<?xml version="1.0" encoding="UTF-8"?>
<!DOCTYPE LexicalResource SYSTEM "file:/N:/cst/metanord/STO/STO-LMF-eks/format-dtd-mv/DTD_LMF_REV_16-strict.dtd">
<LexicalResource dtdVersion="16" xmlns:dcr="http://www.isocat.org/ns/dcr">
   <!-- STO export to LMF for morphology, January 2013  -->
    <GlobalInformation>
       <feat att="languageCoding" dcr:datcat="http://www.isocat.org/datcat/DC-2008" val="ISO 639-1"/>
       
    <!--POS tagset and morphological features with references to isocat -->
       <feat att="adjectivalFunction" dcr:datcat="../DC-5289" val="attributiveFunction" dcr:valueDatcat="../DC-5287"/>
       <feat att="adjectivalFunction" dcr:datcat="../DC-5289" val="predicativeFunction" dcr:valueDatcat="../DC-5288"/>
       <feat att="adjectivalFunction" dcr:datcat="../DC-5289" val="unspecified" dcr:valueDatcat="../DC-1908"/>
       <feat att="partOfSpeech" dcr:datcat="../DC-1345" val="adjective" dcr:valueDatcat="../DC-1230"/>
       <feat att="partOfSpeech" dcr:datcat="../DC-1345" val="commonNoun" dcr:valueDatcat="../DC-1256"/>
       <feat att="partOfSpeech" dcr:datcat="../DC-1345" val="conjunction" dcr:valueDatcat="../DC-1260"/>
       <feat att="partOfSpeech" dcr:datcat="../DC-1345" val="demonstrativePronoun" dcr:valueDatcat="../DC-1270"/>
       <feat att="partOfSpeech" dcr:datcat="../DC-1345" val="deponentVerb" dcr:valueDatcat="../DC-5278"/>
       <feat att="partOfSpeech" dcr:datcat="../DC-1345" val="existentialPronoun" dcr:valueDatcat="../DC-3012"/>
       <feat att="partOfSpeech" dcr:datcat="../DC-1345" val="generalAdverb" dcr:valueDatcat="../DC-1435"/>
       <feat att="partOfSpeech" dcr:datcat="../DC-1345" val="indefinitePronoun" dcr:valueDatcat="../DC-1309"/>
       <feat att="partOfSpeech" dcr:datcat="../DC-1345" val="infinitiveParticle" dcr:valueDatcat="../DC-1896"/>
       <feat att="partOfSpeech" dcr:datcat="../DC-1345" val="interjection" dcr:valueDatcat="../DC-1318"/>
       <feat att="partOfSpeech" dcr:datcat="../DC-1345" val="interrogativeRelativePronoun" dcr:valueDatcat="../DC-3016"/>
       <feat att="partOfSpeech" dcr:datcat="../DC-1345" val="mainVerb" dcr:valueDatcat="../DC-1400"/>
       <feat att="partOfSpeech" dcr:datcat="../DC-1345" val="numeral" dcr:valueDatcat="../DC-1334"/>
       <feat att="partOfSpeech" dcr:datcat="../DC-1345" val="ordinalAdjective" dcr:valueDatcat="../DC-1338"/>
       <feat att="partOfSpeech" dcr:datcat="../DC-1345" val="personalPronoun" dcr:valueDatcat="../DC-1463"/>
       <feat att="partOfSpeech" dcr:datcat="../DC-1345" val="possessivePronoun" dcr:valueDatcat="../DC-1359"/>
       <feat att="partOfSpeech" dcr:datcat="../DC-1345" val="preposition" dcr:valueDatcat="../DC-1366"/>
       <feat att="partOfSpeech" dcr:datcat="../DC-1345" val="properNoun" dcr:valueDatcat="../DC-1371"/>
       <feat att="partOfSpeech" dcr:datcat="../DC-1345" val="reciprocalPronoun" dcr:valueDatcat="../DC-1924"/>
       <feat att="partOfSpeech" dcr:datcat="../DC-1345" val="unclassifiedParticle" dcr:valueDatcat="../DC-1897"/>
       <feat att="partOfSpeech" dcr:datcat="../DC-1345" val="unspecified" dcr:valueDatcat="../DC-1908"/>
       <feat att="case" dcr:datcat="../DC-1840" val="genitiveCase" dcr:valueDatcat="../DC-1293"/>
       <feat att="case" dcr:datcat="../DC-1840" val="nominativeCase" dcr:valueDatcat="../DC-1331"/>
       <feat att="case" dcr:datcat="../DC-1840" val="unspecified" dcr:valueDatcat="../DC-1908"/>
       <feat att="decomposition" dcr:datcat="../DC-5281" val="CDATA"/>
       <feat att="definiteness" dcr:datcat="../DC-1926" val="definite" dcr:valueDatcat="../DC-2004"/>
       <feat att="definiteness" dcr:datcat="../DC-1926" val="indefinite" dcr:valueDatcat="../DC-2005"/>
       <feat att="definiteness" dcr:datcat="../DC-1926" val="unspecified" dcr:valueDatcat="../DC-1908"/>
       <feat att="degree" dcr:datcat="../DC-1419" val="comparative" dcr:valueDatcat="../DC-1421"/>
       <feat att="degree" dcr:datcat="../DC-1419" val="positive" dcr:valueDatcat="../DC-1420"/>
       <feat att="degree" dcr:datcat="../DC-1419" val="superlative" dcr:valueDatcat="../DC-1422"/>
       <feat att="frequency" dcr:datcat="../DC-5615" val="CDATA"/>
       <feat att="grammaticalGender" dcr:datcat="../DC-1297" val="commonGender" dcr:valueDatcat="../DC-1558"/>
       <feat att="grammaticalGender" dcr:datcat="../DC-1297" val="neuter" dcr:valueDatcat="../DC-1884"/>
       <feat att="grammaticalGender" dcr:datcat="../DC-1297" val="unspecified" dcr:valueDatcat="../DC-1908"/>
       <feat att="grammaticalNumber" dcr:datcat="../DC-1298" val="plural" dcr:valueDatcat="../DC-1354"/>
       <feat att="grammaticalNumber" dcr:datcat="../DC-1298" val="singular" dcr:valueDatcat="../DC-1387"/>
       <feat att="grammaticalNumber" dcr:datcat="../DC-1298" val="unspecified" dcr:valueDatcat="../DC-1908"/>
       <feat att="id" dcr:datcat="../DC-1845" val="CDATA"/>
       <feat att="independentWord" dcr:datcat="../DC-5285" val="no" dcr:valueDatcat="../DC-1905"/>
       <feat att="independentWord" dcr:datcat="../DC-5285" val="yes" dcr:valueDatcat="../DC-1904"/>
       <feat att="inflectionalParadigm" dcr:datcat="../DC-5283" val="CDATA"/>
       <feat att="joiningElement" dcr:datcat="../DC-5279" val="CDATA"/>
       <feat att="joiningElementResult" dcr:datcat="../DC-5280" val="CDATA"/>
       <feat att="morphologicalUnitId" dcr:datcat="../DC-5282" val="CDATA"/>
       <feat att="officiallyApproved" dcr:datcat="../DC-5284" val="no" dcr:valueDatcat="../DC-1905"/>
       <feat att="officiallyApproved" dcr:datcat="../DC-5284" val="yes" dcr:valueDatcat="../DC-1904"/>
       <feat att="originalSource" dcr:datcat="../DC-2534" val="CDATA"/>
       <feat att="ownerNumber" dcr:datcat="../DC-1417" val="plural" dcr:valueDatcat="../DC-1354"/>
       <feat att="ownerNumber" dcr:datcat="../DC-1417" val="singular" dcr:valueDatcat="../DC-1387"/>
       <feat att="person" dcr:datcat="../DC-1328" val="firstPerson" dcr:valueDatcat="../DC-1288"/>
       <feat att="person" dcr:datcat="../DC-1328" val="secondPerson" dcr:valueDatcat="../DC-1384"/>
       <feat att="person" dcr:datcat="../DC-1328" val="thirdPerson" dcr:valueDatcat="../DC-1402"/>       
       <feat att="reflexivity" dcr:datcat="../DC-5286" val="no" dcr:valueDatcat="../DC-1905"/>
       <feat att="reflexivity" dcr:datcat="../DC-5286" val="yes" dcr:valueDatcat="../DC-1904"/>
       <feat att="register" dcr:datcat="../DC-1988" val="formalRegister" dcr:valueDatcat="../DC-1992"/>
       <feat att="spellingVariant" dcr:datcat="../DC-5612" val="CDATA"/>
       <feat att="tense" dcr:datcat="../DC-1286" val="past" dcr:valueDatcat="../DC-1347"/>
       <feat att="tense" dcr:datcat="../DC-1286" val="present" dcr:valueDatcat="../DC-1367"/>
       <feat att="transcategorization" dcr:datcat="../DC-5272" val="transadjectival" dcr:valueDatcat="../DC-5276"/>
       <feat att="transcategorization" dcr:datcat="../DC-5272" val="transadverbial" dcr:valueDatcat="../DC-5275"/>
       <feat att="transcategorization" dcr:datcat="../DC-5272" val="transnominal" dcr:valueDatcat="../DC-5277"/>
       <feat att="verbFormMood" dcr:datcat="../DC-1427" val="gerundive" dcr:valueDatcat="../DC-2243"/>
       <feat att="verbFormMood" dcr:datcat="../DC-1427" val="imperative" dcr:valueDatcat="../DC-1844"/>
       <feat att="verbFormMood" dcr:datcat="../DC-1427" val="indicative" dcr:valueDatcat="../DC-1885"/>
       <feat att="verbFormMood" dcr:datcat="../DC-1427" val="infinitive" dcr:valueDatcat="../DC-1312"/>
       <feat att="verbFormMood" dcr:datcat="../DC-1427" val="participle" dcr:valueDatcat="../DC-1341"/>
       <feat att="voice" dcr:datcat="../DC-1413" val="activeVoice" dcr:valueDatcat="../DC-1227"/>
       <feat att="voice" dcr:datcat="../DC-1413" val="passiveVoice" dcr:valueDatcat="../DC-1346"/>
       <feat att="writtenForm" dcr:datcat="../DC-1836" val="CDATA"/>
    </GlobalInformation>


    <Lexicon>
       <feat att="languageIdentifier"  dcr:datcat="../DC-279" val="da"/>    
         
<LexicalEntry><feat att="partOfSpeech" val="commonNoun"/> 
<feat att="id" val="GMU_CATERINGFIRMA_1"/> 
<feat att="morphologicalUnitId" val="CATERINGFIRMA"/> 
<feat att="originalSource" val="DDO"/> 
<feat att="independentWord" val="yes"/> 
<feat att="decomposition" val="catering+firma"/> 
<Lemma><FormRepresentation> <feat att="writtenForm" val="cateringfirma"/> <feat att="officiallyApproved" val="yes"/> 
<feat att="joiningElement" val="Not analyzed"/> 
</FormRepresentation> </Lemma> 
<WordForm><feat att="grammaticalGender" val="neuter"/><feat att="definiteness" val="indefinite"/><feat att="grammaticalNumber" val="singular"/><feat att="case" val="unspecified"/>
<FormRepresentation> <feat att="writtenForm" val="cateringfirma"/><feat att="inflectionalParadigm" val="MFG0044"/> <feat att="officiallyApproved" val="yes"/> <feat att="frequency" val=".0357"/></FormRepresentation></WordForm>
<WordForm><feat att="grammaticalGender" val="neuter"/><feat att="definiteness" val="indefinite"/><feat att="grammaticalNumber" val="singular"/><feat att="case" val="genitiveCase"/>
<FormRepresentation> <feat att="writtenForm" val="cateringfirmas"/><feat att="inflectionalParadigm" val="MFG0044"/> <feat att="officiallyApproved" val="yes"/> <feat att="frequency" val="0.0"/></FormRepresentation></WordForm>
<WordForm><feat att="grammaticalGender" val="neuter"/><feat att="definiteness" val="indefinite"/><feat att="grammaticalNumber" val="plural"/><feat att="case" val="unspecified"/>
<FormRepresentation> <feat att="writtenForm" val="cateringfirmaer"/><feat att="inflectionalParadigm" val="MFG0044"/> <feat att="officiallyApproved" val="yes"/> <feat att="frequency" val=".0357"/></FormRepresentation></WordForm>
<WordForm><feat att="grammaticalGender" val="neuter"/><feat att="definiteness" val="indefinite"/><feat att="grammaticalNumber" val="plural"/><feat att="case" val="genitiveCase"/>
<FormRepresentation> <feat att="writtenForm" val="cateringfirmaers"/><feat att="inflectionalParadigm" val="MFG0044"/> <feat att="officiallyApproved" val="yes"/> <feat att="frequency" val="0.0"/></FormRepresentation></WordForm>
<WordForm><feat att="grammaticalGender" val="neuter"/><feat att="definiteness" val="definite"/><feat att="grammaticalNumber" val="singular"/><feat att="case" val="unspecified"/>
<FormRepresentation> <feat att="writtenForm" val="cateringfirmaet"/><feat att="inflectionalParadigm" val="MFG0044"/> <feat att="officiallyApproved" val="yes"/> <feat att="frequency" val=".0714"/></FormRepresentation></WordForm>
<WordForm><feat att="grammaticalGender" val="neuter"/><feat att="definiteness" val="definite"/><feat att="grammaticalNumber" val="singular"/><feat att="case" val="genitiveCase"/>
<FormRepresentation> <feat att="writtenForm" val="cateringfirmaets"/><feat att="inflectionalParadigm" val="MFG0044"/> <feat att="officiallyApproved" val="yes"/> <feat att="frequency" val="0.0"/></FormRepresentation></WordForm>
<WordForm><feat att="grammaticalGender" val="neuter"/><feat att="definiteness" val="definite"/><feat att="grammaticalNumber" val="plural"/><feat att="case" val="unspecified"/>
<FormRepresentation> <feat att="writtenForm" val="cateringfirmaerne"/><feat att="inflectionalParadigm" val="MFG0044"/> <feat att="officiallyApproved" val="yes"/> <feat att="frequency" val=".0179"/></FormRepresentation></WordForm>
<WordForm><feat att="grammaticalGender" val="neuter"/><feat att="definiteness" val="definite"/><feat att="grammaticalNumber" val="plural"/><feat att="case" val="genitiveCase"/>
<FormRepresentation> <feat att="writtenForm" val="cateringfirmaernes"/><feat att="inflectionalParadigm" val="MFG0044"/> <feat att="officiallyApproved" val="yes"/> <feat att="frequency" val="0.0"/></FormRepresentation></WordForm>
</LexicalEntry> 
<LexicalEntry><feat att="partOfSpeech" val="commonNoun"/> 
<feat att="id" val="GMU_CAUSERI_1"/> 
<feat att="morphologicalUnitId" val="CAUSERI"/> 
<feat att="originalSource" val="PAROLE"/> 
<feat att="independentWord" val="yes"/> 
<Lemma><FormRepresentation> <feat att="writtenForm" val="causeri"/> <feat att="officiallyApproved" val="yes"/> 
<feat att="joiningElement" val="nil"/> 
<feat att="joiningElementResult" val="causeri"/> 
</FormRepresentation> </Lemma> 
<WordForm><feat att="grammaticalGender" val="neuter"/><feat att="definiteness" val="indefinite"/><feat att="grammaticalNumber" val="singular"/><feat att="case" val="unspecified"/>
<FormRepresentation> <feat att="writtenForm" val="causeri"/><feat att="inflectionalParadigm" val="MFG0044"/> <feat att="officiallyApproved" val="yes"/> <feat att="frequency" val=".1964"/></FormRepresentation></WordForm>
<WordForm><feat att="grammaticalGender" val="neuter"/><feat att="definiteness" val="indefinite"/><feat att="grammaticalNumber" val="singular"/><feat att="case" val="genitiveCase"/>
<FormRepresentation> <feat att="writtenForm" val="causeris"/><feat att="inflectionalParadigm" val="MFG0044"/> <feat att="officiallyApproved" val="yes"/> <feat att="frequency" val="0.0"/></FormRepresentation></WordForm>
<WordForm><feat att="grammaticalGender" val="neuter"/><feat att="definiteness" val="indefinite"/><feat att="grammaticalNumber" val="plural"/><feat att="case" val="unspecified"/>
<FormRepresentation> <feat att="writtenForm" val="causerier"/><feat att="inflectionalParadigm" val="MFG0044"/> <feat att="officiallyApproved" val="yes"/> <feat att="frequency" val=".3214"/></FormRepresentation></WordForm>
<WordForm><feat att="grammaticalGender" val="neuter"/><feat att="definiteness" val="indefinite"/><feat att="grammaticalNumber" val="plural"/><feat att="case" val="genitiveCase"/>
<FormRepresentation> <feat att="writtenForm" val="causeriers"/><feat att="inflectionalParadigm" val="MFG0044"/> <feat att="officiallyApproved" val="yes"/> <feat att="frequency" val="0.0"/></FormRepresentation></WordForm>
<WordForm><feat att="grammaticalGender" val="neuter"/><feat att="definiteness" val="definite"/><feat att="grammaticalNumber" val="singular"/><feat att="case" val="unspecified"/>
<FormRepresentation> <feat att="writtenForm" val="causeriet"/><feat att="inflectionalParadigm" val="MFG0044"/> <feat att="officiallyApproved" val="yes"/> <feat att="frequency" val=".0893"/></FormRepresentation></WordForm>
<WordForm><feat att="grammaticalGender" val="neuter"/><feat att="definiteness" val="definite"/><feat att="grammaticalNumber" val="singular"/><feat att="case" val="genitiveCase"/>
<FormRepresentation> <feat att="writtenForm" val="causeriets"/><feat att="inflectionalParadigm" val="MFG0044"/> <feat att="officiallyApproved" val="yes"/> <feat att="frequency" val="0.0"/></FormRepresentation></WordForm>
<WordForm><feat att="grammaticalGender" val="neuter"/><feat att="definiteness" val="definite"/><feat att="grammaticalNumber" val="plural"/><feat att="case" val="unspecified"/>
<FormRepresentation> <feat att="writtenForm" val="causerierne"/><feat att="inflectionalParadigm" val="MFG0044"/> <feat att="officiallyApproved" val="yes"/> <feat att="frequency" val=".0179"/></FormRepresentation></WordForm>
<WordForm><feat att="grammaticalGender" val="neuter"/><feat att="definiteness" val="definite"/><feat att="grammaticalNumber" val="plural"/><feat att="case" val="genitiveCase"/>
<FormRepresentation> <feat att="writtenForm" val="causeriernes"/><feat att="inflectionalParadigm" val="MFG0044"/> <feat att="officiallyApproved" val="yes"/> <feat att="frequency" val="0.0"/></FormRepresentation></WordForm>
</LexicalEntry> 
<LexicalEntry><feat att="partOfSpeech" val="commonNoun"/> 
<feat att="id" val="GMU_CAYENNEPEBER_1"/> 
<feat att="morphologicalUnitId" val="CAYENNEPEBER"/> 
<feat att="originalSource" val="DDO"/> 
<feat att="independentWord" val="yes"/> 
<feat att="decomposition" val="cayenne+peber"/> 
<Lemma><FormRepresentation> <feat att="writtenForm" val="cayennepeber"/> <feat att="officiallyApproved" val="yes"/> 
<feat att="joiningElement" val="Not analyzed"/> 
</FormRepresentation> </Lemma> 
<WordForm><feat att="grammaticalGender" val="neuter"/><feat att="definiteness" val="indefinite"/><feat att="grammaticalNumber" val="singular"/><feat att="case" val="unspecified"/>
<FormRepresentation> <feat att="writtenForm" val="cayennepeber"/><feat att="inflectionalParadigm" val="MFG0221"/> <feat att="officiallyApproved" val="yes"/> <feat att="frequency" val=".3571"/></FormRepresentation></WordForm>
<WordForm><feat att="grammaticalGender" val="neuter"/><feat att="definiteness" val="indefinite"/><feat att="grammaticalNumber" val="singular"/><feat att="case" val="genitiveCase"/>
<FormRepresentation> <feat att="writtenForm" val="cayennepebers"/><feat att="inflectionalParadigm" val="MFG0221"/> <feat att="officiallyApproved" val="yes"/> <feat att="frequency" val="0.0"/></FormRepresentation></WordForm>
<WordForm><feat att="grammaticalGender" val="neuter"/><feat att="definiteness" val="definite"/><feat att="grammaticalNumber" val="singular"/><feat att="case" val="unspecified"/>
<FormRepresentation> <feat att="writtenForm" val="cayennepeberet"/><feat att="inflectionalParadigm" val="MFG0221"/> <feat att="officiallyApproved" val="yes"/> <feat att="frequency" val="0.0"/></FormRepresentation></WordForm>
<WordForm><feat att="grammaticalGender" val="neuter"/><feat att="definiteness" val="definite"/><feat att="grammaticalNumber" val="singular"/><feat att="case" val="genitiveCase"/>
<FormRepresentation> <feat att="writtenForm" val="cayennepeberets"/><feat att="inflectionalParadigm" val="MFG0221"/> <feat att="officiallyApproved" val="yes"/> <feat att="frequency" val="0.0"/></FormRepresentation></WordForm>
</LexicalEntry> 
<LexicalEntry><feat att="partOfSpeech" val="commonNoun"/> 
<feat att="id" val="GMU_CD_1"/> 
<feat att="morphologicalUnitId" val="CD"/> 
<feat att="originalSource" val="EDB-KORPUS"/> 
<feat att="independentWord" val="yes"/> 
<Lemma><FormRepresentation> <feat att="writtenForm" val="cd"/> <feat att="officiallyApproved" val="yes"/> 
<feat att="joiningElement" val="Not analyzed"/> 
</FormRepresentation> </Lemma> 
<WordForm><feat att="grammaticalGender" val="commonGender"/><feat att="definiteness" val="indefinite"/><feat att="grammaticalNumber" val="singular"/><feat att="case" val="unspecified"/>
<FormRepresentation> <feat att="writtenForm" val="cd"/><feat att="inflectionalParadigm" val="MFG0001"/> <feat att="officiallyApproved" val="yes"/> <feat att="frequency" val="41.8571"/></FormRepresentation></WordForm>
<WordForm><feat att="grammaticalGender" val="commonGender"/><feat att="definiteness" val="indefinite"/><feat att="grammaticalNumber" val="singular"/><feat att="case" val="genitiveCase"/>
<FormRepresentation> <feat att="writtenForm" val="cd's"/><feat att="inflectionalParadigm" val="MFG0001"/> <feat att="officiallyApproved" val="yes"/> <feat att="frequency" val="3.625"/></FormRepresentation></WordForm>
<WordForm><feat att="grammaticalGender" val="commonGender"/><feat att="definiteness" val="indefinite"/><feat att="grammaticalNumber" val="plural"/><feat att="case" val="unspecified"/>
<FormRepresentation> <feat att="writtenForm" val="cd'er"/><feat att="inflectionalParadigm" val="MFG0001"/> <feat att="officiallyApproved" val="yes"/> <feat att="frequency" val="5.9464"/></FormRepresentation></WordForm>
<WordForm><feat att="grammaticalGender" val="commonGender"/><feat att="definiteness" val="indefinite"/><feat att="grammaticalNumber" val="plural"/><feat att="case" val="genitiveCase"/>
<FormRepresentation> <feat att="writtenForm" val="cd'ers"/><feat att="inflectionalParadigm" val="MFG0001"/> <feat att="officiallyApproved" val="yes"/> <feat att="frequency" val=".0357"/></FormRepresentation></WordForm>
<WordForm><feat att="grammaticalGender" val="commonGender"/><feat att="definiteness" val="definite"/><feat att="grammaticalNumber" val="singular"/><feat att="case" val="unspecified"/>
<FormRepresentation> <feat att="writtenForm" val="cd'en"/><feat att="inflectionalParadigm" val="MFG0001"/> <feat att="officiallyApproved" val="yes"/> <feat att="frequency" val="4.4286"/></FormRepresentation></WordForm>
<WordForm><feat att="grammaticalGender" val="commonGender"/><feat att="definiteness" val="definite"/><feat att="grammaticalNumber" val="singular"/><feat att="case" val="genitiveCase"/>
<FormRepresentation> <feat att="writtenForm" val="cd'ens"/><feat att="inflectionalParadigm" val="MFG0001"/> <feat att="officiallyApproved" val="yes"/> <feat att="frequency" val=".4464"/></FormRepresentation></WordForm>
<WordForm><feat att="grammaticalGender" val="commonGender"/><feat att="definiteness" val="definite"/><feat att="grammaticalNumber" val="plural"/><feat att="case" val="unspecified"/>
<FormRepresentation> <feat att="writtenForm" val="cd'erne"/><feat att="inflectionalParadigm" val="MFG0001"/> <feat att="officiallyApproved" val="yes"/> <feat att="frequency" val=".7321"/></FormRepresentation></WordForm>
<WordForm><feat att="grammaticalGender" val="commonGender"/><feat att="definiteness" val="definite"/><feat att="grammaticalNumber" val="plural"/><feat att="case" val="genitiveCase"/>
<FormRepresentation> <feat att="writtenForm" val="cd'ernes"/><feat att="inflectionalParadigm" val="MFG0001"/> <feat att="officiallyApproved" val="yes"/> <feat att="frequency" val="0.0"/></FormRepresentation></WordForm>
</LexicalEntry> 
<LexicalEntry><feat att="partOfSpeech" val="commonNoun"/> 
<feat att="id" val="GMU_CD-AFSPILLER_1"/> 
<feat att="morphologicalUnitId" val="CD-AFSPILLER"/> 
<feat att="originalSource" val="DDO"/> 
<feat att="independentWord" val="yes"/> 
<feat att="decomposition" val="cd+-+afspiller"/> 
<Lemma><FormRepresentation> <feat att="writtenForm" val="cd-afspiller"/> <feat att="officiallyApproved" val="yes"/> 
<feat att="joiningElement" val="Not analyzed"/> 
</FormRepresentation> </Lemma> 
<WordForm><feat att="grammaticalGender" val="commonGender"/><feat att="definiteness" val="indefinite"/><feat att="grammaticalNumber" val="singular"/><feat att="case" val="unspecified"/>
<FormRepresentation> <feat att="writtenForm" val="cd-afspiller"/><feat att="inflectionalParadigm" val="MFG0015"/> <feat att="officiallyApproved" val="yes"/> <feat att="frequency" val=".3929"/></FormRepresentation></WordForm>
<WordForm><feat att="grammaticalGender" val="commonGender"/><feat att="definiteness" val="indefinite"/><feat att="grammaticalNumber" val="singular"/><feat att="case" val="genitiveCase"/>
<FormRepresentation> <feat att="writtenForm" val="cd-afspillers"/><feat att="inflectionalParadigm" val="MFG0015"/> <feat att="officiallyApproved" val="yes"/> <feat att="frequency" val="0.0"/></FormRepresentation></WordForm>
<WordForm><feat att="grammaticalGender" val="commonGender"/><feat att="definiteness" val="indefinite"/><feat att="grammaticalNumber" val="plural"/><feat att="case" val="unspecified"/>
<FormRepresentation> <feat att="writtenForm" val="cd-afspillere"/><feat att="inflectionalParadigm" val="MFG0015"/> <feat att="officiallyApproved" val="yes"/> <feat att="frequency" val=".25"/></FormRepresentation></WordForm>
<WordForm><feat att="grammaticalGender" val="commonGender"/><feat att="definiteness" val="indefinite"/><feat att="grammaticalNumber" val="plural"/><feat att="case" val="genitiveCase"/>
<FormRepresentation> <feat att="writtenForm" val="cd-afspilleres"/><feat att="inflectionalParadigm" val="MFG0015"/> <feat att="officiallyApproved" val="yes"/> <feat att="frequency" val="0.0"/></FormRepresentation></WordForm>
<WordForm><feat att="grammaticalGender" val="commonGender"/><feat att="definiteness" val="definite"/><feat att="grammaticalNumber" val="singular"/><feat att="case" val="unspecified"/>
<FormRepresentation> <feat att="writtenForm" val="cd-afspilleren"/><feat att="inflectionalParadigm" val="MFG0015"/> <feat att="officiallyApproved" val="yes"/> <feat att="frequency" val=".3214"/></FormRepresentation></WordForm>
<WordForm><feat att="grammaticalGender" val="commonGender"/><feat att="definiteness" val="definite"/><feat att="grammaticalNumber" val="singular"/><feat att="case" val="genitiveCase"/>
<FormRepresentation> <feat att="writtenForm" val="cd-afspillerens"/><feat att="inflectionalParadigm" val="MFG0015"/> <feat att="officiallyApproved" val="yes"/> <feat att="frequency" val=".0179"/></FormRepresentation></WordForm>
<WordForm><feat att="grammaticalGender" val="commonGender"/><feat att="definiteness" val="definite"/><feat att="grammaticalNumber" val="plural"/><feat att="case" val="unspecified"/>
<FormRepresentation> <feat att="writtenForm" val="cd-afspillerne"/><feat att="inflectionalParadigm" val="MFG0015"/> <feat att="officiallyApproved" val="yes"/> <feat att="frequency" val=".0179"/></FormRepresentation></WordForm>
<WordForm><feat att="grammaticalGender" val="commonGender"/><feat att="definiteness" val="definite"/><feat att="grammaticalNumber" val="plural"/><feat att="case" val="genitiveCase"/>
<FormRepresentation> <feat att="writtenForm" val="cd-afspillernes"/><feat att="inflectionalParadigm" val="MFG0015"/> <feat att="officiallyApproved" val="yes"/> <feat att="frequency" val="0.0"/></FormRepresentation></WordForm>
</LexicalEntry> 
<LexicalEntry><feat att="partOfSpeech" val="commonNoun"/> 
<feat att="id" val="GMU_CD-BRÆNDER_1"/> 
<feat att="morphologicalUnitId" val="CD-BRÆNDER"/> 
<feat att="originalSource" val="EDB-KORPUS"/> 
<feat att="independentWord" val="yes"/> 
<feat att="decomposition" val="cd+-+brænder"/> 
<Lemma><FormRepresentation> <feat att="writtenForm" val="cd-brænder"/> <feat att="officiallyApproved" val="yes"/> 
<feat att="joiningElement" val="Not analyzed"/> 
</FormRepresentation> </Lemma> 
<WordForm><feat att="grammaticalGender" val="commonGender"/><feat att="definiteness" val="indefinite"/><feat att="grammaticalNumber" val="singular"/><feat att="case" val="unspecified"/>
<FormRepresentation> <feat att="writtenForm" val="cd-brænder"/><feat att="inflectionalParadigm" val="MFG0015"/> <feat att="officiallyApproved" val="yes"/> <feat att="frequency" val=".125"/></FormRepresentation></WordForm>
<WordForm><feat att="grammaticalGender" val="commonGender"/><feat att="definiteness" val="indefinite"/><feat att="grammaticalNumber" val="singular"/><feat att="case" val="genitiveCase"/>
<FormRepresentation> <feat att="writtenForm" val="cd-brænders"/><feat att="inflectionalParadigm" val="MFG0015"/> <feat att="officiallyApproved" val="yes"/> <feat att="frequency" val="0.0"/></FormRepresentation></WordForm>
<WordForm><feat att="grammaticalGender" val="commonGender"/><feat att="definiteness" val="indefinite"/><feat att="grammaticalNumber" val="plural"/><feat att="case" val="unspecified"/>
<FormRepresentation> <feat att="writtenForm" val="cd-brændere"/><feat att="inflectionalParadigm" val="MFG0015"/> <feat att="officiallyApproved" val="yes"/> <feat att="frequency" val=".1429"/></FormRepresentation></WordForm>
<WordForm><feat att="grammaticalGender" val="commonGender"/><feat att="definiteness" val="indefinite"/><feat att="grammaticalNumber" val="plural"/><feat att="case" val="genitiveCase"/>
<FormRepresentation> <feat att="writtenForm" val="cd-brænderes"/><feat att="inflectionalParadigm" val="MFG0015"/> <feat att="officiallyApproved" val="yes"/> <feat att="frequency" val="0.0"/></FormRepresentation></WordForm>
<WordForm><feat att="grammaticalGender" val="commonGender"/><feat att="definiteness" val="definite"/><feat att="grammaticalNumber" val="singular"/><feat att="case" val="unspecified"/>
<FormRepresentation> <feat att="writtenForm" val="cd-brænderen"/><feat att="inflectionalParadigm" val="MFG0015"/> <feat att="officiallyApproved" val="yes"/> <feat att="frequency" val=".0536"/></FormRepresentation></WordForm>
<WordForm><feat att="grammaticalGender" val="commonGender"/><feat att="definiteness" val="definite"/><feat att="grammaticalNumber" val="singular"/><feat att="case" val="genitiveCase"/>
<FormRepresentation> <feat att="writtenForm" val="cd-brænderens"/><feat att="inflectionalParadigm" val="MFG0015"/> <feat att="officiallyApproved" val="yes"/> <feat att="frequency" val="0.0"/></FormRepresentation></WordForm>
<WordForm><feat att="grammaticalGender" val="commonGender"/><feat att="definiteness" val="definite"/><feat att="grammaticalNumber" val="plural"/><feat att="case" val="unspecified"/>
<FormRepresentation> <feat att="writtenForm" val="cd-brænderne"/><feat att="inflectionalParadigm" val="MFG0015"/> <feat att="officiallyApproved" val="yes"/> <feat att="frequency" val=".0179"/></FormRepresentation></WordForm>
<WordForm><feat att="grammaticalGender" val="commonGender"/><feat att="definiteness" val="definite"/><feat att="grammaticalNumber" val="plural"/><feat att="case" val="genitiveCase"/>
<FormRepresentation> <feat att="writtenForm" val="cd-brændernes"/><feat att="inflectionalParadigm" val="MFG0015"/> <feat att="officiallyApproved" val="yes"/> <feat att="frequency" val="0.0"/></FormRepresentation></WordForm>
</LexicalEntry> 
<LexicalEntry><feat att="partOfSpeech" val="commonNoun"/> 
<feat att="id" val="GMU_CD-DREV_1"/> 
<feat att="morphologicalUnitId" val="CD-DREV"/> 
<feat att="originalSource" val="EDB-KORPUS"/> 
<feat att="independentWord" val="yes"/> 
<feat att="decomposition" val="cd+-+drev"/> 
<Lemma><FormRepresentation> <feat att="writtenForm" val="cd-drev"/> <feat att="officiallyApproved" val="yes"/> 
<feat att="joiningElement" val="Not analyzed"/> 
</FormRepresentation> </Lemma> 
<WordForm><feat att="grammaticalGender" val="neuter"/><feat att="definiteness" val="indefinite"/><feat att="grammaticalNumber" val="singular"/><feat att="case" val="unspecified"/>
<FormRepresentation> <feat att="writtenForm" val="cd-drev"/><feat att="inflectionalParadigm" val="MFG0040"/> <feat att="officiallyApproved" val="yes"/> <feat att="frequency" val=".0714"/></FormRepresentation></WordForm>
<WordForm><feat att="grammaticalGender" val="neuter"/><feat att="definiteness" val="indefinite"/><feat att="grammaticalNumber" val="singular"/><feat att="case" val="genitiveCase"/>
<FormRepresentation> <feat att="writtenForm" val="cd-drevs"/><feat att="inflectionalParadigm" val="MFG0040"/> <feat att="officiallyApproved" val="yes"/> <feat att="frequency" val="0.0"/></FormRepresentation></WordForm>
<WordForm><feat att="grammaticalGender" val="neuter"/><feat att="definiteness" val="indefinite"/><feat att="grammaticalNumber" val="plural"/><feat att="case" val="unspecified"/>
<FormRepresentation> <feat att="writtenForm" val="cd-drev"/><feat att="inflectionalParadigm" val="MFG0040"/> <feat att="officiallyApproved" val="yes"/> <feat att="frequency" val=".0714"/></FormRepresentation></WordForm>
<WordForm><feat att="grammaticalGender" val="neuter"/><feat att="definiteness" val="indefinite"/><feat att="grammaticalNumber" val="plural"/><feat att="case" val="genitiveCase"/>
<FormRepresentation> <feat att="writtenForm" val="cd-drevs"/><feat att="inflectionalParadigm" val="MFG0040"/> <feat att="officiallyApproved" val="yes"/> <feat att="frequency" val="0.0"/></FormRepresentation></WordForm>
<WordForm><feat att="grammaticalGender" val="neuter"/><feat att="definiteness" val="definite"/><feat att="grammaticalNumber" val="singular"/><feat att="case" val="unspecified"/>
<FormRepresentation> <feat att="writtenForm" val="cd-drevet"/><feat att="inflectionalParadigm" val="MFG0040"/> <feat att="officiallyApproved" val="yes"/> <feat att="frequency" val=".0536"/></FormRepresentation></WordForm>
<WordForm><feat att="grammaticalGender" val="neuter"/><feat att="definiteness" val="definite"/><feat att="grammaticalNumber" val="singular"/><feat att="case" val="genitiveCase"/>
<FormRepresentation> <feat att="writtenForm" val="cd-drevets"/><feat att="inflectionalParadigm" val="MFG0040"/> <feat att="officiallyApproved" val="yes"/> <feat att="frequency" val="0.0"/></FormRepresentation></WordForm>
<WordForm><feat att="grammaticalGender" val="neuter"/><feat att="definiteness" val="definite"/><feat att="grammaticalNumber" val="plural"/><feat att="case" val="unspecified"/>
<FormRepresentation> <feat att="writtenForm" val="cd-drevene"/><feat att="inflectionalParadigm" val="MFG0040"/> <feat att="officiallyApproved" val="yes"/> <feat att="frequency" val="0.0"/></FormRepresentation></WordForm>
<WordForm><feat att="grammaticalGender" val="neuter"/><feat att="definiteness" val="definite"/><feat att="grammaticalNumber" val="plural"/><feat att="case" val="genitiveCase"/>
<FormRepresentation> <feat att="writtenForm" val="cd-drevenes"/><feat att="inflectionalParadigm" val="MFG0040"/> <feat att="officiallyApproved" val="yes"/> <feat att="frequency" val="0.0"/></FormRepresentation></WordForm>
</LexicalEntry> 
<LexicalEntry><feat att="partOfSpeech" val="commonNoun"/> 
<feat att="id" val="GMU_CD-KOMMANDO_1"/> 
<feat att="morphologicalUnitId" val="CD-KOMMANDO"/> 
<feat att="originalSource" val="EDB-KORPUS"/> 
<feat att="independentWord" val="yes"/> 
<feat att="decomposition" val="cd+-+kommando"/> 
<Lemma><FormRepresentation> <feat att="writtenForm" val="cd-kommando"/> <feat att="officiallyApproved" val="yes"/> 
<feat att="joiningElement" val="Not analyzed"/> 
</FormRepresentation> </Lemma> 
<WordForm><feat att="grammaticalGender" val="commonGender"/><feat att="definiteness" val="indefinite"/><feat att="grammaticalNumber" val="singular"/><feat att="case" val="unspecified"/>
<FormRepresentation> <feat att="writtenForm" val="cd-kommando"/><feat att="inflectionalParadigm" val="MFG0016"/> <feat att="officiallyApproved" val="yes"/> <feat att="frequency" val="0.0"/></FormRepresentation></WordForm>
<WordForm><feat att="grammaticalGender" val="commonGender"/><feat att="definiteness" val="indefinite"/><feat att="grammaticalNumber" val="singular"/><feat att="case" val="genitiveCase"/>
<FormRepresentation> <feat att="writtenForm" val="cd-kommandos"/><feat att="inflectionalParadigm" val="MFG0016"/> <feat att="officiallyApproved" val="yes"/> <feat att="frequency" val="0.0"/></FormRepresentation></WordForm>
<WordForm><feat att="grammaticalGender" val="commonGender"/><feat att="definiteness" val="indefinite"/><feat att="grammaticalNumber" val="plural"/><feat att="case" val="unspecified"/>
<FormRepresentation> <feat att="writtenForm" val="cd-kommandoer"/><feat att="inflectionalParadigm" val="MFG0016"/> <feat att="officiallyApproved" val="yes"/> <feat att="frequency" val="0.0"/></FormRepresentation></WordForm>
<WordForm><feat att="grammaticalGender" val="commonGender"/><feat att="definiteness" val="indefinite"/><feat att="grammaticalNumber" val="plural"/><feat att="case" val="genitiveCase"/>
<FormRepresentation> <feat att="writtenForm" val="cd-kommandoers"/><feat att="inflectionalParadigm" val="MFG0016"/> <feat att="officiallyApproved" val="yes"/> <feat att="frequency" val="0.0"/></FormRepresentation></WordForm>
<WordForm><feat att="grammaticalGender" val="commonGender"/><feat att="definiteness" val="definite"/><feat att="grammaticalNumber" val="singular"/><feat att="case" val="unspecified"/>
<FormRepresentation> <feat att="writtenForm" val="cd-kommandoen"/><feat att="inflectionalParadigm" val="MFG0016"/> <feat att="officiallyApproved" val="yes"/> <feat att="frequency" val="0.0"/></FormRepresentation></WordForm>
<WordForm><feat att="grammaticalGender" val="commonGender"/><feat att="definiteness" val="definite"/><feat att="grammaticalNumber" val="singular"/><feat att="case" val="genitiveCase"/>
<FormRepresentation> <feat att="writtenForm" val="cd-kommandoens"/><feat att="inflectionalParadigm" val="MFG0016"/> <feat att="officiallyApproved" val="yes"/> <feat att="frequency" val="0.0"/></FormRepresentation></WordForm>
<WordForm><feat att="grammaticalGender" val="commonGender"/><feat att="definiteness" val="definite"/><feat att="grammaticalNumber" val="plural"/><feat att="case" val="unspecified"/>
<FormRepresentation> <feat att="writtenForm" val="cd-kommandoerne"/><feat att="inflectionalParadigm" val="MFG0016"/> <feat att="officiallyApproved" val="yes"/> <feat att="frequency" val="0.0"/></FormRepresentation></WordForm>
<WordForm><feat att="grammaticalGender" val="commonGender"/><feat att="definiteness" val="definite"/><feat att="grammaticalNumber" val="plural"/><feat att="case" val="genitiveCase"/>
<FormRepresentation> <feat att="writtenForm" val="cd-kommandoernes"/><feat att="inflectionalParadigm" val="MFG0016"/> <feat att="officiallyApproved" val="yes"/> <feat att="frequency" val="0.0"/></FormRepresentation></WordForm>
</LexicalEntry> 
<LexicalEntry><feat att="partOfSpeech" val="commonNoun"/> 
<feat att="id" val="GMU_CD-KVALITET_1"/> 
<feat att="morphologicalUnitId" val="CD-KVALITET"/> 
<feat att="originalSource" val="EDB-KORPUS"/> 
<feat att="independentWord" val="yes"/> 
<feat att="decomposition" val="cd+-+kvalitet"/> 
<Lemma><FormRepresentation> <feat att="writtenForm" val="cd-kvalitet"/> <feat att="officiallyApproved" val="yes"/> 
<feat att="joiningElement" val="Not analyzed"/> 
</FormRepresentation> </Lemma> 
<WordForm><feat att="grammaticalGender" val="commonGender"/><feat att="definiteness" val="indefinite"/><feat att="grammaticalNumber" val="singular"/><feat att="case" val="unspecified"/>
<FormRepresentation> <feat att="writtenForm" val="cd-kvalitet"/><feat att="inflectionalParadigm" val="MFG0016"/> <feat att="officiallyApproved" val="yes"/> <feat att="frequency" val=".125"/></FormRepresentation></WordForm>
<WordForm><feat att="grammaticalGender" val="commonGender"/><feat att="definiteness" val="indefinite"/><feat att="grammaticalNumber" val="singular"/><feat att="case" val="genitiveCase"/>
<FormRepresentation> <feat att="writtenForm" val="cd-kvalitets"/><feat att="inflectionalParadigm" val="MFG0016"/> <feat att="officiallyApproved" val="yes"/> <feat att="frequency" val="0.0"/></FormRepresentation></WordForm>
<WordForm><feat att="grammaticalGender" val="commonGender"/><feat att="definiteness" val="indefinite"/><feat att="grammaticalNumber" val="plural"/><feat att="case" val="unspecified"/>
<FormRepresentation> <feat att="writtenForm" val="cd-kvaliteter"/><feat att="inflectionalParadigm" val="MFG0016"/> <feat att="officiallyApproved" val="yes"/> <feat att="frequency" val="0.0"/></FormRepresentation></WordForm>
<WordForm><feat att="grammaticalGender" val="commonGender"/><feat att="definiteness" val="indefinite"/><feat att="grammaticalNumber" val="plural"/><feat att="case" val="genitiveCase"/>
<FormRepresentation> <feat att="writtenForm" val="cd-kvaliteters"/><feat att="inflectionalParadigm" val="MFG0016"/> <feat att="officiallyApproved" val="yes"/> <feat att="frequency" val="0.0"/></FormRepresentation></WordForm>
<WordForm><feat att="grammaticalGender" val="commonGender"/><feat att="definiteness" val="definite"/><feat att="grammaticalNumber" val="singular"/><feat att="case" val="unspecified"/>
<FormRepresentation> <feat att="writtenForm" val="cd-kvaliteten"/><feat att="inflectionalParadigm" val="MFG0016"/> <feat att="officiallyApproved" val="yes"/> <feat att="frequency" val="0.0"/></FormRepresentation></WordForm>
<WordForm><feat att="grammaticalGender" val="commonGender"/><feat att="definiteness" val="definite"/><feat att="grammaticalNumber" val="singular"/><feat att="case" val="genitiveCase"/>
<FormRepresentation> <feat att="writtenForm" val="cd-kvalitetens"/><feat att="inflectionalParadigm" val="MFG0016"/> <feat att="officiallyApproved" val="yes"/> <feat att="frequency" val="0.0"/></FormRepresentation></WordForm>
<WordForm><feat att="grammaticalGender" val="commonGender"/><feat att="definiteness" val="definite"/><feat att="grammaticalNumber" val="plural"/><feat att="case" val="unspecified"/>
<FormRepresentation> <feat att="writtenForm" val="cd-kvaliteterne"/><feat att="inflectionalParadigm" val="MFG0016"/> <feat att="officiallyApproved" val="yes"/> <feat att="frequency" val="0.0"/></FormRepresentation></WordForm>
<WordForm><feat att="grammaticalGender" val="commonGender"/><feat att="definiteness" val="definite"/><feat att="grammaticalNumber" val="plural"/><feat att="case" val="genitiveCase"/>
<FormRepresentation> <feat att="writtenForm" val="cd-kvaliteternes"/><feat att="inflectionalParadigm" val="MFG0016"/> <feat att="officiallyApproved" val="yes"/> <feat att="frequency" val="0.0"/></FormRepresentation></WordForm>
</LexicalEntry> 
<LexicalEntry><feat att="partOfSpeech" val="commonNoun"/> 
<feat att="id" val="GMU_CD-MUSIK_1"/> 
<feat att="morphologicalUnitId" val="CD-MUSIK"/> 
<feat att="originalSource" val="EDB-KORPUS"/> 
<feat att="independentWord" val="yes"/> 
<feat att="decomposition" val="cd+-+musik"/> 
<Lemma><FormRepresentation> <feat att="writtenForm" val="cd-musik"/> <feat att="officiallyApproved" val="yes"/> 
<feat att="joiningElement" val="Not analyzed"/> 
</FormRepresentation> </Lemma> 
<WordForm><feat att="grammaticalGender" val="commonGender"/><feat att="definiteness" val="indefinite"/><feat att="grammaticalNumber" val="singular"/><feat att="case" val="unspecified"/>
<FormRepresentation> <feat att="writtenForm" val="cd-musik"/><feat att="inflectionalParadigm" val="MFG0229"/> <feat att="officiallyApproved" val="yes"/> <feat att="frequency" val=".0357"/></FormRepresentation></WordForm>
<WordForm><feat att="grammaticalGender" val="commonGender"/><feat att="definiteness" val="indefinite"/><feat att="grammaticalNumber" val="singular"/><feat att="case" val="genitiveCase"/>
<FormRepresentation> <feat att="writtenForm" val="cd-musiks"/><feat att="inflectionalParadigm" val="MFG0229"/> <feat att="officiallyApproved" val="yes"/> <feat att="frequency" val="0.0"/></FormRepresentation></WordForm>
<WordForm><feat att="grammaticalGender" val="commonGender"/><feat att="definiteness" val="definite"/><feat att="grammaticalNumber" val="singular"/><feat att="case" val="unspecified"/>
<FormRepresentation> <feat att="writtenForm" val="cd-musikken"/><feat att="inflectionalParadigm" val="MFG0229"/> <feat att="officiallyApproved" val="yes"/> <feat att="frequency" val="0.0"/></FormRepresentation></WordForm>
<WordForm><feat att="grammaticalGender" val="commonGender"/><feat att="definiteness" val="definite"/><feat att="grammaticalNumber" val="singular"/><feat att="case" val="genitiveCase"/>
<FormRepresentation> <feat att="writtenForm" val="cd-musikkens"/><feat att="inflectionalParadigm" val="MFG0229"/> <feat att="officiallyApproved" val="yes"/> <feat att="frequency" val="0.0"/></FormRepresentation></WordForm>
</LexicalEntry> 
<LexicalEntry><feat att="partOfSpeech" val="commonNoun"/> 
<feat att="id" val="GMU_CD-ROM_1"/> 
<feat att="morphologicalUnitId" val="CD-ROM"/> 
<feat att="originalSource" val="EDB-KORPUS"/> 
<feat att="independentWord" val="yes"/> 
<feat att="decomposition" val="cd+-+rom"/> 
<Lemma><FormRepresentation> <feat att="writtenForm" val="cd-rom"/> <feat att="officiallyApproved" val="yes"/> 
<feat att="joiningElement" val="Not analyzed"/> 
</FormRepresentation> </Lemma> 
<WordForm><feat att="grammaticalGender" val="commonGender"/><feat att="definiteness" val="indefinite"/><feat att="grammaticalNumber" val="singular"/><feat att="case" val="unspecified"/>
<FormRepresentation> <feat att="writtenForm" val="cd-rom"/><feat att="inflectionalParadigm" val="MFG0001,MFG0072"/> <feat att="officiallyApproved" val="yes"/> <feat att="frequency" val="2.5714"/></FormRepresentation></WordForm>
<WordForm><feat att="grammaticalGender" val="commonGender"/><feat att="definiteness" val="indefinite"/><feat att="grammaticalNumber" val="singular"/><feat att="case" val="genitiveCase"/>
<FormRepresentation> <feat att="writtenForm" val="cd-roms"/><feat att="inflectionalParadigm" val="MFG0072"/> <feat att="officiallyApproved" val="yes"/> <feat att="frequency" val=".0179"/></FormRepresentation><FormRepresentation> <feat att="writtenForm" val="cd-rom's"/><feat att="inflectionalParadigm" val="MFG0001"/> <feat att="officiallyApproved" val="yes"/> <feat att="frequency" val="0.0"/></FormRepresentation></WordForm>
<WordForm><feat att="grammaticalGender" val="commonGender"/><feat att="definiteness" val="indefinite"/><feat att="grammaticalNumber" val="plural"/><feat att="case" val="unspecified"/>
<FormRepresentation> <feat att="writtenForm" val="cd-rommer"/><feat att="inflectionalParadigm" val="MFG0072"/> <feat att="officiallyApproved" val="yes"/> <feat att="frequency" val=".0357"/></FormRepresentation><FormRepresentation> <feat att="writtenForm" val="cd-rom'er"/><feat att="inflectionalParadigm" val="MFG0001"/> <feat att="officiallyApproved" val="yes"/> <feat att="frequency" val=".3036"/></FormRepresentation></WordForm>
<WordForm><feat att="grammaticalGender" val="commonGender"/><feat att="definiteness" val="indefinite"/><feat att="grammaticalNumber" val="plural"/><feat att="case" val="genitiveCase"/>
<FormRepresentation> <feat att="writtenForm" val="cd-rommers"/><feat att="inflectionalParadigm" val="MFG0072"/> <feat att="officiallyApproved" val="yes"/> <feat att="frequency" val="0.0"/></FormRepresentation><FormRepresentation> <feat att="writtenForm" val="cd-rom'ers"/><feat att="inflectionalParadigm" val="MFG0001"/> <feat att="officiallyApproved" val="yes"/> <feat att="frequency" val="0.0"/></FormRepresentation></WordForm>
<WordForm><feat att="grammaticalGender" val="commonGender"/><feat att="definiteness" val="definite"/><feat att="grammaticalNumber" val="singular"/><feat att="case" val="unspecified"/>
<FormRepresentation> <feat att="writtenForm" val="cd-rommen"/><feat att="inflectionalParadigm" val="MFG0072"/> <feat att="officiallyApproved" val="yes"/> <feat att="frequency" val=".1071"/></FormRepresentation><FormRepresentation> <feat att="writtenForm" val="cd-rom'en"/><feat att="inflectionalParadigm" val="MFG0001"/> <feat att="officiallyApproved" val="yes"/> <feat att="frequency" val=".2143"/></FormRepresentation></WordForm>
<WordForm><feat att="grammaticalGender" val="commonGender"/><feat att="definiteness" val="definite"/><feat att="grammaticalNumber" val="singular"/><feat att="case" val="genitiveCase"/>
<FormRepresentation> <feat att="writtenForm" val="cd-rommens"/><feat att="inflectionalParadigm" val="MFG0072"/> <feat att="officiallyApproved" val="yes"/> <feat att="frequency" val="0.0"/></FormRepresentation><FormRepresentation> <feat att="writtenForm" val="cd-rom'ens"/><feat att="inflectionalParadigm" val="MFG0001"/> <feat att="officiallyApproved" val="yes"/> <feat att="frequency" val="0.0"/></FormRepresentation></WordForm>
<WordForm><feat att="grammaticalGender" val="commonGender"/><feat att="definiteness" val="definite"/><feat att="grammaticalNumber" val="plural"/><feat att="case" val="unspecified"/>
<FormRepresentation> <feat att="writtenForm" val="cd-rommerne"/><feat att="inflectionalParadigm" val="MFG0072"/> <feat att="officiallyApproved" val="yes"/> <feat att="frequency" val="0.0"/></FormRepresentation><FormRepresentation> <feat att="writtenForm" val="cd-rom'erne"/><feat att="inflectionalParadigm" val="MFG0001"/> <feat att="officiallyApproved" val="yes"/> <feat att="frequency" val="0.0"/></FormRepresentation></WordForm>
<WordForm><feat att="grammaticalGender" val="commonGender"/><feat att="definiteness" val="definite"/><feat att="grammaticalNumber" val="plural"/><feat att="case" val="genitiveCase"/>
<FormRepresentation> <feat att="writtenForm" val="cd-rommernes"/><feat att="inflectionalParadigm" val="MFG0072"/> <feat att="officiallyApproved" val="yes"/> <feat att="frequency" val=".0179"/></FormRepresentation><FormRepresentation> <feat att="writtenForm" val="cd-rom'ernes"/><feat att="inflectionalParadigm" val="MFG0001"/> <feat att="officiallyApproved" val="yes"/> <feat att="frequency" val="0.0"/></FormRepresentation></WordForm>
</LexicalEntry> 
<LexicalEntry><feat att="partOfSpeech" val="commonNoun"/> 
<feat att="id" val="GMU_CD-ROM-AFSPILLER_1"/> 
<feat att="morphologicalUnitId" val="CD-ROM-AFSPILLER"/> 
<feat att="originalSource" val="EDB-KORPUS"/> 
<feat att="independentWord" val="yes"/> 
<feat att="decomposition" val="cd-rom+-+afspiller"/> 
<Lemma><FormRepresentation> <feat att="writtenForm" val="cd-rom-afspiller"/> <feat att="officiallyApproved" val="yes"/> 
<feat att="joiningElement" val="Not analyzed"/> 
</FormRepresentation> </Lemma> 
<WordForm><feat att="grammaticalGender" val="commonGender"/><feat att="definiteness" val="indefinite"/><feat att="grammaticalNumber" val="singular"/><feat att="case" val="unspecified"/>
<FormRepresentation> <feat att="writtenForm" val="cd-rom-afspiller"/><feat att="inflectionalParadigm" val="MFG0015"/> <feat att="officiallyApproved" val="yes"/> <feat att="frequency" val="0.0"/></FormRepresentation></WordForm>
<WordForm><feat att="grammaticalGender" val="commonGender"/><feat att="definiteness" val="indefinite"/><feat att="grammaticalNumber" val="singular"/><feat att="case" val="genitiveCase"/>
<FormRepresentation> <feat att="writtenForm" val="cd-rom-afspillers"/><feat att="inflectionalParadigm" val="MFG0015"/> <feat att="officiallyApproved" val="yes"/> <feat att="frequency" val="0.0"/></FormRepresentation></WordForm>
<WordForm><feat att="grammaticalGender" val="commonGender"/><feat att="definiteness" val="indefinite"/><feat att="grammaticalNumber" val="plural"/><feat att="case" val="unspecified"/>
<FormRepresentation> <feat att="writtenForm" val="cd-rom-afspillere"/><feat att="inflectionalParadigm" val="MFG0015"/> <feat att="officiallyApproved" val="yes"/> <feat att="frequency" val="0.0"/></FormRepresentation></WordForm>
<WordForm><feat att="grammaticalGender" val="commonGender"/><feat att="definiteness" val="indefinite"/><feat att="grammaticalNumber" val="plural"/><feat att="case" val="genitiveCase"/>
<FormRepresentation> <feat att="writtenForm" val="cd-rom-afspilleres"/><feat att="inflectionalParadigm" val="MFG0015"/> <feat att="officiallyApproved" val="yes"/> <feat att="frequency" val="0.0"/></FormRepresentation></WordForm>
<WordForm><feat att="grammaticalGender" val="commonGender"/><feat att="definiteness" val="definite"/><feat att="grammaticalNumber" val="singular"/><feat att="case" val="unspecified"/>
<FormRepresentation> <feat att="writtenForm" val="cd-rom-afspilleren"/><feat att="inflectionalParadigm" val="MFG0015"/> <feat att="officiallyApproved" val="yes"/> <feat att="frequency" val="0.0"/></FormRepresentation></WordForm>
<WordForm><feat att="grammaticalGender" val="commonGender"/><feat att="definiteness" val="definite"/><feat att="grammaticalNumber" val="singular"/><feat att="case" val="genitiveCase"/>
<FormRepresentation> <feat att="writtenForm" val="cd-rom-afspillerens"/><feat att="inflectionalParadigm" val="MFG0015"/> <feat att="officiallyApproved" val="yes"/> <feat att="frequency" val="0.0"/></FormRepresentation></WordForm>
<WordForm><feat att="grammaticalGender" val="commonGender"/><feat att="definiteness" val="definite"/><feat att="grammaticalNumber" val="plural"/><feat att="case" val="unspecified"/>
<FormRepresentation> <feat att="writtenForm" val="cd-rom-afspillerne"/><feat att="inflectionalParadigm" val="MFG0015"/> <feat att="officiallyApproved" val="yes"/> <feat att="frequency" val="0.0"/></FormRepresentation></WordForm>
<WordForm><feat att="grammaticalGender" val="commonGender"/><feat att="definiteness" val="definite"/><feat att="grammaticalNumber" val="plural"/><feat att="case" val="genitiveCase"/>
<FormRepresentation> <feat att="writtenForm" val="cd-rom-afspillernes"/><feat att="inflectionalParadigm" val="MFG0015"/> <feat att="officiallyApproved" val="yes"/> <feat att="frequency" val="0.0"/></FormRepresentation></WordForm>
</LexicalEntry> 
<LexicalEntry><feat att="partOfSpeech" val="commonNoun"/> 
<feat att="id" val="GMU_CD-ROM-CONTROLLER_1"/> 
<feat att="morphologicalUnitId" val="CD-ROM-CONTROLLER"/> 
<feat att="originalSource" val="EDB-KORPUS"/> 
<feat att="independentWord" val="yes"/> 
<feat att="decomposition" val="cd-rom+-+controller"/> 
<Lemma><FormRepresentation> <feat att="writtenForm" val="cd-rom-controller"/> <feat att="officiallyApproved" val="yes"/> 
<feat att="joiningElement" val="Not analyzed"/> 
</FormRepresentation> </Lemma> 
<WordForm><feat att="grammaticalGender" val="commonGender"/><feat att="definiteness" val="indefinite"/><feat att="grammaticalNumber" val="singular"/><feat att="case" val="unspecified"/>
<FormRepresentation> <feat att="writtenForm" val="cd-rom-controller"/><feat att="inflectionalParadigm" val="MFG0015"/> <feat att="officiallyApproved" val="yes"/> <feat att="frequency" val="0.0"/></FormRepresentation></WordForm>
<WordForm><feat att="grammaticalGender" val="commonGender"/><feat att="definiteness" val="indefinite"/><feat att="grammaticalNumber" val="singular"/><feat att="case" val="genitiveCase"/>
<FormRepresentation> <feat att="writtenForm" val="cd-rom-controllers"/><feat att="inflectionalParadigm" val="MFG0015"/> <feat att="officiallyApproved" val="yes"/> <feat att="frequency" val="0.0"/></FormRepresentation></WordForm>
<WordForm><feat att="grammaticalGender" val="commonGender"/><feat att="definiteness" val="indefinite"/><feat att="grammaticalNumber" val="plural"/><feat att="case" val="unspecified"/>
<FormRepresentation> <feat att="writtenForm" val="cd-rom-controllere"/><feat att="inflectionalParadigm" val="MFG0015"/> <feat att="officiallyApproved" val="yes"/> <feat att="frequency" val="0.0"/></FormRepresentation></WordForm>
<WordForm><feat att="grammaticalGender" val="commonGender"/><feat att="definiteness" val="indefinite"/><feat att="grammaticalNumber" val="plural"/><feat att="case" val="genitiveCase"/>
<FormRepresentation> <feat att="writtenForm" val="cd-rom-controlleres"/><feat att="inflectionalParadigm" val="MFG0015"/> <feat att="officiallyApproved" val="yes"/> <feat att="frequency" val="0.0"/></FormRepresentation></WordForm>
<WordForm><feat att="grammaticalGender" val="commonGender"/><feat att="definiteness" val="definite"/><feat att="grammaticalNumber" val="singular"/><feat att="case" val="unspecified"/>
<FormRepresentation> <feat att="writtenForm" val="cd-rom-controlleren"/><feat att="inflectionalParadigm" val="MFG0015"/> <feat att="officiallyApproved" val="yes"/> <feat att="frequency" val="0.0"/></FormRepresentation></WordForm>
<WordForm><feat att="grammaticalGender" val="commonGender"/><feat att="definiteness" val="definite"/><feat att="grammaticalNumber" val="singular"/><feat att="case" val="genitiveCase"/>
<FormRepresentation> <feat att="writtenForm" val="cd-rom-controllerens"/><feat att="inflectionalParadigm" val="MFG0015"/> <feat att="officiallyApproved" val="yes"/> <feat att="frequency" val="0.0"/></FormRepresentation></WordForm>
<WordForm><feat att="grammaticalGender" val="commonGender"/><feat att="definiteness" val="definite"/><feat att="grammaticalNumber" val="plural"/><feat att="case" val="unspecified"/>
<FormRepresentation> <feat att="writtenForm" val="cd-rom-controllerne"/><feat att="inflectionalParadigm" val="MFG0015"/> <feat att="officiallyApproved" val="yes"/> <feat att="frequency" val="0.0"/></FormRepresentation></WordForm>
<WordForm><feat att="grammaticalGender" val="commonGender"/><feat att="definiteness" val="definite"/><feat att="grammaticalNumber" val="plural"/><feat att="case" val="genitiveCase"/>
<FormRepresentation> <feat att="writtenForm" val="cd-rom-controllernes"/><feat att="inflectionalParadigm" val="MFG0015"/> <feat att="officiallyApproved" val="yes"/> <feat att="frequency" val="0.0"/></FormRepresentation></WordForm>
</LexicalEntry> 
<LexicalEntry><feat att="partOfSpeech" val="commonNoun"/> 
<feat att="id" val="GMU_CD-ROM-DISK_1"/> 
<feat att="morphologicalUnitId" val="CD-ROM-DISK"/> 
<feat att="originalSource" val="EDB-KORPUS"/> 
<feat att="independentWord" val="yes"/> 
<feat att="decomposition" val="cd-rom+-+disk"/> 
<Lemma><FormRepresentation> <feat att="writtenForm" val="cd-rom-disk"/> <feat att="officiallyApproved" val="yes"/> 
<feat att="joiningElement" val="Not analyzed"/> 
</FormRepresentation> </Lemma> 
<WordForm><feat att="grammaticalGender" val="commonGender"/><feat att="definiteness" val="indefinite"/><feat att="grammaticalNumber" val="singular"/><feat att="case" val="unspecified"/>
<FormRepresentation> <feat att="writtenForm" val="cd-rom-disk"/><feat att="inflectionalParadigm" val="MFG0014,MFG0263"/> <feat att="officiallyApproved" val="yes"/> <feat att="frequency" val="0.0"/></FormRepresentation></WordForm>
<WordForm><feat att="grammaticalGender" val="commonGender"/><feat att="definiteness" val="indefinite"/><feat att="grammaticalNumber" val="singular"/><feat att="case" val="genitiveCase"/>
<FormRepresentation> <feat att="writtenForm" val="cd-rom-disks"/><feat att="inflectionalParadigm" val="MFG0014,MFG0263"/> <feat att="officiallyApproved" val="yes"/> <feat att="frequency" val="0.0"/></FormRepresentation></WordForm>
<WordForm><feat att="grammaticalGender" val="commonGender"/><feat att="definiteness" val="indefinite"/><feat att="grammaticalNumber" val="plural"/><feat att="case" val="unspecified"/>
<FormRepresentation> <feat att="writtenForm" val="cd-rom-disks"/><feat att="inflectionalParadigm" val="MFG0263"/> <feat att="officiallyApproved" val="yes"/> <feat att="frequency" val="0.0"/></FormRepresentation><FormRepresentation> <feat att="writtenForm" val="cd-rom-diske"/><feat att="inflectionalParadigm" val="MFG0014"/> <feat att="officiallyApproved" val="yes"/> <feat att="frequency" val="0.0"/></FormRepresentation></WordForm>
<WordForm><feat att="grammaticalGender" val="commonGender"/><feat att="definiteness" val="indefinite"/><feat att="grammaticalNumber" val="plural"/><feat att="case" val="genitiveCase"/>
<FormRepresentation> <feat att="writtenForm" val="cd-rom-diskses"/><feat att="inflectionalParadigm" val="MFG0263"/> <feat att="officiallyApproved" val="no"/> <feat att="frequency" val="0.0"/></FormRepresentation><FormRepresentation> <feat att="writtenForm" val="cd-rom-disks's"/><feat att="inflectionalParadigm" val="MFG0263"/> <feat att="officiallyApproved" val="no"/> <feat att="frequency" val="0.0"/></FormRepresentation><FormRepresentation> <feat att="writtenForm" val="cd-rom-disks'"/><feat att="inflectionalParadigm" val="MFG0263"/> <feat att="officiallyApproved" val="yes"/> <feat att="frequency" val="0.0"/></FormRepresentation><FormRepresentation> <feat att="writtenForm" val="cd-rom-diskes"/><feat att="inflectionalParadigm" val="MFG0014"/> <feat att="officiallyApproved" val="yes"/> <feat att="frequency" val="0.0"/></FormRepresentation></WordForm>
<WordForm><feat att="grammaticalGender" val="commonGender"/><feat att="definiteness" val="definite"/><feat att="grammaticalNumber" val="singular"/><feat att="case" val="unspecified"/>
<FormRepresentation> <feat att="writtenForm" val="cd-rom-disken"/><feat att="inflectionalParadigm" val="MFG0014,MFG0263"/> <feat att="officiallyApproved" val="yes"/> <feat att="frequency" val="0.0"/></FormRepresentation></WordForm>
<WordForm><feat att="grammaticalGender" val="commonGender"/><feat att="definiteness" val="definite"/><feat att="grammaticalNumber" val="singular"/><feat att="case" val="genitiveCase"/>
<FormRepresentation> <feat att="writtenForm" val="cd-rom-diskens"/><feat att="inflectionalParadigm" val="MFG0014,MFG0263"/> <feat att="officiallyApproved" val="yes"/> <feat att="frequency" val="0.0"/></FormRepresentation></WordForm>
<WordForm><feat att="grammaticalGender" val="commonGender"/><feat att="definiteness" val="definite"/><feat att="grammaticalNumber" val="plural"/><feat att="case" val="unspecified"/>
<FormRepresentation> <feat att="writtenForm" val="cd-rom-diskene"/><feat att="inflectionalParadigm" val="MFG0014,MFG0263"/> <feat att="officiallyApproved" val="yes"/> <feat att="frequency" val="0.0"/></FormRepresentation></WordForm>
<WordForm><feat att="grammaticalGender" val="commonGender"/><feat att="definiteness" val="definite"/><feat att="grammaticalNumber" val="plural"/><feat att="case" val="genitiveCase"/>
<FormRepresentation> <feat att="writtenForm" val="cd-rom-diskenes"/><feat att="inflectionalParadigm" val="MFG0014,MFG0263"/> <feat att="officiallyApproved" val="yes"/> <feat att="frequency" val="0.0"/></FormRepresentation></WordForm>
</LexicalEntry> 
<LexicalEntry><feat att="partOfSpeech" val="commonNoun"/> 
<feat att="id" val="GMU_CD-ROM-DREV_1"/> 
<feat att="morphologicalUnitId" val="CD-ROM-DREV"/> 
<feat att="originalSource" val="EDB-KORPUS"/> 
<feat att="independentWord" val="yes"/> 
<feat att="decomposition" val="cd-rom+-+drev"/> 
<Lemma><FormRepresentation> <feat att="writtenForm" val="cd-rom-drev"/> <feat att="officiallyApproved" val="yes"/> 
<feat att="joiningElement" val="Not analyzed"/> 
</FormRepresentation> </Lemma> 
<WordForm><feat att="grammaticalGender" val="neuter"/><feat att="definiteness" val="indefinite"/><feat att="grammaticalNumber" val="singular"/><feat att="case" val="unspecified"/>
<FormRepresentation> <feat att="writtenForm" val="cd-rom-drev"/><feat att="inflectionalParadigm" val="MFG0040"/> <feat att="officiallyApproved" val="yes"/> <feat att="frequency" val=".0179"/></FormRepresentation></WordForm>
<WordForm><feat att="grammaticalGender" val="neuter"/><feat att="definiteness" val="indefinite"/><feat att="grammaticalNumber" val="singular"/><feat att="case" val="genitiveCase"/>
<FormRepresentation> <feat att="writtenForm" val="cd-rom-drevs"/><feat att="inflectionalParadigm" val="MFG0040"/> <feat att="officiallyApproved" val="yes"/> <feat att="frequency" val="0.0"/></FormRepresentation></WordForm>
<WordForm><feat att="grammaticalGender" val="neuter"/><feat att="definiteness" val="indefinite"/><feat att="grammaticalNumber" val="plural"/><feat att="case" val="unspecified"/>
<FormRepresentation> <feat att="writtenForm" val="cd-rom-drev"/><feat att="inflectionalParadigm" val="MFG0040"/> <feat att="officiallyApproved" val="yes"/> <feat att="frequency" val=".0179"/></FormRepresentation></WordForm>
<WordForm><feat att="grammaticalGender" val="neuter"/><feat att="definiteness" val="indefinite"/><feat att="grammaticalNumber" val="plural"/><feat att="case" val="genitiveCase"/>
<FormRepresentation> <feat att="writtenForm" val="cd-rom-drevs"/><feat att="inflectionalParadigm" val="MFG0040"/> <feat att="officiallyApproved" val="yes"/> <feat att="frequency" val="0.0"/></FormRepresentation></WordForm>
<WordForm><feat att="grammaticalGender" val="neuter"/><feat att="definiteness" val="definite"/><feat att="grammaticalNumber" val="singular"/><feat att="case" val="unspecified"/>
<FormRepresentation> <feat att="writtenForm" val="cd-rom-drevet"/><feat att="inflectionalParadigm" val="MFG0040"/> <feat att="officiallyApproved" val="yes"/> <feat att="frequency" val="0.0"/></FormRepresentation></WordForm>
<WordForm><feat att="grammaticalGender" val="neuter"/><feat att="definiteness" val="definite"/><feat att="grammaticalNumber" val="singular"/><feat att="case" val="genitiveCase"/>
<FormRepresentation> <feat att="writtenForm" val="cd-rom-drevets"/><feat att="inflectionalParadigm" val="MFG0040"/> <feat att="officiallyApproved" val="yes"/> <feat att="frequency" val="0.0"/></FormRepresentation></WordForm>
<WordForm><feat att="grammaticalGender" val="neuter"/><feat att="definiteness" val="definite"/><feat att="grammaticalNumber" val="plural"/><feat att="case" val="unspecified"/>
<FormRepresentation> <feat att="writtenForm" val="cd-rom-drevene"/><feat att="inflectionalParadigm" val="MFG0040"/> <feat att="officiallyApproved" val="yes"/> <feat att="frequency" val="0.0"/></FormRepresentation></WordForm>
<WordForm><feat att="grammaticalGender" val="neuter"/><feat att="definiteness" val="definite"/><feat att="grammaticalNumber" val="plural"/><feat att="case" val="genitiveCase"/>
<FormRepresentation> <feat att="writtenForm" val="cd-rom-drevenes"/><feat att="inflectionalParadigm" val="MFG0040"/> <feat att="officiallyApproved" val="yes"/> <feat att="frequency" val="0.0"/></FormRepresentation></WordForm>
</LexicalEntry> 
<LexicalEntry><feat att="partOfSpeech" val="commonNoun"/> 
<feat att="id" val="GMU_CD-ROM-DRIVER_1"/> 
<feat att="morphologicalUnitId" val="CD-ROM-DRIVER"/> 
<feat att="originalSource" val="EDB-KORPUS"/> 
<feat att="independentWord" val="yes"/> 
<feat att="decomposition" val="cd-rom+-+driver"/> 
<Lemma><FormRepresentation> <feat att="writtenForm" val="cd-rom-driver"/> <feat att="officiallyApproved" val="yes"/> 
<feat att="joiningElement" val="Not analyzed"/> 
</FormRepresentation> </Lemma> 
<WordForm><feat att="grammaticalGender" val="commonGender"/><feat att="definiteness" val="indefinite"/><feat att="grammaticalNumber" val="singular"/><feat att="case" val="unspecified"/>
<FormRepresentation> <feat att="writtenForm" val="cd-rom-driver"/><feat att="inflectionalParadigm" val="MFG0015"/> <feat att="officiallyApproved" val="yes"/> <feat att="frequency" val="0.0"/></FormRepresentation></WordForm>
<WordForm><feat att="grammaticalGender" val="commonGender"/><feat att="definiteness" val="indefinite"/><feat att="grammaticalNumber" val="singular"/><feat att="case" val="genitiveCase"/>
<FormRepresentation> <feat att="writtenForm" val="cd-rom-drivers"/><feat att="inflectionalParadigm" val="MFG0015"/> <feat att="officiallyApproved" val="yes"/> <feat att="frequency" val="0.0"/></FormRepresentation></WordForm>
<WordForm><feat att="grammaticalGender" val="commonGender"/><feat att="definiteness" val="indefinite"/><feat att="grammaticalNumber" val="plural"/><feat att="case" val="unspecified"/>
<FormRepresentation> <feat att="writtenForm" val="cd-rom-drivere"/><feat att="inflectionalParadigm" val="MFG0015"/> <feat att="officiallyApproved" val="yes"/> <feat att="frequency" val="0.0"/></FormRepresentation></WordForm>
<WordForm><feat att="grammaticalGender" val="commonGender"/><feat att="definiteness" val="indefinite"/><feat att="grammaticalNumber" val="plural"/><feat att="case" val="genitiveCase"/>
<FormRepresentation> <feat att="writtenForm" val="cd-rom-driveres"/><feat att="inflectionalParadigm" val="MFG0015"/> <feat att="officiallyApproved" val="yes"/> <feat att="frequency" val="0.0"/></FormRepresentation></WordForm>
<WordForm><feat att="grammaticalGender" val="commonGender"/><feat att="definiteness" val="definite"/><feat att="grammaticalNumber" val="singular"/><feat att="case" val="unspecified"/>
<FormRepresentation> <feat att="writtenForm" val="cd-rom-driveren"/><feat att="inflectionalParadigm" val="MFG0015"/> <feat att="officiallyApproved" val="yes"/> <feat att="frequency" val="0.0"/></FormRepresentation></WordForm>
<WordForm><feat att="grammaticalGender" val="commonGender"/><feat att="definiteness" val="definite"/><feat att="grammaticalNumber" val="singular"/><feat att="case" val="genitiveCase"/>
<FormRepresentation> <feat att="writtenForm" val="cd-rom-driverens"/><feat att="inflectionalParadigm" val="MFG0015"/> <feat att="officiallyApproved" val="yes"/> <feat att="frequency" val="0.0"/></FormRepresentation></WordForm>
<WordForm><feat att="grammaticalGender" val="commonGender"/><feat att="definiteness" val="definite"/><feat att="grammaticalNumber" val="plural"/><feat att="case" val="unspecified"/>
<FormRepresentation> <feat att="writtenForm" val="cd-rom-driverne"/><feat att="inflectionalParadigm" val="MFG0015"/> <feat att="officiallyApproved" val="yes"/> <feat att="frequency" val="0.0"/></FormRepresentation></WordForm>
<WordForm><feat att="grammaticalGender" val="commonGender"/><feat att="definiteness" val="definite"/><feat att="grammaticalNumber" val="plural"/><feat att="case" val="genitiveCase"/>
<FormRepresentation> <feat att="writtenForm" val="cd-rom-drivernes"/><feat att="inflectionalParadigm" val="MFG0015"/> <feat att="officiallyApproved" val="yes"/> <feat att="frequency" val="0.0"/></FormRepresentation></WordForm>
</LexicalEntry> 
<LexicalEntry><feat att="partOfSpeech" val="commonNoun"/> 
<feat att="id" val="GMU_CEDERTRÆ,1_1"/> 
<feat att="morphologicalUnitId" val="CEDERTRÆ_1"/> 
<feat att="originalSource" val="DDO"/> 
<feat att="independentWord" val="yes"/> 
<feat att="decomposition" val="ceder+træ"/> 
<Lemma><FormRepresentation> <feat att="writtenForm" val="cedertræ"/> <feat att="officiallyApproved" val="yes"/> 
<feat att="joiningElement" val="Not analyzed"/> 
</FormRepresentation> </Lemma> 
<WordForm><feat att="grammaticalGender" val="neuter"/><feat att="definiteness" val="indefinite"/><feat att="grammaticalNumber" val="singular"/><feat att="case" val="unspecified"/>
<FormRepresentation> <feat att="writtenForm" val="cedertræ"/><feat att="inflectionalParadigm" val="MFG0044"/> <feat att="officiallyApproved" val="yes"/> <feat att="frequency" val=".3929"/></FormRepresentation></WordForm>
<WordForm><feat att="grammaticalGender" val="neuter"/><feat att="definiteness" val="indefinite"/><feat att="grammaticalNumber" val="singular"/><feat att="case" val="genitiveCase"/>
<FormRepresentation> <feat att="writtenForm" val="cedertræs"/><feat att="inflectionalParadigm" val="MFG0044"/> <feat att="officiallyApproved" val="yes"/> <feat att="frequency" val="0.0"/></FormRepresentation></WordForm>
<WordForm><feat att="grammaticalGender" val="neuter"/><feat att="definiteness" val="indefinite"/><feat att="grammaticalNumber" val="plural"/><feat att="case" val="unspecified"/>
<FormRepresentation> <feat att="writtenForm" val="cedertræer"/><feat att="inflectionalParadigm" val="MFG0044"/> <feat att="officiallyApproved" val="yes"/> <feat att="frequency" val=".25"/></FormRepresentation></WordForm>
<WordForm><feat att="grammaticalGender" val="neuter"/><feat att="definiteness" val="indefinite"/><feat att="grammaticalNumber" val="plural"/><feat att="case" val="genitiveCase"/>
<FormRepresentation> <feat att="writtenForm" val="cedertræers"/><feat att="inflectionalParadigm" val="MFG0044"/> <feat att="officiallyApproved" val="yes"/> <feat att="frequency" val="0.0"/></FormRepresentation></WordForm>
<WordForm><feat att="grammaticalGender" val="neuter"/><feat att="definiteness" val="definite"/><feat att="grammaticalNumber" val="singular"/><feat att="case" val="unspecified"/>
<FormRepresentation> <feat att="writtenForm" val="cedertræet"/><feat att="inflectionalParadigm" val="MFG0044"/> <feat att="officiallyApproved" val="yes"/> <feat att="frequency" val=".0179"/></FormRepresentation></WordForm>
<WordForm><feat att="grammaticalGender" val="neuter"/><feat att="definiteness" val="definite"/><feat att="grammaticalNumber" val="singular"/><feat att="case" val="genitiveCase"/>
<FormRepresentation> <feat att="writtenForm" val="cedertræets"/><feat att="inflectionalParadigm" val="MFG0044"/> <feat att="officiallyApproved" val="yes"/> <feat att="frequency" val=".0179"/></FormRepresentation></WordForm>
<WordForm><feat att="grammaticalGender" val="neuter"/><feat att="definiteness" val="definite"/><feat att="grammaticalNumber" val="plural"/><feat att="case" val="unspecified"/>
<FormRepresentation> <feat att="writtenForm" val="cedertræerne"/><feat att="inflectionalParadigm" val="MFG0044"/> <feat att="officiallyApproved" val="yes"/> <feat att="frequency" val=".0536"/></FormRepresentation></WordForm>
<WordForm><feat att="grammaticalGender" val="neuter"/><feat att="definiteness" val="definite"/><feat att="grammaticalNumber" val="plural"/><feat att="case" val="genitiveCase"/>
<FormRepresentation> <feat att="writtenForm" val="cedertræernes"/><feat att="inflectionalParadigm" val="MFG0044"/> <feat att="officiallyApproved" val="yes"/> <feat att="frequency" val="0.0"/></FormRepresentation></WordForm>
</LexicalEntry> 
<LexicalEntry><feat att="partOfSpeech" val="commonNoun"/> 
<feat att="id" val="GMU_CEDERTRÆ,2_1"/> 
<feat att="morphologicalUnitId" val="CEDERTRÆ_2"/> 
<feat att="originalSource" val="DDO"/> 
<feat att="independentWord" val="yes"/> 
<feat att="decomposition" val="ceder+træ"/> 
<Lemma><FormRepresentation> <feat att="writtenForm" val="cedertræ"/> <feat att="officiallyApproved" val="yes"/> 
<feat att="joiningElement" val="Not analyzed"/> 
</FormRepresentation> </Lemma> 
<WordForm><feat att="grammaticalGender" val="neuter"/><feat att="definiteness" val="indefinite"/><feat att="grammaticalNumber" val="singular"/><feat att="case" val="unspecified"/>
<FormRepresentation> <feat att="writtenForm" val="cedertræ"/><feat att="inflectionalParadigm" val="MFG0221"/> <feat att="officiallyApproved" val="yes"/> <feat att="frequency" val=".3929"/></FormRepresentation></WordForm>
<WordForm><feat att="grammaticalGender" val="neuter"/><feat att="definiteness" val="indefinite"/><feat att="grammaticalNumber" val="singular"/><feat att="case" val="genitiveCase"/>
<FormRepresentation> <feat att="writtenForm" val="cedertræs"/><feat att="inflectionalParadigm" val="MFG0221"/> <feat att="officiallyApproved" val="yes"/> <feat att="frequency" val="0.0"/></FormRepresentation></WordForm>
<WordForm><feat att="grammaticalGender" val="neuter"/><feat att="definiteness" val="definite"/><feat att="grammaticalNumber" val="singular"/><feat att="case" val="unspecified"/>
<FormRepresentation> <feat att="writtenForm" val="cedertræet"/><feat att="inflectionalParadigm" val="MFG0221"/> <feat att="officiallyApproved" val="yes"/> <feat att="frequency" val=".0179"/></FormRepresentation></WordForm>
<WordForm><feat att="grammaticalGender" val="neuter"/><feat att="definiteness" val="definite"/><feat att="grammaticalNumber" val="singular"/><feat att="case" val="genitiveCase"/>
<FormRepresentation> <feat att="writtenForm" val="cedertræets"/><feat att="inflectionalParadigm" val="MFG0221"/> <feat att="officiallyApproved" val="yes"/> <feat att="frequency" val=".0179"/></FormRepresentation></WordForm>
</LexicalEntry> 
<LexicalEntry><feat att="partOfSpeech" val="commonNoun"/> 
<feat att="id" val="GMU_CEDILLE_1"/> 
<feat att="morphologicalUnitId" val="CEDILLE"/> 
<feat att="originalSource" val="DDO"/> 
<feat att="independentWord" val="yes"/> 
<Lemma><FormRepresentation> <feat att="writtenForm" val="cedille"/> <feat att="officiallyApproved" val="yes"/> 
<feat att="joiningElement" val="nil"/> 
<feat att="joiningElementResult" val="cedille"/> 
</FormRepresentation> </Lemma> 
<WordForm><feat att="grammaticalGender" val="commonGender"/><feat att="definiteness" val="indefinite"/><feat att="grammaticalNumber" val="singular"/><feat att="case" val="unspecified"/>
<FormRepresentation> <feat att="writtenForm" val="cedille"/><feat att="inflectionalParadigm" val="MFG0076"/> <feat att="officiallyApproved" val="yes"/> <feat att="frequency" val="0.0"/></FormRepresentation></WordForm>
<WordForm><feat att="grammaticalGender" val="commonGender"/><feat att="definiteness" val="indefinite"/><feat att="grammaticalNumber" val="singular"/><feat att="case" val="genitiveCase"/>
<FormRepresentation> <feat att="writtenForm" val="cedilles"/><feat att="inflectionalParadigm" val="MFG0076"/> <feat att="officiallyApproved" val="yes"/> <feat att="frequency" val="0.0"/></FormRepresentation></WordForm>
<WordForm><feat att="grammaticalGender" val="commonGender"/><feat att="definiteness" val="indefinite"/><feat att="grammaticalNumber" val="plural"/><feat att="case" val="unspecified"/>
<FormRepresentation> <feat att="writtenForm" val="cediller"/><feat att="inflectionalParadigm" val="MFG0076"/> <feat att="officiallyApproved" val="yes"/> <feat att="frequency" val="0.0"/></FormRepresentation></WordForm>
<WordForm><feat att="grammaticalGender" val="commonGender"/><feat att="definiteness" val="indefinite"/><feat att="grammaticalNumber" val="plural"/><feat att="case" val="genitiveCase"/>
<FormRepresentation> <feat att="writtenForm" val="cedillers"/><feat att="inflectionalParadigm" val="MFG0076"/> <feat att="officiallyApproved" val="yes"/> <feat att="frequency" val="0.0"/></FormRepresentation></WordForm>
<WordForm><feat att="grammaticalGender" val="commonGender"/><feat att="definiteness" val="definite"/><feat att="grammaticalNumber" val="singular"/><feat att="case" val="unspecified"/>
<FormRepresentation> <feat att="writtenForm" val="cedillen"/><feat att="inflectionalParadigm" val="MFG0076"/> <feat att="officiallyApproved" val="yes"/> <feat att="frequency" val="0.0"/></FormRepresentation></WordForm>
<WordForm><feat att="grammaticalGender" val="commonGender"/><feat att="definiteness" val="definite"/><feat att="grammaticalNumber" val="singular"/><feat att="case" val="genitiveCase"/>
<FormRepresentation> <feat att="writtenForm" val="cedillens"/><feat att="inflectionalParadigm" val="MFG0076"/> <feat att="officiallyApproved" val="yes"/> <feat att="frequency" val="0.0"/></FormRepresentation></WordForm>
<WordForm><feat att="grammaticalGender" val="commonGender"/><feat att="definiteness" val="definite"/><feat att="grammaticalNumber" val="plural"/><feat att="case" val="unspecified"/>
<FormRepresentation> <feat att="writtenForm" val="cedillerne"/><feat att="inflectionalParadigm" val="MFG0076"/> <feat att="officiallyApproved" val="yes"/> <feat att="frequency" val="0.0"/></FormRepresentation></WordForm>
<WordForm><feat att="grammaticalGender" val="commonGender"/><feat att="definiteness" val="definite"/><feat att="grammaticalNumber" val="plural"/><feat att="case" val="genitiveCase"/>
<FormRepresentation> <feat att="writtenForm" val="cedillernes"/><feat att="inflectionalParadigm" val="MFG0076"/> <feat att="officiallyApproved" val="yes"/> <feat att="frequency" val="0.0"/></FormRepresentation></WordForm>
</LexicalEntry> 
<LexicalEntry><feat att="partOfSpeech" val="commonNoun"/> 
<feat att="id" val="GMU_CELEBRERING_1"/> 
<feat att="morphologicalUnitId" val="CELEBRERING"/> 
<feat att="originalSource" val="DDO"/> 
<feat att="independentWord" val="yes"/> 
<Lemma><FormRepresentation> <feat att="writtenForm" val="celebrering"/> <feat att="officiallyApproved" val="yes"/> 
<feat att="joiningElement" val="Not analyzed"/> 
</FormRepresentation> </Lemma> 
<WordForm><feat att="grammaticalGender" val="commonGender"/><feat att="definiteness" val="indefinite"/><feat att="grammaticalNumber" val="singular"/><feat att="case" val="unspecified"/>
<FormRepresentation> <feat att="writtenForm" val="celebrering"/><feat att="inflectionalParadigm" val="MFG0016"/> <feat att="officiallyApproved" val="yes"/> <feat att="frequency" val="0.0"/></FormRepresentation></WordForm>
<WordForm><feat att="grammaticalGender" val="commonGender"/><feat att="definiteness" val="indefinite"/><feat att="grammaticalNumber" val="singular"/><feat att="case" val="genitiveCase"/>
<FormRepresentation> <feat att="writtenForm" val="celebrerings"/><feat att="inflectionalParadigm" val="MFG0016"/> <feat att="officiallyApproved" val="yes"/> <feat att="frequency" val="0.0"/></FormRepresentation></WordForm>
<WordForm><feat att="grammaticalGender" val="commonGender"/><feat att="definiteness" val="indefinite"/><feat att="grammaticalNumber" val="plural"/><feat att="case" val="unspecified"/>
<FormRepresentation> <feat att="writtenForm" val="celebreringer"/><feat att="inflectionalParadigm" val="MFG0016"/> <feat att="officiallyApproved" val="yes"/> <feat att="frequency" val=".0357"/></FormRepresentation></WordForm>
<WordForm><feat att="grammaticalGender" val="commonGender"/><feat att="definiteness" val="indefinite"/><feat att="grammaticalNumber" val="plural"/><feat att="case" val="genitiveCase"/>
<FormRepresentation> <feat att="writtenForm" val="celebreringers"/><feat att="inflectionalParadigm" val="MFG0016"/> <feat att="officiallyApproved" val="yes"/> <feat att="frequency" val="0.0"/></FormRepresentation></WordForm>
<WordForm><feat att="grammaticalGender" val="commonGender"/><feat att="definiteness" val="definite"/><feat att="grammaticalNumber" val="singular"/><feat att="case" val="unspecified"/>
<FormRepresentation> <feat att="writtenForm" val="celebreringen"/><feat att="inflectionalParadigm" val="MFG0016"/> <feat att="officiallyApproved" val="yes"/> <feat att="frequency" val=".0357"/></FormRepresentation></WordForm>
<WordForm><feat att="grammaticalGender" val="commonGender"/><feat att="definiteness" val="definite"/><feat att="grammaticalNumber" val="singular"/><feat att="case" val="genitiveCase"/>
<FormRepresentation> <feat att="writtenForm" val="celebreringens"/><feat att="inflectionalParadigm" val="MFG0016"/> <feat att="officiallyApproved" val="yes"/> <feat att="frequency" val="0.0"/></FormRepresentation></WordForm>
<WordForm><feat att="grammaticalGender" val="commonGender"/><feat att="definiteness" val="definite"/><feat att="grammaticalNumber" val="plural"/><feat att="case" val="unspecified"/>
<FormRepresentation> <feat att="writtenForm" val="celebreringerne"/><feat att="inflectionalParadigm" val="MFG0016"/> <feat att="officiallyApproved" val="yes"/> <feat att="frequency" val="0.0"/></FormRepresentation></WordForm>
<WordForm><feat att="grammaticalGender" val="commonGender"/><feat att="definiteness" val="definite"/><feat att="grammaticalNumber" val="plural"/><feat att="case" val="genitiveCase"/>
<FormRepresentation> <feat att="writtenForm" val="celebreringernes"/><feat att="inflectionalParadigm" val="MFG0016"/> <feat att="officiallyApproved" val="yes"/> <feat att="frequency" val="0.0"/></FormRepresentation></WordForm>
</LexicalEntry> 
<LexicalEntry><feat att="partOfSpeech" val="commonNoun"/> 
<feat att="id" val="GMU_CELEBRITET_1"/> 
<feat att="morphologicalUnitId" val="CELEBRITET"/> 
<feat att="originalSource" val="DDO"/> 
<feat att="independentWord" val="yes"/> 
<Lemma><FormRepresentation> <feat att="writtenForm" val="celebritet"/> <feat att="officiallyApproved" val="yes"/> 
<feat att="joiningElement" val="Not analyzed"/> 
</FormRepresentation> </Lemma> 
<WordForm><feat att="grammaticalGender" val="commonGender"/><feat att="definiteness" val="indefinite"/><feat att="grammaticalNumber" val="singular"/><feat att="case" val="unspecified"/>
<FormRepresentation> <feat att="writtenForm" val="celebritet"/><feat att="inflectionalParadigm" val="MFG0016"/> <feat att="officiallyApproved" val="yes"/> <feat att="frequency" val=".0714"/></FormRepresentation></WordForm>
<WordForm><feat att="grammaticalGender" val="commonGender"/><feat att="definiteness" val="indefinite"/><feat att="grammaticalNumber" val="singular"/><feat att="case" val="genitiveCase"/>
<FormRepresentation> <feat att="writtenForm" val="celebritets"/><feat att="inflectionalParadigm" val="MFG0016"/> <feat att="officiallyApproved" val="yes"/> <feat att="frequency" val="0.0"/></FormRepresentation></WordForm>
<WordForm><feat att="grammaticalGender" val="commonGender"/><feat att="definiteness" val="indefinite"/><feat att="grammaticalNumber" val="plural"/><feat att="case" val="unspecified"/>
<FormRepresentation> <feat att="writtenForm" val="celebriteter"/><feat att="inflectionalParadigm" val="MFG0016"/> <feat att="officiallyApproved" val="yes"/> <feat att="frequency" val=".0536"/></FormRepresentation></WordForm>
<WordForm><feat att="grammaticalGender" val="commonGender"/><feat att="definiteness" val="indefinite"/><feat att="grammaticalNumber" val="plural"/><feat att="case" val="genitiveCase"/>
<FormRepresentation> <feat att="writtenForm" val="celebriteters"/><feat att="inflectionalParadigm" val="MFG0016"/> <feat att="officiallyApproved" val="yes"/> <feat att="frequency" val="0.0"/></FormRepresentation></WordForm>
<WordForm><feat att="grammaticalGender" val="commonGender"/><feat att="definiteness" val="definite"/><feat att="grammaticalNumber" val="singular"/><feat att="case" val="unspecified"/>
<FormRepresentation> <feat att="writtenForm" val="celebriteten"/><feat att="inflectionalParadigm" val="MFG0016"/> <feat att="officiallyApproved" val="yes"/> <feat att="frequency" val="0.0"/></FormRepresentation></WordForm>
<WordForm><feat att="grammaticalGender" val="commonGender"/><feat att="definiteness" val="definite"/><feat att="grammaticalNumber" val="singular"/><feat att="case" val="genitiveCase"/>
<FormRepresentation> <feat att="writtenForm" val="celebritetens"/><feat att="inflectionalParadigm" val="MFG0016"/> <feat att="officiallyApproved" val="yes"/> <feat att="frequency" val="0.0"/></FormRepresentation></WordForm>
<WordForm><feat att="grammaticalGender" val="commonGender"/><feat att="definiteness" val="definite"/><feat att="grammaticalNumber" val="plural"/><feat att="case" val="unspecified"/>
<FormRepresentation> <feat att="writtenForm" val="celebriteterne"/><feat att="inflectionalParadigm" val="MFG0016"/> <feat att="officiallyApproved" val="yes"/> <feat att="frequency" val=".0357"/></FormRepresentation></WordForm>
<WordForm><feat att="grammaticalGender" val="commonGender"/><feat att="definiteness" val="definite"/><feat att="grammaticalNumber" val="plural"/><feat att="case" val="genitiveCase"/>
<FormRepresentation> <feat att="writtenForm" val="celebriteternes"/><feat att="inflectionalParadigm" val="MFG0016"/> <feat att="officiallyApproved" val="yes"/> <feat att="frequency" val="0.0"/></FormRepresentation></WordForm>
</LexicalEntry> 
<LexicalEntry><feat att="partOfSpeech" val="commonNoun"/> 
<feat att="id" val="GMU_CELERON-PROCESSOR_1"/> 
<feat att="morphologicalUnitId" val="CELERON-PROCESSOR"/> 
<feat att="originalSource" val="EDB-KORPUS"/> 
<feat att="independentWord" val="yes"/> 
<feat att="decomposition" val="celeron+-+processor"/> 
<Lemma><FormRepresentation> <feat att="writtenForm" val="celeron-processor"/> <feat att="officiallyApproved" val="yes"/> 
<feat att="joiningElement" val="Not analyzed"/> 
</FormRepresentation> </Lemma> 
<WordForm><feat att="grammaticalGender" val="commonGender"/><feat att="definiteness" val="indefinite"/><feat att="grammaticalNumber" val="singular"/><feat att="case" val="unspecified"/>
<FormRepresentation> <feat att="writtenForm" val="celeron-processor"/><feat att="inflectionalParadigm" val="MFG0016"/> <feat att="officiallyApproved" val="yes"/> <feat att="frequency" val=".0179"/></FormRepresentation></WordForm>
<WordForm><feat att="grammaticalGender" val="commonGender"/><feat att="definiteness" val="indefinite"/><feat att="grammaticalNumber" val="singular"/><feat att="case" val="genitiveCase"/>
<FormRepresentation> <feat att="writtenForm" val="celeron-processors"/><feat att="inflectionalParadigm" val="MFG0016"/> <feat att="officiallyApproved" val="yes"/> <feat att="frequency" val="0.0"/></FormRepresentation></WordForm>
<WordForm><feat att="grammaticalGender" val="commonGender"/><feat att="definiteness" val="indefinite"/><feat att="grammaticalNumber" val="plural"/><feat att="case" val="unspecified"/>
<FormRepresentation> <feat att="writtenForm" val="celeron-processorer"/><feat att="inflectionalParadigm" val="MFG0016"/> <feat att="officiallyApproved" val="yes"/> <feat att="frequency" val=".0179"/></FormRepresentation></WordForm>
<WordForm><feat att="grammaticalGender" val="commonGender"/><feat att="definiteness" val="indefinite"/><feat att="grammaticalNumber" val="plural"/><feat att="case" val="genitiveCase"/>
<FormRepresentation> <feat att="writtenForm" val="celeron-processorers"/><feat att="inflectionalParadigm" val="MFG0016"/> <feat att="officiallyApproved" val="yes"/> <feat att="frequency" val="0.0"/></FormRepresentation></WordForm>
<WordForm><feat att="grammaticalGender" val="commonGender"/><feat att="definiteness" val="definite"/><feat att="grammaticalNumber" val="singular"/><feat att="case" val="unspecified"/>
<FormRepresentation> <feat att="writtenForm" val="celeron-processoren"/><feat att="inflectionalParadigm" val="MFG0016"/> <feat att="officiallyApproved" val="yes"/> <feat att="frequency" val=".0179"/></FormRepresentation></WordForm>
<WordForm><feat att="grammaticalGender" val="commonGender"/><feat att="definiteness" val="definite"/><feat att="grammaticalNumber" val="singular"/><feat att="case" val="genitiveCase"/>
<FormRepresentation> <feat att="writtenForm" val="celeron-processorens"/><feat att="inflectionalParadigm" val="MFG0016"/> <feat att="officiallyApproved" val="yes"/> <feat att="frequency" val="0.0"/></FormRepresentation></WordForm>
<WordForm><feat att="grammaticalGender" val="commonGender"/><feat att="definiteness" val="definite"/><feat att="grammaticalNumber" val="plural"/><feat att="case" val="unspecified"/>
<FormRepresentation> <feat att="writtenForm" val="celeron-processorerne"/><feat att="inflectionalParadigm" val="MFG0016"/> <feat att="officiallyApproved" val="yes"/> <feat att="frequency" val="0.0"/></FormRepresentation></WordForm>
<WordForm><feat att="grammaticalGender" val="commonGender"/><feat att="definiteness" val="definite"/><feat att="grammaticalNumber" val="plural"/><feat att="case" val="genitiveCase"/>
<FormRepresentation> <feat att="writtenForm" val="celeron-processorernes"/><feat att="inflectionalParadigm" val="MFG0016"/> <feat att="officiallyApproved" val="yes"/> <feat att="frequency" val="0.0"/></FormRepresentation></WordForm>
</LexicalEntry> 
<LexicalEntry><feat att="partOfSpeech" val="commonNoun"/> 
<feat att="id" val="GMU_CELLE_1"/> 
<feat att="morphologicalUnitId" val="CELLE"/> 
<feat att="originalSource" val="PAROLE"/> 
<feat att="independentWord" val="yes"/> 
<Lemma><FormRepresentation> <feat att="writtenForm" val="celle"/> <feat att="officiallyApproved" val="yes"/> 
<feat att="joiningElement" val="nil"/> 
<feat att="joiningElementResult" val="celle"/> 
</FormRepresentation> </Lemma> 
<WordForm><feat att="grammaticalGender" val="commonGender"/><feat att="definiteness" val="indefinite"/><feat att="grammaticalNumber" val="singular"/><feat att="case" val="unspecified"/>
<FormRepresentation> <feat att="writtenForm" val="celle"/><feat att="inflectionalParadigm" val="MFG0076"/> <feat att="officiallyApproved" val="yes"/> <feat att="frequency" val="11.9643"/></FormRepresentation></WordForm>
<WordForm><feat att="grammaticalGender" val="commonGender"/><feat att="definiteness" val="indefinite"/><feat att="grammaticalNumber" val="singular"/><feat att="case" val="genitiveCase"/>
<FormRepresentation> <feat att="writtenForm" val="celles"/><feat att="inflectionalParadigm" val="MFG0076"/> <feat att="officiallyApproved" val="yes"/> <feat att="frequency" val="1."/></FormRepresentation></WordForm>
<WordForm><feat att="grammaticalGender" val="commonGender"/><feat att="definiteness" val="indefinite"/><feat att="grammaticalNumber" val="plural"/><feat att="case" val="unspecified"/>
<FormRepresentation> <feat att="writtenForm" val="celler"/><feat att="inflectionalParadigm" val="MFG0076"/> <feat att="officiallyApproved" val="yes"/> <feat att="frequency" val="28.1607"/></FormRepresentation></WordForm>
<WordForm><feat att="grammaticalGender" val="commonGender"/><feat att="definiteness" val="indefinite"/><feat att="grammaticalNumber" val="plural"/><feat att="case" val="genitiveCase"/>
<FormRepresentation> <feat att="writtenForm" val="cellers"/><feat att="inflectionalParadigm" val="MFG0076"/> <feat att="officiallyApproved" val="yes"/> <feat att="frequency" val=".6964"/></FormRepresentation></WordForm>
<WordForm><feat att="grammaticalGender" val="commonGender"/><feat att="definiteness" val="definite"/><feat att="grammaticalNumber" val="singular"/><feat att="case" val="unspecified"/>
<FormRepresentation> <feat att="writtenForm" val="cellen"/><feat att="inflectionalParadigm" val="MFG0076"/> <feat att="officiallyApproved" val="yes"/> <feat att="frequency" val="6.6786"/></FormRepresentation></WordForm>
<WordForm><feat att="grammaticalGender" val="commonGender"/><feat att="definiteness" val="definite"/><feat att="grammaticalNumber" val="singular"/><feat att="case" val="genitiveCase"/>
<FormRepresentation> <feat att="writtenForm" val="cellens"/><feat att="inflectionalParadigm" val="MFG0076"/> <feat att="officiallyApproved" val="yes"/> <feat att="frequency" val="2.7321"/></FormRepresentation></WordForm>
<WordForm><feat att="grammaticalGender" val="commonGender"/><feat att="definiteness" val="definite"/><feat att="grammaticalNumber" val="plural"/><feat att="case" val="unspecified"/>
<FormRepresentation> <feat att="writtenForm" val="cellerne"/><feat att="inflectionalParadigm" val="MFG0076"/> <feat att="officiallyApproved" val="yes"/> <feat att="frequency" val="6.3036"/></FormRepresentation></WordForm>
<WordForm><feat att="grammaticalGender" val="commonGender"/><feat att="definiteness" val="definite"/><feat att="grammaticalNumber" val="plural"/><feat att="case" val="genitiveCase"/>
<FormRepresentation> <feat att="writtenForm" val="cellernes"/><feat att="inflectionalParadigm" val="MFG0076"/> <feat att="officiallyApproved" val="yes"/> <feat att="frequency" val="1.4107"/></FormRepresentation></WordForm>
</LexicalEntry> 
<LexicalEntry><feat att="partOfSpeech" val="commonNoun"/> 
<feat att="id" val="GMU_CELLEAFSLUTNINGSMÆRKE_1"/> 
<feat att="morphologicalUnitId" val="CELLEAFSLUTNINGSMÆRKE"/> 
<feat att="originalSource" val="EDB-KORPUS"/> 
<feat att="independentWord" val="yes"/> 
<feat att="decomposition" val="celleafslutning+s+mærke"/> 
<Lemma><FormRepresentation> <feat att="writtenForm" val="celleafslutningsmærke"/> <feat att="officiallyApproved" val="yes"/> 
<feat att="joiningElement" val="Not analyzed"/> 
</FormRepresentation> </Lemma> 
<WordForm><feat att="grammaticalGender" val="neuter"/><feat att="definiteness" val="indefinite"/><feat att="grammaticalNumber" val="singular"/><feat att="case" val="unspecified"/>
<FormRepresentation> <feat att="writtenForm" val="celleafslutningsmærke"/><feat att="inflectionalParadigm" val="MFG0092"/> <feat att="officiallyApproved" val="yes"/> <feat att="frequency" val="0.0"/></FormRepresentation></WordForm>
<WordForm><feat att="grammaticalGender" val="neuter"/><feat att="definiteness" val="indefinite"/><feat att="grammaticalNumber" val="singular"/><feat att="case" val="genitiveCase"/>
<FormRepresentation> <feat att="writtenForm" val="celleafslutningsmærkes"/><feat att="inflectionalParadigm" val="MFG0092"/> <feat att="officiallyApproved" val="yes"/> <feat att="frequency" val="0.0"/></FormRepresentation></WordForm>
<WordForm><feat att="grammaticalGender" val="neuter"/><feat att="definiteness" val="indefinite"/><feat att="grammaticalNumber" val="plural"/><feat att="case" val="unspecified"/>
<FormRepresentation> <feat att="writtenForm" val="celleafslutningsmærker"/><feat att="inflectionalParadigm" val="MFG0092"/> <feat att="officiallyApproved" val="yes"/> <feat att="frequency" val="0.0"/></FormRepresentation></WordForm>
<WordForm><feat att="grammaticalGender" val="neuter"/><feat att="definiteness" val="indefinite"/><feat att="grammaticalNumber" val="plural"/><feat att="case" val="genitiveCase"/>
<FormRepresentation> <feat att="writtenForm" val="celleafslutningsmærkers"/><feat att="inflectionalParadigm" val="MFG0092"/> <feat att="officiallyApproved" val="yes"/> <feat att="frequency" val="0.0"/></FormRepresentation></WordForm>
<WordForm><feat att="grammaticalGender" val="neuter"/><feat att="definiteness" val="definite"/><feat att="grammaticalNumber" val="singular"/><feat att="case" val="unspecified"/>
<FormRepresentation> <feat att="writtenForm" val="celleafslutningsmærket"/><feat att="inflectionalParadigm" val="MFG0092"/> <feat att="officiallyApproved" val="yes"/> <feat att="frequency" val="0.0"/></FormRepresentation></WordForm>
<WordForm><feat att="grammaticalGender" val="neuter"/><feat att="definiteness" val="definite"/><feat att="grammaticalNumber" val="singular"/><feat att="case" val="genitiveCase"/>
<FormRepresentation> <feat att="writtenForm" val="celleafslutningsmærkets"/><feat att="inflectionalParadigm" val="MFG0092"/> <feat att="officiallyApproved" val="yes"/> <feat att="frequency" val="0.0"/></FormRepresentation></WordForm>
<WordForm><feat att="grammaticalGender" val="neuter"/><feat att="definiteness" val="definite"/><feat att="grammaticalNumber" val="plural"/><feat att="case" val="unspecified"/>
<FormRepresentation> <feat att="writtenForm" val="celleafslutningsmærkerne"/><feat att="inflectionalParadigm" val="MFG0092"/> <feat att="officiallyApproved" val="yes"/> <feat att="frequency" val="0.0"/></FormRepresentation></WordForm>
<WordForm><feat att="grammaticalGender" val="neuter"/><feat att="definiteness" val="definite"/><feat att="grammaticalNumber" val="plural"/><feat att="case" val="genitiveCase"/>
<FormRepresentation> <feat att="writtenForm" val="celleafslutningsmærkernes"/><feat att="inflectionalParadigm" val="MFG0092"/> <feat att="officiallyApproved" val="yes"/> <feat att="frequency" val="0.0"/></FormRepresentation></WordForm>
</LexicalEntry> 
<LexicalEntry><feat att="partOfSpeech" val="commonNoun"/> 
<feat att="id" val="GMU_CELLEBIOLOGI_1"/> 
<feat att="morphologicalUnitId" val="CELLEBIOLOGI"/> 
<feat att="originalSource" val="DDO"/> 
<feat att="independentWord" val="yes"/> 
<feat att="decomposition" val="celle+biologi"/> 
<Lemma><FormRepresentation> <feat att="writtenForm" val="cellebiologi"/> <feat att="officiallyApproved" val="yes"/> 
<feat att="joiningElement" val="Not analyzed"/> 
</FormRepresentation> </Lemma> 
<WordForm><feat att="grammaticalGender" val="commonGender"/><feat att="definiteness" val="indefinite"/><feat att="grammaticalNumber" val="singular"/><feat att="case" val="unspecified"/>
<FormRepresentation> <feat att="writtenForm" val="cellebiologi"/><feat att="inflectionalParadigm" val="MFG0220"/> <feat att="officiallyApproved" val="yes"/> <feat att="frequency" val=".1786"/></FormRepresentation></WordForm>
<WordForm><feat att="grammaticalGender" val="commonGender"/><feat att="definiteness" val="indefinite"/><feat att="grammaticalNumber" val="singular"/><feat att="case" val="genitiveCase"/>
<FormRepresentation> <feat att="writtenForm" val="cellebiologis"/><feat att="inflectionalParadigm" val="MFG0220"/> <feat att="officiallyApproved" val="yes"/> <feat att="frequency" val="0.0"/></FormRepresentation></WordForm>
<WordForm><feat att="grammaticalGender" val="commonGender"/><feat att="definiteness" val="definite"/><feat att="grammaticalNumber" val="singular"/><feat att="case" val="unspecified"/>
<FormRepresentation> <feat att="writtenForm" val="cellebiologien"/><feat att="inflectionalParadigm" val="MFG0220"/> <feat att="officiallyApproved" val="yes"/> <feat att="frequency" val=".0357"/></FormRepresentation></WordForm>
<WordForm><feat att="grammaticalGender" val="commonGender"/><feat att="definiteness" val="definite"/><feat att="grammaticalNumber" val="singular"/><feat att="case" val="genitiveCase"/>
<FormRepresentation> <feat att="writtenForm" val="cellebiologiens"/><feat att="inflectionalParadigm" val="MFG0220"/> <feat att="officiallyApproved" val="yes"/> <feat att="frequency" val="0.0"/></FormRepresentation></WordForm>
</LexicalEntry> 
<LexicalEntry><feat att="partOfSpeech" val="commonNoun"/> 
<feat att="id" val="GMU_CELLEDANNELSE_1"/> 
<feat att="morphologicalUnitId" val="CELLEDANNELSE"/> 
<feat att="originalSource" val="ONTOQUERY"/> 
<feat att="independentWord" val="yes"/> 
<feat att="decomposition" val="celle+dannelse"/> 
<Lemma><FormRepresentation> <feat att="writtenForm" val="celledannelse"/> <feat att="officiallyApproved" val="yes"/> 
<feat att="joiningElement" val="Not analyzed"/> 
</FormRepresentation> </Lemma> 
<WordForm><feat att="grammaticalGender" val="commonGender"/><feat att="definiteness" val="indefinite"/><feat att="grammaticalNumber" val="singular"/><feat att="case" val="unspecified"/>
<FormRepresentation> <feat att="writtenForm" val="celledannelse"/><feat att="inflectionalParadigm" val="MFG0076"/> <feat att="officiallyApproved" val="yes"/> <feat att="frequency" val="0.0"/></FormRepresentation></WordForm>
<WordForm><feat att="grammaticalGender" val="commonGender"/><feat att="definiteness" val="indefinite"/><feat att="grammaticalNumber" val="singular"/><feat att="case" val="genitiveCase"/>
<FormRepresentation> <feat att="writtenForm" val="celledannelses"/><feat att="inflectionalParadigm" val="MFG0076"/> <feat att="officiallyApproved" val="yes"/> <feat att="frequency" val="0.0"/></FormRepresentation></WordForm>
<WordForm><feat att="grammaticalGender" val="commonGender"/><feat att="definiteness" val="indefinite"/><feat att="grammaticalNumber" val="plural"/><feat att="case" val="unspecified"/>
<FormRepresentation> <feat att="writtenForm" val="celledannelser"/><feat att="inflectionalParadigm" val="MFG0076"/> <feat att="officiallyApproved" val="yes"/> <feat att="frequency" val="0.0"/></FormRepresentation></WordForm>
<WordForm><feat att="grammaticalGender" val="commonGender"/><feat att="definiteness" val="indefinite"/><feat att="grammaticalNumber" val="plural"/><feat att="case" val="genitiveCase"/>
<FormRepresentation> <feat att="writtenForm" val="celledannelsers"/><feat att="inflectionalParadigm" val="MFG0076"/> <feat att="officiallyApproved" val="yes"/> <feat att="frequency" val="0.0"/></FormRepresentation></WordForm>
<WordForm><feat att="grammaticalGender" val="commonGender"/><feat att="definiteness" val="definite"/><feat att="grammaticalNumber" val="singular"/><feat att="case" val="unspecified"/>
<FormRepresentation> <feat att="writtenForm" val="celledannelsen"/><feat att="inflectionalParadigm" val="MFG0076"/> <feat att="officiallyApproved" val="yes"/> <feat att="frequency" val="0.0"/></FormRepresentation></WordForm>
<WordForm><feat att="grammaticalGender" val="commonGender"/><feat att="definiteness" val="definite"/><feat att="grammaticalNumber" val="singular"/><feat att="case" val="genitiveCase"/>
<FormRepresentation> <feat att="writtenForm" val="celledannelsens"/><feat att="inflectionalParadigm" val="MFG0076"/> <feat att="officiallyApproved" val="yes"/> <feat att="frequency" val="0.0"/></FormRepresentation></WordForm>
<WordForm><feat att="grammaticalGender" val="commonGender"/><feat att="definiteness" val="definite"/><feat att="grammaticalNumber" val="plural"/><feat att="case" val="unspecified"/>
<FormRepresentation> <feat att="writtenForm" val="celledannelserne"/><feat att="inflectionalParadigm" val="MFG0076"/> <feat att="officiallyApproved" val="yes"/> <feat att="frequency" val="0.0"/></FormRepresentation></WordForm>
<WordForm><feat att="grammaticalGender" val="commonGender"/><feat att="definiteness" val="definite"/><feat att="grammaticalNumber" val="plural"/><feat att="case" val="genitiveCase"/>
<FormRepresentation> <feat att="writtenForm" val="celledannelsernes"/><feat att="inflectionalParadigm" val="MFG0076"/> <feat att="officiallyApproved" val="yes"/> <feat att="frequency" val="0.0"/></FormRepresentation></WordForm>
</LexicalEntry> 
<LexicalEntry><feat att="partOfSpeech" val="commonNoun"/> 
<feat att="id" val="GMU_CELLEDELING_1"/> 
<feat att="morphologicalUnitId" val="CELLEDELING"/> 
<feat att="originalSource" val="PAROLE"/> 
<feat att="independentWord" val="yes"/> 
<feat att="decomposition" val="celle+deling"/> 
<Lemma><FormRepresentation> <feat att="writtenForm" val="celledeling"/> <feat att="officiallyApproved" val="yes"/> 
<feat att="joiningElement" val="Not analyzed"/> 
</FormRepresentation> </Lemma> 
<WordForm><feat att="grammaticalGender" val="commonGender"/><feat att="definiteness" val="indefinite"/><feat att="grammaticalNumber" val="singular"/><feat att="case" val="unspecified"/>
<FormRepresentation> <feat att="writtenForm" val="celledeling"/><feat att="inflectionalParadigm" val="MFG0016"/> <feat att="officiallyApproved" val="yes"/> <feat att="frequency" val=".6429"/></FormRepresentation></WordForm>
<WordForm><feat att="grammaticalGender" val="commonGender"/><feat att="definiteness" val="indefinite"/><feat att="grammaticalNumber" val="singular"/><feat att="case" val="genitiveCase"/>
<FormRepresentation> <feat att="writtenForm" val="celledelings"/><feat att="inflectionalParadigm" val="MFG0016"/> <feat att="officiallyApproved" val="yes"/> <feat att="frequency" val="0.0"/></FormRepresentation></WordForm>
<WordForm><feat att="grammaticalGender" val="commonGender"/><feat att="definiteness" val="indefinite"/><feat att="grammaticalNumber" val="plural"/><feat att="case" val="unspecified"/>
<FormRepresentation> <feat att="writtenForm" val="celledelinger"/><feat att="inflectionalParadigm" val="MFG0016"/> <feat att="officiallyApproved" val="yes"/> <feat att="frequency" val=".1429"/></FormRepresentation></WordForm>
<WordForm><feat att="grammaticalGender" val="commonGender"/><feat att="definiteness" val="indefinite"/><feat att="grammaticalNumber" val="plural"/><feat att="case" val="genitiveCase"/>
<FormRepresentation> <feat att="writtenForm" val="celledelingers"/><feat att="inflectionalParadigm" val="MFG0016"/> <feat att="officiallyApproved" val="yes"/> <feat att="frequency" val="0.0"/></FormRepresentation></WordForm>
<WordForm><feat att="grammaticalGender" val="commonGender"/><feat att="definiteness" val="definite"/><feat att="grammaticalNumber" val="singular"/><feat att="case" val="unspecified"/>
<FormRepresentation> <feat att="writtenForm" val="celledelingen"/><feat att="inflectionalParadigm" val="MFG0016"/> <feat att="officiallyApproved" val="yes"/> <feat att="frequency" val=".3393"/></FormRepresentation></WordForm>
<WordForm><feat att="grammaticalGender" val="commonGender"/><feat att="definiteness" val="definite"/><feat att="grammaticalNumber" val="singular"/><feat att="case" val="genitiveCase"/>
<FormRepresentation> <feat att="writtenForm" val="celledelingens"/><feat att="inflectionalParadigm" val="MFG0016"/> <feat att="officiallyApproved" val="yes"/> <feat att="frequency" val=".0357"/></FormRepresentation></WordForm>
<WordForm><feat att="grammaticalGender" val="commonGender"/><feat att="definiteness" val="definite"/><feat att="grammaticalNumber" val="plural"/><feat att="case" val="unspecified"/>
<FormRepresentation> <feat att="writtenForm" val="celledelingerne"/><feat att="inflectionalParadigm" val="MFG0016"/> <feat att="officiallyApproved" val="yes"/> <feat att="frequency" val=".0179"/></FormRepresentation></WordForm>
<WordForm><feat att="grammaticalGender" val="commonGender"/><feat att="definiteness" val="definite"/><feat att="grammaticalNumber" val="plural"/><feat att="case" val="genitiveCase"/>
<FormRepresentation> <feat att="writtenForm" val="celledelingernes"/><feat att="inflectionalParadigm" val="MFG0016"/> <feat att="officiallyApproved" val="yes"/> <feat att="frequency" val="0.0"/></FormRepresentation></WordForm>
</LexicalEntry> 
<LexicalEntry><feat att="partOfSpeech" val="commonNoun"/> 
<feat att="id" val="GMU_CELLEFUNKTION_1"/> 
<feat att="morphologicalUnitId" val="CELLEFUNKTION"/> 
<feat att="originalSource" val="ONTOQUERY"/> 
<feat att="independentWord" val="yes"/> 
<feat att="decomposition" val="celle+funktion"/> 
<Lemma><FormRepresentation> <feat att="writtenForm" val="cellefunktion"/> <feat att="officiallyApproved" val="yes"/> 
<feat att="joiningElement" val="Not analyzed"/> 
</FormRepresentation> </Lemma> 
<WordForm><feat att="grammaticalGender" val="commonGender"/><feat att="definiteness" val="indefinite"/><feat att="grammaticalNumber" val="singular"/><feat att="case" val="unspecified"/>
<FormRepresentation> <feat att="writtenForm" val="cellefunktion"/><feat att="inflectionalParadigm" val="MFG0016"/> <feat att="officiallyApproved" val="yes"/> <feat att="frequency" val=".0179"/></FormRepresentation></WordForm>
<WordForm><feat att="grammaticalGender" val="commonGender"/><feat att="definiteness" val="indefinite"/><feat att="grammaticalNumber" val="singular"/><feat att="case" val="genitiveCase"/>
<FormRepresentation> <feat att="writtenForm" val="cellefunktions"/><feat att="inflectionalParadigm" val="MFG0016"/> <feat att="officiallyApproved" val="yes"/> <feat att="frequency" val="0.0"/></FormRepresentation></WordForm>
<WordForm><feat att="grammaticalGender" val="commonGender"/><feat att="definiteness" val="indefinite"/><feat att="grammaticalNumber" val="plural"/><feat att="case" val="unspecified"/>
<FormRepresentation> <feat att="writtenForm" val="cellefunktioner"/><feat att="inflectionalParadigm" val="MFG0016"/> <feat att="officiallyApproved" val="yes"/> <feat att="frequency" val=".0893"/></FormRepresentation></WordForm>
<WordForm><feat att="grammaticalGender" val="commonGender"/><feat att="definiteness" val="indefinite"/><feat att="grammaticalNumber" val="plural"/><feat att="case" val="genitiveCase"/>
<FormRepresentation> <feat att="writtenForm" val="cellefunktioners"/><feat att="inflectionalParadigm" val="MFG0016"/> <feat att="officiallyApproved" val="yes"/> <feat att="frequency" val="0.0"/></FormRepresentation></WordForm>
<WordForm><feat att="grammaticalGender" val="commonGender"/><feat att="definiteness" val="definite"/><feat att="grammaticalNumber" val="singular"/><feat att="case" val="unspecified"/>
<FormRepresentation> <feat att="writtenForm" val="cellefunktionen"/><feat att="inflectionalParadigm" val="MFG0016"/> <feat att="officiallyApproved" val="yes"/> <feat att="frequency" val="0.0"/></FormRepresentation></WordForm>
<WordForm><feat att="grammaticalGender" val="commonGender"/><feat att="definiteness" val="definite"/><feat att="grammaticalNumber" val="singular"/><feat att="case" val="genitiveCase"/>
<FormRepresentation> <feat att="writtenForm" val="cellefunktionens"/><feat att="inflectionalParadigm" val="MFG0016"/> <feat att="officiallyApproved" val="yes"/> <feat att="frequency" val="0.0"/></FormRepresentation></WordForm>
<WordForm><feat att="grammaticalGender" val="commonGender"/><feat att="definiteness" val="definite"/><feat att="grammaticalNumber" val="plural"/><feat att="case" val="unspecified"/>
<FormRepresentation> <feat att="writtenForm" val="cellefunktionerne"/><feat att="inflectionalParadigm" val="MFG0016"/> <feat att="officiallyApproved" val="yes"/> <feat att="frequency" val=".0357"/></FormRepresentation></WordForm>
<WordForm><feat att="grammaticalGender" val="commonGender"/><feat att="definiteness" val="definite"/><feat att="grammaticalNumber" val="plural"/><feat att="case" val="genitiveCase"/>
<FormRepresentation> <feat att="writtenForm" val="cellefunktionernes"/><feat att="inflectionalParadigm" val="MFG0016"/> <feat att="officiallyApproved" val="yes"/> <feat att="frequency" val="0.0"/></FormRepresentation></WordForm>
</LexicalEntry> 
<LexicalEntry><feat att="partOfSpeech" val="commonNoun"/> 
<feat att="id" val="GMU_CELLEKERNE_1"/> 
<feat att="morphologicalUnitId" val="CELLEKERNE"/> 
<feat att="originalSource" val="PAROLE"/> 
<feat att="independentWord" val="yes"/> 
<feat att="decomposition" val="celle+kerne"/> 
<Lemma><FormRepresentation> <feat att="writtenForm" val="cellekerne"/> <feat att="officiallyApproved" val="yes"/> 
<feat att="joiningElement" val="Not analyzed"/> 
</FormRepresentation> </Lemma> 
<WordForm><feat att="grammaticalGender" val="commonGender"/><feat att="definiteness" val="indefinite"/><feat att="grammaticalNumber" val="singular"/><feat att="case" val="unspecified"/>
<FormRepresentation> <feat att="writtenForm" val="cellekerne"/><feat att="inflectionalParadigm" val="MFG0076"/> <feat att="officiallyApproved" val="yes"/> <feat att="frequency" val=".4286"/></FormRepresentation></WordForm>
<WordForm><feat att="grammaticalGender" val="commonGender"/><feat att="definiteness" val="indefinite"/><feat att="grammaticalNumber" val="singular"/><feat att="case" val="genitiveCase"/>
<FormRepresentation> <feat att="writtenForm" val="cellekernes"/><feat att="inflectionalParadigm" val="MFG0076"/> <feat att="officiallyApproved" val="yes"/> <feat att="frequency" val=".0714"/></FormRepresentation></WordForm>
<WordForm><feat att="grammaticalGender" val="commonGender"/><feat att="definiteness" val="indefinite"/><feat att="grammaticalNumber" val="plural"/><feat att="case" val="unspecified"/>
<FormRepresentation> <feat att="writtenForm" val="cellekerner"/><feat att="inflectionalParadigm" val="MFG0076"/> <feat att="officiallyApproved" val="yes"/> <feat att="frequency" val=".3571"/></FormRepresentation></WordForm>
<WordForm><feat att="grammaticalGender" val="commonGender"/><feat att="definiteness" val="indefinite"/><feat att="grammaticalNumber" val="plural"/><feat att="case" val="genitiveCase"/>
<FormRepresentation> <feat att="writtenForm" val="cellekerners"/><feat att="inflectionalParadigm" val="MFG0076"/> <feat att="officiallyApproved" val="yes"/> <feat att="frequency" val="0.0"/></FormRepresentation></WordForm>
<WordForm><feat att="grammaticalGender" val="commonGender"/><feat att="definiteness" val="definite"/><feat att="grammaticalNumber" val="singular"/><feat att="case" val="unspecified"/>
<FormRepresentation> <feat att="writtenForm" val="cellekernen"/><feat att="inflectionalParadigm" val="MFG0076"/> <feat att="officiallyApproved" val="yes"/> <feat att="frequency" val=".5714"/></FormRepresentation></WordForm>
<WordForm><feat att="grammaticalGender" val="commonGender"/><feat att="definiteness" val="definite"/><feat att="grammaticalNumber" val="singular"/><feat att="case" val="genitiveCase"/>
<FormRepresentation> <feat att="writtenForm" val="cellekernens"/><feat att="inflectionalParadigm" val="MFG0076"/> <feat att="officiallyApproved" val="yes"/> <feat att="frequency" val=".0714"/></FormRepresentation></WordForm>
<WordForm><feat att="grammaticalGender" val="commonGender"/><feat att="definiteness" val="definite"/><feat att="grammaticalNumber" val="plural"/><feat att="case" val="unspecified"/>
<FormRepresentation> <feat att="writtenForm" val="cellekernerne"/><feat att="inflectionalParadigm" val="MFG0076"/> <feat att="officiallyApproved" val="yes"/> <feat att="frequency" val=".0714"/></FormRepresentation></WordForm>
<WordForm><feat att="grammaticalGender" val="commonGender"/><feat att="definiteness" val="definite"/><feat att="grammaticalNumber" val="plural"/><feat att="case" val="genitiveCase"/>
<FormRepresentation> <feat att="writtenForm" val="cellekernernes"/><feat att="inflectionalParadigm" val="MFG0076"/> <feat att="officiallyApproved" val="yes"/> <feat att="frequency" val="0.0"/></FormRepresentation></WordForm>
</LexicalEntry> 
<LexicalEntry><feat att="partOfSpeech" val="commonNoun"/> 
<feat att="id" val="GMU_CELLEKOMPONENT_1"/> 
<feat att="morphologicalUnitId" val="CELLEKOMPONENT"/> 
<feat att="originalSource" val="ONTOQUERY"/> 
<feat att="independentWord" val="yes"/> 
<feat att="decomposition" val="celle+komponent"/> 
<Lemma><FormRepresentation> <feat att="writtenForm" val="cellekomponent"/> <feat att="officiallyApproved" val="yes"/> 
<feat att="joiningElement" val="Not analyzed"/> 
</FormRepresentation> </Lemma> 
<WordForm><feat att="grammaticalGender" val="commonGender"/><feat att="definiteness" val="indefinite"/><feat att="grammaticalNumber" val="singular"/><feat att="case" val="unspecified"/>
<FormRepresentation> <feat att="writtenForm" val="cellekomponent"/><feat att="inflectionalParadigm" val="MFG0016"/> <feat att="officiallyApproved" val="yes"/> <feat att="frequency" val="0.0"/></FormRepresentation></WordForm>
<WordForm><feat att="grammaticalGender" val="commonGender"/><feat att="definiteness" val="indefinite"/><feat att="grammaticalNumber" val="singular"/><feat att="case" val="genitiveCase"/>
<FormRepresentation> <feat att="writtenForm" val="cellekomponents"/><feat att="inflectionalParadigm" val="MFG0016"/> <feat att="officiallyApproved" val="yes"/> <feat att="frequency" val="0.0"/></FormRepresentation></WordForm>
<WordForm><feat att="grammaticalGender" val="commonGender"/><feat att="definiteness" val="indefinite"/><feat att="grammaticalNumber" val="plural"/><feat att="case" val="unspecified"/>
<FormRepresentation> <feat att="writtenForm" val="cellekomponenter"/><feat att="inflectionalParadigm" val="MFG0016"/> <feat att="officiallyApproved" val="yes"/> <feat att="frequency" val="0.0"/></FormRepresentation></WordForm>
<WordForm><feat att="grammaticalGender" val="commonGender"/><feat att="definiteness" val="indefinite"/><feat att="grammaticalNumber" val="plural"/><feat att="case" val="genitiveCase"/>
<FormRepresentation> <feat att="writtenForm" val="cellekomponenters"/><feat att="inflectionalParadigm" val="MFG0016"/> <feat att="officiallyApproved" val="yes"/> <feat att="frequency" val="0.0"/></FormRepresentation></WordForm>
<WordForm><feat att="grammaticalGender" val="commonGender"/><feat att="definiteness" val="definite"/><feat att="grammaticalNumber" val="singular"/><feat att="case" val="unspecified"/>
<FormRepresentation> <feat att="writtenForm" val="cellekomponenten"/><feat att="inflectionalParadigm" val="MFG0016"/> <feat att="officiallyApproved" val="yes"/> <feat att="frequency" val="0.0"/></FormRepresentation></WordForm>
<WordForm><feat att="grammaticalGender" val="commonGender"/><feat att="definiteness" val="definite"/><feat att="grammaticalNumber" val="singular"/><feat att="case" val="genitiveCase"/>
<FormRepresentation> <feat att="writtenForm" val="cellekomponentens"/><feat att="inflectionalParadigm" val="MFG0016"/> <feat att="officiallyApproved" val="yes"/> <feat att="frequency" val="0.0"/></FormRepresentation></WordForm>
<WordForm><feat att="grammaticalGender" val="commonGender"/><feat att="definiteness" val="definite"/><feat att="grammaticalNumber" val="plural"/><feat att="case" val="unspecified"/>
<FormRepresentation> <feat att="writtenForm" val="cellekomponenterne"/><feat att="inflectionalParadigm" val="MFG0016"/> <feat att="officiallyApproved" val="yes"/> <feat att="frequency" val="0.0"/></FormRepresentation></WordForm>
<WordForm><feat att="grammaticalGender" val="commonGender"/><feat att="definiteness" val="definite"/><feat att="grammaticalNumber" val="plural"/><feat att="case" val="genitiveCase"/>
<FormRepresentation> <feat att="writtenForm" val="cellekomponenternes"/><feat att="inflectionalParadigm" val="MFG0016"/> <feat att="officiallyApproved" val="yes"/> <feat att="frequency" val="0.0"/></FormRepresentation></WordForm>
</LexicalEntry> 
<LexicalEntry><feat att="partOfSpeech" val="commonNoun"/> 
<feat att="id" val="GMU_CELLEKULTUR_1"/> 
<feat att="morphologicalUnitId" val="CELLEKULTUR"/> 
<feat att="originalSource" val="DDO"/> 
<feat att="independentWord" val="yes"/> 
<feat att="decomposition" val="celle+kultur"/> 
<Lemma><FormRepresentation> <feat att="writtenForm" val="cellekultur"/> <feat att="officiallyApproved" val="yes"/> 
<feat att="joiningElement" val="Not analyzed"/> 
</FormRepresentation> </Lemma> 
<WordForm><feat att="grammaticalGender" val="commonGender"/><feat att="definiteness" val="indefinite"/><feat att="grammaticalNumber" val="singular"/><feat att="case" val="unspecified"/>
<FormRepresentation> <feat att="writtenForm" val="cellekultur"/><feat att="inflectionalParadigm" val="MFG0016"/> <feat att="officiallyApproved" val="yes"/> <feat att="frequency" val=".4107"/></FormRepresentation></WordForm>
<WordForm><feat att="grammaticalGender" val="commonGender"/><feat att="definiteness" val="indefinite"/><feat att="grammaticalNumber" val="singular"/><feat att="case" val="genitiveCase"/>
<FormRepresentation> <feat att="writtenForm" val="cellekulturs"/><feat att="inflectionalParadigm" val="MFG0016"/> <feat att="officiallyApproved" val="yes"/> <feat att="frequency" val="0.0"/></FormRepresentation></WordForm>
<WordForm><feat att="grammaticalGender" val="commonGender"/><feat att="definiteness" val="indefinite"/><feat att="grammaticalNumber" val="plural"/><feat att="case" val="unspecified"/>
<FormRepresentation> <feat att="writtenForm" val="cellekulturer"/><feat att="inflectionalParadigm" val="MFG0016"/> <feat att="officiallyApproved" val="yes"/> <feat att="frequency" val=".8571"/></FormRepresentation></WordForm>
<WordForm><feat att="grammaticalGender" val="commonGender"/><feat att="definiteness" val="indefinite"/><feat att="grammaticalNumber" val="plural"/><feat att="case" val="genitiveCase"/>
<FormRepresentation> <feat att="writtenForm" val="cellekulturers"/><feat att="inflectionalParadigm" val="MFG0016"/> <feat att="officiallyApproved" val="yes"/> <feat att="frequency" val="0.0"/></FormRepresentation></WordForm>
<WordForm><feat att="grammaticalGender" val="commonGender"/><feat att="definiteness" val="definite"/><feat att="grammaticalNumber" val="singular"/><feat att="case" val="unspecified"/>
<FormRepresentation> <feat att="writtenForm" val="cellekulturen"/><feat att="inflectionalParadigm" val="MFG0016"/> <feat att="officiallyApproved" val="yes"/> <feat att="frequency" val="0.0"/></FormRepresentation></WordForm>
<WordForm><feat att="grammaticalGender" val="commonGender"/><feat att="definiteness" val="definite"/><feat att="grammaticalNumber" val="singular"/><feat att="case" val="genitiveCase"/>
<FormRepresentation> <feat att="writtenForm" val="cellekulturens"/><feat att="inflectionalParadigm" val="MFG0016"/> <feat att="officiallyApproved" val="yes"/> <feat att="frequency" val="0.0"/></FormRepresentation></WordForm>
<WordForm><feat att="grammaticalGender" val="commonGender"/><feat att="definiteness" val="definite"/><feat att="grammaticalNumber" val="plural"/><feat att="case" val="unspecified"/>
<FormRepresentation> <feat att="writtenForm" val="cellekulturerne"/><feat att="inflectionalParadigm" val="MFG0016"/> <feat att="officiallyApproved" val="yes"/> <feat att="frequency" val="0.0"/></FormRepresentation></WordForm>
<WordForm><feat att="grammaticalGender" val="commonGender"/><feat att="definiteness" val="definite"/><feat att="grammaticalNumber" val="plural"/><feat att="case" val="genitiveCase"/>
<FormRepresentation> <feat att="writtenForm" val="cellekulturernes"/><feat att="inflectionalParadigm" val="MFG0016"/> <feat att="officiallyApproved" val="yes"/> <feat att="frequency" val="0.0"/></FormRepresentation></WordForm>
</LexicalEntry> 
<LexicalEntry><feat att="partOfSpeech" val="commonNoun"/> 
<feat att="id" val="GMU_CELLELAG_1"/> 
<feat att="morphologicalUnitId" val="CELLELAG"/> 
<feat att="originalSource" val="ONTOQUERY"/> 
<feat att="independentWord" val="yes"/> 
<feat att="decomposition" val="celle+lag"/> 
<Lemma><FormRepresentation> <feat att="writtenForm" val="cellelag"/> <feat att="officiallyApproved" val="yes"/> 
<feat att="joiningElement" val="Not analyzed"/> 
</FormRepresentation> </Lemma> 
<WordForm><feat att="grammaticalGender" val="neuter"/><feat att="definiteness" val="indefinite"/><feat att="grammaticalNumber" val="singular"/><feat att="case" val="unspecified"/>
<FormRepresentation> <feat att="writtenForm" val="cellelag"/><feat att="inflectionalParadigm" val="MFG0040"/> <feat att="officiallyApproved" val="yes"/> <feat att="frequency" val=".0714"/></FormRepresentation></WordForm>
<WordForm><feat att="grammaticalGender" val="neuter"/><feat att="definiteness" val="indefinite"/><feat att="grammaticalNumber" val="singular"/><feat att="case" val="genitiveCase"/>
<FormRepresentation> <feat att="writtenForm" val="cellelags"/><feat att="inflectionalParadigm" val="MFG0040"/> <feat att="officiallyApproved" val="yes"/> <feat att="frequency" val="0.0"/></FormRepresentation></WordForm>
<WordForm><feat att="grammaticalGender" val="neuter"/><feat att="definiteness" val="indefinite"/><feat att="grammaticalNumber" val="plural"/><feat att="case" val="unspecified"/>
<FormRepresentation> <feat att="writtenForm" val="cellelag"/><feat att="inflectionalParadigm" val="MFG0040"/> <feat att="officiallyApproved" val="yes"/> <feat att="frequency" val=".0714"/></FormRepresentation></WordForm>
<WordForm><feat att="grammaticalGender" val="neuter"/><feat att="definiteness" val="indefinite"/><feat att="grammaticalNumber" val="plural"/><feat att="case" val="genitiveCase"/>
<FormRepresentation> <feat att="writtenForm" val="cellelags"/><feat att="inflectionalParadigm" val="MFG0040"/> <feat att="officiallyApproved" val="yes"/> <feat att="frequency" val="0.0"/></FormRepresentation></WordForm>
<WordForm><feat att="grammaticalGender" val="neuter"/><feat att="definiteness" val="definite"/><feat att="grammaticalNumber" val="singular"/><feat att="case" val="unspecified"/>
<FormRepresentation> <feat att="writtenForm" val="cellelaget"/><feat att="inflectionalParadigm" val="MFG0040"/> <feat att="officiallyApproved" val="yes"/> <feat att="frequency" val="0.0"/></FormRepresentation></WordForm>
<WordForm><feat att="grammaticalGender" val="neuter"/><feat att="definiteness" val="definite"/><feat att="grammaticalNumber" val="singular"/><feat att="case" val="genitiveCase"/>
<FormRepresentation> <feat att="writtenForm" val="cellelagets"/><feat att="inflectionalParadigm" val="MFG0040"/> <feat att="officiallyApproved" val="yes"/> <feat att="frequency" val="0.0"/></FormRepresentation></WordForm>
<WordForm><feat att="grammaticalGender" val="neuter"/><feat att="definiteness" val="definite"/><feat att="grammaticalNumber" val="plural"/><feat att="case" val="unspecified"/>
<FormRepresentation> <feat att="writtenForm" val="cellelagene"/><feat att="inflectionalParadigm" val="MFG0040"/> <feat att="officiallyApproved" val="yes"/> <feat att="frequency" val=".0357"/></FormRepresentation></WordForm>
<WordForm><feat att="grammaticalGender" val="neuter"/><feat att="definiteness" val="definite"/><feat att="grammaticalNumber" val="plural"/><feat att="case" val="genitiveCase"/>
<FormRepresentation> <feat att="writtenForm" val="cellelagenes"/><feat att="inflectionalParadigm" val="MFG0040"/> <feat att="officiallyApproved" val="yes"/> <feat att="frequency" val="0.0"/></FormRepresentation></WordForm>
</LexicalEntry> 
<LexicalEntry><feat att="partOfSpeech" val="commonNoun"/> 
<feat att="id" val="GMU_CELLEMARKØR_1"/> 
<feat att="morphologicalUnitId" val="CELLEMARKØR"/> 
<feat att="originalSource" val="EDB-KORPUS"/> 
<feat att="independentWord" val="yes"/> 
<feat att="decomposition" val="celle+markør"/> 
<Lemma><FormRepresentation> <feat att="writtenForm" val="cellemarkør"/> <feat att="officiallyApproved" val="yes"/> 
<feat att="joiningElement" val="Not analyzed"/> 
</FormRepresentation> </Lemma> 
<WordForm><feat att="grammaticalGender" val="commonGender"/><feat att="definiteness" val="indefinite"/><feat att="grammaticalNumber" val="singular"/><feat att="case" val="unspecified"/>
<FormRepresentation> <feat att="writtenForm" val="cellemarkør"/><feat att="inflectionalParadigm" val="MFG0016"/> <feat att="officiallyApproved" val="yes"/> <feat att="frequency" val="0.0"/></FormRepresentation></WordForm>
<WordForm><feat att="grammaticalGender" val="commonGender"/><feat att="definiteness" val="indefinite"/><feat att="grammaticalNumber" val="singular"/><feat att="case" val="genitiveCase"/>
<FormRepresentation> <feat att="writtenForm" val="cellemarkørs"/><feat att="inflectionalParadigm" val="MFG0016"/> <feat att="officiallyApproved" val="yes"/> <feat att="frequency" val="0.0"/></FormRepresentation></WordForm>
<WordForm><feat att="grammaticalGender" val="commonGender"/><feat att="definiteness" val="indefinite"/><feat att="grammaticalNumber" val="plural"/><feat att="case" val="unspecified"/>
<FormRepresentation> <feat att="writtenForm" val="cellemarkører"/><feat att="inflectionalParadigm" val="MFG0016"/> <feat att="officiallyApproved" val="yes"/> <feat att="frequency" val="0.0"/></FormRepresentation></WordForm>
<WordForm><feat att="grammaticalGender" val="commonGender"/><feat att="definiteness" val="indefinite"/><feat att="grammaticalNumber" val="plural"/><feat att="case" val="genitiveCase"/>
<FormRepresentation> <feat att="writtenForm" val="cellemarkørers"/><feat att="inflectionalParadigm" val="MFG0016"/> <feat att="officiallyApproved" val="yes"/> <feat att="frequency" val="0.0"/></FormRepresentation></WordForm>
<WordForm><feat att="grammaticalGender" val="commonGender"/><feat att="definiteness" val="definite"/><feat att="grammaticalNumber" val="singular"/><feat att="case" val="unspecified"/>
<FormRepresentation> <feat att="writtenForm" val="cellemarkøren"/><feat att="inflectionalParadigm" val="MFG0016"/> <feat att="officiallyApproved" val="yes"/> <feat att="frequency" val="0.0"/></FormRepresentation></WordForm>
<WordForm><feat att="grammaticalGender" val="commonGender"/><feat att="definiteness" val="definite"/><feat att="grammaticalNumber" val="singular"/><feat att="case" val="genitiveCase"/>
<FormRepresentation> <feat att="writtenForm" val="cellemarkørens"/><feat att="inflectionalParadigm" val="MFG0016"/> <feat att="officiallyApproved" val="yes"/> <feat att="frequency" val="0.0"/></FormRepresentation></WordForm>
<WordForm><feat att="grammaticalGender" val="commonGender"/><feat att="definiteness" val="definite"/><feat att="grammaticalNumber" val="plural"/><feat att="case" val="unspecified"/>
<FormRepresentation> <feat att="writtenForm" val="cellemarkørerne"/><feat att="inflectionalParadigm" val="MFG0016"/> <feat att="officiallyApproved" val="yes"/> <feat att="frequency" val="0.0"/></FormRepresentation></WordForm>
<WordForm><feat att="grammaticalGender" val="commonGender"/><feat att="definiteness" val="definite"/><feat att="grammaticalNumber" val="plural"/><feat att="case" val="genitiveCase"/>
<FormRepresentation> <feat att="writtenForm" val="cellemarkørernes"/><feat att="inflectionalParadigm" val="MFG0016"/> <feat att="officiallyApproved" val="yes"/> <feat att="frequency" val="0.0"/></FormRepresentation></WordForm>
</LexicalEntry> 
<LexicalEntry><feat att="partOfSpeech" val="commonNoun"/> 
<feat att="id" val="GMU_CELLEMASSE_1"/> 
<feat att="morphologicalUnitId" val="CELLEMASSE"/> 
<feat att="originalSource" val="ONTOQUERY"/> 
<feat att="independentWord" val="yes"/> 
<feat att="decomposition" val="celle+masse"/> 
<Lemma><FormRepresentation> <feat att="writtenForm" val="cellemasse"/> <feat att="officiallyApproved" val="yes"/> 
<feat att="joiningElement" val="nil"/> 
<feat att="joiningElementResult" val="cellemasse"/> 
</FormRepresentation> </Lemma> 
<WordForm><feat att="grammaticalGender" val="commonGender"/><feat att="definiteness" val="indefinite"/><feat att="grammaticalNumber" val="singular"/><feat att="case" val="unspecified"/>
<FormRepresentation> <feat att="writtenForm" val="cellemasse"/><feat att="inflectionalParadigm" val="MFG0076"/> <feat att="officiallyApproved" val="yes"/> <feat att="frequency" val=".0893"/></FormRepresentation></WordForm>
<WordForm><feat att="grammaticalGender" val="commonGender"/><feat att="definiteness" val="indefinite"/><feat att="grammaticalNumber" val="singular"/><feat att="case" val="genitiveCase"/>
<FormRepresentation> <feat att="writtenForm" val="cellemasses"/><feat att="inflectionalParadigm" val="MFG0076"/> <feat att="officiallyApproved" val="yes"/> <feat att="frequency" val="0.0"/></FormRepresentation></WordForm>
<WordForm><feat att="grammaticalGender" val="commonGender"/><feat att="definiteness" val="indefinite"/><feat att="grammaticalNumber" val="plural"/><feat att="case" val="unspecified"/>
<FormRepresentation> <feat att="writtenForm" val="cellemasser"/><feat att="inflectionalParadigm" val="MFG0076"/> <feat att="officiallyApproved" val="yes"/> <feat att="frequency" val="0.0"/></FormRepresentation></WordForm>
<WordForm><feat att="grammaticalGender" val="commonGender"/><feat att="definiteness" val="indefinite"/><feat att="grammaticalNumber" val="plural"/><feat att="case" val="genitiveCase"/>
<FormRepresentation> <feat att="writtenForm" val="cellemassers"/><feat att="inflectionalParadigm" val="MFG0076"/> <feat att="officiallyApproved" val="yes"/> <feat att="frequency" val="0.0"/></FormRepresentation></WordForm>
<WordForm><feat att="grammaticalGender" val="commonGender"/><feat att="definiteness" val="definite"/><feat att="grammaticalNumber" val="singular"/><feat att="case" val="unspecified"/>
<FormRepresentation> <feat att="writtenForm" val="cellemassen"/><feat att="inflectionalParadigm" val="MFG0076"/> <feat att="officiallyApproved" val="yes"/> <feat att="frequency" val=".0179"/></FormRepresentation></WordForm>
<WordForm><feat att="grammaticalGender" val="commonGender"/><feat att="definiteness" val="definite"/><feat att="grammaticalNumber" val="singular"/><feat att="case" val="genitiveCase"/>
<FormRepresentation> <feat att="writtenForm" val="cellemassens"/><feat att="inflectionalParadigm" val="MFG0076"/> <feat att="officiallyApproved" val="yes"/> <feat att="frequency" val=".0179"/></FormRepresentation></WordForm>
<WordForm><feat att="grammaticalGender" val="commonGender"/><feat att="definiteness" val="definite"/><feat att="grammaticalNumber" val="plural"/><feat att="case" val="unspecified"/>
<FormRepresentation> <feat att="writtenForm" val="cellemasserne"/><feat att="inflectionalParadigm" val="MFG0076"/> <feat att="officiallyApproved" val="yes"/> <feat att="frequency" val="0.0"/></FormRepresentation></WordForm>
<WordForm><feat att="grammaticalGender" val="commonGender"/><feat att="definiteness" val="definite"/><feat att="grammaticalNumber" val="plural"/><feat att="case" val="genitiveCase"/>
<FormRepresentation> <feat att="writtenForm" val="cellemassernes"/><feat att="inflectionalParadigm" val="MFG0076"/> <feat att="officiallyApproved" val="yes"/> <feat att="frequency" val="0.0"/></FormRepresentation></WordForm>
</LexicalEntry> 
<LexicalEntry><feat att="partOfSpeech" val="commonNoun"/> 
<feat att="id" val="GMU_CELLEMEMBRAN_1"/> 
<feat att="morphologicalUnitId" val="CELLEMEMBRAN"/> 
<feat att="originalSource" val="ONTOQUERY"/> 
<feat att="independentWord" val="yes"/> 
<Lemma><FormRepresentation> <feat att="writtenForm" val="cellemembran"/> <feat att="officiallyApproved" val="yes"/> 
<feat att="joiningElement" val="Not analyzed"/> 
</FormRepresentation> </Lemma> 
<WordForm><feat att="grammaticalGender" val="commonGender"/><feat att="definiteness" val="indefinite"/><feat att="grammaticalNumber" val="singular"/><feat att="case" val="unspecified"/>
<FormRepresentation> <feat att="writtenForm" val="cellemembran"/><feat att="inflectionalParadigm" val="MFG0016"/> <feat att="officiallyApproved" val="yes"/> <feat att="frequency" val=".2143"/></FormRepresentation></WordForm>
<WordForm><feat att="grammaticalGender" val="commonGender"/><feat att="definiteness" val="indefinite"/><feat att="grammaticalNumber" val="singular"/><feat att="case" val="genitiveCase"/>
<FormRepresentation> <feat att="writtenForm" val="cellemembrans"/><feat att="inflectionalParadigm" val="MFG0016"/> <feat att="officiallyApproved" val="yes"/> <feat att="frequency" val="0.0"/></FormRepresentation></WordForm>
<WordForm><feat att="grammaticalGender" val="commonGender"/><feat att="definiteness" val="indefinite"/><feat att="grammaticalNumber" val="plural"/><feat att="case" val="unspecified"/>
<FormRepresentation> <feat att="writtenForm" val="cellemembraner"/><feat att="inflectionalParadigm" val="MFG0016"/> <feat att="officiallyApproved" val="yes"/> <feat att="frequency" val=".1429"/></FormRepresentation></WordForm>
<WordForm><feat att="grammaticalGender" val="commonGender"/><feat att="definiteness" val="indefinite"/><feat att="grammaticalNumber" val="plural"/><feat att="case" val="genitiveCase"/>
<FormRepresentation> <feat att="writtenForm" val="cellemembraners"/><feat att="inflectionalParadigm" val="MFG0016"/> <feat att="officiallyApproved" val="yes"/> <feat att="frequency" val="0.0"/></FormRepresentation></WordForm>
<WordForm><feat att="grammaticalGender" val="commonGender"/><feat att="definiteness" val="definite"/><feat att="grammaticalNumber" val="singular"/><feat att="case" val="unspecified"/>
<FormRepresentation> <feat att="writtenForm" val="cellemembranen"/><feat att="inflectionalParadigm" val="MFG0016"/> <feat att="officiallyApproved" val="yes"/> <feat att="frequency" val=".7857"/></FormRepresentation></WordForm>
<WordForm><feat att="grammaticalGender" val="commonGender"/><feat att="definiteness" val="definite"/><feat att="grammaticalNumber" val="singular"/><feat att="case" val="genitiveCase"/>
<FormRepresentation> <feat att="writtenForm" val="cellemembranens"/><feat att="inflectionalParadigm" val="MFG0016"/> <feat att="officiallyApproved" val="yes"/> <feat att="frequency" val=".0714"/></FormRepresentation></WordForm>
<WordForm><feat att="grammaticalGender" val="commonGender"/><feat att="definiteness" val="definite"/><feat att="grammaticalNumber" val="plural"/><feat att="case" val="unspecified"/>
<FormRepresentation> <feat att="writtenForm" val="cellemembranerne"/><feat att="inflectionalParadigm" val="MFG0016"/> <feat att="officiallyApproved" val="yes"/> <feat att="frequency" val=".1607"/></FormRepresentation></WordForm>
<WordForm><feat att="grammaticalGender" val="commonGender"/><feat att="definiteness" val="definite"/><feat att="grammaticalNumber" val="plural"/><feat att="case" val="genitiveCase"/>
<FormRepresentation> <feat att="writtenForm" val="cellemembranernes"/><feat att="inflectionalParadigm" val="MFG0016"/> <feat att="officiallyApproved" val="yes"/> <feat att="frequency" val="0.0"/></FormRepresentation></WordForm>
</LexicalEntry> 
<LexicalEntry><feat att="partOfSpeech" val="commonNoun"/> 
<feat att="id" val="GMU_CELLEOMRÅDE_1"/> 
<feat att="morphologicalUnitId" val="CELLEOMRÅDE"/> 
<feat att="originalSource" val="EDB-KORPUS"/> 
<feat att="independentWord" val="yes"/> 
<feat att="decomposition" val="celle+område"/> 
<Lemma><FormRepresentation> <feat att="writtenForm" val="celleområde"/> <feat att="officiallyApproved" val="yes"/> 
<feat att="joiningElement" val="Not analyzed"/> 
</FormRepresentation> </Lemma> 
<WordForm><feat att="grammaticalGender" val="neuter"/><feat att="definiteness" val="indefinite"/><feat att="grammaticalNumber" val="singular"/><feat att="case" val="unspecified"/>
<FormRepresentation> <feat att="writtenForm" val="celleområde"/><feat att="inflectionalParadigm" val="MFG0092"/> <feat att="officiallyApproved" val="yes"/> <feat att="frequency" val="0.0"/></FormRepresentation></WordForm>
<WordForm><feat att="grammaticalGender" val="neuter"/><feat att="definiteness" val="indefinite"/><feat att="grammaticalNumber" val="singular"/><feat att="case" val="genitiveCase"/>
<FormRepresentation> <feat att="writtenForm" val="celleområdes"/><feat att="inflectionalParadigm" val="MFG0092"/> <feat att="officiallyApproved" val="yes"/> <feat att="frequency" val="0.0"/></FormRepresentation></WordForm>
<WordForm><feat att="grammaticalGender" val="neuter"/><feat att="definiteness" val="indefinite"/><feat att="grammaticalNumber" val="plural"/><feat att="case" val="unspecified"/>
<FormRepresentation> <feat att="writtenForm" val="celleområder"/><feat att="inflectionalParadigm" val="MFG0092"/> <feat att="officiallyApproved" val="yes"/> <feat att="frequency" val="0.0"/></FormRepresentation></WordForm>
<WordForm><feat att="grammaticalGender" val="neuter"/><feat att="definiteness" val="indefinite"/><feat att="grammaticalNumber" val="plural"/><feat att="case" val="genitiveCase"/>
<FormRepresentation> <feat att="writtenForm" val="celleområders"/><feat att="inflectionalParadigm" val="MFG0092"/> <feat att="officiallyApproved" val="yes"/> <feat att="frequency" val="0.0"/></FormRepresentation></WordForm>
<WordForm><feat att="grammaticalGender" val="neuter"/><feat att="definiteness" val="definite"/><feat att="grammaticalNumber" val="singular"/><feat att="case" val="unspecified"/>
<FormRepresentation> <feat att="writtenForm" val="celleområdet"/><feat att="inflectionalParadigm" val="MFG0092"/> <feat att="officiallyApproved" val="yes"/> <feat att="frequency" val="0.0"/></FormRepresentation></WordForm>
<WordForm><feat att="grammaticalGender" val="neuter"/><feat att="definiteness" val="definite"/><feat att="grammaticalNumber" val="singular"/><feat att="case" val="genitiveCase"/>
<FormRepresentation> <feat att="writtenForm" val="celleområdets"/><feat att="inflectionalParadigm" val="MFG0092"/> <feat att="officiallyApproved" val="yes"/> <feat att="frequency" val="0.0"/></FormRepresentation></WordForm>
<WordForm><feat att="grammaticalGender" val="neuter"/><feat att="definiteness" val="definite"/><feat att="grammaticalNumber" val="plural"/><feat att="case" val="unspecified"/>
<FormRepresentation> <feat att="writtenForm" val="celleområderne"/><feat att="inflectionalParadigm" val="MFG0092"/> <feat att="officiallyApproved" val="yes"/> <feat att="frequency" val="0.0"/></FormRepresentation></WordForm>
<WordForm><feat att="grammaticalGender" val="neuter"/><feat att="definiteness" val="definite"/><feat att="grammaticalNumber" val="plural"/><feat att="case" val="genitiveCase"/>
<FormRepresentation> <feat att="writtenForm" val="celleområdernes"/><feat att="inflectionalParadigm" val="MFG0092"/> <feat att="officiallyApproved" val="yes"/> <feat att="frequency" val="0.0"/></FormRepresentation></WordForm>
</LexicalEntry> 
<LexicalEntry><feat att="partOfSpeech" val="commonNoun"/> 
<feat att="id" val="GMU_CELLEOVERFLADE_1"/> 
<feat att="morphologicalUnitId" val="CELLEOVERFLADE"/> 
<feat att="originalSource" val="ONTOQUERY"/> 
<feat att="independentWord" val="yes"/> 
<feat att="decomposition" val="celle+overflade"/> 
<Lemma><FormRepresentation> <feat att="writtenForm" val="celleoverflade"/> <feat att="officiallyApproved" val="yes"/> 
<feat att="joiningElement" val="Not analyzed"/> 
</FormRepresentation> </Lemma> 
<WordForm><feat att="grammaticalGender" val="commonGender"/><feat att="definiteness" val="indefinite"/><feat att="grammaticalNumber" val="singular"/><feat att="case" val="unspecified"/>
<FormRepresentation> <feat att="writtenForm" val="celleoverflade"/><feat att="inflectionalParadigm" val="MFG0076"/> <feat att="officiallyApproved" val="yes"/> <feat att="frequency" val="0.0"/></FormRepresentation></WordForm>
<WordForm><feat att="grammaticalGender" val="commonGender"/><feat att="definiteness" val="indefinite"/><feat att="grammaticalNumber" val="singular"/><feat att="case" val="genitiveCase"/>
<FormRepresentation> <feat att="writtenForm" val="celleoverflades"/><feat att="inflectionalParadigm" val="MFG0076"/> <feat att="officiallyApproved" val="yes"/> <feat att="frequency" val="0.0"/></FormRepresentation></WordForm>
<WordForm><feat att="grammaticalGender" val="commonGender"/><feat att="definiteness" val="indefinite"/><feat att="grammaticalNumber" val="plural"/><feat att="case" val="unspecified"/>
<FormRepresentation> <feat att="writtenForm" val="celleoverflader"/><feat att="inflectionalParadigm" val="MFG0076"/> <feat att="officiallyApproved" val="yes"/> <feat att="frequency" val=".0179"/></FormRepresentation></WordForm>
<WordForm><feat att="grammaticalGender" val="commonGender"/><feat att="definiteness" val="indefinite"/><feat att="grammaticalNumber" val="plural"/><feat att="case" val="genitiveCase"/>
<FormRepresentation> <feat att="writtenForm" val="celleoverfladers"/><feat att="inflectionalParadigm" val="MFG0076"/> <feat att="officiallyApproved" val="yes"/> <feat att="frequency" val="0.0"/></FormRepresentation></WordForm>
<WordForm><feat att="grammaticalGender" val="commonGender"/><feat att="definiteness" val="definite"/><feat att="grammaticalNumber" val="singular"/><feat att="case" val="unspecified"/>
<FormRepresentation> <feat att="writtenForm" val="celleoverfladen"/><feat att="inflectionalParadigm" val="MFG0076"/> <feat att="officiallyApproved" val="yes"/> <feat att="frequency" val=".0536"/></FormRepresentation></WordForm>
<WordForm><feat att="grammaticalGender" val="commonGender"/><feat att="definiteness" val="definite"/><feat att="grammaticalNumber" val="singular"/><feat att="case" val="genitiveCase"/>
<FormRepresentation> <feat att="writtenForm" val="celleoverfladens"/><feat att="inflectionalParadigm" val="MFG0076"/> <feat att="officiallyApproved" val="yes"/> <feat att="frequency" val="0.0"/></FormRepresentation></WordForm>
<WordForm><feat att="grammaticalGender" val="commonGender"/><feat att="definiteness" val="definite"/><feat att="grammaticalNumber" val="plural"/><feat att="case" val="unspecified"/>
<FormRepresentation> <feat att="writtenForm" val="celleoverfladerne"/><feat att="inflectionalParadigm" val="MFG0076"/> <feat att="officiallyApproved" val="yes"/> <feat att="frequency" val="0.0"/></FormRepresentation></WordForm>
<WordForm><feat att="grammaticalGender" val="commonGender"/><feat att="definiteness" val="definite"/><feat att="grammaticalNumber" val="plural"/><feat att="case" val="genitiveCase"/>
<FormRepresentation> <feat att="writtenForm" val="celleoverfladernes"/><feat att="inflectionalParadigm" val="MFG0076"/> <feat att="officiallyApproved" val="yes"/> <feat att="frequency" val="0.0"/></FormRepresentation></WordForm>
</LexicalEntry> 
<LexicalEntry><feat att="partOfSpeech" val="commonNoun"/> 
<feat att="id" val="GMU_CELLESLIM_1"/> 
<feat att="morphologicalUnitId" val="CELLESLIM"/> 
<feat att="originalSource" val="DDO"/> 
<feat att="independentWord" val="yes"/> 
<feat att="decomposition" val="celle+slim"/> 
<Lemma><FormRepresentation> <feat att="writtenForm" val="celleslim"/> <feat att="officiallyApproved" val="yes"/> 
<feat att="joiningElement" val="Not analyzed"/> 
</FormRepresentation> </Lemma> 
<WordForm><feat att="grammaticalGender" val="neuter"/><feat att="definiteness" val="indefinite"/><feat att="grammaticalNumber" val="singular"/><feat att="case" val="unspecified"/>
<FormRepresentation> <feat att="writtenForm" val="celleslim"/><feat att="inflectionalParadigm" val="MFG0221"/> <feat att="officiallyApproved" val="yes"/> <feat att="frequency" val="0.0"/></FormRepresentation></WordForm>
<WordForm><feat att="grammaticalGender" val="neuter"/><feat att="definiteness" val="indefinite"/><feat att="grammaticalNumber" val="singular"/><feat att="case" val="genitiveCase"/>
<FormRepresentation> <feat att="writtenForm" val="celleslims"/><feat att="inflectionalParadigm" val="MFG0221"/> <feat att="officiallyApproved" val="yes"/> <feat att="frequency" val="0.0"/></FormRepresentation></WordForm>
<WordForm><feat att="grammaticalGender" val="neuter"/><feat att="definiteness" val="definite"/><feat att="grammaticalNumber" val="singular"/><feat att="case" val="unspecified"/>
<FormRepresentation> <feat att="writtenForm" val="celleslimet"/><feat att="inflectionalParadigm" val="MFG0221"/> <feat att="officiallyApproved" val="yes"/> <feat att="frequency" val="0.0"/></FormRepresentation></WordForm>
<WordForm><feat att="grammaticalGender" val="neuter"/><feat att="definiteness" val="definite"/><feat att="grammaticalNumber" val="singular"/><feat att="case" val="genitiveCase"/>
<FormRepresentation> <feat att="writtenForm" val="celleslimets"/><feat att="inflectionalParadigm" val="MFG0221"/> <feat att="officiallyApproved" val="yes"/> <feat att="frequency" val="0.0"/></FormRepresentation></WordForm>
<WordForm><feat att="grammaticalGender" val="commonGender"/><feat att="definiteness" val="indefinite"/><feat att="grammaticalNumber" val="singular"/><feat att="case" val="unspecified"/>
<FormRepresentation> <feat att="writtenForm" val="celleslim"/><feat att="inflectionalParadigm" val="MFG0220"/> <feat att="officiallyApproved" val="yes"/> <feat att="frequency" val="0.0"/></FormRepresentation></WordForm>
<WordForm><feat att="grammaticalGender" val="commonGender"/><feat att="definiteness" val="indefinite"/><feat att="grammaticalNumber" val="singular"/><feat att="case" val="genitiveCase"/>
<FormRepresentation> <feat att="writtenForm" val="celleslims"/><feat att="inflectionalParadigm" val="MFG0220"/> <feat att="officiallyApproved" val="yes"/> <feat att="frequency" val="0.0"/></FormRepresentation></WordForm>
<WordForm><feat att="grammaticalGender" val="commonGender"/><feat att="definiteness" val="definite"/><feat att="grammaticalNumber" val="singular"/><feat att="case" val="unspecified"/>
<FormRepresentation> <feat att="writtenForm" val="celleslimen"/><feat att="inflectionalParadigm" val="MFG0220"/> <feat att="officiallyApproved" val="yes"/> <feat att="frequency" val="0.0"/></FormRepresentation></WordForm>
<WordForm><feat att="grammaticalGender" val="commonGender"/><feat att="definiteness" val="definite"/><feat att="grammaticalNumber" val="singular"/><feat att="case" val="genitiveCase"/>
<FormRepresentation> <feat att="writtenForm" val="celleslimens"/><feat att="inflectionalParadigm" val="MFG0220"/> <feat att="officiallyApproved" val="yes"/> <feat att="frequency" val="0.0"/></FormRepresentation></WordForm>
</LexicalEntry> 
<LexicalEntry><feat att="partOfSpeech" val="commonNoun"/> 
<feat att="id" val="GMU_CELLEVÆG_1"/> 
<feat att="morphologicalUnitId" val="CELLEVÆG"/> 
<feat att="originalSource" val="PAROLE"/> 
<feat att="independentWord" val="yes"/> 
<feat att="decomposition" val="celle+væg"/> 
<Lemma><FormRepresentation> <feat att="writtenForm" val="cellevæg"/> <feat att="officiallyApproved" val="yes"/> 
<feat att="joiningElement" val="Not analyzed"/> 
</FormRepresentation> </Lemma> 
<WordForm><feat att="grammaticalGender" val="commonGender"/><feat att="definiteness" val="indefinite"/><feat att="grammaticalNumber" val="singular"/><feat att="case" val="unspecified"/>
<FormRepresentation> <feat att="writtenForm" val="cellevæg"/><feat att="inflectionalParadigm" val="MFG0057"/> <feat att="officiallyApproved" val="yes"/> <feat att="frequency" val=".5714"/></FormRepresentation></WordForm>
<WordForm><feat att="grammaticalGender" val="commonGender"/><feat att="definiteness" val="indefinite"/><feat att="grammaticalNumber" val="singular"/><feat att="case" val="genitiveCase"/>
<FormRepresentation> <feat att="writtenForm" val="cellevægs"/><feat att="inflectionalParadigm" val="MFG0057"/> <feat att="officiallyApproved" val="yes"/> <feat att="frequency" val="0.0"/></FormRepresentation></WordForm>
<WordForm><feat att="grammaticalGender" val="commonGender"/><feat att="definiteness" val="indefinite"/><feat att="grammaticalNumber" val="plural"/><feat att="case" val="unspecified"/>
<FormRepresentation> <feat att="writtenForm" val="cellevægge"/><feat att="inflectionalParadigm" val="MFG0057"/> <feat att="officiallyApproved" val="yes"/> <feat att="frequency" val=".0714"/></FormRepresentation></WordForm>
<WordForm><feat att="grammaticalGender" val="commonGender"/><feat att="definiteness" val="indefinite"/><feat att="grammaticalNumber" val="plural"/><feat att="case" val="genitiveCase"/>
<FormRepresentation> <feat att="writtenForm" val="cellevægges"/><feat att="inflectionalParadigm" val="MFG0057"/> <feat att="officiallyApproved" val="yes"/> <feat att="frequency" val="0.0"/></FormRepresentation></WordForm>
<WordForm><feat att="grammaticalGender" val="commonGender"/><feat att="definiteness" val="definite"/><feat att="grammaticalNumber" val="singular"/><feat att="case" val="unspecified"/>
<FormRepresentation> <feat att="writtenForm" val="cellevæggen"/><feat att="inflectionalParadigm" val="MFG0057"/> <feat att="officiallyApproved" val="yes"/> <feat att="frequency" val=".7857"/></FormRepresentation></WordForm>
<WordForm><feat att="grammaticalGender" val="commonGender"/><feat att="definiteness" val="definite"/><feat att="grammaticalNumber" val="singular"/><feat att="case" val="genitiveCase"/>
<FormRepresentation> <feat att="writtenForm" val="cellevæggens"/><feat att="inflectionalParadigm" val="MFG0057"/> <feat att="officiallyApproved" val="yes"/> <feat att="frequency" val=".0179"/></FormRepresentation></WordForm>
<WordForm><feat att="grammaticalGender" val="commonGender"/><feat att="definiteness" val="definite"/><feat att="grammaticalNumber" val="plural"/><feat att="case" val="unspecified"/>
<FormRepresentation> <feat att="writtenForm" val="cellevæggene"/><feat att="inflectionalParadigm" val="MFG0057"/> <feat att="officiallyApproved" val="yes"/> <feat att="frequency" val=".0714"/></FormRepresentation></WordForm>
<WordForm><feat att="grammaticalGender" val="commonGender"/><feat att="definiteness" val="definite"/><feat att="grammaticalNumber" val="plural"/><feat att="case" val="genitiveCase"/>
<FormRepresentation> <feat att="writtenForm" val="cellevæggenes"/><feat att="inflectionalParadigm" val="MFG0057"/> <feat att="officiallyApproved" val="yes"/> <feat att="frequency" val="0.0"/></FormRepresentation></WordForm>
</LexicalEntry> 
<LexicalEntry><feat att="partOfSpeech" val="commonNoun"/> 
<feat att="id" val="GMU_CELLEVÆKST_1"/> 
<feat att="morphologicalUnitId" val="CELLEVÆKST"/> 
<feat att="originalSource" val="ONTOQUERY"/> 
<feat att="independentWord" val="yes"/> 
<Lemma><FormRepresentation> <feat att="writtenForm" val="cellevækst"/> <feat att="officiallyApproved" val="yes"/> 
<feat att="joiningElement" val="Not analyzed"/> 
</FormRepresentation> </Lemma> 
<WordForm><feat att="grammaticalGender" val="commonGender"/><feat att="definiteness" val="indefinite"/><feat att="grammaticalNumber" val="singular"/><feat att="case" val="unspecified"/>
<FormRepresentation> <feat att="writtenForm" val="cellevækst"/><feat att="inflectionalParadigm" val="MFG0016"/> <feat att="officiallyApproved" val="yes"/> <feat att="frequency" val=".0536"/></FormRepresentation></WordForm>
<WordForm><feat att="grammaticalGender" val="commonGender"/><feat att="definiteness" val="indefinite"/><feat att="grammaticalNumber" val="singular"/><feat att="case" val="genitiveCase"/>
<FormRepresentation> <feat att="writtenForm" val="cellevæksts"/><feat att="inflectionalParadigm" val="MFG0016"/> <feat att="officiallyApproved" val="yes"/> <feat att="frequency" val="0.0"/></FormRepresentation></WordForm>
<WordForm><feat att="grammaticalGender" val="commonGender"/><feat att="definiteness" val="indefinite"/><feat att="grammaticalNumber" val="plural"/><feat att="case" val="unspecified"/>
<FormRepresentation> <feat att="writtenForm" val="cellevækster"/><feat att="inflectionalParadigm" val="MFG0016"/> <feat att="officiallyApproved" val="yes"/> <feat att="frequency" val="0.0"/></FormRepresentation></WordForm>
<WordForm><feat att="grammaticalGender" val="commonGender"/><feat att="definiteness" val="indefinite"/><feat att="grammaticalNumber" val="plural"/><feat att="case" val="genitiveCase"/>
<FormRepresentation> <feat att="writtenForm" val="cellevæksters"/><feat att="inflectionalParadigm" val="MFG0016"/> <feat att="officiallyApproved" val="yes"/> <feat att="frequency" val="0.0"/></FormRepresentation></WordForm>
<WordForm><feat att="grammaticalGender" val="commonGender"/><feat att="definiteness" val="definite"/><feat att="grammaticalNumber" val="singular"/><feat att="case" val="unspecified"/>
<FormRepresentation> <feat att="writtenForm" val="cellevæksten"/><feat att="inflectionalParadigm" val="MFG0016"/> <feat att="officiallyApproved" val="yes"/> <feat att="frequency" val=".0179"/></FormRepresentation></WordForm>
<WordForm><feat att="grammaticalGender" val="commonGender"/><feat att="definiteness" val="definite"/><feat att="grammaticalNumber" val="singular"/><feat att="case" val="genitiveCase"/>
<FormRepresentation> <feat att="writtenForm" val="cellevækstens"/><feat att="inflectionalParadigm" val="MFG0016"/> <feat att="officiallyApproved" val="yes"/> <feat att="frequency" val="0.0"/></FormRepresentation></WordForm>
<WordForm><feat att="grammaticalGender" val="commonGender"/><feat att="definiteness" val="definite"/><feat att="grammaticalNumber" val="plural"/><feat att="case" val="unspecified"/>
<FormRepresentation> <feat att="writtenForm" val="cellevæksterne"/><feat att="inflectionalParadigm" val="MFG0016"/> <feat att="officiallyApproved" val="yes"/> <feat att="frequency" val="0.0"/></FormRepresentation></WordForm>
<WordForm><feat att="grammaticalGender" val="commonGender"/><feat att="definiteness" val="definite"/><feat att="grammaticalNumber" val="plural"/><feat att="case" val="genitiveCase"/>
<FormRepresentation> <feat att="writtenForm" val="cellevæksternes"/><feat att="inflectionalParadigm" val="MFG0016"/> <feat att="officiallyApproved" val="yes"/> <feat att="frequency" val="0.0"/></FormRepresentation></WordForm>
</LexicalEntry> 
<LexicalEntry><feat att="partOfSpeech" val="commonNoun"/> 
<feat att="id" val="GMU_CELLIST_1"/> 
<feat att="morphologicalUnitId" val="CELLIST"/> 
<feat att="originalSource" val="PAROLE"/> 
<feat att="independentWord" val="yes"/> 
<Lemma><FormRepresentation> <feat att="writtenForm" val="cellist"/> <feat att="officiallyApproved" val="yes"/> 
<feat att="joiningElement" val="nil"/> 
<feat att="joiningElementResult" val="cellist"/> 
</FormRepresentation> </Lemma> 
<WordForm><feat att="grammaticalGender" val="commonGender"/><feat att="definiteness" val="indefinite"/><feat att="grammaticalNumber" val="singular"/><feat att="case" val="unspecified"/>
<FormRepresentation> <feat att="writtenForm" val="cellist"/><feat att="inflectionalParadigm" val="MFG0016"/> <feat att="officiallyApproved" val="yes"/> <feat att="frequency" val="1."/></FormRepresentation></WordForm>
<WordForm><feat att="grammaticalGender" val="commonGender"/><feat att="definiteness" val="indefinite"/><feat att="grammaticalNumber" val="singular"/><feat att="case" val="genitiveCase"/>
<FormRepresentation> <feat att="writtenForm" val="cellists"/><feat att="inflectionalParadigm" val="MFG0016"/> <feat att="officiallyApproved" val="yes"/> <feat att="frequency" val="0.0"/></FormRepresentation></WordForm>
<WordForm><feat att="grammaticalGender" val="commonGender"/><feat att="definiteness" val="indefinite"/><feat att="grammaticalNumber" val="plural"/><feat att="case" val="unspecified"/>
<FormRepresentation> <feat att="writtenForm" val="cellister"/><feat att="inflectionalParadigm" val="MFG0016"/> <feat att="officiallyApproved" val="yes"/> <feat att="frequency" val=".0893"/></FormRepresentation></WordForm>
<WordForm><feat att="grammaticalGender" val="commonGender"/><feat att="definiteness" val="indefinite"/><feat att="grammaticalNumber" val="plural"/><feat att="case" val="genitiveCase"/>
<FormRepresentation> <feat att="writtenForm" val="cellisters"/><feat att="inflectionalParadigm" val="MFG0016"/> <feat att="officiallyApproved" val="yes"/> <feat att="frequency" val="0.0"/></FormRepresentation></WordForm>
<WordForm><feat att="grammaticalGender" val="commonGender"/><feat att="definiteness" val="definite"/><feat att="grammaticalNumber" val="singular"/><feat att="case" val="unspecified"/>
<FormRepresentation> <feat att="writtenForm" val="cellisten"/><feat att="inflectionalParadigm" val="MFG0016"/> <feat att="officiallyApproved" val="yes"/> <feat att="frequency" val=".8036"/></FormRepresentation></WordForm>
<WordForm><feat att="grammaticalGender" val="commonGender"/><feat att="definiteness" val="definite"/><feat att="grammaticalNumber" val="singular"/><feat att="case" val="genitiveCase"/>
<FormRepresentation> <feat att="writtenForm" val="cellistens"/><feat att="inflectionalParadigm" val="MFG0016"/> <feat att="officiallyApproved" val="yes"/> <feat att="frequency" val=".0179"/></FormRepresentation></WordForm>
<WordForm><feat att="grammaticalGender" val="commonGender"/><feat att="definiteness" val="definite"/><feat att="grammaticalNumber" val="plural"/><feat att="case" val="unspecified"/>
<FormRepresentation> <feat att="writtenForm" val="cellisterne"/><feat att="inflectionalParadigm" val="MFG0016"/> <feat att="officiallyApproved" val="yes"/> <feat att="frequency" val=".0179"/></FormRepresentation></WordForm>
<WordForm><feat att="grammaticalGender" val="commonGender"/><feat att="definiteness" val="definite"/><feat att="grammaticalNumber" val="plural"/><feat att="case" val="genitiveCase"/>
<FormRepresentation> <feat att="writtenForm" val="cellisternes"/><feat att="inflectionalParadigm" val="MFG0016"/> <feat att="officiallyApproved" val="yes"/> <feat att="frequency" val="0.0"/></FormRepresentation></WordForm>
</LexicalEntry> 
<LexicalEntry><feat att="partOfSpeech" val="commonNoun"/> 
<feat att="id" val="GMU_CELLO_1"/> 
<feat att="morphologicalUnitId" val="CELLO"/> 
<feat att="originalSource" val="PAROLE"/> 
<feat att="independentWord" val="yes"/> 
<Lemma><FormRepresentation> <feat att="writtenForm" val="cello"/> <feat att="officiallyApproved" val="yes"/> 
<feat att="joiningElement" val="nil"/> 
<feat att="joiningElementResult" val="cello"/> 
</FormRepresentation> </Lemma> 
<WordForm><feat att="grammaticalGender" val="commonGender"/><feat att="definiteness" val="indefinite"/><feat att="grammaticalNumber" val="singular"/><feat att="case" val="unspecified"/>
<FormRepresentation> <feat att="writtenForm" val="cello"/><feat att="inflectionalParadigm" val="MFG0016"/> <feat att="officiallyApproved" val="yes"/> <feat att="frequency" val="2.0714"/></FormRepresentation></WordForm>
<WordForm><feat att="grammaticalGender" val="commonGender"/><feat att="definiteness" val="indefinite"/><feat att="grammaticalNumber" val="singular"/><feat att="case" val="genitiveCase"/>
<FormRepresentation> <feat att="writtenForm" val="cellos"/><feat att="inflectionalParadigm" val="MFG0016"/> <feat att="officiallyApproved" val="yes"/> <feat att="frequency" val="0.0"/></FormRepresentation></WordForm>
<WordForm><feat att="grammaticalGender" val="commonGender"/><feat att="definiteness" val="indefinite"/><feat att="grammaticalNumber" val="plural"/><feat att="case" val="unspecified"/>
<FormRepresentation> <feat att="writtenForm" val="celloer"/><feat att="inflectionalParadigm" val="MFG0016"/> <feat att="officiallyApproved" val="yes"/> <feat att="frequency" val=".0714"/></FormRepresentation></WordForm>
<WordForm><feat att="grammaticalGender" val="commonGender"/><feat att="definiteness" val="indefinite"/><feat att="grammaticalNumber" val="plural"/><feat att="case" val="genitiveCase"/>
<FormRepresentation> <feat att="writtenForm" val="celloers"/><feat att="inflectionalParadigm" val="MFG0016"/> <feat att="officiallyApproved" val="yes"/> <feat att="frequency" val="0.0"/></FormRepresentation></WordForm>
<WordForm><feat att="grammaticalGender" val="commonGender"/><feat att="definiteness" val="definite"/><feat att="grammaticalNumber" val="singular"/><feat att="case" val="unspecified"/>
<FormRepresentation> <feat att="writtenForm" val="celloen"/><feat att="inflectionalParadigm" val="MFG0016"/> <feat att="officiallyApproved" val="yes"/> <feat att="frequency" val=".3929"/></FormRepresentation></WordForm>
<WordForm><feat att="grammaticalGender" val="commonGender"/><feat att="definiteness" val="definite"/><feat att="grammaticalNumber" val="singular"/><feat att="case" val="genitiveCase"/>
<FormRepresentation> <feat att="writtenForm" val="celloens"/><feat att="inflectionalParadigm" val="MFG0016"/> <feat att="officiallyApproved" val="yes"/> <feat att="frequency" val=".0536"/></FormRepresentation></WordForm>
<WordForm><feat att="grammaticalGender" val="commonGender"/><feat att="definiteness" val="definite"/><feat att="grammaticalNumber" val="plural"/><feat att="case" val="unspecified"/>
<FormRepresentation> <feat att="writtenForm" val="celloerne"/><feat att="inflectionalParadigm" val="MFG0016"/> <feat att="officiallyApproved" val="yes"/> <feat att="frequency" val=".0179"/></FormRepresentation></WordForm>
<WordForm><feat att="grammaticalGender" val="commonGender"/><feat att="definiteness" val="definite"/><feat att="grammaticalNumber" val="plural"/><feat att="case" val="genitiveCase"/>
<FormRepresentation> <feat att="writtenForm" val="celloernes"/><feat att="inflectionalParadigm" val="MFG0016"/> <feat att="officiallyApproved" val="yes"/> <feat att="frequency" val="0.0"/></FormRepresentation></WordForm>
</LexicalEntry> 
<LexicalEntry><feat att="partOfSpeech" val="commonNoun"/> 
<feat att="id" val="GMU_CELLULOSE_1"/> 
<feat att="morphologicalUnitId" val="CELLULOSE"/> 
<feat att="originalSource" val="DDO"/> 
<feat att="independentWord" val="yes"/> 
<Lemma><FormRepresentation> <feat att="writtenForm" val="cellulose"/> <feat att="officiallyApproved" val="yes"/> 
<feat att="joiningElement" val="nil"/> 
<feat att="joiningElementResult" val="cellulose"/> 
</FormRepresentation> </Lemma> 
<WordForm><feat att="grammaticalGender" val="commonGender"/><feat att="definiteness" val="indefinite"/><feat att="grammaticalNumber" val="singular"/><feat att="case" val="unspecified"/>
<FormRepresentation> <feat att="writtenForm" val="cellulose"/><feat att="inflectionalParadigm" val="MFG0222"/> <feat att="officiallyApproved" val="yes"/> <feat att="frequency" val=".9286"/></FormRepresentation></WordForm>
<WordForm><feat att="grammaticalGender" val="commonGender"/><feat att="definiteness" val="indefinite"/><feat att="grammaticalNumber" val="singular"/><feat att="case" val="genitiveCase"/>
<FormRepresentation> <feat att="writtenForm" val="celluloses"/><feat att="inflectionalParadigm" val="MFG0222"/> <feat att="officiallyApproved" val="yes"/> <feat att="frequency" val="0.0"/></FormRepresentation></WordForm>
<WordForm><feat att="grammaticalGender" val="commonGender"/><feat att="definiteness" val="definite"/><feat att="grammaticalNumber" val="singular"/><feat att="case" val="unspecified"/>
<FormRepresentation> <feat att="writtenForm" val="cellulosen"/><feat att="inflectionalParadigm" val="MFG0222"/> <feat att="officiallyApproved" val="yes"/> <feat att="frequency" val=".0714"/></FormRepresentation></WordForm>
<WordForm><feat att="grammaticalGender" val="commonGender"/><feat att="definiteness" val="definite"/><feat att="grammaticalNumber" val="singular"/><feat att="case" val="genitiveCase"/>
<FormRepresentation> <feat att="writtenForm" val="cellulosens"/><feat att="inflectionalParadigm" val="MFG0222"/> <feat att="officiallyApproved" val="yes"/> <feat att="frequency" val="0.0"/></FormRepresentation></WordForm>
</LexicalEntry> 
<LexicalEntry><feat att="partOfSpeech" val="commonNoun"/> 
<feat att="id" val="GMU_CEMBALIST_1"/> 
<feat att="morphologicalUnitId" val="CEMBALIST"/> 
<feat att="originalSource" val="DDO"/> 
<feat att="independentWord" val="yes"/> 
<Lemma><FormRepresentation> <feat att="writtenForm" val="cembalist"/> <feat att="officiallyApproved" val="yes"/> 
<feat att="joiningElement" val="nil"/> 
<feat att="joiningElementResult" val="cembalist"/> 
</FormRepresentation> </Lemma> 
<WordForm><feat att="grammaticalGender" val="commonGender"/><feat att="definiteness" val="indefinite"/><feat att="grammaticalNumber" val="singular"/><feat att="case" val="unspecified"/>
<FormRepresentation> <feat att="writtenForm" val="cembalist"/><feat att="inflectionalParadigm" val="MFG0016"/> <feat att="officiallyApproved" val="yes"/> <feat att="frequency" val=".1607"/></FormRepresentation></WordForm>
<WordForm><feat att="grammaticalGender" val="commonGender"/><feat att="definiteness" val="indefinite"/><feat att="grammaticalNumber" val="singular"/><feat att="case" val="genitiveCase"/>
<FormRepresentation> <feat att="writtenForm" val="cembalists"/><feat att="inflectionalParadigm" val="MFG0016"/> <feat att="officiallyApproved" val="yes"/> <feat att="frequency" val="0.0"/></FormRepresentation></WordForm>
<WordForm><feat att="grammaticalGender" val="commonGender"/><feat att="definiteness" val="indefinite"/><feat att="grammaticalNumber" val="plural"/><feat att="case" val="unspecified"/>
<FormRepresentation> <feat att="writtenForm" val="cembalister"/><feat att="inflectionalParadigm" val="MFG0016"/> <feat att="officiallyApproved" val="yes"/> <feat att="frequency" val=".0179"/></FormRepresentation></WordForm>
<WordForm><feat att="grammaticalGender" val="commonGender"/><feat att="definiteness" val="indefinite"/><feat att="grammaticalNumber" val="plural"/><feat att="case" val="genitiveCase"/>
<FormRepresentation> <feat att="writtenForm" val="cembalisters"/><feat att="inflectionalParadigm" val="MFG0016"/> <feat att="officiallyApproved" val="yes"/> <feat att="frequency" val="0.0"/></FormRepresentation></WordForm>
<WordForm><feat att="grammaticalGender" val="commonGender"/><feat att="definiteness" val="definite"/><feat att="grammaticalNumber" val="singular"/><feat att="case" val="unspecified"/>
<FormRepresentation> <feat att="writtenForm" val="cembalisten"/><feat att="inflectionalParadigm" val="MFG0016"/> <feat att="officiallyApproved" val="yes"/> <feat att="frequency" val=".1964"/></FormRepresentation></WordForm>
<WordForm><feat att="grammaticalGender" val="commonGender"/><feat att="definiteness" val="definite"/><feat att="grammaticalNumber" val="singular"/><feat att="case" val="genitiveCase"/>
<FormRepresentation> <feat att="writtenForm" val="cembalistens"/><feat att="inflectionalParadigm" val="MFG0016"/> <feat att="officiallyApproved" val="yes"/> <feat att="frequency" val="0.0"/></FormRepresentation></WordForm>
<WordForm><feat att="grammaticalGender" val="commonGender"/><feat att="definiteness" val="definite"/><feat att="grammaticalNumber" val="plural"/><feat att="case" val="unspecified"/>
<FormRepresentation> <feat att="writtenForm" val="cembalisterne"/><feat att="inflectionalParadigm" val="MFG0016"/> <feat att="officiallyApproved" val="yes"/> <feat att="frequency" val="0.0"/></FormRepresentation></WordForm>
<WordForm><feat att="grammaticalGender" val="commonGender"/><feat att="definiteness" val="definite"/><feat att="grammaticalNumber" val="plural"/><feat att="case" val="genitiveCase"/>
<FormRepresentation> <feat att="writtenForm" val="cembalisternes"/><feat att="inflectionalParadigm" val="MFG0016"/> <feat att="officiallyApproved" val="yes"/> <feat att="frequency" val="0.0"/></FormRepresentation></WordForm>
</LexicalEntry> 
<LexicalEntry><feat att="partOfSpeech" val="commonNoun"/> 
<feat att="id" val="GMU_CEMBALO_1"/> 
<feat att="morphologicalUnitId" val="CEMBALO"/> 
<feat att="originalSource" val="PAROLE"/> 
<feat att="independentWord" val="yes"/> 
<Lemma><FormRepresentation> <feat att="writtenForm" val="cembalo"/> <feat att="officiallyApproved" val="yes"/> 
<feat att="joiningElement" val="nil"/> 
<feat att="joiningElementResult" val="cembalo"/> 
</FormRepresentation> </Lemma> 
<WordForm><feat att="grammaticalGender" val="neuter"/><feat att="definiteness" val="indefinite"/><feat att="grammaticalNumber" val="singular"/><feat att="case" val="unspecified"/>
<FormRepresentation> <feat att="writtenForm" val="cembalo"/><feat att="inflectionalParadigm" val="MFG0044"/> <feat att="officiallyApproved" val="yes"/> <feat att="frequency" val=".9107"/></FormRepresentation></WordForm>
<WordForm><feat att="grammaticalGender" val="neuter"/><feat att="definiteness" val="indefinite"/><feat att="grammaticalNumber" val="singular"/><feat att="case" val="genitiveCase"/>
<FormRepresentation> <feat att="writtenForm" val="cembalos"/><feat att="inflectionalParadigm" val="MFG0044"/> <feat att="officiallyApproved" val="yes"/> <feat att="frequency" val=".0357"/></FormRepresentation></WordForm>
<WordForm><feat att="grammaticalGender" val="neuter"/><feat att="definiteness" val="indefinite"/><feat att="grammaticalNumber" val="plural"/><feat att="case" val="unspecified"/>
<FormRepresentation> <feat att="writtenForm" val="cembaloer"/><feat att="inflectionalParadigm" val="MFG0044"/> <feat att="officiallyApproved" val="yes"/> <feat att="frequency" val=".0357"/></FormRepresentation></WordForm>
<WordForm><feat att="grammaticalGender" val="neuter"/><feat att="definiteness" val="indefinite"/><feat att="grammaticalNumber" val="plural"/><feat att="case" val="genitiveCase"/>
<FormRepresentation> <feat att="writtenForm" val="cembaloers"/><feat att="inflectionalParadigm" val="MFG0044"/> <feat att="officiallyApproved" val="yes"/> <feat att="frequency" val="0.0"/></FormRepresentation></WordForm>
<WordForm><feat att="grammaticalGender" val="neuter"/><feat att="definiteness" val="definite"/><feat att="grammaticalNumber" val="singular"/><feat att="case" val="unspecified"/>
<FormRepresentation> <feat att="writtenForm" val="cembaloet"/><feat att="inflectionalParadigm" val="MFG0044"/> <feat att="officiallyApproved" val="yes"/> <feat att="frequency" val=".1429"/></FormRepresentation></WordForm>
<WordForm><feat att="grammaticalGender" val="neuter"/><feat att="definiteness" val="definite"/><feat att="grammaticalNumber" val="singular"/><feat att="case" val="genitiveCase"/>
<FormRepresentation> <feat att="writtenForm" val="cembaloets"/><feat att="inflectionalParadigm" val="MFG0044"/> <feat att="officiallyApproved" val="yes"/> <feat att="frequency" val=".125"/></FormRepresentation></WordForm>
<WordForm><feat att="grammaticalGender" val="neuter"/><feat att="definiteness" val="definite"/><feat att="grammaticalNumber" val="plural"/><feat att="case" val="unspecified"/>
<FormRepresentation> <feat att="writtenForm" val="cembaloerne"/><feat att="inflectionalParadigm" val="MFG0044"/> <feat att="officiallyApproved" val="yes"/> <feat att="frequency" val="0.0"/></FormRepresentation></WordForm>
<WordForm><feat att="grammaticalGender" val="neuter"/><feat att="definiteness" val="definite"/><feat att="grammaticalNumber" val="plural"/><feat att="case" val="genitiveCase"/>
<FormRepresentation> <feat att="writtenForm" val="cembaloernes"/><feat att="inflectionalParadigm" val="MFG0044"/> <feat att="officiallyApproved" val="yes"/> <feat att="frequency" val="0.0"/></FormRepresentation></WordForm>
</LexicalEntry> 
<LexicalEntry><feat att="partOfSpeech" val="commonNoun"/> 
<feat att="id" val="GMU_CEMENT_1"/> 
<feat att="morphologicalUnitId" val="CEMENT"/> 
<feat att="originalSource" val="PAROLE"/> 
<feat att="independentWord" val="yes"/> 
<Lemma><FormRepresentation> <feat att="writtenForm" val="cement"/> <feat att="officiallyApproved" val="yes"/> 
<feat att="joiningElement" val="nil"/> 
<feat att="joiningElementResult" val="cement"/> 
</FormRepresentation> </Lemma> 
<WordForm><feat att="grammaticalGender" val="commonGender"/><feat att="definiteness" val="indefinite"/><feat att="grammaticalNumber" val="singular"/><feat att="case" val="unspecified"/>
<FormRepresentation> <feat att="writtenForm" val="cement"/><feat att="inflectionalParadigm" val="MFG0016"/> <feat att="officiallyApproved" val="yes"/> <feat att="frequency" val="3.4107"/></FormRepresentation></WordForm>
<WordForm><feat att="grammaticalGender" val="commonGender"/><feat att="definiteness" val="indefinite"/><feat att="grammaticalNumber" val="singular"/><feat att="case" val="genitiveCase"/>
<FormRepresentation> <feat att="writtenForm" val="cements"/><feat att="inflectionalParadigm" val="MFG0016"/> <feat att="officiallyApproved" val="yes"/> <feat att="frequency" val="0.0"/></FormRepresentation></WordForm>
<WordForm><feat att="grammaticalGender" val="commonGender"/><feat att="definiteness" val="indefinite"/><feat att="grammaticalNumber" val="plural"/><feat att="case" val="unspecified"/>
<FormRepresentation> <feat att="writtenForm" val="cementer"/><feat att="inflectionalParadigm" val="MFG0016"/> <feat att="officiallyApproved" val="yes"/> <feat att="frequency" val="0.0"/></FormRepresentation></WordForm>
<WordForm><feat att="grammaticalGender" val="commonGender"/><feat att="definiteness" val="indefinite"/><feat att="grammaticalNumber" val="plural"/><feat att="case" val="genitiveCase"/>
<FormRepresentation> <feat att="writtenForm" val="cementers"/><feat att="inflectionalParadigm" val="MFG0016"/> <feat att="officiallyApproved" val="yes"/> <feat att="frequency" val="0.0"/></FormRepresentation></WordForm>
<WordForm><feat att="grammaticalGender" val="commonGender"/><feat att="definiteness" val="definite"/><feat att="grammaticalNumber" val="singular"/><feat att="case" val="unspecified"/>
<FormRepresentation> <feat att="writtenForm" val="cementen"/><feat att="inflectionalParadigm" val="MFG0016"/> <feat att="officiallyApproved" val="yes"/> <feat att="frequency" val=".7143"/></FormRepresentation></WordForm>
<WordForm><feat att="grammaticalGender" val="commonGender"/><feat att="definiteness" val="definite"/><feat att="grammaticalNumber" val="singular"/><feat att="case" val="genitiveCase"/>
<FormRepresentation> <feat att="writtenForm" val="cementens"/><feat att="inflectionalParadigm" val="MFG0016"/> <feat att="officiallyApproved" val="yes"/> <feat att="frequency" val=".0357"/></FormRepresentation></WordForm>
<WordForm><feat att="grammaticalGender" val="commonGender"/><feat att="definiteness" val="definite"/><feat att="grammaticalNumber" val="plural"/><feat att="case" val="unspecified"/>
<FormRepresentation> <feat att="writtenForm" val="cementerne"/><feat att="inflectionalParadigm" val="MFG0016"/> <feat att="officiallyApproved" val="yes"/> <feat att="frequency" val="0.0"/></FormRepresentation></WordForm>
<WordForm><feat att="grammaticalGender" val="commonGender"/><feat att="definiteness" val="definite"/><feat att="grammaticalNumber" val="plural"/><feat att="case" val="genitiveCase"/>
<FormRepresentation> <feat att="writtenForm" val="cementernes"/><feat att="inflectionalParadigm" val="MFG0016"/> <feat att="officiallyApproved" val="yes"/> <feat att="frequency" val="0.0"/></FormRepresentation></WordForm>
</LexicalEntry> 
<LexicalEntry><feat att="partOfSpeech" val="commonNoun"/> 
<feat att="id" val="GMU_CEMENTERING_1"/> 
<feat att="morphologicalUnitId" val="CEMENTERING"/> 
<feat att="originalSource" val="DDO"/> 
<feat att="independentWord" val="yes"/> 
<Lemma><FormRepresentation> <feat att="writtenForm" val="cementering"/> <feat att="officiallyApproved" val="yes"/> 
<feat att="joiningElement" val="Not analyzed"/> 
</FormRepresentation> </Lemma> 
<WordForm><feat att="grammaticalGender" val="commonGender"/><feat att="definiteness" val="indefinite"/><feat att="grammaticalNumber" val="singular"/><feat att="case" val="unspecified"/>
<FormRepresentation> <feat att="writtenForm" val="cementering"/><feat att="inflectionalParadigm" val="MFG0016"/> <feat att="officiallyApproved" val="yes"/> <feat att="frequency" val=".1071"/></FormRepresentation></WordForm>
<WordForm><feat att="grammaticalGender" val="commonGender"/><feat att="definiteness" val="indefinite"/><feat att="grammaticalNumber" val="singular"/><feat att="case" val="genitiveCase"/>
<FormRepresentation> <feat att="writtenForm" val="cementerings"/><feat att="inflectionalParadigm" val="MFG0016"/> <feat att="officiallyApproved" val="yes"/> <feat att="frequency" val="0.0"/></FormRepresentation></WordForm>
<WordForm><feat att="grammaticalGender" val="commonGender"/><feat att="definiteness" val="indefinite"/><feat att="grammaticalNumber" val="plural"/><feat att="case" val="unspecified"/>
<FormRepresentation> <feat att="writtenForm" val="cementeringer"/><feat att="inflectionalParadigm" val="MFG0016"/> <feat att="officiallyApproved" val="yes"/> <feat att="frequency" val="0.0"/></FormRepresentation></WordForm>
<WordForm><feat att="grammaticalGender" val="commonGender"/><feat att="definiteness" val="indefinite"/><feat att="grammaticalNumber" val="plural"/><feat att="case" val="genitiveCase"/>
<FormRepresentation> <feat att="writtenForm" val="cementeringers"/><feat att="inflectionalParadigm" val="MFG0016"/> <feat att="officiallyApproved" val="yes"/> <feat att="frequency" val="0.0"/></FormRepresentation></WordForm>
<WordForm><feat att="grammaticalGender" val="commonGender"/><feat att="definiteness" val="definite"/><feat att="grammaticalNumber" val="singular"/><feat att="case" val="unspecified"/>
<FormRepresentation> <feat att="writtenForm" val="cementeringen"/><feat att="inflectionalParadigm" val="MFG0016"/> <feat att="officiallyApproved" val="yes"/> <feat att="frequency" val=".0179"/></FormRepresentation></WordForm>
<WordForm><feat att="grammaticalGender" val="commonGender"/><feat att="definiteness" val="definite"/><feat att="grammaticalNumber" val="singular"/><feat att="case" val="genitiveCase"/>
<FormRepresentation> <feat att="writtenForm" val="cementeringens"/><feat att="inflectionalParadigm" val="MFG0016"/> <feat att="officiallyApproved" val="yes"/> <feat att="frequency" val="0.0"/></FormRepresentation></WordForm>
<WordForm><feat att="grammaticalGender" val="commonGender"/><feat att="definiteness" val="definite"/><feat att="grammaticalNumber" val="plural"/><feat att="case" val="unspecified"/>
<FormRepresentation> <feat att="writtenForm" val="cementeringerne"/><feat att="inflectionalParadigm" val="MFG0016"/> <feat att="officiallyApproved" val="yes"/> <feat att="frequency" val="0.0"/></FormRepresentation></WordForm>
<WordForm><feat att="grammaticalGender" val="commonGender"/><feat att="definiteness" val="definite"/><feat att="grammaticalNumber" val="plural"/><feat att="case" val="genitiveCase"/>
<FormRepresentation> <feat att="writtenForm" val="cementeringernes"/><feat att="inflectionalParadigm" val="MFG0016"/> <feat att="officiallyApproved" val="yes"/> <feat att="frequency" val="0.0"/></FormRepresentation></WordForm>
</LexicalEntry> 
<LexicalEntry><feat att="partOfSpeech" val="commonNoun"/> 
<feat att="id" val="GMU_CEMENTFABRIK_1"/> 
<feat att="morphologicalUnitId" val="CEMENTFABRIK"/> 
<feat att="originalSource" val="PAROLE"/> 
<feat att="independentWord" val="yes"/> 
<feat att="decomposition" val="cement+fabrik"/> 
<Lemma><FormRepresentation> <feat att="writtenForm" val="cementfabrik"/> <feat att="officiallyApproved" val="yes"/> 
<feat att="joiningElement" val="Not analyzed"/> 
</FormRepresentation> </Lemma> 
<WordForm><feat att="grammaticalGender" val="commonGender"/><feat att="definiteness" val="indefinite"/><feat att="grammaticalNumber" val="singular"/><feat att="case" val="unspecified"/>
<FormRepresentation> <feat att="writtenForm" val="cementfabrik"/><feat att="inflectionalParadigm" val="MFG0062"/> <feat att="officiallyApproved" val="yes"/> <feat att="frequency" val=".4107"/></FormRepresentation></WordForm>
<WordForm><feat att="grammaticalGender" val="commonGender"/><feat att="definiteness" val="indefinite"/><feat att="grammaticalNumber" val="singular"/><feat att="case" val="genitiveCase"/>
<FormRepresentation> <feat att="writtenForm" val="cementfabriks"/><feat att="inflectionalParadigm" val="MFG0062"/> <feat att="officiallyApproved" val="yes"/> <feat att="frequency" val="0.0"/></FormRepresentation></WordForm>
<WordForm><feat att="grammaticalGender" val="commonGender"/><feat att="definiteness" val="indefinite"/><feat att="grammaticalNumber" val="plural"/><feat att="case" val="unspecified"/>
<FormRepresentation> <feat att="writtenForm" val="cementfabrikker"/><feat att="inflectionalParadigm" val="MFG0062"/> <feat att="officiallyApproved" val="yes"/> <feat att="frequency" val=".375"/></FormRepresentation></WordForm>
<WordForm><feat att="grammaticalGender" val="commonGender"/><feat att="definiteness" val="indefinite"/><feat att="grammaticalNumber" val="plural"/><feat att="case" val="genitiveCase"/>
<FormRepresentation> <feat att="writtenForm" val="cementfabrikkers"/><feat att="inflectionalParadigm" val="MFG0062"/> <feat att="officiallyApproved" val="yes"/> <feat att="frequency" val="0.0"/></FormRepresentation></WordForm>
<WordForm><feat att="grammaticalGender" val="commonGender"/><feat att="definiteness" val="definite"/><feat att="grammaticalNumber" val="singular"/><feat att="case" val="unspecified"/>
<FormRepresentation> <feat att="writtenForm" val="cementfabrikken"/><feat att="inflectionalParadigm" val="MFG0062"/> <feat att="officiallyApproved" val="yes"/> <feat att="frequency" val=".3214"/></FormRepresentation></WordForm>
<WordForm><feat att="grammaticalGender" val="commonGender"/><feat att="definiteness" val="definite"/><feat att="grammaticalNumber" val="singular"/><feat att="case" val="genitiveCase"/>
<FormRepresentation> <feat att="writtenForm" val="cementfabrikkens"/><feat att="inflectionalParadigm" val="MFG0062"/> <feat att="officiallyApproved" val="yes"/> <feat att="frequency" val=".0714"/></FormRepresentation></WordForm>
<WordForm><feat att="grammaticalGender" val="commonGender"/><feat att="definiteness" val="definite"/><feat att="grammaticalNumber" val="plural"/><feat att="case" val="unspecified"/>
<FormRepresentation> <feat att="writtenForm" val="cementfabrikkerne"/><feat att="inflectionalParadigm" val="MFG0062"/> <feat att="officiallyApproved" val="yes"/> <feat att="frequency" val=".0893"/></FormRepresentation></WordForm>
<WordForm><feat att="grammaticalGender" val="commonGender"/><feat att="definiteness" val="definite"/><feat att="grammaticalNumber" val="plural"/><feat att="case" val="genitiveCase"/>
<FormRepresentation> <feat att="writtenForm" val="cementfabrikkernes"/><feat att="inflectionalParadigm" val="MFG0062"/> <feat att="officiallyApproved" val="yes"/> <feat att="frequency" val=".0179"/></FormRepresentation></WordForm>
</LexicalEntry> 
<LexicalEntry><feat att="partOfSpeech" val="commonNoun"/> 
<feat att="id" val="GMU_CEMENTINDUSTRI_1"/> 
<feat att="morphologicalUnitId" val="CEMENTINDUSTRI"/> 
<feat att="originalSource" val="DDO"/> 
<feat att="independentWord" val="yes"/> 
<feat att="decomposition" val="cement+industri"/> 
<Lemma><FormRepresentation> <feat att="writtenForm" val="cementindustri"/> <feat att="officiallyApproved" val="yes"/> 
<feat att="joiningElement" val="Not analyzed"/> 
</FormRepresentation> </Lemma> 
<WordForm><feat att="grammaticalGender" val="commonGender"/><feat att="definiteness" val="indefinite"/><feat att="grammaticalNumber" val="singular"/><feat att="case" val="unspecified"/>
<FormRepresentation> <feat att="writtenForm" val="cementindustri"/><feat att="inflectionalParadigm" val="MFG0016"/> <feat att="officiallyApproved" val="yes"/> <feat att="frequency" val=".1429"/></FormRepresentation></WordForm>
<WordForm><feat att="grammaticalGender" val="commonGender"/><feat att="definiteness" val="indefinite"/><feat att="grammaticalNumber" val="singular"/><feat att="case" val="genitiveCase"/>
<FormRepresentation> <feat att="writtenForm" val="cementindustris"/><feat att="inflectionalParadigm" val="MFG0016"/> <feat att="officiallyApproved" val="yes"/> <feat att="frequency" val="0.0"/></FormRepresentation></WordForm>
<WordForm><feat att="grammaticalGender" val="commonGender"/><feat att="definiteness" val="indefinite"/><feat att="grammaticalNumber" val="plural"/><feat att="case" val="unspecified"/>
<FormRepresentation> <feat att="writtenForm" val="cementindustrier"/><feat att="inflectionalParadigm" val="MFG0016"/> <feat att="officiallyApproved" val="yes"/> <feat att="frequency" val=".0357"/></FormRepresentation></WordForm>
<WordForm><feat att="grammaticalGender" val="commonGender"/><feat att="definiteness" val="indefinite"/><feat att="grammaticalNumber" val="plural"/><feat att="case" val="genitiveCase"/>
<FormRepresentation> <feat att="writtenForm" val="cementindustriers"/><feat att="inflectionalParadigm" val="MFG0016"/> <feat att="officiallyApproved" val="yes"/> <feat att="frequency" val="0.0"/></FormRepresentation></WordForm>
<WordForm><feat att="grammaticalGender" val="commonGender"/><feat att="definiteness" val="definite"/><feat att="grammaticalNumber" val="singular"/><feat att="case" val="unspecified"/>
<FormRepresentation> <feat att="writtenForm" val="cementindustrien"/><feat att="inflectionalParadigm" val="MFG0016"/> <feat att="officiallyApproved" val="yes"/> <feat att="frequency" val=".1786"/></FormRepresentation></WordForm>
<WordForm><feat att="grammaticalGender" val="commonGender"/><feat att="definiteness" val="definite"/><feat att="grammaticalNumber" val="singular"/><feat att="case" val="genitiveCase"/>
<FormRepresentation> <feat att="writtenForm" val="cementindustriens"/><feat att="inflectionalParadigm" val="MFG0016"/> <feat att="officiallyApproved" val="yes"/> <feat att="frequency" val="0.0"/></FormRepresentation></WordForm>
<WordForm><feat att="grammaticalGender" val="commonGender"/><feat att="definiteness" val="definite"/><feat att="grammaticalNumber" val="plural"/><feat att="case" val="unspecified"/>
<FormRepresentation> <feat att="writtenForm" val="cementindustrierne"/><feat att="inflectionalParadigm" val="MFG0016"/> <feat att="officiallyApproved" val="yes"/> <feat att="frequency" val="0.0"/></FormRepresentation></WordForm>
<WordForm><feat att="grammaticalGender" val="commonGender"/><feat att="definiteness" val="definite"/><feat att="grammaticalNumber" val="plural"/><feat att="case" val="genitiveCase"/>
<FormRepresentation> <feat att="writtenForm" val="cementindustriernes"/><feat att="inflectionalParadigm" val="MFG0016"/> <feat att="officiallyApproved" val="yes"/> <feat att="frequency" val="0.0"/></FormRepresentation></WordForm>
</LexicalEntry> 
<LexicalEntry><feat att="partOfSpeech" val="commonNoun"/> 
<feat att="id" val="GMU_CEMENTRØR_1"/> 
<feat att="morphologicalUnitId" val="CEMENTRØR"/> 
<feat att="originalSource" val="DDO"/> 
<feat att="independentWord" val="yes"/> 
<feat att="decomposition" val="cement+rør"/> 
<Lemma><FormRepresentation> <feat att="writtenForm" val="cementrør"/> <feat att="officiallyApproved" val="yes"/> 
<feat att="joiningElement" val="Not analyzed"/> 
</FormRepresentation> </Lemma> 
<WordForm><feat att="grammaticalGender" val="neuter"/><feat att="definiteness" val="indefinite"/><feat att="grammaticalNumber" val="singular"/><feat att="case" val="unspecified"/>
<FormRepresentation> <feat att="writtenForm" val="cementrør"/><feat att="inflectionalParadigm" val="MFG0040"/> <feat att="officiallyApproved" val="yes"/> <feat att="frequency" val=".1429"/></FormRepresentation></WordForm>
<WordForm><feat att="grammaticalGender" val="neuter"/><feat att="definiteness" val="indefinite"/><feat att="grammaticalNumber" val="singular"/><feat att="case" val="genitiveCase"/>
<FormRepresentation> <feat att="writtenForm" val="cementrørs"/><feat att="inflectionalParadigm" val="MFG0040"/> <feat att="officiallyApproved" val="yes"/> <feat att="frequency" val="0.0"/></FormRepresentation></WordForm>
<WordForm><feat att="grammaticalGender" val="neuter"/><feat att="definiteness" val="indefinite"/><feat att="grammaticalNumber" val="plural"/><feat att="case" val="unspecified"/>
<FormRepresentation> <feat att="writtenForm" val="cementrør"/><feat att="inflectionalParadigm" val="MFG0040"/> <feat att="officiallyApproved" val="yes"/> <feat att="frequency" val=".1429"/></FormRepresentation></WordForm>
<WordForm><feat att="grammaticalGender" val="neuter"/><feat att="definiteness" val="indefinite"/><feat att="grammaticalNumber" val="plural"/><feat att="case" val="genitiveCase"/>
<FormRepresentation> <feat att="writtenForm" val="cementrørs"/><feat att="inflectionalParadigm" val="MFG0040"/> <feat att="officiallyApproved" val="yes"/> <feat att="frequency" val="0.0"/></FormRepresentation></WordForm>
<WordForm><feat att="grammaticalGender" val="neuter"/><feat att="definiteness" val="definite"/><feat att="grammaticalNumber" val="singular"/><feat att="case" val="unspecified"/>
<FormRepresentation> <feat att="writtenForm" val="cementrøret"/><feat att="inflectionalParadigm" val="MFG0040"/> <feat att="officiallyApproved" val="yes"/> <feat att="frequency" val=".0179"/></FormRepresentation></WordForm>
<WordForm><feat att="grammaticalGender" val="neuter"/><feat att="definiteness" val="definite"/><feat att="grammaticalNumber" val="singular"/><feat att="case" val="genitiveCase"/>
<FormRepresentation> <feat att="writtenForm" val="cementrørets"/><feat att="inflectionalParadigm" val="MFG0040"/> <feat att="officiallyApproved" val="yes"/> <feat att="frequency" val="0.0"/></FormRepresentation></WordForm>
<WordForm><feat att="grammaticalGender" val="neuter"/><feat att="definiteness" val="definite"/><feat att="grammaticalNumber" val="plural"/><feat att="case" val="unspecified"/>
<FormRepresentation> <feat att="writtenForm" val="cementrørene"/><feat att="inflectionalParadigm" val="MFG0040"/> <feat att="officiallyApproved" val="yes"/> <feat att="frequency" val=".0536"/></FormRepresentation></WordForm>
<WordForm><feat att="grammaticalGender" val="neuter"/><feat att="definiteness" val="definite"/><feat att="grammaticalNumber" val="plural"/><feat att="case" val="genitiveCase"/>
<FormRepresentation> <feat att="writtenForm" val="cementrørenes"/><feat att="inflectionalParadigm" val="MFG0040"/> <feat att="officiallyApproved" val="yes"/> <feat att="frequency" val="0.0"/></FormRepresentation></WordForm>
</LexicalEntry> 
<LexicalEntry><feat att="partOfSpeech" val="commonNoun"/> 
<feat att="id" val="GMU_CENSOR_1"/> 
<feat att="morphologicalUnitId" val="CENSOR"/> 
<feat att="originalSource" val="PAROLE"/> 
<feat att="independentWord" val="yes"/> 
<Lemma><FormRepresentation> <feat att="writtenForm" val="censor"/> <feat att="officiallyApproved" val="yes"/> 
<feat att="joiningElement" val="nil"/> 
<feat att="joiningElementResult" val="censor"/> 
</FormRepresentation> </Lemma> 
<WordForm><feat att="grammaticalGender" val="commonGender"/><feat att="definiteness" val="indefinite"/><feat att="grammaticalNumber" val="singular"/><feat att="case" val="unspecified"/>
<FormRepresentation> <feat att="writtenForm" val="censor"/><feat att="inflectionalParadigm" val="MFG0016"/> <feat att="officiallyApproved" val="yes"/> <feat att="frequency" val="3.6607"/></FormRepresentation></WordForm>
<WordForm><feat att="grammaticalGender" val="commonGender"/><feat att="definiteness" val="indefinite"/><feat att="grammaticalNumber" val="singular"/><feat att="case" val="genitiveCase"/>
<FormRepresentation> <feat att="writtenForm" val="censors"/><feat att="inflectionalParadigm" val="MFG0016"/> <feat att="officiallyApproved" val="yes"/> <feat att="frequency" val=".0714"/></FormRepresentation></WordForm>
<WordForm><feat att="grammaticalGender" val="commonGender"/><feat att="definiteness" val="indefinite"/><feat att="grammaticalNumber" val="plural"/><feat att="case" val="unspecified"/>
<FormRepresentation> <feat att="writtenForm" val="censorer"/><feat att="inflectionalParadigm" val="MFG0016"/> <feat att="officiallyApproved" val="yes"/> <feat att="frequency" val=".5536"/></FormRepresentation></WordForm>
<WordForm><feat att="grammaticalGender" val="commonGender"/><feat att="definiteness" val="indefinite"/><feat att="grammaticalNumber" val="plural"/><feat att="case" val="genitiveCase"/>
<FormRepresentation> <feat att="writtenForm" val="censorers"/><feat att="inflectionalParadigm" val="MFG0016"/> <feat att="officiallyApproved" val="yes"/> <feat att="frequency" val="0.0"/></FormRepresentation></WordForm>
<WordForm><feat att="grammaticalGender" val="commonGender"/><feat att="definiteness" val="definite"/><feat att="grammaticalNumber" val="singular"/><feat att="case" val="unspecified"/>
<FormRepresentation> <feat att="writtenForm" val="censoren"/><feat att="inflectionalParadigm" val="MFG0016"/> <feat att="officiallyApproved" val="yes"/> <feat att="frequency" val=".1429"/></FormRepresentation></WordForm>
<WordForm><feat att="grammaticalGender" val="commonGender"/><feat att="definiteness" val="definite"/><feat att="grammaticalNumber" val="singular"/><feat att="case" val="genitiveCase"/>
<FormRepresentation> <feat att="writtenForm" val="censorens"/><feat att="inflectionalParadigm" val="MFG0016"/> <feat att="officiallyApproved" val="yes"/> <feat att="frequency" val="0.0"/></FormRepresentation></WordForm>
<WordForm><feat att="grammaticalGender" val="commonGender"/><feat att="definiteness" val="definite"/><feat att="grammaticalNumber" val="plural"/><feat att="case" val="unspecified"/>
<FormRepresentation> <feat att="writtenForm" val="censorerne"/><feat att="inflectionalParadigm" val="MFG0016"/> <feat att="officiallyApproved" val="yes"/> <feat att="frequency" val=".4643"/></FormRepresentation></WordForm>
<WordForm><feat att="grammaticalGender" val="commonGender"/><feat att="definiteness" val="definite"/><feat att="grammaticalNumber" val="plural"/><feat att="case" val="genitiveCase"/>
<FormRepresentation> <feat att="writtenForm" val="censorernes"/><feat att="inflectionalParadigm" val="MFG0016"/> <feat att="officiallyApproved" val="yes"/> <feat att="frequency" val=".0536"/></FormRepresentation></WordForm>
</LexicalEntry> 
<LexicalEntry><feat att="partOfSpeech" val="commonNoun"/> 
<feat att="id" val="GMU_CENSUR_1"/> 
<feat att="morphologicalUnitId" val="CENSUR"/> 
<feat att="originalSource" val="PAROLE"/> 
<feat att="independentWord" val="yes"/> 
<Lemma><FormRepresentation> <feat att="writtenForm" val="censur"/> <feat att="officiallyApproved" val="yes"/> 
<feat att="joiningElement" val="nil"/> 
<feat att="joiningElementResult" val="censur"/> 
</FormRepresentation> </Lemma> 
<WordForm><feat att="grammaticalGender" val="commonGender"/><feat att="definiteness" val="indefinite"/><feat att="grammaticalNumber" val="singular"/><feat att="case" val="unspecified"/>
<FormRepresentation> <feat att="writtenForm" val="censur"/><feat att="inflectionalParadigm" val="MFG0016"/> <feat att="officiallyApproved" val="yes"/> <feat att="frequency" val="3.9107"/></FormRepresentation></WordForm>
<WordForm><feat att="grammaticalGender" val="commonGender"/><feat att="definiteness" val="indefinite"/><feat att="grammaticalNumber" val="singular"/><feat att="case" val="genitiveCase"/>
<FormRepresentation> <feat att="writtenForm" val="censurs"/><feat att="inflectionalParadigm" val="MFG0016"/> <feat att="officiallyApproved" val="yes"/> <feat att="frequency" val=".0179"/></FormRepresentation></WordForm>
<WordForm><feat att="grammaticalGender" val="commonGender"/><feat att="definiteness" val="indefinite"/><feat att="grammaticalNumber" val="plural"/><feat att="case" val="unspecified"/>
<FormRepresentation> <feat att="writtenForm" val="censurer"/><feat att="inflectionalParadigm" val="MFG0016"/> <feat att="officiallyApproved" val="yes"/> <feat att="frequency" val="0.0"/></FormRepresentation></WordForm>
<WordForm><feat att="grammaticalGender" val="commonGender"/><feat att="definiteness" val="indefinite"/><feat att="grammaticalNumber" val="plural"/><feat att="case" val="genitiveCase"/>
<FormRepresentation> <feat att="writtenForm" val="censurers"/><feat att="inflectionalParadigm" val="MFG0016"/> <feat att="officiallyApproved" val="yes"/> <feat att="frequency" val="0.0"/></FormRepresentation></WordForm>
<WordForm><feat att="grammaticalGender" val="commonGender"/><feat att="definiteness" val="definite"/><feat att="grammaticalNumber" val="singular"/><feat att="case" val="unspecified"/>
<FormRepresentation> <feat att="writtenForm" val="censuren"/><feat att="inflectionalParadigm" val="MFG0016"/> <feat att="officiallyApproved" val="yes"/> <feat att="frequency" val="1.7143"/></FormRepresentation></WordForm>
<WordForm><feat att="grammaticalGender" val="commonGender"/><feat att="definiteness" val="definite"/><feat att="grammaticalNumber" val="singular"/><feat att="case" val="genitiveCase"/>
<FormRepresentation> <feat att="writtenForm" val="censurens"/><feat att="inflectionalParadigm" val="MFG0016"/> <feat att="officiallyApproved" val="yes"/> <feat att="frequency" val=".2679"/></FormRepresentation></WordForm>
<WordForm><feat att="grammaticalGender" val="commonGender"/><feat att="definiteness" val="definite"/><feat att="grammaticalNumber" val="plural"/><feat att="case" val="unspecified"/>
<FormRepresentation> <feat att="writtenForm" val="censurerne"/><feat att="inflectionalParadigm" val="MFG0016"/> <feat att="officiallyApproved" val="yes"/> <feat att="frequency" val="0.0"/></FormRepresentation></WordForm>
<WordForm><feat att="grammaticalGender" val="commonGender"/><feat att="definiteness" val="definite"/><feat att="grammaticalNumber" val="plural"/><feat att="case" val="genitiveCase"/>
<FormRepresentation> <feat att="writtenForm" val="censurernes"/><feat att="inflectionalParadigm" val="MFG0016"/> <feat att="officiallyApproved" val="yes"/> <feat att="frequency" val="0.0"/></FormRepresentation></WordForm>
</LexicalEntry> 
<LexicalEntry><feat att="partOfSpeech" val="commonNoun"/> 
<feat att="id" val="GMU_CENSURERING_1"/> 
<feat att="morphologicalUnitId" val="CENSURERING"/> 
<feat att="originalSource" val="DDO"/> 
<feat att="independentWord" val="yes"/> 
<Lemma><FormRepresentation> <feat att="writtenForm" val="censurering"/> <feat att="officiallyApproved" val="yes"/> 
<feat att="joiningElement" val="Not analyzed"/> 
</FormRepresentation> </Lemma> 
<WordForm><feat att="grammaticalGender" val="commonGender"/><feat att="definiteness" val="indefinite"/><feat att="grammaticalNumber" val="singular"/><feat att="case" val="unspecified"/>
<FormRepresentation> <feat att="writtenForm" val="censurering"/><feat att="inflectionalParadigm" val="MFG0016"/> <feat att="officiallyApproved" val="yes"/> <feat att="frequency" val=".0179"/></FormRepresentation></WordForm>
<WordForm><feat att="grammaticalGender" val="commonGender"/><feat att="definiteness" val="indefinite"/><feat att="grammaticalNumber" val="singular"/><feat att="case" val="genitiveCase"/>
<FormRepresentation> <feat att="writtenForm" val="censurerings"/><feat att="inflectionalParadigm" val="MFG0016"/> <feat att="officiallyApproved" val="yes"/> <feat att="frequency" val="0.0"/></FormRepresentation></WordForm>
<WordForm><feat att="grammaticalGender" val="commonGender"/><feat att="definiteness" val="indefinite"/><feat att="grammaticalNumber" val="plural"/><feat att="case" val="unspecified"/>
<FormRepresentation> <feat att="writtenForm" val="censureringer"/><feat att="inflectionalParadigm" val="MFG0016"/> <feat att="officiallyApproved" val="yes"/> <feat att="frequency" val="0.0"/></FormRepresentation></WordForm>
<WordForm><feat att="grammaticalGender" val="commonGender"/><feat att="definiteness" val="indefinite"/><feat att="grammaticalNumber" val="plural"/><feat att="case" val="genitiveCase"/>
<FormRepresentation> <feat att="writtenForm" val="censureringers"/><feat att="inflectionalParadigm" val="MFG0016"/> <feat att="officiallyApproved" val="yes"/> <feat att="frequency" val="0.0"/></FormRepresentation></WordForm>
<WordForm><feat att="grammaticalGender" val="commonGender"/><feat att="definiteness" val="definite"/><feat att="grammaticalNumber" val="singular"/><feat att="case" val="unspecified"/>
<FormRepresentation> <feat att="writtenForm" val="censureringen"/><feat att="inflectionalParadigm" val="MFG0016"/> <feat att="officiallyApproved" val="yes"/> <feat att="frequency" val=".1607"/></FormRepresentation></WordForm>
<WordForm><feat att="grammaticalGender" val="commonGender"/><feat att="definiteness" val="definite"/><feat att="grammaticalNumber" val="singular"/><feat att="case" val="genitiveCase"/>
<FormRepresentation> <feat att="writtenForm" val="censureringens"/><feat att="inflectionalParadigm" val="MFG0016"/> <feat att="officiallyApproved" val="yes"/> <feat att="frequency" val="0.0"/></FormRepresentation></WordForm>
<WordForm><feat att="grammaticalGender" val="commonGender"/><feat att="definiteness" val="definite"/><feat att="grammaticalNumber" val="plural"/><feat att="case" val="unspecified"/>
<FormRepresentation> <feat att="writtenForm" val="censureringerne"/><feat att="inflectionalParadigm" val="MFG0016"/> <feat att="officiallyApproved" val="yes"/> <feat att="frequency" val="0.0"/></FormRepresentation></WordForm>
<WordForm><feat att="grammaticalGender" val="commonGender"/><feat att="definiteness" val="definite"/><feat att="grammaticalNumber" val="plural"/><feat att="case" val="genitiveCase"/>
<FormRepresentation> <feat att="writtenForm" val="censureringernes"/><feat att="inflectionalParadigm" val="MFG0016"/> <feat att="officiallyApproved" val="yes"/> <feat att="frequency" val="0.0"/></FormRepresentation></WordForm>
</LexicalEntry> 
<LexicalEntry><feat att="partOfSpeech" val="commonNoun"/> 
<feat att="id" val="GMU_CENT_1"/> 
<feat att="morphologicalUnitId" val="CENT"/> 
<feat att="originalSource" val="PAROLE"/> 
<feat att="independentWord" val="yes"/> 
<Lemma><FormRepresentation> <feat att="writtenForm" val="cent"/> <feat att="officiallyApproved" val="yes"/> 
<feat att="joiningElement" val="nil"/> 
<feat att="joiningElementResult" val="cent"/> 
</FormRepresentation> </Lemma> 
<WordForm><feat att="grammaticalGender" val="commonGender"/><feat att="definiteness" val="indefinite"/><feat att="grammaticalNumber" val="singular"/><feat att="case" val="unspecified"/>
<FormRepresentation> <feat att="writtenForm" val="cent"/><feat att="inflectionalParadigm" val="MFG0011"/> <feat att="officiallyApproved" val="yes"/> <feat att="frequency" val="1.1964"/></FormRepresentation></WordForm>
<WordForm><feat att="grammaticalGender" val="commonGender"/><feat att="definiteness" val="indefinite"/><feat att="grammaticalNumber" val="singular"/><feat att="case" val="genitiveCase"/>
<FormRepresentation> <feat att="writtenForm" val="cents"/><feat att="inflectionalParadigm" val="MFG0011"/> <feat att="officiallyApproved" val="yes"/> <feat att="frequency" val="1.3393"/></FormRepresentation></WordForm>
<WordForm><feat att="grammaticalGender" val="commonGender"/><feat att="definiteness" val="indefinite"/><feat att="grammaticalNumber" val="plural"/><feat att="case" val="unspecified"/>
<FormRepresentation> <feat att="writtenForm" val="cent"/><feat att="inflectionalParadigm" val="MFG0011"/> <feat att="officiallyApproved" val="yes"/> <feat att="frequency" val="1.1964"/></FormRepresentation></WordForm>
<WordForm><feat att="grammaticalGender" val="commonGender"/><feat att="definiteness" val="indefinite"/><feat att="grammaticalNumber" val="plural"/><feat att="case" val="genitiveCase"/>
<FormRepresentation> <feat att="writtenForm" val="cents"/><feat att="inflectionalParadigm" val="MFG0011"/> <feat att="officiallyApproved" val="yes"/> <feat att="frequency" val="1.3393"/></FormRepresentation></WordForm>
<WordForm><feat att="grammaticalGender" val="commonGender"/><feat att="definiteness" val="definite"/><feat att="grammaticalNumber" val="singular"/><feat att="case" val="unspecified"/>
<FormRepresentation> <feat att="writtenForm" val="centen"/><feat att="inflectionalParadigm" val="MFG0011"/> <feat att="officiallyApproved" val="yes"/> <feat att="frequency" val="0.0"/></FormRepresentation></WordForm>
<WordForm><feat att="grammaticalGender" val="commonGender"/><feat att="definiteness" val="definite"/><feat att="grammaticalNumber" val="singular"/><feat att="case" val="genitiveCase"/>
<FormRepresentation> <feat att="writtenForm" val="centens"/><feat att="inflectionalParadigm" val="MFG0011"/> <feat att="officiallyApproved" val="yes"/> <feat att="frequency" val="0.0"/></FormRepresentation></WordForm>
<WordForm><feat att="grammaticalGender" val="commonGender"/><feat att="definiteness" val="definite"/><feat att="grammaticalNumber" val="plural"/><feat att="case" val="unspecified"/>
<FormRepresentation> <feat att="writtenForm" val="centene"/><feat att="inflectionalParadigm" val="MFG0011"/> <feat att="officiallyApproved" val="yes"/> <feat att="frequency" val="0.0"/></FormRepresentation></WordForm>
<WordForm><feat att="grammaticalGender" val="commonGender"/><feat att="definiteness" val="definite"/><feat att="grammaticalNumber" val="plural"/><feat att="case" val="genitiveCase"/>
<FormRepresentation> <feat att="writtenForm" val="centenes"/><feat att="inflectionalParadigm" val="MFG0011"/> <feat att="officiallyApproved" val="yes"/> <feat att="frequency" val="0.0"/></FormRepresentation></WordForm>
</LexicalEntry> 
<LexicalEntry><feat att="partOfSpeech" val="commonNoun"/> 
<feat att="id" val="GMU_CENTER_1"/> 
<feat att="morphologicalUnitId" val="CENTER"/> 
<feat att="originalSource" val="PAROLE"/> 
<feat att="independentWord" val="yes"/> 
<Lemma><FormRepresentation> <feat att="writtenForm" val="center"/> <feat att="officiallyApproved" val="yes"/> 
<feat att="joiningElement" val="nil"/> 
<feat att="joiningElementResult" val="center"/> 
</FormRepresentation> </Lemma> 
<WordForm><feat att="grammaticalGender" val="neuter"/><feat att="definiteness" val="indefinite"/><feat att="grammaticalNumber" val="singular"/><feat att="case" val="unspecified"/>
<FormRepresentation> <feat att="writtenForm" val="center"/><feat att="inflectionalParadigm" val="MFG0049,MFG0234,MFG0289"/> <feat att="officiallyApproved" val="yes"/> <feat att="frequency" val="35.875"/></FormRepresentation></WordForm>
<WordForm><feat att="grammaticalGender" val="neuter"/><feat att="definiteness" val="indefinite"/><feat att="grammaticalNumber" val="singular"/><feat att="case" val="genitiveCase"/>
<FormRepresentation> <feat att="writtenForm" val="centers"/><feat att="inflectionalParadigm" val="MFG0049,MFG0234,MFG0289"/> <feat att="officiallyApproved" val="yes"/> <feat att="frequency" val=".8929"/></FormRepresentation></WordForm>
<WordForm><feat att="grammaticalGender" val="neuter"/><feat att="definiteness" val="indefinite"/><feat att="grammaticalNumber" val="plural"/><feat att="case" val="unspecified"/>
<FormRepresentation> <feat att="writtenForm" val="centrer"/><feat att="inflectionalParadigm" val="MFG0289"/> <feat att="officiallyApproved" val="yes"/> <feat att="frequency" val=".3036"/></FormRepresentation><FormRepresentation> <feat att="writtenForm" val="centre"/><feat att="inflectionalParadigm" val="MFG0049,MFG0234"/> <feat att="officiallyApproved" val="yes"/> <feat att="frequency" val="11.1607"/></FormRepresentation></WordForm>
<WordForm><feat att="grammaticalGender" val="neuter"/><feat att="definiteness" val="indefinite"/><feat att="grammaticalNumber" val="plural"/><feat att="case" val="genitiveCase"/>
<FormRepresentation> <feat att="writtenForm" val="centres"/><feat att="inflectionalParadigm" val="MFG0049,MFG0234"/> <feat att="officiallyApproved" val="yes"/> <feat att="frequency" val=".125"/></FormRepresentation><FormRepresentation> <feat att="writtenForm" val="centrers"/><feat att="inflectionalParadigm" val="MFG0289"/> <feat att="officiallyApproved" val="yes"/> <feat att="frequency" val="0.0"/></FormRepresentation></WordForm>
<WordForm><feat att="grammaticalGender" val="neuter"/><feat att="definiteness" val="definite"/><feat att="grammaticalNumber" val="singular"/><feat att="case" val="unspecified"/>
<FormRepresentation> <feat att="writtenForm" val="centret"/><feat att="inflectionalParadigm" val="MFG0234,MFG0289"/> <feat att="officiallyApproved" val="yes"/> <feat att="frequency" val="18.3571"/></FormRepresentation><FormRepresentation> <feat att="writtenForm" val="centeret"/><feat att="inflectionalParadigm" val="MFG0049"/> <feat att="officiallyApproved" val="yes"/> <feat att="frequency" val="5.3393"/></FormRepresentation></WordForm>
<WordForm><feat att="grammaticalGender" val="neuter"/><feat att="definiteness" val="definite"/><feat att="grammaticalNumber" val="singular"/><feat att="case" val="genitiveCase"/>
<FormRepresentation> <feat att="writtenForm" val="centrets"/><feat att="inflectionalParadigm" val="MFG0234,MFG0289"/> <feat att="officiallyApproved" val="yes"/> <feat att="frequency" val="3.1786"/></FormRepresentation><FormRepresentation> <feat att="writtenForm" val="centerets"/><feat att="inflectionalParadigm" val="MFG0049"/> <feat att="officiallyApproved" val="yes"/> <feat att="frequency" val=".8571"/></FormRepresentation></WordForm>
<WordForm><feat att="grammaticalGender" val="neuter"/><feat att="definiteness" val="definite"/><feat att="grammaticalNumber" val="plural"/><feat att="case" val="unspecified"/>
<FormRepresentation> <feat att="writtenForm" val="centrerne"/><feat att="inflectionalParadigm" val="MFG0289"/> <feat att="officiallyApproved" val="yes"/> <feat att="frequency" val=".0357"/></FormRepresentation><FormRepresentation> <feat att="writtenForm" val="centrene"/><feat att="inflectionalParadigm" val="MFG0049,MFG0234"/> <feat att="officiallyApproved" val="yes"/> <feat att="frequency" val="1.7321"/></FormRepresentation></WordForm>
<WordForm><feat att="grammaticalGender" val="neuter"/><feat att="definiteness" val="definite"/><feat att="grammaticalNumber" val="plural"/><feat att="case" val="genitiveCase"/>
<FormRepresentation> <feat att="writtenForm" val="centrernes"/><feat att="inflectionalParadigm" val="MFG0289"/> <feat att="officiallyApproved" val="yes"/> <feat att="frequency" val="0.0"/></FormRepresentation><FormRepresentation> <feat att="writtenForm" val="centrenes"/><feat att="inflectionalParadigm" val="MFG0049,MFG0234"/> <feat att="officiallyApproved" val="yes"/> <feat att="frequency" val=".0536"/></FormRepresentation></WordForm>
</LexicalEntry> 
<LexicalEntry><feat att="partOfSpeech" val="commonNoun"/> 
<feat att="id" val="GMU_CENTERBYGNING_1"/> 
<feat att="morphologicalUnitId" val="CENTERBYGNING"/> 
<feat att="originalSource" val="DDO"/> 
<feat att="independentWord" val="yes"/> 
<feat att="decomposition" val="center+bygning"/> 
<Lemma><FormRepresentation> <feat att="writtenForm" val="centerbygning"/> <feat att="officiallyApproved" val="yes"/> 
<feat att="joiningElement" val="Not analyzed"/> 
</FormRepresentation> </Lemma> 
<WordForm><feat att="grammaticalGender" val="commonGender"/><feat att="definiteness" val="indefinite"/><feat att="grammaticalNumber" val="singular"/><feat att="case" val="unspecified"/>
<FormRepresentation> <feat att="writtenForm" val="centerbygning"/><feat att="inflectionalParadigm" val="MFG0016"/> <feat att="officiallyApproved" val="yes"/> <feat att="frequency" val=".0536"/></FormRepresentation></WordForm>
<WordForm><feat att="grammaticalGender" val="commonGender"/><feat att="definiteness" val="indefinite"/><feat att="grammaticalNumber" val="singular"/><feat att="case" val="genitiveCase"/>
<FormRepresentation> <feat att="writtenForm" val="centerbygnings"/><feat att="inflectionalParadigm" val="MFG0016"/> <feat att="officiallyApproved" val="yes"/> <feat att="frequency" val="0.0"/></FormRepresentation></WordForm>
<WordForm><feat att="grammaticalGender" val="commonGender"/><feat att="definiteness" val="indefinite"/><feat att="grammaticalNumber" val="plural"/><feat att="case" val="unspecified"/>
<FormRepresentation> <feat att="writtenForm" val="centerbygninger"/><feat att="inflectionalParadigm" val="MFG0016"/> <feat att="officiallyApproved" val="yes"/> <feat att="frequency" val=".0536"/></FormRepresentation></WordForm>
<WordForm><feat att="grammaticalGender" val="commonGender"/><feat att="definiteness" val="indefinite"/><feat att="grammaticalNumber" val="plural"/><feat att="case" val="genitiveCase"/>
<FormRepresentation> <feat att="writtenForm" val="centerbygningers"/><feat att="inflectionalParadigm" val="MFG0016"/> <feat att="officiallyApproved" val="yes"/> <feat att="frequency" val="0.0"/></FormRepresentation></WordForm>
<WordForm><feat att="grammaticalGender" val="commonGender"/><feat att="definiteness" val="definite"/><feat att="grammaticalNumber" val="singular"/><feat att="case" val="unspecified"/>
<FormRepresentation> <feat att="writtenForm" val="centerbygningen"/><feat att="inflectionalParadigm" val="MFG0016"/> <feat att="officiallyApproved" val="yes"/> <feat att="frequency" val=".0357"/></FormRepresentation></WordForm>
<WordForm><feat att="grammaticalGender" val="commonGender"/><feat att="definiteness" val="definite"/><feat att="grammaticalNumber" val="singular"/><feat att="case" val="genitiveCase"/>
<FormRepresentation> <feat att="writtenForm" val="centerbygningens"/><feat att="inflectionalParadigm" val="MFG0016"/> <feat att="officiallyApproved" val="yes"/> <feat att="frequency" val="0.0"/></FormRepresentation></WordForm>
<WordForm><feat att="grammaticalGender" val="commonGender"/><feat att="definiteness" val="definite"/><feat att="grammaticalNumber" val="plural"/><feat att="case" val="unspecified"/>
<FormRepresentation> <feat att="writtenForm" val="centerbygningerne"/><feat att="inflectionalParadigm" val="MFG0016"/> <feat att="officiallyApproved" val="yes"/> <feat att="frequency" val="0.0"/></FormRepresentation></WordForm>
<WordForm><feat att="grammaticalGender" val="commonGender"/><feat att="definiteness" val="definite"/><feat att="grammaticalNumber" val="plural"/><feat att="case" val="genitiveCase"/>
<FormRepresentation> <feat att="writtenForm" val="centerbygningernes"/><feat att="inflectionalParadigm" val="MFG0016"/> <feat att="officiallyApproved" val="yes"/> <feat att="frequency" val="0.0"/></FormRepresentation></WordForm>
</LexicalEntry> 
<LexicalEntry><feat att="partOfSpeech" val="commonNoun"/> 
<feat att="id" val="GMU_CENTERFORSVAR_1"/> 
<feat att="morphologicalUnitId" val="CENTERFORSVAR"/> 
<feat att="originalSource" val="DDO"/> 
<feat att="independentWord" val="yes"/> 
<feat att="decomposition" val="center+forsvar"/> 
<Lemma><FormRepresentation> <feat att="writtenForm" val="centerforsvar"/> <feat att="officiallyApproved" val="yes"/> 
<feat att="joiningElement" val="Not analyzed"/> 
</FormRepresentation> </Lemma> 
<WordForm><feat att="grammaticalGender" val="neuter"/><feat att="definiteness" val="indefinite"/><feat att="grammaticalNumber" val="singular"/><feat att="case" val="unspecified"/>
<FormRepresentation> <feat att="writtenForm" val="centerforsvar"/><feat att="inflectionalParadigm" val="MFG0040"/> <feat att="officiallyApproved" val="yes"/> <feat att="frequency" val=".1071"/></FormRepresentation></WordForm>
<WordForm><feat att="grammaticalGender" val="neuter"/><feat att="definiteness" val="indefinite"/><feat att="grammaticalNumber" val="singular"/><feat att="case" val="genitiveCase"/>
<FormRepresentation> <feat att="writtenForm" val="centerforsvars"/><feat att="inflectionalParadigm" val="MFG0040"/> <feat att="officiallyApproved" val="yes"/> <feat att="frequency" val="0.0"/></FormRepresentation></WordForm>
<WordForm><feat att="grammaticalGender" val="neuter"/><feat att="definiteness" val="indefinite"/><feat att="grammaticalNumber" val="plural"/><feat att="case" val="unspecified"/>
<FormRepresentation> <feat att="writtenForm" val="centerforsvar"/><feat att="inflectionalParadigm" val="MFG0040"/> <feat att="officiallyApproved" val="yes"/> <feat att="frequency" val=".1071"/></FormRepresentation></WordForm>
<WordForm><feat att="grammaticalGender" val="neuter"/><feat att="definiteness" val="indefinite"/><feat att="grammaticalNumber" val="plural"/><feat att="case" val="genitiveCase"/>
<FormRepresentation> <feat att="writtenForm" val="centerforsvars"/><feat att="inflectionalParadigm" val="MFG0040"/> <feat att="officiallyApproved" val="yes"/> <feat att="frequency" val="0.0"/></FormRepresentation></WordForm>
<WordForm><feat att="grammaticalGender" val="neuter"/><feat att="definiteness" val="definite"/><feat att="grammaticalNumber" val="singular"/><feat att="case" val="unspecified"/>
<FormRepresentation> <feat att="writtenForm" val="centerforsvaret"/><feat att="inflectionalParadigm" val="MFG0040"/> <feat att="officiallyApproved" val="yes"/> <feat att="frequency" val=".1786"/></FormRepresentation></WordForm>
<WordForm><feat att="grammaticalGender" val="neuter"/><feat att="definiteness" val="definite"/><feat att="grammaticalNumber" val="singular"/><feat att="case" val="genitiveCase"/>
<FormRepresentation> <feat att="writtenForm" val="centerforsvarets"/><feat att="inflectionalParadigm" val="MFG0040"/> <feat att="officiallyApproved" val="yes"/> <feat att="frequency" val="0.0"/></FormRepresentation></WordForm>
<WordForm><feat att="grammaticalGender" val="neuter"/><feat att="definiteness" val="definite"/><feat att="grammaticalNumber" val="plural"/><feat att="case" val="unspecified"/>
<FormRepresentation> <feat att="writtenForm" val="centerforsvarene"/><feat att="inflectionalParadigm" val="MFG0040"/> <feat att="officiallyApproved" val="yes"/> <feat att="frequency" val="0.0"/></FormRepresentation></WordForm>
<WordForm><feat att="grammaticalGender" val="neuter"/><feat att="definiteness" val="definite"/><feat att="grammaticalNumber" val="plural"/><feat att="case" val="genitiveCase"/>
<FormRepresentation> <feat att="writtenForm" val="centerforsvarenes"/><feat att="inflectionalParadigm" val="MFG0040"/> <feat att="officiallyApproved" val="yes"/> <feat att="frequency" val="0.0"/></FormRepresentation></WordForm>
</LexicalEntry> 
<LexicalEntry><feat att="partOfSpeech" val="commonNoun"/> 
<feat att="id" val="GMU_CENTERHALF_1"/> 
<feat att="morphologicalUnitId" val="CENTERHALF"/> 
<feat att="originalSource" val="DDO"/> 
<feat att="independentWord" val="yes"/> 
<Lemma><FormRepresentation> <feat att="writtenForm" val="centerhalf"/> <feat att="officiallyApproved" val="yes"/> 
<feat att="joiningElement" val="nil"/> 
<feat att="joiningElementResult" val="centerhalf"/> 
</FormRepresentation> </Lemma> 
<WordForm><feat att="grammaticalGender" val="commonGender"/><feat att="definiteness" val="indefinite"/><feat att="grammaticalNumber" val="singular"/><feat att="case" val="unspecified"/>
<FormRepresentation> <feat att="writtenForm" val="centerhalf"/><feat att="inflectionalParadigm" val="MFG0016"/> <feat att="officiallyApproved" val="yes"/> <feat att="frequency" val=".1607"/></FormRepresentation></WordForm>
<WordForm><feat att="grammaticalGender" val="commonGender"/><feat att="definiteness" val="indefinite"/><feat att="grammaticalNumber" val="singular"/><feat att="case" val="genitiveCase"/>
<FormRepresentation> <feat att="writtenForm" val="centerhalfs"/><feat att="inflectionalParadigm" val="MFG0016"/> <feat att="officiallyApproved" val="yes"/> <feat att="frequency" val="0.0"/></FormRepresentation></WordForm>
<WordForm><feat att="grammaticalGender" val="commonGender"/><feat att="definiteness" val="indefinite"/><feat att="grammaticalNumber" val="plural"/><feat att="case" val="unspecified"/>
<FormRepresentation> <feat att="writtenForm" val="centerhalfer"/><feat att="inflectionalParadigm" val="MFG0016"/> <feat att="officiallyApproved" val="yes"/> <feat att="frequency" val="0.0"/></FormRepresentation></WordForm>
<WordForm><feat att="grammaticalGender" val="commonGender"/><feat att="definiteness" val="indefinite"/><feat att="grammaticalNumber" val="plural"/><feat att="case" val="genitiveCase"/>
<FormRepresentation> <feat att="writtenForm" val="centerhalfers"/><feat att="inflectionalParadigm" val="MFG0016"/> <feat att="officiallyApproved" val="yes"/> <feat att="frequency" val="0.0"/></FormRepresentation></WordForm>
<WordForm><feat att="grammaticalGender" val="commonGender"/><feat att="definiteness" val="definite"/><feat att="grammaticalNumber" val="singular"/><feat att="case" val="unspecified"/>
<FormRepresentation> <feat att="writtenForm" val="centerhalfen"/><feat att="inflectionalParadigm" val="MFG0016"/> <feat att="officiallyApproved" val="yes"/> <feat att="frequency" val=".0179"/></FormRepresentation></WordForm>
<WordForm><feat att="grammaticalGender" val="commonGender"/><feat att="definiteness" val="definite"/><feat att="grammaticalNumber" val="singular"/><feat att="case" val="genitiveCase"/>
<FormRepresentation> <feat att="writtenForm" val="centerhalfens"/><feat att="inflectionalParadigm" val="MFG0016"/> <feat att="officiallyApproved" val="yes"/> <feat att="frequency" val="0.0"/></FormRepresentation></WordForm>
<WordForm><feat att="grammaticalGender" val="commonGender"/><feat att="definiteness" val="definite"/><feat att="grammaticalNumber" val="plural"/><feat att="case" val="unspecified"/>
<FormRepresentation> <feat att="writtenForm" val="centerhalferne"/><feat att="inflectionalParadigm" val="MFG0016"/> <feat att="officiallyApproved" val="yes"/> <feat att="frequency" val="0.0"/></FormRepresentation></WordForm>
<WordForm><feat att="grammaticalGender" val="commonGender"/><feat att="definiteness" val="definite"/><feat att="grammaticalNumber" val="plural"/><feat att="case" val="genitiveCase"/>
<FormRepresentation> <feat att="writtenForm" val="centerhalfernes"/><feat att="inflectionalParadigm" val="MFG0016"/> <feat att="officiallyApproved" val="yes"/> <feat att="frequency" val="0.0"/></FormRepresentation></WordForm>
</LexicalEntry> 
<LexicalEntry><feat att="partOfSpeech" val="commonNoun"/> 
<feat att="id" val="GMU_CENTERLEDER_1"/> 
<feat att="morphologicalUnitId" val="CENTERLEDER"/> 
<feat att="originalSource" val="DDO"/> 
<feat att="independentWord" val="yes"/> 
<feat att="decomposition" val="center+leder"/> 
<Lemma><FormRepresentation> <feat att="writtenForm" val="centerleder"/> <feat att="officiallyApproved" val="yes"/> 
<feat att="joiningElement" val="Not analyzed"/> 
</FormRepresentation> </Lemma> 
<WordForm><feat att="grammaticalGender" val="commonGender"/><feat att="definiteness" val="indefinite"/><feat att="grammaticalNumber" val="singular"/><feat att="case" val="unspecified"/>
<FormRepresentation> <feat att="writtenForm" val="centerleder"/><feat att="inflectionalParadigm" val="MFG0015"/> <feat att="officiallyApproved" val="yes"/> <feat att="frequency" val="1.1964"/></FormRepresentation></WordForm>
<WordForm><feat att="grammaticalGender" val="commonGender"/><feat att="definiteness" val="indefinite"/><feat att="grammaticalNumber" val="singular"/><feat att="case" val="genitiveCase"/>
<FormRepresentation> <feat att="writtenForm" val="centerleders"/><feat att="inflectionalParadigm" val="MFG0015"/> <feat att="officiallyApproved" val="yes"/> <feat att="frequency" val="0.0"/></FormRepresentation></WordForm>
<WordForm><feat att="grammaticalGender" val="commonGender"/><feat att="definiteness" val="indefinite"/><feat att="grammaticalNumber" val="plural"/><feat att="case" val="unspecified"/>
<FormRepresentation> <feat att="writtenForm" val="centerledere"/><feat att="inflectionalParadigm" val="MFG0015"/> <feat att="officiallyApproved" val="yes"/> <feat att="frequency" val=".0357"/></FormRepresentation></WordForm>
<WordForm><feat att="grammaticalGender" val="commonGender"/><feat att="definiteness" val="indefinite"/><feat att="grammaticalNumber" val="plural"/><feat att="case" val="genitiveCase"/>
<FormRepresentation> <feat att="writtenForm" val="centerlederes"/><feat att="inflectionalParadigm" val="MFG0015"/> <feat att="officiallyApproved" val="yes"/> <feat att="frequency" val="0.0"/></FormRepresentation></WordForm>
<WordForm><feat att="grammaticalGender" val="commonGender"/><feat att="definiteness" val="definite"/><feat att="grammaticalNumber" val="singular"/><feat att="case" val="unspecified"/>
<FormRepresentation> <feat att="writtenForm" val="centerlederen"/><feat att="inflectionalParadigm" val="MFG0015"/> <feat att="officiallyApproved" val="yes"/> <feat att="frequency" val=".1071"/></FormRepresentation></WordForm>
<WordForm><feat att="grammaticalGender" val="commonGender"/><feat att="definiteness" val="definite"/><feat att="grammaticalNumber" val="singular"/><feat att="case" val="genitiveCase"/>
<FormRepresentation> <feat att="writtenForm" val="centerlederens"/><feat att="inflectionalParadigm" val="MFG0015"/> <feat att="officiallyApproved" val="yes"/> <feat att="frequency" val="0.0"/></FormRepresentation></WordForm>
<WordForm><feat att="grammaticalGender" val="commonGender"/><feat att="definiteness" val="definite"/><feat att="grammaticalNumber" val="plural"/><feat att="case" val="unspecified"/>
<FormRepresentation> <feat att="writtenForm" val="centerlederne"/><feat att="inflectionalParadigm" val="MFG0015"/> <feat att="officiallyApproved" val="yes"/> <feat att="frequency" val="0.0"/></FormRepresentation></WordForm>
<WordForm><feat att="grammaticalGender" val="commonGender"/><feat att="definiteness" val="definite"/><feat att="grammaticalNumber" val="plural"/><feat att="case" val="genitiveCase"/>
<FormRepresentation> <feat att="writtenForm" val="centerledernes"/><feat att="inflectionalParadigm" val="MFG0015"/> <feat att="officiallyApproved" val="yes"/> <feat att="frequency" val="0.0"/></FormRepresentation></WordForm>
</LexicalEntry> 
<LexicalEntry><feat att="partOfSpeech" val="commonNoun"/> 
<feat att="id" val="GMU_CENTERMOTOR_1"/> 
<feat att="morphologicalUnitId" val="CENTERMOTOR"/> 
<feat att="originalSource" val="DDO"/> 
<feat att="independentWord" val="yes"/> 
<feat att="decomposition" val="center+motor"/> 
<Lemma><FormRepresentation> <feat att="writtenForm" val="centermotor"/> <feat att="officiallyApproved" val="yes"/> 
<feat att="joiningElement" val="Not analyzed"/> 
</FormRepresentation> </Lemma> 
<WordForm><feat att="grammaticalGender" val="commonGender"/><feat att="definiteness" val="indefinite"/><feat att="grammaticalNumber" val="singular"/><feat att="case" val="unspecified"/>
<FormRepresentation> <feat att="writtenForm" val="centermotor"/><feat att="inflectionalParadigm" val="MFG0016"/> <feat att="officiallyApproved" val="yes"/> <feat att="frequency" val=".4643"/></FormRepresentation></WordForm>
<WordForm><feat att="grammaticalGender" val="commonGender"/><feat att="definiteness" val="indefinite"/><feat att="grammaticalNumber" val="singular"/><feat att="case" val="genitiveCase"/>
<FormRepresentation> <feat att="writtenForm" val="centermotors"/><feat att="inflectionalParadigm" val="MFG0016"/> <feat att="officiallyApproved" val="yes"/> <feat att="frequency" val="0.0"/></FormRepresentation></WordForm>
<WordForm><feat att="grammaticalGender" val="commonGender"/><feat att="definiteness" val="indefinite"/><feat att="grammaticalNumber" val="plural"/><feat att="case" val="unspecified"/>
<FormRepresentation> <feat att="writtenForm" val="centermotorer"/><feat att="inflectionalParadigm" val="MFG0016"/> <feat att="officiallyApproved" val="yes"/> <feat att="frequency" val="0.0"/></FormRepresentation></WordForm>
<WordForm><feat att="grammaticalGender" val="commonGender"/><feat att="definiteness" val="indefinite"/><feat att="grammaticalNumber" val="plural"/><feat att="case" val="genitiveCase"/>
<FormRepresentation> <feat att="writtenForm" val="centermotorers"/><feat att="inflectionalParadigm" val="MFG0016"/> <feat att="officiallyApproved" val="yes"/> <feat att="frequency" val="0.0"/></FormRepresentation></WordForm>
<WordForm><feat att="grammaticalGender" val="commonGender"/><feat att="definiteness" val="definite"/><feat att="grammaticalNumber" val="singular"/><feat att="case" val="unspecified"/>
<FormRepresentation> <feat att="writtenForm" val="centermotoren"/><feat att="inflectionalParadigm" val="MFG0016"/> <feat att="officiallyApproved" val="yes"/> <feat att="frequency" val=".0179"/></FormRepresentation></WordForm>
<WordForm><feat att="grammaticalGender" val="commonGender"/><feat att="definiteness" val="definite"/><feat att="grammaticalNumber" val="singular"/><feat att="case" val="genitiveCase"/>
<FormRepresentation> <feat att="writtenForm" val="centermotorens"/><feat att="inflectionalParadigm" val="MFG0016"/> <feat att="officiallyApproved" val="yes"/> <feat att="frequency" val="0.0"/></FormRepresentation></WordForm>
<WordForm><feat att="grammaticalGender" val="commonGender"/><feat att="definiteness" val="definite"/><feat att="grammaticalNumber" val="plural"/><feat att="case" val="unspecified"/>
<FormRepresentation> <feat att="writtenForm" val="centermotorerne"/><feat att="inflectionalParadigm" val="MFG0016"/> <feat att="officiallyApproved" val="yes"/> <feat att="frequency" val="0.0"/></FormRepresentation></WordForm>
<WordForm><feat att="grammaticalGender" val="commonGender"/><feat att="definiteness" val="definite"/><feat att="grammaticalNumber" val="plural"/><feat att="case" val="genitiveCase"/>
<FormRepresentation> <feat att="writtenForm" val="centermotorernes"/><feat att="inflectionalParadigm" val="MFG0016"/> <feat att="officiallyApproved" val="yes"/> <feat att="frequency" val="0.0"/></FormRepresentation></WordForm>
</LexicalEntry> 
<LexicalEntry><feat att="partOfSpeech" val="commonNoun"/> 
<feat att="id" val="GMU_CENTEROMRÅDE_1"/> 
<feat att="morphologicalUnitId" val="CENTEROMRÅDE"/> 
<feat att="originalSource" val="DDO"/> 
<feat att="independentWord" val="yes"/> 
<feat att="decomposition" val="center+område"/> 
<Lemma><FormRepresentation> <feat att="writtenForm" val="centerområde"/> <feat att="officiallyApproved" val="yes"/> 
<feat att="joiningElement" val="Not analyzed"/> 
</FormRepresentation> </Lemma> 
<WordForm><feat att="grammaticalGender" val="neuter"/><feat att="definiteness" val="indefinite"/><feat att="grammaticalNumber" val="singular"/><feat att="case" val="unspecified"/>
<FormRepresentation> <feat att="writtenForm" val="centerområde"/><feat att="inflectionalParadigm" val="MFG0092"/> <feat att="officiallyApproved" val="yes"/> <feat att="frequency" val=".0536"/></FormRepresentation></WordForm>
<WordForm><feat att="grammaticalGender" val="neuter"/><feat att="definiteness" val="indefinite"/><feat att="grammaticalNumber" val="singular"/><feat att="case" val="genitiveCase"/>
<FormRepresentation> <feat att="writtenForm" val="centerområdes"/><feat att="inflectionalParadigm" val="MFG0092"/> <feat att="officiallyApproved" val="yes"/> <feat att="frequency" val="0.0"/></FormRepresentation></WordForm>
<WordForm><feat att="grammaticalGender" val="neuter"/><feat att="definiteness" val="indefinite"/><feat att="grammaticalNumber" val="plural"/><feat att="case" val="unspecified"/>
<FormRepresentation> <feat att="writtenForm" val="centerområder"/><feat att="inflectionalParadigm" val="MFG0092"/> <feat att="officiallyApproved" val="yes"/> <feat att="frequency" val=".0536"/></FormRepresentation></WordForm>
<WordForm><feat att="grammaticalGender" val="neuter"/><feat att="definiteness" val="indefinite"/><feat att="grammaticalNumber" val="plural"/><feat att="case" val="genitiveCase"/>
<FormRepresentation> <feat att="writtenForm" val="centerområders"/><feat att="inflectionalParadigm" val="MFG0092"/> <feat att="officiallyApproved" val="yes"/> <feat att="frequency" val="0.0"/></FormRepresentation></WordForm>
<WordForm><feat att="grammaticalGender" val="neuter"/><feat att="definiteness" val="definite"/><feat att="grammaticalNumber" val="singular"/><feat att="case" val="unspecified"/>
<FormRepresentation> <feat att="writtenForm" val="centerområdet"/><feat att="inflectionalParadigm" val="MFG0092"/> <feat att="officiallyApproved" val="yes"/> <feat att="frequency" val=".1786"/></FormRepresentation></WordForm>
<WordForm><feat att="grammaticalGender" val="neuter"/><feat att="definiteness" val="definite"/><feat att="grammaticalNumber" val="singular"/><feat att="case" val="genitiveCase"/>
<FormRepresentation> <feat att="writtenForm" val="centerområdets"/><feat att="inflectionalParadigm" val="MFG0092"/> <feat att="officiallyApproved" val="yes"/> <feat att="frequency" val="0.0"/></FormRepresentation></WordForm>
<WordForm><feat att="grammaticalGender" val="neuter"/><feat att="definiteness" val="definite"/><feat att="grammaticalNumber" val="plural"/><feat att="case" val="unspecified"/>
<FormRepresentation> <feat att="writtenForm" val="centerområderne"/><feat att="inflectionalParadigm" val="MFG0092"/> <feat att="officiallyApproved" val="yes"/> <feat att="frequency" val="0.0"/></FormRepresentation></WordForm>
<WordForm><feat att="grammaticalGender" val="neuter"/><feat att="definiteness" val="definite"/><feat att="grammaticalNumber" val="plural"/><feat att="case" val="genitiveCase"/>
<FormRepresentation> <feat att="writtenForm" val="centerområdernes"/><feat att="inflectionalParadigm" val="MFG0092"/> <feat att="officiallyApproved" val="yes"/> <feat att="frequency" val="0.0"/></FormRepresentation></WordForm>
</LexicalEntry> 
<LexicalEntry><feat att="partOfSpeech" val="commonNoun"/> 
<feat att="id" val="GMU_CENTERPARTI_1"/> 
<feat att="morphologicalUnitId" val="CENTERPARTI"/> 
<feat att="originalSource" val="DDO"/> 
<feat att="independentWord" val="yes"/> 
<feat att="decomposition" val="center+parti"/> 
<Lemma><FormRepresentation> <feat att="writtenForm" val="centerparti"/> <feat att="officiallyApproved" val="yes"/> 
<feat att="joiningElement" val="Not analyzed"/> 
</FormRepresentation> </Lemma> 
<WordForm><feat att="grammaticalGender" val="neuter"/><feat att="definiteness" val="indefinite"/><feat att="grammaticalNumber" val="singular"/><feat att="case" val="unspecified"/>
<FormRepresentation> <feat att="writtenForm" val="centerparti"/><feat att="inflectionalParadigm" val="MFG0044"/> <feat att="officiallyApproved" val="yes"/> <feat att="frequency" val=".25"/></FormRepresentation></WordForm>
<WordForm><feat att="grammaticalGender" val="neuter"/><feat att="definiteness" val="indefinite"/><feat att="grammaticalNumber" val="singular"/><feat att="case" val="genitiveCase"/>
<FormRepresentation> <feat att="writtenForm" val="centerpartis"/><feat att="inflectionalParadigm" val="MFG0044"/> <feat att="officiallyApproved" val="yes"/> <feat att="frequency" val="0.0"/></FormRepresentation></WordForm>
<WordForm><feat att="grammaticalGender" val="neuter"/><feat att="definiteness" val="indefinite"/><feat att="grammaticalNumber" val="plural"/><feat att="case" val="unspecified"/>
<FormRepresentation> <feat att="writtenForm" val="centerpartier"/><feat att="inflectionalParadigm" val="MFG0044"/> <feat att="officiallyApproved" val="yes"/> <feat att="frequency" val="0.0"/></FormRepresentation></WordForm>
<WordForm><feat att="grammaticalGender" val="neuter"/><feat att="definiteness" val="indefinite"/><feat att="grammaticalNumber" val="plural"/><feat att="case" val="genitiveCase"/>
<FormRepresentation> <feat att="writtenForm" val="centerpartiers"/><feat att="inflectionalParadigm" val="MFG0044"/> <feat att="officiallyApproved" val="yes"/> <feat att="frequency" val="0.0"/></FormRepresentation></WordForm>
<WordForm><feat att="grammaticalGender" val="neuter"/><feat att="definiteness" val="definite"/><feat att="grammaticalNumber" val="singular"/><feat att="case" val="unspecified"/>
<FormRepresentation> <feat att="writtenForm" val="centerpartiet"/><feat att="inflectionalParadigm" val="MFG0044"/> <feat att="officiallyApproved" val="yes"/> <feat att="frequency" val="1.4821"/></FormRepresentation></WordForm>
<WordForm><feat att="grammaticalGender" val="neuter"/><feat att="definiteness" val="definite"/><feat att="grammaticalNumber" val="singular"/><feat att="case" val="genitiveCase"/>
<FormRepresentation> <feat att="writtenForm" val="centerpartiets"/><feat att="inflectionalParadigm" val="MFG0044"/> <feat att="officiallyApproved" val="yes"/> <feat att="frequency" val=".3036"/></FormRepresentation></WordForm>
<WordForm><feat att="grammaticalGender" val="neuter"/><feat att="definiteness" val="definite"/><feat att="grammaticalNumber" val="plural"/><feat att="case" val="unspecified"/>
<FormRepresentation> <feat att="writtenForm" val="centerpartierne"/><feat att="inflectionalParadigm" val="MFG0044"/> <feat att="officiallyApproved" val="yes"/> <feat att="frequency" val="0.0"/></FormRepresentation></WordForm>
<WordForm><feat att="grammaticalGender" val="neuter"/><feat att="definiteness" val="definite"/><feat att="grammaticalNumber" val="plural"/><feat att="case" val="genitiveCase"/>
<FormRepresentation> <feat att="writtenForm" val="centerpartiernes"/><feat att="inflectionalParadigm" val="MFG0044"/> <feat att="officiallyApproved" val="yes"/> <feat att="frequency" val="0.0"/></FormRepresentation></WordForm>
</LexicalEntry> 
<LexicalEntry><feat att="partOfSpeech" val="commonNoun"/> 
<feat att="id" val="GMU_CENTIME_1"/> 
<feat att="morphologicalUnitId" val="CENTIME"/> 
<feat att="originalSource" val="PAROLE"/> 
<feat att="independentWord" val="yes"/> 
<Lemma><FormRepresentation> <feat att="writtenForm" val="centime"/> <feat att="officiallyApproved" val="yes"/> 
<feat att="joiningElement" val="nil"/> 
<feat att="joiningElementResult" val="centime"/> 
</FormRepresentation> </Lemma> 
<WordForm><feat att="grammaticalGender" val="commonGender"/><feat att="definiteness" val="indefinite"/><feat att="grammaticalNumber" val="singular"/><feat att="case" val="unspecified"/>
<FormRepresentation> <feat att="writtenForm" val="centime"/><feat att="inflectionalParadigm" val="MFG0076"/> <feat att="officiallyApproved" val="yes"/> <feat att="frequency" val="0.0"/></FormRepresentation></WordForm>
<WordForm><feat att="grammaticalGender" val="commonGender"/><feat att="definiteness" val="indefinite"/><feat att="grammaticalNumber" val="singular"/><feat att="case" val="genitiveCase"/>
<FormRepresentation> <feat att="writtenForm" val="centimes"/><feat att="inflectionalParadigm" val="MFG0076"/> <feat att="officiallyApproved" val="yes"/> <feat att="frequency" val=".5536"/></FormRepresentation></WordForm>
<WordForm><feat att="grammaticalGender" val="commonGender"/><feat att="definiteness" val="indefinite"/><feat att="grammaticalNumber" val="plural"/><feat att="case" val="unspecified"/>
<FormRepresentation> <feat att="writtenForm" val="centimer"/><feat att="inflectionalParadigm" val="MFG0076"/> <feat att="officiallyApproved" val="yes"/> <feat att="frequency" val=".3036"/></FormRepresentation></WordForm>
<WordForm><feat att="grammaticalGender" val="commonGender"/><feat att="definiteness" val="indefinite"/><feat att="grammaticalNumber" val="plural"/><feat att="case" val="genitiveCase"/>
<FormRepresentation> <feat att="writtenForm" val="centimers"/><feat att="inflectionalParadigm" val="MFG0076"/> <feat att="officiallyApproved" val="yes"/> <feat att="frequency" val="0.0"/></FormRepresentation></WordForm>
<WordForm><feat att="grammaticalGender" val="commonGender"/><feat att="definiteness" val="definite"/><feat att="grammaticalNumber" val="singular"/><feat att="case" val="unspecified"/>
<FormRepresentation> <feat att="writtenForm" val="centimen"/><feat att="inflectionalParadigm" val="MFG0076"/> <feat att="officiallyApproved" val="yes"/> <feat att="frequency" val="0.0"/></FormRepresentation></WordForm>
<WordForm><feat att="grammaticalGender" val="commonGender"/><feat att="definiteness" val="definite"/><feat att="grammaticalNumber" val="singular"/><feat att="case" val="genitiveCase"/>
<FormRepresentation> <feat att="writtenForm" val="centimens"/><feat att="inflectionalParadigm" val="MFG0076"/> <feat att="officiallyApproved" val="yes"/> <feat att="frequency" val="0.0"/></FormRepresentation></WordForm>
<WordForm><feat att="grammaticalGender" val="commonGender"/><feat att="definiteness" val="definite"/><feat att="grammaticalNumber" val="plural"/><feat att="case" val="unspecified"/>
<FormRepresentation> <feat att="writtenForm" val="centimerne"/><feat att="inflectionalParadigm" val="MFG0076"/> <feat att="officiallyApproved" val="yes"/> <feat att="frequency" val="0.0"/></FormRepresentation></WordForm>
<WordForm><feat att="grammaticalGender" val="commonGender"/><feat att="definiteness" val="definite"/><feat att="grammaticalNumber" val="plural"/><feat att="case" val="genitiveCase"/>
<FormRepresentation> <feat att="writtenForm" val="centimernes"/><feat att="inflectionalParadigm" val="MFG0076"/> <feat att="officiallyApproved" val="yes"/> <feat att="frequency" val="0.0"/></FormRepresentation></WordForm>
</LexicalEntry> 
<LexicalEntry><feat att="partOfSpeech" val="commonNoun"/> 
<feat att="id" val="GMU_CENTIMETER_1"/> 
<feat att="morphologicalUnitId" val="CENTIMETER"/> 
<feat att="originalSource" val="PAROLE"/> 
<feat att="independentWord" val="yes"/> 
<Lemma><FormRepresentation> <feat att="writtenForm" val="centimeter"/> <feat att="officiallyApproved" val="yes"/> 
<feat att="joiningElement" val="nil"/> 
<feat att="joiningElementResult" val="centimeter"/> 
</FormRepresentation> </Lemma> 
<WordForm><feat att="grammaticalGender" val="commonGender"/><feat att="definiteness" val="indefinite"/><feat att="grammaticalNumber" val="singular"/><feat att="case" val="unspecified"/>
<FormRepresentation> <feat att="writtenForm" val="centimeter"/><feat att="inflectionalParadigm" val="MFG0013"/> <feat att="officiallyApproved" val="yes"/> <feat att="frequency" val="18.3393"/></FormRepresentation></WordForm>
<WordForm><feat att="grammaticalGender" val="commonGender"/><feat att="definiteness" val="indefinite"/><feat att="grammaticalNumber" val="singular"/><feat att="case" val="genitiveCase"/>
<FormRepresentation> <feat att="writtenForm" val="centimeters"/><feat att="inflectionalParadigm" val="MFG0013"/> <feat att="officiallyApproved" val="yes"/> <feat att="frequency" val=".8929"/></FormRepresentation></WordForm>
<WordForm><feat att="grammaticalGender" val="commonGender"/><feat att="definiteness" val="indefinite"/><feat att="grammaticalNumber" val="plural"/><feat att="case" val="unspecified"/>
<FormRepresentation> <feat att="writtenForm" val="centimeter"/><feat att="inflectionalParadigm" val="MFG0013"/> <feat att="officiallyApproved" val="yes"/> <feat att="frequency" val="18.3393"/></FormRepresentation></WordForm>
<WordForm><feat att="grammaticalGender" val="commonGender"/><feat att="definiteness" val="indefinite"/><feat att="grammaticalNumber" val="plural"/><feat att="case" val="genitiveCase"/>
<FormRepresentation> <feat att="writtenForm" val="centimeters"/><feat att="inflectionalParadigm" val="MFG0013"/> <feat att="officiallyApproved" val="yes"/> <feat att="frequency" val=".8929"/></FormRepresentation></WordForm>
<WordForm><feat att="grammaticalGender" val="commonGender"/><feat att="definiteness" val="definite"/><feat att="grammaticalNumber" val="singular"/><feat att="case" val="unspecified"/>
<FormRepresentation> <feat att="writtenForm" val="centimeteren"/><feat att="inflectionalParadigm" val="MFG0013"/> <feat att="officiallyApproved" val="yes"/> <feat att="frequency" val="0.0"/></FormRepresentation></WordForm>
<WordForm><feat att="grammaticalGender" val="commonGender"/><feat att="definiteness" val="definite"/><feat att="grammaticalNumber" val="singular"/><feat att="case" val="genitiveCase"/>
<FormRepresentation> <feat att="writtenForm" val="centimeterens"/><feat att="inflectionalParadigm" val="MFG0013"/> <feat att="officiallyApproved" val="yes"/> <feat att="frequency" val="0.0"/></FormRepresentation></WordForm>
<WordForm><feat att="grammaticalGender" val="commonGender"/><feat att="definiteness" val="definite"/><feat att="grammaticalNumber" val="plural"/><feat att="case" val="unspecified"/>
<FormRepresentation> <feat att="writtenForm" val="centimeterne"/><feat att="inflectionalParadigm" val="MFG0013"/> <feat att="officiallyApproved" val="yes"/> <feat att="frequency" val=".0357"/></FormRepresentation></WordForm>
<WordForm><feat att="grammaticalGender" val="commonGender"/><feat att="definiteness" val="definite"/><feat att="grammaticalNumber" val="plural"/><feat att="case" val="genitiveCase"/>
<FormRepresentation> <feat att="writtenForm" val="centimeternes"/><feat att="inflectionalParadigm" val="MFG0013"/> <feat att="officiallyApproved" val="yes"/> <feat att="frequency" val="0.0"/></FormRepresentation></WordForm>
</LexicalEntry> 
<LexicalEntry><feat att="partOfSpeech" val="commonNoun"/> 
<feat att="id" val="GMU_CENTRAL,1_1"/> 
<feat att="morphologicalUnitId" val="CENTRAL_1"/> 
<feat att="originalSource" val="PAROLE"/> 
<feat att="independentWord" val="yes"/> 
<Lemma><FormRepresentation> <feat att="writtenForm" val="central"/> <feat att="officiallyApproved" val="yes"/> 
<feat att="joiningElement" val="nil"/> 
<feat att="joiningElementResult" val="central"/> 
</FormRepresentation> </Lemma> 
<WordForm><feat att="grammaticalGender" val="commonGender"/><feat att="definiteness" val="indefinite"/><feat att="grammaticalNumber" val="singular"/><feat att="case" val="unspecified"/>
<FormRepresentation> <feat att="writtenForm" val="central"/><feat att="inflectionalParadigm" val="MFG0016"/> <feat att="officiallyApproved" val="yes"/> <feat att="frequency" val="23.8929"/></FormRepresentation></WordForm>
<WordForm><feat att="grammaticalGender" val="commonGender"/><feat att="definiteness" val="indefinite"/><feat att="grammaticalNumber" val="singular"/><feat att="case" val="genitiveCase"/>
<FormRepresentation> <feat att="writtenForm" val="centrals"/><feat att="inflectionalParadigm" val="MFG0016"/> <feat att="officiallyApproved" val="yes"/> <feat att="frequency" val=".0179"/></FormRepresentation></WordForm>
<WordForm><feat att="grammaticalGender" val="commonGender"/><feat att="definiteness" val="indefinite"/><feat att="grammaticalNumber" val="plural"/><feat att="case" val="unspecified"/>
<FormRepresentation> <feat att="writtenForm" val="centraler"/><feat att="inflectionalParadigm" val="MFG0016"/> <feat att="officiallyApproved" val="yes"/> <feat att="frequency" val=".6607"/></FormRepresentation></WordForm>
<WordForm><feat att="grammaticalGender" val="commonGender"/><feat att="definiteness" val="indefinite"/><feat att="grammaticalNumber" val="plural"/><feat att="case" val="genitiveCase"/>
<FormRepresentation> <feat att="writtenForm" val="centralers"/><feat att="inflectionalParadigm" val="MFG0016"/> <feat att="officiallyApproved" val="yes"/> <feat att="frequency" val="0.0"/></FormRepresentation></WordForm>
<WordForm><feat att="grammaticalGender" val="commonGender"/><feat att="definiteness" val="definite"/><feat att="grammaticalNumber" val="singular"/><feat att="case" val="unspecified"/>
<FormRepresentation> <feat att="writtenForm" val="centralen"/><feat att="inflectionalParadigm" val="MFG0016"/> <feat att="officiallyApproved" val="yes"/> <feat att="frequency" val=".9286"/></FormRepresentation></WordForm>
<WordForm><feat att="grammaticalGender" val="commonGender"/><feat att="definiteness" val="definite"/><feat att="grammaticalNumber" val="singular"/><feat att="case" val="genitiveCase"/>
<FormRepresentation> <feat att="writtenForm" val="centralens"/><feat att="inflectionalParadigm" val="MFG0016"/> <feat att="officiallyApproved" val="yes"/> <feat att="frequency" val=".0536"/></FormRepresentation></WordForm>
<WordForm><feat att="grammaticalGender" val="commonGender"/><feat att="definiteness" val="definite"/><feat att="grammaticalNumber" val="plural"/><feat att="case" val="unspecified"/>
<FormRepresentation> <feat att="writtenForm" val="centralerne"/><feat att="inflectionalParadigm" val="MFG0016"/> <feat att="officiallyApproved" val="yes"/> <feat att="frequency" val=".1786"/></FormRepresentation></WordForm>
<WordForm><feat att="grammaticalGender" val="commonGender"/><feat att="definiteness" val="definite"/><feat att="grammaticalNumber" val="plural"/><feat att="case" val="genitiveCase"/>
<FormRepresentation> <feat att="writtenForm" val="centralernes"/><feat att="inflectionalParadigm" val="MFG0016"/> <feat att="officiallyApproved" val="yes"/> <feat att="frequency" val="0.0"/></FormRepresentation></WordForm>
</LexicalEntry> 
<LexicalEntry><feat att="partOfSpeech" val="commonNoun"/> 
<feat att="id" val="GMU_CENTRALADMINISTRATION_1"/> 
<feat att="morphologicalUnitId" val="CENTRALADMINISTRATION"/> 
<feat att="originalSource" val="PAROLE"/> 
<feat att="independentWord" val="yes"/> 
<feat att="decomposition" val="central+administration"/> 
<Lemma><FormRepresentation> <feat att="writtenForm" val="centraladministration"/> <feat att="officiallyApproved" val="yes"/> 
<feat att="joiningElement" val="Not analyzed"/> 
</FormRepresentation> </Lemma> 
<WordForm><feat att="grammaticalGender" val="commonGender"/><feat att="definiteness" val="indefinite"/><feat att="grammaticalNumber" val="singular"/><feat att="case" val="unspecified"/>
<FormRepresentation> <feat att="writtenForm" val="centraladministration"/><feat att="inflectionalParadigm" val="MFG0016"/> <feat att="officiallyApproved" val="yes"/> <feat att="frequency" val=".5179"/></FormRepresentation></WordForm>
<WordForm><feat att="grammaticalGender" val="commonGender"/><feat att="definiteness" val="indefinite"/><feat att="grammaticalNumber" val="singular"/><feat att="case" val="genitiveCase"/>
<FormRepresentation> <feat att="writtenForm" val="centraladministrations"/><feat att="inflectionalParadigm" val="MFG0016"/> <feat att="officiallyApproved" val="yes"/> <feat att="frequency" val="0.0"/></FormRepresentation></WordForm>
<WordForm><feat att="grammaticalGender" val="commonGender"/><feat att="definiteness" val="indefinite"/><feat att="grammaticalNumber" val="plural"/><feat att="case" val="unspecified"/>
<FormRepresentation> <feat att="writtenForm" val="centraladministrationer"/><feat att="inflectionalParadigm" val="MFG0016"/> <feat att="officiallyApproved" val="yes"/> <feat att="frequency" val="0.0"/></FormRepresentation></WordForm>
<WordForm><feat att="grammaticalGender" val="commonGender"/><feat att="definiteness" val="indefinite"/><feat att="grammaticalNumber" val="plural"/><feat att="case" val="genitiveCase"/>
<FormRepresentation> <feat att="writtenForm" val="centraladministrationers"/><feat att="inflectionalParadigm" val="MFG0016"/> <feat att="officiallyApproved" val="yes"/> <feat att="frequency" val="0.0"/></FormRepresentation></WordForm>
<WordForm><feat att="grammaticalGender" val="commonGender"/><feat att="definiteness" val="definite"/><feat att="grammaticalNumber" val="singular"/><feat att="case" val="unspecified"/>
<FormRepresentation> <feat att="writtenForm" val="centraladministrationen"/><feat att="inflectionalParadigm" val="MFG0016"/> <feat att="officiallyApproved" val="yes"/> <feat att="frequency" val="1.3036"/></FormRepresentation></WordForm>
<WordForm><feat att="grammaticalGender" val="commonGender"/><feat att="definiteness" val="definite"/><feat att="grammaticalNumber" val="singular"/><feat att="case" val="genitiveCase"/>
<FormRepresentation> <feat att="writtenForm" val="centraladministrationens"/><feat att="inflectionalParadigm" val="MFG0016"/> <feat att="officiallyApproved" val="yes"/> <feat att="frequency" val=".2679"/></FormRepresentation></WordForm>
<WordForm><feat att="grammaticalGender" val="commonGender"/><feat att="definiteness" val="definite"/><feat att="grammaticalNumber" val="plural"/><feat att="case" val="unspecified"/>
<FormRepresentation> <feat att="writtenForm" val="centraladministrationerne"/><feat att="inflectionalParadigm" val="MFG0016"/> <feat att="officiallyApproved" val="yes"/> <feat att="frequency" val="0.0"/></FormRepresentation></WordForm>
<WordForm><feat att="grammaticalGender" val="commonGender"/><feat att="definiteness" val="definite"/><feat att="grammaticalNumber" val="plural"/><feat att="case" val="genitiveCase"/>
<FormRepresentation> <feat att="writtenForm" val="centraladministrationernes"/><feat att="inflectionalParadigm" val="MFG0016"/> <feat att="officiallyApproved" val="yes"/> <feat att="frequency" val="0.0"/></FormRepresentation></WordForm>
</LexicalEntry> 
<LexicalEntry><feat att="partOfSpeech" val="commonNoun"/> 
<feat att="id" val="GMU_CENTRALBANK_1"/> 
<feat att="morphologicalUnitId" val="CENTRALBANK"/> 
<feat att="originalSource" val="PAROLE"/> 
<feat att="independentWord" val="yes"/> 
<feat att="decomposition" val="central+bank"/> 
<Lemma><FormRepresentation> <feat att="writtenForm" val="centralbank"/> <feat att="officiallyApproved" val="yes"/> 
<feat att="joiningElement" val="Not analyzed"/> 
</FormRepresentation> </Lemma> 
<WordForm><feat att="grammaticalGender" val="commonGender"/><feat att="definiteness" val="indefinite"/><feat att="grammaticalNumber" val="singular"/><feat att="case" val="unspecified"/>
<FormRepresentation> <feat att="writtenForm" val="centralbank"/><feat att="inflectionalParadigm" val="MFG0016"/> <feat att="officiallyApproved" val="yes"/> <feat att="frequency" val="8.1429"/></FormRepresentation></WordForm>
<WordForm><feat att="grammaticalGender" val="commonGender"/><feat att="definiteness" val="indefinite"/><feat att="grammaticalNumber" val="singular"/><feat att="case" val="genitiveCase"/>
<FormRepresentation> <feat att="writtenForm" val="centralbanks"/><feat att="inflectionalParadigm" val="MFG0016"/> <feat att="officiallyApproved" val="yes"/> <feat att="frequency" val=".4821"/></FormRepresentation></WordForm>
<WordForm><feat att="grammaticalGender" val="commonGender"/><feat att="definiteness" val="indefinite"/><feat att="grammaticalNumber" val="plural"/><feat att="case" val="unspecified"/>
<FormRepresentation> <feat att="writtenForm" val="centralbanker"/><feat att="inflectionalParadigm" val="MFG0016"/> <feat att="officiallyApproved" val="yes"/> <feat att="frequency" val=".6964"/></FormRepresentation></WordForm>
<WordForm><feat att="grammaticalGender" val="commonGender"/><feat att="definiteness" val="indefinite"/><feat att="grammaticalNumber" val="plural"/><feat att="case" val="genitiveCase"/>
<FormRepresentation> <feat att="writtenForm" val="centralbankers"/><feat att="inflectionalParadigm" val="MFG0016"/> <feat att="officiallyApproved" val="yes"/> <feat att="frequency" val=".0357"/></FormRepresentation></WordForm>
<WordForm><feat att="grammaticalGender" val="commonGender"/><feat att="definiteness" val="definite"/><feat att="grammaticalNumber" val="singular"/><feat att="case" val="unspecified"/>
<FormRepresentation> <feat att="writtenForm" val="centralbanken"/><feat att="inflectionalParadigm" val="MFG0016"/> <feat att="officiallyApproved" val="yes"/> <feat att="frequency" val="1.5179"/></FormRepresentation></WordForm>
<WordForm><feat att="grammaticalGender" val="commonGender"/><feat att="definiteness" val="definite"/><feat att="grammaticalNumber" val="singular"/><feat att="case" val="genitiveCase"/>
<FormRepresentation> <feat att="writtenForm" val="centralbankens"/><feat att="inflectionalParadigm" val="MFG0016"/> <feat att="officiallyApproved" val="yes"/> <feat att="frequency" val=".7679"/></FormRepresentation></WordForm>
<WordForm><feat att="grammaticalGender" val="commonGender"/><feat att="definiteness" val="definite"/><feat att="grammaticalNumber" val="plural"/><feat att="case" val="unspecified"/>
<FormRepresentation> <feat att="writtenForm" val="centralbankerne"/><feat att="inflectionalParadigm" val="MFG0016"/> <feat att="officiallyApproved" val="yes"/> <feat att="frequency" val=".375"/></FormRepresentation></WordForm>
<WordForm><feat att="grammaticalGender" val="commonGender"/><feat att="definiteness" val="definite"/><feat att="grammaticalNumber" val="plural"/><feat att="case" val="genitiveCase"/>
<FormRepresentation> <feat att="writtenForm" val="centralbankernes"/><feat att="inflectionalParadigm" val="MFG0016"/> <feat att="officiallyApproved" val="yes"/> <feat att="frequency" val=".125"/></FormRepresentation></WordForm>
</LexicalEntry> 
<LexicalEntry><feat att="partOfSpeech" val="commonNoun"/> 
<feat att="id" val="GMU_CENTRALBANKDIREKTØR_1"/> 
<feat att="morphologicalUnitId" val="CENTRALBANKDIREKTØR"/> 
<feat att="originalSource" val="DDO"/> 
<feat att="independentWord" val="yes"/> 
<feat att="decomposition" val="centralbank+direktør"/> 
<Lemma><FormRepresentation> <feat att="writtenForm" val="centralbankdirektør"/> <feat att="officiallyApproved" val="yes"/> 
<feat att="joiningElement" val="Not analyzed"/> 
</FormRepresentation> </Lemma> 
<WordForm><feat att="grammaticalGender" val="commonGender"/><feat att="definiteness" val="indefinite"/><feat att="grammaticalNumber" val="singular"/><feat att="case" val="unspecified"/>
<FormRepresentation> <feat att="writtenForm" val="centralbankdirektør"/><feat att="inflectionalParadigm" val="MFG0016"/> <feat att="officiallyApproved" val="yes"/> <feat att="frequency" val=".2321"/></FormRepresentation></WordForm>
<WordForm><feat att="grammaticalGender" val="commonGender"/><feat att="definiteness" val="indefinite"/><feat att="grammaticalNumber" val="singular"/><feat att="case" val="genitiveCase"/>
<FormRepresentation> <feat att="writtenForm" val="centralbankdirektørs"/><feat att="inflectionalParadigm" val="MFG0016"/> <feat att="officiallyApproved" val="yes"/> <feat att="frequency" val="0.0"/></FormRepresentation></WordForm>
<WordForm><feat att="grammaticalGender" val="commonGender"/><feat att="definiteness" val="indefinite"/><feat att="grammaticalNumber" val="plural"/><feat att="case" val="unspecified"/>
<FormRepresentation> <feat att="writtenForm" val="centralbankdirektører"/><feat att="inflectionalParadigm" val="MFG0016"/> <feat att="officiallyApproved" val="yes"/> <feat att="frequency" val=".1071"/></FormRepresentation></WordForm>
<WordForm><feat att="grammaticalGender" val="commonGender"/><feat att="definiteness" val="indefinite"/><feat att="grammaticalNumber" val="plural"/><feat att="case" val="genitiveCase"/>
<FormRepresentation> <feat att="writtenForm" val="centralbankdirektørers"/><feat att="inflectionalParadigm" val="MFG0016"/> <feat att="officiallyApproved" val="yes"/> <feat att="frequency" val="0.0"/></FormRepresentation></WordForm>
<WordForm><feat att="grammaticalGender" val="commonGender"/><feat att="definiteness" val="definite"/><feat att="grammaticalNumber" val="singular"/><feat att="case" val="unspecified"/>
<FormRepresentation> <feat att="writtenForm" val="centralbankdirektøren"/><feat att="inflectionalParadigm" val="MFG0016"/> <feat att="officiallyApproved" val="yes"/> <feat att="frequency" val=".0357"/></FormRepresentation></WordForm>
<WordForm><feat att="grammaticalGender" val="commonGender"/><feat att="definiteness" val="definite"/><feat att="grammaticalNumber" val="singular"/><feat att="case" val="genitiveCase"/>
<FormRepresentation> <feat att="writtenForm" val="centralbankdirektørens"/><feat att="inflectionalParadigm" val="MFG0016"/> <feat att="officiallyApproved" val="yes"/> <feat att="frequency" val="0.0"/></FormRepresentation></WordForm>
<WordForm><feat att="grammaticalGender" val="commonGender"/><feat att="definiteness" val="definite"/><feat att="grammaticalNumber" val="plural"/><feat att="case" val="unspecified"/>
<FormRepresentation> <feat att="writtenForm" val="centralbankdirektørerne"/><feat att="inflectionalParadigm" val="MFG0016"/> <feat att="officiallyApproved" val="yes"/> <feat att="frequency" val="0.0"/></FormRepresentation></WordForm>
<WordForm><feat att="grammaticalGender" val="commonGender"/><feat att="definiteness" val="definite"/><feat att="grammaticalNumber" val="plural"/><feat att="case" val="genitiveCase"/>
<FormRepresentation> <feat att="writtenForm" val="centralbankdirektørernes"/><feat att="inflectionalParadigm" val="MFG0016"/> <feat att="officiallyApproved" val="yes"/> <feat att="frequency" val="0.0"/></FormRepresentation></WordForm>
</LexicalEntry> 
<LexicalEntry><feat att="partOfSpeech" val="commonNoun"/> 
<feat att="id" val="GMU_CENTRALBIBLIOTEK_1"/> 
<feat att="morphologicalUnitId" val="CENTRALBIBLIOTEK"/> 
<feat att="originalSource" val="DDO"/> 
<feat att="independentWord" val="yes"/> 
<feat att="decomposition" val="central+bibliotek"/> 
<Lemma><FormRepresentation> <feat att="writtenForm" val="centralbibliotek"/> <feat att="officiallyApproved" val="yes"/> 
<feat att="joiningElement" val="Not analyzed"/> 
</FormRepresentation> </Lemma> 
<WordForm><feat att="grammaticalGender" val="neuter"/><feat att="definiteness" val="indefinite"/><feat att="grammaticalNumber" val="singular"/><feat att="case" val="unspecified"/>
<FormRepresentation> <feat att="writtenForm" val="centralbibliotek"/><feat att="inflectionalParadigm" val="MFG0044"/> <feat att="officiallyApproved" val="yes"/> <feat att="frequency" val=".1964"/></FormRepresentation></WordForm>
<WordForm><feat att="grammaticalGender" val="neuter"/><feat att="definiteness" val="indefinite"/><feat att="grammaticalNumber" val="singular"/><feat att="case" val="genitiveCase"/>
<FormRepresentation> <feat att="writtenForm" val="centralbiblioteks"/><feat att="inflectionalParadigm" val="MFG0044"/> <feat att="officiallyApproved" val="yes"/> <feat att="frequency" val="0.0"/></FormRepresentation></WordForm>
<WordForm><feat att="grammaticalGender" val="neuter"/><feat att="definiteness" val="indefinite"/><feat att="grammaticalNumber" val="plural"/><feat att="case" val="unspecified"/>
<FormRepresentation> <feat att="writtenForm" val="centralbiblioteker"/><feat att="inflectionalParadigm" val="MFG0044"/> <feat att="officiallyApproved" val="yes"/> <feat att="frequency" val=".0536"/></FormRepresentation></WordForm>
<WordForm><feat att="grammaticalGender" val="neuter"/><feat att="definiteness" val="indefinite"/><feat att="grammaticalNumber" val="plural"/><feat att="case" val="genitiveCase"/>
<FormRepresentation> <feat att="writtenForm" val="centralbibliotekers"/><feat att="inflectionalParadigm" val="MFG0044"/> <feat att="officiallyApproved" val="yes"/> <feat att="frequency" val="0.0"/></FormRepresentation></WordForm>
<WordForm><feat att="grammaticalGender" val="neuter"/><feat att="definiteness" val="definite"/><feat att="grammaticalNumber" val="singular"/><feat att="case" val="unspecified"/>
<FormRepresentation> <feat att="writtenForm" val="centralbiblioteket"/><feat att="inflectionalParadigm" val="MFG0044"/> <feat att="officiallyApproved" val="yes"/> <feat att="frequency" val=".2321"/></FormRepresentation></WordForm>
<WordForm><feat att="grammaticalGender" val="neuter"/><feat att="definiteness" val="definite"/><feat att="grammaticalNumber" val="singular"/><feat att="case" val="genitiveCase"/>
<FormRepresentation> <feat att="writtenForm" val="centralbibliotekets"/><feat att="inflectionalParadigm" val="MFG0044"/> <feat att="officiallyApproved" val="yes"/> <feat att="frequency" val="0.0"/></FormRepresentation></WordForm>
<WordForm><feat att="grammaticalGender" val="neuter"/><feat att="definiteness" val="definite"/><feat att="grammaticalNumber" val="plural"/><feat att="case" val="unspecified"/>
<FormRepresentation> <feat att="writtenForm" val="centralbibliotekerne"/><feat att="inflectionalParadigm" val="MFG0044"/> <feat att="officiallyApproved" val="yes"/> <feat att="frequency" val=".0179"/></FormRepresentation></WordForm>
<WordForm><feat att="grammaticalGender" val="neuter"/><feat att="definiteness" val="definite"/><feat att="grammaticalNumber" val="plural"/><feat att="case" val="genitiveCase"/>
<FormRepresentation> <feat att="writtenForm" val="centralbibliotekernes"/><feat att="inflectionalParadigm" val="MFG0044"/> <feat att="officiallyApproved" val="yes"/> <feat att="frequency" val="0.0"/></FormRepresentation></WordForm>
</LexicalEntry> 
<LexicalEntry><feat att="partOfSpeech" val="commonNoun"/> 
<feat att="id" val="GMU_CENTRALENHED_1"/> 
<feat att="morphologicalUnitId" val="CENTRALENHED"/> 
<feat att="originalSource" val="EDB-KORPUS"/> 
<feat att="independentWord" val="yes"/> 
<feat att="decomposition" val="central+enhed"/> 
<Lemma><FormRepresentation> <feat att="writtenForm" val="centralenhed"/> <feat att="officiallyApproved" val="yes"/> 
<feat att="joiningElement" val="Not analyzed"/> 
</FormRepresentation> </Lemma> 
<WordForm><feat att="grammaticalGender" val="commonGender"/><feat att="definiteness" val="indefinite"/><feat att="grammaticalNumber" val="singular"/><feat att="case" val="unspecified"/>
<FormRepresentation> <feat att="writtenForm" val="centralenhed"/><feat att="inflectionalParadigm" val="MFG0016"/> <feat att="officiallyApproved" val="yes"/> <feat att="frequency" val=".1071"/></FormRepresentation></WordForm>
<WordForm><feat att="grammaticalGender" val="commonGender"/><feat att="definiteness" val="indefinite"/><feat att="grammaticalNumber" val="singular"/><feat att="case" val="genitiveCase"/>
<FormRepresentation> <feat att="writtenForm" val="centralenheds"/><feat att="inflectionalParadigm" val="MFG0016"/> <feat att="officiallyApproved" val="yes"/> <feat att="frequency" val="0.0"/></FormRepresentation></WordForm>
<WordForm><feat att="grammaticalGender" val="commonGender"/><feat att="definiteness" val="indefinite"/><feat att="grammaticalNumber" val="plural"/><feat att="case" val="unspecified"/>
<FormRepresentation> <feat att="writtenForm" val="centralenheder"/><feat att="inflectionalParadigm" val="MFG0016"/> <feat att="officiallyApproved" val="yes"/> <feat att="frequency" val=".0179"/></FormRepresentation></WordForm>
<WordForm><feat att="grammaticalGender" val="commonGender"/><feat att="definiteness" val="indefinite"/><feat att="grammaticalNumber" val="plural"/><feat att="case" val="genitiveCase"/>
<FormRepresentation> <feat att="writtenForm" val="centralenheders"/><feat att="inflectionalParadigm" val="MFG0016"/> <feat att="officiallyApproved" val="yes"/> <feat att="frequency" val="0.0"/></FormRepresentation></WordForm>
<WordForm><feat att="grammaticalGender" val="commonGender"/><feat att="definiteness" val="definite"/><feat att="grammaticalNumber" val="singular"/><feat att="case" val="unspecified"/>
<FormRepresentation> <feat att="writtenForm" val="centralenheden"/><feat att="inflectionalParadigm" val="MFG0016"/> <feat att="officiallyApproved" val="yes"/> <feat att="frequency" val=".0893"/></FormRepresentation></WordForm>
<WordForm><feat att="grammaticalGender" val="commonGender"/><feat att="definiteness" val="definite"/><feat att="grammaticalNumber" val="singular"/><feat att="case" val="genitiveCase"/>
<FormRepresentation> <feat att="writtenForm" val="centralenhedens"/><feat att="inflectionalParadigm" val="MFG0016"/> <feat att="officiallyApproved" val="yes"/> <feat att="frequency" val="0.0"/></FormRepresentation></WordForm>
<WordForm><feat att="grammaticalGender" val="commonGender"/><feat att="definiteness" val="definite"/><feat att="grammaticalNumber" val="plural"/><feat att="case" val="unspecified"/>
<FormRepresentation> <feat att="writtenForm" val="centralenhederne"/><feat att="inflectionalParadigm" val="MFG0016"/> <feat att="officiallyApproved" val="yes"/> <feat att="frequency" val="0.0"/></FormRepresentation></WordForm>
<WordForm><feat att="grammaticalGender" val="commonGender"/><feat att="definiteness" val="definite"/><feat att="grammaticalNumber" val="plural"/><feat att="case" val="genitiveCase"/>
<FormRepresentation> <feat att="writtenForm" val="centralenhedernes"/><feat att="inflectionalParadigm" val="MFG0016"/> <feat att="officiallyApproved" val="yes"/> <feat att="frequency" val="0.0"/></FormRepresentation></WordForm>
</LexicalEntry> 
<LexicalEntry><feat att="partOfSpeech" val="commonNoun"/> 
<feat att="id" val="GMU_CENTRALISERING_1"/> 
<feat att="morphologicalUnitId" val="CENTRALISERING"/> 
<feat att="originalSource" val="PAROLE"/> 
<feat att="independentWord" val="yes"/> 
<Lemma><FormRepresentation> <feat att="writtenForm" val="centralisering"/> <feat att="officiallyApproved" val="yes"/> 
<feat att="joiningElement" val="Not analyzed"/> 
</FormRepresentation> </Lemma> 
<WordForm><feat att="grammaticalGender" val="commonGender"/><feat att="definiteness" val="indefinite"/><feat att="grammaticalNumber" val="singular"/><feat att="case" val="unspecified"/>
<FormRepresentation> <feat att="writtenForm" val="centralisering"/><feat att="inflectionalParadigm" val="MFG0016"/> <feat att="officiallyApproved" val="yes"/> <feat att="frequency" val="2.1071"/></FormRepresentation></WordForm>
<WordForm><feat att="grammaticalGender" val="commonGender"/><feat att="definiteness" val="indefinite"/><feat att="grammaticalNumber" val="singular"/><feat att="case" val="genitiveCase"/>
<FormRepresentation> <feat att="writtenForm" val="centraliserings"/><feat att="inflectionalParadigm" val="MFG0016"/> <feat att="officiallyApproved" val="yes"/> <feat att="frequency" val="0.0"/></FormRepresentation></WordForm>
<WordForm><feat att="grammaticalGender" val="commonGender"/><feat att="definiteness" val="indefinite"/><feat att="grammaticalNumber" val="plural"/><feat att="case" val="unspecified"/>
<FormRepresentation> <feat att="writtenForm" val="centraliseringer"/><feat att="inflectionalParadigm" val="MFG0016"/> <feat att="officiallyApproved" val="yes"/> <feat att="frequency" val=".0179"/></FormRepresentation></WordForm>
<WordForm><feat att="grammaticalGender" val="commonGender"/><feat att="definiteness" val="indefinite"/><feat att="grammaticalNumber" val="plural"/><feat att="case" val="genitiveCase"/>
<FormRepresentation> <feat att="writtenForm" val="centraliseringers"/><feat att="inflectionalParadigm" val="MFG0016"/> <feat att="officiallyApproved" val="yes"/> <feat att="frequency" val="0.0"/></FormRepresentation></WordForm>
<WordForm><feat att="grammaticalGender" val="commonGender"/><feat att="definiteness" val="definite"/><feat att="grammaticalNumber" val="singular"/><feat att="case" val="unspecified"/>
<FormRepresentation> <feat att="writtenForm" val="centraliseringen"/><feat att="inflectionalParadigm" val="MFG0016"/> <feat att="officiallyApproved" val="yes"/> <feat att="frequency" val=".2321"/></FormRepresentation></WordForm>
<WordForm><feat att="grammaticalGender" val="commonGender"/><feat att="definiteness" val="definite"/><feat att="grammaticalNumber" val="singular"/><feat att="case" val="genitiveCase"/>
<FormRepresentation> <feat att="writtenForm" val="centraliseringens"/><feat att="inflectionalParadigm" val="MFG0016"/> <feat att="officiallyApproved" val="yes"/> <feat att="frequency" val=".0357"/></FormRepresentation></WordForm>
<WordForm><feat att="grammaticalGender" val="commonGender"/><feat att="definiteness" val="definite"/><feat att="grammaticalNumber" val="plural"/><feat att="case" val="unspecified"/>
<FormRepresentation> <feat att="writtenForm" val="centraliseringerne"/><feat att="inflectionalParadigm" val="MFG0016"/> <feat att="officiallyApproved" val="yes"/> <feat att="frequency" val="0.0"/></FormRepresentation></WordForm>
<WordForm><feat att="grammaticalGender" val="commonGender"/><feat att="definiteness" val="definite"/><feat att="grammaticalNumber" val="plural"/><feat att="case" val="genitiveCase"/>
<FormRepresentation> <feat att="writtenForm" val="centraliseringernes"/><feat att="inflectionalParadigm" val="MFG0016"/> <feat att="officiallyApproved" val="yes"/> <feat att="frequency" val="0.0"/></FormRepresentation></WordForm>
</LexicalEntry> 
<LexicalEntry><feat att="partOfSpeech" val="commonNoun"/> 
<feat att="id" val="GMU_CENTRALISME_1"/> 
<feat att="morphologicalUnitId" val="CENTRALISME"/> 
<feat att="originalSource" val="PAROLE"/> 
<feat att="independentWord" val="yes"/> 
<Lemma><FormRepresentation> <feat att="writtenForm" val="centralisme"/> <feat att="officiallyApproved" val="yes"/> 
<feat att="joiningElement" val="nil"/> 
<feat att="joiningElementResult" val="centralisme"/> 
</FormRepresentation> </Lemma> 
<WordForm><feat att="grammaticalGender" val="commonGender"/><feat att="definiteness" val="indefinite"/><feat att="grammaticalNumber" val="singular"/><feat att="case" val="unspecified"/>
<FormRepresentation> <feat att="writtenForm" val="centralisme"/><feat att="inflectionalParadigm" val="MFG0076"/> <feat att="officiallyApproved" val="yes"/> <feat att="frequency" val=".8214"/></FormRepresentation></WordForm>
<WordForm><feat att="grammaticalGender" val="commonGender"/><feat att="definiteness" val="indefinite"/><feat att="grammaticalNumber" val="singular"/><feat att="case" val="genitiveCase"/>
<FormRepresentation> <feat att="writtenForm" val="centralismes"/><feat att="inflectionalParadigm" val="MFG0076"/> <feat att="officiallyApproved" val="yes"/> <feat att="frequency" val="0.0"/></FormRepresentation></WordForm>
<WordForm><feat att="grammaticalGender" val="commonGender"/><feat att="definiteness" val="indefinite"/><feat att="grammaticalNumber" val="plural"/><feat att="case" val="unspecified"/>
<FormRepresentation> <feat att="writtenForm" val="centralismer"/><feat att="inflectionalParadigm" val="MFG0076"/> <feat att="officiallyApproved" val="yes"/> <feat att="frequency" val="0.0"/></FormRepresentation></WordForm>
<WordForm><feat att="grammaticalGender" val="commonGender"/><feat att="definiteness" val="indefinite"/><feat att="grammaticalNumber" val="plural"/><feat att="case" val="genitiveCase"/>
<FormRepresentation> <feat att="writtenForm" val="centralismers"/><feat att="inflectionalParadigm" val="MFG0076"/> <feat att="officiallyApproved" val="yes"/> <feat att="frequency" val="0.0"/></FormRepresentation></WordForm>
<WordForm><feat att="grammaticalGender" val="commonGender"/><feat att="definiteness" val="definite"/><feat att="grammaticalNumber" val="singular"/><feat att="case" val="unspecified"/>
<FormRepresentation> <feat att="writtenForm" val="centralismen"/><feat att="inflectionalParadigm" val="MFG0076"/> <feat att="officiallyApproved" val="yes"/> <feat att="frequency" val=".0893"/></FormRepresentation></WordForm>
<WordForm><feat att="grammaticalGender" val="commonGender"/><feat att="definiteness" val="definite"/><feat att="grammaticalNumber" val="singular"/><feat att="case" val="genitiveCase"/>
<FormRepresentation> <feat att="writtenForm" val="centralismens"/><feat att="inflectionalParadigm" val="MFG0076"/> <feat att="officiallyApproved" val="yes"/> <feat att="frequency" val="0.0"/></FormRepresentation></WordForm>
<WordForm><feat att="grammaticalGender" val="commonGender"/><feat att="definiteness" val="definite"/><feat att="grammaticalNumber" val="plural"/><feat att="case" val="unspecified"/>
<FormRepresentation> <feat att="writtenForm" val="centralismerne"/><feat att="inflectionalParadigm" val="MFG0076"/> <feat att="officiallyApproved" val="yes"/> <feat att="frequency" val="0.0"/></FormRepresentation></WordForm>
<WordForm><feat att="grammaticalGender" val="commonGender"/><feat att="definiteness" val="definite"/><feat att="grammaticalNumber" val="plural"/><feat att="case" val="genitiveCase"/>
<FormRepresentation> <feat att="writtenForm" val="centralismernes"/><feat att="inflectionalParadigm" val="MFG0076"/> <feat att="officiallyApproved" val="yes"/> <feat att="frequency" val="0.0"/></FormRepresentation></WordForm>
</LexicalEntry> 
<LexicalEntry><feat att="partOfSpeech" val="commonNoun"/> 
<feat att="id" val="GMU_CENTRALKOMITÉ_1"/> 
<feat att="morphologicalUnitId" val="CENTRALKOMITÉ"/> 
<feat att="originalSource" val="PAROLE"/> 
<feat att="independentWord" val="yes"/> 
<feat att="decomposition" val="central+komite"/> 
<Lemma><FormRepresentation> <feat att="writtenForm" val="centralkomite"/> <feat att="officiallyApproved" val="yes"/> 
<feat att="joiningElement" val="nil"/> 
<feat att="joiningElementResult" val="centralkomite"/> 
</FormRepresentation> </Lemma> 
<WordForm><feat att="grammaticalGender" val="commonGender"/><feat att="definiteness" val="indefinite"/><feat att="grammaticalNumber" val="singular"/><feat att="case" val="unspecified"/>
<FormRepresentation> <feat att="writtenForm" val="centralkomite"/><feat att="inflectionalParadigm" val="MFG0016"/> <feat att="officiallyApproved" val="yes"/> <feat att="frequency" val=".4286"/></FormRepresentation></WordForm>
<WordForm><feat att="grammaticalGender" val="commonGender"/><feat att="definiteness" val="indefinite"/><feat att="grammaticalNumber" val="singular"/><feat att="case" val="genitiveCase"/>
<FormRepresentation> <feat att="writtenForm" val="centralkomites"/><feat att="inflectionalParadigm" val="MFG0016"/> <feat att="officiallyApproved" val="yes"/> <feat att="frequency" val=".0357"/></FormRepresentation></WordForm>
<WordForm><feat att="grammaticalGender" val="commonGender"/><feat att="definiteness" val="indefinite"/><feat att="grammaticalNumber" val="plural"/><feat att="case" val="unspecified"/>
<FormRepresentation> <feat att="writtenForm" val="centralkomiteer"/><feat att="inflectionalParadigm" val="MFG0016"/> <feat att="officiallyApproved" val="yes"/> <feat att="frequency" val="0.0"/></FormRepresentation></WordForm>
<WordForm><feat att="grammaticalGender" val="commonGender"/><feat att="definiteness" val="indefinite"/><feat att="grammaticalNumber" val="plural"/><feat att="case" val="genitiveCase"/>
<FormRepresentation> <feat att="writtenForm" val="centralkomiteers"/><feat att="inflectionalParadigm" val="MFG0016"/> <feat att="officiallyApproved" val="yes"/> <feat att="frequency" val="0.0"/></FormRepresentation></WordForm>
<WordForm><feat att="grammaticalGender" val="commonGender"/><feat att="definiteness" val="definite"/><feat att="grammaticalNumber" val="singular"/><feat att="case" val="unspecified"/>
<FormRepresentation> <feat att="writtenForm" val="centralkomiteen"/><feat att="inflectionalParadigm" val="MFG0016"/> <feat att="officiallyApproved" val="yes"/> <feat att="frequency" val=".5179"/></FormRepresentation></WordForm>
<WordForm><feat att="grammaticalGender" val="commonGender"/><feat att="definiteness" val="definite"/><feat att="grammaticalNumber" val="singular"/><feat att="case" val="genitiveCase"/>
<FormRepresentation> <feat att="writtenForm" val="centralkomiteens"/><feat att="inflectionalParadigm" val="MFG0016"/> <feat att="officiallyApproved" val="yes"/> <feat att="frequency" val=".2857"/></FormRepresentation></WordForm>
<WordForm><feat att="grammaticalGender" val="commonGender"/><feat att="definiteness" val="definite"/><feat att="grammaticalNumber" val="plural"/><feat att="case" val="unspecified"/>
<FormRepresentation> <feat att="writtenForm" val="centralkomiteerne"/><feat att="inflectionalParadigm" val="MFG0016"/> <feat att="officiallyApproved" val="yes"/> <feat att="frequency" val="0.0"/></FormRepresentation></WordForm>
<WordForm><feat att="grammaticalGender" val="commonGender"/><feat att="definiteness" val="definite"/><feat att="grammaticalNumber" val="plural"/><feat att="case" val="genitiveCase"/>
<FormRepresentation> <feat att="writtenForm" val="centralkomiteernes"/><feat att="inflectionalParadigm" val="MFG0016"/> <feat att="officiallyApproved" val="yes"/> <feat att="frequency" val="0.0"/></FormRepresentation></WordForm>
<RelatedForm><feat att="spellingVariant" val="GMU_CENTRALKOMITÉ_2"/> <FormRepresentation><feat att="writtenForm" val="centralkomité"/></FormRepresentation></RelatedForm> 
</LexicalEntry> 
<LexicalEntry><feat att="partOfSpeech" val="commonNoun"/> 
<feat att="id" val="GMU_CENTRALKOMITÉ_2"/> 
<feat att="morphologicalUnitId" val="CENTRALKOMITÉ"/> 
<feat att="originalSource" val="PAROLE"/> 
<feat att="independentWord" val="yes"/> 
<feat att="decomposition" val="central+komité"/> 
<Lemma><FormRepresentation> <feat att="writtenForm" val="centralkomité"/> <feat att="officiallyApproved" val="yes"/> 
<feat att="joiningElement" val="nil"/> 
<feat att="joiningElementResult" val="centralkomité"/> 
</FormRepresentation> </Lemma> 
<WordForm><feat att="grammaticalGender" val="commonGender"/><feat att="definiteness" val="indefinite"/><feat att="grammaticalNumber" val="singular"/><feat att="case" val="unspecified"/>
<FormRepresentation> <feat att="writtenForm" val="centralkomité"/><feat att="inflectionalParadigm" val="MFG0016"/> <feat att="officiallyApproved" val="yes"/> <feat att="frequency" val=".5179"/></FormRepresentation></WordForm>
<WordForm><feat att="grammaticalGender" val="commonGender"/><feat att="definiteness" val="indefinite"/><feat att="grammaticalNumber" val="singular"/><feat att="case" val="genitiveCase"/>
<FormRepresentation> <feat att="writtenForm" val="centralkomités"/><feat att="inflectionalParadigm" val="MFG0016"/> <feat att="officiallyApproved" val="yes"/> <feat att="frequency" val=".0179"/></FormRepresentation></WordForm>
<WordForm><feat att="grammaticalGender" val="commonGender"/><feat att="definiteness" val="indefinite"/><feat att="grammaticalNumber" val="plural"/><feat att="case" val="unspecified"/>
<FormRepresentation> <feat att="writtenForm" val="centralkomitéer"/><feat att="inflectionalParadigm" val="MFG0016"/> <feat att="officiallyApproved" val="yes"/> <feat att="frequency" val=".0179"/></FormRepresentation></WordForm>
<WordForm><feat att="grammaticalGender" val="commonGender"/><feat att="definiteness" val="indefinite"/><feat att="grammaticalNumber" val="plural"/><feat att="case" val="genitiveCase"/>
<FormRepresentation> <feat att="writtenForm" val="centralkomitéers"/><feat att="inflectionalParadigm" val="MFG0016"/> <feat att="officiallyApproved" val="yes"/> <feat att="frequency" val="0.0"/></FormRepresentation></WordForm>
<WordForm><feat att="grammaticalGender" val="commonGender"/><feat att="definiteness" val="definite"/><feat att="grammaticalNumber" val="singular"/><feat att="case" val="unspecified"/>
<FormRepresentation> <feat att="writtenForm" val="centralkomitéen"/><feat att="inflectionalParadigm" val="MFG0016"/> <feat att="officiallyApproved" val="yes"/> <feat att="frequency" val=".1607"/></FormRepresentation></WordForm>
<WordForm><feat att="grammaticalGender" val="commonGender"/><feat att="definiteness" val="definite"/><feat att="grammaticalNumber" val="singular"/><feat att="case" val="genitiveCase"/>
<FormRepresentation> <feat att="writtenForm" val="centralkomitéens"/><feat att="inflectionalParadigm" val="MFG0016"/> <feat att="officiallyApproved" val="yes"/> <feat att="frequency" val=".0179"/></FormRepresentation></WordForm>
<WordForm><feat att="grammaticalGender" val="commonGender"/><feat att="definiteness" val="definite"/><feat att="grammaticalNumber" val="plural"/><feat att="case" val="unspecified"/>
<FormRepresentation> <feat att="writtenForm" val="centralkomitéerne"/><feat att="inflectionalParadigm" val="MFG0016"/> <feat att="officiallyApproved" val="yes"/> <feat att="frequency" val="0.0"/></FormRepresentation></WordForm>
<WordForm><feat att="grammaticalGender" val="commonGender"/><feat att="definiteness" val="definite"/><feat att="grammaticalNumber" val="plural"/><feat att="case" val="genitiveCase"/>
<FormRepresentation> <feat att="writtenForm" val="centralkomitéernes"/><feat att="inflectionalParadigm" val="MFG0016"/> <feat att="officiallyApproved" val="yes"/> <feat att="frequency" val="0.0"/></FormRepresentation></WordForm>
<RelatedForm><feat att="spellingVariant" val="GMU_CENTRALKOMITÉ_1"/> <FormRepresentation><feat att="writtenForm" val="centralkomite"/></FormRepresentation></RelatedForm> 
</LexicalEntry> 
<LexicalEntry><feat att="partOfSpeech" val="commonNoun"/> 
<feat att="id" val="GMU_CENTRALLAGER_1"/> 
<feat att="morphologicalUnitId" val="CENTRALLAGER"/> 
<feat att="originalSource" val="DDO"/> 
<feat att="independentWord" val="yes"/> 
<feat att="decomposition" val="central+lager"/> 
<Lemma><FormRepresentation> <feat att="writtenForm" val="centrallager"/> <feat att="officiallyApproved" val="yes"/> 
<feat att="joiningElement" val="nil"/> 
<feat att="joiningElementResult" val="centrallager"/> 
</FormRepresentation> </Lemma> 
<WordForm><feat att="grammaticalGender" val="neuter"/><feat att="definiteness" val="indefinite"/><feat att="grammaticalNumber" val="singular"/><feat att="case" val="unspecified"/>
<FormRepresentation> <feat att="writtenForm" val="centrallager"/><feat att="inflectionalParadigm" val="MFG0043,MFG0049"/> <feat att="officiallyApproved" val="yes"/> <feat att="frequency" val=".3036"/></FormRepresentation></WordForm>
<WordForm><feat att="grammaticalGender" val="neuter"/><feat att="definiteness" val="indefinite"/><feat att="grammaticalNumber" val="singular"/><feat att="case" val="genitiveCase"/>
<FormRepresentation> <feat att="writtenForm" val="centrallagers"/><feat att="inflectionalParadigm" val="MFG0043,MFG0049"/> <feat att="officiallyApproved" val="yes"/> <feat att="frequency" val="0.0"/></FormRepresentation></WordForm>
<WordForm><feat att="grammaticalGender" val="neuter"/><feat att="definiteness" val="indefinite"/><feat att="grammaticalNumber" val="plural"/><feat att="case" val="unspecified"/>
<FormRepresentation> <feat att="writtenForm" val="centrallagre"/><feat att="inflectionalParadigm" val="MFG0049"/> <feat att="officiallyApproved" val="yes"/> <feat att="frequency" val=".125"/></FormRepresentation><FormRepresentation> <feat att="writtenForm" val="centrallagere"/><feat att="inflectionalParadigm" val="MFG0043"/> <feat att="officiallyApproved" val="yes"/> <feat att="frequency" val="0.0"/></FormRepresentation></WordForm>
<WordForm><feat att="grammaticalGender" val="neuter"/><feat att="definiteness" val="indefinite"/><feat att="grammaticalNumber" val="plural"/><feat att="case" val="genitiveCase"/>
<FormRepresentation> <feat att="writtenForm" val="centrallagres"/><feat att="inflectionalParadigm" val="MFG0049"/> <feat att="officiallyApproved" val="yes"/> <feat att="frequency" val="0.0"/></FormRepresentation><FormRepresentation> <feat att="writtenForm" val="centrallageres"/><feat att="inflectionalParadigm" val="MFG0043"/> <feat att="officiallyApproved" val="yes"/> <feat att="frequency" val="0.0"/></FormRepresentation></WordForm>
<WordForm><feat att="grammaticalGender" val="neuter"/><feat att="definiteness" val="definite"/><feat att="grammaticalNumber" val="singular"/><feat att="case" val="unspecified"/>
<FormRepresentation> <feat att="writtenForm" val="centrallageret"/><feat att="inflectionalParadigm" val="MFG0043,MFG0049"/> <feat att="officiallyApproved" val="yes"/> <feat att="frequency" val=".0893"/></FormRepresentation></WordForm>
<WordForm><feat att="grammaticalGender" val="neuter"/><feat att="definiteness" val="definite"/><feat att="grammaticalNumber" val="singular"/><feat att="case" val="genitiveCase"/>
<FormRepresentation> <feat att="writtenForm" val="centrallagerets"/><feat att="inflectionalParadigm" val="MFG0043,MFG0049"/> <feat att="officiallyApproved" val="yes"/> <feat att="frequency" val="0.0"/></FormRepresentation></WordForm>
<WordForm><feat att="grammaticalGender" val="neuter"/><feat att="definiteness" val="definite"/><feat att="grammaticalNumber" val="plural"/><feat att="case" val="unspecified"/>
<FormRepresentation> <feat att="writtenForm" val="centrallagrene"/><feat att="inflectionalParadigm" val="MFG0049"/> <feat att="officiallyApproved" val="yes"/> <feat att="frequency" val="0.0"/></FormRepresentation><FormRepresentation> <feat att="writtenForm" val="centrallagerne"/><feat att="inflectionalParadigm" val="MFG0043"/> <feat att="officiallyApproved" val="yes"/> <feat att="frequency" val="0.0"/></FormRepresentation></WordForm>
<WordForm><feat att="grammaticalGender" val="neuter"/><feat att="definiteness" val="definite"/><feat att="grammaticalNumber" val="plural"/><feat att="case" val="genitiveCase"/>
<FormRepresentation> <feat att="writtenForm" val="centrallagrenes"/><feat att="inflectionalParadigm" val="MFG0049"/> <feat att="officiallyApproved" val="yes"/> <feat att="frequency" val="0.0"/></FormRepresentation><FormRepresentation> <feat att="writtenForm" val="centrallagernes"/><feat att="inflectionalParadigm" val="MFG0043"/> <feat att="officiallyApproved" val="yes"/> <feat att="frequency" val="0.0"/></FormRepresentation></WordForm>
</LexicalEntry> 
<LexicalEntry><feat att="partOfSpeech" val="commonNoun"/> 
<feat att="id" val="GMU_CENTRALLÅSESYSTEM_1"/> 
<feat att="morphologicalUnitId" val="CENTRALLÅSESYSTEM"/> 
<feat att="originalSource" val="DDO"/> 
<feat att="independentWord" val="yes"/> 
<feat att="decomposition" val="centrallås+e+system"/> 
<Lemma><FormRepresentation> <feat att="writtenForm" val="centrallåsesystem"/> <feat att="officiallyApproved" val="yes"/> 
<feat att="joiningElement" val="Not analyzed"/> 
</FormRepresentation> </Lemma> 
<WordForm><feat att="grammaticalGender" val="neuter"/><feat att="definiteness" val="indefinite"/><feat att="grammaticalNumber" val="singular"/><feat att="case" val="unspecified"/>
<FormRepresentation> <feat att="writtenForm" val="centrallåsesystem"/><feat att="inflectionalParadigm" val="MFG0044"/> <feat att="officiallyApproved" val="yes"/> <feat att="frequency" val=".0714"/></FormRepresentation></WordForm>
<WordForm><feat att="grammaticalGender" val="neuter"/><feat att="definiteness" val="indefinite"/><feat att="grammaticalNumber" val="singular"/><feat att="case" val="genitiveCase"/>
<FormRepresentation> <feat att="writtenForm" val="centrallåsesystems"/><feat att="inflectionalParadigm" val="MFG0044"/> <feat att="officiallyApproved" val="yes"/> <feat att="frequency" val="0.0"/></FormRepresentation></WordForm>
<WordForm><feat att="grammaticalGender" val="neuter"/><feat att="definiteness" val="indefinite"/><feat att="grammaticalNumber" val="plural"/><feat att="case" val="unspecified"/>
<FormRepresentation> <feat att="writtenForm" val="centrallåsesystemer"/><feat att="inflectionalParadigm" val="MFG0044"/> <feat att="officiallyApproved" val="yes"/> <feat att="frequency" val="0.0"/></FormRepresentation></WordForm>
<WordForm><feat att="grammaticalGender" val="neuter"/><feat att="definiteness" val="indefinite"/><feat att="grammaticalNumber" val="plural"/><feat att="case" val="genitiveCase"/>
<FormRepresentation> <feat att="writtenForm" val="centrallåsesystemers"/><feat att="inflectionalParadigm" val="MFG0044"/> <feat att="officiallyApproved" val="yes"/> <feat att="frequency" val="0.0"/></FormRepresentation></WordForm>
<WordForm><feat att="grammaticalGender" val="neuter"/><feat att="definiteness" val="definite"/><feat att="grammaticalNumber" val="singular"/><feat att="case" val="unspecified"/>
<FormRepresentation> <feat att="writtenForm" val="centrallåsesystemet"/><feat att="inflectionalParadigm" val="MFG0044"/> <feat att="officiallyApproved" val="yes"/> <feat att="frequency" val=".0714"/></FormRepresentation></WordForm>
<WordForm><feat att="grammaticalGender" val="neuter"/><feat att="definiteness" val="definite"/><feat att="grammaticalNumber" val="singular"/><feat att="case" val="genitiveCase"/>
<FormRepresentation> <feat att="writtenForm" val="centrallåsesystemets"/><feat att="inflectionalParadigm" val="MFG0044"/> <feat att="officiallyApproved" val="yes"/> <feat att="frequency" val="0.0"/></FormRepresentation></WordForm>
<WordForm><feat att="grammaticalGender" val="neuter"/><feat att="definiteness" val="definite"/><feat att="grammaticalNumber" val="plural"/><feat att="case" val="unspecified"/>
<FormRepresentation> <feat att="writtenForm" val="centrallåsesystemerne"/><feat att="inflectionalParadigm" val="MFG0044"/> <feat att="officiallyApproved" val="yes"/> <feat att="frequency" val="0.0"/></FormRepresentation></WordForm>
<WordForm><feat att="grammaticalGender" val="neuter"/><feat att="definiteness" val="definite"/><feat att="grammaticalNumber" val="plural"/><feat att="case" val="genitiveCase"/>
<FormRepresentation> <feat att="writtenForm" val="centrallåsesystemernes"/><feat att="inflectionalParadigm" val="MFG0044"/> <feat att="officiallyApproved" val="yes"/> <feat att="frequency" val="0.0"/></FormRepresentation></WordForm>
</LexicalEntry> 
<LexicalEntry><feat att="partOfSpeech" val="commonNoun"/> 
<feat att="id" val="GMU_CENTRALNERVESYSTEM_1"/> 
<feat att="morphologicalUnitId" val="CENTRALNERVESYSTEM"/> 
<feat att="originalSource" val="PAROLE"/> 
<feat att="independentWord" val="yes"/> 
<feat att="decomposition" val="central+nervesystem"/> 
<Lemma><FormRepresentation> <feat att="writtenForm" val="centralnervesystem"/> <feat att="officiallyApproved" val="yes"/> 
<feat att="joiningElement" val="Not analyzed"/> 
</FormRepresentation> </Lemma> 
<WordForm><feat att="grammaticalGender" val="neuter"/><feat att="definiteness" val="indefinite"/><feat att="grammaticalNumber" val="singular"/><feat att="case" val="unspecified"/>
<FormRepresentation> <feat att="writtenForm" val="centralnervesystem"/><feat att="inflectionalParadigm" val="MFG0044"/> <feat att="officiallyApproved" val="yes"/> <feat att="frequency" val=".2143"/></FormRepresentation></WordForm>
<WordForm><feat att="grammaticalGender" val="neuter"/><feat att="definiteness" val="indefinite"/><feat att="grammaticalNumber" val="singular"/><feat att="case" val="genitiveCase"/>
<FormRepresentation> <feat att="writtenForm" val="centralnervesystems"/><feat att="inflectionalParadigm" val="MFG0044"/> <feat att="officiallyApproved" val="yes"/> <feat att="frequency" val="0.0"/></FormRepresentation></WordForm>
<WordForm><feat att="grammaticalGender" val="neuter"/><feat att="definiteness" val="indefinite"/><feat att="grammaticalNumber" val="plural"/><feat att="case" val="unspecified"/>
<FormRepresentation> <feat att="writtenForm" val="centralnervesystemer"/><feat att="inflectionalParadigm" val="MFG0044"/> <feat att="officiallyApproved" val="yes"/> <feat att="frequency" val=".0179"/></FormRepresentation></WordForm>
<WordForm><feat att="grammaticalGender" val="neuter"/><feat att="definiteness" val="indefinite"/><feat att="grammaticalNumber" val="plural"/><feat att="case" val="genitiveCase"/>
<FormRepresentation> <feat att="writtenForm" val="centralnervesystemers"/><feat att="inflectionalParadigm" val="MFG0044"/> <feat att="officiallyApproved" val="yes"/> <feat att="frequency" val="0.0"/></FormRepresentation></WordForm>
<WordForm><feat att="grammaticalGender" val="neuter"/><feat att="definiteness" val="definite"/><feat att="grammaticalNumber" val="singular"/><feat att="case" val="unspecified"/>
<FormRepresentation> <feat att="writtenForm" val="centralnervesystemet"/><feat att="inflectionalParadigm" val="MFG0044"/> <feat att="officiallyApproved" val="yes"/> <feat att="frequency" val=".8929"/></FormRepresentation></WordForm>
<WordForm><feat att="grammaticalGender" val="neuter"/><feat att="definiteness" val="definite"/><feat att="grammaticalNumber" val="singular"/><feat att="case" val="genitiveCase"/>
<FormRepresentation> <feat att="writtenForm" val="centralnervesystemets"/><feat att="inflectionalParadigm" val="MFG0044"/> <feat att="officiallyApproved" val="yes"/> <feat att="frequency" val=".0357"/></FormRepresentation></WordForm>
<WordForm><feat att="grammaticalGender" val="neuter"/><feat att="definiteness" val="definite"/><feat att="grammaticalNumber" val="plural"/><feat att="case" val="unspecified"/>
<FormRepresentation> <feat att="writtenForm" val="centralnervesystemerne"/><feat att="inflectionalParadigm" val="MFG0044"/> <feat att="officiallyApproved" val="yes"/> <feat att="frequency" val="0.0"/></FormRepresentation></WordForm>
<WordForm><feat att="grammaticalGender" val="neuter"/><feat att="definiteness" val="definite"/><feat att="grammaticalNumber" val="plural"/><feat att="case" val="genitiveCase"/>
<FormRepresentation> <feat att="writtenForm" val="centralnervesystemernes"/><feat att="inflectionalParadigm" val="MFG0044"/> <feat att="officiallyApproved" val="yes"/> <feat att="frequency" val="0.0"/></FormRepresentation></WordForm>
</LexicalEntry> 
<LexicalEntry><feat att="partOfSpeech" val="commonNoun"/> 
<feat att="id" val="GMU_CENTRALORGANISATION_1"/> 
<feat att="morphologicalUnitId" val="CENTRALORGANISATION"/> 
<feat att="originalSource" val="DDO"/> 
<feat att="independentWord" val="yes"/> 
<feat att="decomposition" val="central+organisation"/> 
<Lemma><FormRepresentation> <feat att="writtenForm" val="centralorganisation"/> <feat att="officiallyApproved" val="yes"/> 
<feat att="joiningElement" val="Not analyzed"/> 
</FormRepresentation> </Lemma> 
<WordForm><feat att="grammaticalGender" val="commonGender"/><feat att="definiteness" val="indefinite"/><feat att="grammaticalNumber" val="singular"/><feat att="case" val="unspecified"/>
<FormRepresentation> <feat att="writtenForm" val="centralorganisation"/><feat att="inflectionalParadigm" val="MFG0016"/> <feat att="officiallyApproved" val="yes"/> <feat att="frequency" val="1.1429"/></FormRepresentation></WordForm>
<WordForm><feat att="grammaticalGender" val="commonGender"/><feat att="definiteness" val="indefinite"/><feat att="grammaticalNumber" val="singular"/><feat att="case" val="genitiveCase"/>
<FormRepresentation> <feat att="writtenForm" val="centralorganisations"/><feat att="inflectionalParadigm" val="MFG0016"/> <feat att="officiallyApproved" val="yes"/> <feat att="frequency" val=".0536"/></FormRepresentation></WordForm>
<WordForm><feat att="grammaticalGender" val="commonGender"/><feat att="definiteness" val="indefinite"/><feat att="grammaticalNumber" val="plural"/><feat att="case" val="unspecified"/>
<FormRepresentation> <feat att="writtenForm" val="centralorganisationer"/><feat att="inflectionalParadigm" val="MFG0016"/> <feat att="officiallyApproved" val="yes"/> <feat att="frequency" val="0.0"/></FormRepresentation></WordForm>
<WordForm><feat att="grammaticalGender" val="commonGender"/><feat att="definiteness" val="indefinite"/><feat att="grammaticalNumber" val="plural"/><feat att="case" val="genitiveCase"/>
<FormRepresentation> <feat att="writtenForm" val="centralorganisationers"/><feat att="inflectionalParadigm" val="MFG0016"/> <feat att="officiallyApproved" val="yes"/> <feat att="frequency" val="0.0"/></FormRepresentation></WordForm>
<WordForm><feat att="grammaticalGender" val="commonGender"/><feat att="definiteness" val="definite"/><feat att="grammaticalNumber" val="singular"/><feat att="case" val="unspecified"/>
<FormRepresentation> <feat att="writtenForm" val="centralorganisationen"/><feat att="inflectionalParadigm" val="MFG0016"/> <feat att="officiallyApproved" val="yes"/> <feat att="frequency" val=".1429"/></FormRepresentation></WordForm>
<WordForm><feat att="grammaticalGender" val="commonGender"/><feat att="definiteness" val="definite"/><feat att="grammaticalNumber" val="singular"/><feat att="case" val="genitiveCase"/>
<FormRepresentation> <feat att="writtenForm" val="centralorganisationens"/><feat att="inflectionalParadigm" val="MFG0016"/> <feat att="officiallyApproved" val="yes"/> <feat att="frequency" val="0.0"/></FormRepresentation></WordForm>
<WordForm><feat att="grammaticalGender" val="commonGender"/><feat att="definiteness" val="definite"/><feat att="grammaticalNumber" val="plural"/><feat att="case" val="unspecified"/>
<FormRepresentation> <feat att="writtenForm" val="centralorganisationerne"/><feat att="inflectionalParadigm" val="MFG0016"/> <feat att="officiallyApproved" val="yes"/> <feat att="frequency" val="0.0"/></FormRepresentation></WordForm>
<WordForm><feat att="grammaticalGender" val="commonGender"/><feat att="definiteness" val="definite"/><feat att="grammaticalNumber" val="plural"/><feat att="case" val="genitiveCase"/>
<FormRepresentation> <feat att="writtenForm" val="centralorganisationernes"/><feat att="inflectionalParadigm" val="MFG0016"/> <feat att="officiallyApproved" val="yes"/> <feat att="frequency" val=".1429"/></FormRepresentation></WordForm>
</LexicalEntry> 
<LexicalEntry><feat att="partOfSpeech" val="commonNoun"/> 
<feat att="id" val="GMU_CENTRALPERSPEKTIV_1"/> 
<feat att="morphologicalUnitId" val="CENTRALPERSPEKTIV"/> 
<feat att="originalSource" val="PAROLE"/> 
<feat att="independentWord" val="yes"/> 
<feat att="decomposition" val="central+perspektiv"/> 
<Lemma><FormRepresentation> <feat att="writtenForm" val="centralperspektiv"/> <feat att="officiallyApproved" val="yes"/> 
<feat att="joiningElement" val="Not analyzed"/> 
</FormRepresentation> </Lemma> 
<WordForm><feat att="grammaticalGender" val="neuter"/><feat att="definiteness" val="indefinite"/><feat att="grammaticalNumber" val="singular"/><feat att="case" val="unspecified"/>
<FormRepresentation> <feat att="writtenForm" val="centralperspektiv"/><feat att="inflectionalParadigm" val="MFG0044"/> <feat att="officiallyApproved" val="yes"/> <feat att="frequency" val=".0893"/></FormRepresentation></WordForm>
<WordForm><feat att="grammaticalGender" val="neuter"/><feat att="definiteness" val="indefinite"/><feat att="grammaticalNumber" val="singular"/><feat att="case" val="genitiveCase"/>
<FormRepresentation> <feat att="writtenForm" val="centralperspektivs"/><feat att="inflectionalParadigm" val="MFG0044"/> <feat att="officiallyApproved" val="yes"/> <feat att="frequency" val="0.0"/></FormRepresentation></WordForm>
<WordForm><feat att="grammaticalGender" val="neuter"/><feat att="definiteness" val="indefinite"/><feat att="grammaticalNumber" val="plural"/><feat att="case" val="unspecified"/>
<FormRepresentation> <feat att="writtenForm" val="centralperspektiver"/><feat att="inflectionalParadigm" val="MFG0044"/> <feat att="officiallyApproved" val="yes"/> <feat att="frequency" val="0.0"/></FormRepresentation></WordForm>
<WordForm><feat att="grammaticalGender" val="neuter"/><feat att="definiteness" val="indefinite"/><feat att="grammaticalNumber" val="plural"/><feat att="case" val="genitiveCase"/>
<FormRepresentation> <feat att="writtenForm" val="centralperspektivers"/><feat att="inflectionalParadigm" val="MFG0044"/> <feat att="officiallyApproved" val="yes"/> <feat att="frequency" val="0.0"/></FormRepresentation></WordForm>
<WordForm><feat att="grammaticalGender" val="neuter"/><feat att="definiteness" val="definite"/><feat att="grammaticalNumber" val="singular"/><feat att="case" val="unspecified"/>
<FormRepresentation> <feat att="writtenForm" val="centralperspektivet"/><feat att="inflectionalParadigm" val="MFG0044"/> <feat att="officiallyApproved" val="yes"/> <feat att="frequency" val=".0536"/></FormRepresentation></WordForm>
<WordForm><feat att="grammaticalGender" val="neuter"/><feat att="definiteness" val="definite"/><feat att="grammaticalNumber" val="singular"/><feat att="case" val="genitiveCase"/>
<FormRepresentation> <feat att="writtenForm" val="centralperspektivets"/><feat att="inflectionalParadigm" val="MFG0044"/> <feat att="officiallyApproved" val="yes"/> <feat att="frequency" val="0.0"/></FormRepresentation></WordForm>
<WordForm><feat att="grammaticalGender" val="neuter"/><feat att="definiteness" val="definite"/><feat att="grammaticalNumber" val="plural"/><feat att="case" val="unspecified"/>
<FormRepresentation> <feat att="writtenForm" val="centralperspektiverne"/><feat att="inflectionalParadigm" val="MFG0044"/> <feat att="officiallyApproved" val="yes"/> <feat att="frequency" val="0.0"/></FormRepresentation></WordForm>
<WordForm><feat att="grammaticalGender" val="neuter"/><feat att="definiteness" val="definite"/><feat att="grammaticalNumber" val="plural"/><feat att="case" val="genitiveCase"/>
<FormRepresentation> <feat att="writtenForm" val="centralperspektivernes"/><feat att="inflectionalParadigm" val="MFG0044"/> <feat att="officiallyApproved" val="yes"/> <feat att="frequency" val="0.0"/></FormRepresentation></WordForm>
</LexicalEntry> 
<LexicalEntry><feat att="partOfSpeech" val="commonNoun"/> 
<feat att="id" val="GMU_CENTRALSKOLE_1"/> 
<feat att="morphologicalUnitId" val="CENTRALSKOLE"/> 
<feat att="originalSource" val="PAROLE"/> 
<feat att="independentWord" val="yes"/> 
<feat att="decomposition" val="central+skole"/> 
<Lemma><FormRepresentation> <feat att="writtenForm" val="centralskole"/> <feat att="officiallyApproved" val="yes"/> 
<feat att="joiningElement" val="nil"/> 
<feat att="joiningElementResult" val="centralskole"/> 
</FormRepresentation> </Lemma> 
<WordForm><feat att="grammaticalGender" val="commonGender"/><feat att="definiteness" val="indefinite"/><feat att="grammaticalNumber" val="singular"/><feat att="case" val="unspecified"/>
<FormRepresentation> <feat att="writtenForm" val="centralskole"/><feat att="inflectionalParadigm" val="MFG0076"/> <feat att="officiallyApproved" val="yes"/> <feat att="frequency" val=".7857"/></FormRepresentation></WordForm>
<WordForm><feat att="grammaticalGender" val="commonGender"/><feat att="definiteness" val="indefinite"/><feat att="grammaticalNumber" val="singular"/><feat att="case" val="genitiveCase"/>
<FormRepresentation> <feat att="writtenForm" val="centralskoles"/><feat att="inflectionalParadigm" val="MFG0076"/> <feat att="officiallyApproved" val="yes"/> <feat att="frequency" val=".0536"/></FormRepresentation></WordForm>
<WordForm><feat att="grammaticalGender" val="commonGender"/><feat att="definiteness" val="indefinite"/><feat att="grammaticalNumber" val="plural"/><feat att="case" val="unspecified"/>
<FormRepresentation> <feat att="writtenForm" val="centralskoler"/><feat att="inflectionalParadigm" val="MFG0076"/> <feat att="officiallyApproved" val="yes"/> <feat att="frequency" val=".0536"/></FormRepresentation></WordForm>
<WordForm><feat att="grammaticalGender" val="commonGender"/><feat att="definiteness" val="indefinite"/><feat att="grammaticalNumber" val="plural"/><feat att="case" val="genitiveCase"/>
<FormRepresentation> <feat att="writtenForm" val="centralskolers"/><feat att="inflectionalParadigm" val="MFG0076"/> <feat att="officiallyApproved" val="yes"/> <feat att="frequency" val="0.0"/></FormRepresentation></WordForm>
<WordForm><feat att="grammaticalGender" val="commonGender"/><feat att="definiteness" val="definite"/><feat att="grammaticalNumber" val="singular"/><feat att="case" val="unspecified"/>
<FormRepresentation> <feat att="writtenForm" val="centralskolen"/><feat att="inflectionalParadigm" val="MFG0076"/> <feat att="officiallyApproved" val="yes"/> <feat att="frequency" val=".1786"/></FormRepresentation></WordForm>
<WordForm><feat att="grammaticalGender" val="commonGender"/><feat att="definiteness" val="definite"/><feat att="grammaticalNumber" val="singular"/><feat att="case" val="genitiveCase"/>
<FormRepresentation> <feat att="writtenForm" val="centralskolens"/><feat att="inflectionalParadigm" val="MFG0076"/> <feat att="officiallyApproved" val="yes"/> <feat att="frequency" val="0.0"/></FormRepresentation></WordForm>
<WordForm><feat att="grammaticalGender" val="commonGender"/><feat att="definiteness" val="definite"/><feat att="grammaticalNumber" val="plural"/><feat att="case" val="unspecified"/>
<FormRepresentation> <feat att="writtenForm" val="centralskolerne"/><feat att="inflectionalParadigm" val="MFG0076"/> <feat att="officiallyApproved" val="yes"/> <feat att="frequency" val=".0357"/></FormRepresentation></WordForm>
<WordForm><feat att="grammaticalGender" val="commonGender"/><feat att="definiteness" val="definite"/><feat att="grammaticalNumber" val="plural"/><feat att="case" val="genitiveCase"/>
<FormRepresentation> <feat att="writtenForm" val="centralskolernes"/><feat att="inflectionalParadigm" val="MFG0076"/> <feat att="officiallyApproved" val="yes"/> <feat att="frequency" val="0.0"/></FormRepresentation></WordForm>
</LexicalEntry> 
<LexicalEntry><feat att="partOfSpeech" val="commonNoun"/> 
<feat att="id" val="GMU_CENTRALSTYRING_1"/> 
<feat att="morphologicalUnitId" val="CENTRALSTYRING"/> 
<feat att="originalSource" val="DDO"/> 
<feat att="independentWord" val="yes"/> 
<feat att="decomposition" val="central+styring"/> 
<Lemma><FormRepresentation> <feat att="writtenForm" val="centralstyring"/> <feat att="officiallyApproved" val="yes"/> 
<feat att="joiningElement" val="Not analyzed"/> 
</FormRepresentation> </Lemma> 
<WordForm><feat att="grammaticalGender" val="commonGender"/><feat att="definiteness" val="indefinite"/><feat att="grammaticalNumber" val="singular"/><feat att="case" val="unspecified"/>
<FormRepresentation> <feat att="writtenForm" val="centralstyring"/><feat att="inflectionalParadigm" val="MFG0220"/> <feat att="officiallyApproved" val="yes"/> <feat att="frequency" val=".0714"/></FormRepresentation></WordForm>
<WordForm><feat att="grammaticalGender" val="commonGender"/><feat att="definiteness" val="indefinite"/><feat att="grammaticalNumber" val="singular"/><feat att="case" val="genitiveCase"/>
<FormRepresentation> <feat att="writtenForm" val="centralstyrings"/><feat att="inflectionalParadigm" val="MFG0220"/> <feat att="officiallyApproved" val="yes"/> <feat att="frequency" val=".0357"/></FormRepresentation></WordForm>
<WordForm><feat att="grammaticalGender" val="commonGender"/><feat att="definiteness" val="definite"/><feat att="grammaticalNumber" val="singular"/><feat att="case" val="unspecified"/>
<FormRepresentation> <feat att="writtenForm" val="centralstyringen"/><feat att="inflectionalParadigm" val="MFG0220"/> <feat att="officiallyApproved" val="yes"/> <feat att="frequency" val=".0179"/></FormRepresentation></WordForm>
<WordForm><feat att="grammaticalGender" val="commonGender"/><feat att="definiteness" val="definite"/><feat att="grammaticalNumber" val="singular"/><feat att="case" val="genitiveCase"/>
<FormRepresentation> <feat att="writtenForm" val="centralstyringens"/><feat att="inflectionalParadigm" val="MFG0220"/> <feat att="officiallyApproved" val="yes"/> <feat att="frequency" val="0.0"/></FormRepresentation></WordForm>
</LexicalEntry> 
<LexicalEntry><feat att="partOfSpeech" val="commonNoun"/> 
<feat att="id" val="GMU_CENTRALSYGEHUS_1"/> 
<feat att="morphologicalUnitId" val="CENTRALSYGEHUS"/> 
<feat att="originalSource" val="DDO"/> 
<feat att="independentWord" val="yes"/> 
<feat att="decomposition" val="central+sygehus"/> 
<Lemma><FormRepresentation> <feat att="writtenForm" val="centralsygehus"/> <feat att="officiallyApproved" val="yes"/> 
<feat att="joiningElement" val="Not analyzed"/> 
</FormRepresentation> </Lemma> 
<WordForm><feat att="grammaticalGender" val="neuter"/><feat att="definiteness" val="indefinite"/><feat att="grammaticalNumber" val="singular"/><feat att="case" val="unspecified"/>
<FormRepresentation> <feat att="writtenForm" val="centralsygehus"/><feat att="inflectionalParadigm" val="MFG0242"/> <feat att="officiallyApproved" val="yes"/> <feat att="frequency" val="2.0357"/></FormRepresentation></WordForm>
<WordForm><feat att="grammaticalGender" val="neuter"/><feat att="definiteness" val="indefinite"/><feat att="grammaticalNumber" val="singular"/><feat att="case" val="genitiveCase"/>
<FormRepresentation> <feat att="writtenForm" val="centralsygehuses"/><feat att="inflectionalParadigm" val="MFG0242"/> <feat att="officiallyApproved" val="no"/> <feat att="frequency" val="0.0"/></FormRepresentation><FormRepresentation> <feat att="writtenForm" val="centralsygehus's"/><feat att="inflectionalParadigm" val="MFG0242"/> <feat att="officiallyApproved" val="no"/> <feat att="frequency" val="0.0"/></FormRepresentation><FormRepresentation> <feat att="writtenForm" val="centralsygehus'"/><feat att="inflectionalParadigm" val="MFG0242"/> <feat att="officiallyApproved" val="yes"/> <feat att="frequency" val=".0179"/></FormRepresentation></WordForm>
<WordForm><feat att="grammaticalGender" val="neuter"/><feat att="definiteness" val="indefinite"/><feat att="grammaticalNumber" val="plural"/><feat att="case" val="unspecified"/>
<FormRepresentation> <feat att="writtenForm" val="centralsygehuse"/><feat att="inflectionalParadigm" val="MFG0242"/> <feat att="officiallyApproved" val="yes"/> <feat att="frequency" val=".0179"/></FormRepresentation></WordForm>
<WordForm><feat att="grammaticalGender" val="neuter"/><feat att="definiteness" val="indefinite"/><feat att="grammaticalNumber" val="plural"/><feat att="case" val="genitiveCase"/>
<FormRepresentation> <feat att="writtenForm" val="centralsygehuses"/><feat att="inflectionalParadigm" val="MFG0242"/> <feat att="officiallyApproved" val="yes"/> <feat att="frequency" val="0.0"/></FormRepresentation></WordForm>
<WordForm><feat att="grammaticalGender" val="neuter"/><feat att="definiteness" val="definite"/><feat att="grammaticalNumber" val="singular"/><feat att="case" val="unspecified"/>
<FormRepresentation> <feat att="writtenForm" val="centralsygehuset"/><feat att="inflectionalParadigm" val="MFG0242"/> <feat att="officiallyApproved" val="yes"/> <feat att="frequency" val="2.6607"/></FormRepresentation></WordForm>
<WordForm><feat att="grammaticalGender" val="neuter"/><feat att="definiteness" val="definite"/><feat att="grammaticalNumber" val="singular"/><feat att="case" val="genitiveCase"/>
<FormRepresentation> <feat att="writtenForm" val="centralsygehusets"/><feat att="inflectionalParadigm" val="MFG0242"/> <feat att="officiallyApproved" val="yes"/> <feat att="frequency" val=".0893"/></FormRepresentation></WordForm>
<WordForm><feat att="grammaticalGender" val="neuter"/><feat att="definiteness" val="definite"/><feat att="grammaticalNumber" val="plural"/><feat att="case" val="unspecified"/>
<FormRepresentation> <feat att="writtenForm" val="centralsygehusene"/><feat att="inflectionalParadigm" val="MFG0242"/> <feat att="officiallyApproved" val="yes"/> <feat att="frequency" val=".0714"/></FormRepresentation></WordForm>
<WordForm><feat att="grammaticalGender" val="neuter"/><feat att="definiteness" val="definite"/><feat att="grammaticalNumber" val="plural"/><feat att="case" val="genitiveCase"/>
<FormRepresentation> <feat att="writtenForm" val="centralsygehusenes"/><feat att="inflectionalParadigm" val="MFG0242"/> <feat att="officiallyApproved" val="yes"/> <feat att="frequency" val="0.0"/></FormRepresentation></WordForm>
</LexicalEntry> 
<LexicalEntry><feat att="partOfSpeech" val="commonNoun"/> 
<feat att="id" val="GMU_CENTRALVARMEANLÆG_1"/> 
<feat att="morphologicalUnitId" val="CENTRALVARMEANLÆG"/> 
<feat att="originalSource" val="DDO"/> 
<feat att="independentWord" val="yes"/> 
<feat att="decomposition" val="centralvarme+anlæg"/> 
<Lemma><FormRepresentation> <feat att="writtenForm" val="centralvarmeanlæg"/> <feat att="officiallyApproved" val="yes"/> 
<feat att="joiningElement" val="Not analyzed"/> 
</FormRepresentation> </Lemma> 
<WordForm><feat att="grammaticalGender" val="neuter"/><feat att="definiteness" val="indefinite"/><feat att="grammaticalNumber" val="singular"/><feat att="case" val="unspecified"/>
<FormRepresentation> <feat att="writtenForm" val="centralvarmeanlæg"/><feat att="inflectionalParadigm" val="MFG0059"/> <feat att="officiallyApproved" val="yes"/> <feat att="frequency" val=".0357"/></FormRepresentation></WordForm>
<WordForm><feat att="grammaticalGender" val="neuter"/><feat att="definiteness" val="indefinite"/><feat att="grammaticalNumber" val="singular"/><feat att="case" val="genitiveCase"/>
<FormRepresentation> <feat att="writtenForm" val="centralvarmeanlægs"/><feat att="inflectionalParadigm" val="MFG0059"/> <feat att="officiallyApproved" val="yes"/> <feat att="frequency" val="0.0"/></FormRepresentation></WordForm>
<WordForm><feat att="grammaticalGender" val="neuter"/><feat att="definiteness" val="indefinite"/><feat att="grammaticalNumber" val="plural"/><feat att="case" val="unspecified"/>
<FormRepresentation> <feat att="writtenForm" val="centralvarmeanlæg"/><feat att="inflectionalParadigm" val="MFG0059"/> <feat att="officiallyApproved" val="yes"/> <feat att="frequency" val=".0357"/></FormRepresentation></WordForm>
<WordForm><feat att="grammaticalGender" val="neuter"/><feat att="definiteness" val="indefinite"/><feat att="grammaticalNumber" val="plural"/><feat att="case" val="genitiveCase"/>
<FormRepresentation> <feat att="writtenForm" val="centralvarmeanlægs"/><feat att="inflectionalParadigm" val="MFG0059"/> <feat att="officiallyApproved" val="yes"/> <feat att="frequency" val="0.0"/></FormRepresentation></WordForm>
<WordForm><feat att="grammaticalGender" val="neuter"/><feat att="definiteness" val="definite"/><feat att="grammaticalNumber" val="singular"/><feat att="case" val="unspecified"/>
<FormRepresentation> <feat att="writtenForm" val="centralvarmeanlægget"/><feat att="inflectionalParadigm" val="MFG0059"/> <feat att="officiallyApproved" val="yes"/> <feat att="frequency" val=".0179"/></FormRepresentation></WordForm>
<WordForm><feat att="grammaticalGender" val="neuter"/><feat att="definiteness" val="definite"/><feat att="grammaticalNumber" val="singular"/><feat att="case" val="genitiveCase"/>
<FormRepresentation> <feat att="writtenForm" val="centralvarmeanlæggets"/><feat att="inflectionalParadigm" val="MFG0059"/> <feat att="officiallyApproved" val="yes"/> <feat att="frequency" val="0.0"/></FormRepresentation></WordForm>
<WordForm><feat att="grammaticalGender" val="neuter"/><feat att="definiteness" val="definite"/><feat att="grammaticalNumber" val="plural"/><feat att="case" val="unspecified"/>
<FormRepresentation> <feat att="writtenForm" val="centralvarmeanlæggene"/><feat att="inflectionalParadigm" val="MFG0059"/> <feat att="officiallyApproved" val="yes"/> <feat att="frequency" val="0.0"/></FormRepresentation></WordForm>
<WordForm><feat att="grammaticalGender" val="neuter"/><feat att="definiteness" val="definite"/><feat att="grammaticalNumber" val="plural"/><feat att="case" val="genitiveCase"/>
<FormRepresentation> <feat att="writtenForm" val="centralvarmeanlæggenes"/><feat att="inflectionalParadigm" val="MFG0059"/> <feat att="officiallyApproved" val="yes"/> <feat att="frequency" val="0.0"/></FormRepresentation></WordForm>
</LexicalEntry> 
<LexicalEntry><feat att="partOfSpeech" val="commonNoun"/> 
<feat att="id" val="GMU_CENTRERING_1"/> 
<feat att="morphologicalUnitId" val="CENTRERING"/> 
<feat att="originalSource" val="DDO"/> 
<feat att="independentWord" val="yes"/> 
<Lemma><FormRepresentation> <feat att="writtenForm" val="centrering"/> <feat att="officiallyApproved" val="yes"/> 
<feat att="joiningElement" val="Not analyzed"/> 
</FormRepresentation> </Lemma> 
<WordForm><feat att="grammaticalGender" val="commonGender"/><feat att="definiteness" val="indefinite"/><feat att="grammaticalNumber" val="singular"/><feat att="case" val="unspecified"/>
<FormRepresentation> <feat att="writtenForm" val="centrering"/><feat att="inflectionalParadigm" val="MFG0016"/> <feat att="officiallyApproved" val="yes"/> <feat att="frequency" val=".1607"/></FormRepresentation></WordForm>
<WordForm><feat att="grammaticalGender" val="commonGender"/><feat att="definiteness" val="indefinite"/><feat att="grammaticalNumber" val="singular"/><feat att="case" val="genitiveCase"/>
<FormRepresentation> <feat att="writtenForm" val="centrerings"/><feat att="inflectionalParadigm" val="MFG0016"/> <feat att="officiallyApproved" val="yes"/> <feat att="frequency" val="0.0"/></FormRepresentation></WordForm>
<WordForm><feat att="grammaticalGender" val="commonGender"/><feat att="definiteness" val="indefinite"/><feat att="grammaticalNumber" val="plural"/><feat att="case" val="unspecified"/>
<FormRepresentation> <feat att="writtenForm" val="centreringer"/><feat att="inflectionalParadigm" val="MFG0016"/> <feat att="officiallyApproved" val="yes"/> <feat att="frequency" val="0.0"/></FormRepresentation></WordForm>
<WordForm><feat att="grammaticalGender" val="commonGender"/><feat att="definiteness" val="indefinite"/><feat att="grammaticalNumber" val="plural"/><feat att="case" val="genitiveCase"/>
<FormRepresentation> <feat att="writtenForm" val="centreringers"/><feat att="inflectionalParadigm" val="MFG0016"/> <feat att="officiallyApproved" val="yes"/> <feat att="frequency" val="0.0"/></FormRepresentation></WordForm>
<WordForm><feat att="grammaticalGender" val="commonGender"/><feat att="definiteness" val="definite"/><feat att="grammaticalNumber" val="singular"/><feat att="case" val="unspecified"/>
<FormRepresentation> <feat att="writtenForm" val="centreringen"/><feat att="inflectionalParadigm" val="MFG0016"/> <feat att="officiallyApproved" val="yes"/> <feat att="frequency" val=".0536"/></FormRepresentation></WordForm>
<WordForm><feat att="grammaticalGender" val="commonGender"/><feat att="definiteness" val="definite"/><feat att="grammaticalNumber" val="singular"/><feat att="case" val="genitiveCase"/>
<FormRepresentation> <feat att="writtenForm" val="centreringens"/><feat att="inflectionalParadigm" val="MFG0016"/> <feat att="officiallyApproved" val="yes"/> <feat att="frequency" val="0.0"/></FormRepresentation></WordForm>
<WordForm><feat att="grammaticalGender" val="commonGender"/><feat att="definiteness" val="definite"/><feat att="grammaticalNumber" val="plural"/><feat att="case" val="unspecified"/>
<FormRepresentation> <feat att="writtenForm" val="centreringerne"/><feat att="inflectionalParadigm" val="MFG0016"/> <feat att="officiallyApproved" val="yes"/> <feat att="frequency" val="0.0"/></FormRepresentation></WordForm>
<WordForm><feat att="grammaticalGender" val="commonGender"/><feat att="definiteness" val="definite"/><feat att="grammaticalNumber" val="plural"/><feat att="case" val="genitiveCase"/>
<FormRepresentation> <feat att="writtenForm" val="centreringernes"/><feat att="inflectionalParadigm" val="MFG0016"/> <feat att="officiallyApproved" val="yes"/> <feat att="frequency" val="0.0"/></FormRepresentation></WordForm>
</LexicalEntry> 
<LexicalEntry><feat att="partOfSpeech" val="commonNoun"/> 
<feat att="id" val="GMU_CENTRIFUGALKRAFT_1"/> 
<feat att="morphologicalUnitId" val="CENTRIFUGALKRAFT"/> 
<feat att="originalSource" val="DDO"/> 
<feat att="independentWord" val="yes"/> 
<feat att="decomposition" val="centrifugal+kraft"/> 
<Lemma><FormRepresentation> <feat att="writtenForm" val="centrifugalkraft"/> <feat att="officiallyApproved" val="yes"/> 
<feat att="joiningElement" val="Not analyzed"/> 
</FormRepresentation> </Lemma> 
<WordForm><feat att="grammaticalGender" val="commonGender"/><feat att="definiteness" val="indefinite"/><feat att="grammaticalNumber" val="singular"/><feat att="case" val="unspecified"/>
<FormRepresentation> <feat att="writtenForm" val="centrifugalkraft"/><feat att="inflectionalParadigm" val="MFG0220"/> <feat att="officiallyApproved" val="yes"/></FormRepresentation></WordForm>
<WordForm><feat att="grammaticalGender" val="commonGender"/><feat att="definiteness" val="indefinite"/><feat att="grammaticalNumber" val="singular"/><feat att="case" val="genitiveCase"/>
<FormRepresentation> <feat att="writtenForm" val="centrifugalkrafts"/><feat att="inflectionalParadigm" val="MFG0220"/> <feat att="officiallyApproved" val="yes"/></FormRepresentation></WordForm>
<WordForm><feat att="grammaticalGender" val="commonGender"/><feat att="definiteness" val="indefinite"/><feat att="grammaticalNumber" val="plural"/><feat att="case" val="unspecified"/>
<FormRepresentation> <feat att="writtenForm" val="centrifugalkræfter"/><feat att="inflectionalParadigm" val="MFG0019"/> <feat att="officiallyApproved" val="no"/> <feat att="frequency" val=".0179"/></FormRepresentation></WordForm>
<WordForm><feat att="grammaticalGender" val="commonGender"/><feat att="definiteness" val="indefinite"/><feat att="grammaticalNumber" val="plural"/><feat att="case" val="genitiveCase"/>
<FormRepresentation> <feat att="writtenForm" val="centrifugalkræfters"/><feat att="inflectionalParadigm" val="MFG0019"/> <feat att="officiallyApproved" val="no"/> <feat att="frequency" val="0.0"/></FormRepresentation></WordForm>
<WordForm><feat att="grammaticalGender" val="commonGender"/><feat att="definiteness" val="definite"/><feat att="grammaticalNumber" val="singular"/><feat att="case" val="unspecified"/>
<FormRepresentation> <feat att="writtenForm" val="centrifugalkraften"/><feat att="inflectionalParadigm" val="MFG0220"/> <feat att="officiallyApproved" val="yes"/></FormRepresentation></WordForm>
<WordForm><feat att="grammaticalGender" val="commonGender"/><feat att="definiteness" val="definite"/><feat att="grammaticalNumber" val="singular"/><feat att="case" val="genitiveCase"/>
<FormRepresentation> <feat att="writtenForm" val="centrifugalkraftens"/><feat att="inflectionalParadigm" val="MFG0220"/> <feat att="officiallyApproved" val="yes"/></FormRepresentation></WordForm>
<WordForm><feat att="grammaticalGender" val="commonGender"/><feat att="definiteness" val="definite"/><feat att="grammaticalNumber" val="plural"/><feat att="case" val="unspecified"/>
<FormRepresentation> <feat att="writtenForm" val="centrifugalkræfterne"/><feat att="inflectionalParadigm" val="MFG0019"/> <feat att="officiallyApproved" val="no"/> <feat att="frequency" val="0.0"/></FormRepresentation></WordForm>
<WordForm><feat att="grammaticalGender" val="commonGender"/><feat att="definiteness" val="definite"/><feat att="grammaticalNumber" val="plural"/><feat att="case" val="genitiveCase"/>
<FormRepresentation> <feat att="writtenForm" val="centrifugalkræfternes"/><feat att="inflectionalParadigm" val="MFG0019"/> <feat att="officiallyApproved" val="no"/> <feat att="frequency" val="0.0"/></FormRepresentation></WordForm>
</LexicalEntry> 
<LexicalEntry><feat att="partOfSpeech" val="commonNoun"/> 
<feat att="id" val="GMU_CENTRIFUGE_1"/> 
<feat att="morphologicalUnitId" val="CENTRIFUGE"/> 
<feat att="originalSource" val="PAROLE"/> 
<feat att="independentWord" val="yes"/> 
<Lemma><FormRepresentation> <feat att="writtenForm" val="centrifuge"/> <feat att="officiallyApproved" val="yes"/> 
<feat att="joiningElement" val="nil"/> 
<feat att="joiningElementResult" val="centrifuge"/> 
</FormRepresentation> </Lemma> 
<WordForm><feat att="grammaticalGender" val="commonGender"/><feat att="definiteness" val="indefinite"/><feat att="grammaticalNumber" val="singular"/><feat att="case" val="unspecified"/>
<FormRepresentation> <feat att="writtenForm" val="centrifuge"/><feat att="inflectionalParadigm" val="MFG0076"/> <feat att="officiallyApproved" val="yes"/> <feat att="frequency" val=".5357"/></FormRepresentation></WordForm>
<WordForm><feat att="grammaticalGender" val="commonGender"/><feat att="definiteness" val="indefinite"/><feat att="grammaticalNumber" val="singular"/><feat att="case" val="genitiveCase"/>
<FormRepresentation> <feat att="writtenForm" val="centrifuges"/><feat att="inflectionalParadigm" val="MFG0076"/> <feat att="officiallyApproved" val="yes"/> <feat att="frequency" val="0.0"/></FormRepresentation></WordForm>
<WordForm><feat att="grammaticalGender" val="commonGender"/><feat att="definiteness" val="indefinite"/><feat att="grammaticalNumber" val="plural"/><feat att="case" val="unspecified"/>
<FormRepresentation> <feat att="writtenForm" val="centrifuger"/><feat att="inflectionalParadigm" val="MFG0076"/> <feat att="officiallyApproved" val="yes"/> <feat att="frequency" val=".1607"/></FormRepresentation></WordForm>
<WordForm><feat att="grammaticalGender" val="commonGender"/><feat att="definiteness" val="indefinite"/><feat att="grammaticalNumber" val="plural"/><feat att="case" val="genitiveCase"/>
<FormRepresentation> <feat att="writtenForm" val="centrifugers"/><feat att="inflectionalParadigm" val="MFG0076"/> <feat att="officiallyApproved" val="yes"/> <feat att="frequency" val="0.0"/></FormRepresentation></WordForm>
<WordForm><feat att="grammaticalGender" val="commonGender"/><feat att="definiteness" val="definite"/><feat att="grammaticalNumber" val="singular"/><feat att="case" val="unspecified"/>
<FormRepresentation> <feat att="writtenForm" val="centrifugen"/><feat att="inflectionalParadigm" val="MFG0076"/> <feat att="officiallyApproved" val="yes"/> <feat att="frequency" val=".4107"/></FormRepresentation></WordForm>
<WordForm><feat att="grammaticalGender" val="commonGender"/><feat att="definiteness" val="definite"/><feat att="grammaticalNumber" val="singular"/><feat att="case" val="genitiveCase"/>
<FormRepresentation> <feat att="writtenForm" val="centrifugens"/><feat att="inflectionalParadigm" val="MFG0076"/> <feat att="officiallyApproved" val="yes"/> <feat att="frequency" val=".0179"/></FormRepresentation></WordForm>
<WordForm><feat att="grammaticalGender" val="commonGender"/><feat att="definiteness" val="definite"/><feat att="grammaticalNumber" val="plural"/><feat att="case" val="unspecified"/>
<FormRepresentation> <feat att="writtenForm" val="centrifugerne"/><feat att="inflectionalParadigm" val="MFG0076"/> <feat att="officiallyApproved" val="yes"/> <feat att="frequency" val="0.0"/></FormRepresentation></WordForm>
<WordForm><feat att="grammaticalGender" val="commonGender"/><feat att="definiteness" val="definite"/><feat att="grammaticalNumber" val="plural"/><feat att="case" val="genitiveCase"/>
<FormRepresentation> <feat att="writtenForm" val="centrifugernes"/><feat att="inflectionalParadigm" val="MFG0076"/> <feat att="officiallyApproved" val="yes"/> <feat att="frequency" val="0.0"/></FormRepresentation></WordForm>
</LexicalEntry> 
<LexicalEntry><feat att="partOfSpeech" val="commonNoun"/> 
<feat att="id" val="GMU_CENTRIFUGERING_1"/> 
<feat att="morphologicalUnitId" val="CENTRIFUGERING"/> 
<feat att="originalSource" val="PAROLE"/> 
<feat att="independentWord" val="yes"/> 
<Lemma><FormRepresentation> <feat att="writtenForm" val="centrifugering"/> <feat att="officiallyApproved" val="yes"/> 
<feat att="joiningElement" val="Not analyzed"/> 
</FormRepresentation> </Lemma> 
<WordForm><feat att="grammaticalGender" val="commonGender"/><feat att="definiteness" val="indefinite"/><feat att="grammaticalNumber" val="singular"/><feat att="case" val="unspecified"/>
<FormRepresentation> <feat att="writtenForm" val="centrifugering"/><feat att="inflectionalParadigm" val="MFG0016"/> <feat att="officiallyApproved" val="yes"/> <feat att="frequency" val=".2321"/></FormRepresentation></WordForm>
<WordForm><feat att="grammaticalGender" val="commonGender"/><feat att="definiteness" val="indefinite"/><feat att="grammaticalNumber" val="singular"/><feat att="case" val="genitiveCase"/>
<FormRepresentation> <feat att="writtenForm" val="centrifugerings"/><feat att="inflectionalParadigm" val="MFG0016"/> <feat att="officiallyApproved" val="yes"/> <feat att="frequency" val="0.0"/></FormRepresentation></WordForm>
<WordForm><feat att="grammaticalGender" val="commonGender"/><feat att="definiteness" val="indefinite"/><feat att="grammaticalNumber" val="plural"/><feat att="case" val="unspecified"/>
<FormRepresentation> <feat att="writtenForm" val="centrifugeringer"/><feat att="inflectionalParadigm" val="MFG0016"/> <feat att="officiallyApproved" val="yes"/> <feat att="frequency" val="0.0"/></FormRepresentation></WordForm>
<WordForm><feat att="grammaticalGender" val="commonGender"/><feat att="definiteness" val="indefinite"/><feat att="grammaticalNumber" val="plural"/><feat att="case" val="genitiveCase"/>
<FormRepresentation> <feat att="writtenForm" val="centrifugeringers"/><feat att="inflectionalParadigm" val="MFG0016"/> <feat att="officiallyApproved" val="yes"/> <feat att="frequency" val="0.0"/></FormRepresentation></WordForm>
<WordForm><feat att="grammaticalGender" val="commonGender"/><feat att="definiteness" val="definite"/><feat att="grammaticalNumber" val="singular"/><feat att="case" val="unspecified"/>
<FormRepresentation> <feat att="writtenForm" val="centrifugeringen"/><feat att="inflectionalParadigm" val="MFG0016"/> <feat att="officiallyApproved" val="yes"/> <feat att="frequency" val="0.0"/></FormRepresentation></WordForm>
<WordForm><feat att="grammaticalGender" val="commonGender"/><feat att="definiteness" val="definite"/><feat att="grammaticalNumber" val="singular"/><feat att="case" val="genitiveCase"/>
<FormRepresentation> <feat att="writtenForm" val="centrifugeringens"/><feat att="inflectionalParadigm" val="MFG0016"/> <feat att="officiallyApproved" val="yes"/> <feat att="frequency" val="0.0"/></FormRepresentation></WordForm>
<WordForm><feat att="grammaticalGender" val="commonGender"/><feat att="definiteness" val="definite"/><feat att="grammaticalNumber" val="plural"/><feat att="case" val="unspecified"/>
<FormRepresentation> <feat att="writtenForm" val="centrifugeringerne"/><feat att="inflectionalParadigm" val="MFG0016"/> <feat att="officiallyApproved" val="yes"/> <feat att="frequency" val="0.0"/></FormRepresentation></WordForm>
<WordForm><feat att="grammaticalGender" val="commonGender"/><feat att="definiteness" val="definite"/><feat att="grammaticalNumber" val="plural"/><feat att="case" val="genitiveCase"/>
<FormRepresentation> <feat att="writtenForm" val="centrifugeringernes"/><feat att="inflectionalParadigm" val="MFG0016"/> <feat att="officiallyApproved" val="yes"/> <feat att="frequency" val="0.0"/></FormRepresentation></WordForm>
</LexicalEntry> 
<LexicalEntry><feat att="partOfSpeech" val="commonNoun"/> 
<feat att="id" val="GMU_CENTRUM_1"/> 
<feat att="morphologicalUnitId" val="CENTRUM"/> 
<feat att="originalSource" val="PAROLE"/> 
<feat att="independentWord" val="yes"/> 
<Lemma><FormRepresentation> <feat att="writtenForm" val="centrum"/> <feat att="officiallyApproved" val="yes"/> 
<feat att="joiningElement" val="nil"/> 
<feat att="joiningElementResult" val="centrum"/> 
</FormRepresentation> </Lemma> 
<WordForm><feat att="grammaticalGender" val="neuter"/><feat att="definiteness" val="indefinite"/><feat att="grammaticalNumber" val="singular"/><feat att="case" val="unspecified"/>
<FormRepresentation> <feat att="writtenForm" val="centrum"/><feat att="inflectionalParadigm" val="MFG0074,MFG0109"/> <feat att="officiallyApproved" val="yes"/></FormRepresentation></WordForm>
<WordForm><feat att="grammaticalGender" val="neuter"/><feat att="definiteness" val="indefinite"/><feat att="grammaticalNumber" val="singular"/><feat att="case" val="genitiveCase"/>
<FormRepresentation> <feat att="writtenForm" val="centrums"/><feat att="inflectionalParadigm" val="MFG0074,MFG0109"/> <feat att="officiallyApproved" val="yes"/></FormRepresentation></WordForm>
<WordForm><feat att="grammaticalGender" val="neuter"/><feat att="definiteness" val="indefinite"/><feat att="grammaticalNumber" val="plural"/><feat att="case" val="unspecified"/>
<FormRepresentation> <feat att="writtenForm" val="centrummer"/><feat att="inflectionalParadigm" val="MFG0074"/> <feat att="officiallyApproved" val="yes"/> <feat att="frequency" val="0.0"/></FormRepresentation><FormRepresentation> <feat att="writtenForm" val="centrumer"/><feat att="inflectionalParadigm" val="MFG0044"/> <feat att="officiallyApproved" val="no"/> <feat att="frequency" val="0.0"/></FormRepresentation><FormRepresentation> <feat att="writtenForm" val="centrer"/><feat att="inflectionalParadigm" val="MFG0109"/> <feat att="officiallyApproved" val="yes"/></FormRepresentation></WordForm>
<WordForm><feat att="grammaticalGender" val="neuter"/><feat att="definiteness" val="indefinite"/><feat att="grammaticalNumber" val="plural"/><feat att="case" val="genitiveCase"/>
<FormRepresentation> <feat att="writtenForm" val="centrummers"/><feat att="inflectionalParadigm" val="MFG0074"/> <feat att="officiallyApproved" val="yes"/> <feat att="frequency" val="0.0"/></FormRepresentation><FormRepresentation> <feat att="writtenForm" val="centrumers"/><feat att="inflectionalParadigm" val="MFG0044"/> <feat att="officiallyApproved" val="no"/> <feat att="frequency" val="0.0"/></FormRepresentation><FormRepresentation> <feat att="writtenForm" val="centrers"/><feat att="inflectionalParadigm" val="MFG0109"/> <feat att="officiallyApproved" val="yes"/></FormRepresentation></WordForm>
<WordForm><feat att="grammaticalGender" val="neuter"/><feat att="definiteness" val="definite"/><feat att="grammaticalNumber" val="singular"/><feat att="case" val="unspecified"/>
<FormRepresentation> <feat att="writtenForm" val="centrummet"/><feat att="inflectionalParadigm" val="MFG0074"/> <feat att="officiallyApproved" val="yes"/> <feat att="frequency" val=".0357"/></FormRepresentation><FormRepresentation> <feat att="writtenForm" val="centrumet"/><feat att="inflectionalParadigm" val="MFG0044,MFG0303"/> <feat att="officiallyApproved" val="no"/> <feat att="frequency" val="0.0"/></FormRepresentation><FormRepresentation> <feat att="writtenForm" val="centret"/><feat att="inflectionalParadigm" val="MFG0109"/> <feat att="officiallyApproved" val="yes"/> <feat att="frequency" val="18.3571"/></FormRepresentation></WordForm>
<WordForm><feat att="grammaticalGender" val="neuter"/><feat att="definiteness" val="definite"/><feat att="grammaticalNumber" val="singular"/><feat att="case" val="genitiveCase"/>
<FormRepresentation> <feat att="writtenForm" val="centrummets"/><feat att="inflectionalParadigm" val="MFG0074"/> <feat att="officiallyApproved" val="yes"/> <feat att="frequency" val="0.0"/></FormRepresentation><FormRepresentation> <feat att="writtenForm" val="centrumets"/><feat att="inflectionalParadigm" val="MFG0044,MFG0303"/> <feat att="officiallyApproved" val="no"/> <feat att="frequency" val="0.0"/></FormRepresentation><FormRepresentation> <feat att="writtenForm" val="centrets"/><feat att="inflectionalParadigm" val="MFG0109"/> <feat att="officiallyApproved" val="yes"/> <feat att="frequency" val="3.1786"/></FormRepresentation></WordForm>
<WordForm><feat att="grammaticalGender" val="neuter"/><feat att="definiteness" val="definite"/><feat att="grammaticalNumber" val="plural"/><feat att="case" val="unspecified"/>
<FormRepresentation> <feat att="writtenForm" val="centrummerne"/><feat att="inflectionalParadigm" val="MFG0074"/> <feat att="officiallyApproved" val="yes"/> <feat att="frequency" val="0.0"/></FormRepresentation><FormRepresentation> <feat att="writtenForm" val="centrumerne"/><feat att="inflectionalParadigm" val="MFG0044"/> <feat att="officiallyApproved" val="no"/> <feat att="frequency" val="0.0"/></FormRepresentation><FormRepresentation> <feat att="writtenForm" val="centrerne"/><feat att="inflectionalParadigm" val="MFG0109"/> <feat att="officiallyApproved" val="yes"/></FormRepresentation></WordForm>
<WordForm><feat att="grammaticalGender" val="neuter"/><feat att="definiteness" val="definite"/><feat att="grammaticalNumber" val="plural"/><feat att="case" val="genitiveCase"/>
<FormRepresentation> <feat att="writtenForm" val="centrummernes"/><feat att="inflectionalParadigm" val="MFG0074"/> <feat att="officiallyApproved" val="yes"/> <feat att="frequency" val="0.0"/></FormRepresentation><FormRepresentation> <feat att="writtenForm" val="centrumernes"/><feat att="inflectionalParadigm" val="MFG0044"/> <feat att="officiallyApproved" val="no"/> <feat att="frequency" val="0.0"/></FormRepresentation><FormRepresentation> <feat att="writtenForm" val="centrernes"/><feat att="inflectionalParadigm" val="MFG0109"/> <feat att="officiallyApproved" val="yes"/></FormRepresentation></WordForm>
</LexicalEntry> 
<LexicalEntry><feat att="partOfSpeech" val="commonNoun"/> 
<feat att="id" val="GMU_CENTRUMPARTI_1"/> 
<feat att="morphologicalUnitId" val="CENTRUMPARTI"/> 
<feat att="originalSource" val="DDO"/> 
<feat att="independentWord" val="yes"/> 
<feat att="decomposition" val="centrum+parti"/> 
<Lemma><FormRepresentation> <feat att="writtenForm" val="centrumparti"/> <feat att="officiallyApproved" val="yes"/> 
<feat att="joiningElement" val="Not analyzed"/> 
</FormRepresentation> </Lemma> 
<WordForm><feat att="grammaticalGender" val="neuter"/><feat att="definiteness" val="indefinite"/><feat att="grammaticalNumber" val="singular"/><feat att="case" val="unspecified"/>
<FormRepresentation> <feat att="writtenForm" val="centrumparti"/><feat att="inflectionalParadigm" val="MFG0044"/> <feat att="officiallyApproved" val="yes"/> <feat att="frequency" val=".0357"/></FormRepresentation></WordForm>
<WordForm><feat att="grammaticalGender" val="neuter"/><feat att="definiteness" val="indefinite"/><feat att="grammaticalNumber" val="singular"/><feat att="case" val="genitiveCase"/>
<FormRepresentation> <feat att="writtenForm" val="centrumpartis"/><feat att="inflectionalParadigm" val="MFG0044"/> <feat att="officiallyApproved" val="yes"/> <feat att="frequency" val="0.0"/></FormRepresentation></WordForm>
<WordForm><feat att="grammaticalGender" val="neuter"/><feat att="definiteness" val="indefinite"/><feat att="grammaticalNumber" val="plural"/><feat att="case" val="unspecified"/>
<FormRepresentation> <feat att="writtenForm" val="centrumpartier"/><feat att="inflectionalParadigm" val="MFG0044"/> <feat att="officiallyApproved" val="yes"/> <feat att="frequency" val="0.0"/></FormRepresentation></WordForm>
<WordForm><feat att="grammaticalGender" val="neuter"/><feat att="definiteness" val="indefinite"/><feat att="grammaticalNumber" val="plural"/><feat att="case" val="genitiveCase"/>
<FormRepresentation> <feat att="writtenForm" val="centrumpartiers"/><feat att="inflectionalParadigm" val="MFG0044"/> <feat att="officiallyApproved" val="yes"/> <feat att="frequency" val="0.0"/></FormRepresentation></WordForm>
<WordForm><feat att="grammaticalGender" val="neuter"/><feat att="definiteness" val="definite"/><feat att="grammaticalNumber" val="singular"/><feat att="case" val="unspecified"/>
<FormRepresentation> <feat att="writtenForm" val="centrumpartiet"/><feat att="inflectionalParadigm" val="MFG0044"/> <feat att="officiallyApproved" val="yes"/> <feat att="frequency" val=".0179"/></FormRepresentation></WordForm>
<WordForm><feat att="grammaticalGender" val="neuter"/><feat att="definiteness" val="definite"/><feat att="grammaticalNumber" val="singular"/><feat att="case" val="genitiveCase"/>
<FormRepresentation> <feat att="writtenForm" val="centrumpartiets"/><feat att="inflectionalParadigm" val="MFG0044"/> <feat att="officiallyApproved" val="yes"/> <feat att="frequency" val="0.0"/></FormRepresentation></WordForm>
<WordForm><feat att="grammaticalGender" val="neuter"/><feat att="definiteness" val="definite"/><feat att="grammaticalNumber" val="plural"/><feat att="case" val="unspecified"/>
<FormRepresentation> <feat att="writtenForm" val="centrumpartierne"/><feat att="inflectionalParadigm" val="MFG0044"/> <feat att="officiallyApproved" val="yes"/> <feat att="frequency" val=".0179"/></FormRepresentation></WordForm>
<WordForm><feat att="grammaticalGender" val="neuter"/><feat att="definiteness" val="definite"/><feat att="grammaticalNumber" val="plural"/><feat att="case" val="genitiveCase"/>
<FormRepresentation> <feat att="writtenForm" val="centrumpartiernes"/><feat att="inflectionalParadigm" val="MFG0044"/> <feat att="officiallyApproved" val="yes"/> <feat att="frequency" val="0.0"/></FormRepresentation></WordForm>
</LexicalEntry> 
<LexicalEntry><feat att="partOfSpeech" val="commonNoun"/> 
<feat att="id" val="GMU_CEREMONI_1"/> 
<feat att="morphologicalUnitId" val="CEREMONI"/> 
<feat att="originalSource" val="PAROLE"/> 
<feat att="independentWord" val="yes"/> 
<Lemma><FormRepresentation> <feat att="writtenForm" val="ceremoni"/> <feat att="officiallyApproved" val="yes"/> 
<feat att="joiningElement" val="nil"/> 
<feat att="joiningElementResult" val="ceremoni"/> 
</FormRepresentation> </Lemma> 
<WordForm><feat att="grammaticalGender" val="commonGender"/><feat att="definiteness" val="indefinite"/><feat att="grammaticalNumber" val="singular"/><feat att="case" val="unspecified"/>
<FormRepresentation> <feat att="writtenForm" val="ceremoni"/><feat att="inflectionalParadigm" val="MFG0016"/> <feat att="officiallyApproved" val="yes"/> <feat att="frequency" val="2.1964"/></FormRepresentation></WordForm>
<WordForm><feat att="grammaticalGender" val="commonGender"/><feat att="definiteness" val="indefinite"/><feat att="grammaticalNumber" val="singular"/><feat att="case" val="genitiveCase"/>
<FormRepresentation> <feat att="writtenForm" val="ceremonis"/><feat att="inflectionalParadigm" val="MFG0016"/> <feat att="officiallyApproved" val="yes"/> <feat att="frequency" val="0.0"/></FormRepresentation></WordForm>
<WordForm><feat att="grammaticalGender" val="commonGender"/><feat att="definiteness" val="indefinite"/><feat att="grammaticalNumber" val="plural"/><feat att="case" val="unspecified"/>
<FormRepresentation> <feat att="writtenForm" val="ceremonier"/><feat att="inflectionalParadigm" val="MFG0016"/> <feat att="officiallyApproved" val="yes"/> <feat att="frequency" val="1.3571"/></FormRepresentation></WordForm>
<WordForm><feat att="grammaticalGender" val="commonGender"/><feat att="definiteness" val="indefinite"/><feat att="grammaticalNumber" val="plural"/><feat att="case" val="genitiveCase"/>
<FormRepresentation> <feat att="writtenForm" val="ceremoniers"/><feat att="inflectionalParadigm" val="MFG0016"/> <feat att="officiallyApproved" val="yes"/> <feat att="frequency" val=".0179"/></FormRepresentation></WordForm>
<WordForm><feat att="grammaticalGender" val="commonGender"/><feat att="definiteness" val="definite"/><feat att="grammaticalNumber" val="singular"/><feat att="case" val="unspecified"/>
<FormRepresentation> <feat att="writtenForm" val="ceremonien"/><feat att="inflectionalParadigm" val="MFG0016"/> <feat att="officiallyApproved" val="yes"/> <feat att="frequency" val="1.8393"/></FormRepresentation></WordForm>
<WordForm><feat att="grammaticalGender" val="commonGender"/><feat att="definiteness" val="definite"/><feat att="grammaticalNumber" val="singular"/><feat att="case" val="genitiveCase"/>
<FormRepresentation> <feat att="writtenForm" val="ceremoniens"/><feat att="inflectionalParadigm" val="MFG0016"/> <feat att="officiallyApproved" val="yes"/> <feat att="frequency" val=".0357"/></FormRepresentation></WordForm>
<WordForm><feat att="grammaticalGender" val="commonGender"/><feat att="definiteness" val="definite"/><feat att="grammaticalNumber" val="plural"/><feat att="case" val="unspecified"/>
<FormRepresentation> <feat att="writtenForm" val="ceremonierne"/><feat att="inflectionalParadigm" val="MFG0016"/> <feat att="officiallyApproved" val="yes"/> <feat att="frequency" val=".1786"/></FormRepresentation></WordForm>
<WordForm><feat att="grammaticalGender" val="commonGender"/><feat att="definiteness" val="definite"/><feat att="grammaticalNumber" val="plural"/><feat att="case" val="genitiveCase"/>
<FormRepresentation> <feat att="writtenForm" val="ceremoniernes"/><feat att="inflectionalParadigm" val="MFG0016"/> <feat att="officiallyApproved" val="yes"/> <feat att="frequency" val="0.0"/></FormRepresentation></WordForm>
</LexicalEntry> 
<LexicalEntry><feat att="partOfSpeech" val="commonNoun"/> 
<feat att="id" val="GMU_CEREMONIMESTER_1"/> 
<feat att="morphologicalUnitId" val="CEREMONIMESTER"/> 
<feat att="originalSource" val="PAROLE"/> 
<feat att="independentWord" val="yes"/> 
<feat att="decomposition" val="ceremoni+mester"/> 
<Lemma><FormRepresentation> <feat att="writtenForm" val="ceremonimester"/> <feat att="officiallyApproved" val="yes"/> 
<feat att="joiningElement" val="nil"/> 
<feat att="joiningElementResult" val="ceremonimester"/> 
</FormRepresentation> </Lemma> 
<WordForm><feat att="grammaticalGender" val="commonGender"/><feat att="definiteness" val="indefinite"/><feat att="grammaticalNumber" val="singular"/><feat att="case" val="unspecified"/>
<FormRepresentation> <feat att="writtenForm" val="ceremonimester"/><feat att="inflectionalParadigm" val="MFG0027"/> <feat att="officiallyApproved" val="yes"/> <feat att="frequency" val=".2679"/></FormRepresentation></WordForm>
<WordForm><feat att="grammaticalGender" val="commonGender"/><feat att="definiteness" val="indefinite"/><feat att="grammaticalNumber" val="singular"/><feat att="case" val="genitiveCase"/>
<FormRepresentation> <feat att="writtenForm" val="ceremonimesters"/><feat att="inflectionalParadigm" val="MFG0027"/> <feat att="officiallyApproved" val="yes"/> <feat att="frequency" val="0.0"/></FormRepresentation></WordForm>
<WordForm><feat att="grammaticalGender" val="commonGender"/><feat att="definiteness" val="indefinite"/><feat att="grammaticalNumber" val="plural"/><feat att="case" val="unspecified"/>
<FormRepresentation> <feat att="writtenForm" val="ceremonimestre"/><feat att="inflectionalParadigm" val="MFG0027"/> <feat att="officiallyApproved" val="yes"/> <feat att="frequency" val="0.0"/></FormRepresentation></WordForm>
<WordForm><feat att="grammaticalGender" val="commonGender"/><feat att="definiteness" val="indefinite"/><feat att="grammaticalNumber" val="plural"/><feat att="case" val="genitiveCase"/>
<FormRepresentation> <feat att="writtenForm" val="ceremonimestres"/><feat att="inflectionalParadigm" val="MFG0027"/> <feat att="officiallyApproved" val="yes"/> <feat att="frequency" val="0.0"/></FormRepresentation></WordForm>
<WordForm><feat att="grammaticalGender" val="commonGender"/><feat att="definiteness" val="definite"/><feat att="grammaticalNumber" val="singular"/><feat att="case" val="unspecified"/>
<FormRepresentation> <feat att="writtenForm" val="ceremonimesteren"/><feat att="inflectionalParadigm" val="MFG0027"/> <feat att="officiallyApproved" val="yes"/> <feat att="frequency" val=".1071"/></FormRepresentation></WordForm>
<WordForm><feat att="grammaticalGender" val="commonGender"/><feat att="definiteness" val="definite"/><feat att="grammaticalNumber" val="singular"/><feat att="case" val="genitiveCase"/>
<FormRepresentation> <feat att="writtenForm" val="ceremonimesterens"/><feat att="inflectionalParadigm" val="MFG0027"/> <feat att="officiallyApproved" val="yes"/> <feat att="frequency" val=".0357"/></FormRepresentation></WordForm>
<WordForm><feat att="grammaticalGender" val="commonGender"/><feat att="definiteness" val="definite"/><feat att="grammaticalNumber" val="plural"/><feat att="case" val="unspecified"/>
<FormRepresentation> <feat att="writtenForm" val="ceremonimestrene"/><feat att="inflectionalParadigm" val="MFG0027"/> <feat att="officiallyApproved" val="yes"/> <feat att="frequency" val="0.0"/></FormRepresentation></WordForm>
<WordForm><feat att="grammaticalGender" val="commonGender"/><feat att="definiteness" val="definite"/><feat att="grammaticalNumber" val="plural"/><feat att="case" val="genitiveCase"/>
<FormRepresentation> <feat att="writtenForm" val="ceremonimestrenes"/><feat att="inflectionalParadigm" val="MFG0027"/> <feat att="officiallyApproved" val="yes"/> <feat att="frequency" val="0.0"/></FormRepresentation></WordForm>
</LexicalEntry> 
<LexicalEntry><feat att="partOfSpeech" val="commonNoun"/> 
<feat att="id" val="GMU_CERTIFICERING_1"/> 
<feat att="morphologicalUnitId" val="CERTIFICERING"/> 
<feat att="originalSource" val="PAROLE"/> 
<feat att="independentWord" val="yes"/> 
<Lemma><FormRepresentation> <feat att="writtenForm" val="certificering"/> <feat att="officiallyApproved" val="yes"/> 
<feat att="joiningElement" val="Not analyzed"/> 
</FormRepresentation> </Lemma> 
<WordForm><feat att="grammaticalGender" val="commonGender"/><feat att="definiteness" val="indefinite"/><feat att="grammaticalNumber" val="singular"/><feat att="case" val="unspecified"/>
<FormRepresentation> <feat att="writtenForm" val="certificering"/><feat att="inflectionalParadigm" val="MFG0016"/> <feat att="officiallyApproved" val="yes"/> <feat att="frequency" val=".4107"/></FormRepresentation></WordForm>
<WordForm><feat att="grammaticalGender" val="commonGender"/><feat att="definiteness" val="indefinite"/><feat att="grammaticalNumber" val="singular"/><feat att="case" val="genitiveCase"/>
<FormRepresentation> <feat att="writtenForm" val="certificerings"/><feat att="inflectionalParadigm" val="MFG0016"/> <feat att="officiallyApproved" val="yes"/> <feat att="frequency" val="0.0"/></FormRepresentation></WordForm>
<WordForm><feat att="grammaticalGender" val="commonGender"/><feat att="definiteness" val="indefinite"/><feat att="grammaticalNumber" val="plural"/><feat att="case" val="unspecified"/>
<FormRepresentation> <feat att="writtenForm" val="certificeringer"/><feat att="inflectionalParadigm" val="MFG0016"/> <feat att="officiallyApproved" val="yes"/> <feat att="frequency" val="0.0"/></FormRepresentation></WordForm>
<WordForm><feat att="grammaticalGender" val="commonGender"/><feat att="definiteness" val="indefinite"/><feat att="grammaticalNumber" val="plural"/><feat att="case" val="genitiveCase"/>
<FormRepresentation> <feat att="writtenForm" val="certificeringers"/><feat att="inflectionalParadigm" val="MFG0016"/> <feat att="officiallyApproved" val="yes"/> <feat att="frequency" val="0.0"/></FormRepresentation></WordForm>
<WordForm><feat att="grammaticalGender" val="commonGender"/><feat att="definiteness" val="definite"/><feat att="grammaticalNumber" val="singular"/><feat att="case" val="unspecified"/>
<FormRepresentation> <feat att="writtenForm" val="certificeringen"/><feat att="inflectionalParadigm" val="MFG0016"/> <feat att="officiallyApproved" val="yes"/> <feat att="frequency" val=".1071"/></FormRepresentation></WordForm>
<WordForm><feat att="grammaticalGender" val="commonGender"/><feat att="definiteness" val="definite"/><feat att="grammaticalNumber" val="singular"/><feat att="case" val="genitiveCase"/>
<FormRepresentation> <feat att="writtenForm" val="certificeringens"/><feat att="inflectionalParadigm" val="MFG0016"/> <feat att="officiallyApproved" val="yes"/> <feat att="frequency" val="0.0"/></FormRepresentation></WordForm>
<WordForm><feat att="grammaticalGender" val="commonGender"/><feat att="definiteness" val="definite"/><feat att="grammaticalNumber" val="plural"/><feat att="case" val="unspecified"/>
<FormRepresentation> <feat att="writtenForm" val="certificeringerne"/><feat att="inflectionalParadigm" val="MFG0016"/> <feat att="officiallyApproved" val="yes"/> <feat att="frequency" val=".0179"/></FormRepresentation></WordForm>
<WordForm><feat att="grammaticalGender" val="commonGender"/><feat att="definiteness" val="definite"/><feat att="grammaticalNumber" val="plural"/><feat att="case" val="genitiveCase"/>
<FormRepresentation> <feat att="writtenForm" val="certificeringernes"/><feat att="inflectionalParadigm" val="MFG0016"/> <feat att="officiallyApproved" val="yes"/> <feat att="frequency" val="0.0"/></FormRepresentation></WordForm>
</LexicalEntry> 
<LexicalEntry><feat att="partOfSpeech" val="commonNoun"/> 
<feat att="id" val="GMU_CERTIFICERINGSPROGRAM_1"/> 
<feat att="morphologicalUnitId" val="CERTIFICERINGSPROGRAM"/> 
<feat att="originalSource" val="EDB-KORPUS"/> 
<feat att="independentWord" val="yes"/> 
<feat att="decomposition" val="certificering+s+program"/> 
<Lemma><FormRepresentation> <feat att="writtenForm" val="certificeringsprogram"/> <feat att="officiallyApproved" val="yes"/> 
<feat att="joiningElement" val="Not analyzed"/> 
</FormRepresentation> </Lemma> 
<WordForm><feat att="grammaticalGender" val="neuter"/><feat att="definiteness" val="indefinite"/><feat att="grammaticalNumber" val="singular"/><feat att="case" val="unspecified"/>
<FormRepresentation> <feat att="writtenForm" val="certificeringsprogram"/><feat att="inflectionalParadigm" val="MFG0074"/> <feat att="officiallyApproved" val="yes"/> <feat att="frequency" val="0.0"/></FormRepresentation></WordForm>
<WordForm><feat att="grammaticalGender" val="neuter"/><feat att="definiteness" val="indefinite"/><feat att="grammaticalNumber" val="singular"/><feat att="case" val="genitiveCase"/>
<FormRepresentation> <feat att="writtenForm" val="certificeringsprograms"/><feat att="inflectionalParadigm" val="MFG0074"/> <feat att="officiallyApproved" val="yes"/> <feat att="frequency" val="0.0"/></FormRepresentation></WordForm>
<WordForm><feat att="grammaticalGender" val="neuter"/><feat att="definiteness" val="indefinite"/><feat att="grammaticalNumber" val="plural"/><feat att="case" val="unspecified"/>
<FormRepresentation> <feat att="writtenForm" val="certificeringsprogrammer"/><feat att="inflectionalParadigm" val="MFG0074"/> <feat att="officiallyApproved" val="yes"/> <feat att="frequency" val="0.0"/></FormRepresentation></WordForm>
<WordForm><feat att="grammaticalGender" val="neuter"/><feat att="definiteness" val="indefinite"/><feat att="grammaticalNumber" val="plural"/><feat att="case" val="genitiveCase"/>
<FormRepresentation> <feat att="writtenForm" val="certificeringsprogrammers"/><feat att="inflectionalParadigm" val="MFG0074"/> <feat att="officiallyApproved" val="yes"/> <feat att="frequency" val="0.0"/></FormRepresentation></WordForm>
<WordForm><feat att="grammaticalGender" val="neuter"/><feat att="definiteness" val="definite"/><feat att="grammaticalNumber" val="singular"/><feat att="case" val="unspecified"/>
<FormRepresentation> <feat att="writtenForm" val="certificeringsprogrammet"/><feat att="inflectionalParadigm" val="MFG0074"/> <feat att="officiallyApproved" val="yes"/> <feat att="frequency" val="0.0"/></FormRepresentation></WordForm>
<WordForm><feat att="grammaticalGender" val="neuter"/><feat att="definiteness" val="definite"/><feat att="grammaticalNumber" val="singular"/><feat att="case" val="genitiveCase"/>
<FormRepresentation> <feat att="writtenForm" val="certificeringsprogrammets"/><feat att="inflectionalParadigm" val="MFG0074"/> <feat att="officiallyApproved" val="yes"/> <feat att="frequency" val="0.0"/></FormRepresentation></WordForm>
<WordForm><feat att="grammaticalGender" val="neuter"/><feat att="definiteness" val="definite"/><feat att="grammaticalNumber" val="plural"/><feat att="case" val="unspecified"/>
<FormRepresentation> <feat att="writtenForm" val="certificeringsprogrammerne"/><feat att="inflectionalParadigm" val="MFG0074"/> <feat att="officiallyApproved" val="yes"/> <feat att="frequency" val="0.0"/></FormRepresentation></WordForm>
<WordForm><feat att="grammaticalGender" val="neuter"/><feat att="definiteness" val="definite"/><feat att="grammaticalNumber" val="plural"/><feat att="case" val="genitiveCase"/>
<FormRepresentation> <feat att="writtenForm" val="certificeringsprogrammernes"/><feat att="inflectionalParadigm" val="MFG0074"/> <feat att="officiallyApproved" val="yes"/> <feat att="frequency" val="0.0"/></FormRepresentation></WordForm>
</LexicalEntry> 
<LexicalEntry><feat att="partOfSpeech" val="commonNoun"/> 
<feat att="id" val="GMU_CERTIFIKAT_1"/> 
<feat att="morphologicalUnitId" val="CERTIFIKAT"/> 
<feat att="originalSource" val="PAROLE"/> 
<feat att="independentWord" val="yes"/> 
<Lemma><FormRepresentation> <feat att="writtenForm" val="certifikat"/> <feat att="officiallyApproved" val="yes"/> 
<feat att="joiningElement" val="nil"/> 
<feat att="joiningElementResult" val="certifikat"/> 
</FormRepresentation> </Lemma> 
<WordForm><feat att="grammaticalGender" val="neuter"/><feat att="definiteness" val="indefinite"/><feat att="grammaticalNumber" val="singular"/><feat att="case" val="unspecified"/>
<FormRepresentation> <feat att="writtenForm" val="certifikat"/><feat att="inflectionalParadigm" val="MFG0044"/> <feat att="officiallyApproved" val="yes"/> <feat att="frequency" val="1.5536"/></FormRepresentation></WordForm>
<WordForm><feat att="grammaticalGender" val="neuter"/><feat att="definiteness" val="indefinite"/><feat att="grammaticalNumber" val="singular"/><feat att="case" val="genitiveCase"/>
<FormRepresentation> <feat att="writtenForm" val="certifikats"/><feat att="inflectionalParadigm" val="MFG0044"/> <feat att="officiallyApproved" val="yes"/> <feat att="frequency" val="0.0"/></FormRepresentation></WordForm>
<WordForm><feat att="grammaticalGender" val="neuter"/><feat att="definiteness" val="indefinite"/><feat att="grammaticalNumber" val="plural"/><feat att="case" val="unspecified"/>
<FormRepresentation> <feat att="writtenForm" val="certifikater"/><feat att="inflectionalParadigm" val="MFG0044"/> <feat att="officiallyApproved" val="yes"/> <feat att="frequency" val=".625"/></FormRepresentation></WordForm>
<WordForm><feat att="grammaticalGender" val="neuter"/><feat att="definiteness" val="indefinite"/><feat att="grammaticalNumber" val="plural"/><feat att="case" val="genitiveCase"/>
<FormRepresentation> <feat att="writtenForm" val="certifikaters"/><feat att="inflectionalParadigm" val="MFG0044"/> <feat att="officiallyApproved" val="yes"/> <feat att="frequency" val="0.0"/></FormRepresentation></WordForm>
<WordForm><feat att="grammaticalGender" val="neuter"/><feat att="definiteness" val="definite"/><feat att="grammaticalNumber" val="singular"/><feat att="case" val="unspecified"/>
<FormRepresentation> <feat att="writtenForm" val="certifikatet"/><feat att="inflectionalParadigm" val="MFG0044"/> <feat att="officiallyApproved" val="yes"/> <feat att="frequency" val=".3929"/></FormRepresentation></WordForm>
<WordForm><feat att="grammaticalGender" val="neuter"/><feat att="definiteness" val="definite"/><feat att="grammaticalNumber" val="singular"/><feat att="case" val="genitiveCase"/>
<FormRepresentation> <feat att="writtenForm" val="certifikatets"/><feat att="inflectionalParadigm" val="MFG0044"/> <feat att="officiallyApproved" val="yes"/> <feat att="frequency" val="0.0"/></FormRepresentation></WordForm>
<WordForm><feat att="grammaticalGender" val="neuter"/><feat att="definiteness" val="definite"/><feat att="grammaticalNumber" val="plural"/><feat att="case" val="unspecified"/>
<FormRepresentation> <feat att="writtenForm" val="certifikaterne"/><feat att="inflectionalParadigm" val="MFG0044"/> <feat att="officiallyApproved" val="yes"/> <feat att="frequency" val=".0536"/></FormRepresentation></WordForm>
<WordForm><feat att="grammaticalGender" val="neuter"/><feat att="definiteness" val="definite"/><feat att="grammaticalNumber" val="plural"/><feat att="case" val="genitiveCase"/>
<FormRepresentation> <feat att="writtenForm" val="certifikaternes"/><feat att="inflectionalParadigm" val="MFG0044"/> <feat att="officiallyApproved" val="yes"/> <feat att="frequency" val="0.0"/></FormRepresentation></WordForm>
</LexicalEntry> 
<LexicalEntry><feat att="partOfSpeech" val="commonNoun"/> 
<feat att="id" val="GMU_CERULOPLASMIN_1"/> 
<feat att="morphologicalUnitId" val="CERULOPLASMIN"/> 
<feat att="originalSource" val="ONTOQUERY"/> 
<feat att="independentWord" val="yes"/> 
<Lemma><FormRepresentation> <feat att="writtenForm" val="ceruloplasmin"/> <feat att="officiallyApproved" val="yes"/> 
<feat att="joiningElement" val="Not analyzed"/> 
</FormRepresentation> </Lemma> 
<WordForm><feat att="grammaticalGender" val="neuter"/><feat att="definiteness" val="indefinite"/><feat att="grammaticalNumber" val="singular"/><feat att="case" val="unspecified"/>
<FormRepresentation> <feat att="writtenForm" val="ceruloplasmin"/><feat att="inflectionalParadigm" val="MFG0230"/> <feat att="officiallyApproved" val="yes"/> <feat att="frequency" val="0.0"/></FormRepresentation></WordForm>
<WordForm><feat att="grammaticalGender" val="neuter"/><feat att="definiteness" val="indefinite"/><feat att="grammaticalNumber" val="singular"/><feat att="case" val="genitiveCase"/>
<FormRepresentation> <feat att="writtenForm" val="ceruloplasmins"/><feat att="inflectionalParadigm" val="MFG0230"/> <feat att="officiallyApproved" val="yes"/> <feat att="frequency" val="0.0"/></FormRepresentation></WordForm>
</LexicalEntry> 
<LexicalEntry><feat att="partOfSpeech" val="commonNoun"/> 
<feat att="id" val="GMU_CERUT_1"/> 
<feat att="morphologicalUnitId" val="CERUT"/> 
<feat att="originalSource" val="PAROLE"/> 
<feat att="independentWord" val="yes"/> 
<Lemma><FormRepresentation> <feat att="writtenForm" val="cerut"/> <feat att="officiallyApproved" val="yes"/> 
<feat att="joiningElement" val="nil"/> 
<feat att="joiningElementResult" val="cerut"/> 
</FormRepresentation> </Lemma> 
<WordForm><feat att="grammaticalGender" val="commonGender"/><feat att="definiteness" val="indefinite"/><feat att="grammaticalNumber" val="singular"/><feat att="case" val="unspecified"/>
<FormRepresentation> <feat att="writtenForm" val="cerut"/><feat att="inflectionalParadigm" val="MFG0096"/> <feat att="officiallyApproved" val="yes"/> <feat att="frequency" val=".8393"/></FormRepresentation></WordForm>
<WordForm><feat att="grammaticalGender" val="commonGender"/><feat att="definiteness" val="indefinite"/><feat att="grammaticalNumber" val="singular"/><feat att="case" val="genitiveCase"/>
<FormRepresentation> <feat att="writtenForm" val="ceruts"/><feat att="inflectionalParadigm" val="MFG0096"/> <feat att="officiallyApproved" val="yes"/> <feat att="frequency" val="0.0"/></FormRepresentation></WordForm>
<WordForm><feat att="grammaticalGender" val="commonGender"/><feat att="definiteness" val="indefinite"/><feat att="grammaticalNumber" val="plural"/><feat att="case" val="unspecified"/>
<FormRepresentation> <feat att="writtenForm" val="cerutter"/><feat att="inflectionalParadigm" val="MFG0096"/> <feat att="officiallyApproved" val="yes"/> <feat att="frequency" val=".5179"/></FormRepresentation></WordForm>
<WordForm><feat att="grammaticalGender" val="commonGender"/><feat att="definiteness" val="indefinite"/><feat att="grammaticalNumber" val="plural"/><feat att="case" val="genitiveCase"/>
<FormRepresentation> <feat att="writtenForm" val="cerutters"/><feat att="inflectionalParadigm" val="MFG0096"/> <feat att="officiallyApproved" val="yes"/> <feat att="frequency" val="0.0"/></FormRepresentation></WordForm>
<WordForm><feat att="grammaticalGender" val="commonGender"/><feat att="definiteness" val="definite"/><feat att="grammaticalNumber" val="singular"/><feat att="case" val="unspecified"/>
<FormRepresentation> <feat att="writtenForm" val="cerutten"/><feat att="inflectionalParadigm" val="MFG0096"/> <feat att="officiallyApproved" val="yes"/> <feat att="frequency" val=".5714"/></FormRepresentation></WordForm>
<WordForm><feat att="grammaticalGender" val="commonGender"/><feat att="definiteness" val="definite"/><feat att="grammaticalNumber" val="singular"/><feat att="case" val="genitiveCase"/>
<FormRepresentation> <feat att="writtenForm" val="ceruttens"/><feat att="inflectionalParadigm" val="MFG0096"/> <feat att="officiallyApproved" val="yes"/> <feat att="frequency" val="0.0"/></FormRepresentation></WordForm>
<WordForm><feat att="grammaticalGender" val="commonGender"/><feat att="definiteness" val="definite"/><feat att="grammaticalNumber" val="plural"/><feat att="case" val="unspecified"/>
<FormRepresentation> <feat att="writtenForm" val="cerutterne"/><feat att="inflectionalParadigm" val="MFG0096"/> <feat att="officiallyApproved" val="yes"/> <feat att="frequency" val=".1071"/></FormRepresentation></WordForm>
<WordForm><feat att="grammaticalGender" val="commonGender"/><feat att="definiteness" val="definite"/><feat att="grammaticalNumber" val="plural"/><feat att="case" val="genitiveCase"/>
<FormRepresentation> <feat att="writtenForm" val="cerutternes"/><feat att="inflectionalParadigm" val="MFG0096"/> <feat att="officiallyApproved" val="yes"/> <feat att="frequency" val="0.0"/></FormRepresentation></WordForm>
</LexicalEntry> 
<LexicalEntry><feat att="partOfSpeech" val="commonNoun"/> 
<feat att="id" val="GMU_CEYLONESER_1"/> 
<feat att="morphologicalUnitId" val="CEYLONESER"/> 
<feat att="originalSource" val="DDO"/> 
<feat att="independentWord" val="yes"/> 
<Lemma><FormRepresentation> <feat att="writtenForm" val="ceyloneser"/> <feat att="officiallyApproved" val="yes"/> 
<feat att="joiningElement" val="nil"/> 
<feat att="joiningElementResult" val="ceyloneser"/> 
</FormRepresentation> </Lemma> 
<WordForm><feat att="grammaticalGender" val="commonGender"/><feat att="definiteness" val="indefinite"/><feat att="grammaticalNumber" val="singular"/><feat att="case" val="unspecified"/>
<FormRepresentation> <feat att="writtenForm" val="ceyloneser"/><feat att="inflectionalParadigm" val="MFG0015"/> <feat att="officiallyApproved" val="yes"/> <feat att="frequency" val=".0179"/></FormRepresentation></WordForm>
<WordForm><feat att="grammaticalGender" val="commonGender"/><feat att="definiteness" val="indefinite"/><feat att="grammaticalNumber" val="singular"/><feat att="case" val="genitiveCase"/>
<FormRepresentation> <feat att="writtenForm" val="ceylonesers"/><feat att="inflectionalParadigm" val="MFG0015"/> <feat att="officiallyApproved" val="yes"/> <feat att="frequency" val="0.0"/></FormRepresentation></WordForm>
<WordForm><feat att="grammaticalGender" val="commonGender"/><feat att="definiteness" val="indefinite"/><feat att="grammaticalNumber" val="plural"/><feat att="case" val="unspecified"/>
<FormRepresentation> <feat att="writtenForm" val="ceylonesere"/><feat att="inflectionalParadigm" val="MFG0015"/> <feat att="officiallyApproved" val="yes"/> <feat att="frequency" val=".0357"/></FormRepresentation></WordForm>
<WordForm><feat att="grammaticalGender" val="commonGender"/><feat att="definiteness" val="indefinite"/><feat att="grammaticalNumber" val="plural"/><feat att="case" val="genitiveCase"/>
<FormRepresentation> <feat att="writtenForm" val="ceyloneseres"/><feat att="inflectionalParadigm" val="MFG0015"/> <feat att="officiallyApproved" val="yes"/> <feat att="frequency" val="0.0"/></FormRepresentation></WordForm>
<WordForm><feat att="grammaticalGender" val="commonGender"/><feat att="definiteness" val="definite"/><feat att="grammaticalNumber" val="singular"/><feat att="case" val="unspecified"/>
<FormRepresentation> <feat att="writtenForm" val="ceyloneseren"/><feat att="inflectionalParadigm" val="MFG0015"/> <feat att="officiallyApproved" val="yes"/> <feat att="frequency" val="0.0"/></FormRepresentation></WordForm>
<WordForm><feat att="grammaticalGender" val="commonGender"/><feat att="definiteness" val="definite"/><feat att="grammaticalNumber" val="singular"/><feat att="case" val="genitiveCase"/>
<FormRepresentation> <feat att="writtenForm" val="ceyloneserens"/><feat att="inflectionalParadigm" val="MFG0015"/> <feat att="officiallyApproved" val="yes"/> <feat att="frequency" val="0.0"/></FormRepresentation></WordForm>
<WordForm><feat att="grammaticalGender" val="commonGender"/><feat att="definiteness" val="definite"/><feat att="grammaticalNumber" val="plural"/><feat att="case" val="unspecified"/>
<FormRepresentation> <feat att="writtenForm" val="ceyloneserne"/><feat att="inflectionalParadigm" val="MFG0015"/> <feat att="officiallyApproved" val="yes"/> <feat att="frequency" val="0.0"/></FormRepresentation></WordForm>
<WordForm><feat att="grammaticalGender" val="commonGender"/><feat att="definiteness" val="definite"/><feat att="grammaticalNumber" val="plural"/><feat att="case" val="genitiveCase"/>
<FormRepresentation> <feat att="writtenForm" val="ceylonesernes"/><feat att="inflectionalParadigm" val="MFG0015"/> <feat att="officiallyApproved" val="yes"/> <feat att="frequency" val="0.0"/></FormRepresentation></WordForm>
</LexicalEntry> 
<LexicalEntry><feat att="partOfSpeech" val="commonNoun"/> 
<feat att="id" val="GMU_CF-KOLONNE_1"/> 
<feat att="morphologicalUnitId" val="CF-KOLONNE"/> 
<feat att="originalSource" val="DDO"/> 
<feat att="independentWord" val="yes"/> 
<feat att="decomposition" val="cf+-+kolonne"/> 
<Lemma><FormRepresentation> <feat att="writtenForm" val="cf-kolonne"/> <feat att="officiallyApproved" val="yes"/> 
<feat att="joiningElement" val="Not analyzed"/> 
</FormRepresentation> </Lemma> 
<WordForm><feat att="grammaticalGender" val="commonGender"/><feat att="definiteness" val="indefinite"/><feat att="grammaticalNumber" val="singular"/><feat att="case" val="unspecified"/>
<FormRepresentation> <feat att="writtenForm" val="cf-kolonne"/><feat att="inflectionalParadigm" val="MFG0076"/> <feat att="officiallyApproved" val="yes"/> <feat att="frequency" val=".0893"/></FormRepresentation></WordForm>
<WordForm><feat att="grammaticalGender" val="commonGender"/><feat att="definiteness" val="indefinite"/><feat att="grammaticalNumber" val="singular"/><feat att="case" val="genitiveCase"/>
<FormRepresentation> <feat att="writtenForm" val="cf-kolonnes"/><feat att="inflectionalParadigm" val="MFG0076"/> <feat att="officiallyApproved" val="yes"/> <feat att="frequency" val=".0179"/></FormRepresentation></WordForm>
<WordForm><feat att="grammaticalGender" val="commonGender"/><feat att="definiteness" val="indefinite"/><feat att="grammaticalNumber" val="plural"/><feat att="case" val="unspecified"/>
<FormRepresentation> <feat att="writtenForm" val="cf-kolonner"/><feat att="inflectionalParadigm" val="MFG0076"/> <feat att="officiallyApproved" val="yes"/> <feat att="frequency" val="0.0"/></FormRepresentation></WordForm>
<WordForm><feat att="grammaticalGender" val="commonGender"/><feat att="definiteness" val="indefinite"/><feat att="grammaticalNumber" val="plural"/><feat att="case" val="genitiveCase"/>
<FormRepresentation> <feat att="writtenForm" val="cf-kolonners"/><feat att="inflectionalParadigm" val="MFG0076"/> <feat att="officiallyApproved" val="yes"/> <feat att="frequency" val="0.0"/></FormRepresentation></WordForm>
<WordForm><feat att="grammaticalGender" val="commonGender"/><feat att="definiteness" val="definite"/><feat att="grammaticalNumber" val="singular"/><feat att="case" val="unspecified"/>
<FormRepresentation> <feat att="writtenForm" val="cf-kolonnen"/><feat att="inflectionalParadigm" val="MFG0076"/> <feat att="officiallyApproved" val="yes"/> <feat att="frequency" val=".0357"/></FormRepresentation></WordForm>
<WordForm><feat att="grammaticalGender" val="commonGender"/><feat att="definiteness" val="definite"/><feat att="grammaticalNumber" val="singular"/><feat att="case" val="genitiveCase"/>
<FormRepresentation> <feat att="writtenForm" val="cf-kolonnens"/><feat att="inflectionalParadigm" val="MFG0076"/> <feat att="officiallyApproved" val="yes"/> <feat att="frequency" val="0.0"/></FormRepresentation></WordForm>
<WordForm><feat att="grammaticalGender" val="commonGender"/><feat att="definiteness" val="definite"/><feat att="grammaticalNumber" val="plural"/><feat att="case" val="unspecified"/>
<FormRepresentation> <feat att="writtenForm" val="cf-kolonnerne"/><feat att="inflectionalParadigm" val="MFG0076"/> <feat att="officiallyApproved" val="yes"/> <feat att="frequency" val=".0179"/></FormRepresentation></WordForm>
<WordForm><feat att="grammaticalGender" val="commonGender"/><feat att="definiteness" val="definite"/><feat att="grammaticalNumber" val="plural"/><feat att="case" val="genitiveCase"/>
<FormRepresentation> <feat att="writtenForm" val="cf-kolonnernes"/><feat att="inflectionalParadigm" val="MFG0076"/> <feat att="officiallyApproved" val="yes"/> <feat att="frequency" val="0.0"/></FormRepresentation></WordForm>
</LexicalEntry> 
<LexicalEntry><feat att="partOfSpeech" val="commonNoun"/> 
<feat att="id" val="GMU_CHACONNE_1"/> 
<feat att="morphologicalUnitId" val="CHACONNE"/> 
<feat att="originalSource" val="DDO"/> 
<feat att="independentWord" val="yes"/> 
<Lemma><FormRepresentation> <feat att="writtenForm" val="chaconne"/> <feat att="officiallyApproved" val="yes"/> 
<feat att="joiningElement" val="nil"/> 
<feat att="joiningElementResult" val="chaconne"/> 
</FormRepresentation> </Lemma> 
<WordForm><feat att="grammaticalGender" val="commonGender"/><feat att="definiteness" val="indefinite"/><feat att="grammaticalNumber" val="singular"/><feat att="case" val="unspecified"/>
<FormRepresentation> <feat att="writtenForm" val="chaconne"/><feat att="inflectionalParadigm" val="MFG0076"/> <feat att="officiallyApproved" val="yes"/> <feat att="frequency" val=".0536"/></FormRepresentation></WordForm>
<WordForm><feat att="grammaticalGender" val="commonGender"/><feat att="definiteness" val="indefinite"/><feat att="grammaticalNumber" val="singular"/><feat att="case" val="genitiveCase"/>
<FormRepresentation> <feat att="writtenForm" val="chaconnes"/><feat att="inflectionalParadigm" val="MFG0076"/> <feat att="officiallyApproved" val="yes"/> <feat att="frequency" val="0.0"/></FormRepresentation></WordForm>
<WordForm><feat att="grammaticalGender" val="commonGender"/><feat att="definiteness" val="indefinite"/><feat att="grammaticalNumber" val="plural"/><feat att="case" val="unspecified"/>
<FormRepresentation> <feat att="writtenForm" val="chaconner"/><feat att="inflectionalParadigm" val="MFG0076"/> <feat att="officiallyApproved" val="yes"/> <feat att="frequency" val="0.0"/></FormRepresentation></WordForm>
<WordForm><feat att="grammaticalGender" val="commonGender"/><feat att="definiteness" val="indefinite"/><feat att="grammaticalNumber" val="plural"/><feat att="case" val="genitiveCase"/>
<FormRepresentation> <feat att="writtenForm" val="chaconners"/><feat att="inflectionalParadigm" val="MFG0076"/> <feat att="officiallyApproved" val="yes"/> <feat att="frequency" val="0.0"/></FormRepresentation></WordForm>
<WordForm><feat att="grammaticalGender" val="commonGender"/><feat att="definiteness" val="definite"/><feat att="grammaticalNumber" val="singular"/><feat att="case" val="unspecified"/>
<FormRepresentation> <feat att="writtenForm" val="chaconnen"/><feat att="inflectionalParadigm" val="MFG0076"/> <feat att="officiallyApproved" val="yes"/> <feat att="frequency" val=".0179"/></FormRepresentation></WordForm>
<WordForm><feat att="grammaticalGender" val="commonGender"/><feat att="definiteness" val="definite"/><feat att="grammaticalNumber" val="singular"/><feat att="case" val="genitiveCase"/>
<FormRepresentation> <feat att="writtenForm" val="chaconnens"/><feat att="inflectionalParadigm" val="MFG0076"/> <feat att="officiallyApproved" val="yes"/> <feat att="frequency" val="0.0"/></FormRepresentation></WordForm>
<WordForm><feat att="grammaticalGender" val="commonGender"/><feat att="definiteness" val="definite"/><feat att="grammaticalNumber" val="plural"/><feat att="case" val="unspecified"/>
<FormRepresentation> <feat att="writtenForm" val="chaconnerne"/><feat att="inflectionalParadigm" val="MFG0076"/> <feat att="officiallyApproved" val="yes"/> <feat att="frequency" val="0.0"/></FormRepresentation></WordForm>
<WordForm><feat att="grammaticalGender" val="commonGender"/><feat att="definiteness" val="definite"/><feat att="grammaticalNumber" val="plural"/><feat att="case" val="genitiveCase"/>
<FormRepresentation> <feat att="writtenForm" val="chaconnernes"/><feat att="inflectionalParadigm" val="MFG0076"/> <feat att="officiallyApproved" val="yes"/> <feat att="frequency" val="0.0"/></FormRepresentation></WordForm>
</LexicalEntry> 
<LexicalEntry><feat att="partOfSpeech" val="commonNoun"/> 
<feat att="id" val="GMU_CHAGRIN_1"/> 
<feat att="morphologicalUnitId" val="CHAGRIN"/> 
<feat att="originalSource" val="DDO"/> 
<feat att="independentWord" val="yes"/> 
<Lemma><FormRepresentation> <feat att="writtenForm" val="chagrin"/> <feat att="officiallyApproved" val="yes"/> 
<feat att="joiningElement" val="nil"/> 
<feat att="joiningElementResult" val="chagrin"/> 
</FormRepresentation> </Lemma> 
<WordForm><feat att="grammaticalGender" val="neuter"/><feat att="definiteness" val="indefinite"/><feat att="grammaticalNumber" val="singular"/><feat att="case" val="unspecified"/>
<FormRepresentation> <feat att="writtenForm" val="chagrin"/><feat att="inflectionalParadigm" val="MFG0221"/> <feat att="officiallyApproved" val="yes"/> <feat att="frequency" val=".0179"/></FormRepresentation></WordForm>
<WordForm><feat att="grammaticalGender" val="neuter"/><feat att="definiteness" val="indefinite"/><feat att="grammaticalNumber" val="singular"/><feat att="case" val="genitiveCase"/>
<FormRepresentation> <feat att="writtenForm" val="chagrins"/><feat att="inflectionalParadigm" val="MFG0221"/> <feat att="officiallyApproved" val="yes"/> <feat att="frequency" val="0.0"/></FormRepresentation></WordForm>
<WordForm><feat att="grammaticalGender" val="neuter"/><feat att="definiteness" val="definite"/><feat att="grammaticalNumber" val="singular"/><feat att="case" val="unspecified"/>
<FormRepresentation> <feat att="writtenForm" val="chagrinet"/><feat att="inflectionalParadigm" val="MFG0221"/> <feat att="officiallyApproved" val="yes"/> <feat att="frequency" val="0.0"/></FormRepresentation></WordForm>
<WordForm><feat att="grammaticalGender" val="neuter"/><feat att="definiteness" val="definite"/><feat att="grammaticalNumber" val="singular"/><feat att="case" val="genitiveCase"/>
<FormRepresentation> <feat att="writtenForm" val="chagrinets"/><feat att="inflectionalParadigm" val="MFG0221"/> <feat att="officiallyApproved" val="yes"/> <feat att="frequency" val="0.0"/></FormRepresentation></WordForm>
</LexicalEntry> 
<LexicalEntry><feat att="partOfSpeech" val="commonNoun"/> 
<feat att="id" val="GMU_CHAISELONG_1"/> 
<feat att="morphologicalUnitId" val="CHAISELONG"/> 
<feat att="originalSource" val="DDO"/> 
<feat att="independentWord" val="yes"/> 
<Lemma><FormRepresentation> <feat att="writtenForm" val="chaiselong"/> <feat att="officiallyApproved" val="yes"/> 
<feat att="joiningElement" val="nil"/> 
<feat att="joiningElementResult" val="chaiselong"/> 
</FormRepresentation> </Lemma> 
<WordForm><feat att="grammaticalGender" val="commonGender"/><feat att="definiteness" val="indefinite"/><feat att="grammaticalNumber" val="singular"/><feat att="case" val="unspecified"/>
<FormRepresentation> <feat att="writtenForm" val="chaiselong"/><feat att="inflectionalParadigm" val="MFG0016"/> <feat att="officiallyApproved" val="yes"/> <feat att="frequency" val=".2143"/></FormRepresentation></WordForm>
<WordForm><feat att="grammaticalGender" val="commonGender"/><feat att="definiteness" val="indefinite"/><feat att="grammaticalNumber" val="singular"/><feat att="case" val="genitiveCase"/>
<FormRepresentation> <feat att="writtenForm" val="chaiselongs"/><feat att="inflectionalParadigm" val="MFG0016"/> <feat att="officiallyApproved" val="yes"/> <feat att="frequency" val="0.0"/></FormRepresentation></WordForm>
<WordForm><feat att="grammaticalGender" val="commonGender"/><feat att="definiteness" val="indefinite"/><feat att="grammaticalNumber" val="plural"/><feat att="case" val="unspecified"/>
<FormRepresentation> <feat att="writtenForm" val="chaiselonger"/><feat att="inflectionalParadigm" val="MFG0016"/> <feat att="officiallyApproved" val="yes"/> <feat att="frequency" val=".0536"/></FormRepresentation></WordForm>
<WordForm><feat att="grammaticalGender" val="commonGender"/><feat att="definiteness" val="indefinite"/><feat att="grammaticalNumber" val="plural"/><feat att="case" val="genitiveCase"/>
<FormRepresentation> <feat att="writtenForm" val="chaiselongers"/><feat att="inflectionalParadigm" val="MFG0016"/> <feat att="officiallyApproved" val="yes"/> <feat att="frequency" val="0.0"/></FormRepresentation></WordForm>
<WordForm><feat att="grammaticalGender" val="commonGender"/><feat att="definiteness" val="definite"/><feat att="grammaticalNumber" val="singular"/><feat att="case" val="unspecified"/>
<FormRepresentation> <feat att="writtenForm" val="chaiselongen"/><feat att="inflectionalParadigm" val="MFG0016"/> <feat att="officiallyApproved" val="yes"/> <feat att="frequency" val=".1786"/></FormRepresentation></WordForm>
<WordForm><feat att="grammaticalGender" val="commonGender"/><feat att="definiteness" val="definite"/><feat att="grammaticalNumber" val="singular"/><feat att="case" val="genitiveCase"/>
<FormRepresentation> <feat att="writtenForm" val="chaiselongens"/><feat att="inflectionalParadigm" val="MFG0016"/> <feat att="officiallyApproved" val="yes"/> <feat att="frequency" val="0.0"/></FormRepresentation></WordForm>
<WordForm><feat att="grammaticalGender" val="commonGender"/><feat att="definiteness" val="definite"/><feat att="grammaticalNumber" val="plural"/><feat att="case" val="unspecified"/>
<FormRepresentation> <feat att="writtenForm" val="chaiselongerne"/><feat att="inflectionalParadigm" val="MFG0016"/> <feat att="officiallyApproved" val="yes"/> <feat att="frequency" val=".0179"/></FormRepresentation></WordForm>
<WordForm><feat att="grammaticalGender" val="commonGender"/><feat att="definiteness" val="definite"/><feat att="grammaticalNumber" val="plural"/><feat att="case" val="genitiveCase"/>
<FormRepresentation> <feat att="writtenForm" val="chaiselongernes"/><feat att="inflectionalParadigm" val="MFG0016"/> <feat att="officiallyApproved" val="yes"/> <feat att="frequency" val="0.0"/></FormRepresentation></WordForm>
</LexicalEntry> 
<LexicalEntry><feat att="partOfSpeech" val="commonNoun"/> 
<feat att="id" val="GMU_CHAMOTTE_1"/> 
<feat att="morphologicalUnitId" val="CHAMOTTE"/> 
<feat att="originalSource" val="DDO"/> 
<feat att="independentWord" val="yes"/> 
<Lemma><FormRepresentation> <feat att="writtenForm" val="chamotte"/> <feat att="officiallyApproved" val="yes"/> 
<feat att="joiningElement" val="nil"/> 
<feat att="joiningElementResult" val="chamotte"/> 
</FormRepresentation> </Lemma> 
<WordForm><feat att="grammaticalGender" val="commonGender"/><feat att="definiteness" val="indefinite"/><feat att="grammaticalNumber" val="singular"/><feat att="case" val="unspecified"/>
<FormRepresentation> <feat att="writtenForm" val="chamotte"/><feat att="inflectionalParadigm" val="MFG0222"/> <feat att="officiallyApproved" val="yes"/> <feat att="frequency" val=".0357"/></FormRepresentation></WordForm>
<WordForm><feat att="grammaticalGender" val="commonGender"/><feat att="definiteness" val="indefinite"/><feat att="grammaticalNumber" val="singular"/><feat att="case" val="genitiveCase"/>
<FormRepresentation> <feat att="writtenForm" val="chamottes"/><feat att="inflectionalParadigm" val="MFG0222"/> <feat att="officiallyApproved" val="yes"/> <feat att="frequency" val="0.0"/></FormRepresentation></WordForm>
<WordForm><feat att="grammaticalGender" val="commonGender"/><feat att="definiteness" val="definite"/><feat att="grammaticalNumber" val="singular"/><feat att="case" val="unspecified"/>
<FormRepresentation> <feat att="writtenForm" val="chamotten"/><feat att="inflectionalParadigm" val="MFG0222"/> <feat att="officiallyApproved" val="yes"/> <feat att="frequency" val="0.0"/></FormRepresentation></WordForm>
<WordForm><feat att="grammaticalGender" val="commonGender"/><feat att="definiteness" val="definite"/><feat att="grammaticalNumber" val="singular"/><feat att="case" val="genitiveCase"/>
<FormRepresentation> <feat att="writtenForm" val="chamottens"/><feat att="inflectionalParadigm" val="MFG0222"/> <feat att="officiallyApproved" val="yes"/> <feat att="frequency" val="0.0"/></FormRepresentation></WordForm>
</LexicalEntry> 
<LexicalEntry><feat att="partOfSpeech" val="commonNoun"/> 
<feat att="id" val="GMU_CHAMPAGNE_1"/> 
<feat att="morphologicalUnitId" val="CHAMPAGNE"/> 
<feat att="originalSource" val="PAROLE"/> 
<feat att="independentWord" val="yes"/> 
<Lemma><FormRepresentation> <feat att="writtenForm" val="champagne"/> <feat att="officiallyApproved" val="yes"/> 
<feat att="joiningElement" val="nil"/> 
<feat att="joiningElementResult" val="champagne"/> 
</FormRepresentation> </Lemma> 
<WordForm><feat att="grammaticalGender" val="commonGender"/><feat att="definiteness" val="indefinite"/><feat att="grammaticalNumber" val="singular"/><feat att="case" val="unspecified"/>
<FormRepresentation> <feat att="writtenForm" val="champagne"/><feat att="inflectionalParadigm" val="MFG0076"/> <feat att="officiallyApproved" val="yes"/> <feat att="frequency" val="8.4286"/></FormRepresentation></WordForm>
<WordForm><feat att="grammaticalGender" val="commonGender"/><feat att="definiteness" val="indefinite"/><feat att="grammaticalNumber" val="singular"/><feat att="case" val="genitiveCase"/>
<FormRepresentation> <feat att="writtenForm" val="champagnes"/><feat att="inflectionalParadigm" val="MFG0076"/> <feat att="officiallyApproved" val="yes"/> <feat att="frequency" val=".0357"/></FormRepresentation></WordForm>
<WordForm><feat att="grammaticalGender" val="commonGender"/><feat att="definiteness" val="indefinite"/><feat att="grammaticalNumber" val="plural"/><feat att="case" val="unspecified"/>
<FormRepresentation> <feat att="writtenForm" val="champagner"/><feat att="inflectionalParadigm" val="MFG0076"/> <feat att="officiallyApproved" val="yes"/> <feat att="frequency" val=".0536"/></FormRepresentation></WordForm>
<WordForm><feat att="grammaticalGender" val="commonGender"/><feat att="definiteness" val="indefinite"/><feat att="grammaticalNumber" val="plural"/><feat att="case" val="genitiveCase"/>
<FormRepresentation> <feat att="writtenForm" val="champagners"/><feat att="inflectionalParadigm" val="MFG0076"/> <feat att="officiallyApproved" val="yes"/> <feat att="frequency" val="0.0"/></FormRepresentation></WordForm>
<WordForm><feat att="grammaticalGender" val="commonGender"/><feat att="definiteness" val="definite"/><feat att="grammaticalNumber" val="singular"/><feat att="case" val="unspecified"/>
<FormRepresentation> <feat att="writtenForm" val="champagnen"/><feat att="inflectionalParadigm" val="MFG0076"/> <feat att="officiallyApproved" val="yes"/> <feat att="frequency" val="1.625"/></FormRepresentation></WordForm>
<WordForm><feat att="grammaticalGender" val="commonGender"/><feat att="definiteness" val="definite"/><feat att="grammaticalNumber" val="singular"/><feat att="case" val="genitiveCase"/>
<FormRepresentation> <feat att="writtenForm" val="champagnens"/><feat att="inflectionalParadigm" val="MFG0076"/> <feat att="officiallyApproved" val="yes"/> <feat att="frequency" val=".0357"/></FormRepresentation></WordForm>
<WordForm><feat att="grammaticalGender" val="commonGender"/><feat att="definiteness" val="definite"/><feat att="grammaticalNumber" val="plural"/><feat att="case" val="unspecified"/>
<FormRepresentation> <feat att="writtenForm" val="champagnerne"/><feat att="inflectionalParadigm" val="MFG0076"/> <feat att="officiallyApproved" val="yes"/> <feat att="frequency" val="0.0"/></FormRepresentation></WordForm>
<WordForm><feat att="grammaticalGender" val="commonGender"/><feat att="definiteness" val="definite"/><feat att="grammaticalNumber" val="plural"/><feat att="case" val="genitiveCase"/>
<FormRepresentation> <feat att="writtenForm" val="champagnernes"/><feat att="inflectionalParadigm" val="MFG0076"/> <feat att="officiallyApproved" val="yes"/> <feat att="frequency" val="0.0"/></FormRepresentation></WordForm>
</LexicalEntry> 
<LexicalEntry><feat att="partOfSpeech" val="commonNoun"/> 
<feat att="id" val="GMU_CHAMPAGNEPROP_1"/> 
<feat att="morphologicalUnitId" val="CHAMPAGNEPROP"/> 
<feat att="originalSource" val="DDO"/> 
<feat att="independentWord" val="yes"/> 
<feat att="decomposition" val="champagne+prop"/> 
<Lemma><FormRepresentation> <feat att="writtenForm" val="champagneprop"/> <feat att="officiallyApproved" val="yes"/> 
<feat att="joiningElement" val="Not analyzed"/> 
</FormRepresentation> </Lemma> 
<WordForm><feat att="grammaticalGender" val="commonGender"/><feat att="definiteness" val="indefinite"/><feat att="grammaticalNumber" val="singular"/><feat att="case" val="unspecified"/>
<FormRepresentation> <feat att="writtenForm" val="champagneprop"/><feat att="inflectionalParadigm" val="MFG0084"/> <feat att="officiallyApproved" val="yes"/> <feat att="frequency" val=".0357"/></FormRepresentation></WordForm>
<WordForm><feat att="grammaticalGender" val="commonGender"/><feat att="definiteness" val="indefinite"/><feat att="grammaticalNumber" val="singular"/><feat att="case" val="genitiveCase"/>
<FormRepresentation> <feat att="writtenForm" val="champagneprops"/><feat att="inflectionalParadigm" val="MFG0084"/> <feat att="officiallyApproved" val="yes"/> <feat att="frequency" val="0.0"/></FormRepresentation></WordForm>
<WordForm><feat att="grammaticalGender" val="commonGender"/><feat att="definiteness" val="indefinite"/><feat att="grammaticalNumber" val="plural"/><feat att="case" val="unspecified"/>
<FormRepresentation> <feat att="writtenForm" val="champagnepropper"/><feat att="inflectionalParadigm" val="MFG0084"/> <feat att="officiallyApproved" val="yes"/> <feat att="frequency" val=".2143"/></FormRepresentation></WordForm>
<WordForm><feat att="grammaticalGender" val="commonGender"/><feat att="definiteness" val="indefinite"/><feat att="grammaticalNumber" val="plural"/><feat att="case" val="genitiveCase"/>
<FormRepresentation> <feat att="writtenForm" val="champagneproppers"/><feat att="inflectionalParadigm" val="MFG0084"/> <feat att="officiallyApproved" val="yes"/> <feat att="frequency" val="0.0"/></FormRepresentation></WordForm>
<WordForm><feat att="grammaticalGender" val="commonGender"/><feat att="definiteness" val="definite"/><feat att="grammaticalNumber" val="singular"/><feat att="case" val="unspecified"/>
<FormRepresentation> <feat att="writtenForm" val="champagneproppen"/><feat att="inflectionalParadigm" val="MFG0084"/> <feat att="officiallyApproved" val="yes"/> <feat att="frequency" val=".0179"/></FormRepresentation></WordForm>
<WordForm><feat att="grammaticalGender" val="commonGender"/><feat att="definiteness" val="definite"/><feat att="grammaticalNumber" val="singular"/><feat att="case" val="genitiveCase"/>
<FormRepresentation> <feat att="writtenForm" val="champagneproppens"/><feat att="inflectionalParadigm" val="MFG0084"/> <feat att="officiallyApproved" val="yes"/> <feat att="frequency" val="0.0"/></FormRepresentation></WordForm>
<WordForm><feat att="grammaticalGender" val="commonGender"/><feat att="definiteness" val="definite"/><feat att="grammaticalNumber" val="plural"/><feat att="case" val="unspecified"/>
<FormRepresentation> <feat att="writtenForm" val="champagnepropperne"/><feat att="inflectionalParadigm" val="MFG0084"/> <feat att="officiallyApproved" val="yes"/> <feat att="frequency" val=".4643"/></FormRepresentation></WordForm>
<WordForm><feat att="grammaticalGender" val="commonGender"/><feat att="definiteness" val="definite"/><feat att="grammaticalNumber" val="plural"/><feat att="case" val="genitiveCase"/>
<FormRepresentation> <feat att="writtenForm" val="champagneproppernes"/><feat att="inflectionalParadigm" val="MFG0084"/> <feat att="officiallyApproved" val="yes"/> <feat att="frequency" val="0.0"/></FormRepresentation></WordForm>
</LexicalEntry> 
<LexicalEntry><feat att="partOfSpeech" val="commonNoun"/> 
<feat att="id" val="GMU_CHAMPIGNON_1"/> 
<feat att="morphologicalUnitId" val="CHAMPIGNON"/> 
<feat att="originalSource" val="PAROLE"/> 
<feat att="independentWord" val="yes"/> 
<Lemma><FormRepresentation> <feat att="writtenForm" val="champignon"/> <feat att="officiallyApproved" val="yes"/> 
<feat att="joiningElement" val="nil"/> 
<feat att="joiningElementResult" val="champignon"/> 
</FormRepresentation> </Lemma> 
<WordForm><feat att="grammaticalGender" val="commonGender"/><feat att="definiteness" val="indefinite"/><feat att="grammaticalNumber" val="singular"/><feat att="case" val="unspecified"/>
<FormRepresentation> <feat att="writtenForm" val="champignon"/><feat att="inflectionalParadigm" val="MFG0016"/> <feat att="officiallyApproved" val="yes"/> <feat att="frequency" val="1.25"/></FormRepresentation></WordForm>
<WordForm><feat att="grammaticalGender" val="commonGender"/><feat att="definiteness" val="indefinite"/><feat att="grammaticalNumber" val="singular"/><feat att="case" val="genitiveCase"/>
<FormRepresentation> <feat att="writtenForm" val="champignons"/><feat att="inflectionalParadigm" val="MFG0016"/> <feat att="officiallyApproved" val="yes"/> <feat att="frequency" val=".6429"/></FormRepresentation></WordForm>
<WordForm><feat att="grammaticalGender" val="commonGender"/><feat att="definiteness" val="indefinite"/><feat att="grammaticalNumber" val="plural"/><feat att="case" val="unspecified"/>
<FormRepresentation> <feat att="writtenForm" val="champignoner"/><feat att="inflectionalParadigm" val="MFG0016"/> <feat att="officiallyApproved" val="yes"/> <feat att="frequency" val="1.9464"/></FormRepresentation></WordForm>
<WordForm><feat att="grammaticalGender" val="commonGender"/><feat att="definiteness" val="indefinite"/><feat att="grammaticalNumber" val="plural"/><feat att="case" val="genitiveCase"/>
<FormRepresentation> <feat att="writtenForm" val="champignoners"/><feat att="inflectionalParadigm" val="MFG0016"/> <feat att="officiallyApproved" val="yes"/> <feat att="frequency" val="0.0"/></FormRepresentation></WordForm>
<WordForm><feat att="grammaticalGender" val="commonGender"/><feat att="definiteness" val="definite"/><feat att="grammaticalNumber" val="singular"/><feat att="case" val="unspecified"/>
<FormRepresentation> <feat att="writtenForm" val="champignonen"/><feat att="inflectionalParadigm" val="MFG0016"/> <feat att="officiallyApproved" val="yes"/> <feat att="frequency" val="0.0"/></FormRepresentation></WordForm>
<WordForm><feat att="grammaticalGender" val="commonGender"/><feat att="definiteness" val="definite"/><feat att="grammaticalNumber" val="singular"/><feat att="case" val="genitiveCase"/>
<FormRepresentation> <feat att="writtenForm" val="champignonens"/><feat att="inflectionalParadigm" val="MFG0016"/> <feat att="officiallyApproved" val="yes"/> <feat att="frequency" val="0.0"/></FormRepresentation></WordForm>
<WordForm><feat att="grammaticalGender" val="commonGender"/><feat att="definiteness" val="definite"/><feat att="grammaticalNumber" val="plural"/><feat att="case" val="unspecified"/>
<FormRepresentation> <feat att="writtenForm" val="champignonerne"/><feat att="inflectionalParadigm" val="MFG0016"/> <feat att="officiallyApproved" val="yes"/> <feat att="frequency" val=".7857"/></FormRepresentation></WordForm>
<WordForm><feat att="grammaticalGender" val="commonGender"/><feat att="definiteness" val="definite"/><feat att="grammaticalNumber" val="plural"/><feat att="case" val="genitiveCase"/>
<FormRepresentation> <feat att="writtenForm" val="champignonernes"/><feat att="inflectionalParadigm" val="MFG0016"/> <feat att="officiallyApproved" val="yes"/> <feat att="frequency" val="0.0"/></FormRepresentation></WordForm>
</LexicalEntry> 
<LexicalEntry><feat att="partOfSpeech" val="commonNoun"/> 
<feat att="id" val="GMU_CHAMPION_1"/> 
<feat att="morphologicalUnitId" val="CHAMPION"/> 
<feat att="originalSource" val="PAROLE"/> 
<feat att="independentWord" val="yes"/> 
<Lemma><FormRepresentation> <feat att="writtenForm" val="champion"/> <feat att="officiallyApproved" val="yes"/> 
<feat att="joiningElement" val="nil"/> 
<feat att="joiningElementResult" val="champion"/> 
</FormRepresentation> </Lemma> 
<WordForm><feat att="grammaticalGender" val="commonGender"/><feat att="definiteness" val="indefinite"/><feat att="grammaticalNumber" val="singular"/><feat att="case" val="unspecified"/>
<FormRepresentation> <feat att="writtenForm" val="champion"/><feat att="inflectionalParadigm" val="MFG0016"/> <feat att="officiallyApproved" val="yes"/> <feat att="frequency" val="1.2143"/></FormRepresentation></WordForm>
<WordForm><feat att="grammaticalGender" val="commonGender"/><feat att="definiteness" val="indefinite"/><feat att="grammaticalNumber" val="singular"/><feat att="case" val="genitiveCase"/>
<FormRepresentation> <feat att="writtenForm" val="champions"/><feat att="inflectionalParadigm" val="MFG0016"/> <feat att="officiallyApproved" val="yes"/> <feat att="frequency" val="8.5536"/></FormRepresentation></WordForm>
<WordForm><feat att="grammaticalGender" val="commonGender"/><feat att="definiteness" val="indefinite"/><feat att="grammaticalNumber" val="plural"/><feat att="case" val="unspecified"/>
<FormRepresentation> <feat att="writtenForm" val="championer"/><feat att="inflectionalParadigm" val="MFG0016"/> <feat att="officiallyApproved" val="yes"/> <feat att="frequency" val="0.0"/></FormRepresentation></WordForm>
<WordForm><feat att="grammaticalGender" val="commonGender"/><feat att="definiteness" val="indefinite"/><feat att="grammaticalNumber" val="plural"/><feat att="case" val="genitiveCase"/>
<FormRepresentation> <feat att="writtenForm" val="championers"/><feat att="inflectionalParadigm" val="MFG0016"/> <feat att="officiallyApproved" val="yes"/> <feat att="frequency" val="0.0"/></FormRepresentation></WordForm>
<WordForm><feat att="grammaticalGender" val="commonGender"/><feat att="definiteness" val="definite"/><feat att="grammaticalNumber" val="singular"/><feat att="case" val="unspecified"/>
<FormRepresentation> <feat att="writtenForm" val="championen"/><feat att="inflectionalParadigm" val="MFG0016"/> <feat att="officiallyApproved" val="yes"/> <feat att="frequency" val=".0179"/></FormRepresentation></WordForm>
<WordForm><feat att="grammaticalGender" val="commonGender"/><feat att="definiteness" val="definite"/><feat att="grammaticalNumber" val="singular"/><feat att="case" val="genitiveCase"/>
<FormRepresentation> <feat att="writtenForm" val="championens"/><feat att="inflectionalParadigm" val="MFG0016"/> <feat att="officiallyApproved" val="yes"/> <feat att="frequency" val="0.0"/></FormRepresentation></WordForm>
<WordForm><feat att="grammaticalGender" val="commonGender"/><feat att="definiteness" val="definite"/><feat att="grammaticalNumber" val="plural"/><feat att="case" val="unspecified"/>
<FormRepresentation> <feat att="writtenForm" val="championerne"/><feat att="inflectionalParadigm" val="MFG0016"/> <feat att="officiallyApproved" val="yes"/> <feat att="frequency" val="0.0"/></FormRepresentation></WordForm>
<WordForm><feat att="grammaticalGender" val="commonGender"/><feat att="definiteness" val="definite"/><feat att="grammaticalNumber" val="plural"/><feat att="case" val="genitiveCase"/>
<FormRepresentation> <feat att="writtenForm" val="championernes"/><feat att="inflectionalParadigm" val="MFG0016"/> <feat att="officiallyApproved" val="yes"/> <feat att="frequency" val="0.0"/></FormRepresentation></WordForm>
</LexicalEntry> 
<LexicalEntry><feat att="partOfSpeech" val="commonNoun"/> 
<feat att="id" val="GMU_CHAMPIONAT_1"/> 
<feat att="morphologicalUnitId" val="CHAMPIONAT"/> 
<feat att="originalSource" val="DDO"/> 
<feat att="independentWord" val="yes"/> 
<Lemma><FormRepresentation> <feat att="writtenForm" val="championat"/> <feat att="officiallyApproved" val="yes"/> 
<feat att="joiningElement" val="nil"/> 
<feat att="joiningElementResult" val="championat"/> 
</FormRepresentation> </Lemma> 
<WordForm><feat att="grammaticalGender" val="neuter"/><feat att="definiteness" val="indefinite"/><feat att="grammaticalNumber" val="singular"/><feat att="case" val="unspecified"/>
<FormRepresentation> <feat att="writtenForm" val="championat"/><feat att="inflectionalParadigm" val="MFG0044"/> <feat att="officiallyApproved" val="yes"/> <feat att="frequency" val=".0893"/></FormRepresentation></WordForm>
<WordForm><feat att="grammaticalGender" val="neuter"/><feat att="definiteness" val="indefinite"/><feat att="grammaticalNumber" val="singular"/><feat att="case" val="genitiveCase"/>
<FormRepresentation> <feat att="writtenForm" val="championats"/><feat att="inflectionalParadigm" val="MFG0044"/> <feat att="officiallyApproved" val="yes"/> <feat att="frequency" val="0.0"/></FormRepresentation></WordForm>
<WordForm><feat att="grammaticalGender" val="neuter"/><feat att="definiteness" val="indefinite"/><feat att="grammaticalNumber" val="plural"/><feat att="case" val="unspecified"/>
<FormRepresentation> <feat att="writtenForm" val="championater"/><feat att="inflectionalParadigm" val="MFG0044"/> <feat att="officiallyApproved" val="yes"/> <feat att="frequency" val=".0357"/></FormRepresentation></WordForm>
<WordForm><feat att="grammaticalGender" val="neuter"/><feat att="definiteness" val="indefinite"/><feat att="grammaticalNumber" val="plural"/><feat att="case" val="genitiveCase"/>
<FormRepresentation> <feat att="writtenForm" val="championaters"/><feat att="inflectionalParadigm" val="MFG0044"/> <feat att="officiallyApproved" val="yes"/> <feat att="frequency" val="0.0"/></FormRepresentation></WordForm>
<WordForm><feat att="grammaticalGender" val="neuter"/><feat att="definiteness" val="definite"/><feat att="grammaticalNumber" val="singular"/><feat att="case" val="unspecified"/>
<FormRepresentation> <feat att="writtenForm" val="championatet"/><feat att="inflectionalParadigm" val="MFG0044"/> <feat att="officiallyApproved" val="yes"/> <feat att="frequency" val=".1429"/></FormRepresentation></WordForm>
<WordForm><feat att="grammaticalGender" val="neuter"/><feat att="definiteness" val="definite"/><feat att="grammaticalNumber" val="singular"/><feat att="case" val="genitiveCase"/>
<FormRepresentation> <feat att="writtenForm" val="championatets"/><feat att="inflectionalParadigm" val="MFG0044"/> <feat att="officiallyApproved" val="yes"/> <feat att="frequency" val="0.0"/></FormRepresentation></WordForm>
<WordForm><feat att="grammaticalGender" val="neuter"/><feat att="definiteness" val="definite"/><feat att="grammaticalNumber" val="plural"/><feat att="case" val="unspecified"/>
<FormRepresentation> <feat att="writtenForm" val="championaterne"/><feat att="inflectionalParadigm" val="MFG0044"/> <feat att="officiallyApproved" val="yes"/> <feat att="frequency" val="0.0"/></FormRepresentation></WordForm>
<WordForm><feat att="grammaticalGender" val="neuter"/><feat att="definiteness" val="definite"/><feat att="grammaticalNumber" val="plural"/><feat att="case" val="genitiveCase"/>
<FormRepresentation> <feat att="writtenForm" val="championaternes"/><feat att="inflectionalParadigm" val="MFG0044"/> <feat att="officiallyApproved" val="yes"/> <feat att="frequency" val="0.0"/></FormRepresentation></WordForm>
</LexicalEntry> 
<LexicalEntry><feat att="partOfSpeech" val="commonNoun"/> 
<feat att="id" val="GMU_CHANCE_1"/> 
<feat att="morphologicalUnitId" val="CHANCE"/> 
<feat att="originalSource" val="PAROLE"/> 
<feat att="independentWord" val="yes"/> 
<Lemma><FormRepresentation> <feat att="writtenForm" val="chance"/> <feat att="officiallyApproved" val="yes"/> 
<feat att="joiningElement" val="nil"/> 
<feat att="joiningElementResult" val="chance"/> 
</FormRepresentation> </Lemma> 
<WordForm><feat att="grammaticalGender" val="commonGender"/><feat att="definiteness" val="indefinite"/><feat att="grammaticalNumber" val="singular"/><feat att="case" val="unspecified"/>
<FormRepresentation> <feat att="writtenForm" val="chance"/><feat att="inflectionalParadigm" val="MFG0076"/> <feat att="officiallyApproved" val="yes"/> <feat att="frequency" val="62.6607"/></FormRepresentation></WordForm>
<WordForm><feat att="grammaticalGender" val="commonGender"/><feat att="definiteness" val="indefinite"/><feat att="grammaticalNumber" val="singular"/><feat att="case" val="genitiveCase"/>
<FormRepresentation> <feat att="writtenForm" val="chances"/><feat att="inflectionalParadigm" val="MFG0076"/> <feat att="officiallyApproved" val="yes"/> <feat att="frequency" val="0.0"/></FormRepresentation></WordForm>
<WordForm><feat att="grammaticalGender" val="commonGender"/><feat att="definiteness" val="indefinite"/><feat att="grammaticalNumber" val="plural"/><feat att="case" val="unspecified"/>
<FormRepresentation> <feat att="writtenForm" val="chancer"/><feat att="inflectionalParadigm" val="MFG0076"/> <feat att="officiallyApproved" val="yes"/> <feat att="frequency" val="29.1786"/></FormRepresentation></WordForm>
<WordForm><feat att="grammaticalGender" val="commonGender"/><feat att="definiteness" val="indefinite"/><feat att="grammaticalNumber" val="plural"/><feat att="case" val="genitiveCase"/>
<FormRepresentation> <feat att="writtenForm" val="chancers"/><feat att="inflectionalParadigm" val="MFG0076"/> <feat att="officiallyApproved" val="yes"/> <feat att="frequency" val=".0179"/></FormRepresentation></WordForm>
<WordForm><feat att="grammaticalGender" val="commonGender"/><feat att="definiteness" val="definite"/><feat att="grammaticalNumber" val="singular"/><feat att="case" val="unspecified"/>
<FormRepresentation> <feat att="writtenForm" val="chancen"/><feat att="inflectionalParadigm" val="MFG0076"/> <feat att="officiallyApproved" val="yes"/> <feat att="frequency" val="31.125"/></FormRepresentation></WordForm>
<WordForm><feat att="grammaticalGender" val="commonGender"/><feat att="definiteness" val="definite"/><feat att="grammaticalNumber" val="singular"/><feat att="case" val="genitiveCase"/>
<FormRepresentation> <feat att="writtenForm" val="chancens"/><feat att="inflectionalParadigm" val="MFG0076"/> <feat att="officiallyApproved" val="yes"/> <feat att="frequency" val="0.0"/></FormRepresentation></WordForm>
<WordForm><feat att="grammaticalGender" val="commonGender"/><feat att="definiteness" val="definite"/><feat att="grammaticalNumber" val="plural"/><feat att="case" val="unspecified"/>
<FormRepresentation> <feat att="writtenForm" val="chancerne"/><feat att="inflectionalParadigm" val="MFG0076"/> <feat att="officiallyApproved" val="yes"/> <feat att="frequency" val="4.3393"/></FormRepresentation></WordForm>
<WordForm><feat att="grammaticalGender" val="commonGender"/><feat att="definiteness" val="definite"/><feat att="grammaticalNumber" val="plural"/><feat att="case" val="genitiveCase"/>
<FormRepresentation> <feat att="writtenForm" val="chancernes"/><feat att="inflectionalParadigm" val="MFG0076"/> <feat att="officiallyApproved" val="yes"/> <feat att="frequency" val="0.0"/></FormRepresentation></WordForm>
</LexicalEntry> 
<LexicalEntry><feat att="partOfSpeech" val="commonNoun"/> 
<feat att="id" val="GMU_CHANKER_1"/> 
<feat att="morphologicalUnitId" val="CHANKER"/> 
<feat att="originalSource" val="DDO"/> 
<feat att="independentWord" val="yes"/> 
<Lemma><FormRepresentation> <feat att="writtenForm" val="chanker"/> <feat att="officiallyApproved" val="yes"/> 
<feat att="joiningElement" val="nil"/> 
<feat att="joiningElementResult" val="chanker"/> 
</FormRepresentation> </Lemma> 
<WordForm><feat att="grammaticalGender" val="commonGender"/><feat att="definiteness" val="indefinite"/><feat att="grammaticalNumber" val="singular"/><feat att="case" val="unspecified"/>
<FormRepresentation> <feat att="writtenForm" val="chanker"/><feat att="inflectionalParadigm" val="MFG0015"/> <feat att="officiallyApproved" val="yes"/> <feat att="frequency" val=".0179"/></FormRepresentation></WordForm>
<WordForm><feat att="grammaticalGender" val="commonGender"/><feat att="definiteness" val="indefinite"/><feat att="grammaticalNumber" val="singular"/><feat att="case" val="genitiveCase"/>
<FormRepresentation> <feat att="writtenForm" val="chankers"/><feat att="inflectionalParadigm" val="MFG0015"/> <feat att="officiallyApproved" val="yes"/> <feat att="frequency" val="0.0"/></FormRepresentation></WordForm>
<WordForm><feat att="grammaticalGender" val="commonGender"/><feat att="definiteness" val="indefinite"/><feat att="grammaticalNumber" val="plural"/><feat att="case" val="unspecified"/>
<FormRepresentation> <feat att="writtenForm" val="chankere"/><feat att="inflectionalParadigm" val="MFG0015"/> <feat att="officiallyApproved" val="yes"/> <feat att="frequency" val="0.0"/></FormRepresentation></WordForm>
<WordForm><feat att="grammaticalGender" val="commonGender"/><feat att="definiteness" val="indefinite"/><feat att="grammaticalNumber" val="plural"/><feat att="case" val="genitiveCase"/>
<FormRepresentation> <feat att="writtenForm" val="chankeres"/><feat att="inflectionalParadigm" val="MFG0015"/> <feat att="officiallyApproved" val="yes"/> <feat att="frequency" val="0.0"/></FormRepresentation></WordForm>
<WordForm><feat att="grammaticalGender" val="commonGender"/><feat att="definiteness" val="definite"/><feat att="grammaticalNumber" val="singular"/><feat att="case" val="unspecified"/>
<FormRepresentation> <feat att="writtenForm" val="chankeren"/><feat att="inflectionalParadigm" val="MFG0015"/> <feat att="officiallyApproved" val="yes"/> <feat att="frequency" val="0.0"/></FormRepresentation></WordForm>
<WordForm><feat att="grammaticalGender" val="commonGender"/><feat att="definiteness" val="definite"/><feat att="grammaticalNumber" val="singular"/><feat att="case" val="genitiveCase"/>
<FormRepresentation> <feat att="writtenForm" val="chankerens"/><feat att="inflectionalParadigm" val="MFG0015"/> <feat att="officiallyApproved" val="yes"/> <feat att="frequency" val="0.0"/></FormRepresentation></WordForm>
<WordForm><feat att="grammaticalGender" val="commonGender"/><feat att="definiteness" val="definite"/><feat att="grammaticalNumber" val="plural"/><feat att="case" val="unspecified"/>
<FormRepresentation> <feat att="writtenForm" val="chankerne"/><feat att="inflectionalParadigm" val="MFG0015"/> <feat att="officiallyApproved" val="yes"/> <feat att="frequency" val="0.0"/></FormRepresentation></WordForm>
<WordForm><feat att="grammaticalGender" val="commonGender"/><feat att="definiteness" val="definite"/><feat att="grammaticalNumber" val="plural"/><feat att="case" val="genitiveCase"/>
<FormRepresentation> <feat att="writtenForm" val="chankernes"/><feat att="inflectionalParadigm" val="MFG0015"/> <feat att="officiallyApproved" val="yes"/> <feat att="frequency" val="0.0"/></FormRepresentation></WordForm>
</LexicalEntry> 
<LexicalEntry><feat att="partOfSpeech" val="commonNoun"/> 
<feat att="id" val="GMU_CHANSON_1"/> 
<feat att="morphologicalUnitId" val="CHANSON"/> 
<feat att="originalSource" val="DDO"/> 
<feat att="independentWord" val="yes"/> 
<Lemma><FormRepresentation> <feat att="writtenForm" val="chanson"/> <feat att="officiallyApproved" val="yes"/> 
<feat att="joiningElement" val="nil"/> 
<feat att="joiningElementResult" val="chanson"/> 
</FormRepresentation> </Lemma> 
<WordForm><feat att="grammaticalGender" val="commonGender"/><feat att="definiteness" val="indefinite"/><feat att="grammaticalNumber" val="singular"/><feat att="case" val="unspecified"/>
<FormRepresentation> <feat att="writtenForm" val="chanson"/><feat att="inflectionalParadigm" val="MFG0016"/> <feat att="officiallyApproved" val="yes"/> <feat att="frequency" val=".0714"/></FormRepresentation></WordForm>
<WordForm><feat att="grammaticalGender" val="commonGender"/><feat att="definiteness" val="indefinite"/><feat att="grammaticalNumber" val="singular"/><feat att="case" val="genitiveCase"/>
<FormRepresentation> <feat att="writtenForm" val="chansons"/><feat att="inflectionalParadigm" val="MFG0016"/> <feat att="officiallyApproved" val="yes"/> <feat att="frequency" val=".1607"/></FormRepresentation></WordForm>
<WordForm><feat att="grammaticalGender" val="commonGender"/><feat att="definiteness" val="indefinite"/><feat att="grammaticalNumber" val="plural"/><feat att="case" val="unspecified"/>
<FormRepresentation> <feat att="writtenForm" val="chansoner"/><feat att="inflectionalParadigm" val="MFG0016"/> <feat att="officiallyApproved" val="yes"/> <feat att="frequency" val="0.0"/></FormRepresentation></WordForm>
<WordForm><feat att="grammaticalGender" val="commonGender"/><feat att="definiteness" val="indefinite"/><feat att="grammaticalNumber" val="plural"/><feat att="case" val="genitiveCase"/>
<FormRepresentation> <feat att="writtenForm" val="chansoners"/><feat att="inflectionalParadigm" val="MFG0016"/> <feat att="officiallyApproved" val="yes"/> <feat att="frequency" val="0.0"/></FormRepresentation></WordForm>
<WordForm><feat att="grammaticalGender" val="commonGender"/><feat att="definiteness" val="definite"/><feat att="grammaticalNumber" val="singular"/><feat att="case" val="unspecified"/>
<FormRepresentation> <feat att="writtenForm" val="chansonen"/><feat att="inflectionalParadigm" val="MFG0016"/> <feat att="officiallyApproved" val="yes"/> <feat att="frequency" val="0.0"/></FormRepresentation></WordForm>
<WordForm><feat att="grammaticalGender" val="commonGender"/><feat att="definiteness" val="definite"/><feat att="grammaticalNumber" val="singular"/><feat att="case" val="genitiveCase"/>
<FormRepresentation> <feat att="writtenForm" val="chansonens"/><feat att="inflectionalParadigm" val="MFG0016"/> <feat att="officiallyApproved" val="yes"/> <feat att="frequency" val="0.0"/></FormRepresentation></WordForm>
<WordForm><feat att="grammaticalGender" val="commonGender"/><feat att="definiteness" val="definite"/><feat att="grammaticalNumber" val="plural"/><feat att="case" val="unspecified"/>
<FormRepresentation> <feat att="writtenForm" val="chansonerne"/><feat att="inflectionalParadigm" val="MFG0016"/> <feat att="officiallyApproved" val="yes"/> <feat att="frequency" val="0.0"/></FormRepresentation></WordForm>
<WordForm><feat att="grammaticalGender" val="commonGender"/><feat att="definiteness" val="definite"/><feat att="grammaticalNumber" val="plural"/><feat att="case" val="genitiveCase"/>
<FormRepresentation> <feat att="writtenForm" val="chansonernes"/><feat att="inflectionalParadigm" val="MFG0016"/> <feat att="officiallyApproved" val="yes"/> <feat att="frequency" val="0.0"/></FormRepresentation></WordForm>
</LexicalEntry> 
<LexicalEntry><feat att="partOfSpeech" val="commonNoun"/> 
<feat att="id" val="GMU_CHARCUTERI_1"/> 
<feat att="morphologicalUnitId" val="CHARCUTERI"/> 
<feat att="originalSource" val="DDO"/> 
<feat att="independentWord" val="yes"/> 
<Lemma><FormRepresentation> <feat att="writtenForm" val="charcuteri"/> <feat att="officiallyApproved" val="yes"/> 
<feat att="joiningElement" val="nil"/> 
<feat att="joiningElementResult" val="charcuteri"/> 
</FormRepresentation> </Lemma> 
<WordForm><feat att="grammaticalGender" val="neuter"/><feat att="definiteness" val="indefinite"/><feat att="grammaticalNumber" val="singular"/><feat att="case" val="unspecified"/>
<FormRepresentation> <feat att="writtenForm" val="charcuteri"/><feat att="inflectionalParadigm" val="MFG0044"/> <feat att="officiallyApproved" val="yes"/> <feat att="frequency" val=".1607"/></FormRepresentation></WordForm>
<WordForm><feat att="grammaticalGender" val="neuter"/><feat att="definiteness" val="indefinite"/><feat att="grammaticalNumber" val="singular"/><feat att="case" val="genitiveCase"/>
<FormRepresentation> <feat att="writtenForm" val="charcuteris"/><feat att="inflectionalParadigm" val="MFG0044"/> <feat att="officiallyApproved" val="yes"/> <feat att="frequency" val="0.0"/></FormRepresentation></WordForm>
<WordForm><feat att="grammaticalGender" val="neuter"/><feat att="definiteness" val="indefinite"/><feat att="grammaticalNumber" val="plural"/><feat att="case" val="unspecified"/>
<FormRepresentation> <feat att="writtenForm" val="charcuterier"/><feat att="inflectionalParadigm" val="MFG0044"/> <feat att="officiallyApproved" val="yes"/> <feat att="frequency" val=".0179"/></FormRepresentation></WordForm>
<WordForm><feat att="grammaticalGender" val="neuter"/><feat att="definiteness" val="indefinite"/><feat att="grammaticalNumber" val="plural"/><feat att="case" val="genitiveCase"/>
<FormRepresentation> <feat att="writtenForm" val="charcuteriers"/><feat att="inflectionalParadigm" val="MFG0044"/> <feat att="officiallyApproved" val="yes"/> <feat att="frequency" val="0.0"/></FormRepresentation></WordForm>
<WordForm><feat att="grammaticalGender" val="neuter"/><feat att="definiteness" val="definite"/><feat att="grammaticalNumber" val="singular"/><feat att="case" val="unspecified"/>
<FormRepresentation> <feat att="writtenForm" val="charcuteriet"/><feat att="inflectionalParadigm" val="MFG0044"/> <feat att="officiallyApproved" val="yes"/> <feat att="frequency" val=".0714"/></FormRepresentation></WordForm>
<WordForm><feat att="grammaticalGender" val="neuter"/><feat att="definiteness" val="definite"/><feat att="grammaticalNumber" val="singular"/><feat att="case" val="genitiveCase"/>
<FormRepresentation> <feat att="writtenForm" val="charcuteriets"/><feat att="inflectionalParadigm" val="MFG0044"/> <feat att="officiallyApproved" val="yes"/> <feat att="frequency" val="0.0"/></FormRepresentation></WordForm>
<WordForm><feat att="grammaticalGender" val="neuter"/><feat att="definiteness" val="definite"/><feat att="grammaticalNumber" val="plural"/><feat att="case" val="unspecified"/>
<FormRepresentation> <feat att="writtenForm" val="charcuterierne"/><feat att="inflectionalParadigm" val="MFG0044"/> <feat att="officiallyApproved" val="yes"/> <feat att="frequency" val="0.0"/></FormRepresentation></WordForm>
<WordForm><feat att="grammaticalGender" val="neuter"/><feat att="definiteness" val="definite"/><feat att="grammaticalNumber" val="plural"/><feat att="case" val="genitiveCase"/>
<FormRepresentation> <feat att="writtenForm" val="charcuteriernes"/><feat att="inflectionalParadigm" val="MFG0044"/> <feat att="officiallyApproved" val="yes"/> <feat att="frequency" val="0.0"/></FormRepresentation></WordForm>
</LexicalEntry> 
<LexicalEntry><feat att="partOfSpeech" val="commonNoun"/> 
<feat att="id" val="GMU_CHARGE_1"/> 
<feat att="morphologicalUnitId" val="CHARGE"/> 
<feat att="originalSource" val="DDO"/> 
<feat att="independentWord" val="yes"/> 
<Lemma><FormRepresentation> <feat att="writtenForm" val="charge"/> <feat att="officiallyApproved" val="yes"/> 
<feat att="joiningElement" val="nil"/> 
<feat att="joiningElementResult" val="charge"/> 
</FormRepresentation> </Lemma> 
<WordForm><feat att="grammaticalGender" val="commonGender"/><feat att="definiteness" val="indefinite"/><feat att="grammaticalNumber" val="singular"/><feat att="case" val="unspecified"/>
<FormRepresentation> <feat att="writtenForm" val="charge"/><feat att="inflectionalParadigm" val="MFG0076"/> <feat att="officiallyApproved" val="yes"/> <feat att="frequency" val=".2679"/></FormRepresentation></WordForm>
<WordForm><feat att="grammaticalGender" val="commonGender"/><feat att="definiteness" val="indefinite"/><feat att="grammaticalNumber" val="singular"/><feat att="case" val="genitiveCase"/>
<FormRepresentation> <feat att="writtenForm" val="charges"/><feat att="inflectionalParadigm" val="MFG0076"/> <feat att="officiallyApproved" val="yes"/> <feat att="frequency" val="0.0"/></FormRepresentation></WordForm>
<WordForm><feat att="grammaticalGender" val="commonGender"/><feat att="definiteness" val="indefinite"/><feat att="grammaticalNumber" val="plural"/><feat att="case" val="unspecified"/>
<FormRepresentation> <feat att="writtenForm" val="charger"/><feat att="inflectionalParadigm" val="MFG0076"/> <feat att="officiallyApproved" val="yes"/> <feat att="frequency" val=".0179"/></FormRepresentation></WordForm>
<WordForm><feat att="grammaticalGender" val="commonGender"/><feat att="definiteness" val="indefinite"/><feat att="grammaticalNumber" val="plural"/><feat att="case" val="genitiveCase"/>
<FormRepresentation> <feat att="writtenForm" val="chargers"/><feat att="inflectionalParadigm" val="MFG0076"/> <feat att="officiallyApproved" val="yes"/> <feat att="frequency" val="0.0"/></FormRepresentation></WordForm>
<WordForm><feat att="grammaticalGender" val="commonGender"/><feat att="definiteness" val="definite"/><feat att="grammaticalNumber" val="singular"/><feat att="case" val="unspecified"/>
<FormRepresentation> <feat att="writtenForm" val="chargen"/><feat att="inflectionalParadigm" val="MFG0076"/> <feat att="officiallyApproved" val="yes"/> <feat att="frequency" val="0.0"/></FormRepresentation></WordForm>
<WordForm><feat att="grammaticalGender" val="commonGender"/><feat att="definiteness" val="definite"/><feat att="grammaticalNumber" val="singular"/><feat att="case" val="genitiveCase"/>
<FormRepresentation> <feat att="writtenForm" val="chargens"/><feat att="inflectionalParadigm" val="MFG0076"/> <feat att="officiallyApproved" val="yes"/> <feat att="frequency" val="0.0"/></FormRepresentation></WordForm>
<WordForm><feat att="grammaticalGender" val="commonGender"/><feat att="definiteness" val="definite"/><feat att="grammaticalNumber" val="plural"/><feat att="case" val="unspecified"/>
<FormRepresentation> <feat att="writtenForm" val="chargerne"/><feat att="inflectionalParadigm" val="MFG0076"/> <feat att="officiallyApproved" val="yes"/> <feat att="frequency" val="0.0"/></FormRepresentation></WordForm>
<WordForm><feat att="grammaticalGender" val="commonGender"/><feat att="definiteness" val="definite"/><feat att="grammaticalNumber" val="plural"/><feat att="case" val="genitiveCase"/>
<FormRepresentation> <feat att="writtenForm" val="chargernes"/><feat att="inflectionalParadigm" val="MFG0076"/> <feat att="officiallyApproved" val="yes"/> <feat att="frequency" val="0.0"/></FormRepresentation></WordForm>
</LexicalEntry> 
<LexicalEntry><feat att="partOfSpeech" val="commonNoun"/> 
<feat att="id" val="GMU_CHARLATAN_1"/> 
<feat att="morphologicalUnitId" val="CHARLATAN"/> 
<feat att="originalSource" val="DDO"/> 
<feat att="independentWord" val="yes"/> 
<Lemma><FormRepresentation> <feat att="writtenForm" val="charlatan"/> <feat att="officiallyApproved" val="yes"/> 
<feat att="joiningElement" val="nil"/> 
<feat att="joiningElementResult" val="charlatan"/> 
</FormRepresentation> </Lemma> 
<WordForm><feat att="grammaticalGender" val="commonGender"/><feat att="definiteness" val="indefinite"/><feat att="grammaticalNumber" val="singular"/><feat att="case" val="unspecified"/>
<FormRepresentation> <feat att="writtenForm" val="charlatan"/><feat att="inflectionalParadigm" val="MFG0016"/> <feat att="officiallyApproved" val="yes"/> <feat att="frequency" val=".5179"/></FormRepresentation></WordForm>
<WordForm><feat att="grammaticalGender" val="commonGender"/><feat att="definiteness" val="indefinite"/><feat att="grammaticalNumber" val="singular"/><feat att="case" val="genitiveCase"/>
<FormRepresentation> <feat att="writtenForm" val="charlatans"/><feat att="inflectionalParadigm" val="MFG0016"/> <feat att="officiallyApproved" val="yes"/> <feat att="frequency" val=".0357"/></FormRepresentation></WordForm>
<WordForm><feat att="grammaticalGender" val="commonGender"/><feat att="definiteness" val="indefinite"/><feat att="grammaticalNumber" val="plural"/><feat att="case" val="unspecified"/>
<FormRepresentation> <feat att="writtenForm" val="charlataner"/><feat att="inflectionalParadigm" val="MFG0016"/> <feat att="officiallyApproved" val="yes"/> <feat att="frequency" val=".125"/></FormRepresentation></WordForm>
<WordForm><feat att="grammaticalGender" val="commonGender"/><feat att="definiteness" val="indefinite"/><feat att="grammaticalNumber" val="plural"/><feat att="case" val="genitiveCase"/>
<FormRepresentation> <feat att="writtenForm" val="charlataners"/><feat att="inflectionalParadigm" val="MFG0016"/> <feat att="officiallyApproved" val="yes"/> <feat att="frequency" val="0.0"/></FormRepresentation></WordForm>
<WordForm><feat att="grammaticalGender" val="commonGender"/><feat att="definiteness" val="definite"/><feat att="grammaticalNumber" val="singular"/><feat att="case" val="unspecified"/>
<FormRepresentation> <feat att="writtenForm" val="charlatanen"/><feat att="inflectionalParadigm" val="MFG0016"/> <feat att="officiallyApproved" val="yes"/> <feat att="frequency" val=".0179"/></FormRepresentation></WordForm>
<WordForm><feat att="grammaticalGender" val="commonGender"/><feat att="definiteness" val="definite"/><feat att="grammaticalNumber" val="singular"/><feat att="case" val="genitiveCase"/>
<FormRepresentation> <feat att="writtenForm" val="charlatanens"/><feat att="inflectionalParadigm" val="MFG0016"/> <feat att="officiallyApproved" val="yes"/> <feat att="frequency" val="0.0"/></FormRepresentation></WordForm>
<WordForm><feat att="grammaticalGender" val="commonGender"/><feat att="definiteness" val="definite"/><feat att="grammaticalNumber" val="plural"/><feat att="case" val="unspecified"/>
<FormRepresentation> <feat att="writtenForm" val="charlatanerne"/><feat att="inflectionalParadigm" val="MFG0016"/> <feat att="officiallyApproved" val="yes"/> <feat att="frequency" val="0.0"/></FormRepresentation></WordForm>
<WordForm><feat att="grammaticalGender" val="commonGender"/><feat att="definiteness" val="definite"/><feat att="grammaticalNumber" val="plural"/><feat att="case" val="genitiveCase"/>
<FormRepresentation> <feat att="writtenForm" val="charlatanernes"/><feat att="inflectionalParadigm" val="MFG0016"/> <feat att="officiallyApproved" val="yes"/> <feat att="frequency" val="0.0"/></FormRepresentation></WordForm>
</LexicalEntry> 
<LexicalEntry><feat att="partOfSpeech" val="commonNoun"/> 
<feat att="id" val="GMU_CHARLATANERI_1"/> 
<feat att="morphologicalUnitId" val="CHARLATANERI"/> 
<feat att="originalSource" val="DDO"/> 
<feat att="independentWord" val="yes"/> 
<Lemma><FormRepresentation> <feat att="writtenForm" val="charlataneri"/> <feat att="officiallyApproved" val="yes"/> 
<feat att="joiningElement" val="nil"/> 
<feat att="joiningElementResult" val="charlataneri"/> 
</FormRepresentation> </Lemma> 
<WordForm><feat att="grammaticalGender" val="neuter"/><feat att="definiteness" val="indefinite"/><feat att="grammaticalNumber" val="singular"/><feat att="case" val="unspecified"/>
<FormRepresentation> <feat att="writtenForm" val="charlataneri"/><feat att="inflectionalParadigm" val="MFG0044"/> <feat att="officiallyApproved" val="yes"/> <feat att="frequency" val=".0536"/></FormRepresentation></WordForm>
<WordForm><feat att="grammaticalGender" val="neuter"/><feat att="definiteness" val="indefinite"/><feat att="grammaticalNumber" val="singular"/><feat att="case" val="genitiveCase"/>
<FormRepresentation> <feat att="writtenForm" val="charlataneris"/><feat att="inflectionalParadigm" val="MFG0044"/> <feat att="officiallyApproved" val="yes"/> <feat att="frequency" val="0.0"/></FormRepresentation></WordForm>
<WordForm><feat att="grammaticalGender" val="neuter"/><feat att="definiteness" val="indefinite"/><feat att="grammaticalNumber" val="plural"/><feat att="case" val="unspecified"/>
<FormRepresentation> <feat att="writtenForm" val="charlatanerier"/><feat att="inflectionalParadigm" val="MFG0044"/> <feat att="officiallyApproved" val="yes"/> <feat att="frequency" val="0.0"/></FormRepresentation></WordForm>
<WordForm><feat att="grammaticalGender" val="neuter"/><feat att="definiteness" val="indefinite"/><feat att="grammaticalNumber" val="plural"/><feat att="case" val="genitiveCase"/>
<FormRepresentation> <feat att="writtenForm" val="charlataneriers"/><feat att="inflectionalParadigm" val="MFG0044"/> <feat att="officiallyApproved" val="yes"/> <feat att="frequency" val="0.0"/></FormRepresentation></WordForm>
<WordForm><feat att="grammaticalGender" val="neuter"/><feat att="definiteness" val="definite"/><feat att="grammaticalNumber" val="singular"/><feat att="case" val="unspecified"/>
<FormRepresentation> <feat att="writtenForm" val="charlataneriet"/><feat att="inflectionalParadigm" val="MFG0044"/> <feat att="officiallyApproved" val="yes"/> <feat att="frequency" val="0.0"/></FormRepresentation></WordForm>
<WordForm><feat att="grammaticalGender" val="neuter"/><feat att="definiteness" val="definite"/><feat att="grammaticalNumber" val="singular"/><feat att="case" val="genitiveCase"/>
<FormRepresentation> <feat att="writtenForm" val="charlataneriets"/><feat att="inflectionalParadigm" val="MFG0044"/> <feat att="officiallyApproved" val="yes"/> <feat att="frequency" val="0.0"/></FormRepresentation></WordForm>
<WordForm><feat att="grammaticalGender" val="neuter"/><feat att="definiteness" val="definite"/><feat att="grammaticalNumber" val="plural"/><feat att="case" val="unspecified"/>
<FormRepresentation> <feat att="writtenForm" val="charlatanerierne"/><feat att="inflectionalParadigm" val="MFG0044"/> <feat att="officiallyApproved" val="yes"/> <feat att="frequency" val="0.0"/></FormRepresentation></WordForm>
<WordForm><feat att="grammaticalGender" val="neuter"/><feat att="definiteness" val="definite"/><feat att="grammaticalNumber" val="plural"/><feat att="case" val="genitiveCase"/>
<FormRepresentation> <feat att="writtenForm" val="charlataneriernes"/><feat att="inflectionalParadigm" val="MFG0044"/> <feat att="officiallyApproved" val="yes"/> <feat att="frequency" val="0.0"/></FormRepresentation></WordForm>
</LexicalEntry> 
<LexicalEntry><feat att="partOfSpeech" val="commonNoun"/> 
<feat att="id" val="GMU_CHARLESTON_1"/> 
<feat att="morphologicalUnitId" val="CHARLESTON"/> 
<feat att="originalSource" val="DDO"/> 
<feat att="independentWord" val="yes"/> 
<Lemma><FormRepresentation> <feat att="writtenForm" val="charleston"/> <feat att="officiallyApproved" val="yes"/> 
<feat att="joiningElement" val="nil"/> 
<feat att="joiningElementResult" val="charleston"/> 
</FormRepresentation> </Lemma> 
<WordForm><feat att="grammaticalGender" val="commonGender"/><feat att="definiteness" val="indefinite"/><feat att="grammaticalNumber" val="singular"/><feat att="case" val="unspecified"/>
<FormRepresentation> <feat att="writtenForm" val="charleston"/><feat att="inflectionalParadigm" val="MFG0016"/> <feat att="officiallyApproved" val="yes"/> <feat att="frequency" val=".3214"/></FormRepresentation></WordForm>
<WordForm><feat att="grammaticalGender" val="commonGender"/><feat att="definiteness" val="indefinite"/><feat att="grammaticalNumber" val="singular"/><feat att="case" val="genitiveCase"/>
<FormRepresentation> <feat att="writtenForm" val="charlestons"/><feat att="inflectionalParadigm" val="MFG0016"/> <feat att="officiallyApproved" val="yes"/> <feat att="frequency" val="0.0"/></FormRepresentation></WordForm>
<WordForm><feat att="grammaticalGender" val="commonGender"/><feat att="definiteness" val="indefinite"/><feat att="grammaticalNumber" val="plural"/><feat att="case" val="unspecified"/>
<FormRepresentation> <feat att="writtenForm" val="charlestoner"/><feat att="inflectionalParadigm" val="MFG0016"/> <feat att="officiallyApproved" val="yes"/> <feat att="frequency" val="0.0"/></FormRepresentation></WordForm>
<WordForm><feat att="grammaticalGender" val="commonGender"/><feat att="definiteness" val="indefinite"/><feat att="grammaticalNumber" val="plural"/><feat att="case" val="genitiveCase"/>
<FormRepresentation> <feat att="writtenForm" val="charlestoners"/><feat att="inflectionalParadigm" val="MFG0016"/> <feat att="officiallyApproved" val="yes"/> <feat att="frequency" val="0.0"/></FormRepresentation></WordForm>
<WordForm><feat att="grammaticalGender" val="commonGender"/><feat att="definiteness" val="definite"/><feat att="grammaticalNumber" val="singular"/><feat att="case" val="unspecified"/>
<FormRepresentation> <feat att="writtenForm" val="charlestonen"/><feat att="inflectionalParadigm" val="MFG0016"/> <feat att="officiallyApproved" val="yes"/> <feat att="frequency" val="0.0"/></FormRepresentation></WordForm>
<WordForm><feat att="grammaticalGender" val="commonGender"/><feat att="definiteness" val="definite"/><feat att="grammaticalNumber" val="singular"/><feat att="case" val="genitiveCase"/>
<FormRepresentation> <feat att="writtenForm" val="charlestonens"/><feat att="inflectionalParadigm" val="MFG0016"/> <feat att="officiallyApproved" val="yes"/> <feat att="frequency" val="0.0"/></FormRepresentation></WordForm>
<WordForm><feat att="grammaticalGender" val="commonGender"/><feat att="definiteness" val="definite"/><feat att="grammaticalNumber" val="plural"/><feat att="case" val="unspecified"/>
<FormRepresentation> <feat att="writtenForm" val="charlestonerne"/><feat att="inflectionalParadigm" val="MFG0016"/> <feat att="officiallyApproved" val="yes"/> <feat att="frequency" val="0.0"/></FormRepresentation></WordForm>
<WordForm><feat att="grammaticalGender" val="commonGender"/><feat att="definiteness" val="definite"/><feat att="grammaticalNumber" val="plural"/><feat att="case" val="genitiveCase"/>
<FormRepresentation> <feat att="writtenForm" val="charlestonernes"/><feat att="inflectionalParadigm" val="MFG0016"/> <feat att="officiallyApproved" val="yes"/> <feat att="frequency" val="0.0"/></FormRepresentation></WordForm>
</LexicalEntry> 
<LexicalEntry><feat att="partOfSpeech" val="commonNoun"/> 
<feat att="id" val="GMU_CHARMEOFFENSIV_1"/> 
<feat att="morphologicalUnitId" val="CHARMEOFFENSIV"/> 
<feat att="originalSource" val="PAROLE"/> 
<feat att="independentWord" val="yes"/> 
<feat att="decomposition" val="charme+offensiv"/> 
<Lemma><FormRepresentation> <feat att="writtenForm" val="charmeoffensiv"/> <feat att="officiallyApproved" val="yes"/> 
<feat att="joiningElement" val="Not analyzed"/> 
</FormRepresentation> </Lemma> 
<WordForm><feat att="grammaticalGender" val="commonGender"/><feat att="definiteness" val="indefinite"/><feat att="grammaticalNumber" val="singular"/><feat att="case" val="unspecified"/>
<FormRepresentation> <feat att="writtenForm" val="charmeoffensiv"/><feat att="inflectionalParadigm" val="MFG0016"/> <feat att="officiallyApproved" val="yes"/> <feat att="frequency" val=".8929"/></FormRepresentation></WordForm>
<WordForm><feat att="grammaticalGender" val="commonGender"/><feat att="definiteness" val="indefinite"/><feat att="grammaticalNumber" val="singular"/><feat att="case" val="genitiveCase"/>
<FormRepresentation> <feat att="writtenForm" val="charmeoffensivs"/><feat att="inflectionalParadigm" val="MFG0016"/> <feat att="officiallyApproved" val="yes"/> <feat att="frequency" val="0.0"/></FormRepresentation></WordForm>
<WordForm><feat att="grammaticalGender" val="commonGender"/><feat att="definiteness" val="indefinite"/><feat att="grammaticalNumber" val="plural"/><feat att="case" val="unspecified"/>
<FormRepresentation> <feat att="writtenForm" val="charmeoffensiver"/><feat att="inflectionalParadigm" val="MFG0016"/> <feat att="officiallyApproved" val="yes"/> <feat att="frequency" val=".0179"/></FormRepresentation></WordForm>
<WordForm><feat att="grammaticalGender" val="commonGender"/><feat att="definiteness" val="indefinite"/><feat att="grammaticalNumber" val="plural"/><feat att="case" val="genitiveCase"/>
<FormRepresentation> <feat att="writtenForm" val="charmeoffensivers"/><feat att="inflectionalParadigm" val="MFG0016"/> <feat att="officiallyApproved" val="yes"/> <feat att="frequency" val="0.0"/></FormRepresentation></WordForm>
<WordForm><feat att="grammaticalGender" val="commonGender"/><feat att="definiteness" val="definite"/><feat att="grammaticalNumber" val="singular"/><feat att="case" val="unspecified"/>
<FormRepresentation> <feat att="writtenForm" val="charmeoffensiven"/><feat att="inflectionalParadigm" val="MFG0016"/> <feat att="officiallyApproved" val="yes"/> <feat att="frequency" val=".0357"/></FormRepresentation></WordForm>
<WordForm><feat att="grammaticalGender" val="commonGender"/><feat att="definiteness" val="definite"/><feat att="grammaticalNumber" val="singular"/><feat att="case" val="genitiveCase"/>
<FormRepresentation> <feat att="writtenForm" val="charmeoffensivens"/><feat att="inflectionalParadigm" val="MFG0016"/> <feat att="officiallyApproved" val="yes"/> <feat att="frequency" val="0.0"/></FormRepresentation></WordForm>
<WordForm><feat att="grammaticalGender" val="commonGender"/><feat att="definiteness" val="definite"/><feat att="grammaticalNumber" val="plural"/><feat att="case" val="unspecified"/>
<FormRepresentation> <feat att="writtenForm" val="charmeoffensiverne"/><feat att="inflectionalParadigm" val="MFG0016"/> <feat att="officiallyApproved" val="yes"/> <feat att="frequency" val="0.0"/></FormRepresentation></WordForm>
<WordForm><feat att="grammaticalGender" val="commonGender"/><feat att="definiteness" val="definite"/><feat att="grammaticalNumber" val="plural"/><feat att="case" val="genitiveCase"/>
<FormRepresentation> <feat att="writtenForm" val="charmeoffensivernes"/><feat att="inflectionalParadigm" val="MFG0016"/> <feat att="officiallyApproved" val="yes"/> <feat att="frequency" val="0.0"/></FormRepresentation></WordForm>
</LexicalEntry> 
<LexicalEntry><feat att="partOfSpeech" val="commonNoun"/> 
<feat att="id" val="GMU_CHARMETROLD_1"/> 
<feat att="morphologicalUnitId" val="CHARMETROLD"/> 
<feat att="originalSource" val="UKENDT"/> 
<feat att="independentWord" val="yes"/> 
<feat att="decomposition" val="charme+trold"/> 
<Lemma><FormRepresentation> <feat att="writtenForm" val="charmetrold"/> <feat att="officiallyApproved" val="yes"/> 
<feat att="joiningElement" val="Not analyzed"/> 
</FormRepresentation> </Lemma> 
<WordForm><feat att="grammaticalGender" val="commonGender"/><feat att="definiteness" val="indefinite"/><feat att="grammaticalNumber" val="singular"/><feat att="case" val="unspecified"/>
<FormRepresentation> <feat att="writtenForm" val="charmetrold"/><feat att="inflectionalParadigm" val="MFG0014"/> <feat att="officiallyApproved" val="yes"/> <feat att="frequency" val=".4821"/></FormRepresentation></WordForm>
<WordForm><feat att="grammaticalGender" val="commonGender"/><feat att="definiteness" val="indefinite"/><feat att="grammaticalNumber" val="singular"/><feat att="case" val="genitiveCase"/>
<FormRepresentation> <feat att="writtenForm" val="charmetrolds"/><feat att="inflectionalParadigm" val="MFG0014"/> <feat att="officiallyApproved" val="yes"/> <feat att="frequency" val="0.0"/></FormRepresentation></WordForm>
<WordForm><feat att="grammaticalGender" val="commonGender"/><feat att="definiteness" val="indefinite"/><feat att="grammaticalNumber" val="plural"/><feat att="case" val="unspecified"/>
<FormRepresentation> <feat att="writtenForm" val="charmetrolde"/><feat att="inflectionalParadigm" val="MFG0014"/> <feat att="officiallyApproved" val="yes"/> <feat att="frequency" val="0.0"/></FormRepresentation></WordForm>
<WordForm><feat att="grammaticalGender" val="commonGender"/><feat att="definiteness" val="indefinite"/><feat att="grammaticalNumber" val="plural"/><feat att="case" val="genitiveCase"/>
<FormRepresentation> <feat att="writtenForm" val="charmetroldes"/><feat att="inflectionalParadigm" val="MFG0014"/> <feat att="officiallyApproved" val="yes"/> <feat att="frequency" val="0.0"/></FormRepresentation></WordForm>
<WordForm><feat att="grammaticalGender" val="commonGender"/><feat att="definiteness" val="definite"/><feat att="grammaticalNumber" val="singular"/><feat att="case" val="unspecified"/>
<FormRepresentation> <feat att="writtenForm" val="charmetrolden"/><feat att="inflectionalParadigm" val="MFG0014"/> <feat att="officiallyApproved" val="yes"/> <feat att="frequency" val=".1071"/></FormRepresentation></WordForm>
<WordForm><feat att="grammaticalGender" val="commonGender"/><feat att="definiteness" val="definite"/><feat att="grammaticalNumber" val="singular"/><feat att="case" val="genitiveCase"/>
<FormRepresentation> <feat att="writtenForm" val="charmetroldens"/><feat att="inflectionalParadigm" val="MFG0014"/> <feat att="officiallyApproved" val="yes"/> <feat att="frequency" val=".0179"/></FormRepresentation></WordForm>
<WordForm><feat att="grammaticalGender" val="commonGender"/><feat att="definiteness" val="definite"/><feat att="grammaticalNumber" val="plural"/><feat att="case" val="unspecified"/>
<FormRepresentation> <feat att="writtenForm" val="charmetroldene"/><feat att="inflectionalParadigm" val="MFG0014"/> <feat att="officiallyApproved" val="yes"/> <feat att="frequency" val=".0179"/></FormRepresentation></WordForm>
<WordForm><feat att="grammaticalGender" val="commonGender"/><feat att="definiteness" val="definite"/><feat att="grammaticalNumber" val="plural"/><feat att="case" val="genitiveCase"/>
<FormRepresentation> <feat att="writtenForm" val="charmetroldenes"/><feat att="inflectionalParadigm" val="MFG0014"/> <feat att="officiallyApproved" val="yes"/> <feat att="frequency" val="0.0"/></FormRepresentation></WordForm>
</LexicalEntry> 
<LexicalEntry><feat att="partOfSpeech" val="commonNoun"/> 
<feat att="id" val="GMU_CHARMØR_1"/> 
<feat att="morphologicalUnitId" val="CHARMØR"/> 
<feat att="originalSource" val="DDO"/> 
<feat att="independentWord" val="yes"/> 
<Lemma><FormRepresentation> <feat att="writtenForm" val="charmør"/> <feat att="officiallyApproved" val="yes"/> 
<feat att="joiningElement" val="nil"/> 
<feat att="joiningElementResult" val="charmør"/> 
</FormRepresentation> </Lemma> 
<WordForm><feat att="grammaticalGender" val="commonGender"/><feat att="definiteness" val="indefinite"/><feat att="grammaticalNumber" val="singular"/><feat att="case" val="unspecified"/>
<FormRepresentation> <feat att="writtenForm" val="charmør"/><feat att="inflectionalParadigm" val="MFG0016"/> <feat att="officiallyApproved" val="yes"/> <feat att="frequency" val=".4286"/></FormRepresentation></WordForm>
<WordForm><feat att="grammaticalGender" val="commonGender"/><feat att="definiteness" val="indefinite"/><feat att="grammaticalNumber" val="singular"/><feat att="case" val="genitiveCase"/>
<FormRepresentation> <feat att="writtenForm" val="charmørs"/><feat att="inflectionalParadigm" val="MFG0016"/> <feat att="officiallyApproved" val="yes"/> <feat att="frequency" val="0.0"/></FormRepresentation></WordForm>
<WordForm><feat att="grammaticalGender" val="commonGender"/><feat att="definiteness" val="indefinite"/><feat att="grammaticalNumber" val="plural"/><feat att="case" val="unspecified"/>
<FormRepresentation> <feat att="writtenForm" val="charmører"/><feat att="inflectionalParadigm" val="MFG0016"/> <feat att="officiallyApproved" val="yes"/> <feat att="frequency" val="0.0"/></FormRepresentation></WordForm>
<WordForm><feat att="grammaticalGender" val="commonGender"/><feat att="definiteness" val="indefinite"/><feat att="grammaticalNumber" val="plural"/><feat att="case" val="genitiveCase"/>
<FormRepresentation> <feat att="writtenForm" val="charmørers"/><feat att="inflectionalParadigm" val="MFG0016"/> <feat att="officiallyApproved" val="yes"/> <feat att="frequency" val="0.0"/></FormRepresentation></WordForm>
<WordForm><feat att="grammaticalGender" val="commonGender"/><feat att="definiteness" val="definite"/><feat att="grammaticalNumber" val="singular"/><feat att="case" val="unspecified"/>
<FormRepresentation> <feat att="writtenForm" val="charmøren"/><feat att="inflectionalParadigm" val="MFG0016"/> <feat att="officiallyApproved" val="yes"/> <feat att="frequency" val=".0357"/></FormRepresentation></WordForm>
<WordForm><feat att="grammaticalGender" val="commonGender"/><feat att="definiteness" val="definite"/><feat att="grammaticalNumber" val="singular"/><feat att="case" val="genitiveCase"/>
<FormRepresentation> <feat att="writtenForm" val="charmørens"/><feat att="inflectionalParadigm" val="MFG0016"/> <feat att="officiallyApproved" val="yes"/> <feat att="frequency" val=".0179"/></FormRepresentation></WordForm>
<WordForm><feat att="grammaticalGender" val="commonGender"/><feat att="definiteness" val="definite"/><feat att="grammaticalNumber" val="plural"/><feat att="case" val="unspecified"/>
<FormRepresentation> <feat att="writtenForm" val="charmørerne"/><feat att="inflectionalParadigm" val="MFG0016"/> <feat att="officiallyApproved" val="yes"/> <feat att="frequency" val="0.0"/></FormRepresentation></WordForm>
<WordForm><feat att="grammaticalGender" val="commonGender"/><feat att="definiteness" val="definite"/><feat att="grammaticalNumber" val="plural"/><feat att="case" val="genitiveCase"/>
<FormRepresentation> <feat att="writtenForm" val="charmørernes"/><feat att="inflectionalParadigm" val="MFG0016"/> <feat att="officiallyApproved" val="yes"/> <feat att="frequency" val="0.0"/></FormRepresentation></WordForm>
</LexicalEntry> 
<LexicalEntry><feat att="partOfSpeech" val="commonNoun"/> 
<feat att="id" val="GMU_CHARTEK_1"/> 
<feat att="morphologicalUnitId" val="CHARTEK"/> 
<feat att="originalSource" val="DDO"/> 
<feat att="independentWord" val="yes"/> 
<Lemma><FormRepresentation> <feat att="writtenForm" val="chartek"/> <feat att="officiallyApproved" val="yes"/> 
<feat att="joiningElement" val="nil"/> 
<feat att="joiningElementResult" val="chartek"/> 
</FormRepresentation> </Lemma> 
<WordForm><feat att="grammaticalGender" val="neuter"/><feat att="definiteness" val="indefinite"/><feat att="grammaticalNumber" val="singular"/><feat att="case" val="unspecified"/>
<FormRepresentation> <feat att="writtenForm" val="chartek"/><feat att="inflectionalParadigm" val="MFG0065"/> <feat att="officiallyApproved" val="yes"/> <feat att="frequency" val=".1071"/></FormRepresentation></WordForm>
<WordForm><feat att="grammaticalGender" val="neuter"/><feat att="definiteness" val="indefinite"/><feat att="grammaticalNumber" val="singular"/><feat att="case" val="genitiveCase"/>
<FormRepresentation> <feat att="writtenForm" val="charteks"/><feat att="inflectionalParadigm" val="MFG0065"/> <feat att="officiallyApproved" val="yes"/> <feat att="frequency" val=".0179"/></FormRepresentation></WordForm>
<WordForm><feat att="grammaticalGender" val="neuter"/><feat att="definiteness" val="indefinite"/><feat att="grammaticalNumber" val="plural"/><feat att="case" val="unspecified"/>
<FormRepresentation> <feat att="writtenForm" val="chartekker"/><feat att="inflectionalParadigm" val="MFG0065"/> <feat att="officiallyApproved" val="yes"/> <feat att="frequency" val=".0357"/></FormRepresentation></WordForm>
<WordForm><feat att="grammaticalGender" val="neuter"/><feat att="definiteness" val="indefinite"/><feat att="grammaticalNumber" val="plural"/><feat att="case" val="genitiveCase"/>
<FormRepresentation> <feat att="writtenForm" val="chartekkers"/><feat att="inflectionalParadigm" val="MFG0065"/> <feat att="officiallyApproved" val="yes"/> <feat att="frequency" val="0.0"/></FormRepresentation></WordForm>
<WordForm><feat att="grammaticalGender" val="neuter"/><feat att="definiteness" val="definite"/><feat att="grammaticalNumber" val="singular"/><feat att="case" val="unspecified"/>
<FormRepresentation> <feat att="writtenForm" val="chartekket"/><feat att="inflectionalParadigm" val="MFG0065"/> <feat att="officiallyApproved" val="yes"/> <feat att="frequency" val=".0536"/></FormRepresentation></WordForm>
<WordForm><feat att="grammaticalGender" val="neuter"/><feat att="definiteness" val="definite"/><feat att="grammaticalNumber" val="singular"/><feat att="case" val="genitiveCase"/>
<FormRepresentation> <feat att="writtenForm" val="chartekkets"/><feat att="inflectionalParadigm" val="MFG0065"/> <feat att="officiallyApproved" val="yes"/> <feat att="frequency" val="0.0"/></FormRepresentation></WordForm>
<WordForm><feat att="grammaticalGender" val="neuter"/><feat att="definiteness" val="definite"/><feat att="grammaticalNumber" val="plural"/><feat att="case" val="unspecified"/>
<FormRepresentation> <feat att="writtenForm" val="chartekkerne"/><feat att="inflectionalParadigm" val="MFG0065"/> <feat att="officiallyApproved" val="yes"/> <feat att="frequency" val="0.0"/></FormRepresentation></WordForm>
<WordForm><feat att="grammaticalGender" val="neuter"/><feat att="definiteness" val="definite"/><feat att="grammaticalNumber" val="plural"/><feat att="case" val="genitiveCase"/>
<FormRepresentation> <feat att="writtenForm" val="chartekkernes"/><feat att="inflectionalParadigm" val="MFG0065"/> <feat att="officiallyApproved" val="yes"/> <feat att="frequency" val="0.0"/></FormRepresentation></WordForm>
</LexicalEntry> 
<LexicalEntry><feat att="partOfSpeech" val="commonNoun"/> 
<feat att="id" val="GMU_CHARTERREJSE_1"/> 
<feat att="morphologicalUnitId" val="CHARTERREJSE"/> 
<feat att="originalSource" val="PAROLE"/> 
<feat att="independentWord" val="yes"/> 
<feat att="decomposition" val="charter+rejse"/> 
<Lemma><FormRepresentation> <feat att="writtenForm" val="charterrejse"/> <feat att="officiallyApproved" val="yes"/> 
<feat att="joiningElement" val="nil"/> 
<feat att="joiningElementResult" val="charterrejse"/> 
</FormRepresentation> </Lemma> 
<WordForm><feat att="grammaticalGender" val="commonGender"/><feat att="definiteness" val="indefinite"/><feat att="grammaticalNumber" val="singular"/><feat att="case" val="unspecified"/>
<FormRepresentation> <feat att="writtenForm" val="charterrejse"/><feat att="inflectionalParadigm" val="MFG0076"/> <feat att="officiallyApproved" val="yes"/> <feat att="frequency" val=".6607"/></FormRepresentation></WordForm>
<WordForm><feat att="grammaticalGender" val="commonGender"/><feat att="definiteness" val="indefinite"/><feat att="grammaticalNumber" val="singular"/><feat att="case" val="genitiveCase"/>
<FormRepresentation> <feat att="writtenForm" val="charterrejses"/><feat att="inflectionalParadigm" val="MFG0076"/> <feat att="officiallyApproved" val="yes"/> <feat att="frequency" val="0.0"/></FormRepresentation></WordForm>
<WordForm><feat att="grammaticalGender" val="commonGender"/><feat att="definiteness" val="indefinite"/><feat att="grammaticalNumber" val="plural"/><feat att="case" val="unspecified"/>
<FormRepresentation> <feat att="writtenForm" val="charterrejser"/><feat att="inflectionalParadigm" val="MFG0076"/> <feat att="officiallyApproved" val="yes"/> <feat att="frequency" val="1.2143"/></FormRepresentation></WordForm>
<WordForm><feat att="grammaticalGender" val="commonGender"/><feat att="definiteness" val="indefinite"/><feat att="grammaticalNumber" val="plural"/><feat att="case" val="genitiveCase"/>
<FormRepresentation> <feat att="writtenForm" val="charterrejsers"/><feat att="inflectionalParadigm" val="MFG0076"/> <feat att="officiallyApproved" val="yes"/> <feat att="frequency" val="0.0"/></FormRepresentation></WordForm>
<WordForm><feat att="grammaticalGender" val="commonGender"/><feat att="definiteness" val="definite"/><feat att="grammaticalNumber" val="singular"/><feat att="case" val="unspecified"/>
<FormRepresentation> <feat att="writtenForm" val="charterrejsen"/><feat att="inflectionalParadigm" val="MFG0076"/> <feat att="officiallyApproved" val="yes"/> <feat att="frequency" val=".2143"/></FormRepresentation></WordForm>
<WordForm><feat att="grammaticalGender" val="commonGender"/><feat att="definiteness" val="definite"/><feat att="grammaticalNumber" val="singular"/><feat att="case" val="genitiveCase"/>
<FormRepresentation> <feat att="writtenForm" val="charterrejsens"/><feat att="inflectionalParadigm" val="MFG0076"/> <feat att="officiallyApproved" val="yes"/> <feat att="frequency" val=".0179"/></FormRepresentation></WordForm>
<WordForm><feat att="grammaticalGender" val="commonGender"/><feat att="definiteness" val="definite"/><feat att="grammaticalNumber" val="plural"/><feat att="case" val="unspecified"/>
<FormRepresentation> <feat att="writtenForm" val="charterrejserne"/><feat att="inflectionalParadigm" val="MFG0076"/> <feat att="officiallyApproved" val="yes"/> <feat att="frequency" val=".0536"/></FormRepresentation></WordForm>
<WordForm><feat att="grammaticalGender" val="commonGender"/><feat att="definiteness" val="definite"/><feat att="grammaticalNumber" val="plural"/><feat att="case" val="genitiveCase"/>
<FormRepresentation> <feat att="writtenForm" val="charterrejsernes"/><feat att="inflectionalParadigm" val="MFG0076"/> <feat att="officiallyApproved" val="yes"/> <feat att="frequency" val=".0179"/></FormRepresentation></WordForm>
</LexicalEntry> 
<LexicalEntry><feat att="partOfSpeech" val="commonNoun"/> 
<feat att="id" val="GMU_CHARTERSELSKAB_1"/> 
<feat att="morphologicalUnitId" val="CHARTERSELSKAB"/> 
<feat att="originalSource" val="DDO"/> 
<feat att="independentWord" val="yes"/> 
<feat att="decomposition" val="charter+selskab"/> 
<Lemma><FormRepresentation> <feat att="writtenForm" val="charterselskab"/> <feat att="officiallyApproved" val="yes"/> 
<feat att="joiningElement" val="Not analyzed"/> 
</FormRepresentation> </Lemma> 
<WordForm><feat att="grammaticalGender" val="neuter"/><feat att="definiteness" val="indefinite"/><feat att="grammaticalNumber" val="singular"/><feat att="case" val="unspecified"/>
<FormRepresentation> <feat att="writtenForm" val="charterselskab"/><feat att="inflectionalParadigm" val="MFG0044"/> <feat att="officiallyApproved" val="yes"/> <feat att="frequency" val=".3214"/></FormRepresentation></WordForm>
<WordForm><feat att="grammaticalGender" val="neuter"/><feat att="definiteness" val="indefinite"/><feat att="grammaticalNumber" val="singular"/><feat att="case" val="genitiveCase"/>
<FormRepresentation> <feat att="writtenForm" val="charterselskabs"/><feat att="inflectionalParadigm" val="MFG0044"/> <feat att="officiallyApproved" val="yes"/> <feat att="frequency" val="0.0"/></FormRepresentation></WordForm>
<WordForm><feat att="grammaticalGender" val="neuter"/><feat att="definiteness" val="indefinite"/><feat att="grammaticalNumber" val="plural"/><feat att="case" val="unspecified"/>
<FormRepresentation> <feat att="writtenForm" val="charterselskaber"/><feat att="inflectionalParadigm" val="MFG0044"/> <feat att="officiallyApproved" val="yes"/> <feat att="frequency" val=".3929"/></FormRepresentation></WordForm>
<WordForm><feat att="grammaticalGender" val="neuter"/><feat att="definiteness" val="indefinite"/><feat att="grammaticalNumber" val="plural"/><feat att="case" val="genitiveCase"/>
<FormRepresentation> <feat att="writtenForm" val="charterselskabers"/><feat att="inflectionalParadigm" val="MFG0044"/> <feat att="officiallyApproved" val="yes"/> <feat att="frequency" val=".0179"/></FormRepresentation></WordForm>
<WordForm><feat att="grammaticalGender" val="neuter"/><feat att="definiteness" val="definite"/><feat att="grammaticalNumber" val="singular"/><feat att="case" val="unspecified"/>
<FormRepresentation> <feat att="writtenForm" val="charterselskabet"/><feat att="inflectionalParadigm" val="MFG0044"/> <feat att="officiallyApproved" val="yes"/> <feat att="frequency" val=".0714"/></FormRepresentation></WordForm>
<WordForm><feat att="grammaticalGender" val="neuter"/><feat att="definiteness" val="definite"/><feat att="grammaticalNumber" val="singular"/><feat att="case" val="genitiveCase"/>
<FormRepresentation> <feat att="writtenForm" val="charterselskabets"/><feat att="inflectionalParadigm" val="MFG0044"/> <feat att="officiallyApproved" val="yes"/> <feat att="frequency" val=".0357"/></FormRepresentation></WordForm>
<WordForm><feat att="grammaticalGender" val="neuter"/><feat att="definiteness" val="definite"/><feat att="grammaticalNumber" val="plural"/><feat att="case" val="unspecified"/>
<FormRepresentation> <feat att="writtenForm" val="charterselskaberne"/><feat att="inflectionalParadigm" val="MFG0044"/> <feat att="officiallyApproved" val="yes"/> <feat att="frequency" val=".2679"/></FormRepresentation></WordForm>
<WordForm><feat att="grammaticalGender" val="neuter"/><feat att="definiteness" val="definite"/><feat att="grammaticalNumber" val="plural"/><feat att="case" val="genitiveCase"/>
<FormRepresentation> <feat att="writtenForm" val="charterselskabernes"/><feat att="inflectionalParadigm" val="MFG0044"/> <feat att="officiallyApproved" val="yes"/> <feat att="frequency" val=".0536"/></FormRepresentation></WordForm>
</LexicalEntry> 
<LexicalEntry><feat att="partOfSpeech" val="commonNoun"/> 
<feat att="id" val="GMU_CHARTRING_1"/> 
<feat att="morphologicalUnitId" val="CHARTRING"/> 
<feat att="originalSource" val="DDO"/> 
<feat att="independentWord" val="yes"/> 
<Lemma><FormRepresentation> <feat att="writtenForm" val="chartring"/> <feat att="officiallyApproved" val="yes"/> 
<feat att="joiningElement" val="Not analyzed"/> 
</FormRepresentation> </Lemma> 
<WordForm><feat att="grammaticalGender" val="commonGender"/><feat att="definiteness" val="indefinite"/><feat att="grammaticalNumber" val="singular"/><feat att="case" val="unspecified"/>
<FormRepresentation> <feat att="writtenForm" val="chartring"/><feat att="inflectionalParadigm" val="MFG0016"/> <feat att="officiallyApproved" val="yes"/> <feat att="frequency" val=".0357"/></FormRepresentation></WordForm>
<WordForm><feat att="grammaticalGender" val="commonGender"/><feat att="definiteness" val="indefinite"/><feat att="grammaticalNumber" val="singular"/><feat att="case" val="genitiveCase"/>
<FormRepresentation> <feat att="writtenForm" val="chartrings"/><feat att="inflectionalParadigm" val="MFG0016"/> <feat att="officiallyApproved" val="yes"/> <feat att="frequency" val="0.0"/></FormRepresentation></WordForm>
<WordForm><feat att="grammaticalGender" val="commonGender"/><feat att="definiteness" val="indefinite"/><feat att="grammaticalNumber" val="plural"/><feat att="case" val="unspecified"/>
<FormRepresentation> <feat att="writtenForm" val="chartringer"/><feat att="inflectionalParadigm" val="MFG0016"/> <feat att="officiallyApproved" val="yes"/> <feat att="frequency" val="0.0"/></FormRepresentation></WordForm>
<WordForm><feat att="grammaticalGender" val="commonGender"/><feat att="definiteness" val="indefinite"/><feat att="grammaticalNumber" val="plural"/><feat att="case" val="genitiveCase"/>
<FormRepresentation> <feat att="writtenForm" val="chartringers"/><feat att="inflectionalParadigm" val="MFG0016"/> <feat att="officiallyApproved" val="yes"/> <feat att="frequency" val="0.0"/></FormRepresentation></WordForm>
<WordForm><feat att="grammaticalGender" val="commonGender"/><feat att="definiteness" val="definite"/><feat att="grammaticalNumber" val="singular"/><feat att="case" val="unspecified"/>
<FormRepresentation> <feat att="writtenForm" val="chartringen"/><feat att="inflectionalParadigm" val="MFG0016"/> <feat att="officiallyApproved" val="yes"/> <feat att="frequency" val=".0357"/></FormRepresentation></WordForm>
<WordForm><feat att="grammaticalGender" val="commonGender"/><feat att="definiteness" val="definite"/><feat att="grammaticalNumber" val="singular"/><feat att="case" val="genitiveCase"/>
<FormRepresentation> <feat att="writtenForm" val="chartringens"/><feat att="inflectionalParadigm" val="MFG0016"/> <feat att="officiallyApproved" val="yes"/> <feat att="frequency" val="0.0"/></FormRepresentation></WordForm>
<WordForm><feat att="grammaticalGender" val="commonGender"/><feat att="definiteness" val="definite"/><feat att="grammaticalNumber" val="plural"/><feat att="case" val="unspecified"/>
<FormRepresentation> <feat att="writtenForm" val="chartringerne"/><feat att="inflectionalParadigm" val="MFG0016"/> <feat att="officiallyApproved" val="yes"/> <feat att="frequency" val="0.0"/></FormRepresentation></WordForm>
<WordForm><feat att="grammaticalGender" val="commonGender"/><feat att="definiteness" val="definite"/><feat att="grammaticalNumber" val="plural"/><feat att="case" val="genitiveCase"/>
<FormRepresentation> <feat att="writtenForm" val="chartringernes"/><feat att="inflectionalParadigm" val="MFG0016"/> <feat att="officiallyApproved" val="yes"/> <feat att="frequency" val="0.0"/></FormRepresentation></WordForm>
</LexicalEntry> 
<LexicalEntry><feat att="partOfSpeech" val="commonNoun"/> 
<feat att="id" val="GMU_CHATOL_1"/> 
<feat att="morphologicalUnitId" val="CHATOL"/> 
<feat att="originalSource" val="PAROLE"/> 
<feat att="independentWord" val="yes"/> 
<Lemma><FormRepresentation> <feat att="writtenForm" val="chatol"/> <feat att="officiallyApproved" val="yes"/> 
<feat att="joiningElement" val="nil"/> 
<feat att="joiningElementResult" val="chatol"/> 
</FormRepresentation> </Lemma> 
<WordForm><feat att="grammaticalGender" val="neuter"/><feat att="definiteness" val="indefinite"/><feat att="grammaticalNumber" val="singular"/><feat att="case" val="unspecified"/>
<FormRepresentation> <feat att="writtenForm" val="chatol"/><feat att="inflectionalParadigm" val="MFG0070"/> <feat att="officiallyApproved" val="yes"/> <feat att="frequency" val=".6607"/></FormRepresentation></WordForm>
<WordForm><feat att="grammaticalGender" val="neuter"/><feat att="definiteness" val="indefinite"/><feat att="grammaticalNumber" val="singular"/><feat att="case" val="genitiveCase"/>
<FormRepresentation> <feat att="writtenForm" val="chatols"/><feat att="inflectionalParadigm" val="MFG0070"/> <feat att="officiallyApproved" val="yes"/> <feat att="frequency" val="0.0"/></FormRepresentation></WordForm>
<WordForm><feat att="grammaticalGender" val="neuter"/><feat att="definiteness" val="indefinite"/><feat att="grammaticalNumber" val="plural"/><feat att="case" val="unspecified"/>
<FormRepresentation> <feat att="writtenForm" val="chatoller"/><feat att="inflectionalParadigm" val="MFG0070"/> <feat att="officiallyApproved" val="yes"/> <feat att="frequency" val=".0357"/></FormRepresentation></WordForm>
<WordForm><feat att="grammaticalGender" val="neuter"/><feat att="definiteness" val="indefinite"/><feat att="grammaticalNumber" val="plural"/><feat att="case" val="genitiveCase"/>
<FormRepresentation> <feat att="writtenForm" val="chatollers"/><feat att="inflectionalParadigm" val="MFG0070"/> <feat att="officiallyApproved" val="yes"/> <feat att="frequency" val="0.0"/></FormRepresentation></WordForm>
<WordForm><feat att="grammaticalGender" val="neuter"/><feat att="definiteness" val="definite"/><feat att="grammaticalNumber" val="singular"/><feat att="case" val="unspecified"/>
<FormRepresentation> <feat att="writtenForm" val="chatollet"/><feat att="inflectionalParadigm" val="MFG0070"/> <feat att="officiallyApproved" val="yes"/> <feat att="frequency" val=".4286"/></FormRepresentation></WordForm>
<WordForm><feat att="grammaticalGender" val="neuter"/><feat att="definiteness" val="definite"/><feat att="grammaticalNumber" val="singular"/><feat att="case" val="genitiveCase"/>
<FormRepresentation> <feat att="writtenForm" val="chatollets"/><feat att="inflectionalParadigm" val="MFG0070"/> <feat att="officiallyApproved" val="yes"/> <feat att="frequency" val=".0357"/></FormRepresentation></WordForm>
<WordForm><feat att="grammaticalGender" val="neuter"/><feat att="definiteness" val="definite"/><feat att="grammaticalNumber" val="plural"/><feat att="case" val="unspecified"/>
<FormRepresentation> <feat att="writtenForm" val="chatollerne"/><feat att="inflectionalParadigm" val="MFG0070"/> <feat att="officiallyApproved" val="yes"/> <feat att="frequency" val=".0536"/></FormRepresentation></WordForm>
<WordForm><feat att="grammaticalGender" val="neuter"/><feat att="definiteness" val="definite"/><feat att="grammaticalNumber" val="plural"/><feat att="case" val="genitiveCase"/>
<FormRepresentation> <feat att="writtenForm" val="chatollernes"/><feat att="inflectionalParadigm" val="MFG0070"/> <feat att="officiallyApproved" val="yes"/> <feat att="frequency" val="0.0"/></FormRepresentation></WordForm>
</LexicalEntry> 
<LexicalEntry><feat att="partOfSpeech" val="commonNoun"/> 
<feat att="id" val="GMU_CHATSYSTEM_1"/> 
<feat att="morphologicalUnitId" val="CHATSYSTEM"/> 
<feat att="originalSource" val="EDB-KORPUS"/> 
<feat att="independentWord" val="yes"/> 
<feat att="decomposition" val="chat+system"/> 
<Lemma><FormRepresentation> <feat att="writtenForm" val="chatsystem"/> <feat att="officiallyApproved" val="yes"/> 
<feat att="joiningElement" val="Not analyzed"/> 
</FormRepresentation> </Lemma> 
<WordForm><feat att="grammaticalGender" val="neuter"/><feat att="definiteness" val="indefinite"/><feat att="grammaticalNumber" val="singular"/><feat att="case" val="unspecified"/>
<FormRepresentation> <feat att="writtenForm" val="chatsystem"/><feat att="inflectionalParadigm" val="MFG0044"/> <feat att="officiallyApproved" val="yes"/> <feat att="frequency" val="0.0"/></FormRepresentation></WordForm>
<WordForm><feat att="grammaticalGender" val="neuter"/><feat att="definiteness" val="indefinite"/><feat att="grammaticalNumber" val="singular"/><feat att="case" val="genitiveCase"/>
<FormRepresentation> <feat att="writtenForm" val="chatsystems"/><feat att="inflectionalParadigm" val="MFG0044"/> <feat att="officiallyApproved" val="yes"/> <feat att="frequency" val="0.0"/></FormRepresentation></WordForm>
<WordForm><feat att="grammaticalGender" val="neuter"/><feat att="definiteness" val="indefinite"/><feat att="grammaticalNumber" val="plural"/><feat att="case" val="unspecified"/>
<FormRepresentation> <feat att="writtenForm" val="chatsystemer"/><feat att="inflectionalParadigm" val="MFG0044"/> <feat att="officiallyApproved" val="yes"/> <feat att="frequency" val=".0179"/></FormRepresentation></WordForm>
<WordForm><feat att="grammaticalGender" val="neuter"/><feat att="definiteness" val="indefinite"/><feat att="grammaticalNumber" val="plural"/><feat att="case" val="genitiveCase"/>
<FormRepresentation> <feat att="writtenForm" val="chatsystemers"/><feat att="inflectionalParadigm" val="MFG0044"/> <feat att="officiallyApproved" val="yes"/> <feat att="frequency" val="0.0"/></FormRepresentation></WordForm>
<WordForm><feat att="grammaticalGender" val="neuter"/><feat att="definiteness" val="definite"/><feat att="grammaticalNumber" val="singular"/><feat att="case" val="unspecified"/>
<FormRepresentation> <feat att="writtenForm" val="chatsystemet"/><feat att="inflectionalParadigm" val="MFG0044"/> <feat att="officiallyApproved" val="yes"/> <feat att="frequency" val="0.0"/></FormRepresentation></WordForm>
<WordForm><feat att="grammaticalGender" val="neuter"/><feat att="definiteness" val="definite"/><feat att="grammaticalNumber" val="singular"/><feat att="case" val="genitiveCase"/>
<FormRepresentation> <feat att="writtenForm" val="chatsystemets"/><feat att="inflectionalParadigm" val="MFG0044"/> <feat att="officiallyApproved" val="yes"/> <feat att="frequency" val="0.0"/></FormRepresentation></WordForm>
<WordForm><feat att="grammaticalGender" val="neuter"/><feat att="definiteness" val="definite"/><feat att="grammaticalNumber" val="plural"/><feat att="case" val="unspecified"/>
<FormRepresentation> <feat att="writtenForm" val="chatsystemerne"/><feat att="inflectionalParadigm" val="MFG0044"/> <feat att="officiallyApproved" val="yes"/> <feat att="frequency" val="0.0"/></FormRepresentation></WordForm>
<WordForm><feat att="grammaticalGender" val="neuter"/><feat att="definiteness" val="definite"/><feat att="grammaticalNumber" val="plural"/><feat att="case" val="genitiveCase"/>
<FormRepresentation> <feat att="writtenForm" val="chatsystemernes"/><feat att="inflectionalParadigm" val="MFG0044"/> <feat att="officiallyApproved" val="yes"/> <feat att="frequency" val="0.0"/></FormRepresentation></WordForm>
</LexicalEntry> 
<LexicalEntry><feat att="partOfSpeech" val="commonNoun"/> 
<feat att="id" val="GMU_CHAUFFØR_1"/> 
<feat att="morphologicalUnitId" val="CHAUFFØR"/> 
<feat att="originalSource" val="PAROLE"/> 
<feat att="independentWord" val="yes"/> 
<Lemma><FormRepresentation> <feat att="writtenForm" val="chauffør"/> <feat att="officiallyApproved" val="yes"/> 
<feat att="joiningElement" val="nil"/> 
<feat att="joiningElementResult" val="chauffør"/> 
</FormRepresentation> </Lemma> 
<WordForm><feat att="grammaticalGender" val="commonGender"/><feat att="definiteness" val="indefinite"/><feat att="grammaticalNumber" val="singular"/><feat att="case" val="unspecified"/>
<FormRepresentation> <feat att="writtenForm" val="chauffør"/><feat att="inflectionalParadigm" val="MFG0016"/> <feat att="officiallyApproved" val="yes"/> <feat att="frequency" val="9.0893"/></FormRepresentation></WordForm>
<WordForm><feat att="grammaticalGender" val="commonGender"/><feat att="definiteness" val="indefinite"/><feat att="grammaticalNumber" val="singular"/><feat att="case" val="genitiveCase"/>
<FormRepresentation> <feat att="writtenForm" val="chaufførs"/><feat att="inflectionalParadigm" val="MFG0016"/> <feat att="officiallyApproved" val="yes"/> <feat att="frequency" val=".0893"/></FormRepresentation></WordForm>
<WordForm><feat att="grammaticalGender" val="commonGender"/><feat att="definiteness" val="indefinite"/><feat att="grammaticalNumber" val="plural"/><feat att="case" val="unspecified"/>
<FormRepresentation> <feat att="writtenForm" val="chauffører"/><feat att="inflectionalParadigm" val="MFG0016"/> <feat att="officiallyApproved" val="yes"/> <feat att="frequency" val="5.8036"/></FormRepresentation></WordForm>
<WordForm><feat att="grammaticalGender" val="commonGender"/><feat att="definiteness" val="indefinite"/><feat att="grammaticalNumber" val="plural"/><feat att="case" val="genitiveCase"/>
<FormRepresentation> <feat att="writtenForm" val="chaufførers"/><feat att="inflectionalParadigm" val="MFG0016"/> <feat att="officiallyApproved" val="yes"/> <feat att="frequency" val=".0536"/></FormRepresentation></WordForm>
<WordForm><feat att="grammaticalGender" val="commonGender"/><feat att="definiteness" val="definite"/><feat att="grammaticalNumber" val="singular"/><feat att="case" val="unspecified"/>
<FormRepresentation> <feat att="writtenForm" val="chaufføren"/><feat att="inflectionalParadigm" val="MFG0016"/> <feat att="officiallyApproved" val="yes"/> <feat att="frequency" val="12.1607"/></FormRepresentation></WordForm>
<WordForm><feat att="grammaticalGender" val="commonGender"/><feat att="definiteness" val="definite"/><feat att="grammaticalNumber" val="singular"/><feat att="case" val="genitiveCase"/>
<FormRepresentation> <feat att="writtenForm" val="chaufførens"/><feat att="inflectionalParadigm" val="MFG0016"/> <feat att="officiallyApproved" val="yes"/> <feat att="frequency" val=".7321"/></FormRepresentation></WordForm>
<WordForm><feat att="grammaticalGender" val="commonGender"/><feat att="definiteness" val="definite"/><feat att="grammaticalNumber" val="plural"/><feat att="case" val="unspecified"/>
<FormRepresentation> <feat att="writtenForm" val="chaufførerne"/><feat att="inflectionalParadigm" val="MFG0016"/> <feat att="officiallyApproved" val="yes"/> <feat att="frequency" val="4.4464"/></FormRepresentation></WordForm>
<WordForm><feat att="grammaticalGender" val="commonGender"/><feat att="definiteness" val="definite"/><feat att="grammaticalNumber" val="plural"/><feat att="case" val="genitiveCase"/>
<FormRepresentation> <feat att="writtenForm" val="chaufførernes"/><feat att="inflectionalParadigm" val="MFG0016"/> <feat att="officiallyApproved" val="yes"/> <feat att="frequency" val="1.3393"/></FormRepresentation></WordForm>
</LexicalEntry> 
<LexicalEntry><feat att="partOfSpeech" val="commonNoun"/> 
<feat att="id" val="GMU_CHAUVINISME_1"/> 
<feat att="morphologicalUnitId" val="CHAUVINISME"/> 
<feat att="originalSource" val="DDO"/> 
<feat att="independentWord" val="yes"/> 
<Lemma><FormRepresentation> <feat att="writtenForm" val="chauvinisme"/> <feat att="officiallyApproved" val="yes"/> 
<feat att="joiningElement" val="nil"/> 
<feat att="joiningElementResult" val="chauvinisme"/> 
</FormRepresentation> </Lemma> 
<WordForm><feat att="grammaticalGender" val="commonGender"/><feat att="definiteness" val="indefinite"/><feat att="grammaticalNumber" val="singular"/><feat att="case" val="unspecified"/>
<FormRepresentation> <feat att="writtenForm" val="chauvinisme"/><feat att="inflectionalParadigm" val="MFG0222"/> <feat att="officiallyApproved" val="yes"/> <feat att="frequency" val=".3214"/></FormRepresentation></WordForm>
<WordForm><feat att="grammaticalGender" val="commonGender"/><feat att="definiteness" val="indefinite"/><feat att="grammaticalNumber" val="singular"/><feat att="case" val="genitiveCase"/>
<FormRepresentation> <feat att="writtenForm" val="chauvinismes"/><feat att="inflectionalParadigm" val="MFG0222"/> <feat att="officiallyApproved" val="yes"/> <feat att="frequency" val="0.0"/></FormRepresentation></WordForm>
<WordForm><feat att="grammaticalGender" val="commonGender"/><feat att="definiteness" val="definite"/><feat att="grammaticalNumber" val="singular"/><feat att="case" val="unspecified"/>
<FormRepresentation> <feat att="writtenForm" val="chauvinismen"/><feat att="inflectionalParadigm" val="MFG0222"/> <feat att="officiallyApproved" val="yes"/> <feat att="frequency" val=".0179"/></FormRepresentation></WordForm>
<WordForm><feat att="grammaticalGender" val="commonGender"/><feat att="definiteness" val="definite"/><feat att="grammaticalNumber" val="singular"/><feat att="case" val="genitiveCase"/>
<FormRepresentation> <feat att="writtenForm" val="chauvinismens"/><feat att="inflectionalParadigm" val="MFG0222"/> <feat att="officiallyApproved" val="yes"/> <feat att="frequency" val="0.0"/></FormRepresentation></WordForm>
</LexicalEntry> 
<LexicalEntry><feat att="partOfSpeech" val="commonNoun"/> 
<feat att="id" val="GMU_CHAUVINIST_1"/> 
<feat att="morphologicalUnitId" val="CHAUVINIST"/> 
<feat att="originalSource" val="DDO"/> 
<feat att="independentWord" val="yes"/> 
<Lemma><FormRepresentation> <feat att="writtenForm" val="chauvinist"/> <feat att="officiallyApproved" val="yes"/> 
<feat att="joiningElement" val="nil"/> 
<feat att="joiningElementResult" val="chauvinist"/> 
</FormRepresentation> </Lemma> 
<WordForm><feat att="grammaticalGender" val="commonGender"/><feat att="definiteness" val="indefinite"/><feat att="grammaticalNumber" val="singular"/><feat att="case" val="unspecified"/>
<FormRepresentation> <feat att="writtenForm" val="chauvinist"/><feat att="inflectionalParadigm" val="MFG0016"/> <feat att="officiallyApproved" val="yes"/> <feat att="frequency" val=".125"/></FormRepresentation></WordForm>
<WordForm><feat att="grammaticalGender" val="commonGender"/><feat att="definiteness" val="indefinite"/><feat att="grammaticalNumber" val="singular"/><feat att="case" val="genitiveCase"/>
<FormRepresentation> <feat att="writtenForm" val="chauvinists"/><feat att="inflectionalParadigm" val="MFG0016"/> <feat att="officiallyApproved" val="yes"/> <feat att="frequency" val="0.0"/></FormRepresentation></WordForm>
<WordForm><feat att="grammaticalGender" val="commonGender"/><feat att="definiteness" val="indefinite"/><feat att="grammaticalNumber" val="plural"/><feat att="case" val="unspecified"/>
<FormRepresentation> <feat att="writtenForm" val="chauvinister"/><feat att="inflectionalParadigm" val="MFG0016"/> <feat att="officiallyApproved" val="yes"/> <feat att="frequency" val=".1964"/></FormRepresentation></WordForm>
<WordForm><feat att="grammaticalGender" val="commonGender"/><feat att="definiteness" val="indefinite"/><feat att="grammaticalNumber" val="plural"/><feat att="case" val="genitiveCase"/>
<FormRepresentation> <feat att="writtenForm" val="chauvinisters"/><feat att="inflectionalParadigm" val="MFG0016"/> <feat att="officiallyApproved" val="yes"/> <feat att="frequency" val="0.0"/></FormRepresentation></WordForm>
<WordForm><feat att="grammaticalGender" val="commonGender"/><feat att="definiteness" val="definite"/><feat att="grammaticalNumber" val="singular"/><feat att="case" val="unspecified"/>
<FormRepresentation> <feat att="writtenForm" val="chauvinisten"/><feat att="inflectionalParadigm" val="MFG0016"/> <feat att="officiallyApproved" val="yes"/> <feat att="frequency" val=".0179"/></FormRepresentation></WordForm>
<WordForm><feat att="grammaticalGender" val="commonGender"/><feat att="definiteness" val="definite"/><feat att="grammaticalNumber" val="singular"/><feat att="case" val="genitiveCase"/>
<FormRepresentation> <feat att="writtenForm" val="chauvinistens"/><feat att="inflectionalParadigm" val="MFG0016"/> <feat att="officiallyApproved" val="yes"/> <feat att="frequency" val=".0179"/></FormRepresentation></WordForm>
<WordForm><feat att="grammaticalGender" val="commonGender"/><feat att="definiteness" val="definite"/><feat att="grammaticalNumber" val="plural"/><feat att="case" val="unspecified"/>
<FormRepresentation> <feat att="writtenForm" val="chauvinisterne"/><feat att="inflectionalParadigm" val="MFG0016"/> <feat att="officiallyApproved" val="yes"/> <feat att="frequency" val="0.0"/></FormRepresentation></WordForm>
<WordForm><feat att="grammaticalGender" val="commonGender"/><feat att="definiteness" val="definite"/><feat att="grammaticalNumber" val="plural"/><feat att="case" val="genitiveCase"/>
<FormRepresentation> <feat att="writtenForm" val="chauvinisternes"/><feat att="inflectionalParadigm" val="MFG0016"/> <feat att="officiallyApproved" val="yes"/> <feat att="frequency" val="0.0"/></FormRepresentation></WordForm>
</LexicalEntry> 
<LexicalEntry><feat att="partOfSpeech" val="commonNoun"/> 
<feat att="id" val="GMU_CHECKHÆFTE_1"/> 
<feat att="morphologicalUnitId" val="CHECKHÆFTE"/> 
<feat att="originalSource" val="PAROLE"/> 
<feat att="independentWord" val="yes"/> 
<feat att="decomposition" val="check+hefte"/> 
<Lemma><FormRepresentation> <feat att="writtenForm" val="checkhefte"/> <feat att="officiallyApproved" val="yes"/> 
<feat att="joiningElement" val="nil"/> 
<feat att="joiningElementResult" val="checkhefte"/> 
</FormRepresentation> </Lemma> 
<WordForm><feat att="grammaticalGender" val="neuter"/><feat att="definiteness" val="indefinite"/><feat att="grammaticalNumber" val="singular"/><feat att="case" val="unspecified"/>
<FormRepresentation> <feat att="writtenForm" val="checkhefte"/><feat att="inflectionalParadigm" val="MFG0092"/> <feat att="officiallyApproved" val="yes"/> <feat att="frequency" val=".1071"/></FormRepresentation></WordForm>
<WordForm><feat att="grammaticalGender" val="neuter"/><feat att="definiteness" val="indefinite"/><feat att="grammaticalNumber" val="singular"/><feat att="case" val="genitiveCase"/>
<FormRepresentation> <feat att="writtenForm" val="checkheftes"/><feat att="inflectionalParadigm" val="MFG0092"/> <feat att="officiallyApproved" val="yes"/> <feat att="frequency" val="0.0"/></FormRepresentation></WordForm>
<WordForm><feat att="grammaticalGender" val="neuter"/><feat att="definiteness" val="indefinite"/><feat att="grammaticalNumber" val="plural"/><feat att="case" val="unspecified"/>
<FormRepresentation> <feat att="writtenForm" val="checkhefter"/><feat att="inflectionalParadigm" val="MFG0092"/> <feat att="officiallyApproved" val="yes"/> <feat att="frequency" val="0.0"/></FormRepresentation></WordForm>
<WordForm><feat att="grammaticalGender" val="neuter"/><feat att="definiteness" val="indefinite"/><feat att="grammaticalNumber" val="plural"/><feat att="case" val="genitiveCase"/>
<FormRepresentation> <feat att="writtenForm" val="checkhefters"/><feat att="inflectionalParadigm" val="MFG0092"/> <feat att="officiallyApproved" val="yes"/> <feat att="frequency" val="0.0"/></FormRepresentation></WordForm>
<WordForm><feat att="grammaticalGender" val="neuter"/><feat att="definiteness" val="definite"/><feat att="grammaticalNumber" val="singular"/><feat att="case" val="unspecified"/>
<FormRepresentation> <feat att="writtenForm" val="checkheftet"/><feat att="inflectionalParadigm" val="MFG0092"/> <feat att="officiallyApproved" val="yes"/> <feat att="frequency" val=".0536"/></FormRepresentation></WordForm>
<WordForm><feat att="grammaticalGender" val="neuter"/><feat att="definiteness" val="definite"/><feat att="grammaticalNumber" val="singular"/><feat att="case" val="genitiveCase"/>
<FormRepresentation> <feat att="writtenForm" val="checkheftets"/><feat att="inflectionalParadigm" val="MFG0092"/> <feat att="officiallyApproved" val="yes"/> <feat att="frequency" val="0.0"/></FormRepresentation></WordForm>
<WordForm><feat att="grammaticalGender" val="neuter"/><feat att="definiteness" val="definite"/><feat att="grammaticalNumber" val="plural"/><feat att="case" val="unspecified"/>
<FormRepresentation> <feat att="writtenForm" val="checkhefterne"/><feat att="inflectionalParadigm" val="MFG0092"/> <feat att="officiallyApproved" val="yes"/> <feat att="frequency" val="0.0"/></FormRepresentation></WordForm>
<WordForm><feat att="grammaticalGender" val="neuter"/><feat att="definiteness" val="definite"/><feat att="grammaticalNumber" val="plural"/><feat att="case" val="genitiveCase"/>
<FormRepresentation> <feat att="writtenForm" val="checkhefternes"/><feat att="inflectionalParadigm" val="MFG0092"/> <feat att="officiallyApproved" val="yes"/> <feat att="frequency" val="0.0"/></FormRepresentation></WordForm>
<RelatedForm><feat att="spellingVariant" val="GMU_CHECKHÆFTE_2"/> <FormRepresentation><feat att="writtenForm" val="checkhæfte"/></FormRepresentation></RelatedForm> 
</LexicalEntry> 
<LexicalEntry><feat att="partOfSpeech" val="commonNoun"/> 
<feat att="id" val="GMU_CHECKHÆFTE_2"/> 
<feat att="morphologicalUnitId" val="CHECKHÆFTE"/> 
<feat att="originalSource" val="PAROLE"/> 
<feat att="independentWord" val="yes"/> 
<feat att="decomposition" val="check+hæfte"/> 
<Lemma><FormRepresentation> <feat att="writtenForm" val="checkhæfte"/> <feat att="officiallyApproved" val="yes"/> 
<feat att="joiningElement" val="nil"/> 
<feat att="joiningElementResult" val="checkhæfte"/> 
</FormRepresentation> </Lemma> 
<WordForm><feat att="grammaticalGender" val="neuter"/><feat att="definiteness" val="indefinite"/><feat att="grammaticalNumber" val="singular"/><feat att="case" val="unspecified"/>
<FormRepresentation> <feat att="writtenForm" val="checkhæfte"/><feat att="inflectionalParadigm" val="MFG0092"/> <feat att="officiallyApproved" val="yes"/> <feat att="frequency" val=".3214"/></FormRepresentation></WordForm>
<WordForm><feat att="grammaticalGender" val="neuter"/><feat att="definiteness" val="indefinite"/><feat att="grammaticalNumber" val="singular"/><feat att="case" val="genitiveCase"/>
<FormRepresentation> <feat att="writtenForm" val="checkhæftes"/><feat att="inflectionalParadigm" val="MFG0092"/> <feat att="officiallyApproved" val="yes"/> <feat att="frequency" val=".0357"/></FormRepresentation></WordForm>
<WordForm><feat att="grammaticalGender" val="neuter"/><feat att="definiteness" val="indefinite"/><feat att="grammaticalNumber" val="plural"/><feat att="case" val="unspecified"/>
<FormRepresentation> <feat att="writtenForm" val="checkhæfter"/><feat att="inflectionalParadigm" val="MFG0092"/> <feat att="officiallyApproved" val="yes"/> <feat att="frequency" val=".1071"/></FormRepresentation></WordForm>
<WordForm><feat att="grammaticalGender" val="neuter"/><feat att="definiteness" val="indefinite"/><feat att="grammaticalNumber" val="plural"/><feat att="case" val="genitiveCase"/>
<FormRepresentation> <feat att="writtenForm" val="checkhæfters"/><feat att="inflectionalParadigm" val="MFG0092"/> <feat att="officiallyApproved" val="yes"/> <feat att="frequency" val="0.0"/></FormRepresentation></WordForm>
<WordForm><feat att="grammaticalGender" val="neuter"/><feat att="definiteness" val="definite"/><feat att="grammaticalNumber" val="singular"/><feat att="case" val="unspecified"/>
<FormRepresentation> <feat att="writtenForm" val="checkhæftet"/><feat att="inflectionalParadigm" val="MFG0092"/> <feat att="officiallyApproved" val="yes"/> <feat att="frequency" val=".2321"/></FormRepresentation></WordForm>
<WordForm><feat att="grammaticalGender" val="neuter"/><feat att="definiteness" val="definite"/><feat att="grammaticalNumber" val="singular"/><feat att="case" val="genitiveCase"/>
<FormRepresentation> <feat att="writtenForm" val="checkhæftets"/><feat att="inflectionalParadigm" val="MFG0092"/> <feat att="officiallyApproved" val="yes"/> <feat att="frequency" val="0.0"/></FormRepresentation></WordForm>
<WordForm><feat att="grammaticalGender" val="neuter"/><feat att="definiteness" val="definite"/><feat att="grammaticalNumber" val="plural"/><feat att="case" val="unspecified"/>
<FormRepresentation> <feat att="writtenForm" val="checkhæfterne"/><feat att="inflectionalParadigm" val="MFG0092"/> <feat att="officiallyApproved" val="yes"/> <feat att="frequency" val=".0357"/></FormRepresentation></WordForm>
<WordForm><feat att="grammaticalGender" val="neuter"/><feat att="definiteness" val="definite"/><feat att="grammaticalNumber" val="plural"/><feat att="case" val="genitiveCase"/>
<FormRepresentation> <feat att="writtenForm" val="checkhæfternes"/><feat att="inflectionalParadigm" val="MFG0092"/> <feat att="officiallyApproved" val="yes"/> <feat att="frequency" val="0.0"/></FormRepresentation></WordForm>
<RelatedForm><feat att="spellingVariant" val="GMU_CHECKHÆFTE_1"/> <FormRepresentation><feat att="writtenForm" val="checkhefte"/></FormRepresentation></RelatedForm> 
</LexicalEntry> 
<LexicalEntry><feat att="partOfSpeech" val="commonNoun"/> 
<feat att="id" val="GMU_CHECKLISTE_1"/> 
<feat att="morphologicalUnitId" val="CHECKLISTE"/> 
<feat att="originalSource" val="DDO"/> 
<feat att="independentWord" val="yes"/> 
<feat att="decomposition" val="check+liste"/> 
<Lemma><FormRepresentation> <feat att="writtenForm" val="checkliste"/> <feat att="officiallyApproved" val="yes"/> 
<feat att="joiningElement" val="Not analyzed"/> 
</FormRepresentation> </Lemma> 
<WordForm><feat att="grammaticalGender" val="commonGender"/><feat att="definiteness" val="indefinite"/><feat att="grammaticalNumber" val="singular"/><feat att="case" val="unspecified"/>
<FormRepresentation> <feat att="writtenForm" val="checkliste"/><feat att="inflectionalParadigm" val="MFG0076"/> <feat att="officiallyApproved" val="yes"/> <feat att="frequency" val=".5893"/></FormRepresentation></WordForm>
<WordForm><feat att="grammaticalGender" val="commonGender"/><feat att="definiteness" val="indefinite"/><feat att="grammaticalNumber" val="singular"/><feat att="case" val="genitiveCase"/>
<FormRepresentation> <feat att="writtenForm" val="checklistes"/><feat att="inflectionalParadigm" val="MFG0076"/> <feat att="officiallyApproved" val="yes"/> <feat att="frequency" val="0.0"/></FormRepresentation></WordForm>
<WordForm><feat att="grammaticalGender" val="commonGender"/><feat att="definiteness" val="indefinite"/><feat att="grammaticalNumber" val="plural"/><feat att="case" val="unspecified"/>
<FormRepresentation> <feat att="writtenForm" val="checklister"/><feat att="inflectionalParadigm" val="MFG0076"/> <feat att="officiallyApproved" val="yes"/> <feat att="frequency" val=".1429"/></FormRepresentation></WordForm>
<WordForm><feat att="grammaticalGender" val="commonGender"/><feat att="definiteness" val="indefinite"/><feat att="grammaticalNumber" val="plural"/><feat att="case" val="genitiveCase"/>
<FormRepresentation> <feat att="writtenForm" val="checklisters"/><feat att="inflectionalParadigm" val="MFG0076"/> <feat att="officiallyApproved" val="yes"/> <feat att="frequency" val="0.0"/></FormRepresentation></WordForm>
<WordForm><feat att="grammaticalGender" val="commonGender"/><feat att="definiteness" val="definite"/><feat att="grammaticalNumber" val="singular"/><feat att="case" val="unspecified"/>
<FormRepresentation> <feat att="writtenForm" val="checklisten"/><feat att="inflectionalParadigm" val="MFG0076"/> <feat att="officiallyApproved" val="yes"/> <feat att="frequency" val=".2857"/></FormRepresentation></WordForm>
<WordForm><feat att="grammaticalGender" val="commonGender"/><feat att="definiteness" val="definite"/><feat att="grammaticalNumber" val="singular"/><feat att="case" val="genitiveCase"/>
<FormRepresentation> <feat att="writtenForm" val="checklistens"/><feat att="inflectionalParadigm" val="MFG0076"/> <feat att="officiallyApproved" val="yes"/> <feat att="frequency" val="0.0"/></FormRepresentation></WordForm>
<WordForm><feat att="grammaticalGender" val="commonGender"/><feat att="definiteness" val="definite"/><feat att="grammaticalNumber" val="plural"/><feat att="case" val="unspecified"/>
<FormRepresentation> <feat att="writtenForm" val="checklisterne"/><feat att="inflectionalParadigm" val="MFG0076"/> <feat att="officiallyApproved" val="yes"/> <feat att="frequency" val=".0357"/></FormRepresentation></WordForm>
<WordForm><feat att="grammaticalGender" val="commonGender"/><feat att="definiteness" val="definite"/><feat att="grammaticalNumber" val="plural"/><feat att="case" val="genitiveCase"/>
<FormRepresentation> <feat att="writtenForm" val="checklisternes"/><feat att="inflectionalParadigm" val="MFG0076"/> <feat att="officiallyApproved" val="yes"/> <feat att="frequency" val="0.0"/></FormRepresentation></WordForm>
<RelatedForm><feat att="spellingVariant" val="GMU_CHECKLISTE_2"/> <FormRepresentation><feat att="writtenForm" val="tjekliste"/></FormRepresentation></RelatedForm> 
</LexicalEntry> 
<LexicalEntry><feat att="partOfSpeech" val="commonNoun"/> 
<feat att="id" val="GMU_CHECKRYTTERI_1"/> 
<feat att="morphologicalUnitId" val="CHECKRYTTERI"/> 
<feat att="originalSource" val="DDO"/> 
<feat att="independentWord" val="yes"/> 
<feat att="decomposition" val="check+rytteri"/> 
<Lemma><FormRepresentation> <feat att="writtenForm" val="checkrytteri"/> <feat att="officiallyApproved" val="yes"/> 
<feat att="joiningElement" val="nil"/> 
<feat att="joiningElementResult" val="checkrytteri"/> 
</FormRepresentation> </Lemma> 
<WordForm><feat att="grammaticalGender" val="neuter"/><feat att="definiteness" val="indefinite"/><feat att="grammaticalNumber" val="singular"/><feat att="case" val="unspecified"/>
<FormRepresentation> <feat att="writtenForm" val="checkrytteri"/><feat att="inflectionalParadigm" val="MFG0221"/> <feat att="officiallyApproved" val="yes"/> <feat att="frequency" val=".0714"/></FormRepresentation></WordForm>
<WordForm><feat att="grammaticalGender" val="neuter"/><feat att="definiteness" val="indefinite"/><feat att="grammaticalNumber" val="singular"/><feat att="case" val="genitiveCase"/>
<FormRepresentation> <feat att="writtenForm" val="checkrytteris"/><feat att="inflectionalParadigm" val="MFG0221"/> <feat att="officiallyApproved" val="yes"/> <feat att="frequency" val="0.0"/></FormRepresentation></WordForm>
<WordForm><feat att="grammaticalGender" val="neuter"/><feat att="definiteness" val="definite"/><feat att="grammaticalNumber" val="singular"/><feat att="case" val="unspecified"/>
<FormRepresentation> <feat att="writtenForm" val="checkrytteriet"/><feat att="inflectionalParadigm" val="MFG0221"/> <feat att="officiallyApproved" val="yes"/> <feat att="frequency" val="0.0"/></FormRepresentation></WordForm>
<WordForm><feat att="grammaticalGender" val="neuter"/><feat att="definiteness" val="definite"/><feat att="grammaticalNumber" val="singular"/><feat att="case" val="genitiveCase"/>
<FormRepresentation> <feat att="writtenForm" val="checkrytteriets"/><feat att="inflectionalParadigm" val="MFG0221"/> <feat att="officiallyApproved" val="yes"/> <feat att="frequency" val="0.0"/></FormRepresentation></WordForm>
</LexicalEntry> 
<LexicalEntry><feat att="partOfSpeech" val="commonNoun"/> 
<feat att="id" val="GMU_CHEF_1"/> 
<feat att="morphologicalUnitId" val="CHEF"/> 
<feat att="originalSource" val="PAROLE"/> 
<feat att="independentWord" val="yes"/> 
<Lemma><FormRepresentation> <feat att="writtenForm" val="chef"/> <feat att="officiallyApproved" val="yes"/> 
<feat att="joiningElement" val="nil"/> 
<feat att="joiningElementResult" val="chef"/> 
</FormRepresentation> </Lemma> 
<WordForm><feat att="grammaticalGender" val="commonGender"/><feat att="definiteness" val="indefinite"/><feat att="grammaticalNumber" val="singular"/><feat att="case" val="unspecified"/>
<FormRepresentation> <feat att="writtenForm" val="chef"/><feat att="inflectionalParadigm" val="MFG0016"/> <feat att="officiallyApproved" val="yes"/> <feat att="frequency" val="50.3393"/></FormRepresentation></WordForm>
<WordForm><feat att="grammaticalGender" val="commonGender"/><feat att="definiteness" val="indefinite"/><feat att="grammaticalNumber" val="singular"/><feat att="case" val="genitiveCase"/>
<FormRepresentation> <feat att="writtenForm" val="chefs"/><feat att="inflectionalParadigm" val="MFG0016"/> <feat att="officiallyApproved" val="yes"/> <feat att="frequency" val=".375"/></FormRepresentation></WordForm>
<WordForm><feat att="grammaticalGender" val="commonGender"/><feat att="definiteness" val="indefinite"/><feat att="grammaticalNumber" val="plural"/><feat att="case" val="unspecified"/>
<FormRepresentation> <feat att="writtenForm" val="chefer"/><feat att="inflectionalParadigm" val="MFG0016"/> <feat att="officiallyApproved" val="yes"/> <feat att="frequency" val="7.2143"/></FormRepresentation></WordForm>
<WordForm><feat att="grammaticalGender" val="commonGender"/><feat att="definiteness" val="indefinite"/><feat att="grammaticalNumber" val="plural"/><feat att="case" val="genitiveCase"/>
<FormRepresentation> <feat att="writtenForm" val="chefers"/><feat att="inflectionalParadigm" val="MFG0016"/> <feat att="officiallyApproved" val="yes"/> <feat att="frequency" val=".1786"/></FormRepresentation></WordForm>
<WordForm><feat att="grammaticalGender" val="commonGender"/><feat att="definiteness" val="definite"/><feat att="grammaticalNumber" val="singular"/><feat att="case" val="unspecified"/>
<FormRepresentation> <feat att="writtenForm" val="chefen"/><feat att="inflectionalParadigm" val="MFG0016"/> <feat att="officiallyApproved" val="yes"/> <feat att="frequency" val="18.25"/></FormRepresentation></WordForm>
<WordForm><feat att="grammaticalGender" val="commonGender"/><feat att="definiteness" val="definite"/><feat att="grammaticalNumber" val="singular"/><feat att="case" val="genitiveCase"/>
<FormRepresentation> <feat att="writtenForm" val="chefens"/><feat att="inflectionalParadigm" val="MFG0016"/> <feat att="officiallyApproved" val="yes"/> <feat att="frequency" val="1.2679"/></FormRepresentation></WordForm>
<WordForm><feat att="grammaticalGender" val="commonGender"/><feat att="definiteness" val="definite"/><feat att="grammaticalNumber" val="plural"/><feat att="case" val="unspecified"/>
<FormRepresentation> <feat att="writtenForm" val="cheferne"/><feat att="inflectionalParadigm" val="MFG0016"/> <feat att="officiallyApproved" val="yes"/> <feat att="frequency" val="1.5357"/></FormRepresentation></WordForm>
<WordForm><feat att="grammaticalGender" val="commonGender"/><feat att="definiteness" val="definite"/><feat att="grammaticalNumber" val="plural"/><feat att="case" val="genitiveCase"/>
<FormRepresentation> <feat att="writtenForm" val="chefernes"/><feat att="inflectionalParadigm" val="MFG0016"/> <feat att="officiallyApproved" val="yes"/> <feat att="frequency" val=".25"/></FormRepresentation></WordForm>
</LexicalEntry> 
<LexicalEntry><feat att="partOfSpeech" val="commonNoun"/> 
<feat att="id" val="GMU_CHEFFORHANDLER_1"/> 
<feat att="morphologicalUnitId" val="CHEFFORHANDLER"/> 
<feat att="originalSource" val="PAROLE"/> 
<feat att="independentWord" val="yes"/> 
<feat att="decomposition" val="chef+forhandler"/> 
<Lemma><FormRepresentation> <feat att="writtenForm" val="chefforhandler"/> <feat att="officiallyApproved" val="yes"/> 
<feat att="joiningElement" val="Not analyzed"/> 
</FormRepresentation> </Lemma> 
<WordForm><feat att="grammaticalGender" val="commonGender"/><feat att="definiteness" val="indefinite"/><feat att="grammaticalNumber" val="singular"/><feat att="case" val="unspecified"/>
<FormRepresentation> <feat att="writtenForm" val="chefforhandler"/><feat att="inflectionalParadigm" val="MFG0015"/> <feat att="officiallyApproved" val="yes"/> <feat att="frequency" val="1.0179"/></FormRepresentation></WordForm>
<WordForm><feat att="grammaticalGender" val="commonGender"/><feat att="definiteness" val="indefinite"/><feat att="grammaticalNumber" val="singular"/><feat att="case" val="genitiveCase"/>
<FormRepresentation> <feat att="writtenForm" val="chefforhandlers"/><feat att="inflectionalParadigm" val="MFG0015"/> <feat att="officiallyApproved" val="yes"/> <feat att="frequency" val="0.0"/></FormRepresentation></WordForm>
<WordForm><feat att="grammaticalGender" val="commonGender"/><feat att="definiteness" val="indefinite"/><feat att="grammaticalNumber" val="plural"/><feat att="case" val="unspecified"/>
<FormRepresentation> <feat att="writtenForm" val="chefforhandlere"/><feat att="inflectionalParadigm" val="MFG0015"/> <feat att="officiallyApproved" val="yes"/> <feat att="frequency" val=".125"/></FormRepresentation></WordForm>
<WordForm><feat att="grammaticalGender" val="commonGender"/><feat att="definiteness" val="indefinite"/><feat att="grammaticalNumber" val="plural"/><feat att="case" val="genitiveCase"/>
<FormRepresentation> <feat att="writtenForm" val="chefforhandleres"/><feat att="inflectionalParadigm" val="MFG0015"/> <feat att="officiallyApproved" val="yes"/> <feat att="frequency" val="0.0"/></FormRepresentation></WordForm>
<WordForm><feat att="grammaticalGender" val="commonGender"/><feat att="definiteness" val="definite"/><feat att="grammaticalNumber" val="singular"/><feat att="case" val="unspecified"/>
<FormRepresentation> <feat att="writtenForm" val="chefforhandleren"/><feat att="inflectionalParadigm" val="MFG0015"/> <feat att="officiallyApproved" val="yes"/> <feat att="frequency" val=".0357"/></FormRepresentation></WordForm>
<WordForm><feat att="grammaticalGender" val="commonGender"/><feat att="definiteness" val="definite"/><feat att="grammaticalNumber" val="singular"/><feat att="case" val="genitiveCase"/>
<FormRepresentation> <feat att="writtenForm" val="chefforhandlerens"/><feat att="inflectionalParadigm" val="MFG0015"/> <feat att="officiallyApproved" val="yes"/> <feat att="frequency" val="0.0"/></FormRepresentation></WordForm>
<WordForm><feat att="grammaticalGender" val="commonGender"/><feat att="definiteness" val="definite"/><feat att="grammaticalNumber" val="plural"/><feat att="case" val="unspecified"/>
<FormRepresentation> <feat att="writtenForm" val="chefforhandlerne"/><feat att="inflectionalParadigm" val="MFG0015"/> <feat att="officiallyApproved" val="yes"/> <feat att="frequency" val=".0357"/></FormRepresentation></WordForm>
<WordForm><feat att="grammaticalGender" val="commonGender"/><feat att="definiteness" val="definite"/><feat att="grammaticalNumber" val="plural"/><feat att="case" val="genitiveCase"/>
<FormRepresentation> <feat att="writtenForm" val="chefforhandlernes"/><feat att="inflectionalParadigm" val="MFG0015"/> <feat att="officiallyApproved" val="yes"/> <feat att="frequency" val="0.0"/></FormRepresentation></WordForm>
</LexicalEntry> 
<LexicalEntry><feat att="partOfSpeech" val="commonNoun"/> 
<feat att="id" val="GMU_CHEFGRUPPE_1"/> 
<feat att="morphologicalUnitId" val="CHEFGRUPPE"/> 
<feat att="originalSource" val="DDO"/> 
<feat att="independentWord" val="yes"/> 
<feat att="decomposition" val="chef+gruppe"/> 
<Lemma><FormRepresentation> <feat att="writtenForm" val="chefgruppe"/> <feat att="officiallyApproved" val="yes"/> 
<feat att="joiningElement" val="Not analyzed"/> 
</FormRepresentation> </Lemma> 
<WordForm><feat att="grammaticalGender" val="commonGender"/><feat att="definiteness" val="indefinite"/><feat att="grammaticalNumber" val="singular"/><feat att="case" val="unspecified"/>
<FormRepresentation> <feat att="writtenForm" val="chefgruppe"/><feat att="inflectionalParadigm" val="MFG0076"/> <feat att="officiallyApproved" val="yes"/> <feat att="frequency" val=".0893"/></FormRepresentation></WordForm>
<WordForm><feat att="grammaticalGender" val="commonGender"/><feat att="definiteness" val="indefinite"/><feat att="grammaticalNumber" val="singular"/><feat att="case" val="genitiveCase"/>
<FormRepresentation> <feat att="writtenForm" val="chefgruppes"/><feat att="inflectionalParadigm" val="MFG0076"/> <feat att="officiallyApproved" val="yes"/> <feat att="frequency" val="0.0"/></FormRepresentation></WordForm>
<WordForm><feat att="grammaticalGender" val="commonGender"/><feat att="definiteness" val="indefinite"/><feat att="grammaticalNumber" val="plural"/><feat att="case" val="unspecified"/>
<FormRepresentation> <feat att="writtenForm" val="chefgrupper"/><feat att="inflectionalParadigm" val="MFG0076"/> <feat att="officiallyApproved" val="yes"/> <feat att="frequency" val="0.0"/></FormRepresentation></WordForm>
<WordForm><feat att="grammaticalGender" val="commonGender"/><feat att="definiteness" val="indefinite"/><feat att="grammaticalNumber" val="plural"/><feat att="case" val="genitiveCase"/>
<FormRepresentation> <feat att="writtenForm" val="chefgruppers"/><feat att="inflectionalParadigm" val="MFG0076"/> <feat att="officiallyApproved" val="yes"/> <feat att="frequency" val="0.0"/></FormRepresentation></WordForm>
<WordForm><feat att="grammaticalGender" val="commonGender"/><feat att="definiteness" val="definite"/><feat att="grammaticalNumber" val="singular"/><feat att="case" val="unspecified"/>
<FormRepresentation> <feat att="writtenForm" val="chefgruppen"/><feat att="inflectionalParadigm" val="MFG0076"/> <feat att="officiallyApproved" val="yes"/> <feat att="frequency" val=".1607"/></FormRepresentation></WordForm>
<WordForm><feat att="grammaticalGender" val="commonGender"/><feat att="definiteness" val="definite"/><feat att="grammaticalNumber" val="singular"/><feat att="case" val="genitiveCase"/>
<FormRepresentation> <feat att="writtenForm" val="chefgruppens"/><feat att="inflectionalParadigm" val="MFG0076"/> <feat att="officiallyApproved" val="yes"/> <feat att="frequency" val="0.0"/></FormRepresentation></WordForm>
<WordForm><feat att="grammaticalGender" val="commonGender"/><feat att="definiteness" val="definite"/><feat att="grammaticalNumber" val="plural"/><feat att="case" val="unspecified"/>
<FormRepresentation> <feat att="writtenForm" val="chefgrupperne"/><feat att="inflectionalParadigm" val="MFG0076"/> <feat att="officiallyApproved" val="yes"/> <feat att="frequency" val="0.0"/></FormRepresentation></WordForm>
<WordForm><feat att="grammaticalGender" val="commonGender"/><feat att="definiteness" val="definite"/><feat att="grammaticalNumber" val="plural"/><feat att="case" val="genitiveCase"/>
<FormRepresentation> <feat att="writtenForm" val="chefgruppernes"/><feat att="inflectionalParadigm" val="MFG0076"/> <feat att="officiallyApproved" val="yes"/> <feat att="frequency" val="0.0"/></FormRepresentation></WordForm>
</LexicalEntry> 
<LexicalEntry><feat att="partOfSpeech" val="commonNoun"/> 
<feat att="id" val="GMU_CHEFINGENIØR_1"/> 
<feat att="morphologicalUnitId" val="CHEFINGENIØR"/> 
<feat att="originalSource" val="DDO"/> 
<feat att="independentWord" val="yes"/> 
<feat att="decomposition" val="chef+ingeniør"/> 
<Lemma><FormRepresentation> <feat att="writtenForm" val="chefingeniør"/> <feat att="officiallyApproved" val="yes"/> 
<feat att="joiningElement" val="Not analyzed"/> 
</FormRepresentation> </Lemma> 
<WordForm><feat att="grammaticalGender" val="commonGender"/><feat att="definiteness" val="indefinite"/><feat att="grammaticalNumber" val="singular"/><feat att="case" val="unspecified"/>
<FormRepresentation> <feat att="writtenForm" val="chefingeniør"/><feat att="inflectionalParadigm" val="MFG0016"/> <feat att="officiallyApproved" val="yes"/> <feat att="frequency" val=".2321"/></FormRepresentation></WordForm>
<WordForm><feat att="grammaticalGender" val="commonGender"/><feat att="definiteness" val="indefinite"/><feat att="grammaticalNumber" val="singular"/><feat att="case" val="genitiveCase"/>
<FormRepresentation> <feat att="writtenForm" val="chefingeniørs"/><feat att="inflectionalParadigm" val="MFG0016"/> <feat att="officiallyApproved" val="yes"/> <feat att="frequency" val="0.0"/></FormRepresentation></WordForm>
<WordForm><feat att="grammaticalGender" val="commonGender"/><feat att="definiteness" val="indefinite"/><feat att="grammaticalNumber" val="plural"/><feat att="case" val="unspecified"/>
<FormRepresentation> <feat att="writtenForm" val="chefingeniører"/><feat att="inflectionalParadigm" val="MFG0016"/> <feat att="officiallyApproved" val="yes"/> <feat att="frequency" val="0.0"/></FormRepresentation></WordForm>
<WordForm><feat att="grammaticalGender" val="commonGender"/><feat att="definiteness" val="indefinite"/><feat att="grammaticalNumber" val="plural"/><feat att="case" val="genitiveCase"/>
<FormRepresentation> <feat att="writtenForm" val="chefingeniørers"/><feat att="inflectionalParadigm" val="MFG0016"/> <feat att="officiallyApproved" val="yes"/> <feat att="frequency" val="0.0"/></FormRepresentation></WordForm>
<WordForm><feat att="grammaticalGender" val="commonGender"/><feat att="definiteness" val="definite"/><feat att="grammaticalNumber" val="singular"/><feat att="case" val="unspecified"/>
<FormRepresentation> <feat att="writtenForm" val="chefingeniøren"/><feat att="inflectionalParadigm" val="MFG0016"/> <feat att="officiallyApproved" val="yes"/> <feat att="frequency" val=".0179"/></FormRepresentation></WordForm>
<WordForm><feat att="grammaticalGender" val="commonGender"/><feat att="definiteness" val="definite"/><feat att="grammaticalNumber" val="singular"/><feat att="case" val="genitiveCase"/>
<FormRepresentation> <feat att="writtenForm" val="chefingeniørens"/><feat att="inflectionalParadigm" val="MFG0016"/> <feat att="officiallyApproved" val="yes"/> <feat att="frequency" val="0.0"/></FormRepresentation></WordForm>
<WordForm><feat att="grammaticalGender" val="commonGender"/><feat att="definiteness" val="definite"/><feat att="grammaticalNumber" val="plural"/><feat att="case" val="unspecified"/>
<FormRepresentation> <feat att="writtenForm" val="chefingeniørerne"/><feat att="inflectionalParadigm" val="MFG0016"/> <feat att="officiallyApproved" val="yes"/> <feat att="frequency" val="0.0"/></FormRepresentation></WordForm>
<WordForm><feat att="grammaticalGender" val="commonGender"/><feat att="definiteness" val="definite"/><feat att="grammaticalNumber" val="plural"/><feat att="case" val="genitiveCase"/>
<FormRepresentation> <feat att="writtenForm" val="chefingeniørernes"/><feat att="inflectionalParadigm" val="MFG0016"/> <feat att="officiallyApproved" val="yes"/> <feat att="frequency" val="0.0"/></FormRepresentation></WordForm>
</LexicalEntry> 
<LexicalEntry><feat att="partOfSpeech" val="commonNoun"/> 
<feat att="id" val="GMU_CHEFKONSULENT_1"/> 
<feat att="morphologicalUnitId" val="CHEFKONSULENT"/> 
<feat att="originalSource" val="DDO"/> 
<feat att="independentWord" val="yes"/> 
<feat att="decomposition" val="chef+konsulent"/> 
<Lemma><FormRepresentation> <feat att="writtenForm" val="chefkonsulent"/> <feat att="officiallyApproved" val="yes"/> 
<feat att="joiningElement" val="Not analyzed"/> 
</FormRepresentation> </Lemma> 
<WordForm><feat att="grammaticalGender" val="commonGender"/><feat att="definiteness" val="indefinite"/><feat att="grammaticalNumber" val="singular"/><feat att="case" val="unspecified"/>
<FormRepresentation> <feat att="writtenForm" val="chefkonsulent"/><feat att="inflectionalParadigm" val="MFG0016"/> <feat att="officiallyApproved" val="yes"/> <feat att="frequency" val="2.3929"/></FormRepresentation></WordForm>
<WordForm><feat att="grammaticalGender" val="commonGender"/><feat att="definiteness" val="indefinite"/><feat att="grammaticalNumber" val="singular"/><feat att="case" val="genitiveCase"/>
<FormRepresentation> <feat att="writtenForm" val="chefkonsulents"/><feat att="inflectionalParadigm" val="MFG0016"/> <feat att="officiallyApproved" val="yes"/> <feat att="frequency" val="0.0"/></FormRepresentation></WordForm>
<WordForm><feat att="grammaticalGender" val="commonGender"/><feat att="definiteness" val="indefinite"/><feat att="grammaticalNumber" val="plural"/><feat att="case" val="unspecified"/>
<FormRepresentation> <feat att="writtenForm" val="chefkonsulenter"/><feat att="inflectionalParadigm" val="MFG0016"/> <feat att="officiallyApproved" val="yes"/> <feat att="frequency" val="0.0"/></FormRepresentation></WordForm>
<WordForm><feat att="grammaticalGender" val="commonGender"/><feat att="definiteness" val="indefinite"/><feat att="grammaticalNumber" val="plural"/><feat att="case" val="genitiveCase"/>
<FormRepresentation> <feat att="writtenForm" val="chefkonsulenters"/><feat att="inflectionalParadigm" val="MFG0016"/> <feat att="officiallyApproved" val="yes"/> <feat att="frequency" val="0.0"/></FormRepresentation></WordForm>
<WordForm><feat att="grammaticalGender" val="commonGender"/><feat att="definiteness" val="definite"/><feat att="grammaticalNumber" val="singular"/><feat att="case" val="unspecified"/>
<FormRepresentation> <feat att="writtenForm" val="chefkonsulenten"/><feat att="inflectionalParadigm" val="MFG0016"/> <feat att="officiallyApproved" val="yes"/> <feat att="frequency" val=".0714"/></FormRepresentation></WordForm>
<WordForm><feat att="grammaticalGender" val="commonGender"/><feat att="definiteness" val="definite"/><feat att="grammaticalNumber" val="singular"/><feat att="case" val="genitiveCase"/>
<FormRepresentation> <feat att="writtenForm" val="chefkonsulentens"/><feat att="inflectionalParadigm" val="MFG0016"/> <feat att="officiallyApproved" val="yes"/> <feat att="frequency" val="0.0"/></FormRepresentation></WordForm>
<WordForm><feat att="grammaticalGender" val="commonGender"/><feat att="definiteness" val="definite"/><feat att="grammaticalNumber" val="plural"/><feat att="case" val="unspecified"/>
<FormRepresentation> <feat att="writtenForm" val="chefkonsulenterne"/><feat att="inflectionalParadigm" val="MFG0016"/> <feat att="officiallyApproved" val="yes"/> <feat att="frequency" val=".0179"/></FormRepresentation></WordForm>
<WordForm><feat att="grammaticalGender" val="commonGender"/><feat att="definiteness" val="definite"/><feat att="grammaticalNumber" val="plural"/><feat att="case" val="genitiveCase"/>
<FormRepresentation> <feat att="writtenForm" val="chefkonsulenternes"/><feat att="inflectionalParadigm" val="MFG0016"/> <feat att="officiallyApproved" val="yes"/> <feat att="frequency" val="0.0"/></FormRepresentation></WordForm>
</LexicalEntry> 
<LexicalEntry><feat att="partOfSpeech" val="commonNoun"/> 
<feat att="id" val="GMU_CHEFKONTOR_1"/> 
<feat att="morphologicalUnitId" val="CHEFKONTOR"/> 
<feat att="originalSource" val="DDO"/> 
<feat att="independentWord" val="yes"/> 
<feat att="decomposition" val="chef+kontor"/> 
<Lemma><FormRepresentation> <feat att="writtenForm" val="chefkontor"/> <feat att="officiallyApproved" val="yes"/> 
<feat att="joiningElement" val="Not analyzed"/> 
</FormRepresentation> </Lemma> 
<WordForm><feat att="grammaticalGender" val="neuter"/><feat att="definiteness" val="indefinite"/><feat att="grammaticalNumber" val="singular"/><feat att="case" val="unspecified"/>
<FormRepresentation> <feat att="writtenForm" val="chefkontor"/><feat att="inflectionalParadigm" val="MFG0044"/> <feat att="officiallyApproved" val="yes"/> <feat att="frequency" val=".1429"/></FormRepresentation></WordForm>
<WordForm><feat att="grammaticalGender" val="neuter"/><feat att="definiteness" val="indefinite"/><feat att="grammaticalNumber" val="singular"/><feat att="case" val="genitiveCase"/>
<FormRepresentation> <feat att="writtenForm" val="chefkontors"/><feat att="inflectionalParadigm" val="MFG0044"/> <feat att="officiallyApproved" val="yes"/> <feat att="frequency" val="0.0"/></FormRepresentation></WordForm>
<WordForm><feat att="grammaticalGender" val="neuter"/><feat att="definiteness" val="indefinite"/><feat att="grammaticalNumber" val="plural"/><feat att="case" val="unspecified"/>
<FormRepresentation> <feat att="writtenForm" val="chefkontorer"/><feat att="inflectionalParadigm" val="MFG0044"/> <feat att="officiallyApproved" val="yes"/> <feat att="frequency" val="0.0"/></FormRepresentation></WordForm>
<WordForm><feat att="grammaticalGender" val="neuter"/><feat att="definiteness" val="indefinite"/><feat att="grammaticalNumber" val="plural"/><feat att="case" val="genitiveCase"/>
<FormRepresentation> <feat att="writtenForm" val="chefkontorers"/><feat att="inflectionalParadigm" val="MFG0044"/> <feat att="officiallyApproved" val="yes"/> <feat att="frequency" val="0.0"/></FormRepresentation></WordForm>
<WordForm><feat att="grammaticalGender" val="neuter"/><feat att="definiteness" val="definite"/><feat att="grammaticalNumber" val="singular"/><feat att="case" val="unspecified"/>
<FormRepresentation> <feat att="writtenForm" val="chefkontoret"/><feat att="inflectionalParadigm" val="MFG0044"/> <feat att="officiallyApproved" val="yes"/> <feat att="frequency" val=".1607"/></FormRepresentation></WordForm>
<WordForm><feat att="grammaticalGender" val="neuter"/><feat att="definiteness" val="definite"/><feat att="grammaticalNumber" val="singular"/><feat att="case" val="genitiveCase"/>
<FormRepresentation> <feat att="writtenForm" val="chefkontorets"/><feat att="inflectionalParadigm" val="MFG0044"/> <feat att="officiallyApproved" val="yes"/> <feat att="frequency" val="0.0"/></FormRepresentation></WordForm>
<WordForm><feat att="grammaticalGender" val="neuter"/><feat att="definiteness" val="definite"/><feat att="grammaticalNumber" val="plural"/><feat att="case" val="unspecified"/>
<FormRepresentation> <feat att="writtenForm" val="chefkontorerne"/><feat att="inflectionalParadigm" val="MFG0044"/> <feat att="officiallyApproved" val="yes"/> <feat att="frequency" val=".1071"/></FormRepresentation></WordForm>
<WordForm><feat att="grammaticalGender" val="neuter"/><feat att="definiteness" val="definite"/><feat att="grammaticalNumber" val="plural"/><feat att="case" val="genitiveCase"/>
<FormRepresentation> <feat att="writtenForm" val="chefkontorernes"/><feat att="inflectionalParadigm" val="MFG0044"/> <feat att="officiallyApproved" val="yes"/> <feat att="frequency" val="0.0"/></FormRepresentation></WordForm>
</LexicalEntry> 
<LexicalEntry><feat att="partOfSpeech" val="commonNoun"/> 
<feat att="id" val="GMU_CHEFOPTIKER_1"/> 
<feat att="morphologicalUnitId" val="CHEFOPTIKER"/> 
<feat att="originalSource" val="DDO"/> 
<feat att="independentWord" val="yes"/> 
<feat att="decomposition" val="chef+optiker"/> 
<Lemma><FormRepresentation> <feat att="writtenForm" val="chefoptiker"/> <feat att="officiallyApproved" val="yes"/> 
<feat att="joiningElement" val="Not analyzed"/> 
</FormRepresentation> </Lemma> 
<WordForm><feat att="grammaticalGender" val="commonGender"/><feat att="definiteness" val="indefinite"/><feat att="grammaticalNumber" val="singular"/><feat att="case" val="unspecified"/>
<FormRepresentation> <feat att="writtenForm" val="chefoptiker"/><feat att="inflectionalParadigm" val="MFG0015"/> <feat att="officiallyApproved" val="yes"/> <feat att="frequency" val=".0893"/></FormRepresentation></WordForm>
<WordForm><feat att="grammaticalGender" val="commonGender"/><feat att="definiteness" val="indefinite"/><feat att="grammaticalNumber" val="singular"/><feat att="case" val="genitiveCase"/>
<FormRepresentation> <feat att="writtenForm" val="chefoptikers"/><feat att="inflectionalParadigm" val="MFG0015"/> <feat att="officiallyApproved" val="yes"/> <feat att="frequency" val="0.0"/></FormRepresentation></WordForm>
<WordForm><feat att="grammaticalGender" val="commonGender"/><feat att="definiteness" val="indefinite"/><feat att="grammaticalNumber" val="plural"/><feat att="case" val="unspecified"/>
<FormRepresentation> <feat att="writtenForm" val="chefoptikere"/><feat att="inflectionalParadigm" val="MFG0015"/> <feat att="officiallyApproved" val="yes"/> <feat att="frequency" val="0.0"/></FormRepresentation></WordForm>
<WordForm><feat att="grammaticalGender" val="commonGender"/><feat att="definiteness" val="indefinite"/><feat att="grammaticalNumber" val="plural"/><feat att="case" val="genitiveCase"/>
<FormRepresentation> <feat att="writtenForm" val="chefoptikeres"/><feat att="inflectionalParadigm" val="MFG0015"/> <feat att="officiallyApproved" val="yes"/> <feat att="frequency" val="0.0"/></FormRepresentation></WordForm>
<WordForm><feat att="grammaticalGender" val="commonGender"/><feat att="definiteness" val="definite"/><feat att="grammaticalNumber" val="singular"/><feat att="case" val="unspecified"/>
<FormRepresentation> <feat att="writtenForm" val="chefoptikeren"/><feat att="inflectionalParadigm" val="MFG0015"/> <feat att="officiallyApproved" val="yes"/> <feat att="frequency" val=".0357"/></FormRepresentation></WordForm>
<WordForm><feat att="grammaticalGender" val="commonGender"/><feat att="definiteness" val="definite"/><feat att="grammaticalNumber" val="singular"/><feat att="case" val="genitiveCase"/>
<FormRepresentation> <feat att="writtenForm" val="chefoptikerens"/><feat att="inflectionalParadigm" val="MFG0015"/> <feat att="officiallyApproved" val="yes"/> <feat att="frequency" val="0.0"/></FormRepresentation></WordForm>
<WordForm><feat att="grammaticalGender" val="commonGender"/><feat att="definiteness" val="definite"/><feat att="grammaticalNumber" val="plural"/><feat att="case" val="unspecified"/>
<FormRepresentation> <feat att="writtenForm" val="chefoptikerne"/><feat att="inflectionalParadigm" val="MFG0015"/> <feat att="officiallyApproved" val="yes"/> <feat att="frequency" val="0.0"/></FormRepresentation></WordForm>
<WordForm><feat att="grammaticalGender" val="commonGender"/><feat att="definiteness" val="definite"/><feat att="grammaticalNumber" val="plural"/><feat att="case" val="genitiveCase"/>
<FormRepresentation> <feat att="writtenForm" val="chefoptikernes"/><feat att="inflectionalParadigm" val="MFG0015"/> <feat att="officiallyApproved" val="yes"/> <feat att="frequency" val="0.0"/></FormRepresentation></WordForm>
</LexicalEntry> 
<LexicalEntry><feat att="partOfSpeech" val="commonNoun"/> 
<feat att="id" val="GMU_CHEFPOST_1"/> 
<feat att="morphologicalUnitId" val="CHEFPOST"/> 
<feat att="originalSource" val="DDO"/> 
<feat att="independentWord" val="yes"/> 
<feat att="decomposition" val="chef+post"/> 
<Lemma><FormRepresentation> <feat att="writtenForm" val="chefpost"/> <feat att="officiallyApproved" val="yes"/> 
<feat att="joiningElement" val="Not analyzed"/> 
</FormRepresentation> </Lemma> 
<WordForm><feat att="grammaticalGender" val="commonGender"/><feat att="definiteness" val="indefinite"/><feat att="grammaticalNumber" val="singular"/><feat att="case" val="unspecified"/>
<FormRepresentation> <feat att="writtenForm" val="chefpost"/><feat att="inflectionalParadigm" val="MFG0016"/> <feat att="officiallyApproved" val="yes"/> <feat att="frequency" val=".125"/></FormRepresentation></WordForm>
<WordForm><feat att="grammaticalGender" val="commonGender"/><feat att="definiteness" val="indefinite"/><feat att="grammaticalNumber" val="singular"/><feat att="case" val="genitiveCase"/>
<FormRepresentation> <feat att="writtenForm" val="chefposts"/><feat att="inflectionalParadigm" val="MFG0016"/> <feat att="officiallyApproved" val="yes"/> <feat att="frequency" val="0.0"/></FormRepresentation></WordForm>
<WordForm><feat att="grammaticalGender" val="commonGender"/><feat att="definiteness" val="indefinite"/><feat att="grammaticalNumber" val="plural"/><feat att="case" val="unspecified"/>
<FormRepresentation> <feat att="writtenForm" val="chefposter"/><feat att="inflectionalParadigm" val="MFG0016"/> <feat att="officiallyApproved" val="yes"/> <feat att="frequency" val=".125"/></FormRepresentation></WordForm>
<WordForm><feat att="grammaticalGender" val="commonGender"/><feat att="definiteness" val="indefinite"/><feat att="grammaticalNumber" val="plural"/><feat att="case" val="genitiveCase"/>
<FormRepresentation> <feat att="writtenForm" val="chefposters"/><feat att="inflectionalParadigm" val="MFG0016"/> <feat att="officiallyApproved" val="yes"/> <feat att="frequency" val="0.0"/></FormRepresentation></WordForm>
<WordForm><feat att="grammaticalGender" val="commonGender"/><feat att="definiteness" val="definite"/><feat att="grammaticalNumber" val="singular"/><feat att="case" val="unspecified"/>
<FormRepresentation> <feat att="writtenForm" val="chefposten"/><feat att="inflectionalParadigm" val="MFG0016"/> <feat att="officiallyApproved" val="yes"/> <feat att="frequency" val=".625"/></FormRepresentation></WordForm>
<WordForm><feat att="grammaticalGender" val="commonGender"/><feat att="definiteness" val="definite"/><feat att="grammaticalNumber" val="singular"/><feat att="case" val="genitiveCase"/>
<FormRepresentation> <feat att="writtenForm" val="chefpostens"/><feat att="inflectionalParadigm" val="MFG0016"/> <feat att="officiallyApproved" val="yes"/> <feat att="frequency" val="0.0"/></FormRepresentation></WordForm>
<WordForm><feat att="grammaticalGender" val="commonGender"/><feat att="definiteness" val="definite"/><feat att="grammaticalNumber" val="plural"/><feat att="case" val="unspecified"/>
<FormRepresentation> <feat att="writtenForm" val="chefposterne"/><feat att="inflectionalParadigm" val="MFG0016"/> <feat att="officiallyApproved" val="yes"/> <feat att="frequency" val=".0179"/></FormRepresentation></WordForm>
<WordForm><feat att="grammaticalGender" val="commonGender"/><feat att="definiteness" val="definite"/><feat att="grammaticalNumber" val="plural"/><feat att="case" val="genitiveCase"/>
<FormRepresentation> <feat att="writtenForm" val="chefposternes"/><feat att="inflectionalParadigm" val="MFG0016"/> <feat att="officiallyApproved" val="yes"/> <feat att="frequency" val="0.0"/></FormRepresentation></WordForm>
</LexicalEntry> 
<LexicalEntry><feat att="partOfSpeech" val="commonNoun"/> 
<feat att="id" val="GMU_CHEFREDAKTION_1"/> 
<feat att="morphologicalUnitId" val="CHEFREDAKTION"/> 
<feat att="originalSource" val="DDO"/> 
<feat att="independentWord" val="yes"/> 
<feat att="decomposition" val="chef+redaktion"/> 
<Lemma><FormRepresentation> <feat att="writtenForm" val="chefredaktion"/> <feat att="officiallyApproved" val="yes"/> 
<feat att="joiningElement" val="Not analyzed"/> 
</FormRepresentation> </Lemma> 
<WordForm><feat att="grammaticalGender" val="commonGender"/><feat att="definiteness" val="indefinite"/><feat att="grammaticalNumber" val="singular"/><feat att="case" val="unspecified"/>
<FormRepresentation> <feat att="writtenForm" val="chefredaktion"/><feat att="inflectionalParadigm" val="MFG0016"/> <feat att="officiallyApproved" val="yes"/> <feat att="frequency" val=".3393"/></FormRepresentation></WordForm>
<WordForm><feat att="grammaticalGender" val="commonGender"/><feat att="definiteness" val="indefinite"/><feat att="grammaticalNumber" val="singular"/><feat att="case" val="genitiveCase"/>
<FormRepresentation> <feat att="writtenForm" val="chefredaktions"/><feat att="inflectionalParadigm" val="MFG0016"/> <feat att="officiallyApproved" val="yes"/> <feat att="frequency" val="0.0"/></FormRepresentation></WordForm>
<WordForm><feat att="grammaticalGender" val="commonGender"/><feat att="definiteness" val="indefinite"/><feat att="grammaticalNumber" val="plural"/><feat att="case" val="unspecified"/>
<FormRepresentation> <feat att="writtenForm" val="chefredaktioner"/><feat att="inflectionalParadigm" val="MFG0016"/> <feat att="officiallyApproved" val="yes"/> <feat att="frequency" val="0.0"/></FormRepresentation></WordForm>
<WordForm><feat att="grammaticalGender" val="commonGender"/><feat att="definiteness" val="indefinite"/><feat att="grammaticalNumber" val="plural"/><feat att="case" val="genitiveCase"/>
<FormRepresentation> <feat att="writtenForm" val="chefredaktioners"/><feat att="inflectionalParadigm" val="MFG0016"/> <feat att="officiallyApproved" val="yes"/> <feat att="frequency" val="0.0"/></FormRepresentation></WordForm>
<WordForm><feat att="grammaticalGender" val="commonGender"/><feat att="definiteness" val="definite"/><feat att="grammaticalNumber" val="singular"/><feat att="case" val="unspecified"/>
<FormRepresentation> <feat att="writtenForm" val="chefredaktionen"/><feat att="inflectionalParadigm" val="MFG0016"/> <feat att="officiallyApproved" val="yes"/> <feat att="frequency" val=".4464"/></FormRepresentation></WordForm>
<WordForm><feat att="grammaticalGender" val="commonGender"/><feat att="definiteness" val="definite"/><feat att="grammaticalNumber" val="singular"/><feat att="case" val="genitiveCase"/>
<FormRepresentation> <feat att="writtenForm" val="chefredaktionens"/><feat att="inflectionalParadigm" val="MFG0016"/> <feat att="officiallyApproved" val="yes"/> <feat att="frequency" val="0.0"/></FormRepresentation></WordForm>
<WordForm><feat att="grammaticalGender" val="commonGender"/><feat att="definiteness" val="definite"/><feat att="grammaticalNumber" val="plural"/><feat att="case" val="unspecified"/>
<FormRepresentation> <feat att="writtenForm" val="chefredaktionerne"/><feat att="inflectionalParadigm" val="MFG0016"/> <feat att="officiallyApproved" val="yes"/> <feat att="frequency" val=".0179"/></FormRepresentation></WordForm>
<WordForm><feat att="grammaticalGender" val="commonGender"/><feat att="definiteness" val="definite"/><feat att="grammaticalNumber" val="plural"/><feat att="case" val="genitiveCase"/>
<FormRepresentation> <feat att="writtenForm" val="chefredaktionernes"/><feat att="inflectionalParadigm" val="MFG0016"/> <feat att="officiallyApproved" val="yes"/> <feat att="frequency" val="0.0"/></FormRepresentation></WordForm>
</LexicalEntry> 
<LexicalEntry><feat att="partOfSpeech" val="commonNoun"/> 
<feat att="id" val="GMU_CHEFREDAKTØR_1"/> 
<feat att="morphologicalUnitId" val="CHEFREDAKTØR"/> 
<feat att="originalSource" val="PAROLE"/> 
<feat att="independentWord" val="yes"/> 
<feat att="decomposition" val="chef+redaktør"/> 
<Lemma><FormRepresentation> <feat att="writtenForm" val="chefredaktør"/> <feat att="officiallyApproved" val="yes"/> 
<feat att="joiningElement" val="nil"/> 
<feat att="joiningElementResult" val="chefredaktør"/> 
</FormRepresentation> </Lemma> 
<WordForm><feat att="grammaticalGender" val="commonGender"/><feat att="definiteness" val="indefinite"/><feat att="grammaticalNumber" val="singular"/><feat att="case" val="unspecified"/>
<FormRepresentation> <feat att="writtenForm" val="chefredaktør"/><feat att="inflectionalParadigm" val="MFG0016"/> <feat att="officiallyApproved" val="yes"/> <feat att="frequency" val="11.9286"/></FormRepresentation></WordForm>
<WordForm><feat att="grammaticalGender" val="commonGender"/><feat att="definiteness" val="indefinite"/><feat att="grammaticalNumber" val="singular"/><feat att="case" val="genitiveCase"/>
<FormRepresentation> <feat att="writtenForm" val="chefredaktørs"/><feat att="inflectionalParadigm" val="MFG0016"/> <feat att="officiallyApproved" val="yes"/> <feat att="frequency" val=".0714"/></FormRepresentation></WordForm>
<WordForm><feat att="grammaticalGender" val="commonGender"/><feat att="definiteness" val="indefinite"/><feat att="grammaticalNumber" val="plural"/><feat att="case" val="unspecified"/>
<FormRepresentation> <feat att="writtenForm" val="chefredaktører"/><feat att="inflectionalParadigm" val="MFG0016"/> <feat att="officiallyApproved" val="yes"/> <feat att="frequency" val=".4821"/></FormRepresentation></WordForm>
<WordForm><feat att="grammaticalGender" val="commonGender"/><feat att="definiteness" val="indefinite"/><feat att="grammaticalNumber" val="plural"/><feat att="case" val="genitiveCase"/>
<FormRepresentation> <feat att="writtenForm" val="chefredaktørers"/><feat att="inflectionalParadigm" val="MFG0016"/> <feat att="officiallyApproved" val="yes"/> <feat att="frequency" val="0.0"/></FormRepresentation></WordForm>
<WordForm><feat att="grammaticalGender" val="commonGender"/><feat att="definiteness" val="definite"/><feat att="grammaticalNumber" val="singular"/><feat att="case" val="unspecified"/>
<FormRepresentation> <feat att="writtenForm" val="chefredaktøren"/><feat att="inflectionalParadigm" val="MFG0016"/> <feat att="officiallyApproved" val="yes"/> <feat att="frequency" val="2.1429"/></FormRepresentation></WordForm>
<WordForm><feat att="grammaticalGender" val="commonGender"/><feat att="definiteness" val="definite"/><feat att="grammaticalNumber" val="singular"/><feat att="case" val="genitiveCase"/>
<FormRepresentation> <feat att="writtenForm" val="chefredaktørens"/><feat att="inflectionalParadigm" val="MFG0016"/> <feat att="officiallyApproved" val="yes"/> <feat att="frequency" val=".2143"/></FormRepresentation></WordForm>
<WordForm><feat att="grammaticalGender" val="commonGender"/><feat att="definiteness" val="definite"/><feat att="grammaticalNumber" val="plural"/><feat att="case" val="unspecified"/>
<FormRepresentation> <feat att="writtenForm" val="chefredaktørerne"/><feat att="inflectionalParadigm" val="MFG0016"/> <feat att="officiallyApproved" val="yes"/> <feat att="frequency" val=".0893"/></FormRepresentation></WordForm>
<WordForm><feat att="grammaticalGender" val="commonGender"/><feat att="definiteness" val="definite"/><feat att="grammaticalNumber" val="plural"/><feat att="case" val="genitiveCase"/>
<FormRepresentation> <feat att="writtenForm" val="chefredaktørernes"/><feat att="inflectionalParadigm" val="MFG0016"/> <feat att="officiallyApproved" val="yes"/> <feat att="frequency" val=".0536"/></FormRepresentation></WordForm>
</LexicalEntry> 
<LexicalEntry><feat att="partOfSpeech" val="commonNoun"/> 
<feat att="id" val="GMU_CHEMISE_1"/> 
<feat att="morphologicalUnitId" val="CHEMISE"/> 
<feat att="originalSource" val="PAROLE"/> 
<feat att="independentWord" val="yes"/> 
<Lemma><FormRepresentation> <feat att="writtenForm" val="chemise"/> <feat att="officiallyApproved" val="yes"/> 
<feat att="joiningElement" val="nil"/> 
<feat att="joiningElementResult" val="chemise"/> 
</FormRepresentation> </Lemma> 
<WordForm><feat att="grammaticalGender" val="commonGender"/><feat att="definiteness" val="indefinite"/><feat att="grammaticalNumber" val="singular"/><feat att="case" val="unspecified"/>
<FormRepresentation> <feat att="writtenForm" val="chemise"/><feat att="inflectionalParadigm" val="MFG0076"/> <feat att="officiallyApproved" val="yes"/> <feat att="frequency" val=".2321"/></FormRepresentation></WordForm>
<WordForm><feat att="grammaticalGender" val="commonGender"/><feat att="definiteness" val="indefinite"/><feat att="grammaticalNumber" val="singular"/><feat att="case" val="genitiveCase"/>
<FormRepresentation> <feat att="writtenForm" val="chemises"/><feat att="inflectionalParadigm" val="MFG0076"/> <feat att="officiallyApproved" val="yes"/> <feat att="frequency" val="0.0"/></FormRepresentation></WordForm>
<WordForm><feat att="grammaticalGender" val="commonGender"/><feat att="definiteness" val="indefinite"/><feat att="grammaticalNumber" val="plural"/><feat att="case" val="unspecified"/>
<FormRepresentation> <feat att="writtenForm" val="chemiser"/><feat att="inflectionalParadigm" val="MFG0076"/> <feat att="officiallyApproved" val="yes"/> <feat att="frequency" val=".1071"/></FormRepresentation></WordForm>
<WordForm><feat att="grammaticalGender" val="commonGender"/><feat att="definiteness" val="indefinite"/><feat att="grammaticalNumber" val="plural"/><feat att="case" val="genitiveCase"/>
<FormRepresentation> <feat att="writtenForm" val="chemisers"/><feat att="inflectionalParadigm" val="MFG0076"/> <feat att="officiallyApproved" val="yes"/> <feat att="frequency" val="0.0"/></FormRepresentation></WordForm>
<WordForm><feat att="grammaticalGender" val="commonGender"/><feat att="definiteness" val="definite"/><feat att="grammaticalNumber" val="singular"/><feat att="case" val="unspecified"/>
<FormRepresentation> <feat att="writtenForm" val="chemisen"/><feat att="inflectionalParadigm" val="MFG0076"/> <feat att="officiallyApproved" val="yes"/> <feat att="frequency" val=".0714"/></FormRepresentation></WordForm>
<WordForm><feat att="grammaticalGender" val="commonGender"/><feat att="definiteness" val="definite"/><feat att="grammaticalNumber" val="singular"/><feat att="case" val="genitiveCase"/>
<FormRepresentation> <feat att="writtenForm" val="chemisens"/><feat att="inflectionalParadigm" val="MFG0076"/> <feat att="officiallyApproved" val="yes"/> <feat att="frequency" val="0.0"/></FormRepresentation></WordForm>
<WordForm><feat att="grammaticalGender" val="commonGender"/><feat att="definiteness" val="definite"/><feat att="grammaticalNumber" val="plural"/><feat att="case" val="unspecified"/>
<FormRepresentation> <feat att="writtenForm" val="chemiserne"/><feat att="inflectionalParadigm" val="MFG0076"/> <feat att="officiallyApproved" val="yes"/> <feat att="frequency" val="0.0"/></FormRepresentation></WordForm>
<WordForm><feat att="grammaticalGender" val="commonGender"/><feat att="definiteness" val="definite"/><feat att="grammaticalNumber" val="plural"/><feat att="case" val="genitiveCase"/>
<FormRepresentation> <feat att="writtenForm" val="chemisernes"/><feat att="inflectionalParadigm" val="MFG0076"/> <feat att="officiallyApproved" val="yes"/> <feat att="frequency" val="0.0"/></FormRepresentation></WordForm>
</LexicalEntry> 
<LexicalEntry><feat att="partOfSpeech" val="commonNoun"/> 
<feat att="id" val="GMU_CHENILLE_1"/> 
<feat att="morphologicalUnitId" val="CHENILLE"/> 
<feat att="originalSource" val="DDO"/> 
<feat att="independentWord" val="yes"/> 
<Lemma><FormRepresentation> <feat att="writtenForm" val="chenille"/> <feat att="officiallyApproved" val="yes"/> 
<feat att="joiningElement" val="nil"/> 
<feat att="joiningElementResult" val="chenille"/> 
</FormRepresentation> </Lemma> 
<WordForm><feat att="grammaticalGender" val="commonGender"/><feat att="definiteness" val="indefinite"/><feat att="grammaticalNumber" val="singular"/><feat att="case" val="unspecified"/>
<FormRepresentation> <feat att="writtenForm" val="chenille"/><feat att="inflectionalParadigm" val="MFG0076"/> <feat att="officiallyApproved" val="yes"/> <feat att="frequency" val=".0179"/></FormRepresentation></WordForm>
<WordForm><feat att="grammaticalGender" val="commonGender"/><feat att="definiteness" val="indefinite"/><feat att="grammaticalNumber" val="singular"/><feat att="case" val="genitiveCase"/>
<FormRepresentation> <feat att="writtenForm" val="chenilles"/><feat att="inflectionalParadigm" val="MFG0076"/> <feat att="officiallyApproved" val="yes"/> <feat att="frequency" val="0.0"/></FormRepresentation></WordForm>
<WordForm><feat att="grammaticalGender" val="commonGender"/><feat att="definiteness" val="indefinite"/><feat att="grammaticalNumber" val="plural"/><feat att="case" val="unspecified"/>
<FormRepresentation> <feat att="writtenForm" val="cheniller"/><feat att="inflectionalParadigm" val="MFG0076"/> <feat att="officiallyApproved" val="yes"/> <feat att="frequency" val="0.0"/></FormRepresentation></WordForm>
<WordForm><feat att="grammaticalGender" val="commonGender"/><feat att="definiteness" val="indefinite"/><feat att="grammaticalNumber" val="plural"/><feat att="case" val="genitiveCase"/>
<FormRepresentation> <feat att="writtenForm" val="chenillers"/><feat att="inflectionalParadigm" val="MFG0076"/> <feat att="officiallyApproved" val="yes"/> <feat att="frequency" val="0.0"/></FormRepresentation></WordForm>
<WordForm><feat att="grammaticalGender" val="commonGender"/><feat att="definiteness" val="definite"/><feat att="grammaticalNumber" val="singular"/><feat att="case" val="unspecified"/>
<FormRepresentation> <feat att="writtenForm" val="chenillen"/><feat att="inflectionalParadigm" val="MFG0076"/> <feat att="officiallyApproved" val="yes"/> <feat att="frequency" val="0.0"/></FormRepresentation></WordForm>
<WordForm><feat att="grammaticalGender" val="commonGender"/><feat att="definiteness" val="definite"/><feat att="grammaticalNumber" val="singular"/><feat att="case" val="genitiveCase"/>
<FormRepresentation> <feat att="writtenForm" val="chenillens"/><feat att="inflectionalParadigm" val="MFG0076"/> <feat att="officiallyApproved" val="yes"/> <feat att="frequency" val="0.0"/></FormRepresentation></WordForm>
<WordForm><feat att="grammaticalGender" val="commonGender"/><feat att="definiteness" val="definite"/><feat att="grammaticalNumber" val="plural"/><feat att="case" val="unspecified"/>
<FormRepresentation> <feat att="writtenForm" val="chenillerne"/><feat att="inflectionalParadigm" val="MFG0076"/> <feat att="officiallyApproved" val="yes"/> <feat att="frequency" val="0.0"/></FormRepresentation></WordForm>
<WordForm><feat att="grammaticalGender" val="commonGender"/><feat att="definiteness" val="definite"/><feat att="grammaticalNumber" val="plural"/><feat att="case" val="genitiveCase"/>
<FormRepresentation> <feat att="writtenForm" val="chenillernes"/><feat att="inflectionalParadigm" val="MFG0076"/> <feat att="officiallyApproved" val="yes"/> <feat att="frequency" val="0.0"/></FormRepresentation></WordForm>
</LexicalEntry> 
<LexicalEntry><feat att="partOfSpeech" val="commonNoun"/> 
<feat att="id" val="GMU_CHERRYTOMAT_1"/> 
<feat att="morphologicalUnitId" val="CHERRYTOMAT"/> 
<feat att="originalSource" val="DDO"/> 
<feat att="independentWord" val="yes"/> 
<feat att="decomposition" val="cherry+tomat"/> 
<Lemma><FormRepresentation> <feat att="writtenForm" val="cherrytomat"/> <feat att="officiallyApproved" val="yes"/> 
<feat att="joiningElement" val="Not analyzed"/> 
</FormRepresentation> </Lemma> 
<WordForm><feat att="grammaticalGender" val="commonGender"/><feat att="definiteness" val="indefinite"/><feat att="grammaticalNumber" val="singular"/><feat att="case" val="unspecified"/>
<FormRepresentation> <feat att="writtenForm" val="cherrytomat"/><feat att="inflectionalParadigm" val="MFG0016"/> <feat att="officiallyApproved" val="yes"/> <feat att="frequency" val=".0179"/></FormRepresentation></WordForm>
<WordForm><feat att="grammaticalGender" val="commonGender"/><feat att="definiteness" val="indefinite"/><feat att="grammaticalNumber" val="singular"/><feat att="case" val="genitiveCase"/>
<FormRepresentation> <feat att="writtenForm" val="cherrytomats"/><feat att="inflectionalParadigm" val="MFG0016"/> <feat att="officiallyApproved" val="yes"/> <feat att="frequency" val="0.0"/></FormRepresentation></WordForm>
<WordForm><feat att="grammaticalGender" val="commonGender"/><feat att="definiteness" val="indefinite"/><feat att="grammaticalNumber" val="plural"/><feat att="case" val="unspecified"/>
<FormRepresentation> <feat att="writtenForm" val="cherrytomater"/><feat att="inflectionalParadigm" val="MFG0016"/> <feat att="officiallyApproved" val="yes"/> <feat att="frequency" val=".25"/></FormRepresentation></WordForm>
<WordForm><feat att="grammaticalGender" val="commonGender"/><feat att="definiteness" val="indefinite"/><feat att="grammaticalNumber" val="plural"/><feat att="case" val="genitiveCase"/>
<FormRepresentation> <feat att="writtenForm" val="cherrytomaters"/><feat att="inflectionalParadigm" val="MFG0016"/> <feat att="officiallyApproved" val="yes"/> <feat att="frequency" val="0.0"/></FormRepresentation></WordForm>
<WordForm><feat att="grammaticalGender" val="commonGender"/><feat att="definiteness" val="definite"/><feat att="grammaticalNumber" val="singular"/><feat att="case" val="unspecified"/>
<FormRepresentation> <feat att="writtenForm" val="cherrytomaten"/><feat att="inflectionalParadigm" val="MFG0016"/> <feat att="officiallyApproved" val="yes"/> <feat att="frequency" val="0.0"/></FormRepresentation></WordForm>
<WordForm><feat att="grammaticalGender" val="commonGender"/><feat att="definiteness" val="definite"/><feat att="grammaticalNumber" val="singular"/><feat att="case" val="genitiveCase"/>
<FormRepresentation> <feat att="writtenForm" val="cherrytomatens"/><feat att="inflectionalParadigm" val="MFG0016"/> <feat att="officiallyApproved" val="yes"/> <feat att="frequency" val="0.0"/></FormRepresentation></WordForm>
<WordForm><feat att="grammaticalGender" val="commonGender"/><feat att="definiteness" val="definite"/><feat att="grammaticalNumber" val="plural"/><feat att="case" val="unspecified"/>
<FormRepresentation> <feat att="writtenForm" val="cherrytomaterne"/><feat att="inflectionalParadigm" val="MFG0016"/> <feat att="officiallyApproved" val="yes"/> <feat att="frequency" val=".0179"/></FormRepresentation></WordForm>
<WordForm><feat att="grammaticalGender" val="commonGender"/><feat att="definiteness" val="definite"/><feat att="grammaticalNumber" val="plural"/><feat att="case" val="genitiveCase"/>
<FormRepresentation> <feat att="writtenForm" val="cherrytomaternes"/><feat att="inflectionalParadigm" val="MFG0016"/> <feat att="officiallyApproved" val="yes"/> <feat att="frequency" val="0.0"/></FormRepresentation></WordForm>
</LexicalEntry> 
<LexicalEntry><feat att="partOfSpeech" val="commonNoun"/> 
<feat att="id" val="GMU_CHIANTI_1"/> 
<feat att="morphologicalUnitId" val="CHIANTI"/> 
<feat att="originalSource" val="DDO"/> 
<feat att="independentWord" val="yes"/> 
<Lemma><FormRepresentation> <feat att="writtenForm" val="chianti"/> <feat att="officiallyApproved" val="yes"/> 
<feat att="joiningElement" val="nil"/> 
<feat att="joiningElementResult" val="chianti"/> 
</FormRepresentation> </Lemma> 
<WordForm><feat att="grammaticalGender" val="commonGender"/><feat att="definiteness" val="indefinite"/><feat att="grammaticalNumber" val="singular"/><feat att="case" val="unspecified"/>
<FormRepresentation> <feat att="writtenForm" val="chianti"/><feat att="inflectionalParadigm" val="MFG0016"/> <feat att="officiallyApproved" val="yes"/> <feat att="frequency" val=".4464"/></FormRepresentation></WordForm>
<WordForm><feat att="grammaticalGender" val="commonGender"/><feat att="definiteness" val="indefinite"/><feat att="grammaticalNumber" val="singular"/><feat att="case" val="genitiveCase"/>
<FormRepresentation> <feat att="writtenForm" val="chiantis"/><feat att="inflectionalParadigm" val="MFG0016"/> <feat att="officiallyApproved" val="yes"/> <feat att="frequency" val="0.0"/></FormRepresentation></WordForm>
<WordForm><feat att="grammaticalGender" val="commonGender"/><feat att="definiteness" val="indefinite"/><feat att="grammaticalNumber" val="plural"/><feat att="case" val="unspecified"/>
<FormRepresentation> <feat att="writtenForm" val="chiantier"/><feat att="inflectionalParadigm" val="MFG0016"/> <feat att="officiallyApproved" val="yes"/> <feat att="frequency" val="0.0"/></FormRepresentation></WordForm>
<WordForm><feat att="grammaticalGender" val="commonGender"/><feat att="definiteness" val="indefinite"/><feat att="grammaticalNumber" val="plural"/><feat att="case" val="genitiveCase"/>
<FormRepresentation> <feat att="writtenForm" val="chiantiers"/><feat att="inflectionalParadigm" val="MFG0016"/> <feat att="officiallyApproved" val="yes"/> <feat att="frequency" val="0.0"/></FormRepresentation></WordForm>
<WordForm><feat att="grammaticalGender" val="commonGender"/><feat att="definiteness" val="definite"/><feat att="grammaticalNumber" val="singular"/><feat att="case" val="unspecified"/>
<FormRepresentation> <feat att="writtenForm" val="chiantien"/><feat att="inflectionalParadigm" val="MFG0016"/> <feat att="officiallyApproved" val="yes"/> <feat att="frequency" val="0.0"/></FormRepresentation></WordForm>
<WordForm><feat att="grammaticalGender" val="commonGender"/><feat att="definiteness" val="definite"/><feat att="grammaticalNumber" val="singular"/><feat att="case" val="genitiveCase"/>
<FormRepresentation> <feat att="writtenForm" val="chiantiens"/><feat att="inflectionalParadigm" val="MFG0016"/> <feat att="officiallyApproved" val="yes"/> <feat att="frequency" val="0.0"/></FormRepresentation></WordForm>
<WordForm><feat att="grammaticalGender" val="commonGender"/><feat att="definiteness" val="definite"/><feat att="grammaticalNumber" val="plural"/><feat att="case" val="unspecified"/>
<FormRepresentation> <feat att="writtenForm" val="chiantierne"/><feat att="inflectionalParadigm" val="MFG0016"/> <feat att="officiallyApproved" val="yes"/> <feat att="frequency" val="0.0"/></FormRepresentation></WordForm>
<WordForm><feat att="grammaticalGender" val="commonGender"/><feat att="definiteness" val="definite"/><feat att="grammaticalNumber" val="plural"/><feat att="case" val="genitiveCase"/>
<FormRepresentation> <feat att="writtenForm" val="chiantiernes"/><feat att="inflectionalParadigm" val="MFG0016"/> <feat att="officiallyApproved" val="yes"/> <feat att="frequency" val="0.0"/></FormRepresentation></WordForm>
</LexicalEntry> 
<LexicalEntry><feat att="partOfSpeech" val="commonNoun"/> 
<feat att="id" val="GMU_CHIFFON_1"/> 
<feat att="morphologicalUnitId" val="CHIFFON"/> 
<feat att="originalSource" val="DDO"/> 
<feat att="independentWord" val="yes"/> 
<Lemma><FormRepresentation> <feat att="writtenForm" val="chiffon"/> <feat att="officiallyApproved" val="yes"/> 
<feat att="joiningElement" val="nil"/> 
<feat att="joiningElementResult" val="chiffon"/> 
</FormRepresentation> </Lemma> 
<WordForm><feat att="grammaticalGender" val="commonGender"/><feat att="definiteness" val="indefinite"/><feat att="grammaticalNumber" val="singular"/><feat att="case" val="unspecified"/>
<FormRepresentation> <feat att="writtenForm" val="chiffon"/><feat att="inflectionalParadigm" val="MFG0016"/> <feat att="officiallyApproved" val="yes"/> <feat att="frequency" val=".3214"/></FormRepresentation></WordForm>
<WordForm><feat att="grammaticalGender" val="commonGender"/><feat att="definiteness" val="indefinite"/><feat att="grammaticalNumber" val="singular"/><feat att="case" val="genitiveCase"/>
<FormRepresentation> <feat att="writtenForm" val="chiffons"/><feat att="inflectionalParadigm" val="MFG0016"/> <feat att="officiallyApproved" val="yes"/> <feat att="frequency" val=".0357"/></FormRepresentation></WordForm>
<WordForm><feat att="grammaticalGender" val="commonGender"/><feat att="definiteness" val="indefinite"/><feat att="grammaticalNumber" val="plural"/><feat att="case" val="unspecified"/>
<FormRepresentation> <feat att="writtenForm" val="chiffoner"/><feat att="inflectionalParadigm" val="MFG0016"/> <feat att="officiallyApproved" val="yes"/> <feat att="frequency" val="0.0"/></FormRepresentation></WordForm>
<WordForm><feat att="grammaticalGender" val="commonGender"/><feat att="definiteness" val="indefinite"/><feat att="grammaticalNumber" val="plural"/><feat att="case" val="genitiveCase"/>
<FormRepresentation> <feat att="writtenForm" val="chiffoners"/><feat att="inflectionalParadigm" val="MFG0016"/> <feat att="officiallyApproved" val="yes"/> <feat att="frequency" val="0.0"/></FormRepresentation></WordForm>
<WordForm><feat att="grammaticalGender" val="commonGender"/><feat att="definiteness" val="definite"/><feat att="grammaticalNumber" val="singular"/><feat att="case" val="unspecified"/>
<FormRepresentation> <feat att="writtenForm" val="chiffonen"/><feat att="inflectionalParadigm" val="MFG0016"/> <feat att="officiallyApproved" val="yes"/> <feat att="frequency" val="0.0"/></FormRepresentation></WordForm>
<WordForm><feat att="grammaticalGender" val="commonGender"/><feat att="definiteness" val="definite"/><feat att="grammaticalNumber" val="singular"/><feat att="case" val="genitiveCase"/>
<FormRepresentation> <feat att="writtenForm" val="chiffonens"/><feat att="inflectionalParadigm" val="MFG0016"/> <feat att="officiallyApproved" val="yes"/> <feat att="frequency" val="0.0"/></FormRepresentation></WordForm>
<WordForm><feat att="grammaticalGender" val="commonGender"/><feat att="definiteness" val="definite"/><feat att="grammaticalNumber" val="plural"/><feat att="case" val="unspecified"/>
<FormRepresentation> <feat att="writtenForm" val="chiffonerne"/><feat att="inflectionalParadigm" val="MFG0016"/> <feat att="officiallyApproved" val="yes"/> <feat att="frequency" val="0.0"/></FormRepresentation></WordForm>
<WordForm><feat att="grammaticalGender" val="commonGender"/><feat att="definiteness" val="definite"/><feat att="grammaticalNumber" val="plural"/><feat att="case" val="genitiveCase"/>
<FormRepresentation> <feat att="writtenForm" val="chiffonernes"/><feat att="inflectionalParadigm" val="MFG0016"/> <feat att="officiallyApproved" val="yes"/> <feat att="frequency" val="0.0"/></FormRepresentation></WordForm>
</LexicalEntry> 
<LexicalEntry><feat att="partOfSpeech" val="commonNoun"/> 
<feat att="id" val="GMU_CHIKANE_1"/> 
<feat att="morphologicalUnitId" val="CHIKANE"/> 
<feat att="originalSource" val="PAROLE"/> 
<feat att="independentWord" val="yes"/> 
<Lemma><FormRepresentation> <feat att="writtenForm" val="chikane"/> <feat att="officiallyApproved" val="yes"/> 
<feat att="joiningElement" val="nil"/> 
<feat att="joiningElementResult" val="chikane"/> 
</FormRepresentation> </Lemma> 
<WordForm><feat att="grammaticalGender" val="commonGender"/><feat att="definiteness" val="indefinite"/><feat att="grammaticalNumber" val="singular"/><feat att="case" val="unspecified"/>
<FormRepresentation> <feat att="writtenForm" val="chikane"/><feat att="inflectionalParadigm" val="MFG0076"/> <feat att="officiallyApproved" val="yes"/> <feat att="frequency" val="3.1964"/></FormRepresentation></WordForm>
<WordForm><feat att="grammaticalGender" val="commonGender"/><feat att="definiteness" val="indefinite"/><feat att="grammaticalNumber" val="singular"/><feat att="case" val="genitiveCase"/>
<FormRepresentation> <feat att="writtenForm" val="chikanes"/><feat att="inflectionalParadigm" val="MFG0076"/> <feat att="officiallyApproved" val="yes"/> <feat att="frequency" val="0.0"/></FormRepresentation></WordForm>
<WordForm><feat att="grammaticalGender" val="commonGender"/><feat att="definiteness" val="indefinite"/><feat att="grammaticalNumber" val="plural"/><feat att="case" val="unspecified"/>
<FormRepresentation> <feat att="writtenForm" val="chikaner"/><feat att="inflectionalParadigm" val="MFG0076"/> <feat att="officiallyApproved" val="yes"/> <feat att="frequency" val=".25"/></FormRepresentation></WordForm>
<WordForm><feat att="grammaticalGender" val="commonGender"/><feat att="definiteness" val="indefinite"/><feat att="grammaticalNumber" val="plural"/><feat att="case" val="genitiveCase"/>
<FormRepresentation> <feat att="writtenForm" val="chikaners"/><feat att="inflectionalParadigm" val="MFG0076"/> <feat att="officiallyApproved" val="yes"/> <feat att="frequency" val="0.0"/></FormRepresentation></WordForm>
<WordForm><feat att="grammaticalGender" val="commonGender"/><feat att="definiteness" val="definite"/><feat att="grammaticalNumber" val="singular"/><feat att="case" val="unspecified"/>
<FormRepresentation> <feat att="writtenForm" val="chikanen"/><feat att="inflectionalParadigm" val="MFG0076"/> <feat att="officiallyApproved" val="yes"/> <feat att="frequency" val=".5179"/></FormRepresentation></WordForm>
<WordForm><feat att="grammaticalGender" val="commonGender"/><feat att="definiteness" val="definite"/><feat att="grammaticalNumber" val="singular"/><feat att="case" val="genitiveCase"/>
<FormRepresentation> <feat att="writtenForm" val="chikanens"/><feat att="inflectionalParadigm" val="MFG0076"/> <feat att="officiallyApproved" val="yes"/> <feat att="frequency" val=".0179"/></FormRepresentation></WordForm>
<WordForm><feat att="grammaticalGender" val="commonGender"/><feat att="definiteness" val="definite"/><feat att="grammaticalNumber" val="plural"/><feat att="case" val="unspecified"/>
<FormRepresentation> <feat att="writtenForm" val="chikanerne"/><feat att="inflectionalParadigm" val="MFG0076"/> <feat att="officiallyApproved" val="yes"/> <feat att="frequency" val=".0536"/></FormRepresentation></WordForm>
<WordForm><feat att="grammaticalGender" val="commonGender"/><feat att="definiteness" val="definite"/><feat att="grammaticalNumber" val="plural"/><feat att="case" val="genitiveCase"/>
<FormRepresentation> <feat att="writtenForm" val="chikanernes"/><feat att="inflectionalParadigm" val="MFG0076"/> <feat att="officiallyApproved" val="yes"/> <feat att="frequency" val="0.0"/></FormRepresentation></WordForm>
</LexicalEntry> 
<LexicalEntry><feat att="partOfSpeech" val="commonNoun"/> 
<feat att="id" val="GMU_CHIKANERI_1"/> 
<feat att="morphologicalUnitId" val="CHIKANERI"/> 
<feat att="originalSource" val="PAROLE"/> 
<feat att="independentWord" val="yes"/> 
<Lemma><FormRepresentation> <feat att="writtenForm" val="chikaneri"/> <feat att="officiallyApproved" val="yes"/> 
<feat att="joiningElement" val="nil"/> 
<feat att="joiningElementResult" val="chikaneri"/> 
</FormRepresentation> </Lemma> 
<WordForm><feat att="grammaticalGender" val="neuter"/><feat att="definiteness" val="indefinite"/><feat att="grammaticalNumber" val="singular"/><feat att="case" val="unspecified"/>
<FormRepresentation> <feat att="writtenForm" val="chikaneri"/><feat att="inflectionalParadigm" val="MFG0044"/> <feat att="officiallyApproved" val="yes"/> <feat att="frequency" val=".0357"/></FormRepresentation></WordForm>
<WordForm><feat att="grammaticalGender" val="neuter"/><feat att="definiteness" val="indefinite"/><feat att="grammaticalNumber" val="singular"/><feat att="case" val="genitiveCase"/>
<FormRepresentation> <feat att="writtenForm" val="chikaneris"/><feat att="inflectionalParadigm" val="MFG0044"/> <feat att="officiallyApproved" val="yes"/> <feat att="frequency" val="0.0"/></FormRepresentation></WordForm>
<WordForm><feat att="grammaticalGender" val="neuter"/><feat att="definiteness" val="indefinite"/><feat att="grammaticalNumber" val="plural"/><feat att="case" val="unspecified"/>
<FormRepresentation> <feat att="writtenForm" val="chikanerier"/><feat att="inflectionalParadigm" val="MFG0044"/> <feat att="officiallyApproved" val="yes"/> <feat att="frequency" val=".4286"/></FormRepresentation></WordForm>
<WordForm><feat att="grammaticalGender" val="neuter"/><feat att="definiteness" val="indefinite"/><feat att="grammaticalNumber" val="plural"/><feat att="case" val="genitiveCase"/>
<FormRepresentation> <feat att="writtenForm" val="chikaneriers"/><feat att="inflectionalParadigm" val="MFG0044"/> <feat att="officiallyApproved" val="yes"/> <feat att="frequency" val="0.0"/></FormRepresentation></WordForm>
<WordForm><feat att="grammaticalGender" val="neuter"/><feat att="definiteness" val="definite"/><feat att="grammaticalNumber" val="singular"/><feat att="case" val="unspecified"/>
<FormRepresentation> <feat att="writtenForm" val="chikaneriet"/><feat att="inflectionalParadigm" val="MFG0044"/> <feat att="officiallyApproved" val="yes"/> <feat att="frequency" val=".0179"/></FormRepresentation></WordForm>
<WordForm><feat att="grammaticalGender" val="neuter"/><feat att="definiteness" val="definite"/><feat att="grammaticalNumber" val="singular"/><feat att="case" val="genitiveCase"/>
<FormRepresentation> <feat att="writtenForm" val="chikaneriets"/><feat att="inflectionalParadigm" val="MFG0044"/> <feat att="officiallyApproved" val="yes"/> <feat att="frequency" val="0.0"/></FormRepresentation></WordForm>
<WordForm><feat att="grammaticalGender" val="neuter"/><feat att="definiteness" val="definite"/><feat att="grammaticalNumber" val="plural"/><feat att="case" val="unspecified"/>
<FormRepresentation> <feat att="writtenForm" val="chikanerierne"/><feat att="inflectionalParadigm" val="MFG0044"/> <feat att="officiallyApproved" val="yes"/> <feat att="frequency" val=".2679"/></FormRepresentation></WordForm>
<WordForm><feat att="grammaticalGender" val="neuter"/><feat att="definiteness" val="definite"/><feat att="grammaticalNumber" val="plural"/><feat att="case" val="genitiveCase"/>
<FormRepresentation> <feat att="writtenForm" val="chikaneriernes"/><feat att="inflectionalParadigm" val="MFG0044"/> <feat att="officiallyApproved" val="yes"/> <feat att="frequency" val="0.0"/></FormRepresentation></WordForm>
</LexicalEntry> 
<LexicalEntry><feat att="partOfSpeech" val="commonNoun"/> 
<feat att="id" val="GMU_CHILENER_1"/> 
<feat att="morphologicalUnitId" val="CHILENER"/> 
<feat att="originalSource" val="PAROLE"/> 
<feat att="independentWord" val="yes"/> 
<Lemma><FormRepresentation> <feat att="writtenForm" val="chilener"/> <feat att="officiallyApproved" val="yes"/> 
<feat att="joiningElement" val="nil"/> 
<feat att="joiningElementResult" val="chilener"/> 
</FormRepresentation> </Lemma> 
<WordForm><feat att="grammaticalGender" val="commonGender"/><feat att="definiteness" val="indefinite"/><feat att="grammaticalNumber" val="singular"/><feat att="case" val="unspecified"/>
<FormRepresentation> <feat att="writtenForm" val="chilener"/><feat att="inflectionalParadigm" val="MFG0015"/> <feat att="officiallyApproved" val="yes"/> <feat att="frequency" val=".2679"/></FormRepresentation></WordForm>
<WordForm><feat att="grammaticalGender" val="commonGender"/><feat att="definiteness" val="indefinite"/><feat att="grammaticalNumber" val="singular"/><feat att="case" val="genitiveCase"/>
<FormRepresentation> <feat att="writtenForm" val="chileners"/><feat att="inflectionalParadigm" val="MFG0015"/> <feat att="officiallyApproved" val="yes"/> <feat att="frequency" val="0.0"/></FormRepresentation></WordForm>
<WordForm><feat att="grammaticalGender" val="commonGender"/><feat att="definiteness" val="indefinite"/><feat att="grammaticalNumber" val="plural"/><feat att="case" val="unspecified"/>
<FormRepresentation> <feat att="writtenForm" val="chilenere"/><feat att="inflectionalParadigm" val="MFG0015"/> <feat att="officiallyApproved" val="yes"/> <feat att="frequency" val=".25"/></FormRepresentation></WordForm>
<WordForm><feat att="grammaticalGender" val="commonGender"/><feat att="definiteness" val="indefinite"/><feat att="grammaticalNumber" val="plural"/><feat att="case" val="genitiveCase"/>
<FormRepresentation> <feat att="writtenForm" val="chileneres"/><feat att="inflectionalParadigm" val="MFG0015"/> <feat att="officiallyApproved" val="yes"/> <feat att="frequency" val="0.0"/></FormRepresentation></WordForm>
<WordForm><feat att="grammaticalGender" val="commonGender"/><feat att="definiteness" val="definite"/><feat att="grammaticalNumber" val="singular"/><feat att="case" val="unspecified"/>
<FormRepresentation> <feat att="writtenForm" val="chileneren"/><feat att="inflectionalParadigm" val="MFG0015"/> <feat att="officiallyApproved" val="yes"/> <feat att="frequency" val=".5179"/></FormRepresentation></WordForm>
<WordForm><feat att="grammaticalGender" val="commonGender"/><feat att="definiteness" val="definite"/><feat att="grammaticalNumber" val="singular"/><feat att="case" val="genitiveCase"/>
<FormRepresentation> <feat att="writtenForm" val="chilenerens"/><feat att="inflectionalParadigm" val="MFG0015"/> <feat att="officiallyApproved" val="yes"/> <feat att="frequency" val=".0357"/></FormRepresentation></WordForm>
<WordForm><feat att="grammaticalGender" val="commonGender"/><feat att="definiteness" val="definite"/><feat att="grammaticalNumber" val="plural"/><feat att="case" val="unspecified"/>
<FormRepresentation> <feat att="writtenForm" val="chilenerne"/><feat att="inflectionalParadigm" val="MFG0015"/> <feat att="officiallyApproved" val="yes"/> <feat att="frequency" val=".4643"/></FormRepresentation></WordForm>
<WordForm><feat att="grammaticalGender" val="commonGender"/><feat att="definiteness" val="definite"/><feat att="grammaticalNumber" val="plural"/><feat att="case" val="genitiveCase"/>
<FormRepresentation> <feat att="writtenForm" val="chilenernes"/><feat att="inflectionalParadigm" val="MFG0015"/> <feat att="officiallyApproved" val="yes"/> <feat att="frequency" val="0.0"/></FormRepresentation></WordForm>
</LexicalEntry> 
<LexicalEntry><feat att="partOfSpeech" val="commonNoun"/> 
<feat att="id" val="GMU_CHILI_1"/> 
<feat att="morphologicalUnitId" val="CHILI"/> 
<feat att="originalSource" val="PAROLE"/> 
<feat att="independentWord" val="yes"/> 
<Lemma><FormRepresentation> <feat att="writtenForm" val="chili"/> <feat att="officiallyApproved" val="yes"/> 
<feat att="joiningElement" val="nil"/> 
<feat att="joiningElementResult" val="chili"/> 
</FormRepresentation> </Lemma> 
<WordForm><feat att="grammaticalGender" val="commonGender"/><feat att="definiteness" val="indefinite"/><feat att="grammaticalNumber" val="singular"/><feat att="case" val="unspecified"/>
<FormRepresentation> <feat att="writtenForm" val="chili"/><feat att="inflectionalParadigm" val="MFG0016"/> <feat att="officiallyApproved" val="yes"/> <feat att="frequency" val="5.6429"/></FormRepresentation></WordForm>
<WordForm><feat att="grammaticalGender" val="commonGender"/><feat att="definiteness" val="indefinite"/><feat att="grammaticalNumber" val="singular"/><feat att="case" val="genitiveCase"/>
<FormRepresentation> <feat att="writtenForm" val="chilis"/><feat att="inflectionalParadigm" val="MFG0016"/> <feat att="officiallyApproved" val="yes"/> <feat att="frequency" val=".4286"/></FormRepresentation></WordForm>
<WordForm><feat att="grammaticalGender" val="commonGender"/><feat att="definiteness" val="indefinite"/><feat att="grammaticalNumber" val="plural"/><feat att="case" val="unspecified"/>
<FormRepresentation> <feat att="writtenForm" val="chilier"/><feat att="inflectionalParadigm" val="MFG0016"/> <feat att="officiallyApproved" val="yes"/> <feat att="frequency" val=".0357"/></FormRepresentation></WordForm>
<WordForm><feat att="grammaticalGender" val="commonGender"/><feat att="definiteness" val="indefinite"/><feat att="grammaticalNumber" val="plural"/><feat att="case" val="genitiveCase"/>
<FormRepresentation> <feat att="writtenForm" val="chiliers"/><feat att="inflectionalParadigm" val="MFG0016"/> <feat att="officiallyApproved" val="yes"/> <feat att="frequency" val="0.0"/></FormRepresentation></WordForm>
<WordForm><feat att="grammaticalGender" val="commonGender"/><feat att="definiteness" val="definite"/><feat att="grammaticalNumber" val="singular"/><feat att="case" val="unspecified"/>
<FormRepresentation> <feat att="writtenForm" val="chilien"/><feat att="inflectionalParadigm" val="MFG0016"/> <feat att="officiallyApproved" val="yes"/> <feat att="frequency" val=".2679"/></FormRepresentation></WordForm>
<WordForm><feat att="grammaticalGender" val="commonGender"/><feat att="definiteness" val="definite"/><feat att="grammaticalNumber" val="singular"/><feat att="case" val="genitiveCase"/>
<FormRepresentation> <feat att="writtenForm" val="chiliens"/><feat att="inflectionalParadigm" val="MFG0016"/> <feat att="officiallyApproved" val="yes"/> <feat att="frequency" val="0.0"/></FormRepresentation></WordForm>
<WordForm><feat att="grammaticalGender" val="commonGender"/><feat att="definiteness" val="definite"/><feat att="grammaticalNumber" val="plural"/><feat att="case" val="unspecified"/>
<FormRepresentation> <feat att="writtenForm" val="chilierne"/><feat att="inflectionalParadigm" val="MFG0016"/> <feat att="officiallyApproved" val="yes"/> <feat att="frequency" val=".0179"/></FormRepresentation></WordForm>
<WordForm><feat att="grammaticalGender" val="commonGender"/><feat att="definiteness" val="definite"/><feat att="grammaticalNumber" val="plural"/><feat att="case" val="genitiveCase"/>
<FormRepresentation> <feat att="writtenForm" val="chiliernes"/><feat att="inflectionalParadigm" val="MFG0016"/> <feat att="officiallyApproved" val="yes"/> <feat att="frequency" val="0.0"/></FormRepresentation></WordForm>
</LexicalEntry> 
<LexicalEntry><feat att="partOfSpeech" val="commonNoun"/> 
<feat att="id" val="GMU_CHILIPEBER,1_1"/> 
<feat att="morphologicalUnitId" val="CHILIPEBER_1"/> 
<feat att="originalSource" val="DDO"/> 
<feat att="independentWord" val="yes"/> 
<feat att="decomposition" val="chili+peber"/> 
<Lemma><FormRepresentation> <feat att="writtenForm" val="chilipeber"/> <feat att="officiallyApproved" val="yes"/> 
<feat att="joiningElement" val="nil"/> 
<feat att="joiningElementResult" val="chilipeber"/> 
</FormRepresentation> </Lemma> 
<WordForm><feat att="grammaticalGender" val="commonGender"/><feat att="definiteness" val="indefinite"/><feat att="grammaticalNumber" val="singular"/><feat att="case" val="unspecified"/>
<FormRepresentation> <feat att="writtenForm" val="chilipeber"/><feat att="inflectionalParadigm" val="MFG0015,MFG0027"/> <feat att="officiallyApproved" val="yes"/> <feat att="frequency" val=".3036"/></FormRepresentation></WordForm>
<WordForm><feat att="grammaticalGender" val="commonGender"/><feat att="definiteness" val="indefinite"/><feat att="grammaticalNumber" val="singular"/><feat att="case" val="genitiveCase"/>
<FormRepresentation> <feat att="writtenForm" val="chilipebers"/><feat att="inflectionalParadigm" val="MFG0015,MFG0027"/> <feat att="officiallyApproved" val="yes"/> <feat att="frequency" val="0.0"/></FormRepresentation></WordForm>
<WordForm><feat att="grammaticalGender" val="commonGender"/><feat att="definiteness" val="indefinite"/><feat att="grammaticalNumber" val="plural"/><feat att="case" val="unspecified"/>
<FormRepresentation> <feat att="writtenForm" val="chilipebre"/><feat att="inflectionalParadigm" val="MFG0027"/> <feat att="officiallyApproved" val="yes"/> <feat att="frequency" val=".0893"/></FormRepresentation><FormRepresentation> <feat att="writtenForm" val="chilipebere"/><feat att="inflectionalParadigm" val="MFG0015"/> <feat att="officiallyApproved" val="yes"/> <feat att="frequency" val="0.0"/></FormRepresentation></WordForm>
<WordForm><feat att="grammaticalGender" val="commonGender"/><feat att="definiteness" val="indefinite"/><feat att="grammaticalNumber" val="plural"/><feat att="case" val="genitiveCase"/>
<FormRepresentation> <feat att="writtenForm" val="chilipebres"/><feat att="inflectionalParadigm" val="MFG0027"/> <feat att="officiallyApproved" val="yes"/> <feat att="frequency" val="0.0"/></FormRepresentation><FormRepresentation> <feat att="writtenForm" val="chilipeberes"/><feat att="inflectionalParadigm" val="MFG0015"/> <feat att="officiallyApproved" val="yes"/> <feat att="frequency" val="0.0"/></FormRepresentation></WordForm>
<WordForm><feat att="grammaticalGender" val="commonGender"/><feat att="definiteness" val="definite"/><feat att="grammaticalNumber" val="singular"/><feat att="case" val="unspecified"/>
<FormRepresentation> <feat att="writtenForm" val="chilipeberen"/><feat att="inflectionalParadigm" val="MFG0015,MFG0027"/> <feat att="officiallyApproved" val="yes"/> <feat att="frequency" val=".0179"/></FormRepresentation></WordForm>
<WordForm><feat att="grammaticalGender" val="commonGender"/><feat att="definiteness" val="definite"/><feat att="grammaticalNumber" val="singular"/><feat att="case" val="genitiveCase"/>
<FormRepresentation> <feat att="writtenForm" val="chilipeberens"/><feat att="inflectionalParadigm" val="MFG0015,MFG0027"/> <feat att="officiallyApproved" val="yes"/> <feat att="frequency" val="0.0"/></FormRepresentation></WordForm>
<WordForm><feat att="grammaticalGender" val="commonGender"/><feat att="definiteness" val="definite"/><feat att="grammaticalNumber" val="plural"/><feat att="case" val="unspecified"/>
<FormRepresentation> <feat att="writtenForm" val="chilipebrene"/><feat att="inflectionalParadigm" val="MFG0027"/> <feat att="officiallyApproved" val="yes"/> <feat att="frequency" val="0.0"/></FormRepresentation><FormRepresentation> <feat att="writtenForm" val="chilipeberne"/><feat att="inflectionalParadigm" val="MFG0015"/> <feat att="officiallyApproved" val="yes"/> <feat att="frequency" val="0.0"/></FormRepresentation></WordForm>
<WordForm><feat att="grammaticalGender" val="commonGender"/><feat att="definiteness" val="definite"/><feat att="grammaticalNumber" val="plural"/><feat att="case" val="genitiveCase"/>
<FormRepresentation> <feat att="writtenForm" val="chilipebrenes"/><feat att="inflectionalParadigm" val="MFG0027"/> <feat att="officiallyApproved" val="yes"/> <feat att="frequency" val="0.0"/></FormRepresentation><FormRepresentation> <feat att="writtenForm" val="chilipebernes"/><feat att="inflectionalParadigm" val="MFG0015"/> <feat att="officiallyApproved" val="yes"/> <feat att="frequency" val="0.0"/></FormRepresentation></WordForm>
</LexicalEntry> 
<LexicalEntry><feat att="partOfSpeech" val="commonNoun"/> 
<feat att="id" val="GMU_CHILIPEBER,2_1"/> 
<feat att="morphologicalUnitId" val="CHILIPEBER_2"/> 
<feat att="originalSource" val="DDO"/> 
<feat att="independentWord" val="yes"/> 
<feat att="decomposition" val="chili+peber"/> 
<Lemma><FormRepresentation> <feat att="writtenForm" val="chilipeber"/> <feat att="officiallyApproved" val="yes"/> 
<feat att="joiningElement" val="Not analyzed"/> 
</FormRepresentation> </Lemma> 
<WordForm><feat att="grammaticalGender" val="neuter"/><feat att="definiteness" val="indefinite"/><feat att="grammaticalNumber" val="singular"/><feat att="case" val="unspecified"/>
<FormRepresentation> <feat att="writtenForm" val="chilipeber"/><feat att="inflectionalParadigm" val="MFG0221"/> <feat att="officiallyApproved" val="yes"/> <feat att="frequency" val=".3036"/></FormRepresentation></WordForm>
<WordForm><feat att="grammaticalGender" val="neuter"/><feat att="definiteness" val="indefinite"/><feat att="grammaticalNumber" val="singular"/><feat att="case" val="genitiveCase"/>
<FormRepresentation> <feat att="writtenForm" val="chilipebers"/><feat att="inflectionalParadigm" val="MFG0221"/> <feat att="officiallyApproved" val="yes"/> <feat att="frequency" val="0.0"/></FormRepresentation></WordForm>
<WordForm><feat att="grammaticalGender" val="neuter"/><feat att="definiteness" val="definite"/><feat att="grammaticalNumber" val="singular"/><feat att="case" val="unspecified"/>
<FormRepresentation> <feat att="writtenForm" val="chilipeberet"/><feat att="inflectionalParadigm" val="MFG0221"/> <feat att="officiallyApproved" val="yes"/> <feat att="frequency" val="0.0"/></FormRepresentation></WordForm>
<WordForm><feat att="grammaticalGender" val="neuter"/><feat att="definiteness" val="definite"/><feat att="grammaticalNumber" val="singular"/><feat att="case" val="genitiveCase"/>
<FormRepresentation> <feat att="writtenForm" val="chilipeberets"/><feat att="inflectionalParadigm" val="MFG0221"/> <feat att="officiallyApproved" val="yes"/> <feat att="frequency" val="0.0"/></FormRepresentation></WordForm>
</LexicalEntry> 
<LexicalEntry><feat att="partOfSpeech" val="commonNoun"/> 
<feat att="id" val="GMU_CHIMPANSE_1"/> 
<feat att="morphologicalUnitId" val="CHIMPANSE"/> 
<feat att="originalSource" val="PAROLE"/> 
<feat att="independentWord" val="yes"/> 
<Lemma><FormRepresentation> <feat att="writtenForm" val="chimpanse"/> <feat att="officiallyApproved" val="yes"/> 
<feat att="joiningElement" val="nil"/> 
<feat att="joiningElementResult" val="chimpanse"/> 
</FormRepresentation> </Lemma> 
<WordForm><feat att="grammaticalGender" val="commonGender"/><feat att="definiteness" val="indefinite"/><feat att="grammaticalNumber" val="singular"/><feat att="case" val="unspecified"/>
<FormRepresentation> <feat att="writtenForm" val="chimpanse"/><feat att="inflectionalParadigm" val="MFG0076"/> <feat att="officiallyApproved" val="yes"/> <feat att="frequency" val=".3036"/></FormRepresentation></WordForm>
<WordForm><feat att="grammaticalGender" val="commonGender"/><feat att="definiteness" val="indefinite"/><feat att="grammaticalNumber" val="singular"/><feat att="case" val="genitiveCase"/>
<FormRepresentation> <feat att="writtenForm" val="chimpanses"/><feat att="inflectionalParadigm" val="MFG0076"/> <feat att="officiallyApproved" val="yes"/> <feat att="frequency" val="0.0"/></FormRepresentation></WordForm>
<WordForm><feat att="grammaticalGender" val="commonGender"/><feat att="definiteness" val="indefinite"/><feat att="grammaticalNumber" val="plural"/><feat att="case" val="unspecified"/>
<FormRepresentation> <feat att="writtenForm" val="chimpanser"/><feat att="inflectionalParadigm" val="MFG0076"/> <feat att="officiallyApproved" val="yes"/> <feat att="frequency" val=".5714"/></FormRepresentation></WordForm>
<WordForm><feat att="grammaticalGender" val="commonGender"/><feat att="definiteness" val="indefinite"/><feat att="grammaticalNumber" val="plural"/><feat att="case" val="genitiveCase"/>
<FormRepresentation> <feat att="writtenForm" val="chimpansers"/><feat att="inflectionalParadigm" val="MFG0076"/> <feat att="officiallyApproved" val="yes"/> <feat att="frequency" val=".0179"/></FormRepresentation></WordForm>
<WordForm><feat att="grammaticalGender" val="commonGender"/><feat att="definiteness" val="definite"/><feat att="grammaticalNumber" val="singular"/><feat att="case" val="unspecified"/>
<FormRepresentation> <feat att="writtenForm" val="chimpansen"/><feat att="inflectionalParadigm" val="MFG0076"/> <feat att="officiallyApproved" val="yes"/> <feat att="frequency" val=".4643"/></FormRepresentation></WordForm>
<WordForm><feat att="grammaticalGender" val="commonGender"/><feat att="definiteness" val="definite"/><feat att="grammaticalNumber" val="singular"/><feat att="case" val="genitiveCase"/>
<FormRepresentation> <feat att="writtenForm" val="chimpansens"/><feat att="inflectionalParadigm" val="MFG0076"/> <feat att="officiallyApproved" val="yes"/> <feat att="frequency" val=".0179"/></FormRepresentation></WordForm>
<WordForm><feat att="grammaticalGender" val="commonGender"/><feat att="definiteness" val="definite"/><feat att="grammaticalNumber" val="plural"/><feat att="case" val="unspecified"/>
<FormRepresentation> <feat att="writtenForm" val="chimpanserne"/><feat att="inflectionalParadigm" val="MFG0076"/> <feat att="officiallyApproved" val="yes"/> <feat att="frequency" val=".2321"/></FormRepresentation></WordForm>
<WordForm><feat att="grammaticalGender" val="commonGender"/><feat att="definiteness" val="definite"/><feat att="grammaticalNumber" val="plural"/><feat att="case" val="genitiveCase"/>
<FormRepresentation> <feat att="writtenForm" val="chimpansernes"/><feat att="inflectionalParadigm" val="MFG0076"/> <feat att="officiallyApproved" val="yes"/> <feat att="frequency" val=".0893"/></FormRepresentation></WordForm>
</LexicalEntry> 
<LexicalEntry><feat att="partOfSpeech" val="commonNoun"/> 
<feat att="id" val="GMU_CHINCHILLA_1"/> 
<feat att="morphologicalUnitId" val="CHINCHILLA"/> 
<feat att="originalSource" val="DDO"/> 
<feat att="independentWord" val="yes"/> 
<Lemma><FormRepresentation> <feat att="writtenForm" val="chinchilla"/> <feat att="officiallyApproved" val="yes"/> 
<feat att="joiningElement" val="nil"/> 
<feat att="joiningElementResult" val="chinchilla"/> 
</FormRepresentation> </Lemma> 
<WordForm><feat att="grammaticalGender" val="commonGender"/><feat att="definiteness" val="indefinite"/><feat att="grammaticalNumber" val="singular"/><feat att="case" val="unspecified"/>
<FormRepresentation> <feat att="writtenForm" val="chinchilla"/><feat att="inflectionalParadigm" val="MFG0016"/> <feat att="officiallyApproved" val="yes"/> <feat att="frequency" val=".1786"/></FormRepresentation></WordForm>
<WordForm><feat att="grammaticalGender" val="commonGender"/><feat att="definiteness" val="indefinite"/><feat att="grammaticalNumber" val="singular"/><feat att="case" val="genitiveCase"/>
<FormRepresentation> <feat att="writtenForm" val="chinchillas"/><feat att="inflectionalParadigm" val="MFG0016"/> <feat att="officiallyApproved" val="yes"/> <feat att="frequency" val="0.0"/></FormRepresentation></WordForm>
<WordForm><feat att="grammaticalGender" val="commonGender"/><feat att="definiteness" val="indefinite"/><feat att="grammaticalNumber" val="plural"/><feat att="case" val="unspecified"/>
<FormRepresentation> <feat att="writtenForm" val="chinchillaer"/><feat att="inflectionalParadigm" val="MFG0016"/> <feat att="officiallyApproved" val="yes"/> <feat att="frequency" val="0.0"/></FormRepresentation></WordForm>
<WordForm><feat att="grammaticalGender" val="commonGender"/><feat att="definiteness" val="indefinite"/><feat att="grammaticalNumber" val="plural"/><feat att="case" val="genitiveCase"/>
<FormRepresentation> <feat att="writtenForm" val="chinchillaers"/><feat att="inflectionalParadigm" val="MFG0016"/> <feat att="officiallyApproved" val="yes"/> <feat att="frequency" val="0.0"/></FormRepresentation></WordForm>
<WordForm><feat att="grammaticalGender" val="commonGender"/><feat att="definiteness" val="definite"/><feat att="grammaticalNumber" val="singular"/><feat att="case" val="unspecified"/>
<FormRepresentation> <feat att="writtenForm" val="chinchillaen"/><feat att="inflectionalParadigm" val="MFG0016"/> <feat att="officiallyApproved" val="yes"/> <feat att="frequency" val=".0179"/></FormRepresentation></WordForm>
<WordForm><feat att="grammaticalGender" val="commonGender"/><feat att="definiteness" val="definite"/><feat att="grammaticalNumber" val="singular"/><feat att="case" val="genitiveCase"/>
<FormRepresentation> <feat att="writtenForm" val="chinchillaens"/><feat att="inflectionalParadigm" val="MFG0016"/> <feat att="officiallyApproved" val="yes"/> <feat att="frequency" val="0.0"/></FormRepresentation></WordForm>
<WordForm><feat att="grammaticalGender" val="commonGender"/><feat att="definiteness" val="definite"/><feat att="grammaticalNumber" val="plural"/><feat att="case" val="unspecified"/>
<FormRepresentation> <feat att="writtenForm" val="chinchillaerne"/><feat att="inflectionalParadigm" val="MFG0016"/> <feat att="officiallyApproved" val="yes"/> <feat att="frequency" val="0.0"/></FormRepresentation></WordForm>
<WordForm><feat att="grammaticalGender" val="commonGender"/><feat att="definiteness" val="definite"/><feat att="grammaticalNumber" val="plural"/><feat att="case" val="genitiveCase"/>
<FormRepresentation> <feat att="writtenForm" val="chinchillaernes"/><feat att="inflectionalParadigm" val="MFG0016"/> <feat att="officiallyApproved" val="yes"/> <feat att="frequency" val="0.0"/></FormRepresentation></WordForm>
</LexicalEntry> 
<LexicalEntry><feat att="partOfSpeech" val="commonNoun"/> 
<feat att="id" val="GMU_CHINTZ_1"/> 
<feat att="morphologicalUnitId" val="CHINTZ"/> 
<feat att="originalSource" val="DDO"/> 
<feat att="independentWord" val="yes"/> 
<Lemma><FormRepresentation> <feat att="writtenForm" val="chintz"/> <feat att="officiallyApproved" val="yes"/> 
<feat att="joiningElement" val="nil"/> 
<feat att="joiningElementResult" val="chintz"/> 
</FormRepresentation> </Lemma> 
<WordForm><feat att="grammaticalGender" val="commonGender"/><feat att="definiteness" val="indefinite"/><feat att="grammaticalNumber" val="singular"/><feat att="case" val="unspecified"/>
<FormRepresentation> <feat att="writtenForm" val="chintz"/><feat att="inflectionalParadigm" val="MFG0016"/> <feat att="officiallyApproved" val="yes"/> <feat att="frequency" val=".0536"/></FormRepresentation></WordForm>
<WordForm><feat att="grammaticalGender" val="commonGender"/><feat att="definiteness" val="indefinite"/><feat att="grammaticalNumber" val="singular"/><feat att="case" val="genitiveCase"/>
<FormRepresentation> <feat att="writtenForm" val="chintzs"/><feat att="inflectionalParadigm" val="MFG0016"/> <feat att="officiallyApproved" val="yes"/> <feat att="frequency" val="0.0"/></FormRepresentation></WordForm>
<WordForm><feat att="grammaticalGender" val="commonGender"/><feat att="definiteness" val="indefinite"/><feat att="grammaticalNumber" val="plural"/><feat att="case" val="unspecified"/>
<FormRepresentation> <feat att="writtenForm" val="chintzer"/><feat att="inflectionalParadigm" val="MFG0016"/> <feat att="officiallyApproved" val="yes"/> <feat att="frequency" val="0.0"/></FormRepresentation></WordForm>
<WordForm><feat att="grammaticalGender" val="commonGender"/><feat att="definiteness" val="indefinite"/><feat att="grammaticalNumber" val="plural"/><feat att="case" val="genitiveCase"/>
<FormRepresentation> <feat att="writtenForm" val="chintzers"/><feat att="inflectionalParadigm" val="MFG0016"/> <feat att="officiallyApproved" val="yes"/> <feat att="frequency" val="0.0"/></FormRepresentation></WordForm>
<WordForm><feat att="grammaticalGender" val="commonGender"/><feat att="definiteness" val="definite"/><feat att="grammaticalNumber" val="singular"/><feat att="case" val="unspecified"/>
<FormRepresentation> <feat att="writtenForm" val="chintzen"/><feat att="inflectionalParadigm" val="MFG0016"/> <feat att="officiallyApproved" val="yes"/> <feat att="frequency" val=".0179"/></FormRepresentation></WordForm>
<WordForm><feat att="grammaticalGender" val="commonGender"/><feat att="definiteness" val="definite"/><feat att="grammaticalNumber" val="singular"/><feat att="case" val="genitiveCase"/>
<FormRepresentation> <feat att="writtenForm" val="chintzens"/><feat att="inflectionalParadigm" val="MFG0016"/> <feat att="officiallyApproved" val="yes"/> <feat att="frequency" val="0.0"/></FormRepresentation></WordForm>
<WordForm><feat att="grammaticalGender" val="commonGender"/><feat att="definiteness" val="definite"/><feat att="grammaticalNumber" val="plural"/><feat att="case" val="unspecified"/>
<FormRepresentation> <feat att="writtenForm" val="chintzerne"/><feat att="inflectionalParadigm" val="MFG0016"/> <feat att="officiallyApproved" val="yes"/> <feat att="frequency" val="0.0"/></FormRepresentation></WordForm>
<WordForm><feat att="grammaticalGender" val="commonGender"/><feat att="definiteness" val="definite"/><feat att="grammaticalNumber" val="plural"/><feat att="case" val="genitiveCase"/>
<FormRepresentation> <feat att="writtenForm" val="chintzernes"/><feat att="inflectionalParadigm" val="MFG0016"/> <feat att="officiallyApproved" val="yes"/> <feat att="frequency" val="0.0"/></FormRepresentation></WordForm>
</LexicalEntry> 
<LexicalEntry><feat att="partOfSpeech" val="commonNoun"/> 
<feat att="id" val="GMU_CHIP_1"/> 
<feat att="morphologicalUnitId" val="CHIP"/> 
<feat att="originalSource" val="EDB-KORPUS"/> 
<feat att="independentWord" val="yes"/> 
<Lemma><FormRepresentation> <feat att="writtenForm" val="chip"/> <feat att="officiallyApproved" val="yes"/> 
<feat att="joiningElement" val="nil"/> 
<feat att="joiningElementResult" val="chip"/> 
</FormRepresentation> </Lemma> 
<WordForm><feat att="grammaticalGender" val="commonGender"/><feat att="definiteness" val="indefinite"/><feat att="grammaticalNumber" val="singular"/><feat att="case" val="unspecified"/>
<FormRepresentation> <feat att="writtenForm" val="chip"/><feat att="inflectionalParadigm" val="MFG0082,MFG1009"/> <feat att="officiallyApproved" val="yes"/> <feat att="frequency" val="2.2321"/></FormRepresentation></WordForm>
<WordForm><feat att="grammaticalGender" val="commonGender"/><feat att="definiteness" val="indefinite"/><feat att="grammaticalNumber" val="singular"/><feat att="case" val="genitiveCase"/>
<FormRepresentation> <feat att="writtenForm" val="chips"/><feat att="inflectionalParadigm" val="MFG0082,MFG1009"/> <feat att="officiallyApproved" val="yes"/> <feat att="frequency" val="4.3929"/></FormRepresentation></WordForm>
<WordForm><feat att="grammaticalGender" val="commonGender"/><feat att="definiteness" val="indefinite"/><feat att="grammaticalNumber" val="plural"/><feat att="case" val="unspecified"/>
<FormRepresentation> <feat att="writtenForm" val="chips"/><feat att="inflectionalParadigm" val="MFG1009"/> <feat att="officiallyApproved" val="yes"/> <feat att="frequency" val="4.3929"/></FormRepresentation><FormRepresentation> <feat att="writtenForm" val="chip"/><feat att="inflectionalParadigm" val="MFG0082"/> <feat att="officiallyApproved" val="yes"/> <feat att="frequency" val="2.2321"/></FormRepresentation></WordForm>
<WordForm><feat att="grammaticalGender" val="commonGender"/><feat att="definiteness" val="indefinite"/><feat att="grammaticalNumber" val="plural"/><feat att="case" val="genitiveCase"/>
<FormRepresentation> <feat att="writtenForm" val="chipses"/><feat att="inflectionalParadigm" val="MFG1009"/> <feat att="officiallyApproved" val="no"/> <feat att="frequency" val="0.0"/></FormRepresentation><FormRepresentation> <feat att="writtenForm" val="chips's"/><feat att="inflectionalParadigm" val="MFG1009"/> <feat att="officiallyApproved" val="no"/> <feat att="frequency" val="0.0"/></FormRepresentation><FormRepresentation> <feat att="writtenForm" val="chips'"/><feat att="inflectionalParadigm" val="MFG1009"/> <feat att="officiallyApproved" val="yes"/> <feat att="frequency" val="0.0"/></FormRepresentation><FormRepresentation> <feat att="writtenForm" val="chips"/><feat att="inflectionalParadigm" val="MFG0082"/> <feat att="officiallyApproved" val="yes"/> <feat att="frequency" val="4.3929"/></FormRepresentation></WordForm>
<WordForm><feat att="grammaticalGender" val="commonGender"/><feat att="definiteness" val="definite"/><feat att="grammaticalNumber" val="singular"/><feat att="case" val="unspecified"/>
<FormRepresentation> <feat att="writtenForm" val="chippen"/><feat att="inflectionalParadigm" val="MFG0082,MFG1009"/> <feat att="officiallyApproved" val="yes"/> <feat att="frequency" val=".5893"/></FormRepresentation></WordForm>
<WordForm><feat att="grammaticalGender" val="commonGender"/><feat att="definiteness" val="definite"/><feat att="grammaticalNumber" val="singular"/><feat att="case" val="genitiveCase"/>
<FormRepresentation> <feat att="writtenForm" val="chippens"/><feat att="inflectionalParadigm" val="MFG0082,MFG1009"/> <feat att="officiallyApproved" val="yes"/> <feat att="frequency" val=".0893"/></FormRepresentation></WordForm>
<WordForm><feat att="grammaticalGender" val="commonGender"/><feat att="definiteness" val="definite"/><feat att="grammaticalNumber" val="plural"/><feat att="case" val="unspecified"/>
<FormRepresentation> <feat att="writtenForm" val="chipsene"/><feat att="inflectionalParadigm" val="MFG1009"/> <feat att="officiallyApproved" val="yes"/> <feat att="frequency" val=".2321"/></FormRepresentation><FormRepresentation> <feat att="writtenForm" val="chippene"/><feat att="inflectionalParadigm" val="MFG0082"/> <feat att="officiallyApproved" val="yes"/> <feat att="frequency" val=".0536"/></FormRepresentation></WordForm>
<WordForm><feat att="grammaticalGender" val="commonGender"/><feat att="definiteness" val="definite"/><feat att="grammaticalNumber" val="plural"/><feat att="case" val="genitiveCase"/>
<FormRepresentation> <feat att="writtenForm" val="chipsenes"/><feat att="inflectionalParadigm" val="MFG1009"/> <feat att="officiallyApproved" val="yes"/> <feat att="frequency" val="0.0"/></FormRepresentation><FormRepresentation> <feat att="writtenForm" val="chippenes"/><feat att="inflectionalParadigm" val="MFG0082"/> <feat att="officiallyApproved" val="yes"/> <feat att="frequency" val="0.0"/></FormRepresentation></WordForm>
</LexicalEntry> 
<LexicalEntry><feat att="partOfSpeech" val="commonNoun"/> 
<feat att="id" val="GMU_CHIP-GENERATION_1"/> 
<feat att="morphologicalUnitId" val="CHIP-GENERATION"/> 
<feat att="originalSource" val="EDB-KORPUS"/> 
<feat att="independentWord" val="yes"/> 
<feat att="decomposition" val="chip+-+generation"/> 
<Lemma><FormRepresentation> <feat att="writtenForm" val="chip-generation"/> <feat att="officiallyApproved" val="yes"/> 
<feat att="joiningElement" val="Not analyzed"/> 
</FormRepresentation> </Lemma> 
<WordForm><feat att="grammaticalGender" val="commonGender"/><feat att="definiteness" val="indefinite"/><feat att="grammaticalNumber" val="singular"/><feat att="case" val="unspecified"/>
<FormRepresentation> <feat att="writtenForm" val="chip-generation"/><feat att="inflectionalParadigm" val="MFG0016"/> <feat att="officiallyApproved" val="yes"/> <feat att="frequency" val="0.0"/></FormRepresentation></WordForm>
<WordForm><feat att="grammaticalGender" val="commonGender"/><feat att="definiteness" val="indefinite"/><feat att="grammaticalNumber" val="singular"/><feat att="case" val="genitiveCase"/>
<FormRepresentation> <feat att="writtenForm" val="chip-generations"/><feat att="inflectionalParadigm" val="MFG0016"/> <feat att="officiallyApproved" val="yes"/> <feat att="frequency" val="0.0"/></FormRepresentation></WordForm>
<WordForm><feat att="grammaticalGender" val="commonGender"/><feat att="definiteness" val="indefinite"/><feat att="grammaticalNumber" val="plural"/><feat att="case" val="unspecified"/>
<FormRepresentation> <feat att="writtenForm" val="chip-generationer"/><feat att="inflectionalParadigm" val="MFG0016"/> <feat att="officiallyApproved" val="yes"/> <feat att="frequency" val="0.0"/></FormRepresentation></WordForm>
<WordForm><feat att="grammaticalGender" val="commonGender"/><feat att="definiteness" val="indefinite"/><feat att="grammaticalNumber" val="plural"/><feat att="case" val="genitiveCase"/>
<FormRepresentation> <feat att="writtenForm" val="chip-generationers"/><feat att="inflectionalParadigm" val="MFG0016"/> <feat att="officiallyApproved" val="yes"/> <feat att="frequency" val="0.0"/></FormRepresentation></WordForm>
<WordForm><feat att="grammaticalGender" val="commonGender"/><feat att="definiteness" val="definite"/><feat att="grammaticalNumber" val="singular"/><feat att="case" val="unspecified"/>
<FormRepresentation> <feat att="writtenForm" val="chip-generationen"/><feat att="inflectionalParadigm" val="MFG0016"/> <feat att="officiallyApproved" val="yes"/> <feat att="frequency" val="0.0"/></FormRepresentation></WordForm>
<WordForm><feat att="grammaticalGender" val="commonGender"/><feat att="definiteness" val="definite"/><feat att="grammaticalNumber" val="singular"/><feat att="case" val="genitiveCase"/>
<FormRepresentation> <feat att="writtenForm" val="chip-generationens"/><feat att="inflectionalParadigm" val="MFG0016"/> <feat att="officiallyApproved" val="yes"/> <feat att="frequency" val="0.0"/></FormRepresentation></WordForm>
<WordForm><feat att="grammaticalGender" val="commonGender"/><feat att="definiteness" val="definite"/><feat att="grammaticalNumber" val="plural"/><feat att="case" val="unspecified"/>
<FormRepresentation> <feat att="writtenForm" val="chip-generationerne"/><feat att="inflectionalParadigm" val="MFG0016"/> <feat att="officiallyApproved" val="yes"/> <feat att="frequency" val="0.0"/></FormRepresentation></WordForm>
<WordForm><feat att="grammaticalGender" val="commonGender"/><feat att="definiteness" val="definite"/><feat att="grammaticalNumber" val="plural"/><feat att="case" val="genitiveCase"/>
<FormRepresentation> <feat att="writtenForm" val="chip-generationernes"/><feat att="inflectionalParadigm" val="MFG0016"/> <feat att="officiallyApproved" val="yes"/> <feat att="frequency" val="0.0"/></FormRepresentation></WordForm>
</LexicalEntry> 
<LexicalEntry><feat att="partOfSpeech" val="commonNoun"/> 
<feat att="id" val="GMU_CHIP-INDUSTRI_1"/> 
<feat att="morphologicalUnitId" val="CHIP-INDUSTRI"/> 
<feat att="originalSource" val="EDB-KORPUS"/> 
<feat att="independentWord" val="yes"/> 
<feat att="decomposition" val="chip+-+industri"/> 
<Lemma><FormRepresentation> <feat att="writtenForm" val="chip-industri"/> <feat att="officiallyApproved" val="yes"/> 
<feat att="joiningElement" val="Not analyzed"/> 
</FormRepresentation> </Lemma> 
<WordForm><feat att="grammaticalGender" val="commonGender"/><feat att="definiteness" val="indefinite"/><feat att="grammaticalNumber" val="singular"/><feat att="case" val="unspecified"/>
<FormRepresentation> <feat att="writtenForm" val="chip-industri"/><feat att="inflectionalParadigm" val="MFG0016"/> <feat att="officiallyApproved" val="yes"/> <feat att="frequency" val="0.0"/></FormRepresentation></WordForm>
<WordForm><feat att="grammaticalGender" val="commonGender"/><feat att="definiteness" val="indefinite"/><feat att="grammaticalNumber" val="singular"/><feat att="case" val="genitiveCase"/>
<FormRepresentation> <feat att="writtenForm" val="chip-industris"/><feat att="inflectionalParadigm" val="MFG0016"/> <feat att="officiallyApproved" val="yes"/> <feat att="frequency" val="0.0"/></FormRepresentation></WordForm>
<WordForm><feat att="grammaticalGender" val="commonGender"/><feat att="definiteness" val="indefinite"/><feat att="grammaticalNumber" val="plural"/><feat att="case" val="unspecified"/>
<FormRepresentation> <feat att="writtenForm" val="chip-industrier"/><feat att="inflectionalParadigm" val="MFG0016"/> <feat att="officiallyApproved" val="yes"/> <feat att="frequency" val="0.0"/></FormRepresentation></WordForm>
<WordForm><feat att="grammaticalGender" val="commonGender"/><feat att="definiteness" val="indefinite"/><feat att="grammaticalNumber" val="plural"/><feat att="case" val="genitiveCase"/>
<FormRepresentation> <feat att="writtenForm" val="chip-industriers"/><feat att="inflectionalParadigm" val="MFG0016"/> <feat att="officiallyApproved" val="yes"/> <feat att="frequency" val="0.0"/></FormRepresentation></WordForm>
<WordForm><feat att="grammaticalGender" val="commonGender"/><feat att="definiteness" val="definite"/><feat att="grammaticalNumber" val="singular"/><feat att="case" val="unspecified"/>
<FormRepresentation> <feat att="writtenForm" val="chip-industrien"/><feat att="inflectionalParadigm" val="MFG0016"/> <feat att="officiallyApproved" val="yes"/> <feat att="frequency" val="0.0"/></FormRepresentation></WordForm>
<WordForm><feat att="grammaticalGender" val="commonGender"/><feat att="definiteness" val="definite"/><feat att="grammaticalNumber" val="singular"/><feat att="case" val="genitiveCase"/>
<FormRepresentation> <feat att="writtenForm" val="chip-industriens"/><feat att="inflectionalParadigm" val="MFG0016"/> <feat att="officiallyApproved" val="yes"/> <feat att="frequency" val="0.0"/></FormRepresentation></WordForm>
<WordForm><feat att="grammaticalGender" val="commonGender"/><feat att="definiteness" val="definite"/><feat att="grammaticalNumber" val="plural"/><feat att="case" val="unspecified"/>
<FormRepresentation> <feat att="writtenForm" val="chip-industrierne"/><feat att="inflectionalParadigm" val="MFG0016"/> <feat att="officiallyApproved" val="yes"/> <feat att="frequency" val="0.0"/></FormRepresentation></WordForm>
<WordForm><feat att="grammaticalGender" val="commonGender"/><feat att="definiteness" val="definite"/><feat att="grammaticalNumber" val="plural"/><feat att="case" val="genitiveCase"/>
<FormRepresentation> <feat att="writtenForm" val="chip-industriernes"/><feat att="inflectionalParadigm" val="MFG0016"/> <feat att="officiallyApproved" val="yes"/> <feat att="frequency" val="0.0"/></FormRepresentation></WordForm>
</LexicalEntry> 
<LexicalEntry><feat att="partOfSpeech" val="commonNoun"/> 
<feat att="id" val="GMU_CHIP-PRODUCENT_1"/> 
<feat att="morphologicalUnitId" val="CHIP-PRODUCENT"/> 
<feat att="originalSource" val="EDB-KORPUS"/> 
<feat att="independentWord" val="yes"/> 
<feat att="decomposition" val="chip+-+producent"/> 
<Lemma><FormRepresentation> <feat att="writtenForm" val="chip-producent"/> <feat att="officiallyApproved" val="yes"/> 
<feat att="joiningElement" val="Not analyzed"/> 
</FormRepresentation> </Lemma> 
<WordForm><feat att="grammaticalGender" val="commonGender"/><feat att="definiteness" val="indefinite"/><feat att="grammaticalNumber" val="singular"/><feat att="case" val="unspecified"/>
<FormRepresentation> <feat att="writtenForm" val="chip-producent"/><feat att="inflectionalParadigm" val="MFG0016"/> <feat att="officiallyApproved" val="yes"/> <feat att="frequency" val=".0357"/></FormRepresentation></WordForm>
<WordForm><feat att="grammaticalGender" val="commonGender"/><feat att="definiteness" val="indefinite"/><feat att="grammaticalNumber" val="singular"/><feat att="case" val="genitiveCase"/>
<FormRepresentation> <feat att="writtenForm" val="chip-producents"/><feat att="inflectionalParadigm" val="MFG0016"/> <feat att="officiallyApproved" val="yes"/> <feat att="frequency" val="0.0"/></FormRepresentation></WordForm>
<WordForm><feat att="grammaticalGender" val="commonGender"/><feat att="definiteness" val="indefinite"/><feat att="grammaticalNumber" val="plural"/><feat att="case" val="unspecified"/>
<FormRepresentation> <feat att="writtenForm" val="chip-producenter"/><feat att="inflectionalParadigm" val="MFG0016"/> <feat att="officiallyApproved" val="yes"/> <feat att="frequency" val=".0179"/></FormRepresentation></WordForm>
<WordForm><feat att="grammaticalGender" val="commonGender"/><feat att="definiteness" val="indefinite"/><feat att="grammaticalNumber" val="plural"/><feat att="case" val="genitiveCase"/>
<FormRepresentation> <feat att="writtenForm" val="chip-producenters"/><feat att="inflectionalParadigm" val="MFG0016"/> <feat att="officiallyApproved" val="yes"/> <feat att="frequency" val="0.0"/></FormRepresentation></WordForm>
<WordForm><feat att="grammaticalGender" val="commonGender"/><feat att="definiteness" val="definite"/><feat att="grammaticalNumber" val="singular"/><feat att="case" val="unspecified"/>
<FormRepresentation> <feat att="writtenForm" val="chip-producenten"/><feat att="inflectionalParadigm" val="MFG0016"/> <feat att="officiallyApproved" val="yes"/> <feat att="frequency" val=".0179"/></FormRepresentation></WordForm>
<WordForm><feat att="grammaticalGender" val="commonGender"/><feat att="definiteness" val="definite"/><feat att="grammaticalNumber" val="singular"/><feat att="case" val="genitiveCase"/>
<FormRepresentation> <feat att="writtenForm" val="chip-producentens"/><feat att="inflectionalParadigm" val="MFG0016"/> <feat att="officiallyApproved" val="yes"/> <feat att="frequency" val="0.0"/></FormRepresentation></WordForm>
<WordForm><feat att="grammaticalGender" val="commonGender"/><feat att="definiteness" val="definite"/><feat att="grammaticalNumber" val="plural"/><feat att="case" val="unspecified"/>
<FormRepresentation> <feat att="writtenForm" val="chip-producenterne"/><feat att="inflectionalParadigm" val="MFG0016"/> <feat att="officiallyApproved" val="yes"/> <feat att="frequency" val="0.0"/></FormRepresentation></WordForm>
<WordForm><feat att="grammaticalGender" val="commonGender"/><feat att="definiteness" val="definite"/><feat att="grammaticalNumber" val="plural"/><feat att="case" val="genitiveCase"/>
<FormRepresentation> <feat att="writtenForm" val="chip-producenternes"/><feat att="inflectionalParadigm" val="MFG0016"/> <feat att="officiallyApproved" val="yes"/> <feat att="frequency" val="0.0"/></FormRepresentation></WordForm>
</LexicalEntry> 
<LexicalEntry><feat att="partOfSpeech" val="commonNoun"/> 
<feat att="id" val="GMU_CHIPSÆT_1"/> 
<feat att="morphologicalUnitId" val="CHIPSÆT"/> 
<feat att="originalSource" val="EDB-KORPUS"/> 
<feat att="independentWord" val="yes"/> 
<feat att="decomposition" val="chip+sæt"/> 
<Lemma><FormRepresentation> <feat att="writtenForm" val="chipsæt"/> <feat att="officiallyApproved" val="yes"/> 
<feat att="joiningElement" val="Not analyzed"/> 
</FormRepresentation> </Lemma> 
<WordForm><feat att="grammaticalGender" val="neuter"/><feat att="definiteness" val="indefinite"/><feat att="grammaticalNumber" val="singular"/><feat att="case" val="unspecified"/>
<FormRepresentation> <feat att="writtenForm" val="chipsæt"/><feat att="inflectionalParadigm" val="MFG0098"/> <feat att="officiallyApproved" val="yes"/> <feat att="frequency" val=".1071"/></FormRepresentation></WordForm>
<WordForm><feat att="grammaticalGender" val="neuter"/><feat att="definiteness" val="indefinite"/><feat att="grammaticalNumber" val="singular"/><feat att="case" val="genitiveCase"/>
<FormRepresentation> <feat att="writtenForm" val="chipsæts"/><feat att="inflectionalParadigm" val="MFG0098"/> <feat att="officiallyApproved" val="yes"/> <feat att="frequency" val="0.0"/></FormRepresentation></WordForm>
<WordForm><feat att="grammaticalGender" val="neuter"/><feat att="definiteness" val="indefinite"/><feat att="grammaticalNumber" val="plural"/><feat att="case" val="unspecified"/>
<FormRepresentation> <feat att="writtenForm" val="chipsæt"/><feat att="inflectionalParadigm" val="MFG0098"/> <feat att="officiallyApproved" val="yes"/> <feat att="frequency" val=".1071"/></FormRepresentation></WordForm>
<WordForm><feat att="grammaticalGender" val="neuter"/><feat att="definiteness" val="indefinite"/><feat att="grammaticalNumber" val="plural"/><feat att="case" val="genitiveCase"/>
<FormRepresentation> <feat att="writtenForm" val="chipsæts"/><feat att="inflectionalParadigm" val="MFG0098"/> <feat att="officiallyApproved" val="yes"/> <feat att="frequency" val="0.0"/></FormRepresentation></WordForm>
<WordForm><feat att="grammaticalGender" val="neuter"/><feat att="definiteness" val="definite"/><feat att="grammaticalNumber" val="singular"/><feat att="case" val="unspecified"/>
<FormRepresentation> <feat att="writtenForm" val="chipsættet"/><feat att="inflectionalParadigm" val="MFG0098"/> <feat att="officiallyApproved" val="yes"/> <feat att="frequency" val="0.0"/></FormRepresentation></WordForm>
<WordForm><feat att="grammaticalGender" val="neuter"/><feat att="definiteness" val="definite"/><feat att="grammaticalNumber" val="singular"/><feat att="case" val="genitiveCase"/>
<FormRepresentation> <feat att="writtenForm" val="chipsættets"/><feat att="inflectionalParadigm" val="MFG0098"/> <feat att="officiallyApproved" val="yes"/> <feat att="frequency" val="0.0"/></FormRepresentation></WordForm>
<WordForm><feat att="grammaticalGender" val="neuter"/><feat att="definiteness" val="definite"/><feat att="grammaticalNumber" val="plural"/><feat att="case" val="unspecified"/>
<FormRepresentation> <feat att="writtenForm" val="chipsættene"/><feat att="inflectionalParadigm" val="MFG0098"/> <feat att="officiallyApproved" val="yes"/> <feat att="frequency" val="0.0"/></FormRepresentation></WordForm>
<WordForm><feat att="grammaticalGender" val="neuter"/><feat att="definiteness" val="definite"/><feat att="grammaticalNumber" val="plural"/><feat att="case" val="genitiveCase"/>
<FormRepresentation> <feat att="writtenForm" val="chipsættenes"/><feat att="inflectionalParadigm" val="MFG0098"/> <feat att="officiallyApproved" val="yes"/> <feat att="frequency" val="0.0"/></FormRepresentation></WordForm>
</LexicalEntry> 
<LexicalEntry><feat att="partOfSpeech" val="commonNoun"/> 
<feat att="id" val="GMU_CHOK_1"/> 
<feat att="morphologicalUnitId" val="CHOK"/> 
<feat att="originalSource" val="PAROLE"/> 
<feat att="independentWord" val="yes"/> 
<Lemma><FormRepresentation> <feat att="writtenForm" val="chok"/> <feat att="officiallyApproved" val="yes"/> 
<feat att="joiningElement" val="nil"/> 
<feat att="joiningElementResult" val="chok"/> 
</FormRepresentation> </Lemma> 
<WordForm><feat att="grammaticalGender" val="neuter"/><feat att="definiteness" val="indefinite"/><feat att="grammaticalNumber" val="singular"/><feat att="case" val="unspecified"/>
<FormRepresentation> <feat att="writtenForm" val="chok"/><feat att="inflectionalParadigm" val="MFG0063"/> <feat att="officiallyApproved" val="yes"/> <feat att="frequency" val="18.4464"/></FormRepresentation></WordForm>
<WordForm><feat att="grammaticalGender" val="neuter"/><feat att="definiteness" val="indefinite"/><feat att="grammaticalNumber" val="singular"/><feat att="case" val="genitiveCase"/>
<FormRepresentation> <feat att="writtenForm" val="choks"/><feat att="inflectionalParadigm" val="MFG0063"/> <feat att="officiallyApproved" val="yes"/> <feat att="frequency" val="0.0"/></FormRepresentation></WordForm>
<WordForm><feat att="grammaticalGender" val="neuter"/><feat att="definiteness" val="indefinite"/><feat att="grammaticalNumber" val="plural"/><feat att="case" val="unspecified"/>
<FormRepresentation> <feat att="writtenForm" val="chok"/><feat att="inflectionalParadigm" val="MFG0063"/> <feat att="officiallyApproved" val="yes"/> <feat att="frequency" val="18.4464"/></FormRepresentation></WordForm>
<WordForm><feat att="grammaticalGender" val="neuter"/><feat att="definiteness" val="indefinite"/><feat att="grammaticalNumber" val="plural"/><feat att="case" val="genitiveCase"/>
<FormRepresentation> <feat att="writtenForm" val="choks"/><feat att="inflectionalParadigm" val="MFG0063"/> <feat att="officiallyApproved" val="yes"/> <feat att="frequency" val="0.0"/></FormRepresentation></WordForm>
<WordForm><feat att="grammaticalGender" val="neuter"/><feat att="definiteness" val="definite"/><feat att="grammaticalNumber" val="singular"/><feat att="case" val="unspecified"/>
<FormRepresentation> <feat att="writtenForm" val="chokket"/><feat att="inflectionalParadigm" val="MFG0063"/> <feat att="officiallyApproved" val="yes"/> <feat att="frequency" val="2.7143"/></FormRepresentation></WordForm>
<WordForm><feat att="grammaticalGender" val="neuter"/><feat att="definiteness" val="definite"/><feat att="grammaticalNumber" val="singular"/><feat att="case" val="genitiveCase"/>
<FormRepresentation> <feat att="writtenForm" val="chokkets"/><feat att="inflectionalParadigm" val="MFG0063"/> <feat att="officiallyApproved" val="yes"/> <feat att="frequency" val=".0357"/></FormRepresentation></WordForm>
<WordForm><feat att="grammaticalGender" val="neuter"/><feat att="definiteness" val="definite"/><feat att="grammaticalNumber" val="plural"/><feat att="case" val="unspecified"/>
<FormRepresentation> <feat att="writtenForm" val="chokkene"/><feat att="inflectionalParadigm" val="MFG0063"/> <feat att="officiallyApproved" val="yes"/> <feat att="frequency" val="0.0"/></FormRepresentation></WordForm>
<WordForm><feat att="grammaticalGender" val="neuter"/><feat att="definiteness" val="definite"/><feat att="grammaticalNumber" val="plural"/><feat att="case" val="genitiveCase"/>
<FormRepresentation> <feat att="writtenForm" val="chokkenes"/><feat att="inflectionalParadigm" val="MFG0063"/> <feat att="officiallyApproved" val="yes"/> <feat att="frequency" val="0.0"/></FormRepresentation></WordForm>
</LexicalEntry> 
<LexicalEntry><feat att="partOfSpeech" val="commonNoun"/> 
<feat att="id" val="GMU_CHOKBØLGE_1"/> 
<feat att="morphologicalUnitId" val="CHOKBØLGE"/> 
<feat att="originalSource" val="PAROLE"/> 
<feat att="independentWord" val="yes"/> 
<feat att="decomposition" val="chok+bølge"/> 
<Lemma><FormRepresentation> <feat att="writtenForm" val="chokbølge"/> <feat att="officiallyApproved" val="yes"/> 
<feat att="joiningElement" val="nil"/> 
<feat att="joiningElementResult" val="chokbølge"/> 
</FormRepresentation> </Lemma> 
<WordForm><feat att="grammaticalGender" val="commonGender"/><feat att="definiteness" val="indefinite"/><feat att="grammaticalNumber" val="singular"/><feat att="case" val="unspecified"/>
<FormRepresentation> <feat att="writtenForm" val="chokbølge"/><feat att="inflectionalParadigm" val="MFG0076"/> <feat att="officiallyApproved" val="yes"/> <feat att="frequency" val=".2321"/></FormRepresentation></WordForm>
<WordForm><feat att="grammaticalGender" val="commonGender"/><feat att="definiteness" val="indefinite"/><feat att="grammaticalNumber" val="singular"/><feat att="case" val="genitiveCase"/>
<FormRepresentation> <feat att="writtenForm" val="chokbølges"/><feat att="inflectionalParadigm" val="MFG0076"/> <feat att="officiallyApproved" val="yes"/> <feat att="frequency" val="0.0"/></FormRepresentation></WordForm>
<WordForm><feat att="grammaticalGender" val="commonGender"/><feat att="definiteness" val="indefinite"/><feat att="grammaticalNumber" val="plural"/><feat att="case" val="unspecified"/>
<FormRepresentation> <feat att="writtenForm" val="chokbølger"/><feat att="inflectionalParadigm" val="MFG0076"/> <feat att="officiallyApproved" val="yes"/> <feat att="frequency" val=".9107"/></FormRepresentation></WordForm>
<WordForm><feat att="grammaticalGender" val="commonGender"/><feat att="definiteness" val="indefinite"/><feat att="grammaticalNumber" val="plural"/><feat att="case" val="genitiveCase"/>
<FormRepresentation> <feat att="writtenForm" val="chokbølgers"/><feat att="inflectionalParadigm" val="MFG0076"/> <feat att="officiallyApproved" val="yes"/> <feat att="frequency" val="0.0"/></FormRepresentation></WordForm>
<WordForm><feat att="grammaticalGender" val="commonGender"/><feat att="definiteness" val="definite"/><feat att="grammaticalNumber" val="singular"/><feat att="case" val="unspecified"/>
<FormRepresentation> <feat att="writtenForm" val="chokbølgen"/><feat att="inflectionalParadigm" val="MFG0076"/> <feat att="officiallyApproved" val="yes"/> <feat att="frequency" val=".0714"/></FormRepresentation></WordForm>
<WordForm><feat att="grammaticalGender" val="commonGender"/><feat att="definiteness" val="definite"/><feat att="grammaticalNumber" val="singular"/><feat att="case" val="genitiveCase"/>
<FormRepresentation> <feat att="writtenForm" val="chokbølgens"/><feat att="inflectionalParadigm" val="MFG0076"/> <feat att="officiallyApproved" val="yes"/> <feat att="frequency" val="0.0"/></FormRepresentation></WordForm>
<WordForm><feat att="grammaticalGender" val="commonGender"/><feat att="definiteness" val="definite"/><feat att="grammaticalNumber" val="plural"/><feat att="case" val="unspecified"/>
<FormRepresentation> <feat att="writtenForm" val="chokbølgerne"/><feat att="inflectionalParadigm" val="MFG0076"/> <feat att="officiallyApproved" val="yes"/> <feat att="frequency" val=".1964"/></FormRepresentation></WordForm>
<WordForm><feat att="grammaticalGender" val="commonGender"/><feat att="definiteness" val="definite"/><feat att="grammaticalNumber" val="plural"/><feat att="case" val="genitiveCase"/>
<FormRepresentation> <feat att="writtenForm" val="chokbølgernes"/><feat att="inflectionalParadigm" val="MFG0076"/> <feat att="officiallyApproved" val="yes"/> <feat att="frequency" val="0.0"/></FormRepresentation></WordForm>
</LexicalEntry> 
<LexicalEntry><feat att="partOfSpeech" val="commonNoun"/> 
<feat att="id" val="GMU_CHOKER_1"/> 
<feat att="morphologicalUnitId" val="CHOKER"/> 
<feat att="originalSource" val="PAROLE"/> 
<feat att="independentWord" val="yes"/> 
<Lemma><FormRepresentation> <feat att="writtenForm" val="choker"/> <feat att="officiallyApproved" val="yes"/> 
<feat att="joiningElement" val="nil"/> 
<feat att="joiningElementResult" val="choker"/> 
</FormRepresentation> </Lemma> 
<WordForm><feat att="grammaticalGender" val="commonGender"/><feat att="definiteness" val="indefinite"/><feat att="grammaticalNumber" val="singular"/><feat att="case" val="unspecified"/>
<FormRepresentation> <feat att="writtenForm" val="choker"/><feat att="inflectionalParadigm" val="MFG0015"/> <feat att="officiallyApproved" val="yes"/> <feat att="frequency" val=".0893"/></FormRepresentation></WordForm>
<WordForm><feat att="grammaticalGender" val="commonGender"/><feat att="definiteness" val="indefinite"/><feat att="grammaticalNumber" val="singular"/><feat att="case" val="genitiveCase"/>
<FormRepresentation> <feat att="writtenForm" val="chokers"/><feat att="inflectionalParadigm" val="MFG0015"/> <feat att="officiallyApproved" val="yes"/> <feat att="frequency" val=".0179"/></FormRepresentation></WordForm>
<WordForm><feat att="grammaticalGender" val="commonGender"/><feat att="definiteness" val="indefinite"/><feat att="grammaticalNumber" val="plural"/><feat att="case" val="unspecified"/>
<FormRepresentation> <feat att="writtenForm" val="chokere"/><feat att="inflectionalParadigm" val="MFG0015"/> <feat att="officiallyApproved" val="yes"/> <feat att="frequency" val=".9643"/></FormRepresentation></WordForm>
<WordForm><feat att="grammaticalGender" val="commonGender"/><feat att="definiteness" val="indefinite"/><feat att="grammaticalNumber" val="plural"/><feat att="case" val="genitiveCase"/>
<FormRepresentation> <feat att="writtenForm" val="chokeres"/><feat att="inflectionalParadigm" val="MFG0015"/> <feat att="officiallyApproved" val="yes"/> <feat att="frequency" val=".125"/></FormRepresentation></WordForm>
<WordForm><feat att="grammaticalGender" val="commonGender"/><feat att="definiteness" val="definite"/><feat att="grammaticalNumber" val="singular"/><feat att="case" val="unspecified"/>
<FormRepresentation> <feat att="writtenForm" val="chokeren"/><feat att="inflectionalParadigm" val="MFG0015"/> <feat att="officiallyApproved" val="yes"/> <feat att="frequency" val=".0714"/></FormRepresentation></WordForm>
<WordForm><feat att="grammaticalGender" val="commonGender"/><feat att="definiteness" val="definite"/><feat att="grammaticalNumber" val="singular"/><feat att="case" val="genitiveCase"/>
<FormRepresentation> <feat att="writtenForm" val="chokerens"/><feat att="inflectionalParadigm" val="MFG0015"/> <feat att="officiallyApproved" val="yes"/> <feat att="frequency" val="0.0"/></FormRepresentation></WordForm>
<WordForm><feat att="grammaticalGender" val="commonGender"/><feat att="definiteness" val="definite"/><feat att="grammaticalNumber" val="plural"/><feat att="case" val="unspecified"/>
<FormRepresentation> <feat att="writtenForm" val="chokerne"/><feat att="inflectionalParadigm" val="MFG0015"/> <feat att="officiallyApproved" val="yes"/> <feat att="frequency" val="0.0"/></FormRepresentation></WordForm>
<WordForm><feat att="grammaticalGender" val="commonGender"/><feat att="definiteness" val="definite"/><feat att="grammaticalNumber" val="plural"/><feat att="case" val="genitiveCase"/>
<FormRepresentation> <feat att="writtenForm" val="chokernes"/><feat att="inflectionalParadigm" val="MFG0015"/> <feat att="officiallyApproved" val="yes"/> <feat att="frequency" val="0.0"/></FormRepresentation></WordForm>
</LexicalEntry> 
<LexicalEntry><feat att="partOfSpeech" val="commonNoun"/> 
<feat att="id" val="GMU_CHOKOLADE_1"/> 
<feat att="morphologicalUnitId" val="CHOKOLADE"/> 
<feat att="originalSource" val="PAROLE"/> 
<feat att="independentWord" val="yes"/> 
<Lemma><FormRepresentation> <feat att="writtenForm" val="chokolade"/> <feat att="officiallyApproved" val="yes"/> 
<feat att="joiningElement" val="nil"/> 
<feat att="joiningElementResult" val="chokolade"/> 
</FormRepresentation> </Lemma> 
<WordForm><feat att="grammaticalGender" val="commonGender"/><feat att="definiteness" val="indefinite"/><feat att="grammaticalNumber" val="singular"/><feat att="case" val="unspecified"/>
<FormRepresentation> <feat att="writtenForm" val="chokolade"/><feat att="inflectionalParadigm" val="MFG0076"/> <feat att="officiallyApproved" val="yes"/> <feat att="frequency" val="12.8929"/></FormRepresentation></WordForm>
<WordForm><feat att="grammaticalGender" val="commonGender"/><feat att="definiteness" val="indefinite"/><feat att="grammaticalNumber" val="singular"/><feat att="case" val="genitiveCase"/>
<FormRepresentation> <feat att="writtenForm" val="chokolades"/><feat att="inflectionalParadigm" val="MFG0076"/> <feat att="officiallyApproved" val="yes"/> <feat att="frequency" val=".0357"/></FormRepresentation></WordForm>
<WordForm><feat att="grammaticalGender" val="commonGender"/><feat att="definiteness" val="indefinite"/><feat att="grammaticalNumber" val="plural"/><feat att="case" val="unspecified"/>
<FormRepresentation> <feat att="writtenForm" val="chokolader"/><feat att="inflectionalParadigm" val="MFG0076"/> <feat att="officiallyApproved" val="yes"/> <feat att="frequency" val=".4643"/></FormRepresentation></WordForm>
<WordForm><feat att="grammaticalGender" val="commonGender"/><feat att="definiteness" val="indefinite"/><feat att="grammaticalNumber" val="plural"/><feat att="case" val="genitiveCase"/>
<FormRepresentation> <feat att="writtenForm" val="chokoladers"/><feat att="inflectionalParadigm" val="MFG0076"/> <feat att="officiallyApproved" val="yes"/> <feat att="frequency" val=".0357"/></FormRepresentation></WordForm>
<WordForm><feat att="grammaticalGender" val="commonGender"/><feat att="definiteness" val="definite"/><feat att="grammaticalNumber" val="singular"/><feat att="case" val="unspecified"/>
<FormRepresentation> <feat att="writtenForm" val="chokoladen"/><feat att="inflectionalParadigm" val="MFG0076"/> <feat att="officiallyApproved" val="yes"/> <feat att="frequency" val="2.4821"/></FormRepresentation></WordForm>
<WordForm><feat att="grammaticalGender" val="commonGender"/><feat att="definiteness" val="definite"/><feat att="grammaticalNumber" val="singular"/><feat att="case" val="genitiveCase"/>
<FormRepresentation> <feat att="writtenForm" val="chokoladens"/><feat att="inflectionalParadigm" val="MFG0076"/> <feat att="officiallyApproved" val="yes"/> <feat att="frequency" val=".1071"/></FormRepresentation></WordForm>
<WordForm><feat att="grammaticalGender" val="commonGender"/><feat att="definiteness" val="definite"/><feat att="grammaticalNumber" val="plural"/><feat att="case" val="unspecified"/>
<FormRepresentation> <feat att="writtenForm" val="chokoladerne"/><feat att="inflectionalParadigm" val="MFG0076"/> <feat att="officiallyApproved" val="yes"/> <feat att="frequency" val=".0536"/></FormRepresentation></WordForm>
<WordForm><feat att="grammaticalGender" val="commonGender"/><feat att="definiteness" val="definite"/><feat att="grammaticalNumber" val="plural"/><feat att="case" val="genitiveCase"/>
<FormRepresentation> <feat att="writtenForm" val="chokoladernes"/><feat att="inflectionalParadigm" val="MFG0076"/> <feat att="officiallyApproved" val="yes"/> <feat att="frequency" val="0.0"/></FormRepresentation></WordForm>
</LexicalEntry> 
<LexicalEntry><feat att="partOfSpeech" val="commonNoun"/> 
<feat att="id" val="GMU_CHOKOLADEMOUSSE_1"/> 
<feat att="morphologicalUnitId" val="CHOKOLADEMOUSSE"/> 
<feat att="originalSource" val="PAROLE"/> 
<feat att="independentWord" val="yes"/> 
<feat att="decomposition" val="chokolade+mousse"/> 
<Lemma><FormRepresentation> <feat att="writtenForm" val="chokolademousse"/> <feat att="officiallyApproved" val="yes"/> 
<feat att="joiningElement" val="nil"/> 
<feat att="joiningElementResult" val="chokolademousse"/> 
</FormRepresentation> </Lemma> 
<WordForm><feat att="grammaticalGender" val="commonGender"/><feat att="definiteness" val="indefinite"/><feat att="grammaticalNumber" val="singular"/><feat att="case" val="unspecified"/>
<FormRepresentation> <feat att="writtenForm" val="chokolademousse"/><feat att="inflectionalParadigm" val="MFG0076"/> <feat att="officiallyApproved" val="yes"/> <feat att="frequency" val=".3214"/></FormRepresentation></WordForm>
<WordForm><feat att="grammaticalGender" val="commonGender"/><feat att="definiteness" val="indefinite"/><feat att="grammaticalNumber" val="singular"/><feat att="case" val="genitiveCase"/>
<FormRepresentation> <feat att="writtenForm" val="chokolademousses"/><feat att="inflectionalParadigm" val="MFG0076"/> <feat att="officiallyApproved" val="yes"/> <feat att="frequency" val="0.0"/></FormRepresentation></WordForm>
<WordForm><feat att="grammaticalGender" val="commonGender"/><feat att="definiteness" val="indefinite"/><feat att="grammaticalNumber" val="plural"/><feat att="case" val="unspecified"/>
<FormRepresentation> <feat att="writtenForm" val="chokolademousser"/><feat att="inflectionalParadigm" val="MFG0076"/> <feat att="officiallyApproved" val="yes"/> <feat att="frequency" val="0.0"/></FormRepresentation></WordForm>
<WordForm><feat att="grammaticalGender" val="commonGender"/><feat att="definiteness" val="indefinite"/><feat att="grammaticalNumber" val="plural"/><feat att="case" val="genitiveCase"/>
<FormRepresentation> <feat att="writtenForm" val="chokolademoussers"/><feat att="inflectionalParadigm" val="MFG0076"/> <feat att="officiallyApproved" val="yes"/> <feat att="frequency" val="0.0"/></FormRepresentation></WordForm>
<WordForm><feat att="grammaticalGender" val="commonGender"/><feat att="definiteness" val="definite"/><feat att="grammaticalNumber" val="singular"/><feat att="case" val="unspecified"/>
<FormRepresentation> <feat att="writtenForm" val="chokolademoussen"/><feat att="inflectionalParadigm" val="MFG0076"/> <feat att="officiallyApproved" val="yes"/> <feat att="frequency" val=".1071"/></FormRepresentation></WordForm>
<WordForm><feat att="grammaticalGender" val="commonGender"/><feat att="definiteness" val="definite"/><feat att="grammaticalNumber" val="singular"/><feat att="case" val="genitiveCase"/>
<FormRepresentation> <feat att="writtenForm" val="chokolademoussens"/><feat att="inflectionalParadigm" val="MFG0076"/> <feat att="officiallyApproved" val="yes"/> <feat att="frequency" val="0.0"/></FormRepresentation></WordForm>
<WordForm><feat att="grammaticalGender" val="commonGender"/><feat att="definiteness" val="definite"/><feat att="grammaticalNumber" val="plural"/><feat att="case" val="unspecified"/>
<FormRepresentation> <feat att="writtenForm" val="chokolademousserne"/><feat att="inflectionalParadigm" val="MFG0076"/> <feat att="officiallyApproved" val="yes"/> <feat att="frequency" val="0.0"/></FormRepresentation></WordForm>
<WordForm><feat att="grammaticalGender" val="commonGender"/><feat att="definiteness" val="definite"/><feat att="grammaticalNumber" val="plural"/><feat att="case" val="genitiveCase"/>
<FormRepresentation> <feat att="writtenForm" val="chokolademoussernes"/><feat att="inflectionalParadigm" val="MFG0076"/> <feat att="officiallyApproved" val="yes"/> <feat att="frequency" val="0.0"/></FormRepresentation></WordForm>
</LexicalEntry> 
<LexicalEntry><feat att="partOfSpeech" val="commonNoun"/> 
<feat att="id" val="GMU_CHOKOLADEMÆLK_1"/> 
<feat att="morphologicalUnitId" val="CHOKOLADEMÆLK"/> 
<feat att="originalSource" val="DDO"/> 
<feat att="independentWord" val="yes"/> 
<feat att="decomposition" val="chokolade+mælk"/> 
<Lemma><FormRepresentation> <feat att="writtenForm" val="chokolademælk"/> <feat att="officiallyApproved" val="yes"/> 
<feat att="joiningElement" val="Not analyzed"/> 
</FormRepresentation> </Lemma> 
<WordForm><feat att="grammaticalGender" val="commonGender"/><feat att="definiteness" val="indefinite"/><feat att="grammaticalNumber" val="singular"/><feat att="case" val="unspecified"/>
<FormRepresentation> <feat att="writtenForm" val="chokolademælk"/><feat att="inflectionalParadigm" val="MFG0220"/> <feat att="officiallyApproved" val="yes"/> <feat att="frequency" val=".1786"/></FormRepresentation></WordForm>
<WordForm><feat att="grammaticalGender" val="commonGender"/><feat att="definiteness" val="indefinite"/><feat att="grammaticalNumber" val="singular"/><feat att="case" val="genitiveCase"/>
<FormRepresentation> <feat att="writtenForm" val="chokolademælks"/><feat att="inflectionalParadigm" val="MFG0220"/> <feat att="officiallyApproved" val="yes"/> <feat att="frequency" val="0.0"/></FormRepresentation></WordForm>
<WordForm><feat att="grammaticalGender" val="commonGender"/><feat att="definiteness" val="definite"/><feat att="grammaticalNumber" val="singular"/><feat att="case" val="unspecified"/>
<FormRepresentation> <feat att="writtenForm" val="chokolademælken"/><feat att="inflectionalParadigm" val="MFG0220"/> <feat att="officiallyApproved" val="yes"/> <feat att="frequency" val="0.0"/></FormRepresentation></WordForm>
<WordForm><feat att="grammaticalGender" val="commonGender"/><feat att="definiteness" val="definite"/><feat att="grammaticalNumber" val="singular"/><feat att="case" val="genitiveCase"/>
<FormRepresentation> <feat att="writtenForm" val="chokolademælkens"/><feat att="inflectionalParadigm" val="MFG0220"/> <feat att="officiallyApproved" val="yes"/> <feat att="frequency" val="0.0"/></FormRepresentation></WordForm>
</LexicalEntry> 
<LexicalEntry><feat att="partOfSpeech" val="commonNoun"/> 
<feat att="id" val="GMU_CHOKOLADEPÅLÆG_1"/> 
<feat att="morphologicalUnitId" val="CHOKOLADEPÅLÆG"/> 
<feat att="originalSource" val="DDO"/> 
<feat att="independentWord" val="yes"/> 
<feat att="decomposition" val="chokolade+pålæg"/> 
<Lemma><FormRepresentation> <feat att="writtenForm" val="chokoladepålæg"/> <feat att="officiallyApproved" val="yes"/> 
<feat att="joiningElement" val="Not analyzed"/> 
</FormRepresentation> </Lemma> 
<WordForm><feat att="grammaticalGender" val="neuter"/><feat att="definiteness" val="indefinite"/><feat att="grammaticalNumber" val="singular"/><feat att="case" val="unspecified"/>
<FormRepresentation> <feat att="writtenForm" val="chokoladepålæg"/><feat att="inflectionalParadigm" val="MFG0059"/> <feat att="officiallyApproved" val="yes"/> <feat att="frequency" val="0.0"/></FormRepresentation></WordForm>
<WordForm><feat att="grammaticalGender" val="neuter"/><feat att="definiteness" val="indefinite"/><feat att="grammaticalNumber" val="singular"/><feat att="case" val="genitiveCase"/>
<FormRepresentation> <feat att="writtenForm" val="chokoladepålægs"/><feat att="inflectionalParadigm" val="MFG0059"/> <feat att="officiallyApproved" val="yes"/> <feat att="frequency" val="0.0"/></FormRepresentation></WordForm>
<WordForm><feat att="grammaticalGender" val="neuter"/><feat att="definiteness" val="indefinite"/><feat att="grammaticalNumber" val="plural"/><feat att="case" val="unspecified"/>
<FormRepresentation> <feat att="writtenForm" val="chokoladepålæg"/><feat att="inflectionalParadigm" val="MFG0059"/> <feat att="officiallyApproved" val="yes"/> <feat att="frequency" val="0.0"/></FormRepresentation></WordForm>
<WordForm><feat att="grammaticalGender" val="neuter"/><feat att="definiteness" val="indefinite"/><feat att="grammaticalNumber" val="plural"/><feat att="case" val="genitiveCase"/>
<FormRepresentation> <feat att="writtenForm" val="chokoladepålægs"/><feat att="inflectionalParadigm" val="MFG0059"/> <feat att="officiallyApproved" val="yes"/> <feat att="frequency" val="0.0"/></FormRepresentation></WordForm>
<WordForm><feat att="grammaticalGender" val="neuter"/><feat att="definiteness" val="definite"/><feat att="grammaticalNumber" val="singular"/><feat att="case" val="unspecified"/>
<FormRepresentation> <feat att="writtenForm" val="chokoladepålægget"/><feat att="inflectionalParadigm" val="MFG0059"/> <feat att="officiallyApproved" val="yes"/> <feat att="frequency" val=".0357"/></FormRepresentation></WordForm>
<WordForm><feat att="grammaticalGender" val="neuter"/><feat att="definiteness" val="definite"/><feat att="grammaticalNumber" val="singular"/><feat att="case" val="genitiveCase"/>
<FormRepresentation> <feat att="writtenForm" val="chokoladepålæggets"/><feat att="inflectionalParadigm" val="MFG0059"/> <feat att="officiallyApproved" val="yes"/> <feat att="frequency" val="0.0"/></FormRepresentation></WordForm>
<WordForm><feat att="grammaticalGender" val="neuter"/><feat att="definiteness" val="definite"/><feat att="grammaticalNumber" val="plural"/><feat att="case" val="unspecified"/>
<FormRepresentation> <feat att="writtenForm" val="chokoladepålæggene"/><feat att="inflectionalParadigm" val="MFG0059"/> <feat att="officiallyApproved" val="yes"/> <feat att="frequency" val="0.0"/></FormRepresentation></WordForm>
<WordForm><feat att="grammaticalGender" val="neuter"/><feat att="definiteness" val="definite"/><feat att="grammaticalNumber" val="plural"/><feat att="case" val="genitiveCase"/>
<FormRepresentation> <feat att="writtenForm" val="chokoladepålæggenes"/><feat att="inflectionalParadigm" val="MFG0059"/> <feat att="officiallyApproved" val="yes"/> <feat att="frequency" val="0.0"/></FormRepresentation></WordForm>
</LexicalEntry> 
<LexicalEntry><feat att="partOfSpeech" val="commonNoun"/> 
<feat att="id" val="GMU_CHOKTILSTAND_1"/> 
<feat att="morphologicalUnitId" val="CHOKTILSTAND"/> 
<feat att="originalSource" val="PAROLE"/> 
<feat att="independentWord" val="yes"/> 
<feat att="decomposition" val="chok+tilstand"/> 
<Lemma><FormRepresentation> <feat att="writtenForm" val="choktilstand"/> <feat att="officiallyApproved" val="yes"/> 
<feat att="joiningElement" val="Not analyzed"/> 
</FormRepresentation> </Lemma> 
<WordForm><feat att="grammaticalGender" val="commonGender"/><feat att="definiteness" val="indefinite"/><feat att="grammaticalNumber" val="singular"/><feat att="case" val="unspecified"/>
<FormRepresentation> <feat att="writtenForm" val="choktilstand"/><feat att="inflectionalParadigm" val="MFG0014"/> <feat att="officiallyApproved" val="yes"/> <feat att="frequency" val=".7679"/></FormRepresentation></WordForm>
<WordForm><feat att="grammaticalGender" val="commonGender"/><feat att="definiteness" val="indefinite"/><feat att="grammaticalNumber" val="singular"/><feat att="case" val="genitiveCase"/>
<FormRepresentation> <feat att="writtenForm" val="choktilstands"/><feat att="inflectionalParadigm" val="MFG0014"/> <feat att="officiallyApproved" val="yes"/> <feat att="frequency" val="0.0"/></FormRepresentation></WordForm>
<WordForm><feat att="grammaticalGender" val="commonGender"/><feat att="definiteness" val="indefinite"/><feat att="grammaticalNumber" val="plural"/><feat att="case" val="unspecified"/>
<FormRepresentation> <feat att="writtenForm" val="choktilstande"/><feat att="inflectionalParadigm" val="MFG0014"/> <feat att="officiallyApproved" val="yes"/> <feat att="frequency" val=".0714"/></FormRepresentation></WordForm>
<WordForm><feat att="grammaticalGender" val="commonGender"/><feat att="definiteness" val="indefinite"/><feat att="grammaticalNumber" val="plural"/><feat att="case" val="genitiveCase"/>
<FormRepresentation> <feat att="writtenForm" val="choktilstandes"/><feat att="inflectionalParadigm" val="MFG0014"/> <feat att="officiallyApproved" val="yes"/> <feat att="frequency" val="0.0"/></FormRepresentation></WordForm>
<WordForm><feat att="grammaticalGender" val="commonGender"/><feat att="definiteness" val="definite"/><feat att="grammaticalNumber" val="singular"/><feat att="case" val="unspecified"/>
<FormRepresentation> <feat att="writtenForm" val="choktilstanden"/><feat att="inflectionalParadigm" val="MFG0014"/> <feat att="officiallyApproved" val="yes"/> <feat att="frequency" val=".0536"/></FormRepresentation></WordForm>
<WordForm><feat att="grammaticalGender" val="commonGender"/><feat att="definiteness" val="definite"/><feat att="grammaticalNumber" val="singular"/><feat att="case" val="genitiveCase"/>
<FormRepresentation> <feat att="writtenForm" val="choktilstandens"/><feat att="inflectionalParadigm" val="MFG0014"/> <feat att="officiallyApproved" val="yes"/> <feat att="frequency" val="0.0"/></FormRepresentation></WordForm>
<WordForm><feat att="grammaticalGender" val="commonGender"/><feat att="definiteness" val="definite"/><feat att="grammaticalNumber" val="plural"/><feat att="case" val="unspecified"/>
<FormRepresentation> <feat att="writtenForm" val="choktilstandene"/><feat att="inflectionalParadigm" val="MFG0014"/> <feat att="officiallyApproved" val="yes"/> <feat att="frequency" val="0.0"/></FormRepresentation></WordForm>
<WordForm><feat att="grammaticalGender" val="commonGender"/><feat att="definiteness" val="definite"/><feat att="grammaticalNumber" val="plural"/><feat att="case" val="genitiveCase"/>
<FormRepresentation> <feat att="writtenForm" val="choktilstandenes"/><feat att="inflectionalParadigm" val="MFG0014"/> <feat att="officiallyApproved" val="yes"/> <feat att="frequency" val="0.0"/></FormRepresentation></WordForm>
</LexicalEntry> 
<LexicalEntry><feat att="partOfSpeech" val="commonNoun"/> 
<feat att="id" val="GMU_CHOKVIRKNING_1"/> 
<feat att="morphologicalUnitId" val="CHOKVIRKNING"/> 
<feat att="originalSource" val="DDO"/> 
<feat att="independentWord" val="yes"/> 
<feat att="decomposition" val="chok+virkning"/> 
<Lemma><FormRepresentation> <feat att="writtenForm" val="chokvirkning"/> <feat att="officiallyApproved" val="yes"/> 
<feat att="joiningElement" val="Not analyzed"/> 
</FormRepresentation> </Lemma> 
<WordForm><feat att="grammaticalGender" val="commonGender"/><feat att="definiteness" val="indefinite"/><feat att="grammaticalNumber" val="singular"/><feat att="case" val="unspecified"/>
<FormRepresentation> <feat att="writtenForm" val="chokvirkning"/><feat att="inflectionalParadigm" val="MFG0016"/> <feat att="officiallyApproved" val="yes"/> <feat att="frequency" val=".0179"/></FormRepresentation></WordForm>
<WordForm><feat att="grammaticalGender" val="commonGender"/><feat att="definiteness" val="indefinite"/><feat att="grammaticalNumber" val="singular"/><feat att="case" val="genitiveCase"/>
<FormRepresentation> <feat att="writtenForm" val="chokvirknings"/><feat att="inflectionalParadigm" val="MFG0016"/> <feat att="officiallyApproved" val="yes"/> <feat att="frequency" val="0.0"/></FormRepresentation></WordForm>
<WordForm><feat att="grammaticalGender" val="commonGender"/><feat att="definiteness" val="indefinite"/><feat att="grammaticalNumber" val="plural"/><feat att="case" val="unspecified"/>
<FormRepresentation> <feat att="writtenForm" val="chokvirkninger"/><feat att="inflectionalParadigm" val="MFG0016"/> <feat att="officiallyApproved" val="yes"/> <feat att="frequency" val=".0179"/></FormRepresentation></WordForm>
<WordForm><feat att="grammaticalGender" val="commonGender"/><feat att="definiteness" val="indefinite"/><feat att="grammaticalNumber" val="plural"/><feat att="case" val="genitiveCase"/>
<FormRepresentation> <feat att="writtenForm" val="chokvirkningers"/><feat att="inflectionalParadigm" val="MFG0016"/> <feat att="officiallyApproved" val="yes"/> <feat att="frequency" val="0.0"/></FormRepresentation></WordForm>
<WordForm><feat att="grammaticalGender" val="commonGender"/><feat att="definiteness" val="definite"/><feat att="grammaticalNumber" val="singular"/><feat att="case" val="unspecified"/>
<FormRepresentation> <feat att="writtenForm" val="chokvirkningen"/><feat att="inflectionalParadigm" val="MFG0016"/> <feat att="officiallyApproved" val="yes"/> <feat att="frequency" val="0.0"/></FormRepresentation></WordForm>
<WordForm><feat att="grammaticalGender" val="commonGender"/><feat att="definiteness" val="definite"/><feat att="grammaticalNumber" val="singular"/><feat att="case" val="genitiveCase"/>
<FormRepresentation> <feat att="writtenForm" val="chokvirkningens"/><feat att="inflectionalParadigm" val="MFG0016"/> <feat att="officiallyApproved" val="yes"/> <feat att="frequency" val="0.0"/></FormRepresentation></WordForm>
<WordForm><feat att="grammaticalGender" val="commonGender"/><feat att="definiteness" val="definite"/><feat att="grammaticalNumber" val="plural"/><feat att="case" val="unspecified"/>
<FormRepresentation> <feat att="writtenForm" val="chokvirkningerne"/><feat att="inflectionalParadigm" val="MFG0016"/> <feat att="officiallyApproved" val="yes"/> <feat att="frequency" val="0.0"/></FormRepresentation></WordForm>
<WordForm><feat att="grammaticalGender" val="commonGender"/><feat att="definiteness" val="definite"/><feat att="grammaticalNumber" val="plural"/><feat att="case" val="genitiveCase"/>
<FormRepresentation> <feat att="writtenForm" val="chokvirkningernes"/><feat att="inflectionalParadigm" val="MFG0016"/> <feat att="officiallyApproved" val="yes"/> <feat att="frequency" val="0.0"/></FormRepresentation></WordForm>
</LexicalEntry> 
<LexicalEntry><feat att="partOfSpeech" val="commonNoun"/> 
<feat att="id" val="GMU_CHOLESTEROL_1"/> 
<feat att="morphologicalUnitId" val="CHOLESTEROL"/> 
<feat att="originalSource" val="ONTOQUERY"/> 
<feat att="independentWord" val="yes"/> 
<Lemma><FormRepresentation> <feat att="writtenForm" val="cholesterol"/> <feat att="officiallyApproved" val="yes"/> 
<feat att="joiningElement" val="nil"/> 
<feat att="joiningElementResult" val="cholesterol"/> 
</FormRepresentation> </Lemma> 
<WordForm><feat att="grammaticalGender" val="neuter"/><feat att="definiteness" val="indefinite"/><feat att="grammaticalNumber" val="singular"/><feat att="case" val="unspecified"/>
<FormRepresentation> <feat att="writtenForm" val="cholesterol"/><feat att="inflectionalParadigm" val="MFG0221"/> <feat att="officiallyApproved" val="yes"/> <feat att="frequency" val="0.0"/></FormRepresentation></WordForm>
<WordForm><feat att="grammaticalGender" val="neuter"/><feat att="definiteness" val="indefinite"/><feat att="grammaticalNumber" val="singular"/><feat att="case" val="genitiveCase"/>
<FormRepresentation> <feat att="writtenForm" val="cholesterols"/><feat att="inflectionalParadigm" val="MFG0221"/> <feat att="officiallyApproved" val="yes"/> <feat att="frequency" val="0.0"/></FormRepresentation></WordForm>
<WordForm><feat att="grammaticalGender" val="neuter"/><feat att="definiteness" val="definite"/><feat att="grammaticalNumber" val="singular"/><feat att="case" val="unspecified"/>
<FormRepresentation> <feat att="writtenForm" val="cholesterolet"/><feat att="inflectionalParadigm" val="MFG0221"/> <feat att="officiallyApproved" val="yes"/> <feat att="frequency" val="0.0"/></FormRepresentation></WordForm>
<WordForm><feat att="grammaticalGender" val="neuter"/><feat att="definiteness" val="definite"/><feat att="grammaticalNumber" val="singular"/><feat att="case" val="genitiveCase"/>
<FormRepresentation> <feat att="writtenForm" val="cholesterolets"/><feat att="inflectionalParadigm" val="MFG0221"/> <feat att="officiallyApproved" val="yes"/> <feat att="frequency" val="0.0"/></FormRepresentation></WordForm>
</LexicalEntry> 
<LexicalEntry><feat att="partOfSpeech" val="commonNoun"/> 
<feat att="id" val="GMU_CHOWCHOW_1"/> 
<feat att="morphologicalUnitId" val="CHOWCHOW"/> 
<feat att="originalSource" val="DDO"/> 
<feat att="independentWord" val="yes"/> 
<Lemma><FormRepresentation> <feat att="writtenForm" val="chowchow"/> <feat att="officiallyApproved" val="yes"/> 
<feat att="joiningElement" val="nil"/> 
<feat att="joiningElementResult" val="chowchow"/> 
</FormRepresentation> </Lemma> 
<WordForm><feat att="grammaticalGender" val="commonGender"/><feat att="definiteness" val="indefinite"/><feat att="grammaticalNumber" val="singular"/><feat att="case" val="unspecified"/>
<FormRepresentation> <feat att="writtenForm" val="chowchow"/><feat att="inflectionalParadigm" val="MFG0016"/> <feat att="officiallyApproved" val="yes"/> <feat att="frequency" val="0.0"/></FormRepresentation></WordForm>
<WordForm><feat att="grammaticalGender" val="commonGender"/><feat att="definiteness" val="indefinite"/><feat att="grammaticalNumber" val="singular"/><feat att="case" val="genitiveCase"/>
<FormRepresentation> <feat att="writtenForm" val="chowchows"/><feat att="inflectionalParadigm" val="MFG0016"/> <feat att="officiallyApproved" val="yes"/> <feat att="frequency" val="0.0"/></FormRepresentation></WordForm>
<WordForm><feat att="grammaticalGender" val="commonGender"/><feat att="definiteness" val="indefinite"/><feat att="grammaticalNumber" val="plural"/><feat att="case" val="unspecified"/>
<FormRepresentation> <feat att="writtenForm" val="chowchower"/><feat att="inflectionalParadigm" val="MFG0016"/> <feat att="officiallyApproved" val="yes"/> <feat att="frequency" val="0.0"/></FormRepresentation></WordForm>
<WordForm><feat att="grammaticalGender" val="commonGender"/><feat att="definiteness" val="indefinite"/><feat att="grammaticalNumber" val="plural"/><feat att="case" val="genitiveCase"/>
<FormRepresentation> <feat att="writtenForm" val="chowchowers"/><feat att="inflectionalParadigm" val="MFG0016"/> <feat att="officiallyApproved" val="yes"/> <feat att="frequency" val="0.0"/></FormRepresentation></WordForm>
<WordForm><feat att="grammaticalGender" val="commonGender"/><feat att="definiteness" val="definite"/><feat att="grammaticalNumber" val="singular"/><feat att="case" val="unspecified"/>
<FormRepresentation> <feat att="writtenForm" val="chowchowen"/><feat att="inflectionalParadigm" val="MFG0016"/> <feat att="officiallyApproved" val="yes"/> <feat att="frequency" val="0.0"/></FormRepresentation></WordForm>
<WordForm><feat att="grammaticalGender" val="commonGender"/><feat att="definiteness" val="definite"/><feat att="grammaticalNumber" val="singular"/><feat att="case" val="genitiveCase"/>
<FormRepresentation> <feat att="writtenForm" val="chowchowens"/><feat att="inflectionalParadigm" val="MFG0016"/> <feat att="officiallyApproved" val="yes"/> <feat att="frequency" val="0.0"/></FormRepresentation></WordForm>
<WordForm><feat att="grammaticalGender" val="commonGender"/><feat att="definiteness" val="definite"/><feat att="grammaticalNumber" val="plural"/><feat att="case" val="unspecified"/>
<FormRepresentation> <feat att="writtenForm" val="chowchowerne"/><feat att="inflectionalParadigm" val="MFG0016"/> <feat att="officiallyApproved" val="yes"/> <feat att="frequency" val="0.0"/></FormRepresentation></WordForm>
<WordForm><feat att="grammaticalGender" val="commonGender"/><feat att="definiteness" val="definite"/><feat att="grammaticalNumber" val="plural"/><feat att="case" val="genitiveCase"/>
<FormRepresentation> <feat att="writtenForm" val="chowchowernes"/><feat att="inflectionalParadigm" val="MFG0016"/> <feat att="officiallyApproved" val="yes"/> <feat att="frequency" val="0.0"/></FormRepresentation></WordForm>
</LexicalEntry> 
<LexicalEntry><feat att="partOfSpeech" val="commonNoun"/> 
<feat att="id" val="GMU_CHRISTIANIT_1"/> 
<feat att="morphologicalUnitId" val="CHRISTIANIT"/> 
<feat att="originalSource" val="PAROLE"/> 
<feat att="independentWord" val="yes"/> 
<Lemma><FormRepresentation> <feat att="writtenForm" val="christianit"/> <feat att="officiallyApproved" val="yes"/> 
<feat att="joiningElement" val="nil"/> 
<feat att="joiningElementResult" val="christianit"/> 
</FormRepresentation> </Lemma> 
<WordForm><feat att="grammaticalGender" val="commonGender"/><feat att="definiteness" val="indefinite"/><feat att="grammaticalNumber" val="singular"/><feat att="case" val="unspecified"/>
<FormRepresentation> <feat att="writtenForm" val="christianit"/><feat att="inflectionalParadigm" val="MFG0096"/> <feat att="officiallyApproved" val="yes"/> <feat att="frequency" val=".1964"/></FormRepresentation></WordForm>
<WordForm><feat att="grammaticalGender" val="commonGender"/><feat att="definiteness" val="indefinite"/><feat att="grammaticalNumber" val="singular"/><feat att="case" val="genitiveCase"/>
<FormRepresentation> <feat att="writtenForm" val="christianits"/><feat att="inflectionalParadigm" val="MFG0096"/> <feat att="officiallyApproved" val="yes"/> <feat att="frequency" val="0.0"/></FormRepresentation></WordForm>
<WordForm><feat att="grammaticalGender" val="commonGender"/><feat att="definiteness" val="indefinite"/><feat att="grammaticalNumber" val="plural"/><feat att="case" val="unspecified"/>
<FormRepresentation> <feat att="writtenForm" val="christianitter"/><feat att="inflectionalParadigm" val="MFG0096"/> <feat att="officiallyApproved" val="yes"/> <feat att="frequency" val=".5179"/></FormRepresentation></WordForm>
<WordForm><feat att="grammaticalGender" val="commonGender"/><feat att="definiteness" val="indefinite"/><feat att="grammaticalNumber" val="plural"/><feat att="case" val="genitiveCase"/>
<FormRepresentation> <feat att="writtenForm" val="christianitters"/><feat att="inflectionalParadigm" val="MFG0096"/> <feat att="officiallyApproved" val="yes"/> <feat att="frequency" val=".0357"/></FormRepresentation></WordForm>
<WordForm><feat att="grammaticalGender" val="commonGender"/><feat att="definiteness" val="definite"/><feat att="grammaticalNumber" val="singular"/><feat att="case" val="unspecified"/>
<FormRepresentation> <feat att="writtenForm" val="christianitten"/><feat att="inflectionalParadigm" val="MFG0096"/> <feat att="officiallyApproved" val="yes"/> <feat att="frequency" val=".0179"/></FormRepresentation></WordForm>
<WordForm><feat att="grammaticalGender" val="commonGender"/><feat att="definiteness" val="definite"/><feat att="grammaticalNumber" val="singular"/><feat att="case" val="genitiveCase"/>
<FormRepresentation> <feat att="writtenForm" val="christianittens"/><feat att="inflectionalParadigm" val="MFG0096"/> <feat att="officiallyApproved" val="yes"/> <feat att="frequency" val="0.0"/></FormRepresentation></WordForm>
<WordForm><feat att="grammaticalGender" val="commonGender"/><feat att="definiteness" val="definite"/><feat att="grammaticalNumber" val="plural"/><feat att="case" val="unspecified"/>
<FormRepresentation> <feat att="writtenForm" val="christianitterne"/><feat att="inflectionalParadigm" val="MFG0096"/> <feat att="officiallyApproved" val="yes"/> <feat att="frequency" val=".875"/></FormRepresentation></WordForm>
<WordForm><feat att="grammaticalGender" val="commonGender"/><feat att="definiteness" val="definite"/><feat att="grammaticalNumber" val="plural"/><feat att="case" val="genitiveCase"/>
<FormRepresentation> <feat att="writtenForm" val="christianitternes"/><feat att="inflectionalParadigm" val="MFG0096"/> <feat att="officiallyApproved" val="yes"/> <feat att="frequency" val=".0893"/></FormRepresentation></WordForm>
</LexicalEntry> 
<LexicalEntry><feat att="partOfSpeech" val="commonNoun"/> 
<feat att="id" val="GMU_CHRISTIANSBORGPOLITIKER_1"/> 
<feat att="morphologicalUnitId" val="CHRISTIANSBORGPOLITIKER"/> 
<feat att="originalSource" val="DDO"/> 
<feat att="independentWord" val="yes"/> 
<feat att="decomposition" val="christiansborg+politiker"/> 
<Lemma><FormRepresentation> <feat att="writtenForm" val="christiansborgpolitiker"/> <feat att="officiallyApproved" val="yes"/> 
<feat att="joiningElement" val="Not analyzed"/> 
</FormRepresentation> </Lemma> 
<WordForm><feat att="grammaticalGender" val="commonGender"/><feat att="definiteness" val="indefinite"/><feat att="grammaticalNumber" val="singular"/><feat att="case" val="unspecified"/>
<FormRepresentation> <feat att="writtenForm" val="christiansborgpolitiker"/><feat att="inflectionalParadigm" val="MFG0015"/> <feat att="officiallyApproved" val="yes"/> <feat att="frequency" val="0.0"/></FormRepresentation></WordForm>
<WordForm><feat att="grammaticalGender" val="commonGender"/><feat att="definiteness" val="indefinite"/><feat att="grammaticalNumber" val="singular"/><feat att="case" val="genitiveCase"/>
<FormRepresentation> <feat att="writtenForm" val="christiansborgpolitikers"/><feat att="inflectionalParadigm" val="MFG0015"/> <feat att="officiallyApproved" val="yes"/> <feat att="frequency" val="0.0"/></FormRepresentation></WordForm>
<WordForm><feat att="grammaticalGender" val="commonGender"/><feat att="definiteness" val="indefinite"/><feat att="grammaticalNumber" val="plural"/><feat att="case" val="unspecified"/>
<FormRepresentation> <feat att="writtenForm" val="christiansborgpolitikere"/><feat att="inflectionalParadigm" val="MFG0015"/> <feat att="officiallyApproved" val="yes"/> <feat att="frequency" val="0.0"/></FormRepresentation></WordForm>
<WordForm><feat att="grammaticalGender" val="commonGender"/><feat att="definiteness" val="indefinite"/><feat att="grammaticalNumber" val="plural"/><feat att="case" val="genitiveCase"/>
<FormRepresentation> <feat att="writtenForm" val="christiansborgpolitikeres"/><feat att="inflectionalParadigm" val="MFG0015"/> <feat att="officiallyApproved" val="yes"/> <feat att="frequency" val="0.0"/></FormRepresentation></WordForm>
<WordForm><feat att="grammaticalGender" val="commonGender"/><feat att="definiteness" val="definite"/><feat att="grammaticalNumber" val="singular"/><feat att="case" val="unspecified"/>
<FormRepresentation> <feat att="writtenForm" val="christiansborgpolitikeren"/><feat att="inflectionalParadigm" val="MFG0015"/> <feat att="officiallyApproved" val="yes"/> <feat att="frequency" val="0.0"/></FormRepresentation></WordForm>
<WordForm><feat att="grammaticalGender" val="commonGender"/><feat att="definiteness" val="definite"/><feat att="grammaticalNumber" val="singular"/><feat att="case" val="genitiveCase"/>
<FormRepresentation> <feat att="writtenForm" val="christiansborgpolitikerens"/><feat att="inflectionalParadigm" val="MFG0015"/> <feat att="officiallyApproved" val="yes"/> <feat att="frequency" val="0.0"/></FormRepresentation></WordForm>
<WordForm><feat att="grammaticalGender" val="commonGender"/><feat att="definiteness" val="definite"/><feat att="grammaticalNumber" val="plural"/><feat att="case" val="unspecified"/>
<FormRepresentation> <feat att="writtenForm" val="christiansborgpolitikerne"/><feat att="inflectionalParadigm" val="MFG0015"/> <feat att="officiallyApproved" val="yes"/> <feat att="frequency" val=".0893"/></FormRepresentation></WordForm>
<WordForm><feat att="grammaticalGender" val="commonGender"/><feat att="definiteness" val="definite"/><feat att="grammaticalNumber" val="plural"/><feat att="case" val="genitiveCase"/>
<FormRepresentation> <feat att="writtenForm" val="christiansborgpolitikernes"/><feat att="inflectionalParadigm" val="MFG0015"/> <feat att="officiallyApproved" val="yes"/> <feat att="frequency" val=".0179"/></FormRepresentation></WordForm>
</LexicalEntry> 
<LexicalEntry><feat att="partOfSpeech" val="commonNoun"/> 
<feat att="id" val="GMU_CHRISTIANSHAVNER_1"/> 
<feat att="morphologicalUnitId" val="CHRISTIANSHAVNER"/> 
<feat att="originalSource" val="DDO"/> 
<feat att="independentWord" val="yes"/> 
<Lemma><FormRepresentation> <feat att="writtenForm" val="christianshavner"/> <feat att="officiallyApproved" val="yes"/> 
<feat att="joiningElement" val="nil"/> 
<feat att="joiningElementResult" val="christianshavner"/> 
</FormRepresentation> </Lemma> 
<WordForm><feat att="grammaticalGender" val="commonGender"/><feat att="definiteness" val="indefinite"/><feat att="grammaticalNumber" val="singular"/><feat att="case" val="unspecified"/>
<FormRepresentation> <feat att="writtenForm" val="christianshavner"/><feat att="inflectionalParadigm" val="MFG0015"/> <feat att="officiallyApproved" val="yes"/> <feat att="frequency" val=".0536"/></FormRepresentation></WordForm>
<WordForm><feat att="grammaticalGender" val="commonGender"/><feat att="definiteness" val="indefinite"/><feat att="grammaticalNumber" val="singular"/><feat att="case" val="genitiveCase"/>
<FormRepresentation> <feat att="writtenForm" val="christianshavners"/><feat att="inflectionalParadigm" val="MFG0015"/> <feat att="officiallyApproved" val="yes"/> <feat att="frequency" val="0.0"/></FormRepresentation></WordForm>
<WordForm><feat att="grammaticalGender" val="commonGender"/><feat att="definiteness" val="indefinite"/><feat att="grammaticalNumber" val="plural"/><feat att="case" val="unspecified"/>
<FormRepresentation> <feat att="writtenForm" val="christianshavnere"/><feat att="inflectionalParadigm" val="MFG0015"/> <feat att="officiallyApproved" val="yes"/> <feat att="frequency" val=".1071"/></FormRepresentation></WordForm>
<WordForm><feat att="grammaticalGender" val="commonGender"/><feat att="definiteness" val="indefinite"/><feat att="grammaticalNumber" val="plural"/><feat att="case" val="genitiveCase"/>
<FormRepresentation> <feat att="writtenForm" val="christianshavneres"/><feat att="inflectionalParadigm" val="MFG0015"/> <feat att="officiallyApproved" val="yes"/> <feat att="frequency" val="0.0"/></FormRepresentation></WordForm>
<WordForm><feat att="grammaticalGender" val="commonGender"/><feat att="definiteness" val="definite"/><feat att="grammaticalNumber" val="singular"/><feat att="case" val="unspecified"/>
<FormRepresentation> <feat att="writtenForm" val="christianshavneren"/><feat att="inflectionalParadigm" val="MFG0015"/> <feat att="officiallyApproved" val="yes"/> <feat att="frequency" val="0.0"/></FormRepresentation></WordForm>
<WordForm><feat att="grammaticalGender" val="commonGender"/><feat att="definiteness" val="definite"/><feat att="grammaticalNumber" val="singular"/><feat att="case" val="genitiveCase"/>
<FormRepresentation> <feat att="writtenForm" val="christianshavnerens"/><feat att="inflectionalParadigm" val="MFG0015"/> <feat att="officiallyApproved" val="yes"/> <feat att="frequency" val="0.0"/></FormRepresentation></WordForm>
<WordForm><feat att="grammaticalGender" val="commonGender"/><feat att="definiteness" val="definite"/><feat att="grammaticalNumber" val="plural"/><feat att="case" val="unspecified"/>
<FormRepresentation> <feat att="writtenForm" val="christianshavnerne"/><feat att="inflectionalParadigm" val="MFG0015"/> <feat att="officiallyApproved" val="yes"/> <feat att="frequency" val=".0536"/></FormRepresentation></WordForm>
<WordForm><feat att="grammaticalGender" val="commonGender"/><feat att="definiteness" val="definite"/><feat att="grammaticalNumber" val="plural"/><feat att="case" val="genitiveCase"/>
<FormRepresentation> <feat att="writtenForm" val="christianshavnernes"/><feat att="inflectionalParadigm" val="MFG0015"/> <feat att="officiallyApproved" val="yes"/> <feat att="frequency" val="0.0"/></FormRepresentation></WordForm>
</LexicalEntry> 
<LexicalEntry><feat att="partOfSpeech" val="commonNoun"/> 
<feat att="id" val="GMU_CHROMMANGEL_1"/> 
<feat att="morphologicalUnitId" val="CHROMMANGEL"/> 
<feat att="originalSource" val="ONTOQUERY"/> 
<feat att="independentWord" val="yes"/> 
<feat att="decomposition" val="chrom+mangel"/> 
<Lemma><FormRepresentation> <feat att="writtenForm" val="chrommangel"/> <feat att="officiallyApproved" val="yes"/> 
<feat att="joiningElement" val="Not analyzed"/> 
</FormRepresentation> </Lemma> 
<WordForm><feat att="grammaticalGender" val="commonGender"/><feat att="definiteness" val="indefinite"/><feat att="grammaticalNumber" val="singular"/><feat att="case" val="unspecified"/>
<FormRepresentation> <feat att="writtenForm" val="chrommangel"/><feat att="inflectionalParadigm" val="MFG0026,MFG0104"/> <feat att="officiallyApproved" val="yes"/> <feat att="frequency" val="0.0"/></FormRepresentation></WordForm>
<WordForm><feat att="grammaticalGender" val="commonGender"/><feat att="definiteness" val="indefinite"/><feat att="grammaticalNumber" val="singular"/><feat att="case" val="genitiveCase"/>
<FormRepresentation> <feat att="writtenForm" val="chrommangels"/><feat att="inflectionalParadigm" val="MFG0026,MFG0104"/> <feat att="officiallyApproved" val="yes"/> <feat att="frequency" val="0.0"/></FormRepresentation></WordForm>
<WordForm><feat att="grammaticalGender" val="commonGender"/><feat att="definiteness" val="indefinite"/><feat att="grammaticalNumber" val="plural"/><feat att="case" val="unspecified"/>
<FormRepresentation> <feat att="writtenForm" val="chrommangler"/><feat att="inflectionalParadigm" val="MFG0026,MFG0104"/> <feat att="officiallyApproved" val="yes"/> <feat att="frequency" val="0.0"/></FormRepresentation></WordForm>
<WordForm><feat att="grammaticalGender" val="commonGender"/><feat att="definiteness" val="indefinite"/><feat att="grammaticalNumber" val="plural"/><feat att="case" val="genitiveCase"/>
<FormRepresentation> <feat att="writtenForm" val="chrommanglers"/><feat att="inflectionalParadigm" val="MFG0026,MFG0104"/> <feat att="officiallyApproved" val="yes"/> <feat att="frequency" val="0.0"/></FormRepresentation></WordForm>
<WordForm><feat att="grammaticalGender" val="commonGender"/><feat att="definiteness" val="definite"/><feat att="grammaticalNumber" val="singular"/><feat att="case" val="unspecified"/>
<FormRepresentation> <feat att="writtenForm" val="chrommanglen"/><feat att="inflectionalParadigm" val="MFG0104"/> <feat att="officiallyApproved" val="yes"/> <feat att="frequency" val="0.0"/></FormRepresentation><FormRepresentation> <feat att="writtenForm" val="chrommangelen"/><feat att="inflectionalParadigm" val="MFG0026"/> <feat att="officiallyApproved" val="yes"/> <feat att="frequency" val="0.0"/></FormRepresentation></WordForm>
<WordForm><feat att="grammaticalGender" val="commonGender"/><feat att="definiteness" val="definite"/><feat att="grammaticalNumber" val="singular"/><feat att="case" val="genitiveCase"/>
<FormRepresentation> <feat att="writtenForm" val="chrommanglens"/><feat att="inflectionalParadigm" val="MFG0104"/> <feat att="officiallyApproved" val="yes"/> <feat att="frequency" val="0.0"/></FormRepresentation><FormRepresentation> <feat att="writtenForm" val="chrommangelens"/><feat att="inflectionalParadigm" val="MFG0026"/> <feat att="officiallyApproved" val="yes"/> <feat att="frequency" val="0.0"/></FormRepresentation></WordForm>
<WordForm><feat att="grammaticalGender" val="commonGender"/><feat att="definiteness" val="definite"/><feat att="grammaticalNumber" val="plural"/><feat att="case" val="unspecified"/>
<FormRepresentation> <feat att="writtenForm" val="chrommanglerne"/><feat att="inflectionalParadigm" val="MFG0026,MFG0104"/> <feat att="officiallyApproved" val="yes"/> <feat att="frequency" val="0.0"/></FormRepresentation></WordForm>
<WordForm><feat att="grammaticalGender" val="commonGender"/><feat att="definiteness" val="definite"/><feat att="grammaticalNumber" val="plural"/><feat att="case" val="genitiveCase"/>
<FormRepresentation> <feat att="writtenForm" val="chrommanglernes"/><feat att="inflectionalParadigm" val="MFG0026,MFG0104"/> <feat att="officiallyApproved" val="yes"/> <feat att="frequency" val="0.0"/></FormRepresentation></WordForm>
</LexicalEntry> 
<LexicalEntry><feat att="partOfSpeech" val="commonNoun"/> 
<feat att="id" val="GMU_CHUTNEY_1"/> 
<feat att="morphologicalUnitId" val="CHUTNEY"/> 
<feat att="originalSource" val="PAROLE"/> 
<feat att="independentWord" val="yes"/> 
<Lemma><FormRepresentation> <feat att="writtenForm" val="chutney"/> <feat att="officiallyApproved" val="yes"/> 
<feat att="joiningElement" val="nil"/> 
<feat att="joiningElementResult" val="chutney"/> 
</FormRepresentation> </Lemma> 
<WordForm><feat att="grammaticalGender" val="commonGender"/><feat att="definiteness" val="indefinite"/><feat att="grammaticalNumber" val="singular"/><feat att="case" val="unspecified"/>
<FormRepresentation> <feat att="writtenForm" val="chutney"/><feat att="inflectionalParadigm" val="MFG0016"/> <feat att="officiallyApproved" val="yes"/> <feat att="frequency" val=".2679"/></FormRepresentation></WordForm>
<WordForm><feat att="grammaticalGender" val="commonGender"/><feat att="definiteness" val="indefinite"/><feat att="grammaticalNumber" val="singular"/><feat att="case" val="genitiveCase"/>
<FormRepresentation> <feat att="writtenForm" val="chutneys"/><feat att="inflectionalParadigm" val="MFG0016"/> <feat att="officiallyApproved" val="yes"/> <feat att="frequency" val=".0536"/></FormRepresentation></WordForm>
<WordForm><feat att="grammaticalGender" val="commonGender"/><feat att="definiteness" val="indefinite"/><feat att="grammaticalNumber" val="plural"/><feat att="case" val="unspecified"/>
<FormRepresentation> <feat att="writtenForm" val="chutneyer"/><feat att="inflectionalParadigm" val="MFG0016"/> <feat att="officiallyApproved" val="yes"/> <feat att="frequency" val="0.0"/></FormRepresentation></WordForm>
<WordForm><feat att="grammaticalGender" val="commonGender"/><feat att="definiteness" val="indefinite"/><feat att="grammaticalNumber" val="plural"/><feat att="case" val="genitiveCase"/>
<FormRepresentation> <feat att="writtenForm" val="chutneyers"/><feat att="inflectionalParadigm" val="MFG0016"/> <feat att="officiallyApproved" val="yes"/> <feat att="frequency" val="0.0"/></FormRepresentation></WordForm>
<WordForm><feat att="grammaticalGender" val="commonGender"/><feat att="definiteness" val="definite"/><feat att="grammaticalNumber" val="singular"/><feat att="case" val="unspecified"/>
<FormRepresentation> <feat att="writtenForm" val="chutneyen"/><feat att="inflectionalParadigm" val="MFG0016"/> <feat att="officiallyApproved" val="yes"/> <feat att="frequency" val=".0357"/></FormRepresentation></WordForm>
<WordForm><feat att="grammaticalGender" val="commonGender"/><feat att="definiteness" val="definite"/><feat att="grammaticalNumber" val="singular"/><feat att="case" val="genitiveCase"/>
<FormRepresentation> <feat att="writtenForm" val="chutneyens"/><feat att="inflectionalParadigm" val="MFG0016"/> <feat att="officiallyApproved" val="yes"/> <feat att="frequency" val="0.0"/></FormRepresentation></WordForm>
<WordForm><feat att="grammaticalGender" val="commonGender"/><feat att="definiteness" val="definite"/><feat att="grammaticalNumber" val="plural"/><feat att="case" val="unspecified"/>
<FormRepresentation> <feat att="writtenForm" val="chutneyerne"/><feat att="inflectionalParadigm" val="MFG0016"/> <feat att="officiallyApproved" val="yes"/> <feat att="frequency" val="0.0"/></FormRepresentation></WordForm>
<WordForm><feat att="grammaticalGender" val="commonGender"/><feat att="definiteness" val="definite"/><feat att="grammaticalNumber" val="plural"/><feat att="case" val="genitiveCase"/>
<FormRepresentation> <feat att="writtenForm" val="chutneyernes"/><feat att="inflectionalParadigm" val="MFG0016"/> <feat att="officiallyApproved" val="yes"/> <feat att="frequency" val="0.0"/></FormRepresentation></WordForm>
</LexicalEntry> 
<LexicalEntry><feat att="partOfSpeech" val="commonNoun"/> 
<feat att="id" val="GMU_CICERONE_1"/> 
<feat att="morphologicalUnitId" val="CICERONE"/> 
<feat att="originalSource" val="DDO"/> 
<feat att="independentWord" val="yes"/> 
<Lemma><FormRepresentation> <feat att="writtenForm" val="cicerone"/> <feat att="officiallyApproved" val="yes"/> 
<feat att="joiningElement" val="nil"/> 
<feat att="joiningElementResult" val="cicerone"/> 
</FormRepresentation> </Lemma> 
<WordForm><feat att="grammaticalGender" val="commonGender"/><feat att="definiteness" val="indefinite"/><feat att="grammaticalNumber" val="singular"/><feat att="case" val="unspecified"/>
<FormRepresentation> <feat att="writtenForm" val="cicerone"/><feat att="inflectionalParadigm" val="MFG0076"/> <feat att="officiallyApproved" val="yes"/> <feat att="frequency" val=".1607"/></FormRepresentation></WordForm>
<WordForm><feat att="grammaticalGender" val="commonGender"/><feat att="definiteness" val="indefinite"/><feat att="grammaticalNumber" val="singular"/><feat att="case" val="genitiveCase"/>
<FormRepresentation> <feat att="writtenForm" val="cicerones"/><feat att="inflectionalParadigm" val="MFG0076"/> <feat att="officiallyApproved" val="yes"/> <feat att="frequency" val="0.0"/></FormRepresentation></WordForm>
<WordForm><feat att="grammaticalGender" val="commonGender"/><feat att="definiteness" val="indefinite"/><feat att="grammaticalNumber" val="plural"/><feat att="case" val="unspecified"/>
<FormRepresentation> <feat att="writtenForm" val="ciceroner"/><feat att="inflectionalParadigm" val="MFG0076"/> <feat att="officiallyApproved" val="yes"/> <feat att="frequency" val="0.0"/></FormRepresentation></WordForm>
<WordForm><feat att="grammaticalGender" val="commonGender"/><feat att="definiteness" val="indefinite"/><feat att="grammaticalNumber" val="plural"/><feat att="case" val="genitiveCase"/>
<FormRepresentation> <feat att="writtenForm" val="ciceroners"/><feat att="inflectionalParadigm" val="MFG0076"/> <feat att="officiallyApproved" val="yes"/> <feat att="frequency" val="0.0"/></FormRepresentation></WordForm>
<WordForm><feat att="grammaticalGender" val="commonGender"/><feat att="definiteness" val="definite"/><feat att="grammaticalNumber" val="singular"/><feat att="case" val="unspecified"/>
<FormRepresentation> <feat att="writtenForm" val="ciceronen"/><feat att="inflectionalParadigm" val="MFG0076"/> <feat att="officiallyApproved" val="yes"/> <feat att="frequency" val="0.0"/></FormRepresentation></WordForm>
<WordForm><feat att="grammaticalGender" val="commonGender"/><feat att="definiteness" val="definite"/><feat att="grammaticalNumber" val="singular"/><feat att="case" val="genitiveCase"/>
<FormRepresentation> <feat att="writtenForm" val="ciceronens"/><feat att="inflectionalParadigm" val="MFG0076"/> <feat att="officiallyApproved" val="yes"/> <feat att="frequency" val=".0357"/></FormRepresentation></WordForm>
<WordForm><feat att="grammaticalGender" val="commonGender"/><feat att="definiteness" val="definite"/><feat att="grammaticalNumber" val="plural"/><feat att="case" val="unspecified"/>
<FormRepresentation> <feat att="writtenForm" val="ciceronerne"/><feat att="inflectionalParadigm" val="MFG0076"/> <feat att="officiallyApproved" val="yes"/> <feat att="frequency" val="0.0"/></FormRepresentation></WordForm>
<WordForm><feat att="grammaticalGender" val="commonGender"/><feat att="definiteness" val="definite"/><feat att="grammaticalNumber" val="plural"/><feat att="case" val="genitiveCase"/>
<FormRepresentation> <feat att="writtenForm" val="ciceronernes"/><feat att="inflectionalParadigm" val="MFG0076"/> <feat att="officiallyApproved" val="yes"/> <feat att="frequency" val="0.0"/></FormRepresentation></WordForm>
</LexicalEntry> 
<LexicalEntry><feat att="partOfSpeech" val="commonNoun"/> 
<feat att="id" val="GMU_CIDER_1"/> 
<feat att="morphologicalUnitId" val="CIDER"/> 
<feat att="originalSource" val="DDO"/> 
<feat att="independentWord" val="yes"/> 
<Lemma><FormRepresentation> <feat att="writtenForm" val="cider"/> <feat att="officiallyApproved" val="yes"/> 
<feat att="joiningElement" val="nil"/> 
<feat att="joiningElementResult" val="cider"/> 
</FormRepresentation> </Lemma> 
<WordForm><feat att="grammaticalGender" val="commonGender"/><feat att="definiteness" val="indefinite"/><feat att="grammaticalNumber" val="singular"/><feat att="case" val="unspecified"/>
<FormRepresentation> <feat att="writtenForm" val="cider"/><feat att="inflectionalParadigm" val="MFG0015"/> <feat att="officiallyApproved" val="yes"/> <feat att="frequency" val=".75"/></FormRepresentation></WordForm>
<WordForm><feat att="grammaticalGender" val="commonGender"/><feat att="definiteness" val="indefinite"/><feat att="grammaticalNumber" val="singular"/><feat att="case" val="genitiveCase"/>
<FormRepresentation> <feat att="writtenForm" val="ciders"/><feat att="inflectionalParadigm" val="MFG0015"/> <feat att="officiallyApproved" val="yes"/> <feat att="frequency" val="0.0"/></FormRepresentation></WordForm>
<WordForm><feat att="grammaticalGender" val="commonGender"/><feat att="definiteness" val="indefinite"/><feat att="grammaticalNumber" val="plural"/><feat att="case" val="unspecified"/>
<FormRepresentation> <feat att="writtenForm" val="cidere"/><feat att="inflectionalParadigm" val="MFG0015"/> <feat att="officiallyApproved" val="yes"/> <feat att="frequency" val=".0536"/></FormRepresentation></WordForm>
<WordForm><feat att="grammaticalGender" val="commonGender"/><feat att="definiteness" val="indefinite"/><feat att="grammaticalNumber" val="plural"/><feat att="case" val="genitiveCase"/>
<FormRepresentation> <feat att="writtenForm" val="cideres"/><feat att="inflectionalParadigm" val="MFG0015"/> <feat att="officiallyApproved" val="yes"/> <feat att="frequency" val="0.0"/></FormRepresentation></WordForm>
<WordForm><feat att="grammaticalGender" val="commonGender"/><feat att="definiteness" val="definite"/><feat att="grammaticalNumber" val="singular"/><feat att="case" val="unspecified"/>
<FormRepresentation> <feat att="writtenForm" val="cideren"/><feat att="inflectionalParadigm" val="MFG0015"/> <feat att="officiallyApproved" val="yes"/> <feat att="frequency" val=".0536"/></FormRepresentation></WordForm>
<WordForm><feat att="grammaticalGender" val="commonGender"/><feat att="definiteness" val="definite"/><feat att="grammaticalNumber" val="singular"/><feat att="case" val="genitiveCase"/>
<FormRepresentation> <feat att="writtenForm" val="ciderens"/><feat att="inflectionalParadigm" val="MFG0015"/> <feat att="officiallyApproved" val="yes"/> <feat att="frequency" val="0.0"/></FormRepresentation></WordForm>
<WordForm><feat att="grammaticalGender" val="commonGender"/><feat att="definiteness" val="definite"/><feat att="grammaticalNumber" val="plural"/><feat att="case" val="unspecified"/>
<FormRepresentation> <feat att="writtenForm" val="ciderne"/><feat att="inflectionalParadigm" val="MFG0015"/> <feat att="officiallyApproved" val="yes"/> <feat att="frequency" val="0.0"/></FormRepresentation></WordForm>
<WordForm><feat att="grammaticalGender" val="commonGender"/><feat att="definiteness" val="definite"/><feat att="grammaticalNumber" val="plural"/><feat att="case" val="genitiveCase"/>
<FormRepresentation> <feat att="writtenForm" val="cidernes"/><feat att="inflectionalParadigm" val="MFG0015"/> <feat att="officiallyApproved" val="yes"/> <feat att="frequency" val="0.0"/></FormRepresentation></WordForm>
</LexicalEntry> 
<LexicalEntry><feat att="partOfSpeech" val="commonNoun"/> 
<feat att="id" val="GMU_CIFFER_1"/> 
<feat att="morphologicalUnitId" val="CIFFER"/> 
<feat att="originalSource" val="PAROLE"/> 
<feat att="independentWord" val="yes"/> 
<Lemma><FormRepresentation> <feat att="writtenForm" val="ciffer"/> <feat att="officiallyApproved" val="yes"/> 
<feat att="joiningElement" val="nil"/> 
<feat att="joiningElementResult" val="ciffer"/> 
</FormRepresentation> </Lemma> 
<WordForm><feat att="grammaticalGender" val="neuter"/><feat att="definiteness" val="indefinite"/><feat att="grammaticalNumber" val="singular"/><feat att="case" val="unspecified"/>
<FormRepresentation> <feat att="writtenForm" val="ciffer"/><feat att="inflectionalParadigm" val="MFG0337,MFG0338"/> <feat att="officiallyApproved" val="yes"/> <feat att="frequency" val=".3036"/></FormRepresentation></WordForm>
<WordForm><feat att="grammaticalGender" val="neuter"/><feat att="definiteness" val="indefinite"/><feat att="grammaticalNumber" val="singular"/><feat att="case" val="genitiveCase"/>
<FormRepresentation> <feat att="writtenForm" val="ciffers"/><feat att="inflectionalParadigm" val="MFG0337,MFG0338"/> <feat att="officiallyApproved" val="yes"/> <feat att="frequency" val="0.0"/></FormRepresentation></WordForm>
<WordForm><feat att="grammaticalGender" val="neuter"/><feat att="definiteness" val="indefinite"/><feat att="grammaticalNumber" val="plural"/><feat att="case" val="unspecified"/>
<FormRepresentation> <feat att="writtenForm" val="cifre"/><feat att="inflectionalParadigm" val="MFG0337,MFG0338"/> <feat att="officiallyApproved" val="yes"/> <feat att="frequency" val="2.7143"/></FormRepresentation></WordForm>
<WordForm><feat att="grammaticalGender" val="neuter"/><feat att="definiteness" val="indefinite"/><feat att="grammaticalNumber" val="plural"/><feat att="case" val="genitiveCase"/>
<FormRepresentation> <feat att="writtenForm" val="cifres"/><feat att="inflectionalParadigm" val="MFG0337,MFG0338"/> <feat att="officiallyApproved" val="yes"/> <feat att="frequency" val="0.0"/></FormRepresentation></WordForm>
<WordForm><feat att="grammaticalGender" val="neuter"/><feat att="definiteness" val="definite"/><feat att="grammaticalNumber" val="singular"/><feat att="case" val="unspecified"/>
<FormRepresentation> <feat att="writtenForm" val="cifret"/><feat att="inflectionalParadigm" val="MFG0338"/> <feat att="officiallyApproved" val="yes"/> <feat att="frequency" val=".0714"/></FormRepresentation><FormRepresentation> <feat att="writtenForm" val="cifferet"/><feat att="inflectionalParadigm" val="MFG0337"/> <feat att="officiallyApproved" val="yes"/> <feat att="frequency" val=".0179"/></FormRepresentation></WordForm>
<WordForm><feat att="grammaticalGender" val="neuter"/><feat att="definiteness" val="definite"/><feat att="grammaticalNumber" val="singular"/><feat att="case" val="genitiveCase"/>
<FormRepresentation> <feat att="writtenForm" val="cifrets"/><feat att="inflectionalParadigm" val="MFG0338"/> <feat att="officiallyApproved" val="yes"/> <feat att="frequency" val="0.0"/></FormRepresentation><FormRepresentation> <feat att="writtenForm" val="cifferets"/><feat att="inflectionalParadigm" val="MFG0337"/> <feat att="officiallyApproved" val="yes"/> <feat att="frequency" val=".0357"/></FormRepresentation></WordForm>
<WordForm><feat att="grammaticalGender" val="neuter"/><feat att="definiteness" val="definite"/><feat att="grammaticalNumber" val="plural"/><feat att="case" val="unspecified"/>
<FormRepresentation> <feat att="writtenForm" val="cifrene"/><feat att="inflectionalParadigm" val="MFG0337,MFG0338"/> <feat att="officiallyApproved" val="yes"/> <feat att="frequency" val="2.2143"/></FormRepresentation></WordForm>
<WordForm><feat att="grammaticalGender" val="neuter"/><feat att="definiteness" val="definite"/><feat att="grammaticalNumber" val="plural"/><feat att="case" val="genitiveCase"/>
<FormRepresentation> <feat att="writtenForm" val="cifrenes"/><feat att="inflectionalParadigm" val="MFG0337,MFG0338"/> <feat att="officiallyApproved" val="yes"/> <feat att="frequency" val="0.0"/></FormRepresentation></WordForm>
</LexicalEntry> 
<LexicalEntry><feat att="partOfSpeech" val="commonNoun"/> 
<feat att="id" val="GMU_CIGAR_1"/> 
<feat att="morphologicalUnitId" val="CIGAR"/> 
<feat att="originalSource" val="PAROLE"/> 
<feat att="independentWord" val="yes"/> 
<Lemma><FormRepresentation> <feat att="writtenForm" val="cigar"/> <feat att="officiallyApproved" val="yes"/> 
<feat att="joiningElement" val="nil"/> 
<feat att="joiningElementResult" val="cigar"/> 
</FormRepresentation> </Lemma> 
<WordForm><feat att="grammaticalGender" val="commonGender"/><feat att="definiteness" val="indefinite"/><feat att="grammaticalNumber" val="singular"/><feat att="case" val="unspecified"/>
<FormRepresentation> <feat att="writtenForm" val="cigar"/><feat att="inflectionalParadigm" val="MFG0016"/> <feat att="officiallyApproved" val="yes"/> <feat att="frequency" val="4.4643"/></FormRepresentation></WordForm>
<WordForm><feat att="grammaticalGender" val="commonGender"/><feat att="definiteness" val="indefinite"/><feat att="grammaticalNumber" val="singular"/><feat att="case" val="genitiveCase"/>
<FormRepresentation> <feat att="writtenForm" val="cigars"/><feat att="inflectionalParadigm" val="MFG0016"/> <feat att="officiallyApproved" val="yes"/> <feat att="frequency" val=".0536"/></FormRepresentation></WordForm>
<WordForm><feat att="grammaticalGender" val="commonGender"/><feat att="definiteness" val="indefinite"/><feat att="grammaticalNumber" val="plural"/><feat att="case" val="unspecified"/>
<FormRepresentation> <feat att="writtenForm" val="cigarer"/><feat att="inflectionalParadigm" val="MFG0016"/> <feat att="officiallyApproved" val="yes"/> <feat att="frequency" val="3.0714"/></FormRepresentation></WordForm>
<WordForm><feat att="grammaticalGender" val="commonGender"/><feat att="definiteness" val="indefinite"/><feat att="grammaticalNumber" val="plural"/><feat att="case" val="genitiveCase"/>
<FormRepresentation> <feat att="writtenForm" val="cigarers"/><feat att="inflectionalParadigm" val="MFG0016"/> <feat att="officiallyApproved" val="yes"/> <feat att="frequency" val="0.0"/></FormRepresentation></WordForm>
<WordForm><feat att="grammaticalGender" val="commonGender"/><feat att="definiteness" val="definite"/><feat att="grammaticalNumber" val="singular"/><feat att="case" val="unspecified"/>
<FormRepresentation> <feat att="writtenForm" val="cigaren"/><feat att="inflectionalParadigm" val="MFG0016"/> <feat att="officiallyApproved" val="yes"/> <feat att="frequency" val="1.7679"/></FormRepresentation></WordForm>
<WordForm><feat att="grammaticalGender" val="commonGender"/><feat att="definiteness" val="definite"/><feat att="grammaticalNumber" val="singular"/><feat att="case" val="genitiveCase"/>
<FormRepresentation> <feat att="writtenForm" val="cigarens"/><feat att="inflectionalParadigm" val="MFG0016"/> <feat att="officiallyApproved" val="yes"/> <feat att="frequency" val=".0714"/></FormRepresentation></WordForm>
<WordForm><feat att="grammaticalGender" val="commonGender"/><feat att="definiteness" val="definite"/><feat att="grammaticalNumber" val="plural"/><feat att="case" val="unspecified"/>
<FormRepresentation> <feat att="writtenForm" val="cigarerne"/><feat att="inflectionalParadigm" val="MFG0016"/> <feat att="officiallyApproved" val="yes"/> <feat att="frequency" val=".4286"/></FormRepresentation></WordForm>
<WordForm><feat att="grammaticalGender" val="commonGender"/><feat att="definiteness" val="definite"/><feat att="grammaticalNumber" val="plural"/><feat att="case" val="genitiveCase"/>
<FormRepresentation> <feat att="writtenForm" val="cigarernes"/><feat att="inflectionalParadigm" val="MFG0016"/> <feat att="officiallyApproved" val="yes"/> <feat att="frequency" val=".0179"/></FormRepresentation></WordForm>
</LexicalEntry> 
<LexicalEntry><feat att="partOfSpeech" val="commonNoun"/> 
<feat att="id" val="GMU_CIGARET_1"/> 
<feat att="morphologicalUnitId" val="CIGARET"/> 
<feat att="originalSource" val="PAROLE"/> 
<feat att="independentWord" val="yes"/> 
<Lemma><FormRepresentation> <feat att="writtenForm" val="cigaret"/> <feat att="officiallyApproved" val="yes"/> 
<feat att="joiningElement" val="nil"/> 
<feat att="joiningElementResult" val="cigaret"/> 
</FormRepresentation> </Lemma> 
<WordForm><feat att="grammaticalGender" val="commonGender"/><feat att="definiteness" val="indefinite"/><feat att="grammaticalNumber" val="singular"/><feat att="case" val="unspecified"/>
<FormRepresentation> <feat att="writtenForm" val="cigaret"/><feat att="inflectionalParadigm" val="MFG0096"/> <feat att="officiallyApproved" val="yes"/> <feat att="frequency" val="10.7857"/></FormRepresentation></WordForm>
<WordForm><feat att="grammaticalGender" val="commonGender"/><feat att="definiteness" val="indefinite"/><feat att="grammaticalNumber" val="singular"/><feat att="case" val="genitiveCase"/>
<FormRepresentation> <feat att="writtenForm" val="cigarets"/><feat att="inflectionalParadigm" val="MFG0096"/> <feat att="officiallyApproved" val="yes"/> <feat att="frequency" val=".0179"/></FormRepresentation></WordForm>
<WordForm><feat att="grammaticalGender" val="commonGender"/><feat att="definiteness" val="indefinite"/><feat att="grammaticalNumber" val="plural"/><feat att="case" val="unspecified"/>
<FormRepresentation> <feat att="writtenForm" val="cigaretter"/><feat att="inflectionalParadigm" val="MFG0096"/> <feat att="officiallyApproved" val="yes"/> <feat att="frequency" val="16.3571"/></FormRepresentation></WordForm>
<WordForm><feat att="grammaticalGender" val="commonGender"/><feat att="definiteness" val="indefinite"/><feat att="grammaticalNumber" val="plural"/><feat att="case" val="genitiveCase"/>
<FormRepresentation> <feat att="writtenForm" val="cigaretters"/><feat att="inflectionalParadigm" val="MFG0096"/> <feat att="officiallyApproved" val="yes"/> <feat att="frequency" val=".0357"/></FormRepresentation></WordForm>
<WordForm><feat att="grammaticalGender" val="commonGender"/><feat att="definiteness" val="definite"/><feat att="grammaticalNumber" val="singular"/><feat att="case" val="unspecified"/>
<FormRepresentation> <feat att="writtenForm" val="cigaretten"/><feat att="inflectionalParadigm" val="MFG0096"/> <feat att="officiallyApproved" val="yes"/> <feat att="frequency" val="2.7679"/></FormRepresentation></WordForm>
<WordForm><feat att="grammaticalGender" val="commonGender"/><feat att="definiteness" val="definite"/><feat att="grammaticalNumber" val="singular"/><feat att="case" val="genitiveCase"/>
<FormRepresentation> <feat att="writtenForm" val="cigarettens"/><feat att="inflectionalParadigm" val="MFG0096"/> <feat att="officiallyApproved" val="yes"/> <feat att="frequency" val=".0536"/></FormRepresentation></WordForm>
<WordForm><feat att="grammaticalGender" val="commonGender"/><feat att="definiteness" val="definite"/><feat att="grammaticalNumber" val="plural"/><feat att="case" val="unspecified"/>
<FormRepresentation> <feat att="writtenForm" val="cigaretterne"/><feat att="inflectionalParadigm" val="MFG0096"/> <feat att="officiallyApproved" val="yes"/> <feat att="frequency" val="2.4821"/></FormRepresentation></WordForm>
<WordForm><feat att="grammaticalGender" val="commonGender"/><feat att="definiteness" val="definite"/><feat att="grammaticalNumber" val="plural"/><feat att="case" val="genitiveCase"/>
<FormRepresentation> <feat att="writtenForm" val="cigaretternes"/><feat att="inflectionalParadigm" val="MFG0096"/> <feat att="officiallyApproved" val="yes"/> <feat att="frequency" val=".1429"/></FormRepresentation></WordForm>
</LexicalEntry> 
<LexicalEntry><feat att="partOfSpeech" val="commonNoun"/> 
<feat att="id" val="GMU_CIGARETRØR_1"/> 
<feat att="morphologicalUnitId" val="CIGARETRØR"/> 
<feat att="originalSource" val="DDO"/> 
<feat att="independentWord" val="yes"/> 
<feat att="decomposition" val="cigaret+rør"/> 
<Lemma><FormRepresentation> <feat att="writtenForm" val="cigaretrør"/> <feat att="officiallyApproved" val="yes"/> 
<feat att="joiningElement" val="Not analyzed"/> 
</FormRepresentation> </Lemma> 
<WordForm><feat att="grammaticalGender" val="neuter"/><feat att="definiteness" val="indefinite"/><feat att="grammaticalNumber" val="singular"/><feat att="case" val="unspecified"/>
<FormRepresentation> <feat att="writtenForm" val="cigaretrør"/><feat att="inflectionalParadigm" val="MFG0040"/> <feat att="officiallyApproved" val="yes"/> <feat att="frequency" val=".0179"/></FormRepresentation></WordForm>
<WordForm><feat att="grammaticalGender" val="neuter"/><feat att="definiteness" val="indefinite"/><feat att="grammaticalNumber" val="singular"/><feat att="case" val="genitiveCase"/>
<FormRepresentation> <feat att="writtenForm" val="cigaretrørs"/><feat att="inflectionalParadigm" val="MFG0040"/> <feat att="officiallyApproved" val="yes"/> <feat att="frequency" val="0.0"/></FormRepresentation></WordForm>
<WordForm><feat att="grammaticalGender" val="neuter"/><feat att="definiteness" val="indefinite"/><feat att="grammaticalNumber" val="plural"/><feat att="case" val="unspecified"/>
<FormRepresentation> <feat att="writtenForm" val="cigaretrør"/><feat att="inflectionalParadigm" val="MFG0040"/> <feat att="officiallyApproved" val="yes"/> <feat att="frequency" val=".0179"/></FormRepresentation></WordForm>
<WordForm><feat att="grammaticalGender" val="neuter"/><feat att="definiteness" val="indefinite"/><feat att="grammaticalNumber" val="plural"/><feat att="case" val="genitiveCase"/>
<FormRepresentation> <feat att="writtenForm" val="cigaretrørs"/><feat att="inflectionalParadigm" val="MFG0040"/> <feat att="officiallyApproved" val="yes"/> <feat att="frequency" val="0.0"/></FormRepresentation></WordForm>
<WordForm><feat att="grammaticalGender" val="neuter"/><feat att="definiteness" val="definite"/><feat att="grammaticalNumber" val="singular"/><feat att="case" val="unspecified"/>
<FormRepresentation> <feat att="writtenForm" val="cigaretrøret"/><feat att="inflectionalParadigm" val="MFG0040"/> <feat att="officiallyApproved" val="yes"/> <feat att="frequency" val=".1071"/></FormRepresentation></WordForm>
<WordForm><feat att="grammaticalGender" val="neuter"/><feat att="definiteness" val="definite"/><feat att="grammaticalNumber" val="singular"/><feat att="case" val="genitiveCase"/>
<FormRepresentation> <feat att="writtenForm" val="cigaretrørets"/><feat att="inflectionalParadigm" val="MFG0040"/> <feat att="officiallyApproved" val="yes"/> <feat att="frequency" val="0.0"/></FormRepresentation></WordForm>
<WordForm><feat att="grammaticalGender" val="neuter"/><feat att="definiteness" val="definite"/><feat att="grammaticalNumber" val="plural"/><feat att="case" val="unspecified"/>
<FormRepresentation> <feat att="writtenForm" val="cigaretrørene"/><feat att="inflectionalParadigm" val="MFG0040"/> <feat att="officiallyApproved" val="yes"/> <feat att="frequency" val="0.0"/></FormRepresentation></WordForm>
<WordForm><feat att="grammaticalGender" val="neuter"/><feat att="definiteness" val="definite"/><feat att="grammaticalNumber" val="plural"/><feat att="case" val="genitiveCase"/>
<FormRepresentation> <feat att="writtenForm" val="cigaretrørenes"/><feat att="inflectionalParadigm" val="MFG0040"/> <feat att="officiallyApproved" val="yes"/> <feat att="frequency" val="0.0"/></FormRepresentation></WordForm>
</LexicalEntry> 
<LexicalEntry><feat att="partOfSpeech" val="commonNoun"/> 
<feat att="id" val="GMU_CIGARETSTUMP_1"/> 
<feat att="morphologicalUnitId" val="CIGARETSTUMP"/> 
<feat att="originalSource" val="DDO"/> 
<feat att="independentWord" val="yes"/> 
<feat att="decomposition" val="cigaret+stump"/> 
<Lemma><FormRepresentation> <feat att="writtenForm" val="cigaretstump"/> <feat att="officiallyApproved" val="yes"/> 
<feat att="joiningElement" val="Not analyzed"/> 
</FormRepresentation> </Lemma> 
<WordForm><feat att="grammaticalGender" val="commonGender"/><feat att="definiteness" val="indefinite"/><feat att="grammaticalNumber" val="singular"/><feat att="case" val="unspecified"/>
<FormRepresentation> <feat att="writtenForm" val="cigaretstump"/><feat att="inflectionalParadigm" val="MFG0016"/> <feat att="officiallyApproved" val="yes"/> <feat att="frequency" val=".0357"/></FormRepresentation></WordForm>
<WordForm><feat att="grammaticalGender" val="commonGender"/><feat att="definiteness" val="indefinite"/><feat att="grammaticalNumber" val="singular"/><feat att="case" val="genitiveCase"/>
<FormRepresentation> <feat att="writtenForm" val="cigaretstumps"/><feat att="inflectionalParadigm" val="MFG0016"/> <feat att="officiallyApproved" val="yes"/> <feat att="frequency" val="0.0"/></FormRepresentation></WordForm>
<WordForm><feat att="grammaticalGender" val="commonGender"/><feat att="definiteness" val="indefinite"/><feat att="grammaticalNumber" val="plural"/><feat att="case" val="unspecified"/>
<FormRepresentation> <feat att="writtenForm" val="cigaretstumper"/><feat att="inflectionalParadigm" val="MFG0016"/> <feat att="officiallyApproved" val="yes"/> <feat att="frequency" val=".0179"/></FormRepresentation></WordForm>
<WordForm><feat att="grammaticalGender" val="commonGender"/><feat att="definiteness" val="indefinite"/><feat att="grammaticalNumber" val="plural"/><feat att="case" val="genitiveCase"/>
<FormRepresentation> <feat att="writtenForm" val="cigaretstumpers"/><feat att="inflectionalParadigm" val="MFG0016"/> <feat att="officiallyApproved" val="yes"/> <feat att="frequency" val="0.0"/></FormRepresentation></WordForm>
<WordForm><feat att="grammaticalGender" val="commonGender"/><feat att="definiteness" val="definite"/><feat att="grammaticalNumber" val="singular"/><feat att="case" val="unspecified"/>
<FormRepresentation> <feat att="writtenForm" val="cigaretstumpen"/><feat att="inflectionalParadigm" val="MFG0016"/> <feat att="officiallyApproved" val="yes"/> <feat att="frequency" val=".0357"/></FormRepresentation></WordForm>
<WordForm><feat att="grammaticalGender" val="commonGender"/><feat att="definiteness" val="definite"/><feat att="grammaticalNumber" val="singular"/><feat att="case" val="genitiveCase"/>
<FormRepresentation> <feat att="writtenForm" val="cigaretstumpens"/><feat att="inflectionalParadigm" val="MFG0016"/> <feat att="officiallyApproved" val="yes"/> <feat att="frequency" val="0.0"/></FormRepresentation></WordForm>
<WordForm><feat att="grammaticalGender" val="commonGender"/><feat att="definiteness" val="definite"/><feat att="grammaticalNumber" val="plural"/><feat att="case" val="unspecified"/>
<FormRepresentation> <feat att="writtenForm" val="cigaretstumperne"/><feat att="inflectionalParadigm" val="MFG0016"/> <feat att="officiallyApproved" val="yes"/> <feat att="frequency" val=".0357"/></FormRepresentation></WordForm>
<WordForm><feat att="grammaticalGender" val="commonGender"/><feat att="definiteness" val="definite"/><feat att="grammaticalNumber" val="plural"/><feat att="case" val="genitiveCase"/>
<FormRepresentation> <feat att="writtenForm" val="cigaretstumpernes"/><feat att="inflectionalParadigm" val="MFG0016"/> <feat att="officiallyApproved" val="yes"/> <feat att="frequency" val="0.0"/></FormRepresentation></WordForm>
</LexicalEntry> 
<LexicalEntry><feat att="partOfSpeech" val="commonNoun"/> 
<feat att="id" val="GMU_CIGARETTOBAK_1"/> 
<feat att="morphologicalUnitId" val="CIGARETTOBAK"/> 
<feat att="originalSource" val="DDO"/> 
<feat att="independentWord" val="yes"/> 
<feat att="decomposition" val="cigaret+tobak"/> 
<Lemma><FormRepresentation> <feat att="writtenForm" val="cigarettobak"/> <feat att="officiallyApproved" val="yes"/> 
<feat att="joiningElement" val="Not analyzed"/> 
</FormRepresentation> </Lemma> 
<WordForm><feat att="grammaticalGender" val="commonGender"/><feat att="definiteness" val="indefinite"/><feat att="grammaticalNumber" val="singular"/><feat att="case" val="unspecified"/>
<FormRepresentation> <feat att="writtenForm" val="cigarettobak"/><feat att="inflectionalParadigm" val="MFG0062"/> <feat att="officiallyApproved" val="yes"/> <feat att="frequency" val=".0714"/></FormRepresentation></WordForm>
<WordForm><feat att="grammaticalGender" val="commonGender"/><feat att="definiteness" val="indefinite"/><feat att="grammaticalNumber" val="singular"/><feat att="case" val="genitiveCase"/>
<FormRepresentation> <feat att="writtenForm" val="cigarettobaks"/><feat att="inflectionalParadigm" val="MFG0062"/> <feat att="officiallyApproved" val="yes"/> <feat att="frequency" val="0.0"/></FormRepresentation></WordForm>
<WordForm><feat att="grammaticalGender" val="commonGender"/><feat att="definiteness" val="indefinite"/><feat att="grammaticalNumber" val="plural"/><feat att="case" val="unspecified"/>
<FormRepresentation> <feat att="writtenForm" val="cigarettobakker"/><feat att="inflectionalParadigm" val="MFG0062"/> <feat att="officiallyApproved" val="yes"/> <feat att="frequency" val="0.0"/></FormRepresentation></WordForm>
<WordForm><feat att="grammaticalGender" val="commonGender"/><feat att="definiteness" val="indefinite"/><feat att="grammaticalNumber" val="plural"/><feat att="case" val="genitiveCase"/>
<FormRepresentation> <feat att="writtenForm" val="cigarettobakkers"/><feat att="inflectionalParadigm" val="MFG0062"/> <feat att="officiallyApproved" val="yes"/> <feat att="frequency" val="0.0"/></FormRepresentation></WordForm>
<WordForm><feat att="grammaticalGender" val="commonGender"/><feat att="definiteness" val="definite"/><feat att="grammaticalNumber" val="singular"/><feat att="case" val="unspecified"/>
<FormRepresentation> <feat att="writtenForm" val="cigarettobakken"/><feat att="inflectionalParadigm" val="MFG0062"/> <feat att="officiallyApproved" val="yes"/> <feat att="frequency" val="0.0"/></FormRepresentation></WordForm>
<WordForm><feat att="grammaticalGender" val="commonGender"/><feat att="definiteness" val="definite"/><feat att="grammaticalNumber" val="singular"/><feat att="case" val="genitiveCase"/>
<FormRepresentation> <feat att="writtenForm" val="cigarettobakkens"/><feat att="inflectionalParadigm" val="MFG0062"/> <feat att="officiallyApproved" val="yes"/> <feat att="frequency" val="0.0"/></FormRepresentation></WordForm>
<WordForm><feat att="grammaticalGender" val="commonGender"/><feat att="definiteness" val="definite"/><feat att="grammaticalNumber" val="plural"/><feat att="case" val="unspecified"/>
<FormRepresentation> <feat att="writtenForm" val="cigarettobakkerne"/><feat att="inflectionalParadigm" val="MFG0062"/> <feat att="officiallyApproved" val="yes"/> <feat att="frequency" val="0.0"/></FormRepresentation></WordForm>
<WordForm><feat att="grammaticalGender" val="commonGender"/><feat att="definiteness" val="definite"/><feat att="grammaticalNumber" val="plural"/><feat att="case" val="genitiveCase"/>
<FormRepresentation> <feat att="writtenForm" val="cigarettobakkernes"/><feat att="inflectionalParadigm" val="MFG0062"/> <feat att="officiallyApproved" val="yes"/> <feat att="frequency" val="0.0"/></FormRepresentation></WordForm>
</LexicalEntry> 
<LexicalEntry><feat att="partOfSpeech" val="commonNoun"/> 
<feat att="id" val="GMU_CIGARHANDLER_1"/> 
<feat att="morphologicalUnitId" val="CIGARHANDLER"/> 
<feat att="originalSource" val="DDO"/> 
<feat att="independentWord" val="yes"/> 
<feat att="decomposition" val="cigar+handler"/> 
<Lemma><FormRepresentation> <feat att="writtenForm" val="cigarhandler"/> <feat att="officiallyApproved" val="yes"/> 
<feat att="joiningElement" val="Not analyzed"/> 
</FormRepresentation> </Lemma> 
<WordForm><feat att="grammaticalGender" val="commonGender"/><feat att="definiteness" val="indefinite"/><feat att="grammaticalNumber" val="singular"/><feat att="case" val="unspecified"/>
<FormRepresentation> <feat att="writtenForm" val="cigarhandler"/><feat att="inflectionalParadigm" val="MFG0015"/> <feat att="officiallyApproved" val="yes"/> <feat att="frequency" val=".0179"/></FormRepresentation></WordForm>
<WordForm><feat att="grammaticalGender" val="commonGender"/><feat att="definiteness" val="indefinite"/><feat att="grammaticalNumber" val="singular"/><feat att="case" val="genitiveCase"/>
<FormRepresentation> <feat att="writtenForm" val="cigarhandlers"/><feat att="inflectionalParadigm" val="MFG0015"/> <feat att="officiallyApproved" val="yes"/> <feat att="frequency" val="0.0"/></FormRepresentation></WordForm>
<WordForm><feat att="grammaticalGender" val="commonGender"/><feat att="definiteness" val="indefinite"/><feat att="grammaticalNumber" val="plural"/><feat att="case" val="unspecified"/>
<FormRepresentation> <feat att="writtenForm" val="cigarhandlere"/><feat att="inflectionalParadigm" val="MFG0015"/> <feat att="officiallyApproved" val="yes"/> <feat att="frequency" val="0.0"/></FormRepresentation></WordForm>
<WordForm><feat att="grammaticalGender" val="commonGender"/><feat att="definiteness" val="indefinite"/><feat att="grammaticalNumber" val="plural"/><feat att="case" val="genitiveCase"/>
<FormRepresentation> <feat att="writtenForm" val="cigarhandleres"/><feat att="inflectionalParadigm" val="MFG0015"/> <feat att="officiallyApproved" val="yes"/> <feat att="frequency" val="0.0"/></FormRepresentation></WordForm>
<WordForm><feat att="grammaticalGender" val="commonGender"/><feat att="definiteness" val="definite"/><feat att="grammaticalNumber" val="singular"/><feat att="case" val="unspecified"/>
<FormRepresentation> <feat att="writtenForm" val="cigarhandleren"/><feat att="inflectionalParadigm" val="MFG0015"/> <feat att="officiallyApproved" val="yes"/> <feat att="frequency" val="0.0"/></FormRepresentation></WordForm>
<WordForm><feat att="grammaticalGender" val="commonGender"/><feat att="definiteness" val="definite"/><feat att="grammaticalNumber" val="singular"/><feat att="case" val="genitiveCase"/>
<FormRepresentation> <feat att="writtenForm" val="cigarhandlerens"/><feat att="inflectionalParadigm" val="MFG0015"/> <feat att="officiallyApproved" val="yes"/> <feat att="frequency" val=".0536"/></FormRepresentation></WordForm>
<WordForm><feat att="grammaticalGender" val="commonGender"/><feat att="definiteness" val="definite"/><feat att="grammaticalNumber" val="plural"/><feat att="case" val="unspecified"/>
<FormRepresentation> <feat att="writtenForm" val="cigarhandlerne"/><feat att="inflectionalParadigm" val="MFG0015"/> <feat att="officiallyApproved" val="yes"/> <feat att="frequency" val=".0179"/></FormRepresentation></WordForm>
<WordForm><feat att="grammaticalGender" val="commonGender"/><feat att="definiteness" val="definite"/><feat att="grammaticalNumber" val="plural"/><feat att="case" val="genitiveCase"/>
<FormRepresentation> <feat att="writtenForm" val="cigarhandlernes"/><feat att="inflectionalParadigm" val="MFG0015"/> <feat att="officiallyApproved" val="yes"/> <feat att="frequency" val="0.0"/></FormRepresentation></WordForm>
</LexicalEntry> 
<LexicalEntry><feat att="partOfSpeech" val="commonNoun"/> 
<feat att="id" val="GMU_CIGARKASSE_1"/> 
<feat att="morphologicalUnitId" val="CIGARKASSE"/> 
<feat att="originalSource" val="PAROLE"/> 
<feat att="independentWord" val="yes"/> 
<feat att="decomposition" val="cigar+kasse"/> 
<Lemma><FormRepresentation> <feat att="writtenForm" val="cigarkasse"/> <feat att="officiallyApproved" val="yes"/> 
<feat att="joiningElement" val="Not analyzed"/> 
</FormRepresentation> </Lemma> 
<WordForm><feat att="grammaticalGender" val="commonGender"/><feat att="definiteness" val="indefinite"/><feat att="grammaticalNumber" val="singular"/><feat att="case" val="unspecified"/>
<FormRepresentation> <feat att="writtenForm" val="cigarkasse"/><feat att="inflectionalParadigm" val="MFG0076"/> <feat att="officiallyApproved" val="yes"/> <feat att="frequency" val=".3036"/></FormRepresentation></WordForm>
<WordForm><feat att="grammaticalGender" val="commonGender"/><feat att="definiteness" val="indefinite"/><feat att="grammaticalNumber" val="singular"/><feat att="case" val="genitiveCase"/>
<FormRepresentation> <feat att="writtenForm" val="cigarkasses"/><feat att="inflectionalParadigm" val="MFG0076"/> <feat att="officiallyApproved" val="yes"/> <feat att="frequency" val="0.0"/></FormRepresentation></WordForm>
<WordForm><feat att="grammaticalGender" val="commonGender"/><feat att="definiteness" val="indefinite"/><feat att="grammaticalNumber" val="plural"/><feat att="case" val="unspecified"/>
<FormRepresentation> <feat att="writtenForm" val="cigarkasser"/><feat att="inflectionalParadigm" val="MFG0076"/> <feat att="officiallyApproved" val="yes"/> <feat att="frequency" val=".1607"/></FormRepresentation></WordForm>
<WordForm><feat att="grammaticalGender" val="commonGender"/><feat att="definiteness" val="indefinite"/><feat att="grammaticalNumber" val="plural"/><feat att="case" val="genitiveCase"/>
<FormRepresentation> <feat att="writtenForm" val="cigarkassers"/><feat att="inflectionalParadigm" val="MFG0076"/> <feat att="officiallyApproved" val="yes"/> <feat att="frequency" val="0.0"/></FormRepresentation></WordForm>
<WordForm><feat att="grammaticalGender" val="commonGender"/><feat att="definiteness" val="definite"/><feat att="grammaticalNumber" val="singular"/><feat att="case" val="unspecified"/>
<FormRepresentation> <feat att="writtenForm" val="cigarkassen"/><feat att="inflectionalParadigm" val="MFG0076"/> <feat att="officiallyApproved" val="yes"/> <feat att="frequency" val=".2143"/></FormRepresentation></WordForm>
<WordForm><feat att="grammaticalGender" val="commonGender"/><feat att="definiteness" val="definite"/><feat att="grammaticalNumber" val="singular"/><feat att="case" val="genitiveCase"/>
<FormRepresentation> <feat att="writtenForm" val="cigarkassens"/><feat att="inflectionalParadigm" val="MFG0076"/> <feat att="officiallyApproved" val="yes"/> <feat att="frequency" val="0.0"/></FormRepresentation></WordForm>
<WordForm><feat att="grammaticalGender" val="commonGender"/><feat att="definiteness" val="definite"/><feat att="grammaticalNumber" val="plural"/><feat att="case" val="unspecified"/>
<FormRepresentation> <feat att="writtenForm" val="cigarkasserne"/><feat att="inflectionalParadigm" val="MFG0076"/> <feat att="officiallyApproved" val="yes"/> <feat att="frequency" val=".0714"/></FormRepresentation></WordForm>
<WordForm><feat att="grammaticalGender" val="commonGender"/><feat att="definiteness" val="definite"/><feat att="grammaticalNumber" val="plural"/><feat att="case" val="genitiveCase"/>
<FormRepresentation> <feat att="writtenForm" val="cigarkassernes"/><feat att="inflectionalParadigm" val="MFG0076"/> <feat att="officiallyApproved" val="yes"/> <feat att="frequency" val="0.0"/></FormRepresentation></WordForm>
</LexicalEntry> 
<LexicalEntry><feat att="partOfSpeech" val="commonNoun"/> 
<feat att="id" val="GMU_CIGARMAGER_1"/> 
<feat att="morphologicalUnitId" val="CIGARMAGER"/> 
<feat att="originalSource" val="DDO"/> 
<feat att="independentWord" val="yes"/> 
<Lemma><FormRepresentation> <feat att="writtenForm" val="cigarmager"/> <feat att="officiallyApproved" val="yes"/> 
<feat att="joiningElement" val="nil"/> 
<feat att="joiningElementResult" val="cigarmager"/> 
</FormRepresentation> </Lemma> 
<WordForm><feat att="grammaticalGender" val="commonGender"/><feat att="definiteness" val="indefinite"/><feat att="grammaticalNumber" val="singular"/><feat att="case" val="unspecified"/>
<FormRepresentation> <feat att="writtenForm" val="cigarmager"/><feat att="inflectionalParadigm" val="MFG0015"/> <feat att="officiallyApproved" val="yes"/> <feat att="frequency" val=".0714"/></FormRepresentation></WordForm>
<WordForm><feat att="grammaticalGender" val="commonGender"/><feat att="definiteness" val="indefinite"/><feat att="grammaticalNumber" val="singular"/><feat att="case" val="genitiveCase"/>
<FormRepresentation> <feat att="writtenForm" val="cigarmagers"/><feat att="inflectionalParadigm" val="MFG0015"/> <feat att="officiallyApproved" val="yes"/> <feat att="frequency" val="0.0"/></FormRepresentation></WordForm>
<WordForm><feat att="grammaticalGender" val="commonGender"/><feat att="definiteness" val="indefinite"/><feat att="grammaticalNumber" val="plural"/><feat att="case" val="unspecified"/>
<FormRepresentation> <feat att="writtenForm" val="cigarmagere"/><feat att="inflectionalParadigm" val="MFG0015"/> <feat att="officiallyApproved" val="yes"/> <feat att="frequency" val=".0179"/></FormRepresentation></WordForm>
<WordForm><feat att="grammaticalGender" val="commonGender"/><feat att="definiteness" val="indefinite"/><feat att="grammaticalNumber" val="plural"/><feat att="case" val="genitiveCase"/>
<FormRepresentation> <feat att="writtenForm" val="cigarmageres"/><feat att="inflectionalParadigm" val="MFG0015"/> <feat att="officiallyApproved" val="yes"/> <feat att="frequency" val="0.0"/></FormRepresentation></WordForm>
<WordForm><feat att="grammaticalGender" val="commonGender"/><feat att="definiteness" val="definite"/><feat att="grammaticalNumber" val="singular"/><feat att="case" val="unspecified"/>
<FormRepresentation> <feat att="writtenForm" val="cigarmageren"/><feat att="inflectionalParadigm" val="MFG0015"/> <feat att="officiallyApproved" val="yes"/> <feat att="frequency" val="0.0"/></FormRepresentation></WordForm>
<WordForm><feat att="grammaticalGender" val="commonGender"/><feat att="definiteness" val="definite"/><feat att="grammaticalNumber" val="singular"/><feat att="case" val="genitiveCase"/>
<FormRepresentation> <feat att="writtenForm" val="cigarmagerens"/><feat att="inflectionalParadigm" val="MFG0015"/> <feat att="officiallyApproved" val="yes"/> <feat att="frequency" val="0.0"/></FormRepresentation></WordForm>
<WordForm><feat att="grammaticalGender" val="commonGender"/><feat att="definiteness" val="definite"/><feat att="grammaticalNumber" val="plural"/><feat att="case" val="unspecified"/>
<FormRepresentation> <feat att="writtenForm" val="cigarmagerne"/><feat att="inflectionalParadigm" val="MFG0015"/> <feat att="officiallyApproved" val="yes"/> <feat att="frequency" val="0.0"/></FormRepresentation></WordForm>
<WordForm><feat att="grammaticalGender" val="commonGender"/><feat att="definiteness" val="definite"/><feat att="grammaticalNumber" val="plural"/><feat att="case" val="genitiveCase"/>
<FormRepresentation> <feat att="writtenForm" val="cigarmagernes"/><feat att="inflectionalParadigm" val="MFG0015"/> <feat att="officiallyApproved" val="yes"/> <feat att="frequency" val="0.0"/></FormRepresentation></WordForm>
</LexicalEntry> 
<LexicalEntry><feat att="partOfSpeech" val="commonNoun"/> 
<feat att="id" val="GMU_CIGARRULLER_1"/> 
<feat att="morphologicalUnitId" val="CIGARRULLER"/> 
<feat att="originalSource" val="DDO"/> 
<feat att="independentWord" val="yes"/> 
<Lemma><FormRepresentation> <feat att="writtenForm" val="cigarruller"/> <feat att="officiallyApproved" val="yes"/> 
<feat att="joiningElement" val="nil"/> 
<feat att="joiningElementResult" val="cigarruller"/> 
</FormRepresentation> </Lemma> 
<WordForm><feat att="grammaticalGender" val="commonGender"/><feat att="definiteness" val="indefinite"/><feat att="grammaticalNumber" val="singular"/><feat att="case" val="unspecified"/>
<FormRepresentation> <feat att="writtenForm" val="cigarruller"/><feat att="inflectionalParadigm" val="MFG0015"/> <feat att="officiallyApproved" val="yes"/> <feat att="frequency" val=".0536"/></FormRepresentation></WordForm>
<WordForm><feat att="grammaticalGender" val="commonGender"/><feat att="definiteness" val="indefinite"/><feat att="grammaticalNumber" val="singular"/><feat att="case" val="genitiveCase"/>
<FormRepresentation> <feat att="writtenForm" val="cigarrullers"/><feat att="inflectionalParadigm" val="MFG0015"/> <feat att="officiallyApproved" val="yes"/> <feat att="frequency" val="0.0"/></FormRepresentation></WordForm>
<WordForm><feat att="grammaticalGender" val="commonGender"/><feat att="definiteness" val="indefinite"/><feat att="grammaticalNumber" val="plural"/><feat att="case" val="unspecified"/>
<FormRepresentation> <feat att="writtenForm" val="cigarrullere"/><feat att="inflectionalParadigm" val="MFG0015"/> <feat att="officiallyApproved" val="yes"/> <feat att="frequency" val="0.0"/></FormRepresentation></WordForm>
<WordForm><feat att="grammaticalGender" val="commonGender"/><feat att="definiteness" val="indefinite"/><feat att="grammaticalNumber" val="plural"/><feat att="case" val="genitiveCase"/>
<FormRepresentation> <feat att="writtenForm" val="cigarrulleres"/><feat att="inflectionalParadigm" val="MFG0015"/> <feat att="officiallyApproved" val="yes"/> <feat att="frequency" val="0.0"/></FormRepresentation></WordForm>
<WordForm><feat att="grammaticalGender" val="commonGender"/><feat att="definiteness" val="definite"/><feat att="grammaticalNumber" val="singular"/><feat att="case" val="unspecified"/>
<FormRepresentation> <feat att="writtenForm" val="cigarrulleren"/><feat att="inflectionalParadigm" val="MFG0015"/> <feat att="officiallyApproved" val="yes"/> <feat att="frequency" val="0.0"/></FormRepresentation></WordForm>
<WordForm><feat att="grammaticalGender" val="commonGender"/><feat att="definiteness" val="definite"/><feat att="grammaticalNumber" val="singular"/><feat att="case" val="genitiveCase"/>
<FormRepresentation> <feat att="writtenForm" val="cigarrullerens"/><feat att="inflectionalParadigm" val="MFG0015"/> <feat att="officiallyApproved" val="yes"/> <feat att="frequency" val="0.0"/></FormRepresentation></WordForm>
<WordForm><feat att="grammaticalGender" val="commonGender"/><feat att="definiteness" val="definite"/><feat att="grammaticalNumber" val="plural"/><feat att="case" val="unspecified"/>
<FormRepresentation> <feat att="writtenForm" val="cigarrullerne"/><feat att="inflectionalParadigm" val="MFG0015"/> <feat att="officiallyApproved" val="yes"/> <feat att="frequency" val="0.0"/></FormRepresentation></WordForm>
<WordForm><feat att="grammaticalGender" val="commonGender"/><feat att="definiteness" val="definite"/><feat att="grammaticalNumber" val="plural"/><feat att="case" val="genitiveCase"/>
<FormRepresentation> <feat att="writtenForm" val="cigarrullernes"/><feat att="inflectionalParadigm" val="MFG0015"/> <feat att="officiallyApproved" val="yes"/> <feat att="frequency" val="0.0"/></FormRepresentation></WordForm>
</LexicalEntry> 
<LexicalEntry><feat att="partOfSpeech" val="commonNoun"/> 
<feat att="id" val="GMU_CIGARSTUMP_1"/> 
<feat att="morphologicalUnitId" val="CIGARSTUMP"/> 
<feat att="originalSource" val="DDO"/> 
<feat att="independentWord" val="yes"/> 
<feat att="decomposition" val="cigar+stump"/> 
<Lemma><FormRepresentation> <feat att="writtenForm" val="cigarstump"/> <feat att="officiallyApproved" val="yes"/> 
<feat att="joiningElement" val="Not analyzed"/> 
</FormRepresentation> </Lemma> 
<WordForm><feat att="grammaticalGender" val="commonGender"/><feat att="definiteness" val="indefinite"/><feat att="grammaticalNumber" val="singular"/><feat att="case" val="unspecified"/>
<FormRepresentation> <feat att="writtenForm" val="cigarstump"/><feat att="inflectionalParadigm" val="MFG0016"/> <feat att="officiallyApproved" val="yes"/> <feat att="frequency" val=".1071"/></FormRepresentation></WordForm>
<WordForm><feat att="grammaticalGender" val="commonGender"/><feat att="definiteness" val="indefinite"/><feat att="grammaticalNumber" val="singular"/><feat att="case" val="genitiveCase"/>
<FormRepresentation> <feat att="writtenForm" val="cigarstumps"/><feat att="inflectionalParadigm" val="MFG0016"/> <feat att="officiallyApproved" val="yes"/> <feat att="frequency" val="0.0"/></FormRepresentation></WordForm>
<WordForm><feat att="grammaticalGender" val="commonGender"/><feat att="definiteness" val="indefinite"/><feat att="grammaticalNumber" val="plural"/><feat att="case" val="unspecified"/>
<FormRepresentation> <feat att="writtenForm" val="cigarstumper"/><feat att="inflectionalParadigm" val="MFG0016"/> <feat att="officiallyApproved" val="yes"/> <feat att="frequency" val=".0714"/></FormRepresentation></WordForm>
<WordForm><feat att="grammaticalGender" val="commonGender"/><feat att="definiteness" val="indefinite"/><feat att="grammaticalNumber" val="plural"/><feat att="case" val="genitiveCase"/>
<FormRepresentation> <feat att="writtenForm" val="cigarstumpers"/><feat att="inflectionalParadigm" val="MFG0016"/> <feat att="officiallyApproved" val="yes"/> <feat att="frequency" val="0.0"/></FormRepresentation></WordForm>
<WordForm><feat att="grammaticalGender" val="commonGender"/><feat att="definiteness" val="definite"/><feat att="grammaticalNumber" val="singular"/><feat att="case" val="unspecified"/>
<FormRepresentation> <feat att="writtenForm" val="cigarstumpen"/><feat att="inflectionalParadigm" val="MFG0016"/> <feat att="officiallyApproved" val="yes"/> <feat att="frequency" val=".0357"/></FormRepresentation></WordForm>
<WordForm><feat att="grammaticalGender" val="commonGender"/><feat att="definiteness" val="definite"/><feat att="grammaticalNumber" val="singular"/><feat att="case" val="genitiveCase"/>
<FormRepresentation> <feat att="writtenForm" val="cigarstumpens"/><feat att="inflectionalParadigm" val="MFG0016"/> <feat att="officiallyApproved" val="yes"/> <feat att="frequency" val="0.0"/></FormRepresentation></WordForm>
<WordForm><feat att="grammaticalGender" val="commonGender"/><feat att="definiteness" val="definite"/><feat att="grammaticalNumber" val="plural"/><feat att="case" val="unspecified"/>
<FormRepresentation> <feat att="writtenForm" val="cigarstumperne"/><feat att="inflectionalParadigm" val="MFG0016"/> <feat att="officiallyApproved" val="yes"/> <feat att="frequency" val="0.0"/></FormRepresentation></WordForm>
<WordForm><feat att="grammaticalGender" val="commonGender"/><feat att="definiteness" val="definite"/><feat att="grammaticalNumber" val="plural"/><feat att="case" val="genitiveCase"/>
<FormRepresentation> <feat att="writtenForm" val="cigarstumpernes"/><feat att="inflectionalParadigm" val="MFG0016"/> <feat att="officiallyApproved" val="yes"/> <feat att="frequency" val="0.0"/></FormRepresentation></WordForm>
</LexicalEntry> 
<LexicalEntry><feat att="partOfSpeech" val="commonNoun"/> 
<feat att="id" val="GMU_CIGARTÆNDER_1"/> 
<feat att="morphologicalUnitId" val="CIGARTÆNDER"/> 
<feat att="originalSource" val="DDO"/> 
<feat att="independentWord" val="yes"/> 
<feat att="decomposition" val="cigar+tænder"/> 
<Lemma><FormRepresentation> <feat att="writtenForm" val="cigartænder"/> <feat att="officiallyApproved" val="yes"/> 
<feat att="joiningElement" val="Not analyzed"/> 
</FormRepresentation> </Lemma> 
<WordForm><feat att="grammaticalGender" val="commonGender"/><feat att="definiteness" val="indefinite"/><feat att="grammaticalNumber" val="singular"/><feat att="case" val="unspecified"/>
<FormRepresentation> <feat att="writtenForm" val="cigartænder"/><feat att="inflectionalParadigm" val="MFG0015"/> <feat att="officiallyApproved" val="yes"/> <feat att="frequency" val=".0714"/></FormRepresentation></WordForm>
<WordForm><feat att="grammaticalGender" val="commonGender"/><feat att="definiteness" val="indefinite"/><feat att="grammaticalNumber" val="singular"/><feat att="case" val="genitiveCase"/>
<FormRepresentation> <feat att="writtenForm" val="cigartænders"/><feat att="inflectionalParadigm" val="MFG0015"/> <feat att="officiallyApproved" val="yes"/> <feat att="frequency" val="0.0"/></FormRepresentation></WordForm>
<WordForm><feat att="grammaticalGender" val="commonGender"/><feat att="definiteness" val="indefinite"/><feat att="grammaticalNumber" val="plural"/><feat att="case" val="unspecified"/>
<FormRepresentation> <feat att="writtenForm" val="cigartændere"/><feat att="inflectionalParadigm" val="MFG0015"/> <feat att="officiallyApproved" val="yes"/> <feat att="frequency" val="0.0"/></FormRepresentation></WordForm>
<WordForm><feat att="grammaticalGender" val="commonGender"/><feat att="definiteness" val="indefinite"/><feat att="grammaticalNumber" val="plural"/><feat att="case" val="genitiveCase"/>
<FormRepresentation> <feat att="writtenForm" val="cigartænderes"/><feat att="inflectionalParadigm" val="MFG0015"/> <feat att="officiallyApproved" val="yes"/> <feat att="frequency" val="0.0"/></FormRepresentation></WordForm>
<WordForm><feat att="grammaticalGender" val="commonGender"/><feat att="definiteness" val="definite"/><feat att="grammaticalNumber" val="singular"/><feat att="case" val="unspecified"/>
<FormRepresentation> <feat att="writtenForm" val="cigartænderen"/><feat att="inflectionalParadigm" val="MFG0015"/> <feat att="officiallyApproved" val="yes"/> <feat att="frequency" val="0.0"/></FormRepresentation></WordForm>
<WordForm><feat att="grammaticalGender" val="commonGender"/><feat att="definiteness" val="definite"/><feat att="grammaticalNumber" val="singular"/><feat att="case" val="genitiveCase"/>
<FormRepresentation> <feat att="writtenForm" val="cigartænderens"/><feat att="inflectionalParadigm" val="MFG0015"/> <feat att="officiallyApproved" val="yes"/> <feat att="frequency" val="0.0"/></FormRepresentation></WordForm>
<WordForm><feat att="grammaticalGender" val="commonGender"/><feat att="definiteness" val="definite"/><feat att="grammaticalNumber" val="plural"/><feat att="case" val="unspecified"/>
<FormRepresentation> <feat att="writtenForm" val="cigartænderne"/><feat att="inflectionalParadigm" val="MFG0015"/> <feat att="officiallyApproved" val="yes"/> <feat att="frequency" val="0.0"/></FormRepresentation></WordForm>
<WordForm><feat att="grammaticalGender" val="commonGender"/><feat att="definiteness" val="definite"/><feat att="grammaticalNumber" val="plural"/><feat att="case" val="genitiveCase"/>
<FormRepresentation> <feat att="writtenForm" val="cigartændernes"/><feat att="inflectionalParadigm" val="MFG0015"/> <feat att="officiallyApproved" val="yes"/> <feat att="frequency" val="0.0"/></FormRepresentation></WordForm>
</LexicalEntry> 
<LexicalEntry><feat att="partOfSpeech" val="commonNoun"/> 
<feat att="id" val="GMU_CIKADE_1"/> 
<feat att="morphologicalUnitId" val="CIKADE"/> 
<feat att="originalSource" val="PAROLE"/> 
<feat att="independentWord" val="yes"/> 
<Lemma><FormRepresentation> <feat att="writtenForm" val="cikade"/> <feat att="officiallyApproved" val="yes"/> 
<feat att="joiningElement" val="nil"/> 
<feat att="joiningElementResult" val="cikade"/> 
</FormRepresentation> </Lemma> 
<WordForm><feat att="grammaticalGender" val="commonGender"/><feat att="definiteness" val="indefinite"/><feat att="grammaticalNumber" val="singular"/><feat att="case" val="unspecified"/>
<FormRepresentation> <feat att="writtenForm" val="cikade"/><feat att="inflectionalParadigm" val="MFG0076"/> <feat att="officiallyApproved" val="yes"/> <feat att="frequency" val=".1071"/></FormRepresentation></WordForm>
<WordForm><feat att="grammaticalGender" val="commonGender"/><feat att="definiteness" val="indefinite"/><feat att="grammaticalNumber" val="singular"/><feat att="case" val="genitiveCase"/>
<FormRepresentation> <feat att="writtenForm" val="cikades"/><feat att="inflectionalParadigm" val="MFG0076"/> <feat att="officiallyApproved" val="yes"/> <feat att="frequency" val="0.0"/></FormRepresentation></WordForm>
<WordForm><feat att="grammaticalGender" val="commonGender"/><feat att="definiteness" val="indefinite"/><feat att="grammaticalNumber" val="plural"/><feat att="case" val="unspecified"/>
<FormRepresentation> <feat att="writtenForm" val="cikader"/><feat att="inflectionalParadigm" val="MFG0076"/> <feat att="officiallyApproved" val="yes"/> <feat att="frequency" val=".1964"/></FormRepresentation></WordForm>
<WordForm><feat att="grammaticalGender" val="commonGender"/><feat att="definiteness" val="indefinite"/><feat att="grammaticalNumber" val="plural"/><feat att="case" val="genitiveCase"/>
<FormRepresentation> <feat att="writtenForm" val="cikaders"/><feat att="inflectionalParadigm" val="MFG0076"/> <feat att="officiallyApproved" val="yes"/> <feat att="frequency" val="0.0"/></FormRepresentation></WordForm>
<WordForm><feat att="grammaticalGender" val="commonGender"/><feat att="definiteness" val="definite"/><feat att="grammaticalNumber" val="singular"/><feat att="case" val="unspecified"/>
<FormRepresentation> <feat att="writtenForm" val="cikaden"/><feat att="inflectionalParadigm" val="MFG0076"/> <feat att="officiallyApproved" val="yes"/> <feat att="frequency" val=".0536"/></FormRepresentation></WordForm>
<WordForm><feat att="grammaticalGender" val="commonGender"/><feat att="definiteness" val="definite"/><feat att="grammaticalNumber" val="singular"/><feat att="case" val="genitiveCase"/>
<FormRepresentation> <feat att="writtenForm" val="cikadens"/><feat att="inflectionalParadigm" val="MFG0076"/> <feat att="officiallyApproved" val="yes"/> <feat att="frequency" val="0.0"/></FormRepresentation></WordForm>
<WordForm><feat att="grammaticalGender" val="commonGender"/><feat att="definiteness" val="definite"/><feat att="grammaticalNumber" val="plural"/><feat att="case" val="unspecified"/>
<FormRepresentation> <feat att="writtenForm" val="cikaderne"/><feat att="inflectionalParadigm" val="MFG0076"/> <feat att="officiallyApproved" val="yes"/> <feat att="frequency" val=".3929"/></FormRepresentation></WordForm>
<WordForm><feat att="grammaticalGender" val="commonGender"/><feat att="definiteness" val="definite"/><feat att="grammaticalNumber" val="plural"/><feat att="case" val="genitiveCase"/>
<FormRepresentation> <feat att="writtenForm" val="cikadernes"/><feat att="inflectionalParadigm" val="MFG0076"/> <feat att="officiallyApproved" val="yes"/> <feat att="frequency" val=".1964"/></FormRepresentation></WordForm>
</LexicalEntry> 
<LexicalEntry><feat att="partOfSpeech" val="commonNoun"/> 
<feat att="id" val="GMU_CIKORIE_1"/> 
<feat att="morphologicalUnitId" val="CIKORIE"/> 
<feat att="originalSource" val="DDO"/> 
<feat att="independentWord" val="yes"/> 
<Lemma><FormRepresentation> <feat att="writtenForm" val="cikorie"/> <feat att="officiallyApproved" val="yes"/> 
<feat att="joiningElement" val="nil"/> 
<feat att="joiningElementResult" val="cikorie"/> 
</FormRepresentation> </Lemma> 
<WordForm><feat att="grammaticalGender" val="commonGender"/><feat att="definiteness" val="indefinite"/><feat att="grammaticalNumber" val="singular"/><feat att="case" val="unspecified"/>
<FormRepresentation> <feat att="writtenForm" val="cikorie"/><feat att="inflectionalParadigm" val="MFG0076"/> <feat att="officiallyApproved" val="yes"/> <feat att="frequency" val=".1429"/></FormRepresentation></WordForm>
<WordForm><feat att="grammaticalGender" val="commonGender"/><feat att="definiteness" val="indefinite"/><feat att="grammaticalNumber" val="singular"/><feat att="case" val="genitiveCase"/>
<FormRepresentation> <feat att="writtenForm" val="cikories"/><feat att="inflectionalParadigm" val="MFG0076"/> <feat att="officiallyApproved" val="yes"/> <feat att="frequency" val="0.0"/></FormRepresentation></WordForm>
<WordForm><feat att="grammaticalGender" val="commonGender"/><feat att="definiteness" val="indefinite"/><feat att="grammaticalNumber" val="plural"/><feat att="case" val="unspecified"/>
<FormRepresentation> <feat att="writtenForm" val="cikorier"/><feat att="inflectionalParadigm" val="MFG0076"/> <feat att="officiallyApproved" val="yes"/> <feat att="frequency" val="0.0"/></FormRepresentation></WordForm>
<WordForm><feat att="grammaticalGender" val="commonGender"/><feat att="definiteness" val="indefinite"/><feat att="grammaticalNumber" val="plural"/><feat att="case" val="genitiveCase"/>
<FormRepresentation> <feat att="writtenForm" val="cikoriers"/><feat att="inflectionalParadigm" val="MFG0076"/> <feat att="officiallyApproved" val="yes"/> <feat att="frequency" val="0.0"/></FormRepresentation></WordForm>
<WordForm><feat att="grammaticalGender" val="commonGender"/><feat att="definiteness" val="definite"/><feat att="grammaticalNumber" val="singular"/><feat att="case" val="unspecified"/>
<FormRepresentation> <feat att="writtenForm" val="cikorien"/><feat att="inflectionalParadigm" val="MFG0076"/> <feat att="officiallyApproved" val="yes"/> <feat att="frequency" val="0.0"/></FormRepresentation></WordForm>
<WordForm><feat att="grammaticalGender" val="commonGender"/><feat att="definiteness" val="definite"/><feat att="grammaticalNumber" val="singular"/><feat att="case" val="genitiveCase"/>
<FormRepresentation> <feat att="writtenForm" val="cikoriens"/><feat att="inflectionalParadigm" val="MFG0076"/> <feat att="officiallyApproved" val="yes"/> <feat att="frequency" val="0.0"/></FormRepresentation></WordForm>
<WordForm><feat att="grammaticalGender" val="commonGender"/><feat att="definiteness" val="definite"/><feat att="grammaticalNumber" val="plural"/><feat att="case" val="unspecified"/>
<FormRepresentation> <feat att="writtenForm" val="cikorierne"/><feat att="inflectionalParadigm" val="MFG0076"/> <feat att="officiallyApproved" val="yes"/> <feat att="frequency" val="0.0"/></FormRepresentation></WordForm>
<WordForm><feat att="grammaticalGender" val="commonGender"/><feat att="definiteness" val="definite"/><feat att="grammaticalNumber" val="plural"/><feat att="case" val="genitiveCase"/>
<FormRepresentation> <feat att="writtenForm" val="cikoriernes"/><feat att="inflectionalParadigm" val="MFG0076"/> <feat att="officiallyApproved" val="yes"/> <feat att="frequency" val="0.0"/></FormRepresentation></WordForm>
</LexicalEntry> 
<LexicalEntry><feat att="partOfSpeech" val="commonNoun"/> 
<feat att="id" val="GMU_CINNOBER_1"/> 
<feat att="morphologicalUnitId" val="CINNOBER"/> 
<feat att="originalSource" val="DDO"/> 
<feat att="independentWord" val="yes"/> 
<Lemma><FormRepresentation> <feat att="writtenForm" val="cinnober"/> <feat att="officiallyApproved" val="yes"/> 
<feat att="joiningElement" val="nil"/> 
<feat att="joiningElementResult" val="cinnober"/> 
</FormRepresentation> </Lemma> 
<WordForm><feat att="grammaticalGender" val="neuter"/><feat att="definiteness" val="indefinite"/><feat att="grammaticalNumber" val="singular"/><feat att="case" val="unspecified"/>
<FormRepresentation> <feat att="writtenForm" val="cinnober"/><feat att="inflectionalParadigm" val="MFG0221"/> <feat att="officiallyApproved" val="yes"/> <feat att="frequency" val=".1071"/></FormRepresentation></WordForm>
<WordForm><feat att="grammaticalGender" val="neuter"/><feat att="definiteness" val="indefinite"/><feat att="grammaticalNumber" val="singular"/><feat att="case" val="genitiveCase"/>
<FormRepresentation> <feat att="writtenForm" val="cinnobers"/><feat att="inflectionalParadigm" val="MFG0221"/> <feat att="officiallyApproved" val="yes"/> <feat att="frequency" val="0.0"/></FormRepresentation></WordForm>
<WordForm><feat att="grammaticalGender" val="neuter"/><feat att="definiteness" val="definite"/><feat att="grammaticalNumber" val="singular"/><feat att="case" val="unspecified"/>
<FormRepresentation> <feat att="writtenForm" val="cinnoberet"/><feat att="inflectionalParadigm" val="MFG0221"/> <feat att="officiallyApproved" val="yes"/> <feat att="frequency" val="0.0"/></FormRepresentation></WordForm>
<WordForm><feat att="grammaticalGender" val="neuter"/><feat att="definiteness" val="definite"/><feat att="grammaticalNumber" val="singular"/><feat att="case" val="genitiveCase"/>
<FormRepresentation> <feat att="writtenForm" val="cinnoberets"/><feat att="inflectionalParadigm" val="MFG0221"/> <feat att="officiallyApproved" val="yes"/> <feat att="frequency" val="0.0"/></FormRepresentation></WordForm>
</LexicalEntry> 
<LexicalEntry><feat att="partOfSpeech" val="commonNoun"/> 
<feat att="id" val="GMU_CIRKATAL_1"/> 
<feat att="morphologicalUnitId" val="CIRKATAL"/> 
<feat att="originalSource" val="DDO"/> 
<feat att="independentWord" val="yes"/> 
<feat att="decomposition" val="cirka+tal"/> 
<Lemma><FormRepresentation> <feat att="writtenForm" val="cirkatal"/> <feat att="officiallyApproved" val="yes"/> 
<feat att="joiningElement" val="Not analyzed"/> 
</FormRepresentation> </Lemma> 
<WordForm><feat att="grammaticalGender" val="neuter"/><feat att="definiteness" val="indefinite"/><feat att="grammaticalNumber" val="singular"/><feat att="case" val="unspecified"/>
<FormRepresentation> <feat att="writtenForm" val="cirkatal"/><feat att="inflectionalParadigm" val="MFG0069"/> <feat att="officiallyApproved" val="yes"/> <feat att="frequency" val=".0893"/></FormRepresentation></WordForm>
<WordForm><feat att="grammaticalGender" val="neuter"/><feat att="definiteness" val="indefinite"/><feat att="grammaticalNumber" val="singular"/><feat att="case" val="genitiveCase"/>
<FormRepresentation> <feat att="writtenForm" val="cirkatals"/><feat att="inflectionalParadigm" val="MFG0069"/> <feat att="officiallyApproved" val="yes"/> <feat att="frequency" val="0.0"/></FormRepresentation></WordForm>
<WordForm><feat att="grammaticalGender" val="neuter"/><feat att="definiteness" val="indefinite"/><feat att="grammaticalNumber" val="plural"/><feat att="case" val="unspecified"/>
<FormRepresentation> <feat att="writtenForm" val="cirkatal"/><feat att="inflectionalParadigm" val="MFG0069"/> <feat att="officiallyApproved" val="yes"/> <feat att="frequency" val=".0893"/></FormRepresentation></WordForm>
<WordForm><feat att="grammaticalGender" val="neuter"/><feat att="definiteness" val="indefinite"/><feat att="grammaticalNumber" val="plural"/><feat att="case" val="genitiveCase"/>
<FormRepresentation> <feat att="writtenForm" val="cirkatals"/><feat att="inflectionalParadigm" val="MFG0069"/> <feat att="officiallyApproved" val="yes"/> <feat att="frequency" val="0.0"/></FormRepresentation></WordForm>
<WordForm><feat att="grammaticalGender" val="neuter"/><feat att="definiteness" val="definite"/><feat att="grammaticalNumber" val="singular"/><feat att="case" val="unspecified"/>
<FormRepresentation> <feat att="writtenForm" val="cirkatallet"/><feat att="inflectionalParadigm" val="MFG0069"/> <feat att="officiallyApproved" val="yes"/> <feat att="frequency" val="0.0"/></FormRepresentation></WordForm>
<WordForm><feat att="grammaticalGender" val="neuter"/><feat att="definiteness" val="definite"/><feat att="grammaticalNumber" val="singular"/><feat att="case" val="genitiveCase"/>
<FormRepresentation> <feat att="writtenForm" val="cirkatallets"/><feat att="inflectionalParadigm" val="MFG0069"/> <feat att="officiallyApproved" val="yes"/> <feat att="frequency" val="0.0"/></FormRepresentation></WordForm>
<WordForm><feat att="grammaticalGender" val="neuter"/><feat att="definiteness" val="definite"/><feat att="grammaticalNumber" val="plural"/><feat att="case" val="unspecified"/>
<FormRepresentation> <feat att="writtenForm" val="cirkatallene"/><feat att="inflectionalParadigm" val="MFG0069"/> <feat att="officiallyApproved" val="yes"/> <feat att="frequency" val="0.0"/></FormRepresentation></WordForm>
<WordForm><feat att="grammaticalGender" val="neuter"/><feat att="definiteness" val="definite"/><feat att="grammaticalNumber" val="plural"/><feat att="case" val="genitiveCase"/>
<FormRepresentation> <feat att="writtenForm" val="cirkatallenes"/><feat att="inflectionalParadigm" val="MFG0069"/> <feat att="officiallyApproved" val="yes"/> <feat att="frequency" val="0.0"/></FormRepresentation></WordForm>
</LexicalEntry> 
<LexicalEntry><feat att="partOfSpeech" val="commonNoun"/> 
<feat att="id" val="GMU_CIRKEL_1"/> 
<feat att="morphologicalUnitId" val="CIRKEL"/> 
<feat att="originalSource" val="DDO"/> 
<feat att="independentWord" val="yes"/> 
<Lemma><FormRepresentation> <feat att="writtenForm" val="cirkel"/> <feat att="officiallyApproved" val="yes"/> 
<feat att="joiningElement" val="nil"/> 
<feat att="joiningElementResult" val="cirkel"/> 
</FormRepresentation> </Lemma> 
<WordForm><feat att="grammaticalGender" val="commonGender"/><feat att="definiteness" val="indefinite"/><feat att="grammaticalNumber" val="singular"/><feat att="case" val="unspecified"/>
<FormRepresentation> <feat att="writtenForm" val="cirkel"/><feat att="inflectionalParadigm" val="MFG0026,MFG0104"/> <feat att="officiallyApproved" val="yes"/> <feat att="frequency" val="9.3571"/></FormRepresentation></WordForm>
<WordForm><feat att="grammaticalGender" val="commonGender"/><feat att="definiteness" val="indefinite"/><feat att="grammaticalNumber" val="singular"/><feat att="case" val="genitiveCase"/>
<FormRepresentation> <feat att="writtenForm" val="cirkels"/><feat att="inflectionalParadigm" val="MFG0026,MFG0104"/> <feat att="officiallyApproved" val="yes"/> <feat att="frequency" val="0.0"/></FormRepresentation></WordForm>
<WordForm><feat att="grammaticalGender" val="commonGender"/><feat att="definiteness" val="indefinite"/><feat att="grammaticalNumber" val="plural"/><feat att="case" val="unspecified"/>
<FormRepresentation> <feat att="writtenForm" val="cirkler"/><feat att="inflectionalParadigm" val="MFG0026,MFG0104"/> <feat att="officiallyApproved" val="yes"/> <feat att="frequency" val="5.7321"/></FormRepresentation></WordForm>
<WordForm><feat att="grammaticalGender" val="commonGender"/><feat att="definiteness" val="indefinite"/><feat att="grammaticalNumber" val="plural"/><feat att="case" val="genitiveCase"/>
<FormRepresentation> <feat att="writtenForm" val="cirklers"/><feat att="inflectionalParadigm" val="MFG0026,MFG0104"/> <feat att="officiallyApproved" val="yes"/> <feat att="frequency" val=".0536"/></FormRepresentation></WordForm>
<WordForm><feat att="grammaticalGender" val="commonGender"/><feat att="definiteness" val="definite"/><feat att="grammaticalNumber" val="singular"/><feat att="case" val="unspecified"/>
<FormRepresentation> <feat att="writtenForm" val="cirklen"/><feat att="inflectionalParadigm" val="MFG0104"/> <feat att="officiallyApproved" val="yes"/> <feat att="frequency" val="1.9643"/></FormRepresentation><FormRepresentation> <feat att="writtenForm" val="cirkelen"/><feat att="inflectionalParadigm" val="MFG0026"/> <feat att="officiallyApproved" val="yes"/> <feat att="frequency" val="0.0"/></FormRepresentation></WordForm>
<WordForm><feat att="grammaticalGender" val="commonGender"/><feat att="definiteness" val="definite"/><feat att="grammaticalNumber" val="singular"/><feat att="case" val="genitiveCase"/>
<FormRepresentation> <feat att="writtenForm" val="cirklens"/><feat att="inflectionalParadigm" val="MFG0104"/> <feat att="officiallyApproved" val="yes"/> <feat att="frequency" val=".5893"/></FormRepresentation><FormRepresentation> <feat att="writtenForm" val="cirkelens"/><feat att="inflectionalParadigm" val="MFG0026"/> <feat att="officiallyApproved" val="yes"/> <feat att="frequency" val=".0357"/></FormRepresentation></WordForm>
<WordForm><feat att="grammaticalGender" val="commonGender"/><feat att="definiteness" val="definite"/><feat att="grammaticalNumber" val="plural"/><feat att="case" val="unspecified"/>
<FormRepresentation> <feat att="writtenForm" val="cirklerne"/><feat att="inflectionalParadigm" val="MFG0026,MFG0104"/> <feat att="officiallyApproved" val="yes"/> <feat att="frequency" val=".2321"/></FormRepresentation></WordForm>
<WordForm><feat att="grammaticalGender" val="commonGender"/><feat att="definiteness" val="definite"/><feat att="grammaticalNumber" val="plural"/><feat att="case" val="genitiveCase"/>
<FormRepresentation> <feat att="writtenForm" val="cirklernes"/><feat att="inflectionalParadigm" val="MFG0026,MFG0104"/> <feat att="officiallyApproved" val="yes"/> <feat att="frequency" val="0.0"/></FormRepresentation></WordForm>
</LexicalEntry> 
<LexicalEntry><feat att="partOfSpeech" val="commonNoun"/> 
<feat att="id" val="GMU_CIRKELHUS_1"/> 
<feat att="morphologicalUnitId" val="CIRKELHUS"/> 
<feat att="originalSource" val="DDO"/> 
<feat att="independentWord" val="yes"/> 
<feat att="decomposition" val="cirkel+hus"/> 
<Lemma><FormRepresentation> <feat att="writtenForm" val="cirkelhus"/> <feat att="officiallyApproved" val="yes"/> 
<feat att="joiningElement" val="Not analyzed"/> 
</FormRepresentation> </Lemma> 
<WordForm><feat att="grammaticalGender" val="neuter"/><feat att="definiteness" val="indefinite"/><feat att="grammaticalNumber" val="singular"/><feat att="case" val="unspecified"/>
<FormRepresentation> <feat att="writtenForm" val="cirkelhus"/><feat att="inflectionalParadigm" val="MFG0242"/> <feat att="officiallyApproved" val="yes"/> <feat att="frequency" val="0.0"/></FormRepresentation></WordForm>
<WordForm><feat att="grammaticalGender" val="neuter"/><feat att="definiteness" val="indefinite"/><feat att="grammaticalNumber" val="singular"/><feat att="case" val="genitiveCase"/>
<FormRepresentation> <feat att="writtenForm" val="cirkelhuses"/><feat att="inflectionalParadigm" val="MFG0242"/> <feat att="officiallyApproved" val="no"/> <feat att="frequency" val="0.0"/></FormRepresentation><FormRepresentation> <feat att="writtenForm" val="cirkelhus's"/><feat att="inflectionalParadigm" val="MFG0242"/> <feat att="officiallyApproved" val="no"/> <feat att="frequency" val="0.0"/></FormRepresentation><FormRepresentation> <feat att="writtenForm" val="cirkelhus'"/><feat att="inflectionalParadigm" val="MFG0242"/> <feat att="officiallyApproved" val="yes"/> <feat att="frequency" val="0.0"/></FormRepresentation></WordForm>
<WordForm><feat att="grammaticalGender" val="neuter"/><feat att="definiteness" val="indefinite"/><feat att="grammaticalNumber" val="plural"/><feat att="case" val="unspecified"/>
<FormRepresentation> <feat att="writtenForm" val="cirkelhuse"/><feat att="inflectionalParadigm" val="MFG0242"/> <feat att="officiallyApproved" val="yes"/> <feat att="frequency" val="0.0"/></FormRepresentation></WordForm>
<WordForm><feat att="grammaticalGender" val="neuter"/><feat att="definiteness" val="indefinite"/><feat att="grammaticalNumber" val="plural"/><feat att="case" val="genitiveCase"/>
<FormRepresentation> <feat att="writtenForm" val="cirkelhuses"/><feat att="inflectionalParadigm" val="MFG0242"/> <feat att="officiallyApproved" val="yes"/> <feat att="frequency" val="0.0"/></FormRepresentation></WordForm>
<WordForm><feat att="grammaticalGender" val="neuter"/><feat att="definiteness" val="definite"/><feat att="grammaticalNumber" val="singular"/><feat att="case" val="unspecified"/>
<FormRepresentation> <feat att="writtenForm" val="cirkelhuset"/><feat att="inflectionalParadigm" val="MFG0242"/> <feat att="officiallyApproved" val="yes"/> <feat att="frequency" val=".0893"/></FormRepresentation></WordForm>
<WordForm><feat att="grammaticalGender" val="neuter"/><feat att="definiteness" val="definite"/><feat att="grammaticalNumber" val="singular"/><feat att="case" val="genitiveCase"/>
<FormRepresentation> <feat att="writtenForm" val="cirkelhusets"/><feat att="inflectionalParadigm" val="MFG0242"/> <feat att="officiallyApproved" val="yes"/> <feat att="frequency" val="0.0"/></FormRepresentation></WordForm>
<WordForm><feat att="grammaticalGender" val="neuter"/><feat att="definiteness" val="definite"/><feat att="grammaticalNumber" val="plural"/><feat att="case" val="unspecified"/>
<FormRepresentation> <feat att="writtenForm" val="cirkelhusene"/><feat att="inflectionalParadigm" val="MFG0242"/> <feat att="officiallyApproved" val="yes"/> <feat att="frequency" val="0.0"/></FormRepresentation></WordForm>
<WordForm><feat att="grammaticalGender" val="neuter"/><feat att="definiteness" val="definite"/><feat att="grammaticalNumber" val="plural"/><feat att="case" val="genitiveCase"/>
<FormRepresentation> <feat att="writtenForm" val="cirkelhusenes"/><feat att="inflectionalParadigm" val="MFG0242"/> <feat att="officiallyApproved" val="yes"/> <feat att="frequency" val="0.0"/></FormRepresentation></WordForm>
</LexicalEntry> 
<LexicalEntry><feat att="partOfSpeech" val="commonNoun"/> 
<feat att="id" val="GMU_CIRKULATION_1"/> 
<feat att="morphologicalUnitId" val="CIRKULATION"/> 
<feat att="originalSource" val="PAROLE"/> 
<feat att="independentWord" val="yes"/> 
<Lemma><FormRepresentation> <feat att="writtenForm" val="cirkulation"/> <feat att="officiallyApproved" val="yes"/> 
<feat att="joiningElement" val="Not analyzed"/> 
</FormRepresentation> </Lemma> 
<WordForm><feat att="grammaticalGender" val="commonGender"/><feat att="definiteness" val="indefinite"/><feat att="grammaticalNumber" val="singular"/><feat att="case" val="unspecified"/>
<FormRepresentation> <feat att="writtenForm" val="cirkulation"/><feat att="inflectionalParadigm" val="MFG0016"/> <feat att="officiallyApproved" val="yes"/> <feat att="frequency" val="1.125"/></FormRepresentation></WordForm>
<WordForm><feat att="grammaticalGender" val="commonGender"/><feat att="definiteness" val="indefinite"/><feat att="grammaticalNumber" val="singular"/><feat att="case" val="genitiveCase"/>
<FormRepresentation> <feat att="writtenForm" val="cirkulations"/><feat att="inflectionalParadigm" val="MFG0016"/> <feat att="officiallyApproved" val="yes"/> <feat att="frequency" val=".0179"/></FormRepresentation></WordForm>
<WordForm><feat att="grammaticalGender" val="commonGender"/><feat att="definiteness" val="indefinite"/><feat att="grammaticalNumber" val="plural"/><feat att="case" val="unspecified"/>
<FormRepresentation> <feat att="writtenForm" val="cirkulationer"/><feat att="inflectionalParadigm" val="MFG0016"/> <feat att="officiallyApproved" val="yes"/> <feat att="frequency" val=".0179"/></FormRepresentation></WordForm>
<WordForm><feat att="grammaticalGender" val="commonGender"/><feat att="definiteness" val="indefinite"/><feat att="grammaticalNumber" val="plural"/><feat att="case" val="genitiveCase"/>
<FormRepresentation> <feat att="writtenForm" val="cirkulationers"/><feat att="inflectionalParadigm" val="MFG0016"/> <feat att="officiallyApproved" val="yes"/> <feat att="frequency" val="0.0"/></FormRepresentation></WordForm>
<WordForm><feat att="grammaticalGender" val="commonGender"/><feat att="definiteness" val="definite"/><feat att="grammaticalNumber" val="singular"/><feat att="case" val="unspecified"/>
<FormRepresentation> <feat att="writtenForm" val="cirkulationen"/><feat att="inflectionalParadigm" val="MFG0016"/> <feat att="officiallyApproved" val="yes"/> <feat att="frequency" val=".25"/></FormRepresentation></WordForm>
<WordForm><feat att="grammaticalGender" val="commonGender"/><feat att="definiteness" val="definite"/><feat att="grammaticalNumber" val="singular"/><feat att="case" val="genitiveCase"/>
<FormRepresentation> <feat att="writtenForm" val="cirkulationens"/><feat att="inflectionalParadigm" val="MFG0016"/> <feat att="officiallyApproved" val="yes"/> <feat att="frequency" val="0.0"/></FormRepresentation></WordForm>
<WordForm><feat att="grammaticalGender" val="commonGender"/><feat att="definiteness" val="definite"/><feat att="grammaticalNumber" val="plural"/><feat att="case" val="unspecified"/>
<FormRepresentation> <feat att="writtenForm" val="cirkulationerne"/><feat att="inflectionalParadigm" val="MFG0016"/> <feat att="officiallyApproved" val="yes"/> <feat att="frequency" val="0.0"/></FormRepresentation></WordForm>
<WordForm><feat att="grammaticalGender" val="commonGender"/><feat att="definiteness" val="definite"/><feat att="grammaticalNumber" val="plural"/><feat att="case" val="genitiveCase"/>
<FormRepresentation> <feat att="writtenForm" val="cirkulationernes"/><feat att="inflectionalParadigm" val="MFG0016"/> <feat att="officiallyApproved" val="yes"/> <feat att="frequency" val="0.0"/></FormRepresentation></WordForm>
</LexicalEntry> 
<LexicalEntry><feat att="partOfSpeech" val="commonNoun"/> 
<feat att="id" val="GMU_CIRKULATIONSPUMPE_1"/> 
<feat att="morphologicalUnitId" val="CIRKULATIONSPUMPE"/> 
<feat att="originalSource" val="DDO"/> 
<feat att="independentWord" val="yes"/> 
<feat att="decomposition" val="cirkulation+s+pumpe"/> 
<Lemma><FormRepresentation> <feat att="writtenForm" val="cirkulationspumpe"/> <feat att="officiallyApproved" val="yes"/> 
<feat att="joiningElement" val="Not analyzed"/> 
</FormRepresentation> </Lemma> 
<WordForm><feat att="grammaticalGender" val="commonGender"/><feat att="definiteness" val="indefinite"/><feat att="grammaticalNumber" val="singular"/><feat att="case" val="unspecified"/>
<FormRepresentation> <feat att="writtenForm" val="cirkulationspumpe"/><feat att="inflectionalParadigm" val="MFG0076"/> <feat att="officiallyApproved" val="yes"/> <feat att="frequency" val=".0357"/></FormRepresentation></WordForm>
<WordForm><feat att="grammaticalGender" val="commonGender"/><feat att="definiteness" val="indefinite"/><feat att="grammaticalNumber" val="singular"/><feat att="case" val="genitiveCase"/>
<FormRepresentation> <feat att="writtenForm" val="cirkulationspumpes"/><feat att="inflectionalParadigm" val="MFG0076"/> <feat att="officiallyApproved" val="yes"/> <feat att="frequency" val="0.0"/></FormRepresentation></WordForm>
<WordForm><feat att="grammaticalGender" val="commonGender"/><feat att="definiteness" val="indefinite"/><feat att="grammaticalNumber" val="plural"/><feat att="case" val="unspecified"/>
<FormRepresentation> <feat att="writtenForm" val="cirkulationspumper"/><feat att="inflectionalParadigm" val="MFG0076"/> <feat att="officiallyApproved" val="yes"/> <feat att="frequency" val="0.0"/></FormRepresentation></WordForm>
<WordForm><feat att="grammaticalGender" val="commonGender"/><feat att="definiteness" val="indefinite"/><feat att="grammaticalNumber" val="plural"/><feat att="case" val="genitiveCase"/>
<FormRepresentation> <feat att="writtenForm" val="cirkulationspumpers"/><feat att="inflectionalParadigm" val="MFG0076"/> <feat att="officiallyApproved" val="yes"/> <feat att="frequency" val="0.0"/></FormRepresentation></WordForm>
<WordForm><feat att="grammaticalGender" val="commonGender"/><feat att="definiteness" val="definite"/><feat att="grammaticalNumber" val="singular"/><feat att="case" val="unspecified"/>
<FormRepresentation> <feat att="writtenForm" val="cirkulationspumpen"/><feat att="inflectionalParadigm" val="MFG0076"/> <feat att="officiallyApproved" val="yes"/> <feat att="frequency" val=".0714"/></FormRepresentation></WordForm>
<WordForm><feat att="grammaticalGender" val="commonGender"/><feat att="definiteness" val="definite"/><feat att="grammaticalNumber" val="singular"/><feat att="case" val="genitiveCase"/>
<FormRepresentation> <feat att="writtenForm" val="cirkulationspumpens"/><feat att="inflectionalParadigm" val="MFG0076"/> <feat att="officiallyApproved" val="yes"/> <feat att="frequency" val="0.0"/></FormRepresentation></WordForm>
<WordForm><feat att="grammaticalGender" val="commonGender"/><feat att="definiteness" val="definite"/><feat att="grammaticalNumber" val="plural"/><feat att="case" val="unspecified"/>
<FormRepresentation> <feat att="writtenForm" val="cirkulationspumperne"/><feat att="inflectionalParadigm" val="MFG0076"/> <feat att="officiallyApproved" val="yes"/> <feat att="frequency" val="0.0"/></FormRepresentation></WordForm>
<WordForm><feat att="grammaticalGender" val="commonGender"/><feat att="definiteness" val="definite"/><feat att="grammaticalNumber" val="plural"/><feat att="case" val="genitiveCase"/>
<FormRepresentation> <feat att="writtenForm" val="cirkulationspumpernes"/><feat att="inflectionalParadigm" val="MFG0076"/> <feat att="officiallyApproved" val="yes"/> <feat att="frequency" val="0.0"/></FormRepresentation></WordForm>
</LexicalEntry> 
<LexicalEntry><feat att="partOfSpeech" val="commonNoun"/> 
<feat att="id" val="GMU_CIRKULÆRE_1"/> 
<feat att="morphologicalUnitId" val="CIRKULÆRE"/> 
<feat att="originalSource" val="PAROLE"/> 
<feat att="independentWord" val="yes"/> 
<Lemma><FormRepresentation> <feat att="writtenForm" val="cirkulære"/> <feat att="officiallyApproved" val="yes"/> 
<feat att="joiningElement" val="nil"/> 
<feat att="joiningElementResult" val="cirkulære"/> 
</FormRepresentation> </Lemma> 
<WordForm><feat att="grammaticalGender" val="neuter"/><feat att="definiteness" val="indefinite"/><feat att="grammaticalNumber" val="singular"/><feat att="case" val="unspecified"/>
<FormRepresentation> <feat att="writtenForm" val="cirkulære"/><feat att="inflectionalParadigm" val="MFG0092"/> <feat att="officiallyApproved" val="yes"/> <feat att="frequency" val="3.2679"/></FormRepresentation></WordForm>
<WordForm><feat att="grammaticalGender" val="neuter"/><feat att="definiteness" val="indefinite"/><feat att="grammaticalNumber" val="singular"/><feat att="case" val="genitiveCase"/>
<FormRepresentation> <feat att="writtenForm" val="cirkulæres"/><feat att="inflectionalParadigm" val="MFG0092"/> <feat att="officiallyApproved" val="yes"/> <feat att="frequency" val="0.0"/></FormRepresentation></WordForm>
<WordForm><feat att="grammaticalGender" val="neuter"/><feat att="definiteness" val="indefinite"/><feat att="grammaticalNumber" val="plural"/><feat att="case" val="unspecified"/>
<FormRepresentation> <feat att="writtenForm" val="cirkulærer"/><feat att="inflectionalParadigm" val="MFG0092"/> <feat att="officiallyApproved" val="yes"/> <feat att="frequency" val="1.6071"/></FormRepresentation></WordForm>
<WordForm><feat att="grammaticalGender" val="neuter"/><feat att="definiteness" val="indefinite"/><feat att="grammaticalNumber" val="plural"/><feat att="case" val="genitiveCase"/>
<FormRepresentation> <feat att="writtenForm" val="cirkulærers"/><feat att="inflectionalParadigm" val="MFG0092"/> <feat att="officiallyApproved" val="yes"/> <feat att="frequency" val="0.0"/></FormRepresentation></WordForm>
<WordForm><feat att="grammaticalGender" val="neuter"/><feat att="definiteness" val="definite"/><feat att="grammaticalNumber" val="singular"/><feat att="case" val="unspecified"/>
<FormRepresentation> <feat att="writtenForm" val="cirkulæret"/><feat att="inflectionalParadigm" val="MFG0092"/> <feat att="officiallyApproved" val="yes"/> <feat att="frequency" val="1.7143"/></FormRepresentation></WordForm>
<WordForm><feat att="grammaticalGender" val="neuter"/><feat att="definiteness" val="definite"/><feat att="grammaticalNumber" val="singular"/><feat att="case" val="genitiveCase"/>
<FormRepresentation> <feat att="writtenForm" val="cirkulærets"/><feat att="inflectionalParadigm" val="MFG0092"/> <feat att="officiallyApproved" val="yes"/> <feat att="frequency" val=".125"/></FormRepresentation></WordForm>
<WordForm><feat att="grammaticalGender" val="neuter"/><feat att="definiteness" val="definite"/><feat att="grammaticalNumber" val="plural"/><feat att="case" val="unspecified"/>
<FormRepresentation> <feat att="writtenForm" val="cirkulærerne"/><feat att="inflectionalParadigm" val="MFG0092"/> <feat att="officiallyApproved" val="yes"/> <feat att="frequency" val=".1786"/></FormRepresentation></WordForm>
<WordForm><feat att="grammaticalGender" val="neuter"/><feat att="definiteness" val="definite"/><feat att="grammaticalNumber" val="plural"/><feat att="case" val="genitiveCase"/>
<FormRepresentation> <feat att="writtenForm" val="cirkulærernes"/><feat att="inflectionalParadigm" val="MFG0092"/> <feat att="officiallyApproved" val="yes"/> <feat att="frequency" val="0.0"/></FormRepresentation></WordForm>
</LexicalEntry> 
<LexicalEntry><feat att="partOfSpeech" val="commonNoun"/> 
<feat att="id" val="GMU_CIRKUS_1"/> 
<feat att="morphologicalUnitId" val="CIRKUS"/> 
<feat att="originalSource" val="PAROLE"/> 
<feat att="independentWord" val="yes"/> 
<Lemma><FormRepresentation> <feat att="writtenForm" val="cirkus"/> <feat att="officiallyApproved" val="yes"/> 
<feat att="joiningElement" val="nil"/> 
<feat att="joiningElementResult" val="cirkus"/> 
</FormRepresentation> </Lemma> 
<WordForm><feat att="grammaticalGender" val="neuter"/><feat att="definiteness" val="indefinite"/><feat att="grammaticalNumber" val="singular"/><feat att="case" val="unspecified"/>
<FormRepresentation> <feat att="writtenForm" val="cirkus"/><feat att="inflectionalParadigm" val="MFG0253,MFG0269"/> <feat att="officiallyApproved" val="yes"/></FormRepresentation></WordForm>
<WordForm><feat att="grammaticalGender" val="neuter"/><feat att="definiteness" val="indefinite"/><feat att="grammaticalNumber" val="singular"/><feat att="case" val="genitiveCase"/>
<FormRepresentation> <feat att="writtenForm" val="cirkuses"/><feat att="inflectionalParadigm" val="MFG0237,MFG0253,MFG0254,MFG0269"/> <feat att="officiallyApproved" val="no"/> <feat att="frequency" val="0.0"/></FormRepresentation><FormRepresentation> <feat att="writtenForm" val="cirkus's"/><feat att="inflectionalParadigm" val="MFG0237,MFG0253,MFG0254,MFG0269"/> <feat att="officiallyApproved" val="no"/> <feat att="frequency" val="0.0"/></FormRepresentation><FormRepresentation> <feat att="writtenForm" val="cirkus'"/><feat att="inflectionalParadigm" val="MFG0253,MFG0269"/> <feat att="officiallyApproved" val="yes"/></FormRepresentation></WordForm>
<WordForm><feat att="grammaticalGender" val="neuter"/><feat att="definiteness" val="indefinite"/><feat att="grammaticalNumber" val="plural"/><feat att="case" val="unspecified"/>
<FormRepresentation> <feat att="writtenForm" val="cirkusser"/><feat att="inflectionalParadigm" val="MFG0269"/> <feat att="officiallyApproved" val="yes"/> <feat att="frequency" val=".0179"/></FormRepresentation><FormRepresentation> <feat att="writtenForm" val="cirkuser"/><feat att="inflectionalParadigm" val="MFG0254"/> <feat att="officiallyApproved" val="no"/> <feat att="frequency" val="0.0"/></FormRepresentation><FormRepresentation> <feat att="writtenForm" val="cirkus"/><feat att="inflectionalParadigm" val="MFG0253"/> <feat att="officiallyApproved" val="yes"/></FormRepresentation></WordForm>
<WordForm><feat att="grammaticalGender" val="neuter"/><feat att="definiteness" val="indefinite"/><feat att="grammaticalNumber" val="plural"/><feat att="case" val="genitiveCase"/>
<FormRepresentation> <feat att="writtenForm" val="cirkussers"/><feat att="inflectionalParadigm" val="MFG0269"/> <feat att="officiallyApproved" val="yes"/> <feat att="frequency" val="0.0"/></FormRepresentation><FormRepresentation> <feat att="writtenForm" val="cirkuses"/><feat att="inflectionalParadigm" val="MFG0237,MFG0253"/> <feat att="officiallyApproved" val="no"/> <feat att="frequency" val="0.0"/></FormRepresentation><FormRepresentation> <feat att="writtenForm" val="cirkusers"/><feat att="inflectionalParadigm" val="MFG0254"/> <feat att="officiallyApproved" val="no"/> <feat att="frequency" val="0.0"/></FormRepresentation><FormRepresentation> <feat att="writtenForm" val="cirkus's"/><feat att="inflectionalParadigm" val="MFG0237,MFG0253"/> <feat att="officiallyApproved" val="no"/> <feat att="frequency" val="0.0"/></FormRepresentation><FormRepresentation> <feat att="writtenForm" val="cirkus'"/><feat att="inflectionalParadigm" val="MFG0253"/> <feat att="officiallyApproved" val="yes"/></FormRepresentation></WordForm>
<WordForm><feat att="grammaticalGender" val="neuter"/><feat att="definiteness" val="definite"/><feat att="grammaticalNumber" val="singular"/><feat att="case" val="unspecified"/>
<FormRepresentation> <feat att="writtenForm" val="cirkusset"/><feat att="inflectionalParadigm" val="MFG0253,MFG0269"/> <feat att="officiallyApproved" val="yes"/> <feat att="frequency" val=".0179"/></FormRepresentation><FormRepresentation> <feat att="writtenForm" val="cirkuset"/><feat att="inflectionalParadigm" val="MFG0237,MFG0254"/> <feat att="officiallyApproved" val="no"/> <feat att="frequency" val=".0714"/></FormRepresentation></WordForm>
<WordForm><feat att="grammaticalGender" val="neuter"/><feat att="definiteness" val="definite"/><feat att="grammaticalNumber" val="singular"/><feat att="case" val="genitiveCase"/>
<FormRepresentation> <feat att="writtenForm" val="cirkussets"/><feat att="inflectionalParadigm" val="MFG0253,MFG0269"/> <feat att="officiallyApproved" val="yes"/> <feat att="frequency" val="0.0"/></FormRepresentation><FormRepresentation> <feat att="writtenForm" val="cirkusets"/><feat att="inflectionalParadigm" val="MFG0237,MFG0254"/> <feat att="officiallyApproved" val="no"/> <feat att="frequency" val="0.0"/></FormRepresentation></WordForm>
<WordForm><feat att="grammaticalGender" val="neuter"/><feat att="definiteness" val="definite"/><feat att="grammaticalNumber" val="plural"/><feat att="case" val="unspecified"/>
<FormRepresentation> <feat att="writtenForm" val="cirkusserne"/><feat att="inflectionalParadigm" val="MFG0269"/> <feat att="officiallyApproved" val="yes"/> <feat att="frequency" val="0.0"/></FormRepresentation><FormRepresentation> <feat att="writtenForm" val="cirkussene"/><feat att="inflectionalParadigm" val="MFG0253"/> <feat att="officiallyApproved" val="yes"/> <feat att="frequency" val="0.0"/></FormRepresentation><FormRepresentation> <feat att="writtenForm" val="cirkuserne"/><feat att="inflectionalParadigm" val="MFG0254"/> <feat att="officiallyApproved" val="no"/> <feat att="frequency" val="0.0"/></FormRepresentation><FormRepresentation> <feat att="writtenForm" val="cirkusene"/><feat att="inflectionalParadigm" val="MFG0237"/> <feat att="officiallyApproved" val="no"/> <feat att="frequency" val="0.0"/></FormRepresentation></WordForm>
<WordForm><feat att="grammaticalGender" val="neuter"/><feat att="definiteness" val="definite"/><feat att="grammaticalNumber" val="plural"/><feat att="case" val="genitiveCase"/>
<FormRepresentation> <feat att="writtenForm" val="cirkussernes"/><feat att="inflectionalParadigm" val="MFG0269"/> <feat att="officiallyApproved" val="yes"/> <feat att="frequency" val="0.0"/></FormRepresentation><FormRepresentation> <feat att="writtenForm" val="cirkussenes"/><feat att="inflectionalParadigm" val="MFG0253"/> <feat att="officiallyApproved" val="yes"/> <feat att="frequency" val="0.0"/></FormRepresentation><FormRepresentation> <feat att="writtenForm" val="cirkusernes"/><feat att="inflectionalParadigm" val="MFG0254"/> <feat att="officiallyApproved" val="no"/> <feat att="frequency" val="0.0"/></FormRepresentation><FormRepresentation> <feat att="writtenForm" val="cirkusenes"/><feat att="inflectionalParadigm" val="MFG0237"/> <feat att="officiallyApproved" val="no"/> <feat att="frequency" val="0.0"/></FormRepresentation></WordForm>
<WordForm><feat att="grammaticalGender" val="commonGender"/><feat att="definiteness" val="indefinite"/><feat att="grammaticalNumber" val="singular"/><feat att="case" val="unspecified"/>
<FormRepresentation> <feat att="writtenForm" val="cirkus"/><feat att="inflectionalParadigm" val="MFG0246,MFG0667"/> <feat att="officiallyApproved" val="yes"/></FormRepresentation></WordForm>
<WordForm><feat att="grammaticalGender" val="commonGender"/><feat att="definiteness" val="indefinite"/><feat att="grammaticalNumber" val="singular"/><feat att="case" val="genitiveCase"/>
<FormRepresentation> <feat att="writtenForm" val="cirkuses"/><feat att="inflectionalParadigm" val="MFG0225,MFG0246,MFG0251,MFG0667"/> <feat att="officiallyApproved" val="no"/> <feat att="frequency" val="0.0"/></FormRepresentation><FormRepresentation> <feat att="writtenForm" val="cirkus's"/><feat att="inflectionalParadigm" val="MFG0225,MFG0246,MFG0251,MFG0667"/> <feat att="officiallyApproved" val="no"/> <feat att="frequency" val="0.0"/></FormRepresentation><FormRepresentation> <feat att="writtenForm" val="cirkus'"/><feat att="inflectionalParadigm" val="MFG0246,MFG0667"/> <feat att="officiallyApproved" val="yes"/></FormRepresentation></WordForm>
<WordForm><feat att="grammaticalGender" val="commonGender"/><feat att="definiteness" val="indefinite"/><feat att="grammaticalNumber" val="plural"/><feat att="case" val="unspecified"/>
<FormRepresentation> <feat att="writtenForm" val="cirkusser"/><feat att="inflectionalParadigm" val="MFG0246"/> <feat att="officiallyApproved" val="yes"/> <feat att="frequency" val=".0179"/></FormRepresentation><FormRepresentation> <feat att="writtenForm" val="cirkuser"/><feat att="inflectionalParadigm" val="MFG0225"/> <feat att="officiallyApproved" val="no"/> <feat att="frequency" val="0.0"/></FormRepresentation><FormRepresentation> <feat att="writtenForm" val="cirkus"/><feat att="inflectionalParadigm" val="MFG0667"/> <feat att="officiallyApproved" val="yes"/></FormRepresentation></WordForm>
<WordForm><feat att="grammaticalGender" val="commonGender"/><feat att="definiteness" val="indefinite"/><feat att="grammaticalNumber" val="plural"/><feat att="case" val="genitiveCase"/>
<FormRepresentation> <feat att="writtenForm" val="cirkussers"/><feat att="inflectionalParadigm" val="MFG0246"/> <feat att="officiallyApproved" val="yes"/> <feat att="frequency" val="0.0"/></FormRepresentation><FormRepresentation> <feat att="writtenForm" val="cirkuses"/><feat att="inflectionalParadigm" val="MFG0251,MFG0667"/> <feat att="officiallyApproved" val="no"/> <feat att="frequency" val="0.0"/></FormRepresentation><FormRepresentation> <feat att="writtenForm" val="cirkusers"/><feat att="inflectionalParadigm" val="MFG0225"/> <feat att="officiallyApproved" val="no"/> <feat att="frequency" val="0.0"/></FormRepresentation><FormRepresentation> <feat att="writtenForm" val="cirkus's"/><feat att="inflectionalParadigm" val="MFG0251,MFG0667"/> <feat att="officiallyApproved" val="no"/> <feat att="frequency" val="0.0"/></FormRepresentation><FormRepresentation> <feat att="writtenForm" val="cirkus'"/><feat att="inflectionalParadigm" val="MFG0667"/> <feat att="officiallyApproved" val="yes"/></FormRepresentation></WordForm>
<WordForm><feat att="grammaticalGender" val="commonGender"/><feat att="definiteness" val="definite"/><feat att="grammaticalNumber" val="singular"/><feat att="case" val="unspecified"/>
<FormRepresentation> <feat att="writtenForm" val="cirkussen"/><feat att="inflectionalParadigm" val="MFG0246,MFG0667"/> <feat att="officiallyApproved" val="yes"/> <feat att="frequency" val="0.0"/></FormRepresentation><FormRepresentation> <feat att="writtenForm" val="cirkusen"/><feat att="inflectionalParadigm" val="MFG0225,MFG0251"/> <feat att="officiallyApproved" val="no"/> <feat att="frequency" val=".0179"/></FormRepresentation></WordForm>
<WordForm><feat att="grammaticalGender" val="commonGender"/><feat att="definiteness" val="definite"/><feat att="grammaticalNumber" val="singular"/><feat att="case" val="genitiveCase"/>
<FormRepresentation> <feat att="writtenForm" val="cirkussens"/><feat att="inflectionalParadigm" val="MFG0246,MFG0667"/> <feat att="officiallyApproved" val="yes"/> <feat att="frequency" val=".0357"/></FormRepresentation><FormRepresentation> <feat att="writtenForm" val="cirkusens"/><feat att="inflectionalParadigm" val="MFG0225,MFG0251"/> <feat att="officiallyApproved" val="no"/> <feat att="frequency" val="0.0"/></FormRepresentation></WordForm>
<WordForm><feat att="grammaticalGender" val="commonGender"/><feat att="definiteness" val="definite"/><feat att="grammaticalNumber" val="plural"/><feat att="case" val="unspecified"/>
<FormRepresentation> <feat att="writtenForm" val="cirkusserne"/><feat att="inflectionalParadigm" val="MFG0246"/> <feat att="officiallyApproved" val="yes"/> <feat att="frequency" val="0.0"/></FormRepresentation><FormRepresentation> <feat att="writtenForm" val="cirkussene"/><feat att="inflectionalParadigm" val="MFG0667"/> <feat att="officiallyApproved" val="yes"/> <feat att="frequency" val="0.0"/></FormRepresentation><FormRepresentation> <feat att="writtenForm" val="cirkuserne"/><feat att="inflectionalParadigm" val="MFG0225"/> <feat att="officiallyApproved" val="no"/> <feat att="frequency" val="0.0"/></FormRepresentation><FormRepresentation> <feat att="writtenForm" val="cirkusene"/><feat att="inflectionalParadigm" val="MFG0251"/> <feat att="officiallyApproved" val="no"/> <feat att="frequency" val="0.0"/></FormRepresentation></WordForm>
<WordForm><feat att="grammaticalGender" val="commonGender"/><feat att="definiteness" val="definite"/><feat att="grammaticalNumber" val="plural"/><feat att="case" val="genitiveCase"/>
<FormRepresentation> <feat att="writtenForm" val="cirkussernes"/><feat att="inflectionalParadigm" val="MFG0246"/> <feat att="officiallyApproved" val="yes"/> <feat att="frequency" val="0.0"/></FormRepresentation><FormRepresentation> <feat att="writtenForm" val="cirkussenes"/><feat att="inflectionalParadigm" val="MFG0667"/> <feat att="officiallyApproved" val="yes"/> <feat att="frequency" val="0.0"/></FormRepresentation><FormRepresentation> <feat att="writtenForm" val="cirkusernes"/><feat att="inflectionalParadigm" val="MFG0225"/> <feat att="officiallyApproved" val="no"/> <feat att="frequency" val="0.0"/></FormRepresentation><FormRepresentation> <feat att="writtenForm" val="cirkusenes"/><feat att="inflectionalParadigm" val="MFG0251"/> <feat att="officiallyApproved" val="no"/> <feat att="frequency" val="0.0"/></FormRepresentation></WordForm>
</LexicalEntry> 
<LexicalEntry><feat att="partOfSpeech" val="commonNoun"/> 
<feat att="id" val="GMU_CIRKUSBYGNING_1"/> 
<feat att="morphologicalUnitId" val="CIRKUSBYGNING"/> 
<feat att="originalSource" val="DDO"/> 
<feat att="independentWord" val="yes"/> 
<feat att="decomposition" val="cirkus+bygning"/> 
<Lemma><FormRepresentation> <feat att="writtenForm" val="cirkusbygning"/> <feat att="officiallyApproved" val="yes"/> 
<feat att="joiningElement" val="Not analyzed"/> 
</FormRepresentation> </Lemma> 
<WordForm><feat att="grammaticalGender" val="commonGender"/><feat att="definiteness" val="indefinite"/><feat att="grammaticalNumber" val="singular"/><feat att="case" val="unspecified"/>
<FormRepresentation> <feat att="writtenForm" val="cirkusbygning"/><feat att="inflectionalParadigm" val="MFG0016"/> <feat att="officiallyApproved" val="yes"/> <feat att="frequency" val=".1607"/></FormRepresentation></WordForm>
<WordForm><feat att="grammaticalGender" val="commonGender"/><feat att="definiteness" val="indefinite"/><feat att="grammaticalNumber" val="singular"/><feat att="case" val="genitiveCase"/>
<FormRepresentation> <feat att="writtenForm" val="cirkusbygnings"/><feat att="inflectionalParadigm" val="MFG0016"/> <feat att="officiallyApproved" val="yes"/> <feat att="frequency" val="0.0"/></FormRepresentation></WordForm>
<WordForm><feat att="grammaticalGender" val="commonGender"/><feat att="definiteness" val="indefinite"/><feat att="grammaticalNumber" val="plural"/><feat att="case" val="unspecified"/>
<FormRepresentation> <feat att="writtenForm" val="cirkusbygninger"/><feat att="inflectionalParadigm" val="MFG0016"/> <feat att="officiallyApproved" val="yes"/> <feat att="frequency" val=".0179"/></FormRepresentation></WordForm>
<WordForm><feat att="grammaticalGender" val="commonGender"/><feat att="definiteness" val="indefinite"/><feat att="grammaticalNumber" val="plural"/><feat att="case" val="genitiveCase"/>
<FormRepresentation> <feat att="writtenForm" val="cirkusbygningers"/><feat att="inflectionalParadigm" val="MFG0016"/> <feat att="officiallyApproved" val="yes"/> <feat att="frequency" val="0.0"/></FormRepresentation></WordForm>
<WordForm><feat att="grammaticalGender" val="commonGender"/><feat att="definiteness" val="definite"/><feat att="grammaticalNumber" val="singular"/><feat att="case" val="unspecified"/>
<FormRepresentation> <feat att="writtenForm" val="cirkusbygningen"/><feat att="inflectionalParadigm" val="MFG0016"/> <feat att="officiallyApproved" val="yes"/> <feat att="frequency" val="1.9464"/></FormRepresentation></WordForm>
<WordForm><feat att="grammaticalGender" val="commonGender"/><feat att="definiteness" val="definite"/><feat att="grammaticalNumber" val="singular"/><feat att="case" val="genitiveCase"/>
<FormRepresentation> <feat att="writtenForm" val="cirkusbygningens"/><feat att="inflectionalParadigm" val="MFG0016"/> <feat att="officiallyApproved" val="yes"/> <feat att="frequency" val=".1786"/></FormRepresentation></WordForm>
<WordForm><feat att="grammaticalGender" val="commonGender"/><feat att="definiteness" val="definite"/><feat att="grammaticalNumber" val="plural"/><feat att="case" val="unspecified"/>
<FormRepresentation> <feat att="writtenForm" val="cirkusbygningerne"/><feat att="inflectionalParadigm" val="MFG0016"/> <feat att="officiallyApproved" val="yes"/> <feat att="frequency" val="0.0"/></FormRepresentation></WordForm>
<WordForm><feat att="grammaticalGender" val="commonGender"/><feat att="definiteness" val="definite"/><feat att="grammaticalNumber" val="plural"/><feat att="case" val="genitiveCase"/>
<FormRepresentation> <feat att="writtenForm" val="cirkusbygningernes"/><feat att="inflectionalParadigm" val="MFG0016"/> <feat att="officiallyApproved" val="yes"/> <feat att="frequency" val="0.0"/></FormRepresentation></WordForm>
</LexicalEntry> 
<LexicalEntry><feat att="partOfSpeech" val="commonNoun"/> 
<feat att="id" val="GMU_CIRKUSDIREKTØR_1"/> 
<feat att="morphologicalUnitId" val="CIRKUSDIREKTØR"/> 
<feat att="originalSource" val="DDO"/> 
<feat att="independentWord" val="yes"/> 
<feat att="decomposition" val="cirkus+direktør"/> 
<Lemma><FormRepresentation> <feat att="writtenForm" val="cirkusdirektør"/> <feat att="officiallyApproved" val="yes"/> 
<feat att="joiningElement" val="Not analyzed"/> 
</FormRepresentation> </Lemma> 
<WordForm><feat att="grammaticalGender" val="commonGender"/><feat att="definiteness" val="indefinite"/><feat att="grammaticalNumber" val="singular"/><feat att="case" val="unspecified"/>
<FormRepresentation> <feat att="writtenForm" val="cirkusdirektør"/><feat att="inflectionalParadigm" val="MFG0016"/> <feat att="officiallyApproved" val="yes"/> <feat att="frequency" val=".4821"/></FormRepresentation></WordForm>
<WordForm><feat att="grammaticalGender" val="commonGender"/><feat att="definiteness" val="indefinite"/><feat att="grammaticalNumber" val="singular"/><feat att="case" val="genitiveCase"/>
<FormRepresentation> <feat att="writtenForm" val="cirkusdirektørs"/><feat att="inflectionalParadigm" val="MFG0016"/> <feat att="officiallyApproved" val="yes"/> <feat att="frequency" val="0.0"/></FormRepresentation></WordForm>
<WordForm><feat att="grammaticalGender" val="commonGender"/><feat att="definiteness" val="indefinite"/><feat att="grammaticalNumber" val="plural"/><feat att="case" val="unspecified"/>
<FormRepresentation> <feat att="writtenForm" val="cirkusdirektører"/><feat att="inflectionalParadigm" val="MFG0016"/> <feat att="officiallyApproved" val="yes"/> <feat att="frequency" val=".0714"/></FormRepresentation></WordForm>
<WordForm><feat att="grammaticalGender" val="commonGender"/><feat att="definiteness" val="indefinite"/><feat att="grammaticalNumber" val="plural"/><feat att="case" val="genitiveCase"/>
<FormRepresentation> <feat att="writtenForm" val="cirkusdirektørers"/><feat att="inflectionalParadigm" val="MFG0016"/> <feat att="officiallyApproved" val="yes"/> <feat att="frequency" val="0.0"/></FormRepresentation></WordForm>
<WordForm><feat att="grammaticalGender" val="commonGender"/><feat att="definiteness" val="definite"/><feat att="grammaticalNumber" val="singular"/><feat att="case" val="unspecified"/>
<FormRepresentation> <feat att="writtenForm" val="cirkusdirektøren"/><feat att="inflectionalParadigm" val="MFG0016"/> <feat att="officiallyApproved" val="yes"/> <feat att="frequency" val=".125"/></FormRepresentation></WordForm>
<WordForm><feat att="grammaticalGender" val="commonGender"/><feat att="definiteness" val="definite"/><feat att="grammaticalNumber" val="singular"/><feat att="case" val="genitiveCase"/>
<FormRepresentation> <feat att="writtenForm" val="cirkusdirektørens"/><feat att="inflectionalParadigm" val="MFG0016"/> <feat att="officiallyApproved" val="yes"/> <feat att="frequency" val=".0179"/></FormRepresentation></WordForm>
<WordForm><feat att="grammaticalGender" val="commonGender"/><feat att="definiteness" val="definite"/><feat att="grammaticalNumber" val="plural"/><feat att="case" val="unspecified"/>
<FormRepresentation> <feat att="writtenForm" val="cirkusdirektørerne"/><feat att="inflectionalParadigm" val="MFG0016"/> <feat att="officiallyApproved" val="yes"/> <feat att="frequency" val=".0357"/></FormRepresentation></WordForm>
<WordForm><feat att="grammaticalGender" val="commonGender"/><feat att="definiteness" val="definite"/><feat att="grammaticalNumber" val="plural"/><feat att="case" val="genitiveCase"/>
<FormRepresentation> <feat att="writtenForm" val="cirkusdirektørernes"/><feat att="inflectionalParadigm" val="MFG0016"/> <feat att="officiallyApproved" val="yes"/> <feat att="frequency" val=".0179"/></FormRepresentation></WordForm>
</LexicalEntry> 
<LexicalEntry><feat att="partOfSpeech" val="commonNoun"/> 
<feat att="id" val="GMU_CIRKUSFORESTILLING_1"/> 
<feat att="morphologicalUnitId" val="CIRKUSFORESTILLING"/> 
<feat att="originalSource" val="PAROLE"/> 
<feat att="independentWord" val="yes"/> 
<feat att="decomposition" val="cirkus+forestilling"/> 
<Lemma><FormRepresentation> <feat att="writtenForm" val="cirkusforestilling"/> <feat att="officiallyApproved" val="yes"/> 
<feat att="joiningElement" val="Not analyzed"/> 
</FormRepresentation> </Lemma> 
<WordForm><feat att="grammaticalGender" val="commonGender"/><feat att="definiteness" val="indefinite"/><feat att="grammaticalNumber" val="singular"/><feat att="case" val="unspecified"/>
<FormRepresentation> <feat att="writtenForm" val="cirkusforestilling"/><feat att="inflectionalParadigm" val="MFG0016"/> <feat att="officiallyApproved" val="yes"/> <feat att="frequency" val=".2857"/></FormRepresentation></WordForm>
<WordForm><feat att="grammaticalGender" val="commonGender"/><feat att="definiteness" val="indefinite"/><feat att="grammaticalNumber" val="singular"/><feat att="case" val="genitiveCase"/>
<FormRepresentation> <feat att="writtenForm" val="cirkusforestillings"/><feat att="inflectionalParadigm" val="MFG0016"/> <feat att="officiallyApproved" val="yes"/> <feat att="frequency" val=".0179"/></FormRepresentation></WordForm>
<WordForm><feat att="grammaticalGender" val="commonGender"/><feat att="definiteness" val="indefinite"/><feat att="grammaticalNumber" val="plural"/><feat att="case" val="unspecified"/>
<FormRepresentation> <feat att="writtenForm" val="cirkusforestillinger"/><feat att="inflectionalParadigm" val="MFG0016"/> <feat att="officiallyApproved" val="yes"/> <feat att="frequency" val=".0714"/></FormRepresentation></WordForm>
<WordForm><feat att="grammaticalGender" val="commonGender"/><feat att="definiteness" val="indefinite"/><feat att="grammaticalNumber" val="plural"/><feat att="case" val="genitiveCase"/>
<FormRepresentation> <feat att="writtenForm" val="cirkusforestillingers"/><feat att="inflectionalParadigm" val="MFG0016"/> <feat att="officiallyApproved" val="yes"/> <feat att="frequency" val="0.0"/></FormRepresentation></WordForm>
<WordForm><feat att="grammaticalGender" val="commonGender"/><feat att="definiteness" val="definite"/><feat att="grammaticalNumber" val="singular"/><feat att="case" val="unspecified"/>
<FormRepresentation> <feat att="writtenForm" val="cirkusforestillingen"/><feat att="inflectionalParadigm" val="MFG0016"/> <feat att="officiallyApproved" val="yes"/> <feat att="frequency" val=".0357"/></FormRepresentation></WordForm>
<WordForm><feat att="grammaticalGender" val="commonGender"/><feat att="definiteness" val="definite"/><feat att="grammaticalNumber" val="singular"/><feat att="case" val="genitiveCase"/>
<FormRepresentation> <feat att="writtenForm" val="cirkusforestillingens"/><feat att="inflectionalParadigm" val="MFG0016"/> <feat att="officiallyApproved" val="yes"/> <feat att="frequency" val=".0357"/></FormRepresentation></WordForm>
<WordForm><feat att="grammaticalGender" val="commonGender"/><feat att="definiteness" val="definite"/><feat att="grammaticalNumber" val="plural"/><feat att="case" val="unspecified"/>
<FormRepresentation> <feat att="writtenForm" val="cirkusforestillingerne"/><feat att="inflectionalParadigm" val="MFG0016"/> <feat att="officiallyApproved" val="yes"/> <feat att="frequency" val="0.0"/></FormRepresentation></WordForm>
<WordForm><feat att="grammaticalGender" val="commonGender"/><feat att="definiteness" val="definite"/><feat att="grammaticalNumber" val="plural"/><feat att="case" val="genitiveCase"/>
<FormRepresentation> <feat att="writtenForm" val="cirkusforestillingernes"/><feat att="inflectionalParadigm" val="MFG0016"/> <feat att="officiallyApproved" val="yes"/> <feat att="frequency" val="0.0"/></FormRepresentation></WordForm>
</LexicalEntry> 
<LexicalEntry><feat att="partOfSpeech" val="commonNoun"/> 
<feat att="id" val="GMU_CIRKUSPLADS_1"/> 
<feat att="morphologicalUnitId" val="CIRKUSPLADS"/> 
<feat att="originalSource" val="DDO"/> 
<feat att="independentWord" val="yes"/> 
<feat att="decomposition" val="cirkus+plads"/> 
<Lemma><FormRepresentation> <feat att="writtenForm" val="cirkusplads"/> <feat att="officiallyApproved" val="yes"/> 
<feat att="joiningElement" val="Not analyzed"/> 
</FormRepresentation> </Lemma> 
<WordForm><feat att="grammaticalGender" val="commonGender"/><feat att="definiteness" val="indefinite"/><feat att="grammaticalNumber" val="singular"/><feat att="case" val="unspecified"/>
<FormRepresentation> <feat att="writtenForm" val="cirkusplads"/><feat att="inflectionalParadigm" val="MFG0225"/> <feat att="officiallyApproved" val="yes"/> <feat att="frequency" val=".0179"/></FormRepresentation></WordForm>
<WordForm><feat att="grammaticalGender" val="commonGender"/><feat att="definiteness" val="indefinite"/><feat att="grammaticalNumber" val="singular"/><feat att="case" val="genitiveCase"/>
<FormRepresentation> <feat att="writtenForm" val="cirkuspladses"/><feat att="inflectionalParadigm" val="MFG0225"/> <feat att="officiallyApproved" val="no"/> <feat att="frequency" val="0.0"/></FormRepresentation><FormRepresentation> <feat att="writtenForm" val="cirkusplads's"/><feat att="inflectionalParadigm" val="MFG0225"/> <feat att="officiallyApproved" val="no"/> <feat att="frequency" val="0.0"/></FormRepresentation><FormRepresentation> <feat att="writtenForm" val="cirkusplads'"/><feat att="inflectionalParadigm" val="MFG0225"/> <feat att="officiallyApproved" val="yes"/> <feat att="frequency" val="0.0"/></FormRepresentation></WordForm>
<WordForm><feat att="grammaticalGender" val="commonGender"/><feat att="definiteness" val="indefinite"/><feat att="grammaticalNumber" val="plural"/><feat att="case" val="unspecified"/>
<FormRepresentation> <feat att="writtenForm" val="cirkuspladser"/><feat att="inflectionalParadigm" val="MFG0225"/> <feat att="officiallyApproved" val="yes"/> <feat att="frequency" val="0.0"/></FormRepresentation></WordForm>
<WordForm><feat att="grammaticalGender" val="commonGender"/><feat att="definiteness" val="indefinite"/><feat att="grammaticalNumber" val="plural"/><feat att="case" val="genitiveCase"/>
<FormRepresentation> <feat att="writtenForm" val="cirkuspladsers"/><feat att="inflectionalParadigm" val="MFG0225"/> <feat att="officiallyApproved" val="yes"/> <feat att="frequency" val="0.0"/></FormRepresentation></WordForm>
<WordForm><feat att="grammaticalGender" val="commonGender"/><feat att="definiteness" val="definite"/><feat att="grammaticalNumber" val="singular"/><feat att="case" val="unspecified"/>
<FormRepresentation> <feat att="writtenForm" val="cirkuspladsen"/><feat att="inflectionalParadigm" val="MFG0225"/> <feat att="officiallyApproved" val="yes"/> <feat att="frequency" val=".1429"/></FormRepresentation></WordForm>
<WordForm><feat att="grammaticalGender" val="commonGender"/><feat att="definiteness" val="definite"/><feat att="grammaticalNumber" val="singular"/><feat att="case" val="genitiveCase"/>
<FormRepresentation> <feat att="writtenForm" val="cirkuspladsens"/><feat att="inflectionalParadigm" val="MFG0225"/> <feat att="officiallyApproved" val="yes"/> <feat att="frequency" val="0.0"/></FormRepresentation></WordForm>
<WordForm><feat att="grammaticalGender" val="commonGender"/><feat att="definiteness" val="definite"/><feat att="grammaticalNumber" val="plural"/><feat att="case" val="unspecified"/>
<FormRepresentation> <feat att="writtenForm" val="cirkuspladserne"/><feat att="inflectionalParadigm" val="MFG0225"/> <feat att="officiallyApproved" val="yes"/> <feat att="frequency" val="0.0"/></FormRepresentation></WordForm>
<WordForm><feat att="grammaticalGender" val="commonGender"/><feat att="definiteness" val="definite"/><feat att="grammaticalNumber" val="plural"/><feat att="case" val="genitiveCase"/>
<FormRepresentation> <feat att="writtenForm" val="cirkuspladsernes"/><feat att="inflectionalParadigm" val="MFG0225"/> <feat att="officiallyApproved" val="yes"/> <feat att="frequency" val="0.0"/></FormRepresentation></WordForm>
</LexicalEntry> 
<LexicalEntry><feat att="partOfSpeech" val="commonNoun"/> 
<feat att="id" val="GMU_CIRROSE_1"/> 
<feat att="morphologicalUnitId" val="CIRROSE"/> 
<feat att="originalSource" val="DDO"/> 
<feat att="independentWord" val="yes"/> 
<Lemma><FormRepresentation> <feat att="writtenForm" val="cirrose"/> <feat att="officiallyApproved" val="yes"/> 
<feat att="joiningElement" val="nil"/> 
<feat att="joiningElementResult" val="cirrose"/> 
</FormRepresentation> </Lemma> 
<WordForm><feat att="grammaticalGender" val="commonGender"/><feat att="definiteness" val="indefinite"/><feat att="grammaticalNumber" val="singular"/><feat att="case" val="unspecified"/>
<FormRepresentation> <feat att="writtenForm" val="cirrose"/><feat att="inflectionalParadigm" val="MFG0076"/> <feat att="officiallyApproved" val="yes"/> <feat att="frequency" val=".0179"/></FormRepresentation></WordForm>
<WordForm><feat att="grammaticalGender" val="commonGender"/><feat att="definiteness" val="indefinite"/><feat att="grammaticalNumber" val="singular"/><feat att="case" val="genitiveCase"/>
<FormRepresentation> <feat att="writtenForm" val="cirroses"/><feat att="inflectionalParadigm" val="MFG0076"/> <feat att="officiallyApproved" val="yes"/> <feat att="frequency" val="0.0"/></FormRepresentation></WordForm>
<WordForm><feat att="grammaticalGender" val="commonGender"/><feat att="definiteness" val="indefinite"/><feat att="grammaticalNumber" val="plural"/><feat att="case" val="unspecified"/>
<FormRepresentation> <feat att="writtenForm" val="cirroser"/><feat att="inflectionalParadigm" val="MFG0076"/> <feat att="officiallyApproved" val="yes"/> <feat att="frequency" val="0.0"/></FormRepresentation></WordForm>
<WordForm><feat att="grammaticalGender" val="commonGender"/><feat att="definiteness" val="indefinite"/><feat att="grammaticalNumber" val="plural"/><feat att="case" val="genitiveCase"/>
<FormRepresentation> <feat att="writtenForm" val="cirrosers"/><feat att="inflectionalParadigm" val="MFG0076"/> <feat att="officiallyApproved" val="yes"/> <feat att="frequency" val="0.0"/></FormRepresentation></WordForm>
<WordForm><feat att="grammaticalGender" val="commonGender"/><feat att="definiteness" val="definite"/><feat att="grammaticalNumber" val="singular"/><feat att="case" val="unspecified"/>
<FormRepresentation> <feat att="writtenForm" val="cirrosen"/><feat att="inflectionalParadigm" val="MFG0076"/> <feat att="officiallyApproved" val="yes"/> <feat att="frequency" val="0.0"/></FormRepresentation></WordForm>
<WordForm><feat att="grammaticalGender" val="commonGender"/><feat att="definiteness" val="definite"/><feat att="grammaticalNumber" val="singular"/><feat att="case" val="genitiveCase"/>
<FormRepresentation> <feat att="writtenForm" val="cirrosens"/><feat att="inflectionalParadigm" val="MFG0076"/> <feat att="officiallyApproved" val="yes"/> <feat att="frequency" val="0.0"/></FormRepresentation></WordForm>
<WordForm><feat att="grammaticalGender" val="commonGender"/><feat att="definiteness" val="definite"/><feat att="grammaticalNumber" val="plural"/><feat att="case" val="unspecified"/>
<FormRepresentation> <feat att="writtenForm" val="cirroserne"/><feat att="inflectionalParadigm" val="MFG0076"/> <feat att="officiallyApproved" val="yes"/> <feat att="frequency" val="0.0"/></FormRepresentation></WordForm>
<WordForm><feat att="grammaticalGender" val="commonGender"/><feat att="definiteness" val="definite"/><feat att="grammaticalNumber" val="plural"/><feat att="case" val="genitiveCase"/>
<FormRepresentation> <feat att="writtenForm" val="cirrosernes"/><feat att="inflectionalParadigm" val="MFG0076"/> <feat att="officiallyApproved" val="yes"/> <feat att="frequency" val="0.0"/></FormRepresentation></WordForm>
</LexicalEntry> 
<LexicalEntry><feat att="partOfSpeech" val="commonNoun"/> 
<feat att="id" val="GMU_CIS_1"/> 
<feat att="morphologicalUnitId" val="CIS"/> 
<feat att="originalSource" val="DDO"/> 
<feat att="independentWord" val="yes"/> 
<Lemma><FormRepresentation> <feat att="writtenForm" val="cis"/> <feat att="officiallyApproved" val="yes"/> 
<feat att="joiningElement" val="nil"/> 
<feat att="joiningElementResult" val="cis"/> 
</FormRepresentation> </Lemma> 
<WordForm><feat att="grammaticalGender" val="neuter"/><feat att="definiteness" val="indefinite"/><feat att="grammaticalNumber" val="singular"/><feat att="case" val="unspecified"/>
<FormRepresentation> <feat att="writtenForm" val="cis"/><feat att="inflectionalParadigm" val="MFG0269"/> <feat att="officiallyApproved" val="yes"/> <feat att="frequency" val=".1071"/></FormRepresentation></WordForm>
<WordForm><feat att="grammaticalGender" val="neuter"/><feat att="definiteness" val="indefinite"/><feat att="grammaticalNumber" val="singular"/><feat att="case" val="genitiveCase"/>
<FormRepresentation> <feat att="writtenForm" val="cises"/><feat att="inflectionalParadigm" val="MFG0269"/> <feat att="officiallyApproved" val="no"/> <feat att="frequency" val="0.0"/></FormRepresentation><FormRepresentation> <feat att="writtenForm" val="cis's"/><feat att="inflectionalParadigm" val="MFG0269"/> <feat att="officiallyApproved" val="no"/> <feat att="frequency" val="0.0"/></FormRepresentation><FormRepresentation> <feat att="writtenForm" val="cis'"/><feat att="inflectionalParadigm" val="MFG0269"/> <feat att="officiallyApproved" val="yes"/> <feat att="frequency" val="0.0"/></FormRepresentation></WordForm>
<WordForm><feat att="grammaticalGender" val="neuter"/><feat att="definiteness" val="indefinite"/><feat att="grammaticalNumber" val="plural"/><feat att="case" val="unspecified"/>
<FormRepresentation> <feat att="writtenForm" val="cisser"/><feat att="inflectionalParadigm" val="MFG0269"/> <feat att="officiallyApproved" val="yes"/> <feat att="frequency" val="0.0"/></FormRepresentation></WordForm>
<WordForm><feat att="grammaticalGender" val="neuter"/><feat att="definiteness" val="indefinite"/><feat att="grammaticalNumber" val="plural"/><feat att="case" val="genitiveCase"/>
<FormRepresentation> <feat att="writtenForm" val="cissers"/><feat att="inflectionalParadigm" val="MFG0269"/> <feat att="officiallyApproved" val="yes"/> <feat att="frequency" val="0.0"/></FormRepresentation></WordForm>
<WordForm><feat att="grammaticalGender" val="neuter"/><feat att="definiteness" val="definite"/><feat att="grammaticalNumber" val="singular"/><feat att="case" val="unspecified"/>
<FormRepresentation> <feat att="writtenForm" val="cisset"/><feat att="inflectionalParadigm" val="MFG0269"/> <feat att="officiallyApproved" val="yes"/> <feat att="frequency" val="0.0"/></FormRepresentation></WordForm>
<WordForm><feat att="grammaticalGender" val="neuter"/><feat att="definiteness" val="definite"/><feat att="grammaticalNumber" val="singular"/><feat att="case" val="genitiveCase"/>
<FormRepresentation> <feat att="writtenForm" val="cissets"/><feat att="inflectionalParadigm" val="MFG0269"/> <feat att="officiallyApproved" val="yes"/> <feat att="frequency" val="0.0"/></FormRepresentation></WordForm>
<WordForm><feat att="grammaticalGender" val="neuter"/><feat att="definiteness" val="definite"/><feat att="grammaticalNumber" val="plural"/><feat att="case" val="unspecified"/>
<FormRepresentation> <feat att="writtenForm" val="cisserne"/><feat att="inflectionalParadigm" val="MFG0269"/> <feat att="officiallyApproved" val="yes"/> <feat att="frequency" val="0.0"/></FormRepresentation></WordForm>
<WordForm><feat att="grammaticalGender" val="neuter"/><feat att="definiteness" val="definite"/><feat att="grammaticalNumber" val="plural"/><feat att="case" val="genitiveCase"/>
<FormRepresentation> <feat att="writtenForm" val="cissernes"/><feat att="inflectionalParadigm" val="MFG0269"/> <feat att="officiallyApproved" val="yes"/> <feat att="frequency" val="0.0"/></FormRepresentation></WordForm>
</LexicalEntry> 
<LexicalEntry><feat att="partOfSpeech" val="commonNoun"/> 
<feat att="id" val="GMU_CISELERING_1"/> 
<feat att="morphologicalUnitId" val="CISELERING"/> 
<feat att="originalSource" val="DDO"/> 
<feat att="independentWord" val="yes"/> 
<Lemma><FormRepresentation> <feat att="writtenForm" val="ciselering"/> <feat att="officiallyApproved" val="yes"/> 
<feat att="joiningElement" val="Not analyzed"/> 
</FormRepresentation> </Lemma> 
<WordForm><feat att="grammaticalGender" val="commonGender"/><feat att="definiteness" val="indefinite"/><feat att="grammaticalNumber" val="singular"/><feat att="case" val="unspecified"/>
<FormRepresentation> <feat att="writtenForm" val="ciselering"/><feat att="inflectionalParadigm" val="MFG0016"/> <feat att="officiallyApproved" val="yes"/> <feat att="frequency" val=".0357"/></FormRepresentation></WordForm>
<WordForm><feat att="grammaticalGender" val="commonGender"/><feat att="definiteness" val="indefinite"/><feat att="grammaticalNumber" val="singular"/><feat att="case" val="genitiveCase"/>
<FormRepresentation> <feat att="writtenForm" val="ciselerings"/><feat att="inflectionalParadigm" val="MFG0016"/> <feat att="officiallyApproved" val="yes"/> <feat att="frequency" val="0.0"/></FormRepresentation></WordForm>
<WordForm><feat att="grammaticalGender" val="commonGender"/><feat att="definiteness" val="indefinite"/><feat att="grammaticalNumber" val="plural"/><feat att="case" val="unspecified"/>
<FormRepresentation> <feat att="writtenForm" val="ciseleringer"/><feat att="inflectionalParadigm" val="MFG0016"/> <feat att="officiallyApproved" val="yes"/> <feat att="frequency" val=".0179"/></FormRepresentation></WordForm>
<WordForm><feat att="grammaticalGender" val="commonGender"/><feat att="definiteness" val="indefinite"/><feat att="grammaticalNumber" val="plural"/><feat att="case" val="genitiveCase"/>
<FormRepresentation> <feat att="writtenForm" val="ciseleringers"/><feat att="inflectionalParadigm" val="MFG0016"/> <feat att="officiallyApproved" val="yes"/> <feat att="frequency" val="0.0"/></FormRepresentation></WordForm>
<WordForm><feat att="grammaticalGender" val="commonGender"/><feat att="definiteness" val="definite"/><feat att="grammaticalNumber" val="singular"/><feat att="case" val="unspecified"/>
<FormRepresentation> <feat att="writtenForm" val="ciseleringen"/><feat att="inflectionalParadigm" val="MFG0016"/> <feat att="officiallyApproved" val="yes"/> <feat att="frequency" val="0.0"/></FormRepresentation></WordForm>
<WordForm><feat att="grammaticalGender" val="commonGender"/><feat att="definiteness" val="definite"/><feat att="grammaticalNumber" val="singular"/><feat att="case" val="genitiveCase"/>
<FormRepresentation> <feat att="writtenForm" val="ciseleringens"/><feat att="inflectionalParadigm" val="MFG0016"/> <feat att="officiallyApproved" val="yes"/> <feat att="frequency" val="0.0"/></FormRepresentation></WordForm>
<WordForm><feat att="grammaticalGender" val="commonGender"/><feat att="definiteness" val="definite"/><feat att="grammaticalNumber" val="plural"/><feat att="case" val="unspecified"/>
<FormRepresentation> <feat att="writtenForm" val="ciseleringerne"/><feat att="inflectionalParadigm" val="MFG0016"/> <feat att="officiallyApproved" val="yes"/> <feat att="frequency" val="0.0"/></FormRepresentation></WordForm>
<WordForm><feat att="grammaticalGender" val="commonGender"/><feat att="definiteness" val="definite"/><feat att="grammaticalNumber" val="plural"/><feat att="case" val="genitiveCase"/>
<FormRepresentation> <feat att="writtenForm" val="ciseleringernes"/><feat att="inflectionalParadigm" val="MFG0016"/> <feat att="officiallyApproved" val="yes"/> <feat att="frequency" val="0.0"/></FormRepresentation></WordForm>
</LexicalEntry> 
<LexicalEntry><feat att="partOfSpeech" val="commonNoun"/> 
<feat att="id" val="GMU_CISTERCIENSER_1"/> 
<feat att="morphologicalUnitId" val="CISTERCIENSER"/> 
<feat att="originalSource" val="DDO"/> 
<feat att="independentWord" val="yes"/> 
<Lemma><FormRepresentation> <feat att="writtenForm" val="cistercienser"/> <feat att="officiallyApproved" val="yes"/> 
<feat att="joiningElement" val="nil"/> 
<feat att="joiningElementResult" val="cistercienser"/> 
</FormRepresentation> </Lemma> 
<WordForm><feat att="grammaticalGender" val="commonGender"/><feat att="definiteness" val="indefinite"/><feat att="grammaticalNumber" val="singular"/><feat att="case" val="unspecified"/>
<FormRepresentation> <feat att="writtenForm" val="cistercienser"/><feat att="inflectionalParadigm" val="MFG0015"/> <feat att="officiallyApproved" val="yes"/> <feat att="frequency" val="0.0"/></FormRepresentation></WordForm>
<WordForm><feat att="grammaticalGender" val="commonGender"/><feat att="definiteness" val="indefinite"/><feat att="grammaticalNumber" val="singular"/><feat att="case" val="genitiveCase"/>
<FormRepresentation> <feat att="writtenForm" val="cisterciensers"/><feat att="inflectionalParadigm" val="MFG0015"/> <feat att="officiallyApproved" val="yes"/> <feat att="frequency" val="0.0"/></FormRepresentation></WordForm>
<WordForm><feat att="grammaticalGender" val="commonGender"/><feat att="definiteness" val="indefinite"/><feat att="grammaticalNumber" val="plural"/><feat att="case" val="unspecified"/>
<FormRepresentation> <feat att="writtenForm" val="cisterciensere"/><feat att="inflectionalParadigm" val="MFG0015"/> <feat att="officiallyApproved" val="yes"/> <feat att="frequency" val="0.0"/></FormRepresentation></WordForm>
<WordForm><feat att="grammaticalGender" val="commonGender"/><feat att="definiteness" val="indefinite"/><feat att="grammaticalNumber" val="plural"/><feat att="case" val="genitiveCase"/>
<FormRepresentation> <feat att="writtenForm" val="cistercienseres"/><feat att="inflectionalParadigm" val="MFG0015"/> <feat att="officiallyApproved" val="yes"/> <feat att="frequency" val="0.0"/></FormRepresentation></WordForm>
<WordForm><feat att="grammaticalGender" val="commonGender"/><feat att="definiteness" val="definite"/><feat att="grammaticalNumber" val="singular"/><feat att="case" val="unspecified"/>
<FormRepresentation> <feat att="writtenForm" val="cistercienseren"/><feat att="inflectionalParadigm" val="MFG0015"/> <feat att="officiallyApproved" val="yes"/> <feat att="frequency" val="0.0"/></FormRepresentation></WordForm>
<WordForm><feat att="grammaticalGender" val="commonGender"/><feat att="definiteness" val="definite"/><feat att="grammaticalNumber" val="singular"/><feat att="case" val="genitiveCase"/>
<FormRepresentation> <feat att="writtenForm" val="cistercienserens"/><feat att="inflectionalParadigm" val="MFG0015"/> <feat att="officiallyApproved" val="yes"/> <feat att="frequency" val="0.0"/></FormRepresentation></WordForm>
<WordForm><feat att="grammaticalGender" val="commonGender"/><feat att="definiteness" val="definite"/><feat att="grammaticalNumber" val="plural"/><feat att="case" val="unspecified"/>
<FormRepresentation> <feat att="writtenForm" val="cistercienserne"/><feat att="inflectionalParadigm" val="MFG0015"/> <feat att="officiallyApproved" val="yes"/> <feat att="frequency" val=".0357"/></FormRepresentation></WordForm>
<WordForm><feat att="grammaticalGender" val="commonGender"/><feat att="definiteness" val="definite"/><feat att="grammaticalNumber" val="plural"/><feat att="case" val="genitiveCase"/>
<FormRepresentation> <feat att="writtenForm" val="cisterciensernes"/><feat att="inflectionalParadigm" val="MFG0015"/> <feat att="officiallyApproved" val="yes"/> <feat att="frequency" val=".0179"/></FormRepresentation></WordForm>
</LexicalEntry> 
<LexicalEntry><feat att="partOfSpeech" val="commonNoun"/> 
<feat att="id" val="GMU_CISTERNE_1"/> 
<feat att="morphologicalUnitId" val="CISTERNE"/> 
<feat att="originalSource" val="PAROLE"/> 
<feat att="independentWord" val="yes"/> 
<Lemma><FormRepresentation> <feat att="writtenForm" val="cisterne"/> <feat att="officiallyApproved" val="yes"/> 
<feat att="joiningElement" val="nil"/> 
<feat att="joiningElementResult" val="cisterne"/> 
</FormRepresentation> </Lemma> 
<WordForm><feat att="grammaticalGender" val="commonGender"/><feat att="definiteness" val="indefinite"/><feat att="grammaticalNumber" val="singular"/><feat att="case" val="unspecified"/>
<FormRepresentation> <feat att="writtenForm" val="cisterne"/><feat att="inflectionalParadigm" val="MFG0076"/> <feat att="officiallyApproved" val="yes"/> <feat att="frequency" val=".25"/></FormRepresentation></WordForm>
<WordForm><feat att="grammaticalGender" val="commonGender"/><feat att="definiteness" val="indefinite"/><feat att="grammaticalNumber" val="singular"/><feat att="case" val="genitiveCase"/>
<FormRepresentation> <feat att="writtenForm" val="cisternes"/><feat att="inflectionalParadigm" val="MFG0076"/> <feat att="officiallyApproved" val="yes"/> <feat att="frequency" val="0.0"/></FormRepresentation></WordForm>
<WordForm><feat att="grammaticalGender" val="commonGender"/><feat att="definiteness" val="indefinite"/><feat att="grammaticalNumber" val="plural"/><feat att="case" val="unspecified"/>
<FormRepresentation> <feat att="writtenForm" val="cisterner"/><feat att="inflectionalParadigm" val="MFG0076"/> <feat att="officiallyApproved" val="yes"/> <feat att="frequency" val=".1786"/></FormRepresentation></WordForm>
<WordForm><feat att="grammaticalGender" val="commonGender"/><feat att="definiteness" val="indefinite"/><feat att="grammaticalNumber" val="plural"/><feat att="case" val="genitiveCase"/>
<FormRepresentation> <feat att="writtenForm" val="cisterners"/><feat att="inflectionalParadigm" val="MFG0076"/> <feat att="officiallyApproved" val="yes"/> <feat att="frequency" val="0.0"/></FormRepresentation></WordForm>
<WordForm><feat att="grammaticalGender" val="commonGender"/><feat att="definiteness" val="definite"/><feat att="grammaticalNumber" val="singular"/><feat att="case" val="unspecified"/>
<FormRepresentation> <feat att="writtenForm" val="cisternen"/><feat att="inflectionalParadigm" val="MFG0076"/> <feat att="officiallyApproved" val="yes"/> <feat att="frequency" val=".3571"/></FormRepresentation></WordForm>
<WordForm><feat att="grammaticalGender" val="commonGender"/><feat att="definiteness" val="definite"/><feat att="grammaticalNumber" val="singular"/><feat att="case" val="genitiveCase"/>
<FormRepresentation> <feat att="writtenForm" val="cisternens"/><feat att="inflectionalParadigm" val="MFG0076"/> <feat att="officiallyApproved" val="yes"/> <feat att="frequency" val=".0357"/></FormRepresentation></WordForm>
<WordForm><feat att="grammaticalGender" val="commonGender"/><feat att="definiteness" val="definite"/><feat att="grammaticalNumber" val="plural"/><feat att="case" val="unspecified"/>
<FormRepresentation> <feat att="writtenForm" val="cisternerne"/><feat att="inflectionalParadigm" val="MFG0076"/> <feat att="officiallyApproved" val="yes"/> <feat att="frequency" val=".0179"/></FormRepresentation></WordForm>
<WordForm><feat att="grammaticalGender" val="commonGender"/><feat att="definiteness" val="definite"/><feat att="grammaticalNumber" val="plural"/><feat att="case" val="genitiveCase"/>
<FormRepresentation> <feat att="writtenForm" val="cisternernes"/><feat att="inflectionalParadigm" val="MFG0076"/> <feat att="officiallyApproved" val="yes"/> <feat att="frequency" val="0.0"/></FormRepresentation></WordForm>
</LexicalEntry> 
<LexicalEntry><feat att="partOfSpeech" val="commonNoun"/> 
<feat att="id" val="GMU_CITAR_1"/> 
<feat att="morphologicalUnitId" val="CITAR"/> 
<feat att="originalSource" val="PAROLE"/> 
<feat att="independentWord" val="yes"/> 
<Lemma><FormRepresentation> <feat att="writtenForm" val="citar"/> <feat att="officiallyApproved" val="yes"/> 
<feat att="joiningElement" val="nil"/> 
<feat att="joiningElementResult" val="citar"/> 
</FormRepresentation> </Lemma> 
<WordForm><feat att="grammaticalGender" val="commonGender"/><feat att="definiteness" val="indefinite"/><feat att="grammaticalNumber" val="singular"/><feat att="case" val="unspecified"/>
<FormRepresentation> <feat att="writtenForm" val="citar"/><feat att="inflectionalParadigm" val="MFG0016"/> <feat att="officiallyApproved" val="yes"/> <feat att="frequency" val=".0893"/></FormRepresentation></WordForm>
<WordForm><feat att="grammaticalGender" val="commonGender"/><feat att="definiteness" val="indefinite"/><feat att="grammaticalNumber" val="singular"/><feat att="case" val="genitiveCase"/>
<FormRepresentation> <feat att="writtenForm" val="citars"/><feat att="inflectionalParadigm" val="MFG0016"/> <feat att="officiallyApproved" val="yes"/> <feat att="frequency" val="0.0"/></FormRepresentation></WordForm>
<WordForm><feat att="grammaticalGender" val="commonGender"/><feat att="definiteness" val="indefinite"/><feat att="grammaticalNumber" val="plural"/><feat att="case" val="unspecified"/>
<FormRepresentation> <feat att="writtenForm" val="citarer"/><feat att="inflectionalParadigm" val="MFG0016"/> <feat att="officiallyApproved" val="yes"/> <feat att="frequency" val="0.0"/></FormRepresentation></WordForm>
<WordForm><feat att="grammaticalGender" val="commonGender"/><feat att="definiteness" val="indefinite"/><feat att="grammaticalNumber" val="plural"/><feat att="case" val="genitiveCase"/>
<FormRepresentation> <feat att="writtenForm" val="citarers"/><feat att="inflectionalParadigm" val="MFG0016"/> <feat att="officiallyApproved" val="yes"/> <feat att="frequency" val="0.0"/></FormRepresentation></WordForm>
<WordForm><feat att="grammaticalGender" val="commonGender"/><feat att="definiteness" val="definite"/><feat att="grammaticalNumber" val="singular"/><feat att="case" val="unspecified"/>
<FormRepresentation> <feat att="writtenForm" val="citaren"/><feat att="inflectionalParadigm" val="MFG0016"/> <feat att="officiallyApproved" val="yes"/> <feat att="frequency" val="0.0"/></FormRepresentation></WordForm>
<WordForm><feat att="grammaticalGender" val="commonGender"/><feat att="definiteness" val="definite"/><feat att="grammaticalNumber" val="singular"/><feat att="case" val="genitiveCase"/>
<FormRepresentation> <feat att="writtenForm" val="citarens"/><feat att="inflectionalParadigm" val="MFG0016"/> <feat att="officiallyApproved" val="yes"/> <feat att="frequency" val="0.0"/></FormRepresentation></WordForm>
<WordForm><feat att="grammaticalGender" val="commonGender"/><feat att="definiteness" val="definite"/><feat att="grammaticalNumber" val="plural"/><feat att="case" val="unspecified"/>
<FormRepresentation> <feat att="writtenForm" val="citarerne"/><feat att="inflectionalParadigm" val="MFG0016"/> <feat att="officiallyApproved" val="yes"/> <feat att="frequency" val="0.0"/></FormRepresentation></WordForm>
<WordForm><feat att="grammaticalGender" val="commonGender"/><feat att="definiteness" val="definite"/><feat att="grammaticalNumber" val="plural"/><feat att="case" val="genitiveCase"/>
<FormRepresentation> <feat att="writtenForm" val="citarernes"/><feat att="inflectionalParadigm" val="MFG0016"/> <feat att="officiallyApproved" val="yes"/> <feat att="frequency" val="0.0"/></FormRepresentation></WordForm>
<RelatedForm><feat att="spellingVariant" val="GMU_CITAR_2"/> <FormRepresentation><feat att="writtenForm" val="citer"/></FormRepresentation></RelatedForm> 
</LexicalEntry> 
<LexicalEntry><feat att="partOfSpeech" val="commonNoun"/> 
<feat att="id" val="GMU_CITAT_1"/> 
<feat att="morphologicalUnitId" val="CITAT"/> 
<feat att="originalSource" val="PAROLE"/> 
<feat att="independentWord" val="yes"/> 
<Lemma><FormRepresentation> <feat att="writtenForm" val="citat"/> <feat att="officiallyApproved" val="yes"/> 
<feat att="joiningElement" val="nil"/> 
<feat att="joiningElementResult" val="citat"/> 
</FormRepresentation> </Lemma> 
<WordForm><feat att="grammaticalGender" val="neuter"/><feat att="definiteness" val="indefinite"/><feat att="grammaticalNumber" val="singular"/><feat att="case" val="unspecified"/>
<FormRepresentation> <feat att="writtenForm" val="citat"/><feat att="inflectionalParadigm" val="MFG0044"/> <feat att="officiallyApproved" val="yes"/> <feat att="frequency" val="10.375"/></FormRepresentation></WordForm>
<WordForm><feat att="grammaticalGender" val="neuter"/><feat att="definiteness" val="indefinite"/><feat att="grammaticalNumber" val="singular"/><feat att="case" val="genitiveCase"/>
<FormRepresentation> <feat att="writtenForm" val="citats"/><feat att="inflectionalParadigm" val="MFG0044"/> <feat att="officiallyApproved" val="yes"/> <feat att="frequency" val="0.0"/></FormRepresentation></WordForm>
<WordForm><feat att="grammaticalGender" val="neuter"/><feat att="definiteness" val="indefinite"/><feat att="grammaticalNumber" val="plural"/><feat att="case" val="unspecified"/>
<FormRepresentation> <feat att="writtenForm" val="citater"/><feat att="inflectionalParadigm" val="MFG0044"/> <feat att="officiallyApproved" val="yes"/> <feat att="frequency" val="6.1071"/></FormRepresentation></WordForm>
<WordForm><feat att="grammaticalGender" val="neuter"/><feat att="definiteness" val="indefinite"/><feat att="grammaticalNumber" val="plural"/><feat att="case" val="genitiveCase"/>
<FormRepresentation> <feat att="writtenForm" val="citaters"/><feat att="inflectionalParadigm" val="MFG0044"/> <feat att="officiallyApproved" val="yes"/> <feat att="frequency" val="0.0"/></FormRepresentation></WordForm>
<WordForm><feat att="grammaticalGender" val="neuter"/><feat att="definiteness" val="definite"/><feat att="grammaticalNumber" val="singular"/><feat att="case" val="unspecified"/>
<FormRepresentation> <feat att="writtenForm" val="citatet"/><feat att="inflectionalParadigm" val="MFG0044"/> <feat att="officiallyApproved" val="yes"/> <feat att="frequency" val="3.375"/></FormRepresentation></WordForm>
<WordForm><feat att="grammaticalGender" val="neuter"/><feat att="definiteness" val="definite"/><feat att="grammaticalNumber" val="singular"/><feat att="case" val="genitiveCase"/>
<FormRepresentation> <feat att="writtenForm" val="citatets"/><feat att="inflectionalParadigm" val="MFG0044"/> <feat att="officiallyApproved" val="yes"/> <feat att="frequency" val=".0357"/></FormRepresentation></WordForm>
<WordForm><feat att="grammaticalGender" val="neuter"/><feat att="definiteness" val="definite"/><feat att="grammaticalNumber" val="plural"/><feat att="case" val="unspecified"/>
<FormRepresentation> <feat att="writtenForm" val="citaterne"/><feat att="inflectionalParadigm" val="MFG0044"/> <feat att="officiallyApproved" val="yes"/> <feat att="frequency" val=".6071"/></FormRepresentation></WordForm>
<WordForm><feat att="grammaticalGender" val="neuter"/><feat att="definiteness" val="definite"/><feat att="grammaticalNumber" val="plural"/><feat att="case" val="genitiveCase"/>
<FormRepresentation> <feat att="writtenForm" val="citaternes"/><feat att="inflectionalParadigm" val="MFG0044"/> <feat att="officiallyApproved" val="yes"/> <feat att="frequency" val="0.0"/></FormRepresentation></WordForm>
</LexicalEntry> 
<LexicalEntry><feat att="partOfSpeech" val="commonNoun"/> 
<feat att="id" val="GMU_CITATIONSTEGN_1"/> 
<feat att="morphologicalUnitId" val="CITATIONSTEGN"/> 
<feat att="originalSource" val="DDO"/> 
<feat att="independentWord" val="yes"/> 
<feat att="decomposition" val="citation+s+tegn"/> 
<Lemma><FormRepresentation> <feat att="writtenForm" val="citationstegn"/> <feat att="officiallyApproved" val="yes"/> 
<feat att="joiningElement" val="Not analyzed"/> 
</FormRepresentation> </Lemma> 
<WordForm><feat att="grammaticalGender" val="neuter"/><feat att="definiteness" val="indefinite"/><feat att="grammaticalNumber" val="singular"/><feat att="case" val="unspecified"/>
<FormRepresentation> <feat att="writtenForm" val="citationstegn"/><feat att="inflectionalParadigm" val="MFG0040"/> <feat att="officiallyApproved" val="yes"/> <feat att="frequency" val=".625"/></FormRepresentation></WordForm>
<WordForm><feat att="grammaticalGender" val="neuter"/><feat att="definiteness" val="indefinite"/><feat att="grammaticalNumber" val="singular"/><feat att="case" val="genitiveCase"/>
<FormRepresentation> <feat att="writtenForm" val="citationstegns"/><feat att="inflectionalParadigm" val="MFG0040"/> <feat att="officiallyApproved" val="yes"/> <feat att="frequency" val="0.0"/></FormRepresentation></WordForm>
<WordForm><feat att="grammaticalGender" val="neuter"/><feat att="definiteness" val="indefinite"/><feat att="grammaticalNumber" val="plural"/><feat att="case" val="unspecified"/>
<FormRepresentation> <feat att="writtenForm" val="citationstegn"/><feat att="inflectionalParadigm" val="MFG0040"/> <feat att="officiallyApproved" val="yes"/> <feat att="frequency" val=".625"/></FormRepresentation></WordForm>
<WordForm><feat att="grammaticalGender" val="neuter"/><feat att="definiteness" val="indefinite"/><feat att="grammaticalNumber" val="plural"/><feat att="case" val="genitiveCase"/>
<FormRepresentation> <feat att="writtenForm" val="citationstegns"/><feat att="inflectionalParadigm" val="MFG0040"/> <feat att="officiallyApproved" val="yes"/> <feat att="frequency" val="0.0"/></FormRepresentation></WordForm>
<WordForm><feat att="grammaticalGender" val="neuter"/><feat att="definiteness" val="definite"/><feat att="grammaticalNumber" val="singular"/><feat att="case" val="unspecified"/>
<FormRepresentation> <feat att="writtenForm" val="citationstegnet"/><feat att="inflectionalParadigm" val="MFG0040"/> <feat att="officiallyApproved" val="yes"/> <feat att="frequency" val=".0714"/></FormRepresentation></WordForm>
<WordForm><feat att="grammaticalGender" val="neuter"/><feat att="definiteness" val="definite"/><feat att="grammaticalNumber" val="singular"/><feat att="case" val="genitiveCase"/>
<FormRepresentation> <feat att="writtenForm" val="citationstegnets"/><feat att="inflectionalParadigm" val="MFG0040"/> <feat att="officiallyApproved" val="yes"/> <feat att="frequency" val="0.0"/></FormRepresentation></WordForm>
<WordForm><feat att="grammaticalGender" val="neuter"/><feat att="definiteness" val="definite"/><feat att="grammaticalNumber" val="plural"/><feat att="case" val="unspecified"/>
<FormRepresentation> <feat att="writtenForm" val="citationstegnene"/><feat att="inflectionalParadigm" val="MFG0040"/> <feat att="officiallyApproved" val="yes"/> <feat att="frequency" val="0.0"/></FormRepresentation></WordForm>
<WordForm><feat att="grammaticalGender" val="neuter"/><feat att="definiteness" val="definite"/><feat att="grammaticalNumber" val="plural"/><feat att="case" val="genitiveCase"/>
<FormRepresentation> <feat att="writtenForm" val="citationstegnenes"/><feat att="inflectionalParadigm" val="MFG0040"/> <feat att="officiallyApproved" val="yes"/> <feat att="frequency" val="0.0"/></FormRepresentation></WordForm>
</LexicalEntry> 
<LexicalEntry><feat att="partOfSpeech" val="commonNoun"/> 
<feat att="id" val="GMU_CITAR_2"/> 
<feat att="morphologicalUnitId" val="CITAR"/> 
<feat att="originalSource" val="PAROLE"/> 
<feat att="independentWord" val="yes"/> 
<Lemma><FormRepresentation> <feat att="writtenForm" val="citer"/> <feat att="officiallyApproved" val="yes"/> 
<feat att="joiningElement" val="nil"/> 
<feat att="joiningElementResult" val="citer"/> 
</FormRepresentation> </Lemma> 
<WordForm><feat att="grammaticalGender" val="commonGender"/><feat att="definiteness" val="indefinite"/><feat att="grammaticalNumber" val="singular"/><feat att="case" val="unspecified"/>
<FormRepresentation> <feat att="writtenForm" val="citer"/><feat att="inflectionalParadigm" val="MFG0016"/> <feat att="officiallyApproved" val="yes"/> <feat att="frequency" val=".3571"/></FormRepresentation></WordForm>
<WordForm><feat att="grammaticalGender" val="commonGender"/><feat att="definiteness" val="indefinite"/><feat att="grammaticalNumber" val="singular"/><feat att="case" val="genitiveCase"/>
<FormRepresentation> <feat att="writtenForm" val="citers"/><feat att="inflectionalParadigm" val="MFG0016"/> <feat att="officiallyApproved" val="yes"/> <feat att="frequency" val="0.0"/></FormRepresentation></WordForm>
<WordForm><feat att="grammaticalGender" val="commonGender"/><feat att="definiteness" val="indefinite"/><feat att="grammaticalNumber" val="plural"/><feat att="case" val="unspecified"/>
<FormRepresentation> <feat att="writtenForm" val="citerer"/><feat att="inflectionalParadigm" val="MFG0016"/> <feat att="officiallyApproved" val="yes"/> <feat att="frequency" val="6.0179"/></FormRepresentation></WordForm>
<WordForm><feat att="grammaticalGender" val="commonGender"/><feat att="definiteness" val="indefinite"/><feat att="grammaticalNumber" val="plural"/><feat att="case" val="genitiveCase"/>
<FormRepresentation> <feat att="writtenForm" val="citerers"/><feat att="inflectionalParadigm" val="MFG0016"/> <feat att="officiallyApproved" val="yes"/> <feat att="frequency" val="0.0"/></FormRepresentation></WordForm>
<WordForm><feat att="grammaticalGender" val="commonGender"/><feat att="definiteness" val="definite"/><feat att="grammaticalNumber" val="singular"/><feat att="case" val="unspecified"/>
<FormRepresentation> <feat att="writtenForm" val="citeren"/><feat att="inflectionalParadigm" val="MFG0016"/> <feat att="officiallyApproved" val="yes"/> <feat att="frequency" val=".0179"/></FormRepresentation></WordForm>
<WordForm><feat att="grammaticalGender" val="commonGender"/><feat att="definiteness" val="definite"/><feat att="grammaticalNumber" val="singular"/><feat att="case" val="genitiveCase"/>
<FormRepresentation> <feat att="writtenForm" val="citerens"/><feat att="inflectionalParadigm" val="MFG0016"/> <feat att="officiallyApproved" val="yes"/> <feat att="frequency" val="0.0"/></FormRepresentation></WordForm>
<WordForm><feat att="grammaticalGender" val="commonGender"/><feat att="definiteness" val="definite"/><feat att="grammaticalNumber" val="plural"/><feat att="case" val="unspecified"/>
<FormRepresentation> <feat att="writtenForm" val="citererne"/><feat att="inflectionalParadigm" val="MFG0016"/> <feat att="officiallyApproved" val="yes"/> <feat att="frequency" val="0.0"/></FormRepresentation></WordForm>
<WordForm><feat att="grammaticalGender" val="commonGender"/><feat att="definiteness" val="definite"/><feat att="grammaticalNumber" val="plural"/><feat att="case" val="genitiveCase"/>
<FormRepresentation> <feat att="writtenForm" val="citerernes"/><feat att="inflectionalParadigm" val="MFG0016"/> <feat att="officiallyApproved" val="yes"/> <feat att="frequency" val="0.0"/></FormRepresentation></WordForm>
<RelatedForm><feat att="spellingVariant" val="GMU_CITAR_1"/> <FormRepresentation><feat att="writtenForm" val="citar"/></FormRepresentation></RelatedForm> 
</LexicalEntry> 
<LexicalEntry><feat att="partOfSpeech" val="commonNoun"/> 
<feat att="id" val="GMU_CITERING_1"/> 
<feat att="morphologicalUnitId" val="CITERING"/> 
<feat att="originalSource" val="PAROLE"/> 
<feat att="independentWord" val="yes"/> 
<Lemma><FormRepresentation> <feat att="writtenForm" val="citering"/> <feat att="officiallyApproved" val="yes"/> 
<feat att="joiningElement" val="Not analyzed"/> 
</FormRepresentation> </Lemma> 
<WordForm><feat att="grammaticalGender" val="commonGender"/><feat att="definiteness" val="indefinite"/><feat att="grammaticalNumber" val="singular"/><feat att="case" val="unspecified"/>
<FormRepresentation> <feat att="writtenForm" val="citering"/><feat att="inflectionalParadigm" val="MFG0016"/> <feat att="officiallyApproved" val="yes"/> <feat att="frequency" val=".1964"/></FormRepresentation></WordForm>
<WordForm><feat att="grammaticalGender" val="commonGender"/><feat att="definiteness" val="indefinite"/><feat att="grammaticalNumber" val="singular"/><feat att="case" val="genitiveCase"/>
<FormRepresentation> <feat att="writtenForm" val="citerings"/><feat att="inflectionalParadigm" val="MFG0016"/> <feat att="officiallyApproved" val="yes"/> <feat att="frequency" val="0.0"/></FormRepresentation></WordForm>
<WordForm><feat att="grammaticalGender" val="commonGender"/><feat att="definiteness" val="indefinite"/><feat att="grammaticalNumber" val="plural"/><feat att="case" val="unspecified"/>
<FormRepresentation> <feat att="writtenForm" val="citeringer"/><feat att="inflectionalParadigm" val="MFG0016"/> <feat att="officiallyApproved" val="yes"/> <feat att="frequency" val=".2679"/></FormRepresentation></WordForm>
<WordForm><feat att="grammaticalGender" val="commonGender"/><feat att="definiteness" val="indefinite"/><feat att="grammaticalNumber" val="plural"/><feat att="case" val="genitiveCase"/>
<FormRepresentation> <feat att="writtenForm" val="citeringers"/><feat att="inflectionalParadigm" val="MFG0016"/> <feat att="officiallyApproved" val="yes"/> <feat att="frequency" val="0.0"/></FormRepresentation></WordForm>
<WordForm><feat att="grammaticalGender" val="commonGender"/><feat att="definiteness" val="definite"/><feat att="grammaticalNumber" val="singular"/><feat att="case" val="unspecified"/>
<FormRepresentation> <feat att="writtenForm" val="citeringen"/><feat att="inflectionalParadigm" val="MFG0016"/> <feat att="officiallyApproved" val="yes"/> <feat att="frequency" val="0.0"/></FormRepresentation></WordForm>
<WordForm><feat att="grammaticalGender" val="commonGender"/><feat att="definiteness" val="definite"/><feat att="grammaticalNumber" val="singular"/><feat att="case" val="genitiveCase"/>
<FormRepresentation> <feat att="writtenForm" val="citeringens"/><feat att="inflectionalParadigm" val="MFG0016"/> <feat att="officiallyApproved" val="yes"/> <feat att="frequency" val="0.0"/></FormRepresentation></WordForm>
<WordForm><feat att="grammaticalGender" val="commonGender"/><feat att="definiteness" val="definite"/><feat att="grammaticalNumber" val="plural"/><feat att="case" val="unspecified"/>
<FormRepresentation> <feat att="writtenForm" val="citeringerne"/><feat att="inflectionalParadigm" val="MFG0016"/> <feat att="officiallyApproved" val="yes"/> <feat att="frequency" val=".0357"/></FormRepresentation></WordForm>
<WordForm><feat att="grammaticalGender" val="commonGender"/><feat att="definiteness" val="definite"/><feat att="grammaticalNumber" val="plural"/><feat att="case" val="genitiveCase"/>
<FormRepresentation> <feat att="writtenForm" val="citeringernes"/><feat att="inflectionalParadigm" val="MFG0016"/> <feat att="officiallyApproved" val="yes"/> <feat att="frequency" val="0.0"/></FormRepresentation></WordForm>
</LexicalEntry> 
<LexicalEntry><feat att="partOfSpeech" val="commonNoun"/> 
<feat att="id" val="GMU_CITRIN_1"/> 
<feat att="morphologicalUnitId" val="CITRIN"/> 
<feat att="originalSource" val="DDO"/> 
<feat att="independentWord" val="yes"/> 
<Lemma><FormRepresentation> <feat att="writtenForm" val="citrin"/> <feat att="officiallyApproved" val="yes"/> 
<feat att="joiningElement" val="nil"/> 
<feat att="joiningElementResult" val="citrin"/> 
</FormRepresentation> </Lemma> 
<WordForm><feat att="grammaticalGender" val="commonGender"/><feat att="definiteness" val="indefinite"/><feat att="grammaticalNumber" val="singular"/><feat att="case" val="unspecified"/>
<FormRepresentation> <feat att="writtenForm" val="citrin"/><feat att="inflectionalParadigm" val="MFG0016"/> <feat att="officiallyApproved" val="yes"/> <feat att="frequency" val=".0179"/></FormRepresentation></WordForm>
<WordForm><feat att="grammaticalGender" val="commonGender"/><feat att="definiteness" val="indefinite"/><feat att="grammaticalNumber" val="singular"/><feat att="case" val="genitiveCase"/>
<FormRepresentation> <feat att="writtenForm" val="citrins"/><feat att="inflectionalParadigm" val="MFG0016"/> <feat att="officiallyApproved" val="yes"/> <feat att="frequency" val="0.0"/></FormRepresentation></WordForm>
<WordForm><feat att="grammaticalGender" val="commonGender"/><feat att="definiteness" val="indefinite"/><feat att="grammaticalNumber" val="plural"/><feat att="case" val="unspecified"/>
<FormRepresentation> <feat att="writtenForm" val="citriner"/><feat att="inflectionalParadigm" val="MFG0016"/> <feat att="officiallyApproved" val="yes"/> <feat att="frequency" val="0.0"/></FormRepresentation></WordForm>
<WordForm><feat att="grammaticalGender" val="commonGender"/><feat att="definiteness" val="indefinite"/><feat att="grammaticalNumber" val="plural"/><feat att="case" val="genitiveCase"/>
<FormRepresentation> <feat att="writtenForm" val="citriners"/><feat att="inflectionalParadigm" val="MFG0016"/> <feat att="officiallyApproved" val="yes"/> <feat att="frequency" val="0.0"/></FormRepresentation></WordForm>
<WordForm><feat att="grammaticalGender" val="commonGender"/><feat att="definiteness" val="definite"/><feat att="grammaticalNumber" val="singular"/><feat att="case" val="unspecified"/>
<FormRepresentation> <feat att="writtenForm" val="citrinen"/><feat att="inflectionalParadigm" val="MFG0016"/> <feat att="officiallyApproved" val="yes"/> <feat att="frequency" val="0.0"/></FormRepresentation></WordForm>
<WordForm><feat att="grammaticalGender" val="commonGender"/><feat att="definiteness" val="definite"/><feat att="grammaticalNumber" val="singular"/><feat att="case" val="genitiveCase"/>
<FormRepresentation> <feat att="writtenForm" val="citrinens"/><feat att="inflectionalParadigm" val="MFG0016"/> <feat att="officiallyApproved" val="yes"/> <feat att="frequency" val="0.0"/></FormRepresentation></WordForm>
<WordForm><feat att="grammaticalGender" val="commonGender"/><feat att="definiteness" val="definite"/><feat att="grammaticalNumber" val="plural"/><feat att="case" val="unspecified"/>
<FormRepresentation> <feat att="writtenForm" val="citrinerne"/><feat att="inflectionalParadigm" val="MFG0016"/> <feat att="officiallyApproved" val="yes"/> <feat att="frequency" val="0.0"/></FormRepresentation></WordForm>
<WordForm><feat att="grammaticalGender" val="commonGender"/><feat att="definiteness" val="definite"/><feat att="grammaticalNumber" val="plural"/><feat att="case" val="genitiveCase"/>
<FormRepresentation> <feat att="writtenForm" val="citrinernes"/><feat att="inflectionalParadigm" val="MFG0016"/> <feat att="officiallyApproved" val="yes"/> <feat att="frequency" val="0.0"/></FormRepresentation></WordForm>
</LexicalEntry> 
<LexicalEntry><feat att="partOfSpeech" val="commonNoun"/> 
<feat att="id" val="GMU_CITRON_1"/> 
<feat att="morphologicalUnitId" val="CITRON"/> 
<feat att="originalSource" val="PAROLE"/> 
<feat att="independentWord" val="yes"/> 
<Lemma><FormRepresentation> <feat att="writtenForm" val="citron"/> <feat att="officiallyApproved" val="yes"/> 
<feat att="joiningElement" val="nil"/> 
<feat att="joiningElementResult" val="citron"/> 
</FormRepresentation> </Lemma> 
<WordForm><feat att="grammaticalGender" val="commonGender"/><feat att="definiteness" val="indefinite"/><feat att="grammaticalNumber" val="singular"/><feat att="case" val="unspecified"/>
<FormRepresentation> <feat att="writtenForm" val="citron"/><feat att="inflectionalParadigm" val="MFG0016"/> <feat att="officiallyApproved" val="yes"/> <feat att="frequency" val="6.625"/></FormRepresentation></WordForm>
<WordForm><feat att="grammaticalGender" val="commonGender"/><feat att="definiteness" val="indefinite"/><feat att="grammaticalNumber" val="singular"/><feat att="case" val="genitiveCase"/>
<FormRepresentation> <feat att="writtenForm" val="citrons"/><feat att="inflectionalParadigm" val="MFG0016"/> <feat att="officiallyApproved" val="yes"/> <feat att="frequency" val="0.0"/></FormRepresentation></WordForm>
<WordForm><feat att="grammaticalGender" val="commonGender"/><feat att="definiteness" val="indefinite"/><feat att="grammaticalNumber" val="plural"/><feat att="case" val="unspecified"/>
<FormRepresentation> <feat att="writtenForm" val="citroner"/><feat att="inflectionalParadigm" val="MFG0016"/> <feat att="officiallyApproved" val="yes"/> <feat att="frequency" val="1.2679"/></FormRepresentation></WordForm>
<WordForm><feat att="grammaticalGender" val="commonGender"/><feat att="definiteness" val="indefinite"/><feat att="grammaticalNumber" val="plural"/><feat att="case" val="genitiveCase"/>
<FormRepresentation> <feat att="writtenForm" val="citroners"/><feat att="inflectionalParadigm" val="MFG0016"/> <feat att="officiallyApproved" val="yes"/> <feat att="frequency" val="0.0"/></FormRepresentation></WordForm>
<WordForm><feat att="grammaticalGender" val="commonGender"/><feat att="definiteness" val="definite"/><feat att="grammaticalNumber" val="singular"/><feat att="case" val="unspecified"/>
<FormRepresentation> <feat att="writtenForm" val="citronen"/><feat att="inflectionalParadigm" val="MFG0016"/> <feat att="officiallyApproved" val="yes"/> <feat att="frequency" val=".9821"/></FormRepresentation></WordForm>
<WordForm><feat att="grammaticalGender" val="commonGender"/><feat att="definiteness" val="definite"/><feat att="grammaticalNumber" val="singular"/><feat att="case" val="genitiveCase"/>
<FormRepresentation> <feat att="writtenForm" val="citronens"/><feat att="inflectionalParadigm" val="MFG0016"/> <feat att="officiallyApproved" val="yes"/> <feat att="frequency" val=".125"/></FormRepresentation></WordForm>
<WordForm><feat att="grammaticalGender" val="commonGender"/><feat att="definiteness" val="definite"/><feat att="grammaticalNumber" val="plural"/><feat att="case" val="unspecified"/>
<FormRepresentation> <feat att="writtenForm" val="citronerne"/><feat att="inflectionalParadigm" val="MFG0016"/> <feat att="officiallyApproved" val="yes"/> <feat att="frequency" val=".2321"/></FormRepresentation></WordForm>
<WordForm><feat att="grammaticalGender" val="commonGender"/><feat att="definiteness" val="definite"/><feat att="grammaticalNumber" val="plural"/><feat att="case" val="genitiveCase"/>
<FormRepresentation> <feat att="writtenForm" val="citronernes"/><feat att="inflectionalParadigm" val="MFG0016"/> <feat att="officiallyApproved" val="yes"/> <feat att="frequency" val="0.0"/></FormRepresentation></WordForm>
</LexicalEntry> 
<LexicalEntry><feat att="partOfSpeech" val="commonNoun"/> 
<feat att="id" val="GMU_CITRONSAFT_1"/> 
<feat att="morphologicalUnitId" val="CITRONSAFT"/> 
<feat att="originalSource" val="PAROLE"/> 
<feat att="independentWord" val="yes"/> 
<feat att="decomposition" val="citron+saft"/> 
<Lemma><FormRepresentation> <feat att="writtenForm" val="citronsaft"/> <feat att="officiallyApproved" val="yes"/> 
<feat att="joiningElement" val="Not analyzed"/> 
</FormRepresentation> </Lemma> 
<WordForm><feat att="grammaticalGender" val="commonGender"/><feat att="definiteness" val="indefinite"/><feat att="grammaticalNumber" val="singular"/><feat att="case" val="unspecified"/>
<FormRepresentation> <feat att="writtenForm" val="citronsaft"/><feat att="inflectionalParadigm" val="MFG0016"/> <feat att="officiallyApproved" val="yes"/> <feat att="frequency" val="11.25"/></FormRepresentation></WordForm>
<WordForm><feat att="grammaticalGender" val="commonGender"/><feat att="definiteness" val="indefinite"/><feat att="grammaticalNumber" val="singular"/><feat att="case" val="genitiveCase"/>
<FormRepresentation> <feat att="writtenForm" val="citronsafts"/><feat att="inflectionalParadigm" val="MFG0016"/> <feat att="officiallyApproved" val="yes"/> <feat att="frequency" val="0.0"/></FormRepresentation></WordForm>
<WordForm><feat att="grammaticalGender" val="commonGender"/><feat att="definiteness" val="indefinite"/><feat att="grammaticalNumber" val="plural"/><feat att="case" val="unspecified"/>
<FormRepresentation> <feat att="writtenForm" val="citronsafter"/><feat att="inflectionalParadigm" val="MFG0016"/> <feat att="officiallyApproved" val="yes"/> <feat att="frequency" val="0.0"/></FormRepresentation></WordForm>
<WordForm><feat att="grammaticalGender" val="commonGender"/><feat att="definiteness" val="indefinite"/><feat att="grammaticalNumber" val="plural"/><feat att="case" val="genitiveCase"/>
<FormRepresentation> <feat att="writtenForm" val="citronsafters"/><feat att="inflectionalParadigm" val="MFG0016"/> <feat att="officiallyApproved" val="yes"/> <feat att="frequency" val="0.0"/></FormRepresentation></WordForm>
<WordForm><feat att="grammaticalGender" val="commonGender"/><feat att="definiteness" val="definite"/><feat att="grammaticalNumber" val="singular"/><feat att="case" val="unspecified"/>
<FormRepresentation> <feat att="writtenForm" val="citronsaften"/><feat att="inflectionalParadigm" val="MFG0016"/> <feat att="officiallyApproved" val="yes"/> <feat att="frequency" val=".2679"/></FormRepresentation></WordForm>
<WordForm><feat att="grammaticalGender" val="commonGender"/><feat att="definiteness" val="definite"/><feat att="grammaticalNumber" val="singular"/><feat att="case" val="genitiveCase"/>
<FormRepresentation> <feat att="writtenForm" val="citronsaftens"/><feat att="inflectionalParadigm" val="MFG0016"/> <feat att="officiallyApproved" val="yes"/> <feat att="frequency" val="0.0"/></FormRepresentation></WordForm>
<WordForm><feat att="grammaticalGender" val="commonGender"/><feat att="definiteness" val="definite"/><feat att="grammaticalNumber" val="plural"/><feat att="case" val="unspecified"/>
<FormRepresentation> <feat att="writtenForm" val="citronsafterne"/><feat att="inflectionalParadigm" val="MFG0016"/> <feat att="officiallyApproved" val="yes"/> <feat att="frequency" val="0.0"/></FormRepresentation></WordForm>
<WordForm><feat att="grammaticalGender" val="commonGender"/><feat att="definiteness" val="definite"/><feat att="grammaticalNumber" val="plural"/><feat att="case" val="genitiveCase"/>
<FormRepresentation> <feat att="writtenForm" val="citronsafternes"/><feat att="inflectionalParadigm" val="MFG0016"/> <feat att="officiallyApproved" val="yes"/> <feat att="frequency" val="0.0"/></FormRepresentation></WordForm>
</LexicalEntry> 
<LexicalEntry><feat att="partOfSpeech" val="commonNoun"/> 
<feat att="id" val="GMU_CITRONSYRE_1"/> 
<feat att="morphologicalUnitId" val="CITRONSYRE"/> 
<feat att="originalSource" val="DDO"/> 
<feat att="independentWord" val="yes"/> 
<feat att="decomposition" val="citron+syre"/> 
<Lemma><FormRepresentation> <feat att="writtenForm" val="citronsyre"/> <feat att="officiallyApproved" val="yes"/> 
<feat att="joiningElement" val="Not analyzed"/> 
</FormRepresentation> </Lemma> 
<WordForm><feat att="grammaticalGender" val="commonGender"/><feat att="definiteness" val="indefinite"/><feat att="grammaticalNumber" val="singular"/><feat att="case" val="unspecified"/>
<FormRepresentation> <feat att="writtenForm" val="citronsyre"/><feat att="inflectionalParadigm" val="MFG0076"/> <feat att="officiallyApproved" val="yes"/> <feat att="frequency" val=".2857"/></FormRepresentation></WordForm>
<WordForm><feat att="grammaticalGender" val="commonGender"/><feat att="definiteness" val="indefinite"/><feat att="grammaticalNumber" val="singular"/><feat att="case" val="genitiveCase"/>
<FormRepresentation> <feat att="writtenForm" val="citronsyres"/><feat att="inflectionalParadigm" val="MFG0076"/> <feat att="officiallyApproved" val="yes"/> <feat att="frequency" val="0.0"/></FormRepresentation></WordForm>
<WordForm><feat att="grammaticalGender" val="commonGender"/><feat att="definiteness" val="indefinite"/><feat att="grammaticalNumber" val="plural"/><feat att="case" val="unspecified"/>
<FormRepresentation> <feat att="writtenForm" val="citronsyrer"/><feat att="inflectionalParadigm" val="MFG0076"/> <feat att="officiallyApproved" val="yes"/> <feat att="frequency" val="0.0"/></FormRepresentation></WordForm>
<WordForm><feat att="grammaticalGender" val="commonGender"/><feat att="definiteness" val="indefinite"/><feat att="grammaticalNumber" val="plural"/><feat att="case" val="genitiveCase"/>
<FormRepresentation> <feat att="writtenForm" val="citronsyrers"/><feat att="inflectionalParadigm" val="MFG0076"/> <feat att="officiallyApproved" val="yes"/> <feat att="frequency" val="0.0"/></FormRepresentation></WordForm>
<WordForm><feat att="grammaticalGender" val="commonGender"/><feat att="definiteness" val="definite"/><feat att="grammaticalNumber" val="singular"/><feat att="case" val="unspecified"/>
<FormRepresentation> <feat att="writtenForm" val="citronsyren"/><feat att="inflectionalParadigm" val="MFG0076"/> <feat att="officiallyApproved" val="yes"/> <feat att="frequency" val=".0179"/></FormRepresentation></WordForm>
<WordForm><feat att="grammaticalGender" val="commonGender"/><feat att="definiteness" val="definite"/><feat att="grammaticalNumber" val="singular"/><feat att="case" val="genitiveCase"/>
<FormRepresentation> <feat att="writtenForm" val="citronsyrens"/><feat att="inflectionalParadigm" val="MFG0076"/> <feat att="officiallyApproved" val="yes"/> <feat att="frequency" val="0.0"/></FormRepresentation></WordForm>
<WordForm><feat att="grammaticalGender" val="commonGender"/><feat att="definiteness" val="definite"/><feat att="grammaticalNumber" val="plural"/><feat att="case" val="unspecified"/>
<FormRepresentation> <feat att="writtenForm" val="citronsyrerne"/><feat att="inflectionalParadigm" val="MFG0076"/> <feat att="officiallyApproved" val="yes"/> <feat att="frequency" val="0.0"/></FormRepresentation></WordForm>
<WordForm><feat att="grammaticalGender" val="commonGender"/><feat att="definiteness" val="definite"/><feat att="grammaticalNumber" val="plural"/><feat att="case" val="genitiveCase"/>
<FormRepresentation> <feat att="writtenForm" val="citronsyrernes"/><feat att="inflectionalParadigm" val="MFG0076"/> <feat att="officiallyApproved" val="yes"/> <feat att="frequency" val="0.0"/></FormRepresentation></WordForm>
</LexicalEntry> 
<LexicalEntry><feat att="partOfSpeech" val="commonNoun"/> 
<feat att="id" val="GMU_CITRONTRÆ_1"/> 
<feat att="morphologicalUnitId" val="CITRONTRÆ"/> 
<feat att="originalSource" val="DDO"/> 
<feat att="independentWord" val="yes"/> 
<feat att="decomposition" val="citron+træ"/> 
<Lemma><FormRepresentation> <feat att="writtenForm" val="citrontræ"/> <feat att="officiallyApproved" val="yes"/> 
<feat att="joiningElement" val="Not analyzed"/> 
</FormRepresentation> </Lemma> 
<WordForm><feat att="grammaticalGender" val="neuter"/><feat att="definiteness" val="indefinite"/><feat att="grammaticalNumber" val="singular"/><feat att="case" val="unspecified"/>
<FormRepresentation> <feat att="writtenForm" val="citrontræ"/><feat att="inflectionalParadigm" val="MFG0044"/> <feat att="officiallyApproved" val="yes"/> <feat att="frequency" val=".0536"/></FormRepresentation></WordForm>
<WordForm><feat att="grammaticalGender" val="neuter"/><feat att="definiteness" val="indefinite"/><feat att="grammaticalNumber" val="singular"/><feat att="case" val="genitiveCase"/>
<FormRepresentation> <feat att="writtenForm" val="citrontræs"/><feat att="inflectionalParadigm" val="MFG0044"/> <feat att="officiallyApproved" val="yes"/> <feat att="frequency" val="0.0"/></FormRepresentation></WordForm>
<WordForm><feat att="grammaticalGender" val="neuter"/><feat att="definiteness" val="indefinite"/><feat att="grammaticalNumber" val="plural"/><feat att="case" val="unspecified"/>
<FormRepresentation> <feat att="writtenForm" val="citrontræer"/><feat att="inflectionalParadigm" val="MFG0044"/> <feat att="officiallyApproved" val="yes"/> <feat att="frequency" val=".0357"/></FormRepresentation></WordForm>
<WordForm><feat att="grammaticalGender" val="neuter"/><feat att="definiteness" val="indefinite"/><feat att="grammaticalNumber" val="plural"/><feat att="case" val="genitiveCase"/>
<FormRepresentation> <feat att="writtenForm" val="citrontræers"/><feat att="inflectionalParadigm" val="MFG0044"/> <feat att="officiallyApproved" val="yes"/> <feat att="frequency" val="0.0"/></FormRepresentation></WordForm>
<WordForm><feat att="grammaticalGender" val="neuter"/><feat att="definiteness" val="definite"/><feat att="grammaticalNumber" val="singular"/><feat att="case" val="unspecified"/>
<FormRepresentation> <feat att="writtenForm" val="citrontræet"/><feat att="inflectionalParadigm" val="MFG0044"/> <feat att="officiallyApproved" val="yes"/> <feat att="frequency" val="0.0"/></FormRepresentation></WordForm>
<WordForm><feat att="grammaticalGender" val="neuter"/><feat att="definiteness" val="definite"/><feat att="grammaticalNumber" val="singular"/><feat att="case" val="genitiveCase"/>
<FormRepresentation> <feat att="writtenForm" val="citrontræets"/><feat att="inflectionalParadigm" val="MFG0044"/> <feat att="officiallyApproved" val="yes"/> <feat att="frequency" val="0.0"/></FormRepresentation></WordForm>
<WordForm><feat att="grammaticalGender" val="neuter"/><feat att="definiteness" val="definite"/><feat att="grammaticalNumber" val="plural"/><feat att="case" val="unspecified"/>
<FormRepresentation> <feat att="writtenForm" val="citrontræerne"/><feat att="inflectionalParadigm" val="MFG0044"/> <feat att="officiallyApproved" val="yes"/> <feat att="frequency" val=".0714"/></FormRepresentation></WordForm>
<WordForm><feat att="grammaticalGender" val="neuter"/><feat att="definiteness" val="definite"/><feat att="grammaticalNumber" val="plural"/><feat att="case" val="genitiveCase"/>
<FormRepresentation> <feat att="writtenForm" val="citrontræernes"/><feat att="inflectionalParadigm" val="MFG0044"/> <feat att="officiallyApproved" val="yes"/> <feat att="frequency" val="0.0"/></FormRepresentation></WordForm>
</LexicalEntry> 
<LexicalEntry><feat att="partOfSpeech" val="commonNoun"/> 
<feat att="id" val="GMU_CITRUSFRUGT_1"/> 
<feat att="morphologicalUnitId" val="CITRUSFRUGT"/> 
<feat att="originalSource" val="PAROLE"/> 
<feat att="independentWord" val="yes"/> 
<feat att="decomposition" val="citrus+frugt"/> 
<Lemma><FormRepresentation> <feat att="writtenForm" val="citrusfrugt"/> <feat att="officiallyApproved" val="yes"/> 
<feat att="joiningElement" val="Not analyzed"/> 
</FormRepresentation> </Lemma> 
<WordForm><feat att="grammaticalGender" val="commonGender"/><feat att="definiteness" val="indefinite"/><feat att="grammaticalNumber" val="singular"/><feat att="case" val="unspecified"/>
<FormRepresentation> <feat att="writtenForm" val="citrusfrugt"/><feat att="inflectionalParadigm" val="MFG0016"/> <feat att="officiallyApproved" val="yes"/> <feat att="frequency" val=".125"/></FormRepresentation></WordForm>
<WordForm><feat att="grammaticalGender" val="commonGender"/><feat att="definiteness" val="indefinite"/><feat att="grammaticalNumber" val="singular"/><feat att="case" val="genitiveCase"/>
<FormRepresentation> <feat att="writtenForm" val="citrusfrugts"/><feat att="inflectionalParadigm" val="MFG0016"/> <feat att="officiallyApproved" val="yes"/> <feat att="frequency" val="0.0"/></FormRepresentation></WordForm>
<WordForm><feat att="grammaticalGender" val="commonGender"/><feat att="definiteness" val="indefinite"/><feat att="grammaticalNumber" val="plural"/><feat att="case" val="unspecified"/>
<FormRepresentation> <feat att="writtenForm" val="citrusfrugter"/><feat att="inflectionalParadigm" val="MFG0016"/> <feat att="officiallyApproved" val="yes"/> <feat att="frequency" val="1.0536"/></FormRepresentation></WordForm>
<WordForm><feat att="grammaticalGender" val="commonGender"/><feat att="definiteness" val="indefinite"/><feat att="grammaticalNumber" val="plural"/><feat att="case" val="genitiveCase"/>
<FormRepresentation> <feat att="writtenForm" val="citrusfrugters"/><feat att="inflectionalParadigm" val="MFG0016"/> <feat att="officiallyApproved" val="yes"/> <feat att="frequency" val="0.0"/></FormRepresentation></WordForm>
<WordForm><feat att="grammaticalGender" val="commonGender"/><feat att="definiteness" val="definite"/><feat att="grammaticalNumber" val="singular"/><feat att="case" val="unspecified"/>
<FormRepresentation> <feat att="writtenForm" val="citrusfrugten"/><feat att="inflectionalParadigm" val="MFG0016"/> <feat att="officiallyApproved" val="yes"/> <feat att="frequency" val="0.0"/></FormRepresentation></WordForm>
<WordForm><feat att="grammaticalGender" val="commonGender"/><feat att="definiteness" val="definite"/><feat att="grammaticalNumber" val="singular"/><feat att="case" val="genitiveCase"/>
<FormRepresentation> <feat att="writtenForm" val="citrusfrugtens"/><feat att="inflectionalParadigm" val="MFG0016"/> <feat att="officiallyApproved" val="yes"/> <feat att="frequency" val="0.0"/></FormRepresentation></WordForm>
<WordForm><feat att="grammaticalGender" val="commonGender"/><feat att="definiteness" val="definite"/><feat att="grammaticalNumber" val="plural"/><feat att="case" val="unspecified"/>
<FormRepresentation> <feat att="writtenForm" val="citrusfrugterne"/><feat att="inflectionalParadigm" val="MFG0016"/> <feat att="officiallyApproved" val="yes"/> <feat att="frequency" val=".0893"/></FormRepresentation></WordForm>
<WordForm><feat att="grammaticalGender" val="commonGender"/><feat att="definiteness" val="definite"/><feat att="grammaticalNumber" val="plural"/><feat att="case" val="genitiveCase"/>
<FormRepresentation> <feat att="writtenForm" val="citrusfrugternes"/><feat att="inflectionalParadigm" val="MFG0016"/> <feat att="officiallyApproved" val="yes"/> <feat att="frequency" val="0.0"/></FormRepresentation></WordForm>
</LexicalEntry> 
<LexicalEntry><feat att="partOfSpeech" val="commonNoun"/> 
<feat att="id" val="GMU_CIVILARBEJDE_1"/> 
<feat att="morphologicalUnitId" val="CIVILARBEJDE"/> 
<feat att="originalSource" val="DDO"/> 
<feat att="independentWord" val="yes"/> 
<feat att="decomposition" val="civil+arbejde"/> 
<Lemma><FormRepresentation> <feat att="writtenForm" val="civilarbejde"/> <feat att="officiallyApproved" val="yes"/> 
<feat att="joiningElement" val="Not analyzed"/> 
</FormRepresentation> </Lemma> 
<WordForm><feat att="grammaticalGender" val="neuter"/><feat att="definiteness" val="indefinite"/><feat att="grammaticalNumber" val="singular"/><feat att="case" val="unspecified"/>
<FormRepresentation> <feat att="writtenForm" val="civilarbejde"/><feat att="inflectionalParadigm" val="MFG0241"/> <feat att="officiallyApproved" val="yes"/> <feat att="frequency" val="0.0"/></FormRepresentation></WordForm>
<WordForm><feat att="grammaticalGender" val="neuter"/><feat att="definiteness" val="indefinite"/><feat att="grammaticalNumber" val="singular"/><feat att="case" val="genitiveCase"/>
<FormRepresentation> <feat att="writtenForm" val="civilarbejdes"/><feat att="inflectionalParadigm" val="MFG0241"/> <feat att="officiallyApproved" val="yes"/> <feat att="frequency" val="0.0"/></FormRepresentation></WordForm>
<WordForm><feat att="grammaticalGender" val="neuter"/><feat att="definiteness" val="definite"/><feat att="grammaticalNumber" val="singular"/><feat att="case" val="unspecified"/>
<FormRepresentation> <feat att="writtenForm" val="civilarbejdet"/><feat att="inflectionalParadigm" val="MFG0241"/> <feat att="officiallyApproved" val="yes"/> <feat att="frequency" val="0.0"/></FormRepresentation></WordForm>
<WordForm><feat att="grammaticalGender" val="neuter"/><feat att="definiteness" val="definite"/><feat att="grammaticalNumber" val="singular"/><feat att="case" val="genitiveCase"/>
<FormRepresentation> <feat att="writtenForm" val="civilarbejdets"/><feat att="inflectionalParadigm" val="MFG0241"/> <feat att="officiallyApproved" val="yes"/> <feat att="frequency" val="0.0"/></FormRepresentation></WordForm>
</LexicalEntry> 
<LexicalEntry><feat att="partOfSpeech" val="commonNoun"/> 
<feat att="id" val="GMU_CIVILBEFOLKNING_1"/> 
<feat att="morphologicalUnitId" val="CIVILBEFOLKNING"/> 
<feat att="originalSource" val="PAROLE"/> 
<feat att="independentWord" val="yes"/> 
<feat att="decomposition" val="civil+befolkning"/> 
<Lemma><FormRepresentation> <feat att="writtenForm" val="civilbefolkning"/> <feat att="officiallyApproved" val="yes"/> 
<feat att="joiningElement" val="Not analyzed"/> 
</FormRepresentation> </Lemma> 
<WordForm><feat att="grammaticalGender" val="commonGender"/><feat att="definiteness" val="indefinite"/><feat att="grammaticalNumber" val="singular"/><feat att="case" val="unspecified"/>
<FormRepresentation> <feat att="writtenForm" val="civilbefolkning"/><feat att="inflectionalParadigm" val="MFG0016"/> <feat att="officiallyApproved" val="yes"/> <feat att="frequency" val=".8929"/></FormRepresentation></WordForm>
<WordForm><feat att="grammaticalGender" val="commonGender"/><feat att="definiteness" val="indefinite"/><feat att="grammaticalNumber" val="singular"/><feat att="case" val="genitiveCase"/>
<FormRepresentation> <feat att="writtenForm" val="civilbefolknings"/><feat att="inflectionalParadigm" val="MFG0016"/> <feat att="officiallyApproved" val="yes"/> <feat att="frequency" val="0.0"/></FormRepresentation></WordForm>
<WordForm><feat att="grammaticalGender" val="commonGender"/><feat att="definiteness" val="indefinite"/><feat att="grammaticalNumber" val="plural"/><feat att="case" val="unspecified"/>
<FormRepresentation> <feat att="writtenForm" val="civilbefolkninger"/><feat att="inflectionalParadigm" val="MFG0016"/> <feat att="officiallyApproved" val="yes"/> <feat att="frequency" val=".0357"/></FormRepresentation></WordForm>
<WordForm><feat att="grammaticalGender" val="commonGender"/><feat att="definiteness" val="indefinite"/><feat att="grammaticalNumber" val="plural"/><feat att="case" val="genitiveCase"/>
<FormRepresentation> <feat att="writtenForm" val="civilbefolkningers"/><feat att="inflectionalParadigm" val="MFG0016"/> <feat att="officiallyApproved" val="yes"/> <feat att="frequency" val="0.0"/></FormRepresentation></WordForm>
<WordForm><feat att="grammaticalGender" val="commonGender"/><feat att="definiteness" val="definite"/><feat att="grammaticalNumber" val="singular"/><feat att="case" val="unspecified"/>
<FormRepresentation> <feat att="writtenForm" val="civilbefolkningen"/><feat att="inflectionalParadigm" val="MFG0016"/> <feat att="officiallyApproved" val="yes"/> <feat att="frequency" val="2.2679"/></FormRepresentation></WordForm>
<WordForm><feat att="grammaticalGender" val="commonGender"/><feat att="definiteness" val="definite"/><feat att="grammaticalNumber" val="singular"/><feat att="case" val="genitiveCase"/>
<FormRepresentation> <feat att="writtenForm" val="civilbefolkningens"/><feat att="inflectionalParadigm" val="MFG0016"/> <feat att="officiallyApproved" val="yes"/> <feat att="frequency" val=".125"/></FormRepresentation></WordForm>
<WordForm><feat att="grammaticalGender" val="commonGender"/><feat att="definiteness" val="definite"/><feat att="grammaticalNumber" val="plural"/><feat att="case" val="unspecified"/>
<FormRepresentation> <feat att="writtenForm" val="civilbefolkningerne"/><feat att="inflectionalParadigm" val="MFG0016"/> <feat att="officiallyApproved" val="yes"/> <feat att="frequency" val=".0536"/></FormRepresentation></WordForm>
<WordForm><feat att="grammaticalGender" val="commonGender"/><feat att="definiteness" val="definite"/><feat att="grammaticalNumber" val="plural"/><feat att="case" val="genitiveCase"/>
<FormRepresentation> <feat att="writtenForm" val="civilbefolkningernes"/><feat att="inflectionalParadigm" val="MFG0016"/> <feat att="officiallyApproved" val="yes"/> <feat att="frequency" val="0.0"/></FormRepresentation></WordForm>
</LexicalEntry> 
<LexicalEntry><feat att="partOfSpeech" val="commonNoun"/> 
<feat att="id" val="GMU_CIVILFORSVAR_1"/> 
<feat att="morphologicalUnitId" val="CIVILFORSVAR"/> 
<feat att="originalSource" val="PAROLE"/> 
<feat att="independentWord" val="yes"/> 
<feat att="decomposition" val="civil+forsvar"/> 
<Lemma><FormRepresentation> <feat att="writtenForm" val="civilforsvar"/> <feat att="officiallyApproved" val="yes"/> 
<feat att="joiningElement" val="Not analyzed"/> 
</FormRepresentation> </Lemma> 
<WordForm><feat att="grammaticalGender" val="neuter"/><feat att="definiteness" val="indefinite"/><feat att="grammaticalNumber" val="singular"/><feat att="case" val="unspecified"/>
<FormRepresentation> <feat att="writtenForm" val="civilforsvar"/><feat att="inflectionalParadigm" val="MFG0040"/> <feat att="officiallyApproved" val="yes"/> <feat att="frequency" val=".4643"/></FormRepresentation></WordForm>
<WordForm><feat att="grammaticalGender" val="neuter"/><feat att="definiteness" val="indefinite"/><feat att="grammaticalNumber" val="singular"/><feat att="case" val="genitiveCase"/>
<FormRepresentation> <feat att="writtenForm" val="civilforsvars"/><feat att="inflectionalParadigm" val="MFG0040"/> <feat att="officiallyApproved" val="yes"/> <feat att="frequency" val=".0179"/></FormRepresentation></WordForm>
<WordForm><feat att="grammaticalGender" val="neuter"/><feat att="definiteness" val="indefinite"/><feat att="grammaticalNumber" val="plural"/><feat att="case" val="unspecified"/>
<FormRepresentation> <feat att="writtenForm" val="civilforsvar"/><feat att="inflectionalParadigm" val="MFG0040"/> <feat att="officiallyApproved" val="yes"/> <feat att="frequency" val=".4643"/></FormRepresentation></WordForm>
<WordForm><feat att="grammaticalGender" val="neuter"/><feat att="definiteness" val="indefinite"/><feat att="grammaticalNumber" val="plural"/><feat att="case" val="genitiveCase"/>
<FormRepresentation> <feat att="writtenForm" val="civilforsvars"/><feat att="inflectionalParadigm" val="MFG0040"/> <feat att="officiallyApproved" val="yes"/> <feat att="frequency" val=".0179"/></FormRepresentation></WordForm>
<WordForm><feat att="grammaticalGender" val="neuter"/><feat att="definiteness" val="definite"/><feat att="grammaticalNumber" val="singular"/><feat att="case" val="unspecified"/>
<FormRepresentation> <feat att="writtenForm" val="civilforsvaret"/><feat att="inflectionalParadigm" val="MFG0040"/> <feat att="officiallyApproved" val="yes"/> <feat att="frequency" val="1.7143"/></FormRepresentation></WordForm>
<WordForm><feat att="grammaticalGender" val="neuter"/><feat att="definiteness" val="definite"/><feat att="grammaticalNumber" val="singular"/><feat att="case" val="genitiveCase"/>
<FormRepresentation> <feat att="writtenForm" val="civilforsvarets"/><feat att="inflectionalParadigm" val="MFG0040"/> <feat att="officiallyApproved" val="yes"/> <feat att="frequency" val=".1071"/></FormRepresentation></WordForm>
<WordForm><feat att="grammaticalGender" val="neuter"/><feat att="definiteness" val="definite"/><feat att="grammaticalNumber" val="plural"/><feat att="case" val="unspecified"/>
<FormRepresentation> <feat att="writtenForm" val="civilforsvarene"/><feat att="inflectionalParadigm" val="MFG0040"/> <feat att="officiallyApproved" val="yes"/> <feat att="frequency" val="0.0"/></FormRepresentation></WordForm>
<WordForm><feat att="grammaticalGender" val="neuter"/><feat att="definiteness" val="definite"/><feat att="grammaticalNumber" val="plural"/><feat att="case" val="genitiveCase"/>
<FormRepresentation> <feat att="writtenForm" val="civilforsvarenes"/><feat att="inflectionalParadigm" val="MFG0040"/> <feat att="officiallyApproved" val="yes"/> <feat att="frequency" val="0.0"/></FormRepresentation></WordForm>
</LexicalEntry> 
<LexicalEntry><feat att="partOfSpeech" val="commonNoun"/> 
<feat att="id" val="GMU_CIVILFORSVARSLEDER_1"/> 
<feat att="morphologicalUnitId" val="CIVILFORSVARSLEDER"/> 
<feat att="originalSource" val="DDO"/> 
<feat att="independentWord" val="yes"/> 
<feat att="decomposition" val="civilforsvar+s+leder"/> 
<Lemma><FormRepresentation> <feat att="writtenForm" val="civilforsvarsleder"/> <feat att="officiallyApproved" val="yes"/> 
<feat att="joiningElement" val="Not analyzed"/> 
</FormRepresentation> </Lemma> 
<WordForm><feat att="grammaticalGender" val="commonGender"/><feat att="definiteness" val="indefinite"/><feat att="grammaticalNumber" val="singular"/><feat att="case" val="unspecified"/>
<FormRepresentation> <feat att="writtenForm" val="civilforsvarsleder"/><feat att="inflectionalParadigm" val="MFG0015"/> <feat att="officiallyApproved" val="yes"/> <feat att="frequency" val=".1607"/></FormRepresentation></WordForm>
<WordForm><feat att="grammaticalGender" val="commonGender"/><feat att="definiteness" val="indefinite"/><feat att="grammaticalNumber" val="singular"/><feat att="case" val="genitiveCase"/>
<FormRepresentation> <feat att="writtenForm" val="civilforsvarsleders"/><feat att="inflectionalParadigm" val="MFG0015"/> <feat att="officiallyApproved" val="yes"/> <feat att="frequency" val="0.0"/></FormRepresentation></WordForm>
<WordForm><feat att="grammaticalGender" val="commonGender"/><feat att="definiteness" val="indefinite"/><feat att="grammaticalNumber" val="plural"/><feat att="case" val="unspecified"/>
<FormRepresentation> <feat att="writtenForm" val="civilforsvarsledere"/><feat att="inflectionalParadigm" val="MFG0015"/> <feat att="officiallyApproved" val="yes"/> <feat att="frequency" val=".0179"/></FormRepresentation></WordForm>
<WordForm><feat att="grammaticalGender" val="commonGender"/><feat att="definiteness" val="indefinite"/><feat att="grammaticalNumber" val="plural"/><feat att="case" val="genitiveCase"/>
<FormRepresentation> <feat att="writtenForm" val="civilforsvarslederes"/><feat att="inflectionalParadigm" val="MFG0015"/> <feat att="officiallyApproved" val="yes"/> <feat att="frequency" val="0.0"/></FormRepresentation></WordForm>
<WordForm><feat att="grammaticalGender" val="commonGender"/><feat att="definiteness" val="definite"/><feat att="grammaticalNumber" val="singular"/><feat att="case" val="unspecified"/>
<FormRepresentation> <feat att="writtenForm" val="civilforsvarslederen"/><feat att="inflectionalParadigm" val="MFG0015"/> <feat att="officiallyApproved" val="yes"/> <feat att="frequency" val=".0714"/></FormRepresentation></WordForm>
<WordForm><feat att="grammaticalGender" val="commonGender"/><feat att="definiteness" val="definite"/><feat att="grammaticalNumber" val="singular"/><feat att="case" val="genitiveCase"/>
<FormRepresentation> <feat att="writtenForm" val="civilforsvarslederens"/><feat att="inflectionalParadigm" val="MFG0015"/> <feat att="officiallyApproved" val="yes"/> <feat att="frequency" val="0.0"/></FormRepresentation></WordForm>
<WordForm><feat att="grammaticalGender" val="commonGender"/><feat att="definiteness" val="definite"/><feat att="grammaticalNumber" val="plural"/><feat att="case" val="unspecified"/>
<FormRepresentation> <feat att="writtenForm" val="civilforsvarslederne"/><feat att="inflectionalParadigm" val="MFG0015"/> <feat att="officiallyApproved" val="yes"/> <feat att="frequency" val="0.0"/></FormRepresentation></WordForm>
<WordForm><feat att="grammaticalGender" val="commonGender"/><feat att="definiteness" val="definite"/><feat att="grammaticalNumber" val="plural"/><feat att="case" val="genitiveCase"/>
<FormRepresentation> <feat att="writtenForm" val="civilforsvarsledernes"/><feat att="inflectionalParadigm" val="MFG0015"/> <feat att="officiallyApproved" val="yes"/> <feat att="frequency" val="0.0"/></FormRepresentation></WordForm>
</LexicalEntry> 
<LexicalEntry><feat att="partOfSpeech" val="commonNoun"/> 
<feat att="id" val="GMU_CIVILINGENIØR_1"/> 
<feat att="morphologicalUnitId" val="CIVILINGENIØR"/> 
<feat att="originalSource" val="PAROLE"/> 
<feat att="independentWord" val="yes"/> 
<feat att="decomposition" val="civil+ingeniør"/> 
<Lemma><FormRepresentation> <feat att="writtenForm" val="civilingeniør"/> <feat att="officiallyApproved" val="yes"/> 
<feat att="joiningElement" val="Not analyzed"/> 
</FormRepresentation> </Lemma> 
<WordForm><feat att="grammaticalGender" val="commonGender"/><feat att="definiteness" val="indefinite"/><feat att="grammaticalNumber" val="singular"/><feat att="case" val="unspecified"/>
<FormRepresentation> <feat att="writtenForm" val="civilingeniør"/><feat att="inflectionalParadigm" val="MFG0016"/> <feat att="officiallyApproved" val="yes"/> <feat att="frequency" val="11.7857"/></FormRepresentation></WordForm>
<WordForm><feat att="grammaticalGender" val="commonGender"/><feat att="definiteness" val="indefinite"/><feat att="grammaticalNumber" val="singular"/><feat att="case" val="genitiveCase"/>
<FormRepresentation> <feat att="writtenForm" val="civilingeniørs"/><feat att="inflectionalParadigm" val="MFG0016"/> <feat att="officiallyApproved" val="yes"/> <feat att="frequency" val="0.0"/></FormRepresentation></WordForm>
<WordForm><feat att="grammaticalGender" val="commonGender"/><feat att="definiteness" val="indefinite"/><feat att="grammaticalNumber" val="plural"/><feat att="case" val="unspecified"/>
<FormRepresentation> <feat att="writtenForm" val="civilingeniører"/><feat att="inflectionalParadigm" val="MFG0016"/> <feat att="officiallyApproved" val="yes"/> <feat att="frequency" val=".4107"/></FormRepresentation></WordForm>
<WordForm><feat att="grammaticalGender" val="commonGender"/><feat att="definiteness" val="indefinite"/><feat att="grammaticalNumber" val="plural"/><feat att="case" val="genitiveCase"/>
<FormRepresentation> <feat att="writtenForm" val="civilingeniørers"/><feat att="inflectionalParadigm" val="MFG0016"/> <feat att="officiallyApproved" val="yes"/> <feat att="frequency" val=".0179"/></FormRepresentation></WordForm>
<WordForm><feat att="grammaticalGender" val="commonGender"/><feat att="definiteness" val="definite"/><feat att="grammaticalNumber" val="singular"/><feat att="case" val="unspecified"/>
<FormRepresentation> <feat att="writtenForm" val="civilingeniøren"/><feat att="inflectionalParadigm" val="MFG0016"/> <feat att="officiallyApproved" val="yes"/> <feat att="frequency" val=".0714"/></FormRepresentation></WordForm>
<WordForm><feat att="grammaticalGender" val="commonGender"/><feat att="definiteness" val="definite"/><feat att="grammaticalNumber" val="singular"/><feat att="case" val="genitiveCase"/>
<FormRepresentation> <feat att="writtenForm" val="civilingeniørens"/><feat att="inflectionalParadigm" val="MFG0016"/> <feat att="officiallyApproved" val="yes"/> <feat att="frequency" val="0.0"/></FormRepresentation></WordForm>
<WordForm><feat att="grammaticalGender" val="commonGender"/><feat att="definiteness" val="definite"/><feat att="grammaticalNumber" val="plural"/><feat att="case" val="unspecified"/>
<FormRepresentation> <feat att="writtenForm" val="civilingeniørerne"/><feat att="inflectionalParadigm" val="MFG0016"/> <feat att="officiallyApproved" val="yes"/> <feat att="frequency" val=".1071"/></FormRepresentation></WordForm>
<WordForm><feat att="grammaticalGender" val="commonGender"/><feat att="definiteness" val="definite"/><feat att="grammaticalNumber" val="plural"/><feat att="case" val="genitiveCase"/>
<FormRepresentation> <feat att="writtenForm" val="civilingeniørernes"/><feat att="inflectionalParadigm" val="MFG0016"/> <feat att="officiallyApproved" val="yes"/> <feat att="frequency" val="0.0"/></FormRepresentation></WordForm>
</LexicalEntry> 
<LexicalEntry><feat att="partOfSpeech" val="commonNoun"/> 
<feat att="id" val="GMU_CIVILISATION_1"/> 
<feat att="morphologicalUnitId" val="CIVILISATION"/> 
<feat att="originalSource" val="PAROLE"/> 
<feat att="independentWord" val="yes"/> 
<Lemma><FormRepresentation> <feat att="writtenForm" val="civilisation"/> <feat att="officiallyApproved" val="yes"/> 
<feat att="joiningElement" val="Not analyzed"/> 
</FormRepresentation> </Lemma> 
<WordForm><feat att="grammaticalGender" val="commonGender"/><feat att="definiteness" val="indefinite"/><feat att="grammaticalNumber" val="singular"/><feat att="case" val="unspecified"/>
<FormRepresentation> <feat att="writtenForm" val="civilisation"/><feat att="inflectionalParadigm" val="MFG0016"/> <feat att="officiallyApproved" val="yes"/> <feat att="frequency" val="5.7857"/></FormRepresentation></WordForm>
<WordForm><feat att="grammaticalGender" val="commonGender"/><feat att="definiteness" val="indefinite"/><feat att="grammaticalNumber" val="singular"/><feat att="case" val="genitiveCase"/>
<FormRepresentation> <feat att="writtenForm" val="civilisations"/><feat att="inflectionalParadigm" val="MFG0016"/> <feat att="officiallyApproved" val="yes"/> <feat att="frequency" val=".75"/></FormRepresentation></WordForm>
<WordForm><feat att="grammaticalGender" val="commonGender"/><feat att="definiteness" val="indefinite"/><feat att="grammaticalNumber" val="plural"/><feat att="case" val="unspecified"/>
<FormRepresentation> <feat att="writtenForm" val="civilisationer"/><feat att="inflectionalParadigm" val="MFG0016"/> <feat att="officiallyApproved" val="yes"/> <feat att="frequency" val=".7857"/></FormRepresentation></WordForm>
<WordForm><feat att="grammaticalGender" val="commonGender"/><feat att="definiteness" val="indefinite"/><feat att="grammaticalNumber" val="plural"/><feat att="case" val="genitiveCase"/>
<FormRepresentation> <feat att="writtenForm" val="civilisationers"/><feat att="inflectionalParadigm" val="MFG0016"/> <feat att="officiallyApproved" val="yes"/> <feat att="frequency" val=".125"/></FormRepresentation></WordForm>
<WordForm><feat att="grammaticalGender" val="commonGender"/><feat att="definiteness" val="definite"/><feat att="grammaticalNumber" val="singular"/><feat att="case" val="unspecified"/>
<FormRepresentation> <feat att="writtenForm" val="civilisationen"/><feat att="inflectionalParadigm" val="MFG0016"/> <feat att="officiallyApproved" val="yes"/> <feat att="frequency" val="2.2857"/></FormRepresentation></WordForm>
<WordForm><feat att="grammaticalGender" val="commonGender"/><feat att="definiteness" val="definite"/><feat att="grammaticalNumber" val="singular"/><feat att="case" val="genitiveCase"/>
<FormRepresentation> <feat att="writtenForm" val="civilisationens"/><feat att="inflectionalParadigm" val="MFG0016"/> <feat att="officiallyApproved" val="yes"/> <feat att="frequency" val="1.2857"/></FormRepresentation></WordForm>
<WordForm><feat att="grammaticalGender" val="commonGender"/><feat att="definiteness" val="definite"/><feat att="grammaticalNumber" val="plural"/><feat att="case" val="unspecified"/>
<FormRepresentation> <feat att="writtenForm" val="civilisationerne"/><feat att="inflectionalParadigm" val="MFG0016"/> <feat att="officiallyApproved" val="yes"/> <feat att="frequency" val="0.0"/></FormRepresentation></WordForm>
<WordForm><feat att="grammaticalGender" val="commonGender"/><feat att="definiteness" val="definite"/><feat att="grammaticalNumber" val="plural"/><feat att="case" val="genitiveCase"/>
<FormRepresentation> <feat att="writtenForm" val="civilisationernes"/><feat att="inflectionalParadigm" val="MFG0016"/> <feat att="officiallyApproved" val="yes"/> <feat att="frequency" val=".0893"/></FormRepresentation></WordForm>
</LexicalEntry> 
<LexicalEntry><feat att="partOfSpeech" val="commonNoun"/> 
<feat att="id" val="GMU_CIVILISATIONSSYGDOM_1"/> 
<feat att="morphologicalUnitId" val="CIVILISATIONSSYGDOM"/> 
<feat att="originalSource" val="DDO"/> 
<feat att="independentWord" val="yes"/> 
<feat att="decomposition" val="civilisation+s+sygdom"/> 
<Lemma><FormRepresentation> <feat att="writtenForm" val="civilisationssygdom"/> <feat att="officiallyApproved" val="yes"/> 
<feat att="joiningElement" val="Not analyzed"/> 
</FormRepresentation> </Lemma> 
<WordForm><feat att="grammaticalGender" val="commonGender"/><feat att="definiteness" val="indefinite"/><feat att="grammaticalNumber" val="singular"/><feat att="case" val="unspecified"/>
<FormRepresentation> <feat att="writtenForm" val="civilisationssygdom"/><feat att="inflectionalParadigm" val="MFG0071"/> <feat att="officiallyApproved" val="yes"/> <feat att="frequency" val=".0179"/></FormRepresentation></WordForm>
<WordForm><feat att="grammaticalGender" val="commonGender"/><feat att="definiteness" val="indefinite"/><feat att="grammaticalNumber" val="singular"/><feat att="case" val="genitiveCase"/>
<FormRepresentation> <feat att="writtenForm" val="civilisationssygdoms"/><feat att="inflectionalParadigm" val="MFG0071"/> <feat att="officiallyApproved" val="yes"/> <feat att="frequency" val="0.0"/></FormRepresentation></WordForm>
<WordForm><feat att="grammaticalGender" val="commonGender"/><feat att="definiteness" val="indefinite"/><feat att="grammaticalNumber" val="plural"/><feat att="case" val="unspecified"/>
<FormRepresentation> <feat att="writtenForm" val="civilisationssygdomme"/><feat att="inflectionalParadigm" val="MFG0071"/> <feat att="officiallyApproved" val="yes"/> <feat att="frequency" val=".0179"/></FormRepresentation></WordForm>
<WordForm><feat att="grammaticalGender" val="commonGender"/><feat att="definiteness" val="indefinite"/><feat att="grammaticalNumber" val="plural"/><feat att="case" val="genitiveCase"/>
<FormRepresentation> <feat att="writtenForm" val="civilisationssygdommes"/><feat att="inflectionalParadigm" val="MFG0071"/> <feat att="officiallyApproved" val="yes"/> <feat att="frequency" val="0.0"/></FormRepresentation></WordForm>
<WordForm><feat att="grammaticalGender" val="commonGender"/><feat att="definiteness" val="definite"/><feat att="grammaticalNumber" val="singular"/><feat att="case" val="unspecified"/>
<FormRepresentation> <feat att="writtenForm" val="civilisationssygdommen"/><feat att="inflectionalParadigm" val="MFG0071"/> <feat att="officiallyApproved" val="yes"/> <feat att="frequency" val="0.0"/></FormRepresentation></WordForm>
<WordForm><feat att="grammaticalGender" val="commonGender"/><feat att="definiteness" val="definite"/><feat att="grammaticalNumber" val="singular"/><feat att="case" val="genitiveCase"/>
<FormRepresentation> <feat att="writtenForm" val="civilisationssygdommens"/><feat att="inflectionalParadigm" val="MFG0071"/> <feat att="officiallyApproved" val="yes"/> <feat att="frequency" val="0.0"/></FormRepresentation></WordForm>
<WordForm><feat att="grammaticalGender" val="commonGender"/><feat att="definiteness" val="definite"/><feat att="grammaticalNumber" val="plural"/><feat att="case" val="unspecified"/>
<FormRepresentation> <feat att="writtenForm" val="civilisationssygdommene"/><feat att="inflectionalParadigm" val="MFG0071"/> <feat att="officiallyApproved" val="yes"/> <feat att="frequency" val="0.0"/></FormRepresentation></WordForm>
<WordForm><feat att="grammaticalGender" val="commonGender"/><feat att="definiteness" val="definite"/><feat att="grammaticalNumber" val="plural"/><feat att="case" val="genitiveCase"/>
<FormRepresentation> <feat att="writtenForm" val="civilisationssygdommenes"/><feat att="inflectionalParadigm" val="MFG0071"/> <feat att="officiallyApproved" val="yes"/> <feat att="frequency" val="0.0"/></FormRepresentation></WordForm>
</LexicalEntry> 
<LexicalEntry><feat att="partOfSpeech" val="commonNoun"/> 
<feat att="id" val="GMU_CIVILISERING_1"/> 
<feat att="morphologicalUnitId" val="CIVILISERING"/> 
<feat att="originalSource" val="DDO"/> 
<feat att="independentWord" val="yes"/> 
<Lemma><FormRepresentation> <feat att="writtenForm" val="civilisering"/> <feat att="officiallyApproved" val="yes"/> 
<feat att="joiningElement" val="Not analyzed"/> 
</FormRepresentation> </Lemma> 
<WordForm><feat att="grammaticalGender" val="commonGender"/><feat att="definiteness" val="indefinite"/><feat att="grammaticalNumber" val="singular"/><feat att="case" val="unspecified"/>
<FormRepresentation> <feat att="writtenForm" val="civilisering"/><feat att="inflectionalParadigm" val="MFG0016"/> <feat att="officiallyApproved" val="yes"/> <feat att="frequency" val=".0893"/></FormRepresentation></WordForm>
<WordForm><feat att="grammaticalGender" val="commonGender"/><feat att="definiteness" val="indefinite"/><feat att="grammaticalNumber" val="singular"/><feat att="case" val="genitiveCase"/>
<FormRepresentation> <feat att="writtenForm" val="civiliserings"/><feat att="inflectionalParadigm" val="MFG0016"/> <feat att="officiallyApproved" val="yes"/> <feat att="frequency" val="0.0"/></FormRepresentation></WordForm>
<WordForm><feat att="grammaticalGender" val="commonGender"/><feat att="definiteness" val="indefinite"/><feat att="grammaticalNumber" val="plural"/><feat att="case" val="unspecified"/>
<FormRepresentation> <feat att="writtenForm" val="civiliseringer"/><feat att="inflectionalParadigm" val="MFG0016"/> <feat att="officiallyApproved" val="yes"/> <feat att="frequency" val="0.0"/></FormRepresentation></WordForm>
<WordForm><feat att="grammaticalGender" val="commonGender"/><feat att="definiteness" val="indefinite"/><feat att="grammaticalNumber" val="plural"/><feat att="case" val="genitiveCase"/>
<FormRepresentation> <feat att="writtenForm" val="civiliseringers"/><feat att="inflectionalParadigm" val="MFG0016"/> <feat att="officiallyApproved" val="yes"/> <feat att="frequency" val="0.0"/></FormRepresentation></WordForm>
<WordForm><feat att="grammaticalGender" val="commonGender"/><feat att="definiteness" val="definite"/><feat att="grammaticalNumber" val="singular"/><feat att="case" val="unspecified"/>
<FormRepresentation> <feat att="writtenForm" val="civiliseringen"/><feat att="inflectionalParadigm" val="MFG0016"/> <feat att="officiallyApproved" val="yes"/> <feat att="frequency" val="0.0"/></FormRepresentation></WordForm>
<WordForm><feat att="grammaticalGender" val="commonGender"/><feat att="definiteness" val="definite"/><feat att="grammaticalNumber" val="singular"/><feat att="case" val="genitiveCase"/>
<FormRepresentation> <feat att="writtenForm" val="civiliseringens"/><feat att="inflectionalParadigm" val="MFG0016"/> <feat att="officiallyApproved" val="yes"/> <feat att="frequency" val="0.0"/></FormRepresentation></WordForm>
<WordForm><feat att="grammaticalGender" val="commonGender"/><feat att="definiteness" val="definite"/><feat att="grammaticalNumber" val="plural"/><feat att="case" val="unspecified"/>
<FormRepresentation> <feat att="writtenForm" val="civiliseringerne"/><feat att="inflectionalParadigm" val="MFG0016"/> <feat att="officiallyApproved" val="yes"/> <feat att="frequency" val="0.0"/></FormRepresentation></WordForm>
<WordForm><feat att="grammaticalGender" val="commonGender"/><feat att="definiteness" val="definite"/><feat att="grammaticalNumber" val="plural"/><feat att="case" val="genitiveCase"/>
<FormRepresentation> <feat att="writtenForm" val="civiliseringernes"/><feat att="inflectionalParadigm" val="MFG0016"/> <feat att="officiallyApproved" val="yes"/> <feat att="frequency" val="0.0"/></FormRepresentation></WordForm>
</LexicalEntry> 
<LexicalEntry><feat att="partOfSpeech" val="commonNoun"/> 
<feat att="id" val="GMU_CIVILIST_1"/> 
<feat att="morphologicalUnitId" val="CIVILIST"/> 
<feat att="originalSource" val="DDO"/> 
<feat att="independentWord" val="yes"/> 
<Lemma><FormRepresentation> <feat att="writtenForm" val="civilist"/> <feat att="officiallyApproved" val="yes"/> 
<feat att="joiningElement" val="nil"/> 
<feat att="joiningElementResult" val="civilist"/> 
</FormRepresentation> </Lemma> 
<WordForm><feat att="grammaticalGender" val="commonGender"/><feat att="definiteness" val="indefinite"/><feat att="grammaticalNumber" val="singular"/><feat att="case" val="unspecified"/>
<FormRepresentation> <feat att="writtenForm" val="civilist"/><feat att="inflectionalParadigm" val="MFG0016"/> <feat att="officiallyApproved" val="yes"/> <feat att="frequency" val=".1429"/></FormRepresentation></WordForm>
<WordForm><feat att="grammaticalGender" val="commonGender"/><feat att="definiteness" val="indefinite"/><feat att="grammaticalNumber" val="singular"/><feat att="case" val="genitiveCase"/>
<FormRepresentation> <feat att="writtenForm" val="civilists"/><feat att="inflectionalParadigm" val="MFG0016"/> <feat att="officiallyApproved" val="yes"/> <feat att="frequency" val="0.0"/></FormRepresentation></WordForm>
<WordForm><feat att="grammaticalGender" val="commonGender"/><feat att="definiteness" val="indefinite"/><feat att="grammaticalNumber" val="plural"/><feat att="case" val="unspecified"/>
<FormRepresentation> <feat att="writtenForm" val="civilister"/><feat att="inflectionalParadigm" val="MFG0016"/> <feat att="officiallyApproved" val="yes"/> <feat att="frequency" val=".1786"/></FormRepresentation></WordForm>
<WordForm><feat att="grammaticalGender" val="commonGender"/><feat att="definiteness" val="indefinite"/><feat att="grammaticalNumber" val="plural"/><feat att="case" val="genitiveCase"/>
<FormRepresentation> <feat att="writtenForm" val="civilisters"/><feat att="inflectionalParadigm" val="MFG0016"/> <feat att="officiallyApproved" val="yes"/> <feat att="frequency" val="0.0"/></FormRepresentation></WordForm>
<WordForm><feat att="grammaticalGender" val="commonGender"/><feat att="definiteness" val="definite"/><feat att="grammaticalNumber" val="singular"/><feat att="case" val="unspecified"/>
<FormRepresentation> <feat att="writtenForm" val="civilisten"/><feat att="inflectionalParadigm" val="MFG0016"/> <feat att="officiallyApproved" val="yes"/> <feat att="frequency" val=".0179"/></FormRepresentation></WordForm>
<WordForm><feat att="grammaticalGender" val="commonGender"/><feat att="definiteness" val="definite"/><feat att="grammaticalNumber" val="singular"/><feat att="case" val="genitiveCase"/>
<FormRepresentation> <feat att="writtenForm" val="civilistens"/><feat att="inflectionalParadigm" val="MFG0016"/> <feat att="officiallyApproved" val="yes"/> <feat att="frequency" val="0.0"/></FormRepresentation></WordForm>
<WordForm><feat att="grammaticalGender" val="commonGender"/><feat att="definiteness" val="definite"/><feat att="grammaticalNumber" val="plural"/><feat att="case" val="unspecified"/>
<FormRepresentation> <feat att="writtenForm" val="civilisterne"/><feat att="inflectionalParadigm" val="MFG0016"/> <feat att="officiallyApproved" val="yes"/> <feat att="frequency" val=".0536"/></FormRepresentation></WordForm>
<WordForm><feat att="grammaticalGender" val="commonGender"/><feat att="definiteness" val="definite"/><feat att="grammaticalNumber" val="plural"/><feat att="case" val="genitiveCase"/>
<FormRepresentation> <feat att="writtenForm" val="civilisternes"/><feat att="inflectionalParadigm" val="MFG0016"/> <feat att="officiallyApproved" val="yes"/> <feat att="frequency" val="0.0"/></FormRepresentation></WordForm>
</LexicalEntry> 
<LexicalEntry><feat att="partOfSpeech" val="commonNoun"/> 
<feat att="id" val="GMU_CIVILUNDERVISNING_1"/> 
<feat att="morphologicalUnitId" val="CIVILUNDERVISNING"/> 
<feat att="originalSource" val="DDO"/> 
<feat att="independentWord" val="yes"/> 
<feat att="decomposition" val="civil+undervisning"/> 
<Lemma><FormRepresentation> <feat att="writtenForm" val="civilundervisning"/> <feat att="officiallyApproved" val="yes"/> 
<feat att="joiningElement" val="Not analyzed"/> 
</FormRepresentation> </Lemma> 
<WordForm><feat att="grammaticalGender" val="commonGender"/><feat att="definiteness" val="indefinite"/><feat att="grammaticalNumber" val="singular"/><feat att="case" val="unspecified"/>
<FormRepresentation> <feat att="writtenForm" val="civilundervisning"/><feat att="inflectionalParadigm" val="MFG0220"/> <feat att="officiallyApproved" val="yes"/> <feat att="frequency" val=".0893"/></FormRepresentation></WordForm>
<WordForm><feat att="grammaticalGender" val="commonGender"/><feat att="definiteness" val="indefinite"/><feat att="grammaticalNumber" val="singular"/><feat att="case" val="genitiveCase"/>
<FormRepresentation> <feat att="writtenForm" val="civilundervisnings"/><feat att="inflectionalParadigm" val="MFG0220"/> <feat att="officiallyApproved" val="yes"/> <feat att="frequency" val="0.0"/></FormRepresentation></WordForm>
<WordForm><feat att="grammaticalGender" val="commonGender"/><feat att="definiteness" val="definite"/><feat att="grammaticalNumber" val="singular"/><feat att="case" val="unspecified"/>
<FormRepresentation> <feat att="writtenForm" val="civilundervisningen"/><feat att="inflectionalParadigm" val="MFG0220"/> <feat att="officiallyApproved" val="yes"/> <feat att="frequency" val=".1964"/></FormRepresentation></WordForm>
<WordForm><feat att="grammaticalGender" val="commonGender"/><feat att="definiteness" val="definite"/><feat att="grammaticalNumber" val="singular"/><feat att="case" val="genitiveCase"/>
<FormRepresentation> <feat att="writtenForm" val="civilundervisningens"/><feat att="inflectionalParadigm" val="MFG0220"/> <feat att="officiallyApproved" val="yes"/> <feat att="frequency" val=".0357"/></FormRepresentation></WordForm>
</LexicalEntry> 
<LexicalEntry><feat att="partOfSpeech" val="commonNoun"/> 
<feat att="id" val="GMU_CIVILØKONOM_1"/> 
<feat att="morphologicalUnitId" val="CIVILØKONOM"/> 
<feat att="originalSource" val="UKENDT"/> 
<feat att="independentWord" val="yes"/> 
<feat att="decomposition" val="civil+økonom"/> 
<Lemma><FormRepresentation> <feat att="writtenForm" val="civiløkonom"/> <feat att="officiallyApproved" val="yes"/> 
<feat att="joiningElement" val="nil"/> 
<feat att="joiningElementResult" val="civiløkonom"/> 
</FormRepresentation> </Lemma> 
<WordForm><feat att="grammaticalGender" val="commonGender"/><feat att="definiteness" val="indefinite"/><feat att="grammaticalNumber" val="singular"/><feat att="case" val="unspecified"/>
<FormRepresentation> <feat att="writtenForm" val="civiløkonom"/><feat att="inflectionalParadigm" val="MFG0016"/> <feat att="officiallyApproved" val="yes"/> <feat att="frequency" val="1.75"/></FormRepresentation></WordForm>
<WordForm><feat att="grammaticalGender" val="commonGender"/><feat att="definiteness" val="indefinite"/><feat att="grammaticalNumber" val="singular"/><feat att="case" val="genitiveCase"/>
<FormRepresentation> <feat att="writtenForm" val="civiløkonoms"/><feat att="inflectionalParadigm" val="MFG0016"/> <feat att="officiallyApproved" val="yes"/> <feat att="frequency" val="0.0"/></FormRepresentation></WordForm>
<WordForm><feat att="grammaticalGender" val="commonGender"/><feat att="definiteness" val="indefinite"/><feat att="grammaticalNumber" val="plural"/><feat att="case" val="unspecified"/>
<FormRepresentation> <feat att="writtenForm" val="civiløkonomer"/><feat att="inflectionalParadigm" val="MFG0016"/> <feat att="officiallyApproved" val="yes"/> <feat att="frequency" val=".1429"/></FormRepresentation></WordForm>
<WordForm><feat att="grammaticalGender" val="commonGender"/><feat att="definiteness" val="indefinite"/><feat att="grammaticalNumber" val="plural"/><feat att="case" val="genitiveCase"/>
<FormRepresentation> <feat att="writtenForm" val="civiløkonomers"/><feat att="inflectionalParadigm" val="MFG0016"/> <feat att="officiallyApproved" val="yes"/> <feat att="frequency" val=".0179"/></FormRepresentation></WordForm>
<WordForm><feat att="grammaticalGender" val="commonGender"/><feat att="definiteness" val="definite"/><feat att="grammaticalNumber" val="singular"/><feat att="case" val="unspecified"/>
<FormRepresentation> <feat att="writtenForm" val="civiløkonomen"/><feat att="inflectionalParadigm" val="MFG0016"/> <feat att="officiallyApproved" val="yes"/> <feat att="frequency" val=".0536"/></FormRepresentation></WordForm>
<WordForm><feat att="grammaticalGender" val="commonGender"/><feat att="definiteness" val="definite"/><feat att="grammaticalNumber" val="singular"/><feat att="case" val="genitiveCase"/>
<FormRepresentation> <feat att="writtenForm" val="civiløkonomens"/><feat att="inflectionalParadigm" val="MFG0016"/> <feat att="officiallyApproved" val="yes"/> <feat att="frequency" val="0.0"/></FormRepresentation></WordForm>
<WordForm><feat att="grammaticalGender" val="commonGender"/><feat att="definiteness" val="definite"/><feat att="grammaticalNumber" val="plural"/><feat att="case" val="unspecified"/>
<FormRepresentation> <feat att="writtenForm" val="civiløkonomerne"/><feat att="inflectionalParadigm" val="MFG0016"/> <feat att="officiallyApproved" val="yes"/> <feat att="frequency" val=".0536"/></FormRepresentation></WordForm>
<WordForm><feat att="grammaticalGender" val="commonGender"/><feat att="definiteness" val="definite"/><feat att="grammaticalNumber" val="plural"/><feat att="case" val="genitiveCase"/>
<FormRepresentation> <feat att="writtenForm" val="civiløkonomernes"/><feat att="inflectionalParadigm" val="MFG0016"/> <feat att="officiallyApproved" val="yes"/> <feat att="frequency" val=".0714"/></FormRepresentation></WordForm>
</LexicalEntry> 
<LexicalEntry><feat att="partOfSpeech" val="commonNoun"/> 
<feat att="id" val="GMU_CLAIRVOYANCE_1"/> 
<feat att="morphologicalUnitId" val="CLAIRVOYANCE"/> 
<feat att="originalSource" val="DDO"/> 
<feat att="independentWord" val="yes"/> 
<Lemma><FormRepresentation> <feat att="writtenForm" val="clairvoyance"/> <feat att="officiallyApproved" val="yes"/> 
<feat att="joiningElement" val="nil"/> 
<feat att="joiningElementResult" val="clairvoyance"/> 
</FormRepresentation> </Lemma> 
<WordForm><feat att="grammaticalGender" val="commonGender"/><feat att="definiteness" val="indefinite"/><feat att="grammaticalNumber" val="singular"/><feat att="case" val="unspecified"/>
<FormRepresentation> <feat att="writtenForm" val="clairvoyance"/><feat att="inflectionalParadigm" val="MFG0222"/> <feat att="officiallyApproved" val="yes"/> <feat att="frequency" val=".375"/></FormRepresentation></WordForm>
<WordForm><feat att="grammaticalGender" val="commonGender"/><feat att="definiteness" val="indefinite"/><feat att="grammaticalNumber" val="singular"/><feat att="case" val="genitiveCase"/>
<FormRepresentation> <feat att="writtenForm" val="clairvoyances"/><feat att="inflectionalParadigm" val="MFG0222"/> <feat att="officiallyApproved" val="yes"/> <feat att="frequency" val="0.0"/></FormRepresentation></WordForm>
<WordForm><feat att="grammaticalGender" val="commonGender"/><feat att="definiteness" val="definite"/><feat att="grammaticalNumber" val="singular"/><feat att="case" val="unspecified"/>
<FormRepresentation> <feat att="writtenForm" val="clairvoyancen"/><feat att="inflectionalParadigm" val="MFG0222"/> <feat att="officiallyApproved" val="yes"/> <feat att="frequency" val=".0179"/></FormRepresentation></WordForm>
<WordForm><feat att="grammaticalGender" val="commonGender"/><feat att="definiteness" val="definite"/><feat att="grammaticalNumber" val="singular"/><feat att="case" val="genitiveCase"/>
<FormRepresentation> <feat att="writtenForm" val="clairvoyancens"/><feat att="inflectionalParadigm" val="MFG0222"/> <feat att="officiallyApproved" val="yes"/> <feat att="frequency" val="0.0"/></FormRepresentation></WordForm>
</LexicalEntry> 
<LexicalEntry><feat att="partOfSpeech" val="commonNoun"/> 
<feat att="id" val="GMU_CLEARING_1"/> 
<feat att="morphologicalUnitId" val="CLEARING"/> 
<feat att="originalSource" val="DDO"/> 
<feat att="independentWord" val="yes"/> 
<Lemma><FormRepresentation> <feat att="writtenForm" val="clearing"/> <feat att="officiallyApproved" val="yes"/> 
<feat att="joiningElement" val="Not analyzed"/> 
</FormRepresentation> </Lemma> 
<WordForm><feat att="grammaticalGender" val="commonGender"/><feat att="definiteness" val="indefinite"/><feat att="grammaticalNumber" val="singular"/><feat att="case" val="unspecified"/>
<FormRepresentation> <feat att="writtenForm" val="clearing"/><feat att="inflectionalParadigm" val="MFG0016"/> <feat att="officiallyApproved" val="yes"/> <feat att="frequency" val=".0893"/></FormRepresentation></WordForm>
<WordForm><feat att="grammaticalGender" val="commonGender"/><feat att="definiteness" val="indefinite"/><feat att="grammaticalNumber" val="singular"/><feat att="case" val="genitiveCase"/>
<FormRepresentation> <feat att="writtenForm" val="clearings"/><feat att="inflectionalParadigm" val="MFG0016"/> <feat att="officiallyApproved" val="yes"/> <feat att="frequency" val="0.0"/></FormRepresentation></WordForm>
<WordForm><feat att="grammaticalGender" val="commonGender"/><feat att="definiteness" val="indefinite"/><feat att="grammaticalNumber" val="plural"/><feat att="case" val="unspecified"/>
<FormRepresentation> <feat att="writtenForm" val="clearinger"/><feat att="inflectionalParadigm" val="MFG0016"/> <feat att="officiallyApproved" val="yes"/> <feat att="frequency" val="0.0"/></FormRepresentation></WordForm>
<WordForm><feat att="grammaticalGender" val="commonGender"/><feat att="definiteness" val="indefinite"/><feat att="grammaticalNumber" val="plural"/><feat att="case" val="genitiveCase"/>
<FormRepresentation> <feat att="writtenForm" val="clearingers"/><feat att="inflectionalParadigm" val="MFG0016"/> <feat att="officiallyApproved" val="yes"/> <feat att="frequency" val="0.0"/></FormRepresentation></WordForm>
<WordForm><feat att="grammaticalGender" val="commonGender"/><feat att="definiteness" val="definite"/><feat att="grammaticalNumber" val="singular"/><feat att="case" val="unspecified"/>
<FormRepresentation> <feat att="writtenForm" val="clearingen"/><feat att="inflectionalParadigm" val="MFG0016"/> <feat att="officiallyApproved" val="yes"/> <feat att="frequency" val="0.0"/></FormRepresentation></WordForm>
<WordForm><feat att="grammaticalGender" val="commonGender"/><feat att="definiteness" val="definite"/><feat att="grammaticalNumber" val="singular"/><feat att="case" val="genitiveCase"/>
<FormRepresentation> <feat att="writtenForm" val="clearingens"/><feat att="inflectionalParadigm" val="MFG0016"/> <feat att="officiallyApproved" val="yes"/> <feat att="frequency" val="0.0"/></FormRepresentation></WordForm>
<WordForm><feat att="grammaticalGender" val="commonGender"/><feat att="definiteness" val="definite"/><feat att="grammaticalNumber" val="plural"/><feat att="case" val="unspecified"/>
<FormRepresentation> <feat att="writtenForm" val="clearingerne"/><feat att="inflectionalParadigm" val="MFG0016"/> <feat att="officiallyApproved" val="yes"/> <feat att="frequency" val="0.0"/></FormRepresentation></WordForm>
<WordForm><feat att="grammaticalGender" val="commonGender"/><feat att="definiteness" val="definite"/><feat att="grammaticalNumber" val="plural"/><feat att="case" val="genitiveCase"/>
<FormRepresentation> <feat att="writtenForm" val="clearingernes"/><feat att="inflectionalParadigm" val="MFG0016"/> <feat att="officiallyApproved" val="yes"/> <feat att="frequency" val="0.0"/></FormRepresentation></WordForm>
</LexicalEntry> 
<LexicalEntry><feat att="partOfSpeech" val="commonNoun"/> 
<feat att="id" val="GMU_CLOU_1"/> 
<feat att="morphologicalUnitId" val="CLOU"/> 
<feat att="originalSource" val="DDO"/> 
<feat att="independentWord" val="yes"/> 
<Lemma><FormRepresentation> <feat att="writtenForm" val="clou"/> <feat att="officiallyApproved" val="yes"/> 
<feat att="joiningElement" val="nil"/> 
<feat att="joiningElementResult" val="clou"/> 
</FormRepresentation> </Lemma> 
<WordForm><feat att="grammaticalGender" val="neuter"/><feat att="definiteness" val="indefinite"/><feat att="grammaticalNumber" val="singular"/><feat att="case" val="unspecified"/>
<FormRepresentation> <feat att="writtenForm" val="clou"/><feat att="inflectionalParadigm" val="MFG0044"/> <feat att="officiallyApproved" val="yes"/> <feat att="frequency" val=".625"/></FormRepresentation></WordForm>
<WordForm><feat att="grammaticalGender" val="neuter"/><feat att="definiteness" val="indefinite"/><feat att="grammaticalNumber" val="singular"/><feat att="case" val="genitiveCase"/>
<FormRepresentation> <feat att="writtenForm" val="clous"/><feat att="inflectionalParadigm" val="MFG0044"/> <feat att="officiallyApproved" val="yes"/> <feat att="frequency" val="0.0"/></FormRepresentation></WordForm>
<WordForm><feat att="grammaticalGender" val="neuter"/><feat att="definiteness" val="indefinite"/><feat att="grammaticalNumber" val="plural"/><feat att="case" val="unspecified"/>
<FormRepresentation> <feat att="writtenForm" val="clouer"/><feat att="inflectionalParadigm" val="MFG0044"/> <feat att="officiallyApproved" val="yes"/> <feat att="frequency" val="0.0"/></FormRepresentation></WordForm>
<WordForm><feat att="grammaticalGender" val="neuter"/><feat att="definiteness" val="indefinite"/><feat att="grammaticalNumber" val="plural"/><feat att="case" val="genitiveCase"/>
<FormRepresentation> <feat att="writtenForm" val="clouers"/><feat att="inflectionalParadigm" val="MFG0044"/> <feat att="officiallyApproved" val="yes"/> <feat att="frequency" val="0.0"/></FormRepresentation></WordForm>
<WordForm><feat att="grammaticalGender" val="neuter"/><feat att="definiteness" val="definite"/><feat att="grammaticalNumber" val="singular"/><feat att="case" val="unspecified"/>
<FormRepresentation> <feat att="writtenForm" val="clouet"/><feat att="inflectionalParadigm" val="MFG0044"/> <feat att="officiallyApproved" val="yes"/> <feat att="frequency" val=".0536"/></FormRepresentation></WordForm>
<WordForm><feat att="grammaticalGender" val="neuter"/><feat att="definiteness" val="definite"/><feat att="grammaticalNumber" val="singular"/><feat att="case" val="genitiveCase"/>
<FormRepresentation> <feat att="writtenForm" val="clouets"/><feat att="inflectionalParadigm" val="MFG0044"/> <feat att="officiallyApproved" val="yes"/> <feat att="frequency" val="0.0"/></FormRepresentation></WordForm>
<WordForm><feat att="grammaticalGender" val="neuter"/><feat att="definiteness" val="definite"/><feat att="grammaticalNumber" val="plural"/><feat att="case" val="unspecified"/>
<FormRepresentation> <feat att="writtenForm" val="clouerne"/><feat att="inflectionalParadigm" val="MFG0044"/> <feat att="officiallyApproved" val="yes"/> <feat att="frequency" val="0.0"/></FormRepresentation></WordForm>
<WordForm><feat att="grammaticalGender" val="neuter"/><feat att="definiteness" val="definite"/><feat att="grammaticalNumber" val="plural"/><feat att="case" val="genitiveCase"/>
<FormRepresentation> <feat att="writtenForm" val="clouernes"/><feat att="inflectionalParadigm" val="MFG0044"/> <feat att="officiallyApproved" val="yes"/> <feat att="frequency" val="0.0"/></FormRepresentation></WordForm>
</LexicalEntry> 
<LexicalEntry><feat att="partOfSpeech" val="commonNoun"/> 
<feat att="id" val="GMU_CLUSTER-PROBLEMATIK_1"/> 
<feat att="morphologicalUnitId" val="CLUSTER-PROBLEMATIK"/> 
<feat att="originalSource" val="EDB-KORPUS"/> 
<feat att="independentWord" val="yes"/> 
<feat att="decomposition" val="cluster+-+problematik"/> 
<Lemma><FormRepresentation> <feat att="writtenForm" val="cluster-problematik"/> <feat att="officiallyApproved" val="yes"/> 
<feat att="joiningElement" val="Not analyzed"/> 
</FormRepresentation> </Lemma> 
<WordForm><feat att="grammaticalGender" val="commonGender"/><feat att="definiteness" val="indefinite"/><feat att="grammaticalNumber" val="singular"/><feat att="case" val="unspecified"/>
<FormRepresentation> <feat att="writtenForm" val="cluster-problematik"/><feat att="inflectionalParadigm" val="MFG0062"/> <feat att="officiallyApproved" val="yes"/> <feat att="frequency" val="0.0"/></FormRepresentation></WordForm>
<WordForm><feat att="grammaticalGender" val="commonGender"/><feat att="definiteness" val="indefinite"/><feat att="grammaticalNumber" val="singular"/><feat att="case" val="genitiveCase"/>
<FormRepresentation> <feat att="writtenForm" val="cluster-problematiks"/><feat att="inflectionalParadigm" val="MFG0062"/> <feat att="officiallyApproved" val="yes"/> <feat att="frequency" val="0.0"/></FormRepresentation></WordForm>
<WordForm><feat att="grammaticalGender" val="commonGender"/><feat att="definiteness" val="indefinite"/><feat att="grammaticalNumber" val="plural"/><feat att="case" val="unspecified"/>
<FormRepresentation> <feat att="writtenForm" val="cluster-problematikker"/><feat att="inflectionalParadigm" val="MFG0062"/> <feat att="officiallyApproved" val="yes"/> <feat att="frequency" val="0.0"/></FormRepresentation></WordForm>
<WordForm><feat att="grammaticalGender" val="commonGender"/><feat att="definiteness" val="indefinite"/><feat att="grammaticalNumber" val="plural"/><feat att="case" val="genitiveCase"/>
<FormRepresentation> <feat att="writtenForm" val="cluster-problematikkers"/><feat att="inflectionalParadigm" val="MFG0062"/> <feat att="officiallyApproved" val="yes"/> <feat att="frequency" val="0.0"/></FormRepresentation></WordForm>
<WordForm><feat att="grammaticalGender" val="commonGender"/><feat att="definiteness" val="definite"/><feat att="grammaticalNumber" val="singular"/><feat att="case" val="unspecified"/>
<FormRepresentation> <feat att="writtenForm" val="cluster-problematikken"/><feat att="inflectionalParadigm" val="MFG0062"/> <feat att="officiallyApproved" val="yes"/> <feat att="frequency" val="0.0"/></FormRepresentation></WordForm>
<WordForm><feat att="grammaticalGender" val="commonGender"/><feat att="definiteness" val="definite"/><feat att="grammaticalNumber" val="singular"/><feat att="case" val="genitiveCase"/>
<FormRepresentation> <feat att="writtenForm" val="cluster-problematikkens"/><feat att="inflectionalParadigm" val="MFG0062"/> <feat att="officiallyApproved" val="yes"/> <feat att="frequency" val="0.0"/></FormRepresentation></WordForm>
<WordForm><feat att="grammaticalGender" val="commonGender"/><feat att="definiteness" val="definite"/><feat att="grammaticalNumber" val="plural"/><feat att="case" val="unspecified"/>
<FormRepresentation> <feat att="writtenForm" val="cluster-problematikkerne"/><feat att="inflectionalParadigm" val="MFG0062"/> <feat att="officiallyApproved" val="yes"/> <feat att="frequency" val="0.0"/></FormRepresentation></WordForm>
<WordForm><feat att="grammaticalGender" val="commonGender"/><feat att="definiteness" val="definite"/><feat att="grammaticalNumber" val="plural"/><feat att="case" val="genitiveCase"/>
<FormRepresentation> <feat att="writtenForm" val="cluster-problematikkernes"/><feat att="inflectionalParadigm" val="MFG0062"/> <feat att="officiallyApproved" val="yes"/> <feat att="frequency" val="0.0"/></FormRepresentation></WordForm>
</LexicalEntry> 
<LexicalEntry><feat att="partOfSpeech" val="commonNoun"/> 
<feat att="id" val="GMU_CLUSTER-STØRRELSE_1"/> 
<feat att="morphologicalUnitId" val="CLUSTER-STØRRELSE"/> 
<feat att="originalSource" val="EDB-KORPUS"/> 
<feat att="independentWord" val="yes"/> 
<feat att="decomposition" val="cluster+-+størrelse"/> 
<Lemma><FormRepresentation> <feat att="writtenForm" val="cluster-størrelse"/> <feat att="officiallyApproved" val="yes"/> 
<feat att="joiningElement" val="Not analyzed"/> 
</FormRepresentation> </Lemma> 
<WordForm><feat att="grammaticalGender" val="commonGender"/><feat att="definiteness" val="indefinite"/><feat att="grammaticalNumber" val="singular"/><feat att="case" val="unspecified"/>
<FormRepresentation> <feat att="writtenForm" val="cluster-størrelse"/><feat att="inflectionalParadigm" val="MFG0076"/> <feat att="officiallyApproved" val="yes"/> <feat att="frequency" val="0.0"/></FormRepresentation></WordForm>
<WordForm><feat att="grammaticalGender" val="commonGender"/><feat att="definiteness" val="indefinite"/><feat att="grammaticalNumber" val="singular"/><feat att="case" val="genitiveCase"/>
<FormRepresentation> <feat att="writtenForm" val="cluster-størrelses"/><feat att="inflectionalParadigm" val="MFG0076"/> <feat att="officiallyApproved" val="yes"/> <feat att="frequency" val="0.0"/></FormRepresentation></WordForm>
<WordForm><feat att="grammaticalGender" val="commonGender"/><feat att="definiteness" val="indefinite"/><feat att="grammaticalNumber" val="plural"/><feat att="case" val="unspecified"/>
<FormRepresentation> <feat att="writtenForm" val="cluster-størrelser"/><feat att="inflectionalParadigm" val="MFG0076"/> <feat att="officiallyApproved" val="yes"/> <feat att="frequency" val="0.0"/></FormRepresentation></WordForm>
<WordForm><feat att="grammaticalGender" val="commonGender"/><feat att="definiteness" val="indefinite"/><feat att="grammaticalNumber" val="plural"/><feat att="case" val="genitiveCase"/>
<FormRepresentation> <feat att="writtenForm" val="cluster-størrelsers"/><feat att="inflectionalParadigm" val="MFG0076"/> <feat att="officiallyApproved" val="yes"/> <feat att="frequency" val="0.0"/></FormRepresentation></WordForm>
<WordForm><feat att="grammaticalGender" val="commonGender"/><feat att="definiteness" val="definite"/><feat att="grammaticalNumber" val="singular"/><feat att="case" val="unspecified"/>
<FormRepresentation> <feat att="writtenForm" val="cluster-størrelsen"/><feat att="inflectionalParadigm" val="MFG0076"/> <feat att="officiallyApproved" val="yes"/> <feat att="frequency" val="0.0"/></FormRepresentation></WordForm>
<WordForm><feat att="grammaticalGender" val="commonGender"/><feat att="definiteness" val="definite"/><feat att="grammaticalNumber" val="singular"/><feat att="case" val="genitiveCase"/>
<FormRepresentation> <feat att="writtenForm" val="cluster-størrelsens"/><feat att="inflectionalParadigm" val="MFG0076"/> <feat att="officiallyApproved" val="yes"/> <feat att="frequency" val="0.0"/></FormRepresentation></WordForm>
<WordForm><feat att="grammaticalGender" val="commonGender"/><feat att="definiteness" val="definite"/><feat att="grammaticalNumber" val="plural"/><feat att="case" val="unspecified"/>
<FormRepresentation> <feat att="writtenForm" val="cluster-størrelserne"/><feat att="inflectionalParadigm" val="MFG0076"/> <feat att="officiallyApproved" val="yes"/> <feat att="frequency" val="0.0"/></FormRepresentation></WordForm>
<WordForm><feat att="grammaticalGender" val="commonGender"/><feat att="definiteness" val="definite"/><feat att="grammaticalNumber" val="plural"/><feat att="case" val="genitiveCase"/>
<FormRepresentation> <feat att="writtenForm" val="cluster-størrelsernes"/><feat att="inflectionalParadigm" val="MFG0076"/> <feat att="officiallyApproved" val="yes"/> <feat att="frequency" val="0.0"/></FormRepresentation></WordForm>
</LexicalEntry> 
<LexicalEntry><feat att="partOfSpeech" val="commonNoun"/> 
<feat att="id" val="GMU_COASTER_1"/> 
<feat att="morphologicalUnitId" val="COASTER"/> 
<feat att="originalSource" val="PAROLE"/> 
<feat att="independentWord" val="yes"/> 
<Lemma><FormRepresentation> <feat att="writtenForm" val="coaster"/> <feat att="officiallyApproved" val="yes"/> 
<feat att="joiningElement" val="nil"/> 
<feat att="joiningElementResult" val="coaster"/> 
</FormRepresentation> </Lemma> 
<WordForm><feat att="grammaticalGender" val="commonGender"/><feat att="definiteness" val="indefinite"/><feat att="grammaticalNumber" val="singular"/><feat att="case" val="unspecified"/>
<FormRepresentation> <feat att="writtenForm" val="coaster"/><feat att="inflectionalParadigm" val="MFG0015"/> <feat att="officiallyApproved" val="yes"/> <feat att="frequency" val="1.0714"/></FormRepresentation></WordForm>
<WordForm><feat att="grammaticalGender" val="commonGender"/><feat att="definiteness" val="indefinite"/><feat att="grammaticalNumber" val="singular"/><feat att="case" val="genitiveCase"/>
<FormRepresentation> <feat att="writtenForm" val="coasters"/><feat att="inflectionalParadigm" val="MFG0015"/> <feat att="officiallyApproved" val="yes"/> <feat att="frequency" val=".1071"/></FormRepresentation></WordForm>
<WordForm><feat att="grammaticalGender" val="commonGender"/><feat att="definiteness" val="indefinite"/><feat att="grammaticalNumber" val="plural"/><feat att="case" val="unspecified"/>
<FormRepresentation> <feat att="writtenForm" val="coastere"/><feat att="inflectionalParadigm" val="MFG0015"/> <feat att="officiallyApproved" val="yes"/> <feat att="frequency" val=".2143"/></FormRepresentation></WordForm>
<WordForm><feat att="grammaticalGender" val="commonGender"/><feat att="definiteness" val="indefinite"/><feat att="grammaticalNumber" val="plural"/><feat att="case" val="genitiveCase"/>
<FormRepresentation> <feat att="writtenForm" val="coasteres"/><feat att="inflectionalParadigm" val="MFG0015"/> <feat att="officiallyApproved" val="yes"/> <feat att="frequency" val="0.0"/></FormRepresentation></WordForm>
<WordForm><feat att="grammaticalGender" val="commonGender"/><feat att="definiteness" val="definite"/><feat att="grammaticalNumber" val="singular"/><feat att="case" val="unspecified"/>
<FormRepresentation> <feat att="writtenForm" val="coasteren"/><feat att="inflectionalParadigm" val="MFG0015"/> <feat att="officiallyApproved" val="yes"/> <feat att="frequency" val=".9643"/></FormRepresentation></WordForm>
<WordForm><feat att="grammaticalGender" val="commonGender"/><feat att="definiteness" val="definite"/><feat att="grammaticalNumber" val="singular"/><feat att="case" val="genitiveCase"/>
<FormRepresentation> <feat att="writtenForm" val="coasterens"/><feat att="inflectionalParadigm" val="MFG0015"/> <feat att="officiallyApproved" val="yes"/> <feat att="frequency" val=".1071"/></FormRepresentation></WordForm>
<WordForm><feat att="grammaticalGender" val="commonGender"/><feat att="definiteness" val="definite"/><feat att="grammaticalNumber" val="plural"/><feat att="case" val="unspecified"/>
<FormRepresentation> <feat att="writtenForm" val="coasterne"/><feat att="inflectionalParadigm" val="MFG0015"/> <feat att="officiallyApproved" val="yes"/> <feat att="frequency" val=".0179"/></FormRepresentation></WordForm>
<WordForm><feat att="grammaticalGender" val="commonGender"/><feat att="definiteness" val="definite"/><feat att="grammaticalNumber" val="plural"/><feat att="case" val="genitiveCase"/>
<FormRepresentation> <feat att="writtenForm" val="coasternes"/><feat att="inflectionalParadigm" val="MFG0015"/> <feat att="officiallyApproved" val="yes"/> <feat att="frequency" val="0.0"/></FormRepresentation></WordForm>
</LexicalEntry> 
<LexicalEntry><feat att="partOfSpeech" val="commonNoun"/> 
<feat att="id" val="GMU_COBALAMIN_1"/> 
<feat att="morphologicalUnitId" val="COBALAMIN"/> 
<feat att="originalSource" val="ONTOQUERY"/> 
<feat att="independentWord" val="yes"/> 
<Lemma><FormRepresentation> <feat att="writtenForm" val="cobalamin"/> <feat att="officiallyApproved" val="yes"/> 
<feat att="joiningElement" val="Not analyzed"/> 
</FormRepresentation> </Lemma> 
<WordForm><feat att="grammaticalGender" val="neuter"/><feat att="definiteness" val="indefinite"/><feat att="grammaticalNumber" val="singular"/><feat att="case" val="unspecified"/>
<FormRepresentation> <feat att="writtenForm" val="cobalamin"/><feat att="inflectionalParadigm" val="MFG0221"/> <feat att="officiallyApproved" val="yes"/> <feat att="frequency" val="0.0"/></FormRepresentation></WordForm>
<WordForm><feat att="grammaticalGender" val="neuter"/><feat att="definiteness" val="indefinite"/><feat att="grammaticalNumber" val="singular"/><feat att="case" val="genitiveCase"/>
<FormRepresentation> <feat att="writtenForm" val="cobalamins"/><feat att="inflectionalParadigm" val="MFG0221"/> <feat att="officiallyApproved" val="yes"/> <feat att="frequency" val="0.0"/></FormRepresentation></WordForm>
<WordForm><feat att="grammaticalGender" val="neuter"/><feat att="definiteness" val="definite"/><feat att="grammaticalNumber" val="singular"/><feat att="case" val="unspecified"/>
<FormRepresentation> <feat att="writtenForm" val="cobalaminet"/><feat att="inflectionalParadigm" val="MFG0221"/> <feat att="officiallyApproved" val="yes"/> <feat att="frequency" val="0.0"/></FormRepresentation></WordForm>
<WordForm><feat att="grammaticalGender" val="neuter"/><feat att="definiteness" val="definite"/><feat att="grammaticalNumber" val="singular"/><feat att="case" val="genitiveCase"/>
<FormRepresentation> <feat att="writtenForm" val="cobalaminets"/><feat att="inflectionalParadigm" val="MFG0221"/> <feat att="officiallyApproved" val="yes"/> <feat att="frequency" val="0.0"/></FormRepresentation></WordForm>
</LexicalEntry> 
<LexicalEntry><feat att="partOfSpeech" val="commonNoun"/> 
<feat att="id" val="GMU_COCKPIT_1"/> 
<feat att="morphologicalUnitId" val="COCKPIT"/> 
<feat att="originalSource" val="PAROLE"/> 
<feat att="independentWord" val="yes"/> 
<Lemma><FormRepresentation> <feat att="writtenForm" val="cockpit"/> <feat att="officiallyApproved" val="yes"/> 
<feat att="joiningElement" val="nil"/> 
<feat att="joiningElementResult" val="cockpit"/> 
</FormRepresentation> </Lemma> 
<WordForm><feat att="grammaticalGender" val="neuter"/><feat att="definiteness" val="indefinite"/><feat att="grammaticalNumber" val="singular"/><feat att="case" val="unspecified"/>
<FormRepresentation> <feat att="writtenForm" val="cockpit"/><feat att="inflectionalParadigm" val="MFG0100"/> <feat att="officiallyApproved" val="yes"/> <feat att="frequency" val=".8214"/></FormRepresentation></WordForm>
<WordForm><feat att="grammaticalGender" val="neuter"/><feat att="definiteness" val="indefinite"/><feat att="grammaticalNumber" val="singular"/><feat att="case" val="genitiveCase"/>
<FormRepresentation> <feat att="writtenForm" val="cockpits"/><feat att="inflectionalParadigm" val="MFG0100"/> <feat att="officiallyApproved" val="yes"/> <feat att="frequency" val=".0357"/></FormRepresentation></WordForm>
<WordForm><feat att="grammaticalGender" val="neuter"/><feat att="definiteness" val="indefinite"/><feat att="grammaticalNumber" val="plural"/><feat att="case" val="unspecified"/>
<FormRepresentation> <feat att="writtenForm" val="cockpitter"/><feat att="inflectionalParadigm" val="MFG0100"/> <feat att="officiallyApproved" val="yes"/> <feat att="frequency" val=".0179"/></FormRepresentation></WordForm>
<WordForm><feat att="grammaticalGender" val="neuter"/><feat att="definiteness" val="indefinite"/><feat att="grammaticalNumber" val="plural"/><feat att="case" val="genitiveCase"/>
<FormRepresentation> <feat att="writtenForm" val="cockpitters"/><feat att="inflectionalParadigm" val="MFG0100"/> <feat att="officiallyApproved" val="yes"/> <feat att="frequency" val="0.0"/></FormRepresentation></WordForm>
<WordForm><feat att="grammaticalGender" val="neuter"/><feat att="definiteness" val="definite"/><feat att="grammaticalNumber" val="singular"/><feat att="case" val="unspecified"/>
<FormRepresentation> <feat att="writtenForm" val="cockpittet"/><feat att="inflectionalParadigm" val="MFG0100"/> <feat att="officiallyApproved" val="yes"/> <feat att="frequency" val="2.25"/></FormRepresentation></WordForm>
<WordForm><feat att="grammaticalGender" val="neuter"/><feat att="definiteness" val="definite"/><feat att="grammaticalNumber" val="singular"/><feat att="case" val="genitiveCase"/>
<FormRepresentation> <feat att="writtenForm" val="cockpittets"/><feat att="inflectionalParadigm" val="MFG0100"/> <feat att="officiallyApproved" val="yes"/> <feat att="frequency" val=".0179"/></FormRepresentation></WordForm>
<WordForm><feat att="grammaticalGender" val="neuter"/><feat att="definiteness" val="definite"/><feat att="grammaticalNumber" val="plural"/><feat att="case" val="unspecified"/>
<FormRepresentation> <feat att="writtenForm" val="cockpitterne"/><feat att="inflectionalParadigm" val="MFG0100"/> <feat att="officiallyApproved" val="yes"/> <feat att="frequency" val="0.0"/></FormRepresentation></WordForm>
<WordForm><feat att="grammaticalGender" val="neuter"/><feat att="definiteness" val="definite"/><feat att="grammaticalNumber" val="plural"/><feat att="case" val="genitiveCase"/>
<FormRepresentation> <feat att="writtenForm" val="cockpitternes"/><feat att="inflectionalParadigm" val="MFG0100"/> <feat att="officiallyApproved" val="yes"/> <feat att="frequency" val="0.0"/></FormRepresentation></WordForm>
</LexicalEntry> 
<LexicalEntry><feat att="partOfSpeech" val="commonNoun"/> 
<feat att="id" val="GMU_COCKTAIL_1"/> 
<feat att="morphologicalUnitId" val="COCKTAIL"/> 
<feat att="originalSource" val="PAROLE"/> 
<feat att="independentWord" val="yes"/> 
<Lemma><FormRepresentation> <feat att="writtenForm" val="cocktail"/> <feat att="officiallyApproved" val="yes"/> 
<feat att="joiningElement" val="nil"/> 
<feat att="joiningElementResult" val="cocktail"/> 
</FormRepresentation> </Lemma> 
<WordForm><feat att="grammaticalGender" val="commonGender"/><feat att="definiteness" val="indefinite"/><feat att="grammaticalNumber" val="singular"/><feat att="case" val="unspecified"/>
<FormRepresentation> <feat att="writtenForm" val="cocktail"/><feat att="inflectionalParadigm" val="MFG0011,MFG0263"/> <feat att="officiallyApproved" val="yes"/> <feat att="frequency" val="3.1964"/></FormRepresentation></WordForm>
<WordForm><feat att="grammaticalGender" val="commonGender"/><feat att="definiteness" val="indefinite"/><feat att="grammaticalNumber" val="singular"/><feat att="case" val="genitiveCase"/>
<FormRepresentation> <feat att="writtenForm" val="cocktails"/><feat att="inflectionalParadigm" val="MFG0011,MFG0263"/> <feat att="officiallyApproved" val="yes"/> <feat att="frequency" val=".6071"/></FormRepresentation></WordForm>
<WordForm><feat att="grammaticalGender" val="commonGender"/><feat att="definiteness" val="indefinite"/><feat att="grammaticalNumber" val="plural"/><feat att="case" val="unspecified"/>
<FormRepresentation> <feat att="writtenForm" val="cocktails"/><feat att="inflectionalParadigm" val="MFG0263"/> <feat att="officiallyApproved" val="yes"/> <feat att="frequency" val=".6071"/></FormRepresentation><FormRepresentation> <feat att="writtenForm" val="cocktail"/><feat att="inflectionalParadigm" val="MFG0011"/> <feat att="officiallyApproved" val="yes"/> <feat att="frequency" val="3.1964"/></FormRepresentation></WordForm>
<WordForm><feat att="grammaticalGender" val="commonGender"/><feat att="definiteness" val="indefinite"/><feat att="grammaticalNumber" val="plural"/><feat att="case" val="genitiveCase"/>
<FormRepresentation> <feat att="writtenForm" val="cocktailses"/><feat att="inflectionalParadigm" val="MFG0263"/> <feat att="officiallyApproved" val="no"/> <feat att="frequency" val="0.0"/></FormRepresentation><FormRepresentation> <feat att="writtenForm" val="cocktails's"/><feat att="inflectionalParadigm" val="MFG0263"/> <feat att="officiallyApproved" val="no"/> <feat att="frequency" val="0.0"/></FormRepresentation><FormRepresentation> <feat att="writtenForm" val="cocktails'"/><feat att="inflectionalParadigm" val="MFG0263"/> <feat att="officiallyApproved" val="yes"/> <feat att="frequency" val=".0179"/></FormRepresentation><FormRepresentation> <feat att="writtenForm" val="cocktails"/><feat att="inflectionalParadigm" val="MFG0011"/> <feat att="officiallyApproved" val="yes"/> <feat att="frequency" val=".6071"/></FormRepresentation></WordForm>
<WordForm><feat att="grammaticalGender" val="commonGender"/><feat att="definiteness" val="definite"/><feat att="grammaticalNumber" val="singular"/><feat att="case" val="unspecified"/>
<FormRepresentation> <feat att="writtenForm" val="cocktailen"/><feat att="inflectionalParadigm" val="MFG0011,MFG0263"/> <feat att="officiallyApproved" val="yes"/> <feat att="frequency" val=".0536"/></FormRepresentation></WordForm>
<WordForm><feat att="grammaticalGender" val="commonGender"/><feat att="definiteness" val="definite"/><feat att="grammaticalNumber" val="singular"/><feat att="case" val="genitiveCase"/>
<FormRepresentation> <feat att="writtenForm" val="cocktailens"/><feat att="inflectionalParadigm" val="MFG0011,MFG0263"/> <feat att="officiallyApproved" val="yes"/> <feat att="frequency" val="0.0"/></FormRepresentation></WordForm>
<WordForm><feat att="grammaticalGender" val="commonGender"/><feat att="definiteness" val="definite"/><feat att="grammaticalNumber" val="plural"/><feat att="case" val="unspecified"/>
<FormRepresentation> <feat att="writtenForm" val="cocktailene"/><feat att="inflectionalParadigm" val="MFG0011,MFG0263"/> <feat att="officiallyApproved" val="yes"/> <feat att="frequency" val="0.0"/></FormRepresentation></WordForm>
<WordForm><feat att="grammaticalGender" val="commonGender"/><feat att="definiteness" val="definite"/><feat att="grammaticalNumber" val="plural"/><feat att="case" val="genitiveCase"/>
<FormRepresentation> <feat att="writtenForm" val="cocktailenes"/><feat att="inflectionalParadigm" val="MFG0011,MFG0263"/> <feat att="officiallyApproved" val="yes"/> <feat att="frequency" val="0.0"/></FormRepresentation></WordForm>
</LexicalEntry> 
<LexicalEntry><feat att="partOfSpeech" val="commonNoun"/> 
<feat att="id" val="GMU_COCKTAILBÆR_1"/> 
<feat att="morphologicalUnitId" val="COCKTAILBÆR"/> 
<feat att="originalSource" val="DDO"/> 
<feat att="independentWord" val="yes"/> 
<feat att="decomposition" val="cocktail+bær"/> 
<Lemma><FormRepresentation> <feat att="writtenForm" val="cocktailbær"/> <feat att="officiallyApproved" val="yes"/> 
<feat att="joiningElement" val="Not analyzed"/> 
</FormRepresentation> </Lemma> 
<WordForm><feat att="grammaticalGender" val="neuter"/><feat att="definiteness" val="indefinite"/><feat att="grammaticalNumber" val="singular"/><feat att="case" val="unspecified"/>
<FormRepresentation> <feat att="writtenForm" val="cocktailbær"/><feat att="inflectionalParadigm" val="MFG0090"/> <feat att="officiallyApproved" val="yes"/> <feat att="frequency" val=".3036"/></FormRepresentation></WordForm>
<WordForm><feat att="grammaticalGender" val="neuter"/><feat att="definiteness" val="indefinite"/><feat att="grammaticalNumber" val="singular"/><feat att="case" val="genitiveCase"/>
<FormRepresentation> <feat att="writtenForm" val="cocktailbærs"/><feat att="inflectionalParadigm" val="MFG0090"/> <feat att="officiallyApproved" val="yes"/> <feat att="frequency" val="0.0"/></FormRepresentation></WordForm>
<WordForm><feat att="grammaticalGender" val="neuter"/><feat att="definiteness" val="indefinite"/><feat att="grammaticalNumber" val="plural"/><feat att="case" val="unspecified"/>
<FormRepresentation> <feat att="writtenForm" val="cocktailbær"/><feat att="inflectionalParadigm" val="MFG0090"/> <feat att="officiallyApproved" val="yes"/> <feat att="frequency" val=".3036"/></FormRepresentation></WordForm>
<WordForm><feat att="grammaticalGender" val="neuter"/><feat att="definiteness" val="indefinite"/><feat att="grammaticalNumber" val="plural"/><feat att="case" val="genitiveCase"/>
<FormRepresentation> <feat att="writtenForm" val="cocktailbærs"/><feat att="inflectionalParadigm" val="MFG0090"/> <feat att="officiallyApproved" val="yes"/> <feat att="frequency" val="0.0"/></FormRepresentation></WordForm>
<WordForm><feat att="grammaticalGender" val="neuter"/><feat att="definiteness" val="definite"/><feat att="grammaticalNumber" val="singular"/><feat att="case" val="unspecified"/>
<FormRepresentation> <feat att="writtenForm" val="cocktailbærret"/><feat att="inflectionalParadigm" val="MFG0090"/> <feat att="officiallyApproved" val="yes"/> <feat att="frequency" val=".0179"/></FormRepresentation></WordForm>
<WordForm><feat att="grammaticalGender" val="neuter"/><feat att="definiteness" val="definite"/><feat att="grammaticalNumber" val="singular"/><feat att="case" val="genitiveCase"/>
<FormRepresentation> <feat att="writtenForm" val="cocktailbærrets"/><feat att="inflectionalParadigm" val="MFG0090"/> <feat att="officiallyApproved" val="yes"/> <feat att="frequency" val="0.0"/></FormRepresentation></WordForm>
<WordForm><feat att="grammaticalGender" val="neuter"/><feat att="definiteness" val="definite"/><feat att="grammaticalNumber" val="plural"/><feat att="case" val="unspecified"/>
<FormRepresentation> <feat att="writtenForm" val="cocktailbærrene"/><feat att="inflectionalParadigm" val="MFG0090"/> <feat att="officiallyApproved" val="yes"/> <feat att="frequency" val="0.0"/></FormRepresentation></WordForm>
<WordForm><feat att="grammaticalGender" val="neuter"/><feat att="definiteness" val="definite"/><feat att="grammaticalNumber" val="plural"/><feat att="case" val="genitiveCase"/>
<FormRepresentation> <feat att="writtenForm" val="cocktailbærrenes"/><feat att="inflectionalParadigm" val="MFG0090"/> <feat att="officiallyApproved" val="yes"/> <feat att="frequency" val="0.0"/></FormRepresentation></WordForm>
</LexicalEntry> 
<LexicalEntry><feat att="partOfSpeech" val="commonNoun"/> 
<feat att="id" val="GMU_COCKTAILPARTY_1"/> 
<feat att="morphologicalUnitId" val="COCKTAILPARTY"/> 
<feat att="originalSource" val="PAROLE"/> 
<feat att="independentWord" val="yes"/> 
<feat att="decomposition" val="cocktail+party"/> 
<Lemma><FormRepresentation> <feat att="writtenForm" val="cocktailparty"/> <feat att="officiallyApproved" val="yes"/> 
<feat att="joiningElement" val="nil"/> 
<feat att="joiningElementResult" val="cocktailparty"/> 
</FormRepresentation> </Lemma> 
<WordForm><feat att="grammaticalGender" val="neuter"/><feat att="definiteness" val="indefinite"/><feat att="grammaticalNumber" val="singular"/><feat att="case" val="unspecified"/>
<FormRepresentation> <feat att="writtenForm" val="cocktailparty"/><feat att="inflectionalParadigm" val="MFG0044,MFG0427"/> <feat att="officiallyApproved" val="yes"/> <feat att="frequency" val=".0893"/></FormRepresentation></WordForm>
<WordForm><feat att="grammaticalGender" val="neuter"/><feat att="definiteness" val="indefinite"/><feat att="grammaticalNumber" val="singular"/><feat att="case" val="genitiveCase"/>
<FormRepresentation> <feat att="writtenForm" val="cocktailpartys"/><feat att="inflectionalParadigm" val="MFG0044,MFG0427"/> <feat att="officiallyApproved" val="yes"/> <feat att="frequency" val=".0179"/></FormRepresentation></WordForm>
<WordForm><feat att="grammaticalGender" val="neuter"/><feat att="definiteness" val="indefinite"/><feat att="grammaticalNumber" val="plural"/><feat att="case" val="unspecified"/>
<FormRepresentation> <feat att="writtenForm" val="cocktailpartyer"/><feat att="inflectionalParadigm" val="MFG0044"/> <feat att="officiallyApproved" val="yes"/> <feat att="frequency" val="0.0"/></FormRepresentation><FormRepresentation> <feat att="writtenForm" val="cocktailparties"/><feat att="inflectionalParadigm" val="MFG0427"/> <feat att="officiallyApproved" val="yes"/> <feat att="frequency" val=".0179"/></FormRepresentation></WordForm>
<WordForm><feat att="grammaticalGender" val="neuter"/><feat att="definiteness" val="indefinite"/><feat att="grammaticalNumber" val="plural"/><feat att="case" val="genitiveCase"/>
<FormRepresentation> <feat att="writtenForm" val="cocktailpartyers"/><feat att="inflectionalParadigm" val="MFG0044"/> <feat att="officiallyApproved" val="yes"/> <feat att="frequency" val="0.0"/></FormRepresentation><FormRepresentation> <feat att="writtenForm" val="cocktailpartieses"/><feat att="inflectionalParadigm" val="MFG0427"/> <feat att="officiallyApproved" val="no"/> <feat att="frequency" val="0.0"/></FormRepresentation><FormRepresentation> <feat att="writtenForm" val="cocktailparties'"/><feat att="inflectionalParadigm" val="MFG0427"/> <feat att="officiallyApproved" val="yes"/> <feat att="frequency" val="0.0"/></FormRepresentation></WordForm>
<WordForm><feat att="grammaticalGender" val="neuter"/><feat att="definiteness" val="definite"/><feat att="grammaticalNumber" val="singular"/><feat att="case" val="unspecified"/>
<FormRepresentation> <feat att="writtenForm" val="cocktailpartyet"/><feat att="inflectionalParadigm" val="MFG0044,MFG0427"/> <feat att="officiallyApproved" val="yes"/> <feat att="frequency" val="0.0"/></FormRepresentation></WordForm>
<WordForm><feat att="grammaticalGender" val="neuter"/><feat att="definiteness" val="definite"/><feat att="grammaticalNumber" val="singular"/><feat att="case" val="genitiveCase"/>
<FormRepresentation> <feat att="writtenForm" val="cocktailpartyets"/><feat att="inflectionalParadigm" val="MFG0044,MFG0427"/> <feat att="officiallyApproved" val="yes"/> <feat att="frequency" val="0.0"/></FormRepresentation></WordForm>
<WordForm><feat att="grammaticalGender" val="neuter"/><feat att="definiteness" val="definite"/><feat att="grammaticalNumber" val="plural"/><feat att="case" val="unspecified"/>
<FormRepresentation> <feat att="writtenForm" val="cocktailpartyerne"/><feat att="inflectionalParadigm" val="MFG0044,MFG0427"/> <feat att="officiallyApproved" val="yes"/> <feat att="frequency" val="0.0"/></FormRepresentation></WordForm>
<WordForm><feat att="grammaticalGender" val="neuter"/><feat att="definiteness" val="definite"/><feat att="grammaticalNumber" val="plural"/><feat att="case" val="genitiveCase"/>
<FormRepresentation> <feat att="writtenForm" val="cocktailpartyernes"/><feat att="inflectionalParadigm" val="MFG0044,MFG0427"/> <feat att="officiallyApproved" val="yes"/> <feat att="frequency" val="0.0"/></FormRepresentation></WordForm>
</LexicalEntry> 
<LexicalEntry><feat att="partOfSpeech" val="commonNoun"/> 
<feat att="id" val="GMU_COCKTAILPØLSE_1"/> 
<feat att="morphologicalUnitId" val="COCKTAILPØLSE"/> 
<feat att="originalSource" val="DDO"/> 
<feat att="independentWord" val="yes"/> 
<feat att="decomposition" val="cocktail+pølse"/> 
<Lemma><FormRepresentation> <feat att="writtenForm" val="cocktailpølse"/> <feat att="officiallyApproved" val="yes"/> 
<feat att="joiningElement" val="Not analyzed"/> 
</FormRepresentation> </Lemma> 
<WordForm><feat att="grammaticalGender" val="commonGender"/><feat att="definiteness" val="indefinite"/><feat att="grammaticalNumber" val="singular"/><feat att="case" val="unspecified"/>
<FormRepresentation> <feat att="writtenForm" val="cocktailpølse"/><feat att="inflectionalParadigm" val="MFG0076"/> <feat att="officiallyApproved" val="yes"/> <feat att="frequency" val=".0357"/></FormRepresentation></WordForm>
<WordForm><feat att="grammaticalGender" val="commonGender"/><feat att="definiteness" val="indefinite"/><feat att="grammaticalNumber" val="singular"/><feat att="case" val="genitiveCase"/>
<FormRepresentation> <feat att="writtenForm" val="cocktailpølses"/><feat att="inflectionalParadigm" val="MFG0076"/> <feat att="officiallyApproved" val="yes"/> <feat att="frequency" val="0.0"/></FormRepresentation></WordForm>
<WordForm><feat att="grammaticalGender" val="commonGender"/><feat att="definiteness" val="indefinite"/><feat att="grammaticalNumber" val="plural"/><feat att="case" val="unspecified"/>
<FormRepresentation> <feat att="writtenForm" val="cocktailpølser"/><feat att="inflectionalParadigm" val="MFG0076"/> <feat att="officiallyApproved" val="yes"/> <feat att="frequency" val=".125"/></FormRepresentation></WordForm>
<WordForm><feat att="grammaticalGender" val="commonGender"/><feat att="definiteness" val="indefinite"/><feat att="grammaticalNumber" val="plural"/><feat att="case" val="genitiveCase"/>
<FormRepresentation> <feat att="writtenForm" val="cocktailpølsers"/><feat att="inflectionalParadigm" val="MFG0076"/> <feat att="officiallyApproved" val="yes"/> <feat att="frequency" val="0.0"/></FormRepresentation></WordForm>
<WordForm><feat att="grammaticalGender" val="commonGender"/><feat att="definiteness" val="definite"/><feat att="grammaticalNumber" val="singular"/><feat att="case" val="unspecified"/>
<FormRepresentation> <feat att="writtenForm" val="cocktailpølsen"/><feat att="inflectionalParadigm" val="MFG0076"/> <feat att="officiallyApproved" val="yes"/> <feat att="frequency" val="0.0"/></FormRepresentation></WordForm>
<WordForm><feat att="grammaticalGender" val="commonGender"/><feat att="definiteness" val="definite"/><feat att="grammaticalNumber" val="singular"/><feat att="case" val="genitiveCase"/>
<FormRepresentation> <feat att="writtenForm" val="cocktailpølsens"/><feat att="inflectionalParadigm" val="MFG0076"/> <feat att="officiallyApproved" val="yes"/> <feat att="frequency" val="0.0"/></FormRepresentation></WordForm>
<WordForm><feat att="grammaticalGender" val="commonGender"/><feat att="definiteness" val="definite"/><feat att="grammaticalNumber" val="plural"/><feat att="case" val="unspecified"/>
<FormRepresentation> <feat att="writtenForm" val="cocktailpølserne"/><feat att="inflectionalParadigm" val="MFG0076"/> <feat att="officiallyApproved" val="yes"/> <feat att="frequency" val="0.0"/></FormRepresentation></WordForm>
<WordForm><feat att="grammaticalGender" val="commonGender"/><feat att="definiteness" val="definite"/><feat att="grammaticalNumber" val="plural"/><feat att="case" val="genitiveCase"/>
<FormRepresentation> <feat att="writtenForm" val="cocktailpølsernes"/><feat att="inflectionalParadigm" val="MFG0076"/> <feat att="officiallyApproved" val="yes"/> <feat att="frequency" val="0.0"/></FormRepresentation></WordForm>
</LexicalEntry> 
<LexicalEntry><feat att="partOfSpeech" val="commonNoun"/> 
<feat att="id" val="GMU_CODA_1"/> 
<feat att="morphologicalUnitId" val="CODA"/> 
<feat att="originalSource" val="DDO"/> 
<feat att="independentWord" val="yes"/> 
<Lemma><FormRepresentation> <feat att="writtenForm" val="coda"/> <feat att="officiallyApproved" val="yes"/> 
<feat att="joiningElement" val="nil"/> 
<feat att="joiningElementResult" val="coda"/> 
</FormRepresentation> </Lemma> 
<WordForm><feat att="grammaticalGender" val="commonGender"/><feat att="definiteness" val="indefinite"/><feat att="grammaticalNumber" val="singular"/><feat att="case" val="unspecified"/>
<FormRepresentation> <feat att="writtenForm" val="coda"/><feat att="inflectionalParadigm" val="MFG0016"/> <feat att="officiallyApproved" val="yes"/> <feat att="frequency" val=".0357"/></FormRepresentation></WordForm>
<WordForm><feat att="grammaticalGender" val="commonGender"/><feat att="definiteness" val="indefinite"/><feat att="grammaticalNumber" val="singular"/><feat att="case" val="genitiveCase"/>
<FormRepresentation> <feat att="writtenForm" val="codas"/><feat att="inflectionalParadigm" val="MFG0016"/> <feat att="officiallyApproved" val="yes"/> <feat att="frequency" val="0.0"/></FormRepresentation></WordForm>
<WordForm><feat att="grammaticalGender" val="commonGender"/><feat att="definiteness" val="indefinite"/><feat att="grammaticalNumber" val="plural"/><feat att="case" val="unspecified"/>
<FormRepresentation> <feat att="writtenForm" val="codaer"/><feat att="inflectionalParadigm" val="MFG0016"/> <feat att="officiallyApproved" val="yes"/> <feat att="frequency" val="0.0"/></FormRepresentation></WordForm>
<WordForm><feat att="grammaticalGender" val="commonGender"/><feat att="definiteness" val="indefinite"/><feat att="grammaticalNumber" val="plural"/><feat att="case" val="genitiveCase"/>
<FormRepresentation> <feat att="writtenForm" val="codaers"/><feat att="inflectionalParadigm" val="MFG0016"/> <feat att="officiallyApproved" val="yes"/> <feat att="frequency" val="0.0"/></FormRepresentation></WordForm>
<WordForm><feat att="grammaticalGender" val="commonGender"/><feat att="definiteness" val="definite"/><feat att="grammaticalNumber" val="singular"/><feat att="case" val="unspecified"/>
<FormRepresentation> <feat att="writtenForm" val="codaen"/><feat att="inflectionalParadigm" val="MFG0016"/> <feat att="officiallyApproved" val="yes"/> <feat att="frequency" val="0.0"/></FormRepresentation></WordForm>
<WordForm><feat att="grammaticalGender" val="commonGender"/><feat att="definiteness" val="definite"/><feat att="grammaticalNumber" val="singular"/><feat att="case" val="genitiveCase"/>
<FormRepresentation> <feat att="writtenForm" val="codaens"/><feat att="inflectionalParadigm" val="MFG0016"/> <feat att="officiallyApproved" val="yes"/> <feat att="frequency" val="0.0"/></FormRepresentation></WordForm>
<WordForm><feat att="grammaticalGender" val="commonGender"/><feat att="definiteness" val="definite"/><feat att="grammaticalNumber" val="plural"/><feat att="case" val="unspecified"/>
<FormRepresentation> <feat att="writtenForm" val="codaerne"/><feat att="inflectionalParadigm" val="MFG0016"/> <feat att="officiallyApproved" val="yes"/> <feat att="frequency" val="0.0"/></FormRepresentation></WordForm>
<WordForm><feat att="grammaticalGender" val="commonGender"/><feat att="definiteness" val="definite"/><feat att="grammaticalNumber" val="plural"/><feat att="case" val="genitiveCase"/>
<FormRepresentation> <feat att="writtenForm" val="codaernes"/><feat att="inflectionalParadigm" val="MFG0016"/> <feat att="officiallyApproved" val="yes"/> <feat att="frequency" val="0.0"/></FormRepresentation></WordForm>
</LexicalEntry> 
<LexicalEntry><feat att="partOfSpeech" val="commonNoun"/> 
<feat att="id" val="GMU_CODRIVER_1"/> 
<feat att="morphologicalUnitId" val="CODRIVER"/> 
<feat att="originalSource" val="DDO"/> 
<feat att="independentWord" val="yes"/> 
<Lemma><FormRepresentation> <feat att="writtenForm" val="codriver"/> <feat att="officiallyApproved" val="yes"/> 
<feat att="joiningElement" val="nil"/> 
<feat att="joiningElementResult" val="codriver"/> 
</FormRepresentation> </Lemma> 
<WordForm><feat att="grammaticalGender" val="commonGender"/><feat att="definiteness" val="indefinite"/><feat att="grammaticalNumber" val="singular"/><feat att="case" val="unspecified"/>
<FormRepresentation> <feat att="writtenForm" val="codriver"/><feat att="inflectionalParadigm" val="MFG0015"/> <feat att="officiallyApproved" val="yes"/> <feat att="frequency" val=".0893"/></FormRepresentation></WordForm>
<WordForm><feat att="grammaticalGender" val="commonGender"/><feat att="definiteness" val="indefinite"/><feat att="grammaticalNumber" val="singular"/><feat att="case" val="genitiveCase"/>
<FormRepresentation> <feat att="writtenForm" val="codrivers"/><feat att="inflectionalParadigm" val="MFG0015"/> <feat att="officiallyApproved" val="yes"/> <feat att="frequency" val="0.0"/></FormRepresentation></WordForm>
<WordForm><feat att="grammaticalGender" val="commonGender"/><feat att="definiteness" val="indefinite"/><feat att="grammaticalNumber" val="plural"/><feat att="case" val="unspecified"/>
<FormRepresentation> <feat att="writtenForm" val="codrivere"/><feat att="inflectionalParadigm" val="MFG0015"/> <feat att="officiallyApproved" val="yes"/> <feat att="frequency" val=".0179"/></FormRepresentation></WordForm>
<WordForm><feat att="grammaticalGender" val="commonGender"/><feat att="definiteness" val="indefinite"/><feat att="grammaticalNumber" val="plural"/><feat att="case" val="genitiveCase"/>
<FormRepresentation> <feat att="writtenForm" val="codriveres"/><feat att="inflectionalParadigm" val="MFG0015"/> <feat att="officiallyApproved" val="yes"/> <feat att="frequency" val="0.0"/></FormRepresentation></WordForm>
<WordForm><feat att="grammaticalGender" val="commonGender"/><feat att="definiteness" val="definite"/><feat att="grammaticalNumber" val="singular"/><feat att="case" val="unspecified"/>
<FormRepresentation> <feat att="writtenForm" val="codriveren"/><feat att="inflectionalParadigm" val="MFG0015"/> <feat att="officiallyApproved" val="yes"/> <feat att="frequency" val=".0893"/></FormRepresentation></WordForm>
<WordForm><feat att="grammaticalGender" val="commonGender"/><feat att="definiteness" val="definite"/><feat att="grammaticalNumber" val="singular"/><feat att="case" val="genitiveCase"/>
<FormRepresentation> <feat att="writtenForm" val="codriverens"/><feat att="inflectionalParadigm" val="MFG0015"/> <feat att="officiallyApproved" val="yes"/> <feat att="frequency" val="0.0"/></FormRepresentation></WordForm>
<WordForm><feat att="grammaticalGender" val="commonGender"/><feat att="definiteness" val="definite"/><feat att="grammaticalNumber" val="plural"/><feat att="case" val="unspecified"/>
<FormRepresentation> <feat att="writtenForm" val="codriverne"/><feat att="inflectionalParadigm" val="MFG0015"/> <feat att="officiallyApproved" val="yes"/> <feat att="frequency" val="0.0"/></FormRepresentation></WordForm>
<WordForm><feat att="grammaticalGender" val="commonGender"/><feat att="definiteness" val="definite"/><feat att="grammaticalNumber" val="plural"/><feat att="case" val="genitiveCase"/>
<FormRepresentation> <feat att="writtenForm" val="codrivernes"/><feat att="inflectionalParadigm" val="MFG0015"/> <feat att="officiallyApproved" val="yes"/> <feat att="frequency" val="0.0"/></FormRepresentation></WordForm>
</LexicalEntry> 
<LexicalEntry><feat att="partOfSpeech" val="commonNoun"/> 
<feat att="id" val="GMU_COENZYM_1"/> 
<feat att="morphologicalUnitId" val="COENZYM"/> 
<feat att="originalSource" val="ONTOQUERY"/> 
<feat att="independentWord" val="yes"/> 
<feat att="decomposition" val="co+enzym"/> 
<Lemma><FormRepresentation> <feat att="writtenForm" val="coenzym"/> <feat att="officiallyApproved" val="yes"/> 
<feat att="joiningElement" val="Not analyzed"/> 
</FormRepresentation> </Lemma> 
<WordForm><feat att="grammaticalGender" val="neuter"/><feat att="definiteness" val="indefinite"/><feat att="grammaticalNumber" val="singular"/><feat att="case" val="unspecified"/>
<FormRepresentation> <feat att="writtenForm" val="coenzym"/><feat att="inflectionalParadigm" val="MFG0044"/> <feat att="officiallyApproved" val="yes"/> <feat att="frequency" val=".0536"/></FormRepresentation></WordForm>
<WordForm><feat att="grammaticalGender" val="neuter"/><feat att="definiteness" val="indefinite"/><feat att="grammaticalNumber" val="singular"/><feat att="case" val="genitiveCase"/>
<FormRepresentation> <feat att="writtenForm" val="coenzyms"/><feat att="inflectionalParadigm" val="MFG0044"/> <feat att="officiallyApproved" val="yes"/> <feat att="frequency" val="0.0"/></FormRepresentation></WordForm>
<WordForm><feat att="grammaticalGender" val="neuter"/><feat att="definiteness" val="indefinite"/><feat att="grammaticalNumber" val="plural"/><feat att="case" val="unspecified"/>
<FormRepresentation> <feat att="writtenForm" val="coenzymer"/><feat att="inflectionalParadigm" val="MFG0044"/> <feat att="officiallyApproved" val="yes"/> <feat att="frequency" val=".0179"/></FormRepresentation></WordForm>
<WordForm><feat att="grammaticalGender" val="neuter"/><feat att="definiteness" val="indefinite"/><feat att="grammaticalNumber" val="plural"/><feat att="case" val="genitiveCase"/>
<FormRepresentation> <feat att="writtenForm" val="coenzymers"/><feat att="inflectionalParadigm" val="MFG0044"/> <feat att="officiallyApproved" val="yes"/> <feat att="frequency" val="0.0"/></FormRepresentation></WordForm>
<WordForm><feat att="grammaticalGender" val="neuter"/><feat att="definiteness" val="definite"/><feat att="grammaticalNumber" val="singular"/><feat att="case" val="unspecified"/>
<FormRepresentation> <feat att="writtenForm" val="coenzymet"/><feat att="inflectionalParadigm" val="MFG0044"/> <feat att="officiallyApproved" val="yes"/> <feat att="frequency" val="0.0"/></FormRepresentation></WordForm>
<WordForm><feat att="grammaticalGender" val="neuter"/><feat att="definiteness" val="definite"/><feat att="grammaticalNumber" val="singular"/><feat att="case" val="genitiveCase"/>
<FormRepresentation> <feat att="writtenForm" val="coenzymets"/><feat att="inflectionalParadigm" val="MFG0044"/> <feat att="officiallyApproved" val="yes"/> <feat att="frequency" val="0.0"/></FormRepresentation></WordForm>
<WordForm><feat att="grammaticalGender" val="neuter"/><feat att="definiteness" val="definite"/><feat att="grammaticalNumber" val="plural"/><feat att="case" val="unspecified"/>
<FormRepresentation> <feat att="writtenForm" val="coenzymerne"/><feat att="inflectionalParadigm" val="MFG0044"/> <feat att="officiallyApproved" val="yes"/> <feat att="frequency" val="0.0"/></FormRepresentation></WordForm>
<WordForm><feat att="grammaticalGender" val="neuter"/><feat att="definiteness" val="definite"/><feat att="grammaticalNumber" val="plural"/><feat att="case" val="genitiveCase"/>
<FormRepresentation> <feat att="writtenForm" val="coenzymernes"/><feat att="inflectionalParadigm" val="MFG0044"/> <feat att="officiallyApproved" val="yes"/> <feat att="frequency" val="0.0"/></FormRepresentation></WordForm>
</LexicalEntry> 
<LexicalEntry><feat att="partOfSpeech" val="commonNoun"/> 
<feat att="id" val="GMU_COGNAC_1"/> 
<feat att="morphologicalUnitId" val="COGNAC"/> 
<feat att="originalSource" val="PAROLE"/> 
<feat att="independentWord" val="yes"/> 
<Lemma><FormRepresentation> <feat att="writtenForm" val="cognac"/> <feat att="officiallyApproved" val="yes"/> 
<feat att="joiningElement" val="Not analyzed"/> 
</FormRepresentation> </Lemma> 
<WordForm><feat att="grammaticalGender" val="commonGender"/><feat att="definiteness" val="indefinite"/><feat att="grammaticalNumber" val="singular"/><feat att="case" val="unspecified"/>
<FormRepresentation> <feat att="writtenForm" val="cognac"/><feat att="inflectionalParadigm" val="MFG0016"/> <feat att="officiallyApproved" val="yes"/> <feat att="frequency" val="4.1964"/></FormRepresentation></WordForm>
<WordForm><feat att="grammaticalGender" val="commonGender"/><feat att="definiteness" val="indefinite"/><feat att="grammaticalNumber" val="singular"/><feat att="case" val="genitiveCase"/>
<FormRepresentation> <feat att="writtenForm" val="cognacs"/><feat att="inflectionalParadigm" val="MFG0016"/> <feat att="officiallyApproved" val="yes"/> <feat att="frequency" val=".0357"/></FormRepresentation></WordForm>
<WordForm><feat att="grammaticalGender" val="commonGender"/><feat att="definiteness" val="indefinite"/><feat att="grammaticalNumber" val="plural"/><feat att="case" val="unspecified"/>
<FormRepresentation> <feat att="writtenForm" val="cognacer"/><feat att="inflectionalParadigm" val="MFG0016"/> <feat att="officiallyApproved" val="yes"/> <feat att="frequency" val=".0357"/></FormRepresentation></WordForm>
<WordForm><feat att="grammaticalGender" val="commonGender"/><feat att="definiteness" val="indefinite"/><feat att="grammaticalNumber" val="plural"/><feat att="case" val="genitiveCase"/>
<FormRepresentation> <feat att="writtenForm" val="cognacers"/><feat att="inflectionalParadigm" val="MFG0016"/> <feat att="officiallyApproved" val="yes"/> <feat att="frequency" val="0.0"/></FormRepresentation></WordForm>
<WordForm><feat att="grammaticalGender" val="commonGender"/><feat att="definiteness" val="definite"/><feat att="grammaticalNumber" val="singular"/><feat att="case" val="unspecified"/>
<FormRepresentation> <feat att="writtenForm" val="cognacen"/><feat att="inflectionalParadigm" val="MFG0016"/> <feat att="officiallyApproved" val="yes"/> <feat att="frequency" val=".125"/></FormRepresentation></WordForm>
<WordForm><feat att="grammaticalGender" val="commonGender"/><feat att="definiteness" val="definite"/><feat att="grammaticalNumber" val="singular"/><feat att="case" val="genitiveCase"/>
<FormRepresentation> <feat att="writtenForm" val="cognacens"/><feat att="inflectionalParadigm" val="MFG0016"/> <feat att="officiallyApproved" val="yes"/> <feat att="frequency" val=".0179"/></FormRepresentation></WordForm>
<WordForm><feat att="grammaticalGender" val="commonGender"/><feat att="definiteness" val="definite"/><feat att="grammaticalNumber" val="plural"/><feat att="case" val="unspecified"/>
<FormRepresentation> <feat att="writtenForm" val="cognacerne"/><feat att="inflectionalParadigm" val="MFG0016"/> <feat att="officiallyApproved" val="yes"/> <feat att="frequency" val="0.0"/></FormRepresentation></WordForm>
<WordForm><feat att="grammaticalGender" val="commonGender"/><feat att="definiteness" val="definite"/><feat att="grammaticalNumber" val="plural"/><feat att="case" val="genitiveCase"/>
<FormRepresentation> <feat att="writtenForm" val="cognacernes"/><feat att="inflectionalParadigm" val="MFG0016"/> <feat att="officiallyApproved" val="yes"/> <feat att="frequency" val="0.0"/></FormRepresentation></WordForm>
<RelatedForm><feat att="spellingVariant" val="GMU_COGNAC_2"/> <FormRepresentation><feat att="writtenForm" val="konjak"/></FormRepresentation></RelatedForm> 
</LexicalEntry> 
<LexicalEntry><feat att="partOfSpeech" val="commonNoun"/> 
<feat att="id" val="GMU_COLA_1"/> 
<feat att="morphologicalUnitId" val="COLA"/> 
<feat att="originalSource" val="PAROLE"/> 
<feat att="independentWord" val="yes"/> 
<Lemma><FormRepresentation> <feat att="writtenForm" val="cola"/> <feat att="officiallyApproved" val="yes"/> 
<feat att="joiningElement" val="nil"/> 
<feat att="joiningElementResult" val="cola"/> 
</FormRepresentation> </Lemma> 
<WordForm><feat att="grammaticalGender" val="commonGender"/><feat att="definiteness" val="indefinite"/><feat att="grammaticalNumber" val="singular"/><feat att="case" val="unspecified"/>
<FormRepresentation> <feat att="writtenForm" val="cola"/><feat att="inflectionalParadigm" val="MFG0016"/> <feat att="officiallyApproved" val="yes"/> <feat att="frequency" val="7.5893"/></FormRepresentation></WordForm>
<WordForm><feat att="grammaticalGender" val="commonGender"/><feat att="definiteness" val="indefinite"/><feat att="grammaticalNumber" val="singular"/><feat att="case" val="genitiveCase"/>
<FormRepresentation> <feat att="writtenForm" val="colas"/><feat att="inflectionalParadigm" val="MFG0016"/> <feat att="officiallyApproved" val="yes"/> <feat att="frequency" val=".2143"/></FormRepresentation></WordForm>
<WordForm><feat att="grammaticalGender" val="commonGender"/><feat att="definiteness" val="indefinite"/><feat att="grammaticalNumber" val="plural"/><feat att="case" val="unspecified"/>
<FormRepresentation> <feat att="writtenForm" val="colaer"/><feat att="inflectionalParadigm" val="MFG0016"/> <feat att="officiallyApproved" val="yes"/> <feat att="frequency" val=".875"/></FormRepresentation></WordForm>
<WordForm><feat att="grammaticalGender" val="commonGender"/><feat att="definiteness" val="indefinite"/><feat att="grammaticalNumber" val="plural"/><feat att="case" val="genitiveCase"/>
<FormRepresentation> <feat att="writtenForm" val="colaers"/><feat att="inflectionalParadigm" val="MFG0016"/> <feat att="officiallyApproved" val="yes"/> <feat att="frequency" val="0.0"/></FormRepresentation></WordForm>
<WordForm><feat att="grammaticalGender" val="commonGender"/><feat att="definiteness" val="definite"/><feat att="grammaticalNumber" val="singular"/><feat att="case" val="unspecified"/>
<FormRepresentation> <feat att="writtenForm" val="colaen"/><feat att="inflectionalParadigm" val="MFG0016"/> <feat att="officiallyApproved" val="yes"/> <feat att="frequency" val=".3214"/></FormRepresentation></WordForm>
<WordForm><feat att="grammaticalGender" val="commonGender"/><feat att="definiteness" val="definite"/><feat att="grammaticalNumber" val="singular"/><feat att="case" val="genitiveCase"/>
<FormRepresentation> <feat att="writtenForm" val="colaens"/><feat att="inflectionalParadigm" val="MFG0016"/> <feat att="officiallyApproved" val="yes"/> <feat att="frequency" val=".0357"/></FormRepresentation></WordForm>
<WordForm><feat att="grammaticalGender" val="commonGender"/><feat att="definiteness" val="definite"/><feat att="grammaticalNumber" val="plural"/><feat att="case" val="unspecified"/>
<FormRepresentation> <feat att="writtenForm" val="colaerne"/><feat att="inflectionalParadigm" val="MFG0016"/> <feat att="officiallyApproved" val="yes"/> <feat att="frequency" val=".1964"/></FormRepresentation></WordForm>
<WordForm><feat att="grammaticalGender" val="commonGender"/><feat att="definiteness" val="definite"/><feat att="grammaticalNumber" val="plural"/><feat att="case" val="genitiveCase"/>
<FormRepresentation> <feat att="writtenForm" val="colaernes"/><feat att="inflectionalParadigm" val="MFG0016"/> <feat att="officiallyApproved" val="yes"/> <feat att="frequency" val="0.0"/></FormRepresentation></WordForm>
</LexicalEntry> 
<LexicalEntry><feat att="partOfSpeech" val="commonNoun"/> 
<feat att="id" val="GMU_COLIBAKTERIE_1"/> 
<feat att="morphologicalUnitId" val="COLIBAKTERIE"/> 
<feat att="originalSource" val="PAROLE"/> 
<feat att="independentWord" val="yes"/> 
<feat att="decomposition" val="coli+bakterie"/> 
<Lemma><FormRepresentation> <feat att="writtenForm" val="colibakterie"/> <feat att="officiallyApproved" val="yes"/> 
<feat att="joiningElement" val="nil"/> 
<feat att="joiningElementResult" val="colibakterie"/> 
</FormRepresentation> </Lemma> 
<WordForm><feat att="grammaticalGender" val="commonGender"/><feat att="definiteness" val="indefinite"/><feat att="grammaticalNumber" val="singular"/><feat att="case" val="unspecified"/>
<FormRepresentation> <feat att="writtenForm" val="colibakterie"/><feat att="inflectionalParadigm" val="MFG0076"/> <feat att="officiallyApproved" val="yes"/> <feat att="frequency" val=".2857"/></FormRepresentation></WordForm>
<WordForm><feat att="grammaticalGender" val="commonGender"/><feat att="definiteness" val="indefinite"/><feat att="grammaticalNumber" val="singular"/><feat att="case" val="genitiveCase"/>
<FormRepresentation> <feat att="writtenForm" val="colibakteries"/><feat att="inflectionalParadigm" val="MFG0076"/> <feat att="officiallyApproved" val="yes"/> <feat att="frequency" val="0.0"/></FormRepresentation></WordForm>
<WordForm><feat att="grammaticalGender" val="commonGender"/><feat att="definiteness" val="indefinite"/><feat att="grammaticalNumber" val="plural"/><feat att="case" val="unspecified"/>
<FormRepresentation> <feat att="writtenForm" val="colibakterier"/><feat att="inflectionalParadigm" val="MFG0076"/> <feat att="officiallyApproved" val="yes"/> <feat att="frequency" val="1.0536"/></FormRepresentation></WordForm>
<WordForm><feat att="grammaticalGender" val="commonGender"/><feat att="definiteness" val="indefinite"/><feat att="grammaticalNumber" val="plural"/><feat att="case" val="genitiveCase"/>
<FormRepresentation> <feat att="writtenForm" val="colibakteriers"/><feat att="inflectionalParadigm" val="MFG0076"/> <feat att="officiallyApproved" val="yes"/> <feat att="frequency" val=".0357"/></FormRepresentation></WordForm>
<WordForm><feat att="grammaticalGender" val="commonGender"/><feat att="definiteness" val="definite"/><feat att="grammaticalNumber" val="singular"/><feat att="case" val="unspecified"/>
<FormRepresentation> <feat att="writtenForm" val="colibakterien"/><feat att="inflectionalParadigm" val="MFG0076"/> <feat att="officiallyApproved" val="yes"/> <feat att="frequency" val=".1964"/></FormRepresentation></WordForm>
<WordForm><feat att="grammaticalGender" val="commonGender"/><feat att="definiteness" val="definite"/><feat att="grammaticalNumber" val="singular"/><feat att="case" val="genitiveCase"/>
<FormRepresentation> <feat att="writtenForm" val="colibakteriens"/><feat att="inflectionalParadigm" val="MFG0076"/> <feat att="officiallyApproved" val="yes"/> <feat att="frequency" val=".0536"/></FormRepresentation></WordForm>
<WordForm><feat att="grammaticalGender" val="commonGender"/><feat att="definiteness" val="definite"/><feat att="grammaticalNumber" val="plural"/><feat att="case" val="unspecified"/>
<FormRepresentation> <feat att="writtenForm" val="colibakterierne"/><feat att="inflectionalParadigm" val="MFG0076"/> <feat att="officiallyApproved" val="yes"/> <feat att="frequency" val=".0536"/></FormRepresentation></WordForm>
<WordForm><feat att="grammaticalGender" val="commonGender"/><feat att="definiteness" val="definite"/><feat att="grammaticalNumber" val="plural"/><feat att="case" val="genitiveCase"/>
<FormRepresentation> <feat att="writtenForm" val="colibakteriernes"/><feat att="inflectionalParadigm" val="MFG0076"/> <feat att="officiallyApproved" val="yes"/> <feat att="frequency" val="0.0"/></FormRepresentation></WordForm>
<RelatedForm><feat att="spellingVariant" val="GMU_COLIBAKTERIE_2"/> <FormRepresentation><feat att="writtenForm" val="kolibakterie"/></FormRepresentation></RelatedForm> 
</LexicalEntry> 
<LexicalEntry><feat att="partOfSpeech" val="commonNoun"/> 
<feat att="id" val="GMU_COLITIS_1"/> 
<feat att="morphologicalUnitId" val="COLITIS"/> 
<feat att="originalSource" val="ONTOQUERY"/> 
<feat att="independentWord" val="yes"/> 
<Lemma><FormRepresentation> <feat att="writtenForm" val="colitis"/> <feat att="officiallyApproved" val="yes"/> 
<feat att="joiningElement" val="nil"/> 
<feat att="joiningElementResult" val="colitis"/> 
</FormRepresentation> </Lemma> 
<WordForm><feat att="grammaticalGender" val="commonGender"/><feat att="definiteness" val="indefinite"/><feat att="grammaticalNumber" val="singular"/><feat att="case" val="unspecified"/>
<FormRepresentation> <feat att="writtenForm" val="colitis"/><feat att="inflectionalParadigm" val="MFG1093"/> <feat att="officiallyApproved" val="yes"/> <feat att="frequency" val=".0893"/></FormRepresentation></WordForm>
<WordForm><feat att="grammaticalGender" val="commonGender"/><feat att="definiteness" val="indefinite"/><feat att="grammaticalNumber" val="singular"/><feat att="case" val="genitiveCase"/>
<FormRepresentation> <feat att="writtenForm" val="colitises"/><feat att="inflectionalParadigm" val="MFG1093"/> <feat att="officiallyApproved" val="no"/> <feat att="frequency" val="0.0"/></FormRepresentation><FormRepresentation> <feat att="writtenForm" val="colitis's"/><feat att="inflectionalParadigm" val="MFG1093"/> <feat att="officiallyApproved" val="no"/> <feat att="frequency" val="0.0"/></FormRepresentation><FormRepresentation> <feat att="writtenForm" val="colitis'"/><feat att="inflectionalParadigm" val="MFG1093"/> <feat att="officiallyApproved" val="yes"/> <feat att="frequency" val="0.0"/></FormRepresentation></WordForm>
</LexicalEntry> 
<LexicalEntry><feat att="partOfSpeech" val="commonNoun"/> 
<feat att="id" val="GMU_COLLAGE_1"/> 
<feat att="morphologicalUnitId" val="COLLAGE"/> 
<feat att="originalSource" val="PAROLE"/> 
<feat att="independentWord" val="yes"/> 
<Lemma><FormRepresentation> <feat att="writtenForm" val="collage"/> <feat att="officiallyApproved" val="yes"/> 
<feat att="joiningElement" val="nil"/> 
<feat att="joiningElementResult" val="collage"/> 
</FormRepresentation> </Lemma> 
<WordForm><feat att="grammaticalGender" val="commonGender"/><feat att="definiteness" val="indefinite"/><feat att="grammaticalNumber" val="singular"/><feat att="case" val="unspecified"/>
<FormRepresentation> <feat att="writtenForm" val="collage"/><feat att="inflectionalParadigm" val="MFG0076"/> <feat att="officiallyApproved" val="yes"/> <feat att="frequency" val="1.3036"/></FormRepresentation></WordForm>
<WordForm><feat att="grammaticalGender" val="commonGender"/><feat att="definiteness" val="indefinite"/><feat att="grammaticalNumber" val="singular"/><feat att="case" val="genitiveCase"/>
<FormRepresentation> <feat att="writtenForm" val="collages"/><feat att="inflectionalParadigm" val="MFG0076"/> <feat att="officiallyApproved" val="yes"/> <feat att="frequency" val="0.0"/></FormRepresentation></WordForm>
<WordForm><feat att="grammaticalGender" val="commonGender"/><feat att="definiteness" val="indefinite"/><feat att="grammaticalNumber" val="plural"/><feat att="case" val="unspecified"/>
<FormRepresentation> <feat att="writtenForm" val="collager"/><feat att="inflectionalParadigm" val="MFG0076"/> <feat att="officiallyApproved" val="yes"/> <feat att="frequency" val=".8214"/></FormRepresentation></WordForm>
<WordForm><feat att="grammaticalGender" val="commonGender"/><feat att="definiteness" val="indefinite"/><feat att="grammaticalNumber" val="plural"/><feat att="case" val="genitiveCase"/>
<FormRepresentation> <feat att="writtenForm" val="collagers"/><feat att="inflectionalParadigm" val="MFG0076"/> <feat att="officiallyApproved" val="yes"/> <feat att="frequency" val="0.0"/></FormRepresentation></WordForm>
<WordForm><feat att="grammaticalGender" val="commonGender"/><feat att="definiteness" val="definite"/><feat att="grammaticalNumber" val="singular"/><feat att="case" val="unspecified"/>
<FormRepresentation> <feat att="writtenForm" val="collagen"/><feat att="inflectionalParadigm" val="MFG0076"/> <feat att="officiallyApproved" val="yes"/> <feat att="frequency" val=".4643"/></FormRepresentation></WordForm>
<WordForm><feat att="grammaticalGender" val="commonGender"/><feat att="definiteness" val="definite"/><feat att="grammaticalNumber" val="singular"/><feat att="case" val="genitiveCase"/>
<FormRepresentation> <feat att="writtenForm" val="collagens"/><feat att="inflectionalParadigm" val="MFG0076"/> <feat att="officiallyApproved" val="yes"/> <feat att="frequency" val=".0714"/></FormRepresentation></WordForm>
<WordForm><feat att="grammaticalGender" val="commonGender"/><feat att="definiteness" val="definite"/><feat att="grammaticalNumber" val="plural"/><feat att="case" val="unspecified"/>
<FormRepresentation> <feat att="writtenForm" val="collagerne"/><feat att="inflectionalParadigm" val="MFG0076"/> <feat att="officiallyApproved" val="yes"/> <feat att="frequency" val=".0357"/></FormRepresentation></WordForm>
<WordForm><feat att="grammaticalGender" val="commonGender"/><feat att="definiteness" val="definite"/><feat att="grammaticalNumber" val="plural"/><feat att="case" val="genitiveCase"/>
<FormRepresentation> <feat att="writtenForm" val="collagernes"/><feat att="inflectionalParadigm" val="MFG0076"/> <feat att="officiallyApproved" val="yes"/> <feat att="frequency" val="0.0"/></FormRepresentation></WordForm>
<RelatedForm><feat att="spellingVariant" val="GMU_COLLAGE_2"/> <FormRepresentation><feat att="writtenForm" val="kollage"/></FormRepresentation></RelatedForm> 
</LexicalEntry> 
<LexicalEntry><feat att="partOfSpeech" val="commonNoun"/> 
<feat att="id" val="GMU_COLLEGE_1"/> 
<feat att="morphologicalUnitId" val="COLLEGE"/> 
<feat att="originalSource" val="PAROLE"/> 
<feat att="independentWord" val="yes"/> 
<Lemma><FormRepresentation> <feat att="writtenForm" val="college"/> <feat att="officiallyApproved" val="yes"/> 
<feat att="joiningElement" val="nil"/> 
<feat att="joiningElementResult" val="college"/> 
</FormRepresentation> </Lemma> 
<WordForm><feat att="grammaticalGender" val="neuter"/><feat att="definiteness" val="indefinite"/><feat att="grammaticalNumber" val="singular"/><feat att="case" val="unspecified"/>
<FormRepresentation> <feat att="writtenForm" val="college"/><feat att="inflectionalParadigm" val="MFG0092"/> <feat att="officiallyApproved" val="yes"/> <feat att="frequency" val="3.2679"/></FormRepresentation></WordForm>
<WordForm><feat att="grammaticalGender" val="neuter"/><feat att="definiteness" val="indefinite"/><feat att="grammaticalNumber" val="singular"/><feat att="case" val="genitiveCase"/>
<FormRepresentation> <feat att="writtenForm" val="colleges"/><feat att="inflectionalParadigm" val="MFG0092"/> <feat att="officiallyApproved" val="yes"/> <feat att="frequency" val=".125"/></FormRepresentation></WordForm>
<WordForm><feat att="grammaticalGender" val="neuter"/><feat att="definiteness" val="indefinite"/><feat att="grammaticalNumber" val="plural"/><feat att="case" val="unspecified"/>
<FormRepresentation> <feat att="writtenForm" val="colleger"/><feat att="inflectionalParadigm" val="MFG0092"/> <feat att="officiallyApproved" val="yes"/> <feat att="frequency" val="0.0"/></FormRepresentation></WordForm>
<WordForm><feat att="grammaticalGender" val="neuter"/><feat att="definiteness" val="indefinite"/><feat att="grammaticalNumber" val="plural"/><feat att="case" val="genitiveCase"/>
<FormRepresentation> <feat att="writtenForm" val="collegers"/><feat att="inflectionalParadigm" val="MFG0092"/> <feat att="officiallyApproved" val="yes"/> <feat att="frequency" val="0.0"/></FormRepresentation></WordForm>
<WordForm><feat att="grammaticalGender" val="neuter"/><feat att="definiteness" val="definite"/><feat att="grammaticalNumber" val="singular"/><feat att="case" val="unspecified"/>
<FormRepresentation> <feat att="writtenForm" val="colleget"/><feat att="inflectionalParadigm" val="MFG0092"/> <feat att="officiallyApproved" val="yes"/> <feat att="frequency" val="0.0"/></FormRepresentation></WordForm>
<WordForm><feat att="grammaticalGender" val="neuter"/><feat att="definiteness" val="definite"/><feat att="grammaticalNumber" val="singular"/><feat att="case" val="genitiveCase"/>
<FormRepresentation> <feat att="writtenForm" val="collegets"/><feat att="inflectionalParadigm" val="MFG0092"/> <feat att="officiallyApproved" val="yes"/> <feat att="frequency" val=".0179"/></FormRepresentation></WordForm>
<WordForm><feat att="grammaticalGender" val="neuter"/><feat att="definiteness" val="definite"/><feat att="grammaticalNumber" val="plural"/><feat att="case" val="unspecified"/>
<FormRepresentation> <feat att="writtenForm" val="collegerne"/><feat att="inflectionalParadigm" val="MFG0092"/> <feat att="officiallyApproved" val="yes"/> <feat att="frequency" val="0.0"/></FormRepresentation></WordForm>
<WordForm><feat att="grammaticalGender" val="neuter"/><feat att="definiteness" val="definite"/><feat att="grammaticalNumber" val="plural"/><feat att="case" val="genitiveCase"/>
<FormRepresentation> <feat att="writtenForm" val="collegernes"/><feat att="inflectionalParadigm" val="MFG0092"/> <feat att="officiallyApproved" val="yes"/> <feat att="frequency" val="0.0"/></FormRepresentation></WordForm>
</LexicalEntry> 
<LexicalEntry><feat att="partOfSpeech" val="commonNoun"/> 
<feat att="id" val="GMU_COLOGNE_1"/> 
<feat att="morphologicalUnitId" val="COLOGNE"/> 
<feat att="originalSource" val="DDO"/> 
<feat att="independentWord" val="yes"/> 
<Lemma><FormRepresentation> <feat att="writtenForm" val="cologne"/> <feat att="officiallyApproved" val="yes"/> 
<feat att="joiningElement" val="nil"/> 
<feat att="joiningElementResult" val="cologne"/> 
</FormRepresentation> </Lemma> 
<WordForm><feat att="grammaticalGender" val="commonGender"/><feat att="definiteness" val="indefinite"/><feat att="grammaticalNumber" val="singular"/><feat att="case" val="unspecified"/>
<FormRepresentation> <feat att="writtenForm" val="cologne"/><feat att="inflectionalParadigm" val="MFG0076"/> <feat att="officiallyApproved" val="yes"/> <feat att="frequency" val=".25"/></FormRepresentation></WordForm>
<WordForm><feat att="grammaticalGender" val="commonGender"/><feat att="definiteness" val="indefinite"/><feat att="grammaticalNumber" val="singular"/><feat att="case" val="genitiveCase"/>
<FormRepresentation> <feat att="writtenForm" val="colognes"/><feat att="inflectionalParadigm" val="MFG0076"/> <feat att="officiallyApproved" val="yes"/> <feat att="frequency" val="0.0"/></FormRepresentation></WordForm>
<WordForm><feat att="grammaticalGender" val="commonGender"/><feat att="definiteness" val="indefinite"/><feat att="grammaticalNumber" val="plural"/><feat att="case" val="unspecified"/>
<FormRepresentation> <feat att="writtenForm" val="cologner"/><feat att="inflectionalParadigm" val="MFG0076"/> <feat att="officiallyApproved" val="yes"/> <feat att="frequency" val="0.0"/></FormRepresentation></WordForm>
<WordForm><feat att="grammaticalGender" val="commonGender"/><feat att="definiteness" val="indefinite"/><feat att="grammaticalNumber" val="plural"/><feat att="case" val="genitiveCase"/>
<FormRepresentation> <feat att="writtenForm" val="cologners"/><feat att="inflectionalParadigm" val="MFG0076"/> <feat att="officiallyApproved" val="yes"/> <feat att="frequency" val="0.0"/></FormRepresentation></WordForm>
<WordForm><feat att="grammaticalGender" val="commonGender"/><feat att="definiteness" val="definite"/><feat att="grammaticalNumber" val="singular"/><feat att="case" val="unspecified"/>
<FormRepresentation> <feat att="writtenForm" val="colognen"/><feat att="inflectionalParadigm" val="MFG0076"/> <feat att="officiallyApproved" val="yes"/> <feat att="frequency" val=".0179"/></FormRepresentation></WordForm>
<WordForm><feat att="grammaticalGender" val="commonGender"/><feat att="definiteness" val="definite"/><feat att="grammaticalNumber" val="singular"/><feat att="case" val="genitiveCase"/>
<FormRepresentation> <feat att="writtenForm" val="colognens"/><feat att="inflectionalParadigm" val="MFG0076"/> <feat att="officiallyApproved" val="yes"/> <feat att="frequency" val="0.0"/></FormRepresentation></WordForm>
<WordForm><feat att="grammaticalGender" val="commonGender"/><feat att="definiteness" val="definite"/><feat att="grammaticalNumber" val="plural"/><feat att="case" val="unspecified"/>
<FormRepresentation> <feat att="writtenForm" val="colognerne"/><feat att="inflectionalParadigm" val="MFG0076"/> <feat att="officiallyApproved" val="yes"/> <feat att="frequency" val="0.0"/></FormRepresentation></WordForm>
<WordForm><feat att="grammaticalGender" val="commonGender"/><feat att="definiteness" val="definite"/><feat att="grammaticalNumber" val="plural"/><feat att="case" val="genitiveCase"/>
<FormRepresentation> <feat att="writtenForm" val="colognernes"/><feat att="inflectionalParadigm" val="MFG0076"/> <feat att="officiallyApproved" val="yes"/> <feat att="frequency" val="0.0"/></FormRepresentation></WordForm>
</LexicalEntry> 
<LexicalEntry><feat att="partOfSpeech" val="commonNoun"/> 
<feat att="id" val="GMU_COLOMBIANER_1"/> 
<feat att="morphologicalUnitId" val="COLOMBIANER"/> 
<feat att="originalSource" val="DDO"/> 
<feat att="independentWord" val="yes"/> 
<Lemma><FormRepresentation> <feat att="writtenForm" val="colombianer"/> <feat att="officiallyApproved" val="yes"/> 
<feat att="joiningElement" val="nil"/> 
<feat att="joiningElementResult" val="colombianer"/> 
</FormRepresentation> </Lemma> 
<WordForm><feat att="grammaticalGender" val="commonGender"/><feat att="definiteness" val="indefinite"/><feat att="grammaticalNumber" val="singular"/><feat att="case" val="unspecified"/>
<FormRepresentation> <feat att="writtenForm" val="colombianer"/><feat att="inflectionalParadigm" val="MFG0015"/> <feat att="officiallyApproved" val="yes"/> <feat att="frequency" val=".1071"/></FormRepresentation></WordForm>
<WordForm><feat att="grammaticalGender" val="commonGender"/><feat att="definiteness" val="indefinite"/><feat att="grammaticalNumber" val="singular"/><feat att="case" val="genitiveCase"/>
<FormRepresentation> <feat att="writtenForm" val="colombianers"/><feat att="inflectionalParadigm" val="MFG0015"/> <feat att="officiallyApproved" val="yes"/> <feat att="frequency" val="0.0"/></FormRepresentation></WordForm>
<WordForm><feat att="grammaticalGender" val="commonGender"/><feat att="definiteness" val="indefinite"/><feat att="grammaticalNumber" val="plural"/><feat att="case" val="unspecified"/>
<FormRepresentation> <feat att="writtenForm" val="colombianere"/><feat att="inflectionalParadigm" val="MFG0015"/> <feat att="officiallyApproved" val="yes"/> <feat att="frequency" val=".0893"/></FormRepresentation></WordForm>
<WordForm><feat att="grammaticalGender" val="commonGender"/><feat att="definiteness" val="indefinite"/><feat att="grammaticalNumber" val="plural"/><feat att="case" val="genitiveCase"/>
<FormRepresentation> <feat att="writtenForm" val="colombianeres"/><feat att="inflectionalParadigm" val="MFG0015"/> <feat att="officiallyApproved" val="yes"/> <feat att="frequency" val="0.0"/></FormRepresentation></WordForm>
<WordForm><feat att="grammaticalGender" val="commonGender"/><feat att="definiteness" val="definite"/><feat att="grammaticalNumber" val="singular"/><feat att="case" val="unspecified"/>
<FormRepresentation> <feat att="writtenForm" val="colombianeren"/><feat att="inflectionalParadigm" val="MFG0015"/> <feat att="officiallyApproved" val="yes"/> <feat att="frequency" val=".2679"/></FormRepresentation></WordForm>
<WordForm><feat att="grammaticalGender" val="commonGender"/><feat att="definiteness" val="definite"/><feat att="grammaticalNumber" val="singular"/><feat att="case" val="genitiveCase"/>
<FormRepresentation> <feat att="writtenForm" val="colombianerens"/><feat att="inflectionalParadigm" val="MFG0015"/> <feat att="officiallyApproved" val="yes"/> <feat att="frequency" val=".0179"/></FormRepresentation></WordForm>
<WordForm><feat att="grammaticalGender" val="commonGender"/><feat att="definiteness" val="definite"/><feat att="grammaticalNumber" val="plural"/><feat att="case" val="unspecified"/>
<FormRepresentation> <feat att="writtenForm" val="colombianerne"/><feat att="inflectionalParadigm" val="MFG0015"/> <feat att="officiallyApproved" val="yes"/> <feat att="frequency" val=".0893"/></FormRepresentation></WordForm>
<WordForm><feat att="grammaticalGender" val="commonGender"/><feat att="definiteness" val="definite"/><feat att="grammaticalNumber" val="plural"/><feat att="case" val="genitiveCase"/>
<FormRepresentation> <feat att="writtenForm" val="colombianernes"/><feat att="inflectionalParadigm" val="MFG0015"/> <feat att="officiallyApproved" val="yes"/> <feat att="frequency" val=".0357"/></FormRepresentation></WordForm>
</LexicalEntry> 
<LexicalEntry><feat att="partOfSpeech" val="commonNoun"/> 
<feat att="id" val="GMU_COLUMNIST_1"/> 
<feat att="morphologicalUnitId" val="COLUMNIST"/> 
<feat att="originalSource" val="DDO"/> 
<feat att="independentWord" val="yes"/> 
<Lemma><FormRepresentation> <feat att="writtenForm" val="columnist"/> <feat att="officiallyApproved" val="yes"/> 
<feat att="joiningElement" val="nil"/> 
<feat att="joiningElementResult" val="columnist"/> 
</FormRepresentation> </Lemma> 
<WordForm><feat att="grammaticalGender" val="commonGender"/><feat att="definiteness" val="indefinite"/><feat att="grammaticalNumber" val="singular"/><feat att="case" val="unspecified"/>
<FormRepresentation> <feat att="writtenForm" val="columnist"/><feat att="inflectionalParadigm" val="MFG0016"/> <feat att="officiallyApproved" val="yes"/> <feat att="frequency" val=".1071"/></FormRepresentation></WordForm>
<WordForm><feat att="grammaticalGender" val="commonGender"/><feat att="definiteness" val="indefinite"/><feat att="grammaticalNumber" val="singular"/><feat att="case" val="genitiveCase"/>
<FormRepresentation> <feat att="writtenForm" val="columnists"/><feat att="inflectionalParadigm" val="MFG0016"/> <feat att="officiallyApproved" val="yes"/> <feat att="frequency" val="0.0"/></FormRepresentation></WordForm>
<WordForm><feat att="grammaticalGender" val="commonGender"/><feat att="definiteness" val="indefinite"/><feat att="grammaticalNumber" val="plural"/><feat att="case" val="unspecified"/>
<FormRepresentation> <feat att="writtenForm" val="columnister"/><feat att="inflectionalParadigm" val="MFG0016"/> <feat att="officiallyApproved" val="yes"/> <feat att="frequency" val="0.0"/></FormRepresentation></WordForm>
<WordForm><feat att="grammaticalGender" val="commonGender"/><feat att="definiteness" val="indefinite"/><feat att="grammaticalNumber" val="plural"/><feat att="case" val="genitiveCase"/>
<FormRepresentation> <feat att="writtenForm" val="columnisters"/><feat att="inflectionalParadigm" val="MFG0016"/> <feat att="officiallyApproved" val="yes"/> <feat att="frequency" val="0.0"/></FormRepresentation></WordForm>
<WordForm><feat att="grammaticalGender" val="commonGender"/><feat att="definiteness" val="definite"/><feat att="grammaticalNumber" val="singular"/><feat att="case" val="unspecified"/>
<FormRepresentation> <feat att="writtenForm" val="columnisten"/><feat att="inflectionalParadigm" val="MFG0016"/> <feat att="officiallyApproved" val="yes"/> <feat att="frequency" val=".0893"/></FormRepresentation></WordForm>
<WordForm><feat att="grammaticalGender" val="commonGender"/><feat att="definiteness" val="definite"/><feat att="grammaticalNumber" val="singular"/><feat att="case" val="genitiveCase"/>
<FormRepresentation> <feat att="writtenForm" val="columnistens"/><feat att="inflectionalParadigm" val="MFG0016"/> <feat att="officiallyApproved" val="yes"/> <feat att="frequency" val="0.0"/></FormRepresentation></WordForm>
<WordForm><feat att="grammaticalGender" val="commonGender"/><feat att="definiteness" val="definite"/><feat att="grammaticalNumber" val="plural"/><feat att="case" val="unspecified"/>
<FormRepresentation> <feat att="writtenForm" val="columnisterne"/><feat att="inflectionalParadigm" val="MFG0016"/> <feat att="officiallyApproved" val="yes"/> <feat att="frequency" val="0.0"/></FormRepresentation></WordForm>
<WordForm><feat att="grammaticalGender" val="commonGender"/><feat att="definiteness" val="definite"/><feat att="grammaticalNumber" val="plural"/><feat att="case" val="genitiveCase"/>
<FormRepresentation> <feat att="writtenForm" val="columnisternes"/><feat att="inflectionalParadigm" val="MFG0016"/> <feat att="officiallyApproved" val="yes"/> <feat att="frequency" val="0.0"/></FormRepresentation></WordForm>
</LexicalEntry> 
<LexicalEntry><feat att="partOfSpeech" val="commonNoun"/> 
<feat att="id" val="GMU_COMEBACK_1"/> 
<feat att="morphologicalUnitId" val="COMEBACK"/> 
<feat att="originalSource" val="PAROLE"/> 
<feat att="independentWord" val="yes"/> 
<Lemma><FormRepresentation> <feat att="writtenForm" val="comeback"/> <feat att="officiallyApproved" val="yes"/> 
<feat att="joiningElement" val="nil"/> 
<feat att="joiningElementResult" val="comeback"/> 
</FormRepresentation> </Lemma> 
<WordForm><feat att="grammaticalGender" val="neuter"/><feat att="definiteness" val="indefinite"/><feat att="grammaticalNumber" val="singular"/><feat att="case" val="unspecified"/>
<FormRepresentation> <feat att="writtenForm" val="comeback"/><feat att="inflectionalParadigm" val="MFG0040"/> <feat att="officiallyApproved" val="yes"/> <feat att="frequency" val="7.9286"/></FormRepresentation></WordForm>
<WordForm><feat att="grammaticalGender" val="neuter"/><feat att="definiteness" val="indefinite"/><feat att="grammaticalNumber" val="singular"/><feat att="case" val="genitiveCase"/>
<FormRepresentation> <feat att="writtenForm" val="comebacks"/><feat att="inflectionalParadigm" val="MFG0040"/> <feat att="officiallyApproved" val="yes"/> <feat att="frequency" val=".0357"/></FormRepresentation></WordForm>
<WordForm><feat att="grammaticalGender" val="neuter"/><feat att="definiteness" val="indefinite"/><feat att="grammaticalNumber" val="plural"/><feat att="case" val="unspecified"/>
<FormRepresentation> <feat att="writtenForm" val="comeback"/><feat att="inflectionalParadigm" val="MFG0040"/> <feat att="officiallyApproved" val="yes"/> <feat att="frequency" val="7.9286"/></FormRepresentation></WordForm>
<WordForm><feat att="grammaticalGender" val="neuter"/><feat att="definiteness" val="indefinite"/><feat att="grammaticalNumber" val="plural"/><feat att="case" val="genitiveCase"/>
<FormRepresentation> <feat att="writtenForm" val="comebacks"/><feat att="inflectionalParadigm" val="MFG0040"/> <feat att="officiallyApproved" val="yes"/> <feat att="frequency" val=".0357"/></FormRepresentation></WordForm>
<WordForm><feat att="grammaticalGender" val="neuter"/><feat att="definiteness" val="definite"/><feat att="grammaticalNumber" val="singular"/><feat att="case" val="unspecified"/>
<FormRepresentation> <feat att="writtenForm" val="comebacket"/><feat att="inflectionalParadigm" val="MFG0040"/> <feat att="officiallyApproved" val="yes"/> <feat att="frequency" val=".1071"/></FormRepresentation></WordForm>
<WordForm><feat att="grammaticalGender" val="neuter"/><feat att="definiteness" val="definite"/><feat att="grammaticalNumber" val="singular"/><feat att="case" val="genitiveCase"/>
<FormRepresentation> <feat att="writtenForm" val="comebackets"/><feat att="inflectionalParadigm" val="MFG0040"/> <feat att="officiallyApproved" val="yes"/> <feat att="frequency" val="0.0"/></FormRepresentation></WordForm>
<WordForm><feat att="grammaticalGender" val="neuter"/><feat att="definiteness" val="definite"/><feat att="grammaticalNumber" val="plural"/><feat att="case" val="unspecified"/>
<FormRepresentation> <feat att="writtenForm" val="comebackene"/><feat att="inflectionalParadigm" val="MFG0040"/> <feat att="officiallyApproved" val="yes"/> <feat att="frequency" val="0.0"/></FormRepresentation></WordForm>
<WordForm><feat att="grammaticalGender" val="neuter"/><feat att="definiteness" val="definite"/><feat att="grammaticalNumber" val="plural"/><feat att="case" val="genitiveCase"/>
<FormRepresentation> <feat att="writtenForm" val="comebackenes"/><feat att="inflectionalParadigm" val="MFG0040"/> <feat att="officiallyApproved" val="yes"/> <feat att="frequency" val="0.0"/></FormRepresentation></WordForm>
</LexicalEntry> 
<LexicalEntry><feat att="partOfSpeech" val="commonNoun"/> 
<feat att="id" val="GMU_COMPUTER_1"/> 
<feat att="morphologicalUnitId" val="COMPUTER"/> 
<feat att="originalSource" val="PAROLE"/> 
<feat att="independentWord" val="yes"/> 
<Lemma><FormRepresentation> <feat att="writtenForm" val="computer"/> <feat att="officiallyApproved" val="yes"/> 
<feat att="joiningElement" val="nil"/> 
<feat att="joiningElementResult" val="computer"/> 
</FormRepresentation> </Lemma> 
<WordForm><feat att="grammaticalGender" val="commonGender"/><feat att="definiteness" val="indefinite"/><feat att="grammaticalNumber" val="singular"/><feat att="case" val="unspecified"/>
<FormRepresentation> <feat att="writtenForm" val="computer"/><feat att="inflectionalParadigm" val="MFG0015"/> <feat att="officiallyApproved" val="yes"/> <feat att="frequency" val="30.0357"/></FormRepresentation></WordForm>
<WordForm><feat att="grammaticalGender" val="commonGender"/><feat att="definiteness" val="indefinite"/><feat att="grammaticalNumber" val="singular"/><feat att="case" val="genitiveCase"/>
<FormRepresentation> <feat att="writtenForm" val="computers"/><feat att="inflectionalParadigm" val="MFG0015"/> <feat att="officiallyApproved" val="yes"/> <feat att="frequency" val=".4286"/></FormRepresentation></WordForm>
<WordForm><feat att="grammaticalGender" val="commonGender"/><feat att="definiteness" val="indefinite"/><feat att="grammaticalNumber" val="plural"/><feat att="case" val="unspecified"/>
<FormRepresentation> <feat att="writtenForm" val="computere"/><feat att="inflectionalParadigm" val="MFG0015"/> <feat att="officiallyApproved" val="yes"/> <feat att="frequency" val="21.5536"/></FormRepresentation></WordForm>
<WordForm><feat att="grammaticalGender" val="commonGender"/><feat att="definiteness" val="indefinite"/><feat att="grammaticalNumber" val="plural"/><feat att="case" val="genitiveCase"/>
<FormRepresentation> <feat att="writtenForm" val="computeres"/><feat att="inflectionalParadigm" val="MFG0015"/> <feat att="officiallyApproved" val="yes"/> <feat att="frequency" val=".2321"/></FormRepresentation></WordForm>
<WordForm><feat att="grammaticalGender" val="commonGender"/><feat att="definiteness" val="definite"/><feat att="grammaticalNumber" val="singular"/><feat att="case" val="unspecified"/>
<FormRepresentation> <feat att="writtenForm" val="computeren"/><feat att="inflectionalParadigm" val="MFG0015"/> <feat att="officiallyApproved" val="yes"/> <feat att="frequency" val="21."/></FormRepresentation></WordForm>
<WordForm><feat att="grammaticalGender" val="commonGender"/><feat att="definiteness" val="definite"/><feat att="grammaticalNumber" val="singular"/><feat att="case" val="genitiveCase"/>
<FormRepresentation> <feat att="writtenForm" val="computerens"/><feat att="inflectionalParadigm" val="MFG0015"/> <feat att="officiallyApproved" val="yes"/> <feat att="frequency" val="2.5"/></FormRepresentation></WordForm>
<WordForm><feat att="grammaticalGender" val="commonGender"/><feat att="definiteness" val="definite"/><feat att="grammaticalNumber" val="plural"/><feat att="case" val="unspecified"/>
<FormRepresentation> <feat att="writtenForm" val="computerne"/><feat att="inflectionalParadigm" val="MFG0015"/> <feat att="officiallyApproved" val="yes"/> <feat att="frequency" val="3.5893"/></FormRepresentation></WordForm>
<WordForm><feat att="grammaticalGender" val="commonGender"/><feat att="definiteness" val="definite"/><feat att="grammaticalNumber" val="plural"/><feat att="case" val="genitiveCase"/>
<FormRepresentation> <feat att="writtenForm" val="computernes"/><feat att="inflectionalParadigm" val="MFG0015"/> <feat att="officiallyApproved" val="yes"/> <feat att="frequency" val=".2857"/></FormRepresentation></WordForm>
</LexicalEntry> 
<LexicalEntry><feat att="partOfSpeech" val="commonNoun"/> 
<feat att="id" val="GMU_COMPUTERBRANCHE_1"/> 
<feat att="morphologicalUnitId" val="COMPUTERBRANCHE"/> 
<feat att="originalSource" val="EDB-KORPUS"/> 
<feat att="independentWord" val="yes"/> 
<feat att="decomposition" val="computer+branche"/> 
<Lemma><FormRepresentation> <feat att="writtenForm" val="computerbranche"/> <feat att="officiallyApproved" val="yes"/> 
<feat att="joiningElement" val="Not analyzed"/> 
</FormRepresentation> </Lemma> 
<WordForm><feat att="grammaticalGender" val="commonGender"/><feat att="definiteness" val="indefinite"/><feat att="grammaticalNumber" val="singular"/><feat att="case" val="unspecified"/>
<FormRepresentation> <feat att="writtenForm" val="computerbranche"/><feat att="inflectionalParadigm" val="MFG0222"/> <feat att="officiallyApproved" val="yes"/> <feat att="frequency" val="0.0"/></FormRepresentation></WordForm>
<WordForm><feat att="grammaticalGender" val="commonGender"/><feat att="definiteness" val="indefinite"/><feat att="grammaticalNumber" val="singular"/><feat att="case" val="genitiveCase"/>
<FormRepresentation> <feat att="writtenForm" val="computerbranches"/><feat att="inflectionalParadigm" val="MFG0222"/> <feat att="officiallyApproved" val="yes"/> <feat att="frequency" val="0.0"/></FormRepresentation></WordForm>
<WordForm><feat att="grammaticalGender" val="commonGender"/><feat att="definiteness" val="definite"/><feat att="grammaticalNumber" val="singular"/><feat att="case" val="unspecified"/>
<FormRepresentation> <feat att="writtenForm" val="computerbranchen"/><feat att="inflectionalParadigm" val="MFG0222"/> <feat att="officiallyApproved" val="yes"/> <feat att="frequency" val=".4107"/></FormRepresentation></WordForm>
<WordForm><feat att="grammaticalGender" val="commonGender"/><feat att="definiteness" val="definite"/><feat att="grammaticalNumber" val="singular"/><feat att="case" val="genitiveCase"/>
<FormRepresentation> <feat att="writtenForm" val="computerbranchens"/><feat att="inflectionalParadigm" val="MFG0222"/> <feat att="officiallyApproved" val="yes"/> <feat att="frequency" val=".0357"/></FormRepresentation></WordForm>
</LexicalEntry> 
<LexicalEntry><feat att="partOfSpeech" val="commonNoun"/> 
<feat att="id" val="GMU_COMPUTERBRUGER_1"/> 
<feat att="morphologicalUnitId" val="COMPUTERBRUGER"/> 
<feat att="originalSource" val="EDB-KORPUS"/> 
<feat att="independentWord" val="yes"/> 
<feat att="decomposition" val="computer+bruger"/> 
<Lemma><FormRepresentation> <feat att="writtenForm" val="computerbruger"/> <feat att="officiallyApproved" val="yes"/> 
<feat att="joiningElement" val="Not analyzed"/> 
</FormRepresentation> </Lemma> 
<WordForm><feat att="grammaticalGender" val="commonGender"/><feat att="definiteness" val="indefinite"/><feat att="grammaticalNumber" val="singular"/><feat att="case" val="unspecified"/>
<FormRepresentation> <feat att="writtenForm" val="computerbruger"/><feat att="inflectionalParadigm" val="MFG0015"/> <feat att="officiallyApproved" val="yes"/> <feat att="frequency" val=".0893"/></FormRepresentation></WordForm>
<WordForm><feat att="grammaticalGender" val="commonGender"/><feat att="definiteness" val="indefinite"/><feat att="grammaticalNumber" val="singular"/><feat att="case" val="genitiveCase"/>
<FormRepresentation> <feat att="writtenForm" val="computerbrugers"/><feat att="inflectionalParadigm" val="MFG0015"/> <feat att="officiallyApproved" val="yes"/> <feat att="frequency" val="0.0"/></FormRepresentation></WordForm>
<WordForm><feat att="grammaticalGender" val="commonGender"/><feat att="definiteness" val="indefinite"/><feat att="grammaticalNumber" val="plural"/><feat att="case" val="unspecified"/>
<FormRepresentation> <feat att="writtenForm" val="computerbrugere"/><feat att="inflectionalParadigm" val="MFG0015"/> <feat att="officiallyApproved" val="yes"/> <feat att="frequency" val=".4464"/></FormRepresentation></WordForm>
<WordForm><feat att="grammaticalGender" val="commonGender"/><feat att="definiteness" val="indefinite"/><feat att="grammaticalNumber" val="plural"/><feat att="case" val="genitiveCase"/>
<FormRepresentation> <feat att="writtenForm" val="computerbrugeres"/><feat att="inflectionalParadigm" val="MFG0015"/> <feat att="officiallyApproved" val="yes"/> <feat att="frequency" val=".0179"/></FormRepresentation></WordForm>
<WordForm><feat att="grammaticalGender" val="commonGender"/><feat att="definiteness" val="definite"/><feat att="grammaticalNumber" val="singular"/><feat att="case" val="unspecified"/>
<FormRepresentation> <feat att="writtenForm" val="computerbrugeren"/><feat att="inflectionalParadigm" val="MFG0015"/> <feat att="officiallyApproved" val="yes"/> <feat att="frequency" val=".0179"/></FormRepresentation></WordForm>
<WordForm><feat att="grammaticalGender" val="commonGender"/><feat att="definiteness" val="definite"/><feat att="grammaticalNumber" val="singular"/><feat att="case" val="genitiveCase"/>
<FormRepresentation> <feat att="writtenForm" val="computerbrugerens"/><feat att="inflectionalParadigm" val="MFG0015"/> <feat att="officiallyApproved" val="yes"/> <feat att="frequency" val="0.0"/></FormRepresentation></WordForm>
<WordForm><feat att="grammaticalGender" val="commonGender"/><feat att="definiteness" val="definite"/><feat att="grammaticalNumber" val="plural"/><feat att="case" val="unspecified"/>
<FormRepresentation> <feat att="writtenForm" val="computerbrugerne"/><feat att="inflectionalParadigm" val="MFG0015"/> <feat att="officiallyApproved" val="yes"/> <feat att="frequency" val="0.0"/></FormRepresentation></WordForm>
<WordForm><feat att="grammaticalGender" val="commonGender"/><feat att="definiteness" val="definite"/><feat att="grammaticalNumber" val="plural"/><feat att="case" val="genitiveCase"/>
<FormRepresentation> <feat att="writtenForm" val="computerbrugernes"/><feat att="inflectionalParadigm" val="MFG0015"/> <feat att="officiallyApproved" val="yes"/> <feat att="frequency" val=".0179"/></FormRepresentation></WordForm>
</LexicalEntry> 
<LexicalEntry><feat att="partOfSpeech" val="commonNoun"/> 
<feat att="id" val="GMU_COMPUTERBUTIK_1"/> 
<feat att="morphologicalUnitId" val="COMPUTERBUTIK"/> 
<feat att="originalSource" val="EDB-KORPUS"/> 
<feat att="independentWord" val="yes"/> 
<feat att="decomposition" val="computer+butik"/> 
<Lemma><FormRepresentation> <feat att="writtenForm" val="computerbutik"/> <feat att="officiallyApproved" val="yes"/> 
<feat att="joiningElement" val="Not analyzed"/> 
</FormRepresentation> </Lemma> 
<WordForm><feat att="grammaticalGender" val="commonGender"/><feat att="definiteness" val="indefinite"/><feat att="grammaticalNumber" val="singular"/><feat att="case" val="unspecified"/>
<FormRepresentation> <feat att="writtenForm" val="computerbutik"/><feat att="inflectionalParadigm" val="MFG0062"/> <feat att="officiallyApproved" val="yes"/> <feat att="frequency" val=".0536"/></FormRepresentation></WordForm>
<WordForm><feat att="grammaticalGender" val="commonGender"/><feat att="definiteness" val="indefinite"/><feat att="grammaticalNumber" val="singular"/><feat att="case" val="genitiveCase"/>
<FormRepresentation> <feat att="writtenForm" val="computerbutiks"/><feat att="inflectionalParadigm" val="MFG0062"/> <feat att="officiallyApproved" val="yes"/> <feat att="frequency" val="0.0"/></FormRepresentation></WordForm>
<WordForm><feat att="grammaticalGender" val="commonGender"/><feat att="definiteness" val="indefinite"/><feat att="grammaticalNumber" val="plural"/><feat att="case" val="unspecified"/>
<FormRepresentation> <feat att="writtenForm" val="computerbutikker"/><feat att="inflectionalParadigm" val="MFG0062"/> <feat att="officiallyApproved" val="yes"/> <feat att="frequency" val=".125"/></FormRepresentation></WordForm>
<WordForm><feat att="grammaticalGender" val="commonGender"/><feat att="definiteness" val="indefinite"/><feat att="grammaticalNumber" val="plural"/><feat att="case" val="genitiveCase"/>
<FormRepresentation> <feat att="writtenForm" val="computerbutikkers"/><feat att="inflectionalParadigm" val="MFG0062"/> <feat att="officiallyApproved" val="yes"/> <feat att="frequency" val="0.0"/></FormRepresentation></WordForm>
<WordForm><feat att="grammaticalGender" val="commonGender"/><feat att="definiteness" val="definite"/><feat att="grammaticalNumber" val="singular"/><feat att="case" val="unspecified"/>
<FormRepresentation> <feat att="writtenForm" val="computerbutikken"/><feat att="inflectionalParadigm" val="MFG0062"/> <feat att="officiallyApproved" val="yes"/> <feat att="frequency" val=".0357"/></FormRepresentation></WordForm>
<WordForm><feat att="grammaticalGender" val="commonGender"/><feat att="definiteness" val="definite"/><feat att="grammaticalNumber" val="singular"/><feat att="case" val="genitiveCase"/>
<FormRepresentation> <feat att="writtenForm" val="computerbutikkens"/><feat att="inflectionalParadigm" val="MFG0062"/> <feat att="officiallyApproved" val="yes"/> <feat att="frequency" val="0.0"/></FormRepresentation></WordForm>
<WordForm><feat att="grammaticalGender" val="commonGender"/><feat att="definiteness" val="definite"/><feat att="grammaticalNumber" val="plural"/><feat att="case" val="unspecified"/>
<FormRepresentation> <feat att="writtenForm" val="computerbutikkerne"/><feat att="inflectionalParadigm" val="MFG0062"/> <feat att="officiallyApproved" val="yes"/> <feat att="frequency" val=".0357"/></FormRepresentation></WordForm>
<WordForm><feat att="grammaticalGender" val="commonGender"/><feat att="definiteness" val="definite"/><feat att="grammaticalNumber" val="plural"/><feat att="case" val="genitiveCase"/>
<FormRepresentation> <feat att="writtenForm" val="computerbutikkernes"/><feat att="inflectionalParadigm" val="MFG0062"/> <feat att="officiallyApproved" val="yes"/> <feat att="frequency" val="0.0"/></FormRepresentation></WordForm>
</LexicalEntry> 
<LexicalEntry><feat att="partOfSpeech" val="commonNoun"/> 
<feat att="id" val="GMU_COMPUTEREKSPERT_1"/> 
<feat att="morphologicalUnitId" val="COMPUTEREKSPERT"/> 
<feat att="originalSource" val="EDB-KORPUS"/> 
<feat att="independentWord" val="yes"/> 
<feat att="decomposition" val="computer+ekspert"/> 
<Lemma><FormRepresentation> <feat att="writtenForm" val="computerekspert"/> <feat att="officiallyApproved" val="yes"/> 
<feat att="joiningElement" val="Not analyzed"/> 
</FormRepresentation> </Lemma> 
<WordForm><feat att="grammaticalGender" val="commonGender"/><feat att="definiteness" val="indefinite"/><feat att="grammaticalNumber" val="singular"/><feat att="case" val="unspecified"/>
<FormRepresentation> <feat att="writtenForm" val="computerekspert"/><feat att="inflectionalParadigm" val="MFG0016"/> <feat att="officiallyApproved" val="yes"/> <feat att="frequency" val=".1071"/></FormRepresentation></WordForm>
<WordForm><feat att="grammaticalGender" val="commonGender"/><feat att="definiteness" val="indefinite"/><feat att="grammaticalNumber" val="singular"/><feat att="case" val="genitiveCase"/>
<FormRepresentation> <feat att="writtenForm" val="computereksperts"/><feat att="inflectionalParadigm" val="MFG0016"/> <feat att="officiallyApproved" val="yes"/> <feat att="frequency" val="0.0"/></FormRepresentation></WordForm>
<WordForm><feat att="grammaticalGender" val="commonGender"/><feat att="definiteness" val="indefinite"/><feat att="grammaticalNumber" val="plural"/><feat att="case" val="unspecified"/>
<FormRepresentation> <feat att="writtenForm" val="computereksperter"/><feat att="inflectionalParadigm" val="MFG0016"/> <feat att="officiallyApproved" val="yes"/> <feat att="frequency" val=".1607"/></FormRepresentation></WordForm>
<WordForm><feat att="grammaticalGender" val="commonGender"/><feat att="definiteness" val="indefinite"/><feat att="grammaticalNumber" val="plural"/><feat att="case" val="genitiveCase"/>
<FormRepresentation> <feat att="writtenForm" val="computereksperters"/><feat att="inflectionalParadigm" val="MFG0016"/> <feat att="officiallyApproved" val="yes"/> <feat att="frequency" val="0.0"/></FormRepresentation></WordForm>
<WordForm><feat att="grammaticalGender" val="commonGender"/><feat att="definiteness" val="definite"/><feat att="grammaticalNumber" val="singular"/><feat att="case" val="unspecified"/>
<FormRepresentation> <feat att="writtenForm" val="computereksperten"/><feat att="inflectionalParadigm" val="MFG0016"/> <feat att="officiallyApproved" val="yes"/> <feat att="frequency" val=".0179"/></FormRepresentation></WordForm>
<WordForm><feat att="grammaticalGender" val="commonGender"/><feat att="definiteness" val="definite"/><feat att="grammaticalNumber" val="singular"/><feat att="case" val="genitiveCase"/>
<FormRepresentation> <feat att="writtenForm" val="computerekspertens"/><feat att="inflectionalParadigm" val="MFG0016"/> <feat att="officiallyApproved" val="yes"/> <feat att="frequency" val="0.0"/></FormRepresentation></WordForm>
<WordForm><feat att="grammaticalGender" val="commonGender"/><feat att="definiteness" val="definite"/><feat att="grammaticalNumber" val="plural"/><feat att="case" val="unspecified"/>
<FormRepresentation> <feat att="writtenForm" val="computereksperterne"/><feat att="inflectionalParadigm" val="MFG0016"/> <feat att="officiallyApproved" val="yes"/> <feat att="frequency" val="0.0"/></FormRepresentation></WordForm>
<WordForm><feat att="grammaticalGender" val="commonGender"/><feat att="definiteness" val="definite"/><feat att="grammaticalNumber" val="plural"/><feat att="case" val="genitiveCase"/>
<FormRepresentation> <feat att="writtenForm" val="computereksperternes"/><feat att="inflectionalParadigm" val="MFG0016"/> <feat att="officiallyApproved" val="yes"/> <feat att="frequency" val=".0179"/></FormRepresentation></WordForm>
</LexicalEntry> 
<LexicalEntry><feat att="partOfSpeech" val="commonNoun"/> 
<feat att="id" val="GMU_COMPUTERFIL_1"/> 
<feat att="morphologicalUnitId" val="COMPUTERFIL"/> 
<feat att="originalSource" val="EDB-KORPUS"/> 
<feat att="independentWord" val="yes"/> 
<feat att="decomposition" val="computer+fil"/> 
<Lemma><FormRepresentation> <feat att="writtenForm" val="computerfil"/> <feat att="officiallyApproved" val="yes"/> 
<feat att="joiningElement" val="Not analyzed"/> 
</FormRepresentation> </Lemma> 
<WordForm><feat att="grammaticalGender" val="commonGender"/><feat att="definiteness" val="indefinite"/><feat att="grammaticalNumber" val="singular"/><feat att="case" val="unspecified"/>
<FormRepresentation> <feat att="writtenForm" val="computerfil"/><feat att="inflectionalParadigm" val="MFG0016"/> <feat att="officiallyApproved" val="yes"/> <feat att="frequency" val=".0714"/></FormRepresentation></WordForm>
<WordForm><feat att="grammaticalGender" val="commonGender"/><feat att="definiteness" val="indefinite"/><feat att="grammaticalNumber" val="singular"/><feat att="case" val="genitiveCase"/>
<FormRepresentation> <feat att="writtenForm" val="computerfils"/><feat att="inflectionalParadigm" val="MFG0016"/> <feat att="officiallyApproved" val="yes"/> <feat att="frequency" val="0.0"/></FormRepresentation></WordForm>
<WordForm><feat att="grammaticalGender" val="commonGender"/><feat att="definiteness" val="indefinite"/><feat att="grammaticalNumber" val="plural"/><feat att="case" val="unspecified"/>
<FormRepresentation> <feat att="writtenForm" val="computerfiler"/><feat att="inflectionalParadigm" val="MFG0016"/> <feat att="officiallyApproved" val="yes"/> <feat att="frequency" val="0.0"/></FormRepresentation></WordForm>
<WordForm><feat att="grammaticalGender" val="commonGender"/><feat att="definiteness" val="indefinite"/><feat att="grammaticalNumber" val="plural"/><feat att="case" val="genitiveCase"/>
<FormRepresentation> <feat att="writtenForm" val="computerfilers"/><feat att="inflectionalParadigm" val="MFG0016"/> <feat att="officiallyApproved" val="yes"/> <feat att="frequency" val="0.0"/></FormRepresentation></WordForm>
<WordForm><feat att="grammaticalGender" val="commonGender"/><feat att="definiteness" val="definite"/><feat att="grammaticalNumber" val="singular"/><feat att="case" val="unspecified"/>
<FormRepresentation> <feat att="writtenForm" val="computerfilen"/><feat att="inflectionalParadigm" val="MFG0016"/> <feat att="officiallyApproved" val="yes"/> <feat att="frequency" val="0.0"/></FormRepresentation></WordForm>
<WordForm><feat att="grammaticalGender" val="commonGender"/><feat att="definiteness" val="definite"/><feat att="grammaticalNumber" val="singular"/><feat att="case" val="genitiveCase"/>
<FormRepresentation> <feat att="writtenForm" val="computerfilens"/><feat att="inflectionalParadigm" val="MFG0016"/> <feat att="officiallyApproved" val="yes"/> <feat att="frequency" val="0.0"/></FormRepresentation></WordForm>
<WordForm><feat att="grammaticalGender" val="commonGender"/><feat att="definiteness" val="definite"/><feat att="grammaticalNumber" val="plural"/><feat att="case" val="unspecified"/>
<FormRepresentation> <feat att="writtenForm" val="computerfilerne"/><feat att="inflectionalParadigm" val="MFG0016"/> <feat att="officiallyApproved" val="yes"/> <feat att="frequency" val=".0179"/></FormRepresentation></WordForm>
<WordForm><feat att="grammaticalGender" val="commonGender"/><feat att="definiteness" val="definite"/><feat att="grammaticalNumber" val="plural"/><feat att="case" val="genitiveCase"/>
<FormRepresentation> <feat att="writtenForm" val="computerfilernes"/><feat att="inflectionalParadigm" val="MFG0016"/> <feat att="officiallyApproved" val="yes"/> <feat att="frequency" val="0.0"/></FormRepresentation></WordForm>
</LexicalEntry> 
<LexicalEntry><feat att="partOfSpeech" val="commonNoun"/> 
<feat att="id" val="GMU_COMPUTERGRAFIK_1"/> 
<feat att="morphologicalUnitId" val="COMPUTERGRAFIK"/> 
<feat att="originalSource" val="DDO"/> 
<feat att="independentWord" val="yes"/> 
<feat att="decomposition" val="computer+grafik"/> 
<Lemma><FormRepresentation> <feat att="writtenForm" val="computergrafik"/> <feat att="officiallyApproved" val="yes"/> 
<feat att="joiningElement" val="Not analyzed"/> 
</FormRepresentation> </Lemma> 
<WordForm><feat att="grammaticalGender" val="commonGender"/><feat att="definiteness" val="indefinite"/><feat att="grammaticalNumber" val="singular"/><feat att="case" val="unspecified"/>
<FormRepresentation> <feat att="writtenForm" val="computergrafik"/><feat att="inflectionalParadigm" val="MFG0229"/> <feat att="officiallyApproved" val="yes"/> <feat att="frequency" val=".3214"/></FormRepresentation></WordForm>
<WordForm><feat att="grammaticalGender" val="commonGender"/><feat att="definiteness" val="indefinite"/><feat att="grammaticalNumber" val="singular"/><feat att="case" val="genitiveCase"/>
<FormRepresentation> <feat att="writtenForm" val="computergrafiks"/><feat att="inflectionalParadigm" val="MFG0229"/> <feat att="officiallyApproved" val="yes"/> <feat att="frequency" val="0.0"/></FormRepresentation></WordForm>
<WordForm><feat att="grammaticalGender" val="commonGender"/><feat att="definiteness" val="definite"/><feat att="grammaticalNumber" val="singular"/><feat att="case" val="unspecified"/>
<FormRepresentation> <feat att="writtenForm" val="computergrafikken"/><feat att="inflectionalParadigm" val="MFG0229"/> <feat att="officiallyApproved" val="yes"/> <feat att="frequency" val=".0179"/></FormRepresentation></WordForm>
<WordForm><feat att="grammaticalGender" val="commonGender"/><feat att="definiteness" val="definite"/><feat att="grammaticalNumber" val="singular"/><feat att="case" val="genitiveCase"/>
<FormRepresentation> <feat att="writtenForm" val="computergrafikkens"/><feat att="inflectionalParadigm" val="MFG0229"/> <feat att="officiallyApproved" val="yes"/> <feat att="frequency" val="0.0"/></FormRepresentation></WordForm>
</LexicalEntry> 
<LexicalEntry><feat att="partOfSpeech" val="commonNoun"/> 
<feat att="id" val="GMU_COMPUTERKLUB_1"/> 
<feat att="morphologicalUnitId" val="COMPUTERKLUB"/> 
<feat att="originalSource" val="EDB-KORPUS"/> 
<feat att="independentWord" val="yes"/> 
<feat att="decomposition" val="computer+klub"/> 
<Lemma><FormRepresentation> <feat att="writtenForm" val="computerklub"/> <feat att="officiallyApproved" val="yes"/> 
<feat att="joiningElement" val="Not analyzed"/> 
</FormRepresentation> </Lemma> 
<WordForm><feat att="grammaticalGender" val="commonGender"/><feat att="definiteness" val="indefinite"/><feat att="grammaticalNumber" val="singular"/><feat att="case" val="unspecified"/>
<FormRepresentation> <feat att="writtenForm" val="computerklub"/><feat att="inflectionalParadigm" val="MFG0004"/> <feat att="officiallyApproved" val="yes"/> <feat att="frequency" val=".1786"/></FormRepresentation></WordForm>
<WordForm><feat att="grammaticalGender" val="commonGender"/><feat att="definiteness" val="indefinite"/><feat att="grammaticalNumber" val="singular"/><feat att="case" val="genitiveCase"/>
<FormRepresentation> <feat att="writtenForm" val="computerklubs"/><feat att="inflectionalParadigm" val="MFG0004"/> <feat att="officiallyApproved" val="yes"/> <feat att="frequency" val="0.0"/></FormRepresentation></WordForm>
<WordForm><feat att="grammaticalGender" val="commonGender"/><feat att="definiteness" val="indefinite"/><feat att="grammaticalNumber" val="plural"/><feat att="case" val="unspecified"/>
<FormRepresentation> <feat att="writtenForm" val="computerklubber"/><feat att="inflectionalParadigm" val="MFG0004"/> <feat att="officiallyApproved" val="yes"/> <feat att="frequency" val="0.0"/></FormRepresentation></WordForm>
<WordForm><feat att="grammaticalGender" val="commonGender"/><feat att="definiteness" val="indefinite"/><feat att="grammaticalNumber" val="plural"/><feat att="case" val="genitiveCase"/>
<FormRepresentation> <feat att="writtenForm" val="computerklubbers"/><feat att="inflectionalParadigm" val="MFG0004"/> <feat att="officiallyApproved" val="yes"/> <feat att="frequency" val="0.0"/></FormRepresentation></WordForm>
<WordForm><feat att="grammaticalGender" val="commonGender"/><feat att="definiteness" val="definite"/><feat att="grammaticalNumber" val="singular"/><feat att="case" val="unspecified"/>
<FormRepresentation> <feat att="writtenForm" val="computerklubben"/><feat att="inflectionalParadigm" val="MFG0004"/> <feat att="officiallyApproved" val="yes"/> <feat att="frequency" val=".1964"/></FormRepresentation></WordForm>
<WordForm><feat att="grammaticalGender" val="commonGender"/><feat att="definiteness" val="definite"/><feat att="grammaticalNumber" val="singular"/><feat att="case" val="genitiveCase"/>
<FormRepresentation> <feat att="writtenForm" val="computerklubbens"/><feat att="inflectionalParadigm" val="MFG0004"/> <feat att="officiallyApproved" val="yes"/> <feat att="frequency" val=".0357"/></FormRepresentation></WordForm>
<WordForm><feat att="grammaticalGender" val="commonGender"/><feat att="definiteness" val="definite"/><feat att="grammaticalNumber" val="plural"/><feat att="case" val="unspecified"/>
<FormRepresentation> <feat att="writtenForm" val="computerklubberne"/><feat att="inflectionalParadigm" val="MFG0004"/> <feat att="officiallyApproved" val="yes"/> <feat att="frequency" val="0.0"/></FormRepresentation></WordForm>
<WordForm><feat att="grammaticalGender" val="commonGender"/><feat att="definiteness" val="definite"/><feat att="grammaticalNumber" val="plural"/><feat att="case" val="genitiveCase"/>
<FormRepresentation> <feat att="writtenForm" val="computerklubbernes"/><feat att="inflectionalParadigm" val="MFG0004"/> <feat att="officiallyApproved" val="yes"/> <feat att="frequency" val="0.0"/></FormRepresentation></WordForm>
</LexicalEntry> 
<LexicalEntry><feat att="partOfSpeech" val="commonNoun"/> 
<feat att="id" val="GMU_COMPUTERKRAFT_1"/> 
<feat att="morphologicalUnitId" val="COMPUTERKRAFT"/> 
<feat att="originalSource" val="EDB-KORPUS"/> 
<feat att="independentWord" val="yes"/> 
<feat att="decomposition" val="computer+kraft"/> 
<Lemma><FormRepresentation> <feat att="writtenForm" val="computerkraft"/> <feat att="officiallyApproved" val="yes"/> 
<feat att="joiningElement" val="Not analyzed"/> 
</FormRepresentation> </Lemma> 
<WordForm><feat att="grammaticalGender" val="commonGender"/><feat att="definiteness" val="indefinite"/><feat att="grammaticalNumber" val="singular"/><feat att="case" val="unspecified"/>
<FormRepresentation> <feat att="writtenForm" val="computerkraft"/><feat att="inflectionalParadigm" val="MFG0019"/> <feat att="officiallyApproved" val="yes"/> <feat att="frequency" val=".2321"/></FormRepresentation></WordForm>
<WordForm><feat att="grammaticalGender" val="commonGender"/><feat att="definiteness" val="indefinite"/><feat att="grammaticalNumber" val="singular"/><feat att="case" val="genitiveCase"/>
<FormRepresentation> <feat att="writtenForm" val="computerkrafts"/><feat att="inflectionalParadigm" val="MFG0019"/> <feat att="officiallyApproved" val="yes"/> <feat att="frequency" val="0.0"/></FormRepresentation></WordForm>
<WordForm><feat att="grammaticalGender" val="commonGender"/><feat att="definiteness" val="indefinite"/><feat att="grammaticalNumber" val="plural"/><feat att="case" val="unspecified"/>
<FormRepresentation> <feat att="writtenForm" val="computerkræfter"/><feat att="inflectionalParadigm" val="MFG0019"/> <feat att="officiallyApproved" val="yes"/> <feat att="frequency" val="0.0"/></FormRepresentation></WordForm>
<WordForm><feat att="grammaticalGender" val="commonGender"/><feat att="definiteness" val="indefinite"/><feat att="grammaticalNumber" val="plural"/><feat att="case" val="genitiveCase"/>
<FormRepresentation> <feat att="writtenForm" val="computerkræfters"/><feat att="inflectionalParadigm" val="MFG0019"/> <feat att="officiallyApproved" val="yes"/> <feat att="frequency" val="0.0"/></FormRepresentation></WordForm>
<WordForm><feat att="grammaticalGender" val="commonGender"/><feat att="definiteness" val="definite"/><feat att="grammaticalNumber" val="singular"/><feat att="case" val="unspecified"/>
<FormRepresentation> <feat att="writtenForm" val="computerkraften"/><feat att="inflectionalParadigm" val="MFG0019"/> <feat att="officiallyApproved" val="yes"/> <feat att="frequency" val=".0893"/></FormRepresentation></WordForm>
<WordForm><feat att="grammaticalGender" val="commonGender"/><feat att="definiteness" val="definite"/><feat att="grammaticalNumber" val="singular"/><feat att="case" val="genitiveCase"/>
<FormRepresentation> <feat att="writtenForm" val="computerkraftens"/><feat att="inflectionalParadigm" val="MFG0019"/> <feat att="officiallyApproved" val="yes"/> <feat att="frequency" val="0.0"/></FormRepresentation></WordForm>
<WordForm><feat att="grammaticalGender" val="commonGender"/><feat att="definiteness" val="definite"/><feat att="grammaticalNumber" val="plural"/><feat att="case" val="unspecified"/>
<FormRepresentation> <feat att="writtenForm" val="computerkræfterne"/><feat att="inflectionalParadigm" val="MFG0019"/> <feat att="officiallyApproved" val="yes"/> <feat att="frequency" val="0.0"/></FormRepresentation></WordForm>
<WordForm><feat att="grammaticalGender" val="commonGender"/><feat att="definiteness" val="definite"/><feat att="grammaticalNumber" val="plural"/><feat att="case" val="genitiveCase"/>
<FormRepresentation> <feat att="writtenForm" val="computerkræfternes"/><feat att="inflectionalParadigm" val="MFG0019"/> <feat att="officiallyApproved" val="yes"/> <feat att="frequency" val="0.0"/></FormRepresentation></WordForm>
</LexicalEntry> 
<LexicalEntry><feat att="partOfSpeech" val="commonNoun"/> 
<feat att="id" val="GMU_COMPUTERKRIMINALITET_1"/> 
<feat att="morphologicalUnitId" val="COMPUTERKRIMINALITET"/> 
<feat att="originalSource" val="EDB-KORPUS"/> 
<feat att="independentWord" val="yes"/> 
<feat att="decomposition" val="computer+kriminalitet"/> 
<Lemma><FormRepresentation> <feat att="writtenForm" val="computerkriminalitet"/> <feat att="officiallyApproved" val="yes"/> 
<feat att="joiningElement" val="Not analyzed"/> 
</FormRepresentation> </Lemma> 
<WordForm><feat att="grammaticalGender" val="commonGender"/><feat att="definiteness" val="indefinite"/><feat att="grammaticalNumber" val="singular"/><feat att="case" val="unspecified"/>
<FormRepresentation> <feat att="writtenForm" val="computerkriminalitet"/><feat att="inflectionalParadigm" val="MFG0220"/> <feat att="officiallyApproved" val="yes"/> <feat att="frequency" val=".0714"/></FormRepresentation></WordForm>
<WordForm><feat att="grammaticalGender" val="commonGender"/><feat att="definiteness" val="indefinite"/><feat att="grammaticalNumber" val="singular"/><feat att="case" val="genitiveCase"/>
<FormRepresentation> <feat att="writtenForm" val="computerkriminalitets"/><feat att="inflectionalParadigm" val="MFG0220"/> <feat att="officiallyApproved" val="yes"/> <feat att="frequency" val="0.0"/></FormRepresentation></WordForm>
<WordForm><feat att="grammaticalGender" val="commonGender"/><feat att="definiteness" val="definite"/><feat att="grammaticalNumber" val="singular"/><feat att="case" val="unspecified"/>
<FormRepresentation> <feat att="writtenForm" val="computerkriminaliteten"/><feat att="inflectionalParadigm" val="MFG0220"/> <feat att="officiallyApproved" val="yes"/> <feat att="frequency" val="0.0"/></FormRepresentation></WordForm>
<WordForm><feat att="grammaticalGender" val="commonGender"/><feat att="definiteness" val="definite"/><feat att="grammaticalNumber" val="singular"/><feat att="case" val="genitiveCase"/>
<FormRepresentation> <feat att="writtenForm" val="computerkriminalitetens"/><feat att="inflectionalParadigm" val="MFG0220"/> <feat att="officiallyApproved" val="yes"/> <feat att="frequency" val="0.0"/></FormRepresentation></WordForm>
</LexicalEntry> 
<LexicalEntry><feat att="partOfSpeech" val="commonNoun"/> 
<feat att="id" val="GMU_COMPUTERMARKED_1"/> 
<feat att="morphologicalUnitId" val="COMPUTERMARKED"/> 
<feat att="originalSource" val="EDB-KORPUS"/> 
<feat att="independentWord" val="yes"/> 
<feat att="decomposition" val="computer+marked"/> 
<Lemma><FormRepresentation> <feat att="writtenForm" val="computermarked"/> <feat att="officiallyApproved" val="yes"/> 
<feat att="joiningElement" val="Not analyzed"/> 
</FormRepresentation> </Lemma> 
<WordForm><feat att="grammaticalGender" val="neuter"/><feat att="definiteness" val="indefinite"/><feat att="grammaticalNumber" val="singular"/><feat att="case" val="unspecified"/>
<FormRepresentation> <feat att="writtenForm" val="computermarked"/><feat att="inflectionalParadigm" val="MFG0044"/> <feat att="officiallyApproved" val="yes"/> <feat att="frequency" val=".1429"/></FormRepresentation></WordForm>
<WordForm><feat att="grammaticalGender" val="neuter"/><feat att="definiteness" val="indefinite"/><feat att="grammaticalNumber" val="singular"/><feat att="case" val="genitiveCase"/>
<FormRepresentation> <feat att="writtenForm" val="computermarkeds"/><feat att="inflectionalParadigm" val="MFG0044"/> <feat att="officiallyApproved" val="yes"/> <feat att="frequency" val="0.0"/></FormRepresentation></WordForm>
<WordForm><feat att="grammaticalGender" val="neuter"/><feat att="definiteness" val="indefinite"/><feat att="grammaticalNumber" val="plural"/><feat att="case" val="unspecified"/>
<FormRepresentation> <feat att="writtenForm" val="computermarkeder"/><feat att="inflectionalParadigm" val="MFG0044"/> <feat att="officiallyApproved" val="yes"/> <feat att="frequency" val="0.0"/></FormRepresentation></WordForm>
<WordForm><feat att="grammaticalGender" val="neuter"/><feat att="definiteness" val="indefinite"/><feat att="grammaticalNumber" val="plural"/><feat att="case" val="genitiveCase"/>
<FormRepresentation> <feat att="writtenForm" val="computermarkeders"/><feat att="inflectionalParadigm" val="MFG0044"/> <feat att="officiallyApproved" val="yes"/> <feat att="frequency" val="0.0"/></FormRepresentation></WordForm>
<WordForm><feat att="grammaticalGender" val="neuter"/><feat att="definiteness" val="definite"/><feat att="grammaticalNumber" val="singular"/><feat att="case" val="unspecified"/>
<FormRepresentation> <feat att="writtenForm" val="computermarkedet"/><feat att="inflectionalParadigm" val="MFG0044"/> <feat att="officiallyApproved" val="yes"/> <feat att="frequency" val=".0714"/></FormRepresentation></WordForm>
<WordForm><feat att="grammaticalGender" val="neuter"/><feat att="definiteness" val="definite"/><feat att="grammaticalNumber" val="singular"/><feat att="case" val="genitiveCase"/>
<FormRepresentation> <feat att="writtenForm" val="computermarkedets"/><feat att="inflectionalParadigm" val="MFG0044"/> <feat att="officiallyApproved" val="yes"/> <feat att="frequency" val="0.0"/></FormRepresentation></WordForm>
<WordForm><feat att="grammaticalGender" val="neuter"/><feat att="definiteness" val="definite"/><feat att="grammaticalNumber" val="plural"/><feat att="case" val="unspecified"/>
<FormRepresentation> <feat att="writtenForm" val="computermarkederne"/><feat att="inflectionalParadigm" val="MFG0044"/> <feat att="officiallyApproved" val="yes"/> <feat att="frequency" val="0.0"/></FormRepresentation></WordForm>
<WordForm><feat att="grammaticalGender" val="neuter"/><feat att="definiteness" val="definite"/><feat att="grammaticalNumber" val="plural"/><feat att="case" val="genitiveCase"/>
<FormRepresentation> <feat att="writtenForm" val="computermarkedernes"/><feat att="inflectionalParadigm" val="MFG0044"/> <feat att="officiallyApproved" val="yes"/> <feat att="frequency" val="0.0"/></FormRepresentation></WordForm>
</LexicalEntry> 
<LexicalEntry><feat att="partOfSpeech" val="commonNoun"/> 
<feat att="id" val="GMU_COMPUTERMESSE_1"/> 
<feat att="morphologicalUnitId" val="COMPUTERMESSE"/> 
<feat att="originalSource" val="EDB-KORPUS"/> 
<feat att="independentWord" val="yes"/> 
<feat att="decomposition" val="computer+messe"/> 
<Lemma><FormRepresentation> <feat att="writtenForm" val="computermesse"/> <feat att="officiallyApproved" val="yes"/> 
<feat att="joiningElement" val="Not analyzed"/> 
</FormRepresentation> </Lemma> 
<WordForm><feat att="grammaticalGender" val="commonGender"/><feat att="definiteness" val="indefinite"/><feat att="grammaticalNumber" val="singular"/><feat att="case" val="unspecified"/>
<FormRepresentation> <feat att="writtenForm" val="computermesse"/><feat att="inflectionalParadigm" val="MFG0076"/> <feat att="officiallyApproved" val="yes"/> <feat att="frequency" val=".0179"/></FormRepresentation></WordForm>
<WordForm><feat att="grammaticalGender" val="commonGender"/><feat att="definiteness" val="indefinite"/><feat att="grammaticalNumber" val="singular"/><feat att="case" val="genitiveCase"/>
<FormRepresentation> <feat att="writtenForm" val="computermesses"/><feat att="inflectionalParadigm" val="MFG0076"/> <feat att="officiallyApproved" val="yes"/> <feat att="frequency" val="0.0"/></FormRepresentation></WordForm>
<WordForm><feat att="grammaticalGender" val="commonGender"/><feat att="definiteness" val="indefinite"/><feat att="grammaticalNumber" val="plural"/><feat att="case" val="unspecified"/>
<FormRepresentation> <feat att="writtenForm" val="computermesser"/><feat att="inflectionalParadigm" val="MFG0076"/> <feat att="officiallyApproved" val="yes"/> <feat att="frequency" val=".0179"/></FormRepresentation></WordForm>
<WordForm><feat att="grammaticalGender" val="commonGender"/><feat att="definiteness" val="indefinite"/><feat att="grammaticalNumber" val="plural"/><feat att="case" val="genitiveCase"/>
<FormRepresentation> <feat att="writtenForm" val="computermessers"/><feat att="inflectionalParadigm" val="MFG0076"/> <feat att="officiallyApproved" val="yes"/> <feat att="frequency" val="0.0"/></FormRepresentation></WordForm>
<WordForm><feat att="grammaticalGender" val="commonGender"/><feat att="definiteness" val="definite"/><feat att="grammaticalNumber" val="singular"/><feat att="case" val="unspecified"/>
<FormRepresentation> <feat att="writtenForm" val="computermessen"/><feat att="inflectionalParadigm" val="MFG0076"/> <feat att="officiallyApproved" val="yes"/> <feat att="frequency" val="0.0"/></FormRepresentation></WordForm>
<WordForm><feat att="grammaticalGender" val="commonGender"/><feat att="definiteness" val="definite"/><feat att="grammaticalNumber" val="singular"/><feat att="case" val="genitiveCase"/>
<FormRepresentation> <feat att="writtenForm" val="computermessens"/><feat att="inflectionalParadigm" val="MFG0076"/> <feat att="officiallyApproved" val="yes"/> <feat att="frequency" val="0.0"/></FormRepresentation></WordForm>
<WordForm><feat att="grammaticalGender" val="commonGender"/><feat att="definiteness" val="definite"/><feat att="grammaticalNumber" val="plural"/><feat att="case" val="unspecified"/>
<FormRepresentation> <feat att="writtenForm" val="computermesserne"/><feat att="inflectionalParadigm" val="MFG0076"/> <feat att="officiallyApproved" val="yes"/> <feat att="frequency" val="0.0"/></FormRepresentation></WordForm>
<WordForm><feat att="grammaticalGender" val="commonGender"/><feat att="definiteness" val="definite"/><feat att="grammaticalNumber" val="plural"/><feat att="case" val="genitiveCase"/>
<FormRepresentation> <feat att="writtenForm" val="computermessernes"/><feat att="inflectionalParadigm" val="MFG0076"/> <feat att="officiallyApproved" val="yes"/> <feat att="frequency" val="0.0"/></FormRepresentation></WordForm>
</LexicalEntry> 
<LexicalEntry><feat att="partOfSpeech" val="commonNoun"/> 
<feat att="id" val="GMU_COMPUTERMUSIK_1"/> 
<feat att="morphologicalUnitId" val="COMPUTERMUSIK"/> 
<feat att="originalSource" val="EDB-KORPUS"/> 
<feat att="independentWord" val="yes"/> 
<feat att="decomposition" val="computer+musik"/> 
<Lemma><FormRepresentation> <feat att="writtenForm" val="computermusik"/> <feat att="officiallyApproved" val="yes"/> 
<feat att="joiningElement" val="Not analyzed"/> 
</FormRepresentation> </Lemma> 
<WordForm><feat att="grammaticalGender" val="commonGender"/><feat att="definiteness" val="indefinite"/><feat att="grammaticalNumber" val="singular"/><feat att="case" val="unspecified"/>
<FormRepresentation> <feat att="writtenForm" val="computermusik"/><feat att="inflectionalParadigm" val="MFG0229"/> <feat att="officiallyApproved" val="yes"/> <feat att="frequency" val=".125"/></FormRepresentation></WordForm>
<WordForm><feat att="grammaticalGender" val="commonGender"/><feat att="definiteness" val="indefinite"/><feat att="grammaticalNumber" val="singular"/><feat att="case" val="genitiveCase"/>
<FormRepresentation> <feat att="writtenForm" val="computermusiks"/><feat att="inflectionalParadigm" val="MFG0229"/> <feat att="officiallyApproved" val="yes"/> <feat att="frequency" val="0.0"/></FormRepresentation></WordForm>
<WordForm><feat att="grammaticalGender" val="commonGender"/><feat att="definiteness" val="definite"/><feat att="grammaticalNumber" val="singular"/><feat att="case" val="unspecified"/>
<FormRepresentation> <feat att="writtenForm" val="computermusikken"/><feat att="inflectionalParadigm" val="MFG0229"/> <feat att="officiallyApproved" val="yes"/> <feat att="frequency" val=".0179"/></FormRepresentation></WordForm>
<WordForm><feat att="grammaticalGender" val="commonGender"/><feat att="definiteness" val="definite"/><feat att="grammaticalNumber" val="singular"/><feat att="case" val="genitiveCase"/>
<FormRepresentation> <feat att="writtenForm" val="computermusikkens"/><feat att="inflectionalParadigm" val="MFG0229"/> <feat att="officiallyApproved" val="yes"/> <feat att="frequency" val="0.0"/></FormRepresentation></WordForm>
</LexicalEntry> 
<LexicalEntry><feat att="partOfSpeech" val="commonNoun"/> 
<feat att="id" val="GMU_COMPUTERNAVN_1"/> 
<feat att="morphologicalUnitId" val="COMPUTERNAVN"/> 
<feat att="originalSource" val="EDB-KORPUS"/> 
<feat att="independentWord" val="yes"/> 
<feat att="decomposition" val="computer+navn"/> 
<Lemma><FormRepresentation> <feat att="writtenForm" val="computernavn"/> <feat att="officiallyApproved" val="yes"/> 
<feat att="joiningElement" val="Not analyzed"/> 
</FormRepresentation> </Lemma> 
<WordForm><feat att="grammaticalGender" val="neuter"/><feat att="definiteness" val="indefinite"/><feat att="grammaticalNumber" val="singular"/><feat att="case" val="unspecified"/>
<FormRepresentation> <feat att="writtenForm" val="computernavn"/><feat att="inflectionalParadigm" val="MFG0042"/> <feat att="officiallyApproved" val="yes"/> <feat att="frequency" val="0.0"/></FormRepresentation></WordForm>
<WordForm><feat att="grammaticalGender" val="neuter"/><feat att="definiteness" val="indefinite"/><feat att="grammaticalNumber" val="singular"/><feat att="case" val="genitiveCase"/>
<FormRepresentation> <feat att="writtenForm" val="computernavns"/><feat att="inflectionalParadigm" val="MFG0042"/> <feat att="officiallyApproved" val="yes"/> <feat att="frequency" val="0.0"/></FormRepresentation></WordForm>
<WordForm><feat att="grammaticalGender" val="neuter"/><feat att="definiteness" val="indefinite"/><feat att="grammaticalNumber" val="plural"/><feat att="case" val="unspecified"/>
<FormRepresentation> <feat att="writtenForm" val="computernavne"/><feat att="inflectionalParadigm" val="MFG0042"/> <feat att="officiallyApproved" val="yes"/> <feat att="frequency" val="0.0"/></FormRepresentation></WordForm>
<WordForm><feat att="grammaticalGender" val="neuter"/><feat att="definiteness" val="indefinite"/><feat att="grammaticalNumber" val="plural"/><feat att="case" val="genitiveCase"/>
<FormRepresentation> <feat att="writtenForm" val="computernavnes"/><feat att="inflectionalParadigm" val="MFG0042"/> <feat att="officiallyApproved" val="yes"/> <feat att="frequency" val="0.0"/></FormRepresentation></WordForm>
<WordForm><feat att="grammaticalGender" val="neuter"/><feat att="definiteness" val="definite"/><feat att="grammaticalNumber" val="singular"/><feat att="case" val="unspecified"/>
<FormRepresentation> <feat att="writtenForm" val="computernavnet"/><feat att="inflectionalParadigm" val="MFG0042"/> <feat att="officiallyApproved" val="yes"/> <feat att="frequency" val=".0179"/></FormRepresentation></WordForm>
<WordForm><feat att="grammaticalGender" val="neuter"/><feat att="definiteness" val="definite"/><feat att="grammaticalNumber" val="singular"/><feat att="case" val="genitiveCase"/>
<FormRepresentation> <feat att="writtenForm" val="computernavnets"/><feat att="inflectionalParadigm" val="MFG0042"/> <feat att="officiallyApproved" val="yes"/> <feat att="frequency" val="0.0"/></FormRepresentation></WordForm>
<WordForm><feat att="grammaticalGender" val="neuter"/><feat att="definiteness" val="definite"/><feat att="grammaticalNumber" val="plural"/><feat att="case" val="unspecified"/>
<FormRepresentation> <feat att="writtenForm" val="computernavnene"/><feat att="inflectionalParadigm" val="MFG0042"/> <feat att="officiallyApproved" val="yes"/> <feat att="frequency" val="0.0"/></FormRepresentation></WordForm>
<WordForm><feat att="grammaticalGender" val="neuter"/><feat att="definiteness" val="definite"/><feat att="grammaticalNumber" val="plural"/><feat att="case" val="genitiveCase"/>
<FormRepresentation> <feat att="writtenForm" val="computernavnenes"/><feat att="inflectionalParadigm" val="MFG0042"/> <feat att="officiallyApproved" val="yes"/> <feat att="frequency" val="0.0"/></FormRepresentation></WordForm>
</LexicalEntry> 
<LexicalEntry><feat att="partOfSpeech" val="commonNoun"/> 
<feat att="id" val="GMU_COMPUTERNEDBRUD_1"/> 
<feat att="morphologicalUnitId" val="COMPUTERNEDBRUD"/> 
<feat att="originalSource" val="EDB-KORPUS"/> 
<feat att="independentWord" val="yes"/> 
<feat att="decomposition" val="computer+nedbrud"/> 
<Lemma><FormRepresentation> <feat att="writtenForm" val="computernedbrud"/> <feat att="officiallyApproved" val="yes"/> 
<feat att="joiningElement" val="Not analyzed"/> 
</FormRepresentation> </Lemma> 
<WordForm><feat att="grammaticalGender" val="neuter"/><feat att="definiteness" val="indefinite"/><feat att="grammaticalNumber" val="singular"/><feat att="case" val="unspecified"/>
<FormRepresentation> <feat att="writtenForm" val="computernedbrud"/><feat att="inflectionalParadigm" val="MFG0009"/> <feat att="officiallyApproved" val="yes"/> <feat att="frequency" val=".0357"/></FormRepresentation></WordForm>
<WordForm><feat att="grammaticalGender" val="neuter"/><feat att="definiteness" val="indefinite"/><feat att="grammaticalNumber" val="singular"/><feat att="case" val="genitiveCase"/>
<FormRepresentation> <feat att="writtenForm" val="computernedbruds"/><feat att="inflectionalParadigm" val="MFG0009"/> <feat att="officiallyApproved" val="yes"/> <feat att="frequency" val="0.0"/></FormRepresentation></WordForm>
<WordForm><feat att="grammaticalGender" val="neuter"/><feat att="definiteness" val="indefinite"/><feat att="grammaticalNumber" val="plural"/><feat att="case" val="unspecified"/>
<FormRepresentation> <feat att="writtenForm" val="computernedbrud"/><feat att="inflectionalParadigm" val="MFG0009"/> <feat att="officiallyApproved" val="yes"/> <feat att="frequency" val=".0357"/></FormRepresentation></WordForm>
<WordForm><feat att="grammaticalGender" val="neuter"/><feat att="definiteness" val="indefinite"/><feat att="grammaticalNumber" val="plural"/><feat att="case" val="genitiveCase"/>
<FormRepresentation> <feat att="writtenForm" val="computernedbruds"/><feat att="inflectionalParadigm" val="MFG0009"/> <feat att="officiallyApproved" val="yes"/> <feat att="frequency" val="0.0"/></FormRepresentation></WordForm>
<WordForm><feat att="grammaticalGender" val="neuter"/><feat att="definiteness" val="definite"/><feat att="grammaticalNumber" val="singular"/><feat att="case" val="unspecified"/>
<FormRepresentation> <feat att="writtenForm" val="computernedbruddet"/><feat att="inflectionalParadigm" val="MFG0009"/> <feat att="officiallyApproved" val="yes"/> <feat att="frequency" val="0.0"/></FormRepresentation></WordForm>
<WordForm><feat att="grammaticalGender" val="neuter"/><feat att="definiteness" val="definite"/><feat att="grammaticalNumber" val="singular"/><feat att="case" val="genitiveCase"/>
<FormRepresentation> <feat att="writtenForm" val="computernedbruddets"/><feat att="inflectionalParadigm" val="MFG0009"/> <feat att="officiallyApproved" val="yes"/> <feat att="frequency" val="0.0"/></FormRepresentation></WordForm>
<WordForm><feat att="grammaticalGender" val="neuter"/><feat att="definiteness" val="definite"/><feat att="grammaticalNumber" val="plural"/><feat att="case" val="unspecified"/>
<FormRepresentation> <feat att="writtenForm" val="computernedbruddene"/><feat att="inflectionalParadigm" val="MFG0009"/> <feat att="officiallyApproved" val="yes"/> <feat att="frequency" val="0.0"/></FormRepresentation></WordForm>
<WordForm><feat att="grammaticalGender" val="neuter"/><feat att="definiteness" val="definite"/><feat att="grammaticalNumber" val="plural"/><feat att="case" val="genitiveCase"/>
<FormRepresentation> <feat att="writtenForm" val="computernedbruddenes"/><feat att="inflectionalParadigm" val="MFG0009"/> <feat att="officiallyApproved" val="yes"/> <feat att="frequency" val="0.0"/></FormRepresentation></WordForm>
</LexicalEntry> 
<LexicalEntry><feat att="partOfSpeech" val="commonNoun"/> 
<feat att="id" val="GMU_COMPUTERNETVÆRK_1"/> 
<feat att="morphologicalUnitId" val="COMPUTERNETVÆRK"/> 
<feat att="originalSource" val="EDB-KORPUS"/> 
<feat att="independentWord" val="yes"/> 
<feat att="decomposition" val="computer+netværk"/> 
<Lemma><FormRepresentation> <feat att="writtenForm" val="computernetværk"/> <feat att="officiallyApproved" val="yes"/> 
<feat att="joiningElement" val="Not analyzed"/> 
</FormRepresentation> </Lemma> 
<WordForm><feat att="grammaticalGender" val="neuter"/><feat att="definiteness" val="indefinite"/><feat att="grammaticalNumber" val="singular"/><feat att="case" val="unspecified"/>
<FormRepresentation> <feat att="writtenForm" val="computernetværk"/><feat att="inflectionalParadigm" val="MFG0040"/> <feat att="officiallyApproved" val="yes"/> <feat att="frequency" val=".2143"/></FormRepresentation></WordForm>
<WordForm><feat att="grammaticalGender" val="neuter"/><feat att="definiteness" val="indefinite"/><feat att="grammaticalNumber" val="singular"/><feat att="case" val="genitiveCase"/>
<FormRepresentation> <feat att="writtenForm" val="computernetværks"/><feat att="inflectionalParadigm" val="MFG0040"/> <feat att="officiallyApproved" val="yes"/> <feat att="frequency" val="0.0"/></FormRepresentation></WordForm>
<WordForm><feat att="grammaticalGender" val="neuter"/><feat att="definiteness" val="indefinite"/><feat att="grammaticalNumber" val="plural"/><feat att="case" val="unspecified"/>
<FormRepresentation> <feat att="writtenForm" val="computernetværk"/><feat att="inflectionalParadigm" val="MFG0040"/> <feat att="officiallyApproved" val="yes"/> <feat att="frequency" val=".2143"/></FormRepresentation></WordForm>
<WordForm><feat att="grammaticalGender" val="neuter"/><feat att="definiteness" val="indefinite"/><feat att="grammaticalNumber" val="plural"/><feat att="case" val="genitiveCase"/>
<FormRepresentation> <feat att="writtenForm" val="computernetværks"/><feat att="inflectionalParadigm" val="MFG0040"/> <feat att="officiallyApproved" val="yes"/> <feat att="frequency" val="0.0"/></FormRepresentation></WordForm>
<WordForm><feat att="grammaticalGender" val="neuter"/><feat att="definiteness" val="definite"/><feat att="grammaticalNumber" val="singular"/><feat att="case" val="unspecified"/>
<FormRepresentation> <feat att="writtenForm" val="computernetværket"/><feat att="inflectionalParadigm" val="MFG0040"/> <feat att="officiallyApproved" val="yes"/> <feat att="frequency" val=".0357"/></FormRepresentation></WordForm>
<WordForm><feat att="grammaticalGender" val="neuter"/><feat att="definiteness" val="definite"/><feat att="grammaticalNumber" val="singular"/><feat att="case" val="genitiveCase"/>
<FormRepresentation> <feat att="writtenForm" val="computernetværkets"/><feat att="inflectionalParadigm" val="MFG0040"/> <feat att="officiallyApproved" val="yes"/> <feat att="frequency" val="0.0"/></FormRepresentation></WordForm>
<WordForm><feat att="grammaticalGender" val="neuter"/><feat att="definiteness" val="definite"/><feat att="grammaticalNumber" val="plural"/><feat att="case" val="unspecified"/>
<FormRepresentation> <feat att="writtenForm" val="computernetværkene"/><feat att="inflectionalParadigm" val="MFG0040"/> <feat att="officiallyApproved" val="yes"/> <feat att="frequency" val="0.0"/></FormRepresentation></WordForm>
<WordForm><feat att="grammaticalGender" val="neuter"/><feat att="definiteness" val="definite"/><feat att="grammaticalNumber" val="plural"/><feat att="case" val="genitiveCase"/>
<FormRepresentation> <feat att="writtenForm" val="computernetværkenes"/><feat att="inflectionalParadigm" val="MFG0040"/> <feat att="officiallyApproved" val="yes"/> <feat att="frequency" val="0.0"/></FormRepresentation></WordForm>
</LexicalEntry> 
<LexicalEntry><feat att="partOfSpeech" val="commonNoun"/> 
<feat att="id" val="GMU_COMPUTERPROBLEM_1"/> 
<feat att="morphologicalUnitId" val="COMPUTERPROBLEM"/> 
<feat att="originalSource" val="EDB-KORPUS"/> 
<feat att="independentWord" val="yes"/> 
<feat att="decomposition" val="computer+problem"/> 
<Lemma><FormRepresentation> <feat att="writtenForm" val="computerproblem"/> <feat att="officiallyApproved" val="yes"/> 
<feat att="joiningElement" val="Not analyzed"/> 
</FormRepresentation> </Lemma> 
<WordForm><feat att="grammaticalGender" val="neuter"/><feat att="definiteness" val="indefinite"/><feat att="grammaticalNumber" val="singular"/><feat att="case" val="unspecified"/>
<FormRepresentation> <feat att="writtenForm" val="computerproblem"/><feat att="inflectionalParadigm" val="MFG0044"/> <feat att="officiallyApproved" val="yes"/> <feat att="frequency" val=".0536"/></FormRepresentation></WordForm>
<WordForm><feat att="grammaticalGender" val="neuter"/><feat att="definiteness" val="indefinite"/><feat att="grammaticalNumber" val="singular"/><feat att="case" val="genitiveCase"/>
<FormRepresentation> <feat att="writtenForm" val="computerproblems"/><feat att="inflectionalParadigm" val="MFG0044"/> <feat att="officiallyApproved" val="yes"/> <feat att="frequency" val="0.0"/></FormRepresentation></WordForm>
<WordForm><feat att="grammaticalGender" val="neuter"/><feat att="definiteness" val="indefinite"/><feat att="grammaticalNumber" val="plural"/><feat att="case" val="unspecified"/>
<FormRepresentation> <feat att="writtenForm" val="computerproblemer"/><feat att="inflectionalParadigm" val="MFG0044"/> <feat att="officiallyApproved" val="yes"/> <feat att="frequency" val=".125"/></FormRepresentation></WordForm>
<WordForm><feat att="grammaticalGender" val="neuter"/><feat att="definiteness" val="indefinite"/><feat att="grammaticalNumber" val="plural"/><feat att="case" val="genitiveCase"/>
<FormRepresentation> <feat att="writtenForm" val="computerproblemers"/><feat att="inflectionalParadigm" val="MFG0044"/> <feat att="officiallyApproved" val="yes"/> <feat att="frequency" val="0.0"/></FormRepresentation></WordForm>
<WordForm><feat att="grammaticalGender" val="neuter"/><feat att="definiteness" val="definite"/><feat att="grammaticalNumber" val="singular"/><feat att="case" val="unspecified"/>
<FormRepresentation> <feat att="writtenForm" val="computerproblemet"/><feat att="inflectionalParadigm" val="MFG0044"/> <feat att="officiallyApproved" val="yes"/> <feat att="frequency" val=".0357"/></FormRepresentation></WordForm>
<WordForm><feat att="grammaticalGender" val="neuter"/><feat att="definiteness" val="definite"/><feat att="grammaticalNumber" val="singular"/><feat att="case" val="genitiveCase"/>
<FormRepresentation> <feat att="writtenForm" val="computerproblemets"/><feat att="inflectionalParadigm" val="MFG0044"/> <feat att="officiallyApproved" val="yes"/> <feat att="frequency" val="0.0"/></FormRepresentation></WordForm>
<WordForm><feat att="grammaticalGender" val="neuter"/><feat att="definiteness" val="definite"/><feat att="grammaticalNumber" val="plural"/><feat att="case" val="unspecified"/>
<FormRepresentation> <feat att="writtenForm" val="computerproblemerne"/><feat att="inflectionalParadigm" val="MFG0044"/> <feat att="officiallyApproved" val="yes"/> <feat att="frequency" val="0.0"/></FormRepresentation></WordForm>
<WordForm><feat att="grammaticalGender" val="neuter"/><feat att="definiteness" val="definite"/><feat att="grammaticalNumber" val="plural"/><feat att="case" val="genitiveCase"/>
<FormRepresentation> <feat att="writtenForm" val="computerproblemernes"/><feat att="inflectionalParadigm" val="MFG0044"/> <feat att="officiallyApproved" val="yes"/> <feat att="frequency" val="0.0"/></FormRepresentation></WordForm>
</LexicalEntry> 
<LexicalEntry><feat att="partOfSpeech" val="commonNoun"/> 
<feat att="id" val="GMU_COMPUTERPROGRAM_1"/> 
<feat att="morphologicalUnitId" val="COMPUTERPROGRAM"/> 
<feat att="originalSource" val="EDB-KORPUS"/> 
<feat att="independentWord" val="yes"/> 
<feat att="decomposition" val="computer+program"/> 
<Lemma><FormRepresentation> <feat att="writtenForm" val="computerprogram"/> <feat att="officiallyApproved" val="yes"/> 
<feat att="joiningElement" val="Not analyzed"/> 
</FormRepresentation> </Lemma> 
<WordForm><feat att="grammaticalGender" val="neuter"/><feat att="definiteness" val="indefinite"/><feat att="grammaticalNumber" val="singular"/><feat att="case" val="unspecified"/>
<FormRepresentation> <feat att="writtenForm" val="computerprogram"/><feat att="inflectionalParadigm" val="MFG0074"/> <feat att="officiallyApproved" val="yes"/> <feat att="frequency" val=".4464"/></FormRepresentation></WordForm>
<WordForm><feat att="grammaticalGender" val="neuter"/><feat att="definiteness" val="indefinite"/><feat att="grammaticalNumber" val="singular"/><feat att="case" val="genitiveCase"/>
<FormRepresentation> <feat att="writtenForm" val="computerprograms"/><feat att="inflectionalParadigm" val="MFG0074"/> <feat att="officiallyApproved" val="yes"/> <feat att="frequency" val=".0179"/></FormRepresentation></WordForm>
<WordForm><feat att="grammaticalGender" val="neuter"/><feat att="definiteness" val="indefinite"/><feat att="grammaticalNumber" val="plural"/><feat att="case" val="unspecified"/>
<FormRepresentation> <feat att="writtenForm" val="computerprogrammer"/><feat att="inflectionalParadigm" val="MFG0074"/> <feat att="officiallyApproved" val="yes"/> <feat att="frequency" val=".6964"/></FormRepresentation></WordForm>
<WordForm><feat att="grammaticalGender" val="neuter"/><feat att="definiteness" val="indefinite"/><feat att="grammaticalNumber" val="plural"/><feat att="case" val="genitiveCase"/>
<FormRepresentation> <feat att="writtenForm" val="computerprogrammers"/><feat att="inflectionalParadigm" val="MFG0074"/> <feat att="officiallyApproved" val="yes"/> <feat att="frequency" val="0.0"/></FormRepresentation></WordForm>
<WordForm><feat att="grammaticalGender" val="neuter"/><feat att="definiteness" val="definite"/><feat att="grammaticalNumber" val="singular"/><feat att="case" val="unspecified"/>
<FormRepresentation> <feat att="writtenForm" val="computerprogrammet"/><feat att="inflectionalParadigm" val="MFG0074"/> <feat att="officiallyApproved" val="yes"/> <feat att="frequency" val=".1607"/></FormRepresentation></WordForm>
<WordForm><feat att="grammaticalGender" val="neuter"/><feat att="definiteness" val="definite"/><feat att="grammaticalNumber" val="singular"/><feat att="case" val="genitiveCase"/>
<FormRepresentation> <feat att="writtenForm" val="computerprogrammets"/><feat att="inflectionalParadigm" val="MFG0074"/> <feat att="officiallyApproved" val="yes"/> <feat att="frequency" val=".0179"/></FormRepresentation></WordForm>
<WordForm><feat att="grammaticalGender" val="neuter"/><feat att="definiteness" val="definite"/><feat att="grammaticalNumber" val="plural"/><feat att="case" val="unspecified"/>
<FormRepresentation> <feat att="writtenForm" val="computerprogrammerne"/><feat att="inflectionalParadigm" val="MFG0074"/> <feat att="officiallyApproved" val="yes"/> <feat att="frequency" val=".0179"/></FormRepresentation></WordForm>
<WordForm><feat att="grammaticalGender" val="neuter"/><feat att="definiteness" val="definite"/><feat att="grammaticalNumber" val="plural"/><feat att="case" val="genitiveCase"/>
<FormRepresentation> <feat att="writtenForm" val="computerprogrammernes"/><feat att="inflectionalParadigm" val="MFG0074"/> <feat att="officiallyApproved" val="yes"/> <feat att="frequency" val=".0179"/></FormRepresentation></WordForm>
</LexicalEntry> 
<LexicalEntry><feat att="partOfSpeech" val="commonNoun"/> 
<feat att="id" val="GMU_COMPUTERSKÆRM_1"/> 
<feat att="morphologicalUnitId" val="COMPUTERSKÆRM"/> 
<feat att="originalSource" val="EDB-KORPUS"/> 
<feat att="independentWord" val="yes"/> 
<feat att="decomposition" val="computer+skærm"/> 
<Lemma><FormRepresentation> <feat att="writtenForm" val="computerskærm"/> <feat att="officiallyApproved" val="yes"/> 
<feat att="joiningElement" val="Not analyzed"/> 
</FormRepresentation> </Lemma> 
<WordForm><feat att="grammaticalGender" val="commonGender"/><feat att="definiteness" val="indefinite"/><feat att="grammaticalNumber" val="singular"/><feat att="case" val="unspecified"/>
<FormRepresentation> <feat att="writtenForm" val="computerskærm"/><feat att="inflectionalParadigm" val="MFG0014"/> <feat att="officiallyApproved" val="yes"/> <feat att="frequency" val=".7679"/></FormRepresentation></WordForm>
<WordForm><feat att="grammaticalGender" val="commonGender"/><feat att="definiteness" val="indefinite"/><feat att="grammaticalNumber" val="singular"/><feat att="case" val="genitiveCase"/>
<FormRepresentation> <feat att="writtenForm" val="computerskærms"/><feat att="inflectionalParadigm" val="MFG0014"/> <feat att="officiallyApproved" val="yes"/> <feat att="frequency" val="0.0"/></FormRepresentation></WordForm>
<WordForm><feat att="grammaticalGender" val="commonGender"/><feat att="definiteness" val="indefinite"/><feat att="grammaticalNumber" val="plural"/><feat att="case" val="unspecified"/>
<FormRepresentation> <feat att="writtenForm" val="computerskærme"/><feat att="inflectionalParadigm" val="MFG0014"/> <feat att="officiallyApproved" val="yes"/> <feat att="frequency" val=".375"/></FormRepresentation></WordForm>
<WordForm><feat att="grammaticalGender" val="commonGender"/><feat att="definiteness" val="indefinite"/><feat att="grammaticalNumber" val="plural"/><feat att="case" val="genitiveCase"/>
<FormRepresentation> <feat att="writtenForm" val="computerskærmes"/><feat att="inflectionalParadigm" val="MFG0014"/> <feat att="officiallyApproved" val="yes"/> <feat att="frequency" val="0.0"/></FormRepresentation></WordForm>
<WordForm><feat att="grammaticalGender" val="commonGender"/><feat att="definiteness" val="definite"/><feat att="grammaticalNumber" val="singular"/><feat att="case" val="unspecified"/>
<FormRepresentation> <feat att="writtenForm" val="computerskærmen"/><feat att="inflectionalParadigm" val="MFG0014"/> <feat att="officiallyApproved" val="yes"/> <feat att="frequency" val=".8036"/></FormRepresentation></WordForm>
<WordForm><feat att="grammaticalGender" val="commonGender"/><feat att="definiteness" val="definite"/><feat att="grammaticalNumber" val="singular"/><feat att="case" val="genitiveCase"/>
<FormRepresentation> <feat att="writtenForm" val="computerskærmens"/><feat att="inflectionalParadigm" val="MFG0014"/> <feat att="officiallyApproved" val="yes"/> <feat att="frequency" val=".0179"/></FormRepresentation></WordForm>
<WordForm><feat att="grammaticalGender" val="commonGender"/><feat att="definiteness" val="definite"/><feat att="grammaticalNumber" val="plural"/><feat att="case" val="unspecified"/>
<FormRepresentation> <feat att="writtenForm" val="computerskærmene"/><feat att="inflectionalParadigm" val="MFG0014"/> <feat att="officiallyApproved" val="yes"/> <feat att="frequency" val=".0893"/></FormRepresentation></WordForm>
<WordForm><feat att="grammaticalGender" val="commonGender"/><feat att="definiteness" val="definite"/><feat att="grammaticalNumber" val="plural"/><feat att="case" val="genitiveCase"/>
<FormRepresentation> <feat att="writtenForm" val="computerskærmenes"/><feat att="inflectionalParadigm" val="MFG0014"/> <feat att="officiallyApproved" val="yes"/> <feat att="frequency" val="0.0"/></FormRepresentation></WordForm>
</LexicalEntry> 
<LexicalEntry><feat att="partOfSpeech" val="commonNoun"/> 
<feat att="id" val="GMU_COMPUTERSPIL_1"/> 
<feat att="morphologicalUnitId" val="COMPUTERSPIL"/> 
<feat att="originalSource" val="DDO"/> 
<feat att="independentWord" val="yes"/> 
<feat att="decomposition" val="computer+spil"/> 
<Lemma><FormRepresentation> <feat att="writtenForm" val="computerspil"/> <feat att="officiallyApproved" val="yes"/> 
<feat att="joiningElement" val="Not analyzed"/> 
</FormRepresentation> </Lemma> 
<WordForm><feat att="grammaticalGender" val="neuter"/><feat att="definiteness" val="indefinite"/><feat att="grammaticalNumber" val="singular"/><feat att="case" val="unspecified"/>
<FormRepresentation> <feat att="writtenForm" val="computerspil"/><feat att="inflectionalParadigm" val="MFG0069"/> <feat att="officiallyApproved" val="yes"/> <feat att="frequency" val="4.5714"/></FormRepresentation></WordForm>
<WordForm><feat att="grammaticalGender" val="neuter"/><feat att="definiteness" val="indefinite"/><feat att="grammaticalNumber" val="singular"/><feat att="case" val="genitiveCase"/>
<FormRepresentation> <feat att="writtenForm" val="computerspils"/><feat att="inflectionalParadigm" val="MFG0069"/> <feat att="officiallyApproved" val="yes"/> <feat att="frequency" val=".0179"/></FormRepresentation></WordForm>
<WordForm><feat att="grammaticalGender" val="neuter"/><feat att="definiteness" val="indefinite"/><feat att="grammaticalNumber" val="plural"/><feat att="case" val="unspecified"/>
<FormRepresentation> <feat att="writtenForm" val="computerspil"/><feat att="inflectionalParadigm" val="MFG0069"/> <feat att="officiallyApproved" val="yes"/> <feat att="frequency" val="4.5714"/></FormRepresentation></WordForm>
<WordForm><feat att="grammaticalGender" val="neuter"/><feat att="definiteness" val="indefinite"/><feat att="grammaticalNumber" val="plural"/><feat att="case" val="genitiveCase"/>
<FormRepresentation> <feat att="writtenForm" val="computerspils"/><feat att="inflectionalParadigm" val="MFG0069"/> <feat att="officiallyApproved" val="yes"/> <feat att="frequency" val=".0179"/></FormRepresentation></WordForm>
<WordForm><feat att="grammaticalGender" val="neuter"/><feat att="definiteness" val="definite"/><feat att="grammaticalNumber" val="singular"/><feat att="case" val="unspecified"/>
<FormRepresentation> <feat att="writtenForm" val="computerspillet"/><feat att="inflectionalParadigm" val="MFG0069"/> <feat att="officiallyApproved" val="yes"/> <feat att="frequency" val=".2321"/></FormRepresentation></WordForm>
<WordForm><feat att="grammaticalGender" val="neuter"/><feat att="definiteness" val="definite"/><feat att="grammaticalNumber" val="singular"/><feat att="case" val="genitiveCase"/>
<FormRepresentation> <feat att="writtenForm" val="computerspillets"/><feat att="inflectionalParadigm" val="MFG0069"/> <feat att="officiallyApproved" val="yes"/> <feat att="frequency" val=".0179"/></FormRepresentation></WordForm>
<WordForm><feat att="grammaticalGender" val="neuter"/><feat att="definiteness" val="definite"/><feat att="grammaticalNumber" val="plural"/><feat att="case" val="unspecified"/>
<FormRepresentation> <feat att="writtenForm" val="computerspillene"/><feat att="inflectionalParadigm" val="MFG0069"/> <feat att="officiallyApproved" val="yes"/> <feat att="frequency" val=".1071"/></FormRepresentation></WordForm>
<WordForm><feat att="grammaticalGender" val="neuter"/><feat att="definiteness" val="definite"/><feat att="grammaticalNumber" val="plural"/><feat att="case" val="genitiveCase"/>
<FormRepresentation> <feat att="writtenForm" val="computerspillenes"/><feat att="inflectionalParadigm" val="MFG0069"/> <feat att="officiallyApproved" val="yes"/> <feat att="frequency" val=".0536"/></FormRepresentation></WordForm>
</LexicalEntry> 
<LexicalEntry><feat att="partOfSpeech" val="commonNoun"/> 
<feat att="id" val="GMU_COMPUTERSPROG_1"/> 
<feat att="morphologicalUnitId" val="COMPUTERSPROG"/> 
<feat att="originalSource" val="EDB-KORPUS"/> 
<feat att="independentWord" val="yes"/> 
<feat att="decomposition" val="computer+sprog"/> 
<Lemma><FormRepresentation> <feat att="writtenForm" val="computersprog"/> <feat att="officiallyApproved" val="yes"/> 
<feat att="joiningElement" val="Not analyzed"/> 
</FormRepresentation> </Lemma> 
<WordForm><feat att="grammaticalGender" val="neuter"/><feat att="definiteness" val="indefinite"/><feat att="grammaticalNumber" val="singular"/><feat att="case" val="unspecified"/>
<FormRepresentation> <feat att="writtenForm" val="computersprog"/><feat att="inflectionalParadigm" val="MFG0040"/> <feat att="officiallyApproved" val="yes"/> <feat att="frequency" val=".0893"/></FormRepresentation></WordForm>
<WordForm><feat att="grammaticalGender" val="neuter"/><feat att="definiteness" val="indefinite"/><feat att="grammaticalNumber" val="singular"/><feat att="case" val="genitiveCase"/>
<FormRepresentation> <feat att="writtenForm" val="computersprogs"/><feat att="inflectionalParadigm" val="MFG0040"/> <feat att="officiallyApproved" val="yes"/> <feat att="frequency" val="0.0"/></FormRepresentation></WordForm>
<WordForm><feat att="grammaticalGender" val="neuter"/><feat att="definiteness" val="indefinite"/><feat att="grammaticalNumber" val="plural"/><feat att="case" val="unspecified"/>
<FormRepresentation> <feat att="writtenForm" val="computersprog"/><feat att="inflectionalParadigm" val="MFG0040"/> <feat att="officiallyApproved" val="yes"/> <feat att="frequency" val=".0893"/></FormRepresentation></WordForm>
<WordForm><feat att="grammaticalGender" val="neuter"/><feat att="definiteness" val="indefinite"/><feat att="grammaticalNumber" val="plural"/><feat att="case" val="genitiveCase"/>
<FormRepresentation> <feat att="writtenForm" val="computersprogs"/><feat att="inflectionalParadigm" val="MFG0040"/> <feat att="officiallyApproved" val="yes"/> <feat att="frequency" val="0.0"/></FormRepresentation></WordForm>
<WordForm><feat att="grammaticalGender" val="neuter"/><feat att="definiteness" val="definite"/><feat att="grammaticalNumber" val="singular"/><feat att="case" val="unspecified"/>
<FormRepresentation> <feat att="writtenForm" val="computersproget"/><feat att="inflectionalParadigm" val="MFG0040"/> <feat att="officiallyApproved" val="yes"/> <feat att="frequency" val=".0536"/></FormRepresentation></WordForm>
<WordForm><feat att="grammaticalGender" val="neuter"/><feat att="definiteness" val="definite"/><feat att="grammaticalNumber" val="singular"/><feat att="case" val="genitiveCase"/>
<FormRepresentation> <feat att="writtenForm" val="computersprogets"/><feat att="inflectionalParadigm" val="MFG0040"/> <feat att="officiallyApproved" val="yes"/> <feat att="frequency" val="0.0"/></FormRepresentation></WordForm>
<WordForm><feat att="grammaticalGender" val="neuter"/><feat att="definiteness" val="definite"/><feat att="grammaticalNumber" val="plural"/><feat att="case" val="unspecified"/>
<FormRepresentation> <feat att="writtenForm" val="computersprogene"/><feat att="inflectionalParadigm" val="MFG0040"/> <feat att="officiallyApproved" val="yes"/> <feat att="frequency" val="0.0"/></FormRepresentation></WordForm>
<WordForm><feat att="grammaticalGender" val="neuter"/><feat att="definiteness" val="definite"/><feat att="grammaticalNumber" val="plural"/><feat att="case" val="genitiveCase"/>
<FormRepresentation> <feat att="writtenForm" val="computersprogenes"/><feat att="inflectionalParadigm" val="MFG0040"/> <feat att="officiallyApproved" val="yes"/> <feat att="frequency" val="0.0"/></FormRepresentation></WordForm>
</LexicalEntry> 
<LexicalEntry><feat att="partOfSpeech" val="commonNoun"/> 
<feat att="id" val="GMU_COMPUTERSTYRING_1"/> 
<feat att="morphologicalUnitId" val="COMPUTERSTYRING"/> 
<feat att="originalSource" val="DDO"/> 
<feat att="independentWord" val="yes"/> 
<feat att="decomposition" val="computer+styring"/> 
<Lemma><FormRepresentation> <feat att="writtenForm" val="computerstyring"/> <feat att="officiallyApproved" val="yes"/> 
<feat att="joiningElement" val="Not analyzed"/> 
</FormRepresentation> </Lemma> 
<WordForm><feat att="grammaticalGender" val="commonGender"/><feat att="definiteness" val="indefinite"/><feat att="grammaticalNumber" val="singular"/><feat att="case" val="unspecified"/>
<FormRepresentation> <feat att="writtenForm" val="computerstyring"/><feat att="inflectionalParadigm" val="MFG0016"/> <feat att="officiallyApproved" val="yes"/> <feat att="frequency" val=".25"/></FormRepresentation></WordForm>
<WordForm><feat att="grammaticalGender" val="commonGender"/><feat att="definiteness" val="indefinite"/><feat att="grammaticalNumber" val="singular"/><feat att="case" val="genitiveCase"/>
<FormRepresentation> <feat att="writtenForm" val="computerstyrings"/><feat att="inflectionalParadigm" val="MFG0016"/> <feat att="officiallyApproved" val="yes"/> <feat att="frequency" val="0.0"/></FormRepresentation></WordForm>
<WordForm><feat att="grammaticalGender" val="commonGender"/><feat att="definiteness" val="indefinite"/><feat att="grammaticalNumber" val="plural"/><feat att="case" val="unspecified"/>
<FormRepresentation> <feat att="writtenForm" val="computerstyringer"/><feat att="inflectionalParadigm" val="MFG0016"/> <feat att="officiallyApproved" val="yes"/> <feat att="frequency" val="0.0"/></FormRepresentation></WordForm>
<WordForm><feat att="grammaticalGender" val="commonGender"/><feat att="definiteness" val="indefinite"/><feat att="grammaticalNumber" val="plural"/><feat att="case" val="genitiveCase"/>
<FormRepresentation> <feat att="writtenForm" val="computerstyringers"/><feat att="inflectionalParadigm" val="MFG0016"/> <feat att="officiallyApproved" val="yes"/> <feat att="frequency" val="0.0"/></FormRepresentation></WordForm>
<WordForm><feat att="grammaticalGender" val="commonGender"/><feat att="definiteness" val="definite"/><feat att="grammaticalNumber" val="singular"/><feat att="case" val="unspecified"/>
<FormRepresentation> <feat att="writtenForm" val="computerstyringen"/><feat att="inflectionalParadigm" val="MFG0016"/> <feat att="officiallyApproved" val="yes"/> <feat att="frequency" val=".0536"/></FormRepresentation></WordForm>
<WordForm><feat att="grammaticalGender" val="commonGender"/><feat att="definiteness" val="definite"/><feat att="grammaticalNumber" val="singular"/><feat att="case" val="genitiveCase"/>
<FormRepresentation> <feat att="writtenForm" val="computerstyringens"/><feat att="inflectionalParadigm" val="MFG0016"/> <feat att="officiallyApproved" val="yes"/> <feat att="frequency" val="0.0"/></FormRepresentation></WordForm>
<WordForm><feat att="grammaticalGender" val="commonGender"/><feat att="definiteness" val="definite"/><feat att="grammaticalNumber" val="plural"/><feat att="case" val="unspecified"/>
<FormRepresentation> <feat att="writtenForm" val="computerstyringerne"/><feat att="inflectionalParadigm" val="MFG0016"/> <feat att="officiallyApproved" val="yes"/> <feat att="frequency" val="0.0"/></FormRepresentation></WordForm>
<WordForm><feat att="grammaticalGender" val="commonGender"/><feat att="definiteness" val="definite"/><feat att="grammaticalNumber" val="plural"/><feat att="case" val="genitiveCase"/>
<FormRepresentation> <feat att="writtenForm" val="computerstyringernes"/><feat att="inflectionalParadigm" val="MFG0016"/> <feat att="officiallyApproved" val="yes"/> <feat att="frequency" val="0.0"/></FormRepresentation></WordForm>
</LexicalEntry> 
<LexicalEntry><feat att="partOfSpeech" val="commonNoun"/> 
<feat att="id" val="GMU_COMPUTERSYSTEM_1"/> 
<feat att="morphologicalUnitId" val="COMPUTERSYSTEM"/> 
<feat att="originalSource" val="EDB-KORPUS"/> 
<feat att="independentWord" val="yes"/> 
<feat att="decomposition" val="computer+system"/> 
<Lemma><FormRepresentation> <feat att="writtenForm" val="computersystem"/> <feat att="officiallyApproved" val="yes"/> 
<feat att="joiningElement" val="Not analyzed"/> 
</FormRepresentation> </Lemma> 
<WordForm><feat att="grammaticalGender" val="neuter"/><feat att="definiteness" val="indefinite"/><feat att="grammaticalNumber" val="singular"/><feat att="case" val="unspecified"/>
<FormRepresentation> <feat att="writtenForm" val="computersystem"/><feat att="inflectionalParadigm" val="MFG0044"/> <feat att="officiallyApproved" val="yes"/> <feat att="frequency" val=".3929"/></FormRepresentation></WordForm>
<WordForm><feat att="grammaticalGender" val="neuter"/><feat att="definiteness" val="indefinite"/><feat att="grammaticalNumber" val="singular"/><feat att="case" val="genitiveCase"/>
<FormRepresentation> <feat att="writtenForm" val="computersystems"/><feat att="inflectionalParadigm" val="MFG0044"/> <feat att="officiallyApproved" val="yes"/> <feat att="frequency" val="0.0"/></FormRepresentation></WordForm>
<WordForm><feat att="grammaticalGender" val="neuter"/><feat att="definiteness" val="indefinite"/><feat att="grammaticalNumber" val="plural"/><feat att="case" val="unspecified"/>
<FormRepresentation> <feat att="writtenForm" val="computersystemer"/><feat att="inflectionalParadigm" val="MFG0044"/> <feat att="officiallyApproved" val="yes"/> <feat att="frequency" val=".5893"/></FormRepresentation></WordForm>
<WordForm><feat att="grammaticalGender" val="neuter"/><feat att="definiteness" val="indefinite"/><feat att="grammaticalNumber" val="plural"/><feat att="case" val="genitiveCase"/>
<FormRepresentation> <feat att="writtenForm" val="computersystemers"/><feat att="inflectionalParadigm" val="MFG0044"/> <feat att="officiallyApproved" val="yes"/> <feat att="frequency" val="0.0"/></FormRepresentation></WordForm>
<WordForm><feat att="grammaticalGender" val="neuter"/><feat att="definiteness" val="definite"/><feat att="grammaticalNumber" val="singular"/><feat att="case" val="unspecified"/>
<FormRepresentation> <feat att="writtenForm" val="computersystemet"/><feat att="inflectionalParadigm" val="MFG0044"/> <feat att="officiallyApproved" val="yes"/> <feat att="frequency" val=".25"/></FormRepresentation></WordForm>
<WordForm><feat att="grammaticalGender" val="neuter"/><feat att="definiteness" val="definite"/><feat att="grammaticalNumber" val="singular"/><feat att="case" val="genitiveCase"/>
<FormRepresentation> <feat att="writtenForm" val="computersystemets"/><feat att="inflectionalParadigm" val="MFG0044"/> <feat att="officiallyApproved" val="yes"/> <feat att="frequency" val="0.0"/></FormRepresentation></WordForm>
<WordForm><feat att="grammaticalGender" val="neuter"/><feat att="definiteness" val="definite"/><feat att="grammaticalNumber" val="plural"/><feat att="case" val="unspecified"/>
<FormRepresentation> <feat att="writtenForm" val="computersystemerne"/><feat att="inflectionalParadigm" val="MFG0044"/> <feat att="officiallyApproved" val="yes"/> <feat att="frequency" val=".0357"/></FormRepresentation></WordForm>
<WordForm><feat att="grammaticalGender" val="neuter"/><feat att="definiteness" val="definite"/><feat att="grammaticalNumber" val="plural"/><feat att="case" val="genitiveCase"/>
<FormRepresentation> <feat att="writtenForm" val="computersystemernes"/><feat att="inflectionalParadigm" val="MFG0044"/> <feat att="officiallyApproved" val="yes"/> <feat att="frequency" val="0.0"/></FormRepresentation></WordForm>
</LexicalEntry> 
<LexicalEntry><feat att="partOfSpeech" val="commonNoun"/> 
<feat att="id" val="GMU_COMPUTERTEKNIK_1"/> 
<feat att="morphologicalUnitId" val="COMPUTERTEKNIK"/> 
<feat att="originalSource" val="DDO"/> 
<feat att="independentWord" val="yes"/> 
<feat att="decomposition" val="computer+teknik"/> 
<Lemma><FormRepresentation> <feat att="writtenForm" val="computerteknik"/> <feat att="officiallyApproved" val="yes"/> 
<feat att="joiningElement" val="Not analyzed"/> 
</FormRepresentation> </Lemma> 
<WordForm><feat att="grammaticalGender" val="commonGender"/><feat att="definiteness" val="indefinite"/><feat att="grammaticalNumber" val="singular"/><feat att="case" val="unspecified"/>
<FormRepresentation> <feat att="writtenForm" val="computerteknik"/><feat att="inflectionalParadigm" val="MFG0062"/> <feat att="officiallyApproved" val="yes"/> <feat att="frequency" val=".4464"/></FormRepresentation></WordForm>
<WordForm><feat att="grammaticalGender" val="commonGender"/><feat att="definiteness" val="indefinite"/><feat att="grammaticalNumber" val="singular"/><feat att="case" val="genitiveCase"/>
<FormRepresentation> <feat att="writtenForm" val="computertekniks"/><feat att="inflectionalParadigm" val="MFG0062"/> <feat att="officiallyApproved" val="yes"/> <feat att="frequency" val="0.0"/></FormRepresentation></WordForm>
<WordForm><feat att="grammaticalGender" val="commonGender"/><feat att="definiteness" val="indefinite"/><feat att="grammaticalNumber" val="plural"/><feat att="case" val="unspecified"/>
<FormRepresentation> <feat att="writtenForm" val="computerteknikker"/><feat att="inflectionalParadigm" val="MFG0062"/> <feat att="officiallyApproved" val="yes"/> <feat att="frequency" val="0.0"/></FormRepresentation></WordForm>
<WordForm><feat att="grammaticalGender" val="commonGender"/><feat att="definiteness" val="indefinite"/><feat att="grammaticalNumber" val="plural"/><feat att="case" val="genitiveCase"/>
<FormRepresentation> <feat att="writtenForm" val="computerteknikkers"/><feat att="inflectionalParadigm" val="MFG0062"/> <feat att="officiallyApproved" val="yes"/> <feat att="frequency" val="0.0"/></FormRepresentation></WordForm>
<WordForm><feat att="grammaticalGender" val="commonGender"/><feat att="definiteness" val="definite"/><feat att="grammaticalNumber" val="singular"/><feat att="case" val="unspecified"/>
<FormRepresentation> <feat att="writtenForm" val="computerteknikken"/><feat att="inflectionalParadigm" val="MFG0062"/> <feat att="officiallyApproved" val="yes"/> <feat att="frequency" val=".0714"/></FormRepresentation></WordForm>
<WordForm><feat att="grammaticalGender" val="commonGender"/><feat att="definiteness" val="definite"/><feat att="grammaticalNumber" val="singular"/><feat att="case" val="genitiveCase"/>
<FormRepresentation> <feat att="writtenForm" val="computerteknikkens"/><feat att="inflectionalParadigm" val="MFG0062"/> <feat att="officiallyApproved" val="yes"/> <feat att="frequency" val=".0179"/></FormRepresentation></WordForm>
<WordForm><feat att="grammaticalGender" val="commonGender"/><feat att="definiteness" val="definite"/><feat att="grammaticalNumber" val="plural"/><feat att="case" val="unspecified"/>
<FormRepresentation> <feat att="writtenForm" val="computerteknikkerne"/><feat att="inflectionalParadigm" val="MFG0062"/> <feat att="officiallyApproved" val="yes"/> <feat att="frequency" val="0.0"/></FormRepresentation></WordForm>
<WordForm><feat att="grammaticalGender" val="commonGender"/><feat att="definiteness" val="definite"/><feat att="grammaticalNumber" val="plural"/><feat att="case" val="genitiveCase"/>
<FormRepresentation> <feat att="writtenForm" val="computerteknikkernes"/><feat att="inflectionalParadigm" val="MFG0062"/> <feat att="officiallyApproved" val="yes"/> <feat att="frequency" val="0.0"/></FormRepresentation></WordForm>
</LexicalEntry> 
<LexicalEntry><feat att="partOfSpeech" val="commonNoun"/> 
<feat att="id" val="GMU_COMPUTERTEKNOLOGI_1"/> 
<feat att="morphologicalUnitId" val="COMPUTERTEKNOLOGI"/> 
<feat att="originalSource" val="DDO"/> 
<feat att="independentWord" val="yes"/> 
<feat att="decomposition" val="computer+teknologi"/> 
<Lemma><FormRepresentation> <feat att="writtenForm" val="computerteknologi"/> <feat att="officiallyApproved" val="yes"/> 
<feat att="joiningElement" val="Not analyzed"/> 
</FormRepresentation> </Lemma> 
<WordForm><feat att="grammaticalGender" val="commonGender"/><feat att="definiteness" val="indefinite"/><feat att="grammaticalNumber" val="singular"/><feat att="case" val="unspecified"/>
<FormRepresentation> <feat att="writtenForm" val="computerteknologi"/><feat att="inflectionalParadigm" val="MFG0016"/> <feat att="officiallyApproved" val="yes"/> <feat att="frequency" val=".5"/></FormRepresentation></WordForm>
<WordForm><feat att="grammaticalGender" val="commonGender"/><feat att="definiteness" val="indefinite"/><feat att="grammaticalNumber" val="singular"/><feat att="case" val="genitiveCase"/>
<FormRepresentation> <feat att="writtenForm" val="computerteknologis"/><feat att="inflectionalParadigm" val="MFG0016"/> <feat att="officiallyApproved" val="yes"/> <feat att="frequency" val="0.0"/></FormRepresentation></WordForm>
<WordForm><feat att="grammaticalGender" val="commonGender"/><feat att="definiteness" val="indefinite"/><feat att="grammaticalNumber" val="plural"/><feat att="case" val="unspecified"/>
<FormRepresentation> <feat att="writtenForm" val="computerteknologier"/><feat att="inflectionalParadigm" val="MFG0016"/> <feat att="officiallyApproved" val="yes"/> <feat att="frequency" val="0.0"/></FormRepresentation></WordForm>
<WordForm><feat att="grammaticalGender" val="commonGender"/><feat att="definiteness" val="indefinite"/><feat att="grammaticalNumber" val="plural"/><feat att="case" val="genitiveCase"/>
<FormRepresentation> <feat att="writtenForm" val="computerteknologiers"/><feat att="inflectionalParadigm" val="MFG0016"/> <feat att="officiallyApproved" val="yes"/> <feat att="frequency" val="0.0"/></FormRepresentation></WordForm>
<WordForm><feat att="grammaticalGender" val="commonGender"/><feat att="definiteness" val="definite"/><feat att="grammaticalNumber" val="singular"/><feat att="case" val="unspecified"/>
<FormRepresentation> <feat att="writtenForm" val="computerteknologien"/><feat att="inflectionalParadigm" val="MFG0016"/> <feat att="officiallyApproved" val="yes"/> <feat att="frequency" val=".3214"/></FormRepresentation></WordForm>
<WordForm><feat att="grammaticalGender" val="commonGender"/><feat att="definiteness" val="definite"/><feat att="grammaticalNumber" val="singular"/><feat att="case" val="genitiveCase"/>
<FormRepresentation> <feat att="writtenForm" val="computerteknologiens"/><feat att="inflectionalParadigm" val="MFG0016"/> <feat att="officiallyApproved" val="yes"/> <feat att="frequency" val=".0536"/></FormRepresentation></WordForm>
<WordForm><feat att="grammaticalGender" val="commonGender"/><feat att="definiteness" val="definite"/><feat att="grammaticalNumber" val="plural"/><feat att="case" val="unspecified"/>
<FormRepresentation> <feat att="writtenForm" val="computerteknologierne"/><feat att="inflectionalParadigm" val="MFG0016"/> <feat att="officiallyApproved" val="yes"/> <feat att="frequency" val="0.0"/></FormRepresentation></WordForm>
<WordForm><feat att="grammaticalGender" val="commonGender"/><feat att="definiteness" val="definite"/><feat att="grammaticalNumber" val="plural"/><feat att="case" val="genitiveCase"/>
<FormRepresentation> <feat att="writtenForm" val="computerteknologiernes"/><feat att="inflectionalParadigm" val="MFG0016"/> <feat att="officiallyApproved" val="yes"/> <feat att="frequency" val="0.0"/></FormRepresentation></WordForm>
</LexicalEntry> 
<LexicalEntry><feat att="partOfSpeech" val="commonNoun"/> 
<feat att="id" val="GMU_COMPUTERTID_1"/> 
<feat att="morphologicalUnitId" val="COMPUTERTID"/> 
<feat att="originalSource" val="EDB-KORPUS"/> 
<feat att="independentWord" val="yes"/> 
<feat att="decomposition" val="computer+tid"/> 
<Lemma><FormRepresentation> <feat att="writtenForm" val="computertid"/> <feat att="officiallyApproved" val="yes"/> 
<feat att="joiningElement" val="Not analyzed"/> 
</FormRepresentation> </Lemma> 
<WordForm><feat att="grammaticalGender" val="commonGender"/><feat att="definiteness" val="indefinite"/><feat att="grammaticalNumber" val="singular"/><feat att="case" val="unspecified"/>
<FormRepresentation> <feat att="writtenForm" val="computertid"/><feat att="inflectionalParadigm" val="MFG0016"/> <feat att="officiallyApproved" val="yes"/> <feat att="frequency" val=".0714"/></FormRepresentation></WordForm>
<WordForm><feat att="grammaticalGender" val="commonGender"/><feat att="definiteness" val="indefinite"/><feat att="grammaticalNumber" val="singular"/><feat att="case" val="genitiveCase"/>
<FormRepresentation> <feat att="writtenForm" val="computertids"/><feat att="inflectionalParadigm" val="MFG0016"/> <feat att="officiallyApproved" val="yes"/> <feat att="frequency" val="0.0"/></FormRepresentation></WordForm>
<WordForm><feat att="grammaticalGender" val="commonGender"/><feat att="definiteness" val="indefinite"/><feat att="grammaticalNumber" val="plural"/><feat att="case" val="unspecified"/>
<FormRepresentation> <feat att="writtenForm" val="computertider"/><feat att="inflectionalParadigm" val="MFG0016"/> <feat att="officiallyApproved" val="yes"/> <feat att="frequency" val="0.0"/></FormRepresentation></WordForm>
<WordForm><feat att="grammaticalGender" val="commonGender"/><feat att="definiteness" val="indefinite"/><feat att="grammaticalNumber" val="plural"/><feat att="case" val="genitiveCase"/>
<FormRepresentation> <feat att="writtenForm" val="computertiders"/><feat att="inflectionalParadigm" val="MFG0016"/> <feat att="officiallyApproved" val="yes"/> <feat att="frequency" val="0.0"/></FormRepresentation></WordForm>
<WordForm><feat att="grammaticalGender" val="commonGender"/><feat att="definiteness" val="definite"/><feat att="grammaticalNumber" val="singular"/><feat att="case" val="unspecified"/>
<FormRepresentation> <feat att="writtenForm" val="computertiden"/><feat att="inflectionalParadigm" val="MFG0016"/> <feat att="officiallyApproved" val="yes"/> <feat att="frequency" val="0.0"/></FormRepresentation></WordForm>
<WordForm><feat att="grammaticalGender" val="commonGender"/><feat att="definiteness" val="definite"/><feat att="grammaticalNumber" val="singular"/><feat att="case" val="genitiveCase"/>
<FormRepresentation> <feat att="writtenForm" val="computertidens"/><feat att="inflectionalParadigm" val="MFG0016"/> <feat att="officiallyApproved" val="yes"/> <feat att="frequency" val="0.0"/></FormRepresentation></WordForm>
<WordForm><feat att="grammaticalGender" val="commonGender"/><feat att="definiteness" val="definite"/><feat att="grammaticalNumber" val="plural"/><feat att="case" val="unspecified"/>
<FormRepresentation> <feat att="writtenForm" val="computertiderne"/><feat att="inflectionalParadigm" val="MFG0016"/> <feat att="officiallyApproved" val="yes"/> <feat att="frequency" val="0.0"/></FormRepresentation></WordForm>
<WordForm><feat att="grammaticalGender" val="commonGender"/><feat att="definiteness" val="definite"/><feat att="grammaticalNumber" val="plural"/><feat att="case" val="genitiveCase"/>
<FormRepresentation> <feat att="writtenForm" val="computertidernes"/><feat att="inflectionalParadigm" val="MFG0016"/> <feat att="officiallyApproved" val="yes"/> <feat att="frequency" val="0.0"/></FormRepresentation></WordForm>
</LexicalEntry> 
<LexicalEntry><feat att="partOfSpeech" val="commonNoun"/> 
<feat att="id" val="GMU_COMPUTERUDSTYR_1"/> 
<feat att="morphologicalUnitId" val="COMPUTERUDSTYR"/> 
<feat att="originalSource" val="EDB-KORPUS"/> 
<feat att="independentWord" val="yes"/> 
<feat att="decomposition" val="computer+udstyr"/> 
<Lemma><FormRepresentation> <feat att="writtenForm" val="computerudstyr"/> <feat att="officiallyApproved" val="yes"/> 
<feat att="joiningElement" val="Not analyzed"/> 
</FormRepresentation> </Lemma> 
<WordForm><feat att="grammaticalGender" val="neuter"/><feat att="definiteness" val="indefinite"/><feat att="grammaticalNumber" val="singular"/><feat att="case" val="unspecified"/>
<FormRepresentation> <feat att="writtenForm" val="computerudstyr"/><feat att="inflectionalParadigm" val="MFG0040"/> <feat att="officiallyApproved" val="yes"/> <feat att="frequency" val=".6429"/></FormRepresentation></WordForm>
<WordForm><feat att="grammaticalGender" val="neuter"/><feat att="definiteness" val="indefinite"/><feat att="grammaticalNumber" val="singular"/><feat att="case" val="genitiveCase"/>
<FormRepresentation> <feat att="writtenForm" val="computerudstyrs"/><feat att="inflectionalParadigm" val="MFG0040"/> <feat att="officiallyApproved" val="yes"/> <feat att="frequency" val="0.0"/></FormRepresentation></WordForm>
<WordForm><feat att="grammaticalGender" val="neuter"/><feat att="definiteness" val="indefinite"/><feat att="grammaticalNumber" val="plural"/><feat att="case" val="unspecified"/>
<FormRepresentation> <feat att="writtenForm" val="computerudstyr"/><feat att="inflectionalParadigm" val="MFG0040"/> <feat att="officiallyApproved" val="yes"/> <feat att="frequency" val=".6429"/></FormRepresentation></WordForm>
<WordForm><feat att="grammaticalGender" val="neuter"/><feat att="definiteness" val="indefinite"/><feat att="grammaticalNumber" val="plural"/><feat att="case" val="genitiveCase"/>
<FormRepresentation> <feat att="writtenForm" val="computerudstyrs"/><feat att="inflectionalParadigm" val="MFG0040"/> <feat att="officiallyApproved" val="yes"/> <feat att="frequency" val="0.0"/></FormRepresentation></WordForm>
<WordForm><feat att="grammaticalGender" val="neuter"/><feat att="definiteness" val="definite"/><feat att="grammaticalNumber" val="singular"/><feat att="case" val="unspecified"/>
<FormRepresentation> <feat att="writtenForm" val="computerudstyret"/><feat att="inflectionalParadigm" val="MFG0040"/> <feat att="officiallyApproved" val="yes"/> <feat att="frequency" val=".0357"/></FormRepresentation></WordForm>
<WordForm><feat att="grammaticalGender" val="neuter"/><feat att="definiteness" val="definite"/><feat att="grammaticalNumber" val="singular"/><feat att="case" val="genitiveCase"/>
<FormRepresentation> <feat att="writtenForm" val="computerudstyrets"/><feat att="inflectionalParadigm" val="MFG0040"/> <feat att="officiallyApproved" val="yes"/> <feat att="frequency" val="0.0"/></FormRepresentation></WordForm>
<WordForm><feat att="grammaticalGender" val="neuter"/><feat att="definiteness" val="definite"/><feat att="grammaticalNumber" val="plural"/><feat att="case" val="unspecified"/>
<FormRepresentation> <feat att="writtenForm" val="computerudstyrene"/><feat att="inflectionalParadigm" val="MFG0040"/> <feat att="officiallyApproved" val="yes"/> <feat att="frequency" val="0.0"/></FormRepresentation></WordForm>
<WordForm><feat att="grammaticalGender" val="neuter"/><feat att="definiteness" val="definite"/><feat att="grammaticalNumber" val="plural"/><feat att="case" val="genitiveCase"/>
<FormRepresentation> <feat att="writtenForm" val="computerudstyrenes"/><feat att="inflectionalParadigm" val="MFG0040"/> <feat att="officiallyApproved" val="yes"/> <feat att="frequency" val="0.0"/></FormRepresentation></WordForm>
</LexicalEntry> 
<LexicalEntry><feat att="partOfSpeech" val="commonNoun"/> 
<feat att="id" val="GMU_COMPUTERVERDEN_1"/> 
<feat att="morphologicalUnitId" val="COMPUTERVERDEN"/> 
<feat att="originalSource" val="EDB-KORPUS"/> 
<feat att="independentWord" val="yes"/> 
<feat att="decomposition" val="computer+verden"/> 
<Lemma><FormRepresentation> <feat att="writtenForm" val="computerverden"/> <feat att="officiallyApproved" val="yes"/> 
<feat att="joiningElement" val="Not analyzed"/> 
</FormRepresentation> </Lemma> 
<WordForm><feat att="grammaticalGender" val="commonGender"/><feat att="definiteness" val="indefinite"/><feat att="grammaticalNumber" val="singular"/><feat att="case" val="unspecified"/>
<FormRepresentation> <feat att="writtenForm" val="computerverden"/><feat att="inflectionalParadigm" val="MFG0016,MFG0262"/> <feat att="officiallyApproved" val="yes"/> <feat att="frequency" val=".0536"/></FormRepresentation></WordForm>
<WordForm><feat att="grammaticalGender" val="commonGender"/><feat att="definiteness" val="indefinite"/><feat att="grammaticalNumber" val="singular"/><feat att="case" val="genitiveCase"/>
<FormRepresentation> <feat att="writtenForm" val="computerverdens"/><feat att="inflectionalParadigm" val="MFG0016,MFG0262"/> <feat att="officiallyApproved" val="yes"/> <feat att="frequency" val="0.0"/></FormRepresentation></WordForm>
<WordForm><feat att="grammaticalGender" val="commonGender"/><feat att="definiteness" val="indefinite"/><feat att="grammaticalNumber" val="plural"/><feat att="case" val="unspecified"/>
<FormRepresentation> <feat att="writtenForm" val="computerverdner"/><feat att="inflectionalParadigm" val="MFG0262"/> <feat att="officiallyApproved" val="yes"/> <feat att="frequency" val="0.0"/></FormRepresentation><FormRepresentation> <feat att="writtenForm" val="computerverdener"/><feat att="inflectionalParadigm" val="MFG0016"/> <feat att="officiallyApproved" val="yes"/> <feat att="frequency" val="0.0"/></FormRepresentation></WordForm>
<WordForm><feat att="grammaticalGender" val="commonGender"/><feat att="definiteness" val="indefinite"/><feat att="grammaticalNumber" val="plural"/><feat att="case" val="genitiveCase"/>
<FormRepresentation> <feat att="writtenForm" val="computerverdners"/><feat att="inflectionalParadigm" val="MFG0262"/> <feat att="officiallyApproved" val="yes"/> <feat att="frequency" val="0.0"/></FormRepresentation><FormRepresentation> <feat att="writtenForm" val="computerverdeners"/><feat att="inflectionalParadigm" val="MFG0016"/> <feat att="officiallyApproved" val="yes"/> <feat att="frequency" val="0.0"/></FormRepresentation></WordForm>
<WordForm><feat att="grammaticalGender" val="commonGender"/><feat att="definiteness" val="definite"/><feat att="grammaticalNumber" val="singular"/><feat att="case" val="unspecified"/>
<FormRepresentation> <feat att="writtenForm" val="computerverdenen"/><feat att="inflectionalParadigm" val="MFG0016,MFG0262"/> <feat att="officiallyApproved" val="yes"/> <feat att="frequency" val=".3393"/></FormRepresentation></WordForm>
<WordForm><feat att="grammaticalGender" val="commonGender"/><feat att="definiteness" val="definite"/><feat att="grammaticalNumber" val="singular"/><feat att="case" val="genitiveCase"/>
<FormRepresentation> <feat att="writtenForm" val="computerverdenens"/><feat att="inflectionalParadigm" val="MFG0016,MFG0262"/> <feat att="officiallyApproved" val="yes"/> <feat att="frequency" val=".0357"/></FormRepresentation></WordForm>
<WordForm><feat att="grammaticalGender" val="commonGender"/><feat att="definiteness" val="definite"/><feat att="grammaticalNumber" val="plural"/><feat att="case" val="unspecified"/>
<FormRepresentation> <feat att="writtenForm" val="computerverdnerne"/><feat att="inflectionalParadigm" val="MFG0262"/> <feat att="officiallyApproved" val="yes"/> <feat att="frequency" val="0.0"/></FormRepresentation><FormRepresentation> <feat att="writtenForm" val="computerverdenerne"/><feat att="inflectionalParadigm" val="MFG0016"/> <feat att="officiallyApproved" val="yes"/> <feat att="frequency" val="0.0"/></FormRepresentation></WordForm>
<WordForm><feat att="grammaticalGender" val="commonGender"/><feat att="definiteness" val="definite"/><feat att="grammaticalNumber" val="plural"/><feat att="case" val="genitiveCase"/>
<FormRepresentation> <feat att="writtenForm" val="computerverdnernes"/><feat att="inflectionalParadigm" val="MFG0262"/> <feat att="officiallyApproved" val="yes"/> <feat att="frequency" val="0.0"/></FormRepresentation><FormRepresentation> <feat att="writtenForm" val="computerverdenernes"/><feat att="inflectionalParadigm" val="MFG0016"/> <feat att="officiallyApproved" val="yes"/> <feat att="frequency" val="0.0"/></FormRepresentation></WordForm>
</LexicalEntry> 
<LexicalEntry><feat att="partOfSpeech" val="commonNoun"/> 
<feat att="id" val="GMU_CONGOLESER_1"/> 
<feat att="morphologicalUnitId" val="CONGOLESER"/> 
<feat att="originalSource" val="DDO"/> 
<feat att="independentWord" val="yes"/> 
<Lemma><FormRepresentation> <feat att="writtenForm" val="congoleser"/> <feat att="officiallyApproved" val="yes"/> 
<feat att="joiningElement" val="nil"/> 
<feat att="joiningElementResult" val="congoleser"/> 
</FormRepresentation> </Lemma> 
<WordForm><feat att="grammaticalGender" val="commonGender"/><feat att="definiteness" val="indefinite"/><feat att="grammaticalNumber" val="singular"/><feat att="case" val="unspecified"/>
<FormRepresentation> <feat att="writtenForm" val="congoleser"/><feat att="inflectionalParadigm" val="MFG0015"/> <feat att="officiallyApproved" val="yes"/> <feat att="frequency" val="0.0"/></FormRepresentation></WordForm>
<WordForm><feat att="grammaticalGender" val="commonGender"/><feat att="definiteness" val="indefinite"/><feat att="grammaticalNumber" val="singular"/><feat att="case" val="genitiveCase"/>
<FormRepresentation> <feat att="writtenForm" val="congolesers"/><feat att="inflectionalParadigm" val="MFG0015"/> <feat att="officiallyApproved" val="yes"/> <feat att="frequency" val="0.0"/></FormRepresentation></WordForm>
<WordForm><feat att="grammaticalGender" val="commonGender"/><feat att="definiteness" val="indefinite"/><feat att="grammaticalNumber" val="plural"/><feat att="case" val="unspecified"/>
<FormRepresentation> <feat att="writtenForm" val="congolesere"/><feat att="inflectionalParadigm" val="MFG0015"/> <feat att="officiallyApproved" val="yes"/> <feat att="frequency" val=".0893"/></FormRepresentation></WordForm>
<WordForm><feat att="grammaticalGender" val="commonGender"/><feat att="definiteness" val="indefinite"/><feat att="grammaticalNumber" val="plural"/><feat att="case" val="genitiveCase"/>
<FormRepresentation> <feat att="writtenForm" val="congoleseres"/><feat att="inflectionalParadigm" val="MFG0015"/> <feat att="officiallyApproved" val="yes"/> <feat att="frequency" val="0.0"/></FormRepresentation></WordForm>
<WordForm><feat att="grammaticalGender" val="commonGender"/><feat att="definiteness" val="definite"/><feat att="grammaticalNumber" val="singular"/><feat att="case" val="unspecified"/>
<FormRepresentation> <feat att="writtenForm" val="congoleseren"/><feat att="inflectionalParadigm" val="MFG0015"/> <feat att="officiallyApproved" val="yes"/> <feat att="frequency" val=".0357"/></FormRepresentation></WordForm>
<WordForm><feat att="grammaticalGender" val="commonGender"/><feat att="definiteness" val="definite"/><feat att="grammaticalNumber" val="singular"/><feat att="case" val="genitiveCase"/>
<FormRepresentation> <feat att="writtenForm" val="congoleserens"/><feat att="inflectionalParadigm" val="MFG0015"/> <feat att="officiallyApproved" val="yes"/> <feat att="frequency" val="0.0"/></FormRepresentation></WordForm>
<WordForm><feat att="grammaticalGender" val="commonGender"/><feat att="definiteness" val="definite"/><feat att="grammaticalNumber" val="plural"/><feat att="case" val="unspecified"/>
<FormRepresentation> <feat att="writtenForm" val="congoleserne"/><feat att="inflectionalParadigm" val="MFG0015"/> <feat att="officiallyApproved" val="yes"/> <feat att="frequency" val=".0714"/></FormRepresentation></WordForm>
<WordForm><feat att="grammaticalGender" val="commonGender"/><feat att="definiteness" val="definite"/><feat att="grammaticalNumber" val="plural"/><feat att="case" val="genitiveCase"/>
<FormRepresentation> <feat att="writtenForm" val="congolesernes"/><feat att="inflectionalParadigm" val="MFG0015"/> <feat att="officiallyApproved" val="yes"/> <feat att="frequency" val="0.0"/></FormRepresentation></WordForm>
</LexicalEntry> 
<LexicalEntry><feat att="partOfSpeech" val="commonNoun"/> 
<feat att="id" val="GMU_CONTAINER_1"/> 
<feat att="morphologicalUnitId" val="CONTAINER"/> 
<feat att="originalSource" val="PAROLE"/> 
<feat att="independentWord" val="yes"/> 
<Lemma><FormRepresentation> <feat att="writtenForm" val="container"/> <feat att="officiallyApproved" val="yes"/> 
<feat att="joiningElement" val="nil"/> 
<feat att="joiningElementResult" val="container"/> 
</FormRepresentation> </Lemma> 
<WordForm><feat att="grammaticalGender" val="commonGender"/><feat att="definiteness" val="indefinite"/><feat att="grammaticalNumber" val="singular"/><feat att="case" val="unspecified"/>
<FormRepresentation> <feat att="writtenForm" val="container"/><feat att="inflectionalParadigm" val="MFG0015"/> <feat att="officiallyApproved" val="yes"/> <feat att="frequency" val="2.4107"/></FormRepresentation></WordForm>
<WordForm><feat att="grammaticalGender" val="commonGender"/><feat att="definiteness" val="indefinite"/><feat att="grammaticalNumber" val="singular"/><feat att="case" val="genitiveCase"/>
<FormRepresentation> <feat att="writtenForm" val="containers"/><feat att="inflectionalParadigm" val="MFG0015"/> <feat att="officiallyApproved" val="yes"/> <feat att="frequency" val=".2321"/></FormRepresentation></WordForm>
<WordForm><feat att="grammaticalGender" val="commonGender"/><feat att="definiteness" val="indefinite"/><feat att="grammaticalNumber" val="plural"/><feat att="case" val="unspecified"/>
<FormRepresentation> <feat att="writtenForm" val="containere"/><feat att="inflectionalParadigm" val="MFG0015"/> <feat att="officiallyApproved" val="yes"/> <feat att="frequency" val="4.1607"/></FormRepresentation></WordForm>
<WordForm><feat att="grammaticalGender" val="commonGender"/><feat att="definiteness" val="indefinite"/><feat att="grammaticalNumber" val="plural"/><feat att="case" val="genitiveCase"/>
<FormRepresentation> <feat att="writtenForm" val="containeres"/><feat att="inflectionalParadigm" val="MFG0015"/> <feat att="officiallyApproved" val="yes"/> <feat att="frequency" val="0.0"/></FormRepresentation></WordForm>
<WordForm><feat att="grammaticalGender" val="commonGender"/><feat att="definiteness" val="definite"/><feat att="grammaticalNumber" val="singular"/><feat att="case" val="unspecified"/>
<FormRepresentation> <feat att="writtenForm" val="containeren"/><feat att="inflectionalParadigm" val="MFG0015"/> <feat att="officiallyApproved" val="yes"/> <feat att="frequency" val=".875"/></FormRepresentation></WordForm>
<WordForm><feat att="grammaticalGender" val="commonGender"/><feat att="definiteness" val="definite"/><feat att="grammaticalNumber" val="singular"/><feat att="case" val="genitiveCase"/>
<FormRepresentation> <feat att="writtenForm" val="containerens"/><feat att="inflectionalParadigm" val="MFG0015"/> <feat att="officiallyApproved" val="yes"/> <feat att="frequency" val="0.0"/></FormRepresentation></WordForm>
<WordForm><feat att="grammaticalGender" val="commonGender"/><feat att="definiteness" val="definite"/><feat att="grammaticalNumber" val="plural"/><feat att="case" val="unspecified"/>
<FormRepresentation> <feat att="writtenForm" val="containerne"/><feat att="inflectionalParadigm" val="MFG0015"/> <feat att="officiallyApproved" val="yes"/> <feat att="frequency" val=".4286"/></FormRepresentation></WordForm>
<WordForm><feat att="grammaticalGender" val="commonGender"/><feat att="definiteness" val="definite"/><feat att="grammaticalNumber" val="plural"/><feat att="case" val="genitiveCase"/>
<FormRepresentation> <feat att="writtenForm" val="containernes"/><feat att="inflectionalParadigm" val="MFG0015"/> <feat att="officiallyApproved" val="yes"/> <feat att="frequency" val="0.0"/></FormRepresentation></WordForm>
</LexicalEntry> 
<LexicalEntry><feat att="partOfSpeech" val="commonNoun"/> 
<feat att="id" val="GMU_CONTAINERPLADS_1"/> 
<feat att="morphologicalUnitId" val="CONTAINERPLADS"/> 
<feat att="originalSource" val="DDO"/> 
<feat att="independentWord" val="yes"/> 
<feat att="decomposition" val="container+plads"/> 
<Lemma><FormRepresentation> <feat att="writtenForm" val="containerplads"/> <feat att="officiallyApproved" val="yes"/> 
<feat att="joiningElement" val="Not analyzed"/> 
</FormRepresentation> </Lemma> 
<WordForm><feat att="grammaticalGender" val="commonGender"/><feat att="definiteness" val="indefinite"/><feat att="grammaticalNumber" val="singular"/><feat att="case" val="unspecified"/>
<FormRepresentation> <feat att="writtenForm" val="containerplads"/><feat att="inflectionalParadigm" val="MFG0225"/> <feat att="officiallyApproved" val="yes"/> <feat att="frequency" val=".0357"/></FormRepresentation></WordForm>
<WordForm><feat att="grammaticalGender" val="commonGender"/><feat att="definiteness" val="indefinite"/><feat att="grammaticalNumber" val="singular"/><feat att="case" val="genitiveCase"/>
<FormRepresentation> <feat att="writtenForm" val="containerpladses"/><feat att="inflectionalParadigm" val="MFG0225"/> <feat att="officiallyApproved" val="no"/> <feat att="frequency" val="0.0"/></FormRepresentation><FormRepresentation> <feat att="writtenForm" val="containerplads's"/><feat att="inflectionalParadigm" val="MFG0225"/> <feat att="officiallyApproved" val="no"/> <feat att="frequency" val="0.0"/></FormRepresentation><FormRepresentation> <feat att="writtenForm" val="containerplads'"/><feat att="inflectionalParadigm" val="MFG0225"/> <feat att="officiallyApproved" val="yes"/> <feat att="frequency" val="0.0"/></FormRepresentation></WordForm>
<WordForm><feat att="grammaticalGender" val="commonGender"/><feat att="definiteness" val="indefinite"/><feat att="grammaticalNumber" val="plural"/><feat att="case" val="unspecified"/>
<FormRepresentation> <feat att="writtenForm" val="containerpladser"/><feat att="inflectionalParadigm" val="MFG0225"/> <feat att="officiallyApproved" val="yes"/> <feat att="frequency" val=".0179"/></FormRepresentation></WordForm>
<WordForm><feat att="grammaticalGender" val="commonGender"/><feat att="definiteness" val="indefinite"/><feat att="grammaticalNumber" val="plural"/><feat att="case" val="genitiveCase"/>
<FormRepresentation> <feat att="writtenForm" val="containerpladsers"/><feat att="inflectionalParadigm" val="MFG0225"/> <feat att="officiallyApproved" val="yes"/> <feat att="frequency" val="0.0"/></FormRepresentation></WordForm>
<WordForm><feat att="grammaticalGender" val="commonGender"/><feat att="definiteness" val="definite"/><feat att="grammaticalNumber" val="singular"/><feat att="case" val="unspecified"/>
<FormRepresentation> <feat att="writtenForm" val="containerpladsen"/><feat att="inflectionalParadigm" val="MFG0225"/> <feat att="officiallyApproved" val="yes"/> <feat att="frequency" val=".0357"/></FormRepresentation></WordForm>
<WordForm><feat att="grammaticalGender" val="commonGender"/><feat att="definiteness" val="definite"/><feat att="grammaticalNumber" val="singular"/><feat att="case" val="genitiveCase"/>
<FormRepresentation> <feat att="writtenForm" val="containerpladsens"/><feat att="inflectionalParadigm" val="MFG0225"/> <feat att="officiallyApproved" val="yes"/> <feat att="frequency" val="0.0"/></FormRepresentation></WordForm>
<WordForm><feat att="grammaticalGender" val="commonGender"/><feat att="definiteness" val="definite"/><feat att="grammaticalNumber" val="plural"/><feat att="case" val="unspecified"/>
<FormRepresentation> <feat att="writtenForm" val="containerpladserne"/><feat att="inflectionalParadigm" val="MFG0225"/> <feat att="officiallyApproved" val="yes"/> <feat att="frequency" val=".0357"/></FormRepresentation></WordForm>
<WordForm><feat att="grammaticalGender" val="commonGender"/><feat att="definiteness" val="definite"/><feat att="grammaticalNumber" val="plural"/><feat att="case" val="genitiveCase"/>
<FormRepresentation> <feat att="writtenForm" val="containerpladsernes"/><feat att="inflectionalParadigm" val="MFG0225"/> <feat att="officiallyApproved" val="yes"/> <feat att="frequency" val="0.0"/></FormRepresentation></WordForm>
</LexicalEntry> 
<LexicalEntry><feat att="partOfSpeech" val="commonNoun"/> 
<feat att="id" val="GMU_CONTAINERSKIB_1"/> 
<feat att="morphologicalUnitId" val="CONTAINERSKIB"/> 
<feat att="originalSource" val="PAROLE"/> 
<feat att="independentWord" val="yes"/> 
<feat att="decomposition" val="container+skib"/> 
<Lemma><FormRepresentation> <feat att="writtenForm" val="containerskib"/> <feat att="officiallyApproved" val="yes"/> 
<feat att="joiningElement" val="Not analyzed"/> 
</FormRepresentation> </Lemma> 
<WordForm><feat att="grammaticalGender" val="neuter"/><feat att="definiteness" val="indefinite"/><feat att="grammaticalNumber" val="singular"/><feat att="case" val="unspecified"/>
<FormRepresentation> <feat att="writtenForm" val="containerskib"/><feat att="inflectionalParadigm" val="MFG0042"/> <feat att="officiallyApproved" val="yes"/> <feat att="frequency" val=".3929"/></FormRepresentation></WordForm>
<WordForm><feat att="grammaticalGender" val="neuter"/><feat att="definiteness" val="indefinite"/><feat att="grammaticalNumber" val="singular"/><feat att="case" val="genitiveCase"/>
<FormRepresentation> <feat att="writtenForm" val="containerskibs"/><feat att="inflectionalParadigm" val="MFG0042"/> <feat att="officiallyApproved" val="yes"/> <feat att="frequency" val="0.0"/></FormRepresentation></WordForm>
<WordForm><feat att="grammaticalGender" val="neuter"/><feat att="definiteness" val="indefinite"/><feat att="grammaticalNumber" val="plural"/><feat att="case" val="unspecified"/>
<FormRepresentation> <feat att="writtenForm" val="containerskibe"/><feat att="inflectionalParadigm" val="MFG0042"/> <feat att="officiallyApproved" val="yes"/> <feat att="frequency" val="1.1964"/></FormRepresentation></WordForm>
<WordForm><feat att="grammaticalGender" val="neuter"/><feat att="definiteness" val="indefinite"/><feat att="grammaticalNumber" val="plural"/><feat att="case" val="genitiveCase"/>
<FormRepresentation> <feat att="writtenForm" val="containerskibes"/><feat att="inflectionalParadigm" val="MFG0042"/> <feat att="officiallyApproved" val="yes"/> <feat att="frequency" val="0.0"/></FormRepresentation></WordForm>
<WordForm><feat att="grammaticalGender" val="neuter"/><feat att="definiteness" val="definite"/><feat att="grammaticalNumber" val="singular"/><feat att="case" val="unspecified"/>
<FormRepresentation> <feat att="writtenForm" val="containerskibet"/><feat att="inflectionalParadigm" val="MFG0042"/> <feat att="officiallyApproved" val="yes"/> <feat att="frequency" val=".0714"/></FormRepresentation></WordForm>
<WordForm><feat att="grammaticalGender" val="neuter"/><feat att="definiteness" val="definite"/><feat att="grammaticalNumber" val="singular"/><feat att="case" val="genitiveCase"/>
<FormRepresentation> <feat att="writtenForm" val="containerskibets"/><feat att="inflectionalParadigm" val="MFG0042"/> <feat att="officiallyApproved" val="yes"/> <feat att="frequency" val="0.0"/></FormRepresentation></WordForm>
<WordForm><feat att="grammaticalGender" val="neuter"/><feat att="definiteness" val="definite"/><feat att="grammaticalNumber" val="plural"/><feat att="case" val="unspecified"/>
<FormRepresentation> <feat att="writtenForm" val="containerskibene"/><feat att="inflectionalParadigm" val="MFG0042"/> <feat att="officiallyApproved" val="yes"/> <feat att="frequency" val=".1071"/></FormRepresentation></WordForm>
<WordForm><feat att="grammaticalGender" val="neuter"/><feat att="definiteness" val="definite"/><feat att="grammaticalNumber" val="plural"/><feat att="case" val="genitiveCase"/>
<FormRepresentation> <feat att="writtenForm" val="containerskibenes"/><feat att="inflectionalParadigm" val="MFG0042"/> <feat att="officiallyApproved" val="yes"/> <feat att="frequency" val=".0536"/></FormRepresentation></WordForm>
</LexicalEntry> 
<LexicalEntry><feat att="partOfSpeech" val="commonNoun"/> 
<feat att="id" val="GMU_CONTAINERTRAFIK_1"/> 
<feat att="morphologicalUnitId" val="CONTAINERTRAFIK"/> 
<feat att="originalSource" val="DDO"/> 
<feat att="independentWord" val="yes"/> 
<feat att="decomposition" val="container+trafik"/> 
<Lemma><FormRepresentation> <feat att="writtenForm" val="containertrafik"/> <feat att="officiallyApproved" val="yes"/> 
<feat att="joiningElement" val="Not analyzed"/> 
</FormRepresentation> </Lemma> 
<WordForm><feat att="grammaticalGender" val="commonGender"/><feat att="definiteness" val="indefinite"/><feat att="grammaticalNumber" val="singular"/><feat att="case" val="unspecified"/>
<FormRepresentation> <feat att="writtenForm" val="containertrafik"/><feat att="inflectionalParadigm" val="MFG0229"/> <feat att="officiallyApproved" val="yes"/> <feat att="frequency" val=".0714"/></FormRepresentation></WordForm>
<WordForm><feat att="grammaticalGender" val="commonGender"/><feat att="definiteness" val="indefinite"/><feat att="grammaticalNumber" val="singular"/><feat att="case" val="genitiveCase"/>
<FormRepresentation> <feat att="writtenForm" val="containertrafiks"/><feat att="inflectionalParadigm" val="MFG0229"/> <feat att="officiallyApproved" val="yes"/> <feat att="frequency" val="0.0"/></FormRepresentation></WordForm>
<WordForm><feat att="grammaticalGender" val="commonGender"/><feat att="definiteness" val="definite"/><feat att="grammaticalNumber" val="singular"/><feat att="case" val="unspecified"/>
<FormRepresentation> <feat att="writtenForm" val="containertrafikken"/><feat att="inflectionalParadigm" val="MFG0229"/> <feat att="officiallyApproved" val="yes"/> <feat att="frequency" val=".1071"/></FormRepresentation></WordForm>
<WordForm><feat att="grammaticalGender" val="commonGender"/><feat att="definiteness" val="definite"/><feat att="grammaticalNumber" val="singular"/><feat att="case" val="genitiveCase"/>
<FormRepresentation> <feat att="writtenForm" val="containertrafikkens"/><feat att="inflectionalParadigm" val="MFG0229"/> <feat att="officiallyApproved" val="yes"/> <feat att="frequency" val="0.0"/></FormRepresentation></WordForm>
</LexicalEntry> 
<LexicalEntry><feat att="partOfSpeech" val="commonNoun"/> 
<feat att="id" val="GMU_CONTROLLER_1"/> 
<feat att="morphologicalUnitId" val="CONTROLLER"/> 
<feat att="originalSource" val="EDB-KORPUS"/> 
<feat att="independentWord" val="yes"/> 
<Lemma><FormRepresentation> <feat att="writtenForm" val="controller"/> <feat att="officiallyApproved" val="yes"/> 
<feat att="joiningElement" val="Not analyzed"/> 
</FormRepresentation> </Lemma> 
<WordForm><feat att="grammaticalGender" val="commonGender"/><feat att="definiteness" val="indefinite"/><feat att="grammaticalNumber" val="singular"/><feat att="case" val="unspecified"/>
<FormRepresentation> <feat att="writtenForm" val="controller"/><feat att="inflectionalParadigm" val="MFG0015"/> <feat att="officiallyApproved" val="yes"/> <feat att="frequency" val=".4643"/></FormRepresentation></WordForm>
<WordForm><feat att="grammaticalGender" val="commonGender"/><feat att="definiteness" val="indefinite"/><feat att="grammaticalNumber" val="singular"/><feat att="case" val="genitiveCase"/>
<FormRepresentation> <feat att="writtenForm" val="controllers"/><feat att="inflectionalParadigm" val="MFG0015"/> <feat att="officiallyApproved" val="yes"/> <feat att="frequency" val="0.0"/></FormRepresentation></WordForm>
<WordForm><feat att="grammaticalGender" val="commonGender"/><feat att="definiteness" val="indefinite"/><feat att="grammaticalNumber" val="plural"/><feat att="case" val="unspecified"/>
<FormRepresentation> <feat att="writtenForm" val="controllere"/><feat att="inflectionalParadigm" val="MFG0015"/> <feat att="officiallyApproved" val="yes"/> <feat att="frequency" val=".0714"/></FormRepresentation></WordForm>
<WordForm><feat att="grammaticalGender" val="commonGender"/><feat att="definiteness" val="indefinite"/><feat att="grammaticalNumber" val="plural"/><feat att="case" val="genitiveCase"/>
<FormRepresentation> <feat att="writtenForm" val="controlleres"/><feat att="inflectionalParadigm" val="MFG0015"/> <feat att="officiallyApproved" val="yes"/> <feat att="frequency" val="0.0"/></FormRepresentation></WordForm>
<WordForm><feat att="grammaticalGender" val="commonGender"/><feat att="definiteness" val="definite"/><feat att="grammaticalNumber" val="singular"/><feat att="case" val="unspecified"/>
<FormRepresentation> <feat att="writtenForm" val="controlleren"/><feat att="inflectionalParadigm" val="MFG0015"/> <feat att="officiallyApproved" val="yes"/> <feat att="frequency" val="0.0"/></FormRepresentation></WordForm>
<WordForm><feat att="grammaticalGender" val="commonGender"/><feat att="definiteness" val="definite"/><feat att="grammaticalNumber" val="singular"/><feat att="case" val="genitiveCase"/>
<FormRepresentation> <feat att="writtenForm" val="controllerens"/><feat att="inflectionalParadigm" val="MFG0015"/> <feat att="officiallyApproved" val="yes"/> <feat att="frequency" val="0.0"/></FormRepresentation></WordForm>
<WordForm><feat att="grammaticalGender" val="commonGender"/><feat att="definiteness" val="definite"/><feat att="grammaticalNumber" val="plural"/><feat att="case" val="unspecified"/>
<FormRepresentation> <feat att="writtenForm" val="controllerne"/><feat att="inflectionalParadigm" val="MFG0015"/> <feat att="officiallyApproved" val="yes"/> <feat att="frequency" val=".0893"/></FormRepresentation></WordForm>
<WordForm><feat att="grammaticalGender" val="commonGender"/><feat att="definiteness" val="definite"/><feat att="grammaticalNumber" val="plural"/><feat att="case" val="genitiveCase"/>
<FormRepresentation> <feat att="writtenForm" val="controllernes"/><feat att="inflectionalParadigm" val="MFG0015"/> <feat att="officiallyApproved" val="yes"/> <feat att="frequency" val="0.0"/></FormRepresentation></WordForm>
</LexicalEntry> 
<LexicalEntry><feat att="partOfSpeech" val="commonNoun"/> 
<feat att="id" val="GMU_CONTROLLER-PRINCIP_1"/> 
<feat att="morphologicalUnitId" val="CONTROLLER-PRINCIP"/> 
<feat att="originalSource" val="EDB-KORPUS"/> 
<feat att="independentWord" val="yes"/> 
<feat att="decomposition" val="controller+-+princip"/> 
<Lemma><FormRepresentation> <feat att="writtenForm" val="controller-princip"/> <feat att="officiallyApproved" val="yes"/> 
<feat att="joiningElement" val="Not analyzed"/> 
</FormRepresentation> </Lemma> 
<WordForm><feat att="grammaticalGender" val="neuter"/><feat att="definiteness" val="indefinite"/><feat att="grammaticalNumber" val="singular"/><feat att="case" val="unspecified"/>
<FormRepresentation> <feat att="writtenForm" val="controller-princip"/><feat att="inflectionalParadigm" val="MFG0086"/> <feat att="officiallyApproved" val="yes"/> <feat att="frequency" val="0.0"/></FormRepresentation></WordForm>
<WordForm><feat att="grammaticalGender" val="neuter"/><feat att="definiteness" val="indefinite"/><feat att="grammaticalNumber" val="singular"/><feat att="case" val="genitiveCase"/>
<FormRepresentation> <feat att="writtenForm" val="controller-princips"/><feat att="inflectionalParadigm" val="MFG0086"/> <feat att="officiallyApproved" val="yes"/> <feat att="frequency" val="0.0"/></FormRepresentation></WordForm>
<WordForm><feat att="grammaticalGender" val="neuter"/><feat att="definiteness" val="indefinite"/><feat att="grammaticalNumber" val="plural"/><feat att="case" val="unspecified"/>
<FormRepresentation> <feat att="writtenForm" val="controller-principper"/><feat att="inflectionalParadigm" val="MFG0086"/> <feat att="officiallyApproved" val="yes"/> <feat att="frequency" val="0.0"/></FormRepresentation></WordForm>
<WordForm><feat att="grammaticalGender" val="neuter"/><feat att="definiteness" val="indefinite"/><feat att="grammaticalNumber" val="plural"/><feat att="case" val="genitiveCase"/>
<FormRepresentation> <feat att="writtenForm" val="controller-princippers"/><feat att="inflectionalParadigm" val="MFG0086"/> <feat att="officiallyApproved" val="yes"/> <feat att="frequency" val="0.0"/></FormRepresentation></WordForm>
<WordForm><feat att="grammaticalGender" val="neuter"/><feat att="definiteness" val="definite"/><feat att="grammaticalNumber" val="singular"/><feat att="case" val="unspecified"/>
<FormRepresentation> <feat att="writtenForm" val="controller-princippet"/><feat att="inflectionalParadigm" val="MFG0086"/> <feat att="officiallyApproved" val="yes"/> <feat att="frequency" val="0.0"/></FormRepresentation></WordForm>
<WordForm><feat att="grammaticalGender" val="neuter"/><feat att="definiteness" val="definite"/><feat att="grammaticalNumber" val="singular"/><feat att="case" val="genitiveCase"/>
<FormRepresentation> <feat att="writtenForm" val="controller-princippets"/><feat att="inflectionalParadigm" val="MFG0086"/> <feat att="officiallyApproved" val="yes"/> <feat att="frequency" val="0.0"/></FormRepresentation></WordForm>
<WordForm><feat att="grammaticalGender" val="neuter"/><feat att="definiteness" val="definite"/><feat att="grammaticalNumber" val="plural"/><feat att="case" val="unspecified"/>
<FormRepresentation> <feat att="writtenForm" val="controller-principperne"/><feat att="inflectionalParadigm" val="MFG0086"/> <feat att="officiallyApproved" val="yes"/> <feat att="frequency" val="0.0"/></FormRepresentation></WordForm>
<WordForm><feat att="grammaticalGender" val="neuter"/><feat att="definiteness" val="definite"/><feat att="grammaticalNumber" val="plural"/><feat att="case" val="genitiveCase"/>
<FormRepresentation> <feat att="writtenForm" val="controller-princippernes"/><feat att="inflectionalParadigm" val="MFG0086"/> <feat att="officiallyApproved" val="yes"/> <feat att="frequency" val="0.0"/></FormRepresentation></WordForm>
</LexicalEntry> 
<LexicalEntry><feat att="partOfSpeech" val="commonNoun"/> 
<feat att="id" val="GMU_COOKIE-FIL_1"/> 
<feat att="morphologicalUnitId" val="COOKIE-FIL"/> 
<feat att="originalSource" val="EDB-KORPUS"/> 
<feat att="independentWord" val="yes"/> 
<feat att="decomposition" val="cookie+-+fil"/> 
<Lemma><FormRepresentation> <feat att="writtenForm" val="cookie-fil"/> <feat att="officiallyApproved" val="yes"/> 
<feat att="joiningElement" val="Not analyzed"/> 
</FormRepresentation> </Lemma> 
<WordForm><feat att="grammaticalGender" val="commonGender"/><feat att="definiteness" val="indefinite"/><feat att="grammaticalNumber" val="singular"/><feat att="case" val="unspecified"/>
<FormRepresentation> <feat att="writtenForm" val="cookie-fil"/><feat att="inflectionalParadigm" val="MFG0016"/> <feat att="officiallyApproved" val="yes"/> <feat att="frequency" val="0.0"/></FormRepresentation></WordForm>
<WordForm><feat att="grammaticalGender" val="commonGender"/><feat att="definiteness" val="indefinite"/><feat att="grammaticalNumber" val="singular"/><feat att="case" val="genitiveCase"/>
<FormRepresentation> <feat att="writtenForm" val="cookie-fils"/><feat att="inflectionalParadigm" val="MFG0016"/> <feat att="officiallyApproved" val="yes"/> <feat att="frequency" val="0.0"/></FormRepresentation></WordForm>
<WordForm><feat att="grammaticalGender" val="commonGender"/><feat att="definiteness" val="indefinite"/><feat att="grammaticalNumber" val="plural"/><feat att="case" val="unspecified"/>
<FormRepresentation> <feat att="writtenForm" val="cookie-filer"/><feat att="inflectionalParadigm" val="MFG0016"/> <feat att="officiallyApproved" val="yes"/> <feat att="frequency" val="0.0"/></FormRepresentation></WordForm>
<WordForm><feat att="grammaticalGender" val="commonGender"/><feat att="definiteness" val="indefinite"/><feat att="grammaticalNumber" val="plural"/><feat att="case" val="genitiveCase"/>
<FormRepresentation> <feat att="writtenForm" val="cookie-filers"/><feat att="inflectionalParadigm" val="MFG0016"/> <feat att="officiallyApproved" val="yes"/> <feat att="frequency" val="0.0"/></FormRepresentation></WordForm>
<WordForm><feat att="grammaticalGender" val="commonGender"/><feat att="definiteness" val="definite"/><feat att="grammaticalNumber" val="singular"/><feat att="case" val="unspecified"/>
<FormRepresentation> <feat att="writtenForm" val="cookie-filen"/><feat att="inflectionalParadigm" val="MFG0016"/> <feat att="officiallyApproved" val="yes"/> <feat att="frequency" val="0.0"/></FormRepresentation></WordForm>
<WordForm><feat att="grammaticalGender" val="commonGender"/><feat att="definiteness" val="definite"/><feat att="grammaticalNumber" val="singular"/><feat att="case" val="genitiveCase"/>
<FormRepresentation> <feat att="writtenForm" val="cookie-filens"/><feat att="inflectionalParadigm" val="MFG0016"/> <feat att="officiallyApproved" val="yes"/> <feat att="frequency" val="0.0"/></FormRepresentation></WordForm>
<WordForm><feat att="grammaticalGender" val="commonGender"/><feat att="definiteness" val="definite"/><feat att="grammaticalNumber" val="plural"/><feat att="case" val="unspecified"/>
<FormRepresentation> <feat att="writtenForm" val="cookie-filerne"/><feat att="inflectionalParadigm" val="MFG0016"/> <feat att="officiallyApproved" val="yes"/> <feat att="frequency" val="0.0"/></FormRepresentation></WordForm>
<WordForm><feat att="grammaticalGender" val="commonGender"/><feat att="definiteness" val="definite"/><feat att="grammaticalNumber" val="plural"/><feat att="case" val="genitiveCase"/>
<FormRepresentation> <feat att="writtenForm" val="cookie-filernes"/><feat att="inflectionalParadigm" val="MFG0016"/> <feat att="officiallyApproved" val="yes"/> <feat att="frequency" val="0.0"/></FormRepresentation></WordForm>
</LexicalEntry> 
<LexicalEntry><feat att="partOfSpeech" val="commonNoun"/> 
<feat att="id" val="GMU_COPY-KOMMANDO_1"/> 
<feat att="morphologicalUnitId" val="COPY-KOMMANDO"/> 
<feat att="originalSource" val="EDB-KORPUS"/> 
<feat att="independentWord" val="yes"/> 
<feat att="decomposition" val="copy+-+kommando"/> 
<Lemma><FormRepresentation> <feat att="writtenForm" val="copy-kommando"/> <feat att="officiallyApproved" val="yes"/> 
<feat att="joiningElement" val="Not analyzed"/> 
</FormRepresentation> </Lemma> 
<WordForm><feat att="grammaticalGender" val="commonGender"/><feat att="definiteness" val="indefinite"/><feat att="grammaticalNumber" val="singular"/><feat att="case" val="unspecified"/>
<FormRepresentation> <feat att="writtenForm" val="copy-kommando"/><feat att="inflectionalParadigm" val="MFG0016"/> <feat att="officiallyApproved" val="yes"/> <feat att="frequency" val="0.0"/></FormRepresentation></WordForm>
<WordForm><feat att="grammaticalGender" val="commonGender"/><feat att="definiteness" val="indefinite"/><feat att="grammaticalNumber" val="singular"/><feat att="case" val="genitiveCase"/>
<FormRepresentation> <feat att="writtenForm" val="copy-kommandos"/><feat att="inflectionalParadigm" val="MFG0016"/> <feat att="officiallyApproved" val="yes"/> <feat att="frequency" val="0.0"/></FormRepresentation></WordForm>
<WordForm><feat att="grammaticalGender" val="commonGender"/><feat att="definiteness" val="indefinite"/><feat att="grammaticalNumber" val="plural"/><feat att="case" val="unspecified"/>
<FormRepresentation> <feat att="writtenForm" val="copy-kommandoer"/><feat att="inflectionalParadigm" val="MFG0016"/> <feat att="officiallyApproved" val="yes"/> <feat att="frequency" val="0.0"/></FormRepresentation></WordForm>
<WordForm><feat att="grammaticalGender" val="commonGender"/><feat att="definiteness" val="indefinite"/><feat att="grammaticalNumber" val="plural"/><feat att="case" val="genitiveCase"/>
<FormRepresentation> <feat att="writtenForm" val="copy-kommandoers"/><feat att="inflectionalParadigm" val="MFG0016"/> <feat att="officiallyApproved" val="yes"/> <feat att="frequency" val="0.0"/></FormRepresentation></WordForm>
<WordForm><feat att="grammaticalGender" val="commonGender"/><feat att="definiteness" val="definite"/><feat att="grammaticalNumber" val="singular"/><feat att="case" val="unspecified"/>
<FormRepresentation> <feat att="writtenForm" val="copy-kommandoen"/><feat att="inflectionalParadigm" val="MFG0016"/> <feat att="officiallyApproved" val="yes"/> <feat att="frequency" val="0.0"/></FormRepresentation></WordForm>
<WordForm><feat att="grammaticalGender" val="commonGender"/><feat att="definiteness" val="definite"/><feat att="grammaticalNumber" val="singular"/><feat att="case" val="genitiveCase"/>
<FormRepresentation> <feat att="writtenForm" val="copy-kommandoens"/><feat att="inflectionalParadigm" val="MFG0016"/> <feat att="officiallyApproved" val="yes"/> <feat att="frequency" val="0.0"/></FormRepresentation></WordForm>
<WordForm><feat att="grammaticalGender" val="commonGender"/><feat att="definiteness" val="definite"/><feat att="grammaticalNumber" val="plural"/><feat att="case" val="unspecified"/>
<FormRepresentation> <feat att="writtenForm" val="copy-kommandoerne"/><feat att="inflectionalParadigm" val="MFG0016"/> <feat att="officiallyApproved" val="yes"/> <feat att="frequency" val="0.0"/></FormRepresentation></WordForm>
<WordForm><feat att="grammaticalGender" val="commonGender"/><feat att="definiteness" val="definite"/><feat att="grammaticalNumber" val="plural"/><feat att="case" val="genitiveCase"/>
<FormRepresentation> <feat att="writtenForm" val="copy-kommandoernes"/><feat att="inflectionalParadigm" val="MFG0016"/> <feat att="officiallyApproved" val="yes"/> <feat att="frequency" val="0.0"/></FormRepresentation></WordForm>
</LexicalEntry> 
<LexicalEntry><feat att="partOfSpeech" val="commonNoun"/> 
<feat att="id" val="GMU_COTTONCOAT_1"/> 
<feat att="morphologicalUnitId" val="COTTONCOAT"/> 
<feat att="originalSource" val="PAROLE"/> 
<feat att="independentWord" val="yes"/> 
<Lemma><FormRepresentation> <feat att="writtenForm" val="cottoncoat"/> <feat att="officiallyApproved" val="yes"/> 
<feat att="joiningElement" val="nil"/> 
<feat att="joiningElementResult" val="cottoncoat"/> 
</FormRepresentation> </Lemma> 
<WordForm><feat att="grammaticalGender" val="commonGender"/><feat att="definiteness" val="indefinite"/><feat att="grammaticalNumber" val="singular"/><feat att="case" val="unspecified"/>
<FormRepresentation> <feat att="writtenForm" val="cottoncoat"/><feat att="inflectionalParadigm" val="MFG0016"/> <feat att="officiallyApproved" val="yes"/> <feat att="frequency" val=".4643"/></FormRepresentation></WordForm>
<WordForm><feat att="grammaticalGender" val="commonGender"/><feat att="definiteness" val="indefinite"/><feat att="grammaticalNumber" val="singular"/><feat att="case" val="genitiveCase"/>
<FormRepresentation> <feat att="writtenForm" val="cottoncoats"/><feat att="inflectionalParadigm" val="MFG0016"/> <feat att="officiallyApproved" val="yes"/> <feat att="frequency" val=".1607"/></FormRepresentation></WordForm>
<WordForm><feat att="grammaticalGender" val="commonGender"/><feat att="definiteness" val="indefinite"/><feat att="grammaticalNumber" val="plural"/><feat att="case" val="unspecified"/>
<FormRepresentation> <feat att="writtenForm" val="cottoncoater"/><feat att="inflectionalParadigm" val="MFG0016"/> <feat att="officiallyApproved" val="yes"/> <feat att="frequency" val="0.0"/></FormRepresentation></WordForm>
<WordForm><feat att="grammaticalGender" val="commonGender"/><feat att="definiteness" val="indefinite"/><feat att="grammaticalNumber" val="plural"/><feat att="case" val="genitiveCase"/>
<FormRepresentation> <feat att="writtenForm" val="cottoncoaters"/><feat att="inflectionalParadigm" val="MFG0016"/> <feat att="officiallyApproved" val="yes"/> <feat att="frequency" val="0.0"/></FormRepresentation></WordForm>
<WordForm><feat att="grammaticalGender" val="commonGender"/><feat att="definiteness" val="definite"/><feat att="grammaticalNumber" val="singular"/><feat att="case" val="unspecified"/>
<FormRepresentation> <feat att="writtenForm" val="cottoncoaten"/><feat att="inflectionalParadigm" val="MFG0016"/> <feat att="officiallyApproved" val="yes"/> <feat att="frequency" val=".1071"/></FormRepresentation></WordForm>
<WordForm><feat att="grammaticalGender" val="commonGender"/><feat att="definiteness" val="definite"/><feat att="grammaticalNumber" val="singular"/><feat att="case" val="genitiveCase"/>
<FormRepresentation> <feat att="writtenForm" val="cottoncoatens"/><feat att="inflectionalParadigm" val="MFG0016"/> <feat att="officiallyApproved" val="yes"/> <feat att="frequency" val="0.0"/></FormRepresentation></WordForm>
<WordForm><feat att="grammaticalGender" val="commonGender"/><feat att="definiteness" val="definite"/><feat att="grammaticalNumber" val="plural"/><feat att="case" val="unspecified"/>
<FormRepresentation> <feat att="writtenForm" val="cottoncoaterne"/><feat att="inflectionalParadigm" val="MFG0016"/> <feat att="officiallyApproved" val="yes"/> <feat att="frequency" val="0.0"/></FormRepresentation></WordForm>
<WordForm><feat att="grammaticalGender" val="commonGender"/><feat att="definiteness" val="definite"/><feat att="grammaticalNumber" val="plural"/><feat att="case" val="genitiveCase"/>
<FormRepresentation> <feat att="writtenForm" val="cottoncoaternes"/><feat att="inflectionalParadigm" val="MFG0016"/> <feat att="officiallyApproved" val="yes"/> <feat att="frequency" val="0.0"/></FormRepresentation></WordForm>
</LexicalEntry> 
<LexicalEntry><feat att="partOfSpeech" val="commonNoun"/> 
<feat att="id" val="GMU_COUNTRYMUSIK_1"/> 
<feat att="morphologicalUnitId" val="COUNTRYMUSIK"/> 
<feat att="originalSource" val="DDO"/> 
<feat att="independentWord" val="yes"/> 
<feat att="decomposition" val="country+musik"/> 
<Lemma><FormRepresentation> <feat att="writtenForm" val="countrymusik"/> <feat att="officiallyApproved" val="yes"/> 
<feat att="joiningElement" val="Not analyzed"/> 
</FormRepresentation> </Lemma> 
<WordForm><feat att="grammaticalGender" val="commonGender"/><feat att="definiteness" val="indefinite"/><feat att="grammaticalNumber" val="singular"/><feat att="case" val="unspecified"/>
<FormRepresentation> <feat att="writtenForm" val="countrymusik"/><feat att="inflectionalParadigm" val="MFG0229"/> <feat att="officiallyApproved" val="yes"/> <feat att="frequency" val=".625"/></FormRepresentation></WordForm>
<WordForm><feat att="grammaticalGender" val="commonGender"/><feat att="definiteness" val="indefinite"/><feat att="grammaticalNumber" val="singular"/><feat att="case" val="genitiveCase"/>
<FormRepresentation> <feat att="writtenForm" val="countrymusiks"/><feat att="inflectionalParadigm" val="MFG0229"/> <feat att="officiallyApproved" val="yes"/> <feat att="frequency" val=".0357"/></FormRepresentation></WordForm>
<WordForm><feat att="grammaticalGender" val="commonGender"/><feat att="definiteness" val="definite"/><feat att="grammaticalNumber" val="singular"/><feat att="case" val="unspecified"/>
<FormRepresentation> <feat att="writtenForm" val="countrymusikken"/><feat att="inflectionalParadigm" val="MFG0229"/> <feat att="officiallyApproved" val="yes"/> <feat att="frequency" val=".375"/></FormRepresentation></WordForm>
<WordForm><feat att="grammaticalGender" val="commonGender"/><feat att="definiteness" val="definite"/><feat att="grammaticalNumber" val="singular"/><feat att="case" val="genitiveCase"/>
<FormRepresentation> <feat att="writtenForm" val="countrymusikkens"/><feat att="inflectionalParadigm" val="MFG0229"/> <feat att="officiallyApproved" val="yes"/> <feat att="frequency" val=".3036"/></FormRepresentation></WordForm>
</LexicalEntry> 
<LexicalEntry><feat att="partOfSpeech" val="commonNoun"/> 
<feat att="id" val="GMU_COUNTRYSANGER_1"/> 
<feat att="morphologicalUnitId" val="COUNTRYSANGER"/> 
<feat att="originalSource" val="PAROLE"/> 
<feat att="independentWord" val="yes"/> 
<feat att="decomposition" val="country+sanger"/> 
<Lemma><FormRepresentation> <feat att="writtenForm" val="countrysanger"/> <feat att="officiallyApproved" val="yes"/> 
<feat att="joiningElement" val="nil"/> 
<feat att="joiningElementResult" val="countrysanger"/> 
</FormRepresentation> </Lemma> 
<WordForm><feat att="grammaticalGender" val="commonGender"/><feat att="definiteness" val="indefinite"/><feat att="grammaticalNumber" val="singular"/><feat att="case" val="unspecified"/>
<FormRepresentation> <feat att="writtenForm" val="countrysanger"/><feat att="inflectionalParadigm" val="MFG0015"/> <feat att="officiallyApproved" val="yes"/> <feat att="frequency" val=".0714"/></FormRepresentation></WordForm>
<WordForm><feat att="grammaticalGender" val="commonGender"/><feat att="definiteness" val="indefinite"/><feat att="grammaticalNumber" val="singular"/><feat att="case" val="genitiveCase"/>
<FormRepresentation> <feat att="writtenForm" val="countrysangers"/><feat att="inflectionalParadigm" val="MFG0015"/> <feat att="officiallyApproved" val="yes"/> <feat att="frequency" val="0.0"/></FormRepresentation></WordForm>
<WordForm><feat att="grammaticalGender" val="commonGender"/><feat att="definiteness" val="indefinite"/><feat att="grammaticalNumber" val="plural"/><feat att="case" val="unspecified"/>
<FormRepresentation> <feat att="writtenForm" val="countrysangere"/><feat att="inflectionalParadigm" val="MFG0015"/> <feat att="officiallyApproved" val="yes"/> <feat att="frequency" val=".0357"/></FormRepresentation></WordForm>
<WordForm><feat att="grammaticalGender" val="commonGender"/><feat att="definiteness" val="indefinite"/><feat att="grammaticalNumber" val="plural"/><feat att="case" val="genitiveCase"/>
<FormRepresentation> <feat att="writtenForm" val="countrysangeres"/><feat att="inflectionalParadigm" val="MFG0015"/> <feat att="officiallyApproved" val="yes"/> <feat att="frequency" val="0.0"/></FormRepresentation></WordForm>
<WordForm><feat att="grammaticalGender" val="commonGender"/><feat att="definiteness" val="definite"/><feat att="grammaticalNumber" val="singular"/><feat att="case" val="unspecified"/>
<FormRepresentation> <feat att="writtenForm" val="countrysangeren"/><feat att="inflectionalParadigm" val="MFG0015"/> <feat att="officiallyApproved" val="yes"/> <feat att="frequency" val=".0357"/></FormRepresentation></WordForm>
<WordForm><feat att="grammaticalGender" val="commonGender"/><feat att="definiteness" val="definite"/><feat att="grammaticalNumber" val="singular"/><feat att="case" val="genitiveCase"/>
<FormRepresentation> <feat att="writtenForm" val="countrysangerens"/><feat att="inflectionalParadigm" val="MFG0015"/> <feat att="officiallyApproved" val="yes"/> <feat att="frequency" val="0.0"/></FormRepresentation></WordForm>
<WordForm><feat att="grammaticalGender" val="commonGender"/><feat att="definiteness" val="definite"/><feat att="grammaticalNumber" val="plural"/><feat att="case" val="unspecified"/>
<FormRepresentation> <feat att="writtenForm" val="countrysangerne"/><feat att="inflectionalParadigm" val="MFG0015"/> <feat att="officiallyApproved" val="yes"/> <feat att="frequency" val="0.0"/></FormRepresentation></WordForm>
<WordForm><feat att="grammaticalGender" val="commonGender"/><feat att="definiteness" val="definite"/><feat att="grammaticalNumber" val="plural"/><feat att="case" val="genitiveCase"/>
<FormRepresentation> <feat att="writtenForm" val="countrysangernes"/><feat att="inflectionalParadigm" val="MFG0015"/> <feat att="officiallyApproved" val="yes"/> <feat att="frequency" val="0.0"/></FormRepresentation></WordForm>
</LexicalEntry> 
<LexicalEntry><feat att="partOfSpeech" val="commonNoun"/> 
<feat att="id" val="GMU_COUPÉ_1"/> 
<feat att="morphologicalUnitId" val="COUPÉ"/> 
<feat att="originalSource" val="PAROLE"/> 
<feat att="independentWord" val="yes"/> 
<Lemma><FormRepresentation> <feat att="writtenForm" val="coupe"/> <feat att="officiallyApproved" val="yes"/> 
<feat att="joiningElement" val="nil"/> 
<feat att="joiningElementResult" val="coupe"/> 
</FormRepresentation> </Lemma> 
<WordForm><feat att="grammaticalGender" val="commonGender"/><feat att="definiteness" val="indefinite"/><feat att="grammaticalNumber" val="singular"/><feat att="case" val="unspecified"/>
<FormRepresentation> <feat att="writtenForm" val="coupe"/><feat att="inflectionalParadigm" val="MFG0016"/> <feat att="officiallyApproved" val="yes"/> <feat att="frequency" val=".7679"/></FormRepresentation></WordForm>
<WordForm><feat att="grammaticalGender" val="commonGender"/><feat att="definiteness" val="indefinite"/><feat att="grammaticalNumber" val="singular"/><feat att="case" val="genitiveCase"/>
<FormRepresentation> <feat att="writtenForm" val="coupes"/><feat att="inflectionalParadigm" val="MFG0016"/> <feat att="officiallyApproved" val="yes"/> <feat att="frequency" val="0.0"/></FormRepresentation></WordForm>
<WordForm><feat att="grammaticalGender" val="commonGender"/><feat att="definiteness" val="indefinite"/><feat att="grammaticalNumber" val="plural"/><feat att="case" val="unspecified"/>
<FormRepresentation> <feat att="writtenForm" val="coupeer"/><feat att="inflectionalParadigm" val="MFG0016"/> <feat att="officiallyApproved" val="yes"/> <feat att="frequency" val="0.0"/></FormRepresentation></WordForm>
<WordForm><feat att="grammaticalGender" val="commonGender"/><feat att="definiteness" val="indefinite"/><feat att="grammaticalNumber" val="plural"/><feat att="case" val="genitiveCase"/>
<FormRepresentation> <feat att="writtenForm" val="coupeers"/><feat att="inflectionalParadigm" val="MFG0016"/> <feat att="officiallyApproved" val="yes"/> <feat att="frequency" val="0.0"/></FormRepresentation></WordForm>
<WordForm><feat att="grammaticalGender" val="commonGender"/><feat att="definiteness" val="definite"/><feat att="grammaticalNumber" val="singular"/><feat att="case" val="unspecified"/>
<FormRepresentation> <feat att="writtenForm" val="coupeen"/><feat att="inflectionalParadigm" val="MFG0016"/> <feat att="officiallyApproved" val="yes"/> <feat att="frequency" val=".0179"/></FormRepresentation></WordForm>
<WordForm><feat att="grammaticalGender" val="commonGender"/><feat att="definiteness" val="definite"/><feat att="grammaticalNumber" val="singular"/><feat att="case" val="genitiveCase"/>
<FormRepresentation> <feat att="writtenForm" val="coupeens"/><feat att="inflectionalParadigm" val="MFG0016"/> <feat att="officiallyApproved" val="yes"/> <feat att="frequency" val="0.0"/></FormRepresentation></WordForm>
<WordForm><feat att="grammaticalGender" val="commonGender"/><feat att="definiteness" val="definite"/><feat att="grammaticalNumber" val="plural"/><feat att="case" val="unspecified"/>
<FormRepresentation> <feat att="writtenForm" val="coupeerne"/><feat att="inflectionalParadigm" val="MFG0016"/> <feat att="officiallyApproved" val="yes"/> <feat att="frequency" val="0.0"/></FormRepresentation></WordForm>
<WordForm><feat att="grammaticalGender" val="commonGender"/><feat att="definiteness" val="definite"/><feat att="grammaticalNumber" val="plural"/><feat att="case" val="genitiveCase"/>
<FormRepresentation> <feat att="writtenForm" val="coupeernes"/><feat att="inflectionalParadigm" val="MFG0016"/> <feat att="officiallyApproved" val="yes"/> <feat att="frequency" val="0.0"/></FormRepresentation></WordForm>
<RelatedForm><feat att="spellingVariant" val="GMU_COUPÉ_2"/> <FormRepresentation><feat att="writtenForm" val="coupé"/></FormRepresentation></RelatedForm> 
</LexicalEntry> 
<LexicalEntry><feat att="partOfSpeech" val="commonNoun"/> 
<feat att="id" val="GMU_COUPÉ_2"/> 
<feat att="morphologicalUnitId" val="COUPÉ"/> 
<feat att="originalSource" val="PAROLE"/> 
<feat att="independentWord" val="yes"/> 
<Lemma><FormRepresentation> <feat att="writtenForm" val="coupé"/> <feat att="officiallyApproved" val="yes"/> 
<feat att="joiningElement" val="nil"/> 
<feat att="joiningElementResult" val="coupé"/> 
</FormRepresentation> </Lemma> 
<WordForm><feat att="grammaticalGender" val="commonGender"/><feat att="definiteness" val="indefinite"/><feat att="grammaticalNumber" val="singular"/><feat att="case" val="unspecified"/>
<FormRepresentation> <feat att="writtenForm" val="coupé"/><feat att="inflectionalParadigm" val="MFG0016"/> <feat att="officiallyApproved" val="yes"/> <feat att="frequency" val=".8393"/></FormRepresentation></WordForm>
<WordForm><feat att="grammaticalGender" val="commonGender"/><feat att="definiteness" val="indefinite"/><feat att="grammaticalNumber" val="singular"/><feat att="case" val="genitiveCase"/>
<FormRepresentation> <feat att="writtenForm" val="coupés"/><feat att="inflectionalParadigm" val="MFG0016"/> <feat att="officiallyApproved" val="yes"/> <feat att="frequency" val=".0179"/></FormRepresentation></WordForm>
<WordForm><feat att="grammaticalGender" val="commonGender"/><feat att="definiteness" val="indefinite"/><feat att="grammaticalNumber" val="plural"/><feat att="case" val="unspecified"/>
<FormRepresentation> <feat att="writtenForm" val="coupéer"/><feat att="inflectionalParadigm" val="MFG0016"/> <feat att="officiallyApproved" val="yes"/> <feat att="frequency" val="0.0"/></FormRepresentation></WordForm>
<WordForm><feat att="grammaticalGender" val="commonGender"/><feat att="definiteness" val="indefinite"/><feat att="grammaticalNumber" val="plural"/><feat att="case" val="genitiveCase"/>
<FormRepresentation> <feat att="writtenForm" val="coupéers"/><feat att="inflectionalParadigm" val="MFG0016"/> <feat att="officiallyApproved" val="yes"/> <feat att="frequency" val="0.0"/></FormRepresentation></WordForm>
<WordForm><feat att="grammaticalGender" val="commonGender"/><feat att="definiteness" val="definite"/><feat att="grammaticalNumber" val="singular"/><feat att="case" val="unspecified"/>
<FormRepresentation> <feat att="writtenForm" val="coupéen"/><feat att="inflectionalParadigm" val="MFG0016"/> <feat att="officiallyApproved" val="yes"/> <feat att="frequency" val=".0536"/></FormRepresentation></WordForm>
<WordForm><feat att="grammaticalGender" val="commonGender"/><feat att="definiteness" val="definite"/><feat att="grammaticalNumber" val="singular"/><feat att="case" val="genitiveCase"/>
<FormRepresentation> <feat att="writtenForm" val="coupéens"/><feat att="inflectionalParadigm" val="MFG0016"/> <feat att="officiallyApproved" val="yes"/> <feat att="frequency" val="0.0"/></FormRepresentation></WordForm>
<WordForm><feat att="grammaticalGender" val="commonGender"/><feat att="definiteness" val="definite"/><feat att="grammaticalNumber" val="plural"/><feat att="case" val="unspecified"/>
<FormRepresentation> <feat att="writtenForm" val="coupéerne"/><feat att="inflectionalParadigm" val="MFG0016"/> <feat att="officiallyApproved" val="yes"/> <feat att="frequency" val="0.0"/></FormRepresentation></WordForm>
<WordForm><feat att="grammaticalGender" val="commonGender"/><feat att="definiteness" val="definite"/><feat att="grammaticalNumber" val="plural"/><feat att="case" val="genitiveCase"/>
<FormRepresentation> <feat att="writtenForm" val="coupéernes"/><feat att="inflectionalParadigm" val="MFG0016"/> <feat att="officiallyApproved" val="yes"/> <feat att="frequency" val="0.0"/></FormRepresentation></WordForm>
<RelatedForm><feat att="spellingVariant" val="GMU_COUPÉ_1"/> <FormRepresentation><feat att="writtenForm" val="coupe"/></FormRepresentation></RelatedForm> 
</LexicalEntry> 
<LexicalEntry><feat att="partOfSpeech" val="commonNoun"/> 
<feat att="id" val="GMU_COURGETTE_1"/> 
<feat att="morphologicalUnitId" val="COURGETTE"/> 
<feat att="originalSource" val="PAROLE"/> 
<feat att="independentWord" val="yes"/> 
<Lemma><FormRepresentation> <feat att="writtenForm" val="courgette"/> <feat att="officiallyApproved" val="yes"/> 
<feat att="joiningElement" val="nil"/> 
<feat att="joiningElementResult" val="courgette"/> 
</FormRepresentation> </Lemma> 
<WordForm><feat att="grammaticalGender" val="commonGender"/><feat att="definiteness" val="indefinite"/><feat att="grammaticalNumber" val="singular"/><feat att="case" val="unspecified"/>
<FormRepresentation> <feat att="writtenForm" val="courgette"/><feat att="inflectionalParadigm" val="MFG0076"/> <feat att="officiallyApproved" val="yes"/> <feat att="frequency" val=".9821"/></FormRepresentation></WordForm>
<WordForm><feat att="grammaticalGender" val="commonGender"/><feat att="definiteness" val="indefinite"/><feat att="grammaticalNumber" val="singular"/><feat att="case" val="genitiveCase"/>
<FormRepresentation> <feat att="writtenForm" val="courgettes"/><feat att="inflectionalParadigm" val="MFG0076"/> <feat att="officiallyApproved" val="yes"/> <feat att="frequency" val="0.0"/></FormRepresentation></WordForm>
<WordForm><feat att="grammaticalGender" val="commonGender"/><feat att="definiteness" val="indefinite"/><feat att="grammaticalNumber" val="plural"/><feat att="case" val="unspecified"/>
<FormRepresentation> <feat att="writtenForm" val="courgetter"/><feat att="inflectionalParadigm" val="MFG0076"/> <feat att="officiallyApproved" val="yes"/> <feat att="frequency" val="1.5"/></FormRepresentation></WordForm>
<WordForm><feat att="grammaticalGender" val="commonGender"/><feat att="definiteness" val="indefinite"/><feat att="grammaticalNumber" val="plural"/><feat att="case" val="genitiveCase"/>
<FormRepresentation> <feat att="writtenForm" val="courgetters"/><feat att="inflectionalParadigm" val="MFG0076"/> <feat att="officiallyApproved" val="yes"/> <feat att="frequency" val="0.0"/></FormRepresentation></WordForm>
<WordForm><feat att="grammaticalGender" val="commonGender"/><feat att="definiteness" val="definite"/><feat att="grammaticalNumber" val="singular"/><feat att="case" val="unspecified"/>
<FormRepresentation> <feat att="writtenForm" val="courgetten"/><feat att="inflectionalParadigm" val="MFG0076"/> <feat att="officiallyApproved" val="yes"/> <feat att="frequency" val=".125"/></FormRepresentation></WordForm>
<WordForm><feat att="grammaticalGender" val="commonGender"/><feat att="definiteness" val="definite"/><feat att="grammaticalNumber" val="singular"/><feat att="case" val="genitiveCase"/>
<FormRepresentation> <feat att="writtenForm" val="courgettens"/><feat att="inflectionalParadigm" val="MFG0076"/> <feat att="officiallyApproved" val="yes"/> <feat att="frequency" val="0.0"/></FormRepresentation></WordForm>
<WordForm><feat att="grammaticalGender" val="commonGender"/><feat att="definiteness" val="definite"/><feat att="grammaticalNumber" val="plural"/><feat att="case" val="unspecified"/>
<FormRepresentation> <feat att="writtenForm" val="courgetterne"/><feat att="inflectionalParadigm" val="MFG0076"/> <feat att="officiallyApproved" val="yes"/> <feat att="frequency" val=".5536"/></FormRepresentation></WordForm>
<WordForm><feat att="grammaticalGender" val="commonGender"/><feat att="definiteness" val="definite"/><feat att="grammaticalNumber" val="plural"/><feat att="case" val="genitiveCase"/>
<FormRepresentation> <feat att="writtenForm" val="courgetternes"/><feat att="inflectionalParadigm" val="MFG0076"/> <feat att="officiallyApproved" val="yes"/> <feat att="frequency" val="0.0"/></FormRepresentation></WordForm>
</LexicalEntry> 
<LexicalEntry><feat att="partOfSpeech" val="commonNoun"/> 
<feat att="id" val="GMU_COVER_1"/> 
<feat att="morphologicalUnitId" val="COVER"/> 
<feat att="originalSource" val="PAROLE"/> 
<feat att="independentWord" val="yes"/> 
<Lemma><FormRepresentation> <feat att="writtenForm" val="cover"/> <feat att="officiallyApproved" val="yes"/> 
<feat att="joiningElement" val="nil"/> 
<feat att="joiningElementResult" val="cover"/> 
</FormRepresentation> </Lemma> 
<WordForm><feat att="grammaticalGender" val="neuter"/><feat att="definiteness" val="indefinite"/><feat att="grammaticalNumber" val="singular"/><feat att="case" val="unspecified"/>
<FormRepresentation> <feat att="writtenForm" val="cover"/><feat att="inflectionalParadigm" val="MFG0043"/> <feat att="officiallyApproved" val="yes"/> <feat att="frequency" val=".9464"/></FormRepresentation></WordForm>
<WordForm><feat att="grammaticalGender" val="neuter"/><feat att="definiteness" val="indefinite"/><feat att="grammaticalNumber" val="singular"/><feat att="case" val="genitiveCase"/>
<FormRepresentation> <feat att="writtenForm" val="covers"/><feat att="inflectionalParadigm" val="MFG0043"/> <feat att="officiallyApproved" val="yes"/> <feat att="frequency" val=".3214"/></FormRepresentation></WordForm>
<WordForm><feat att="grammaticalGender" val="neuter"/><feat att="definiteness" val="indefinite"/><feat att="grammaticalNumber" val="plural"/><feat att="case" val="unspecified"/>
<FormRepresentation> <feat att="writtenForm" val="covere"/><feat att="inflectionalParadigm" val="MFG0043"/> <feat att="officiallyApproved" val="yes"/> <feat att="frequency" val="0.0"/></FormRepresentation></WordForm>
<WordForm><feat att="grammaticalGender" val="neuter"/><feat att="definiteness" val="indefinite"/><feat att="grammaticalNumber" val="plural"/><feat att="case" val="genitiveCase"/>
<FormRepresentation> <feat att="writtenForm" val="coveres"/><feat att="inflectionalParadigm" val="MFG0043"/> <feat att="officiallyApproved" val="yes"/> <feat att="frequency" val="0.0"/></FormRepresentation></WordForm>
<WordForm><feat att="grammaticalGender" val="neuter"/><feat att="definiteness" val="definite"/><feat att="grammaticalNumber" val="singular"/><feat att="case" val="unspecified"/>
<FormRepresentation> <feat att="writtenForm" val="coveret"/><feat att="inflectionalParadigm" val="MFG0043"/> <feat att="officiallyApproved" val="yes"/> <feat att="frequency" val=".4821"/></FormRepresentation></WordForm>
<WordForm><feat att="grammaticalGender" val="neuter"/><feat att="definiteness" val="definite"/><feat att="grammaticalNumber" val="singular"/><feat att="case" val="genitiveCase"/>
<FormRepresentation> <feat att="writtenForm" val="coverets"/><feat att="inflectionalParadigm" val="MFG0043"/> <feat att="officiallyApproved" val="yes"/> <feat att="frequency" val=".0714"/></FormRepresentation></WordForm>
<WordForm><feat att="grammaticalGender" val="neuter"/><feat att="definiteness" val="definite"/><feat att="grammaticalNumber" val="plural"/><feat att="case" val="unspecified"/>
<FormRepresentation> <feat att="writtenForm" val="coverne"/><feat att="inflectionalParadigm" val="MFG0043"/> <feat att="officiallyApproved" val="yes"/> <feat att="frequency" val=".0179"/></FormRepresentation></WordForm>
<WordForm><feat att="grammaticalGender" val="neuter"/><feat att="definiteness" val="definite"/><feat att="grammaticalNumber" val="plural"/><feat att="case" val="genitiveCase"/>
<FormRepresentation> <feat att="writtenForm" val="covernes"/><feat att="inflectionalParadigm" val="MFG0043"/> <feat att="officiallyApproved" val="yes"/> <feat att="frequency" val="0.0"/></FormRepresentation></WordForm>
</LexicalEntry> 
<LexicalEntry><feat att="partOfSpeech" val="commonNoun"/> 
<feat att="id" val="GMU_COWBOY_1"/> 
<feat att="morphologicalUnitId" val="COWBOY"/> 
<feat att="originalSource" val="PAROLE"/> 
<feat att="independentWord" val="yes"/> 
<Lemma><FormRepresentation> <feat att="writtenForm" val="cowboy"/> <feat att="officiallyApproved" val="yes"/> 
<feat att="joiningElement" val="nil"/> 
<feat att="joiningElementResult" val="cowboy"/> 
</FormRepresentation> </Lemma> 
<WordForm><feat att="grammaticalGender" val="commonGender"/><feat att="definiteness" val="indefinite"/><feat att="grammaticalNumber" val="singular"/><feat att="case" val="unspecified"/>
<FormRepresentation> <feat att="writtenForm" val="cowboy"/><feat att="inflectionalParadigm" val="MFG0016,MFG0277"/> <feat att="officiallyApproved" val="yes"/> <feat att="frequency" val="1.8214"/></FormRepresentation></WordForm>
<WordForm><feat att="grammaticalGender" val="commonGender"/><feat att="definiteness" val="indefinite"/><feat att="grammaticalNumber" val="singular"/><feat att="case" val="genitiveCase"/>
<FormRepresentation> <feat att="writtenForm" val="cowboys"/><feat att="inflectionalParadigm" val="MFG0016,MFG0277"/> <feat att="officiallyApproved" val="yes"/> <feat att="frequency" val="1.375"/></FormRepresentation></WordForm>
<WordForm><feat att="grammaticalGender" val="commonGender"/><feat att="definiteness" val="indefinite"/><feat att="grammaticalNumber" val="plural"/><feat att="case" val="unspecified"/>
<FormRepresentation> <feat att="writtenForm" val="cowboys"/><feat att="inflectionalParadigm" val="MFG0277"/> <feat att="officiallyApproved" val="yes"/> <feat att="frequency" val="1.375"/></FormRepresentation><FormRepresentation> <feat att="writtenForm" val="cowboyer"/><feat att="inflectionalParadigm" val="MFG0016"/> <feat att="officiallyApproved" val="yes"/> <feat att="frequency" val=".0357"/></FormRepresentation></WordForm>
<WordForm><feat att="grammaticalGender" val="commonGender"/><feat att="definiteness" val="indefinite"/><feat att="grammaticalNumber" val="plural"/><feat att="case" val="genitiveCase"/>
<FormRepresentation> <feat att="writtenForm" val="cowboyses"/><feat att="inflectionalParadigm" val="MFG0277"/> <feat att="officiallyApproved" val="no"/> <feat att="frequency" val="0.0"/></FormRepresentation><FormRepresentation> <feat att="writtenForm" val="cowboys's"/><feat att="inflectionalParadigm" val="MFG0277"/> <feat att="officiallyApproved" val="no"/> <feat att="frequency" val="0.0"/></FormRepresentation><FormRepresentation> <feat att="writtenForm" val="cowboys'"/><feat att="inflectionalParadigm" val="MFG0277"/> <feat att="officiallyApproved" val="yes"/> <feat att="frequency" val=".0714"/></FormRepresentation><FormRepresentation> <feat att="writtenForm" val="cowboyers"/><feat att="inflectionalParadigm" val="MFG0016"/> <feat att="officiallyApproved" val="yes"/> <feat att="frequency" val="0.0"/></FormRepresentation></WordForm>
<WordForm><feat att="grammaticalGender" val="commonGender"/><feat att="definiteness" val="definite"/><feat att="grammaticalNumber" val="singular"/><feat att="case" val="unspecified"/>
<FormRepresentation> <feat att="writtenForm" val="cowboyen"/><feat att="inflectionalParadigm" val="MFG0016,MFG0277"/> <feat att="officiallyApproved" val="yes"/> <feat att="frequency" val=".25"/></FormRepresentation></WordForm>
<WordForm><feat att="grammaticalGender" val="commonGender"/><feat att="definiteness" val="definite"/><feat att="grammaticalNumber" val="singular"/><feat att="case" val="genitiveCase"/>
<FormRepresentation> <feat att="writtenForm" val="cowboyens"/><feat att="inflectionalParadigm" val="MFG0016,MFG0277"/> <feat att="officiallyApproved" val="yes"/> <feat att="frequency" val=".0179"/></FormRepresentation></WordForm>
<WordForm><feat att="grammaticalGender" val="commonGender"/><feat att="definiteness" val="definite"/><feat att="grammaticalNumber" val="plural"/><feat att="case" val="unspecified"/>
<FormRepresentation> <feat att="writtenForm" val="cowboyerne"/><feat att="inflectionalParadigm" val="MFG0016,MFG0277"/> <feat att="officiallyApproved" val="yes"/> <feat att="frequency" val=".0179"/></FormRepresentation></WordForm>
<WordForm><feat att="grammaticalGender" val="commonGender"/><feat att="definiteness" val="definite"/><feat att="grammaticalNumber" val="plural"/><feat att="case" val="genitiveCase"/>
<FormRepresentation> <feat att="writtenForm" val="cowboyernes"/><feat att="inflectionalParadigm" val="MFG0016,MFG0277"/> <feat att="officiallyApproved" val="yes"/> <feat att="frequency" val="0.0"/></FormRepresentation></WordForm>
</LexicalEntry> 
<LexicalEntry><feat att="partOfSpeech" val="commonNoun"/> 
<feat att="id" val="GMU_COWBOYBUKSER_1"/> 
<feat att="morphologicalUnitId" val="COWBOYBUKSER"/> 
<feat att="originalSource" val="PAROLE"/> 
<feat att="independentWord" val="yes"/> 
<feat att="decomposition" val="cowboy+bukser"/> 
<Lemma><FormRepresentation> <feat att="writtenForm" val="cowboybukser"/> <feat att="officiallyApproved" val="yes"/> 
<feat att="joiningElement" val="nil"/> 
<feat att="joiningElementResult" val="cowboybukser"/> 
</FormRepresentation> </Lemma> 
<WordForm><feat att="grammaticalGender" val="unspecified"/><feat att="definiteness" val="indefinite"/><feat att="grammaticalNumber" val="plural"/><feat att="case" val="unspecified"/>
<FormRepresentation> <feat att="writtenForm" val="cowboybukser"/><feat att="inflectionalParadigm" val="MFG1002"/> <feat att="officiallyApproved" val="yes"/> <feat att="frequency" val="6.7679"/></FormRepresentation></WordForm>
<WordForm><feat att="grammaticalGender" val="unspecified"/><feat att="definiteness" val="indefinite"/><feat att="grammaticalNumber" val="plural"/><feat att="case" val="genitiveCase"/>
<FormRepresentation> <feat att="writtenForm" val="cowboybuksers"/><feat att="inflectionalParadigm" val="MFG1002"/> <feat att="officiallyApproved" val="yes"/> <feat att="frequency" val=".0179"/></FormRepresentation></WordForm>
<WordForm><feat att="grammaticalGender" val="unspecified"/><feat att="definiteness" val="definite"/><feat att="grammaticalNumber" val="plural"/><feat att="case" val="unspecified"/>
<FormRepresentation> <feat att="writtenForm" val="cowboybukserne"/><feat att="inflectionalParadigm" val="MFG1002"/> <feat att="officiallyApproved" val="yes"/> <feat att="frequency" val=".6786"/></FormRepresentation></WordForm>
<WordForm><feat att="grammaticalGender" val="unspecified"/><feat att="definiteness" val="definite"/><feat att="grammaticalNumber" val="plural"/><feat att="case" val="genitiveCase"/>
<FormRepresentation> <feat att="writtenForm" val="cowboybuksernes"/><feat att="inflectionalParadigm" val="MFG1002"/> <feat att="officiallyApproved" val="yes"/> <feat att="frequency" val=".1071"/></FormRepresentation></WordForm>
</LexicalEntry> 
<LexicalEntry><feat att="partOfSpeech" val="commonNoun"/> 
<feat att="id" val="GMU_COWBOYFILM_1"/> 
<feat att="morphologicalUnitId" val="COWBOYFILM"/> 
<feat att="originalSource" val="DDO"/> 
<feat att="independentWord" val="yes"/> 
<feat att="decomposition" val="cowboy+film"/> 
<Lemma><FormRepresentation> <feat att="writtenForm" val="cowboyfilm"/> <feat att="officiallyApproved" val="yes"/> 
<feat att="joiningElement" val="Not analyzed"/> 
</FormRepresentation> </Lemma> 
<WordForm><feat att="grammaticalGender" val="commonGender"/><feat att="definiteness" val="indefinite"/><feat att="grammaticalNumber" val="singular"/><feat att="case" val="unspecified"/>
<FormRepresentation> <feat att="writtenForm" val="cowboyfilm"/><feat att="inflectionalParadigm" val="MFG0011"/> <feat att="officiallyApproved" val="yes"/> <feat att="frequency" val=".3571"/></FormRepresentation></WordForm>
<WordForm><feat att="grammaticalGender" val="commonGender"/><feat att="definiteness" val="indefinite"/><feat att="grammaticalNumber" val="singular"/><feat att="case" val="genitiveCase"/>
<FormRepresentation> <feat att="writtenForm" val="cowboyfilms"/><feat att="inflectionalParadigm" val="MFG0011"/> <feat att="officiallyApproved" val="yes"/> <feat att="frequency" val="0.0"/></FormRepresentation></WordForm>
<WordForm><feat att="grammaticalGender" val="commonGender"/><feat att="definiteness" val="indefinite"/><feat att="grammaticalNumber" val="plural"/><feat att="case" val="unspecified"/>
<FormRepresentation> <feat att="writtenForm" val="cowboyfilm"/><feat att="inflectionalParadigm" val="MFG0011"/> <feat att="officiallyApproved" val="yes"/> <feat att="frequency" val=".3571"/></FormRepresentation></WordForm>
<WordForm><feat att="grammaticalGender" val="commonGender"/><feat att="definiteness" val="indefinite"/><feat att="grammaticalNumber" val="plural"/><feat att="case" val="genitiveCase"/>
<FormRepresentation> <feat att="writtenForm" val="cowboyfilms"/><feat att="inflectionalParadigm" val="MFG0011"/> <feat att="officiallyApproved" val="yes"/> <feat att="frequency" val="0.0"/></FormRepresentation></WordForm>
<WordForm><feat att="grammaticalGender" val="commonGender"/><feat att="definiteness" val="definite"/><feat att="grammaticalNumber" val="singular"/><feat att="case" val="unspecified"/>
<FormRepresentation> <feat att="writtenForm" val="cowboyfilmen"/><feat att="inflectionalParadigm" val="MFG0011"/> <feat att="officiallyApproved" val="yes"/> <feat att="frequency" val=".0179"/></FormRepresentation></WordForm>
<WordForm><feat att="grammaticalGender" val="commonGender"/><feat att="definiteness" val="definite"/><feat att="grammaticalNumber" val="singular"/><feat att="case" val="genitiveCase"/>
<FormRepresentation> <feat att="writtenForm" val="cowboyfilmens"/><feat att="inflectionalParadigm" val="MFG0011"/> <feat att="officiallyApproved" val="yes"/> <feat att="frequency" val="0.0"/></FormRepresentation></WordForm>
<WordForm><feat att="grammaticalGender" val="commonGender"/><feat att="definiteness" val="definite"/><feat att="grammaticalNumber" val="plural"/><feat att="case" val="unspecified"/>
<FormRepresentation> <feat att="writtenForm" val="cowboyfilmene"/><feat att="inflectionalParadigm" val="MFG0011"/> <feat att="officiallyApproved" val="yes"/> <feat att="frequency" val="0.0"/></FormRepresentation></WordForm>
<WordForm><feat att="grammaticalGender" val="commonGender"/><feat att="definiteness" val="definite"/><feat att="grammaticalNumber" val="plural"/><feat att="case" val="genitiveCase"/>
<FormRepresentation> <feat att="writtenForm" val="cowboyfilmenes"/><feat att="inflectionalParadigm" val="MFG0011"/> <feat att="officiallyApproved" val="yes"/> <feat att="frequency" val="0.0"/></FormRepresentation></WordForm>
</LexicalEntry> 
<LexicalEntry><feat att="partOfSpeech" val="commonNoun"/> 
<feat att="id" val="GMU_COWBOYSTOF_1"/> 
<feat att="morphologicalUnitId" val="COWBOYSTOF"/> 
<feat att="originalSource" val="DDO"/> 
<feat att="independentWord" val="yes"/> 
<feat att="decomposition" val="cowboy+stof"/> 
<Lemma><FormRepresentation> <feat att="writtenForm" val="cowboystof"/> <feat att="officiallyApproved" val="yes"/> 
<feat att="joiningElement" val="Not analyzed"/> 
</FormRepresentation> </Lemma> 
<WordForm><feat att="grammaticalGender" val="neuter"/><feat att="definiteness" val="indefinite"/><feat att="grammaticalNumber" val="singular"/><feat att="case" val="unspecified"/>
<FormRepresentation> <feat att="writtenForm" val="cowboystof"/><feat att="inflectionalParadigm" val="MFG0055"/> <feat att="officiallyApproved" val="yes"/> <feat att="frequency" val=".0357"/></FormRepresentation></WordForm>
<WordForm><feat att="grammaticalGender" val="neuter"/><feat att="definiteness" val="indefinite"/><feat att="grammaticalNumber" val="singular"/><feat att="case" val="genitiveCase"/>
<FormRepresentation> <feat att="writtenForm" val="cowboystofs"/><feat att="inflectionalParadigm" val="MFG0055"/> <feat att="officiallyApproved" val="yes"/> <feat att="frequency" val="0.0"/></FormRepresentation></WordForm>
<WordForm><feat att="grammaticalGender" val="neuter"/><feat att="definiteness" val="indefinite"/><feat att="grammaticalNumber" val="plural"/><feat att="case" val="unspecified"/>
<FormRepresentation> <feat att="writtenForm" val="cowboystoffer"/><feat att="inflectionalParadigm" val="MFG0055"/> <feat att="officiallyApproved" val="yes"/> <feat att="frequency" val="0.0"/></FormRepresentation></WordForm>
<WordForm><feat att="grammaticalGender" val="neuter"/><feat att="definiteness" val="indefinite"/><feat att="grammaticalNumber" val="plural"/><feat att="case" val="genitiveCase"/>
<FormRepresentation> <feat att="writtenForm" val="cowboystoffers"/><feat att="inflectionalParadigm" val="MFG0055"/> <feat att="officiallyApproved" val="yes"/> <feat att="frequency" val="0.0"/></FormRepresentation></WordForm>
<WordForm><feat att="grammaticalGender" val="neuter"/><feat att="definiteness" val="definite"/><feat att="grammaticalNumber" val="singular"/><feat att="case" val="unspecified"/>
<FormRepresentation> <feat att="writtenForm" val="cowboystoffet"/><feat att="inflectionalParadigm" val="MFG0055"/> <feat att="officiallyApproved" val="yes"/> <feat att="frequency" val="0.0"/></FormRepresentation></WordForm>
<WordForm><feat att="grammaticalGender" val="neuter"/><feat att="definiteness" val="definite"/><feat att="grammaticalNumber" val="singular"/><feat att="case" val="genitiveCase"/>
<FormRepresentation> <feat att="writtenForm" val="cowboystoffets"/><feat att="inflectionalParadigm" val="MFG0055"/> <feat att="officiallyApproved" val="yes"/> <feat att="frequency" val="0.0"/></FormRepresentation></WordForm>
<WordForm><feat att="grammaticalGender" val="neuter"/><feat att="definiteness" val="definite"/><feat att="grammaticalNumber" val="plural"/><feat att="case" val="unspecified"/>
<FormRepresentation> <feat att="writtenForm" val="cowboystofferne"/><feat att="inflectionalParadigm" val="MFG0055"/> <feat att="officiallyApproved" val="yes"/> <feat att="frequency" val="0.0"/></FormRepresentation></WordForm>
<WordForm><feat att="grammaticalGender" val="neuter"/><feat att="definiteness" val="definite"/><feat att="grammaticalNumber" val="plural"/><feat att="case" val="genitiveCase"/>
<FormRepresentation> <feat att="writtenForm" val="cowboystoffernes"/><feat att="inflectionalParadigm" val="MFG0055"/> <feat att="officiallyApproved" val="yes"/> <feat att="frequency" val="0.0"/></FormRepresentation></WordForm>
</LexicalEntry> 
<LexicalEntry><feat att="partOfSpeech" val="commonNoun"/> 
<feat att="id" val="GMU_CPU_1"/> 
<feat att="morphologicalUnitId" val="CPU"/> 
<feat att="originalSource" val="EDB-KORPUS"/> 
<feat att="independentWord" val="yes"/> 
<Lemma><FormRepresentation> <feat att="writtenForm" val="cpu"/> <feat att="officiallyApproved" val="yes"/> 
<feat att="joiningElement" val="Not analyzed"/> 
</FormRepresentation> </Lemma> 
<WordForm><feat att="grammaticalGender" val="commonGender"/><feat att="definiteness" val="indefinite"/><feat att="grammaticalNumber" val="singular"/><feat att="case" val="unspecified"/>
<FormRepresentation> <feat att="writtenForm" val="cpu"/><feat att="inflectionalParadigm" val="MFG0001"/> <feat att="officiallyApproved" val="yes"/> <feat att="frequency" val=".125"/></FormRepresentation></WordForm>
<WordForm><feat att="grammaticalGender" val="commonGender"/><feat att="definiteness" val="indefinite"/><feat att="grammaticalNumber" val="singular"/><feat att="case" val="genitiveCase"/>
<FormRepresentation> <feat att="writtenForm" val="cpu's"/><feat att="inflectionalParadigm" val="MFG0001"/> <feat att="officiallyApproved" val="yes"/> <feat att="frequency" val="0.0"/></FormRepresentation></WordForm>
<WordForm><feat att="grammaticalGender" val="commonGender"/><feat att="definiteness" val="indefinite"/><feat att="grammaticalNumber" val="plural"/><feat att="case" val="unspecified"/>
<FormRepresentation> <feat att="writtenForm" val="cpu'er"/><feat att="inflectionalParadigm" val="MFG0001"/> <feat att="officiallyApproved" val="yes"/> <feat att="frequency" val="0.0"/></FormRepresentation></WordForm>
<WordForm><feat att="grammaticalGender" val="commonGender"/><feat att="definiteness" val="indefinite"/><feat att="grammaticalNumber" val="plural"/><feat att="case" val="genitiveCase"/>
<FormRepresentation> <feat att="writtenForm" val="cpu'ers"/><feat att="inflectionalParadigm" val="MFG0001"/> <feat att="officiallyApproved" val="yes"/> <feat att="frequency" val="0.0"/></FormRepresentation></WordForm>
<WordForm><feat att="grammaticalGender" val="commonGender"/><feat att="definiteness" val="definite"/><feat att="grammaticalNumber" val="singular"/><feat att="case" val="unspecified"/>
<FormRepresentation> <feat att="writtenForm" val="cpu'en"/><feat att="inflectionalParadigm" val="MFG0001"/> <feat att="officiallyApproved" val="yes"/> <feat att="frequency" val=".0714"/></FormRepresentation></WordForm>
<WordForm><feat att="grammaticalGender" val="commonGender"/><feat att="definiteness" val="definite"/><feat att="grammaticalNumber" val="singular"/><feat att="case" val="genitiveCase"/>
<FormRepresentation> <feat att="writtenForm" val="cpu'ens"/><feat att="inflectionalParadigm" val="MFG0001"/> <feat att="officiallyApproved" val="yes"/> <feat att="frequency" val="0.0"/></FormRepresentation></WordForm>
<WordForm><feat att="grammaticalGender" val="commonGender"/><feat att="definiteness" val="definite"/><feat att="grammaticalNumber" val="plural"/><feat att="case" val="unspecified"/>
<FormRepresentation> <feat att="writtenForm" val="cpu'erne"/><feat att="inflectionalParadigm" val="MFG0001"/> <feat att="officiallyApproved" val="yes"/> <feat att="frequency" val="0.0"/></FormRepresentation></WordForm>
<WordForm><feat att="grammaticalGender" val="commonGender"/><feat att="definiteness" val="definite"/><feat att="grammaticalNumber" val="plural"/><feat att="case" val="genitiveCase"/>
<FormRepresentation> <feat att="writtenForm" val="cpu'ernes"/><feat att="inflectionalParadigm" val="MFG0001"/> <feat att="officiallyApproved" val="yes"/> <feat att="frequency" val="0.0"/></FormRepresentation></WordForm>
</LexicalEntry> 
<LexicalEntry><feat att="partOfSpeech" val="commonNoun"/> 
<feat att="id" val="GMU_CPU-SKIFT_1"/> 
<feat att="morphologicalUnitId" val="CPU-SKIFT"/> 
<feat att="originalSource" val="EDB-KORPUS"/> 
<feat att="independentWord" val="yes"/> 
<feat att="decomposition" val="cpu+-+skift"/> 
<Lemma><FormRepresentation> <feat att="writtenForm" val="cpu-skift"/> <feat att="officiallyApproved" val="yes"/> 
<feat att="joiningElement" val="Not analyzed"/> 
</FormRepresentation> </Lemma> 
<WordForm><feat att="grammaticalGender" val="neuter"/><feat att="definiteness" val="indefinite"/><feat att="grammaticalNumber" val="singular"/><feat att="case" val="unspecified"/>
<FormRepresentation> <feat att="writtenForm" val="cpu-skift"/><feat att="inflectionalParadigm" val="MFG0040"/> <feat att="officiallyApproved" val="yes"/> <feat att="frequency" val="0.0"/></FormRepresentation></WordForm>
<WordForm><feat att="grammaticalGender" val="neuter"/><feat att="definiteness" val="indefinite"/><feat att="grammaticalNumber" val="singular"/><feat att="case" val="genitiveCase"/>
<FormRepresentation> <feat att="writtenForm" val="cpu-skifts"/><feat att="inflectionalParadigm" val="MFG0040"/> <feat att="officiallyApproved" val="yes"/> <feat att="frequency" val="0.0"/></FormRepresentation></WordForm>
<WordForm><feat att="grammaticalGender" val="neuter"/><feat att="definiteness" val="indefinite"/><feat att="grammaticalNumber" val="plural"/><feat att="case" val="unspecified"/>
<FormRepresentation> <feat att="writtenForm" val="cpu-skift"/><feat att="inflectionalParadigm" val="MFG0040"/> <feat att="officiallyApproved" val="yes"/> <feat att="frequency" val="0.0"/></FormRepresentation></WordForm>
<WordForm><feat att="grammaticalGender" val="neuter"/><feat att="definiteness" val="indefinite"/><feat att="grammaticalNumber" val="plural"/><feat att="case" val="genitiveCase"/>
<FormRepresentation> <feat att="writtenForm" val="cpu-skifts"/><feat att="inflectionalParadigm" val="MFG0040"/> <feat att="officiallyApproved" val="yes"/> <feat att="frequency" val="0.0"/></FormRepresentation></WordForm>
<WordForm><feat att="grammaticalGender" val="neuter"/><feat att="definiteness" val="definite"/><feat att="grammaticalNumber" val="singular"/><feat att="case" val="unspecified"/>
<FormRepresentation> <feat att="writtenForm" val="cpu-skiftet"/><feat att="inflectionalParadigm" val="MFG0040"/> <feat att="officiallyApproved" val="yes"/> <feat att="frequency" val="0.0"/></FormRepresentation></WordForm>
<WordForm><feat att="grammaticalGender" val="neuter"/><feat att="definiteness" val="definite"/><feat att="grammaticalNumber" val="singular"/><feat att="case" val="genitiveCase"/>
<FormRepresentation> <feat att="writtenForm" val="cpu-skiftets"/><feat att="inflectionalParadigm" val="MFG0040"/> <feat att="officiallyApproved" val="yes"/> <feat att="frequency" val="0.0"/></FormRepresentation></WordForm>
<WordForm><feat att="grammaticalGender" val="neuter"/><feat att="definiteness" val="definite"/><feat att="grammaticalNumber" val="plural"/><feat att="case" val="unspecified"/>
<FormRepresentation> <feat att="writtenForm" val="cpu-skiftene"/><feat att="inflectionalParadigm" val="MFG0040"/> <feat att="officiallyApproved" val="yes"/> <feat att="frequency" val="0.0"/></FormRepresentation></WordForm>
<WordForm><feat att="grammaticalGender" val="neuter"/><feat att="definiteness" val="definite"/><feat att="grammaticalNumber" val="plural"/><feat att="case" val="genitiveCase"/>
<FormRepresentation> <feat att="writtenForm" val="cpu-skiftenes"/><feat att="inflectionalParadigm" val="MFG0040"/> <feat att="officiallyApproved" val="yes"/> <feat att="frequency" val="0.0"/></FormRepresentation></WordForm>
</LexicalEntry> 
<LexicalEntry><feat att="partOfSpeech" val="commonNoun"/> 
<feat att="id" val="GMU_CPU-TUNING_1"/> 
<feat att="morphologicalUnitId" val="CPU-TUNING"/> 
<feat att="originalSource" val="EDB-KORPUS"/> 
<feat att="independentWord" val="yes"/> 
<feat att="decomposition" val="cpu+-+tuning"/> 
<Lemma><FormRepresentation> <feat att="writtenForm" val="cpu-tuning"/> <feat att="officiallyApproved" val="yes"/> 
<feat att="joiningElement" val="Not analyzed"/> 
</FormRepresentation> </Lemma> 
<WordForm><feat att="grammaticalGender" val="commonGender"/><feat att="definiteness" val="indefinite"/><feat att="grammaticalNumber" val="singular"/><feat att="case" val="unspecified"/>
<FormRepresentation> <feat att="writtenForm" val="cpu-tuning"/><feat att="inflectionalParadigm" val="MFG0220"/> <feat att="officiallyApproved" val="yes"/> <feat att="frequency" val="0.0"/></FormRepresentation></WordForm>
<WordForm><feat att="grammaticalGender" val="commonGender"/><feat att="definiteness" val="indefinite"/><feat att="grammaticalNumber" val="singular"/><feat att="case" val="genitiveCase"/>
<FormRepresentation> <feat att="writtenForm" val="cpu-tunings"/><feat att="inflectionalParadigm" val="MFG0220"/> <feat att="officiallyApproved" val="yes"/> <feat att="frequency" val="0.0"/></FormRepresentation></WordForm>
<WordForm><feat att="grammaticalGender" val="commonGender"/><feat att="definiteness" val="definite"/><feat att="grammaticalNumber" val="singular"/><feat att="case" val="unspecified"/>
<FormRepresentation> <feat att="writtenForm" val="cpu-tuningen"/><feat att="inflectionalParadigm" val="MFG0220"/> <feat att="officiallyApproved" val="yes"/> <feat att="frequency" val="0.0"/></FormRepresentation></WordForm>
<WordForm><feat att="grammaticalGender" val="commonGender"/><feat att="definiteness" val="definite"/><feat att="grammaticalNumber" val="singular"/><feat att="case" val="genitiveCase"/>
<FormRepresentation> <feat att="writtenForm" val="cpu-tuningens"/><feat att="inflectionalParadigm" val="MFG0220"/> <feat att="officiallyApproved" val="yes"/> <feat att="frequency" val="0.0"/></FormRepresentation></WordForm>
</LexicalEntry> 
<LexicalEntry><feat att="partOfSpeech" val="commonNoun"/> 
<feat att="id" val="GMU_CRACKING_1"/> 
<feat att="morphologicalUnitId" val="CRACKING"/> 
<feat att="originalSource" val="DDO"/> 
<feat att="independentWord" val="yes"/> 
<Lemma><FormRepresentation> <feat att="writtenForm" val="cracking"/> <feat att="officiallyApproved" val="yes"/> 
<feat att="joiningElement" val="nil"/> 
<feat att="joiningElementResult" val="cracking"/> 
</FormRepresentation> </Lemma> 
<WordForm><feat att="grammaticalGender" val="commonGender"/><feat att="definiteness" val="indefinite"/><feat att="grammaticalNumber" val="singular"/><feat att="case" val="unspecified"/>
<FormRepresentation> <feat att="writtenForm" val="cracking"/><feat att="inflectionalParadigm" val="MFG0220"/> <feat att="officiallyApproved" val="yes"/> <feat att="frequency" val=".1429"/></FormRepresentation></WordForm>
<WordForm><feat att="grammaticalGender" val="commonGender"/><feat att="definiteness" val="indefinite"/><feat att="grammaticalNumber" val="singular"/><feat att="case" val="genitiveCase"/>
<FormRepresentation> <feat att="writtenForm" val="crackings"/><feat att="inflectionalParadigm" val="MFG0220"/> <feat att="officiallyApproved" val="yes"/> <feat att="frequency" val="0.0"/></FormRepresentation></WordForm>
<WordForm><feat att="grammaticalGender" val="commonGender"/><feat att="definiteness" val="definite"/><feat att="grammaticalNumber" val="singular"/><feat att="case" val="unspecified"/>
<FormRepresentation> <feat att="writtenForm" val="crackingen"/><feat att="inflectionalParadigm" val="MFG0220"/> <feat att="officiallyApproved" val="yes"/> <feat att="frequency" val="0.0"/></FormRepresentation></WordForm>
<WordForm><feat att="grammaticalGender" val="commonGender"/><feat att="definiteness" val="definite"/><feat att="grammaticalNumber" val="singular"/><feat att="case" val="genitiveCase"/>
<FormRepresentation> <feat att="writtenForm" val="crackingens"/><feat att="inflectionalParadigm" val="MFG0220"/> <feat att="officiallyApproved" val="yes"/> <feat att="frequency" val="0.0"/></FormRepresentation></WordForm>
</LexicalEntry> 
<LexicalEntry><feat att="partOfSpeech" val="commonNoun"/> 
<feat att="id" val="GMU_CREDO_1"/> 
<feat att="morphologicalUnitId" val="CREDO"/> 
<feat att="originalSource" val="DDO"/> 
<feat att="independentWord" val="yes"/> 
<Lemma><FormRepresentation> <feat att="writtenForm" val="credo"/> <feat att="officiallyApproved" val="yes"/> 
<feat att="joiningElement" val="nil"/> 
<feat att="joiningElementResult" val="credo"/> 
</FormRepresentation> </Lemma> 
<WordForm><feat att="grammaticalGender" val="neuter"/><feat att="definiteness" val="indefinite"/><feat att="grammaticalNumber" val="singular"/><feat att="case" val="unspecified"/>
<FormRepresentation> <feat att="writtenForm" val="credo"/><feat att="inflectionalParadigm" val="MFG0221"/> <feat att="officiallyApproved" val="yes"/> <feat att="frequency" val=".6429"/></FormRepresentation></WordForm>
<WordForm><feat att="grammaticalGender" val="neuter"/><feat att="definiteness" val="indefinite"/><feat att="grammaticalNumber" val="singular"/><feat att="case" val="genitiveCase"/>
<FormRepresentation> <feat att="writtenForm" val="credos"/><feat att="inflectionalParadigm" val="MFG0221"/> <feat att="officiallyApproved" val="yes"/> <feat att="frequency" val=".0179"/></FormRepresentation></WordForm>
<WordForm><feat att="grammaticalGender" val="neuter"/><feat att="definiteness" val="definite"/><feat att="grammaticalNumber" val="singular"/><feat att="case" val="unspecified"/>
<FormRepresentation> <feat att="writtenForm" val="credoet"/><feat att="inflectionalParadigm" val="MFG0221"/> <feat att="officiallyApproved" val="yes"/> <feat att="frequency" val=".0179"/></FormRepresentation></WordForm>
<WordForm><feat att="grammaticalGender" val="neuter"/><feat att="definiteness" val="definite"/><feat att="grammaticalNumber" val="singular"/><feat att="case" val="genitiveCase"/>
<FormRepresentation> <feat att="writtenForm" val="credoets"/><feat att="inflectionalParadigm" val="MFG0221"/> <feat att="officiallyApproved" val="yes"/> <feat att="frequency" val=".0357"/></FormRepresentation></WordForm>
</LexicalEntry> 
<LexicalEntry><feat att="partOfSpeech" val="commonNoun"/> 
<feat att="id" val="GMU_CREME_1"/> 
<feat att="morphologicalUnitId" val="CREME"/> 
<feat att="originalSource" val="PAROLE"/> 
<feat att="independentWord" val="yes"/> 
<Lemma><FormRepresentation> <feat att="writtenForm" val="creme"/> <feat att="officiallyApproved" val="yes"/> 
<feat att="joiningElement" val="nil"/> 
<feat att="joiningElementResult" val="creme"/> 
</FormRepresentation> </Lemma> 
<WordForm><feat att="grammaticalGender" val="commonGender"/><feat att="definiteness" val="indefinite"/><feat att="grammaticalNumber" val="singular"/><feat att="case" val="unspecified"/>
<FormRepresentation> <feat att="writtenForm" val="creme"/><feat att="inflectionalParadigm" val="MFG0076"/> <feat att="officiallyApproved" val="yes"/> <feat att="frequency" val="13.2321"/></FormRepresentation></WordForm>
<WordForm><feat att="grammaticalGender" val="commonGender"/><feat att="definiteness" val="indefinite"/><feat att="grammaticalNumber" val="singular"/><feat att="case" val="genitiveCase"/>
<FormRepresentation> <feat att="writtenForm" val="cremes"/><feat att="inflectionalParadigm" val="MFG0076"/> <feat att="officiallyApproved" val="yes"/> <feat att="frequency" val="0.0"/></FormRepresentation></WordForm>
<WordForm><feat att="grammaticalGender" val="commonGender"/><feat att="definiteness" val="indefinite"/><feat att="grammaticalNumber" val="plural"/><feat att="case" val="unspecified"/>
<FormRepresentation> <feat att="writtenForm" val="cremer"/><feat att="inflectionalParadigm" val="MFG0076"/> <feat att="officiallyApproved" val="yes"/> <feat att="frequency" val="1.5893"/></FormRepresentation></WordForm>
<WordForm><feat att="grammaticalGender" val="commonGender"/><feat att="definiteness" val="indefinite"/><feat att="grammaticalNumber" val="plural"/><feat att="case" val="genitiveCase"/>
<FormRepresentation> <feat att="writtenForm" val="cremers"/><feat att="inflectionalParadigm" val="MFG0076"/> <feat att="officiallyApproved" val="yes"/> <feat att="frequency" val="0.0"/></FormRepresentation></WordForm>
<WordForm><feat att="grammaticalGender" val="commonGender"/><feat att="definiteness" val="definite"/><feat att="grammaticalNumber" val="singular"/><feat att="case" val="unspecified"/>
<FormRepresentation> <feat att="writtenForm" val="cremen"/><feat att="inflectionalParadigm" val="MFG0076"/> <feat att="officiallyApproved" val="yes"/> <feat att="frequency" val="4.8036"/></FormRepresentation></WordForm>
<WordForm><feat att="grammaticalGender" val="commonGender"/><feat att="definiteness" val="definite"/><feat att="grammaticalNumber" val="singular"/><feat att="case" val="genitiveCase"/>
<FormRepresentation> <feat att="writtenForm" val="cremens"/><feat att="inflectionalParadigm" val="MFG0076"/> <feat att="officiallyApproved" val="yes"/> <feat att="frequency" val=".0179"/></FormRepresentation></WordForm>
<WordForm><feat att="grammaticalGender" val="commonGender"/><feat att="definiteness" val="definite"/><feat att="grammaticalNumber" val="plural"/><feat att="case" val="unspecified"/>
<FormRepresentation> <feat att="writtenForm" val="cremerne"/><feat att="inflectionalParadigm" val="MFG0076"/> <feat att="officiallyApproved" val="yes"/> <feat att="frequency" val=".0893"/></FormRepresentation></WordForm>
<WordForm><feat att="grammaticalGender" val="commonGender"/><feat att="definiteness" val="definite"/><feat att="grammaticalNumber" val="plural"/><feat att="case" val="genitiveCase"/>
<FormRepresentation> <feat att="writtenForm" val="cremernes"/><feat att="inflectionalParadigm" val="MFG0076"/> <feat att="officiallyApproved" val="yes"/> <feat att="frequency" val="0.0"/></FormRepresentation></WordForm>
<RelatedForm><feat att="spellingVariant" val="GMU_CREME_2"/> <FormRepresentation><feat att="writtenForm" val="krem"/></FormRepresentation></RelatedForm> 
</LexicalEntry> 
<LexicalEntry><feat att="partOfSpeech" val="commonNoun"/> 
<feat att="id" val="GMU_CREMEFRAICHE_1"/> 
<feat att="morphologicalUnitId" val="CREMEFRAICHE"/> 
<feat att="originalSource" val="PAROLE"/> 
<feat att="independentWord" val="yes"/> 
<Lemma><FormRepresentation> <feat att="writtenForm" val="cremefraiche"/> <feat att="officiallyApproved" val="yes"/> 
<feat att="joiningElement" val="nil"/> 
<feat att="joiningElementResult" val="cremefraiche"/> 
</FormRepresentation> </Lemma> 
<WordForm><feat att="grammaticalGender" val="commonGender"/><feat att="definiteness" val="indefinite"/><feat att="grammaticalNumber" val="singular"/><feat att="case" val="unspecified"/>
<FormRepresentation> <feat att="writtenForm" val="cremefraiche"/><feat att="inflectionalParadigm" val="MFG0076"/> <feat att="officiallyApproved" val="yes"/> <feat att="frequency" val=".625"/></FormRepresentation></WordForm>
<WordForm><feat att="grammaticalGender" val="commonGender"/><feat att="definiteness" val="indefinite"/><feat att="grammaticalNumber" val="singular"/><feat att="case" val="genitiveCase"/>
<FormRepresentation> <feat att="writtenForm" val="cremefraiches"/><feat att="inflectionalParadigm" val="MFG0076"/> <feat att="officiallyApproved" val="yes"/> <feat att="frequency" val="0.0"/></FormRepresentation></WordForm>
<WordForm><feat att="grammaticalGender" val="commonGender"/><feat att="definiteness" val="indefinite"/><feat att="grammaticalNumber" val="plural"/><feat att="case" val="unspecified"/>
<FormRepresentation> <feat att="writtenForm" val="cremefraicher"/><feat att="inflectionalParadigm" val="MFG0076"/> <feat att="officiallyApproved" val="yes"/> <feat att="frequency" val="0.0"/></FormRepresentation></WordForm>
<WordForm><feat att="grammaticalGender" val="commonGender"/><feat att="definiteness" val="indefinite"/><feat att="grammaticalNumber" val="plural"/><feat att="case" val="genitiveCase"/>
<FormRepresentation> <feat att="writtenForm" val="cremefraichers"/><feat att="inflectionalParadigm" val="MFG0076"/> <feat att="officiallyApproved" val="yes"/> <feat att="frequency" val="0.0"/></FormRepresentation></WordForm>
<WordForm><feat att="grammaticalGender" val="commonGender"/><feat att="definiteness" val="definite"/><feat att="grammaticalNumber" val="singular"/><feat att="case" val="unspecified"/>
<FormRepresentation> <feat att="writtenForm" val="cremefraichen"/><feat att="inflectionalParadigm" val="MFG0076"/> <feat att="officiallyApproved" val="yes"/> <feat att="frequency" val=".1071"/></FormRepresentation></WordForm>
<WordForm><feat att="grammaticalGender" val="commonGender"/><feat att="definiteness" val="definite"/><feat att="grammaticalNumber" val="singular"/><feat att="case" val="genitiveCase"/>
<FormRepresentation> <feat att="writtenForm" val="cremefraichens"/><feat att="inflectionalParadigm" val="MFG0076"/> <feat att="officiallyApproved" val="yes"/> <feat att="frequency" val="0.0"/></FormRepresentation></WordForm>
<WordForm><feat att="grammaticalGender" val="commonGender"/><feat att="definiteness" val="definite"/><feat att="grammaticalNumber" val="plural"/><feat att="case" val="unspecified"/>
<FormRepresentation> <feat att="writtenForm" val="cremefraicherne"/><feat att="inflectionalParadigm" val="MFG0076"/> <feat att="officiallyApproved" val="yes"/> <feat att="frequency" val="0.0"/></FormRepresentation></WordForm>
<WordForm><feat att="grammaticalGender" val="commonGender"/><feat att="definiteness" val="definite"/><feat att="grammaticalNumber" val="plural"/><feat att="case" val="genitiveCase"/>
<FormRepresentation> <feat att="writtenForm" val="cremefraichernes"/><feat att="inflectionalParadigm" val="MFG0076"/> <feat att="officiallyApproved" val="yes"/> <feat att="frequency" val="0.0"/></FormRepresentation></WordForm>
</LexicalEntry> 
<LexicalEntry><feat att="partOfSpeech" val="commonNoun"/> 
<feat att="id" val="GMU_CRETONNE_1"/> 
<feat att="morphologicalUnitId" val="CRETONNE"/> 
<feat att="originalSource" val="DDO"/> 
<feat att="independentWord" val="yes"/> 
<Lemma><FormRepresentation> <feat att="writtenForm" val="cretonne"/> <feat att="officiallyApproved" val="yes"/> 
<feat att="joiningElement" val="nil"/> 
<feat att="joiningElementResult" val="cretonne"/> 
</FormRepresentation> </Lemma> 
<WordForm><feat att="grammaticalGender" val="commonGender"/><feat att="definiteness" val="indefinite"/><feat att="grammaticalNumber" val="singular"/><feat att="case" val="unspecified"/>
<FormRepresentation> <feat att="writtenForm" val="cretonne"/><feat att="inflectionalParadigm" val="MFG0076"/> <feat att="officiallyApproved" val="yes"/> <feat att="frequency" val="0.0"/></FormRepresentation></WordForm>
<WordForm><feat att="grammaticalGender" val="commonGender"/><feat att="definiteness" val="indefinite"/><feat att="grammaticalNumber" val="singular"/><feat att="case" val="genitiveCase"/>
<FormRepresentation> <feat att="writtenForm" val="cretonnes"/><feat att="inflectionalParadigm" val="MFG0076"/> <feat att="officiallyApproved" val="yes"/> <feat att="frequency" val="0.0"/></FormRepresentation></WordForm>
<WordForm><feat att="grammaticalGender" val="commonGender"/><feat att="definiteness" val="indefinite"/><feat att="grammaticalNumber" val="plural"/><feat att="case" val="unspecified"/>
<FormRepresentation> <feat att="writtenForm" val="cretonner"/><feat att="inflectionalParadigm" val="MFG0076"/> <feat att="officiallyApproved" val="yes"/> <feat att="frequency" val="0.0"/></FormRepresentation></WordForm>
<WordForm><feat att="grammaticalGender" val="commonGender"/><feat att="definiteness" val="indefinite"/><feat att="grammaticalNumber" val="plural"/><feat att="case" val="genitiveCase"/>
<FormRepresentation> <feat att="writtenForm" val="cretonners"/><feat att="inflectionalParadigm" val="MFG0076"/> <feat att="officiallyApproved" val="yes"/> <feat att="frequency" val="0.0"/></FormRepresentation></WordForm>
<WordForm><feat att="grammaticalGender" val="commonGender"/><feat att="definiteness" val="definite"/><feat att="grammaticalNumber" val="singular"/><feat att="case" val="unspecified"/>
<FormRepresentation> <feat att="writtenForm" val="cretonnen"/><feat att="inflectionalParadigm" val="MFG0076"/> <feat att="officiallyApproved" val="yes"/> <feat att="frequency" val="0.0"/></FormRepresentation></WordForm>
<WordForm><feat att="grammaticalGender" val="commonGender"/><feat att="definiteness" val="definite"/><feat att="grammaticalNumber" val="singular"/><feat att="case" val="genitiveCase"/>
<FormRepresentation> <feat att="writtenForm" val="cretonnens"/><feat att="inflectionalParadigm" val="MFG0076"/> <feat att="officiallyApproved" val="yes"/> <feat att="frequency" val="0.0"/></FormRepresentation></WordForm>
<WordForm><feat att="grammaticalGender" val="commonGender"/><feat att="definiteness" val="definite"/><feat att="grammaticalNumber" val="plural"/><feat att="case" val="unspecified"/>
<FormRepresentation> <feat att="writtenForm" val="cretonnerne"/><feat att="inflectionalParadigm" val="MFG0076"/> <feat att="officiallyApproved" val="yes"/> <feat att="frequency" val="0.0"/></FormRepresentation></WordForm>
<WordForm><feat att="grammaticalGender" val="commonGender"/><feat att="definiteness" val="definite"/><feat att="grammaticalNumber" val="plural"/><feat att="case" val="genitiveCase"/>
<FormRepresentation> <feat att="writtenForm" val="cretonnernes"/><feat att="inflectionalParadigm" val="MFG0076"/> <feat att="officiallyApproved" val="yes"/> <feat att="frequency" val="0.0"/></FormRepresentation></WordForm>
</LexicalEntry> 
<LexicalEntry><feat att="partOfSpeech" val="commonNoun"/> 
<feat att="id" val="GMU_CROISSANT_1"/> 
<feat att="morphologicalUnitId" val="CROISSANT"/> 
<feat att="originalSource" val="DDO"/> 
<feat att="independentWord" val="yes"/> 
<Lemma><FormRepresentation> <feat att="writtenForm" val="croissant"/> <feat att="officiallyApproved" val="yes"/> 
<feat att="joiningElement" val="nil"/> 
<feat att="joiningElementResult" val="croissant"/> 
</FormRepresentation> </Lemma> 
<WordForm><feat att="grammaticalGender" val="commonGender"/><feat att="definiteness" val="indefinite"/><feat att="grammaticalNumber" val="singular"/><feat att="case" val="unspecified"/>
<FormRepresentation> <feat att="writtenForm" val="croissant"/><feat att="inflectionalParadigm" val="MFG0016"/> <feat att="officiallyApproved" val="yes"/> <feat att="frequency" val=".1429"/></FormRepresentation></WordForm>
<WordForm><feat att="grammaticalGender" val="commonGender"/><feat att="definiteness" val="indefinite"/><feat att="grammaticalNumber" val="singular"/><feat att="case" val="genitiveCase"/>
<FormRepresentation> <feat att="writtenForm" val="croissants"/><feat att="inflectionalParadigm" val="MFG0016"/> <feat att="officiallyApproved" val="yes"/> <feat att="frequency" val=".0179"/></FormRepresentation></WordForm>
<WordForm><feat att="grammaticalGender" val="commonGender"/><feat att="definiteness" val="indefinite"/><feat att="grammaticalNumber" val="plural"/><feat att="case" val="unspecified"/>
<FormRepresentation> <feat att="writtenForm" val="croissanter"/><feat att="inflectionalParadigm" val="MFG0016"/> <feat att="officiallyApproved" val="yes"/> <feat att="frequency" val=".3214"/></FormRepresentation></WordForm>
<WordForm><feat att="grammaticalGender" val="commonGender"/><feat att="definiteness" val="indefinite"/><feat att="grammaticalNumber" val="plural"/><feat att="case" val="genitiveCase"/>
<FormRepresentation> <feat att="writtenForm" val="croissanters"/><feat att="inflectionalParadigm" val="MFG0016"/> <feat att="officiallyApproved" val="yes"/> <feat att="frequency" val="0.0"/></FormRepresentation></WordForm>
<WordForm><feat att="grammaticalGender" val="commonGender"/><feat att="definiteness" val="definite"/><feat att="grammaticalNumber" val="singular"/><feat att="case" val="unspecified"/>
<FormRepresentation> <feat att="writtenForm" val="croissanten"/><feat att="inflectionalParadigm" val="MFG0016"/> <feat att="officiallyApproved" val="yes"/> <feat att="frequency" val="0.0"/></FormRepresentation></WordForm>
<WordForm><feat att="grammaticalGender" val="commonGender"/><feat att="definiteness" val="definite"/><feat att="grammaticalNumber" val="singular"/><feat att="case" val="genitiveCase"/>
<FormRepresentation> <feat att="writtenForm" val="croissantens"/><feat att="inflectionalParadigm" val="MFG0016"/> <feat att="officiallyApproved" val="yes"/> <feat att="frequency" val="0.0"/></FormRepresentation></WordForm>
<WordForm><feat att="grammaticalGender" val="commonGender"/><feat att="definiteness" val="definite"/><feat att="grammaticalNumber" val="plural"/><feat att="case" val="unspecified"/>
<FormRepresentation> <feat att="writtenForm" val="croissanterne"/><feat att="inflectionalParadigm" val="MFG0016"/> <feat att="officiallyApproved" val="yes"/> <feat att="frequency" val=".0536"/></FormRepresentation></WordForm>
<WordForm><feat att="grammaticalGender" val="commonGender"/><feat att="definiteness" val="definite"/><feat att="grammaticalNumber" val="plural"/><feat att="case" val="genitiveCase"/>
<FormRepresentation> <feat att="writtenForm" val="croissanternes"/><feat att="inflectionalParadigm" val="MFG0016"/> <feat att="officiallyApproved" val="yes"/> <feat att="frequency" val="0.0"/></FormRepresentation></WordForm>
</LexicalEntry> 
<LexicalEntry><feat att="partOfSpeech" val="commonNoun"/> 
<feat att="id" val="GMU_CROSSBANE_1"/> 
<feat att="morphologicalUnitId" val="CROSSBANE"/> 
<feat att="originalSource" val="DDO"/> 
<feat att="independentWord" val="yes"/> 
<feat att="decomposition" val="cross+bane"/> 
<Lemma><FormRepresentation> <feat att="writtenForm" val="crossbane"/> <feat att="officiallyApproved" val="yes"/> 
<feat att="joiningElement" val="Not analyzed"/> 
</FormRepresentation> </Lemma> 
<WordForm><feat att="grammaticalGender" val="commonGender"/><feat att="definiteness" val="indefinite"/><feat att="grammaticalNumber" val="singular"/><feat att="case" val="unspecified"/>
<FormRepresentation> <feat att="writtenForm" val="crossbane"/><feat att="inflectionalParadigm" val="MFG0076"/> <feat att="officiallyApproved" val="yes"/> <feat att="frequency" val="0.0"/></FormRepresentation></WordForm>
<WordForm><feat att="grammaticalGender" val="commonGender"/><feat att="definiteness" val="indefinite"/><feat att="grammaticalNumber" val="singular"/><feat att="case" val="genitiveCase"/>
<FormRepresentation> <feat att="writtenForm" val="crossbanes"/><feat att="inflectionalParadigm" val="MFG0076"/> <feat att="officiallyApproved" val="yes"/> <feat att="frequency" val="0.0"/></FormRepresentation></WordForm>
<WordForm><feat att="grammaticalGender" val="commonGender"/><feat att="definiteness" val="indefinite"/><feat att="grammaticalNumber" val="plural"/><feat att="case" val="unspecified"/>
<FormRepresentation> <feat att="writtenForm" val="crossbaner"/><feat att="inflectionalParadigm" val="MFG0076"/> <feat att="officiallyApproved" val="yes"/> <feat att="frequency" val="0.0"/></FormRepresentation></WordForm>
<WordForm><feat att="grammaticalGender" val="commonGender"/><feat att="definiteness" val="indefinite"/><feat att="grammaticalNumber" val="plural"/><feat att="case" val="genitiveCase"/>
<FormRepresentation> <feat att="writtenForm" val="crossbaners"/><feat att="inflectionalParadigm" val="MFG0076"/> <feat att="officiallyApproved" val="yes"/> <feat att="frequency" val="0.0"/></FormRepresentation></WordForm>
<WordForm><feat att="grammaticalGender" val="commonGender"/><feat att="definiteness" val="definite"/><feat att="grammaticalNumber" val="singular"/><feat att="case" val="unspecified"/>
<FormRepresentation> <feat att="writtenForm" val="crossbanen"/><feat att="inflectionalParadigm" val="MFG0076"/> <feat att="officiallyApproved" val="yes"/> <feat att="frequency" val="0.0"/></FormRepresentation></WordForm>
<WordForm><feat att="grammaticalGender" val="commonGender"/><feat att="definiteness" val="definite"/><feat att="grammaticalNumber" val="singular"/><feat att="case" val="genitiveCase"/>
<FormRepresentation> <feat att="writtenForm" val="crossbanens"/><feat att="inflectionalParadigm" val="MFG0076"/> <feat att="officiallyApproved" val="yes"/> <feat att="frequency" val="0.0"/></FormRepresentation></WordForm>
<WordForm><feat att="grammaticalGender" val="commonGender"/><feat att="definiteness" val="definite"/><feat att="grammaticalNumber" val="plural"/><feat att="case" val="unspecified"/>
<FormRepresentation> <feat att="writtenForm" val="crossbanerne"/><feat att="inflectionalParadigm" val="MFG0076"/> <feat att="officiallyApproved" val="yes"/> <feat att="frequency" val="0.0"/></FormRepresentation></WordForm>
<WordForm><feat att="grammaticalGender" val="commonGender"/><feat att="definiteness" val="definite"/><feat att="grammaticalNumber" val="plural"/><feat att="case" val="genitiveCase"/>
<FormRepresentation> <feat att="writtenForm" val="crossbanernes"/><feat att="inflectionalParadigm" val="MFG0076"/> <feat att="officiallyApproved" val="yes"/> <feat att="frequency" val="0.0"/></FormRepresentation></WordForm>
</LexicalEntry> 
<LexicalEntry><feat att="partOfSpeech" val="commonNoun"/> 
<feat att="id" val="GMU_CROSSCYKEL_1"/> 
<feat att="morphologicalUnitId" val="CROSSCYKEL"/> 
<feat att="originalSource" val="DDO"/> 
<feat att="independentWord" val="yes"/> 
<feat att="decomposition" val="cross+cykel"/> 
<Lemma><FormRepresentation> <feat att="writtenForm" val="crosscykel"/> <feat att="officiallyApproved" val="yes"/> 
<feat att="joiningElement" val="nil"/> 
<feat att="joiningElementResult" val="crosscykel"/> 
</FormRepresentation> </Lemma> 
<WordForm><feat att="grammaticalGender" val="commonGender"/><feat att="definiteness" val="indefinite"/><feat att="grammaticalNumber" val="singular"/><feat att="case" val="unspecified"/>
<FormRepresentation> <feat att="writtenForm" val="crosscykel"/><feat att="inflectionalParadigm" val="MFG0026,MFG0104"/> <feat att="officiallyApproved" val="yes"/> <feat att="frequency" val=".0179"/></FormRepresentation></WordForm>
<WordForm><feat att="grammaticalGender" val="commonGender"/><feat att="definiteness" val="indefinite"/><feat att="grammaticalNumber" val="singular"/><feat att="case" val="genitiveCase"/>
<FormRepresentation> <feat att="writtenForm" val="crosscykels"/><feat att="inflectionalParadigm" val="MFG0026,MFG0104"/> <feat att="officiallyApproved" val="yes"/> <feat att="frequency" val="0.0"/></FormRepresentation></WordForm>
<WordForm><feat att="grammaticalGender" val="commonGender"/><feat att="definiteness" val="indefinite"/><feat att="grammaticalNumber" val="plural"/><feat att="case" val="unspecified"/>
<FormRepresentation> <feat att="writtenForm" val="crosscykler"/><feat att="inflectionalParadigm" val="MFG0026,MFG0104"/> <feat att="officiallyApproved" val="yes"/> <feat att="frequency" val="0.0"/></FormRepresentation></WordForm>
<WordForm><feat att="grammaticalGender" val="commonGender"/><feat att="definiteness" val="indefinite"/><feat att="grammaticalNumber" val="plural"/><feat att="case" val="genitiveCase"/>
<FormRepresentation> <feat att="writtenForm" val="crosscyklers"/><feat att="inflectionalParadigm" val="MFG0026,MFG0104"/> <feat att="officiallyApproved" val="yes"/> <feat att="frequency" val="0.0"/></FormRepresentation></WordForm>
<WordForm><feat att="grammaticalGender" val="commonGender"/><feat att="definiteness" val="definite"/><feat att="grammaticalNumber" val="singular"/><feat att="case" val="unspecified"/>
<FormRepresentation> <feat att="writtenForm" val="crosscyklen"/><feat att="inflectionalParadigm" val="MFG0104"/> <feat att="officiallyApproved" val="yes"/> <feat att="frequency" val="0.0"/></FormRepresentation><FormRepresentation> <feat att="writtenForm" val="crosscykelen"/><feat att="inflectionalParadigm" val="MFG0026"/> <feat att="officiallyApproved" val="yes"/> <feat att="frequency" val="0.0"/></FormRepresentation></WordForm>
<WordForm><feat att="grammaticalGender" val="commonGender"/><feat att="definiteness" val="definite"/><feat att="grammaticalNumber" val="singular"/><feat att="case" val="genitiveCase"/>
<FormRepresentation> <feat att="writtenForm" val="crosscyklens"/><feat att="inflectionalParadigm" val="MFG0104"/> <feat att="officiallyApproved" val="yes"/> <feat att="frequency" val="0.0"/></FormRepresentation><FormRepresentation> <feat att="writtenForm" val="crosscykelens"/><feat att="inflectionalParadigm" val="MFG0026"/> <feat att="officiallyApproved" val="yes"/> <feat att="frequency" val="0.0"/></FormRepresentation></WordForm>
<WordForm><feat att="grammaticalGender" val="commonGender"/><feat att="definiteness" val="definite"/><feat att="grammaticalNumber" val="plural"/><feat att="case" val="unspecified"/>
<FormRepresentation> <feat att="writtenForm" val="crosscyklerne"/><feat att="inflectionalParadigm" val="MFG0026,MFG0104"/> <feat att="officiallyApproved" val="yes"/> <feat att="frequency" val="0.0"/></FormRepresentation></WordForm>
<WordForm><feat att="grammaticalGender" val="commonGender"/><feat att="definiteness" val="definite"/><feat att="grammaticalNumber" val="plural"/><feat att="case" val="genitiveCase"/>
<FormRepresentation> <feat att="writtenForm" val="crosscyklernes"/><feat att="inflectionalParadigm" val="MFG0026,MFG0104"/> <feat att="officiallyApproved" val="yes"/> <feat att="frequency" val="0.0"/></FormRepresentation></WordForm>
</LexicalEntry> 
<LexicalEntry><feat att="partOfSpeech" val="commonNoun"/> 
<feat att="id" val="GMU_CROUPIER_1"/> 
<feat att="morphologicalUnitId" val="CROUPIER"/> 
<feat att="originalSource" val="PAROLE"/> 
<feat att="independentWord" val="yes"/> 
<Lemma><FormRepresentation> <feat att="writtenForm" val="croupier"/> <feat att="officiallyApproved" val="yes"/> 
<feat att="joiningElement" val="nil"/> 
<feat att="joiningElementResult" val="croupier"/> 
</FormRepresentation> </Lemma> 
<WordForm><feat att="grammaticalGender" val="commonGender"/><feat att="definiteness" val="indefinite"/><feat att="grammaticalNumber" val="singular"/><feat att="case" val="unspecified"/>
<FormRepresentation> <feat att="writtenForm" val="croupier"/><feat att="inflectionalParadigm" val="MFG0016"/> <feat att="officiallyApproved" val="yes"/> <feat att="frequency" val=".25"/></FormRepresentation></WordForm>
<WordForm><feat att="grammaticalGender" val="commonGender"/><feat att="definiteness" val="indefinite"/><feat att="grammaticalNumber" val="singular"/><feat att="case" val="genitiveCase"/>
<FormRepresentation> <feat att="writtenForm" val="croupiers"/><feat att="inflectionalParadigm" val="MFG0016"/> <feat att="officiallyApproved" val="yes"/> <feat att="frequency" val=".0893"/></FormRepresentation></WordForm>
<WordForm><feat att="grammaticalGender" val="commonGender"/><feat att="definiteness" val="indefinite"/><feat att="grammaticalNumber" val="plural"/><feat att="case" val="unspecified"/>
<FormRepresentation> <feat att="writtenForm" val="croupierer"/><feat att="inflectionalParadigm" val="MFG0016"/> <feat att="officiallyApproved" val="yes"/> <feat att="frequency" val=".1786"/></FormRepresentation></WordForm>
<WordForm><feat att="grammaticalGender" val="commonGender"/><feat att="definiteness" val="indefinite"/><feat att="grammaticalNumber" val="plural"/><feat att="case" val="genitiveCase"/>
<FormRepresentation> <feat att="writtenForm" val="croupierers"/><feat att="inflectionalParadigm" val="MFG0016"/> <feat att="officiallyApproved" val="yes"/> <feat att="frequency" val="0.0"/></FormRepresentation></WordForm>
<WordForm><feat att="grammaticalGender" val="commonGender"/><feat att="definiteness" val="definite"/><feat att="grammaticalNumber" val="singular"/><feat att="case" val="unspecified"/>
<FormRepresentation> <feat att="writtenForm" val="croupieren"/><feat att="inflectionalParadigm" val="MFG0016"/> <feat att="officiallyApproved" val="yes"/> <feat att="frequency" val=".1071"/></FormRepresentation></WordForm>
<WordForm><feat att="grammaticalGender" val="commonGender"/><feat att="definiteness" val="definite"/><feat att="grammaticalNumber" val="singular"/><feat att="case" val="genitiveCase"/>
<FormRepresentation> <feat att="writtenForm" val="croupierens"/><feat att="inflectionalParadigm" val="MFG0016"/> <feat att="officiallyApproved" val="yes"/> <feat att="frequency" val=".0179"/></FormRepresentation></WordForm>
<WordForm><feat att="grammaticalGender" val="commonGender"/><feat att="definiteness" val="definite"/><feat att="grammaticalNumber" val="plural"/><feat att="case" val="unspecified"/>
<FormRepresentation> <feat att="writtenForm" val="croupiererne"/><feat att="inflectionalParadigm" val="MFG0016"/> <feat att="officiallyApproved" val="yes"/> <feat att="frequency" val=".0179"/></FormRepresentation></WordForm>
<WordForm><feat att="grammaticalGender" val="commonGender"/><feat att="definiteness" val="definite"/><feat att="grammaticalNumber" val="plural"/><feat att="case" val="genitiveCase"/>
<FormRepresentation> <feat att="writtenForm" val="croupierernes"/><feat att="inflectionalParadigm" val="MFG0016"/> <feat att="officiallyApproved" val="yes"/> <feat att="frequency" val="0.0"/></FormRepresentation></WordForm>
</LexicalEntry> 
<LexicalEntry><feat att="partOfSpeech" val="commonNoun"/> 
<feat att="id" val="GMU_CROUTON_1"/> 
<feat att="morphologicalUnitId" val="CROUTON"/> 
<feat att="originalSource" val="DDO"/> 
<feat att="independentWord" val="yes"/> 
<Lemma><FormRepresentation> <feat att="writtenForm" val="crouton"/> <feat att="officiallyApproved" val="yes"/> 
<feat att="joiningElement" val="nil"/> 
<feat att="joiningElementResult" val="crouton"/> 
</FormRepresentation> </Lemma> 
<WordForm><feat att="grammaticalGender" val="commonGender"/><feat att="definiteness" val="indefinite"/><feat att="grammaticalNumber" val="singular"/><feat att="case" val="unspecified"/>
<FormRepresentation> <feat att="writtenForm" val="crouton"/><feat att="inflectionalParadigm" val="MFG0016"/> <feat att="officiallyApproved" val="yes"/> <feat att="frequency" val="0.0"/></FormRepresentation></WordForm>
<WordForm><feat att="grammaticalGender" val="commonGender"/><feat att="definiteness" val="indefinite"/><feat att="grammaticalNumber" val="singular"/><feat att="case" val="genitiveCase"/>
<FormRepresentation> <feat att="writtenForm" val="croutons"/><feat att="inflectionalParadigm" val="MFG0016"/> <feat att="officiallyApproved" val="yes"/> <feat att="frequency" val=".0179"/></FormRepresentation></WordForm>
<WordForm><feat att="grammaticalGender" val="commonGender"/><feat att="definiteness" val="indefinite"/><feat att="grammaticalNumber" val="plural"/><feat att="case" val="unspecified"/>
<FormRepresentation> <feat att="writtenForm" val="croutoner"/><feat att="inflectionalParadigm" val="MFG0016"/> <feat att="officiallyApproved" val="yes"/> <feat att="frequency" val=".0357"/></FormRepresentation></WordForm>
<WordForm><feat att="grammaticalGender" val="commonGender"/><feat att="definiteness" val="indefinite"/><feat att="grammaticalNumber" val="plural"/><feat att="case" val="genitiveCase"/>
<FormRepresentation> <feat att="writtenForm" val="croutoners"/><feat att="inflectionalParadigm" val="MFG0016"/> <feat att="officiallyApproved" val="yes"/> <feat att="frequency" val="0.0"/></FormRepresentation></WordForm>
<WordForm><feat att="grammaticalGender" val="commonGender"/><feat att="definiteness" val="definite"/><feat att="grammaticalNumber" val="singular"/><feat att="case" val="unspecified"/>
<FormRepresentation> <feat att="writtenForm" val="croutonen"/><feat att="inflectionalParadigm" val="MFG0016"/> <feat att="officiallyApproved" val="yes"/> <feat att="frequency" val="0.0"/></FormRepresentation></WordForm>
<WordForm><feat att="grammaticalGender" val="commonGender"/><feat att="definiteness" val="definite"/><feat att="grammaticalNumber" val="singular"/><feat att="case" val="genitiveCase"/>
<FormRepresentation> <feat att="writtenForm" val="croutonens"/><feat att="inflectionalParadigm" val="MFG0016"/> <feat att="officiallyApproved" val="yes"/> <feat att="frequency" val="0.0"/></FormRepresentation></WordForm>
<WordForm><feat att="grammaticalGender" val="commonGender"/><feat att="definiteness" val="definite"/><feat att="grammaticalNumber" val="plural"/><feat att="case" val="unspecified"/>
<FormRepresentation> <feat att="writtenForm" val="croutonerne"/><feat att="inflectionalParadigm" val="MFG0016"/> <feat att="officiallyApproved" val="yes"/> <feat att="frequency" val=".0536"/></FormRepresentation></WordForm>
<WordForm><feat att="grammaticalGender" val="commonGender"/><feat att="definiteness" val="definite"/><feat att="grammaticalNumber" val="plural"/><feat att="case" val="genitiveCase"/>
<FormRepresentation> <feat att="writtenForm" val="croutonernes"/><feat att="inflectionalParadigm" val="MFG0016"/> <feat att="officiallyApproved" val="yes"/> <feat att="frequency" val="0.0"/></FormRepresentation></WordForm>
</LexicalEntry> 
<LexicalEntry><feat att="partOfSpeech" val="commonNoun"/> 
<feat att="id" val="GMU_CRT-SKÆRM_1"/> 
<feat att="morphologicalUnitId" val="CRT-SKÆRM"/> 
<feat att="originalSource" val="EDB-KORPUS"/> 
<feat att="independentWord" val="yes"/> 
<feat att="decomposition" val="crt+-+skærm"/> 
<Lemma><FormRepresentation> <feat att="writtenForm" val="crt-skærm"/> <feat att="officiallyApproved" val="yes"/> 
<feat att="joiningElement" val="Not analyzed"/> 
</FormRepresentation> </Lemma> 
<WordForm><feat att="grammaticalGender" val="commonGender"/><feat att="definiteness" val="indefinite"/><feat att="grammaticalNumber" val="singular"/><feat att="case" val="unspecified"/>
<FormRepresentation> <feat att="writtenForm" val="crt-skærm"/><feat att="inflectionalParadigm" val="MFG0014"/> <feat att="officiallyApproved" val="yes"/> <feat att="frequency" val="0.0"/></FormRepresentation></WordForm>
<WordForm><feat att="grammaticalGender" val="commonGender"/><feat att="definiteness" val="indefinite"/><feat att="grammaticalNumber" val="singular"/><feat att="case" val="genitiveCase"/>
<FormRepresentation> <feat att="writtenForm" val="crt-skærms"/><feat att="inflectionalParadigm" val="MFG0014"/> <feat att="officiallyApproved" val="yes"/> <feat att="frequency" val="0.0"/></FormRepresentation></WordForm>
<WordForm><feat att="grammaticalGender" val="commonGender"/><feat att="definiteness" val="indefinite"/><feat att="grammaticalNumber" val="plural"/><feat att="case" val="unspecified"/>
<FormRepresentation> <feat att="writtenForm" val="crt-skærme"/><feat att="inflectionalParadigm" val="MFG0014"/> <feat att="officiallyApproved" val="yes"/> <feat att="frequency" val="0.0"/></FormRepresentation></WordForm>
<WordForm><feat att="grammaticalGender" val="commonGender"/><feat att="definiteness" val="indefinite"/><feat att="grammaticalNumber" val="plural"/><feat att="case" val="genitiveCase"/>
<FormRepresentation> <feat att="writtenForm" val="crt-skærmes"/><feat att="inflectionalParadigm" val="MFG0014"/> <feat att="officiallyApproved" val="yes"/> <feat att="frequency" val="0.0"/></FormRepresentation></WordForm>
<WordForm><feat att="grammaticalGender" val="commonGender"/><feat att="definiteness" val="definite"/><feat att="grammaticalNumber" val="singular"/><feat att="case" val="unspecified"/>
<FormRepresentation> <feat att="writtenForm" val="crt-skærmen"/><feat att="inflectionalParadigm" val="MFG0014"/> <feat att="officiallyApproved" val="yes"/> <feat att="frequency" val="0.0"/></FormRepresentation></WordForm>
<WordForm><feat att="grammaticalGender" val="commonGender"/><feat att="definiteness" val="definite"/><feat att="grammaticalNumber" val="singular"/><feat att="case" val="genitiveCase"/>
<FormRepresentation> <feat att="writtenForm" val="crt-skærmens"/><feat att="inflectionalParadigm" val="MFG0014"/> <feat att="officiallyApproved" val="yes"/> <feat att="frequency" val="0.0"/></FormRepresentation></WordForm>
<WordForm><feat att="grammaticalGender" val="commonGender"/><feat att="definiteness" val="definite"/><feat att="grammaticalNumber" val="plural"/><feat att="case" val="unspecified"/>
<FormRepresentation> <feat att="writtenForm" val="crt-skærmene"/><feat att="inflectionalParadigm" val="MFG0014"/> <feat att="officiallyApproved" val="yes"/> <feat att="frequency" val="0.0"/></FormRepresentation></WordForm>
<WordForm><feat att="grammaticalGender" val="commonGender"/><feat att="definiteness" val="definite"/><feat att="grammaticalNumber" val="plural"/><feat att="case" val="genitiveCase"/>
<FormRepresentation> <feat att="writtenForm" val="crt-skærmenes"/><feat att="inflectionalParadigm" val="MFG0014"/> <feat att="officiallyApproved" val="yes"/> <feat att="frequency" val="0.0"/></FormRepresentation></WordForm>
</LexicalEntry> 
<LexicalEntry><feat att="partOfSpeech" val="commonNoun"/> 
<feat att="id" val="GMU_CRUISERVÆGT_1"/> 
<feat att="morphologicalUnitId" val="CRUISERVÆGT"/> 
<feat att="originalSource" val="DDO"/> 
<feat att="independentWord" val="yes"/> 
<feat att="decomposition" val="cruiser+vægt"/> 
<Lemma><FormRepresentation> <feat att="writtenForm" val="cruiservægt"/> <feat att="officiallyApproved" val="yes"/> 
<feat att="joiningElement" val="Not analyzed"/> 
</FormRepresentation> </Lemma> 
<WordForm><feat att="grammaticalGender" val="commonGender"/><feat att="definiteness" val="indefinite"/><feat att="grammaticalNumber" val="singular"/><feat att="case" val="unspecified"/>
<FormRepresentation> <feat att="writtenForm" val="cruiservægt"/><feat att="inflectionalParadigm" val="MFG0226"/> <feat att="officiallyApproved" val="yes"/> <feat att="frequency" val=".1607"/></FormRepresentation></WordForm>
<WordForm><feat att="grammaticalGender" val="commonGender"/><feat att="definiteness" val="indefinite"/><feat att="grammaticalNumber" val="singular"/><feat att="case" val="genitiveCase"/>
<FormRepresentation> <feat att="writtenForm" val="cruiservægts"/><feat att="inflectionalParadigm" val="MFG0226"/> <feat att="officiallyApproved" val="yes"/> <feat att="frequency" val="0.0"/></FormRepresentation></WordForm>
</LexicalEntry> 
<LexicalEntry><feat att="partOfSpeech" val="commonNoun"/> 
<feat att="id" val="GMU_CSCE-PROCES_1"/> 
<feat att="morphologicalUnitId" val="CSCE-PROCES"/> 
<feat att="originalSource" val="DDO"/> 
<feat att="independentWord" val="yes"/> 
<feat att="decomposition" val="csce+-+proces"/> 
<Lemma><FormRepresentation> <feat att="writtenForm" val="csce-proces"/> <feat att="officiallyApproved" val="yes"/> 
<feat att="joiningElement" val="Not analyzed"/> 
</FormRepresentation> </Lemma> 
<WordForm><feat att="grammaticalGender" val="commonGender"/><feat att="definiteness" val="indefinite"/><feat att="grammaticalNumber" val="singular"/><feat att="case" val="unspecified"/>
<FormRepresentation> <feat att="writtenForm" val="csce-proces"/><feat att="inflectionalParadigm" val="MFG0246"/> <feat att="officiallyApproved" val="yes"/> <feat att="frequency" val=".0179"/></FormRepresentation></WordForm>
<WordForm><feat att="grammaticalGender" val="commonGender"/><feat att="definiteness" val="indefinite"/><feat att="grammaticalNumber" val="singular"/><feat att="case" val="genitiveCase"/>
<FormRepresentation> <feat att="writtenForm" val="csce-proceses"/><feat att="inflectionalParadigm" val="MFG0246"/> <feat att="officiallyApproved" val="no"/> <feat att="frequency" val="0.0"/></FormRepresentation><FormRepresentation> <feat att="writtenForm" val="csce-proces's"/><feat att="inflectionalParadigm" val="MFG0246"/> <feat att="officiallyApproved" val="no"/> <feat att="frequency" val="0.0"/></FormRepresentation><FormRepresentation> <feat att="writtenForm" val="csce-proces'"/><feat att="inflectionalParadigm" val="MFG0246"/> <feat att="officiallyApproved" val="yes"/> <feat att="frequency" val="0.0"/></FormRepresentation></WordForm>
<WordForm><feat att="grammaticalGender" val="commonGender"/><feat att="definiteness" val="indefinite"/><feat att="grammaticalNumber" val="plural"/><feat att="case" val="unspecified"/>
<FormRepresentation> <feat att="writtenForm" val="csce-processer"/><feat att="inflectionalParadigm" val="MFG0246"/> <feat att="officiallyApproved" val="yes"/> <feat att="frequency" val="0.0"/></FormRepresentation></WordForm>
<WordForm><feat att="grammaticalGender" val="commonGender"/><feat att="definiteness" val="indefinite"/><feat att="grammaticalNumber" val="plural"/><feat att="case" val="genitiveCase"/>
<FormRepresentation> <feat att="writtenForm" val="csce-processers"/><feat att="inflectionalParadigm" val="MFG0246"/> <feat att="officiallyApproved" val="yes"/> <feat att="frequency" val="0.0"/></FormRepresentation></WordForm>
<WordForm><feat att="grammaticalGender" val="commonGender"/><feat att="definiteness" val="definite"/><feat att="grammaticalNumber" val="singular"/><feat att="case" val="unspecified"/>
<FormRepresentation> <feat att="writtenForm" val="csce-processen"/><feat att="inflectionalParadigm" val="MFG0246"/> <feat att="officiallyApproved" val="yes"/> <feat att="frequency" val=".0893"/></FormRepresentation></WordForm>
<WordForm><feat att="grammaticalGender" val="commonGender"/><feat att="definiteness" val="definite"/><feat att="grammaticalNumber" val="singular"/><feat att="case" val="genitiveCase"/>
<FormRepresentation> <feat att="writtenForm" val="csce-processens"/><feat att="inflectionalParadigm" val="MFG0246"/> <feat att="officiallyApproved" val="yes"/> <feat att="frequency" val=".0536"/></FormRepresentation></WordForm>
<WordForm><feat att="grammaticalGender" val="commonGender"/><feat att="definiteness" val="definite"/><feat att="grammaticalNumber" val="plural"/><feat att="case" val="unspecified"/>
<FormRepresentation> <feat att="writtenForm" val="csce-processerne"/><feat att="inflectionalParadigm" val="MFG0246"/> <feat att="officiallyApproved" val="yes"/> <feat att="frequency" val="0.0"/></FormRepresentation></WordForm>
<WordForm><feat att="grammaticalGender" val="commonGender"/><feat att="definiteness" val="definite"/><feat att="grammaticalNumber" val="plural"/><feat att="case" val="genitiveCase"/>
<FormRepresentation> <feat att="writtenForm" val="csce-processernes"/><feat att="inflectionalParadigm" val="MFG0246"/> <feat att="officiallyApproved" val="yes"/> <feat att="frequency" val="0.0"/></FormRepresentation></WordForm>
</LexicalEntry> 
<LexicalEntry><feat att="partOfSpeech" val="commonNoun"/> 
<feat att="id" val="GMU_CUBANER_1"/> 
<feat att="morphologicalUnitId" val="CUBANER"/> 
<feat att="originalSource" val="PAROLE"/> 
<feat att="independentWord" val="yes"/> 
<Lemma><FormRepresentation> <feat att="writtenForm" val="cubaner"/> <feat att="officiallyApproved" val="yes"/> 
<feat att="joiningElement" val="nil"/> 
<feat att="joiningElementResult" val="cubaner"/> 
</FormRepresentation> </Lemma> 
<WordForm><feat att="grammaticalGender" val="commonGender"/><feat att="definiteness" val="indefinite"/><feat att="grammaticalNumber" val="singular"/><feat att="case" val="unspecified"/>
<FormRepresentation> <feat att="writtenForm" val="cubaner"/><feat att="inflectionalParadigm" val="MFG0015"/> <feat att="officiallyApproved" val="yes"/> <feat att="frequency" val=".1964"/></FormRepresentation></WordForm>
<WordForm><feat att="grammaticalGender" val="commonGender"/><feat att="definiteness" val="indefinite"/><feat att="grammaticalNumber" val="singular"/><feat att="case" val="genitiveCase"/>
<FormRepresentation> <feat att="writtenForm" val="cubaners"/><feat att="inflectionalParadigm" val="MFG0015"/> <feat att="officiallyApproved" val="yes"/> <feat att="frequency" val=".0357"/></FormRepresentation></WordForm>
<WordForm><feat att="grammaticalGender" val="commonGender"/><feat att="definiteness" val="indefinite"/><feat att="grammaticalNumber" val="plural"/><feat att="case" val="unspecified"/>
<FormRepresentation> <feat att="writtenForm" val="cubanere"/><feat att="inflectionalParadigm" val="MFG0015"/> <feat att="officiallyApproved" val="yes"/> <feat att="frequency" val=".5893"/></FormRepresentation></WordForm>
<WordForm><feat att="grammaticalGender" val="commonGender"/><feat att="definiteness" val="indefinite"/><feat att="grammaticalNumber" val="plural"/><feat att="case" val="genitiveCase"/>
<FormRepresentation> <feat att="writtenForm" val="cubaneres"/><feat att="inflectionalParadigm" val="MFG0015"/> <feat att="officiallyApproved" val="yes"/> <feat att="frequency" val="0.0"/></FormRepresentation></WordForm>
<WordForm><feat att="grammaticalGender" val="commonGender"/><feat att="definiteness" val="definite"/><feat att="grammaticalNumber" val="singular"/><feat att="case" val="unspecified"/>
<FormRepresentation> <feat att="writtenForm" val="cubaneren"/><feat att="inflectionalParadigm" val="MFG0015"/> <feat att="officiallyApproved" val="yes"/> <feat att="frequency" val=".0893"/></FormRepresentation></WordForm>
<WordForm><feat att="grammaticalGender" val="commonGender"/><feat att="definiteness" val="definite"/><feat att="grammaticalNumber" val="singular"/><feat att="case" val="genitiveCase"/>
<FormRepresentation> <feat att="writtenForm" val="cubanerens"/><feat att="inflectionalParadigm" val="MFG0015"/> <feat att="officiallyApproved" val="yes"/> <feat att="frequency" val="0.0"/></FormRepresentation></WordForm>
<WordForm><feat att="grammaticalGender" val="commonGender"/><feat att="definiteness" val="definite"/><feat att="grammaticalNumber" val="plural"/><feat att="case" val="unspecified"/>
<FormRepresentation> <feat att="writtenForm" val="cubanerne"/><feat att="inflectionalParadigm" val="MFG0015"/> <feat att="officiallyApproved" val="yes"/> <feat att="frequency" val=".8571"/></FormRepresentation></WordForm>
<WordForm><feat att="grammaticalGender" val="commonGender"/><feat att="definiteness" val="definite"/><feat att="grammaticalNumber" val="plural"/><feat att="case" val="genitiveCase"/>
<FormRepresentation> <feat att="writtenForm" val="cubanernes"/><feat att="inflectionalParadigm" val="MFG0015"/> <feat att="officiallyApproved" val="yes"/> <feat att="frequency" val=".1429"/></FormRepresentation></WordForm>
</LexicalEntry> 
<LexicalEntry><feat att="partOfSpeech" val="commonNoun"/> 
<feat att="id" val="GMU_CULOTTE_1"/> 
<feat att="morphologicalUnitId" val="CULOTTE"/> 
<feat att="originalSource" val="DDO"/> 
<feat att="independentWord" val="yes"/> 
<Lemma><FormRepresentation> <feat att="writtenForm" val="culotte"/> <feat att="officiallyApproved" val="yes"/> 
<feat att="joiningElement" val="nil"/> 
<feat att="joiningElementResult" val="culotte"/> 
</FormRepresentation> </Lemma> 
<WordForm><feat att="grammaticalGender" val="commonGender"/><feat att="definiteness" val="indefinite"/><feat att="grammaticalNumber" val="singular"/><feat att="case" val="unspecified"/>
<FormRepresentation> <feat att="writtenForm" val="culotte"/><feat att="inflectionalParadigm" val="MFG0076"/> <feat att="officiallyApproved" val="yes"/> <feat att="frequency" val=".1786"/></FormRepresentation></WordForm>
<WordForm><feat att="grammaticalGender" val="commonGender"/><feat att="definiteness" val="indefinite"/><feat att="grammaticalNumber" val="singular"/><feat att="case" val="genitiveCase"/>
<FormRepresentation> <feat att="writtenForm" val="culottes"/><feat att="inflectionalParadigm" val="MFG0076"/> <feat att="officiallyApproved" val="yes"/> <feat att="frequency" val="0.0"/></FormRepresentation></WordForm>
<WordForm><feat att="grammaticalGender" val="commonGender"/><feat att="definiteness" val="indefinite"/><feat att="grammaticalNumber" val="plural"/><feat att="case" val="unspecified"/>
<FormRepresentation> <feat att="writtenForm" val="culotter"/><feat att="inflectionalParadigm" val="MFG0076"/> <feat att="officiallyApproved" val="yes"/> <feat att="frequency" val=".0179"/></FormRepresentation></WordForm>
<WordForm><feat att="grammaticalGender" val="commonGender"/><feat att="definiteness" val="indefinite"/><feat att="grammaticalNumber" val="plural"/><feat att="case" val="genitiveCase"/>
<FormRepresentation> <feat att="writtenForm" val="culotters"/><feat att="inflectionalParadigm" val="MFG0076"/> <feat att="officiallyApproved" val="yes"/> <feat att="frequency" val="0.0"/></FormRepresentation></WordForm>
<WordForm><feat att="grammaticalGender" val="commonGender"/><feat att="definiteness" val="definite"/><feat att="grammaticalNumber" val="singular"/><feat att="case" val="unspecified"/>
<FormRepresentation> <feat att="writtenForm" val="culotten"/><feat att="inflectionalParadigm" val="MFG0076"/> <feat att="officiallyApproved" val="yes"/> <feat att="frequency" val=".0714"/></FormRepresentation></WordForm>
<WordForm><feat att="grammaticalGender" val="commonGender"/><feat att="definiteness" val="definite"/><feat att="grammaticalNumber" val="singular"/><feat att="case" val="genitiveCase"/>
<FormRepresentation> <feat att="writtenForm" val="culottens"/><feat att="inflectionalParadigm" val="MFG0076"/> <feat att="officiallyApproved" val="yes"/> <feat att="frequency" val=".0179"/></FormRepresentation></WordForm>
<WordForm><feat att="grammaticalGender" val="commonGender"/><feat att="definiteness" val="definite"/><feat att="grammaticalNumber" val="plural"/><feat att="case" val="unspecified"/>
<FormRepresentation> <feat att="writtenForm" val="culotterne"/><feat att="inflectionalParadigm" val="MFG0076"/> <feat att="officiallyApproved" val="yes"/> <feat att="frequency" val="0.0"/></FormRepresentation></WordForm>
<WordForm><feat att="grammaticalGender" val="commonGender"/><feat att="definiteness" val="definite"/><feat att="grammaticalNumber" val="plural"/><feat att="case" val="genitiveCase"/>
<FormRepresentation> <feat att="writtenForm" val="culotternes"/><feat att="inflectionalParadigm" val="MFG0076"/> <feat att="officiallyApproved" val="yes"/> <feat att="frequency" val="0.0"/></FormRepresentation></WordForm>
</LexicalEntry> 
<LexicalEntry><feat att="partOfSpeech" val="commonNoun"/> 
<feat att="id" val="GMU_CUP_1"/> 
<feat att="morphologicalUnitId" val="CUP"/> 
<feat att="originalSource" val="PAROLE"/> 
<feat att="independentWord" val="yes"/> 
<Lemma><FormRepresentation> <feat att="writtenForm" val="cup"/> <feat att="officiallyApproved" val="yes"/> 
<feat att="joiningElement" val="nil"/> 
<feat att="joiningElementResult" val="cup"/> 
</FormRepresentation> </Lemma> 
<WordForm><feat att="grammaticalGender" val="commonGender"/><feat att="definiteness" val="indefinite"/><feat att="grammaticalNumber" val="singular"/><feat att="case" val="unspecified"/>
<FormRepresentation> <feat att="writtenForm" val="cup"/><feat att="inflectionalParadigm" val="MFG0084,MFG0487"/> <feat att="officiallyApproved" val="yes"/> <feat att="frequency" val="26.0357"/></FormRepresentation></WordForm>
<WordForm><feat att="grammaticalGender" val="commonGender"/><feat att="definiteness" val="indefinite"/><feat att="grammaticalNumber" val="singular"/><feat att="case" val="genitiveCase"/>
<FormRepresentation> <feat att="writtenForm" val="cups"/><feat att="inflectionalParadigm" val="MFG0084,MFG0487"/> <feat att="officiallyApproved" val="yes"/> <feat att="frequency" val=".1786"/></FormRepresentation></WordForm>
<WordForm><feat att="grammaticalGender" val="commonGender"/><feat att="definiteness" val="indefinite"/><feat att="grammaticalNumber" val="plural"/><feat att="case" val="unspecified"/>
<FormRepresentation> <feat att="writtenForm" val="cups"/><feat att="inflectionalParadigm" val="MFG0487"/> <feat att="officiallyApproved" val="yes"/> <feat att="frequency" val=".1786"/></FormRepresentation><FormRepresentation> <feat att="writtenForm" val="cupper"/><feat att="inflectionalParadigm" val="MFG0084"/> <feat att="officiallyApproved" val="yes"/> <feat att="frequency" val=".0714"/></FormRepresentation></WordForm>
<WordForm><feat att="grammaticalGender" val="commonGender"/><feat att="definiteness" val="indefinite"/><feat att="grammaticalNumber" val="plural"/><feat att="case" val="genitiveCase"/>
<FormRepresentation> <feat att="writtenForm" val="cupses"/><feat att="inflectionalParadigm" val="MFG0487"/> <feat att="officiallyApproved" val="no"/> <feat att="frequency" val="0.0"/></FormRepresentation><FormRepresentation> <feat att="writtenForm" val="cups's"/><feat att="inflectionalParadigm" val="MFG0487"/> <feat att="officiallyApproved" val="no"/> <feat att="frequency" val="0.0"/></FormRepresentation><FormRepresentation> <feat att="writtenForm" val="cups'"/><feat att="inflectionalParadigm" val="MFG0487"/> <feat att="officiallyApproved" val="yes"/> <feat att="frequency" val=".0179"/></FormRepresentation><FormRepresentation> <feat att="writtenForm" val="cuppers"/><feat att="inflectionalParadigm" val="MFG0084"/> <feat att="officiallyApproved" val="yes"/> <feat att="frequency" val="0.0"/></FormRepresentation></WordForm>
<WordForm><feat att="grammaticalGender" val="commonGender"/><feat att="definiteness" val="definite"/><feat att="grammaticalNumber" val="singular"/><feat att="case" val="unspecified"/>
<FormRepresentation> <feat att="writtenForm" val="cuppen"/><feat att="inflectionalParadigm" val="MFG0084,MFG0487"/> <feat att="officiallyApproved" val="yes"/> <feat att="frequency" val="2.0536"/></FormRepresentation></WordForm>
<WordForm><feat att="grammaticalGender" val="commonGender"/><feat att="definiteness" val="definite"/><feat att="grammaticalNumber" val="singular"/><feat att="case" val="genitiveCase"/>
<FormRepresentation> <feat att="writtenForm" val="cuppens"/><feat att="inflectionalParadigm" val="MFG0084,MFG0487"/> <feat att="officiallyApproved" val="yes"/> <feat att="frequency" val=".125"/></FormRepresentation></WordForm>
<WordForm><feat att="grammaticalGender" val="commonGender"/><feat att="definiteness" val="definite"/><feat att="grammaticalNumber" val="plural"/><feat att="case" val="unspecified"/>
<FormRepresentation> <feat att="writtenForm" val="cupperne"/><feat att="inflectionalParadigm" val="MFG0084,MFG0487"/> <feat att="officiallyApproved" val="yes"/> <feat att="frequency" val="0.0"/></FormRepresentation></WordForm>
<WordForm><feat att="grammaticalGender" val="commonGender"/><feat att="definiteness" val="definite"/><feat att="grammaticalNumber" val="plural"/><feat att="case" val="genitiveCase"/>
<FormRepresentation> <feat att="writtenForm" val="cuppernes"/><feat att="inflectionalParadigm" val="MFG0084,MFG0487"/> <feat att="officiallyApproved" val="yes"/> <feat att="frequency" val="0.0"/></FormRepresentation></WordForm>
</LexicalEntry> 
<LexicalEntry><feat att="partOfSpeech" val="commonNoun"/> 
<feat att="id" val="GMU_CUPTURNERING_1"/> 
<feat att="morphologicalUnitId" val="CUPTURNERING"/> 
<feat att="originalSource" val="DDO"/> 
<feat att="independentWord" val="yes"/> 
<feat att="decomposition" val="cup+turnering"/> 
<Lemma><FormRepresentation> <feat att="writtenForm" val="cupturnering"/> <feat att="officiallyApproved" val="yes"/> 
<feat att="joiningElement" val="Not analyzed"/> 
</FormRepresentation> </Lemma> 
<WordForm><feat att="grammaticalGender" val="commonGender"/><feat att="definiteness" val="indefinite"/><feat att="grammaticalNumber" val="singular"/><feat att="case" val="unspecified"/>
<FormRepresentation> <feat att="writtenForm" val="cupturnering"/><feat att="inflectionalParadigm" val="MFG0016"/> <feat att="officiallyApproved" val="yes"/> <feat att="frequency" val=".0536"/></FormRepresentation></WordForm>
<WordForm><feat att="grammaticalGender" val="commonGender"/><feat att="definiteness" val="indefinite"/><feat att="grammaticalNumber" val="singular"/><feat att="case" val="genitiveCase"/>
<FormRepresentation> <feat att="writtenForm" val="cupturnerings"/><feat att="inflectionalParadigm" val="MFG0016"/> <feat att="officiallyApproved" val="yes"/> <feat att="frequency" val="0.0"/></FormRepresentation></WordForm>
<WordForm><feat att="grammaticalGender" val="commonGender"/><feat att="definiteness" val="indefinite"/><feat att="grammaticalNumber" val="plural"/><feat att="case" val="unspecified"/>
<FormRepresentation> <feat att="writtenForm" val="cupturneringer"/><feat att="inflectionalParadigm" val="MFG0016"/> <feat att="officiallyApproved" val="yes"/> <feat att="frequency" val=".0714"/></FormRepresentation></WordForm>
<WordForm><feat att="grammaticalGender" val="commonGender"/><feat att="definiteness" val="indefinite"/><feat att="grammaticalNumber" val="plural"/><feat att="case" val="genitiveCase"/>
<FormRepresentation> <feat att="writtenForm" val="cupturneringers"/><feat att="inflectionalParadigm" val="MFG0016"/> <feat att="officiallyApproved" val="yes"/> <feat att="frequency" val="0.0"/></FormRepresentation></WordForm>
<WordForm><feat att="grammaticalGender" val="commonGender"/><feat att="definiteness" val="definite"/><feat att="grammaticalNumber" val="singular"/><feat att="case" val="unspecified"/>
<FormRepresentation> <feat att="writtenForm" val="cupturneringen"/><feat att="inflectionalParadigm" val="MFG0016"/> <feat att="officiallyApproved" val="yes"/> <feat att="frequency" val=".0893"/></FormRepresentation></WordForm>
<WordForm><feat att="grammaticalGender" val="commonGender"/><feat att="definiteness" val="definite"/><feat att="grammaticalNumber" val="singular"/><feat att="case" val="genitiveCase"/>
<FormRepresentation> <feat att="writtenForm" val="cupturneringens"/><feat att="inflectionalParadigm" val="MFG0016"/> <feat att="officiallyApproved" val="yes"/> <feat att="frequency" val=".0357"/></FormRepresentation></WordForm>
<WordForm><feat att="grammaticalGender" val="commonGender"/><feat att="definiteness" val="definite"/><feat att="grammaticalNumber" val="plural"/><feat att="case" val="unspecified"/>
<FormRepresentation> <feat att="writtenForm" val="cupturneringerne"/><feat att="inflectionalParadigm" val="MFG0016"/> <feat att="officiallyApproved" val="yes"/> <feat att="frequency" val="0.0"/></FormRepresentation></WordForm>
<WordForm><feat att="grammaticalGender" val="commonGender"/><feat att="definiteness" val="definite"/><feat att="grammaticalNumber" val="plural"/><feat att="case" val="genitiveCase"/>
<FormRepresentation> <feat att="writtenForm" val="cupturneringernes"/><feat att="inflectionalParadigm" val="MFG0016"/> <feat att="officiallyApproved" val="yes"/> <feat att="frequency" val="0.0"/></FormRepresentation></WordForm>
</LexicalEntry> 
<LexicalEntry><feat att="partOfSpeech" val="commonNoun"/> 
<feat att="id" val="GMU_CURACAO_1"/> 
<feat att="morphologicalUnitId" val="CURACAO"/> 
<feat att="originalSource" val="DDO"/> 
<feat att="independentWord" val="yes"/> 
<Lemma><FormRepresentation> <feat att="writtenForm" val="curacao"/> <feat att="officiallyApproved" val="yes"/> 
<feat att="joiningElement" val="nil"/> 
<feat att="joiningElementResult" val="curacao"/> 
</FormRepresentation> </Lemma> 
<WordForm><feat att="grammaticalGender" val="commonGender"/><feat att="definiteness" val="indefinite"/><feat att="grammaticalNumber" val="singular"/><feat att="case" val="unspecified"/>
<FormRepresentation> <feat att="writtenForm" val="curacao"/><feat att="inflectionalParadigm" val="MFG0016"/> <feat att="officiallyApproved" val="yes"/> <feat att="frequency" val=".0893"/></FormRepresentation></WordForm>
<WordForm><feat att="grammaticalGender" val="commonGender"/><feat att="definiteness" val="indefinite"/><feat att="grammaticalNumber" val="singular"/><feat att="case" val="genitiveCase"/>
<FormRepresentation> <feat att="writtenForm" val="curacaos"/><feat att="inflectionalParadigm" val="MFG0016"/> <feat att="officiallyApproved" val="yes"/> <feat att="frequency" val="0.0"/></FormRepresentation></WordForm>
<WordForm><feat att="grammaticalGender" val="commonGender"/><feat att="definiteness" val="indefinite"/><feat att="grammaticalNumber" val="plural"/><feat att="case" val="unspecified"/>
<FormRepresentation> <feat att="writtenForm" val="curacaoer"/><feat att="inflectionalParadigm" val="MFG0016"/> <feat att="officiallyApproved" val="yes"/> <feat att="frequency" val="0.0"/></FormRepresentation></WordForm>
<WordForm><feat att="grammaticalGender" val="commonGender"/><feat att="definiteness" val="indefinite"/><feat att="grammaticalNumber" val="plural"/><feat att="case" val="genitiveCase"/>
<FormRepresentation> <feat att="writtenForm" val="curacaoers"/><feat att="inflectionalParadigm" val="MFG0016"/> <feat att="officiallyApproved" val="yes"/> <feat att="frequency" val="0.0"/></FormRepresentation></WordForm>
<WordForm><feat att="grammaticalGender" val="commonGender"/><feat att="definiteness" val="definite"/><feat att="grammaticalNumber" val="singular"/><feat att="case" val="unspecified"/>
<FormRepresentation> <feat att="writtenForm" val="curacaoen"/><feat att="inflectionalParadigm" val="MFG0016"/> <feat att="officiallyApproved" val="yes"/> <feat att="frequency" val="0.0"/></FormRepresentation></WordForm>
<WordForm><feat att="grammaticalGender" val="commonGender"/><feat att="definiteness" val="definite"/><feat att="grammaticalNumber" val="singular"/><feat att="case" val="genitiveCase"/>
<FormRepresentation> <feat att="writtenForm" val="curacaoens"/><feat att="inflectionalParadigm" val="MFG0016"/> <feat att="officiallyApproved" val="yes"/> <feat att="frequency" val="0.0"/></FormRepresentation></WordForm>
<WordForm><feat att="grammaticalGender" val="commonGender"/><feat att="definiteness" val="definite"/><feat att="grammaticalNumber" val="plural"/><feat att="case" val="unspecified"/>
<FormRepresentation> <feat att="writtenForm" val="curacaoerne"/><feat att="inflectionalParadigm" val="MFG0016"/> <feat att="officiallyApproved" val="yes"/> <feat att="frequency" val="0.0"/></FormRepresentation></WordForm>
<WordForm><feat att="grammaticalGender" val="commonGender"/><feat att="definiteness" val="definite"/><feat att="grammaticalNumber" val="plural"/><feat att="case" val="genitiveCase"/>
<FormRepresentation> <feat att="writtenForm" val="curacaoernes"/><feat att="inflectionalParadigm" val="MFG0016"/> <feat att="officiallyApproved" val="yes"/> <feat att="frequency" val="0.0"/></FormRepresentation></WordForm>
</LexicalEntry> 
<LexicalEntry><feat att="partOfSpeech" val="commonNoun"/> 
<feat att="id" val="GMU_CURLER_1"/> 
<feat att="morphologicalUnitId" val="CURLER"/> 
<feat att="originalSource" val="DDO"/> 
<feat att="independentWord" val="yes"/> 
<Lemma><FormRepresentation> <feat att="writtenForm" val="curler"/> <feat att="officiallyApproved" val="yes"/> 
<feat att="joiningElement" val="nil"/> 
<feat att="joiningElementResult" val="curler"/> 
</FormRepresentation> </Lemma> 
<WordForm><feat att="grammaticalGender" val="commonGender"/><feat att="definiteness" val="indefinite"/><feat att="grammaticalNumber" val="singular"/><feat att="case" val="unspecified"/>
<FormRepresentation> <feat att="writtenForm" val="curler"/><feat att="inflectionalParadigm" val="MFG0015"/> <feat att="officiallyApproved" val="yes"/> <feat att="frequency" val=".0714"/></FormRepresentation></WordForm>
<WordForm><feat att="grammaticalGender" val="commonGender"/><feat att="definiteness" val="indefinite"/><feat att="grammaticalNumber" val="singular"/><feat att="case" val="genitiveCase"/>
<FormRepresentation> <feat att="writtenForm" val="curlers"/><feat att="inflectionalParadigm" val="MFG0015"/> <feat att="officiallyApproved" val="yes"/> <feat att="frequency" val=".1429"/></FormRepresentation></WordForm>
<WordForm><feat att="grammaticalGender" val="commonGender"/><feat att="definiteness" val="indefinite"/><feat att="grammaticalNumber" val="plural"/><feat att="case" val="unspecified"/>
<FormRepresentation> <feat att="writtenForm" val="curlere"/><feat att="inflectionalParadigm" val="MFG0015"/> <feat att="officiallyApproved" val="yes"/> <feat att="frequency" val=".2143"/></FormRepresentation></WordForm>
<WordForm><feat att="grammaticalGender" val="commonGender"/><feat att="definiteness" val="indefinite"/><feat att="grammaticalNumber" val="plural"/><feat att="case" val="genitiveCase"/>
<FormRepresentation> <feat att="writtenForm" val="curleres"/><feat att="inflectionalParadigm" val="MFG0015"/> <feat att="officiallyApproved" val="yes"/> <feat att="frequency" val="0.0"/></FormRepresentation></WordForm>
<WordForm><feat att="grammaticalGender" val="commonGender"/><feat att="definiteness" val="definite"/><feat att="grammaticalNumber" val="singular"/><feat att="case" val="unspecified"/>
<FormRepresentation> <feat att="writtenForm" val="curleren"/><feat att="inflectionalParadigm" val="MFG0015"/> <feat att="officiallyApproved" val="yes"/> <feat att="frequency" val=".0179"/></FormRepresentation></WordForm>
<WordForm><feat att="grammaticalGender" val="commonGender"/><feat att="definiteness" val="definite"/><feat att="grammaticalNumber" val="singular"/><feat att="case" val="genitiveCase"/>
<FormRepresentation> <feat att="writtenForm" val="curlerens"/><feat att="inflectionalParadigm" val="MFG0015"/> <feat att="officiallyApproved" val="yes"/> <feat att="frequency" val="0.0"/></FormRepresentation></WordForm>
<WordForm><feat att="grammaticalGender" val="commonGender"/><feat att="definiteness" val="definite"/><feat att="grammaticalNumber" val="plural"/><feat att="case" val="unspecified"/>
<FormRepresentation> <feat att="writtenForm" val="curlerne"/><feat att="inflectionalParadigm" val="MFG0015"/> <feat att="officiallyApproved" val="yes"/> <feat att="frequency" val=".25"/></FormRepresentation></WordForm>
<WordForm><feat att="grammaticalGender" val="commonGender"/><feat att="definiteness" val="definite"/><feat att="grammaticalNumber" val="plural"/><feat att="case" val="genitiveCase"/>
<FormRepresentation> <feat att="writtenForm" val="curlernes"/><feat att="inflectionalParadigm" val="MFG0015"/> <feat att="officiallyApproved" val="yes"/> <feat att="frequency" val=".0179"/></FormRepresentation></WordForm>
</LexicalEntry> 
<LexicalEntry><feat att="partOfSpeech" val="commonNoun"/> 
<feat att="id" val="GMU_CURLING_1"/> 
<feat att="morphologicalUnitId" val="CURLING"/> 
<feat att="originalSource" val="DDO"/> 
<feat att="independentWord" val="yes"/> 
<Lemma><FormRepresentation> <feat att="writtenForm" val="curling"/> <feat att="officiallyApproved" val="yes"/> 
<feat att="joiningElement" val="nil"/> 
<feat att="joiningElementResult" val="curling"/> 
</FormRepresentation> </Lemma> 
<WordForm><feat att="grammaticalGender" val="commonGender"/><feat att="definiteness" val="indefinite"/><feat att="grammaticalNumber" val="singular"/><feat att="case" val="unspecified"/>
<FormRepresentation> <feat att="writtenForm" val="curling"/><feat att="inflectionalParadigm" val="MFG0220"/> <feat att="officiallyApproved" val="yes"/> <feat att="frequency" val=".6071"/></FormRepresentation></WordForm>
<WordForm><feat att="grammaticalGender" val="commonGender"/><feat att="definiteness" val="indefinite"/><feat att="grammaticalNumber" val="singular"/><feat att="case" val="genitiveCase"/>
<FormRepresentation> <feat att="writtenForm" val="curlings"/><feat att="inflectionalParadigm" val="MFG0220"/> <feat att="officiallyApproved" val="yes"/> <feat att="frequency" val="0.0"/></FormRepresentation></WordForm>
<WordForm><feat att="grammaticalGender" val="commonGender"/><feat att="definiteness" val="definite"/><feat att="grammaticalNumber" val="singular"/><feat att="case" val="unspecified"/>
<FormRepresentation> <feat att="writtenForm" val="curlingen"/><feat att="inflectionalParadigm" val="MFG0220"/> <feat att="officiallyApproved" val="yes"/> <feat att="frequency" val=".0179"/></FormRepresentation></WordForm>
<WordForm><feat att="grammaticalGender" val="commonGender"/><feat att="definiteness" val="definite"/><feat att="grammaticalNumber" val="singular"/><feat att="case" val="genitiveCase"/>
<FormRepresentation> <feat att="writtenForm" val="curlingens"/><feat att="inflectionalParadigm" val="MFG0220"/> <feat att="officiallyApproved" val="yes"/> <feat att="frequency" val="0.0"/></FormRepresentation></WordForm>
</LexicalEntry> 
<LexicalEntry><feat att="partOfSpeech" val="commonNoun"/> 
<feat att="id" val="GMU_CURSOR_1"/> 
<feat att="morphologicalUnitId" val="CURSOR"/> 
<feat att="originalSource" val="EDB-KORPUS"/> 
<feat att="independentWord" val="yes"/> 
<Lemma><FormRepresentation> <feat att="writtenForm" val="cursor"/> <feat att="officiallyApproved" val="yes"/> 
<feat att="joiningElement" val="nil"/> 
<feat att="joiningElementResult" val="cursor"/> 
</FormRepresentation> </Lemma> 
<WordForm><feat att="grammaticalGender" val="commonGender"/><feat att="definiteness" val="indefinite"/><feat att="grammaticalNumber" val="singular"/><feat att="case" val="unspecified"/>
<FormRepresentation> <feat att="writtenForm" val="cursor"/><feat att="inflectionalParadigm" val="MFG0015"/> <feat att="officiallyApproved" val="yes"/> <feat att="frequency" val=".0714"/></FormRepresentation></WordForm>
<WordForm><feat att="grammaticalGender" val="commonGender"/><feat att="definiteness" val="indefinite"/><feat att="grammaticalNumber" val="singular"/><feat att="case" val="genitiveCase"/>
<FormRepresentation> <feat att="writtenForm" val="cursors"/><feat att="inflectionalParadigm" val="MFG0015"/> <feat att="officiallyApproved" val="yes"/> <feat att="frequency" val="0.0"/></FormRepresentation></WordForm>
<WordForm><feat att="grammaticalGender" val="commonGender"/><feat att="definiteness" val="indefinite"/><feat att="grammaticalNumber" val="plural"/><feat att="case" val="unspecified"/>
<FormRepresentation> <feat att="writtenForm" val="cursore"/><feat att="inflectionalParadigm" val="MFG0015"/> <feat att="officiallyApproved" val="yes"/> <feat att="frequency" val="0.0"/></FormRepresentation></WordForm>
<WordForm><feat att="grammaticalGender" val="commonGender"/><feat att="definiteness" val="indefinite"/><feat att="grammaticalNumber" val="plural"/><feat att="case" val="genitiveCase"/>
<FormRepresentation> <feat att="writtenForm" val="cursores"/><feat att="inflectionalParadigm" val="MFG0015"/> <feat att="officiallyApproved" val="yes"/> <feat att="frequency" val="0.0"/></FormRepresentation></WordForm>
<WordForm><feat att="grammaticalGender" val="commonGender"/><feat att="definiteness" val="definite"/><feat att="grammaticalNumber" val="singular"/><feat att="case" val="unspecified"/>
<FormRepresentation> <feat att="writtenForm" val="cursoren"/><feat att="inflectionalParadigm" val="MFG0015"/> <feat att="officiallyApproved" val="yes"/> <feat att="frequency" val=".0714"/></FormRepresentation></WordForm>
<WordForm><feat att="grammaticalGender" val="commonGender"/><feat att="definiteness" val="definite"/><feat att="grammaticalNumber" val="singular"/><feat att="case" val="genitiveCase"/>
<FormRepresentation> <feat att="writtenForm" val="cursorens"/><feat att="inflectionalParadigm" val="MFG0015"/> <feat att="officiallyApproved" val="yes"/> <feat att="frequency" val="0.0"/></FormRepresentation></WordForm>
<WordForm><feat att="grammaticalGender" val="commonGender"/><feat att="definiteness" val="definite"/><feat att="grammaticalNumber" val="plural"/><feat att="case" val="unspecified"/>
<FormRepresentation> <feat att="writtenForm" val="cursorne"/><feat att="inflectionalParadigm" val="MFG0015"/> <feat att="officiallyApproved" val="yes"/> <feat att="frequency" val="0.0"/></FormRepresentation></WordForm>
<WordForm><feat att="grammaticalGender" val="commonGender"/><feat att="definiteness" val="definite"/><feat att="grammaticalNumber" val="plural"/><feat att="case" val="genitiveCase"/>
<FormRepresentation> <feat att="writtenForm" val="cursornes"/><feat att="inflectionalParadigm" val="MFG0015"/> <feat att="officiallyApproved" val="yes"/> <feat att="frequency" val="0.0"/></FormRepresentation></WordForm>
</LexicalEntry> 
<LexicalEntry><feat att="partOfSpeech" val="commonNoun"/> 
<feat att="id" val="GMU_CYAN_1"/> 
<feat att="morphologicalUnitId" val="CYAN"/> 
<feat att="originalSource" val="DDO"/> 
<feat att="independentWord" val="yes"/> 
<Lemma><FormRepresentation> <feat att="writtenForm" val="cyan"/> <feat att="officiallyApproved" val="yes"/> 
<feat att="joiningElement" val="nil"/> 
<feat att="joiningElementResult" val="cyan"/> 
</FormRepresentation> </Lemma> 
<WordForm><feat att="grammaticalGender" val="commonGender"/><feat att="definiteness" val="indefinite"/><feat att="grammaticalNumber" val="singular"/><feat att="case" val="unspecified"/>
<FormRepresentation> <feat att="writtenForm" val="cyan"/><feat att="inflectionalParadigm" val="MFG0220"/> <feat att="officiallyApproved" val="yes"/> <feat att="frequency" val=".0893"/></FormRepresentation></WordForm>
<WordForm><feat att="grammaticalGender" val="commonGender"/><feat att="definiteness" val="indefinite"/><feat att="grammaticalNumber" val="singular"/><feat att="case" val="genitiveCase"/>
<FormRepresentation> <feat att="writtenForm" val="cyans"/><feat att="inflectionalParadigm" val="MFG0220"/> <feat att="officiallyApproved" val="yes"/> <feat att="frequency" val="0.0"/></FormRepresentation></WordForm>
<WordForm><feat att="grammaticalGender" val="commonGender"/><feat att="definiteness" val="definite"/><feat att="grammaticalNumber" val="singular"/><feat att="case" val="unspecified"/>
<FormRepresentation> <feat att="writtenForm" val="cyanen"/><feat att="inflectionalParadigm" val="MFG0220"/> <feat att="officiallyApproved" val="yes"/> <feat att="frequency" val="0.0"/></FormRepresentation></WordForm>
<WordForm><feat att="grammaticalGender" val="commonGender"/><feat att="definiteness" val="definite"/><feat att="grammaticalNumber" val="singular"/><feat att="case" val="genitiveCase"/>
<FormRepresentation> <feat att="writtenForm" val="cyanens"/><feat att="inflectionalParadigm" val="MFG0220"/> <feat att="officiallyApproved" val="yes"/> <feat att="frequency" val="0.0"/></FormRepresentation></WordForm>
</LexicalEntry> 
<LexicalEntry><feat att="partOfSpeech" val="commonNoun"/> 
<feat att="id" val="GMU_CYANID_1"/> 
<feat att="morphologicalUnitId" val="CYANID"/> 
<feat att="originalSource" val="DDO"/> 
<feat att="independentWord" val="yes"/> 
<Lemma><FormRepresentation> <feat att="writtenForm" val="cyanid"/> <feat att="officiallyApproved" val="yes"/> 
<feat att="joiningElement" val="nil"/> 
<feat att="joiningElementResult" val="cyanid"/> 
</FormRepresentation> </Lemma> 
<WordForm><feat att="grammaticalGender" val="neuter"/><feat att="definiteness" val="indefinite"/><feat att="grammaticalNumber" val="singular"/><feat att="case" val="unspecified"/>
<FormRepresentation> <feat att="writtenForm" val="cyanid"/><feat att="inflectionalParadigm" val="MFG0044"/> <feat att="officiallyApproved" val="yes"/> <feat att="frequency" val=".4464"/></FormRepresentation></WordForm>
<WordForm><feat att="grammaticalGender" val="neuter"/><feat att="definiteness" val="indefinite"/><feat att="grammaticalNumber" val="singular"/><feat att="case" val="genitiveCase"/>
<FormRepresentation> <feat att="writtenForm" val="cyanids"/><feat att="inflectionalParadigm" val="MFG0044"/> <feat att="officiallyApproved" val="yes"/> <feat att="frequency" val="0.0"/></FormRepresentation></WordForm>
<WordForm><feat att="grammaticalGender" val="neuter"/><feat att="definiteness" val="indefinite"/><feat att="grammaticalNumber" val="plural"/><feat att="case" val="unspecified"/>
<FormRepresentation> <feat att="writtenForm" val="cyanider"/><feat att="inflectionalParadigm" val="MFG0044"/> <feat att="officiallyApproved" val="yes"/> <feat att="frequency" val=".0536"/></FormRepresentation></WordForm>
<WordForm><feat att="grammaticalGender" val="neuter"/><feat att="definiteness" val="indefinite"/><feat att="grammaticalNumber" val="plural"/><feat att="case" val="genitiveCase"/>
<FormRepresentation> <feat att="writtenForm" val="cyaniders"/><feat att="inflectionalParadigm" val="MFG0044"/> <feat att="officiallyApproved" val="yes"/> <feat att="frequency" val="0.0"/></FormRepresentation></WordForm>
<WordForm><feat att="grammaticalGender" val="neuter"/><feat att="definiteness" val="definite"/><feat att="grammaticalNumber" val="singular"/><feat att="case" val="unspecified"/>
<FormRepresentation> <feat att="writtenForm" val="cyanidet"/><feat att="inflectionalParadigm" val="MFG0044"/> <feat att="officiallyApproved" val="yes"/> <feat att="frequency" val="0.0"/></FormRepresentation></WordForm>
<WordForm><feat att="grammaticalGender" val="neuter"/><feat att="definiteness" val="definite"/><feat att="grammaticalNumber" val="singular"/><feat att="case" val="genitiveCase"/>
<FormRepresentation> <feat att="writtenForm" val="cyanidets"/><feat att="inflectionalParadigm" val="MFG0044"/> <feat att="officiallyApproved" val="yes"/> <feat att="frequency" val="0.0"/></FormRepresentation></WordForm>
<WordForm><feat att="grammaticalGender" val="neuter"/><feat att="definiteness" val="definite"/><feat att="grammaticalNumber" val="plural"/><feat att="case" val="unspecified"/>
<FormRepresentation> <feat att="writtenForm" val="cyaniderne"/><feat att="inflectionalParadigm" val="MFG0044"/> <feat att="officiallyApproved" val="yes"/> <feat att="frequency" val="0.0"/></FormRepresentation></WordForm>
<WordForm><feat att="grammaticalGender" val="neuter"/><feat att="definiteness" val="definite"/><feat att="grammaticalNumber" val="plural"/><feat att="case" val="genitiveCase"/>
<FormRepresentation> <feat att="writtenForm" val="cyanidernes"/><feat att="inflectionalParadigm" val="MFG0044"/> <feat att="officiallyApproved" val="yes"/> <feat att="frequency" val="0.0"/></FormRepresentation></WordForm>
</LexicalEntry> 
<LexicalEntry><feat att="partOfSpeech" val="commonNoun"/> 
<feat att="id" val="GMU_CYANOCOBALAMIN_1"/> 
<feat att="morphologicalUnitId" val="CYANOCOBALAMIN"/> 
<feat att="originalSource" val="ONTOQUERY"/> 
<feat att="independentWord" val="yes"/> 
<Lemma><FormRepresentation> <feat att="writtenForm" val="cyanocobalamin"/> <feat att="officiallyApproved" val="yes"/> 
<feat att="joiningElement" val="Not analyzed"/> 
</FormRepresentation> </Lemma> 
<WordForm><feat att="grammaticalGender" val="commonGender"/><feat att="definiteness" val="indefinite"/><feat att="grammaticalNumber" val="singular"/><feat att="case" val="unspecified"/>
<FormRepresentation> <feat att="writtenForm" val="cyanocobalamin"/><feat att="inflectionalParadigm" val="MFG0226"/> <feat att="officiallyApproved" val="yes"/> <feat att="frequency" val="0.0"/></FormRepresentation></WordForm>
<WordForm><feat att="grammaticalGender" val="commonGender"/><feat att="definiteness" val="indefinite"/><feat att="grammaticalNumber" val="singular"/><feat att="case" val="genitiveCase"/>
<FormRepresentation> <feat att="writtenForm" val="cyanocobalamins"/><feat att="inflectionalParadigm" val="MFG0226"/> <feat att="officiallyApproved" val="yes"/> <feat att="frequency" val="0.0"/></FormRepresentation></WordForm>
</LexicalEntry> 
<LexicalEntry><feat att="partOfSpeech" val="commonNoun"/> 
<feat att="id" val="GMU_CYBER-TERRORIST_1"/> 
<feat att="morphologicalUnitId" val="CYBER-TERRORIST"/> 
<feat att="originalSource" val="EDB-KORPUS"/> 
<feat att="independentWord" val="yes"/> 
<feat att="decomposition" val="cyber+-+terrorist"/> 
<Lemma><FormRepresentation> <feat att="writtenForm" val="cyber-terrorist"/> <feat att="officiallyApproved" val="yes"/> 
<feat att="joiningElement" val="Not analyzed"/> 
</FormRepresentation> </Lemma> 
<WordForm><feat att="grammaticalGender" val="commonGender"/><feat att="definiteness" val="indefinite"/><feat att="grammaticalNumber" val="singular"/><feat att="case" val="unspecified"/>
<FormRepresentation> <feat att="writtenForm" val="cyber-terrorist"/><feat att="inflectionalParadigm" val="MFG0016"/> <feat att="officiallyApproved" val="yes"/> <feat att="frequency" val="0.0"/></FormRepresentation></WordForm>
<WordForm><feat att="grammaticalGender" val="commonGender"/><feat att="definiteness" val="indefinite"/><feat att="grammaticalNumber" val="singular"/><feat att="case" val="genitiveCase"/>
<FormRepresentation> <feat att="writtenForm" val="cyber-terrorists"/><feat att="inflectionalParadigm" val="MFG0016"/> <feat att="officiallyApproved" val="yes"/> <feat att="frequency" val="0.0"/></FormRepresentation></WordForm>
<WordForm><feat att="grammaticalGender" val="commonGender"/><feat att="definiteness" val="indefinite"/><feat att="grammaticalNumber" val="plural"/><feat att="case" val="unspecified"/>
<FormRepresentation> <feat att="writtenForm" val="cyber-terrorister"/><feat att="inflectionalParadigm" val="MFG0016"/> <feat att="officiallyApproved" val="yes"/> <feat att="frequency" val="0.0"/></FormRepresentation></WordForm>
<WordForm><feat att="grammaticalGender" val="commonGender"/><feat att="definiteness" val="indefinite"/><feat att="grammaticalNumber" val="plural"/><feat att="case" val="genitiveCase"/>
<FormRepresentation> <feat att="writtenForm" val="cyber-terroristers"/><feat att="inflectionalParadigm" val="MFG0016"/> <feat att="officiallyApproved" val="yes"/> <feat att="frequency" val="0.0"/></FormRepresentation></WordForm>
<WordForm><feat att="grammaticalGender" val="commonGender"/><feat att="definiteness" val="definite"/><feat att="grammaticalNumber" val="singular"/><feat att="case" val="unspecified"/>
<FormRepresentation> <feat att="writtenForm" val="cyber-terroristen"/><feat att="inflectionalParadigm" val="MFG0016"/> <feat att="officiallyApproved" val="yes"/> <feat att="frequency" val="0.0"/></FormRepresentation></WordForm>
<WordForm><feat att="grammaticalGender" val="commonGender"/><feat att="definiteness" val="definite"/><feat att="grammaticalNumber" val="singular"/><feat att="case" val="genitiveCase"/>
<FormRepresentation> <feat att="writtenForm" val="cyber-terroristens"/><feat att="inflectionalParadigm" val="MFG0016"/> <feat att="officiallyApproved" val="yes"/> <feat att="frequency" val="0.0"/></FormRepresentation></WordForm>
<WordForm><feat att="grammaticalGender" val="commonGender"/><feat att="definiteness" val="definite"/><feat att="grammaticalNumber" val="plural"/><feat att="case" val="unspecified"/>
<FormRepresentation> <feat att="writtenForm" val="cyber-terroristerne"/><feat att="inflectionalParadigm" val="MFG0016"/> <feat att="officiallyApproved" val="yes"/> <feat att="frequency" val="0.0"/></FormRepresentation></WordForm>
<WordForm><feat att="grammaticalGender" val="commonGender"/><feat att="definiteness" val="definite"/><feat att="grammaticalNumber" val="plural"/><feat att="case" val="genitiveCase"/>
<FormRepresentation> <feat att="writtenForm" val="cyber-terroristernes"/><feat att="inflectionalParadigm" val="MFG0016"/> <feat att="officiallyApproved" val="yes"/> <feat att="frequency" val="0.0"/></FormRepresentation></WordForm>
</LexicalEntry> 
<LexicalEntry><feat att="partOfSpeech" val="commonNoun"/> 
<feat att="id" val="GMU_CYBERSPACE_1"/> 
<feat att="morphologicalUnitId" val="CYBERSPACE"/> 
<feat att="originalSource" val="EDB-KORPUS"/> 
<feat att="independentWord" val="yes"/> 
<feat att="decomposition" val="cyber+space"/> 
<Lemma><FormRepresentation> <feat att="writtenForm" val="cyberspace"/> <feat att="officiallyApproved" val="yes"/> 
<feat att="joiningElement" val="Not analyzed"/> 
</FormRepresentation> </Lemma> 
<WordForm><feat att="grammaticalGender" val="neuter"/><feat att="definiteness" val="indefinite"/><feat att="grammaticalNumber" val="singular"/><feat att="case" val="unspecified"/>
<FormRepresentation> <feat att="writtenForm" val="cyberspace"/><feat att="inflectionalParadigm" val="MFG0221"/> <feat att="officiallyApproved" val="yes"/> <feat att="frequency" val="2.1607"/></FormRepresentation></WordForm>
<WordForm><feat att="grammaticalGender" val="neuter"/><feat att="definiteness" val="indefinite"/><feat att="grammaticalNumber" val="singular"/><feat att="case" val="genitiveCase"/>
<FormRepresentation> <feat att="writtenForm" val="cyberspaces"/><feat att="inflectionalParadigm" val="MFG0221"/> <feat att="officiallyApproved" val="yes"/> <feat att="frequency" val="0.0"/></FormRepresentation></WordForm>
<WordForm><feat att="grammaticalGender" val="neuter"/><feat att="definiteness" val="definite"/><feat att="grammaticalNumber" val="singular"/><feat att="case" val="unspecified"/>
<FormRepresentation> <feat att="writtenForm" val="cyberspaceet"/><feat att="inflectionalParadigm" val="MFG0221"/> <feat att="officiallyApproved" val="yes"/> <feat att="frequency" val="0.0"/></FormRepresentation></WordForm>
<WordForm><feat att="grammaticalGender" val="neuter"/><feat att="definiteness" val="definite"/><feat att="grammaticalNumber" val="singular"/><feat att="case" val="genitiveCase"/>
<FormRepresentation> <feat att="writtenForm" val="cyberspaceets"/><feat att="inflectionalParadigm" val="MFG0221"/> <feat att="officiallyApproved" val="yes"/> <feat att="frequency" val="0.0"/></FormRepresentation></WordForm>
</LexicalEntry> 
<LexicalEntry><feat att="partOfSpeech" val="commonNoun"/> 
<feat att="id" val="GMU_CYKEL_1"/> 
<feat att="morphologicalUnitId" val="CYKEL"/> 
<feat att="originalSource" val="DDO"/> 
<feat att="independentWord" val="yes"/> 
<Lemma><FormRepresentation> <feat att="writtenForm" val="cykel"/> <feat att="officiallyApproved" val="yes"/> 
<feat att="joiningElement" val="nil"/> 
<feat att="joiningElementResult" val="cykel"/> 
</FormRepresentation> </Lemma> 
<WordForm><feat att="grammaticalGender" val="commonGender"/><feat att="definiteness" val="indefinite"/><feat att="grammaticalNumber" val="singular"/><feat att="case" val="unspecified"/>
<FormRepresentation> <feat att="writtenForm" val="cykel"/><feat att="inflectionalParadigm" val="MFG0026,MFG0104"/> <feat att="officiallyApproved" val="yes"/> <feat att="frequency" val="23.875"/></FormRepresentation></WordForm>
<WordForm><feat att="grammaticalGender" val="commonGender"/><feat att="definiteness" val="indefinite"/><feat att="grammaticalNumber" val="singular"/><feat att="case" val="genitiveCase"/>
<FormRepresentation> <feat att="writtenForm" val="cykels"/><feat att="inflectionalParadigm" val="MFG0026,MFG0104"/> <feat att="officiallyApproved" val="yes"/> <feat att="frequency" val=".1607"/></FormRepresentation></WordForm>
<WordForm><feat att="grammaticalGender" val="commonGender"/><feat att="definiteness" val="indefinite"/><feat att="grammaticalNumber" val="plural"/><feat att="case" val="unspecified"/>
<FormRepresentation> <feat att="writtenForm" val="cykler"/><feat att="inflectionalParadigm" val="MFG0026,MFG0104"/> <feat att="officiallyApproved" val="yes"/> <feat att="frequency" val="14.8036"/></FormRepresentation></WordForm>
<WordForm><feat att="grammaticalGender" val="commonGender"/><feat att="definiteness" val="indefinite"/><feat att="grammaticalNumber" val="plural"/><feat att="case" val="genitiveCase"/>
<FormRepresentation> <feat att="writtenForm" val="cyklers"/><feat att="inflectionalParadigm" val="MFG0026,MFG0104"/> <feat att="officiallyApproved" val="yes"/> <feat att="frequency" val=".1071"/></FormRepresentation></WordForm>
<WordForm><feat att="grammaticalGender" val="commonGender"/><feat att="definiteness" val="definite"/><feat att="grammaticalNumber" val="singular"/><feat att="case" val="unspecified"/>
<FormRepresentation> <feat att="writtenForm" val="cyklen"/><feat att="inflectionalParadigm" val="MFG0104"/> <feat att="officiallyApproved" val="yes"/> <feat att="frequency" val="15.5"/></FormRepresentation><FormRepresentation> <feat att="writtenForm" val="cykelen"/><feat att="inflectionalParadigm" val="MFG0026"/> <feat att="officiallyApproved" val="yes"/> <feat att="frequency" val="0.0"/></FormRepresentation></WordForm>
<WordForm><feat att="grammaticalGender" val="commonGender"/><feat att="definiteness" val="definite"/><feat att="grammaticalNumber" val="singular"/><feat att="case" val="genitiveCase"/>
<FormRepresentation> <feat att="writtenForm" val="cyklens"/><feat att="inflectionalParadigm" val="MFG0104"/> <feat att="officiallyApproved" val="yes"/> <feat att="frequency" val=".5"/></FormRepresentation><FormRepresentation> <feat att="writtenForm" val="cykelens"/><feat att="inflectionalParadigm" val="MFG0026"/> <feat att="officiallyApproved" val="yes"/> <feat att="frequency" val=".0357"/></FormRepresentation></WordForm>
<WordForm><feat att="grammaticalGender" val="commonGender"/><feat att="definiteness" val="definite"/><feat att="grammaticalNumber" val="plural"/><feat att="case" val="unspecified"/>
<FormRepresentation> <feat att="writtenForm" val="cyklerne"/><feat att="inflectionalParadigm" val="MFG0026,MFG0104"/> <feat att="officiallyApproved" val="yes"/> <feat att="frequency" val="2.5893"/></FormRepresentation></WordForm>
<WordForm><feat att="grammaticalGender" val="commonGender"/><feat att="definiteness" val="definite"/><feat att="grammaticalNumber" val="plural"/><feat att="case" val="genitiveCase"/>
<FormRepresentation> <feat att="writtenForm" val="cyklernes"/><feat att="inflectionalParadigm" val="MFG0026,MFG0104"/> <feat att="officiallyApproved" val="yes"/> <feat att="frequency" val=".1964"/></FormRepresentation></WordForm>
</LexicalEntry> 
<LexicalEntry><feat att="partOfSpeech" val="commonNoun"/> 
<feat att="id" val="GMU_CYKELBANE_1"/> 
<feat att="morphologicalUnitId" val="CYKELBANE"/> 
<feat att="originalSource" val="DDO"/> 
<feat att="independentWord" val="yes"/> 
<feat att="decomposition" val="cykel+bane"/> 
<Lemma><FormRepresentation> <feat att="writtenForm" val="cykelbane"/> <feat att="officiallyApproved" val="yes"/> 
<feat att="joiningElement" val="Not analyzed"/> 
</FormRepresentation> </Lemma> 
<WordForm><feat att="grammaticalGender" val="commonGender"/><feat att="definiteness" val="indefinite"/><feat att="grammaticalNumber" val="singular"/><feat att="case" val="unspecified"/>
<FormRepresentation> <feat att="writtenForm" val="cykelbane"/><feat att="inflectionalParadigm" val="MFG0076"/> <feat att="officiallyApproved" val="yes"/> <feat att="frequency" val=".4464"/></FormRepresentation></WordForm>
<WordForm><feat att="grammaticalGender" val="commonGender"/><feat att="definiteness" val="indefinite"/><feat att="grammaticalNumber" val="singular"/><feat att="case" val="genitiveCase"/>
<FormRepresentation> <feat att="writtenForm" val="cykelbanes"/><feat att="inflectionalParadigm" val="MFG0076"/> <feat att="officiallyApproved" val="yes"/> <feat att="frequency" val="0.0"/></FormRepresentation></WordForm>
<WordForm><feat att="grammaticalGender" val="commonGender"/><feat att="definiteness" val="indefinite"/><feat att="grammaticalNumber" val="plural"/><feat att="case" val="unspecified"/>
<FormRepresentation> <feat att="writtenForm" val="cykelbaner"/><feat att="inflectionalParadigm" val="MFG0076"/> <feat att="officiallyApproved" val="yes"/> <feat att="frequency" val=".0536"/></FormRepresentation></WordForm>
<WordForm><feat att="grammaticalGender" val="commonGender"/><feat att="definiteness" val="indefinite"/><feat att="grammaticalNumber" val="plural"/><feat att="case" val="genitiveCase"/>
<FormRepresentation> <feat att="writtenForm" val="cykelbaners"/><feat att="inflectionalParadigm" val="MFG0076"/> <feat att="officiallyApproved" val="yes"/> <feat att="frequency" val="0.0"/></FormRepresentation></WordForm>
<WordForm><feat att="grammaticalGender" val="commonGender"/><feat att="definiteness" val="definite"/><feat att="grammaticalNumber" val="singular"/><feat att="case" val="unspecified"/>
<FormRepresentation> <feat att="writtenForm" val="cykelbanen"/><feat att="inflectionalParadigm" val="MFG0076"/> <feat att="officiallyApproved" val="yes"/> <feat att="frequency" val=".2679"/></FormRepresentation></WordForm>
<WordForm><feat att="grammaticalGender" val="commonGender"/><feat att="definiteness" val="definite"/><feat att="grammaticalNumber" val="singular"/><feat att="case" val="genitiveCase"/>
<FormRepresentation> <feat att="writtenForm" val="cykelbanens"/><feat att="inflectionalParadigm" val="MFG0076"/> <feat att="officiallyApproved" val="yes"/> <feat att="frequency" val="0.0"/></FormRepresentation></WordForm>
<WordForm><feat att="grammaticalGender" val="commonGender"/><feat att="definiteness" val="definite"/><feat att="grammaticalNumber" val="plural"/><feat att="case" val="unspecified"/>
<FormRepresentation> <feat att="writtenForm" val="cykelbanerne"/><feat att="inflectionalParadigm" val="MFG0076"/> <feat att="officiallyApproved" val="yes"/> <feat att="frequency" val="0.0"/></FormRepresentation></WordForm>
<WordForm><feat att="grammaticalGender" val="commonGender"/><feat att="definiteness" val="definite"/><feat att="grammaticalNumber" val="plural"/><feat att="case" val="genitiveCase"/>
<FormRepresentation> <feat att="writtenForm" val="cykelbanernes"/><feat att="inflectionalParadigm" val="MFG0076"/> <feat att="officiallyApproved" val="yes"/> <feat att="frequency" val=".0179"/></FormRepresentation></WordForm>
</LexicalEntry> 
<LexicalEntry><feat att="partOfSpeech" val="commonNoun"/> 
<feat att="id" val="GMU_CYKELHANDLER_1"/> 
<feat att="morphologicalUnitId" val="CYKELHANDLER"/> 
<feat att="originalSource" val="PAROLE"/> 
<feat att="independentWord" val="yes"/> 
<feat att="decomposition" val="cykel+handler"/> 
<Lemma><FormRepresentation> <feat att="writtenForm" val="cykelhandler"/> <feat att="officiallyApproved" val="yes"/> 
<feat att="joiningElement" val="Not analyzed"/> 
</FormRepresentation> </Lemma> 
<WordForm><feat att="grammaticalGender" val="commonGender"/><feat att="definiteness" val="indefinite"/><feat att="grammaticalNumber" val="singular"/><feat att="case" val="unspecified"/>
<FormRepresentation> <feat att="writtenForm" val="cykelhandler"/><feat att="inflectionalParadigm" val="MFG0015"/> <feat att="officiallyApproved" val="yes"/> <feat att="frequency" val=".3393"/></FormRepresentation></WordForm>
<WordForm><feat att="grammaticalGender" val="commonGender"/><feat att="definiteness" val="indefinite"/><feat att="grammaticalNumber" val="singular"/><feat att="case" val="genitiveCase"/>
<FormRepresentation> <feat att="writtenForm" val="cykelhandlers"/><feat att="inflectionalParadigm" val="MFG0015"/> <feat att="officiallyApproved" val="yes"/> <feat att="frequency" val="0.0"/></FormRepresentation></WordForm>
<WordForm><feat att="grammaticalGender" val="commonGender"/><feat att="definiteness" val="indefinite"/><feat att="grammaticalNumber" val="plural"/><feat att="case" val="unspecified"/>
<FormRepresentation> <feat att="writtenForm" val="cykelhandlere"/><feat att="inflectionalParadigm" val="MFG0015"/> <feat att="officiallyApproved" val="yes"/> <feat att="frequency" val=".1786"/></FormRepresentation></WordForm>
<WordForm><feat att="grammaticalGender" val="commonGender"/><feat att="definiteness" val="indefinite"/><feat att="grammaticalNumber" val="plural"/><feat att="case" val="genitiveCase"/>
<FormRepresentation> <feat att="writtenForm" val="cykelhandleres"/><feat att="inflectionalParadigm" val="MFG0015"/> <feat att="officiallyApproved" val="yes"/> <feat att="frequency" val="0.0"/></FormRepresentation></WordForm>
<WordForm><feat att="grammaticalGender" val="commonGender"/><feat att="definiteness" val="definite"/><feat att="grammaticalNumber" val="singular"/><feat att="case" val="unspecified"/>
<FormRepresentation> <feat att="writtenForm" val="cykelhandleren"/><feat att="inflectionalParadigm" val="MFG0015"/> <feat att="officiallyApproved" val="yes"/> <feat att="frequency" val=".9643"/></FormRepresentation></WordForm>
<WordForm><feat att="grammaticalGender" val="commonGender"/><feat att="definiteness" val="definite"/><feat att="grammaticalNumber" val="singular"/><feat att="case" val="genitiveCase"/>
<FormRepresentation> <feat att="writtenForm" val="cykelhandlerens"/><feat att="inflectionalParadigm" val="MFG0015"/> <feat att="officiallyApproved" val="yes"/> <feat att="frequency" val=".0357"/></FormRepresentation></WordForm>
<WordForm><feat att="grammaticalGender" val="commonGender"/><feat att="definiteness" val="definite"/><feat att="grammaticalNumber" val="plural"/><feat att="case" val="unspecified"/>
<FormRepresentation> <feat att="writtenForm" val="cykelhandlerne"/><feat att="inflectionalParadigm" val="MFG0015"/> <feat att="officiallyApproved" val="yes"/> <feat att="frequency" val=".0357"/></FormRepresentation></WordForm>
<WordForm><feat att="grammaticalGender" val="commonGender"/><feat att="definiteness" val="definite"/><feat att="grammaticalNumber" val="plural"/><feat att="case" val="genitiveCase"/>
<FormRepresentation> <feat att="writtenForm" val="cykelhandlernes"/><feat att="inflectionalParadigm" val="MFG0015"/> <feat att="officiallyApproved" val="yes"/> <feat att="frequency" val=".0893"/></FormRepresentation></WordForm>
</LexicalEntry> 
<LexicalEntry><feat att="partOfSpeech" val="commonNoun"/> 
<feat att="id" val="GMU_CYKELKLUB_1"/> 
<feat att="morphologicalUnitId" val="CYKELKLUB"/> 
<feat att="originalSource" val="DDO"/> 
<feat att="independentWord" val="yes"/> 
<feat att="decomposition" val="cykel+klub"/> 
<Lemma><FormRepresentation> <feat att="writtenForm" val="cykelklub"/> <feat att="officiallyApproved" val="yes"/> 
<feat att="joiningElement" val="Not analyzed"/> 
</FormRepresentation> </Lemma> 
<WordForm><feat att="grammaticalGender" val="commonGender"/><feat att="definiteness" val="indefinite"/><feat att="grammaticalNumber" val="singular"/><feat att="case" val="unspecified"/>
<FormRepresentation> <feat att="writtenForm" val="cykelklub"/><feat att="inflectionalParadigm" val="MFG0004"/> <feat att="officiallyApproved" val="yes"/> <feat att="frequency" val=".1607"/></FormRepresentation></WordForm>
<WordForm><feat att="grammaticalGender" val="commonGender"/><feat att="definiteness" val="indefinite"/><feat att="grammaticalNumber" val="singular"/><feat att="case" val="genitiveCase"/>
<FormRepresentation> <feat att="writtenForm" val="cykelklubs"/><feat att="inflectionalParadigm" val="MFG0004"/> <feat att="officiallyApproved" val="yes"/> <feat att="frequency" val="0.0"/></FormRepresentation></WordForm>
<WordForm><feat att="grammaticalGender" val="commonGender"/><feat att="definiteness" val="indefinite"/><feat att="grammaticalNumber" val="plural"/><feat att="case" val="unspecified"/>
<FormRepresentation> <feat att="writtenForm" val="cykelklubber"/><feat att="inflectionalParadigm" val="MFG0004"/> <feat att="officiallyApproved" val="yes"/> <feat att="frequency" val=".0357"/></FormRepresentation></WordForm>
<WordForm><feat att="grammaticalGender" val="commonGender"/><feat att="definiteness" val="indefinite"/><feat att="grammaticalNumber" val="plural"/><feat att="case" val="genitiveCase"/>
<FormRepresentation> <feat att="writtenForm" val="cykelklubbers"/><feat att="inflectionalParadigm" val="MFG0004"/> <feat att="officiallyApproved" val="yes"/> <feat att="frequency" val="0.0"/></FormRepresentation></WordForm>
<WordForm><feat att="grammaticalGender" val="commonGender"/><feat att="definiteness" val="definite"/><feat att="grammaticalNumber" val="singular"/><feat att="case" val="unspecified"/>
<FormRepresentation> <feat att="writtenForm" val="cykelklubben"/><feat att="inflectionalParadigm" val="MFG0004"/> <feat att="officiallyApproved" val="yes"/> <feat att="frequency" val=".0714"/></FormRepresentation></WordForm>
<WordForm><feat att="grammaticalGender" val="commonGender"/><feat att="definiteness" val="definite"/><feat att="grammaticalNumber" val="singular"/><feat att="case" val="genitiveCase"/>
<FormRepresentation> <feat att="writtenForm" val="cykelklubbens"/><feat att="inflectionalParadigm" val="MFG0004"/> <feat att="officiallyApproved" val="yes"/> <feat att="frequency" val=".0357"/></FormRepresentation></WordForm>
<WordForm><feat att="grammaticalGender" val="commonGender"/><feat att="definiteness" val="definite"/><feat att="grammaticalNumber" val="plural"/><feat att="case" val="unspecified"/>
<FormRepresentation> <feat att="writtenForm" val="cykelklubberne"/><feat att="inflectionalParadigm" val="MFG0004"/> <feat att="officiallyApproved" val="yes"/> <feat att="frequency" val=".0357"/></FormRepresentation></WordForm>
<WordForm><feat att="grammaticalGender" val="commonGender"/><feat att="definiteness" val="definite"/><feat att="grammaticalNumber" val="plural"/><feat att="case" val="genitiveCase"/>
<FormRepresentation> <feat att="writtenForm" val="cykelklubbernes"/><feat att="inflectionalParadigm" val="MFG0004"/> <feat att="officiallyApproved" val="yes"/> <feat att="frequency" val="0.0"/></FormRepresentation></WordForm>
</LexicalEntry> 
<LexicalEntry><feat att="partOfSpeech" val="commonNoun"/> 
<feat att="id" val="GMU_CYKELKÆDE_1"/> 
<feat att="morphologicalUnitId" val="CYKELKÆDE"/> 
<feat att="originalSource" val="DDO"/> 
<feat att="independentWord" val="yes"/> 
<feat att="decomposition" val="cykel+kæde"/> 
<Lemma><FormRepresentation> <feat att="writtenForm" val="cykelkæde"/> <feat att="officiallyApproved" val="yes"/> 
<feat att="joiningElement" val="Not analyzed"/> 
</FormRepresentation> </Lemma> 
<WordForm><feat att="grammaticalGender" val="commonGender"/><feat att="definiteness" val="indefinite"/><feat att="grammaticalNumber" val="singular"/><feat att="case" val="unspecified"/>
<FormRepresentation> <feat att="writtenForm" val="cykelkæde"/><feat att="inflectionalParadigm" val="MFG0076"/> <feat att="officiallyApproved" val="yes"/> <feat att="frequency" val=".1607"/></FormRepresentation></WordForm>
<WordForm><feat att="grammaticalGender" val="commonGender"/><feat att="definiteness" val="indefinite"/><feat att="grammaticalNumber" val="singular"/><feat att="case" val="genitiveCase"/>
<FormRepresentation> <feat att="writtenForm" val="cykelkædes"/><feat att="inflectionalParadigm" val="MFG0076"/> <feat att="officiallyApproved" val="yes"/> <feat att="frequency" val="0.0"/></FormRepresentation></WordForm>
<WordForm><feat att="grammaticalGender" val="commonGender"/><feat att="definiteness" val="indefinite"/><feat att="grammaticalNumber" val="plural"/><feat att="case" val="unspecified"/>
<FormRepresentation> <feat att="writtenForm" val="cykelkæder"/><feat att="inflectionalParadigm" val="MFG0076"/> <feat att="officiallyApproved" val="yes"/> <feat att="frequency" val=".0714"/></FormRepresentation></WordForm>
<WordForm><feat att="grammaticalGender" val="commonGender"/><feat att="definiteness" val="indefinite"/><feat att="grammaticalNumber" val="plural"/><feat att="case" val="genitiveCase"/>
<FormRepresentation> <feat att="writtenForm" val="cykelkæders"/><feat att="inflectionalParadigm" val="MFG0076"/> <feat att="officiallyApproved" val="yes"/> <feat att="frequency" val="0.0"/></FormRepresentation></WordForm>
<WordForm><feat att="grammaticalGender" val="commonGender"/><feat att="definiteness" val="definite"/><feat att="grammaticalNumber" val="singular"/><feat att="case" val="unspecified"/>
<FormRepresentation> <feat att="writtenForm" val="cykelkæden"/><feat att="inflectionalParadigm" val="MFG0076"/> <feat att="officiallyApproved" val="yes"/> <feat att="frequency" val="0.0"/></FormRepresentation></WordForm>
<WordForm><feat att="grammaticalGender" val="commonGender"/><feat att="definiteness" val="definite"/><feat att="grammaticalNumber" val="singular"/><feat att="case" val="genitiveCase"/>
<FormRepresentation> <feat att="writtenForm" val="cykelkædens"/><feat att="inflectionalParadigm" val="MFG0076"/> <feat att="officiallyApproved" val="yes"/> <feat att="frequency" val="0.0"/></FormRepresentation></WordForm>
<WordForm><feat att="grammaticalGender" val="commonGender"/><feat att="definiteness" val="definite"/><feat att="grammaticalNumber" val="plural"/><feat att="case" val="unspecified"/>
<FormRepresentation> <feat att="writtenForm" val="cykelkæderne"/><feat att="inflectionalParadigm" val="MFG0076"/> <feat att="officiallyApproved" val="yes"/> <feat att="frequency" val=".0179"/></FormRepresentation></WordForm>
<WordForm><feat att="grammaticalGender" val="commonGender"/><feat att="definiteness" val="definite"/><feat att="grammaticalNumber" val="plural"/><feat att="case" val="genitiveCase"/>
<FormRepresentation> <feat att="writtenForm" val="cykelkædernes"/><feat att="inflectionalParadigm" val="MFG0076"/> <feat att="officiallyApproved" val="yes"/> <feat att="frequency" val="0.0"/></FormRepresentation></WordForm>
</LexicalEntry> 
<LexicalEntry><feat att="partOfSpeech" val="commonNoun"/> 
<feat att="id" val="GMU_CYKELLØB_1"/> 
<feat att="morphologicalUnitId" val="CYKELLØB"/> 
<feat att="originalSource" val="PAROLE"/> 
<feat att="independentWord" val="yes"/> 
<feat att="decomposition" val="cykel+løb"/> 
<Lemma><FormRepresentation> <feat att="writtenForm" val="cykelløb"/> <feat att="officiallyApproved" val="yes"/> 
<feat att="joiningElement" val="Not analyzed"/> 
</FormRepresentation> </Lemma> 
<WordForm><feat att="grammaticalGender" val="neuter"/><feat att="definiteness" val="indefinite"/><feat att="grammaticalNumber" val="singular"/><feat att="case" val="unspecified"/>
<FormRepresentation> <feat att="writtenForm" val="cykelløb"/><feat att="inflectionalParadigm" val="MFG0040"/> <feat att="officiallyApproved" val="yes"/> <feat att="frequency" val="4.7857"/></FormRepresentation></WordForm>
<WordForm><feat att="grammaticalGender" val="neuter"/><feat att="definiteness" val="indefinite"/><feat att="grammaticalNumber" val="singular"/><feat att="case" val="genitiveCase"/>
<FormRepresentation> <feat att="writtenForm" val="cykelløbs"/><feat att="inflectionalParadigm" val="MFG0040"/> <feat att="officiallyApproved" val="yes"/> <feat att="frequency" val=".0179"/></FormRepresentation></WordForm>
<WordForm><feat att="grammaticalGender" val="neuter"/><feat att="definiteness" val="indefinite"/><feat att="grammaticalNumber" val="plural"/><feat att="case" val="unspecified"/>
<FormRepresentation> <feat att="writtenForm" val="cykelløb"/><feat att="inflectionalParadigm" val="MFG0040"/> <feat att="officiallyApproved" val="yes"/> <feat att="frequency" val="4.7857"/></FormRepresentation></WordForm>
<WordForm><feat att="grammaticalGender" val="neuter"/><feat att="definiteness" val="indefinite"/><feat att="grammaticalNumber" val="plural"/><feat att="case" val="genitiveCase"/>
<FormRepresentation> <feat att="writtenForm" val="cykelløbs"/><feat att="inflectionalParadigm" val="MFG0040"/> <feat att="officiallyApproved" val="yes"/> <feat att="frequency" val=".0179"/></FormRepresentation></WordForm>
<WordForm><feat att="grammaticalGender" val="neuter"/><feat att="definiteness" val="definite"/><feat att="grammaticalNumber" val="singular"/><feat att="case" val="unspecified"/>
<FormRepresentation> <feat att="writtenForm" val="cykelløbet"/><feat att="inflectionalParadigm" val="MFG0040"/> <feat att="officiallyApproved" val="yes"/> <feat att="frequency" val="1.6786"/></FormRepresentation></WordForm>
<WordForm><feat att="grammaticalGender" val="neuter"/><feat att="definiteness" val="definite"/><feat att="grammaticalNumber" val="singular"/><feat att="case" val="genitiveCase"/>
<FormRepresentation> <feat att="writtenForm" val="cykelløbets"/><feat att="inflectionalParadigm" val="MFG0040"/> <feat att="officiallyApproved" val="yes"/> <feat att="frequency" val="0.0"/></FormRepresentation></WordForm>
<WordForm><feat att="grammaticalGender" val="neuter"/><feat att="definiteness" val="definite"/><feat att="grammaticalNumber" val="plural"/><feat att="case" val="unspecified"/>
<FormRepresentation> <feat att="writtenForm" val="cykelløbene"/><feat att="inflectionalParadigm" val="MFG0040"/> <feat att="officiallyApproved" val="yes"/> <feat att="frequency" val=".0179"/></FormRepresentation></WordForm>
<WordForm><feat att="grammaticalGender" val="neuter"/><feat att="definiteness" val="definite"/><feat att="grammaticalNumber" val="plural"/><feat att="case" val="genitiveCase"/>
<FormRepresentation> <feat att="writtenForm" val="cykelløbenes"/><feat att="inflectionalParadigm" val="MFG0040"/> <feat att="officiallyApproved" val="yes"/> <feat att="frequency" val=".0179"/></FormRepresentation></WordForm>
</LexicalEntry> 
<LexicalEntry><feat att="partOfSpeech" val="commonNoun"/> 
<feat att="id" val="GMU_CYKELMEKANIKER_1"/> 
<feat att="morphologicalUnitId" val="CYKELMEKANIKER"/> 
<feat att="originalSource" val="DDO"/> 
<feat att="independentWord" val="yes"/> 
<feat att="decomposition" val="cykel+mekaniker"/> 
<Lemma><FormRepresentation> <feat att="writtenForm" val="cykelmekaniker"/> <feat att="officiallyApproved" val="yes"/> 
<feat att="joiningElement" val="Not analyzed"/> 
</FormRepresentation> </Lemma> 
<WordForm><feat att="grammaticalGender" val="commonGender"/><feat att="definiteness" val="indefinite"/><feat att="grammaticalNumber" val="singular"/><feat att="case" val="unspecified"/>
<FormRepresentation> <feat att="writtenForm" val="cykelmekaniker"/><feat att="inflectionalParadigm" val="MFG0015"/> <feat att="officiallyApproved" val="yes"/> <feat att="frequency" val=".0357"/></FormRepresentation></WordForm>
<WordForm><feat att="grammaticalGender" val="commonGender"/><feat att="definiteness" val="indefinite"/><feat att="grammaticalNumber" val="singular"/><feat att="case" val="genitiveCase"/>
<FormRepresentation> <feat att="writtenForm" val="cykelmekanikers"/><feat att="inflectionalParadigm" val="MFG0015"/> <feat att="officiallyApproved" val="yes"/> <feat att="frequency" val="0.0"/></FormRepresentation></WordForm>
<WordForm><feat att="grammaticalGender" val="commonGender"/><feat att="definiteness" val="indefinite"/><feat att="grammaticalNumber" val="plural"/><feat att="case" val="unspecified"/>
<FormRepresentation> <feat att="writtenForm" val="cykelmekanikere"/><feat att="inflectionalParadigm" val="MFG0015"/> <feat att="officiallyApproved" val="yes"/> <feat att="frequency" val="0.0"/></FormRepresentation></WordForm>
<WordForm><feat att="grammaticalGender" val="commonGender"/><feat att="definiteness" val="indefinite"/><feat att="grammaticalNumber" val="plural"/><feat att="case" val="genitiveCase"/>
<FormRepresentation> <feat att="writtenForm" val="cykelmekanikeres"/><feat att="inflectionalParadigm" val="MFG0015"/> <feat att="officiallyApproved" val="yes"/> <feat att="frequency" val="0.0"/></FormRepresentation></WordForm>
<WordForm><feat att="grammaticalGender" val="commonGender"/><feat att="definiteness" val="definite"/><feat att="grammaticalNumber" val="singular"/><feat att="case" val="unspecified"/>
<FormRepresentation> <feat att="writtenForm" val="cykelmekanikeren"/><feat att="inflectionalParadigm" val="MFG0015"/> <feat att="officiallyApproved" val="yes"/> <feat att="frequency" val="0.0"/></FormRepresentation></WordForm>
<WordForm><feat att="grammaticalGender" val="commonGender"/><feat att="definiteness" val="definite"/><feat att="grammaticalNumber" val="singular"/><feat att="case" val="genitiveCase"/>
<FormRepresentation> <feat att="writtenForm" val="cykelmekanikerens"/><feat att="inflectionalParadigm" val="MFG0015"/> <feat att="officiallyApproved" val="yes"/> <feat att="frequency" val="0.0"/></FormRepresentation></WordForm>
<WordForm><feat att="grammaticalGender" val="commonGender"/><feat att="definiteness" val="definite"/><feat att="grammaticalNumber" val="plural"/><feat att="case" val="unspecified"/>
<FormRepresentation> <feat att="writtenForm" val="cykelmekanikerne"/><feat att="inflectionalParadigm" val="MFG0015"/> <feat att="officiallyApproved" val="yes"/> <feat att="frequency" val="0.0"/></FormRepresentation></WordForm>
<WordForm><feat att="grammaticalGender" val="commonGender"/><feat att="definiteness" val="definite"/><feat att="grammaticalNumber" val="plural"/><feat att="case" val="genitiveCase"/>
<FormRepresentation> <feat att="writtenForm" val="cykelmekanikernes"/><feat att="inflectionalParadigm" val="MFG0015"/> <feat att="officiallyApproved" val="yes"/> <feat att="frequency" val="0.0"/></FormRepresentation></WordForm>
</LexicalEntry> 
<LexicalEntry><feat att="partOfSpeech" val="commonNoun"/> 
<feat att="id" val="GMU_CYKELPUMPE_1"/> 
<feat att="morphologicalUnitId" val="CYKELPUMPE"/> 
<feat att="originalSource" val="DDO"/> 
<feat att="independentWord" val="yes"/> 
<feat att="decomposition" val="cykel+pumpe"/> 
<Lemma><FormRepresentation> <feat att="writtenForm" val="cykelpumpe"/> <feat att="officiallyApproved" val="yes"/> 
<feat att="joiningElement" val="Not analyzed"/> 
</FormRepresentation> </Lemma> 
<WordForm><feat att="grammaticalGender" val="commonGender"/><feat att="definiteness" val="indefinite"/><feat att="grammaticalNumber" val="singular"/><feat att="case" val="unspecified"/>
<FormRepresentation> <feat att="writtenForm" val="cykelpumpe"/><feat att="inflectionalParadigm" val="MFG0076"/> <feat att="officiallyApproved" val="yes"/> <feat att="frequency" val=".1786"/></FormRepresentation></WordForm>
<WordForm><feat att="grammaticalGender" val="commonGender"/><feat att="definiteness" val="indefinite"/><feat att="grammaticalNumber" val="singular"/><feat att="case" val="genitiveCase"/>
<FormRepresentation> <feat att="writtenForm" val="cykelpumpes"/><feat att="inflectionalParadigm" val="MFG0076"/> <feat att="officiallyApproved" val="yes"/> <feat att="frequency" val="0.0"/></FormRepresentation></WordForm>
<WordForm><feat att="grammaticalGender" val="commonGender"/><feat att="definiteness" val="indefinite"/><feat att="grammaticalNumber" val="plural"/><feat att="case" val="unspecified"/>
<FormRepresentation> <feat att="writtenForm" val="cykelpumper"/><feat att="inflectionalParadigm" val="MFG0076"/> <feat att="officiallyApproved" val="yes"/> <feat att="frequency" val=".0179"/></FormRepresentation></WordForm>
<WordForm><feat att="grammaticalGender" val="commonGender"/><feat att="definiteness" val="indefinite"/><feat att="grammaticalNumber" val="plural"/><feat att="case" val="genitiveCase"/>
<FormRepresentation> <feat att="writtenForm" val="cykelpumpers"/><feat att="inflectionalParadigm" val="MFG0076"/> <feat att="officiallyApproved" val="yes"/> <feat att="frequency" val="0.0"/></FormRepresentation></WordForm>
<WordForm><feat att="grammaticalGender" val="commonGender"/><feat att="definiteness" val="definite"/><feat att="grammaticalNumber" val="singular"/><feat att="case" val="unspecified"/>
<FormRepresentation> <feat att="writtenForm" val="cykelpumpen"/><feat att="inflectionalParadigm" val="MFG0076"/> <feat att="officiallyApproved" val="yes"/> <feat att="frequency" val=".0536"/></FormRepresentation></WordForm>
<WordForm><feat att="grammaticalGender" val="commonGender"/><feat att="definiteness" val="definite"/><feat att="grammaticalNumber" val="singular"/><feat att="case" val="genitiveCase"/>
<FormRepresentation> <feat att="writtenForm" val="cykelpumpens"/><feat att="inflectionalParadigm" val="MFG0076"/> <feat att="officiallyApproved" val="yes"/> <feat att="frequency" val="0.0"/></FormRepresentation></WordForm>
<WordForm><feat att="grammaticalGender" val="commonGender"/><feat att="definiteness" val="definite"/><feat att="grammaticalNumber" val="plural"/><feat att="case" val="unspecified"/>
<FormRepresentation> <feat att="writtenForm" val="cykelpumperne"/><feat att="inflectionalParadigm" val="MFG0076"/> <feat att="officiallyApproved" val="yes"/> <feat att="frequency" val="0.0"/></FormRepresentation></WordForm>
<WordForm><feat att="grammaticalGender" val="commonGender"/><feat att="definiteness" val="definite"/><feat att="grammaticalNumber" val="plural"/><feat att="case" val="genitiveCase"/>
<FormRepresentation> <feat att="writtenForm" val="cykelpumpernes"/><feat att="inflectionalParadigm" val="MFG0076"/> <feat att="officiallyApproved" val="yes"/> <feat att="frequency" val="0.0"/></FormRepresentation></WordForm>
</LexicalEntry> 
<LexicalEntry><feat att="partOfSpeech" val="commonNoun"/> 
<feat att="id" val="GMU_CYKELRING_1"/> 
<feat att="morphologicalUnitId" val="CYKELRING"/> 
<feat att="originalSource" val="DDO"/> 
<feat att="independentWord" val="yes"/> 
<feat att="decomposition" val="cykel+ring"/> 
<Lemma><FormRepresentation> <feat att="writtenForm" val="cykelring"/> <feat att="officiallyApproved" val="yes"/> 
<feat att="joiningElement" val="Not analyzed"/> 
</FormRepresentation> </Lemma> 
<WordForm><feat att="grammaticalGender" val="commonGender"/><feat att="definiteness" val="indefinite"/><feat att="grammaticalNumber" val="singular"/><feat att="case" val="unspecified"/>
<FormRepresentation> <feat att="writtenForm" val="cykelring"/><feat att="inflectionalParadigm" val="MFG0014"/> <feat att="officiallyApproved" val="yes"/> <feat att="frequency" val=".0179"/></FormRepresentation></WordForm>
<WordForm><feat att="grammaticalGender" val="commonGender"/><feat att="definiteness" val="indefinite"/><feat att="grammaticalNumber" val="singular"/><feat att="case" val="genitiveCase"/>
<FormRepresentation> <feat att="writtenForm" val="cykelrings"/><feat att="inflectionalParadigm" val="MFG0014"/> <feat att="officiallyApproved" val="yes"/> <feat att="frequency" val=".0179"/></FormRepresentation></WordForm>
<WordForm><feat att="grammaticalGender" val="commonGender"/><feat att="definiteness" val="indefinite"/><feat att="grammaticalNumber" val="plural"/><feat att="case" val="unspecified"/>
<FormRepresentation> <feat att="writtenForm" val="cykelringe"/><feat att="inflectionalParadigm" val="MFG0014"/> <feat att="officiallyApproved" val="yes"/> <feat att="frequency" val=".0357"/></FormRepresentation></WordForm>
<WordForm><feat att="grammaticalGender" val="commonGender"/><feat att="definiteness" val="indefinite"/><feat att="grammaticalNumber" val="plural"/><feat att="case" val="genitiveCase"/>
<FormRepresentation> <feat att="writtenForm" val="cykelringes"/><feat att="inflectionalParadigm" val="MFG0014"/> <feat att="officiallyApproved" val="yes"/> <feat att="frequency" val="0.0"/></FormRepresentation></WordForm>
<WordForm><feat att="grammaticalGender" val="commonGender"/><feat att="definiteness" val="definite"/><feat att="grammaticalNumber" val="singular"/><feat att="case" val="unspecified"/>
<FormRepresentation> <feat att="writtenForm" val="cykelringen"/><feat att="inflectionalParadigm" val="MFG0014"/> <feat att="officiallyApproved" val="yes"/> <feat att="frequency" val="0.0"/></FormRepresentation></WordForm>
<WordForm><feat att="grammaticalGender" val="commonGender"/><feat att="definiteness" val="definite"/><feat att="grammaticalNumber" val="singular"/><feat att="case" val="genitiveCase"/>
<FormRepresentation> <feat att="writtenForm" val="cykelringens"/><feat att="inflectionalParadigm" val="MFG0014"/> <feat att="officiallyApproved" val="yes"/> <feat att="frequency" val="0.0"/></FormRepresentation></WordForm>
<WordForm><feat att="grammaticalGender" val="commonGender"/><feat att="definiteness" val="definite"/><feat att="grammaticalNumber" val="plural"/><feat att="case" val="unspecified"/>
<FormRepresentation> <feat att="writtenForm" val="cykelringene"/><feat att="inflectionalParadigm" val="MFG0014"/> <feat att="officiallyApproved" val="yes"/> <feat att="frequency" val=".0357"/></FormRepresentation></WordForm>
<WordForm><feat att="grammaticalGender" val="commonGender"/><feat att="definiteness" val="definite"/><feat att="grammaticalNumber" val="plural"/><feat att="case" val="genitiveCase"/>
<FormRepresentation> <feat att="writtenForm" val="cykelringenes"/><feat att="inflectionalParadigm" val="MFG0014"/> <feat att="officiallyApproved" val="yes"/> <feat att="frequency" val="0.0"/></FormRepresentation></WordForm>
</LexicalEntry> 
<LexicalEntry><feat att="partOfSpeech" val="commonNoun"/> 
<feat att="id" val="GMU_CYKELRYTTER_1"/> 
<feat att="morphologicalUnitId" val="CYKELRYTTER"/> 
<feat att="originalSource" val="PAROLE"/> 
<feat att="independentWord" val="yes"/> 
<feat att="decomposition" val="cykel+rytter"/> 
<Lemma><FormRepresentation> <feat att="writtenForm" val="cykelrytter"/> <feat att="officiallyApproved" val="yes"/> 
<feat att="joiningElement" val="nil"/> 
<feat att="joiningElementResult" val="cykelrytter"/> 
</FormRepresentation> </Lemma> 
<WordForm><feat att="grammaticalGender" val="commonGender"/><feat att="definiteness" val="indefinite"/><feat att="grammaticalNumber" val="singular"/><feat att="case" val="unspecified"/>
<FormRepresentation> <feat att="writtenForm" val="cykelrytter"/><feat att="inflectionalParadigm" val="MFG0015"/> <feat att="officiallyApproved" val="yes"/> <feat att="frequency" val="2.7143"/></FormRepresentation></WordForm>
<WordForm><feat att="grammaticalGender" val="commonGender"/><feat att="definiteness" val="indefinite"/><feat att="grammaticalNumber" val="singular"/><feat att="case" val="genitiveCase"/>
<FormRepresentation> <feat att="writtenForm" val="cykelrytters"/><feat att="inflectionalParadigm" val="MFG0015"/> <feat att="officiallyApproved" val="yes"/> <feat att="frequency" val=".0357"/></FormRepresentation></WordForm>
<WordForm><feat att="grammaticalGender" val="commonGender"/><feat att="definiteness" val="indefinite"/><feat att="grammaticalNumber" val="plural"/><feat att="case" val="unspecified"/>
<FormRepresentation> <feat att="writtenForm" val="cykelryttere"/><feat att="inflectionalParadigm" val="MFG0015"/> <feat att="officiallyApproved" val="yes"/> <feat att="frequency" val="2.0357"/></FormRepresentation></WordForm>
<WordForm><feat att="grammaticalGender" val="commonGender"/><feat att="definiteness" val="indefinite"/><feat att="grammaticalNumber" val="plural"/><feat att="case" val="genitiveCase"/>
<FormRepresentation> <feat att="writtenForm" val="cykelrytteres"/><feat att="inflectionalParadigm" val="MFG0015"/> <feat att="officiallyApproved" val="yes"/> <feat att="frequency" val=".0714"/></FormRepresentation></WordForm>
<WordForm><feat att="grammaticalGender" val="commonGender"/><feat att="definiteness" val="definite"/><feat att="grammaticalNumber" val="singular"/><feat att="case" val="unspecified"/>
<FormRepresentation> <feat att="writtenForm" val="cykelrytteren"/><feat att="inflectionalParadigm" val="MFG0015"/> <feat att="officiallyApproved" val="yes"/> <feat att="frequency" val=".3929"/></FormRepresentation></WordForm>
<WordForm><feat att="grammaticalGender" val="commonGender"/><feat att="definiteness" val="definite"/><feat att="grammaticalNumber" val="singular"/><feat att="case" val="genitiveCase"/>
<FormRepresentation> <feat att="writtenForm" val="cykelrytterens"/><feat att="inflectionalParadigm" val="MFG0015"/> <feat att="officiallyApproved" val="yes"/> <feat att="frequency" val="0.0"/></FormRepresentation></WordForm>
<WordForm><feat att="grammaticalGender" val="commonGender"/><feat att="definiteness" val="definite"/><feat att="grammaticalNumber" val="plural"/><feat att="case" val="unspecified"/>
<FormRepresentation> <feat att="writtenForm" val="cykelrytterne"/><feat att="inflectionalParadigm" val="MFG0015"/> <feat att="officiallyApproved" val="yes"/> <feat att="frequency" val=".3214"/></FormRepresentation></WordForm>
<WordForm><feat att="grammaticalGender" val="commonGender"/><feat att="definiteness" val="definite"/><feat att="grammaticalNumber" val="plural"/><feat att="case" val="genitiveCase"/>
<FormRepresentation> <feat att="writtenForm" val="cykelrytternes"/><feat att="inflectionalParadigm" val="MFG0015"/> <feat att="officiallyApproved" val="yes"/> <feat att="frequency" val=".0714"/></FormRepresentation></WordForm>
</LexicalEntry> 
<LexicalEntry><feat att="partOfSpeech" val="commonNoun"/> 
<feat att="id" val="GMU_CYKELSMED_1"/> 
<feat att="morphologicalUnitId" val="CYKELSMED"/> 
<feat att="originalSource" val="PAROLE"/> 
<feat att="independentWord" val="yes"/> 
<feat att="decomposition" val="cykel+smed"/> 
<Lemma><FormRepresentation> <feat att="writtenForm" val="cykelsmed"/> <feat att="officiallyApproved" val="yes"/> 
<feat att="joiningElement" val="Not analyzed"/> 
</FormRepresentation> </Lemma> 
<WordForm><feat att="grammaticalGender" val="commonGender"/><feat att="definiteness" val="indefinite"/><feat att="grammaticalNumber" val="singular"/><feat att="case" val="unspecified"/>
<FormRepresentation> <feat att="writtenForm" val="cykelsmed"/><feat att="inflectionalParadigm" val="MFG0014"/> <feat att="officiallyApproved" val="yes"/> <feat att="frequency" val=".3214"/></FormRepresentation></WordForm>
<WordForm><feat att="grammaticalGender" val="commonGender"/><feat att="definiteness" val="indefinite"/><feat att="grammaticalNumber" val="singular"/><feat att="case" val="genitiveCase"/>
<FormRepresentation> <feat att="writtenForm" val="cykelsmeds"/><feat att="inflectionalParadigm" val="MFG0014"/> <feat att="officiallyApproved" val="yes"/> <feat att="frequency" val="0.0"/></FormRepresentation></WordForm>
<WordForm><feat att="grammaticalGender" val="commonGender"/><feat att="definiteness" val="indefinite"/><feat att="grammaticalNumber" val="plural"/><feat att="case" val="unspecified"/>
<FormRepresentation> <feat att="writtenForm" val="cykelsmede"/><feat att="inflectionalParadigm" val="MFG0014"/> <feat att="officiallyApproved" val="yes"/> <feat att="frequency" val=".1071"/></FormRepresentation></WordForm>
<WordForm><feat att="grammaticalGender" val="commonGender"/><feat att="definiteness" val="indefinite"/><feat att="grammaticalNumber" val="plural"/><feat att="case" val="genitiveCase"/>
<FormRepresentation> <feat att="writtenForm" val="cykelsmedes"/><feat att="inflectionalParadigm" val="MFG0014"/> <feat att="officiallyApproved" val="yes"/> <feat att="frequency" val="0.0"/></FormRepresentation></WordForm>
<WordForm><feat att="grammaticalGender" val="commonGender"/><feat att="definiteness" val="definite"/><feat att="grammaticalNumber" val="singular"/><feat att="case" val="unspecified"/>
<FormRepresentation> <feat att="writtenForm" val="cykelsmeden"/><feat att="inflectionalParadigm" val="MFG0014"/> <feat att="officiallyApproved" val="yes"/> <feat att="frequency" val=".1786"/></FormRepresentation></WordForm>
<WordForm><feat att="grammaticalGender" val="commonGender"/><feat att="definiteness" val="definite"/><feat att="grammaticalNumber" val="singular"/><feat att="case" val="genitiveCase"/>
<FormRepresentation> <feat att="writtenForm" val="cykelsmedens"/><feat att="inflectionalParadigm" val="MFG0014"/> <feat att="officiallyApproved" val="yes"/> <feat att="frequency" val=".0179"/></FormRepresentation></WordForm>
<WordForm><feat att="grammaticalGender" val="commonGender"/><feat att="definiteness" val="definite"/><feat att="grammaticalNumber" val="plural"/><feat att="case" val="unspecified"/>
<FormRepresentation> <feat att="writtenForm" val="cykelsmedene"/><feat att="inflectionalParadigm" val="MFG0014"/> <feat att="officiallyApproved" val="yes"/> <feat att="frequency" val="0.0"/></FormRepresentation></WordForm>
<WordForm><feat att="grammaticalGender" val="commonGender"/><feat att="definiteness" val="definite"/><feat att="grammaticalNumber" val="plural"/><feat att="case" val="genitiveCase"/>
<FormRepresentation> <feat att="writtenForm" val="cykelsmedenes"/><feat att="inflectionalParadigm" val="MFG0014"/> <feat att="officiallyApproved" val="yes"/> <feat att="frequency" val="0.0"/></FormRepresentation></WordForm>
</LexicalEntry> 
<LexicalEntry><feat att="partOfSpeech" val="commonNoun"/> 
<feat att="id" val="GMU_CYKELSPORT_1"/> 
<feat att="morphologicalUnitId" val="CYKELSPORT"/> 
<feat att="originalSource" val="DDO"/> 
<feat att="independentWord" val="yes"/> 
<feat att="decomposition" val="cykel+sport"/> 
<Lemma><FormRepresentation> <feat att="writtenForm" val="cykelsport"/> <feat att="officiallyApproved" val="yes"/> 
<feat att="joiningElement" val="Not analyzed"/> 
</FormRepresentation> </Lemma> 
<WordForm><feat att="grammaticalGender" val="commonGender"/><feat att="definiteness" val="indefinite"/><feat att="grammaticalNumber" val="singular"/><feat att="case" val="unspecified"/>
<FormRepresentation> <feat att="writtenForm" val="cykelsport"/><feat att="inflectionalParadigm" val="MFG0016"/> <feat att="officiallyApproved" val="yes"/> <feat att="frequency" val="2.2679"/></FormRepresentation></WordForm>
<WordForm><feat att="grammaticalGender" val="commonGender"/><feat att="definiteness" val="indefinite"/><feat att="grammaticalNumber" val="singular"/><feat att="case" val="genitiveCase"/>
<FormRepresentation> <feat att="writtenForm" val="cykelsports"/><feat att="inflectionalParadigm" val="MFG0016"/> <feat att="officiallyApproved" val="yes"/> <feat att="frequency" val=".2857"/></FormRepresentation></WordForm>
<WordForm><feat att="grammaticalGender" val="commonGender"/><feat att="definiteness" val="indefinite"/><feat att="grammaticalNumber" val="plural"/><feat att="case" val="unspecified"/>
<FormRepresentation> <feat att="writtenForm" val="cykelsporter"/><feat att="inflectionalParadigm" val="MFG0016"/> <feat att="officiallyApproved" val="yes"/> <feat att="frequency" val="0.0"/></FormRepresentation></WordForm>
<WordForm><feat att="grammaticalGender" val="commonGender"/><feat att="definiteness" val="indefinite"/><feat att="grammaticalNumber" val="plural"/><feat att="case" val="genitiveCase"/>
<FormRepresentation> <feat att="writtenForm" val="cykelsporters"/><feat att="inflectionalParadigm" val="MFG0016"/> <feat att="officiallyApproved" val="yes"/> <feat att="frequency" val="0.0"/></FormRepresentation></WordForm>
<WordForm><feat att="grammaticalGender" val="commonGender"/><feat att="definiteness" val="definite"/><feat att="grammaticalNumber" val="singular"/><feat att="case" val="unspecified"/>
<FormRepresentation> <feat att="writtenForm" val="cykelsporten"/><feat att="inflectionalParadigm" val="MFG0016"/> <feat att="officiallyApproved" val="yes"/> <feat att="frequency" val="2.3214"/></FormRepresentation></WordForm>
<WordForm><feat att="grammaticalGender" val="commonGender"/><feat att="definiteness" val="definite"/><feat att="grammaticalNumber" val="singular"/><feat att="case" val="genitiveCase"/>
<FormRepresentation> <feat att="writtenForm" val="cykelsportens"/><feat att="inflectionalParadigm" val="MFG0016"/> <feat att="officiallyApproved" val="yes"/> <feat att="frequency" val=".7143"/></FormRepresentation></WordForm>
<WordForm><feat att="grammaticalGender" val="commonGender"/><feat att="definiteness" val="definite"/><feat att="grammaticalNumber" val="plural"/><feat att="case" val="unspecified"/>
<FormRepresentation> <feat att="writtenForm" val="cykelsporterne"/><feat att="inflectionalParadigm" val="MFG0016"/> <feat att="officiallyApproved" val="yes"/> <feat att="frequency" val="0.0"/></FormRepresentation></WordForm>
<WordForm><feat att="grammaticalGender" val="commonGender"/><feat att="definiteness" val="definite"/><feat att="grammaticalNumber" val="plural"/><feat att="case" val="genitiveCase"/>
<FormRepresentation> <feat att="writtenForm" val="cykelsporternes"/><feat att="inflectionalParadigm" val="MFG0016"/> <feat att="officiallyApproved" val="yes"/> <feat att="frequency" val="0.0"/></FormRepresentation></WordForm>
</LexicalEntry> 
<LexicalEntry><feat att="partOfSpeech" val="commonNoun"/> 
<feat att="id" val="GMU_CYKELSTI_1"/> 
<feat att="morphologicalUnitId" val="CYKELSTI"/> 
<feat att="originalSource" val="PAROLE"/> 
<feat att="independentWord" val="yes"/> 
<feat att="decomposition" val="cykel+sti"/> 
<Lemma><FormRepresentation> <feat att="writtenForm" val="cykelsti"/> <feat att="officiallyApproved" val="yes"/> 
<feat att="joiningElement" val="Not analyzed"/> 
</FormRepresentation> </Lemma> 
<WordForm><feat att="grammaticalGender" val="commonGender"/><feat att="definiteness" val="indefinite"/><feat att="grammaticalNumber" val="singular"/><feat att="case" val="unspecified"/>
<FormRepresentation> <feat att="writtenForm" val="cykelsti"/><feat att="inflectionalParadigm" val="MFG0016"/> <feat att="officiallyApproved" val="yes"/> <feat att="frequency" val=".9821"/></FormRepresentation></WordForm>
<WordForm><feat att="grammaticalGender" val="commonGender"/><feat att="definiteness" val="indefinite"/><feat att="grammaticalNumber" val="singular"/><feat att="case" val="genitiveCase"/>
<FormRepresentation> <feat att="writtenForm" val="cykelstis"/><feat att="inflectionalParadigm" val="MFG0016"/> <feat att="officiallyApproved" val="yes"/> <feat att="frequency" val="0.0"/></FormRepresentation></WordForm>
<WordForm><feat att="grammaticalGender" val="commonGender"/><feat att="definiteness" val="indefinite"/><feat att="grammaticalNumber" val="plural"/><feat att="case" val="unspecified"/>
<FormRepresentation> <feat att="writtenForm" val="cykelstier"/><feat att="inflectionalParadigm" val="MFG0016"/> <feat att="officiallyApproved" val="yes"/> <feat att="frequency" val="1.7679"/></FormRepresentation></WordForm>
<WordForm><feat att="grammaticalGender" val="commonGender"/><feat att="definiteness" val="indefinite"/><feat att="grammaticalNumber" val="plural"/><feat att="case" val="genitiveCase"/>
<FormRepresentation> <feat att="writtenForm" val="cykelstiers"/><feat att="inflectionalParadigm" val="MFG0016"/> <feat att="officiallyApproved" val="yes"/> <feat att="frequency" val=".0179"/></FormRepresentation></WordForm>
<WordForm><feat att="grammaticalGender" val="commonGender"/><feat att="definiteness" val="definite"/><feat att="grammaticalNumber" val="singular"/><feat att="case" val="unspecified"/>
<FormRepresentation> <feat att="writtenForm" val="cykelstien"/><feat att="inflectionalParadigm" val="MFG0016"/> <feat att="officiallyApproved" val="yes"/> <feat att="frequency" val="1.0357"/></FormRepresentation></WordForm>
<WordForm><feat att="grammaticalGender" val="commonGender"/><feat att="definiteness" val="definite"/><feat att="grammaticalNumber" val="singular"/><feat att="case" val="genitiveCase"/>
<FormRepresentation> <feat att="writtenForm" val="cykelstiens"/><feat att="inflectionalParadigm" val="MFG0016"/> <feat att="officiallyApproved" val="yes"/> <feat att="frequency" val="0.0"/></FormRepresentation></WordForm>
<WordForm><feat att="grammaticalGender" val="commonGender"/><feat att="definiteness" val="definite"/><feat att="grammaticalNumber" val="plural"/><feat att="case" val="unspecified"/>
<FormRepresentation> <feat att="writtenForm" val="cykelstierne"/><feat att="inflectionalParadigm" val="MFG0016"/> <feat att="officiallyApproved" val="yes"/> <feat att="frequency" val=".4643"/></FormRepresentation></WordForm>
<WordForm><feat att="grammaticalGender" val="commonGender"/><feat att="definiteness" val="definite"/><feat att="grammaticalNumber" val="plural"/><feat att="case" val="genitiveCase"/>
<FormRepresentation> <feat att="writtenForm" val="cykelstiernes"/><feat att="inflectionalParadigm" val="MFG0016"/> <feat att="officiallyApproved" val="yes"/> <feat att="frequency" val="0.0"/></FormRepresentation></WordForm>
</LexicalEntry> 
<LexicalEntry><feat att="partOfSpeech" val="commonNoun"/> 
<feat att="id" val="GMU_CYKELSTYR_1"/> 
<feat att="morphologicalUnitId" val="CYKELSTYR"/> 
<feat att="originalSource" val="DDO"/> 
<feat att="independentWord" val="yes"/> 
<feat att="decomposition" val="cykel+styr"/> 
<Lemma><FormRepresentation> <feat att="writtenForm" val="cykelstyr"/> <feat att="officiallyApproved" val="yes"/> 
<feat att="joiningElement" val="Not analyzed"/> 
</FormRepresentation> </Lemma> 
<WordForm><feat att="grammaticalGender" val="neuter"/><feat att="definiteness" val="indefinite"/><feat att="grammaticalNumber" val="singular"/><feat att="case" val="unspecified"/>
<FormRepresentation> <feat att="writtenForm" val="cykelstyr"/><feat att="inflectionalParadigm" val="MFG0040"/> <feat att="officiallyApproved" val="yes"/> <feat att="frequency" val=".0536"/></FormRepresentation></WordForm>
<WordForm><feat att="grammaticalGender" val="neuter"/><feat att="definiteness" val="indefinite"/><feat att="grammaticalNumber" val="singular"/><feat att="case" val="genitiveCase"/>
<FormRepresentation> <feat att="writtenForm" val="cykelstyrs"/><feat att="inflectionalParadigm" val="MFG0040"/> <feat att="officiallyApproved" val="yes"/> <feat att="frequency" val="0.0"/></FormRepresentation></WordForm>
<WordForm><feat att="grammaticalGender" val="neuter"/><feat att="definiteness" val="indefinite"/><feat att="grammaticalNumber" val="plural"/><feat att="case" val="unspecified"/>
<FormRepresentation> <feat att="writtenForm" val="cykelstyr"/><feat att="inflectionalParadigm" val="MFG0040"/> <feat att="officiallyApproved" val="yes"/> <feat att="frequency" val=".0536"/></FormRepresentation></WordForm>
<WordForm><feat att="grammaticalGender" val="neuter"/><feat att="definiteness" val="indefinite"/><feat att="grammaticalNumber" val="plural"/><feat att="case" val="genitiveCase"/>
<FormRepresentation> <feat att="writtenForm" val="cykelstyrs"/><feat att="inflectionalParadigm" val="MFG0040"/> <feat att="officiallyApproved" val="yes"/> <feat att="frequency" val="0.0"/></FormRepresentation></WordForm>
<WordForm><feat att="grammaticalGender" val="neuter"/><feat att="definiteness" val="definite"/><feat att="grammaticalNumber" val="singular"/><feat att="case" val="unspecified"/>
<FormRepresentation> <feat att="writtenForm" val="cykelstyret"/><feat att="inflectionalParadigm" val="MFG0040"/> <feat att="officiallyApproved" val="yes"/> <feat att="frequency" val=".0536"/></FormRepresentation></WordForm>
<WordForm><feat att="grammaticalGender" val="neuter"/><feat att="definiteness" val="definite"/><feat att="grammaticalNumber" val="singular"/><feat att="case" val="genitiveCase"/>
<FormRepresentation> <feat att="writtenForm" val="cykelstyrets"/><feat att="inflectionalParadigm" val="MFG0040"/> <feat att="officiallyApproved" val="yes"/> <feat att="frequency" val="0.0"/></FormRepresentation></WordForm>
<WordForm><feat att="grammaticalGender" val="neuter"/><feat att="definiteness" val="definite"/><feat att="grammaticalNumber" val="plural"/><feat att="case" val="unspecified"/>
<FormRepresentation> <feat att="writtenForm" val="cykelstyrene"/><feat att="inflectionalParadigm" val="MFG0040"/> <feat att="officiallyApproved" val="yes"/> <feat att="frequency" val="0.0"/></FormRepresentation></WordForm>
<WordForm><feat att="grammaticalGender" val="neuter"/><feat att="definiteness" val="definite"/><feat att="grammaticalNumber" val="plural"/><feat att="case" val="genitiveCase"/>
<FormRepresentation> <feat att="writtenForm" val="cykelstyrenes"/><feat att="inflectionalParadigm" val="MFG0040"/> <feat att="officiallyApproved" val="yes"/> <feat att="frequency" val="0.0"/></FormRepresentation></WordForm>
</LexicalEntry> 
<LexicalEntry><feat att="partOfSpeech" val="commonNoun"/> 
<feat att="id" val="GMU_CYKELTUR_1"/> 
<feat att="morphologicalUnitId" val="CYKELTUR"/> 
<feat att="originalSource" val="PAROLE"/> 
<feat att="independentWord" val="yes"/> 
<feat att="decomposition" val="cykel+tur"/> 
<Lemma><FormRepresentation> <feat att="writtenForm" val="cykeltur"/> <feat att="officiallyApproved" val="yes"/> 
<feat att="joiningElement" val="Not analyzed"/> 
</FormRepresentation> </Lemma> 
<WordForm><feat att="grammaticalGender" val="commonGender"/><feat att="definiteness" val="indefinite"/><feat att="grammaticalNumber" val="singular"/><feat att="case" val="unspecified"/>
<FormRepresentation> <feat att="writtenForm" val="cykeltur"/><feat att="inflectionalParadigm" val="MFG0014"/> <feat att="officiallyApproved" val="yes"/> <feat att="frequency" val="1.6786"/></FormRepresentation></WordForm>
<WordForm><feat att="grammaticalGender" val="commonGender"/><feat att="definiteness" val="indefinite"/><feat att="grammaticalNumber" val="singular"/><feat att="case" val="genitiveCase"/>
<FormRepresentation> <feat att="writtenForm" val="cykelturs"/><feat att="inflectionalParadigm" val="MFG0014"/> <feat att="officiallyApproved" val="yes"/> <feat att="frequency" val="0.0"/></FormRepresentation></WordForm>
<WordForm><feat att="grammaticalGender" val="commonGender"/><feat att="definiteness" val="indefinite"/><feat att="grammaticalNumber" val="plural"/><feat att="case" val="unspecified"/>
<FormRepresentation> <feat att="writtenForm" val="cykelture"/><feat att="inflectionalParadigm" val="MFG0014"/> <feat att="officiallyApproved" val="yes"/> <feat att="frequency" val="1.0357"/></FormRepresentation></WordForm>
<WordForm><feat att="grammaticalGender" val="commonGender"/><feat att="definiteness" val="indefinite"/><feat att="grammaticalNumber" val="plural"/><feat att="case" val="genitiveCase"/>
<FormRepresentation> <feat att="writtenForm" val="cykeltures"/><feat att="inflectionalParadigm" val="MFG0014"/> <feat att="officiallyApproved" val="yes"/> <feat att="frequency" val="0.0"/></FormRepresentation></WordForm>
<WordForm><feat att="grammaticalGender" val="commonGender"/><feat att="definiteness" val="definite"/><feat att="grammaticalNumber" val="singular"/><feat att="case" val="unspecified"/>
<FormRepresentation> <feat att="writtenForm" val="cykelturen"/><feat att="inflectionalParadigm" val="MFG0014"/> <feat att="officiallyApproved" val="yes"/> <feat att="frequency" val=".5893"/></FormRepresentation></WordForm>
<WordForm><feat att="grammaticalGender" val="commonGender"/><feat att="definiteness" val="definite"/><feat att="grammaticalNumber" val="singular"/><feat att="case" val="genitiveCase"/>
<FormRepresentation> <feat att="writtenForm" val="cykelturens"/><feat att="inflectionalParadigm" val="MFG0014"/> <feat att="officiallyApproved" val="yes"/> <feat att="frequency" val="0.0"/></FormRepresentation></WordForm>
<WordForm><feat att="grammaticalGender" val="commonGender"/><feat att="definiteness" val="definite"/><feat att="grammaticalNumber" val="plural"/><feat att="case" val="unspecified"/>
<FormRepresentation> <feat att="writtenForm" val="cykelturene"/><feat att="inflectionalParadigm" val="MFG0014"/> <feat att="officiallyApproved" val="yes"/> <feat att="frequency" val=".0179"/></FormRepresentation></WordForm>
<WordForm><feat att="grammaticalGender" val="commonGender"/><feat att="definiteness" val="definite"/><feat att="grammaticalNumber" val="plural"/><feat att="case" val="genitiveCase"/>
<FormRepresentation> <feat att="writtenForm" val="cykelturenes"/><feat att="inflectionalParadigm" val="MFG0014"/> <feat att="officiallyApproved" val="yes"/> <feat att="frequency" val="0.0"/></FormRepresentation></WordForm>
</LexicalEntry> 
<LexicalEntry><feat att="partOfSpeech" val="commonNoun"/> 
<feat att="id" val="GMU_CYKELVÆRKSTED_1"/> 
<feat att="morphologicalUnitId" val="CYKELVÆRKSTED"/> 
<feat att="originalSource" val="DDO"/> 
<feat att="independentWord" val="yes"/> 
<feat att="decomposition" val="cykel+værksted"/> 
<Lemma><FormRepresentation> <feat att="writtenForm" val="cykelværksted"/> <feat att="officiallyApproved" val="yes"/> 
<feat att="joiningElement" val="Not analyzed"/> 
</FormRepresentation> </Lemma> 
<WordForm><feat att="grammaticalGender" val="neuter"/><feat att="definiteness" val="indefinite"/><feat att="grammaticalNumber" val="singular"/><feat att="case" val="unspecified"/>
<FormRepresentation> <feat att="writtenForm" val="cykelværksted"/><feat att="inflectionalParadigm" val="MFG0044"/> <feat att="officiallyApproved" val="yes"/> <feat att="frequency" val=".1071"/></FormRepresentation></WordForm>
<WordForm><feat att="grammaticalGender" val="neuter"/><feat att="definiteness" val="indefinite"/><feat att="grammaticalNumber" val="singular"/><feat att="case" val="genitiveCase"/>
<FormRepresentation> <feat att="writtenForm" val="cykelværksteds"/><feat att="inflectionalParadigm" val="MFG0044"/> <feat att="officiallyApproved" val="yes"/> <feat att="frequency" val="0.0"/></FormRepresentation></WordForm>
<WordForm><feat att="grammaticalGender" val="neuter"/><feat att="definiteness" val="indefinite"/><feat att="grammaticalNumber" val="plural"/><feat att="case" val="unspecified"/>
<FormRepresentation> <feat att="writtenForm" val="cykelværksteder"/><feat att="inflectionalParadigm" val="MFG0044"/> <feat att="officiallyApproved" val="yes"/> <feat att="frequency" val="0.0"/></FormRepresentation></WordForm>
<WordForm><feat att="grammaticalGender" val="neuter"/><feat att="definiteness" val="indefinite"/><feat att="grammaticalNumber" val="plural"/><feat att="case" val="genitiveCase"/>
<FormRepresentation> <feat att="writtenForm" val="cykelværksteders"/><feat att="inflectionalParadigm" val="MFG0044"/> <feat att="officiallyApproved" val="yes"/> <feat att="frequency" val="0.0"/></FormRepresentation></WordForm>
<WordForm><feat att="grammaticalGender" val="neuter"/><feat att="definiteness" val="definite"/><feat att="grammaticalNumber" val="singular"/><feat att="case" val="unspecified"/>
<FormRepresentation> <feat att="writtenForm" val="cykelværkstedet"/><feat att="inflectionalParadigm" val="MFG0044"/> <feat att="officiallyApproved" val="yes"/> <feat att="frequency" val=".0714"/></FormRepresentation></WordForm>
<WordForm><feat att="grammaticalGender" val="neuter"/><feat att="definiteness" val="definite"/><feat att="grammaticalNumber" val="singular"/><feat att="case" val="genitiveCase"/>
<FormRepresentation> <feat att="writtenForm" val="cykelværkstedets"/><feat att="inflectionalParadigm" val="MFG0044"/> <feat att="officiallyApproved" val="yes"/> <feat att="frequency" val="0.0"/></FormRepresentation></WordForm>
<WordForm><feat att="grammaticalGender" val="neuter"/><feat att="definiteness" val="definite"/><feat att="grammaticalNumber" val="plural"/><feat att="case" val="unspecified"/>
<FormRepresentation> <feat att="writtenForm" val="cykelværkstederne"/><feat att="inflectionalParadigm" val="MFG0044"/> <feat att="officiallyApproved" val="yes"/> <feat att="frequency" val="0.0"/></FormRepresentation></WordForm>
<WordForm><feat att="grammaticalGender" val="neuter"/><feat att="definiteness" val="definite"/><feat att="grammaticalNumber" val="plural"/><feat att="case" val="genitiveCase"/>
<FormRepresentation> <feat att="writtenForm" val="cykelværkstedernes"/><feat att="inflectionalParadigm" val="MFG0044"/> <feat att="officiallyApproved" val="yes"/> <feat att="frequency" val="0.0"/></FormRepresentation></WordForm>
</LexicalEntry> 
<LexicalEntry><feat att="partOfSpeech" val="commonNoun"/> 
<feat att="id" val="GMU_CYKLETUR_1"/> 
<feat att="morphologicalUnitId" val="CYKLETUR"/> 
<feat att="originalSource" val="DDO"/> 
<feat att="independentWord" val="yes"/> 
<feat att="decomposition" val="cykle+tur"/> 
<Lemma><FormRepresentation> <feat att="writtenForm" val="cykletur"/> <feat att="officiallyApproved" val="yes"/> 
<feat att="joiningElement" val="Not analyzed"/> 
</FormRepresentation> </Lemma> 
<WordForm><feat att="grammaticalGender" val="commonGender"/><feat att="definiteness" val="indefinite"/><feat att="grammaticalNumber" val="singular"/><feat att="case" val="unspecified"/>
<FormRepresentation> <feat att="writtenForm" val="cykletur"/><feat att="inflectionalParadigm" val="MFG0014"/> <feat att="officiallyApproved" val="yes"/> <feat att="frequency" val=".1071"/></FormRepresentation></WordForm>
<WordForm><feat att="grammaticalGender" val="commonGender"/><feat att="definiteness" val="indefinite"/><feat att="grammaticalNumber" val="singular"/><feat att="case" val="genitiveCase"/>
<FormRepresentation> <feat att="writtenForm" val="cykleturs"/><feat att="inflectionalParadigm" val="MFG0014"/> <feat att="officiallyApproved" val="yes"/> <feat att="frequency" val="0.0"/></FormRepresentation></WordForm>
<WordForm><feat att="grammaticalGender" val="commonGender"/><feat att="definiteness" val="indefinite"/><feat att="grammaticalNumber" val="plural"/><feat att="case" val="unspecified"/>
<FormRepresentation> <feat att="writtenForm" val="cykleture"/><feat att="inflectionalParadigm" val="MFG0014"/> <feat att="officiallyApproved" val="yes"/> <feat att="frequency" val=".1071"/></FormRepresentation></WordForm>
<WordForm><feat att="grammaticalGender" val="commonGender"/><feat att="definiteness" val="indefinite"/><feat att="grammaticalNumber" val="plural"/><feat att="case" val="genitiveCase"/>
<FormRepresentation> <feat att="writtenForm" val="cykletures"/><feat att="inflectionalParadigm" val="MFG0014"/> <feat att="officiallyApproved" val="yes"/> <feat att="frequency" val="0.0"/></FormRepresentation></WordForm>
<WordForm><feat att="grammaticalGender" val="commonGender"/><feat att="definiteness" val="definite"/><feat att="grammaticalNumber" val="singular"/><feat att="case" val="unspecified"/>
<FormRepresentation> <feat att="writtenForm" val="cykleturen"/><feat att="inflectionalParadigm" val="MFG0014"/> <feat att="officiallyApproved" val="yes"/> <feat att="frequency" val="0.0"/></FormRepresentation></WordForm>
<WordForm><feat att="grammaticalGender" val="commonGender"/><feat att="definiteness" val="definite"/><feat att="grammaticalNumber" val="singular"/><feat att="case" val="genitiveCase"/>
<FormRepresentation> <feat att="writtenForm" val="cykleturens"/><feat att="inflectionalParadigm" val="MFG0014"/> <feat att="officiallyApproved" val="yes"/> <feat att="frequency" val="0.0"/></FormRepresentation></WordForm>
<WordForm><feat att="grammaticalGender" val="commonGender"/><feat att="definiteness" val="definite"/><feat att="grammaticalNumber" val="plural"/><feat att="case" val="unspecified"/>
<FormRepresentation> <feat att="writtenForm" val="cykleturene"/><feat att="inflectionalParadigm" val="MFG0014"/> <feat att="officiallyApproved" val="yes"/> <feat att="frequency" val="0.0"/></FormRepresentation></WordForm>
<WordForm><feat att="grammaticalGender" val="commonGender"/><feat att="definiteness" val="definite"/><feat att="grammaticalNumber" val="plural"/><feat att="case" val="genitiveCase"/>
<FormRepresentation> <feat att="writtenForm" val="cykleturenes"/><feat att="inflectionalParadigm" val="MFG0014"/> <feat att="officiallyApproved" val="yes"/> <feat att="frequency" val="0.0"/></FormRepresentation></WordForm>
</LexicalEntry> 
<LexicalEntry><feat att="partOfSpeech" val="commonNoun"/> 
<feat att="id" val="GMU_CYKLING_1"/> 
<feat att="morphologicalUnitId" val="CYKLING"/> 
<feat att="originalSource" val="DDO"/> 
<feat att="independentWord" val="yes"/> 
<Lemma><FormRepresentation> <feat att="writtenForm" val="cykling"/> <feat att="officiallyApproved" val="yes"/> 
<feat att="joiningElement" val="Not analyzed"/> 
</FormRepresentation> </Lemma> 
<WordForm><feat att="grammaticalGender" val="commonGender"/><feat att="definiteness" val="indefinite"/><feat att="grammaticalNumber" val="singular"/><feat att="case" val="unspecified"/>
<FormRepresentation> <feat att="writtenForm" val="cykling"/><feat att="inflectionalParadigm" val="MFG0220"/> <feat att="officiallyApproved" val="yes"/> <feat att="frequency" val="4."/></FormRepresentation></WordForm>
<WordForm><feat att="grammaticalGender" val="commonGender"/><feat att="definiteness" val="indefinite"/><feat att="grammaticalNumber" val="singular"/><feat att="case" val="genitiveCase"/>
<FormRepresentation> <feat att="writtenForm" val="cyklings"/><feat att="inflectionalParadigm" val="MFG0220"/> <feat att="officiallyApproved" val="yes"/> <feat att="frequency" val=".0179"/></FormRepresentation></WordForm>
<WordForm><feat att="grammaticalGender" val="commonGender"/><feat att="definiteness" val="definite"/><feat att="grammaticalNumber" val="singular"/><feat att="case" val="unspecified"/>
<FormRepresentation> <feat att="writtenForm" val="cyklingen"/><feat att="inflectionalParadigm" val="MFG0220"/> <feat att="officiallyApproved" val="yes"/> <feat att="frequency" val=".0536"/></FormRepresentation></WordForm>
<WordForm><feat att="grammaticalGender" val="commonGender"/><feat att="definiteness" val="definite"/><feat att="grammaticalNumber" val="singular"/><feat att="case" val="genitiveCase"/>
<FormRepresentation> <feat att="writtenForm" val="cyklingens"/><feat att="inflectionalParadigm" val="MFG0220"/> <feat att="officiallyApproved" val="yes"/> <feat att="frequency" val=".0357"/></FormRepresentation></WordForm>
</LexicalEntry> 
<LexicalEntry><feat att="partOfSpeech" val="commonNoun"/> 
<feat att="id" val="GMU_CYKLIST_1"/> 
<feat att="morphologicalUnitId" val="CYKLIST"/> 
<feat att="originalSource" val="PAROLE"/> 
<feat att="independentWord" val="yes"/> 
<Lemma><FormRepresentation> <feat att="writtenForm" val="cyklist"/> <feat att="officiallyApproved" val="yes"/> 
<feat att="joiningElement" val="nil"/> 
<feat att="joiningElementResult" val="cyklist"/> 
</FormRepresentation> </Lemma> 
<WordForm><feat att="grammaticalGender" val="commonGender"/><feat att="definiteness" val="indefinite"/><feat att="grammaticalNumber" val="singular"/><feat att="case" val="unspecified"/>
<FormRepresentation> <feat att="writtenForm" val="cyklist"/><feat att="inflectionalParadigm" val="MFG0016"/> <feat att="officiallyApproved" val="yes"/> <feat att="frequency" val="2.5357"/></FormRepresentation></WordForm>
<WordForm><feat att="grammaticalGender" val="commonGender"/><feat att="definiteness" val="indefinite"/><feat att="grammaticalNumber" val="singular"/><feat att="case" val="genitiveCase"/>
<FormRepresentation> <feat att="writtenForm" val="cyklists"/><feat att="inflectionalParadigm" val="MFG0016"/> <feat att="officiallyApproved" val="yes"/> <feat att="frequency" val="0.0"/></FormRepresentation></WordForm>
<WordForm><feat att="grammaticalGender" val="commonGender"/><feat att="definiteness" val="indefinite"/><feat att="grammaticalNumber" val="plural"/><feat att="case" val="unspecified"/>
<FormRepresentation> <feat att="writtenForm" val="cyklister"/><feat att="inflectionalParadigm" val="MFG0016"/> <feat att="officiallyApproved" val="yes"/> <feat att="frequency" val="5.75"/></FormRepresentation></WordForm>
<WordForm><feat att="grammaticalGender" val="commonGender"/><feat att="definiteness" val="indefinite"/><feat att="grammaticalNumber" val="plural"/><feat att="case" val="genitiveCase"/>
<FormRepresentation> <feat att="writtenForm" val="cyklisters"/><feat att="inflectionalParadigm" val="MFG0016"/> <feat att="officiallyApproved" val="yes"/> <feat att="frequency" val=".0714"/></FormRepresentation></WordForm>
<WordForm><feat att="grammaticalGender" val="commonGender"/><feat att="definiteness" val="definite"/><feat att="grammaticalNumber" val="singular"/><feat att="case" val="unspecified"/>
<FormRepresentation> <feat att="writtenForm" val="cyklisten"/><feat att="inflectionalParadigm" val="MFG0016"/> <feat att="officiallyApproved" val="yes"/> <feat att="frequency" val=".875"/></FormRepresentation></WordForm>
<WordForm><feat att="grammaticalGender" val="commonGender"/><feat att="definiteness" val="definite"/><feat att="grammaticalNumber" val="singular"/><feat att="case" val="genitiveCase"/>
<FormRepresentation> <feat att="writtenForm" val="cyklistens"/><feat att="inflectionalParadigm" val="MFG0016"/> <feat att="officiallyApproved" val="yes"/> <feat att="frequency" val=".0179"/></FormRepresentation></WordForm>
<WordForm><feat att="grammaticalGender" val="commonGender"/><feat att="definiteness" val="definite"/><feat att="grammaticalNumber" val="plural"/><feat att="case" val="unspecified"/>
<FormRepresentation> <feat att="writtenForm" val="cyklisterne"/><feat att="inflectionalParadigm" val="MFG0016"/> <feat att="officiallyApproved" val="yes"/> <feat att="frequency" val="1.9643"/></FormRepresentation></WordForm>
<WordForm><feat att="grammaticalGender" val="commonGender"/><feat att="definiteness" val="definite"/><feat att="grammaticalNumber" val="plural"/><feat att="case" val="genitiveCase"/>
<FormRepresentation> <feat att="writtenForm" val="cyklisternes"/><feat att="inflectionalParadigm" val="MFG0016"/> <feat att="officiallyApproved" val="yes"/> <feat att="frequency" val=".1964"/></FormRepresentation></WordForm>
</LexicalEntry> 
<LexicalEntry><feat att="partOfSpeech" val="commonNoun"/> 
<feat att="id" val="GMU_CYKLON_1"/> 
<feat att="morphologicalUnitId" val="CYKLON"/> 
<feat att="originalSource" val="DDO"/> 
<feat att="independentWord" val="yes"/> 
<Lemma><FormRepresentation> <feat att="writtenForm" val="cyklon"/> <feat att="officiallyApproved" val="yes"/> 
<feat att="joiningElement" val="nil"/> 
<feat att="joiningElementResult" val="cyklon"/> 
</FormRepresentation> </Lemma> 
<WordForm><feat att="grammaticalGender" val="commonGender"/><feat att="definiteness" val="indefinite"/><feat att="grammaticalNumber" val="singular"/><feat att="case" val="unspecified"/>
<FormRepresentation> <feat att="writtenForm" val="cyklon"/><feat att="inflectionalParadigm" val="MFG0016"/> <feat att="officiallyApproved" val="yes"/> <feat att="frequency" val=".3214"/></FormRepresentation></WordForm>
<WordForm><feat att="grammaticalGender" val="commonGender"/><feat att="definiteness" val="indefinite"/><feat att="grammaticalNumber" val="singular"/><feat att="case" val="genitiveCase"/>
<FormRepresentation> <feat att="writtenForm" val="cyklons"/><feat att="inflectionalParadigm" val="MFG0016"/> <feat att="officiallyApproved" val="yes"/> <feat att="frequency" val="0.0"/></FormRepresentation></WordForm>
<WordForm><feat att="grammaticalGender" val="commonGender"/><feat att="definiteness" val="indefinite"/><feat att="grammaticalNumber" val="plural"/><feat att="case" val="unspecified"/>
<FormRepresentation> <feat att="writtenForm" val="cykloner"/><feat att="inflectionalParadigm" val="MFG0016"/> <feat att="officiallyApproved" val="yes"/> <feat att="frequency" val=".0893"/></FormRepresentation></WordForm>
<WordForm><feat att="grammaticalGender" val="commonGender"/><feat att="definiteness" val="indefinite"/><feat att="grammaticalNumber" val="plural"/><feat att="case" val="genitiveCase"/>
<FormRepresentation> <feat att="writtenForm" val="cykloners"/><feat att="inflectionalParadigm" val="MFG0016"/> <feat att="officiallyApproved" val="yes"/> <feat att="frequency" val="0.0"/></FormRepresentation></WordForm>
<WordForm><feat att="grammaticalGender" val="commonGender"/><feat att="definiteness" val="definite"/><feat att="grammaticalNumber" val="singular"/><feat att="case" val="unspecified"/>
<FormRepresentation> <feat att="writtenForm" val="cyklonen"/><feat att="inflectionalParadigm" val="MFG0016"/> <feat att="officiallyApproved" val="yes"/> <feat att="frequency" val=".1429"/></FormRepresentation></WordForm>
<WordForm><feat att="grammaticalGender" val="commonGender"/><feat att="definiteness" val="definite"/><feat att="grammaticalNumber" val="singular"/><feat att="case" val="genitiveCase"/>
<FormRepresentation> <feat att="writtenForm" val="cyklonens"/><feat att="inflectionalParadigm" val="MFG0016"/> <feat att="officiallyApproved" val="yes"/> <feat att="frequency" val=".0179"/></FormRepresentation></WordForm>
<WordForm><feat att="grammaticalGender" val="commonGender"/><feat att="definiteness" val="definite"/><feat att="grammaticalNumber" val="plural"/><feat att="case" val="unspecified"/>
<FormRepresentation> <feat att="writtenForm" val="cyklonerne"/><feat att="inflectionalParadigm" val="MFG0016"/> <feat att="officiallyApproved" val="yes"/> <feat att="frequency" val="0.0"/></FormRepresentation></WordForm>
<WordForm><feat att="grammaticalGender" val="commonGender"/><feat att="definiteness" val="definite"/><feat att="grammaticalNumber" val="plural"/><feat att="case" val="genitiveCase"/>
<FormRepresentation> <feat att="writtenForm" val="cyklonernes"/><feat att="inflectionalParadigm" val="MFG0016"/> <feat att="officiallyApproved" val="yes"/> <feat att="frequency" val="0.0"/></FormRepresentation></WordForm>
</LexicalEntry> 
<LexicalEntry><feat att="partOfSpeech" val="commonNoun"/> 
<feat att="id" val="GMU_CYKLOTRON_1"/> 
<feat att="morphologicalUnitId" val="CYKLOTRON"/> 
<feat att="originalSource" val="DDO"/> 
<feat att="independentWord" val="yes"/> 
<Lemma><FormRepresentation> <feat att="writtenForm" val="cyklotron"/> <feat att="officiallyApproved" val="yes"/> 
<feat att="joiningElement" val="nil"/> 
<feat att="joiningElementResult" val="cyklotron"/> 
</FormRepresentation> </Lemma> 
<WordForm><feat att="grammaticalGender" val="commonGender"/><feat att="definiteness" val="indefinite"/><feat att="grammaticalNumber" val="singular"/><feat att="case" val="unspecified"/>
<FormRepresentation> <feat att="writtenForm" val="cyklotron"/><feat att="inflectionalParadigm" val="MFG0016"/> <feat att="officiallyApproved" val="yes"/> <feat att="frequency" val=".0179"/></FormRepresentation></WordForm>
<WordForm><feat att="grammaticalGender" val="commonGender"/><feat att="definiteness" val="indefinite"/><feat att="grammaticalNumber" val="singular"/><feat att="case" val="genitiveCase"/>
<FormRepresentation> <feat att="writtenForm" val="cyklotrons"/><feat att="inflectionalParadigm" val="MFG0016"/> <feat att="officiallyApproved" val="yes"/> <feat att="frequency" val="0.0"/></FormRepresentation></WordForm>
<WordForm><feat att="grammaticalGender" val="commonGender"/><feat att="definiteness" val="indefinite"/><feat att="grammaticalNumber" val="plural"/><feat att="case" val="unspecified"/>
<FormRepresentation> <feat att="writtenForm" val="cyklotroner"/><feat att="inflectionalParadigm" val="MFG0016"/> <feat att="officiallyApproved" val="yes"/> <feat att="frequency" val="0.0"/></FormRepresentation></WordForm>
<WordForm><feat att="grammaticalGender" val="commonGender"/><feat att="definiteness" val="indefinite"/><feat att="grammaticalNumber" val="plural"/><feat att="case" val="genitiveCase"/>
<FormRepresentation> <feat att="writtenForm" val="cyklotroners"/><feat att="inflectionalParadigm" val="MFG0016"/> <feat att="officiallyApproved" val="yes"/> <feat att="frequency" val="0.0"/></FormRepresentation></WordForm>
<WordForm><feat att="grammaticalGender" val="commonGender"/><feat att="definiteness" val="definite"/><feat att="grammaticalNumber" val="singular"/><feat att="case" val="unspecified"/>
<FormRepresentation> <feat att="writtenForm" val="cyklotronen"/><feat att="inflectionalParadigm" val="MFG0016"/> <feat att="officiallyApproved" val="yes"/> <feat att="frequency" val="0.0"/></FormRepresentation></WordForm>
<WordForm><feat att="grammaticalGender" val="commonGender"/><feat att="definiteness" val="definite"/><feat att="grammaticalNumber" val="singular"/><feat att="case" val="genitiveCase"/>
<FormRepresentation> <feat att="writtenForm" val="cyklotronens"/><feat att="inflectionalParadigm" val="MFG0016"/> <feat att="officiallyApproved" val="yes"/> <feat att="frequency" val="0.0"/></FormRepresentation></WordForm>
<WordForm><feat att="grammaticalGender" val="commonGender"/><feat att="definiteness" val="definite"/><feat att="grammaticalNumber" val="plural"/><feat att="case" val="unspecified"/>
<FormRepresentation> <feat att="writtenForm" val="cyklotronerne"/><feat att="inflectionalParadigm" val="MFG0016"/> <feat att="officiallyApproved" val="yes"/> <feat att="frequency" val="0.0"/></FormRepresentation></WordForm>
<WordForm><feat att="grammaticalGender" val="commonGender"/><feat att="definiteness" val="definite"/><feat att="grammaticalNumber" val="plural"/><feat att="case" val="genitiveCase"/>
<FormRepresentation> <feat att="writtenForm" val="cyklotronernes"/><feat att="inflectionalParadigm" val="MFG0016"/> <feat att="officiallyApproved" val="yes"/> <feat att="frequency" val="0.0"/></FormRepresentation></WordForm>
</LexicalEntry> 
<LexicalEntry><feat att="partOfSpeech" val="commonNoun"/> 
<feat att="id" val="GMU_CYLINDERBORING_1"/> 
<feat att="morphologicalUnitId" val="CYLINDERBORING"/> 
<feat att="originalSource" val="DDO"/> 
<feat att="independentWord" val="yes"/> 
<feat att="decomposition" val="cylinder+boring"/> 
<Lemma><FormRepresentation> <feat att="writtenForm" val="cylinderboring"/> <feat att="officiallyApproved" val="yes"/> 
<feat att="joiningElement" val="Not analyzed"/> 
</FormRepresentation> </Lemma> 
<WordForm><feat att="grammaticalGender" val="commonGender"/><feat att="definiteness" val="indefinite"/><feat att="grammaticalNumber" val="singular"/><feat att="case" val="unspecified"/>
<FormRepresentation> <feat att="writtenForm" val="cylinderboring"/><feat att="inflectionalParadigm" val="MFG0016"/> <feat att="officiallyApproved" val="yes"/> <feat att="frequency" val="0.0"/></FormRepresentation></WordForm>
<WordForm><feat att="grammaticalGender" val="commonGender"/><feat att="definiteness" val="indefinite"/><feat att="grammaticalNumber" val="singular"/><feat att="case" val="genitiveCase"/>
<FormRepresentation> <feat att="writtenForm" val="cylinderborings"/><feat att="inflectionalParadigm" val="MFG0016"/> <feat att="officiallyApproved" val="yes"/> <feat att="frequency" val="0.0"/></FormRepresentation></WordForm>
<WordForm><feat att="grammaticalGender" val="commonGender"/><feat att="definiteness" val="indefinite"/><feat att="grammaticalNumber" val="plural"/><feat att="case" val="unspecified"/>
<FormRepresentation> <feat att="writtenForm" val="cylinderboringer"/><feat att="inflectionalParadigm" val="MFG0016"/> <feat att="officiallyApproved" val="yes"/> <feat att="frequency" val=".0357"/></FormRepresentation></WordForm>
<WordForm><feat att="grammaticalGender" val="commonGender"/><feat att="definiteness" val="indefinite"/><feat att="grammaticalNumber" val="plural"/><feat att="case" val="genitiveCase"/>
<FormRepresentation> <feat att="writtenForm" val="cylinderboringers"/><feat att="inflectionalParadigm" val="MFG0016"/> <feat att="officiallyApproved" val="yes"/> <feat att="frequency" val="0.0"/></FormRepresentation></WordForm>
<WordForm><feat att="grammaticalGender" val="commonGender"/><feat att="definiteness" val="definite"/><feat att="grammaticalNumber" val="singular"/><feat att="case" val="unspecified"/>
<FormRepresentation> <feat att="writtenForm" val="cylinderboringen"/><feat att="inflectionalParadigm" val="MFG0016"/> <feat att="officiallyApproved" val="yes"/> <feat att="frequency" val=".0357"/></FormRepresentation></WordForm>
<WordForm><feat att="grammaticalGender" val="commonGender"/><feat att="definiteness" val="definite"/><feat att="grammaticalNumber" val="singular"/><feat att="case" val="genitiveCase"/>
<FormRepresentation> <feat att="writtenForm" val="cylinderboringens"/><feat att="inflectionalParadigm" val="MFG0016"/> <feat att="officiallyApproved" val="yes"/> <feat att="frequency" val="0.0"/></FormRepresentation></WordForm>
<WordForm><feat att="grammaticalGender" val="commonGender"/><feat att="definiteness" val="definite"/><feat att="grammaticalNumber" val="plural"/><feat att="case" val="unspecified"/>
<FormRepresentation> <feat att="writtenForm" val="cylinderboringerne"/><feat att="inflectionalParadigm" val="MFG0016"/> <feat att="officiallyApproved" val="yes"/> <feat att="frequency" val="0.0"/></FormRepresentation></WordForm>
<WordForm><feat att="grammaticalGender" val="commonGender"/><feat att="definiteness" val="definite"/><feat att="grammaticalNumber" val="plural"/><feat att="case" val="genitiveCase"/>
<FormRepresentation> <feat att="writtenForm" val="cylinderboringernes"/><feat att="inflectionalParadigm" val="MFG0016"/> <feat att="officiallyApproved" val="yes"/> <feat att="frequency" val="0.0"/></FormRepresentation></WordForm>
</LexicalEntry> 
<LexicalEntry><feat att="partOfSpeech" val="commonNoun"/> 
<feat att="id" val="GMU_CYLINDERLÅS_1"/> 
<feat att="morphologicalUnitId" val="CYLINDERLÅS"/> 
<feat att="originalSource" val="PAROLE"/> 
<feat att="independentWord" val="yes"/> 
<feat att="decomposition" val="cylinder+lås"/> 
<Lemma><FormRepresentation> <feat att="writtenForm" val="cylinderlås"/> <feat att="officiallyApproved" val="yes"/> 
<feat att="joiningElement" val="Not analyzed"/> 
</FormRepresentation> </Lemma> 
<WordForm><feat att="grammaticalGender" val="commonGender"/><feat att="definiteness" val="indefinite"/><feat att="grammaticalNumber" val="singular"/><feat att="case" val="unspecified"/>
<FormRepresentation> <feat att="writtenForm" val="cylinderlås"/><feat att="inflectionalParadigm" val="MFG0232"/> <feat att="officiallyApproved" val="yes"/> <feat att="frequency" val=".0357"/></FormRepresentation></WordForm>
<WordForm><feat att="grammaticalGender" val="commonGender"/><feat att="definiteness" val="indefinite"/><feat att="grammaticalNumber" val="singular"/><feat att="case" val="genitiveCase"/>
<FormRepresentation> <feat att="writtenForm" val="cylinderlåses"/><feat att="inflectionalParadigm" val="MFG0232"/> <feat att="officiallyApproved" val="no"/> <feat att="frequency" val="0.0"/></FormRepresentation><FormRepresentation> <feat att="writtenForm" val="cylinderlås's"/><feat att="inflectionalParadigm" val="MFG0232"/> <feat att="officiallyApproved" val="no"/> <feat att="frequency" val="0.0"/></FormRepresentation><FormRepresentation> <feat att="writtenForm" val="cylinderlås'"/><feat att="inflectionalParadigm" val="MFG0232"/> <feat att="officiallyApproved" val="yes"/> <feat att="frequency" val="0.0"/></FormRepresentation></WordForm>
<WordForm><feat att="grammaticalGender" val="commonGender"/><feat att="definiteness" val="indefinite"/><feat att="grammaticalNumber" val="plural"/><feat att="case" val="unspecified"/>
<FormRepresentation> <feat att="writtenForm" val="cylinderlåse"/><feat att="inflectionalParadigm" val="MFG0232"/> <feat att="officiallyApproved" val="yes"/> <feat att="frequency" val=".0357"/></FormRepresentation></WordForm>
<WordForm><feat att="grammaticalGender" val="commonGender"/><feat att="definiteness" val="indefinite"/><feat att="grammaticalNumber" val="plural"/><feat att="case" val="genitiveCase"/>
<FormRepresentation> <feat att="writtenForm" val="cylinderlåses"/><feat att="inflectionalParadigm" val="MFG0232"/> <feat att="officiallyApproved" val="yes"/> <feat att="frequency" val="0.0"/></FormRepresentation></WordForm>
<WordForm><feat att="grammaticalGender" val="commonGender"/><feat att="definiteness" val="definite"/><feat att="grammaticalNumber" val="singular"/><feat att="case" val="unspecified"/>
<FormRepresentation> <feat att="writtenForm" val="cylinderlåsen"/><feat att="inflectionalParadigm" val="MFG0232"/> <feat att="officiallyApproved" val="yes"/> <feat att="frequency" val=".0536"/></FormRepresentation></WordForm>
<WordForm><feat att="grammaticalGender" val="commonGender"/><feat att="definiteness" val="definite"/><feat att="grammaticalNumber" val="singular"/><feat att="case" val="genitiveCase"/>
<FormRepresentation> <feat att="writtenForm" val="cylinderlåsens"/><feat att="inflectionalParadigm" val="MFG0232"/> <feat att="officiallyApproved" val="yes"/> <feat att="frequency" val="0.0"/></FormRepresentation></WordForm>
<WordForm><feat att="grammaticalGender" val="commonGender"/><feat att="definiteness" val="definite"/><feat att="grammaticalNumber" val="plural"/><feat att="case" val="unspecified"/>
<FormRepresentation> <feat att="writtenForm" val="cylinderlåsene"/><feat att="inflectionalParadigm" val="MFG0232"/> <feat att="officiallyApproved" val="yes"/> <feat att="frequency" val="0.0"/></FormRepresentation></WordForm>
<WordForm><feat att="grammaticalGender" val="commonGender"/><feat att="definiteness" val="definite"/><feat att="grammaticalNumber" val="plural"/><feat att="case" val="genitiveCase"/>
<FormRepresentation> <feat att="writtenForm" val="cylinderlåsenes"/><feat att="inflectionalParadigm" val="MFG0232"/> <feat att="officiallyApproved" val="yes"/> <feat att="frequency" val="0.0"/></FormRepresentation></WordForm>
</LexicalEntry> 
<LexicalEntry><feat att="partOfSpeech" val="commonNoun"/> 
<feat att="id" val="GMU_CYPRES_1"/> 
<feat att="morphologicalUnitId" val="CYPRES"/> 
<feat att="originalSource" val="DDO"/> 
<feat att="independentWord" val="yes"/> 
<Lemma><FormRepresentation> <feat att="writtenForm" val="cypres"/> <feat att="officiallyApproved" val="yes"/> 
<feat att="joiningElement" val="nil"/> 
<feat att="joiningElementResult" val="cypres"/> 
</FormRepresentation> </Lemma> 
<WordForm><feat att="grammaticalGender" val="commonGender"/><feat att="definiteness" val="indefinite"/><feat att="grammaticalNumber" val="singular"/><feat att="case" val="unspecified"/>
<FormRepresentation> <feat att="writtenForm" val="cypres"/><feat att="inflectionalParadigm" val="MFG0246"/> <feat att="officiallyApproved" val="yes"/> <feat att="frequency" val=".1607"/></FormRepresentation></WordForm>
<WordForm><feat att="grammaticalGender" val="commonGender"/><feat att="definiteness" val="indefinite"/><feat att="grammaticalNumber" val="singular"/><feat att="case" val="genitiveCase"/>
<FormRepresentation> <feat att="writtenForm" val="cypreses"/><feat att="inflectionalParadigm" val="MFG0246"/> <feat att="officiallyApproved" val="no"/> <feat att="frequency" val="0.0"/></FormRepresentation><FormRepresentation> <feat att="writtenForm" val="cypres's"/><feat att="inflectionalParadigm" val="MFG0246"/> <feat att="officiallyApproved" val="no"/> <feat att="frequency" val="0.0"/></FormRepresentation><FormRepresentation> <feat att="writtenForm" val="cypres'"/><feat att="inflectionalParadigm" val="MFG0246"/> <feat att="officiallyApproved" val="yes"/> <feat att="frequency" val="0.0"/></FormRepresentation></WordForm>
<WordForm><feat att="grammaticalGender" val="commonGender"/><feat att="definiteness" val="indefinite"/><feat att="grammaticalNumber" val="plural"/><feat att="case" val="unspecified"/>
<FormRepresentation> <feat att="writtenForm" val="cypresser"/><feat att="inflectionalParadigm" val="MFG0246"/> <feat att="officiallyApproved" val="yes"/> <feat att="frequency" val=".3929"/></FormRepresentation></WordForm>
<WordForm><feat att="grammaticalGender" val="commonGender"/><feat att="definiteness" val="indefinite"/><feat att="grammaticalNumber" val="plural"/><feat att="case" val="genitiveCase"/>
<FormRepresentation> <feat att="writtenForm" val="cypressers"/><feat att="inflectionalParadigm" val="MFG0246"/> <feat att="officiallyApproved" val="yes"/> <feat att="frequency" val="0.0"/></FormRepresentation></WordForm>
<WordForm><feat att="grammaticalGender" val="commonGender"/><feat att="definiteness" val="definite"/><feat att="grammaticalNumber" val="singular"/><feat att="case" val="unspecified"/>
<FormRepresentation> <feat att="writtenForm" val="cypressen"/><feat att="inflectionalParadigm" val="MFG0246"/> <feat att="officiallyApproved" val="yes"/> <feat att="frequency" val=".0179"/></FormRepresentation></WordForm>
<WordForm><feat att="grammaticalGender" val="commonGender"/><feat att="definiteness" val="definite"/><feat att="grammaticalNumber" val="singular"/><feat att="case" val="genitiveCase"/>
<FormRepresentation> <feat att="writtenForm" val="cypressens"/><feat att="inflectionalParadigm" val="MFG0246"/> <feat att="officiallyApproved" val="yes"/> <feat att="frequency" val="0.0"/></FormRepresentation></WordForm>
<WordForm><feat att="grammaticalGender" val="commonGender"/><feat att="definiteness" val="definite"/><feat att="grammaticalNumber" val="plural"/><feat att="case" val="unspecified"/>
<FormRepresentation> <feat att="writtenForm" val="cypresserne"/><feat att="inflectionalParadigm" val="MFG0246"/> <feat att="officiallyApproved" val="yes"/> <feat att="frequency" val=".0179"/></FormRepresentation></WordForm>
<WordForm><feat att="grammaticalGender" val="commonGender"/><feat att="definiteness" val="definite"/><feat att="grammaticalNumber" val="plural"/><feat att="case" val="genitiveCase"/>
<FormRepresentation> <feat att="writtenForm" val="cypressernes"/><feat att="inflectionalParadigm" val="MFG0246"/> <feat att="officiallyApproved" val="yes"/> <feat att="frequency" val=".0357"/></FormRepresentation></WordForm>
</LexicalEntry> 
<LexicalEntry><feat att="partOfSpeech" val="commonNoun"/> 
<feat att="id" val="GMU_CYPRIOT_1"/> 
<feat att="morphologicalUnitId" val="CYPRIOT"/> 
<feat att="originalSource" val="DDO"/> 
<feat att="independentWord" val="yes"/> 
<Lemma><FormRepresentation> <feat att="writtenForm" val="cypriot"/> <feat att="officiallyApproved" val="yes"/> 
<feat att="joiningElement" val="nil"/> 
<feat att="joiningElementResult" val="cypriot"/> 
</FormRepresentation> </Lemma> 
<WordForm><feat att="grammaticalGender" val="commonGender"/><feat att="definiteness" val="indefinite"/><feat att="grammaticalNumber" val="singular"/><feat att="case" val="unspecified"/>
<FormRepresentation> <feat att="writtenForm" val="cypriot"/><feat att="inflectionalParadigm" val="MFG0016"/> <feat att="officiallyApproved" val="yes"/> <feat att="frequency" val=".0179"/></FormRepresentation></WordForm>
<WordForm><feat att="grammaticalGender" val="commonGender"/><feat att="definiteness" val="indefinite"/><feat att="grammaticalNumber" val="singular"/><feat att="case" val="genitiveCase"/>
<FormRepresentation> <feat att="writtenForm" val="cypriots"/><feat att="inflectionalParadigm" val="MFG0016"/> <feat att="officiallyApproved" val="yes"/> <feat att="frequency" val="0.0"/></FormRepresentation></WordForm>
<WordForm><feat att="grammaticalGender" val="commonGender"/><feat att="definiteness" val="indefinite"/><feat att="grammaticalNumber" val="plural"/><feat att="case" val="unspecified"/>
<FormRepresentation> <feat att="writtenForm" val="cyprioter"/><feat att="inflectionalParadigm" val="MFG0016"/> <feat att="officiallyApproved" val="yes"/> <feat att="frequency" val=".1964"/></FormRepresentation></WordForm>
<WordForm><feat att="grammaticalGender" val="commonGender"/><feat att="definiteness" val="indefinite"/><feat att="grammaticalNumber" val="plural"/><feat att="case" val="genitiveCase"/>
<FormRepresentation> <feat att="writtenForm" val="cyprioters"/><feat att="inflectionalParadigm" val="MFG0016"/> <feat att="officiallyApproved" val="yes"/> <feat att="frequency" val=".0536"/></FormRepresentation></WordForm>
<WordForm><feat att="grammaticalGender" val="commonGender"/><feat att="definiteness" val="definite"/><feat att="grammaticalNumber" val="singular"/><feat att="case" val="unspecified"/>
<FormRepresentation> <feat att="writtenForm" val="cyprioten"/><feat att="inflectionalParadigm" val="MFG0016"/> <feat att="officiallyApproved" val="yes"/> <feat att="frequency" val="0.0"/></FormRepresentation></WordForm>
<WordForm><feat att="grammaticalGender" val="commonGender"/><feat att="definiteness" val="definite"/><feat att="grammaticalNumber" val="singular"/><feat att="case" val="genitiveCase"/>
<FormRepresentation> <feat att="writtenForm" val="cypriotens"/><feat att="inflectionalParadigm" val="MFG0016"/> <feat att="officiallyApproved" val="yes"/> <feat att="frequency" val="0.0"/></FormRepresentation></WordForm>
<WordForm><feat att="grammaticalGender" val="commonGender"/><feat att="definiteness" val="definite"/><feat att="grammaticalNumber" val="plural"/><feat att="case" val="unspecified"/>
<FormRepresentation> <feat att="writtenForm" val="cyprioterne"/><feat att="inflectionalParadigm" val="MFG0016"/> <feat att="officiallyApproved" val="yes"/> <feat att="frequency" val=".0179"/></FormRepresentation></WordForm>
<WordForm><feat att="grammaticalGender" val="commonGender"/><feat att="definiteness" val="definite"/><feat att="grammaticalNumber" val="plural"/><feat att="case" val="genitiveCase"/>
<FormRepresentation> <feat att="writtenForm" val="cyprioternes"/><feat att="inflectionalParadigm" val="MFG0016"/> <feat att="officiallyApproved" val="yes"/> <feat att="frequency" val="0.0"/></FormRepresentation></WordForm>
</LexicalEntry> 
<LexicalEntry><feat att="partOfSpeech" val="commonNoun"/> 
<feat att="id" val="GMU_CYSTE_1"/> 
<feat att="morphologicalUnitId" val="CYSTE"/> 
<feat att="originalSource" val="DDO"/> 
<feat att="independentWord" val="yes"/> 
<Lemma><FormRepresentation> <feat att="writtenForm" val="cyste"/> <feat att="officiallyApproved" val="yes"/> 
<feat att="joiningElement" val="nil"/> 
<feat att="joiningElementResult" val="cyste"/> 
</FormRepresentation> </Lemma> 
<WordForm><feat att="grammaticalGender" val="commonGender"/><feat att="definiteness" val="indefinite"/><feat att="grammaticalNumber" val="singular"/><feat att="case" val="unspecified"/>
<FormRepresentation> <feat att="writtenForm" val="cyste"/><feat att="inflectionalParadigm" val="MFG0076"/> <feat att="officiallyApproved" val="yes"/> <feat att="frequency" val=".1429"/></FormRepresentation></WordForm>
<WordForm><feat att="grammaticalGender" val="commonGender"/><feat att="definiteness" val="indefinite"/><feat att="grammaticalNumber" val="singular"/><feat att="case" val="genitiveCase"/>
<FormRepresentation> <feat att="writtenForm" val="cystes"/><feat att="inflectionalParadigm" val="MFG0076"/> <feat att="officiallyApproved" val="yes"/> <feat att="frequency" val="0.0"/></FormRepresentation></WordForm>
<WordForm><feat att="grammaticalGender" val="commonGender"/><feat att="definiteness" val="indefinite"/><feat att="grammaticalNumber" val="plural"/><feat att="case" val="unspecified"/>
<FormRepresentation> <feat att="writtenForm" val="cyster"/><feat att="inflectionalParadigm" val="MFG0076"/> <feat att="officiallyApproved" val="yes"/> <feat att="frequency" val=".1964"/></FormRepresentation></WordForm>
<WordForm><feat att="grammaticalGender" val="commonGender"/><feat att="definiteness" val="indefinite"/><feat att="grammaticalNumber" val="plural"/><feat att="case" val="genitiveCase"/>
<FormRepresentation> <feat att="writtenForm" val="cysters"/><feat att="inflectionalParadigm" val="MFG0076"/> <feat att="officiallyApproved" val="yes"/> <feat att="frequency" val="0.0"/></FormRepresentation></WordForm>
<WordForm><feat att="grammaticalGender" val="commonGender"/><feat att="definiteness" val="definite"/><feat att="grammaticalNumber" val="singular"/><feat att="case" val="unspecified"/>
<FormRepresentation> <feat att="writtenForm" val="cysten"/><feat att="inflectionalParadigm" val="MFG0076"/> <feat att="officiallyApproved" val="yes"/> <feat att="frequency" val=".0179"/></FormRepresentation></WordForm>
<WordForm><feat att="grammaticalGender" val="commonGender"/><feat att="definiteness" val="definite"/><feat att="grammaticalNumber" val="singular"/><feat att="case" val="genitiveCase"/>
<FormRepresentation> <feat att="writtenForm" val="cystens"/><feat att="inflectionalParadigm" val="MFG0076"/> <feat att="officiallyApproved" val="yes"/> <feat att="frequency" val="0.0"/></FormRepresentation></WordForm>
<WordForm><feat att="grammaticalGender" val="commonGender"/><feat att="definiteness" val="definite"/><feat att="grammaticalNumber" val="plural"/><feat att="case" val="unspecified"/>
<FormRepresentation> <feat att="writtenForm" val="cysterne"/><feat att="inflectionalParadigm" val="MFG0076"/> <feat att="officiallyApproved" val="yes"/> <feat att="frequency" val="0.0"/></FormRepresentation></WordForm>
<WordForm><feat att="grammaticalGender" val="commonGender"/><feat att="definiteness" val="definite"/><feat att="grammaticalNumber" val="plural"/><feat att="case" val="genitiveCase"/>
<FormRepresentation> <feat att="writtenForm" val="cysternes"/><feat att="inflectionalParadigm" val="MFG0076"/> <feat att="officiallyApproved" val="yes"/> <feat att="frequency" val="0.0"/></FormRepresentation></WordForm>
</LexicalEntry> 
<LexicalEntry><feat att="partOfSpeech" val="commonNoun"/> 
<feat att="id" val="GMU_CYSTEIN_1"/> 
<feat att="morphologicalUnitId" val="CYSTEIN"/> 
<feat att="originalSource" val="ONTOQUERY"/> 
<feat att="independentWord" val="yes"/> 
<Lemma><FormRepresentation> <feat att="writtenForm" val="cystein"/> <feat att="officiallyApproved" val="yes"/> 
<feat att="joiningElement" val="nil"/> 
<feat att="joiningElementResult" val="cystein"/> 
</FormRepresentation> </Lemma> 
<WordForm><feat att="grammaticalGender" val="commonGender"/><feat att="definiteness" val="indefinite"/><feat att="grammaticalNumber" val="singular"/><feat att="case" val="unspecified"/>
<FormRepresentation> <feat att="writtenForm" val="cystein"/><feat att="inflectionalParadigm" val="MFG0226"/> <feat att="officiallyApproved" val="yes"/> <feat att="frequency" val=".0179"/></FormRepresentation></WordForm>
<WordForm><feat att="grammaticalGender" val="commonGender"/><feat att="definiteness" val="indefinite"/><feat att="grammaticalNumber" val="singular"/><feat att="case" val="genitiveCase"/>
<FormRepresentation> <feat att="writtenForm" val="cysteins"/><feat att="inflectionalParadigm" val="MFG0226"/> <feat att="officiallyApproved" val="yes"/> <feat att="frequency" val="0.0"/></FormRepresentation></WordForm>
</LexicalEntry> 
<LexicalEntry><feat att="partOfSpeech" val="commonNoun"/> 
<feat att="id" val="GMU_CYTOKIN_1"/> 
<feat att="morphologicalUnitId" val="CYTOKIN"/> 
<feat att="originalSource" val="ONTOQUERY"/> 
<feat att="independentWord" val="yes"/> 
<Lemma><FormRepresentation> <feat att="writtenForm" val="cytokin"/> <feat att="officiallyApproved" val="yes"/> 
<feat att="joiningElement" val="nil"/> 
<feat att="joiningElementResult" val="cytokin"/> 
</FormRepresentation> </Lemma> 
<WordForm><feat att="grammaticalGender" val="commonGender"/><feat att="definiteness" val="indefinite"/><feat att="grammaticalNumber" val="singular"/><feat att="case" val="unspecified"/>
<FormRepresentation> <feat att="writtenForm" val="cytokin"/><feat att="inflectionalParadigm" val="MFG0226"/> <feat att="officiallyApproved" val="yes"/> <feat att="frequency" val="0.0"/></FormRepresentation></WordForm>
<WordForm><feat att="grammaticalGender" val="commonGender"/><feat att="definiteness" val="indefinite"/><feat att="grammaticalNumber" val="singular"/><feat att="case" val="genitiveCase"/>
<FormRepresentation> <feat att="writtenForm" val="cytokins"/><feat att="inflectionalParadigm" val="MFG0226"/> <feat att="officiallyApproved" val="yes"/> <feat att="frequency" val="0.0"/></FormRepresentation></WordForm>
</LexicalEntry> 
<LexicalEntry><feat att="partOfSpeech" val="commonNoun"/> 
<feat att="id" val="GMU_CYTOLOGI_1"/> 
<feat att="morphologicalUnitId" val="CYTOLOGI"/> 
<feat att="originalSource" val="DDO"/> 
<feat att="independentWord" val="yes"/> 
<Lemma><FormRepresentation> <feat att="writtenForm" val="cytologi"/> <feat att="officiallyApproved" val="yes"/> 
<feat att="joiningElement" val="nil"/> 
<feat att="joiningElementResult" val="cytologi"/> 
</FormRepresentation> </Lemma> 
<WordForm><feat att="grammaticalGender" val="commonGender"/><feat att="definiteness" val="indefinite"/><feat att="grammaticalNumber" val="singular"/><feat att="case" val="unspecified"/>
<FormRepresentation> <feat att="writtenForm" val="cytologi"/><feat att="inflectionalParadigm" val="MFG0220"/> <feat att="officiallyApproved" val="yes"/> <feat att="frequency" val=".0357"/></FormRepresentation></WordForm>
<WordForm><feat att="grammaticalGender" val="commonGender"/><feat att="definiteness" val="indefinite"/><feat att="grammaticalNumber" val="singular"/><feat att="case" val="genitiveCase"/>
<FormRepresentation> <feat att="writtenForm" val="cytologis"/><feat att="inflectionalParadigm" val="MFG0220"/> <feat att="officiallyApproved" val="yes"/> <feat att="frequency" val="0.0"/></FormRepresentation></WordForm>
<WordForm><feat att="grammaticalGender" val="commonGender"/><feat att="definiteness" val="definite"/><feat att="grammaticalNumber" val="singular"/><feat att="case" val="unspecified"/>
<FormRepresentation> <feat att="writtenForm" val="cytologien"/><feat att="inflectionalParadigm" val="MFG0220"/> <feat att="officiallyApproved" val="yes"/> <feat att="frequency" val="0.0"/></FormRepresentation></WordForm>
<WordForm><feat att="grammaticalGender" val="commonGender"/><feat att="definiteness" val="definite"/><feat att="grammaticalNumber" val="singular"/><feat att="case" val="genitiveCase"/>
<FormRepresentation> <feat att="writtenForm" val="cytologiens"/><feat att="inflectionalParadigm" val="MFG0220"/> <feat att="officiallyApproved" val="yes"/> <feat att="frequency" val="0.0"/></FormRepresentation></WordForm>
</LexicalEntry> 
<LexicalEntry><feat att="partOfSpeech" val="commonNoun"/> 
<feat att="id" val="GMU_CYTOPLASMA_1"/> 
<feat att="morphologicalUnitId" val="CYTOPLASMA"/> 
<feat att="originalSource" val="PAROLE"/> 
<feat att="independentWord" val="yes"/> 
<feat att="decomposition" val="cyto+plasma"/> 
<Lemma><FormRepresentation> <feat att="writtenForm" val="cytoplasma"/> <feat att="officiallyApproved" val="yes"/> 
<feat att="joiningElement" val="nil"/> 
<feat att="joiningElementResult" val="cytoplasma"/> 
</FormRepresentation> </Lemma> 
<WordForm><feat att="grammaticalGender" val="neuter"/><feat att="definiteness" val="indefinite"/><feat att="grammaticalNumber" val="singular"/><feat att="case" val="unspecified"/>
<FormRepresentation> <feat att="writtenForm" val="cytoplasma"/><feat att="inflectionalParadigm" val="MFG0044"/> <feat att="officiallyApproved" val="yes"/> <feat att="frequency" val=".125"/></FormRepresentation></WordForm>
<WordForm><feat att="grammaticalGender" val="neuter"/><feat att="definiteness" val="indefinite"/><feat att="grammaticalNumber" val="singular"/><feat att="case" val="genitiveCase"/>
<FormRepresentation> <feat att="writtenForm" val="cytoplasmas"/><feat att="inflectionalParadigm" val="MFG0044"/> <feat att="officiallyApproved" val="yes"/> <feat att="frequency" val="0.0"/></FormRepresentation></WordForm>
<WordForm><feat att="grammaticalGender" val="neuter"/><feat att="definiteness" val="indefinite"/><feat att="grammaticalNumber" val="plural"/><feat att="case" val="unspecified"/>
<FormRepresentation> <feat att="writtenForm" val="cytoplasmaer"/><feat att="inflectionalParadigm" val="MFG0044"/> <feat att="officiallyApproved" val="yes"/> <feat att="frequency" val="0.0"/></FormRepresentation></WordForm>
<WordForm><feat att="grammaticalGender" val="neuter"/><feat att="definiteness" val="indefinite"/><feat att="grammaticalNumber" val="plural"/><feat att="case" val="genitiveCase"/>
<FormRepresentation> <feat att="writtenForm" val="cytoplasmaers"/><feat att="inflectionalParadigm" val="MFG0044"/> <feat att="officiallyApproved" val="yes"/> <feat att="frequency" val="0.0"/></FormRepresentation></WordForm>
<WordForm><feat att="grammaticalGender" val="neuter"/><feat att="definiteness" val="definite"/><feat att="grammaticalNumber" val="singular"/><feat att="case" val="unspecified"/>
<FormRepresentation> <feat att="writtenForm" val="cytoplasmaet"/><feat att="inflectionalParadigm" val="MFG0044"/> <feat att="officiallyApproved" val="yes"/> <feat att="frequency" val=".4107"/></FormRepresentation></WordForm>
<WordForm><feat att="grammaticalGender" val="neuter"/><feat att="definiteness" val="definite"/><feat att="grammaticalNumber" val="singular"/><feat att="case" val="genitiveCase"/>
<FormRepresentation> <feat att="writtenForm" val="cytoplasmaets"/><feat att="inflectionalParadigm" val="MFG0044"/> <feat att="officiallyApproved" val="yes"/> <feat att="frequency" val="0.0"/></FormRepresentation></WordForm>
<WordForm><feat att="grammaticalGender" val="neuter"/><feat att="definiteness" val="definite"/><feat att="grammaticalNumber" val="plural"/><feat att="case" val="unspecified"/>
<FormRepresentation> <feat att="writtenForm" val="cytoplasmaerne"/><feat att="inflectionalParadigm" val="MFG0044"/> <feat att="officiallyApproved" val="yes"/> <feat att="frequency" val="0.0"/></FormRepresentation></WordForm>
<WordForm><feat att="grammaticalGender" val="neuter"/><feat att="definiteness" val="definite"/><feat att="grammaticalNumber" val="plural"/><feat att="case" val="genitiveCase"/>
<FormRepresentation> <feat att="writtenForm" val="cytoplasmaernes"/><feat att="inflectionalParadigm" val="MFG0044"/> <feat att="officiallyApproved" val="yes"/> <feat att="frequency" val="0.0"/></FormRepresentation></WordForm>
</LexicalEntry> 
<LexicalEntry><feat att="partOfSpeech" val="commonNoun"/> 
<feat att="id" val="GMU_CZEKER_1"/> 
<feat att="morphologicalUnitId" val="CZEKER"/> 
<feat att="originalSource" val="DDO"/> 
<feat att="independentWord" val="yes"/> 
<Lemma><FormRepresentation> <feat att="writtenForm" val="czeker"/> <feat att="officiallyApproved" val="yes"/> 
<feat att="joiningElement" val="nil"/> 
<feat att="joiningElementResult" val="czeker"/> 
</FormRepresentation> </Lemma> 
<WordForm><feat att="grammaticalGender" val="commonGender"/><feat att="definiteness" val="indefinite"/><feat att="grammaticalNumber" val="singular"/><feat att="case" val="unspecified"/>
<FormRepresentation> <feat att="writtenForm" val="czeker"/><feat att="inflectionalParadigm" val="MFG0015"/> <feat att="officiallyApproved" val="yes"/> <feat att="frequency" val="0.0"/></FormRepresentation></WordForm>
<WordForm><feat att="grammaticalGender" val="commonGender"/><feat att="definiteness" val="indefinite"/><feat att="grammaticalNumber" val="singular"/><feat att="case" val="genitiveCase"/>
<FormRepresentation> <feat att="writtenForm" val="czekers"/><feat att="inflectionalParadigm" val="MFG0015"/> <feat att="officiallyApproved" val="yes"/> <feat att="frequency" val="0.0"/></FormRepresentation></WordForm>
<WordForm><feat att="grammaticalGender" val="commonGender"/><feat att="definiteness" val="indefinite"/><feat att="grammaticalNumber" val="plural"/><feat att="case" val="unspecified"/>
<FormRepresentation> <feat att="writtenForm" val="czekere"/><feat att="inflectionalParadigm" val="MFG0015"/> <feat att="officiallyApproved" val="yes"/> <feat att="frequency" val="0.0"/></FormRepresentation></WordForm>
<WordForm><feat att="grammaticalGender" val="commonGender"/><feat att="definiteness" val="indefinite"/><feat att="grammaticalNumber" val="plural"/><feat att="case" val="genitiveCase"/>
<FormRepresentation> <feat att="writtenForm" val="czekeres"/><feat att="inflectionalParadigm" val="MFG0015"/> <feat att="officiallyApproved" val="yes"/> <feat att="frequency" val="0.0"/></FormRepresentation></WordForm>
<WordForm><feat att="grammaticalGender" val="commonGender"/><feat att="definiteness" val="definite"/><feat att="grammaticalNumber" val="singular"/><feat att="case" val="unspecified"/>
<FormRepresentation> <feat att="writtenForm" val="czekeren"/><feat att="inflectionalParadigm" val="MFG0015"/> <feat att="officiallyApproved" val="yes"/> <feat att="frequency" val="0.0"/></FormRepresentation></WordForm>
<WordForm><feat att="grammaticalGender" val="commonGender"/><feat att="definiteness" val="definite"/><feat att="grammaticalNumber" val="singular"/><feat att="case" val="genitiveCase"/>
<FormRepresentation> <feat att="writtenForm" val="czekerens"/><feat att="inflectionalParadigm" val="MFG0015"/> <feat att="officiallyApproved" val="yes"/> <feat att="frequency" val="0.0"/></FormRepresentation></WordForm>
<WordForm><feat att="grammaticalGender" val="commonGender"/><feat att="definiteness" val="definite"/><feat att="grammaticalNumber" val="plural"/><feat att="case" val="unspecified"/>
<FormRepresentation> <feat att="writtenForm" val="czekerne"/><feat att="inflectionalParadigm" val="MFG0015"/> <feat att="officiallyApproved" val="yes"/> <feat att="frequency" val=".1429"/></FormRepresentation></WordForm>
<WordForm><feat att="grammaticalGender" val="commonGender"/><feat att="definiteness" val="definite"/><feat att="grammaticalNumber" val="plural"/><feat att="case" val="genitiveCase"/>
<FormRepresentation> <feat att="writtenForm" val="czekernes"/><feat att="inflectionalParadigm" val="MFG0015"/> <feat att="officiallyApproved" val="yes"/> <feat att="frequency" val="0.0"/></FormRepresentation></WordForm>
</LexicalEntry> 
<LexicalEntry><feat att="partOfSpeech" val="commonNoun"/> 
<feat att="id" val="GMU_CÆSUR_1"/> 
<feat att="morphologicalUnitId" val="CÆSUR"/> 
<feat att="originalSource" val="DDO"/> 
<feat att="independentWord" val="yes"/> 
<Lemma><FormRepresentation> <feat att="writtenForm" val="cæsur"/> <feat att="officiallyApproved" val="yes"/> 
<feat att="joiningElement" val="nil"/> 
<feat att="joiningElementResult" val="cæsur"/> 
</FormRepresentation> </Lemma> 
<WordForm><feat att="grammaticalGender" val="commonGender"/><feat att="definiteness" val="indefinite"/><feat att="grammaticalNumber" val="singular"/><feat att="case" val="unspecified"/>
<FormRepresentation> <feat att="writtenForm" val="cæsur"/><feat att="inflectionalParadigm" val="MFG0016"/> <feat att="officiallyApproved" val="yes"/> <feat att="frequency" val="0.0"/></FormRepresentation></WordForm>
<WordForm><feat att="grammaticalGender" val="commonGender"/><feat att="definiteness" val="indefinite"/><feat att="grammaticalNumber" val="singular"/><feat att="case" val="genitiveCase"/>
<FormRepresentation> <feat att="writtenForm" val="cæsurs"/><feat att="inflectionalParadigm" val="MFG0016"/> <feat att="officiallyApproved" val="yes"/> <feat att="frequency" val="0.0"/></FormRepresentation></WordForm>
<WordForm><feat att="grammaticalGender" val="commonGender"/><feat att="definiteness" val="indefinite"/><feat att="grammaticalNumber" val="plural"/><feat att="case" val="unspecified"/>
<FormRepresentation> <feat att="writtenForm" val="cæsurer"/><feat att="inflectionalParadigm" val="MFG0016"/> <feat att="officiallyApproved" val="yes"/> <feat att="frequency" val="0.0"/></FormRepresentation></WordForm>
<WordForm><feat att="grammaticalGender" val="commonGender"/><feat att="definiteness" val="indefinite"/><feat att="grammaticalNumber" val="plural"/><feat att="case" val="genitiveCase"/>
<FormRepresentation> <feat att="writtenForm" val="cæsurers"/><feat att="inflectionalParadigm" val="MFG0016"/> <feat att="officiallyApproved" val="yes"/> <feat att="frequency" val="0.0"/></FormRepresentation></WordForm>
<WordForm><feat att="grammaticalGender" val="commonGender"/><feat att="definiteness" val="definite"/><feat att="grammaticalNumber" val="singular"/><feat att="case" val="unspecified"/>
<FormRepresentation> <feat att="writtenForm" val="cæsuren"/><feat att="inflectionalParadigm" val="MFG0016"/> <feat att="officiallyApproved" val="yes"/> <feat att="frequency" val="0.0"/></FormRepresentation></WordForm>
<WordForm><feat att="grammaticalGender" val="commonGender"/><feat att="definiteness" val="definite"/><feat att="grammaticalNumber" val="singular"/><feat att="case" val="genitiveCase"/>
<FormRepresentation> <feat att="writtenForm" val="cæsurens"/><feat att="inflectionalParadigm" val="MFG0016"/> <feat att="officiallyApproved" val="yes"/> <feat att="frequency" val="0.0"/></FormRepresentation></WordForm>
<WordForm><feat att="grammaticalGender" val="commonGender"/><feat att="definiteness" val="definite"/><feat att="grammaticalNumber" val="plural"/><feat att="case" val="unspecified"/>
<FormRepresentation> <feat att="writtenForm" val="cæsurerne"/><feat att="inflectionalParadigm" val="MFG0016"/> <feat att="officiallyApproved" val="yes"/> <feat att="frequency" val="0.0"/></FormRepresentation></WordForm>
<WordForm><feat att="grammaticalGender" val="commonGender"/><feat att="definiteness" val="definite"/><feat att="grammaticalNumber" val="plural"/><feat att="case" val="genitiveCase"/>
<FormRepresentation> <feat att="writtenForm" val="cæsurernes"/><feat att="inflectionalParadigm" val="MFG0016"/> <feat att="officiallyApproved" val="yes"/> <feat att="frequency" val="0.0"/></FormRepresentation></WordForm>
</LexicalEntry> 
<LexicalEntry><feat att="partOfSpeech" val="commonNoun"/> 
<feat att="id" val="GMU_CØLIAKI_1"/> 
<feat att="morphologicalUnitId" val="CØLIAKI"/> 
<feat att="originalSource" val="ONTOQUERY"/> 
<feat att="independentWord" val="yes"/> 
<Lemma><FormRepresentation> <feat att="writtenForm" val="cøliaki"/> <feat att="officiallyApproved" val="yes"/> 
<feat att="joiningElement" val="Not analyzed"/> 
</FormRepresentation> </Lemma> 
<WordForm><feat att="grammaticalGender" val="commonGender"/><feat att="definiteness" val="indefinite"/><feat att="grammaticalNumber" val="singular"/><feat att="case" val="unspecified"/>
<FormRepresentation> <feat att="writtenForm" val="cøliaki"/><feat att="inflectionalParadigm" val="MFG0220"/> <feat att="officiallyApproved" val="yes"/> <feat att="frequency" val="0.0"/></FormRepresentation></WordForm>
<WordForm><feat att="grammaticalGender" val="commonGender"/><feat att="definiteness" val="indefinite"/><feat att="grammaticalNumber" val="singular"/><feat att="case" val="genitiveCase"/>
<FormRepresentation> <feat att="writtenForm" val="cøliakis"/><feat att="inflectionalParadigm" val="MFG0220"/> <feat att="officiallyApproved" val="yes"/> <feat att="frequency" val="0.0"/></FormRepresentation></WordForm>
<WordForm><feat att="grammaticalGender" val="commonGender"/><feat att="definiteness" val="definite"/><feat att="grammaticalNumber" val="singular"/><feat att="case" val="unspecified"/>
<FormRepresentation> <feat att="writtenForm" val="cøliakien"/><feat att="inflectionalParadigm" val="MFG0220"/> <feat att="officiallyApproved" val="yes"/> <feat att="frequency" val="0.0"/></FormRepresentation></WordForm>
<WordForm><feat att="grammaticalGender" val="commonGender"/><feat att="definiteness" val="definite"/><feat att="grammaticalNumber" val="singular"/><feat att="case" val="genitiveCase"/>
<FormRepresentation> <feat att="writtenForm" val="cøliakiens"/><feat att="inflectionalParadigm" val="MFG0220"/> <feat att="officiallyApproved" val="yes"/> <feat att="frequency" val="0.0"/></FormRepresentation></WordForm>
</LexicalEntry> 
<LexicalEntry><feat att="partOfSpeech" val="commonNoun"/> 
<feat att="id" val="GMU_CØLIBAT_1"/> 
<feat att="morphologicalUnitId" val="CØLIBAT"/> 
<feat att="originalSource" val="DDO"/> 
<feat att="independentWord" val="yes"/> 
<Lemma><FormRepresentation> <feat att="writtenForm" val="cølibat"/> <feat att="officiallyApproved" val="yes"/> 
<feat att="joiningElement" val="nil"/> 
<feat att="joiningElementResult" val="cølibat"/> 
</FormRepresentation> </Lemma> 
<WordForm><feat att="grammaticalGender" val="neuter"/><feat att="definiteness" val="indefinite"/><feat att="grammaticalNumber" val="singular"/><feat att="case" val="unspecified"/>
<FormRepresentation> <feat att="writtenForm" val="cølibat"/><feat att="inflectionalParadigm" val="MFG0221"/> <feat att="officiallyApproved" val="yes"/> <feat att="frequency" val=".8214"/></FormRepresentation></WordForm>
<WordForm><feat att="grammaticalGender" val="neuter"/><feat att="definiteness" val="indefinite"/><feat att="grammaticalNumber" val="singular"/><feat att="case" val="genitiveCase"/>
<FormRepresentation> <feat att="writtenForm" val="cølibats"/><feat att="inflectionalParadigm" val="MFG0221"/> <feat att="officiallyApproved" val="yes"/> <feat att="frequency" val="0.0"/></FormRepresentation></WordForm>
<WordForm><feat att="grammaticalGender" val="neuter"/><feat att="definiteness" val="definite"/><feat att="grammaticalNumber" val="singular"/><feat att="case" val="unspecified"/>
<FormRepresentation> <feat att="writtenForm" val="cølibatet"/><feat att="inflectionalParadigm" val="MFG0221"/> <feat att="officiallyApproved" val="yes"/> <feat att="frequency" val=".1786"/></FormRepresentation></WordForm>
<WordForm><feat att="grammaticalGender" val="neuter"/><feat att="definiteness" val="definite"/><feat att="grammaticalNumber" val="singular"/><feat att="case" val="genitiveCase"/>
<FormRepresentation> <feat att="writtenForm" val="cølibatets"/><feat att="inflectionalParadigm" val="MFG0221"/> <feat att="officiallyApproved" val="yes"/> <feat att="frequency" val=".0179"/></FormRepresentation></WordForm>
</LexicalEntry> 
<LexicalEntry><feat att="partOfSpeech" val="commonNoun"/> 
<feat att="id" val="GMU_C,1_2"/> 
<feat att="morphologicalUnitId" val="C_1"/> 
<feat att="originalSource" val="PAROLE"/> 
<feat att="independentWord" val="yes"/> 
<Lemma><FormRepresentation> <feat att="writtenForm" val="C"/> <feat att="officiallyApproved" val="yes"/> 
<feat att="joiningElement" val="nil"/> 
<feat att="joiningElementResult" val="C"/> 
</FormRepresentation> </Lemma> 
<WordForm><feat att="grammaticalGender" val="neuter"/><feat att="definiteness" val="indefinite"/><feat att="grammaticalNumber" val="singular"/><feat att="case" val="unspecified"/>
<FormRepresentation> <feat att="writtenForm" val="C"/><feat att="inflectionalParadigm" val="MFG0002"/> <feat att="officiallyApproved" val="yes"/> <feat att="frequency" val="32.8214"/></FormRepresentation></WordForm>
<WordForm><feat att="grammaticalGender" val="neuter"/><feat att="definiteness" val="indefinite"/><feat att="grammaticalNumber" val="singular"/><feat att="case" val="genitiveCase"/>
<FormRepresentation> <feat att="writtenForm" val="C's"/><feat att="inflectionalParadigm" val="MFG0002"/> <feat att="officiallyApproved" val="yes"/> <feat att="frequency" val=".2143"/></FormRepresentation></WordForm>
<WordForm><feat att="grammaticalGender" val="neuter"/><feat att="definiteness" val="indefinite"/><feat att="grammaticalNumber" val="plural"/><feat att="case" val="unspecified"/>
<FormRepresentation> <feat att="writtenForm" val="C'er"/><feat att="inflectionalParadigm" val="MFG0002"/> <feat att="officiallyApproved" val="yes"/> <feat att="frequency" val=".2321"/></FormRepresentation></WordForm>
<WordForm><feat att="grammaticalGender" val="neuter"/><feat att="definiteness" val="indefinite"/><feat att="grammaticalNumber" val="plural"/><feat att="case" val="genitiveCase"/>
<FormRepresentation> <feat att="writtenForm" val="C'ers"/><feat att="inflectionalParadigm" val="MFG0002"/> <feat att="officiallyApproved" val="yes"/> <feat att="frequency" val="0.0"/></FormRepresentation></WordForm>
<WordForm><feat att="grammaticalGender" val="neuter"/><feat att="definiteness" val="definite"/><feat att="grammaticalNumber" val="singular"/><feat att="case" val="unspecified"/>
<FormRepresentation> <feat att="writtenForm" val="C'et"/><feat att="inflectionalParadigm" val="MFG0002"/> <feat att="officiallyApproved" val="yes"/> <feat att="frequency" val=".0536"/></FormRepresentation></WordForm>
<WordForm><feat att="grammaticalGender" val="neuter"/><feat att="definiteness" val="definite"/><feat att="grammaticalNumber" val="singular"/><feat att="case" val="genitiveCase"/>
<FormRepresentation> <feat att="writtenForm" val="C'ets"/><feat att="inflectionalParadigm" val="MFG0002"/> <feat att="officiallyApproved" val="yes"/> <feat att="frequency" val="0.0"/></FormRepresentation></WordForm>
<WordForm><feat att="grammaticalGender" val="neuter"/><feat att="definiteness" val="definite"/><feat att="grammaticalNumber" val="plural"/><feat att="case" val="unspecified"/>
<FormRepresentation> <feat att="writtenForm" val="C'erne"/><feat att="inflectionalParadigm" val="MFG0002"/> <feat att="officiallyApproved" val="yes"/> <feat att="frequency" val="0.0"/></FormRepresentation></WordForm>
<WordForm><feat att="grammaticalGender" val="neuter"/><feat att="definiteness" val="definite"/><feat att="grammaticalNumber" val="plural"/><feat att="case" val="genitiveCase"/>
<FormRepresentation> <feat att="writtenForm" val="C'ernes"/><feat att="inflectionalParadigm" val="MFG0002"/> <feat att="officiallyApproved" val="yes"/> <feat att="frequency" val="0.0"/></FormRepresentation></WordForm>
<RelatedForm><feat att="spellingVariant" val="GMU_C,1_1"/> <FormRepresentation><feat att="writtenForm" val="c"/></FormRepresentation></RelatedForm> 
</LexicalEntry> 
<LexicalEntry><feat att="partOfSpeech" val="commonNoun"/> 
<feat att="id" val="GMU_CPU-SOKKEL_1"/> 
<feat att="morphologicalUnitId" val="CPU-SOKKEL"/> 
<feat att="originalSource" val="EDB-KORPUS"/> 
<feat att="independentWord" val="yes"/> 
<feat att="decomposition" val="CPU+-+sokkel"/> 
<Lemma><FormRepresentation> <feat att="writtenForm" val="CPU-sokkel"/> <feat att="officiallyApproved" val="yes"/> 
<feat att="joiningElement" val="Not analyzed"/> 
</FormRepresentation> </Lemma> 
<WordForm><feat att="grammaticalGender" val="commonGender"/><feat att="definiteness" val="indefinite"/><feat att="grammaticalNumber" val="singular"/><feat att="case" val="unspecified"/>
<FormRepresentation> <feat att="writtenForm" val="CPU-sokkel"/><feat att="inflectionalParadigm" val="MFG0297,MFG0299"/> <feat att="officiallyApproved" val="yes"/> <feat att="frequency" val="0.0"/></FormRepresentation></WordForm>
<WordForm><feat att="grammaticalGender" val="commonGender"/><feat att="definiteness" val="indefinite"/><feat att="grammaticalNumber" val="singular"/><feat att="case" val="genitiveCase"/>
<FormRepresentation> <feat att="writtenForm" val="CPU-sokkels"/><feat att="inflectionalParadigm" val="MFG0297,MFG0299"/> <feat att="officiallyApproved" val="yes"/> <feat att="frequency" val="0.0"/></FormRepresentation></WordForm>
<WordForm><feat att="grammaticalGender" val="commonGender"/><feat att="definiteness" val="indefinite"/><feat att="grammaticalNumber" val="plural"/><feat att="case" val="unspecified"/>
<FormRepresentation> <feat att="writtenForm" val="CPU-sokler"/><feat att="inflectionalParadigm" val="MFG0297,MFG0299"/> <feat att="officiallyApproved" val="yes"/> <feat att="frequency" val="0.0"/></FormRepresentation></WordForm>
<WordForm><feat att="grammaticalGender" val="commonGender"/><feat att="definiteness" val="indefinite"/><feat att="grammaticalNumber" val="plural"/><feat att="case" val="genitiveCase"/>
<FormRepresentation> <feat att="writtenForm" val="CPU-soklers"/><feat att="inflectionalParadigm" val="MFG0297,MFG0299"/> <feat att="officiallyApproved" val="yes"/> <feat att="frequency" val="0.0"/></FormRepresentation></WordForm>
<WordForm><feat att="grammaticalGender" val="commonGender"/><feat att="definiteness" val="definite"/><feat att="grammaticalNumber" val="singular"/><feat att="case" val="unspecified"/>
<FormRepresentation> <feat att="writtenForm" val="CPU-soklen"/><feat att="inflectionalParadigm" val="MFG0299"/> <feat att="officiallyApproved" val="yes"/> <feat att="frequency" val="0.0"/></FormRepresentation><FormRepresentation> <feat att="writtenForm" val="CPU-sokkelen"/><feat att="inflectionalParadigm" val="MFG0297"/> <feat att="officiallyApproved" val="yes"/> <feat att="frequency" val="0.0"/></FormRepresentation></WordForm>
<WordForm><feat att="grammaticalGender" val="commonGender"/><feat att="definiteness" val="definite"/><feat att="grammaticalNumber" val="singular"/><feat att="case" val="genitiveCase"/>
<FormRepresentation> <feat att="writtenForm" val="CPU-soklens"/><feat att="inflectionalParadigm" val="MFG0299"/> <feat att="officiallyApproved" val="yes"/> <feat att="frequency" val="0.0"/></FormRepresentation><FormRepresentation> <feat att="writtenForm" val="CPU-sokkelens"/><feat att="inflectionalParadigm" val="MFG0297"/> <feat att="officiallyApproved" val="yes"/> <feat att="frequency" val="0.0"/></FormRepresentation></WordForm>
<WordForm><feat att="grammaticalGender" val="commonGender"/><feat att="definiteness" val="definite"/><feat att="grammaticalNumber" val="plural"/><feat att="case" val="unspecified"/>
<FormRepresentation> <feat att="writtenForm" val="CPU-soklerne"/><feat att="inflectionalParadigm" val="MFG0297,MFG0299"/> <feat att="officiallyApproved" val="yes"/> <feat att="frequency" val="0.0"/></FormRepresentation></WordForm>
<WordForm><feat att="grammaticalGender" val="commonGender"/><feat att="definiteness" val="definite"/><feat att="grammaticalNumber" val="plural"/><feat att="case" val="genitiveCase"/>
<FormRepresentation> <feat att="writtenForm" val="CPU-soklernes"/><feat att="inflectionalParadigm" val="MFG0297,MFG0299"/> <feat att="officiallyApproved" val="yes"/> <feat att="frequency" val="0.0"/></FormRepresentation></WordForm>
</LexicalEntry> 
<LexicalEntry><feat att="partOfSpeech" val="commonNoun"/> 
<feat att="id" val="GMU_CTRL-TAST_1"/> 
<feat att="morphologicalUnitId" val="CTRL-TAST"/> 
<feat att="originalSource" val="EDB-KORPUS"/> 
<feat att="independentWord" val="yes"/> 
<feat att="decomposition" val="CTRL+-+tast"/> 
<Lemma><FormRepresentation> <feat att="writtenForm" val="CTRL-tast"/> <feat att="officiallyApproved" val="yes"/> 
<feat att="joiningElement" val="Not analyzed"/> 
</FormRepresentation> </Lemma> 
<WordForm><feat att="grammaticalGender" val="commonGender"/><feat att="definiteness" val="indefinite"/><feat att="grammaticalNumber" val="singular"/><feat att="case" val="unspecified"/>
<FormRepresentation> <feat att="writtenForm" val="CTRL-tast"/><feat att="inflectionalParadigm" val="MFG0016"/> <feat att="officiallyApproved" val="yes"/> <feat att="frequency" val="0.0"/></FormRepresentation></WordForm>
<WordForm><feat att="grammaticalGender" val="commonGender"/><feat att="definiteness" val="indefinite"/><feat att="grammaticalNumber" val="singular"/><feat att="case" val="genitiveCase"/>
<FormRepresentation> <feat att="writtenForm" val="CTRL-tasts"/><feat att="inflectionalParadigm" val="MFG0016"/> <feat att="officiallyApproved" val="yes"/> <feat att="frequency" val="0.0"/></FormRepresentation></WordForm>
<WordForm><feat att="grammaticalGender" val="commonGender"/><feat att="definiteness" val="indefinite"/><feat att="grammaticalNumber" val="plural"/><feat att="case" val="unspecified"/>
<FormRepresentation> <feat att="writtenForm" val="CTRL-taster"/><feat att="inflectionalParadigm" val="MFG0016"/> <feat att="officiallyApproved" val="yes"/> <feat att="frequency" val="0.0"/></FormRepresentation></WordForm>
<WordForm><feat att="grammaticalGender" val="commonGender"/><feat att="definiteness" val="indefinite"/><feat att="grammaticalNumber" val="plural"/><feat att="case" val="genitiveCase"/>
<FormRepresentation> <feat att="writtenForm" val="CTRL-tasters"/><feat att="inflectionalParadigm" val="MFG0016"/> <feat att="officiallyApproved" val="yes"/> <feat att="frequency" val="0.0"/></FormRepresentation></WordForm>
<WordForm><feat att="grammaticalGender" val="commonGender"/><feat att="definiteness" val="definite"/><feat att="grammaticalNumber" val="singular"/><feat att="case" val="unspecified"/>
<FormRepresentation> <feat att="writtenForm" val="CTRL-tasten"/><feat att="inflectionalParadigm" val="MFG0016"/> <feat att="officiallyApproved" val="yes"/> <feat att="frequency" val=".0179"/></FormRepresentation></WordForm>
<WordForm><feat att="grammaticalGender" val="commonGender"/><feat att="definiteness" val="definite"/><feat att="grammaticalNumber" val="singular"/><feat att="case" val="genitiveCase"/>
<FormRepresentation> <feat att="writtenForm" val="CTRL-tastens"/><feat att="inflectionalParadigm" val="MFG0016"/> <feat att="officiallyApproved" val="yes"/> <feat att="frequency" val="0.0"/></FormRepresentation></WordForm>
<WordForm><feat att="grammaticalGender" val="commonGender"/><feat att="definiteness" val="definite"/><feat att="grammaticalNumber" val="plural"/><feat att="case" val="unspecified"/>
<FormRepresentation> <feat att="writtenForm" val="CTRL-tasterne"/><feat att="inflectionalParadigm" val="MFG0016"/> <feat att="officiallyApproved" val="yes"/> <feat att="frequency" val="0.0"/></FormRepresentation></WordForm>
<WordForm><feat att="grammaticalGender" val="commonGender"/><feat att="definiteness" val="definite"/><feat att="grammaticalNumber" val="plural"/><feat att="case" val="genitiveCase"/>
<FormRepresentation> <feat att="writtenForm" val="CTRL-tasternes"/><feat att="inflectionalParadigm" val="MFG0016"/> <feat att="officiallyApproved" val="yes"/> <feat att="frequency" val="0.0"/></FormRepresentation></WordForm>
<RelatedForm><feat att="spellingVariant" val="GMU_CTRL-TAST_2"/> <FormRepresentation><feat att="writtenForm" val="Ctrl-tast"/></FormRepresentation></RelatedForm> 
</LexicalEntry> 
<LexicalEntry><feat att="partOfSpeech" val="properNoun"/> 
<feat att="id" val="GMU_CALIFORNIEN_1"/> 
<feat att="morphologicalUnitId" val="CALIFORNIEN"/> 
<feat att="originalSource" val="PAROLE"/> 
<feat att="independentWord" val="yes"/> 
<Lemma><FormRepresentation> <feat att="writtenForm" val="Californien"/> <feat att="officiallyApproved" val="yes"/> 
<feat att="joiningElement" val="Not analyzed"/> 
</FormRepresentation> </Lemma> 
<WordForm><feat att="grammaticalGender" val="neuter"/><feat att="definiteness" val="indefinite"/><feat att="grammaticalNumber" val="singular"/><feat att="case" val="unspecified"/>
<FormRepresentation> <feat att="writtenForm" val="Californien"/><feat att="inflectionalParadigm" val="MFG1007"/> <feat att="officiallyApproved" val="yes"/> <feat att="frequency" val="13.2321"/></FormRepresentation></WordForm>
<WordForm><feat att="grammaticalGender" val="neuter"/><feat att="definiteness" val="indefinite"/><feat att="grammaticalNumber" val="singular"/><feat att="case" val="genitiveCase"/>
<FormRepresentation> <feat att="writtenForm" val="Californiens"/><feat att="inflectionalParadigm" val="MFG1007"/> <feat att="officiallyApproved" val="yes"/> <feat att="frequency" val=".875"/></FormRepresentation></WordForm>
</LexicalEntry> 
<LexicalEntry><feat att="partOfSpeech" val="properNoun"/> 
<feat att="id" val="GMU_CAMBODJA_1"/> 
<feat att="morphologicalUnitId" val="CAMBODJA"/> 
<feat att="originalSource" val="PAROLE"/> 
<feat att="independentWord" val="yes"/> 
<Lemma><FormRepresentation> <feat att="writtenForm" val="Cambodja"/> <feat att="officiallyApproved" val="yes"/> 
<feat att="joiningElement" val="Not analyzed"/> 
</FormRepresentation> </Lemma> 
<WordForm><feat att="grammaticalGender" val="neuter"/><feat att="definiteness" val="indefinite"/><feat att="grammaticalNumber" val="singular"/><feat att="case" val="unspecified"/>
<FormRepresentation> <feat att="writtenForm" val="Cambodja"/><feat att="inflectionalParadigm" val="MFG1007"/> <feat att="officiallyApproved" val="yes"/> <feat att="frequency" val="2.6607"/></FormRepresentation></WordForm>
<WordForm><feat att="grammaticalGender" val="neuter"/><feat att="definiteness" val="indefinite"/><feat att="grammaticalNumber" val="singular"/><feat att="case" val="genitiveCase"/>
<FormRepresentation> <feat att="writtenForm" val="Cambodjas"/><feat att="inflectionalParadigm" val="MFG1007"/> <feat att="officiallyApproved" val="yes"/> <feat att="frequency" val="1.1429"/></FormRepresentation></WordForm>
<RelatedForm><feat att="spellingVariant" val="GMU_CAMBODJA_2"/> <FormRepresentation><feat att="writtenForm" val="Kampuchea"/></FormRepresentation></RelatedForm> 
</LexicalEntry> 
<LexicalEntry><feat att="partOfSpeech" val="properNoun"/> 
<feat att="id" val="GMU_CAMEROUN_1"/> 
<feat att="morphologicalUnitId" val="CAMEROUN"/> 
<feat att="originalSource" val="PAROLE"/> 
<feat att="independentWord" val="yes"/> 
<Lemma><FormRepresentation> <feat att="writtenForm" val="Cameroun"/> <feat att="officiallyApproved" val="yes"/> 
<feat att="joiningElement" val="Not analyzed"/> 
</FormRepresentation> </Lemma> 
<WordForm><feat att="grammaticalGender" val="neuter"/><feat att="definiteness" val="indefinite"/><feat att="grammaticalNumber" val="singular"/><feat att="case" val="unspecified"/>
<FormRepresentation> <feat att="writtenForm" val="Cameroun"/><feat att="inflectionalParadigm" val="MFG1007"/> <feat att="officiallyApproved" val="yes"/> <feat att="frequency" val="3.0536"/></FormRepresentation></WordForm>
<WordForm><feat att="grammaticalGender" val="neuter"/><feat att="definiteness" val="indefinite"/><feat att="grammaticalNumber" val="singular"/><feat att="case" val="genitiveCase"/>
<FormRepresentation> <feat att="writtenForm" val="Camerouns"/><feat att="inflectionalParadigm" val="MFG1007"/> <feat att="officiallyApproved" val="yes"/> <feat att="frequency" val=".6607"/></FormRepresentation></WordForm>
</LexicalEntry> 
<LexicalEntry><feat att="partOfSpeech" val="properNoun"/> 
<feat att="id" val="GMU_CANADA_1"/> 
<feat att="morphologicalUnitId" val="CANADA"/> 
<feat att="originalSource" val="PAROLE"/> 
<feat att="independentWord" val="yes"/> 
<Lemma><FormRepresentation> <feat att="writtenForm" val="Canada"/> <feat att="officiallyApproved" val="yes"/> 
<feat att="joiningElement" val="Not analyzed"/> 
</FormRepresentation> </Lemma> 
<WordForm><feat att="grammaticalGender" val="neuter"/><feat att="definiteness" val="indefinite"/><feat att="grammaticalNumber" val="singular"/><feat att="case" val="unspecified"/>
<FormRepresentation> <feat att="writtenForm" val="Canada"/><feat att="inflectionalParadigm" val="MFG1007"/> <feat att="officiallyApproved" val="yes"/> <feat att="frequency" val="19.4821"/></FormRepresentation></WordForm>
<WordForm><feat att="grammaticalGender" val="neuter"/><feat att="definiteness" val="indefinite"/><feat att="grammaticalNumber" val="singular"/><feat att="case" val="genitiveCase"/>
<FormRepresentation> <feat att="writtenForm" val="Canadas"/><feat att="inflectionalParadigm" val="MFG1007"/> <feat att="officiallyApproved" val="yes"/> <feat att="frequency" val="1.5179"/></FormRepresentation></WordForm>
</LexicalEntry> 
<LexicalEntry><feat att="partOfSpeech" val="commonNoun"/> 
<feat att="id" val="GMU_CAPSLOCK-TAST_1"/> 
<feat att="morphologicalUnitId" val="CAPSLOCK-TAST"/> 
<feat att="originalSource" val="EDB-KORPUS"/> 
<feat att="independentWord" val="yes"/> 
<feat att="decomposition" val="CapsLock+-+tast"/> 
<Lemma><FormRepresentation> <feat att="writtenForm" val="CapsLock-tast"/> <feat att="officiallyApproved" val="yes"/> 
<feat att="joiningElement" val="Not analyzed"/> 
</FormRepresentation> </Lemma> 
<WordForm><feat att="grammaticalGender" val="commonGender"/><feat att="definiteness" val="indefinite"/><feat att="grammaticalNumber" val="singular"/><feat att="case" val="unspecified"/>
<FormRepresentation> <feat att="writtenForm" val="CapsLock-tast"/><feat att="inflectionalParadigm" val="MFG0016"/> <feat att="officiallyApproved" val="yes"/> <feat att="frequency" val="0.0"/></FormRepresentation></WordForm>
<WordForm><feat att="grammaticalGender" val="commonGender"/><feat att="definiteness" val="indefinite"/><feat att="grammaticalNumber" val="singular"/><feat att="case" val="genitiveCase"/>
<FormRepresentation> <feat att="writtenForm" val="CapsLock-tasts"/><feat att="inflectionalParadigm" val="MFG0016"/> <feat att="officiallyApproved" val="yes"/> <feat att="frequency" val="0.0"/></FormRepresentation></WordForm>
<WordForm><feat att="grammaticalGender" val="commonGender"/><feat att="definiteness" val="indefinite"/><feat att="grammaticalNumber" val="plural"/><feat att="case" val="unspecified"/>
<FormRepresentation> <feat att="writtenForm" val="CapsLock-taster"/><feat att="inflectionalParadigm" val="MFG0016"/> <feat att="officiallyApproved" val="yes"/> <feat att="frequency" val="0.0"/></FormRepresentation></WordForm>
<WordForm><feat att="grammaticalGender" val="commonGender"/><feat att="definiteness" val="indefinite"/><feat att="grammaticalNumber" val="plural"/><feat att="case" val="genitiveCase"/>
<FormRepresentation> <feat att="writtenForm" val="CapsLock-tasters"/><feat att="inflectionalParadigm" val="MFG0016"/> <feat att="officiallyApproved" val="yes"/> <feat att="frequency" val="0.0"/></FormRepresentation></WordForm>
<WordForm><feat att="grammaticalGender" val="commonGender"/><feat att="definiteness" val="definite"/><feat att="grammaticalNumber" val="singular"/><feat att="case" val="unspecified"/>
<FormRepresentation> <feat att="writtenForm" val="CapsLock-tasten"/><feat att="inflectionalParadigm" val="MFG0016"/> <feat att="officiallyApproved" val="yes"/> <feat att="frequency" val="0.0"/></FormRepresentation></WordForm>
<WordForm><feat att="grammaticalGender" val="commonGender"/><feat att="definiteness" val="definite"/><feat att="grammaticalNumber" val="singular"/><feat att="case" val="genitiveCase"/>
<FormRepresentation> <feat att="writtenForm" val="CapsLock-tastens"/><feat att="inflectionalParadigm" val="MFG0016"/> <feat att="officiallyApproved" val="yes"/> <feat att="frequency" val="0.0"/></FormRepresentation></WordForm>
<WordForm><feat att="grammaticalGender" val="commonGender"/><feat att="definiteness" val="definite"/><feat att="grammaticalNumber" val="plural"/><feat att="case" val="unspecified"/>
<FormRepresentation> <feat att="writtenForm" val="CapsLock-tasterne"/><feat att="inflectionalParadigm" val="MFG0016"/> <feat att="officiallyApproved" val="yes"/> <feat att="frequency" val="0.0"/></FormRepresentation></WordForm>
<WordForm><feat att="grammaticalGender" val="commonGender"/><feat att="definiteness" val="definite"/><feat att="grammaticalNumber" val="plural"/><feat att="case" val="genitiveCase"/>
<FormRepresentation> <feat att="writtenForm" val="CapsLock-tasternes"/><feat att="inflectionalParadigm" val="MFG0016"/> <feat att="officiallyApproved" val="yes"/> <feat att="frequency" val="0.0"/></FormRepresentation></WordForm>
</LexicalEntry> 
<LexicalEntry><feat att="partOfSpeech" val="properNoun"/> 
<feat att="id" val="GMU_CARIBIEN_1"/> 
<feat att="morphologicalUnitId" val="CARIBIEN"/> 
<feat att="originalSource" val="PAROLE"/> 
<feat att="independentWord" val="yes"/> 
<Lemma><FormRepresentation> <feat att="writtenForm" val="Caraibien"/> <feat att="officiallyApproved" val="no"/> 
<feat att="joiningElement" val="Not analyzed"/> 
</FormRepresentation> </Lemma> 
<WordForm><feat att="grammaticalGender" val="neuter"/><feat att="definiteness" val="indefinite"/><feat att="grammaticalNumber" val="singular"/><feat att="case" val="unspecified"/>
<FormRepresentation> <feat att="writtenForm" val="Caraibien"/><feat att="inflectionalParadigm" val="MFG1007"/> <feat att="officiallyApproved" val="yes"/> <feat att="frequency" val=".6429"/></FormRepresentation></WordForm>
<WordForm><feat att="grammaticalGender" val="neuter"/><feat att="definiteness" val="indefinite"/><feat att="grammaticalNumber" val="singular"/><feat att="case" val="genitiveCase"/>
<FormRepresentation> <feat att="writtenForm" val="Caraibiens"/><feat att="inflectionalParadigm" val="MFG1007"/> <feat att="officiallyApproved" val="yes"/> <feat att="frequency" val="0.0"/></FormRepresentation></WordForm>
<RelatedForm><feat att="spellingVariant" val="GMU_CARIBIEN_2"/> <FormRepresentation><feat att="writtenForm" val="Caribien"/></FormRepresentation></RelatedForm> 
</LexicalEntry> 
<LexicalEntry><feat att="partOfSpeech" val="properNoun"/> 
<feat att="id" val="GMU_CARIBIEN_2"/> 
<feat att="morphologicalUnitId" val="CARIBIEN"/> 
<feat att="originalSource" val="PAROLE"/> 
<feat att="independentWord" val="yes"/> 
<Lemma><FormRepresentation> <feat att="writtenForm" val="Caribien"/> <feat att="officiallyApproved" val="yes"/> 
<feat att="joiningElement" val="Not analyzed"/> 
</FormRepresentation> </Lemma> 
<WordForm><feat att="grammaticalGender" val="neuter"/><feat att="definiteness" val="indefinite"/><feat att="grammaticalNumber" val="singular"/><feat att="case" val="unspecified"/>
<FormRepresentation> <feat att="writtenForm" val="Caribien"/><feat att="inflectionalParadigm" val="MFG1007"/> <feat att="officiallyApproved" val="yes"/> <feat att="frequency" val="1.4821"/></FormRepresentation></WordForm>
<WordForm><feat att="grammaticalGender" val="neuter"/><feat att="definiteness" val="indefinite"/><feat att="grammaticalNumber" val="singular"/><feat att="case" val="genitiveCase"/>
<FormRepresentation> <feat att="writtenForm" val="Caribiens"/><feat att="inflectionalParadigm" val="MFG1007"/> <feat att="officiallyApproved" val="yes"/> <feat att="frequency" val=".0179"/></FormRepresentation></WordForm>
<RelatedForm><feat att="spellingVariant" val="GMU_CARIBIEN_1"/> <FormRepresentation><feat att="writtenForm" val="Caraibien"/></FormRepresentation></RelatedForm> 
</LexicalEntry> 
<LexicalEntry><feat att="partOfSpeech" val="properNoun"/> 
<feat att="id" val="GMU_CASTILIEN_1"/> 
<feat att="morphologicalUnitId" val="CASTILIEN"/> 
<feat att="originalSource" val="PAROLE"/> 
<feat att="independentWord" val="yes"/> 
<Lemma><FormRepresentation> <feat att="writtenForm" val="Castilien"/> <feat att="officiallyApproved" val="yes"/> 
<feat att="joiningElement" val="Not analyzed"/> 
</FormRepresentation> </Lemma> 
<WordForm><feat att="grammaticalGender" val="neuter"/><feat att="definiteness" val="indefinite"/><feat att="grammaticalNumber" val="singular"/><feat att="case" val="unspecified"/>
<FormRepresentation> <feat att="writtenForm" val="Castilien"/><feat att="inflectionalParadigm" val="MFG1007"/> <feat att="officiallyApproved" val="yes"/> <feat att="frequency" val=".125"/></FormRepresentation></WordForm>
<WordForm><feat att="grammaticalGender" val="neuter"/><feat att="definiteness" val="indefinite"/><feat att="grammaticalNumber" val="singular"/><feat att="case" val="genitiveCase"/>
<FormRepresentation> <feat att="writtenForm" val="Castiliens"/><feat att="inflectionalParadigm" val="MFG1007"/> <feat att="officiallyApproved" val="yes"/> <feat att="frequency" val="0.0"/></FormRepresentation></WordForm>
</LexicalEntry> 
<LexicalEntry><feat att="partOfSpeech" val="properNoun"/> 
<feat att="id" val="GMU_CATALONIEN_1"/> 
<feat att="morphologicalUnitId" val="CATALONIEN"/> 
<feat att="originalSource" val="PAROLE"/> 
<feat att="independentWord" val="yes"/> 
<Lemma><FormRepresentation> <feat att="writtenForm" val="Catalonien"/> <feat att="officiallyApproved" val="yes"/> 
<feat att="joiningElement" val="Not analyzed"/> 
</FormRepresentation> </Lemma> 
<WordForm><feat att="grammaticalGender" val="neuter"/><feat att="definiteness" val="indefinite"/><feat att="grammaticalNumber" val="singular"/><feat att="case" val="unspecified"/>
<FormRepresentation> <feat att="writtenForm" val="Catalonien"/><feat att="inflectionalParadigm" val="MFG1007"/> <feat att="officiallyApproved" val="yes"/> <feat att="frequency" val=".5179"/></FormRepresentation></WordForm>
<WordForm><feat att="grammaticalGender" val="neuter"/><feat att="definiteness" val="indefinite"/><feat att="grammaticalNumber" val="singular"/><feat att="case" val="genitiveCase"/>
<FormRepresentation> <feat att="writtenForm" val="Cataloniens"/><feat att="inflectionalParadigm" val="MFG1007"/> <feat att="officiallyApproved" val="yes"/> <feat att="frequency" val=".0357"/></FormRepresentation></WordForm>
</LexicalEntry> 
<LexicalEntry><feat att="partOfSpeech" val="properNoun"/> 
<feat att="id" val="GMU_CENTRALAFRIKANSKE REPUBLIK_1"/> 
<feat att="morphologicalUnitId" val="CENTRALAFRIKANSKE REPUBLIK"/> 
<feat att="originalSource" val="PAROLE"/> 
<feat att="independentWord" val="yes"/> 
<Lemma><FormRepresentation> <feat att="writtenForm" val="Centralafrikanske Republik"/> <feat att="officiallyApproved" val="yes"/> 
<feat att="joiningElement" val="Not analyzed"/> 
</FormRepresentation> </Lemma> 
<WordForm><feat att="grammaticalGender" val="commonGender"/><feat att="definiteness" val="definite"/><feat att="grammaticalNumber" val="singular"/><feat att="case" val="unspecified"/>
<FormRepresentation> <feat att="writtenForm" val="Centralafrikanske Republik"/><feat att="inflectionalParadigm" val="MFG1025"/> <feat att="officiallyApproved" val="yes"/> <feat att="frequency" val="0.0"/></FormRepresentation></WordForm>
<WordForm><feat att="grammaticalGender" val="commonGender"/><feat att="definiteness" val="definite"/><feat att="grammaticalNumber" val="singular"/><feat att="case" val="genitiveCase"/>
<FormRepresentation> <feat att="writtenForm" val="Centralafrikanske Republiks"/><feat att="inflectionalParadigm" val="MFG1025"/> <feat att="officiallyApproved" val="yes"/> <feat att="frequency" val="0.0"/></FormRepresentation></WordForm>
</LexicalEntry> 
<LexicalEntry><feat att="partOfSpeech" val="properNoun"/> 
<feat att="id" val="GMU_CEYLON_1"/> 
<feat att="morphologicalUnitId" val="CEYLON"/> 
<feat att="originalSource" val="PAROLE"/> 
<feat att="independentWord" val="yes"/> 
<Lemma><FormRepresentation> <feat att="writtenForm" val="Ceylon"/> <feat att="officiallyApproved" val="yes"/> 
<feat att="joiningElement" val="Not analyzed"/> 
</FormRepresentation> </Lemma> 
<WordForm><feat att="grammaticalGender" val="neuter"/><feat att="definiteness" val="indefinite"/><feat att="grammaticalNumber" val="singular"/><feat att="case" val="unspecified"/>
<FormRepresentation> <feat att="writtenForm" val="Ceylon"/><feat att="inflectionalParadigm" val="MFG1007"/> <feat att="officiallyApproved" val="yes"/> <feat att="frequency" val=".5714"/></FormRepresentation></WordForm>
<WordForm><feat att="grammaticalGender" val="neuter"/><feat att="definiteness" val="indefinite"/><feat att="grammaticalNumber" val="singular"/><feat att="case" val="genitiveCase"/>
<FormRepresentation> <feat att="writtenForm" val="Ceylons"/><feat att="inflectionalParadigm" val="MFG1007"/> <feat att="officiallyApproved" val="yes"/> <feat att="frequency" val=".0179"/></FormRepresentation></WordForm>
</LexicalEntry> 
<LexicalEntry><feat att="partOfSpeech" val="properNoun"/> 
<feat att="id" val="GMU_CHILE_1"/> 
<feat att="morphologicalUnitId" val="CHILE"/> 
<feat att="originalSource" val="PAROLE"/> 
<feat att="independentWord" val="yes"/> 
<Lemma><FormRepresentation> <feat att="writtenForm" val="Chile"/> <feat att="officiallyApproved" val="yes"/> 
<feat att="joiningElement" val="Not analyzed"/> 
</FormRepresentation> </Lemma> 
<WordForm><feat att="grammaticalGender" val="neuter"/><feat att="definiteness" val="indefinite"/><feat att="grammaticalNumber" val="singular"/><feat att="case" val="unspecified"/>
<FormRepresentation> <feat att="writtenForm" val="Chile"/><feat att="inflectionalParadigm" val="MFG1007"/> <feat att="officiallyApproved" val="yes"/> <feat att="frequency" val="7.1607"/></FormRepresentation></WordForm>
<WordForm><feat att="grammaticalGender" val="neuter"/><feat att="definiteness" val="indefinite"/><feat att="grammaticalNumber" val="singular"/><feat att="case" val="genitiveCase"/>
<FormRepresentation> <feat att="writtenForm" val="Chiles"/><feat att="inflectionalParadigm" val="MFG1007"/> <feat att="officiallyApproved" val="yes"/> <feat att="frequency" val="1.375"/></FormRepresentation></WordForm>
</LexicalEntry> 
<LexicalEntry><feat att="partOfSpeech" val="properNoun"/> 
<feat att="id" val="GMU_CHRISTIANIA_1"/> 
<feat att="morphologicalUnitId" val="CHRISTIANIA"/> 
<feat att="originalSource" val="PAROLE"/> 
<feat att="independentWord" val="yes"/> 
<Lemma><FormRepresentation> <feat att="writtenForm" val="Christiania"/> <feat att="officiallyApproved" val="yes"/> 
<feat att="joiningElement" val="Not analyzed"/> 
</FormRepresentation> </Lemma> 
<WordForm><feat att="grammaticalGender" val="neuter"/><feat att="definiteness" val="indefinite"/><feat att="grammaticalNumber" val="singular"/><feat att="case" val="unspecified"/>
<FormRepresentation> <feat att="writtenForm" val="Christiania"/><feat att="inflectionalParadigm" val="MFG1007"/> <feat att="officiallyApproved" val="yes"/> <feat att="frequency" val="9.1964"/></FormRepresentation></WordForm>
<WordForm><feat att="grammaticalGender" val="neuter"/><feat att="definiteness" val="indefinite"/><feat att="grammaticalNumber" val="singular"/><feat att="case" val="genitiveCase"/>
<FormRepresentation> <feat att="writtenForm" val="Christianias"/><feat att="inflectionalParadigm" val="MFG1007"/> <feat att="officiallyApproved" val="yes"/> <feat att="frequency" val="1.1607"/></FormRepresentation></WordForm>
</LexicalEntry> 
<LexicalEntry><feat att="partOfSpeech" val="properNoun"/> 
<feat att="id" val="GMU_CHRISTIANSFELD_1"/> 
<feat att="morphologicalUnitId" val="CHRISTIANSFELD"/> 
<feat att="originalSource" val="PAROLE"/> 
<feat att="independentWord" val="yes"/> 
<Lemma><FormRepresentation> <feat att="writtenForm" val="Christiansfeld"/> <feat att="officiallyApproved" val="yes"/> 
<feat att="joiningElement" val="Not analyzed"/> 
</FormRepresentation> </Lemma> 
<WordForm><feat att="grammaticalGender" val="neuter"/><feat att="definiteness" val="indefinite"/><feat att="grammaticalNumber" val="singular"/><feat att="case" val="unspecified"/>
<FormRepresentation> <feat att="writtenForm" val="Christiansfeld"/><feat att="inflectionalParadigm" val="MFG1011"/> <feat att="officiallyApproved" val="yes"/> <feat att="frequency" val=".8214"/></FormRepresentation></WordForm>
<WordForm><feat att="grammaticalGender" val="neuter"/><feat att="definiteness" val="indefinite"/><feat att="grammaticalNumber" val="singular"/><feat att="case" val="genitiveCase"/>
<FormRepresentation> <feat att="writtenForm" val="Christiansfelds"/><feat att="inflectionalParadigm" val="MFG1011"/> <feat att="officiallyApproved" val="yes"/> <feat att="frequency" val=".0536"/></FormRepresentation></WordForm>
</LexicalEntry> 
<LexicalEntry><feat att="partOfSpeech" val="properNoun"/> 
<feat att="id" val="GMU_CHRISTIANSHAVN_1"/> 
<feat att="morphologicalUnitId" val="CHRISTIANSHAVN"/> 
<feat att="originalSource" val="PAROLE"/> 
<feat att="independentWord" val="yes"/> 
<Lemma><FormRepresentation> <feat att="writtenForm" val="Christianshavn"/> <feat att="officiallyApproved" val="yes"/> 
<feat att="joiningElement" val="Not analyzed"/> 
</FormRepresentation> </Lemma> 
<WordForm><feat att="grammaticalGender" val="neuter"/><feat att="definiteness" val="indefinite"/><feat att="grammaticalNumber" val="singular"/><feat att="case" val="unspecified"/>
<FormRepresentation> <feat att="writtenForm" val="Christianshavn"/><feat att="inflectionalParadigm" val="MFG1007"/> <feat att="officiallyApproved" val="yes"/> <feat att="frequency" val="5.0893"/></FormRepresentation></WordForm>
<WordForm><feat att="grammaticalGender" val="neuter"/><feat att="definiteness" val="indefinite"/><feat att="grammaticalNumber" val="singular"/><feat att="case" val="genitiveCase"/>
<FormRepresentation> <feat att="writtenForm" val="Christianshavns"/><feat att="inflectionalParadigm" val="MFG1007"/> <feat att="officiallyApproved" val="yes"/> <feat att="frequency" val="1.8571"/></FormRepresentation></WordForm>
</LexicalEntry> 
<LexicalEntry><feat att="partOfSpeech" val="properNoun"/> 
<feat att="id" val="GMU_CHRISTIANSØ_1"/> 
<feat att="morphologicalUnitId" val="CHRISTIANSØ"/> 
<feat att="originalSource" val="PAROLE"/> 
<feat att="independentWord" val="yes"/> 
<Lemma><FormRepresentation> <feat att="writtenForm" val="Christiansø"/> <feat att="officiallyApproved" val="yes"/> 
<feat att="joiningElement" val="Not analyzed"/> 
</FormRepresentation> </Lemma> 
<WordForm><feat att="grammaticalGender" val="neuter"/><feat att="definiteness" val="indefinite"/><feat att="grammaticalNumber" val="singular"/><feat att="case" val="unspecified"/>
<FormRepresentation> <feat att="writtenForm" val="Christiansø"/><feat att="inflectionalParadigm" val="MFG1011"/> <feat att="officiallyApproved" val="yes"/> <feat att="frequency" val="1.0536"/></FormRepresentation></WordForm>
<WordForm><feat att="grammaticalGender" val="neuter"/><feat att="definiteness" val="indefinite"/><feat att="grammaticalNumber" val="singular"/><feat att="case" val="genitiveCase"/>
<FormRepresentation> <feat att="writtenForm" val="Christiansøs"/><feat att="inflectionalParadigm" val="MFG1011"/> <feat att="officiallyApproved" val="yes"/> <feat att="frequency" val="0.0"/></FormRepresentation></WordForm>
</LexicalEntry> 
<LexicalEntry><feat att="partOfSpeech" val="properNoun"/> 
<feat att="id" val="GMU_COLOMBIA_1"/> 
<feat att="morphologicalUnitId" val="COLOMBIA"/> 
<feat att="originalSource" val="PAROLE"/> 
<feat att="independentWord" val="yes"/> 
<Lemma><FormRepresentation> <feat att="writtenForm" val="Colombia"/> <feat att="officiallyApproved" val="yes"/> 
<feat att="joiningElement" val="Not analyzed"/> 
</FormRepresentation> </Lemma> 
<WordForm><feat att="grammaticalGender" val="neuter"/><feat att="definiteness" val="indefinite"/><feat att="grammaticalNumber" val="singular"/><feat att="case" val="unspecified"/>
<FormRepresentation> <feat att="writtenForm" val="Colombia"/><feat att="inflectionalParadigm" val="MFG1007"/> <feat att="officiallyApproved" val="yes"/> <feat att="frequency" val="4.3036"/></FormRepresentation></WordForm>
<WordForm><feat att="grammaticalGender" val="neuter"/><feat att="definiteness" val="indefinite"/><feat att="grammaticalNumber" val="singular"/><feat att="case" val="genitiveCase"/>
<FormRepresentation> <feat att="writtenForm" val="Colombias"/><feat att="inflectionalParadigm" val="MFG1007"/> <feat att="officiallyApproved" val="yes"/> <feat att="frequency" val=".9464"/></FormRepresentation></WordForm>
</LexicalEntry> 
<LexicalEntry><feat att="partOfSpeech" val="properNoun"/> 
<feat att="id" val="GMU_COMORERNE_1"/> 
<feat att="morphologicalUnitId" val="COMORERNE"/> 
<feat att="originalSource" val="PAROLE"/> 
<feat att="independentWord" val="yes"/> 
<Lemma><FormRepresentation> <feat att="writtenForm" val="Comorerne"/> <feat att="officiallyApproved" val="yes"/> 
<feat att="joiningElement" val="Not analyzed"/> 
</FormRepresentation> </Lemma> 
<WordForm><feat att="grammaticalGender" val="unspecified"/><feat att="definiteness" val="definite"/><feat att="grammaticalNumber" val="plural"/><feat att="case" val="unspecified"/>
<FormRepresentation> <feat att="writtenForm" val="Comorerne"/><feat att="inflectionalParadigm" val="MFG1017"/> <feat att="officiallyApproved" val="yes"/> <feat att="frequency" val=".0357"/></FormRepresentation></WordForm>
<WordForm><feat att="grammaticalGender" val="unspecified"/><feat att="definiteness" val="definite"/><feat att="grammaticalNumber" val="plural"/><feat att="case" val="genitiveCase"/>
<FormRepresentation> <feat att="writtenForm" val="Comorernes"/><feat att="inflectionalParadigm" val="MFG1017"/> <feat att="officiallyApproved" val="yes"/> <feat att="frequency" val="0.0"/></FormRepresentation></WordForm>
</LexicalEntry> 
<LexicalEntry><feat att="partOfSpeech" val="properNoun"/> 
<feat att="id" val="GMU_CONGO_1"/> 
<feat att="morphologicalUnitId" val="CONGO"/> 
<feat att="originalSource" val="PAROLE"/> 
<feat att="independentWord" val="yes"/> 
<Lemma><FormRepresentation> <feat att="writtenForm" val="Congo"/> <feat att="officiallyApproved" val="yes"/> 
<feat att="joiningElement" val="Not analyzed"/> 
</FormRepresentation> </Lemma> 
<WordForm><feat att="grammaticalGender" val="neuter"/><feat att="definiteness" val="indefinite"/><feat att="grammaticalNumber" val="singular"/><feat att="case" val="unspecified"/>
<FormRepresentation> <feat att="writtenForm" val="Congo"/><feat att="inflectionalParadigm" val="MFG1007"/> <feat att="officiallyApproved" val="yes"/> <feat att="frequency" val="4.4821"/></FormRepresentation></WordForm>
<WordForm><feat att="grammaticalGender" val="neuter"/><feat att="definiteness" val="indefinite"/><feat att="grammaticalNumber" val="singular"/><feat att="case" val="genitiveCase"/>
<FormRepresentation> <feat att="writtenForm" val="Congos"/><feat att="inflectionalParadigm" val="MFG1007"/> <feat att="officiallyApproved" val="yes"/> <feat att="frequency" val="1.1607"/></FormRepresentation></WordForm>
</LexicalEntry> 
<LexicalEntry><feat att="partOfSpeech" val="properNoun"/> 
<feat att="id" val="GMU_COSTA RICA_1"/> 
<feat att="morphologicalUnitId" val="COSTA RICA"/> 
<feat att="originalSource" val="PAROLE"/> 
<feat att="independentWord" val="yes"/> 
<Lemma><FormRepresentation> <feat att="writtenForm" val="Costa Rica"/> <feat att="officiallyApproved" val="yes"/> 
<feat att="joiningElement" val="Not analyzed"/> 
</FormRepresentation> </Lemma> 
<WordForm><feat att="grammaticalGender" val="neuter"/><feat att="definiteness" val="indefinite"/><feat att="grammaticalNumber" val="singular"/><feat att="case" val="unspecified"/>
<FormRepresentation> <feat att="writtenForm" val="Costa Rica"/><feat att="inflectionalParadigm" val="MFG1007"/> <feat att="officiallyApproved" val="yes"/> <feat att="frequency" val="0.0"/></FormRepresentation></WordForm>
<WordForm><feat att="grammaticalGender" val="neuter"/><feat att="definiteness" val="indefinite"/><feat att="grammaticalNumber" val="singular"/><feat att="case" val="genitiveCase"/>
<FormRepresentation> <feat att="writtenForm" val="Costa Ricas"/><feat att="inflectionalParadigm" val="MFG1007"/> <feat att="officiallyApproved" val="yes"/> <feat att="frequency" val="0.0"/></FormRepresentation></WordForm>
</LexicalEntry> 
<LexicalEntry><feat att="partOfSpeech" val="commonNoun"/> 
<feat att="id" val="GMU_CTRL-TAST_2"/> 
<feat att="morphologicalUnitId" val="CTRL-TAST"/> 
<feat att="originalSource" val="EDB-KORPUS"/> 
<feat att="independentWord" val="yes"/> 
<feat att="decomposition" val="Ctrl+-+tast"/> 
<Lemma><FormRepresentation> <feat att="writtenForm" val="Ctrl-tast"/> <feat att="officiallyApproved" val="yes"/> 
<feat att="joiningElement" val="Not analyzed"/> 
</FormRepresentation> </Lemma> 
<WordForm><feat att="grammaticalGender" val="commonGender"/><feat att="definiteness" val="indefinite"/><feat att="grammaticalNumber" val="singular"/><feat att="case" val="unspecified"/>
<FormRepresentation> <feat att="writtenForm" val="Ctrl-tast"/><feat att="inflectionalParadigm" val="MFG0016"/> <feat att="officiallyApproved" val="yes"/> <feat att="frequency" val="0.0"/></FormRepresentation></WordForm>
<WordForm><feat att="grammaticalGender" val="commonGender"/><feat att="definiteness" val="indefinite"/><feat att="grammaticalNumber" val="singular"/><feat att="case" val="genitiveCase"/>
<FormRepresentation> <feat att="writtenForm" val="Ctrl-tasts"/><feat att="inflectionalParadigm" val="MFG0016"/> <feat att="officiallyApproved" val="yes"/> <feat att="frequency" val="0.0"/></FormRepresentation></WordForm>
<WordForm><feat att="grammaticalGender" val="commonGender"/><feat att="definiteness" val="indefinite"/><feat att="grammaticalNumber" val="plural"/><feat att="case" val="unspecified"/>
<FormRepresentation> <feat att="writtenForm" val="Ctrl-taster"/><feat att="inflectionalParadigm" val="MFG0016"/> <feat att="officiallyApproved" val="yes"/> <feat att="frequency" val="0.0"/></FormRepresentation></WordForm>
<WordForm><feat att="grammaticalGender" val="commonGender"/><feat att="definiteness" val="indefinite"/><feat att="grammaticalNumber" val="plural"/><feat att="case" val="genitiveCase"/>
<FormRepresentation> <feat att="writtenForm" val="Ctrl-tasters"/><feat att="inflectionalParadigm" val="MFG0016"/> <feat att="officiallyApproved" val="yes"/> <feat att="frequency" val="0.0"/></FormRepresentation></WordForm>
<WordForm><feat att="grammaticalGender" val="commonGender"/><feat att="definiteness" val="definite"/><feat att="grammaticalNumber" val="singular"/><feat att="case" val="unspecified"/>
<FormRepresentation> <feat att="writtenForm" val="Ctrl-tasten"/><feat att="inflectionalParadigm" val="MFG0016"/> <feat att="officiallyApproved" val="yes"/> <feat att="frequency" val=".0179"/></FormRepresentation></WordForm>
<WordForm><feat att="grammaticalGender" val="commonGender"/><feat att="definiteness" val="definite"/><feat att="grammaticalNumber" val="singular"/><feat att="case" val="genitiveCase"/>
<FormRepresentation> <feat att="writtenForm" val="Ctrl-tastens"/><feat att="inflectionalParadigm" val="MFG0016"/> <feat att="officiallyApproved" val="yes"/> <feat att="frequency" val="0.0"/></FormRepresentation></WordForm>
<WordForm><feat att="grammaticalGender" val="commonGender"/><feat att="definiteness" val="definite"/><feat att="grammaticalNumber" val="plural"/><feat att="case" val="unspecified"/>
<FormRepresentation> <feat att="writtenForm" val="Ctrl-tasterne"/><feat att="inflectionalParadigm" val="MFG0016"/> <feat att="officiallyApproved" val="yes"/> <feat att="frequency" val="0.0"/></FormRepresentation></WordForm>
<WordForm><feat att="grammaticalGender" val="commonGender"/><feat att="definiteness" val="definite"/><feat att="grammaticalNumber" val="plural"/><feat att="case" val="genitiveCase"/>
<FormRepresentation> <feat att="writtenForm" val="Ctrl-tasternes"/><feat att="inflectionalParadigm" val="MFG0016"/> <feat att="officiallyApproved" val="yes"/> <feat att="frequency" val="0.0"/></FormRepresentation></WordForm>
<RelatedForm><feat att="spellingVariant" val="GMU_CTRL-TAST_1"/> <FormRepresentation><feat att="writtenForm" val="CTRL-tast"/></FormRepresentation></RelatedForm> 
</LexicalEntry> 
<LexicalEntry><feat att="partOfSpeech" val="properNoun"/> 
<feat att="id" val="GMU_CUBA_1"/> 
<feat att="morphologicalUnitId" val="CUBA"/> 
<feat att="originalSource" val="PAROLE"/> 
<feat att="independentWord" val="yes"/> 
<Lemma><FormRepresentation> <feat att="writtenForm" val="Cuba"/> <feat att="officiallyApproved" val="yes"/> 
<feat att="joiningElement" val="Not analyzed"/> 
</FormRepresentation> </Lemma> 
<WordForm><feat att="grammaticalGender" val="neuter"/><feat att="definiteness" val="indefinite"/><feat att="grammaticalNumber" val="singular"/><feat att="case" val="unspecified"/>
<FormRepresentation> <feat att="writtenForm" val="Cuba"/><feat att="inflectionalParadigm" val="MFG1007"/> <feat att="officiallyApproved" val="yes"/> <feat att="frequency" val="9.1786"/></FormRepresentation></WordForm>
<WordForm><feat att="grammaticalGender" val="neuter"/><feat att="definiteness" val="indefinite"/><feat att="grammaticalNumber" val="singular"/><feat att="case" val="genitiveCase"/>
<FormRepresentation> <feat att="writtenForm" val="Cubas"/><feat att="inflectionalParadigm" val="MFG1007"/> <feat att="officiallyApproved" val="yes"/> <feat att="frequency" val="1.8036"/></FormRepresentation></WordForm>
</LexicalEntry> 
<LexicalEntry><feat att="partOfSpeech" val="properNoun"/> 
<feat att="id" val="GMU_CYPERN_1"/> 
<feat att="morphologicalUnitId" val="CYPERN"/> 
<feat att="originalSource" val="PAROLE"/> 
<feat att="independentWord" val="yes"/> 
<Lemma><FormRepresentation> <feat att="writtenForm" val="Cypern"/> <feat att="officiallyApproved" val="yes"/> 
<feat att="joiningElement" val="Not analyzed"/> 
</FormRepresentation> </Lemma> 
<WordForm><feat att="grammaticalGender" val="neuter"/><feat att="definiteness" val="indefinite"/><feat att="grammaticalNumber" val="singular"/><feat att="case" val="unspecified"/>
<FormRepresentation> <feat att="writtenForm" val="Cypern"/><feat att="inflectionalParadigm" val="MFG1007"/> <feat att="officiallyApproved" val="yes"/> <feat att="frequency" val="5.6429"/></FormRepresentation></WordForm>
<WordForm><feat att="grammaticalGender" val="neuter"/><feat att="definiteness" val="indefinite"/><feat att="grammaticalNumber" val="singular"/><feat att="case" val="genitiveCase"/>
<FormRepresentation> <feat att="writtenForm" val="Cyperns"/><feat att="inflectionalParadigm" val="MFG1007"/> <feat att="officiallyApproved" val="yes"/> <feat att="frequency" val=".3929"/></FormRepresentation></WordForm>
</LexicalEntry> 
<LexicalEntry><feat att="partOfSpeech" val="commonNoun"/> 
<feat att="id" val="GMU_C,1_1"/> 
<feat att="morphologicalUnitId" val="C_1"/> 
<feat att="originalSource" val="PAROLE"/> 
<feat att="independentWord" val="yes"/> 
<Lemma><FormRepresentation> <feat att="writtenForm" val="c"/> <feat att="officiallyApproved" val="yes"/> 
<feat att="joiningElement" val="nil"/> 
<feat att="joiningElementResult" val="c"/> 
</FormRepresentation> </Lemma> 
<WordForm><feat att="grammaticalGender" val="neuter"/><feat att="definiteness" val="indefinite"/><feat att="grammaticalNumber" val="singular"/><feat att="case" val="unspecified"/>
<FormRepresentation> <feat att="writtenForm" val="c"/><feat att="inflectionalParadigm" val="MFG0002"/> <feat att="officiallyApproved" val="yes"/> <feat att="frequency" val="32.8214"/></FormRepresentation></WordForm>
<WordForm><feat att="grammaticalGender" val="neuter"/><feat att="definiteness" val="indefinite"/><feat att="grammaticalNumber" val="singular"/><feat att="case" val="genitiveCase"/>
<FormRepresentation> <feat att="writtenForm" val="c's"/><feat att="inflectionalParadigm" val="MFG0002"/> <feat att="officiallyApproved" val="yes"/> <feat att="frequency" val=".2143"/></FormRepresentation></WordForm>
<WordForm><feat att="grammaticalGender" val="neuter"/><feat att="definiteness" val="indefinite"/><feat att="grammaticalNumber" val="plural"/><feat att="case" val="unspecified"/>
<FormRepresentation> <feat att="writtenForm" val="c'er"/><feat att="inflectionalParadigm" val="MFG0002"/> <feat att="officiallyApproved" val="yes"/> <feat att="frequency" val=".2321"/></FormRepresentation></WordForm>
<WordForm><feat att="grammaticalGender" val="neuter"/><feat att="definiteness" val="indefinite"/><feat att="grammaticalNumber" val="plural"/><feat att="case" val="genitiveCase"/>
<FormRepresentation> <feat att="writtenForm" val="c'ers"/><feat att="inflectionalParadigm" val="MFG0002"/> <feat att="officiallyApproved" val="yes"/> <feat att="frequency" val="0.0"/></FormRepresentation></WordForm>
<WordForm><feat att="grammaticalGender" val="neuter"/><feat att="definiteness" val="definite"/><feat att="grammaticalNumber" val="singular"/><feat att="case" val="unspecified"/>
<FormRepresentation> <feat att="writtenForm" val="c'et"/><feat att="inflectionalParadigm" val="MFG0002"/> <feat att="officiallyApproved" val="yes"/> <feat att="frequency" val=".0536"/></FormRepresentation></WordForm>
<WordForm><feat att="grammaticalGender" val="neuter"/><feat att="definiteness" val="definite"/><feat att="grammaticalNumber" val="singular"/><feat att="case" val="genitiveCase"/>
<FormRepresentation> <feat att="writtenForm" val="c'ets"/><feat att="inflectionalParadigm" val="MFG0002"/> <feat att="officiallyApproved" val="yes"/> <feat att="frequency" val="0.0"/></FormRepresentation></WordForm>
<WordForm><feat att="grammaticalGender" val="neuter"/><feat att="definiteness" val="definite"/><feat att="grammaticalNumber" val="plural"/><feat att="case" val="unspecified"/>
<FormRepresentation> <feat att="writtenForm" val="c'erne"/><feat att="inflectionalParadigm" val="MFG0002"/> <feat att="officiallyApproved" val="yes"/> <feat att="frequency" val="0.0"/></FormRepresentation></WordForm>
<WordForm><feat att="grammaticalGender" val="neuter"/><feat att="definiteness" val="definite"/><feat att="grammaticalNumber" val="plural"/><feat att="case" val="genitiveCase"/>
<FormRepresentation> <feat att="writtenForm" val="c'ernes"/><feat att="inflectionalParadigm" val="MFG0002"/> <feat att="officiallyApproved" val="yes"/> <feat att="frequency" val="0.0"/></FormRepresentation></WordForm>
<RelatedForm><feat att="spellingVariant" val="GMU_C,1_2"/> <FormRepresentation><feat att="writtenForm" val="C"/></FormRepresentation></RelatedForm> 
</LexicalEntry> 
<LexicalEntry><feat att="partOfSpeech" val="commonNoun"/> 
<feat att="id" val="GMU_C-DREV_1"/> 
<feat att="morphologicalUnitId" val="C-DREV"/> 
<feat att="originalSource" val="EDB-KORPUS"/> 
<feat att="independentWord" val="yes"/> 
<feat att="decomposition" val="c+-+drev"/> 
<Lemma><FormRepresentation> <feat att="writtenForm" val="c-drev"/> <feat att="officiallyApproved" val="yes"/> 
<feat att="joiningElement" val="Not analyzed"/> 
</FormRepresentation> </Lemma> 
<WordForm><feat att="grammaticalGender" val="neuter"/><feat att="definiteness" val="indefinite"/><feat att="grammaticalNumber" val="singular"/><feat att="case" val="unspecified"/>
<FormRepresentation> <feat att="writtenForm" val="c-drev"/><feat att="inflectionalParadigm" val="MFG0040"/> <feat att="officiallyApproved" val="yes"/> <feat att="frequency" val=".0179"/></FormRepresentation></WordForm>
<WordForm><feat att="grammaticalGender" val="neuter"/><feat att="definiteness" val="indefinite"/><feat att="grammaticalNumber" val="singular"/><feat att="case" val="genitiveCase"/>
<FormRepresentation> <feat att="writtenForm" val="c-drevs"/><feat att="inflectionalParadigm" val="MFG0040"/> <feat att="officiallyApproved" val="yes"/> <feat att="frequency" val="0.0"/></FormRepresentation></WordForm>
<WordForm><feat att="grammaticalGender" val="neuter"/><feat att="definiteness" val="indefinite"/><feat att="grammaticalNumber" val="plural"/><feat att="case" val="unspecified"/>
<FormRepresentation> <feat att="writtenForm" val="c-drev"/><feat att="inflectionalParadigm" val="MFG0040"/> <feat att="officiallyApproved" val="yes"/> <feat att="frequency" val=".0179"/></FormRepresentation></WordForm>
<WordForm><feat att="grammaticalGender" val="neuter"/><feat att="definiteness" val="indefinite"/><feat att="grammaticalNumber" val="plural"/><feat att="case" val="genitiveCase"/>
<FormRepresentation> <feat att="writtenForm" val="c-drevs"/><feat att="inflectionalParadigm" val="MFG0040"/> <feat att="officiallyApproved" val="yes"/> <feat att="frequency" val="0.0"/></FormRepresentation></WordForm>
<WordForm><feat att="grammaticalGender" val="neuter"/><feat att="definiteness" val="definite"/><feat att="grammaticalNumber" val="singular"/><feat att="case" val="unspecified"/>
<FormRepresentation> <feat att="writtenForm" val="c-drevet"/><feat att="inflectionalParadigm" val="MFG0040"/> <feat att="officiallyApproved" val="yes"/> <feat att="frequency" val=".0179"/></FormRepresentation></WordForm>
<WordForm><feat att="grammaticalGender" val="neuter"/><feat att="definiteness" val="definite"/><feat att="grammaticalNumber" val="singular"/><feat att="case" val="genitiveCase"/>
<FormRepresentation> <feat att="writtenForm" val="c-drevets"/><feat att="inflectionalParadigm" val="MFG0040"/> <feat att="officiallyApproved" val="yes"/> <feat att="frequency" val="0.0"/></FormRepresentation></WordForm>
<WordForm><feat att="grammaticalGender" val="neuter"/><feat att="definiteness" val="definite"/><feat att="grammaticalNumber" val="plural"/><feat att="case" val="unspecified"/>
<FormRepresentation> <feat att="writtenForm" val="c-drevene"/><feat att="inflectionalParadigm" val="MFG0040"/> <feat att="officiallyApproved" val="yes"/> <feat att="frequency" val="0.0"/></FormRepresentation></WordForm>
<WordForm><feat att="grammaticalGender" val="neuter"/><feat att="definiteness" val="definite"/><feat att="grammaticalNumber" val="plural"/><feat att="case" val="genitiveCase"/>
<FormRepresentation> <feat att="writtenForm" val="c-drevenes"/><feat att="inflectionalParadigm" val="MFG0040"/> <feat att="officiallyApproved" val="yes"/> <feat att="frequency" val="0.0"/></FormRepresentation></WordForm>
</LexicalEntry> 
<LexicalEntry><feat att="partOfSpeech" val="commonNoun"/> 
<feat att="id" val="GMU_C-NØGLE_1"/> 
<feat att="morphologicalUnitId" val="C-NØGLE"/> 
<feat att="originalSource" val="DDO"/> 
<feat att="independentWord" val="yes"/> 
<feat att="decomposition" val="c+-+nøgle"/> 
<Lemma><FormRepresentation> <feat att="writtenForm" val="c-nøgle"/> <feat att="officiallyApproved" val="yes"/> 
<feat att="joiningElement" val="nil"/> 
<feat att="joiningElementResult" val="c-nøgle"/> 
</FormRepresentation> </Lemma> 
<WordForm><feat att="grammaticalGender" val="commonGender"/><feat att="definiteness" val="indefinite"/><feat att="grammaticalNumber" val="singular"/><feat att="case" val="unspecified"/>
<FormRepresentation> <feat att="writtenForm" val="c-nøgle"/><feat att="inflectionalParadigm" val="MFG0076"/> <feat att="officiallyApproved" val="yes"/> <feat att="frequency" val="0.0"/></FormRepresentation></WordForm>
<WordForm><feat att="grammaticalGender" val="commonGender"/><feat att="definiteness" val="indefinite"/><feat att="grammaticalNumber" val="singular"/><feat att="case" val="genitiveCase"/>
<FormRepresentation> <feat att="writtenForm" val="c-nøgles"/><feat att="inflectionalParadigm" val="MFG0076"/> <feat att="officiallyApproved" val="yes"/> <feat att="frequency" val="0.0"/></FormRepresentation></WordForm>
<WordForm><feat att="grammaticalGender" val="commonGender"/><feat att="definiteness" val="indefinite"/><feat att="grammaticalNumber" val="plural"/><feat att="case" val="unspecified"/>
<FormRepresentation> <feat att="writtenForm" val="c-nøgler"/><feat att="inflectionalParadigm" val="MFG0076"/> <feat att="officiallyApproved" val="yes"/> <feat att="frequency" val="0.0"/></FormRepresentation></WordForm>
<WordForm><feat att="grammaticalGender" val="commonGender"/><feat att="definiteness" val="indefinite"/><feat att="grammaticalNumber" val="plural"/><feat att="case" val="genitiveCase"/>
<FormRepresentation> <feat att="writtenForm" val="c-nøglers"/><feat att="inflectionalParadigm" val="MFG0076"/> <feat att="officiallyApproved" val="yes"/> <feat att="frequency" val="0.0"/></FormRepresentation></WordForm>
<WordForm><feat att="grammaticalGender" val="commonGender"/><feat att="definiteness" val="definite"/><feat att="grammaticalNumber" val="singular"/><feat att="case" val="unspecified"/>
<FormRepresentation> <feat att="writtenForm" val="c-nøglen"/><feat att="inflectionalParadigm" val="MFG0076"/> <feat att="officiallyApproved" val="yes"/> <feat att="frequency" val="0.0"/></FormRepresentation></WordForm>
<WordForm><feat att="grammaticalGender" val="commonGender"/><feat att="definiteness" val="definite"/><feat att="grammaticalNumber" val="singular"/><feat att="case" val="genitiveCase"/>
<FormRepresentation> <feat att="writtenForm" val="c-nøglens"/><feat att="inflectionalParadigm" val="MFG0076"/> <feat att="officiallyApproved" val="yes"/> <feat att="frequency" val="0.0"/></FormRepresentation></WordForm>
<WordForm><feat att="grammaticalGender" val="commonGender"/><feat att="definiteness" val="definite"/><feat att="grammaticalNumber" val="plural"/><feat att="case" val="unspecified"/>
<FormRepresentation> <feat att="writtenForm" val="c-nøglerne"/><feat att="inflectionalParadigm" val="MFG0076"/> <feat att="officiallyApproved" val="yes"/> <feat att="frequency" val="0.0"/></FormRepresentation></WordForm>
<WordForm><feat att="grammaticalGender" val="commonGender"/><feat att="definiteness" val="definite"/><feat att="grammaticalNumber" val="plural"/><feat att="case" val="genitiveCase"/>
<FormRepresentation> <feat att="writtenForm" val="c-nøglernes"/><feat att="inflectionalParadigm" val="MFG0076"/> <feat att="officiallyApproved" val="yes"/> <feat att="frequency" val="0.0"/></FormRepresentation></WordForm>
</LexicalEntry> 
<LexicalEntry><feat att="partOfSpeech" val="commonNoun"/> 
<feat att="id" val="GMU_CACHE-HUKOMMELSE_1"/> 
<feat att="morphologicalUnitId" val="CACHE-HUKOMMELSE"/> 
<feat att="originalSource" val="EDB-KORPUS"/> 
<feat att="independentWord" val="yes"/> 
<feat att="decomposition" val="cache+-+hukommelse"/> 
<Lemma><FormRepresentation> <feat att="writtenForm" val="cache-hukommelse"/> <feat att="officiallyApproved" val="yes"/> 
<feat att="joiningElement" val="Not analyzed"/> 
</FormRepresentation> </Lemma> 
<WordForm><feat att="grammaticalGender" val="commonGender"/><feat att="definiteness" val="indefinite"/><feat att="grammaticalNumber" val="singular"/><feat att="case" val="unspecified"/>
<FormRepresentation> <feat att="writtenForm" val="cache-hukommelse"/><feat att="inflectionalParadigm" val="MFG0076"/> <feat att="officiallyApproved" val="yes"/> <feat att="frequency" val="0.0"/></FormRepresentation></WordForm>
<WordForm><feat att="grammaticalGender" val="commonGender"/><feat att="definiteness" val="indefinite"/><feat att="grammaticalNumber" val="singular"/><feat att="case" val="genitiveCase"/>
<FormRepresentation> <feat att="writtenForm" val="cache-hukommelses"/><feat att="inflectionalParadigm" val="MFG0076"/> <feat att="officiallyApproved" val="yes"/> <feat att="frequency" val="0.0"/></FormRepresentation></WordForm>
<WordForm><feat att="grammaticalGender" val="commonGender"/><feat att="definiteness" val="indefinite"/><feat att="grammaticalNumber" val="plural"/><feat att="case" val="unspecified"/>
<FormRepresentation> <feat att="writtenForm" val="cache-hukommelser"/><feat att="inflectionalParadigm" val="MFG0076"/> <feat att="officiallyApproved" val="yes"/> <feat att="frequency" val="0.0"/></FormRepresentation></WordForm>
<WordForm><feat att="grammaticalGender" val="commonGender"/><feat att="definiteness" val="indefinite"/><feat att="grammaticalNumber" val="plural"/><feat att="case" val="genitiveCase"/>
<FormRepresentation> <feat att="writtenForm" val="cache-hukommelsers"/><feat att="inflectionalParadigm" val="MFG0076"/> <feat att="officiallyApproved" val="yes"/> <feat att="frequency" val="0.0"/></FormRepresentation></WordForm>
<WordForm><feat att="grammaticalGender" val="commonGender"/><feat att="definiteness" val="definite"/><feat att="grammaticalNumber" val="singular"/><feat att="case" val="unspecified"/>
<FormRepresentation> <feat att="writtenForm" val="cache-hukommelsen"/><feat att="inflectionalParadigm" val="MFG0076"/> <feat att="officiallyApproved" val="yes"/> <feat att="frequency" val="0.0"/></FormRepresentation></WordForm>
<WordForm><feat att="grammaticalGender" val="commonGender"/><feat att="definiteness" val="definite"/><feat att="grammaticalNumber" val="singular"/><feat att="case" val="genitiveCase"/>
<FormRepresentation> <feat att="writtenForm" val="cache-hukommelsens"/><feat att="inflectionalParadigm" val="MFG0076"/> <feat att="officiallyApproved" val="yes"/> <feat att="frequency" val="0.0"/></FormRepresentation></WordForm>
<WordForm><feat att="grammaticalGender" val="commonGender"/><feat att="definiteness" val="definite"/><feat att="grammaticalNumber" val="plural"/><feat att="case" val="unspecified"/>
<FormRepresentation> <feat att="writtenForm" val="cache-hukommelserne"/><feat att="inflectionalParadigm" val="MFG0076"/> <feat att="officiallyApproved" val="yes"/> <feat att="frequency" val="0.0"/></FormRepresentation></WordForm>
<WordForm><feat att="grammaticalGender" val="commonGender"/><feat att="definiteness" val="definite"/><feat att="grammaticalNumber" val="plural"/><feat att="case" val="genitiveCase"/>
<FormRepresentation> <feat att="writtenForm" val="cache-hukommelsernes"/><feat att="inflectionalParadigm" val="MFG0076"/> <feat att="officiallyApproved" val="yes"/> <feat att="frequency" val="0.0"/></FormRepresentation></WordForm>
</LexicalEntry> 
<LexicalEntry><feat att="partOfSpeech" val="commonNoun"/> 
<feat att="id" val="GMU_CACHE-LAGRING_1"/> 
<feat att="morphologicalUnitId" val="CACHE-LAGRING"/> 
<feat att="originalSource" val="EDB-KORPUS"/> 
<feat att="independentWord" val="yes"/> 
<feat att="decomposition" val="cache+-+lagring"/> 
<Lemma><FormRepresentation> <feat att="writtenForm" val="cache-lagring"/> <feat att="officiallyApproved" val="yes"/> 
<feat att="joiningElement" val="Not analyzed"/> 
</FormRepresentation> </Lemma> 
<WordForm><feat att="grammaticalGender" val="commonGender"/><feat att="definiteness" val="indefinite"/><feat att="grammaticalNumber" val="singular"/><feat att="case" val="unspecified"/>
<FormRepresentation> <feat att="writtenForm" val="cache-lagring"/><feat att="inflectionalParadigm" val="MFG0016"/> <feat att="officiallyApproved" val="yes"/> <feat att="frequency" val="0.0"/></FormRepresentation></WordForm>
<WordForm><feat att="grammaticalGender" val="commonGender"/><feat att="definiteness" val="indefinite"/><feat att="grammaticalNumber" val="singular"/><feat att="case" val="genitiveCase"/>
<FormRepresentation> <feat att="writtenForm" val="cache-lagrings"/><feat att="inflectionalParadigm" val="MFG0016"/> <feat att="officiallyApproved" val="yes"/> <feat att="frequency" val="0.0"/></FormRepresentation></WordForm>
<WordForm><feat att="grammaticalGender" val="commonGender"/><feat att="definiteness" val="indefinite"/><feat att="grammaticalNumber" val="plural"/><feat att="case" val="unspecified"/>
<FormRepresentation> <feat att="writtenForm" val="cache-lagringer"/><feat att="inflectionalParadigm" val="MFG0016"/> <feat att="officiallyApproved" val="yes"/> <feat att="frequency" val="0.0"/></FormRepresentation></WordForm>
<WordForm><feat att="grammaticalGender" val="commonGender"/><feat att="definiteness" val="indefinite"/><feat att="grammaticalNumber" val="plural"/><feat att="case" val="genitiveCase"/>
<FormRepresentation> <feat att="writtenForm" val="cache-lagringers"/><feat att="inflectionalParadigm" val="MFG0016"/> <feat att="officiallyApproved" val="yes"/> <feat att="frequency" val="0.0"/></FormRepresentation></WordForm>
<WordForm><feat att="grammaticalGender" val="commonGender"/><feat att="definiteness" val="definite"/><feat att="grammaticalNumber" val="singular"/><feat att="case" val="unspecified"/>
<FormRepresentation> <feat att="writtenForm" val="cache-lagringen"/><feat att="inflectionalParadigm" val="MFG0016"/> <feat att="officiallyApproved" val="yes"/> <feat att="frequency" val="0.0"/></FormRepresentation></WordForm>
<WordForm><feat att="grammaticalGender" val="commonGender"/><feat att="definiteness" val="definite"/><feat att="grammaticalNumber" val="singular"/><feat att="case" val="genitiveCase"/>
<FormRepresentation> <feat att="writtenForm" val="cache-lagringens"/><feat att="inflectionalParadigm" val="MFG0016"/> <feat att="officiallyApproved" val="yes"/> <feat att="frequency" val="0.0"/></FormRepresentation></WordForm>
<WordForm><feat att="grammaticalGender" val="commonGender"/><feat att="definiteness" val="definite"/><feat att="grammaticalNumber" val="plural"/><feat att="case" val="unspecified"/>
<FormRepresentation> <feat att="writtenForm" val="cache-lagringerne"/><feat att="inflectionalParadigm" val="MFG0016"/> <feat att="officiallyApproved" val="yes"/> <feat att="frequency" val="0.0"/></FormRepresentation></WordForm>
<WordForm><feat att="grammaticalGender" val="commonGender"/><feat att="definiteness" val="definite"/><feat att="grammaticalNumber" val="plural"/><feat att="case" val="genitiveCase"/>
<FormRepresentation> <feat att="writtenForm" val="cache-lagringernes"/><feat att="inflectionalParadigm" val="MFG0016"/> <feat att="officiallyApproved" val="yes"/> <feat att="frequency" val="0.0"/></FormRepresentation></WordForm>
</LexicalEntry> 
<LexicalEntry><feat att="partOfSpeech" val="commonNoun"/> 
<feat att="id" val="GMU_CACHEHUKOMMELSE_1"/> 
<feat att="morphologicalUnitId" val="CACHEHUKOMMELSE"/> 
<feat att="originalSource" val="DDO"/> 
<feat att="independentWord" val="yes"/> 
<Lemma><FormRepresentation> <feat att="writtenForm" val="cachehukommelse"/> <feat att="officiallyApproved" val="yes"/> 
<feat att="joiningElement" val="Not analyzed"/> 
</FormRepresentation> </Lemma> 
<WordForm><feat att="grammaticalGender" val="commonGender"/><feat att="definiteness" val="indefinite"/><feat att="grammaticalNumber" val="singular"/><feat att="case" val="unspecified"/>
<FormRepresentation> <feat att="writtenForm" val="cachehukommelse"/><feat att="inflectionalParadigm" val="MFG0076"/> <feat att="officiallyApproved" val="yes"/> <feat att="frequency" val=".0536"/></FormRepresentation></WordForm>
<WordForm><feat att="grammaticalGender" val="commonGender"/><feat att="definiteness" val="indefinite"/><feat att="grammaticalNumber" val="singular"/><feat att="case" val="genitiveCase"/>
<FormRepresentation> <feat att="writtenForm" val="cachehukommelses"/><feat att="inflectionalParadigm" val="MFG0076"/> <feat att="officiallyApproved" val="yes"/> <feat att="frequency" val="0.0"/></FormRepresentation></WordForm>
<WordForm><feat att="grammaticalGender" val="commonGender"/><feat att="definiteness" val="indefinite"/><feat att="grammaticalNumber" val="plural"/><feat att="case" val="unspecified"/>
<FormRepresentation> <feat att="writtenForm" val="cachehukommelser"/><feat att="inflectionalParadigm" val="MFG0076"/> <feat att="officiallyApproved" val="yes"/> <feat att="frequency" val="0.0"/></FormRepresentation></WordForm>
<WordForm><feat att="grammaticalGender" val="commonGender"/><feat att="definiteness" val="indefinite"/><feat att="grammaticalNumber" val="plural"/><feat att="case" val="genitiveCase"/>
<FormRepresentation> <feat att="writtenForm" val="cachehukommelsers"/><feat att="inflectionalParadigm" val="MFG0076"/> <feat att="officiallyApproved" val="yes"/> <feat att="frequency" val="0.0"/></FormRepresentation></WordForm>
<WordForm><feat att="grammaticalGender" val="commonGender"/><feat att="definiteness" val="definite"/><feat att="grammaticalNumber" val="singular"/><feat att="case" val="unspecified"/>
<FormRepresentation> <feat att="writtenForm" val="cachehukommelsen"/><feat att="inflectionalParadigm" val="MFG0076"/> <feat att="officiallyApproved" val="yes"/> <feat att="frequency" val="0.0"/></FormRepresentation></WordForm>
<WordForm><feat att="grammaticalGender" val="commonGender"/><feat att="definiteness" val="definite"/><feat att="grammaticalNumber" val="singular"/><feat att="case" val="genitiveCase"/>
<FormRepresentation> <feat att="writtenForm" val="cachehukommelsens"/><feat att="inflectionalParadigm" val="MFG0076"/> <feat att="officiallyApproved" val="yes"/> <feat att="frequency" val="0.0"/></FormRepresentation></WordForm>
<WordForm><feat att="grammaticalGender" val="commonGender"/><feat att="definiteness" val="definite"/><feat att="grammaticalNumber" val="plural"/><feat att="case" val="unspecified"/>
<FormRepresentation> <feat att="writtenForm" val="cachehukommelserne"/><feat att="inflectionalParadigm" val="MFG0076"/> <feat att="officiallyApproved" val="yes"/> <feat att="frequency" val="0.0"/></FormRepresentation></WordForm>
<WordForm><feat att="grammaticalGender" val="commonGender"/><feat att="definiteness" val="definite"/><feat att="grammaticalNumber" val="plural"/><feat att="case" val="genitiveCase"/>
<FormRepresentation> <feat att="writtenForm" val="cachehukommelsernes"/><feat att="inflectionalParadigm" val="MFG0076"/> <feat att="officiallyApproved" val="yes"/> <feat att="frequency" val="0.0"/></FormRepresentation></WordForm>
</LexicalEntry> 
<LexicalEntry><feat att="partOfSpeech" val="commonNoun"/> 
<feat att="id" val="GMU_CACHING-MULIGHED_1"/> 
<feat att="morphologicalUnitId" val="CACHING-MULIGHED"/> 
<feat att="originalSource" val="EDB-KORPUS"/> 
<feat att="independentWord" val="yes"/> 
<feat att="decomposition" val="caching+-+mulighed"/> 
<Lemma><FormRepresentation> <feat att="writtenForm" val="caching-mulighed"/> <feat att="officiallyApproved" val="yes"/> 
<feat att="joiningElement" val="Not analyzed"/> 
</FormRepresentation> </Lemma> 
<WordForm><feat att="grammaticalGender" val="commonGender"/><feat att="definiteness" val="indefinite"/><feat att="grammaticalNumber" val="singular"/><feat att="case" val="unspecified"/>
<FormRepresentation> <feat att="writtenForm" val="caching-mulighed"/><feat att="inflectionalParadigm" val="MFG0016"/> <feat att="officiallyApproved" val="yes"/> <feat att="frequency" val="0.0"/></FormRepresentation></WordForm>
<WordForm><feat att="grammaticalGender" val="commonGender"/><feat att="definiteness" val="indefinite"/><feat att="grammaticalNumber" val="singular"/><feat att="case" val="genitiveCase"/>
<FormRepresentation> <feat att="writtenForm" val="caching-muligheds"/><feat att="inflectionalParadigm" val="MFG0016"/> <feat att="officiallyApproved" val="yes"/> <feat att="frequency" val="0.0"/></FormRepresentation></WordForm>
<WordForm><feat att="grammaticalGender" val="commonGender"/><feat att="definiteness" val="indefinite"/><feat att="grammaticalNumber" val="plural"/><feat att="case" val="unspecified"/>
<FormRepresentation> <feat att="writtenForm" val="caching-muligheder"/><feat att="inflectionalParadigm" val="MFG0016"/> <feat att="officiallyApproved" val="yes"/> <feat att="frequency" val="0.0"/></FormRepresentation></WordForm>
<WordForm><feat att="grammaticalGender" val="commonGender"/><feat att="definiteness" val="indefinite"/><feat att="grammaticalNumber" val="plural"/><feat att="case" val="genitiveCase"/>
<FormRepresentation> <feat att="writtenForm" val="caching-muligheders"/><feat att="inflectionalParadigm" val="MFG0016"/> <feat att="officiallyApproved" val="yes"/> <feat att="frequency" val="0.0"/></FormRepresentation></WordForm>
<WordForm><feat att="grammaticalGender" val="commonGender"/><feat att="definiteness" val="definite"/><feat att="grammaticalNumber" val="singular"/><feat att="case" val="unspecified"/>
<FormRepresentation> <feat att="writtenForm" val="caching-muligheden"/><feat att="inflectionalParadigm" val="MFG0016"/> <feat att="officiallyApproved" val="yes"/> <feat att="frequency" val="0.0"/></FormRepresentation></WordForm>
<WordForm><feat att="grammaticalGender" val="commonGender"/><feat att="definiteness" val="definite"/><feat att="grammaticalNumber" val="singular"/><feat att="case" val="genitiveCase"/>
<FormRepresentation> <feat att="writtenForm" val="caching-mulighedens"/><feat att="inflectionalParadigm" val="MFG0016"/> <feat att="officiallyApproved" val="yes"/> <feat att="frequency" val="0.0"/></FormRepresentation></WordForm>
<WordForm><feat att="grammaticalGender" val="commonGender"/><feat att="definiteness" val="definite"/><feat att="grammaticalNumber" val="plural"/><feat att="case" val="unspecified"/>
<FormRepresentation> <feat att="writtenForm" val="caching-mulighederne"/><feat att="inflectionalParadigm" val="MFG0016"/> <feat att="officiallyApproved" val="yes"/> <feat att="frequency" val="0.0"/></FormRepresentation></WordForm>
<WordForm><feat att="grammaticalGender" val="commonGender"/><feat att="definiteness" val="definite"/><feat att="grammaticalNumber" val="plural"/><feat att="case" val="genitiveCase"/>
<FormRepresentation> <feat att="writtenForm" val="caching-mulighedernes"/><feat att="inflectionalParadigm" val="MFG0016"/> <feat att="officiallyApproved" val="yes"/> <feat att="frequency" val="0.0"/></FormRepresentation></WordForm>
</LexicalEntry> 
<LexicalEntry><feat att="partOfSpeech" val="commonNoun"/> 
<feat att="id" val="GMU_CAD-SYSTEM_1"/> 
<feat att="morphologicalUnitId" val="CAD-SYSTEM"/> 
<feat att="originalSource" val="DDO"/> 
<feat att="independentWord" val="yes"/> 
<feat att="decomposition" val="cad+-+system"/> 
<Lemma><FormRepresentation> <feat att="writtenForm" val="cad-system"/> <feat att="officiallyApproved" val="yes"/> 
<feat att="joiningElement" val="Not analyzed"/> 
</FormRepresentation> </Lemma> 
<WordForm><feat att="grammaticalGender" val="neuter"/><feat att="definiteness" val="indefinite"/><feat att="grammaticalNumber" val="singular"/><feat att="case" val="unspecified"/>
<FormRepresentation> <feat att="writtenForm" val="cad-system"/><feat att="inflectionalParadigm" val="MFG0044"/> <feat att="officiallyApproved" val="yes"/> <feat att="frequency" val=".0536"/></FormRepresentation></WordForm>
<WordForm><feat att="grammaticalGender" val="neuter"/><feat att="definiteness" val="indefinite"/><feat att="grammaticalNumber" val="singular"/><feat att="case" val="genitiveCase"/>
<FormRepresentation> <feat att="writtenForm" val="cad-systems"/><feat att="inflectionalParadigm" val="MFG0044"/> <feat att="officiallyApproved" val="yes"/> <feat att="frequency" val="0.0"/></FormRepresentation></WordForm>
<WordForm><feat att="grammaticalGender" val="neuter"/><feat att="definiteness" val="indefinite"/><feat att="grammaticalNumber" val="plural"/><feat att="case" val="unspecified"/>
<FormRepresentation> <feat att="writtenForm" val="cad-systemer"/><feat att="inflectionalParadigm" val="MFG0044"/> <feat att="officiallyApproved" val="yes"/> <feat att="frequency" val=".0357"/></FormRepresentation></WordForm>
<WordForm><feat att="grammaticalGender" val="neuter"/><feat att="definiteness" val="indefinite"/><feat att="grammaticalNumber" val="plural"/><feat att="case" val="genitiveCase"/>
<FormRepresentation> <feat att="writtenForm" val="cad-systemers"/><feat att="inflectionalParadigm" val="MFG0044"/> <feat att="officiallyApproved" val="yes"/> <feat att="frequency" val="0.0"/></FormRepresentation></WordForm>
<WordForm><feat att="grammaticalGender" val="neuter"/><feat att="definiteness" val="definite"/><feat att="grammaticalNumber" val="singular"/><feat att="case" val="unspecified"/>
<FormRepresentation> <feat att="writtenForm" val="cad-systemet"/><feat att="inflectionalParadigm" val="MFG0044"/> <feat att="officiallyApproved" val="yes"/> <feat att="frequency" val=".0357"/></FormRepresentation></WordForm>
<WordForm><feat att="grammaticalGender" val="neuter"/><feat att="definiteness" val="definite"/><feat att="grammaticalNumber" val="singular"/><feat att="case" val="genitiveCase"/>
<FormRepresentation> <feat att="writtenForm" val="cad-systemets"/><feat att="inflectionalParadigm" val="MFG0044"/> <feat att="officiallyApproved" val="yes"/> <feat att="frequency" val="0.0"/></FormRepresentation></WordForm>
<WordForm><feat att="grammaticalGender" val="neuter"/><feat att="definiteness" val="definite"/><feat att="grammaticalNumber" val="plural"/><feat att="case" val="unspecified"/>
<FormRepresentation> <feat att="writtenForm" val="cad-systemerne"/><feat att="inflectionalParadigm" val="MFG0044"/> <feat att="officiallyApproved" val="yes"/> <feat att="frequency" val="0.0"/></FormRepresentation></WordForm>
<WordForm><feat att="grammaticalGender" val="neuter"/><feat att="definiteness" val="definite"/><feat att="grammaticalNumber" val="plural"/><feat att="case" val="genitiveCase"/>
<FormRepresentation> <feat att="writtenForm" val="cad-systemernes"/><feat att="inflectionalParadigm" val="MFG0044"/> <feat att="officiallyApproved" val="yes"/> <feat att="frequency" val="0.0"/></FormRepresentation></WordForm>
</LexicalEntry> 
<LexicalEntry><feat att="partOfSpeech" val="commonNoun"/> 
<feat att="id" val="GMU_CADDIE_1"/> 
<feat att="morphologicalUnitId" val="CADDIE"/> 
<feat att="originalSource" val="DDO"/> 
<feat att="independentWord" val="yes"/> 
<Lemma><FormRepresentation> <feat att="writtenForm" val="caddie"/> <feat att="officiallyApproved" val="yes"/> 
<feat att="joiningElement" val="nil"/> 
<feat att="joiningElementResult" val="caddie"/> 
</FormRepresentation> </Lemma> 
<WordForm><feat att="grammaticalGender" val="commonGender"/><feat att="definiteness" val="indefinite"/><feat att="grammaticalNumber" val="singular"/><feat att="case" val="unspecified"/>
<FormRepresentation> <feat att="writtenForm" val="caddie"/><feat att="inflectionalParadigm" val="MFG0076"/> <feat att="officiallyApproved" val="yes"/> <feat att="frequency" val=".3036"/></FormRepresentation></WordForm>
<WordForm><feat att="grammaticalGender" val="commonGender"/><feat att="definiteness" val="indefinite"/><feat att="grammaticalNumber" val="singular"/><feat att="case" val="genitiveCase"/>
<FormRepresentation> <feat att="writtenForm" val="caddies"/><feat att="inflectionalParadigm" val="MFG0076"/> <feat att="officiallyApproved" val="yes"/> <feat att="frequency" val=".0357"/></FormRepresentation></WordForm>
<WordForm><feat att="grammaticalGender" val="commonGender"/><feat att="definiteness" val="indefinite"/><feat att="grammaticalNumber" val="plural"/><feat att="case" val="unspecified"/>
<FormRepresentation> <feat att="writtenForm" val="caddier"/><feat att="inflectionalParadigm" val="MFG0076"/> <feat att="officiallyApproved" val="yes"/> <feat att="frequency" val=".0536"/></FormRepresentation></WordForm>
<WordForm><feat att="grammaticalGender" val="commonGender"/><feat att="definiteness" val="indefinite"/><feat att="grammaticalNumber" val="plural"/><feat att="case" val="genitiveCase"/>
<FormRepresentation> <feat att="writtenForm" val="caddiers"/><feat att="inflectionalParadigm" val="MFG0076"/> <feat att="officiallyApproved" val="yes"/> <feat att="frequency" val="0.0"/></FormRepresentation></WordForm>
<WordForm><feat att="grammaticalGender" val="commonGender"/><feat att="definiteness" val="definite"/><feat att="grammaticalNumber" val="singular"/><feat att="case" val="unspecified"/>
<FormRepresentation> <feat att="writtenForm" val="caddien"/><feat att="inflectionalParadigm" val="MFG0076"/> <feat att="officiallyApproved" val="yes"/> <feat att="frequency" val=".0179"/></FormRepresentation></WordForm>
<WordForm><feat att="grammaticalGender" val="commonGender"/><feat att="definiteness" val="definite"/><feat att="grammaticalNumber" val="singular"/><feat att="case" val="genitiveCase"/>
<FormRepresentation> <feat att="writtenForm" val="caddiens"/><feat att="inflectionalParadigm" val="MFG0076"/> <feat att="officiallyApproved" val="yes"/> <feat att="frequency" val="0.0"/></FormRepresentation></WordForm>
<WordForm><feat att="grammaticalGender" val="commonGender"/><feat att="definiteness" val="definite"/><feat att="grammaticalNumber" val="plural"/><feat att="case" val="unspecified"/>
<FormRepresentation> <feat att="writtenForm" val="caddierne"/><feat att="inflectionalParadigm" val="MFG0076"/> <feat att="officiallyApproved" val="yes"/> <feat att="frequency" val=".0179"/></FormRepresentation></WordForm>
<WordForm><feat att="grammaticalGender" val="commonGender"/><feat att="definiteness" val="definite"/><feat att="grammaticalNumber" val="plural"/><feat att="case" val="genitiveCase"/>
<FormRepresentation> <feat att="writtenForm" val="caddiernes"/><feat att="inflectionalParadigm" val="MFG0076"/> <feat att="officiallyApproved" val="yes"/> <feat att="frequency" val="0.0"/></FormRepresentation></WordForm>
</LexicalEntry> 
<LexicalEntry><feat att="partOfSpeech" val="commonNoun"/> 
<feat att="id" val="GMU_CADDY_1"/> 
<feat att="morphologicalUnitId" val="CADDY"/> 
<feat att="originalSource" val="EDB-KORPUS"/> 
<feat att="independentWord" val="yes"/> 
<Lemma><FormRepresentation> <feat att="writtenForm" val="caddy"/> <feat att="officiallyApproved" val="yes"/> 
<feat att="joiningElement" val="Not analyzed"/> 
</FormRepresentation> </Lemma> 
<WordForm><feat att="grammaticalGender" val="commonGender"/><feat att="definiteness" val="indefinite"/><feat att="grammaticalNumber" val="singular"/><feat att="case" val="unspecified"/>
<FormRepresentation> <feat att="writtenForm" val="caddy"/><feat att="inflectionalParadigm" val="MFG0016"/> <feat att="officiallyApproved" val="yes"/> <feat att="frequency" val=".0536"/></FormRepresentation></WordForm>
<WordForm><feat att="grammaticalGender" val="commonGender"/><feat att="definiteness" val="indefinite"/><feat att="grammaticalNumber" val="singular"/><feat att="case" val="genitiveCase"/>
<FormRepresentation> <feat att="writtenForm" val="caddys"/><feat att="inflectionalParadigm" val="MFG0016"/> <feat att="officiallyApproved" val="yes"/> <feat att="frequency" val="0.0"/></FormRepresentation></WordForm>
<WordForm><feat att="grammaticalGender" val="commonGender"/><feat att="definiteness" val="indefinite"/><feat att="grammaticalNumber" val="plural"/><feat att="case" val="unspecified"/>
<FormRepresentation> <feat att="writtenForm" val="caddyer"/><feat att="inflectionalParadigm" val="MFG0016"/> <feat att="officiallyApproved" val="yes"/> <feat att="frequency" val="0.0"/></FormRepresentation></WordForm>
<WordForm><feat att="grammaticalGender" val="commonGender"/><feat att="definiteness" val="indefinite"/><feat att="grammaticalNumber" val="plural"/><feat att="case" val="genitiveCase"/>
<FormRepresentation> <feat att="writtenForm" val="caddyers"/><feat att="inflectionalParadigm" val="MFG0016"/> <feat att="officiallyApproved" val="yes"/> <feat att="frequency" val="0.0"/></FormRepresentation></WordForm>
<WordForm><feat att="grammaticalGender" val="commonGender"/><feat att="definiteness" val="definite"/><feat att="grammaticalNumber" val="singular"/><feat att="case" val="unspecified"/>
<FormRepresentation> <feat att="writtenForm" val="caddyen"/><feat att="inflectionalParadigm" val="MFG0016"/> <feat att="officiallyApproved" val="yes"/> <feat att="frequency" val="0.0"/></FormRepresentation></WordForm>
<WordForm><feat att="grammaticalGender" val="commonGender"/><feat att="definiteness" val="definite"/><feat att="grammaticalNumber" val="singular"/><feat att="case" val="genitiveCase"/>
<FormRepresentation> <feat att="writtenForm" val="caddyens"/><feat att="inflectionalParadigm" val="MFG0016"/> <feat att="officiallyApproved" val="yes"/> <feat att="frequency" val="0.0"/></FormRepresentation></WordForm>
<WordForm><feat att="grammaticalGender" val="commonGender"/><feat att="definiteness" val="definite"/><feat att="grammaticalNumber" val="plural"/><feat att="case" val="unspecified"/>
<FormRepresentation> <feat att="writtenForm" val="caddyerne"/><feat att="inflectionalParadigm" val="MFG0016"/> <feat att="officiallyApproved" val="yes"/> <feat att="frequency" val=".0179"/></FormRepresentation></WordForm>
<WordForm><feat att="grammaticalGender" val="commonGender"/><feat att="definiteness" val="definite"/><feat att="grammaticalNumber" val="plural"/><feat att="case" val="genitiveCase"/>
<FormRepresentation> <feat att="writtenForm" val="caddyernes"/><feat att="inflectionalParadigm" val="MFG0016"/> <feat att="officiallyApproved" val="yes"/> <feat att="frequency" val="0.0"/></FormRepresentation></WordForm>
</LexicalEntry> 
<LexicalEntry><feat att="partOfSpeech" val="commonNoun"/> 
<feat att="id" val="GMU_CADEAU_1"/> 
<feat att="morphologicalUnitId" val="CADEAU"/> 
<feat att="originalSource" val="DDO"/> 
<feat att="independentWord" val="yes"/> 
<Lemma><FormRepresentation> <feat att="writtenForm" val="cadeau"/> <feat att="officiallyApproved" val="yes"/> 
<feat att="joiningElement" val="nil"/> 
<feat att="joiningElementResult" val="cadeau"/> 
</FormRepresentation> </Lemma> 
<WordForm><feat att="grammaticalGender" val="commonGender"/><feat att="definiteness" val="indefinite"/><feat att="grammaticalNumber" val="singular"/><feat att="case" val="unspecified"/>
<FormRepresentation> <feat att="writtenForm" val="cadeau"/><feat att="inflectionalParadigm" val="MFG0016"/> <feat att="officiallyApproved" val="yes"/> <feat att="frequency" val=".5357"/></FormRepresentation></WordForm>
<WordForm><feat att="grammaticalGender" val="commonGender"/><feat att="definiteness" val="indefinite"/><feat att="grammaticalNumber" val="singular"/><feat att="case" val="genitiveCase"/>
<FormRepresentation> <feat att="writtenForm" val="cadeaus"/><feat att="inflectionalParadigm" val="MFG0016"/> <feat att="officiallyApproved" val="yes"/> <feat att="frequency" val="0.0"/></FormRepresentation></WordForm>
<WordForm><feat att="grammaticalGender" val="commonGender"/><feat att="definiteness" val="indefinite"/><feat att="grammaticalNumber" val="plural"/><feat att="case" val="unspecified"/>
<FormRepresentation> <feat att="writtenForm" val="cadeauer"/><feat att="inflectionalParadigm" val="MFG0016"/> <feat att="officiallyApproved" val="yes"/> <feat att="frequency" val="0.0"/></FormRepresentation></WordForm>
<WordForm><feat att="grammaticalGender" val="commonGender"/><feat att="definiteness" val="indefinite"/><feat att="grammaticalNumber" val="plural"/><feat att="case" val="genitiveCase"/>
<FormRepresentation> <feat att="writtenForm" val="cadeauers"/><feat att="inflectionalParadigm" val="MFG0016"/> <feat att="officiallyApproved" val="yes"/> <feat att="frequency" val="0.0"/></FormRepresentation></WordForm>
<WordForm><feat att="grammaticalGender" val="commonGender"/><feat att="definiteness" val="definite"/><feat att="grammaticalNumber" val="singular"/><feat att="case" val="unspecified"/>
<FormRepresentation> <feat att="writtenForm" val="cadeauen"/><feat att="inflectionalParadigm" val="MFG0016"/> <feat att="officiallyApproved" val="yes"/> <feat att="frequency" val="0.0"/></FormRepresentation></WordForm>
<WordForm><feat att="grammaticalGender" val="commonGender"/><feat att="definiteness" val="definite"/><feat att="grammaticalNumber" val="singular"/><feat att="case" val="genitiveCase"/>
<FormRepresentation> <feat att="writtenForm" val="cadeauens"/><feat att="inflectionalParadigm" val="MFG0016"/> <feat att="officiallyApproved" val="yes"/> <feat att="frequency" val="0.0"/></FormRepresentation></WordForm>
<WordForm><feat att="grammaticalGender" val="commonGender"/><feat att="definiteness" val="definite"/><feat att="grammaticalNumber" val="plural"/><feat att="case" val="unspecified"/>
<FormRepresentation> <feat att="writtenForm" val="cadeauerne"/><feat att="inflectionalParadigm" val="MFG0016"/> <feat att="officiallyApproved" val="yes"/> <feat att="frequency" val="0.0"/></FormRepresentation></WordForm>
<WordForm><feat att="grammaticalGender" val="commonGender"/><feat att="definiteness" val="definite"/><feat att="grammaticalNumber" val="plural"/><feat att="case" val="genitiveCase"/>
<FormRepresentation> <feat att="writtenForm" val="cadeauernes"/><feat att="inflectionalParadigm" val="MFG0016"/> <feat att="officiallyApproved" val="yes"/> <feat att="frequency" val="0.0"/></FormRepresentation></WordForm>
</LexicalEntry> 
<LexicalEntry><feat att="partOfSpeech" val="commonNoun"/> 
<feat att="id" val="GMU_CAFÉ_1"/> 
<feat att="morphologicalUnitId" val="CAFÉ"/> 
<feat att="originalSource" val="PAROLE"/> 
<feat att="independentWord" val="yes"/> 
<Lemma><FormRepresentation> <feat att="writtenForm" val="cafe"/> <feat att="officiallyApproved" val="yes"/> 
<feat att="joiningElement" val="nil"/> 
<feat att="joiningElementResult" val="cafe"/> 
</FormRepresentation> </Lemma> 




<WordForm><feat att="grammaticalGender" val="commonGender"/><feat att="definiteness" val="indefinite"/><feat att="grammaticalNumber" val="singular"/><feat att="case" val="unspecified"/>
<FormRepresentation> <feat att="writtenForm" val="cafe"/><feat att="inflectionalParadigm" val="MFG0016"/> <feat att="officiallyApproved" val="yes"/> <feat att="frequency" val="4.9464"/></FormRepresentation></WordForm>
<WordForm><feat att="grammaticalGender" val="commonGender"/><feat att="definiteness" val="indefinite"/><feat att="grammaticalNumber" val="singular"/><feat att="case" val="genitiveCase"/>
<FormRepresentation> <feat att="writtenForm" val="cafes"/><feat att="inflectionalParadigm" val="MFG0016"/> <feat att="officiallyApproved" val="yes"/> <feat att="frequency" val="0.0"/></FormRepresentation></WordForm>
<WordForm><feat att="grammaticalGender" val="commonGender"/><feat att="definiteness" val="indefinite"/><feat att="grammaticalNumber" val="plural"/><feat att="case" val="unspecified"/>
<FormRepresentation> <feat att="writtenForm" val="cafeer"/><feat att="inflectionalParadigm" val="MFG0016"/> <feat att="officiallyApproved" val="yes"/> <feat att="frequency" val="3.125"/></FormRepresentation></WordForm>
<WordForm><feat att="grammaticalGender" val="commonGender"/><feat att="definiteness" val="indefinite"/><feat att="grammaticalNumber" val="plural"/><feat att="case" val="genitiveCase"/>
<FormRepresentation> <feat att="writtenForm" val="cafeers"/><feat att="inflectionalParadigm" val="MFG0016"/> <feat att="officiallyApproved" val="yes"/> <feat att="frequency" val="0.0"/></FormRepresentation></WordForm>
<WordForm><feat att="grammaticalGender" val="commonGender"/><feat att="definiteness" val="definite"/><feat att="grammaticalNumber" val="singular"/><feat att="case" val="unspecified"/>
<FormRepresentation> <feat att="writtenForm" val="cafeen"/><feat att="inflectionalParadigm" val="MFG0016"/> <feat att="officiallyApproved" val="yes"/> <feat att="frequency" val="3.3929"/></FormRepresentation></WordForm>
<WordForm><feat att="grammaticalGender" val="commonGender"/><feat att="definiteness" val="definite"/><feat att="grammaticalNumber" val="singular"/><feat att="case" val="genitiveCase"/>
<FormRepresentation> <feat att="writtenForm" val="cafeens"/><feat att="inflectionalParadigm" val="MFG0016"/> <feat att="officiallyApproved" val="yes"/> <feat att="frequency" val=".375"/></FormRepresentation></WordForm>
<WordForm><feat att="grammaticalGender" val="commonGender"/><feat att="definiteness" val="definite"/><feat att="grammaticalNumber" val="plural"/><feat att="case" val="unspecified"/>
<FormRepresentation> <feat att="writtenForm" val="cafeerne"/><feat att="inflectionalParadigm" val="MFG0016"/> <feat att="officiallyApproved" val="yes"/> <feat att="frequency" val=".8036"/></FormRepresentation></WordForm>
<WordForm><feat att="grammaticalGender" val="commonGender"/><feat att="definiteness" val="definite"/><feat att="grammaticalNumber" val="plural"/><feat att="case" val="genitiveCase"/>
<FormRepresentation> <feat att="writtenForm" val="cafeernes"/><feat att="inflectionalParadigm" val="MFG0016"/> <feat att="officiallyApproved" val="yes"/> <feat att="frequency" val=".0714"/></FormRepresentation></WordForm>
<RelatedForm><feat att="spellingVariant" val="GMU_CAFÉ_4"/> <FormRepresentation><feat att="writtenForm" val="kafé"/></FormRepresentation></RelatedForm> 
</LexicalEntry> 
<LexicalEntry><feat att="partOfSpeech" val="commonNoun"/> 
<feat att="id" val="GMU_CAFETERIA_1"/> 
<feat att="morphologicalUnitId" val="CAFETERIA"/> 
<feat att="originalSource" val="PAROLE"/> 
<feat att="independentWord" val="yes"/> 
<Lemma><FormRepresentation> <feat att="writtenForm" val="cafeteria"/> <feat att="officiallyApproved" val="yes"/> 
<feat att="joiningElement" val="nil"/> 
<feat att="joiningElementResult" val="cafeteria"/> 
</FormRepresentation> </Lemma> 
<WordForm><feat att="grammaticalGender" val="neuter"/><feat att="definiteness" val="indefinite"/><feat att="grammaticalNumber" val="singular"/><feat att="case" val="unspecified"/>
<FormRepresentation> <feat att="writtenForm" val="cafeteria"/><feat att="inflectionalParadigm" val="MFG0044,MFG0102,MFG0445"/> <feat att="officiallyApproved" val="yes"/> <feat att="frequency" val="2.9643"/></FormRepresentation></WordForm>
<WordForm><feat att="grammaticalGender" val="neuter"/><feat att="definiteness" val="indefinite"/><feat att="grammaticalNumber" val="singular"/><feat att="case" val="genitiveCase"/>
<FormRepresentation> <feat att="writtenForm" val="cafeterias"/><feat att="inflectionalParadigm" val="MFG0044,MFG0102,MFG0445"/> <feat att="officiallyApproved" val="yes"/> <feat att="frequency" val="0.0"/></FormRepresentation></WordForm>
<WordForm><feat att="grammaticalGender" val="neuter"/><feat att="definiteness" val="indefinite"/><feat att="grammaticalNumber" val="plural"/><feat att="case" val="unspecified"/>
<FormRepresentation> <feat att="writtenForm" val="cafeterier"/><feat att="inflectionalParadigm" val="MFG0102,MFG0445"/> <feat att="officiallyApproved" val="yes"/> <feat att="frequency" val=".1964"/></FormRepresentation><FormRepresentation> <feat att="writtenForm" val="cafeteriaer"/><feat att="inflectionalParadigm" val="MFG0044"/> <feat att="officiallyApproved" val="yes"/> <feat att="frequency" val=".1786"/></FormRepresentation></WordForm>
<WordForm><feat att="grammaticalGender" val="neuter"/><feat att="definiteness" val="indefinite"/><feat att="grammaticalNumber" val="plural"/><feat att="case" val="genitiveCase"/>
<FormRepresentation> <feat att="writtenForm" val="cafeteriers"/><feat att="inflectionalParadigm" val="MFG0102,MFG0445"/> <feat att="officiallyApproved" val="yes"/> <feat att="frequency" val="0.0"/></FormRepresentation><FormRepresentation> <feat att="writtenForm" val="cafeteriaers"/><feat att="inflectionalParadigm" val="MFG0044"/> <feat att="officiallyApproved" val="yes"/> <feat att="frequency" val="0.0"/></FormRepresentation></WordForm>
<WordForm><feat att="grammaticalGender" val="neuter"/><feat att="definiteness" val="definite"/><feat att="grammaticalNumber" val="singular"/><feat att="case" val="unspecified"/>
<FormRepresentation> <feat att="writtenForm" val="cafeteriet"/><feat att="inflectionalParadigm" val="MFG0102"/> <feat att="officiallyApproved" val="yes"/> <feat att="frequency" val="1.4464"/></FormRepresentation><FormRepresentation> <feat att="writtenForm" val="cafeteriaet"/><feat att="inflectionalParadigm" val="MFG0044,MFG0445"/> <feat att="officiallyApproved" val="yes"/> <feat att="frequency" val=".4286"/></FormRepresentation></WordForm>
<WordForm><feat att="grammaticalGender" val="neuter"/><feat att="definiteness" val="definite"/><feat att="grammaticalNumber" val="singular"/><feat att="case" val="genitiveCase"/>
<FormRepresentation> <feat att="writtenForm" val="cafeteriets"/><feat att="inflectionalParadigm" val="MFG0102"/> <feat att="officiallyApproved" val="yes"/> <feat att="frequency" val=".0536"/></FormRepresentation><FormRepresentation> <feat att="writtenForm" val="cafeteriaets"/><feat att="inflectionalParadigm" val="MFG0044,MFG0445"/> <feat att="officiallyApproved" val="yes"/> <feat att="frequency" val="0.0"/></FormRepresentation></WordForm>
<WordForm><feat att="grammaticalGender" val="neuter"/><feat att="definiteness" val="definite"/><feat att="grammaticalNumber" val="plural"/><feat att="case" val="unspecified"/>
<FormRepresentation> <feat att="writtenForm" val="cafeterierne"/><feat att="inflectionalParadigm" val="MFG0102,MFG0445"/> <feat att="officiallyApproved" val="yes"/> <feat att="frequency" val="0.0"/></FormRepresentation><FormRepresentation> <feat att="writtenForm" val="cafeteriaerne"/><feat att="inflectionalParadigm" val="MFG0044"/> <feat att="officiallyApproved" val="yes"/> <feat att="frequency" val=".0179"/></FormRepresentation></WordForm>
<WordForm><feat att="grammaticalGender" val="neuter"/><feat att="definiteness" val="definite"/><feat att="grammaticalNumber" val="plural"/><feat att="case" val="genitiveCase"/>
<FormRepresentation> <feat att="writtenForm" val="cafeteriernes"/><feat att="inflectionalParadigm" val="MFG0445,MFG0102"/> <feat att="officiallyApproved" val="yes"/> <feat att="frequency" val="0.0"/></FormRepresentation><FormRepresentation> <feat att="writtenForm" val="cafeteriaernes"/><feat att="inflectionalParadigm" val="MFG0044"/> <feat att="officiallyApproved" val="yes"/> <feat att="frequency" val="0.0"/></FormRepresentation></WordForm>
<RelatedForm><feat att="spellingVariant" val="GMU_CAFETERIA_2"/> <FormRepresentation><feat att="writtenForm" val="kafeteria"/></FormRepresentation></RelatedForm> 
</LexicalEntry> 
<LexicalEntry><feat att="partOfSpeech" val="commonNoun"/> 
<feat att="id" val="GMU_CAFÉ_2"/> 
<feat att="morphologicalUnitId" val="CAFÉ"/> 
<feat att="originalSource" val="PAROLE"/> 
<feat att="independentWord" val="yes"/> 
<Lemma><FormRepresentation> <feat att="writtenForm" val="café"/> <feat att="officiallyApproved" val="yes"/> 
<feat att="joiningElement" val="nil"/> 
<feat att="joiningElementResult" val="café"/> 
</FormRepresentation> </Lemma> 




<WordForm><feat att="grammaticalGender" val="commonGender"/><feat att="definiteness" val="indefinite"/><feat att="grammaticalNumber" val="singular"/><feat att="case" val="unspecified"/>
<FormRepresentation> <feat att="writtenForm" val="café"/><feat att="inflectionalParadigm" val="MFG0016"/> <feat att="officiallyApproved" val="yes"/> <feat att="frequency" val="15.1964"/></FormRepresentation></WordForm>
<WordForm><feat att="grammaticalGender" val="commonGender"/><feat att="definiteness" val="indefinite"/><feat att="grammaticalNumber" val="singular"/><feat att="case" val="genitiveCase"/>
<FormRepresentation> <feat att="writtenForm" val="cafés"/><feat att="inflectionalParadigm" val="MFG0016"/> <feat att="officiallyApproved" val="yes"/> <feat att="frequency" val=".0357"/></FormRepresentation></WordForm>
<WordForm><feat att="grammaticalGender" val="commonGender"/><feat att="definiteness" val="indefinite"/><feat att="grammaticalNumber" val="plural"/><feat att="case" val="unspecified"/>
<FormRepresentation> <feat att="writtenForm" val="caféer"/><feat att="inflectionalParadigm" val="MFG0016"/> <feat att="officiallyApproved" val="yes"/> <feat att="frequency" val="1.6607"/></FormRepresentation></WordForm>
<WordForm><feat att="grammaticalGender" val="commonGender"/><feat att="definiteness" val="indefinite"/><feat att="grammaticalNumber" val="plural"/><feat att="case" val="genitiveCase"/>
<FormRepresentation> <feat att="writtenForm" val="caféers"/><feat att="inflectionalParadigm" val="MFG0016"/> <feat att="officiallyApproved" val="yes"/> <feat att="frequency" val="0.0"/></FormRepresentation></WordForm>
<WordForm><feat att="grammaticalGender" val="commonGender"/><feat att="definiteness" val="definite"/><feat att="grammaticalNumber" val="singular"/><feat att="case" val="unspecified"/>
<FormRepresentation> <feat att="writtenForm" val="caféen"/><feat att="inflectionalParadigm" val="MFG0016"/> <feat att="officiallyApproved" val="yes"/> <feat att="frequency" val="2.0357"/></FormRepresentation></WordForm>
<WordForm><feat att="grammaticalGender" val="commonGender"/><feat att="definiteness" val="definite"/><feat att="grammaticalNumber" val="singular"/><feat att="case" val="genitiveCase"/>
<FormRepresentation> <feat att="writtenForm" val="caféens"/><feat att="inflectionalParadigm" val="MFG0016"/> <feat att="officiallyApproved" val="yes"/> <feat att="frequency" val=".25"/></FormRepresentation></WordForm>
<WordForm><feat att="grammaticalGender" val="commonGender"/><feat att="definiteness" val="definite"/><feat att="grammaticalNumber" val="plural"/><feat att="case" val="unspecified"/>
<FormRepresentation> <feat att="writtenForm" val="caféerne"/><feat att="inflectionalParadigm" val="MFG0016"/> <feat att="officiallyApproved" val="yes"/> <feat att="frequency" val=".5"/></FormRepresentation></WordForm>
<WordForm><feat att="grammaticalGender" val="commonGender"/><feat att="definiteness" val="definite"/><feat att="grammaticalNumber" val="plural"/><feat att="case" val="genitiveCase"/>
<FormRepresentation> <feat att="writtenForm" val="caféernes"/><feat att="inflectionalParadigm" val="MFG0016"/> <feat att="officiallyApproved" val="yes"/> <feat att="frequency" val=".0179"/></FormRepresentation></WordForm>
<RelatedForm><feat att="spellingVariant" val="GMU_CAFÉ_4"/> <FormRepresentation><feat att="writtenForm" val="kafé"/></FormRepresentation></RelatedForm> 
</LexicalEntry> 
<LexicalEntry><feat att="partOfSpeech" val="commonNoun"/> 
<feat att="id" val="GMU_CALCIPOTRIOL_1"/> 
<feat att="morphologicalUnitId" val="CALCIPOTRIOL"/> 
<feat att="originalSource" val="ONTOQUERY"/> 
<feat att="independentWord" val="yes"/> 
<Lemma><FormRepresentation> <feat att="writtenForm" val="calcipotriol"/> <feat att="officiallyApproved" val="yes"/> 
<feat att="joiningElement" val="Not analyzed"/> 
</FormRepresentation> </Lemma> 
<WordForm><feat att="grammaticalGender" val="commonGender"/><feat att="definiteness" val="indefinite"/><feat att="grammaticalNumber" val="singular"/><feat att="case" val="unspecified"/>
<FormRepresentation> <feat att="writtenForm" val="calcipotriol"/><feat att="inflectionalParadigm" val="MFG0220"/> <feat att="officiallyApproved" val="yes"/> <feat att="frequency" val="0.0"/></FormRepresentation></WordForm>
<WordForm><feat att="grammaticalGender" val="commonGender"/><feat att="definiteness" val="indefinite"/><feat att="grammaticalNumber" val="singular"/><feat att="case" val="genitiveCase"/>
<FormRepresentation> <feat att="writtenForm" val="calcipotriols"/><feat att="inflectionalParadigm" val="MFG0220"/> <feat att="officiallyApproved" val="yes"/> <feat att="frequency" val="0.0"/></FormRepresentation></WordForm>
<WordForm><feat att="grammaticalGender" val="commonGender"/><feat att="definiteness" val="definite"/><feat att="grammaticalNumber" val="singular"/><feat att="case" val="unspecified"/>
<FormRepresentation> <feat att="writtenForm" val="calcipotriolen"/><feat att="inflectionalParadigm" val="MFG0220"/> <feat att="officiallyApproved" val="yes"/> <feat att="frequency" val="0.0"/></FormRepresentation></WordForm>
<WordForm><feat att="grammaticalGender" val="commonGender"/><feat att="definiteness" val="definite"/><feat att="grammaticalNumber" val="singular"/><feat att="case" val="genitiveCase"/>
<FormRepresentation> <feat att="writtenForm" val="calcipotriolens"/><feat att="inflectionalParadigm" val="MFG0220"/> <feat att="officiallyApproved" val="yes"/> <feat att="frequency" val="0.0"/></FormRepresentation></WordForm>
</LexicalEntry> 
<LexicalEntry><feat att="partOfSpeech" val="commonNoun"/> 
<feat att="id" val="GMU_CALCIUMFOSFAT_1"/> 
<feat att="morphologicalUnitId" val="CALCIUMFOSFAT"/> 
<feat att="originalSource" val="DDO"/> 
<feat att="independentWord" val="yes"/> 
<feat att="decomposition" val="calcium+fosfat"/> 
<Lemma><FormRepresentation> <feat att="writtenForm" val="calciumfosfat"/> <feat att="officiallyApproved" val="yes"/> 
<feat att="joiningElement" val="Not analyzed"/> 
</FormRepresentation> </Lemma> 
<WordForm><feat att="grammaticalGender" val="neuter"/><feat att="definiteness" val="indefinite"/><feat att="grammaticalNumber" val="singular"/><feat att="case" val="unspecified"/>
<FormRepresentation> <feat att="writtenForm" val="calciumfosfat"/><feat att="inflectionalParadigm" val="MFG0044"/> <feat att="officiallyApproved" val="yes"/> <feat att="frequency" val=".1071"/></FormRepresentation></WordForm>
<WordForm><feat att="grammaticalGender" val="neuter"/><feat att="definiteness" val="indefinite"/><feat att="grammaticalNumber" val="singular"/><feat att="case" val="genitiveCase"/>
<FormRepresentation> <feat att="writtenForm" val="calciumfosfats"/><feat att="inflectionalParadigm" val="MFG0044"/> <feat att="officiallyApproved" val="yes"/> <feat att="frequency" val="0.0"/></FormRepresentation></WordForm>
<WordForm><feat att="grammaticalGender" val="neuter"/><feat att="definiteness" val="indefinite"/><feat att="grammaticalNumber" val="plural"/><feat att="case" val="unspecified"/>
<FormRepresentation> <feat att="writtenForm" val="calciumfosfater"/><feat att="inflectionalParadigm" val="MFG0044"/> <feat att="officiallyApproved" val="yes"/> <feat att="frequency" val="0.0"/></FormRepresentation></WordForm>
<WordForm><feat att="grammaticalGender" val="neuter"/><feat att="definiteness" val="indefinite"/><feat att="grammaticalNumber" val="plural"/><feat att="case" val="genitiveCase"/>
<FormRepresentation> <feat att="writtenForm" val="calciumfosfaters"/><feat att="inflectionalParadigm" val="MFG0044"/> <feat att="officiallyApproved" val="yes"/> <feat att="frequency" val="0.0"/></FormRepresentation></WordForm>
<WordForm><feat att="grammaticalGender" val="neuter"/><feat att="definiteness" val="definite"/><feat att="grammaticalNumber" val="singular"/><feat att="case" val="unspecified"/>
<FormRepresentation> <feat att="writtenForm" val="calciumfosfatet"/><feat att="inflectionalParadigm" val="MFG0044"/> <feat att="officiallyApproved" val="yes"/> <feat att="frequency" val="0.0"/></FormRepresentation></WordForm>
<WordForm><feat att="grammaticalGender" val="neuter"/><feat att="definiteness" val="definite"/><feat att="grammaticalNumber" val="singular"/><feat att="case" val="genitiveCase"/>
<FormRepresentation> <feat att="writtenForm" val="calciumfosfatets"/><feat att="inflectionalParadigm" val="MFG0044"/> <feat att="officiallyApproved" val="yes"/> <feat att="frequency" val="0.0"/></FormRepresentation></WordForm>
<WordForm><feat att="grammaticalGender" val="neuter"/><feat att="definiteness" val="definite"/><feat att="grammaticalNumber" val="plural"/><feat att="case" val="unspecified"/>
<FormRepresentation> <feat att="writtenForm" val="calciumfosfaterne"/><feat att="inflectionalParadigm" val="MFG0044"/> <feat att="officiallyApproved" val="yes"/> <feat att="frequency" val="0.0"/></FormRepresentation></WordForm>
<WordForm><feat att="grammaticalGender" val="neuter"/><feat att="definiteness" val="definite"/><feat att="grammaticalNumber" val="plural"/><feat att="case" val="genitiveCase"/>
<FormRepresentation> <feat att="writtenForm" val="calciumfosfaternes"/><feat att="inflectionalParadigm" val="MFG0044"/> <feat att="officiallyApproved" val="yes"/> <feat att="frequency" val="0.0"/></FormRepresentation></WordForm>
</LexicalEntry> 
<LexicalEntry><feat att="partOfSpeech" val="commonNoun"/> 
<feat att="id" val="GMU_CALCIUMSTOFSKIFTE_1"/> 
<feat att="morphologicalUnitId" val="CALCIUMSTOFSKIFTE"/> 
<feat att="originalSource" val="ONTOQUERY"/> 
<feat att="independentWord" val="yes"/> 
<feat att="decomposition" val="calcium+stofskifte"/> 
<Lemma><FormRepresentation> <feat att="writtenForm" val="calciumstofskifte"/> <feat att="officiallyApproved" val="yes"/> 
<feat att="joiningElement" val="Not analyzed"/> 
</FormRepresentation> </Lemma> 
<WordForm><feat att="grammaticalGender" val="neuter"/><feat att="definiteness" val="indefinite"/><feat att="grammaticalNumber" val="singular"/><feat att="case" val="unspecified"/>
<FormRepresentation> <feat att="writtenForm" val="calciumstofskifte"/><feat att="inflectionalParadigm" val="MFG0092"/> <feat att="officiallyApproved" val="yes"/> <feat att="frequency" val="0.0"/></FormRepresentation></WordForm>
<WordForm><feat att="grammaticalGender" val="neuter"/><feat att="definiteness" val="indefinite"/><feat att="grammaticalNumber" val="singular"/><feat att="case" val="genitiveCase"/>
<FormRepresentation> <feat att="writtenForm" val="calciumstofskiftes"/><feat att="inflectionalParadigm" val="MFG0092"/> <feat att="officiallyApproved" val="yes"/> <feat att="frequency" val="0.0"/></FormRepresentation></WordForm>
<WordForm><feat att="grammaticalGender" val="neuter"/><feat att="definiteness" val="indefinite"/><feat att="grammaticalNumber" val="plural"/><feat att="case" val="unspecified"/>
<FormRepresentation> <feat att="writtenForm" val="calciumstofskifter"/><feat att="inflectionalParadigm" val="MFG0092"/> <feat att="officiallyApproved" val="yes"/> <feat att="frequency" val="0.0"/></FormRepresentation></WordForm>
<WordForm><feat att="grammaticalGender" val="neuter"/><feat att="definiteness" val="indefinite"/><feat att="grammaticalNumber" val="plural"/><feat att="case" val="genitiveCase"/>
<FormRepresentation> <feat att="writtenForm" val="calciumstofskifters"/><feat att="inflectionalParadigm" val="MFG0092"/> <feat att="officiallyApproved" val="yes"/> <feat att="frequency" val="0.0"/></FormRepresentation></WordForm>
<WordForm><feat att="grammaticalGender" val="neuter"/><feat att="definiteness" val="definite"/><feat att="grammaticalNumber" val="singular"/><feat att="case" val="unspecified"/>
<FormRepresentation> <feat att="writtenForm" val="calciumstofskiftet"/><feat att="inflectionalParadigm" val="MFG0092"/> <feat att="officiallyApproved" val="yes"/> <feat att="frequency" val="0.0"/></FormRepresentation></WordForm>
<WordForm><feat att="grammaticalGender" val="neuter"/><feat att="definiteness" val="definite"/><feat att="grammaticalNumber" val="singular"/><feat att="case" val="genitiveCase"/>
<FormRepresentation> <feat att="writtenForm" val="calciumstofskiftets"/><feat att="inflectionalParadigm" val="MFG0092"/> <feat att="officiallyApproved" val="yes"/> <feat att="frequency" val="0.0"/></FormRepresentation></WordForm>
<WordForm><feat att="grammaticalGender" val="neuter"/><feat att="definiteness" val="definite"/><feat att="grammaticalNumber" val="plural"/><feat att="case" val="unspecified"/>
<FormRepresentation> <feat att="writtenForm" val="calciumstofskifterne"/><feat att="inflectionalParadigm" val="MFG0092"/> <feat att="officiallyApproved" val="yes"/> <feat att="frequency" val="0.0"/></FormRepresentation></WordForm>
<WordForm><feat att="grammaticalGender" val="neuter"/><feat att="definiteness" val="definite"/><feat att="grammaticalNumber" val="plural"/><feat att="case" val="genitiveCase"/>
<FormRepresentation> <feat att="writtenForm" val="calciumstofskifternes"/><feat att="inflectionalParadigm" val="MFG0092"/> <feat att="officiallyApproved" val="yes"/> <feat att="frequency" val="0.0"/></FormRepresentation></WordForm>
</LexicalEntry> 
<LexicalEntry><feat att="partOfSpeech" val="commonNoun"/> 
<feat att="id" val="GMU_CALIFORNIER_1"/> 
<feat att="morphologicalUnitId" val="CALIFORNIER"/> 
<feat att="originalSource" val="DDO"/> 
<feat att="independentWord" val="yes"/> 
<Lemma><FormRepresentation> <feat att="writtenForm" val="californier"/> <feat att="officiallyApproved" val="yes"/> 
<feat att="joiningElement" val="nil"/> 
<feat att="joiningElementResult" val="californier"/> 
</FormRepresentation> </Lemma> 
<WordForm><feat att="grammaticalGender" val="commonGender"/><feat att="definiteness" val="indefinite"/><feat att="grammaticalNumber" val="singular"/><feat att="case" val="unspecified"/>
<FormRepresentation> <feat att="writtenForm" val="californier"/><feat att="inflectionalParadigm" val="MFG0015"/> <feat att="officiallyApproved" val="yes"/> <feat att="frequency" val=".0536"/></FormRepresentation></WordForm>
<WordForm><feat att="grammaticalGender" val="commonGender"/><feat att="definiteness" val="indefinite"/><feat att="grammaticalNumber" val="singular"/><feat att="case" val="genitiveCase"/>
<FormRepresentation> <feat att="writtenForm" val="californiers"/><feat att="inflectionalParadigm" val="MFG0015"/> <feat att="officiallyApproved" val="yes"/> <feat att="frequency" val="0.0"/></FormRepresentation></WordForm>
<WordForm><feat att="grammaticalGender" val="commonGender"/><feat att="definiteness" val="indefinite"/><feat att="grammaticalNumber" val="plural"/><feat att="case" val="unspecified"/>
<FormRepresentation> <feat att="writtenForm" val="californiere"/><feat att="inflectionalParadigm" val="MFG0015"/> <feat att="officiallyApproved" val="yes"/> <feat att="frequency" val=".0536"/></FormRepresentation></WordForm>
<WordForm><feat att="grammaticalGender" val="commonGender"/><feat att="definiteness" val="indefinite"/><feat att="grammaticalNumber" val="plural"/><feat att="case" val="genitiveCase"/>
<FormRepresentation> <feat att="writtenForm" val="californieres"/><feat att="inflectionalParadigm" val="MFG0015"/> <feat att="officiallyApproved" val="yes"/> <feat att="frequency" val="0.0"/></FormRepresentation></WordForm>
<WordForm><feat att="grammaticalGender" val="commonGender"/><feat att="definiteness" val="definite"/><feat att="grammaticalNumber" val="singular"/><feat att="case" val="unspecified"/>
<FormRepresentation> <feat att="writtenForm" val="californieren"/><feat att="inflectionalParadigm" val="MFG0015"/> <feat att="officiallyApproved" val="yes"/> <feat att="frequency" val="0.0"/></FormRepresentation></WordForm>
<WordForm><feat att="grammaticalGender" val="commonGender"/><feat att="definiteness" val="definite"/><feat att="grammaticalNumber" val="singular"/><feat att="case" val="genitiveCase"/>
<FormRepresentation> <feat att="writtenForm" val="californierens"/><feat att="inflectionalParadigm" val="MFG0015"/> <feat att="officiallyApproved" val="yes"/> <feat att="frequency" val="0.0"/></FormRepresentation></WordForm>
<WordForm><feat att="grammaticalGender" val="commonGender"/><feat att="definiteness" val="definite"/><feat att="grammaticalNumber" val="plural"/><feat att="case" val="unspecified"/>
<FormRepresentation> <feat att="writtenForm" val="californierne"/><feat att="inflectionalParadigm" val="MFG0015"/> <feat att="officiallyApproved" val="yes"/> <feat att="frequency" val=".1429"/></FormRepresentation></WordForm>
<WordForm><feat att="grammaticalGender" val="commonGender"/><feat att="definiteness" val="definite"/><feat att="grammaticalNumber" val="plural"/><feat att="case" val="genitiveCase"/>
<FormRepresentation> <feat att="writtenForm" val="californiernes"/><feat att="inflectionalParadigm" val="MFG0015"/> <feat att="officiallyApproved" val="yes"/> <feat att="frequency" val=".0536"/></FormRepresentation></WordForm>
</LexicalEntry> 
<LexicalEntry><feat att="partOfSpeech" val="commonNoun"/> 
<feat att="id" val="GMU_CALVINISME_1"/> 
<feat att="morphologicalUnitId" val="CALVINISME"/> 
<feat att="originalSource" val="DDO"/> 
<feat att="independentWord" val="yes"/> 
<Lemma><FormRepresentation> <feat att="writtenForm" val="calvinisme"/> <feat att="officiallyApproved" val="yes"/> 
<feat att="joiningElement" val="nil"/> 
<feat att="joiningElementResult" val="calvinisme"/> 
</FormRepresentation> </Lemma> 
<WordForm><feat att="grammaticalGender" val="commonGender"/><feat att="definiteness" val="indefinite"/><feat att="grammaticalNumber" val="singular"/><feat att="case" val="unspecified"/>
<FormRepresentation> <feat att="writtenForm" val="calvinisme"/><feat att="inflectionalParadigm" val="MFG0222"/> <feat att="officiallyApproved" val="yes"/> <feat att="frequency" val=".0179"/></FormRepresentation></WordForm>
<WordForm><feat att="grammaticalGender" val="commonGender"/><feat att="definiteness" val="indefinite"/><feat att="grammaticalNumber" val="singular"/><feat att="case" val="genitiveCase"/>
<FormRepresentation> <feat att="writtenForm" val="calvinismes"/><feat att="inflectionalParadigm" val="MFG0222"/> <feat att="officiallyApproved" val="yes"/> <feat att="frequency" val="0.0"/></FormRepresentation></WordForm>
<WordForm><feat att="grammaticalGender" val="commonGender"/><feat att="definiteness" val="definite"/><feat att="grammaticalNumber" val="singular"/><feat att="case" val="unspecified"/>
<FormRepresentation> <feat att="writtenForm" val="calvinismen"/><feat att="inflectionalParadigm" val="MFG0222"/> <feat att="officiallyApproved" val="yes"/> <feat att="frequency" val=".0714"/></FormRepresentation></WordForm>
<WordForm><feat att="grammaticalGender" val="commonGender"/><feat att="definiteness" val="definite"/><feat att="grammaticalNumber" val="singular"/><feat att="case" val="genitiveCase"/>
<FormRepresentation> <feat att="writtenForm" val="calvinismens"/><feat att="inflectionalParadigm" val="MFG0222"/> <feat att="officiallyApproved" val="yes"/> <feat att="frequency" val="0.0"/></FormRepresentation></WordForm>
</LexicalEntry> 
<LexicalEntry><feat att="partOfSpeech" val="commonNoun"/> 
<feat att="id" val="GMU_CALVINIST_1"/> 
<feat att="morphologicalUnitId" val="CALVINIST"/> 
<feat att="originalSource" val="DDO"/> 
<feat att="independentWord" val="yes"/> 
<Lemma><FormRepresentation> <feat att="writtenForm" val="calvinist"/> <feat att="officiallyApproved" val="yes"/> 
<feat att="joiningElement" val="nil"/> 
<feat att="joiningElementResult" val="calvinist"/> 
</FormRepresentation> </Lemma> 
<WordForm><feat att="grammaticalGender" val="commonGender"/><feat att="definiteness" val="indefinite"/><feat att="grammaticalNumber" val="singular"/><feat att="case" val="unspecified"/>
<FormRepresentation> <feat att="writtenForm" val="calvinist"/><feat att="inflectionalParadigm" val="MFG0016"/> <feat att="officiallyApproved" val="yes"/> <feat att="frequency" val=".0179"/></FormRepresentation></WordForm>
<WordForm><feat att="grammaticalGender" val="commonGender"/><feat att="definiteness" val="indefinite"/><feat att="grammaticalNumber" val="singular"/><feat att="case" val="genitiveCase"/>
<FormRepresentation> <feat att="writtenForm" val="calvinists"/><feat att="inflectionalParadigm" val="MFG0016"/> <feat att="officiallyApproved" val="yes"/> <feat att="frequency" val="0.0"/></FormRepresentation></WordForm>
<WordForm><feat att="grammaticalGender" val="commonGender"/><feat att="definiteness" val="indefinite"/><feat att="grammaticalNumber" val="plural"/><feat att="case" val="unspecified"/>
<FormRepresentation> <feat att="writtenForm" val="calvinister"/><feat att="inflectionalParadigm" val="MFG0016"/> <feat att="officiallyApproved" val="yes"/> <feat att="frequency" val=".0357"/></FormRepresentation></WordForm>
<WordForm><feat att="grammaticalGender" val="commonGender"/><feat att="definiteness" val="indefinite"/><feat att="grammaticalNumber" val="plural"/><feat att="case" val="genitiveCase"/>
<FormRepresentation> <feat att="writtenForm" val="calvinisters"/><feat att="inflectionalParadigm" val="MFG0016"/> <feat att="officiallyApproved" val="yes"/> <feat att="frequency" val="0.0"/></FormRepresentation></WordForm>
<WordForm><feat att="grammaticalGender" val="commonGender"/><feat att="definiteness" val="definite"/><feat att="grammaticalNumber" val="singular"/><feat att="case" val="unspecified"/>
<FormRepresentation> <feat att="writtenForm" val="calvinisten"/><feat att="inflectionalParadigm" val="MFG0016"/> <feat att="officiallyApproved" val="yes"/> <feat att="frequency" val="0.0"/></FormRepresentation></WordForm>
<WordForm><feat att="grammaticalGender" val="commonGender"/><feat att="definiteness" val="definite"/><feat att="grammaticalNumber" val="singular"/><feat att="case" val="genitiveCase"/>
<FormRepresentation> <feat att="writtenForm" val="calvinistens"/><feat att="inflectionalParadigm" val="MFG0016"/> <feat att="officiallyApproved" val="yes"/> <feat att="frequency" val="0.0"/></FormRepresentation></WordForm>
<WordForm><feat att="grammaticalGender" val="commonGender"/><feat att="definiteness" val="definite"/><feat att="grammaticalNumber" val="plural"/><feat att="case" val="unspecified"/>
<FormRepresentation> <feat att="writtenForm" val="calvinisterne"/><feat att="inflectionalParadigm" val="MFG0016"/> <feat att="officiallyApproved" val="yes"/> <feat att="frequency" val="0.0"/></FormRepresentation></WordForm>
<WordForm><feat att="grammaticalGender" val="commonGender"/><feat att="definiteness" val="definite"/><feat att="grammaticalNumber" val="plural"/><feat att="case" val="genitiveCase"/>
<FormRepresentation> <feat att="writtenForm" val="calvinisternes"/><feat att="inflectionalParadigm" val="MFG0016"/> <feat att="officiallyApproved" val="yes"/> <feat att="frequency" val="0.0"/></FormRepresentation></WordForm>
</LexicalEntry> 
<LexicalEntry><feat att="partOfSpeech" val="commonNoun"/> 
<feat att="id" val="GMU_CALYPSO_1"/> 
<feat att="morphologicalUnitId" val="CALYPSO"/> 
<feat att="originalSource" val="DDO"/> 
<feat att="independentWord" val="yes"/> 
<Lemma><FormRepresentation> <feat att="writtenForm" val="calypso"/> <feat att="officiallyApproved" val="yes"/> 
<feat att="joiningElement" val="nil"/> 
<feat att="joiningElementResult" val="calypso"/> 
</FormRepresentation> </Lemma> 
<WordForm><feat att="grammaticalGender" val="commonGender"/><feat att="definiteness" val="indefinite"/><feat att="grammaticalNumber" val="singular"/><feat att="case" val="unspecified"/>
<FormRepresentation> <feat att="writtenForm" val="calypso"/><feat att="inflectionalParadigm" val="MFG0016"/> <feat att="officiallyApproved" val="yes"/> <feat att="frequency" val=".25"/></FormRepresentation></WordForm>
<WordForm><feat att="grammaticalGender" val="commonGender"/><feat att="definiteness" val="indefinite"/><feat att="grammaticalNumber" val="singular"/><feat att="case" val="genitiveCase"/>
<FormRepresentation> <feat att="writtenForm" val="calypsos"/><feat att="inflectionalParadigm" val="MFG0016"/> <feat att="officiallyApproved" val="yes"/> <feat att="frequency" val="0.0"/></FormRepresentation></WordForm>
<WordForm><feat att="grammaticalGender" val="commonGender"/><feat att="definiteness" val="indefinite"/><feat att="grammaticalNumber" val="plural"/><feat att="case" val="unspecified"/>
<FormRepresentation> <feat att="writtenForm" val="calypsoer"/><feat att="inflectionalParadigm" val="MFG0016"/> <feat att="officiallyApproved" val="yes"/> <feat att="frequency" val="0.0"/></FormRepresentation></WordForm>
<WordForm><feat att="grammaticalGender" val="commonGender"/><feat att="definiteness" val="indefinite"/><feat att="grammaticalNumber" val="plural"/><feat att="case" val="genitiveCase"/>
<FormRepresentation> <feat att="writtenForm" val="calypsoers"/><feat att="inflectionalParadigm" val="MFG0016"/> <feat att="officiallyApproved" val="yes"/> <feat att="frequency" val="0.0"/></FormRepresentation></WordForm>
<WordForm><feat att="grammaticalGender" val="commonGender"/><feat att="definiteness" val="definite"/><feat att="grammaticalNumber" val="singular"/><feat att="case" val="unspecified"/>
<FormRepresentation> <feat att="writtenForm" val="calypsoen"/><feat att="inflectionalParadigm" val="MFG0016"/> <feat att="officiallyApproved" val="yes"/> <feat att="frequency" val=".0179"/></FormRepresentation></WordForm>
<WordForm><feat att="grammaticalGender" val="commonGender"/><feat att="definiteness" val="definite"/><feat att="grammaticalNumber" val="singular"/><feat att="case" val="genitiveCase"/>
<FormRepresentation> <feat att="writtenForm" val="calypsoens"/><feat att="inflectionalParadigm" val="MFG0016"/> <feat att="officiallyApproved" val="yes"/> <feat att="frequency" val="0.0"/></FormRepresentation></WordForm>
<WordForm><feat att="grammaticalGender" val="commonGender"/><feat att="definiteness" val="definite"/><feat att="grammaticalNumber" val="plural"/><feat att="case" val="unspecified"/>
<FormRepresentation> <feat att="writtenForm" val="calypsoerne"/><feat att="inflectionalParadigm" val="MFG0016"/> <feat att="officiallyApproved" val="yes"/> <feat att="frequency" val="0.0"/></FormRepresentation></WordForm>
<WordForm><feat att="grammaticalGender" val="commonGender"/><feat att="definiteness" val="definite"/><feat att="grammaticalNumber" val="plural"/><feat att="case" val="genitiveCase"/>
<FormRepresentation> <feat att="writtenForm" val="calypsoernes"/><feat att="inflectionalParadigm" val="MFG0016"/> <feat att="officiallyApproved" val="yes"/> <feat att="frequency" val="0.0"/></FormRepresentation></WordForm>
</LexicalEntry> 
<LexicalEntry><feat att="partOfSpeech" val="commonNoun"/> 
<feat att="id" val="GMU_CAMEROUNER_1"/> 
<feat att="morphologicalUnitId" val="CAMEROUNER"/> 
<feat att="originalSource" val="DDO"/> 
<feat att="independentWord" val="yes"/> 
<Lemma><FormRepresentation> <feat att="writtenForm" val="camerouner"/> <feat att="officiallyApproved" val="yes"/> 
<feat att="joiningElement" val="nil"/> 
<feat att="joiningElementResult" val="camerouner"/> 
</FormRepresentation> </Lemma> 
<WordForm><feat att="grammaticalGender" val="commonGender"/><feat att="definiteness" val="indefinite"/><feat att="grammaticalNumber" val="singular"/><feat att="case" val="unspecified"/>
<FormRepresentation> <feat att="writtenForm" val="camerouner"/><feat att="inflectionalParadigm" val="MFG0015"/> <feat att="officiallyApproved" val="yes"/> <feat att="frequency" val="0.0"/></FormRepresentation></WordForm>
<WordForm><feat att="grammaticalGender" val="commonGender"/><feat att="definiteness" val="indefinite"/><feat att="grammaticalNumber" val="singular"/><feat att="case" val="genitiveCase"/>
<FormRepresentation> <feat att="writtenForm" val="camerouners"/><feat att="inflectionalParadigm" val="MFG0015"/> <feat att="officiallyApproved" val="yes"/> <feat att="frequency" val="0.0"/></FormRepresentation></WordForm>
<WordForm><feat att="grammaticalGender" val="commonGender"/><feat att="definiteness" val="indefinite"/><feat att="grammaticalNumber" val="plural"/><feat att="case" val="unspecified"/>
<FormRepresentation> <feat att="writtenForm" val="camerounere"/><feat att="inflectionalParadigm" val="MFG0015"/> <feat att="officiallyApproved" val="yes"/> <feat att="frequency" val="0.0"/></FormRepresentation></WordForm>
<WordForm><feat att="grammaticalGender" val="commonGender"/><feat att="definiteness" val="indefinite"/><feat att="grammaticalNumber" val="plural"/><feat att="case" val="genitiveCase"/>
<FormRepresentation> <feat att="writtenForm" val="camerouneres"/><feat att="inflectionalParadigm" val="MFG0015"/> <feat att="officiallyApproved" val="yes"/> <feat att="frequency" val="0.0"/></FormRepresentation></WordForm>
<WordForm><feat att="grammaticalGender" val="commonGender"/><feat att="definiteness" val="definite"/><feat att="grammaticalNumber" val="singular"/><feat att="case" val="unspecified"/>
<FormRepresentation> <feat att="writtenForm" val="camerouneren"/><feat att="inflectionalParadigm" val="MFG0015"/> <feat att="officiallyApproved" val="yes"/> <feat att="frequency" val=".0179"/></FormRepresentation></WordForm>
<WordForm><feat att="grammaticalGender" val="commonGender"/><feat att="definiteness" val="definite"/><feat att="grammaticalNumber" val="singular"/><feat att="case" val="genitiveCase"/>
<FormRepresentation> <feat att="writtenForm" val="camerounerens"/><feat att="inflectionalParadigm" val="MFG0015"/> <feat att="officiallyApproved" val="yes"/> <feat att="frequency" val="0.0"/></FormRepresentation></WordForm>
<WordForm><feat att="grammaticalGender" val="commonGender"/><feat att="definiteness" val="definite"/><feat att="grammaticalNumber" val="plural"/><feat att="case" val="unspecified"/>
<FormRepresentation> <feat att="writtenForm" val="camerounerne"/><feat att="inflectionalParadigm" val="MFG0015"/> <feat att="officiallyApproved" val="yes"/> <feat att="frequency" val=".0893"/></FormRepresentation></WordForm>
<WordForm><feat att="grammaticalGender" val="commonGender"/><feat att="definiteness" val="definite"/><feat att="grammaticalNumber" val="plural"/><feat att="case" val="genitiveCase"/>
<FormRepresentation> <feat att="writtenForm" val="camerounernes"/><feat att="inflectionalParadigm" val="MFG0015"/> <feat att="officiallyApproved" val="yes"/> <feat att="frequency" val="0.0"/></FormRepresentation></WordForm>
</LexicalEntry> 
<LexicalEntry><feat att="partOfSpeech" val="commonNoun"/> 
<feat att="id" val="GMU_CAMOUFLAGE_1"/> 
<feat att="morphologicalUnitId" val="CAMOUFLAGE"/> 
<feat att="originalSource" val="PAROLE"/> 
<feat att="independentWord" val="yes"/> 
<Lemma><FormRepresentation> <feat att="writtenForm" val="camouflage"/> <feat att="officiallyApproved" val="yes"/> 
<feat att="joiningElement" val="nil"/> 
<feat att="joiningElementResult" val="camouflage"/> 
</FormRepresentation> </Lemma> 
<WordForm><feat att="grammaticalGender" val="commonGender"/><feat att="definiteness" val="indefinite"/><feat att="grammaticalNumber" val="singular"/><feat att="case" val="unspecified"/>
<FormRepresentation> <feat att="writtenForm" val="camouflage"/><feat att="inflectionalParadigm" val="MFG0076"/> <feat att="officiallyApproved" val="yes"/> <feat att="frequency" val="1.0714"/></FormRepresentation></WordForm>
<WordForm><feat att="grammaticalGender" val="commonGender"/><feat att="definiteness" val="indefinite"/><feat att="grammaticalNumber" val="singular"/><feat att="case" val="genitiveCase"/>
<FormRepresentation> <feat att="writtenForm" val="camouflages"/><feat att="inflectionalParadigm" val="MFG0076"/> <feat att="officiallyApproved" val="yes"/> <feat att="frequency" val="0.0"/></FormRepresentation></WordForm>
<WordForm><feat att="grammaticalGender" val="commonGender"/><feat att="definiteness" val="indefinite"/><feat att="grammaticalNumber" val="plural"/><feat att="case" val="unspecified"/>
<FormRepresentation> <feat att="writtenForm" val="camouflager"/><feat att="inflectionalParadigm" val="MFG0076"/> <feat att="officiallyApproved" val="yes"/> <feat att="frequency" val="0.0"/></FormRepresentation></WordForm>
<WordForm><feat att="grammaticalGender" val="commonGender"/><feat att="definiteness" val="indefinite"/><feat att="grammaticalNumber" val="plural"/><feat att="case" val="genitiveCase"/>
<FormRepresentation> <feat att="writtenForm" val="camouflagers"/><feat att="inflectionalParadigm" val="MFG0076"/> <feat att="officiallyApproved" val="yes"/> <feat att="frequency" val="0.0"/></FormRepresentation></WordForm>
<WordForm><feat att="grammaticalGender" val="commonGender"/><feat att="definiteness" val="definite"/><feat att="grammaticalNumber" val="singular"/><feat att="case" val="unspecified"/>
<FormRepresentation> <feat att="writtenForm" val="camouflagen"/><feat att="inflectionalParadigm" val="MFG0076"/> <feat att="officiallyApproved" val="yes"/> <feat att="frequency" val=".0536"/></FormRepresentation></WordForm>
<WordForm><feat att="grammaticalGender" val="commonGender"/><feat att="definiteness" val="definite"/><feat att="grammaticalNumber" val="singular"/><feat att="case" val="genitiveCase"/>
<FormRepresentation> <feat att="writtenForm" val="camouflagens"/><feat att="inflectionalParadigm" val="MFG0076"/> <feat att="officiallyApproved" val="yes"/> <feat att="frequency" val=".0179"/></FormRepresentation></WordForm>
<WordForm><feat att="grammaticalGender" val="commonGender"/><feat att="definiteness" val="definite"/><feat att="grammaticalNumber" val="plural"/><feat att="case" val="unspecified"/>
<FormRepresentation> <feat att="writtenForm" val="camouflagerne"/><feat att="inflectionalParadigm" val="MFG0076"/> <feat att="officiallyApproved" val="yes"/> <feat att="frequency" val="0.0"/></FormRepresentation></WordForm>
<WordForm><feat att="grammaticalGender" val="commonGender"/><feat att="definiteness" val="definite"/><feat att="grammaticalNumber" val="plural"/><feat att="case" val="genitiveCase"/>
<FormRepresentation> <feat att="writtenForm" val="camouflagernes"/><feat att="inflectionalParadigm" val="MFG0076"/> <feat att="officiallyApproved" val="yes"/> <feat att="frequency" val="0.0"/></FormRepresentation></WordForm>
<RelatedForm><feat att="spellingVariant" val="GMU_CAMOUFLAGE_2"/> <FormRepresentation><feat att="writtenForm" val="kamuflage"/></FormRepresentation></RelatedForm> 
</LexicalEntry> 
<LexicalEntry><feat att="partOfSpeech" val="commonNoun"/> 
<feat att="id" val="GMU_CAMOUFLAGEFARVE_1"/> 
<feat att="morphologicalUnitId" val="CAMOUFLAGEFARVE"/> 
<feat att="originalSource" val="DDO"/> 
<feat att="independentWord" val="yes"/> 
<feat att="decomposition" val="camouflage+farve"/> 
<Lemma><FormRepresentation> <feat att="writtenForm" val="camouflagefarve"/> <feat att="officiallyApproved" val="yes"/> 
<feat att="joiningElement" val="Not analyzed"/> 
</FormRepresentation> </Lemma> 
<WordForm><feat att="grammaticalGender" val="commonGender"/><feat att="definiteness" val="indefinite"/><feat att="grammaticalNumber" val="singular"/><feat att="case" val="unspecified"/>
<FormRepresentation> <feat att="writtenForm" val="camouflagefarve"/><feat att="inflectionalParadigm" val="MFG0076"/> <feat att="officiallyApproved" val="yes"/> <feat att="frequency" val=".0179"/></FormRepresentation></WordForm>
<WordForm><feat att="grammaticalGender" val="commonGender"/><feat att="definiteness" val="indefinite"/><feat att="grammaticalNumber" val="singular"/><feat att="case" val="genitiveCase"/>
<FormRepresentation> <feat att="writtenForm" val="camouflagefarves"/><feat att="inflectionalParadigm" val="MFG0076"/> <feat att="officiallyApproved" val="yes"/> <feat att="frequency" val="0.0"/></FormRepresentation></WordForm>
<WordForm><feat att="grammaticalGender" val="commonGender"/><feat att="definiteness" val="indefinite"/><feat att="grammaticalNumber" val="plural"/><feat att="case" val="unspecified"/>
<FormRepresentation> <feat att="writtenForm" val="camouflagefarver"/><feat att="inflectionalParadigm" val="MFG0076"/> <feat att="officiallyApproved" val="yes"/> <feat att="frequency" val="0.0"/></FormRepresentation></WordForm>
<WordForm><feat att="grammaticalGender" val="commonGender"/><feat att="definiteness" val="indefinite"/><feat att="grammaticalNumber" val="plural"/><feat att="case" val="genitiveCase"/>
<FormRepresentation> <feat att="writtenForm" val="camouflagefarvers"/><feat att="inflectionalParadigm" val="MFG0076"/> <feat att="officiallyApproved" val="yes"/> <feat att="frequency" val="0.0"/></FormRepresentation></WordForm>
<WordForm><feat att="grammaticalGender" val="commonGender"/><feat att="definiteness" val="definite"/><feat att="grammaticalNumber" val="singular"/><feat att="case" val="unspecified"/>
<FormRepresentation> <feat att="writtenForm" val="camouflagefarven"/><feat att="inflectionalParadigm" val="MFG0076"/> <feat att="officiallyApproved" val="yes"/> <feat att="frequency" val="0.0"/></FormRepresentation></WordForm>
<WordForm><feat att="grammaticalGender" val="commonGender"/><feat att="definiteness" val="definite"/><feat att="grammaticalNumber" val="singular"/><feat att="case" val="genitiveCase"/>
<FormRepresentation> <feat att="writtenForm" val="camouflagefarvens"/><feat att="inflectionalParadigm" val="MFG0076"/> <feat att="officiallyApproved" val="yes"/> <feat att="frequency" val="0.0"/></FormRepresentation></WordForm>
<WordForm><feat att="grammaticalGender" val="commonGender"/><feat att="definiteness" val="definite"/><feat att="grammaticalNumber" val="plural"/><feat att="case" val="unspecified"/>
<FormRepresentation> <feat att="writtenForm" val="camouflagefarverne"/><feat att="inflectionalParadigm" val="MFG0076"/> <feat att="officiallyApproved" val="yes"/> <feat att="frequency" val="0.0"/></FormRepresentation></WordForm>
<WordForm><feat att="grammaticalGender" val="commonGender"/><feat att="definiteness" val="definite"/><feat att="grammaticalNumber" val="plural"/><feat att="case" val="genitiveCase"/>
<FormRepresentation> <feat att="writtenForm" val="camouflagefarvernes"/><feat att="inflectionalParadigm" val="MFG0076"/> <feat att="officiallyApproved" val="yes"/> <feat att="frequency" val="0.0"/></FormRepresentation></WordForm>
</LexicalEntry> 
<LexicalEntry><feat att="partOfSpeech" val="commonNoun"/> 
<feat att="id" val="GMU_CAMP_1"/> 
<feat att="morphologicalUnitId" val="CAMP"/> 
<feat att="originalSource" val="PAROLE"/> 
<feat att="independentWord" val="yes"/> 
<Lemma><FormRepresentation> <feat att="writtenForm" val="camp"/> <feat att="officiallyApproved" val="yes"/> 
<feat att="joiningElement" val="nil"/> 
<feat att="joiningElementResult" val="camp"/> 
</FormRepresentation> </Lemma> 
<WordForm><feat att="grammaticalGender" val="neuter"/><feat att="definiteness" val="indefinite"/><feat att="grammaticalNumber" val="singular"/><feat att="case" val="unspecified"/>
<FormRepresentation> <feat att="writtenForm" val="camp"/><feat att="inflectionalParadigm" val="MFG0228"/> <feat att="officiallyApproved" val="yes"/> <feat att="frequency" val="3.125"/></FormRepresentation></WordForm>
<WordForm><feat att="grammaticalGender" val="neuter"/><feat att="definiteness" val="indefinite"/><feat att="grammaticalNumber" val="singular"/><feat att="case" val="genitiveCase"/>
<FormRepresentation> <feat att="writtenForm" val="camps"/><feat att="inflectionalParadigm" val="MFG0228"/> <feat att="officiallyApproved" val="yes"/> <feat att="frequency" val=".0893"/></FormRepresentation></WordForm>
<WordForm><feat att="grammaticalGender" val="commonGender"/><feat att="definiteness" val="indefinite"/><feat att="grammaticalNumber" val="singular"/><feat att="case" val="unspecified"/>
<FormRepresentation> <feat att="writtenForm" val="camp"/><feat att="inflectionalParadigm" val="MFG0228"/> <feat att="officiallyApproved" val="yes"/> <feat att="frequency" val="3.125"/></FormRepresentation></WordForm>
<WordForm><feat att="grammaticalGender" val="commonGender"/><feat att="definiteness" val="indefinite"/><feat att="grammaticalNumber" val="singular"/><feat att="case" val="genitiveCase"/>
<FormRepresentation> <feat att="writtenForm" val="camps"/><feat att="inflectionalParadigm" val="MFG0228"/> <feat att="officiallyApproved" val="yes"/> <feat att="frequency" val=".0893"/></FormRepresentation></WordForm>
</LexicalEntry> 
<LexicalEntry><feat att="partOfSpeech" val="commonNoun"/> 
<feat att="id" val="GMU_CAMPERING_1"/> 
<feat att="morphologicalUnitId" val="CAMPERING"/> 
<feat att="originalSource" val="DDO"/> 
<feat att="independentWord" val="yes"/> 
<Lemma><FormRepresentation> <feat att="writtenForm" val="campering"/> <feat att="officiallyApproved" val="yes"/> 
<feat att="joiningElement" val="Not analyzed"/> 
</FormRepresentation> </Lemma> 
<WordForm><feat att="grammaticalGender" val="commonGender"/><feat att="definiteness" val="indefinite"/><feat att="grammaticalNumber" val="singular"/><feat att="case" val="unspecified"/>
<FormRepresentation> <feat att="writtenForm" val="campering"/><feat att="inflectionalParadigm" val="MFG0016"/> <feat att="officiallyApproved" val="yes"/> <feat att="frequency" val="0.0"/></FormRepresentation></WordForm>
<WordForm><feat att="grammaticalGender" val="commonGender"/><feat att="definiteness" val="indefinite"/><feat att="grammaticalNumber" val="singular"/><feat att="case" val="genitiveCase"/>
<FormRepresentation> <feat att="writtenForm" val="camperings"/><feat att="inflectionalParadigm" val="MFG0016"/> <feat att="officiallyApproved" val="yes"/> <feat att="frequency" val="0.0"/></FormRepresentation></WordForm>
<WordForm><feat att="grammaticalGender" val="commonGender"/><feat att="definiteness" val="indefinite"/><feat att="grammaticalNumber" val="plural"/><feat att="case" val="unspecified"/>
<FormRepresentation> <feat att="writtenForm" val="camperinger"/><feat att="inflectionalParadigm" val="MFG0016"/> <feat att="officiallyApproved" val="yes"/> <feat att="frequency" val="0.0"/></FormRepresentation></WordForm>
<WordForm><feat att="grammaticalGender" val="commonGender"/><feat att="definiteness" val="indefinite"/><feat att="grammaticalNumber" val="plural"/><feat att="case" val="genitiveCase"/>
<FormRepresentation> <feat att="writtenForm" val="camperingers"/><feat att="inflectionalParadigm" val="MFG0016"/> <feat att="officiallyApproved" val="yes"/> <feat att="frequency" val="0.0"/></FormRepresentation></WordForm>
<WordForm><feat att="grammaticalGender" val="commonGender"/><feat att="definiteness" val="definite"/><feat att="grammaticalNumber" val="singular"/><feat att="case" val="unspecified"/>
<FormRepresentation> <feat att="writtenForm" val="camperingen"/><feat att="inflectionalParadigm" val="MFG0016"/> <feat att="officiallyApproved" val="yes"/> <feat att="frequency" val=".0179"/></FormRepresentation></WordForm>
<WordForm><feat att="grammaticalGender" val="commonGender"/><feat att="definiteness" val="definite"/><feat att="grammaticalNumber" val="singular"/><feat att="case" val="genitiveCase"/>
<FormRepresentation> <feat att="writtenForm" val="camperingens"/><feat att="inflectionalParadigm" val="MFG0016"/> <feat att="officiallyApproved" val="yes"/> <feat att="frequency" val="0.0"/></FormRepresentation></WordForm>
<WordForm><feat att="grammaticalGender" val="commonGender"/><feat att="definiteness" val="definite"/><feat att="grammaticalNumber" val="plural"/><feat att="case" val="unspecified"/>
<FormRepresentation> <feat att="writtenForm" val="camperingerne"/><feat att="inflectionalParadigm" val="MFG0016"/> <feat att="officiallyApproved" val="yes"/> <feat att="frequency" val="0.0"/></FormRepresentation></WordForm>
<WordForm><feat att="grammaticalGender" val="commonGender"/><feat att="definiteness" val="definite"/><feat att="grammaticalNumber" val="plural"/><feat att="case" val="genitiveCase"/>
<FormRepresentation> <feat att="writtenForm" val="camperingernes"/><feat att="inflectionalParadigm" val="MFG0016"/> <feat att="officiallyApproved" val="yes"/> <feat att="frequency" val="0.0"/></FormRepresentation></WordForm>
</LexicalEntry> 
<LexicalEntry><feat att="partOfSpeech" val="commonNoun"/> 
<feat att="id" val="GMU_CAMPING_1"/> 
<feat att="morphologicalUnitId" val="CAMPING"/> 
<feat att="originalSource" val="DDO"/> 
<feat att="independentWord" val="yes"/> 
<Lemma><FormRepresentation> <feat att="writtenForm" val="camping"/> <feat att="officiallyApproved" val="yes"/> 
<feat att="joiningElement" val="nil"/> 
<feat att="joiningElementResult" val="camping"/> 
</FormRepresentation> </Lemma> 
<WordForm><feat att="grammaticalGender" val="commonGender"/><feat att="definiteness" val="indefinite"/><feat att="grammaticalNumber" val="singular"/><feat att="case" val="unspecified"/>
<FormRepresentation> <feat att="writtenForm" val="camping"/><feat att="inflectionalParadigm" val="MFG0220"/> <feat att="officiallyApproved" val="yes"/> <feat att="frequency" val="3.1964"/></FormRepresentation></WordForm>
<WordForm><feat att="grammaticalGender" val="commonGender"/><feat att="definiteness" val="indefinite"/><feat att="grammaticalNumber" val="singular"/><feat att="case" val="genitiveCase"/>
<FormRepresentation> <feat att="writtenForm" val="campings"/><feat att="inflectionalParadigm" val="MFG0220"/> <feat att="officiallyApproved" val="yes"/> <feat att="frequency" val=".0179"/></FormRepresentation></WordForm>
<WordForm><feat att="grammaticalGender" val="commonGender"/><feat att="definiteness" val="definite"/><feat att="grammaticalNumber" val="singular"/><feat att="case" val="unspecified"/>
<FormRepresentation> <feat att="writtenForm" val="campingen"/><feat att="inflectionalParadigm" val="MFG0220"/> <feat att="officiallyApproved" val="yes"/> <feat att="frequency" val=".0536"/></FormRepresentation></WordForm>
<WordForm><feat att="grammaticalGender" val="commonGender"/><feat att="definiteness" val="definite"/><feat att="grammaticalNumber" val="singular"/><feat att="case" val="genitiveCase"/>
<FormRepresentation> <feat att="writtenForm" val="campingens"/><feat att="inflectionalParadigm" val="MFG0220"/> <feat att="officiallyApproved" val="yes"/> <feat att="frequency" val="0.0"/></FormRepresentation></WordForm>
</LexicalEntry> 
<LexicalEntry><feat att="partOfSpeech" val="commonNoun"/> 
<feat att="id" val="GMU_CAMPINGBORD_1"/> 
<feat att="morphologicalUnitId" val="CAMPINGBORD"/> 
<feat att="originalSource" val="DDO"/> 
<feat att="independentWord" val="yes"/> 
<feat att="decomposition" val="camping+bord"/> 
<Lemma><FormRepresentation> <feat att="writtenForm" val="campingbord"/> <feat att="officiallyApproved" val="yes"/> 
<feat att="joiningElement" val="Not analyzed"/> 
</FormRepresentation> </Lemma> 
<WordForm><feat att="grammaticalGender" val="neuter"/><feat att="definiteness" val="indefinite"/><feat att="grammaticalNumber" val="singular"/><feat att="case" val="unspecified"/>
<FormRepresentation> <feat att="writtenForm" val="campingbord"/><feat att="inflectionalParadigm" val="MFG0042"/> <feat att="officiallyApproved" val="yes"/> <feat att="frequency" val=".1607"/></FormRepresentation></WordForm>
<WordForm><feat att="grammaticalGender" val="neuter"/><feat att="definiteness" val="indefinite"/><feat att="grammaticalNumber" val="singular"/><feat att="case" val="genitiveCase"/>
<FormRepresentation> <feat att="writtenForm" val="campingbords"/><feat att="inflectionalParadigm" val="MFG0042"/> <feat att="officiallyApproved" val="yes"/> <feat att="frequency" val="0.0"/></FormRepresentation></WordForm>
<WordForm><feat att="grammaticalGender" val="neuter"/><feat att="definiteness" val="indefinite"/><feat att="grammaticalNumber" val="plural"/><feat att="case" val="unspecified"/>
<FormRepresentation> <feat att="writtenForm" val="campingborde"/><feat att="inflectionalParadigm" val="MFG0042"/> <feat att="officiallyApproved" val="yes"/> <feat att="frequency" val=".0179"/></FormRepresentation></WordForm>
<WordForm><feat att="grammaticalGender" val="neuter"/><feat att="definiteness" val="indefinite"/><feat att="grammaticalNumber" val="plural"/><feat att="case" val="genitiveCase"/>
<FormRepresentation> <feat att="writtenForm" val="campingbordes"/><feat att="inflectionalParadigm" val="MFG0042"/> <feat att="officiallyApproved" val="yes"/> <feat att="frequency" val="0.0"/></FormRepresentation></WordForm>
<WordForm><feat att="grammaticalGender" val="neuter"/><feat att="definiteness" val="definite"/><feat att="grammaticalNumber" val="singular"/><feat att="case" val="unspecified"/>
<FormRepresentation> <feat att="writtenForm" val="campingbordet"/><feat att="inflectionalParadigm" val="MFG0042"/> <feat att="officiallyApproved" val="yes"/> <feat att="frequency" val=".0357"/></FormRepresentation></WordForm>
<WordForm><feat att="grammaticalGender" val="neuter"/><feat att="definiteness" val="definite"/><feat att="grammaticalNumber" val="singular"/><feat att="case" val="genitiveCase"/>
<FormRepresentation> <feat att="writtenForm" val="campingbordets"/><feat att="inflectionalParadigm" val="MFG0042"/> <feat att="officiallyApproved" val="yes"/> <feat att="frequency" val="0.0"/></FormRepresentation></WordForm>
<WordForm><feat att="grammaticalGender" val="neuter"/><feat att="definiteness" val="definite"/><feat att="grammaticalNumber" val="plural"/><feat att="case" val="unspecified"/>
<FormRepresentation> <feat att="writtenForm" val="campingbordene"/><feat att="inflectionalParadigm" val="MFG0042"/> <feat att="officiallyApproved" val="yes"/> <feat att="frequency" val="0.0"/></FormRepresentation></WordForm>
<WordForm><feat att="grammaticalGender" val="neuter"/><feat att="definiteness" val="definite"/><feat att="grammaticalNumber" val="plural"/><feat att="case" val="genitiveCase"/>
<FormRepresentation> <feat att="writtenForm" val="campingbordenes"/><feat att="inflectionalParadigm" val="MFG0042"/> <feat att="officiallyApproved" val="yes"/> <feat att="frequency" val="0.0"/></FormRepresentation></WordForm>
</LexicalEntry> 
<LexicalEntry><feat att="partOfSpeech" val="commonNoun"/> 
<feat att="id" val="GMU_CAMPINGBUS_1"/> 
<feat att="morphologicalUnitId" val="CAMPINGBUS"/> 
<feat att="originalSource" val="DDO"/> 
<feat att="independentWord" val="yes"/> 
<feat att="decomposition" val="camping+bus"/> 
<Lemma><FormRepresentation> <feat att="writtenForm" val="campingbus"/> <feat att="officiallyApproved" val="yes"/> 
<feat att="joiningElement" val="Not analyzed"/> 
</FormRepresentation> </Lemma> 
<WordForm><feat att="grammaticalGender" val="commonGender"/><feat att="definiteness" val="indefinite"/><feat att="grammaticalNumber" val="singular"/><feat att="case" val="unspecified"/>
<FormRepresentation> <feat att="writtenForm" val="campingbus"/><feat att="inflectionalParadigm" val="MFG0246"/> <feat att="officiallyApproved" val="yes"/> <feat att="frequency" val=".0893"/></FormRepresentation></WordForm>
<WordForm><feat att="grammaticalGender" val="commonGender"/><feat att="definiteness" val="indefinite"/><feat att="grammaticalNumber" val="singular"/><feat att="case" val="genitiveCase"/>
<FormRepresentation> <feat att="writtenForm" val="campingbuses"/><feat att="inflectionalParadigm" val="MFG0246"/> <feat att="officiallyApproved" val="no"/> <feat att="frequency" val="0.0"/></FormRepresentation><FormRepresentation> <feat att="writtenForm" val="campingbus's"/><feat att="inflectionalParadigm" val="MFG0246"/> <feat att="officiallyApproved" val="no"/> <feat att="frequency" val="0.0"/></FormRepresentation><FormRepresentation> <feat att="writtenForm" val="campingbus'"/><feat att="inflectionalParadigm" val="MFG0246"/> <feat att="officiallyApproved" val="yes"/> <feat att="frequency" val="0.0"/></FormRepresentation></WordForm>
<WordForm><feat att="grammaticalGender" val="commonGender"/><feat att="definiteness" val="indefinite"/><feat att="grammaticalNumber" val="plural"/><feat att="case" val="unspecified"/>
<FormRepresentation> <feat att="writtenForm" val="campingbusser"/><feat att="inflectionalParadigm" val="MFG0246"/> <feat att="officiallyApproved" val="yes"/> <feat att="frequency" val=".0179"/></FormRepresentation></WordForm>
<WordForm><feat att="grammaticalGender" val="commonGender"/><feat att="definiteness" val="indefinite"/><feat att="grammaticalNumber" val="plural"/><feat att="case" val="genitiveCase"/>
<FormRepresentation> <feat att="writtenForm" val="campingbussers"/><feat att="inflectionalParadigm" val="MFG0246"/> <feat att="officiallyApproved" val="yes"/> <feat att="frequency" val="0.0"/></FormRepresentation></WordForm>
<WordForm><feat att="grammaticalGender" val="commonGender"/><feat att="definiteness" val="definite"/><feat att="grammaticalNumber" val="singular"/><feat att="case" val="unspecified"/>
<FormRepresentation> <feat att="writtenForm" val="campingbussen"/><feat att="inflectionalParadigm" val="MFG0246"/> <feat att="officiallyApproved" val="yes"/> <feat att="frequency" val="0.0"/></FormRepresentation></WordForm>
<WordForm><feat att="grammaticalGender" val="commonGender"/><feat att="definiteness" val="definite"/><feat att="grammaticalNumber" val="singular"/><feat att="case" val="genitiveCase"/>
<FormRepresentation> <feat att="writtenForm" val="campingbussens"/><feat att="inflectionalParadigm" val="MFG0246"/> <feat att="officiallyApproved" val="yes"/> <feat att="frequency" val="0.0"/></FormRepresentation></WordForm>
<WordForm><feat att="grammaticalGender" val="commonGender"/><feat att="definiteness" val="definite"/><feat att="grammaticalNumber" val="plural"/><feat att="case" val="unspecified"/>
<FormRepresentation> <feat att="writtenForm" val="campingbusserne"/><feat att="inflectionalParadigm" val="MFG0246"/> <feat att="officiallyApproved" val="yes"/> <feat att="frequency" val="0.0"/></FormRepresentation></WordForm>
<WordForm><feat att="grammaticalGender" val="commonGender"/><feat att="definiteness" val="definite"/><feat att="grammaticalNumber" val="plural"/><feat att="case" val="genitiveCase"/>
<FormRepresentation> <feat att="writtenForm" val="campingbussernes"/><feat att="inflectionalParadigm" val="MFG0246"/> <feat att="officiallyApproved" val="yes"/> <feat att="frequency" val="0.0"/></FormRepresentation></WordForm>
</LexicalEntry> 
<LexicalEntry><feat att="partOfSpeech" val="commonNoun"/> 
<feat att="id" val="GMU_CAMPINGKASSE_1"/> 
<feat att="morphologicalUnitId" val="CAMPINGKASSE"/> 
<feat att="originalSource" val="DDO"/> 
<feat att="independentWord" val="yes"/> 
<feat att="decomposition" val="camping+kasse"/> 
<Lemma><FormRepresentation> <feat att="writtenForm" val="campingkasse"/> <feat att="officiallyApproved" val="yes"/> 
<feat att="joiningElement" val="Not analyzed"/> 
</FormRepresentation> </Lemma> 
<WordForm><feat att="grammaticalGender" val="commonGender"/><feat att="definiteness" val="indefinite"/><feat att="grammaticalNumber" val="singular"/><feat att="case" val="unspecified"/>
<FormRepresentation> <feat att="writtenForm" val="campingkasse"/><feat att="inflectionalParadigm" val="MFG0076"/> <feat att="officiallyApproved" val="yes"/> <feat att="frequency" val=".0357"/></FormRepresentation></WordForm>
<WordForm><feat att="grammaticalGender" val="commonGender"/><feat att="definiteness" val="indefinite"/><feat att="grammaticalNumber" val="singular"/><feat att="case" val="genitiveCase"/>
<FormRepresentation> <feat att="writtenForm" val="campingkasses"/><feat att="inflectionalParadigm" val="MFG0076"/> <feat att="officiallyApproved" val="yes"/> <feat att="frequency" val="0.0"/></FormRepresentation></WordForm>
<WordForm><feat att="grammaticalGender" val="commonGender"/><feat att="definiteness" val="indefinite"/><feat att="grammaticalNumber" val="plural"/><feat att="case" val="unspecified"/>
<FormRepresentation> <feat att="writtenForm" val="campingkasser"/><feat att="inflectionalParadigm" val="MFG0076"/> <feat att="officiallyApproved" val="yes"/> <feat att="frequency" val=".0357"/></FormRepresentation></WordForm>
<WordForm><feat att="grammaticalGender" val="commonGender"/><feat att="definiteness" val="indefinite"/><feat att="grammaticalNumber" val="plural"/><feat att="case" val="genitiveCase"/>
<FormRepresentation> <feat att="writtenForm" val="campingkassers"/><feat att="inflectionalParadigm" val="MFG0076"/> <feat att="officiallyApproved" val="yes"/> <feat att="frequency" val="0.0"/></FormRepresentation></WordForm>
<WordForm><feat att="grammaticalGender" val="commonGender"/><feat att="definiteness" val="definite"/><feat att="grammaticalNumber" val="singular"/><feat att="case" val="unspecified"/>
<FormRepresentation> <feat att="writtenForm" val="campingkassen"/><feat att="inflectionalParadigm" val="MFG0076"/> <feat att="officiallyApproved" val="yes"/> <feat att="frequency" val=".0536"/></FormRepresentation></WordForm>
<WordForm><feat att="grammaticalGender" val="commonGender"/><feat att="definiteness" val="definite"/><feat att="grammaticalNumber" val="singular"/><feat att="case" val="genitiveCase"/>
<FormRepresentation> <feat att="writtenForm" val="campingkassens"/><feat att="inflectionalParadigm" val="MFG0076"/> <feat att="officiallyApproved" val="yes"/> <feat att="frequency" val="0.0"/></FormRepresentation></WordForm>
<WordForm><feat att="grammaticalGender" val="commonGender"/><feat att="definiteness" val="definite"/><feat att="grammaticalNumber" val="plural"/><feat att="case" val="unspecified"/>
<FormRepresentation> <feat att="writtenForm" val="campingkasserne"/><feat att="inflectionalParadigm" val="MFG0076"/> <feat att="officiallyApproved" val="yes"/> <feat att="frequency" val="0.0"/></FormRepresentation></WordForm>
<WordForm><feat att="grammaticalGender" val="commonGender"/><feat att="definiteness" val="definite"/><feat att="grammaticalNumber" val="plural"/><feat att="case" val="genitiveCase"/>
<FormRepresentation> <feat att="writtenForm" val="campingkassernes"/><feat att="inflectionalParadigm" val="MFG0076"/> <feat att="officiallyApproved" val="yes"/> <feat att="frequency" val="0.0"/></FormRepresentation></WordForm>
</LexicalEntry> 
<LexicalEntry><feat att="partOfSpeech" val="commonNoun"/> 
<feat att="id" val="GMU_CAMPINGPLADS_1"/> 
<feat att="morphologicalUnitId" val="CAMPINGPLADS"/> 
<feat att="originalSource" val="PAROLE"/> 
<feat att="independentWord" val="yes"/> 
<feat att="decomposition" val="camping+plads"/> 
<Lemma><FormRepresentation> <feat att="writtenForm" val="campingplads"/> <feat att="officiallyApproved" val="yes"/> 
<feat att="joiningElement" val="Not analyzed"/> 
</FormRepresentation> </Lemma> 
<WordForm><feat att="grammaticalGender" val="commonGender"/><feat att="definiteness" val="indefinite"/><feat att="grammaticalNumber" val="singular"/><feat att="case" val="unspecified"/>
<FormRepresentation> <feat att="writtenForm" val="campingplads"/><feat att="inflectionalParadigm" val="MFG0225"/> <feat att="officiallyApproved" val="yes"/> <feat att="frequency" val="2.25"/></FormRepresentation></WordForm>
<WordForm><feat att="grammaticalGender" val="commonGender"/><feat att="definiteness" val="indefinite"/><feat att="grammaticalNumber" val="singular"/><feat att="case" val="genitiveCase"/>
<FormRepresentation> <feat att="writtenForm" val="campingpladses"/><feat att="inflectionalParadigm" val="MFG0225"/> <feat att="officiallyApproved" val="no"/> <feat att="frequency" val="0.0"/></FormRepresentation><FormRepresentation> <feat att="writtenForm" val="campingplads's"/><feat att="inflectionalParadigm" val="MFG0225"/> <feat att="officiallyApproved" val="no"/> <feat att="frequency" val="0.0"/></FormRepresentation><FormRepresentation> <feat att="writtenForm" val="campingplads'"/><feat att="inflectionalParadigm" val="MFG0225"/> <feat att="officiallyApproved" val="yes"/> <feat att="frequency" val="0.0"/></FormRepresentation></WordForm>
<WordForm><feat att="grammaticalGender" val="commonGender"/><feat att="definiteness" val="indefinite"/><feat att="grammaticalNumber" val="plural"/><feat att="case" val="unspecified"/>
<FormRepresentation> <feat att="writtenForm" val="campingpladser"/><feat att="inflectionalParadigm" val="MFG0225"/> <feat att="officiallyApproved" val="yes"/> <feat att="frequency" val="2.125"/></FormRepresentation></WordForm>
<WordForm><feat att="grammaticalGender" val="commonGender"/><feat att="definiteness" val="indefinite"/><feat att="grammaticalNumber" val="plural"/><feat att="case" val="genitiveCase"/>
<FormRepresentation> <feat att="writtenForm" val="campingpladsers"/><feat att="inflectionalParadigm" val="MFG0225"/> <feat att="officiallyApproved" val="yes"/> <feat att="frequency" val="0.0"/></FormRepresentation></WordForm>
<WordForm><feat att="grammaticalGender" val="commonGender"/><feat att="definiteness" val="definite"/><feat att="grammaticalNumber" val="singular"/><feat att="case" val="unspecified"/>
<FormRepresentation> <feat att="writtenForm" val="campingpladsen"/><feat att="inflectionalParadigm" val="MFG0225"/> <feat att="officiallyApproved" val="yes"/> <feat att="frequency" val="2.0714"/></FormRepresentation></WordForm>
<WordForm><feat att="grammaticalGender" val="commonGender"/><feat att="definiteness" val="definite"/><feat att="grammaticalNumber" val="singular"/><feat att="case" val="genitiveCase"/>
<FormRepresentation> <feat att="writtenForm" val="campingpladsens"/><feat att="inflectionalParadigm" val="MFG0225"/> <feat att="officiallyApproved" val="yes"/> <feat att="frequency" val=".1607"/></FormRepresentation></WordForm>
<WordForm><feat att="grammaticalGender" val="commonGender"/><feat att="definiteness" val="definite"/><feat att="grammaticalNumber" val="plural"/><feat att="case" val="unspecified"/>
<FormRepresentation> <feat att="writtenForm" val="campingpladserne"/><feat att="inflectionalParadigm" val="MFG0225"/> <feat att="officiallyApproved" val="yes"/> <feat att="frequency" val=".4464"/></FormRepresentation></WordForm>
<WordForm><feat att="grammaticalGender" val="commonGender"/><feat att="definiteness" val="definite"/><feat att="grammaticalNumber" val="plural"/><feat att="case" val="genitiveCase"/>
<FormRepresentation> <feat att="writtenForm" val="campingpladsernes"/><feat att="inflectionalParadigm" val="MFG0225"/> <feat att="officiallyApproved" val="yes"/> <feat att="frequency" val=".0536"/></FormRepresentation></WordForm>
</LexicalEntry> 
<LexicalEntry><feat att="partOfSpeech" val="commonNoun"/> 
<feat att="id" val="GMU_CAMPINGUDSTYR_1"/> 
<feat att="morphologicalUnitId" val="CAMPINGUDSTYR"/> 
<feat att="originalSource" val="DDO"/> 
<feat att="independentWord" val="yes"/> 
<feat att="decomposition" val="camping+udstyr"/> 
<Lemma><FormRepresentation> <feat att="writtenForm" val="campingudstyr"/> <feat att="officiallyApproved" val="yes"/> 
<feat att="joiningElement" val="Not analyzed"/> 
</FormRepresentation> </Lemma> 
<WordForm><feat att="grammaticalGender" val="neuter"/><feat att="definiteness" val="indefinite"/><feat att="grammaticalNumber" val="singular"/><feat att="case" val="unspecified"/>
<FormRepresentation> <feat att="writtenForm" val="campingudstyr"/><feat att="inflectionalParadigm" val="MFG0040"/> <feat att="officiallyApproved" val="yes"/> <feat att="frequency" val=".1071"/></FormRepresentation></WordForm>
<WordForm><feat att="grammaticalGender" val="neuter"/><feat att="definiteness" val="indefinite"/><feat att="grammaticalNumber" val="singular"/><feat att="case" val="genitiveCase"/>
<FormRepresentation> <feat att="writtenForm" val="campingudstyrs"/><feat att="inflectionalParadigm" val="MFG0040"/> <feat att="officiallyApproved" val="yes"/> <feat att="frequency" val="0.0"/></FormRepresentation></WordForm>
<WordForm><feat att="grammaticalGender" val="neuter"/><feat att="definiteness" val="indefinite"/><feat att="grammaticalNumber" val="plural"/><feat att="case" val="unspecified"/>
<FormRepresentation> <feat att="writtenForm" val="campingudstyr"/><feat att="inflectionalParadigm" val="MFG0040"/> <feat att="officiallyApproved" val="yes"/> <feat att="frequency" val=".1071"/></FormRepresentation></WordForm>
<WordForm><feat att="grammaticalGender" val="neuter"/><feat att="definiteness" val="indefinite"/><feat att="grammaticalNumber" val="plural"/><feat att="case" val="genitiveCase"/>
<FormRepresentation> <feat att="writtenForm" val="campingudstyrs"/><feat att="inflectionalParadigm" val="MFG0040"/> <feat att="officiallyApproved" val="yes"/> <feat att="frequency" val="0.0"/></FormRepresentation></WordForm>
<WordForm><feat att="grammaticalGender" val="neuter"/><feat att="definiteness" val="definite"/><feat att="grammaticalNumber" val="singular"/><feat att="case" val="unspecified"/>
<FormRepresentation> <feat att="writtenForm" val="campingudstyret"/><feat att="inflectionalParadigm" val="MFG0040"/> <feat att="officiallyApproved" val="yes"/> <feat att="frequency" val=".0714"/></FormRepresentation></WordForm>
<WordForm><feat att="grammaticalGender" val="neuter"/><feat att="definiteness" val="definite"/><feat att="grammaticalNumber" val="singular"/><feat att="case" val="genitiveCase"/>
<FormRepresentation> <feat att="writtenForm" val="campingudstyrets"/><feat att="inflectionalParadigm" val="MFG0040"/> <feat att="officiallyApproved" val="yes"/> <feat att="frequency" val="0.0"/></FormRepresentation></WordForm>
<WordForm><feat att="grammaticalGender" val="neuter"/><feat att="definiteness" val="definite"/><feat att="grammaticalNumber" val="plural"/><feat att="case" val="unspecified"/>
<FormRepresentation> <feat att="writtenForm" val="campingudstyrene"/><feat att="inflectionalParadigm" val="MFG0040"/> <feat att="officiallyApproved" val="yes"/> <feat att="frequency" val="0.0"/></FormRepresentation></WordForm>
<WordForm><feat att="grammaticalGender" val="neuter"/><feat att="definiteness" val="definite"/><feat att="grammaticalNumber" val="plural"/><feat att="case" val="genitiveCase"/>
<FormRepresentation> <feat att="writtenForm" val="campingudstyrenes"/><feat att="inflectionalParadigm" val="MFG0040"/> <feat att="officiallyApproved" val="yes"/> <feat att="frequency" val="0.0"/></FormRepresentation></WordForm>
</LexicalEntry> 
<LexicalEntry><feat att="partOfSpeech" val="commonNoun"/> 
<feat att="id" val="GMU_CAMPINGVOGN_1"/> 
<feat att="morphologicalUnitId" val="CAMPINGVOGN"/> 
<feat att="originalSource" val="PAROLE"/> 
<feat att="independentWord" val="yes"/> 
<feat att="decomposition" val="camping+vogn"/> 
<Lemma><FormRepresentation> <feat att="writtenForm" val="campingvogn"/> <feat att="officiallyApproved" val="yes"/> 
<feat att="joiningElement" val="Not analyzed"/> 
</FormRepresentation> </Lemma> 
<WordForm><feat att="grammaticalGender" val="commonGender"/><feat att="definiteness" val="indefinite"/><feat att="grammaticalNumber" val="singular"/><feat att="case" val="unspecified"/>
<FormRepresentation> <feat att="writtenForm" val="campingvogn"/><feat att="inflectionalParadigm" val="MFG0014"/> <feat att="officiallyApproved" val="yes"/> <feat att="frequency" val="2.875"/></FormRepresentation></WordForm>
<WordForm><feat att="grammaticalGender" val="commonGender"/><feat att="definiteness" val="indefinite"/><feat att="grammaticalNumber" val="singular"/><feat att="case" val="genitiveCase"/>
<FormRepresentation> <feat att="writtenForm" val="campingvogns"/><feat att="inflectionalParadigm" val="MFG0014"/> <feat att="officiallyApproved" val="yes"/> <feat att="frequency" val="0.0"/></FormRepresentation></WordForm>
<WordForm><feat att="grammaticalGender" val="commonGender"/><feat att="definiteness" val="indefinite"/><feat att="grammaticalNumber" val="plural"/><feat att="case" val="unspecified"/>
<FormRepresentation> <feat att="writtenForm" val="campingvogne"/><feat att="inflectionalParadigm" val="MFG0014"/> <feat att="officiallyApproved" val="yes"/> <feat att="frequency" val="1.75"/></FormRepresentation></WordForm>
<WordForm><feat att="grammaticalGender" val="commonGender"/><feat att="definiteness" val="indefinite"/><feat att="grammaticalNumber" val="plural"/><feat att="case" val="genitiveCase"/>
<FormRepresentation> <feat att="writtenForm" val="campingvognes"/><feat att="inflectionalParadigm" val="MFG0014"/> <feat att="officiallyApproved" val="yes"/> <feat att="frequency" val="0.0"/></FormRepresentation></WordForm>
<WordForm><feat att="grammaticalGender" val="commonGender"/><feat att="definiteness" val="definite"/><feat att="grammaticalNumber" val="singular"/><feat att="case" val="unspecified"/>
<FormRepresentation> <feat att="writtenForm" val="campingvognen"/><feat att="inflectionalParadigm" val="MFG0014"/> <feat att="officiallyApproved" val="yes"/> <feat att="frequency" val="1.4643"/></FormRepresentation></WordForm>
<WordForm><feat att="grammaticalGender" val="commonGender"/><feat att="definiteness" val="definite"/><feat att="grammaticalNumber" val="singular"/><feat att="case" val="genitiveCase"/>
<FormRepresentation> <feat att="writtenForm" val="campingvognens"/><feat att="inflectionalParadigm" val="MFG0014"/> <feat att="officiallyApproved" val="yes"/> <feat att="frequency" val=".1786"/></FormRepresentation></WordForm>
<WordForm><feat att="grammaticalGender" val="commonGender"/><feat att="definiteness" val="definite"/><feat att="grammaticalNumber" val="plural"/><feat att="case" val="unspecified"/>
<FormRepresentation> <feat att="writtenForm" val="campingvognene"/><feat att="inflectionalParadigm" val="MFG0014"/> <feat att="officiallyApproved" val="yes"/> <feat att="frequency" val=".2679"/></FormRepresentation></WordForm>
<WordForm><feat att="grammaticalGender" val="commonGender"/><feat att="definiteness" val="definite"/><feat att="grammaticalNumber" val="plural"/><feat att="case" val="genitiveCase"/>
<FormRepresentation> <feat att="writtenForm" val="campingvognenes"/><feat att="inflectionalParadigm" val="MFG0014"/> <feat att="officiallyApproved" val="yes"/> <feat att="frequency" val=".0179"/></FormRepresentation></WordForm>
</LexicalEntry> 
<LexicalEntry><feat att="partOfSpeech" val="commonNoun"/> 
<feat att="id" val="GMU_CAMPIST_1"/> 
<feat att="morphologicalUnitId" val="CAMPIST"/> 
<feat att="originalSource" val="PAROLE"/> 
<feat att="independentWord" val="yes"/> 
<Lemma><FormRepresentation> <feat att="writtenForm" val="campist"/> <feat att="officiallyApproved" val="yes"/> 
<feat att="joiningElement" val="nil"/> 
<feat att="joiningElementResult" val="campist"/> 
</FormRepresentation> </Lemma> 
<WordForm><feat att="grammaticalGender" val="commonGender"/><feat att="definiteness" val="indefinite"/><feat att="grammaticalNumber" val="singular"/><feat att="case" val="unspecified"/>
<FormRepresentation> <feat att="writtenForm" val="campist"/><feat att="inflectionalParadigm" val="MFG0016"/> <feat att="officiallyApproved" val="yes"/> <feat att="frequency" val=".1964"/></FormRepresentation></WordForm>
<WordForm><feat att="grammaticalGender" val="commonGender"/><feat att="definiteness" val="indefinite"/><feat att="grammaticalNumber" val="singular"/><feat att="case" val="genitiveCase"/>
<FormRepresentation> <feat att="writtenForm" val="campists"/><feat att="inflectionalParadigm" val="MFG0016"/> <feat att="officiallyApproved" val="yes"/> <feat att="frequency" val="0.0"/></FormRepresentation></WordForm>
<WordForm><feat att="grammaticalGender" val="commonGender"/><feat att="definiteness" val="indefinite"/><feat att="grammaticalNumber" val="plural"/><feat att="case" val="unspecified"/>
<FormRepresentation> <feat att="writtenForm" val="campister"/><feat att="inflectionalParadigm" val="MFG0016"/> <feat att="officiallyApproved" val="yes"/> <feat att="frequency" val=".8214"/></FormRepresentation></WordForm>
<WordForm><feat att="grammaticalGender" val="commonGender"/><feat att="definiteness" val="indefinite"/><feat att="grammaticalNumber" val="plural"/><feat att="case" val="genitiveCase"/>
<FormRepresentation> <feat att="writtenForm" val="campisters"/><feat att="inflectionalParadigm" val="MFG0016"/> <feat att="officiallyApproved" val="yes"/> <feat att="frequency" val="0.0"/></FormRepresentation></WordForm>
<WordForm><feat att="grammaticalGender" val="commonGender"/><feat att="definiteness" val="definite"/><feat att="grammaticalNumber" val="singular"/><feat att="case" val="unspecified"/>
<FormRepresentation> <feat att="writtenForm" val="campisten"/><feat att="inflectionalParadigm" val="MFG0016"/> <feat att="officiallyApproved" val="yes"/> <feat att="frequency" val=".1071"/></FormRepresentation></WordForm>
<WordForm><feat att="grammaticalGender" val="commonGender"/><feat att="definiteness" val="definite"/><feat att="grammaticalNumber" val="singular"/><feat att="case" val="genitiveCase"/>
<FormRepresentation> <feat att="writtenForm" val="campistens"/><feat att="inflectionalParadigm" val="MFG0016"/> <feat att="officiallyApproved" val="yes"/> <feat att="frequency" val="0.0"/></FormRepresentation></WordForm>
<WordForm><feat att="grammaticalGender" val="commonGender"/><feat att="definiteness" val="definite"/><feat att="grammaticalNumber" val="plural"/><feat att="case" val="unspecified"/>
<FormRepresentation> <feat att="writtenForm" val="campisterne"/><feat att="inflectionalParadigm" val="MFG0016"/> <feat att="officiallyApproved" val="yes"/> <feat att="frequency" val=".2143"/></FormRepresentation></WordForm>
<WordForm><feat att="grammaticalGender" val="commonGender"/><feat att="definiteness" val="definite"/><feat att="grammaticalNumber" val="plural"/><feat att="case" val="genitiveCase"/>
<FormRepresentation> <feat att="writtenForm" val="campisternes"/><feat att="inflectionalParadigm" val="MFG0016"/> <feat att="officiallyApproved" val="yes"/> <feat att="frequency" val=".0357"/></FormRepresentation></WordForm>
</LexicalEntry> 
<LexicalEntry><feat att="partOfSpeech" val="commonNoun"/> 
<feat att="id" val="GMU_CANADIER_1"/> 
<feat att="morphologicalUnitId" val="CANADIER"/> 
<feat att="originalSource" val="PAROLE"/> 
<feat att="independentWord" val="yes"/> 
<Lemma><FormRepresentation> <feat att="writtenForm" val="canadier"/> <feat att="officiallyApproved" val="yes"/> 
<feat att="joiningElement" val="nil"/> 
<feat att="joiningElementResult" val="canadier"/> 
</FormRepresentation> </Lemma> 
<WordForm><feat att="grammaticalGender" val="commonGender"/><feat att="definiteness" val="indefinite"/><feat att="grammaticalNumber" val="singular"/><feat att="case" val="unspecified"/>
<FormRepresentation> <feat att="writtenForm" val="canadier"/><feat att="inflectionalParadigm" val="MFG0015"/> <feat att="officiallyApproved" val="yes"/> <feat att="frequency" val=".6964"/></FormRepresentation></WordForm>
<WordForm><feat att="grammaticalGender" val="commonGender"/><feat att="definiteness" val="indefinite"/><feat att="grammaticalNumber" val="singular"/><feat att="case" val="genitiveCase"/>
<FormRepresentation> <feat att="writtenForm" val="canadiers"/><feat att="inflectionalParadigm" val="MFG0015"/> <feat att="officiallyApproved" val="yes"/> <feat att="frequency" val="0.0"/></FormRepresentation></WordForm>
<WordForm><feat att="grammaticalGender" val="commonGender"/><feat att="definiteness" val="indefinite"/><feat att="grammaticalNumber" val="plural"/><feat att="case" val="unspecified"/>
<FormRepresentation> <feat att="writtenForm" val="canadiere"/><feat att="inflectionalParadigm" val="MFG0015"/> <feat att="officiallyApproved" val="yes"/> <feat att="frequency" val=".4643"/></FormRepresentation></WordForm>
<WordForm><feat att="grammaticalGender" val="commonGender"/><feat att="definiteness" val="indefinite"/><feat att="grammaticalNumber" val="plural"/><feat att="case" val="genitiveCase"/>
<FormRepresentation> <feat att="writtenForm" val="canadieres"/><feat att="inflectionalParadigm" val="MFG0015"/> <feat att="officiallyApproved" val="yes"/> <feat att="frequency" val=".0714"/></FormRepresentation></WordForm>
<WordForm><feat att="grammaticalGender" val="commonGender"/><feat att="definiteness" val="definite"/><feat att="grammaticalNumber" val="singular"/><feat att="case" val="unspecified"/>
<FormRepresentation> <feat att="writtenForm" val="canadieren"/><feat att="inflectionalParadigm" val="MFG0015"/> <feat att="officiallyApproved" val="yes"/> <feat att="frequency" val="1.0179"/></FormRepresentation></WordForm>
<WordForm><feat att="grammaticalGender" val="commonGender"/><feat att="definiteness" val="definite"/><feat att="grammaticalNumber" val="singular"/><feat att="case" val="genitiveCase"/>
<FormRepresentation> <feat att="writtenForm" val="canadierens"/><feat att="inflectionalParadigm" val="MFG0015"/> <feat att="officiallyApproved" val="yes"/> <feat att="frequency" val=".0714"/></FormRepresentation></WordForm>
<WordForm><feat att="grammaticalGender" val="commonGender"/><feat att="definiteness" val="definite"/><feat att="grammaticalNumber" val="plural"/><feat att="case" val="unspecified"/>
<FormRepresentation> <feat att="writtenForm" val="canadierne"/><feat att="inflectionalParadigm" val="MFG0015"/> <feat att="officiallyApproved" val="yes"/> <feat att="frequency" val=".6071"/></FormRepresentation></WordForm>
<WordForm><feat att="grammaticalGender" val="commonGender"/><feat att="definiteness" val="definite"/><feat att="grammaticalNumber" val="plural"/><feat att="case" val="genitiveCase"/>
<FormRepresentation> <feat att="writtenForm" val="canadiernes"/><feat att="inflectionalParadigm" val="MFG0015"/> <feat att="officiallyApproved" val="yes"/> <feat att="frequency" val=".125"/></FormRepresentation></WordForm>
</LexicalEntry> 
<LexicalEntry><feat att="partOfSpeech" val="commonNoun"/> 
<feat att="id" val="GMU_CANCAN_1"/> 
<feat att="morphologicalUnitId" val="CANCAN"/> 
<feat att="originalSource" val="DDO"/> 
<feat att="independentWord" val="yes"/> 
<Lemma><FormRepresentation> <feat att="writtenForm" val="cancan"/> <feat att="officiallyApproved" val="yes"/> 
<feat att="joiningElement" val="nil"/> 
<feat att="joiningElementResult" val="cancan"/> 
</FormRepresentation> </Lemma> 
<WordForm><feat att="grammaticalGender" val="commonGender"/><feat att="definiteness" val="indefinite"/><feat att="grammaticalNumber" val="singular"/><feat att="case" val="unspecified"/>
<FormRepresentation> <feat att="writtenForm" val="cancan"/><feat att="inflectionalParadigm" val="MFG0016"/> <feat att="officiallyApproved" val="yes"/> <feat att="frequency" val=".0893"/></FormRepresentation></WordForm>
<WordForm><feat att="grammaticalGender" val="commonGender"/><feat att="definiteness" val="indefinite"/><feat att="grammaticalNumber" val="singular"/><feat att="case" val="genitiveCase"/>
<FormRepresentation> <feat att="writtenForm" val="cancans"/><feat att="inflectionalParadigm" val="MFG0016"/> <feat att="officiallyApproved" val="yes"/> <feat att="frequency" val="0.0"/></FormRepresentation></WordForm>
<WordForm><feat att="grammaticalGender" val="commonGender"/><feat att="definiteness" val="indefinite"/><feat att="grammaticalNumber" val="plural"/><feat att="case" val="unspecified"/>
<FormRepresentation> <feat att="writtenForm" val="cancaner"/><feat att="inflectionalParadigm" val="MFG0016"/> <feat att="officiallyApproved" val="yes"/> <feat att="frequency" val="0.0"/></FormRepresentation></WordForm>
<WordForm><feat att="grammaticalGender" val="commonGender"/><feat att="definiteness" val="indefinite"/><feat att="grammaticalNumber" val="plural"/><feat att="case" val="genitiveCase"/>
<FormRepresentation> <feat att="writtenForm" val="cancaners"/><feat att="inflectionalParadigm" val="MFG0016"/> <feat att="officiallyApproved" val="yes"/> <feat att="frequency" val="0.0"/></FormRepresentation></WordForm>
<WordForm><feat att="grammaticalGender" val="commonGender"/><feat att="definiteness" val="definite"/><feat att="grammaticalNumber" val="singular"/><feat att="case" val="unspecified"/>
<FormRepresentation> <feat att="writtenForm" val="cancanen"/><feat att="inflectionalParadigm" val="MFG0016"/> <feat att="officiallyApproved" val="yes"/> <feat att="frequency" val="0.0"/></FormRepresentation></WordForm>
<WordForm><feat att="grammaticalGender" val="commonGender"/><feat att="definiteness" val="definite"/><feat att="grammaticalNumber" val="singular"/><feat att="case" val="genitiveCase"/>
<FormRepresentation> <feat att="writtenForm" val="cancanens"/><feat att="inflectionalParadigm" val="MFG0016"/> <feat att="officiallyApproved" val="yes"/> <feat att="frequency" val="0.0"/></FormRepresentation></WordForm>
<WordForm><feat att="grammaticalGender" val="commonGender"/><feat att="definiteness" val="definite"/><feat att="grammaticalNumber" val="plural"/><feat att="case" val="unspecified"/>
<FormRepresentation> <feat att="writtenForm" val="cancanerne"/><feat att="inflectionalParadigm" val="MFG0016"/> <feat att="officiallyApproved" val="yes"/> <feat att="frequency" val="0.0"/></FormRepresentation></WordForm>
<WordForm><feat att="grammaticalGender" val="commonGender"/><feat att="definiteness" val="definite"/><feat att="grammaticalNumber" val="plural"/><feat att="case" val="genitiveCase"/>
<FormRepresentation> <feat att="writtenForm" val="cancanernes"/><feat att="inflectionalParadigm" val="MFG0016"/> <feat att="officiallyApproved" val="yes"/> <feat att="frequency" val="0.0"/></FormRepresentation></WordForm>
</LexicalEntry> 
<LexicalEntry><feat att="partOfSpeech" val="commonNoun"/> 
<feat att="id" val="GMU_CANCER_1"/> 
<feat att="morphologicalUnitId" val="CANCER"/> 
<feat att="originalSource" val="PAROLE"/> 
<feat att="independentWord" val="yes"/> 
<Lemma><FormRepresentation> <feat att="writtenForm" val="cancer"/> <feat att="officiallyApproved" val="yes"/> 
<feat att="joiningElement" val="nil"/> 
<feat att="joiningElementResult" val="cancer"/> 
</FormRepresentation> </Lemma> 
<WordForm><feat att="grammaticalGender" val="commonGender"/><feat att="definiteness" val="indefinite"/><feat att="grammaticalNumber" val="singular"/><feat att="case" val="unspecified"/>
<FormRepresentation> <feat att="writtenForm" val="cancer"/><feat att="inflectionalParadigm" val="MFG0015"/> <feat att="officiallyApproved" val="yes"/> <feat att="frequency" val="2.0536"/></FormRepresentation></WordForm>
<WordForm><feat att="grammaticalGender" val="commonGender"/><feat att="definiteness" val="indefinite"/><feat att="grammaticalNumber" val="singular"/><feat att="case" val="genitiveCase"/>
<FormRepresentation> <feat att="writtenForm" val="cancers"/><feat att="inflectionalParadigm" val="MFG0015"/> <feat att="officiallyApproved" val="yes"/> <feat att="frequency" val="0.0"/></FormRepresentation></WordForm>
<WordForm><feat att="grammaticalGender" val="commonGender"/><feat att="definiteness" val="indefinite"/><feat att="grammaticalNumber" val="plural"/><feat att="case" val="unspecified"/>
<FormRepresentation> <feat att="writtenForm" val="cancere"/><feat att="inflectionalParadigm" val="MFG0015"/> <feat att="officiallyApproved" val="yes"/> <feat att="frequency" val="0.0"/></FormRepresentation></WordForm>
<WordForm><feat att="grammaticalGender" val="commonGender"/><feat att="definiteness" val="indefinite"/><feat att="grammaticalNumber" val="plural"/><feat att="case" val="genitiveCase"/>
<FormRepresentation> <feat att="writtenForm" val="canceres"/><feat att="inflectionalParadigm" val="MFG0015"/> <feat att="officiallyApproved" val="yes"/> <feat att="frequency" val="0.0"/></FormRepresentation></WordForm>
<WordForm><feat att="grammaticalGender" val="commonGender"/><feat att="definiteness" val="definite"/><feat att="grammaticalNumber" val="singular"/><feat att="case" val="unspecified"/>
<FormRepresentation> <feat att="writtenForm" val="canceren"/><feat att="inflectionalParadigm" val="MFG0015"/> <feat att="officiallyApproved" val="yes"/> <feat att="frequency" val=".0714"/></FormRepresentation></WordForm>
<WordForm><feat att="grammaticalGender" val="commonGender"/><feat att="definiteness" val="definite"/><feat att="grammaticalNumber" val="singular"/><feat att="case" val="genitiveCase"/>
<FormRepresentation> <feat att="writtenForm" val="cancerens"/><feat att="inflectionalParadigm" val="MFG0015"/> <feat att="officiallyApproved" val="yes"/> <feat att="frequency" val=".0179"/></FormRepresentation></WordForm>
<WordForm><feat att="grammaticalGender" val="commonGender"/><feat att="definiteness" val="definite"/><feat att="grammaticalNumber" val="plural"/><feat att="case" val="unspecified"/>
<FormRepresentation> <feat att="writtenForm" val="cancerne"/><feat att="inflectionalParadigm" val="MFG0015"/> <feat att="officiallyApproved" val="yes"/> <feat att="frequency" val="0.0"/></FormRepresentation></WordForm>
<WordForm><feat att="grammaticalGender" val="commonGender"/><feat att="definiteness" val="definite"/><feat att="grammaticalNumber" val="plural"/><feat att="case" val="genitiveCase"/>
<FormRepresentation> <feat att="writtenForm" val="cancernes"/><feat att="inflectionalParadigm" val="MFG0015"/> <feat att="officiallyApproved" val="yes"/> <feat att="frequency" val="0.0"/></FormRepresentation></WordForm>
</LexicalEntry> 
<LexicalEntry><feat att="partOfSpeech" val="commonNoun"/> 
<feat att="id" val="GMU_CANYON_1"/> 
<feat att="morphologicalUnitId" val="CANYON"/> 
<feat att="originalSource" val="DDO"/> 
<feat att="independentWord" val="yes"/> 
<Lemma><FormRepresentation> <feat att="writtenForm" val="canyon"/> <feat att="officiallyApproved" val="yes"/> 
<feat att="joiningElement" val="nil"/> 
<feat att="joiningElementResult" val="canyon"/> 
</FormRepresentation> </Lemma> 
<WordForm><feat att="grammaticalGender" val="commonGender"/><feat att="definiteness" val="indefinite"/><feat att="grammaticalNumber" val="singular"/><feat att="case" val="unspecified"/>
<FormRepresentation> <feat att="writtenForm" val="canyon"/><feat att="inflectionalParadigm" val="MFG0016"/> <feat att="officiallyApproved" val="yes"/> <feat att="frequency" val=".9464"/></FormRepresentation></WordForm>
<WordForm><feat att="grammaticalGender" val="commonGender"/><feat att="definiteness" val="indefinite"/><feat att="grammaticalNumber" val="singular"/><feat att="case" val="genitiveCase"/>
<FormRepresentation> <feat att="writtenForm" val="canyons"/><feat att="inflectionalParadigm" val="MFG0016"/> <feat att="officiallyApproved" val="yes"/> <feat att="frequency" val=".0536"/></FormRepresentation></WordForm>
<WordForm><feat att="grammaticalGender" val="commonGender"/><feat att="definiteness" val="indefinite"/><feat att="grammaticalNumber" val="plural"/><feat att="case" val="unspecified"/>
<FormRepresentation> <feat att="writtenForm" val="canyoner"/><feat att="inflectionalParadigm" val="MFG0016"/> <feat att="officiallyApproved" val="yes"/> <feat att="frequency" val="0.0"/></FormRepresentation></WordForm>
<WordForm><feat att="grammaticalGender" val="commonGender"/><feat att="definiteness" val="indefinite"/><feat att="grammaticalNumber" val="plural"/><feat att="case" val="genitiveCase"/>
<FormRepresentation> <feat att="writtenForm" val="canyoners"/><feat att="inflectionalParadigm" val="MFG0016"/> <feat att="officiallyApproved" val="yes"/> <feat att="frequency" val="0.0"/></FormRepresentation></WordForm>
<WordForm><feat att="grammaticalGender" val="commonGender"/><feat att="definiteness" val="definite"/><feat att="grammaticalNumber" val="singular"/><feat att="case" val="unspecified"/>
<FormRepresentation> <feat att="writtenForm" val="canyonen"/><feat att="inflectionalParadigm" val="MFG0016"/> <feat att="officiallyApproved" val="yes"/> <feat att="frequency" val=".0357"/></FormRepresentation></WordForm>
<WordForm><feat att="grammaticalGender" val="commonGender"/><feat att="definiteness" val="definite"/><feat att="grammaticalNumber" val="singular"/><feat att="case" val="genitiveCase"/>
<FormRepresentation> <feat att="writtenForm" val="canyonens"/><feat att="inflectionalParadigm" val="MFG0016"/> <feat att="officiallyApproved" val="yes"/> <feat att="frequency" val="0.0"/></FormRepresentation></WordForm>
<WordForm><feat att="grammaticalGender" val="commonGender"/><feat att="definiteness" val="definite"/><feat att="grammaticalNumber" val="plural"/><feat att="case" val="unspecified"/>
<FormRepresentation> <feat att="writtenForm" val="canyonerne"/><feat att="inflectionalParadigm" val="MFG0016"/> <feat att="officiallyApproved" val="yes"/> <feat att="frequency" val="0.0"/></FormRepresentation></WordForm>
<WordForm><feat att="grammaticalGender" val="commonGender"/><feat att="definiteness" val="definite"/><feat att="grammaticalNumber" val="plural"/><feat att="case" val="genitiveCase"/>
<FormRepresentation> <feat att="writtenForm" val="canyonernes"/><feat att="inflectionalParadigm" val="MFG0016"/> <feat att="officiallyApproved" val="yes"/> <feat att="frequency" val="0.0"/></FormRepresentation></WordForm>
</LexicalEntry> 
<LexicalEntry><feat att="partOfSpeech" val="commonNoun"/> 
<feat att="id" val="GMU_CANZONE_1"/> 
<feat att="morphologicalUnitId" val="CANZONE"/> 
<feat att="originalSource" val="DDO"/> 
<feat att="independentWord" val="yes"/> 
<Lemma><FormRepresentation> <feat att="writtenForm" val="canzone"/> <feat att="officiallyApproved" val="yes"/> 
<feat att="joiningElement" val="nil"/> 
<feat att="joiningElementResult" val="canzone"/> 
</FormRepresentation> </Lemma> 
<WordForm><feat att="grammaticalGender" val="commonGender"/><feat att="definiteness" val="indefinite"/><feat att="grammaticalNumber" val="singular"/><feat att="case" val="unspecified"/>
<FormRepresentation> <feat att="writtenForm" val="canzone"/><feat att="inflectionalParadigm" val="MFG0076"/> <feat att="officiallyApproved" val="yes"/> <feat att="frequency" val=".0714"/></FormRepresentation></WordForm>
<WordForm><feat att="grammaticalGender" val="commonGender"/><feat att="definiteness" val="indefinite"/><feat att="grammaticalNumber" val="singular"/><feat att="case" val="genitiveCase"/>
<FormRepresentation> <feat att="writtenForm" val="canzones"/><feat att="inflectionalParadigm" val="MFG0076"/> <feat att="officiallyApproved" val="yes"/> <feat att="frequency" val="0.0"/></FormRepresentation></WordForm>
<WordForm><feat att="grammaticalGender" val="commonGender"/><feat att="definiteness" val="indefinite"/><feat att="grammaticalNumber" val="plural"/><feat att="case" val="unspecified"/>
<FormRepresentation> <feat att="writtenForm" val="canzoner"/><feat att="inflectionalParadigm" val="MFG0076"/> <feat att="officiallyApproved" val="yes"/> <feat att="frequency" val="0.0"/></FormRepresentation></WordForm>
<WordForm><feat att="grammaticalGender" val="commonGender"/><feat att="definiteness" val="indefinite"/><feat att="grammaticalNumber" val="plural"/><feat att="case" val="genitiveCase"/>
<FormRepresentation> <feat att="writtenForm" val="canzoners"/><feat att="inflectionalParadigm" val="MFG0076"/> <feat att="officiallyApproved" val="yes"/> <feat att="frequency" val="0.0"/></FormRepresentation></WordForm>
<WordForm><feat att="grammaticalGender" val="commonGender"/><feat att="definiteness" val="definite"/><feat att="grammaticalNumber" val="singular"/><feat att="case" val="unspecified"/>
<FormRepresentation> <feat att="writtenForm" val="canzonen"/><feat att="inflectionalParadigm" val="MFG0076"/> <feat att="officiallyApproved" val="yes"/> <feat att="frequency" val="0.0"/></FormRepresentation></WordForm>
<WordForm><feat att="grammaticalGender" val="commonGender"/><feat att="definiteness" val="definite"/><feat att="grammaticalNumber" val="singular"/><feat att="case" val="genitiveCase"/>
<FormRepresentation> <feat att="writtenForm" val="canzonens"/><feat att="inflectionalParadigm" val="MFG0076"/> <feat att="officiallyApproved" val="yes"/> <feat att="frequency" val="0.0"/></FormRepresentation></WordForm>
<WordForm><feat att="grammaticalGender" val="commonGender"/><feat att="definiteness" val="definite"/><feat att="grammaticalNumber" val="plural"/><feat att="case" val="unspecified"/>
<FormRepresentation> <feat att="writtenForm" val="canzonerne"/><feat att="inflectionalParadigm" val="MFG0076"/> <feat att="officiallyApproved" val="yes"/> <feat att="frequency" val="0.0"/></FormRepresentation></WordForm>
<WordForm><feat att="grammaticalGender" val="commonGender"/><feat att="definiteness" val="definite"/><feat att="grammaticalNumber" val="plural"/><feat att="case" val="genitiveCase"/>
<FormRepresentation> <feat att="writtenForm" val="canzonernes"/><feat att="inflectionalParadigm" val="MFG0076"/> <feat att="officiallyApproved" val="yes"/> <feat att="frequency" val="0.0"/></FormRepresentation></WordForm>
</LexicalEntry> 
<LexicalEntry><feat att="partOfSpeech" val="commonNoun"/> 
<feat att="id" val="GMU_CAPE_1"/> 
<feat att="morphologicalUnitId" val="CAPE"/> 
<feat att="originalSource" val="DDO"/> 
<feat att="independentWord" val="yes"/> 
<Lemma><FormRepresentation> <feat att="writtenForm" val="cape"/> <feat att="officiallyApproved" val="yes"/> 
<feat att="joiningElement" val="nil"/> 
<feat att="joiningElementResult" val="cape"/> 
</FormRepresentation> </Lemma> 
<WordForm><feat att="grammaticalGender" val="commonGender"/><feat att="definiteness" val="indefinite"/><feat att="grammaticalNumber" val="singular"/><feat att="case" val="unspecified"/>
<FormRepresentation> <feat att="writtenForm" val="cape"/><feat att="inflectionalParadigm" val="MFG0076"/> <feat att="officiallyApproved" val="yes"/> <feat att="frequency" val="3.1429"/></FormRepresentation></WordForm>
<WordForm><feat att="grammaticalGender" val="commonGender"/><feat att="definiteness" val="indefinite"/><feat att="grammaticalNumber" val="singular"/><feat att="case" val="genitiveCase"/>
<FormRepresentation> <feat att="writtenForm" val="capes"/><feat att="inflectionalParadigm" val="MFG0076"/> <feat att="officiallyApproved" val="yes"/> <feat att="frequency" val=".0357"/></FormRepresentation></WordForm>
<WordForm><feat att="grammaticalGender" val="commonGender"/><feat att="definiteness" val="indefinite"/><feat att="grammaticalNumber" val="plural"/><feat att="case" val="unspecified"/>
<FormRepresentation> <feat att="writtenForm" val="caper"/><feat att="inflectionalParadigm" val="MFG0076"/> <feat att="officiallyApproved" val="yes"/> <feat att="frequency" val=".0357"/></FormRepresentation></WordForm>
<WordForm><feat att="grammaticalGender" val="commonGender"/><feat att="definiteness" val="indefinite"/><feat att="grammaticalNumber" val="plural"/><feat att="case" val="genitiveCase"/>
<FormRepresentation> <feat att="writtenForm" val="capers"/><feat att="inflectionalParadigm" val="MFG0076"/> <feat att="officiallyApproved" val="yes"/> <feat att="frequency" val=".0714"/></FormRepresentation></WordForm>
<WordForm><feat att="grammaticalGender" val="commonGender"/><feat att="definiteness" val="definite"/><feat att="grammaticalNumber" val="singular"/><feat att="case" val="unspecified"/>
<FormRepresentation> <feat att="writtenForm" val="capen"/><feat att="inflectionalParadigm" val="MFG0076"/> <feat att="officiallyApproved" val="yes"/> <feat att="frequency" val=".0357"/></FormRepresentation></WordForm>
<WordForm><feat att="grammaticalGender" val="commonGender"/><feat att="definiteness" val="definite"/><feat att="grammaticalNumber" val="singular"/><feat att="case" val="genitiveCase"/>
<FormRepresentation> <feat att="writtenForm" val="capens"/><feat att="inflectionalParadigm" val="MFG0076"/> <feat att="officiallyApproved" val="yes"/> <feat att="frequency" val="0.0"/></FormRepresentation></WordForm>
<WordForm><feat att="grammaticalGender" val="commonGender"/><feat att="definiteness" val="definite"/><feat att="grammaticalNumber" val="plural"/><feat att="case" val="unspecified"/>
<FormRepresentation> <feat att="writtenForm" val="caperne"/><feat att="inflectionalParadigm" val="MFG0076"/> <feat att="officiallyApproved" val="yes"/> <feat att="frequency" val="0.0"/></FormRepresentation></WordForm>
<WordForm><feat att="grammaticalGender" val="commonGender"/><feat att="definiteness" val="definite"/><feat att="grammaticalNumber" val="plural"/><feat att="case" val="genitiveCase"/>
<FormRepresentation> <feat att="writtenForm" val="capernes"/><feat att="inflectionalParadigm" val="MFG0076"/> <feat att="officiallyApproved" val="yes"/> <feat att="frequency" val="0.0"/></FormRepresentation></WordForm>
</LexicalEntry> 
<LexicalEntry><feat att="partOfSpeech" val="commonNoun"/> 
<feat att="id" val="GMU_CAPPUCCINO_1"/> 
<feat att="morphologicalUnitId" val="CAPPUCCINO"/> 
<feat att="originalSource" val="DDO"/> 
<feat att="independentWord" val="yes"/> 
<Lemma><FormRepresentation> <feat att="writtenForm" val="cappuccino"/> <feat att="officiallyApproved" val="yes"/> 
<feat att="joiningElement" val="nil"/> 
<feat att="joiningElementResult" val="cappuccino"/> 
</FormRepresentation> </Lemma> 
<WordForm><feat att="grammaticalGender" val="commonGender"/><feat att="definiteness" val="indefinite"/><feat att="grammaticalNumber" val="singular"/><feat att="case" val="unspecified"/>
<FormRepresentation> <feat att="writtenForm" val="cappuccino"/><feat att="inflectionalParadigm" val="MFG0016"/> <feat att="officiallyApproved" val="yes"/> <feat att="frequency" val="1.1429"/></FormRepresentation></WordForm>
<WordForm><feat att="grammaticalGender" val="commonGender"/><feat att="definiteness" val="indefinite"/><feat att="grammaticalNumber" val="singular"/><feat att="case" val="genitiveCase"/>
<FormRepresentation> <feat att="writtenForm" val="cappuccinos"/><feat att="inflectionalParadigm" val="MFG0016"/> <feat att="officiallyApproved" val="yes"/> <feat att="frequency" val="0.0"/></FormRepresentation></WordForm>
<WordForm><feat att="grammaticalGender" val="commonGender"/><feat att="definiteness" val="indefinite"/><feat att="grammaticalNumber" val="plural"/><feat att="case" val="unspecified"/>
<FormRepresentation> <feat att="writtenForm" val="cappuccinoer"/><feat att="inflectionalParadigm" val="MFG0016"/> <feat att="officiallyApproved" val="yes"/> <feat att="frequency" val=".0893"/></FormRepresentation></WordForm>
<WordForm><feat att="grammaticalGender" val="commonGender"/><feat att="definiteness" val="indefinite"/><feat att="grammaticalNumber" val="plural"/><feat att="case" val="genitiveCase"/>
<FormRepresentation> <feat att="writtenForm" val="cappuccinoers"/><feat att="inflectionalParadigm" val="MFG0016"/> <feat att="officiallyApproved" val="yes"/> <feat att="frequency" val="0.0"/></FormRepresentation></WordForm>
<WordForm><feat att="grammaticalGender" val="commonGender"/><feat att="definiteness" val="definite"/><feat att="grammaticalNumber" val="singular"/><feat att="case" val="unspecified"/>
<FormRepresentation> <feat att="writtenForm" val="cappuccinoen"/><feat att="inflectionalParadigm" val="MFG0016"/> <feat att="officiallyApproved" val="yes"/> <feat att="frequency" val=".0714"/></FormRepresentation></WordForm>
<WordForm><feat att="grammaticalGender" val="commonGender"/><feat att="definiteness" val="definite"/><feat att="grammaticalNumber" val="singular"/><feat att="case" val="genitiveCase"/>
<FormRepresentation> <feat att="writtenForm" val="cappuccinoens"/><feat att="inflectionalParadigm" val="MFG0016"/> <feat att="officiallyApproved" val="yes"/> <feat att="frequency" val=".0179"/></FormRepresentation></WordForm>
<WordForm><feat att="grammaticalGender" val="commonGender"/><feat att="definiteness" val="definite"/><feat att="grammaticalNumber" val="plural"/><feat att="case" val="unspecified"/>
<FormRepresentation> <feat att="writtenForm" val="cappuccinoerne"/><feat att="inflectionalParadigm" val="MFG0016"/> <feat att="officiallyApproved" val="yes"/> <feat att="frequency" val=".0179"/></FormRepresentation></WordForm>
<WordForm><feat att="grammaticalGender" val="commonGender"/><feat att="definiteness" val="definite"/><feat att="grammaticalNumber" val="plural"/><feat att="case" val="genitiveCase"/>
<FormRepresentation> <feat att="writtenForm" val="cappuccinoernes"/><feat att="inflectionalParadigm" val="MFG0016"/> <feat att="officiallyApproved" val="yes"/> <feat att="frequency" val="0.0"/></FormRepresentation></WordForm>
</LexicalEntry> 
<LexicalEntry><feat att="partOfSpeech" val="commonNoun"/> 
<feat att="id" val="GMU_CAPRICCIO_1"/> 
<feat att="morphologicalUnitId" val="CAPRICCIO"/> 
<feat att="originalSource" val="DDO"/> 
<feat att="independentWord" val="yes"/> 
<Lemma><FormRepresentation> <feat att="writtenForm" val="capriccio"/> <feat att="officiallyApproved" val="yes"/> 
<feat att="joiningElement" val="nil"/> 
<feat att="joiningElementResult" val="capriccio"/> 
</FormRepresentation> </Lemma> 
<WordForm><feat att="grammaticalGender" val="commonGender"/><feat att="definiteness" val="indefinite"/><feat att="grammaticalNumber" val="singular"/><feat att="case" val="unspecified"/>
<FormRepresentation> <feat att="writtenForm" val="capriccio"/><feat att="inflectionalParadigm" val="MFG0016"/> <feat att="officiallyApproved" val="yes"/> <feat att="frequency" val=".2679"/></FormRepresentation></WordForm>
<WordForm><feat att="grammaticalGender" val="commonGender"/><feat att="definiteness" val="indefinite"/><feat att="grammaticalNumber" val="singular"/><feat att="case" val="genitiveCase"/>
<FormRepresentation> <feat att="writtenForm" val="capriccios"/><feat att="inflectionalParadigm" val="MFG0016"/> <feat att="officiallyApproved" val="yes"/> <feat att="frequency" val=".0179"/></FormRepresentation></WordForm>
<WordForm><feat att="grammaticalGender" val="commonGender"/><feat att="definiteness" val="indefinite"/><feat att="grammaticalNumber" val="plural"/><feat att="case" val="unspecified"/>
<FormRepresentation> <feat att="writtenForm" val="capriccioer"/><feat att="inflectionalParadigm" val="MFG0016"/> <feat att="officiallyApproved" val="yes"/> <feat att="frequency" val="0.0"/></FormRepresentation></WordForm>
<WordForm><feat att="grammaticalGender" val="commonGender"/><feat att="definiteness" val="indefinite"/><feat att="grammaticalNumber" val="plural"/><feat att="case" val="genitiveCase"/>
<FormRepresentation> <feat att="writtenForm" val="capriccioers"/><feat att="inflectionalParadigm" val="MFG0016"/> <feat att="officiallyApproved" val="yes"/> <feat att="frequency" val="0.0"/></FormRepresentation></WordForm>
<WordForm><feat att="grammaticalGender" val="commonGender"/><feat att="definiteness" val="definite"/><feat att="grammaticalNumber" val="singular"/><feat att="case" val="unspecified"/>
<FormRepresentation> <feat att="writtenForm" val="capriccioen"/><feat att="inflectionalParadigm" val="MFG0016"/> <feat att="officiallyApproved" val="yes"/> <feat att="frequency" val="0.0"/></FormRepresentation></WordForm>
<WordForm><feat att="grammaticalGender" val="commonGender"/><feat att="definiteness" val="definite"/><feat att="grammaticalNumber" val="singular"/><feat att="case" val="genitiveCase"/>
<FormRepresentation> <feat att="writtenForm" val="capriccioens"/><feat att="inflectionalParadigm" val="MFG0016"/> <feat att="officiallyApproved" val="yes"/> <feat att="frequency" val="0.0"/></FormRepresentation></WordForm>
<WordForm><feat att="grammaticalGender" val="commonGender"/><feat att="definiteness" val="definite"/><feat att="grammaticalNumber" val="plural"/><feat att="case" val="unspecified"/>
<FormRepresentation> <feat att="writtenForm" val="capriccioerne"/><feat att="inflectionalParadigm" val="MFG0016"/> <feat att="officiallyApproved" val="yes"/> <feat att="frequency" val="0.0"/></FormRepresentation></WordForm>
<WordForm><feat att="grammaticalGender" val="commonGender"/><feat att="definiteness" val="definite"/><feat att="grammaticalNumber" val="plural"/><feat att="case" val="genitiveCase"/>
<FormRepresentation> <feat att="writtenForm" val="capriccioernes"/><feat att="inflectionalParadigm" val="MFG0016"/> <feat att="officiallyApproved" val="yes"/> <feat att="frequency" val="0.0"/></FormRepresentation></WordForm>
</LexicalEntry> 
<LexicalEntry><feat att="partOfSpeech" val="commonNoun"/> 
<feat att="id" val="GMU_CARBAMID_1"/> 
<feat att="morphologicalUnitId" val="CARBAMID"/> 
<feat att="originalSource" val="ONTOQUERY"/> 
<feat att="independentWord" val="yes"/> 
<Lemma><FormRepresentation> <feat att="writtenForm" val="carbamid"/> <feat att="officiallyApproved" val="yes"/> 
<feat att="joiningElement" val="nil"/> 
<feat att="joiningElementResult" val="carbamid"/> 
</FormRepresentation> </Lemma> 
<WordForm><feat att="grammaticalGender" val="neuter"/><feat att="definiteness" val="indefinite"/><feat att="grammaticalNumber" val="singular"/><feat att="case" val="unspecified"/>
<FormRepresentation> <feat att="writtenForm" val="carbamid"/><feat att="inflectionalParadigm" val="MFG0228"/> <feat att="officiallyApproved" val="yes"/> <feat att="frequency" val=".0179"/></FormRepresentation></WordForm>
<WordForm><feat att="grammaticalGender" val="neuter"/><feat att="definiteness" val="indefinite"/><feat att="grammaticalNumber" val="singular"/><feat att="case" val="genitiveCase"/>
<FormRepresentation> <feat att="writtenForm" val="carbamids"/><feat att="inflectionalParadigm" val="MFG0228"/> <feat att="officiallyApproved" val="yes"/> <feat att="frequency" val="0.0"/></FormRepresentation></WordForm>
<WordForm><feat att="grammaticalGender" val="commonGender"/><feat att="definiteness" val="indefinite"/><feat att="grammaticalNumber" val="singular"/><feat att="case" val="unspecified"/>
<FormRepresentation> <feat att="writtenForm" val="carbamid"/><feat att="inflectionalParadigm" val="MFG0228"/> <feat att="officiallyApproved" val="yes"/> <feat att="frequency" val=".0179"/></FormRepresentation></WordForm>
<WordForm><feat att="grammaticalGender" val="commonGender"/><feat att="definiteness" val="indefinite"/><feat att="grammaticalNumber" val="singular"/><feat att="case" val="genitiveCase"/>
<FormRepresentation> <feat att="writtenForm" val="carbamids"/><feat att="inflectionalParadigm" val="MFG0228"/> <feat att="officiallyApproved" val="yes"/> <feat att="frequency" val="0.0"/></FormRepresentation></WordForm>
</LexicalEntry> 
<LexicalEntry><feat att="partOfSpeech" val="commonNoun"/> 
<feat att="id" val="GMU_CARDIGAN_1"/> 
<feat att="morphologicalUnitId" val="CARDIGAN"/> 
<feat att="originalSource" val="PAROLE"/> 
<feat att="independentWord" val="yes"/> 
<Lemma><FormRepresentation> <feat att="writtenForm" val="cardigan"/> <feat att="officiallyApproved" val="yes"/> 
<feat att="joiningElement" val="nil"/> 
<feat att="joiningElementResult" val="cardigan"/> 
</FormRepresentation> </Lemma> 
<WordForm><feat att="grammaticalGender" val="commonGender"/><feat att="definiteness" val="indefinite"/><feat att="grammaticalNumber" val="singular"/><feat att="case" val="unspecified"/>
<FormRepresentation> <feat att="writtenForm" val="cardigan"/><feat att="inflectionalParadigm" val="MFG0016"/> <feat att="officiallyApproved" val="yes"/> <feat att="frequency" val=".7321"/></FormRepresentation></WordForm>
<WordForm><feat att="grammaticalGender" val="commonGender"/><feat att="definiteness" val="indefinite"/><feat att="grammaticalNumber" val="singular"/><feat att="case" val="genitiveCase"/>
<FormRepresentation> <feat att="writtenForm" val="cardigans"/><feat att="inflectionalParadigm" val="MFG0016"/> <feat att="officiallyApproved" val="yes"/> <feat att="frequency" val=".5357"/></FormRepresentation></WordForm>
<WordForm><feat att="grammaticalGender" val="commonGender"/><feat att="definiteness" val="indefinite"/><feat att="grammaticalNumber" val="plural"/><feat att="case" val="unspecified"/>
<FormRepresentation> <feat att="writtenForm" val="cardiganer"/><feat att="inflectionalParadigm" val="MFG0016"/> <feat att="officiallyApproved" val="yes"/> <feat att="frequency" val=".0179"/></FormRepresentation></WordForm>
<WordForm><feat att="grammaticalGender" val="commonGender"/><feat att="definiteness" val="indefinite"/><feat att="grammaticalNumber" val="plural"/><feat att="case" val="genitiveCase"/>
<FormRepresentation> <feat att="writtenForm" val="cardiganers"/><feat att="inflectionalParadigm" val="MFG0016"/> <feat att="officiallyApproved" val="yes"/> <feat att="frequency" val="0.0"/></FormRepresentation></WordForm>
<WordForm><feat att="grammaticalGender" val="commonGender"/><feat att="definiteness" val="definite"/><feat att="grammaticalNumber" val="singular"/><feat att="case" val="unspecified"/>
<FormRepresentation> <feat att="writtenForm" val="cardiganen"/><feat att="inflectionalParadigm" val="MFG0016"/> <feat att="officiallyApproved" val="yes"/> <feat att="frequency" val=".125"/></FormRepresentation></WordForm>
<WordForm><feat att="grammaticalGender" val="commonGender"/><feat att="definiteness" val="definite"/><feat att="grammaticalNumber" val="singular"/><feat att="case" val="genitiveCase"/>
<FormRepresentation> <feat att="writtenForm" val="cardiganens"/><feat att="inflectionalParadigm" val="MFG0016"/> <feat att="officiallyApproved" val="yes"/> <feat att="frequency" val="0.0"/></FormRepresentation></WordForm>
<WordForm><feat att="grammaticalGender" val="commonGender"/><feat att="definiteness" val="definite"/><feat att="grammaticalNumber" val="plural"/><feat att="case" val="unspecified"/>
<FormRepresentation> <feat att="writtenForm" val="cardiganerne"/><feat att="inflectionalParadigm" val="MFG0016"/> <feat att="officiallyApproved" val="yes"/> <feat att="frequency" val="0.0"/></FormRepresentation></WordForm>
<WordForm><feat att="grammaticalGender" val="commonGender"/><feat att="definiteness" val="definite"/><feat att="grammaticalNumber" val="plural"/><feat att="case" val="genitiveCase"/>
<FormRepresentation> <feat att="writtenForm" val="cardiganernes"/><feat att="inflectionalParadigm" val="MFG0016"/> <feat att="officiallyApproved" val="yes"/> <feat att="frequency" val="0.0"/></FormRepresentation></WordForm>
</LexicalEntry> 
<LexicalEntry><feat att="partOfSpeech" val="commonNoun"/> 
<feat att="id" val="GMU_CARIES_1"/> 
<feat att="morphologicalUnitId" val="CARIES"/> 
<feat att="originalSource" val="ONTOQUERY"/> 
<feat att="independentWord" val="yes"/> 
<Lemma><FormRepresentation> <feat att="writtenForm" val="caries"/> <feat att="officiallyApproved" val="yes"/> 
<feat att="joiningElement" val="nil"/> 
<feat att="joiningElementResult" val="caries"/> 
</FormRepresentation> </Lemma> 
<WordForm><feat att="grammaticalGender" val="neuter"/><feat att="definiteness" val="indefinite"/><feat att="grammaticalNumber" val="singular"/><feat att="case" val="unspecified"/>
<FormRepresentation> <feat att="writtenForm" val="caries"/><feat att="inflectionalParadigm" val="MFG0265"/> <feat att="officiallyApproved" val="yes"/> <feat att="frequency" val=".3571"/></FormRepresentation></WordForm>
<WordForm><feat att="grammaticalGender" val="neuter"/><feat att="definiteness" val="indefinite"/><feat att="grammaticalNumber" val="singular"/><feat att="case" val="genitiveCase"/>
<FormRepresentation> <feat att="writtenForm" val="carieses"/><feat att="inflectionalParadigm" val="MFG0265"/> <feat att="officiallyApproved" val="no"/> <feat att="frequency" val="0.0"/></FormRepresentation><FormRepresentation> <feat att="writtenForm" val="caries's"/><feat att="inflectionalParadigm" val="MFG0265"/> <feat att="officiallyApproved" val="no"/> <feat att="frequency" val="0.0"/></FormRepresentation><FormRepresentation> <feat att="writtenForm" val="caries'"/><feat att="inflectionalParadigm" val="MFG0265"/> <feat att="officiallyApproved" val="yes"/> <feat att="frequency" val="0.0"/></FormRepresentation></WordForm>
<WordForm><feat att="grammaticalGender" val="neuter"/><feat att="definiteness" val="definite"/><feat att="grammaticalNumber" val="singular"/><feat att="case" val="unspecified"/>
<FormRepresentation> <feat att="writtenForm" val="carieset"/><feat att="inflectionalParadigm" val="MFG0265"/> <feat att="officiallyApproved" val="yes"/> <feat att="frequency" val="0.0"/></FormRepresentation></WordForm>
<WordForm><feat att="grammaticalGender" val="neuter"/><feat att="definiteness" val="definite"/><feat att="grammaticalNumber" val="singular"/><feat att="case" val="genitiveCase"/>
<FormRepresentation> <feat att="writtenForm" val="cariesets"/><feat att="inflectionalParadigm" val="MFG0265"/> <feat att="officiallyApproved" val="yes"/> <feat att="frequency" val="0.0"/></FormRepresentation></WordForm>
<RelatedForm><feat att="spellingVariant" val="GMU_CARIES_2"/> <FormRepresentation><feat att="writtenForm" val="karies"/></FormRepresentation></RelatedForm> 
</LexicalEntry> 
<LexicalEntry><feat att="partOfSpeech" val="commonNoun"/> 
<feat att="id" val="GMU_CAROTEN_1"/> 
<feat att="morphologicalUnitId" val="CAROTEN"/> 
<feat att="originalSource" val="ONTOQUERY"/> 
<feat att="independentWord" val="yes"/> 
<Lemma><FormRepresentation> <feat att="writtenForm" val="caroten"/> <feat att="officiallyApproved" val="yes"/> 
<feat att="joiningElement" val="Not analyzed"/> 
</FormRepresentation> </Lemma> 
<WordForm><feat att="grammaticalGender" val="neuter"/><feat att="definiteness" val="indefinite"/><feat att="grammaticalNumber" val="singular"/><feat att="case" val="unspecified"/>
<FormRepresentation> <feat att="writtenForm" val="caroten"/><feat att="inflectionalParadigm" val="MFG0221"/> <feat att="officiallyApproved" val="yes"/> <feat att="frequency" val=".0179"/></FormRepresentation></WordForm>
<WordForm><feat att="grammaticalGender" val="neuter"/><feat att="definiteness" val="indefinite"/><feat att="grammaticalNumber" val="singular"/><feat att="case" val="genitiveCase"/>
<FormRepresentation> <feat att="writtenForm" val="carotens"/><feat att="inflectionalParadigm" val="MFG0221"/> <feat att="officiallyApproved" val="yes"/> <feat att="frequency" val="0.0"/></FormRepresentation></WordForm>
<WordForm><feat att="grammaticalGender" val="neuter"/><feat att="definiteness" val="definite"/><feat att="grammaticalNumber" val="singular"/><feat att="case" val="unspecified"/>
<FormRepresentation> <feat att="writtenForm" val="carotenet"/><feat att="inflectionalParadigm" val="MFG0221"/> <feat att="officiallyApproved" val="yes"/> <feat att="frequency" val="0.0"/></FormRepresentation></WordForm>
<WordForm><feat att="grammaticalGender" val="neuter"/><feat att="definiteness" val="definite"/><feat att="grammaticalNumber" val="singular"/><feat att="case" val="genitiveCase"/>
<FormRepresentation> <feat att="writtenForm" val="carotenets"/><feat att="inflectionalParadigm" val="MFG0221"/> <feat att="officiallyApproved" val="yes"/> <feat att="frequency" val="0.0"/></FormRepresentation></WordForm>
</LexicalEntry> 
<LexicalEntry><feat att="partOfSpeech" val="commonNoun"/> 
<feat att="id" val="GMU_CAROTENOID_1"/> 
<feat att="morphologicalUnitId" val="CAROTENOID"/> 
<feat att="originalSource" val="ONTOQUERY"/> 
<feat att="independentWord" val="yes"/> 
<Lemma><FormRepresentation> <feat att="writtenForm" val="carotenoid"/> <feat att="officiallyApproved" val="yes"/> 
<feat att="joiningElement" val="Not analyzed"/> 
</FormRepresentation> </Lemma> 
<WordForm><feat att="grammaticalGender" val="commonGender"/><feat att="definiteness" val="indefinite"/><feat att="grammaticalNumber" val="singular"/><feat att="case" val="unspecified"/>
<FormRepresentation> <feat att="writtenForm" val="carotenoid"/><feat att="inflectionalParadigm" val="MFG0016"/> <feat att="officiallyApproved" val="yes"/> <feat att="frequency" val="0.0"/></FormRepresentation></WordForm>
<WordForm><feat att="grammaticalGender" val="commonGender"/><feat att="definiteness" val="indefinite"/><feat att="grammaticalNumber" val="singular"/><feat att="case" val="genitiveCase"/>
<FormRepresentation> <feat att="writtenForm" val="carotenoids"/><feat att="inflectionalParadigm" val="MFG0016"/> <feat att="officiallyApproved" val="yes"/> <feat att="frequency" val="0.0"/></FormRepresentation></WordForm>
<WordForm><feat att="grammaticalGender" val="commonGender"/><feat att="definiteness" val="indefinite"/><feat att="grammaticalNumber" val="plural"/><feat att="case" val="unspecified"/>
<FormRepresentation> <feat att="writtenForm" val="carotenoider"/><feat att="inflectionalParadigm" val="MFG0016"/> <feat att="officiallyApproved" val="yes"/> <feat att="frequency" val="0.0"/></FormRepresentation></WordForm>
<WordForm><feat att="grammaticalGender" val="commonGender"/><feat att="definiteness" val="indefinite"/><feat att="grammaticalNumber" val="plural"/><feat att="case" val="genitiveCase"/>
<FormRepresentation> <feat att="writtenForm" val="carotenoiders"/><feat att="inflectionalParadigm" val="MFG0016"/> <feat att="officiallyApproved" val="yes"/> <feat att="frequency" val="0.0"/></FormRepresentation></WordForm>
<WordForm><feat att="grammaticalGender" val="commonGender"/><feat att="definiteness" val="definite"/><feat att="grammaticalNumber" val="singular"/><feat att="case" val="unspecified"/>
<FormRepresentation> <feat att="writtenForm" val="carotenoiden"/><feat att="inflectionalParadigm" val="MFG0016"/> <feat att="officiallyApproved" val="yes"/> <feat att="frequency" val="0.0"/></FormRepresentation></WordForm>
<WordForm><feat att="grammaticalGender" val="commonGender"/><feat att="definiteness" val="definite"/><feat att="grammaticalNumber" val="singular"/><feat att="case" val="genitiveCase"/>
<FormRepresentation> <feat att="writtenForm" val="carotenoidens"/><feat att="inflectionalParadigm" val="MFG0016"/> <feat att="officiallyApproved" val="yes"/> <feat att="frequency" val="0.0"/></FormRepresentation></WordForm>
<WordForm><feat att="grammaticalGender" val="commonGender"/><feat att="definiteness" val="definite"/><feat att="grammaticalNumber" val="plural"/><feat att="case" val="unspecified"/>
<FormRepresentation> <feat att="writtenForm" val="carotenoiderne"/><feat att="inflectionalParadigm" val="MFG0016"/> <feat att="officiallyApproved" val="yes"/> <feat att="frequency" val="0.0"/></FormRepresentation></WordForm>
<WordForm><feat att="grammaticalGender" val="commonGender"/><feat att="definiteness" val="definite"/><feat att="grammaticalNumber" val="plural"/><feat att="case" val="genitiveCase"/>
<FormRepresentation> <feat att="writtenForm" val="carotenoidernes"/><feat att="inflectionalParadigm" val="MFG0016"/> <feat att="officiallyApproved" val="yes"/> <feat att="frequency" val="0.0"/></FormRepresentation></WordForm>
</LexicalEntry> 
<LexicalEntry><feat att="partOfSpeech" val="commonNoun"/> 
<feat att="id" val="GMU_CARPORT_1"/> 
<feat att="morphologicalUnitId" val="CARPORT"/> 
<feat att="originalSource" val="PAROLE"/> 
<feat att="independentWord" val="yes"/> 
<Lemma><FormRepresentation> <feat att="writtenForm" val="carport"/> <feat att="officiallyApproved" val="yes"/> 
<feat att="joiningElement" val="Not analyzed"/> 
</FormRepresentation> </Lemma> 
<WordForm><feat att="grammaticalGender" val="commonGender"/><feat att="definiteness" val="indefinite"/><feat att="grammaticalNumber" val="singular"/><feat att="case" val="unspecified"/>
<FormRepresentation> <feat att="writtenForm" val="carport"/><feat att="inflectionalParadigm" val="MFG0014"/> <feat att="officiallyApproved" val="yes"/> <feat att="frequency" val="2."/></FormRepresentation></WordForm>
<WordForm><feat att="grammaticalGender" val="commonGender"/><feat att="definiteness" val="indefinite"/><feat att="grammaticalNumber" val="singular"/><feat att="case" val="genitiveCase"/>
<FormRepresentation> <feat att="writtenForm" val="carports"/><feat att="inflectionalParadigm" val="MFG0014"/> <feat att="officiallyApproved" val="yes"/> <feat att="frequency" val="0.0"/></FormRepresentation></WordForm>
<WordForm><feat att="grammaticalGender" val="commonGender"/><feat att="definiteness" val="indefinite"/><feat att="grammaticalNumber" val="plural"/><feat att="case" val="unspecified"/>
<FormRepresentation> <feat att="writtenForm" val="carporte"/><feat att="inflectionalParadigm" val="MFG0014"/> <feat att="officiallyApproved" val="yes"/> <feat att="frequency" val=".5179"/></FormRepresentation></WordForm>
<WordForm><feat att="grammaticalGender" val="commonGender"/><feat att="definiteness" val="indefinite"/><feat att="grammaticalNumber" val="plural"/><feat att="case" val="genitiveCase"/>
<FormRepresentation> <feat att="writtenForm" val="carportes"/><feat att="inflectionalParadigm" val="MFG0014"/> <feat att="officiallyApproved" val="yes"/> <feat att="frequency" val="0.0"/></FormRepresentation></WordForm>
<WordForm><feat att="grammaticalGender" val="commonGender"/><feat att="definiteness" val="definite"/><feat att="grammaticalNumber" val="singular"/><feat att="case" val="unspecified"/>
<FormRepresentation> <feat att="writtenForm" val="carporten"/><feat att="inflectionalParadigm" val="MFG0014"/> <feat att="officiallyApproved" val="yes"/> <feat att="frequency" val="1.1607"/></FormRepresentation></WordForm>
<WordForm><feat att="grammaticalGender" val="commonGender"/><feat att="definiteness" val="definite"/><feat att="grammaticalNumber" val="singular"/><feat att="case" val="genitiveCase"/>
<FormRepresentation> <feat att="writtenForm" val="carportens"/><feat att="inflectionalParadigm" val="MFG0014"/> <feat att="officiallyApproved" val="yes"/> <feat att="frequency" val=".0536"/></FormRepresentation></WordForm>
<WordForm><feat att="grammaticalGender" val="commonGender"/><feat att="definiteness" val="definite"/><feat att="grammaticalNumber" val="plural"/><feat att="case" val="unspecified"/>
<FormRepresentation> <feat att="writtenForm" val="carportene"/><feat att="inflectionalParadigm" val="MFG0014"/> <feat att="officiallyApproved" val="yes"/> <feat att="frequency" val="0.0"/></FormRepresentation></WordForm>
<WordForm><feat att="grammaticalGender" val="commonGender"/><feat att="definiteness" val="definite"/><feat att="grammaticalNumber" val="plural"/><feat att="case" val="genitiveCase"/>
<FormRepresentation> <feat att="writtenForm" val="carportenes"/><feat att="inflectionalParadigm" val="MFG0014"/> <feat att="officiallyApproved" val="yes"/> <feat att="frequency" val="0.0"/></FormRepresentation></WordForm>
</LexicalEntry> 
<LexicalEntry><feat att="partOfSpeech" val="commonNoun"/> 
<feat att="id" val="GMU_COLIBAKTERIE_2"/> 
<feat att="morphologicalUnitId" val="COLIBAKTERIE"/> 
<feat att="originalSource" val="PAROLE"/> 
<feat att="independentWord" val="yes"/> 
<feat att="decomposition" val="koli+bakterie"/> 
<Lemma><FormRepresentation> <feat att="writtenForm" val="kolibakterie"/> <feat att="officiallyApproved" val="yes"/> 
<feat att="joiningElement" val="nil"/> 
<feat att="joiningElementResult" val="kolibakterie"/> 
</FormRepresentation> </Lemma> 
<WordForm><feat att="grammaticalGender" val="commonGender"/><feat att="definiteness" val="indefinite"/><feat att="grammaticalNumber" val="singular"/><feat att="case" val="unspecified"/>
<FormRepresentation> <feat att="writtenForm" val="kolibakterie"/><feat att="inflectionalParadigm" val="MFG0076"/> <feat att="officiallyApproved" val="yes"/> <feat att="frequency" val=".1071"/></FormRepresentation></WordForm>
<WordForm><feat att="grammaticalGender" val="commonGender"/><feat att="definiteness" val="indefinite"/><feat att="grammaticalNumber" val="singular"/><feat att="case" val="genitiveCase"/>
<FormRepresentation> <feat att="writtenForm" val="kolibakteries"/><feat att="inflectionalParadigm" val="MFG0076"/> <feat att="officiallyApproved" val="yes"/> <feat att="frequency" val="0.0"/></FormRepresentation></WordForm>
<WordForm><feat att="grammaticalGender" val="commonGender"/><feat att="definiteness" val="indefinite"/><feat att="grammaticalNumber" val="plural"/><feat att="case" val="unspecified"/>
<FormRepresentation> <feat att="writtenForm" val="kolibakterier"/><feat att="inflectionalParadigm" val="MFG0076"/> <feat att="officiallyApproved" val="yes"/> <feat att="frequency" val=".3929"/></FormRepresentation></WordForm>
<WordForm><feat att="grammaticalGender" val="commonGender"/><feat att="definiteness" val="indefinite"/><feat att="grammaticalNumber" val="plural"/><feat att="case" val="genitiveCase"/>
<FormRepresentation> <feat att="writtenForm" val="kolibakteriers"/><feat att="inflectionalParadigm" val="MFG0076"/> <feat att="officiallyApproved" val="yes"/> <feat att="frequency" val=".0357"/></FormRepresentation></WordForm>
<WordForm><feat att="grammaticalGender" val="commonGender"/><feat att="definiteness" val="definite"/><feat att="grammaticalNumber" val="singular"/><feat att="case" val="unspecified"/>
<FormRepresentation> <feat att="writtenForm" val="kolibakterien"/><feat att="inflectionalParadigm" val="MFG0076"/> <feat att="officiallyApproved" val="yes"/> <feat att="frequency" val=".3571"/></FormRepresentation></WordForm>
<WordForm><feat att="grammaticalGender" val="commonGender"/><feat att="definiteness" val="definite"/><feat att="grammaticalNumber" val="singular"/><feat att="case" val="genitiveCase"/>
<FormRepresentation> <feat att="writtenForm" val="kolibakteriens"/><feat att="inflectionalParadigm" val="MFG0076"/> <feat att="officiallyApproved" val="yes"/> <feat att="frequency" val="0.0"/></FormRepresentation></WordForm>
<WordForm><feat att="grammaticalGender" val="commonGender"/><feat att="definiteness" val="definite"/><feat att="grammaticalNumber" val="plural"/><feat att="case" val="unspecified"/>
<FormRepresentation> <feat att="writtenForm" val="kolibakterierne"/><feat att="inflectionalParadigm" val="MFG0076"/> <feat att="officiallyApproved" val="yes"/> <feat att="frequency" val=".0357"/></FormRepresentation></WordForm>
<WordForm><feat att="grammaticalGender" val="commonGender"/><feat att="definiteness" val="definite"/><feat att="grammaticalNumber" val="plural"/><feat att="case" val="genitiveCase"/>
<FormRepresentation> <feat att="writtenForm" val="kolibakteriernes"/><feat att="inflectionalParadigm" val="MFG0076"/> <feat att="officiallyApproved" val="yes"/> <feat att="frequency" val="0.0"/></FormRepresentation></WordForm>
<RelatedForm><feat att="spellingVariant" val="GMU_COLIBAKTERIE_1"/> <FormRepresentation><feat att="writtenForm" val="colibakterie"/></FormRepresentation></RelatedForm> 
</LexicalEntry> 
<LexicalEntry><feat att="partOfSpeech" val="commonNoun"/> 
<feat att="id" val="GMU_COLLAGE_2"/> 
<feat att="morphologicalUnitId" val="COLLAGE"/> 
<feat att="originalSource" val="PAROLE"/> 
<feat att="independentWord" val="yes"/> 
<Lemma><FormRepresentation> <feat att="writtenForm" val="kollage"/> <feat att="officiallyApproved" val="yes"/> 
<feat att="joiningElement" val="nil"/> 
<feat att="joiningElementResult" val="kollage"/> 
</FormRepresentation> </Lemma> 
<WordForm><feat att="grammaticalGender" val="commonGender"/><feat att="definiteness" val="indefinite"/><feat att="grammaticalNumber" val="singular"/><feat att="case" val="unspecified"/>
<FormRepresentation> <feat att="writtenForm" val="kollage"/><feat att="inflectionalParadigm" val="MFG0076"/> <feat att="officiallyApproved" val="yes"/> <feat att="frequency" val=".0893"/></FormRepresentation></WordForm>
<WordForm><feat att="grammaticalGender" val="commonGender"/><feat att="definiteness" val="indefinite"/><feat att="grammaticalNumber" val="singular"/><feat att="case" val="genitiveCase"/>
<FormRepresentation> <feat att="writtenForm" val="kollages"/><feat att="inflectionalParadigm" val="MFG0076"/> <feat att="officiallyApproved" val="yes"/> <feat att="frequency" val="0.0"/></FormRepresentation></WordForm>
<WordForm><feat att="grammaticalGender" val="commonGender"/><feat att="definiteness" val="indefinite"/><feat att="grammaticalNumber" val="plural"/><feat att="case" val="unspecified"/>
<FormRepresentation> <feat att="writtenForm" val="kollager"/><feat att="inflectionalParadigm" val="MFG0076"/> <feat att="officiallyApproved" val="yes"/> <feat att="frequency" val=".0893"/></FormRepresentation></WordForm>
<WordForm><feat att="grammaticalGender" val="commonGender"/><feat att="definiteness" val="indefinite"/><feat att="grammaticalNumber" val="plural"/><feat att="case" val="genitiveCase"/>
<FormRepresentation> <feat att="writtenForm" val="kollagers"/><feat att="inflectionalParadigm" val="MFG0076"/> <feat att="officiallyApproved" val="yes"/> <feat att="frequency" val="0.0"/></FormRepresentation></WordForm>
<WordForm><feat att="grammaticalGender" val="commonGender"/><feat att="definiteness" val="definite"/><feat att="grammaticalNumber" val="singular"/><feat att="case" val="unspecified"/>
<FormRepresentation> <feat att="writtenForm" val="kollagen"/><feat att="inflectionalParadigm" val="MFG0076"/> <feat att="officiallyApproved" val="yes"/> <feat att="frequency" val="0.0"/></FormRepresentation></WordForm>
<WordForm><feat att="grammaticalGender" val="commonGender"/><feat att="definiteness" val="definite"/><feat att="grammaticalNumber" val="singular"/><feat att="case" val="genitiveCase"/>
<FormRepresentation> <feat att="writtenForm" val="kollagens"/><feat att="inflectionalParadigm" val="MFG0076"/> <feat att="officiallyApproved" val="yes"/> <feat att="frequency" val="0.0"/></FormRepresentation></WordForm>
<WordForm><feat att="grammaticalGender" val="commonGender"/><feat att="definiteness" val="definite"/><feat att="grammaticalNumber" val="plural"/><feat att="case" val="unspecified"/>
<FormRepresentation> <feat att="writtenForm" val="kollagerne"/><feat att="inflectionalParadigm" val="MFG0076"/> <feat att="officiallyApproved" val="yes"/> <feat att="frequency" val="0.0"/></FormRepresentation></WordForm>
<WordForm><feat att="grammaticalGender" val="commonGender"/><feat att="definiteness" val="definite"/><feat att="grammaticalNumber" val="plural"/><feat att="case" val="genitiveCase"/>
<FormRepresentation> <feat att="writtenForm" val="kollagernes"/><feat att="inflectionalParadigm" val="MFG0076"/> <feat att="officiallyApproved" val="yes"/> <feat att="frequency" val="0.0"/></FormRepresentation></WordForm>
<RelatedForm><feat att="spellingVariant" val="GMU_COLLAGE_1"/> <FormRepresentation><feat att="writtenForm" val="collage"/></FormRepresentation></RelatedForm> 
</LexicalEntry> 
<LexicalEntry><feat att="partOfSpeech" val="properNoun"/> 
<feat att="id" val="GMU_CAMBODJA_2"/> 
<feat att="morphologicalUnitId" val="CAMBODJA"/> 
<feat att="originalSource" val="PAROLE"/> 
<feat att="independentWord" val="yes"/> 
<Lemma><FormRepresentation> <feat att="writtenForm" val="Kampuchea"/> <feat att="officiallyApproved" val="no"/> 
<feat att="joiningElement" val="Not analyzed"/> 
</FormRepresentation> </Lemma> 
<WordForm><feat att="grammaticalGender" val="neuter"/><feat att="definiteness" val="indefinite"/><feat att="grammaticalNumber" val="singular"/><feat att="case" val="unspecified"/>
<FormRepresentation> <feat att="writtenForm" val="Kampuchea"/><feat att="inflectionalParadigm" val="MFG1007"/> <feat att="officiallyApproved" val="yes"/> <feat att="frequency" val=".6071"/></FormRepresentation></WordForm>
<WordForm><feat att="grammaticalGender" val="neuter"/><feat att="definiteness" val="indefinite"/><feat att="grammaticalNumber" val="singular"/><feat att="case" val="genitiveCase"/>
<FormRepresentation> <feat att="writtenForm" val="Kampucheas"/><feat att="inflectionalParadigm" val="MFG1007"/> <feat att="officiallyApproved" val="yes"/> <feat att="frequency" val=".0893"/></FormRepresentation></WordForm>
<RelatedForm><feat att="spellingVariant" val="GMU_CAMBODJA_1"/> <FormRepresentation><feat att="writtenForm" val="Cambodja"/></FormRepresentation></RelatedForm> 
</LexicalEntry> 
<LexicalEntry><feat att="partOfSpeech" val="commonNoun"/> 
<feat att="id" val="GMU_CREME_2"/> 
<feat att="morphologicalUnitId" val="CREME"/> 
<feat att="originalSource" val="PAROLE"/> 
<feat att="independentWord" val="yes"/> 
<Lemma><FormRepresentation> <feat att="writtenForm" val="krem"/> <feat att="officiallyApproved" val="no"/> 
<feat att="joiningElement" val="nil"/> 
<feat att="joiningElementResult" val="krem"/> 
</FormRepresentation> </Lemma> 
<WordForm><feat att="grammaticalGender" val="commonGender"/><feat att="definiteness" val="indefinite"/><feat att="grammaticalNumber" val="singular"/><feat att="case" val="unspecified"/>
<FormRepresentation> <feat att="writtenForm" val="krem"/><feat att="inflectionalParadigm" val="MFG0016"/> <feat att="officiallyApproved" val="yes"/> <feat att="frequency" val=".0536"/></FormRepresentation></WordForm>
<WordForm><feat att="grammaticalGender" val="commonGender"/><feat att="definiteness" val="indefinite"/><feat att="grammaticalNumber" val="singular"/><feat att="case" val="genitiveCase"/>
<FormRepresentation> <feat att="writtenForm" val="krems"/><feat att="inflectionalParadigm" val="MFG0016"/> <feat att="officiallyApproved" val="yes"/> <feat att="frequency" val=".0179"/></FormRepresentation></WordForm>
<WordForm><feat att="grammaticalGender" val="commonGender"/><feat att="definiteness" val="indefinite"/><feat att="grammaticalNumber" val="plural"/><feat att="case" val="unspecified"/>
<FormRepresentation> <feat att="writtenForm" val="kremer"/><feat att="inflectionalParadigm" val="MFG0016"/> <feat att="officiallyApproved" val="yes"/> <feat att="frequency" val=".3571"/></FormRepresentation></WordForm>
<WordForm><feat att="grammaticalGender" val="commonGender"/><feat att="definiteness" val="indefinite"/><feat att="grammaticalNumber" val="plural"/><feat att="case" val="genitiveCase"/>
<FormRepresentation> <feat att="writtenForm" val="kremers"/><feat att="inflectionalParadigm" val="MFG0016"/> <feat att="officiallyApproved" val="yes"/> <feat att="frequency" val=".1607"/></FormRepresentation></WordForm>
<WordForm><feat att="grammaticalGender" val="commonGender"/><feat att="definiteness" val="definite"/><feat att="grammaticalNumber" val="singular"/><feat att="case" val="unspecified"/>
<FormRepresentation> <feat att="writtenForm" val="kremen"/><feat att="inflectionalParadigm" val="MFG0016"/> <feat att="officiallyApproved" val="yes"/> <feat att="frequency" val=".0179"/></FormRepresentation></WordForm>
<WordForm><feat att="grammaticalGender" val="commonGender"/><feat att="definiteness" val="definite"/><feat att="grammaticalNumber" val="singular"/><feat att="case" val="genitiveCase"/>
<FormRepresentation> <feat att="writtenForm" val="kremens"/><feat att="inflectionalParadigm" val="MFG0016"/> <feat att="officiallyApproved" val="yes"/> <feat att="frequency" val="0.0"/></FormRepresentation></WordForm>
<WordForm><feat att="grammaticalGender" val="commonGender"/><feat att="definiteness" val="definite"/><feat att="grammaticalNumber" val="plural"/><feat att="case" val="unspecified"/>
<FormRepresentation> <feat att="writtenForm" val="kremerne"/><feat att="inflectionalParadigm" val="MFG0016"/> <feat att="officiallyApproved" val="yes"/> <feat att="frequency" val="0.0"/></FormRepresentation></WordForm>
<WordForm><feat att="grammaticalGender" val="commonGender"/><feat att="definiteness" val="definite"/><feat att="grammaticalNumber" val="plural"/><feat att="case" val="genitiveCase"/>
<FormRepresentation> <feat att="writtenForm" val="kremernes"/><feat att="inflectionalParadigm" val="MFG0016"/> <feat att="officiallyApproved" val="yes"/> <feat att="frequency" val="0.0"/></FormRepresentation></WordForm>
<RelatedForm><feat att="spellingVariant" val="GMU_CREME_1"/> <FormRepresentation><feat att="writtenForm" val="creme"/></FormRepresentation></RelatedForm> 
</LexicalEntry> 
<LexicalEntry><feat att="partOfSpeech" val="commonNoun"/> 
<feat att="id" val="GMU_COGNAC_2"/> 
<feat att="morphologicalUnitId" val="COGNAC"/> 
<feat att="originalSource" val="PAROLE"/> 
<feat att="independentWord" val="yes"/> 
<Lemma><FormRepresentation> <feat att="writtenForm" val="konjak"/> <feat att="officiallyApproved" val="no"/> 
<feat att="joiningElement" val="Not analyzed"/> 
</FormRepresentation> </Lemma> 
<WordForm><feat att="grammaticalGender" val="commonGender"/><feat att="definiteness" val="indefinite"/><feat att="grammaticalNumber" val="singular"/><feat att="case" val="unspecified"/>
<FormRepresentation> <feat att="writtenForm" val="konjak"/><feat att="inflectionalParadigm" val="MFG0062"/> <feat att="officiallyApproved" val="yes"/> <feat att="frequency" val=".0536"/></FormRepresentation></WordForm>
<WordForm><feat att="grammaticalGender" val="commonGender"/><feat att="definiteness" val="indefinite"/><feat att="grammaticalNumber" val="singular"/><feat att="case" val="genitiveCase"/>
<FormRepresentation> <feat att="writtenForm" val="konjaks"/><feat att="inflectionalParadigm" val="MFG0062"/> <feat att="officiallyApproved" val="yes"/> <feat att="frequency" val="0.0"/></FormRepresentation></WordForm>
<WordForm><feat att="grammaticalGender" val="commonGender"/><feat att="definiteness" val="indefinite"/><feat att="grammaticalNumber" val="plural"/><feat att="case" val="unspecified"/>
<FormRepresentation> <feat att="writtenForm" val="konjakker"/><feat att="inflectionalParadigm" val="MFG0062"/> <feat att="officiallyApproved" val="yes"/> <feat att="frequency" val="0.0"/></FormRepresentation></WordForm>
<WordForm><feat att="grammaticalGender" val="commonGender"/><feat att="definiteness" val="indefinite"/><feat att="grammaticalNumber" val="plural"/><feat att="case" val="genitiveCase"/>
<FormRepresentation> <feat att="writtenForm" val="konjakkers"/><feat att="inflectionalParadigm" val="MFG0062"/> <feat att="officiallyApproved" val="yes"/> <feat att="frequency" val="0.0"/></FormRepresentation></WordForm>
<WordForm><feat att="grammaticalGender" val="commonGender"/><feat att="definiteness" val="definite"/><feat att="grammaticalNumber" val="singular"/><feat att="case" val="unspecified"/>
<FormRepresentation> <feat att="writtenForm" val="konjakken"/><feat att="inflectionalParadigm" val="MFG0062"/> <feat att="officiallyApproved" val="yes"/> <feat att="frequency" val="0.0"/></FormRepresentation></WordForm>
<WordForm><feat att="grammaticalGender" val="commonGender"/><feat att="definiteness" val="definite"/><feat att="grammaticalNumber" val="singular"/><feat att="case" val="genitiveCase"/>
<FormRepresentation> <feat att="writtenForm" val="konjakkens"/><feat att="inflectionalParadigm" val="MFG0062"/> <feat att="officiallyApproved" val="yes"/> <feat att="frequency" val="0.0"/></FormRepresentation></WordForm>
<WordForm><feat att="grammaticalGender" val="commonGender"/><feat att="definiteness" val="definite"/><feat att="grammaticalNumber" val="plural"/><feat att="case" val="unspecified"/>
<FormRepresentation> <feat att="writtenForm" val="konjakkerne"/><feat att="inflectionalParadigm" val="MFG0062"/> <feat att="officiallyApproved" val="yes"/> <feat att="frequency" val="0.0"/></FormRepresentation></WordForm>
<WordForm><feat att="grammaticalGender" val="commonGender"/><feat att="definiteness" val="definite"/><feat att="grammaticalNumber" val="plural"/><feat att="case" val="genitiveCase"/>
<FormRepresentation> <feat att="writtenForm" val="konjakkernes"/><feat att="inflectionalParadigm" val="MFG0062"/> <feat att="officiallyApproved" val="yes"/> <feat att="frequency" val="0.0"/></FormRepresentation></WordForm>
<RelatedForm><feat att="spellingVariant" val="GMU_COGNAC_1"/> <FormRepresentation><feat att="writtenForm" val="cognac"/></FormRepresentation></RelatedForm> 
</LexicalEntry> 
<LexicalEntry><feat att="partOfSpeech" val="commonNoun"/> 
<feat att="id" val="GMU_CAFÉ_3"/> 
<feat att="morphologicalUnitId" val="CAFÉ"/> 
<feat att="originalSource" val="PAROLE"/> 
<feat att="independentWord" val="yes"/> 
<Lemma><FormRepresentation> <feat att="writtenForm" val="kafe"/> <feat att="officiallyApproved" val="no"/> 
<feat att="joiningElement" val="nil"/> 
<feat att="joiningElementResult" val="kafe"/> 
</FormRepresentation> </Lemma> 




<WordForm><feat att="grammaticalGender" val="commonGender"/><feat att="definiteness" val="indefinite"/><feat att="grammaticalNumber" val="singular"/><feat att="case" val="unspecified"/>
<FormRepresentation> <feat att="writtenForm" val="kafe"/><feat att="inflectionalParadigm" val="MFG0016"/> <feat att="officiallyApproved" val="yes"/> <feat att="frequency" val=".0536"/></FormRepresentation></WordForm>
<WordForm><feat att="grammaticalGender" val="commonGender"/><feat att="definiteness" val="indefinite"/><feat att="grammaticalNumber" val="singular"/><feat att="case" val="genitiveCase"/>
<FormRepresentation> <feat att="writtenForm" val="kafes"/><feat att="inflectionalParadigm" val="MFG0016"/> <feat att="officiallyApproved" val="yes"/> <feat att="frequency" val="0.0"/></FormRepresentation></WordForm>
<WordForm><feat att="grammaticalGender" val="commonGender"/><feat att="definiteness" val="indefinite"/><feat att="grammaticalNumber" val="plural"/><feat att="case" val="unspecified"/>
<FormRepresentation> <feat att="writtenForm" val="kafeer"/><feat att="inflectionalParadigm" val="MFG0016"/> <feat att="officiallyApproved" val="yes"/> <feat att="frequency" val=".0714"/></FormRepresentation></WordForm>
<WordForm><feat att="grammaticalGender" val="commonGender"/><feat att="definiteness" val="indefinite"/><feat att="grammaticalNumber" val="plural"/><feat att="case" val="genitiveCase"/>
<FormRepresentation> <feat att="writtenForm" val="kafeers"/><feat att="inflectionalParadigm" val="MFG0016"/> <feat att="officiallyApproved" val="yes"/> <feat att="frequency" val="0.0"/></FormRepresentation></WordForm>
<WordForm><feat att="grammaticalGender" val="commonGender"/><feat att="definiteness" val="definite"/><feat att="grammaticalNumber" val="singular"/><feat att="case" val="unspecified"/>
<FormRepresentation> <feat att="writtenForm" val="kafeen"/><feat att="inflectionalParadigm" val="MFG0016"/> <feat att="officiallyApproved" val="yes"/> <feat att="frequency" val=".0357"/></FormRepresentation></WordForm>
<WordForm><feat att="grammaticalGender" val="commonGender"/><feat att="definiteness" val="definite"/><feat att="grammaticalNumber" val="singular"/><feat att="case" val="genitiveCase"/>
<FormRepresentation> <feat att="writtenForm" val="kafeens"/><feat att="inflectionalParadigm" val="MFG0016"/> <feat att="officiallyApproved" val="yes"/> <feat att="frequency" val="0.0"/></FormRepresentation></WordForm>
<WordForm><feat att="grammaticalGender" val="commonGender"/><feat att="definiteness" val="definite"/><feat att="grammaticalNumber" val="plural"/><feat att="case" val="unspecified"/>
<FormRepresentation> <feat att="writtenForm" val="kafeerne"/><feat att="inflectionalParadigm" val="MFG0016"/> <feat att="officiallyApproved" val="yes"/> <feat att="frequency" val=".0179"/></FormRepresentation></WordForm>
<WordForm><feat att="grammaticalGender" val="commonGender"/><feat att="definiteness" val="definite"/><feat att="grammaticalNumber" val="plural"/><feat att="case" val="genitiveCase"/>
<FormRepresentation> <feat att="writtenForm" val="kafeernes"/><feat att="inflectionalParadigm" val="MFG0016"/> <feat att="officiallyApproved" val="yes"/> <feat att="frequency" val="0.0"/></FormRepresentation></WordForm>
<RelatedForm><feat att="spellingVariant" val="GMU_CAFÉ_4"/> <FormRepresentation><feat att="writtenForm" val="kafé"/></FormRepresentation></RelatedForm> 
</LexicalEntry> 
<LexicalEntry><feat att="partOfSpeech" val="commonNoun"/> 
<feat att="id" val="GMU_CAFETERIA_2"/> 
<feat att="morphologicalUnitId" val="CAFETERIA"/> 
<feat att="originalSource" val="PAROLE"/> 
<feat att="independentWord" val="yes"/> 
<Lemma><FormRepresentation> <feat att="writtenForm" val="kafeteria"/> <feat att="officiallyApproved" val="no"/> 
<feat att="joiningElement" val="nil"/> 
<feat att="joiningElementResult" val="kafeteria"/> 
</FormRepresentation> </Lemma> 
<WordForm><feat att="grammaticalGender" val="neuter"/><feat att="definiteness" val="indefinite"/><feat att="grammaticalNumber" val="singular"/><feat att="case" val="unspecified"/>
<FormRepresentation> <feat att="writtenForm" val="kafeteria"/><feat att="inflectionalParadigm" val="MFG0044,MFG0102,MFG0445"/> <feat att="officiallyApproved" val="yes"/> <feat att="frequency" val="0.0"/></FormRepresentation></WordForm>
<WordForm><feat att="grammaticalGender" val="neuter"/><feat att="definiteness" val="indefinite"/><feat att="grammaticalNumber" val="singular"/><feat att="case" val="genitiveCase"/>
<FormRepresentation> <feat att="writtenForm" val="kafeterias"/><feat att="inflectionalParadigm" val="MFG0044,MFG0445,MFG0102"/> <feat att="officiallyApproved" val="yes"/> <feat att="frequency" val="0.0"/></FormRepresentation></WordForm>
<WordForm><feat att="grammaticalGender" val="neuter"/><feat att="definiteness" val="indefinite"/><feat att="grammaticalNumber" val="plural"/><feat att="case" val="unspecified"/>
<FormRepresentation> <feat att="writtenForm" val="kafeterier"/><feat att="inflectionalParadigm" val="MFG0102,MFG0445"/> <feat att="officiallyApproved" val="yes"/> <feat att="frequency" val="0.0"/></FormRepresentation><FormRepresentation> <feat att="writtenForm" val="kafeteriaer"/><feat att="inflectionalParadigm" val="MFG0044"/> <feat att="officiallyApproved" val="yes"/> <feat att="frequency" val="0.0"/></FormRepresentation></WordForm>
<WordForm><feat att="grammaticalGender" val="neuter"/><feat att="definiteness" val="indefinite"/><feat att="grammaticalNumber" val="plural"/><feat att="case" val="genitiveCase"/>
<FormRepresentation> <feat att="writtenForm" val="kafeteriers"/><feat att="inflectionalParadigm" val="MFG0102,MFG0445"/> <feat att="officiallyApproved" val="yes"/> <feat att="frequency" val="0.0"/></FormRepresentation><FormRepresentation> <feat att="writtenForm" val="kafeteriaers"/><feat att="inflectionalParadigm" val="MFG0044"/> <feat att="officiallyApproved" val="yes"/> <feat att="frequency" val="0.0"/></FormRepresentation></WordForm>
<WordForm><feat att="grammaticalGender" val="neuter"/><feat att="definiteness" val="definite"/><feat att="grammaticalNumber" val="singular"/><feat att="case" val="unspecified"/>
<FormRepresentation> <feat att="writtenForm" val="kafeteriet"/><feat att="inflectionalParadigm" val="MFG0102"/> <feat att="officiallyApproved" val="yes"/> <feat att="frequency" val=".0179"/></FormRepresentation><FormRepresentation> <feat att="writtenForm" val="kafeteriaet"/><feat att="inflectionalParadigm" val="MFG0044,MFG0445"/> <feat att="officiallyApproved" val="yes"/> <feat att="frequency" val="0.0"/></FormRepresentation></WordForm>
<WordForm><feat att="grammaticalGender" val="neuter"/><feat att="definiteness" val="definite"/><feat att="grammaticalNumber" val="singular"/><feat att="case" val="genitiveCase"/>
<FormRepresentation> <feat att="writtenForm" val="kafeteriets"/><feat att="inflectionalParadigm" val="MFG0102"/> <feat att="officiallyApproved" val="yes"/> <feat att="frequency" val="0.0"/></FormRepresentation><FormRepresentation> <feat att="writtenForm" val="kafeteriaets"/><feat att="inflectionalParadigm" val="MFG0044,MFG0445"/> <feat att="officiallyApproved" val="yes"/> <feat att="frequency" val="0.0"/></FormRepresentation></WordForm>
<WordForm><feat att="grammaticalGender" val="neuter"/><feat att="definiteness" val="definite"/><feat att="grammaticalNumber" val="plural"/><feat att="case" val="unspecified"/>
<FormRepresentation> <feat att="writtenForm" val="kafeterierne"/><feat att="inflectionalParadigm" val="MFG0102,MFG0445"/> <feat att="officiallyApproved" val="yes"/> <feat att="frequency" val="0.0"/></FormRepresentation><FormRepresentation> <feat att="writtenForm" val="kafeteriaerne"/><feat att="inflectionalParadigm" val="MFG0044"/> <feat att="officiallyApproved" val="yes"/> <feat att="frequency" val="0.0"/></FormRepresentation></WordForm>
<WordForm><feat att="grammaticalGender" val="neuter"/><feat att="definiteness" val="definite"/><feat att="grammaticalNumber" val="plural"/><feat att="case" val="genitiveCase"/>
<FormRepresentation> <feat att="writtenForm" val="kafeteriernes"/><feat att="inflectionalParadigm" val="MFG0102,MFG0445"/> <feat att="officiallyApproved" val="yes"/> <feat att="frequency" val="0.0"/></FormRepresentation><FormRepresentation> <feat att="writtenForm" val="kafeteriaernes"/><feat att="inflectionalParadigm" val="MFG0044"/> <feat att="officiallyApproved" val="yes"/> <feat att="frequency" val="0.0"/></FormRepresentation></WordForm>
<RelatedForm><feat att="spellingVariant" val="GMU_CAFETERIA_1"/> <FormRepresentation><feat att="writtenForm" val="cafeteria"/></FormRepresentation></RelatedForm> 
</LexicalEntry> 
<LexicalEntry><feat att="partOfSpeech" val="commonNoun"/> 
<feat att="id" val="GMU_CAFÉ_4"/> 
<feat att="morphologicalUnitId" val="CAFÉ"/> 
<feat att="originalSource" val="PAROLE"/> 
<feat att="independentWord" val="yes"/> 
<Lemma><FormRepresentation> <feat att="writtenForm" val="kafé"/> <feat att="officiallyApproved" val="no"/> 
<feat att="joiningElement" val="nil"/> 
<feat att="joiningElementResult" val="kafé"/> 
</FormRepresentation> </Lemma> 




<WordForm><feat att="grammaticalGender" val="commonGender"/><feat att="definiteness" val="indefinite"/><feat att="grammaticalNumber" val="singular"/><feat att="case" val="unspecified"/>
<FormRepresentation> <feat att="writtenForm" val="kafé"/><feat att="inflectionalParadigm" val="MFG0016"/> <feat att="officiallyApproved" val="yes"/> <feat att="frequency" val=".1607"/></FormRepresentation></WordForm>
<WordForm><feat att="grammaticalGender" val="commonGender"/><feat att="definiteness" val="indefinite"/><feat att="grammaticalNumber" val="singular"/><feat att="case" val="genitiveCase"/>
<FormRepresentation> <feat att="writtenForm" val="kafés"/><feat att="inflectionalParadigm" val="MFG0016"/> <feat att="officiallyApproved" val="yes"/> <feat att="frequency" val="0.0"/></FormRepresentation></WordForm>
<WordForm><feat att="grammaticalGender" val="commonGender"/><feat att="definiteness" val="indefinite"/><feat att="grammaticalNumber" val="plural"/><feat att="case" val="unspecified"/>
<FormRepresentation> <feat att="writtenForm" val="kaféer"/><feat att="inflectionalParadigm" val="MFG0016"/> <feat att="officiallyApproved" val="yes"/> <feat att="frequency" val=".0179"/></FormRepresentation></WordForm>
<WordForm><feat att="grammaticalGender" val="commonGender"/><feat att="definiteness" val="indefinite"/><feat att="grammaticalNumber" val="plural"/><feat att="case" val="genitiveCase"/>
<FormRepresentation> <feat att="writtenForm" val="kaféers"/><feat att="inflectionalParadigm" val="MFG0016"/> <feat att="officiallyApproved" val="yes"/> <feat att="frequency" val="0.0"/></FormRepresentation></WordForm>
<WordForm><feat att="grammaticalGender" val="commonGender"/><feat att="definiteness" val="definite"/><feat att="grammaticalNumber" val="singular"/><feat att="case" val="unspecified"/>
<FormRepresentation> <feat att="writtenForm" val="kaféen"/><feat att="inflectionalParadigm" val="MFG0016"/> <feat att="officiallyApproved" val="yes"/> <feat att="frequency" val=".0536"/></FormRepresentation></WordForm>
<WordForm><feat att="grammaticalGender" val="commonGender"/><feat att="definiteness" val="definite"/><feat att="grammaticalNumber" val="singular"/><feat att="case" val="genitiveCase"/>
<FormRepresentation> <feat att="writtenForm" val="kaféens"/><feat att="inflectionalParadigm" val="MFG0016"/> <feat att="officiallyApproved" val="yes"/> <feat att="frequency" val=".0179"/></FormRepresentation></WordForm>
<WordForm><feat att="grammaticalGender" val="commonGender"/><feat att="definiteness" val="definite"/><feat att="grammaticalNumber" val="plural"/><feat att="case" val="unspecified"/>
<FormRepresentation> <feat att="writtenForm" val="kaféerne"/><feat att="inflectionalParadigm" val="MFG0016"/> <feat att="officiallyApproved" val="yes"/> <feat att="frequency" val="0.0"/></FormRepresentation></WordForm>
<WordForm><feat att="grammaticalGender" val="commonGender"/><feat att="definiteness" val="definite"/><feat att="grammaticalNumber" val="plural"/><feat att="case" val="genitiveCase"/>
<FormRepresentation> <feat att="writtenForm" val="kaféernes"/><feat att="inflectionalParadigm" val="MFG0016"/> <feat att="officiallyApproved" val="yes"/> <feat att="frequency" val="0.0"/></FormRepresentation></WordForm>
<RelatedForm><feat att="spellingVariant" val="GMU_CAFÉ_3"/> <FormRepresentation><feat att="writtenForm" val="kafe"/></FormRepresentation></RelatedForm> 
</LexicalEntry> 
<LexicalEntry><feat att="partOfSpeech" val="commonNoun"/> 
<feat att="id" val="GMU_CAMOUFLAGE_2"/> 
<feat att="morphologicalUnitId" val="CAMOUFLAGE"/> 
<feat att="originalSource" val="PAROLE"/> 
<feat att="independentWord" val="yes"/> 
<Lemma><FormRepresentation> <feat att="writtenForm" val="kamuflage"/> <feat att="officiallyApproved" val="yes"/> 
<feat att="joiningElement" val="nil"/> 
<feat att="joiningElementResult" val="kamuflage"/> 
</FormRepresentation> </Lemma> 
<WordForm><feat att="grammaticalGender" val="commonGender"/><feat att="definiteness" val="indefinite"/><feat att="grammaticalNumber" val="singular"/><feat att="case" val="unspecified"/>
<FormRepresentation> <feat att="writtenForm" val="kamuflage"/><feat att="inflectionalParadigm" val="MFG0076"/> <feat att="officiallyApproved" val="yes"/> <feat att="frequency" val=".0893"/></FormRepresentation></WordForm>
<WordForm><feat att="grammaticalGender" val="commonGender"/><feat att="definiteness" val="indefinite"/><feat att="grammaticalNumber" val="singular"/><feat att="case" val="genitiveCase"/>
<FormRepresentation> <feat att="writtenForm" val="kamuflages"/><feat att="inflectionalParadigm" val="MFG0076"/> <feat att="officiallyApproved" val="yes"/> <feat att="frequency" val="0.0"/></FormRepresentation></WordForm>
<WordForm><feat att="grammaticalGender" val="commonGender"/><feat att="definiteness" val="indefinite"/><feat att="grammaticalNumber" val="plural"/><feat att="case" val="unspecified"/>
<FormRepresentation> <feat att="writtenForm" val="kamuflager"/><feat att="inflectionalParadigm" val="MFG0076"/> <feat att="officiallyApproved" val="yes"/> <feat att="frequency" val="0.0"/></FormRepresentation></WordForm>
<WordForm><feat att="grammaticalGender" val="commonGender"/><feat att="definiteness" val="indefinite"/><feat att="grammaticalNumber" val="plural"/><feat att="case" val="genitiveCase"/>
<FormRepresentation> <feat att="writtenForm" val="kamuflagers"/><feat att="inflectionalParadigm" val="MFG0076"/> <feat att="officiallyApproved" val="yes"/> <feat att="frequency" val="0.0"/></FormRepresentation></WordForm>
<WordForm><feat att="grammaticalGender" val="commonGender"/><feat att="definiteness" val="definite"/><feat att="grammaticalNumber" val="singular"/><feat att="case" val="unspecified"/>
<FormRepresentation> <feat att="writtenForm" val="kamuflagen"/><feat att="inflectionalParadigm" val="MFG0076"/> <feat att="officiallyApproved" val="yes"/> <feat att="frequency" val="0.0"/></FormRepresentation></WordForm>
<WordForm><feat att="grammaticalGender" val="commonGender"/><feat att="definiteness" val="definite"/><feat att="grammaticalNumber" val="singular"/><feat att="case" val="genitiveCase"/>
<FormRepresentation> <feat att="writtenForm" val="kamuflagens"/><feat att="inflectionalParadigm" val="MFG0076"/> <feat att="officiallyApproved" val="yes"/> <feat att="frequency" val="0.0"/></FormRepresentation></WordForm>
<WordForm><feat att="grammaticalGender" val="commonGender"/><feat att="definiteness" val="definite"/><feat att="grammaticalNumber" val="plural"/><feat att="case" val="unspecified"/>
<FormRepresentation> <feat att="writtenForm" val="kamuflagerne"/><feat att="inflectionalParadigm" val="MFG0076"/> <feat att="officiallyApproved" val="yes"/> <feat att="frequency" val="0.0"/></FormRepresentation></WordForm>
<WordForm><feat att="grammaticalGender" val="commonGender"/><feat att="definiteness" val="definite"/><feat att="grammaticalNumber" val="plural"/><feat att="case" val="genitiveCase"/>
<FormRepresentation> <feat att="writtenForm" val="kamuflagernes"/><feat att="inflectionalParadigm" val="MFG0076"/> <feat att="officiallyApproved" val="yes"/> <feat att="frequency" val="0.0"/></FormRepresentation></WordForm>
<RelatedForm><feat att="spellingVariant" val="GMU_CAMOUFLAGE_1"/> <FormRepresentation><feat att="writtenForm" val="camouflage"/></FormRepresentation></RelatedForm> 
</LexicalEntry> 
<LexicalEntry><feat att="partOfSpeech" val="commonNoun"/> 
<feat att="id" val="GMU_clearingmord_1"/> 
<feat att="morphologicalUnitId" val="CLEARINGMORD"/> 
<feat att="originalSource" val="DDO"/> 
<feat att="independentWord" val="yes"/> 
<Lemma><FormRepresentation> <feat att="writtenForm" val="clearingmord"/> <feat att="officiallyApproved" val="yes"/> 
<feat att="joiningElement" val="Not analyzed"/> 
</FormRepresentation> </Lemma> 
<WordForm><feat att="grammaticalGender" val="neuter"/><feat att="definiteness" val="indefinite"/><feat att="grammaticalNumber" val="singular"/><feat att="case" val="unspecified"/>
<FormRepresentation> <feat att="writtenForm" val="clearingmord"/><feat att="inflectionalParadigm" val="MFG0040"/> <feat att="officiallyApproved" val="yes"/> <feat att="frequency" val=".0179"/></FormRepresentation></WordForm>
<WordForm><feat att="grammaticalGender" val="neuter"/><feat att="definiteness" val="indefinite"/><feat att="grammaticalNumber" val="singular"/><feat att="case" val="genitiveCase"/>
<FormRepresentation> <feat att="writtenForm" val="clearingmords"/><feat att="inflectionalParadigm" val="MFG0040"/> <feat att="officiallyApproved" val="yes"/> <feat att="frequency" val="0.0"/></FormRepresentation></WordForm>
<WordForm><feat att="grammaticalGender" val="neuter"/><feat att="definiteness" val="indefinite"/><feat att="grammaticalNumber" val="plural"/><feat att="case" val="unspecified"/>
<FormRepresentation> <feat att="writtenForm" val="clearingmord"/><feat att="inflectionalParadigm" val="MFG0040"/> <feat att="officiallyApproved" val="yes"/> <feat att="frequency" val=".0179"/></FormRepresentation></WordForm>
<WordForm><feat att="grammaticalGender" val="neuter"/><feat att="definiteness" val="indefinite"/><feat att="grammaticalNumber" val="plural"/><feat att="case" val="genitiveCase"/>
<FormRepresentation> <feat att="writtenForm" val="clearingmords"/><feat att="inflectionalParadigm" val="MFG0040"/> <feat att="officiallyApproved" val="yes"/> <feat att="frequency" val="0.0"/></FormRepresentation></WordForm>
<WordForm><feat att="grammaticalGender" val="neuter"/><feat att="definiteness" val="definite"/><feat att="grammaticalNumber" val="singular"/><feat att="case" val="unspecified"/>
<FormRepresentation> <feat att="writtenForm" val="clearingmordet"/><feat att="inflectionalParadigm" val="MFG0040"/> <feat att="officiallyApproved" val="yes"/> <feat att="frequency" val="0.0"/></FormRepresentation></WordForm>
<WordForm><feat att="grammaticalGender" val="neuter"/><feat att="definiteness" val="definite"/><feat att="grammaticalNumber" val="singular"/><feat att="case" val="genitiveCase"/>
<FormRepresentation> <feat att="writtenForm" val="clearingmordets"/><feat att="inflectionalParadigm" val="MFG0040"/> <feat att="officiallyApproved" val="yes"/> <feat att="frequency" val="0.0"/></FormRepresentation></WordForm>
<WordForm><feat att="grammaticalGender" val="neuter"/><feat att="definiteness" val="definite"/><feat att="grammaticalNumber" val="plural"/><feat att="case" val="unspecified"/>
<FormRepresentation> <feat att="writtenForm" val="clearingmordene"/><feat att="inflectionalParadigm" val="MFG0040"/> <feat att="officiallyApproved" val="yes"/> <feat att="frequency" val=".0179"/></FormRepresentation></WordForm>
<WordForm><feat att="grammaticalGender" val="neuter"/><feat att="definiteness" val="definite"/><feat att="grammaticalNumber" val="plural"/><feat att="case" val="genitiveCase"/>
<FormRepresentation> <feat att="writtenForm" val="clearingmordenes"/><feat att="inflectionalParadigm" val="MFG0040"/> <feat att="officiallyApproved" val="yes"/> <feat att="frequency" val="0.0"/></FormRepresentation></WordForm>
</LexicalEntry> 
<LexicalEntry><feat att="partOfSpeech" val="commonNoun"/> 
<feat att="id" val="GMU_crepepapir_1"/> 
<feat att="morphologicalUnitId" val="CREPEPAPIR"/> 
<feat att="originalSource" val="DDO"/> 
<feat att="independentWord" val="yes"/> 
<feat att="decomposition" val="crepe+papir"/> 
<Lemma><FormRepresentation> <feat att="writtenForm" val="crepepapir"/> <feat att="officiallyApproved" val="yes"/> 
<feat att="joiningElement" val="nil"/> 
<feat att="joiningElementResult" val="crepepapir"/> 
</FormRepresentation> </Lemma> 
<WordForm><feat att="grammaticalGender" val="neuter"/><feat att="definiteness" val="indefinite"/><feat att="grammaticalNumber" val="singular"/><feat att="case" val="unspecified"/>
<FormRepresentation> <feat att="writtenForm" val="crepepapir"/><feat att="inflectionalParadigm" val="MFG0044"/> <feat att="officiallyApproved" val="yes"/> <feat att="frequency" val=".125"/></FormRepresentation></WordForm>
<WordForm><feat att="grammaticalGender" val="neuter"/><feat att="definiteness" val="indefinite"/><feat att="grammaticalNumber" val="singular"/><feat att="case" val="genitiveCase"/>
<FormRepresentation> <feat att="writtenForm" val="crepepapirs"/><feat att="inflectionalParadigm" val="MFG0044"/> <feat att="officiallyApproved" val="yes"/> <feat att="frequency" val="0.0"/></FormRepresentation></WordForm>
<WordForm><feat att="grammaticalGender" val="neuter"/><feat att="definiteness" val="indefinite"/><feat att="grammaticalNumber" val="plural"/><feat att="case" val="unspecified"/>
<FormRepresentation> <feat att="writtenForm" val="crepepapirer"/><feat att="inflectionalParadigm" val="MFG0044"/> <feat att="officiallyApproved" val="yes"/> <feat att="frequency" val="0.0"/></FormRepresentation></WordForm>
<WordForm><feat att="grammaticalGender" val="neuter"/><feat att="definiteness" val="indefinite"/><feat att="grammaticalNumber" val="plural"/><feat att="case" val="genitiveCase"/>
<FormRepresentation> <feat att="writtenForm" val="crepepapirers"/><feat att="inflectionalParadigm" val="MFG0044"/> <feat att="officiallyApproved" val="yes"/> <feat att="frequency" val="0.0"/></FormRepresentation></WordForm>
<WordForm><feat att="grammaticalGender" val="neuter"/><feat att="definiteness" val="definite"/><feat att="grammaticalNumber" val="singular"/><feat att="case" val="unspecified"/>
<FormRepresentation> <feat att="writtenForm" val="crepepapiret"/><feat att="inflectionalParadigm" val="MFG0044"/> <feat att="officiallyApproved" val="yes"/> <feat att="frequency" val="0.0"/></FormRepresentation></WordForm>
<WordForm><feat att="grammaticalGender" val="neuter"/><feat att="definiteness" val="definite"/><feat att="grammaticalNumber" val="singular"/><feat att="case" val="genitiveCase"/>
<FormRepresentation> <feat att="writtenForm" val="crepepapirets"/><feat att="inflectionalParadigm" val="MFG0044"/> <feat att="officiallyApproved" val="yes"/> <feat att="frequency" val="0.0"/></FormRepresentation></WordForm>
<WordForm><feat att="grammaticalGender" val="neuter"/><feat att="definiteness" val="definite"/><feat att="grammaticalNumber" val="plural"/><feat att="case" val="unspecified"/>
<FormRepresentation> <feat att="writtenForm" val="crepepapirerne"/><feat att="inflectionalParadigm" val="MFG0044"/> <feat att="officiallyApproved" val="yes"/> <feat att="frequency" val="0.0"/></FormRepresentation></WordForm>
<WordForm><feat att="grammaticalGender" val="neuter"/><feat att="definiteness" val="definite"/><feat att="grammaticalNumber" val="plural"/><feat att="case" val="genitiveCase"/>
<FormRepresentation> <feat att="writtenForm" val="crepepapirernes"/><feat att="inflectionalParadigm" val="MFG0044"/> <feat att="officiallyApproved" val="yes"/> <feat att="frequency" val="0.0"/></FormRepresentation></WordForm>
<RelatedForm><feat att="spellingVariant" val="GMU_crepepapir_2"/> <FormRepresentation><feat att="writtenForm" val="kreppapir"/></FormRepresentation></RelatedForm> 
</LexicalEntry> 
<LexicalEntry><feat att="partOfSpeech" val="commonNoun"/> 
<feat att="id" val="GMU_crepepapir_2"/> 
<feat att="morphologicalUnitId" val="CREPEPAPIR"/> 
<feat att="originalSource" val="DDO"/> 
<feat att="independentWord" val="yes"/> 
<feat att="decomposition" val="krep+papir"/> 
<Lemma><FormRepresentation> <feat att="writtenForm" val="kreppapir"/> <feat att="officiallyApproved" val="yes"/> 
<feat att="joiningElement" val="nil"/> 
<feat att="joiningElementResult" val="kreppapir"/> 
</FormRepresentation> </Lemma> 
<WordForm><feat att="grammaticalGender" val="neuter"/><feat att="definiteness" val="indefinite"/><feat att="grammaticalNumber" val="singular"/><feat att="case" val="unspecified"/>
<FormRepresentation> <feat att="writtenForm" val="kreppapir"/><feat att="inflectionalParadigm" val="MFG0044"/> <feat att="officiallyApproved" val="yes"/> <feat att="frequency" val="0.0"/></FormRepresentation></WordForm>
<WordForm><feat att="grammaticalGender" val="neuter"/><feat att="definiteness" val="indefinite"/><feat att="grammaticalNumber" val="singular"/><feat att="case" val="genitiveCase"/>
<FormRepresentation> <feat att="writtenForm" val="kreppapirs"/><feat att="inflectionalParadigm" val="MFG0044"/> <feat att="officiallyApproved" val="yes"/> <feat att="frequency" val="0.0"/></FormRepresentation></WordForm>
<WordForm><feat att="grammaticalGender" val="neuter"/><feat att="definiteness" val="indefinite"/><feat att="grammaticalNumber" val="plural"/><feat att="case" val="unspecified"/>
<FormRepresentation> <feat att="writtenForm" val="kreppapirer"/><feat att="inflectionalParadigm" val="MFG0044"/> <feat att="officiallyApproved" val="yes"/> <feat att="frequency" val="0.0"/></FormRepresentation></WordForm>
<WordForm><feat att="grammaticalGender" val="neuter"/><feat att="definiteness" val="indefinite"/><feat att="grammaticalNumber" val="plural"/><feat att="case" val="genitiveCase"/>
<FormRepresentation> <feat att="writtenForm" val="kreppapirers"/><feat att="inflectionalParadigm" val="MFG0044"/> <feat att="officiallyApproved" val="yes"/> <feat att="frequency" val="0.0"/></FormRepresentation></WordForm>
<WordForm><feat att="grammaticalGender" val="neuter"/><feat att="definiteness" val="definite"/><feat att="grammaticalNumber" val="singular"/><feat att="case" val="unspecified"/>
<FormRepresentation> <feat att="writtenForm" val="kreppapiret"/><feat att="inflectionalParadigm" val="MFG0044"/> <feat att="officiallyApproved" val="yes"/> <feat att="frequency" val="0.0"/></FormRepresentation></WordForm>
<WordForm><feat att="grammaticalGender" val="neuter"/><feat att="definiteness" val="definite"/><feat att="grammaticalNumber" val="singular"/><feat att="case" val="genitiveCase"/>
<FormRepresentation> <feat att="writtenForm" val="kreppapirets"/><feat att="inflectionalParadigm" val="MFG0044"/> <feat att="officiallyApproved" val="yes"/> <feat att="frequency" val="0.0"/></FormRepresentation></WordForm>
<WordForm><feat att="grammaticalGender" val="neuter"/><feat att="definiteness" val="definite"/><feat att="grammaticalNumber" val="plural"/><feat att="case" val="unspecified"/>
<FormRepresentation> <feat att="writtenForm" val="kreppapirerne"/><feat att="inflectionalParadigm" val="MFG0044"/> <feat att="officiallyApproved" val="yes"/> <feat att="frequency" val="0.0"/></FormRepresentation></WordForm>
<WordForm><feat att="grammaticalGender" val="neuter"/><feat att="definiteness" val="definite"/><feat att="grammaticalNumber" val="plural"/><feat att="case" val="genitiveCase"/>
<FormRepresentation> <feat att="writtenForm" val="kreppapirernes"/><feat att="inflectionalParadigm" val="MFG0044"/> <feat att="officiallyApproved" val="yes"/> <feat att="frequency" val="0.0"/></FormRepresentation></WordForm>
<RelatedForm><feat att="spellingVariant" val="GMU_crepepapir_1"/> <FormRepresentation><feat att="writtenForm" val="crepepapir"/></FormRepresentation></RelatedForm> 
</LexicalEntry> 
<LexicalEntry><feat att="partOfSpeech" val="commonNoun"/> 
<feat att="id" val="GMU_cigaretpapir_1"/> 
<feat att="morphologicalUnitId" val="CIGARETPAPIR"/> 
<feat att="originalSource" val="DDO"/> 
<feat att="independentWord" val="yes"/> 
<feat att="decomposition" val="cigaret+papir"/> 
<Lemma><FormRepresentation> <feat att="writtenForm" val="cigaretpapir"/> <feat att="officiallyApproved" val="yes"/> 
<feat att="joiningElement" val="nil"/> 
<feat att="joiningElementResult" val="cigaretpapir"/> 
</FormRepresentation> </Lemma> 
<WordForm><feat att="grammaticalGender" val="neuter"/><feat att="definiteness" val="indefinite"/><feat att="grammaticalNumber" val="singular"/><feat att="case" val="unspecified"/>
<FormRepresentation> <feat att="writtenForm" val="cigaretpapir"/><feat att="inflectionalParadigm" val="MFG0044"/> <feat att="officiallyApproved" val="yes"/> <feat att="frequency" val=".1071"/></FormRepresentation></WordForm>
<WordForm><feat att="grammaticalGender" val="neuter"/><feat att="definiteness" val="indefinite"/><feat att="grammaticalNumber" val="singular"/><feat att="case" val="genitiveCase"/>
<FormRepresentation> <feat att="writtenForm" val="cigaretpapirs"/><feat att="inflectionalParadigm" val="MFG0044"/> <feat att="officiallyApproved" val="yes"/> <feat att="frequency" val="0.0"/></FormRepresentation></WordForm>
<WordForm><feat att="grammaticalGender" val="neuter"/><feat att="definiteness" val="indefinite"/><feat att="grammaticalNumber" val="plural"/><feat att="case" val="unspecified"/>
<FormRepresentation> <feat att="writtenForm" val="cigaretpapirer"/><feat att="inflectionalParadigm" val="MFG0044"/> <feat att="officiallyApproved" val="yes"/> <feat att="frequency" val=".0357"/></FormRepresentation></WordForm>
<WordForm><feat att="grammaticalGender" val="neuter"/><feat att="definiteness" val="indefinite"/><feat att="grammaticalNumber" val="plural"/><feat att="case" val="genitiveCase"/>
<FormRepresentation> <feat att="writtenForm" val="cigaretpapirers"/><feat att="inflectionalParadigm" val="MFG0044"/> <feat att="officiallyApproved" val="yes"/> <feat att="frequency" val="0.0"/></FormRepresentation></WordForm>
<WordForm><feat att="grammaticalGender" val="neuter"/><feat att="definiteness" val="definite"/><feat att="grammaticalNumber" val="singular"/><feat att="case" val="unspecified"/>
<FormRepresentation> <feat att="writtenForm" val="cigaretpapiret"/><feat att="inflectionalParadigm" val="MFG0044"/> <feat att="officiallyApproved" val="yes"/> <feat att="frequency" val=".0536"/></FormRepresentation></WordForm>
<WordForm><feat att="grammaticalGender" val="neuter"/><feat att="definiteness" val="definite"/><feat att="grammaticalNumber" val="singular"/><feat att="case" val="genitiveCase"/>
<FormRepresentation> <feat att="writtenForm" val="cigaretpapirets"/><feat att="inflectionalParadigm" val="MFG0044"/> <feat att="officiallyApproved" val="yes"/> <feat att="frequency" val="0.0"/></FormRepresentation></WordForm>
<WordForm><feat att="grammaticalGender" val="neuter"/><feat att="definiteness" val="definite"/><feat att="grammaticalNumber" val="plural"/><feat att="case" val="unspecified"/>
<FormRepresentation> <feat att="writtenForm" val="cigaretpapirerne"/><feat att="inflectionalParadigm" val="MFG0044"/> <feat att="officiallyApproved" val="yes"/> <feat att="frequency" val="0.0"/></FormRepresentation></WordForm>
<WordForm><feat att="grammaticalGender" val="neuter"/><feat att="definiteness" val="definite"/><feat att="grammaticalNumber" val="plural"/><feat att="case" val="genitiveCase"/>
<FormRepresentation> <feat att="writtenForm" val="cigaretpapirernes"/><feat att="inflectionalParadigm" val="MFG0044"/> <feat att="officiallyApproved" val="yes"/> <feat att="frequency" val="0.0"/></FormRepresentation></WordForm>
</LexicalEntry> 
<LexicalEntry><feat att="partOfSpeech" val="commonNoun"/> 
<feat att="id" val="GMU_cremefyld_1"/> 
<feat att="morphologicalUnitId" val="CREMEFYLD"/> 
<feat att="originalSource" val="DDO"/> 
<feat att="independentWord" val="yes"/> 
<feat att="decomposition" val="creme+fyld"/> 
<Lemma><FormRepresentation> <feat att="writtenForm" val="cremefyld"/> <feat att="officiallyApproved" val="yes"/> 
<feat att="joiningElement" val="Not analyzed"/> 
</FormRepresentation> </Lemma> 
<WordForm><feat att="grammaticalGender" val="neuter"/><feat att="definiteness" val="indefinite"/><feat att="grammaticalNumber" val="singular"/><feat att="case" val="unspecified"/>
<FormRepresentation> <feat att="writtenForm" val="cremefyld"/><feat att="inflectionalParadigm" val="MFG0221"/> <feat att="officiallyApproved" val="yes"/> <feat att="frequency" val=".0357"/></FormRepresentation></WordForm>
<WordForm><feat att="grammaticalGender" val="neuter"/><feat att="definiteness" val="indefinite"/><feat att="grammaticalNumber" val="singular"/><feat att="case" val="genitiveCase"/>
<FormRepresentation> <feat att="writtenForm" val="cremefylds"/><feat att="inflectionalParadigm" val="MFG0221"/> <feat att="officiallyApproved" val="yes"/> <feat att="frequency" val="0.0"/></FormRepresentation></WordForm>
<WordForm><feat att="grammaticalGender" val="neuter"/><feat att="definiteness" val="definite"/><feat att="grammaticalNumber" val="singular"/><feat att="case" val="unspecified"/>
<FormRepresentation> <feat att="writtenForm" val="cremefyldet"/><feat att="inflectionalParadigm" val="MFG0221"/> <feat att="officiallyApproved" val="yes"/> <feat att="frequency" val="0.0"/></FormRepresentation></WordForm>
<WordForm><feat att="grammaticalGender" val="neuter"/><feat att="definiteness" val="definite"/><feat att="grammaticalNumber" val="singular"/><feat att="case" val="genitiveCase"/>
<FormRepresentation> <feat att="writtenForm" val="cremefyldets"/><feat att="inflectionalParadigm" val="MFG0221"/> <feat att="officiallyApproved" val="yes"/> <feat att="frequency" val="0.0"/></FormRepresentation></WordForm>
<WordForm><feat att="grammaticalGender" val="commonGender"/><feat att="definiteness" val="indefinite"/><feat att="grammaticalNumber" val="singular"/><feat att="case" val="unspecified"/>
<FormRepresentation> <feat att="writtenForm" val="cremefyld"/><feat att="inflectionalParadigm" val="MFG0220"/> <feat att="officiallyApproved" val="yes"/> <feat att="frequency" val=".0357"/></FormRepresentation></WordForm>
<WordForm><feat att="grammaticalGender" val="commonGender"/><feat att="definiteness" val="indefinite"/><feat att="grammaticalNumber" val="singular"/><feat att="case" val="genitiveCase"/>
<FormRepresentation> <feat att="writtenForm" val="cremefylds"/><feat att="inflectionalParadigm" val="MFG0220"/> <feat att="officiallyApproved" val="yes"/> <feat att="frequency" val="0.0"/></FormRepresentation></WordForm>
<WordForm><feat att="grammaticalGender" val="commonGender"/><feat att="definiteness" val="definite"/><feat att="grammaticalNumber" val="singular"/><feat att="case" val="unspecified"/>
<FormRepresentation> <feat att="writtenForm" val="cremefylden"/><feat att="inflectionalParadigm" val="MFG0220"/> <feat att="officiallyApproved" val="yes"/> <feat att="frequency" val="0.0"/></FormRepresentation></WordForm>
<WordForm><feat att="grammaticalGender" val="commonGender"/><feat att="definiteness" val="definite"/><feat att="grammaticalNumber" val="singular"/><feat att="case" val="genitiveCase"/>
<FormRepresentation> <feat att="writtenForm" val="cremefyldens"/><feat att="inflectionalParadigm" val="MFG0220"/> <feat att="officiallyApproved" val="yes"/> <feat att="frequency" val="0.0"/></FormRepresentation></WordForm>
</LexicalEntry> 
<LexicalEntry><feat att="partOfSpeech" val="commonNoun"/> 
<feat att="id" val="GMU_C-dur_1"/> 
<feat att="morphologicalUnitId" val="C-DUR"/> 
<feat att="originalSource" val="DDO"/> 
<feat att="independentWord" val="yes"/> 
<feat att="decomposition" val="C+-+dur"/> 
<Lemma><FormRepresentation> <feat att="writtenForm" val="C-dur"/> <feat att="officiallyApproved" val="yes"/> 
<feat att="joiningElement" val="nil"/> 
<feat att="joiningElementResult" val="C-dur"/> 
</FormRepresentation> </Lemma> 
<WordForm><feat att="grammaticalGender" val="commonGender"/><feat att="definiteness" val="indefinite"/><feat att="grammaticalNumber" val="singular"/><feat att="case" val="unspecified"/>
<FormRepresentation> <feat att="writtenForm" val="C-dur"/><feat att="inflectionalParadigm" val="MFG0226"/> <feat att="officiallyApproved" val="yes"/> <feat att="frequency" val=".6071"/></FormRepresentation></WordForm>
<WordForm><feat att="grammaticalGender" val="commonGender"/><feat att="definiteness" val="indefinite"/><feat att="grammaticalNumber" val="singular"/><feat att="case" val="genitiveCase"/>
<FormRepresentation> <feat att="writtenForm" val="C-durs"/><feat att="inflectionalParadigm" val="MFG0226"/> <feat att="officiallyApproved" val="yes"/> <feat att="frequency" val=".0179"/></FormRepresentation></WordForm>
</LexicalEntry> 
<LexicalEntry><feat att="partOfSpeech" val="commonNoun"/> 
<feat att="id" val="GMU_cykelskur_1"/> 
<feat att="morphologicalUnitId" val="CYKELSKUR"/> 
<feat att="originalSource" val="DDO"/> 
<feat att="independentWord" val="yes"/> 
<feat att="decomposition" val="cykel+skur"/> 
<Lemma><FormRepresentation> <feat att="writtenForm" val="cykelskur"/> <feat att="officiallyApproved" val="yes"/> 
<feat att="joiningElement" val="Not analyzed"/> 
</FormRepresentation> </Lemma> 
<WordForm><feat att="grammaticalGender" val="neuter"/><feat att="definiteness" val="indefinite"/><feat att="grammaticalNumber" val="singular"/><feat att="case" val="unspecified"/>
<FormRepresentation> <feat att="writtenForm" val="cykelskur"/><feat att="inflectionalParadigm" val="MFG0042"/> <feat att="officiallyApproved" val="yes"/> <feat att="frequency" val=".1786"/></FormRepresentation></WordForm>
<WordForm><feat att="grammaticalGender" val="neuter"/><feat att="definiteness" val="indefinite"/><feat att="grammaticalNumber" val="singular"/><feat att="case" val="genitiveCase"/>
<FormRepresentation> <feat att="writtenForm" val="cykelskurs"/><feat att="inflectionalParadigm" val="MFG0042"/> <feat att="officiallyApproved" val="yes"/> <feat att="frequency" val="0.0"/></FormRepresentation></WordForm>
<WordForm><feat att="grammaticalGender" val="neuter"/><feat att="definiteness" val="indefinite"/><feat att="grammaticalNumber" val="plural"/><feat att="case" val="unspecified"/>
<FormRepresentation> <feat att="writtenForm" val="cykelskure"/><feat att="inflectionalParadigm" val="MFG0042"/> <feat att="officiallyApproved" val="yes"/> <feat att="frequency" val=".0536"/></FormRepresentation></WordForm>
<WordForm><feat att="grammaticalGender" val="neuter"/><feat att="definiteness" val="indefinite"/><feat att="grammaticalNumber" val="plural"/><feat att="case" val="genitiveCase"/>
<FormRepresentation> <feat att="writtenForm" val="cykelskures"/><feat att="inflectionalParadigm" val="MFG0042"/> <feat att="officiallyApproved" val="yes"/> <feat att="frequency" val="0.0"/></FormRepresentation></WordForm>
<WordForm><feat att="grammaticalGender" val="neuter"/><feat att="definiteness" val="definite"/><feat att="grammaticalNumber" val="singular"/><feat att="case" val="unspecified"/>
<FormRepresentation> <feat att="writtenForm" val="cykelskuret"/><feat att="inflectionalParadigm" val="MFG0042"/> <feat att="officiallyApproved" val="yes"/> <feat att="frequency" val=".375"/></FormRepresentation></WordForm>
<WordForm><feat att="grammaticalGender" val="neuter"/><feat att="definiteness" val="definite"/><feat att="grammaticalNumber" val="singular"/><feat att="case" val="genitiveCase"/>
<FormRepresentation> <feat att="writtenForm" val="cykelskurets"/><feat att="inflectionalParadigm" val="MFG0042"/> <feat att="officiallyApproved" val="yes"/> <feat att="frequency" val=".0357"/></FormRepresentation></WordForm>
<WordForm><feat att="grammaticalGender" val="neuter"/><feat att="definiteness" val="definite"/><feat att="grammaticalNumber" val="plural"/><feat att="case" val="unspecified"/>
<FormRepresentation> <feat att="writtenForm" val="cykelskurene"/><feat att="inflectionalParadigm" val="MFG0042"/> <feat att="officiallyApproved" val="yes"/> <feat att="frequency" val=".0893"/></FormRepresentation></WordForm>
<WordForm><feat att="grammaticalGender" val="neuter"/><feat att="definiteness" val="definite"/><feat att="grammaticalNumber" val="plural"/><feat att="case" val="genitiveCase"/>
<FormRepresentation> <feat att="writtenForm" val="cykelskurenes"/><feat att="inflectionalParadigm" val="MFG0042"/> <feat att="officiallyApproved" val="yes"/> <feat att="frequency" val="0.0"/></FormRepresentation></WordForm>
</LexicalEntry> 
<LexicalEntry><feat att="partOfSpeech" val="commonNoun"/> 
<feat att="id" val="GMU_citronvand_1"/> 
<feat att="morphologicalUnitId" val="CITRONVAND"/> 
<feat att="originalSource" val="DDO"/> 
<feat att="independentWord" val="yes"/> 
<feat att="decomposition" val="citron+vand"/> 
<Lemma><FormRepresentation> <feat att="writtenForm" val="citronvand"/> <feat att="officiallyApproved" val="yes"/> 
<feat att="joiningElement" val="Not analyzed"/> 
</FormRepresentation> </Lemma> 
<WordForm><feat att="grammaticalGender" val="neuter"/><feat att="definiteness" val="indefinite"/><feat att="grammaticalNumber" val="singular"/><feat att="case" val="unspecified"/>
<FormRepresentation> <feat att="writtenForm" val="citronvand"/><feat att="inflectionalParadigm" val="MFG0221"/> <feat att="officiallyApproved" val="yes"/> <feat att="frequency" val=".2321"/></FormRepresentation></WordForm>
<WordForm><feat att="grammaticalGender" val="neuter"/><feat att="definiteness" val="indefinite"/><feat att="grammaticalNumber" val="singular"/><feat att="case" val="genitiveCase"/>
<FormRepresentation> <feat att="writtenForm" val="citronvands"/><feat att="inflectionalParadigm" val="MFG0221"/> <feat att="officiallyApproved" val="yes"/> <feat att="frequency" val="0.0"/></FormRepresentation></WordForm>
<WordForm><feat att="grammaticalGender" val="neuter"/><feat att="definiteness" val="definite"/><feat att="grammaticalNumber" val="singular"/><feat att="case" val="unspecified"/>
<FormRepresentation> <feat att="writtenForm" val="citronvandet"/><feat att="inflectionalParadigm" val="MFG0221"/> <feat att="officiallyApproved" val="yes"/> <feat att="frequency" val="0.0"/></FormRepresentation></WordForm>
<WordForm><feat att="grammaticalGender" val="neuter"/><feat att="definiteness" val="definite"/><feat att="grammaticalNumber" val="singular"/><feat att="case" val="genitiveCase"/>
<FormRepresentation> <feat att="writtenForm" val="citronvandets"/><feat att="inflectionalParadigm" val="MFG0221"/> <feat att="officiallyApproved" val="yes"/> <feat att="frequency" val="0.0"/></FormRepresentation></WordForm>
<WordForm><feat att="grammaticalGender" val="commonGender"/><feat att="definiteness" val="indefinite"/><feat att="grammaticalNumber" val="singular"/><feat att="case" val="unspecified"/>
<FormRepresentation> <feat att="writtenForm" val="citronvand"/><feat att="inflectionalParadigm" val="MFG0016"/> <feat att="officiallyApproved" val="yes"/> <feat att="frequency" val=".2321"/></FormRepresentation></WordForm>
<WordForm><feat att="grammaticalGender" val="commonGender"/><feat att="definiteness" val="indefinite"/><feat att="grammaticalNumber" val="singular"/><feat att="case" val="genitiveCase"/>
<FormRepresentation> <feat att="writtenForm" val="citronvands"/><feat att="inflectionalParadigm" val="MFG0016"/> <feat att="officiallyApproved" val="yes"/> <feat att="frequency" val="0.0"/></FormRepresentation></WordForm>
<WordForm><feat att="grammaticalGender" val="commonGender"/><feat att="definiteness" val="indefinite"/><feat att="grammaticalNumber" val="plural"/><feat att="case" val="unspecified"/>
<FormRepresentation> <feat att="writtenForm" val="citronvander"/><feat att="inflectionalParadigm" val="MFG0016"/> <feat att="officiallyApproved" val="yes"/> <feat att="frequency" val="0.0"/></FormRepresentation></WordForm>
<WordForm><feat att="grammaticalGender" val="commonGender"/><feat att="definiteness" val="indefinite"/><feat att="grammaticalNumber" val="plural"/><feat att="case" val="genitiveCase"/>
<FormRepresentation> <feat att="writtenForm" val="citronvanders"/><feat att="inflectionalParadigm" val="MFG0016"/> <feat att="officiallyApproved" val="yes"/> <feat att="frequency" val="0.0"/></FormRepresentation></WordForm>
<WordForm><feat att="grammaticalGender" val="commonGender"/><feat att="definiteness" val="definite"/><feat att="grammaticalNumber" val="singular"/><feat att="case" val="unspecified"/>
<FormRepresentation> <feat att="writtenForm" val="citronvanden"/><feat att="inflectionalParadigm" val="MFG0016"/> <feat att="officiallyApproved" val="yes"/> <feat att="frequency" val="0.0"/></FormRepresentation></WordForm>
<WordForm><feat att="grammaticalGender" val="commonGender"/><feat att="definiteness" val="definite"/><feat att="grammaticalNumber" val="singular"/><feat att="case" val="genitiveCase"/>
<FormRepresentation> <feat att="writtenForm" val="citronvandens"/><feat att="inflectionalParadigm" val="MFG0016"/> <feat att="officiallyApproved" val="yes"/> <feat att="frequency" val="0.0"/></FormRepresentation></WordForm>
<WordForm><feat att="grammaticalGender" val="commonGender"/><feat att="definiteness" val="definite"/><feat att="grammaticalNumber" val="plural"/><feat att="case" val="unspecified"/>
<FormRepresentation> <feat att="writtenForm" val="citronvanderne"/><feat att="inflectionalParadigm" val="MFG0016"/> <feat att="officiallyApproved" val="yes"/> <feat att="frequency" val="0.0"/></FormRepresentation></WordForm>
<WordForm><feat att="grammaticalGender" val="commonGender"/><feat att="definiteness" val="definite"/><feat att="grammaticalNumber" val="plural"/><feat att="case" val="genitiveCase"/>
<FormRepresentation> <feat att="writtenForm" val="citronvandernes"/><feat att="inflectionalParadigm" val="MFG0016"/> <feat att="officiallyApproved" val="yes"/> <feat att="frequency" val="0.0"/></FormRepresentation></WordForm>
</LexicalEntry> 
<LexicalEntry><feat att="partOfSpeech" val="commonNoun"/> 
<feat att="id" val="GMU_chefsekretær_1"/> 
<feat att="morphologicalUnitId" val="CHEFSEKRETÆR"/> 
<feat att="originalSource" val="DDO"/> 
<feat att="independentWord" val="yes"/> 
<feat att="decomposition" val="chef+sekretær"/> 
<Lemma><FormRepresentation> <feat att="writtenForm" val="chefsekretær"/> <feat att="officiallyApproved" val="yes"/> 
<feat att="joiningElement" val="nil"/> 
<feat att="joiningElementResult" val="chefsekretær"/> 
</FormRepresentation> </Lemma> 
<WordForm><feat att="grammaticalGender" val="commonGender"/><feat att="definiteness" val="indefinite"/><feat att="grammaticalNumber" val="singular"/><feat att="case" val="unspecified"/>
<FormRepresentation> <feat att="writtenForm" val="chefsekretær"/><feat att="inflectionalParadigm" val="MFG0016"/> <feat att="officiallyApproved" val="yes"/> <feat att="frequency" val=".4643"/></FormRepresentation></WordForm>
<WordForm><feat att="grammaticalGender" val="commonGender"/><feat att="definiteness" val="indefinite"/><feat att="grammaticalNumber" val="singular"/><feat att="case" val="genitiveCase"/>
<FormRepresentation> <feat att="writtenForm" val="chefsekretærs"/><feat att="inflectionalParadigm" val="MFG0016"/> <feat att="officiallyApproved" val="yes"/> <feat att="frequency" val="0.0"/></FormRepresentation></WordForm>
<WordForm><feat att="grammaticalGender" val="commonGender"/><feat att="definiteness" val="indefinite"/><feat att="grammaticalNumber" val="plural"/><feat att="case" val="unspecified"/>
<FormRepresentation> <feat att="writtenForm" val="chefsekretærer"/><feat att="inflectionalParadigm" val="MFG0016"/> <feat att="officiallyApproved" val="yes"/> <feat att="frequency" val=".125"/></FormRepresentation></WordForm>
<WordForm><feat att="grammaticalGender" val="commonGender"/><feat att="definiteness" val="indefinite"/><feat att="grammaticalNumber" val="plural"/><feat att="case" val="genitiveCase"/>
<FormRepresentation> <feat att="writtenForm" val="chefsekretærers"/><feat att="inflectionalParadigm" val="MFG0016"/> <feat att="officiallyApproved" val="yes"/> <feat att="frequency" val="0.0"/></FormRepresentation></WordForm>
<WordForm><feat att="grammaticalGender" val="commonGender"/><feat att="definiteness" val="definite"/><feat att="grammaticalNumber" val="singular"/><feat att="case" val="unspecified"/>
<FormRepresentation> <feat att="writtenForm" val="chefsekretæren"/><feat att="inflectionalParadigm" val="MFG0016"/> <feat att="officiallyApproved" val="yes"/> <feat att="frequency" val=".0714"/></FormRepresentation></WordForm>
<WordForm><feat att="grammaticalGender" val="commonGender"/><feat att="definiteness" val="definite"/><feat att="grammaticalNumber" val="singular"/><feat att="case" val="genitiveCase"/>
<FormRepresentation> <feat att="writtenForm" val="chefsekretærens"/><feat att="inflectionalParadigm" val="MFG0016"/> <feat att="officiallyApproved" val="yes"/> <feat att="frequency" val=".0179"/></FormRepresentation></WordForm>
<WordForm><feat att="grammaticalGender" val="commonGender"/><feat att="definiteness" val="definite"/><feat att="grammaticalNumber" val="plural"/><feat att="case" val="unspecified"/>
<FormRepresentation> <feat att="writtenForm" val="chefsekretærerne"/><feat att="inflectionalParadigm" val="MFG0016"/> <feat att="officiallyApproved" val="yes"/> <feat att="frequency" val="0.0"/></FormRepresentation></WordForm>
<WordForm><feat att="grammaticalGender" val="commonGender"/><feat att="definiteness" val="definite"/><feat att="grammaticalNumber" val="plural"/><feat att="case" val="genitiveCase"/>
<FormRepresentation> <feat att="writtenForm" val="chefsekretærernes"/><feat att="inflectionalParadigm" val="MFG0016"/> <feat att="officiallyApproved" val="yes"/> <feat att="frequency" val="0.0"/></FormRepresentation></WordForm>
</LexicalEntry> 
<LexicalEntry><feat att="partOfSpeech" val="commonNoun"/> 
<feat att="id" val="GMU_cykelbukser_1"/> 
<feat att="morphologicalUnitId" val="CYKELBUKSER"/> 
<feat att="originalSource" val="DDO"/> 
<feat att="independentWord" val="yes"/> 
<feat att="decomposition" val="cykel+bukser"/> 
<Lemma><FormRepresentation> <feat att="writtenForm" val="cykelbukser"/> <feat att="officiallyApproved" val="yes"/> 
<feat att="joiningElement" val="nil"/> 
<feat att="joiningElementResult" val="cykelbukser"/> 
</FormRepresentation> </Lemma> 
<WordForm><feat att="grammaticalGender" val="unspecified"/><feat att="definiteness" val="indefinite"/><feat att="grammaticalNumber" val="plural"/><feat att="case" val="unspecified"/>
<FormRepresentation> <feat att="writtenForm" val="cykelbukser"/><feat att="inflectionalParadigm" val="MFG1002"/> <feat att="officiallyApproved" val="yes"/> <feat att="frequency" val=".1786"/></FormRepresentation></WordForm>
<WordForm><feat att="grammaticalGender" val="unspecified"/><feat att="definiteness" val="indefinite"/><feat att="grammaticalNumber" val="plural"/><feat att="case" val="genitiveCase"/>
<FormRepresentation> <feat att="writtenForm" val="cykelbuksers"/><feat att="inflectionalParadigm" val="MFG1002"/> <feat att="officiallyApproved" val="yes"/> <feat att="frequency" val="0.0"/></FormRepresentation></WordForm>
<WordForm><feat att="grammaticalGender" val="unspecified"/><feat att="definiteness" val="definite"/><feat att="grammaticalNumber" val="plural"/><feat att="case" val="unspecified"/>
<FormRepresentation> <feat att="writtenForm" val="cykelbukserne"/><feat att="inflectionalParadigm" val="MFG1002"/> <feat att="officiallyApproved" val="yes"/> <feat att="frequency" val=".0357"/></FormRepresentation></WordForm>
<WordForm><feat att="grammaticalGender" val="unspecified"/><feat att="definiteness" val="definite"/><feat att="grammaticalNumber" val="plural"/><feat att="case" val="genitiveCase"/>
<FormRepresentation> <feat att="writtenForm" val="cykelbuksernes"/><feat att="inflectionalParadigm" val="MFG1002"/> <feat att="officiallyApproved" val="yes"/> <feat att="frequency" val="0.0"/></FormRepresentation></WordForm>
</LexicalEntry> 
<LexicalEntry><feat att="partOfSpeech" val="commonNoun"/> 
<feat att="id" val="GMU_cognacglas_1"/> 
<feat att="morphologicalUnitId" val="COGNACGLAS"/> 
<feat att="originalSource" val="DDO"/> 
<feat att="independentWord" val="yes"/> 
<feat att="decomposition" val="cognac+glas"/> 
<Lemma><FormRepresentation> <feat att="writtenForm" val="cognacglas"/> <feat att="officiallyApproved" val="yes"/> 
<feat att="joiningElement" val="nil"/> 
<feat att="joiningElementResult" val="cognacglas"/> 
</FormRepresentation> </Lemma> 
<WordForm><feat att="grammaticalGender" val="neuter"/><feat att="definiteness" val="indefinite"/><feat att="grammaticalNumber" val="singular"/><feat att="case" val="unspecified"/>
<FormRepresentation> <feat att="writtenForm" val="cognacglas"/><feat att="inflectionalParadigm" val="MFG0253"/> <feat att="officiallyApproved" val="yes"/> <feat att="frequency" val=".1964"/></FormRepresentation></WordForm>
<WordForm><feat att="grammaticalGender" val="neuter"/><feat att="definiteness" val="indefinite"/><feat att="grammaticalNumber" val="singular"/><feat att="case" val="genitiveCase"/>
<FormRepresentation> <feat att="writtenForm" val="cognacglases"/><feat att="inflectionalParadigm" val="MFG0253"/> <feat att="officiallyApproved" val="no"/> <feat att="frequency" val="0.0"/></FormRepresentation><FormRepresentation> <feat att="writtenForm" val="cognacglas's"/><feat att="inflectionalParadigm" val="MFG0253"/> <feat att="officiallyApproved" val="no"/> <feat att="frequency" val="0.0"/></FormRepresentation><FormRepresentation> <feat att="writtenForm" val="cognacglas'"/><feat att="inflectionalParadigm" val="MFG0253"/> <feat att="officiallyApproved" val="yes"/> <feat att="frequency" val="0.0"/></FormRepresentation></WordForm>
<WordForm><feat att="grammaticalGender" val="neuter"/><feat att="definiteness" val="indefinite"/><feat att="grammaticalNumber" val="plural"/><feat att="case" val="unspecified"/>
<FormRepresentation> <feat att="writtenForm" val="cognacglas"/><feat att="inflectionalParadigm" val="MFG0253"/> <feat att="officiallyApproved" val="yes"/> <feat att="frequency" val=".1964"/></FormRepresentation></WordForm>
<WordForm><feat att="grammaticalGender" val="neuter"/><feat att="definiteness" val="indefinite"/><feat att="grammaticalNumber" val="plural"/><feat att="case" val="genitiveCase"/>
<FormRepresentation> <feat att="writtenForm" val="cognacglases"/><feat att="inflectionalParadigm" val="MFG0253"/> <feat att="officiallyApproved" val="no"/> <feat att="frequency" val="0.0"/></FormRepresentation><FormRepresentation> <feat att="writtenForm" val="cognacglas's"/><feat att="inflectionalParadigm" val="MFG0253"/> <feat att="officiallyApproved" val="no"/> <feat att="frequency" val="0.0"/></FormRepresentation><FormRepresentation> <feat att="writtenForm" val="cognacglas'"/><feat att="inflectionalParadigm" val="MFG0253"/> <feat att="officiallyApproved" val="yes"/> <feat att="frequency" val="0.0"/></FormRepresentation></WordForm>
<WordForm><feat att="grammaticalGender" val="neuter"/><feat att="definiteness" val="definite"/><feat att="grammaticalNumber" val="singular"/><feat att="case" val="unspecified"/>
<FormRepresentation> <feat att="writtenForm" val="cognacglasset"/><feat att="inflectionalParadigm" val="MFG0253"/> <feat att="officiallyApproved" val="yes"/> <feat att="frequency" val="0.0"/></FormRepresentation></WordForm>
<WordForm><feat att="grammaticalGender" val="neuter"/><feat att="definiteness" val="definite"/><feat att="grammaticalNumber" val="singular"/><feat att="case" val="genitiveCase"/>
<FormRepresentation> <feat att="writtenForm" val="cognacglassets"/><feat att="inflectionalParadigm" val="MFG0253"/> <feat att="officiallyApproved" val="yes"/> <feat att="frequency" val=".0179"/></FormRepresentation></WordForm>
<WordForm><feat att="grammaticalGender" val="neuter"/><feat att="definiteness" val="definite"/><feat att="grammaticalNumber" val="plural"/><feat att="case" val="unspecified"/>
<FormRepresentation> <feat att="writtenForm" val="cognacglassene"/><feat att="inflectionalParadigm" val="MFG0253"/> <feat att="officiallyApproved" val="yes"/> <feat att="frequency" val=".0536"/></FormRepresentation></WordForm>
<WordForm><feat att="grammaticalGender" val="neuter"/><feat att="definiteness" val="definite"/><feat att="grammaticalNumber" val="plural"/><feat att="case" val="genitiveCase"/>
<FormRepresentation> <feat att="writtenForm" val="cognacglassenes"/><feat att="inflectionalParadigm" val="MFG0253"/> <feat att="officiallyApproved" val="yes"/> <feat att="frequency" val="0.0"/></FormRepresentation></WordForm>
</LexicalEntry> 
<LexicalEntry><feat att="partOfSpeech" val="commonNoun"/> 
<feat att="id" val="GMU_carbondioxid_1"/> 
<feat att="morphologicalUnitId" val="CARBONDIOXID"/> 
<feat att="originalSource" val="DDO"/> 
<feat att="independentWord" val="yes"/> 
<feat att="decomposition" val="karbon+dioxyd"/> 
<Lemma><FormRepresentation> <feat att="writtenForm" val="karbondioxyd"/> <feat att="officiallyApproved" val="yes"/> 
<feat att="joiningElement" val="nil"/> 
<feat att="joiningElementResult" val="karbondioxyd"/> 
</FormRepresentation> </Lemma> 




<WordForm><feat att="grammaticalGender" val="neuter"/><feat att="definiteness" val="indefinite"/><feat att="grammaticalNumber" val="singular"/><feat att="case" val="unspecified"/>
<FormRepresentation> <feat att="writtenForm" val="karbondioxyd"/><feat att="inflectionalParadigm" val="MFG0044"/> <feat att="officiallyApproved" val="yes"/> <feat att="frequency" val="0.0"/></FormRepresentation></WordForm>
<WordForm><feat att="grammaticalGender" val="neuter"/><feat att="definiteness" val="indefinite"/><feat att="grammaticalNumber" val="singular"/><feat att="case" val="genitiveCase"/>
<FormRepresentation> <feat att="writtenForm" val="karbondioxyds"/><feat att="inflectionalParadigm" val="MFG0044"/> <feat att="officiallyApproved" val="yes"/> <feat att="frequency" val="0.0"/></FormRepresentation></WordForm>
<WordForm><feat att="grammaticalGender" val="neuter"/><feat att="definiteness" val="indefinite"/><feat att="grammaticalNumber" val="plural"/><feat att="case" val="unspecified"/>
<FormRepresentation> <feat att="writtenForm" val="karbondioxyder"/><feat att="inflectionalParadigm" val="MFG0044"/> <feat att="officiallyApproved" val="yes"/> <feat att="frequency" val="0.0"/></FormRepresentation></WordForm>
<WordForm><feat att="grammaticalGender" val="neuter"/><feat att="definiteness" val="indefinite"/><feat att="grammaticalNumber" val="plural"/><feat att="case" val="genitiveCase"/>
<FormRepresentation> <feat att="writtenForm" val="karbondioxyders"/><feat att="inflectionalParadigm" val="MFG0044"/> <feat att="officiallyApproved" val="yes"/> <feat att="frequency" val="0.0"/></FormRepresentation></WordForm>
<WordForm><feat att="grammaticalGender" val="neuter"/><feat att="definiteness" val="definite"/><feat att="grammaticalNumber" val="singular"/><feat att="case" val="unspecified"/>
<FormRepresentation> <feat att="writtenForm" val="karbondioxydet"/><feat att="inflectionalParadigm" val="MFG0044"/> <feat att="officiallyApproved" val="yes"/> <feat att="frequency" val="0.0"/></FormRepresentation></WordForm>
<WordForm><feat att="grammaticalGender" val="neuter"/><feat att="definiteness" val="definite"/><feat att="grammaticalNumber" val="singular"/><feat att="case" val="genitiveCase"/>
<FormRepresentation> <feat att="writtenForm" val="karbondioxydets"/><feat att="inflectionalParadigm" val="MFG0044"/> <feat att="officiallyApproved" val="yes"/> <feat att="frequency" val="0.0"/></FormRepresentation></WordForm>
<WordForm><feat att="grammaticalGender" val="neuter"/><feat att="definiteness" val="definite"/><feat att="grammaticalNumber" val="plural"/><feat att="case" val="unspecified"/>
<FormRepresentation> <feat att="writtenForm" val="karbondioxyderne"/><feat att="inflectionalParadigm" val="MFG0044"/> <feat att="officiallyApproved" val="yes"/> <feat att="frequency" val="0.0"/></FormRepresentation></WordForm>
<WordForm><feat att="grammaticalGender" val="neuter"/><feat att="definiteness" val="definite"/><feat att="grammaticalNumber" val="plural"/><feat att="case" val="genitiveCase"/>
<FormRepresentation> <feat att="writtenForm" val="karbondioxydernes"/><feat att="inflectionalParadigm" val="MFG0044"/> <feat att="officiallyApproved" val="yes"/> <feat att="frequency" val="0.0"/></FormRepresentation></WordForm>
<WordForm><feat att="grammaticalGender" val="commonGender"/><feat att="definiteness" val="indefinite"/><feat att="grammaticalNumber" val="singular"/><feat att="case" val="unspecified"/>
<FormRepresentation> <feat att="writtenForm" val="karbondioxyd"/><feat att="inflectionalParadigm" val="MFG0016"/> <feat att="officiallyApproved" val="yes"/> <feat att="frequency" val="0.0"/></FormRepresentation></WordForm>
<WordForm><feat att="grammaticalGender" val="commonGender"/><feat att="definiteness" val="indefinite"/><feat att="grammaticalNumber" val="singular"/><feat att="case" val="genitiveCase"/>
<FormRepresentation> <feat att="writtenForm" val="karbondioxyds"/><feat att="inflectionalParadigm" val="MFG0016"/> <feat att="officiallyApproved" val="yes"/> <feat att="frequency" val="0.0"/></FormRepresentation></WordForm>
<WordForm><feat att="grammaticalGender" val="commonGender"/><feat att="definiteness" val="indefinite"/><feat att="grammaticalNumber" val="plural"/><feat att="case" val="unspecified"/>
<FormRepresentation> <feat att="writtenForm" val="karbondioxyder"/><feat att="inflectionalParadigm" val="MFG0016"/> <feat att="officiallyApproved" val="yes"/> <feat att="frequency" val="0.0"/></FormRepresentation></WordForm>
<WordForm><feat att="grammaticalGender" val="commonGender"/><feat att="definiteness" val="indefinite"/><feat att="grammaticalNumber" val="plural"/><feat att="case" val="genitiveCase"/>
<FormRepresentation> <feat att="writtenForm" val="karbondioxyders"/><feat att="inflectionalParadigm" val="MFG0016"/> <feat att="officiallyApproved" val="yes"/> <feat att="frequency" val="0.0"/></FormRepresentation></WordForm>
<WordForm><feat att="grammaticalGender" val="commonGender"/><feat att="definiteness" val="definite"/><feat att="grammaticalNumber" val="singular"/><feat att="case" val="unspecified"/>
<FormRepresentation> <feat att="writtenForm" val="karbondioxyden"/><feat att="inflectionalParadigm" val="MFG0016"/> <feat att="officiallyApproved" val="yes"/> <feat att="frequency" val="0.0"/></FormRepresentation></WordForm>
<WordForm><feat att="grammaticalGender" val="commonGender"/><feat att="definiteness" val="definite"/><feat att="grammaticalNumber" val="singular"/><feat att="case" val="genitiveCase"/>
<FormRepresentation> <feat att="writtenForm" val="karbondioxydens"/><feat att="inflectionalParadigm" val="MFG0016"/> <feat att="officiallyApproved" val="yes"/> <feat att="frequency" val="0.0"/></FormRepresentation></WordForm>
<WordForm><feat att="grammaticalGender" val="commonGender"/><feat att="definiteness" val="definite"/><feat att="grammaticalNumber" val="plural"/><feat att="case" val="unspecified"/>
<FormRepresentation> <feat att="writtenForm" val="karbondioxyderne"/><feat att="inflectionalParadigm" val="MFG0016"/> <feat att="officiallyApproved" val="yes"/> <feat att="frequency" val="0.0"/></FormRepresentation></WordForm>
<WordForm><feat att="grammaticalGender" val="commonGender"/><feat att="definiteness" val="definite"/><feat att="grammaticalNumber" val="plural"/><feat att="case" val="genitiveCase"/>
<FormRepresentation> <feat att="writtenForm" val="karbondioxydernes"/><feat att="inflectionalParadigm" val="MFG0016"/> <feat att="officiallyApproved" val="yes"/> <feat att="frequency" val="0.0"/></FormRepresentation></WordForm>
<RelatedForm><feat att="spellingVariant" val="GMU_carbondioxid_4"/> <FormRepresentation><feat att="writtenForm" val="karbondioxid"/></FormRepresentation></RelatedForm> 
</LexicalEntry> 
<LexicalEntry><feat att="partOfSpeech" val="commonNoun"/> 
<feat att="id" val="GMU_carbondioxid_2"/> 
<feat att="morphologicalUnitId" val="CARBONDIOXID"/> 
<feat att="originalSource" val="DDO"/> 
<feat att="independentWord" val="yes"/> 
<Lemma><FormRepresentation> <feat att="writtenForm" val="carbondioxyd"/> <feat att="officiallyApproved" val="no"/> 
<feat att="joiningElement" val="nil"/> 
<feat att="joiningElementResult" val="carbondioxyd"/> 
</FormRepresentation> </Lemma> 




<WordForm><feat att="grammaticalGender" val="neuter"/><feat att="definiteness" val="indefinite"/><feat att="grammaticalNumber" val="singular"/><feat att="case" val="unspecified"/>
<FormRepresentation> <feat att="writtenForm" val="carbondioxyd"/><feat att="inflectionalParadigm" val="MFG0044"/> <feat att="officiallyApproved" val="yes"/> <feat att="frequency" val="0.0"/></FormRepresentation></WordForm>
<WordForm><feat att="grammaticalGender" val="neuter"/><feat att="definiteness" val="indefinite"/><feat att="grammaticalNumber" val="singular"/><feat att="case" val="genitiveCase"/>
<FormRepresentation> <feat att="writtenForm" val="carbondioxyds"/><feat att="inflectionalParadigm" val="MFG0044"/> <feat att="officiallyApproved" val="yes"/> <feat att="frequency" val="0.0"/></FormRepresentation></WordForm>
<WordForm><feat att="grammaticalGender" val="neuter"/><feat att="definiteness" val="indefinite"/><feat att="grammaticalNumber" val="plural"/><feat att="case" val="unspecified"/>
<FormRepresentation> <feat att="writtenForm" val="carbondioxyder"/><feat att="inflectionalParadigm" val="MFG0044"/> <feat att="officiallyApproved" val="yes"/> <feat att="frequency" val="0.0"/></FormRepresentation></WordForm>
<WordForm><feat att="grammaticalGender" val="neuter"/><feat att="definiteness" val="indefinite"/><feat att="grammaticalNumber" val="plural"/><feat att="case" val="genitiveCase"/>
<FormRepresentation> <feat att="writtenForm" val="carbondioxyders"/><feat att="inflectionalParadigm" val="MFG0044"/> <feat att="officiallyApproved" val="yes"/> <feat att="frequency" val="0.0"/></FormRepresentation></WordForm>
<WordForm><feat att="grammaticalGender" val="neuter"/><feat att="definiteness" val="definite"/><feat att="grammaticalNumber" val="singular"/><feat att="case" val="unspecified"/>
<FormRepresentation> <feat att="writtenForm" val="carbondioxydet"/><feat att="inflectionalParadigm" val="MFG0044"/> <feat att="officiallyApproved" val="yes"/> <feat att="frequency" val="0.0"/></FormRepresentation></WordForm>
<WordForm><feat att="grammaticalGender" val="neuter"/><feat att="definiteness" val="definite"/><feat att="grammaticalNumber" val="singular"/><feat att="case" val="genitiveCase"/>
<FormRepresentation> <feat att="writtenForm" val="carbondioxydets"/><feat att="inflectionalParadigm" val="MFG0044"/> <feat att="officiallyApproved" val="yes"/> <feat att="frequency" val="0.0"/></FormRepresentation></WordForm>
<WordForm><feat att="grammaticalGender" val="neuter"/><feat att="definiteness" val="definite"/><feat att="grammaticalNumber" val="plural"/><feat att="case" val="unspecified"/>
<FormRepresentation> <feat att="writtenForm" val="carbondioxyderne"/><feat att="inflectionalParadigm" val="MFG0044"/> <feat att="officiallyApproved" val="yes"/> <feat att="frequency" val="0.0"/></FormRepresentation></WordForm>
<WordForm><feat att="grammaticalGender" val="neuter"/><feat att="definiteness" val="definite"/><feat att="grammaticalNumber" val="plural"/><feat att="case" val="genitiveCase"/>
<FormRepresentation> <feat att="writtenForm" val="carbondioxydernes"/><feat att="inflectionalParadigm" val="MFG0044"/> <feat att="officiallyApproved" val="yes"/> <feat att="frequency" val="0.0"/></FormRepresentation></WordForm>
<WordForm><feat att="grammaticalGender" val="commonGender"/><feat att="definiteness" val="indefinite"/><feat att="grammaticalNumber" val="singular"/><feat att="case" val="unspecified"/>
<FormRepresentation> <feat att="writtenForm" val="carbondioxyd"/><feat att="inflectionalParadigm" val="MFG0016"/> <feat att="officiallyApproved" val="yes"/> <feat att="frequency" val="0.0"/></FormRepresentation></WordForm>
<WordForm><feat att="grammaticalGender" val="commonGender"/><feat att="definiteness" val="indefinite"/><feat att="grammaticalNumber" val="singular"/><feat att="case" val="genitiveCase"/>
<FormRepresentation> <feat att="writtenForm" val="carbondioxyds"/><feat att="inflectionalParadigm" val="MFG0016"/> <feat att="officiallyApproved" val="yes"/> <feat att="frequency" val="0.0"/></FormRepresentation></WordForm>
<WordForm><feat att="grammaticalGender" val="commonGender"/><feat att="definiteness" val="indefinite"/><feat att="grammaticalNumber" val="plural"/><feat att="case" val="unspecified"/>
<FormRepresentation> <feat att="writtenForm" val="carbondioxyder"/><feat att="inflectionalParadigm" val="MFG0016"/> <feat att="officiallyApproved" val="yes"/> <feat att="frequency" val="0.0"/></FormRepresentation></WordForm>
<WordForm><feat att="grammaticalGender" val="commonGender"/><feat att="definiteness" val="indefinite"/><feat att="grammaticalNumber" val="plural"/><feat att="case" val="genitiveCase"/>
<FormRepresentation> <feat att="writtenForm" val="carbondioxyders"/><feat att="inflectionalParadigm" val="MFG0016"/> <feat att="officiallyApproved" val="yes"/> <feat att="frequency" val="0.0"/></FormRepresentation></WordForm>
<WordForm><feat att="grammaticalGender" val="commonGender"/><feat att="definiteness" val="definite"/><feat att="grammaticalNumber" val="singular"/><feat att="case" val="unspecified"/>
<FormRepresentation> <feat att="writtenForm" val="carbondioxyden"/><feat att="inflectionalParadigm" val="MFG0016"/> <feat att="officiallyApproved" val="yes"/> <feat att="frequency" val="0.0"/></FormRepresentation></WordForm>
<WordForm><feat att="grammaticalGender" val="commonGender"/><feat att="definiteness" val="definite"/><feat att="grammaticalNumber" val="singular"/><feat att="case" val="genitiveCase"/>
<FormRepresentation> <feat att="writtenForm" val="carbondioxydens"/><feat att="inflectionalParadigm" val="MFG0016"/> <feat att="officiallyApproved" val="yes"/> <feat att="frequency" val="0.0"/></FormRepresentation></WordForm>
<WordForm><feat att="grammaticalGender" val="commonGender"/><feat att="definiteness" val="definite"/><feat att="grammaticalNumber" val="plural"/><feat att="case" val="unspecified"/>
<FormRepresentation> <feat att="writtenForm" val="carbondioxyderne"/><feat att="inflectionalParadigm" val="MFG0016"/> <feat att="officiallyApproved" val="yes"/> <feat att="frequency" val="0.0"/></FormRepresentation></WordForm>
<WordForm><feat att="grammaticalGender" val="commonGender"/><feat att="definiteness" val="definite"/><feat att="grammaticalNumber" val="plural"/><feat att="case" val="genitiveCase"/>
<FormRepresentation> <feat att="writtenForm" val="carbondioxydernes"/><feat att="inflectionalParadigm" val="MFG0016"/> <feat att="officiallyApproved" val="yes"/> <feat att="frequency" val="0.0"/></FormRepresentation></WordForm>
<RelatedForm><feat att="spellingVariant" val="GMU_carbondioxid_4"/> <FormRepresentation><feat att="writtenForm" val="karbondioxid"/></FormRepresentation></RelatedForm> 
</LexicalEntry> 
<LexicalEntry><feat att="partOfSpeech" val="commonNoun"/> 
<feat att="id" val="GMU_carbondioxid_3"/> 
<feat att="morphologicalUnitId" val="CARBONDIOXID"/> 
<feat att="originalSource" val="DDO"/> 
<feat att="independentWord" val="yes"/> 
<Lemma><FormRepresentation> <feat att="writtenForm" val="carbondioxid"/> <feat att="officiallyApproved" val="no"/> 
<feat att="joiningElement" val="nil"/> 
<feat att="joiningElementResult" val="carbondioxid"/> 
</FormRepresentation> </Lemma> 




<WordForm><feat att="grammaticalGender" val="neuter"/><feat att="definiteness" val="indefinite"/><feat att="grammaticalNumber" val="singular"/><feat att="case" val="unspecified"/>
<FormRepresentation> <feat att="writtenForm" val="carbondioxid"/><feat att="inflectionalParadigm" val="MFG0044"/> <feat att="officiallyApproved" val="yes"/> <feat att="frequency" val=".3571"/></FormRepresentation></WordForm>
<WordForm><feat att="grammaticalGender" val="neuter"/><feat att="definiteness" val="indefinite"/><feat att="grammaticalNumber" val="singular"/><feat att="case" val="genitiveCase"/>
<FormRepresentation> <feat att="writtenForm" val="carbondioxids"/><feat att="inflectionalParadigm" val="MFG0044"/> <feat att="officiallyApproved" val="yes"/> <feat att="frequency" val="0.0"/></FormRepresentation></WordForm>
<WordForm><feat att="grammaticalGender" val="neuter"/><feat att="definiteness" val="indefinite"/><feat att="grammaticalNumber" val="plural"/><feat att="case" val="unspecified"/>
<FormRepresentation> <feat att="writtenForm" val="carbondioxider"/><feat att="inflectionalParadigm" val="MFG0044"/> <feat att="officiallyApproved" val="yes"/> <feat att="frequency" val="0.0"/></FormRepresentation></WordForm>
<WordForm><feat att="grammaticalGender" val="neuter"/><feat att="definiteness" val="indefinite"/><feat att="grammaticalNumber" val="plural"/><feat att="case" val="genitiveCase"/>
<FormRepresentation> <feat att="writtenForm" val="carbondioxiders"/><feat att="inflectionalParadigm" val="MFG0044"/> <feat att="officiallyApproved" val="yes"/> <feat att="frequency" val="0.0"/></FormRepresentation></WordForm>
<WordForm><feat att="grammaticalGender" val="neuter"/><feat att="definiteness" val="definite"/><feat att="grammaticalNumber" val="singular"/><feat att="case" val="unspecified"/>
<FormRepresentation> <feat att="writtenForm" val="carbondioxidet"/><feat att="inflectionalParadigm" val="MFG0044"/> <feat att="officiallyApproved" val="yes"/> <feat att="frequency" val="0.0"/></FormRepresentation></WordForm>
<WordForm><feat att="grammaticalGender" val="neuter"/><feat att="definiteness" val="definite"/><feat att="grammaticalNumber" val="singular"/><feat att="case" val="genitiveCase"/>
<FormRepresentation> <feat att="writtenForm" val="carbondioxidets"/><feat att="inflectionalParadigm" val="MFG0044"/> <feat att="officiallyApproved" val="yes"/> <feat att="frequency" val="0.0"/></FormRepresentation></WordForm>
<WordForm><feat att="grammaticalGender" val="neuter"/><feat att="definiteness" val="definite"/><feat att="grammaticalNumber" val="plural"/><feat att="case" val="unspecified"/>
<FormRepresentation> <feat att="writtenForm" val="carbondioxiderne"/><feat att="inflectionalParadigm" val="MFG0044"/> <feat att="officiallyApproved" val="yes"/> <feat att="frequency" val="0.0"/></FormRepresentation></WordForm>
<WordForm><feat att="grammaticalGender" val="neuter"/><feat att="definiteness" val="definite"/><feat att="grammaticalNumber" val="plural"/><feat att="case" val="genitiveCase"/>
<FormRepresentation> <feat att="writtenForm" val="carbondioxidernes"/><feat att="inflectionalParadigm" val="MFG0044"/> <feat att="officiallyApproved" val="yes"/> <feat att="frequency" val="0.0"/></FormRepresentation></WordForm>
<WordForm><feat att="grammaticalGender" val="commonGender"/><feat att="definiteness" val="indefinite"/><feat att="grammaticalNumber" val="singular"/><feat att="case" val="unspecified"/>
<FormRepresentation> <feat att="writtenForm" val="carbondioxid"/><feat att="inflectionalParadigm" val="MFG0016"/> <feat att="officiallyApproved" val="yes"/> <feat att="frequency" val=".3571"/></FormRepresentation></WordForm>
<WordForm><feat att="grammaticalGender" val="commonGender"/><feat att="definiteness" val="indefinite"/><feat att="grammaticalNumber" val="singular"/><feat att="case" val="genitiveCase"/>
<FormRepresentation> <feat att="writtenForm" val="carbondioxids"/><feat att="inflectionalParadigm" val="MFG0016"/> <feat att="officiallyApproved" val="yes"/> <feat att="frequency" val="0.0"/></FormRepresentation></WordForm>
<WordForm><feat att="grammaticalGender" val="commonGender"/><feat att="definiteness" val="indefinite"/><feat att="grammaticalNumber" val="plural"/><feat att="case" val="unspecified"/>
<FormRepresentation> <feat att="writtenForm" val="carbondioxider"/><feat att="inflectionalParadigm" val="MFG0016"/> <feat att="officiallyApproved" val="yes"/> <feat att="frequency" val="0.0"/></FormRepresentation></WordForm>
<WordForm><feat att="grammaticalGender" val="commonGender"/><feat att="definiteness" val="indefinite"/><feat att="grammaticalNumber" val="plural"/><feat att="case" val="genitiveCase"/>
<FormRepresentation> <feat att="writtenForm" val="carbondioxiders"/><feat att="inflectionalParadigm" val="MFG0016"/> <feat att="officiallyApproved" val="yes"/> <feat att="frequency" val="0.0"/></FormRepresentation></WordForm>
<WordForm><feat att="grammaticalGender" val="commonGender"/><feat att="definiteness" val="definite"/><feat att="grammaticalNumber" val="singular"/><feat att="case" val="unspecified"/>
<FormRepresentation> <feat att="writtenForm" val="carbondioxiden"/><feat att="inflectionalParadigm" val="MFG0016"/> <feat att="officiallyApproved" val="yes"/> <feat att="frequency" val="0.0"/></FormRepresentation></WordForm>
<WordForm><feat att="grammaticalGender" val="commonGender"/><feat att="definiteness" val="definite"/><feat att="grammaticalNumber" val="singular"/><feat att="case" val="genitiveCase"/>
<FormRepresentation> <feat att="writtenForm" val="carbondioxidens"/><feat att="inflectionalParadigm" val="MFG0016"/> <feat att="officiallyApproved" val="yes"/> <feat att="frequency" val="0.0"/></FormRepresentation></WordForm>
<WordForm><feat att="grammaticalGender" val="commonGender"/><feat att="definiteness" val="definite"/><feat att="grammaticalNumber" val="plural"/><feat att="case" val="unspecified"/>
<FormRepresentation> <feat att="writtenForm" val="carbondioxiderne"/><feat att="inflectionalParadigm" val="MFG0016"/> <feat att="officiallyApproved" val="yes"/> <feat att="frequency" val="0.0"/></FormRepresentation></WordForm>
<WordForm><feat att="grammaticalGender" val="commonGender"/><feat att="definiteness" val="definite"/><feat att="grammaticalNumber" val="plural"/><feat att="case" val="genitiveCase"/>
<FormRepresentation> <feat att="writtenForm" val="carbondioxidernes"/><feat att="inflectionalParadigm" val="MFG0016"/> <feat att="officiallyApproved" val="yes"/> <feat att="frequency" val="0.0"/></FormRepresentation></WordForm>
<RelatedForm><feat att="spellingVariant" val="GMU_carbondioxid_4"/> <FormRepresentation><feat att="writtenForm" val="karbondioxid"/></FormRepresentation></RelatedForm> 
</LexicalEntry> 
<LexicalEntry><feat att="partOfSpeech" val="commonNoun"/> 
<feat att="id" val="GMU_carbondioxid_4"/> 
<feat att="morphologicalUnitId" val="CARBONDIOXID"/> 
<feat att="originalSource" val="DDO"/> 
<feat att="independentWord" val="yes"/> 
<feat att="decomposition" val="karbon+dioxid"/> 
<Lemma><FormRepresentation> <feat att="writtenForm" val="karbondioxid"/> <feat att="officiallyApproved" val="yes"/> 
<feat att="joiningElement" val="nil"/> 
<feat att="joiningElementResult" val="karbondioxid"/> 
</FormRepresentation> </Lemma> 




<WordForm><feat att="grammaticalGender" val="neuter"/><feat att="definiteness" val="indefinite"/><feat att="grammaticalNumber" val="singular"/><feat att="case" val="unspecified"/>
<FormRepresentation> <feat att="writtenForm" val="karbondioxid"/><feat att="inflectionalParadigm" val="MFG0044"/> <feat att="officiallyApproved" val="yes"/> <feat att="frequency" val="0.0"/></FormRepresentation></WordForm>
<WordForm><feat att="grammaticalGender" val="neuter"/><feat att="definiteness" val="indefinite"/><feat att="grammaticalNumber" val="singular"/><feat att="case" val="genitiveCase"/>
<FormRepresentation> <feat att="writtenForm" val="karbondioxids"/><feat att="inflectionalParadigm" val="MFG0044"/> <feat att="officiallyApproved" val="yes"/> <feat att="frequency" val="0.0"/></FormRepresentation></WordForm>
<WordForm><feat att="grammaticalGender" val="neuter"/><feat att="definiteness" val="indefinite"/><feat att="grammaticalNumber" val="plural"/><feat att="case" val="unspecified"/>
<FormRepresentation> <feat att="writtenForm" val="karbondioxider"/><feat att="inflectionalParadigm" val="MFG0044"/> <feat att="officiallyApproved" val="yes"/> <feat att="frequency" val="0.0"/></FormRepresentation></WordForm>
<WordForm><feat att="grammaticalGender" val="neuter"/><feat att="definiteness" val="indefinite"/><feat att="grammaticalNumber" val="plural"/><feat att="case" val="genitiveCase"/>
<FormRepresentation> <feat att="writtenForm" val="karbondioxiders"/><feat att="inflectionalParadigm" val="MFG0044"/> <feat att="officiallyApproved" val="yes"/> <feat att="frequency" val="0.0"/></FormRepresentation></WordForm>
<WordForm><feat att="grammaticalGender" val="neuter"/><feat att="definiteness" val="definite"/><feat att="grammaticalNumber" val="singular"/><feat att="case" val="unspecified"/>
<FormRepresentation> <feat att="writtenForm" val="karbondioxidet"/><feat att="inflectionalParadigm" val="MFG0044"/> <feat att="officiallyApproved" val="yes"/> <feat att="frequency" val="0.0"/></FormRepresentation></WordForm>
<WordForm><feat att="grammaticalGender" val="neuter"/><feat att="definiteness" val="definite"/><feat att="grammaticalNumber" val="singular"/><feat att="case" val="genitiveCase"/>
<FormRepresentation> <feat att="writtenForm" val="karbondioxidets"/><feat att="inflectionalParadigm" val="MFG0044"/> <feat att="officiallyApproved" val="yes"/> <feat att="frequency" val="0.0"/></FormRepresentation></WordForm>
<WordForm><feat att="grammaticalGender" val="neuter"/><feat att="definiteness" val="definite"/><feat att="grammaticalNumber" val="plural"/><feat att="case" val="unspecified"/>
<FormRepresentation> <feat att="writtenForm" val="karbondioxiderne"/><feat att="inflectionalParadigm" val="MFG0044"/> <feat att="officiallyApproved" val="yes"/> <feat att="frequency" val="0.0"/></FormRepresentation></WordForm>
<WordForm><feat att="grammaticalGender" val="neuter"/><feat att="definiteness" val="definite"/><feat att="grammaticalNumber" val="plural"/><feat att="case" val="genitiveCase"/>
<FormRepresentation> <feat att="writtenForm" val="karbondioxidernes"/><feat att="inflectionalParadigm" val="MFG0044"/> <feat att="officiallyApproved" val="yes"/> <feat att="frequency" val="0.0"/></FormRepresentation></WordForm>
<WordForm><feat att="grammaticalGender" val="commonGender"/><feat att="definiteness" val="indefinite"/><feat att="grammaticalNumber" val="singular"/><feat att="case" val="unspecified"/>
<FormRepresentation> <feat att="writtenForm" val="karbondioxid"/><feat att="inflectionalParadigm" val="MFG0016"/> <feat att="officiallyApproved" val="yes"/> <feat att="frequency" val="0.0"/></FormRepresentation></WordForm>
<WordForm><feat att="grammaticalGender" val="commonGender"/><feat att="definiteness" val="indefinite"/><feat att="grammaticalNumber" val="singular"/><feat att="case" val="genitiveCase"/>
<FormRepresentation> <feat att="writtenForm" val="karbondioxids"/><feat att="inflectionalParadigm" val="MFG0016"/> <feat att="officiallyApproved" val="yes"/> <feat att="frequency" val="0.0"/></FormRepresentation></WordForm>
<WordForm><feat att="grammaticalGender" val="commonGender"/><feat att="definiteness" val="indefinite"/><feat att="grammaticalNumber" val="plural"/><feat att="case" val="unspecified"/>
<FormRepresentation> <feat att="writtenForm" val="karbondioxider"/><feat att="inflectionalParadigm" val="MFG0016"/> <feat att="officiallyApproved" val="yes"/> <feat att="frequency" val="0.0"/></FormRepresentation></WordForm>
<WordForm><feat att="grammaticalGender" val="commonGender"/><feat att="definiteness" val="indefinite"/><feat att="grammaticalNumber" val="plural"/><feat att="case" val="genitiveCase"/>
<FormRepresentation> <feat att="writtenForm" val="karbondioxiders"/><feat att="inflectionalParadigm" val="MFG0016"/> <feat att="officiallyApproved" val="yes"/> <feat att="frequency" val="0.0"/></FormRepresentation></WordForm>
<WordForm><feat att="grammaticalGender" val="commonGender"/><feat att="definiteness" val="definite"/><feat att="grammaticalNumber" val="singular"/><feat att="case" val="unspecified"/>
<FormRepresentation> <feat att="writtenForm" val="karbondioxiden"/><feat att="inflectionalParadigm" val="MFG0016"/> <feat att="officiallyApproved" val="yes"/> <feat att="frequency" val="0.0"/></FormRepresentation></WordForm>
<WordForm><feat att="grammaticalGender" val="commonGender"/><feat att="definiteness" val="definite"/><feat att="grammaticalNumber" val="singular"/><feat att="case" val="genitiveCase"/>
<FormRepresentation> <feat att="writtenForm" val="karbondioxidens"/><feat att="inflectionalParadigm" val="MFG0016"/> <feat att="officiallyApproved" val="yes"/> <feat att="frequency" val="0.0"/></FormRepresentation></WordForm>
<WordForm><feat att="grammaticalGender" val="commonGender"/><feat att="definiteness" val="definite"/><feat att="grammaticalNumber" val="plural"/><feat att="case" val="unspecified"/>
<FormRepresentation> <feat att="writtenForm" val="karbondioxiderne"/><feat att="inflectionalParadigm" val="MFG0016"/> <feat att="officiallyApproved" val="yes"/> <feat att="frequency" val="0.0"/></FormRepresentation></WordForm>
<WordForm><feat att="grammaticalGender" val="commonGender"/><feat att="definiteness" val="definite"/><feat att="grammaticalNumber" val="plural"/><feat att="case" val="genitiveCase"/>
<FormRepresentation> <feat att="writtenForm" val="karbondioxidernes"/><feat att="inflectionalParadigm" val="MFG0016"/> <feat att="officiallyApproved" val="yes"/> <feat att="frequency" val="0.0"/></FormRepresentation></WordForm>
<RelatedForm><feat att="spellingVariant" val="GMU_carbondioxid_3"/> <FormRepresentation><feat att="writtenForm" val="carbondioxid"/></FormRepresentation></RelatedForm> 
</LexicalEntry> 
<LexicalEntry><feat att="partOfSpeech" val="commonNoun"/> 
<feat att="id" val="GMU_cykelstald_1"/> 
<feat att="morphologicalUnitId" val="CYKELSTALD"/> 
<feat att="originalSource" val="DDO"/> 
<feat att="independentWord" val="yes"/> 
<feat att="decomposition" val="cykel+stald"/> 
<Lemma><FormRepresentation> <feat att="writtenForm" val="cykelstald"/> <feat att="officiallyApproved" val="yes"/> 
<feat att="joiningElement" val="Not analyzed"/> 
</FormRepresentation> </Lemma> 
<WordForm><feat att="grammaticalGender" val="commonGender"/><feat att="definiteness" val="indefinite"/><feat att="grammaticalNumber" val="singular"/><feat att="case" val="unspecified"/>
<FormRepresentation> <feat att="writtenForm" val="cykelstald"/><feat att="inflectionalParadigm" val="MFG0014"/> <feat att="officiallyApproved" val="yes"/> <feat att="frequency" val=".0179"/></FormRepresentation></WordForm>
<WordForm><feat att="grammaticalGender" val="commonGender"/><feat att="definiteness" val="indefinite"/><feat att="grammaticalNumber" val="singular"/><feat att="case" val="genitiveCase"/>
<FormRepresentation> <feat att="writtenForm" val="cykelstalds"/><feat att="inflectionalParadigm" val="MFG0014"/> <feat att="officiallyApproved" val="yes"/> <feat att="frequency" val="0.0"/></FormRepresentation></WordForm>
<WordForm><feat att="grammaticalGender" val="commonGender"/><feat att="definiteness" val="indefinite"/><feat att="grammaticalNumber" val="plural"/><feat att="case" val="unspecified"/>
<FormRepresentation> <feat att="writtenForm" val="cykelstalde"/><feat att="inflectionalParadigm" val="MFG0014"/> <feat att="officiallyApproved" val="yes"/> <feat att="frequency" val="0.0"/></FormRepresentation></WordForm>
<WordForm><feat att="grammaticalGender" val="commonGender"/><feat att="definiteness" val="indefinite"/><feat att="grammaticalNumber" val="plural"/><feat att="case" val="genitiveCase"/>
<FormRepresentation> <feat att="writtenForm" val="cykelstaldes"/><feat att="inflectionalParadigm" val="MFG0014"/> <feat att="officiallyApproved" val="yes"/> <feat att="frequency" val="0.0"/></FormRepresentation></WordForm>
<WordForm><feat att="grammaticalGender" val="commonGender"/><feat att="definiteness" val="definite"/><feat att="grammaticalNumber" val="singular"/><feat att="case" val="unspecified"/>
<FormRepresentation> <feat att="writtenForm" val="cykelstalden"/><feat att="inflectionalParadigm" val="MFG0014"/> <feat att="officiallyApproved" val="yes"/> <feat att="frequency" val=".0536"/></FormRepresentation></WordForm>
<WordForm><feat att="grammaticalGender" val="commonGender"/><feat att="definiteness" val="definite"/><feat att="grammaticalNumber" val="singular"/><feat att="case" val="genitiveCase"/>
<FormRepresentation> <feat att="writtenForm" val="cykelstaldens"/><feat att="inflectionalParadigm" val="MFG0014"/> <feat att="officiallyApproved" val="yes"/> <feat att="frequency" val="0.0"/></FormRepresentation></WordForm>
<WordForm><feat att="grammaticalGender" val="commonGender"/><feat att="definiteness" val="definite"/><feat att="grammaticalNumber" val="plural"/><feat att="case" val="unspecified"/>
<FormRepresentation> <feat att="writtenForm" val="cykelstaldene"/><feat att="inflectionalParadigm" val="MFG0014"/> <feat att="officiallyApproved" val="yes"/> <feat att="frequency" val="0.0"/></FormRepresentation></WordForm>
<WordForm><feat att="grammaticalGender" val="commonGender"/><feat att="definiteness" val="definite"/><feat att="grammaticalNumber" val="plural"/><feat att="case" val="genitiveCase"/>
<FormRepresentation> <feat att="writtenForm" val="cykelstaldenes"/><feat att="inflectionalParadigm" val="MFG0014"/> <feat att="officiallyApproved" val="yes"/> <feat att="frequency" val="0.0"/></FormRepresentation></WordForm>
</LexicalEntry> 
<LexicalEntry><feat att="partOfSpeech" val="commonNoun"/> 
<feat att="id" val="GMU_celluloid_1"/> 
<feat att="morphologicalUnitId" val="CELLULOID"/> 
<feat att="originalSource" val="DDO"/> 
<feat att="independentWord" val="yes"/> 
<Lemma><FormRepresentation> <feat att="writtenForm" val="celluloid"/> <feat att="officiallyApproved" val="yes"/> 
<feat att="joiningElement" val="nil"/> 
<feat att="joiningElementResult" val="celluloid"/> 
</FormRepresentation> </Lemma> 
<WordForm><feat att="grammaticalGender" val="neuter"/><feat att="definiteness" val="indefinite"/><feat att="grammaticalNumber" val="singular"/><feat att="case" val="unspecified"/>
<FormRepresentation> <feat att="writtenForm" val="celluloid"/><feat att="inflectionalParadigm" val="MFG0221"/> <feat att="officiallyApproved" val="yes"/> <feat att="frequency" val=".3571"/></FormRepresentation></WordForm>
<WordForm><feat att="grammaticalGender" val="neuter"/><feat att="definiteness" val="indefinite"/><feat att="grammaticalNumber" val="singular"/><feat att="case" val="genitiveCase"/>
<FormRepresentation> <feat att="writtenForm" val="celluloids"/><feat att="inflectionalParadigm" val="MFG0221"/> <feat att="officiallyApproved" val="yes"/> <feat att="frequency" val=".0179"/></FormRepresentation></WordForm>
<WordForm><feat att="grammaticalGender" val="neuter"/><feat att="definiteness" val="definite"/><feat att="grammaticalNumber" val="singular"/><feat att="case" val="unspecified"/>
<FormRepresentation> <feat att="writtenForm" val="celluloidet"/><feat att="inflectionalParadigm" val="MFG0221"/> <feat att="officiallyApproved" val="yes"/> <feat att="frequency" val="0.0"/></FormRepresentation></WordForm>
<WordForm><feat att="grammaticalGender" val="neuter"/><feat att="definiteness" val="definite"/><feat att="grammaticalNumber" val="singular"/><feat att="case" val="genitiveCase"/>
<FormRepresentation> <feat att="writtenForm" val="celluloidets"/><feat att="inflectionalParadigm" val="MFG0221"/> <feat att="officiallyApproved" val="yes"/> <feat att="frequency" val="0.0"/></FormRepresentation></WordForm>
<WordForm><feat att="grammaticalGender" val="commonGender"/><feat att="definiteness" val="indefinite"/><feat att="grammaticalNumber" val="singular"/><feat att="case" val="unspecified"/>
<FormRepresentation> <feat att="writtenForm" val="celluloid"/><feat att="inflectionalParadigm" val="MFG0220"/> <feat att="officiallyApproved" val="yes"/> <feat att="frequency" val=".3571"/></FormRepresentation></WordForm>
<WordForm><feat att="grammaticalGender" val="commonGender"/><feat att="definiteness" val="indefinite"/><feat att="grammaticalNumber" val="singular"/><feat att="case" val="genitiveCase"/>
<FormRepresentation> <feat att="writtenForm" val="celluloids"/><feat att="inflectionalParadigm" val="MFG0220"/> <feat att="officiallyApproved" val="yes"/> <feat att="frequency" val=".0179"/></FormRepresentation></WordForm>
<WordForm><feat att="grammaticalGender" val="commonGender"/><feat att="definiteness" val="definite"/><feat att="grammaticalNumber" val="singular"/><feat att="case" val="unspecified"/>
<FormRepresentation> <feat att="writtenForm" val="celluloiden"/><feat att="inflectionalParadigm" val="MFG0220"/> <feat att="officiallyApproved" val="yes"/> <feat att="frequency" val=".0179"/></FormRepresentation></WordForm>
<WordForm><feat att="grammaticalGender" val="commonGender"/><feat att="definiteness" val="definite"/><feat att="grammaticalNumber" val="singular"/><feat att="case" val="genitiveCase"/>
<FormRepresentation> <feat att="writtenForm" val="celluloidens"/><feat att="inflectionalParadigm" val="MFG0220"/> <feat att="officiallyApproved" val="yes"/> <feat att="frequency" val=".0179"/></FormRepresentation></WordForm>
</LexicalEntry> 
<LexicalEntry><feat att="partOfSpeech" val="commonNoun"/> 
<feat att="id" val="GMU_calciumklorid_1"/> 
<feat att="morphologicalUnitId" val="CALCIUMKLORID"/> 
<feat att="originalSource" val="DDO"/> 
<feat att="independentWord" val="yes"/> 
<feat att="decomposition" val="calcium+klorid"/> 
<Lemma><FormRepresentation> <feat att="writtenForm" val="calciumklorid"/> <feat att="officiallyApproved" val="yes"/> 
<feat att="joiningElement" val="nil"/> 
<feat att="joiningElementResult" val="calciumklorid"/> 
</FormRepresentation> </Lemma> 
<WordForm><feat att="grammaticalGender" val="neuter"/><feat att="definiteness" val="indefinite"/><feat att="grammaticalNumber" val="singular"/><feat att="case" val="unspecified"/>
<FormRepresentation> <feat att="writtenForm" val="calciumklorid"/><feat att="inflectionalParadigm" val="MFG0044"/> <feat att="officiallyApproved" val="yes"/> <feat att="frequency" val=".0357"/></FormRepresentation></WordForm>
<WordForm><feat att="grammaticalGender" val="neuter"/><feat att="definiteness" val="indefinite"/><feat att="grammaticalNumber" val="singular"/><feat att="case" val="genitiveCase"/>
<FormRepresentation> <feat att="writtenForm" val="calciumklorids"/><feat att="inflectionalParadigm" val="MFG0044"/> <feat att="officiallyApproved" val="yes"/> <feat att="frequency" val="0.0"/></FormRepresentation></WordForm>
<WordForm><feat att="grammaticalGender" val="neuter"/><feat att="definiteness" val="indefinite"/><feat att="grammaticalNumber" val="plural"/><feat att="case" val="unspecified"/>
<FormRepresentation> <feat att="writtenForm" val="calciumklorider"/><feat att="inflectionalParadigm" val="MFG0044"/> <feat att="officiallyApproved" val="yes"/> <feat att="frequency" val="0.0"/></FormRepresentation></WordForm>
<WordForm><feat att="grammaticalGender" val="neuter"/><feat att="definiteness" val="indefinite"/><feat att="grammaticalNumber" val="plural"/><feat att="case" val="genitiveCase"/>
<FormRepresentation> <feat att="writtenForm" val="calciumkloriders"/><feat att="inflectionalParadigm" val="MFG0044"/> <feat att="officiallyApproved" val="yes"/> <feat att="frequency" val="0.0"/></FormRepresentation></WordForm>
<WordForm><feat att="grammaticalGender" val="neuter"/><feat att="definiteness" val="definite"/><feat att="grammaticalNumber" val="singular"/><feat att="case" val="unspecified"/>
<FormRepresentation> <feat att="writtenForm" val="calciumkloridet"/><feat att="inflectionalParadigm" val="MFG0044"/> <feat att="officiallyApproved" val="yes"/> <feat att="frequency" val="0.0"/></FormRepresentation></WordForm>
<WordForm><feat att="grammaticalGender" val="neuter"/><feat att="definiteness" val="definite"/><feat att="grammaticalNumber" val="singular"/><feat att="case" val="genitiveCase"/>
<FormRepresentation> <feat att="writtenForm" val="calciumkloridets"/><feat att="inflectionalParadigm" val="MFG0044"/> <feat att="officiallyApproved" val="yes"/> <feat att="frequency" val="0.0"/></FormRepresentation></WordForm>
<WordForm><feat att="grammaticalGender" val="neuter"/><feat att="definiteness" val="definite"/><feat att="grammaticalNumber" val="plural"/><feat att="case" val="unspecified"/>
<FormRepresentation> <feat att="writtenForm" val="calciumkloriderne"/><feat att="inflectionalParadigm" val="MFG0044"/> <feat att="officiallyApproved" val="yes"/> <feat att="frequency" val="0.0"/></FormRepresentation></WordForm>
<WordForm><feat att="grammaticalGender" val="neuter"/><feat att="definiteness" val="definite"/><feat att="grammaticalNumber" val="plural"/><feat att="case" val="genitiveCase"/>
<FormRepresentation> <feat att="writtenForm" val="calciumkloridernes"/><feat att="inflectionalParadigm" val="MFG0044"/> <feat att="officiallyApproved" val="yes"/> <feat att="frequency" val="0.0"/></FormRepresentation></WordForm>
</LexicalEntry> 
<LexicalEntry><feat att="partOfSpeech" val="commonNoun"/> 
<feat att="id" val="GMU_cafeteater_1"/> 
<feat att="morphologicalUnitId" val="CAFETEATER"/> 
<feat att="originalSource" val="DDO"/> 
<feat att="independentWord" val="yes"/> 
<feat att="decomposition" val="cafe+teater"/> 
<Lemma><FormRepresentation> <feat att="writtenForm" val="cafeteater"/> <feat att="officiallyApproved" val="yes"/> 
<feat att="joiningElement" val="nil"/> 
<feat att="joiningElementResult" val="cafeteater"/> 
</FormRepresentation> </Lemma> 




<WordForm><feat att="grammaticalGender" val="neuter"/><feat att="definiteness" val="indefinite"/><feat att="grammaticalNumber" val="singular"/><feat att="case" val="unspecified"/>
<FormRepresentation> <feat att="writtenForm" val="cafeteater"/><feat att="inflectionalParadigm" val="MFG0049,MFG0234"/> <feat att="officiallyApproved" val="yes"/> <feat att="frequency" val="0.0"/></FormRepresentation></WordForm>
<WordForm><feat att="grammaticalGender" val="neuter"/><feat att="definiteness" val="indefinite"/><feat att="grammaticalNumber" val="singular"/><feat att="case" val="genitiveCase"/>
<FormRepresentation> <feat att="writtenForm" val="cafeteaters"/><feat att="inflectionalParadigm" val="MFG0049,MFG0234"/> <feat att="officiallyApproved" val="yes"/> <feat att="frequency" val="0.0"/></FormRepresentation></WordForm>
<WordForm><feat att="grammaticalGender" val="neuter"/><feat att="definiteness" val="indefinite"/><feat att="grammaticalNumber" val="plural"/><feat att="case" val="unspecified"/>
<FormRepresentation> <feat att="writtenForm" val="cafeteatre"/><feat att="inflectionalParadigm" val="MFG0049,MFG0234"/> <feat att="officiallyApproved" val="yes"/> <feat att="frequency" val="0.0"/></FormRepresentation></WordForm>
<WordForm><feat att="grammaticalGender" val="neuter"/><feat att="definiteness" val="indefinite"/><feat att="grammaticalNumber" val="plural"/><feat att="case" val="genitiveCase"/>
<FormRepresentation> <feat att="writtenForm" val="cafeteatres"/><feat att="inflectionalParadigm" val="MFG0234,MFG0049"/> <feat att="officiallyApproved" val="yes"/> <feat att="frequency" val="0.0"/></FormRepresentation></WordForm>
<WordForm><feat att="grammaticalGender" val="neuter"/><feat att="definiteness" val="definite"/><feat att="grammaticalNumber" val="singular"/><feat att="case" val="unspecified"/>
<FormRepresentation> <feat att="writtenForm" val="cafeteatret"/><feat att="inflectionalParadigm" val="MFG0234"/> <feat att="officiallyApproved" val="yes"/> <feat att="frequency" val=".0536"/></FormRepresentation><FormRepresentation> <feat att="writtenForm" val="cafeteateret"/><feat att="inflectionalParadigm" val="MFG0049"/> <feat att="officiallyApproved" val="yes"/> <feat att="frequency" val=".0179"/></FormRepresentation></WordForm>
<WordForm><feat att="grammaticalGender" val="neuter"/><feat att="definiteness" val="definite"/><feat att="grammaticalNumber" val="singular"/><feat att="case" val="genitiveCase"/>
<FormRepresentation> <feat att="writtenForm" val="cafeteatrets"/><feat att="inflectionalParadigm" val="MFG0234"/> <feat att="officiallyApproved" val="yes"/> <feat att="frequency" val="0.0"/></FormRepresentation><FormRepresentation> <feat att="writtenForm" val="cafeteaterets"/><feat att="inflectionalParadigm" val="MFG0049"/> <feat att="officiallyApproved" val="yes"/> <feat att="frequency" val="0.0"/></FormRepresentation></WordForm>
<WordForm><feat att="grammaticalGender" val="neuter"/><feat att="definiteness" val="definite"/><feat att="grammaticalNumber" val="plural"/><feat att="case" val="unspecified"/>
<FormRepresentation> <feat att="writtenForm" val="cafeteatrene"/><feat att="inflectionalParadigm" val="MFG0049,MFG0234"/> <feat att="officiallyApproved" val="yes"/> <feat att="frequency" val="0.0"/></FormRepresentation></WordForm>
<WordForm><feat att="grammaticalGender" val="neuter"/><feat att="definiteness" val="definite"/><feat att="grammaticalNumber" val="plural"/><feat att="case" val="genitiveCase"/>
<FormRepresentation> <feat att="writtenForm" val="cafeteatrenes"/><feat att="inflectionalParadigm" val="MFG0049,MFG0234"/> <feat att="officiallyApproved" val="yes"/> <feat att="frequency" val="0.0"/></FormRepresentation></WordForm>
<RelatedForm><feat att="spellingVariant" val="GMU_cafeteater_4"/> <FormRepresentation><feat att="writtenForm" val="kaféteater"/></FormRepresentation></RelatedForm> 
</LexicalEntry> 
<LexicalEntry><feat att="partOfSpeech" val="commonNoun"/> 
<feat att="id" val="GMU_cafeteater_2"/> 
<feat att="morphologicalUnitId" val="CAFETEATER"/> 
<feat att="originalSource" val="DDO"/> 
<feat att="independentWord" val="yes"/> 
<feat att="decomposition" val="café+teater"/> 
<Lemma><FormRepresentation> <feat att="writtenForm" val="caféteater"/> <feat att="officiallyApproved" val="yes"/> 
<feat att="joiningElement" val="nil"/> 
<feat att="joiningElementResult" val="caféteater"/> 
</FormRepresentation> </Lemma> 




<WordForm><feat att="grammaticalGender" val="neuter"/><feat att="definiteness" val="indefinite"/><feat att="grammaticalNumber" val="singular"/><feat att="case" val="unspecified"/>
<FormRepresentation> <feat att="writtenForm" val="caféteater"/><feat att="inflectionalParadigm" val="MFG0234,MFG0049"/> <feat att="officiallyApproved" val="yes"/> <feat att="frequency" val=".0357"/></FormRepresentation></WordForm>
<WordForm><feat att="grammaticalGender" val="neuter"/><feat att="definiteness" val="indefinite"/><feat att="grammaticalNumber" val="singular"/><feat att="case" val="genitiveCase"/>
<FormRepresentation> <feat att="writtenForm" val="caféteaters"/><feat att="inflectionalParadigm" val="MFG0049,MFG0234"/> <feat att="officiallyApproved" val="yes"/> <feat att="frequency" val="0.0"/></FormRepresentation></WordForm>
<WordForm><feat att="grammaticalGender" val="neuter"/><feat att="definiteness" val="indefinite"/><feat att="grammaticalNumber" val="plural"/><feat att="case" val="unspecified"/>
<FormRepresentation> <feat att="writtenForm" val="caféteatre"/><feat att="inflectionalParadigm" val="MFG0049,MFG0234"/> <feat att="officiallyApproved" val="yes"/> <feat att="frequency" val="0.0"/></FormRepresentation></WordForm>
<WordForm><feat att="grammaticalGender" val="neuter"/><feat att="definiteness" val="indefinite"/><feat att="grammaticalNumber" val="plural"/><feat att="case" val="genitiveCase"/>
<FormRepresentation> <feat att="writtenForm" val="caféteatres"/><feat att="inflectionalParadigm" val="MFG0234,MFG0049"/> <feat att="officiallyApproved" val="yes"/> <feat att="frequency" val="0.0"/></FormRepresentation></WordForm>
<WordForm><feat att="grammaticalGender" val="neuter"/><feat att="definiteness" val="definite"/><feat att="grammaticalNumber" val="singular"/><feat att="case" val="unspecified"/>
<FormRepresentation> <feat att="writtenForm" val="caféteatret"/><feat att="inflectionalParadigm" val="MFG0234"/> <feat att="officiallyApproved" val="yes"/> <feat att="frequency" val=".4107"/></FormRepresentation><FormRepresentation> <feat att="writtenForm" val="caféteateret"/><feat att="inflectionalParadigm" val="MFG0049"/> <feat att="officiallyApproved" val="yes"/> <feat att="frequency" val="0.0"/></FormRepresentation></WordForm>
<WordForm><feat att="grammaticalGender" val="neuter"/><feat att="definiteness" val="definite"/><feat att="grammaticalNumber" val="singular"/><feat att="case" val="genitiveCase"/>
<FormRepresentation> <feat att="writtenForm" val="caféteatrets"/><feat att="inflectionalParadigm" val="MFG0234"/> <feat att="officiallyApproved" val="yes"/> <feat att="frequency" val=".0357"/></FormRepresentation><FormRepresentation> <feat att="writtenForm" val="caféteaterets"/><feat att="inflectionalParadigm" val="MFG0049"/> <feat att="officiallyApproved" val="yes"/> <feat att="frequency" val="0.0"/></FormRepresentation></WordForm>
<WordForm><feat att="grammaticalGender" val="neuter"/><feat att="definiteness" val="definite"/><feat att="grammaticalNumber" val="plural"/><feat att="case" val="unspecified"/>
<FormRepresentation> <feat att="writtenForm" val="caféteatrene"/><feat att="inflectionalParadigm" val="MFG0234,MFG0049"/> <feat att="officiallyApproved" val="yes"/> <feat att="frequency" val="0.0"/></FormRepresentation></WordForm>
<WordForm><feat att="grammaticalGender" val="neuter"/><feat att="definiteness" val="definite"/><feat att="grammaticalNumber" val="plural"/><feat att="case" val="genitiveCase"/>
<FormRepresentation> <feat att="writtenForm" val="caféteatrenes"/><feat att="inflectionalParadigm" val="MFG0049,MFG0234"/> <feat att="officiallyApproved" val="yes"/> <feat att="frequency" val="0.0"/></FormRepresentation></WordForm>
<RelatedForm><feat att="spellingVariant" val="GMU_cafeteater_4"/> <FormRepresentation><feat att="writtenForm" val="kaféteater"/></FormRepresentation></RelatedForm> 
</LexicalEntry> 
<LexicalEntry><feat att="partOfSpeech" val="commonNoun"/> 
<feat att="id" val="GMU_cafeteater_3"/> 
<feat att="morphologicalUnitId" val="CAFETEATER"/> 
<feat att="originalSource" val="DDO"/> 
<feat att="independentWord" val="yes"/> 
<feat att="decomposition" val="kafe+teater"/> 
<Lemma><FormRepresentation> <feat att="writtenForm" val="kafeteater"/> <feat att="officiallyApproved" val="yes"/> 
<feat att="joiningElement" val="nil"/> 
<feat att="joiningElementResult" val="kafeteater"/> 
</FormRepresentation> </Lemma> 




<WordForm><feat att="grammaticalGender" val="neuter"/><feat att="definiteness" val="indefinite"/><feat att="grammaticalNumber" val="singular"/><feat att="case" val="unspecified"/>
<FormRepresentation> <feat att="writtenForm" val="kafeteater"/><feat att="inflectionalParadigm" val="MFG0049,MFG0234"/> <feat att="officiallyApproved" val="yes"/> <feat att="frequency" val="0.0"/></FormRepresentation></WordForm>
<WordForm><feat att="grammaticalGender" val="neuter"/><feat att="definiteness" val="indefinite"/><feat att="grammaticalNumber" val="singular"/><feat att="case" val="genitiveCase"/>
<FormRepresentation> <feat att="writtenForm" val="kafeteaters"/><feat att="inflectionalParadigm" val="MFG0049,MFG0234"/> <feat att="officiallyApproved" val="yes"/> <feat att="frequency" val="0.0"/></FormRepresentation></WordForm>
<WordForm><feat att="grammaticalGender" val="neuter"/><feat att="definiteness" val="indefinite"/><feat att="grammaticalNumber" val="plural"/><feat att="case" val="unspecified"/>
<FormRepresentation> <feat att="writtenForm" val="kafeteatre"/><feat att="inflectionalParadigm" val="MFG0049,MFG0234"/> <feat att="officiallyApproved" val="yes"/> <feat att="frequency" val="0.0"/></FormRepresentation></WordForm>
<WordForm><feat att="grammaticalGender" val="neuter"/><feat att="definiteness" val="indefinite"/><feat att="grammaticalNumber" val="plural"/><feat att="case" val="genitiveCase"/>
<FormRepresentation> <feat att="writtenForm" val="kafeteatres"/><feat att="inflectionalParadigm" val="MFG0049,MFG0234"/> <feat att="officiallyApproved" val="yes"/> <feat att="frequency" val="0.0"/></FormRepresentation></WordForm>
<WordForm><feat att="grammaticalGender" val="neuter"/><feat att="definiteness" val="definite"/><feat att="grammaticalNumber" val="singular"/><feat att="case" val="unspecified"/>
<FormRepresentation> <feat att="writtenForm" val="kafeteatret"/><feat att="inflectionalParadigm" val="MFG0234"/> <feat att="officiallyApproved" val="yes"/> <feat att="frequency" val="0.0"/></FormRepresentation><FormRepresentation> <feat att="writtenForm" val="kafeteateret"/><feat att="inflectionalParadigm" val="MFG0049"/> <feat att="officiallyApproved" val="yes"/> <feat att="frequency" val="0.0"/></FormRepresentation></WordForm>
<WordForm><feat att="grammaticalGender" val="neuter"/><feat att="definiteness" val="definite"/><feat att="grammaticalNumber" val="singular"/><feat att="case" val="genitiveCase"/>
<FormRepresentation> <feat att="writtenForm" val="kafeteatrets"/><feat att="inflectionalParadigm" val="MFG0234"/> <feat att="officiallyApproved" val="yes"/> <feat att="frequency" val="0.0"/></FormRepresentation><FormRepresentation> <feat att="writtenForm" val="kafeteaterets"/><feat att="inflectionalParadigm" val="MFG0049"/> <feat att="officiallyApproved" val="yes"/> <feat att="frequency" val="0.0"/></FormRepresentation></WordForm>
<WordForm><feat att="grammaticalGender" val="neuter"/><feat att="definiteness" val="definite"/><feat att="grammaticalNumber" val="plural"/><feat att="case" val="unspecified"/>
<FormRepresentation> <feat att="writtenForm" val="kafeteatrene"/><feat att="inflectionalParadigm" val="MFG0049,MFG0234"/> <feat att="officiallyApproved" val="yes"/> <feat att="frequency" val="0.0"/></FormRepresentation></WordForm>
<WordForm><feat att="grammaticalGender" val="neuter"/><feat att="definiteness" val="definite"/><feat att="grammaticalNumber" val="plural"/><feat att="case" val="genitiveCase"/>
<FormRepresentation> <feat att="writtenForm" val="kafeteatrenes"/><feat att="inflectionalParadigm" val="MFG0049,MFG0234"/> <feat att="officiallyApproved" val="yes"/> <feat att="frequency" val="0.0"/></FormRepresentation></WordForm>
<RelatedForm><feat att="spellingVariant" val="GMU_cafeteater_4"/> <FormRepresentation><feat att="writtenForm" val="kaféteater"/></FormRepresentation></RelatedForm> 
</LexicalEntry> 
<LexicalEntry><feat att="partOfSpeech" val="commonNoun"/> 
<feat att="id" val="GMU_cafeteater_4"/> 
<feat att="morphologicalUnitId" val="CAFETEATER"/> 
<feat att="originalSource" val="DDO"/> 
<feat att="independentWord" val="yes"/> 
<feat att="decomposition" val="kafé+teater"/> 
<Lemma><FormRepresentation> <feat att="writtenForm" val="kaféteater"/> <feat att="officiallyApproved" val="yes"/> 
<feat att="joiningElement" val="nil"/> 
<feat att="joiningElementResult" val="kaféteater"/> 
</FormRepresentation> </Lemma> 




<WordForm><feat att="grammaticalGender" val="neuter"/><feat att="definiteness" val="indefinite"/><feat att="grammaticalNumber" val="singular"/><feat att="case" val="unspecified"/>
<FormRepresentation> <feat att="writtenForm" val="kaféteater"/><feat att="inflectionalParadigm" val="MFG0234,MFG0049"/> <feat att="officiallyApproved" val="yes"/> <feat att="frequency" val="0.0"/></FormRepresentation></WordForm>
<WordForm><feat att="grammaticalGender" val="neuter"/><feat att="definiteness" val="indefinite"/><feat att="grammaticalNumber" val="singular"/><feat att="case" val="genitiveCase"/>
<FormRepresentation> <feat att="writtenForm" val="kaféteaters"/><feat att="inflectionalParadigm" val="MFG0049,MFG0234"/> <feat att="officiallyApproved" val="yes"/> <feat att="frequency" val="0.0"/></FormRepresentation></WordForm>
<WordForm><feat att="grammaticalGender" val="neuter"/><feat att="definiteness" val="indefinite"/><feat att="grammaticalNumber" val="plural"/><feat att="case" val="unspecified"/>
<FormRepresentation> <feat att="writtenForm" val="kaféteatre"/><feat att="inflectionalParadigm" val="MFG0049,MFG0234"/> <feat att="officiallyApproved" val="yes"/> <feat att="frequency" val="0.0"/></FormRepresentation></WordForm>
<WordForm><feat att="grammaticalGender" val="neuter"/><feat att="definiteness" val="indefinite"/><feat att="grammaticalNumber" val="plural"/><feat att="case" val="genitiveCase"/>
<FormRepresentation> <feat att="writtenForm" val="kaféteatres"/><feat att="inflectionalParadigm" val="MFG0234,MFG0049"/> <feat att="officiallyApproved" val="yes"/> <feat att="frequency" val="0.0"/></FormRepresentation></WordForm>
<WordForm><feat att="grammaticalGender" val="neuter"/><feat att="definiteness" val="definite"/><feat att="grammaticalNumber" val="singular"/><feat att="case" val="unspecified"/>
<FormRepresentation> <feat att="writtenForm" val="kaféteatret"/><feat att="inflectionalParadigm" val="MFG0234"/> <feat att="officiallyApproved" val="yes"/> <feat att="frequency" val="0.0"/></FormRepresentation><FormRepresentation> <feat att="writtenForm" val="kaféteateret"/><feat att="inflectionalParadigm" val="MFG0049"/> <feat att="officiallyApproved" val="yes"/> <feat att="frequency" val="0.0"/></FormRepresentation></WordForm>
<WordForm><feat att="grammaticalGender" val="neuter"/><feat att="definiteness" val="definite"/><feat att="grammaticalNumber" val="singular"/><feat att="case" val="genitiveCase"/>
<FormRepresentation> <feat att="writtenForm" val="kaféteatrets"/><feat att="inflectionalParadigm" val="MFG0234"/> <feat att="officiallyApproved" val="yes"/> <feat att="frequency" val="0.0"/></FormRepresentation><FormRepresentation> <feat att="writtenForm" val="kaféteaterets"/><feat att="inflectionalParadigm" val="MFG0049"/> <feat att="officiallyApproved" val="yes"/> <feat att="frequency" val="0.0"/></FormRepresentation></WordForm>
<WordForm><feat att="grammaticalGender" val="neuter"/><feat att="definiteness" val="definite"/><feat att="grammaticalNumber" val="plural"/><feat att="case" val="unspecified"/>
<FormRepresentation> <feat att="writtenForm" val="kaféteatrene"/><feat att="inflectionalParadigm" val="MFG0234,MFG0049"/> <feat att="officiallyApproved" val="yes"/> <feat att="frequency" val="0.0"/></FormRepresentation></WordForm>
<WordForm><feat att="grammaticalGender" val="neuter"/><feat att="definiteness" val="definite"/><feat att="grammaticalNumber" val="plural"/><feat att="case" val="genitiveCase"/>
<FormRepresentation> <feat att="writtenForm" val="kaféteatrenes"/><feat att="inflectionalParadigm" val="MFG0049,MFG0234"/> <feat att="officiallyApproved" val="yes"/> <feat att="frequency" val="0.0"/></FormRepresentation></WordForm>
<RelatedForm><feat att="spellingVariant" val="GMU_cafeteater_3"/> <FormRepresentation><feat att="writtenForm" val="kafeteater"/></FormRepresentation></RelatedForm> 
</LexicalEntry> 
<LexicalEntry><feat att="partOfSpeech" val="commonNoun"/> 
<feat att="id" val="GMU_champagneglas_1"/> 
<feat att="morphologicalUnitId" val="CHAMPAGNEGLAS"/> 
<feat att="originalSource" val="DDO"/> 
<feat att="independentWord" val="yes"/> 
<feat att="decomposition" val="champagne+glas"/> 
<Lemma><FormRepresentation> <feat att="writtenForm" val="champagneglas"/> <feat att="officiallyApproved" val="yes"/> 
<feat att="joiningElement" val="nil"/> 
<feat att="joiningElementResult" val="champagneglas"/> 
</FormRepresentation> </Lemma> 
<WordForm><feat att="grammaticalGender" val="neuter"/><feat att="definiteness" val="indefinite"/><feat att="grammaticalNumber" val="singular"/><feat att="case" val="unspecified"/>
<FormRepresentation> <feat att="writtenForm" val="champagneglas"/><feat att="inflectionalParadigm" val="MFG0253"/> <feat att="officiallyApproved" val="yes"/> <feat att="frequency" val=".2857"/></FormRepresentation></WordForm>
<WordForm><feat att="grammaticalGender" val="neuter"/><feat att="definiteness" val="indefinite"/><feat att="grammaticalNumber" val="singular"/><feat att="case" val="genitiveCase"/>
<FormRepresentation> <feat att="writtenForm" val="champagneglases"/><feat att="inflectionalParadigm" val="MFG0253"/> <feat att="officiallyApproved" val="no"/> <feat att="frequency" val="0.0"/></FormRepresentation><FormRepresentation> <feat att="writtenForm" val="champagneglas's"/><feat att="inflectionalParadigm" val="MFG0253"/> <feat att="officiallyApproved" val="no"/> <feat att="frequency" val="0.0"/></FormRepresentation><FormRepresentation> <feat att="writtenForm" val="champagneglas'"/><feat att="inflectionalParadigm" val="MFG0253"/> <feat att="officiallyApproved" val="yes"/> <feat att="frequency" val="0.0"/></FormRepresentation></WordForm>
<WordForm><feat att="grammaticalGender" val="neuter"/><feat att="definiteness" val="indefinite"/><feat att="grammaticalNumber" val="plural"/><feat att="case" val="unspecified"/>
<FormRepresentation> <feat att="writtenForm" val="champagneglas"/><feat att="inflectionalParadigm" val="MFG0253"/> <feat att="officiallyApproved" val="yes"/> <feat att="frequency" val=".2857"/></FormRepresentation></WordForm>
<WordForm><feat att="grammaticalGender" val="neuter"/><feat att="definiteness" val="indefinite"/><feat att="grammaticalNumber" val="plural"/><feat att="case" val="genitiveCase"/>
<FormRepresentation> <feat att="writtenForm" val="champagneglases"/><feat att="inflectionalParadigm" val="MFG0253"/> <feat att="officiallyApproved" val="no"/> <feat att="frequency" val="0.0"/></FormRepresentation><FormRepresentation> <feat att="writtenForm" val="champagneglas's"/><feat att="inflectionalParadigm" val="MFG0253"/> <feat att="officiallyApproved" val="no"/> <feat att="frequency" val="0.0"/></FormRepresentation><FormRepresentation> <feat att="writtenForm" val="champagneglas'"/><feat att="inflectionalParadigm" val="MFG0253"/> <feat att="officiallyApproved" val="yes"/> <feat att="frequency" val="0.0"/></FormRepresentation></WordForm>
<WordForm><feat att="grammaticalGender" val="neuter"/><feat att="definiteness" val="definite"/><feat att="grammaticalNumber" val="singular"/><feat att="case" val="unspecified"/>
<FormRepresentation> <feat att="writtenForm" val="champagneglasset"/><feat att="inflectionalParadigm" val="MFG0253"/> <feat att="officiallyApproved" val="yes"/> <feat att="frequency" val=".0179"/></FormRepresentation></WordForm>
<WordForm><feat att="grammaticalGender" val="neuter"/><feat att="definiteness" val="definite"/><feat att="grammaticalNumber" val="singular"/><feat att="case" val="genitiveCase"/>
<FormRepresentation> <feat att="writtenForm" val="champagneglassets"/><feat att="inflectionalParadigm" val="MFG0253"/> <feat att="officiallyApproved" val="yes"/> <feat att="frequency" val="0.0"/></FormRepresentation></WordForm>
<WordForm><feat att="grammaticalGender" val="neuter"/><feat att="definiteness" val="definite"/><feat att="grammaticalNumber" val="plural"/><feat att="case" val="unspecified"/>
<FormRepresentation> <feat att="writtenForm" val="champagneglassene"/><feat att="inflectionalParadigm" val="MFG0253"/> <feat att="officiallyApproved" val="yes"/> <feat att="frequency" val=".0536"/></FormRepresentation></WordForm>
<WordForm><feat att="grammaticalGender" val="neuter"/><feat att="definiteness" val="definite"/><feat att="grammaticalNumber" val="plural"/><feat att="case" val="genitiveCase"/>
<FormRepresentation> <feat att="writtenForm" val="champagneglassenes"/><feat att="inflectionalParadigm" val="MFG0253"/> <feat att="officiallyApproved" val="yes"/> <feat att="frequency" val="0.0"/></FormRepresentation></WordForm>
</LexicalEntry> 
<LexicalEntry><feat att="partOfSpeech" val="commonNoun"/> 
<feat att="id" val="GMU_cylinderglas_1"/> 
<feat att="morphologicalUnitId" val="CYLINDERGLAS"/> 
<feat att="originalSource" val="DDO"/> 
<feat att="independentWord" val="yes"/> 
<feat att="decomposition" val="cylinder+glas"/> 
<Lemma><FormRepresentation> <feat att="writtenForm" val="cylinderglas"/> <feat att="officiallyApproved" val="yes"/> 
<feat att="joiningElement" val="nil"/> 
<feat att="joiningElementResult" val="cylinderglas"/> 
</FormRepresentation> </Lemma> 
<WordForm><feat att="grammaticalGender" val="neuter"/><feat att="definiteness" val="indefinite"/><feat att="grammaticalNumber" val="singular"/><feat att="case" val="unspecified"/>
<FormRepresentation> <feat att="writtenForm" val="cylinderglas"/><feat att="inflectionalParadigm" val="MFG0253"/> <feat att="officiallyApproved" val="yes"/> <feat att="frequency" val=".125"/></FormRepresentation></WordForm>
<WordForm><feat att="grammaticalGender" val="neuter"/><feat att="definiteness" val="indefinite"/><feat att="grammaticalNumber" val="singular"/><feat att="case" val="genitiveCase"/>
<FormRepresentation> <feat att="writtenForm" val="cylinderglases"/><feat att="inflectionalParadigm" val="MFG0253"/> <feat att="officiallyApproved" val="no"/> <feat att="frequency" val="0.0"/></FormRepresentation><FormRepresentation> <feat att="writtenForm" val="cylinderglas's"/><feat att="inflectionalParadigm" val="MFG0253"/> <feat att="officiallyApproved" val="no"/> <feat att="frequency" val="0.0"/></FormRepresentation><FormRepresentation> <feat att="writtenForm" val="cylinderglas'"/><feat att="inflectionalParadigm" val="MFG0253"/> <feat att="officiallyApproved" val="yes"/> <feat att="frequency" val="0.0"/></FormRepresentation></WordForm>
<WordForm><feat att="grammaticalGender" val="neuter"/><feat att="definiteness" val="indefinite"/><feat att="grammaticalNumber" val="plural"/><feat att="case" val="unspecified"/>
<FormRepresentation> <feat att="writtenForm" val="cylinderglas"/><feat att="inflectionalParadigm" val="MFG0253"/> <feat att="officiallyApproved" val="yes"/> <feat att="frequency" val=".125"/></FormRepresentation></WordForm>
<WordForm><feat att="grammaticalGender" val="neuter"/><feat att="definiteness" val="indefinite"/><feat att="grammaticalNumber" val="plural"/><feat att="case" val="genitiveCase"/>
<FormRepresentation> <feat att="writtenForm" val="cylinderglases"/><feat att="inflectionalParadigm" val="MFG0253"/> <feat att="officiallyApproved" val="no"/> <feat att="frequency" val="0.0"/></FormRepresentation><FormRepresentation> <feat att="writtenForm" val="cylinderglas's"/><feat att="inflectionalParadigm" val="MFG0253"/> <feat att="officiallyApproved" val="no"/> <feat att="frequency" val="0.0"/></FormRepresentation><FormRepresentation> <feat att="writtenForm" val="cylinderglas'"/><feat att="inflectionalParadigm" val="MFG0253"/> <feat att="officiallyApproved" val="yes"/> <feat att="frequency" val="0.0"/></FormRepresentation></WordForm>
<WordForm><feat att="grammaticalGender" val="neuter"/><feat att="definiteness" val="definite"/><feat att="grammaticalNumber" val="singular"/><feat att="case" val="unspecified"/>
<FormRepresentation> <feat att="writtenForm" val="cylinderglasset"/><feat att="inflectionalParadigm" val="MFG0253"/> <feat att="officiallyApproved" val="yes"/> <feat att="frequency" val="0.0"/></FormRepresentation></WordForm>
<WordForm><feat att="grammaticalGender" val="neuter"/><feat att="definiteness" val="definite"/><feat att="grammaticalNumber" val="singular"/><feat att="case" val="genitiveCase"/>
<FormRepresentation> <feat att="writtenForm" val="cylinderglassets"/><feat att="inflectionalParadigm" val="MFG0253"/> <feat att="officiallyApproved" val="yes"/> <feat att="frequency" val="0.0"/></FormRepresentation></WordForm>
<WordForm><feat att="grammaticalGender" val="neuter"/><feat att="definiteness" val="definite"/><feat att="grammaticalNumber" val="plural"/><feat att="case" val="unspecified"/>
<FormRepresentation> <feat att="writtenForm" val="cylinderglassene"/><feat att="inflectionalParadigm" val="MFG0253"/> <feat att="officiallyApproved" val="yes"/> <feat att="frequency" val="0.0"/></FormRepresentation></WordForm>
<WordForm><feat att="grammaticalGender" val="neuter"/><feat att="definiteness" val="definite"/><feat att="grammaticalNumber" val="plural"/><feat att="case" val="genitiveCase"/>
<FormRepresentation> <feat att="writtenForm" val="cylinderglassenes"/><feat att="inflectionalParadigm" val="MFG0253"/> <feat att="officiallyApproved" val="yes"/> <feat att="frequency" val="0.0"/></FormRepresentation></WordForm>
</LexicalEntry> 
<LexicalEntry><feat att="partOfSpeech" val="commonNoun"/> 
<feat att="id" val="GMU_campingpas_1"/> 
<feat att="morphologicalUnitId" val="CAMPINGPAS"/> 
<feat att="originalSource" val="DDO"/> 
<feat att="independentWord" val="yes"/> 
<feat att="decomposition" val="camping+pas"/> 
<Lemma><FormRepresentation> <feat att="writtenForm" val="campingpas"/> <feat att="officiallyApproved" val="yes"/> 
<feat att="joiningElement" val="nil"/> 
<feat att="joiningElementResult" val="campingpas"/> 
</FormRepresentation> </Lemma> 
<WordForm><feat att="grammaticalGender" val="neuter"/><feat att="definiteness" val="indefinite"/><feat att="grammaticalNumber" val="singular"/><feat att="case" val="unspecified"/>
<FormRepresentation> <feat att="writtenForm" val="campingpas"/><feat att="inflectionalParadigm" val="MFG0253"/> <feat att="officiallyApproved" val="yes"/> <feat att="frequency" val="0.0"/></FormRepresentation></WordForm>
<WordForm><feat att="grammaticalGender" val="neuter"/><feat att="definiteness" val="indefinite"/><feat att="grammaticalNumber" val="singular"/><feat att="case" val="genitiveCase"/>
<FormRepresentation> <feat att="writtenForm" val="campingpases"/><feat att="inflectionalParadigm" val="MFG0253"/> <feat att="officiallyApproved" val="no"/> <feat att="frequency" val="0.0"/></FormRepresentation><FormRepresentation> <feat att="writtenForm" val="campingpas's"/><feat att="inflectionalParadigm" val="MFG0253"/> <feat att="officiallyApproved" val="no"/> <feat att="frequency" val="0.0"/></FormRepresentation><FormRepresentation> <feat att="writtenForm" val="campingpas'"/><feat att="inflectionalParadigm" val="MFG0253"/> <feat att="officiallyApproved" val="yes"/> <feat att="frequency" val="0.0"/></FormRepresentation></WordForm>
<WordForm><feat att="grammaticalGender" val="neuter"/><feat att="definiteness" val="indefinite"/><feat att="grammaticalNumber" val="plural"/><feat att="case" val="unspecified"/>
<FormRepresentation> <feat att="writtenForm" val="campingpas"/><feat att="inflectionalParadigm" val="MFG0253"/> <feat att="officiallyApproved" val="yes"/> <feat att="frequency" val="0.0"/></FormRepresentation></WordForm>
<WordForm><feat att="grammaticalGender" val="neuter"/><feat att="definiteness" val="indefinite"/><feat att="grammaticalNumber" val="plural"/><feat att="case" val="genitiveCase"/>
<FormRepresentation> <feat att="writtenForm" val="campingpases"/><feat att="inflectionalParadigm" val="MFG0253"/> <feat att="officiallyApproved" val="no"/> <feat att="frequency" val="0.0"/></FormRepresentation><FormRepresentation> <feat att="writtenForm" val="campingpas's"/><feat att="inflectionalParadigm" val="MFG0253"/> <feat att="officiallyApproved" val="no"/> <feat att="frequency" val="0.0"/></FormRepresentation><FormRepresentation> <feat att="writtenForm" val="campingpas'"/><feat att="inflectionalParadigm" val="MFG0253"/> <feat att="officiallyApproved" val="yes"/> <feat att="frequency" val="0.0"/></FormRepresentation></WordForm>
<WordForm><feat att="grammaticalGender" val="neuter"/><feat att="definiteness" val="definite"/><feat att="grammaticalNumber" val="singular"/><feat att="case" val="unspecified"/>
<FormRepresentation> <feat att="writtenForm" val="campingpasset"/><feat att="inflectionalParadigm" val="MFG0253"/> <feat att="officiallyApproved" val="yes"/> <feat att="frequency" val="0.0"/></FormRepresentation></WordForm>
<WordForm><feat att="grammaticalGender" val="neuter"/><feat att="definiteness" val="definite"/><feat att="grammaticalNumber" val="singular"/><feat att="case" val="genitiveCase"/>
<FormRepresentation> <feat att="writtenForm" val="campingpassets"/><feat att="inflectionalParadigm" val="MFG0253"/> <feat att="officiallyApproved" val="yes"/> <feat att="frequency" val="0.0"/></FormRepresentation></WordForm>
<WordForm><feat att="grammaticalGender" val="neuter"/><feat att="definiteness" val="definite"/><feat att="grammaticalNumber" val="plural"/><feat att="case" val="unspecified"/>
<FormRepresentation> <feat att="writtenForm" val="campingpassene"/><feat att="inflectionalParadigm" val="MFG0253"/> <feat att="officiallyApproved" val="yes"/> <feat att="frequency" val="0.0"/></FormRepresentation></WordForm>
<WordForm><feat att="grammaticalGender" val="neuter"/><feat att="definiteness" val="definite"/><feat att="grammaticalNumber" val="plural"/><feat att="case" val="genitiveCase"/>
<FormRepresentation> <feat att="writtenForm" val="campingpassenes"/><feat att="inflectionalParadigm" val="MFG0253"/> <feat att="officiallyApproved" val="yes"/> <feat att="frequency" val="0.0"/></FormRepresentation></WordForm>
</LexicalEntry> 
<LexicalEntry><feat att="partOfSpeech" val="commonNoun"/> 
<feat att="id" val="GMU_centralforbund_1"/> 
<feat att="morphologicalUnitId" val="CENTRALFORBUND"/> 
<feat att="originalSource" val="DDO"/> 
<feat att="independentWord" val="yes"/> 
<feat att="decomposition" val="central+forbund"/> 
<Lemma><FormRepresentation> <feat att="writtenForm" val="centralforbund"/> <feat att="officiallyApproved" val="yes"/> 
<feat att="joiningElement" val="Not analyzed"/> 
</FormRepresentation> </Lemma> 
<WordForm><feat att="grammaticalGender" val="neuter"/><feat att="definiteness" val="indefinite"/><feat att="grammaticalNumber" val="singular"/><feat att="case" val="unspecified"/>
<FormRepresentation> <feat att="writtenForm" val="centralforbund"/><feat att="inflectionalParadigm" val="MFG0040"/> <feat att="officiallyApproved" val="yes"/> <feat att="frequency" val=".3036"/></FormRepresentation></WordForm>
<WordForm><feat att="grammaticalGender" val="neuter"/><feat att="definiteness" val="indefinite"/><feat att="grammaticalNumber" val="singular"/><feat att="case" val="genitiveCase"/>
<FormRepresentation> <feat att="writtenForm" val="centralforbunds"/><feat att="inflectionalParadigm" val="MFG0040"/> <feat att="officiallyApproved" val="yes"/> <feat att="frequency" val=".0179"/></FormRepresentation></WordForm>
<WordForm><feat att="grammaticalGender" val="neuter"/><feat att="definiteness" val="indefinite"/><feat att="grammaticalNumber" val="plural"/><feat att="case" val="unspecified"/>
<FormRepresentation> <feat att="writtenForm" val="centralforbund"/><feat att="inflectionalParadigm" val="MFG0040"/> <feat att="officiallyApproved" val="yes"/> <feat att="frequency" val=".3036"/></FormRepresentation></WordForm>
<WordForm><feat att="grammaticalGender" val="neuter"/><feat att="definiteness" val="indefinite"/><feat att="grammaticalNumber" val="plural"/><feat att="case" val="genitiveCase"/>
<FormRepresentation> <feat att="writtenForm" val="centralforbunds"/><feat att="inflectionalParadigm" val="MFG0040"/> <feat att="officiallyApproved" val="yes"/> <feat att="frequency" val=".0179"/></FormRepresentation></WordForm>
<WordForm><feat att="grammaticalGender" val="neuter"/><feat att="definiteness" val="definite"/><feat att="grammaticalNumber" val="singular"/><feat att="case" val="unspecified"/>
<FormRepresentation> <feat att="writtenForm" val="centralforbundet"/><feat att="inflectionalParadigm" val="MFG0040"/> <feat att="officiallyApproved" val="yes"/> <feat att="frequency" val=".1071"/></FormRepresentation></WordForm>
<WordForm><feat att="grammaticalGender" val="neuter"/><feat att="definiteness" val="definite"/><feat att="grammaticalNumber" val="singular"/><feat att="case" val="genitiveCase"/>
<FormRepresentation> <feat att="writtenForm" val="centralforbundets"/><feat att="inflectionalParadigm" val="MFG0040"/> <feat att="officiallyApproved" val="yes"/> <feat att="frequency" val=".1071"/></FormRepresentation></WordForm>
<WordForm><feat att="grammaticalGender" val="neuter"/><feat att="definiteness" val="definite"/><feat att="grammaticalNumber" val="plural"/><feat att="case" val="unspecified"/>
<FormRepresentation> <feat att="writtenForm" val="centralforbundene"/><feat att="inflectionalParadigm" val="MFG0040"/> <feat att="officiallyApproved" val="yes"/> <feat att="frequency" val="0.0"/></FormRepresentation></WordForm>
<WordForm><feat att="grammaticalGender" val="neuter"/><feat att="definiteness" val="definite"/><feat att="grammaticalNumber" val="plural"/><feat att="case" val="genitiveCase"/>
<FormRepresentation> <feat att="writtenForm" val="centralforbundenes"/><feat att="inflectionalParadigm" val="MFG0040"/> <feat att="officiallyApproved" val="yes"/> <feat att="frequency" val="0.0"/></FormRepresentation></WordForm>
</LexicalEntry> 
<LexicalEntry><feat att="partOfSpeech" val="commonNoun"/> 
<feat att="id" val="GMU_cyklistforbund_1"/> 
<feat att="morphologicalUnitId" val="CYKLISTFORBUND"/> 
<feat att="originalSource" val="DDO"/> 
<feat att="independentWord" val="yes"/> 
<feat att="decomposition" val="cyklist+forbund"/> 
<Lemma><FormRepresentation> <feat att="writtenForm" val="cyklistforbund"/> <feat att="officiallyApproved" val="yes"/> 
<feat att="joiningElement" val="Not analyzed"/> 
</FormRepresentation> </Lemma> 
<WordForm><feat att="grammaticalGender" val="neuter"/><feat att="definiteness" val="indefinite"/><feat att="grammaticalNumber" val="singular"/><feat att="case" val="unspecified"/>
<FormRepresentation> <feat att="writtenForm" val="cyklistforbund"/><feat att="inflectionalParadigm" val="MFG0040"/> <feat att="officiallyApproved" val="yes"/> <feat att="frequency" val=".25"/></FormRepresentation></WordForm>
<WordForm><feat att="grammaticalGender" val="neuter"/><feat att="definiteness" val="indefinite"/><feat att="grammaticalNumber" val="singular"/><feat att="case" val="genitiveCase"/>
<FormRepresentation> <feat att="writtenForm" val="cyklistforbunds"/><feat att="inflectionalParadigm" val="MFG0040"/> <feat att="officiallyApproved" val="yes"/> <feat att="frequency" val=".0357"/></FormRepresentation></WordForm>
<WordForm><feat att="grammaticalGender" val="neuter"/><feat att="definiteness" val="indefinite"/><feat att="grammaticalNumber" val="plural"/><feat att="case" val="unspecified"/>
<FormRepresentation> <feat att="writtenForm" val="cyklistforbund"/><feat att="inflectionalParadigm" val="MFG0040"/> <feat att="officiallyApproved" val="yes"/> <feat att="frequency" val=".25"/></FormRepresentation></WordForm>
<WordForm><feat att="grammaticalGender" val="neuter"/><feat att="definiteness" val="indefinite"/><feat att="grammaticalNumber" val="plural"/><feat att="case" val="genitiveCase"/>
<FormRepresentation> <feat att="writtenForm" val="cyklistforbunds"/><feat att="inflectionalParadigm" val="MFG0040"/> <feat att="officiallyApproved" val="yes"/> <feat att="frequency" val=".0357"/></FormRepresentation></WordForm>
<WordForm><feat att="grammaticalGender" val="neuter"/><feat att="definiteness" val="definite"/><feat att="grammaticalNumber" val="singular"/><feat att="case" val="unspecified"/>
<FormRepresentation> <feat att="writtenForm" val="cyklistforbundet"/><feat att="inflectionalParadigm" val="MFG0040"/> <feat att="officiallyApproved" val="yes"/> <feat att="frequency" val=".1786"/></FormRepresentation></WordForm>
<WordForm><feat att="grammaticalGender" val="neuter"/><feat att="definiteness" val="definite"/><feat att="grammaticalNumber" val="singular"/><feat att="case" val="genitiveCase"/>
<FormRepresentation> <feat att="writtenForm" val="cyklistforbundets"/><feat att="inflectionalParadigm" val="MFG0040"/> <feat att="officiallyApproved" val="yes"/> <feat att="frequency" val=".0893"/></FormRepresentation></WordForm>
<WordForm><feat att="grammaticalGender" val="neuter"/><feat att="definiteness" val="definite"/><feat att="grammaticalNumber" val="plural"/><feat att="case" val="unspecified"/>
<FormRepresentation> <feat att="writtenForm" val="cyklistforbundene"/><feat att="inflectionalParadigm" val="MFG0040"/> <feat att="officiallyApproved" val="yes"/> <feat att="frequency" val="0.0"/></FormRepresentation></WordForm>
<WordForm><feat att="grammaticalGender" val="neuter"/><feat att="definiteness" val="definite"/><feat att="grammaticalNumber" val="plural"/><feat att="case" val="genitiveCase"/>
<FormRepresentation> <feat att="writtenForm" val="cyklistforbundenes"/><feat att="inflectionalParadigm" val="MFG0040"/> <feat att="officiallyApproved" val="yes"/> <feat att="frequency" val="0.0"/></FormRepresentation></WordForm>
</LexicalEntry> 
<LexicalEntry><feat att="partOfSpeech" val="commonNoun"/> 
<feat att="id" val="GMU_cornflakes_1"/> 
<feat att="morphologicalUnitId" val="CORNFLAKES"/> 
<feat att="originalSource" val="DDO"/> 
<feat att="independentWord" val="yes"/> 
<Lemma><FormRepresentation> <feat att="writtenForm" val="cornflakes"/> <feat att="officiallyApproved" val="yes"/> 
<feat att="joiningElement" val="nil"/> 
<feat att="joiningElementResult" val="cornflakes"/> 
</FormRepresentation> </Lemma> 
<WordForm><feat att="grammaticalGender" val="unspecified"/><feat att="definiteness" val="indefinite"/><feat att="grammaticalNumber" val="plural"/><feat att="case" val="unspecified"/>
<FormRepresentation> <feat att="writtenForm" val="cornflakes"/><feat att="inflectionalParadigm" val="MFG0408"/> <feat att="officiallyApproved" val="yes"/> <feat att="frequency" val="1.2321"/></FormRepresentation></WordForm>
<WordForm><feat att="grammaticalGender" val="unspecified"/><feat att="definiteness" val="indefinite"/><feat att="grammaticalNumber" val="plural"/><feat att="case" val="genitiveCase"/>
<FormRepresentation> <feat att="writtenForm" val="cornflakeses"/><feat att="inflectionalParadigm" val="MFG0408"/> <feat att="officiallyApproved" val="no"/> <feat att="frequency" val="0.0"/></FormRepresentation><FormRepresentation> <feat att="writtenForm" val="cornflakes's"/><feat att="inflectionalParadigm" val="MFG0408"/> <feat att="officiallyApproved" val="no"/> <feat att="frequency" val="0.0"/></FormRepresentation><FormRepresentation> <feat att="writtenForm" val="cornflakes'"/><feat att="inflectionalParadigm" val="MFG0408"/> <feat att="officiallyApproved" val="yes"/> <feat att="frequency" val="0.0"/></FormRepresentation></WordForm>
<WordForm><feat att="grammaticalGender" val="unspecified"/><feat att="definiteness" val="definite"/><feat att="grammaticalNumber" val="plural"/><feat att="case" val="unspecified"/>
<FormRepresentation> <feat att="writtenForm" val="cornflakesene"/><feat att="inflectionalParadigm" val="MFG0408"/> <feat att="officiallyApproved" val="yes"/> <feat att="frequency" val=".0536"/></FormRepresentation></WordForm>
<WordForm><feat att="grammaticalGender" val="unspecified"/><feat att="definiteness" val="definite"/><feat att="grammaticalNumber" val="plural"/><feat att="case" val="genitiveCase"/>
<FormRepresentation> <feat att="writtenForm" val="cornflakesenes"/><feat att="inflectionalParadigm" val="MFG0408"/> <feat att="officiallyApproved" val="yes"/> <feat att="frequency" val="0.0"/></FormRepresentation></WordForm>
</LexicalEntry> 
<LexicalEntry><feat att="partOfSpeech" val="commonNoun"/> 
<feat att="id" val="GMU_cannabis_1"/> 
<feat att="morphologicalUnitId" val="CANNABIS"/> 
<feat att="originalSource" val="DDO"/> 
<feat att="independentWord" val="yes"/> 
<Lemma><FormRepresentation> <feat att="writtenForm" val="cannabis"/> <feat att="officiallyApproved" val="yes"/> 
<feat att="joiningElement" val="nil"/> 
<feat att="joiningElementResult" val="cannabis"/> 
</FormRepresentation> </Lemma> 
<WordForm><feat att="grammaticalGender" val="neuter"/><feat att="definiteness" val="indefinite"/><feat att="grammaticalNumber" val="singular"/><feat att="case" val="unspecified"/>
<FormRepresentation> <feat att="writtenForm" val="cannabis"/><feat att="inflectionalParadigm" val="MFG0284"/> <feat att="officiallyApproved" val="yes"/> <feat att="frequency" val=".3929"/></FormRepresentation></WordForm>
<WordForm><feat att="grammaticalGender" val="neuter"/><feat att="definiteness" val="indefinite"/><feat att="grammaticalNumber" val="singular"/><feat att="case" val="genitiveCase"/>
<FormRepresentation> <feat att="writtenForm" val="cannabises"/><feat att="inflectionalParadigm" val="MFG0284"/> <feat att="officiallyApproved" val="no"/> <feat att="frequency" val="0.0"/></FormRepresentation><FormRepresentation> <feat att="writtenForm" val="cannabis's"/><feat att="inflectionalParadigm" val="MFG0284"/> <feat att="officiallyApproved" val="no"/> <feat att="frequency" val="0.0"/></FormRepresentation><FormRepresentation> <feat att="writtenForm" val="cannabis'"/><feat att="inflectionalParadigm" val="MFG0284"/> <feat att="officiallyApproved" val="yes"/> <feat att="frequency" val="0.0"/></FormRepresentation></WordForm>
<WordForm><feat att="grammaticalGender" val="neuter"/><feat att="definiteness" val="definite"/><feat att="grammaticalNumber" val="singular"/><feat att="case" val="unspecified"/>
<FormRepresentation> <feat att="writtenForm" val="cannabisset"/><feat att="inflectionalParadigm" val="MFG0284"/> <feat att="officiallyApproved" val="yes"/> <feat att="frequency" val="0.0"/></FormRepresentation></WordForm>
<WordForm><feat att="grammaticalGender" val="neuter"/><feat att="definiteness" val="definite"/><feat att="grammaticalNumber" val="singular"/><feat att="case" val="genitiveCase"/>
<FormRepresentation> <feat att="writtenForm" val="cannabissets"/><feat att="inflectionalParadigm" val="MFG0284"/> <feat att="officiallyApproved" val="yes"/> <feat att="frequency" val="0.0"/></FormRepresentation></WordForm>
<WordForm><feat att="grammaticalGender" val="commonGender"/><feat att="definiteness" val="indefinite"/><feat att="grammaticalNumber" val="singular"/><feat att="case" val="unspecified"/>
<FormRepresentation> <feat att="writtenForm" val="cannabis"/><feat att="inflectionalParadigm" val="MFG0236"/> <feat att="officiallyApproved" val="no"/> <feat att="frequency" val=".3929"/></FormRepresentation></WordForm>
<WordForm><feat att="grammaticalGender" val="commonGender"/><feat att="definiteness" val="indefinite"/><feat att="grammaticalNumber" val="singular"/><feat att="case" val="genitiveCase"/>
<FormRepresentation> <feat att="writtenForm" val="cannabises"/><feat att="inflectionalParadigm" val="MFG0236"/> <feat att="officiallyApproved" val="no"/> <feat att="frequency" val="0.0"/></FormRepresentation><FormRepresentation> <feat att="writtenForm" val="cannabis's"/><feat att="inflectionalParadigm" val="MFG0236"/> <feat att="officiallyApproved" val="no"/> <feat att="frequency" val="0.0"/></FormRepresentation><FormRepresentation> <feat att="writtenForm" val="cannabis'"/><feat att="inflectionalParadigm" val="MFG0236"/> <feat att="officiallyApproved" val="no"/> <feat att="frequency" val="0.0"/></FormRepresentation></WordForm>
<WordForm><feat att="grammaticalGender" val="commonGender"/><feat att="definiteness" val="definite"/><feat att="grammaticalNumber" val="singular"/><feat att="case" val="unspecified"/>
<FormRepresentation> <feat att="writtenForm" val="cannabisen"/><feat att="inflectionalParadigm" val="MFG0236"/> <feat att="officiallyApproved" val="no"/> <feat att="frequency" val="0.0"/></FormRepresentation></WordForm>
<WordForm><feat att="grammaticalGender" val="commonGender"/><feat att="definiteness" val="definite"/><feat att="grammaticalNumber" val="singular"/><feat att="case" val="genitiveCase"/>
<FormRepresentation> <feat att="writtenForm" val="cannabisens"/><feat att="inflectionalParadigm" val="MFG0236"/> <feat att="officiallyApproved" val="no"/> <feat att="frequency" val="0.0"/></FormRepresentation></WordForm>
</LexicalEntry> 
<LexicalEntry><feat att="partOfSpeech" val="commonNoun"/> 
<feat att="id" val="GMU_chablis_1"/> 
<feat att="morphologicalUnitId" val="CHABLIS"/> 
<feat att="originalSource" val="DDO"/> 
<feat att="independentWord" val="yes"/> 
<Lemma><FormRepresentation> <feat att="writtenForm" val="chablis"/> <feat att="officiallyApproved" val="yes"/> 
<feat att="joiningElement" val="nil"/> 
<feat att="joiningElementResult" val="chablis"/> 
</FormRepresentation> </Lemma> 
<WordForm><feat att="grammaticalGender" val="commonGender"/><feat att="definiteness" val="indefinite"/><feat att="grammaticalNumber" val="singular"/><feat att="case" val="unspecified"/>
<FormRepresentation> <feat att="writtenForm" val="chablis"/><feat att="inflectionalParadigm" val="MFG0225,MFG1172"/> <feat att="officiallyApproved" val="yes"/> <feat att="frequency" val=".5893"/></FormRepresentation></WordForm>
<WordForm><feat att="grammaticalGender" val="commonGender"/><feat att="definiteness" val="indefinite"/><feat att="grammaticalNumber" val="singular"/><feat att="case" val="genitiveCase"/>
<FormRepresentation> <feat att="writtenForm" val="chablises"/><feat att="inflectionalParadigm" val="MFG0225"/> <feat att="officiallyApproved" val="no"/> <feat att="frequency" val="0.0"/></FormRepresentation><FormRepresentation> <feat att="writtenForm" val="chablis's"/><feat att="inflectionalParadigm" val="MFG0225,MFG1172"/> <feat att="officiallyApproved" val="no"/> <feat att="frequency" val="0.0"/></FormRepresentation><FormRepresentation> <feat att="writtenForm" val="chablis'"/><feat att="inflectionalParadigm" val="MFG0225,MFG1172"/> <feat att="officiallyApproved" val="yes"/> <feat att="frequency" val="0.0"/></FormRepresentation></WordForm>
<WordForm><feat att="grammaticalGender" val="commonGender"/><feat att="definiteness" val="indefinite"/><feat att="grammaticalNumber" val="plural"/><feat att="case" val="unspecified"/>
<FormRepresentation> <feat att="writtenForm" val="chabliser"/><feat att="inflectionalParadigm" val="MFG0225"/> <feat att="officiallyApproved" val="yes"/> <feat att="frequency" val="0.0"/></FormRepresentation><FormRepresentation> <feat att="writtenForm" val="chablis'er"/><feat att="inflectionalParadigm" val="MFG1172"/> <feat att="officiallyApproved" val="yes"/> <feat att="frequency" val="0.0"/></FormRepresentation></WordForm>
<WordForm><feat att="grammaticalGender" val="commonGender"/><feat att="definiteness" val="indefinite"/><feat att="grammaticalNumber" val="plural"/><feat att="case" val="genitiveCase"/>
<FormRepresentation> <feat att="writtenForm" val="chablisers"/><feat att="inflectionalParadigm" val="MFG0225"/> <feat att="officiallyApproved" val="yes"/> <feat att="frequency" val="0.0"/></FormRepresentation><FormRepresentation> <feat att="writtenForm" val="chablis'ers"/><feat att="inflectionalParadigm" val="MFG1172"/> <feat att="officiallyApproved" val="yes"/> <feat att="frequency" val="0.0"/></FormRepresentation></WordForm>
<WordForm><feat att="grammaticalGender" val="commonGender"/><feat att="definiteness" val="definite"/><feat att="grammaticalNumber" val="singular"/><feat att="case" val="unspecified"/>
<FormRepresentation> <feat att="writtenForm" val="chablisen"/><feat att="inflectionalParadigm" val="MFG0225"/> <feat att="officiallyApproved" val="yes"/> <feat att="frequency" val="0.0"/></FormRepresentation><FormRepresentation> <feat att="writtenForm" val="chablis'en"/><feat att="inflectionalParadigm" val="MFG1172"/> <feat att="officiallyApproved" val="yes"/> <feat att="frequency" val="0.0"/></FormRepresentation></WordForm>
<WordForm><feat att="grammaticalGender" val="commonGender"/><feat att="definiteness" val="definite"/><feat att="grammaticalNumber" val="singular"/><feat att="case" val="genitiveCase"/>
<FormRepresentation> <feat att="writtenForm" val="chablisens"/><feat att="inflectionalParadigm" val="MFG0225"/> <feat att="officiallyApproved" val="yes"/> <feat att="frequency" val="0.0"/></FormRepresentation><FormRepresentation> <feat att="writtenForm" val="chablis'ens"/><feat att="inflectionalParadigm" val="MFG1172"/> <feat att="officiallyApproved" val="yes"/> <feat att="frequency" val="0.0"/></FormRepresentation></WordForm>
<WordForm><feat att="grammaticalGender" val="commonGender"/><feat att="definiteness" val="definite"/><feat att="grammaticalNumber" val="plural"/><feat att="case" val="unspecified"/>
<FormRepresentation> <feat att="writtenForm" val="chabliserne"/><feat att="inflectionalParadigm" val="MFG0225"/> <feat att="officiallyApproved" val="yes"/> <feat att="frequency" val="0.0"/></FormRepresentation><FormRepresentation> <feat att="writtenForm" val="chablis'erne"/><feat att="inflectionalParadigm" val="MFG1172"/> <feat att="officiallyApproved" val="yes"/> <feat att="frequency" val="0.0"/></FormRepresentation></WordForm>
<WordForm><feat att="grammaticalGender" val="commonGender"/><feat att="definiteness" val="definite"/><feat att="grammaticalNumber" val="plural"/><feat att="case" val="genitiveCase"/>
<FormRepresentation> <feat att="writtenForm" val="chablisernes"/><feat att="inflectionalParadigm" val="MFG0225"/> <feat att="officiallyApproved" val="yes"/> <feat att="frequency" val="0.0"/></FormRepresentation><FormRepresentation> <feat att="writtenForm" val="chablis'ernes"/><feat att="inflectionalParadigm" val="MFG1172"/> <feat att="officiallyApproved" val="yes"/> <feat att="frequency" val="0.0"/></FormRepresentation></WordForm>
</LexicalEntry> 
<LexicalEntry><feat att="partOfSpeech" val="commonNoun"/> 
<feat att="id" val="GMU_coma_1"/> 
<feat att="morphologicalUnitId" val="COMA"/> 
<feat att="originalSource" val="DDO"/> 
<feat att="independentWord" val="yes"/> 
<Lemma><FormRepresentation> <feat att="writtenForm" val="coma"/> <feat att="officiallyApproved" val="yes"/> 
<feat att="joiningElement" val="nil"/> 
<feat att="joiningElementResult" val="coma"/> 
</FormRepresentation> </Lemma> 
<WordForm><feat att="grammaticalGender" val="commonGender"/><feat att="definiteness" val="indefinite"/><feat att="grammaticalNumber" val="singular"/><feat att="case" val="unspecified"/>
<FormRepresentation> <feat att="writtenForm" val="coma"/><feat att="inflectionalParadigm" val="MFG0016"/> <feat att="officiallyApproved" val="yes"/> <feat att="frequency" val="1.2143"/></FormRepresentation></WordForm>
<WordForm><feat att="grammaticalGender" val="commonGender"/><feat att="definiteness" val="indefinite"/><feat att="grammaticalNumber" val="singular"/><feat att="case" val="genitiveCase"/>
<FormRepresentation> <feat att="writtenForm" val="comas"/><feat att="inflectionalParadigm" val="MFG0016"/> <feat att="officiallyApproved" val="yes"/> <feat att="frequency" val=".0179"/></FormRepresentation></WordForm>
<WordForm><feat att="grammaticalGender" val="commonGender"/><feat att="definiteness" val="indefinite"/><feat att="grammaticalNumber" val="plural"/><feat att="case" val="unspecified"/>
<FormRepresentation> <feat att="writtenForm" val="comaer"/><feat att="inflectionalParadigm" val="MFG0016"/> <feat att="officiallyApproved" val="yes"/> <feat att="frequency" val="0.0"/></FormRepresentation></WordForm>
<WordForm><feat att="grammaticalGender" val="commonGender"/><feat att="definiteness" val="indefinite"/><feat att="grammaticalNumber" val="plural"/><feat att="case" val="genitiveCase"/>
<FormRepresentation> <feat att="writtenForm" val="comaers"/><feat att="inflectionalParadigm" val="MFG0016"/> <feat att="officiallyApproved" val="yes"/> <feat att="frequency" val="0.0"/></FormRepresentation></WordForm>
<WordForm><feat att="grammaticalGender" val="commonGender"/><feat att="definiteness" val="definite"/><feat att="grammaticalNumber" val="singular"/><feat att="case" val="unspecified"/>
<FormRepresentation> <feat att="writtenForm" val="comaen"/><feat att="inflectionalParadigm" val="MFG0016"/> <feat att="officiallyApproved" val="yes"/> <feat att="frequency" val=".0357"/></FormRepresentation></WordForm>
<WordForm><feat att="grammaticalGender" val="commonGender"/><feat att="definiteness" val="definite"/><feat att="grammaticalNumber" val="singular"/><feat att="case" val="genitiveCase"/>
<FormRepresentation> <feat att="writtenForm" val="comaens"/><feat att="inflectionalParadigm" val="MFG0016"/> <feat att="officiallyApproved" val="yes"/> <feat att="frequency" val="0.0"/></FormRepresentation></WordForm>
<WordForm><feat att="grammaticalGender" val="commonGender"/><feat att="definiteness" val="definite"/><feat att="grammaticalNumber" val="plural"/><feat att="case" val="unspecified"/>
<FormRepresentation> <feat att="writtenForm" val="comaerne"/><feat att="inflectionalParadigm" val="MFG0016"/> <feat att="officiallyApproved" val="yes"/> <feat att="frequency" val="0.0"/></FormRepresentation></WordForm>
<WordForm><feat att="grammaticalGender" val="commonGender"/><feat att="definiteness" val="definite"/><feat att="grammaticalNumber" val="plural"/><feat att="case" val="genitiveCase"/>
<FormRepresentation> <feat att="writtenForm" val="comaernes"/><feat att="inflectionalParadigm" val="MFG0016"/> <feat att="officiallyApproved" val="yes"/> <feat att="frequency" val="0.0"/></FormRepresentation></WordForm>
<RelatedForm><feat att="spellingVariant" val="GMU_coma_2"/> <FormRepresentation><feat att="writtenForm" val="koma"/></FormRepresentation></RelatedForm> 
</LexicalEntry> 
<LexicalEntry><feat att="partOfSpeech" val="commonNoun"/> 
<feat att="id" val="GMU_coma_2"/> 
<feat att="morphologicalUnitId" val="COMA"/> 
<feat att="originalSource" val="DDO"/> 
<feat att="independentWord" val="yes"/> 
<Lemma><FormRepresentation> <feat att="writtenForm" val="koma"/> <feat att="officiallyApproved" val="yes"/> 
<feat att="joiningElement" val="nil"/> 
<feat att="joiningElementResult" val="koma"/> 
</FormRepresentation> </Lemma> 
<WordForm><feat att="grammaticalGender" val="commonGender"/><feat att="definiteness" val="indefinite"/><feat att="grammaticalNumber" val="singular"/><feat att="case" val="unspecified"/>
<FormRepresentation> <feat att="writtenForm" val="koma"/><feat att="inflectionalParadigm" val="MFG0016"/> <feat att="officiallyApproved" val="yes"/> <feat att="frequency" val=".875"/></FormRepresentation></WordForm>
<WordForm><feat att="grammaticalGender" val="commonGender"/><feat att="definiteness" val="indefinite"/><feat att="grammaticalNumber" val="singular"/><feat att="case" val="genitiveCase"/>
<FormRepresentation> <feat att="writtenForm" val="komas"/><feat att="inflectionalParadigm" val="MFG0016"/> <feat att="officiallyApproved" val="yes"/> <feat att="frequency" val="0.0"/></FormRepresentation></WordForm>
<WordForm><feat att="grammaticalGender" val="commonGender"/><feat att="definiteness" val="indefinite"/><feat att="grammaticalNumber" val="plural"/><feat att="case" val="unspecified"/>
<FormRepresentation> <feat att="writtenForm" val="komaer"/><feat att="inflectionalParadigm" val="MFG0016"/> <feat att="officiallyApproved" val="yes"/> <feat att="frequency" val="0.0"/></FormRepresentation></WordForm>
<WordForm><feat att="grammaticalGender" val="commonGender"/><feat att="definiteness" val="indefinite"/><feat att="grammaticalNumber" val="plural"/><feat att="case" val="genitiveCase"/>
<FormRepresentation> <feat att="writtenForm" val="komaers"/><feat att="inflectionalParadigm" val="MFG0016"/> <feat att="officiallyApproved" val="yes"/> <feat att="frequency" val="0.0"/></FormRepresentation></WordForm>
<WordForm><feat att="grammaticalGender" val="commonGender"/><feat att="definiteness" val="definite"/><feat att="grammaticalNumber" val="singular"/><feat att="case" val="unspecified"/>
<FormRepresentation> <feat att="writtenForm" val="komaen"/><feat att="inflectionalParadigm" val="MFG0016"/> <feat att="officiallyApproved" val="yes"/> <feat att="frequency" val=".0357"/></FormRepresentation></WordForm>
<WordForm><feat att="grammaticalGender" val="commonGender"/><feat att="definiteness" val="definite"/><feat att="grammaticalNumber" val="singular"/><feat att="case" val="genitiveCase"/>
<FormRepresentation> <feat att="writtenForm" val="komaens"/><feat att="inflectionalParadigm" val="MFG0016"/> <feat att="officiallyApproved" val="yes"/> <feat att="frequency" val="0.0"/></FormRepresentation></WordForm>
<WordForm><feat att="grammaticalGender" val="commonGender"/><feat att="definiteness" val="definite"/><feat att="grammaticalNumber" val="plural"/><feat att="case" val="unspecified"/>
<FormRepresentation> <feat att="writtenForm" val="komaerne"/><feat att="inflectionalParadigm" val="MFG0016"/> <feat att="officiallyApproved" val="yes"/> <feat att="frequency" val="0.0"/></FormRepresentation></WordForm>
<WordForm><feat att="grammaticalGender" val="commonGender"/><feat att="definiteness" val="definite"/><feat att="grammaticalNumber" val="plural"/><feat att="case" val="genitiveCase"/>
<FormRepresentation> <feat att="writtenForm" val="komaernes"/><feat att="inflectionalParadigm" val="MFG0016"/> <feat att="officiallyApproved" val="yes"/> <feat att="frequency" val="0.0"/></FormRepresentation></WordForm>
<RelatedForm><feat att="spellingVariant" val="GMU_coma_1"/> <FormRepresentation><feat att="writtenForm" val="coma"/></FormRepresentation></RelatedForm> 
</LexicalEntry> 
<LexicalEntry><feat att="partOfSpeech" val="commonNoun"/> 
<feat att="id" val="GMU_charta_1"/> 
<feat att="morphologicalUnitId" val="CHARTA"/> 
<feat att="originalSource" val="DDO"/> 
<feat att="independentWord" val="yes"/> 
<Lemma><FormRepresentation> <feat att="writtenForm" val="charta"/> <feat att="officiallyApproved" val="yes"/> 
<feat att="joiningElement" val="nil"/> 
<feat att="joiningElementResult" val="charta"/> 
</FormRepresentation> </Lemma> 
<WordForm><feat att="grammaticalGender" val="neuter"/><feat att="definiteness" val="indefinite"/><feat att="grammaticalNumber" val="singular"/><feat att="case" val="unspecified"/>
<FormRepresentation> <feat att="writtenForm" val="charta"/><feat att="inflectionalParadigm" val="MFG0044"/> <feat att="officiallyApproved" val="yes"/> <feat att="frequency" val=".7143"/></FormRepresentation></WordForm>
<WordForm><feat att="grammaticalGender" val="neuter"/><feat att="definiteness" val="indefinite"/><feat att="grammaticalNumber" val="singular"/><feat att="case" val="genitiveCase"/>
<FormRepresentation> <feat att="writtenForm" val="chartas"/><feat att="inflectionalParadigm" val="MFG0044"/> <feat att="officiallyApproved" val="yes"/> <feat att="frequency" val="0.0"/></FormRepresentation></WordForm>
<WordForm><feat att="grammaticalGender" val="neuter"/><feat att="definiteness" val="indefinite"/><feat att="grammaticalNumber" val="plural"/><feat att="case" val="unspecified"/>
<FormRepresentation> <feat att="writtenForm" val="chartaer"/><feat att="inflectionalParadigm" val="MFG0044"/> <feat att="officiallyApproved" val="yes"/> <feat att="frequency" val="0.0"/></FormRepresentation></WordForm>
<WordForm><feat att="grammaticalGender" val="neuter"/><feat att="definiteness" val="indefinite"/><feat att="grammaticalNumber" val="plural"/><feat att="case" val="genitiveCase"/>
<FormRepresentation> <feat att="writtenForm" val="chartaers"/><feat att="inflectionalParadigm" val="MFG0044"/> <feat att="officiallyApproved" val="yes"/> <feat att="frequency" val="0.0"/></FormRepresentation></WordForm>
<WordForm><feat att="grammaticalGender" val="neuter"/><feat att="definiteness" val="definite"/><feat att="grammaticalNumber" val="singular"/><feat att="case" val="unspecified"/>
<FormRepresentation> <feat att="writtenForm" val="chartaet"/><feat att="inflectionalParadigm" val="MFG0044"/> <feat att="officiallyApproved" val="yes"/> <feat att="frequency" val=".0357"/></FormRepresentation></WordForm>
<WordForm><feat att="grammaticalGender" val="neuter"/><feat att="definiteness" val="definite"/><feat att="grammaticalNumber" val="singular"/><feat att="case" val="genitiveCase"/>
<FormRepresentation> <feat att="writtenForm" val="chartaets"/><feat att="inflectionalParadigm" val="MFG0044"/> <feat att="officiallyApproved" val="yes"/> <feat att="frequency" val="0.0"/></FormRepresentation></WordForm>
<WordForm><feat att="grammaticalGender" val="neuter"/><feat att="definiteness" val="definite"/><feat att="grammaticalNumber" val="plural"/><feat att="case" val="unspecified"/>
<FormRepresentation> <feat att="writtenForm" val="chartaerne"/><feat att="inflectionalParadigm" val="MFG0044"/> <feat att="officiallyApproved" val="yes"/> <feat att="frequency" val="0.0"/></FormRepresentation></WordForm>
<WordForm><feat att="grammaticalGender" val="neuter"/><feat att="definiteness" val="definite"/><feat att="grammaticalNumber" val="plural"/><feat att="case" val="genitiveCase"/>
<FormRepresentation> <feat att="writtenForm" val="chartaernes"/><feat att="inflectionalParadigm" val="MFG0044"/> <feat att="officiallyApproved" val="yes"/> <feat att="frequency" val="0.0"/></FormRepresentation></WordForm>
</LexicalEntry> 
<LexicalEntry><feat att="partOfSpeech" val="commonNoun"/> 
<feat att="id" val="GMU_casanova_1"/> 
<feat att="morphologicalUnitId" val="CASANOVA"/> 
<feat att="originalSource" val="DDO"/> 
<feat att="independentWord" val="yes"/> 
<Lemma><FormRepresentation> <feat att="writtenForm" val="casanova"/> <feat att="officiallyApproved" val="yes"/> 
<feat att="joiningElement" val="nil"/> 
<feat att="joiningElementResult" val="casanova"/> 
</FormRepresentation> </Lemma> 
<WordForm><feat att="grammaticalGender" val="commonGender"/><feat att="definiteness" val="indefinite"/><feat att="grammaticalNumber" val="singular"/><feat att="case" val="unspecified"/>
<FormRepresentation> <feat att="writtenForm" val="casanova"/><feat att="inflectionalParadigm" val="MFG0016"/> <feat att="officiallyApproved" val="yes"/> <feat att="frequency" val=".9643"/></FormRepresentation></WordForm>
<WordForm><feat att="grammaticalGender" val="commonGender"/><feat att="definiteness" val="indefinite"/><feat att="grammaticalNumber" val="singular"/><feat att="case" val="genitiveCase"/>
<FormRepresentation> <feat att="writtenForm" val="casanovas"/><feat att="inflectionalParadigm" val="MFG0016"/> <feat att="officiallyApproved" val="yes"/> <feat att="frequency" val=".1429"/></FormRepresentation></WordForm>
<WordForm><feat att="grammaticalGender" val="commonGender"/><feat att="definiteness" val="indefinite"/><feat att="grammaticalNumber" val="plural"/><feat att="case" val="unspecified"/>
<FormRepresentation> <feat att="writtenForm" val="casanovaer"/><feat att="inflectionalParadigm" val="MFG0016"/> <feat att="officiallyApproved" val="yes"/> <feat att="frequency" val="0.0"/></FormRepresentation></WordForm>
<WordForm><feat att="grammaticalGender" val="commonGender"/><feat att="definiteness" val="indefinite"/><feat att="grammaticalNumber" val="plural"/><feat att="case" val="genitiveCase"/>
<FormRepresentation> <feat att="writtenForm" val="casanovaers"/><feat att="inflectionalParadigm" val="MFG0016"/> <feat att="officiallyApproved" val="yes"/> <feat att="frequency" val="0.0"/></FormRepresentation></WordForm>
<WordForm><feat att="grammaticalGender" val="commonGender"/><feat att="definiteness" val="definite"/><feat att="grammaticalNumber" val="singular"/><feat att="case" val="unspecified"/>
<FormRepresentation> <feat att="writtenForm" val="casanovaen"/><feat att="inflectionalParadigm" val="MFG0016"/> <feat att="officiallyApproved" val="yes"/> <feat att="frequency" val=".0179"/></FormRepresentation></WordForm>
<WordForm><feat att="grammaticalGender" val="commonGender"/><feat att="definiteness" val="definite"/><feat att="grammaticalNumber" val="singular"/><feat att="case" val="genitiveCase"/>
<FormRepresentation> <feat att="writtenForm" val="casanovaens"/><feat att="inflectionalParadigm" val="MFG0016"/> <feat att="officiallyApproved" val="yes"/> <feat att="frequency" val="0.0"/></FormRepresentation></WordForm>
<WordForm><feat att="grammaticalGender" val="commonGender"/><feat att="definiteness" val="definite"/><feat att="grammaticalNumber" val="plural"/><feat att="case" val="unspecified"/>
<FormRepresentation> <feat att="writtenForm" val="casanovaerne"/><feat att="inflectionalParadigm" val="MFG0016"/> <feat att="officiallyApproved" val="yes"/> <feat att="frequency" val="0.0"/></FormRepresentation></WordForm>
<WordForm><feat att="grammaticalGender" val="commonGender"/><feat att="definiteness" val="definite"/><feat att="grammaticalNumber" val="plural"/><feat att="case" val="genitiveCase"/>
<FormRepresentation> <feat att="writtenForm" val="casanovaernes"/><feat att="inflectionalParadigm" val="MFG0016"/> <feat att="officiallyApproved" val="yes"/> <feat att="frequency" val="0.0"/></FormRepresentation></WordForm>
</LexicalEntry> 
<LexicalEntry><feat att="partOfSpeech" val="commonNoun"/> 
<feat att="id" val="GMU_cigaretbukser_1"/> 
<feat att="morphologicalUnitId" val="CIGARETBUKSER"/> 
<feat att="originalSource" val="DDO"/> 
<feat att="independentWord" val="yes"/> 
<feat att="decomposition" val="cigaret+bukser"/> 
<Lemma><FormRepresentation> <feat att="writtenForm" val="cigaretbukser"/> <feat att="officiallyApproved" val="yes"/> 
<feat att="joiningElement" val="nil"/> 
<feat att="joiningElementResult" val="cigaretbukser"/> 
</FormRepresentation> </Lemma> 
<WordForm><feat att="grammaticalGender" val="unspecified"/><feat att="definiteness" val="indefinite"/><feat att="grammaticalNumber" val="plural"/><feat att="case" val="unspecified"/>
<FormRepresentation> <feat att="writtenForm" val="cigaretbukser"/><feat att="inflectionalParadigm" val="MFG1002"/> <feat att="officiallyApproved" val="yes"/> <feat att="frequency" val=".0179"/></FormRepresentation></WordForm>
<WordForm><feat att="grammaticalGender" val="unspecified"/><feat att="definiteness" val="indefinite"/><feat att="grammaticalNumber" val="plural"/><feat att="case" val="genitiveCase"/>
<FormRepresentation> <feat att="writtenForm" val="cigaretbuksers"/><feat att="inflectionalParadigm" val="MFG1002"/> <feat att="officiallyApproved" val="yes"/> <feat att="frequency" val="0.0"/></FormRepresentation></WordForm>
<WordForm><feat att="grammaticalGender" val="unspecified"/><feat att="definiteness" val="definite"/><feat att="grammaticalNumber" val="plural"/><feat att="case" val="unspecified"/>
<FormRepresentation> <feat att="writtenForm" val="cigaretbukserne"/><feat att="inflectionalParadigm" val="MFG1002"/> <feat att="officiallyApproved" val="yes"/> <feat att="frequency" val="0.0"/></FormRepresentation></WordForm>
<WordForm><feat att="grammaticalGender" val="unspecified"/><feat att="definiteness" val="definite"/><feat att="grammaticalNumber" val="plural"/><feat att="case" val="genitiveCase"/>
<FormRepresentation> <feat att="writtenForm" val="cigaretbuksernes"/><feat att="inflectionalParadigm" val="MFG1002"/> <feat att="officiallyApproved" val="yes"/> <feat att="frequency" val="0.0"/></FormRepresentation></WordForm>
</LexicalEntry> 
<LexicalEntry><feat att="partOfSpeech" val="commonNoun"/> 
<feat att="id" val="GMU_citronpresser_1"/> 
<feat att="morphologicalUnitId" val="CITRONPRESSER"/> 
<feat att="originalSource" val="DDO"/> 
<feat att="independentWord" val="yes"/> 
<feat att="decomposition" val="citron+presser"/> 
<Lemma><FormRepresentation> <feat att="writtenForm" val="citronpresser"/> <feat att="officiallyApproved" val="yes"/> 
<feat att="joiningElement" val="nil"/> 
<feat att="joiningElementResult" val="citronpresser"/> 
</FormRepresentation> </Lemma> 
<WordForm><feat att="grammaticalGender" val="commonGender"/><feat att="definiteness" val="indefinite"/><feat att="grammaticalNumber" val="singular"/><feat att="case" val="unspecified"/>
<FormRepresentation> <feat att="writtenForm" val="citronpresser"/><feat att="inflectionalParadigm" val="MFG0015"/> <feat att="officiallyApproved" val="yes"/> <feat att="frequency" val="0.0"/></FormRepresentation></WordForm>
<WordForm><feat att="grammaticalGender" val="commonGender"/><feat att="definiteness" val="indefinite"/><feat att="grammaticalNumber" val="singular"/><feat att="case" val="genitiveCase"/>
<FormRepresentation> <feat att="writtenForm" val="citronpressers"/><feat att="inflectionalParadigm" val="MFG0015"/> <feat att="officiallyApproved" val="yes"/> <feat att="frequency" val="0.0"/></FormRepresentation></WordForm>
<WordForm><feat att="grammaticalGender" val="commonGender"/><feat att="definiteness" val="indefinite"/><feat att="grammaticalNumber" val="plural"/><feat att="case" val="unspecified"/>
<FormRepresentation> <feat att="writtenForm" val="citronpressere"/><feat att="inflectionalParadigm" val="MFG0015"/> <feat att="officiallyApproved" val="yes"/> <feat att="frequency" val=".0179"/></FormRepresentation></WordForm>
<WordForm><feat att="grammaticalGender" val="commonGender"/><feat att="definiteness" val="indefinite"/><feat att="grammaticalNumber" val="plural"/><feat att="case" val="genitiveCase"/>
<FormRepresentation> <feat att="writtenForm" val="citronpresseres"/><feat att="inflectionalParadigm" val="MFG0015"/> <feat att="officiallyApproved" val="yes"/> <feat att="frequency" val="0.0"/></FormRepresentation></WordForm>
<WordForm><feat att="grammaticalGender" val="commonGender"/><feat att="definiteness" val="definite"/><feat att="grammaticalNumber" val="singular"/><feat att="case" val="unspecified"/>
<FormRepresentation> <feat att="writtenForm" val="citronpresseren"/><feat att="inflectionalParadigm" val="MFG0015"/> <feat att="officiallyApproved" val="yes"/> <feat att="frequency" val="0.0"/></FormRepresentation></WordForm>
<WordForm><feat att="grammaticalGender" val="commonGender"/><feat att="definiteness" val="definite"/><feat att="grammaticalNumber" val="singular"/><feat att="case" val="genitiveCase"/>
<FormRepresentation> <feat att="writtenForm" val="citronpresserens"/><feat att="inflectionalParadigm" val="MFG0015"/> <feat att="officiallyApproved" val="yes"/> <feat att="frequency" val="0.0"/></FormRepresentation></WordForm>
<WordForm><feat att="grammaticalGender" val="commonGender"/><feat att="definiteness" val="definite"/><feat att="grammaticalNumber" val="plural"/><feat att="case" val="unspecified"/>
<FormRepresentation> <feat att="writtenForm" val="citronpresserne"/><feat att="inflectionalParadigm" val="MFG0015"/> <feat att="officiallyApproved" val="yes"/> <feat att="frequency" val="0.0"/></FormRepresentation></WordForm>
<WordForm><feat att="grammaticalGender" val="commonGender"/><feat att="definiteness" val="definite"/><feat att="grammaticalNumber" val="plural"/><feat att="case" val="genitiveCase"/>
<FormRepresentation> <feat att="writtenForm" val="citronpressernes"/><feat att="inflectionalParadigm" val="MFG0015"/> <feat att="officiallyApproved" val="yes"/> <feat att="frequency" val="0.0"/></FormRepresentation></WordForm>
</LexicalEntry> 
<LexicalEntry><feat att="partOfSpeech" val="commonNoun"/> 
<feat att="id" val="GMU_chancesejlads_1"/> 
<feat att="morphologicalUnitId" val="CHANCESEJLADS"/> 
<feat att="originalSource" val="DDO"/> 
<feat att="independentWord" val="yes"/> 
<feat att="decomposition" val="chance+sejlads"/> 
<Lemma><FormRepresentation> <feat att="writtenForm" val="chancesejlads"/> <feat att="officiallyApproved" val="yes"/> 
<feat att="joiningElement" val="nil"/> 
<feat att="joiningElementResult" val="chancesejlads"/> 
</FormRepresentation> </Lemma> 
<WordForm><feat att="grammaticalGender" val="commonGender"/><feat att="definiteness" val="indefinite"/><feat att="grammaticalNumber" val="singular"/><feat att="case" val="unspecified"/>
<FormRepresentation> <feat att="writtenForm" val="chancesejlads"/><feat att="inflectionalParadigm" val="MFG0225"/> <feat att="officiallyApproved" val="yes"/> <feat att="frequency" val=".125"/></FormRepresentation></WordForm>
<WordForm><feat att="grammaticalGender" val="commonGender"/><feat att="definiteness" val="indefinite"/><feat att="grammaticalNumber" val="singular"/><feat att="case" val="genitiveCase"/>
<FormRepresentation> <feat att="writtenForm" val="chancesejladses"/><feat att="inflectionalParadigm" val="MFG0225"/> <feat att="officiallyApproved" val="no"/> <feat att="frequency" val="0.0"/></FormRepresentation><FormRepresentation> <feat att="writtenForm" val="chancesejlads's"/><feat att="inflectionalParadigm" val="MFG0225"/> <feat att="officiallyApproved" val="no"/> <feat att="frequency" val="0.0"/></FormRepresentation><FormRepresentation> <feat att="writtenForm" val="chancesejlads'"/><feat att="inflectionalParadigm" val="MFG0225"/> <feat att="officiallyApproved" val="yes"/> <feat att="frequency" val="0.0"/></FormRepresentation></WordForm>
<WordForm><feat att="grammaticalGender" val="commonGender"/><feat att="definiteness" val="indefinite"/><feat att="grammaticalNumber" val="plural"/><feat att="case" val="unspecified"/>
<FormRepresentation> <feat att="writtenForm" val="chancesejladser"/><feat att="inflectionalParadigm" val="MFG0225"/> <feat att="officiallyApproved" val="yes"/> <feat att="frequency" val="0.0"/></FormRepresentation></WordForm>
<WordForm><feat att="grammaticalGender" val="commonGender"/><feat att="definiteness" val="indefinite"/><feat att="grammaticalNumber" val="plural"/><feat att="case" val="genitiveCase"/>
<FormRepresentation> <feat att="writtenForm" val="chancesejladsers"/><feat att="inflectionalParadigm" val="MFG0225"/> <feat att="officiallyApproved" val="yes"/> <feat att="frequency" val="0.0"/></FormRepresentation></WordForm>
<WordForm><feat att="grammaticalGender" val="commonGender"/><feat att="definiteness" val="definite"/><feat att="grammaticalNumber" val="singular"/><feat att="case" val="unspecified"/>
<FormRepresentation> <feat att="writtenForm" val="chancesejladsen"/><feat att="inflectionalParadigm" val="MFG0225"/> <feat att="officiallyApproved" val="yes"/> <feat att="frequency" val="0.0"/></FormRepresentation></WordForm>
<WordForm><feat att="grammaticalGender" val="commonGender"/><feat att="definiteness" val="definite"/><feat att="grammaticalNumber" val="singular"/><feat att="case" val="genitiveCase"/>
<FormRepresentation> <feat att="writtenForm" val="chancesejladsens"/><feat att="inflectionalParadigm" val="MFG0225"/> <feat att="officiallyApproved" val="yes"/> <feat att="frequency" val="0.0"/></FormRepresentation></WordForm>
<WordForm><feat att="grammaticalGender" val="commonGender"/><feat att="definiteness" val="definite"/><feat att="grammaticalNumber" val="plural"/><feat att="case" val="unspecified"/>
<FormRepresentation> <feat att="writtenForm" val="chancesejladserne"/><feat att="inflectionalParadigm" val="MFG0225"/> <feat att="officiallyApproved" val="yes"/> <feat att="frequency" val="0.0"/></FormRepresentation></WordForm>
<WordForm><feat att="grammaticalGender" val="commonGender"/><feat att="definiteness" val="definite"/><feat att="grammaticalNumber" val="plural"/><feat att="case" val="genitiveCase"/>
<FormRepresentation> <feat att="writtenForm" val="chancesejladsernes"/><feat att="inflectionalParadigm" val="MFG0225"/> <feat att="officiallyApproved" val="yes"/> <feat att="frequency" val="0.0"/></FormRepresentation></WordForm>
</LexicalEntry> 
<LexicalEntry><feat att="partOfSpeech" val="commonNoun"/> 
<feat att="id" val="GMU_charter_1"/> 
<feat att="morphologicalUnitId" val="CHARTER"/> 
<feat att="originalSource" val="DDO"/> 
<feat att="independentWord" val="yes"/> 
<Lemma><FormRepresentation> <feat att="writtenForm" val="charter"/> <feat att="officiallyApproved" val="yes"/> 
<feat att="joiningElement" val="nil"/> 
<feat att="joiningElementResult" val="charter"/> 
</FormRepresentation> </Lemma> 
<WordForm><feat att="grammaticalGender" val="neuter"/><feat att="definiteness" val="indefinite"/><feat att="grammaticalNumber" val="singular"/><feat att="case" val="unspecified"/>
<FormRepresentation> <feat att="writtenForm" val="charter"/><feat att="inflectionalParadigm" val="MFG0049,MFG0234"/> <feat att="officiallyApproved" val="yes"/> <feat att="frequency" val="2.1071"/></FormRepresentation></WordForm>
<WordForm><feat att="grammaticalGender" val="neuter"/><feat att="definiteness" val="indefinite"/><feat att="grammaticalNumber" val="singular"/><feat att="case" val="genitiveCase"/>
<FormRepresentation> <feat att="writtenForm" val="charters"/><feat att="inflectionalParadigm" val="MFG0049,MFG0234"/> <feat att="officiallyApproved" val="yes"/> <feat att="frequency" val=".125"/></FormRepresentation></WordForm>
<WordForm><feat att="grammaticalGender" val="neuter"/><feat att="definiteness" val="indefinite"/><feat att="grammaticalNumber" val="plural"/><feat att="case" val="unspecified"/>
<FormRepresentation> <feat att="writtenForm" val="chartre"/><feat att="inflectionalParadigm" val="MFG0049,MFG0234"/> <feat att="officiallyApproved" val="yes"/> <feat att="frequency" val=".2857"/></FormRepresentation></WordForm>
<WordForm><feat att="grammaticalGender" val="neuter"/><feat att="definiteness" val="indefinite"/><feat att="grammaticalNumber" val="plural"/><feat att="case" val="genitiveCase"/>
<FormRepresentation> <feat att="writtenForm" val="chartres"/><feat att="inflectionalParadigm" val="MFG0234,MFG0049"/> <feat att="officiallyApproved" val="yes"/> <feat att="frequency" val=".2321"/></FormRepresentation></WordForm>
<WordForm><feat att="grammaticalGender" val="neuter"/><feat att="definiteness" val="definite"/><feat att="grammaticalNumber" val="singular"/><feat att="case" val="unspecified"/>
<FormRepresentation> <feat att="writtenForm" val="chartret"/><feat att="inflectionalParadigm" val="MFG0234"/> <feat att="officiallyApproved" val="yes"/> <feat att="frequency" val=".7143"/></FormRepresentation><FormRepresentation> <feat att="writtenForm" val="charteret"/><feat att="inflectionalParadigm" val="MFG0049"/> <feat att="officiallyApproved" val="yes"/> <feat att="frequency" val=".4286"/></FormRepresentation></WordForm>
<WordForm><feat att="grammaticalGender" val="neuter"/><feat att="definiteness" val="definite"/><feat att="grammaticalNumber" val="singular"/><feat att="case" val="genitiveCase"/>
<FormRepresentation> <feat att="writtenForm" val="chartrets"/><feat att="inflectionalParadigm" val="MFG0234"/> <feat att="officiallyApproved" val="yes"/> <feat att="frequency" val=".0179"/></FormRepresentation><FormRepresentation> <feat att="writtenForm" val="charterets"/><feat att="inflectionalParadigm" val="MFG0049"/> <feat att="officiallyApproved" val="yes"/> <feat att="frequency" val=".1607"/></FormRepresentation></WordForm>
<WordForm><feat att="grammaticalGender" val="neuter"/><feat att="definiteness" val="definite"/><feat att="grammaticalNumber" val="plural"/><feat att="case" val="unspecified"/>
<FormRepresentation> <feat att="writtenForm" val="chartrene"/><feat att="inflectionalParadigm" val="MFG0049,MFG0234"/> <feat att="officiallyApproved" val="yes"/> <feat att="frequency" val="0.0"/></FormRepresentation></WordForm>
<WordForm><feat att="grammaticalGender" val="neuter"/><feat att="definiteness" val="definite"/><feat att="grammaticalNumber" val="plural"/><feat att="case" val="genitiveCase"/>
<FormRepresentation> <feat att="writtenForm" val="chartrenes"/><feat att="inflectionalParadigm" val="MFG0234,MFG0049"/> <feat att="officiallyApproved" val="yes"/> <feat att="frequency" val="0.0"/></FormRepresentation></WordForm>
</LexicalEntry> 
<LexicalEntry><feat att="partOfSpeech" val="commonNoun"/> 
<feat att="id" val="GMU_clitoris_1"/> 
<feat att="morphologicalUnitId" val="CLITORIS"/> 
<feat att="originalSource" val="DDO"/> 
<feat att="independentWord" val="yes"/> 
<Lemma><FormRepresentation> <feat att="writtenForm" val="clitoris"/> <feat att="officiallyApproved" val="yes"/> 
<feat att="joiningElement" val="nil"/> 
<feat att="joiningElementResult" val="clitoris"/> 
</FormRepresentation> </Lemma> 
<WordForm><feat att="grammaticalGender" val="commonGender"/><feat att="definiteness" val="indefinite"/><feat att="grammaticalNumber" val="singular"/><feat att="case" val="unspecified"/>
<FormRepresentation> <feat att="writtenForm" val="clitoris"/><feat att="inflectionalParadigm" val="MFG0246"/> <feat att="officiallyApproved" val="yes"/></FormRepresentation></WordForm>
<WordForm><feat att="grammaticalGender" val="commonGender"/><feat att="definiteness" val="indefinite"/><feat att="grammaticalNumber" val="singular"/><feat att="case" val="genitiveCase"/>
<FormRepresentation> <feat att="writtenForm" val="clitorises"/><feat att="inflectionalParadigm" val="MFG0225,MFG0246"/> <feat att="officiallyApproved" val="no"/> <feat att="frequency" val="0.0"/></FormRepresentation><FormRepresentation> <feat att="writtenForm" val="clitoris's"/><feat att="inflectionalParadigm" val="MFG0225,MFG0246"/> <feat att="officiallyApproved" val="no"/> <feat att="frequency" val="0.0"/></FormRepresentation><FormRepresentation> <feat att="writtenForm" val="clitoris'"/><feat att="inflectionalParadigm" val="MFG0246"/> <feat att="officiallyApproved" val="yes"/></FormRepresentation></WordForm>
<WordForm><feat att="grammaticalGender" val="commonGender"/><feat att="definiteness" val="indefinite"/><feat att="grammaticalNumber" val="plural"/><feat att="case" val="unspecified"/>
<FormRepresentation> <feat att="writtenForm" val="clitorisser"/><feat att="inflectionalParadigm" val="MFG0246"/> <feat att="officiallyApproved" val="yes"/> <feat att="frequency" val="0.0"/></FormRepresentation><FormRepresentation> <feat att="writtenForm" val="clitoriser"/><feat att="inflectionalParadigm" val="MFG0225"/> <feat att="officiallyApproved" val="no"/> <feat att="frequency" val=".0179"/></FormRepresentation></WordForm>
<WordForm><feat att="grammaticalGender" val="commonGender"/><feat att="definiteness" val="indefinite"/><feat att="grammaticalNumber" val="plural"/><feat att="case" val="genitiveCase"/>
<FormRepresentation> <feat att="writtenForm" val="clitorissers"/><feat att="inflectionalParadigm" val="MFG0246"/> <feat att="officiallyApproved" val="yes"/> <feat att="frequency" val="0.0"/></FormRepresentation><FormRepresentation> <feat att="writtenForm" val="clitorisers"/><feat att="inflectionalParadigm" val="MFG0225"/> <feat att="officiallyApproved" val="no"/> <feat att="frequency" val="0.0"/></FormRepresentation></WordForm>
<WordForm><feat att="grammaticalGender" val="commonGender"/><feat att="definiteness" val="definite"/><feat att="grammaticalNumber" val="singular"/><feat att="case" val="unspecified"/>
<FormRepresentation> <feat att="writtenForm" val="clitorissen"/><feat att="inflectionalParadigm" val="MFG0246"/> <feat att="officiallyApproved" val="yes"/> <feat att="frequency" val="0.0"/></FormRepresentation><FormRepresentation> <feat att="writtenForm" val="clitorisen"/><feat att="inflectionalParadigm" val="MFG0225"/> <feat att="officiallyApproved" val="no"/> <feat att="frequency" val="0.0"/></FormRepresentation></WordForm>
<WordForm><feat att="grammaticalGender" val="commonGender"/><feat att="definiteness" val="definite"/><feat att="grammaticalNumber" val="singular"/><feat att="case" val="genitiveCase"/>
<FormRepresentation> <feat att="writtenForm" val="clitorissens"/><feat att="inflectionalParadigm" val="MFG0246"/> <feat att="officiallyApproved" val="yes"/> <feat att="frequency" val="0.0"/></FormRepresentation><FormRepresentation> <feat att="writtenForm" val="clitorisens"/><feat att="inflectionalParadigm" val="MFG0225"/> <feat att="officiallyApproved" val="no"/> <feat att="frequency" val="0.0"/></FormRepresentation></WordForm>
<WordForm><feat att="grammaticalGender" val="commonGender"/><feat att="definiteness" val="definite"/><feat att="grammaticalNumber" val="plural"/><feat att="case" val="unspecified"/>
<FormRepresentation> <feat att="writtenForm" val="clitorisserne"/><feat att="inflectionalParadigm" val="MFG0246"/> <feat att="officiallyApproved" val="yes"/> <feat att="frequency" val="0.0"/></FormRepresentation><FormRepresentation> <feat att="writtenForm" val="clitoriserne"/><feat att="inflectionalParadigm" val="MFG0225"/> <feat att="officiallyApproved" val="no"/> <feat att="frequency" val="0.0"/></FormRepresentation></WordForm>
<WordForm><feat att="grammaticalGender" val="commonGender"/><feat att="definiteness" val="definite"/><feat att="grammaticalNumber" val="plural"/><feat att="case" val="genitiveCase"/>
<FormRepresentation> <feat att="writtenForm" val="clitorissernes"/><feat att="inflectionalParadigm" val="MFG0246"/> <feat att="officiallyApproved" val="yes"/> <feat att="frequency" val="0.0"/></FormRepresentation><FormRepresentation> <feat att="writtenForm" val="clitorisernes"/><feat att="inflectionalParadigm" val="MFG0225"/> <feat att="officiallyApproved" val="no"/> <feat att="frequency" val="0.0"/></FormRepresentation></WordForm>
<RelatedForm><feat att="spellingVariant" val="GMU_clitoris_2"/> <FormRepresentation><feat att="writtenForm" val="klitoris"/></FormRepresentation></RelatedForm> 
</LexicalEntry> 
<LexicalEntry><feat att="partOfSpeech" val="commonNoun"/> 
<feat att="id" val="GMU_clitoris_2"/> 
<feat att="morphologicalUnitId" val="CLITORIS"/> 
<feat att="originalSource" val="DDO"/> 
<feat att="independentWord" val="yes"/> 
<Lemma><FormRepresentation> <feat att="writtenForm" val="klitoris"/> <feat att="officiallyApproved" val="yes"/> 
<feat att="joiningElement" val="nil"/> 
<feat att="joiningElementResult" val="klitoris"/> 
</FormRepresentation> </Lemma> 
<WordForm><feat att="grammaticalGender" val="commonGender"/><feat att="definiteness" val="indefinite"/><feat att="grammaticalNumber" val="singular"/><feat att="case" val="unspecified"/>
<FormRepresentation> <feat att="writtenForm" val="klitoris"/><feat att="inflectionalParadigm" val="MFG0246"/> <feat att="officiallyApproved" val="yes"/></FormRepresentation></WordForm>
<WordForm><feat att="grammaticalGender" val="commonGender"/><feat att="definiteness" val="indefinite"/><feat att="grammaticalNumber" val="singular"/><feat att="case" val="genitiveCase"/>
<FormRepresentation> <feat att="writtenForm" val="klitorises"/><feat att="inflectionalParadigm" val="MFG0225,MFG0246"/> <feat att="officiallyApproved" val="no"/> <feat att="frequency" val="0.0"/></FormRepresentation><FormRepresentation> <feat att="writtenForm" val="klitoris's"/><feat att="inflectionalParadigm" val="MFG0225,MFG0246"/> <feat att="officiallyApproved" val="no"/> <feat att="frequency" val="0.0"/></FormRepresentation><FormRepresentation> <feat att="writtenForm" val="klitoris'"/><feat att="inflectionalParadigm" val="MFG0246"/> <feat att="officiallyApproved" val="yes"/></FormRepresentation></WordForm>
<WordForm><feat att="grammaticalGender" val="commonGender"/><feat att="definiteness" val="indefinite"/><feat att="grammaticalNumber" val="plural"/><feat att="case" val="unspecified"/>
<FormRepresentation> <feat att="writtenForm" val="klitorisser"/><feat att="inflectionalParadigm" val="MFG0246"/> <feat att="officiallyApproved" val="yes"/> <feat att="frequency" val="0.0"/></FormRepresentation><FormRepresentation> <feat att="writtenForm" val="klitoriser"/><feat att="inflectionalParadigm" val="MFG0225"/> <feat att="officiallyApproved" val="no"/> <feat att="frequency" val="0.0"/></FormRepresentation></WordForm>
<WordForm><feat att="grammaticalGender" val="commonGender"/><feat att="definiteness" val="indefinite"/><feat att="grammaticalNumber" val="plural"/><feat att="case" val="genitiveCase"/>
<FormRepresentation> <feat att="writtenForm" val="klitorissers"/><feat att="inflectionalParadigm" val="MFG0246"/> <feat att="officiallyApproved" val="yes"/> <feat att="frequency" val="0.0"/></FormRepresentation><FormRepresentation> <feat att="writtenForm" val="klitorisers"/><feat att="inflectionalParadigm" val="MFG0225"/> <feat att="officiallyApproved" val="no"/> <feat att="frequency" val="0.0"/></FormRepresentation></WordForm>
<WordForm><feat att="grammaticalGender" val="commonGender"/><feat att="definiteness" val="definite"/><feat att="grammaticalNumber" val="singular"/><feat att="case" val="unspecified"/>
<FormRepresentation> <feat att="writtenForm" val="klitorissen"/><feat att="inflectionalParadigm" val="MFG0246"/> <feat att="officiallyApproved" val="yes"/> <feat att="frequency" val=".0179"/></FormRepresentation><FormRepresentation> <feat att="writtenForm" val="klitorisen"/><feat att="inflectionalParadigm" val="MFG0225"/> <feat att="officiallyApproved" val="no"/> <feat att="frequency" val=".0536"/></FormRepresentation></WordForm>
<WordForm><feat att="grammaticalGender" val="commonGender"/><feat att="definiteness" val="definite"/><feat att="grammaticalNumber" val="singular"/><feat att="case" val="genitiveCase"/>
<FormRepresentation> <feat att="writtenForm" val="klitorissens"/><feat att="inflectionalParadigm" val="MFG0246"/> <feat att="officiallyApproved" val="yes"/> <feat att="frequency" val="0.0"/></FormRepresentation><FormRepresentation> <feat att="writtenForm" val="klitorisens"/><feat att="inflectionalParadigm" val="MFG0225"/> <feat att="officiallyApproved" val="no"/> <feat att="frequency" val="0.0"/></FormRepresentation></WordForm>
<WordForm><feat att="grammaticalGender" val="commonGender"/><feat att="definiteness" val="definite"/><feat att="grammaticalNumber" val="plural"/><feat att="case" val="unspecified"/>
<FormRepresentation> <feat att="writtenForm" val="klitorisserne"/><feat att="inflectionalParadigm" val="MFG0246"/> <feat att="officiallyApproved" val="yes"/> <feat att="frequency" val="0.0"/></FormRepresentation><FormRepresentation> <feat att="writtenForm" val="klitoriserne"/><feat att="inflectionalParadigm" val="MFG0225"/> <feat att="officiallyApproved" val="no"/> <feat att="frequency" val="0.0"/></FormRepresentation></WordForm>
<WordForm><feat att="grammaticalGender" val="commonGender"/><feat att="definiteness" val="definite"/><feat att="grammaticalNumber" val="plural"/><feat att="case" val="genitiveCase"/>
<FormRepresentation> <feat att="writtenForm" val="klitorissernes"/><feat att="inflectionalParadigm" val="MFG0246"/> <feat att="officiallyApproved" val="yes"/> <feat att="frequency" val="0.0"/></FormRepresentation><FormRepresentation> <feat att="writtenForm" val="klitorisernes"/><feat att="inflectionalParadigm" val="MFG0225"/> <feat att="officiallyApproved" val="no"/> <feat att="frequency" val="0.0"/></FormRepresentation></WordForm>
<RelatedForm><feat att="spellingVariant" val="GMU_clitoris_1"/> <FormRepresentation><feat att="writtenForm" val="clitoris"/></FormRepresentation></RelatedForm> 
</LexicalEntry> 
<LexicalEntry><feat att="partOfSpeech" val="commonNoun"/> 
<feat att="id" val="GMU_chassis_1"/> 
<feat att="morphologicalUnitId" val="CHASSIS"/> 
<feat att="originalSource" val="DDO"/> 
<feat att="independentWord" val="yes"/> 
<Lemma><FormRepresentation> <feat att="writtenForm" val="chassis"/> <feat att="officiallyApproved" val="yes"/> 
<feat att="joiningElement" val="nil"/> 
<feat att="joiningElementResult" val="chassis"/> 
</FormRepresentation> </Lemma> 
<WordForm><feat att="grammaticalGender" val="neuter"/><feat att="definiteness" val="indefinite"/><feat att="grammaticalNumber" val="singular"/><feat att="case" val="unspecified"/>
<FormRepresentation> <feat att="writtenForm" val="chassis"/><feat att="inflectionalParadigm" val="MFG0254,MFG1173"/> <feat att="officiallyApproved" val="yes"/> <feat att="frequency" val=".6429"/></FormRepresentation></WordForm>
<WordForm><feat att="grammaticalGender" val="neuter"/><feat att="definiteness" val="indefinite"/><feat att="grammaticalNumber" val="singular"/><feat att="case" val="genitiveCase"/>
<FormRepresentation> <feat att="writtenForm" val="chassises"/><feat att="inflectionalParadigm" val="MFG0254"/> <feat att="officiallyApproved" val="no"/> <feat att="frequency" val="0.0"/></FormRepresentation><FormRepresentation> <feat att="writtenForm" val="chassis's"/><feat att="inflectionalParadigm" val="MFG0254,MFG1173"/> <feat att="officiallyApproved" val="no"/> <feat att="frequency" val="0.0"/></FormRepresentation><FormRepresentation> <feat att="writtenForm" val="chassis'"/><feat att="inflectionalParadigm" val="MFG0254,MFG1173"/> <feat att="officiallyApproved" val="yes"/> <feat att="frequency" val="0.0"/></FormRepresentation></WordForm>
<WordForm><feat att="grammaticalGender" val="neuter"/><feat att="definiteness" val="indefinite"/><feat att="grammaticalNumber" val="plural"/><feat att="case" val="unspecified"/>
<FormRepresentation> <feat att="writtenForm" val="chassiser"/><feat att="inflectionalParadigm" val="MFG0254"/> <feat att="officiallyApproved" val="yes"/> <feat att="frequency" val=".1429"/></FormRepresentation><FormRepresentation> <feat att="writtenForm" val="chassis'er"/><feat att="inflectionalParadigm" val="MFG1173"/> <feat att="officiallyApproved" val="yes"/> <feat att="frequency" val=".0179"/></FormRepresentation></WordForm>
<WordForm><feat att="grammaticalGender" val="neuter"/><feat att="definiteness" val="indefinite"/><feat att="grammaticalNumber" val="plural"/><feat att="case" val="genitiveCase"/>
<FormRepresentation> <feat att="writtenForm" val="chassisers"/><feat att="inflectionalParadigm" val="MFG0254"/> <feat att="officiallyApproved" val="yes"/> <feat att="frequency" val="0.0"/></FormRepresentation><FormRepresentation> <feat att="writtenForm" val="chassis'ers"/><feat att="inflectionalParadigm" val="MFG1173"/> <feat att="officiallyApproved" val="yes"/> <feat att="frequency" val="0.0"/></FormRepresentation></WordForm>
<WordForm><feat att="grammaticalGender" val="neuter"/><feat att="definiteness" val="definite"/><feat att="grammaticalNumber" val="singular"/><feat att="case" val="unspecified"/>
<FormRepresentation> <feat att="writtenForm" val="chassiset"/><feat att="inflectionalParadigm" val="MFG0254"/> <feat att="officiallyApproved" val="yes"/> <feat att="frequency" val=".2321"/></FormRepresentation><FormRepresentation> <feat att="writtenForm" val="chassis'et"/><feat att="inflectionalParadigm" val="MFG1173"/> <feat att="officiallyApproved" val="yes"/> <feat att="frequency" val=".0714"/></FormRepresentation></WordForm>
<WordForm><feat att="grammaticalGender" val="neuter"/><feat att="definiteness" val="definite"/><feat att="grammaticalNumber" val="singular"/><feat att="case" val="genitiveCase"/>
<FormRepresentation> <feat att="writtenForm" val="chassisets"/><feat att="inflectionalParadigm" val="MFG0254"/> <feat att="officiallyApproved" val="yes"/> <feat att="frequency" val=".0179"/></FormRepresentation><FormRepresentation> <feat att="writtenForm" val="chassis'ets"/><feat att="inflectionalParadigm" val="MFG1173"/> <feat att="officiallyApproved" val="yes"/> <feat att="frequency" val="0.0"/></FormRepresentation></WordForm>
<WordForm><feat att="grammaticalGender" val="neuter"/><feat att="definiteness" val="definite"/><feat att="grammaticalNumber" val="plural"/><feat att="case" val="unspecified"/>
<FormRepresentation> <feat att="writtenForm" val="chassiserne"/><feat att="inflectionalParadigm" val="MFG0254"/> <feat att="officiallyApproved" val="yes"/> <feat att="frequency" val="0.0"/></FormRepresentation><FormRepresentation> <feat att="writtenForm" val="chassis'erne"/><feat att="inflectionalParadigm" val="MFG1173"/> <feat att="officiallyApproved" val="yes"/> <feat att="frequency" val="0.0"/></FormRepresentation></WordForm>
<WordForm><feat att="grammaticalGender" val="neuter"/><feat att="definiteness" val="definite"/><feat att="grammaticalNumber" val="plural"/><feat att="case" val="genitiveCase"/>
<FormRepresentation> <feat att="writtenForm" val="chassisernes"/><feat att="inflectionalParadigm" val="MFG0254"/> <feat att="officiallyApproved" val="yes"/> <feat att="frequency" val="0.0"/></FormRepresentation><FormRepresentation> <feat att="writtenForm" val="chassis'ernes"/><feat att="inflectionalParadigm" val="MFG1173"/> <feat att="officiallyApproved" val="yes"/> <feat att="frequency" val="0.0"/></FormRepresentation></WordForm>
</LexicalEntry> 
<LexicalEntry><feat att="partOfSpeech" val="commonNoun"/> 
<feat att="id" val="GMU_croquis_1"/> 
<feat att="morphologicalUnitId" val="CROQUIS"/> 
<feat att="originalSource" val="DDO"/> 
<feat att="independentWord" val="yes"/> 
<Lemma><FormRepresentation> <feat att="writtenForm" val="croquis"/> <feat att="officiallyApproved" val="yes"/> 
<feat att="joiningElement" val="nil"/> 
<feat att="joiningElementResult" val="croquis"/> 
</FormRepresentation> </Lemma> 
<WordForm><feat att="grammaticalGender" val="neuter"/><feat att="definiteness" val="indefinite"/><feat att="grammaticalNumber" val="singular"/><feat att="case" val="unspecified"/>
<FormRepresentation> <feat att="writtenForm" val="croquis"/><feat att="inflectionalParadigm" val="MFG0254,MFG1173"/> <feat att="officiallyApproved" val="yes"/> <feat att="frequency" val=".0893"/></FormRepresentation></WordForm>
<WordForm><feat att="grammaticalGender" val="neuter"/><feat att="definiteness" val="indefinite"/><feat att="grammaticalNumber" val="singular"/><feat att="case" val="genitiveCase"/>
<FormRepresentation> <feat att="writtenForm" val="croquises"/><feat att="inflectionalParadigm" val="MFG0254"/> <feat att="officiallyApproved" val="no"/> <feat att="frequency" val="0.0"/></FormRepresentation><FormRepresentation> <feat att="writtenForm" val="croquis's"/><feat att="inflectionalParadigm" val="MFG0254,MFG1173"/> <feat att="officiallyApproved" val="no"/> <feat att="frequency" val="0.0"/></FormRepresentation><FormRepresentation> <feat att="writtenForm" val="croquis'"/><feat att="inflectionalParadigm" val="MFG0254,MFG1173"/> <feat att="officiallyApproved" val="yes"/> <feat att="frequency" val="0.0"/></FormRepresentation></WordForm>
<WordForm><feat att="grammaticalGender" val="neuter"/><feat att="definiteness" val="indefinite"/><feat att="grammaticalNumber" val="plural"/><feat att="case" val="unspecified"/>
<FormRepresentation> <feat att="writtenForm" val="croquiser"/><feat att="inflectionalParadigm" val="MFG0254"/> <feat att="officiallyApproved" val="yes"/> <feat att="frequency" val="0.0"/></FormRepresentation><FormRepresentation> <feat att="writtenForm" val="croquis'er"/><feat att="inflectionalParadigm" val="MFG1173"/> <feat att="officiallyApproved" val="yes"/> <feat att="frequency" val="0.0"/></FormRepresentation></WordForm>
<WordForm><feat att="grammaticalGender" val="neuter"/><feat att="definiteness" val="indefinite"/><feat att="grammaticalNumber" val="plural"/><feat att="case" val="genitiveCase"/>
<FormRepresentation> <feat att="writtenForm" val="croquisers"/><feat att="inflectionalParadigm" val="MFG0254"/> <feat att="officiallyApproved" val="yes"/> <feat att="frequency" val="0.0"/></FormRepresentation><FormRepresentation> <feat att="writtenForm" val="croquis'ers"/><feat att="inflectionalParadigm" val="MFG1173"/> <feat att="officiallyApproved" val="yes"/> <feat att="frequency" val="0.0"/></FormRepresentation></WordForm>
<WordForm><feat att="grammaticalGender" val="neuter"/><feat att="definiteness" val="definite"/><feat att="grammaticalNumber" val="singular"/><feat att="case" val="unspecified"/>
<FormRepresentation> <feat att="writtenForm" val="croquiset"/><feat att="inflectionalParadigm" val="MFG0254"/> <feat att="officiallyApproved" val="yes"/> <feat att="frequency" val="0.0"/></FormRepresentation><FormRepresentation> <feat att="writtenForm" val="croquis'et"/><feat att="inflectionalParadigm" val="MFG1173"/> <feat att="officiallyApproved" val="yes"/> <feat att="frequency" val="0.0"/></FormRepresentation></WordForm>
<WordForm><feat att="grammaticalGender" val="neuter"/><feat att="definiteness" val="definite"/><feat att="grammaticalNumber" val="singular"/><feat att="case" val="genitiveCase"/>
<FormRepresentation> <feat att="writtenForm" val="croquisets"/><feat att="inflectionalParadigm" val="MFG0254"/> <feat att="officiallyApproved" val="yes"/> <feat att="frequency" val="0.0"/></FormRepresentation><FormRepresentation> <feat att="writtenForm" val="croquis'ets"/><feat att="inflectionalParadigm" val="MFG1173"/> <feat att="officiallyApproved" val="yes"/> <feat att="frequency" val="0.0"/></FormRepresentation></WordForm>
<WordForm><feat att="grammaticalGender" val="neuter"/><feat att="definiteness" val="definite"/><feat att="grammaticalNumber" val="plural"/><feat att="case" val="unspecified"/>
<FormRepresentation> <feat att="writtenForm" val="croquiserne"/><feat att="inflectionalParadigm" val="MFG0254"/> <feat att="officiallyApproved" val="yes"/> <feat att="frequency" val="0.0"/></FormRepresentation><FormRepresentation> <feat att="writtenForm" val="croquis'erne"/><feat att="inflectionalParadigm" val="MFG1173"/> <feat att="officiallyApproved" val="yes"/> <feat att="frequency" val="0.0"/></FormRepresentation></WordForm>
<WordForm><feat att="grammaticalGender" val="neuter"/><feat att="definiteness" val="definite"/><feat att="grammaticalNumber" val="plural"/><feat att="case" val="genitiveCase"/>
<FormRepresentation> <feat att="writtenForm" val="croquisernes"/><feat att="inflectionalParadigm" val="MFG0254"/> <feat att="officiallyApproved" val="yes"/> <feat att="frequency" val="0.0"/></FormRepresentation><FormRepresentation> <feat att="writtenForm" val="croquis'ernes"/><feat att="inflectionalParadigm" val="MFG1173"/> <feat att="officiallyApproved" val="yes"/> <feat att="frequency" val="0.0"/></FormRepresentation></WordForm>
<WordForm><feat att="grammaticalGender" val="commonGender"/><feat att="definiteness" val="indefinite"/><feat att="grammaticalNumber" val="singular"/><feat att="case" val="unspecified"/>
<FormRepresentation> <feat att="writtenForm" val="croquis"/><feat att="inflectionalParadigm" val="MFG0225,MFG1172"/> <feat att="officiallyApproved" val="yes"/> <feat att="frequency" val=".0893"/></FormRepresentation></WordForm>
<WordForm><feat att="grammaticalGender" val="commonGender"/><feat att="definiteness" val="indefinite"/><feat att="grammaticalNumber" val="singular"/><feat att="case" val="genitiveCase"/>
<FormRepresentation> <feat att="writtenForm" val="croquises"/><feat att="inflectionalParadigm" val="MFG0225"/> <feat att="officiallyApproved" val="no"/> <feat att="frequency" val="0.0"/></FormRepresentation><FormRepresentation> <feat att="writtenForm" val="croquis's"/><feat att="inflectionalParadigm" val="MFG0225,MFG1172"/> <feat att="officiallyApproved" val="no"/> <feat att="frequency" val="0.0"/></FormRepresentation><FormRepresentation> <feat att="writtenForm" val="croquis'"/><feat att="inflectionalParadigm" val="MFG0225,MFG1172"/> <feat att="officiallyApproved" val="yes"/> <feat att="frequency" val="0.0"/></FormRepresentation></WordForm>
<WordForm><feat att="grammaticalGender" val="commonGender"/><feat att="definiteness" val="indefinite"/><feat att="grammaticalNumber" val="plural"/><feat att="case" val="unspecified"/>
<FormRepresentation> <feat att="writtenForm" val="croquiser"/><feat att="inflectionalParadigm" val="MFG0225"/> <feat att="officiallyApproved" val="yes"/> <feat att="frequency" val="0.0"/></FormRepresentation><FormRepresentation> <feat att="writtenForm" val="croquis'er"/><feat att="inflectionalParadigm" val="MFG1172"/> <feat att="officiallyApproved" val="yes"/> <feat att="frequency" val="0.0"/></FormRepresentation></WordForm>
<WordForm><feat att="grammaticalGender" val="commonGender"/><feat att="definiteness" val="indefinite"/><feat att="grammaticalNumber" val="plural"/><feat att="case" val="genitiveCase"/>
<FormRepresentation> <feat att="writtenForm" val="croquisers"/><feat att="inflectionalParadigm" val="MFG0225"/> <feat att="officiallyApproved" val="yes"/> <feat att="frequency" val="0.0"/></FormRepresentation><FormRepresentation> <feat att="writtenForm" val="croquis'ers"/><feat att="inflectionalParadigm" val="MFG1172"/> <feat att="officiallyApproved" val="yes"/> <feat att="frequency" val="0.0"/></FormRepresentation></WordForm>
<WordForm><feat att="grammaticalGender" val="commonGender"/><feat att="definiteness" val="definite"/><feat att="grammaticalNumber" val="singular"/><feat att="case" val="unspecified"/>
<FormRepresentation> <feat att="writtenForm" val="croquisen"/><feat att="inflectionalParadigm" val="MFG0225"/> <feat att="officiallyApproved" val="yes"/> <feat att="frequency" val="0.0"/></FormRepresentation><FormRepresentation> <feat att="writtenForm" val="croquis'en"/><feat att="inflectionalParadigm" val="MFG1172"/> <feat att="officiallyApproved" val="yes"/> <feat att="frequency" val="0.0"/></FormRepresentation></WordForm>
<WordForm><feat att="grammaticalGender" val="commonGender"/><feat att="definiteness" val="definite"/><feat att="grammaticalNumber" val="singular"/><feat att="case" val="genitiveCase"/>
<FormRepresentation> <feat att="writtenForm" val="croquisens"/><feat att="inflectionalParadigm" val="MFG0225"/> <feat att="officiallyApproved" val="yes"/> <feat att="frequency" val="0.0"/></FormRepresentation><FormRepresentation> <feat att="writtenForm" val="croquis'ens"/><feat att="inflectionalParadigm" val="MFG1172"/> <feat att="officiallyApproved" val="yes"/> <feat att="frequency" val="0.0"/></FormRepresentation></WordForm>
<WordForm><feat att="grammaticalGender" val="commonGender"/><feat att="definiteness" val="definite"/><feat att="grammaticalNumber" val="plural"/><feat att="case" val="unspecified"/>
<FormRepresentation> <feat att="writtenForm" val="croquiserne"/><feat att="inflectionalParadigm" val="MFG0225"/> <feat att="officiallyApproved" val="yes"/> <feat att="frequency" val="0.0"/></FormRepresentation><FormRepresentation> <feat att="writtenForm" val="croquis'erne"/><feat att="inflectionalParadigm" val="MFG1172"/> <feat att="officiallyApproved" val="yes"/> <feat att="frequency" val="0.0"/></FormRepresentation></WordForm>
<WordForm><feat att="grammaticalGender" val="commonGender"/><feat att="definiteness" val="definite"/><feat att="grammaticalNumber" val="plural"/><feat att="case" val="genitiveCase"/>
<FormRepresentation> <feat att="writtenForm" val="croquisernes"/><feat att="inflectionalParadigm" val="MFG0225"/> <feat att="officiallyApproved" val="yes"/> <feat att="frequency" val="0.0"/></FormRepresentation><FormRepresentation> <feat att="writtenForm" val="croquis'ernes"/><feat att="inflectionalParadigm" val="MFG1172"/> <feat att="officiallyApproved" val="yes"/> <feat att="frequency" val="0.0"/></FormRepresentation></WordForm>
<RelatedForm><feat att="spellingVariant" val="GMU_croquis_2"/> <FormRepresentation><feat att="writtenForm" val="kroki"/></FormRepresentation></RelatedForm> 
</LexicalEntry> 
<LexicalEntry><feat att="partOfSpeech" val="commonNoun"/> 
<feat att="id" val="GMU_croquis_2"/> 
<feat att="morphologicalUnitId" val="CROQUIS"/> 
<feat att="originalSource" val="DDO"/> 
<feat att="independentWord" val="yes"/> 
<Lemma><FormRepresentation> <feat att="writtenForm" val="kroki"/> <feat att="officiallyApproved" val="yes"/> 
<feat att="joiningElement" val="nil"/> 
<feat att="joiningElementResult" val="kroki"/> 
</FormRepresentation> </Lemma> 
<WordForm><feat att="grammaticalGender" val="neuter"/><feat att="definiteness" val="indefinite"/><feat att="grammaticalNumber" val="singular"/><feat att="case" val="unspecified"/>
<FormRepresentation> <feat att="writtenForm" val="kroki"/><feat att="inflectionalParadigm" val="MFG0044"/> <feat att="officiallyApproved" val="yes"/> <feat att="frequency" val="0.0"/></FormRepresentation></WordForm>
<WordForm><feat att="grammaticalGender" val="neuter"/><feat att="definiteness" val="indefinite"/><feat att="grammaticalNumber" val="singular"/><feat att="case" val="genitiveCase"/>
<FormRepresentation> <feat att="writtenForm" val="krokis"/><feat att="inflectionalParadigm" val="MFG0044"/> <feat att="officiallyApproved" val="yes"/> <feat att="frequency" val="0.0"/></FormRepresentation></WordForm>
<WordForm><feat att="grammaticalGender" val="neuter"/><feat att="definiteness" val="indefinite"/><feat att="grammaticalNumber" val="plural"/><feat att="case" val="unspecified"/>
<FormRepresentation> <feat att="writtenForm" val="krokier"/><feat att="inflectionalParadigm" val="MFG0044"/> <feat att="officiallyApproved" val="yes"/> <feat att="frequency" val="0.0"/></FormRepresentation></WordForm>
<WordForm><feat att="grammaticalGender" val="neuter"/><feat att="definiteness" val="indefinite"/><feat att="grammaticalNumber" val="plural"/><feat att="case" val="genitiveCase"/>
<FormRepresentation> <feat att="writtenForm" val="krokiers"/><feat att="inflectionalParadigm" val="MFG0044"/> <feat att="officiallyApproved" val="yes"/> <feat att="frequency" val="0.0"/></FormRepresentation></WordForm>
<WordForm><feat att="grammaticalGender" val="neuter"/><feat att="definiteness" val="definite"/><feat att="grammaticalNumber" val="singular"/><feat att="case" val="unspecified"/>
<FormRepresentation> <feat att="writtenForm" val="krokiet"/><feat att="inflectionalParadigm" val="MFG0044"/> <feat att="officiallyApproved" val="yes"/> <feat att="frequency" val="0.0"/></FormRepresentation></WordForm>
<WordForm><feat att="grammaticalGender" val="neuter"/><feat att="definiteness" val="definite"/><feat att="grammaticalNumber" val="singular"/><feat att="case" val="genitiveCase"/>
<FormRepresentation> <feat att="writtenForm" val="krokiets"/><feat att="inflectionalParadigm" val="MFG0044"/> <feat att="officiallyApproved" val="yes"/> <feat att="frequency" val="0.0"/></FormRepresentation></WordForm>
<WordForm><feat att="grammaticalGender" val="neuter"/><feat att="definiteness" val="definite"/><feat att="grammaticalNumber" val="plural"/><feat att="case" val="unspecified"/>
<FormRepresentation> <feat att="writtenForm" val="krokierne"/><feat att="inflectionalParadigm" val="MFG0044"/> <feat att="officiallyApproved" val="yes"/> <feat att="frequency" val="0.0"/></FormRepresentation></WordForm>
<WordForm><feat att="grammaticalGender" val="neuter"/><feat att="definiteness" val="definite"/><feat att="grammaticalNumber" val="plural"/><feat att="case" val="genitiveCase"/>
<FormRepresentation> <feat att="writtenForm" val="krokiernes"/><feat att="inflectionalParadigm" val="MFG0044"/> <feat att="officiallyApproved" val="yes"/> <feat att="frequency" val="0.0"/></FormRepresentation></WordForm>
<WordForm><feat att="grammaticalGender" val="commonGender"/><feat att="definiteness" val="indefinite"/><feat att="grammaticalNumber" val="singular"/><feat att="case" val="unspecified"/>
<FormRepresentation> <feat att="writtenForm" val="kroki"/><feat att="inflectionalParadigm" val="MFG0016"/> <feat att="officiallyApproved" val="yes"/> <feat att="frequency" val="0.0"/></FormRepresentation></WordForm>
<WordForm><feat att="grammaticalGender" val="commonGender"/><feat att="definiteness" val="indefinite"/><feat att="grammaticalNumber" val="singular"/><feat att="case" val="genitiveCase"/>
<FormRepresentation> <feat att="writtenForm" val="krokis"/><feat att="inflectionalParadigm" val="MFG0016"/> <feat att="officiallyApproved" val="yes"/> <feat att="frequency" val="0.0"/></FormRepresentation></WordForm>
<WordForm><feat att="grammaticalGender" val="commonGender"/><feat att="definiteness" val="indefinite"/><feat att="grammaticalNumber" val="plural"/><feat att="case" val="unspecified"/>
<FormRepresentation> <feat att="writtenForm" val="krokier"/><feat att="inflectionalParadigm" val="MFG0016"/> <feat att="officiallyApproved" val="yes"/> <feat att="frequency" val="0.0"/></FormRepresentation></WordForm>
<WordForm><feat att="grammaticalGender" val="commonGender"/><feat att="definiteness" val="indefinite"/><feat att="grammaticalNumber" val="plural"/><feat att="case" val="genitiveCase"/>
<FormRepresentation> <feat att="writtenForm" val="krokiers"/><feat att="inflectionalParadigm" val="MFG0016"/> <feat att="officiallyApproved" val="yes"/> <feat att="frequency" val="0.0"/></FormRepresentation></WordForm>
<WordForm><feat att="grammaticalGender" val="commonGender"/><feat att="definiteness" val="definite"/><feat att="grammaticalNumber" val="singular"/><feat att="case" val="unspecified"/>
<FormRepresentation> <feat att="writtenForm" val="krokien"/><feat att="inflectionalParadigm" val="MFG0016"/> <feat att="officiallyApproved" val="yes"/> <feat att="frequency" val="0.0"/></FormRepresentation></WordForm>
<WordForm><feat att="grammaticalGender" val="commonGender"/><feat att="definiteness" val="definite"/><feat att="grammaticalNumber" val="singular"/><feat att="case" val="genitiveCase"/>
<FormRepresentation> <feat att="writtenForm" val="krokiens"/><feat att="inflectionalParadigm" val="MFG0016"/> <feat att="officiallyApproved" val="yes"/> <feat att="frequency" val="0.0"/></FormRepresentation></WordForm>
<WordForm><feat att="grammaticalGender" val="commonGender"/><feat att="definiteness" val="definite"/><feat att="grammaticalNumber" val="plural"/><feat att="case" val="unspecified"/>
<FormRepresentation> <feat att="writtenForm" val="krokierne"/><feat att="inflectionalParadigm" val="MFG0016"/> <feat att="officiallyApproved" val="yes"/> <feat att="frequency" val="0.0"/></FormRepresentation></WordForm>
<WordForm><feat att="grammaticalGender" val="commonGender"/><feat att="definiteness" val="definite"/><feat att="grammaticalNumber" val="plural"/><feat att="case" val="genitiveCase"/>
<FormRepresentation> <feat att="writtenForm" val="krokiernes"/><feat att="inflectionalParadigm" val="MFG0016"/> <feat att="officiallyApproved" val="yes"/> <feat att="frequency" val="0.0"/></FormRepresentation></WordForm>
<RelatedForm><feat att="spellingVariant" val="GMU_croquis_1"/> <FormRepresentation><feat att="writtenForm" val="croquis"/></FormRepresentation></RelatedForm> 
</LexicalEntry> 
<LexicalEntry><feat att="partOfSpeech" val="commonNoun"/> 
<feat att="id" val="GMU_cirkushund_1"/> 
<feat att="morphologicalUnitId" val="CIRKUSHUND"/> 
<feat att="originalSource" val="DDO"/> 
<feat att="independentWord" val="yes"/> 
<feat att="decomposition" val="cirkus+hund"/> 
<Lemma><FormRepresentation> <feat att="writtenForm" val="cirkushund"/> <feat att="officiallyApproved" val="yes"/> 
<feat att="joiningElement" val="Not analyzed"/> 
</FormRepresentation> </Lemma> 
<WordForm><feat att="grammaticalGender" val="commonGender"/><feat att="definiteness" val="indefinite"/><feat att="grammaticalNumber" val="singular"/><feat att="case" val="unspecified"/>
<FormRepresentation> <feat att="writtenForm" val="cirkushund"/><feat att="inflectionalParadigm" val="MFG0014"/> <feat att="officiallyApproved" val="yes"/> <feat att="frequency" val=".0536"/></FormRepresentation></WordForm>
<WordForm><feat att="grammaticalGender" val="commonGender"/><feat att="definiteness" val="indefinite"/><feat att="grammaticalNumber" val="singular"/><feat att="case" val="genitiveCase"/>
<FormRepresentation> <feat att="writtenForm" val="cirkushunds"/><feat att="inflectionalParadigm" val="MFG0014"/> <feat att="officiallyApproved" val="yes"/> <feat att="frequency" val="0.0"/></FormRepresentation></WordForm>
<WordForm><feat att="grammaticalGender" val="commonGender"/><feat att="definiteness" val="indefinite"/><feat att="grammaticalNumber" val="plural"/><feat att="case" val="unspecified"/>
<FormRepresentation> <feat att="writtenForm" val="cirkushunde"/><feat att="inflectionalParadigm" val="MFG0014"/> <feat att="officiallyApproved" val="yes"/> <feat att="frequency" val=".0179"/></FormRepresentation></WordForm>
<WordForm><feat att="grammaticalGender" val="commonGender"/><feat att="definiteness" val="indefinite"/><feat att="grammaticalNumber" val="plural"/><feat att="case" val="genitiveCase"/>
<FormRepresentation> <feat att="writtenForm" val="cirkushundes"/><feat att="inflectionalParadigm" val="MFG0014"/> <feat att="officiallyApproved" val="yes"/> <feat att="frequency" val="0.0"/></FormRepresentation></WordForm>
<WordForm><feat att="grammaticalGender" val="commonGender"/><feat att="definiteness" val="definite"/><feat att="grammaticalNumber" val="singular"/><feat att="case" val="unspecified"/>
<FormRepresentation> <feat att="writtenForm" val="cirkushunden"/><feat att="inflectionalParadigm" val="MFG0014"/> <feat att="officiallyApproved" val="yes"/> <feat att="frequency" val="0.0"/></FormRepresentation></WordForm>
<WordForm><feat att="grammaticalGender" val="commonGender"/><feat att="definiteness" val="definite"/><feat att="grammaticalNumber" val="singular"/><feat att="case" val="genitiveCase"/>
<FormRepresentation> <feat att="writtenForm" val="cirkushundens"/><feat att="inflectionalParadigm" val="MFG0014"/> <feat att="officiallyApproved" val="yes"/> <feat att="frequency" val="0.0"/></FormRepresentation></WordForm>
<WordForm><feat att="grammaticalGender" val="commonGender"/><feat att="definiteness" val="definite"/><feat att="grammaticalNumber" val="plural"/><feat att="case" val="unspecified"/>
<FormRepresentation> <feat att="writtenForm" val="cirkushundene"/><feat att="inflectionalParadigm" val="MFG0014"/> <feat att="officiallyApproved" val="yes"/> <feat att="frequency" val="0.0"/></FormRepresentation></WordForm>
<WordForm><feat att="grammaticalGender" val="commonGender"/><feat att="definiteness" val="definite"/><feat att="grammaticalNumber" val="plural"/><feat att="case" val="genitiveCase"/>
<FormRepresentation> <feat att="writtenForm" val="cirkushundenes"/><feat att="inflectionalParadigm" val="MFG0014"/> <feat att="officiallyApproved" val="yes"/> <feat att="frequency" val="0.0"/></FormRepresentation></WordForm>
</LexicalEntry> 
<LexicalEntry><feat att="partOfSpeech" val="commonNoun"/> 
<feat att="id" val="GMU_centralregister_1"/> 
<feat att="morphologicalUnitId" val="CENTRALREGISTER"/> 
<feat att="originalSource" val="DDO"/> 
<feat att="independentWord" val="yes"/> 
<feat att="decomposition" val="central+register"/> 
<Lemma><FormRepresentation> <feat att="writtenForm" val="centralregister"/> <feat att="officiallyApproved" val="yes"/> 
<feat att="joiningElement" val="nil"/> 
<feat att="joiningElementResult" val="centralregister"/> 
</FormRepresentation> </Lemma> 
<WordForm><feat att="grammaticalGender" val="neuter"/><feat att="definiteness" val="indefinite"/><feat att="grammaticalNumber" val="singular"/><feat att="case" val="unspecified"/>
<FormRepresentation> <feat att="writtenForm" val="centralregister"/><feat att="inflectionalParadigm" val="MFG0049,MFG0234"/> <feat att="officiallyApproved" val="yes"/> <feat att="frequency" val=".125"/></FormRepresentation></WordForm>
<WordForm><feat att="grammaticalGender" val="neuter"/><feat att="definiteness" val="indefinite"/><feat att="grammaticalNumber" val="singular"/><feat att="case" val="genitiveCase"/>
<FormRepresentation> <feat att="writtenForm" val="centralregisters"/><feat att="inflectionalParadigm" val="MFG0049,MFG0234"/> <feat att="officiallyApproved" val="yes"/> <feat att="frequency" val="0.0"/></FormRepresentation></WordForm>
<WordForm><feat att="grammaticalGender" val="neuter"/><feat att="definiteness" val="indefinite"/><feat att="grammaticalNumber" val="plural"/><feat att="case" val="unspecified"/>
<FormRepresentation> <feat att="writtenForm" val="centralregistre"/><feat att="inflectionalParadigm" val="MFG0049,MFG0234"/> <feat att="officiallyApproved" val="yes"/> <feat att="frequency" val=".0179"/></FormRepresentation></WordForm>
<WordForm><feat att="grammaticalGender" val="neuter"/><feat att="definiteness" val="indefinite"/><feat att="grammaticalNumber" val="plural"/><feat att="case" val="genitiveCase"/>
<FormRepresentation> <feat att="writtenForm" val="centralregistres"/><feat att="inflectionalParadigm" val="MFG0049,MFG0234"/> <feat att="officiallyApproved" val="yes"/> <feat att="frequency" val="0.0"/></FormRepresentation></WordForm>
<WordForm><feat att="grammaticalGender" val="neuter"/><feat att="definiteness" val="definite"/><feat att="grammaticalNumber" val="singular"/><feat att="case" val="unspecified"/>
<FormRepresentation> <feat att="writtenForm" val="centralregistret"/><feat att="inflectionalParadigm" val="MFG0234"/> <feat att="officiallyApproved" val="yes"/> <feat att="frequency" val=".1964"/></FormRepresentation><FormRepresentation> <feat att="writtenForm" val="centralregisteret"/><feat att="inflectionalParadigm" val="MFG0049"/> <feat att="officiallyApproved" val="yes"/> <feat att="frequency" val=".0714"/></FormRepresentation></WordForm>
<WordForm><feat att="grammaticalGender" val="neuter"/><feat att="definiteness" val="definite"/><feat att="grammaticalNumber" val="singular"/><feat att="case" val="genitiveCase"/>
<FormRepresentation> <feat att="writtenForm" val="centralregistrets"/><feat att="inflectionalParadigm" val="MFG0234"/> <feat att="officiallyApproved" val="yes"/> <feat att="frequency" val="0.0"/></FormRepresentation><FormRepresentation> <feat att="writtenForm" val="centralregisterets"/><feat att="inflectionalParadigm" val="MFG0049"/> <feat att="officiallyApproved" val="yes"/> <feat att="frequency" val="0.0"/></FormRepresentation></WordForm>
<WordForm><feat att="grammaticalGender" val="neuter"/><feat att="definiteness" val="definite"/><feat att="grammaticalNumber" val="plural"/><feat att="case" val="unspecified"/>
<FormRepresentation> <feat att="writtenForm" val="centralregistrene"/><feat att="inflectionalParadigm" val="MFG0049,MFG0234"/> <feat att="officiallyApproved" val="yes"/> <feat att="frequency" val="0.0"/></FormRepresentation></WordForm>
<WordForm><feat att="grammaticalGender" val="neuter"/><feat att="definiteness" val="definite"/><feat att="grammaticalNumber" val="plural"/><feat att="case" val="genitiveCase"/>
<FormRepresentation> <feat att="writtenForm" val="centralregistrenes"/><feat att="inflectionalParadigm" val="MFG0049,MFG0234"/> <feat att="officiallyApproved" val="yes"/> <feat att="frequency" val="0.0"/></FormRepresentation></WordForm>
</LexicalEntry> 
<LexicalEntry><feat att="partOfSpeech" val="commonNoun"/> 
<feat att="id" val="GMU_cancerregister_1"/> 
<feat att="morphologicalUnitId" val="CANCERREGISTER"/> 
<feat att="originalSource" val="DDO"/> 
<feat att="independentWord" val="yes"/> 
<feat att="decomposition" val="cancer+register"/> 
<Lemma><FormRepresentation> <feat att="writtenForm" val="cancerregister"/> <feat att="officiallyApproved" val="yes"/> 
<feat att="joiningElement" val="nil"/> 
<feat att="joiningElementResult" val="cancerregister"/> 
</FormRepresentation> </Lemma> 
<WordForm><feat att="grammaticalGender" val="neuter"/><feat att="definiteness" val="indefinite"/><feat att="grammaticalNumber" val="singular"/><feat att="case" val="unspecified"/>
<FormRepresentation> <feat att="writtenForm" val="cancerregister"/><feat att="inflectionalParadigm" val="MFG0049,MFG0234"/> <feat att="officiallyApproved" val="yes"/> <feat att="frequency" val=".1071"/></FormRepresentation></WordForm>
<WordForm><feat att="grammaticalGender" val="neuter"/><feat att="definiteness" val="indefinite"/><feat att="grammaticalNumber" val="singular"/><feat att="case" val="genitiveCase"/>
<FormRepresentation> <feat att="writtenForm" val="cancerregisters"/><feat att="inflectionalParadigm" val="MFG0049,MFG0234"/> <feat att="officiallyApproved" val="yes"/> <feat att="frequency" val=".0179"/></FormRepresentation></WordForm>
<WordForm><feat att="grammaticalGender" val="neuter"/><feat att="definiteness" val="indefinite"/><feat att="grammaticalNumber" val="plural"/><feat att="case" val="unspecified"/>
<FormRepresentation> <feat att="writtenForm" val="cancerregistre"/><feat att="inflectionalParadigm" val="MFG0049,MFG0234"/> <feat att="officiallyApproved" val="yes"/> <feat att="frequency" val=".0536"/></FormRepresentation></WordForm>
<WordForm><feat att="grammaticalGender" val="neuter"/><feat att="definiteness" val="indefinite"/><feat att="grammaticalNumber" val="plural"/><feat att="case" val="genitiveCase"/>
<FormRepresentation> <feat att="writtenForm" val="cancerregistres"/><feat att="inflectionalParadigm" val="MFG0049,MFG0234"/> <feat att="officiallyApproved" val="yes"/> <feat att="frequency" val="0.0"/></FormRepresentation></WordForm>
<WordForm><feat att="grammaticalGender" val="neuter"/><feat att="definiteness" val="definite"/><feat att="grammaticalNumber" val="singular"/><feat att="case" val="unspecified"/>
<FormRepresentation> <feat att="writtenForm" val="cancerregistret"/><feat att="inflectionalParadigm" val="MFG0234"/> <feat att="officiallyApproved" val="yes"/> <feat att="frequency" val=".3393"/></FormRepresentation><FormRepresentation> <feat att="writtenForm" val="cancerregisteret"/><feat att="inflectionalParadigm" val="MFG0049"/> <feat att="officiallyApproved" val="yes"/> <feat att="frequency" val=".0893"/></FormRepresentation></WordForm>
<WordForm><feat att="grammaticalGender" val="neuter"/><feat att="definiteness" val="definite"/><feat att="grammaticalNumber" val="singular"/><feat att="case" val="genitiveCase"/>
<FormRepresentation> <feat att="writtenForm" val="cancerregistrets"/><feat att="inflectionalParadigm" val="MFG0234"/> <feat att="officiallyApproved" val="yes"/> <feat att="frequency" val=".0536"/></FormRepresentation><FormRepresentation> <feat att="writtenForm" val="cancerregisterets"/><feat att="inflectionalParadigm" val="MFG0049"/> <feat att="officiallyApproved" val="yes"/> <feat att="frequency" val="0.0"/></FormRepresentation></WordForm>
<WordForm><feat att="grammaticalGender" val="neuter"/><feat att="definiteness" val="definite"/><feat att="grammaticalNumber" val="plural"/><feat att="case" val="unspecified"/>
<FormRepresentation> <feat att="writtenForm" val="cancerregistrene"/><feat att="inflectionalParadigm" val="MFG0049,MFG0234"/> <feat att="officiallyApproved" val="yes"/> <feat att="frequency" val="0.0"/></FormRepresentation></WordForm>
<WordForm><feat att="grammaticalGender" val="neuter"/><feat att="definiteness" val="definite"/><feat att="grammaticalNumber" val="plural"/><feat att="case" val="genitiveCase"/>
<FormRepresentation> <feat att="writtenForm" val="cancerregistrenes"/><feat att="inflectionalParadigm" val="MFG0049,MFG0234"/> <feat att="officiallyApproved" val="yes"/> <feat att="frequency" val="0.0"/></FormRepresentation></WordForm>
</LexicalEntry> 
<LexicalEntry><feat att="partOfSpeech" val="commonNoun"/> 
<feat att="id" val="GMU_CPR-register_1"/> 
<feat att="morphologicalUnitId" val="CPR-REGISTER"/> 
<feat att="originalSource" val="DDO"/> 
<feat att="independentWord" val="yes"/> 
<feat att="decomposition" val="CPR+-+register"/> 
<Lemma><FormRepresentation> <feat att="writtenForm" val="CPR-register"/> <feat att="officiallyApproved" val="yes"/> 
<feat att="joiningElement" val="nil"/> 
<feat att="joiningElementResult" val="CPR-register"/> 
</FormRepresentation> </Lemma> 
<WordForm><feat att="grammaticalGender" val="neuter"/><feat att="definiteness" val="indefinite"/><feat att="grammaticalNumber" val="singular"/><feat att="case" val="unspecified"/>
<FormRepresentation> <feat att="writtenForm" val="CPR-register"/><feat att="inflectionalParadigm" val="MFG0049,MFG0234"/> <feat att="officiallyApproved" val="yes"/> <feat att="frequency" val="0.0"/></FormRepresentation></WordForm>
<WordForm><feat att="grammaticalGender" val="neuter"/><feat att="definiteness" val="indefinite"/><feat att="grammaticalNumber" val="singular"/><feat att="case" val="genitiveCase"/>
<FormRepresentation> <feat att="writtenForm" val="CPR-registers"/><feat att="inflectionalParadigm" val="MFG0049,MFG0234"/> <feat att="officiallyApproved" val="yes"/> <feat att="frequency" val="0.0"/></FormRepresentation></WordForm>
<WordForm><feat att="grammaticalGender" val="neuter"/><feat att="definiteness" val="indefinite"/><feat att="grammaticalNumber" val="plural"/><feat att="case" val="unspecified"/>
<FormRepresentation> <feat att="writtenForm" val="CPR-registre"/><feat att="inflectionalParadigm" val="MFG0049,MFG0234"/> <feat att="officiallyApproved" val="yes"/> <feat att="frequency" val=".0536"/></FormRepresentation></WordForm>
<WordForm><feat att="grammaticalGender" val="neuter"/><feat att="definiteness" val="indefinite"/><feat att="grammaticalNumber" val="plural"/><feat att="case" val="genitiveCase"/>
<FormRepresentation> <feat att="writtenForm" val="CPR-registres"/><feat att="inflectionalParadigm" val="MFG0049,MFG0234"/> <feat att="officiallyApproved" val="yes"/> <feat att="frequency" val="0.0"/></FormRepresentation></WordForm>
<WordForm><feat att="grammaticalGender" val="neuter"/><feat att="definiteness" val="definite"/><feat att="grammaticalNumber" val="singular"/><feat att="case" val="unspecified"/>
<FormRepresentation> <feat att="writtenForm" val="CPR-registret"/><feat att="inflectionalParadigm" val="MFG0234"/> <feat att="officiallyApproved" val="yes"/> <feat att="frequency" val=".0714"/></FormRepresentation><FormRepresentation> <feat att="writtenForm" val="CPR-registeret"/><feat att="inflectionalParadigm" val="MFG0049"/> <feat att="officiallyApproved" val="yes"/> <feat att="frequency" val=".0357"/></FormRepresentation></WordForm>
<WordForm><feat att="grammaticalGender" val="neuter"/><feat att="definiteness" val="definite"/><feat att="grammaticalNumber" val="singular"/><feat att="case" val="genitiveCase"/>
<FormRepresentation> <feat att="writtenForm" val="CPR-registrets"/><feat att="inflectionalParadigm" val="MFG0234"/> <feat att="officiallyApproved" val="yes"/> <feat att="frequency" val="0.0"/></FormRepresentation><FormRepresentation> <feat att="writtenForm" val="CPR-registerets"/><feat att="inflectionalParadigm" val="MFG0049"/> <feat att="officiallyApproved" val="yes"/> <feat att="frequency" val="0.0"/></FormRepresentation></WordForm>
<WordForm><feat att="grammaticalGender" val="neuter"/><feat att="definiteness" val="definite"/><feat att="grammaticalNumber" val="plural"/><feat att="case" val="unspecified"/>
<FormRepresentation> <feat att="writtenForm" val="CPR-registrene"/><feat att="inflectionalParadigm" val="MFG0049,MFG0234"/> <feat att="officiallyApproved" val="yes"/> <feat att="frequency" val="0.0"/></FormRepresentation></WordForm>
<WordForm><feat att="grammaticalGender" val="neuter"/><feat att="definiteness" val="definite"/><feat att="grammaticalNumber" val="plural"/><feat att="case" val="genitiveCase"/>
<FormRepresentation> <feat att="writtenForm" val="CPR-registrenes"/><feat att="inflectionalParadigm" val="MFG0049,MFG0234"/> <feat att="officiallyApproved" val="yes"/> <feat att="frequency" val="0.0"/></FormRepresentation></WordForm>
</LexicalEntry> 
<LexicalEntry><feat att="partOfSpeech" val="commonNoun"/> 
<feat att="id" val="GMU_cocktailryster_1"/> 
<feat att="morphologicalUnitId" val="COCKTAILRYSTER"/> 
<feat att="originalSource" val="DDO"/> 
<feat att="independentWord" val="yes"/> 
<feat att="decomposition" val="cocktail+ryster"/> 
<Lemma><FormRepresentation> <feat att="writtenForm" val="cocktailryster"/> <feat att="officiallyApproved" val="yes"/> 
<feat att="joiningElement" val="nil"/> 
<feat att="joiningElementResult" val="cocktailryster"/> 
</FormRepresentation> </Lemma> 
<WordForm><feat att="grammaticalGender" val="commonGender"/><feat att="definiteness" val="indefinite"/><feat att="grammaticalNumber" val="singular"/><feat att="case" val="unspecified"/>
<FormRepresentation> <feat att="writtenForm" val="cocktailryster"/><feat att="inflectionalParadigm" val="MFG0015"/> <feat att="officiallyApproved" val="yes"/> <feat att="frequency" val="0.0"/></FormRepresentation></WordForm>
<WordForm><feat att="grammaticalGender" val="commonGender"/><feat att="definiteness" val="indefinite"/><feat att="grammaticalNumber" val="singular"/><feat att="case" val="genitiveCase"/>
<FormRepresentation> <feat att="writtenForm" val="cocktailrysters"/><feat att="inflectionalParadigm" val="MFG0015"/> <feat att="officiallyApproved" val="yes"/> <feat att="frequency" val="0.0"/></FormRepresentation></WordForm>
<WordForm><feat att="grammaticalGender" val="commonGender"/><feat att="definiteness" val="indefinite"/><feat att="grammaticalNumber" val="plural"/><feat att="case" val="unspecified"/>
<FormRepresentation> <feat att="writtenForm" val="cocktailrystere"/><feat att="inflectionalParadigm" val="MFG0015"/> <feat att="officiallyApproved" val="yes"/> <feat att="frequency" val="0.0"/></FormRepresentation></WordForm>
<WordForm><feat att="grammaticalGender" val="commonGender"/><feat att="definiteness" val="indefinite"/><feat att="grammaticalNumber" val="plural"/><feat att="case" val="genitiveCase"/>
<FormRepresentation> <feat att="writtenForm" val="cocktailrysteres"/><feat att="inflectionalParadigm" val="MFG0015"/> <feat att="officiallyApproved" val="yes"/> <feat att="frequency" val="0.0"/></FormRepresentation></WordForm>
<WordForm><feat att="grammaticalGender" val="commonGender"/><feat att="definiteness" val="definite"/><feat att="grammaticalNumber" val="singular"/><feat att="case" val="unspecified"/>
<FormRepresentation> <feat att="writtenForm" val="cocktailrysteren"/><feat att="inflectionalParadigm" val="MFG0015"/> <feat att="officiallyApproved" val="yes"/> <feat att="frequency" val="0.0"/></FormRepresentation></WordForm>
<WordForm><feat att="grammaticalGender" val="commonGender"/><feat att="definiteness" val="definite"/><feat att="grammaticalNumber" val="singular"/><feat att="case" val="genitiveCase"/>
<FormRepresentation> <feat att="writtenForm" val="cocktailrysterens"/><feat att="inflectionalParadigm" val="MFG0015"/> <feat att="officiallyApproved" val="yes"/> <feat att="frequency" val="0.0"/></FormRepresentation></WordForm>
<WordForm><feat att="grammaticalGender" val="commonGender"/><feat att="definiteness" val="definite"/><feat att="grammaticalNumber" val="plural"/><feat att="case" val="unspecified"/>
<FormRepresentation> <feat att="writtenForm" val="cocktailrysterne"/><feat att="inflectionalParadigm" val="MFG0015"/> <feat att="officiallyApproved" val="yes"/> <feat att="frequency" val="0.0"/></FormRepresentation></WordForm>
<WordForm><feat att="grammaticalGender" val="commonGender"/><feat att="definiteness" val="definite"/><feat att="grammaticalNumber" val="plural"/><feat att="case" val="genitiveCase"/>
<FormRepresentation> <feat att="writtenForm" val="cocktailrysternes"/><feat att="inflectionalParadigm" val="MFG0015"/> <feat att="officiallyApproved" val="yes"/> <feat att="frequency" val="0.0"/></FormRepresentation></WordForm>
</LexicalEntry> 
<LexicalEntry><feat att="partOfSpeech" val="commonNoun"/> 
<feat att="id" val="GMU_czardas_1"/> 
<feat att="morphologicalUnitId" val="CZARDAS"/> 
<feat att="originalSource" val="DDO"/> 
<feat att="independentWord" val="yes"/> 
<Lemma><FormRepresentation> <feat att="writtenForm" val="czardas"/> <feat att="officiallyApproved" val="yes"/> 
<feat att="joiningElement" val="nil"/> 
<feat att="joiningElementResult" val="czardas"/> 
</FormRepresentation> </Lemma> 
<WordForm><feat att="grammaticalGender" val="commonGender"/><feat att="definiteness" val="indefinite"/><feat att="grammaticalNumber" val="singular"/><feat att="case" val="unspecified"/>
<FormRepresentation> <feat att="writtenForm" val="czardas"/><feat att="inflectionalParadigm" val="MFG0246"/> <feat att="officiallyApproved" val="yes"/></FormRepresentation></WordForm>
<WordForm><feat att="grammaticalGender" val="commonGender"/><feat att="definiteness" val="indefinite"/><feat att="grammaticalNumber" val="singular"/><feat att="case" val="genitiveCase"/>
<FormRepresentation> <feat att="writtenForm" val="czardases"/><feat att="inflectionalParadigm" val="MFG0225,MFG0246"/> <feat att="officiallyApproved" val="no"/> <feat att="frequency" val="0.0"/></FormRepresentation><FormRepresentation> <feat att="writtenForm" val="czardas's"/><feat att="inflectionalParadigm" val="MFG0225,MFG0246"/> <feat att="officiallyApproved" val="no"/> <feat att="frequency" val="0.0"/></FormRepresentation><FormRepresentation> <feat att="writtenForm" val="czardas'"/><feat att="inflectionalParadigm" val="MFG0246"/> <feat att="officiallyApproved" val="yes"/></FormRepresentation></WordForm>
<WordForm><feat att="grammaticalGender" val="commonGender"/><feat att="definiteness" val="indefinite"/><feat att="grammaticalNumber" val="plural"/><feat att="case" val="unspecified"/>
<FormRepresentation> <feat att="writtenForm" val="czardasser"/><feat att="inflectionalParadigm" val="MFG0246"/> <feat att="officiallyApproved" val="yes"/> <feat att="frequency" val="0.0"/></FormRepresentation><FormRepresentation> <feat att="writtenForm" val="czardaser"/><feat att="inflectionalParadigm" val="MFG0225"/> <feat att="officiallyApproved" val="no"/> <feat att="frequency" val="0.0"/></FormRepresentation></WordForm>
<WordForm><feat att="grammaticalGender" val="commonGender"/><feat att="definiteness" val="indefinite"/><feat att="grammaticalNumber" val="plural"/><feat att="case" val="genitiveCase"/>
<FormRepresentation> <feat att="writtenForm" val="czardassers"/><feat att="inflectionalParadigm" val="MFG0246"/> <feat att="officiallyApproved" val="yes"/> <feat att="frequency" val="0.0"/></FormRepresentation><FormRepresentation> <feat att="writtenForm" val="czardasers"/><feat att="inflectionalParadigm" val="MFG0225"/> <feat att="officiallyApproved" val="no"/> <feat att="frequency" val="0.0"/></FormRepresentation></WordForm>
<WordForm><feat att="grammaticalGender" val="commonGender"/><feat att="definiteness" val="definite"/><feat att="grammaticalNumber" val="singular"/><feat att="case" val="unspecified"/>
<FormRepresentation> <feat att="writtenForm" val="czardassen"/><feat att="inflectionalParadigm" val="MFG0246"/> <feat att="officiallyApproved" val="yes"/> <feat att="frequency" val="0.0"/></FormRepresentation><FormRepresentation> <feat att="writtenForm" val="czardasen"/><feat att="inflectionalParadigm" val="MFG0225"/> <feat att="officiallyApproved" val="no"/> <feat att="frequency" val=".0179"/></FormRepresentation></WordForm>
<WordForm><feat att="grammaticalGender" val="commonGender"/><feat att="definiteness" val="definite"/><feat att="grammaticalNumber" val="singular"/><feat att="case" val="genitiveCase"/>
<FormRepresentation> <feat att="writtenForm" val="czardassens"/><feat att="inflectionalParadigm" val="MFG0246"/> <feat att="officiallyApproved" val="yes"/> <feat att="frequency" val="0.0"/></FormRepresentation><FormRepresentation> <feat att="writtenForm" val="czardasens"/><feat att="inflectionalParadigm" val="MFG0225"/> <feat att="officiallyApproved" val="no"/> <feat att="frequency" val="0.0"/></FormRepresentation></WordForm>
<WordForm><feat att="grammaticalGender" val="commonGender"/><feat att="definiteness" val="definite"/><feat att="grammaticalNumber" val="plural"/><feat att="case" val="unspecified"/>
<FormRepresentation> <feat att="writtenForm" val="czardasserne"/><feat att="inflectionalParadigm" val="MFG0246"/> <feat att="officiallyApproved" val="yes"/> <feat att="frequency" val="0.0"/></FormRepresentation><FormRepresentation> <feat att="writtenForm" val="czardaserne"/><feat att="inflectionalParadigm" val="MFG0225"/> <feat att="officiallyApproved" val="no"/> <feat att="frequency" val="0.0"/></FormRepresentation></WordForm>
<WordForm><feat att="grammaticalGender" val="commonGender"/><feat att="definiteness" val="definite"/><feat att="grammaticalNumber" val="plural"/><feat att="case" val="genitiveCase"/>
<FormRepresentation> <feat att="writtenForm" val="czardassernes"/><feat att="inflectionalParadigm" val="MFG0246"/> <feat att="officiallyApproved" val="yes"/> <feat att="frequency" val="0.0"/></FormRepresentation><FormRepresentation> <feat att="writtenForm" val="czardasernes"/><feat att="inflectionalParadigm" val="MFG0225"/> <feat att="officiallyApproved" val="no"/> <feat att="frequency" val="0.0"/></FormRepresentation></WordForm>
</LexicalEntry> 
<LexicalEntry><feat att="partOfSpeech" val="commonNoun"/> 
<feat att="id" val="GMU_CFC-gas_1"/> 
<feat att="morphologicalUnitId" val="CFC-GAS"/> 
<feat att="originalSource" val="DDO"/> 
<feat att="independentWord" val="yes"/> 
<feat att="decomposition" val="CFC+-+gas"/> 
<Lemma><FormRepresentation> <feat att="writtenForm" val="CFC-gas"/> <feat att="officiallyApproved" val="yes"/> 
<feat att="joiningElement" val="nil"/> 
<feat att="joiningElementResult" val="CFC-gas"/> 
</FormRepresentation> </Lemma> 
<WordForm><feat att="grammaticalGender" val="commonGender"/><feat att="definiteness" val="indefinite"/><feat att="grammaticalNumber" val="singular"/><feat att="case" val="unspecified"/>
<FormRepresentation> <feat att="writtenForm" val="CFC-gas"/><feat att="inflectionalParadigm" val="MFG0246"/> <feat att="officiallyApproved" val="yes"/> <feat att="frequency" val="0.0"/></FormRepresentation></WordForm>
<WordForm><feat att="grammaticalGender" val="commonGender"/><feat att="definiteness" val="indefinite"/><feat att="grammaticalNumber" val="singular"/><feat att="case" val="genitiveCase"/>
<FormRepresentation> <feat att="writtenForm" val="CFC-gases"/><feat att="inflectionalParadigm" val="MFG0246"/> <feat att="officiallyApproved" val="no"/> <feat att="frequency" val="0.0"/></FormRepresentation><FormRepresentation> <feat att="writtenForm" val="CFC-gas's"/><feat att="inflectionalParadigm" val="MFG0246"/> <feat att="officiallyApproved" val="no"/> <feat att="frequency" val="0.0"/></FormRepresentation><FormRepresentation> <feat att="writtenForm" val="CFC-gas'"/><feat att="inflectionalParadigm" val="MFG0246"/> <feat att="officiallyApproved" val="yes"/> <feat att="frequency" val="0.0"/></FormRepresentation></WordForm>
<WordForm><feat att="grammaticalGender" val="commonGender"/><feat att="definiteness" val="indefinite"/><feat att="grammaticalNumber" val="plural"/><feat att="case" val="unspecified"/>
<FormRepresentation> <feat att="writtenForm" val="CFC-gasser"/><feat att="inflectionalParadigm" val="MFG0246"/> <feat att="officiallyApproved" val="yes"/> <feat att="frequency" val=".3214"/></FormRepresentation></WordForm>
<WordForm><feat att="grammaticalGender" val="commonGender"/><feat att="definiteness" val="indefinite"/><feat att="grammaticalNumber" val="plural"/><feat att="case" val="genitiveCase"/>
<FormRepresentation> <feat att="writtenForm" val="CFC-gassers"/><feat att="inflectionalParadigm" val="MFG0246"/> <feat att="officiallyApproved" val="yes"/> <feat att="frequency" val="0.0"/></FormRepresentation></WordForm>
<WordForm><feat att="grammaticalGender" val="commonGender"/><feat att="definiteness" val="definite"/><feat att="grammaticalNumber" val="singular"/><feat att="case" val="unspecified"/>
<FormRepresentation> <feat att="writtenForm" val="CFC-gassen"/><feat att="inflectionalParadigm" val="MFG0246"/> <feat att="officiallyApproved" val="yes"/> <feat att="frequency" val="0.0"/></FormRepresentation></WordForm>
<WordForm><feat att="grammaticalGender" val="commonGender"/><feat att="definiteness" val="definite"/><feat att="grammaticalNumber" val="singular"/><feat att="case" val="genitiveCase"/>
<FormRepresentation> <feat att="writtenForm" val="CFC-gassens"/><feat att="inflectionalParadigm" val="MFG0246"/> <feat att="officiallyApproved" val="yes"/> <feat att="frequency" val="0.0"/></FormRepresentation></WordForm>
<WordForm><feat att="grammaticalGender" val="commonGender"/><feat att="definiteness" val="definite"/><feat att="grammaticalNumber" val="plural"/><feat att="case" val="unspecified"/>
<FormRepresentation> <feat att="writtenForm" val="CFC-gasserne"/><feat att="inflectionalParadigm" val="MFG0246"/> <feat att="officiallyApproved" val="yes"/> <feat att="frequency" val=".1071"/></FormRepresentation></WordForm>
<WordForm><feat att="grammaticalGender" val="commonGender"/><feat att="definiteness" val="definite"/><feat att="grammaticalNumber" val="plural"/><feat att="case" val="genitiveCase"/>
<FormRepresentation> <feat att="writtenForm" val="CFC-gassernes"/><feat att="inflectionalParadigm" val="MFG0246"/> <feat att="officiallyApproved" val="yes"/> <feat att="frequency" val="0.0"/></FormRepresentation></WordForm>
</LexicalEntry> 
<LexicalEntry><feat att="partOfSpeech" val="commonNoun"/> 
<feat att="id" val="GMU_chilesalpeter_1"/> 
<feat att="morphologicalUnitId" val="CHILESALPETER"/> 
<feat att="originalSource" val="DDO"/> 
<feat att="independentWord" val="yes"/> 
<feat att="decomposition" val="Chile+[Chile]chile+salpeter"/> 
<Lemma><FormRepresentation> <feat att="writtenForm" val="chilesalpeter"/> <feat att="officiallyApproved" val="yes"/> 
<feat att="joiningElement" val="nil"/> 
<feat att="joiningElementResult" val="chilesalpeter"/> 
</FormRepresentation> </Lemma> 
<WordForm><feat att="grammaticalGender" val="neuter"/><feat att="definiteness" val="indefinite"/><feat att="grammaticalNumber" val="singular"/><feat att="case" val="unspecified"/>
<FormRepresentation> <feat att="writtenForm" val="chilesalpeter"/><feat att="inflectionalParadigm" val="MFG0221"/> <feat att="officiallyApproved" val="yes"/> <feat att="frequency" val="0.0"/></FormRepresentation></WordForm>
<WordForm><feat att="grammaticalGender" val="neuter"/><feat att="definiteness" val="indefinite"/><feat att="grammaticalNumber" val="singular"/><feat att="case" val="genitiveCase"/>
<FormRepresentation> <feat att="writtenForm" val="chilesalpeters"/><feat att="inflectionalParadigm" val="MFG0221"/> <feat att="officiallyApproved" val="yes"/> <feat att="frequency" val="0.0"/></FormRepresentation></WordForm>
<WordForm><feat att="grammaticalGender" val="neuter"/><feat att="definiteness" val="definite"/><feat att="grammaticalNumber" val="singular"/><feat att="case" val="unspecified"/>
<FormRepresentation> <feat att="writtenForm" val="chilesalpeteret"/><feat att="inflectionalParadigm" val="MFG0221"/> <feat att="officiallyApproved" val="yes"/> <feat att="frequency" val="0.0"/></FormRepresentation></WordForm>
<WordForm><feat att="grammaticalGender" val="neuter"/><feat att="definiteness" val="definite"/><feat att="grammaticalNumber" val="singular"/><feat att="case" val="genitiveCase"/>
<FormRepresentation> <feat att="writtenForm" val="chilesalpeterets"/><feat att="inflectionalParadigm" val="MFG0221"/> <feat att="officiallyApproved" val="yes"/> <feat att="frequency" val="0.0"/></FormRepresentation></WordForm>
<WordForm><feat att="grammaticalGender" val="commonGender"/><feat att="definiteness" val="indefinite"/><feat att="grammaticalNumber" val="singular"/><feat att="case" val="unspecified"/>
<FormRepresentation> <feat att="writtenForm" val="chilesalpeter"/><feat att="inflectionalParadigm" val="MFG0220"/> <feat att="officiallyApproved" val="yes"/> <feat att="frequency" val="0.0"/></FormRepresentation></WordForm>
<WordForm><feat att="grammaticalGender" val="commonGender"/><feat att="definiteness" val="indefinite"/><feat att="grammaticalNumber" val="singular"/><feat att="case" val="genitiveCase"/>
<FormRepresentation> <feat att="writtenForm" val="chilesalpeters"/><feat att="inflectionalParadigm" val="MFG0220"/> <feat att="officiallyApproved" val="yes"/> <feat att="frequency" val="0.0"/></FormRepresentation></WordForm>
<WordForm><feat att="grammaticalGender" val="commonGender"/><feat att="definiteness" val="definite"/><feat att="grammaticalNumber" val="singular"/><feat att="case" val="unspecified"/>
<FormRepresentation> <feat att="writtenForm" val="chilesalpeteren"/><feat att="inflectionalParadigm" val="MFG0220"/> <feat att="officiallyApproved" val="yes"/> <feat att="frequency" val="0.0"/></FormRepresentation></WordForm>
<WordForm><feat att="grammaticalGender" val="commonGender"/><feat att="definiteness" val="definite"/><feat att="grammaticalNumber" val="singular"/><feat att="case" val="genitiveCase"/>
<FormRepresentation> <feat att="writtenForm" val="chilesalpeterens"/><feat att="inflectionalParadigm" val="MFG0220"/> <feat att="officiallyApproved" val="yes"/> <feat att="frequency" val="0.0"/></FormRepresentation></WordForm>
</LexicalEntry> 
<LexicalEntry><feat att="partOfSpeech" val="commonNoun"/> 
<feat att="id" val="GMU_centiliter_1"/> 
<feat att="morphologicalUnitId" val="CENTILITER"/> 
<feat att="originalSource" val="DDO"/> 
<feat att="independentWord" val="yes"/> 
<Lemma><FormRepresentation> <feat att="writtenForm" val="centiliter"/> <feat att="officiallyApproved" val="yes"/> 
<feat att="joiningElement" val="nil"/> 
<feat att="joiningElementResult" val="centiliter"/> 
</FormRepresentation> </Lemma> 
<WordForm><feat att="grammaticalGender" val="commonGender"/><feat att="definiteness" val="indefinite"/><feat att="grammaticalNumber" val="singular"/><feat att="case" val="unspecified"/>
<FormRepresentation> <feat att="writtenForm" val="centiliter"/><feat att="inflectionalParadigm" val="MFG0013"/> <feat att="officiallyApproved" val="yes"/> <feat att="frequency" val=".1964"/></FormRepresentation></WordForm>
<WordForm><feat att="grammaticalGender" val="commonGender"/><feat att="definiteness" val="indefinite"/><feat att="grammaticalNumber" val="singular"/><feat att="case" val="genitiveCase"/>
<FormRepresentation> <feat att="writtenForm" val="centiliters"/><feat att="inflectionalParadigm" val="MFG0013"/> <feat att="officiallyApproved" val="yes"/> <feat att="frequency" val=".0179"/></FormRepresentation></WordForm>
<WordForm><feat att="grammaticalGender" val="commonGender"/><feat att="definiteness" val="indefinite"/><feat att="grammaticalNumber" val="plural"/><feat att="case" val="unspecified"/>
<FormRepresentation> <feat att="writtenForm" val="centiliter"/><feat att="inflectionalParadigm" val="MFG0013"/> <feat att="officiallyApproved" val="yes"/> <feat att="frequency" val=".1964"/></FormRepresentation></WordForm>
<WordForm><feat att="grammaticalGender" val="commonGender"/><feat att="definiteness" val="indefinite"/><feat att="grammaticalNumber" val="plural"/><feat att="case" val="genitiveCase"/>
<FormRepresentation> <feat att="writtenForm" val="centiliters"/><feat att="inflectionalParadigm" val="MFG0013"/> <feat att="officiallyApproved" val="yes"/> <feat att="frequency" val=".0179"/></FormRepresentation></WordForm>
<WordForm><feat att="grammaticalGender" val="commonGender"/><feat att="definiteness" val="definite"/><feat att="grammaticalNumber" val="singular"/><feat att="case" val="unspecified"/>
<FormRepresentation> <feat att="writtenForm" val="centiliteren"/><feat att="inflectionalParadigm" val="MFG0013"/> <feat att="officiallyApproved" val="yes"/> <feat att="frequency" val="0.0"/></FormRepresentation></WordForm>
<WordForm><feat att="grammaticalGender" val="commonGender"/><feat att="definiteness" val="definite"/><feat att="grammaticalNumber" val="singular"/><feat att="case" val="genitiveCase"/>
<FormRepresentation> <feat att="writtenForm" val="centiliterens"/><feat att="inflectionalParadigm" val="MFG0013"/> <feat att="officiallyApproved" val="yes"/> <feat att="frequency" val="0.0"/></FormRepresentation></WordForm>
<WordForm><feat att="grammaticalGender" val="commonGender"/><feat att="definiteness" val="definite"/><feat att="grammaticalNumber" val="plural"/><feat att="case" val="unspecified"/>
<FormRepresentation> <feat att="writtenForm" val="centiliterne"/><feat att="inflectionalParadigm" val="MFG0013"/> <feat att="officiallyApproved" val="yes"/> <feat att="frequency" val="0.0"/></FormRepresentation></WordForm>
<WordForm><feat att="grammaticalGender" val="commonGender"/><feat att="definiteness" val="definite"/><feat att="grammaticalNumber" val="plural"/><feat att="case" val="genitiveCase"/>
<FormRepresentation> <feat att="writtenForm" val="centiliternes"/><feat att="inflectionalParadigm" val="MFG0013"/> <feat att="officiallyApproved" val="yes"/> <feat att="frequency" val="0.0"/></FormRepresentation></WordForm>
</LexicalEntry> 
<LexicalEntry><feat att="partOfSpeech" val="commonNoun"/> 
<feat att="id" val="GMU_cykelcenter_1"/> 
<feat att="morphologicalUnitId" val="CYKELCENTER"/> 
<feat att="originalSource" val="DDO"/> 
<feat att="independentWord" val="yes"/> 
<feat att="decomposition" val="cykel+center"/> 
<Lemma><FormRepresentation> <feat att="writtenForm" val="cykelcenter"/> <feat att="officiallyApproved" val="yes"/> 
<feat att="joiningElement" val="nil"/> 
<feat att="joiningElementResult" val="cykelcenter"/> 
</FormRepresentation> </Lemma> 
<WordForm><feat att="grammaticalGender" val="neuter"/><feat att="definiteness" val="indefinite"/><feat att="grammaticalNumber" val="singular"/><feat att="case" val="unspecified"/>
<FormRepresentation> <feat att="writtenForm" val="cykelcenter"/><feat att="inflectionalParadigm" val="MFG0049,MFG0234,MFG0289"/> <feat att="officiallyApproved" val="yes"/> <feat att="frequency" val=".0893"/></FormRepresentation></WordForm>
<WordForm><feat att="grammaticalGender" val="neuter"/><feat att="definiteness" val="indefinite"/><feat att="grammaticalNumber" val="singular"/><feat att="case" val="genitiveCase"/>
<FormRepresentation> <feat att="writtenForm" val="cykelcenters"/><feat att="inflectionalParadigm" val="MFG0049,MFG0234,MFG0289"/> <feat att="officiallyApproved" val="yes"/> <feat att="frequency" val="0.0"/></FormRepresentation></WordForm>
<WordForm><feat att="grammaticalGender" val="neuter"/><feat att="definiteness" val="indefinite"/><feat att="grammaticalNumber" val="plural"/><feat att="case" val="unspecified"/>
<FormRepresentation> <feat att="writtenForm" val="cykelcentrer"/><feat att="inflectionalParadigm" val="MFG0289"/> <feat att="officiallyApproved" val="yes"/> <feat att="frequency" val="0.0"/></FormRepresentation><FormRepresentation> <feat att="writtenForm" val="cykelcentre"/><feat att="inflectionalParadigm" val="MFG0049,MFG0234"/> <feat att="officiallyApproved" val="yes"/> <feat att="frequency" val="0.0"/></FormRepresentation></WordForm>
<WordForm><feat att="grammaticalGender" val="neuter"/><feat att="definiteness" val="indefinite"/><feat att="grammaticalNumber" val="plural"/><feat att="case" val="genitiveCase"/>
<FormRepresentation> <feat att="writtenForm" val="cykelcentres"/><feat att="inflectionalParadigm" val="MFG0049,MFG0234"/> <feat att="officiallyApproved" val="yes"/> <feat att="frequency" val="0.0"/></FormRepresentation><FormRepresentation> <feat att="writtenForm" val="cykelcentrers"/><feat att="inflectionalParadigm" val="MFG0289"/> <feat att="officiallyApproved" val="yes"/> <feat att="frequency" val="0.0"/></FormRepresentation></WordForm>
<WordForm><feat att="grammaticalGender" val="neuter"/><feat att="definiteness" val="definite"/><feat att="grammaticalNumber" val="singular"/><feat att="case" val="unspecified"/>
<FormRepresentation> <feat att="writtenForm" val="cykelcentret"/><feat att="inflectionalParadigm" val="MFG0234,MFG0289"/> <feat att="officiallyApproved" val="yes"/> <feat att="frequency" val=".0179"/></FormRepresentation><FormRepresentation> <feat att="writtenForm" val="cykelcenteret"/><feat att="inflectionalParadigm" val="MFG0049"/> <feat att="officiallyApproved" val="yes"/> <feat att="frequency" val="0.0"/></FormRepresentation></WordForm>
<WordForm><feat att="grammaticalGender" val="neuter"/><feat att="definiteness" val="definite"/><feat att="grammaticalNumber" val="singular"/><feat att="case" val="genitiveCase"/>
<FormRepresentation> <feat att="writtenForm" val="cykelcentrets"/><feat att="inflectionalParadigm" val="MFG0234,MFG0289"/> <feat att="officiallyApproved" val="yes"/> <feat att="frequency" val="0.0"/></FormRepresentation><FormRepresentation> <feat att="writtenForm" val="cykelcenterets"/><feat att="inflectionalParadigm" val="MFG0049"/> <feat att="officiallyApproved" val="yes"/> <feat att="frequency" val="0.0"/></FormRepresentation></WordForm>
<WordForm><feat att="grammaticalGender" val="neuter"/><feat att="definiteness" val="definite"/><feat att="grammaticalNumber" val="plural"/><feat att="case" val="unspecified"/>
<FormRepresentation> <feat att="writtenForm" val="cykelcentrerne"/><feat att="inflectionalParadigm" val="MFG0289"/> <feat att="officiallyApproved" val="yes"/> <feat att="frequency" val="0.0"/></FormRepresentation><FormRepresentation> <feat att="writtenForm" val="cykelcentrene"/><feat att="inflectionalParadigm" val="MFG0049,MFG0234"/> <feat att="officiallyApproved" val="yes"/> <feat att="frequency" val="0.0"/></FormRepresentation></WordForm>
<WordForm><feat att="grammaticalGender" val="neuter"/><feat att="definiteness" val="definite"/><feat att="grammaticalNumber" val="plural"/><feat att="case" val="genitiveCase"/>
<FormRepresentation> <feat att="writtenForm" val="cykelcentrernes"/><feat att="inflectionalParadigm" val="MFG0289"/> <feat att="officiallyApproved" val="yes"/> <feat att="frequency" val="0.0"/></FormRepresentation><FormRepresentation> <feat att="writtenForm" val="cykelcentrenes"/><feat att="inflectionalParadigm" val="MFG0049,MFG0234"/> <feat att="officiallyApproved" val="yes"/> <feat att="frequency" val="0.0"/></FormRepresentation></WordForm>
</LexicalEntry> 
<LexicalEntry><feat att="partOfSpeech" val="commonNoun"/> 
<feat att="id" val="GMU_c-hold_1"/> 
<feat att="morphologicalUnitId" val="C-HOLD"/> 
<feat att="originalSource" val="DDO"/> 
<feat att="independentWord" val="yes"/> 
<feat att="decomposition" val="c+-+hold"/> 
<Lemma><FormRepresentation> <feat att="writtenForm" val="c-hold"/> <feat att="officiallyApproved" val="yes"/> 
<feat att="joiningElement" val="Not analyzed"/> 
</FormRepresentation> </Lemma> 
<WordForm><feat att="grammaticalGender" val="neuter"/><feat att="definiteness" val="indefinite"/><feat att="grammaticalNumber" val="singular"/><feat att="case" val="unspecified"/>
<FormRepresentation> <feat att="writtenForm" val="c-hold"/><feat att="inflectionalParadigm" val="MFG0040"/> <feat att="officiallyApproved" val="yes"/> <feat att="frequency" val=".1786"/></FormRepresentation></WordForm>
<WordForm><feat att="grammaticalGender" val="neuter"/><feat att="definiteness" val="indefinite"/><feat att="grammaticalNumber" val="singular"/><feat att="case" val="genitiveCase"/>
<FormRepresentation> <feat att="writtenForm" val="c-holds"/><feat att="inflectionalParadigm" val="MFG0040"/> <feat att="officiallyApproved" val="yes"/> <feat att="frequency" val="0.0"/></FormRepresentation></WordForm>
<WordForm><feat att="grammaticalGender" val="neuter"/><feat att="definiteness" val="indefinite"/><feat att="grammaticalNumber" val="plural"/><feat att="case" val="unspecified"/>
<FormRepresentation> <feat att="writtenForm" val="c-hold"/><feat att="inflectionalParadigm" val="MFG0040"/> <feat att="officiallyApproved" val="yes"/> <feat att="frequency" val=".1786"/></FormRepresentation></WordForm>
<WordForm><feat att="grammaticalGender" val="neuter"/><feat att="definiteness" val="indefinite"/><feat att="grammaticalNumber" val="plural"/><feat att="case" val="genitiveCase"/>
<FormRepresentation> <feat att="writtenForm" val="c-holds"/><feat att="inflectionalParadigm" val="MFG0040"/> <feat att="officiallyApproved" val="yes"/> <feat att="frequency" val="0.0"/></FormRepresentation></WordForm>
<WordForm><feat att="grammaticalGender" val="neuter"/><feat att="definiteness" val="definite"/><feat att="grammaticalNumber" val="singular"/><feat att="case" val="unspecified"/>
<FormRepresentation> <feat att="writtenForm" val="c-holdet"/><feat att="inflectionalParadigm" val="MFG0040"/> <feat att="officiallyApproved" val="yes"/> <feat att="frequency" val="1.625"/></FormRepresentation></WordForm>
<WordForm><feat att="grammaticalGender" val="neuter"/><feat att="definiteness" val="definite"/><feat att="grammaticalNumber" val="singular"/><feat att="case" val="genitiveCase"/>
<FormRepresentation> <feat att="writtenForm" val="c-holdets"/><feat att="inflectionalParadigm" val="MFG0040"/> <feat att="officiallyApproved" val="yes"/> <feat att="frequency" val=".4821"/></FormRepresentation></WordForm>
<WordForm><feat att="grammaticalGender" val="neuter"/><feat att="definiteness" val="definite"/><feat att="grammaticalNumber" val="plural"/><feat att="case" val="unspecified"/>
<FormRepresentation> <feat att="writtenForm" val="c-holdene"/><feat att="inflectionalParadigm" val="MFG0040"/> <feat att="officiallyApproved" val="yes"/> <feat att="frequency" val="0.0"/></FormRepresentation></WordForm>
<WordForm><feat att="grammaticalGender" val="neuter"/><feat att="definiteness" val="definite"/><feat att="grammaticalNumber" val="plural"/><feat att="case" val="genitiveCase"/>
<FormRepresentation> <feat att="writtenForm" val="c-holdenes"/><feat att="inflectionalParadigm" val="MFG0040"/> <feat att="officiallyApproved" val="yes"/> <feat att="frequency" val="0.0"/></FormRepresentation></WordForm>
</LexicalEntry> 
<LexicalEntry><feat att="partOfSpeech" val="commonNoun"/> 
<feat att="id" val="GMU_cykeltaxa_1"/> 
<feat att="morphologicalUnitId" val="CYKELTAXA"/> 
<feat att="originalSource" val="DDO"/> 
<feat att="independentWord" val="yes"/> 
<feat att="decomposition" val="cykel+taxa"/> 
<Lemma><FormRepresentation> <feat att="writtenForm" val="cykeltaxa"/> <feat att="officiallyApproved" val="yes"/> 
<feat att="joiningElement" val="nil"/> 
<feat att="joiningElementResult" val="cykeltaxa"/> 
</FormRepresentation> </Lemma> 
<WordForm><feat att="grammaticalGender" val="commonGender"/><feat att="definiteness" val="indefinite"/><feat att="grammaticalNumber" val="singular"/><feat att="case" val="unspecified"/>
<FormRepresentation> <feat att="writtenForm" val="cykeltaxa"/><feat att="inflectionalParadigm" val="MFG0016"/> <feat att="officiallyApproved" val="yes"/> <feat att="frequency" val=".0536"/></FormRepresentation></WordForm>
<WordForm><feat att="grammaticalGender" val="commonGender"/><feat att="definiteness" val="indefinite"/><feat att="grammaticalNumber" val="singular"/><feat att="case" val="genitiveCase"/>
<FormRepresentation> <feat att="writtenForm" val="cykeltaxas"/><feat att="inflectionalParadigm" val="MFG0016"/> <feat att="officiallyApproved" val="yes"/> <feat att="frequency" val="0.0"/></FormRepresentation></WordForm>
<WordForm><feat att="grammaticalGender" val="commonGender"/><feat att="definiteness" val="indefinite"/><feat att="grammaticalNumber" val="plural"/><feat att="case" val="unspecified"/>
<FormRepresentation> <feat att="writtenForm" val="cykeltaxaer"/><feat att="inflectionalParadigm" val="MFG0016"/> <feat att="officiallyApproved" val="yes"/> <feat att="frequency" val=".0357"/></FormRepresentation></WordForm>
<WordForm><feat att="grammaticalGender" val="commonGender"/><feat att="definiteness" val="indefinite"/><feat att="grammaticalNumber" val="plural"/><feat att="case" val="genitiveCase"/>
<FormRepresentation> <feat att="writtenForm" val="cykeltaxaers"/><feat att="inflectionalParadigm" val="MFG0016"/> <feat att="officiallyApproved" val="yes"/> <feat att="frequency" val="0.0"/></FormRepresentation></WordForm>
<WordForm><feat att="grammaticalGender" val="commonGender"/><feat att="definiteness" val="definite"/><feat att="grammaticalNumber" val="singular"/><feat att="case" val="unspecified"/>
<FormRepresentation> <feat att="writtenForm" val="cykeltaxaen"/><feat att="inflectionalParadigm" val="MFG0016"/> <feat att="officiallyApproved" val="yes"/> <feat att="frequency" val="0.0"/></FormRepresentation></WordForm>
<WordForm><feat att="grammaticalGender" val="commonGender"/><feat att="definiteness" val="definite"/><feat att="grammaticalNumber" val="singular"/><feat att="case" val="genitiveCase"/>
<FormRepresentation> <feat att="writtenForm" val="cykeltaxaens"/><feat att="inflectionalParadigm" val="MFG0016"/> <feat att="officiallyApproved" val="yes"/> <feat att="frequency" val="0.0"/></FormRepresentation></WordForm>
<WordForm><feat att="grammaticalGender" val="commonGender"/><feat att="definiteness" val="definite"/><feat att="grammaticalNumber" val="plural"/><feat att="case" val="unspecified"/>
<FormRepresentation> <feat att="writtenForm" val="cykeltaxaerne"/><feat att="inflectionalParadigm" val="MFG0016"/> <feat att="officiallyApproved" val="yes"/> <feat att="frequency" val="0.0"/></FormRepresentation></WordForm>
<WordForm><feat att="grammaticalGender" val="commonGender"/><feat att="definiteness" val="definite"/><feat att="grammaticalNumber" val="plural"/><feat att="case" val="genitiveCase"/>
<FormRepresentation> <feat att="writtenForm" val="cykeltaxaernes"/><feat att="inflectionalParadigm" val="MFG0016"/> <feat att="officiallyApproved" val="yes"/> <feat att="frequency" val="0.0"/></FormRepresentation></WordForm>
<RelatedForm><feat att="spellingVariant" val="GMU_cykeltaxa_2"/> <FormRepresentation><feat att="writtenForm" val="cykeltaxi"/></FormRepresentation></RelatedForm> 
</LexicalEntry> 
<LexicalEntry><feat att="partOfSpeech" val="commonNoun"/> 
<feat att="id" val="GMU_cykeltaxa_2"/> 
<feat att="morphologicalUnitId" val="CYKELTAXA"/> 
<feat att="originalSource" val="DDO"/> 
<feat att="independentWord" val="yes"/> 
<feat att="decomposition" val="cykel+taxi"/> 
<Lemma><FormRepresentation> <feat att="writtenForm" val="cykeltaxi"/> <feat att="officiallyApproved" val="yes"/> 
<feat att="joiningElement" val="nil"/> 
<feat att="joiningElementResult" val="cykeltaxi"/> 
</FormRepresentation> </Lemma> 
<WordForm><feat att="grammaticalGender" val="commonGender"/><feat att="definiteness" val="indefinite"/><feat att="grammaticalNumber" val="singular"/><feat att="case" val="unspecified"/>
<FormRepresentation> <feat att="writtenForm" val="cykeltaxi"/><feat att="inflectionalParadigm" val="MFG0016"/> <feat att="officiallyApproved" val="yes"/> <feat att="frequency" val=".0179"/></FormRepresentation></WordForm>
<WordForm><feat att="grammaticalGender" val="commonGender"/><feat att="definiteness" val="indefinite"/><feat att="grammaticalNumber" val="singular"/><feat att="case" val="genitiveCase"/>
<FormRepresentation> <feat att="writtenForm" val="cykeltaxis"/><feat att="inflectionalParadigm" val="MFG0016"/> <feat att="officiallyApproved" val="yes"/> <feat att="frequency" val="0.0"/></FormRepresentation></WordForm>
<WordForm><feat att="grammaticalGender" val="commonGender"/><feat att="definiteness" val="indefinite"/><feat att="grammaticalNumber" val="plural"/><feat att="case" val="unspecified"/>
<FormRepresentation> <feat att="writtenForm" val="cykeltaxier"/><feat att="inflectionalParadigm" val="MFG0016"/> <feat att="officiallyApproved" val="yes"/> <feat att="frequency" val=".0357"/></FormRepresentation></WordForm>
<WordForm><feat att="grammaticalGender" val="commonGender"/><feat att="definiteness" val="indefinite"/><feat att="grammaticalNumber" val="plural"/><feat att="case" val="genitiveCase"/>
<FormRepresentation> <feat att="writtenForm" val="cykeltaxiers"/><feat att="inflectionalParadigm" val="MFG0016"/> <feat att="officiallyApproved" val="yes"/> <feat att="frequency" val="0.0"/></FormRepresentation></WordForm>
<WordForm><feat att="grammaticalGender" val="commonGender"/><feat att="definiteness" val="definite"/><feat att="grammaticalNumber" val="singular"/><feat att="case" val="unspecified"/>
<FormRepresentation> <feat att="writtenForm" val="cykeltaxien"/><feat att="inflectionalParadigm" val="MFG0016"/> <feat att="officiallyApproved" val="yes"/> <feat att="frequency" val=".0179"/></FormRepresentation></WordForm>
<WordForm><feat att="grammaticalGender" val="commonGender"/><feat att="definiteness" val="definite"/><feat att="grammaticalNumber" val="singular"/><feat att="case" val="genitiveCase"/>
<FormRepresentation> <feat att="writtenForm" val="cykeltaxiens"/><feat att="inflectionalParadigm" val="MFG0016"/> <feat att="officiallyApproved" val="yes"/> <feat att="frequency" val="0.0"/></FormRepresentation></WordForm>
<WordForm><feat att="grammaticalGender" val="commonGender"/><feat att="definiteness" val="definite"/><feat att="grammaticalNumber" val="plural"/><feat att="case" val="unspecified"/>
<FormRepresentation> <feat att="writtenForm" val="cykeltaxierne"/><feat att="inflectionalParadigm" val="MFG0016"/> <feat att="officiallyApproved" val="yes"/> <feat att="frequency" val="0.0"/></FormRepresentation></WordForm>
<WordForm><feat att="grammaticalGender" val="commonGender"/><feat att="definiteness" val="definite"/><feat att="grammaticalNumber" val="plural"/><feat att="case" val="genitiveCase"/>
<FormRepresentation> <feat att="writtenForm" val="cykeltaxiernes"/><feat att="inflectionalParadigm" val="MFG0016"/> <feat att="officiallyApproved" val="yes"/> <feat att="frequency" val="0.0"/></FormRepresentation></WordForm>
<RelatedForm><feat att="spellingVariant" val="GMU_cykeltaxa_1"/> <FormRepresentation><feat att="writtenForm" val="cykeltaxa"/></FormRepresentation></RelatedForm> 
</LexicalEntry> 
<LexicalEntry><feat att="partOfSpeech" val="commonNoun"/> 
<feat att="id" val="GMU_cigaretskod_1"/> 
<feat att="morphologicalUnitId" val="CIGARETSKOD"/> 
<feat att="originalSource" val="DDO"/> 
<feat att="independentWord" val="yes"/> 
<feat att="decomposition" val="cigaret+skod"/> 
<Lemma><FormRepresentation> <feat att="writtenForm" val="cigaretskod"/> <feat att="officiallyApproved" val="yes"/> 
<feat att="joiningElement" val="nil"/> 
<feat att="joiningElementResult" val="cigaretskod"/> 
</FormRepresentation> </Lemma> 
<WordForm><feat att="grammaticalGender" val="neuter"/><feat att="definiteness" val="indefinite"/><feat att="grammaticalNumber" val="singular"/><feat att="case" val="unspecified"/>
<FormRepresentation> <feat att="writtenForm" val="cigaretskod"/><feat att="inflectionalParadigm" val="MFG0009"/> <feat att="officiallyApproved" val="yes"/> <feat att="frequency" val=".6607"/></FormRepresentation></WordForm>
<WordForm><feat att="grammaticalGender" val="neuter"/><feat att="definiteness" val="indefinite"/><feat att="grammaticalNumber" val="singular"/><feat att="case" val="genitiveCase"/>
<FormRepresentation> <feat att="writtenForm" val="cigaretskods"/><feat att="inflectionalParadigm" val="MFG0009"/> <feat att="officiallyApproved" val="yes"/> <feat att="frequency" val="0.0"/></FormRepresentation></WordForm>
<WordForm><feat att="grammaticalGender" val="neuter"/><feat att="definiteness" val="indefinite"/><feat att="grammaticalNumber" val="plural"/><feat att="case" val="unspecified"/>
<FormRepresentation> <feat att="writtenForm" val="cigaretskod"/><feat att="inflectionalParadigm" val="MFG0009"/> <feat att="officiallyApproved" val="yes"/> <feat att="frequency" val=".6607"/></FormRepresentation></WordForm>
<WordForm><feat att="grammaticalGender" val="neuter"/><feat att="definiteness" val="indefinite"/><feat att="grammaticalNumber" val="plural"/><feat att="case" val="genitiveCase"/>
<FormRepresentation> <feat att="writtenForm" val="cigaretskods"/><feat att="inflectionalParadigm" val="MFG0009"/> <feat att="officiallyApproved" val="yes"/> <feat att="frequency" val="0.0"/></FormRepresentation></WordForm>
<WordForm><feat att="grammaticalGender" val="neuter"/><feat att="definiteness" val="definite"/><feat att="grammaticalNumber" val="singular"/><feat att="case" val="unspecified"/>
<FormRepresentation> <feat att="writtenForm" val="cigaretskoddet"/><feat att="inflectionalParadigm" val="MFG0009"/> <feat att="officiallyApproved" val="yes"/> <feat att="frequency" val=".1429"/></FormRepresentation></WordForm>
<WordForm><feat att="grammaticalGender" val="neuter"/><feat att="definiteness" val="definite"/><feat att="grammaticalNumber" val="singular"/><feat att="case" val="genitiveCase"/>
<FormRepresentation> <feat att="writtenForm" val="cigaretskoddets"/><feat att="inflectionalParadigm" val="MFG0009"/> <feat att="officiallyApproved" val="yes"/> <feat att="frequency" val="0.0"/></FormRepresentation></WordForm>
<WordForm><feat att="grammaticalGender" val="neuter"/><feat att="definiteness" val="definite"/><feat att="grammaticalNumber" val="plural"/><feat att="case" val="unspecified"/>
<FormRepresentation> <feat att="writtenForm" val="cigaretskoddene"/><feat att="inflectionalParadigm" val="MFG0009"/> <feat att="officiallyApproved" val="yes"/> <feat att="frequency" val="0.0"/></FormRepresentation></WordForm>
<WordForm><feat att="grammaticalGender" val="neuter"/><feat att="definiteness" val="definite"/><feat att="grammaticalNumber" val="plural"/><feat att="case" val="genitiveCase"/>
<FormRepresentation> <feat att="writtenForm" val="cigaretskoddenes"/><feat att="inflectionalParadigm" val="MFG0009"/> <feat att="officiallyApproved" val="yes"/> <feat att="frequency" val="0.0"/></FormRepresentation></WordForm>
</LexicalEntry> 
<LexicalEntry><feat att="partOfSpeech" val="commonNoun"/> 
<feat att="id" val="GMU_centerforward_1"/> 
<feat att="morphologicalUnitId" val="CENTERFORWARD"/> 
<feat att="originalSource" val="DDO"/> 
<feat att="independentWord" val="yes"/> 
<Lemma><FormRepresentation> <feat att="writtenForm" val="centerforward"/> <feat att="officiallyApproved" val="yes"/> 
<feat att="joiningElement" val="nil"/> 
<feat att="joiningElementResult" val="centerforward"/> 
</FormRepresentation> </Lemma> 
<WordForm><feat att="grammaticalGender" val="commonGender"/><feat att="definiteness" val="indefinite"/><feat att="grammaticalNumber" val="singular"/><feat att="case" val="unspecified"/>
<FormRepresentation> <feat att="writtenForm" val="centerforward"/><feat att="inflectionalParadigm" val="MFG0016,MFG0277"/> <feat att="officiallyApproved" val="yes"/> <feat att="frequency" val=".3393"/></FormRepresentation></WordForm>
<WordForm><feat att="grammaticalGender" val="commonGender"/><feat att="definiteness" val="indefinite"/><feat att="grammaticalNumber" val="singular"/><feat att="case" val="genitiveCase"/>
<FormRepresentation> <feat att="writtenForm" val="centerforwards"/><feat att="inflectionalParadigm" val="MFG0016,MFG0277"/> <feat att="officiallyApproved" val="yes"/> <feat att="frequency" val="0.0"/></FormRepresentation></WordForm>
<WordForm><feat att="grammaticalGender" val="commonGender"/><feat att="definiteness" val="indefinite"/><feat att="grammaticalNumber" val="plural"/><feat att="case" val="unspecified"/>
<FormRepresentation> <feat att="writtenForm" val="centerforwards"/><feat att="inflectionalParadigm" val="MFG0277"/> <feat att="officiallyApproved" val="yes"/> <feat att="frequency" val="0.0"/></FormRepresentation><FormRepresentation> <feat att="writtenForm" val="centerforwarder"/><feat att="inflectionalParadigm" val="MFG0016"/> <feat att="officiallyApproved" val="yes"/> <feat att="frequency" val="0.0"/></FormRepresentation></WordForm>
<WordForm><feat att="grammaticalGender" val="commonGender"/><feat att="definiteness" val="indefinite"/><feat att="grammaticalNumber" val="plural"/><feat att="case" val="genitiveCase"/>
<FormRepresentation> <feat att="writtenForm" val="centerforwardses"/><feat att="inflectionalParadigm" val="MFG0277"/> <feat att="officiallyApproved" val="no"/> <feat att="frequency" val="0.0"/></FormRepresentation><FormRepresentation> <feat att="writtenForm" val="centerforwards's"/><feat att="inflectionalParadigm" val="MFG0277"/> <feat att="officiallyApproved" val="no"/> <feat att="frequency" val="0.0"/></FormRepresentation><FormRepresentation> <feat att="writtenForm" val="centerforwards'"/><feat att="inflectionalParadigm" val="MFG0277"/> <feat att="officiallyApproved" val="yes"/> <feat att="frequency" val="0.0"/></FormRepresentation><FormRepresentation> <feat att="writtenForm" val="centerforwarders"/><feat att="inflectionalParadigm" val="MFG0016"/> <feat att="officiallyApproved" val="yes"/> <feat att="frequency" val="0.0"/></FormRepresentation></WordForm>
<WordForm><feat att="grammaticalGender" val="commonGender"/><feat att="definiteness" val="definite"/><feat att="grammaticalNumber" val="singular"/><feat att="case" val="unspecified"/>
<FormRepresentation> <feat att="writtenForm" val="centerforwarden"/><feat att="inflectionalParadigm" val="MFG0016,MFG0277"/> <feat att="officiallyApproved" val="yes"/> <feat att="frequency" val="0.0"/></FormRepresentation></WordForm>
<WordForm><feat att="grammaticalGender" val="commonGender"/><feat att="definiteness" val="definite"/><feat att="grammaticalNumber" val="singular"/><feat att="case" val="genitiveCase"/>
<FormRepresentation> <feat att="writtenForm" val="centerforwardens"/><feat att="inflectionalParadigm" val="MFG0016,MFG0277"/> <feat att="officiallyApproved" val="yes"/> <feat att="frequency" val="0.0"/></FormRepresentation></WordForm>
<WordForm><feat att="grammaticalGender" val="commonGender"/><feat att="definiteness" val="definite"/><feat att="grammaticalNumber" val="plural"/><feat att="case" val="unspecified"/>
<FormRepresentation> <feat att="writtenForm" val="centerforwarderne"/><feat att="inflectionalParadigm" val="MFG0016,MFG0277"/> <feat att="officiallyApproved" val="yes"/> <feat att="frequency" val="0.0"/></FormRepresentation></WordForm>
<WordForm><feat att="grammaticalGender" val="commonGender"/><feat att="definiteness" val="definite"/><feat att="grammaticalNumber" val="plural"/><feat att="case" val="genitiveCase"/>
<FormRepresentation> <feat att="writtenForm" val="centerforwardernes"/><feat att="inflectionalParadigm" val="MFG0016,MFG0277"/> <feat att="officiallyApproved" val="yes"/> <feat att="frequency" val="0.0"/></FormRepresentation></WordForm>
</LexicalEntry> 
<LexicalEntry><feat att="partOfSpeech" val="commonNoun"/> 
<feat att="id" val="GMU_chancerytter_1"/> 
<feat att="morphologicalUnitId" val="CHANCERYTTER"/> 
<feat att="originalSource" val="DDO"/> 
<feat att="independentWord" val="yes"/> 
<feat att="decomposition" val="chance+rytter"/> 
<Lemma><FormRepresentation> <feat att="writtenForm" val="chancerytter"/> <feat att="officiallyApproved" val="yes"/> 
<feat att="joiningElement" val="nil"/> 
<feat att="joiningElementResult" val="chancerytter"/> 
</FormRepresentation> </Lemma> 
<WordForm><feat att="grammaticalGender" val="commonGender"/><feat att="definiteness" val="indefinite"/><feat att="grammaticalNumber" val="singular"/><feat att="case" val="unspecified"/>
<FormRepresentation> <feat att="writtenForm" val="chancerytter"/><feat att="inflectionalParadigm" val="MFG0015"/> <feat att="officiallyApproved" val="yes"/> <feat att="frequency" val=".0179"/></FormRepresentation></WordForm>
<WordForm><feat att="grammaticalGender" val="commonGender"/><feat att="definiteness" val="indefinite"/><feat att="grammaticalNumber" val="singular"/><feat att="case" val="genitiveCase"/>
<FormRepresentation> <feat att="writtenForm" val="chancerytters"/><feat att="inflectionalParadigm" val="MFG0015"/> <feat att="officiallyApproved" val="yes"/> <feat att="frequency" val="0.0"/></FormRepresentation></WordForm>
<WordForm><feat att="grammaticalGender" val="commonGender"/><feat att="definiteness" val="indefinite"/><feat att="grammaticalNumber" val="plural"/><feat att="case" val="unspecified"/>
<FormRepresentation> <feat att="writtenForm" val="chanceryttere"/><feat att="inflectionalParadigm" val="MFG0015"/> <feat att="officiallyApproved" val="yes"/> <feat att="frequency" val=".1071"/></FormRepresentation></WordForm>
<WordForm><feat att="grammaticalGender" val="commonGender"/><feat att="definiteness" val="indefinite"/><feat att="grammaticalNumber" val="plural"/><feat att="case" val="genitiveCase"/>
<FormRepresentation> <feat att="writtenForm" val="chancerytteres"/><feat att="inflectionalParadigm" val="MFG0015"/> <feat att="officiallyApproved" val="yes"/> <feat att="frequency" val="0.0"/></FormRepresentation></WordForm>
<WordForm><feat att="grammaticalGender" val="commonGender"/><feat att="definiteness" val="definite"/><feat att="grammaticalNumber" val="singular"/><feat att="case" val="unspecified"/>
<FormRepresentation> <feat att="writtenForm" val="chancerytteren"/><feat att="inflectionalParadigm" val="MFG0015"/> <feat att="officiallyApproved" val="yes"/> <feat att="frequency" val=".0179"/></FormRepresentation></WordForm>
<WordForm><feat att="grammaticalGender" val="commonGender"/><feat att="definiteness" val="definite"/><feat att="grammaticalNumber" val="singular"/><feat att="case" val="genitiveCase"/>
<FormRepresentation> <feat att="writtenForm" val="chancerytterens"/><feat att="inflectionalParadigm" val="MFG0015"/> <feat att="officiallyApproved" val="yes"/> <feat att="frequency" val="0.0"/></FormRepresentation></WordForm>
<WordForm><feat att="grammaticalGender" val="commonGender"/><feat att="definiteness" val="definite"/><feat att="grammaticalNumber" val="plural"/><feat att="case" val="unspecified"/>
<FormRepresentation> <feat att="writtenForm" val="chancerytterne"/><feat att="inflectionalParadigm" val="MFG0015"/> <feat att="officiallyApproved" val="yes"/> <feat att="frequency" val=".0179"/></FormRepresentation></WordForm>
<WordForm><feat att="grammaticalGender" val="commonGender"/><feat att="definiteness" val="definite"/><feat att="grammaticalNumber" val="plural"/><feat att="case" val="genitiveCase"/>
<FormRepresentation> <feat att="writtenForm" val="chancerytternes"/><feat att="inflectionalParadigm" val="MFG0015"/> <feat att="officiallyApproved" val="yes"/> <feat att="frequency" val="0.0"/></FormRepresentation></WordForm>
</LexicalEntry> 
<LexicalEntry><feat att="partOfSpeech" val="commonNoun"/> 
<feat att="id" val="GMU_chlamydia_1"/> 
<feat att="morphologicalUnitId" val="CHLAMYDIA"/> 
<feat att="originalSource" val="DDO"/> 
<feat att="independentWord" val="yes"/> 
<Lemma><FormRepresentation> <feat att="writtenForm" val="klamydia"/> <feat att="officiallyApproved" val="yes"/> 
<feat att="joiningElement" val="nil"/> 
<feat att="joiningElementResult" val="klamydia"/> 
</FormRepresentation> </Lemma> 
<WordForm><feat att="grammaticalGender" val="commonGender"/><feat att="definiteness" val="indefinite"/><feat att="grammaticalNumber" val="singular"/><feat att="case" val="unspecified"/>
<FormRepresentation> <feat att="writtenForm" val="klamydia"/><feat att="inflectionalParadigm" val="MFG0016"/> <feat att="officiallyApproved" val="yes"/> <feat att="frequency" val=".7321"/></FormRepresentation></WordForm>
<WordForm><feat att="grammaticalGender" val="commonGender"/><feat att="definiteness" val="indefinite"/><feat att="grammaticalNumber" val="singular"/><feat att="case" val="genitiveCase"/>
<FormRepresentation> <feat att="writtenForm" val="klamydias"/><feat att="inflectionalParadigm" val="MFG0016"/> <feat att="officiallyApproved" val="yes"/> <feat att="frequency" val="0.0"/></FormRepresentation></WordForm>
<WordForm><feat att="grammaticalGender" val="commonGender"/><feat att="definiteness" val="indefinite"/><feat att="grammaticalNumber" val="plural"/><feat att="case" val="unspecified"/>
<FormRepresentation> <feat att="writtenForm" val="klamydiaer"/><feat att="inflectionalParadigm" val="MFG0016"/> <feat att="officiallyApproved" val="yes"/> <feat att="frequency" val="0.0"/></FormRepresentation></WordForm>
<WordForm><feat att="grammaticalGender" val="commonGender"/><feat att="definiteness" val="indefinite"/><feat att="grammaticalNumber" val="plural"/><feat att="case" val="genitiveCase"/>
<FormRepresentation> <feat att="writtenForm" val="klamydiaers"/><feat att="inflectionalParadigm" val="MFG0016"/> <feat att="officiallyApproved" val="yes"/> <feat att="frequency" val="0.0"/></FormRepresentation></WordForm>
<WordForm><feat att="grammaticalGender" val="commonGender"/><feat att="definiteness" val="definite"/><feat att="grammaticalNumber" val="singular"/><feat att="case" val="unspecified"/>
<FormRepresentation> <feat att="writtenForm" val="klamydiaen"/><feat att="inflectionalParadigm" val="MFG0016"/> <feat att="officiallyApproved" val="yes"/> <feat att="frequency" val="0.0"/></FormRepresentation></WordForm>
<WordForm><feat att="grammaticalGender" val="commonGender"/><feat att="definiteness" val="definite"/><feat att="grammaticalNumber" val="singular"/><feat att="case" val="genitiveCase"/>
<FormRepresentation> <feat att="writtenForm" val="klamydiaens"/><feat att="inflectionalParadigm" val="MFG0016"/> <feat att="officiallyApproved" val="yes"/> <feat att="frequency" val="0.0"/></FormRepresentation></WordForm>
<WordForm><feat att="grammaticalGender" val="commonGender"/><feat att="definiteness" val="definite"/><feat att="grammaticalNumber" val="plural"/><feat att="case" val="unspecified"/>
<FormRepresentation> <feat att="writtenForm" val="klamydiaerne"/><feat att="inflectionalParadigm" val="MFG0016"/> <feat att="officiallyApproved" val="yes"/> <feat att="frequency" val="0.0"/></FormRepresentation></WordForm>
<WordForm><feat att="grammaticalGender" val="commonGender"/><feat att="definiteness" val="definite"/><feat att="grammaticalNumber" val="plural"/><feat att="case" val="genitiveCase"/>
<FormRepresentation> <feat att="writtenForm" val="klamydiaernes"/><feat att="inflectionalParadigm" val="MFG0016"/> <feat att="officiallyApproved" val="yes"/> <feat att="frequency" val="0.0"/></FormRepresentation></WordForm>
<RelatedForm><feat att="spellingVariant" val="GMU_chlamydia_2"/> <FormRepresentation><feat att="writtenForm" val="chlamydia"/></FormRepresentation></RelatedForm> 
</LexicalEntry> 
<LexicalEntry><feat att="partOfSpeech" val="commonNoun"/> 
<feat att="id" val="GMU_chlamydia_2"/> 
<feat att="morphologicalUnitId" val="CHLAMYDIA"/> 
<feat att="originalSource" val="DDO"/> 
<feat att="independentWord" val="yes"/> 
<Lemma><FormRepresentation> <feat att="writtenForm" val="chlamydia"/> <feat att="officiallyApproved" val="yes"/> 
<feat att="joiningElement" val="nil"/> 
<feat att="joiningElementResult" val="chlamydia"/> 
</FormRepresentation> </Lemma> 
<WordForm><feat att="grammaticalGender" val="commonGender"/><feat att="definiteness" val="indefinite"/><feat att="grammaticalNumber" val="singular"/><feat att="case" val="unspecified"/>
<FormRepresentation> <feat att="writtenForm" val="chlamydia"/><feat att="inflectionalParadigm" val="MFG0016"/> <feat att="officiallyApproved" val="yes"/> <feat att="frequency" val="1.2321"/></FormRepresentation></WordForm>
<WordForm><feat att="grammaticalGender" val="commonGender"/><feat att="definiteness" val="indefinite"/><feat att="grammaticalNumber" val="singular"/><feat att="case" val="genitiveCase"/>
<FormRepresentation> <feat att="writtenForm" val="chlamydias"/><feat att="inflectionalParadigm" val="MFG0016"/> <feat att="officiallyApproved" val="yes"/> <feat att="frequency" val="0.0"/></FormRepresentation></WordForm>
<WordForm><feat att="grammaticalGender" val="commonGender"/><feat att="definiteness" val="indefinite"/><feat att="grammaticalNumber" val="plural"/><feat att="case" val="unspecified"/>
<FormRepresentation> <feat att="writtenForm" val="chlamydiaer"/><feat att="inflectionalParadigm" val="MFG0016"/> <feat att="officiallyApproved" val="yes"/> <feat att="frequency" val="0.0"/></FormRepresentation></WordForm>
<WordForm><feat att="grammaticalGender" val="commonGender"/><feat att="definiteness" val="indefinite"/><feat att="grammaticalNumber" val="plural"/><feat att="case" val="genitiveCase"/>
<FormRepresentation> <feat att="writtenForm" val="chlamydiaers"/><feat att="inflectionalParadigm" val="MFG0016"/> <feat att="officiallyApproved" val="yes"/> <feat att="frequency" val="0.0"/></FormRepresentation></WordForm>
<WordForm><feat att="grammaticalGender" val="commonGender"/><feat att="definiteness" val="definite"/><feat att="grammaticalNumber" val="singular"/><feat att="case" val="unspecified"/>
<FormRepresentation> <feat att="writtenForm" val="chlamydiaen"/><feat att="inflectionalParadigm" val="MFG0016"/> <feat att="officiallyApproved" val="yes"/> <feat att="frequency" val="0.0"/></FormRepresentation></WordForm>
<WordForm><feat att="grammaticalGender" val="commonGender"/><feat att="definiteness" val="definite"/><feat att="grammaticalNumber" val="singular"/><feat att="case" val="genitiveCase"/>
<FormRepresentation> <feat att="writtenForm" val="chlamydiaens"/><feat att="inflectionalParadigm" val="MFG0016"/> <feat att="officiallyApproved" val="yes"/> <feat att="frequency" val="0.0"/></FormRepresentation></WordForm>
<WordForm><feat att="grammaticalGender" val="commonGender"/><feat att="definiteness" val="definite"/><feat att="grammaticalNumber" val="plural"/><feat att="case" val="unspecified"/>
<FormRepresentation> <feat att="writtenForm" val="chlamydiaerne"/><feat att="inflectionalParadigm" val="MFG0016"/> <feat att="officiallyApproved" val="yes"/> <feat att="frequency" val="0.0"/></FormRepresentation></WordForm>
<WordForm><feat att="grammaticalGender" val="commonGender"/><feat att="definiteness" val="definite"/><feat att="grammaticalNumber" val="plural"/><feat att="case" val="genitiveCase"/>
<FormRepresentation> <feat att="writtenForm" val="chlamydiaernes"/><feat att="inflectionalParadigm" val="MFG0016"/> <feat att="officiallyApproved" val="yes"/> <feat att="frequency" val="0.0"/></FormRepresentation></WordForm>
<RelatedForm><feat att="spellingVariant" val="GMU_chlamydia_1"/> <FormRepresentation><feat att="writtenForm" val="klamydia"/></FormRepresentation></RelatedForm> 
</LexicalEntry> 
<LexicalEntry><feat att="partOfSpeech" val="commonNoun"/> 
<feat att="id" val="GMU_charabanc_1"/> 
<feat att="morphologicalUnitId" val="CHARABANC"/> 
<feat att="originalSource" val="DDO"/> 
<feat att="independentWord" val="yes"/> 
<Lemma><FormRepresentation> <feat att="writtenForm" val="charabanc"/> <feat att="officiallyApproved" val="yes"/> 
<feat att="joiningElement" val="nil"/> 
<feat att="joiningElementResult" val="charabanc"/> 
</FormRepresentation> </Lemma> 
<WordForm><feat att="grammaticalGender" val="commonGender"/><feat att="definiteness" val="indefinite"/><feat att="grammaticalNumber" val="singular"/><feat att="case" val="unspecified"/>
<FormRepresentation> <feat att="writtenForm" val="charabanc"/><feat att="inflectionalParadigm" val="MFG0001,MFG0016"/> <feat att="officiallyApproved" val="yes"/> <feat att="frequency" val=".0893"/></FormRepresentation></WordForm>
<WordForm><feat att="grammaticalGender" val="commonGender"/><feat att="definiteness" val="indefinite"/><feat att="grammaticalNumber" val="singular"/><feat att="case" val="genitiveCase"/>
<FormRepresentation> <feat att="writtenForm" val="charabancs"/><feat att="inflectionalParadigm" val="MFG0016"/> <feat att="officiallyApproved" val="yes"/> <feat att="frequency" val="0.0"/></FormRepresentation><FormRepresentation> <feat att="writtenForm" val="charabanc's"/><feat att="inflectionalParadigm" val="MFG0001"/> <feat att="officiallyApproved" val="yes"/> <feat att="frequency" val="0.0"/></FormRepresentation></WordForm>
<WordForm><feat att="grammaticalGender" val="commonGender"/><feat att="definiteness" val="indefinite"/><feat att="grammaticalNumber" val="plural"/><feat att="case" val="unspecified"/>
<FormRepresentation> <feat att="writtenForm" val="charabancer"/><feat att="inflectionalParadigm" val="MFG0016"/> <feat att="officiallyApproved" val="yes"/> <feat att="frequency" val="0.0"/></FormRepresentation><FormRepresentation> <feat att="writtenForm" val="charabanc'er"/><feat att="inflectionalParadigm" val="MFG0001"/> <feat att="officiallyApproved" val="yes"/> <feat att="frequency" val="0.0"/></FormRepresentation></WordForm>
<WordForm><feat att="grammaticalGender" val="commonGender"/><feat att="definiteness" val="indefinite"/><feat att="grammaticalNumber" val="plural"/><feat att="case" val="genitiveCase"/>
<FormRepresentation> <feat att="writtenForm" val="charabancers"/><feat att="inflectionalParadigm" val="MFG0016"/> <feat att="officiallyApproved" val="yes"/> <feat att="frequency" val="0.0"/></FormRepresentation><FormRepresentation> <feat att="writtenForm" val="charabanc'ers"/><feat att="inflectionalParadigm" val="MFG0001"/> <feat att="officiallyApproved" val="yes"/> <feat att="frequency" val="0.0"/></FormRepresentation></WordForm>
<WordForm><feat att="grammaticalGender" val="commonGender"/><feat att="definiteness" val="definite"/><feat att="grammaticalNumber" val="singular"/><feat att="case" val="unspecified"/>
<FormRepresentation> <feat att="writtenForm" val="charabancen"/><feat att="inflectionalParadigm" val="MFG0016"/> <feat att="officiallyApproved" val="yes"/> <feat att="frequency" val="0.0"/></FormRepresentation><FormRepresentation> <feat att="writtenForm" val="charabanc'en"/><feat att="inflectionalParadigm" val="MFG0001"/> <feat att="officiallyApproved" val="yes"/> <feat att="frequency" val="0.0"/></FormRepresentation></WordForm>
<WordForm><feat att="grammaticalGender" val="commonGender"/><feat att="definiteness" val="definite"/><feat att="grammaticalNumber" val="singular"/><feat att="case" val="genitiveCase"/>
<FormRepresentation> <feat att="writtenForm" val="charabancens"/><feat att="inflectionalParadigm" val="MFG0016"/> <feat att="officiallyApproved" val="yes"/> <feat att="frequency" val="0.0"/></FormRepresentation><FormRepresentation> <feat att="writtenForm" val="charabanc'ens"/><feat att="inflectionalParadigm" val="MFG0001"/> <feat att="officiallyApproved" val="yes"/> <feat att="frequency" val="0.0"/></FormRepresentation></WordForm>
<WordForm><feat att="grammaticalGender" val="commonGender"/><feat att="definiteness" val="definite"/><feat att="grammaticalNumber" val="plural"/><feat att="case" val="unspecified"/>
<FormRepresentation> <feat att="writtenForm" val="charabancerne"/><feat att="inflectionalParadigm" val="MFG0016"/> <feat att="officiallyApproved" val="yes"/> <feat att="frequency" val="0.0"/></FormRepresentation><FormRepresentation> <feat att="writtenForm" val="charabanc'erne"/><feat att="inflectionalParadigm" val="MFG0001"/> <feat att="officiallyApproved" val="yes"/> <feat att="frequency" val="0.0"/></FormRepresentation></WordForm>
<WordForm><feat att="grammaticalGender" val="commonGender"/><feat att="definiteness" val="definite"/><feat att="grammaticalNumber" val="plural"/><feat att="case" val="genitiveCase"/>
<FormRepresentation> <feat att="writtenForm" val="charabancernes"/><feat att="inflectionalParadigm" val="MFG0016"/> <feat att="officiallyApproved" val="yes"/> <feat att="frequency" val="0.0"/></FormRepresentation><FormRepresentation> <feat att="writtenForm" val="charabanc'ernes"/><feat att="inflectionalParadigm" val="MFG0001"/> <feat att="officiallyApproved" val="yes"/> <feat att="frequency" val="0.0"/></FormRepresentation></WordForm>
</LexicalEntry> 
<LexicalEntry><feat att="partOfSpeech" val="commonNoun"/> 
<feat att="id" val="GMU_CSCE-land_1"/> 
<feat att="morphologicalUnitId" val="CSCE-LAND"/> 
<feat att="originalSource" val="DDO"/> 
<feat att="independentWord" val="yes"/> 
<feat att="decomposition" val="CSCE+-+land"/> 
<Lemma><FormRepresentation> <feat att="writtenForm" val="CSCE-land"/> <feat att="officiallyApproved" val="yes"/> 
<feat att="joiningElement" val="Not analyzed"/> 
</FormRepresentation> </Lemma> 
<WordForm><feat att="grammaticalGender" val="neuter"/><feat att="definiteness" val="indefinite"/><feat att="grammaticalNumber" val="singular"/><feat att="case" val="unspecified"/>
<FormRepresentation> <feat att="writtenForm" val="CSCE-land"/><feat att="inflectionalParadigm" val="MFG0042"/> <feat att="officiallyApproved" val="yes"/> <feat att="frequency" val="0.0"/></FormRepresentation></WordForm>
<WordForm><feat att="grammaticalGender" val="neuter"/><feat att="definiteness" val="indefinite"/><feat att="grammaticalNumber" val="singular"/><feat att="case" val="genitiveCase"/>
<FormRepresentation> <feat att="writtenForm" val="CSCE-lands"/><feat att="inflectionalParadigm" val="MFG0042"/> <feat att="officiallyApproved" val="yes"/> <feat att="frequency" val="0.0"/></FormRepresentation></WordForm>
<WordForm><feat att="grammaticalGender" val="neuter"/><feat att="definiteness" val="indefinite"/><feat att="grammaticalNumber" val="plural"/><feat att="case" val="unspecified"/>
<FormRepresentation> <feat att="writtenForm" val="CSCE-lande"/><feat att="inflectionalParadigm" val="MFG0042"/> <feat att="officiallyApproved" val="yes"/> <feat att="frequency" val=".0536"/></FormRepresentation></WordForm>
<WordForm><feat att="grammaticalGender" val="neuter"/><feat att="definiteness" val="indefinite"/><feat att="grammaticalNumber" val="plural"/><feat att="case" val="genitiveCase"/>
<FormRepresentation> <feat att="writtenForm" val="CSCE-landes"/><feat att="inflectionalParadigm" val="MFG0042"/> <feat att="officiallyApproved" val="yes"/> <feat att="frequency" val="0.0"/></FormRepresentation></WordForm>
<WordForm><feat att="grammaticalGender" val="neuter"/><feat att="definiteness" val="definite"/><feat att="grammaticalNumber" val="singular"/><feat att="case" val="unspecified"/>
<FormRepresentation> <feat att="writtenForm" val="CSCE-landet"/><feat att="inflectionalParadigm" val="MFG0042"/> <feat att="officiallyApproved" val="yes"/> <feat att="frequency" val="0.0"/></FormRepresentation></WordForm>
<WordForm><feat att="grammaticalGender" val="neuter"/><feat att="definiteness" val="definite"/><feat att="grammaticalNumber" val="singular"/><feat att="case" val="genitiveCase"/>
<FormRepresentation> <feat att="writtenForm" val="CSCE-landets"/><feat att="inflectionalParadigm" val="MFG0042"/> <feat att="officiallyApproved" val="yes"/> <feat att="frequency" val="0.0"/></FormRepresentation></WordForm>
<WordForm><feat att="grammaticalGender" val="neuter"/><feat att="definiteness" val="definite"/><feat att="grammaticalNumber" val="plural"/><feat att="case" val="unspecified"/>
<FormRepresentation> <feat att="writtenForm" val="CSCE-landene"/><feat att="inflectionalParadigm" val="MFG0042"/> <feat att="officiallyApproved" val="yes"/> <feat att="frequency" val=".1071"/></FormRepresentation></WordForm>
<WordForm><feat att="grammaticalGender" val="neuter"/><feat att="definiteness" val="definite"/><feat att="grammaticalNumber" val="plural"/><feat att="case" val="genitiveCase"/>
<FormRepresentation> <feat att="writtenForm" val="CSCE-landenes"/><feat att="inflectionalParadigm" val="MFG0042"/> <feat att="officiallyApproved" val="yes"/> <feat att="frequency" val="0.0"/></FormRepresentation></WordForm>
</LexicalEntry> 
<LexicalEntry><feat att="partOfSpeech" val="commonNoun"/> 
<feat att="id" val="GMU_civilstand_1"/> 
<feat att="morphologicalUnitId" val="CIVILSTAND"/> 
<feat att="originalSource" val="DDO"/> 
<feat att="independentWord" val="yes"/> 
<feat att="decomposition" val="civil+stand"/> 
<Lemma><FormRepresentation> <feat att="writtenForm" val="civilstand"/> <feat att="officiallyApproved" val="yes"/> 
<feat att="joiningElement" val="Not analyzed"/> 
</FormRepresentation> </Lemma> 
<WordForm><feat att="grammaticalGender" val="commonGender"/><feat att="definiteness" val="indefinite"/><feat att="grammaticalNumber" val="singular"/><feat att="case" val="unspecified"/>
<FormRepresentation> <feat att="writtenForm" val="civilstand"/><feat att="inflectionalParadigm" val="MFG0220"/> <feat att="officiallyApproved" val="yes"/> <feat att="frequency" val=".125"/></FormRepresentation></WordForm>
<WordForm><feat att="grammaticalGender" val="commonGender"/><feat att="definiteness" val="indefinite"/><feat att="grammaticalNumber" val="singular"/><feat att="case" val="genitiveCase"/>
<FormRepresentation> <feat att="writtenForm" val="civilstands"/><feat att="inflectionalParadigm" val="MFG0220"/> <feat att="officiallyApproved" val="yes"/> <feat att="frequency" val="0.0"/></FormRepresentation></WordForm>
<WordForm><feat att="grammaticalGender" val="commonGender"/><feat att="definiteness" val="definite"/><feat att="grammaticalNumber" val="singular"/><feat att="case" val="unspecified"/>
<FormRepresentation> <feat att="writtenForm" val="civilstanden"/><feat att="inflectionalParadigm" val="MFG0220"/> <feat att="officiallyApproved" val="yes"/> <feat att="frequency" val="0.0"/></FormRepresentation></WordForm>
<WordForm><feat att="grammaticalGender" val="commonGender"/><feat att="definiteness" val="definite"/><feat att="grammaticalNumber" val="singular"/><feat att="case" val="genitiveCase"/>
<FormRepresentation> <feat att="writtenForm" val="civilstandens"/><feat att="inflectionalParadigm" val="MFG0220"/> <feat att="officiallyApproved" val="yes"/> <feat att="frequency" val="0.0"/></FormRepresentation></WordForm>
</LexicalEntry> 
<LexicalEntry><feat att="partOfSpeech" val="commonNoun"/> 
<feat att="id" val="GMU_choksejr_1"/> 
<feat att="morphologicalUnitId" val="CHOKSEJR"/> 
<feat att="originalSource" val="DDO"/> 
<feat att="independentWord" val="yes"/> 
<feat att="decomposition" val="chok+sejr"/> 
<Lemma><FormRepresentation> <feat att="writtenForm" val="choksejr"/> <feat att="officiallyApproved" val="yes"/> 
<feat att="joiningElement" val="nil"/> 
<feat att="joiningElementResult" val="choksejr"/> 
</FormRepresentation> </Lemma> 
<WordForm><feat att="grammaticalGender" val="commonGender"/><feat att="definiteness" val="indefinite"/><feat att="grammaticalNumber" val="singular"/><feat att="case" val="unspecified"/>
<FormRepresentation> <feat att="writtenForm" val="choksejr"/><feat att="inflectionalParadigm" val="MFG0014"/> <feat att="officiallyApproved" val="yes"/> <feat att="frequency" val=".1429"/></FormRepresentation></WordForm>
<WordForm><feat att="grammaticalGender" val="commonGender"/><feat att="definiteness" val="indefinite"/><feat att="grammaticalNumber" val="singular"/><feat att="case" val="genitiveCase"/>
<FormRepresentation> <feat att="writtenForm" val="choksejrs"/><feat att="inflectionalParadigm" val="MFG0014"/> <feat att="officiallyApproved" val="yes"/> <feat att="frequency" val="0.0"/></FormRepresentation></WordForm>
<WordForm><feat att="grammaticalGender" val="commonGender"/><feat att="definiteness" val="indefinite"/><feat att="grammaticalNumber" val="plural"/><feat att="case" val="unspecified"/>
<FormRepresentation> <feat att="writtenForm" val="choksejre"/><feat att="inflectionalParadigm" val="MFG0014"/> <feat att="officiallyApproved" val="yes"/> <feat att="frequency" val="0.0"/></FormRepresentation></WordForm>
<WordForm><feat att="grammaticalGender" val="commonGender"/><feat att="definiteness" val="indefinite"/><feat att="grammaticalNumber" val="plural"/><feat att="case" val="genitiveCase"/>
<FormRepresentation> <feat att="writtenForm" val="choksejres"/><feat att="inflectionalParadigm" val="MFG0014"/> <feat att="officiallyApproved" val="yes"/> <feat att="frequency" val="0.0"/></FormRepresentation></WordForm>
<WordForm><feat att="grammaticalGender" val="commonGender"/><feat att="definiteness" val="definite"/><feat att="grammaticalNumber" val="singular"/><feat att="case" val="unspecified"/>
<FormRepresentation> <feat att="writtenForm" val="choksejren"/><feat att="inflectionalParadigm" val="MFG0014"/> <feat att="officiallyApproved" val="yes"/> <feat att="frequency" val=".0357"/></FormRepresentation></WordForm>
<WordForm><feat att="grammaticalGender" val="commonGender"/><feat att="definiteness" val="definite"/><feat att="grammaticalNumber" val="singular"/><feat att="case" val="genitiveCase"/>
<FormRepresentation> <feat att="writtenForm" val="choksejrens"/><feat att="inflectionalParadigm" val="MFG0014"/> <feat att="officiallyApproved" val="yes"/> <feat att="frequency" val="0.0"/></FormRepresentation></WordForm>
<WordForm><feat att="grammaticalGender" val="commonGender"/><feat att="definiteness" val="definite"/><feat att="grammaticalNumber" val="plural"/><feat att="case" val="unspecified"/>
<FormRepresentation> <feat att="writtenForm" val="choksejrene"/><feat att="inflectionalParadigm" val="MFG0014"/> <feat att="officiallyApproved" val="yes"/> <feat att="frequency" val=".0179"/></FormRepresentation></WordForm>
<WordForm><feat att="grammaticalGender" val="commonGender"/><feat att="definiteness" val="definite"/><feat att="grammaticalNumber" val="plural"/><feat att="case" val="genitiveCase"/>
<FormRepresentation> <feat att="writtenForm" val="choksejrenes"/><feat att="inflectionalParadigm" val="MFG0014"/> <feat att="officiallyApproved" val="yes"/> <feat att="frequency" val="0.0"/></FormRepresentation></WordForm>
</LexicalEntry> 
<LexicalEntry><feat att="partOfSpeech" val="commonNoun"/> 
<feat att="id" val="GMU_centrumbor_1"/> 
<feat att="morphologicalUnitId" val="CENTRUMBOR"/> 
<feat att="originalSource" val="DDO"/> 
<feat att="independentWord" val="yes"/> 
<feat att="decomposition" val="centrum+bor"/> 
<Lemma><FormRepresentation> <feat att="writtenForm" val="centrumbor"/> <feat att="officiallyApproved" val="yes"/> 
<feat att="joiningElement" val="nil"/> 
<feat att="joiningElementResult" val="centrumbor"/> 
</FormRepresentation> </Lemma> 
<WordForm><feat att="grammaticalGender" val="neuter"/><feat att="definiteness" val="indefinite"/><feat att="grammaticalNumber" val="singular"/><feat att="case" val="unspecified"/>
<FormRepresentation> <feat att="writtenForm" val="centrumbor"/><feat att="inflectionalParadigm" val="MFG0040"/> <feat att="officiallyApproved" val="yes"/> <feat att="frequency" val="0.0"/></FormRepresentation></WordForm>
<WordForm><feat att="grammaticalGender" val="neuter"/><feat att="definiteness" val="indefinite"/><feat att="grammaticalNumber" val="singular"/><feat att="case" val="genitiveCase"/>
<FormRepresentation> <feat att="writtenForm" val="centrumbors"/><feat att="inflectionalParadigm" val="MFG0040"/> <feat att="officiallyApproved" val="yes"/> <feat att="frequency" val="0.0"/></FormRepresentation></WordForm>
<WordForm><feat att="grammaticalGender" val="neuter"/><feat att="definiteness" val="indefinite"/><feat att="grammaticalNumber" val="plural"/><feat att="case" val="unspecified"/>
<FormRepresentation> <feat att="writtenForm" val="centrumbor"/><feat att="inflectionalParadigm" val="MFG0040"/> <feat att="officiallyApproved" val="yes"/> <feat att="frequency" val="0.0"/></FormRepresentation></WordForm>
<WordForm><feat att="grammaticalGender" val="neuter"/><feat att="definiteness" val="indefinite"/><feat att="grammaticalNumber" val="plural"/><feat att="case" val="genitiveCase"/>
<FormRepresentation> <feat att="writtenForm" val="centrumbors"/><feat att="inflectionalParadigm" val="MFG0040"/> <feat att="officiallyApproved" val="yes"/> <feat att="frequency" val="0.0"/></FormRepresentation></WordForm>
<WordForm><feat att="grammaticalGender" val="neuter"/><feat att="definiteness" val="definite"/><feat att="grammaticalNumber" val="singular"/><feat att="case" val="unspecified"/>
<FormRepresentation> <feat att="writtenForm" val="centrumboret"/><feat att="inflectionalParadigm" val="MFG0040"/> <feat att="officiallyApproved" val="yes"/> <feat att="frequency" val="0.0"/></FormRepresentation></WordForm>
<WordForm><feat att="grammaticalGender" val="neuter"/><feat att="definiteness" val="definite"/><feat att="grammaticalNumber" val="singular"/><feat att="case" val="genitiveCase"/>
<FormRepresentation> <feat att="writtenForm" val="centrumborets"/><feat att="inflectionalParadigm" val="MFG0040"/> <feat att="officiallyApproved" val="yes"/> <feat att="frequency" val="0.0"/></FormRepresentation></WordForm>
<WordForm><feat att="grammaticalGender" val="neuter"/><feat att="definiteness" val="definite"/><feat att="grammaticalNumber" val="plural"/><feat att="case" val="unspecified"/>
<FormRepresentation> <feat att="writtenForm" val="centrumborene"/><feat att="inflectionalParadigm" val="MFG0040"/> <feat att="officiallyApproved" val="yes"/> <feat att="frequency" val="0.0"/></FormRepresentation></WordForm>
<WordForm><feat att="grammaticalGender" val="neuter"/><feat att="definiteness" val="definite"/><feat att="grammaticalNumber" val="plural"/><feat att="case" val="genitiveCase"/>
<FormRepresentation> <feat att="writtenForm" val="centrumborenes"/><feat att="inflectionalParadigm" val="MFG0040"/> <feat att="officiallyApproved" val="yes"/> <feat att="frequency" val="0.0"/></FormRepresentation></WordForm>
</LexicalEntry> 
<LexicalEntry><feat att="partOfSpeech" val="commonNoun"/> 
<feat att="id" val="GMU_chokoladeglasur_1"/> 
<feat att="morphologicalUnitId" val="CHOKOLADEGLASUR"/> 
<feat att="originalSource" val="DDO"/> 
<feat att="independentWord" val="yes"/> 
<feat att="decomposition" val="chokolade+glasur"/> 
<Lemma><FormRepresentation> <feat att="writtenForm" val="chokoladeglasur"/> <feat att="officiallyApproved" val="yes"/> 
<feat att="joiningElement" val="nil"/> 
<feat att="joiningElementResult" val="chokoladeglasur"/> 
</FormRepresentation> </Lemma> 
<WordForm><feat att="grammaticalGender" val="commonGender"/><feat att="definiteness" val="indefinite"/><feat att="grammaticalNumber" val="singular"/><feat att="case" val="unspecified"/>
<FormRepresentation> <feat att="writtenForm" val="chokoladeglasur"/><feat att="inflectionalParadigm" val="MFG0016"/> <feat att="officiallyApproved" val="yes"/> <feat att="frequency" val=".0536"/></FormRepresentation></WordForm>
<WordForm><feat att="grammaticalGender" val="commonGender"/><feat att="definiteness" val="indefinite"/><feat att="grammaticalNumber" val="singular"/><feat att="case" val="genitiveCase"/>
<FormRepresentation> <feat att="writtenForm" val="chokoladeglasurs"/><feat att="inflectionalParadigm" val="MFG0016"/> <feat att="officiallyApproved" val="yes"/> <feat att="frequency" val="0.0"/></FormRepresentation></WordForm>
<WordForm><feat att="grammaticalGender" val="commonGender"/><feat att="definiteness" val="indefinite"/><feat att="grammaticalNumber" val="plural"/><feat att="case" val="unspecified"/>
<FormRepresentation> <feat att="writtenForm" val="chokoladeglasurer"/><feat att="inflectionalParadigm" val="MFG0016"/> <feat att="officiallyApproved" val="yes"/> <feat att="frequency" val="0.0"/></FormRepresentation></WordForm>
<WordForm><feat att="grammaticalGender" val="commonGender"/><feat att="definiteness" val="indefinite"/><feat att="grammaticalNumber" val="plural"/><feat att="case" val="genitiveCase"/>
<FormRepresentation> <feat att="writtenForm" val="chokoladeglasurers"/><feat att="inflectionalParadigm" val="MFG0016"/> <feat att="officiallyApproved" val="yes"/> <feat att="frequency" val="0.0"/></FormRepresentation></WordForm>
<WordForm><feat att="grammaticalGender" val="commonGender"/><feat att="definiteness" val="definite"/><feat att="grammaticalNumber" val="singular"/><feat att="case" val="unspecified"/>
<FormRepresentation> <feat att="writtenForm" val="chokoladeglasuren"/><feat att="inflectionalParadigm" val="MFG0016"/> <feat att="officiallyApproved" val="yes"/> <feat att="frequency" val=".0179"/></FormRepresentation></WordForm>
<WordForm><feat att="grammaticalGender" val="commonGender"/><feat att="definiteness" val="definite"/><feat att="grammaticalNumber" val="singular"/><feat att="case" val="genitiveCase"/>
<FormRepresentation> <feat att="writtenForm" val="chokoladeglasurens"/><feat att="inflectionalParadigm" val="MFG0016"/> <feat att="officiallyApproved" val="yes"/> <feat att="frequency" val="0.0"/></FormRepresentation></WordForm>
<WordForm><feat att="grammaticalGender" val="commonGender"/><feat att="definiteness" val="definite"/><feat att="grammaticalNumber" val="plural"/><feat att="case" val="unspecified"/>
<FormRepresentation> <feat att="writtenForm" val="chokoladeglasurerne"/><feat att="inflectionalParadigm" val="MFG0016"/> <feat att="officiallyApproved" val="yes"/> <feat att="frequency" val="0.0"/></FormRepresentation></WordForm>
<WordForm><feat att="grammaticalGender" val="commonGender"/><feat att="definiteness" val="definite"/><feat att="grammaticalNumber" val="plural"/><feat att="case" val="genitiveCase"/>
<FormRepresentation> <feat att="writtenForm" val="chokoladeglasurernes"/><feat att="inflectionalParadigm" val="MFG0016"/> <feat att="officiallyApproved" val="yes"/> <feat att="frequency" val="0.0"/></FormRepresentation></WordForm>
</LexicalEntry> 
<LexicalEntry><feat att="partOfSpeech" val="commonNoun"/> 
<feat att="id" val="GMU_chartertur_1"/> 
<feat att="morphologicalUnitId" val="CHARTERTUR"/> 
<feat att="originalSource" val="DDO"/> 
<feat att="independentWord" val="yes"/> 
<feat att="decomposition" val="charter+tur"/> 
<Lemma><FormRepresentation> <feat att="writtenForm" val="chartertur"/> <feat att="officiallyApproved" val="yes"/> 
<feat att="joiningElement" val="Not analyzed"/> 
</FormRepresentation> </Lemma> 
<WordForm><feat att="grammaticalGender" val="commonGender"/><feat att="definiteness" val="indefinite"/><feat att="grammaticalNumber" val="singular"/><feat att="case" val="unspecified"/>
<FormRepresentation> <feat att="writtenForm" val="chartertur"/><feat att="inflectionalParadigm" val="MFG0014"/> <feat att="officiallyApproved" val="yes"/> <feat att="frequency" val=".4821"/></FormRepresentation></WordForm>
<WordForm><feat att="grammaticalGender" val="commonGender"/><feat att="definiteness" val="indefinite"/><feat att="grammaticalNumber" val="singular"/><feat att="case" val="genitiveCase"/>
<FormRepresentation> <feat att="writtenForm" val="charterturs"/><feat att="inflectionalParadigm" val="MFG0014"/> <feat att="officiallyApproved" val="yes"/> <feat att="frequency" val="0.0"/></FormRepresentation></WordForm>
<WordForm><feat att="grammaticalGender" val="commonGender"/><feat att="definiteness" val="indefinite"/><feat att="grammaticalNumber" val="plural"/><feat att="case" val="unspecified"/>
<FormRepresentation> <feat att="writtenForm" val="charterture"/><feat att="inflectionalParadigm" val="MFG0014"/> <feat att="officiallyApproved" val="yes"/> <feat att="frequency" val=".1071"/></FormRepresentation></WordForm>
<WordForm><feat att="grammaticalGender" val="commonGender"/><feat att="definiteness" val="indefinite"/><feat att="grammaticalNumber" val="plural"/><feat att="case" val="genitiveCase"/>
<FormRepresentation> <feat att="writtenForm" val="chartertures"/><feat att="inflectionalParadigm" val="MFG0014"/> <feat att="officiallyApproved" val="yes"/> <feat att="frequency" val="0.0"/></FormRepresentation></WordForm>
<WordForm><feat att="grammaticalGender" val="commonGender"/><feat att="definiteness" val="definite"/><feat att="grammaticalNumber" val="singular"/><feat att="case" val="unspecified"/>
<FormRepresentation> <feat att="writtenForm" val="charterturen"/><feat att="inflectionalParadigm" val="MFG0014"/> <feat att="officiallyApproved" val="yes"/> <feat att="frequency" val=".0536"/></FormRepresentation></WordForm>
<WordForm><feat att="grammaticalGender" val="commonGender"/><feat att="definiteness" val="definite"/><feat att="grammaticalNumber" val="singular"/><feat att="case" val="genitiveCase"/>
<FormRepresentation> <feat att="writtenForm" val="charterturens"/><feat att="inflectionalParadigm" val="MFG0014"/> <feat att="officiallyApproved" val="yes"/> <feat att="frequency" val="0.0"/></FormRepresentation></WordForm>
<WordForm><feat att="grammaticalGender" val="commonGender"/><feat att="definiteness" val="definite"/><feat att="grammaticalNumber" val="plural"/><feat att="case" val="unspecified"/>
<FormRepresentation> <feat att="writtenForm" val="charterturene"/><feat att="inflectionalParadigm" val="MFG0014"/> <feat att="officiallyApproved" val="yes"/> <feat att="frequency" val="0.0"/></FormRepresentation></WordForm>
<WordForm><feat att="grammaticalGender" val="commonGender"/><feat att="definiteness" val="definite"/><feat att="grammaticalNumber" val="plural"/><feat att="case" val="genitiveCase"/>
<FormRepresentation> <feat att="writtenForm" val="charterturenes"/><feat att="inflectionalParadigm" val="MFG0014"/> <feat att="officiallyApproved" val="yes"/> <feat att="frequency" val="0.0"/></FormRepresentation></WordForm>
</LexicalEntry> 
<LexicalEntry><feat att="partOfSpeech" val="commonNoun"/> 
<feat att="id" val="GMU_cylinderhat_1"/> 
<feat att="morphologicalUnitId" val="CYLINDERHAT"/> 
<feat att="originalSource" val="DDO"/> 
<feat att="independentWord" val="yes"/> 
<feat att="decomposition" val="cylinder+hat"/> 
<Lemma><FormRepresentation> <feat att="writtenForm" val="cylinderhat"/> <feat att="officiallyApproved" val="yes"/> 
<feat att="joiningElement" val="nil"/> 
<feat att="joiningElementResult" val="cylinderhat"/> 
</FormRepresentation> </Lemma> 
<WordForm><feat att="grammaticalGender" val="commonGender"/><feat att="definiteness" val="indefinite"/><feat att="grammaticalNumber" val="singular"/><feat att="case" val="unspecified"/>
<FormRepresentation> <feat att="writtenForm" val="cylinderhat"/><feat att="inflectionalParadigm" val="MFG0095"/> <feat att="officiallyApproved" val="yes"/> <feat att="frequency" val=".0357"/></FormRepresentation></WordForm>
<WordForm><feat att="grammaticalGender" val="commonGender"/><feat att="definiteness" val="indefinite"/><feat att="grammaticalNumber" val="singular"/><feat att="case" val="genitiveCase"/>
<FormRepresentation> <feat att="writtenForm" val="cylinderhats"/><feat att="inflectionalParadigm" val="MFG0095"/> <feat att="officiallyApproved" val="yes"/> <feat att="frequency" val="0.0"/></FormRepresentation></WordForm>
<WordForm><feat att="grammaticalGender" val="commonGender"/><feat att="definiteness" val="indefinite"/><feat att="grammaticalNumber" val="plural"/><feat att="case" val="unspecified"/>
<FormRepresentation> <feat att="writtenForm" val="cylinderhatte"/><feat att="inflectionalParadigm" val="MFG0095"/> <feat att="officiallyApproved" val="yes"/> <feat att="frequency" val="0.0"/></FormRepresentation></WordForm>
<WordForm><feat att="grammaticalGender" val="commonGender"/><feat att="definiteness" val="indefinite"/><feat att="grammaticalNumber" val="plural"/><feat att="case" val="genitiveCase"/>
<FormRepresentation> <feat att="writtenForm" val="cylinderhattes"/><feat att="inflectionalParadigm" val="MFG0095"/> <feat att="officiallyApproved" val="yes"/> <feat att="frequency" val="0.0"/></FormRepresentation></WordForm>
<WordForm><feat att="grammaticalGender" val="commonGender"/><feat att="definiteness" val="definite"/><feat att="grammaticalNumber" val="singular"/><feat att="case" val="unspecified"/>
<FormRepresentation> <feat att="writtenForm" val="cylinderhatten"/><feat att="inflectionalParadigm" val="MFG0095"/> <feat att="officiallyApproved" val="yes"/> <feat att="frequency" val="0.0"/></FormRepresentation></WordForm>
<WordForm><feat att="grammaticalGender" val="commonGender"/><feat att="definiteness" val="definite"/><feat att="grammaticalNumber" val="singular"/><feat att="case" val="genitiveCase"/>
<FormRepresentation> <feat att="writtenForm" val="cylinderhattens"/><feat att="inflectionalParadigm" val="MFG0095"/> <feat att="officiallyApproved" val="yes"/> <feat att="frequency" val="0.0"/></FormRepresentation></WordForm>
<WordForm><feat att="grammaticalGender" val="commonGender"/><feat att="definiteness" val="definite"/><feat att="grammaticalNumber" val="plural"/><feat att="case" val="unspecified"/>
<FormRepresentation> <feat att="writtenForm" val="cylinderhattene"/><feat att="inflectionalParadigm" val="MFG0095"/> <feat att="officiallyApproved" val="yes"/> <feat att="frequency" val="0.0"/></FormRepresentation></WordForm>
<WordForm><feat att="grammaticalGender" val="commonGender"/><feat att="definiteness" val="definite"/><feat att="grammaticalNumber" val="plural"/><feat att="case" val="genitiveCase"/>
<FormRepresentation> <feat att="writtenForm" val="cylinderhattenes"/><feat att="inflectionalParadigm" val="MFG0095"/> <feat att="officiallyApproved" val="yes"/> <feat att="frequency" val="0.0"/></FormRepresentation></WordForm>
</LexicalEntry> 
<LexicalEntry><feat att="partOfSpeech" val="commonNoun"/> 
<feat att="id" val="GMU_cowboyhat_1"/> 
<feat att="morphologicalUnitId" val="COWBOYHAT"/> 
<feat att="originalSource" val="DDO"/> 
<feat att="independentWord" val="yes"/> 
<feat att="decomposition" val="cowboy+hat"/> 
<Lemma><FormRepresentation> <feat att="writtenForm" val="cowboyhat"/> <feat att="officiallyApproved" val="yes"/> 
<feat att="joiningElement" val="nil"/> 
<feat att="joiningElementResult" val="cowboyhat"/> 
</FormRepresentation> </Lemma> 
<WordForm><feat att="grammaticalGender" val="commonGender"/><feat att="definiteness" val="indefinite"/><feat att="grammaticalNumber" val="singular"/><feat att="case" val="unspecified"/>
<FormRepresentation> <feat att="writtenForm" val="cowboyhat"/><feat att="inflectionalParadigm" val="MFG0095"/> <feat att="officiallyApproved" val="yes"/> <feat att="frequency" val=".1964"/></FormRepresentation></WordForm>
<WordForm><feat att="grammaticalGender" val="commonGender"/><feat att="definiteness" val="indefinite"/><feat att="grammaticalNumber" val="singular"/><feat att="case" val="genitiveCase"/>
<FormRepresentation> <feat att="writtenForm" val="cowboyhats"/><feat att="inflectionalParadigm" val="MFG0095"/> <feat att="officiallyApproved" val="yes"/> <feat att="frequency" val="0.0"/></FormRepresentation></WordForm>
<WordForm><feat att="grammaticalGender" val="commonGender"/><feat att="definiteness" val="indefinite"/><feat att="grammaticalNumber" val="plural"/><feat att="case" val="unspecified"/>
<FormRepresentation> <feat att="writtenForm" val="cowboyhatte"/><feat att="inflectionalParadigm" val="MFG0095"/> <feat att="officiallyApproved" val="yes"/> <feat att="frequency" val=".0714"/></FormRepresentation></WordForm>
<WordForm><feat att="grammaticalGender" val="commonGender"/><feat att="definiteness" val="indefinite"/><feat att="grammaticalNumber" val="plural"/><feat att="case" val="genitiveCase"/>
<FormRepresentation> <feat att="writtenForm" val="cowboyhattes"/><feat att="inflectionalParadigm" val="MFG0095"/> <feat att="officiallyApproved" val="yes"/> <feat att="frequency" val="0.0"/></FormRepresentation></WordForm>
<WordForm><feat att="grammaticalGender" val="commonGender"/><feat att="definiteness" val="definite"/><feat att="grammaticalNumber" val="singular"/><feat att="case" val="unspecified"/>
<FormRepresentation> <feat att="writtenForm" val="cowboyhatten"/><feat att="inflectionalParadigm" val="MFG0095"/> <feat att="officiallyApproved" val="yes"/> <feat att="frequency" val=".1071"/></FormRepresentation></WordForm>
<WordForm><feat att="grammaticalGender" val="commonGender"/><feat att="definiteness" val="definite"/><feat att="grammaticalNumber" val="singular"/><feat att="case" val="genitiveCase"/>
<FormRepresentation> <feat att="writtenForm" val="cowboyhattens"/><feat att="inflectionalParadigm" val="MFG0095"/> <feat att="officiallyApproved" val="yes"/> <feat att="frequency" val="0.0"/></FormRepresentation></WordForm>
<WordForm><feat att="grammaticalGender" val="commonGender"/><feat att="definiteness" val="definite"/><feat att="grammaticalNumber" val="plural"/><feat att="case" val="unspecified"/>
<FormRepresentation> <feat att="writtenForm" val="cowboyhattene"/><feat att="inflectionalParadigm" val="MFG0095"/> <feat att="officiallyApproved" val="yes"/> <feat att="frequency" val=".0179"/></FormRepresentation></WordForm>
<WordForm><feat att="grammaticalGender" val="commonGender"/><feat att="definiteness" val="definite"/><feat att="grammaticalNumber" val="plural"/><feat att="case" val="genitiveCase"/>
<FormRepresentation> <feat att="writtenForm" val="cowboyhattenes"/><feat att="inflectionalParadigm" val="MFG0095"/> <feat att="officiallyApproved" val="yes"/> <feat att="frequency" val="0.0"/></FormRepresentation></WordForm>
</LexicalEntry> 
<LexicalEntry><feat att="partOfSpeech" val="commonNoun"/> 
<feat att="id" val="GMU_cirkusprinsesse_1"/> 
<feat att="morphologicalUnitId" val="CIRKUSPRINSESSE"/> 
<feat att="originalSource" val="DDO"/> 
<feat att="independentWord" val="yes"/> 
<feat att="decomposition" val="cirkus+prinsesse"/> 
<Lemma><FormRepresentation> <feat att="writtenForm" val="cirkusprinsesse"/> <feat att="officiallyApproved" val="yes"/> 
<feat att="joiningElement" val="nil"/> 
<feat att="joiningElementResult" val="cirkusprinsesse"/> 
</FormRepresentation> </Lemma> 
<WordForm><feat att="grammaticalGender" val="commonGender"/><feat att="definiteness" val="indefinite"/><feat att="grammaticalNumber" val="singular"/><feat att="case" val="unspecified"/>
<FormRepresentation> <feat att="writtenForm" val="cirkusprinsesse"/><feat att="inflectionalParadigm" val="MFG0076"/> <feat att="officiallyApproved" val="yes"/> <feat att="frequency" val=".1429"/></FormRepresentation></WordForm>
<WordForm><feat att="grammaticalGender" val="commonGender"/><feat att="definiteness" val="indefinite"/><feat att="grammaticalNumber" val="singular"/><feat att="case" val="genitiveCase"/>
<FormRepresentation> <feat att="writtenForm" val="cirkusprinsesses"/><feat att="inflectionalParadigm" val="MFG0076"/> <feat att="officiallyApproved" val="yes"/> <feat att="frequency" val="0.0"/></FormRepresentation></WordForm>
<WordForm><feat att="grammaticalGender" val="commonGender"/><feat att="definiteness" val="indefinite"/><feat att="grammaticalNumber" val="plural"/><feat att="case" val="unspecified"/>
<FormRepresentation> <feat att="writtenForm" val="cirkusprinsesser"/><feat att="inflectionalParadigm" val="MFG0076"/> <feat att="officiallyApproved" val="yes"/> <feat att="frequency" val=".0179"/></FormRepresentation></WordForm>
<WordForm><feat att="grammaticalGender" val="commonGender"/><feat att="definiteness" val="indefinite"/><feat att="grammaticalNumber" val="plural"/><feat att="case" val="genitiveCase"/>
<FormRepresentation> <feat att="writtenForm" val="cirkusprinsessers"/><feat att="inflectionalParadigm" val="MFG0076"/> <feat att="officiallyApproved" val="yes"/> <feat att="frequency" val="0.0"/></FormRepresentation></WordForm>
<WordForm><feat att="grammaticalGender" val="commonGender"/><feat att="definiteness" val="definite"/><feat att="grammaticalNumber" val="singular"/><feat att="case" val="unspecified"/>
<FormRepresentation> <feat att="writtenForm" val="cirkusprinsessen"/><feat att="inflectionalParadigm" val="MFG0076"/> <feat att="officiallyApproved" val="yes"/> <feat att="frequency" val=".1429"/></FormRepresentation></WordForm>
<WordForm><feat att="grammaticalGender" val="commonGender"/><feat att="definiteness" val="definite"/><feat att="grammaticalNumber" val="singular"/><feat att="case" val="genitiveCase"/>
<FormRepresentation> <feat att="writtenForm" val="cirkusprinsessens"/><feat att="inflectionalParadigm" val="MFG0076"/> <feat att="officiallyApproved" val="yes"/> <feat att="frequency" val=".0179"/></FormRepresentation></WordForm>
<WordForm><feat att="grammaticalGender" val="commonGender"/><feat att="definiteness" val="definite"/><feat att="grammaticalNumber" val="plural"/><feat att="case" val="unspecified"/>
<FormRepresentation> <feat att="writtenForm" val="cirkusprinsesserne"/><feat att="inflectionalParadigm" val="MFG0076"/> <feat att="officiallyApproved" val="yes"/> <feat att="frequency" val="0.0"/></FormRepresentation></WordForm>
<WordForm><feat att="grammaticalGender" val="commonGender"/><feat att="definiteness" val="definite"/><feat att="grammaticalNumber" val="plural"/><feat att="case" val="genitiveCase"/>
<FormRepresentation> <feat att="writtenForm" val="cirkusprinsessernes"/><feat att="inflectionalParadigm" val="MFG0076"/> <feat att="officiallyApproved" val="yes"/> <feat att="frequency" val="0.0"/></FormRepresentation></WordForm>
</LexicalEntry> 
<LexicalEntry><feat att="partOfSpeech" val="commonNoun"/> 
<feat att="id" val="GMU_citronmelisse_1"/> 
<feat att="morphologicalUnitId" val="CITRONMELISSE"/> 
<feat att="originalSource" val="DDO"/> 
<feat att="independentWord" val="yes"/> 
<feat att="decomposition" val="citron+melisse"/> 
<Lemma><FormRepresentation> <feat att="writtenForm" val="citronmelisse"/> <feat att="officiallyApproved" val="yes"/> 
<feat att="joiningElement" val="nil"/> 
<feat att="joiningElementResult" val="citronmelisse"/> 
</FormRepresentation> </Lemma> 
<WordForm><feat att="grammaticalGender" val="commonGender"/><feat att="definiteness" val="indefinite"/><feat att="grammaticalNumber" val="singular"/><feat att="case" val="unspecified"/>
<FormRepresentation> <feat att="writtenForm" val="citronmelisse"/><feat att="inflectionalParadigm" val="MFG0076"/> <feat att="officiallyApproved" val="yes"/> <feat att="frequency" val=".1786"/></FormRepresentation></WordForm>
<WordForm><feat att="grammaticalGender" val="commonGender"/><feat att="definiteness" val="indefinite"/><feat att="grammaticalNumber" val="singular"/><feat att="case" val="genitiveCase"/>
<FormRepresentation> <feat att="writtenForm" val="citronmelisses"/><feat att="inflectionalParadigm" val="MFG0076"/> <feat att="officiallyApproved" val="yes"/> <feat att="frequency" val="0.0"/></FormRepresentation></WordForm>
<WordForm><feat att="grammaticalGender" val="commonGender"/><feat att="definiteness" val="indefinite"/><feat att="grammaticalNumber" val="plural"/><feat att="case" val="unspecified"/>
<FormRepresentation> <feat att="writtenForm" val="citronmelisser"/><feat att="inflectionalParadigm" val="MFG0076"/> <feat att="officiallyApproved" val="yes"/> <feat att="frequency" val="0.0"/></FormRepresentation></WordForm>
<WordForm><feat att="grammaticalGender" val="commonGender"/><feat att="definiteness" val="indefinite"/><feat att="grammaticalNumber" val="plural"/><feat att="case" val="genitiveCase"/>
<FormRepresentation> <feat att="writtenForm" val="citronmelissers"/><feat att="inflectionalParadigm" val="MFG0076"/> <feat att="officiallyApproved" val="yes"/> <feat att="frequency" val="0.0"/></FormRepresentation></WordForm>
<WordForm><feat att="grammaticalGender" val="commonGender"/><feat att="definiteness" val="definite"/><feat att="grammaticalNumber" val="singular"/><feat att="case" val="unspecified"/>
<FormRepresentation> <feat att="writtenForm" val="citronmelissen"/><feat att="inflectionalParadigm" val="MFG0076"/> <feat att="officiallyApproved" val="yes"/> <feat att="frequency" val="0.0"/></FormRepresentation></WordForm>
<WordForm><feat att="grammaticalGender" val="commonGender"/><feat att="definiteness" val="definite"/><feat att="grammaticalNumber" val="singular"/><feat att="case" val="genitiveCase"/>
<FormRepresentation> <feat att="writtenForm" val="citronmelissens"/><feat att="inflectionalParadigm" val="MFG0076"/> <feat att="officiallyApproved" val="yes"/> <feat att="frequency" val="0.0"/></FormRepresentation></WordForm>
<WordForm><feat att="grammaticalGender" val="commonGender"/><feat att="definiteness" val="definite"/><feat att="grammaticalNumber" val="plural"/><feat att="case" val="unspecified"/>
<FormRepresentation> <feat att="writtenForm" val="citronmelisserne"/><feat att="inflectionalParadigm" val="MFG0076"/> <feat att="officiallyApproved" val="yes"/> <feat att="frequency" val="0.0"/></FormRepresentation></WordForm>
<WordForm><feat att="grammaticalGender" val="commonGender"/><feat att="definiteness" val="definite"/><feat att="grammaticalNumber" val="plural"/><feat att="case" val="genitiveCase"/>
<FormRepresentation> <feat att="writtenForm" val="citronmelissernes"/><feat att="inflectionalParadigm" val="MFG0076"/> <feat att="officiallyApproved" val="yes"/> <feat att="frequency" val="0.0"/></FormRepresentation></WordForm>
</LexicalEntry> 
<LexicalEntry><feat att="partOfSpeech" val="commonNoun"/> 
<feat att="id" val="GMU_chausse_1"/> 
<feat att="morphologicalUnitId" val="CHAUSSE"/> 
<feat att="originalSource" val="DDO"/> 
<feat att="independentWord" val="yes"/> 
<Lemma><FormRepresentation> <feat att="writtenForm" val="chausse"/> <feat att="officiallyApproved" val="yes"/> 
<feat att="joiningElement" val="nil"/> 
<feat att="joiningElementResult" val="chausse"/> 
</FormRepresentation> </Lemma> 
<WordForm><feat att="grammaticalGender" val="commonGender"/><feat att="definiteness" val="indefinite"/><feat att="grammaticalNumber" val="singular"/><feat att="case" val="unspecified"/>
<FormRepresentation> <feat att="writtenForm" val="chausse"/><feat att="inflectionalParadigm" val="MFG0016"/> <feat att="officiallyApproved" val="yes"/> <feat att="frequency" val=".0179"/></FormRepresentation></WordForm>
<WordForm><feat att="grammaticalGender" val="commonGender"/><feat att="definiteness" val="indefinite"/><feat att="grammaticalNumber" val="singular"/><feat att="case" val="genitiveCase"/>
<FormRepresentation> <feat att="writtenForm" val="chausses"/><feat att="inflectionalParadigm" val="MFG0016"/> <feat att="officiallyApproved" val="yes"/> <feat att="frequency" val="0.0"/></FormRepresentation></WordForm>
<WordForm><feat att="grammaticalGender" val="commonGender"/><feat att="definiteness" val="indefinite"/><feat att="grammaticalNumber" val="plural"/><feat att="case" val="unspecified"/>
<FormRepresentation> <feat att="writtenForm" val="chausseer"/><feat att="inflectionalParadigm" val="MFG0016"/> <feat att="officiallyApproved" val="yes"/> <feat att="frequency" val="0.0"/></FormRepresentation></WordForm>
<WordForm><feat att="grammaticalGender" val="commonGender"/><feat att="definiteness" val="indefinite"/><feat att="grammaticalNumber" val="plural"/><feat att="case" val="genitiveCase"/>
<FormRepresentation> <feat att="writtenForm" val="chausseers"/><feat att="inflectionalParadigm" val="MFG0016"/> <feat att="officiallyApproved" val="yes"/> <feat att="frequency" val="0.0"/></FormRepresentation></WordForm>
<WordForm><feat att="grammaticalGender" val="commonGender"/><feat att="definiteness" val="definite"/><feat att="grammaticalNumber" val="singular"/><feat att="case" val="unspecified"/>
<FormRepresentation> <feat att="writtenForm" val="chausseen"/><feat att="inflectionalParadigm" val="MFG0016"/> <feat att="officiallyApproved" val="yes"/> <feat att="frequency" val=".0536"/></FormRepresentation></WordForm>
<WordForm><feat att="grammaticalGender" val="commonGender"/><feat att="definiteness" val="definite"/><feat att="grammaticalNumber" val="singular"/><feat att="case" val="genitiveCase"/>
<FormRepresentation> <feat att="writtenForm" val="chausseens"/><feat att="inflectionalParadigm" val="MFG0016"/> <feat att="officiallyApproved" val="yes"/> <feat att="frequency" val="0.0"/></FormRepresentation></WordForm>
<WordForm><feat att="grammaticalGender" val="commonGender"/><feat att="definiteness" val="definite"/><feat att="grammaticalNumber" val="plural"/><feat att="case" val="unspecified"/>
<FormRepresentation> <feat att="writtenForm" val="chausseerne"/><feat att="inflectionalParadigm" val="MFG0016"/> <feat att="officiallyApproved" val="yes"/> <feat att="frequency" val="0.0"/></FormRepresentation></WordForm>
<WordForm><feat att="grammaticalGender" val="commonGender"/><feat att="definiteness" val="definite"/><feat att="grammaticalNumber" val="plural"/><feat att="case" val="genitiveCase"/>
<FormRepresentation> <feat att="writtenForm" val="chausseernes"/><feat att="inflectionalParadigm" val="MFG0016"/> <feat att="officiallyApproved" val="yes"/> <feat att="frequency" val="0.0"/></FormRepresentation></WordForm>
<RelatedForm><feat att="spellingVariant" val="GMU_chausse_2"/> <FormRepresentation><feat att="writtenForm" val="chaussé"/></FormRepresentation></RelatedForm> 
</LexicalEntry> 
<LexicalEntry><feat att="partOfSpeech" val="commonNoun"/> 
<feat att="id" val="GMU_chausse_2"/> 
<feat att="morphologicalUnitId" val="CHAUSSE"/> 
<feat att="originalSource" val="DDO"/> 
<feat att="independentWord" val="yes"/> 
<Lemma><FormRepresentation> <feat att="writtenForm" val="chaussé"/> <feat att="officiallyApproved" val="yes"/> 
<feat att="joiningElement" val="nil"/> 
<feat att="joiningElementResult" val="chaussé"/> 
</FormRepresentation> </Lemma> 
<WordForm><feat att="grammaticalGender" val="commonGender"/><feat att="definiteness" val="indefinite"/><feat att="grammaticalNumber" val="singular"/><feat att="case" val="unspecified"/>
<FormRepresentation> <feat att="writtenForm" val="chaussé"/><feat att="inflectionalParadigm" val="MFG0016"/> <feat att="officiallyApproved" val="yes"/> <feat att="frequency" val="0.0"/></FormRepresentation></WordForm>
<WordForm><feat att="grammaticalGender" val="commonGender"/><feat att="definiteness" val="indefinite"/><feat att="grammaticalNumber" val="singular"/><feat att="case" val="genitiveCase"/>
<FormRepresentation> <feat att="writtenForm" val="chaussés"/><feat att="inflectionalParadigm" val="MFG0016"/> <feat att="officiallyApproved" val="yes"/> <feat att="frequency" val="0.0"/></FormRepresentation></WordForm>
<WordForm><feat att="grammaticalGender" val="commonGender"/><feat att="definiteness" val="indefinite"/><feat att="grammaticalNumber" val="plural"/><feat att="case" val="unspecified"/>
<FormRepresentation> <feat att="writtenForm" val="chausséer"/><feat att="inflectionalParadigm" val="MFG0016"/> <feat att="officiallyApproved" val="yes"/> <feat att="frequency" val="0.0"/></FormRepresentation></WordForm>
<WordForm><feat att="grammaticalGender" val="commonGender"/><feat att="definiteness" val="indefinite"/><feat att="grammaticalNumber" val="plural"/><feat att="case" val="genitiveCase"/>
<FormRepresentation> <feat att="writtenForm" val="chausséers"/><feat att="inflectionalParadigm" val="MFG0016"/> <feat att="officiallyApproved" val="yes"/> <feat att="frequency" val="0.0"/></FormRepresentation></WordForm>
<WordForm><feat att="grammaticalGender" val="commonGender"/><feat att="definiteness" val="definite"/><feat att="grammaticalNumber" val="singular"/><feat att="case" val="unspecified"/>
<FormRepresentation> <feat att="writtenForm" val="chausséen"/><feat att="inflectionalParadigm" val="MFG0016"/> <feat att="officiallyApproved" val="yes"/> <feat att="frequency" val="0.0"/></FormRepresentation></WordForm>
<WordForm><feat att="grammaticalGender" val="commonGender"/><feat att="definiteness" val="definite"/><feat att="grammaticalNumber" val="singular"/><feat att="case" val="genitiveCase"/>
<FormRepresentation> <feat att="writtenForm" val="chausséens"/><feat att="inflectionalParadigm" val="MFG0016"/> <feat att="officiallyApproved" val="yes"/> <feat att="frequency" val="0.0"/></FormRepresentation></WordForm>
<WordForm><feat att="grammaticalGender" val="commonGender"/><feat att="definiteness" val="definite"/><feat att="grammaticalNumber" val="plural"/><feat att="case" val="unspecified"/>
<FormRepresentation> <feat att="writtenForm" val="chausséerne"/><feat att="inflectionalParadigm" val="MFG0016"/> <feat att="officiallyApproved" val="yes"/> <feat att="frequency" val="0.0"/></FormRepresentation></WordForm>
<WordForm><feat att="grammaticalGender" val="commonGender"/><feat att="definiteness" val="definite"/><feat att="grammaticalNumber" val="plural"/><feat att="case" val="genitiveCase"/>
<FormRepresentation> <feat att="writtenForm" val="chausséernes"/><feat att="inflectionalParadigm" val="MFG0016"/> <feat att="officiallyApproved" val="yes"/> <feat att="frequency" val="0.0"/></FormRepresentation></WordForm>
<RelatedForm><feat att="spellingVariant" val="GMU_chausse_1"/> <FormRepresentation><feat att="writtenForm" val="chausse"/></FormRepresentation></RelatedForm> 
</LexicalEntry> 
<LexicalEntry><feat att="partOfSpeech" val="commonNoun"/> 
<feat att="id" val="GMU_cowboystøvle_1"/> 
<feat att="morphologicalUnitId" val="COWBOYSTØVLE"/> 
<feat att="originalSource" val="DDO"/> 
<feat att="independentWord" val="yes"/> 
<feat att="decomposition" val="cowboy+støvle"/> 
<Lemma><FormRepresentation> <feat att="writtenForm" val="cowboystøvle"/> <feat att="officiallyApproved" val="yes"/> 
<feat att="joiningElement" val="nil"/> 
<feat att="joiningElementResult" val="cowboystøvle"/> 
</FormRepresentation> </Lemma> 
<WordForm><feat att="grammaticalGender" val="commonGender"/><feat att="definiteness" val="indefinite"/><feat att="grammaticalNumber" val="singular"/><feat att="case" val="unspecified"/>
<FormRepresentation> <feat att="writtenForm" val="cowboystøvle"/><feat att="inflectionalParadigm" val="MFG0076"/> <feat att="officiallyApproved" val="yes"/> <feat att="frequency" val="0.0"/></FormRepresentation></WordForm>
<WordForm><feat att="grammaticalGender" val="commonGender"/><feat att="definiteness" val="indefinite"/><feat att="grammaticalNumber" val="singular"/><feat att="case" val="genitiveCase"/>
<FormRepresentation> <feat att="writtenForm" val="cowboystøvles"/><feat att="inflectionalParadigm" val="MFG0076"/> <feat att="officiallyApproved" val="yes"/> <feat att="frequency" val="0.0"/></FormRepresentation></WordForm>
<WordForm><feat att="grammaticalGender" val="commonGender"/><feat att="definiteness" val="indefinite"/><feat att="grammaticalNumber" val="plural"/><feat att="case" val="unspecified"/>
<FormRepresentation> <feat att="writtenForm" val="cowboystøvler"/><feat att="inflectionalParadigm" val="MFG0076"/> <feat att="officiallyApproved" val="yes"/> <feat att="frequency" val=".6071"/></FormRepresentation></WordForm>
<WordForm><feat att="grammaticalGender" val="commonGender"/><feat att="definiteness" val="indefinite"/><feat att="grammaticalNumber" val="plural"/><feat att="case" val="genitiveCase"/>
<FormRepresentation> <feat att="writtenForm" val="cowboystøvlers"/><feat att="inflectionalParadigm" val="MFG0076"/> <feat att="officiallyApproved" val="yes"/> <feat att="frequency" val="0.0"/></FormRepresentation></WordForm>
<WordForm><feat att="grammaticalGender" val="commonGender"/><feat att="definiteness" val="definite"/><feat att="grammaticalNumber" val="singular"/><feat att="case" val="unspecified"/>
<FormRepresentation> <feat att="writtenForm" val="cowboystøvlen"/><feat att="inflectionalParadigm" val="MFG0076"/> <feat att="officiallyApproved" val="yes"/> <feat att="frequency" val="0.0"/></FormRepresentation></WordForm>
<WordForm><feat att="grammaticalGender" val="commonGender"/><feat att="definiteness" val="definite"/><feat att="grammaticalNumber" val="singular"/><feat att="case" val="genitiveCase"/>
<FormRepresentation> <feat att="writtenForm" val="cowboystøvlens"/><feat att="inflectionalParadigm" val="MFG0076"/> <feat att="officiallyApproved" val="yes"/> <feat att="frequency" val="0.0"/></FormRepresentation></WordForm>
<WordForm><feat att="grammaticalGender" val="commonGender"/><feat att="definiteness" val="definite"/><feat att="grammaticalNumber" val="plural"/><feat att="case" val="unspecified"/>
<FormRepresentation> <feat att="writtenForm" val="cowboystøvlerne"/><feat att="inflectionalParadigm" val="MFG0076"/> <feat att="officiallyApproved" val="yes"/> <feat att="frequency" val=".0893"/></FormRepresentation></WordForm>
<WordForm><feat att="grammaticalGender" val="commonGender"/><feat att="definiteness" val="definite"/><feat att="grammaticalNumber" val="plural"/><feat att="case" val="genitiveCase"/>
<FormRepresentation> <feat att="writtenForm" val="cowboystøvlernes"/><feat att="inflectionalParadigm" val="MFG0076"/> <feat att="officiallyApproved" val="yes"/> <feat att="frequency" val="0.0"/></FormRepresentation></WordForm>
</LexicalEntry> 
<LexicalEntry><feat att="partOfSpeech" val="commonNoun"/> 
<feat att="id" val="GMU_chokoladecreme_1"/> 
<feat att="morphologicalUnitId" val="CHOKOLADECREME"/> 
<feat att="originalSource" val="DDO"/> 
<feat att="independentWord" val="yes"/> 
<feat att="decomposition" val="chokolade+creme"/> 
<Lemma><FormRepresentation> <feat att="writtenForm" val="chokoladecreme"/> <feat att="officiallyApproved" val="yes"/> 
<feat att="joiningElement" val="Not analyzed"/> 
</FormRepresentation> </Lemma> 
<WordForm><feat att="grammaticalGender" val="commonGender"/><feat att="definiteness" val="indefinite"/><feat att="grammaticalNumber" val="singular"/><feat att="case" val="unspecified"/>
<FormRepresentation> <feat att="writtenForm" val="chokoladecreme"/><feat att="inflectionalParadigm" val="MFG0076"/> <feat att="officiallyApproved" val="yes"/> <feat att="frequency" val=".1429"/></FormRepresentation></WordForm>
<WordForm><feat att="grammaticalGender" val="commonGender"/><feat att="definiteness" val="indefinite"/><feat att="grammaticalNumber" val="singular"/><feat att="case" val="genitiveCase"/>
<FormRepresentation> <feat att="writtenForm" val="chokoladecremes"/><feat att="inflectionalParadigm" val="MFG0076"/> <feat att="officiallyApproved" val="yes"/> <feat att="frequency" val="0.0"/></FormRepresentation></WordForm>
<WordForm><feat att="grammaticalGender" val="commonGender"/><feat att="definiteness" val="indefinite"/><feat att="grammaticalNumber" val="plural"/><feat att="case" val="unspecified"/>
<FormRepresentation> <feat att="writtenForm" val="chokoladecremer"/><feat att="inflectionalParadigm" val="MFG0076"/> <feat att="officiallyApproved" val="yes"/> <feat att="frequency" val="0.0"/></FormRepresentation></WordForm>
<WordForm><feat att="grammaticalGender" val="commonGender"/><feat att="definiteness" val="indefinite"/><feat att="grammaticalNumber" val="plural"/><feat att="case" val="genitiveCase"/>
<FormRepresentation> <feat att="writtenForm" val="chokoladecremers"/><feat att="inflectionalParadigm" val="MFG0076"/> <feat att="officiallyApproved" val="yes"/> <feat att="frequency" val="0.0"/></FormRepresentation></WordForm>
<WordForm><feat att="grammaticalGender" val="commonGender"/><feat att="definiteness" val="definite"/><feat att="grammaticalNumber" val="singular"/><feat att="case" val="unspecified"/>
<FormRepresentation> <feat att="writtenForm" val="chokoladecremen"/><feat att="inflectionalParadigm" val="MFG0076"/> <feat att="officiallyApproved" val="yes"/> <feat att="frequency" val=".125"/></FormRepresentation></WordForm>
<WordForm><feat att="grammaticalGender" val="commonGender"/><feat att="definiteness" val="definite"/><feat att="grammaticalNumber" val="singular"/><feat att="case" val="genitiveCase"/>
<FormRepresentation> <feat att="writtenForm" val="chokoladecremens"/><feat att="inflectionalParadigm" val="MFG0076"/> <feat att="officiallyApproved" val="yes"/> <feat att="frequency" val="0.0"/></FormRepresentation></WordForm>
<WordForm><feat att="grammaticalGender" val="commonGender"/><feat att="definiteness" val="definite"/><feat att="grammaticalNumber" val="plural"/><feat att="case" val="unspecified"/>
<FormRepresentation> <feat att="writtenForm" val="chokoladecremerne"/><feat att="inflectionalParadigm" val="MFG0076"/> <feat att="officiallyApproved" val="yes"/> <feat att="frequency" val="0.0"/></FormRepresentation></WordForm>
<WordForm><feat att="grammaticalGender" val="commonGender"/><feat att="definiteness" val="definite"/><feat att="grammaticalNumber" val="plural"/><feat att="case" val="genitiveCase"/>
<FormRepresentation> <feat att="writtenForm" val="chokoladecremernes"/><feat att="inflectionalParadigm" val="MFG0076"/> <feat att="officiallyApproved" val="yes"/> <feat att="frequency" val="0.0"/></FormRepresentation></WordForm>
<RelatedForm><feat att="spellingVariant" val="GMU_chokoladecreme_2"/> <FormRepresentation><feat att="writtenForm" val="chokoladekrem"/></FormRepresentation></RelatedForm> 
</LexicalEntry> 
<LexicalEntry><feat att="partOfSpeech" val="commonNoun"/> 
<feat att="id" val="GMU_chokoladecreme_2"/> 
<feat att="morphologicalUnitId" val="CHOKOLADECREME"/> 
<feat att="originalSource" val="DDO"/> 
<feat att="independentWord" val="yes"/> 
<feat att="decomposition" val="chokolade+krem"/> 
<Lemma><FormRepresentation> <feat att="writtenForm" val="chokoladekrem"/> <feat att="officiallyApproved" val="yes"/> 
<feat att="joiningElement" val="Not analyzed"/> 
</FormRepresentation> </Lemma> 
<WordForm><feat att="grammaticalGender" val="commonGender"/><feat att="definiteness" val="indefinite"/><feat att="grammaticalNumber" val="singular"/><feat att="case" val="unspecified"/>
<FormRepresentation> <feat att="writtenForm" val="chokoladekrem"/><feat att="inflectionalParadigm" val="MFG0016"/> <feat att="officiallyApproved" val="yes"/> <feat att="frequency" val="0.0"/></FormRepresentation></WordForm>
<WordForm><feat att="grammaticalGender" val="commonGender"/><feat att="definiteness" val="indefinite"/><feat att="grammaticalNumber" val="singular"/><feat att="case" val="genitiveCase"/>
<FormRepresentation> <feat att="writtenForm" val="chokoladekrems"/><feat att="inflectionalParadigm" val="MFG0016"/> <feat att="officiallyApproved" val="yes"/> <feat att="frequency" val="0.0"/></FormRepresentation></WordForm>
<WordForm><feat att="grammaticalGender" val="commonGender"/><feat att="definiteness" val="indefinite"/><feat att="grammaticalNumber" val="plural"/><feat att="case" val="unspecified"/>
<FormRepresentation> <feat att="writtenForm" val="chokoladekremer"/><feat att="inflectionalParadigm" val="MFG0016"/> <feat att="officiallyApproved" val="yes"/> <feat att="frequency" val="0.0"/></FormRepresentation></WordForm>
<WordForm><feat att="grammaticalGender" val="commonGender"/><feat att="definiteness" val="indefinite"/><feat att="grammaticalNumber" val="plural"/><feat att="case" val="genitiveCase"/>
<FormRepresentation> <feat att="writtenForm" val="chokoladekremers"/><feat att="inflectionalParadigm" val="MFG0016"/> <feat att="officiallyApproved" val="yes"/> <feat att="frequency" val="0.0"/></FormRepresentation></WordForm>
<WordForm><feat att="grammaticalGender" val="commonGender"/><feat att="definiteness" val="definite"/><feat att="grammaticalNumber" val="singular"/><feat att="case" val="unspecified"/>
<FormRepresentation> <feat att="writtenForm" val="chokoladekremen"/><feat att="inflectionalParadigm" val="MFG0016"/> <feat att="officiallyApproved" val="yes"/> <feat att="frequency" val="0.0"/></FormRepresentation></WordForm>
<WordForm><feat att="grammaticalGender" val="commonGender"/><feat att="definiteness" val="definite"/><feat att="grammaticalNumber" val="singular"/><feat att="case" val="genitiveCase"/>
<FormRepresentation> <feat att="writtenForm" val="chokoladekremens"/><feat att="inflectionalParadigm" val="MFG0016"/> <feat att="officiallyApproved" val="yes"/> <feat att="frequency" val="0.0"/></FormRepresentation></WordForm>
<WordForm><feat att="grammaticalGender" val="commonGender"/><feat att="definiteness" val="definite"/><feat att="grammaticalNumber" val="plural"/><feat att="case" val="unspecified"/>
<FormRepresentation> <feat att="writtenForm" val="chokoladekremerne"/><feat att="inflectionalParadigm" val="MFG0016"/> <feat att="officiallyApproved" val="yes"/> <feat att="frequency" val="0.0"/></FormRepresentation></WordForm>
<WordForm><feat att="grammaticalGender" val="commonGender"/><feat att="definiteness" val="definite"/><feat att="grammaticalNumber" val="plural"/><feat att="case" val="genitiveCase"/>
<FormRepresentation> <feat att="writtenForm" val="chokoladekremernes"/><feat att="inflectionalParadigm" val="MFG0016"/> <feat att="officiallyApproved" val="yes"/> <feat att="frequency" val="0.0"/></FormRepresentation></WordForm>
<RelatedForm><feat att="spellingVariant" val="GMU_chokoladecreme_1"/> <FormRepresentation><feat att="writtenForm" val="chokoladecreme"/></FormRepresentation></RelatedForm> 
</LexicalEntry> 
<LexicalEntry><feat att="partOfSpeech" val="commonNoun"/> 
<feat att="id" val="GMU_crepe_1"/> 
<feat att="morphologicalUnitId" val="CREPE"/> 
<feat att="originalSource" val="DDO"/> 
<feat att="independentWord" val="yes"/> 
<Lemma><FormRepresentation> <feat att="writtenForm" val="crepe"/> <feat att="officiallyApproved" val="yes"/> 
<feat att="joiningElement" val="nil"/> 
<feat att="joiningElementResult" val="crepe"/> 
</FormRepresentation> </Lemma> 
<WordForm><feat att="grammaticalGender" val="neuter"/><feat att="definiteness" val="indefinite"/><feat att="grammaticalNumber" val="singular"/><feat att="case" val="unspecified"/>
<FormRepresentation> <feat att="writtenForm" val="crepe"/><feat att="inflectionalParadigm" val="MFG0241"/> <feat att="officiallyApproved" val="yes"/> <feat att="frequency" val=".1964"/></FormRepresentation></WordForm>
<WordForm><feat att="grammaticalGender" val="neuter"/><feat att="definiteness" val="indefinite"/><feat att="grammaticalNumber" val="singular"/><feat att="case" val="genitiveCase"/>
<FormRepresentation> <feat att="writtenForm" val="crepes"/><feat att="inflectionalParadigm" val="MFG0241"/> <feat att="officiallyApproved" val="yes"/> <feat att="frequency" val=".0179"/></FormRepresentation></WordForm>
<WordForm><feat att="grammaticalGender" val="neuter"/><feat att="definiteness" val="definite"/><feat att="grammaticalNumber" val="singular"/><feat att="case" val="unspecified"/>
<FormRepresentation> <feat att="writtenForm" val="crepet"/><feat att="inflectionalParadigm" val="MFG0241"/> <feat att="officiallyApproved" val="yes"/> <feat att="frequency" val=".0357"/></FormRepresentation></WordForm>
<WordForm><feat att="grammaticalGender" val="neuter"/><feat att="definiteness" val="definite"/><feat att="grammaticalNumber" val="singular"/><feat att="case" val="genitiveCase"/>
<FormRepresentation> <feat att="writtenForm" val="crepets"/><feat att="inflectionalParadigm" val="MFG0241"/> <feat att="officiallyApproved" val="yes"/> <feat att="frequency" val="0.0"/></FormRepresentation></WordForm>
<RelatedForm><feat att="spellingVariant" val="GMU_crepe_2"/> <FormRepresentation><feat att="writtenForm" val="krep"/></FormRepresentation></RelatedForm> 
</LexicalEntry> 
<LexicalEntry><feat att="partOfSpeech" val="commonNoun"/> 
<feat att="id" val="GMU_crepe_2"/> 
<feat att="morphologicalUnitId" val="CREPE"/> 
<feat att="originalSource" val="DDO"/> 
<feat att="independentWord" val="yes"/> 
<Lemma><FormRepresentation> <feat att="writtenForm" val="krep"/> <feat att="officiallyApproved" val="yes"/> 
<feat att="joiningElement" val="nil"/> 
<feat att="joiningElementResult" val="krep"/> 
</FormRepresentation> </Lemma> 
<WordForm><feat att="grammaticalGender" val="neuter"/><feat att="definiteness" val="indefinite"/><feat att="grammaticalNumber" val="singular"/><feat att="case" val="unspecified"/>
<FormRepresentation> <feat att="writtenForm" val="krep"/><feat att="inflectionalParadigm" val="MFG0358"/> <feat att="officiallyApproved" val="yes"/> <feat att="frequency" val=".0357"/></FormRepresentation></WordForm>
<WordForm><feat att="grammaticalGender" val="neuter"/><feat att="definiteness" val="indefinite"/><feat att="grammaticalNumber" val="singular"/><feat att="case" val="genitiveCase"/>
<FormRepresentation> <feat att="writtenForm" val="kreps"/><feat att="inflectionalParadigm" val="MFG0358"/> <feat att="officiallyApproved" val="yes"/> <feat att="frequency" val="0.0"/></FormRepresentation></WordForm>
<WordForm><feat att="grammaticalGender" val="neuter"/><feat att="definiteness" val="definite"/><feat att="grammaticalNumber" val="singular"/><feat att="case" val="unspecified"/>
<FormRepresentation> <feat att="writtenForm" val="kreppet"/><feat att="inflectionalParadigm" val="MFG0358"/> <feat att="officiallyApproved" val="yes"/> <feat att="frequency" val=".0179"/></FormRepresentation></WordForm>
<WordForm><feat att="grammaticalGender" val="neuter"/><feat att="definiteness" val="definite"/><feat att="grammaticalNumber" val="singular"/><feat att="case" val="genitiveCase"/>
<FormRepresentation> <feat att="writtenForm" val="kreppets"/><feat att="inflectionalParadigm" val="MFG0358"/> <feat att="officiallyApproved" val="yes"/> <feat att="frequency" val="0.0"/></FormRepresentation></WordForm>
<RelatedForm><feat att="spellingVariant" val="GMU_crepe_1"/> <FormRepresentation><feat att="writtenForm" val="crepe"/></FormRepresentation></RelatedForm> 
</LexicalEntry> 
<LexicalEntry><feat att="partOfSpeech" val="commonNoun"/> 
<feat att="id" val="GMU_cyklamat_1"/> 
<feat att="morphologicalUnitId" val="CYKLAMAT"/> 
<feat att="originalSource" val="DDO"/> 
<feat att="independentWord" val="yes"/> 
<Lemma><FormRepresentation> <feat att="writtenForm" val="cyklamat"/> <feat att="officiallyApproved" val="yes"/> 
<feat att="joiningElement" val="nil"/> 
<feat att="joiningElementResult" val="cyklamat"/> 
</FormRepresentation> </Lemma> 
<WordForm><feat att="grammaticalGender" val="neuter"/><feat att="definiteness" val="indefinite"/><feat att="grammaticalNumber" val="singular"/><feat att="case" val="unspecified"/>
<FormRepresentation> <feat att="writtenForm" val="cyklamat"/><feat att="inflectionalParadigm" val="MFG0221"/> <feat att="officiallyApproved" val="yes"/> <feat att="frequency" val=".0893"/></FormRepresentation></WordForm>
<WordForm><feat att="grammaticalGender" val="neuter"/><feat att="definiteness" val="indefinite"/><feat att="grammaticalNumber" val="singular"/><feat att="case" val="genitiveCase"/>
<FormRepresentation> <feat att="writtenForm" val="cyklamats"/><feat att="inflectionalParadigm" val="MFG0221"/> <feat att="officiallyApproved" val="yes"/> <feat att="frequency" val="0.0"/></FormRepresentation></WordForm>
<WordForm><feat att="grammaticalGender" val="neuter"/><feat att="definiteness" val="definite"/><feat att="grammaticalNumber" val="singular"/><feat att="case" val="unspecified"/>
<FormRepresentation> <feat att="writtenForm" val="cyklamatet"/><feat att="inflectionalParadigm" val="MFG0221"/> <feat att="officiallyApproved" val="yes"/> <feat att="frequency" val="0.0"/></FormRepresentation></WordForm>
<WordForm><feat att="grammaticalGender" val="neuter"/><feat att="definiteness" val="definite"/><feat att="grammaticalNumber" val="singular"/><feat att="case" val="genitiveCase"/>
<FormRepresentation> <feat att="writtenForm" val="cyklamatets"/><feat att="inflectionalParadigm" val="MFG0221"/> <feat att="officiallyApproved" val="yes"/> <feat att="frequency" val="0.0"/></FormRepresentation></WordForm>
</LexicalEntry> 
<LexicalEntry><feat att="partOfSpeech" val="commonNoun"/> 
<feat att="id" val="GMU_chippendale_1"/> 
<feat att="morphologicalUnitId" val="CHIPPENDALE"/> 
<feat att="originalSource" val="DDO"/> 
<feat att="independentWord" val="yes"/> 
<Lemma><FormRepresentation> <feat att="writtenForm" val="chippendale"/> <feat att="officiallyApproved" val="yes"/> 
<feat att="joiningElement" val="nil"/> 
<feat att="joiningElementResult" val="chippendale"/> 
</FormRepresentation> </Lemma> 
<WordForm>
<FormRepresentation> <feat att="writtenForm" val="chippendale"/><feat att="inflectionalParadigm" val="MFG1027"/> <feat att="officiallyApproved" val="yes"/> <feat att="frequency" val=".0536"/></FormRepresentation></WordForm>
</LexicalEntry> 
<LexicalEntry><feat att="partOfSpeech" val="commonNoun"/> 
<feat att="id" val="GMU_centralstyre_1"/> 
<feat att="morphologicalUnitId" val="CENTRALSTYRE"/> 
<feat att="originalSource" val="DDO"/> 
<feat att="independentWord" val="yes"/> 
<feat att="decomposition" val="central+styre"/> 
<Lemma><FormRepresentation> <feat att="writtenForm" val="centralstyre"/> <feat att="officiallyApproved" val="yes"/> 
<feat att="joiningElement" val="nil"/> 
<feat att="joiningElementResult" val="centralstyre"/> 
</FormRepresentation> </Lemma> 
<WordForm><feat att="grammaticalGender" val="neuter"/><feat att="definiteness" val="indefinite"/><feat att="grammaticalNumber" val="singular"/><feat att="case" val="unspecified"/>
<FormRepresentation> <feat att="writtenForm" val="centralstyre"/><feat att="inflectionalParadigm" val="MFG0092"/> <feat att="officiallyApproved" val="yes"/> <feat att="frequency" val=".25"/></FormRepresentation></WordForm>
<WordForm><feat att="grammaticalGender" val="neuter"/><feat att="definiteness" val="indefinite"/><feat att="grammaticalNumber" val="singular"/><feat att="case" val="genitiveCase"/>
<FormRepresentation> <feat att="writtenForm" val="centralstyres"/><feat att="inflectionalParadigm" val="MFG0092"/> <feat att="officiallyApproved" val="yes"/> <feat att="frequency" val="0.0"/></FormRepresentation></WordForm>
<WordForm><feat att="grammaticalGender" val="neuter"/><feat att="definiteness" val="indefinite"/><feat att="grammaticalNumber" val="plural"/><feat att="case" val="unspecified"/>
<FormRepresentation> <feat att="writtenForm" val="centralstyrer"/><feat att="inflectionalParadigm" val="MFG0092"/> <feat att="officiallyApproved" val="yes"/> <feat att="frequency" val="0.0"/></FormRepresentation></WordForm>
<WordForm><feat att="grammaticalGender" val="neuter"/><feat att="definiteness" val="indefinite"/><feat att="grammaticalNumber" val="plural"/><feat att="case" val="genitiveCase"/>
<FormRepresentation> <feat att="writtenForm" val="centralstyrers"/><feat att="inflectionalParadigm" val="MFG0092"/> <feat att="officiallyApproved" val="yes"/> <feat att="frequency" val="0.0"/></FormRepresentation></WordForm>
<WordForm><feat att="grammaticalGender" val="neuter"/><feat att="definiteness" val="definite"/><feat att="grammaticalNumber" val="singular"/><feat att="case" val="unspecified"/>
<FormRepresentation> <feat att="writtenForm" val="centralstyret"/><feat att="inflectionalParadigm" val="MFG0092"/> <feat att="officiallyApproved" val="yes"/> <feat att="frequency" val=".2143"/></FormRepresentation></WordForm>
<WordForm><feat att="grammaticalGender" val="neuter"/><feat att="definiteness" val="definite"/><feat att="grammaticalNumber" val="singular"/><feat att="case" val="genitiveCase"/>
<FormRepresentation> <feat att="writtenForm" val="centralstyrets"/><feat att="inflectionalParadigm" val="MFG0092"/> <feat att="officiallyApproved" val="yes"/> <feat att="frequency" val=".0357"/></FormRepresentation></WordForm>
<WordForm><feat att="grammaticalGender" val="neuter"/><feat att="definiteness" val="definite"/><feat att="grammaticalNumber" val="plural"/><feat att="case" val="unspecified"/>
<FormRepresentation> <feat att="writtenForm" val="centralstyrerne"/><feat att="inflectionalParadigm" val="MFG0092"/> <feat att="officiallyApproved" val="yes"/> <feat att="frequency" val="0.0"/></FormRepresentation></WordForm>
<WordForm><feat att="grammaticalGender" val="neuter"/><feat att="definiteness" val="definite"/><feat att="grammaticalNumber" val="plural"/><feat att="case" val="genitiveCase"/>
<FormRepresentation> <feat att="writtenForm" val="centralstyrernes"/><feat att="inflectionalParadigm" val="MFG0092"/> <feat att="officiallyApproved" val="yes"/> <feat att="frequency" val="0.0"/></FormRepresentation></WordForm>
</LexicalEntry> 
<LexicalEntry><feat att="partOfSpeech" val="commonNoun"/> 
<feat att="id" val="GMU_cykeltaske_1"/> 
<feat att="morphologicalUnitId" val="CYKELTASKE"/> 
<feat att="originalSource" val="DDO"/> 
<feat att="independentWord" val="yes"/> 
<feat att="decomposition" val="cykel+taske"/> 
<Lemma><FormRepresentation> <feat att="writtenForm" val="cykeltaske"/> <feat att="officiallyApproved" val="yes"/> 
<feat att="joiningElement" val="nil"/> 
<feat att="joiningElementResult" val="cykeltaske"/> 
</FormRepresentation> </Lemma> 
<WordForm><feat att="grammaticalGender" val="commonGender"/><feat att="definiteness" val="indefinite"/><feat att="grammaticalNumber" val="singular"/><feat att="case" val="unspecified"/>
<FormRepresentation> <feat att="writtenForm" val="cykeltaske"/><feat att="inflectionalParadigm" val="MFG0076"/> <feat att="officiallyApproved" val="yes"/> <feat att="frequency" val=".0179"/></FormRepresentation></WordForm>
<WordForm><feat att="grammaticalGender" val="commonGender"/><feat att="definiteness" val="indefinite"/><feat att="grammaticalNumber" val="singular"/><feat att="case" val="genitiveCase"/>
<FormRepresentation> <feat att="writtenForm" val="cykeltaskes"/><feat att="inflectionalParadigm" val="MFG0076"/> <feat att="officiallyApproved" val="yes"/> <feat att="frequency" val="0.0"/></FormRepresentation></WordForm>
<WordForm><feat att="grammaticalGender" val="commonGender"/><feat att="definiteness" val="indefinite"/><feat att="grammaticalNumber" val="plural"/><feat att="case" val="unspecified"/>
<FormRepresentation> <feat att="writtenForm" val="cykeltasker"/><feat att="inflectionalParadigm" val="MFG0076"/> <feat att="officiallyApproved" val="yes"/> <feat att="frequency" val=".0536"/></FormRepresentation></WordForm>
<WordForm><feat att="grammaticalGender" val="commonGender"/><feat att="definiteness" val="indefinite"/><feat att="grammaticalNumber" val="plural"/><feat att="case" val="genitiveCase"/>
<FormRepresentation> <feat att="writtenForm" val="cykeltaskers"/><feat att="inflectionalParadigm" val="MFG0076"/> <feat att="officiallyApproved" val="yes"/> <feat att="frequency" val="0.0"/></FormRepresentation></WordForm>
<WordForm><feat att="grammaticalGender" val="commonGender"/><feat att="definiteness" val="definite"/><feat att="grammaticalNumber" val="singular"/><feat att="case" val="unspecified"/>
<FormRepresentation> <feat att="writtenForm" val="cykeltasken"/><feat att="inflectionalParadigm" val="MFG0076"/> <feat att="officiallyApproved" val="yes"/> <feat att="frequency" val=".0179"/></FormRepresentation></WordForm>
<WordForm><feat att="grammaticalGender" val="commonGender"/><feat att="definiteness" val="definite"/><feat att="grammaticalNumber" val="singular"/><feat att="case" val="genitiveCase"/>
<FormRepresentation> <feat att="writtenForm" val="cykeltaskens"/><feat att="inflectionalParadigm" val="MFG0076"/> <feat att="officiallyApproved" val="yes"/> <feat att="frequency" val="0.0"/></FormRepresentation></WordForm>
<WordForm><feat att="grammaticalGender" val="commonGender"/><feat att="definiteness" val="definite"/><feat att="grammaticalNumber" val="plural"/><feat att="case" val="unspecified"/>
<FormRepresentation> <feat att="writtenForm" val="cykeltaskerne"/><feat att="inflectionalParadigm" val="MFG0076"/> <feat att="officiallyApproved" val="yes"/> <feat att="frequency" val=".0357"/></FormRepresentation></WordForm>
<WordForm><feat att="grammaticalGender" val="commonGender"/><feat att="definiteness" val="definite"/><feat att="grammaticalNumber" val="plural"/><feat att="case" val="genitiveCase"/>
<FormRepresentation> <feat att="writtenForm" val="cykeltaskernes"/><feat att="inflectionalParadigm" val="MFG0076"/> <feat att="officiallyApproved" val="yes"/> <feat att="frequency" val="0.0"/></FormRepresentation></WordForm>
</LexicalEntry> 
<LexicalEntry><feat att="partOfSpeech" val="commonNoun"/> 
<feat att="id" val="GMU_cabriolet_1"/> 
<feat att="morphologicalUnitId" val="CABRIOLET"/> 
<feat att="originalSource" val="DDO"/> 
<feat att="independentWord" val="yes"/> 
<Lemma><FormRepresentation> <feat att="writtenForm" val="cabriolet"/> <feat att="officiallyApproved" val="yes"/> 
<feat att="joiningElement" val="nil"/> 
<feat att="joiningElementResult" val="cabriolet"/> 
</FormRepresentation> </Lemma> 
<WordForm><feat att="grammaticalGender" val="commonGender"/><feat att="definiteness" val="indefinite"/><feat att="grammaticalNumber" val="singular"/><feat att="case" val="unspecified"/>
<FormRepresentation> <feat att="writtenForm" val="cabriolet"/><feat att="inflectionalParadigm" val="MFG0001,MFG0016"/> <feat att="officiallyApproved" val="yes"/> <feat att="frequency" val="1.2321"/></FormRepresentation></WordForm>
<WordForm><feat att="grammaticalGender" val="commonGender"/><feat att="definiteness" val="indefinite"/><feat att="grammaticalNumber" val="singular"/><feat att="case" val="genitiveCase"/>
<FormRepresentation> <feat att="writtenForm" val="cabriolets"/><feat att="inflectionalParadigm" val="MFG0016"/> <feat att="officiallyApproved" val="yes"/> <feat att="frequency" val="0.0"/></FormRepresentation><FormRepresentation> <feat att="writtenForm" val="cabriolet's"/><feat att="inflectionalParadigm" val="MFG0001"/> <feat att="officiallyApproved" val="yes"/> <feat att="frequency" val="0.0"/></FormRepresentation></WordForm>
<WordForm><feat att="grammaticalGender" val="commonGender"/><feat att="definiteness" val="indefinite"/><feat att="grammaticalNumber" val="plural"/><feat att="case" val="unspecified"/>
<FormRepresentation> <feat att="writtenForm" val="cabrioleter"/><feat att="inflectionalParadigm" val="MFG0016"/> <feat att="officiallyApproved" val="yes"/> <feat att="frequency" val=".0714"/></FormRepresentation><FormRepresentation> <feat att="writtenForm" val="cabriolet'er"/><feat att="inflectionalParadigm" val="MFG0001"/> <feat att="officiallyApproved" val="yes"/> <feat att="frequency" val=".0179"/></FormRepresentation></WordForm>
<WordForm><feat att="grammaticalGender" val="commonGender"/><feat att="definiteness" val="indefinite"/><feat att="grammaticalNumber" val="plural"/><feat att="case" val="genitiveCase"/>
<FormRepresentation> <feat att="writtenForm" val="cabrioleters"/><feat att="inflectionalParadigm" val="MFG0016"/> <feat att="officiallyApproved" val="yes"/> <feat att="frequency" val="0.0"/></FormRepresentation><FormRepresentation> <feat att="writtenForm" val="cabriolet'ers"/><feat att="inflectionalParadigm" val="MFG0001"/> <feat att="officiallyApproved" val="yes"/> <feat att="frequency" val="0.0"/></FormRepresentation></WordForm>
<WordForm><feat att="grammaticalGender" val="commonGender"/><feat att="definiteness" val="definite"/><feat att="grammaticalNumber" val="singular"/><feat att="case" val="unspecified"/>
<FormRepresentation> <feat att="writtenForm" val="cabrioleten"/><feat att="inflectionalParadigm" val="MFG0016"/> <feat att="officiallyApproved" val="yes"/> <feat att="frequency" val=".0179"/></FormRepresentation><FormRepresentation> <feat att="writtenForm" val="cabriolet'en"/><feat att="inflectionalParadigm" val="MFG0001"/> <feat att="officiallyApproved" val="yes"/> <feat att="frequency" val=".0536"/></FormRepresentation></WordForm>
<WordForm><feat att="grammaticalGender" val="commonGender"/><feat att="definiteness" val="definite"/><feat att="grammaticalNumber" val="singular"/><feat att="case" val="genitiveCase"/>
<FormRepresentation> <feat att="writtenForm" val="cabrioletens"/><feat att="inflectionalParadigm" val="MFG0016"/> <feat att="officiallyApproved" val="yes"/> <feat att="frequency" val="0.0"/></FormRepresentation><FormRepresentation> <feat att="writtenForm" val="cabriolet'ens"/><feat att="inflectionalParadigm" val="MFG0001"/> <feat att="officiallyApproved" val="yes"/> <feat att="frequency" val=".0179"/></FormRepresentation></WordForm>
<WordForm><feat att="grammaticalGender" val="commonGender"/><feat att="definiteness" val="definite"/><feat att="grammaticalNumber" val="plural"/><feat att="case" val="unspecified"/>
<FormRepresentation> <feat att="writtenForm" val="cabrioleterne"/><feat att="inflectionalParadigm" val="MFG0016"/> <feat att="officiallyApproved" val="yes"/> <feat att="frequency" val="0.0"/></FormRepresentation><FormRepresentation> <feat att="writtenForm" val="cabriolet'erne"/><feat att="inflectionalParadigm" val="MFG0001"/> <feat att="officiallyApproved" val="yes"/> <feat att="frequency" val="0.0"/></FormRepresentation></WordForm>
<WordForm><feat att="grammaticalGender" val="commonGender"/><feat att="definiteness" val="definite"/><feat att="grammaticalNumber" val="plural"/><feat att="case" val="genitiveCase"/>
<FormRepresentation> <feat att="writtenForm" val="cabrioleternes"/><feat att="inflectionalParadigm" val="MFG0016"/> <feat att="officiallyApproved" val="yes"/> <feat att="frequency" val="0.0"/></FormRepresentation><FormRepresentation> <feat att="writtenForm" val="cabriolet'ernes"/><feat att="inflectionalParadigm" val="MFG0001"/> <feat att="officiallyApproved" val="yes"/> <feat att="frequency" val="0.0"/></FormRepresentation></WordForm>
</LexicalEntry> 
<LexicalEntry><feat att="partOfSpeech" val="commonNoun"/> 
<feat att="id" val="GMU_camplet_1"/> 
<feat att="morphologicalUnitId" val="CAMPLET"/> 
<feat att="originalSource" val="DDO"/> 
<feat att="independentWord" val="yes"/> 
<Lemma><FormRepresentation> <feat att="writtenForm" val="camplet"/> <feat att="officiallyApproved" val="no"/> 
<feat att="joiningElement" val="nil"/> 
<feat att="joiningElementResult" val="camplet"/> 
</FormRepresentation> </Lemma> 
<WordForm><feat att="grammaticalGender" val="commonGender"/><feat att="definiteness" val="indefinite"/><feat att="grammaticalNumber" val="singular"/><feat att="case" val="unspecified"/>
<FormRepresentation> <feat att="writtenForm" val="camplet"/><feat att="inflectionalParadigm" val="MFG0096"/> <feat att="officiallyApproved" val="yes"/> <feat att="frequency" val=".0357"/></FormRepresentation></WordForm>
<WordForm><feat att="grammaticalGender" val="commonGender"/><feat att="definiteness" val="indefinite"/><feat att="grammaticalNumber" val="singular"/><feat att="case" val="genitiveCase"/>
<FormRepresentation> <feat att="writtenForm" val="camplets"/><feat att="inflectionalParadigm" val="MFG0096"/> <feat att="officiallyApproved" val="yes"/> <feat att="frequency" val="0.0"/></FormRepresentation></WordForm>
<WordForm><feat att="grammaticalGender" val="commonGender"/><feat att="definiteness" val="indefinite"/><feat att="grammaticalNumber" val="plural"/><feat att="case" val="unspecified"/>
<FormRepresentation> <feat att="writtenForm" val="campletter"/><feat att="inflectionalParadigm" val="MFG0096"/> <feat att="officiallyApproved" val="yes"/> <feat att="frequency" val="0.0"/></FormRepresentation></WordForm>
<WordForm><feat att="grammaticalGender" val="commonGender"/><feat att="definiteness" val="indefinite"/><feat att="grammaticalNumber" val="plural"/><feat att="case" val="genitiveCase"/>
<FormRepresentation> <feat att="writtenForm" val="campletters"/><feat att="inflectionalParadigm" val="MFG0096"/> <feat att="officiallyApproved" val="yes"/> <feat att="frequency" val="0.0"/></FormRepresentation></WordForm>
<WordForm><feat att="grammaticalGender" val="commonGender"/><feat att="definiteness" val="definite"/><feat att="grammaticalNumber" val="singular"/><feat att="case" val="unspecified"/>
<FormRepresentation> <feat att="writtenForm" val="campletten"/><feat att="inflectionalParadigm" val="MFG0096"/> <feat att="officiallyApproved" val="yes"/> <feat att="frequency" val=".0357"/></FormRepresentation></WordForm>
<WordForm><feat att="grammaticalGender" val="commonGender"/><feat att="definiteness" val="definite"/><feat att="grammaticalNumber" val="singular"/><feat att="case" val="genitiveCase"/>
<FormRepresentation> <feat att="writtenForm" val="camplettens"/><feat att="inflectionalParadigm" val="MFG0096"/> <feat att="officiallyApproved" val="yes"/> <feat att="frequency" val="0.0"/></FormRepresentation></WordForm>
<WordForm><feat att="grammaticalGender" val="commonGender"/><feat att="definiteness" val="definite"/><feat att="grammaticalNumber" val="plural"/><feat att="case" val="unspecified"/>
<FormRepresentation> <feat att="writtenForm" val="campletterne"/><feat att="inflectionalParadigm" val="MFG0096"/> <feat att="officiallyApproved" val="yes"/> <feat att="frequency" val="0.0"/></FormRepresentation></WordForm>
<WordForm><feat att="grammaticalGender" val="commonGender"/><feat att="definiteness" val="definite"/><feat att="grammaticalNumber" val="plural"/><feat att="case" val="genitiveCase"/>
<FormRepresentation> <feat att="writtenForm" val="campletternes"/><feat att="inflectionalParadigm" val="MFG0096"/> <feat att="officiallyApproved" val="yes"/> <feat att="frequency" val="0.0"/></FormRepresentation></WordForm>
</LexicalEntry> 
<LexicalEntry><feat att="partOfSpeech" val="commonNoun"/> 
<feat att="id" val="GMU_complet_1"/> 
<feat att="morphologicalUnitId" val="COMPLET"/> 
<feat att="originalSource" val="DDO"/> 
<feat att="independentWord" val="yes"/> 
<Lemma><FormRepresentation> <feat att="writtenForm" val="complet"/> <feat att="officiallyApproved" val="yes"/> 
<feat att="joiningElement" val="nil"/> 
<feat att="joiningElementResult" val="complet"/> 
</FormRepresentation> </Lemma> 
<WordForm><feat att="grammaticalGender" val="neuter"/><feat att="definiteness" val="indefinite"/><feat att="grammaticalNumber" val="singular"/><feat att="case" val="unspecified"/>
<FormRepresentation> <feat att="writtenForm" val="complet"/><feat att="inflectionalParadigm" val="MFG0002,MFG0044"/> <feat att="officiallyApproved" val="yes"/> <feat att="frequency" val=".1786"/></FormRepresentation></WordForm>
<WordForm><feat att="grammaticalGender" val="neuter"/><feat att="definiteness" val="indefinite"/><feat att="grammaticalNumber" val="singular"/><feat att="case" val="genitiveCase"/>
<FormRepresentation> <feat att="writtenForm" val="complets"/><feat att="inflectionalParadigm" val="MFG0044"/> <feat att="officiallyApproved" val="yes"/> <feat att="frequency" val=".0179"/></FormRepresentation><FormRepresentation> <feat att="writtenForm" val="complet's"/><feat att="inflectionalParadigm" val="MFG0002"/> <feat att="officiallyApproved" val="yes"/> <feat att="frequency" val="0.0"/></FormRepresentation></WordForm>
<WordForm><feat att="grammaticalGender" val="neuter"/><feat att="definiteness" val="indefinite"/><feat att="grammaticalNumber" val="plural"/><feat att="case" val="unspecified"/>
<FormRepresentation> <feat att="writtenForm" val="completer"/><feat att="inflectionalParadigm" val="MFG0044"/> <feat att="officiallyApproved" val="yes"/> <feat att="frequency" val="0.0"/></FormRepresentation><FormRepresentation> <feat att="writtenForm" val="complet'er"/><feat att="inflectionalParadigm" val="MFG0002"/> <feat att="officiallyApproved" val="yes"/> <feat att="frequency" val="0.0"/></FormRepresentation></WordForm>
<WordForm><feat att="grammaticalGender" val="neuter"/><feat att="definiteness" val="indefinite"/><feat att="grammaticalNumber" val="plural"/><feat att="case" val="genitiveCase"/>
<FormRepresentation> <feat att="writtenForm" val="completers"/><feat att="inflectionalParadigm" val="MFG0044"/> <feat att="officiallyApproved" val="yes"/> <feat att="frequency" val="0.0"/></FormRepresentation><FormRepresentation> <feat att="writtenForm" val="complet'ers"/><feat att="inflectionalParadigm" val="MFG0002"/> <feat att="officiallyApproved" val="yes"/> <feat att="frequency" val="0.0"/></FormRepresentation></WordForm>
<WordForm><feat att="grammaticalGender" val="neuter"/><feat att="definiteness" val="definite"/><feat att="grammaticalNumber" val="singular"/><feat att="case" val="unspecified"/>
<FormRepresentation> <feat att="writtenForm" val="completet"/><feat att="inflectionalParadigm" val="MFG0044"/> <feat att="officiallyApproved" val="yes"/> <feat att="frequency" val="0.0"/></FormRepresentation><FormRepresentation> <feat att="writtenForm" val="complet'et"/><feat att="inflectionalParadigm" val="MFG0002"/> <feat att="officiallyApproved" val="yes"/> <feat att="frequency" val="0.0"/></FormRepresentation></WordForm>
<WordForm><feat att="grammaticalGender" val="neuter"/><feat att="definiteness" val="definite"/><feat att="grammaticalNumber" val="singular"/><feat att="case" val="genitiveCase"/>
<FormRepresentation> <feat att="writtenForm" val="completets"/><feat att="inflectionalParadigm" val="MFG0044"/> <feat att="officiallyApproved" val="yes"/> <feat att="frequency" val="0.0"/></FormRepresentation><FormRepresentation> <feat att="writtenForm" val="complet'ets"/><feat att="inflectionalParadigm" val="MFG0002"/> <feat att="officiallyApproved" val="yes"/> <feat att="frequency" val="0.0"/></FormRepresentation></WordForm>
<WordForm><feat att="grammaticalGender" val="neuter"/><feat att="definiteness" val="definite"/><feat att="grammaticalNumber" val="plural"/><feat att="case" val="unspecified"/>
<FormRepresentation> <feat att="writtenForm" val="completerne"/><feat att="inflectionalParadigm" val="MFG0044"/> <feat att="officiallyApproved" val="yes"/> <feat att="frequency" val="0.0"/></FormRepresentation><FormRepresentation> <feat att="writtenForm" val="complet'erne"/><feat att="inflectionalParadigm" val="MFG0002"/> <feat att="officiallyApproved" val="yes"/> <feat att="frequency" val="0.0"/></FormRepresentation></WordForm>
<WordForm><feat att="grammaticalGender" val="neuter"/><feat att="definiteness" val="definite"/><feat att="grammaticalNumber" val="plural"/><feat att="case" val="genitiveCase"/>
<FormRepresentation> <feat att="writtenForm" val="completernes"/><feat att="inflectionalParadigm" val="MFG0044"/> <feat att="officiallyApproved" val="yes"/> <feat att="frequency" val="0.0"/></FormRepresentation><FormRepresentation> <feat att="writtenForm" val="complet'ernes"/><feat att="inflectionalParadigm" val="MFG0002"/> <feat att="officiallyApproved" val="yes"/> <feat att="frequency" val="0.0"/></FormRepresentation></WordForm>
<WordForm><feat att="grammaticalGender" val="commonGender"/><feat att="definiteness" val="indefinite"/><feat att="grammaticalNumber" val="singular"/><feat att="case" val="unspecified"/>
<FormRepresentation> <feat att="writtenForm" val="complet"/><feat att="inflectionalParadigm" val="MFG0001,MFG0016"/> <feat att="officiallyApproved" val="yes"/> <feat att="frequency" val=".1786"/></FormRepresentation></WordForm>
<WordForm><feat att="grammaticalGender" val="commonGender"/><feat att="definiteness" val="indefinite"/><feat att="grammaticalNumber" val="singular"/><feat att="case" val="genitiveCase"/>
<FormRepresentation> <feat att="writtenForm" val="complets"/><feat att="inflectionalParadigm" val="MFG0016"/> <feat att="officiallyApproved" val="yes"/> <feat att="frequency" val=".0179"/></FormRepresentation><FormRepresentation> <feat att="writtenForm" val="complet's"/><feat att="inflectionalParadigm" val="MFG0001"/> <feat att="officiallyApproved" val="yes"/> <feat att="frequency" val="0.0"/></FormRepresentation></WordForm>
<WordForm><feat att="grammaticalGender" val="commonGender"/><feat att="definiteness" val="indefinite"/><feat att="grammaticalNumber" val="plural"/><feat att="case" val="unspecified"/>
<FormRepresentation> <feat att="writtenForm" val="completer"/><feat att="inflectionalParadigm" val="MFG0016"/> <feat att="officiallyApproved" val="yes"/> <feat att="frequency" val="0.0"/></FormRepresentation><FormRepresentation> <feat att="writtenForm" val="complet'er"/><feat att="inflectionalParadigm" val="MFG0001"/> <feat att="officiallyApproved" val="yes"/> <feat att="frequency" val="0.0"/></FormRepresentation></WordForm>
<WordForm><feat att="grammaticalGender" val="commonGender"/><feat att="definiteness" val="indefinite"/><feat att="grammaticalNumber" val="plural"/><feat att="case" val="genitiveCase"/>
<FormRepresentation> <feat att="writtenForm" val="completers"/><feat att="inflectionalParadigm" val="MFG0016"/> <feat att="officiallyApproved" val="yes"/> <feat att="frequency" val="0.0"/></FormRepresentation><FormRepresentation> <feat att="writtenForm" val="complet'ers"/><feat att="inflectionalParadigm" val="MFG0001"/> <feat att="officiallyApproved" val="yes"/> <feat att="frequency" val="0.0"/></FormRepresentation></WordForm>
<WordForm><feat att="grammaticalGender" val="commonGender"/><feat att="definiteness" val="definite"/><feat att="grammaticalNumber" val="singular"/><feat att="case" val="unspecified"/>
<FormRepresentation> <feat att="writtenForm" val="completen"/><feat att="inflectionalParadigm" val="MFG0016"/> <feat att="officiallyApproved" val="yes"/> <feat att="frequency" val="0.0"/></FormRepresentation><FormRepresentation> <feat att="writtenForm" val="complet'en"/><feat att="inflectionalParadigm" val="MFG0001"/> <feat att="officiallyApproved" val="yes"/> <feat att="frequency" val="0.0"/></FormRepresentation></WordForm>
<WordForm><feat att="grammaticalGender" val="commonGender"/><feat att="definiteness" val="definite"/><feat att="grammaticalNumber" val="singular"/><feat att="case" val="genitiveCase"/>
<FormRepresentation> <feat att="writtenForm" val="completens"/><feat att="inflectionalParadigm" val="MFG0016"/> <feat att="officiallyApproved" val="yes"/> <feat att="frequency" val="0.0"/></FormRepresentation><FormRepresentation> <feat att="writtenForm" val="complet'ens"/><feat att="inflectionalParadigm" val="MFG0001"/> <feat att="officiallyApproved" val="yes"/> <feat att="frequency" val="0.0"/></FormRepresentation></WordForm>
<WordForm><feat att="grammaticalGender" val="commonGender"/><feat att="definiteness" val="definite"/><feat att="grammaticalNumber" val="plural"/><feat att="case" val="unspecified"/>
<FormRepresentation> <feat att="writtenForm" val="completerne"/><feat att="inflectionalParadigm" val="MFG0016"/> <feat att="officiallyApproved" val="yes"/> <feat att="frequency" val="0.0"/></FormRepresentation><FormRepresentation> <feat att="writtenForm" val="complet'erne"/><feat att="inflectionalParadigm" val="MFG0001"/> <feat att="officiallyApproved" val="yes"/> <feat att="frequency" val="0.0"/></FormRepresentation></WordForm>
<WordForm><feat att="grammaticalGender" val="commonGender"/><feat att="definiteness" val="definite"/><feat att="grammaticalNumber" val="plural"/><feat att="case" val="genitiveCase"/>
<FormRepresentation> <feat att="writtenForm" val="completernes"/><feat att="inflectionalParadigm" val="MFG0016"/> <feat att="officiallyApproved" val="yes"/> <feat att="frequency" val="0.0"/></FormRepresentation><FormRepresentation> <feat att="writtenForm" val="complet'ernes"/><feat att="inflectionalParadigm" val="MFG0001"/> <feat att="officiallyApproved" val="yes"/> <feat att="frequency" val="0.0"/></FormRepresentation></WordForm>
</LexicalEntry> 
<LexicalEntry><feat att="partOfSpeech" val="commonNoun"/> 
<feat att="id" val="GMU_campanile_1"/> 
<feat att="morphologicalUnitId" val="CAMPANILE"/> 
<feat att="originalSource" val="DDO"/> 
<feat att="independentWord" val="yes"/> 
<Lemma><FormRepresentation> <feat att="writtenForm" val="campanile"/> <feat att="officiallyApproved" val="yes"/> 
<feat att="joiningElement" val="nil"/> 
<feat att="joiningElementResult" val="campanile"/> 
</FormRepresentation> </Lemma> 
<WordForm><feat att="grammaticalGender" val="commonGender"/><feat att="definiteness" val="indefinite"/><feat att="grammaticalNumber" val="singular"/><feat att="case" val="unspecified"/>
<FormRepresentation> <feat att="writtenForm" val="campanile"/><feat att="inflectionalParadigm" val="MFG0076"/> <feat att="officiallyApproved" val="yes"/> <feat att="frequency" val=".0714"/></FormRepresentation></WordForm>
<WordForm><feat att="grammaticalGender" val="commonGender"/><feat att="definiteness" val="indefinite"/><feat att="grammaticalNumber" val="singular"/><feat att="case" val="genitiveCase"/>
<FormRepresentation> <feat att="writtenForm" val="campaniles"/><feat att="inflectionalParadigm" val="MFG0076"/> <feat att="officiallyApproved" val="yes"/> <feat att="frequency" val="0.0"/></FormRepresentation></WordForm>
<WordForm><feat att="grammaticalGender" val="commonGender"/><feat att="definiteness" val="indefinite"/><feat att="grammaticalNumber" val="plural"/><feat att="case" val="unspecified"/>
<FormRepresentation> <feat att="writtenForm" val="campaniler"/><feat att="inflectionalParadigm" val="MFG0076"/> <feat att="officiallyApproved" val="yes"/> <feat att="frequency" val="0.0"/></FormRepresentation></WordForm>
<WordForm><feat att="grammaticalGender" val="commonGender"/><feat att="definiteness" val="indefinite"/><feat att="grammaticalNumber" val="plural"/><feat att="case" val="genitiveCase"/>
<FormRepresentation> <feat att="writtenForm" val="campanilers"/><feat att="inflectionalParadigm" val="MFG0076"/> <feat att="officiallyApproved" val="yes"/> <feat att="frequency" val="0.0"/></FormRepresentation></WordForm>
<WordForm><feat att="grammaticalGender" val="commonGender"/><feat att="definiteness" val="definite"/><feat att="grammaticalNumber" val="singular"/><feat att="case" val="unspecified"/>
<FormRepresentation> <feat att="writtenForm" val="campanilen"/><feat att="inflectionalParadigm" val="MFG0076"/> <feat att="officiallyApproved" val="yes"/> <feat att="frequency" val=".0536"/></FormRepresentation></WordForm>
<WordForm><feat att="grammaticalGender" val="commonGender"/><feat att="definiteness" val="definite"/><feat att="grammaticalNumber" val="singular"/><feat att="case" val="genitiveCase"/>
<FormRepresentation> <feat att="writtenForm" val="campanilens"/><feat att="inflectionalParadigm" val="MFG0076"/> <feat att="officiallyApproved" val="yes"/> <feat att="frequency" val=".0357"/></FormRepresentation></WordForm>
<WordForm><feat att="grammaticalGender" val="commonGender"/><feat att="definiteness" val="definite"/><feat att="grammaticalNumber" val="plural"/><feat att="case" val="unspecified"/>
<FormRepresentation> <feat att="writtenForm" val="campanilerne"/><feat att="inflectionalParadigm" val="MFG0076"/> <feat att="officiallyApproved" val="yes"/> <feat att="frequency" val="0.0"/></FormRepresentation></WordForm>
<WordForm><feat att="grammaticalGender" val="commonGender"/><feat att="definiteness" val="definite"/><feat att="grammaticalNumber" val="plural"/><feat att="case" val="genitiveCase"/>
<FormRepresentation> <feat att="writtenForm" val="campanilernes"/><feat att="inflectionalParadigm" val="MFG0076"/> <feat att="officiallyApproved" val="yes"/> <feat att="frequency" val="0.0"/></FormRepresentation></WordForm>
</LexicalEntry> 
<LexicalEntry><feat att="partOfSpeech" val="commonNoun"/> 
<feat att="id" val="GMU_coloradobille_1"/> 
<feat att="morphologicalUnitId" val="COLORADOBILLE"/> 
<feat att="originalSource" val="DDO"/> 
<feat att="independentWord" val="yes"/> 
<feat att="decomposition" val="Colorado+[Colorado]colorado+bille"/> 
<Lemma><FormRepresentation> <feat att="writtenForm" val="coloradobille"/> <feat att="officiallyApproved" val="yes"/> 
<feat att="joiningElement" val="nil"/> 
<feat att="joiningElementResult" val="coloradobille"/> 
</FormRepresentation> </Lemma> 
<WordForm><feat att="grammaticalGender" val="commonGender"/><feat att="definiteness" val="indefinite"/><feat att="grammaticalNumber" val="singular"/><feat att="case" val="unspecified"/>
<FormRepresentation> <feat att="writtenForm" val="coloradobille"/><feat att="inflectionalParadigm" val="MFG0076"/> <feat att="officiallyApproved" val="yes"/> <feat att="frequency" val=".0357"/></FormRepresentation></WordForm>
<WordForm><feat att="grammaticalGender" val="commonGender"/><feat att="definiteness" val="indefinite"/><feat att="grammaticalNumber" val="singular"/><feat att="case" val="genitiveCase"/>
<FormRepresentation> <feat att="writtenForm" val="coloradobilles"/><feat att="inflectionalParadigm" val="MFG0076"/> <feat att="officiallyApproved" val="yes"/> <feat att="frequency" val="0.0"/></FormRepresentation></WordForm>
<WordForm><feat att="grammaticalGender" val="commonGender"/><feat att="definiteness" val="indefinite"/><feat att="grammaticalNumber" val="plural"/><feat att="case" val="unspecified"/>
<FormRepresentation> <feat att="writtenForm" val="coloradobiller"/><feat att="inflectionalParadigm" val="MFG0076"/> <feat att="officiallyApproved" val="yes"/> <feat att="frequency" val="0.0"/></FormRepresentation></WordForm>
<WordForm><feat att="grammaticalGender" val="commonGender"/><feat att="definiteness" val="indefinite"/><feat att="grammaticalNumber" val="plural"/><feat att="case" val="genitiveCase"/>
<FormRepresentation> <feat att="writtenForm" val="coloradobillers"/><feat att="inflectionalParadigm" val="MFG0076"/> <feat att="officiallyApproved" val="yes"/> <feat att="frequency" val="0.0"/></FormRepresentation></WordForm>
<WordForm><feat att="grammaticalGender" val="commonGender"/><feat att="definiteness" val="definite"/><feat att="grammaticalNumber" val="singular"/><feat att="case" val="unspecified"/>
<FormRepresentation> <feat att="writtenForm" val="coloradobillen"/><feat att="inflectionalParadigm" val="MFG0076"/> <feat att="officiallyApproved" val="yes"/> <feat att="frequency" val="0.0"/></FormRepresentation></WordForm>
<WordForm><feat att="grammaticalGender" val="commonGender"/><feat att="definiteness" val="definite"/><feat att="grammaticalNumber" val="singular"/><feat att="case" val="genitiveCase"/>
<FormRepresentation> <feat att="writtenForm" val="coloradobillens"/><feat att="inflectionalParadigm" val="MFG0076"/> <feat att="officiallyApproved" val="yes"/> <feat att="frequency" val="0.0"/></FormRepresentation></WordForm>
<WordForm><feat att="grammaticalGender" val="commonGender"/><feat att="definiteness" val="definite"/><feat att="grammaticalNumber" val="plural"/><feat att="case" val="unspecified"/>
<FormRepresentation> <feat att="writtenForm" val="coloradobillerne"/><feat att="inflectionalParadigm" val="MFG0076"/> <feat att="officiallyApproved" val="yes"/> <feat att="frequency" val="0.0"/></FormRepresentation></WordForm>
<WordForm><feat att="grammaticalGender" val="commonGender"/><feat att="definiteness" val="definite"/><feat att="grammaticalNumber" val="plural"/><feat att="case" val="genitiveCase"/>
<FormRepresentation> <feat att="writtenForm" val="coloradobillernes"/><feat att="inflectionalParadigm" val="MFG0076"/> <feat att="officiallyApproved" val="yes"/> <feat att="frequency" val="0.0"/></FormRepresentation></WordForm>
</LexicalEntry> 
<LexicalEntry><feat att="partOfSpeech" val="commonNoun"/> 
<feat att="id" val="GMU_chefskifte_1"/> 
<feat att="morphologicalUnitId" val="CHEFSKIFTE"/> 
<feat att="originalSource" val="DDO"/> 
<feat att="independentWord" val="yes"/> 
<feat att="decomposition" val="chef+skifte"/> 
<Lemma><FormRepresentation> <feat att="writtenForm" val="chefskifte"/> <feat att="officiallyApproved" val="yes"/> 
<feat att="joiningElement" val="Not analyzed"/> 
</FormRepresentation> </Lemma> 
<WordForm><feat att="grammaticalGender" val="neuter"/><feat att="definiteness" val="indefinite"/><feat att="grammaticalNumber" val="singular"/><feat att="case" val="unspecified"/>
<FormRepresentation> <feat att="writtenForm" val="chefskifte"/><feat att="inflectionalParadigm" val="MFG0092"/> <feat att="officiallyApproved" val="yes"/> <feat att="frequency" val=".0893"/></FormRepresentation></WordForm>
<WordForm><feat att="grammaticalGender" val="neuter"/><feat att="definiteness" val="indefinite"/><feat att="grammaticalNumber" val="singular"/><feat att="case" val="genitiveCase"/>
<FormRepresentation> <feat att="writtenForm" val="chefskiftes"/><feat att="inflectionalParadigm" val="MFG0092"/> <feat att="officiallyApproved" val="yes"/> <feat att="frequency" val="0.0"/></FormRepresentation></WordForm>
<WordForm><feat att="grammaticalGender" val="neuter"/><feat att="definiteness" val="indefinite"/><feat att="grammaticalNumber" val="plural"/><feat att="case" val="unspecified"/>
<FormRepresentation> <feat att="writtenForm" val="chefskifter"/><feat att="inflectionalParadigm" val="MFG0092"/> <feat att="officiallyApproved" val="yes"/> <feat att="frequency" val="0.0"/></FormRepresentation></WordForm>
<WordForm><feat att="grammaticalGender" val="neuter"/><feat att="definiteness" val="indefinite"/><feat att="grammaticalNumber" val="plural"/><feat att="case" val="genitiveCase"/>
<FormRepresentation> <feat att="writtenForm" val="chefskifters"/><feat att="inflectionalParadigm" val="MFG0092"/> <feat att="officiallyApproved" val="yes"/> <feat att="frequency" val="0.0"/></FormRepresentation></WordForm>
<WordForm><feat att="grammaticalGender" val="neuter"/><feat att="definiteness" val="definite"/><feat att="grammaticalNumber" val="singular"/><feat att="case" val="unspecified"/>
<FormRepresentation> <feat att="writtenForm" val="chefskiftet"/><feat att="inflectionalParadigm" val="MFG0092"/> <feat att="officiallyApproved" val="yes"/> <feat att="frequency" val=".1607"/></FormRepresentation></WordForm>
<WordForm><feat att="grammaticalGender" val="neuter"/><feat att="definiteness" val="definite"/><feat att="grammaticalNumber" val="singular"/><feat att="case" val="genitiveCase"/>
<FormRepresentation> <feat att="writtenForm" val="chefskiftets"/><feat att="inflectionalParadigm" val="MFG0092"/> <feat att="officiallyApproved" val="yes"/> <feat att="frequency" val="0.0"/></FormRepresentation></WordForm>
<WordForm><feat att="grammaticalGender" val="neuter"/><feat att="definiteness" val="definite"/><feat att="grammaticalNumber" val="plural"/><feat att="case" val="unspecified"/>
<FormRepresentation> <feat att="writtenForm" val="chefskifterne"/><feat att="inflectionalParadigm" val="MFG0092"/> <feat att="officiallyApproved" val="yes"/> <feat att="frequency" val="0.0"/></FormRepresentation></WordForm>
<WordForm><feat att="grammaticalGender" val="neuter"/><feat att="definiteness" val="definite"/><feat att="grammaticalNumber" val="plural"/><feat att="case" val="genitiveCase"/>
<FormRepresentation> <feat att="writtenForm" val="chefskifternes"/><feat att="inflectionalParadigm" val="MFG0092"/> <feat att="officiallyApproved" val="yes"/> <feat att="frequency" val="0.0"/></FormRepresentation></WordForm>
</LexicalEntry> 
<LexicalEntry><feat att="partOfSpeech" val="commonNoun"/> 
<feat att="id" val="GMU_cykellygte_1"/> 
<feat att="morphologicalUnitId" val="CYKELLYGTE"/> 
<feat att="originalSource" val="DDO"/> 
<feat att="independentWord" val="yes"/> 
<feat att="decomposition" val="cykel+lygte"/> 
<Lemma><FormRepresentation> <feat att="writtenForm" val="cykellygte"/> <feat att="officiallyApproved" val="yes"/> 
<feat att="joiningElement" val="nil"/> 
<feat att="joiningElementResult" val="cykellygte"/> 
</FormRepresentation> </Lemma> 
<WordForm><feat att="grammaticalGender" val="commonGender"/><feat att="definiteness" val="indefinite"/><feat att="grammaticalNumber" val="singular"/><feat att="case" val="unspecified"/>
<FormRepresentation> <feat att="writtenForm" val="cykellygte"/><feat att="inflectionalParadigm" val="MFG0076"/> <feat att="officiallyApproved" val="yes"/> <feat att="frequency" val=".1607"/></FormRepresentation></WordForm>
<WordForm><feat att="grammaticalGender" val="commonGender"/><feat att="definiteness" val="indefinite"/><feat att="grammaticalNumber" val="singular"/><feat att="case" val="genitiveCase"/>
<FormRepresentation> <feat att="writtenForm" val="cykellygtes"/><feat att="inflectionalParadigm" val="MFG0076"/> <feat att="officiallyApproved" val="yes"/> <feat att="frequency" val="0.0"/></FormRepresentation></WordForm>
<WordForm><feat att="grammaticalGender" val="commonGender"/><feat att="definiteness" val="indefinite"/><feat att="grammaticalNumber" val="plural"/><feat att="case" val="unspecified"/>
<FormRepresentation> <feat att="writtenForm" val="cykellygter"/><feat att="inflectionalParadigm" val="MFG0076"/> <feat att="officiallyApproved" val="yes"/> <feat att="frequency" val=".3571"/></FormRepresentation></WordForm>
<WordForm><feat att="grammaticalGender" val="commonGender"/><feat att="definiteness" val="indefinite"/><feat att="grammaticalNumber" val="plural"/><feat att="case" val="genitiveCase"/>
<FormRepresentation> <feat att="writtenForm" val="cykellygters"/><feat att="inflectionalParadigm" val="MFG0076"/> <feat att="officiallyApproved" val="yes"/> <feat att="frequency" val="0.0"/></FormRepresentation></WordForm>
<WordForm><feat att="grammaticalGender" val="commonGender"/><feat att="definiteness" val="definite"/><feat att="grammaticalNumber" val="singular"/><feat att="case" val="unspecified"/>
<FormRepresentation> <feat att="writtenForm" val="cykellygten"/><feat att="inflectionalParadigm" val="MFG0076"/> <feat att="officiallyApproved" val="yes"/> <feat att="frequency" val="0.0"/></FormRepresentation></WordForm>
<WordForm><feat att="grammaticalGender" val="commonGender"/><feat att="definiteness" val="definite"/><feat att="grammaticalNumber" val="singular"/><feat att="case" val="genitiveCase"/>
<FormRepresentation> <feat att="writtenForm" val="cykellygtens"/><feat att="inflectionalParadigm" val="MFG0076"/> <feat att="officiallyApproved" val="yes"/> <feat att="frequency" val="0.0"/></FormRepresentation></WordForm>
<WordForm><feat att="grammaticalGender" val="commonGender"/><feat att="definiteness" val="definite"/><feat att="grammaticalNumber" val="plural"/><feat att="case" val="unspecified"/>
<FormRepresentation> <feat att="writtenForm" val="cykellygterne"/><feat att="inflectionalParadigm" val="MFG0076"/> <feat att="officiallyApproved" val="yes"/> <feat att="frequency" val=".0714"/></FormRepresentation></WordForm>
<WordForm><feat att="grammaticalGender" val="commonGender"/><feat att="definiteness" val="definite"/><feat att="grammaticalNumber" val="plural"/><feat att="case" val="genitiveCase"/>
<FormRepresentation> <feat att="writtenForm" val="cykellygternes"/><feat att="inflectionalParadigm" val="MFG0076"/> <feat att="officiallyApproved" val="yes"/> <feat att="frequency" val="0.0"/></FormRepresentation></WordForm>
</LexicalEntry> 
<LexicalEntry><feat att="partOfSpeech" val="commonNoun"/> 
<feat att="id" val="GMU_chassisramme_1"/> 
<feat att="morphologicalUnitId" val="CHASSISRAMME"/> 
<feat att="originalSource" val="DDO"/> 
<feat att="independentWord" val="yes"/> 
<feat att="decomposition" val="chassis+ramme"/> 
<Lemma><FormRepresentation> <feat att="writtenForm" val="chassisramme"/> <feat att="officiallyApproved" val="yes"/> 
<feat att="joiningElement" val="nil"/> 
<feat att="joiningElementResult" val="chassisramme"/> 
</FormRepresentation> </Lemma> 
<WordForm><feat att="grammaticalGender" val="commonGender"/><feat att="definiteness" val="indefinite"/><feat att="grammaticalNumber" val="singular"/><feat att="case" val="unspecified"/>
<FormRepresentation> <feat att="writtenForm" val="chassisramme"/><feat att="inflectionalParadigm" val="MFG0076"/> <feat att="officiallyApproved" val="yes"/> <feat att="frequency" val=".0893"/></FormRepresentation></WordForm>
<WordForm><feat att="grammaticalGender" val="commonGender"/><feat att="definiteness" val="indefinite"/><feat att="grammaticalNumber" val="singular"/><feat att="case" val="genitiveCase"/>
<FormRepresentation> <feat att="writtenForm" val="chassisrammes"/><feat att="inflectionalParadigm" val="MFG0076"/> <feat att="officiallyApproved" val="yes"/> <feat att="frequency" val="0.0"/></FormRepresentation></WordForm>
<WordForm><feat att="grammaticalGender" val="commonGender"/><feat att="definiteness" val="indefinite"/><feat att="grammaticalNumber" val="plural"/><feat att="case" val="unspecified"/>
<FormRepresentation> <feat att="writtenForm" val="chassisrammer"/><feat att="inflectionalParadigm" val="MFG0076"/> <feat att="officiallyApproved" val="yes"/> <feat att="frequency" val="0.0"/></FormRepresentation></WordForm>
<WordForm><feat att="grammaticalGender" val="commonGender"/><feat att="definiteness" val="indefinite"/><feat att="grammaticalNumber" val="plural"/><feat att="case" val="genitiveCase"/>
<FormRepresentation> <feat att="writtenForm" val="chassisrammers"/><feat att="inflectionalParadigm" val="MFG0076"/> <feat att="officiallyApproved" val="yes"/> <feat att="frequency" val="0.0"/></FormRepresentation></WordForm>
<WordForm><feat att="grammaticalGender" val="commonGender"/><feat att="definiteness" val="definite"/><feat att="grammaticalNumber" val="singular"/><feat att="case" val="unspecified"/>
<FormRepresentation> <feat att="writtenForm" val="chassisrammen"/><feat att="inflectionalParadigm" val="MFG0076"/> <feat att="officiallyApproved" val="yes"/> <feat att="frequency" val=".0179"/></FormRepresentation></WordForm>
<WordForm><feat att="grammaticalGender" val="commonGender"/><feat att="definiteness" val="definite"/><feat att="grammaticalNumber" val="singular"/><feat att="case" val="genitiveCase"/>
<FormRepresentation> <feat att="writtenForm" val="chassisrammens"/><feat att="inflectionalParadigm" val="MFG0076"/> <feat att="officiallyApproved" val="yes"/> <feat att="frequency" val="0.0"/></FormRepresentation></WordForm>
<WordForm><feat att="grammaticalGender" val="commonGender"/><feat att="definiteness" val="definite"/><feat att="grammaticalNumber" val="plural"/><feat att="case" val="unspecified"/>
<FormRepresentation> <feat att="writtenForm" val="chassisrammerne"/><feat att="inflectionalParadigm" val="MFG0076"/> <feat att="officiallyApproved" val="yes"/> <feat att="frequency" val="0.0"/></FormRepresentation></WordForm>
<WordForm><feat att="grammaticalGender" val="commonGender"/><feat att="definiteness" val="definite"/><feat att="grammaticalNumber" val="plural"/><feat att="case" val="genitiveCase"/>
<FormRepresentation> <feat att="writtenForm" val="chassisrammernes"/><feat att="inflectionalParadigm" val="MFG0076"/> <feat att="officiallyApproved" val="yes"/> <feat att="frequency" val="0.0"/></FormRepresentation></WordForm>
</LexicalEntry> 
<LexicalEntry><feat att="partOfSpeech" val="commonNoun"/> 
<feat att="id" val="GMU_cellekammerat_1"/> 
<feat att="morphologicalUnitId" val="CELLEKAMMERAT"/> 
<feat att="originalSource" val="DDO"/> 
<feat att="independentWord" val="yes"/> 
<feat att="decomposition" val="celle+kammerat"/> 
<Lemma><FormRepresentation> <feat att="writtenForm" val="cellekammerat"/> <feat att="officiallyApproved" val="yes"/> 
<feat att="joiningElement" val="nil"/> 
<feat att="joiningElementResult" val="cellekammerat"/> 
</FormRepresentation> </Lemma> 
<WordForm><feat att="grammaticalGender" val="commonGender"/><feat att="definiteness" val="indefinite"/><feat att="grammaticalNumber" val="singular"/><feat att="case" val="unspecified"/>
<FormRepresentation> <feat att="writtenForm" val="cellekammerat"/><feat att="inflectionalParadigm" val="MFG0016"/> <feat att="officiallyApproved" val="yes"/> <feat att="frequency" val=".0179"/></FormRepresentation></WordForm>
<WordForm><feat att="grammaticalGender" val="commonGender"/><feat att="definiteness" val="indefinite"/><feat att="grammaticalNumber" val="singular"/><feat att="case" val="genitiveCase"/>
<FormRepresentation> <feat att="writtenForm" val="cellekammerats"/><feat att="inflectionalParadigm" val="MFG0016"/> <feat att="officiallyApproved" val="yes"/> <feat att="frequency" val="0.0"/></FormRepresentation></WordForm>
<WordForm><feat att="grammaticalGender" val="commonGender"/><feat att="definiteness" val="indefinite"/><feat att="grammaticalNumber" val="plural"/><feat att="case" val="unspecified"/>
<FormRepresentation> <feat att="writtenForm" val="cellekammerater"/><feat att="inflectionalParadigm" val="MFG0016"/> <feat att="officiallyApproved" val="yes"/> <feat att="frequency" val=".0179"/></FormRepresentation></WordForm>
<WordForm><feat att="grammaticalGender" val="commonGender"/><feat att="definiteness" val="indefinite"/><feat att="grammaticalNumber" val="plural"/><feat att="case" val="genitiveCase"/>
<FormRepresentation> <feat att="writtenForm" val="cellekammeraters"/><feat att="inflectionalParadigm" val="MFG0016"/> <feat att="officiallyApproved" val="yes"/> <feat att="frequency" val="0.0"/></FormRepresentation></WordForm>
<WordForm><feat att="grammaticalGender" val="commonGender"/><feat att="definiteness" val="definite"/><feat att="grammaticalNumber" val="singular"/><feat att="case" val="unspecified"/>
<FormRepresentation> <feat att="writtenForm" val="cellekammeraten"/><feat att="inflectionalParadigm" val="MFG0016"/> <feat att="officiallyApproved" val="yes"/> <feat att="frequency" val="0.0"/></FormRepresentation></WordForm>
<WordForm><feat att="grammaticalGender" val="commonGender"/><feat att="definiteness" val="definite"/><feat att="grammaticalNumber" val="singular"/><feat att="case" val="genitiveCase"/>
<FormRepresentation> <feat att="writtenForm" val="cellekammeratens"/><feat att="inflectionalParadigm" val="MFG0016"/> <feat att="officiallyApproved" val="yes"/> <feat att="frequency" val="0.0"/></FormRepresentation></WordForm>
<WordForm><feat att="grammaticalGender" val="commonGender"/><feat att="definiteness" val="definite"/><feat att="grammaticalNumber" val="plural"/><feat att="case" val="unspecified"/>
<FormRepresentation> <feat att="writtenForm" val="cellekammeraterne"/><feat att="inflectionalParadigm" val="MFG0016"/> <feat att="officiallyApproved" val="yes"/> <feat att="frequency" val="0.0"/></FormRepresentation></WordForm>
<WordForm><feat att="grammaticalGender" val="commonGender"/><feat att="definiteness" val="definite"/><feat att="grammaticalNumber" val="plural"/><feat att="case" val="genitiveCase"/>
<FormRepresentation> <feat att="writtenForm" val="cellekammeraternes"/><feat att="inflectionalParadigm" val="MFG0016"/> <feat att="officiallyApproved" val="yes"/> <feat att="frequency" val="0.0"/></FormRepresentation></WordForm>
</LexicalEntry> 
<LexicalEntry><feat att="partOfSpeech" val="commonNoun"/> 
<feat att="id" val="GMU_centrumdemokrat_1"/> 
<feat att="morphologicalUnitId" val="CENTRUMDEMOKRAT"/> 
<feat att="originalSource" val="DDO"/> 
<feat att="independentWord" val="yes"/> 
<feat att="decomposition" val="centrum+demokrat"/> 
<Lemma><FormRepresentation> <feat att="writtenForm" val="centrumdemokrat"/> <feat att="officiallyApproved" val="yes"/> 
<feat att="joiningElement" val="nil"/> 
<feat att="joiningElementResult" val="centrumdemokrat"/> 
</FormRepresentation> </Lemma> 
<WordForm><feat att="grammaticalGender" val="commonGender"/><feat att="definiteness" val="indefinite"/><feat att="grammaticalNumber" val="singular"/><feat att="case" val="unspecified"/>
<FormRepresentation> <feat att="writtenForm" val="centrumdemokrat"/><feat att="inflectionalParadigm" val="MFG0016"/> <feat att="officiallyApproved" val="yes"/> <feat att="frequency" val=".1071"/></FormRepresentation></WordForm>
<WordForm><feat att="grammaticalGender" val="commonGender"/><feat att="definiteness" val="indefinite"/><feat att="grammaticalNumber" val="singular"/><feat att="case" val="genitiveCase"/>
<FormRepresentation> <feat att="writtenForm" val="centrumdemokrats"/><feat att="inflectionalParadigm" val="MFG0016"/> <feat att="officiallyApproved" val="yes"/> <feat att="frequency" val="0.0"/></FormRepresentation></WordForm>
<WordForm><feat att="grammaticalGender" val="commonGender"/><feat att="definiteness" val="indefinite"/><feat att="grammaticalNumber" val="plural"/><feat att="case" val="unspecified"/>
<FormRepresentation> <feat att="writtenForm" val="centrumdemokrater"/><feat att="inflectionalParadigm" val="MFG0016"/> <feat att="officiallyApproved" val="yes"/> <feat att="frequency" val="0.0"/></FormRepresentation></WordForm>
<WordForm><feat att="grammaticalGender" val="commonGender"/><feat att="definiteness" val="indefinite"/><feat att="grammaticalNumber" val="plural"/><feat att="case" val="genitiveCase"/>
<FormRepresentation> <feat att="writtenForm" val="centrumdemokraters"/><feat att="inflectionalParadigm" val="MFG0016"/> <feat att="officiallyApproved" val="yes"/> <feat att="frequency" val="0.0"/></FormRepresentation></WordForm>
<WordForm><feat att="grammaticalGender" val="commonGender"/><feat att="definiteness" val="definite"/><feat att="grammaticalNumber" val="singular"/><feat att="case" val="unspecified"/>
<FormRepresentation> <feat att="writtenForm" val="centrumdemokraten"/><feat att="inflectionalParadigm" val="MFG0016"/> <feat att="officiallyApproved" val="yes"/> <feat att="frequency" val=".1071"/></FormRepresentation></WordForm>
<WordForm><feat att="grammaticalGender" val="commonGender"/><feat att="definiteness" val="definite"/><feat att="grammaticalNumber" val="singular"/><feat att="case" val="genitiveCase"/>
<FormRepresentation> <feat att="writtenForm" val="centrumdemokratens"/><feat att="inflectionalParadigm" val="MFG0016"/> <feat att="officiallyApproved" val="yes"/> <feat att="frequency" val="0.0"/></FormRepresentation></WordForm>
<WordForm><feat att="grammaticalGender" val="commonGender"/><feat att="definiteness" val="definite"/><feat att="grammaticalNumber" val="plural"/><feat att="case" val="unspecified"/>
<FormRepresentation> <feat att="writtenForm" val="centrumdemokraterne"/><feat att="inflectionalParadigm" val="MFG0016"/> <feat att="officiallyApproved" val="yes"/> <feat att="frequency" val=".7321"/></FormRepresentation></WordForm>
<WordForm><feat att="grammaticalGender" val="commonGender"/><feat att="definiteness" val="definite"/><feat att="grammaticalNumber" val="plural"/><feat att="case" val="genitiveCase"/>
<FormRepresentation> <feat att="writtenForm" val="centrumdemokraternes"/><feat att="inflectionalParadigm" val="MFG0016"/> <feat att="officiallyApproved" val="yes"/> <feat att="frequency" val=".25"/></FormRepresentation></WordForm>
</LexicalEntry> 
<LexicalEntry><feat att="partOfSpeech" val="commonNoun"/> 
<feat att="id" val="GMU_cykelstjerne_1"/> 
<feat att="morphologicalUnitId" val="CYKELSTJERNE"/> 
<feat att="originalSource" val="DDO"/> 
<feat att="independentWord" val="yes"/> 
<feat att="decomposition" val="cykel+stjerne"/> 
<Lemma><FormRepresentation> <feat att="writtenForm" val="cykelstjerne"/> <feat att="officiallyApproved" val="yes"/> 
<feat att="joiningElement" val="nil"/> 
<feat att="joiningElementResult" val="cykelstjerne"/> 
</FormRepresentation> </Lemma> 
<WordForm><feat att="grammaticalGender" val="commonGender"/><feat att="definiteness" val="indefinite"/><feat att="grammaticalNumber" val="singular"/><feat att="case" val="unspecified"/>
<FormRepresentation> <feat att="writtenForm" val="cykelstjerne"/><feat att="inflectionalParadigm" val="MFG0076"/> <feat att="officiallyApproved" val="yes"/> <feat att="frequency" val=".1429"/></FormRepresentation></WordForm>
<WordForm><feat att="grammaticalGender" val="commonGender"/><feat att="definiteness" val="indefinite"/><feat att="grammaticalNumber" val="singular"/><feat att="case" val="genitiveCase"/>
<FormRepresentation> <feat att="writtenForm" val="cykelstjernes"/><feat att="inflectionalParadigm" val="MFG0076"/> <feat att="officiallyApproved" val="yes"/> <feat att="frequency" val="0.0"/></FormRepresentation></WordForm>
<WordForm><feat att="grammaticalGender" val="commonGender"/><feat att="definiteness" val="indefinite"/><feat att="grammaticalNumber" val="plural"/><feat att="case" val="unspecified"/>
<FormRepresentation> <feat att="writtenForm" val="cykelstjerner"/><feat att="inflectionalParadigm" val="MFG0076"/> <feat att="officiallyApproved" val="yes"/> <feat att="frequency" val=".1964"/></FormRepresentation></WordForm>
<WordForm><feat att="grammaticalGender" val="commonGender"/><feat att="definiteness" val="indefinite"/><feat att="grammaticalNumber" val="plural"/><feat att="case" val="genitiveCase"/>
<FormRepresentation> <feat att="writtenForm" val="cykelstjerners"/><feat att="inflectionalParadigm" val="MFG0076"/> <feat att="officiallyApproved" val="yes"/> <feat att="frequency" val="0.0"/></FormRepresentation></WordForm>
<WordForm><feat att="grammaticalGender" val="commonGender"/><feat att="definiteness" val="definite"/><feat att="grammaticalNumber" val="singular"/><feat att="case" val="unspecified"/>
<FormRepresentation> <feat att="writtenForm" val="cykelstjernen"/><feat att="inflectionalParadigm" val="MFG0076"/> <feat att="officiallyApproved" val="yes"/> <feat att="frequency" val=".0357"/></FormRepresentation></WordForm>
<WordForm><feat att="grammaticalGender" val="commonGender"/><feat att="definiteness" val="definite"/><feat att="grammaticalNumber" val="singular"/><feat att="case" val="genitiveCase"/>
<FormRepresentation> <feat att="writtenForm" val="cykelstjernens"/><feat att="inflectionalParadigm" val="MFG0076"/> <feat att="officiallyApproved" val="yes"/> <feat att="frequency" val=".0179"/></FormRepresentation></WordForm>
<WordForm><feat att="grammaticalGender" val="commonGender"/><feat att="definiteness" val="definite"/><feat att="grammaticalNumber" val="plural"/><feat att="case" val="unspecified"/>
<FormRepresentation> <feat att="writtenForm" val="cykelstjernerne"/><feat att="inflectionalParadigm" val="MFG0076"/> <feat att="officiallyApproved" val="yes"/> <feat att="frequency" val="0.0"/></FormRepresentation></WordForm>
<WordForm><feat att="grammaticalGender" val="commonGender"/><feat att="definiteness" val="definite"/><feat att="grammaticalNumber" val="plural"/><feat att="case" val="genitiveCase"/>
<FormRepresentation> <feat att="writtenForm" val="cykelstjernernes"/><feat att="inflectionalParadigm" val="MFG0076"/> <feat att="officiallyApproved" val="yes"/> <feat att="frequency" val="0.0"/></FormRepresentation></WordForm>
</LexicalEntry> 
<LexicalEntry><feat att="partOfSpeech" val="commonNoun"/> 
<feat att="id" val="GMU_champignonsuppe_1"/> 
<feat att="morphologicalUnitId" val="CHAMPIGNONSUPPE"/> 
<feat att="originalSource" val="DDO"/> 
<feat att="independentWord" val="yes"/> 
<feat att="decomposition" val="champignon+suppe"/> 
<Lemma><FormRepresentation> <feat att="writtenForm" val="champignonsuppe"/> <feat att="officiallyApproved" val="yes"/> 
<feat att="joiningElement" val="nil"/> 
<feat att="joiningElementResult" val="champignonsuppe"/> 
</FormRepresentation> </Lemma> 
<WordForm><feat att="grammaticalGender" val="commonGender"/><feat att="definiteness" val="indefinite"/><feat att="grammaticalNumber" val="singular"/><feat att="case" val="unspecified"/>
<FormRepresentation> <feat att="writtenForm" val="champignonsuppe"/><feat att="inflectionalParadigm" val="MFG0076"/> <feat att="officiallyApproved" val="yes"/> <feat att="frequency" val="0.0"/></FormRepresentation></WordForm>
<WordForm><feat att="grammaticalGender" val="commonGender"/><feat att="definiteness" val="indefinite"/><feat att="grammaticalNumber" val="singular"/><feat att="case" val="genitiveCase"/>
<FormRepresentation> <feat att="writtenForm" val="champignonsuppes"/><feat att="inflectionalParadigm" val="MFG0076"/> <feat att="officiallyApproved" val="yes"/> <feat att="frequency" val="0.0"/></FormRepresentation></WordForm>
<WordForm><feat att="grammaticalGender" val="commonGender"/><feat att="definiteness" val="indefinite"/><feat att="grammaticalNumber" val="plural"/><feat att="case" val="unspecified"/>
<FormRepresentation> <feat att="writtenForm" val="champignonsupper"/><feat att="inflectionalParadigm" val="MFG0076"/> <feat att="officiallyApproved" val="yes"/> <feat att="frequency" val="0.0"/></FormRepresentation></WordForm>
<WordForm><feat att="grammaticalGender" val="commonGender"/><feat att="definiteness" val="indefinite"/><feat att="grammaticalNumber" val="plural"/><feat att="case" val="genitiveCase"/>
<FormRepresentation> <feat att="writtenForm" val="champignonsuppers"/><feat att="inflectionalParadigm" val="MFG0076"/> <feat att="officiallyApproved" val="yes"/> <feat att="frequency" val="0.0"/></FormRepresentation></WordForm>
<WordForm><feat att="grammaticalGender" val="commonGender"/><feat att="definiteness" val="definite"/><feat att="grammaticalNumber" val="singular"/><feat att="case" val="unspecified"/>
<FormRepresentation> <feat att="writtenForm" val="champignonsuppen"/><feat att="inflectionalParadigm" val="MFG0076"/> <feat att="officiallyApproved" val="yes"/> <feat att="frequency" val="0.0"/></FormRepresentation></WordForm>
<WordForm><feat att="grammaticalGender" val="commonGender"/><feat att="definiteness" val="definite"/><feat att="grammaticalNumber" val="singular"/><feat att="case" val="genitiveCase"/>
<FormRepresentation> <feat att="writtenForm" val="champignonsuppens"/><feat att="inflectionalParadigm" val="MFG0076"/> <feat att="officiallyApproved" val="yes"/> <feat att="frequency" val="0.0"/></FormRepresentation></WordForm>
<WordForm><feat att="grammaticalGender" val="commonGender"/><feat att="definiteness" val="definite"/><feat att="grammaticalNumber" val="plural"/><feat att="case" val="unspecified"/>
<FormRepresentation> <feat att="writtenForm" val="champignonsupperne"/><feat att="inflectionalParadigm" val="MFG0076"/> <feat att="officiallyApproved" val="yes"/> <feat att="frequency" val="0.0"/></FormRepresentation></WordForm>
<WordForm><feat att="grammaticalGender" val="commonGender"/><feat att="definiteness" val="definite"/><feat att="grammaticalNumber" val="plural"/><feat att="case" val="genitiveCase"/>
<FormRepresentation> <feat att="writtenForm" val="champignonsuppernes"/><feat att="inflectionalParadigm" val="MFG0076"/> <feat att="officiallyApproved" val="yes"/> <feat att="frequency" val="0.0"/></FormRepresentation></WordForm>
</LexicalEntry> 
<LexicalEntry><feat att="partOfSpeech" val="commonNoun"/> 
<feat att="id" val="GMU_charterturisme_1"/> 
<feat att="morphologicalUnitId" val="CHARTERTURISME"/> 
<feat att="originalSource" val="DDO"/> 
<feat att="independentWord" val="yes"/> 
<feat att="decomposition" val="charter+turisme"/> 
<Lemma><FormRepresentation> <feat att="writtenForm" val="charterturisme"/> <feat att="officiallyApproved" val="yes"/> 
<feat att="joiningElement" val="nil"/> 
<feat att="joiningElementResult" val="charterturisme"/> 
</FormRepresentation> </Lemma> 
<WordForm><feat att="grammaticalGender" val="commonGender"/><feat att="definiteness" val="indefinite"/><feat att="grammaticalNumber" val="singular"/><feat att="case" val="unspecified"/>
<FormRepresentation> <feat att="writtenForm" val="charterturisme"/><feat att="inflectionalParadigm" val="MFG0222"/> <feat att="officiallyApproved" val="yes"/> <feat att="frequency" val=".0536"/></FormRepresentation></WordForm>
<WordForm><feat att="grammaticalGender" val="commonGender"/><feat att="definiteness" val="indefinite"/><feat att="grammaticalNumber" val="singular"/><feat att="case" val="genitiveCase"/>
<FormRepresentation> <feat att="writtenForm" val="charterturismes"/><feat att="inflectionalParadigm" val="MFG0222"/> <feat att="officiallyApproved" val="yes"/> <feat att="frequency" val="0.0"/></FormRepresentation></WordForm>
<WordForm><feat att="grammaticalGender" val="commonGender"/><feat att="definiteness" val="definite"/><feat att="grammaticalNumber" val="singular"/><feat att="case" val="unspecified"/>
<FormRepresentation> <feat att="writtenForm" val="charterturismen"/><feat att="inflectionalParadigm" val="MFG0222"/> <feat att="officiallyApproved" val="yes"/> <feat att="frequency" val=".125"/></FormRepresentation></WordForm>
<WordForm><feat att="grammaticalGender" val="commonGender"/><feat att="definiteness" val="definite"/><feat att="grammaticalNumber" val="singular"/><feat att="case" val="genitiveCase"/>
<FormRepresentation> <feat att="writtenForm" val="charterturismens"/><feat att="inflectionalParadigm" val="MFG0222"/> <feat att="officiallyApproved" val="yes"/> <feat att="frequency" val=".0536"/></FormRepresentation></WordForm>
</LexicalEntry> 
<LexicalEntry><feat att="partOfSpeech" val="commonNoun"/> 
<feat att="id" val="GMU_civilret_1"/> 
<feat att="morphologicalUnitId" val="CIVILRET"/> 
<feat att="originalSource" val="DDO"/> 
<feat att="independentWord" val="yes"/> 
<feat att="decomposition" val="civil+ret"/> 
<Lemma><FormRepresentation> <feat att="writtenForm" val="civilret"/> <feat att="officiallyApproved" val="yes"/> 
<feat att="joiningElement" val="Not analyzed"/> 
</FormRepresentation> </Lemma> 
<WordForm><feat att="grammaticalGender" val="commonGender"/><feat att="definiteness" val="indefinite"/><feat att="grammaticalNumber" val="singular"/><feat att="case" val="unspecified"/>
<FormRepresentation> <feat att="writtenForm" val="civilret"/><feat att="inflectionalParadigm" val="MFG0238"/> <feat att="officiallyApproved" val="yes"/> <feat att="frequency" val=".1071"/></FormRepresentation></WordForm>
<WordForm><feat att="grammaticalGender" val="commonGender"/><feat att="definiteness" val="indefinite"/><feat att="grammaticalNumber" val="singular"/><feat att="case" val="genitiveCase"/>
<FormRepresentation> <feat att="writtenForm" val="civilrets"/><feat att="inflectionalParadigm" val="MFG0238"/> <feat att="officiallyApproved" val="yes"/> <feat att="frequency" val="0.0"/></FormRepresentation></WordForm>
<WordForm><feat att="grammaticalGender" val="commonGender"/><feat att="definiteness" val="definite"/><feat att="grammaticalNumber" val="singular"/><feat att="case" val="unspecified"/>
<FormRepresentation> <feat att="writtenForm" val="civilretten"/><feat att="inflectionalParadigm" val="MFG0238"/> <feat att="officiallyApproved" val="yes"/> <feat att="frequency" val=".1429"/></FormRepresentation></WordForm>
<WordForm><feat att="grammaticalGender" val="commonGender"/><feat att="definiteness" val="definite"/><feat att="grammaticalNumber" val="singular"/><feat att="case" val="genitiveCase"/>
<FormRepresentation> <feat att="writtenForm" val="civilrettens"/><feat att="inflectionalParadigm" val="MFG0238"/> <feat att="officiallyApproved" val="yes"/> <feat att="frequency" val="0.0"/></FormRepresentation></WordForm>
</LexicalEntry> 
<LexicalEntry><feat att="partOfSpeech" val="commonNoun"/> 
<feat att="id" val="GMU_case_1"/> 
<feat att="morphologicalUnitId" val="CASE"/> 
<feat att="originalSource" val="DDO"/> 
<feat att="independentWord" val="yes"/> 
<Lemma><FormRepresentation> <feat att="writtenForm" val="case"/> <feat att="officiallyApproved" val="yes"/> 
<feat att="joiningElement" val="nil"/> 
<feat att="joiningElementResult" val="case"/> 
</FormRepresentation> </Lemma> 
<WordForm><feat att="grammaticalGender" val="neuter"/><feat att="definiteness" val="indefinite"/><feat att="grammaticalNumber" val="singular"/><feat att="case" val="unspecified"/>
<FormRepresentation> <feat att="writtenForm" val="case"/><feat att="inflectionalParadigm" val="MFG1018"/> <feat att="officiallyApproved" val="yes"/> <feat att="frequency" val="1.2857"/></FormRepresentation></WordForm>
<WordForm><feat att="grammaticalGender" val="neuter"/><feat att="definiteness" val="indefinite"/><feat att="grammaticalNumber" val="singular"/><feat att="case" val="genitiveCase"/>
<FormRepresentation> <feat att="writtenForm" val="cases"/><feat att="inflectionalParadigm" val="MFG1018"/> <feat att="officiallyApproved" val="yes"/> <feat att="frequency" val=".4286"/></FormRepresentation></WordForm>
<WordForm><feat att="grammaticalGender" val="neuter"/><feat att="definiteness" val="indefinite"/><feat att="grammaticalNumber" val="plural"/><feat att="case" val="unspecified"/>
<FormRepresentation> <feat att="writtenForm" val="cases"/><feat att="inflectionalParadigm" val="MFG1018"/> <feat att="officiallyApproved" val="yes"/> <feat att="frequency" val=".4286"/></FormRepresentation></WordForm>
<WordForm><feat att="grammaticalGender" val="neuter"/><feat att="definiteness" val="indefinite"/><feat att="grammaticalNumber" val="plural"/><feat att="case" val="genitiveCase"/>
<FormRepresentation> <feat att="writtenForm" val="caseses"/><feat att="inflectionalParadigm" val="MFG1018"/> <feat att="officiallyApproved" val="no"/> <feat att="frequency" val="0.0"/></FormRepresentation><FormRepresentation> <feat att="writtenForm" val="cases's"/><feat att="inflectionalParadigm" val="MFG1018"/> <feat att="officiallyApproved" val="no"/> <feat att="frequency" val="0.0"/></FormRepresentation><FormRepresentation> <feat att="writtenForm" val="cases'"/><feat att="inflectionalParadigm" val="MFG1018"/> <feat att="officiallyApproved" val="yes"/> <feat att="frequency" val="0.0"/></FormRepresentation></WordForm>
<WordForm><feat att="grammaticalGender" val="neuter"/><feat att="definiteness" val="definite"/><feat att="grammaticalNumber" val="singular"/><feat att="case" val="unspecified"/>
<FormRepresentation> <feat att="writtenForm" val="caset"/><feat att="inflectionalParadigm" val="MFG1018"/> <feat att="officiallyApproved" val="yes"/> <feat att="frequency" val="0.0"/></FormRepresentation></WordForm>
<WordForm><feat att="grammaticalGender" val="neuter"/><feat att="definiteness" val="definite"/><feat att="grammaticalNumber" val="singular"/><feat att="case" val="genitiveCase"/>
<FormRepresentation> <feat att="writtenForm" val="casets"/><feat att="inflectionalParadigm" val="MFG1018"/> <feat att="officiallyApproved" val="yes"/> <feat att="frequency" val="0.0"/></FormRepresentation></WordForm>
<WordForm><feat att="grammaticalGender" val="neuter"/><feat att="definiteness" val="definite"/><feat att="grammaticalNumber" val="plural"/><feat att="case" val="unspecified"/>
<FormRepresentation> <feat att="writtenForm" val="casene"/><feat att="inflectionalParadigm" val="MFG1018"/> <feat att="officiallyApproved" val="yes"/> <feat att="frequency" val="0.0"/></FormRepresentation></WordForm>
<WordForm><feat att="grammaticalGender" val="neuter"/><feat att="definiteness" val="definite"/><feat att="grammaticalNumber" val="plural"/><feat att="case" val="genitiveCase"/>
<FormRepresentation> <feat att="writtenForm" val="casenes"/><feat att="inflectionalParadigm" val="MFG1018"/> <feat att="officiallyApproved" val="yes"/> <feat att="frequency" val="0.0"/></FormRepresentation></WordForm>
<WordForm><feat att="grammaticalGender" val="commonGender"/><feat att="definiteness" val="indefinite"/><feat att="grammaticalNumber" val="singular"/><feat att="case" val="unspecified"/>
<FormRepresentation> <feat att="writtenForm" val="case"/><feat att="inflectionalParadigm" val="MFG1008"/> <feat att="officiallyApproved" val="yes"/> <feat att="frequency" val="1.2857"/></FormRepresentation></WordForm>
<WordForm><feat att="grammaticalGender" val="commonGender"/><feat att="definiteness" val="indefinite"/><feat att="grammaticalNumber" val="singular"/><feat att="case" val="genitiveCase"/>
<FormRepresentation> <feat att="writtenForm" val="cases"/><feat att="inflectionalParadigm" val="MFG1008"/> <feat att="officiallyApproved" val="yes"/> <feat att="frequency" val=".4286"/></FormRepresentation></WordForm>
<WordForm><feat att="grammaticalGender" val="commonGender"/><feat att="definiteness" val="indefinite"/><feat att="grammaticalNumber" val="plural"/><feat att="case" val="unspecified"/>
<FormRepresentation> <feat att="writtenForm" val="cases"/><feat att="inflectionalParadigm" val="MFG1008"/> <feat att="officiallyApproved" val="yes"/> <feat att="frequency" val=".4286"/></FormRepresentation></WordForm>
<WordForm><feat att="grammaticalGender" val="commonGender"/><feat att="definiteness" val="indefinite"/><feat att="grammaticalNumber" val="plural"/><feat att="case" val="genitiveCase"/>
<FormRepresentation> <feat att="writtenForm" val="caseses"/><feat att="inflectionalParadigm" val="MFG1008"/> <feat att="officiallyApproved" val="no"/> <feat att="frequency" val="0.0"/></FormRepresentation><FormRepresentation> <feat att="writtenForm" val="cases's"/><feat att="inflectionalParadigm" val="MFG1008"/> <feat att="officiallyApproved" val="no"/> <feat att="frequency" val="0.0"/></FormRepresentation><FormRepresentation> <feat att="writtenForm" val="cases'"/><feat att="inflectionalParadigm" val="MFG1008"/> <feat att="officiallyApproved" val="yes"/> <feat att="frequency" val="0.0"/></FormRepresentation></WordForm>
<WordForm><feat att="grammaticalGender" val="commonGender"/><feat att="definiteness" val="definite"/><feat att="grammaticalNumber" val="singular"/><feat att="case" val="unspecified"/>
<FormRepresentation> <feat att="writtenForm" val="casen"/><feat att="inflectionalParadigm" val="MFG1008"/> <feat att="officiallyApproved" val="yes"/> <feat att="frequency" val=".0536"/></FormRepresentation></WordForm>
<WordForm><feat att="grammaticalGender" val="commonGender"/><feat att="definiteness" val="definite"/><feat att="grammaticalNumber" val="singular"/><feat att="case" val="genitiveCase"/>
<FormRepresentation> <feat att="writtenForm" val="casens"/><feat att="inflectionalParadigm" val="MFG1008"/> <feat att="officiallyApproved" val="yes"/> <feat att="frequency" val=".0179"/></FormRepresentation></WordForm>
<WordForm><feat att="grammaticalGender" val="commonGender"/><feat att="definiteness" val="definite"/><feat att="grammaticalNumber" val="plural"/><feat att="case" val="unspecified"/>
<FormRepresentation> <feat att="writtenForm" val="casene"/><feat att="inflectionalParadigm" val="MFG1008"/> <feat att="officiallyApproved" val="yes"/> <feat att="frequency" val="0.0"/></FormRepresentation></WordForm>
<WordForm><feat att="grammaticalGender" val="commonGender"/><feat att="definiteness" val="definite"/><feat att="grammaticalNumber" val="plural"/><feat att="case" val="genitiveCase"/>
<FormRepresentation> <feat att="writtenForm" val="casenes"/><feat att="inflectionalParadigm" val="MFG1008"/> <feat att="officiallyApproved" val="yes"/> <feat att="frequency" val="0.0"/></FormRepresentation></WordForm>
</LexicalEntry> 
<LexicalEntry><feat att="partOfSpeech" val="commonNoun"/> 
<feat att="id" val="GMU_centralmagt_1"/> 
<feat att="morphologicalUnitId" val="CENTRALMAGT"/> 
<feat att="originalSource" val="DDO"/> 
<feat att="independentWord" val="yes"/> 
<feat att="decomposition" val="central+magt"/> 
<Lemma><FormRepresentation> <feat att="writtenForm" val="centralmagt"/> <feat att="officiallyApproved" val="yes"/> 
<feat att="joiningElement" val="nil"/> 
<feat att="joiningElementResult" val="centralmagt"/> 
</FormRepresentation> </Lemma> 
<WordForm><feat att="grammaticalGender" val="commonGender"/><feat att="definiteness" val="indefinite"/><feat att="grammaticalNumber" val="singular"/><feat att="case" val="unspecified"/>
<FormRepresentation> <feat att="writtenForm" val="centralmagt"/><feat att="inflectionalParadigm" val="MFG0016"/> <feat att="officiallyApproved" val="yes"/> <feat att="frequency" val=".5357"/></FormRepresentation></WordForm>
<WordForm><feat att="grammaticalGender" val="commonGender"/><feat att="definiteness" val="indefinite"/><feat att="grammaticalNumber" val="singular"/><feat att="case" val="genitiveCase"/>
<FormRepresentation> <feat att="writtenForm" val="centralmagts"/><feat att="inflectionalParadigm" val="MFG0016"/> <feat att="officiallyApproved" val="yes"/> <feat att="frequency" val=".0357"/></FormRepresentation></WordForm>
<WordForm><feat att="grammaticalGender" val="commonGender"/><feat att="definiteness" val="indefinite"/><feat att="grammaticalNumber" val="plural"/><feat att="case" val="unspecified"/>
<FormRepresentation> <feat att="writtenForm" val="centralmagter"/><feat att="inflectionalParadigm" val="MFG0016"/> <feat att="officiallyApproved" val="yes"/> <feat att="frequency" val=".0179"/></FormRepresentation></WordForm>
<WordForm><feat att="grammaticalGender" val="commonGender"/><feat att="definiteness" val="indefinite"/><feat att="grammaticalNumber" val="plural"/><feat att="case" val="genitiveCase"/>
<FormRepresentation> <feat att="writtenForm" val="centralmagters"/><feat att="inflectionalParadigm" val="MFG0016"/> <feat att="officiallyApproved" val="yes"/> <feat att="frequency" val="0.0"/></FormRepresentation></WordForm>
<WordForm><feat att="grammaticalGender" val="commonGender"/><feat att="definiteness" val="definite"/><feat att="grammaticalNumber" val="singular"/><feat att="case" val="unspecified"/>
<FormRepresentation> <feat att="writtenForm" val="centralmagten"/><feat att="inflectionalParadigm" val="MFG0016"/> <feat att="officiallyApproved" val="yes"/> <feat att="frequency" val=".625"/></FormRepresentation></WordForm>
<WordForm><feat att="grammaticalGender" val="commonGender"/><feat att="definiteness" val="definite"/><feat att="grammaticalNumber" val="singular"/><feat att="case" val="genitiveCase"/>
<FormRepresentation> <feat att="writtenForm" val="centralmagtens"/><feat att="inflectionalParadigm" val="MFG0016"/> <feat att="officiallyApproved" val="yes"/> <feat att="frequency" val=".1071"/></FormRepresentation></WordForm>
<WordForm><feat att="grammaticalGender" val="commonGender"/><feat att="definiteness" val="definite"/><feat att="grammaticalNumber" val="plural"/><feat att="case" val="unspecified"/>
<FormRepresentation> <feat att="writtenForm" val="centralmagterne"/><feat att="inflectionalParadigm" val="MFG0016"/> <feat att="officiallyApproved" val="yes"/> <feat att="frequency" val=".125"/></FormRepresentation></WordForm>
<WordForm><feat att="grammaticalGender" val="commonGender"/><feat att="definiteness" val="definite"/><feat att="grammaticalNumber" val="plural"/><feat att="case" val="genitiveCase"/>
<FormRepresentation> <feat att="writtenForm" val="centralmagternes"/><feat att="inflectionalParadigm" val="MFG0016"/> <feat att="officiallyApproved" val="yes"/> <feat att="frequency" val=".0357"/></FormRepresentation></WordForm>
</LexicalEntry> 
<LexicalEntry><feat att="partOfSpeech" val="commonNoun"/> 
<feat att="id" val="GMU_camouflagedragt_1"/> 
<feat att="morphologicalUnitId" val="CAMOUFLAGEDRAGT"/> 
<feat att="originalSource" val="DDO"/> 
<feat att="independentWord" val="yes"/> 
<feat att="decomposition" val="camouflage+dragt"/> 
<Lemma><FormRepresentation> <feat att="writtenForm" val="camouflagedragt"/> <feat att="officiallyApproved" val="yes"/> 
<feat att="joiningElement" val="nil"/> 
<feat att="joiningElementResult" val="camouflagedragt"/> 
</FormRepresentation> </Lemma> 
<WordForm><feat att="grammaticalGender" val="commonGender"/><feat att="definiteness" val="indefinite"/><feat att="grammaticalNumber" val="singular"/><feat att="case" val="unspecified"/>
<FormRepresentation> <feat att="writtenForm" val="camouflagedragt"/><feat att="inflectionalParadigm" val="MFG0016"/> <feat att="officiallyApproved" val="yes"/> <feat att="frequency" val=".0893"/></FormRepresentation></WordForm>
<WordForm><feat att="grammaticalGender" val="commonGender"/><feat att="definiteness" val="indefinite"/><feat att="grammaticalNumber" val="singular"/><feat att="case" val="genitiveCase"/>
<FormRepresentation> <feat att="writtenForm" val="camouflagedragts"/><feat att="inflectionalParadigm" val="MFG0016"/> <feat att="officiallyApproved" val="yes"/> <feat att="frequency" val="0.0"/></FormRepresentation></WordForm>
<WordForm><feat att="grammaticalGender" val="commonGender"/><feat att="definiteness" val="indefinite"/><feat att="grammaticalNumber" val="plural"/><feat att="case" val="unspecified"/>
<FormRepresentation> <feat att="writtenForm" val="camouflagedragter"/><feat att="inflectionalParadigm" val="MFG0016"/> <feat att="officiallyApproved" val="yes"/> <feat att="frequency" val=".0714"/></FormRepresentation></WordForm>
<WordForm><feat att="grammaticalGender" val="commonGender"/><feat att="definiteness" val="indefinite"/><feat att="grammaticalNumber" val="plural"/><feat att="case" val="genitiveCase"/>
<FormRepresentation> <feat att="writtenForm" val="camouflagedragters"/><feat att="inflectionalParadigm" val="MFG0016"/> <feat att="officiallyApproved" val="yes"/> <feat att="frequency" val="0.0"/></FormRepresentation></WordForm>
<WordForm><feat att="grammaticalGender" val="commonGender"/><feat att="definiteness" val="definite"/><feat att="grammaticalNumber" val="singular"/><feat att="case" val="unspecified"/>
<FormRepresentation> <feat att="writtenForm" val="camouflagedragten"/><feat att="inflectionalParadigm" val="MFG0016"/> <feat att="officiallyApproved" val="yes"/> <feat att="frequency" val="0.0"/></FormRepresentation></WordForm>
<WordForm><feat att="grammaticalGender" val="commonGender"/><feat att="definiteness" val="definite"/><feat att="grammaticalNumber" val="singular"/><feat att="case" val="genitiveCase"/>
<FormRepresentation> <feat att="writtenForm" val="camouflagedragtens"/><feat att="inflectionalParadigm" val="MFG0016"/> <feat att="officiallyApproved" val="yes"/> <feat att="frequency" val="0.0"/></FormRepresentation></WordForm>
<WordForm><feat att="grammaticalGender" val="commonGender"/><feat att="definiteness" val="definite"/><feat att="grammaticalNumber" val="plural"/><feat att="case" val="unspecified"/>
<FormRepresentation> <feat att="writtenForm" val="camouflagedragterne"/><feat att="inflectionalParadigm" val="MFG0016"/> <feat att="officiallyApproved" val="yes"/> <feat att="frequency" val="0.0"/></FormRepresentation></WordForm>
<WordForm><feat att="grammaticalGender" val="commonGender"/><feat att="definiteness" val="definite"/><feat att="grammaticalNumber" val="plural"/><feat att="case" val="genitiveCase"/>
<FormRepresentation> <feat att="writtenForm" val="camouflagedragternes"/><feat att="inflectionalParadigm" val="MFG0016"/> <feat att="officiallyApproved" val="yes"/> <feat att="frequency" val="0.0"/></FormRepresentation></WordForm>
<RelatedForm><feat att="spellingVariant" val="GMU_camouflagedragt_2"/> <FormRepresentation><feat att="writtenForm" val="kamuflagedragt"/></FormRepresentation></RelatedForm> 
</LexicalEntry> 
<LexicalEntry><feat att="partOfSpeech" val="commonNoun"/> 
<feat att="id" val="GMU_camouflagedragt_2"/> 
<feat att="morphologicalUnitId" val="CAMOUFLAGEDRAGT"/> 
<feat att="originalSource" val="DDO"/> 
<feat att="independentWord" val="yes"/> 
<feat att="decomposition" val="kamuflage+dragt"/> 
<Lemma><FormRepresentation> <feat att="writtenForm" val="kamuflagedragt"/> <feat att="officiallyApproved" val="yes"/> 
<feat att="joiningElement" val="nil"/> 
<feat att="joiningElementResult" val="kamuflagedragt"/> 
</FormRepresentation> </Lemma> 
<WordForm><feat att="grammaticalGender" val="commonGender"/><feat att="definiteness" val="indefinite"/><feat att="grammaticalNumber" val="singular"/><feat att="case" val="unspecified"/>
<FormRepresentation> <feat att="writtenForm" val="kamuflagedragt"/><feat att="inflectionalParadigm" val="MFG0016"/> <feat att="officiallyApproved" val="yes"/> <feat att="frequency" val="0.0"/></FormRepresentation></WordForm>
<WordForm><feat att="grammaticalGender" val="commonGender"/><feat att="definiteness" val="indefinite"/><feat att="grammaticalNumber" val="singular"/><feat att="case" val="genitiveCase"/>
<FormRepresentation> <feat att="writtenForm" val="kamuflagedragts"/><feat att="inflectionalParadigm" val="MFG0016"/> <feat att="officiallyApproved" val="yes"/> <feat att="frequency" val="0.0"/></FormRepresentation></WordForm>
<WordForm><feat att="grammaticalGender" val="commonGender"/><feat att="definiteness" val="indefinite"/><feat att="grammaticalNumber" val="plural"/><feat att="case" val="unspecified"/>
<FormRepresentation> <feat att="writtenForm" val="kamuflagedragter"/><feat att="inflectionalParadigm" val="MFG0016"/> <feat att="officiallyApproved" val="yes"/> <feat att="frequency" val="0.0"/></FormRepresentation></WordForm>
<WordForm><feat att="grammaticalGender" val="commonGender"/><feat att="definiteness" val="indefinite"/><feat att="grammaticalNumber" val="plural"/><feat att="case" val="genitiveCase"/>
<FormRepresentation> <feat att="writtenForm" val="kamuflagedragters"/><feat att="inflectionalParadigm" val="MFG0016"/> <feat att="officiallyApproved" val="yes"/> <feat att="frequency" val="0.0"/></FormRepresentation></WordForm>
<WordForm><feat att="grammaticalGender" val="commonGender"/><feat att="definiteness" val="definite"/><feat att="grammaticalNumber" val="singular"/><feat att="case" val="unspecified"/>
<FormRepresentation> <feat att="writtenForm" val="kamuflagedragten"/><feat att="inflectionalParadigm" val="MFG0016"/> <feat att="officiallyApproved" val="yes"/> <feat att="frequency" val="0.0"/></FormRepresentation></WordForm>
<WordForm><feat att="grammaticalGender" val="commonGender"/><feat att="definiteness" val="definite"/><feat att="grammaticalNumber" val="singular"/><feat att="case" val="genitiveCase"/>
<FormRepresentation> <feat att="writtenForm" val="kamuflagedragtens"/><feat att="inflectionalParadigm" val="MFG0016"/> <feat att="officiallyApproved" val="yes"/> <feat att="frequency" val="0.0"/></FormRepresentation></WordForm>
<WordForm><feat att="grammaticalGender" val="commonGender"/><feat att="definiteness" val="definite"/><feat att="grammaticalNumber" val="plural"/><feat att="case" val="unspecified"/>
<FormRepresentation> <feat att="writtenForm" val="kamuflagedragterne"/><feat att="inflectionalParadigm" val="MFG0016"/> <feat att="officiallyApproved" val="yes"/> <feat att="frequency" val="0.0"/></FormRepresentation></WordForm>
<WordForm><feat att="grammaticalGender" val="commonGender"/><feat att="definiteness" val="definite"/><feat att="grammaticalNumber" val="plural"/><feat att="case" val="genitiveCase"/>
<FormRepresentation> <feat att="writtenForm" val="kamuflagedragternes"/><feat att="inflectionalParadigm" val="MFG0016"/> <feat att="officiallyApproved" val="yes"/> <feat att="frequency" val="0.0"/></FormRepresentation></WordForm>
<RelatedForm><feat att="spellingVariant" val="GMU_camouflagedragt_1"/> <FormRepresentation><feat att="writtenForm" val="camouflagedragt"/></FormRepresentation></RelatedForm> 
</LexicalEntry> 
<LexicalEntry><feat att="partOfSpeech" val="commonNoun"/> 
<feat att="id" val="GMU_civiletat_1"/> 
<feat att="morphologicalUnitId" val="CIVILETAT"/> 
<feat att="originalSource" val="DDO"/> 
<feat att="independentWord" val="yes"/> 
<feat att="decomposition" val="civil+etat"/> 
<Lemma><FormRepresentation> <feat att="writtenForm" val="civiletat"/> <feat att="officiallyApproved" val="yes"/> 
<feat att="joiningElement" val="nil"/> 
<feat att="joiningElementResult" val="civiletat"/> 
</FormRepresentation> </Lemma> 
<WordForm><feat att="grammaticalGender" val="commonGender"/><feat att="definiteness" val="indefinite"/><feat att="grammaticalNumber" val="singular"/><feat att="case" val="unspecified"/>
<FormRepresentation> <feat att="writtenForm" val="civiletat"/><feat att="inflectionalParadigm" val="MFG0016"/> <feat att="officiallyApproved" val="yes"/> <feat att="frequency" val="0.0"/></FormRepresentation></WordForm>
<WordForm><feat att="grammaticalGender" val="commonGender"/><feat att="definiteness" val="indefinite"/><feat att="grammaticalNumber" val="singular"/><feat att="case" val="genitiveCase"/>
<FormRepresentation> <feat att="writtenForm" val="civiletats"/><feat att="inflectionalParadigm" val="MFG0016"/> <feat att="officiallyApproved" val="yes"/> <feat att="frequency" val="0.0"/></FormRepresentation></WordForm>
<WordForm><feat att="grammaticalGender" val="commonGender"/><feat att="definiteness" val="indefinite"/><feat att="grammaticalNumber" val="plural"/><feat att="case" val="unspecified"/>
<FormRepresentation> <feat att="writtenForm" val="civiletater"/><feat att="inflectionalParadigm" val="MFG0016"/> <feat att="officiallyApproved" val="yes"/> <feat att="frequency" val="0.0"/></FormRepresentation></WordForm>
<WordForm><feat att="grammaticalGender" val="commonGender"/><feat att="definiteness" val="indefinite"/><feat att="grammaticalNumber" val="plural"/><feat att="case" val="genitiveCase"/>
<FormRepresentation> <feat att="writtenForm" val="civiletaters"/><feat att="inflectionalParadigm" val="MFG0016"/> <feat att="officiallyApproved" val="yes"/> <feat att="frequency" val="0.0"/></FormRepresentation></WordForm>
<WordForm><feat att="grammaticalGender" val="commonGender"/><feat att="definiteness" val="definite"/><feat att="grammaticalNumber" val="singular"/><feat att="case" val="unspecified"/>
<FormRepresentation> <feat att="writtenForm" val="civiletaten"/><feat att="inflectionalParadigm" val="MFG0016"/> <feat att="officiallyApproved" val="yes"/> <feat att="frequency" val="0.0"/></FormRepresentation></WordForm>
<WordForm><feat att="grammaticalGender" val="commonGender"/><feat att="definiteness" val="definite"/><feat att="grammaticalNumber" val="singular"/><feat att="case" val="genitiveCase"/>
<FormRepresentation> <feat att="writtenForm" val="civiletatens"/><feat att="inflectionalParadigm" val="MFG0016"/> <feat att="officiallyApproved" val="yes"/> <feat att="frequency" val=".0357"/></FormRepresentation></WordForm>
<WordForm><feat att="grammaticalGender" val="commonGender"/><feat att="definiteness" val="definite"/><feat att="grammaticalNumber" val="plural"/><feat att="case" val="unspecified"/>
<FormRepresentation> <feat att="writtenForm" val="civiletaterne"/><feat att="inflectionalParadigm" val="MFG0016"/> <feat att="officiallyApproved" val="yes"/> <feat att="frequency" val="0.0"/></FormRepresentation></WordForm>
<WordForm><feat att="grammaticalGender" val="commonGender"/><feat att="definiteness" val="definite"/><feat att="grammaticalNumber" val="plural"/><feat att="case" val="genitiveCase"/>
<FormRepresentation> <feat att="writtenForm" val="civiletaternes"/><feat att="inflectionalParadigm" val="MFG0016"/> <feat att="officiallyApproved" val="yes"/> <feat att="frequency" val="0.0"/></FormRepresentation></WordForm>
</LexicalEntry> 
<LexicalEntry><feat att="partOfSpeech" val="commonNoun"/> 
<feat att="id" val="GMU_cricket_1"/> 
<feat att="morphologicalUnitId" val="CRICKET"/> 
<feat att="originalSource" val="DDO"/> 
<feat att="independentWord" val="yes"/> 
<Lemma><FormRepresentation> <feat att="writtenForm" val="cricket"/> <feat att="officiallyApproved" val="yes"/> 
<feat att="joiningElement" val="nil"/> 
<feat att="joiningElementResult" val="cricket"/> 
</FormRepresentation> </Lemma> 
<WordForm><feat att="grammaticalGender" val="commonGender"/><feat att="definiteness" val="indefinite"/><feat att="grammaticalNumber" val="singular"/><feat att="case" val="unspecified"/>
<FormRepresentation> <feat att="writtenForm" val="cricket"/><feat att="inflectionalParadigm" val="MFG0226"/> <feat att="officiallyApproved" val="yes"/> <feat att="frequency" val="1."/></FormRepresentation></WordForm>
<WordForm><feat att="grammaticalGender" val="commonGender"/><feat att="definiteness" val="indefinite"/><feat att="grammaticalNumber" val="singular"/><feat att="case" val="genitiveCase"/>
<FormRepresentation> <feat att="writtenForm" val="crickets"/><feat att="inflectionalParadigm" val="MFG0226"/> <feat att="officiallyApproved" val="yes"/> <feat att="frequency" val=".0536"/></FormRepresentation></WordForm>
<RelatedForm><feat att="spellingVariant" val="GMU_cricket_2"/> <FormRepresentation><feat att="writtenForm" val="kricket"/></FormRepresentation></RelatedForm> 
</LexicalEntry> 
<LexicalEntry><feat att="partOfSpeech" val="commonNoun"/> 
<feat att="id" val="GMU_cricket_2"/> 
<feat att="morphologicalUnitId" val="CRICKET"/> 
<feat att="originalSource" val="DDO"/> 
<feat att="independentWord" val="yes"/> 
<Lemma><FormRepresentation> <feat att="writtenForm" val="kricket"/> <feat att="officiallyApproved" val="yes"/> 
<feat att="joiningElement" val="nil"/> 
<feat att="joiningElementResult" val="kricket"/> 
</FormRepresentation> </Lemma> 
<WordForm><feat att="grammaticalGender" val="commonGender"/><feat att="definiteness" val="indefinite"/><feat att="grammaticalNumber" val="singular"/><feat att="case" val="unspecified"/>
<FormRepresentation> <feat att="writtenForm" val="kricket"/><feat att="inflectionalParadigm" val="MFG0226"/> <feat att="officiallyApproved" val="yes"/> <feat att="frequency" val=".3393"/></FormRepresentation></WordForm>
<WordForm><feat att="grammaticalGender" val="commonGender"/><feat att="definiteness" val="indefinite"/><feat att="grammaticalNumber" val="singular"/><feat att="case" val="genitiveCase"/>
<FormRepresentation> <feat att="writtenForm" val="krickets"/><feat att="inflectionalParadigm" val="MFG0226"/> <feat att="officiallyApproved" val="yes"/> <feat att="frequency" val="0.0"/></FormRepresentation></WordForm>
<RelatedForm><feat att="spellingVariant" val="GMU_cricket_1"/> <FormRepresentation><feat att="writtenForm" val="cricket"/></FormRepresentation></RelatedForm> 
</LexicalEntry> 
<LexicalEntry><feat att="partOfSpeech" val="commonNoun"/> 
<feat att="id" val="GMU_checkblanket_1"/> 
<feat att="morphologicalUnitId" val="CHECKBLANKET"/> 
<feat att="originalSource" val="DDO"/> 
<feat att="independentWord" val="yes"/> 
<feat att="decomposition" val="check+blanket"/> 
<Lemma><FormRepresentation> <feat att="writtenForm" val="checkblanket"/> <feat att="officiallyApproved" val="yes"/> 
<feat att="joiningElement" val="nil"/> 
<feat att="joiningElementResult" val="checkblanket"/> 
</FormRepresentation> </Lemma> 
<WordForm><feat att="grammaticalGender" val="commonGender"/><feat att="definiteness" val="indefinite"/><feat att="grammaticalNumber" val="singular"/><feat att="case" val="unspecified"/>
<FormRepresentation> <feat att="writtenForm" val="checkblanket"/><feat att="inflectionalParadigm" val="MFG0096"/> <feat att="officiallyApproved" val="yes"/> <feat att="frequency" val="0.0"/></FormRepresentation></WordForm>
<WordForm><feat att="grammaticalGender" val="commonGender"/><feat att="definiteness" val="indefinite"/><feat att="grammaticalNumber" val="singular"/><feat att="case" val="genitiveCase"/>
<FormRepresentation> <feat att="writtenForm" val="checkblankets"/><feat att="inflectionalParadigm" val="MFG0096"/> <feat att="officiallyApproved" val="yes"/> <feat att="frequency" val="0.0"/></FormRepresentation></WordForm>
<WordForm><feat att="grammaticalGender" val="commonGender"/><feat att="definiteness" val="indefinite"/><feat att="grammaticalNumber" val="plural"/><feat att="case" val="unspecified"/>
<FormRepresentation> <feat att="writtenForm" val="checkblanketter"/><feat att="inflectionalParadigm" val="MFG0096"/> <feat att="officiallyApproved" val="yes"/> <feat att="frequency" val=".0179"/></FormRepresentation></WordForm>
<WordForm><feat att="grammaticalGender" val="commonGender"/><feat att="definiteness" val="indefinite"/><feat att="grammaticalNumber" val="plural"/><feat att="case" val="genitiveCase"/>
<FormRepresentation> <feat att="writtenForm" val="checkblanketters"/><feat att="inflectionalParadigm" val="MFG0096"/> <feat att="officiallyApproved" val="yes"/> <feat att="frequency" val="0.0"/></FormRepresentation></WordForm>
<WordForm><feat att="grammaticalGender" val="commonGender"/><feat att="definiteness" val="definite"/><feat att="grammaticalNumber" val="singular"/><feat att="case" val="unspecified"/>
<FormRepresentation> <feat att="writtenForm" val="checkblanketten"/><feat att="inflectionalParadigm" val="MFG0096"/> <feat att="officiallyApproved" val="yes"/> <feat att="frequency" val=".0179"/></FormRepresentation></WordForm>
<WordForm><feat att="grammaticalGender" val="commonGender"/><feat att="definiteness" val="definite"/><feat att="grammaticalNumber" val="singular"/><feat att="case" val="genitiveCase"/>
<FormRepresentation> <feat att="writtenForm" val="checkblankettens"/><feat att="inflectionalParadigm" val="MFG0096"/> <feat att="officiallyApproved" val="yes"/> <feat att="frequency" val="0.0"/></FormRepresentation></WordForm>
<WordForm><feat att="grammaticalGender" val="commonGender"/><feat att="definiteness" val="definite"/><feat att="grammaticalNumber" val="plural"/><feat att="case" val="unspecified"/>
<FormRepresentation> <feat att="writtenForm" val="checkblanketterne"/><feat att="inflectionalParadigm" val="MFG0096"/> <feat att="officiallyApproved" val="yes"/> <feat att="frequency" val="0.0"/></FormRepresentation></WordForm>
<WordForm><feat att="grammaticalGender" val="commonGender"/><feat att="definiteness" val="definite"/><feat att="grammaticalNumber" val="plural"/><feat att="case" val="genitiveCase"/>
<FormRepresentation> <feat att="writtenForm" val="checkblanketternes"/><feat att="inflectionalParadigm" val="MFG0096"/> <feat att="officiallyApproved" val="yes"/> <feat att="frequency" val="0.0"/></FormRepresentation></WordForm>
</LexicalEntry> 
<LexicalEntry><feat att="partOfSpeech" val="commonNoun"/> 
<feat att="id" val="GMU_censurkomité_1"/> 
<feat att="morphologicalUnitId" val="CENSURKOMITÉ"/> 
<feat att="originalSource" val="DDO"/> 
<feat att="independentWord" val="yes"/> 
<feat att="decomposition" val="censur+komité"/> 
<Lemma><FormRepresentation> <feat att="writtenForm" val="censurkomité"/> <feat att="officiallyApproved" val="yes"/> 
<feat att="joiningElement" val="nil"/> 
<feat att="joiningElementResult" val="censurkomité"/> 
</FormRepresentation> </Lemma> 
<WordForm><feat att="grammaticalGender" val="commonGender"/><feat att="definiteness" val="indefinite"/><feat att="grammaticalNumber" val="singular"/><feat att="case" val="unspecified"/>
<FormRepresentation> <feat att="writtenForm" val="censurkomité"/><feat att="inflectionalParadigm" val="MFG0016"/> <feat att="officiallyApproved" val="yes"/> <feat att="frequency" val=".0893"/></FormRepresentation></WordForm>
<WordForm><feat att="grammaticalGender" val="commonGender"/><feat att="definiteness" val="indefinite"/><feat att="grammaticalNumber" val="singular"/><feat att="case" val="genitiveCase"/>
<FormRepresentation> <feat att="writtenForm" val="censurkomités"/><feat att="inflectionalParadigm" val="MFG0016"/> <feat att="officiallyApproved" val="yes"/> <feat att="frequency" val="0.0"/></FormRepresentation></WordForm>
<WordForm><feat att="grammaticalGender" val="commonGender"/><feat att="definiteness" val="indefinite"/><feat att="grammaticalNumber" val="plural"/><feat att="case" val="unspecified"/>
<FormRepresentation> <feat att="writtenForm" val="censurkomitéer"/><feat att="inflectionalParadigm" val="MFG0016"/> <feat att="officiallyApproved" val="yes"/> <feat att="frequency" val="0.0"/></FormRepresentation></WordForm>
<WordForm><feat att="grammaticalGender" val="commonGender"/><feat att="definiteness" val="indefinite"/><feat att="grammaticalNumber" val="plural"/><feat att="case" val="genitiveCase"/>
<FormRepresentation> <feat att="writtenForm" val="censurkomitéers"/><feat att="inflectionalParadigm" val="MFG0016"/> <feat att="officiallyApproved" val="yes"/> <feat att="frequency" val="0.0"/></FormRepresentation></WordForm>
<WordForm><feat att="grammaticalGender" val="commonGender"/><feat att="definiteness" val="definite"/><feat att="grammaticalNumber" val="singular"/><feat att="case" val="unspecified"/>
<FormRepresentation> <feat att="writtenForm" val="censurkomitéen"/><feat att="inflectionalParadigm" val="MFG0016"/> <feat att="officiallyApproved" val="yes"/> <feat att="frequency" val=".0179"/></FormRepresentation></WordForm>
<WordForm><feat att="grammaticalGender" val="commonGender"/><feat att="definiteness" val="definite"/><feat att="grammaticalNumber" val="singular"/><feat att="case" val="genitiveCase"/>
<FormRepresentation> <feat att="writtenForm" val="censurkomitéens"/><feat att="inflectionalParadigm" val="MFG0016"/> <feat att="officiallyApproved" val="yes"/> <feat att="frequency" val="0.0"/></FormRepresentation></WordForm>
<WordForm><feat att="grammaticalGender" val="commonGender"/><feat att="definiteness" val="definite"/><feat att="grammaticalNumber" val="plural"/><feat att="case" val="unspecified"/>
<FormRepresentation> <feat att="writtenForm" val="censurkomitéerne"/><feat att="inflectionalParadigm" val="MFG0016"/> <feat att="officiallyApproved" val="yes"/> <feat att="frequency" val="0.0"/></FormRepresentation></WordForm>
<WordForm><feat att="grammaticalGender" val="commonGender"/><feat att="definiteness" val="definite"/><feat att="grammaticalNumber" val="plural"/><feat att="case" val="genitiveCase"/>
<FormRepresentation> <feat att="writtenForm" val="censurkomitéernes"/><feat att="inflectionalParadigm" val="MFG0016"/> <feat att="officiallyApproved" val="yes"/> <feat att="frequency" val="0.0"/></FormRepresentation></WordForm>
<RelatedForm><feat att="spellingVariant" val="GMU_censurkomité_2"/> <FormRepresentation><feat att="writtenForm" val="censurkomite"/></FormRepresentation></RelatedForm> 
</LexicalEntry> 
<LexicalEntry><feat att="partOfSpeech" val="commonNoun"/> 
<feat att="id" val="GMU_censurkomité_2"/> 
<feat att="morphologicalUnitId" val="CENSURKOMITÉ"/> 
<feat att="originalSource" val="DDO"/> 
<feat att="independentWord" val="yes"/> 
<feat att="decomposition" val="censur+komite"/> 
<Lemma><FormRepresentation> <feat att="writtenForm" val="censurkomite"/> <feat att="officiallyApproved" val="yes"/> 
<feat att="joiningElement" val="nil"/> 
<feat att="joiningElementResult" val="censurkomite"/> 
</FormRepresentation> </Lemma> 
<WordForm><feat att="grammaticalGender" val="commonGender"/><feat att="definiteness" val="indefinite"/><feat att="grammaticalNumber" val="singular"/><feat att="case" val="unspecified"/>
<FormRepresentation> <feat att="writtenForm" val="censurkomite"/><feat att="inflectionalParadigm" val="MFG0016"/> <feat att="officiallyApproved" val="yes"/> <feat att="frequency" val=".0179"/></FormRepresentation></WordForm>
<WordForm><feat att="grammaticalGender" val="commonGender"/><feat att="definiteness" val="indefinite"/><feat att="grammaticalNumber" val="singular"/><feat att="case" val="genitiveCase"/>
<FormRepresentation> <feat att="writtenForm" val="censurkomites"/><feat att="inflectionalParadigm" val="MFG0016"/> <feat att="officiallyApproved" val="yes"/> <feat att="frequency" val="0.0"/></FormRepresentation></WordForm>
<WordForm><feat att="grammaticalGender" val="commonGender"/><feat att="definiteness" val="indefinite"/><feat att="grammaticalNumber" val="plural"/><feat att="case" val="unspecified"/>
<FormRepresentation> <feat att="writtenForm" val="censurkomiteer"/><feat att="inflectionalParadigm" val="MFG0016"/> <feat att="officiallyApproved" val="yes"/> <feat att="frequency" val=".0179"/></FormRepresentation></WordForm>
<WordForm><feat att="grammaticalGender" val="commonGender"/><feat att="definiteness" val="indefinite"/><feat att="grammaticalNumber" val="plural"/><feat att="case" val="genitiveCase"/>
<FormRepresentation> <feat att="writtenForm" val="censurkomiteers"/><feat att="inflectionalParadigm" val="MFG0016"/> <feat att="officiallyApproved" val="yes"/> <feat att="frequency" val="0.0"/></FormRepresentation></WordForm>
<WordForm><feat att="grammaticalGender" val="commonGender"/><feat att="definiteness" val="definite"/><feat att="grammaticalNumber" val="singular"/><feat att="case" val="unspecified"/>
<FormRepresentation> <feat att="writtenForm" val="censurkomiteen"/><feat att="inflectionalParadigm" val="MFG0016"/> <feat att="officiallyApproved" val="yes"/> <feat att="frequency" val=".125"/></FormRepresentation></WordForm>
<WordForm><feat att="grammaticalGender" val="commonGender"/><feat att="definiteness" val="definite"/><feat att="grammaticalNumber" val="singular"/><feat att="case" val="genitiveCase"/>
<FormRepresentation> <feat att="writtenForm" val="censurkomiteens"/><feat att="inflectionalParadigm" val="MFG0016"/> <feat att="officiallyApproved" val="yes"/> <feat att="frequency" val=".0179"/></FormRepresentation></WordForm>
<WordForm><feat att="grammaticalGender" val="commonGender"/><feat att="definiteness" val="definite"/><feat att="grammaticalNumber" val="plural"/><feat att="case" val="unspecified"/>
<FormRepresentation> <feat att="writtenForm" val="censurkomiteerne"/><feat att="inflectionalParadigm" val="MFG0016"/> <feat att="officiallyApproved" val="yes"/> <feat att="frequency" val="0.0"/></FormRepresentation></WordForm>
<WordForm><feat att="grammaticalGender" val="commonGender"/><feat att="definiteness" val="definite"/><feat att="grammaticalNumber" val="plural"/><feat att="case" val="genitiveCase"/>
<FormRepresentation> <feat att="writtenForm" val="censurkomiteernes"/><feat att="inflectionalParadigm" val="MFG0016"/> <feat att="officiallyApproved" val="yes"/> <feat att="frequency" val="0.0"/></FormRepresentation></WordForm>
<RelatedForm><feat att="spellingVariant" val="GMU_censurkomité_1"/> <FormRepresentation><feat att="writtenForm" val="censurkomité"/></FormRepresentation></RelatedForm> 
</LexicalEntry> 
<LexicalEntry><feat att="partOfSpeech" val="commonNoun"/> 
<feat att="id" val="GMU_chemisekjole_1"/> 
<feat att="morphologicalUnitId" val="CHEMISEKJOLE"/> 
<feat att="originalSource" val="DDO"/> 
<feat att="independentWord" val="yes"/> 
<feat att="decomposition" val="chemise+kjole"/> 
<Lemma><FormRepresentation> <feat att="writtenForm" val="chemisekjole"/> <feat att="officiallyApproved" val="yes"/> 
<feat att="joiningElement" val="nil"/> 
<feat att="joiningElementResult" val="chemisekjole"/> 
</FormRepresentation> </Lemma> 
<WordForm><feat att="grammaticalGender" val="commonGender"/><feat att="definiteness" val="indefinite"/><feat att="grammaticalNumber" val="singular"/><feat att="case" val="unspecified"/>
<FormRepresentation> <feat att="writtenForm" val="chemisekjole"/><feat att="inflectionalParadigm" val="MFG0076"/> <feat att="officiallyApproved" val="yes"/> <feat att="frequency" val=".0179"/></FormRepresentation></WordForm>
<WordForm><feat att="grammaticalGender" val="commonGender"/><feat att="definiteness" val="indefinite"/><feat att="grammaticalNumber" val="singular"/><feat att="case" val="genitiveCase"/>
<FormRepresentation> <feat att="writtenForm" val="chemisekjoles"/><feat att="inflectionalParadigm" val="MFG0076"/> <feat att="officiallyApproved" val="yes"/> <feat att="frequency" val="0.0"/></FormRepresentation></WordForm>
<WordForm><feat att="grammaticalGender" val="commonGender"/><feat att="definiteness" val="indefinite"/><feat att="grammaticalNumber" val="plural"/><feat att="case" val="unspecified"/>
<FormRepresentation> <feat att="writtenForm" val="chemisekjoler"/><feat att="inflectionalParadigm" val="MFG0076"/> <feat att="officiallyApproved" val="yes"/> <feat att="frequency" val=".0357"/></FormRepresentation></WordForm>
<WordForm><feat att="grammaticalGender" val="commonGender"/><feat att="definiteness" val="indefinite"/><feat att="grammaticalNumber" val="plural"/><feat att="case" val="genitiveCase"/>
<FormRepresentation> <feat att="writtenForm" val="chemisekjolers"/><feat att="inflectionalParadigm" val="MFG0076"/> <feat att="officiallyApproved" val="yes"/> <feat att="frequency" val=".0179"/></FormRepresentation></WordForm>
<WordForm><feat att="grammaticalGender" val="commonGender"/><feat att="definiteness" val="definite"/><feat att="grammaticalNumber" val="singular"/><feat att="case" val="unspecified"/>
<FormRepresentation> <feat att="writtenForm" val="chemisekjolen"/><feat att="inflectionalParadigm" val="MFG0076"/> <feat att="officiallyApproved" val="yes"/> <feat att="frequency" val="0.0"/></FormRepresentation></WordForm>
<WordForm><feat att="grammaticalGender" val="commonGender"/><feat att="definiteness" val="definite"/><feat att="grammaticalNumber" val="singular"/><feat att="case" val="genitiveCase"/>
<FormRepresentation> <feat att="writtenForm" val="chemisekjolens"/><feat att="inflectionalParadigm" val="MFG0076"/> <feat att="officiallyApproved" val="yes"/> <feat att="frequency" val="0.0"/></FormRepresentation></WordForm>
<WordForm><feat att="grammaticalGender" val="commonGender"/><feat att="definiteness" val="definite"/><feat att="grammaticalNumber" val="plural"/><feat att="case" val="unspecified"/>
<FormRepresentation> <feat att="writtenForm" val="chemisekjolerne"/><feat att="inflectionalParadigm" val="MFG0076"/> <feat att="officiallyApproved" val="yes"/> <feat att="frequency" val=".0357"/></FormRepresentation></WordForm>
<WordForm><feat att="grammaticalGender" val="commonGender"/><feat att="definiteness" val="definite"/><feat att="grammaticalNumber" val="plural"/><feat att="case" val="genitiveCase"/>
<FormRepresentation> <feat att="writtenForm" val="chemisekjolernes"/><feat att="inflectionalParadigm" val="MFG0076"/> <feat att="officiallyApproved" val="yes"/> <feat att="frequency" val=".0179"/></FormRepresentation></WordForm>
</LexicalEntry> 
<LexicalEntry><feat att="partOfSpeech" val="commonNoun"/> 
<feat att="id" val="GMU_containment_1"/> 
<feat att="morphologicalUnitId" val="CONTAINMENT"/> 
<feat att="originalSource" val="DDO"/> 
<feat att="independentWord" val="yes"/> 
<Lemma><FormRepresentation> <feat att="writtenForm" val="containment"/> <feat att="officiallyApproved" val="yes"/> 
<feat att="joiningElement" val="nil"/> 
<feat att="joiningElementResult" val="containment"/> 
</FormRepresentation> </Lemma> 
<WordForm><feat att="grammaticalGender" val="neuter"/><feat att="definiteness" val="indefinite"/><feat att="grammaticalNumber" val="singular"/><feat att="case" val="unspecified"/>
<FormRepresentation> <feat att="writtenForm" val="containment"/><feat att="inflectionalParadigm" val="MFG0291"/> <feat att="officiallyApproved" val="yes"/> <feat att="frequency" val=".2143"/></FormRepresentation></WordForm>
<WordForm><feat att="grammaticalGender" val="neuter"/><feat att="definiteness" val="indefinite"/><feat att="grammaticalNumber" val="singular"/><feat att="case" val="genitiveCase"/>
<FormRepresentation> <feat att="writtenForm" val="containments"/><feat att="inflectionalParadigm" val="MFG0291"/> <feat att="officiallyApproved" val="yes"/> <feat att="frequency" val="0.0"/></FormRepresentation></WordForm>
<WordForm><feat att="grammaticalGender" val="neuter"/><feat att="definiteness" val="indefinite"/><feat att="grammaticalNumber" val="plural"/><feat att="case" val="unspecified"/>
<FormRepresentation> <feat att="writtenForm" val="containments"/><feat att="inflectionalParadigm" val="MFG0291"/> <feat att="officiallyApproved" val="yes"/> <feat att="frequency" val="0.0"/></FormRepresentation></WordForm>
<WordForm><feat att="grammaticalGender" val="neuter"/><feat att="definiteness" val="indefinite"/><feat att="grammaticalNumber" val="plural"/><feat att="case" val="genitiveCase"/>
<FormRepresentation> <feat att="writtenForm" val="containmentses"/><feat att="inflectionalParadigm" val="MFG0291"/> <feat att="officiallyApproved" val="no"/> <feat att="frequency" val="0.0"/></FormRepresentation><FormRepresentation> <feat att="writtenForm" val="containments's"/><feat att="inflectionalParadigm" val="MFG0291"/> <feat att="officiallyApproved" val="no"/> <feat att="frequency" val="0.0"/></FormRepresentation><FormRepresentation> <feat att="writtenForm" val="containments'"/><feat att="inflectionalParadigm" val="MFG0291"/> <feat att="officiallyApproved" val="yes"/> <feat att="frequency" val="0.0"/></FormRepresentation></WordForm>
<WordForm><feat att="grammaticalGender" val="neuter"/><feat att="definiteness" val="definite"/><feat att="grammaticalNumber" val="singular"/><feat att="case" val="unspecified"/>
<FormRepresentation> <feat att="writtenForm" val="containmentet"/><feat att="inflectionalParadigm" val="MFG0291"/> <feat att="officiallyApproved" val="yes"/> <feat att="frequency" val="0.0"/></FormRepresentation></WordForm>
<WordForm><feat att="grammaticalGender" val="neuter"/><feat att="definiteness" val="definite"/><feat att="grammaticalNumber" val="singular"/><feat att="case" val="genitiveCase"/>
<FormRepresentation> <feat att="writtenForm" val="containmentets"/><feat att="inflectionalParadigm" val="MFG0291"/> <feat att="officiallyApproved" val="yes"/> <feat att="frequency" val="0.0"/></FormRepresentation></WordForm>
<WordForm><feat att="grammaticalGender" val="neuter"/><feat att="definiteness" val="definite"/><feat att="grammaticalNumber" val="plural"/><feat att="case" val="unspecified"/>
<FormRepresentation> <feat att="writtenForm" val="containmentene"/><feat att="inflectionalParadigm" val="MFG0291"/> <feat att="officiallyApproved" val="yes"/> <feat att="frequency" val="0.0"/></FormRepresentation></WordForm>
<WordForm><feat att="grammaticalGender" val="neuter"/><feat att="definiteness" val="definite"/><feat att="grammaticalNumber" val="plural"/><feat att="case" val="genitiveCase"/>
<FormRepresentation> <feat att="writtenForm" val="containmentenes"/><feat att="inflectionalParadigm" val="MFG0291"/> <feat att="officiallyApproved" val="yes"/> <feat att="frequency" val="0.0"/></FormRepresentation></WordForm>
</LexicalEntry> 
<LexicalEntry><feat att="partOfSpeech" val="commonNoun"/> 
<feat att="id" val="GMU_cigarklipper_1"/> 
<feat att="morphologicalUnitId" val="CIGARKLIPPER"/> 
<feat att="originalSource" val="DDO"/> 
<feat att="independentWord" val="yes"/> 
<feat att="decomposition" val="cigar+klipper"/> 
<Lemma><FormRepresentation> <feat att="writtenForm" val="cigarklipper"/> <feat att="officiallyApproved" val="yes"/> 
<feat att="joiningElement" val="nil"/> 
<feat att="joiningElementResult" val="cigarklipper"/> 
</FormRepresentation> </Lemma> 
<WordForm><feat att="grammaticalGender" val="commonGender"/><feat att="definiteness" val="indefinite"/><feat att="grammaticalNumber" val="singular"/><feat att="case" val="unspecified"/>
<FormRepresentation> <feat att="writtenForm" val="cigarklipper"/><feat att="inflectionalParadigm" val="MFG0015"/> <feat att="officiallyApproved" val="yes"/> <feat att="frequency" val="0.0"/></FormRepresentation></WordForm>
<WordForm><feat att="grammaticalGender" val="commonGender"/><feat att="definiteness" val="indefinite"/><feat att="grammaticalNumber" val="singular"/><feat att="case" val="genitiveCase"/>
<FormRepresentation> <feat att="writtenForm" val="cigarklippers"/><feat att="inflectionalParadigm" val="MFG0015"/> <feat att="officiallyApproved" val="yes"/> <feat att="frequency" val="0.0"/></FormRepresentation></WordForm>
<WordForm><feat att="grammaticalGender" val="commonGender"/><feat att="definiteness" val="indefinite"/><feat att="grammaticalNumber" val="plural"/><feat att="case" val="unspecified"/>
<FormRepresentation> <feat att="writtenForm" val="cigarklippere"/><feat att="inflectionalParadigm" val="MFG0015"/> <feat att="officiallyApproved" val="yes"/> <feat att="frequency" val="0.0"/></FormRepresentation></WordForm>
<WordForm><feat att="grammaticalGender" val="commonGender"/><feat att="definiteness" val="indefinite"/><feat att="grammaticalNumber" val="plural"/><feat att="case" val="genitiveCase"/>
<FormRepresentation> <feat att="writtenForm" val="cigarklipperes"/><feat att="inflectionalParadigm" val="MFG0015"/> <feat att="officiallyApproved" val="yes"/> <feat att="frequency" val="0.0"/></FormRepresentation></WordForm>
<WordForm><feat att="grammaticalGender" val="commonGender"/><feat att="definiteness" val="definite"/><feat att="grammaticalNumber" val="singular"/><feat att="case" val="unspecified"/>
<FormRepresentation> <feat att="writtenForm" val="cigarklipperen"/><feat att="inflectionalParadigm" val="MFG0015"/> <feat att="officiallyApproved" val="yes"/> <feat att="frequency" val="0.0"/></FormRepresentation></WordForm>
<WordForm><feat att="grammaticalGender" val="commonGender"/><feat att="definiteness" val="definite"/><feat att="grammaticalNumber" val="singular"/><feat att="case" val="genitiveCase"/>
<FormRepresentation> <feat att="writtenForm" val="cigarklipperens"/><feat att="inflectionalParadigm" val="MFG0015"/> <feat att="officiallyApproved" val="yes"/> <feat att="frequency" val="0.0"/></FormRepresentation></WordForm>
<WordForm><feat att="grammaticalGender" val="commonGender"/><feat att="definiteness" val="definite"/><feat att="grammaticalNumber" val="plural"/><feat att="case" val="unspecified"/>
<FormRepresentation> <feat att="writtenForm" val="cigarklipperne"/><feat att="inflectionalParadigm" val="MFG0015"/> <feat att="officiallyApproved" val="yes"/> <feat att="frequency" val="0.0"/></FormRepresentation></WordForm>
<WordForm><feat att="grammaticalGender" val="commonGender"/><feat att="definiteness" val="definite"/><feat att="grammaticalNumber" val="plural"/><feat att="case" val="genitiveCase"/>
<FormRepresentation> <feat att="writtenForm" val="cigarklippernes"/><feat att="inflectionalParadigm" val="MFG0015"/> <feat att="officiallyApproved" val="yes"/> <feat att="frequency" val="0.0"/></FormRepresentation></WordForm>
</LexicalEntry> 
<LexicalEntry><feat att="partOfSpeech" val="commonNoun"/> 
<feat att="id" val="GMU_centralkirke_1"/> 
<feat att="morphologicalUnitId" val="CENTRALKIRKE"/> 
<feat att="originalSource" val="DDO"/> 
<feat att="independentWord" val="yes"/> 
<feat att="decomposition" val="central+kirke"/> 
<Lemma><FormRepresentation> <feat att="writtenForm" val="centralkirke"/> <feat att="officiallyApproved" val="yes"/> 
<feat att="joiningElement" val="nil"/> 
<feat att="joiningElementResult" val="centralkirke"/> 
</FormRepresentation> </Lemma> 
<WordForm><feat att="grammaticalGender" val="commonGender"/><feat att="definiteness" val="indefinite"/><feat att="grammaticalNumber" val="singular"/><feat att="case" val="unspecified"/>
<FormRepresentation> <feat att="writtenForm" val="centralkirke"/><feat att="inflectionalParadigm" val="MFG0076"/> <feat att="officiallyApproved" val="yes"/> <feat att="frequency" val=".0714"/></FormRepresentation></WordForm>
<WordForm><feat att="grammaticalGender" val="commonGender"/><feat att="definiteness" val="indefinite"/><feat att="grammaticalNumber" val="singular"/><feat att="case" val="genitiveCase"/>
<FormRepresentation> <feat att="writtenForm" val="centralkirkes"/><feat att="inflectionalParadigm" val="MFG0076"/> <feat att="officiallyApproved" val="yes"/> <feat att="frequency" val="0.0"/></FormRepresentation></WordForm>
<WordForm><feat att="grammaticalGender" val="commonGender"/><feat att="definiteness" val="indefinite"/><feat att="grammaticalNumber" val="plural"/><feat att="case" val="unspecified"/>
<FormRepresentation> <feat att="writtenForm" val="centralkirker"/><feat att="inflectionalParadigm" val="MFG0076"/> <feat att="officiallyApproved" val="yes"/> <feat att="frequency" val=".0179"/></FormRepresentation></WordForm>
<WordForm><feat att="grammaticalGender" val="commonGender"/><feat att="definiteness" val="indefinite"/><feat att="grammaticalNumber" val="plural"/><feat att="case" val="genitiveCase"/>
<FormRepresentation> <feat att="writtenForm" val="centralkirkers"/><feat att="inflectionalParadigm" val="MFG0076"/> <feat att="officiallyApproved" val="yes"/> <feat att="frequency" val="0.0"/></FormRepresentation></WordForm>
<WordForm><feat att="grammaticalGender" val="commonGender"/><feat att="definiteness" val="definite"/><feat att="grammaticalNumber" val="singular"/><feat att="case" val="unspecified"/>
<FormRepresentation> <feat att="writtenForm" val="centralkirken"/><feat att="inflectionalParadigm" val="MFG0076"/> <feat att="officiallyApproved" val="yes"/> <feat att="frequency" val=".0357"/></FormRepresentation></WordForm>
<WordForm><feat att="grammaticalGender" val="commonGender"/><feat att="definiteness" val="definite"/><feat att="grammaticalNumber" val="singular"/><feat att="case" val="genitiveCase"/>
<FormRepresentation> <feat att="writtenForm" val="centralkirkens"/><feat att="inflectionalParadigm" val="MFG0076"/> <feat att="officiallyApproved" val="yes"/> <feat att="frequency" val="0.0"/></FormRepresentation></WordForm>
<WordForm><feat att="grammaticalGender" val="commonGender"/><feat att="definiteness" val="definite"/><feat att="grammaticalNumber" val="plural"/><feat att="case" val="unspecified"/>
<FormRepresentation> <feat att="writtenForm" val="centralkirkerne"/><feat att="inflectionalParadigm" val="MFG0076"/> <feat att="officiallyApproved" val="yes"/> <feat att="frequency" val="0.0"/></FormRepresentation></WordForm>
<WordForm><feat att="grammaticalGender" val="commonGender"/><feat att="definiteness" val="definite"/><feat att="grammaticalNumber" val="plural"/><feat att="case" val="genitiveCase"/>
<FormRepresentation> <feat att="writtenForm" val="centralkirkernes"/><feat att="inflectionalParadigm" val="MFG0076"/> <feat att="officiallyApproved" val="yes"/> <feat att="frequency" val="0.0"/></FormRepresentation></WordForm>
</LexicalEntry> 
<LexicalEntry><feat att="partOfSpeech" val="commonNoun"/> 
<feat att="id" val="GMU_censorkorps_1"/> 
<feat att="morphologicalUnitId" val="CENSORKORPS"/> 
<feat att="originalSource" val="DDO"/> 
<feat att="independentWord" val="yes"/> 
<feat att="decomposition" val="censor+korps"/> 
<Lemma><FormRepresentation> <feat att="writtenForm" val="censorkorps"/> <feat att="officiallyApproved" val="yes"/> 
<feat att="joiningElement" val="nil"/> 
<feat att="joiningElementResult" val="censorkorps"/> 
</FormRepresentation> </Lemma> 
<WordForm><feat att="grammaticalGender" val="neuter"/><feat att="definiteness" val="indefinite"/><feat att="grammaticalNumber" val="singular"/><feat att="case" val="unspecified"/>
<FormRepresentation> <feat att="writtenForm" val="censorkorps"/><feat att="inflectionalParadigm" val="MFG0237"/> <feat att="officiallyApproved" val="yes"/> <feat att="frequency" val="0.0"/></FormRepresentation></WordForm>
<WordForm><feat att="grammaticalGender" val="neuter"/><feat att="definiteness" val="indefinite"/><feat att="grammaticalNumber" val="singular"/><feat att="case" val="genitiveCase"/>
<FormRepresentation> <feat att="writtenForm" val="censorkorpses"/><feat att="inflectionalParadigm" val="MFG0237"/> <feat att="officiallyApproved" val="no"/> <feat att="frequency" val="0.0"/></FormRepresentation><FormRepresentation> <feat att="writtenForm" val="censorkorps's"/><feat att="inflectionalParadigm" val="MFG0237"/> <feat att="officiallyApproved" val="no"/> <feat att="frequency" val="0.0"/></FormRepresentation><FormRepresentation> <feat att="writtenForm" val="censorkorps'"/><feat att="inflectionalParadigm" val="MFG0237"/> <feat att="officiallyApproved" val="yes"/> <feat att="frequency" val="0.0"/></FormRepresentation></WordForm>
<WordForm><feat att="grammaticalGender" val="neuter"/><feat att="definiteness" val="indefinite"/><feat att="grammaticalNumber" val="plural"/><feat att="case" val="unspecified"/>
<FormRepresentation> <feat att="writtenForm" val="censorkorps"/><feat att="inflectionalParadigm" val="MFG0237"/> <feat att="officiallyApproved" val="yes"/> <feat att="frequency" val="0.0"/></FormRepresentation></WordForm>
<WordForm><feat att="grammaticalGender" val="neuter"/><feat att="definiteness" val="indefinite"/><feat att="grammaticalNumber" val="plural"/><feat att="case" val="genitiveCase"/>
<FormRepresentation> <feat att="writtenForm" val="censorkorpses"/><feat att="inflectionalParadigm" val="MFG0237"/> <feat att="officiallyApproved" val="no"/> <feat att="frequency" val="0.0"/></FormRepresentation><FormRepresentation> <feat att="writtenForm" val="censorkorps's"/><feat att="inflectionalParadigm" val="MFG0237"/> <feat att="officiallyApproved" val="no"/> <feat att="frequency" val="0.0"/></FormRepresentation><FormRepresentation> <feat att="writtenForm" val="censorkorps'"/><feat att="inflectionalParadigm" val="MFG0237"/> <feat att="officiallyApproved" val="yes"/> <feat att="frequency" val="0.0"/></FormRepresentation></WordForm>
<WordForm><feat att="grammaticalGender" val="neuter"/><feat att="definiteness" val="definite"/><feat att="grammaticalNumber" val="singular"/><feat att="case" val="unspecified"/>
<FormRepresentation> <feat att="writtenForm" val="censorkorpset"/><feat att="inflectionalParadigm" val="MFG0237"/> <feat att="officiallyApproved" val="yes"/> <feat att="frequency" val=".0357"/></FormRepresentation></WordForm>
<WordForm><feat att="grammaticalGender" val="neuter"/><feat att="definiteness" val="definite"/><feat att="grammaticalNumber" val="singular"/><feat att="case" val="genitiveCase"/>
<FormRepresentation> <feat att="writtenForm" val="censorkorpsets"/><feat att="inflectionalParadigm" val="MFG0237"/> <feat att="officiallyApproved" val="yes"/> <feat att="frequency" val="0.0"/></FormRepresentation></WordForm>
<WordForm><feat att="grammaticalGender" val="neuter"/><feat att="definiteness" val="definite"/><feat att="grammaticalNumber" val="plural"/><feat att="case" val="unspecified"/>
<FormRepresentation> <feat att="writtenForm" val="censorkorpsene"/><feat att="inflectionalParadigm" val="MFG0237"/> <feat att="officiallyApproved" val="yes"/> <feat att="frequency" val="0.0"/></FormRepresentation></WordForm>
<WordForm><feat att="grammaticalGender" val="neuter"/><feat att="definiteness" val="definite"/><feat att="grammaticalNumber" val="plural"/><feat att="case" val="genitiveCase"/>
<FormRepresentation> <feat att="writtenForm" val="censorkorpsenes"/><feat att="inflectionalParadigm" val="MFG0237"/> <feat att="officiallyApproved" val="yes"/> <feat att="frequency" val="0.0"/></FormRepresentation></WordForm>
</LexicalEntry> 
<LexicalEntry><feat att="partOfSpeech" val="commonNoun"/> 
<feat att="id" val="GMU_cykelbuks_1"/> 
<feat att="morphologicalUnitId" val="CYKELBUKS"/> 
<feat att="originalSource" val="DDO"/> 
<feat att="independentWord" val="yes"/> 
<feat att="decomposition" val="cykel+buks"/> 
<Lemma><FormRepresentation> <feat att="writtenForm" val="cykelbuks"/> <feat att="officiallyApproved" val="yes"/> 
<feat att="joiningElement" val="Not analyzed"/> 
</FormRepresentation> </Lemma> 
<WordForm><feat att="grammaticalGender" val="commonGender"/><feat att="definiteness" val="indefinite"/><feat att="grammaticalNumber" val="singular"/><feat att="case" val="unspecified"/>
<FormRepresentation> <feat att="writtenForm" val="cykelbuks"/><feat att="inflectionalParadigm" val="MFG0225"/> <feat att="officiallyApproved" val="yes"/> <feat att="frequency" val="0.0"/></FormRepresentation></WordForm>
<WordForm><feat att="grammaticalGender" val="commonGender"/><feat att="definiteness" val="indefinite"/><feat att="grammaticalNumber" val="singular"/><feat att="case" val="genitiveCase"/>
<FormRepresentation> <feat att="writtenForm" val="cykelbukses"/><feat att="inflectionalParadigm" val="MFG0225"/> <feat att="officiallyApproved" val="no"/> <feat att="frequency" val="0.0"/></FormRepresentation><FormRepresentation> <feat att="writtenForm" val="cykelbuks's"/><feat att="inflectionalParadigm" val="MFG0225"/> <feat att="officiallyApproved" val="no"/> <feat att="frequency" val="0.0"/></FormRepresentation><FormRepresentation> <feat att="writtenForm" val="cykelbuks'"/><feat att="inflectionalParadigm" val="MFG0225"/> <feat att="officiallyApproved" val="yes"/> <feat att="frequency" val="0.0"/></FormRepresentation></WordForm>
<WordForm><feat att="grammaticalGender" val="commonGender"/><feat att="definiteness" val="indefinite"/><feat att="grammaticalNumber" val="plural"/><feat att="case" val="unspecified"/>
<FormRepresentation> <feat att="writtenForm" val="cykelbukser"/><feat att="inflectionalParadigm" val="MFG0225"/> <feat att="officiallyApproved" val="yes"/> <feat att="frequency" val=".1786"/></FormRepresentation></WordForm>
<WordForm><feat att="grammaticalGender" val="commonGender"/><feat att="definiteness" val="indefinite"/><feat att="grammaticalNumber" val="plural"/><feat att="case" val="genitiveCase"/>
<FormRepresentation> <feat att="writtenForm" val="cykelbuksers"/><feat att="inflectionalParadigm" val="MFG0225"/> <feat att="officiallyApproved" val="yes"/> <feat att="frequency" val="0.0"/></FormRepresentation></WordForm>
<WordForm><feat att="grammaticalGender" val="commonGender"/><feat att="definiteness" val="definite"/><feat att="grammaticalNumber" val="singular"/><feat att="case" val="unspecified"/>
<FormRepresentation> <feat att="writtenForm" val="cykelbuksen"/><feat att="inflectionalParadigm" val="MFG0225"/> <feat att="officiallyApproved" val="yes"/> <feat att="frequency" val="0.0"/></FormRepresentation></WordForm>
<WordForm><feat att="grammaticalGender" val="commonGender"/><feat att="definiteness" val="definite"/><feat att="grammaticalNumber" val="singular"/><feat att="case" val="genitiveCase"/>
<FormRepresentation> <feat att="writtenForm" val="cykelbuksens"/><feat att="inflectionalParadigm" val="MFG0225"/> <feat att="officiallyApproved" val="yes"/> <feat att="frequency" val="0.0"/></FormRepresentation></WordForm>
<WordForm><feat att="grammaticalGender" val="commonGender"/><feat att="definiteness" val="definite"/><feat att="grammaticalNumber" val="plural"/><feat att="case" val="unspecified"/>
<FormRepresentation> <feat att="writtenForm" val="cykelbukserne"/><feat att="inflectionalParadigm" val="MFG0225"/> <feat att="officiallyApproved" val="yes"/> <feat att="frequency" val=".0357"/></FormRepresentation></WordForm>
<WordForm><feat att="grammaticalGender" val="commonGender"/><feat att="definiteness" val="definite"/><feat att="grammaticalNumber" val="plural"/><feat att="case" val="genitiveCase"/>
<FormRepresentation> <feat att="writtenForm" val="cykelbuksernes"/><feat att="inflectionalParadigm" val="MFG0225"/> <feat att="officiallyApproved" val="yes"/> <feat att="frequency" val="0.0"/></FormRepresentation></WordForm>
</LexicalEntry> 
<LexicalEntry><feat att="partOfSpeech" val="commonNoun"/> 
<feat att="id" val="GMU_cowboybuks_1"/> 
<feat att="morphologicalUnitId" val="COWBOYBUKS"/> 
<feat att="originalSource" val="DDO"/> 
<feat att="independentWord" val="yes"/> 
<feat att="decomposition" val="cowboy+buks"/> 
<Lemma><FormRepresentation> <feat att="writtenForm" val="cowboybuks"/> <feat att="officiallyApproved" val="yes"/> 
<feat att="joiningElement" val="Not analyzed"/> 
</FormRepresentation> </Lemma> 
<WordForm><feat att="grammaticalGender" val="commonGender"/><feat att="definiteness" val="indefinite"/><feat att="grammaticalNumber" val="singular"/><feat att="case" val="unspecified"/>
<FormRepresentation> <feat att="writtenForm" val="cowboybuks"/><feat att="inflectionalParadigm" val="MFG0225"/> <feat att="officiallyApproved" val="yes"/> <feat att="frequency" val=".1607"/></FormRepresentation></WordForm>
<WordForm><feat att="grammaticalGender" val="commonGender"/><feat att="definiteness" val="indefinite"/><feat att="grammaticalNumber" val="singular"/><feat att="case" val="genitiveCase"/>
<FormRepresentation> <feat att="writtenForm" val="cowboybukses"/><feat att="inflectionalParadigm" val="MFG0225"/> <feat att="officiallyApproved" val="no"/> <feat att="frequency" val="0.0"/></FormRepresentation><FormRepresentation> <feat att="writtenForm" val="cowboybuks's"/><feat att="inflectionalParadigm" val="MFG0225"/> <feat att="officiallyApproved" val="no"/> <feat att="frequency" val="0.0"/></FormRepresentation><FormRepresentation> <feat att="writtenForm" val="cowboybuks'"/><feat att="inflectionalParadigm" val="MFG0225"/> <feat att="officiallyApproved" val="yes"/> <feat att="frequency" val="0.0"/></FormRepresentation></WordForm>
<WordForm><feat att="grammaticalGender" val="commonGender"/><feat att="definiteness" val="indefinite"/><feat att="grammaticalNumber" val="plural"/><feat att="case" val="unspecified"/>
<FormRepresentation> <feat att="writtenForm" val="cowboybukser"/><feat att="inflectionalParadigm" val="MFG0225"/> <feat att="officiallyApproved" val="yes"/> <feat att="frequency" val="6.7679"/></FormRepresentation></WordForm>
<WordForm><feat att="grammaticalGender" val="commonGender"/><feat att="definiteness" val="indefinite"/><feat att="grammaticalNumber" val="plural"/><feat att="case" val="genitiveCase"/>
<FormRepresentation> <feat att="writtenForm" val="cowboybuksers"/><feat att="inflectionalParadigm" val="MFG0225"/> <feat att="officiallyApproved" val="yes"/> <feat att="frequency" val=".0179"/></FormRepresentation></WordForm>
<WordForm><feat att="grammaticalGender" val="commonGender"/><feat att="definiteness" val="definite"/><feat att="grammaticalNumber" val="singular"/><feat att="case" val="unspecified"/>
<FormRepresentation> <feat att="writtenForm" val="cowboybuksen"/><feat att="inflectionalParadigm" val="MFG0225"/> <feat att="officiallyApproved" val="yes"/> <feat att="frequency" val="0.0"/></FormRepresentation></WordForm>
<WordForm><feat att="grammaticalGender" val="commonGender"/><feat att="definiteness" val="definite"/><feat att="grammaticalNumber" val="singular"/><feat att="case" val="genitiveCase"/>
<FormRepresentation> <feat att="writtenForm" val="cowboybuksens"/><feat att="inflectionalParadigm" val="MFG0225"/> <feat att="officiallyApproved" val="yes"/> <feat att="frequency" val="0.0"/></FormRepresentation></WordForm>
<WordForm><feat att="grammaticalGender" val="commonGender"/><feat att="definiteness" val="definite"/><feat att="grammaticalNumber" val="plural"/><feat att="case" val="unspecified"/>
<FormRepresentation> <feat att="writtenForm" val="cowboybukserne"/><feat att="inflectionalParadigm" val="MFG0225"/> <feat att="officiallyApproved" val="yes"/> <feat att="frequency" val=".6786"/></FormRepresentation></WordForm>
<WordForm><feat att="grammaticalGender" val="commonGender"/><feat att="definiteness" val="definite"/><feat att="grammaticalNumber" val="plural"/><feat att="case" val="genitiveCase"/>
<FormRepresentation> <feat att="writtenForm" val="cowboybuksernes"/><feat att="inflectionalParadigm" val="MFG0225"/> <feat att="officiallyApproved" val="yes"/> <feat att="frequency" val=".1071"/></FormRepresentation></WordForm>
</LexicalEntry> 
<LexicalEntry><feat att="partOfSpeech" val="commonNoun"/> 
<feat att="id" val="GMU_cirkelbue_1"/> 
<feat att="morphologicalUnitId" val="CIRKELBUE"/> 
<feat att="originalSource" val="DDO"/> 
<feat att="independentWord" val="yes"/> 
<feat att="decomposition" val="cirkel+bue"/> 
<Lemma><FormRepresentation> <feat att="writtenForm" val="cirkelbue"/> <feat att="officiallyApproved" val="yes"/> 
<feat att="joiningElement" val="nil"/> 
<feat att="joiningElementResult" val="cirkelbue"/> 
</FormRepresentation> </Lemma> 
<WordForm><feat att="grammaticalGender" val="commonGender"/><feat att="definiteness" val="indefinite"/><feat att="grammaticalNumber" val="singular"/><feat att="case" val="unspecified"/>
<FormRepresentation> <feat att="writtenForm" val="cirkelbue"/><feat att="inflectionalParadigm" val="MFG0076"/> <feat att="officiallyApproved" val="yes"/> <feat att="frequency" val="0.0"/></FormRepresentation></WordForm>
<WordForm><feat att="grammaticalGender" val="commonGender"/><feat att="definiteness" val="indefinite"/><feat att="grammaticalNumber" val="singular"/><feat att="case" val="genitiveCase"/>
<FormRepresentation> <feat att="writtenForm" val="cirkelbues"/><feat att="inflectionalParadigm" val="MFG0076"/> <feat att="officiallyApproved" val="yes"/> <feat att="frequency" val="0.0"/></FormRepresentation></WordForm>
<WordForm><feat att="grammaticalGender" val="commonGender"/><feat att="definiteness" val="indefinite"/><feat att="grammaticalNumber" val="plural"/><feat att="case" val="unspecified"/>
<FormRepresentation> <feat att="writtenForm" val="cirkelbuer"/><feat att="inflectionalParadigm" val="MFG0076"/> <feat att="officiallyApproved" val="yes"/> <feat att="frequency" val=".0714"/></FormRepresentation></WordForm>
<WordForm><feat att="grammaticalGender" val="commonGender"/><feat att="definiteness" val="indefinite"/><feat att="grammaticalNumber" val="plural"/><feat att="case" val="genitiveCase"/>
<FormRepresentation> <feat att="writtenForm" val="cirkelbuers"/><feat att="inflectionalParadigm" val="MFG0076"/> <feat att="officiallyApproved" val="yes"/> <feat att="frequency" val="0.0"/></FormRepresentation></WordForm>
<WordForm><feat att="grammaticalGender" val="commonGender"/><feat att="definiteness" val="definite"/><feat att="grammaticalNumber" val="singular"/><feat att="case" val="unspecified"/>
<FormRepresentation> <feat att="writtenForm" val="cirkelbuen"/><feat att="inflectionalParadigm" val="MFG0076"/> <feat att="officiallyApproved" val="yes"/> <feat att="frequency" val=".0179"/></FormRepresentation></WordForm>
<WordForm><feat att="grammaticalGender" val="commonGender"/><feat att="definiteness" val="definite"/><feat att="grammaticalNumber" val="singular"/><feat att="case" val="genitiveCase"/>
<FormRepresentation> <feat att="writtenForm" val="cirkelbuens"/><feat att="inflectionalParadigm" val="MFG0076"/> <feat att="officiallyApproved" val="yes"/> <feat att="frequency" val="0.0"/></FormRepresentation></WordForm>
<WordForm><feat att="grammaticalGender" val="commonGender"/><feat att="definiteness" val="definite"/><feat att="grammaticalNumber" val="plural"/><feat att="case" val="unspecified"/>
<FormRepresentation> <feat att="writtenForm" val="cirkelbuerne"/><feat att="inflectionalParadigm" val="MFG0076"/> <feat att="officiallyApproved" val="yes"/> <feat att="frequency" val=".0179"/></FormRepresentation></WordForm>
<WordForm><feat att="grammaticalGender" val="commonGender"/><feat att="definiteness" val="definite"/><feat att="grammaticalNumber" val="plural"/><feat att="case" val="genitiveCase"/>
<FormRepresentation> <feat att="writtenForm" val="cirkelbuernes"/><feat att="inflectionalParadigm" val="MFG0076"/> <feat att="officiallyApproved" val="yes"/> <feat att="frequency" val="0.0"/></FormRepresentation></WordForm>
</LexicalEntry> 
<LexicalEntry><feat att="partOfSpeech" val="commonNoun"/> 
<feat att="id" val="GMU_candyfloss_1"/> 
<feat att="morphologicalUnitId" val="CANDYFLOSS"/> 
<feat att="originalSource" val="DDO"/> 
<feat att="independentWord" val="yes"/> 
<Lemma><FormRepresentation> <feat att="writtenForm" val="candyfloss"/> <feat att="officiallyApproved" val="yes"/> 
<feat att="joiningElement" val="nil"/> 
<feat att="joiningElementResult" val="candyfloss"/> 
</FormRepresentation> </Lemma> 
<WordForm><feat att="grammaticalGender" val="commonGender"/><feat att="definiteness" val="indefinite"/><feat att="grammaticalNumber" val="singular"/><feat att="case" val="unspecified"/>
<FormRepresentation> <feat att="writtenForm" val="candyfloss"/><feat att="inflectionalParadigm" val="MFG0225"/> <feat att="officiallyApproved" val="yes"/> <feat att="frequency" val=".1964"/></FormRepresentation></WordForm>
<WordForm><feat att="grammaticalGender" val="commonGender"/><feat att="definiteness" val="indefinite"/><feat att="grammaticalNumber" val="singular"/><feat att="case" val="genitiveCase"/>
<FormRepresentation> <feat att="writtenForm" val="candyflosses"/><feat att="inflectionalParadigm" val="MFG0225"/> <feat att="officiallyApproved" val="no"/> <feat att="frequency" val="0.0"/></FormRepresentation><FormRepresentation> <feat att="writtenForm" val="candyfloss's"/><feat att="inflectionalParadigm" val="MFG0225"/> <feat att="officiallyApproved" val="no"/> <feat att="frequency" val="0.0"/></FormRepresentation><FormRepresentation> <feat att="writtenForm" val="candyfloss'"/><feat att="inflectionalParadigm" val="MFG0225"/> <feat att="officiallyApproved" val="yes"/> <feat att="frequency" val="0.0"/></FormRepresentation></WordForm>
<WordForm><feat att="grammaticalGender" val="commonGender"/><feat att="definiteness" val="indefinite"/><feat att="grammaticalNumber" val="plural"/><feat att="case" val="unspecified"/>
<FormRepresentation> <feat att="writtenForm" val="candyflosser"/><feat att="inflectionalParadigm" val="MFG0225"/> <feat att="officiallyApproved" val="yes"/> <feat att="frequency" val="0.0"/></FormRepresentation></WordForm>
<WordForm><feat att="grammaticalGender" val="commonGender"/><feat att="definiteness" val="indefinite"/><feat att="grammaticalNumber" val="plural"/><feat att="case" val="genitiveCase"/>
<FormRepresentation> <feat att="writtenForm" val="candyflossers"/><feat att="inflectionalParadigm" val="MFG0225"/> <feat att="officiallyApproved" val="yes"/> <feat att="frequency" val="0.0"/></FormRepresentation></WordForm>
<WordForm><feat att="grammaticalGender" val="commonGender"/><feat att="definiteness" val="definite"/><feat att="grammaticalNumber" val="singular"/><feat att="case" val="unspecified"/>
<FormRepresentation> <feat att="writtenForm" val="candyflossen"/><feat att="inflectionalParadigm" val="MFG0225"/> <feat att="officiallyApproved" val="yes"/> <feat att="frequency" val="0.0"/></FormRepresentation></WordForm>
<WordForm><feat att="grammaticalGender" val="commonGender"/><feat att="definiteness" val="definite"/><feat att="grammaticalNumber" val="singular"/><feat att="case" val="genitiveCase"/>
<FormRepresentation> <feat att="writtenForm" val="candyflossens"/><feat att="inflectionalParadigm" val="MFG0225"/> <feat att="officiallyApproved" val="yes"/> <feat att="frequency" val="0.0"/></FormRepresentation></WordForm>
<WordForm><feat att="grammaticalGender" val="commonGender"/><feat att="definiteness" val="definite"/><feat att="grammaticalNumber" val="plural"/><feat att="case" val="unspecified"/>
<FormRepresentation> <feat att="writtenForm" val="candyflosserne"/><feat att="inflectionalParadigm" val="MFG0225"/> <feat att="officiallyApproved" val="yes"/> <feat att="frequency" val="0.0"/></FormRepresentation></WordForm>
<WordForm><feat att="grammaticalGender" val="commonGender"/><feat att="definiteness" val="definite"/><feat att="grammaticalNumber" val="plural"/><feat att="case" val="genitiveCase"/>
<FormRepresentation> <feat att="writtenForm" val="candyflossernes"/><feat att="inflectionalParadigm" val="MFG0225"/> <feat att="officiallyApproved" val="yes"/> <feat att="frequency" val="0.0"/></FormRepresentation></WordForm>
</LexicalEntry> 
<LexicalEntry><feat att="partOfSpeech" val="commonNoun"/> 
<feat att="id" val="GMU_cross_1"/> 
<feat att="morphologicalUnitId" val="CROSS"/> 
<feat att="originalSource" val="DDO"/> 
<feat att="independentWord" val="yes"/> 
<Lemma><FormRepresentation> <feat att="writtenForm" val="cross"/> <feat att="officiallyApproved" val="yes"/> 
<feat att="joiningElement" val="nil"/> 
<feat att="joiningElementResult" val="cross"/> 
</FormRepresentation> </Lemma> 
<WordForm><feat att="grammaticalGender" val="neuter"/><feat att="definiteness" val="indefinite"/><feat att="grammaticalNumber" val="singular"/><feat att="case" val="unspecified"/>
<FormRepresentation> <feat att="writtenForm" val="cross"/><feat att="inflectionalParadigm" val="MFG0237"/> <feat att="officiallyApproved" val="yes"/> <feat att="frequency" val="2.0536"/></FormRepresentation></WordForm>
<WordForm><feat att="grammaticalGender" val="neuter"/><feat att="definiteness" val="indefinite"/><feat att="grammaticalNumber" val="singular"/><feat att="case" val="genitiveCase"/>
<FormRepresentation> <feat att="writtenForm" val="crosses"/><feat att="inflectionalParadigm" val="MFG0237"/> <feat att="officiallyApproved" val="no"/> <feat att="frequency" val="0.0"/></FormRepresentation><FormRepresentation> <feat att="writtenForm" val="cross's"/><feat att="inflectionalParadigm" val="MFG0237"/> <feat att="officiallyApproved" val="no"/> <feat att="frequency" val="0.0"/></FormRepresentation><FormRepresentation> <feat att="writtenForm" val="cross'"/><feat att="inflectionalParadigm" val="MFG0237"/> <feat att="officiallyApproved" val="yes"/> <feat att="frequency" val="0.0"/></FormRepresentation></WordForm>
<WordForm><feat att="grammaticalGender" val="neuter"/><feat att="definiteness" val="indefinite"/><feat att="grammaticalNumber" val="plural"/><feat att="case" val="unspecified"/>
<FormRepresentation> <feat att="writtenForm" val="cross"/><feat att="inflectionalParadigm" val="MFG0237"/> <feat att="officiallyApproved" val="yes"/> <feat att="frequency" val="2.0536"/></FormRepresentation></WordForm>
<WordForm><feat att="grammaticalGender" val="neuter"/><feat att="definiteness" val="indefinite"/><feat att="grammaticalNumber" val="plural"/><feat att="case" val="genitiveCase"/>
<FormRepresentation> <feat att="writtenForm" val="crosses"/><feat att="inflectionalParadigm" val="MFG0237"/> <feat att="officiallyApproved" val="no"/> <feat att="frequency" val="0.0"/></FormRepresentation><FormRepresentation> <feat att="writtenForm" val="cross's"/><feat att="inflectionalParadigm" val="MFG0237"/> <feat att="officiallyApproved" val="no"/> <feat att="frequency" val="0.0"/></FormRepresentation><FormRepresentation> <feat att="writtenForm" val="cross'"/><feat att="inflectionalParadigm" val="MFG0237"/> <feat att="officiallyApproved" val="yes"/> <feat att="frequency" val="0.0"/></FormRepresentation></WordForm>
<WordForm><feat att="grammaticalGender" val="neuter"/><feat att="definiteness" val="definite"/><feat att="grammaticalNumber" val="singular"/><feat att="case" val="unspecified"/>
<FormRepresentation> <feat att="writtenForm" val="crosset"/><feat att="inflectionalParadigm" val="MFG0237"/> <feat att="officiallyApproved" val="yes"/> <feat att="frequency" val=".0714"/></FormRepresentation></WordForm>
<WordForm><feat att="grammaticalGender" val="neuter"/><feat att="definiteness" val="definite"/><feat att="grammaticalNumber" val="singular"/><feat att="case" val="genitiveCase"/>
<FormRepresentation> <feat att="writtenForm" val="crossets"/><feat att="inflectionalParadigm" val="MFG0237"/> <feat att="officiallyApproved" val="yes"/> <feat att="frequency" val="0.0"/></FormRepresentation></WordForm>
<WordForm><feat att="grammaticalGender" val="neuter"/><feat att="definiteness" val="definite"/><feat att="grammaticalNumber" val="plural"/><feat att="case" val="unspecified"/>
<FormRepresentation> <feat att="writtenForm" val="crossene"/><feat att="inflectionalParadigm" val="MFG0237"/> <feat att="officiallyApproved" val="yes"/> <feat att="frequency" val="0.0"/></FormRepresentation></WordForm>
<WordForm><feat att="grammaticalGender" val="neuter"/><feat att="definiteness" val="definite"/><feat att="grammaticalNumber" val="plural"/><feat att="case" val="genitiveCase"/>
<FormRepresentation> <feat att="writtenForm" val="crossenes"/><feat att="inflectionalParadigm" val="MFG0237"/> <feat att="officiallyApproved" val="yes"/> <feat att="frequency" val="0.0"/></FormRepresentation></WordForm>
</LexicalEntry> 
<LexicalEntry><feat att="partOfSpeech" val="commonNoun"/> 
<feat att="id" val="GMU_chasse_1"/> 
<feat att="morphologicalUnitId" val="CHASSE"/> 
<feat att="originalSource" val="DDO"/> 
<feat att="independentWord" val="yes"/> 
<Lemma><FormRepresentation> <feat att="writtenForm" val="chasse"/> <feat att="officiallyApproved" val="yes"/> 
<feat att="joiningElement" val="nil"/> 
<feat att="joiningElementResult" val="chasse"/> 
</FormRepresentation> </Lemma> 
<WordForm><feat att="grammaticalGender" val="neuter"/><feat att="definiteness" val="indefinite"/><feat att="grammaticalNumber" val="singular"/><feat att="case" val="unspecified"/>
<FormRepresentation> <feat att="writtenForm" val="chasse"/><feat att="inflectionalParadigm" val="MFG0044"/> <feat att="officiallyApproved" val="yes"/> <feat att="frequency" val=".1071"/></FormRepresentation></WordForm>
<WordForm><feat att="grammaticalGender" val="neuter"/><feat att="definiteness" val="indefinite"/><feat att="grammaticalNumber" val="singular"/><feat att="case" val="genitiveCase"/>
<FormRepresentation> <feat att="writtenForm" val="chasses"/><feat att="inflectionalParadigm" val="MFG0044"/> <feat att="officiallyApproved" val="yes"/> <feat att="frequency" val="0.0"/></FormRepresentation></WordForm>
<WordForm><feat att="grammaticalGender" val="neuter"/><feat att="definiteness" val="indefinite"/><feat att="grammaticalNumber" val="plural"/><feat att="case" val="unspecified"/>
<FormRepresentation> <feat att="writtenForm" val="chasseer"/><feat att="inflectionalParadigm" val="MFG0044"/> <feat att="officiallyApproved" val="yes"/> <feat att="frequency" val="0.0"/></FormRepresentation></WordForm>
<WordForm><feat att="grammaticalGender" val="neuter"/><feat att="definiteness" val="indefinite"/><feat att="grammaticalNumber" val="plural"/><feat att="case" val="genitiveCase"/>
<FormRepresentation> <feat att="writtenForm" val="chasseers"/><feat att="inflectionalParadigm" val="MFG0044"/> <feat att="officiallyApproved" val="yes"/> <feat att="frequency" val="0.0"/></FormRepresentation></WordForm>
<WordForm><feat att="grammaticalGender" val="neuter"/><feat att="definiteness" val="definite"/><feat att="grammaticalNumber" val="singular"/><feat att="case" val="unspecified"/>
<FormRepresentation> <feat att="writtenForm" val="chasseet"/><feat att="inflectionalParadigm" val="MFG0044"/> <feat att="officiallyApproved" val="yes"/> <feat att="frequency" val="0.0"/></FormRepresentation></WordForm>
<WordForm><feat att="grammaticalGender" val="neuter"/><feat att="definiteness" val="definite"/><feat att="grammaticalNumber" val="singular"/><feat att="case" val="genitiveCase"/>
<FormRepresentation> <feat att="writtenForm" val="chasseets"/><feat att="inflectionalParadigm" val="MFG0044"/> <feat att="officiallyApproved" val="yes"/> <feat att="frequency" val="0.0"/></FormRepresentation></WordForm>
<WordForm><feat att="grammaticalGender" val="neuter"/><feat att="definiteness" val="definite"/><feat att="grammaticalNumber" val="plural"/><feat att="case" val="unspecified"/>
<FormRepresentation> <feat att="writtenForm" val="chasseerne"/><feat att="inflectionalParadigm" val="MFG0044"/> <feat att="officiallyApproved" val="yes"/> <feat att="frequency" val="0.0"/></FormRepresentation></WordForm>
<WordForm><feat att="grammaticalGender" val="neuter"/><feat att="definiteness" val="definite"/><feat att="grammaticalNumber" val="plural"/><feat att="case" val="genitiveCase"/>
<FormRepresentation> <feat att="writtenForm" val="chasseernes"/><feat att="inflectionalParadigm" val="MFG0044"/> <feat att="officiallyApproved" val="yes"/> <feat att="frequency" val="0.0"/></FormRepresentation></WordForm>
<RelatedForm><feat att="spellingVariant" val="GMU_chasse_2"/> <FormRepresentation><feat att="writtenForm" val="chassé"/></FormRepresentation></RelatedForm> 
</LexicalEntry> 
<LexicalEntry><feat att="partOfSpeech" val="commonNoun"/> 
<feat att="id" val="GMU_chasse_2"/> 
<feat att="morphologicalUnitId" val="CHASSE"/> 
<feat att="originalSource" val="DDO"/> 
<feat att="independentWord" val="yes"/> 
<Lemma><FormRepresentation> <feat att="writtenForm" val="chassé"/> <feat att="officiallyApproved" val="yes"/> 
<feat att="joiningElement" val="nil"/> 
<feat att="joiningElementResult" val="chassé"/> 
</FormRepresentation> </Lemma> 
<WordForm><feat att="grammaticalGender" val="neuter"/><feat att="definiteness" val="indefinite"/><feat att="grammaticalNumber" val="singular"/><feat att="case" val="unspecified"/>
<FormRepresentation> <feat att="writtenForm" val="chassé"/><feat att="inflectionalParadigm" val="MFG0044"/> <feat att="officiallyApproved" val="yes"/> <feat att="frequency" val=".1786"/></FormRepresentation></WordForm>
<WordForm><feat att="grammaticalGender" val="neuter"/><feat att="definiteness" val="indefinite"/><feat att="grammaticalNumber" val="singular"/><feat att="case" val="genitiveCase"/>
<FormRepresentation> <feat att="writtenForm" val="chassés"/><feat att="inflectionalParadigm" val="MFG0044"/> <feat att="officiallyApproved" val="yes"/> <feat att="frequency" val="0.0"/></FormRepresentation></WordForm>
<WordForm><feat att="grammaticalGender" val="neuter"/><feat att="definiteness" val="indefinite"/><feat att="grammaticalNumber" val="plural"/><feat att="case" val="unspecified"/>
<FormRepresentation> <feat att="writtenForm" val="chasséer"/><feat att="inflectionalParadigm" val="MFG0044"/> <feat att="officiallyApproved" val="yes"/> <feat att="frequency" val="0.0"/></FormRepresentation></WordForm>
<WordForm><feat att="grammaticalGender" val="neuter"/><feat att="definiteness" val="indefinite"/><feat att="grammaticalNumber" val="plural"/><feat att="case" val="genitiveCase"/>
<FormRepresentation> <feat att="writtenForm" val="chasséers"/><feat att="inflectionalParadigm" val="MFG0044"/> <feat att="officiallyApproved" val="yes"/> <feat att="frequency" val="0.0"/></FormRepresentation></WordForm>
<WordForm><feat att="grammaticalGender" val="neuter"/><feat att="definiteness" val="definite"/><feat att="grammaticalNumber" val="singular"/><feat att="case" val="unspecified"/>
<FormRepresentation> <feat att="writtenForm" val="chasséet"/><feat att="inflectionalParadigm" val="MFG0044"/> <feat att="officiallyApproved" val="yes"/> <feat att="frequency" val="0.0"/></FormRepresentation></WordForm>
<WordForm><feat att="grammaticalGender" val="neuter"/><feat att="definiteness" val="definite"/><feat att="grammaticalNumber" val="singular"/><feat att="case" val="genitiveCase"/>
<FormRepresentation> <feat att="writtenForm" val="chasséets"/><feat att="inflectionalParadigm" val="MFG0044"/> <feat att="officiallyApproved" val="yes"/> <feat att="frequency" val="0.0"/></FormRepresentation></WordForm>
<WordForm><feat att="grammaticalGender" val="neuter"/><feat att="definiteness" val="definite"/><feat att="grammaticalNumber" val="plural"/><feat att="case" val="unspecified"/>
<FormRepresentation> <feat att="writtenForm" val="chasséerne"/><feat att="inflectionalParadigm" val="MFG0044"/> <feat att="officiallyApproved" val="yes"/> <feat att="frequency" val="0.0"/></FormRepresentation></WordForm>
<WordForm><feat att="grammaticalGender" val="neuter"/><feat att="definiteness" val="definite"/><feat att="grammaticalNumber" val="plural"/><feat att="case" val="genitiveCase"/>
<FormRepresentation> <feat att="writtenForm" val="chasséernes"/><feat att="inflectionalParadigm" val="MFG0044"/> <feat att="officiallyApproved" val="yes"/> <feat att="frequency" val="0.0"/></FormRepresentation></WordForm>
<RelatedForm><feat att="spellingVariant" val="GMU_chasse_1"/> <FormRepresentation><feat att="writtenForm" val="chasse"/></FormRepresentation></RelatedForm> 
</LexicalEntry> 
<LexicalEntry><feat att="partOfSpeech" val="commonNoun"/> 
<feat att="id" val="GMU_cowboyskjorte_1"/> 
<feat att="morphologicalUnitId" val="COWBOYSKJORTE"/> 
<feat att="originalSource" val="DDO"/> 
<feat att="independentWord" val="yes"/> 
<feat att="decomposition" val="cowboy+skjorte"/> 
<Lemma><FormRepresentation> <feat att="writtenForm" val="cowboyskjorte"/> <feat att="officiallyApproved" val="yes"/> 
<feat att="joiningElement" val="nil"/> 
<feat att="joiningElementResult" val="cowboyskjorte"/> 
</FormRepresentation> </Lemma> 
<WordForm><feat att="grammaticalGender" val="commonGender"/><feat att="definiteness" val="indefinite"/><feat att="grammaticalNumber" val="singular"/><feat att="case" val="unspecified"/>
<FormRepresentation> <feat att="writtenForm" val="cowboyskjorte"/><feat att="inflectionalParadigm" val="MFG0076"/> <feat att="officiallyApproved" val="yes"/> <feat att="frequency" val=".0714"/></FormRepresentation></WordForm>
<WordForm><feat att="grammaticalGender" val="commonGender"/><feat att="definiteness" val="indefinite"/><feat att="grammaticalNumber" val="singular"/><feat att="case" val="genitiveCase"/>
<FormRepresentation> <feat att="writtenForm" val="cowboyskjortes"/><feat att="inflectionalParadigm" val="MFG0076"/> <feat att="officiallyApproved" val="yes"/> <feat att="frequency" val="0.0"/></FormRepresentation></WordForm>
<WordForm><feat att="grammaticalGender" val="commonGender"/><feat att="definiteness" val="indefinite"/><feat att="grammaticalNumber" val="plural"/><feat att="case" val="unspecified"/>
<FormRepresentation> <feat att="writtenForm" val="cowboyskjorter"/><feat att="inflectionalParadigm" val="MFG0076"/> <feat att="officiallyApproved" val="yes"/> <feat att="frequency" val=".0179"/></FormRepresentation></WordForm>
<WordForm><feat att="grammaticalGender" val="commonGender"/><feat att="definiteness" val="indefinite"/><feat att="grammaticalNumber" val="plural"/><feat att="case" val="genitiveCase"/>
<FormRepresentation> <feat att="writtenForm" val="cowboyskjorters"/><feat att="inflectionalParadigm" val="MFG0076"/> <feat att="officiallyApproved" val="yes"/> <feat att="frequency" val="0.0"/></FormRepresentation></WordForm>
<WordForm><feat att="grammaticalGender" val="commonGender"/><feat att="definiteness" val="definite"/><feat att="grammaticalNumber" val="singular"/><feat att="case" val="unspecified"/>
<FormRepresentation> <feat att="writtenForm" val="cowboyskjorten"/><feat att="inflectionalParadigm" val="MFG0076"/> <feat att="officiallyApproved" val="yes"/> <feat att="frequency" val="0.0"/></FormRepresentation></WordForm>
<WordForm><feat att="grammaticalGender" val="commonGender"/><feat att="definiteness" val="definite"/><feat att="grammaticalNumber" val="singular"/><feat att="case" val="genitiveCase"/>
<FormRepresentation> <feat att="writtenForm" val="cowboyskjortens"/><feat att="inflectionalParadigm" val="MFG0076"/> <feat att="officiallyApproved" val="yes"/> <feat att="frequency" val="0.0"/></FormRepresentation></WordForm>
<WordForm><feat att="grammaticalGender" val="commonGender"/><feat att="definiteness" val="definite"/><feat att="grammaticalNumber" val="plural"/><feat att="case" val="unspecified"/>
<FormRepresentation> <feat att="writtenForm" val="cowboyskjorterne"/><feat att="inflectionalParadigm" val="MFG0076"/> <feat att="officiallyApproved" val="yes"/> <feat att="frequency" val=".0357"/></FormRepresentation></WordForm>
<WordForm><feat att="grammaticalGender" val="commonGender"/><feat att="definiteness" val="definite"/><feat att="grammaticalNumber" val="plural"/><feat att="case" val="genitiveCase"/>
<FormRepresentation> <feat att="writtenForm" val="cowboyskjorternes"/><feat att="inflectionalParadigm" val="MFG0076"/> <feat att="officiallyApproved" val="yes"/> <feat att="frequency" val="0.0"/></FormRepresentation></WordForm>
</LexicalEntry> 
<LexicalEntry><feat att="partOfSpeech" val="commonNoun"/> 
<feat att="id" val="GMU_cykelshorts_1"/> 
<feat att="morphologicalUnitId" val="CYKELSHORTS"/> 
<feat att="originalSource" val="DDO"/> 
<feat att="independentWord" val="yes"/> 
<feat att="decomposition" val="cykel+shorts"/> 
<Lemma><FormRepresentation> <feat att="writtenForm" val="cykelshorts"/> <feat att="officiallyApproved" val="yes"/> 
<feat att="joiningElement" val="nil"/> 
<feat att="joiningElementResult" val="cykelshorts"/> 
</FormRepresentation> </Lemma> 
<WordForm><feat att="grammaticalGender" val="unspecified"/><feat att="definiteness" val="indefinite"/><feat att="grammaticalNumber" val="plural"/><feat att="case" val="unspecified"/>
<FormRepresentation> <feat att="writtenForm" val="cykelshorts"/><feat att="inflectionalParadigm" val="MFG0408"/> <feat att="officiallyApproved" val="yes"/> <feat att="frequency" val=".1607"/></FormRepresentation></WordForm>
<WordForm><feat att="grammaticalGender" val="unspecified"/><feat att="definiteness" val="indefinite"/><feat att="grammaticalNumber" val="plural"/><feat att="case" val="genitiveCase"/>
<FormRepresentation> <feat att="writtenForm" val="cykelshortses"/><feat att="inflectionalParadigm" val="MFG0408"/> <feat att="officiallyApproved" val="no"/> <feat att="frequency" val="0.0"/></FormRepresentation><FormRepresentation> <feat att="writtenForm" val="cykelshorts's"/><feat att="inflectionalParadigm" val="MFG0408"/> <feat att="officiallyApproved" val="no"/> <feat att="frequency" val="0.0"/></FormRepresentation><FormRepresentation> <feat att="writtenForm" val="cykelshorts'"/><feat att="inflectionalParadigm" val="MFG0408"/> <feat att="officiallyApproved" val="yes"/> <feat att="frequency" val="0.0"/></FormRepresentation></WordForm>
<WordForm><feat att="grammaticalGender" val="unspecified"/><feat att="definiteness" val="definite"/><feat att="grammaticalNumber" val="plural"/><feat att="case" val="unspecified"/>
<FormRepresentation> <feat att="writtenForm" val="cykelshortsene"/><feat att="inflectionalParadigm" val="MFG0408"/> <feat att="officiallyApproved" val="yes"/> <feat att="frequency" val=".0357"/></FormRepresentation></WordForm>
<WordForm><feat att="grammaticalGender" val="unspecified"/><feat att="definiteness" val="definite"/><feat att="grammaticalNumber" val="plural"/><feat att="case" val="genitiveCase"/>
<FormRepresentation> <feat att="writtenForm" val="cykelshortsenes"/><feat att="inflectionalParadigm" val="MFG0408"/> <feat att="officiallyApproved" val="yes"/> <feat att="frequency" val="0.0"/></FormRepresentation></WordForm>
</LexicalEntry> 
<LexicalEntry><feat att="partOfSpeech" val="commonNoun"/> 
<feat att="id" val="GMU_cowboyshorts_1"/> 
<feat att="morphologicalUnitId" val="COWBOYSHORTS"/> 
<feat att="originalSource" val="DDO"/> 
<feat att="independentWord" val="yes"/> 
<feat att="decomposition" val="cowboy+shorts"/> 
<Lemma><FormRepresentation> <feat att="writtenForm" val="cowboyshorts"/> <feat att="officiallyApproved" val="yes"/> 
<feat att="joiningElement" val="nil"/> 
<feat att="joiningElementResult" val="cowboyshorts"/> 
</FormRepresentation> </Lemma> 
<WordForm><feat att="grammaticalGender" val="unspecified"/><feat att="definiteness" val="indefinite"/><feat att="grammaticalNumber" val="plural"/><feat att="case" val="unspecified"/>
<FormRepresentation> <feat att="writtenForm" val="cowboyshorts"/><feat att="inflectionalParadigm" val="MFG0408"/> <feat att="officiallyApproved" val="yes"/> <feat att="frequency" val=".1607"/></FormRepresentation></WordForm>
<WordForm><feat att="grammaticalGender" val="unspecified"/><feat att="definiteness" val="indefinite"/><feat att="grammaticalNumber" val="plural"/><feat att="case" val="genitiveCase"/>
<FormRepresentation> <feat att="writtenForm" val="cowboyshortses"/><feat att="inflectionalParadigm" val="MFG0408"/> <feat att="officiallyApproved" val="no"/> <feat att="frequency" val="0.0"/></FormRepresentation><FormRepresentation> <feat att="writtenForm" val="cowboyshorts's"/><feat att="inflectionalParadigm" val="MFG0408"/> <feat att="officiallyApproved" val="no"/> <feat att="frequency" val="0.0"/></FormRepresentation><FormRepresentation> <feat att="writtenForm" val="cowboyshorts'"/><feat att="inflectionalParadigm" val="MFG0408"/> <feat att="officiallyApproved" val="yes"/> <feat att="frequency" val="0.0"/></FormRepresentation></WordForm>
<WordForm><feat att="grammaticalGender" val="unspecified"/><feat att="definiteness" val="definite"/><feat att="grammaticalNumber" val="plural"/><feat att="case" val="unspecified"/>
<FormRepresentation> <feat att="writtenForm" val="cowboyshortsene"/><feat att="inflectionalParadigm" val="MFG0408"/> <feat att="officiallyApproved" val="yes"/> <feat att="frequency" val="0.0"/></FormRepresentation></WordForm>
<WordForm><feat att="grammaticalGender" val="unspecified"/><feat att="definiteness" val="definite"/><feat att="grammaticalNumber" val="plural"/><feat att="case" val="genitiveCase"/>
<FormRepresentation> <feat att="writtenForm" val="cowboyshortsenes"/><feat att="inflectionalParadigm" val="MFG0408"/> <feat att="officiallyApproved" val="yes"/> <feat att="frequency" val="0.0"/></FormRepresentation></WordForm>
</LexicalEntry> 
<LexicalEntry><feat att="partOfSpeech" val="commonNoun"/> 
<feat att="id" val="GMU_cityshorts_1"/> 
<feat att="morphologicalUnitId" val="CITYSHORTS"/> 
<feat att="originalSource" val="DDO"/> 
<feat att="independentWord" val="yes"/> 
<feat att="decomposition" val="city+shorts"/> 
<Lemma><FormRepresentation> <feat att="writtenForm" val="cityshorts"/> <feat att="officiallyApproved" val="yes"/> 
<feat att="joiningElement" val="nil"/> 
<feat att="joiningElementResult" val="cityshorts"/> 
</FormRepresentation> </Lemma> 
<WordForm><feat att="grammaticalGender" val="unspecified"/><feat att="definiteness" val="indefinite"/><feat att="grammaticalNumber" val="plural"/><feat att="case" val="unspecified"/>
<FormRepresentation> <feat att="writtenForm" val="cityshorts"/><feat att="inflectionalParadigm" val="MFG0408"/> <feat att="officiallyApproved" val="yes"/> <feat att="frequency" val=".0357"/></FormRepresentation></WordForm>
<WordForm><feat att="grammaticalGender" val="unspecified"/><feat att="definiteness" val="indefinite"/><feat att="grammaticalNumber" val="plural"/><feat att="case" val="genitiveCase"/>
<FormRepresentation> <feat att="writtenForm" val="cityshortses"/><feat att="inflectionalParadigm" val="MFG0408"/> <feat att="officiallyApproved" val="no"/> <feat att="frequency" val="0.0"/></FormRepresentation><FormRepresentation> <feat att="writtenForm" val="cityshorts's"/><feat att="inflectionalParadigm" val="MFG0408"/> <feat att="officiallyApproved" val="no"/> <feat att="frequency" val="0.0"/></FormRepresentation><FormRepresentation> <feat att="writtenForm" val="cityshorts'"/><feat att="inflectionalParadigm" val="MFG0408"/> <feat att="officiallyApproved" val="yes"/> <feat att="frequency" val="0.0"/></FormRepresentation></WordForm>
<WordForm><feat att="grammaticalGender" val="unspecified"/><feat att="definiteness" val="definite"/><feat att="grammaticalNumber" val="plural"/><feat att="case" val="unspecified"/>
<FormRepresentation> <feat att="writtenForm" val="cityshortsene"/><feat att="inflectionalParadigm" val="MFG0408"/> <feat att="officiallyApproved" val="yes"/> <feat att="frequency" val="0.0"/></FormRepresentation></WordForm>
<WordForm><feat att="grammaticalGender" val="unspecified"/><feat att="definiteness" val="definite"/><feat att="grammaticalNumber" val="plural"/><feat att="case" val="genitiveCase"/>
<FormRepresentation> <feat att="writtenForm" val="cityshortsenes"/><feat att="inflectionalParadigm" val="MFG0408"/> <feat att="officiallyApproved" val="yes"/> <feat att="frequency" val="0.0"/></FormRepresentation></WordForm>
</LexicalEntry> 
<LexicalEntry><feat att="partOfSpeech" val="commonNoun"/> 
<feat att="id" val="GMU_couscous_1"/> 
<feat att="morphologicalUnitId" val="COUSCOUS"/> 
<feat att="originalSource" val="DDO"/> 
<feat att="independentWord" val="yes"/> 
<Lemma><FormRepresentation> <feat att="writtenForm" val="couscous"/> <feat att="officiallyApproved" val="yes"/> 
<feat att="joiningElement" val="nil"/> 
<feat att="joiningElementResult" val="couscous"/> 
</FormRepresentation> </Lemma> 
<WordForm><feat att="grammaticalGender" val="commonGender"/><feat att="definiteness" val="indefinite"/><feat att="grammaticalNumber" val="singular"/><feat att="case" val="unspecified"/>
<FormRepresentation> <feat att="writtenForm" val="couscous"/><feat att="inflectionalParadigm" val="MFG0272"/> <feat att="officiallyApproved" val="yes"/> <feat att="frequency" val=".25"/></FormRepresentation></WordForm>
<WordForm><feat att="grammaticalGender" val="commonGender"/><feat att="definiteness" val="indefinite"/><feat att="grammaticalNumber" val="singular"/><feat att="case" val="genitiveCase"/>
<FormRepresentation> <feat att="writtenForm" val="couscouses"/><feat att="inflectionalParadigm" val="MFG0272"/> <feat att="officiallyApproved" val="no"/> <feat att="frequency" val="0.0"/></FormRepresentation><FormRepresentation> <feat att="writtenForm" val="couscous's"/><feat att="inflectionalParadigm" val="MFG0272"/> <feat att="officiallyApproved" val="no"/> <feat att="frequency" val="0.0"/></FormRepresentation><FormRepresentation> <feat att="writtenForm" val="couscous'"/><feat att="inflectionalParadigm" val="MFG0272"/> <feat att="officiallyApproved" val="yes"/> <feat att="frequency" val="0.0"/></FormRepresentation></WordForm>
<WordForm><feat att="grammaticalGender" val="commonGender"/><feat att="definiteness" val="definite"/><feat att="grammaticalNumber" val="singular"/><feat att="case" val="unspecified"/>
<FormRepresentation> <feat att="writtenForm" val="couscoussen"/><feat att="inflectionalParadigm" val="MFG0272"/> <feat att="officiallyApproved" val="yes"/> <feat att="frequency" val="0.0"/></FormRepresentation></WordForm>
<WordForm><feat att="grammaticalGender" val="commonGender"/><feat att="definiteness" val="definite"/><feat att="grammaticalNumber" val="singular"/><feat att="case" val="genitiveCase"/>
<FormRepresentation> <feat att="writtenForm" val="couscoussens"/><feat att="inflectionalParadigm" val="MFG0272"/> <feat att="officiallyApproved" val="yes"/> <feat att="frequency" val="0.0"/></FormRepresentation></WordForm>
</LexicalEntry> 
<LexicalEntry><feat att="partOfSpeech" val="commonNoun"/> 
<feat att="id" val="GMU_campus_1"/> 
<feat att="morphologicalUnitId" val="CAMPUS"/> 
<feat att="originalSource" val="DDO"/> 
<feat att="independentWord" val="yes"/> 
<Lemma><FormRepresentation> <feat att="writtenForm" val="campus"/> <feat att="officiallyApproved" val="yes"/> 
<feat att="joiningElement" val="nil"/> 
<feat att="joiningElementResult" val="campus"/> 
</FormRepresentation> </Lemma> 
<WordForm><feat att="grammaticalGender" val="commonGender"/><feat att="definiteness" val="indefinite"/><feat att="grammaticalNumber" val="singular"/><feat att="case" val="unspecified"/>
<FormRepresentation> <feat att="writtenForm" val="campus"/><feat att="inflectionalParadigm" val="MFG0246"/> <feat att="officiallyApproved" val="yes"/></FormRepresentation></WordForm>
<WordForm><feat att="grammaticalGender" val="commonGender"/><feat att="definiteness" val="indefinite"/><feat att="grammaticalNumber" val="singular"/><feat att="case" val="genitiveCase"/>
<FormRepresentation> <feat att="writtenForm" val="campuses"/><feat att="inflectionalParadigm" val="MFG0225,MFG0246"/> <feat att="officiallyApproved" val="no"/> <feat att="frequency" val="0.0"/></FormRepresentation><FormRepresentation> <feat att="writtenForm" val="campus's"/><feat att="inflectionalParadigm" val="MFG0225,MFG0246"/> <feat att="officiallyApproved" val="no"/> <feat att="frequency" val="0.0"/></FormRepresentation><FormRepresentation> <feat att="writtenForm" val="campus'"/><feat att="inflectionalParadigm" val="MFG0246"/> <feat att="officiallyApproved" val="yes"/></FormRepresentation></WordForm>
<WordForm><feat att="grammaticalGender" val="commonGender"/><feat att="definiteness" val="indefinite"/><feat att="grammaticalNumber" val="plural"/><feat att="case" val="unspecified"/>
<FormRepresentation> <feat att="writtenForm" val="campusser"/><feat att="inflectionalParadigm" val="MFG0246"/> <feat att="officiallyApproved" val="yes"/> <feat att="frequency" val="0.0"/></FormRepresentation><FormRepresentation> <feat att="writtenForm" val="campuser"/><feat att="inflectionalParadigm" val="MFG0225"/> <feat att="officiallyApproved" val="no"/> <feat att="frequency" val="0.0"/></FormRepresentation></WordForm>
<WordForm><feat att="grammaticalGender" val="commonGender"/><feat att="definiteness" val="indefinite"/><feat att="grammaticalNumber" val="plural"/><feat att="case" val="genitiveCase"/>
<FormRepresentation> <feat att="writtenForm" val="campussers"/><feat att="inflectionalParadigm" val="MFG0246"/> <feat att="officiallyApproved" val="yes"/> <feat att="frequency" val="0.0"/></FormRepresentation><FormRepresentation> <feat att="writtenForm" val="campusers"/><feat att="inflectionalParadigm" val="MFG0225"/> <feat att="officiallyApproved" val="no"/> <feat att="frequency" val="0.0"/></FormRepresentation></WordForm>
<WordForm><feat att="grammaticalGender" val="commonGender"/><feat att="definiteness" val="definite"/><feat att="grammaticalNumber" val="singular"/><feat att="case" val="unspecified"/>
<FormRepresentation> <feat att="writtenForm" val="campussen"/><feat att="inflectionalParadigm" val="MFG0246"/> <feat att="officiallyApproved" val="yes"/> <feat att="frequency" val="0.0"/></FormRepresentation><FormRepresentation> <feat att="writtenForm" val="campusen"/><feat att="inflectionalParadigm" val="MFG0225"/> <feat att="officiallyApproved" val="no"/> <feat att="frequency" val=".0179"/></FormRepresentation></WordForm>
<WordForm><feat att="grammaticalGender" val="commonGender"/><feat att="definiteness" val="definite"/><feat att="grammaticalNumber" val="singular"/><feat att="case" val="genitiveCase"/>
<FormRepresentation> <feat att="writtenForm" val="campussens"/><feat att="inflectionalParadigm" val="MFG0246"/> <feat att="officiallyApproved" val="yes"/> <feat att="frequency" val="0.0"/></FormRepresentation><FormRepresentation> <feat att="writtenForm" val="campusens"/><feat att="inflectionalParadigm" val="MFG0225"/> <feat att="officiallyApproved" val="no"/> <feat att="frequency" val="0.0"/></FormRepresentation></WordForm>
<WordForm><feat att="grammaticalGender" val="commonGender"/><feat att="definiteness" val="definite"/><feat att="grammaticalNumber" val="plural"/><feat att="case" val="unspecified"/>
<FormRepresentation> <feat att="writtenForm" val="campusserne"/><feat att="inflectionalParadigm" val="MFG0246"/> <feat att="officiallyApproved" val="yes"/> <feat att="frequency" val="0.0"/></FormRepresentation><FormRepresentation> <feat att="writtenForm" val="campuserne"/><feat att="inflectionalParadigm" val="MFG0225"/> <feat att="officiallyApproved" val="no"/> <feat att="frequency" val="0.0"/></FormRepresentation></WordForm>
<WordForm><feat att="grammaticalGender" val="commonGender"/><feat att="definiteness" val="definite"/><feat att="grammaticalNumber" val="plural"/><feat att="case" val="genitiveCase"/>
<FormRepresentation> <feat att="writtenForm" val="campussernes"/><feat att="inflectionalParadigm" val="MFG0246"/> <feat att="officiallyApproved" val="yes"/> <feat att="frequency" val="0.0"/></FormRepresentation><FormRepresentation> <feat att="writtenForm" val="campusernes"/><feat att="inflectionalParadigm" val="MFG0225"/> <feat att="officiallyApproved" val="no"/> <feat att="frequency" val="0.0"/></FormRepresentation></WordForm>
</LexicalEntry> 
<LexicalEntry><feat att="partOfSpeech" val="commonNoun"/> 
<feat att="id" val="GMU_corpus_1"/> 
<feat att="morphologicalUnitId" val="CORPUS"/> 
<feat att="originalSource" val="DDO"/> 
<feat att="independentWord" val="yes"/> 
<Lemma><FormRepresentation> <feat att="writtenForm" val="corpus"/> <feat att="officiallyApproved" val="no"/> 
<feat att="joiningElement" val="nil"/> 
<feat att="joiningElementResult" val="corpus"/> 
</FormRepresentation> </Lemma> 
<WordForm><feat att="grammaticalGender" val="neuter"/><feat att="definiteness" val="indefinite"/><feat att="grammaticalNumber" val="singular"/><feat att="case" val="unspecified"/>
<FormRepresentation> <feat att="writtenForm" val="corpus"/><feat att="inflectionalParadigm" val="MFG0269"/> <feat att="officiallyApproved" val="yes"/></FormRepresentation></WordForm>
<WordForm><feat att="grammaticalGender" val="neuter"/><feat att="definiteness" val="indefinite"/><feat att="grammaticalNumber" val="singular"/><feat att="case" val="genitiveCase"/>
<FormRepresentation> <feat att="writtenForm" val="corpuses"/><feat att="inflectionalParadigm" val="MFG0254,MFG0269"/> <feat att="officiallyApproved" val="no"/> <feat att="frequency" val="0.0"/></FormRepresentation><FormRepresentation> <feat att="writtenForm" val="corpus's"/><feat att="inflectionalParadigm" val="MFG0254,MFG0269"/> <feat att="officiallyApproved" val="no"/> <feat att="frequency" val="0.0"/></FormRepresentation><FormRepresentation> <feat att="writtenForm" val="corpus'"/><feat att="inflectionalParadigm" val="MFG0269"/> <feat att="officiallyApproved" val="yes"/></FormRepresentation></WordForm>
<WordForm><feat att="grammaticalGender" val="neuter"/><feat att="definiteness" val="indefinite"/><feat att="grammaticalNumber" val="plural"/><feat att="case" val="unspecified"/>
<FormRepresentation> <feat att="writtenForm" val="corpusser"/><feat att="inflectionalParadigm" val="MFG0269"/> <feat att="officiallyApproved" val="yes"/> <feat att="frequency" val="0.0"/></FormRepresentation><FormRepresentation> <feat att="writtenForm" val="corpuser"/><feat att="inflectionalParadigm" val="MFG0254"/> <feat att="officiallyApproved" val="no"/> <feat att="frequency" val="0.0"/></FormRepresentation></WordForm>
<WordForm><feat att="grammaticalGender" val="neuter"/><feat att="definiteness" val="indefinite"/><feat att="grammaticalNumber" val="plural"/><feat att="case" val="genitiveCase"/>
<FormRepresentation> <feat att="writtenForm" val="corpussers"/><feat att="inflectionalParadigm" val="MFG0269"/> <feat att="officiallyApproved" val="yes"/> <feat att="frequency" val="0.0"/></FormRepresentation><FormRepresentation> <feat att="writtenForm" val="corpusers"/><feat att="inflectionalParadigm" val="MFG0254"/> <feat att="officiallyApproved" val="no"/> <feat att="frequency" val="0.0"/></FormRepresentation></WordForm>
<WordForm><feat att="grammaticalGender" val="neuter"/><feat att="definiteness" val="definite"/><feat att="grammaticalNumber" val="singular"/><feat att="case" val="unspecified"/>
<FormRepresentation> <feat att="writtenForm" val="corpusset"/><feat att="inflectionalParadigm" val="MFG0269"/> <feat att="officiallyApproved" val="yes"/> <feat att="frequency" val="0.0"/></FormRepresentation><FormRepresentation> <feat att="writtenForm" val="corpuset"/><feat att="inflectionalParadigm" val="MFG0254"/> <feat att="officiallyApproved" val="no"/> <feat att="frequency" val="0.0"/></FormRepresentation></WordForm>
<WordForm><feat att="grammaticalGender" val="neuter"/><feat att="definiteness" val="definite"/><feat att="grammaticalNumber" val="singular"/><feat att="case" val="genitiveCase"/>
<FormRepresentation> <feat att="writtenForm" val="corpussets"/><feat att="inflectionalParadigm" val="MFG0269"/> <feat att="officiallyApproved" val="yes"/> <feat att="frequency" val="0.0"/></FormRepresentation><FormRepresentation> <feat att="writtenForm" val="corpusets"/><feat att="inflectionalParadigm" val="MFG0254"/> <feat att="officiallyApproved" val="no"/> <feat att="frequency" val="0.0"/></FormRepresentation></WordForm>
<WordForm><feat att="grammaticalGender" val="neuter"/><feat att="definiteness" val="definite"/><feat att="grammaticalNumber" val="plural"/><feat att="case" val="unspecified"/>
<FormRepresentation> <feat att="writtenForm" val="corpusserne"/><feat att="inflectionalParadigm" val="MFG0269"/> <feat att="officiallyApproved" val="yes"/> <feat att="frequency" val="0.0"/></FormRepresentation><FormRepresentation> <feat att="writtenForm" val="corpuserne"/><feat att="inflectionalParadigm" val="MFG0254"/> <feat att="officiallyApproved" val="no"/> <feat att="frequency" val="0.0"/></FormRepresentation></WordForm>
<WordForm><feat att="grammaticalGender" val="neuter"/><feat att="definiteness" val="definite"/><feat att="grammaticalNumber" val="plural"/><feat att="case" val="genitiveCase"/>
<FormRepresentation> <feat att="writtenForm" val="corpussernes"/><feat att="inflectionalParadigm" val="MFG0269"/> <feat att="officiallyApproved" val="yes"/> <feat att="frequency" val="0.0"/></FormRepresentation><FormRepresentation> <feat att="writtenForm" val="corpusernes"/><feat att="inflectionalParadigm" val="MFG0254"/> <feat att="officiallyApproved" val="no"/> <feat att="frequency" val="0.0"/></FormRepresentation></WordForm>
<RelatedForm><feat att="spellingVariant" val="GMU_corpus_2"/> <FormRepresentation><feat att="writtenForm" val="korpus"/></FormRepresentation></RelatedForm> 
</LexicalEntry> 
<LexicalEntry><feat att="partOfSpeech" val="commonNoun"/> 
<feat att="id" val="GMU_corpus_2"/> 
<feat att="morphologicalUnitId" val="CORPUS"/> 
<feat att="originalSource" val="DDO"/> 
<feat att="independentWord" val="yes"/> 
<Lemma><FormRepresentation> <feat att="writtenForm" val="korpus"/> <feat att="officiallyApproved" val="yes"/> 
<feat att="joiningElement" val="nil"/> 
<feat att="joiningElementResult" val="korpus"/> 
</FormRepresentation> </Lemma> 
<WordForm><feat att="grammaticalGender" val="neuter"/><feat att="definiteness" val="indefinite"/><feat att="grammaticalNumber" val="singular"/><feat att="case" val="unspecified"/>
<FormRepresentation> <feat att="writtenForm" val="korpus"/><feat att="inflectionalParadigm" val="MFG0269"/> <feat att="officiallyApproved" val="yes"/></FormRepresentation></WordForm>
<WordForm><feat att="grammaticalGender" val="neuter"/><feat att="definiteness" val="indefinite"/><feat att="grammaticalNumber" val="singular"/><feat att="case" val="genitiveCase"/>
<FormRepresentation> <feat att="writtenForm" val="korpuses"/><feat att="inflectionalParadigm" val="MFG0254,MFG0269"/> <feat att="officiallyApproved" val="no"/> <feat att="frequency" val="0.0"/></FormRepresentation><FormRepresentation> <feat att="writtenForm" val="korpus's"/><feat att="inflectionalParadigm" val="MFG0254,MFG0269"/> <feat att="officiallyApproved" val="no"/> <feat att="frequency" val="0.0"/></FormRepresentation><FormRepresentation> <feat att="writtenForm" val="korpus'"/><feat att="inflectionalParadigm" val="MFG0269"/> <feat att="officiallyApproved" val="yes"/></FormRepresentation></WordForm>
<WordForm><feat att="grammaticalGender" val="neuter"/><feat att="definiteness" val="indefinite"/><feat att="grammaticalNumber" val="plural"/><feat att="case" val="unspecified"/>
<FormRepresentation> <feat att="writtenForm" val="korpusser"/><feat att="inflectionalParadigm" val="MFG0269"/> <feat att="officiallyApproved" val="yes"/> <feat att="frequency" val="0.0"/></FormRepresentation><FormRepresentation> <feat att="writtenForm" val="korpuser"/><feat att="inflectionalParadigm" val="MFG0254"/> <feat att="officiallyApproved" val="no"/> <feat att="frequency" val=".0179"/></FormRepresentation></WordForm>
<WordForm><feat att="grammaticalGender" val="neuter"/><feat att="definiteness" val="indefinite"/><feat att="grammaticalNumber" val="plural"/><feat att="case" val="genitiveCase"/>
<FormRepresentation> <feat att="writtenForm" val="korpussers"/><feat att="inflectionalParadigm" val="MFG0269"/> <feat att="officiallyApproved" val="yes"/> <feat att="frequency" val="0.0"/></FormRepresentation><FormRepresentation> <feat att="writtenForm" val="korpusers"/><feat att="inflectionalParadigm" val="MFG0254"/> <feat att="officiallyApproved" val="no"/> <feat att="frequency" val="0.0"/></FormRepresentation></WordForm>
<WordForm><feat att="grammaticalGender" val="neuter"/><feat att="definiteness" val="definite"/><feat att="grammaticalNumber" val="singular"/><feat att="case" val="unspecified"/>
<FormRepresentation> <feat att="writtenForm" val="korpusset"/><feat att="inflectionalParadigm" val="MFG0269"/> <feat att="officiallyApproved" val="yes"/> <feat att="frequency" val=".5357"/></FormRepresentation><FormRepresentation> <feat att="writtenForm" val="korpuset"/><feat att="inflectionalParadigm" val="MFG0254"/> <feat att="officiallyApproved" val="no"/> <feat att="frequency" val=".0179"/></FormRepresentation></WordForm>
<WordForm><feat att="grammaticalGender" val="neuter"/><feat att="definiteness" val="definite"/><feat att="grammaticalNumber" val="singular"/><feat att="case" val="genitiveCase"/>
<FormRepresentation> <feat att="writtenForm" val="korpussets"/><feat att="inflectionalParadigm" val="MFG0269"/> <feat att="officiallyApproved" val="yes"/> <feat att="frequency" val="0.0"/></FormRepresentation><FormRepresentation> <feat att="writtenForm" val="korpusets"/><feat att="inflectionalParadigm" val="MFG0254"/> <feat att="officiallyApproved" val="no"/> <feat att="frequency" val="0.0"/></FormRepresentation></WordForm>
<WordForm><feat att="grammaticalGender" val="neuter"/><feat att="definiteness" val="definite"/><feat att="grammaticalNumber" val="plural"/><feat att="case" val="unspecified"/>
<FormRepresentation> <feat att="writtenForm" val="korpusserne"/><feat att="inflectionalParadigm" val="MFG0269"/> <feat att="officiallyApproved" val="yes"/> <feat att="frequency" val="0.0"/></FormRepresentation><FormRepresentation> <feat att="writtenForm" val="korpuserne"/><feat att="inflectionalParadigm" val="MFG0254"/> <feat att="officiallyApproved" val="no"/> <feat att="frequency" val="0.0"/></FormRepresentation></WordForm>
<WordForm><feat att="grammaticalGender" val="neuter"/><feat att="definiteness" val="definite"/><feat att="grammaticalNumber" val="plural"/><feat att="case" val="genitiveCase"/>
<FormRepresentation> <feat att="writtenForm" val="korpussernes"/><feat att="inflectionalParadigm" val="MFG0269"/> <feat att="officiallyApproved" val="yes"/> <feat att="frequency" val="0.0"/></FormRepresentation><FormRepresentation> <feat att="writtenForm" val="korpusernes"/><feat att="inflectionalParadigm" val="MFG0254"/> <feat att="officiallyApproved" val="no"/> <feat att="frequency" val="0.0"/></FormRepresentation></WordForm>
<RelatedForm><feat att="spellingVariant" val="GMU_corpus_1"/> <FormRepresentation><feat att="writtenForm" val="corpus"/></FormRepresentation></RelatedForm> 
</LexicalEntry> 
<LexicalEntry><feat att="partOfSpeech" val="commonNoun"/> 
<feat att="id" val="GMU_champagnebrus_1"/> 
<feat att="morphologicalUnitId" val="CHAMPAGNEBRUS"/> 
<feat att="originalSource" val="DDO"/> 
<feat att="independentWord" val="yes"/> 
<feat att="decomposition" val="champagne+brus"/> 
<Lemma><FormRepresentation> <feat att="writtenForm" val="champagnebrus"/> <feat att="officiallyApproved" val="yes"/> 
<feat att="joiningElement" val="nil"/> 
<feat att="joiningElementResult" val="champagnebrus"/> 
</FormRepresentation> </Lemma> 
<WordForm><feat att="grammaticalGender" val="neuter"/><feat att="definiteness" val="indefinite"/><feat att="grammaticalNumber" val="singular"/><feat att="case" val="unspecified"/>
<FormRepresentation> <feat att="writtenForm" val="champagnebrus"/><feat att="inflectionalParadigm" val="MFG0237"/> <feat att="officiallyApproved" val="yes"/> <feat att="frequency" val=".0893"/></FormRepresentation></WordForm>
<WordForm><feat att="grammaticalGender" val="neuter"/><feat att="definiteness" val="indefinite"/><feat att="grammaticalNumber" val="singular"/><feat att="case" val="genitiveCase"/>
<FormRepresentation> <feat att="writtenForm" val="champagnebruses"/><feat att="inflectionalParadigm" val="MFG0237"/> <feat att="officiallyApproved" val="no"/> <feat att="frequency" val="0.0"/></FormRepresentation><FormRepresentation> <feat att="writtenForm" val="champagnebrus's"/><feat att="inflectionalParadigm" val="MFG0237"/> <feat att="officiallyApproved" val="no"/> <feat att="frequency" val="0.0"/></FormRepresentation><FormRepresentation> <feat att="writtenForm" val="champagnebrus'"/><feat att="inflectionalParadigm" val="MFG0237"/> <feat att="officiallyApproved" val="yes"/> <feat att="frequency" val="0.0"/></FormRepresentation></WordForm>
<WordForm><feat att="grammaticalGender" val="neuter"/><feat att="definiteness" val="indefinite"/><feat att="grammaticalNumber" val="plural"/><feat att="case" val="unspecified"/>
<FormRepresentation> <feat att="writtenForm" val="champagnebrus"/><feat att="inflectionalParadigm" val="MFG0237"/> <feat att="officiallyApproved" val="yes"/> <feat att="frequency" val=".0893"/></FormRepresentation></WordForm>
<WordForm><feat att="grammaticalGender" val="neuter"/><feat att="definiteness" val="indefinite"/><feat att="grammaticalNumber" val="plural"/><feat att="case" val="genitiveCase"/>
<FormRepresentation> <feat att="writtenForm" val="champagnebruses"/><feat att="inflectionalParadigm" val="MFG0237"/> <feat att="officiallyApproved" val="no"/> <feat att="frequency" val="0.0"/></FormRepresentation><FormRepresentation> <feat att="writtenForm" val="champagnebrus's"/><feat att="inflectionalParadigm" val="MFG0237"/> <feat att="officiallyApproved" val="no"/> <feat att="frequency" val="0.0"/></FormRepresentation><FormRepresentation> <feat att="writtenForm" val="champagnebrus'"/><feat att="inflectionalParadigm" val="MFG0237"/> <feat att="officiallyApproved" val="yes"/> <feat att="frequency" val="0.0"/></FormRepresentation></WordForm>
<WordForm><feat att="grammaticalGender" val="neuter"/><feat att="definiteness" val="definite"/><feat att="grammaticalNumber" val="singular"/><feat att="case" val="unspecified"/>
<FormRepresentation> <feat att="writtenForm" val="champagnebruset"/><feat att="inflectionalParadigm" val="MFG0237"/> <feat att="officiallyApproved" val="yes"/> <feat att="frequency" val=".0179"/></FormRepresentation></WordForm>
<WordForm><feat att="grammaticalGender" val="neuter"/><feat att="definiteness" val="definite"/><feat att="grammaticalNumber" val="singular"/><feat att="case" val="genitiveCase"/>
<FormRepresentation> <feat att="writtenForm" val="champagnebrusets"/><feat att="inflectionalParadigm" val="MFG0237"/> <feat att="officiallyApproved" val="yes"/> <feat att="frequency" val="0.0"/></FormRepresentation></WordForm>
<WordForm><feat att="grammaticalGender" val="neuter"/><feat att="definiteness" val="definite"/><feat att="grammaticalNumber" val="plural"/><feat att="case" val="unspecified"/>
<FormRepresentation> <feat att="writtenForm" val="champagnebrusene"/><feat att="inflectionalParadigm" val="MFG0237"/> <feat att="officiallyApproved" val="yes"/> <feat att="frequency" val="0.0"/></FormRepresentation></WordForm>
<WordForm><feat att="grammaticalGender" val="neuter"/><feat att="definiteness" val="definite"/><feat att="grammaticalNumber" val="plural"/><feat att="case" val="genitiveCase"/>
<FormRepresentation> <feat att="writtenForm" val="champagnebrusenes"/><feat att="inflectionalParadigm" val="MFG0237"/> <feat att="officiallyApproved" val="yes"/> <feat att="frequency" val="0.0"/></FormRepresentation></WordForm>
</LexicalEntry> 
<LexicalEntry><feat att="partOfSpeech" val="commonNoun"/> 
<feat att="id" val="GMU_cirrus_1"/> 
<feat att="morphologicalUnitId" val="CIRRUS"/> 
<feat att="originalSource" val="DDO"/> 
<feat att="independentWord" val="yes"/> 
<Lemma><FormRepresentation> <feat att="writtenForm" val="cirrus"/> <feat att="officiallyApproved" val="yes"/> 
<feat att="joiningElement" val="nil"/> 
<feat att="joiningElementResult" val="cirrus"/> 
</FormRepresentation> </Lemma> 
<WordForm><feat att="grammaticalGender" val="commonGender"/><feat att="definiteness" val="indefinite"/><feat att="grammaticalNumber" val="singular"/><feat att="case" val="unspecified"/>
<FormRepresentation> <feat att="writtenForm" val="cirrus"/><feat att="inflectionalParadigm" val="MFG0225"/> <feat att="officiallyApproved" val="yes"/> <feat att="frequency" val=".0536"/></FormRepresentation></WordForm>
<WordForm><feat att="grammaticalGender" val="commonGender"/><feat att="definiteness" val="indefinite"/><feat att="grammaticalNumber" val="singular"/><feat att="case" val="genitiveCase"/>
<FormRepresentation> <feat att="writtenForm" val="cirruses"/><feat att="inflectionalParadigm" val="MFG0225"/> <feat att="officiallyApproved" val="no"/> <feat att="frequency" val="0.0"/></FormRepresentation><FormRepresentation> <feat att="writtenForm" val="cirrus's"/><feat att="inflectionalParadigm" val="MFG0225"/> <feat att="officiallyApproved" val="no"/> <feat att="frequency" val="0.0"/></FormRepresentation><FormRepresentation> <feat att="writtenForm" val="cirrus'"/><feat att="inflectionalParadigm" val="MFG0225"/> <feat att="officiallyApproved" val="yes"/> <feat att="frequency" val="0.0"/></FormRepresentation></WordForm>
<WordForm><feat att="grammaticalGender" val="commonGender"/><feat att="definiteness" val="indefinite"/><feat att="grammaticalNumber" val="plural"/><feat att="case" val="unspecified"/>
<FormRepresentation> <feat att="writtenForm" val="cirruser"/><feat att="inflectionalParadigm" val="MFG0225"/> <feat att="officiallyApproved" val="yes"/> <feat att="frequency" val="0.0"/></FormRepresentation></WordForm>
<WordForm><feat att="grammaticalGender" val="commonGender"/><feat att="definiteness" val="indefinite"/><feat att="grammaticalNumber" val="plural"/><feat att="case" val="genitiveCase"/>
<FormRepresentation> <feat att="writtenForm" val="cirrusers"/><feat att="inflectionalParadigm" val="MFG0225"/> <feat att="officiallyApproved" val="yes"/> <feat att="frequency" val="0.0"/></FormRepresentation></WordForm>
<WordForm><feat att="grammaticalGender" val="commonGender"/><feat att="definiteness" val="definite"/><feat att="grammaticalNumber" val="singular"/><feat att="case" val="unspecified"/>
<FormRepresentation> <feat att="writtenForm" val="cirrusen"/><feat att="inflectionalParadigm" val="MFG0225"/> <feat att="officiallyApproved" val="yes"/> <feat att="frequency" val="0.0"/></FormRepresentation></WordForm>
<WordForm><feat att="grammaticalGender" val="commonGender"/><feat att="definiteness" val="definite"/><feat att="grammaticalNumber" val="singular"/><feat att="case" val="genitiveCase"/>
<FormRepresentation> <feat att="writtenForm" val="cirrusens"/><feat att="inflectionalParadigm" val="MFG0225"/> <feat att="officiallyApproved" val="yes"/> <feat att="frequency" val="0.0"/></FormRepresentation></WordForm>
<WordForm><feat att="grammaticalGender" val="commonGender"/><feat att="definiteness" val="definite"/><feat att="grammaticalNumber" val="plural"/><feat att="case" val="unspecified"/>
<FormRepresentation> <feat att="writtenForm" val="cirruserne"/><feat att="inflectionalParadigm" val="MFG0225"/> <feat att="officiallyApproved" val="yes"/> <feat att="frequency" val="0.0"/></FormRepresentation></WordForm>
<WordForm><feat att="grammaticalGender" val="commonGender"/><feat att="definiteness" val="definite"/><feat att="grammaticalNumber" val="plural"/><feat att="case" val="genitiveCase"/>
<FormRepresentation> <feat att="writtenForm" val="cirrusernes"/><feat att="inflectionalParadigm" val="MFG0225"/> <feat att="officiallyApproved" val="yes"/> <feat att="frequency" val="0.0"/></FormRepresentation></WordForm>
</LexicalEntry> 
<LexicalEntry><feat att="partOfSpeech" val="commonNoun"/> 
<feat att="id" val="GMU_citrus_1"/> 
<feat att="morphologicalUnitId" val="CITRUS"/> 
<feat att="originalSource" val="DDO"/> 
<feat att="independentWord" val="yes"/> 
<Lemma><FormRepresentation> <feat att="writtenForm" val="citrus"/> <feat att="officiallyApproved" val="yes"/> 
<feat att="joiningElement" val="nil"/> 
<feat att="joiningElementResult" val="citrus"/> 
</FormRepresentation> </Lemma> 
<WordForm><feat att="grammaticalGender" val="commonGender"/><feat att="definiteness" val="indefinite"/><feat att="grammaticalNumber" val="singular"/><feat att="case" val="unspecified"/>
<FormRepresentation> <feat att="writtenForm" val="citrus"/><feat att="inflectionalParadigm" val="MFG0225"/> <feat att="officiallyApproved" val="yes"/> <feat att="frequency" val=".4286"/></FormRepresentation></WordForm>
<WordForm><feat att="grammaticalGender" val="commonGender"/><feat att="definiteness" val="indefinite"/><feat att="grammaticalNumber" val="singular"/><feat att="case" val="genitiveCase"/>
<FormRepresentation> <feat att="writtenForm" val="citruses"/><feat att="inflectionalParadigm" val="MFG0225"/> <feat att="officiallyApproved" val="no"/> <feat att="frequency" val="0.0"/></FormRepresentation><FormRepresentation> <feat att="writtenForm" val="citrus's"/><feat att="inflectionalParadigm" val="MFG0225"/> <feat att="officiallyApproved" val="no"/> <feat att="frequency" val="0.0"/></FormRepresentation><FormRepresentation> <feat att="writtenForm" val="citrus'"/><feat att="inflectionalParadigm" val="MFG0225"/> <feat att="officiallyApproved" val="yes"/> <feat att="frequency" val="0.0"/></FormRepresentation></WordForm>
<WordForm><feat att="grammaticalGender" val="commonGender"/><feat att="definiteness" val="indefinite"/><feat att="grammaticalNumber" val="plural"/><feat att="case" val="unspecified"/>
<FormRepresentation> <feat att="writtenForm" val="citruser"/><feat att="inflectionalParadigm" val="MFG0225"/> <feat att="officiallyApproved" val="yes"/> <feat att="frequency" val="0.0"/></FormRepresentation></WordForm>
<WordForm><feat att="grammaticalGender" val="commonGender"/><feat att="definiteness" val="indefinite"/><feat att="grammaticalNumber" val="plural"/><feat att="case" val="genitiveCase"/>
<FormRepresentation> <feat att="writtenForm" val="citrusers"/><feat att="inflectionalParadigm" val="MFG0225"/> <feat att="officiallyApproved" val="yes"/> <feat att="frequency" val="0.0"/></FormRepresentation></WordForm>
<WordForm><feat att="grammaticalGender" val="commonGender"/><feat att="definiteness" val="definite"/><feat att="grammaticalNumber" val="singular"/><feat att="case" val="unspecified"/>
<FormRepresentation> <feat att="writtenForm" val="citrusen"/><feat att="inflectionalParadigm" val="MFG0225"/> <feat att="officiallyApproved" val="yes"/> <feat att="frequency" val=".0179"/></FormRepresentation></WordForm>
<WordForm><feat att="grammaticalGender" val="commonGender"/><feat att="definiteness" val="definite"/><feat att="grammaticalNumber" val="singular"/><feat att="case" val="genitiveCase"/>
<FormRepresentation> <feat att="writtenForm" val="citrusens"/><feat att="inflectionalParadigm" val="MFG0225"/> <feat att="officiallyApproved" val="yes"/> <feat att="frequency" val="0.0"/></FormRepresentation></WordForm>
<WordForm><feat att="grammaticalGender" val="commonGender"/><feat att="definiteness" val="definite"/><feat att="grammaticalNumber" val="plural"/><feat att="case" val="unspecified"/>
<FormRepresentation> <feat att="writtenForm" val="citruserne"/><feat att="inflectionalParadigm" val="MFG0225"/> <feat att="officiallyApproved" val="yes"/> <feat att="frequency" val="0.0"/></FormRepresentation></WordForm>
<WordForm><feat att="grammaticalGender" val="commonGender"/><feat att="definiteness" val="definite"/><feat att="grammaticalNumber" val="plural"/><feat att="case" val="genitiveCase"/>
<FormRepresentation> <feat att="writtenForm" val="citrusernes"/><feat att="inflectionalParadigm" val="MFG0225"/> <feat att="officiallyApproved" val="yes"/> <feat att="frequency" val="0.0"/></FormRepresentation></WordForm>
</LexicalEntry> 
<LexicalEntry><feat att="partOfSpeech" val="commonNoun"/> 
<feat att="id" val="GMU_coitus_1"/> 
<feat att="morphologicalUnitId" val="COITUS"/> 
<feat att="originalSource" val="DDO"/> 
<feat att="independentWord" val="yes"/> 
<Lemma><FormRepresentation> <feat att="writtenForm" val="coitus"/> <feat att="officiallyApproved" val="yes"/> 
<feat att="joiningElement" val="nil"/> 
<feat att="joiningElementResult" val="coitus"/> 
</FormRepresentation> </Lemma> 
<WordForm><feat att="grammaticalGender" val="neuter"/><feat att="definiteness" val="indefinite"/><feat att="grammaticalNumber" val="singular"/><feat att="case" val="unspecified"/>
<FormRepresentation> <feat att="writtenForm" val="coitus"/><feat att="inflectionalParadigm" val="MFG0411"/> <feat att="officiallyApproved" val="yes"/> <feat att="frequency" val=".0893"/></FormRepresentation></WordForm>
<WordForm><feat att="grammaticalGender" val="neuter"/><feat att="definiteness" val="indefinite"/><feat att="grammaticalNumber" val="singular"/><feat att="case" val="genitiveCase"/>
<FormRepresentation> <feat att="writtenForm" val="coituses"/><feat att="inflectionalParadigm" val="MFG0411"/> <feat att="officiallyApproved" val="no"/> <feat att="frequency" val="0.0"/></FormRepresentation><FormRepresentation> <feat att="writtenForm" val="coitus's"/><feat att="inflectionalParadigm" val="MFG0411"/> <feat att="officiallyApproved" val="no"/> <feat att="frequency" val="0.0"/></FormRepresentation><FormRepresentation> <feat att="writtenForm" val="coitus'"/><feat att="inflectionalParadigm" val="MFG0411"/> <feat att="officiallyApproved" val="yes"/> <feat att="frequency" val="0.0"/></FormRepresentation></WordForm>
<WordForm><feat att="grammaticalGender" val="neuter"/><feat att="definiteness" val="indefinite"/><feat att="grammaticalNumber" val="plural"/><feat att="case" val="unspecified"/>
<FormRepresentation> <feat att="writtenForm" val="coitus"/><feat att="inflectionalParadigm" val="MFG0411"/> <feat att="officiallyApproved" val="yes"/> <feat att="frequency" val=".0893"/></FormRepresentation></WordForm>
<WordForm><feat att="grammaticalGender" val="neuter"/><feat att="definiteness" val="indefinite"/><feat att="grammaticalNumber" val="plural"/><feat att="case" val="genitiveCase"/>
<FormRepresentation> <feat att="writtenForm" val="coituses"/><feat att="inflectionalParadigm" val="MFG0411"/> <feat att="officiallyApproved" val="no"/> <feat att="frequency" val="0.0"/></FormRepresentation><FormRepresentation> <feat att="writtenForm" val="coitus's"/><feat att="inflectionalParadigm" val="MFG0411"/> <feat att="officiallyApproved" val="no"/> <feat att="frequency" val="0.0"/></FormRepresentation><FormRepresentation> <feat att="writtenForm" val="coitus'"/><feat att="inflectionalParadigm" val="MFG0411"/> <feat att="officiallyApproved" val="yes"/> <feat att="frequency" val="0.0"/></FormRepresentation></WordForm>
</LexicalEntry> 
<LexicalEntry><feat att="partOfSpeech" val="commonNoun"/> 
<feat att="id" val="GMU_chilisovs_1"/> 
<feat att="morphologicalUnitId" val="CHILISOVS"/> 
<feat att="originalSource" val="DDO"/> 
<feat att="independentWord" val="yes"/> 
<feat att="decomposition" val="chili+sovs"/> 
<Lemma><FormRepresentation> <feat att="writtenForm" val="chilisovs"/> <feat att="officiallyApproved" val="yes"/> 
<feat att="joiningElement" val="Not analyzed"/> 
</FormRepresentation> </Lemma> 
<WordForm><feat att="grammaticalGender" val="commonGender"/><feat att="definiteness" val="indefinite"/><feat att="grammaticalNumber" val="singular"/><feat att="case" val="unspecified"/>
<FormRepresentation> <feat att="writtenForm" val="chilisovs"/><feat att="inflectionalParadigm" val="MFG0236"/> <feat att="officiallyApproved" val="yes"/> <feat att="frequency" val=".0893"/></FormRepresentation></WordForm>
<WordForm><feat att="grammaticalGender" val="commonGender"/><feat att="definiteness" val="indefinite"/><feat att="grammaticalNumber" val="singular"/><feat att="case" val="genitiveCase"/>
<FormRepresentation> <feat att="writtenForm" val="chilisovses"/><feat att="inflectionalParadigm" val="MFG0236"/> <feat att="officiallyApproved" val="no"/> <feat att="frequency" val="0.0"/></FormRepresentation><FormRepresentation> <feat att="writtenForm" val="chilisovs's"/><feat att="inflectionalParadigm" val="MFG0236"/> <feat att="officiallyApproved" val="no"/> <feat att="frequency" val="0.0"/></FormRepresentation><FormRepresentation> <feat att="writtenForm" val="chilisovs'"/><feat att="inflectionalParadigm" val="MFG0236"/> <feat att="officiallyApproved" val="yes"/> <feat att="frequency" val="0.0"/></FormRepresentation></WordForm>
<WordForm><feat att="grammaticalGender" val="commonGender"/><feat att="definiteness" val="definite"/><feat att="grammaticalNumber" val="singular"/><feat att="case" val="unspecified"/>
<FormRepresentation> <feat att="writtenForm" val="chilisovsen"/><feat att="inflectionalParadigm" val="MFG0236"/> <feat att="officiallyApproved" val="yes"/> <feat att="frequency" val=".0179"/></FormRepresentation></WordForm>
<WordForm><feat att="grammaticalGender" val="commonGender"/><feat att="definiteness" val="definite"/><feat att="grammaticalNumber" val="singular"/><feat att="case" val="genitiveCase"/>
<FormRepresentation> <feat att="writtenForm" val="chilisovsens"/><feat att="inflectionalParadigm" val="MFG0236"/> <feat att="officiallyApproved" val="yes"/> <feat att="frequency" val="0.0"/></FormRepresentation></WordForm>
</LexicalEntry> 
<LexicalEntry><feat att="partOfSpeech" val="commonNoun"/> 
<feat att="id" val="GMU_checkpoint_1"/> 
<feat att="morphologicalUnitId" val="CHECKPOINT"/> 
<feat att="originalSource" val="DDO"/> 
<feat att="independentWord" val="yes"/> 
<Lemma><FormRepresentation> <feat att="writtenForm" val="checkpoint"/> <feat att="officiallyApproved" val="yes"/> 
<feat att="joiningElement" val="nil"/> 
<feat att="joiningElementResult" val="checkpoint"/> 
</FormRepresentation> </Lemma> 
<WordForm><feat att="grammaticalGender" val="neuter"/><feat att="definiteness" val="indefinite"/><feat att="grammaticalNumber" val="singular"/><feat att="case" val="unspecified"/>
<FormRepresentation> <feat att="writtenForm" val="checkpoint"/><feat att="inflectionalParadigm" val="MFG0291"/> <feat att="officiallyApproved" val="yes"/> <feat att="frequency" val=".5357"/></FormRepresentation></WordForm>
<WordForm><feat att="grammaticalGender" val="neuter"/><feat att="definiteness" val="indefinite"/><feat att="grammaticalNumber" val="singular"/><feat att="case" val="genitiveCase"/>
<FormRepresentation> <feat att="writtenForm" val="checkpoints"/><feat att="inflectionalParadigm" val="MFG0291"/> <feat att="officiallyApproved" val="yes"/> <feat att="frequency" val=".125"/></FormRepresentation></WordForm>
<WordForm><feat att="grammaticalGender" val="neuter"/><feat att="definiteness" val="indefinite"/><feat att="grammaticalNumber" val="plural"/><feat att="case" val="unspecified"/>
<FormRepresentation> <feat att="writtenForm" val="checkpoints"/><feat att="inflectionalParadigm" val="MFG0291"/> <feat att="officiallyApproved" val="yes"/> <feat att="frequency" val=".125"/></FormRepresentation></WordForm>
<WordForm><feat att="grammaticalGender" val="neuter"/><feat att="definiteness" val="indefinite"/><feat att="grammaticalNumber" val="plural"/><feat att="case" val="genitiveCase"/>
<FormRepresentation> <feat att="writtenForm" val="checkpointses"/><feat att="inflectionalParadigm" val="MFG0291"/> <feat att="officiallyApproved" val="no"/> <feat att="frequency" val="0.0"/></FormRepresentation><FormRepresentation> <feat att="writtenForm" val="checkpoints's"/><feat att="inflectionalParadigm" val="MFG0291"/> <feat att="officiallyApproved" val="no"/> <feat att="frequency" val="0.0"/></FormRepresentation><FormRepresentation> <feat att="writtenForm" val="checkpoints'"/><feat att="inflectionalParadigm" val="MFG0291"/> <feat att="officiallyApproved" val="yes"/> <feat att="frequency" val="0.0"/></FormRepresentation></WordForm>
<WordForm><feat att="grammaticalGender" val="neuter"/><feat att="definiteness" val="definite"/><feat att="grammaticalNumber" val="singular"/><feat att="case" val="unspecified"/>
<FormRepresentation> <feat att="writtenForm" val="checkpointet"/><feat att="inflectionalParadigm" val="MFG0291"/> <feat att="officiallyApproved" val="yes"/> <feat att="frequency" val=".0357"/></FormRepresentation></WordForm>
<WordForm><feat att="grammaticalGender" val="neuter"/><feat att="definiteness" val="definite"/><feat att="grammaticalNumber" val="singular"/><feat att="case" val="genitiveCase"/>
<FormRepresentation> <feat att="writtenForm" val="checkpointets"/><feat att="inflectionalParadigm" val="MFG0291"/> <feat att="officiallyApproved" val="yes"/> <feat att="frequency" val="0.0"/></FormRepresentation></WordForm>
<WordForm><feat att="grammaticalGender" val="neuter"/><feat att="definiteness" val="definite"/><feat att="grammaticalNumber" val="plural"/><feat att="case" val="unspecified"/>
<FormRepresentation> <feat att="writtenForm" val="checkpointene"/><feat att="inflectionalParadigm" val="MFG0291"/> <feat att="officiallyApproved" val="yes"/> <feat att="frequency" val="0.0"/></FormRepresentation></WordForm>
<WordForm><feat att="grammaticalGender" val="neuter"/><feat att="definiteness" val="definite"/><feat att="grammaticalNumber" val="plural"/><feat att="case" val="genitiveCase"/>
<FormRepresentation> <feat att="writtenForm" val="checkpointenes"/><feat att="inflectionalParadigm" val="MFG0291"/> <feat att="officiallyApproved" val="yes"/> <feat att="frequency" val="0.0"/></FormRepresentation></WordForm>
</LexicalEntry> 
<LexicalEntry><feat att="partOfSpeech" val="commonNoun"/> 
<feat att="id" val="GMU_cirkelbevægelse_1"/> 
<feat att="morphologicalUnitId" val="CIRKELBEVÆGELSE"/> 
<feat att="originalSource" val="DDO"/> 
<feat att="independentWord" val="yes"/> 
<feat att="decomposition" val="cirkel+bevægelse"/> 
<Lemma><FormRepresentation> <feat att="writtenForm" val="cirkelbevægelse"/> <feat att="officiallyApproved" val="yes"/> 
<feat att="joiningElement" val="Not analyzed"/> 
</FormRepresentation> </Lemma> 
<WordForm><feat att="grammaticalGender" val="commonGender"/><feat att="definiteness" val="indefinite"/><feat att="grammaticalNumber" val="singular"/><feat att="case" val="unspecified"/>
<FormRepresentation> <feat att="writtenForm" val="cirkelbevægelse"/><feat att="inflectionalParadigm" val="MFG0076"/> <feat att="officiallyApproved" val="yes"/> <feat att="frequency" val=".0536"/></FormRepresentation></WordForm>
<WordForm><feat att="grammaticalGender" val="commonGender"/><feat att="definiteness" val="indefinite"/><feat att="grammaticalNumber" val="singular"/><feat att="case" val="genitiveCase"/>
<FormRepresentation> <feat att="writtenForm" val="cirkelbevægelses"/><feat att="inflectionalParadigm" val="MFG0076"/> <feat att="officiallyApproved" val="yes"/> <feat att="frequency" val="0.0"/></FormRepresentation></WordForm>
<WordForm><feat att="grammaticalGender" val="commonGender"/><feat att="definiteness" val="indefinite"/><feat att="grammaticalNumber" val="plural"/><feat att="case" val="unspecified"/>
<FormRepresentation> <feat att="writtenForm" val="cirkelbevægelser"/><feat att="inflectionalParadigm" val="MFG0076"/> <feat att="officiallyApproved" val="yes"/> <feat att="frequency" val=".1964"/></FormRepresentation></WordForm>
<WordForm><feat att="grammaticalGender" val="commonGender"/><feat att="definiteness" val="indefinite"/><feat att="grammaticalNumber" val="plural"/><feat att="case" val="genitiveCase"/>
<FormRepresentation> <feat att="writtenForm" val="cirkelbevægelsers"/><feat att="inflectionalParadigm" val="MFG0076"/> <feat att="officiallyApproved" val="yes"/> <feat att="frequency" val="0.0"/></FormRepresentation></WordForm>
<WordForm><feat att="grammaticalGender" val="commonGender"/><feat att="definiteness" val="definite"/><feat att="grammaticalNumber" val="singular"/><feat att="case" val="unspecified"/>
<FormRepresentation> <feat att="writtenForm" val="cirkelbevægelsen"/><feat att="inflectionalParadigm" val="MFG0076"/> <feat att="officiallyApproved" val="yes"/> <feat att="frequency" val=".0179"/></FormRepresentation></WordForm>
<WordForm><feat att="grammaticalGender" val="commonGender"/><feat att="definiteness" val="definite"/><feat att="grammaticalNumber" val="singular"/><feat att="case" val="genitiveCase"/>
<FormRepresentation> <feat att="writtenForm" val="cirkelbevægelsens"/><feat att="inflectionalParadigm" val="MFG0076"/> <feat att="officiallyApproved" val="yes"/> <feat att="frequency" val="0.0"/></FormRepresentation></WordForm>
<WordForm><feat att="grammaticalGender" val="commonGender"/><feat att="definiteness" val="definite"/><feat att="grammaticalNumber" val="plural"/><feat att="case" val="unspecified"/>
<FormRepresentation> <feat att="writtenForm" val="cirkelbevægelserne"/><feat att="inflectionalParadigm" val="MFG0076"/> <feat att="officiallyApproved" val="yes"/> <feat att="frequency" val="0.0"/></FormRepresentation></WordForm>
<WordForm><feat att="grammaticalGender" val="commonGender"/><feat att="definiteness" val="definite"/><feat att="grammaticalNumber" val="plural"/><feat att="case" val="genitiveCase"/>
<FormRepresentation> <feat att="writtenForm" val="cirkelbevægelsernes"/><feat att="inflectionalParadigm" val="MFG0076"/> <feat att="officiallyApproved" val="yes"/> <feat att="frequency" val="0.0"/></FormRepresentation></WordForm>
</LexicalEntry> 
<LexicalEntry><feat att="partOfSpeech" val="commonNoun"/> 
<feat att="id" val="GMU_cimbrer_1"/> 
<feat att="morphologicalUnitId" val="CIMBRER"/> 
<feat att="originalSource" val="DDO"/> 
<feat att="independentWord" val="yes"/> 
<Lemma><FormRepresentation> <feat att="writtenForm" val="cimbrer"/> <feat att="officiallyApproved" val="yes"/> 
<feat att="joiningElement" val="nil"/> 
<feat att="joiningElementResult" val="cimbrer"/> 
</FormRepresentation> </Lemma> 
<WordForm><feat att="grammaticalGender" val="commonGender"/><feat att="definiteness" val="indefinite"/><feat att="grammaticalNumber" val="singular"/><feat att="case" val="unspecified"/>
<FormRepresentation> <feat att="writtenForm" val="cimbrer"/><feat att="inflectionalParadigm" val="MFG0011,MFG0015"/> <feat att="officiallyApproved" val="yes"/> <feat att="frequency" val=".0357"/></FormRepresentation></WordForm>
<WordForm><feat att="grammaticalGender" val="commonGender"/><feat att="definiteness" val="indefinite"/><feat att="grammaticalNumber" val="singular"/><feat att="case" val="genitiveCase"/>
<FormRepresentation> <feat att="writtenForm" val="cimbrers"/><feat att="inflectionalParadigm" val="MFG0011,MFG0015"/> <feat att="officiallyApproved" val="yes"/> <feat att="frequency" val="0.0"/></FormRepresentation></WordForm>
<WordForm><feat att="grammaticalGender" val="commonGender"/><feat att="definiteness" val="indefinite"/><feat att="grammaticalNumber" val="plural"/><feat att="case" val="unspecified"/>
<FormRepresentation> <feat att="writtenForm" val="cimbrere"/><feat att="inflectionalParadigm" val="MFG0015"/> <feat att="officiallyApproved" val="yes"/> <feat att="frequency" val=".0536"/></FormRepresentation><FormRepresentation> <feat att="writtenForm" val="cimbrer"/><feat att="inflectionalParadigm" val="MFG0011"/> <feat att="officiallyApproved" val="yes"/> <feat att="frequency" val=".0357"/></FormRepresentation></WordForm>
<WordForm><feat att="grammaticalGender" val="commonGender"/><feat att="definiteness" val="indefinite"/><feat att="grammaticalNumber" val="plural"/><feat att="case" val="genitiveCase"/>
<FormRepresentation> <feat att="writtenForm" val="cimbrers"/><feat att="inflectionalParadigm" val="MFG0011"/> <feat att="officiallyApproved" val="yes"/> <feat att="frequency" val="0.0"/></FormRepresentation><FormRepresentation> <feat att="writtenForm" val="cimbreres"/><feat att="inflectionalParadigm" val="MFG0015"/> <feat att="officiallyApproved" val="yes"/> <feat att="frequency" val="0.0"/></FormRepresentation></WordForm>
<WordForm><feat att="grammaticalGender" val="commonGender"/><feat att="definiteness" val="definite"/><feat att="grammaticalNumber" val="singular"/><feat att="case" val="unspecified"/>
<FormRepresentation> <feat att="writtenForm" val="cimbreren"/><feat att="inflectionalParadigm" val="MFG0011,MFG0015"/> <feat att="officiallyApproved" val="yes"/> <feat att="frequency" val="0.0"/></FormRepresentation></WordForm>
<WordForm><feat att="grammaticalGender" val="commonGender"/><feat att="definiteness" val="definite"/><feat att="grammaticalNumber" val="singular"/><feat att="case" val="genitiveCase"/>
<FormRepresentation> <feat att="writtenForm" val="cimbrerens"/><feat att="inflectionalParadigm" val="MFG0011,MFG0015"/> <feat att="officiallyApproved" val="yes"/> <feat att="frequency" val="0.0"/></FormRepresentation></WordForm>
<WordForm><feat att="grammaticalGender" val="commonGender"/><feat att="definiteness" val="definite"/><feat att="grammaticalNumber" val="plural"/><feat att="case" val="unspecified"/>
<FormRepresentation> <feat att="writtenForm" val="cimbrerne"/><feat att="inflectionalParadigm" val="MFG0015"/> <feat att="officiallyApproved" val="yes"/> <feat att="frequency" val="0.0"/></FormRepresentation><FormRepresentation> <feat att="writtenForm" val="cimbrerene"/><feat att="inflectionalParadigm" val="MFG0011"/> <feat att="officiallyApproved" val="yes"/> <feat att="frequency" val="0.0"/></FormRepresentation></WordForm>
<WordForm><feat att="grammaticalGender" val="commonGender"/><feat att="definiteness" val="definite"/><feat att="grammaticalNumber" val="plural"/><feat att="case" val="genitiveCase"/>
<FormRepresentation> <feat att="writtenForm" val="cimbrernes"/><feat att="inflectionalParadigm" val="MFG0015"/> <feat att="officiallyApproved" val="yes"/> <feat att="frequency" val=".0179"/></FormRepresentation><FormRepresentation> <feat att="writtenForm" val="cimbrerenes"/><feat att="inflectionalParadigm" val="MFG0011"/> <feat att="officiallyApproved" val="yes"/> <feat att="frequency" val="0.0"/></FormRepresentation></WordForm>
<RelatedForm><feat att="spellingVariant" val="GMU_cimbrer_2"/> <FormRepresentation><feat att="writtenForm" val="kimbrer"/></FormRepresentation></RelatedForm> 
</LexicalEntry> 
<LexicalEntry><feat att="partOfSpeech" val="commonNoun"/> 
<feat att="id" val="GMU_cimbrer_2"/> 
<feat att="morphologicalUnitId" val="CIMBRER"/> 
<feat att="originalSource" val="DDO"/> 
<feat att="independentWord" val="yes"/> 
<Lemma><FormRepresentation> <feat att="writtenForm" val="kimbrer"/> <feat att="officiallyApproved" val="yes"/> 
<feat att="joiningElement" val="nil"/> 
<feat att="joiningElementResult" val="kimbrer"/> 
</FormRepresentation> </Lemma> 
<WordForm><feat att="grammaticalGender" val="commonGender"/><feat att="definiteness" val="indefinite"/><feat att="grammaticalNumber" val="singular"/><feat att="case" val="unspecified"/>
<FormRepresentation> <feat att="writtenForm" val="kimbrer"/><feat att="inflectionalParadigm" val="MFG0011,MFG0015"/> <feat att="officiallyApproved" val="yes"/> <feat att="frequency" val=".0357"/></FormRepresentation></WordForm>
<WordForm><feat att="grammaticalGender" val="commonGender"/><feat att="definiteness" val="indefinite"/><feat att="grammaticalNumber" val="singular"/><feat att="case" val="genitiveCase"/>
<FormRepresentation> <feat att="writtenForm" val="kimbrers"/><feat att="inflectionalParadigm" val="MFG0011,MFG0015"/> <feat att="officiallyApproved" val="yes"/> <feat att="frequency" val="0.0"/></FormRepresentation></WordForm>
<WordForm><feat att="grammaticalGender" val="commonGender"/><feat att="definiteness" val="indefinite"/><feat att="grammaticalNumber" val="plural"/><feat att="case" val="unspecified"/>
<FormRepresentation> <feat att="writtenForm" val="kimbrere"/><feat att="inflectionalParadigm" val="MFG0015"/> <feat att="officiallyApproved" val="yes"/> <feat att="frequency" val=".0357"/></FormRepresentation><FormRepresentation> <feat att="writtenForm" val="kimbrer"/><feat att="inflectionalParadigm" val="MFG0011"/> <feat att="officiallyApproved" val="yes"/> <feat att="frequency" val=".0357"/></FormRepresentation></WordForm>
<WordForm><feat att="grammaticalGender" val="commonGender"/><feat att="definiteness" val="indefinite"/><feat att="grammaticalNumber" val="plural"/><feat att="case" val="genitiveCase"/>
<FormRepresentation> <feat att="writtenForm" val="kimbrers"/><feat att="inflectionalParadigm" val="MFG0011"/> <feat att="officiallyApproved" val="yes"/> <feat att="frequency" val="0.0"/></FormRepresentation><FormRepresentation> <feat att="writtenForm" val="kimbreres"/><feat att="inflectionalParadigm" val="MFG0015"/> <feat att="officiallyApproved" val="yes"/> <feat att="frequency" val="0.0"/></FormRepresentation></WordForm>
<WordForm><feat att="grammaticalGender" val="commonGender"/><feat att="definiteness" val="definite"/><feat att="grammaticalNumber" val="singular"/><feat att="case" val="unspecified"/>
<FormRepresentation> <feat att="writtenForm" val="kimbreren"/><feat att="inflectionalParadigm" val="MFG0011,MFG0015"/> <feat att="officiallyApproved" val="yes"/> <feat att="frequency" val="0.0"/></FormRepresentation></WordForm>
<WordForm><feat att="grammaticalGender" val="commonGender"/><feat att="definiteness" val="definite"/><feat att="grammaticalNumber" val="singular"/><feat att="case" val="genitiveCase"/>
<FormRepresentation> <feat att="writtenForm" val="kimbrerens"/><feat att="inflectionalParadigm" val="MFG0011,MFG0015"/> <feat att="officiallyApproved" val="yes"/> <feat att="frequency" val="0.0"/></FormRepresentation></WordForm>
<WordForm><feat att="grammaticalGender" val="commonGender"/><feat att="definiteness" val="definite"/><feat att="grammaticalNumber" val="plural"/><feat att="case" val="unspecified"/>
<FormRepresentation> <feat att="writtenForm" val="kimbrerne"/><feat att="inflectionalParadigm" val="MFG0015"/> <feat att="officiallyApproved" val="yes"/> <feat att="frequency" val=".2321"/></FormRepresentation><FormRepresentation> <feat att="writtenForm" val="kimbrerene"/><feat att="inflectionalParadigm" val="MFG0011"/> <feat att="officiallyApproved" val="yes"/> <feat att="frequency" val="0.0"/></FormRepresentation></WordForm>
<WordForm><feat att="grammaticalGender" val="commonGender"/><feat att="definiteness" val="definite"/><feat att="grammaticalNumber" val="plural"/><feat att="case" val="genitiveCase"/>
<FormRepresentation> <feat att="writtenForm" val="kimbrernes"/><feat att="inflectionalParadigm" val="MFG0015"/> <feat att="officiallyApproved" val="yes"/> <feat att="frequency" val=".0536"/></FormRepresentation><FormRepresentation> <feat att="writtenForm" val="kimbrerenes"/><feat att="inflectionalParadigm" val="MFG0011"/> <feat att="officiallyApproved" val="yes"/> <feat att="frequency" val="0.0"/></FormRepresentation></WordForm>
<RelatedForm><feat att="spellingVariant" val="GMU_cimbrer_1"/> <FormRepresentation><feat att="writtenForm" val="cimbrer"/></FormRepresentation></RelatedForm> 
</LexicalEntry> 
<LexicalEntry><feat att="partOfSpeech" val="commonNoun"/> 
<feat att="id" val="GMU_cigarsorterer_1"/> 
<feat att="morphologicalUnitId" val="CIGARSORTERER"/> 
<feat att="originalSource" val="DDO"/> 
<feat att="independentWord" val="yes"/> 
<feat att="decomposition" val="cigar+sorterer"/> 
<Lemma><FormRepresentation> <feat att="writtenForm" val="cigarsorterer"/> <feat att="officiallyApproved" val="yes"/> 
<feat att="joiningElement" val="nil"/> 
<feat att="joiningElementResult" val="cigarsorterer"/> 
</FormRepresentation> </Lemma> 
<WordForm><feat att="grammaticalGender" val="commonGender"/><feat att="definiteness" val="indefinite"/><feat att="grammaticalNumber" val="singular"/><feat att="case" val="unspecified"/>
<FormRepresentation> <feat att="writtenForm" val="cigarsorterer"/><feat att="inflectionalParadigm" val="MFG0015"/> <feat att="officiallyApproved" val="yes"/> <feat att="frequency" val=".0536"/></FormRepresentation></WordForm>
<WordForm><feat att="grammaticalGender" val="commonGender"/><feat att="definiteness" val="indefinite"/><feat att="grammaticalNumber" val="singular"/><feat att="case" val="genitiveCase"/>
<FormRepresentation> <feat att="writtenForm" val="cigarsorterers"/><feat att="inflectionalParadigm" val="MFG0015"/> <feat att="officiallyApproved" val="yes"/> <feat att="frequency" val="0.0"/></FormRepresentation></WordForm>
<WordForm><feat att="grammaticalGender" val="commonGender"/><feat att="definiteness" val="indefinite"/><feat att="grammaticalNumber" val="plural"/><feat att="case" val="unspecified"/>
<FormRepresentation> <feat att="writtenForm" val="cigarsorterere"/><feat att="inflectionalParadigm" val="MFG0015"/> <feat att="officiallyApproved" val="yes"/> <feat att="frequency" val="0.0"/></FormRepresentation></WordForm>
<WordForm><feat att="grammaticalGender" val="commonGender"/><feat att="definiteness" val="indefinite"/><feat att="grammaticalNumber" val="plural"/><feat att="case" val="genitiveCase"/>
<FormRepresentation> <feat att="writtenForm" val="cigarsortereres"/><feat att="inflectionalParadigm" val="MFG0015"/> <feat att="officiallyApproved" val="yes"/> <feat att="frequency" val="0.0"/></FormRepresentation></WordForm>
<WordForm><feat att="grammaticalGender" val="commonGender"/><feat att="definiteness" val="definite"/><feat att="grammaticalNumber" val="singular"/><feat att="case" val="unspecified"/>
<FormRepresentation> <feat att="writtenForm" val="cigarsortereren"/><feat att="inflectionalParadigm" val="MFG0015"/> <feat att="officiallyApproved" val="yes"/> <feat att="frequency" val="0.0"/></FormRepresentation></WordForm>
<WordForm><feat att="grammaticalGender" val="commonGender"/><feat att="definiteness" val="definite"/><feat att="grammaticalNumber" val="singular"/><feat att="case" val="genitiveCase"/>
<FormRepresentation> <feat att="writtenForm" val="cigarsortererens"/><feat att="inflectionalParadigm" val="MFG0015"/> <feat att="officiallyApproved" val="yes"/> <feat att="frequency" val="0.0"/></FormRepresentation></WordForm>
<WordForm><feat att="grammaticalGender" val="commonGender"/><feat att="definiteness" val="definite"/><feat att="grammaticalNumber" val="plural"/><feat att="case" val="unspecified"/>
<FormRepresentation> <feat att="writtenForm" val="cigarsortererne"/><feat att="inflectionalParadigm" val="MFG0015"/> <feat att="officiallyApproved" val="yes"/> <feat att="frequency" val="0.0"/></FormRepresentation></WordForm>
<WordForm><feat att="grammaticalGender" val="commonGender"/><feat att="definiteness" val="definite"/><feat att="grammaticalNumber" val="plural"/><feat att="case" val="genitiveCase"/>
<FormRepresentation> <feat att="writtenForm" val="cigarsorterernes"/><feat att="inflectionalParadigm" val="MFG0015"/> <feat att="officiallyApproved" val="yes"/> <feat att="frequency" val="0.0"/></FormRepresentation></WordForm>
</LexicalEntry> 
<LexicalEntry><feat att="partOfSpeech" val="commonNoun"/> 
<feat att="id" val="GMU_centralbestyrer_1"/> 
<feat att="morphologicalUnitId" val="CENTRALBESTYRER"/> 
<feat att="originalSource" val="DDO"/> 
<feat att="independentWord" val="yes"/> 
<feat att="decomposition" val="central+bestyrer"/> 
<Lemma><FormRepresentation> <feat att="writtenForm" val="centralbestyrer"/> <feat att="officiallyApproved" val="yes"/> 
<feat att="joiningElement" val="nil"/> 
<feat att="joiningElementResult" val="centralbestyrer"/> 
</FormRepresentation> </Lemma> 
<WordForm><feat att="grammaticalGender" val="commonGender"/><feat att="definiteness" val="indefinite"/><feat att="grammaticalNumber" val="singular"/><feat att="case" val="unspecified"/>
<FormRepresentation> <feat att="writtenForm" val="centralbestyrer"/><feat att="inflectionalParadigm" val="MFG0015"/> <feat att="officiallyApproved" val="yes"/> <feat att="frequency" val=".0357"/></FormRepresentation></WordForm>
<WordForm><feat att="grammaticalGender" val="commonGender"/><feat att="definiteness" val="indefinite"/><feat att="grammaticalNumber" val="singular"/><feat att="case" val="genitiveCase"/>
<FormRepresentation> <feat att="writtenForm" val="centralbestyrers"/><feat att="inflectionalParadigm" val="MFG0015"/> <feat att="officiallyApproved" val="yes"/> <feat att="frequency" val="0.0"/></FormRepresentation></WordForm>
<WordForm><feat att="grammaticalGender" val="commonGender"/><feat att="definiteness" val="indefinite"/><feat att="grammaticalNumber" val="plural"/><feat att="case" val="unspecified"/>
<FormRepresentation> <feat att="writtenForm" val="centralbestyrere"/><feat att="inflectionalParadigm" val="MFG0015"/> <feat att="officiallyApproved" val="yes"/> <feat att="frequency" val="0.0"/></FormRepresentation></WordForm>
<WordForm><feat att="grammaticalGender" val="commonGender"/><feat att="definiteness" val="indefinite"/><feat att="grammaticalNumber" val="plural"/><feat att="case" val="genitiveCase"/>
<FormRepresentation> <feat att="writtenForm" val="centralbestyreres"/><feat att="inflectionalParadigm" val="MFG0015"/> <feat att="officiallyApproved" val="yes"/> <feat att="frequency" val="0.0"/></FormRepresentation></WordForm>
<WordForm><feat att="grammaticalGender" val="commonGender"/><feat att="definiteness" val="definite"/><feat att="grammaticalNumber" val="singular"/><feat att="case" val="unspecified"/>
<FormRepresentation> <feat att="writtenForm" val="centralbestyreren"/><feat att="inflectionalParadigm" val="MFG0015"/> <feat att="officiallyApproved" val="yes"/> <feat att="frequency" val="0.0"/></FormRepresentation></WordForm>
<WordForm><feat att="grammaticalGender" val="commonGender"/><feat att="definiteness" val="definite"/><feat att="grammaticalNumber" val="singular"/><feat att="case" val="genitiveCase"/>
<FormRepresentation> <feat att="writtenForm" val="centralbestyrerens"/><feat att="inflectionalParadigm" val="MFG0015"/> <feat att="officiallyApproved" val="yes"/> <feat att="frequency" val="0.0"/></FormRepresentation></WordForm>
<WordForm><feat att="grammaticalGender" val="commonGender"/><feat att="definiteness" val="definite"/><feat att="grammaticalNumber" val="plural"/><feat att="case" val="unspecified"/>
<FormRepresentation> <feat att="writtenForm" val="centralbestyrerne"/><feat att="inflectionalParadigm" val="MFG0015"/> <feat att="officiallyApproved" val="yes"/> <feat att="frequency" val="0.0"/></FormRepresentation></WordForm>
<WordForm><feat att="grammaticalGender" val="commonGender"/><feat att="definiteness" val="definite"/><feat att="grammaticalNumber" val="plural"/><feat att="case" val="genitiveCase"/>
<FormRepresentation> <feat att="writtenForm" val="centralbestyrernes"/><feat att="inflectionalParadigm" val="MFG0015"/> <feat att="officiallyApproved" val="yes"/> <feat att="frequency" val="0.0"/></FormRepresentation></WordForm>
</LexicalEntry> 
<LexicalEntry><feat att="partOfSpeech" val="commonNoun"/> 
<feat att="id" val="GMU_calvados_1"/> 
<feat att="morphologicalUnitId" val="CALVADOS"/> 
<feat att="originalSource" val="DDO"/> 
<feat att="independentWord" val="yes"/> 
<Lemma><FormRepresentation> <feat att="writtenForm" val="calvados"/> <feat att="officiallyApproved" val="yes"/> 
<feat att="joiningElement" val="nil"/> 
<feat att="joiningElementResult" val="calvados"/> 
</FormRepresentation> </Lemma> 
<WordForm><feat att="grammaticalGender" val="commonGender"/><feat att="definiteness" val="indefinite"/><feat att="grammaticalNumber" val="singular"/><feat att="case" val="unspecified"/>
<FormRepresentation> <feat att="writtenForm" val="calvados"/><feat att="inflectionalParadigm" val="MFG0225"/> <feat att="officiallyApproved" val="yes"/> <feat att="frequency" val=".2679"/></FormRepresentation></WordForm>
<WordForm><feat att="grammaticalGender" val="commonGender"/><feat att="definiteness" val="indefinite"/><feat att="grammaticalNumber" val="singular"/><feat att="case" val="genitiveCase"/>
<FormRepresentation> <feat att="writtenForm" val="calvadoses"/><feat att="inflectionalParadigm" val="MFG0225"/> <feat att="officiallyApproved" val="no"/> <feat att="frequency" val="0.0"/></FormRepresentation><FormRepresentation> <feat att="writtenForm" val="calvados's"/><feat att="inflectionalParadigm" val="MFG0225"/> <feat att="officiallyApproved" val="no"/> <feat att="frequency" val="0.0"/></FormRepresentation><FormRepresentation> <feat att="writtenForm" val="calvados'"/><feat att="inflectionalParadigm" val="MFG0225"/> <feat att="officiallyApproved" val="yes"/> <feat att="frequency" val="0.0"/></FormRepresentation></WordForm>
<WordForm><feat att="grammaticalGender" val="commonGender"/><feat att="definiteness" val="indefinite"/><feat att="grammaticalNumber" val="plural"/><feat att="case" val="unspecified"/>
<FormRepresentation> <feat att="writtenForm" val="calvadoser"/><feat att="inflectionalParadigm" val="MFG0225"/> <feat att="officiallyApproved" val="yes"/> <feat att="frequency" val="0.0"/></FormRepresentation></WordForm>
<WordForm><feat att="grammaticalGender" val="commonGender"/><feat att="definiteness" val="indefinite"/><feat att="grammaticalNumber" val="plural"/><feat att="case" val="genitiveCase"/>
<FormRepresentation> <feat att="writtenForm" val="calvadosers"/><feat att="inflectionalParadigm" val="MFG0225"/> <feat att="officiallyApproved" val="yes"/> <feat att="frequency" val="0.0"/></FormRepresentation></WordForm>
<WordForm><feat att="grammaticalGender" val="commonGender"/><feat att="definiteness" val="definite"/><feat att="grammaticalNumber" val="singular"/><feat att="case" val="unspecified"/>
<FormRepresentation> <feat att="writtenForm" val="calvadosen"/><feat att="inflectionalParadigm" val="MFG0225"/> <feat att="officiallyApproved" val="yes"/> <feat att="frequency" val=".0179"/></FormRepresentation></WordForm>
<WordForm><feat att="grammaticalGender" val="commonGender"/><feat att="definiteness" val="definite"/><feat att="grammaticalNumber" val="singular"/><feat att="case" val="genitiveCase"/>
<FormRepresentation> <feat att="writtenForm" val="calvadosens"/><feat att="inflectionalParadigm" val="MFG0225"/> <feat att="officiallyApproved" val="yes"/> <feat att="frequency" val="0.0"/></FormRepresentation></WordForm>
<WordForm><feat att="grammaticalGender" val="commonGender"/><feat att="definiteness" val="definite"/><feat att="grammaticalNumber" val="plural"/><feat att="case" val="unspecified"/>
<FormRepresentation> <feat att="writtenForm" val="calvadoserne"/><feat att="inflectionalParadigm" val="MFG0225"/> <feat att="officiallyApproved" val="yes"/> <feat att="frequency" val="0.0"/></FormRepresentation></WordForm>
<WordForm><feat att="grammaticalGender" val="commonGender"/><feat att="definiteness" val="definite"/><feat att="grammaticalNumber" val="plural"/><feat att="case" val="genitiveCase"/>
<FormRepresentation> <feat att="writtenForm" val="calvadosernes"/><feat att="inflectionalParadigm" val="MFG0225"/> <feat att="officiallyApproved" val="yes"/> <feat att="frequency" val="0.0"/></FormRepresentation></WordForm>
</LexicalEntry> 
<LexicalEntry><feat att="partOfSpeech" val="commonNoun"/> 
<feat att="id" val="GMU_chips_1"/> 
<feat att="morphologicalUnitId" val="CHIPS"/> 
<feat att="originalSource" val="DDO"/> 
<feat att="independentWord" val="yes"/> 
<Lemma><FormRepresentation> <feat att="writtenForm" val="chips"/> <feat att="officiallyApproved" val="yes"/> 
<feat att="joiningElement" val="nil"/> 
<feat att="joiningElementResult" val="chips"/> 
</FormRepresentation> </Lemma> 
<WordForm><feat att="grammaticalGender" val="unspecified"/><feat att="definiteness" val="indefinite"/><feat att="grammaticalNumber" val="plural"/><feat att="case" val="unspecified"/>
<FormRepresentation> <feat att="writtenForm" val="chips"/><feat att="inflectionalParadigm" val="MFG0408"/> <feat att="officiallyApproved" val="yes"/> <feat att="frequency" val="4.3929"/></FormRepresentation></WordForm>
<WordForm><feat att="grammaticalGender" val="unspecified"/><feat att="definiteness" val="indefinite"/><feat att="grammaticalNumber" val="plural"/><feat att="case" val="genitiveCase"/>
<FormRepresentation> <feat att="writtenForm" val="chipses"/><feat att="inflectionalParadigm" val="MFG0408"/> <feat att="officiallyApproved" val="no"/> <feat att="frequency" val="0.0"/></FormRepresentation><FormRepresentation> <feat att="writtenForm" val="chips's"/><feat att="inflectionalParadigm" val="MFG0408"/> <feat att="officiallyApproved" val="no"/> <feat att="frequency" val="0.0"/></FormRepresentation><FormRepresentation> <feat att="writtenForm" val="chips'"/><feat att="inflectionalParadigm" val="MFG0408"/> <feat att="officiallyApproved" val="yes"/> <feat att="frequency" val="0.0"/></FormRepresentation></WordForm>
<WordForm><feat att="grammaticalGender" val="unspecified"/><feat att="definiteness" val="definite"/><feat att="grammaticalNumber" val="plural"/><feat att="case" val="unspecified"/>
<FormRepresentation> <feat att="writtenForm" val="chipsene"/><feat att="inflectionalParadigm" val="MFG0408"/> <feat att="officiallyApproved" val="yes"/> <feat att="frequency" val=".2321"/></FormRepresentation></WordForm>
<WordForm><feat att="grammaticalGender" val="unspecified"/><feat att="definiteness" val="definite"/><feat att="grammaticalNumber" val="plural"/><feat att="case" val="genitiveCase"/>
<FormRepresentation> <feat att="writtenForm" val="chipsenes"/><feat att="inflectionalParadigm" val="MFG0408"/> <feat att="officiallyApproved" val="yes"/> <feat att="frequency" val="0.0"/></FormRepresentation></WordForm>
</LexicalEntry> 
<LexicalEntry><feat att="partOfSpeech" val="commonNoun"/> 
<feat att="id" val="GMU_clips_1"/> 
<feat att="morphologicalUnitId" val="CLIPS"/> 
<feat att="originalSource" val="DDO"/> 
<feat att="independentWord" val="yes"/> 
<Lemma><FormRepresentation> <feat att="writtenForm" val="clips"/> <feat att="officiallyApproved" val="yes"/> 
<feat att="joiningElement" val="nil"/> 
<feat att="joiningElementResult" val="clips"/> 
</FormRepresentation> </Lemma> 
<WordForm><feat att="grammaticalGender" val="commonGender"/><feat att="definiteness" val="indefinite"/><feat att="grammaticalNumber" val="singular"/><feat att="case" val="unspecified"/>
<FormRepresentation> <feat att="writtenForm" val="clips"/><feat att="inflectionalParadigm" val="MFG0251"/> <feat att="officiallyApproved" val="yes"/> <feat att="frequency" val=".5893"/></FormRepresentation></WordForm>
<WordForm><feat att="grammaticalGender" val="commonGender"/><feat att="definiteness" val="indefinite"/><feat att="grammaticalNumber" val="singular"/><feat att="case" val="genitiveCase"/>
<FormRepresentation> <feat att="writtenForm" val="clipses"/><feat att="inflectionalParadigm" val="MFG0251"/> <feat att="officiallyApproved" val="no"/> <feat att="frequency" val=".0536"/></FormRepresentation><FormRepresentation> <feat att="writtenForm" val="clips's"/><feat att="inflectionalParadigm" val="MFG0251"/> <feat att="officiallyApproved" val="no"/> <feat att="frequency" val="0.0"/></FormRepresentation><FormRepresentation> <feat att="writtenForm" val="clips'"/><feat att="inflectionalParadigm" val="MFG0251"/> <feat att="officiallyApproved" val="yes"/> <feat att="frequency" val="0.0"/></FormRepresentation></WordForm>
<WordForm><feat att="grammaticalGender" val="commonGender"/><feat att="definiteness" val="indefinite"/><feat att="grammaticalNumber" val="plural"/><feat att="case" val="unspecified"/>
<FormRepresentation> <feat att="writtenForm" val="clips"/><feat att="inflectionalParadigm" val="MFG0251"/> <feat att="officiallyApproved" val="yes"/> <feat att="frequency" val=".5893"/></FormRepresentation></WordForm>
<WordForm><feat att="grammaticalGender" val="commonGender"/><feat att="definiteness" val="indefinite"/><feat att="grammaticalNumber" val="plural"/><feat att="case" val="genitiveCase"/>
<FormRepresentation> <feat att="writtenForm" val="clipses"/><feat att="inflectionalParadigm" val="MFG0251"/> <feat att="officiallyApproved" val="no"/> <feat att="frequency" val=".0536"/></FormRepresentation><FormRepresentation> <feat att="writtenForm" val="clips's"/><feat att="inflectionalParadigm" val="MFG0251"/> <feat att="officiallyApproved" val="no"/> <feat att="frequency" val="0.0"/></FormRepresentation><FormRepresentation> <feat att="writtenForm" val="clips'"/><feat att="inflectionalParadigm" val="MFG0251"/> <feat att="officiallyApproved" val="yes"/> <feat att="frequency" val="0.0"/></FormRepresentation></WordForm>
<WordForm><feat att="grammaticalGender" val="commonGender"/><feat att="definiteness" val="definite"/><feat att="grammaticalNumber" val="singular"/><feat att="case" val="unspecified"/>
<FormRepresentation> <feat att="writtenForm" val="clipsen"/><feat att="inflectionalParadigm" val="MFG0251"/> <feat att="officiallyApproved" val="yes"/> <feat att="frequency" val=".0714"/></FormRepresentation></WordForm>
<WordForm><feat att="grammaticalGender" val="commonGender"/><feat att="definiteness" val="definite"/><feat att="grammaticalNumber" val="singular"/><feat att="case" val="genitiveCase"/>
<FormRepresentation> <feat att="writtenForm" val="clipsens"/><feat att="inflectionalParadigm" val="MFG0251"/> <feat att="officiallyApproved" val="yes"/> <feat att="frequency" val="0.0"/></FormRepresentation></WordForm>
<WordForm><feat att="grammaticalGender" val="commonGender"/><feat att="definiteness" val="definite"/><feat att="grammaticalNumber" val="plural"/><feat att="case" val="unspecified"/>
<FormRepresentation> <feat att="writtenForm" val="clipsene"/><feat att="inflectionalParadigm" val="MFG0251"/> <feat att="officiallyApproved" val="yes"/> <feat att="frequency" val=".0893"/></FormRepresentation></WordForm>
<WordForm><feat att="grammaticalGender" val="commonGender"/><feat att="definiteness" val="definite"/><feat att="grammaticalNumber" val="plural"/><feat att="case" val="genitiveCase"/>
<FormRepresentation> <feat att="writtenForm" val="clipsenes"/><feat att="inflectionalParadigm" val="MFG0251"/> <feat att="officiallyApproved" val="yes"/> <feat att="frequency" val="0.0"/></FormRepresentation></WordForm>
<RelatedForm><feat att="spellingVariant" val="GMU_clips_2"/> <FormRepresentation><feat att="writtenForm" val="klips"/></FormRepresentation></RelatedForm> 
</LexicalEntry> 
<LexicalEntry><feat att="partOfSpeech" val="commonNoun"/> 
<feat att="id" val="GMU_clips_2"/> 
<feat att="morphologicalUnitId" val="CLIPS"/> 
<feat att="originalSource" val="DDO"/> 
<feat att="independentWord" val="yes"/> 
<Lemma><FormRepresentation> <feat att="writtenForm" val="klips"/> <feat att="officiallyApproved" val="yes"/> 
<feat att="joiningElement" val="nil"/> 
<feat att="joiningElementResult" val="klips"/> 
</FormRepresentation> </Lemma> 
<WordForm><feat att="grammaticalGender" val="commonGender"/><feat att="definiteness" val="indefinite"/><feat att="grammaticalNumber" val="singular"/><feat att="case" val="unspecified"/>
<FormRepresentation> <feat att="writtenForm" val="klips"/><feat att="inflectionalParadigm" val="MFG0251"/> <feat att="officiallyApproved" val="yes"/> <feat att="frequency" val=".1607"/></FormRepresentation></WordForm>
<WordForm><feat att="grammaticalGender" val="commonGender"/><feat att="definiteness" val="indefinite"/><feat att="grammaticalNumber" val="singular"/><feat att="case" val="genitiveCase"/>
<FormRepresentation> <feat att="writtenForm" val="klipses"/><feat att="inflectionalParadigm" val="MFG0251"/> <feat att="officiallyApproved" val="no"/> <feat att="frequency" val="0.0"/></FormRepresentation><FormRepresentation> <feat att="writtenForm" val="klips's"/><feat att="inflectionalParadigm" val="MFG0251"/> <feat att="officiallyApproved" val="no"/> <feat att="frequency" val="0.0"/></FormRepresentation><FormRepresentation> <feat att="writtenForm" val="klips'"/><feat att="inflectionalParadigm" val="MFG0251"/> <feat att="officiallyApproved" val="yes"/> <feat att="frequency" val="0.0"/></FormRepresentation></WordForm>
<WordForm><feat att="grammaticalGender" val="commonGender"/><feat att="definiteness" val="indefinite"/><feat att="grammaticalNumber" val="plural"/><feat att="case" val="unspecified"/>
<FormRepresentation> <feat att="writtenForm" val="klips"/><feat att="inflectionalParadigm" val="MFG0251"/> <feat att="officiallyApproved" val="yes"/> <feat att="frequency" val=".1607"/></FormRepresentation></WordForm>
<WordForm><feat att="grammaticalGender" val="commonGender"/><feat att="definiteness" val="indefinite"/><feat att="grammaticalNumber" val="plural"/><feat att="case" val="genitiveCase"/>
<FormRepresentation> <feat att="writtenForm" val="klipses"/><feat att="inflectionalParadigm" val="MFG0251"/> <feat att="officiallyApproved" val="no"/> <feat att="frequency" val="0.0"/></FormRepresentation><FormRepresentation> <feat att="writtenForm" val="klips's"/><feat att="inflectionalParadigm" val="MFG0251"/> <feat att="officiallyApproved" val="no"/> <feat att="frequency" val="0.0"/></FormRepresentation><FormRepresentation> <feat att="writtenForm" val="klips'"/><feat att="inflectionalParadigm" val="MFG0251"/> <feat att="officiallyApproved" val="yes"/> <feat att="frequency" val="0.0"/></FormRepresentation></WordForm>
<WordForm><feat att="grammaticalGender" val="commonGender"/><feat att="definiteness" val="definite"/><feat att="grammaticalNumber" val="singular"/><feat att="case" val="unspecified"/>
<FormRepresentation> <feat att="writtenForm" val="klipsen"/><feat att="inflectionalParadigm" val="MFG0251"/> <feat att="officiallyApproved" val="yes"/> <feat att="frequency" val="0.0"/></FormRepresentation></WordForm>
<WordForm><feat att="grammaticalGender" val="commonGender"/><feat att="definiteness" val="definite"/><feat att="grammaticalNumber" val="singular"/><feat att="case" val="genitiveCase"/>
<FormRepresentation> <feat att="writtenForm" val="klipsens"/><feat att="inflectionalParadigm" val="MFG0251"/> <feat att="officiallyApproved" val="yes"/> <feat att="frequency" val="0.0"/></FormRepresentation></WordForm>
<WordForm><feat att="grammaticalGender" val="commonGender"/><feat att="definiteness" val="definite"/><feat att="grammaticalNumber" val="plural"/><feat att="case" val="unspecified"/>
<FormRepresentation> <feat att="writtenForm" val="klipsene"/><feat att="inflectionalParadigm" val="MFG0251"/> <feat att="officiallyApproved" val="yes"/> <feat att="frequency" val="0.0"/></FormRepresentation></WordForm>
<WordForm><feat att="grammaticalGender" val="commonGender"/><feat att="definiteness" val="definite"/><feat att="grammaticalNumber" val="plural"/><feat att="case" val="genitiveCase"/>
<FormRepresentation> <feat att="writtenForm" val="klipsenes"/><feat att="inflectionalParadigm" val="MFG0251"/> <feat att="officiallyApproved" val="yes"/> <feat att="frequency" val="0.0"/></FormRepresentation></WordForm>
<RelatedForm><feat att="spellingVariant" val="GMU_clips_1"/> <FormRepresentation><feat att="writtenForm" val="clips"/></FormRepresentation></RelatedForm> 
</LexicalEntry> 
<LexicalEntry><feat att="partOfSpeech" val="commonNoun"/> 
<feat att="id" val="GMU_citrongræs_1"/> 
<feat att="morphologicalUnitId" val="CITRONGRÆS"/> 
<feat att="originalSource" val="DDO"/> 
<feat att="independentWord" val="yes"/> 
<feat att="decomposition" val="citron+græs"/> 
<Lemma><FormRepresentation> <feat att="writtenForm" val="citrongræs"/> <feat att="officiallyApproved" val="yes"/> 
<feat att="joiningElement" val="nil"/> 
<feat att="joiningElementResult" val="citrongræs"/> 
</FormRepresentation> </Lemma> 
<WordForm><feat att="grammaticalGender" val="neuter"/><feat att="definiteness" val="indefinite"/><feat att="grammaticalNumber" val="singular"/><feat att="case" val="unspecified"/>
<FormRepresentation> <feat att="writtenForm" val="citrongræs"/><feat att="inflectionalParadigm" val="MFG0284"/> <feat att="officiallyApproved" val="yes"/> <feat att="frequency" val=".3036"/></FormRepresentation></WordForm>
<WordForm><feat att="grammaticalGender" val="neuter"/><feat att="definiteness" val="indefinite"/><feat att="grammaticalNumber" val="singular"/><feat att="case" val="genitiveCase"/>
<FormRepresentation> <feat att="writtenForm" val="citrongræses"/><feat att="inflectionalParadigm" val="MFG0284"/> <feat att="officiallyApproved" val="no"/> <feat att="frequency" val="0.0"/></FormRepresentation><FormRepresentation> <feat att="writtenForm" val="citrongræs's"/><feat att="inflectionalParadigm" val="MFG0284"/> <feat att="officiallyApproved" val="no"/> <feat att="frequency" val="0.0"/></FormRepresentation><FormRepresentation> <feat att="writtenForm" val="citrongræs'"/><feat att="inflectionalParadigm" val="MFG0284"/> <feat att="officiallyApproved" val="yes"/> <feat att="frequency" val="0.0"/></FormRepresentation></WordForm>
<WordForm><feat att="grammaticalGender" val="neuter"/><feat att="definiteness" val="definite"/><feat att="grammaticalNumber" val="singular"/><feat att="case" val="unspecified"/>
<FormRepresentation> <feat att="writtenForm" val="citrongræsset"/><feat att="inflectionalParadigm" val="MFG0284"/> <feat att="officiallyApproved" val="yes"/> <feat att="frequency" val="0.0"/></FormRepresentation></WordForm>
<WordForm><feat att="grammaticalGender" val="neuter"/><feat att="definiteness" val="definite"/><feat att="grammaticalNumber" val="singular"/><feat att="case" val="genitiveCase"/>
<FormRepresentation> <feat att="writtenForm" val="citrongræssets"/><feat att="inflectionalParadigm" val="MFG0284"/> <feat att="officiallyApproved" val="yes"/> <feat att="frequency" val="0.0"/></FormRepresentation></WordForm>
</LexicalEntry> 
<LexicalEntry><feat att="partOfSpeech" val="commonNoun"/> 
<feat att="id" val="GMU_centrallås_1"/> 
<feat att="morphologicalUnitId" val="CENTRALLÅS"/> 
<feat att="originalSource" val="DDO"/> 
<feat att="independentWord" val="yes"/> 
<feat att="decomposition" val="central+lås"/> 
<Lemma><FormRepresentation> <feat att="writtenForm" val="centrallås"/> <feat att="officiallyApproved" val="yes"/> 
<feat att="joiningElement" val="nil"/> 
<feat att="joiningElementResult" val="centrallås"/> 
</FormRepresentation> </Lemma> 
<WordForm><feat att="grammaticalGender" val="commonGender"/><feat att="definiteness" val="indefinite"/><feat att="grammaticalNumber" val="singular"/><feat att="case" val="unspecified"/>
<FormRepresentation> <feat att="writtenForm" val="centrallås"/><feat att="inflectionalParadigm" val="MFG0232"/> <feat att="officiallyApproved" val="yes"/> <feat att="frequency" val=".6071"/></FormRepresentation></WordForm>
<WordForm><feat att="grammaticalGender" val="commonGender"/><feat att="definiteness" val="indefinite"/><feat att="grammaticalNumber" val="singular"/><feat att="case" val="genitiveCase"/>
<FormRepresentation> <feat att="writtenForm" val="centrallåses"/><feat att="inflectionalParadigm" val="MFG0232"/> <feat att="officiallyApproved" val="no"/> <feat att="frequency" val="0.0"/></FormRepresentation><FormRepresentation> <feat att="writtenForm" val="centrallås's"/><feat att="inflectionalParadigm" val="MFG0232"/> <feat att="officiallyApproved" val="no"/> <feat att="frequency" val="0.0"/></FormRepresentation><FormRepresentation> <feat att="writtenForm" val="centrallås'"/><feat att="inflectionalParadigm" val="MFG0232"/> <feat att="officiallyApproved" val="yes"/> <feat att="frequency" val="0.0"/></FormRepresentation></WordForm>
<WordForm><feat att="grammaticalGender" val="commonGender"/><feat att="definiteness" val="indefinite"/><feat att="grammaticalNumber" val="plural"/><feat att="case" val="unspecified"/>
<FormRepresentation> <feat att="writtenForm" val="centrallåse"/><feat att="inflectionalParadigm" val="MFG0232"/> <feat att="officiallyApproved" val="yes"/> <feat att="frequency" val=".0357"/></FormRepresentation></WordForm>
<WordForm><feat att="grammaticalGender" val="commonGender"/><feat att="definiteness" val="indefinite"/><feat att="grammaticalNumber" val="plural"/><feat att="case" val="genitiveCase"/>
<FormRepresentation> <feat att="writtenForm" val="centrallåses"/><feat att="inflectionalParadigm" val="MFG0232"/> <feat att="officiallyApproved" val="yes"/> <feat att="frequency" val="0.0"/></FormRepresentation></WordForm>
<WordForm><feat att="grammaticalGender" val="commonGender"/><feat att="definiteness" val="definite"/><feat att="grammaticalNumber" val="singular"/><feat att="case" val="unspecified"/>
<FormRepresentation> <feat att="writtenForm" val="centrallåsen"/><feat att="inflectionalParadigm" val="MFG0232"/> <feat att="officiallyApproved" val="yes"/> <feat att="frequency" val=".0357"/></FormRepresentation></WordForm>
<WordForm><feat att="grammaticalGender" val="commonGender"/><feat att="definiteness" val="definite"/><feat att="grammaticalNumber" val="singular"/><feat att="case" val="genitiveCase"/>
<FormRepresentation> <feat att="writtenForm" val="centrallåsens"/><feat att="inflectionalParadigm" val="MFG0232"/> <feat att="officiallyApproved" val="yes"/> <feat att="frequency" val="0.0"/></FormRepresentation></WordForm>
<WordForm><feat att="grammaticalGender" val="commonGender"/><feat att="definiteness" val="definite"/><feat att="grammaticalNumber" val="plural"/><feat att="case" val="unspecified"/>
<FormRepresentation> <feat att="writtenForm" val="centrallåsene"/><feat att="inflectionalParadigm" val="MFG0232"/> <feat att="officiallyApproved" val="yes"/> <feat att="frequency" val="0.0"/></FormRepresentation></WordForm>
<WordForm><feat att="grammaticalGender" val="commonGender"/><feat att="definiteness" val="definite"/><feat att="grammaticalNumber" val="plural"/><feat att="case" val="genitiveCase"/>
<FormRepresentation> <feat att="writtenForm" val="centrallåsenes"/><feat att="inflectionalParadigm" val="MFG0232"/> <feat att="officiallyApproved" val="yes"/> <feat att="frequency" val="0.0"/></FormRepresentation></WordForm>
</LexicalEntry> 
<LexicalEntry><feat att="partOfSpeech" val="commonNoun"/> 
<feat att="id" val="GMU_cykellås_1"/> 
<feat att="morphologicalUnitId" val="CYKELLÅS"/> 
<feat att="originalSource" val="DDO"/> 
<feat att="independentWord" val="yes"/> 
<feat att="decomposition" val="cykel+lås"/> 
<Lemma><FormRepresentation> <feat att="writtenForm" val="cykellås"/> <feat att="officiallyApproved" val="yes"/> 
<feat att="joiningElement" val="nil"/> 
<feat att="joiningElementResult" val="cykellås"/> 
</FormRepresentation> </Lemma> 
<WordForm><feat att="grammaticalGender" val="commonGender"/><feat att="definiteness" val="indefinite"/><feat att="grammaticalNumber" val="singular"/><feat att="case" val="unspecified"/>
<FormRepresentation> <feat att="writtenForm" val="cykellås"/><feat att="inflectionalParadigm" val="MFG0232"/> <feat att="officiallyApproved" val="yes"/> <feat att="frequency" val="0.0"/></FormRepresentation></WordForm>
<WordForm><feat att="grammaticalGender" val="commonGender"/><feat att="definiteness" val="indefinite"/><feat att="grammaticalNumber" val="singular"/><feat att="case" val="genitiveCase"/>
<FormRepresentation> <feat att="writtenForm" val="cykellåses"/><feat att="inflectionalParadigm" val="MFG0232"/> <feat att="officiallyApproved" val="no"/> <feat att="frequency" val="0.0"/></FormRepresentation><FormRepresentation> <feat att="writtenForm" val="cykellås's"/><feat att="inflectionalParadigm" val="MFG0232"/> <feat att="officiallyApproved" val="no"/> <feat att="frequency" val="0.0"/></FormRepresentation><FormRepresentation> <feat att="writtenForm" val="cykellås'"/><feat att="inflectionalParadigm" val="MFG0232"/> <feat att="officiallyApproved" val="yes"/> <feat att="frequency" val="0.0"/></FormRepresentation></WordForm>
<WordForm><feat att="grammaticalGender" val="commonGender"/><feat att="definiteness" val="indefinite"/><feat att="grammaticalNumber" val="plural"/><feat att="case" val="unspecified"/>
<FormRepresentation> <feat att="writtenForm" val="cykellåse"/><feat att="inflectionalParadigm" val="MFG0232"/> <feat att="officiallyApproved" val="yes"/> <feat att="frequency" val=".0179"/></FormRepresentation></WordForm>
<WordForm><feat att="grammaticalGender" val="commonGender"/><feat att="definiteness" val="indefinite"/><feat att="grammaticalNumber" val="plural"/><feat att="case" val="genitiveCase"/>
<FormRepresentation> <feat att="writtenForm" val="cykellåses"/><feat att="inflectionalParadigm" val="MFG0232"/> <feat att="officiallyApproved" val="yes"/> <feat att="frequency" val="0.0"/></FormRepresentation></WordForm>
<WordForm><feat att="grammaticalGender" val="commonGender"/><feat att="definiteness" val="definite"/><feat att="grammaticalNumber" val="singular"/><feat att="case" val="unspecified"/>
<FormRepresentation> <feat att="writtenForm" val="cykellåsen"/><feat att="inflectionalParadigm" val="MFG0232"/> <feat att="officiallyApproved" val="yes"/> <feat att="frequency" val=".0357"/></FormRepresentation></WordForm>
<WordForm><feat att="grammaticalGender" val="commonGender"/><feat att="definiteness" val="definite"/><feat att="grammaticalNumber" val="singular"/><feat att="case" val="genitiveCase"/>
<FormRepresentation> <feat att="writtenForm" val="cykellåsens"/><feat att="inflectionalParadigm" val="MFG0232"/> <feat att="officiallyApproved" val="yes"/> <feat att="frequency" val="0.0"/></FormRepresentation></WordForm>
<WordForm><feat att="grammaticalGender" val="commonGender"/><feat att="definiteness" val="definite"/><feat att="grammaticalNumber" val="plural"/><feat att="case" val="unspecified"/>
<FormRepresentation> <feat att="writtenForm" val="cykellåsene"/><feat att="inflectionalParadigm" val="MFG0232"/> <feat att="officiallyApproved" val="yes"/> <feat att="frequency" val="0.0"/></FormRepresentation></WordForm>
<WordForm><feat att="grammaticalGender" val="commonGender"/><feat att="definiteness" val="definite"/><feat att="grammaticalNumber" val="plural"/><feat att="case" val="genitiveCase"/>
<FormRepresentation> <feat att="writtenForm" val="cykellåsenes"/><feat att="inflectionalParadigm" val="MFG0232"/> <feat att="officiallyApproved" val="yes"/> <feat att="frequency" val="0.0"/></FormRepresentation></WordForm>
</LexicalEntry> 
<LexicalEntry><feat att="partOfSpeech" val="commonNoun"/> 
<feat att="id" val="GMU_ct-skanning_1"/> 
<feat att="morphologicalUnitId" val="CT-SKANNING"/> 
<feat att="originalSource" val="SUNDHEDSKORPUS"/> 
<feat att="independentWord" val="yes"/> 
<feat att="decomposition" val="ct+-+scanning"/> 
<Lemma><FormRepresentation> <feat att="writtenForm" val="CT-scanning"/> <feat att="officiallyApproved" val="yes"/> 
<feat att="joiningElement" val="Not analyzed"/> 
</FormRepresentation> </Lemma> 
<WordForm><feat att="grammaticalGender" val="commonGender"/><feat att="definiteness" val="indefinite"/><feat att="grammaticalNumber" val="singular"/><feat att="case" val="unspecified"/>
<FormRepresentation> <feat att="writtenForm" val="CT-scanning"/><feat att="inflectionalParadigm" val="MFG0016"/> <feat att="officiallyApproved" val="yes"/> <feat att="frequency" val=".3393"/></FormRepresentation></WordForm>
<WordForm><feat att="grammaticalGender" val="commonGender"/><feat att="definiteness" val="indefinite"/><feat att="grammaticalNumber" val="singular"/><feat att="case" val="genitiveCase"/>
<FormRepresentation> <feat att="writtenForm" val="CT-scannings"/><feat att="inflectionalParadigm" val="MFG0016"/> <feat att="officiallyApproved" val="yes"/> <feat att="frequency" val=".0179"/></FormRepresentation></WordForm>
<WordForm><feat att="grammaticalGender" val="commonGender"/><feat att="definiteness" val="indefinite"/><feat att="grammaticalNumber" val="plural"/><feat att="case" val="unspecified"/>
<FormRepresentation> <feat att="writtenForm" val="CT-scanninger"/><feat att="inflectionalParadigm" val="MFG0016"/> <feat att="officiallyApproved" val="yes"/> <feat att="frequency" val=".0893"/></FormRepresentation></WordForm>
<WordForm><feat att="grammaticalGender" val="commonGender"/><feat att="definiteness" val="indefinite"/><feat att="grammaticalNumber" val="plural"/><feat att="case" val="genitiveCase"/>
<FormRepresentation> <feat att="writtenForm" val="CT-scanningers"/><feat att="inflectionalParadigm" val="MFG0016"/> <feat att="officiallyApproved" val="yes"/> <feat att="frequency" val="0.0"/></FormRepresentation></WordForm>
<WordForm><feat att="grammaticalGender" val="commonGender"/><feat att="definiteness" val="definite"/><feat att="grammaticalNumber" val="singular"/><feat att="case" val="unspecified"/>
<FormRepresentation> <feat att="writtenForm" val="CT-scanningen"/><feat att="inflectionalParadigm" val="MFG0016"/> <feat att="officiallyApproved" val="yes"/> <feat att="frequency" val=".0357"/></FormRepresentation></WordForm>
<WordForm><feat att="grammaticalGender" val="commonGender"/><feat att="definiteness" val="definite"/><feat att="grammaticalNumber" val="singular"/><feat att="case" val="genitiveCase"/>
<FormRepresentation> <feat att="writtenForm" val="CT-scanningens"/><feat att="inflectionalParadigm" val="MFG0016"/> <feat att="officiallyApproved" val="yes"/> <feat att="frequency" val="0.0"/></FormRepresentation></WordForm>
<WordForm><feat att="grammaticalGender" val="commonGender"/><feat att="definiteness" val="definite"/><feat att="grammaticalNumber" val="plural"/><feat att="case" val="unspecified"/>
<FormRepresentation> <feat att="writtenForm" val="CT-scanningerne"/><feat att="inflectionalParadigm" val="MFG0016"/> <feat att="officiallyApproved" val="yes"/> <feat att="frequency" val="0.0"/></FormRepresentation></WordForm>
<WordForm><feat att="grammaticalGender" val="commonGender"/><feat att="definiteness" val="definite"/><feat att="grammaticalNumber" val="plural"/><feat att="case" val="genitiveCase"/>
<FormRepresentation> <feat att="writtenForm" val="CT-scanningernes"/><feat att="inflectionalParadigm" val="MFG0016"/> <feat att="officiallyApproved" val="yes"/> <feat att="frequency" val="0.0"/></FormRepresentation></WordForm>
<RelatedForm><feat att="spellingVariant" val="GMU_ct-skanning_2"/> <FormRepresentation><feat att="writtenForm" val="CT-skanning"/></FormRepresentation></RelatedForm> 
</LexicalEntry> 
<LexicalEntry><feat att="partOfSpeech" val="commonNoun"/> 
<feat att="id" val="GMU_cystoskopi_1"/> 
<feat att="morphologicalUnitId" val="CYSTOSKOPI"/> 
<feat att="originalSource" val="DDO"/> 
<feat att="independentWord" val="yes"/> 
<Lemma><FormRepresentation> <feat att="writtenForm" val="cystoskopi"/> <feat att="officiallyApproved" val="yes"/> 
<feat att="joiningElement" val="nil"/> 
<feat att="joiningElementResult" val="cystoskopi"/> 
</FormRepresentation> </Lemma> 
<WordForm><feat att="grammaticalGender" val="commonGender"/><feat att="definiteness" val="indefinite"/><feat att="grammaticalNumber" val="singular"/><feat att="case" val="unspecified"/>
<FormRepresentation> <feat att="writtenForm" val="cystoskopi"/><feat att="inflectionalParadigm" val="MFG0220"/> <feat att="officiallyApproved" val="yes"/> <feat att="frequency" val=".1429"/></FormRepresentation></WordForm>
<WordForm><feat att="grammaticalGender" val="commonGender"/><feat att="definiteness" val="indefinite"/><feat att="grammaticalNumber" val="singular"/><feat att="case" val="genitiveCase"/>
<FormRepresentation> <feat att="writtenForm" val="cystoskopis"/><feat att="inflectionalParadigm" val="MFG0220"/> <feat att="officiallyApproved" val="yes"/> <feat att="frequency" val="0.0"/></FormRepresentation></WordForm>
<WordForm><feat att="grammaticalGender" val="commonGender"/><feat att="definiteness" val="definite"/><feat att="grammaticalNumber" val="singular"/><feat att="case" val="unspecified"/>
<FormRepresentation> <feat att="writtenForm" val="cystoskopien"/><feat att="inflectionalParadigm" val="MFG0220"/> <feat att="officiallyApproved" val="yes"/> <feat att="frequency" val="0.0"/></FormRepresentation></WordForm>
<WordForm><feat att="grammaticalGender" val="commonGender"/><feat att="definiteness" val="definite"/><feat att="grammaticalNumber" val="singular"/><feat att="case" val="genitiveCase"/>
<FormRepresentation> <feat att="writtenForm" val="cystoskopiens"/><feat att="inflectionalParadigm" val="MFG0220"/> <feat att="officiallyApproved" val="yes"/> <feat att="frequency" val="0.0"/></FormRepresentation></WordForm>
</LexicalEntry> 
<LexicalEntry><feat att="partOfSpeech" val="commonNoun"/> 
<feat att="id" val="GMU_cirkelperiferi_1"/> 
<feat att="morphologicalUnitId" val="CIRKELPERIFERI"/> 
<feat att="originalSource" val="DDO"/> 
<feat att="independentWord" val="yes"/> 
<feat att="decomposition" val="cirkel+periferi"/> 
<Lemma><FormRepresentation> <feat att="writtenForm" val="cirkelperiferi"/> <feat att="officiallyApproved" val="yes"/> 
<feat att="joiningElement" val="nil"/> 
<feat att="joiningElementResult" val="cirkelperiferi"/> 
</FormRepresentation> </Lemma> 
<WordForm><feat att="grammaticalGender" val="commonGender"/><feat att="definiteness" val="indefinite"/><feat att="grammaticalNumber" val="singular"/><feat att="case" val="unspecified"/>
<FormRepresentation> <feat att="writtenForm" val="cirkelperiferi"/><feat att="inflectionalParadigm" val="MFG0016"/> <feat att="officiallyApproved" val="yes"/> <feat att="frequency" val=".0179"/></FormRepresentation></WordForm>
<WordForm><feat att="grammaticalGender" val="commonGender"/><feat att="definiteness" val="indefinite"/><feat att="grammaticalNumber" val="singular"/><feat att="case" val="genitiveCase"/>
<FormRepresentation> <feat att="writtenForm" val="cirkelperiferis"/><feat att="inflectionalParadigm" val="MFG0016"/> <feat att="officiallyApproved" val="yes"/> <feat att="frequency" val="0.0"/></FormRepresentation></WordForm>
<WordForm><feat att="grammaticalGender" val="commonGender"/><feat att="definiteness" val="indefinite"/><feat att="grammaticalNumber" val="plural"/><feat att="case" val="unspecified"/>
<FormRepresentation> <feat att="writtenForm" val="cirkelperiferier"/><feat att="inflectionalParadigm" val="MFG0016"/> <feat att="officiallyApproved" val="yes"/> <feat att="frequency" val="0.0"/></FormRepresentation></WordForm>
<WordForm><feat att="grammaticalGender" val="commonGender"/><feat att="definiteness" val="indefinite"/><feat att="grammaticalNumber" val="plural"/><feat att="case" val="genitiveCase"/>
<FormRepresentation> <feat att="writtenForm" val="cirkelperiferiers"/><feat att="inflectionalParadigm" val="MFG0016"/> <feat att="officiallyApproved" val="yes"/> <feat att="frequency" val="0.0"/></FormRepresentation></WordForm>
<WordForm><feat att="grammaticalGender" val="commonGender"/><feat att="definiteness" val="definite"/><feat att="grammaticalNumber" val="singular"/><feat att="case" val="unspecified"/>
<FormRepresentation> <feat att="writtenForm" val="cirkelperiferien"/><feat att="inflectionalParadigm" val="MFG0016"/> <feat att="officiallyApproved" val="yes"/> <feat att="frequency" val=".0536"/></FormRepresentation></WordForm>
<WordForm><feat att="grammaticalGender" val="commonGender"/><feat att="definiteness" val="definite"/><feat att="grammaticalNumber" val="singular"/><feat att="case" val="genitiveCase"/>
<FormRepresentation> <feat att="writtenForm" val="cirkelperiferiens"/><feat att="inflectionalParadigm" val="MFG0016"/> <feat att="officiallyApproved" val="yes"/> <feat att="frequency" val="0.0"/></FormRepresentation></WordForm>
<WordForm><feat att="grammaticalGender" val="commonGender"/><feat att="definiteness" val="definite"/><feat att="grammaticalNumber" val="plural"/><feat att="case" val="unspecified"/>
<FormRepresentation> <feat att="writtenForm" val="cirkelperiferierne"/><feat att="inflectionalParadigm" val="MFG0016"/> <feat att="officiallyApproved" val="yes"/> <feat att="frequency" val="0.0"/></FormRepresentation></WordForm>
<WordForm><feat att="grammaticalGender" val="commonGender"/><feat att="definiteness" val="definite"/><feat att="grammaticalNumber" val="plural"/><feat att="case" val="genitiveCase"/>
<FormRepresentation> <feat att="writtenForm" val="cirkelperiferiernes"/><feat att="inflectionalParadigm" val="MFG0016"/> <feat att="officiallyApproved" val="yes"/> <feat att="frequency" val="0.0"/></FormRepresentation></WordForm>
</LexicalEntry> 
<LexicalEntry><feat att="partOfSpeech" val="commonNoun"/> 
<feat att="id" val="GMU_checkbedrageri_1"/> 
<feat att="morphologicalUnitId" val="CHECKBEDRAGERI"/> 
<feat att="originalSource" val="DDO"/> 
<feat att="independentWord" val="yes"/> 
<feat att="decomposition" val="check+bedrageri"/> 
<Lemma><FormRepresentation> <feat att="writtenForm" val="checkbedrageri"/> <feat att="officiallyApproved" val="yes"/> 
<feat att="joiningElement" val="nil"/> 
<feat att="joiningElementResult" val="checkbedrageri"/> 
</FormRepresentation> </Lemma> 
<WordForm><feat att="grammaticalGender" val="neuter"/><feat att="definiteness" val="indefinite"/><feat att="grammaticalNumber" val="singular"/><feat att="case" val="unspecified"/>
<FormRepresentation> <feat att="writtenForm" val="checkbedrageri"/><feat att="inflectionalParadigm" val="MFG0044"/> <feat att="officiallyApproved" val="yes"/> <feat att="frequency" val=".0714"/></FormRepresentation></WordForm>
<WordForm><feat att="grammaticalGender" val="neuter"/><feat att="definiteness" val="indefinite"/><feat att="grammaticalNumber" val="singular"/><feat att="case" val="genitiveCase"/>
<FormRepresentation> <feat att="writtenForm" val="checkbedrageris"/><feat att="inflectionalParadigm" val="MFG0044"/> <feat att="officiallyApproved" val="yes"/> <feat att="frequency" val="0.0"/></FormRepresentation></WordForm>
<WordForm><feat att="grammaticalGender" val="neuter"/><feat att="definiteness" val="indefinite"/><feat att="grammaticalNumber" val="plural"/><feat att="case" val="unspecified"/>
<FormRepresentation> <feat att="writtenForm" val="checkbedragerier"/><feat att="inflectionalParadigm" val="MFG0044"/> <feat att="officiallyApproved" val="yes"/> <feat att="frequency" val=".0536"/></FormRepresentation></WordForm>
<WordForm><feat att="grammaticalGender" val="neuter"/><feat att="definiteness" val="indefinite"/><feat att="grammaticalNumber" val="plural"/><feat att="case" val="genitiveCase"/>
<FormRepresentation> <feat att="writtenForm" val="checkbedrageriers"/><feat att="inflectionalParadigm" val="MFG0044"/> <feat att="officiallyApproved" val="yes"/> <feat att="frequency" val="0.0"/></FormRepresentation></WordForm>
<WordForm><feat att="grammaticalGender" val="neuter"/><feat att="definiteness" val="definite"/><feat att="grammaticalNumber" val="singular"/><feat att="case" val="unspecified"/>
<FormRepresentation> <feat att="writtenForm" val="checkbedrageriet"/><feat att="inflectionalParadigm" val="MFG0044"/> <feat att="officiallyApproved" val="yes"/> <feat att="frequency" val="0.0"/></FormRepresentation></WordForm>
<WordForm><feat att="grammaticalGender" val="neuter"/><feat att="definiteness" val="definite"/><feat att="grammaticalNumber" val="singular"/><feat att="case" val="genitiveCase"/>
<FormRepresentation> <feat att="writtenForm" val="checkbedrageriets"/><feat att="inflectionalParadigm" val="MFG0044"/> <feat att="officiallyApproved" val="yes"/> <feat att="frequency" val="0.0"/></FormRepresentation></WordForm>
<WordForm><feat att="grammaticalGender" val="neuter"/><feat att="definiteness" val="definite"/><feat att="grammaticalNumber" val="plural"/><feat att="case" val="unspecified"/>
<FormRepresentation> <feat att="writtenForm" val="checkbedragerierne"/><feat att="inflectionalParadigm" val="MFG0044"/> <feat att="officiallyApproved" val="yes"/> <feat att="frequency" val="0.0"/></FormRepresentation></WordForm>
<WordForm><feat att="grammaticalGender" val="neuter"/><feat att="definiteness" val="definite"/><feat att="grammaticalNumber" val="plural"/><feat att="case" val="genitiveCase"/>
<FormRepresentation> <feat att="writtenForm" val="checkbedrageriernes"/><feat att="inflectionalParadigm" val="MFG0044"/> <feat att="officiallyApproved" val="yes"/> <feat att="frequency" val="0.0"/></FormRepresentation></WordForm>
</LexicalEntry> 
<LexicalEntry><feat att="partOfSpeech" val="commonNoun"/> 
<feat att="id" val="GMU_celleprøve_1"/> 
<feat att="morphologicalUnitId" val="CELLEPRØVE"/> 
<feat att="originalSource" val="DDO"/> 
<feat att="independentWord" val="yes"/> 
<feat att="decomposition" val="celle+prøve"/> 
<Lemma><FormRepresentation> <feat att="writtenForm" val="celleprøve"/> <feat att="officiallyApproved" val="yes"/> 
<feat att="joiningElement" val="nil"/> 
<feat att="joiningElementResult" val="celleprøve"/> 
</FormRepresentation> </Lemma> 
<WordForm><feat att="grammaticalGender" val="commonGender"/><feat att="definiteness" val="indefinite"/><feat att="grammaticalNumber" val="singular"/><feat att="case" val="unspecified"/>
<FormRepresentation> <feat att="writtenForm" val="celleprøve"/><feat att="inflectionalParadigm" val="MFG0076"/> <feat att="officiallyApproved" val="yes"/> <feat att="frequency" val=".3393"/></FormRepresentation></WordForm>
<WordForm><feat att="grammaticalGender" val="commonGender"/><feat att="definiteness" val="indefinite"/><feat att="grammaticalNumber" val="singular"/><feat att="case" val="genitiveCase"/>
<FormRepresentation> <feat att="writtenForm" val="celleprøves"/><feat att="inflectionalParadigm" val="MFG0076"/> <feat att="officiallyApproved" val="yes"/> <feat att="frequency" val="0.0"/></FormRepresentation></WordForm>
<WordForm><feat att="grammaticalGender" val="commonGender"/><feat att="definiteness" val="indefinite"/><feat att="grammaticalNumber" val="plural"/><feat att="case" val="unspecified"/>
<FormRepresentation> <feat att="writtenForm" val="celleprøver"/><feat att="inflectionalParadigm" val="MFG0076"/> <feat att="officiallyApproved" val="yes"/> <feat att="frequency" val=".0536"/></FormRepresentation></WordForm>
<WordForm><feat att="grammaticalGender" val="commonGender"/><feat att="definiteness" val="indefinite"/><feat att="grammaticalNumber" val="plural"/><feat att="case" val="genitiveCase"/>
<FormRepresentation> <feat att="writtenForm" val="celleprøvers"/><feat att="inflectionalParadigm" val="MFG0076"/> <feat att="officiallyApproved" val="yes"/> <feat att="frequency" val="0.0"/></FormRepresentation></WordForm>
<WordForm><feat att="grammaticalGender" val="commonGender"/><feat att="definiteness" val="definite"/><feat att="grammaticalNumber" val="singular"/><feat att="case" val="unspecified"/>
<FormRepresentation> <feat att="writtenForm" val="celleprøven"/><feat att="inflectionalParadigm" val="MFG0076"/> <feat att="officiallyApproved" val="yes"/> <feat att="frequency" val=".0357"/></FormRepresentation></WordForm>
<WordForm><feat att="grammaticalGender" val="commonGender"/><feat att="definiteness" val="definite"/><feat att="grammaticalNumber" val="singular"/><feat att="case" val="genitiveCase"/>
<FormRepresentation> <feat att="writtenForm" val="celleprøvens"/><feat att="inflectionalParadigm" val="MFG0076"/> <feat att="officiallyApproved" val="yes"/> <feat att="frequency" val="0.0"/></FormRepresentation></WordForm>
<WordForm><feat att="grammaticalGender" val="commonGender"/><feat att="definiteness" val="definite"/><feat att="grammaticalNumber" val="plural"/><feat att="case" val="unspecified"/>
<FormRepresentation> <feat att="writtenForm" val="celleprøverne"/><feat att="inflectionalParadigm" val="MFG0076"/> <feat att="officiallyApproved" val="yes"/> <feat att="frequency" val="0.0"/></FormRepresentation></WordForm>
<WordForm><feat att="grammaticalGender" val="commonGender"/><feat att="definiteness" val="definite"/><feat att="grammaticalNumber" val="plural"/><feat att="case" val="genitiveCase"/>
<FormRepresentation> <feat att="writtenForm" val="celleprøvernes"/><feat att="inflectionalParadigm" val="MFG0076"/> <feat att="officiallyApproved" val="yes"/> <feat att="frequency" val="0.0"/></FormRepresentation></WordForm>
</LexicalEntry> 
<LexicalEntry><feat att="partOfSpeech" val="commonNoun"/> 
<feat att="id" val="GMU_cirkustelt_1"/> 
<feat att="morphologicalUnitId" val="CIRKUSTELT"/> 
<feat att="originalSource" val="DDO"/> 
<feat att="independentWord" val="yes"/> 
<feat att="decomposition" val="cirkus+telt"/> 
<Lemma><FormRepresentation> <feat att="writtenForm" val="cirkustelt"/> <feat att="officiallyApproved" val="yes"/> 
<feat att="joiningElement" val="nil"/> 
<feat att="joiningElementResult" val="cirkustelt"/> 
</FormRepresentation> </Lemma> 
<WordForm><feat att="grammaticalGender" val="neuter"/><feat att="definiteness" val="indefinite"/><feat att="grammaticalNumber" val="singular"/><feat att="case" val="unspecified"/>
<FormRepresentation> <feat att="writtenForm" val="cirkustelt"/><feat att="inflectionalParadigm" val="MFG0042"/> <feat att="officiallyApproved" val="yes"/> <feat att="frequency" val=".2857"/></FormRepresentation></WordForm>
<WordForm><feat att="grammaticalGender" val="neuter"/><feat att="definiteness" val="indefinite"/><feat att="grammaticalNumber" val="singular"/><feat att="case" val="genitiveCase"/>
<FormRepresentation> <feat att="writtenForm" val="cirkustelts"/><feat att="inflectionalParadigm" val="MFG0042"/> <feat att="officiallyApproved" val="yes"/> <feat att="frequency" val="0.0"/></FormRepresentation></WordForm>
<WordForm><feat att="grammaticalGender" val="neuter"/><feat att="definiteness" val="indefinite"/><feat att="grammaticalNumber" val="plural"/><feat att="case" val="unspecified"/>
<FormRepresentation> <feat att="writtenForm" val="cirkustelte"/><feat att="inflectionalParadigm" val="MFG0042"/> <feat att="officiallyApproved" val="yes"/> <feat att="frequency" val=".0179"/></FormRepresentation></WordForm>
<WordForm><feat att="grammaticalGender" val="neuter"/><feat att="definiteness" val="indefinite"/><feat att="grammaticalNumber" val="plural"/><feat att="case" val="genitiveCase"/>
<FormRepresentation> <feat att="writtenForm" val="cirkusteltes"/><feat att="inflectionalParadigm" val="MFG0042"/> <feat att="officiallyApproved" val="yes"/> <feat att="frequency" val="0.0"/></FormRepresentation></WordForm>
<WordForm><feat att="grammaticalGender" val="neuter"/><feat att="definiteness" val="definite"/><feat att="grammaticalNumber" val="singular"/><feat att="case" val="unspecified"/>
<FormRepresentation> <feat att="writtenForm" val="cirkusteltet"/><feat att="inflectionalParadigm" val="MFG0042"/> <feat att="officiallyApproved" val="yes"/> <feat att="frequency" val=".0893"/></FormRepresentation></WordForm>
<WordForm><feat att="grammaticalGender" val="neuter"/><feat att="definiteness" val="definite"/><feat att="grammaticalNumber" val="singular"/><feat att="case" val="genitiveCase"/>
<FormRepresentation> <feat att="writtenForm" val="cirkusteltets"/><feat att="inflectionalParadigm" val="MFG0042"/> <feat att="officiallyApproved" val="yes"/> <feat att="frequency" val=".0179"/></FormRepresentation></WordForm>
<WordForm><feat att="grammaticalGender" val="neuter"/><feat att="definiteness" val="definite"/><feat att="grammaticalNumber" val="plural"/><feat att="case" val="unspecified"/>
<FormRepresentation> <feat att="writtenForm" val="cirkusteltene"/><feat att="inflectionalParadigm" val="MFG0042"/> <feat att="officiallyApproved" val="yes"/> <feat att="frequency" val="0.0"/></FormRepresentation></WordForm>
<WordForm><feat att="grammaticalGender" val="neuter"/><feat att="definiteness" val="definite"/><feat att="grammaticalNumber" val="plural"/><feat att="case" val="genitiveCase"/>
<FormRepresentation> <feat att="writtenForm" val="cirkusteltenes"/><feat att="inflectionalParadigm" val="MFG0042"/> <feat att="officiallyApproved" val="yes"/> <feat att="frequency" val="0.0"/></FormRepresentation></WordForm>
</LexicalEntry> 
<LexicalEntry><feat att="partOfSpeech" val="commonNoun"/> 
<feat att="id" val="GMU_cityforening_1"/> 
<feat att="morphologicalUnitId" val="CITYFORENING"/> 
<feat att="originalSource" val="DDO"/> 
<feat att="independentWord" val="yes"/> 
<feat att="decomposition" val="city+forening"/> 
<Lemma><FormRepresentation> <feat att="writtenForm" val="cityforening"/> <feat att="officiallyApproved" val="yes"/> 
<feat att="joiningElement" val="Not analyzed"/> 
</FormRepresentation> </Lemma> 
<WordForm><feat att="grammaticalGender" val="commonGender"/><feat att="definiteness" val="indefinite"/><feat att="grammaticalNumber" val="singular"/><feat att="case" val="unspecified"/>
<FormRepresentation> <feat att="writtenForm" val="cityforening"/><feat att="inflectionalParadigm" val="MFG0016"/> <feat att="officiallyApproved" val="yes"/> <feat att="frequency" val=".0357"/></FormRepresentation></WordForm>
<WordForm><feat att="grammaticalGender" val="commonGender"/><feat att="definiteness" val="indefinite"/><feat att="grammaticalNumber" val="singular"/><feat att="case" val="genitiveCase"/>
<FormRepresentation> <feat att="writtenForm" val="cityforenings"/><feat att="inflectionalParadigm" val="MFG0016"/> <feat att="officiallyApproved" val="yes"/> <feat att="frequency" val="0.0"/></FormRepresentation></WordForm>
<WordForm><feat att="grammaticalGender" val="commonGender"/><feat att="definiteness" val="indefinite"/><feat att="grammaticalNumber" val="plural"/><feat att="case" val="unspecified"/>
<FormRepresentation> <feat att="writtenForm" val="cityforeninger"/><feat att="inflectionalParadigm" val="MFG0016"/> <feat att="officiallyApproved" val="yes"/> <feat att="frequency" val="0.0"/></FormRepresentation></WordForm>
<WordForm><feat att="grammaticalGender" val="commonGender"/><feat att="definiteness" val="indefinite"/><feat att="grammaticalNumber" val="plural"/><feat att="case" val="genitiveCase"/>
<FormRepresentation> <feat att="writtenForm" val="cityforeningers"/><feat att="inflectionalParadigm" val="MFG0016"/> <feat att="officiallyApproved" val="yes"/> <feat att="frequency" val="0.0"/></FormRepresentation></WordForm>
<WordForm><feat att="grammaticalGender" val="commonGender"/><feat att="definiteness" val="definite"/><feat att="grammaticalNumber" val="singular"/><feat att="case" val="unspecified"/>
<FormRepresentation> <feat att="writtenForm" val="cityforeningen"/><feat att="inflectionalParadigm" val="MFG0016"/> <feat att="officiallyApproved" val="yes"/> <feat att="frequency" val=".125"/></FormRepresentation></WordForm>
<WordForm><feat att="grammaticalGender" val="commonGender"/><feat att="definiteness" val="definite"/><feat att="grammaticalNumber" val="singular"/><feat att="case" val="genitiveCase"/>
<FormRepresentation> <feat att="writtenForm" val="cityforeningens"/><feat att="inflectionalParadigm" val="MFG0016"/> <feat att="officiallyApproved" val="yes"/> <feat att="frequency" val=".0536"/></FormRepresentation></WordForm>
<WordForm><feat att="grammaticalGender" val="commonGender"/><feat att="definiteness" val="definite"/><feat att="grammaticalNumber" val="plural"/><feat att="case" val="unspecified"/>
<FormRepresentation> <feat att="writtenForm" val="cityforeningerne"/><feat att="inflectionalParadigm" val="MFG0016"/> <feat att="officiallyApproved" val="yes"/> <feat att="frequency" val="0.0"/></FormRepresentation></WordForm>
<WordForm><feat att="grammaticalGender" val="commonGender"/><feat att="definiteness" val="definite"/><feat att="grammaticalNumber" val="plural"/><feat att="case" val="genitiveCase"/>
<FormRepresentation> <feat att="writtenForm" val="cityforeningernes"/><feat att="inflectionalParadigm" val="MFG0016"/> <feat att="officiallyApproved" val="yes"/> <feat att="frequency" val="0.0"/></FormRepresentation></WordForm>
</LexicalEntry> 
<LexicalEntry><feat att="partOfSpeech" val="commonNoun"/> 
<feat att="id" val="GMU_chefkahyt_1"/> 
<feat att="morphologicalUnitId" val="CHEFKAHYT"/> 
<feat att="originalSource" val="DDO"/> 
<feat att="independentWord" val="yes"/> 
<feat att="decomposition" val="chef+kahyt"/> 
<Lemma><FormRepresentation> <feat att="writtenForm" val="chefkahyt"/> <feat att="officiallyApproved" val="yes"/> 
<feat att="joiningElement" val="Not analyzed"/> 
</FormRepresentation> </Lemma> 
<WordForm><feat att="grammaticalGender" val="commonGender"/><feat att="definiteness" val="indefinite"/><feat att="grammaticalNumber" val="singular"/><feat att="case" val="unspecified"/>
<FormRepresentation> <feat att="writtenForm" val="chefkahyt"/><feat att="inflectionalParadigm" val="MFG0096"/> <feat att="officiallyApproved" val="yes"/> <feat att="frequency" val="0.0"/></FormRepresentation></WordForm>
<WordForm><feat att="grammaticalGender" val="commonGender"/><feat att="definiteness" val="indefinite"/><feat att="grammaticalNumber" val="singular"/><feat att="case" val="genitiveCase"/>
<FormRepresentation> <feat att="writtenForm" val="chefkahyts"/><feat att="inflectionalParadigm" val="MFG0096"/> <feat att="officiallyApproved" val="yes"/> <feat att="frequency" val="0.0"/></FormRepresentation></WordForm>
<WordForm><feat att="grammaticalGender" val="commonGender"/><feat att="definiteness" val="indefinite"/><feat att="grammaticalNumber" val="plural"/><feat att="case" val="unspecified"/>
<FormRepresentation> <feat att="writtenForm" val="chefkahytter"/><feat att="inflectionalParadigm" val="MFG0096"/> <feat att="officiallyApproved" val="yes"/> <feat att="frequency" val="0.0"/></FormRepresentation></WordForm>
<WordForm><feat att="grammaticalGender" val="commonGender"/><feat att="definiteness" val="indefinite"/><feat att="grammaticalNumber" val="plural"/><feat att="case" val="genitiveCase"/>
<FormRepresentation> <feat att="writtenForm" val="chefkahytters"/><feat att="inflectionalParadigm" val="MFG0096"/> <feat att="officiallyApproved" val="yes"/> <feat att="frequency" val="0.0"/></FormRepresentation></WordForm>
<WordForm><feat att="grammaticalGender" val="commonGender"/><feat att="definiteness" val="definite"/><feat att="grammaticalNumber" val="singular"/><feat att="case" val="unspecified"/>
<FormRepresentation> <feat att="writtenForm" val="chefkahytten"/><feat att="inflectionalParadigm" val="MFG0096"/> <feat att="officiallyApproved" val="yes"/> <feat att="frequency" val="0.0"/></FormRepresentation></WordForm>
<WordForm><feat att="grammaticalGender" val="commonGender"/><feat att="definiteness" val="definite"/><feat att="grammaticalNumber" val="singular"/><feat att="case" val="genitiveCase"/>
<FormRepresentation> <feat att="writtenForm" val="chefkahyttens"/><feat att="inflectionalParadigm" val="MFG0096"/> <feat att="officiallyApproved" val="yes"/> <feat att="frequency" val="0.0"/></FormRepresentation></WordForm>
<WordForm><feat att="grammaticalGender" val="commonGender"/><feat att="definiteness" val="definite"/><feat att="grammaticalNumber" val="plural"/><feat att="case" val="unspecified"/>
<FormRepresentation> <feat att="writtenForm" val="chefkahytterne"/><feat att="inflectionalParadigm" val="MFG0096"/> <feat att="officiallyApproved" val="yes"/> <feat att="frequency" val="0.0"/></FormRepresentation></WordForm>
<WordForm><feat att="grammaticalGender" val="commonGender"/><feat att="definiteness" val="definite"/><feat att="grammaticalNumber" val="plural"/><feat att="case" val="genitiveCase"/>
<FormRepresentation> <feat att="writtenForm" val="chefkahytternes"/><feat att="inflectionalParadigm" val="MFG0096"/> <feat att="officiallyApproved" val="yes"/> <feat att="frequency" val="0.0"/></FormRepresentation></WordForm>
</LexicalEntry> 
<LexicalEntry><feat att="partOfSpeech" val="commonNoun"/> 
<feat att="id" val="GMU_chateau_1"/> 
<feat att="morphologicalUnitId" val="CHATEAU"/> 
<feat att="originalSource" val="DDO"/> 
<feat att="independentWord" val="yes"/> 
<Lemma><FormRepresentation> <feat att="writtenForm" val="chateau"/> <feat att="officiallyApproved" val="yes"/> 
<feat att="joiningElement" val="nil"/> 
<feat att="joiningElementResult" val="chateau"/> 
</FormRepresentation> </Lemma> 
<WordForm><feat att="grammaticalGender" val="neuter"/><feat att="definiteness" val="indefinite"/><feat att="grammaticalNumber" val="singular"/><feat att="case" val="unspecified"/>
<FormRepresentation> <feat att="writtenForm" val="chateau"/><feat att="inflectionalParadigm" val="MFG0044"/> <feat att="officiallyApproved" val="yes"/> <feat att="frequency" val="3.0179"/></FormRepresentation></WordForm>
<WordForm><feat att="grammaticalGender" val="neuter"/><feat att="definiteness" val="indefinite"/><feat att="grammaticalNumber" val="singular"/><feat att="case" val="genitiveCase"/>
<FormRepresentation> <feat att="writtenForm" val="chateaus"/><feat att="inflectionalParadigm" val="MFG0044"/> <feat att="officiallyApproved" val="yes"/> <feat att="frequency" val="0.0"/></FormRepresentation></WordForm>
<WordForm><feat att="grammaticalGender" val="neuter"/><feat att="definiteness" val="indefinite"/><feat att="grammaticalNumber" val="plural"/><feat att="case" val="unspecified"/>
<FormRepresentation> <feat att="writtenForm" val="chateauer"/><feat att="inflectionalParadigm" val="MFG0044"/> <feat att="officiallyApproved" val="yes"/> <feat att="frequency" val=".0179"/></FormRepresentation></WordForm>
<WordForm><feat att="grammaticalGender" val="neuter"/><feat att="definiteness" val="indefinite"/><feat att="grammaticalNumber" val="plural"/><feat att="case" val="genitiveCase"/>
<FormRepresentation> <feat att="writtenForm" val="chateauers"/><feat att="inflectionalParadigm" val="MFG0044"/> <feat att="officiallyApproved" val="yes"/> <feat att="frequency" val="0.0"/></FormRepresentation></WordForm>
<WordForm><feat att="grammaticalGender" val="neuter"/><feat att="definiteness" val="definite"/><feat att="grammaticalNumber" val="singular"/><feat att="case" val="unspecified"/>
<FormRepresentation> <feat att="writtenForm" val="chateauet"/><feat att="inflectionalParadigm" val="MFG0044"/> <feat att="officiallyApproved" val="yes"/> <feat att="frequency" val="0.0"/></FormRepresentation></WordForm>
<WordForm><feat att="grammaticalGender" val="neuter"/><feat att="definiteness" val="definite"/><feat att="grammaticalNumber" val="singular"/><feat att="case" val="genitiveCase"/>
<FormRepresentation> <feat att="writtenForm" val="chateauets"/><feat att="inflectionalParadigm" val="MFG0044"/> <feat att="officiallyApproved" val="yes"/> <feat att="frequency" val="0.0"/></FormRepresentation></WordForm>
<WordForm><feat att="grammaticalGender" val="neuter"/><feat att="definiteness" val="definite"/><feat att="grammaticalNumber" val="plural"/><feat att="case" val="unspecified"/>
<FormRepresentation> <feat att="writtenForm" val="chateauerne"/><feat att="inflectionalParadigm" val="MFG0044"/> <feat att="officiallyApproved" val="yes"/> <feat att="frequency" val="0.0"/></FormRepresentation></WordForm>
<WordForm><feat att="grammaticalGender" val="neuter"/><feat att="definiteness" val="definite"/><feat att="grammaticalNumber" val="plural"/><feat att="case" val="genitiveCase"/>
<FormRepresentation> <feat att="writtenForm" val="chateauernes"/><feat att="inflectionalParadigm" val="MFG0044"/> <feat att="officiallyApproved" val="yes"/> <feat att="frequency" val="0.0"/></FormRepresentation></WordForm>
</LexicalEntry> 
<LexicalEntry><feat att="partOfSpeech" val="commonNoun"/> 
<feat att="id" val="GMU_cru_1"/> 
<feat att="morphologicalUnitId" val="CRU"/> 
<feat att="originalSource" val="DDO"/> 
<feat att="independentWord" val="yes"/> 
<Lemma><FormRepresentation> <feat att="writtenForm" val="cru"/> <feat att="officiallyApproved" val="yes"/> 
<feat att="joiningElement" val="nil"/> 
<feat att="joiningElementResult" val="cru"/> 
</FormRepresentation> </Lemma> 
<WordForm><feat att="grammaticalGender" val="commonGender"/><feat att="definiteness" val="indefinite"/><feat att="grammaticalNumber" val="singular"/><feat att="case" val="unspecified"/>
<FormRepresentation> <feat att="writtenForm" val="cru"/><feat att="inflectionalParadigm" val="MFG0016"/> <feat att="officiallyApproved" val="yes"/> <feat att="frequency" val="1.3214"/></FormRepresentation></WordForm>
<WordForm><feat att="grammaticalGender" val="commonGender"/><feat att="definiteness" val="indefinite"/><feat att="grammaticalNumber" val="singular"/><feat att="case" val="genitiveCase"/>
<FormRepresentation> <feat att="writtenForm" val="crus"/><feat att="inflectionalParadigm" val="MFG0016"/> <feat att="officiallyApproved" val="yes"/> <feat att="frequency" val=".0357"/></FormRepresentation></WordForm>
<WordForm><feat att="grammaticalGender" val="commonGender"/><feat att="definiteness" val="indefinite"/><feat att="grammaticalNumber" val="plural"/><feat att="case" val="unspecified"/>
<FormRepresentation> <feat att="writtenForm" val="cruer"/><feat att="inflectionalParadigm" val="MFG0016"/> <feat att="officiallyApproved" val="yes"/> <feat att="frequency" val=".0179"/></FormRepresentation></WordForm>
<WordForm><feat att="grammaticalGender" val="commonGender"/><feat att="definiteness" val="indefinite"/><feat att="grammaticalNumber" val="plural"/><feat att="case" val="genitiveCase"/>
<FormRepresentation> <feat att="writtenForm" val="cruers"/><feat att="inflectionalParadigm" val="MFG0016"/> <feat att="officiallyApproved" val="yes"/> <feat att="frequency" val="0.0"/></FormRepresentation></WordForm>
<WordForm><feat att="grammaticalGender" val="commonGender"/><feat att="definiteness" val="definite"/><feat att="grammaticalNumber" val="singular"/><feat att="case" val="unspecified"/>
<FormRepresentation> <feat att="writtenForm" val="cruen"/><feat att="inflectionalParadigm" val="MFG0016"/> <feat att="officiallyApproved" val="yes"/> <feat att="frequency" val="0.0"/></FormRepresentation></WordForm>
<WordForm><feat att="grammaticalGender" val="commonGender"/><feat att="definiteness" val="definite"/><feat att="grammaticalNumber" val="singular"/><feat att="case" val="genitiveCase"/>
<FormRepresentation> <feat att="writtenForm" val="cruens"/><feat att="inflectionalParadigm" val="MFG0016"/> <feat att="officiallyApproved" val="yes"/> <feat att="frequency" val="0.0"/></FormRepresentation></WordForm>
<WordForm><feat att="grammaticalGender" val="commonGender"/><feat att="definiteness" val="definite"/><feat att="grammaticalNumber" val="plural"/><feat att="case" val="unspecified"/>
<FormRepresentation> <feat att="writtenForm" val="cruerne"/><feat att="inflectionalParadigm" val="MFG0016"/> <feat att="officiallyApproved" val="yes"/> <feat att="frequency" val="0.0"/></FormRepresentation></WordForm>
<WordForm><feat att="grammaticalGender" val="commonGender"/><feat att="definiteness" val="definite"/><feat att="grammaticalNumber" val="plural"/><feat att="case" val="genitiveCase"/>
<FormRepresentation> <feat att="writtenForm" val="cruernes"/><feat att="inflectionalParadigm" val="MFG0016"/> <feat att="officiallyApproved" val="yes"/> <feat att="frequency" val="0.0"/></FormRepresentation></WordForm>
</LexicalEntry> 
<LexicalEntry><feat att="partOfSpeech" val="commonNoun"/> 
<feat att="id" val="GMU_chokoladefrø_1"/> 
<feat att="morphologicalUnitId" val="CHOKOLADEFRØ"/> 
<feat att="originalSource" val="DDO"/> 
<feat att="independentWord" val="yes"/> 
<feat att="decomposition" val="chokolade+frø"/> 
<Lemma><FormRepresentation> <feat att="writtenForm" val="chokoladefrø"/> <feat att="officiallyApproved" val="yes"/> 
<feat att="joiningElement" val="nil"/> 
<feat att="joiningElementResult" val="chokoladefrø"/> 
</FormRepresentation> </Lemma> 
<WordForm><feat att="grammaticalGender" val="commonGender"/><feat att="definiteness" val="indefinite"/><feat att="grammaticalNumber" val="singular"/><feat att="case" val="unspecified"/>
<FormRepresentation> <feat att="writtenForm" val="chokoladefrø"/><feat att="inflectionalParadigm" val="MFG0016"/> <feat att="officiallyApproved" val="yes"/> <feat att="frequency" val=".0357"/></FormRepresentation></WordForm>
<WordForm><feat att="grammaticalGender" val="commonGender"/><feat att="definiteness" val="indefinite"/><feat att="grammaticalNumber" val="singular"/><feat att="case" val="genitiveCase"/>
<FormRepresentation> <feat att="writtenForm" val="chokoladefrøs"/><feat att="inflectionalParadigm" val="MFG0016"/> <feat att="officiallyApproved" val="yes"/> <feat att="frequency" val="0.0"/></FormRepresentation></WordForm>
<WordForm><feat att="grammaticalGender" val="commonGender"/><feat att="definiteness" val="indefinite"/><feat att="grammaticalNumber" val="plural"/><feat att="case" val="unspecified"/>
<FormRepresentation> <feat att="writtenForm" val="chokoladefrøer"/><feat att="inflectionalParadigm" val="MFG0016"/> <feat att="officiallyApproved" val="yes"/> <feat att="frequency" val=".0357"/></FormRepresentation></WordForm>
<WordForm><feat att="grammaticalGender" val="commonGender"/><feat att="definiteness" val="indefinite"/><feat att="grammaticalNumber" val="plural"/><feat att="case" val="genitiveCase"/>
<FormRepresentation> <feat att="writtenForm" val="chokoladefrøers"/><feat att="inflectionalParadigm" val="MFG0016"/> <feat att="officiallyApproved" val="yes"/> <feat att="frequency" val="0.0"/></FormRepresentation></WordForm>
<WordForm><feat att="grammaticalGender" val="commonGender"/><feat att="definiteness" val="definite"/><feat att="grammaticalNumber" val="singular"/><feat att="case" val="unspecified"/>
<FormRepresentation> <feat att="writtenForm" val="chokoladefrøen"/><feat att="inflectionalParadigm" val="MFG0016"/> <feat att="officiallyApproved" val="yes"/> <feat att="frequency" val="0.0"/></FormRepresentation></WordForm>
<WordForm><feat att="grammaticalGender" val="commonGender"/><feat att="definiteness" val="definite"/><feat att="grammaticalNumber" val="singular"/><feat att="case" val="genitiveCase"/>
<FormRepresentation> <feat att="writtenForm" val="chokoladefrøens"/><feat att="inflectionalParadigm" val="MFG0016"/> <feat att="officiallyApproved" val="yes"/> <feat att="frequency" val="0.0"/></FormRepresentation></WordForm>
<WordForm><feat att="grammaticalGender" val="commonGender"/><feat att="definiteness" val="definite"/><feat att="grammaticalNumber" val="plural"/><feat att="case" val="unspecified"/>
<FormRepresentation> <feat att="writtenForm" val="chokoladefrøerne"/><feat att="inflectionalParadigm" val="MFG0016"/> <feat att="officiallyApproved" val="yes"/> <feat att="frequency" val="0.0"/></FormRepresentation></WordForm>
<WordForm><feat att="grammaticalGender" val="commonGender"/><feat att="definiteness" val="definite"/><feat att="grammaticalNumber" val="plural"/><feat att="case" val="genitiveCase"/>
<FormRepresentation> <feat att="writtenForm" val="chokoladefrøernes"/><feat att="inflectionalParadigm" val="MFG0016"/> <feat att="officiallyApproved" val="yes"/> <feat att="frequency" val="0.0"/></FormRepresentation></WordForm>
</LexicalEntry> 
<LexicalEntry><feat att="partOfSpeech" val="commonNoun"/> 
<feat att="id" val="GMU_chefstilling_1"/> 
<feat att="morphologicalUnitId" val="CHEFSTILLING"/> 
<feat att="originalSource" val="DDO"/> 
<feat att="independentWord" val="yes"/> 
<feat att="decomposition" val="chef+stilling"/> 
<Lemma><FormRepresentation> <feat att="writtenForm" val="chefstilling"/> <feat att="officiallyApproved" val="yes"/> 
<feat att="joiningElement" val="Not analyzed"/> 
</FormRepresentation> </Lemma> 
<WordForm><feat att="grammaticalGender" val="commonGender"/><feat att="definiteness" val="indefinite"/><feat att="grammaticalNumber" val="singular"/><feat att="case" val="unspecified"/>
<FormRepresentation> <feat att="writtenForm" val="chefstilling"/><feat att="inflectionalParadigm" val="MFG0016"/> <feat att="officiallyApproved" val="yes"/> <feat att="frequency" val=".1964"/></FormRepresentation></WordForm>
<WordForm><feat att="grammaticalGender" val="commonGender"/><feat att="definiteness" val="indefinite"/><feat att="grammaticalNumber" val="singular"/><feat att="case" val="genitiveCase"/>
<FormRepresentation> <feat att="writtenForm" val="chefstillings"/><feat att="inflectionalParadigm" val="MFG0016"/> <feat att="officiallyApproved" val="yes"/> <feat att="frequency" val="0.0"/></FormRepresentation></WordForm>
<WordForm><feat att="grammaticalGender" val="commonGender"/><feat att="definiteness" val="indefinite"/><feat att="grammaticalNumber" val="plural"/><feat att="case" val="unspecified"/>
<FormRepresentation> <feat att="writtenForm" val="chefstillinger"/><feat att="inflectionalParadigm" val="MFG0016"/> <feat att="officiallyApproved" val="yes"/> <feat att="frequency" val=".3929"/></FormRepresentation></WordForm>
<WordForm><feat att="grammaticalGender" val="commonGender"/><feat att="definiteness" val="indefinite"/><feat att="grammaticalNumber" val="plural"/><feat att="case" val="genitiveCase"/>
<FormRepresentation> <feat att="writtenForm" val="chefstillingers"/><feat att="inflectionalParadigm" val="MFG0016"/> <feat att="officiallyApproved" val="yes"/> <feat att="frequency" val="0.0"/></FormRepresentation></WordForm>
<WordForm><feat att="grammaticalGender" val="commonGender"/><feat att="definiteness" val="definite"/><feat att="grammaticalNumber" val="singular"/><feat att="case" val="unspecified"/>
<FormRepresentation> <feat att="writtenForm" val="chefstillingen"/><feat att="inflectionalParadigm" val="MFG0016"/> <feat att="officiallyApproved" val="yes"/> <feat att="frequency" val=".1071"/></FormRepresentation></WordForm>
<WordForm><feat att="grammaticalGender" val="commonGender"/><feat att="definiteness" val="definite"/><feat att="grammaticalNumber" val="singular"/><feat att="case" val="genitiveCase"/>
<FormRepresentation> <feat att="writtenForm" val="chefstillingens"/><feat att="inflectionalParadigm" val="MFG0016"/> <feat att="officiallyApproved" val="yes"/> <feat att="frequency" val=".0179"/></FormRepresentation></WordForm>
<WordForm><feat att="grammaticalGender" val="commonGender"/><feat att="definiteness" val="definite"/><feat att="grammaticalNumber" val="plural"/><feat att="case" val="unspecified"/>
<FormRepresentation> <feat att="writtenForm" val="chefstillingerne"/><feat att="inflectionalParadigm" val="MFG0016"/> <feat att="officiallyApproved" val="yes"/> <feat att="frequency" val=".0357"/></FormRepresentation></WordForm>
<WordForm><feat att="grammaticalGender" val="commonGender"/><feat att="definiteness" val="definite"/><feat att="grammaticalNumber" val="plural"/><feat att="case" val="genitiveCase"/>
<FormRepresentation> <feat att="writtenForm" val="chefstillingernes"/><feat att="inflectionalParadigm" val="MFG0016"/> <feat att="officiallyApproved" val="yes"/> <feat att="frequency" val="0.0"/></FormRepresentation></WordForm>
</LexicalEntry> 
<LexicalEntry><feat att="partOfSpeech" val="commonNoun"/> 
<feat att="id" val="GMU_centilong_1"/> 
<feat att="morphologicalUnitId" val="CENTILONG"/> 
<feat att="originalSource" val="DDO"/> 
<feat att="independentWord" val="yes"/> 
<Lemma><FormRepresentation> <feat att="writtenForm" val="centilong"/> <feat att="officiallyApproved" val="yes"/> 
<feat att="joiningElement" val="nil"/> 
<feat att="joiningElementResult" val="centilong"/> 
</FormRepresentation> </Lemma> 
<WordForm>
<FormRepresentation> <feat att="writtenForm" val="centilong"/><feat att="inflectionalParadigm" val="MFG1027"/> <feat att="officiallyApproved" val="yes"/> <feat att="frequency" val="0.0"/></FormRepresentation></WordForm>
</LexicalEntry> 
<LexicalEntry><feat att="partOfSpeech" val="commonNoun"/> 
<feat att="id" val="GMU_caféliv_1"/> 
<feat att="morphologicalUnitId" val="CAFÉLIV"/> 
<feat att="originalSource" val="DDO"/> 
<feat att="independentWord" val="yes"/> 
<feat att="decomposition" val="café+liv"/> 
<Lemma><FormRepresentation> <feat att="writtenForm" val="caféliv"/> <feat att="officiallyApproved" val="yes"/> 
<feat att="joiningElement" val="Not analyzed"/> 
</FormRepresentation> </Lemma> 




<WordForm><feat att="grammaticalGender" val="neuter"/><feat att="definiteness" val="indefinite"/><feat att="grammaticalNumber" val="singular"/><feat att="case" val="unspecified"/>
<FormRepresentation> <feat att="writtenForm" val="caféliv"/><feat att="inflectionalParadigm" val="MFG0221"/> <feat att="officiallyApproved" val="yes"/> <feat att="frequency" val=".1071"/></FormRepresentation></WordForm>
<WordForm><feat att="grammaticalGender" val="neuter"/><feat att="definiteness" val="indefinite"/><feat att="grammaticalNumber" val="singular"/><feat att="case" val="genitiveCase"/>
<FormRepresentation> <feat att="writtenForm" val="cafélivs"/><feat att="inflectionalParadigm" val="MFG0221"/> <feat att="officiallyApproved" val="yes"/> <feat att="frequency" val="0.0"/></FormRepresentation></WordForm>
<WordForm><feat att="grammaticalGender" val="neuter"/><feat att="definiteness" val="definite"/><feat att="grammaticalNumber" val="singular"/><feat att="case" val="unspecified"/>
<FormRepresentation> <feat att="writtenForm" val="cafélivet"/><feat att="inflectionalParadigm" val="MFG0221"/> <feat att="officiallyApproved" val="yes"/> <feat att="frequency" val=".0893"/></FormRepresentation></WordForm>
<WordForm><feat att="grammaticalGender" val="neuter"/><feat att="definiteness" val="definite"/><feat att="grammaticalNumber" val="singular"/><feat att="case" val="genitiveCase"/>
<FormRepresentation> <feat att="writtenForm" val="cafélivets"/><feat att="inflectionalParadigm" val="MFG0221"/> <feat att="officiallyApproved" val="yes"/> <feat att="frequency" val="0.0"/></FormRepresentation></WordForm>
<RelatedForm><feat att="spellingVariant" val="GMU_caféliv_4"/> <FormRepresentation><feat att="writtenForm" val="kafeliv"/></FormRepresentation></RelatedForm> 
</LexicalEntry> 
<LexicalEntry><feat att="partOfSpeech" val="commonNoun"/> 
<feat att="id" val="GMU_caféliv_2"/> 
<feat att="morphologicalUnitId" val="CAFÉLIV"/> 
<feat att="originalSource" val="DDO"/> 
<feat att="independentWord" val="yes"/> 
<feat att="decomposition" val="cafe+liv"/> 
<Lemma><FormRepresentation> <feat att="writtenForm" val="cafeliv"/> <feat att="officiallyApproved" val="yes"/> 
<feat att="joiningElement" val="Not analyzed"/> 
</FormRepresentation> </Lemma> 




<WordForm><feat att="grammaticalGender" val="neuter"/><feat att="definiteness" val="indefinite"/><feat att="grammaticalNumber" val="singular"/><feat att="case" val="unspecified"/>
<FormRepresentation> <feat att="writtenForm" val="cafeliv"/><feat att="inflectionalParadigm" val="MFG0221"/> <feat att="officiallyApproved" val="yes"/> <feat att="frequency" val=".0536"/></FormRepresentation></WordForm>
<WordForm><feat att="grammaticalGender" val="neuter"/><feat att="definiteness" val="indefinite"/><feat att="grammaticalNumber" val="singular"/><feat att="case" val="genitiveCase"/>
<FormRepresentation> <feat att="writtenForm" val="cafelivs"/><feat att="inflectionalParadigm" val="MFG0221"/> <feat att="officiallyApproved" val="yes"/> <feat att="frequency" val="0.0"/></FormRepresentation></WordForm>
<WordForm><feat att="grammaticalGender" val="neuter"/><feat att="definiteness" val="definite"/><feat att="grammaticalNumber" val="singular"/><feat att="case" val="unspecified"/>
<FormRepresentation> <feat att="writtenForm" val="cafelivet"/><feat att="inflectionalParadigm" val="MFG0221"/> <feat att="officiallyApproved" val="yes"/> <feat att="frequency" val=".0536"/></FormRepresentation></WordForm>
<WordForm><feat att="grammaticalGender" val="neuter"/><feat att="definiteness" val="definite"/><feat att="grammaticalNumber" val="singular"/><feat att="case" val="genitiveCase"/>
<FormRepresentation> <feat att="writtenForm" val="cafelivets"/><feat att="inflectionalParadigm" val="MFG0221"/> <feat att="officiallyApproved" val="yes"/> <feat att="frequency" val="0.0"/></FormRepresentation></WordForm>
<RelatedForm><feat att="spellingVariant" val="GMU_caféliv_4"/> <FormRepresentation><feat att="writtenForm" val="kafeliv"/></FormRepresentation></RelatedForm> 
</LexicalEntry> 
<LexicalEntry><feat att="partOfSpeech" val="commonNoun"/> 
<feat att="id" val="GMU_caféliv_3"/> 
<feat att="morphologicalUnitId" val="CAFÉLIV"/> 
<feat att="originalSource" val="DDO"/> 
<feat att="independentWord" val="yes"/> 
<feat att="decomposition" val="kafé+liv"/> 
<Lemma><FormRepresentation> <feat att="writtenForm" val="kaféliv"/> <feat att="officiallyApproved" val="yes"/> 
<feat att="joiningElement" val="Not analyzed"/> 
</FormRepresentation> </Lemma> 




<WordForm><feat att="grammaticalGender" val="neuter"/><feat att="definiteness" val="indefinite"/><feat att="grammaticalNumber" val="singular"/><feat att="case" val="unspecified"/>
<FormRepresentation> <feat att="writtenForm" val="kaféliv"/><feat att="inflectionalParadigm" val="MFG0221"/> <feat att="officiallyApproved" val="yes"/> <feat att="frequency" val="0.0"/></FormRepresentation></WordForm>
<WordForm><feat att="grammaticalGender" val="neuter"/><feat att="definiteness" val="indefinite"/><feat att="grammaticalNumber" val="singular"/><feat att="case" val="genitiveCase"/>
<FormRepresentation> <feat att="writtenForm" val="kafélivs"/><feat att="inflectionalParadigm" val="MFG0221"/> <feat att="officiallyApproved" val="yes"/> <feat att="frequency" val="0.0"/></FormRepresentation></WordForm>
<WordForm><feat att="grammaticalGender" val="neuter"/><feat att="definiteness" val="definite"/><feat att="grammaticalNumber" val="singular"/><feat att="case" val="unspecified"/>
<FormRepresentation> <feat att="writtenForm" val="kafélivet"/><feat att="inflectionalParadigm" val="MFG0221"/> <feat att="officiallyApproved" val="yes"/> <feat att="frequency" val="0.0"/></FormRepresentation></WordForm>
<WordForm><feat att="grammaticalGender" val="neuter"/><feat att="definiteness" val="definite"/><feat att="grammaticalNumber" val="singular"/><feat att="case" val="genitiveCase"/>
<FormRepresentation> <feat att="writtenForm" val="kafélivets"/><feat att="inflectionalParadigm" val="MFG0221"/> <feat att="officiallyApproved" val="yes"/> <feat att="frequency" val="0.0"/></FormRepresentation></WordForm>
<RelatedForm><feat att="spellingVariant" val="GMU_caféliv_4"/> <FormRepresentation><feat att="writtenForm" val="kafeliv"/></FormRepresentation></RelatedForm> 
</LexicalEntry> 
<LexicalEntry><feat att="partOfSpeech" val="commonNoun"/> 
<feat att="id" val="GMU_caféliv_4"/> 
<feat att="morphologicalUnitId" val="CAFÉLIV"/> 
<feat att="originalSource" val="DDO"/> 
<feat att="independentWord" val="yes"/> 
<feat att="decomposition" val="kafe+liv"/> 
<Lemma><FormRepresentation> <feat att="writtenForm" val="kafeliv"/> <feat att="officiallyApproved" val="yes"/> 
<feat att="joiningElement" val="Not analyzed"/> 
</FormRepresentation> </Lemma> 




<WordForm><feat att="grammaticalGender" val="neuter"/><feat att="definiteness" val="indefinite"/><feat att="grammaticalNumber" val="singular"/><feat att="case" val="unspecified"/>
<FormRepresentation> <feat att="writtenForm" val="kafeliv"/><feat att="inflectionalParadigm" val="MFG0221"/> <feat att="officiallyApproved" val="yes"/> <feat att="frequency" val="0.0"/></FormRepresentation></WordForm>
<WordForm><feat att="grammaticalGender" val="neuter"/><feat att="definiteness" val="indefinite"/><feat att="grammaticalNumber" val="singular"/><feat att="case" val="genitiveCase"/>
<FormRepresentation> <feat att="writtenForm" val="kafelivs"/><feat att="inflectionalParadigm" val="MFG0221"/> <feat att="officiallyApproved" val="yes"/> <feat att="frequency" val="0.0"/></FormRepresentation></WordForm>
<WordForm><feat att="grammaticalGender" val="neuter"/><feat att="definiteness" val="definite"/><feat att="grammaticalNumber" val="singular"/><feat att="case" val="unspecified"/>
<FormRepresentation> <feat att="writtenForm" val="kafelivet"/><feat att="inflectionalParadigm" val="MFG0221"/> <feat att="officiallyApproved" val="yes"/> <feat att="frequency" val="0.0"/></FormRepresentation></WordForm>
<WordForm><feat att="grammaticalGender" val="neuter"/><feat att="definiteness" val="definite"/><feat att="grammaticalNumber" val="singular"/><feat att="case" val="genitiveCase"/>
<FormRepresentation> <feat att="writtenForm" val="kafelivets"/><feat att="inflectionalParadigm" val="MFG0221"/> <feat att="officiallyApproved" val="yes"/> <feat att="frequency" val="0.0"/></FormRepresentation></WordForm>
<RelatedForm><feat att="spellingVariant" val="GMU_caféliv_3"/> <FormRepresentation><feat att="writtenForm" val="kaféliv"/></FormRepresentation></RelatedForm> 
</LexicalEntry> 
<LexicalEntry><feat att="partOfSpeech" val="commonNoun"/> 
<feat att="id" val="GMU_cigaretetui_1"/> 
<feat att="morphologicalUnitId" val="CIGARETETUI"/> 
<feat att="originalSource" val="DDO"/> 
<feat att="independentWord" val="yes"/> 
<feat att="decomposition" val="cigaret+etui"/> 
<Lemma><FormRepresentation> <feat att="writtenForm" val="cigaretetui"/> <feat att="officiallyApproved" val="yes"/> 
<feat att="joiningElement" val="nil"/> 
<feat att="joiningElementResult" val="cigaretetui"/> 
</FormRepresentation> </Lemma> 
<WordForm><feat att="grammaticalGender" val="neuter"/><feat att="definiteness" val="indefinite"/><feat att="grammaticalNumber" val="singular"/><feat att="case" val="unspecified"/>
<FormRepresentation> <feat att="writtenForm" val="cigaretetui"/><feat att="inflectionalParadigm" val="MFG0044"/> <feat att="officiallyApproved" val="yes"/> <feat att="frequency" val=".1071"/></FormRepresentation></WordForm>
<WordForm><feat att="grammaticalGender" val="neuter"/><feat att="definiteness" val="indefinite"/><feat att="grammaticalNumber" val="singular"/><feat att="case" val="genitiveCase"/>
<FormRepresentation> <feat att="writtenForm" val="cigaretetuis"/><feat att="inflectionalParadigm" val="MFG0044"/> <feat att="officiallyApproved" val="yes"/> <feat att="frequency" val="0.0"/></FormRepresentation></WordForm>
<WordForm><feat att="grammaticalGender" val="neuter"/><feat att="definiteness" val="indefinite"/><feat att="grammaticalNumber" val="plural"/><feat att="case" val="unspecified"/>
<FormRepresentation> <feat att="writtenForm" val="cigaretetuier"/><feat att="inflectionalParadigm" val="MFG0044"/> <feat att="officiallyApproved" val="yes"/> <feat att="frequency" val="0.0"/></FormRepresentation></WordForm>
<WordForm><feat att="grammaticalGender" val="neuter"/><feat att="definiteness" val="indefinite"/><feat att="grammaticalNumber" val="plural"/><feat att="case" val="genitiveCase"/>
<FormRepresentation> <feat att="writtenForm" val="cigaretetuiers"/><feat att="inflectionalParadigm" val="MFG0044"/> <feat att="officiallyApproved" val="yes"/> <feat att="frequency" val="0.0"/></FormRepresentation></WordForm>
<WordForm><feat att="grammaticalGender" val="neuter"/><feat att="definiteness" val="definite"/><feat att="grammaticalNumber" val="singular"/><feat att="case" val="unspecified"/>
<FormRepresentation> <feat att="writtenForm" val="cigaretetuiet"/><feat att="inflectionalParadigm" val="MFG0044"/> <feat att="officiallyApproved" val="yes"/> <feat att="frequency" val=".0357"/></FormRepresentation></WordForm>
<WordForm><feat att="grammaticalGender" val="neuter"/><feat att="definiteness" val="definite"/><feat att="grammaticalNumber" val="singular"/><feat att="case" val="genitiveCase"/>
<FormRepresentation> <feat att="writtenForm" val="cigaretetuiets"/><feat att="inflectionalParadigm" val="MFG0044"/> <feat att="officiallyApproved" val="yes"/> <feat att="frequency" val="0.0"/></FormRepresentation></WordForm>
<WordForm><feat att="grammaticalGender" val="neuter"/><feat att="definiteness" val="definite"/><feat att="grammaticalNumber" val="plural"/><feat att="case" val="unspecified"/>
<FormRepresentation> <feat att="writtenForm" val="cigaretetuierne"/><feat att="inflectionalParadigm" val="MFG0044"/> <feat att="officiallyApproved" val="yes"/> <feat att="frequency" val="0.0"/></FormRepresentation></WordForm>
<WordForm><feat att="grammaticalGender" val="neuter"/><feat att="definiteness" val="definite"/><feat att="grammaticalNumber" val="plural"/><feat att="case" val="genitiveCase"/>
<FormRepresentation> <feat att="writtenForm" val="cigaretetuiernes"/><feat att="inflectionalParadigm" val="MFG0044"/> <feat att="officiallyApproved" val="yes"/> <feat att="frequency" val="0.0"/></FormRepresentation></WordForm>
</LexicalEntry> 
<LexicalEntry><feat att="partOfSpeech" val="commonNoun"/> 
<feat att="id" val="GMU_citronskive_1"/> 
<feat att="morphologicalUnitId" val="CITRONSKIVE"/> 
<feat att="originalSource" val="DDO"/> 
<feat att="independentWord" val="yes"/> 
<feat att="decomposition" val="citron+skive"/> 
<Lemma><FormRepresentation> <feat att="writtenForm" val="citronskive"/> <feat att="officiallyApproved" val="yes"/> 
<feat att="joiningElement" val="nil"/> 
<feat att="joiningElementResult" val="citronskive"/> 
</FormRepresentation> </Lemma> 
<WordForm><feat att="grammaticalGender" val="commonGender"/><feat att="definiteness" val="indefinite"/><feat att="grammaticalNumber" val="singular"/><feat att="case" val="unspecified"/>
<FormRepresentation> <feat att="writtenForm" val="citronskive"/><feat att="inflectionalParadigm" val="MFG0076"/> <feat att="officiallyApproved" val="yes"/> <feat att="frequency" val=".2679"/></FormRepresentation></WordForm>
<WordForm><feat att="grammaticalGender" val="commonGender"/><feat att="definiteness" val="indefinite"/><feat att="grammaticalNumber" val="singular"/><feat att="case" val="genitiveCase"/>
<FormRepresentation> <feat att="writtenForm" val="citronskives"/><feat att="inflectionalParadigm" val="MFG0076"/> <feat att="officiallyApproved" val="yes"/> <feat att="frequency" val="0.0"/></FormRepresentation></WordForm>
<WordForm><feat att="grammaticalGender" val="commonGender"/><feat att="definiteness" val="indefinite"/><feat att="grammaticalNumber" val="plural"/><feat att="case" val="unspecified"/>
<FormRepresentation> <feat att="writtenForm" val="citronskiver"/><feat att="inflectionalParadigm" val="MFG0076"/> <feat att="officiallyApproved" val="yes"/> <feat att="frequency" val=".2679"/></FormRepresentation></WordForm>
<WordForm><feat att="grammaticalGender" val="commonGender"/><feat att="definiteness" val="indefinite"/><feat att="grammaticalNumber" val="plural"/><feat att="case" val="genitiveCase"/>
<FormRepresentation> <feat att="writtenForm" val="citronskivers"/><feat att="inflectionalParadigm" val="MFG0076"/> <feat att="officiallyApproved" val="yes"/> <feat att="frequency" val="0.0"/></FormRepresentation></WordForm>
<WordForm><feat att="grammaticalGender" val="commonGender"/><feat att="definiteness" val="definite"/><feat att="grammaticalNumber" val="singular"/><feat att="case" val="unspecified"/>
<FormRepresentation> <feat att="writtenForm" val="citronskiven"/><feat att="inflectionalParadigm" val="MFG0076"/> <feat att="officiallyApproved" val="yes"/> <feat att="frequency" val=".0714"/></FormRepresentation></WordForm>
<WordForm><feat att="grammaticalGender" val="commonGender"/><feat att="definiteness" val="definite"/><feat att="grammaticalNumber" val="singular"/><feat att="case" val="genitiveCase"/>
<FormRepresentation> <feat att="writtenForm" val="citronskivens"/><feat att="inflectionalParadigm" val="MFG0076"/> <feat att="officiallyApproved" val="yes"/> <feat att="frequency" val="0.0"/></FormRepresentation></WordForm>
<WordForm><feat att="grammaticalGender" val="commonGender"/><feat att="definiteness" val="definite"/><feat att="grammaticalNumber" val="plural"/><feat att="case" val="unspecified"/>
<FormRepresentation> <feat att="writtenForm" val="citronskiverne"/><feat att="inflectionalParadigm" val="MFG0076"/> <feat att="officiallyApproved" val="yes"/> <feat att="frequency" val=".1071"/></FormRepresentation></WordForm>
<WordForm><feat att="grammaticalGender" val="commonGender"/><feat att="definiteness" val="definite"/><feat att="grammaticalNumber" val="plural"/><feat att="case" val="genitiveCase"/>
<FormRepresentation> <feat att="writtenForm" val="citronskivernes"/><feat att="inflectionalParadigm" val="MFG0076"/> <feat att="officiallyApproved" val="yes"/> <feat att="frequency" val="0.0"/></FormRepresentation></WordForm>
</LexicalEntry> 
<LexicalEntry><feat att="partOfSpeech" val="commonNoun"/> 
<feat att="id" val="GMU_camouflagetøj_1"/> 
<feat att="morphologicalUnitId" val="CAMOUFLAGETØJ"/> 
<feat att="originalSource" val="DDO"/> 
<feat att="independentWord" val="yes"/> 
<feat att="decomposition" val="camouflage+tøj"/> 
<Lemma><FormRepresentation> <feat att="writtenForm" val="camouflagetøj"/> <feat att="officiallyApproved" val="yes"/> 
<feat att="joiningElement" val="nil"/> 
<feat att="joiningElementResult" val="camouflagetøj"/> 
</FormRepresentation> </Lemma> 
<WordForm><feat att="grammaticalGender" val="neuter"/><feat att="definiteness" val="indefinite"/><feat att="grammaticalNumber" val="singular"/><feat att="case" val="unspecified"/>
<FormRepresentation> <feat att="writtenForm" val="camouflagetøj"/><feat att="inflectionalParadigm" val="MFG0221"/> <feat att="officiallyApproved" val="yes"/> <feat att="frequency" val=".1071"/></FormRepresentation></WordForm>
<WordForm><feat att="grammaticalGender" val="neuter"/><feat att="definiteness" val="indefinite"/><feat att="grammaticalNumber" val="singular"/><feat att="case" val="genitiveCase"/>
<FormRepresentation> <feat att="writtenForm" val="camouflagetøjs"/><feat att="inflectionalParadigm" val="MFG0221"/> <feat att="officiallyApproved" val="yes"/> <feat att="frequency" val="0.0"/></FormRepresentation></WordForm>
<WordForm><feat att="grammaticalGender" val="neuter"/><feat att="definiteness" val="definite"/><feat att="grammaticalNumber" val="singular"/><feat att="case" val="unspecified"/>
<FormRepresentation> <feat att="writtenForm" val="camouflagetøjet"/><feat att="inflectionalParadigm" val="MFG0221"/> <feat att="officiallyApproved" val="yes"/> <feat att="frequency" val=".0179"/></FormRepresentation></WordForm>
<WordForm><feat att="grammaticalGender" val="neuter"/><feat att="definiteness" val="definite"/><feat att="grammaticalNumber" val="singular"/><feat att="case" val="genitiveCase"/>
<FormRepresentation> <feat att="writtenForm" val="camouflagetøjets"/><feat att="inflectionalParadigm" val="MFG0221"/> <feat att="officiallyApproved" val="yes"/> <feat att="frequency" val="0.0"/></FormRepresentation></WordForm>
</LexicalEntry> 
<LexicalEntry><feat att="partOfSpeech" val="commonNoun"/> 
<feat att="id" val="GMU_centralbestyrelse_1"/> 
<feat att="morphologicalUnitId" val="CENTRALBESTYRELSE"/> 
<feat att="originalSource" val="DDO"/> 
<feat att="independentWord" val="yes"/> 
<feat att="decomposition" val="central+bestyrelse"/> 
<Lemma><FormRepresentation> <feat att="writtenForm" val="centralbestyrelse"/> <feat att="officiallyApproved" val="yes"/> 
<feat att="joiningElement" val="Not analyzed"/> 
</FormRepresentation> </Lemma> 
<WordForm><feat att="grammaticalGender" val="commonGender"/><feat att="definiteness" val="indefinite"/><feat att="grammaticalNumber" val="singular"/><feat att="case" val="unspecified"/>
<FormRepresentation> <feat att="writtenForm" val="centralbestyrelse"/><feat att="inflectionalParadigm" val="MFG0076"/> <feat att="officiallyApproved" val="yes"/> <feat att="frequency" val=".0357"/></FormRepresentation></WordForm>
<WordForm><feat att="grammaticalGender" val="commonGender"/><feat att="definiteness" val="indefinite"/><feat att="grammaticalNumber" val="singular"/><feat att="case" val="genitiveCase"/>
<FormRepresentation> <feat att="writtenForm" val="centralbestyrelses"/><feat att="inflectionalParadigm" val="MFG0076"/> <feat att="officiallyApproved" val="yes"/> <feat att="frequency" val="0.0"/></FormRepresentation></WordForm>
<WordForm><feat att="grammaticalGender" val="commonGender"/><feat att="definiteness" val="indefinite"/><feat att="grammaticalNumber" val="plural"/><feat att="case" val="unspecified"/>
<FormRepresentation> <feat att="writtenForm" val="centralbestyrelser"/><feat att="inflectionalParadigm" val="MFG0076"/> <feat att="officiallyApproved" val="yes"/> <feat att="frequency" val="0.0"/></FormRepresentation></WordForm>
<WordForm><feat att="grammaticalGender" val="commonGender"/><feat att="definiteness" val="indefinite"/><feat att="grammaticalNumber" val="plural"/><feat att="case" val="genitiveCase"/>
<FormRepresentation> <feat att="writtenForm" val="centralbestyrelsers"/><feat att="inflectionalParadigm" val="MFG0076"/> <feat att="officiallyApproved" val="yes"/> <feat att="frequency" val="0.0"/></FormRepresentation></WordForm>
<WordForm><feat att="grammaticalGender" val="commonGender"/><feat att="definiteness" val="definite"/><feat att="grammaticalNumber" val="singular"/><feat att="case" val="unspecified"/>
<FormRepresentation> <feat att="writtenForm" val="centralbestyrelsen"/><feat att="inflectionalParadigm" val="MFG0076"/> <feat att="officiallyApproved" val="yes"/> <feat att="frequency" val="0.0"/></FormRepresentation></WordForm>
<WordForm><feat att="grammaticalGender" val="commonGender"/><feat att="definiteness" val="definite"/><feat att="grammaticalNumber" val="singular"/><feat att="case" val="genitiveCase"/>
<FormRepresentation> <feat att="writtenForm" val="centralbestyrelsens"/><feat att="inflectionalParadigm" val="MFG0076"/> <feat att="officiallyApproved" val="yes"/> <feat att="frequency" val="0.0"/></FormRepresentation></WordForm>
<WordForm><feat att="grammaticalGender" val="commonGender"/><feat att="definiteness" val="definite"/><feat att="grammaticalNumber" val="plural"/><feat att="case" val="unspecified"/>
<FormRepresentation> <feat att="writtenForm" val="centralbestyrelserne"/><feat att="inflectionalParadigm" val="MFG0076"/> <feat att="officiallyApproved" val="yes"/> <feat att="frequency" val="0.0"/></FormRepresentation></WordForm>
<WordForm><feat att="grammaticalGender" val="commonGender"/><feat att="definiteness" val="definite"/><feat att="grammaticalNumber" val="plural"/><feat att="case" val="genitiveCase"/>
<FormRepresentation> <feat att="writtenForm" val="centralbestyrelsernes"/><feat att="inflectionalParadigm" val="MFG0076"/> <feat att="officiallyApproved" val="yes"/> <feat att="frequency" val="0.0"/></FormRepresentation></WordForm>
</LexicalEntry> 
<LexicalEntry><feat att="partOfSpeech" val="commonNoun"/> 
<feat att="id" val="GMU_centralstyrelse_1"/> 
<feat att="morphologicalUnitId" val="CENTRALSTYRELSE"/> 
<feat att="originalSource" val="DDO"/> 
<feat att="independentWord" val="yes"/> 
<Lemma><FormRepresentation> <feat att="writtenForm" val="centralstyrelse"/> <feat att="officiallyApproved" val="yes"/> 
<feat att="joiningElement" val="Not analyzed"/> 
</FormRepresentation> </Lemma> 
<WordForm><feat att="grammaticalGender" val="commonGender"/><feat att="definiteness" val="indefinite"/><feat att="grammaticalNumber" val="singular"/><feat att="case" val="unspecified"/>
<FormRepresentation> <feat att="writtenForm" val="centralstyrelse"/><feat att="inflectionalParadigm" val="MFG0076"/> <feat att="officiallyApproved" val="yes"/> <feat att="frequency" val=".1607"/></FormRepresentation></WordForm>
<WordForm><feat att="grammaticalGender" val="commonGender"/><feat att="definiteness" val="indefinite"/><feat att="grammaticalNumber" val="singular"/><feat att="case" val="genitiveCase"/>
<FormRepresentation> <feat att="writtenForm" val="centralstyrelses"/><feat att="inflectionalParadigm" val="MFG0076"/> <feat att="officiallyApproved" val="yes"/> <feat att="frequency" val="0.0"/></FormRepresentation></WordForm>
<WordForm><feat att="grammaticalGender" val="commonGender"/><feat att="definiteness" val="indefinite"/><feat att="grammaticalNumber" val="plural"/><feat att="case" val="unspecified"/>
<FormRepresentation> <feat att="writtenForm" val="centralstyrelser"/><feat att="inflectionalParadigm" val="MFG0076"/> <feat att="officiallyApproved" val="yes"/> <feat att="frequency" val="0.0"/></FormRepresentation></WordForm>
<WordForm><feat att="grammaticalGender" val="commonGender"/><feat att="definiteness" val="indefinite"/><feat att="grammaticalNumber" val="plural"/><feat att="case" val="genitiveCase"/>
<FormRepresentation> <feat att="writtenForm" val="centralstyrelsers"/><feat att="inflectionalParadigm" val="MFG0076"/> <feat att="officiallyApproved" val="yes"/> <feat att="frequency" val="0.0"/></FormRepresentation></WordForm>
<WordForm><feat att="grammaticalGender" val="commonGender"/><feat att="definiteness" val="definite"/><feat att="grammaticalNumber" val="singular"/><feat att="case" val="unspecified"/>
<FormRepresentation> <feat att="writtenForm" val="centralstyrelsen"/><feat att="inflectionalParadigm" val="MFG0076"/> <feat att="officiallyApproved" val="yes"/> <feat att="frequency" val="0.0"/></FormRepresentation></WordForm>
<WordForm><feat att="grammaticalGender" val="commonGender"/><feat att="definiteness" val="definite"/><feat att="grammaticalNumber" val="singular"/><feat att="case" val="genitiveCase"/>
<FormRepresentation> <feat att="writtenForm" val="centralstyrelsens"/><feat att="inflectionalParadigm" val="MFG0076"/> <feat att="officiallyApproved" val="yes"/> <feat att="frequency" val="0.0"/></FormRepresentation></WordForm>
<WordForm><feat att="grammaticalGender" val="commonGender"/><feat att="definiteness" val="definite"/><feat att="grammaticalNumber" val="plural"/><feat att="case" val="unspecified"/>
<FormRepresentation> <feat att="writtenForm" val="centralstyrelserne"/><feat att="inflectionalParadigm" val="MFG0076"/> <feat att="officiallyApproved" val="yes"/> <feat att="frequency" val="0.0"/></FormRepresentation></WordForm>
<WordForm><feat att="grammaticalGender" val="commonGender"/><feat att="definiteness" val="definite"/><feat att="grammaticalNumber" val="plural"/><feat att="case" val="genitiveCase"/>
<FormRepresentation> <feat att="writtenForm" val="centralstyrelsernes"/><feat att="inflectionalParadigm" val="MFG0076"/> <feat att="officiallyApproved" val="yes"/> <feat att="frequency" val="0.0"/></FormRepresentation></WordForm>
</LexicalEntry> 
<LexicalEntry><feat att="partOfSpeech" val="commonNoun"/> 
<feat att="id" val="GMU_cirkelslutning_1"/> 
<feat att="morphologicalUnitId" val="CIRKELSLUTNING"/> 
<feat att="originalSource" val="DDO"/> 
<feat att="independentWord" val="yes"/> 
<Lemma><FormRepresentation> <feat att="writtenForm" val="cirkelslutning"/> <feat att="officiallyApproved" val="yes"/> 
<feat att="joiningElement" val="Not analyzed"/> 
</FormRepresentation> </Lemma> 
<WordForm><feat att="grammaticalGender" val="commonGender"/><feat att="definiteness" val="indefinite"/><feat att="grammaticalNumber" val="singular"/><feat att="case" val="unspecified"/>
<FormRepresentation> <feat att="writtenForm" val="cirkelslutning"/><feat att="inflectionalParadigm" val="MFG0016"/> <feat att="officiallyApproved" val="yes"/> <feat att="frequency" val=".0893"/></FormRepresentation></WordForm>
<WordForm><feat att="grammaticalGender" val="commonGender"/><feat att="definiteness" val="indefinite"/><feat att="grammaticalNumber" val="singular"/><feat att="case" val="genitiveCase"/>
<FormRepresentation> <feat att="writtenForm" val="cirkelslutnings"/><feat att="inflectionalParadigm" val="MFG0016"/> <feat att="officiallyApproved" val="yes"/> <feat att="frequency" val="0.0"/></FormRepresentation></WordForm>
<WordForm><feat att="grammaticalGender" val="commonGender"/><feat att="definiteness" val="indefinite"/><feat att="grammaticalNumber" val="plural"/><feat att="case" val="unspecified"/>
<FormRepresentation> <feat att="writtenForm" val="cirkelslutninger"/><feat att="inflectionalParadigm" val="MFG0016"/> <feat att="officiallyApproved" val="yes"/> <feat att="frequency" val=".0179"/></FormRepresentation></WordForm>
<WordForm><feat att="grammaticalGender" val="commonGender"/><feat att="definiteness" val="indefinite"/><feat att="grammaticalNumber" val="plural"/><feat att="case" val="genitiveCase"/>
<FormRepresentation> <feat att="writtenForm" val="cirkelslutningers"/><feat att="inflectionalParadigm" val="MFG0016"/> <feat att="officiallyApproved" val="yes"/> <feat att="frequency" val="0.0"/></FormRepresentation></WordForm>
<WordForm><feat att="grammaticalGender" val="commonGender"/><feat att="definiteness" val="definite"/><feat att="grammaticalNumber" val="singular"/><feat att="case" val="unspecified"/>
<FormRepresentation> <feat att="writtenForm" val="cirkelslutningen"/><feat att="inflectionalParadigm" val="MFG0016"/> <feat att="officiallyApproved" val="yes"/> <feat att="frequency" val="0.0"/></FormRepresentation></WordForm>
<WordForm><feat att="grammaticalGender" val="commonGender"/><feat att="definiteness" val="definite"/><feat att="grammaticalNumber" val="singular"/><feat att="case" val="genitiveCase"/>
<FormRepresentation> <feat att="writtenForm" val="cirkelslutningens"/><feat att="inflectionalParadigm" val="MFG0016"/> <feat att="officiallyApproved" val="yes"/> <feat att="frequency" val="0.0"/></FormRepresentation></WordForm>
<WordForm><feat att="grammaticalGender" val="commonGender"/><feat att="definiteness" val="definite"/><feat att="grammaticalNumber" val="plural"/><feat att="case" val="unspecified"/>
<FormRepresentation> <feat att="writtenForm" val="cirkelslutningerne"/><feat att="inflectionalParadigm" val="MFG0016"/> <feat att="officiallyApproved" val="yes"/> <feat att="frequency" val="0.0"/></FormRepresentation></WordForm>
<WordForm><feat att="grammaticalGender" val="commonGender"/><feat att="definiteness" val="definite"/><feat att="grammaticalNumber" val="plural"/><feat att="case" val="genitiveCase"/>
<FormRepresentation> <feat att="writtenForm" val="cirkelslutningernes"/><feat att="inflectionalParadigm" val="MFG0016"/> <feat att="officiallyApproved" val="yes"/> <feat att="frequency" val="0.0"/></FormRepresentation></WordForm>
</LexicalEntry> 
<LexicalEntry><feat att="partOfSpeech" val="commonNoun"/> 
<feat att="id" val="GMU_cykelklemme_1"/> 
<feat att="morphologicalUnitId" val="CYKELKLEMME"/> 
<feat att="originalSource" val="DDO"/> 
<feat att="independentWord" val="yes"/> 
<feat att="decomposition" val="cykel+klemme"/> 
<Lemma><FormRepresentation> <feat att="writtenForm" val="cykelklemme"/> <feat att="officiallyApproved" val="yes"/> 
<feat att="joiningElement" val="nil"/> 
<feat att="joiningElementResult" val="cykelklemme"/> 
</FormRepresentation> </Lemma> 
<WordForm><feat att="grammaticalGender" val="commonGender"/><feat att="definiteness" val="indefinite"/><feat att="grammaticalNumber" val="singular"/><feat att="case" val="unspecified"/>
<FormRepresentation> <feat att="writtenForm" val="cykelklemme"/><feat att="inflectionalParadigm" val="MFG0076"/> <feat att="officiallyApproved" val="yes"/> <feat att="frequency" val=".0357"/></FormRepresentation></WordForm>
<WordForm><feat att="grammaticalGender" val="commonGender"/><feat att="definiteness" val="indefinite"/><feat att="grammaticalNumber" val="singular"/><feat att="case" val="genitiveCase"/>
<FormRepresentation> <feat att="writtenForm" val="cykelklemmes"/><feat att="inflectionalParadigm" val="MFG0076"/> <feat att="officiallyApproved" val="yes"/> <feat att="frequency" val="0.0"/></FormRepresentation></WordForm>
<WordForm><feat att="grammaticalGender" val="commonGender"/><feat att="definiteness" val="indefinite"/><feat att="grammaticalNumber" val="plural"/><feat att="case" val="unspecified"/>
<FormRepresentation> <feat att="writtenForm" val="cykelklemmer"/><feat att="inflectionalParadigm" val="MFG0076"/> <feat att="officiallyApproved" val="yes"/> <feat att="frequency" val=".125"/></FormRepresentation></WordForm>
<WordForm><feat att="grammaticalGender" val="commonGender"/><feat att="definiteness" val="indefinite"/><feat att="grammaticalNumber" val="plural"/><feat att="case" val="genitiveCase"/>
<FormRepresentation> <feat att="writtenForm" val="cykelklemmers"/><feat att="inflectionalParadigm" val="MFG0076"/> <feat att="officiallyApproved" val="yes"/> <feat att="frequency" val="0.0"/></FormRepresentation></WordForm>
<WordForm><feat att="grammaticalGender" val="commonGender"/><feat att="definiteness" val="definite"/><feat att="grammaticalNumber" val="singular"/><feat att="case" val="unspecified"/>
<FormRepresentation> <feat att="writtenForm" val="cykelklemmen"/><feat att="inflectionalParadigm" val="MFG0076"/> <feat att="officiallyApproved" val="yes"/> <feat att="frequency" val="0.0"/></FormRepresentation></WordForm>
<WordForm><feat att="grammaticalGender" val="commonGender"/><feat att="definiteness" val="definite"/><feat att="grammaticalNumber" val="singular"/><feat att="case" val="genitiveCase"/>
<FormRepresentation> <feat att="writtenForm" val="cykelklemmens"/><feat att="inflectionalParadigm" val="MFG0076"/> <feat att="officiallyApproved" val="yes"/> <feat att="frequency" val="0.0"/></FormRepresentation></WordForm>
<WordForm><feat att="grammaticalGender" val="commonGender"/><feat att="definiteness" val="definite"/><feat att="grammaticalNumber" val="plural"/><feat att="case" val="unspecified"/>
<FormRepresentation> <feat att="writtenForm" val="cykelklemmerne"/><feat att="inflectionalParadigm" val="MFG0076"/> <feat att="officiallyApproved" val="yes"/> <feat att="frequency" val=".0179"/></FormRepresentation></WordForm>
<WordForm><feat att="grammaticalGender" val="commonGender"/><feat att="definiteness" val="definite"/><feat att="grammaticalNumber" val="plural"/><feat att="case" val="genitiveCase"/>
<FormRepresentation> <feat att="writtenForm" val="cykelklemmernes"/><feat att="inflectionalParadigm" val="MFG0076"/> <feat att="officiallyApproved" val="yes"/> <feat att="frequency" val="0.0"/></FormRepresentation></WordForm>
</LexicalEntry> 
<LexicalEntry><feat att="partOfSpeech" val="commonNoun"/> 
<feat att="id" val="GMU_centralregering_1"/> 
<feat att="morphologicalUnitId" val="CENTRALREGERING"/> 
<feat att="originalSource" val="DDO"/> 
<feat att="independentWord" val="yes"/> 
<feat att="decomposition" val="central+regering"/> 
<Lemma><FormRepresentation> <feat att="writtenForm" val="centralregering"/> <feat att="officiallyApproved" val="yes"/> 
<feat att="joiningElement" val="Not analyzed"/> 
</FormRepresentation> </Lemma> 
<WordForm><feat att="grammaticalGender" val="commonGender"/><feat att="definiteness" val="indefinite"/><feat att="grammaticalNumber" val="singular"/><feat att="case" val="unspecified"/>
<FormRepresentation> <feat att="writtenForm" val="centralregering"/><feat att="inflectionalParadigm" val="MFG0016"/> <feat att="officiallyApproved" val="yes"/> <feat att="frequency" val=".1786"/></FormRepresentation></WordForm>
<WordForm><feat att="grammaticalGender" val="commonGender"/><feat att="definiteness" val="indefinite"/><feat att="grammaticalNumber" val="singular"/><feat att="case" val="genitiveCase"/>
<FormRepresentation> <feat att="writtenForm" val="centralregerings"/><feat att="inflectionalParadigm" val="MFG0016"/> <feat att="officiallyApproved" val="yes"/> <feat att="frequency" val=".0179"/></FormRepresentation></WordForm>
<WordForm><feat att="grammaticalGender" val="commonGender"/><feat att="definiteness" val="indefinite"/><feat att="grammaticalNumber" val="plural"/><feat att="case" val="unspecified"/>
<FormRepresentation> <feat att="writtenForm" val="centralregeringer"/><feat att="inflectionalParadigm" val="MFG0016"/> <feat att="officiallyApproved" val="yes"/> <feat att="frequency" val=".0357"/></FormRepresentation></WordForm>
<WordForm><feat att="grammaticalGender" val="commonGender"/><feat att="definiteness" val="indefinite"/><feat att="grammaticalNumber" val="plural"/><feat att="case" val="genitiveCase"/>
<FormRepresentation> <feat att="writtenForm" val="centralregeringers"/><feat att="inflectionalParadigm" val="MFG0016"/> <feat att="officiallyApproved" val="yes"/> <feat att="frequency" val="0.0"/></FormRepresentation></WordForm>
<WordForm><feat att="grammaticalGender" val="commonGender"/><feat att="definiteness" val="definite"/><feat att="grammaticalNumber" val="singular"/><feat att="case" val="unspecified"/>
<FormRepresentation> <feat att="writtenForm" val="centralregeringen"/><feat att="inflectionalParadigm" val="MFG0016"/> <feat att="officiallyApproved" val="yes"/> <feat att="frequency" val=".5357"/></FormRepresentation></WordForm>
<WordForm><feat att="grammaticalGender" val="commonGender"/><feat att="definiteness" val="definite"/><feat att="grammaticalNumber" val="singular"/><feat att="case" val="genitiveCase"/>
<FormRepresentation> <feat att="writtenForm" val="centralregeringens"/><feat att="inflectionalParadigm" val="MFG0016"/> <feat att="officiallyApproved" val="yes"/> <feat att="frequency" val=".1071"/></FormRepresentation></WordForm>
<WordForm><feat att="grammaticalGender" val="commonGender"/><feat att="definiteness" val="definite"/><feat att="grammaticalNumber" val="plural"/><feat att="case" val="unspecified"/>
<FormRepresentation> <feat att="writtenForm" val="centralregeringerne"/><feat att="inflectionalParadigm" val="MFG0016"/> <feat att="officiallyApproved" val="yes"/> <feat att="frequency" val="0.0"/></FormRepresentation></WordForm>
<WordForm><feat att="grammaticalGender" val="commonGender"/><feat att="definiteness" val="definite"/><feat att="grammaticalNumber" val="plural"/><feat att="case" val="genitiveCase"/>
<FormRepresentation> <feat att="writtenForm" val="centralregeringernes"/><feat att="inflectionalParadigm" val="MFG0016"/> <feat att="officiallyApproved" val="yes"/> <feat att="frequency" val="0.0"/></FormRepresentation></WordForm>
</LexicalEntry> 
<LexicalEntry><feat att="partOfSpeech" val="commonNoun"/> 
<feat att="id" val="GMU_chefpilot_1"/> 
<feat att="morphologicalUnitId" val="CHEFPILOT"/> 
<feat att="originalSource" val="DDO"/> 
<feat att="independentWord" val="yes"/> 
<feat att="decomposition" val="chef+pilot"/> 
<Lemma><FormRepresentation> <feat att="writtenForm" val="chefpilot"/> <feat att="officiallyApproved" val="yes"/> 
<feat att="joiningElement" val="nil"/> 
<feat att="joiningElementResult" val="chefpilot"/> 
</FormRepresentation> </Lemma> 
<WordForm><feat att="grammaticalGender" val="commonGender"/><feat att="definiteness" val="indefinite"/><feat att="grammaticalNumber" val="singular"/><feat att="case" val="unspecified"/>
<FormRepresentation> <feat att="writtenForm" val="chefpilot"/><feat att="inflectionalParadigm" val="MFG0016"/> <feat att="officiallyApproved" val="yes"/> <feat att="frequency" val=".1607"/></FormRepresentation></WordForm>
<WordForm><feat att="grammaticalGender" val="commonGender"/><feat att="definiteness" val="indefinite"/><feat att="grammaticalNumber" val="singular"/><feat att="case" val="genitiveCase"/>
<FormRepresentation> <feat att="writtenForm" val="chefpilots"/><feat att="inflectionalParadigm" val="MFG0016"/> <feat att="officiallyApproved" val="yes"/> <feat att="frequency" val="0.0"/></FormRepresentation></WordForm>
<WordForm><feat att="grammaticalGender" val="commonGender"/><feat att="definiteness" val="indefinite"/><feat att="grammaticalNumber" val="plural"/><feat att="case" val="unspecified"/>
<FormRepresentation> <feat att="writtenForm" val="chefpiloter"/><feat att="inflectionalParadigm" val="MFG0016"/> <feat att="officiallyApproved" val="yes"/> <feat att="frequency" val=".0179"/></FormRepresentation></WordForm>
<WordForm><feat att="grammaticalGender" val="commonGender"/><feat att="definiteness" val="indefinite"/><feat att="grammaticalNumber" val="plural"/><feat att="case" val="genitiveCase"/>
<FormRepresentation> <feat att="writtenForm" val="chefpiloters"/><feat att="inflectionalParadigm" val="MFG0016"/> <feat att="officiallyApproved" val="yes"/> <feat att="frequency" val="0.0"/></FormRepresentation></WordForm>
<WordForm><feat att="grammaticalGender" val="commonGender"/><feat att="definiteness" val="definite"/><feat att="grammaticalNumber" val="singular"/><feat att="case" val="unspecified"/>
<FormRepresentation> <feat att="writtenForm" val="chefpiloten"/><feat att="inflectionalParadigm" val="MFG0016"/> <feat att="officiallyApproved" val="yes"/> <feat att="frequency" val="0.0"/></FormRepresentation></WordForm>
<WordForm><feat att="grammaticalGender" val="commonGender"/><feat att="definiteness" val="definite"/><feat att="grammaticalNumber" val="singular"/><feat att="case" val="genitiveCase"/>
<FormRepresentation> <feat att="writtenForm" val="chefpilotens"/><feat att="inflectionalParadigm" val="MFG0016"/> <feat att="officiallyApproved" val="yes"/> <feat att="frequency" val="0.0"/></FormRepresentation></WordForm>
<WordForm><feat att="grammaticalGender" val="commonGender"/><feat att="definiteness" val="definite"/><feat att="grammaticalNumber" val="plural"/><feat att="case" val="unspecified"/>
<FormRepresentation> <feat att="writtenForm" val="chefpiloterne"/><feat att="inflectionalParadigm" val="MFG0016"/> <feat att="officiallyApproved" val="yes"/> <feat att="frequency" val="0.0"/></FormRepresentation></WordForm>
<WordForm><feat att="grammaticalGender" val="commonGender"/><feat att="definiteness" val="definite"/><feat att="grammaticalNumber" val="plural"/><feat att="case" val="genitiveCase"/>
<FormRepresentation> <feat att="writtenForm" val="chefpiloternes"/><feat att="inflectionalParadigm" val="MFG0016"/> <feat att="officiallyApproved" val="yes"/> <feat att="frequency" val="0.0"/></FormRepresentation></WordForm>
</LexicalEntry> 
<LexicalEntry><feat att="partOfSpeech" val="commonNoun"/> 
<feat att="id" val="GMU_cykelparkering_1"/> 
<feat att="morphologicalUnitId" val="CYKELPARKERING"/> 
<feat att="originalSource" val="DDO"/> 
<feat att="independentWord" val="yes"/> 
<feat att="decomposition" val="cykel+parkering"/> 
<Lemma><FormRepresentation> <feat att="writtenForm" val="cykelparkering"/> <feat att="officiallyApproved" val="yes"/> 
<feat att="joiningElement" val="Not analyzed"/> 
</FormRepresentation> </Lemma> 
<WordForm><feat att="grammaticalGender" val="commonGender"/><feat att="definiteness" val="indefinite"/><feat att="grammaticalNumber" val="singular"/><feat att="case" val="unspecified"/>
<FormRepresentation> <feat att="writtenForm" val="cykelparkering"/><feat att="inflectionalParadigm" val="MFG0016"/> <feat att="officiallyApproved" val="yes"/> <feat att="frequency" val=".1071"/></FormRepresentation></WordForm>
<WordForm><feat att="grammaticalGender" val="commonGender"/><feat att="definiteness" val="indefinite"/><feat att="grammaticalNumber" val="singular"/><feat att="case" val="genitiveCase"/>
<FormRepresentation> <feat att="writtenForm" val="cykelparkerings"/><feat att="inflectionalParadigm" val="MFG0016"/> <feat att="officiallyApproved" val="yes"/> <feat att="frequency" val="0.0"/></FormRepresentation></WordForm>
<WordForm><feat att="grammaticalGender" val="commonGender"/><feat att="definiteness" val="indefinite"/><feat att="grammaticalNumber" val="plural"/><feat att="case" val="unspecified"/>
<FormRepresentation> <feat att="writtenForm" val="cykelparkeringer"/><feat att="inflectionalParadigm" val="MFG0016"/> <feat att="officiallyApproved" val="yes"/> <feat att="frequency" val="0.0"/></FormRepresentation></WordForm>
<WordForm><feat att="grammaticalGender" val="commonGender"/><feat att="definiteness" val="indefinite"/><feat att="grammaticalNumber" val="plural"/><feat att="case" val="genitiveCase"/>
<FormRepresentation> <feat att="writtenForm" val="cykelparkeringers"/><feat att="inflectionalParadigm" val="MFG0016"/> <feat att="officiallyApproved" val="yes"/> <feat att="frequency" val="0.0"/></FormRepresentation></WordForm>
<WordForm><feat att="grammaticalGender" val="commonGender"/><feat att="definiteness" val="definite"/><feat att="grammaticalNumber" val="singular"/><feat att="case" val="unspecified"/>
<FormRepresentation> <feat att="writtenForm" val="cykelparkeringen"/><feat att="inflectionalParadigm" val="MFG0016"/> <feat att="officiallyApproved" val="yes"/> <feat att="frequency" val=".0357"/></FormRepresentation></WordForm>
<WordForm><feat att="grammaticalGender" val="commonGender"/><feat att="definiteness" val="definite"/><feat att="grammaticalNumber" val="singular"/><feat att="case" val="genitiveCase"/>
<FormRepresentation> <feat att="writtenForm" val="cykelparkeringens"/><feat att="inflectionalParadigm" val="MFG0016"/> <feat att="officiallyApproved" val="yes"/> <feat att="frequency" val="0.0"/></FormRepresentation></WordForm>
<WordForm><feat att="grammaticalGender" val="commonGender"/><feat att="definiteness" val="definite"/><feat att="grammaticalNumber" val="plural"/><feat att="case" val="unspecified"/>
<FormRepresentation> <feat att="writtenForm" val="cykelparkeringerne"/><feat att="inflectionalParadigm" val="MFG0016"/> <feat att="officiallyApproved" val="yes"/> <feat att="frequency" val="0.0"/></FormRepresentation></WordForm>
<WordForm><feat att="grammaticalGender" val="commonGender"/><feat att="definiteness" val="definite"/><feat att="grammaticalNumber" val="plural"/><feat att="case" val="genitiveCase"/>
<FormRepresentation> <feat att="writtenForm" val="cykelparkeringernes"/><feat att="inflectionalParadigm" val="MFG0016"/> <feat att="officiallyApproved" val="yes"/> <feat att="frequency" val="0.0"/></FormRepresentation></WordForm>
</LexicalEntry> 
<LexicalEntry><feat att="partOfSpeech" val="commonNoun"/> 
<feat att="id" val="GMU_catering_1"/> 
<feat att="morphologicalUnitId" val="CATERING"/> 
<feat att="originalSource" val="DDO"/> 
<feat att="independentWord" val="yes"/> 
<Lemma><FormRepresentation> <feat att="writtenForm" val="catering"/> <feat att="officiallyApproved" val="yes"/> 
<feat att="joiningElement" val="Not analyzed"/> 
</FormRepresentation> </Lemma> 
<WordForm><feat att="grammaticalGender" val="commonGender"/><feat att="definiteness" val="indefinite"/><feat att="grammaticalNumber" val="singular"/><feat att="case" val="unspecified"/>
<FormRepresentation> <feat att="writtenForm" val="catering"/><feat att="inflectionalParadigm" val="MFG0220"/> <feat att="officiallyApproved" val="yes"/> <feat att="frequency" val=".5893"/></FormRepresentation></WordForm>
<WordForm><feat att="grammaticalGender" val="commonGender"/><feat att="definiteness" val="indefinite"/><feat att="grammaticalNumber" val="singular"/><feat att="case" val="genitiveCase"/>
<FormRepresentation> <feat att="writtenForm" val="caterings"/><feat att="inflectionalParadigm" val="MFG0220"/> <feat att="officiallyApproved" val="yes"/> <feat att="frequency" val=".0179"/></FormRepresentation></WordForm>
<WordForm><feat att="grammaticalGender" val="commonGender"/><feat att="definiteness" val="definite"/><feat att="grammaticalNumber" val="singular"/><feat att="case" val="unspecified"/>
<FormRepresentation> <feat att="writtenForm" val="cateringen"/><feat att="inflectionalParadigm" val="MFG0220"/> <feat att="officiallyApproved" val="yes"/> <feat att="frequency" val="0.0"/></FormRepresentation></WordForm>
<WordForm><feat att="grammaticalGender" val="commonGender"/><feat att="definiteness" val="definite"/><feat att="grammaticalNumber" val="singular"/><feat att="case" val="genitiveCase"/>
<FormRepresentation> <feat att="writtenForm" val="cateringens"/><feat att="inflectionalParadigm" val="MFG0220"/> <feat att="officiallyApproved" val="yes"/> <feat att="frequency" val="0.0"/></FormRepresentation></WordForm>
</LexicalEntry> 
<LexicalEntry><feat att="partOfSpeech" val="commonNoun"/> 
<feat att="id" val="GMU_centring_1"/> 
<feat att="morphologicalUnitId" val="CENTRING"/> 
<feat att="originalSource" val="DDO"/> 
<feat att="independentWord" val="yes"/> 
<Lemma><FormRepresentation> <feat att="writtenForm" val="centring"/> <feat att="officiallyApproved" val="yes"/> 
<feat att="joiningElement" val="Not analyzed"/> 
</FormRepresentation> </Lemma> 
<WordForm><feat att="grammaticalGender" val="commonGender"/><feat att="definiteness" val="indefinite"/><feat att="grammaticalNumber" val="singular"/><feat att="case" val="unspecified"/>
<FormRepresentation> <feat att="writtenForm" val="centring"/><feat att="inflectionalParadigm" val="MFG0016"/> <feat att="officiallyApproved" val="yes"/> <feat att="frequency" val=".3393"/></FormRepresentation></WordForm>
<WordForm><feat att="grammaticalGender" val="commonGender"/><feat att="definiteness" val="indefinite"/><feat att="grammaticalNumber" val="singular"/><feat att="case" val="genitiveCase"/>
<FormRepresentation> <feat att="writtenForm" val="centrings"/><feat att="inflectionalParadigm" val="MFG0016"/> <feat att="officiallyApproved" val="yes"/> <feat att="frequency" val="0.0"/></FormRepresentation></WordForm>
<WordForm><feat att="grammaticalGender" val="commonGender"/><feat att="definiteness" val="indefinite"/><feat att="grammaticalNumber" val="plural"/><feat att="case" val="unspecified"/>
<FormRepresentation> <feat att="writtenForm" val="centringer"/><feat att="inflectionalParadigm" val="MFG0016"/> <feat att="officiallyApproved" val="yes"/> <feat att="frequency" val=".0893"/></FormRepresentation></WordForm>
<WordForm><feat att="grammaticalGender" val="commonGender"/><feat att="definiteness" val="indefinite"/><feat att="grammaticalNumber" val="plural"/><feat att="case" val="genitiveCase"/>
<FormRepresentation> <feat att="writtenForm" val="centringers"/><feat att="inflectionalParadigm" val="MFG0016"/> <feat att="officiallyApproved" val="yes"/> <feat att="frequency" val="0.0"/></FormRepresentation></WordForm>
<WordForm><feat att="grammaticalGender" val="commonGender"/><feat att="definiteness" val="definite"/><feat att="grammaticalNumber" val="singular"/><feat att="case" val="unspecified"/>
<FormRepresentation> <feat att="writtenForm" val="centringen"/><feat att="inflectionalParadigm" val="MFG0016"/> <feat att="officiallyApproved" val="yes"/> <feat att="frequency" val=".0179"/></FormRepresentation></WordForm>
<WordForm><feat att="grammaticalGender" val="commonGender"/><feat att="definiteness" val="definite"/><feat att="grammaticalNumber" val="singular"/><feat att="case" val="genitiveCase"/>
<FormRepresentation> <feat att="writtenForm" val="centringens"/><feat att="inflectionalParadigm" val="MFG0016"/> <feat att="officiallyApproved" val="yes"/> <feat att="frequency" val="0.0"/></FormRepresentation></WordForm>
<WordForm><feat att="grammaticalGender" val="commonGender"/><feat att="definiteness" val="definite"/><feat att="grammaticalNumber" val="plural"/><feat att="case" val="unspecified"/>
<FormRepresentation> <feat att="writtenForm" val="centringerne"/><feat att="inflectionalParadigm" val="MFG0016"/> <feat att="officiallyApproved" val="yes"/> <feat att="frequency" val=".0357"/></FormRepresentation></WordForm>
<WordForm><feat att="grammaticalGender" val="commonGender"/><feat att="definiteness" val="definite"/><feat att="grammaticalNumber" val="plural"/><feat att="case" val="genitiveCase"/>
<FormRepresentation> <feat att="writtenForm" val="centringernes"/><feat att="inflectionalParadigm" val="MFG0016"/> <feat att="officiallyApproved" val="yes"/> <feat att="frequency" val="0.0"/></FormRepresentation></WordForm>
</LexicalEntry> 
<LexicalEntry><feat att="partOfSpeech" val="commonNoun"/> 
<feat att="id" val="GMU_camembertost_1"/> 
<feat att="morphologicalUnitId" val="CAMEMBERTOST"/> 
<feat att="originalSource" val="DDO"/> 
<feat att="independentWord" val="yes"/> 
<feat att="decomposition" val="camembert+ost"/> 
<Lemma><FormRepresentation> <feat att="writtenForm" val="camembertost"/> <feat att="officiallyApproved" val="yes"/> 
<feat att="joiningElement" val="Not analyzed"/> 
</FormRepresentation> </Lemma> 
<WordForm><feat att="grammaticalGender" val="commonGender"/><feat att="definiteness" val="indefinite"/><feat att="grammaticalNumber" val="singular"/><feat att="case" val="unspecified"/>
<FormRepresentation> <feat att="writtenForm" val="camembertost"/><feat att="inflectionalParadigm" val="MFG0014"/> <feat att="officiallyApproved" val="yes"/> <feat att="frequency" val="0.0"/></FormRepresentation></WordForm>
<WordForm><feat att="grammaticalGender" val="commonGender"/><feat att="definiteness" val="indefinite"/><feat att="grammaticalNumber" val="singular"/><feat att="case" val="genitiveCase"/>
<FormRepresentation> <feat att="writtenForm" val="camembertosts"/><feat att="inflectionalParadigm" val="MFG0014"/> <feat att="officiallyApproved" val="yes"/> <feat att="frequency" val="0.0"/></FormRepresentation></WordForm>
<WordForm><feat att="grammaticalGender" val="commonGender"/><feat att="definiteness" val="indefinite"/><feat att="grammaticalNumber" val="plural"/><feat att="case" val="unspecified"/>
<FormRepresentation> <feat att="writtenForm" val="camembertoste"/><feat att="inflectionalParadigm" val="MFG0014"/> <feat att="officiallyApproved" val="yes"/> <feat att="frequency" val="0.0"/></FormRepresentation></WordForm>
<WordForm><feat att="grammaticalGender" val="commonGender"/><feat att="definiteness" val="indefinite"/><feat att="grammaticalNumber" val="plural"/><feat att="case" val="genitiveCase"/>
<FormRepresentation> <feat att="writtenForm" val="camembertostes"/><feat att="inflectionalParadigm" val="MFG0014"/> <feat att="officiallyApproved" val="yes"/> <feat att="frequency" val="0.0"/></FormRepresentation></WordForm>
<WordForm><feat att="grammaticalGender" val="commonGender"/><feat att="definiteness" val="definite"/><feat att="grammaticalNumber" val="singular"/><feat att="case" val="unspecified"/>
<FormRepresentation> <feat att="writtenForm" val="camembertosten"/><feat att="inflectionalParadigm" val="MFG0014"/> <feat att="officiallyApproved" val="yes"/> <feat att="frequency" val="0.0"/></FormRepresentation></WordForm>
<WordForm><feat att="grammaticalGender" val="commonGender"/><feat att="definiteness" val="definite"/><feat att="grammaticalNumber" val="singular"/><feat att="case" val="genitiveCase"/>
<FormRepresentation> <feat att="writtenForm" val="camembertostens"/><feat att="inflectionalParadigm" val="MFG0014"/> <feat att="officiallyApproved" val="yes"/> <feat att="frequency" val="0.0"/></FormRepresentation></WordForm>
<WordForm><feat att="grammaticalGender" val="commonGender"/><feat att="definiteness" val="definite"/><feat att="grammaticalNumber" val="plural"/><feat att="case" val="unspecified"/>
<FormRepresentation> <feat att="writtenForm" val="camembertostene"/><feat att="inflectionalParadigm" val="MFG0014"/> <feat att="officiallyApproved" val="yes"/> <feat att="frequency" val="0.0"/></FormRepresentation></WordForm>
<WordForm><feat att="grammaticalGender" val="commonGender"/><feat att="definiteness" val="definite"/><feat att="grammaticalNumber" val="plural"/><feat att="case" val="genitiveCase"/>
<FormRepresentation> <feat att="writtenForm" val="camembertostenes"/><feat att="inflectionalParadigm" val="MFG0014"/> <feat att="officiallyApproved" val="yes"/> <feat att="frequency" val="0.0"/></FormRepresentation></WordForm>
</LexicalEntry> 
<LexicalEntry><feat att="partOfSpeech" val="commonNoun"/> 
<feat att="id" val="GMU_chefideolog_1"/> 
<feat att="morphologicalUnitId" val="CHEFIDEOLOG"/> 
<feat att="originalSource" val="DDO"/> 
<feat att="independentWord" val="yes"/> 
<feat att="decomposition" val="chef+ideolog"/> 
<Lemma><FormRepresentation> <feat att="writtenForm" val="chefideolog"/> <feat att="officiallyApproved" val="yes"/> 
<feat att="joiningElement" val="nil"/> 
<feat att="joiningElementResult" val="chefideolog"/> 
</FormRepresentation> </Lemma> 
<WordForm><feat att="grammaticalGender" val="commonGender"/><feat att="definiteness" val="indefinite"/><feat att="grammaticalNumber" val="singular"/><feat att="case" val="unspecified"/>
<FormRepresentation> <feat att="writtenForm" val="chefideolog"/><feat att="inflectionalParadigm" val="MFG0016"/> <feat att="officiallyApproved" val="yes"/> <feat att="frequency" val=".4107"/></FormRepresentation></WordForm>
<WordForm><feat att="grammaticalGender" val="commonGender"/><feat att="definiteness" val="indefinite"/><feat att="grammaticalNumber" val="singular"/><feat att="case" val="genitiveCase"/>
<FormRepresentation> <feat att="writtenForm" val="chefideologs"/><feat att="inflectionalParadigm" val="MFG0016"/> <feat att="officiallyApproved" val="yes"/> <feat att="frequency" val="0.0"/></FormRepresentation></WordForm>
<WordForm><feat att="grammaticalGender" val="commonGender"/><feat att="definiteness" val="indefinite"/><feat att="grammaticalNumber" val="plural"/><feat att="case" val="unspecified"/>
<FormRepresentation> <feat att="writtenForm" val="chefideologer"/><feat att="inflectionalParadigm" val="MFG0016"/> <feat att="officiallyApproved" val="yes"/> <feat att="frequency" val="0.0"/></FormRepresentation></WordForm>
<WordForm><feat att="grammaticalGender" val="commonGender"/><feat att="definiteness" val="indefinite"/><feat att="grammaticalNumber" val="plural"/><feat att="case" val="genitiveCase"/>
<FormRepresentation> <feat att="writtenForm" val="chefideologers"/><feat att="inflectionalParadigm" val="MFG0016"/> <feat att="officiallyApproved" val="yes"/> <feat att="frequency" val="0.0"/></FormRepresentation></WordForm>
<WordForm><feat att="grammaticalGender" val="commonGender"/><feat att="definiteness" val="definite"/><feat att="grammaticalNumber" val="singular"/><feat att="case" val="unspecified"/>
<FormRepresentation> <feat att="writtenForm" val="chefideologen"/><feat att="inflectionalParadigm" val="MFG0016"/> <feat att="officiallyApproved" val="yes"/> <feat att="frequency" val=".0893"/></FormRepresentation></WordForm>
<WordForm><feat att="grammaticalGender" val="commonGender"/><feat att="definiteness" val="definite"/><feat att="grammaticalNumber" val="singular"/><feat att="case" val="genitiveCase"/>
<FormRepresentation> <feat att="writtenForm" val="chefideologens"/><feat att="inflectionalParadigm" val="MFG0016"/> <feat att="officiallyApproved" val="yes"/> <feat att="frequency" val="0.0"/></FormRepresentation></WordForm>
<WordForm><feat att="grammaticalGender" val="commonGender"/><feat att="definiteness" val="definite"/><feat att="grammaticalNumber" val="plural"/><feat att="case" val="unspecified"/>
<FormRepresentation> <feat att="writtenForm" val="chefideologerne"/><feat att="inflectionalParadigm" val="MFG0016"/> <feat att="officiallyApproved" val="yes"/> <feat att="frequency" val="0.0"/></FormRepresentation></WordForm>
<WordForm><feat att="grammaticalGender" val="commonGender"/><feat att="definiteness" val="definite"/><feat att="grammaticalNumber" val="plural"/><feat att="case" val="genitiveCase"/>
<FormRepresentation> <feat att="writtenForm" val="chefideologernes"/><feat att="inflectionalParadigm" val="MFG0016"/> <feat att="officiallyApproved" val="yes"/> <feat att="frequency" val="0.0"/></FormRepresentation></WordForm>
</LexicalEntry> 
<LexicalEntry><feat att="partOfSpeech" val="commonNoun"/> 
<feat att="id" val="GMU_cigarføring_1"/> 
<feat att="morphologicalUnitId" val="CIGARFØRING"/> 
<feat att="originalSource" val="DDO"/> 
<feat att="independentWord" val="yes"/> 
<feat att="decomposition" val="cigar+føring"/> 
<Lemma><FormRepresentation> <feat att="writtenForm" val="cigarføring"/> <feat att="officiallyApproved" val="yes"/> 
<feat att="joiningElement" val="Not analyzed"/> 
</FormRepresentation> </Lemma> 
<WordForm><feat att="grammaticalGender" val="commonGender"/><feat att="definiteness" val="indefinite"/><feat att="grammaticalNumber" val="singular"/><feat att="case" val="unspecified"/>
<FormRepresentation> <feat att="writtenForm" val="cigarføring"/><feat att="inflectionalParadigm" val="MFG0016"/> <feat att="officiallyApproved" val="yes"/> <feat att="frequency" val=".6607"/></FormRepresentation></WordForm>
<WordForm><feat att="grammaticalGender" val="commonGender"/><feat att="definiteness" val="indefinite"/><feat att="grammaticalNumber" val="singular"/><feat att="case" val="genitiveCase"/>
<FormRepresentation> <feat att="writtenForm" val="cigarførings"/><feat att="inflectionalParadigm" val="MFG0016"/> <feat att="officiallyApproved" val="yes"/> <feat att="frequency" val="0.0"/></FormRepresentation></WordForm>
<WordForm><feat att="grammaticalGender" val="commonGender"/><feat att="definiteness" val="indefinite"/><feat att="grammaticalNumber" val="plural"/><feat att="case" val="unspecified"/>
<FormRepresentation> <feat att="writtenForm" val="cigarføringer"/><feat att="inflectionalParadigm" val="MFG0016"/> <feat att="officiallyApproved" val="yes"/> <feat att="frequency" val="0.0"/></FormRepresentation></WordForm>
<WordForm><feat att="grammaticalGender" val="commonGender"/><feat att="definiteness" val="indefinite"/><feat att="grammaticalNumber" val="plural"/><feat att="case" val="genitiveCase"/>
<FormRepresentation> <feat att="writtenForm" val="cigarføringers"/><feat att="inflectionalParadigm" val="MFG0016"/> <feat att="officiallyApproved" val="yes"/> <feat att="frequency" val="0.0"/></FormRepresentation></WordForm>
<WordForm><feat att="grammaticalGender" val="commonGender"/><feat att="definiteness" val="definite"/><feat att="grammaticalNumber" val="singular"/><feat att="case" val="unspecified"/>
<FormRepresentation> <feat att="writtenForm" val="cigarføringen"/><feat att="inflectionalParadigm" val="MFG0016"/> <feat att="officiallyApproved" val="yes"/> <feat att="frequency" val=".0179"/></FormRepresentation></WordForm>
<WordForm><feat att="grammaticalGender" val="commonGender"/><feat att="definiteness" val="definite"/><feat att="grammaticalNumber" val="singular"/><feat att="case" val="genitiveCase"/>
<FormRepresentation> <feat att="writtenForm" val="cigarføringens"/><feat att="inflectionalParadigm" val="MFG0016"/> <feat att="officiallyApproved" val="yes"/> <feat att="frequency" val="0.0"/></FormRepresentation></WordForm>
<WordForm><feat att="grammaticalGender" val="commonGender"/><feat att="definiteness" val="definite"/><feat att="grammaticalNumber" val="plural"/><feat att="case" val="unspecified"/>
<FormRepresentation> <feat att="writtenForm" val="cigarføringerne"/><feat att="inflectionalParadigm" val="MFG0016"/> <feat att="officiallyApproved" val="yes"/> <feat att="frequency" val="0.0"/></FormRepresentation></WordForm>
<WordForm><feat att="grammaticalGender" val="commonGender"/><feat att="definiteness" val="definite"/><feat att="grammaticalNumber" val="plural"/><feat att="case" val="genitiveCase"/>
<FormRepresentation> <feat att="writtenForm" val="cigarføringernes"/><feat att="inflectionalParadigm" val="MFG0016"/> <feat att="officiallyApproved" val="yes"/> <feat att="frequency" val="0.0"/></FormRepresentation></WordForm>
</LexicalEntry> 
<LexicalEntry><feat att="partOfSpeech" val="commonNoun"/> 
<feat att="id" val="GMU_coatning_1"/> 
<feat att="morphologicalUnitId" val="COATNING"/> 
<feat att="originalSource" val="DDO"/> 
<feat att="independentWord" val="yes"/> 
<Lemma><FormRepresentation> <feat att="writtenForm" val="coating"/> <feat att="officiallyApproved" val="yes"/> 
<feat att="joiningElement" val="Not analyzed"/> 
</FormRepresentation> </Lemma> 
<WordForm><feat att="grammaticalGender" val="commonGender"/><feat att="definiteness" val="indefinite"/><feat att="grammaticalNumber" val="singular"/><feat att="case" val="unspecified"/>
<FormRepresentation> <feat att="writtenForm" val="coating"/><feat att="inflectionalParadigm" val="MFG0016"/> <feat att="officiallyApproved" val="yes"/> <feat att="frequency" val=".0536"/></FormRepresentation></WordForm>
<WordForm><feat att="grammaticalGender" val="commonGender"/><feat att="definiteness" val="indefinite"/><feat att="grammaticalNumber" val="singular"/><feat att="case" val="genitiveCase"/>
<FormRepresentation> <feat att="writtenForm" val="coatings"/><feat att="inflectionalParadigm" val="MFG0016"/> <feat att="officiallyApproved" val="yes"/> <feat att="frequency" val=".125"/></FormRepresentation></WordForm>
<WordForm><feat att="grammaticalGender" val="commonGender"/><feat att="definiteness" val="indefinite"/><feat att="grammaticalNumber" val="plural"/><feat att="case" val="unspecified"/>
<FormRepresentation> <feat att="writtenForm" val="coatinger"/><feat att="inflectionalParadigm" val="MFG0016"/> <feat att="officiallyApproved" val="yes"/> <feat att="frequency" val="0.0"/></FormRepresentation></WordForm>
<WordForm><feat att="grammaticalGender" val="commonGender"/><feat att="definiteness" val="indefinite"/><feat att="grammaticalNumber" val="plural"/><feat att="case" val="genitiveCase"/>
<FormRepresentation> <feat att="writtenForm" val="coatingers"/><feat att="inflectionalParadigm" val="MFG0016"/> <feat att="officiallyApproved" val="yes"/> <feat att="frequency" val="0.0"/></FormRepresentation></WordForm>
<WordForm><feat att="grammaticalGender" val="commonGender"/><feat att="definiteness" val="definite"/><feat att="grammaticalNumber" val="singular"/><feat att="case" val="unspecified"/>
<FormRepresentation> <feat att="writtenForm" val="coatingen"/><feat att="inflectionalParadigm" val="MFG0016"/> <feat att="officiallyApproved" val="yes"/> <feat att="frequency" val=".0179"/></FormRepresentation></WordForm>
<WordForm><feat att="grammaticalGender" val="commonGender"/><feat att="definiteness" val="definite"/><feat att="grammaticalNumber" val="singular"/><feat att="case" val="genitiveCase"/>
<FormRepresentation> <feat att="writtenForm" val="coatingens"/><feat att="inflectionalParadigm" val="MFG0016"/> <feat att="officiallyApproved" val="yes"/> <feat att="frequency" val="0.0"/></FormRepresentation></WordForm>
<WordForm><feat att="grammaticalGender" val="commonGender"/><feat att="definiteness" val="definite"/><feat att="grammaticalNumber" val="plural"/><feat att="case" val="unspecified"/>
<FormRepresentation> <feat att="writtenForm" val="coatingerne"/><feat att="inflectionalParadigm" val="MFG0016"/> <feat att="officiallyApproved" val="yes"/> <feat att="frequency" val="0.0"/></FormRepresentation></WordForm>
<WordForm><feat att="grammaticalGender" val="commonGender"/><feat att="definiteness" val="definite"/><feat att="grammaticalNumber" val="plural"/><feat att="case" val="genitiveCase"/>
<FormRepresentation> <feat att="writtenForm" val="coatingernes"/><feat att="inflectionalParadigm" val="MFG0016"/> <feat att="officiallyApproved" val="yes"/> <feat att="frequency" val="0.0"/></FormRepresentation></WordForm>
<RelatedForm><feat att="spellingVariant" val="GMU_coatning_2"/> <FormRepresentation><feat att="writtenForm" val="coatning"/></FormRepresentation></RelatedForm> 
</LexicalEntry> 
<LexicalEntry><feat att="partOfSpeech" val="commonNoun"/> 
<feat att="id" val="GMU_coatning_2"/> 
<feat att="morphologicalUnitId" val="COATNING"/> 
<feat att="originalSource" val="DDO"/> 
<feat att="independentWord" val="yes"/> 
<Lemma><FormRepresentation> <feat att="writtenForm" val="coatning"/> <feat att="officiallyApproved" val="yes"/> 
<feat att="joiningElement" val="Not analyzed"/> 
</FormRepresentation> </Lemma> 
<WordForm><feat att="grammaticalGender" val="commonGender"/><feat att="definiteness" val="indefinite"/><feat att="grammaticalNumber" val="singular"/><feat att="case" val="unspecified"/>
<FormRepresentation> <feat att="writtenForm" val="coatning"/><feat att="inflectionalParadigm" val="MFG0016"/> <feat att="officiallyApproved" val="yes"/> <feat att="frequency" val=".0714"/></FormRepresentation></WordForm>
<WordForm><feat att="grammaticalGender" val="commonGender"/><feat att="definiteness" val="indefinite"/><feat att="grammaticalNumber" val="singular"/><feat att="case" val="genitiveCase"/>
<FormRepresentation> <feat att="writtenForm" val="coatnings"/><feat att="inflectionalParadigm" val="MFG0016"/> <feat att="officiallyApproved" val="yes"/> <feat att="frequency" val="0.0"/></FormRepresentation></WordForm>
<WordForm><feat att="grammaticalGender" val="commonGender"/><feat att="definiteness" val="indefinite"/><feat att="grammaticalNumber" val="plural"/><feat att="case" val="unspecified"/>
<FormRepresentation> <feat att="writtenForm" val="coatninger"/><feat att="inflectionalParadigm" val="MFG0016"/> <feat att="officiallyApproved" val="yes"/> <feat att="frequency" val="0.0"/></FormRepresentation></WordForm>
<WordForm><feat att="grammaticalGender" val="commonGender"/><feat att="definiteness" val="indefinite"/><feat att="grammaticalNumber" val="plural"/><feat att="case" val="genitiveCase"/>
<FormRepresentation> <feat att="writtenForm" val="coatningers"/><feat att="inflectionalParadigm" val="MFG0016"/> <feat att="officiallyApproved" val="yes"/> <feat att="frequency" val="0.0"/></FormRepresentation></WordForm>
<WordForm><feat att="grammaticalGender" val="commonGender"/><feat att="definiteness" val="definite"/><feat att="grammaticalNumber" val="singular"/><feat att="case" val="unspecified"/>
<FormRepresentation> <feat att="writtenForm" val="coatningen"/><feat att="inflectionalParadigm" val="MFG0016"/> <feat att="officiallyApproved" val="yes"/> <feat att="frequency" val="0.0"/></FormRepresentation></WordForm>
<WordForm><feat att="grammaticalGender" val="commonGender"/><feat att="definiteness" val="definite"/><feat att="grammaticalNumber" val="singular"/><feat att="case" val="genitiveCase"/>
<FormRepresentation> <feat att="writtenForm" val="coatningens"/><feat att="inflectionalParadigm" val="MFG0016"/> <feat att="officiallyApproved" val="yes"/> <feat att="frequency" val="0.0"/></FormRepresentation></WordForm>
<WordForm><feat att="grammaticalGender" val="commonGender"/><feat att="definiteness" val="definite"/><feat att="grammaticalNumber" val="plural"/><feat att="case" val="unspecified"/>
<FormRepresentation> <feat att="writtenForm" val="coatningerne"/><feat att="inflectionalParadigm" val="MFG0016"/> <feat att="officiallyApproved" val="yes"/> <feat att="frequency" val="0.0"/></FormRepresentation></WordForm>
<WordForm><feat att="grammaticalGender" val="commonGender"/><feat att="definiteness" val="definite"/><feat att="grammaticalNumber" val="plural"/><feat att="case" val="genitiveCase"/>
<FormRepresentation> <feat att="writtenForm" val="coatningernes"/><feat att="inflectionalParadigm" val="MFG0016"/> <feat att="officiallyApproved" val="yes"/> <feat att="frequency" val="0.0"/></FormRepresentation></WordForm>
<RelatedForm><feat att="spellingVariant" val="GMU_coatning_1"/> <FormRepresentation><feat att="writtenForm" val="coating"/></FormRepresentation></RelatedForm> 
</LexicalEntry> 
<LexicalEntry><feat att="partOfSpeech" val="commonNoun"/> 
<feat att="id" val="GMU_cykeltøj_1"/> 
<feat att="morphologicalUnitId" val="CYKELTØJ"/> 
<feat att="originalSource" val="DDO"/> 
<feat att="independentWord" val="yes"/> 
<feat att="decomposition" val="cykel+tøj"/> 
<Lemma><FormRepresentation> <feat att="writtenForm" val="cykeltøj"/> <feat att="officiallyApproved" val="yes"/> 
<feat att="joiningElement" val="nil"/> 
<feat att="joiningElementResult" val="cykeltøj"/> 
</FormRepresentation> </Lemma> 
<WordForm><feat att="grammaticalGender" val="neuter"/><feat att="definiteness" val="indefinite"/><feat att="grammaticalNumber" val="singular"/><feat att="case" val="unspecified"/>
<FormRepresentation> <feat att="writtenForm" val="cykeltøj"/><feat att="inflectionalParadigm" val="MFG0221"/> <feat att="officiallyApproved" val="yes"/> <feat att="frequency" val=".0893"/></FormRepresentation></WordForm>
<WordForm><feat att="grammaticalGender" val="neuter"/><feat att="definiteness" val="indefinite"/><feat att="grammaticalNumber" val="singular"/><feat att="case" val="genitiveCase"/>
<FormRepresentation> <feat att="writtenForm" val="cykeltøjs"/><feat att="inflectionalParadigm" val="MFG0221"/> <feat att="officiallyApproved" val="yes"/> <feat att="frequency" val="0.0"/></FormRepresentation></WordForm>
<WordForm><feat att="grammaticalGender" val="neuter"/><feat att="definiteness" val="definite"/><feat att="grammaticalNumber" val="singular"/><feat att="case" val="unspecified"/>
<FormRepresentation> <feat att="writtenForm" val="cykeltøjet"/><feat att="inflectionalParadigm" val="MFG0221"/> <feat att="officiallyApproved" val="yes"/> <feat att="frequency" val="0.0"/></FormRepresentation></WordForm>
<WordForm><feat att="grammaticalGender" val="neuter"/><feat att="definiteness" val="definite"/><feat att="grammaticalNumber" val="singular"/><feat att="case" val="genitiveCase"/>
<FormRepresentation> <feat att="writtenForm" val="cykeltøjets"/><feat att="inflectionalParadigm" val="MFG0221"/> <feat att="officiallyApproved" val="yes"/> <feat att="frequency" val="0.0"/></FormRepresentation></WordForm>
</LexicalEntry> 
<LexicalEntry><feat att="partOfSpeech" val="commonNoun"/> 
<feat att="id" val="GMU_cowboytøj_1"/> 
<feat att="morphologicalUnitId" val="COWBOYTØJ"/> 
<feat att="originalSource" val="DDO"/> 
<feat att="independentWord" val="yes"/> 
<feat att="decomposition" val="cowboy+tøj"/> 
<Lemma><FormRepresentation> <feat att="writtenForm" val="cowboytøj"/> <feat att="officiallyApproved" val="yes"/> 
<feat att="joiningElement" val="nil"/> 
<feat att="joiningElementResult" val="cowboytøj"/> 
</FormRepresentation> </Lemma> 
<WordForm><feat att="grammaticalGender" val="neuter"/><feat att="definiteness" val="indefinite"/><feat att="grammaticalNumber" val="singular"/><feat att="case" val="unspecified"/>
<FormRepresentation> <feat att="writtenForm" val="cowboytøj"/><feat att="inflectionalParadigm" val="MFG0221"/> <feat att="officiallyApproved" val="yes"/> <feat att="frequency" val=".2321"/></FormRepresentation></WordForm>
<WordForm><feat att="grammaticalGender" val="neuter"/><feat att="definiteness" val="indefinite"/><feat att="grammaticalNumber" val="singular"/><feat att="case" val="genitiveCase"/>
<FormRepresentation> <feat att="writtenForm" val="cowboytøjs"/><feat att="inflectionalParadigm" val="MFG0221"/> <feat att="officiallyApproved" val="yes"/> <feat att="frequency" val="0.0"/></FormRepresentation></WordForm>
<WordForm><feat att="grammaticalGender" val="neuter"/><feat att="definiteness" val="definite"/><feat att="grammaticalNumber" val="singular"/><feat att="case" val="unspecified"/>
<FormRepresentation> <feat att="writtenForm" val="cowboytøjet"/><feat att="inflectionalParadigm" val="MFG0221"/> <feat att="officiallyApproved" val="yes"/> <feat att="frequency" val=".0357"/></FormRepresentation></WordForm>
<WordForm><feat att="grammaticalGender" val="neuter"/><feat att="definiteness" val="definite"/><feat att="grammaticalNumber" val="singular"/><feat att="case" val="genitiveCase"/>
<FormRepresentation> <feat att="writtenForm" val="cowboytøjets"/><feat att="inflectionalParadigm" val="MFG0221"/> <feat att="officiallyApproved" val="yes"/> <feat att="frequency" val="0.0"/></FormRepresentation></WordForm>
</LexicalEntry> 
<LexicalEntry><feat att="partOfSpeech" val="commonNoun"/> 
<feat att="id" val="GMU_celluloselak_1"/> 
<feat att="morphologicalUnitId" val="CELLULOSELAK"/> 
<feat att="originalSource" val="DDO"/> 
<feat att="independentWord" val="yes"/> 
<feat att="decomposition" val="cellulose+lak"/> 
<Lemma><FormRepresentation> <feat att="writtenForm" val="celluloselak"/> <feat att="officiallyApproved" val="yes"/> 
<feat att="joiningElement" val="nil"/> 
<feat att="joiningElementResult" val="celluloselak"/> 
</FormRepresentation> </Lemma> 
<WordForm><feat att="grammaticalGender" val="neuter"/><feat att="definiteness" val="indefinite"/><feat att="grammaticalNumber" val="singular"/><feat att="case" val="unspecified"/>
<FormRepresentation> <feat att="writtenForm" val="celluloselak"/><feat att="inflectionalParadigm" val="MFG0065"/> <feat att="officiallyApproved" val="yes"/> <feat att="frequency" val=".0536"/></FormRepresentation></WordForm>
<WordForm><feat att="grammaticalGender" val="neuter"/><feat att="definiteness" val="indefinite"/><feat att="grammaticalNumber" val="singular"/><feat att="case" val="genitiveCase"/>
<FormRepresentation> <feat att="writtenForm" val="celluloselaks"/><feat att="inflectionalParadigm" val="MFG0065"/> <feat att="officiallyApproved" val="yes"/> <feat att="frequency" val="0.0"/></FormRepresentation></WordForm>
<WordForm><feat att="grammaticalGender" val="neuter"/><feat att="definiteness" val="indefinite"/><feat att="grammaticalNumber" val="plural"/><feat att="case" val="unspecified"/>
<FormRepresentation> <feat att="writtenForm" val="celluloselakker"/><feat att="inflectionalParadigm" val="MFG0065"/> <feat att="officiallyApproved" val="yes"/> <feat att="frequency" val="0.0"/></FormRepresentation></WordForm>
<WordForm><feat att="grammaticalGender" val="neuter"/><feat att="definiteness" val="indefinite"/><feat att="grammaticalNumber" val="plural"/><feat att="case" val="genitiveCase"/>
<FormRepresentation> <feat att="writtenForm" val="celluloselakkers"/><feat att="inflectionalParadigm" val="MFG0065"/> <feat att="officiallyApproved" val="yes"/> <feat att="frequency" val="0.0"/></FormRepresentation></WordForm>
<WordForm><feat att="grammaticalGender" val="neuter"/><feat att="definiteness" val="definite"/><feat att="grammaticalNumber" val="singular"/><feat att="case" val="unspecified"/>
<FormRepresentation> <feat att="writtenForm" val="celluloselakket"/><feat att="inflectionalParadigm" val="MFG0065"/> <feat att="officiallyApproved" val="yes"/> <feat att="frequency" val="0.0"/></FormRepresentation></WordForm>
<WordForm><feat att="grammaticalGender" val="neuter"/><feat att="definiteness" val="definite"/><feat att="grammaticalNumber" val="singular"/><feat att="case" val="genitiveCase"/>
<FormRepresentation> <feat att="writtenForm" val="celluloselakkets"/><feat att="inflectionalParadigm" val="MFG0065"/> <feat att="officiallyApproved" val="yes"/> <feat att="frequency" val="0.0"/></FormRepresentation></WordForm>
<WordForm><feat att="grammaticalGender" val="neuter"/><feat att="definiteness" val="definite"/><feat att="grammaticalNumber" val="plural"/><feat att="case" val="unspecified"/>
<FormRepresentation> <feat att="writtenForm" val="celluloselakkerne"/><feat att="inflectionalParadigm" val="MFG0065"/> <feat att="officiallyApproved" val="yes"/> <feat att="frequency" val="0.0"/></FormRepresentation></WordForm>
<WordForm><feat att="grammaticalGender" val="neuter"/><feat att="definiteness" val="definite"/><feat att="grammaticalNumber" val="plural"/><feat att="case" val="genitiveCase"/>
<FormRepresentation> <feat att="writtenForm" val="celluloselakkernes"/><feat att="inflectionalParadigm" val="MFG0065"/> <feat att="officiallyApproved" val="yes"/> <feat att="frequency" val="0.0"/></FormRepresentation></WordForm>
<WordForm><feat att="grammaticalGender" val="commonGender"/><feat att="definiteness" val="indefinite"/><feat att="grammaticalNumber" val="singular"/><feat att="case" val="unspecified"/>
<FormRepresentation> <feat att="writtenForm" val="celluloselak"/><feat att="inflectionalParadigm" val="MFG0062"/> <feat att="officiallyApproved" val="yes"/> <feat att="frequency" val=".0536"/></FormRepresentation></WordForm>
<WordForm><feat att="grammaticalGender" val="commonGender"/><feat att="definiteness" val="indefinite"/><feat att="grammaticalNumber" val="singular"/><feat att="case" val="genitiveCase"/>
<FormRepresentation> <feat att="writtenForm" val="celluloselaks"/><feat att="inflectionalParadigm" val="MFG0062"/> <feat att="officiallyApproved" val="yes"/> <feat att="frequency" val="0.0"/></FormRepresentation></WordForm>
<WordForm><feat att="grammaticalGender" val="commonGender"/><feat att="definiteness" val="indefinite"/><feat att="grammaticalNumber" val="plural"/><feat att="case" val="unspecified"/>
<FormRepresentation> <feat att="writtenForm" val="celluloselakker"/><feat att="inflectionalParadigm" val="MFG0062"/> <feat att="officiallyApproved" val="yes"/> <feat att="frequency" val="0.0"/></FormRepresentation></WordForm>
<WordForm><feat att="grammaticalGender" val="commonGender"/><feat att="definiteness" val="indefinite"/><feat att="grammaticalNumber" val="plural"/><feat att="case" val="genitiveCase"/>
<FormRepresentation> <feat att="writtenForm" val="celluloselakkers"/><feat att="inflectionalParadigm" val="MFG0062"/> <feat att="officiallyApproved" val="yes"/> <feat att="frequency" val="0.0"/></FormRepresentation></WordForm>
<WordForm><feat att="grammaticalGender" val="commonGender"/><feat att="definiteness" val="definite"/><feat att="grammaticalNumber" val="singular"/><feat att="case" val="unspecified"/>
<FormRepresentation> <feat att="writtenForm" val="celluloselakken"/><feat att="inflectionalParadigm" val="MFG0062"/> <feat att="officiallyApproved" val="yes"/> <feat att="frequency" val="0.0"/></FormRepresentation></WordForm>
<WordForm><feat att="grammaticalGender" val="commonGender"/><feat att="definiteness" val="definite"/><feat att="grammaticalNumber" val="singular"/><feat att="case" val="genitiveCase"/>
<FormRepresentation> <feat att="writtenForm" val="celluloselakkens"/><feat att="inflectionalParadigm" val="MFG0062"/> <feat att="officiallyApproved" val="yes"/> <feat att="frequency" val="0.0"/></FormRepresentation></WordForm>
<WordForm><feat att="grammaticalGender" val="commonGender"/><feat att="definiteness" val="definite"/><feat att="grammaticalNumber" val="plural"/><feat att="case" val="unspecified"/>
<FormRepresentation> <feat att="writtenForm" val="celluloselakkerne"/><feat att="inflectionalParadigm" val="MFG0062"/> <feat att="officiallyApproved" val="yes"/> <feat att="frequency" val="0.0"/></FormRepresentation></WordForm>
<WordForm><feat att="grammaticalGender" val="commonGender"/><feat att="definiteness" val="definite"/><feat att="grammaticalNumber" val="plural"/><feat att="case" val="genitiveCase"/>
<FormRepresentation> <feat att="writtenForm" val="celluloselakkernes"/><feat att="inflectionalParadigm" val="MFG0062"/> <feat att="officiallyApproved" val="yes"/> <feat att="frequency" val="0.0"/></FormRepresentation></WordForm>
</LexicalEntry> 
<LexicalEntry><feat att="partOfSpeech" val="commonNoun"/> 
<feat att="id" val="GMU_cubamahogni_1"/> 
<feat att="morphologicalUnitId" val="CUBAMAHOGNI"/> 
<feat att="originalSource" val="DDO"/> 
<feat att="independentWord" val="yes"/> 
<feat att="decomposition" val="cuba+mahogni"/> 
<Lemma><FormRepresentation> <feat att="writtenForm" val="cubamahogni"/> <feat att="officiallyApproved" val="yes"/> 
<feat att="joiningElement" val="nil"/> 
<feat att="joiningElementResult" val="cubamahogni"/> 
</FormRepresentation> </Lemma> 
<WordForm><feat att="grammaticalGender" val="neuter"/><feat att="definiteness" val="indefinite"/><feat att="grammaticalNumber" val="singular"/><feat att="case" val="unspecified"/>
<FormRepresentation> <feat att="writtenForm" val="cubamahogni"/><feat att="inflectionalParadigm" val="MFG0221"/> <feat att="officiallyApproved" val="yes"/> <feat att="frequency" val="0.0"/></FormRepresentation></WordForm>
<WordForm><feat att="grammaticalGender" val="neuter"/><feat att="definiteness" val="indefinite"/><feat att="grammaticalNumber" val="singular"/><feat att="case" val="genitiveCase"/>
<FormRepresentation> <feat att="writtenForm" val="cubamahognis"/><feat att="inflectionalParadigm" val="MFG0221"/> <feat att="officiallyApproved" val="yes"/> <feat att="frequency" val="0.0"/></FormRepresentation></WordForm>
<WordForm><feat att="grammaticalGender" val="neuter"/><feat att="definiteness" val="definite"/><feat att="grammaticalNumber" val="singular"/><feat att="case" val="unspecified"/>
<FormRepresentation> <feat att="writtenForm" val="cubamahogniet"/><feat att="inflectionalParadigm" val="MFG0221"/> <feat att="officiallyApproved" val="yes"/> <feat att="frequency" val="0.0"/></FormRepresentation></WordForm>
<WordForm><feat att="grammaticalGender" val="neuter"/><feat att="definiteness" val="definite"/><feat att="grammaticalNumber" val="singular"/><feat att="case" val="genitiveCase"/>
<FormRepresentation> <feat att="writtenForm" val="cubamahogniets"/><feat att="inflectionalParadigm" val="MFG0221"/> <feat att="officiallyApproved" val="yes"/> <feat att="frequency" val="0.0"/></FormRepresentation></WordForm>
<WordForm><feat att="grammaticalGender" val="commonGender"/><feat att="definiteness" val="indefinite"/><feat att="grammaticalNumber" val="singular"/><feat att="case" val="unspecified"/>
<FormRepresentation> <feat att="writtenForm" val="cubamahogni"/><feat att="inflectionalParadigm" val="MFG0220"/> <feat att="officiallyApproved" val="yes"/> <feat att="frequency" val="0.0"/></FormRepresentation></WordForm>
<WordForm><feat att="grammaticalGender" val="commonGender"/><feat att="definiteness" val="indefinite"/><feat att="grammaticalNumber" val="singular"/><feat att="case" val="genitiveCase"/>
<FormRepresentation> <feat att="writtenForm" val="cubamahognis"/><feat att="inflectionalParadigm" val="MFG0220"/> <feat att="officiallyApproved" val="yes"/> <feat att="frequency" val="0.0"/></FormRepresentation></WordForm>
<WordForm><feat att="grammaticalGender" val="commonGender"/><feat att="definiteness" val="definite"/><feat att="grammaticalNumber" val="singular"/><feat att="case" val="unspecified"/>
<FormRepresentation> <feat att="writtenForm" val="cubamahognien"/><feat att="inflectionalParadigm" val="MFG0220"/> <feat att="officiallyApproved" val="yes"/> <feat att="frequency" val="0.0"/></FormRepresentation></WordForm>
<WordForm><feat att="grammaticalGender" val="commonGender"/><feat att="definiteness" val="definite"/><feat att="grammaticalNumber" val="singular"/><feat att="case" val="genitiveCase"/>
<FormRepresentation> <feat att="writtenForm" val="cubamahogniens"/><feat att="inflectionalParadigm" val="MFG0220"/> <feat att="officiallyApproved" val="yes"/> <feat att="frequency" val="0.0"/></FormRepresentation></WordForm>
</LexicalEntry> 
<LexicalEntry><feat att="partOfSpeech" val="commonNoun"/> 
<feat att="id" val="GMU_charme_1"/> 
<feat att="morphologicalUnitId" val="CHARME"/> 
<feat att="originalSource" val="DDO"/> 
<feat att="independentWord" val="yes"/> 
<Lemma><FormRepresentation> <feat att="writtenForm" val="charme"/> <feat att="officiallyApproved" val="yes"/> 
<feat att="joiningElement" val="nil"/> 
<feat att="joiningElementResult" val="charme"/> 
</FormRepresentation> </Lemma> 
<WordForm><feat att="grammaticalGender" val="commonGender"/><feat att="definiteness" val="indefinite"/><feat att="grammaticalNumber" val="singular"/><feat att="case" val="unspecified"/>
<FormRepresentation> <feat att="writtenForm" val="charme"/><feat att="inflectionalParadigm" val="MFG0222"/> <feat att="officiallyApproved" val="yes"/> <feat att="frequency" val="8.3393"/></FormRepresentation></WordForm>
<WordForm><feat att="grammaticalGender" val="commonGender"/><feat att="definiteness" val="indefinite"/><feat att="grammaticalNumber" val="singular"/><feat att="case" val="genitiveCase"/>
<FormRepresentation> <feat att="writtenForm" val="charmes"/><feat att="inflectionalParadigm" val="MFG0222"/> <feat att="officiallyApproved" val="yes"/> <feat att="frequency" val="0.0"/></FormRepresentation></WordForm>
<WordForm><feat att="grammaticalGender" val="commonGender"/><feat att="definiteness" val="definite"/><feat att="grammaticalNumber" val="singular"/><feat att="case" val="unspecified"/>
<FormRepresentation> <feat att="writtenForm" val="charmen"/><feat att="inflectionalParadigm" val="MFG0222"/> <feat att="officiallyApproved" val="yes"/> <feat att="frequency" val="1.2143"/></FormRepresentation></WordForm>
<WordForm><feat att="grammaticalGender" val="commonGender"/><feat att="definiteness" val="definite"/><feat att="grammaticalNumber" val="singular"/><feat att="case" val="genitiveCase"/>
<FormRepresentation> <feat att="writtenForm" val="charmens"/><feat att="inflectionalParadigm" val="MFG0222"/> <feat att="officiallyApproved" val="yes"/> <feat att="frequency" val=".0179"/></FormRepresentation></WordForm>
</LexicalEntry> 
<LexicalEntry><feat att="partOfSpeech" val="commonNoun"/> 
<feat att="id" val="GMU_centralvarme_1"/> 
<feat att="morphologicalUnitId" val="CENTRALVARME"/> 
<feat att="originalSource" val="DDO"/> 
<feat att="independentWord" val="yes"/> 
<feat att="decomposition" val="central+varme"/> 
<Lemma><FormRepresentation> <feat att="writtenForm" val="centralvarme"/> <feat att="officiallyApproved" val="yes"/> 
<feat att="joiningElement" val="nil"/> 
<feat att="joiningElementResult" val="centralvarme"/> 
</FormRepresentation> </Lemma> 
<WordForm><feat att="grammaticalGender" val="commonGender"/><feat att="definiteness" val="indefinite"/><feat att="grammaticalNumber" val="singular"/><feat att="case" val="unspecified"/>
<FormRepresentation> <feat att="writtenForm" val="centralvarme"/><feat att="inflectionalParadigm" val="MFG0222"/> <feat att="officiallyApproved" val="yes"/> <feat att="frequency" val=".75"/></FormRepresentation></WordForm>
<WordForm><feat att="grammaticalGender" val="commonGender"/><feat att="definiteness" val="indefinite"/><feat att="grammaticalNumber" val="singular"/><feat att="case" val="genitiveCase"/>
<FormRepresentation> <feat att="writtenForm" val="centralvarmes"/><feat att="inflectionalParadigm" val="MFG0222"/> <feat att="officiallyApproved" val="yes"/> <feat att="frequency" val="0.0"/></FormRepresentation></WordForm>
<WordForm><feat att="grammaticalGender" val="commonGender"/><feat att="definiteness" val="definite"/><feat att="grammaticalNumber" val="singular"/><feat att="case" val="unspecified"/>
<FormRepresentation> <feat att="writtenForm" val="centralvarmen"/><feat att="inflectionalParadigm" val="MFG0222"/> <feat att="officiallyApproved" val="yes"/> <feat att="frequency" val=".0536"/></FormRepresentation></WordForm>
<WordForm><feat att="grammaticalGender" val="commonGender"/><feat att="definiteness" val="definite"/><feat att="grammaticalNumber" val="singular"/><feat att="case" val="genitiveCase"/>
<FormRepresentation> <feat att="writtenForm" val="centralvarmens"/><feat att="inflectionalParadigm" val="MFG0222"/> <feat att="officiallyApproved" val="yes"/> <feat att="frequency" val="0.0"/></FormRepresentation></WordForm>
</LexicalEntry> 
<LexicalEntry><feat att="partOfSpeech" val="commonNoun"/> 
<feat att="id" val="GMU_centralbygning_1"/> 
<feat att="morphologicalUnitId" val="CENTRALBYGNING"/> 
<feat att="originalSource" val="DDO"/> 
<feat att="independentWord" val="yes"/> 
<feat att="decomposition" val="central+bygning"/> 
<Lemma><FormRepresentation> <feat att="writtenForm" val="centralbygning"/> <feat att="officiallyApproved" val="yes"/> 
<feat att="joiningElement" val="Not analyzed"/> 
</FormRepresentation> </Lemma> 
<WordForm><feat att="grammaticalGender" val="commonGender"/><feat att="definiteness" val="indefinite"/><feat att="grammaticalNumber" val="singular"/><feat att="case" val="unspecified"/>
<FormRepresentation> <feat att="writtenForm" val="centralbygning"/><feat att="inflectionalParadigm" val="MFG0016"/> <feat att="officiallyApproved" val="yes"/> <feat att="frequency" val=".0536"/></FormRepresentation></WordForm>
<WordForm><feat att="grammaticalGender" val="commonGender"/><feat att="definiteness" val="indefinite"/><feat att="grammaticalNumber" val="singular"/><feat att="case" val="genitiveCase"/>
<FormRepresentation> <feat att="writtenForm" val="centralbygnings"/><feat att="inflectionalParadigm" val="MFG0016"/> <feat att="officiallyApproved" val="yes"/> <feat att="frequency" val="0.0"/></FormRepresentation></WordForm>
<WordForm><feat att="grammaticalGender" val="commonGender"/><feat att="definiteness" val="indefinite"/><feat att="grammaticalNumber" val="plural"/><feat att="case" val="unspecified"/>
<FormRepresentation> <feat att="writtenForm" val="centralbygninger"/><feat att="inflectionalParadigm" val="MFG0016"/> <feat att="officiallyApproved" val="yes"/> <feat att="frequency" val="0.0"/></FormRepresentation></WordForm>
<WordForm><feat att="grammaticalGender" val="commonGender"/><feat att="definiteness" val="indefinite"/><feat att="grammaticalNumber" val="plural"/><feat att="case" val="genitiveCase"/>
<FormRepresentation> <feat att="writtenForm" val="centralbygningers"/><feat att="inflectionalParadigm" val="MFG0016"/> <feat att="officiallyApproved" val="yes"/> <feat att="frequency" val="0.0"/></FormRepresentation></WordForm>
<WordForm><feat att="grammaticalGender" val="commonGender"/><feat att="definiteness" val="definite"/><feat att="grammaticalNumber" val="singular"/><feat att="case" val="unspecified"/>
<FormRepresentation> <feat att="writtenForm" val="centralbygningen"/><feat att="inflectionalParadigm" val="MFG0016"/> <feat att="officiallyApproved" val="yes"/> <feat att="frequency" val="0.0"/></FormRepresentation></WordForm>
<WordForm><feat att="grammaticalGender" val="commonGender"/><feat att="definiteness" val="definite"/><feat att="grammaticalNumber" val="singular"/><feat att="case" val="genitiveCase"/>
<FormRepresentation> <feat att="writtenForm" val="centralbygningens"/><feat att="inflectionalParadigm" val="MFG0016"/> <feat att="officiallyApproved" val="yes"/> <feat att="frequency" val="0.0"/></FormRepresentation></WordForm>
<WordForm><feat att="grammaticalGender" val="commonGender"/><feat att="definiteness" val="definite"/><feat att="grammaticalNumber" val="plural"/><feat att="case" val="unspecified"/>
<FormRepresentation> <feat att="writtenForm" val="centralbygningerne"/><feat att="inflectionalParadigm" val="MFG0016"/> <feat att="officiallyApproved" val="yes"/> <feat att="frequency" val=".0357"/></FormRepresentation></WordForm>
<WordForm><feat att="grammaticalGender" val="commonGender"/><feat att="definiteness" val="definite"/><feat att="grammaticalNumber" val="plural"/><feat att="case" val="genitiveCase"/>
<FormRepresentation> <feat att="writtenForm" val="centralbygningernes"/><feat att="inflectionalParadigm" val="MFG0016"/> <feat att="officiallyApproved" val="yes"/> <feat att="frequency" val="0.0"/></FormRepresentation></WordForm>
</LexicalEntry> 
<LexicalEntry><feat att="partOfSpeech" val="commonNoun"/> 
<feat att="id" val="GMU_centralforening_1"/> 
<feat att="morphologicalUnitId" val="CENTRALFORENING"/> 
<feat att="originalSource" val="DDO"/> 
<feat att="independentWord" val="yes"/> 
<feat att="decomposition" val="central+forening"/> 
<Lemma><FormRepresentation> <feat att="writtenForm" val="centralforening"/> <feat att="officiallyApproved" val="yes"/> 
<feat att="joiningElement" val="Not analyzed"/> 
</FormRepresentation> </Lemma> 
<WordForm><feat att="grammaticalGender" val="commonGender"/><feat att="definiteness" val="indefinite"/><feat att="grammaticalNumber" val="singular"/><feat att="case" val="unspecified"/>
<FormRepresentation> <feat att="writtenForm" val="centralforening"/><feat att="inflectionalParadigm" val="MFG0016"/> <feat att="officiallyApproved" val="yes"/> <feat att="frequency" val=".1786"/></FormRepresentation></WordForm>
<WordForm><feat att="grammaticalGender" val="commonGender"/><feat att="definiteness" val="indefinite"/><feat att="grammaticalNumber" val="singular"/><feat att="case" val="genitiveCase"/>
<FormRepresentation> <feat att="writtenForm" val="centralforenings"/><feat att="inflectionalParadigm" val="MFG0016"/> <feat att="officiallyApproved" val="yes"/> <feat att="frequency" val="0.0"/></FormRepresentation></WordForm>
<WordForm><feat att="grammaticalGender" val="commonGender"/><feat att="definiteness" val="indefinite"/><feat att="grammaticalNumber" val="plural"/><feat att="case" val="unspecified"/>
<FormRepresentation> <feat att="writtenForm" val="centralforeninger"/><feat att="inflectionalParadigm" val="MFG0016"/> <feat att="officiallyApproved" val="yes"/> <feat att="frequency" val="0.0"/></FormRepresentation></WordForm>
<WordForm><feat att="grammaticalGender" val="commonGender"/><feat att="definiteness" val="indefinite"/><feat att="grammaticalNumber" val="plural"/><feat att="case" val="genitiveCase"/>
<FormRepresentation> <feat att="writtenForm" val="centralforeningers"/><feat att="inflectionalParadigm" val="MFG0016"/> <feat att="officiallyApproved" val="yes"/> <feat att="frequency" val="0.0"/></FormRepresentation></WordForm>
<WordForm><feat att="grammaticalGender" val="commonGender"/><feat att="definiteness" val="definite"/><feat att="grammaticalNumber" val="singular"/><feat att="case" val="unspecified"/>
<FormRepresentation> <feat att="writtenForm" val="centralforeningen"/><feat att="inflectionalParadigm" val="MFG0016"/> <feat att="officiallyApproved" val="yes"/> <feat att="frequency" val=".75"/></FormRepresentation></WordForm>
<WordForm><feat att="grammaticalGender" val="commonGender"/><feat att="definiteness" val="definite"/><feat att="grammaticalNumber" val="singular"/><feat att="case" val="genitiveCase"/>
<FormRepresentation> <feat att="writtenForm" val="centralforeningens"/><feat att="inflectionalParadigm" val="MFG0016"/> <feat att="officiallyApproved" val="yes"/> <feat att="frequency" val="0.0"/></FormRepresentation></WordForm>
<WordForm><feat att="grammaticalGender" val="commonGender"/><feat att="definiteness" val="definite"/><feat att="grammaticalNumber" val="plural"/><feat att="case" val="unspecified"/>
<FormRepresentation> <feat att="writtenForm" val="centralforeningerne"/><feat att="inflectionalParadigm" val="MFG0016"/> <feat att="officiallyApproved" val="yes"/> <feat att="frequency" val="0.0"/></FormRepresentation></WordForm>
<WordForm><feat att="grammaticalGender" val="commonGender"/><feat att="definiteness" val="definite"/><feat att="grammaticalNumber" val="plural"/><feat att="case" val="genitiveCase"/>
<FormRepresentation> <feat att="writtenForm" val="centralforeningernes"/><feat att="inflectionalParadigm" val="MFG0016"/> <feat att="officiallyApproved" val="yes"/> <feat att="frequency" val="0.0"/></FormRepresentation></WordForm>
</LexicalEntry> 
<LexicalEntry><feat att="partOfSpeech" val="commonNoun"/> 
<feat att="id" val="GMU_copyright_1"/> 
<feat att="morphologicalUnitId" val="COPYRIGHT"/> 
<feat att="originalSource" val="DDO"/> 
<feat att="independentWord" val="yes"/> 
<Lemma><FormRepresentation> <feat att="writtenForm" val="copyright"/> <feat att="officiallyApproved" val="yes"/> 
<feat att="joiningElement" val="nil"/> 
<feat att="joiningElementResult" val="copyright"/> 
</FormRepresentation> </Lemma> 
<WordForm><feat att="grammaticalGender" val="commonGender"/><feat att="definiteness" val="indefinite"/><feat att="grammaticalNumber" val="singular"/><feat att="case" val="unspecified"/>
<FormRepresentation> <feat att="writtenForm" val="copyright"/><feat att="inflectionalParadigm" val="MFG0263"/> <feat att="officiallyApproved" val="yes"/> <feat att="frequency" val=".7143"/></FormRepresentation></WordForm>
<WordForm><feat att="grammaticalGender" val="commonGender"/><feat att="definiteness" val="indefinite"/><feat att="grammaticalNumber" val="singular"/><feat att="case" val="genitiveCase"/>
<FormRepresentation> <feat att="writtenForm" val="copyrights"/><feat att="inflectionalParadigm" val="MFG0263"/> <feat att="officiallyApproved" val="yes"/> <feat att="frequency" val=".0179"/></FormRepresentation></WordForm>
<WordForm><feat att="grammaticalGender" val="commonGender"/><feat att="definiteness" val="indefinite"/><feat att="grammaticalNumber" val="plural"/><feat att="case" val="unspecified"/>
<FormRepresentation> <feat att="writtenForm" val="copyrights"/><feat att="inflectionalParadigm" val="MFG0263"/> <feat att="officiallyApproved" val="yes"/> <feat att="frequency" val=".0179"/></FormRepresentation></WordForm>
<WordForm><feat att="grammaticalGender" val="commonGender"/><feat att="definiteness" val="indefinite"/><feat att="grammaticalNumber" val="plural"/><feat att="case" val="genitiveCase"/>
<FormRepresentation> <feat att="writtenForm" val="copyrightses"/><feat att="inflectionalParadigm" val="MFG0263"/> <feat att="officiallyApproved" val="no"/> <feat att="frequency" val="0.0"/></FormRepresentation><FormRepresentation> <feat att="writtenForm" val="copyrights's"/><feat att="inflectionalParadigm" val="MFG0263"/> <feat att="officiallyApproved" val="no"/> <feat att="frequency" val="0.0"/></FormRepresentation><FormRepresentation> <feat att="writtenForm" val="copyrights'"/><feat att="inflectionalParadigm" val="MFG0263"/> <feat att="officiallyApproved" val="yes"/> <feat att="frequency" val="0.0"/></FormRepresentation></WordForm>
<WordForm><feat att="grammaticalGender" val="commonGender"/><feat att="definiteness" val="definite"/><feat att="grammaticalNumber" val="singular"/><feat att="case" val="unspecified"/>
<FormRepresentation> <feat att="writtenForm" val="copyrighten"/><feat att="inflectionalParadigm" val="MFG0263"/> <feat att="officiallyApproved" val="yes"/> <feat att="frequency" val=".0357"/></FormRepresentation></WordForm>
<WordForm><feat att="grammaticalGender" val="commonGender"/><feat att="definiteness" val="definite"/><feat att="grammaticalNumber" val="singular"/><feat att="case" val="genitiveCase"/>
<FormRepresentation> <feat att="writtenForm" val="copyrightens"/><feat att="inflectionalParadigm" val="MFG0263"/> <feat att="officiallyApproved" val="yes"/> <feat att="frequency" val="0.0"/></FormRepresentation></WordForm>
<WordForm><feat att="grammaticalGender" val="commonGender"/><feat att="definiteness" val="definite"/><feat att="grammaticalNumber" val="plural"/><feat att="case" val="unspecified"/>
<FormRepresentation> <feat att="writtenForm" val="copyrightene"/><feat att="inflectionalParadigm" val="MFG0263"/> <feat att="officiallyApproved" val="yes"/> <feat att="frequency" val="0.0"/></FormRepresentation></WordForm>
<WordForm><feat att="grammaticalGender" val="commonGender"/><feat att="definiteness" val="definite"/><feat att="grammaticalNumber" val="plural"/><feat att="case" val="genitiveCase"/>
<FormRepresentation> <feat att="writtenForm" val="copyrightenes"/><feat att="inflectionalParadigm" val="MFG0263"/> <feat att="officiallyApproved" val="yes"/> <feat att="frequency" val="0.0"/></FormRepresentation></WordForm>
</LexicalEntry> 
<LexicalEntry><feat att="partOfSpeech" val="commonNoun"/> 
<feat att="id" val="GMU_camembert_1"/> 
<feat att="morphologicalUnitId" val="CAMEMBERT"/> 
<feat att="originalSource" val="DDO"/> 
<feat att="independentWord" val="yes"/> 
<Lemma><FormRepresentation> <feat att="writtenForm" val="camembert"/> <feat att="officiallyApproved" val="yes"/> 
<feat att="joiningElement" val="nil"/> 
<feat att="joiningElementResult" val="camembert"/> 
</FormRepresentation> </Lemma> 
<WordForm><feat att="grammaticalGender" val="commonGender"/><feat att="definiteness" val="indefinite"/><feat att="grammaticalNumber" val="singular"/><feat att="case" val="unspecified"/>
<FormRepresentation> <feat att="writtenForm" val="camembert"/><feat att="inflectionalParadigm" val="MFG0001,MFG0016"/> <feat att="officiallyApproved" val="yes"/> <feat att="frequency" val=".2679"/></FormRepresentation></WordForm>
<WordForm><feat att="grammaticalGender" val="commonGender"/><feat att="definiteness" val="indefinite"/><feat att="grammaticalNumber" val="singular"/><feat att="case" val="genitiveCase"/>
<FormRepresentation> <feat att="writtenForm" val="camemberts"/><feat att="inflectionalParadigm" val="MFG0016"/> <feat att="officiallyApproved" val="yes"/> <feat att="frequency" val="0.0"/></FormRepresentation><FormRepresentation> <feat att="writtenForm" val="camembert's"/><feat att="inflectionalParadigm" val="MFG0001"/> <feat att="officiallyApproved" val="yes"/> <feat att="frequency" val="0.0"/></FormRepresentation></WordForm>
<WordForm><feat att="grammaticalGender" val="commonGender"/><feat att="definiteness" val="indefinite"/><feat att="grammaticalNumber" val="plural"/><feat att="case" val="unspecified"/>
<FormRepresentation> <feat att="writtenForm" val="camemberter"/><feat att="inflectionalParadigm" val="MFG0016"/> <feat att="officiallyApproved" val="yes"/> <feat att="frequency" val=".0179"/></FormRepresentation><FormRepresentation> <feat att="writtenForm" val="camembert'er"/><feat att="inflectionalParadigm" val="MFG0001"/> <feat att="officiallyApproved" val="yes"/> <feat att="frequency" val="0.0"/></FormRepresentation></WordForm>
<WordForm><feat att="grammaticalGender" val="commonGender"/><feat att="definiteness" val="indefinite"/><feat att="grammaticalNumber" val="plural"/><feat att="case" val="genitiveCase"/>
<FormRepresentation> <feat att="writtenForm" val="camemberters"/><feat att="inflectionalParadigm" val="MFG0016"/> <feat att="officiallyApproved" val="yes"/> <feat att="frequency" val="0.0"/></FormRepresentation><FormRepresentation> <feat att="writtenForm" val="camembert'ers"/><feat att="inflectionalParadigm" val="MFG0001"/> <feat att="officiallyApproved" val="yes"/> <feat att="frequency" val="0.0"/></FormRepresentation></WordForm>
<WordForm><feat att="grammaticalGender" val="commonGender"/><feat att="definiteness" val="definite"/><feat att="grammaticalNumber" val="singular"/><feat att="case" val="unspecified"/>
<FormRepresentation> <feat att="writtenForm" val="camemberten"/><feat att="inflectionalParadigm" val="MFG0016"/> <feat att="officiallyApproved" val="yes"/> <feat att="frequency" val=".0357"/></FormRepresentation><FormRepresentation> <feat att="writtenForm" val="camembert'en"/><feat att="inflectionalParadigm" val="MFG0001"/> <feat att="officiallyApproved" val="yes"/> <feat att="frequency" val="0.0"/></FormRepresentation></WordForm>
<WordForm><feat att="grammaticalGender" val="commonGender"/><feat att="definiteness" val="definite"/><feat att="grammaticalNumber" val="singular"/><feat att="case" val="genitiveCase"/>
<FormRepresentation> <feat att="writtenForm" val="camembertens"/><feat att="inflectionalParadigm" val="MFG0016"/> <feat att="officiallyApproved" val="yes"/> <feat att="frequency" val=".0179"/></FormRepresentation><FormRepresentation> <feat att="writtenForm" val="camembert'ens"/><feat att="inflectionalParadigm" val="MFG0001"/> <feat att="officiallyApproved" val="yes"/> <feat att="frequency" val="0.0"/></FormRepresentation></WordForm>
<WordForm><feat att="grammaticalGender" val="commonGender"/><feat att="definiteness" val="definite"/><feat att="grammaticalNumber" val="plural"/><feat att="case" val="unspecified"/>
<FormRepresentation> <feat att="writtenForm" val="camemberterne"/><feat att="inflectionalParadigm" val="MFG0016"/> <feat att="officiallyApproved" val="yes"/> <feat att="frequency" val="0.0"/></FormRepresentation><FormRepresentation> <feat att="writtenForm" val="camembert'erne"/><feat att="inflectionalParadigm" val="MFG0001"/> <feat att="officiallyApproved" val="yes"/> <feat att="frequency" val="0.0"/></FormRepresentation></WordForm>
<WordForm><feat att="grammaticalGender" val="commonGender"/><feat att="definiteness" val="definite"/><feat att="grammaticalNumber" val="plural"/><feat att="case" val="genitiveCase"/>
<FormRepresentation> <feat att="writtenForm" val="camemberternes"/><feat att="inflectionalParadigm" val="MFG0016"/> <feat att="officiallyApproved" val="yes"/> <feat att="frequency" val="0.0"/></FormRepresentation><FormRepresentation> <feat att="writtenForm" val="camembert'ernes"/><feat att="inflectionalParadigm" val="MFG0001"/> <feat att="officiallyApproved" val="yes"/> <feat att="frequency" val="0.0"/></FormRepresentation></WordForm>
</LexicalEntry> 
<LexicalEntry><feat att="partOfSpeech" val="commonNoun"/> 
<feat att="id" val="GMU_centerforening_1"/> 
<feat att="morphologicalUnitId" val="CENTERFORENING"/> 
<feat att="originalSource" val="DDO"/> 
<feat att="independentWord" val="yes"/> 
<feat att="decomposition" val="center+forening"/> 
<Lemma><FormRepresentation> <feat att="writtenForm" val="centerforening"/> <feat att="officiallyApproved" val="yes"/> 
<feat att="joiningElement" val="Not analyzed"/> 
</FormRepresentation> </Lemma> 
<WordForm><feat att="grammaticalGender" val="commonGender"/><feat att="definiteness" val="indefinite"/><feat att="grammaticalNumber" val="singular"/><feat att="case" val="unspecified"/>
<FormRepresentation> <feat att="writtenForm" val="centerforening"/><feat att="inflectionalParadigm" val="MFG0016"/> <feat att="officiallyApproved" val="yes"/> <feat att="frequency" val=".0179"/></FormRepresentation></WordForm>
<WordForm><feat att="grammaticalGender" val="commonGender"/><feat att="definiteness" val="indefinite"/><feat att="grammaticalNumber" val="singular"/><feat att="case" val="genitiveCase"/>
<FormRepresentation> <feat att="writtenForm" val="centerforenings"/><feat att="inflectionalParadigm" val="MFG0016"/> <feat att="officiallyApproved" val="yes"/> <feat att="frequency" val=".0714"/></FormRepresentation></WordForm>
<WordForm><feat att="grammaticalGender" val="commonGender"/><feat att="definiteness" val="indefinite"/><feat att="grammaticalNumber" val="plural"/><feat att="case" val="unspecified"/>
<FormRepresentation> <feat att="writtenForm" val="centerforeninger"/><feat att="inflectionalParadigm" val="MFG0016"/> <feat att="officiallyApproved" val="yes"/> <feat att="frequency" val="0.0"/></FormRepresentation></WordForm>
<WordForm><feat att="grammaticalGender" val="commonGender"/><feat att="definiteness" val="indefinite"/><feat att="grammaticalNumber" val="plural"/><feat att="case" val="genitiveCase"/>
<FormRepresentation> <feat att="writtenForm" val="centerforeningers"/><feat att="inflectionalParadigm" val="MFG0016"/> <feat att="officiallyApproved" val="yes"/> <feat att="frequency" val="0.0"/></FormRepresentation></WordForm>
<WordForm><feat att="grammaticalGender" val="commonGender"/><feat att="definiteness" val="definite"/><feat att="grammaticalNumber" val="singular"/><feat att="case" val="unspecified"/>
<FormRepresentation> <feat att="writtenForm" val="centerforeningen"/><feat att="inflectionalParadigm" val="MFG0016"/> <feat att="officiallyApproved" val="yes"/> <feat att="frequency" val=".25"/></FormRepresentation></WordForm>
<WordForm><feat att="grammaticalGender" val="commonGender"/><feat att="definiteness" val="definite"/><feat att="grammaticalNumber" val="singular"/><feat att="case" val="genitiveCase"/>
<FormRepresentation> <feat att="writtenForm" val="centerforeningens"/><feat att="inflectionalParadigm" val="MFG0016"/> <feat att="officiallyApproved" val="yes"/> <feat att="frequency" val=".0536"/></FormRepresentation></WordForm>
<WordForm><feat att="grammaticalGender" val="commonGender"/><feat att="definiteness" val="definite"/><feat att="grammaticalNumber" val="plural"/><feat att="case" val="unspecified"/>
<FormRepresentation> <feat att="writtenForm" val="centerforeningerne"/><feat att="inflectionalParadigm" val="MFG0016"/> <feat att="officiallyApproved" val="yes"/> <feat att="frequency" val=".0179"/></FormRepresentation></WordForm>
<WordForm><feat att="grammaticalGender" val="commonGender"/><feat att="definiteness" val="definite"/><feat att="grammaticalNumber" val="plural"/><feat att="case" val="genitiveCase"/>
<FormRepresentation> <feat att="writtenForm" val="centerforeningernes"/><feat att="inflectionalParadigm" val="MFG0016"/> <feat att="officiallyApproved" val="yes"/> <feat att="frequency" val="0.0"/></FormRepresentation></WordForm>
</LexicalEntry> 
<LexicalEntry><feat att="partOfSpeech" val="commonNoun"/> 
<feat att="id" val="GMU_cafégæst_1"/> 
<feat att="morphologicalUnitId" val="CAFÉGÆST"/> 
<feat att="originalSource" val="DDO"/> 
<feat att="independentWord" val="yes"/> 
<feat att="decomposition" val="café+gæst"/> 
<Lemma><FormRepresentation> <feat att="writtenForm" val="cafégæst"/> <feat att="officiallyApproved" val="yes"/> 
<feat att="joiningElement" val="nil"/> 
<feat att="joiningElementResult" val="cafégæst"/> 
</FormRepresentation> </Lemma> 




<WordForm><feat att="grammaticalGender" val="commonGender"/><feat att="definiteness" val="indefinite"/><feat att="grammaticalNumber" val="singular"/><feat att="case" val="unspecified"/>
<FormRepresentation> <feat att="writtenForm" val="cafégæst"/><feat att="inflectionalParadigm" val="MFG0016"/> <feat att="officiallyApproved" val="yes"/> <feat att="frequency" val=".0357"/></FormRepresentation></WordForm>
<WordForm><feat att="grammaticalGender" val="commonGender"/><feat att="definiteness" val="indefinite"/><feat att="grammaticalNumber" val="singular"/><feat att="case" val="genitiveCase"/>
<FormRepresentation> <feat att="writtenForm" val="cafégæsts"/><feat att="inflectionalParadigm" val="MFG0016"/> <feat att="officiallyApproved" val="yes"/> <feat att="frequency" val="0.0"/></FormRepresentation></WordForm>
<WordForm><feat att="grammaticalGender" val="commonGender"/><feat att="definiteness" val="indefinite"/><feat att="grammaticalNumber" val="plural"/><feat att="case" val="unspecified"/>
<FormRepresentation> <feat att="writtenForm" val="cafégæster"/><feat att="inflectionalParadigm" val="MFG0016"/> <feat att="officiallyApproved" val="yes"/> <feat att="frequency" val=".0714"/></FormRepresentation></WordForm>
<WordForm><feat att="grammaticalGender" val="commonGender"/><feat att="definiteness" val="indefinite"/><feat att="grammaticalNumber" val="plural"/><feat att="case" val="genitiveCase"/>
<FormRepresentation> <feat att="writtenForm" val="cafégæsters"/><feat att="inflectionalParadigm" val="MFG0016"/> <feat att="officiallyApproved" val="yes"/> <feat att="frequency" val="0.0"/></FormRepresentation></WordForm>
<WordForm><feat att="grammaticalGender" val="commonGender"/><feat att="definiteness" val="definite"/><feat att="grammaticalNumber" val="singular"/><feat att="case" val="unspecified"/>
<FormRepresentation> <feat att="writtenForm" val="cafégæsten"/><feat att="inflectionalParadigm" val="MFG0016"/> <feat att="officiallyApproved" val="yes"/> <feat att="frequency" val="0.0"/></FormRepresentation></WordForm>
<WordForm><feat att="grammaticalGender" val="commonGender"/><feat att="definiteness" val="definite"/><feat att="grammaticalNumber" val="singular"/><feat att="case" val="genitiveCase"/>
<FormRepresentation> <feat att="writtenForm" val="cafégæstens"/><feat att="inflectionalParadigm" val="MFG0016"/> <feat att="officiallyApproved" val="yes"/> <feat att="frequency" val="0.0"/></FormRepresentation></WordForm>
<WordForm><feat att="grammaticalGender" val="commonGender"/><feat att="definiteness" val="definite"/><feat att="grammaticalNumber" val="plural"/><feat att="case" val="unspecified"/>
<FormRepresentation> <feat att="writtenForm" val="cafégæsterne"/><feat att="inflectionalParadigm" val="MFG0016"/> <feat att="officiallyApproved" val="yes"/> <feat att="frequency" val=".0357"/></FormRepresentation></WordForm>
<WordForm><feat att="grammaticalGender" val="commonGender"/><feat att="definiteness" val="definite"/><feat att="grammaticalNumber" val="plural"/><feat att="case" val="genitiveCase"/>
<FormRepresentation> <feat att="writtenForm" val="cafégæsternes"/><feat att="inflectionalParadigm" val="MFG0016"/> <feat att="officiallyApproved" val="yes"/> <feat att="frequency" val="0.0"/></FormRepresentation></WordForm>
<RelatedForm><feat att="spellingVariant" val="GMU_cafégæst_4"/> <FormRepresentation><feat att="writtenForm" val="cafegæst"/></FormRepresentation></RelatedForm> 
</LexicalEntry> 
<LexicalEntry><feat att="partOfSpeech" val="commonNoun"/> 
<feat att="id" val="GMU_cafégæst_2"/> 
<feat att="morphologicalUnitId" val="CAFÉGÆST"/> 
<feat att="originalSource" val="DDO"/> 
<feat att="independentWord" val="yes"/> 
<feat att="decomposition" val="kafé+gæst"/> 
<Lemma><FormRepresentation> <feat att="writtenForm" val="kafégæst"/> <feat att="officiallyApproved" val="yes"/> 
<feat att="joiningElement" val="nil"/> 
<feat att="joiningElementResult" val="kafégæst"/> 
</FormRepresentation> </Lemma> 




<WordForm><feat att="grammaticalGender" val="commonGender"/><feat att="definiteness" val="indefinite"/><feat att="grammaticalNumber" val="singular"/><feat att="case" val="unspecified"/>
<FormRepresentation> <feat att="writtenForm" val="kafégæst"/><feat att="inflectionalParadigm" val="MFG0016"/> <feat att="officiallyApproved" val="yes"/> <feat att="frequency" val="0.0"/></FormRepresentation></WordForm>
<WordForm><feat att="grammaticalGender" val="commonGender"/><feat att="definiteness" val="indefinite"/><feat att="grammaticalNumber" val="singular"/><feat att="case" val="genitiveCase"/>
<FormRepresentation> <feat att="writtenForm" val="kafégæsts"/><feat att="inflectionalParadigm" val="MFG0016"/> <feat att="officiallyApproved" val="yes"/> <feat att="frequency" val="0.0"/></FormRepresentation></WordForm>
<WordForm><feat att="grammaticalGender" val="commonGender"/><feat att="definiteness" val="indefinite"/><feat att="grammaticalNumber" val="plural"/><feat att="case" val="unspecified"/>
<FormRepresentation> <feat att="writtenForm" val="kafégæster"/><feat att="inflectionalParadigm" val="MFG0016"/> <feat att="officiallyApproved" val="yes"/> <feat att="frequency" val="0.0"/></FormRepresentation></WordForm>
<WordForm><feat att="grammaticalGender" val="commonGender"/><feat att="definiteness" val="indefinite"/><feat att="grammaticalNumber" val="plural"/><feat att="case" val="genitiveCase"/>
<FormRepresentation> <feat att="writtenForm" val="kafégæsters"/><feat att="inflectionalParadigm" val="MFG0016"/> <feat att="officiallyApproved" val="yes"/> <feat att="frequency" val="0.0"/></FormRepresentation></WordForm>
<WordForm><feat att="grammaticalGender" val="commonGender"/><feat att="definiteness" val="definite"/><feat att="grammaticalNumber" val="singular"/><feat att="case" val="unspecified"/>
<FormRepresentation> <feat att="writtenForm" val="kafégæsten"/><feat att="inflectionalParadigm" val="MFG0016"/> <feat att="officiallyApproved" val="yes"/> <feat att="frequency" val="0.0"/></FormRepresentation></WordForm>
<WordForm><feat att="grammaticalGender" val="commonGender"/><feat att="definiteness" val="definite"/><feat att="grammaticalNumber" val="singular"/><feat att="case" val="genitiveCase"/>
<FormRepresentation> <feat att="writtenForm" val="kafégæstens"/><feat att="inflectionalParadigm" val="MFG0016"/> <feat att="officiallyApproved" val="yes"/> <feat att="frequency" val="0.0"/></FormRepresentation></WordForm>
<WordForm><feat att="grammaticalGender" val="commonGender"/><feat att="definiteness" val="definite"/><feat att="grammaticalNumber" val="plural"/><feat att="case" val="unspecified"/>
<FormRepresentation> <feat att="writtenForm" val="kafégæsterne"/><feat att="inflectionalParadigm" val="MFG0016"/> <feat att="officiallyApproved" val="yes"/> <feat att="frequency" val="0.0"/></FormRepresentation></WordForm>
<WordForm><feat att="grammaticalGender" val="commonGender"/><feat att="definiteness" val="definite"/><feat att="grammaticalNumber" val="plural"/><feat att="case" val="genitiveCase"/>
<FormRepresentation> <feat att="writtenForm" val="kafégæsternes"/><feat att="inflectionalParadigm" val="MFG0016"/> <feat att="officiallyApproved" val="yes"/> <feat att="frequency" val="0.0"/></FormRepresentation></WordForm>
<RelatedForm><feat att="spellingVariant" val="GMU_cafégæst_4"/> <FormRepresentation><feat att="writtenForm" val="cafegæst"/></FormRepresentation></RelatedForm> 
</LexicalEntry> 
<LexicalEntry><feat att="partOfSpeech" val="commonNoun"/> 
<feat att="id" val="GMU_cafégæst_3"/> 
<feat att="morphologicalUnitId" val="CAFÉGÆST"/> 
<feat att="originalSource" val="DDO"/> 
<feat att="independentWord" val="yes"/> 
<feat att="decomposition" val="kafe+gæst"/> 
<Lemma><FormRepresentation> <feat att="writtenForm" val="kafegæst"/> <feat att="officiallyApproved" val="yes"/> 
<feat att="joiningElement" val="nil"/> 
<feat att="joiningElementResult" val="kafegæst"/> 
</FormRepresentation> </Lemma> 




<WordForm><feat att="grammaticalGender" val="commonGender"/><feat att="definiteness" val="indefinite"/><feat att="grammaticalNumber" val="singular"/><feat att="case" val="unspecified"/>
<FormRepresentation> <feat att="writtenForm" val="kafegæst"/><feat att="inflectionalParadigm" val="MFG0016"/> <feat att="officiallyApproved" val="yes"/> <feat att="frequency" val="0.0"/></FormRepresentation></WordForm>
<WordForm><feat att="grammaticalGender" val="commonGender"/><feat att="definiteness" val="indefinite"/><feat att="grammaticalNumber" val="singular"/><feat att="case" val="genitiveCase"/>
<FormRepresentation> <feat att="writtenForm" val="kafegæsts"/><feat att="inflectionalParadigm" val="MFG0016"/> <feat att="officiallyApproved" val="yes"/> <feat att="frequency" val="0.0"/></FormRepresentation></WordForm>
<WordForm><feat att="grammaticalGender" val="commonGender"/><feat att="definiteness" val="indefinite"/><feat att="grammaticalNumber" val="plural"/><feat att="case" val="unspecified"/>
<FormRepresentation> <feat att="writtenForm" val="kafegæster"/><feat att="inflectionalParadigm" val="MFG0016"/> <feat att="officiallyApproved" val="yes"/> <feat att="frequency" val="0.0"/></FormRepresentation></WordForm>
<WordForm><feat att="grammaticalGender" val="commonGender"/><feat att="definiteness" val="indefinite"/><feat att="grammaticalNumber" val="plural"/><feat att="case" val="genitiveCase"/>
<FormRepresentation> <feat att="writtenForm" val="kafegæsters"/><feat att="inflectionalParadigm" val="MFG0016"/> <feat att="officiallyApproved" val="yes"/> <feat att="frequency" val="0.0"/></FormRepresentation></WordForm>
<WordForm><feat att="grammaticalGender" val="commonGender"/><feat att="definiteness" val="definite"/><feat att="grammaticalNumber" val="singular"/><feat att="case" val="unspecified"/>
<FormRepresentation> <feat att="writtenForm" val="kafegæsten"/><feat att="inflectionalParadigm" val="MFG0016"/> <feat att="officiallyApproved" val="yes"/> <feat att="frequency" val="0.0"/></FormRepresentation></WordForm>
<WordForm><feat att="grammaticalGender" val="commonGender"/><feat att="definiteness" val="definite"/><feat att="grammaticalNumber" val="singular"/><feat att="case" val="genitiveCase"/>
<FormRepresentation> <feat att="writtenForm" val="kafegæstens"/><feat att="inflectionalParadigm" val="MFG0016"/> <feat att="officiallyApproved" val="yes"/> <feat att="frequency" val="0.0"/></FormRepresentation></WordForm>
<WordForm><feat att="grammaticalGender" val="commonGender"/><feat att="definiteness" val="definite"/><feat att="grammaticalNumber" val="plural"/><feat att="case" val="unspecified"/>
<FormRepresentation> <feat att="writtenForm" val="kafegæsterne"/><feat att="inflectionalParadigm" val="MFG0016"/> <feat att="officiallyApproved" val="yes"/> <feat att="frequency" val="0.0"/></FormRepresentation></WordForm>
<WordForm><feat att="grammaticalGender" val="commonGender"/><feat att="definiteness" val="definite"/><feat att="grammaticalNumber" val="plural"/><feat att="case" val="genitiveCase"/>
<FormRepresentation> <feat att="writtenForm" val="kafegæsternes"/><feat att="inflectionalParadigm" val="MFG0016"/> <feat att="officiallyApproved" val="yes"/> <feat att="frequency" val="0.0"/></FormRepresentation></WordForm>
<RelatedForm><feat att="spellingVariant" val="GMU_cafégæst_4"/> <FormRepresentation><feat att="writtenForm" val="cafegæst"/></FormRepresentation></RelatedForm> 
</LexicalEntry> 
<LexicalEntry><feat att="partOfSpeech" val="commonNoun"/> 
<feat att="id" val="GMU_cafégæst_4"/> 
<feat att="morphologicalUnitId" val="CAFÉGÆST"/> 
<feat att="originalSource" val="DDO"/> 
<feat att="independentWord" val="yes"/> 
<feat att="decomposition" val="cafe+gæst"/> 
<Lemma><FormRepresentation> <feat att="writtenForm" val="cafegæst"/> <feat att="officiallyApproved" val="yes"/> 
<feat att="joiningElement" val="nil"/> 
<feat att="joiningElementResult" val="cafegæst"/> 
</FormRepresentation> </Lemma> 




<WordForm><feat att="grammaticalGender" val="commonGender"/><feat att="definiteness" val="indefinite"/><feat att="grammaticalNumber" val="singular"/><feat att="case" val="unspecified"/>
<FormRepresentation> <feat att="writtenForm" val="cafegæst"/><feat att="inflectionalParadigm" val="MFG0016"/> <feat att="officiallyApproved" val="yes"/> <feat att="frequency" val="0.0"/></FormRepresentation></WordForm>
<WordForm><feat att="grammaticalGender" val="commonGender"/><feat att="definiteness" val="indefinite"/><feat att="grammaticalNumber" val="singular"/><feat att="case" val="genitiveCase"/>
<FormRepresentation> <feat att="writtenForm" val="cafegæsts"/><feat att="inflectionalParadigm" val="MFG0016"/> <feat att="officiallyApproved" val="yes"/> <feat att="frequency" val="0.0"/></FormRepresentation></WordForm>
<WordForm><feat att="grammaticalGender" val="commonGender"/><feat att="definiteness" val="indefinite"/><feat att="grammaticalNumber" val="plural"/><feat att="case" val="unspecified"/>
<FormRepresentation> <feat att="writtenForm" val="cafegæster"/><feat att="inflectionalParadigm" val="MFG0016"/> <feat att="officiallyApproved" val="yes"/> <feat att="frequency" val="0.0"/></FormRepresentation></WordForm>
<WordForm><feat att="grammaticalGender" val="commonGender"/><feat att="definiteness" val="indefinite"/><feat att="grammaticalNumber" val="plural"/><feat att="case" val="genitiveCase"/>
<FormRepresentation> <feat att="writtenForm" val="cafegæsters"/><feat att="inflectionalParadigm" val="MFG0016"/> <feat att="officiallyApproved" val="yes"/> <feat att="frequency" val="0.0"/></FormRepresentation></WordForm>
<WordForm><feat att="grammaticalGender" val="commonGender"/><feat att="definiteness" val="definite"/><feat att="grammaticalNumber" val="singular"/><feat att="case" val="unspecified"/>
<FormRepresentation> <feat att="writtenForm" val="cafegæsten"/><feat att="inflectionalParadigm" val="MFG0016"/> <feat att="officiallyApproved" val="yes"/> <feat att="frequency" val=".0179"/></FormRepresentation></WordForm>
<WordForm><feat att="grammaticalGender" val="commonGender"/><feat att="definiteness" val="definite"/><feat att="grammaticalNumber" val="singular"/><feat att="case" val="genitiveCase"/>
<FormRepresentation> <feat att="writtenForm" val="cafegæstens"/><feat att="inflectionalParadigm" val="MFG0016"/> <feat att="officiallyApproved" val="yes"/> <feat att="frequency" val="0.0"/></FormRepresentation></WordForm>
<WordForm><feat att="grammaticalGender" val="commonGender"/><feat att="definiteness" val="definite"/><feat att="grammaticalNumber" val="plural"/><feat att="case" val="unspecified"/>
<FormRepresentation> <feat att="writtenForm" val="cafegæsterne"/><feat att="inflectionalParadigm" val="MFG0016"/> <feat att="officiallyApproved" val="yes"/> <feat att="frequency" val=".0179"/></FormRepresentation></WordForm>
<WordForm><feat att="grammaticalGender" val="commonGender"/><feat att="definiteness" val="definite"/><feat att="grammaticalNumber" val="plural"/><feat att="case" val="genitiveCase"/>
<FormRepresentation> <feat att="writtenForm" val="cafegæsternes"/><feat att="inflectionalParadigm" val="MFG0016"/> <feat att="officiallyApproved" val="yes"/> <feat att="frequency" val="0.0"/></FormRepresentation></WordForm>
<RelatedForm><feat att="spellingVariant" val="GMU_cafégæst_3"/> <FormRepresentation><feat att="writtenForm" val="kafegæst"/></FormRepresentation></RelatedForm> 
</LexicalEntry> 
<LexicalEntry><feat att="partOfSpeech" val="commonNoun"/> 
<feat att="id" val="GMU_catgut_1"/> 
<feat att="morphologicalUnitId" val="CATGUT"/> 
<feat att="originalSource" val="DDO"/> 
<feat att="independentWord" val="yes"/> 
<Lemma><FormRepresentation> <feat att="writtenForm" val="catgut"/> <feat att="officiallyApproved" val="yes"/> 
<feat att="joiningElement" val="nil"/> 
<feat att="joiningElementResult" val="catgut"/> 
</FormRepresentation> </Lemma> 
<WordForm><feat att="grammaticalGender" val="commonGender"/><feat att="definiteness" val="indefinite"/><feat att="grammaticalNumber" val="singular"/><feat att="case" val="unspecified"/>
<FormRepresentation> <feat att="writtenForm" val="catgut"/><feat att="inflectionalParadigm" val="MFG0238"/> <feat att="officiallyApproved" val="yes"/> <feat att="frequency" val=".2679"/></FormRepresentation></WordForm>
<WordForm><feat att="grammaticalGender" val="commonGender"/><feat att="definiteness" val="indefinite"/><feat att="grammaticalNumber" val="singular"/><feat att="case" val="genitiveCase"/>
<FormRepresentation> <feat att="writtenForm" val="catguts"/><feat att="inflectionalParadigm" val="MFG0238"/> <feat att="officiallyApproved" val="yes"/> <feat att="frequency" val="0.0"/></FormRepresentation></WordForm>
<WordForm><feat att="grammaticalGender" val="commonGender"/><feat att="definiteness" val="definite"/><feat att="grammaticalNumber" val="singular"/><feat att="case" val="unspecified"/>
<FormRepresentation> <feat att="writtenForm" val="catgutten"/><feat att="inflectionalParadigm" val="MFG0238"/> <feat att="officiallyApproved" val="yes"/> <feat att="frequency" val=".1071"/></FormRepresentation></WordForm>
<WordForm><feat att="grammaticalGender" val="commonGender"/><feat att="definiteness" val="definite"/><feat att="grammaticalNumber" val="singular"/><feat att="case" val="genitiveCase"/>
<FormRepresentation> <feat att="writtenForm" val="catguttens"/><feat att="inflectionalParadigm" val="MFG0238"/> <feat att="officiallyApproved" val="yes"/> <feat att="frequency" val="0.0"/></FormRepresentation></WordForm>
</LexicalEntry> 
<LexicalEntry><feat att="partOfSpeech" val="commonNoun"/> 
<feat att="id" val="GMU_cykelstativ_1"/> 
<feat att="morphologicalUnitId" val="CYKELSTATIV"/> 
<feat att="originalSource" val="DDO"/> 
<feat att="independentWord" val="yes"/> 
<feat att="decomposition" val="cykel+stativ"/> 
<Lemma><FormRepresentation> <feat att="writtenForm" val="cykelstativ"/> <feat att="officiallyApproved" val="yes"/> 
<feat att="joiningElement" val="nil"/> 
<feat att="joiningElementResult" val="cykelstativ"/> 
</FormRepresentation> </Lemma> 
<WordForm><feat att="grammaticalGender" val="neuter"/><feat att="definiteness" val="indefinite"/><feat att="grammaticalNumber" val="singular"/><feat att="case" val="unspecified"/>
<FormRepresentation> <feat att="writtenForm" val="cykelstativ"/><feat att="inflectionalParadigm" val="MFG0044"/> <feat att="officiallyApproved" val="yes"/> <feat att="frequency" val=".0536"/></FormRepresentation></WordForm>
<WordForm><feat att="grammaticalGender" val="neuter"/><feat att="definiteness" val="indefinite"/><feat att="grammaticalNumber" val="singular"/><feat att="case" val="genitiveCase"/>
<FormRepresentation> <feat att="writtenForm" val="cykelstativs"/><feat att="inflectionalParadigm" val="MFG0044"/> <feat att="officiallyApproved" val="yes"/> <feat att="frequency" val="0.0"/></FormRepresentation></WordForm>
<WordForm><feat att="grammaticalGender" val="neuter"/><feat att="definiteness" val="indefinite"/><feat att="grammaticalNumber" val="plural"/><feat att="case" val="unspecified"/>
<FormRepresentation> <feat att="writtenForm" val="cykelstativer"/><feat att="inflectionalParadigm" val="MFG0044"/> <feat att="officiallyApproved" val="yes"/> <feat att="frequency" val=".3214"/></FormRepresentation></WordForm>
<WordForm><feat att="grammaticalGender" val="neuter"/><feat att="definiteness" val="indefinite"/><feat att="grammaticalNumber" val="plural"/><feat att="case" val="genitiveCase"/>
<FormRepresentation> <feat att="writtenForm" val="cykelstativers"/><feat att="inflectionalParadigm" val="MFG0044"/> <feat att="officiallyApproved" val="yes"/> <feat att="frequency" val="0.0"/></FormRepresentation></WordForm>
<WordForm><feat att="grammaticalGender" val="neuter"/><feat att="definiteness" val="definite"/><feat att="grammaticalNumber" val="singular"/><feat att="case" val="unspecified"/>
<FormRepresentation> <feat att="writtenForm" val="cykelstativet"/><feat att="inflectionalParadigm" val="MFG0044"/> <feat att="officiallyApproved" val="yes"/> <feat att="frequency" val=".1786"/></FormRepresentation></WordForm>
<WordForm><feat att="grammaticalGender" val="neuter"/><feat att="definiteness" val="definite"/><feat att="grammaticalNumber" val="singular"/><feat att="case" val="genitiveCase"/>
<FormRepresentation> <feat att="writtenForm" val="cykelstativets"/><feat att="inflectionalParadigm" val="MFG0044"/> <feat att="officiallyApproved" val="yes"/> <feat att="frequency" val="0.0"/></FormRepresentation></WordForm>
<WordForm><feat att="grammaticalGender" val="neuter"/><feat att="definiteness" val="definite"/><feat att="grammaticalNumber" val="plural"/><feat att="case" val="unspecified"/>
<FormRepresentation> <feat att="writtenForm" val="cykelstativerne"/><feat att="inflectionalParadigm" val="MFG0044"/> <feat att="officiallyApproved" val="yes"/> <feat att="frequency" val=".2321"/></FormRepresentation></WordForm>
<WordForm><feat att="grammaticalGender" val="neuter"/><feat att="definiteness" val="definite"/><feat att="grammaticalNumber" val="plural"/><feat att="case" val="genitiveCase"/>
<FormRepresentation> <feat att="writtenForm" val="cykelstativernes"/><feat att="inflectionalParadigm" val="MFG0044"/> <feat att="officiallyApproved" val="yes"/> <feat att="frequency" val="0.0"/></FormRepresentation></WordForm>
</LexicalEntry> 
<LexicalEntry><feat att="partOfSpeech" val="commonNoun"/> 
<feat att="id" val="GMU_cementgulv_1"/> 
<feat att="morphologicalUnitId" val="CEMENTGULV"/> 
<feat att="originalSource" val="DDO"/> 
<feat att="independentWord" val="yes"/> 
<feat att="decomposition" val="cement+gulv"/> 
<Lemma><FormRepresentation> <feat att="writtenForm" val="cementgulv"/> <feat att="officiallyApproved" val="yes"/> 
<feat att="joiningElement" val="nil"/> 
<feat att="joiningElementResult" val="cementgulv"/> 
</FormRepresentation> </Lemma> 
<WordForm><feat att="grammaticalGender" val="neuter"/><feat att="definiteness" val="indefinite"/><feat att="grammaticalNumber" val="singular"/><feat att="case" val="unspecified"/>
<FormRepresentation> <feat att="writtenForm" val="cementgulv"/><feat att="inflectionalParadigm" val="MFG0042"/> <feat att="officiallyApproved" val="yes"/> <feat att="frequency" val=".1429"/></FormRepresentation></WordForm>
<WordForm><feat att="grammaticalGender" val="neuter"/><feat att="definiteness" val="indefinite"/><feat att="grammaticalNumber" val="singular"/><feat att="case" val="genitiveCase"/>
<FormRepresentation> <feat att="writtenForm" val="cementgulvs"/><feat att="inflectionalParadigm" val="MFG0042"/> <feat att="officiallyApproved" val="yes"/> <feat att="frequency" val="0.0"/></FormRepresentation></WordForm>
<WordForm><feat att="grammaticalGender" val="neuter"/><feat att="definiteness" val="indefinite"/><feat att="grammaticalNumber" val="plural"/><feat att="case" val="unspecified"/>
<FormRepresentation> <feat att="writtenForm" val="cementgulve"/><feat att="inflectionalParadigm" val="MFG0042"/> <feat att="officiallyApproved" val="yes"/> <feat att="frequency" val=".0536"/></FormRepresentation></WordForm>
<WordForm><feat att="grammaticalGender" val="neuter"/><feat att="definiteness" val="indefinite"/><feat att="grammaticalNumber" val="plural"/><feat att="case" val="genitiveCase"/>
<FormRepresentation> <feat att="writtenForm" val="cementgulves"/><feat att="inflectionalParadigm" val="MFG0042"/> <feat att="officiallyApproved" val="yes"/> <feat att="frequency" val="0.0"/></FormRepresentation></WordForm>
<WordForm><feat att="grammaticalGender" val="neuter"/><feat att="definiteness" val="definite"/><feat att="grammaticalNumber" val="singular"/><feat att="case" val="unspecified"/>
<FormRepresentation> <feat att="writtenForm" val="cementgulvet"/><feat att="inflectionalParadigm" val="MFG0042"/> <feat att="officiallyApproved" val="yes"/> <feat att="frequency" val=".1786"/></FormRepresentation></WordForm>
<WordForm><feat att="grammaticalGender" val="neuter"/><feat att="definiteness" val="definite"/><feat att="grammaticalNumber" val="singular"/><feat att="case" val="genitiveCase"/>
<FormRepresentation> <feat att="writtenForm" val="cementgulvets"/><feat att="inflectionalParadigm" val="MFG0042"/> <feat att="officiallyApproved" val="yes"/> <feat att="frequency" val=".0179"/></FormRepresentation></WordForm>
<WordForm><feat att="grammaticalGender" val="neuter"/><feat att="definiteness" val="definite"/><feat att="grammaticalNumber" val="plural"/><feat att="case" val="unspecified"/>
<FormRepresentation> <feat att="writtenForm" val="cementgulvene"/><feat att="inflectionalParadigm" val="MFG0042"/> <feat att="officiallyApproved" val="yes"/> <feat att="frequency" val="0.0"/></FormRepresentation></WordForm>
<WordForm><feat att="grammaticalGender" val="neuter"/><feat att="definiteness" val="definite"/><feat att="grammaticalNumber" val="plural"/><feat att="case" val="genitiveCase"/>
<FormRepresentation> <feat att="writtenForm" val="cementgulvenes"/><feat att="inflectionalParadigm" val="MFG0042"/> <feat att="officiallyApproved" val="yes"/> <feat att="frequency" val="0.0"/></FormRepresentation></WordForm>
</LexicalEntry> 
<LexicalEntry><feat att="partOfSpeech" val="commonNoun"/> 
<feat att="id" val="GMU_centrist_1"/> 
<feat att="morphologicalUnitId" val="CENTRIST"/> 
<feat att="originalSource" val="DDO"/> 
<feat att="independentWord" val="yes"/> 
<Lemma><FormRepresentation> <feat att="writtenForm" val="centrist"/> <feat att="officiallyApproved" val="yes"/> 
<feat att="joiningElement" val="nil"/> 
<feat att="joiningElementResult" val="centrist"/> 
</FormRepresentation> </Lemma> 
<WordForm><feat att="grammaticalGender" val="commonGender"/><feat att="definiteness" val="indefinite"/><feat att="grammaticalNumber" val="singular"/><feat att="case" val="unspecified"/>
<FormRepresentation> <feat att="writtenForm" val="centrist"/><feat att="inflectionalParadigm" val="MFG0016"/> <feat att="officiallyApproved" val="yes"/> <feat att="frequency" val=".0179"/></FormRepresentation></WordForm>
<WordForm><feat att="grammaticalGender" val="commonGender"/><feat att="definiteness" val="indefinite"/><feat att="grammaticalNumber" val="singular"/><feat att="case" val="genitiveCase"/>
<FormRepresentation> <feat att="writtenForm" val="centrists"/><feat att="inflectionalParadigm" val="MFG0016"/> <feat att="officiallyApproved" val="yes"/> <feat att="frequency" val="0.0"/></FormRepresentation></WordForm>
<WordForm><feat att="grammaticalGender" val="commonGender"/><feat att="definiteness" val="indefinite"/><feat att="grammaticalNumber" val="plural"/><feat att="case" val="unspecified"/>
<FormRepresentation> <feat att="writtenForm" val="centrister"/><feat att="inflectionalParadigm" val="MFG0016"/> <feat att="officiallyApproved" val="yes"/> <feat att="frequency" val=".0179"/></FormRepresentation></WordForm>
<WordForm><feat att="grammaticalGender" val="commonGender"/><feat att="definiteness" val="indefinite"/><feat att="grammaticalNumber" val="plural"/><feat att="case" val="genitiveCase"/>
<FormRepresentation> <feat att="writtenForm" val="centristers"/><feat att="inflectionalParadigm" val="MFG0016"/> <feat att="officiallyApproved" val="yes"/> <feat att="frequency" val="0.0"/></FormRepresentation></WordForm>
<WordForm><feat att="grammaticalGender" val="commonGender"/><feat att="definiteness" val="definite"/><feat att="grammaticalNumber" val="singular"/><feat att="case" val="unspecified"/>
<FormRepresentation> <feat att="writtenForm" val="centristen"/><feat att="inflectionalParadigm" val="MFG0016"/> <feat att="officiallyApproved" val="yes"/> <feat att="frequency" val=".0179"/></FormRepresentation></WordForm>
<WordForm><feat att="grammaticalGender" val="commonGender"/><feat att="definiteness" val="definite"/><feat att="grammaticalNumber" val="singular"/><feat att="case" val="genitiveCase"/>
<FormRepresentation> <feat att="writtenForm" val="centristens"/><feat att="inflectionalParadigm" val="MFG0016"/> <feat att="officiallyApproved" val="yes"/> <feat att="frequency" val="0.0"/></FormRepresentation></WordForm>
<WordForm><feat att="grammaticalGender" val="commonGender"/><feat att="definiteness" val="definite"/><feat att="grammaticalNumber" val="plural"/><feat att="case" val="unspecified"/>
<FormRepresentation> <feat att="writtenForm" val="centristerne"/><feat att="inflectionalParadigm" val="MFG0016"/> <feat att="officiallyApproved" val="yes"/> <feat att="frequency" val=".0179"/></FormRepresentation></WordForm>
<WordForm><feat att="grammaticalGender" val="commonGender"/><feat att="definiteness" val="definite"/><feat att="grammaticalNumber" val="plural"/><feat att="case" val="genitiveCase"/>
<FormRepresentation> <feat att="writtenForm" val="centristernes"/><feat att="inflectionalParadigm" val="MFG0016"/> <feat att="officiallyApproved" val="yes"/> <feat att="frequency" val="0.0"/></FormRepresentation></WordForm>
</LexicalEntry> 
<LexicalEntry><feat att="partOfSpeech" val="commonNoun"/> 
<feat att="id" val="GMU_chefjurist_1"/> 
<feat att="morphologicalUnitId" val="CHEFJURIST"/> 
<feat att="originalSource" val="DDO"/> 
<feat att="independentWord" val="yes"/> 
<feat att="decomposition" val="chef+jurist"/> 
<Lemma><FormRepresentation> <feat att="writtenForm" val="chefjurist"/> <feat att="officiallyApproved" val="yes"/> 
<feat att="joiningElement" val="nil"/> 
<feat att="joiningElementResult" val="chefjurist"/> 
</FormRepresentation> </Lemma> 
<WordForm><feat att="grammaticalGender" val="commonGender"/><feat att="definiteness" val="indefinite"/><feat att="grammaticalNumber" val="singular"/><feat att="case" val="unspecified"/>
<FormRepresentation> <feat att="writtenForm" val="chefjurist"/><feat att="inflectionalParadigm" val="MFG0016"/> <feat att="officiallyApproved" val="yes"/> <feat att="frequency" val=".4821"/></FormRepresentation></WordForm>
<WordForm><feat att="grammaticalGender" val="commonGender"/><feat att="definiteness" val="indefinite"/><feat att="grammaticalNumber" val="singular"/><feat att="case" val="genitiveCase"/>
<FormRepresentation> <feat att="writtenForm" val="chefjurists"/><feat att="inflectionalParadigm" val="MFG0016"/> <feat att="officiallyApproved" val="yes"/> <feat att="frequency" val="0.0"/></FormRepresentation></WordForm>
<WordForm><feat att="grammaticalGender" val="commonGender"/><feat att="definiteness" val="indefinite"/><feat att="grammaticalNumber" val="plural"/><feat att="case" val="unspecified"/>
<FormRepresentation> <feat att="writtenForm" val="chefjurister"/><feat att="inflectionalParadigm" val="MFG0016"/> <feat att="officiallyApproved" val="yes"/> <feat att="frequency" val="0.0"/></FormRepresentation></WordForm>
<WordForm><feat att="grammaticalGender" val="commonGender"/><feat att="definiteness" val="indefinite"/><feat att="grammaticalNumber" val="plural"/><feat att="case" val="genitiveCase"/>
<FormRepresentation> <feat att="writtenForm" val="chefjuristers"/><feat att="inflectionalParadigm" val="MFG0016"/> <feat att="officiallyApproved" val="yes"/> <feat att="frequency" val="0.0"/></FormRepresentation></WordForm>
<WordForm><feat att="grammaticalGender" val="commonGender"/><feat att="definiteness" val="definite"/><feat att="grammaticalNumber" val="singular"/><feat att="case" val="unspecified"/>
<FormRepresentation> <feat att="writtenForm" val="chefjuristen"/><feat att="inflectionalParadigm" val="MFG0016"/> <feat att="officiallyApproved" val="yes"/> <feat att="frequency" val=".0179"/></FormRepresentation></WordForm>
<WordForm><feat att="grammaticalGender" val="commonGender"/><feat att="definiteness" val="definite"/><feat att="grammaticalNumber" val="singular"/><feat att="case" val="genitiveCase"/>
<FormRepresentation> <feat att="writtenForm" val="chefjuristens"/><feat att="inflectionalParadigm" val="MFG0016"/> <feat att="officiallyApproved" val="yes"/> <feat att="frequency" val=".0179"/></FormRepresentation></WordForm>
<WordForm><feat att="grammaticalGender" val="commonGender"/><feat att="definiteness" val="definite"/><feat att="grammaticalNumber" val="plural"/><feat att="case" val="unspecified"/>
<FormRepresentation> <feat att="writtenForm" val="chefjuristerne"/><feat att="inflectionalParadigm" val="MFG0016"/> <feat att="officiallyApproved" val="yes"/> <feat att="frequency" val="0.0"/></FormRepresentation></WordForm>
<WordForm><feat att="grammaticalGender" val="commonGender"/><feat att="definiteness" val="definite"/><feat att="grammaticalNumber" val="plural"/><feat att="case" val="genitiveCase"/>
<FormRepresentation> <feat att="writtenForm" val="chefjuristernes"/><feat att="inflectionalParadigm" val="MFG0016"/> <feat att="officiallyApproved" val="yes"/> <feat att="frequency" val="0.0"/></FormRepresentation></WordForm>
</LexicalEntry> 
<LexicalEntry><feat att="partOfSpeech" val="commonNoun"/> 
<feat att="id" val="GMU_cykelturist_1"/> 
<feat att="morphologicalUnitId" val="CYKELTURIST"/> 
<feat att="originalSource" val="DDO"/> 
<feat att="independentWord" val="yes"/> 
<feat att="decomposition" val="cykel+turist"/> 
<Lemma><FormRepresentation> <feat att="writtenForm" val="cykelturist"/> <feat att="officiallyApproved" val="yes"/> 
<feat att="joiningElement" val="nil"/> 
<feat att="joiningElementResult" val="cykelturist"/> 
</FormRepresentation> </Lemma> 
<WordForm><feat att="grammaticalGender" val="commonGender"/><feat att="definiteness" val="indefinite"/><feat att="grammaticalNumber" val="singular"/><feat att="case" val="unspecified"/>
<FormRepresentation> <feat att="writtenForm" val="cykelturist"/><feat att="inflectionalParadigm" val="MFG0016"/> <feat att="officiallyApproved" val="yes"/> <feat att="frequency" val="0.0"/></FormRepresentation></WordForm>
<WordForm><feat att="grammaticalGender" val="commonGender"/><feat att="definiteness" val="indefinite"/><feat att="grammaticalNumber" val="singular"/><feat att="case" val="genitiveCase"/>
<FormRepresentation> <feat att="writtenForm" val="cykelturists"/><feat att="inflectionalParadigm" val="MFG0016"/> <feat att="officiallyApproved" val="yes"/> <feat att="frequency" val="0.0"/></FormRepresentation></WordForm>
<WordForm><feat att="grammaticalGender" val="commonGender"/><feat att="definiteness" val="indefinite"/><feat att="grammaticalNumber" val="plural"/><feat att="case" val="unspecified"/>
<FormRepresentation> <feat att="writtenForm" val="cykelturister"/><feat att="inflectionalParadigm" val="MFG0016"/> <feat att="officiallyApproved" val="yes"/> <feat att="frequency" val=".0893"/></FormRepresentation></WordForm>
<WordForm><feat att="grammaticalGender" val="commonGender"/><feat att="definiteness" val="indefinite"/><feat att="grammaticalNumber" val="plural"/><feat att="case" val="genitiveCase"/>
<FormRepresentation> <feat att="writtenForm" val="cykelturisters"/><feat att="inflectionalParadigm" val="MFG0016"/> <feat att="officiallyApproved" val="yes"/> <feat att="frequency" val="0.0"/></FormRepresentation></WordForm>
<WordForm><feat att="grammaticalGender" val="commonGender"/><feat att="definiteness" val="definite"/><feat att="grammaticalNumber" val="singular"/><feat att="case" val="unspecified"/>
<FormRepresentation> <feat att="writtenForm" val="cykelturisten"/><feat att="inflectionalParadigm" val="MFG0016"/> <feat att="officiallyApproved" val="yes"/> <feat att="frequency" val="0.0"/></FormRepresentation></WordForm>
<WordForm><feat att="grammaticalGender" val="commonGender"/><feat att="definiteness" val="definite"/><feat att="grammaticalNumber" val="singular"/><feat att="case" val="genitiveCase"/>
<FormRepresentation> <feat att="writtenForm" val="cykelturistens"/><feat att="inflectionalParadigm" val="MFG0016"/> <feat att="officiallyApproved" val="yes"/> <feat att="frequency" val="0.0"/></FormRepresentation></WordForm>
<WordForm><feat att="grammaticalGender" val="commonGender"/><feat att="definiteness" val="definite"/><feat att="grammaticalNumber" val="plural"/><feat att="case" val="unspecified"/>
<FormRepresentation> <feat att="writtenForm" val="cykelturisterne"/><feat att="inflectionalParadigm" val="MFG0016"/> <feat att="officiallyApproved" val="yes"/> <feat att="frequency" val="0.0"/></FormRepresentation></WordForm>
<WordForm><feat att="grammaticalGender" val="commonGender"/><feat att="definiteness" val="definite"/><feat att="grammaticalNumber" val="plural"/><feat att="case" val="genitiveCase"/>
<FormRepresentation> <feat att="writtenForm" val="cykelturisternes"/><feat att="inflectionalParadigm" val="MFG0016"/> <feat att="officiallyApproved" val="yes"/> <feat att="frequency" val="0.0"/></FormRepresentation></WordForm>
</LexicalEntry> 
<LexicalEntry><feat att="partOfSpeech" val="commonNoun"/> 
<feat att="id" val="GMU_charterturist_1"/> 
<feat att="morphologicalUnitId" val="CHARTERTURIST"/> 
<feat att="originalSource" val="DDO"/> 
<feat att="independentWord" val="yes"/> 
<feat att="decomposition" val="charter+turist"/> 
<Lemma><FormRepresentation> <feat att="writtenForm" val="charterturist"/> <feat att="officiallyApproved" val="yes"/> 
<feat att="joiningElement" val="nil"/> 
<feat att="joiningElementResult" val="charterturist"/> 
</FormRepresentation> </Lemma> 
<WordForm><feat att="grammaticalGender" val="commonGender"/><feat att="definiteness" val="indefinite"/><feat att="grammaticalNumber" val="singular"/><feat att="case" val="unspecified"/>
<FormRepresentation> <feat att="writtenForm" val="charterturist"/><feat att="inflectionalParadigm" val="MFG0016"/> <feat att="officiallyApproved" val="yes"/> <feat att="frequency" val=".0357"/></FormRepresentation></WordForm>
<WordForm><feat att="grammaticalGender" val="commonGender"/><feat att="definiteness" val="indefinite"/><feat att="grammaticalNumber" val="singular"/><feat att="case" val="genitiveCase"/>
<FormRepresentation> <feat att="writtenForm" val="charterturists"/><feat att="inflectionalParadigm" val="MFG0016"/> <feat att="officiallyApproved" val="yes"/> <feat att="frequency" val="0.0"/></FormRepresentation></WordForm>
<WordForm><feat att="grammaticalGender" val="commonGender"/><feat att="definiteness" val="indefinite"/><feat att="grammaticalNumber" val="plural"/><feat att="case" val="unspecified"/>
<FormRepresentation> <feat att="writtenForm" val="charterturister"/><feat att="inflectionalParadigm" val="MFG0016"/> <feat att="officiallyApproved" val="yes"/> <feat att="frequency" val=".4821"/></FormRepresentation></WordForm>
<WordForm><feat att="grammaticalGender" val="commonGender"/><feat att="definiteness" val="indefinite"/><feat att="grammaticalNumber" val="plural"/><feat att="case" val="genitiveCase"/>
<FormRepresentation> <feat att="writtenForm" val="charterturisters"/><feat att="inflectionalParadigm" val="MFG0016"/> <feat att="officiallyApproved" val="yes"/> <feat att="frequency" val="0.0"/></FormRepresentation></WordForm>
<WordForm><feat att="grammaticalGender" val="commonGender"/><feat att="definiteness" val="definite"/><feat att="grammaticalNumber" val="singular"/><feat att="case" val="unspecified"/>
<FormRepresentation> <feat att="writtenForm" val="charterturisten"/><feat att="inflectionalParadigm" val="MFG0016"/> <feat att="officiallyApproved" val="yes"/> <feat att="frequency" val="0.0"/></FormRepresentation></WordForm>
<WordForm><feat att="grammaticalGender" val="commonGender"/><feat att="definiteness" val="definite"/><feat att="grammaticalNumber" val="singular"/><feat att="case" val="genitiveCase"/>
<FormRepresentation> <feat att="writtenForm" val="charterturistens"/><feat att="inflectionalParadigm" val="MFG0016"/> <feat att="officiallyApproved" val="yes"/> <feat att="frequency" val="0.0"/></FormRepresentation></WordForm>
<WordForm><feat att="grammaticalGender" val="commonGender"/><feat att="definiteness" val="definite"/><feat att="grammaticalNumber" val="plural"/><feat att="case" val="unspecified"/>
<FormRepresentation> <feat att="writtenForm" val="charterturisterne"/><feat att="inflectionalParadigm" val="MFG0016"/> <feat att="officiallyApproved" val="yes"/> <feat att="frequency" val=".0536"/></FormRepresentation></WordForm>
<WordForm><feat att="grammaticalGender" val="commonGender"/><feat att="definiteness" val="definite"/><feat att="grammaticalNumber" val="plural"/><feat att="case" val="genitiveCase"/>
<FormRepresentation> <feat att="writtenForm" val="charterturisternes"/><feat att="inflectionalParadigm" val="MFG0016"/> <feat att="officiallyApproved" val="yes"/> <feat att="frequency" val=".0357"/></FormRepresentation></WordForm>
</LexicalEntry> 
<LexicalEntry><feat att="partOfSpeech" val="commonNoun"/> 
<feat att="id" val="GMU_cirkusartist_1"/> 
<feat att="morphologicalUnitId" val="CIRKUSARTIST"/> 
<feat att="originalSource" val="DDO"/> 
<feat att="independentWord" val="yes"/> 
<feat att="decomposition" val="cirkus+artist"/> 
<Lemma><FormRepresentation> <feat att="writtenForm" val="cirkusartist"/> <feat att="officiallyApproved" val="yes"/> 
<feat att="joiningElement" val="nil"/> 
<feat att="joiningElementResult" val="cirkusartist"/> 
</FormRepresentation> </Lemma> 
<WordForm><feat att="grammaticalGender" val="commonGender"/><feat att="definiteness" val="indefinite"/><feat att="grammaticalNumber" val="singular"/><feat att="case" val="unspecified"/>
<FormRepresentation> <feat att="writtenForm" val="cirkusartist"/><feat att="inflectionalParadigm" val="MFG0016"/> <feat att="officiallyApproved" val="yes"/> <feat att="frequency" val=".2321"/></FormRepresentation></WordForm>
<WordForm><feat att="grammaticalGender" val="commonGender"/><feat att="definiteness" val="indefinite"/><feat att="grammaticalNumber" val="singular"/><feat att="case" val="genitiveCase"/>
<FormRepresentation> <feat att="writtenForm" val="cirkusartists"/><feat att="inflectionalParadigm" val="MFG0016"/> <feat att="officiallyApproved" val="yes"/> <feat att="frequency" val="0.0"/></FormRepresentation></WordForm>
<WordForm><feat att="grammaticalGender" val="commonGender"/><feat att="definiteness" val="indefinite"/><feat att="grammaticalNumber" val="plural"/><feat att="case" val="unspecified"/>
<FormRepresentation> <feat att="writtenForm" val="cirkusartister"/><feat att="inflectionalParadigm" val="MFG0016"/> <feat att="officiallyApproved" val="yes"/> <feat att="frequency" val=".125"/></FormRepresentation></WordForm>
<WordForm><feat att="grammaticalGender" val="commonGender"/><feat att="definiteness" val="indefinite"/><feat att="grammaticalNumber" val="plural"/><feat att="case" val="genitiveCase"/>
<FormRepresentation> <feat att="writtenForm" val="cirkusartisters"/><feat att="inflectionalParadigm" val="MFG0016"/> <feat att="officiallyApproved" val="yes"/> <feat att="frequency" val="0.0"/></FormRepresentation></WordForm>
<WordForm><feat att="grammaticalGender" val="commonGender"/><feat att="definiteness" val="definite"/><feat att="grammaticalNumber" val="singular"/><feat att="case" val="unspecified"/>
<FormRepresentation> <feat att="writtenForm" val="cirkusartisten"/><feat att="inflectionalParadigm" val="MFG0016"/> <feat att="officiallyApproved" val="yes"/> <feat att="frequency" val=".1429"/></FormRepresentation></WordForm>
<WordForm><feat att="grammaticalGender" val="commonGender"/><feat att="definiteness" val="definite"/><feat att="grammaticalNumber" val="singular"/><feat att="case" val="genitiveCase"/>
<FormRepresentation> <feat att="writtenForm" val="cirkusartistens"/><feat att="inflectionalParadigm" val="MFG0016"/> <feat att="officiallyApproved" val="yes"/> <feat att="frequency" val="0.0"/></FormRepresentation></WordForm>
<WordForm><feat att="grammaticalGender" val="commonGender"/><feat att="definiteness" val="definite"/><feat att="grammaticalNumber" val="plural"/><feat att="case" val="unspecified"/>
<FormRepresentation> <feat att="writtenForm" val="cirkusartisterne"/><feat att="inflectionalParadigm" val="MFG0016"/> <feat att="officiallyApproved" val="yes"/> <feat att="frequency" val="0.0"/></FormRepresentation></WordForm>
<WordForm><feat att="grammaticalGender" val="commonGender"/><feat att="definiteness" val="definite"/><feat att="grammaticalNumber" val="plural"/><feat att="case" val="genitiveCase"/>
<FormRepresentation> <feat att="writtenForm" val="cirkusartisternes"/><feat att="inflectionalParadigm" val="MFG0016"/> <feat att="officiallyApproved" val="yes"/> <feat att="frequency" val="0.0"/></FormRepresentation></WordForm>
</LexicalEntry> 
<LexicalEntry><feat att="partOfSpeech" val="commonNoun"/> 
<feat att="id" val="GMU_cykelspænde_1"/> 
<feat att="morphologicalUnitId" val="CYKELSPÆNDE"/> 
<feat att="originalSource" val="DDO"/> 
<feat att="independentWord" val="yes"/> 
<feat att="decomposition" val="cykel+spænde"/> 
<Lemma><FormRepresentation> <feat att="writtenForm" val="cykelspænde"/> <feat att="officiallyApproved" val="yes"/> 
<feat att="joiningElement" val="nil"/> 
<feat att="joiningElementResult" val="cykelspænde"/> 
</FormRepresentation> </Lemma> 
<WordForm><feat att="grammaticalGender" val="neuter"/><feat att="definiteness" val="indefinite"/><feat att="grammaticalNumber" val="singular"/><feat att="case" val="unspecified"/>
<FormRepresentation> <feat att="writtenForm" val="cykelspænde"/><feat att="inflectionalParadigm" val="MFG0092"/> <feat att="officiallyApproved" val="yes"/> <feat att="frequency" val="0.0"/></FormRepresentation></WordForm>
<WordForm><feat att="grammaticalGender" val="neuter"/><feat att="definiteness" val="indefinite"/><feat att="grammaticalNumber" val="singular"/><feat att="case" val="genitiveCase"/>
<FormRepresentation> <feat att="writtenForm" val="cykelspændes"/><feat att="inflectionalParadigm" val="MFG0092"/> <feat att="officiallyApproved" val="yes"/> <feat att="frequency" val="0.0"/></FormRepresentation></WordForm>
<WordForm><feat att="grammaticalGender" val="neuter"/><feat att="definiteness" val="indefinite"/><feat att="grammaticalNumber" val="plural"/><feat att="case" val="unspecified"/>
<FormRepresentation> <feat att="writtenForm" val="cykelspænder"/><feat att="inflectionalParadigm" val="MFG0092"/> <feat att="officiallyApproved" val="yes"/> <feat att="frequency" val=".0357"/></FormRepresentation></WordForm>
<WordForm><feat att="grammaticalGender" val="neuter"/><feat att="definiteness" val="indefinite"/><feat att="grammaticalNumber" val="plural"/><feat att="case" val="genitiveCase"/>
<FormRepresentation> <feat att="writtenForm" val="cykelspænders"/><feat att="inflectionalParadigm" val="MFG0092"/> <feat att="officiallyApproved" val="yes"/> <feat att="frequency" val="0.0"/></FormRepresentation></WordForm>
<WordForm><feat att="grammaticalGender" val="neuter"/><feat att="definiteness" val="definite"/><feat att="grammaticalNumber" val="singular"/><feat att="case" val="unspecified"/>
<FormRepresentation> <feat att="writtenForm" val="cykelspændet"/><feat att="inflectionalParadigm" val="MFG0092"/> <feat att="officiallyApproved" val="yes"/> <feat att="frequency" val="0.0"/></FormRepresentation></WordForm>
<WordForm><feat att="grammaticalGender" val="neuter"/><feat att="definiteness" val="definite"/><feat att="grammaticalNumber" val="singular"/><feat att="case" val="genitiveCase"/>
<FormRepresentation> <feat att="writtenForm" val="cykelspændets"/><feat att="inflectionalParadigm" val="MFG0092"/> <feat att="officiallyApproved" val="yes"/> <feat att="frequency" val="0.0"/></FormRepresentation></WordForm>
<WordForm><feat att="grammaticalGender" val="neuter"/><feat att="definiteness" val="definite"/><feat att="grammaticalNumber" val="plural"/><feat att="case" val="unspecified"/>
<FormRepresentation> <feat att="writtenForm" val="cykelspænderne"/><feat att="inflectionalParadigm" val="MFG0092"/> <feat att="officiallyApproved" val="yes"/> <feat att="frequency" val="0.0"/></FormRepresentation></WordForm>
<WordForm><feat att="grammaticalGender" val="neuter"/><feat att="definiteness" val="definite"/><feat att="grammaticalNumber" val="plural"/><feat att="case" val="genitiveCase"/>
<FormRepresentation> <feat att="writtenForm" val="cykelspændernes"/><feat att="inflectionalParadigm" val="MFG0092"/> <feat att="officiallyApproved" val="yes"/> <feat att="frequency" val="0.0"/></FormRepresentation></WordForm>
</LexicalEntry> 
<LexicalEntry><feat att="partOfSpeech" val="commonNoun"/> 
<feat att="id" val="GMU_civilgarde_1"/> 
<feat att="morphologicalUnitId" val="CIVILGARDE"/> 
<feat att="originalSource" val="DDO"/> 
<feat att="independentWord" val="yes"/> 
<feat att="decomposition" val="civil+garde"/> 
<Lemma><FormRepresentation> <feat att="writtenForm" val="civilgarde"/> <feat att="officiallyApproved" val="yes"/> 
<feat att="joiningElement" val="nil"/> 
<feat att="joiningElementResult" val="civilgarde"/> 
</FormRepresentation> </Lemma> 
<WordForm><feat att="grammaticalGender" val="commonGender"/><feat att="definiteness" val="indefinite"/><feat att="grammaticalNumber" val="singular"/><feat att="case" val="unspecified"/>
<FormRepresentation> <feat att="writtenForm" val="civilgarde"/><feat att="inflectionalParadigm" val="MFG0076"/> <feat att="officiallyApproved" val="yes"/> <feat att="frequency" val=".125"/></FormRepresentation></WordForm>
<WordForm><feat att="grammaticalGender" val="commonGender"/><feat att="definiteness" val="indefinite"/><feat att="grammaticalNumber" val="singular"/><feat att="case" val="genitiveCase"/>
<FormRepresentation> <feat att="writtenForm" val="civilgardes"/><feat att="inflectionalParadigm" val="MFG0076"/> <feat att="officiallyApproved" val="yes"/> <feat att="frequency" val="0.0"/></FormRepresentation></WordForm>
<WordForm><feat att="grammaticalGender" val="commonGender"/><feat att="definiteness" val="indefinite"/><feat att="grammaticalNumber" val="plural"/><feat att="case" val="unspecified"/>
<FormRepresentation> <feat att="writtenForm" val="civilgarder"/><feat att="inflectionalParadigm" val="MFG0076"/> <feat att="officiallyApproved" val="yes"/> <feat att="frequency" val="0.0"/></FormRepresentation></WordForm>
<WordForm><feat att="grammaticalGender" val="commonGender"/><feat att="definiteness" val="indefinite"/><feat att="grammaticalNumber" val="plural"/><feat att="case" val="genitiveCase"/>
<FormRepresentation> <feat att="writtenForm" val="civilgarders"/><feat att="inflectionalParadigm" val="MFG0076"/> <feat att="officiallyApproved" val="yes"/> <feat att="frequency" val="0.0"/></FormRepresentation></WordForm>
<WordForm><feat att="grammaticalGender" val="commonGender"/><feat att="definiteness" val="definite"/><feat att="grammaticalNumber" val="singular"/><feat att="case" val="unspecified"/>
<FormRepresentation> <feat att="writtenForm" val="civilgarden"/><feat att="inflectionalParadigm" val="MFG0076"/> <feat att="officiallyApproved" val="yes"/> <feat att="frequency" val=".0357"/></FormRepresentation></WordForm>
<WordForm><feat att="grammaticalGender" val="commonGender"/><feat att="definiteness" val="definite"/><feat att="grammaticalNumber" val="singular"/><feat att="case" val="genitiveCase"/>
<FormRepresentation> <feat att="writtenForm" val="civilgardens"/><feat att="inflectionalParadigm" val="MFG0076"/> <feat att="officiallyApproved" val="yes"/> <feat att="frequency" val=".0179"/></FormRepresentation></WordForm>
<WordForm><feat att="grammaticalGender" val="commonGender"/><feat att="definiteness" val="definite"/><feat att="grammaticalNumber" val="plural"/><feat att="case" val="unspecified"/>
<FormRepresentation> <feat att="writtenForm" val="civilgarderne"/><feat att="inflectionalParadigm" val="MFG0076"/> <feat att="officiallyApproved" val="yes"/> <feat att="frequency" val="0.0"/></FormRepresentation></WordForm>
<WordForm><feat att="grammaticalGender" val="commonGender"/><feat att="definiteness" val="definite"/><feat att="grammaticalNumber" val="plural"/><feat att="case" val="genitiveCase"/>
<FormRepresentation> <feat att="writtenForm" val="civilgardernes"/><feat att="inflectionalParadigm" val="MFG0076"/> <feat att="officiallyApproved" val="yes"/> <feat att="frequency" val="0.0"/></FormRepresentation></WordForm>
</LexicalEntry> 
<LexicalEntry><feat att="partOfSpeech" val="commonNoun"/> 
<feat att="id" val="GMU_cykeltyveri_1"/> 
<feat att="morphologicalUnitId" val="CYKELTYVERI"/> 
<feat att="originalSource" val="DDO"/> 
<feat att="independentWord" val="yes"/> 
<feat att="decomposition" val="cykel+tyveri"/> 
<Lemma><FormRepresentation> <feat att="writtenForm" val="cykeltyveri"/> <feat att="officiallyApproved" val="yes"/> 
<feat att="joiningElement" val="nil"/> 
<feat att="joiningElementResult" val="cykeltyveri"/> 
</FormRepresentation> </Lemma> 
<WordForm><feat att="grammaticalGender" val="neuter"/><feat att="definiteness" val="indefinite"/><feat att="grammaticalNumber" val="singular"/><feat att="case" val="unspecified"/>
<FormRepresentation> <feat att="writtenForm" val="cykeltyveri"/><feat att="inflectionalParadigm" val="MFG0044"/> <feat att="officiallyApproved" val="yes"/> <feat att="frequency" val=".3036"/></FormRepresentation></WordForm>
<WordForm><feat att="grammaticalGender" val="neuter"/><feat att="definiteness" val="indefinite"/><feat att="grammaticalNumber" val="singular"/><feat att="case" val="genitiveCase"/>
<FormRepresentation> <feat att="writtenForm" val="cykeltyveris"/><feat att="inflectionalParadigm" val="MFG0044"/> <feat att="officiallyApproved" val="yes"/> <feat att="frequency" val="0.0"/></FormRepresentation></WordForm>
<WordForm><feat att="grammaticalGender" val="neuter"/><feat att="definiteness" val="indefinite"/><feat att="grammaticalNumber" val="plural"/><feat att="case" val="unspecified"/>
<FormRepresentation> <feat att="writtenForm" val="cykeltyverier"/><feat att="inflectionalParadigm" val="MFG0044"/> <feat att="officiallyApproved" val="yes"/> <feat att="frequency" val=".1429"/></FormRepresentation></WordForm>
<WordForm><feat att="grammaticalGender" val="neuter"/><feat att="definiteness" val="indefinite"/><feat att="grammaticalNumber" val="plural"/><feat att="case" val="genitiveCase"/>
<FormRepresentation> <feat att="writtenForm" val="cykeltyveriers"/><feat att="inflectionalParadigm" val="MFG0044"/> <feat att="officiallyApproved" val="yes"/> <feat att="frequency" val="0.0"/></FormRepresentation></WordForm>
<WordForm><feat att="grammaticalGender" val="neuter"/><feat att="definiteness" val="definite"/><feat att="grammaticalNumber" val="singular"/><feat att="case" val="unspecified"/>
<FormRepresentation> <feat att="writtenForm" val="cykeltyveriet"/><feat att="inflectionalParadigm" val="MFG0044"/> <feat att="officiallyApproved" val="yes"/> <feat att="frequency" val=".0179"/></FormRepresentation></WordForm>
<WordForm><feat att="grammaticalGender" val="neuter"/><feat att="definiteness" val="definite"/><feat att="grammaticalNumber" val="singular"/><feat att="case" val="genitiveCase"/>
<FormRepresentation> <feat att="writtenForm" val="cykeltyveriets"/><feat att="inflectionalParadigm" val="MFG0044"/> <feat att="officiallyApproved" val="yes"/> <feat att="frequency" val="0.0"/></FormRepresentation></WordForm>
<WordForm><feat att="grammaticalGender" val="neuter"/><feat att="definiteness" val="definite"/><feat att="grammaticalNumber" val="plural"/><feat att="case" val="unspecified"/>
<FormRepresentation> <feat att="writtenForm" val="cykeltyverierne"/><feat att="inflectionalParadigm" val="MFG0044"/> <feat att="officiallyApproved" val="yes"/> <feat att="frequency" val="0.0"/></FormRepresentation></WordForm>
<WordForm><feat att="grammaticalGender" val="neuter"/><feat att="definiteness" val="definite"/><feat att="grammaticalNumber" val="plural"/><feat att="case" val="genitiveCase"/>
<FormRepresentation> <feat att="writtenForm" val="cykeltyveriernes"/><feat att="inflectionalParadigm" val="MFG0044"/> <feat att="officiallyApproved" val="yes"/> <feat att="frequency" val="0.0"/></FormRepresentation></WordForm>
</LexicalEntry> 
<LexicalEntry><feat att="partOfSpeech" val="commonNoun"/> 
<feat att="id" val="GMU_chefpsykolog_1"/> 
<feat att="morphologicalUnitId" val="CHEFPSYKOLOG"/> 
<feat att="originalSource" val="DDO"/> 
<feat att="independentWord" val="yes"/> 
<feat att="decomposition" val="chef+psykolog"/> 
<Lemma><FormRepresentation> <feat att="writtenForm" val="chefpsykolog"/> <feat att="officiallyApproved" val="yes"/> 
<feat att="joiningElement" val="nil"/> 
<feat att="joiningElementResult" val="chefpsykolog"/> 
</FormRepresentation> </Lemma> 
<WordForm><feat att="grammaticalGender" val="commonGender"/><feat att="definiteness" val="indefinite"/><feat att="grammaticalNumber" val="singular"/><feat att="case" val="unspecified"/>
<FormRepresentation> <feat att="writtenForm" val="chefpsykolog"/><feat att="inflectionalParadigm" val="MFG0016"/> <feat att="officiallyApproved" val="yes"/> <feat att="frequency" val=".7321"/></FormRepresentation></WordForm>
<WordForm><feat att="grammaticalGender" val="commonGender"/><feat att="definiteness" val="indefinite"/><feat att="grammaticalNumber" val="singular"/><feat att="case" val="genitiveCase"/>
<FormRepresentation> <feat att="writtenForm" val="chefpsykologs"/><feat att="inflectionalParadigm" val="MFG0016"/> <feat att="officiallyApproved" val="yes"/> <feat att="frequency" val="0.0"/></FormRepresentation></WordForm>
<WordForm><feat att="grammaticalGender" val="commonGender"/><feat att="definiteness" val="indefinite"/><feat att="grammaticalNumber" val="plural"/><feat att="case" val="unspecified"/>
<FormRepresentation> <feat att="writtenForm" val="chefpsykologer"/><feat att="inflectionalParadigm" val="MFG0016"/> <feat att="officiallyApproved" val="yes"/> <feat att="frequency" val="0.0"/></FormRepresentation></WordForm>
<WordForm><feat att="grammaticalGender" val="commonGender"/><feat att="definiteness" val="indefinite"/><feat att="grammaticalNumber" val="plural"/><feat att="case" val="genitiveCase"/>
<FormRepresentation> <feat att="writtenForm" val="chefpsykologers"/><feat att="inflectionalParadigm" val="MFG0016"/> <feat att="officiallyApproved" val="yes"/> <feat att="frequency" val="0.0"/></FormRepresentation></WordForm>
<WordForm><feat att="grammaticalGender" val="commonGender"/><feat att="definiteness" val="definite"/><feat att="grammaticalNumber" val="singular"/><feat att="case" val="unspecified"/>
<FormRepresentation> <feat att="writtenForm" val="chefpsykologen"/><feat att="inflectionalParadigm" val="MFG0016"/> <feat att="officiallyApproved" val="yes"/> <feat att="frequency" val="0.0"/></FormRepresentation></WordForm>
<WordForm><feat att="grammaticalGender" val="commonGender"/><feat att="definiteness" val="definite"/><feat att="grammaticalNumber" val="singular"/><feat att="case" val="genitiveCase"/>
<FormRepresentation> <feat att="writtenForm" val="chefpsykologens"/><feat att="inflectionalParadigm" val="MFG0016"/> <feat att="officiallyApproved" val="yes"/> <feat att="frequency" val="0.0"/></FormRepresentation></WordForm>
<WordForm><feat att="grammaticalGender" val="commonGender"/><feat att="definiteness" val="definite"/><feat att="grammaticalNumber" val="plural"/><feat att="case" val="unspecified"/>
<FormRepresentation> <feat att="writtenForm" val="chefpsykologerne"/><feat att="inflectionalParadigm" val="MFG0016"/> <feat att="officiallyApproved" val="yes"/> <feat att="frequency" val="0.0"/></FormRepresentation></WordForm>
<WordForm><feat att="grammaticalGender" val="commonGender"/><feat att="definiteness" val="definite"/><feat att="grammaticalNumber" val="plural"/><feat att="case" val="genitiveCase"/>
<FormRepresentation> <feat att="writtenForm" val="chefpsykologernes"/><feat att="inflectionalParadigm" val="MFG0016"/> <feat att="officiallyApproved" val="yes"/> <feat att="frequency" val="0.0"/></FormRepresentation></WordForm>
</LexicalEntry> 
<LexicalEntry><feat att="partOfSpeech" val="commonNoun"/> 
<feat att="id" val="GMU_cumulussky_1"/> 
<feat att="morphologicalUnitId" val="CUMULUSSKY"/> 
<feat att="originalSource" val="DDO"/> 
<feat att="independentWord" val="yes"/> 
<feat att="decomposition" val="cumulus+sky"/> 
<Lemma><FormRepresentation> <feat att="writtenForm" val="cumulussky"/> <feat att="officiallyApproved" val="no"/> 
<feat att="joiningElement" val="nil"/> 
<feat att="joiningElementResult" val="cumulussky"/> 
</FormRepresentation> </Lemma> 
<WordForm><feat att="grammaticalGender" val="commonGender"/><feat att="definiteness" val="indefinite"/><feat att="grammaticalNumber" val="singular"/><feat att="case" val="unspecified"/>
<FormRepresentation> <feat att="writtenForm" val="cumulussky"/><feat att="inflectionalParadigm" val="MFG0016"/> <feat att="officiallyApproved" val="yes"/> <feat att="frequency" val="0.0"/></FormRepresentation></WordForm>
<WordForm><feat att="grammaticalGender" val="commonGender"/><feat att="definiteness" val="indefinite"/><feat att="grammaticalNumber" val="singular"/><feat att="case" val="genitiveCase"/>
<FormRepresentation> <feat att="writtenForm" val="cumulusskys"/><feat att="inflectionalParadigm" val="MFG0016"/> <feat att="officiallyApproved" val="yes"/> <feat att="frequency" val="0.0"/></FormRepresentation></WordForm>
<WordForm><feat att="grammaticalGender" val="commonGender"/><feat att="definiteness" val="indefinite"/><feat att="grammaticalNumber" val="plural"/><feat att="case" val="unspecified"/>
<FormRepresentation> <feat att="writtenForm" val="cumulusskyer"/><feat att="inflectionalParadigm" val="MFG0016"/> <feat att="officiallyApproved" val="yes"/> <feat att="frequency" val=".0357"/></FormRepresentation></WordForm>
<WordForm><feat att="grammaticalGender" val="commonGender"/><feat att="definiteness" val="indefinite"/><feat att="grammaticalNumber" val="plural"/><feat att="case" val="genitiveCase"/>
<FormRepresentation> <feat att="writtenForm" val="cumulusskyers"/><feat att="inflectionalParadigm" val="MFG0016"/> <feat att="officiallyApproved" val="yes"/> <feat att="frequency" val="0.0"/></FormRepresentation></WordForm>
<WordForm><feat att="grammaticalGender" val="commonGender"/><feat att="definiteness" val="definite"/><feat att="grammaticalNumber" val="singular"/><feat att="case" val="unspecified"/>
<FormRepresentation> <feat att="writtenForm" val="cumulusskyen"/><feat att="inflectionalParadigm" val="MFG0016"/> <feat att="officiallyApproved" val="yes"/> <feat att="frequency" val="0.0"/></FormRepresentation></WordForm>
<WordForm><feat att="grammaticalGender" val="commonGender"/><feat att="definiteness" val="definite"/><feat att="grammaticalNumber" val="singular"/><feat att="case" val="genitiveCase"/>
<FormRepresentation> <feat att="writtenForm" val="cumulusskyens"/><feat att="inflectionalParadigm" val="MFG0016"/> <feat att="officiallyApproved" val="yes"/> <feat att="frequency" val="0.0"/></FormRepresentation></WordForm>
<WordForm><feat att="grammaticalGender" val="commonGender"/><feat att="definiteness" val="definite"/><feat att="grammaticalNumber" val="plural"/><feat att="case" val="unspecified"/>
<FormRepresentation> <feat att="writtenForm" val="cumulusskyerne"/><feat att="inflectionalParadigm" val="MFG0016"/> <feat att="officiallyApproved" val="yes"/> <feat att="frequency" val=".0179"/></FormRepresentation></WordForm>
<WordForm><feat att="grammaticalGender" val="commonGender"/><feat att="definiteness" val="definite"/><feat att="grammaticalNumber" val="plural"/><feat att="case" val="genitiveCase"/>
<FormRepresentation> <feat att="writtenForm" val="cumulusskyernes"/><feat att="inflectionalParadigm" val="MFG0016"/> <feat att="officiallyApproved" val="yes"/> <feat att="frequency" val="0.0"/></FormRepresentation></WordForm>
<RelatedForm><feat att="spellingVariant" val="GMU_cumulussky_2"/> <FormRepresentation><feat att="writtenForm" val="kumulussky"/></FormRepresentation></RelatedForm> 
</LexicalEntry> 
<LexicalEntry><feat att="partOfSpeech" val="commonNoun"/> 
<feat att="id" val="GMU_cumulussky_2"/> 
<feat att="morphologicalUnitId" val="CUMULUSSKY"/> 
<feat att="originalSource" val="DDO"/> 
<feat att="independentWord" val="yes"/> 
<feat att="decomposition" val="kumulus+sky"/> 
<Lemma><FormRepresentation> <feat att="writtenForm" val="kumulussky"/> <feat att="officiallyApproved" val="yes"/> 
<feat att="joiningElement" val="nil"/> 
<feat att="joiningElementResult" val="kumulussky"/> 
</FormRepresentation> </Lemma> 
<WordForm><feat att="grammaticalGender" val="commonGender"/><feat att="definiteness" val="indefinite"/><feat att="grammaticalNumber" val="singular"/><feat att="case" val="unspecified"/>
<FormRepresentation> <feat att="writtenForm" val="kumulussky"/><feat att="inflectionalParadigm" val="MFG0016"/> <feat att="officiallyApproved" val="yes"/> <feat att="frequency" val="0.0"/></FormRepresentation></WordForm>
<WordForm><feat att="grammaticalGender" val="commonGender"/><feat att="definiteness" val="indefinite"/><feat att="grammaticalNumber" val="singular"/><feat att="case" val="genitiveCase"/>
<FormRepresentation> <feat att="writtenForm" val="kumulusskys"/><feat att="inflectionalParadigm" val="MFG0016"/> <feat att="officiallyApproved" val="yes"/> <feat att="frequency" val="0.0"/></FormRepresentation></WordForm>
<WordForm><feat att="grammaticalGender" val="commonGender"/><feat att="definiteness" val="indefinite"/><feat att="grammaticalNumber" val="plural"/><feat att="case" val="unspecified"/>
<FormRepresentation> <feat att="writtenForm" val="kumulusskyer"/><feat att="inflectionalParadigm" val="MFG0016"/> <feat att="officiallyApproved" val="yes"/> <feat att="frequency" val="0.0"/></FormRepresentation></WordForm>
<WordForm><feat att="grammaticalGender" val="commonGender"/><feat att="definiteness" val="indefinite"/><feat att="grammaticalNumber" val="plural"/><feat att="case" val="genitiveCase"/>
<FormRepresentation> <feat att="writtenForm" val="kumulusskyers"/><feat att="inflectionalParadigm" val="MFG0016"/> <feat att="officiallyApproved" val="yes"/> <feat att="frequency" val="0.0"/></FormRepresentation></WordForm>
<WordForm><feat att="grammaticalGender" val="commonGender"/><feat att="definiteness" val="definite"/><feat att="grammaticalNumber" val="singular"/><feat att="case" val="unspecified"/>
<FormRepresentation> <feat att="writtenForm" val="kumulusskyen"/><feat att="inflectionalParadigm" val="MFG0016"/> <feat att="officiallyApproved" val="yes"/> <feat att="frequency" val="0.0"/></FormRepresentation></WordForm>
<WordForm><feat att="grammaticalGender" val="commonGender"/><feat att="definiteness" val="definite"/><feat att="grammaticalNumber" val="singular"/><feat att="case" val="genitiveCase"/>
<FormRepresentation> <feat att="writtenForm" val="kumulusskyens"/><feat att="inflectionalParadigm" val="MFG0016"/> <feat att="officiallyApproved" val="yes"/> <feat att="frequency" val="0.0"/></FormRepresentation></WordForm>
<WordForm><feat att="grammaticalGender" val="commonGender"/><feat att="definiteness" val="definite"/><feat att="grammaticalNumber" val="plural"/><feat att="case" val="unspecified"/>
<FormRepresentation> <feat att="writtenForm" val="kumulusskyerne"/><feat att="inflectionalParadigm" val="MFG0016"/> <feat att="officiallyApproved" val="yes"/> <feat att="frequency" val="0.0"/></FormRepresentation></WordForm>
<WordForm><feat att="grammaticalGender" val="commonGender"/><feat att="definiteness" val="definite"/><feat att="grammaticalNumber" val="plural"/><feat att="case" val="genitiveCase"/>
<FormRepresentation> <feat att="writtenForm" val="kumulusskyernes"/><feat att="inflectionalParadigm" val="MFG0016"/> <feat att="officiallyApproved" val="yes"/> <feat att="frequency" val="0.0"/></FormRepresentation></WordForm>
<RelatedForm><feat att="spellingVariant" val="GMU_cumulussky_1"/> <FormRepresentation><feat att="writtenForm" val="cumulussky"/></FormRepresentation></RelatedForm> 
</LexicalEntry> 
<LexicalEntry><feat att="partOfSpeech" val="commonNoun"/> 
<feat att="id" val="GMU_charterfly_1"/> 
<feat att="morphologicalUnitId" val="CHARTERFLY"/> 
<feat att="originalSource" val="DDO"/> 
<feat att="independentWord" val="yes"/> 
<feat att="decomposition" val="charter+fly"/> 
<Lemma><FormRepresentation> <feat att="writtenForm" val="charterfly"/> <feat att="officiallyApproved" val="yes"/> 
<feat att="joiningElement" val="nil"/> 
<feat att="joiningElementResult" val="charterfly"/> 
</FormRepresentation> </Lemma> 
<WordForm><feat att="grammaticalGender" val="neuter"/><feat att="definiteness" val="indefinite"/><feat att="grammaticalNumber" val="singular"/><feat att="case" val="unspecified"/>
<FormRepresentation> <feat att="writtenForm" val="charterfly"/><feat att="inflectionalParadigm" val="MFG0040"/> <feat att="officiallyApproved" val="yes"/> <feat att="frequency" val=".7679"/></FormRepresentation></WordForm>
<WordForm><feat att="grammaticalGender" val="neuter"/><feat att="definiteness" val="indefinite"/><feat att="grammaticalNumber" val="singular"/><feat att="case" val="genitiveCase"/>
<FormRepresentation> <feat att="writtenForm" val="charterflys"/><feat att="inflectionalParadigm" val="MFG0040"/> <feat att="officiallyApproved" val="yes"/> <feat att="frequency" val="0.0"/></FormRepresentation></WordForm>
<WordForm><feat att="grammaticalGender" val="neuter"/><feat att="definiteness" val="indefinite"/><feat att="grammaticalNumber" val="plural"/><feat att="case" val="unspecified"/>
<FormRepresentation> <feat att="writtenForm" val="charterfly"/><feat att="inflectionalParadigm" val="MFG0040"/> <feat att="officiallyApproved" val="yes"/> <feat att="frequency" val=".7679"/></FormRepresentation></WordForm>
<WordForm><feat att="grammaticalGender" val="neuter"/><feat att="definiteness" val="indefinite"/><feat att="grammaticalNumber" val="plural"/><feat att="case" val="genitiveCase"/>
<FormRepresentation> <feat att="writtenForm" val="charterflys"/><feat att="inflectionalParadigm" val="MFG0040"/> <feat att="officiallyApproved" val="yes"/> <feat att="frequency" val="0.0"/></FormRepresentation></WordForm>
<WordForm><feat att="grammaticalGender" val="neuter"/><feat att="definiteness" val="definite"/><feat att="grammaticalNumber" val="singular"/><feat att="case" val="unspecified"/>
<FormRepresentation> <feat att="writtenForm" val="charterflyet"/><feat att="inflectionalParadigm" val="MFG0040"/> <feat att="officiallyApproved" val="yes"/> <feat att="frequency" val=".0893"/></FormRepresentation></WordForm>
<WordForm><feat att="grammaticalGender" val="neuter"/><feat att="definiteness" val="definite"/><feat att="grammaticalNumber" val="singular"/><feat att="case" val="genitiveCase"/>
<FormRepresentation> <feat att="writtenForm" val="charterflyets"/><feat att="inflectionalParadigm" val="MFG0040"/> <feat att="officiallyApproved" val="yes"/> <feat att="frequency" val="0.0"/></FormRepresentation></WordForm>
<WordForm><feat att="grammaticalGender" val="neuter"/><feat att="definiteness" val="definite"/><feat att="grammaticalNumber" val="plural"/><feat att="case" val="unspecified"/>
<FormRepresentation> <feat att="writtenForm" val="charterflyene"/><feat att="inflectionalParadigm" val="MFG0040"/> <feat att="officiallyApproved" val="yes"/> <feat att="frequency" val=".0536"/></FormRepresentation></WordForm>
<WordForm><feat att="grammaticalGender" val="neuter"/><feat att="definiteness" val="definite"/><feat att="grammaticalNumber" val="plural"/><feat att="case" val="genitiveCase"/>
<FormRepresentation> <feat att="writtenForm" val="charterflyenes"/><feat att="inflectionalParadigm" val="MFG0040"/> <feat att="officiallyApproved" val="yes"/> <feat att="frequency" val=".0179"/></FormRepresentation></WordForm>
</LexicalEntry> 
<LexicalEntry><feat att="partOfSpeech" val="commonNoun"/> 
<feat att="id" val="GMU_carry_1"/> 
<feat att="morphologicalUnitId" val="CARRY"/> 
<feat att="originalSource" val="DDO"/> 
<feat att="independentWord" val="yes"/> 
<Lemma><FormRepresentation> <feat att="writtenForm" val="carry"/> <feat att="officiallyApproved" val="no"/> 
<feat att="joiningElement" val="nil"/> 
<feat att="joiningElementResult" val="carry"/> 
</FormRepresentation> </Lemma> 
<WordForm><feat att="grammaticalGender" val="commonGender"/><feat att="definiteness" val="indefinite"/><feat att="grammaticalNumber" val="singular"/><feat att="case" val="unspecified"/>
<FormRepresentation> <feat att="writtenForm" val="carry"/><feat att="inflectionalParadigm" val="MFG0220"/> <feat att="officiallyApproved" val="yes"/> <feat att="frequency" val=".375"/></FormRepresentation></WordForm>
<WordForm><feat att="grammaticalGender" val="commonGender"/><feat att="definiteness" val="indefinite"/><feat att="grammaticalNumber" val="singular"/><feat att="case" val="genitiveCase"/>
<FormRepresentation> <feat att="writtenForm" val="carrys"/><feat att="inflectionalParadigm" val="MFG0220"/> <feat att="officiallyApproved" val="yes"/> <feat att="frequency" val="0.0"/></FormRepresentation></WordForm>
<WordForm><feat att="grammaticalGender" val="commonGender"/><feat att="definiteness" val="definite"/><feat att="grammaticalNumber" val="singular"/><feat att="case" val="unspecified"/>
<FormRepresentation> <feat att="writtenForm" val="carryen"/><feat att="inflectionalParadigm" val="MFG0220"/> <feat att="officiallyApproved" val="yes"/> <feat att="frequency" val="0.0"/></FormRepresentation></WordForm>
<WordForm><feat att="grammaticalGender" val="commonGender"/><feat att="definiteness" val="definite"/><feat att="grammaticalNumber" val="singular"/><feat att="case" val="genitiveCase"/>
<FormRepresentation> <feat att="writtenForm" val="carryens"/><feat att="inflectionalParadigm" val="MFG0220"/> <feat att="officiallyApproved" val="yes"/> <feat att="frequency" val="0.0"/></FormRepresentation></WordForm>
<RelatedForm><feat att="spellingVariant" val="GMU_carry_2"/> <FormRepresentation><feat att="writtenForm" val="karry"/></FormRepresentation></RelatedForm> 
</LexicalEntry> 
<LexicalEntry><feat att="partOfSpeech" val="commonNoun"/> 
<feat att="id" val="GMU_carry_2"/> 
<feat att="morphologicalUnitId" val="CARRY"/> 
<feat att="originalSource" val="DDO"/> 
<feat att="independentWord" val="yes"/> 
<Lemma><FormRepresentation> <feat att="writtenForm" val="karry"/> <feat att="officiallyApproved" val="yes"/> 
<feat att="joiningElement" val="nil"/> 
<feat att="joiningElementResult" val="karry"/> 
</FormRepresentation> </Lemma> 
<WordForm><feat att="grammaticalGender" val="commonGender"/><feat att="definiteness" val="indefinite"/><feat att="grammaticalNumber" val="singular"/><feat att="case" val="unspecified"/>
<FormRepresentation> <feat att="writtenForm" val="karry"/><feat att="inflectionalParadigm" val="MFG0220"/> <feat att="officiallyApproved" val="yes"/> <feat att="frequency" val="2.5"/></FormRepresentation></WordForm>
<WordForm><feat att="grammaticalGender" val="commonGender"/><feat att="definiteness" val="indefinite"/><feat att="grammaticalNumber" val="singular"/><feat att="case" val="genitiveCase"/>
<FormRepresentation> <feat att="writtenForm" val="karrys"/><feat att="inflectionalParadigm" val="MFG0220"/> <feat att="officiallyApproved" val="yes"/> <feat att="frequency" val="0.0"/></FormRepresentation></WordForm>
<WordForm><feat att="grammaticalGender" val="commonGender"/><feat att="definiteness" val="definite"/><feat att="grammaticalNumber" val="singular"/><feat att="case" val="unspecified"/>
<FormRepresentation> <feat att="writtenForm" val="karryen"/><feat att="inflectionalParadigm" val="MFG0220"/> <feat att="officiallyApproved" val="yes"/> <feat att="frequency" val=".1071"/></FormRepresentation></WordForm>
<WordForm><feat att="grammaticalGender" val="commonGender"/><feat att="definiteness" val="definite"/><feat att="grammaticalNumber" val="singular"/><feat att="case" val="genitiveCase"/>
<FormRepresentation> <feat att="writtenForm" val="karryens"/><feat att="inflectionalParadigm" val="MFG0220"/> <feat att="officiallyApproved" val="yes"/> <feat att="frequency" val="0.0"/></FormRepresentation></WordForm>
<RelatedForm><feat att="spellingVariant" val="GMU_carry_1"/> <FormRepresentation><feat att="writtenForm" val="carry"/></FormRepresentation></RelatedForm> 
</LexicalEntry> 
<LexicalEntry><feat att="partOfSpeech" val="commonNoun"/> 
<feat att="id" val="GMU_city_1"/> 
<feat att="morphologicalUnitId" val="CITY"/> 
<feat att="originalSource" val="DDO"/> 
<feat att="independentWord" val="yes"/> 
<Lemma><FormRepresentation> <feat att="writtenForm" val="city"/> <feat att="officiallyApproved" val="yes"/> 
<feat att="joiningElement" val="nil"/> 
<feat att="joiningElementResult" val="city"/> 
</FormRepresentation> </Lemma> 
<WordForm><feat att="grammaticalGender" val="neuter"/><feat att="definiteness" val="indefinite"/><feat att="grammaticalNumber" val="singular"/><feat att="case" val="unspecified"/>
<FormRepresentation> <feat att="writtenForm" val="city"/><feat att="inflectionalParadigm" val="MFG0230"/> <feat att="officiallyApproved" val="yes"/> <feat att="frequency" val="18.8393"/></FormRepresentation></WordForm>
<WordForm><feat att="grammaticalGender" val="neuter"/><feat att="definiteness" val="indefinite"/><feat att="grammaticalNumber" val="singular"/><feat att="case" val="genitiveCase"/>
<FormRepresentation> <feat att="writtenForm" val="citys"/><feat att="inflectionalParadigm" val="MFG0230"/> <feat att="officiallyApproved" val="yes"/> <feat att="frequency" val=".7679"/></FormRepresentation></WordForm>
<WordForm><feat att="grammaticalGender" val="commonGender"/><feat att="definiteness" val="indefinite"/><feat att="grammaticalNumber" val="singular"/><feat att="case" val="unspecified"/>
<FormRepresentation> <feat att="writtenForm" val="city"/><feat att="inflectionalParadigm" val="MFG0226"/> <feat att="officiallyApproved" val="yes"/> <feat att="frequency" val="18.8393"/></FormRepresentation></WordForm>
<WordForm><feat att="grammaticalGender" val="commonGender"/><feat att="definiteness" val="indefinite"/><feat att="grammaticalNumber" val="singular"/><feat att="case" val="genitiveCase"/>
<FormRepresentation> <feat att="writtenForm" val="citys"/><feat att="inflectionalParadigm" val="MFG0226"/> <feat att="officiallyApproved" val="yes"/> <feat att="frequency" val=".7679"/></FormRepresentation></WordForm>
</LexicalEntry> 
<LexicalEntry><feat att="partOfSpeech" val="commonNoun"/> 
<feat att="id" val="GMU_celledyrkning_1"/> 
<feat att="morphologicalUnitId" val="CELLEDYRKNING"/> 
<feat att="originalSource" val="DDO"/> 
<feat att="independentWord" val="yes"/> 
<feat att="decomposition" val="celle+dyrkning"/> 
<Lemma><FormRepresentation> <feat att="writtenForm" val="celledyrkning"/> <feat att="officiallyApproved" val="yes"/> 
<feat att="joiningElement" val="Not analyzed"/> 
</FormRepresentation> </Lemma> 
<WordForm><feat att="grammaticalGender" val="commonGender"/><feat att="definiteness" val="indefinite"/><feat att="grammaticalNumber" val="singular"/><feat att="case" val="unspecified"/>
<FormRepresentation> <feat att="writtenForm" val="celledyrkning"/><feat att="inflectionalParadigm" val="MFG0220"/> <feat att="officiallyApproved" val="yes"/> <feat att="frequency" val=".0893"/></FormRepresentation></WordForm>
<WordForm><feat att="grammaticalGender" val="commonGender"/><feat att="definiteness" val="indefinite"/><feat att="grammaticalNumber" val="singular"/><feat att="case" val="genitiveCase"/>
<FormRepresentation> <feat att="writtenForm" val="celledyrknings"/><feat att="inflectionalParadigm" val="MFG0220"/> <feat att="officiallyApproved" val="yes"/> <feat att="frequency" val="0.0"/></FormRepresentation></WordForm>
<WordForm><feat att="grammaticalGender" val="commonGender"/><feat att="definiteness" val="definite"/><feat att="grammaticalNumber" val="singular"/><feat att="case" val="unspecified"/>
<FormRepresentation> <feat att="writtenForm" val="celledyrkningen"/><feat att="inflectionalParadigm" val="MFG0220"/> <feat att="officiallyApproved" val="yes"/> <feat att="frequency" val=".0357"/></FormRepresentation></WordForm>
<WordForm><feat att="grammaticalGender" val="commonGender"/><feat att="definiteness" val="definite"/><feat att="grammaticalNumber" val="singular"/><feat att="case" val="genitiveCase"/>
<FormRepresentation> <feat att="writtenForm" val="celledyrkningens"/><feat att="inflectionalParadigm" val="MFG0220"/> <feat att="officiallyApproved" val="yes"/> <feat att="frequency" val="0.0"/></FormRepresentation></WordForm>
</LexicalEntry> 
<LexicalEntry><feat att="partOfSpeech" val="commonNoun"/> 
<feat att="id" val="GMU_centner_1"/> 
<feat att="morphologicalUnitId" val="CENTNER"/> 
<feat att="originalSource" val="DDO"/> 
<feat att="independentWord" val="yes"/> 
<Lemma><FormRepresentation> <feat att="writtenForm" val="centner"/> <feat att="officiallyApproved" val="yes"/> 
<feat att="joiningElement" val="nil"/> 
<feat att="joiningElementResult" val="centner"/> 
</FormRepresentation> </Lemma> 
<WordForm><feat att="grammaticalGender" val="neuter"/><feat att="definiteness" val="indefinite"/><feat att="grammaticalNumber" val="singular"/><feat att="case" val="unspecified"/>
<FormRepresentation> <feat att="writtenForm" val="centner"/><feat att="inflectionalParadigm" val="MFG0040"/> <feat att="officiallyApproved" val="yes"/> <feat att="frequency" val=".0357"/></FormRepresentation></WordForm>
<WordForm><feat att="grammaticalGender" val="neuter"/><feat att="definiteness" val="indefinite"/><feat att="grammaticalNumber" val="singular"/><feat att="case" val="genitiveCase"/>
<FormRepresentation> <feat att="writtenForm" val="centners"/><feat att="inflectionalParadigm" val="MFG0040"/> <feat att="officiallyApproved" val="yes"/> <feat att="frequency" val="0.0"/></FormRepresentation></WordForm>
<WordForm><feat att="grammaticalGender" val="neuter"/><feat att="definiteness" val="indefinite"/><feat att="grammaticalNumber" val="plural"/><feat att="case" val="unspecified"/>
<FormRepresentation> <feat att="writtenForm" val="centner"/><feat att="inflectionalParadigm" val="MFG0040"/> <feat att="officiallyApproved" val="yes"/> <feat att="frequency" val=".0357"/></FormRepresentation></WordForm>
<WordForm><feat att="grammaticalGender" val="neuter"/><feat att="definiteness" val="indefinite"/><feat att="grammaticalNumber" val="plural"/><feat att="case" val="genitiveCase"/>
<FormRepresentation> <feat att="writtenForm" val="centners"/><feat att="inflectionalParadigm" val="MFG0040"/> <feat att="officiallyApproved" val="yes"/> <feat att="frequency" val="0.0"/></FormRepresentation></WordForm>
<WordForm><feat att="grammaticalGender" val="neuter"/><feat att="definiteness" val="definite"/><feat att="grammaticalNumber" val="singular"/><feat att="case" val="unspecified"/>
<FormRepresentation> <feat att="writtenForm" val="centneret"/><feat att="inflectionalParadigm" val="MFG0040"/> <feat att="officiallyApproved" val="yes"/> <feat att="frequency" val="0.0"/></FormRepresentation></WordForm>
<WordForm><feat att="grammaticalGender" val="neuter"/><feat att="definiteness" val="definite"/><feat att="grammaticalNumber" val="singular"/><feat att="case" val="genitiveCase"/>
<FormRepresentation> <feat att="writtenForm" val="centnerets"/><feat att="inflectionalParadigm" val="MFG0040"/> <feat att="officiallyApproved" val="yes"/> <feat att="frequency" val="0.0"/></FormRepresentation></WordForm>
<WordForm><feat att="grammaticalGender" val="neuter"/><feat att="definiteness" val="definite"/><feat att="grammaticalNumber" val="plural"/><feat att="case" val="unspecified"/>
<FormRepresentation> <feat att="writtenForm" val="centnerene"/><feat att="inflectionalParadigm" val="MFG0040"/> <feat att="officiallyApproved" val="yes"/> <feat att="frequency" val="0.0"/></FormRepresentation></WordForm>
<WordForm><feat att="grammaticalGender" val="neuter"/><feat att="definiteness" val="definite"/><feat att="grammaticalNumber" val="plural"/><feat att="case" val="genitiveCase"/>
<FormRepresentation> <feat att="writtenForm" val="centnerenes"/><feat att="inflectionalParadigm" val="MFG0040"/> <feat att="officiallyApproved" val="yes"/> <feat att="frequency" val="0.0"/></FormRepresentation></WordForm>
</LexicalEntry> 
<LexicalEntry><feat att="partOfSpeech" val="commonNoun"/> 
<feat att="id" val="GMU_chymosin_1"/> 
<feat att="morphologicalUnitId" val="CHYMOSIN"/> 
<feat att="originalSource" val="DDO"/> 
<feat att="independentWord" val="yes"/> 
<Lemma><FormRepresentation> <feat att="writtenForm" val="chymosin"/> <feat att="officiallyApproved" val="yes"/> 
<feat att="joiningElement" val="nil"/> 
<feat att="joiningElementResult" val="chymosin"/> 
</FormRepresentation> </Lemma> 
<WordForm><feat att="grammaticalGender" val="neuter"/><feat att="definiteness" val="indefinite"/><feat att="grammaticalNumber" val="singular"/><feat att="case" val="unspecified"/>
<FormRepresentation> <feat att="writtenForm" val="chymosin"/><feat att="inflectionalParadigm" val="MFG0044"/> <feat att="officiallyApproved" val="yes"/> <feat att="frequency" val=".8036"/></FormRepresentation></WordForm>
<WordForm><feat att="grammaticalGender" val="neuter"/><feat att="definiteness" val="indefinite"/><feat att="grammaticalNumber" val="singular"/><feat att="case" val="genitiveCase"/>
<FormRepresentation> <feat att="writtenForm" val="chymosins"/><feat att="inflectionalParadigm" val="MFG0044"/> <feat att="officiallyApproved" val="yes"/> <feat att="frequency" val="0.0"/></FormRepresentation></WordForm>
<WordForm><feat att="grammaticalGender" val="neuter"/><feat att="definiteness" val="indefinite"/><feat att="grammaticalNumber" val="plural"/><feat att="case" val="unspecified"/>
<FormRepresentation> <feat att="writtenForm" val="chymosiner"/><feat att="inflectionalParadigm" val="MFG0044"/> <feat att="officiallyApproved" val="yes"/> <feat att="frequency" val="0.0"/></FormRepresentation></WordForm>
<WordForm><feat att="grammaticalGender" val="neuter"/><feat att="definiteness" val="indefinite"/><feat att="grammaticalNumber" val="plural"/><feat att="case" val="genitiveCase"/>
<FormRepresentation> <feat att="writtenForm" val="chymosiners"/><feat att="inflectionalParadigm" val="MFG0044"/> <feat att="officiallyApproved" val="yes"/> <feat att="frequency" val="0.0"/></FormRepresentation></WordForm>
<WordForm><feat att="grammaticalGender" val="neuter"/><feat att="definiteness" val="definite"/><feat att="grammaticalNumber" val="singular"/><feat att="case" val="unspecified"/>
<FormRepresentation> <feat att="writtenForm" val="chymosinet"/><feat att="inflectionalParadigm" val="MFG0044"/> <feat att="officiallyApproved" val="yes"/> <feat att="frequency" val=".0357"/></FormRepresentation></WordForm>
<WordForm><feat att="grammaticalGender" val="neuter"/><feat att="definiteness" val="definite"/><feat att="grammaticalNumber" val="singular"/><feat att="case" val="genitiveCase"/>
<FormRepresentation> <feat att="writtenForm" val="chymosinets"/><feat att="inflectionalParadigm" val="MFG0044"/> <feat att="officiallyApproved" val="yes"/> <feat att="frequency" val="0.0"/></FormRepresentation></WordForm>
<WordForm><feat att="grammaticalGender" val="neuter"/><feat att="definiteness" val="definite"/><feat att="grammaticalNumber" val="plural"/><feat att="case" val="unspecified"/>
<FormRepresentation> <feat att="writtenForm" val="chymosinerne"/><feat att="inflectionalParadigm" val="MFG0044"/> <feat att="officiallyApproved" val="yes"/> <feat att="frequency" val="0.0"/></FormRepresentation></WordForm>
<WordForm><feat att="grammaticalGender" val="neuter"/><feat att="definiteness" val="definite"/><feat att="grammaticalNumber" val="plural"/><feat att="case" val="genitiveCase"/>
<FormRepresentation> <feat att="writtenForm" val="chymosinernes"/><feat att="inflectionalParadigm" val="MFG0044"/> <feat att="officiallyApproved" val="yes"/> <feat att="frequency" val="0.0"/></FormRepresentation></WordForm>
</LexicalEntry> 
<LexicalEntry><feat att="partOfSpeech" val="commonNoun"/> 
<feat att="id" val="GMU_cykelkælder_1"/> 
<feat att="morphologicalUnitId" val="CYKELKÆLDER"/> 
<feat att="originalSource" val="DDO"/> 
<feat att="independentWord" val="yes"/> 
<feat att="decomposition" val="cykel+kælder"/> 
<Lemma><FormRepresentation> <feat att="writtenForm" val="cykelkælder"/> <feat att="officiallyApproved" val="yes"/> 
<feat att="joiningElement" val="nil"/> 
<feat att="joiningElementResult" val="cykelkælder"/> 
</FormRepresentation> </Lemma> 
<WordForm><feat att="grammaticalGender" val="commonGender"/><feat att="definiteness" val="indefinite"/><feat att="grammaticalNumber" val="singular"/><feat att="case" val="unspecified"/>
<FormRepresentation> <feat att="writtenForm" val="cykelkælder"/><feat att="inflectionalParadigm" val="MFG0027,MFG0293"/> <feat att="officiallyApproved" val="yes"/> <feat att="frequency" val=".1429"/></FormRepresentation></WordForm>
<WordForm><feat att="grammaticalGender" val="commonGender"/><feat att="definiteness" val="indefinite"/><feat att="grammaticalNumber" val="singular"/><feat att="case" val="genitiveCase"/>
<FormRepresentation> <feat att="writtenForm" val="cykelkælders"/><feat att="inflectionalParadigm" val="MFG0027,MFG0293"/> <feat att="officiallyApproved" val="yes"/> <feat att="frequency" val="0.0"/></FormRepresentation></WordForm>
<WordForm><feat att="grammaticalGender" val="commonGender"/><feat att="definiteness" val="indefinite"/><feat att="grammaticalNumber" val="plural"/><feat att="case" val="unspecified"/>
<FormRepresentation> <feat att="writtenForm" val="cykelkældre"/><feat att="inflectionalParadigm" val="MFG0027"/> <feat att="officiallyApproved" val="yes"/> <feat att="frequency" val=".0714"/></FormRepresentation><FormRepresentation> <feat att="writtenForm" val="cykelkældere"/><feat att="inflectionalParadigm" val="MFG0293"/> <feat att="officiallyApproved" val="yes"/> <feat att="frequency" val="0.0"/></FormRepresentation></WordForm>
<WordForm><feat att="grammaticalGender" val="commonGender"/><feat att="definiteness" val="indefinite"/><feat att="grammaticalNumber" val="plural"/><feat att="case" val="genitiveCase"/>
<FormRepresentation> <feat att="writtenForm" val="cykelkældres"/><feat att="inflectionalParadigm" val="MFG0027"/> <feat att="officiallyApproved" val="yes"/> <feat att="frequency" val="0.0"/></FormRepresentation><FormRepresentation> <feat att="writtenForm" val="cykelkælderes"/><feat att="inflectionalParadigm" val="MFG0293"/> <feat att="officiallyApproved" val="yes"/> <feat att="frequency" val="0.0"/></FormRepresentation></WordForm>
<WordForm><feat att="grammaticalGender" val="commonGender"/><feat att="definiteness" val="definite"/><feat att="grammaticalNumber" val="singular"/><feat att="case" val="unspecified"/>
<FormRepresentation> <feat att="writtenForm" val="cykelkælderen"/><feat att="inflectionalParadigm" val="MFG0027,MFG0293"/> <feat att="officiallyApproved" val="yes"/> <feat att="frequency" val=".2321"/></FormRepresentation></WordForm>
<WordForm><feat att="grammaticalGender" val="commonGender"/><feat att="definiteness" val="definite"/><feat att="grammaticalNumber" val="singular"/><feat att="case" val="genitiveCase"/>
<FormRepresentation> <feat att="writtenForm" val="cykelkælderens"/><feat att="inflectionalParadigm" val="MFG0027,MFG0293"/> <feat att="officiallyApproved" val="yes"/> <feat att="frequency" val="0.0"/></FormRepresentation></WordForm>
<WordForm><feat att="grammaticalGender" val="commonGender"/><feat att="definiteness" val="definite"/><feat att="grammaticalNumber" val="plural"/><feat att="case" val="unspecified"/>
<FormRepresentation> <feat att="writtenForm" val="cykelkældrene"/><feat att="inflectionalParadigm" val="MFG0027,MFG0293"/> <feat att="officiallyApproved" val="yes"/> <feat att="frequency" val="0.0"/></FormRepresentation></WordForm>
<WordForm><feat att="grammaticalGender" val="commonGender"/><feat att="definiteness" val="definite"/><feat att="grammaticalNumber" val="plural"/><feat att="case" val="genitiveCase"/>
<FormRepresentation> <feat att="writtenForm" val="cykelkældrenes"/><feat att="inflectionalParadigm" val="MFG0027,MFG0293"/> <feat att="officiallyApproved" val="yes"/> <feat att="frequency" val="0.0"/></FormRepresentation></WordForm>
</LexicalEntry> 
<LexicalEntry><feat att="partOfSpeech" val="commonNoun"/> 
<feat att="id" val="GMU_cylinder_1"/> 
<feat att="morphologicalUnitId" val="CYLINDER"/> 
<feat att="originalSource" val="DDO"/> 
<feat att="independentWord" val="yes"/> 
<Lemma><FormRepresentation> <feat att="writtenForm" val="cylinder"/> <feat att="officiallyApproved" val="yes"/> 
<feat att="joiningElement" val="nil"/> 
<feat att="joiningElementResult" val="cylinder"/> 
</FormRepresentation> </Lemma> 
<WordForm><feat att="grammaticalGender" val="commonGender"/><feat att="definiteness" val="indefinite"/><feat att="grammaticalNumber" val="singular"/><feat att="case" val="unspecified"/>
<FormRepresentation> <feat att="writtenForm" val="cylinder"/><feat att="inflectionalParadigm" val="MFG0015,MFG0027"/> <feat att="officiallyApproved" val="yes"/> <feat att="frequency" val="1.8036"/></FormRepresentation></WordForm>
<WordForm><feat att="grammaticalGender" val="commonGender"/><feat att="definiteness" val="indefinite"/><feat att="grammaticalNumber" val="singular"/><feat att="case" val="genitiveCase"/>
<FormRepresentation> <feat att="writtenForm" val="cylinders"/><feat att="inflectionalParadigm" val="MFG0027,MFG0015"/> <feat att="officiallyApproved" val="yes"/> <feat att="frequency" val=".0179"/></FormRepresentation></WordForm>
<WordForm><feat att="grammaticalGender" val="commonGender"/><feat att="definiteness" val="indefinite"/><feat att="grammaticalNumber" val="plural"/><feat att="case" val="unspecified"/>
<FormRepresentation> <feat att="writtenForm" val="cylindre"/><feat att="inflectionalParadigm" val="MFG0027"/> <feat att="officiallyApproved" val="yes"/> <feat att="frequency" val=".8929"/></FormRepresentation><FormRepresentation> <feat att="writtenForm" val="cylindere"/><feat att="inflectionalParadigm" val="MFG0015"/> <feat att="officiallyApproved" val="yes"/> <feat att="frequency" val=".0714"/></FormRepresentation></WordForm>
<WordForm><feat att="grammaticalGender" val="commonGender"/><feat att="definiteness" val="indefinite"/><feat att="grammaticalNumber" val="plural"/><feat att="case" val="genitiveCase"/>
<FormRepresentation> <feat att="writtenForm" val="cylindres"/><feat att="inflectionalParadigm" val="MFG0027"/> <feat att="officiallyApproved" val="yes"/> <feat att="frequency" val=".0179"/></FormRepresentation><FormRepresentation> <feat att="writtenForm" val="cylinderes"/><feat att="inflectionalParadigm" val="MFG0015"/> <feat att="officiallyApproved" val="yes"/> <feat att="frequency" val=".0179"/></FormRepresentation></WordForm>
<WordForm><feat att="grammaticalGender" val="commonGender"/><feat att="definiteness" val="definite"/><feat att="grammaticalNumber" val="singular"/><feat att="case" val="unspecified"/>
<FormRepresentation> <feat att="writtenForm" val="cylinderen"/><feat att="inflectionalParadigm" val="MFG0015,MFG0027"/> <feat att="officiallyApproved" val="yes"/> <feat att="frequency" val=".7143"/></FormRepresentation></WordForm>
<WordForm><feat att="grammaticalGender" val="commonGender"/><feat att="definiteness" val="definite"/><feat att="grammaticalNumber" val="singular"/><feat att="case" val="genitiveCase"/>
<FormRepresentation> <feat att="writtenForm" val="cylinderens"/><feat att="inflectionalParadigm" val="MFG0027,MFG0015"/> <feat att="officiallyApproved" val="yes"/> <feat att="frequency" val=".0714"/></FormRepresentation></WordForm>
<WordForm><feat att="grammaticalGender" val="commonGender"/><feat att="definiteness" val="definite"/><feat att="grammaticalNumber" val="plural"/><feat att="case" val="unspecified"/>
<FormRepresentation> <feat att="writtenForm" val="cylindrene"/><feat att="inflectionalParadigm" val="MFG0027"/> <feat att="officiallyApproved" val="yes"/> <feat att="frequency" val=".125"/></FormRepresentation><FormRepresentation> <feat att="writtenForm" val="cylinderne"/><feat att="inflectionalParadigm" val="MFG0015"/> <feat att="officiallyApproved" val="yes"/> <feat att="frequency" val=".0179"/></FormRepresentation></WordForm>
<WordForm><feat att="grammaticalGender" val="commonGender"/><feat att="definiteness" val="definite"/><feat att="grammaticalNumber" val="plural"/><feat att="case" val="genitiveCase"/>
<FormRepresentation> <feat att="writtenForm" val="cylindrenes"/><feat att="inflectionalParadigm" val="MFG0027"/> <feat att="officiallyApproved" val="yes"/> <feat att="frequency" val="0.0"/></FormRepresentation><FormRepresentation> <feat att="writtenForm" val="cylindernes"/><feat att="inflectionalParadigm" val="MFG0015"/> <feat att="officiallyApproved" val="yes"/> <feat att="frequency" val="0.0"/></FormRepresentation></WordForm>
</LexicalEntry> 
<LexicalEntry><feat att="partOfSpeech" val="commonNoun"/> 
<feat att="id" val="GMU_clementin_1"/> 
<feat att="morphologicalUnitId" val="CLEMENTIN"/> 
<feat att="originalSource" val="DDO"/> 
<feat att="independentWord" val="yes"/> 
<Lemma><FormRepresentation> <feat att="writtenForm" val="clementin"/> <feat att="officiallyApproved" val="yes"/> 
<feat att="joiningElement" val="nil"/> 
<feat att="joiningElementResult" val="clementin"/> 
</FormRepresentation> </Lemma> 
<WordForm><feat att="grammaticalGender" val="commonGender"/><feat att="definiteness" val="indefinite"/><feat att="grammaticalNumber" val="singular"/><feat att="case" val="unspecified"/>
<FormRepresentation> <feat att="writtenForm" val="clementin"/><feat att="inflectionalParadigm" val="MFG0016"/> <feat att="officiallyApproved" val="yes"/> <feat att="frequency" val=".0893"/></FormRepresentation></WordForm>
<WordForm><feat att="grammaticalGender" val="commonGender"/><feat att="definiteness" val="indefinite"/><feat att="grammaticalNumber" val="singular"/><feat att="case" val="genitiveCase"/>
<FormRepresentation> <feat att="writtenForm" val="clementins"/><feat att="inflectionalParadigm" val="MFG0016"/> <feat att="officiallyApproved" val="yes"/> <feat att="frequency" val="0.0"/></FormRepresentation></WordForm>
<WordForm><feat att="grammaticalGender" val="commonGender"/><feat att="definiteness" val="indefinite"/><feat att="grammaticalNumber" val="plural"/><feat att="case" val="unspecified"/>
<FormRepresentation> <feat att="writtenForm" val="clementiner"/><feat att="inflectionalParadigm" val="MFG0016"/> <feat att="officiallyApproved" val="yes"/> <feat att="frequency" val=".125"/></FormRepresentation></WordForm>
<WordForm><feat att="grammaticalGender" val="commonGender"/><feat att="definiteness" val="indefinite"/><feat att="grammaticalNumber" val="plural"/><feat att="case" val="genitiveCase"/>
<FormRepresentation> <feat att="writtenForm" val="clementiners"/><feat att="inflectionalParadigm" val="MFG0016"/> <feat att="officiallyApproved" val="yes"/> <feat att="frequency" val="0.0"/></FormRepresentation></WordForm>
<WordForm><feat att="grammaticalGender" val="commonGender"/><feat att="definiteness" val="definite"/><feat att="grammaticalNumber" val="singular"/><feat att="case" val="unspecified"/>
<FormRepresentation> <feat att="writtenForm" val="clementinen"/><feat att="inflectionalParadigm" val="MFG0016"/> <feat att="officiallyApproved" val="yes"/> <feat att="frequency" val="0.0"/></FormRepresentation></WordForm>
<WordForm><feat att="grammaticalGender" val="commonGender"/><feat att="definiteness" val="definite"/><feat att="grammaticalNumber" val="singular"/><feat att="case" val="genitiveCase"/>
<FormRepresentation> <feat att="writtenForm" val="clementinens"/><feat att="inflectionalParadigm" val="MFG0016"/> <feat att="officiallyApproved" val="yes"/> <feat att="frequency" val="0.0"/></FormRepresentation></WordForm>
<WordForm><feat att="grammaticalGender" val="commonGender"/><feat att="definiteness" val="definite"/><feat att="grammaticalNumber" val="plural"/><feat att="case" val="unspecified"/>
<FormRepresentation> <feat att="writtenForm" val="clementinerne"/><feat att="inflectionalParadigm" val="MFG0016"/> <feat att="officiallyApproved" val="yes"/> <feat att="frequency" val=".1071"/></FormRepresentation></WordForm>
<WordForm><feat att="grammaticalGender" val="commonGender"/><feat att="definiteness" val="definite"/><feat att="grammaticalNumber" val="plural"/><feat att="case" val="genitiveCase"/>
<FormRepresentation> <feat att="writtenForm" val="clementinernes"/><feat att="inflectionalParadigm" val="MFG0016"/> <feat att="officiallyApproved" val="yes"/> <feat att="frequency" val="0.0"/></FormRepresentation></WordForm>
</LexicalEntry> 
<LexicalEntry><feat att="partOfSpeech" val="commonNoun"/> 
<feat att="id" val="GMU_chefkaptajn_1"/> 
<feat att="morphologicalUnitId" val="CHEFKAPTAJN"/> 
<feat att="originalSource" val="DDO"/> 
<feat att="independentWord" val="yes"/> 
<feat att="decomposition" val="chef+kaptajn"/> 
<Lemma><FormRepresentation> <feat att="writtenForm" val="chefkaptajn"/> <feat att="officiallyApproved" val="yes"/> 
<feat att="joiningElement" val="nil"/> 
<feat att="joiningElementResult" val="chefkaptajn"/> 
</FormRepresentation> </Lemma> 
<WordForm><feat att="grammaticalGender" val="commonGender"/><feat att="definiteness" val="indefinite"/><feat att="grammaticalNumber" val="singular"/><feat att="case" val="unspecified"/>
<FormRepresentation> <feat att="writtenForm" val="chefkaptajn"/><feat att="inflectionalParadigm" val="MFG0016"/> <feat att="officiallyApproved" val="yes"/> <feat att="frequency" val=".0179"/></FormRepresentation></WordForm>
<WordForm><feat att="grammaticalGender" val="commonGender"/><feat att="definiteness" val="indefinite"/><feat att="grammaticalNumber" val="singular"/><feat att="case" val="genitiveCase"/>
<FormRepresentation> <feat att="writtenForm" val="chefkaptajns"/><feat att="inflectionalParadigm" val="MFG0016"/> <feat att="officiallyApproved" val="yes"/> <feat att="frequency" val="0.0"/></FormRepresentation></WordForm>
<WordForm><feat att="grammaticalGender" val="commonGender"/><feat att="definiteness" val="indefinite"/><feat att="grammaticalNumber" val="plural"/><feat att="case" val="unspecified"/>
<FormRepresentation> <feat att="writtenForm" val="chefkaptajner"/><feat att="inflectionalParadigm" val="MFG0016"/> <feat att="officiallyApproved" val="yes"/> <feat att="frequency" val="0.0"/></FormRepresentation></WordForm>
<WordForm><feat att="grammaticalGender" val="commonGender"/><feat att="definiteness" val="indefinite"/><feat att="grammaticalNumber" val="plural"/><feat att="case" val="genitiveCase"/>
<FormRepresentation> <feat att="writtenForm" val="chefkaptajners"/><feat att="inflectionalParadigm" val="MFG0016"/> <feat att="officiallyApproved" val="yes"/> <feat att="frequency" val="0.0"/></FormRepresentation></WordForm>
<WordForm><feat att="grammaticalGender" val="commonGender"/><feat att="definiteness" val="definite"/><feat att="grammaticalNumber" val="singular"/><feat att="case" val="unspecified"/>
<FormRepresentation> <feat att="writtenForm" val="chefkaptajnen"/><feat att="inflectionalParadigm" val="MFG0016"/> <feat att="officiallyApproved" val="yes"/> <feat att="frequency" val=".0179"/></FormRepresentation></WordForm>
<WordForm><feat att="grammaticalGender" val="commonGender"/><feat att="definiteness" val="definite"/><feat att="grammaticalNumber" val="singular"/><feat att="case" val="genitiveCase"/>
<FormRepresentation> <feat att="writtenForm" val="chefkaptajnens"/><feat att="inflectionalParadigm" val="MFG0016"/> <feat att="officiallyApproved" val="yes"/> <feat att="frequency" val="0.0"/></FormRepresentation></WordForm>
<WordForm><feat att="grammaticalGender" val="commonGender"/><feat att="definiteness" val="definite"/><feat att="grammaticalNumber" val="plural"/><feat att="case" val="unspecified"/>
<FormRepresentation> <feat att="writtenForm" val="chefkaptajnerne"/><feat att="inflectionalParadigm" val="MFG0016"/> <feat att="officiallyApproved" val="yes"/> <feat att="frequency" val="0.0"/></FormRepresentation></WordForm>
<WordForm><feat att="grammaticalGender" val="commonGender"/><feat att="definiteness" val="definite"/><feat att="grammaticalNumber" val="plural"/><feat att="case" val="genitiveCase"/>
<FormRepresentation> <feat att="writtenForm" val="chefkaptajnernes"/><feat att="inflectionalParadigm" val="MFG0016"/> <feat att="officiallyApproved" val="yes"/> <feat att="frequency" val="0.0"/></FormRepresentation></WordForm>
</LexicalEntry> 
<LexicalEntry><feat att="partOfSpeech" val="commonNoun"/> 
<feat att="id" val="GMU_chokoladekage_1"/> 
<feat att="morphologicalUnitId" val="CHOKOLADEKAGE"/> 
<feat att="originalSource" val="DDO"/> 
<feat att="independentWord" val="yes"/> 
<feat att="decomposition" val="chokolade+kage"/> 
<Lemma><FormRepresentation> <feat att="writtenForm" val="chokoladekage"/> <feat att="officiallyApproved" val="yes"/> 
<feat att="joiningElement" val="nil"/> 
<feat att="joiningElementResult" val="chokoladekage"/> 
</FormRepresentation> </Lemma> 
<WordForm><feat att="grammaticalGender" val="commonGender"/><feat att="definiteness" val="indefinite"/><feat att="grammaticalNumber" val="singular"/><feat att="case" val="unspecified"/>
<FormRepresentation> <feat att="writtenForm" val="chokoladekage"/><feat att="inflectionalParadigm" val="MFG0076"/> <feat att="officiallyApproved" val="yes"/> <feat att="frequency" val=".4464"/></FormRepresentation></WordForm>
<WordForm><feat att="grammaticalGender" val="commonGender"/><feat att="definiteness" val="indefinite"/><feat att="grammaticalNumber" val="singular"/><feat att="case" val="genitiveCase"/>
<FormRepresentation> <feat att="writtenForm" val="chokoladekages"/><feat att="inflectionalParadigm" val="MFG0076"/> <feat att="officiallyApproved" val="yes"/> <feat att="frequency" val="0.0"/></FormRepresentation></WordForm>
<WordForm><feat att="grammaticalGender" val="commonGender"/><feat att="definiteness" val="indefinite"/><feat att="grammaticalNumber" val="plural"/><feat att="case" val="unspecified"/>
<FormRepresentation> <feat att="writtenForm" val="chokoladekager"/><feat att="inflectionalParadigm" val="MFG0076"/> <feat att="officiallyApproved" val="yes"/> <feat att="frequency" val=".0714"/></FormRepresentation></WordForm>
<WordForm><feat att="grammaticalGender" val="commonGender"/><feat att="definiteness" val="indefinite"/><feat att="grammaticalNumber" val="plural"/><feat att="case" val="genitiveCase"/>
<FormRepresentation> <feat att="writtenForm" val="chokoladekagers"/><feat att="inflectionalParadigm" val="MFG0076"/> <feat att="officiallyApproved" val="yes"/> <feat att="frequency" val="0.0"/></FormRepresentation></WordForm>
<WordForm><feat att="grammaticalGender" val="commonGender"/><feat att="definiteness" val="definite"/><feat att="grammaticalNumber" val="singular"/><feat att="case" val="unspecified"/>
<FormRepresentation> <feat att="writtenForm" val="chokoladekagen"/><feat att="inflectionalParadigm" val="MFG0076"/> <feat att="officiallyApproved" val="yes"/> <feat att="frequency" val=".0893"/></FormRepresentation></WordForm>
<WordForm><feat att="grammaticalGender" val="commonGender"/><feat att="definiteness" val="definite"/><feat att="grammaticalNumber" val="singular"/><feat att="case" val="genitiveCase"/>
<FormRepresentation> <feat att="writtenForm" val="chokoladekagens"/><feat att="inflectionalParadigm" val="MFG0076"/> <feat att="officiallyApproved" val="yes"/> <feat att="frequency" val="0.0"/></FormRepresentation></WordForm>
<WordForm><feat att="grammaticalGender" val="commonGender"/><feat att="definiteness" val="definite"/><feat att="grammaticalNumber" val="plural"/><feat att="case" val="unspecified"/>
<FormRepresentation> <feat att="writtenForm" val="chokoladekagerne"/><feat att="inflectionalParadigm" val="MFG0076"/> <feat att="officiallyApproved" val="yes"/> <feat att="frequency" val="0.0"/></FormRepresentation></WordForm>
<WordForm><feat att="grammaticalGender" val="commonGender"/><feat att="definiteness" val="definite"/><feat att="grammaticalNumber" val="plural"/><feat att="case" val="genitiveCase"/>
<FormRepresentation> <feat att="writtenForm" val="chokoladekagernes"/><feat att="inflectionalParadigm" val="MFG0076"/> <feat att="officiallyApproved" val="yes"/> <feat att="frequency" val="0.0"/></FormRepresentation></WordForm>
</LexicalEntry> 
<LexicalEntry><feat att="partOfSpeech" val="commonNoun"/> 
<feat att="id" val="GMU_citronfromage_1"/> 
<feat att="morphologicalUnitId" val="CITRONFROMAGE"/> 
<feat att="originalSource" val="DDO"/> 
<feat att="independentWord" val="yes"/> 
<feat att="decomposition" val="citron+fromage"/> 
<Lemma><FormRepresentation> <feat att="writtenForm" val="citronfromage"/> <feat att="officiallyApproved" val="yes"/> 
<feat att="joiningElement" val="nil"/> 
<feat att="joiningElementResult" val="citronfromage"/> 
</FormRepresentation> </Lemma> 
<WordForm><feat att="grammaticalGender" val="commonGender"/><feat att="definiteness" val="indefinite"/><feat att="grammaticalNumber" val="singular"/><feat att="case" val="unspecified"/>
<FormRepresentation> <feat att="writtenForm" val="citronfromage"/><feat att="inflectionalParadigm" val="MFG0076"/> <feat att="officiallyApproved" val="yes"/> <feat att="frequency" val=".3571"/></FormRepresentation></WordForm>
<WordForm><feat att="grammaticalGender" val="commonGender"/><feat att="definiteness" val="indefinite"/><feat att="grammaticalNumber" val="singular"/><feat att="case" val="genitiveCase"/>
<FormRepresentation> <feat att="writtenForm" val="citronfromages"/><feat att="inflectionalParadigm" val="MFG0076"/> <feat att="officiallyApproved" val="yes"/> <feat att="frequency" val="0.0"/></FormRepresentation></WordForm>
<WordForm><feat att="grammaticalGender" val="commonGender"/><feat att="definiteness" val="indefinite"/><feat att="grammaticalNumber" val="plural"/><feat att="case" val="unspecified"/>
<FormRepresentation> <feat att="writtenForm" val="citronfromager"/><feat att="inflectionalParadigm" val="MFG0076"/> <feat att="officiallyApproved" val="yes"/> <feat att="frequency" val="0.0"/></FormRepresentation></WordForm>
<WordForm><feat att="grammaticalGender" val="commonGender"/><feat att="definiteness" val="indefinite"/><feat att="grammaticalNumber" val="plural"/><feat att="case" val="genitiveCase"/>
<FormRepresentation> <feat att="writtenForm" val="citronfromagers"/><feat att="inflectionalParadigm" val="MFG0076"/> <feat att="officiallyApproved" val="yes"/> <feat att="frequency" val="0.0"/></FormRepresentation></WordForm>
<WordForm><feat att="grammaticalGender" val="commonGender"/><feat att="definiteness" val="definite"/><feat att="grammaticalNumber" val="singular"/><feat att="case" val="unspecified"/>
<FormRepresentation> <feat att="writtenForm" val="citronfromagen"/><feat att="inflectionalParadigm" val="MFG0076"/> <feat att="officiallyApproved" val="yes"/> <feat att="frequency" val=".0714"/></FormRepresentation></WordForm>
<WordForm><feat att="grammaticalGender" val="commonGender"/><feat att="definiteness" val="definite"/><feat att="grammaticalNumber" val="singular"/><feat att="case" val="genitiveCase"/>
<FormRepresentation> <feat att="writtenForm" val="citronfromagens"/><feat att="inflectionalParadigm" val="MFG0076"/> <feat att="officiallyApproved" val="yes"/> <feat att="frequency" val="0.0"/></FormRepresentation></WordForm>
<WordForm><feat att="grammaticalGender" val="commonGender"/><feat att="definiteness" val="definite"/><feat att="grammaticalNumber" val="plural"/><feat att="case" val="unspecified"/>
<FormRepresentation> <feat att="writtenForm" val="citronfromagerne"/><feat att="inflectionalParadigm" val="MFG0076"/> <feat att="officiallyApproved" val="yes"/> <feat att="frequency" val="0.0"/></FormRepresentation></WordForm>
<WordForm><feat att="grammaticalGender" val="commonGender"/><feat att="definiteness" val="definite"/><feat att="grammaticalNumber" val="plural"/><feat att="case" val="genitiveCase"/>
<FormRepresentation> <feat att="writtenForm" val="citronfromagernes"/><feat att="inflectionalParadigm" val="MFG0076"/> <feat att="officiallyApproved" val="yes"/> <feat att="frequency" val="0.0"/></FormRepresentation></WordForm>
</LexicalEntry> 
<LexicalEntry><feat att="partOfSpeech" val="commonNoun"/> 
<feat att="id" val="GMU_courage_1"/> 
<feat att="morphologicalUnitId" val="COURAGE"/> 
<feat att="originalSource" val="DDO"/> 
<feat att="independentWord" val="yes"/> 
<Lemma><FormRepresentation> <feat att="writtenForm" val="courage"/> <feat att="officiallyApproved" val="yes"/> 
<feat att="joiningElement" val="nil"/> 
<feat att="joiningElementResult" val="courage"/> 
</FormRepresentation> </Lemma> 
<WordForm><feat att="grammaticalGender" val="commonGender"/><feat att="definiteness" val="indefinite"/><feat att="grammaticalNumber" val="singular"/><feat att="case" val="unspecified"/>
<FormRepresentation> <feat att="writtenForm" val="courage"/><feat att="inflectionalParadigm" val="MFG0222"/> <feat att="officiallyApproved" val="yes"/> <feat att="frequency" val=".4464"/></FormRepresentation></WordForm>
<WordForm><feat att="grammaticalGender" val="commonGender"/><feat att="definiteness" val="indefinite"/><feat att="grammaticalNumber" val="singular"/><feat att="case" val="genitiveCase"/>
<FormRepresentation> <feat att="writtenForm" val="courages"/><feat att="inflectionalParadigm" val="MFG0222"/> <feat att="officiallyApproved" val="yes"/> <feat att="frequency" val="0.0"/></FormRepresentation></WordForm>
<WordForm><feat att="grammaticalGender" val="commonGender"/><feat att="definiteness" val="definite"/><feat att="grammaticalNumber" val="singular"/><feat att="case" val="unspecified"/>
<FormRepresentation> <feat att="writtenForm" val="couragen"/><feat att="inflectionalParadigm" val="MFG0222"/> <feat att="officiallyApproved" val="yes"/> <feat att="frequency" val="0.0"/></FormRepresentation></WordForm>
<WordForm><feat att="grammaticalGender" val="commonGender"/><feat att="definiteness" val="definite"/><feat att="grammaticalNumber" val="singular"/><feat att="case" val="genitiveCase"/>
<FormRepresentation> <feat att="writtenForm" val="couragens"/><feat att="inflectionalParadigm" val="MFG0222"/> <feat att="officiallyApproved" val="yes"/> <feat att="frequency" val="0.0"/></FormRepresentation></WordForm>
</LexicalEntry> 
<LexicalEntry><feat att="partOfSpeech" val="commonNoun"/> 
<feat att="id" val="GMU_civilcourage_1"/> 
<feat att="morphologicalUnitId" val="CIVILCOURAGE"/> 
<feat att="originalSource" val="DDO"/> 
<feat att="independentWord" val="yes"/> 
<feat att="decomposition" val="civil+courage"/> 
<Lemma><FormRepresentation> <feat att="writtenForm" val="civilcourage"/> <feat att="officiallyApproved" val="yes"/> 
<feat att="joiningElement" val="nil"/> 
<feat att="joiningElementResult" val="civilcourage"/> 
</FormRepresentation> </Lemma> 
<WordForm><feat att="grammaticalGender" val="commonGender"/><feat att="definiteness" val="indefinite"/><feat att="grammaticalNumber" val="singular"/><feat att="case" val="unspecified"/>
<FormRepresentation> <feat att="writtenForm" val="civilcourage"/><feat att="inflectionalParadigm" val="MFG0222"/> <feat att="officiallyApproved" val="yes"/> <feat att="frequency" val=".1786"/></FormRepresentation></WordForm>
<WordForm><feat att="grammaticalGender" val="commonGender"/><feat att="definiteness" val="indefinite"/><feat att="grammaticalNumber" val="singular"/><feat att="case" val="genitiveCase"/>
<FormRepresentation> <feat att="writtenForm" val="civilcourages"/><feat att="inflectionalParadigm" val="MFG0222"/> <feat att="officiallyApproved" val="yes"/> <feat att="frequency" val="0.0"/></FormRepresentation></WordForm>
<WordForm><feat att="grammaticalGender" val="commonGender"/><feat att="definiteness" val="definite"/><feat att="grammaticalNumber" val="singular"/><feat att="case" val="unspecified"/>
<FormRepresentation> <feat att="writtenForm" val="civilcouragen"/><feat att="inflectionalParadigm" val="MFG0222"/> <feat att="officiallyApproved" val="yes"/> <feat att="frequency" val="0.0"/></FormRepresentation></WordForm>
<WordForm><feat att="grammaticalGender" val="commonGender"/><feat att="definiteness" val="definite"/><feat att="grammaticalNumber" val="singular"/><feat att="case" val="genitiveCase"/>
<FormRepresentation> <feat att="writtenForm" val="civilcouragens"/><feat att="inflectionalParadigm" val="MFG0222"/> <feat att="officiallyApproved" val="yes"/> <feat att="frequency" val="0.0"/></FormRepresentation></WordForm>
</LexicalEntry> 
<LexicalEntry><feat att="partOfSpeech" val="commonNoun"/> 
<feat att="id" val="GMU_citation_1"/> 
<feat att="morphologicalUnitId" val="CITATION"/> 
<feat att="originalSource" val="DDO"/> 
<feat att="independentWord" val="yes"/> 
<Lemma><FormRepresentation> <feat att="writtenForm" val="citation"/> <feat att="officiallyApproved" val="yes"/> 
<feat att="joiningElement" val="Not analyzed"/> 
</FormRepresentation> </Lemma> 
<WordForm><feat att="grammaticalGender" val="commonGender"/><feat att="definiteness" val="indefinite"/><feat att="grammaticalNumber" val="singular"/><feat att="case" val="unspecified"/>
<FormRepresentation> <feat att="writtenForm" val="citation"/><feat att="inflectionalParadigm" val="MFG0016"/> <feat att="officiallyApproved" val="yes"/> <feat att="frequency" val=".0357"/></FormRepresentation></WordForm>
<WordForm><feat att="grammaticalGender" val="commonGender"/><feat att="definiteness" val="indefinite"/><feat att="grammaticalNumber" val="singular"/><feat att="case" val="genitiveCase"/>
<FormRepresentation> <feat att="writtenForm" val="citations"/><feat att="inflectionalParadigm" val="MFG0016"/> <feat att="officiallyApproved" val="yes"/> <feat att="frequency" val="0.0"/></FormRepresentation></WordForm>
<WordForm><feat att="grammaticalGender" val="commonGender"/><feat att="definiteness" val="indefinite"/><feat att="grammaticalNumber" val="plural"/><feat att="case" val="unspecified"/>
<FormRepresentation> <feat att="writtenForm" val="citationer"/><feat att="inflectionalParadigm" val="MFG0016"/> <feat att="officiallyApproved" val="yes"/> <feat att="frequency" val="0.0"/></FormRepresentation></WordForm>
<WordForm><feat att="grammaticalGender" val="commonGender"/><feat att="definiteness" val="indefinite"/><feat att="grammaticalNumber" val="plural"/><feat att="case" val="genitiveCase"/>
<FormRepresentation> <feat att="writtenForm" val="citationers"/><feat att="inflectionalParadigm" val="MFG0016"/> <feat att="officiallyApproved" val="yes"/> <feat att="frequency" val="0.0"/></FormRepresentation></WordForm>
<WordForm><feat att="grammaticalGender" val="commonGender"/><feat att="definiteness" val="definite"/><feat att="grammaticalNumber" val="singular"/><feat att="case" val="unspecified"/>
<FormRepresentation> <feat att="writtenForm" val="citationen"/><feat att="inflectionalParadigm" val="MFG0016"/> <feat att="officiallyApproved" val="yes"/> <feat att="frequency" val="0.0"/></FormRepresentation></WordForm>
<WordForm><feat att="grammaticalGender" val="commonGender"/><feat att="definiteness" val="definite"/><feat att="grammaticalNumber" val="singular"/><feat att="case" val="genitiveCase"/>
<FormRepresentation> <feat att="writtenForm" val="citationens"/><feat att="inflectionalParadigm" val="MFG0016"/> <feat att="officiallyApproved" val="yes"/> <feat att="frequency" val="0.0"/></FormRepresentation></WordForm>
<WordForm><feat att="grammaticalGender" val="commonGender"/><feat att="definiteness" val="definite"/><feat att="grammaticalNumber" val="plural"/><feat att="case" val="unspecified"/>
<FormRepresentation> <feat att="writtenForm" val="citationerne"/><feat att="inflectionalParadigm" val="MFG0016"/> <feat att="officiallyApproved" val="yes"/> <feat att="frequency" val="0.0"/></FormRepresentation></WordForm>
<WordForm><feat att="grammaticalGender" val="commonGender"/><feat att="definiteness" val="definite"/><feat att="grammaticalNumber" val="plural"/><feat att="case" val="genitiveCase"/>
<FormRepresentation> <feat att="writtenForm" val="citationernes"/><feat att="inflectionalParadigm" val="MFG0016"/> <feat att="officiallyApproved" val="yes"/> <feat att="frequency" val="0.0"/></FormRepresentation></WordForm>
</LexicalEntry> 
<LexicalEntry><feat att="partOfSpeech" val="commonNoun"/> 
<feat att="id" val="GMU_CSCE-konference_1"/> 
<feat att="morphologicalUnitId" val="CSCE-KONFERENCE"/> 
<feat att="originalSource" val="DDO"/> 
<feat att="independentWord" val="yes"/> 
<feat att="decomposition" val="CSCE+-+konference"/> 
<Lemma><FormRepresentation> <feat att="writtenForm" val="CSCE-konference"/> <feat att="officiallyApproved" val="yes"/> 
<feat att="joiningElement" val="nil"/> 
<feat att="joiningElementResult" val="CSCE-konference"/> 
</FormRepresentation> </Lemma> 
<WordForm><feat att="grammaticalGender" val="commonGender"/><feat att="definiteness" val="indefinite"/><feat att="grammaticalNumber" val="singular"/><feat att="case" val="unspecified"/>
<FormRepresentation> <feat att="writtenForm" val="CSCE-konference"/><feat att="inflectionalParadigm" val="MFG0076"/> <feat att="officiallyApproved" val="yes"/> <feat att="frequency" val="0.0"/></FormRepresentation></WordForm>
<WordForm><feat att="grammaticalGender" val="commonGender"/><feat att="definiteness" val="indefinite"/><feat att="grammaticalNumber" val="singular"/><feat att="case" val="genitiveCase"/>
<FormRepresentation> <feat att="writtenForm" val="CSCE-konferences"/><feat att="inflectionalParadigm" val="MFG0076"/> <feat att="officiallyApproved" val="yes"/> <feat att="frequency" val="0.0"/></FormRepresentation></WordForm>
<WordForm><feat att="grammaticalGender" val="commonGender"/><feat att="definiteness" val="indefinite"/><feat att="grammaticalNumber" val="plural"/><feat att="case" val="unspecified"/>
<FormRepresentation> <feat att="writtenForm" val="CSCE-konferencer"/><feat att="inflectionalParadigm" val="MFG0076"/> <feat att="officiallyApproved" val="yes"/> <feat att="frequency" val="0.0"/></FormRepresentation></WordForm>
<WordForm><feat att="grammaticalGender" val="commonGender"/><feat att="definiteness" val="indefinite"/><feat att="grammaticalNumber" val="plural"/><feat att="case" val="genitiveCase"/>
<FormRepresentation> <feat att="writtenForm" val="CSCE-konferencers"/><feat att="inflectionalParadigm" val="MFG0076"/> <feat att="officiallyApproved" val="yes"/> <feat att="frequency" val="0.0"/></FormRepresentation></WordForm>
<WordForm><feat att="grammaticalGender" val="commonGender"/><feat att="definiteness" val="definite"/><feat att="grammaticalNumber" val="singular"/><feat att="case" val="unspecified"/>
<FormRepresentation> <feat att="writtenForm" val="CSCE-konferencen"/><feat att="inflectionalParadigm" val="MFG0076"/> <feat att="officiallyApproved" val="yes"/> <feat att="frequency" val=".0893"/></FormRepresentation></WordForm>
<WordForm><feat att="grammaticalGender" val="commonGender"/><feat att="definiteness" val="definite"/><feat att="grammaticalNumber" val="singular"/><feat att="case" val="genitiveCase"/>
<FormRepresentation> <feat att="writtenForm" val="CSCE-konferencens"/><feat att="inflectionalParadigm" val="MFG0076"/> <feat att="officiallyApproved" val="yes"/> <feat att="frequency" val="0.0"/></FormRepresentation></WordForm>
<WordForm><feat att="grammaticalGender" val="commonGender"/><feat att="definiteness" val="definite"/><feat att="grammaticalNumber" val="plural"/><feat att="case" val="unspecified"/>
<FormRepresentation> <feat att="writtenForm" val="CSCE-konferencerne"/><feat att="inflectionalParadigm" val="MFG0076"/> <feat att="officiallyApproved" val="yes"/> <feat att="frequency" val="0.0"/></FormRepresentation></WordForm>
<WordForm><feat att="grammaticalGender" val="commonGender"/><feat att="definiteness" val="definite"/><feat att="grammaticalNumber" val="plural"/><feat att="case" val="genitiveCase"/>
<FormRepresentation> <feat att="writtenForm" val="CSCE-konferencernes"/><feat att="inflectionalParadigm" val="MFG0076"/> <feat att="officiallyApproved" val="yes"/> <feat att="frequency" val="0.0"/></FormRepresentation></WordForm>
</LexicalEntry> 
<LexicalEntry><feat att="partOfSpeech" val="commonNoun"/> 
<feat att="id" val="GMU_cigaretglød_1"/> 
<feat att="morphologicalUnitId" val="CIGARETGLØD"/> 
<feat att="originalSource" val="DDO"/> 
<feat att="independentWord" val="yes"/> 
<feat att="decomposition" val="cigaret+glød"/> 
<Lemma><FormRepresentation> <feat att="writtenForm" val="cigaretglød"/> <feat att="officiallyApproved" val="yes"/> 
<feat att="joiningElement" val="Not analyzed"/> 
</FormRepresentation> </Lemma> 
<WordForm><feat att="grammaticalGender" val="commonGender"/><feat att="definiteness" val="indefinite"/><feat att="grammaticalNumber" val="singular"/><feat att="case" val="unspecified"/>
<FormRepresentation> <feat att="writtenForm" val="cigaretglød"/><feat att="inflectionalParadigm" val="MFG0016"/> <feat att="officiallyApproved" val="yes"/> <feat att="frequency" val=".0893"/></FormRepresentation></WordForm>
<WordForm><feat att="grammaticalGender" val="commonGender"/><feat att="definiteness" val="indefinite"/><feat att="grammaticalNumber" val="singular"/><feat att="case" val="genitiveCase"/>
<FormRepresentation> <feat att="writtenForm" val="cigaretgløds"/><feat att="inflectionalParadigm" val="MFG0016"/> <feat att="officiallyApproved" val="yes"/> <feat att="frequency" val="0.0"/></FormRepresentation></WordForm>
<WordForm><feat att="grammaticalGender" val="commonGender"/><feat att="definiteness" val="indefinite"/><feat att="grammaticalNumber" val="plural"/><feat att="case" val="unspecified"/>
<FormRepresentation> <feat att="writtenForm" val="cigaretgløder"/><feat att="inflectionalParadigm" val="MFG0016"/> <feat att="officiallyApproved" val="yes"/> <feat att="frequency" val="0.0"/></FormRepresentation></WordForm>
<WordForm><feat att="grammaticalGender" val="commonGender"/><feat att="definiteness" val="indefinite"/><feat att="grammaticalNumber" val="plural"/><feat att="case" val="genitiveCase"/>
<FormRepresentation> <feat att="writtenForm" val="cigaretgløders"/><feat att="inflectionalParadigm" val="MFG0016"/> <feat att="officiallyApproved" val="yes"/> <feat att="frequency" val="0.0"/></FormRepresentation></WordForm>
<WordForm><feat att="grammaticalGender" val="commonGender"/><feat att="definiteness" val="definite"/><feat att="grammaticalNumber" val="singular"/><feat att="case" val="unspecified"/>
<FormRepresentation> <feat att="writtenForm" val="cigaretgløden"/><feat att="inflectionalParadigm" val="MFG0016"/> <feat att="officiallyApproved" val="yes"/> <feat att="frequency" val="0.0"/></FormRepresentation></WordForm>
<WordForm><feat att="grammaticalGender" val="commonGender"/><feat att="definiteness" val="definite"/><feat att="grammaticalNumber" val="singular"/><feat att="case" val="genitiveCase"/>
<FormRepresentation> <feat att="writtenForm" val="cigaretglødens"/><feat att="inflectionalParadigm" val="MFG0016"/> <feat att="officiallyApproved" val="yes"/> <feat att="frequency" val="0.0"/></FormRepresentation></WordForm>
<WordForm><feat att="grammaticalGender" val="commonGender"/><feat att="definiteness" val="definite"/><feat att="grammaticalNumber" val="plural"/><feat att="case" val="unspecified"/>
<FormRepresentation> <feat att="writtenForm" val="cigaretgløderne"/><feat att="inflectionalParadigm" val="MFG0016"/> <feat att="officiallyApproved" val="yes"/> <feat att="frequency" val="0.0"/></FormRepresentation></WordForm>
<WordForm><feat att="grammaticalGender" val="commonGender"/><feat att="definiteness" val="definite"/><feat att="grammaticalNumber" val="plural"/><feat att="case" val="genitiveCase"/>
<FormRepresentation> <feat att="writtenForm" val="cigaretglødernes"/><feat att="inflectionalParadigm" val="MFG0016"/> <feat att="officiallyApproved" val="yes"/> <feat att="frequency" val="0.0"/></FormRepresentation></WordForm>
</LexicalEntry> 
<LexicalEntry><feat att="partOfSpeech" val="commonNoun"/> 
<feat att="id" val="GMU_curie_1"/> 
<feat att="morphologicalUnitId" val="CURIE"/> 
<feat att="originalSource" val="DDO"/> 
<feat att="independentWord" val="yes"/> 
<Lemma><FormRepresentation> <feat att="writtenForm" val="curie"/> <feat att="officiallyApproved" val="yes"/> 
<feat att="joiningElement" val="nil"/> 
<feat att="joiningElementResult" val="curie"/> 
</FormRepresentation> </Lemma> 
<WordForm><feat att="grammaticalGender" val="commonGender"/><feat att="definiteness" val="indefinite"/><feat att="grammaticalNumber" val="singular"/><feat att="case" val="unspecified"/>
<FormRepresentation> <feat att="writtenForm" val="curie"/><feat att="inflectionalParadigm" val="MFG0011"/> <feat att="officiallyApproved" val="yes"/> <feat att="frequency" val=".5179"/></FormRepresentation></WordForm>
<WordForm><feat att="grammaticalGender" val="commonGender"/><feat att="definiteness" val="indefinite"/><feat att="grammaticalNumber" val="singular"/><feat att="case" val="genitiveCase"/>
<FormRepresentation> <feat att="writtenForm" val="curies"/><feat att="inflectionalParadigm" val="MFG0011"/> <feat att="officiallyApproved" val="yes"/> <feat att="frequency" val=".0179"/></FormRepresentation></WordForm>
<WordForm><feat att="grammaticalGender" val="commonGender"/><feat att="definiteness" val="indefinite"/><feat att="grammaticalNumber" val="plural"/><feat att="case" val="unspecified"/>
<FormRepresentation> <feat att="writtenForm" val="curie"/><feat att="inflectionalParadigm" val="MFG0011"/> <feat att="officiallyApproved" val="yes"/> <feat att="frequency" val=".5179"/></FormRepresentation></WordForm>
<WordForm><feat att="grammaticalGender" val="commonGender"/><feat att="definiteness" val="indefinite"/><feat att="grammaticalNumber" val="plural"/><feat att="case" val="genitiveCase"/>
<FormRepresentation> <feat att="writtenForm" val="curies"/><feat att="inflectionalParadigm" val="MFG0011"/> <feat att="officiallyApproved" val="yes"/> <feat att="frequency" val=".0179"/></FormRepresentation></WordForm>
<WordForm><feat att="grammaticalGender" val="commonGender"/><feat att="definiteness" val="definite"/><feat att="grammaticalNumber" val="singular"/><feat att="case" val="unspecified"/>
<FormRepresentation> <feat att="writtenForm" val="curieen"/><feat att="inflectionalParadigm" val="MFG0011"/> <feat att="officiallyApproved" val="yes"/> <feat att="frequency" val="0.0"/></FormRepresentation></WordForm>
<WordForm><feat att="grammaticalGender" val="commonGender"/><feat att="definiteness" val="definite"/><feat att="grammaticalNumber" val="singular"/><feat att="case" val="genitiveCase"/>
<FormRepresentation> <feat att="writtenForm" val="curieens"/><feat att="inflectionalParadigm" val="MFG0011"/> <feat att="officiallyApproved" val="yes"/> <feat att="frequency" val="0.0"/></FormRepresentation></WordForm>
<WordForm><feat att="grammaticalGender" val="commonGender"/><feat att="definiteness" val="definite"/><feat att="grammaticalNumber" val="plural"/><feat att="case" val="unspecified"/>
<FormRepresentation> <feat att="writtenForm" val="curieene"/><feat att="inflectionalParadigm" val="MFG0011"/> <feat att="officiallyApproved" val="yes"/> <feat att="frequency" val="0.0"/></FormRepresentation></WordForm>
<WordForm><feat att="grammaticalGender" val="commonGender"/><feat att="definiteness" val="definite"/><feat att="grammaticalNumber" val="plural"/><feat att="case" val="genitiveCase"/>
<FormRepresentation> <feat att="writtenForm" val="curieenes"/><feat att="inflectionalParadigm" val="MFG0011"/> <feat att="officiallyApproved" val="yes"/> <feat att="frequency" val="0.0"/></FormRepresentation></WordForm>
</LexicalEntry> 
<LexicalEntry><feat att="partOfSpeech" val="commonNoun"/> 
<feat att="id" val="GMU_cashewnød_1"/> 
<feat att="morphologicalUnitId" val="CASHEWNØD"/> 
<feat att="originalSource" val="DDO"/> 
<feat att="independentWord" val="yes"/> 
<feat att="decomposition" val="cashew+nød"/> 
<Lemma><FormRepresentation> <feat att="writtenForm" val="cashewnød"/> <feat att="officiallyApproved" val="yes"/> 
<feat att="joiningElement" val="Not analyzed"/> 
</FormRepresentation> </Lemma> 
<WordForm><feat att="grammaticalGender" val="commonGender"/><feat att="definiteness" val="indefinite"/><feat att="grammaticalNumber" val="singular"/><feat att="case" val="unspecified"/>
<FormRepresentation> <feat att="writtenForm" val="cashewnød"/><feat att="inflectionalParadigm" val="MFG0008"/> <feat att="officiallyApproved" val="yes"/> <feat att="frequency" val=".0179"/></FormRepresentation></WordForm>
<WordForm><feat att="grammaticalGender" val="commonGender"/><feat att="definiteness" val="indefinite"/><feat att="grammaticalNumber" val="singular"/><feat att="case" val="genitiveCase"/>
<FormRepresentation> <feat att="writtenForm" val="cashewnøds"/><feat att="inflectionalParadigm" val="MFG0008"/> <feat att="officiallyApproved" val="yes"/> <feat att="frequency" val="0.0"/></FormRepresentation></WordForm>
<WordForm><feat att="grammaticalGender" val="commonGender"/><feat att="definiteness" val="indefinite"/><feat att="grammaticalNumber" val="plural"/><feat att="case" val="unspecified"/>
<FormRepresentation> <feat att="writtenForm" val="cashewnødder"/><feat att="inflectionalParadigm" val="MFG0008"/> <feat att="officiallyApproved" val="yes"/> <feat att="frequency" val=".0893"/></FormRepresentation></WordForm>
<WordForm><feat att="grammaticalGender" val="commonGender"/><feat att="definiteness" val="indefinite"/><feat att="grammaticalNumber" val="plural"/><feat att="case" val="genitiveCase"/>
<FormRepresentation> <feat att="writtenForm" val="cashewnødders"/><feat att="inflectionalParadigm" val="MFG0008"/> <feat att="officiallyApproved" val="yes"/> <feat att="frequency" val="0.0"/></FormRepresentation></WordForm>
<WordForm><feat att="grammaticalGender" val="commonGender"/><feat att="definiteness" val="definite"/><feat att="grammaticalNumber" val="singular"/><feat att="case" val="unspecified"/>
<FormRepresentation> <feat att="writtenForm" val="cashewnødden"/><feat att="inflectionalParadigm" val="MFG0008"/> <feat att="officiallyApproved" val="yes"/> <feat att="frequency" val="0.0"/></FormRepresentation></WordForm>
<WordForm><feat att="grammaticalGender" val="commonGender"/><feat att="definiteness" val="definite"/><feat att="grammaticalNumber" val="singular"/><feat att="case" val="genitiveCase"/>
<FormRepresentation> <feat att="writtenForm" val="cashewnøddens"/><feat att="inflectionalParadigm" val="MFG0008"/> <feat att="officiallyApproved" val="yes"/> <feat att="frequency" val="0.0"/></FormRepresentation></WordForm>
<WordForm><feat att="grammaticalGender" val="commonGender"/><feat att="definiteness" val="definite"/><feat att="grammaticalNumber" val="plural"/><feat att="case" val="unspecified"/>
<FormRepresentation> <feat att="writtenForm" val="cashewnødderne"/><feat att="inflectionalParadigm" val="MFG0008"/> <feat att="officiallyApproved" val="yes"/> <feat att="frequency" val=".0536"/></FormRepresentation></WordForm>
<WordForm><feat att="grammaticalGender" val="commonGender"/><feat att="definiteness" val="definite"/><feat att="grammaticalNumber" val="plural"/><feat att="case" val="genitiveCase"/>
<FormRepresentation> <feat att="writtenForm" val="cashewnøddernes"/><feat att="inflectionalParadigm" val="MFG0008"/> <feat att="officiallyApproved" val="yes"/> <feat att="frequency" val="0.0"/></FormRepresentation></WordForm>
</LexicalEntry> 
<LexicalEntry><feat att="partOfSpeech" val="commonNoun"/> 
<feat att="id" val="GMU_cheftræner_1"/> 
<feat att="morphologicalUnitId" val="CHEFTRÆNER"/> 
<feat att="originalSource" val="DDO"/> 
<feat att="independentWord" val="yes"/> 
<feat att="decomposition" val="chef+træner"/> 
<Lemma><FormRepresentation> <feat att="writtenForm" val="cheftræner"/> <feat att="officiallyApproved" val="yes"/> 
<feat att="joiningElement" val="nil"/> 
<feat att="joiningElementResult" val="cheftræner"/> 
</FormRepresentation> </Lemma> 
<WordForm><feat att="grammaticalGender" val="commonGender"/><feat att="definiteness" val="indefinite"/><feat att="grammaticalNumber" val="singular"/><feat att="case" val="unspecified"/>
<FormRepresentation> <feat att="writtenForm" val="cheftræner"/><feat att="inflectionalParadigm" val="MFG0015"/> <feat att="officiallyApproved" val="yes"/> <feat att="frequency" val="5.125"/></FormRepresentation></WordForm>
<WordForm><feat att="grammaticalGender" val="commonGender"/><feat att="definiteness" val="indefinite"/><feat att="grammaticalNumber" val="singular"/><feat att="case" val="genitiveCase"/>
<FormRepresentation> <feat att="writtenForm" val="cheftræners"/><feat att="inflectionalParadigm" val="MFG0015"/> <feat att="officiallyApproved" val="yes"/> <feat att="frequency" val=".0714"/></FormRepresentation></WordForm>
<WordForm><feat att="grammaticalGender" val="commonGender"/><feat att="definiteness" val="indefinite"/><feat att="grammaticalNumber" val="plural"/><feat att="case" val="unspecified"/>
<FormRepresentation> <feat att="writtenForm" val="cheftrænere"/><feat att="inflectionalParadigm" val="MFG0015"/> <feat att="officiallyApproved" val="yes"/> <feat att="frequency" val=".0179"/></FormRepresentation></WordForm>
<WordForm><feat att="grammaticalGender" val="commonGender"/><feat att="definiteness" val="indefinite"/><feat att="grammaticalNumber" val="plural"/><feat att="case" val="genitiveCase"/>
<FormRepresentation> <feat att="writtenForm" val="cheftræneres"/><feat att="inflectionalParadigm" val="MFG0015"/> <feat att="officiallyApproved" val="yes"/> <feat att="frequency" val="0.0"/></FormRepresentation></WordForm>
<WordForm><feat att="grammaticalGender" val="commonGender"/><feat att="definiteness" val="definite"/><feat att="grammaticalNumber" val="singular"/><feat att="case" val="unspecified"/>
<FormRepresentation> <feat att="writtenForm" val="cheftræneren"/><feat att="inflectionalParadigm" val="MFG0015"/> <feat att="officiallyApproved" val="yes"/> <feat att="frequency" val=".5179"/></FormRepresentation></WordForm>
<WordForm><feat att="grammaticalGender" val="commonGender"/><feat att="definiteness" val="definite"/><feat att="grammaticalNumber" val="singular"/><feat att="case" val="genitiveCase"/>
<FormRepresentation> <feat att="writtenForm" val="cheftrænerens"/><feat att="inflectionalParadigm" val="MFG0015"/> <feat att="officiallyApproved" val="yes"/> <feat att="frequency" val=".0357"/></FormRepresentation></WordForm>
<WordForm><feat att="grammaticalGender" val="commonGender"/><feat att="definiteness" val="definite"/><feat att="grammaticalNumber" val="plural"/><feat att="case" val="unspecified"/>
<FormRepresentation> <feat att="writtenForm" val="cheftrænerne"/><feat att="inflectionalParadigm" val="MFG0015"/> <feat att="officiallyApproved" val="yes"/> <feat att="frequency" val="0.0"/></FormRepresentation></WordForm>
<WordForm><feat att="grammaticalGender" val="commonGender"/><feat att="definiteness" val="definite"/><feat att="grammaticalNumber" val="plural"/><feat att="case" val="genitiveCase"/>
<FormRepresentation> <feat att="writtenForm" val="cheftrænernes"/><feat att="inflectionalParadigm" val="MFG0015"/> <feat att="officiallyApproved" val="yes"/> <feat att="frequency" val="0.0"/></FormRepresentation></WordForm>
</LexicalEntry> 
<LexicalEntry><feat att="partOfSpeech" val="commonNoun"/> 
<feat att="id" val="GMU_collegesko_1"/> 
<feat att="morphologicalUnitId" val="COLLEGESKO"/> 
<feat att="originalSource" val="DDO"/> 
<feat att="independentWord" val="yes"/> 
<feat att="decomposition" val="college+sko"/> 
<Lemma><FormRepresentation> <feat att="writtenForm" val="collegesko"/> <feat att="officiallyApproved" val="yes"/> 
<feat att="joiningElement" val="nil"/> 
<feat att="joiningElementResult" val="collegesko"/> 
</FormRepresentation> </Lemma> 
<WordForm><feat att="grammaticalGender" val="commonGender"/><feat att="definiteness" val="indefinite"/><feat att="grammaticalNumber" val="singular"/><feat att="case" val="unspecified"/>
<FormRepresentation> <feat att="writtenForm" val="collegesko"/><feat att="inflectionalParadigm" val="MFG0011"/> <feat att="officiallyApproved" val="yes"/> <feat att="frequency" val=".125"/></FormRepresentation></WordForm>
<WordForm><feat att="grammaticalGender" val="commonGender"/><feat att="definiteness" val="indefinite"/><feat att="grammaticalNumber" val="singular"/><feat att="case" val="genitiveCase"/>
<FormRepresentation> <feat att="writtenForm" val="collegeskos"/><feat att="inflectionalParadigm" val="MFG0011"/> <feat att="officiallyApproved" val="yes"/> <feat att="frequency" val="0.0"/></FormRepresentation></WordForm>
<WordForm><feat att="grammaticalGender" val="commonGender"/><feat att="definiteness" val="indefinite"/><feat att="grammaticalNumber" val="plural"/><feat att="case" val="unspecified"/>
<FormRepresentation> <feat att="writtenForm" val="collegesko"/><feat att="inflectionalParadigm" val="MFG0011"/> <feat att="officiallyApproved" val="yes"/> <feat att="frequency" val=".125"/></FormRepresentation></WordForm>
<WordForm><feat att="grammaticalGender" val="commonGender"/><feat att="definiteness" val="indefinite"/><feat att="grammaticalNumber" val="plural"/><feat att="case" val="genitiveCase"/>
<FormRepresentation> <feat att="writtenForm" val="collegeskos"/><feat att="inflectionalParadigm" val="MFG0011"/> <feat att="officiallyApproved" val="yes"/> <feat att="frequency" val="0.0"/></FormRepresentation></WordForm>
<WordForm><feat att="grammaticalGender" val="commonGender"/><feat att="definiteness" val="definite"/><feat att="grammaticalNumber" val="singular"/><feat att="case" val="unspecified"/>
<FormRepresentation> <feat att="writtenForm" val="collegeskoen"/><feat att="inflectionalParadigm" val="MFG0011"/> <feat att="officiallyApproved" val="yes"/> <feat att="frequency" val="0.0"/></FormRepresentation></WordForm>
<WordForm><feat att="grammaticalGender" val="commonGender"/><feat att="definiteness" val="definite"/><feat att="grammaticalNumber" val="singular"/><feat att="case" val="genitiveCase"/>
<FormRepresentation> <feat att="writtenForm" val="collegeskoens"/><feat att="inflectionalParadigm" val="MFG0011"/> <feat att="officiallyApproved" val="yes"/> <feat att="frequency" val="0.0"/></FormRepresentation></WordForm>
<WordForm><feat att="grammaticalGender" val="commonGender"/><feat att="definiteness" val="definite"/><feat att="grammaticalNumber" val="plural"/><feat att="case" val="unspecified"/>
<FormRepresentation> <feat att="writtenForm" val="collegeskoene"/><feat att="inflectionalParadigm" val="MFG0011"/> <feat att="officiallyApproved" val="yes"/> <feat att="frequency" val="0.0"/></FormRepresentation></WordForm>
<WordForm><feat att="grammaticalGender" val="commonGender"/><feat att="definiteness" val="definite"/><feat att="grammaticalNumber" val="plural"/><feat att="case" val="genitiveCase"/>
<FormRepresentation> <feat att="writtenForm" val="collegeskoenes"/><feat att="inflectionalParadigm" val="MFG0011"/> <feat att="officiallyApproved" val="yes"/> <feat att="frequency" val="0.0"/></FormRepresentation></WordForm>
</LexicalEntry> 
<LexicalEntry><feat att="partOfSpeech" val="commonNoun"/> 
<feat att="id" val="GMU_cigarillo_1"/> 
<feat att="morphologicalUnitId" val="CIGARILLO"/> 
<feat att="originalSource" val="DDO"/> 
<feat att="independentWord" val="yes"/> 
<Lemma><FormRepresentation> <feat att="writtenForm" val="cigarillo"/> <feat att="officiallyApproved" val="yes"/> 
<feat att="joiningElement" val="nil"/> 
<feat att="joiningElementResult" val="cigarillo"/> 
</FormRepresentation> </Lemma> 
<WordForm><feat att="grammaticalGender" val="commonGender"/><feat att="definiteness" val="indefinite"/><feat att="grammaticalNumber" val="singular"/><feat att="case" val="unspecified"/>
<FormRepresentation> <feat att="writtenForm" val="cigarillo"/><feat att="inflectionalParadigm" val="MFG0016,MFG0277"/> <feat att="officiallyApproved" val="yes"/> <feat att="frequency" val="0.0"/></FormRepresentation></WordForm>
<WordForm><feat att="grammaticalGender" val="commonGender"/><feat att="definiteness" val="indefinite"/><feat att="grammaticalNumber" val="singular"/><feat att="case" val="genitiveCase"/>
<FormRepresentation> <feat att="writtenForm" val="cigarillos"/><feat att="inflectionalParadigm" val="MFG0016,MFG0277"/> <feat att="officiallyApproved" val="yes"/> <feat att="frequency" val=".0357"/></FormRepresentation></WordForm>
<WordForm><feat att="grammaticalGender" val="commonGender"/><feat att="definiteness" val="indefinite"/><feat att="grammaticalNumber" val="plural"/><feat att="case" val="unspecified"/>
<FormRepresentation> <feat att="writtenForm" val="cigarillos"/><feat att="inflectionalParadigm" val="MFG0277"/> <feat att="officiallyApproved" val="yes"/> <feat att="frequency" val=".0357"/></FormRepresentation><FormRepresentation> <feat att="writtenForm" val="cigarilloer"/><feat att="inflectionalParadigm" val="MFG0016"/> <feat att="officiallyApproved" val="yes"/> <feat att="frequency" val="0.0"/></FormRepresentation></WordForm>
<WordForm><feat att="grammaticalGender" val="commonGender"/><feat att="definiteness" val="indefinite"/><feat att="grammaticalNumber" val="plural"/><feat att="case" val="genitiveCase"/>
<FormRepresentation> <feat att="writtenForm" val="cigarilloses"/><feat att="inflectionalParadigm" val="MFG0277"/> <feat att="officiallyApproved" val="no"/> <feat att="frequency" val="0.0"/></FormRepresentation><FormRepresentation> <feat att="writtenForm" val="cigarillos's"/><feat att="inflectionalParadigm" val="MFG0277"/> <feat att="officiallyApproved" val="no"/> <feat att="frequency" val="0.0"/></FormRepresentation><FormRepresentation> <feat att="writtenForm" val="cigarillos'"/><feat att="inflectionalParadigm" val="MFG0277"/> <feat att="officiallyApproved" val="yes"/> <feat att="frequency" val="0.0"/></FormRepresentation><FormRepresentation> <feat att="writtenForm" val="cigarilloers"/><feat att="inflectionalParadigm" val="MFG0016"/> <feat att="officiallyApproved" val="yes"/> <feat att="frequency" val="0.0"/></FormRepresentation></WordForm>
<WordForm><feat att="grammaticalGender" val="commonGender"/><feat att="definiteness" val="definite"/><feat att="grammaticalNumber" val="singular"/><feat att="case" val="unspecified"/>
<FormRepresentation> <feat att="writtenForm" val="cigarilloen"/><feat att="inflectionalParadigm" val="MFG0016,MFG0277"/> <feat att="officiallyApproved" val="yes"/> <feat att="frequency" val="0.0"/></FormRepresentation></WordForm>
<WordForm><feat att="grammaticalGender" val="commonGender"/><feat att="definiteness" val="definite"/><feat att="grammaticalNumber" val="singular"/><feat att="case" val="genitiveCase"/>
<FormRepresentation> <feat att="writtenForm" val="cigarilloens"/><feat att="inflectionalParadigm" val="MFG0016,MFG0277"/> <feat att="officiallyApproved" val="yes"/> <feat att="frequency" val="0.0"/></FormRepresentation></WordForm>
<WordForm><feat att="grammaticalGender" val="commonGender"/><feat att="definiteness" val="definite"/><feat att="grammaticalNumber" val="plural"/><feat att="case" val="unspecified"/>
<FormRepresentation> <feat att="writtenForm" val="cigarilloerne"/><feat att="inflectionalParadigm" val="MFG0016,MFG0277"/> <feat att="officiallyApproved" val="yes"/> <feat att="frequency" val="0.0"/></FormRepresentation></WordForm>
<WordForm><feat att="grammaticalGender" val="commonGender"/><feat att="definiteness" val="definite"/><feat att="grammaticalNumber" val="plural"/><feat att="case" val="genitiveCase"/>
<FormRepresentation> <feat att="writtenForm" val="cigarilloernes"/><feat att="inflectionalParadigm" val="MFG0016,MFG0277"/> <feat att="officiallyApproved" val="yes"/> <feat att="frequency" val="0.0"/></FormRepresentation></WordForm>
</LexicalEntry> 
<LexicalEntry><feat att="partOfSpeech" val="commonNoun"/> 
<feat att="id" val="GMU_casino_1"/> 
<feat att="morphologicalUnitId" val="CASINO"/> 
<feat att="originalSource" val="DDO"/> 
<feat att="independentWord" val="yes"/> 
<Lemma><FormRepresentation> <feat att="writtenForm" val="casino"/> <feat att="officiallyApproved" val="no"/> 
<feat att="joiningElement" val="nil"/> 
<feat att="joiningElementResult" val="casino"/> 
</FormRepresentation> </Lemma> 
<WordForm><feat att="grammaticalGender" val="neuter"/><feat att="definiteness" val="indefinite"/><feat att="grammaticalNumber" val="singular"/><feat att="case" val="unspecified"/>
<FormRepresentation> <feat att="writtenForm" val="casino"/><feat att="inflectionalParadigm" val="MFG0044"/> <feat att="officiallyApproved" val="yes"/> <feat att="frequency" val="4.375"/></FormRepresentation></WordForm>
<WordForm><feat att="grammaticalGender" val="neuter"/><feat att="definiteness" val="indefinite"/><feat att="grammaticalNumber" val="singular"/><feat att="case" val="genitiveCase"/>
<FormRepresentation> <feat att="writtenForm" val="casinos"/><feat att="inflectionalParadigm" val="MFG0044"/> <feat att="officiallyApproved" val="yes"/> <feat att="frequency" val=".1607"/></FormRepresentation></WordForm>
<WordForm><feat att="grammaticalGender" val="neuter"/><feat att="definiteness" val="indefinite"/><feat att="grammaticalNumber" val="plural"/><feat att="case" val="unspecified"/>
<FormRepresentation> <feat att="writtenForm" val="casinoer"/><feat att="inflectionalParadigm" val="MFG0044"/> <feat att="officiallyApproved" val="yes"/> <feat att="frequency" val=".7679"/></FormRepresentation></WordForm>
<WordForm><feat att="grammaticalGender" val="neuter"/><feat att="definiteness" val="indefinite"/><feat att="grammaticalNumber" val="plural"/><feat att="case" val="genitiveCase"/>
<FormRepresentation> <feat att="writtenForm" val="casinoers"/><feat att="inflectionalParadigm" val="MFG0044"/> <feat att="officiallyApproved" val="yes"/> <feat att="frequency" val="0.0"/></FormRepresentation></WordForm>
<WordForm><feat att="grammaticalGender" val="neuter"/><feat att="definiteness" val="definite"/><feat att="grammaticalNumber" val="singular"/><feat att="case" val="unspecified"/>
<FormRepresentation> <feat att="writtenForm" val="casinoet"/><feat att="inflectionalParadigm" val="MFG0044"/> <feat att="officiallyApproved" val="yes"/> <feat att="frequency" val="1.5893"/></FormRepresentation></WordForm>
<WordForm><feat att="grammaticalGender" val="neuter"/><feat att="definiteness" val="definite"/><feat att="grammaticalNumber" val="singular"/><feat att="case" val="genitiveCase"/>
<FormRepresentation> <feat att="writtenForm" val="casinoets"/><feat att="inflectionalParadigm" val="MFG0044"/> <feat att="officiallyApproved" val="yes"/> <feat att="frequency" val=".1429"/></FormRepresentation></WordForm>
<WordForm><feat att="grammaticalGender" val="neuter"/><feat att="definiteness" val="definite"/><feat att="grammaticalNumber" val="plural"/><feat att="case" val="unspecified"/>
<FormRepresentation> <feat att="writtenForm" val="casinoerne"/><feat att="inflectionalParadigm" val="MFG0044"/> <feat att="officiallyApproved" val="yes"/> <feat att="frequency" val=".4286"/></FormRepresentation></WordForm>
<WordForm><feat att="grammaticalGender" val="neuter"/><feat att="definiteness" val="definite"/><feat att="grammaticalNumber" val="plural"/><feat att="case" val="genitiveCase"/>
<FormRepresentation> <feat att="writtenForm" val="casinoernes"/><feat att="inflectionalParadigm" val="MFG0044"/> <feat att="officiallyApproved" val="yes"/> <feat att="frequency" val=".0714"/></FormRepresentation></WordForm>
<RelatedForm><feat att="spellingVariant" val="GMU_casino_2"/> <FormRepresentation><feat att="writtenForm" val="kasino"/></FormRepresentation></RelatedForm> 
</LexicalEntry> 
<LexicalEntry><feat att="partOfSpeech" val="commonNoun"/> 
<feat att="id" val="GMU_casino_2"/> 
<feat att="morphologicalUnitId" val="CASINO"/> 
<feat att="originalSource" val="DDO"/> 
<feat att="independentWord" val="yes"/> 
<Lemma><FormRepresentation> <feat att="writtenForm" val="kasino"/> <feat att="officiallyApproved" val="yes"/> 
<feat att="joiningElement" val="nil"/> 
<feat att="joiningElementResult" val="kasino"/> 
</FormRepresentation> </Lemma> 
<WordForm><feat att="grammaticalGender" val="neuter"/><feat att="definiteness" val="indefinite"/><feat att="grammaticalNumber" val="singular"/><feat att="case" val="unspecified"/>
<FormRepresentation> <feat att="writtenForm" val="kasino"/><feat att="inflectionalParadigm" val="MFG0044"/> <feat att="officiallyApproved" val="yes"/> <feat att="frequency" val="1.0536"/></FormRepresentation></WordForm>
<WordForm><feat att="grammaticalGender" val="neuter"/><feat att="definiteness" val="indefinite"/><feat att="grammaticalNumber" val="singular"/><feat att="case" val="genitiveCase"/>
<FormRepresentation> <feat att="writtenForm" val="kasinos"/><feat att="inflectionalParadigm" val="MFG0044"/> <feat att="officiallyApproved" val="yes"/> <feat att="frequency" val="0.0"/></FormRepresentation></WordForm>
<WordForm><feat att="grammaticalGender" val="neuter"/><feat att="definiteness" val="indefinite"/><feat att="grammaticalNumber" val="plural"/><feat att="case" val="unspecified"/>
<FormRepresentation> <feat att="writtenForm" val="kasinoer"/><feat att="inflectionalParadigm" val="MFG0044"/> <feat att="officiallyApproved" val="yes"/> <feat att="frequency" val=".7321"/></FormRepresentation></WordForm>
<WordForm><feat att="grammaticalGender" val="neuter"/><feat att="definiteness" val="indefinite"/><feat att="grammaticalNumber" val="plural"/><feat att="case" val="genitiveCase"/>
<FormRepresentation> <feat att="writtenForm" val="kasinoers"/><feat att="inflectionalParadigm" val="MFG0044"/> <feat att="officiallyApproved" val="yes"/> <feat att="frequency" val="0.0"/></FormRepresentation></WordForm>
<WordForm><feat att="grammaticalGender" val="neuter"/><feat att="definiteness" val="definite"/><feat att="grammaticalNumber" val="singular"/><feat att="case" val="unspecified"/>
<FormRepresentation> <feat att="writtenForm" val="kasinoet"/><feat att="inflectionalParadigm" val="MFG0044"/> <feat att="officiallyApproved" val="yes"/> <feat att="frequency" val=".7321"/></FormRepresentation></WordForm>
<WordForm><feat att="grammaticalGender" val="neuter"/><feat att="definiteness" val="definite"/><feat att="grammaticalNumber" val="singular"/><feat att="case" val="genitiveCase"/>
<FormRepresentation> <feat att="writtenForm" val="kasinoets"/><feat att="inflectionalParadigm" val="MFG0044"/> <feat att="officiallyApproved" val="yes"/> <feat att="frequency" val=".1964"/></FormRepresentation></WordForm>
<WordForm><feat att="grammaticalGender" val="neuter"/><feat att="definiteness" val="definite"/><feat att="grammaticalNumber" val="plural"/><feat att="case" val="unspecified"/>
<FormRepresentation> <feat att="writtenForm" val="kasinoerne"/><feat att="inflectionalParadigm" val="MFG0044"/> <feat att="officiallyApproved" val="yes"/> <feat att="frequency" val=".3393"/></FormRepresentation></WordForm>
<WordForm><feat att="grammaticalGender" val="neuter"/><feat att="definiteness" val="definite"/><feat att="grammaticalNumber" val="plural"/><feat att="case" val="genitiveCase"/>
<FormRepresentation> <feat att="writtenForm" val="kasinoernes"/><feat att="inflectionalParadigm" val="MFG0044"/> <feat att="officiallyApproved" val="yes"/> <feat att="frequency" val=".0357"/></FormRepresentation></WordForm>
<RelatedForm><feat att="spellingVariant" val="GMU_casino_1"/> <FormRepresentation><feat att="writtenForm" val="casino"/></FormRepresentation></RelatedForm> 
</LexicalEntry> 
<LexicalEntry><feat att="partOfSpeech" val="commonNoun"/> 
<feat att="id" val="GMU_coach_1"/> 
<feat att="morphologicalUnitId" val="COACH"/> 
<feat att="originalSource" val="DDO"/> 
<feat att="independentWord" val="yes"/> 
<Lemma><FormRepresentation> <feat att="writtenForm" val="coach"/> <feat att="officiallyApproved" val="yes"/> 
<feat att="joiningElement" val="nil"/> 
<feat att="joiningElementResult" val="coach"/> 
</FormRepresentation> </Lemma> 
<WordForm><feat att="grammaticalGender" val="commonGender"/><feat att="definiteness" val="indefinite"/><feat att="grammaticalNumber" val="singular"/><feat att="case" val="unspecified"/>
<FormRepresentation> <feat att="writtenForm" val="coach"/><feat att="inflectionalParadigm" val="MFG1050"/> <feat att="officiallyApproved" val="yes"/> <feat att="frequency" val="1.4464"/></FormRepresentation></WordForm>
<WordForm><feat att="grammaticalGender" val="commonGender"/><feat att="definiteness" val="indefinite"/><feat att="grammaticalNumber" val="singular"/><feat att="case" val="genitiveCase"/>
<FormRepresentation> <feat att="writtenForm" val="coachs"/><feat att="inflectionalParadigm" val="MFG1050"/> <feat att="officiallyApproved" val="yes"/> <feat att="frequency" val="0.0"/></FormRepresentation></WordForm>
<WordForm><feat att="grammaticalGender" val="commonGender"/><feat att="definiteness" val="indefinite"/><feat att="grammaticalNumber" val="plural"/><feat att="case" val="unspecified"/>
<FormRepresentation> <feat att="writtenForm" val="coaches"/><feat att="inflectionalParadigm" val="MFG1050"/> <feat att="officiallyApproved" val="yes"/> <feat att="frequency" val=".0714"/></FormRepresentation></WordForm>
<WordForm><feat att="grammaticalGender" val="commonGender"/><feat att="definiteness" val="indefinite"/><feat att="grammaticalNumber" val="plural"/><feat att="case" val="genitiveCase"/>
<FormRepresentation> <feat att="writtenForm" val="coacheses"/><feat att="inflectionalParadigm" val="MFG1050"/> <feat att="officiallyApproved" val="yes"/> <feat att="frequency" val="0.0"/></FormRepresentation><FormRepresentation> <feat att="writtenForm" val="coaches's"/><feat att="inflectionalParadigm" val="MFG1050"/> <feat att="officiallyApproved" val="yes"/> <feat att="frequency" val="0.0"/></FormRepresentation><FormRepresentation> <feat att="writtenForm" val="coaches'"/><feat att="inflectionalParadigm" val="MFG1050"/> <feat att="officiallyApproved" val="yes"/> <feat att="frequency" val="0.0"/></FormRepresentation></WordForm>
<WordForm><feat att="grammaticalGender" val="commonGender"/><feat att="definiteness" val="definite"/><feat att="grammaticalNumber" val="singular"/><feat att="case" val="unspecified"/>
<FormRepresentation> <feat att="writtenForm" val="coachen"/><feat att="inflectionalParadigm" val="MFG1050"/> <feat att="officiallyApproved" val="yes"/> <feat att="frequency" val=".625"/></FormRepresentation></WordForm>
<WordForm><feat att="grammaticalGender" val="commonGender"/><feat att="definiteness" val="definite"/><feat att="grammaticalNumber" val="singular"/><feat att="case" val="genitiveCase"/>
<FormRepresentation> <feat att="writtenForm" val="coachens"/><feat att="inflectionalParadigm" val="MFG1050"/> <feat att="officiallyApproved" val="yes"/> <feat att="frequency" val="0.0"/></FormRepresentation></WordForm>
<WordForm><feat att="grammaticalGender" val="commonGender"/><feat att="definiteness" val="definite"/><feat att="grammaticalNumber" val="plural"/><feat att="case" val="unspecified"/>
<FormRepresentation> <feat att="writtenForm" val="coachene"/><feat att="inflectionalParadigm" val="MFG1050"/> <feat att="officiallyApproved" val="yes"/> <feat att="frequency" val="0.0"/></FormRepresentation></WordForm>
<WordForm><feat att="grammaticalGender" val="commonGender"/><feat att="definiteness" val="definite"/><feat att="grammaticalNumber" val="plural"/><feat att="case" val="genitiveCase"/>
<FormRepresentation> <feat att="writtenForm" val="coachenes"/><feat att="inflectionalParadigm" val="MFG1050"/> <feat att="officiallyApproved" val="yes"/> <feat att="frequency" val="0.0"/></FormRepresentation></WordForm>
</LexicalEntry> 
<LexicalEntry><feat att="partOfSpeech" val="commonNoun"/> 
<feat att="id" val="GMU_cosinus_1"/> 
<feat att="morphologicalUnitId" val="COSINUS"/> 
<feat att="originalSource" val="DDO"/> 
<feat att="independentWord" val="yes"/> 
<Lemma><FormRepresentation> <feat att="writtenForm" val="cosinus"/> <feat att="officiallyApproved" val="yes"/> 
<feat att="joiningElement" val="nil"/> 
<feat att="joiningElementResult" val="cosinus"/> 
</FormRepresentation> </Lemma> 
<WordForm><feat att="grammaticalGender" val="commonGender"/><feat att="definiteness" val="indefinite"/><feat att="grammaticalNumber" val="singular"/><feat att="case" val="unspecified"/>
<FormRepresentation> <feat att="writtenForm" val="cosinus"/><feat att="inflectionalParadigm" val="MFG1093"/> <feat att="officiallyApproved" val="yes"/> <feat att="frequency" val="0.0"/></FormRepresentation></WordForm>
<WordForm><feat att="grammaticalGender" val="commonGender"/><feat att="definiteness" val="indefinite"/><feat att="grammaticalNumber" val="singular"/><feat att="case" val="genitiveCase"/>
<FormRepresentation> <feat att="writtenForm" val="cosinuses"/><feat att="inflectionalParadigm" val="MFG1093"/> <feat att="officiallyApproved" val="no"/> <feat att="frequency" val="0.0"/></FormRepresentation><FormRepresentation> <feat att="writtenForm" val="cosinus's"/><feat att="inflectionalParadigm" val="MFG1093"/> <feat att="officiallyApproved" val="no"/> <feat att="frequency" val="0.0"/></FormRepresentation><FormRepresentation> <feat att="writtenForm" val="cosinus'"/><feat att="inflectionalParadigm" val="MFG1093"/> <feat att="officiallyApproved" val="yes"/> <feat att="frequency" val="0.0"/></FormRepresentation></WordForm>
</LexicalEntry> 
<LexicalEntry><feat att="partOfSpeech" val="commonNoun"/> 
<feat att="id" val="GMU_centurion_1"/> 
<feat att="morphologicalUnitId" val="CENTURION"/> 
<feat att="originalSource" val="DDO"/> 
<feat att="independentWord" val="yes"/> 
<Lemma><FormRepresentation> <feat att="writtenForm" val="centurion"/> <feat att="officiallyApproved" val="yes"/> 
<feat att="joiningElement" val="nil"/> 
<feat att="joiningElementResult" val="centurion"/> 
</FormRepresentation> </Lemma> 
<WordForm><feat att="grammaticalGender" val="commonGender"/><feat att="definiteness" val="indefinite"/><feat att="grammaticalNumber" val="singular"/><feat att="case" val="unspecified"/>
<FormRepresentation> <feat att="writtenForm" val="centurion"/><feat att="inflectionalParadigm" val="MFG0016"/> <feat att="officiallyApproved" val="yes"/> <feat att="frequency" val=".125"/></FormRepresentation></WordForm>
<WordForm><feat att="grammaticalGender" val="commonGender"/><feat att="definiteness" val="indefinite"/><feat att="grammaticalNumber" val="singular"/><feat att="case" val="genitiveCase"/>
<FormRepresentation> <feat att="writtenForm" val="centurions"/><feat att="inflectionalParadigm" val="MFG0016"/> <feat att="officiallyApproved" val="yes"/> <feat att="frequency" val="0.0"/></FormRepresentation></WordForm>
<WordForm><feat att="grammaticalGender" val="commonGender"/><feat att="definiteness" val="indefinite"/><feat att="grammaticalNumber" val="plural"/><feat att="case" val="unspecified"/>
<FormRepresentation> <feat att="writtenForm" val="centurioner"/><feat att="inflectionalParadigm" val="MFG0016"/> <feat att="officiallyApproved" val="yes"/> <feat att="frequency" val="0.0"/></FormRepresentation></WordForm>
<WordForm><feat att="grammaticalGender" val="commonGender"/><feat att="definiteness" val="indefinite"/><feat att="grammaticalNumber" val="plural"/><feat att="case" val="genitiveCase"/>
<FormRepresentation> <feat att="writtenForm" val="centurioners"/><feat att="inflectionalParadigm" val="MFG0016"/> <feat att="officiallyApproved" val="yes"/> <feat att="frequency" val="0.0"/></FormRepresentation></WordForm>
<WordForm><feat att="grammaticalGender" val="commonGender"/><feat att="definiteness" val="definite"/><feat att="grammaticalNumber" val="singular"/><feat att="case" val="unspecified"/>
<FormRepresentation> <feat att="writtenForm" val="centurionen"/><feat att="inflectionalParadigm" val="MFG0016"/> <feat att="officiallyApproved" val="yes"/> <feat att="frequency" val=".0179"/></FormRepresentation></WordForm>
<WordForm><feat att="grammaticalGender" val="commonGender"/><feat att="definiteness" val="definite"/><feat att="grammaticalNumber" val="singular"/><feat att="case" val="genitiveCase"/>
<FormRepresentation> <feat att="writtenForm" val="centurionens"/><feat att="inflectionalParadigm" val="MFG0016"/> <feat att="officiallyApproved" val="yes"/> <feat att="frequency" val="0.0"/></FormRepresentation></WordForm>
<WordForm><feat att="grammaticalGender" val="commonGender"/><feat att="definiteness" val="definite"/><feat att="grammaticalNumber" val="plural"/><feat att="case" val="unspecified"/>
<FormRepresentation> <feat att="writtenForm" val="centurionerne"/><feat att="inflectionalParadigm" val="MFG0016"/> <feat att="officiallyApproved" val="yes"/> <feat att="frequency" val="0.0"/></FormRepresentation></WordForm>
<WordForm><feat att="grammaticalGender" val="commonGender"/><feat att="definiteness" val="definite"/><feat att="grammaticalNumber" val="plural"/><feat att="case" val="genitiveCase"/>
<FormRepresentation> <feat att="writtenForm" val="centurionernes"/><feat att="inflectionalParadigm" val="MFG0016"/> <feat att="officiallyApproved" val="yes"/> <feat att="frequency" val="0.0"/></FormRepresentation></WordForm>
</LexicalEntry> 
<LexicalEntry><feat att="partOfSpeech" val="commonNoun"/> 
<feat att="id" val="GMU_cæsar_1"/> 
<feat att="morphologicalUnitId" val="CÆSAR"/> 
<feat att="originalSource" val="DDO"/> 
<feat att="independentWord" val="yes"/> 
<Lemma><FormRepresentation> <feat att="writtenForm" val="cæsar"/> <feat att="officiallyApproved" val="yes"/> 
<feat att="joiningElement" val="nil"/> 
<feat att="joiningElementResult" val="cæsar"/> 
</FormRepresentation> </Lemma> 
<WordForm><feat att="grammaticalGender" val="commonGender"/><feat att="definiteness" val="indefinite"/><feat att="grammaticalNumber" val="singular"/><feat att="case" val="unspecified"/>
<FormRepresentation> <feat att="writtenForm" val="cæsar"/><feat att="inflectionalParadigm" val="MFG0384"/> <feat att="officiallyApproved" val="yes"/> <feat att="frequency" val="2.6786"/></FormRepresentation></WordForm>
<WordForm><feat att="grammaticalGender" val="commonGender"/><feat att="definiteness" val="indefinite"/><feat att="grammaticalNumber" val="singular"/><feat att="case" val="genitiveCase"/>
<FormRepresentation> <feat att="writtenForm" val="cæsars"/><feat att="inflectionalParadigm" val="MFG0384"/> <feat att="officiallyApproved" val="yes"/> <feat att="frequency" val=".625"/></FormRepresentation></WordForm>
<WordForm><feat att="grammaticalGender" val="commonGender"/><feat att="definiteness" val="indefinite"/><feat att="grammaticalNumber" val="plural"/><feat att="case" val="unspecified"/>
<FormRepresentation> <feat att="writtenForm" val="cæsarer"/><feat att="inflectionalParadigm" val="MFG0384"/> <feat att="officiallyApproved" val="yes"/> <feat att="frequency" val="0.0"/></FormRepresentation></WordForm>
<WordForm><feat att="grammaticalGender" val="commonGender"/><feat att="definiteness" val="indefinite"/><feat att="grammaticalNumber" val="plural"/><feat att="case" val="genitiveCase"/>
<FormRepresentation> <feat att="writtenForm" val="cæsarers"/><feat att="inflectionalParadigm" val="MFG0384"/> <feat att="officiallyApproved" val="yes"/> <feat att="frequency" val="0.0"/></FormRepresentation></WordForm>
<WordForm><feat att="grammaticalGender" val="commonGender"/><feat att="definiteness" val="definite"/><feat att="grammaticalNumber" val="plural"/><feat att="case" val="unspecified"/>
<FormRepresentation> <feat att="writtenForm" val="cæsarerne"/><feat att="inflectionalParadigm" val="MFG0384"/> <feat att="officiallyApproved" val="yes"/> <feat att="frequency" val=".0536"/></FormRepresentation></WordForm>
<WordForm><feat att="grammaticalGender" val="commonGender"/><feat att="definiteness" val="definite"/><feat att="grammaticalNumber" val="plural"/><feat att="case" val="genitiveCase"/>
<FormRepresentation> <feat att="writtenForm" val="cæsarernes"/><feat att="inflectionalParadigm" val="MFG0384"/> <feat att="officiallyApproved" val="yes"/> <feat att="frequency" val="0.0"/></FormRepresentation></WordForm>
</LexicalEntry> 
<LexicalEntry><feat att="partOfSpeech" val="commonNoun"/> 
<feat att="id" val="GMU_czar_1"/> 
<feat att="morphologicalUnitId" val="CZAR"/> 
<feat att="originalSource" val="DDO"/> 
<feat att="independentWord" val="yes"/> 
<Lemma><FormRepresentation> <feat att="writtenForm" val="czar"/> <feat att="officiallyApproved" val="no"/> 
<feat att="joiningElement" val="nil"/> 
<feat att="joiningElementResult" val="czar"/> 
</FormRepresentation> </Lemma> 


<WordForm><feat att="grammaticalGender" val="commonGender"/><feat att="definiteness" val="indefinite"/><feat att="grammaticalNumber" val="singular"/><feat att="case" val="unspecified"/>
<FormRepresentation> <feat att="writtenForm" val="czar"/><feat att="inflectionalParadigm" val="MFG0016"/> <feat att="officiallyApproved" val="yes"/> <feat att="frequency" val=".125"/></FormRepresentation></WordForm>
<WordForm><feat att="grammaticalGender" val="commonGender"/><feat att="definiteness" val="indefinite"/><feat att="grammaticalNumber" val="singular"/><feat att="case" val="genitiveCase"/>
<FormRepresentation> <feat att="writtenForm" val="czars"/><feat att="inflectionalParadigm" val="MFG0016"/> <feat att="officiallyApproved" val="yes"/> <feat att="frequency" val=".0179"/></FormRepresentation></WordForm>
<WordForm><feat att="grammaticalGender" val="commonGender"/><feat att="definiteness" val="indefinite"/><feat att="grammaticalNumber" val="plural"/><feat att="case" val="unspecified"/>
<FormRepresentation> <feat att="writtenForm" val="czarer"/><feat att="inflectionalParadigm" val="MFG0016"/> <feat att="officiallyApproved" val="yes"/> <feat att="frequency" val=".0357"/></FormRepresentation></WordForm>
<WordForm><feat att="grammaticalGender" val="commonGender"/><feat att="definiteness" val="indefinite"/><feat att="grammaticalNumber" val="plural"/><feat att="case" val="genitiveCase"/>
<FormRepresentation> <feat att="writtenForm" val="czarers"/><feat att="inflectionalParadigm" val="MFG0016"/> <feat att="officiallyApproved" val="yes"/> <feat att="frequency" val="0.0"/></FormRepresentation></WordForm>
<WordForm><feat att="grammaticalGender" val="commonGender"/><feat att="definiteness" val="definite"/><feat att="grammaticalNumber" val="singular"/><feat att="case" val="unspecified"/>
<FormRepresentation> <feat att="writtenForm" val="czaren"/><feat att="inflectionalParadigm" val="MFG0016"/> <feat att="officiallyApproved" val="yes"/> <feat att="frequency" val=".0536"/></FormRepresentation></WordForm>
<WordForm><feat att="grammaticalGender" val="commonGender"/><feat att="definiteness" val="definite"/><feat att="grammaticalNumber" val="singular"/><feat att="case" val="genitiveCase"/>
<FormRepresentation> <feat att="writtenForm" val="czarens"/><feat att="inflectionalParadigm" val="MFG0016"/> <feat att="officiallyApproved" val="yes"/> <feat att="frequency" val=".0357"/></FormRepresentation></WordForm>
<WordForm><feat att="grammaticalGender" val="commonGender"/><feat att="definiteness" val="definite"/><feat att="grammaticalNumber" val="plural"/><feat att="case" val="unspecified"/>
<FormRepresentation> <feat att="writtenForm" val="czarerne"/><feat att="inflectionalParadigm" val="MFG0016"/> <feat att="officiallyApproved" val="yes"/> <feat att="frequency" val="0.0"/></FormRepresentation></WordForm>
<WordForm><feat att="grammaticalGender" val="commonGender"/><feat att="definiteness" val="definite"/><feat att="grammaticalNumber" val="plural"/><feat att="case" val="genitiveCase"/>
<FormRepresentation> <feat att="writtenForm" val="czarernes"/><feat att="inflectionalParadigm" val="MFG0016"/> <feat att="officiallyApproved" val="yes"/> <feat att="frequency" val="0.0"/></FormRepresentation></WordForm>
<RelatedForm><feat att="spellingVariant" val="GMU_czar_3"/> <FormRepresentation><feat att="writtenForm" val="tsar"/></FormRepresentation></RelatedForm> 
</LexicalEntry> 
<LexicalEntry><feat att="partOfSpeech" val="commonNoun"/> 
<feat att="id" val="GMU_czar_2"/> 
<feat att="morphologicalUnitId" val="CZAR"/> 
<feat att="originalSource" val="DDO"/> 
<feat att="independentWord" val="yes"/> 
<Lemma><FormRepresentation> <feat att="writtenForm" val="zar"/> <feat att="officiallyApproved" val="yes"/> 
<feat att="joiningElement" val="nil"/> 
<feat att="joiningElementResult" val="zar"/> 
</FormRepresentation> </Lemma> 


<WordForm><feat att="grammaticalGender" val="commonGender"/><feat att="definiteness" val="indefinite"/><feat att="grammaticalNumber" val="singular"/><feat att="case" val="unspecified"/>
<FormRepresentation> <feat att="writtenForm" val="zar"/><feat att="inflectionalParadigm" val="MFG0016"/> <feat att="officiallyApproved" val="yes"/> <feat att="frequency" val="1.0536"/></FormRepresentation></WordForm>
<WordForm><feat att="grammaticalGender" val="commonGender"/><feat att="definiteness" val="indefinite"/><feat att="grammaticalNumber" val="singular"/><feat att="case" val="genitiveCase"/>
<FormRepresentation> <feat att="writtenForm" val="zars"/><feat att="inflectionalParadigm" val="MFG0016"/> <feat att="officiallyApproved" val="yes"/> <feat att="frequency" val=".0714"/></FormRepresentation></WordForm>
<WordForm><feat att="grammaticalGender" val="commonGender"/><feat att="definiteness" val="indefinite"/><feat att="grammaticalNumber" val="plural"/><feat att="case" val="unspecified"/>
<FormRepresentation> <feat att="writtenForm" val="zarer"/><feat att="inflectionalParadigm" val="MFG0016"/> <feat att="officiallyApproved" val="yes"/> <feat att="frequency" val=".0357"/></FormRepresentation></WordForm>
<WordForm><feat att="grammaticalGender" val="commonGender"/><feat att="definiteness" val="indefinite"/><feat att="grammaticalNumber" val="plural"/><feat att="case" val="genitiveCase"/>
<FormRepresentation> <feat att="writtenForm" val="zarers"/><feat att="inflectionalParadigm" val="MFG0016"/> <feat att="officiallyApproved" val="yes"/> <feat att="frequency" val=".0536"/></FormRepresentation></WordForm>
<WordForm><feat att="grammaticalGender" val="commonGender"/><feat att="definiteness" val="definite"/><feat att="grammaticalNumber" val="singular"/><feat att="case" val="unspecified"/>
<FormRepresentation> <feat att="writtenForm" val="zaren"/><feat att="inflectionalParadigm" val="MFG0016"/> <feat att="officiallyApproved" val="yes"/> <feat att="frequency" val=".8571"/></FormRepresentation></WordForm>
<WordForm><feat att="grammaticalGender" val="commonGender"/><feat att="definiteness" val="definite"/><feat att="grammaticalNumber" val="singular"/><feat att="case" val="genitiveCase"/>
<FormRepresentation> <feat att="writtenForm" val="zarens"/><feat att="inflectionalParadigm" val="MFG0016"/> <feat att="officiallyApproved" val="yes"/> <feat att="frequency" val=".75"/></FormRepresentation></WordForm>
<WordForm><feat att="grammaticalGender" val="commonGender"/><feat att="definiteness" val="definite"/><feat att="grammaticalNumber" val="plural"/><feat att="case" val="unspecified"/>
<FormRepresentation> <feat att="writtenForm" val="zarerne"/><feat att="inflectionalParadigm" val="MFG0016"/> <feat att="officiallyApproved" val="yes"/> <feat att="frequency" val=".0179"/></FormRepresentation></WordForm>
<WordForm><feat att="grammaticalGender" val="commonGender"/><feat att="definiteness" val="definite"/><feat att="grammaticalNumber" val="plural"/><feat att="case" val="genitiveCase"/>
<FormRepresentation> <feat att="writtenForm" val="zarernes"/><feat att="inflectionalParadigm" val="MFG0016"/> <feat att="officiallyApproved" val="yes"/> <feat att="frequency" val=".0179"/></FormRepresentation></WordForm>
<RelatedForm><feat att="spellingVariant" val="GMU_czar_3"/> <FormRepresentation><feat att="writtenForm" val="tsar"/></FormRepresentation></RelatedForm> 
</LexicalEntry> 
<LexicalEntry><feat att="partOfSpeech" val="commonNoun"/> 
<feat att="id" val="GMU_czar_3"/> 
<feat att="morphologicalUnitId" val="CZAR"/> 
<feat att="originalSource" val="DDO"/> 
<feat att="independentWord" val="yes"/> 
<Lemma><FormRepresentation> <feat att="writtenForm" val="tsar"/> <feat att="officiallyApproved" val="yes"/> 
<feat att="joiningElement" val="nil"/> 
<feat att="joiningElementResult" val="tsar"/> 
</FormRepresentation> </Lemma> 


<WordForm><feat att="grammaticalGender" val="commonGender"/><feat att="definiteness" val="indefinite"/><feat att="grammaticalNumber" val="singular"/><feat att="case" val="unspecified"/>
<FormRepresentation> <feat att="writtenForm" val="tsar"/><feat att="inflectionalParadigm" val="MFG0016"/> <feat att="officiallyApproved" val="yes"/> <feat att="frequency" val=".5179"/></FormRepresentation></WordForm>
<WordForm><feat att="grammaticalGender" val="commonGender"/><feat att="definiteness" val="indefinite"/><feat att="grammaticalNumber" val="singular"/><feat att="case" val="genitiveCase"/>
<FormRepresentation> <feat att="writtenForm" val="tsars"/><feat att="inflectionalParadigm" val="MFG0016"/> <feat att="officiallyApproved" val="yes"/> <feat att="frequency" val="0.0"/></FormRepresentation></WordForm>
<WordForm><feat att="grammaticalGender" val="commonGender"/><feat att="definiteness" val="indefinite"/><feat att="grammaticalNumber" val="plural"/><feat att="case" val="unspecified"/>
<FormRepresentation> <feat att="writtenForm" val="tsarer"/><feat att="inflectionalParadigm" val="MFG0016"/> <feat att="officiallyApproved" val="yes"/> <feat att="frequency" val=".0893"/></FormRepresentation></WordForm>
<WordForm><feat att="grammaticalGender" val="commonGender"/><feat att="definiteness" val="indefinite"/><feat att="grammaticalNumber" val="plural"/><feat att="case" val="genitiveCase"/>
<FormRepresentation> <feat att="writtenForm" val="tsarers"/><feat att="inflectionalParadigm" val="MFG0016"/> <feat att="officiallyApproved" val="yes"/> <feat att="frequency" val="0.0"/></FormRepresentation></WordForm>
<WordForm><feat att="grammaticalGender" val="commonGender"/><feat att="definiteness" val="definite"/><feat att="grammaticalNumber" val="singular"/><feat att="case" val="unspecified"/>
<FormRepresentation> <feat att="writtenForm" val="tsaren"/><feat att="inflectionalParadigm" val="MFG0016"/> <feat att="officiallyApproved" val="yes"/> <feat att="frequency" val=".25"/></FormRepresentation></WordForm>
<WordForm><feat att="grammaticalGender" val="commonGender"/><feat att="definiteness" val="definite"/><feat att="grammaticalNumber" val="singular"/><feat att="case" val="genitiveCase"/>
<FormRepresentation> <feat att="writtenForm" val="tsarens"/><feat att="inflectionalParadigm" val="MFG0016"/> <feat att="officiallyApproved" val="yes"/> <feat att="frequency" val=".1071"/></FormRepresentation></WordForm>
<WordForm><feat att="grammaticalGender" val="commonGender"/><feat att="definiteness" val="definite"/><feat att="grammaticalNumber" val="plural"/><feat att="case" val="unspecified"/>
<FormRepresentation> <feat att="writtenForm" val="tsarerne"/><feat att="inflectionalParadigm" val="MFG0016"/> <feat att="officiallyApproved" val="yes"/> <feat att="frequency" val="0.0"/></FormRepresentation></WordForm>
<WordForm><feat att="grammaticalGender" val="commonGender"/><feat att="definiteness" val="definite"/><feat att="grammaticalNumber" val="plural"/><feat att="case" val="genitiveCase"/>
<FormRepresentation> <feat att="writtenForm" val="tsarernes"/><feat att="inflectionalParadigm" val="MFG0016"/> <feat att="officiallyApproved" val="yes"/> <feat att="frequency" val=".0179"/></FormRepresentation></WordForm>
<RelatedForm><feat att="spellingVariant" val="GMU_czar_2"/> <FormRepresentation><feat att="writtenForm" val="zar"/></FormRepresentation></RelatedForm> 
</LexicalEntry> 
<LexicalEntry><feat att="partOfSpeech" val="commonNoun"/> 
<feat att="id" val="GMU_cykelslange_1"/> 
<feat att="morphologicalUnitId" val="CYKELSLANGE"/> 
<feat att="originalSource" val="DDO"/> 
<feat att="independentWord" val="yes"/> 
<feat att="decomposition" val="cykel+slange"/> 
<Lemma><FormRepresentation> <feat att="writtenForm" val="cykelslange"/> <feat att="officiallyApproved" val="yes"/> 
<feat att="joiningElement" val="nil"/> 
<feat att="joiningElementResult" val="cykelslange"/> 
</FormRepresentation> </Lemma> 
<WordForm><feat att="grammaticalGender" val="commonGender"/><feat att="definiteness" val="indefinite"/><feat att="grammaticalNumber" val="singular"/><feat att="case" val="unspecified"/>
<FormRepresentation> <feat att="writtenForm" val="cykelslange"/><feat att="inflectionalParadigm" val="MFG0076"/> <feat att="officiallyApproved" val="yes"/> <feat att="frequency" val=".0536"/></FormRepresentation></WordForm>
<WordForm><feat att="grammaticalGender" val="commonGender"/><feat att="definiteness" val="indefinite"/><feat att="grammaticalNumber" val="singular"/><feat att="case" val="genitiveCase"/>
<FormRepresentation> <feat att="writtenForm" val="cykelslanges"/><feat att="inflectionalParadigm" val="MFG0076"/> <feat att="officiallyApproved" val="yes"/> <feat att="frequency" val="0.0"/></FormRepresentation></WordForm>
<WordForm><feat att="grammaticalGender" val="commonGender"/><feat att="definiteness" val="indefinite"/><feat att="grammaticalNumber" val="plural"/><feat att="case" val="unspecified"/>
<FormRepresentation> <feat att="writtenForm" val="cykelslanger"/><feat att="inflectionalParadigm" val="MFG0076"/> <feat att="officiallyApproved" val="yes"/> <feat att="frequency" val=".0714"/></FormRepresentation></WordForm>
<WordForm><feat att="grammaticalGender" val="commonGender"/><feat att="definiteness" val="indefinite"/><feat att="grammaticalNumber" val="plural"/><feat att="case" val="genitiveCase"/>
<FormRepresentation> <feat att="writtenForm" val="cykelslangers"/><feat att="inflectionalParadigm" val="MFG0076"/> <feat att="officiallyApproved" val="yes"/> <feat att="frequency" val="0.0"/></FormRepresentation></WordForm>
<WordForm><feat att="grammaticalGender" val="commonGender"/><feat att="definiteness" val="definite"/><feat att="grammaticalNumber" val="singular"/><feat att="case" val="unspecified"/>
<FormRepresentation> <feat att="writtenForm" val="cykelslangen"/><feat att="inflectionalParadigm" val="MFG0076"/> <feat att="officiallyApproved" val="yes"/> <feat att="frequency" val="0.0"/></FormRepresentation></WordForm>
<WordForm><feat att="grammaticalGender" val="commonGender"/><feat att="definiteness" val="definite"/><feat att="grammaticalNumber" val="singular"/><feat att="case" val="genitiveCase"/>
<FormRepresentation> <feat att="writtenForm" val="cykelslangens"/><feat att="inflectionalParadigm" val="MFG0076"/> <feat att="officiallyApproved" val="yes"/> <feat att="frequency" val="0.0"/></FormRepresentation></WordForm>
<WordForm><feat att="grammaticalGender" val="commonGender"/><feat att="definiteness" val="definite"/><feat att="grammaticalNumber" val="plural"/><feat att="case" val="unspecified"/>
<FormRepresentation> <feat att="writtenForm" val="cykelslangerne"/><feat att="inflectionalParadigm" val="MFG0076"/> <feat att="officiallyApproved" val="yes"/> <feat att="frequency" val="0.0"/></FormRepresentation></WordForm>
<WordForm><feat att="grammaticalGender" val="commonGender"/><feat att="definiteness" val="definite"/><feat att="grammaticalNumber" val="plural"/><feat att="case" val="genitiveCase"/>
<FormRepresentation> <feat att="writtenForm" val="cykelslangernes"/><feat att="inflectionalParadigm" val="MFG0076"/> <feat att="officiallyApproved" val="yes"/> <feat att="frequency" val="0.0"/></FormRepresentation></WordForm>
</LexicalEntry> 
<LexicalEntry><feat att="partOfSpeech" val="commonNoun"/> 
<feat att="id" val="GMU_crazykomedie_1"/> 
<feat att="morphologicalUnitId" val="CRAZYKOMEDIE"/> 
<feat att="originalSource" val="DDO"/> 
<feat att="independentWord" val="yes"/> 
<Lemma><FormRepresentation> <feat att="writtenForm" val="crazykomedie"/> <feat att="officiallyApproved" val="yes"/> 
<feat att="joiningElement" val="nil"/> 
<feat att="joiningElementResult" val="crazykomedie"/> 
</FormRepresentation> </Lemma> 
<WordForm><feat att="grammaticalGender" val="commonGender"/><feat att="definiteness" val="indefinite"/><feat att="grammaticalNumber" val="singular"/><feat att="case" val="unspecified"/>
<FormRepresentation> <feat att="writtenForm" val="crazykomedie"/><feat att="inflectionalParadigm" val="MFG0076"/> <feat att="officiallyApproved" val="yes"/> <feat att="frequency" val=".0357"/></FormRepresentation></WordForm>
<WordForm><feat att="grammaticalGender" val="commonGender"/><feat att="definiteness" val="indefinite"/><feat att="grammaticalNumber" val="singular"/><feat att="case" val="genitiveCase"/>
<FormRepresentation> <feat att="writtenForm" val="crazykomedies"/><feat att="inflectionalParadigm" val="MFG0076"/> <feat att="officiallyApproved" val="yes"/> <feat att="frequency" val="0.0"/></FormRepresentation></WordForm>
<WordForm><feat att="grammaticalGender" val="commonGender"/><feat att="definiteness" val="indefinite"/><feat att="grammaticalNumber" val="plural"/><feat att="case" val="unspecified"/>
<FormRepresentation> <feat att="writtenForm" val="crazykomedier"/><feat att="inflectionalParadigm" val="MFG0076"/> <feat att="officiallyApproved" val="yes"/> <feat att="frequency" val="0.0"/></FormRepresentation></WordForm>
<WordForm><feat att="grammaticalGender" val="commonGender"/><feat att="definiteness" val="indefinite"/><feat att="grammaticalNumber" val="plural"/><feat att="case" val="genitiveCase"/>
<FormRepresentation> <feat att="writtenForm" val="crazykomediers"/><feat att="inflectionalParadigm" val="MFG0076"/> <feat att="officiallyApproved" val="yes"/> <feat att="frequency" val="0.0"/></FormRepresentation></WordForm>
<WordForm><feat att="grammaticalGender" val="commonGender"/><feat att="definiteness" val="definite"/><feat att="grammaticalNumber" val="singular"/><feat att="case" val="unspecified"/>
<FormRepresentation> <feat att="writtenForm" val="crazykomedien"/><feat att="inflectionalParadigm" val="MFG0076"/> <feat att="officiallyApproved" val="yes"/> <feat att="frequency" val="0.0"/></FormRepresentation></WordForm>
<WordForm><feat att="grammaticalGender" val="commonGender"/><feat att="definiteness" val="definite"/><feat att="grammaticalNumber" val="singular"/><feat att="case" val="genitiveCase"/>
<FormRepresentation> <feat att="writtenForm" val="crazykomediens"/><feat att="inflectionalParadigm" val="MFG0076"/> <feat att="officiallyApproved" val="yes"/> <feat att="frequency" val="0.0"/></FormRepresentation></WordForm>
<WordForm><feat att="grammaticalGender" val="commonGender"/><feat att="definiteness" val="definite"/><feat att="grammaticalNumber" val="plural"/><feat att="case" val="unspecified"/>
<FormRepresentation> <feat att="writtenForm" val="crazykomedierne"/><feat att="inflectionalParadigm" val="MFG0076"/> <feat att="officiallyApproved" val="yes"/> <feat att="frequency" val="0.0"/></FormRepresentation></WordForm>
<WordForm><feat att="grammaticalGender" val="commonGender"/><feat att="definiteness" val="definite"/><feat att="grammaticalNumber" val="plural"/><feat att="case" val="genitiveCase"/>
<FormRepresentation> <feat att="writtenForm" val="crazykomediernes"/><feat att="inflectionalParadigm" val="MFG0076"/> <feat att="officiallyApproved" val="yes"/> <feat att="frequency" val="0.0"/></FormRepresentation></WordForm>
</LexicalEntry> 
<LexicalEntry><feat att="partOfSpeech" val="commonNoun"/> 
<feat att="id" val="GMU_collie_1"/> 
<feat att="morphologicalUnitId" val="COLLIE"/> 
<feat att="originalSource" val="DDO"/> 
<feat att="independentWord" val="yes"/> 
<Lemma><FormRepresentation> <feat att="writtenForm" val="collie"/> <feat att="officiallyApproved" val="yes"/> 
<feat att="joiningElement" val="nil"/> 
<feat att="joiningElementResult" val="collie"/> 
</FormRepresentation> </Lemma> 
<WordForm><feat att="grammaticalGender" val="commonGender"/><feat att="definiteness" val="indefinite"/><feat att="grammaticalNumber" val="singular"/><feat att="case" val="unspecified"/>
<FormRepresentation> <feat att="writtenForm" val="collie"/><feat att="inflectionalParadigm" val="MFG0076"/> <feat att="officiallyApproved" val="yes"/> <feat att="frequency" val=".2143"/></FormRepresentation></WordForm>
<WordForm><feat att="grammaticalGender" val="commonGender"/><feat att="definiteness" val="indefinite"/><feat att="grammaticalNumber" val="singular"/><feat att="case" val="genitiveCase"/>
<FormRepresentation> <feat att="writtenForm" val="collies"/><feat att="inflectionalParadigm" val="MFG0076"/> <feat att="officiallyApproved" val="yes"/> <feat att="frequency" val="0.0"/></FormRepresentation></WordForm>
<WordForm><feat att="grammaticalGender" val="commonGender"/><feat att="definiteness" val="indefinite"/><feat att="grammaticalNumber" val="plural"/><feat att="case" val="unspecified"/>
<FormRepresentation> <feat att="writtenForm" val="collier"/><feat att="inflectionalParadigm" val="MFG0076"/> <feat att="officiallyApproved" val="yes"/> <feat att="frequency" val=".1786"/></FormRepresentation></WordForm>
<WordForm><feat att="grammaticalGender" val="commonGender"/><feat att="definiteness" val="indefinite"/><feat att="grammaticalNumber" val="plural"/><feat att="case" val="genitiveCase"/>
<FormRepresentation> <feat att="writtenForm" val="colliers"/><feat att="inflectionalParadigm" val="MFG0076"/> <feat att="officiallyApproved" val="yes"/> <feat att="frequency" val=".0357"/></FormRepresentation></WordForm>
<WordForm><feat att="grammaticalGender" val="commonGender"/><feat att="definiteness" val="definite"/><feat att="grammaticalNumber" val="singular"/><feat att="case" val="unspecified"/>
<FormRepresentation> <feat att="writtenForm" val="collien"/><feat att="inflectionalParadigm" val="MFG0076"/> <feat att="officiallyApproved" val="yes"/> <feat att="frequency" val="0.0"/></FormRepresentation></WordForm>
<WordForm><feat att="grammaticalGender" val="commonGender"/><feat att="definiteness" val="definite"/><feat att="grammaticalNumber" val="singular"/><feat att="case" val="genitiveCase"/>
<FormRepresentation> <feat att="writtenForm" val="colliens"/><feat att="inflectionalParadigm" val="MFG0076"/> <feat att="officiallyApproved" val="yes"/> <feat att="frequency" val="0.0"/></FormRepresentation></WordForm>
<WordForm><feat att="grammaticalGender" val="commonGender"/><feat att="definiteness" val="definite"/><feat att="grammaticalNumber" val="plural"/><feat att="case" val="unspecified"/>
<FormRepresentation> <feat att="writtenForm" val="collierne"/><feat att="inflectionalParadigm" val="MFG0076"/> <feat att="officiallyApproved" val="yes"/> <feat att="frequency" val="0.0"/></FormRepresentation></WordForm>
<WordForm><feat att="grammaticalGender" val="commonGender"/><feat att="definiteness" val="definite"/><feat att="grammaticalNumber" val="plural"/><feat att="case" val="genitiveCase"/>
<FormRepresentation> <feat att="writtenForm" val="colliernes"/><feat att="inflectionalParadigm" val="MFG0076"/> <feat att="officiallyApproved" val="yes"/> <feat att="frequency" val="0.0"/></FormRepresentation></WordForm>
</LexicalEntry> 
<LexicalEntry><feat att="partOfSpeech" val="commonNoun"/> 
<feat att="id" val="GMU_catalonier_1"/> 
<feat att="morphologicalUnitId" val="CATALONIER"/> 
<feat att="originalSource" val="DDO"/> 
<feat att="independentWord" val="yes"/> 
<Lemma><FormRepresentation> <feat att="writtenForm" val="catalonier"/> <feat att="officiallyApproved" val="yes"/> 
<feat att="joiningElement" val="nil"/> 
<feat att="joiningElementResult" val="catalonier"/> 
</FormRepresentation> </Lemma> 
<WordForm><feat att="grammaticalGender" val="commonGender"/><feat att="definiteness" val="indefinite"/><feat att="grammaticalNumber" val="singular"/><feat att="case" val="unspecified"/>
<FormRepresentation> <feat att="writtenForm" val="catalonier"/><feat att="inflectionalParadigm" val="MFG0015"/> <feat att="officiallyApproved" val="yes"/> <feat att="frequency" val="0.0"/></FormRepresentation></WordForm>
<WordForm><feat att="grammaticalGender" val="commonGender"/><feat att="definiteness" val="indefinite"/><feat att="grammaticalNumber" val="singular"/><feat att="case" val="genitiveCase"/>
<FormRepresentation> <feat att="writtenForm" val="cataloniers"/><feat att="inflectionalParadigm" val="MFG0015"/> <feat att="officiallyApproved" val="yes"/> <feat att="frequency" val="0.0"/></FormRepresentation></WordForm>
<WordForm><feat att="grammaticalGender" val="commonGender"/><feat att="definiteness" val="indefinite"/><feat att="grammaticalNumber" val="plural"/><feat att="case" val="unspecified"/>
<FormRepresentation> <feat att="writtenForm" val="cataloniere"/><feat att="inflectionalParadigm" val="MFG0015"/> <feat att="officiallyApproved" val="yes"/> <feat att="frequency" val="0.0"/></FormRepresentation></WordForm>
<WordForm><feat att="grammaticalGender" val="commonGender"/><feat att="definiteness" val="indefinite"/><feat att="grammaticalNumber" val="plural"/><feat att="case" val="genitiveCase"/>
<FormRepresentation> <feat att="writtenForm" val="catalonieres"/><feat att="inflectionalParadigm" val="MFG0015"/> <feat att="officiallyApproved" val="yes"/> <feat att="frequency" val="0.0"/></FormRepresentation></WordForm>
<WordForm><feat att="grammaticalGender" val="commonGender"/><feat att="definiteness" val="definite"/><feat att="grammaticalNumber" val="singular"/><feat att="case" val="unspecified"/>
<FormRepresentation> <feat att="writtenForm" val="catalonieren"/><feat att="inflectionalParadigm" val="MFG0015"/> <feat att="officiallyApproved" val="yes"/> <feat att="frequency" val="0.0"/></FormRepresentation></WordForm>
<WordForm><feat att="grammaticalGender" val="commonGender"/><feat att="definiteness" val="definite"/><feat att="grammaticalNumber" val="singular"/><feat att="case" val="genitiveCase"/>
<FormRepresentation> <feat att="writtenForm" val="catalonierens"/><feat att="inflectionalParadigm" val="MFG0015"/> <feat att="officiallyApproved" val="yes"/> <feat att="frequency" val="0.0"/></FormRepresentation></WordForm>
<WordForm><feat att="grammaticalGender" val="commonGender"/><feat att="definiteness" val="definite"/><feat att="grammaticalNumber" val="plural"/><feat att="case" val="unspecified"/>
<FormRepresentation> <feat att="writtenForm" val="catalonierne"/><feat att="inflectionalParadigm" val="MFG0015"/> <feat att="officiallyApproved" val="yes"/> <feat att="frequency" val="0.0"/></FormRepresentation></WordForm>
<WordForm><feat att="grammaticalGender" val="commonGender"/><feat att="definiteness" val="definite"/><feat att="grammaticalNumber" val="plural"/><feat att="case" val="genitiveCase"/>
<FormRepresentation> <feat att="writtenForm" val="cataloniernes"/><feat att="inflectionalParadigm" val="MFG0015"/> <feat att="officiallyApproved" val="yes"/> <feat att="frequency" val="0.0"/></FormRepresentation></WordForm>
<RelatedForm><feat att="spellingVariant" val="GMU_catalonier_2"/> <FormRepresentation><feat att="writtenForm" val="katalonier"/></FormRepresentation></RelatedForm> 
</LexicalEntry> 
<LexicalEntry><feat att="partOfSpeech" val="commonNoun"/> 
<feat att="id" val="GMU_catalonier_2"/> 
<feat att="morphologicalUnitId" val="CATALONIER"/> 
<feat att="originalSource" val="DDO"/> 
<feat att="independentWord" val="yes"/> 
<Lemma><FormRepresentation> <feat att="writtenForm" val="katalonier"/> <feat att="officiallyApproved" val="no"/> 
<feat att="joiningElement" val="nil"/> 
<feat att="joiningElementResult" val="katalonier"/> 
</FormRepresentation> </Lemma> 
<WordForm><feat att="grammaticalGender" val="commonGender"/><feat att="definiteness" val="indefinite"/><feat att="grammaticalNumber" val="singular"/><feat att="case" val="unspecified"/>
<FormRepresentation> <feat att="writtenForm" val="katalonier"/><feat att="inflectionalParadigm" val="MFG0015"/> <feat att="officiallyApproved" val="yes"/> <feat att="frequency" val="0.0"/></FormRepresentation></WordForm>
<WordForm><feat att="grammaticalGender" val="commonGender"/><feat att="definiteness" val="indefinite"/><feat att="grammaticalNumber" val="singular"/><feat att="case" val="genitiveCase"/>
<FormRepresentation> <feat att="writtenForm" val="kataloniers"/><feat att="inflectionalParadigm" val="MFG0015"/> <feat att="officiallyApproved" val="yes"/> <feat att="frequency" val="0.0"/></FormRepresentation></WordForm>
<WordForm><feat att="grammaticalGender" val="commonGender"/><feat att="definiteness" val="indefinite"/><feat att="grammaticalNumber" val="plural"/><feat att="case" val="unspecified"/>
<FormRepresentation> <feat att="writtenForm" val="kataloniere"/><feat att="inflectionalParadigm" val="MFG0015"/> <feat att="officiallyApproved" val="yes"/> <feat att="frequency" val="0.0"/></FormRepresentation></WordForm>
<WordForm><feat att="grammaticalGender" val="commonGender"/><feat att="definiteness" val="indefinite"/><feat att="grammaticalNumber" val="plural"/><feat att="case" val="genitiveCase"/>
<FormRepresentation> <feat att="writtenForm" val="katalonieres"/><feat att="inflectionalParadigm" val="MFG0015"/> <feat att="officiallyApproved" val="yes"/> <feat att="frequency" val="0.0"/></FormRepresentation></WordForm>
<WordForm><feat att="grammaticalGender" val="commonGender"/><feat att="definiteness" val="definite"/><feat att="grammaticalNumber" val="singular"/><feat att="case" val="unspecified"/>
<FormRepresentation> <feat att="writtenForm" val="katalonieren"/><feat att="inflectionalParadigm" val="MFG0015"/> <feat att="officiallyApproved" val="yes"/> <feat att="frequency" val="0.0"/></FormRepresentation></WordForm>
<WordForm><feat att="grammaticalGender" val="commonGender"/><feat att="definiteness" val="definite"/><feat att="grammaticalNumber" val="singular"/><feat att="case" val="genitiveCase"/>
<FormRepresentation> <feat att="writtenForm" val="katalonierens"/><feat att="inflectionalParadigm" val="MFG0015"/> <feat att="officiallyApproved" val="yes"/> <feat att="frequency" val="0.0"/></FormRepresentation></WordForm>
<WordForm><feat att="grammaticalGender" val="commonGender"/><feat att="definiteness" val="definite"/><feat att="grammaticalNumber" val="plural"/><feat att="case" val="unspecified"/>
<FormRepresentation> <feat att="writtenForm" val="katalonierne"/><feat att="inflectionalParadigm" val="MFG0015"/> <feat att="officiallyApproved" val="yes"/> <feat att="frequency" val="0.0"/></FormRepresentation></WordForm>
<WordForm><feat att="grammaticalGender" val="commonGender"/><feat att="definiteness" val="definite"/><feat att="grammaticalNumber" val="plural"/><feat att="case" val="genitiveCase"/>
<FormRepresentation> <feat att="writtenForm" val="kataloniernes"/><feat att="inflectionalParadigm" val="MFG0015"/> <feat att="officiallyApproved" val="yes"/> <feat att="frequency" val="0.0"/></FormRepresentation></WordForm>
<RelatedForm><feat att="spellingVariant" val="GMU_catalonier_1"/> <FormRepresentation><feat att="writtenForm" val="catalonier"/></FormRepresentation></RelatedForm> 
</LexicalEntry> 
<LexicalEntry><feat att="partOfSpeech" val="commonNoun"/> 
<feat att="id" val="GMU_cykelbud_1"/> 
<feat att="morphologicalUnitId" val="CYKELBUD"/> 
<feat att="originalSource" val="DDO"/> 
<feat att="independentWord" val="yes"/> 
<feat att="decomposition" val="cykel+bud"/> 
<Lemma><FormRepresentation> <feat att="writtenForm" val="cykelbud"/> <feat att="officiallyApproved" val="yes"/> 
<feat att="joiningElement" val="Not analyzed"/> 
</FormRepresentation> </Lemma> 
<WordForm><feat att="grammaticalGender" val="neuter"/><feat att="definiteness" val="indefinite"/><feat att="grammaticalNumber" val="singular"/><feat att="case" val="unspecified"/>
<FormRepresentation> <feat att="writtenForm" val="cykelbud"/><feat att="inflectionalParadigm" val="MFG0370"/> <feat att="officiallyApproved" val="yes"/></FormRepresentation></WordForm>
<WordForm><feat att="grammaticalGender" val="neuter"/><feat att="definiteness" val="indefinite"/><feat att="grammaticalNumber" val="singular"/><feat att="case" val="genitiveCase"/>
<FormRepresentation> <feat att="writtenForm" val="cykelbuds"/><feat att="inflectionalParadigm" val="MFG0370"/> <feat att="officiallyApproved" val="yes"/></FormRepresentation></WordForm>
<WordForm><feat att="grammaticalGender" val="neuter"/><feat att="definiteness" val="indefinite"/><feat att="grammaticalNumber" val="plural"/><feat att="case" val="unspecified"/>
<FormRepresentation> <feat att="writtenForm" val="cykelbude"/><feat att="inflectionalParadigm" val="MFG0370"/> <feat att="officiallyApproved" val="yes"/></FormRepresentation></WordForm>
<WordForm><feat att="grammaticalGender" val="neuter"/><feat att="definiteness" val="indefinite"/><feat att="grammaticalNumber" val="plural"/><feat att="case" val="genitiveCase"/>
<FormRepresentation> <feat att="writtenForm" val="cykelbudes"/><feat att="inflectionalParadigm" val="MFG0370"/> <feat att="officiallyApproved" val="yes"/></FormRepresentation></WordForm>
<WordForm><feat att="grammaticalGender" val="neuter"/><feat att="definiteness" val="definite"/><feat att="grammaticalNumber" val="singular"/><feat att="case" val="unspecified"/>
<FormRepresentation> <feat att="writtenForm" val="cykelbudet"/><feat att="inflectionalParadigm" val="MFG0042"/> <feat att="officiallyApproved" val="no"/> <feat att="frequency" val=".0714"/></FormRepresentation><FormRepresentation> <feat att="writtenForm" val="cykelbuddet"/><feat att="inflectionalParadigm" val="MFG0370"/> <feat att="officiallyApproved" val="yes"/> <feat att="frequency" val="0.0"/></FormRepresentation></WordForm>
<WordForm><feat att="grammaticalGender" val="neuter"/><feat att="definiteness" val="definite"/><feat att="grammaticalNumber" val="singular"/><feat att="case" val="genitiveCase"/>
<FormRepresentation> <feat att="writtenForm" val="cykelbudets"/><feat att="inflectionalParadigm" val="MFG0042"/> <feat att="officiallyApproved" val="no"/> <feat att="frequency" val="0.0"/></FormRepresentation><FormRepresentation> <feat att="writtenForm" val="cykelbuddets"/><feat att="inflectionalParadigm" val="MFG0370"/> <feat att="officiallyApproved" val="yes"/> <feat att="frequency" val="0.0"/></FormRepresentation></WordForm>
<WordForm><feat att="grammaticalGender" val="neuter"/><feat att="definiteness" val="definite"/><feat att="grammaticalNumber" val="plural"/><feat att="case" val="unspecified"/>
<FormRepresentation> <feat att="writtenForm" val="cykelbudene"/><feat att="inflectionalParadigm" val="MFG0370"/> <feat att="officiallyApproved" val="yes"/></FormRepresentation></WordForm>
<WordForm><feat att="grammaticalGender" val="neuter"/><feat att="definiteness" val="definite"/><feat att="grammaticalNumber" val="plural"/><feat att="case" val="genitiveCase"/>
<FormRepresentation> <feat att="writtenForm" val="cykelbudenes"/><feat att="inflectionalParadigm" val="MFG0370"/> <feat att="officiallyApproved" val="yes"/></FormRepresentation></WordForm>
</LexicalEntry> 
<LexicalEntry><feat att="partOfSpeech" val="commonNoun"/> 
<feat att="id" val="GMU_citronbåd_1"/> 
<feat att="morphologicalUnitId" val="CITRONBÅD"/> 
<feat att="originalSource" val="DDO"/> 
<feat att="independentWord" val="yes"/> 
<feat att="decomposition" val="citron+båd"/> 
<Lemma><FormRepresentation> <feat att="writtenForm" val="citronbåd"/> <feat att="officiallyApproved" val="yes"/> 
<feat att="joiningElement" val="Not analyzed"/> 
</FormRepresentation> </Lemma> 
<WordForm><feat att="grammaticalGender" val="commonGender"/><feat att="definiteness" val="indefinite"/><feat att="grammaticalNumber" val="singular"/><feat att="case" val="unspecified"/>
<FormRepresentation> <feat att="writtenForm" val="citronbåd"/><feat att="inflectionalParadigm" val="MFG0014"/> <feat att="officiallyApproved" val="yes"/> <feat att="frequency" val=".0536"/></FormRepresentation></WordForm>
<WordForm><feat att="grammaticalGender" val="commonGender"/><feat att="definiteness" val="indefinite"/><feat att="grammaticalNumber" val="singular"/><feat att="case" val="genitiveCase"/>
<FormRepresentation> <feat att="writtenForm" val="citronbåds"/><feat att="inflectionalParadigm" val="MFG0014"/> <feat att="officiallyApproved" val="yes"/> <feat att="frequency" val="0.0"/></FormRepresentation></WordForm>
<WordForm><feat att="grammaticalGender" val="commonGender"/><feat att="definiteness" val="indefinite"/><feat att="grammaticalNumber" val="plural"/><feat att="case" val="unspecified"/>
<FormRepresentation> <feat att="writtenForm" val="citronbåde"/><feat att="inflectionalParadigm" val="MFG0014"/> <feat att="officiallyApproved" val="yes"/> <feat att="frequency" val=".9286"/></FormRepresentation></WordForm>
<WordForm><feat att="grammaticalGender" val="commonGender"/><feat att="definiteness" val="indefinite"/><feat att="grammaticalNumber" val="plural"/><feat att="case" val="genitiveCase"/>
<FormRepresentation> <feat att="writtenForm" val="citronbådes"/><feat att="inflectionalParadigm" val="MFG0014"/> <feat att="officiallyApproved" val="yes"/> <feat att="frequency" val="0.0"/></FormRepresentation></WordForm>
<WordForm><feat att="grammaticalGender" val="commonGender"/><feat att="definiteness" val="definite"/><feat att="grammaticalNumber" val="singular"/><feat att="case" val="unspecified"/>
<FormRepresentation> <feat att="writtenForm" val="citronbåden"/><feat att="inflectionalParadigm" val="MFG0014"/> <feat att="officiallyApproved" val="yes"/> <feat att="frequency" val="0.0"/></FormRepresentation></WordForm>
<WordForm><feat att="grammaticalGender" val="commonGender"/><feat att="definiteness" val="definite"/><feat att="grammaticalNumber" val="singular"/><feat att="case" val="genitiveCase"/>
<FormRepresentation> <feat att="writtenForm" val="citronbådens"/><feat att="inflectionalParadigm" val="MFG0014"/> <feat att="officiallyApproved" val="yes"/> <feat att="frequency" val="0.0"/></FormRepresentation></WordForm>
<WordForm><feat att="grammaticalGender" val="commonGender"/><feat att="definiteness" val="definite"/><feat att="grammaticalNumber" val="plural"/><feat att="case" val="unspecified"/>
<FormRepresentation> <feat att="writtenForm" val="citronbådene"/><feat att="inflectionalParadigm" val="MFG0014"/> <feat att="officiallyApproved" val="yes"/> <feat att="frequency" val=".0893"/></FormRepresentation></WordForm>
<WordForm><feat att="grammaticalGender" val="commonGender"/><feat att="definiteness" val="definite"/><feat att="grammaticalNumber" val="plural"/><feat att="case" val="genitiveCase"/>
<FormRepresentation> <feat att="writtenForm" val="citronbådenes"/><feat att="inflectionalParadigm" val="MFG0014"/> <feat att="officiallyApproved" val="yes"/> <feat att="frequency" val="0.0"/></FormRepresentation></WordForm>
</LexicalEntry> 
<LexicalEntry><feat att="partOfSpeech" val="commonNoun"/> 
<feat att="id" val="GMU_cykelkurv_1"/> 
<feat att="morphologicalUnitId" val="CYKELKURV"/> 
<feat att="originalSource" val="DDO"/> 
<feat att="independentWord" val="yes"/> 
<feat att="decomposition" val="cykel+kurv"/> 
<Lemma><FormRepresentation> <feat att="writtenForm" val="cykelkurv"/> <feat att="officiallyApproved" val="yes"/> 
<feat att="joiningElement" val="nil"/> 
<feat att="joiningElementResult" val="cykelkurv"/> 
</FormRepresentation> </Lemma> 
<WordForm><feat att="grammaticalGender" val="commonGender"/><feat att="definiteness" val="indefinite"/><feat att="grammaticalNumber" val="singular"/><feat att="case" val="unspecified"/>
<FormRepresentation> <feat att="writtenForm" val="cykelkurv"/><feat att="inflectionalParadigm" val="MFG0014"/> <feat att="officiallyApproved" val="yes"/> <feat att="frequency" val=".0357"/></FormRepresentation></WordForm>
<WordForm><feat att="grammaticalGender" val="commonGender"/><feat att="definiteness" val="indefinite"/><feat att="grammaticalNumber" val="singular"/><feat att="case" val="genitiveCase"/>
<FormRepresentation> <feat att="writtenForm" val="cykelkurvs"/><feat att="inflectionalParadigm" val="MFG0014"/> <feat att="officiallyApproved" val="yes"/> <feat att="frequency" val="0.0"/></FormRepresentation></WordForm>
<WordForm><feat att="grammaticalGender" val="commonGender"/><feat att="definiteness" val="indefinite"/><feat att="grammaticalNumber" val="plural"/><feat att="case" val="unspecified"/>
<FormRepresentation> <feat att="writtenForm" val="cykelkurve"/><feat att="inflectionalParadigm" val="MFG0014"/> <feat att="officiallyApproved" val="yes"/> <feat att="frequency" val="0.0"/></FormRepresentation></WordForm>
<WordForm><feat att="grammaticalGender" val="commonGender"/><feat att="definiteness" val="indefinite"/><feat att="grammaticalNumber" val="plural"/><feat att="case" val="genitiveCase"/>
<FormRepresentation> <feat att="writtenForm" val="cykelkurves"/><feat att="inflectionalParadigm" val="MFG0014"/> <feat att="officiallyApproved" val="yes"/> <feat att="frequency" val="0.0"/></FormRepresentation></WordForm>
<WordForm><feat att="grammaticalGender" val="commonGender"/><feat att="definiteness" val="definite"/><feat att="grammaticalNumber" val="singular"/><feat att="case" val="unspecified"/>
<FormRepresentation> <feat att="writtenForm" val="cykelkurven"/><feat att="inflectionalParadigm" val="MFG0014"/> <feat att="officiallyApproved" val="yes"/> <feat att="frequency" val=".125"/></FormRepresentation></WordForm>
<WordForm><feat att="grammaticalGender" val="commonGender"/><feat att="definiteness" val="definite"/><feat att="grammaticalNumber" val="singular"/><feat att="case" val="genitiveCase"/>
<FormRepresentation> <feat att="writtenForm" val="cykelkurvens"/><feat att="inflectionalParadigm" val="MFG0014"/> <feat att="officiallyApproved" val="yes"/> <feat att="frequency" val="0.0"/></FormRepresentation></WordForm>
<WordForm><feat att="grammaticalGender" val="commonGender"/><feat att="definiteness" val="definite"/><feat att="grammaticalNumber" val="plural"/><feat att="case" val="unspecified"/>
<FormRepresentation> <feat att="writtenForm" val="cykelkurvene"/><feat att="inflectionalParadigm" val="MFG0014"/> <feat att="officiallyApproved" val="yes"/> <feat att="frequency" val="0.0"/></FormRepresentation></WordForm>
<WordForm><feat att="grammaticalGender" val="commonGender"/><feat att="definiteness" val="definite"/><feat att="grammaticalNumber" val="plural"/><feat att="case" val="genitiveCase"/>
<FormRepresentation> <feat att="writtenForm" val="cykelkurvenes"/><feat att="inflectionalParadigm" val="MFG0014"/> <feat att="officiallyApproved" val="yes"/> <feat att="frequency" val="0.0"/></FormRepresentation></WordForm>
</LexicalEntry> 
<LexicalEntry><feat att="partOfSpeech" val="commonNoun"/> 
<feat att="id" val="GMU_cykeltyv_1"/> 
<feat att="morphologicalUnitId" val="CYKELTYV"/> 
<feat att="originalSource" val="DDO"/> 
<feat att="independentWord" val="yes"/> 
<feat att="decomposition" val="cykel+tyv"/> 
<Lemma><FormRepresentation> <feat att="writtenForm" val="cykeltyv"/> <feat att="officiallyApproved" val="yes"/> 
<feat att="joiningElement" val="nil"/> 
<feat att="joiningElementResult" val="cykeltyv"/> 
</FormRepresentation> </Lemma> 
<WordForm><feat att="grammaticalGender" val="commonGender"/><feat att="definiteness" val="indefinite"/><feat att="grammaticalNumber" val="singular"/><feat att="case" val="unspecified"/>
<FormRepresentation> <feat att="writtenForm" val="cykeltyv"/><feat att="inflectionalParadigm" val="MFG0014"/> <feat att="officiallyApproved" val="yes"/> <feat att="frequency" val=".1071"/></FormRepresentation></WordForm>
<WordForm><feat att="grammaticalGender" val="commonGender"/><feat att="definiteness" val="indefinite"/><feat att="grammaticalNumber" val="singular"/><feat att="case" val="genitiveCase"/>
<FormRepresentation> <feat att="writtenForm" val="cykeltyvs"/><feat att="inflectionalParadigm" val="MFG0014"/> <feat att="officiallyApproved" val="yes"/> <feat att="frequency" val="0.0"/></FormRepresentation></WordForm>
<WordForm><feat att="grammaticalGender" val="commonGender"/><feat att="definiteness" val="indefinite"/><feat att="grammaticalNumber" val="plural"/><feat att="case" val="unspecified"/>
<FormRepresentation> <feat att="writtenForm" val="cykeltyve"/><feat att="inflectionalParadigm" val="MFG0014"/> <feat att="officiallyApproved" val="yes"/> <feat att="frequency" val=".0536"/></FormRepresentation></WordForm>
<WordForm><feat att="grammaticalGender" val="commonGender"/><feat att="definiteness" val="indefinite"/><feat att="grammaticalNumber" val="plural"/><feat att="case" val="genitiveCase"/>
<FormRepresentation> <feat att="writtenForm" val="cykeltyves"/><feat att="inflectionalParadigm" val="MFG0014"/> <feat att="officiallyApproved" val="yes"/> <feat att="frequency" val="0.0"/></FormRepresentation></WordForm>
<WordForm><feat att="grammaticalGender" val="commonGender"/><feat att="definiteness" val="definite"/><feat att="grammaticalNumber" val="singular"/><feat att="case" val="unspecified"/>
<FormRepresentation> <feat att="writtenForm" val="cykeltyven"/><feat att="inflectionalParadigm" val="MFG0014"/> <feat att="officiallyApproved" val="yes"/> <feat att="frequency" val=".1429"/></FormRepresentation></WordForm>
<WordForm><feat att="grammaticalGender" val="commonGender"/><feat att="definiteness" val="definite"/><feat att="grammaticalNumber" val="singular"/><feat att="case" val="genitiveCase"/>
<FormRepresentation> <feat att="writtenForm" val="cykeltyvens"/><feat att="inflectionalParadigm" val="MFG0014"/> <feat att="officiallyApproved" val="yes"/> <feat att="frequency" val="0.0"/></FormRepresentation></WordForm>
<WordForm><feat att="grammaticalGender" val="commonGender"/><feat att="definiteness" val="definite"/><feat att="grammaticalNumber" val="plural"/><feat att="case" val="unspecified"/>
<FormRepresentation> <feat att="writtenForm" val="cykeltyvene"/><feat att="inflectionalParadigm" val="MFG0014"/> <feat att="officiallyApproved" val="yes"/> <feat att="frequency" val="0.0"/></FormRepresentation></WordForm>
<WordForm><feat att="grammaticalGender" val="commonGender"/><feat att="definiteness" val="definite"/><feat att="grammaticalNumber" val="plural"/><feat att="case" val="genitiveCase"/>
<FormRepresentation> <feat att="writtenForm" val="cykeltyvenes"/><feat att="inflectionalParadigm" val="MFG0014"/> <feat att="officiallyApproved" val="yes"/> <feat att="frequency" val="0.0"/></FormRepresentation></WordForm>
</LexicalEntry> 
<LexicalEntry><feat att="partOfSpeech" val="commonNoun"/> 
<feat att="id" val="GMU_celebration_1"/> 
<feat att="morphologicalUnitId" val="CELEBRATION"/> 
<feat att="originalSource" val="DDO"/> 
<feat att="independentWord" val="yes"/> 
<Lemma><FormRepresentation> <feat att="writtenForm" val="celebration"/> <feat att="officiallyApproved" val="yes"/> 
<feat att="joiningElement" val="Not analyzed"/> 
</FormRepresentation> </Lemma> 
<WordForm><feat att="grammaticalGender" val="commonGender"/><feat att="definiteness" val="indefinite"/><feat att="grammaticalNumber" val="singular"/><feat att="case" val="unspecified"/>
<FormRepresentation> <feat att="writtenForm" val="celebration"/><feat att="inflectionalParadigm" val="MFG0016"/> <feat att="officiallyApproved" val="yes"/> <feat att="frequency" val=".4643"/></FormRepresentation></WordForm>
<WordForm><feat att="grammaticalGender" val="commonGender"/><feat att="definiteness" val="indefinite"/><feat att="grammaticalNumber" val="singular"/><feat att="case" val="genitiveCase"/>
<FormRepresentation> <feat att="writtenForm" val="celebrations"/><feat att="inflectionalParadigm" val="MFG0016"/> <feat att="officiallyApproved" val="yes"/> <feat att="frequency" val="0.0"/></FormRepresentation></WordForm>
<WordForm><feat att="grammaticalGender" val="commonGender"/><feat att="definiteness" val="indefinite"/><feat att="grammaticalNumber" val="plural"/><feat att="case" val="unspecified"/>
<FormRepresentation> <feat att="writtenForm" val="celebrationer"/><feat att="inflectionalParadigm" val="MFG0016"/> <feat att="officiallyApproved" val="yes"/> <feat att="frequency" val="0.0"/></FormRepresentation></WordForm>
<WordForm><feat att="grammaticalGender" val="commonGender"/><feat att="definiteness" val="indefinite"/><feat att="grammaticalNumber" val="plural"/><feat att="case" val="genitiveCase"/>
<FormRepresentation> <feat att="writtenForm" val="celebrationers"/><feat att="inflectionalParadigm" val="MFG0016"/> <feat att="officiallyApproved" val="yes"/> <feat att="frequency" val="0.0"/></FormRepresentation></WordForm>
<WordForm><feat att="grammaticalGender" val="commonGender"/><feat att="definiteness" val="definite"/><feat att="grammaticalNumber" val="singular"/><feat att="case" val="unspecified"/>
<FormRepresentation> <feat att="writtenForm" val="celebrationen"/><feat att="inflectionalParadigm" val="MFG0016"/> <feat att="officiallyApproved" val="yes"/> <feat att="frequency" val=".0357"/></FormRepresentation></WordForm>
<WordForm><feat att="grammaticalGender" val="commonGender"/><feat att="definiteness" val="definite"/><feat att="grammaticalNumber" val="singular"/><feat att="case" val="genitiveCase"/>
<FormRepresentation> <feat att="writtenForm" val="celebrationens"/><feat att="inflectionalParadigm" val="MFG0016"/> <feat att="officiallyApproved" val="yes"/> <feat att="frequency" val="0.0"/></FormRepresentation></WordForm>
<WordForm><feat att="grammaticalGender" val="commonGender"/><feat att="definiteness" val="definite"/><feat att="grammaticalNumber" val="plural"/><feat att="case" val="unspecified"/>
<FormRepresentation> <feat att="writtenForm" val="celebrationerne"/><feat att="inflectionalParadigm" val="MFG0016"/> <feat att="officiallyApproved" val="yes"/> <feat att="frequency" val="0.0"/></FormRepresentation></WordForm>
<WordForm><feat att="grammaticalGender" val="commonGender"/><feat att="definiteness" val="definite"/><feat att="grammaticalNumber" val="plural"/><feat att="case" val="genitiveCase"/>
<FormRepresentation> <feat att="writtenForm" val="celebrationernes"/><feat att="inflectionalParadigm" val="MFG0016"/> <feat att="officiallyApproved" val="yes"/> <feat att="frequency" val="0.0"/></FormRepresentation></WordForm>
</LexicalEntry> 
<LexicalEntry><feat att="partOfSpeech" val="commonNoun"/> 
<feat att="id" val="GMU_cirkusklovn_1"/> 
<feat att="morphologicalUnitId" val="CIRKUSKLOVN"/> 
<feat att="originalSource" val="DDO"/> 
<feat att="independentWord" val="yes"/> 
<feat att="decomposition" val="cirkus+klovn"/> 
<Lemma><FormRepresentation> <feat att="writtenForm" val="cirkusklovn"/> <feat att="officiallyApproved" val="yes"/> 
<feat att="joiningElement" val="Not analyzed"/> 
</FormRepresentation> </Lemma> 
<WordForm><feat att="grammaticalGender" val="commonGender"/><feat att="definiteness" val="indefinite"/><feat att="grammaticalNumber" val="singular"/><feat att="case" val="unspecified"/>
<FormRepresentation> <feat att="writtenForm" val="cirkusklovn"/><feat att="inflectionalParadigm" val="MFG0014,MFG0016"/> <feat att="officiallyApproved" val="yes"/> <feat att="frequency" val=".2321"/></FormRepresentation></WordForm>
<WordForm><feat att="grammaticalGender" val="commonGender"/><feat att="definiteness" val="indefinite"/><feat att="grammaticalNumber" val="singular"/><feat att="case" val="genitiveCase"/>
<FormRepresentation> <feat att="writtenForm" val="cirkusklovns"/><feat att="inflectionalParadigm" val="MFG0014,MFG0016"/> <feat att="officiallyApproved" val="yes"/> <feat att="frequency" val="0.0"/></FormRepresentation></WordForm>
<WordForm><feat att="grammaticalGender" val="commonGender"/><feat att="definiteness" val="indefinite"/><feat att="grammaticalNumber" val="plural"/><feat att="case" val="unspecified"/>
<FormRepresentation> <feat att="writtenForm" val="cirkusklovner"/><feat att="inflectionalParadigm" val="MFG0016"/> <feat att="officiallyApproved" val="yes"/> <feat att="frequency" val=".0179"/></FormRepresentation><FormRepresentation> <feat att="writtenForm" val="cirkusklovne"/><feat att="inflectionalParadigm" val="MFG0014"/> <feat att="officiallyApproved" val="yes"/> <feat att="frequency" val="0.0"/></FormRepresentation></WordForm>
<WordForm><feat att="grammaticalGender" val="commonGender"/><feat att="definiteness" val="indefinite"/><feat att="grammaticalNumber" val="plural"/><feat att="case" val="genitiveCase"/>
<FormRepresentation> <feat att="writtenForm" val="cirkusklovnes"/><feat att="inflectionalParadigm" val="MFG0014"/> <feat att="officiallyApproved" val="yes"/> <feat att="frequency" val="0.0"/></FormRepresentation><FormRepresentation> <feat att="writtenForm" val="cirkusklovners"/><feat att="inflectionalParadigm" val="MFG0016"/> <feat att="officiallyApproved" val="yes"/> <feat att="frequency" val="0.0"/></FormRepresentation></WordForm>
<WordForm><feat att="grammaticalGender" val="commonGender"/><feat att="definiteness" val="definite"/><feat att="grammaticalNumber" val="singular"/><feat att="case" val="unspecified"/>
<FormRepresentation> <feat att="writtenForm" val="cirkusklovnen"/><feat att="inflectionalParadigm" val="MFG0014,MFG0016"/> <feat att="officiallyApproved" val="yes"/> <feat att="frequency" val=".0536"/></FormRepresentation></WordForm>
<WordForm><feat att="grammaticalGender" val="commonGender"/><feat att="definiteness" val="definite"/><feat att="grammaticalNumber" val="singular"/><feat att="case" val="genitiveCase"/>
<FormRepresentation> <feat att="writtenForm" val="cirkusklovnens"/><feat att="inflectionalParadigm" val="MFG0014,MFG0016"/> <feat att="officiallyApproved" val="yes"/> <feat att="frequency" val="0.0"/></FormRepresentation></WordForm>
<WordForm><feat att="grammaticalGender" val="commonGender"/><feat att="definiteness" val="definite"/><feat att="grammaticalNumber" val="plural"/><feat att="case" val="unspecified"/>
<FormRepresentation> <feat att="writtenForm" val="cirkusklovnerne"/><feat att="inflectionalParadigm" val="MFG0016"/> <feat att="officiallyApproved" val="yes"/> <feat att="frequency" val="0.0"/></FormRepresentation><FormRepresentation> <feat att="writtenForm" val="cirkusklovnene"/><feat att="inflectionalParadigm" val="MFG0014"/> <feat att="officiallyApproved" val="yes"/> <feat att="frequency" val="0.0"/></FormRepresentation></WordForm>
<WordForm><feat att="grammaticalGender" val="commonGender"/><feat att="definiteness" val="definite"/><feat att="grammaticalNumber" val="plural"/><feat att="case" val="genitiveCase"/>
<FormRepresentation> <feat att="writtenForm" val="cirkusklovnernes"/><feat att="inflectionalParadigm" val="MFG0016"/> <feat att="officiallyApproved" val="yes"/> <feat att="frequency" val="0.0"/></FormRepresentation><FormRepresentation> <feat att="writtenForm" val="cirkusklovnenes"/><feat att="inflectionalParadigm" val="MFG0014"/> <feat att="officiallyApproved" val="yes"/> <feat att="frequency" val="0.0"/></FormRepresentation></WordForm>
</LexicalEntry> 
<LexicalEntry><feat att="partOfSpeech" val="commonNoun"/> 
<feat att="id" val="GMU_chokoladeæg_1"/> 
<feat att="morphologicalUnitId" val="CHOKOLADEÆG"/> 
<feat att="originalSource" val="DDO"/> 
<feat att="independentWord" val="yes"/> 
<feat att="decomposition" val="chokolade+æg"/> 
<Lemma><FormRepresentation> <feat att="writtenForm" val="chokoladeæg"/> <feat att="officiallyApproved" val="yes"/> 
<feat att="joiningElement" val="nil"/> 
<feat att="joiningElementResult" val="chokoladeæg"/> 
</FormRepresentation> </Lemma> 
<WordForm><feat att="grammaticalGender" val="neuter"/><feat att="definiteness" val="indefinite"/><feat att="grammaticalNumber" val="singular"/><feat att="case" val="unspecified"/>
<FormRepresentation> <feat att="writtenForm" val="chokoladeæg"/><feat att="inflectionalParadigm" val="MFG0059"/> <feat att="officiallyApproved" val="yes"/> <feat att="frequency" val=".1429"/></FormRepresentation></WordForm>
<WordForm><feat att="grammaticalGender" val="neuter"/><feat att="definiteness" val="indefinite"/><feat att="grammaticalNumber" val="singular"/><feat att="case" val="genitiveCase"/>
<FormRepresentation> <feat att="writtenForm" val="chokoladeægs"/><feat att="inflectionalParadigm" val="MFG0059"/> <feat att="officiallyApproved" val="yes"/> <feat att="frequency" val="0.0"/></FormRepresentation></WordForm>
<WordForm><feat att="grammaticalGender" val="neuter"/><feat att="definiteness" val="indefinite"/><feat att="grammaticalNumber" val="plural"/><feat att="case" val="unspecified"/>
<FormRepresentation> <feat att="writtenForm" val="chokoladeæg"/><feat att="inflectionalParadigm" val="MFG0059"/> <feat att="officiallyApproved" val="yes"/> <feat att="frequency" val=".1429"/></FormRepresentation></WordForm>
<WordForm><feat att="grammaticalGender" val="neuter"/><feat att="definiteness" val="indefinite"/><feat att="grammaticalNumber" val="plural"/><feat att="case" val="genitiveCase"/>
<FormRepresentation> <feat att="writtenForm" val="chokoladeægs"/><feat att="inflectionalParadigm" val="MFG0059"/> <feat att="officiallyApproved" val="yes"/> <feat att="frequency" val="0.0"/></FormRepresentation></WordForm>
<WordForm><feat att="grammaticalGender" val="neuter"/><feat att="definiteness" val="definite"/><feat att="grammaticalNumber" val="singular"/><feat att="case" val="unspecified"/>
<FormRepresentation> <feat att="writtenForm" val="chokoladeægget"/><feat att="inflectionalParadigm" val="MFG0059"/> <feat att="officiallyApproved" val="yes"/> <feat att="frequency" val=".0179"/></FormRepresentation></WordForm>
<WordForm><feat att="grammaticalGender" val="neuter"/><feat att="definiteness" val="definite"/><feat att="grammaticalNumber" val="singular"/><feat att="case" val="genitiveCase"/>
<FormRepresentation> <feat att="writtenForm" val="chokoladeæggets"/><feat att="inflectionalParadigm" val="MFG0059"/> <feat att="officiallyApproved" val="yes"/> <feat att="frequency" val="0.0"/></FormRepresentation></WordForm>
<WordForm><feat att="grammaticalGender" val="neuter"/><feat att="definiteness" val="definite"/><feat att="grammaticalNumber" val="plural"/><feat att="case" val="unspecified"/>
<FormRepresentation> <feat att="writtenForm" val="chokoladeæggene"/><feat att="inflectionalParadigm" val="MFG0059"/> <feat att="officiallyApproved" val="yes"/> <feat att="frequency" val=".0179"/></FormRepresentation></WordForm>
<WordForm><feat att="grammaticalGender" val="neuter"/><feat att="definiteness" val="definite"/><feat att="grammaticalNumber" val="plural"/><feat att="case" val="genitiveCase"/>
<FormRepresentation> <feat att="writtenForm" val="chokoladeæggenes"/><feat att="inflectionalParadigm" val="MFG0059"/> <feat att="officiallyApproved" val="yes"/> <feat att="frequency" val="0.0"/></FormRepresentation></WordForm>
</LexicalEntry> 
<LexicalEntry><feat att="partOfSpeech" val="commonNoun"/> 
<feat att="id" val="GMU_cykelanhænger_1"/> 
<feat att="morphologicalUnitId" val="CYKELANHÆNGER"/> 
<feat att="originalSource" val="DDO"/> 
<feat att="independentWord" val="yes"/> 
<feat att="decomposition" val="cykel+anhænger"/> 
<Lemma><FormRepresentation> <feat att="writtenForm" val="cykelanhænger"/> <feat att="officiallyApproved" val="yes"/> 
<feat att="joiningElement" val="nil"/> 
<feat att="joiningElementResult" val="cykelanhænger"/> 
</FormRepresentation> </Lemma> 
<WordForm><feat att="grammaticalGender" val="commonGender"/><feat att="definiteness" val="indefinite"/><feat att="grammaticalNumber" val="singular"/><feat att="case" val="unspecified"/>
<FormRepresentation> <feat att="writtenForm" val="cykelanhænger"/><feat att="inflectionalParadigm" val="MFG0015"/> <feat att="officiallyApproved" val="yes"/> <feat att="frequency" val=".125"/></FormRepresentation></WordForm>
<WordForm><feat att="grammaticalGender" val="commonGender"/><feat att="definiteness" val="indefinite"/><feat att="grammaticalNumber" val="singular"/><feat att="case" val="genitiveCase"/>
<FormRepresentation> <feat att="writtenForm" val="cykelanhængers"/><feat att="inflectionalParadigm" val="MFG0015"/> <feat att="officiallyApproved" val="yes"/> <feat att="frequency" val="0.0"/></FormRepresentation></WordForm>
<WordForm><feat att="grammaticalGender" val="commonGender"/><feat att="definiteness" val="indefinite"/><feat att="grammaticalNumber" val="plural"/><feat att="case" val="unspecified"/>
<FormRepresentation> <feat att="writtenForm" val="cykelanhængere"/><feat att="inflectionalParadigm" val="MFG0015"/> <feat att="officiallyApproved" val="yes"/> <feat att="frequency" val=".1429"/></FormRepresentation></WordForm>
<WordForm><feat att="grammaticalGender" val="commonGender"/><feat att="definiteness" val="indefinite"/><feat att="grammaticalNumber" val="plural"/><feat att="case" val="genitiveCase"/>
<FormRepresentation> <feat att="writtenForm" val="cykelanhængeres"/><feat att="inflectionalParadigm" val="MFG0015"/> <feat att="officiallyApproved" val="yes"/> <feat att="frequency" val="0.0"/></FormRepresentation></WordForm>
<WordForm><feat att="grammaticalGender" val="commonGender"/><feat att="definiteness" val="definite"/><feat att="grammaticalNumber" val="singular"/><feat att="case" val="unspecified"/>
<FormRepresentation> <feat att="writtenForm" val="cykelanhængeren"/><feat att="inflectionalParadigm" val="MFG0015"/> <feat att="officiallyApproved" val="yes"/> <feat att="frequency" val=".0714"/></FormRepresentation></WordForm>
<WordForm><feat att="grammaticalGender" val="commonGender"/><feat att="definiteness" val="definite"/><feat att="grammaticalNumber" val="singular"/><feat att="case" val="genitiveCase"/>
<FormRepresentation> <feat att="writtenForm" val="cykelanhængerens"/><feat att="inflectionalParadigm" val="MFG0015"/> <feat att="officiallyApproved" val="yes"/> <feat att="frequency" val="0.0"/></FormRepresentation></WordForm>
<WordForm><feat att="grammaticalGender" val="commonGender"/><feat att="definiteness" val="definite"/><feat att="grammaticalNumber" val="plural"/><feat att="case" val="unspecified"/>
<FormRepresentation> <feat att="writtenForm" val="cykelanhængerne"/><feat att="inflectionalParadigm" val="MFG0015"/> <feat att="officiallyApproved" val="yes"/> <feat att="frequency" val="0.0"/></FormRepresentation></WordForm>
<WordForm><feat att="grammaticalGender" val="commonGender"/><feat att="definiteness" val="definite"/><feat att="grammaticalNumber" val="plural"/><feat att="case" val="genitiveCase"/>
<FormRepresentation> <feat att="writtenForm" val="cykelanhængernes"/><feat att="inflectionalParadigm" val="MFG0015"/> <feat att="officiallyApproved" val="yes"/> <feat att="frequency" val="0.0"/></FormRepresentation></WordForm>
</LexicalEntry> 
<LexicalEntry><feat att="partOfSpeech" val="commonNoun"/> 
<feat att="id" val="GMU_cheeseburger_1"/> 
<feat att="morphologicalUnitId" val="CHEESEBURGER"/> 
<feat att="originalSource" val="DDO"/> 
<feat att="independentWord" val="yes"/> 
<Lemma><FormRepresentation> <feat att="writtenForm" val="cheeseburger"/> <feat att="officiallyApproved" val="yes"/> 
<feat att="joiningElement" val="nil"/> 
<feat att="joiningElementResult" val="cheeseburger"/> 
</FormRepresentation> </Lemma> 
<WordForm><feat att="grammaticalGender" val="commonGender"/><feat att="definiteness" val="indefinite"/><feat att="grammaticalNumber" val="singular"/><feat att="case" val="unspecified"/>
<FormRepresentation> <feat att="writtenForm" val="cheeseburger"/><feat att="inflectionalParadigm" val="MFG0015"/> <feat att="officiallyApproved" val="yes"/> <feat att="frequency" val=".1607"/></FormRepresentation></WordForm>
<WordForm><feat att="grammaticalGender" val="commonGender"/><feat att="definiteness" val="indefinite"/><feat att="grammaticalNumber" val="singular"/><feat att="case" val="genitiveCase"/>
<FormRepresentation> <feat att="writtenForm" val="cheeseburgers"/><feat att="inflectionalParadigm" val="MFG0015"/> <feat att="officiallyApproved" val="yes"/> <feat att="frequency" val=".0536"/></FormRepresentation></WordForm>
<WordForm><feat att="grammaticalGender" val="commonGender"/><feat att="definiteness" val="indefinite"/><feat att="grammaticalNumber" val="plural"/><feat att="case" val="unspecified"/>
<FormRepresentation> <feat att="writtenForm" val="cheeseburgere"/><feat att="inflectionalParadigm" val="MFG0015"/> <feat att="officiallyApproved" val="yes"/> <feat att="frequency" val=".0179"/></FormRepresentation></WordForm>
<WordForm><feat att="grammaticalGender" val="commonGender"/><feat att="definiteness" val="indefinite"/><feat att="grammaticalNumber" val="plural"/><feat att="case" val="genitiveCase"/>
<FormRepresentation> <feat att="writtenForm" val="cheeseburgeres"/><feat att="inflectionalParadigm" val="MFG0015"/> <feat att="officiallyApproved" val="yes"/> <feat att="frequency" val="0.0"/></FormRepresentation></WordForm>
<WordForm><feat att="grammaticalGender" val="commonGender"/><feat att="definiteness" val="definite"/><feat att="grammaticalNumber" val="singular"/><feat att="case" val="unspecified"/>
<FormRepresentation> <feat att="writtenForm" val="cheeseburgeren"/><feat att="inflectionalParadigm" val="MFG0015"/> <feat att="officiallyApproved" val="yes"/> <feat att="frequency" val="0.0"/></FormRepresentation></WordForm>
<WordForm><feat att="grammaticalGender" val="commonGender"/><feat att="definiteness" val="definite"/><feat att="grammaticalNumber" val="singular"/><feat att="case" val="genitiveCase"/>
<FormRepresentation> <feat att="writtenForm" val="cheeseburgerens"/><feat att="inflectionalParadigm" val="MFG0015"/> <feat att="officiallyApproved" val="yes"/> <feat att="frequency" val="0.0"/></FormRepresentation></WordForm>
<WordForm><feat att="grammaticalGender" val="commonGender"/><feat att="definiteness" val="definite"/><feat att="grammaticalNumber" val="plural"/><feat att="case" val="unspecified"/>
<FormRepresentation> <feat att="writtenForm" val="cheeseburgerne"/><feat att="inflectionalParadigm" val="MFG0015"/> <feat att="officiallyApproved" val="yes"/> <feat att="frequency" val="0.0"/></FormRepresentation></WordForm>
<WordForm><feat att="grammaticalGender" val="commonGender"/><feat att="definiteness" val="definite"/><feat att="grammaticalNumber" val="plural"/><feat att="case" val="genitiveCase"/>
<FormRepresentation> <feat att="writtenForm" val="cheeseburgernes"/><feat att="inflectionalParadigm" val="MFG0015"/> <feat att="officiallyApproved" val="yes"/> <feat att="frequency" val="0.0"/></FormRepresentation></WordForm>
</LexicalEntry> 
<LexicalEntry><feat att="partOfSpeech" val="commonNoun"/> 
<feat att="id" val="GMU_citatfusk_1"/> 
<feat att="morphologicalUnitId" val="CITATFUSK"/> 
<feat att="originalSource" val="DDO"/> 
<feat att="independentWord" val="yes"/> 
<feat att="decomposition" val="citat+fusk"/> 
<Lemma><FormRepresentation> <feat att="writtenForm" val="citatfusk"/> <feat att="officiallyApproved" val="yes"/> 
<feat att="joiningElement" val="nil"/> 
<feat att="joiningElementResult" val="citatfusk"/> 
</FormRepresentation> </Lemma> 
<WordForm><feat att="grammaticalGender" val="neuter"/><feat att="definiteness" val="indefinite"/><feat att="grammaticalNumber" val="singular"/><feat att="case" val="unspecified"/>
<FormRepresentation> <feat att="writtenForm" val="citatfusk"/><feat att="inflectionalParadigm" val="MFG0230"/> <feat att="officiallyApproved" val="yes"/> <feat att="frequency" val=".125"/></FormRepresentation></WordForm>
<WordForm><feat att="grammaticalGender" val="neuter"/><feat att="definiteness" val="indefinite"/><feat att="grammaticalNumber" val="singular"/><feat att="case" val="genitiveCase"/>
<FormRepresentation> <feat att="writtenForm" val="citatfusks"/><feat att="inflectionalParadigm" val="MFG0230"/> <feat att="officiallyApproved" val="yes"/> <feat att="frequency" val="0.0"/></FormRepresentation></WordForm>
</LexicalEntry> 
<LexicalEntry><feat att="partOfSpeech" val="commonNoun"/> 
<feat att="id" val="GMU_cykeldæk_1"/> 
<feat att="morphologicalUnitId" val="CYKELDÆK"/> 
<feat att="originalSource" val="DDO"/> 
<feat att="independentWord" val="yes"/> 
<feat att="decomposition" val="cykel+dæk"/> 
<Lemma><FormRepresentation> <feat att="writtenForm" val="cykeldæk"/> <feat att="officiallyApproved" val="yes"/> 
<feat att="joiningElement" val="nil"/> 
<feat att="joiningElementResult" val="cykeldæk"/> 
</FormRepresentation> </Lemma> 
<WordForm><feat att="grammaticalGender" val="neuter"/><feat att="definiteness" val="indefinite"/><feat att="grammaticalNumber" val="singular"/><feat att="case" val="unspecified"/>
<FormRepresentation> <feat att="writtenForm" val="cykeldæk"/><feat att="inflectionalParadigm" val="MFG0063"/> <feat att="officiallyApproved" val="yes"/> <feat att="frequency" val=".2857"/></FormRepresentation></WordForm>
<WordForm><feat att="grammaticalGender" val="neuter"/><feat att="definiteness" val="indefinite"/><feat att="grammaticalNumber" val="singular"/><feat att="case" val="genitiveCase"/>
<FormRepresentation> <feat att="writtenForm" val="cykeldæks"/><feat att="inflectionalParadigm" val="MFG0063"/> <feat att="officiallyApproved" val="yes"/> <feat att="frequency" val="0.0"/></FormRepresentation></WordForm>
<WordForm><feat att="grammaticalGender" val="neuter"/><feat att="definiteness" val="indefinite"/><feat att="grammaticalNumber" val="plural"/><feat att="case" val="unspecified"/>
<FormRepresentation> <feat att="writtenForm" val="cykeldæk"/><feat att="inflectionalParadigm" val="MFG0063"/> <feat att="officiallyApproved" val="yes"/> <feat att="frequency" val=".2857"/></FormRepresentation></WordForm>
<WordForm><feat att="grammaticalGender" val="neuter"/><feat att="definiteness" val="indefinite"/><feat att="grammaticalNumber" val="plural"/><feat att="case" val="genitiveCase"/>
<FormRepresentation> <feat att="writtenForm" val="cykeldæks"/><feat att="inflectionalParadigm" val="MFG0063"/> <feat att="officiallyApproved" val="yes"/> <feat att="frequency" val="0.0"/></FormRepresentation></WordForm>
<WordForm><feat att="grammaticalGender" val="neuter"/><feat att="definiteness" val="definite"/><feat att="grammaticalNumber" val="singular"/><feat att="case" val="unspecified"/>
<FormRepresentation> <feat att="writtenForm" val="cykeldækket"/><feat att="inflectionalParadigm" val="MFG0063"/> <feat att="officiallyApproved" val="yes"/> <feat att="frequency" val="0.0"/></FormRepresentation></WordForm>
<WordForm><feat att="grammaticalGender" val="neuter"/><feat att="definiteness" val="definite"/><feat att="grammaticalNumber" val="singular"/><feat att="case" val="genitiveCase"/>
<FormRepresentation> <feat att="writtenForm" val="cykeldækkets"/><feat att="inflectionalParadigm" val="MFG0063"/> <feat att="officiallyApproved" val="yes"/> <feat att="frequency" val="0.0"/></FormRepresentation></WordForm>
<WordForm><feat att="grammaticalGender" val="neuter"/><feat att="definiteness" val="definite"/><feat att="grammaticalNumber" val="plural"/><feat att="case" val="unspecified"/>
<FormRepresentation> <feat att="writtenForm" val="cykeldækkene"/><feat att="inflectionalParadigm" val="MFG0063"/> <feat att="officiallyApproved" val="yes"/> <feat att="frequency" val=".0357"/></FormRepresentation></WordForm>
<WordForm><feat att="grammaticalGender" val="neuter"/><feat att="definiteness" val="definite"/><feat att="grammaticalNumber" val="plural"/><feat att="case" val="genitiveCase"/>
<FormRepresentation> <feat att="writtenForm" val="cykeldækkenes"/><feat att="inflectionalParadigm" val="MFG0063"/> <feat att="officiallyApproved" val="yes"/> <feat att="frequency" val="0.0"/></FormRepresentation></WordForm>
</LexicalEntry> 
<LexicalEntry><feat att="partOfSpeech" val="commonNoun"/> 
<feat att="id" val="GMU_cementstøber_1"/> 
<feat att="morphologicalUnitId" val="CEMENTSTØBER"/> 
<feat att="originalSource" val="DDO"/> 
<feat att="independentWord" val="yes"/> 
<feat att="decomposition" val="cement+støber"/> 
<Lemma><FormRepresentation> <feat att="writtenForm" val="cementstøber"/> <feat att="officiallyApproved" val="yes"/> 
<feat att="joiningElement" val="nil"/> 
<feat att="joiningElementResult" val="cementstøber"/> 
</FormRepresentation> </Lemma> 
<WordForm><feat att="grammaticalGender" val="commonGender"/><feat att="definiteness" val="indefinite"/><feat att="grammaticalNumber" val="singular"/><feat att="case" val="unspecified"/>
<FormRepresentation> <feat att="writtenForm" val="cementstøber"/><feat att="inflectionalParadigm" val="MFG0015"/> <feat att="officiallyApproved" val="yes"/> <feat att="frequency" val=".0536"/></FormRepresentation></WordForm>
<WordForm><feat att="grammaticalGender" val="commonGender"/><feat att="definiteness" val="indefinite"/><feat att="grammaticalNumber" val="singular"/><feat att="case" val="genitiveCase"/>
<FormRepresentation> <feat att="writtenForm" val="cementstøbers"/><feat att="inflectionalParadigm" val="MFG0015"/> <feat att="officiallyApproved" val="yes"/> <feat att="frequency" val="0.0"/></FormRepresentation></WordForm>
<WordForm><feat att="grammaticalGender" val="commonGender"/><feat att="definiteness" val="indefinite"/><feat att="grammaticalNumber" val="plural"/><feat att="case" val="unspecified"/>
<FormRepresentation> <feat att="writtenForm" val="cementstøbere"/><feat att="inflectionalParadigm" val="MFG0015"/> <feat att="officiallyApproved" val="yes"/> <feat att="frequency" val="0.0"/></FormRepresentation></WordForm>
<WordForm><feat att="grammaticalGender" val="commonGender"/><feat att="definiteness" val="indefinite"/><feat att="grammaticalNumber" val="plural"/><feat att="case" val="genitiveCase"/>
<FormRepresentation> <feat att="writtenForm" val="cementstøberes"/><feat att="inflectionalParadigm" val="MFG0015"/> <feat att="officiallyApproved" val="yes"/> <feat att="frequency" val="0.0"/></FormRepresentation></WordForm>
<WordForm><feat att="grammaticalGender" val="commonGender"/><feat att="definiteness" val="definite"/><feat att="grammaticalNumber" val="singular"/><feat att="case" val="unspecified"/>
<FormRepresentation> <feat att="writtenForm" val="cementstøberen"/><feat att="inflectionalParadigm" val="MFG0015"/> <feat att="officiallyApproved" val="yes"/> <feat att="frequency" val="0.0"/></FormRepresentation></WordForm>
<WordForm><feat att="grammaticalGender" val="commonGender"/><feat att="definiteness" val="definite"/><feat att="grammaticalNumber" val="singular"/><feat att="case" val="genitiveCase"/>
<FormRepresentation> <feat att="writtenForm" val="cementstøberens"/><feat att="inflectionalParadigm" val="MFG0015"/> <feat att="officiallyApproved" val="yes"/> <feat att="frequency" val="0.0"/></FormRepresentation></WordForm>
<WordForm><feat att="grammaticalGender" val="commonGender"/><feat att="definiteness" val="definite"/><feat att="grammaticalNumber" val="plural"/><feat att="case" val="unspecified"/>
<FormRepresentation> <feat att="writtenForm" val="cementstøberne"/><feat att="inflectionalParadigm" val="MFG0015"/> <feat att="officiallyApproved" val="yes"/> <feat att="frequency" val="0.0"/></FormRepresentation></WordForm>
<WordForm><feat att="grammaticalGender" val="commonGender"/><feat att="definiteness" val="definite"/><feat att="grammaticalNumber" val="plural"/><feat att="case" val="genitiveCase"/>
<FormRepresentation> <feat att="writtenForm" val="cementstøbernes"/><feat att="inflectionalParadigm" val="MFG0015"/> <feat att="officiallyApproved" val="yes"/> <feat att="frequency" val="0.0"/></FormRepresentation></WordForm>
</LexicalEntry> 
<LexicalEntry><feat att="partOfSpeech" val="commonNoun"/> 
<feat att="id" val="GMU_culottesteg_1"/> 
<feat att="morphologicalUnitId" val="CULOTTESTEG"/> 
<feat att="originalSource" val="DDO"/> 
<feat att="independentWord" val="yes"/> 
<feat att="decomposition" val="culotte+steg"/> 
<Lemma><FormRepresentation> <feat att="writtenForm" val="culottesteg"/> <feat att="officiallyApproved" val="yes"/> 
<feat att="joiningElement" val="Not analyzed"/> 
</FormRepresentation> </Lemma> 
<WordForm><feat att="grammaticalGender" val="commonGender"/><feat att="definiteness" val="indefinite"/><feat att="grammaticalNumber" val="singular"/><feat att="case" val="unspecified"/>
<FormRepresentation> <feat att="writtenForm" val="culottesteg"/><feat att="inflectionalParadigm" val="MFG0014"/> <feat att="officiallyApproved" val="yes"/> <feat att="frequency" val=".1607"/></FormRepresentation></WordForm>
<WordForm><feat att="grammaticalGender" val="commonGender"/><feat att="definiteness" val="indefinite"/><feat att="grammaticalNumber" val="singular"/><feat att="case" val="genitiveCase"/>
<FormRepresentation> <feat att="writtenForm" val="culottestegs"/><feat att="inflectionalParadigm" val="MFG0014"/> <feat att="officiallyApproved" val="yes"/> <feat att="frequency" val="0.0"/></FormRepresentation></WordForm>
<WordForm><feat att="grammaticalGender" val="commonGender"/><feat att="definiteness" val="indefinite"/><feat att="grammaticalNumber" val="plural"/><feat att="case" val="unspecified"/>
<FormRepresentation> <feat att="writtenForm" val="culottestege"/><feat att="inflectionalParadigm" val="MFG0014"/> <feat att="officiallyApproved" val="yes"/> <feat att="frequency" val=".0893"/></FormRepresentation></WordForm>
<WordForm><feat att="grammaticalGender" val="commonGender"/><feat att="definiteness" val="indefinite"/><feat att="grammaticalNumber" val="plural"/><feat att="case" val="genitiveCase"/>
<FormRepresentation> <feat att="writtenForm" val="culottesteges"/><feat att="inflectionalParadigm" val="MFG0014"/> <feat att="officiallyApproved" val="yes"/> <feat att="frequency" val="0.0"/></FormRepresentation></WordForm>
<WordForm><feat att="grammaticalGender" val="commonGender"/><feat att="definiteness" val="definite"/><feat att="grammaticalNumber" val="singular"/><feat att="case" val="unspecified"/>
<FormRepresentation> <feat att="writtenForm" val="culottestegen"/><feat att="inflectionalParadigm" val="MFG0014"/> <feat att="officiallyApproved" val="yes"/> <feat att="frequency" val="0.0"/></FormRepresentation></WordForm>
<WordForm><feat att="grammaticalGender" val="commonGender"/><feat att="definiteness" val="definite"/><feat att="grammaticalNumber" val="singular"/><feat att="case" val="genitiveCase"/>
<FormRepresentation> <feat att="writtenForm" val="culottestegens"/><feat att="inflectionalParadigm" val="MFG0014"/> <feat att="officiallyApproved" val="yes"/> <feat att="frequency" val="0.0"/></FormRepresentation></WordForm>
<WordForm><feat att="grammaticalGender" val="commonGender"/><feat att="definiteness" val="definite"/><feat att="grammaticalNumber" val="plural"/><feat att="case" val="unspecified"/>
<FormRepresentation> <feat att="writtenForm" val="culottestegene"/><feat att="inflectionalParadigm" val="MFG0014"/> <feat att="officiallyApproved" val="yes"/> <feat att="frequency" val=".0357"/></FormRepresentation></WordForm>
<WordForm><feat att="grammaticalGender" val="commonGender"/><feat att="definiteness" val="definite"/><feat att="grammaticalNumber" val="plural"/><feat att="case" val="genitiveCase"/>
<FormRepresentation> <feat att="writtenForm" val="culottestegenes"/><feat att="inflectionalParadigm" val="MFG0014"/> <feat att="officiallyApproved" val="yes"/> <feat att="frequency" val="0.0"/></FormRepresentation></WordForm>
</LexicalEntry> 
<LexicalEntry><feat att="partOfSpeech" val="commonNoun"/> 
<feat att="id" val="GMU_collier_1"/> 
<feat att="morphologicalUnitId" val="COLLIER"/> 
<feat att="originalSource" val="DDO"/> 
<feat att="independentWord" val="yes"/> 
<Lemma><FormRepresentation> <feat att="writtenForm" val="collier"/> <feat att="officiallyApproved" val="yes"/> 
<feat att="joiningElement" val="nil"/> 
<feat att="joiningElementResult" val="collier"/> 
</FormRepresentation> </Lemma> 
<WordForm><feat att="grammaticalGender" val="neuter"/><feat att="definiteness" val="indefinite"/><feat att="grammaticalNumber" val="singular"/><feat att="case" val="unspecified"/>
<FormRepresentation> <feat att="writtenForm" val="collier"/><feat att="inflectionalParadigm" val="MFG0002,MFG0044"/> <feat att="officiallyApproved" val="yes"/> <feat att="frequency" val=".1786"/></FormRepresentation></WordForm>
<WordForm><feat att="grammaticalGender" val="neuter"/><feat att="definiteness" val="indefinite"/><feat att="grammaticalNumber" val="singular"/><feat att="case" val="genitiveCase"/>
<FormRepresentation> <feat att="writtenForm" val="colliers"/><feat att="inflectionalParadigm" val="MFG0044"/> <feat att="officiallyApproved" val="yes"/> <feat att="frequency" val=".0357"/></FormRepresentation><FormRepresentation> <feat att="writtenForm" val="collier's"/><feat att="inflectionalParadigm" val="MFG0002"/> <feat att="officiallyApproved" val="yes"/> <feat att="frequency" val=".0179"/></FormRepresentation></WordForm>
<WordForm><feat att="grammaticalGender" val="neuter"/><feat att="definiteness" val="indefinite"/><feat att="grammaticalNumber" val="plural"/><feat att="case" val="unspecified"/>
<FormRepresentation> <feat att="writtenForm" val="collierer"/><feat att="inflectionalParadigm" val="MFG0044"/> <feat att="officiallyApproved" val="yes"/> <feat att="frequency" val="0.0"/></FormRepresentation><FormRepresentation> <feat att="writtenForm" val="collier'er"/><feat att="inflectionalParadigm" val="MFG0002"/> <feat att="officiallyApproved" val="yes"/> <feat att="frequency" val="0.0"/></FormRepresentation></WordForm>
<WordForm><feat att="grammaticalGender" val="neuter"/><feat att="definiteness" val="indefinite"/><feat att="grammaticalNumber" val="plural"/><feat att="case" val="genitiveCase"/>
<FormRepresentation> <feat att="writtenForm" val="collierers"/><feat att="inflectionalParadigm" val="MFG0044"/> <feat att="officiallyApproved" val="yes"/> <feat att="frequency" val="0.0"/></FormRepresentation><FormRepresentation> <feat att="writtenForm" val="collier'ers"/><feat att="inflectionalParadigm" val="MFG0002"/> <feat att="officiallyApproved" val="yes"/> <feat att="frequency" val="0.0"/></FormRepresentation></WordForm>
<WordForm><feat att="grammaticalGender" val="neuter"/><feat att="definiteness" val="definite"/><feat att="grammaticalNumber" val="singular"/><feat att="case" val="unspecified"/>
<FormRepresentation> <feat att="writtenForm" val="collieret"/><feat att="inflectionalParadigm" val="MFG0044"/> <feat att="officiallyApproved" val="yes"/> <feat att="frequency" val="0.0"/></FormRepresentation><FormRepresentation> <feat att="writtenForm" val="collier'et"/><feat att="inflectionalParadigm" val="MFG0002"/> <feat att="officiallyApproved" val="yes"/> <feat att="frequency" val="0.0"/></FormRepresentation></WordForm>
<WordForm><feat att="grammaticalGender" val="neuter"/><feat att="definiteness" val="definite"/><feat att="grammaticalNumber" val="singular"/><feat att="case" val="genitiveCase"/>
<FormRepresentation> <feat att="writtenForm" val="collierets"/><feat att="inflectionalParadigm" val="MFG0044"/> <feat att="officiallyApproved" val="yes"/> <feat att="frequency" val="0.0"/></FormRepresentation><FormRepresentation> <feat att="writtenForm" val="collier'ets"/><feat att="inflectionalParadigm" val="MFG0002"/> <feat att="officiallyApproved" val="yes"/> <feat att="frequency" val="0.0"/></FormRepresentation></WordForm>
<WordForm><feat att="grammaticalGender" val="neuter"/><feat att="definiteness" val="definite"/><feat att="grammaticalNumber" val="plural"/><feat att="case" val="unspecified"/>
<FormRepresentation> <feat att="writtenForm" val="colliererne"/><feat att="inflectionalParadigm" val="MFG0044"/> <feat att="officiallyApproved" val="yes"/> <feat att="frequency" val="0.0"/></FormRepresentation><FormRepresentation> <feat att="writtenForm" val="collier'erne"/><feat att="inflectionalParadigm" val="MFG0002"/> <feat att="officiallyApproved" val="yes"/> <feat att="frequency" val="0.0"/></FormRepresentation></WordForm>
<WordForm><feat att="grammaticalGender" val="neuter"/><feat att="definiteness" val="definite"/><feat att="grammaticalNumber" val="plural"/><feat att="case" val="genitiveCase"/>
<FormRepresentation> <feat att="writtenForm" val="collierernes"/><feat att="inflectionalParadigm" val="MFG0044"/> <feat att="officiallyApproved" val="yes"/> <feat att="frequency" val="0.0"/></FormRepresentation><FormRepresentation> <feat att="writtenForm" val="collier'ernes"/><feat att="inflectionalParadigm" val="MFG0002"/> <feat att="officiallyApproved" val="yes"/> <feat att="frequency" val="0.0"/></FormRepresentation></WordForm>
</LexicalEntry> 
<LexicalEntry><feat att="partOfSpeech" val="commonNoun"/> 
<feat att="id" val="GMU_cafeteriaejer_1"/> 
<feat att="morphologicalUnitId" val="CAFETERIAEJER"/> 
<feat att="originalSource" val="DDO"/> 
<feat att="independentWord" val="yes"/> 
<feat att="decomposition" val="cafeteria+ejer"/> 
<Lemma><FormRepresentation> <feat att="writtenForm" val="cafeteriaejer"/> <feat att="officiallyApproved" val="yes"/> 
<feat att="joiningElement" val="nil"/> 
<feat att="joiningElementResult" val="cafeteriaejer"/> 
</FormRepresentation> </Lemma> 




<WordForm><feat att="grammaticalGender" val="commonGender"/><feat att="definiteness" val="indefinite"/><feat att="grammaticalNumber" val="singular"/><feat att="case" val="unspecified"/>
<FormRepresentation> <feat att="writtenForm" val="cafeteriaejer"/><feat att="inflectionalParadigm" val="MFG0015"/> <feat att="officiallyApproved" val="yes"/> <feat att="frequency" val=".0179"/></FormRepresentation></WordForm>
<WordForm><feat att="grammaticalGender" val="commonGender"/><feat att="definiteness" val="indefinite"/><feat att="grammaticalNumber" val="singular"/><feat att="case" val="genitiveCase"/>
<FormRepresentation> <feat att="writtenForm" val="cafeteriaejers"/><feat att="inflectionalParadigm" val="MFG0015"/> <feat att="officiallyApproved" val="yes"/> <feat att="frequency" val="0.0"/></FormRepresentation></WordForm>
<WordForm><feat att="grammaticalGender" val="commonGender"/><feat att="definiteness" val="indefinite"/><feat att="grammaticalNumber" val="plural"/><feat att="case" val="unspecified"/>
<FormRepresentation> <feat att="writtenForm" val="cafeteriaejere"/><feat att="inflectionalParadigm" val="MFG0015"/> <feat att="officiallyApproved" val="yes"/> <feat att="frequency" val="0.0"/></FormRepresentation></WordForm>
<WordForm><feat att="grammaticalGender" val="commonGender"/><feat att="definiteness" val="indefinite"/><feat att="grammaticalNumber" val="plural"/><feat att="case" val="genitiveCase"/>
<FormRepresentation> <feat att="writtenForm" val="cafeteriaejeres"/><feat att="inflectionalParadigm" val="MFG0015"/> <feat att="officiallyApproved" val="yes"/> <feat att="frequency" val="0.0"/></FormRepresentation></WordForm>
<WordForm><feat att="grammaticalGender" val="commonGender"/><feat att="definiteness" val="definite"/><feat att="grammaticalNumber" val="singular"/><feat att="case" val="unspecified"/>
<FormRepresentation> <feat att="writtenForm" val="cafeteriaejeren"/><feat att="inflectionalParadigm" val="MFG0015"/> <feat att="officiallyApproved" val="yes"/> <feat att="frequency" val=".0179"/></FormRepresentation></WordForm>
<WordForm><feat att="grammaticalGender" val="commonGender"/><feat att="definiteness" val="definite"/><feat att="grammaticalNumber" val="singular"/><feat att="case" val="genitiveCase"/>
<FormRepresentation> <feat att="writtenForm" val="cafeteriaejerens"/><feat att="inflectionalParadigm" val="MFG0015"/> <feat att="officiallyApproved" val="yes"/> <feat att="frequency" val="0.0"/></FormRepresentation></WordForm>
<WordForm><feat att="grammaticalGender" val="commonGender"/><feat att="definiteness" val="definite"/><feat att="grammaticalNumber" val="plural"/><feat att="case" val="unspecified"/>
<FormRepresentation> <feat att="writtenForm" val="cafeteriaejerne"/><feat att="inflectionalParadigm" val="MFG0015"/> <feat att="officiallyApproved" val="yes"/> <feat att="frequency" val="0.0"/></FormRepresentation></WordForm>
<WordForm><feat att="grammaticalGender" val="commonGender"/><feat att="definiteness" val="definite"/><feat att="grammaticalNumber" val="plural"/><feat att="case" val="genitiveCase"/>
<FormRepresentation> <feat att="writtenForm" val="cafeteriaejernes"/><feat att="inflectionalParadigm" val="MFG0015"/> <feat att="officiallyApproved" val="yes"/> <feat att="frequency" val="0.0"/></FormRepresentation></WordForm>
<RelatedForm><feat att="spellingVariant" val="GMU_cafeteriaejer_4"/> <FormRepresentation><feat att="writtenForm" val="kafeteriaejer"/></FormRepresentation></RelatedForm> 
</LexicalEntry> 
<LexicalEntry><feat att="partOfSpeech" val="commonNoun"/> 
<feat att="id" val="GMU_cafeteriaejer_2"/> 
<feat att="morphologicalUnitId" val="CAFETERIAEJER"/> 
<feat att="originalSource" val="DDO"/> 
<feat att="independentWord" val="yes"/> 
<feat att="decomposition" val="cafeteria+[a]e+ejer"/> 
<Lemma><FormRepresentation> <feat att="writtenForm" val="cafeterieejer"/> <feat att="officiallyApproved" val="yes"/> 
<feat att="joiningElement" val="nil"/> 
<feat att="joiningElementResult" val="cafeterieejer"/> 
</FormRepresentation> </Lemma> 




<WordForm><feat att="grammaticalGender" val="commonGender"/><feat att="definiteness" val="indefinite"/><feat att="grammaticalNumber" val="singular"/><feat att="case" val="unspecified"/>
<FormRepresentation> <feat att="writtenForm" val="cafeterieejer"/><feat att="inflectionalParadigm" val="MFG0015"/> <feat att="officiallyApproved" val="yes"/> <feat att="frequency" val="0.0"/></FormRepresentation></WordForm>
<WordForm><feat att="grammaticalGender" val="commonGender"/><feat att="definiteness" val="indefinite"/><feat att="grammaticalNumber" val="singular"/><feat att="case" val="genitiveCase"/>
<FormRepresentation> <feat att="writtenForm" val="cafeterieejers"/><feat att="inflectionalParadigm" val="MFG0015"/> <feat att="officiallyApproved" val="yes"/> <feat att="frequency" val="0.0"/></FormRepresentation></WordForm>
<WordForm><feat att="grammaticalGender" val="commonGender"/><feat att="definiteness" val="indefinite"/><feat att="grammaticalNumber" val="plural"/><feat att="case" val="unspecified"/>
<FormRepresentation> <feat att="writtenForm" val="cafeterieejere"/><feat att="inflectionalParadigm" val="MFG0015"/> <feat att="officiallyApproved" val="yes"/> <feat att="frequency" val="0.0"/></FormRepresentation></WordForm>
<WordForm><feat att="grammaticalGender" val="commonGender"/><feat att="definiteness" val="indefinite"/><feat att="grammaticalNumber" val="plural"/><feat att="case" val="genitiveCase"/>
<FormRepresentation> <feat att="writtenForm" val="cafeterieejeres"/><feat att="inflectionalParadigm" val="MFG0015"/> <feat att="officiallyApproved" val="yes"/> <feat att="frequency" val="0.0"/></FormRepresentation></WordForm>
<WordForm><feat att="grammaticalGender" val="commonGender"/><feat att="definiteness" val="definite"/><feat att="grammaticalNumber" val="singular"/><feat att="case" val="unspecified"/>
<FormRepresentation> <feat att="writtenForm" val="cafeterieejeren"/><feat att="inflectionalParadigm" val="MFG0015"/> <feat att="officiallyApproved" val="yes"/> <feat att="frequency" val="0.0"/></FormRepresentation></WordForm>
<WordForm><feat att="grammaticalGender" val="commonGender"/><feat att="definiteness" val="definite"/><feat att="grammaticalNumber" val="singular"/><feat att="case" val="genitiveCase"/>
<FormRepresentation> <feat att="writtenForm" val="cafeterieejerens"/><feat att="inflectionalParadigm" val="MFG0015"/> <feat att="officiallyApproved" val="yes"/> <feat att="frequency" val="0.0"/></FormRepresentation></WordForm>
<WordForm><feat att="grammaticalGender" val="commonGender"/><feat att="definiteness" val="definite"/><feat att="grammaticalNumber" val="plural"/><feat att="case" val="unspecified"/>
<FormRepresentation> <feat att="writtenForm" val="cafeterieejerne"/><feat att="inflectionalParadigm" val="MFG0015"/> <feat att="officiallyApproved" val="yes"/> <feat att="frequency" val="0.0"/></FormRepresentation></WordForm>
<WordForm><feat att="grammaticalGender" val="commonGender"/><feat att="definiteness" val="definite"/><feat att="grammaticalNumber" val="plural"/><feat att="case" val="genitiveCase"/>
<FormRepresentation> <feat att="writtenForm" val="cafeterieejernes"/><feat att="inflectionalParadigm" val="MFG0015"/> <feat att="officiallyApproved" val="yes"/> <feat att="frequency" val="0.0"/></FormRepresentation></WordForm>
<RelatedForm><feat att="spellingVariant" val="GMU_cafeteriaejer_4"/> <FormRepresentation><feat att="writtenForm" val="kafeteriaejer"/></FormRepresentation></RelatedForm> 
</LexicalEntry> 
<LexicalEntry><feat att="partOfSpeech" val="commonNoun"/> 
<feat att="id" val="GMU_cafeteriaejer_3"/> 
<feat att="morphologicalUnitId" val="CAFETERIAEJER"/> 
<feat att="originalSource" val="DDO"/> 
<feat att="independentWord" val="yes"/> 
<feat att="decomposition" val="kafeteria+[a]e+ejer"/> 
<Lemma><FormRepresentation> <feat att="writtenForm" val="kafeterieejer"/> <feat att="officiallyApproved" val="yes"/> 
<feat att="joiningElement" val="nil"/> 
<feat att="joiningElementResult" val="kafeterieejer"/> 
</FormRepresentation> </Lemma> 




<WordForm><feat att="grammaticalGender" val="commonGender"/><feat att="definiteness" val="indefinite"/><feat att="grammaticalNumber" val="singular"/><feat att="case" val="unspecified"/>
<FormRepresentation> <feat att="writtenForm" val="kafeterieejer"/><feat att="inflectionalParadigm" val="MFG0015"/> <feat att="officiallyApproved" val="yes"/> <feat att="frequency" val="0.0"/></FormRepresentation></WordForm>
<WordForm><feat att="grammaticalGender" val="commonGender"/><feat att="definiteness" val="indefinite"/><feat att="grammaticalNumber" val="singular"/><feat att="case" val="genitiveCase"/>
<FormRepresentation> <feat att="writtenForm" val="kafeterieejers"/><feat att="inflectionalParadigm" val="MFG0015"/> <feat att="officiallyApproved" val="yes"/> <feat att="frequency" val="0.0"/></FormRepresentation></WordForm>
<WordForm><feat att="grammaticalGender" val="commonGender"/><feat att="definiteness" val="indefinite"/><feat att="grammaticalNumber" val="plural"/><feat att="case" val="unspecified"/>
<FormRepresentation> <feat att="writtenForm" val="kafeterieejere"/><feat att="inflectionalParadigm" val="MFG0015"/> <feat att="officiallyApproved" val="yes"/> <feat att="frequency" val="0.0"/></FormRepresentation></WordForm>
<WordForm><feat att="grammaticalGender" val="commonGender"/><feat att="definiteness" val="indefinite"/><feat att="grammaticalNumber" val="plural"/><feat att="case" val="genitiveCase"/>
<FormRepresentation> <feat att="writtenForm" val="kafeterieejeres"/><feat att="inflectionalParadigm" val="MFG0015"/> <feat att="officiallyApproved" val="yes"/> <feat att="frequency" val="0.0"/></FormRepresentation></WordForm>
<WordForm><feat att="grammaticalGender" val="commonGender"/><feat att="definiteness" val="definite"/><feat att="grammaticalNumber" val="singular"/><feat att="case" val="unspecified"/>
<FormRepresentation> <feat att="writtenForm" val="kafeterieejeren"/><feat att="inflectionalParadigm" val="MFG0015"/> <feat att="officiallyApproved" val="yes"/> <feat att="frequency" val="0.0"/></FormRepresentation></WordForm>
<WordForm><feat att="grammaticalGender" val="commonGender"/><feat att="definiteness" val="definite"/><feat att="grammaticalNumber" val="singular"/><feat att="case" val="genitiveCase"/>
<FormRepresentation> <feat att="writtenForm" val="kafeterieejerens"/><feat att="inflectionalParadigm" val="MFG0015"/> <feat att="officiallyApproved" val="yes"/> <feat att="frequency" val="0.0"/></FormRepresentation></WordForm>
<WordForm><feat att="grammaticalGender" val="commonGender"/><feat att="definiteness" val="definite"/><feat att="grammaticalNumber" val="plural"/><feat att="case" val="unspecified"/>
<FormRepresentation> <feat att="writtenForm" val="kafeterieejerne"/><feat att="inflectionalParadigm" val="MFG0015"/> <feat att="officiallyApproved" val="yes"/> <feat att="frequency" val="0.0"/></FormRepresentation></WordForm>
<WordForm><feat att="grammaticalGender" val="commonGender"/><feat att="definiteness" val="definite"/><feat att="grammaticalNumber" val="plural"/><feat att="case" val="genitiveCase"/>
<FormRepresentation> <feat att="writtenForm" val="kafeterieejernes"/><feat att="inflectionalParadigm" val="MFG0015"/> <feat att="officiallyApproved" val="yes"/> <feat att="frequency" val="0.0"/></FormRepresentation></WordForm>
<RelatedForm><feat att="spellingVariant" val="GMU_cafeteriaejer_4"/> <FormRepresentation><feat att="writtenForm" val="kafeteriaejer"/></FormRepresentation></RelatedForm> 
</LexicalEntry> 
<LexicalEntry><feat att="partOfSpeech" val="commonNoun"/> 
<feat att="id" val="GMU_cafeteriaejer_4"/> 
<feat att="morphologicalUnitId" val="CAFETERIAEJER"/> 
<feat att="originalSource" val="DDO"/> 
<feat att="independentWord" val="yes"/> 
<feat att="decomposition" val="kafeteria+ejer"/> 
<Lemma><FormRepresentation> <feat att="writtenForm" val="kafeteriaejer"/> <feat att="officiallyApproved" val="yes"/> 
<feat att="joiningElement" val="nil"/> 
<feat att="joiningElementResult" val="kafeteriaejer"/> 
</FormRepresentation> </Lemma> 




<WordForm><feat att="grammaticalGender" val="commonGender"/><feat att="definiteness" val="indefinite"/><feat att="grammaticalNumber" val="singular"/><feat att="case" val="unspecified"/>
<FormRepresentation> <feat att="writtenForm" val="kafeteriaejer"/><feat att="inflectionalParadigm" val="MFG0015"/> <feat att="officiallyApproved" val="yes"/> <feat att="frequency" val="0.0"/></FormRepresentation></WordForm>
<WordForm><feat att="grammaticalGender" val="commonGender"/><feat att="definiteness" val="indefinite"/><feat att="grammaticalNumber" val="singular"/><feat att="case" val="genitiveCase"/>
<FormRepresentation> <feat att="writtenForm" val="kafeteriaejers"/><feat att="inflectionalParadigm" val="MFG0015"/> <feat att="officiallyApproved" val="yes"/> <feat att="frequency" val="0.0"/></FormRepresentation></WordForm>
<WordForm><feat att="grammaticalGender" val="commonGender"/><feat att="definiteness" val="indefinite"/><feat att="grammaticalNumber" val="plural"/><feat att="case" val="unspecified"/>
<FormRepresentation> <feat att="writtenForm" val="kafeteriaejere"/><feat att="inflectionalParadigm" val="MFG0015"/> <feat att="officiallyApproved" val="yes"/> <feat att="frequency" val="0.0"/></FormRepresentation></WordForm>
<WordForm><feat att="grammaticalGender" val="commonGender"/><feat att="definiteness" val="indefinite"/><feat att="grammaticalNumber" val="plural"/><feat att="case" val="genitiveCase"/>
<FormRepresentation> <feat att="writtenForm" val="kafeteriaejeres"/><feat att="inflectionalParadigm" val="MFG0015"/> <feat att="officiallyApproved" val="yes"/> <feat att="frequency" val="0.0"/></FormRepresentation></WordForm>
<WordForm><feat att="grammaticalGender" val="commonGender"/><feat att="definiteness" val="definite"/><feat att="grammaticalNumber" val="singular"/><feat att="case" val="unspecified"/>
<FormRepresentation> <feat att="writtenForm" val="kafeteriaejeren"/><feat att="inflectionalParadigm" val="MFG0015"/> <feat att="officiallyApproved" val="yes"/> <feat att="frequency" val="0.0"/></FormRepresentation></WordForm>
<WordForm><feat att="grammaticalGender" val="commonGender"/><feat att="definiteness" val="definite"/><feat att="grammaticalNumber" val="singular"/><feat att="case" val="genitiveCase"/>
<FormRepresentation> <feat att="writtenForm" val="kafeteriaejerens"/><feat att="inflectionalParadigm" val="MFG0015"/> <feat att="officiallyApproved" val="yes"/> <feat att="frequency" val="0.0"/></FormRepresentation></WordForm>
<WordForm><feat att="grammaticalGender" val="commonGender"/><feat att="definiteness" val="definite"/><feat att="grammaticalNumber" val="plural"/><feat att="case" val="unspecified"/>
<FormRepresentation> <feat att="writtenForm" val="kafeteriaejerne"/><feat att="inflectionalParadigm" val="MFG0015"/> <feat att="officiallyApproved" val="yes"/> <feat att="frequency" val="0.0"/></FormRepresentation></WordForm>
<WordForm><feat att="grammaticalGender" val="commonGender"/><feat att="definiteness" val="definite"/><feat att="grammaticalNumber" val="plural"/><feat att="case" val="genitiveCase"/>
<FormRepresentation> <feat att="writtenForm" val="kafeteriaejernes"/><feat att="inflectionalParadigm" val="MFG0015"/> <feat att="officiallyApproved" val="yes"/> <feat att="frequency" val="0.0"/></FormRepresentation></WordForm>
<RelatedForm><feat att="spellingVariant" val="GMU_cafeteriaejer_3"/> <FormRepresentation><feat att="writtenForm" val="kafeterieejer"/></FormRepresentation></RelatedForm> 
</LexicalEntry> 
<LexicalEntry><feat att="partOfSpeech" val="commonNoun"/> 
<feat att="id" val="GMU_charmeklud_1"/> 
<feat att="morphologicalUnitId" val="CHARMEKLUD"/> 
<feat att="originalSource" val="DDO"/> 
<feat att="independentWord" val="yes"/> 
<feat att="decomposition" val="charme+klud"/> 
<Lemma><FormRepresentation> <feat att="writtenForm" val="charmeklud"/> <feat att="officiallyApproved" val="yes"/> 
<feat att="joiningElement" val="Not analyzed"/> 
</FormRepresentation> </Lemma> 
<WordForm><feat att="grammaticalGender" val="commonGender"/><feat att="definiteness" val="indefinite"/><feat att="grammaticalNumber" val="singular"/><feat att="case" val="unspecified"/>
<FormRepresentation> <feat att="writtenForm" val="charmeklud"/><feat att="inflectionalParadigm" val="MFG0014"/> <feat att="officiallyApproved" val="yes"/> <feat att="frequency" val=".0536"/></FormRepresentation></WordForm>
<WordForm><feat att="grammaticalGender" val="commonGender"/><feat att="definiteness" val="indefinite"/><feat att="grammaticalNumber" val="singular"/><feat att="case" val="genitiveCase"/>
<FormRepresentation> <feat att="writtenForm" val="charmekluds"/><feat att="inflectionalParadigm" val="MFG0014"/> <feat att="officiallyApproved" val="yes"/> <feat att="frequency" val="0.0"/></FormRepresentation></WordForm>
<WordForm><feat att="grammaticalGender" val="commonGender"/><feat att="definiteness" val="indefinite"/><feat att="grammaticalNumber" val="plural"/><feat att="case" val="unspecified"/>
<FormRepresentation> <feat att="writtenForm" val="charmeklude"/><feat att="inflectionalParadigm" val="MFG0014"/> <feat att="officiallyApproved" val="yes"/> <feat att="frequency" val="0.0"/></FormRepresentation></WordForm>
<WordForm><feat att="grammaticalGender" val="commonGender"/><feat att="definiteness" val="indefinite"/><feat att="grammaticalNumber" val="plural"/><feat att="case" val="genitiveCase"/>
<FormRepresentation> <feat att="writtenForm" val="charmekludes"/><feat att="inflectionalParadigm" val="MFG0014"/> <feat att="officiallyApproved" val="yes"/> <feat att="frequency" val="0.0"/></FormRepresentation></WordForm>
<WordForm><feat att="grammaticalGender" val="commonGender"/><feat att="definiteness" val="definite"/><feat att="grammaticalNumber" val="singular"/><feat att="case" val="unspecified"/>
<FormRepresentation> <feat att="writtenForm" val="charmekluden"/><feat att="inflectionalParadigm" val="MFG0014"/> <feat att="officiallyApproved" val="yes"/> <feat att="frequency" val="0.0"/></FormRepresentation></WordForm>
<WordForm><feat att="grammaticalGender" val="commonGender"/><feat att="definiteness" val="definite"/><feat att="grammaticalNumber" val="singular"/><feat att="case" val="genitiveCase"/>
<FormRepresentation> <feat att="writtenForm" val="charmekludens"/><feat att="inflectionalParadigm" val="MFG0014"/> <feat att="officiallyApproved" val="yes"/> <feat att="frequency" val="0.0"/></FormRepresentation></WordForm>
<WordForm><feat att="grammaticalGender" val="commonGender"/><feat att="definiteness" val="definite"/><feat att="grammaticalNumber" val="plural"/><feat att="case" val="unspecified"/>
<FormRepresentation> <feat att="writtenForm" val="charmekludene"/><feat att="inflectionalParadigm" val="MFG0014"/> <feat att="officiallyApproved" val="yes"/> <feat att="frequency" val="0.0"/></FormRepresentation></WordForm>
<WordForm><feat att="grammaticalGender" val="commonGender"/><feat att="definiteness" val="definite"/><feat att="grammaticalNumber" val="plural"/><feat att="case" val="genitiveCase"/>
<FormRepresentation> <feat att="writtenForm" val="charmekludenes"/><feat att="inflectionalParadigm" val="MFG0014"/> <feat att="officiallyApproved" val="yes"/> <feat att="frequency" val="0.0"/></FormRepresentation></WordForm>
</LexicalEntry> 
<LexicalEntry><feat att="partOfSpeech" val="commonNoun"/> 
<feat att="id" val="GMU_cirkushest_1"/> 
<feat att="morphologicalUnitId" val="CIRKUSHEST"/> 
<feat att="originalSource" val="DDO"/> 
<feat att="independentWord" val="yes"/> 
<feat att="decomposition" val="cirkus+hest"/> 
<Lemma><FormRepresentation> <feat att="writtenForm" val="cirkushest"/> <feat att="officiallyApproved" val="yes"/> 
<feat att="joiningElement" val="nil"/> 
<feat att="joiningElementResult" val="cirkushest"/> 
</FormRepresentation> </Lemma> 
<WordForm><feat att="grammaticalGender" val="commonGender"/><feat att="definiteness" val="indefinite"/><feat att="grammaticalNumber" val="singular"/><feat att="case" val="unspecified"/>
<FormRepresentation> <feat att="writtenForm" val="cirkushest"/><feat att="inflectionalParadigm" val="MFG0014"/> <feat att="officiallyApproved" val="yes"/> <feat att="frequency" val=".3036"/></FormRepresentation></WordForm>
<WordForm><feat att="grammaticalGender" val="commonGender"/><feat att="definiteness" val="indefinite"/><feat att="grammaticalNumber" val="singular"/><feat att="case" val="genitiveCase"/>
<FormRepresentation> <feat att="writtenForm" val="cirkushests"/><feat att="inflectionalParadigm" val="MFG0014"/> <feat att="officiallyApproved" val="yes"/> <feat att="frequency" val="0.0"/></FormRepresentation></WordForm>
<WordForm><feat att="grammaticalGender" val="commonGender"/><feat att="definiteness" val="indefinite"/><feat att="grammaticalNumber" val="plural"/><feat att="case" val="unspecified"/>
<FormRepresentation> <feat att="writtenForm" val="cirkusheste"/><feat att="inflectionalParadigm" val="MFG0014"/> <feat att="officiallyApproved" val="yes"/> <feat att="frequency" val=".0714"/></FormRepresentation></WordForm>
<WordForm><feat att="grammaticalGender" val="commonGender"/><feat att="definiteness" val="indefinite"/><feat att="grammaticalNumber" val="plural"/><feat att="case" val="genitiveCase"/>
<FormRepresentation> <feat att="writtenForm" val="cirkushestes"/><feat att="inflectionalParadigm" val="MFG0014"/> <feat att="officiallyApproved" val="yes"/> <feat att="frequency" val="0.0"/></FormRepresentation></WordForm>
<WordForm><feat att="grammaticalGender" val="commonGender"/><feat att="definiteness" val="definite"/><feat att="grammaticalNumber" val="singular"/><feat att="case" val="unspecified"/>
<FormRepresentation> <feat att="writtenForm" val="cirkushesten"/><feat att="inflectionalParadigm" val="MFG0014"/> <feat att="officiallyApproved" val="yes"/> <feat att="frequency" val=".0357"/></FormRepresentation></WordForm>
<WordForm><feat att="grammaticalGender" val="commonGender"/><feat att="definiteness" val="definite"/><feat att="grammaticalNumber" val="singular"/><feat att="case" val="genitiveCase"/>
<FormRepresentation> <feat att="writtenForm" val="cirkushestens"/><feat att="inflectionalParadigm" val="MFG0014"/> <feat att="officiallyApproved" val="yes"/> <feat att="frequency" val="0.0"/></FormRepresentation></WordForm>
<WordForm><feat att="grammaticalGender" val="commonGender"/><feat att="definiteness" val="definite"/><feat att="grammaticalNumber" val="plural"/><feat att="case" val="unspecified"/>
<FormRepresentation> <feat att="writtenForm" val="cirkushestene"/><feat att="inflectionalParadigm" val="MFG0014"/> <feat att="officiallyApproved" val="yes"/> <feat att="frequency" val="0.0"/></FormRepresentation></WordForm>
<WordForm><feat att="grammaticalGender" val="commonGender"/><feat att="definiteness" val="definite"/><feat att="grammaticalNumber" val="plural"/><feat att="case" val="genitiveCase"/>
<FormRepresentation> <feat att="writtenForm" val="cirkushestenes"/><feat att="inflectionalParadigm" val="MFG0014"/> <feat att="officiallyApproved" val="yes"/> <feat att="frequency" val="0.0"/></FormRepresentation></WordForm>
</LexicalEntry> 
<LexicalEntry><feat att="partOfSpeech" val="commonNoun"/> 
<feat att="id" val="GMU_civilgardist_1"/> 
<feat att="morphologicalUnitId" val="CIVILGARDIST"/> 
<feat att="originalSource" val="DDO"/> 
<feat att="independentWord" val="yes"/> 
<feat att="decomposition" val="civil+gardist"/> 
<Lemma><FormRepresentation> <feat att="writtenForm" val="civilgardist"/> <feat att="officiallyApproved" val="yes"/> 
<feat att="joiningElement" val="nil"/> 
<feat att="joiningElementResult" val="civilgardist"/> 
</FormRepresentation> </Lemma> 
<WordForm><feat att="grammaticalGender" val="commonGender"/><feat att="definiteness" val="indefinite"/><feat att="grammaticalNumber" val="singular"/><feat att="case" val="unspecified"/>
<FormRepresentation> <feat att="writtenForm" val="civilgardist"/><feat att="inflectionalParadigm" val="MFG0016"/> <feat att="officiallyApproved" val="yes"/> <feat att="frequency" val=".0357"/></FormRepresentation></WordForm>
<WordForm><feat att="grammaticalGender" val="commonGender"/><feat att="definiteness" val="indefinite"/><feat att="grammaticalNumber" val="singular"/><feat att="case" val="genitiveCase"/>
<FormRepresentation> <feat att="writtenForm" val="civilgardists"/><feat att="inflectionalParadigm" val="MFG0016"/> <feat att="officiallyApproved" val="yes"/> <feat att="frequency" val="0.0"/></FormRepresentation></WordForm>
<WordForm><feat att="grammaticalGender" val="commonGender"/><feat att="definiteness" val="indefinite"/><feat att="grammaticalNumber" val="plural"/><feat att="case" val="unspecified"/>
<FormRepresentation> <feat att="writtenForm" val="civilgardister"/><feat att="inflectionalParadigm" val="MFG0016"/> <feat att="officiallyApproved" val="yes"/> <feat att="frequency" val=".0179"/></FormRepresentation></WordForm>
<WordForm><feat att="grammaticalGender" val="commonGender"/><feat att="definiteness" val="indefinite"/><feat att="grammaticalNumber" val="plural"/><feat att="case" val="genitiveCase"/>
<FormRepresentation> <feat att="writtenForm" val="civilgardisters"/><feat att="inflectionalParadigm" val="MFG0016"/> <feat att="officiallyApproved" val="yes"/> <feat att="frequency" val="0.0"/></FormRepresentation></WordForm>
<WordForm><feat att="grammaticalGender" val="commonGender"/><feat att="definiteness" val="definite"/><feat att="grammaticalNumber" val="singular"/><feat att="case" val="unspecified"/>
<FormRepresentation> <feat att="writtenForm" val="civilgardisten"/><feat att="inflectionalParadigm" val="MFG0016"/> <feat att="officiallyApproved" val="yes"/> <feat att="frequency" val="0.0"/></FormRepresentation></WordForm>
<WordForm><feat att="grammaticalGender" val="commonGender"/><feat att="definiteness" val="definite"/><feat att="grammaticalNumber" val="singular"/><feat att="case" val="genitiveCase"/>
<FormRepresentation> <feat att="writtenForm" val="civilgardistens"/><feat att="inflectionalParadigm" val="MFG0016"/> <feat att="officiallyApproved" val="yes"/> <feat att="frequency" val="0.0"/></FormRepresentation></WordForm>
<WordForm><feat att="grammaticalGender" val="commonGender"/><feat att="definiteness" val="definite"/><feat att="grammaticalNumber" val="plural"/><feat att="case" val="unspecified"/>
<FormRepresentation> <feat att="writtenForm" val="civilgardisterne"/><feat att="inflectionalParadigm" val="MFG0016"/> <feat att="officiallyApproved" val="yes"/> <feat att="frequency" val=".0357"/></FormRepresentation></WordForm>
<WordForm><feat att="grammaticalGender" val="commonGender"/><feat att="definiteness" val="definite"/><feat att="grammaticalNumber" val="plural"/><feat att="case" val="genitiveCase"/>
<FormRepresentation> <feat att="writtenForm" val="civilgardisternes"/><feat att="inflectionalParadigm" val="MFG0016"/> <feat att="officiallyApproved" val="yes"/> <feat att="frequency" val="0.0"/></FormRepresentation></WordForm>
</LexicalEntry> 
<LexicalEntry><feat att="partOfSpeech" val="commonNoun"/> 
<feat att="id" val="GMU_campingby_1"/> 
<feat att="morphologicalUnitId" val="CAMPINGBY"/> 
<feat att="originalSource" val="DDO"/> 
<feat att="independentWord" val="yes"/> 
<feat att="decomposition" val="camping+by"/> 
<Lemma><FormRepresentation> <feat att="writtenForm" val="campingby"/> <feat att="officiallyApproved" val="yes"/> 
<feat att="joiningElement" val="nil"/> 
<feat att="joiningElementResult" val="campingby"/> 
</FormRepresentation> </Lemma> 
<WordForm><feat att="grammaticalGender" val="commonGender"/><feat att="definiteness" val="indefinite"/><feat att="grammaticalNumber" val="singular"/><feat att="case" val="unspecified"/>
<FormRepresentation> <feat att="writtenForm" val="campingby"/><feat att="inflectionalParadigm" val="MFG0016"/> <feat att="officiallyApproved" val="yes"/> <feat att="frequency" val="0.0"/></FormRepresentation></WordForm>
<WordForm><feat att="grammaticalGender" val="commonGender"/><feat att="definiteness" val="indefinite"/><feat att="grammaticalNumber" val="singular"/><feat att="case" val="genitiveCase"/>
<FormRepresentation> <feat att="writtenForm" val="campingbys"/><feat att="inflectionalParadigm" val="MFG0016"/> <feat att="officiallyApproved" val="yes"/> <feat att="frequency" val="0.0"/></FormRepresentation></WordForm>
<WordForm><feat att="grammaticalGender" val="commonGender"/><feat att="definiteness" val="indefinite"/><feat att="grammaticalNumber" val="plural"/><feat att="case" val="unspecified"/>
<FormRepresentation> <feat att="writtenForm" val="campingbyer"/><feat att="inflectionalParadigm" val="MFG0016"/> <feat att="officiallyApproved" val="yes"/> <feat att="frequency" val="0.0"/></FormRepresentation></WordForm>
<WordForm><feat att="grammaticalGender" val="commonGender"/><feat att="definiteness" val="indefinite"/><feat att="grammaticalNumber" val="plural"/><feat att="case" val="genitiveCase"/>
<FormRepresentation> <feat att="writtenForm" val="campingbyers"/><feat att="inflectionalParadigm" val="MFG0016"/> <feat att="officiallyApproved" val="yes"/> <feat att="frequency" val="0.0"/></FormRepresentation></WordForm>
<WordForm><feat att="grammaticalGender" val="commonGender"/><feat att="definiteness" val="definite"/><feat att="grammaticalNumber" val="singular"/><feat att="case" val="unspecified"/>
<FormRepresentation> <feat att="writtenForm" val="campingbyen"/><feat att="inflectionalParadigm" val="MFG0016"/> <feat att="officiallyApproved" val="yes"/> <feat att="frequency" val=".0714"/></FormRepresentation></WordForm>
<WordForm><feat att="grammaticalGender" val="commonGender"/><feat att="definiteness" val="definite"/><feat att="grammaticalNumber" val="singular"/><feat att="case" val="genitiveCase"/>
<FormRepresentation> <feat att="writtenForm" val="campingbyens"/><feat att="inflectionalParadigm" val="MFG0016"/> <feat att="officiallyApproved" val="yes"/> <feat att="frequency" val="0.0"/></FormRepresentation></WordForm>
<WordForm><feat att="grammaticalGender" val="commonGender"/><feat att="definiteness" val="definite"/><feat att="grammaticalNumber" val="plural"/><feat att="case" val="unspecified"/>
<FormRepresentation> <feat att="writtenForm" val="campingbyerne"/><feat att="inflectionalParadigm" val="MFG0016"/> <feat att="officiallyApproved" val="yes"/> <feat att="frequency" val="0.0"/></FormRepresentation></WordForm>
<WordForm><feat att="grammaticalGender" val="commonGender"/><feat att="definiteness" val="definite"/><feat att="grammaticalNumber" val="plural"/><feat att="case" val="genitiveCase"/>
<FormRepresentation> <feat att="writtenForm" val="campingbyernes"/><feat att="inflectionalParadigm" val="MFG0016"/> <feat att="officiallyApproved" val="yes"/> <feat att="frequency" val="0.0"/></FormRepresentation></WordForm>
</LexicalEntry> 
<LexicalEntry><feat att="partOfSpeech" val="commonNoun"/> 
<feat att="id" val="GMU_cyklus_1"/> 
<feat att="morphologicalUnitId" val="CYKLUS"/> 
<feat att="originalSource" val="DDO"/> 
<feat att="independentWord" val="yes"/> 
<Lemma><FormRepresentation> <feat att="writtenForm" val="cyklus"/> <feat att="officiallyApproved" val="yes"/> 
<feat att="joiningElement" val="nil"/> 
<feat att="joiningElementResult" val="cyklus"/> 
</FormRepresentation> </Lemma> 
<WordForm><feat att="grammaticalGender" val="commonGender"/><feat att="definiteness" val="indefinite"/><feat att="grammaticalNumber" val="singular"/><feat att="case" val="unspecified"/>
<FormRepresentation> <feat att="writtenForm" val="cyklus"/><feat att="inflectionalParadigm" val="MFG0246,MFG0404"/> <feat att="officiallyApproved" val="yes"/> <feat att="frequency" val="1.7679"/></FormRepresentation></WordForm>
<WordForm><feat att="grammaticalGender" val="commonGender"/><feat att="definiteness" val="indefinite"/><feat att="grammaticalNumber" val="singular"/><feat att="case" val="genitiveCase"/>
<FormRepresentation> <feat att="writtenForm" val="cykluses"/><feat att="inflectionalParadigm" val="MFG0246,MFG0404"/> <feat att="officiallyApproved" val="no"/> <feat att="frequency" val="0.0"/></FormRepresentation><FormRepresentation> <feat att="writtenForm" val="cyklus's"/><feat att="inflectionalParadigm" val="MFG0246,MFG0404"/> <feat att="officiallyApproved" val="no"/> <feat att="frequency" val="0.0"/></FormRepresentation><FormRepresentation> <feat att="writtenForm" val="cyklus'"/><feat att="inflectionalParadigm" val="MFG0246,MFG0404"/> <feat att="officiallyApproved" val="yes"/> <feat att="frequency" val="0.0"/></FormRepresentation></WordForm>
<WordForm><feat att="grammaticalGender" val="commonGender"/><feat att="definiteness" val="indefinite"/><feat att="grammaticalNumber" val="plural"/><feat att="case" val="unspecified"/>
<FormRepresentation> <feat att="writtenForm" val="cyklusser"/><feat att="inflectionalParadigm" val="MFG0246"/> <feat att="officiallyApproved" val="yes"/> <feat att="frequency" val=".0536"/></FormRepresentation><FormRepresentation> <feat att="writtenForm" val="cykler"/><feat att="inflectionalParadigm" val="MFG0404"/> <feat att="officiallyApproved" val="yes"/> <feat att="frequency" val="14.8036"/></FormRepresentation></WordForm>
<WordForm><feat att="grammaticalGender" val="commonGender"/><feat att="definiteness" val="indefinite"/><feat att="grammaticalNumber" val="plural"/><feat att="case" val="genitiveCase"/>
<FormRepresentation> <feat att="writtenForm" val="cyklussers"/><feat att="inflectionalParadigm" val="MFG0246"/> <feat att="officiallyApproved" val="yes"/> <feat att="frequency" val="0.0"/></FormRepresentation><FormRepresentation> <feat att="writtenForm" val="cyklers"/><feat att="inflectionalParadigm" val="MFG0404"/> <feat att="officiallyApproved" val="yes"/> <feat att="frequency" val=".1071"/></FormRepresentation></WordForm>
<WordForm><feat att="grammaticalGender" val="commonGender"/><feat att="definiteness" val="definite"/><feat att="grammaticalNumber" val="singular"/><feat att="case" val="unspecified"/>
<FormRepresentation> <feat att="writtenForm" val="cyklussen"/><feat att="inflectionalParadigm" val="MFG0246"/> <feat att="officiallyApproved" val="yes"/> <feat att="frequency" val=".0357"/></FormRepresentation><FormRepresentation> <feat att="writtenForm" val="cyklen"/><feat att="inflectionalParadigm" val="MFG0404"/> <feat att="officiallyApproved" val="yes"/> <feat att="frequency" val="15.5"/></FormRepresentation></WordForm>
<WordForm><feat att="grammaticalGender" val="commonGender"/><feat att="definiteness" val="definite"/><feat att="grammaticalNumber" val="singular"/><feat att="case" val="genitiveCase"/>
<FormRepresentation> <feat att="writtenForm" val="cyklussens"/><feat att="inflectionalParadigm" val="MFG0246"/> <feat att="officiallyApproved" val="yes"/> <feat att="frequency" val="0.0"/></FormRepresentation><FormRepresentation> <feat att="writtenForm" val="cyklens"/><feat att="inflectionalParadigm" val="MFG0404"/> <feat att="officiallyApproved" val="yes"/> <feat att="frequency" val=".5"/></FormRepresentation></WordForm>
<WordForm><feat att="grammaticalGender" val="commonGender"/><feat att="definiteness" val="definite"/><feat att="grammaticalNumber" val="plural"/><feat att="case" val="unspecified"/>
<FormRepresentation> <feat att="writtenForm" val="cyklusserne"/><feat att="inflectionalParadigm" val="MFG0246"/> <feat att="officiallyApproved" val="yes"/> <feat att="frequency" val="0.0"/></FormRepresentation><FormRepresentation> <feat att="writtenForm" val="cyklerne"/><feat att="inflectionalParadigm" val="MFG0404"/> <feat att="officiallyApproved" val="yes"/> <feat att="frequency" val="2.5893"/></FormRepresentation></WordForm>
<WordForm><feat att="grammaticalGender" val="commonGender"/><feat att="definiteness" val="definite"/><feat att="grammaticalNumber" val="plural"/><feat att="case" val="genitiveCase"/>
<FormRepresentation> <feat att="writtenForm" val="cyklussernes"/><feat att="inflectionalParadigm" val="MFG0246"/> <feat att="officiallyApproved" val="yes"/> <feat att="frequency" val="0.0"/></FormRepresentation><FormRepresentation> <feat att="writtenForm" val="cyklernes"/><feat att="inflectionalParadigm" val="MFG0404"/> <feat att="officiallyApproved" val="yes"/> <feat att="frequency" val=".1964"/></FormRepresentation></WordForm>
</LexicalEntry> 
<LexicalEntry><feat att="partOfSpeech" val="commonNoun"/> 
<feat att="id" val="GMU_celsius_1"/> 
<feat att="morphologicalUnitId" val="CELSIUS"/> 
<feat att="originalSource" val="DDO"/> 
<feat att="independentWord" val="yes"/> 
<Lemma><FormRepresentation> <feat att="writtenForm" val="celsius"/> <feat att="officiallyApproved" val="yes"/> 
<feat att="joiningElement" val="nil"/> 
<feat att="joiningElementResult" val="celsius"/> 
</FormRepresentation> </Lemma> 
<WordForm>
<FormRepresentation> <feat att="writtenForm" val="celsius"/><feat att="inflectionalParadigm" val="MFG1027"/> <feat att="officiallyApproved" val="yes"/> <feat att="frequency" val="1.0536"/></FormRepresentation></WordForm>
</LexicalEntry> 
<LexicalEntry><feat att="partOfSpeech" val="commonNoun"/> 
<feat att="id" val="GMU_civilperson_1"/> 
<feat att="morphologicalUnitId" val="CIVILPERSON"/> 
<feat att="originalSource" val="DDO"/> 
<feat att="independentWord" val="yes"/> 
<feat att="decomposition" val="civil+person"/> 
<Lemma><FormRepresentation> <feat att="writtenForm" val="civilperson"/> <feat att="officiallyApproved" val="yes"/> 
<feat att="joiningElement" val="nil"/> 
<feat att="joiningElementResult" val="civilperson"/> 
</FormRepresentation> </Lemma> 
<WordForm><feat att="grammaticalGender" val="commonGender"/><feat att="definiteness" val="indefinite"/><feat att="grammaticalNumber" val="singular"/><feat att="case" val="unspecified"/>
<FormRepresentation> <feat att="writtenForm" val="civilperson"/><feat att="inflectionalParadigm" val="MFG0016"/> <feat att="officiallyApproved" val="yes"/> <feat att="frequency" val=".0714"/></FormRepresentation></WordForm>
<WordForm><feat att="grammaticalGender" val="commonGender"/><feat att="definiteness" val="indefinite"/><feat att="grammaticalNumber" val="singular"/><feat att="case" val="genitiveCase"/>
<FormRepresentation> <feat att="writtenForm" val="civilpersons"/><feat att="inflectionalParadigm" val="MFG0016"/> <feat att="officiallyApproved" val="yes"/> <feat att="frequency" val="0.0"/></FormRepresentation></WordForm>
<WordForm><feat att="grammaticalGender" val="commonGender"/><feat att="definiteness" val="indefinite"/><feat att="grammaticalNumber" val="plural"/><feat att="case" val="unspecified"/>
<FormRepresentation> <feat att="writtenForm" val="civilpersoner"/><feat att="inflectionalParadigm" val="MFG0016"/> <feat att="officiallyApproved" val="yes"/> <feat att="frequency" val=".2143"/></FormRepresentation></WordForm>
<WordForm><feat att="grammaticalGender" val="commonGender"/><feat att="definiteness" val="indefinite"/><feat att="grammaticalNumber" val="plural"/><feat att="case" val="genitiveCase"/>
<FormRepresentation> <feat att="writtenForm" val="civilpersoners"/><feat att="inflectionalParadigm" val="MFG0016"/> <feat att="officiallyApproved" val="yes"/> <feat att="frequency" val="0.0"/></FormRepresentation></WordForm>
<WordForm><feat att="grammaticalGender" val="commonGender"/><feat att="definiteness" val="definite"/><feat att="grammaticalNumber" val="singular"/><feat att="case" val="unspecified"/>
<FormRepresentation> <feat att="writtenForm" val="civilpersonen"/><feat att="inflectionalParadigm" val="MFG0016"/> <feat att="officiallyApproved" val="yes"/> <feat att="frequency" val="0.0"/></FormRepresentation></WordForm>
<WordForm><feat att="grammaticalGender" val="commonGender"/><feat att="definiteness" val="definite"/><feat att="grammaticalNumber" val="singular"/><feat att="case" val="genitiveCase"/>
<FormRepresentation> <feat att="writtenForm" val="civilpersonens"/><feat att="inflectionalParadigm" val="MFG0016"/> <feat att="officiallyApproved" val="yes"/> <feat att="frequency" val="0.0"/></FormRepresentation></WordForm>
<WordForm><feat att="grammaticalGender" val="commonGender"/><feat att="definiteness" val="definite"/><feat att="grammaticalNumber" val="plural"/><feat att="case" val="unspecified"/>
<FormRepresentation> <feat att="writtenForm" val="civilpersonerne"/><feat att="inflectionalParadigm" val="MFG0016"/> <feat att="officiallyApproved" val="yes"/> <feat att="frequency" val="0.0"/></FormRepresentation></WordForm>
<WordForm><feat att="grammaticalGender" val="commonGender"/><feat att="definiteness" val="definite"/><feat att="grammaticalNumber" val="plural"/><feat att="case" val="genitiveCase"/>
<FormRepresentation> <feat att="writtenForm" val="civilpersonernes"/><feat att="inflectionalParadigm" val="MFG0016"/> <feat att="officiallyApproved" val="yes"/> <feat att="frequency" val="0.0"/></FormRepresentation></WordForm>
</LexicalEntry> 
<LexicalEntry><feat att="partOfSpeech" val="commonNoun"/> 
<feat att="id" val="GMU_columbusæg_1"/> 
<feat att="morphologicalUnitId" val="COLUMBUSÆG"/> 
<feat att="originalSource" val="DDO"/> 
<feat att="independentWord" val="yes"/> 
<feat att="decomposition" val="Columbus+[Columbus]columbus+æg"/> 
<Lemma><FormRepresentation> <feat att="writtenForm" val="columbusæg"/> <feat att="officiallyApproved" val="yes"/> 
<feat att="joiningElement" val="nil"/> 
<feat att="joiningElementResult" val="columbusæg"/> 
</FormRepresentation> </Lemma> 
<WordForm><feat att="grammaticalGender" val="neuter"/><feat att="definiteness" val="indefinite"/><feat att="grammaticalNumber" val="singular"/><feat att="case" val="unspecified"/>
<FormRepresentation> <feat att="writtenForm" val="columbusæg"/><feat att="inflectionalParadigm" val="MFG0059"/> <feat att="officiallyApproved" val="yes"/> <feat att="frequency" val=".1607"/></FormRepresentation></WordForm>
<WordForm><feat att="grammaticalGender" val="neuter"/><feat att="definiteness" val="indefinite"/><feat att="grammaticalNumber" val="singular"/><feat att="case" val="genitiveCase"/>
<FormRepresentation> <feat att="writtenForm" val="columbusægs"/><feat att="inflectionalParadigm" val="MFG0059"/> <feat att="officiallyApproved" val="yes"/> <feat att="frequency" val="0.0"/></FormRepresentation></WordForm>
<WordForm><feat att="grammaticalGender" val="neuter"/><feat att="definiteness" val="indefinite"/><feat att="grammaticalNumber" val="plural"/><feat att="case" val="unspecified"/>
<FormRepresentation> <feat att="writtenForm" val="columbusæg"/><feat att="inflectionalParadigm" val="MFG0059"/> <feat att="officiallyApproved" val="yes"/> <feat att="frequency" val=".1607"/></FormRepresentation></WordForm>
<WordForm><feat att="grammaticalGender" val="neuter"/><feat att="definiteness" val="indefinite"/><feat att="grammaticalNumber" val="plural"/><feat att="case" val="genitiveCase"/>
<FormRepresentation> <feat att="writtenForm" val="columbusægs"/><feat att="inflectionalParadigm" val="MFG0059"/> <feat att="officiallyApproved" val="yes"/> <feat att="frequency" val="0.0"/></FormRepresentation></WordForm>
<WordForm><feat att="grammaticalGender" val="neuter"/><feat att="definiteness" val="definite"/><feat att="grammaticalNumber" val="singular"/><feat att="case" val="unspecified"/>
<FormRepresentation> <feat att="writtenForm" val="columbusægget"/><feat att="inflectionalParadigm" val="MFG0059"/> <feat att="officiallyApproved" val="yes"/> <feat att="frequency" val=".0357"/></FormRepresentation></WordForm>
<WordForm><feat att="grammaticalGender" val="neuter"/><feat att="definiteness" val="definite"/><feat att="grammaticalNumber" val="singular"/><feat att="case" val="genitiveCase"/>
<FormRepresentation> <feat att="writtenForm" val="columbusæggets"/><feat att="inflectionalParadigm" val="MFG0059"/> <feat att="officiallyApproved" val="yes"/> <feat att="frequency" val="0.0"/></FormRepresentation></WordForm>
<WordForm><feat att="grammaticalGender" val="neuter"/><feat att="definiteness" val="definite"/><feat att="grammaticalNumber" val="plural"/><feat att="case" val="unspecified"/>
<FormRepresentation> <feat att="writtenForm" val="columbusæggene"/><feat att="inflectionalParadigm" val="MFG0059"/> <feat att="officiallyApproved" val="yes"/> <feat att="frequency" val="0.0"/></FormRepresentation></WordForm>
<WordForm><feat att="grammaticalGender" val="neuter"/><feat att="definiteness" val="definite"/><feat att="grammaticalNumber" val="plural"/><feat att="case" val="genitiveCase"/>
<FormRepresentation> <feat att="writtenForm" val="columbusæggenes"/><feat att="inflectionalParadigm" val="MFG0059"/> <feat att="officiallyApproved" val="yes"/> <feat att="frequency" val="0.0"/></FormRepresentation></WordForm>
</LexicalEntry> 
<LexicalEntry><feat att="partOfSpeech" val="commonNoun"/> 
<feat att="id" val="GMU_cigarrøg_1"/> 
<feat att="morphologicalUnitId" val="CIGARRØG"/> 
<feat att="originalSource" val="DDO"/> 
<feat att="independentWord" val="yes"/> 
<feat att="decomposition" val="cigar+røg"/> 
<Lemma><FormRepresentation> <feat att="writtenForm" val="cigarrøg"/> <feat att="officiallyApproved" val="yes"/> 
<feat att="joiningElement" val="nil"/> 
<feat att="joiningElementResult" val="cigarrøg"/> 
</FormRepresentation> </Lemma> 
<WordForm><feat att="grammaticalGender" val="commonGender"/><feat att="definiteness" val="indefinite"/><feat att="grammaticalNumber" val="singular"/><feat att="case" val="unspecified"/>
<FormRepresentation> <feat att="writtenForm" val="cigarrøg"/><feat att="inflectionalParadigm" val="MFG0220"/> <feat att="officiallyApproved" val="yes"/> <feat att="frequency" val=".25"/></FormRepresentation></WordForm>
<WordForm><feat att="grammaticalGender" val="commonGender"/><feat att="definiteness" val="indefinite"/><feat att="grammaticalNumber" val="singular"/><feat att="case" val="genitiveCase"/>
<FormRepresentation> <feat att="writtenForm" val="cigarrøgs"/><feat att="inflectionalParadigm" val="MFG0220"/> <feat att="officiallyApproved" val="yes"/> <feat att="frequency" val="0.0"/></FormRepresentation></WordForm>
<WordForm><feat att="grammaticalGender" val="commonGender"/><feat att="definiteness" val="definite"/><feat att="grammaticalNumber" val="singular"/><feat att="case" val="unspecified"/>
<FormRepresentation> <feat att="writtenForm" val="cigarrøgen"/><feat att="inflectionalParadigm" val="MFG0220"/> <feat att="officiallyApproved" val="yes"/> <feat att="frequency" val=".0714"/></FormRepresentation></WordForm>
<WordForm><feat att="grammaticalGender" val="commonGender"/><feat att="definiteness" val="definite"/><feat att="grammaticalNumber" val="singular"/><feat att="case" val="genitiveCase"/>
<FormRepresentation> <feat att="writtenForm" val="cigarrøgens"/><feat att="inflectionalParadigm" val="MFG0220"/> <feat att="officiallyApproved" val="yes"/> <feat att="frequency" val="0.0"/></FormRepresentation></WordForm>
</LexicalEntry> 
<LexicalEntry><feat att="partOfSpeech" val="commonNoun"/> 
<feat att="id" val="GMU_cystoskop_1"/> 
<feat att="morphologicalUnitId" val="CYSTOSKOP"/> 
<feat att="originalSource" val="DDO"/> 
<feat att="independentWord" val="yes"/> 
<Lemma><FormRepresentation> <feat att="writtenForm" val="cystoskop"/> <feat att="officiallyApproved" val="yes"/> 
<feat att="joiningElement" val="nil"/> 
<feat att="joiningElementResult" val="cystoskop"/> 
</FormRepresentation> </Lemma> 
<WordForm><feat att="grammaticalGender" val="neuter"/><feat att="definiteness" val="indefinite"/><feat att="grammaticalNumber" val="singular"/><feat att="case" val="unspecified"/>
<FormRepresentation> <feat att="writtenForm" val="cystoskop"/><feat att="inflectionalParadigm" val="MFG0044"/> <feat att="officiallyApproved" val="yes"/> <feat att="frequency" val=".0357"/></FormRepresentation></WordForm>
<WordForm><feat att="grammaticalGender" val="neuter"/><feat att="definiteness" val="indefinite"/><feat att="grammaticalNumber" val="singular"/><feat att="case" val="genitiveCase"/>
<FormRepresentation> <feat att="writtenForm" val="cystoskops"/><feat att="inflectionalParadigm" val="MFG0044"/> <feat att="officiallyApproved" val="yes"/> <feat att="frequency" val="0.0"/></FormRepresentation></WordForm>
<WordForm><feat att="grammaticalGender" val="neuter"/><feat att="definiteness" val="indefinite"/><feat att="grammaticalNumber" val="plural"/><feat att="case" val="unspecified"/>
<FormRepresentation> <feat att="writtenForm" val="cystoskoper"/><feat att="inflectionalParadigm" val="MFG0044"/> <feat att="officiallyApproved" val="yes"/> <feat att="frequency" val=".0179"/></FormRepresentation></WordForm>
<WordForm><feat att="grammaticalGender" val="neuter"/><feat att="definiteness" val="indefinite"/><feat att="grammaticalNumber" val="plural"/><feat att="case" val="genitiveCase"/>
<FormRepresentation> <feat att="writtenForm" val="cystoskopers"/><feat att="inflectionalParadigm" val="MFG0044"/> <feat att="officiallyApproved" val="yes"/> <feat att="frequency" val="0.0"/></FormRepresentation></WordForm>
<WordForm><feat att="grammaticalGender" val="neuter"/><feat att="definiteness" val="definite"/><feat att="grammaticalNumber" val="singular"/><feat att="case" val="unspecified"/>
<FormRepresentation> <feat att="writtenForm" val="cystoskopet"/><feat att="inflectionalParadigm" val="MFG0044"/> <feat att="officiallyApproved" val="yes"/> <feat att="frequency" val=".0536"/></FormRepresentation></WordForm>
<WordForm><feat att="grammaticalGender" val="neuter"/><feat att="definiteness" val="definite"/><feat att="grammaticalNumber" val="singular"/><feat att="case" val="genitiveCase"/>
<FormRepresentation> <feat att="writtenForm" val="cystoskopets"/><feat att="inflectionalParadigm" val="MFG0044"/> <feat att="officiallyApproved" val="yes"/> <feat att="frequency" val="0.0"/></FormRepresentation></WordForm>
<WordForm><feat att="grammaticalGender" val="neuter"/><feat att="definiteness" val="definite"/><feat att="grammaticalNumber" val="plural"/><feat att="case" val="unspecified"/>
<FormRepresentation> <feat att="writtenForm" val="cystoskoperne"/><feat att="inflectionalParadigm" val="MFG0044"/> <feat att="officiallyApproved" val="yes"/> <feat att="frequency" val="0.0"/></FormRepresentation></WordForm>
<WordForm><feat att="grammaticalGender" val="neuter"/><feat att="definiteness" val="definite"/><feat att="grammaticalNumber" val="plural"/><feat att="case" val="genitiveCase"/>
<FormRepresentation> <feat att="writtenForm" val="cystoskopernes"/><feat att="inflectionalParadigm" val="MFG0044"/> <feat att="officiallyApproved" val="yes"/> <feat att="frequency" val="0.0"/></FormRepresentation></WordForm>
</LexicalEntry> 
<LexicalEntry><feat att="partOfSpeech" val="commonNoun"/> 
<feat att="id" val="GMU_chalup_1"/> 
<feat att="morphologicalUnitId" val="CHALUP"/> 
<feat att="originalSource" val="DDO"/> 
<feat att="independentWord" val="yes"/> 
<Lemma><FormRepresentation> <feat att="writtenForm" val="chalup"/> <feat att="officiallyApproved" val="yes"/> 
<feat att="joiningElement" val="nil"/> 
<feat att="joiningElementResult" val="chalup"/> 
</FormRepresentation> </Lemma> 
<WordForm><feat att="grammaticalGender" val="commonGender"/><feat att="definiteness" val="indefinite"/><feat att="grammaticalNumber" val="singular"/><feat att="case" val="unspecified"/>
<FormRepresentation> <feat att="writtenForm" val="chalup"/><feat att="inflectionalParadigm" val="MFG0084"/> <feat att="officiallyApproved" val="yes"/> <feat att="frequency" val=".1071"/></FormRepresentation></WordForm>
<WordForm><feat att="grammaticalGender" val="commonGender"/><feat att="definiteness" val="indefinite"/><feat att="grammaticalNumber" val="singular"/><feat att="case" val="genitiveCase"/>
<FormRepresentation> <feat att="writtenForm" val="chalups"/><feat att="inflectionalParadigm" val="MFG0084"/> <feat att="officiallyApproved" val="yes"/> <feat att="frequency" val="0.0"/></FormRepresentation></WordForm>
<WordForm><feat att="grammaticalGender" val="commonGender"/><feat att="definiteness" val="indefinite"/><feat att="grammaticalNumber" val="plural"/><feat att="case" val="unspecified"/>
<FormRepresentation> <feat att="writtenForm" val="chalupper"/><feat att="inflectionalParadigm" val="MFG0084"/> <feat att="officiallyApproved" val="yes"/> <feat att="frequency" val=".0357"/></FormRepresentation></WordForm>
<WordForm><feat att="grammaticalGender" val="commonGender"/><feat att="definiteness" val="indefinite"/><feat att="grammaticalNumber" val="plural"/><feat att="case" val="genitiveCase"/>
<FormRepresentation> <feat att="writtenForm" val="chaluppers"/><feat att="inflectionalParadigm" val="MFG0084"/> <feat att="officiallyApproved" val="yes"/> <feat att="frequency" val="0.0"/></FormRepresentation></WordForm>
<WordForm><feat att="grammaticalGender" val="commonGender"/><feat att="definiteness" val="definite"/><feat att="grammaticalNumber" val="singular"/><feat att="case" val="unspecified"/>
<FormRepresentation> <feat att="writtenForm" val="chaluppen"/><feat att="inflectionalParadigm" val="MFG0084"/> <feat att="officiallyApproved" val="yes"/> <feat att="frequency" val=".0357"/></FormRepresentation></WordForm>
<WordForm><feat att="grammaticalGender" val="commonGender"/><feat att="definiteness" val="definite"/><feat att="grammaticalNumber" val="singular"/><feat att="case" val="genitiveCase"/>
<FormRepresentation> <feat att="writtenForm" val="chaluppens"/><feat att="inflectionalParadigm" val="MFG0084"/> <feat att="officiallyApproved" val="yes"/> <feat att="frequency" val="0.0"/></FormRepresentation></WordForm>
<WordForm><feat att="grammaticalGender" val="commonGender"/><feat att="definiteness" val="definite"/><feat att="grammaticalNumber" val="plural"/><feat att="case" val="unspecified"/>
<FormRepresentation> <feat att="writtenForm" val="chalupperne"/><feat att="inflectionalParadigm" val="MFG0084"/> <feat att="officiallyApproved" val="yes"/> <feat att="frequency" val="0.0"/></FormRepresentation></WordForm>
<WordForm><feat att="grammaticalGender" val="commonGender"/><feat att="definiteness" val="definite"/><feat att="grammaticalNumber" val="plural"/><feat att="case" val="genitiveCase"/>
<FormRepresentation> <feat att="writtenForm" val="chaluppernes"/><feat att="inflectionalParadigm" val="MFG0084"/> <feat att="officiallyApproved" val="yes"/> <feat att="frequency" val="0.0"/></FormRepresentation></WordForm>
</LexicalEntry> 
<LexicalEntry><feat att="partOfSpeech" val="commonNoun"/> 
<feat att="id" val="GMU_ceder_1"/> 
<feat att="morphologicalUnitId" val="CEDER"/> 
<feat att="originalSource" val="DDO"/> 
<feat att="independentWord" val="yes"/> 
<Lemma><FormRepresentation> <feat att="writtenForm" val="ceder"/> <feat att="officiallyApproved" val="yes"/> 
<feat att="joiningElement" val="nil"/> 
<feat att="joiningElementResult" val="ceder"/> 
</FormRepresentation> </Lemma> 
<WordForm><feat att="grammaticalGender" val="commonGender"/><feat att="definiteness" val="indefinite"/><feat att="grammaticalNumber" val="singular"/><feat att="case" val="unspecified"/>
<FormRepresentation> <feat att="writtenForm" val="ceder"/><feat att="inflectionalParadigm" val="MFG0027"/> <feat att="officiallyApproved" val="yes"/> <feat att="frequency" val=".1607"/></FormRepresentation></WordForm>
<WordForm><feat att="grammaticalGender" val="commonGender"/><feat att="definiteness" val="indefinite"/><feat att="grammaticalNumber" val="singular"/><feat att="case" val="genitiveCase"/>
<FormRepresentation> <feat att="writtenForm" val="ceders"/><feat att="inflectionalParadigm" val="MFG0027"/> <feat att="officiallyApproved" val="yes"/> <feat att="frequency" val="0.0"/></FormRepresentation></WordForm>
<WordForm><feat att="grammaticalGender" val="commonGender"/><feat att="definiteness" val="indefinite"/><feat att="grammaticalNumber" val="plural"/><feat att="case" val="unspecified"/>
<FormRepresentation> <feat att="writtenForm" val="cedre"/><feat att="inflectionalParadigm" val="MFG0027"/> <feat att="officiallyApproved" val="yes"/> <feat att="frequency" val=".0179"/></FormRepresentation></WordForm>
<WordForm><feat att="grammaticalGender" val="commonGender"/><feat att="definiteness" val="indefinite"/><feat att="grammaticalNumber" val="plural"/><feat att="case" val="genitiveCase"/>
<FormRepresentation> <feat att="writtenForm" val="cedres"/><feat att="inflectionalParadigm" val="MFG0027"/> <feat att="officiallyApproved" val="yes"/> <feat att="frequency" val="0.0"/></FormRepresentation></WordForm>
<WordForm><feat att="grammaticalGender" val="commonGender"/><feat att="definiteness" val="definite"/><feat att="grammaticalNumber" val="singular"/><feat att="case" val="unspecified"/>
<FormRepresentation> <feat att="writtenForm" val="cederen"/><feat att="inflectionalParadigm" val="MFG0027"/> <feat att="officiallyApproved" val="yes"/> <feat att="frequency" val="0.0"/></FormRepresentation></WordForm>
<WordForm><feat att="grammaticalGender" val="commonGender"/><feat att="definiteness" val="definite"/><feat att="grammaticalNumber" val="singular"/><feat att="case" val="genitiveCase"/>
<FormRepresentation> <feat att="writtenForm" val="cederens"/><feat att="inflectionalParadigm" val="MFG0027"/> <feat att="officiallyApproved" val="yes"/> <feat att="frequency" val="0.0"/></FormRepresentation></WordForm>
<WordForm><feat att="grammaticalGender" val="commonGender"/><feat att="definiteness" val="definite"/><feat att="grammaticalNumber" val="plural"/><feat att="case" val="unspecified"/>
<FormRepresentation> <feat att="writtenForm" val="cedrene"/><feat att="inflectionalParadigm" val="MFG0027"/> <feat att="officiallyApproved" val="yes"/> <feat att="frequency" val="0.0"/></FormRepresentation></WordForm>
<WordForm><feat att="grammaticalGender" val="commonGender"/><feat att="definiteness" val="definite"/><feat att="grammaticalNumber" val="plural"/><feat att="case" val="genitiveCase"/>
<FormRepresentation> <feat att="writtenForm" val="cedrenes"/><feat att="inflectionalParadigm" val="MFG0027"/> <feat att="officiallyApproved" val="yes"/> <feat att="frequency" val="0.0"/></FormRepresentation></WordForm>
</LexicalEntry> 
<LexicalEntry><feat att="partOfSpeech" val="commonNoun"/> 
<feat att="id" val="GMU_carbonhydrid_1"/> 
<feat att="morphologicalUnitId" val="CARBONHYDRID"/> 
<feat att="originalSource" val="DDO"/> 
<feat att="independentWord" val="yes"/> 
<feat att="decomposition" val="carbon+hydrid"/> 
<Lemma><FormRepresentation> <feat att="writtenForm" val="carbonhydrid"/> <feat att="officiallyApproved" val="yes"/> 
<feat att="joiningElement" val="nil"/> 
<feat att="joiningElementResult" val="carbonhydrid"/> 
</FormRepresentation> </Lemma> 
<WordForm><feat att="grammaticalGender" val="neuter"/><feat att="definiteness" val="indefinite"/><feat att="grammaticalNumber" val="singular"/><feat att="case" val="unspecified"/>
<FormRepresentation> <feat att="writtenForm" val="carbonhydrid"/><feat att="inflectionalParadigm" val="MFG0044"/> <feat att="officiallyApproved" val="yes"/> <feat att="frequency" val=".2321"/></FormRepresentation></WordForm>
<WordForm><feat att="grammaticalGender" val="neuter"/><feat att="definiteness" val="indefinite"/><feat att="grammaticalNumber" val="singular"/><feat att="case" val="genitiveCase"/>
<FormRepresentation> <feat att="writtenForm" val="carbonhydrids"/><feat att="inflectionalParadigm" val="MFG0044"/> <feat att="officiallyApproved" val="yes"/> <feat att="frequency" val="0.0"/></FormRepresentation></WordForm>
<WordForm><feat att="grammaticalGender" val="neuter"/><feat att="definiteness" val="indefinite"/><feat att="grammaticalNumber" val="plural"/><feat att="case" val="unspecified"/>
<FormRepresentation> <feat att="writtenForm" val="carbonhydrider"/><feat att="inflectionalParadigm" val="MFG0044"/> <feat att="officiallyApproved" val="yes"/> <feat att="frequency" val=".3393"/></FormRepresentation></WordForm>
<WordForm><feat att="grammaticalGender" val="neuter"/><feat att="definiteness" val="indefinite"/><feat att="grammaticalNumber" val="plural"/><feat att="case" val="genitiveCase"/>
<FormRepresentation> <feat att="writtenForm" val="carbonhydriders"/><feat att="inflectionalParadigm" val="MFG0044"/> <feat att="officiallyApproved" val="yes"/> <feat att="frequency" val="0.0"/></FormRepresentation></WordForm>
<WordForm><feat att="grammaticalGender" val="neuter"/><feat att="definiteness" val="definite"/><feat att="grammaticalNumber" val="singular"/><feat att="case" val="unspecified"/>
<FormRepresentation> <feat att="writtenForm" val="carbonhydridet"/><feat att="inflectionalParadigm" val="MFG0044"/> <feat att="officiallyApproved" val="yes"/> <feat att="frequency" val="0.0"/></FormRepresentation></WordForm>
<WordForm><feat att="grammaticalGender" val="neuter"/><feat att="definiteness" val="definite"/><feat att="grammaticalNumber" val="singular"/><feat att="case" val="genitiveCase"/>
<FormRepresentation> <feat att="writtenForm" val="carbonhydridets"/><feat att="inflectionalParadigm" val="MFG0044"/> <feat att="officiallyApproved" val="yes"/> <feat att="frequency" val="0.0"/></FormRepresentation></WordForm>
<WordForm><feat att="grammaticalGender" val="neuter"/><feat att="definiteness" val="definite"/><feat att="grammaticalNumber" val="plural"/><feat att="case" val="unspecified"/>
<FormRepresentation> <feat att="writtenForm" val="carbonhydriderne"/><feat att="inflectionalParadigm" val="MFG0044"/> <feat att="officiallyApproved" val="yes"/> <feat att="frequency" val="0.0"/></FormRepresentation></WordForm>
<WordForm><feat att="grammaticalGender" val="neuter"/><feat att="definiteness" val="definite"/><feat att="grammaticalNumber" val="plural"/><feat att="case" val="genitiveCase"/>
<FormRepresentation> <feat att="writtenForm" val="carbonhydridernes"/><feat att="inflectionalParadigm" val="MFG0044"/> <feat att="officiallyApproved" val="yes"/> <feat att="frequency" val="0.0"/></FormRepresentation></WordForm>
</LexicalEntry> 
<LexicalEntry><feat att="partOfSpeech" val="commonNoun"/> 
<feat att="id" val="GMU_cirkusvogn_1"/> 
<feat att="morphologicalUnitId" val="CIRKUSVOGN"/> 
<feat att="originalSource" val="DDO"/> 
<feat att="independentWord" val="yes"/> 
<feat att="decomposition" val="cirkus+vogn"/> 
<Lemma><FormRepresentation> <feat att="writtenForm" val="cirkusvogn"/> <feat att="officiallyApproved" val="yes"/> 
<feat att="joiningElement" val="nil"/> 
<feat att="joiningElementResult" val="cirkusvogn"/> 
</FormRepresentation> </Lemma> 
<WordForm><feat att="grammaticalGender" val="commonGender"/><feat att="definiteness" val="indefinite"/><feat att="grammaticalNumber" val="singular"/><feat att="case" val="unspecified"/>
<FormRepresentation> <feat att="writtenForm" val="cirkusvogn"/><feat att="inflectionalParadigm" val="MFG0014"/> <feat att="officiallyApproved" val="yes"/> <feat att="frequency" val=".0893"/></FormRepresentation></WordForm>
<WordForm><feat att="grammaticalGender" val="commonGender"/><feat att="definiteness" val="indefinite"/><feat att="grammaticalNumber" val="singular"/><feat att="case" val="genitiveCase"/>
<FormRepresentation> <feat att="writtenForm" val="cirkusvogns"/><feat att="inflectionalParadigm" val="MFG0014"/> <feat att="officiallyApproved" val="yes"/> <feat att="frequency" val="0.0"/></FormRepresentation></WordForm>
<WordForm><feat att="grammaticalGender" val="commonGender"/><feat att="definiteness" val="indefinite"/><feat att="grammaticalNumber" val="plural"/><feat att="case" val="unspecified"/>
<FormRepresentation> <feat att="writtenForm" val="cirkusvogne"/><feat att="inflectionalParadigm" val="MFG0014"/> <feat att="officiallyApproved" val="yes"/> <feat att="frequency" val=".0357"/></FormRepresentation></WordForm>
<WordForm><feat att="grammaticalGender" val="commonGender"/><feat att="definiteness" val="indefinite"/><feat att="grammaticalNumber" val="plural"/><feat att="case" val="genitiveCase"/>
<FormRepresentation> <feat att="writtenForm" val="cirkusvognes"/><feat att="inflectionalParadigm" val="MFG0014"/> <feat att="officiallyApproved" val="yes"/> <feat att="frequency" val="0.0"/></FormRepresentation></WordForm>
<WordForm><feat att="grammaticalGender" val="commonGender"/><feat att="definiteness" val="definite"/><feat att="grammaticalNumber" val="singular"/><feat att="case" val="unspecified"/>
<FormRepresentation> <feat att="writtenForm" val="cirkusvognen"/><feat att="inflectionalParadigm" val="MFG0014"/> <feat att="officiallyApproved" val="yes"/> <feat att="frequency" val=".0357"/></FormRepresentation></WordForm>
<WordForm><feat att="grammaticalGender" val="commonGender"/><feat att="definiteness" val="definite"/><feat att="grammaticalNumber" val="singular"/><feat att="case" val="genitiveCase"/>
<FormRepresentation> <feat att="writtenForm" val="cirkusvognens"/><feat att="inflectionalParadigm" val="MFG0014"/> <feat att="officiallyApproved" val="yes"/> <feat att="frequency" val="0.0"/></FormRepresentation></WordForm>
<WordForm><feat att="grammaticalGender" val="commonGender"/><feat att="definiteness" val="definite"/><feat att="grammaticalNumber" val="plural"/><feat att="case" val="unspecified"/>
<FormRepresentation> <feat att="writtenForm" val="cirkusvognene"/><feat att="inflectionalParadigm" val="MFG0014"/> <feat att="officiallyApproved" val="yes"/> <feat att="frequency" val=".0179"/></FormRepresentation></WordForm>
<WordForm><feat att="grammaticalGender" val="commonGender"/><feat att="definiteness" val="definite"/><feat att="grammaticalNumber" val="plural"/><feat att="case" val="genitiveCase"/>
<FormRepresentation> <feat att="writtenForm" val="cirkusvognenes"/><feat att="inflectionalParadigm" val="MFG0014"/> <feat att="officiallyApproved" val="yes"/> <feat att="frequency" val="0.0"/></FormRepresentation></WordForm>
</LexicalEntry> 
<LexicalEntry><feat att="partOfSpeech" val="commonNoun"/> 
<feat att="id" val="GMU_CD-spiller_1"/> 
<feat att="morphologicalUnitId" val="CD-SPILLER"/> 
<feat att="originalSource" val="DDO"/> 
<feat att="independentWord" val="yes"/> 
<feat att="decomposition" val="CD+-+spiller"/> 
<Lemma><FormRepresentation> <feat att="writtenForm" val="CD-spiller"/> <feat att="officiallyApproved" val="yes"/> 
<feat att="joiningElement" val="nil"/> 
<feat att="joiningElementResult" val="CD-spiller"/> 
</FormRepresentation> </Lemma> 
<WordForm><feat att="grammaticalGender" val="commonGender"/><feat att="definiteness" val="indefinite"/><feat att="grammaticalNumber" val="singular"/><feat att="case" val="unspecified"/>
<FormRepresentation> <feat att="writtenForm" val="CD-spiller"/><feat att="inflectionalParadigm" val="MFG0015"/> <feat att="officiallyApproved" val="yes"/> <feat att="frequency" val=".5"/></FormRepresentation></WordForm>
<WordForm><feat att="grammaticalGender" val="commonGender"/><feat att="definiteness" val="indefinite"/><feat att="grammaticalNumber" val="singular"/><feat att="case" val="genitiveCase"/>
<FormRepresentation> <feat att="writtenForm" val="CD-spillers"/><feat att="inflectionalParadigm" val="MFG0015"/> <feat att="officiallyApproved" val="yes"/> <feat att="frequency" val="0.0"/></FormRepresentation></WordForm>
<WordForm><feat att="grammaticalGender" val="commonGender"/><feat att="definiteness" val="indefinite"/><feat att="grammaticalNumber" val="plural"/><feat att="case" val="unspecified"/>
<FormRepresentation> <feat att="writtenForm" val="CD-spillere"/><feat att="inflectionalParadigm" val="MFG0015"/> <feat att="officiallyApproved" val="yes"/> <feat att="frequency" val=".375"/></FormRepresentation></WordForm>
<WordForm><feat att="grammaticalGender" val="commonGender"/><feat att="definiteness" val="indefinite"/><feat att="grammaticalNumber" val="plural"/><feat att="case" val="genitiveCase"/>
<FormRepresentation> <feat att="writtenForm" val="CD-spilleres"/><feat att="inflectionalParadigm" val="MFG0015"/> <feat att="officiallyApproved" val="yes"/> <feat att="frequency" val=".0179"/></FormRepresentation></WordForm>
<WordForm><feat att="grammaticalGender" val="commonGender"/><feat att="definiteness" val="definite"/><feat att="grammaticalNumber" val="singular"/><feat att="case" val="unspecified"/>
<FormRepresentation> <feat att="writtenForm" val="CD-spilleren"/><feat att="inflectionalParadigm" val="MFG0015"/> <feat att="officiallyApproved" val="yes"/> <feat att="frequency" val=".1786"/></FormRepresentation></WordForm>
<WordForm><feat att="grammaticalGender" val="commonGender"/><feat att="definiteness" val="definite"/><feat att="grammaticalNumber" val="singular"/><feat att="case" val="genitiveCase"/>
<FormRepresentation> <feat att="writtenForm" val="CD-spillerens"/><feat att="inflectionalParadigm" val="MFG0015"/> <feat att="officiallyApproved" val="yes"/> <feat att="frequency" val=".1071"/></FormRepresentation></WordForm>
<WordForm><feat att="grammaticalGender" val="commonGender"/><feat att="definiteness" val="definite"/><feat att="grammaticalNumber" val="plural"/><feat att="case" val="unspecified"/>
<FormRepresentation> <feat att="writtenForm" val="CD-spillerne"/><feat att="inflectionalParadigm" val="MFG0015"/> <feat att="officiallyApproved" val="yes"/> <feat att="frequency" val="0.0"/></FormRepresentation></WordForm>
<WordForm><feat att="grammaticalGender" val="commonGender"/><feat att="definiteness" val="definite"/><feat att="grammaticalNumber" val="plural"/><feat att="case" val="genitiveCase"/>
<FormRepresentation> <feat att="writtenForm" val="CD-spillernes"/><feat att="inflectionalParadigm" val="MFG0015"/> <feat att="officiallyApproved" val="yes"/> <feat att="frequency" val=".0357"/></FormRepresentation></WordForm>
<RelatedForm><feat att="spellingVariant" val="GMU_CD-spiller_2"/> <FormRepresentation><feat att="writtenForm" val="cd-spiller"/></FormRepresentation></RelatedForm> 
</LexicalEntry> 
<LexicalEntry><feat att="partOfSpeech" val="commonNoun"/> 
<feat att="id" val="GMU_CD-spiller_2"/> 
<feat att="morphologicalUnitId" val="CD-SPILLER"/> 
<feat att="originalSource" val="DDO"/> 
<feat att="independentWord" val="yes"/> 
<feat att="decomposition" val="cd+-+spiller"/> 
<Lemma><FormRepresentation> <feat att="writtenForm" val="cd-spiller"/> <feat att="officiallyApproved" val="yes"/> 
<feat att="joiningElement" val="nil"/> 
<feat att="joiningElementResult" val="cd-spiller"/> 
</FormRepresentation> </Lemma> 
<WordForm><feat att="grammaticalGender" val="commonGender"/><feat att="definiteness" val="indefinite"/><feat att="grammaticalNumber" val="singular"/><feat att="case" val="unspecified"/>
<FormRepresentation> <feat att="writtenForm" val="cd-spiller"/><feat att="inflectionalParadigm" val="MFG0015"/> <feat att="officiallyApproved" val="yes"/> <feat att="frequency" val=".5"/></FormRepresentation></WordForm>
<WordForm><feat att="grammaticalGender" val="commonGender"/><feat att="definiteness" val="indefinite"/><feat att="grammaticalNumber" val="singular"/><feat att="case" val="genitiveCase"/>
<FormRepresentation> <feat att="writtenForm" val="cd-spillers"/><feat att="inflectionalParadigm" val="MFG0015"/> <feat att="officiallyApproved" val="yes"/> <feat att="frequency" val="0.0"/></FormRepresentation></WordForm>
<WordForm><feat att="grammaticalGender" val="commonGender"/><feat att="definiteness" val="indefinite"/><feat att="grammaticalNumber" val="plural"/><feat att="case" val="unspecified"/>
<FormRepresentation> <feat att="writtenForm" val="cd-spillere"/><feat att="inflectionalParadigm" val="MFG0015"/> <feat att="officiallyApproved" val="yes"/> <feat att="frequency" val=".375"/></FormRepresentation></WordForm>
<WordForm><feat att="grammaticalGender" val="commonGender"/><feat att="definiteness" val="indefinite"/><feat att="grammaticalNumber" val="plural"/><feat att="case" val="genitiveCase"/>
<FormRepresentation> <feat att="writtenForm" val="cd-spilleres"/><feat att="inflectionalParadigm" val="MFG0015"/> <feat att="officiallyApproved" val="yes"/> <feat att="frequency" val=".0179"/></FormRepresentation></WordForm>
<WordForm><feat att="grammaticalGender" val="commonGender"/><feat att="definiteness" val="definite"/><feat att="grammaticalNumber" val="singular"/><feat att="case" val="unspecified"/>
<FormRepresentation> <feat att="writtenForm" val="cd-spilleren"/><feat att="inflectionalParadigm" val="MFG0015"/> <feat att="officiallyApproved" val="yes"/> <feat att="frequency" val=".1786"/></FormRepresentation></WordForm>
<WordForm><feat att="grammaticalGender" val="commonGender"/><feat att="definiteness" val="definite"/><feat att="grammaticalNumber" val="singular"/><feat att="case" val="genitiveCase"/>
<FormRepresentation> <feat att="writtenForm" val="cd-spillerens"/><feat att="inflectionalParadigm" val="MFG0015"/> <feat att="officiallyApproved" val="yes"/> <feat att="frequency" val=".1071"/></FormRepresentation></WordForm>
<WordForm><feat att="grammaticalGender" val="commonGender"/><feat att="definiteness" val="definite"/><feat att="grammaticalNumber" val="plural"/><feat att="case" val="unspecified"/>
<FormRepresentation> <feat att="writtenForm" val="cd-spillerne"/><feat att="inflectionalParadigm" val="MFG0015"/> <feat att="officiallyApproved" val="yes"/> <feat att="frequency" val="0.0"/></FormRepresentation></WordForm>
<WordForm><feat att="grammaticalGender" val="commonGender"/><feat att="definiteness" val="definite"/><feat att="grammaticalNumber" val="plural"/><feat att="case" val="genitiveCase"/>
<FormRepresentation> <feat att="writtenForm" val="cd-spillernes"/><feat att="inflectionalParadigm" val="MFG0015"/> <feat att="officiallyApproved" val="yes"/> <feat att="frequency" val=".0357"/></FormRepresentation></WordForm>
<RelatedForm><feat att="spellingVariant" val="GMU_CD-spiller_1"/> <FormRepresentation><feat att="writtenForm" val="CD-spiller"/></FormRepresentation></RelatedForm> 
</LexicalEntry> 
<LexicalEntry><feat att="partOfSpeech" val="commonNoun"/> 
<feat att="id" val="GMU_cheflæge_1"/> 
<feat att="morphologicalUnitId" val="CHEFLÆGE"/> 
<feat att="originalSource" val="DDO"/> 
<feat att="independentWord" val="yes"/> 
<feat att="decomposition" val="chef+læge"/> 
<Lemma><FormRepresentation> <feat att="writtenForm" val="cheflæge"/> <feat att="officiallyApproved" val="yes"/> 
<feat att="joiningElement" val="nil"/> 
<feat att="joiningElementResult" val="cheflæge"/> 
</FormRepresentation> </Lemma> 
<WordForm><feat att="grammaticalGender" val="commonGender"/><feat att="definiteness" val="indefinite"/><feat att="grammaticalNumber" val="singular"/><feat att="case" val="unspecified"/>
<FormRepresentation> <feat att="writtenForm" val="cheflæge"/><feat att="inflectionalParadigm" val="MFG0076"/> <feat att="officiallyApproved" val="yes"/> <feat att="frequency" val="1.0714"/></FormRepresentation></WordForm>
<WordForm><feat att="grammaticalGender" val="commonGender"/><feat att="definiteness" val="indefinite"/><feat att="grammaticalNumber" val="singular"/><feat att="case" val="genitiveCase"/>
<FormRepresentation> <feat att="writtenForm" val="cheflæges"/><feat att="inflectionalParadigm" val="MFG0076"/> <feat att="officiallyApproved" val="yes"/> <feat att="frequency" val="0.0"/></FormRepresentation></WordForm>
<WordForm><feat att="grammaticalGender" val="commonGender"/><feat att="definiteness" val="indefinite"/><feat att="grammaticalNumber" val="plural"/><feat att="case" val="unspecified"/>
<FormRepresentation> <feat att="writtenForm" val="cheflæger"/><feat att="inflectionalParadigm" val="MFG0076"/> <feat att="officiallyApproved" val="yes"/> <feat att="frequency" val=".0179"/></FormRepresentation></WordForm>
<WordForm><feat att="grammaticalGender" val="commonGender"/><feat att="definiteness" val="indefinite"/><feat att="grammaticalNumber" val="plural"/><feat att="case" val="genitiveCase"/>
<FormRepresentation> <feat att="writtenForm" val="cheflægers"/><feat att="inflectionalParadigm" val="MFG0076"/> <feat att="officiallyApproved" val="yes"/> <feat att="frequency" val="0.0"/></FormRepresentation></WordForm>
<WordForm><feat att="grammaticalGender" val="commonGender"/><feat att="definiteness" val="definite"/><feat att="grammaticalNumber" val="singular"/><feat att="case" val="unspecified"/>
<FormRepresentation> <feat att="writtenForm" val="cheflægen"/><feat att="inflectionalParadigm" val="MFG0076"/> <feat att="officiallyApproved" val="yes"/> <feat att="frequency" val=".125"/></FormRepresentation></WordForm>
<WordForm><feat att="grammaticalGender" val="commonGender"/><feat att="definiteness" val="definite"/><feat att="grammaticalNumber" val="singular"/><feat att="case" val="genitiveCase"/>
<FormRepresentation> <feat att="writtenForm" val="cheflægens"/><feat att="inflectionalParadigm" val="MFG0076"/> <feat att="officiallyApproved" val="yes"/> <feat att="frequency" val="0.0"/></FormRepresentation></WordForm>
<WordForm><feat att="grammaticalGender" val="commonGender"/><feat att="definiteness" val="definite"/><feat att="grammaticalNumber" val="plural"/><feat att="case" val="unspecified"/>
<FormRepresentation> <feat att="writtenForm" val="cheflægerne"/><feat att="inflectionalParadigm" val="MFG0076"/> <feat att="officiallyApproved" val="yes"/> <feat att="frequency" val="0.0"/></FormRepresentation></WordForm>
<WordForm><feat att="grammaticalGender" val="commonGender"/><feat att="definiteness" val="definite"/><feat att="grammaticalNumber" val="plural"/><feat att="case" val="genitiveCase"/>
<FormRepresentation> <feat att="writtenForm" val="cheflægernes"/><feat att="inflectionalParadigm" val="MFG0076"/> <feat att="officiallyApproved" val="yes"/> <feat att="frequency" val="0.0"/></FormRepresentation></WordForm>
</LexicalEntry> 
<LexicalEntry><feat att="partOfSpeech" val="commonNoun"/> 
<feat att="id" val="GMU_champagnekøler_1"/> 
<feat att="morphologicalUnitId" val="CHAMPAGNEKØLER"/> 
<feat att="originalSource" val="DDO"/> 
<feat att="independentWord" val="yes"/> 
<feat att="decomposition" val="champagne+køler"/> 
<Lemma><FormRepresentation> <feat att="writtenForm" val="champagnekøler"/> <feat att="officiallyApproved" val="yes"/> 
<feat att="joiningElement" val="nil"/> 
<feat att="joiningElementResult" val="champagnekøler"/> 
</FormRepresentation> </Lemma> 
<WordForm><feat att="grammaticalGender" val="commonGender"/><feat att="definiteness" val="indefinite"/><feat att="grammaticalNumber" val="singular"/><feat att="case" val="unspecified"/>
<FormRepresentation> <feat att="writtenForm" val="champagnekøler"/><feat att="inflectionalParadigm" val="MFG0015"/> <feat att="officiallyApproved" val="yes"/> <feat att="frequency" val=".0357"/></FormRepresentation></WordForm>
<WordForm><feat att="grammaticalGender" val="commonGender"/><feat att="definiteness" val="indefinite"/><feat att="grammaticalNumber" val="singular"/><feat att="case" val="genitiveCase"/>
<FormRepresentation> <feat att="writtenForm" val="champagnekølers"/><feat att="inflectionalParadigm" val="MFG0015"/> <feat att="officiallyApproved" val="yes"/> <feat att="frequency" val="0.0"/></FormRepresentation></WordForm>
<WordForm><feat att="grammaticalGender" val="commonGender"/><feat att="definiteness" val="indefinite"/><feat att="grammaticalNumber" val="plural"/><feat att="case" val="unspecified"/>
<FormRepresentation> <feat att="writtenForm" val="champagnekølere"/><feat att="inflectionalParadigm" val="MFG0015"/> <feat att="officiallyApproved" val="yes"/> <feat att="frequency" val="0.0"/></FormRepresentation></WordForm>
<WordForm><feat att="grammaticalGender" val="commonGender"/><feat att="definiteness" val="indefinite"/><feat att="grammaticalNumber" val="plural"/><feat att="case" val="genitiveCase"/>
<FormRepresentation> <feat att="writtenForm" val="champagnekøleres"/><feat att="inflectionalParadigm" val="MFG0015"/> <feat att="officiallyApproved" val="yes"/> <feat att="frequency" val="0.0"/></FormRepresentation></WordForm>
<WordForm><feat att="grammaticalGender" val="commonGender"/><feat att="definiteness" val="definite"/><feat att="grammaticalNumber" val="singular"/><feat att="case" val="unspecified"/>
<FormRepresentation> <feat att="writtenForm" val="champagnekøleren"/><feat att="inflectionalParadigm" val="MFG0015"/> <feat att="officiallyApproved" val="yes"/> <feat att="frequency" val=".0179"/></FormRepresentation></WordForm>
<WordForm><feat att="grammaticalGender" val="commonGender"/><feat att="definiteness" val="definite"/><feat att="grammaticalNumber" val="singular"/><feat att="case" val="genitiveCase"/>
<FormRepresentation> <feat att="writtenForm" val="champagnekølerens"/><feat att="inflectionalParadigm" val="MFG0015"/> <feat att="officiallyApproved" val="yes"/> <feat att="frequency" val="0.0"/></FormRepresentation></WordForm>
<WordForm><feat att="grammaticalGender" val="commonGender"/><feat att="definiteness" val="definite"/><feat att="grammaticalNumber" val="plural"/><feat att="case" val="unspecified"/>
<FormRepresentation> <feat att="writtenForm" val="champagnekølerne"/><feat att="inflectionalParadigm" val="MFG0015"/> <feat att="officiallyApproved" val="yes"/> <feat att="frequency" val="0.0"/></FormRepresentation></WordForm>
<WordForm><feat att="grammaticalGender" val="commonGender"/><feat att="definiteness" val="definite"/><feat att="grammaticalNumber" val="plural"/><feat att="case" val="genitiveCase"/>
<FormRepresentation> <feat att="writtenForm" val="champagnekølernes"/><feat att="inflectionalParadigm" val="MFG0015"/> <feat att="officiallyApproved" val="yes"/> <feat att="frequency" val="0.0"/></FormRepresentation></WordForm>
</LexicalEntry> 
<LexicalEntry><feat att="partOfSpeech" val="commonNoun"/> 
<feat att="id" val="GMU_cowboyjakke_1"/> 
<feat att="morphologicalUnitId" val="COWBOYJAKKE"/> 
<feat att="originalSource" val="DDO"/> 
<feat att="independentWord" val="yes"/> 
<feat att="decomposition" val="cowboy+jakke"/> 
<Lemma><FormRepresentation> <feat att="writtenForm" val="cowboyjakke"/> <feat att="officiallyApproved" val="yes"/> 
<feat att="joiningElement" val="nil"/> 
<feat att="joiningElementResult" val="cowboyjakke"/> 
</FormRepresentation> </Lemma> 
<WordForm><feat att="grammaticalGender" val="commonGender"/><feat att="definiteness" val="indefinite"/><feat att="grammaticalNumber" val="singular"/><feat att="case" val="unspecified"/>
<FormRepresentation> <feat att="writtenForm" val="cowboyjakke"/><feat att="inflectionalParadigm" val="MFG0076"/> <feat att="officiallyApproved" val="yes"/> <feat att="frequency" val=".3214"/></FormRepresentation></WordForm>
<WordForm><feat att="grammaticalGender" val="commonGender"/><feat att="definiteness" val="indefinite"/><feat att="grammaticalNumber" val="singular"/><feat att="case" val="genitiveCase"/>
<FormRepresentation> <feat att="writtenForm" val="cowboyjakkes"/><feat att="inflectionalParadigm" val="MFG0076"/> <feat att="officiallyApproved" val="yes"/> <feat att="frequency" val=".0179"/></FormRepresentation></WordForm>
<WordForm><feat att="grammaticalGender" val="commonGender"/><feat att="definiteness" val="indefinite"/><feat att="grammaticalNumber" val="plural"/><feat att="case" val="unspecified"/>
<FormRepresentation> <feat att="writtenForm" val="cowboyjakker"/><feat att="inflectionalParadigm" val="MFG0076"/> <feat att="officiallyApproved" val="yes"/> <feat att="frequency" val=".1429"/></FormRepresentation></WordForm>
<WordForm><feat att="grammaticalGender" val="commonGender"/><feat att="definiteness" val="indefinite"/><feat att="grammaticalNumber" val="plural"/><feat att="case" val="genitiveCase"/>
<FormRepresentation> <feat att="writtenForm" val="cowboyjakkers"/><feat att="inflectionalParadigm" val="MFG0076"/> <feat att="officiallyApproved" val="yes"/> <feat att="frequency" val="0.0"/></FormRepresentation></WordForm>
<WordForm><feat att="grammaticalGender" val="commonGender"/><feat att="definiteness" val="definite"/><feat att="grammaticalNumber" val="singular"/><feat att="case" val="unspecified"/>
<FormRepresentation> <feat att="writtenForm" val="cowboyjakken"/><feat att="inflectionalParadigm" val="MFG0076"/> <feat att="officiallyApproved" val="yes"/> <feat att="frequency" val=".1964"/></FormRepresentation></WordForm>
<WordForm><feat att="grammaticalGender" val="commonGender"/><feat att="definiteness" val="definite"/><feat att="grammaticalNumber" val="singular"/><feat att="case" val="genitiveCase"/>
<FormRepresentation> <feat att="writtenForm" val="cowboyjakkens"/><feat att="inflectionalParadigm" val="MFG0076"/> <feat att="officiallyApproved" val="yes"/> <feat att="frequency" val=".0714"/></FormRepresentation></WordForm>
<WordForm><feat att="grammaticalGender" val="commonGender"/><feat att="definiteness" val="definite"/><feat att="grammaticalNumber" val="plural"/><feat att="case" val="unspecified"/>
<FormRepresentation> <feat att="writtenForm" val="cowboyjakkerne"/><feat att="inflectionalParadigm" val="MFG0076"/> <feat att="officiallyApproved" val="yes"/> <feat att="frequency" val="0.0"/></FormRepresentation></WordForm>
<WordForm><feat att="grammaticalGender" val="commonGender"/><feat att="definiteness" val="definite"/><feat att="grammaticalNumber" val="plural"/><feat att="case" val="genitiveCase"/>
<FormRepresentation> <feat att="writtenForm" val="cowboyjakkernes"/><feat att="inflectionalParadigm" val="MFG0076"/> <feat att="officiallyApproved" val="yes"/> <feat att="frequency" val="0.0"/></FormRepresentation></WordForm>
</LexicalEntry> 
<LexicalEntry><feat att="partOfSpeech" val="commonNoun"/> 
<feat att="id" val="GMU_cykelklokke_1"/> 
<feat att="morphologicalUnitId" val="CYKELKLOKKE"/> 
<feat att="originalSource" val="DDO"/> 
<feat att="independentWord" val="yes"/> 
<feat att="decomposition" val="cykel+klokke"/> 
<Lemma><FormRepresentation> <feat att="writtenForm" val="cykelklokke"/> <feat att="officiallyApproved" val="yes"/> 
<feat att="joiningElement" val="nil"/> 
<feat att="joiningElementResult" val="cykelklokke"/> 
</FormRepresentation> </Lemma> 
<WordForm><feat att="grammaticalGender" val="commonGender"/><feat att="definiteness" val="indefinite"/><feat att="grammaticalNumber" val="singular"/><feat att="case" val="unspecified"/>
<FormRepresentation> <feat att="writtenForm" val="cykelklokke"/><feat att="inflectionalParadigm" val="MFG0076"/> <feat att="officiallyApproved" val="yes"/> <feat att="frequency" val=".125"/></FormRepresentation></WordForm>
<WordForm><feat att="grammaticalGender" val="commonGender"/><feat att="definiteness" val="indefinite"/><feat att="grammaticalNumber" val="singular"/><feat att="case" val="genitiveCase"/>
<FormRepresentation> <feat att="writtenForm" val="cykelklokkes"/><feat att="inflectionalParadigm" val="MFG0076"/> <feat att="officiallyApproved" val="yes"/> <feat att="frequency" val="0.0"/></FormRepresentation></WordForm>
<WordForm><feat att="grammaticalGender" val="commonGender"/><feat att="definiteness" val="indefinite"/><feat att="grammaticalNumber" val="plural"/><feat att="case" val="unspecified"/>
<FormRepresentation> <feat att="writtenForm" val="cykelklokker"/><feat att="inflectionalParadigm" val="MFG0076"/> <feat att="officiallyApproved" val="yes"/> <feat att="frequency" val=".0714"/></FormRepresentation></WordForm>
<WordForm><feat att="grammaticalGender" val="commonGender"/><feat att="definiteness" val="indefinite"/><feat att="grammaticalNumber" val="plural"/><feat att="case" val="genitiveCase"/>
<FormRepresentation> <feat att="writtenForm" val="cykelklokkers"/><feat att="inflectionalParadigm" val="MFG0076"/> <feat att="officiallyApproved" val="yes"/> <feat att="frequency" val="0.0"/></FormRepresentation></WordForm>
<WordForm><feat att="grammaticalGender" val="commonGender"/><feat att="definiteness" val="definite"/><feat att="grammaticalNumber" val="singular"/><feat att="case" val="unspecified"/>
<FormRepresentation> <feat att="writtenForm" val="cykelklokken"/><feat att="inflectionalParadigm" val="MFG0076"/> <feat att="officiallyApproved" val="yes"/> <feat att="frequency" val=".0714"/></FormRepresentation></WordForm>
<WordForm><feat att="grammaticalGender" val="commonGender"/><feat att="definiteness" val="definite"/><feat att="grammaticalNumber" val="singular"/><feat att="case" val="genitiveCase"/>
<FormRepresentation> <feat att="writtenForm" val="cykelklokkens"/><feat att="inflectionalParadigm" val="MFG0076"/> <feat att="officiallyApproved" val="yes"/> <feat att="frequency" val="0.0"/></FormRepresentation></WordForm>
<WordForm><feat att="grammaticalGender" val="commonGender"/><feat att="definiteness" val="definite"/><feat att="grammaticalNumber" val="plural"/><feat att="case" val="unspecified"/>
<FormRepresentation> <feat att="writtenForm" val="cykelklokkerne"/><feat att="inflectionalParadigm" val="MFG0076"/> <feat att="officiallyApproved" val="yes"/> <feat att="frequency" val="0.0"/></FormRepresentation></WordForm>
<WordForm><feat att="grammaticalGender" val="commonGender"/><feat att="definiteness" val="definite"/><feat att="grammaticalNumber" val="plural"/><feat att="case" val="genitiveCase"/>
<FormRepresentation> <feat att="writtenForm" val="cykelklokkernes"/><feat att="inflectionalParadigm" val="MFG0076"/> <feat att="officiallyApproved" val="yes"/> <feat att="frequency" val=".0179"/></FormRepresentation></WordForm>
</LexicalEntry> 
<LexicalEntry><feat att="partOfSpeech" val="commonNoun"/> 
<feat att="id" val="GMU_civildommer_1"/> 
<feat att="morphologicalUnitId" val="CIVILDOMMER"/> 
<feat att="originalSource" val="DDO"/> 
<feat att="independentWord" val="yes"/> 
<feat att="decomposition" val="civil+dommer"/> 
<Lemma><FormRepresentation> <feat att="writtenForm" val="civildommer"/> <feat att="officiallyApproved" val="yes"/> 
<feat att="joiningElement" val="nil"/> 
<feat att="joiningElementResult" val="civildommer"/> 
</FormRepresentation> </Lemma> 
<WordForm><feat att="grammaticalGender" val="commonGender"/><feat att="definiteness" val="indefinite"/><feat att="grammaticalNumber" val="singular"/><feat att="case" val="unspecified"/>
<FormRepresentation> <feat att="writtenForm" val="civildommer"/><feat att="inflectionalParadigm" val="MFG0015"/> <feat att="officiallyApproved" val="yes"/> <feat att="frequency" val=".2143"/></FormRepresentation></WordForm>
<WordForm><feat att="grammaticalGender" val="commonGender"/><feat att="definiteness" val="indefinite"/><feat att="grammaticalNumber" val="singular"/><feat att="case" val="genitiveCase"/>
<FormRepresentation> <feat att="writtenForm" val="civildommers"/><feat att="inflectionalParadigm" val="MFG0015"/> <feat att="officiallyApproved" val="yes"/> <feat att="frequency" val="0.0"/></FormRepresentation></WordForm>
<WordForm><feat att="grammaticalGender" val="commonGender"/><feat att="definiteness" val="indefinite"/><feat att="grammaticalNumber" val="plural"/><feat att="case" val="unspecified"/>
<FormRepresentation> <feat att="writtenForm" val="civildommere"/><feat att="inflectionalParadigm" val="MFG0015"/> <feat att="officiallyApproved" val="yes"/> <feat att="frequency" val="0.0"/></FormRepresentation></WordForm>
<WordForm><feat att="grammaticalGender" val="commonGender"/><feat att="definiteness" val="indefinite"/><feat att="grammaticalNumber" val="plural"/><feat att="case" val="genitiveCase"/>
<FormRepresentation> <feat att="writtenForm" val="civildommeres"/><feat att="inflectionalParadigm" val="MFG0015"/> <feat att="officiallyApproved" val="yes"/> <feat att="frequency" val="0.0"/></FormRepresentation></WordForm>
<WordForm><feat att="grammaticalGender" val="commonGender"/><feat att="definiteness" val="definite"/><feat att="grammaticalNumber" val="singular"/><feat att="case" val="unspecified"/>
<FormRepresentation> <feat att="writtenForm" val="civildommeren"/><feat att="inflectionalParadigm" val="MFG0015"/> <feat att="officiallyApproved" val="yes"/> <feat att="frequency" val=".0536"/></FormRepresentation></WordForm>
<WordForm><feat att="grammaticalGender" val="commonGender"/><feat att="definiteness" val="definite"/><feat att="grammaticalNumber" val="singular"/><feat att="case" val="genitiveCase"/>
<FormRepresentation> <feat att="writtenForm" val="civildommerens"/><feat att="inflectionalParadigm" val="MFG0015"/> <feat att="officiallyApproved" val="yes"/> <feat att="frequency" val="0.0"/></FormRepresentation></WordForm>
<WordForm><feat att="grammaticalGender" val="commonGender"/><feat att="definiteness" val="definite"/><feat att="grammaticalNumber" val="plural"/><feat att="case" val="unspecified"/>
<FormRepresentation> <feat att="writtenForm" val="civildommerne"/><feat att="inflectionalParadigm" val="MFG0015"/> <feat att="officiallyApproved" val="yes"/> <feat att="frequency" val="0.0"/></FormRepresentation></WordForm>
<WordForm><feat att="grammaticalGender" val="commonGender"/><feat att="definiteness" val="definite"/><feat att="grammaticalNumber" val="plural"/><feat att="case" val="genitiveCase"/>
<FormRepresentation> <feat att="writtenForm" val="civildommernes"/><feat att="inflectionalParadigm" val="MFG0015"/> <feat att="officiallyApproved" val="yes"/> <feat att="frequency" val="0.0"/></FormRepresentation></WordForm>
</LexicalEntry> 
<LexicalEntry><feat att="partOfSpeech" val="commonNoun"/> 
<feat att="id" val="GMU_crescendo_1"/> 
<feat att="morphologicalUnitId" val="CRESCENDO"/> 
<feat att="originalSource" val="DDO"/> 
<feat att="independentWord" val="yes"/> 
<Lemma><FormRepresentation> <feat att="writtenForm" val="crescendo"/> <feat att="officiallyApproved" val="yes"/> 
<feat att="joiningElement" val="nil"/> 
<feat att="joiningElementResult" val="crescendo"/> 
</FormRepresentation> </Lemma> 
<WordForm><feat att="grammaticalGender" val="neuter"/><feat att="definiteness" val="indefinite"/><feat att="grammaticalNumber" val="singular"/><feat att="case" val="unspecified"/>
<FormRepresentation> <feat att="writtenForm" val="crescendo"/><feat att="inflectionalParadigm" val="MFG0044"/> <feat att="officiallyApproved" val="yes"/> <feat att="frequency" val=".3036"/></FormRepresentation></WordForm>
<WordForm><feat att="grammaticalGender" val="neuter"/><feat att="definiteness" val="indefinite"/><feat att="grammaticalNumber" val="singular"/><feat att="case" val="genitiveCase"/>
<FormRepresentation> <feat att="writtenForm" val="crescendos"/><feat att="inflectionalParadigm" val="MFG0044"/> <feat att="officiallyApproved" val="yes"/> <feat att="frequency" val="0.0"/></FormRepresentation></WordForm>
<WordForm><feat att="grammaticalGender" val="neuter"/><feat att="definiteness" val="indefinite"/><feat att="grammaticalNumber" val="plural"/><feat att="case" val="unspecified"/>
<FormRepresentation> <feat att="writtenForm" val="crescendoer"/><feat att="inflectionalParadigm" val="MFG0044"/> <feat att="officiallyApproved" val="yes"/> <feat att="frequency" val="0.0"/></FormRepresentation></WordForm>
<WordForm><feat att="grammaticalGender" val="neuter"/><feat att="definiteness" val="indefinite"/><feat att="grammaticalNumber" val="plural"/><feat att="case" val="genitiveCase"/>
<FormRepresentation> <feat att="writtenForm" val="crescendoers"/><feat att="inflectionalParadigm" val="MFG0044"/> <feat att="officiallyApproved" val="yes"/> <feat att="frequency" val="0.0"/></FormRepresentation></WordForm>
<WordForm><feat att="grammaticalGender" val="neuter"/><feat att="definiteness" val="definite"/><feat att="grammaticalNumber" val="singular"/><feat att="case" val="unspecified"/>
<FormRepresentation> <feat att="writtenForm" val="crescendoet"/><feat att="inflectionalParadigm" val="MFG0044"/> <feat att="officiallyApproved" val="yes"/> <feat att="frequency" val="0.0"/></FormRepresentation></WordForm>
<WordForm><feat att="grammaticalGender" val="neuter"/><feat att="definiteness" val="definite"/><feat att="grammaticalNumber" val="singular"/><feat att="case" val="genitiveCase"/>
<FormRepresentation> <feat att="writtenForm" val="crescendoets"/><feat att="inflectionalParadigm" val="MFG0044"/> <feat att="officiallyApproved" val="yes"/> <feat att="frequency" val="0.0"/></FormRepresentation></WordForm>
<WordForm><feat att="grammaticalGender" val="neuter"/><feat att="definiteness" val="definite"/><feat att="grammaticalNumber" val="plural"/><feat att="case" val="unspecified"/>
<FormRepresentation> <feat att="writtenForm" val="crescendoerne"/><feat att="inflectionalParadigm" val="MFG0044"/> <feat att="officiallyApproved" val="yes"/> <feat att="frequency" val="0.0"/></FormRepresentation></WordForm>
<WordForm><feat att="grammaticalGender" val="neuter"/><feat att="definiteness" val="definite"/><feat att="grammaticalNumber" val="plural"/><feat att="case" val="genitiveCase"/>
<FormRepresentation> <feat att="writtenForm" val="crescendoernes"/><feat att="inflectionalParadigm" val="MFG0044"/> <feat att="officiallyApproved" val="yes"/> <feat att="frequency" val="0.0"/></FormRepresentation></WordForm>
</LexicalEntry> 
<LexicalEntry><feat att="partOfSpeech" val="commonNoun"/> 
<feat att="id" val="GMU_cd-video_1"/> 
<feat att="morphologicalUnitId" val="CD-VIDEO"/> 
<feat att="originalSource" val="DDO"/> 
<feat att="independentWord" val="yes"/> 
<feat att="decomposition" val="cd+-+video"/> 
<Lemma><FormRepresentation> <feat att="writtenForm" val="cd-video"/> <feat att="officiallyApproved" val="yes"/> 
<feat att="joiningElement" val="nil"/> 
<feat att="joiningElementResult" val="cd-video"/> 
</FormRepresentation> </Lemma> 
<WordForm><feat att="grammaticalGender" val="commonGender"/><feat att="definiteness" val="indefinite"/><feat att="grammaticalNumber" val="singular"/><feat att="case" val="unspecified"/>
<FormRepresentation> <feat att="writtenForm" val="cd-video"/><feat att="inflectionalParadigm" val="MFG0016"/> <feat att="officiallyApproved" val="yes"/> <feat att="frequency" val=".0357"/></FormRepresentation></WordForm>
<WordForm><feat att="grammaticalGender" val="commonGender"/><feat att="definiteness" val="indefinite"/><feat att="grammaticalNumber" val="singular"/><feat att="case" val="genitiveCase"/>
<FormRepresentation> <feat att="writtenForm" val="cd-videos"/><feat att="inflectionalParadigm" val="MFG0016"/> <feat att="officiallyApproved" val="yes"/> <feat att="frequency" val="0.0"/></FormRepresentation></WordForm>
<WordForm><feat att="grammaticalGender" val="commonGender"/><feat att="definiteness" val="indefinite"/><feat att="grammaticalNumber" val="plural"/><feat att="case" val="unspecified"/>
<FormRepresentation> <feat att="writtenForm" val="cd-videoer"/><feat att="inflectionalParadigm" val="MFG0016"/> <feat att="officiallyApproved" val="yes"/> <feat att="frequency" val="0.0"/></FormRepresentation></WordForm>
<WordForm><feat att="grammaticalGender" val="commonGender"/><feat att="definiteness" val="indefinite"/><feat att="grammaticalNumber" val="plural"/><feat att="case" val="genitiveCase"/>
<FormRepresentation> <feat att="writtenForm" val="cd-videoers"/><feat att="inflectionalParadigm" val="MFG0016"/> <feat att="officiallyApproved" val="yes"/> <feat att="frequency" val="0.0"/></FormRepresentation></WordForm>
<WordForm><feat att="grammaticalGender" val="commonGender"/><feat att="definiteness" val="definite"/><feat att="grammaticalNumber" val="singular"/><feat att="case" val="unspecified"/>
<FormRepresentation> <feat att="writtenForm" val="cd-videoen"/><feat att="inflectionalParadigm" val="MFG0016"/> <feat att="officiallyApproved" val="yes"/> <feat att="frequency" val=".0179"/></FormRepresentation></WordForm>
<WordForm><feat att="grammaticalGender" val="commonGender"/><feat att="definiteness" val="definite"/><feat att="grammaticalNumber" val="singular"/><feat att="case" val="genitiveCase"/>
<FormRepresentation> <feat att="writtenForm" val="cd-videoens"/><feat att="inflectionalParadigm" val="MFG0016"/> <feat att="officiallyApproved" val="yes"/> <feat att="frequency" val="0.0"/></FormRepresentation></WordForm>
<WordForm><feat att="grammaticalGender" val="commonGender"/><feat att="definiteness" val="definite"/><feat att="grammaticalNumber" val="plural"/><feat att="case" val="unspecified"/>
<FormRepresentation> <feat att="writtenForm" val="cd-videoerne"/><feat att="inflectionalParadigm" val="MFG0016"/> <feat att="officiallyApproved" val="yes"/> <feat att="frequency" val="0.0"/></FormRepresentation></WordForm>
<WordForm><feat att="grammaticalGender" val="commonGender"/><feat att="definiteness" val="definite"/><feat att="grammaticalNumber" val="plural"/><feat att="case" val="genitiveCase"/>
<FormRepresentation> <feat att="writtenForm" val="cd-videoernes"/><feat att="inflectionalParadigm" val="MFG0016"/> <feat att="officiallyApproved" val="yes"/> <feat att="frequency" val="0.0"/></FormRepresentation></WordForm>
</LexicalEntry> 
<LexicalEntry><feat att="partOfSpeech" val="commonNoun"/> 
<feat att="id" val="GMU_clockradio_1"/> 
<feat att="morphologicalUnitId" val="CLOCKRADIO"/> 
<feat att="originalSource" val="DDO"/> 
<feat att="independentWord" val="yes"/> 
<Lemma><FormRepresentation> <feat att="writtenForm" val="clockradio"/> <feat att="officiallyApproved" val="yes"/> 
<feat att="joiningElement" val="nil"/> 
<feat att="joiningElementResult" val="clockradio"/> 
</FormRepresentation> </Lemma> 
<WordForm><feat att="grammaticalGender" val="commonGender"/><feat att="definiteness" val="indefinite"/><feat att="grammaticalNumber" val="singular"/><feat att="case" val="unspecified"/>
<FormRepresentation> <feat att="writtenForm" val="clockradio"/><feat att="inflectionalParadigm" val="MFG0016"/> <feat att="officiallyApproved" val="yes"/> <feat att="frequency" val=".0893"/></FormRepresentation></WordForm>
<WordForm><feat att="grammaticalGender" val="commonGender"/><feat att="definiteness" val="indefinite"/><feat att="grammaticalNumber" val="singular"/><feat att="case" val="genitiveCase"/>
<FormRepresentation> <feat att="writtenForm" val="clockradios"/><feat att="inflectionalParadigm" val="MFG0016"/> <feat att="officiallyApproved" val="yes"/> <feat att="frequency" val="0.0"/></FormRepresentation></WordForm>
<WordForm><feat att="grammaticalGender" val="commonGender"/><feat att="definiteness" val="indefinite"/><feat att="grammaticalNumber" val="plural"/><feat att="case" val="unspecified"/>
<FormRepresentation> <feat att="writtenForm" val="clockradioer"/><feat att="inflectionalParadigm" val="MFG0016"/> <feat att="officiallyApproved" val="yes"/> <feat att="frequency" val=".0357"/></FormRepresentation></WordForm>
<WordForm><feat att="grammaticalGender" val="commonGender"/><feat att="definiteness" val="indefinite"/><feat att="grammaticalNumber" val="plural"/><feat att="case" val="genitiveCase"/>
<FormRepresentation> <feat att="writtenForm" val="clockradioers"/><feat att="inflectionalParadigm" val="MFG0016"/> <feat att="officiallyApproved" val="yes"/> <feat att="frequency" val="0.0"/></FormRepresentation></WordForm>
<WordForm><feat att="grammaticalGender" val="commonGender"/><feat att="definiteness" val="definite"/><feat att="grammaticalNumber" val="singular"/><feat att="case" val="unspecified"/>
<FormRepresentation> <feat att="writtenForm" val="clockradioen"/><feat att="inflectionalParadigm" val="MFG0016"/> <feat att="officiallyApproved" val="yes"/> <feat att="frequency" val="0.0"/></FormRepresentation></WordForm>
<WordForm><feat att="grammaticalGender" val="commonGender"/><feat att="definiteness" val="definite"/><feat att="grammaticalNumber" val="singular"/><feat att="case" val="genitiveCase"/>
<FormRepresentation> <feat att="writtenForm" val="clockradioens"/><feat att="inflectionalParadigm" val="MFG0016"/> <feat att="officiallyApproved" val="yes"/> <feat att="frequency" val=".0179"/></FormRepresentation></WordForm>
<WordForm><feat att="grammaticalGender" val="commonGender"/><feat att="definiteness" val="definite"/><feat att="grammaticalNumber" val="plural"/><feat att="case" val="unspecified"/>
<FormRepresentation> <feat att="writtenForm" val="clockradioerne"/><feat att="inflectionalParadigm" val="MFG0016"/> <feat att="officiallyApproved" val="yes"/> <feat att="frequency" val=".0357"/></FormRepresentation></WordForm>
<WordForm><feat att="grammaticalGender" val="commonGender"/><feat att="definiteness" val="definite"/><feat att="grammaticalNumber" val="plural"/><feat att="case" val="genitiveCase"/>
<FormRepresentation> <feat att="writtenForm" val="clockradioernes"/><feat att="inflectionalParadigm" val="MFG0016"/> <feat att="officiallyApproved" val="yes"/> <feat att="frequency" val=".0179"/></FormRepresentation></WordForm>
</LexicalEntry> 
<LexicalEntry><feat att="partOfSpeech" val="commonNoun"/> 
<feat att="id" val="GMU_CPR-nummer_1"/> 
<feat att="morphologicalUnitId" val="CPR-NUMMER"/> 
<feat att="originalSource" val="DDO"/> 
<feat att="independentWord" val="yes"/> 
<feat att="decomposition" val="CPR+-+nummer"/> 
<Lemma><FormRepresentation> <feat att="writtenForm" val="CPR-nummer"/> <feat att="officiallyApproved" val="yes"/> 
<feat att="joiningElement" val="nil"/> 
<feat att="joiningElementResult" val="CPR-nummer"/> 
</FormRepresentation> </Lemma> 
<WordForm><feat att="grammaticalGender" val="neuter"/><feat att="definiteness" val="indefinite"/><feat att="grammaticalNumber" val="singular"/><feat att="case" val="unspecified"/>
<FormRepresentation> <feat att="writtenForm" val="CPR-nummer"/><feat att="inflectionalParadigm" val="MFG0259,MFG0260"/> <feat att="officiallyApproved" val="yes"/> <feat att="frequency" val=".6964"/></FormRepresentation></WordForm>
<WordForm><feat att="grammaticalGender" val="neuter"/><feat att="definiteness" val="indefinite"/><feat att="grammaticalNumber" val="singular"/><feat att="case" val="genitiveCase"/>
<FormRepresentation> <feat att="writtenForm" val="CPR-nummers"/><feat att="inflectionalParadigm" val="MFG0259,MFG0260"/> <feat att="officiallyApproved" val="yes"/> <feat att="frequency" val="0.0"/></FormRepresentation></WordForm>
<WordForm><feat att="grammaticalGender" val="neuter"/><feat att="definiteness" val="indefinite"/><feat att="grammaticalNumber" val="plural"/><feat att="case" val="unspecified"/>
<FormRepresentation> <feat att="writtenForm" val="CPR-numre"/><feat att="inflectionalParadigm" val="MFG0259,MFG0260"/> <feat att="officiallyApproved" val="yes"/> <feat att="frequency" val=".3571"/></FormRepresentation></WordForm>
<WordForm><feat att="grammaticalGender" val="neuter"/><feat att="definiteness" val="indefinite"/><feat att="grammaticalNumber" val="plural"/><feat att="case" val="genitiveCase"/>
<FormRepresentation> <feat att="writtenForm" val="CPR-numres"/><feat att="inflectionalParadigm" val="MFG0259,MFG0260"/> <feat att="officiallyApproved" val="yes"/> <feat att="frequency" val="0.0"/></FormRepresentation></WordForm>
<WordForm><feat att="grammaticalGender" val="neuter"/><feat att="definiteness" val="definite"/><feat att="grammaticalNumber" val="singular"/><feat att="case" val="unspecified"/>
<FormRepresentation> <feat att="writtenForm" val="CPR-numret"/><feat att="inflectionalParadigm" val="MFG0260"/> <feat att="officiallyApproved" val="yes"/> <feat att="frequency" val="0.0"/></FormRepresentation><FormRepresentation> <feat att="writtenForm" val="CPR-nummeret"/><feat att="inflectionalParadigm" val="MFG0259"/> <feat att="officiallyApproved" val="yes"/> <feat att="frequency" val=".1964"/></FormRepresentation></WordForm>
<WordForm><feat att="grammaticalGender" val="neuter"/><feat att="definiteness" val="definite"/><feat att="grammaticalNumber" val="singular"/><feat att="case" val="genitiveCase"/>
<FormRepresentation> <feat att="writtenForm" val="CPR-numrets"/><feat att="inflectionalParadigm" val="MFG0260"/> <feat att="officiallyApproved" val="yes"/> <feat att="frequency" val="0.0"/></FormRepresentation><FormRepresentation> <feat att="writtenForm" val="CPR-nummerets"/><feat att="inflectionalParadigm" val="MFG0259"/> <feat att="officiallyApproved" val="yes"/> <feat att="frequency" val="0.0"/></FormRepresentation></WordForm>
<WordForm><feat att="grammaticalGender" val="neuter"/><feat att="definiteness" val="definite"/><feat att="grammaticalNumber" val="plural"/><feat att="case" val="unspecified"/>
<FormRepresentation> <feat att="writtenForm" val="CPR-numrene"/><feat att="inflectionalParadigm" val="MFG0259,MFG0260"/> <feat att="officiallyApproved" val="yes"/> <feat att="frequency" val=".0357"/></FormRepresentation></WordForm>
<WordForm><feat att="grammaticalGender" val="neuter"/><feat att="definiteness" val="definite"/><feat att="grammaticalNumber" val="plural"/><feat att="case" val="genitiveCase"/>
<FormRepresentation> <feat att="writtenForm" val="CPR-numrenes"/><feat att="inflectionalParadigm" val="MFG0259,MFG0260"/> <feat att="officiallyApproved" val="yes"/> <feat att="frequency" val="0.0"/></FormRepresentation></WordForm>
<RelatedForm><feat att="spellingVariant" val="GMU_CPR-nummer_2"/> <FormRepresentation><feat att="writtenForm" val="cpr-nummer"/></FormRepresentation></RelatedForm> 
</LexicalEntry> 
<LexicalEntry><feat att="partOfSpeech" val="commonNoun"/> 
<feat att="id" val="GMU_cykelhjelm_1"/> 
<feat att="morphologicalUnitId" val="CYKELHJELM"/> 
<feat att="originalSource" val="DDO"/> 
<feat att="independentWord" val="yes"/> 
<feat att="decomposition" val="cykel+hjelm"/> 
<Lemma><FormRepresentation> <feat att="writtenForm" val="cykelhjelm"/> <feat att="officiallyApproved" val="yes"/> 
<feat att="joiningElement" val="nil"/> 
<feat att="joiningElementResult" val="cykelhjelm"/> 
</FormRepresentation> </Lemma> 
<WordForm><feat att="grammaticalGender" val="commonGender"/><feat att="definiteness" val="indefinite"/><feat att="grammaticalNumber" val="singular"/><feat att="case" val="unspecified"/>
<FormRepresentation> <feat att="writtenForm" val="cykelhjelm"/><feat att="inflectionalParadigm" val="MFG0014"/> <feat att="officiallyApproved" val="yes"/> <feat att="frequency" val=".6607"/></FormRepresentation></WordForm>
<WordForm><feat att="grammaticalGender" val="commonGender"/><feat att="definiteness" val="indefinite"/><feat att="grammaticalNumber" val="singular"/><feat att="case" val="genitiveCase"/>
<FormRepresentation> <feat att="writtenForm" val="cykelhjelms"/><feat att="inflectionalParadigm" val="MFG0014"/> <feat att="officiallyApproved" val="yes"/> <feat att="frequency" val="0.0"/></FormRepresentation></WordForm>
<WordForm><feat att="grammaticalGender" val="commonGender"/><feat att="definiteness" val="indefinite"/><feat att="grammaticalNumber" val="plural"/><feat att="case" val="unspecified"/>
<FormRepresentation> <feat att="writtenForm" val="cykelhjelme"/><feat att="inflectionalParadigm" val="MFG0014"/> <feat att="officiallyApproved" val="yes"/> <feat att="frequency" val=".1429"/></FormRepresentation></WordForm>
<WordForm><feat att="grammaticalGender" val="commonGender"/><feat att="definiteness" val="indefinite"/><feat att="grammaticalNumber" val="plural"/><feat att="case" val="genitiveCase"/>
<FormRepresentation> <feat att="writtenForm" val="cykelhjelmes"/><feat att="inflectionalParadigm" val="MFG0014"/> <feat att="officiallyApproved" val="yes"/> <feat att="frequency" val="0.0"/></FormRepresentation></WordForm>
<WordForm><feat att="grammaticalGender" val="commonGender"/><feat att="definiteness" val="definite"/><feat att="grammaticalNumber" val="singular"/><feat att="case" val="unspecified"/>
<FormRepresentation> <feat att="writtenForm" val="cykelhjelmen"/><feat att="inflectionalParadigm" val="MFG0014"/> <feat att="officiallyApproved" val="yes"/> <feat att="frequency" val=".125"/></FormRepresentation></WordForm>
<WordForm><feat att="grammaticalGender" val="commonGender"/><feat att="definiteness" val="definite"/><feat att="grammaticalNumber" val="singular"/><feat att="case" val="genitiveCase"/>
<FormRepresentation> <feat att="writtenForm" val="cykelhjelmens"/><feat att="inflectionalParadigm" val="MFG0014"/> <feat att="officiallyApproved" val="yes"/> <feat att="frequency" val="0.0"/></FormRepresentation></WordForm>
<WordForm><feat att="grammaticalGender" val="commonGender"/><feat att="definiteness" val="definite"/><feat att="grammaticalNumber" val="plural"/><feat att="case" val="unspecified"/>
<FormRepresentation> <feat att="writtenForm" val="cykelhjelmene"/><feat att="inflectionalParadigm" val="MFG0014"/> <feat att="officiallyApproved" val="yes"/> <feat att="frequency" val="0.0"/></FormRepresentation></WordForm>
<WordForm><feat att="grammaticalGender" val="commonGender"/><feat att="definiteness" val="definite"/><feat att="grammaticalNumber" val="plural"/><feat att="case" val="genitiveCase"/>
<FormRepresentation> <feat att="writtenForm" val="cykelhjelmenes"/><feat att="inflectionalParadigm" val="MFG0014"/> <feat att="officiallyApproved" val="yes"/> <feat att="frequency" val="0.0"/></FormRepresentation></WordForm>
</LexicalEntry> 
<LexicalEntry><feat att="partOfSpeech" val="commonNoun"/> 
<feat att="id" val="GMU_cheføkonom_1"/> 
<feat att="morphologicalUnitId" val="CHEFØKONOM"/> 
<feat att="originalSource" val="DDO"/> 
<feat att="independentWord" val="yes"/> 
<feat att="decomposition" val="chef+økonom"/> 
<Lemma><FormRepresentation> <feat att="writtenForm" val="cheføkonom"/> <feat att="officiallyApproved" val="yes"/> 
<feat att="joiningElement" val="nil"/> 
<feat att="joiningElementResult" val="cheføkonom"/> 
</FormRepresentation> </Lemma> 
<WordForm><feat att="grammaticalGender" val="commonGender"/><feat att="definiteness" val="indefinite"/><feat att="grammaticalNumber" val="singular"/><feat att="case" val="unspecified"/>
<FormRepresentation> <feat att="writtenForm" val="cheføkonom"/><feat att="inflectionalParadigm" val="MFG0016"/> <feat att="officiallyApproved" val="yes"/> <feat att="frequency" val="3.4821"/></FormRepresentation></WordForm>
<WordForm><feat att="grammaticalGender" val="commonGender"/><feat att="definiteness" val="indefinite"/><feat att="grammaticalNumber" val="singular"/><feat att="case" val="genitiveCase"/>
<FormRepresentation> <feat att="writtenForm" val="cheføkonoms"/><feat att="inflectionalParadigm" val="MFG0016"/> <feat att="officiallyApproved" val="yes"/> <feat att="frequency" val="0.0"/></FormRepresentation></WordForm>
<WordForm><feat att="grammaticalGender" val="commonGender"/><feat att="definiteness" val="indefinite"/><feat att="grammaticalNumber" val="plural"/><feat att="case" val="unspecified"/>
<FormRepresentation> <feat att="writtenForm" val="cheføkonomer"/><feat att="inflectionalParadigm" val="MFG0016"/> <feat att="officiallyApproved" val="yes"/> <feat att="frequency" val=".1071"/></FormRepresentation></WordForm>
<WordForm><feat att="grammaticalGender" val="commonGender"/><feat att="definiteness" val="indefinite"/><feat att="grammaticalNumber" val="plural"/><feat att="case" val="genitiveCase"/>
<FormRepresentation> <feat att="writtenForm" val="cheføkonomers"/><feat att="inflectionalParadigm" val="MFG0016"/> <feat att="officiallyApproved" val="yes"/> <feat att="frequency" val="0.0"/></FormRepresentation></WordForm>
<WordForm><feat att="grammaticalGender" val="commonGender"/><feat att="definiteness" val="definite"/><feat att="grammaticalNumber" val="singular"/><feat att="case" val="unspecified"/>
<FormRepresentation> <feat att="writtenForm" val="cheføkonomen"/><feat att="inflectionalParadigm" val="MFG0016"/> <feat att="officiallyApproved" val="yes"/> <feat att="frequency" val=".2857"/></FormRepresentation></WordForm>
<WordForm><feat att="grammaticalGender" val="commonGender"/><feat att="definiteness" val="definite"/><feat att="grammaticalNumber" val="singular"/><feat att="case" val="genitiveCase"/>
<FormRepresentation> <feat att="writtenForm" val="cheføkonomens"/><feat att="inflectionalParadigm" val="MFG0016"/> <feat att="officiallyApproved" val="yes"/> <feat att="frequency" val="0.0"/></FormRepresentation></WordForm>
<WordForm><feat att="grammaticalGender" val="commonGender"/><feat att="definiteness" val="definite"/><feat att="grammaticalNumber" val="plural"/><feat att="case" val="unspecified"/>
<FormRepresentation> <feat att="writtenForm" val="cheføkonomerne"/><feat att="inflectionalParadigm" val="MFG0016"/> <feat att="officiallyApproved" val="yes"/> <feat att="frequency" val=".0179"/></FormRepresentation></WordForm>
<WordForm><feat att="grammaticalGender" val="commonGender"/><feat att="definiteness" val="definite"/><feat att="grammaticalNumber" val="plural"/><feat att="case" val="genitiveCase"/>
<FormRepresentation> <feat att="writtenForm" val="cheføkonomernes"/><feat att="inflectionalParadigm" val="MFG0016"/> <feat att="officiallyApproved" val="yes"/> <feat att="frequency" val="0.0"/></FormRepresentation></WordForm>
</LexicalEntry> 
<LexicalEntry><feat att="partOfSpeech" val="commonNoun"/> 
<feat att="id" val="GMU_cellofan_1"/> 
<feat att="morphologicalUnitId" val="CELLOFAN"/> 
<feat att="originalSource" val="DDO"/> 
<feat att="independentWord" val="yes"/> 
<Lemma><FormRepresentation> <feat att="writtenForm" val="cellofan"/> <feat att="officiallyApproved" val="yes"/> 
<feat att="joiningElement" val="nil"/> 
<feat att="joiningElementResult" val="cellofan"/> 
</FormRepresentation> </Lemma> 
<WordForm><feat att="grammaticalGender" val="neuter"/><feat att="definiteness" val="indefinite"/><feat att="grammaticalNumber" val="singular"/><feat att="case" val="unspecified"/>
<FormRepresentation> <feat att="writtenForm" val="cellofan"/><feat att="inflectionalParadigm" val="MFG0221"/> <feat att="officiallyApproved" val="yes"/> <feat att="frequency" val=".7679"/></FormRepresentation></WordForm>
<WordForm><feat att="grammaticalGender" val="neuter"/><feat att="definiteness" val="indefinite"/><feat att="grammaticalNumber" val="singular"/><feat att="case" val="genitiveCase"/>
<FormRepresentation> <feat att="writtenForm" val="cellofans"/><feat att="inflectionalParadigm" val="MFG0221"/> <feat att="officiallyApproved" val="yes"/> <feat att="frequency" val="0.0"/></FormRepresentation></WordForm>
<WordForm><feat att="grammaticalGender" val="neuter"/><feat att="definiteness" val="definite"/><feat att="grammaticalNumber" val="singular"/><feat att="case" val="unspecified"/>
<FormRepresentation> <feat att="writtenForm" val="cellofanet"/><feat att="inflectionalParadigm" val="MFG0221"/> <feat att="officiallyApproved" val="yes"/> <feat att="frequency" val="0.0"/></FormRepresentation></WordForm>
<WordForm><feat att="grammaticalGender" val="neuter"/><feat att="definiteness" val="definite"/><feat att="grammaticalNumber" val="singular"/><feat att="case" val="genitiveCase"/>
<FormRepresentation> <feat att="writtenForm" val="cellofanets"/><feat att="inflectionalParadigm" val="MFG0221"/> <feat att="officiallyApproved" val="yes"/> <feat att="frequency" val="0.0"/></FormRepresentation></WordForm>
</LexicalEntry> 
<LexicalEntry><feat att="partOfSpeech" val="commonNoun"/> 
<feat att="id" val="GMU_caravan_1"/> 
<feat att="morphologicalUnitId" val="CARAVAN"/> 
<feat att="originalSource" val="DDO"/> 
<feat att="independentWord" val="yes"/> 
<Lemma><FormRepresentation> <feat att="writtenForm" val="caravan"/> <feat att="officiallyApproved" val="yes"/> 
<feat att="joiningElement" val="nil"/> 
<feat att="joiningElementResult" val="caravan"/> 
</FormRepresentation> </Lemma> 
<WordForm><feat att="grammaticalGender" val="commonGender"/><feat att="definiteness" val="indefinite"/><feat att="grammaticalNumber" val="singular"/><feat att="case" val="unspecified"/>
<FormRepresentation> <feat att="writtenForm" val="caravan"/><feat att="inflectionalParadigm" val="MFG0016"/> <feat att="officiallyApproved" val="yes"/> <feat att="frequency" val=".3036"/></FormRepresentation></WordForm>
<WordForm><feat att="grammaticalGender" val="commonGender"/><feat att="definiteness" val="indefinite"/><feat att="grammaticalNumber" val="singular"/><feat att="case" val="genitiveCase"/>
<FormRepresentation> <feat att="writtenForm" val="caravans"/><feat att="inflectionalParadigm" val="MFG0016"/> <feat att="officiallyApproved" val="yes"/> <feat att="frequency" val=".1071"/></FormRepresentation></WordForm>
<WordForm><feat att="grammaticalGender" val="commonGender"/><feat att="definiteness" val="indefinite"/><feat att="grammaticalNumber" val="plural"/><feat att="case" val="unspecified"/>
<FormRepresentation> <feat att="writtenForm" val="caravaner"/><feat att="inflectionalParadigm" val="MFG0016"/> <feat att="officiallyApproved" val="yes"/> <feat att="frequency" val="0.0"/></FormRepresentation></WordForm>
<WordForm><feat att="grammaticalGender" val="commonGender"/><feat att="definiteness" val="indefinite"/><feat att="grammaticalNumber" val="plural"/><feat att="case" val="genitiveCase"/>
<FormRepresentation> <feat att="writtenForm" val="caravaners"/><feat att="inflectionalParadigm" val="MFG0016"/> <feat att="officiallyApproved" val="yes"/> <feat att="frequency" val="0.0"/></FormRepresentation></WordForm>
<WordForm><feat att="grammaticalGender" val="commonGender"/><feat att="definiteness" val="definite"/><feat att="grammaticalNumber" val="singular"/><feat att="case" val="unspecified"/>
<FormRepresentation> <feat att="writtenForm" val="caravanen"/><feat att="inflectionalParadigm" val="MFG0016"/> <feat att="officiallyApproved" val="yes"/> <feat att="frequency" val="0.0"/></FormRepresentation></WordForm>
<WordForm><feat att="grammaticalGender" val="commonGender"/><feat att="definiteness" val="definite"/><feat att="grammaticalNumber" val="singular"/><feat att="case" val="genitiveCase"/>
<FormRepresentation> <feat att="writtenForm" val="caravanens"/><feat att="inflectionalParadigm" val="MFG0016"/> <feat att="officiallyApproved" val="yes"/> <feat att="frequency" val="0.0"/></FormRepresentation></WordForm>
<WordForm><feat att="grammaticalGender" val="commonGender"/><feat att="definiteness" val="definite"/><feat att="grammaticalNumber" val="plural"/><feat att="case" val="unspecified"/>
<FormRepresentation> <feat att="writtenForm" val="caravanerne"/><feat att="inflectionalParadigm" val="MFG0016"/> <feat att="officiallyApproved" val="yes"/> <feat att="frequency" val="0.0"/></FormRepresentation></WordForm>
<WordForm><feat att="grammaticalGender" val="commonGender"/><feat att="definiteness" val="definite"/><feat att="grammaticalNumber" val="plural"/><feat att="case" val="genitiveCase"/>
<FormRepresentation> <feat att="writtenForm" val="caravanernes"/><feat att="inflectionalParadigm" val="MFG0016"/> <feat att="officiallyApproved" val="yes"/> <feat att="frequency" val="0.0"/></FormRepresentation></WordForm>
</LexicalEntry> 
<LexicalEntry><feat att="partOfSpeech" val="commonNoun"/> 
<feat att="id" val="GMU_chesterfieldstol_1"/> 
<feat att="morphologicalUnitId" val="CHESTERFIELDSTOL"/> 
<feat att="originalSource" val="DDO"/> 
<feat att="independentWord" val="yes"/> 
<feat att="decomposition" val="Chesterfield+[Chesterfield]chesterfield+stol"/> 
<Lemma><FormRepresentation> <feat att="writtenForm" val="chesterfieldstol"/> <feat att="officiallyApproved" val="yes"/> 
<feat att="joiningElement" val="nil"/> 
<feat att="joiningElementResult" val="chesterfieldstol"/> 
</FormRepresentation> </Lemma> 
<WordForm><feat att="grammaticalGender" val="commonGender"/><feat att="definiteness" val="indefinite"/><feat att="grammaticalNumber" val="singular"/><feat att="case" val="unspecified"/>
<FormRepresentation> <feat att="writtenForm" val="chesterfieldstol"/><feat att="inflectionalParadigm" val="MFG0014"/> <feat att="officiallyApproved" val="yes"/> <feat att="frequency" val=".0357"/></FormRepresentation></WordForm>
<WordForm><feat att="grammaticalGender" val="commonGender"/><feat att="definiteness" val="indefinite"/><feat att="grammaticalNumber" val="singular"/><feat att="case" val="genitiveCase"/>
<FormRepresentation> <feat att="writtenForm" val="chesterfieldstols"/><feat att="inflectionalParadigm" val="MFG0014"/> <feat att="officiallyApproved" val="yes"/> <feat att="frequency" val="0.0"/></FormRepresentation></WordForm>
<WordForm><feat att="grammaticalGender" val="commonGender"/><feat att="definiteness" val="indefinite"/><feat att="grammaticalNumber" val="plural"/><feat att="case" val="unspecified"/>
<FormRepresentation> <feat att="writtenForm" val="chesterfieldstole"/><feat att="inflectionalParadigm" val="MFG0014"/> <feat att="officiallyApproved" val="yes"/> <feat att="frequency" val="0.0"/></FormRepresentation></WordForm>
<WordForm><feat att="grammaticalGender" val="commonGender"/><feat att="definiteness" val="indefinite"/><feat att="grammaticalNumber" val="plural"/><feat att="case" val="genitiveCase"/>
<FormRepresentation> <feat att="writtenForm" val="chesterfieldstoles"/><feat att="inflectionalParadigm" val="MFG0014"/> <feat att="officiallyApproved" val="yes"/> <feat att="frequency" val="0.0"/></FormRepresentation></WordForm>
<WordForm><feat att="grammaticalGender" val="commonGender"/><feat att="definiteness" val="definite"/><feat att="grammaticalNumber" val="singular"/><feat att="case" val="unspecified"/>
<FormRepresentation> <feat att="writtenForm" val="chesterfieldstolen"/><feat att="inflectionalParadigm" val="MFG0014"/> <feat att="officiallyApproved" val="yes"/> <feat att="frequency" val="0.0"/></FormRepresentation></WordForm>
<WordForm><feat att="grammaticalGender" val="commonGender"/><feat att="definiteness" val="definite"/><feat att="grammaticalNumber" val="singular"/><feat att="case" val="genitiveCase"/>
<FormRepresentation> <feat att="writtenForm" val="chesterfieldstolens"/><feat att="inflectionalParadigm" val="MFG0014"/> <feat att="officiallyApproved" val="yes"/> <feat att="frequency" val="0.0"/></FormRepresentation></WordForm>
<WordForm><feat att="grammaticalGender" val="commonGender"/><feat att="definiteness" val="definite"/><feat att="grammaticalNumber" val="plural"/><feat att="case" val="unspecified"/>
<FormRepresentation> <feat att="writtenForm" val="chesterfieldstolene"/><feat att="inflectionalParadigm" val="MFG0014"/> <feat att="officiallyApproved" val="yes"/> <feat att="frequency" val=".0179"/></FormRepresentation></WordForm>
<WordForm><feat att="grammaticalGender" val="commonGender"/><feat att="definiteness" val="definite"/><feat att="grammaticalNumber" val="plural"/><feat att="case" val="genitiveCase"/>
<FormRepresentation> <feat att="writtenForm" val="chesterfieldstolenes"/><feat att="inflectionalParadigm" val="MFG0014"/> <feat att="officiallyApproved" val="yes"/> <feat att="frequency" val="0.0"/></FormRepresentation></WordForm>
</LexicalEntry> 
<LexicalEntry><feat att="partOfSpeech" val="commonNoun"/> 
<feat att="id" val="GMU_chefstol_1"/> 
<feat att="morphologicalUnitId" val="CHEFSTOL"/> 
<feat att="originalSource" val="DDO"/> 
<feat att="independentWord" val="yes"/> 
<feat att="decomposition" val="chef+stol"/> 
<Lemma><FormRepresentation> <feat att="writtenForm" val="chefstol"/> <feat att="officiallyApproved" val="yes"/> 
<feat att="joiningElement" val="nil"/> 
<feat att="joiningElementResult" val="chefstol"/> 
</FormRepresentation> </Lemma> 
<WordForm><feat att="grammaticalGender" val="commonGender"/><feat att="definiteness" val="indefinite"/><feat att="grammaticalNumber" val="singular"/><feat att="case" val="unspecified"/>
<FormRepresentation> <feat att="writtenForm" val="chefstol"/><feat att="inflectionalParadigm" val="MFG0014"/> <feat att="officiallyApproved" val="yes"/> <feat att="frequency" val=".3571"/></FormRepresentation></WordForm>
<WordForm><feat att="grammaticalGender" val="commonGender"/><feat att="definiteness" val="indefinite"/><feat att="grammaticalNumber" val="singular"/><feat att="case" val="genitiveCase"/>
<FormRepresentation> <feat att="writtenForm" val="chefstols"/><feat att="inflectionalParadigm" val="MFG0014"/> <feat att="officiallyApproved" val="yes"/> <feat att="frequency" val="0.0"/></FormRepresentation></WordForm>
<WordForm><feat att="grammaticalGender" val="commonGender"/><feat att="definiteness" val="indefinite"/><feat att="grammaticalNumber" val="plural"/><feat att="case" val="unspecified"/>
<FormRepresentation> <feat att="writtenForm" val="chefstole"/><feat att="inflectionalParadigm" val="MFG0014"/> <feat att="officiallyApproved" val="yes"/> <feat att="frequency" val=".0714"/></FormRepresentation></WordForm>
<WordForm><feat att="grammaticalGender" val="commonGender"/><feat att="definiteness" val="indefinite"/><feat att="grammaticalNumber" val="plural"/><feat att="case" val="genitiveCase"/>
<FormRepresentation> <feat att="writtenForm" val="chefstoles"/><feat att="inflectionalParadigm" val="MFG0014"/> <feat att="officiallyApproved" val="yes"/> <feat att="frequency" val="0.0"/></FormRepresentation></WordForm>
<WordForm><feat att="grammaticalGender" val="commonGender"/><feat att="definiteness" val="definite"/><feat att="grammaticalNumber" val="singular"/><feat att="case" val="unspecified"/>
<FormRepresentation> <feat att="writtenForm" val="chefstolen"/><feat att="inflectionalParadigm" val="MFG0014"/> <feat att="officiallyApproved" val="yes"/> <feat att="frequency" val="1.25"/></FormRepresentation></WordForm>
<WordForm><feat att="grammaticalGender" val="commonGender"/><feat att="definiteness" val="definite"/><feat att="grammaticalNumber" val="singular"/><feat att="case" val="genitiveCase"/>
<FormRepresentation> <feat att="writtenForm" val="chefstolens"/><feat att="inflectionalParadigm" val="MFG0014"/> <feat att="officiallyApproved" val="yes"/> <feat att="frequency" val=".0179"/></FormRepresentation></WordForm>
<WordForm><feat att="grammaticalGender" val="commonGender"/><feat att="definiteness" val="definite"/><feat att="grammaticalNumber" val="plural"/><feat att="case" val="unspecified"/>
<FormRepresentation> <feat att="writtenForm" val="chefstolene"/><feat att="inflectionalParadigm" val="MFG0014"/> <feat att="officiallyApproved" val="yes"/> <feat att="frequency" val=".0179"/></FormRepresentation></WordForm>
<WordForm><feat att="grammaticalGender" val="commonGender"/><feat att="definiteness" val="definite"/><feat att="grammaticalNumber" val="plural"/><feat att="case" val="genitiveCase"/>
<FormRepresentation> <feat att="writtenForm" val="chefstolenes"/><feat att="inflectionalParadigm" val="MFG0014"/> <feat att="officiallyApproved" val="yes"/> <feat att="frequency" val="0.0"/></FormRepresentation></WordForm>
</LexicalEntry> 
<LexicalEntry><feat att="partOfSpeech" val="commonNoun"/> 
<feat att="id" val="GMU_cigarfabrik_1"/> 
<feat att="morphologicalUnitId" val="CIGARFABRIK"/> 
<feat att="originalSource" val="DDO"/> 
<feat att="independentWord" val="yes"/> 
<feat att="decomposition" val="cigar+fabrik"/> 
<Lemma><FormRepresentation> <feat att="writtenForm" val="cigarfabrik"/> <feat att="officiallyApproved" val="yes"/> 
<feat att="joiningElement" val="Not analyzed"/> 
</FormRepresentation> </Lemma> 
<WordForm><feat att="grammaticalGender" val="commonGender"/><feat att="definiteness" val="indefinite"/><feat att="grammaticalNumber" val="singular"/><feat att="case" val="unspecified"/>
<FormRepresentation> <feat att="writtenForm" val="cigarfabrik"/><feat att="inflectionalParadigm" val="MFG0062"/> <feat att="officiallyApproved" val="yes"/> <feat att="frequency" val=".1071"/></FormRepresentation></WordForm>
<WordForm><feat att="grammaticalGender" val="commonGender"/><feat att="definiteness" val="indefinite"/><feat att="grammaticalNumber" val="singular"/><feat att="case" val="genitiveCase"/>
<FormRepresentation> <feat att="writtenForm" val="cigarfabriks"/><feat att="inflectionalParadigm" val="MFG0062"/> <feat att="officiallyApproved" val="yes"/> <feat att="frequency" val="0.0"/></FormRepresentation></WordForm>
<WordForm><feat att="grammaticalGender" val="commonGender"/><feat att="definiteness" val="indefinite"/><feat att="grammaticalNumber" val="plural"/><feat att="case" val="unspecified"/>
<FormRepresentation> <feat att="writtenForm" val="cigarfabrikker"/><feat att="inflectionalParadigm" val="MFG0062"/> <feat att="officiallyApproved" val="yes"/> <feat att="frequency" val=".0357"/></FormRepresentation></WordForm>
<WordForm><feat att="grammaticalGender" val="commonGender"/><feat att="definiteness" val="indefinite"/><feat att="grammaticalNumber" val="plural"/><feat att="case" val="genitiveCase"/>
<FormRepresentation> <feat att="writtenForm" val="cigarfabrikkers"/><feat att="inflectionalParadigm" val="MFG0062"/> <feat att="officiallyApproved" val="yes"/> <feat att="frequency" val="0.0"/></FormRepresentation></WordForm>
<WordForm><feat att="grammaticalGender" val="commonGender"/><feat att="definiteness" val="definite"/><feat att="grammaticalNumber" val="singular"/><feat att="case" val="unspecified"/>
<FormRepresentation> <feat att="writtenForm" val="cigarfabrikken"/><feat att="inflectionalParadigm" val="MFG0062"/> <feat att="officiallyApproved" val="yes"/> <feat att="frequency" val=".0179"/></FormRepresentation></WordForm>
<WordForm><feat att="grammaticalGender" val="commonGender"/><feat att="definiteness" val="definite"/><feat att="grammaticalNumber" val="singular"/><feat att="case" val="genitiveCase"/>
<FormRepresentation> <feat att="writtenForm" val="cigarfabrikkens"/><feat att="inflectionalParadigm" val="MFG0062"/> <feat att="officiallyApproved" val="yes"/> <feat att="frequency" val="0.0"/></FormRepresentation></WordForm>
<WordForm><feat att="grammaticalGender" val="commonGender"/><feat att="definiteness" val="definite"/><feat att="grammaticalNumber" val="plural"/><feat att="case" val="unspecified"/>
<FormRepresentation> <feat att="writtenForm" val="cigarfabrikkerne"/><feat att="inflectionalParadigm" val="MFG0062"/> <feat att="officiallyApproved" val="yes"/> <feat att="frequency" val="0.0"/></FormRepresentation></WordForm>
<WordForm><feat att="grammaticalGender" val="commonGender"/><feat att="definiteness" val="definite"/><feat att="grammaticalNumber" val="plural"/><feat att="case" val="genitiveCase"/>
<FormRepresentation> <feat att="writtenForm" val="cigarfabrikkernes"/><feat att="inflectionalParadigm" val="MFG0062"/> <feat att="officiallyApproved" val="yes"/> <feat att="frequency" val="0.0"/></FormRepresentation></WordForm>
</LexicalEntry> 
<LexicalEntry><feat att="partOfSpeech" val="commonNoun"/> 
<feat att="id" val="GMU_callgirl_1"/> 
<feat att="morphologicalUnitId" val="CALLGIRL"/> 
<feat att="originalSource" val="DDO"/> 
<feat att="independentWord" val="yes"/> 
<Lemma><FormRepresentation> <feat att="writtenForm" val="callgirl"/> <feat att="officiallyApproved" val="yes"/> 
<feat att="joiningElement" val="nil"/> 
<feat att="joiningElementResult" val="callgirl"/> 
</FormRepresentation> </Lemma> 
<WordForm><feat att="grammaticalGender" val="commonGender"/><feat att="definiteness" val="indefinite"/><feat att="grammaticalNumber" val="singular"/><feat att="case" val="unspecified"/>
<FormRepresentation> <feat att="writtenForm" val="callgirl"/><feat att="inflectionalParadigm" val="MFG0263"/> <feat att="officiallyApproved" val="yes"/> <feat att="frequency" val=".0893"/></FormRepresentation></WordForm>
<WordForm><feat att="grammaticalGender" val="commonGender"/><feat att="definiteness" val="indefinite"/><feat att="grammaticalNumber" val="singular"/><feat att="case" val="genitiveCase"/>
<FormRepresentation> <feat att="writtenForm" val="callgirls"/><feat att="inflectionalParadigm" val="MFG0263"/> <feat att="officiallyApproved" val="yes"/> <feat att="frequency" val=".0179"/></FormRepresentation></WordForm>
<WordForm><feat att="grammaticalGender" val="commonGender"/><feat att="definiteness" val="indefinite"/><feat att="grammaticalNumber" val="plural"/><feat att="case" val="unspecified"/>
<FormRepresentation> <feat att="writtenForm" val="callgirls"/><feat att="inflectionalParadigm" val="MFG0263"/> <feat att="officiallyApproved" val="yes"/> <feat att="frequency" val=".0179"/></FormRepresentation></WordForm>
<WordForm><feat att="grammaticalGender" val="commonGender"/><feat att="definiteness" val="indefinite"/><feat att="grammaticalNumber" val="plural"/><feat att="case" val="genitiveCase"/>
<FormRepresentation> <feat att="writtenForm" val="callgirlses"/><feat att="inflectionalParadigm" val="MFG0263"/> <feat att="officiallyApproved" val="no"/> <feat att="frequency" val="0.0"/></FormRepresentation><FormRepresentation> <feat att="writtenForm" val="callgirls's"/><feat att="inflectionalParadigm" val="MFG0263"/> <feat att="officiallyApproved" val="no"/> <feat att="frequency" val="0.0"/></FormRepresentation><FormRepresentation> <feat att="writtenForm" val="callgirls'"/><feat att="inflectionalParadigm" val="MFG0263"/> <feat att="officiallyApproved" val="yes"/> <feat att="frequency" val="0.0"/></FormRepresentation></WordForm>
<WordForm><feat att="grammaticalGender" val="commonGender"/><feat att="definiteness" val="definite"/><feat att="grammaticalNumber" val="singular"/><feat att="case" val="unspecified"/>
<FormRepresentation> <feat att="writtenForm" val="callgirlen"/><feat att="inflectionalParadigm" val="MFG0263"/> <feat att="officiallyApproved" val="yes"/> <feat att="frequency" val=".0357"/></FormRepresentation></WordForm>
<WordForm><feat att="grammaticalGender" val="commonGender"/><feat att="definiteness" val="definite"/><feat att="grammaticalNumber" val="singular"/><feat att="case" val="genitiveCase"/>
<FormRepresentation> <feat att="writtenForm" val="callgirlens"/><feat att="inflectionalParadigm" val="MFG0263"/> <feat att="officiallyApproved" val="yes"/> <feat att="frequency" val="0.0"/></FormRepresentation></WordForm>
<WordForm><feat att="grammaticalGender" val="commonGender"/><feat att="definiteness" val="definite"/><feat att="grammaticalNumber" val="plural"/><feat att="case" val="unspecified"/>
<FormRepresentation> <feat att="writtenForm" val="callgirlene"/><feat att="inflectionalParadigm" val="MFG0263"/> <feat att="officiallyApproved" val="yes"/> <feat att="frequency" val="0.0"/></FormRepresentation></WordForm>
<WordForm><feat att="grammaticalGender" val="commonGender"/><feat att="definiteness" val="definite"/><feat att="grammaticalNumber" val="plural"/><feat att="case" val="genitiveCase"/>
<FormRepresentation> <feat att="writtenForm" val="callgirlenes"/><feat att="inflectionalParadigm" val="MFG0263"/> <feat att="officiallyApproved" val="yes"/> <feat att="frequency" val="0.0"/></FormRepresentation></WordForm>
</LexicalEntry> 
<LexicalEntry><feat att="partOfSpeech" val="commonNoun"/> 
<feat att="id" val="GMU_ct-skanning_2"/> 
<feat att="morphologicalUnitId" val="CT-SKANNING"/> 
<feat att="originalSource" val="SUNDHEDSKORPUS"/> 
<feat att="independentWord" val="yes"/> 
<feat att="decomposition" val="ct+-+skanning"/> 
<Lemma><FormRepresentation> <feat att="writtenForm" val="CT-skanning"/> <feat att="officiallyApproved" val="yes"/> 
<feat att="joiningElement" val="Not analyzed"/> 
</FormRepresentation> </Lemma> 
<WordForm><feat att="grammaticalGender" val="commonGender"/><feat att="definiteness" val="indefinite"/><feat att="grammaticalNumber" val="singular"/><feat att="case" val="unspecified"/>
<FormRepresentation> <feat att="writtenForm" val="CT-skanning"/><feat att="inflectionalParadigm" val="MFG0016"/> <feat att="officiallyApproved" val="yes"/> <feat att="frequency" val=".0893"/></FormRepresentation></WordForm>
<WordForm><feat att="grammaticalGender" val="commonGender"/><feat att="definiteness" val="indefinite"/><feat att="grammaticalNumber" val="singular"/><feat att="case" val="genitiveCase"/>
<FormRepresentation> <feat att="writtenForm" val="CT-skannings"/><feat att="inflectionalParadigm" val="MFG0016"/> <feat att="officiallyApproved" val="yes"/> <feat att="frequency" val="0.0"/></FormRepresentation></WordForm>
<WordForm><feat att="grammaticalGender" val="commonGender"/><feat att="definiteness" val="indefinite"/><feat att="grammaticalNumber" val="plural"/><feat att="case" val="unspecified"/>
<FormRepresentation> <feat att="writtenForm" val="CT-skanninger"/><feat att="inflectionalParadigm" val="MFG0016"/> <feat att="officiallyApproved" val="yes"/> <feat att="frequency" val="0.0"/></FormRepresentation></WordForm>
<WordForm><feat att="grammaticalGender" val="commonGender"/><feat att="definiteness" val="indefinite"/><feat att="grammaticalNumber" val="plural"/><feat att="case" val="genitiveCase"/>
<FormRepresentation> <feat att="writtenForm" val="CT-skanningers"/><feat att="inflectionalParadigm" val="MFG0016"/> <feat att="officiallyApproved" val="yes"/> <feat att="frequency" val="0.0"/></FormRepresentation></WordForm>
<WordForm><feat att="grammaticalGender" val="commonGender"/><feat att="definiteness" val="definite"/><feat att="grammaticalNumber" val="singular"/><feat att="case" val="unspecified"/>
<FormRepresentation> <feat att="writtenForm" val="CT-skanningen"/><feat att="inflectionalParadigm" val="MFG0016"/> <feat att="officiallyApproved" val="yes"/> <feat att="frequency" val=".0179"/></FormRepresentation></WordForm>
<WordForm><feat att="grammaticalGender" val="commonGender"/><feat att="definiteness" val="definite"/><feat att="grammaticalNumber" val="singular"/><feat att="case" val="genitiveCase"/>
<FormRepresentation> <feat att="writtenForm" val="CT-skanningens"/><feat att="inflectionalParadigm" val="MFG0016"/> <feat att="officiallyApproved" val="yes"/> <feat att="frequency" val="0.0"/></FormRepresentation></WordForm>
<WordForm><feat att="grammaticalGender" val="commonGender"/><feat att="definiteness" val="definite"/><feat att="grammaticalNumber" val="plural"/><feat att="case" val="unspecified"/>
<FormRepresentation> <feat att="writtenForm" val="CT-skanningerne"/><feat att="inflectionalParadigm" val="MFG0016"/> <feat att="officiallyApproved" val="yes"/> <feat att="frequency" val="0.0"/></FormRepresentation></WordForm>
<WordForm><feat att="grammaticalGender" val="commonGender"/><feat att="definiteness" val="definite"/><feat att="grammaticalNumber" val="plural"/><feat att="case" val="genitiveCase"/>
<FormRepresentation> <feat att="writtenForm" val="CT-skanningernes"/><feat att="inflectionalParadigm" val="MFG0016"/> <feat att="officiallyApproved" val="yes"/> <feat att="frequency" val="0.0"/></FormRepresentation></WordForm>
<RelatedForm><feat att="spellingVariant" val="GMU_ct-skanning_1"/> <FormRepresentation><feat att="writtenForm" val="CT-scanning"/></FormRepresentation></RelatedForm> 
</LexicalEntry> 
<LexicalEntry><feat att="partOfSpeech" val="commonNoun"/> 
<feat att="id" val="GMU_cementblok_1"/> 
<feat att="morphologicalUnitId" val="CEMENTBLOK"/> 
<feat att="originalSource" val="DDO"/> 
<feat att="independentWord" val="yes"/> 
<feat att="decomposition" val="cement+blok"/> 
<Lemma><FormRepresentation> <feat att="writtenForm" val="cementblok"/> <feat att="officiallyApproved" val="yes"/> 
<feat att="joiningElement" val="nil"/> 
<feat att="joiningElementResult" val="cementblok"/> 
</FormRepresentation> </Lemma> 
<WordForm><feat att="grammaticalGender" val="commonGender"/><feat att="definiteness" val="indefinite"/><feat att="grammaticalNumber" val="singular"/><feat att="case" val="unspecified"/>
<FormRepresentation> <feat att="writtenForm" val="cementblok"/><feat att="inflectionalParadigm" val="MFG0061"/> <feat att="officiallyApproved" val="yes"/> <feat att="frequency" val=".0714"/></FormRepresentation></WordForm>
<WordForm><feat att="grammaticalGender" val="commonGender"/><feat att="definiteness" val="indefinite"/><feat att="grammaticalNumber" val="singular"/><feat att="case" val="genitiveCase"/>
<FormRepresentation> <feat att="writtenForm" val="cementbloks"/><feat att="inflectionalParadigm" val="MFG0061"/> <feat att="officiallyApproved" val="yes"/> <feat att="frequency" val="0.0"/></FormRepresentation></WordForm>
<WordForm><feat att="grammaticalGender" val="commonGender"/><feat att="definiteness" val="indefinite"/><feat att="grammaticalNumber" val="plural"/><feat att="case" val="unspecified"/>
<FormRepresentation> <feat att="writtenForm" val="cementblokke"/><feat att="inflectionalParadigm" val="MFG0061"/> <feat att="officiallyApproved" val="yes"/> <feat att="frequency" val=".1429"/></FormRepresentation></WordForm>
<WordForm><feat att="grammaticalGender" val="commonGender"/><feat att="definiteness" val="indefinite"/><feat att="grammaticalNumber" val="plural"/><feat att="case" val="genitiveCase"/>
<FormRepresentation> <feat att="writtenForm" val="cementblokkes"/><feat att="inflectionalParadigm" val="MFG0061"/> <feat att="officiallyApproved" val="yes"/> <feat att="frequency" val="0.0"/></FormRepresentation></WordForm>
<WordForm><feat att="grammaticalGender" val="commonGender"/><feat att="definiteness" val="definite"/><feat att="grammaticalNumber" val="singular"/><feat att="case" val="unspecified"/>
<FormRepresentation> <feat att="writtenForm" val="cementblokken"/><feat att="inflectionalParadigm" val="MFG0061"/> <feat att="officiallyApproved" val="yes"/> <feat att="frequency" val="0.0"/></FormRepresentation></WordForm>
<WordForm><feat att="grammaticalGender" val="commonGender"/><feat att="definiteness" val="definite"/><feat att="grammaticalNumber" val="singular"/><feat att="case" val="genitiveCase"/>
<FormRepresentation> <feat att="writtenForm" val="cementblokkens"/><feat att="inflectionalParadigm" val="MFG0061"/> <feat att="officiallyApproved" val="yes"/> <feat att="frequency" val="0.0"/></FormRepresentation></WordForm>
<WordForm><feat att="grammaticalGender" val="commonGender"/><feat att="definiteness" val="definite"/><feat att="grammaticalNumber" val="plural"/><feat att="case" val="unspecified"/>
<FormRepresentation> <feat att="writtenForm" val="cementblokkene"/><feat att="inflectionalParadigm" val="MFG0061"/> <feat att="officiallyApproved" val="yes"/> <feat att="frequency" val=".0179"/></FormRepresentation></WordForm>
<WordForm><feat att="grammaticalGender" val="commonGender"/><feat att="definiteness" val="definite"/><feat att="grammaticalNumber" val="plural"/><feat att="case" val="genitiveCase"/>
<FormRepresentation> <feat att="writtenForm" val="cementblokkenes"/><feat att="inflectionalParadigm" val="MFG0061"/> <feat att="officiallyApproved" val="yes"/> <feat att="frequency" val="0.0"/></FormRepresentation></WordForm>
</LexicalEntry> 
<LexicalEntry><feat att="partOfSpeech" val="commonNoun"/> 
<feat att="id" val="GMU_cykelstel_1"/> 
<feat att="morphologicalUnitId" val="CYKELSTEL"/> 
<feat att="originalSource" val="DDO"/> 
<feat att="independentWord" val="yes"/> 
<feat att="decomposition" val="cykel+stel"/> 
<Lemma><FormRepresentation> <feat att="writtenForm" val="cykelstel"/> <feat att="officiallyApproved" val="yes"/> 
<feat att="joiningElement" val="nil"/> 
<feat att="joiningElementResult" val="cykelstel"/> 
</FormRepresentation> </Lemma> 
<WordForm><feat att="grammaticalGender" val="neuter"/><feat att="definiteness" val="indefinite"/><feat att="grammaticalNumber" val="singular"/><feat att="case" val="unspecified"/>
<FormRepresentation> <feat att="writtenForm" val="cykelstel"/><feat att="inflectionalParadigm" val="MFG0069"/> <feat att="officiallyApproved" val="yes"/> <feat att="frequency" val=".0536"/></FormRepresentation></WordForm>
<WordForm><feat att="grammaticalGender" val="neuter"/><feat att="definiteness" val="indefinite"/><feat att="grammaticalNumber" val="singular"/><feat att="case" val="genitiveCase"/>
<FormRepresentation> <feat att="writtenForm" val="cykelstels"/><feat att="inflectionalParadigm" val="MFG0069"/> <feat att="officiallyApproved" val="yes"/> <feat att="frequency" val="0.0"/></FormRepresentation></WordForm>
<WordForm><feat att="grammaticalGender" val="neuter"/><feat att="definiteness" val="indefinite"/><feat att="grammaticalNumber" val="plural"/><feat att="case" val="unspecified"/>
<FormRepresentation> <feat att="writtenForm" val="cykelstel"/><feat att="inflectionalParadigm" val="MFG0069"/> <feat att="officiallyApproved" val="yes"/> <feat att="frequency" val=".0536"/></FormRepresentation></WordForm>
<WordForm><feat att="grammaticalGender" val="neuter"/><feat att="definiteness" val="indefinite"/><feat att="grammaticalNumber" val="plural"/><feat att="case" val="genitiveCase"/>
<FormRepresentation> <feat att="writtenForm" val="cykelstels"/><feat att="inflectionalParadigm" val="MFG0069"/> <feat att="officiallyApproved" val="yes"/> <feat att="frequency" val="0.0"/></FormRepresentation></WordForm>
<WordForm><feat att="grammaticalGender" val="neuter"/><feat att="definiteness" val="definite"/><feat att="grammaticalNumber" val="singular"/><feat att="case" val="unspecified"/>
<FormRepresentation> <feat att="writtenForm" val="cykelstellet"/><feat att="inflectionalParadigm" val="MFG0069"/> <feat att="officiallyApproved" val="yes"/> <feat att="frequency" val=".0357"/></FormRepresentation></WordForm>
<WordForm><feat att="grammaticalGender" val="neuter"/><feat att="definiteness" val="definite"/><feat att="grammaticalNumber" val="singular"/><feat att="case" val="genitiveCase"/>
<FormRepresentation> <feat att="writtenForm" val="cykelstellets"/><feat att="inflectionalParadigm" val="MFG0069"/> <feat att="officiallyApproved" val="yes"/> <feat att="frequency" val="0.0"/></FormRepresentation></WordForm>
<WordForm><feat att="grammaticalGender" val="neuter"/><feat att="definiteness" val="definite"/><feat att="grammaticalNumber" val="plural"/><feat att="case" val="unspecified"/>
<FormRepresentation> <feat att="writtenForm" val="cykelstellene"/><feat att="inflectionalParadigm" val="MFG0069"/> <feat att="officiallyApproved" val="yes"/> <feat att="frequency" val="0.0"/></FormRepresentation></WordForm>
<WordForm><feat att="grammaticalGender" val="neuter"/><feat att="definiteness" val="definite"/><feat att="grammaticalNumber" val="plural"/><feat att="case" val="genitiveCase"/>
<FormRepresentation> <feat att="writtenForm" val="cykelstellenes"/><feat att="inflectionalParadigm" val="MFG0069"/> <feat att="officiallyApproved" val="yes"/> <feat att="frequency" val="0.0"/></FormRepresentation></WordForm>
</LexicalEntry> 
<LexicalEntry><feat att="partOfSpeech" val="commonNoun"/> 
<feat att="id" val="GMU_citronsommerfugl_1"/> 
<feat att="morphologicalUnitId" val="CITRONSOMMERFUGL"/> 
<feat att="originalSource" val="DDO"/> 
<feat att="independentWord" val="yes"/> 
<feat att="decomposition" val="citron+sommerfugl"/> 
<Lemma><FormRepresentation> <feat att="writtenForm" val="citronsommerfugl"/> <feat att="officiallyApproved" val="yes"/> 
<feat att="joiningElement" val="Not analyzed"/> 
</FormRepresentation> </Lemma> 
<WordForm><feat att="grammaticalGender" val="commonGender"/><feat att="definiteness" val="indefinite"/><feat att="grammaticalNumber" val="singular"/><feat att="case" val="unspecified"/>
<FormRepresentation> <feat att="writtenForm" val="citronsommerfugl"/><feat att="inflectionalParadigm" val="MFG0014"/> <feat att="officiallyApproved" val="yes"/> <feat att="frequency" val=".0536"/></FormRepresentation></WordForm>
<WordForm><feat att="grammaticalGender" val="commonGender"/><feat att="definiteness" val="indefinite"/><feat att="grammaticalNumber" val="singular"/><feat att="case" val="genitiveCase"/>
<FormRepresentation> <feat att="writtenForm" val="citronsommerfugls"/><feat att="inflectionalParadigm" val="MFG0014"/> <feat att="officiallyApproved" val="yes"/> <feat att="frequency" val="0.0"/></FormRepresentation></WordForm>
<WordForm><feat att="grammaticalGender" val="commonGender"/><feat att="definiteness" val="indefinite"/><feat att="grammaticalNumber" val="plural"/><feat att="case" val="unspecified"/>
<FormRepresentation> <feat att="writtenForm" val="citronsommerfugle"/><feat att="inflectionalParadigm" val="MFG0014"/> <feat att="officiallyApproved" val="yes"/> <feat att="frequency" val=".0714"/></FormRepresentation></WordForm>
<WordForm><feat att="grammaticalGender" val="commonGender"/><feat att="definiteness" val="indefinite"/><feat att="grammaticalNumber" val="plural"/><feat att="case" val="genitiveCase"/>
<FormRepresentation> <feat att="writtenForm" val="citronsommerfugles"/><feat att="inflectionalParadigm" val="MFG0014"/> <feat att="officiallyApproved" val="yes"/> <feat att="frequency" val="0.0"/></FormRepresentation></WordForm>
<WordForm><feat att="grammaticalGender" val="commonGender"/><feat att="definiteness" val="definite"/><feat att="grammaticalNumber" val="singular"/><feat att="case" val="unspecified"/>
<FormRepresentation> <feat att="writtenForm" val="citronsommerfuglen"/><feat att="inflectionalParadigm" val="MFG0014"/> <feat att="officiallyApproved" val="yes"/> <feat att="frequency" val=".0714"/></FormRepresentation></WordForm>
<WordForm><feat att="grammaticalGender" val="commonGender"/><feat att="definiteness" val="definite"/><feat att="grammaticalNumber" val="singular"/><feat att="case" val="genitiveCase"/>
<FormRepresentation> <feat att="writtenForm" val="citronsommerfuglens"/><feat att="inflectionalParadigm" val="MFG0014"/> <feat att="officiallyApproved" val="yes"/> <feat att="frequency" val="0.0"/></FormRepresentation></WordForm>
<WordForm><feat att="grammaticalGender" val="commonGender"/><feat att="definiteness" val="definite"/><feat att="grammaticalNumber" val="plural"/><feat att="case" val="unspecified"/>
<FormRepresentation> <feat att="writtenForm" val="citronsommerfuglene"/><feat att="inflectionalParadigm" val="MFG0014"/> <feat att="officiallyApproved" val="yes"/> <feat att="frequency" val="0.0"/></FormRepresentation></WordForm>
<WordForm><feat att="grammaticalGender" val="commonGender"/><feat att="definiteness" val="definite"/><feat att="grammaticalNumber" val="plural"/><feat att="case" val="genitiveCase"/>
<FormRepresentation> <feat att="writtenForm" val="citronsommerfuglenes"/><feat att="inflectionalParadigm" val="MFG0014"/> <feat att="officiallyApproved" val="yes"/> <feat att="frequency" val="0.0"/></FormRepresentation></WordForm>
</LexicalEntry> 
<LexicalEntry><feat att="partOfSpeech" val="commonNoun"/> 
<feat att="id" val="GMU_CIPRAMIL_1"/> 
<feat att="morphologicalUnitId" val="CIPRAMIL"/> 
<feat att="originalSource" val="SUNDHEDSKORPUS"/> 
<feat att="independentWord" val="yes"/> 
<Lemma><FormRepresentation> <feat att="writtenForm" val="cipramil"/> <feat att="officiallyApproved" val="yes"/> 
<feat att="joiningElement" val="nil"/> 
<feat att="joiningElementResult" val="cipramil"/> 
</FormRepresentation> </Lemma> 
<WordForm><feat att="grammaticalGender" val="commonGender"/><feat att="definiteness" val="indefinite"/><feat att="grammaticalNumber" val="singular"/><feat att="case" val="unspecified"/>
<FormRepresentation> <feat att="writtenForm" val="cipramil"/><feat att="inflectionalParadigm" val="MFG0016"/> <feat att="officiallyApproved" val="yes"/> <feat att="frequency" val=".5536"/></FormRepresentation></WordForm>
<WordForm><feat att="grammaticalGender" val="commonGender"/><feat att="definiteness" val="indefinite"/><feat att="grammaticalNumber" val="singular"/><feat att="case" val="genitiveCase"/>
<FormRepresentation> <feat att="writtenForm" val="cipramils"/><feat att="inflectionalParadigm" val="MFG0016"/> <feat att="officiallyApproved" val="yes"/> <feat att="frequency" val=".0357"/></FormRepresentation></WordForm>
<WordForm><feat att="grammaticalGender" val="commonGender"/><feat att="definiteness" val="indefinite"/><feat att="grammaticalNumber" val="plural"/><feat att="case" val="unspecified"/>
<FormRepresentation> <feat att="writtenForm" val="cipramiler"/><feat att="inflectionalParadigm" val="MFG0016"/> <feat att="officiallyApproved" val="yes"/> <feat att="frequency" val="0.0"/></FormRepresentation></WordForm>
<WordForm><feat att="grammaticalGender" val="commonGender"/><feat att="definiteness" val="indefinite"/><feat att="grammaticalNumber" val="plural"/><feat att="case" val="genitiveCase"/>
<FormRepresentation> <feat att="writtenForm" val="cipramilers"/><feat att="inflectionalParadigm" val="MFG0016"/> <feat att="officiallyApproved" val="yes"/> <feat att="frequency" val="0.0"/></FormRepresentation></WordForm>
<WordForm><feat att="grammaticalGender" val="commonGender"/><feat att="definiteness" val="definite"/><feat att="grammaticalNumber" val="singular"/><feat att="case" val="unspecified"/>
<FormRepresentation> <feat att="writtenForm" val="cipramilen"/><feat att="inflectionalParadigm" val="MFG0016"/> <feat att="officiallyApproved" val="yes"/> <feat att="frequency" val="0.0"/></FormRepresentation></WordForm>
<WordForm><feat att="grammaticalGender" val="commonGender"/><feat att="definiteness" val="definite"/><feat att="grammaticalNumber" val="singular"/><feat att="case" val="genitiveCase"/>
<FormRepresentation> <feat att="writtenForm" val="cipramilens"/><feat att="inflectionalParadigm" val="MFG0016"/> <feat att="officiallyApproved" val="yes"/> <feat att="frequency" val="0.0"/></FormRepresentation></WordForm>
<WordForm><feat att="grammaticalGender" val="commonGender"/><feat att="definiteness" val="definite"/><feat att="grammaticalNumber" val="plural"/><feat att="case" val="unspecified"/>
<FormRepresentation> <feat att="writtenForm" val="cipramilerne"/><feat att="inflectionalParadigm" val="MFG0016"/> <feat att="officiallyApproved" val="yes"/> <feat att="frequency" val="0.0"/></FormRepresentation></WordForm>
<WordForm><feat att="grammaticalGender" val="commonGender"/><feat att="definiteness" val="definite"/><feat att="grammaticalNumber" val="plural"/><feat att="case" val="genitiveCase"/>
<FormRepresentation> <feat att="writtenForm" val="cipramilernes"/><feat att="inflectionalParadigm" val="MFG0016"/> <feat att="officiallyApproved" val="yes"/> <feat att="frequency" val="0.0"/></FormRepresentation></WordForm>
</LexicalEntry> 
<LexicalEntry><feat att="partOfSpeech" val="commonNoun"/> 
<feat att="id" val="GMU_CETYLALKOHOL_1"/> 
<feat att="morphologicalUnitId" val="CETYLALKOHOL"/> 
<feat att="originalSource" val="SUNDHEDSKORPUS"/> 
<feat att="independentWord" val="yes"/> 
<feat att="decomposition" val="cetyl+alkohol"/> 
<Lemma><FormRepresentation> <feat att="writtenForm" val="cetylalkohol"/> <feat att="officiallyApproved" val="yes"/> 
<feat att="joiningElement" val="nil"/> 
<feat att="joiningElementResult" val="cetylalkohol"/> 
</FormRepresentation> </Lemma> 
<WordForm><feat att="grammaticalGender" val="commonGender"/><feat att="definiteness" val="indefinite"/><feat att="grammaticalNumber" val="singular"/><feat att="case" val="unspecified"/>
<FormRepresentation> <feat att="writtenForm" val="cetylalkohol"/><feat att="inflectionalParadigm" val="MFG0016"/> <feat att="officiallyApproved" val="yes"/> <feat att="frequency" val="0.0"/></FormRepresentation></WordForm>
<WordForm><feat att="grammaticalGender" val="commonGender"/><feat att="definiteness" val="indefinite"/><feat att="grammaticalNumber" val="singular"/><feat att="case" val="genitiveCase"/>
<FormRepresentation> <feat att="writtenForm" val="cetylalkohols"/><feat att="inflectionalParadigm" val="MFG0016"/> <feat att="officiallyApproved" val="yes"/> <feat att="frequency" val="0.0"/></FormRepresentation></WordForm>
<WordForm><feat att="grammaticalGender" val="commonGender"/><feat att="definiteness" val="indefinite"/><feat att="grammaticalNumber" val="plural"/><feat att="case" val="unspecified"/>
<FormRepresentation> <feat att="writtenForm" val="cetylalkoholer"/><feat att="inflectionalParadigm" val="MFG0016"/> <feat att="officiallyApproved" val="yes"/> <feat att="frequency" val="0.0"/></FormRepresentation></WordForm>
<WordForm><feat att="grammaticalGender" val="commonGender"/><feat att="definiteness" val="indefinite"/><feat att="grammaticalNumber" val="plural"/><feat att="case" val="genitiveCase"/>
<FormRepresentation> <feat att="writtenForm" val="cetylalkoholers"/><feat att="inflectionalParadigm" val="MFG0016"/> <feat att="officiallyApproved" val="yes"/> <feat att="frequency" val="0.0"/></FormRepresentation></WordForm>
<WordForm><feat att="grammaticalGender" val="commonGender"/><feat att="definiteness" val="definite"/><feat att="grammaticalNumber" val="singular"/><feat att="case" val="unspecified"/>
<FormRepresentation> <feat att="writtenForm" val="cetylalkoholen"/><feat att="inflectionalParadigm" val="MFG0016"/> <feat att="officiallyApproved" val="yes"/> <feat att="frequency" val="0.0"/></FormRepresentation></WordForm>
<WordForm><feat att="grammaticalGender" val="commonGender"/><feat att="definiteness" val="definite"/><feat att="grammaticalNumber" val="singular"/><feat att="case" val="genitiveCase"/>
<FormRepresentation> <feat att="writtenForm" val="cetylalkoholens"/><feat att="inflectionalParadigm" val="MFG0016"/> <feat att="officiallyApproved" val="yes"/> <feat att="frequency" val="0.0"/></FormRepresentation></WordForm>
<WordForm><feat att="grammaticalGender" val="commonGender"/><feat att="definiteness" val="definite"/><feat att="grammaticalNumber" val="plural"/><feat att="case" val="unspecified"/>
<FormRepresentation> <feat att="writtenForm" val="cetylalkoholerne"/><feat att="inflectionalParadigm" val="MFG0016"/> <feat att="officiallyApproved" val="yes"/> <feat att="frequency" val="0.0"/></FormRepresentation></WordForm>
<WordForm><feat att="grammaticalGender" val="commonGender"/><feat att="definiteness" val="definite"/><feat att="grammaticalNumber" val="plural"/><feat att="case" val="genitiveCase"/>
<FormRepresentation> <feat att="writtenForm" val="cetylalkoholernes"/><feat att="inflectionalParadigm" val="MFG0016"/> <feat att="officiallyApproved" val="yes"/> <feat att="frequency" val="0.0"/></FormRepresentation></WordForm>
</LexicalEntry> 
<LexicalEntry><feat att="partOfSpeech" val="commonNoun"/> 
<feat att="id" val="GMU_centimetermål_1"/> 
<feat att="morphologicalUnitId" val="CENTIMETERMÅL"/> 
<feat att="originalSource" val="DDO"/> 
<feat att="independentWord" val="yes"/> 
<feat att="decomposition" val="centimeter+mål"/> 
<Lemma><FormRepresentation> <feat att="writtenForm" val="centimetermål"/> <feat att="officiallyApproved" val="yes"/> 
<feat att="joiningElement" val="nil"/> 
<feat att="joiningElementResult" val="centimetermål"/> 
</FormRepresentation> </Lemma> 
<WordForm><feat att="grammaticalGender" val="neuter"/><feat att="definiteness" val="indefinite"/><feat att="grammaticalNumber" val="singular"/><feat att="case" val="unspecified"/>
<FormRepresentation> <feat att="writtenForm" val="centimetermål"/><feat att="inflectionalParadigm" val="MFG0040"/> <feat att="officiallyApproved" val="yes"/> <feat att="frequency" val=".25"/></FormRepresentation></WordForm>
<WordForm><feat att="grammaticalGender" val="neuter"/><feat att="definiteness" val="indefinite"/><feat att="grammaticalNumber" val="singular"/><feat att="case" val="genitiveCase"/>
<FormRepresentation> <feat att="writtenForm" val="centimetermåls"/><feat att="inflectionalParadigm" val="MFG0040"/> <feat att="officiallyApproved" val="yes"/> <feat att="frequency" val="0.0"/></FormRepresentation></WordForm>
<WordForm><feat att="grammaticalGender" val="neuter"/><feat att="definiteness" val="indefinite"/><feat att="grammaticalNumber" val="plural"/><feat att="case" val="unspecified"/>
<FormRepresentation> <feat att="writtenForm" val="centimetermål"/><feat att="inflectionalParadigm" val="MFG0040"/> <feat att="officiallyApproved" val="yes"/> <feat att="frequency" val=".25"/></FormRepresentation></WordForm>
<WordForm><feat att="grammaticalGender" val="neuter"/><feat att="definiteness" val="indefinite"/><feat att="grammaticalNumber" val="plural"/><feat att="case" val="genitiveCase"/>
<FormRepresentation> <feat att="writtenForm" val="centimetermåls"/><feat att="inflectionalParadigm" val="MFG0040"/> <feat att="officiallyApproved" val="yes"/> <feat att="frequency" val="0.0"/></FormRepresentation></WordForm>
<WordForm><feat att="grammaticalGender" val="neuter"/><feat att="definiteness" val="definite"/><feat att="grammaticalNumber" val="singular"/><feat att="case" val="unspecified"/>
<FormRepresentation> <feat att="writtenForm" val="centimetermålet"/><feat att="inflectionalParadigm" val="MFG0040"/> <feat att="officiallyApproved" val="yes"/> <feat att="frequency" val=".0536"/></FormRepresentation></WordForm>
<WordForm><feat att="grammaticalGender" val="neuter"/><feat att="definiteness" val="definite"/><feat att="grammaticalNumber" val="singular"/><feat att="case" val="genitiveCase"/>
<FormRepresentation> <feat att="writtenForm" val="centimetermålets"/><feat att="inflectionalParadigm" val="MFG0040"/> <feat att="officiallyApproved" val="yes"/> <feat att="frequency" val="0.0"/></FormRepresentation></WordForm>
<WordForm><feat att="grammaticalGender" val="neuter"/><feat att="definiteness" val="definite"/><feat att="grammaticalNumber" val="plural"/><feat att="case" val="unspecified"/>
<FormRepresentation> <feat att="writtenForm" val="centimetermålene"/><feat att="inflectionalParadigm" val="MFG0040"/> <feat att="officiallyApproved" val="yes"/> <feat att="frequency" val="0.0"/></FormRepresentation></WordForm>
<WordForm><feat att="grammaticalGender" val="neuter"/><feat att="definiteness" val="definite"/><feat att="grammaticalNumber" val="plural"/><feat att="case" val="genitiveCase"/>
<FormRepresentation> <feat att="writtenForm" val="centimetermålenes"/><feat att="inflectionalParadigm" val="MFG0040"/> <feat att="officiallyApproved" val="yes"/> <feat att="frequency" val="0.0"/></FormRepresentation></WordForm>
</LexicalEntry> 
<LexicalEntry><feat att="partOfSpeech" val="commonNoun"/> 
<feat att="id" val="GMU_CYSTESTADIUM_1"/> 
<feat att="morphologicalUnitId" val="CYSTESTADIUM"/> 
<feat att="originalSource" val="SUNDHEDSKORPUS"/> 
<feat att="independentWord" val="yes"/> 
<feat att="decomposition" val="cyste+stadium"/> 
<Lemma><FormRepresentation> <feat att="writtenForm" val="cystestadium"/> <feat att="officiallyApproved" val="yes"/> 
<feat att="joiningElement" val="[um]e"/> 
<feat att="joiningElementResult" val="cystestadie"/> 
</FormRepresentation> </Lemma> 
<WordForm><feat att="grammaticalGender" val="neuter"/><feat att="definiteness" val="indefinite"/><feat att="grammaticalNumber" val="singular"/><feat att="case" val="unspecified"/>
<FormRepresentation> <feat att="writtenForm" val="cystestadium"/><feat att="inflectionalParadigm" val="MFG0109"/> <feat att="officiallyApproved" val="yes"/> <feat att="frequency" val="0.0"/></FormRepresentation></WordForm>
<WordForm><feat att="grammaticalGender" val="neuter"/><feat att="definiteness" val="indefinite"/><feat att="grammaticalNumber" val="singular"/><feat att="case" val="genitiveCase"/>
<FormRepresentation> <feat att="writtenForm" val="cystestadiums"/><feat att="inflectionalParadigm" val="MFG0109"/> <feat att="officiallyApproved" val="yes"/> <feat att="frequency" val="0.0"/></FormRepresentation></WordForm>
<WordForm><feat att="grammaticalGender" val="neuter"/><feat att="definiteness" val="indefinite"/><feat att="grammaticalNumber" val="plural"/><feat att="case" val="unspecified"/>
<FormRepresentation> <feat att="writtenForm" val="cystestadier"/><feat att="inflectionalParadigm" val="MFG0109"/> <feat att="officiallyApproved" val="yes"/> <feat att="frequency" val="0.0"/></FormRepresentation></WordForm>
<WordForm><feat att="grammaticalGender" val="neuter"/><feat att="definiteness" val="indefinite"/><feat att="grammaticalNumber" val="plural"/><feat att="case" val="genitiveCase"/>
<FormRepresentation> <feat att="writtenForm" val="cystestadiers"/><feat att="inflectionalParadigm" val="MFG0109"/> <feat att="officiallyApproved" val="yes"/> <feat att="frequency" val="0.0"/></FormRepresentation></WordForm>
<WordForm><feat att="grammaticalGender" val="neuter"/><feat att="definiteness" val="definite"/><feat att="grammaticalNumber" val="singular"/><feat att="case" val="unspecified"/>
<FormRepresentation> <feat att="writtenForm" val="cystestadiet"/><feat att="inflectionalParadigm" val="MFG0109"/> <feat att="officiallyApproved" val="yes"/> <feat att="frequency" val="0.0"/></FormRepresentation></WordForm>
<WordForm><feat att="grammaticalGender" val="neuter"/><feat att="definiteness" val="definite"/><feat att="grammaticalNumber" val="singular"/><feat att="case" val="genitiveCase"/>
<FormRepresentation> <feat att="writtenForm" val="cystestadiets"/><feat att="inflectionalParadigm" val="MFG0109"/> <feat att="officiallyApproved" val="yes"/> <feat att="frequency" val="0.0"/></FormRepresentation></WordForm>
<WordForm><feat att="grammaticalGender" val="neuter"/><feat att="definiteness" val="definite"/><feat att="grammaticalNumber" val="plural"/><feat att="case" val="unspecified"/>
<FormRepresentation> <feat att="writtenForm" val="cystestadierne"/><feat att="inflectionalParadigm" val="MFG0109"/> <feat att="officiallyApproved" val="yes"/> <feat att="frequency" val="0.0"/></FormRepresentation></WordForm>
<WordForm><feat att="grammaticalGender" val="neuter"/><feat att="definiteness" val="definite"/><feat att="grammaticalNumber" val="plural"/><feat att="case" val="genitiveCase"/>
<FormRepresentation> <feat att="writtenForm" val="cystestadiernes"/><feat att="inflectionalParadigm" val="MFG0109"/> <feat att="officiallyApproved" val="yes"/> <feat att="frequency" val="0.0"/></FormRepresentation></WordForm>
</LexicalEntry> 
<LexicalEntry><feat att="partOfSpeech" val="commonNoun"/> 
<feat att="id" val="GMU_CENTRALLABORATORIUM_1"/> 
<feat att="morphologicalUnitId" val="CENTRALLABORATORIUM"/> 
<feat att="originalSource" val="SUNDHEDSKORPUS"/> 
<feat att="independentWord" val="yes"/> 
<feat att="decomposition" val="central+laboratorium"/> 
<Lemma><FormRepresentation> <feat att="writtenForm" val="centrallaboratorium"/> <feat att="officiallyApproved" val="yes"/> 
<feat att="joiningElement" val="[um]e"/> 
<feat att="joiningElementResult" val="centrallaboratorie"/> 
</FormRepresentation> </Lemma> 
<WordForm><feat att="grammaticalGender" val="neuter"/><feat att="definiteness" val="indefinite"/><feat att="grammaticalNumber" val="singular"/><feat att="case" val="unspecified"/>
<FormRepresentation> <feat att="writtenForm" val="centrallaboratorium"/><feat att="inflectionalParadigm" val="MFG0109"/> <feat att="officiallyApproved" val="yes"/> <feat att="frequency" val=".1964"/></FormRepresentation></WordForm>
<WordForm><feat att="grammaticalGender" val="neuter"/><feat att="definiteness" val="indefinite"/><feat att="grammaticalNumber" val="singular"/><feat att="case" val="genitiveCase"/>
<FormRepresentation> <feat att="writtenForm" val="centrallaboratoriums"/><feat att="inflectionalParadigm" val="MFG0109"/> <feat att="officiallyApproved" val="yes"/> <feat att="frequency" val="0.0"/></FormRepresentation></WordForm>
<WordForm><feat att="grammaticalGender" val="neuter"/><feat att="definiteness" val="indefinite"/><feat att="grammaticalNumber" val="plural"/><feat att="case" val="unspecified"/>
<FormRepresentation> <feat att="writtenForm" val="centrallaboratorier"/><feat att="inflectionalParadigm" val="MFG0109"/> <feat att="officiallyApproved" val="yes"/> <feat att="frequency" val=".0179"/></FormRepresentation></WordForm>
<WordForm><feat att="grammaticalGender" val="neuter"/><feat att="definiteness" val="indefinite"/><feat att="grammaticalNumber" val="plural"/><feat att="case" val="genitiveCase"/>
<FormRepresentation> <feat att="writtenForm" val="centrallaboratoriers"/><feat att="inflectionalParadigm" val="MFG0109"/> <feat att="officiallyApproved" val="yes"/> <feat att="frequency" val="0.0"/></FormRepresentation></WordForm>
<WordForm><feat att="grammaticalGender" val="neuter"/><feat att="definiteness" val="definite"/><feat att="grammaticalNumber" val="singular"/><feat att="case" val="unspecified"/>
<FormRepresentation> <feat att="writtenForm" val="centrallaboratoriet"/><feat att="inflectionalParadigm" val="MFG0109"/> <feat att="officiallyApproved" val="yes"/> <feat att="frequency" val=".1607"/></FormRepresentation></WordForm>
<WordForm><feat att="grammaticalGender" val="neuter"/><feat att="definiteness" val="definite"/><feat att="grammaticalNumber" val="singular"/><feat att="case" val="genitiveCase"/>
<FormRepresentation> <feat att="writtenForm" val="centrallaboratoriets"/><feat att="inflectionalParadigm" val="MFG0109"/> <feat att="officiallyApproved" val="yes"/> <feat att="frequency" val=".0179"/></FormRepresentation></WordForm>
<WordForm><feat att="grammaticalGender" val="neuter"/><feat att="definiteness" val="definite"/><feat att="grammaticalNumber" val="plural"/><feat att="case" val="unspecified"/>
<FormRepresentation> <feat att="writtenForm" val="centrallaboratorierne"/><feat att="inflectionalParadigm" val="MFG0109"/> <feat att="officiallyApproved" val="yes"/> <feat att="frequency" val="0.0"/></FormRepresentation></WordForm>
<WordForm><feat att="grammaticalGender" val="neuter"/><feat att="definiteness" val="definite"/><feat att="grammaticalNumber" val="plural"/><feat att="case" val="genitiveCase"/>
<FormRepresentation> <feat att="writtenForm" val="centrallaboratoriernes"/><feat att="inflectionalParadigm" val="MFG0109"/> <feat att="officiallyApproved" val="yes"/> <feat att="frequency" val="0.0"/></FormRepresentation></WordForm>
</LexicalEntry> 
<LexicalEntry><feat att="partOfSpeech" val="commonNoun"/> 
<feat att="id" val="GMU_cirkelspark_1"/> 
<feat att="morphologicalUnitId" val="CIRKELSPARK"/> 
<feat att="originalSource" val="DDO"/> 
<feat att="independentWord" val="yes"/> 
<feat att="decomposition" val="cirkel+spark"/> 
<Lemma><FormRepresentation> <feat att="writtenForm" val="cirkelspark"/> <feat att="officiallyApproved" val="yes"/> 
<feat att="joiningElement" val="Not analyzed"/> 
</FormRepresentation> </Lemma> 
<WordForm><feat att="grammaticalGender" val="neuter"/><feat att="definiteness" val="indefinite"/><feat att="grammaticalNumber" val="singular"/><feat att="case" val="unspecified"/>
<FormRepresentation> <feat att="writtenForm" val="cirkelspark"/><feat att="inflectionalParadigm" val="MFG0040"/> <feat att="officiallyApproved" val="yes"/> <feat att="frequency" val=".0893"/></FormRepresentation></WordForm>
<WordForm><feat att="grammaticalGender" val="neuter"/><feat att="definiteness" val="indefinite"/><feat att="grammaticalNumber" val="singular"/><feat att="case" val="genitiveCase"/>
<FormRepresentation> <feat att="writtenForm" val="cirkelsparks"/><feat att="inflectionalParadigm" val="MFG0040"/> <feat att="officiallyApproved" val="yes"/> <feat att="frequency" val="0.0"/></FormRepresentation></WordForm>
<WordForm><feat att="grammaticalGender" val="neuter"/><feat att="definiteness" val="indefinite"/><feat att="grammaticalNumber" val="plural"/><feat att="case" val="unspecified"/>
<FormRepresentation> <feat att="writtenForm" val="cirkelspark"/><feat att="inflectionalParadigm" val="MFG0040"/> <feat att="officiallyApproved" val="yes"/> <feat att="frequency" val=".0893"/></FormRepresentation></WordForm>
<WordForm><feat att="grammaticalGender" val="neuter"/><feat att="definiteness" val="indefinite"/><feat att="grammaticalNumber" val="plural"/><feat att="case" val="genitiveCase"/>
<FormRepresentation> <feat att="writtenForm" val="cirkelsparks"/><feat att="inflectionalParadigm" val="MFG0040"/> <feat att="officiallyApproved" val="yes"/> <feat att="frequency" val="0.0"/></FormRepresentation></WordForm>
<WordForm><feat att="grammaticalGender" val="neuter"/><feat att="definiteness" val="definite"/><feat att="grammaticalNumber" val="singular"/><feat att="case" val="unspecified"/>
<FormRepresentation> <feat att="writtenForm" val="cirkelsparket"/><feat att="inflectionalParadigm" val="MFG0040"/> <feat att="officiallyApproved" val="yes"/> <feat att="frequency" val="0.0"/></FormRepresentation></WordForm>
<WordForm><feat att="grammaticalGender" val="neuter"/><feat att="definiteness" val="definite"/><feat att="grammaticalNumber" val="singular"/><feat att="case" val="genitiveCase"/>
<FormRepresentation> <feat att="writtenForm" val="cirkelsparkets"/><feat att="inflectionalParadigm" val="MFG0040"/> <feat att="officiallyApproved" val="yes"/> <feat att="frequency" val="0.0"/></FormRepresentation></WordForm>
<WordForm><feat att="grammaticalGender" val="neuter"/><feat att="definiteness" val="definite"/><feat att="grammaticalNumber" val="plural"/><feat att="case" val="unspecified"/>
<FormRepresentation> <feat att="writtenForm" val="cirkelsparkene"/><feat att="inflectionalParadigm" val="MFG0040"/> <feat att="officiallyApproved" val="yes"/> <feat att="frequency" val="0.0"/></FormRepresentation></WordForm>
<WordForm><feat att="grammaticalGender" val="neuter"/><feat att="definiteness" val="definite"/><feat att="grammaticalNumber" val="plural"/><feat att="case" val="genitiveCase"/>
<FormRepresentation> <feat att="writtenForm" val="cirkelsparkenes"/><feat att="inflectionalParadigm" val="MFG0040"/> <feat att="officiallyApproved" val="yes"/> <feat att="frequency" val="0.0"/></FormRepresentation></WordForm>
</LexicalEntry> 
<LexicalEntry><feat att="partOfSpeech" val="commonNoun"/> 
<feat att="id" val="GMU_CARDIOTRÆNING_1"/> 
<feat att="morphologicalUnitId" val="CARDIOTRÆNING"/> 
<feat att="originalSource" val="SUNDHEDSKORPUS"/> 
<feat att="independentWord" val="yes"/> 
<Lemma><FormRepresentation> <feat att="writtenForm" val="cardiotræning"/> <feat att="officiallyApproved" val="yes"/> 
<feat att="joiningElement" val="Not analyzed"/> 
</FormRepresentation> </Lemma> 
<WordForm><feat att="grammaticalGender" val="commonGender"/><feat att="definiteness" val="indefinite"/><feat att="grammaticalNumber" val="singular"/><feat att="case" val="unspecified"/>
<FormRepresentation> <feat att="writtenForm" val="cardiotræning"/><feat att="inflectionalParadigm" val="MFG0220"/> <feat att="officiallyApproved" val="yes"/> <feat att="frequency" val="0.0"/></FormRepresentation></WordForm>
<WordForm><feat att="grammaticalGender" val="commonGender"/><feat att="definiteness" val="indefinite"/><feat att="grammaticalNumber" val="singular"/><feat att="case" val="genitiveCase"/>
<FormRepresentation> <feat att="writtenForm" val="cardiotrænings"/><feat att="inflectionalParadigm" val="MFG0220"/> <feat att="officiallyApproved" val="yes"/> <feat att="frequency" val="0.0"/></FormRepresentation></WordForm>
<WordForm><feat att="grammaticalGender" val="commonGender"/><feat att="definiteness" val="definite"/><feat att="grammaticalNumber" val="singular"/><feat att="case" val="unspecified"/>
<FormRepresentation> <feat att="writtenForm" val="cardiotræningen"/><feat att="inflectionalParadigm" val="MFG0220"/> <feat att="officiallyApproved" val="yes"/> <feat att="frequency" val="0.0"/></FormRepresentation></WordForm>
<WordForm><feat att="grammaticalGender" val="commonGender"/><feat att="definiteness" val="definite"/><feat att="grammaticalNumber" val="singular"/><feat att="case" val="genitiveCase"/>
<FormRepresentation> <feat att="writtenForm" val="cardiotræningens"/><feat att="inflectionalParadigm" val="MFG0220"/> <feat att="officiallyApproved" val="yes"/> <feat att="frequency" val="0.0"/></FormRepresentation></WordForm>
</LexicalEntry> 
<LexicalEntry><feat att="partOfSpeech" val="commonNoun"/> 
<feat att="id" val="GMU_CYKELTRÆNING_1"/> 
<feat att="morphologicalUnitId" val="CYKELTRÆNING"/> 
<feat att="originalSource" val="SUNDHEDSKORPUS"/> 
<feat att="independentWord" val="yes"/> 
<feat att="decomposition" val="cykel+træning"/> 
<Lemma><FormRepresentation> <feat att="writtenForm" val="cykeltræning"/> <feat att="officiallyApproved" val="yes"/> 
<feat att="joiningElement" val="Not analyzed"/> 
</FormRepresentation> </Lemma> 
<WordForm><feat att="grammaticalGender" val="commonGender"/><feat att="definiteness" val="indefinite"/><feat att="grammaticalNumber" val="singular"/><feat att="case" val="unspecified"/>
<FormRepresentation> <feat att="writtenForm" val="cykeltræning"/><feat att="inflectionalParadigm" val="MFG0220"/> <feat att="officiallyApproved" val="yes"/> <feat att="frequency" val=".0357"/></FormRepresentation></WordForm>
<WordForm><feat att="grammaticalGender" val="commonGender"/><feat att="definiteness" val="indefinite"/><feat att="grammaticalNumber" val="singular"/><feat att="case" val="genitiveCase"/>
<FormRepresentation> <feat att="writtenForm" val="cykeltrænings"/><feat att="inflectionalParadigm" val="MFG0220"/> <feat att="officiallyApproved" val="yes"/> <feat att="frequency" val="0.0"/></FormRepresentation></WordForm>
<WordForm><feat att="grammaticalGender" val="commonGender"/><feat att="definiteness" val="definite"/><feat att="grammaticalNumber" val="singular"/><feat att="case" val="unspecified"/>
<FormRepresentation> <feat att="writtenForm" val="cykeltræningen"/><feat att="inflectionalParadigm" val="MFG0220"/> <feat att="officiallyApproved" val="yes"/> <feat att="frequency" val="0.0"/></FormRepresentation></WordForm>
<WordForm><feat att="grammaticalGender" val="commonGender"/><feat att="definiteness" val="definite"/><feat att="grammaticalNumber" val="singular"/><feat att="case" val="genitiveCase"/>
<FormRepresentation> <feat att="writtenForm" val="cykeltræningens"/><feat att="inflectionalParadigm" val="MFG0220"/> <feat att="officiallyApproved" val="yes"/> <feat att="frequency" val="0.0"/></FormRepresentation></WordForm>
</LexicalEntry> 
<LexicalEntry><feat att="partOfSpeech" val="commonNoun"/> 
<feat att="id" val="GMU_CELLEFORANDRING_1"/> 
<feat att="morphologicalUnitId" val="CELLEFORANDRING"/> 
<feat att="originalSource" val="SUNDHEDSKORPUS"/> 
<feat att="independentWord" val="yes"/> 
<feat att="decomposition" val="celle+forandring"/> 
<Lemma><FormRepresentation> <feat att="writtenForm" val="celleforandring"/> <feat att="officiallyApproved" val="yes"/> 
<feat att="joiningElement" val="Not analyzed"/> 
</FormRepresentation> </Lemma> 
<WordForm><feat att="grammaticalGender" val="commonGender"/><feat att="definiteness" val="indefinite"/><feat att="grammaticalNumber" val="singular"/><feat att="case" val="unspecified"/>
<FormRepresentation> <feat att="writtenForm" val="celleforandring"/><feat att="inflectionalParadigm" val="MFG0016"/> <feat att="officiallyApproved" val="yes"/> <feat att="frequency" val=".0357"/></FormRepresentation></WordForm>
<WordForm><feat att="grammaticalGender" val="commonGender"/><feat att="definiteness" val="indefinite"/><feat att="grammaticalNumber" val="singular"/><feat att="case" val="genitiveCase"/>
<FormRepresentation> <feat att="writtenForm" val="celleforandrings"/><feat att="inflectionalParadigm" val="MFG0016"/> <feat att="officiallyApproved" val="yes"/> <feat att="frequency" val="0.0"/></FormRepresentation></WordForm>
<WordForm><feat att="grammaticalGender" val="commonGender"/><feat att="definiteness" val="indefinite"/><feat att="grammaticalNumber" val="plural"/><feat att="case" val="unspecified"/>
<FormRepresentation> <feat att="writtenForm" val="celleforandringer"/><feat att="inflectionalParadigm" val="MFG0016"/> <feat att="officiallyApproved" val="yes"/> <feat att="frequency" val=".5536"/></FormRepresentation></WordForm>
<WordForm><feat att="grammaticalGender" val="commonGender"/><feat att="definiteness" val="indefinite"/><feat att="grammaticalNumber" val="plural"/><feat att="case" val="genitiveCase"/>
<FormRepresentation> <feat att="writtenForm" val="celleforandringers"/><feat att="inflectionalParadigm" val="MFG0016"/> <feat att="officiallyApproved" val="yes"/> <feat att="frequency" val="0.0"/></FormRepresentation></WordForm>
<WordForm><feat att="grammaticalGender" val="commonGender"/><feat att="definiteness" val="definite"/><feat att="grammaticalNumber" val="singular"/><feat att="case" val="unspecified"/>
<FormRepresentation> <feat att="writtenForm" val="celleforandringen"/><feat att="inflectionalParadigm" val="MFG0016"/> <feat att="officiallyApproved" val="yes"/> <feat att="frequency" val="0.0"/></FormRepresentation></WordForm>
<WordForm><feat att="grammaticalGender" val="commonGender"/><feat att="definiteness" val="definite"/><feat att="grammaticalNumber" val="singular"/><feat att="case" val="genitiveCase"/>
<FormRepresentation> <feat att="writtenForm" val="celleforandringens"/><feat att="inflectionalParadigm" val="MFG0016"/> <feat att="officiallyApproved" val="yes"/> <feat att="frequency" val="0.0"/></FormRepresentation></WordForm>
<WordForm><feat att="grammaticalGender" val="commonGender"/><feat att="definiteness" val="definite"/><feat att="grammaticalNumber" val="plural"/><feat att="case" val="unspecified"/>
<FormRepresentation> <feat att="writtenForm" val="celleforandringerne"/><feat att="inflectionalParadigm" val="MFG0016"/> <feat att="officiallyApproved" val="yes"/> <feat att="frequency" val=".0714"/></FormRepresentation></WordForm>
<WordForm><feat att="grammaticalGender" val="commonGender"/><feat att="definiteness" val="definite"/><feat att="grammaticalNumber" val="plural"/><feat att="case" val="genitiveCase"/>
<FormRepresentation> <feat att="writtenForm" val="celleforandringernes"/><feat att="inflectionalParadigm" val="MFG0016"/> <feat att="officiallyApproved" val="yes"/> <feat att="frequency" val="0.0"/></FormRepresentation></WordForm>
</LexicalEntry> 
<LexicalEntry><feat att="partOfSpeech" val="commonNoun"/> 
<feat att="id" val="GMU_CELLEBIOLOG_1"/> 
<feat att="morphologicalUnitId" val="CELLEBIOLOG"/> 
<feat att="originalSource" val="SUNDHEDSKORPUS"/> 
<feat att="independentWord" val="yes"/> 
<feat att="decomposition" val="celle+biolog"/> 
<Lemma><FormRepresentation> <feat att="writtenForm" val="cellebiolog"/> <feat att="officiallyApproved" val="yes"/> 
<feat att="joiningElement" val="nil"/> 
<feat att="joiningElementResult" val="cellebiolog"/> 
</FormRepresentation> </Lemma> 
<WordForm><feat att="grammaticalGender" val="commonGender"/><feat att="definiteness" val="indefinite"/><feat att="grammaticalNumber" val="singular"/><feat att="case" val="unspecified"/>
<FormRepresentation> <feat att="writtenForm" val="cellebiolog"/><feat att="inflectionalParadigm" val="MFG0016"/> <feat att="officiallyApproved" val="yes"/> <feat att="frequency" val="0.0"/></FormRepresentation></WordForm>
<WordForm><feat att="grammaticalGender" val="commonGender"/><feat att="definiteness" val="indefinite"/><feat att="grammaticalNumber" val="singular"/><feat att="case" val="genitiveCase"/>
<FormRepresentation> <feat att="writtenForm" val="cellebiologs"/><feat att="inflectionalParadigm" val="MFG0016"/> <feat att="officiallyApproved" val="yes"/> <feat att="frequency" val="0.0"/></FormRepresentation></WordForm>
<WordForm><feat att="grammaticalGender" val="commonGender"/><feat att="definiteness" val="indefinite"/><feat att="grammaticalNumber" val="plural"/><feat att="case" val="unspecified"/>
<FormRepresentation> <feat att="writtenForm" val="cellebiologer"/><feat att="inflectionalParadigm" val="MFG0016"/> <feat att="officiallyApproved" val="yes"/> <feat att="frequency" val="0.0"/></FormRepresentation></WordForm>
<WordForm><feat att="grammaticalGender" val="commonGender"/><feat att="definiteness" val="indefinite"/><feat att="grammaticalNumber" val="plural"/><feat att="case" val="genitiveCase"/>
<FormRepresentation> <feat att="writtenForm" val="cellebiologers"/><feat att="inflectionalParadigm" val="MFG0016"/> <feat att="officiallyApproved" val="yes"/> <feat att="frequency" val="0.0"/></FormRepresentation></WordForm>
<WordForm><feat att="grammaticalGender" val="commonGender"/><feat att="definiteness" val="definite"/><feat att="grammaticalNumber" val="singular"/><feat att="case" val="unspecified"/>
<FormRepresentation> <feat att="writtenForm" val="cellebiologen"/><feat att="inflectionalParadigm" val="MFG0016"/> <feat att="officiallyApproved" val="yes"/> <feat att="frequency" val="0.0"/></FormRepresentation></WordForm>
<WordForm><feat att="grammaticalGender" val="commonGender"/><feat att="definiteness" val="definite"/><feat att="grammaticalNumber" val="singular"/><feat att="case" val="genitiveCase"/>
<FormRepresentation> <feat att="writtenForm" val="cellebiologens"/><feat att="inflectionalParadigm" val="MFG0016"/> <feat att="officiallyApproved" val="yes"/> <feat att="frequency" val="0.0"/></FormRepresentation></WordForm>
<WordForm><feat att="grammaticalGender" val="commonGender"/><feat att="definiteness" val="definite"/><feat att="grammaticalNumber" val="plural"/><feat att="case" val="unspecified"/>
<FormRepresentation> <feat att="writtenForm" val="cellebiologerne"/><feat att="inflectionalParadigm" val="MFG0016"/> <feat att="officiallyApproved" val="yes"/> <feat att="frequency" val="0.0"/></FormRepresentation></WordForm>
<WordForm><feat att="grammaticalGender" val="commonGender"/><feat att="definiteness" val="definite"/><feat att="grammaticalNumber" val="plural"/><feat att="case" val="genitiveCase"/>
<FormRepresentation> <feat att="writtenForm" val="cellebiologernes"/><feat att="inflectionalParadigm" val="MFG0016"/> <feat att="officiallyApproved" val="yes"/> <feat att="frequency" val="0.0"/></FormRepresentation></WordForm>
</LexicalEntry> 
<LexicalEntry><feat att="partOfSpeech" val="commonNoun"/> 
<feat att="id" val="GMU_cd-plade_1"/> 
<feat att="morphologicalUnitId" val="CD-PLADE"/> 
<feat att="originalSource" val="DDO"/> 
<feat att="independentWord" val="yes"/> 
<feat att="decomposition" val="cd+-+plade"/> 
<Lemma><FormRepresentation> <feat att="writtenForm" val="cd-plade"/> <feat att="officiallyApproved" val="yes"/> 
<feat att="joiningElement" val="nil"/> 
<feat att="joiningElementResult" val="cd-plade"/> 
</FormRepresentation> </Lemma> 
<WordForm><feat att="grammaticalGender" val="commonGender"/><feat att="definiteness" val="indefinite"/><feat att="grammaticalNumber" val="singular"/><feat att="case" val="unspecified"/>
<FormRepresentation> <feat att="writtenForm" val="cd-plade"/><feat att="inflectionalParadigm" val="MFG0076"/> <feat att="officiallyApproved" val="yes"/> <feat att="frequency" val=".1429"/></FormRepresentation></WordForm>
<WordForm><feat att="grammaticalGender" val="commonGender"/><feat att="definiteness" val="indefinite"/><feat att="grammaticalNumber" val="singular"/><feat att="case" val="genitiveCase"/>
<FormRepresentation> <feat att="writtenForm" val="cd-plades"/><feat att="inflectionalParadigm" val="MFG0076"/> <feat att="officiallyApproved" val="yes"/> <feat att="frequency" val=".0357"/></FormRepresentation></WordForm>
<WordForm><feat att="grammaticalGender" val="commonGender"/><feat att="definiteness" val="indefinite"/><feat att="grammaticalNumber" val="plural"/><feat att="case" val="unspecified"/>
<FormRepresentation> <feat att="writtenForm" val="cd-plader"/><feat att="inflectionalParadigm" val="MFG0076"/> <feat att="officiallyApproved" val="yes"/> <feat att="frequency" val=".375"/></FormRepresentation></WordForm>
<WordForm><feat att="grammaticalGender" val="commonGender"/><feat att="definiteness" val="indefinite"/><feat att="grammaticalNumber" val="plural"/><feat att="case" val="genitiveCase"/>
<FormRepresentation> <feat att="writtenForm" val="cd-pladers"/><feat att="inflectionalParadigm" val="MFG0076"/> <feat att="officiallyApproved" val="yes"/> <feat att="frequency" val="0.0"/></FormRepresentation></WordForm>
<WordForm><feat att="grammaticalGender" val="commonGender"/><feat att="definiteness" val="definite"/><feat att="grammaticalNumber" val="singular"/><feat att="case" val="unspecified"/>
<FormRepresentation> <feat att="writtenForm" val="cd-pladen"/><feat att="inflectionalParadigm" val="MFG0076"/> <feat att="officiallyApproved" val="yes"/> <feat att="frequency" val=".1071"/></FormRepresentation></WordForm>
<WordForm><feat att="grammaticalGender" val="commonGender"/><feat att="definiteness" val="definite"/><feat att="grammaticalNumber" val="singular"/><feat att="case" val="genitiveCase"/>
<FormRepresentation> <feat att="writtenForm" val="cd-pladens"/><feat att="inflectionalParadigm" val="MFG0076"/> <feat att="officiallyApproved" val="yes"/> <feat att="frequency" val="0.0"/></FormRepresentation></WordForm>
<WordForm><feat att="grammaticalGender" val="commonGender"/><feat att="definiteness" val="definite"/><feat att="grammaticalNumber" val="plural"/><feat att="case" val="unspecified"/>
<FormRepresentation> <feat att="writtenForm" val="cd-pladerne"/><feat att="inflectionalParadigm" val="MFG0076"/> <feat att="officiallyApproved" val="yes"/> <feat att="frequency" val=".0179"/></FormRepresentation></WordForm>
<WordForm><feat att="grammaticalGender" val="commonGender"/><feat att="definiteness" val="definite"/><feat att="grammaticalNumber" val="plural"/><feat att="case" val="genitiveCase"/>
<FormRepresentation> <feat att="writtenForm" val="cd-pladernes"/><feat att="inflectionalParadigm" val="MFG0076"/> <feat att="officiallyApproved" val="yes"/> <feat att="frequency" val="0.0"/></FormRepresentation></WordForm>
</LexicalEntry> 
<LexicalEntry><feat att="partOfSpeech" val="commonNoun"/> 
<feat att="id" val="GMU_citatmosaik_1"/> 
<feat att="morphologicalUnitId" val="CITATMOSAIK"/> 
<feat att="originalSource" val="DDO"/> 
<feat att="independentWord" val="yes"/> 
<feat att="decomposition" val="citat+mosaik"/> 
<Lemma><FormRepresentation> <feat att="writtenForm" val="citatmosaik"/> <feat att="officiallyApproved" val="yes"/> 
<feat att="joiningElement" val="nil"/> 
<feat att="joiningElementResult" val="citatmosaik"/> 
</FormRepresentation> </Lemma> 
<WordForm><feat att="grammaticalGender" val="commonGender"/><feat att="definiteness" val="indefinite"/><feat att="grammaticalNumber" val="singular"/><feat att="case" val="unspecified"/>
<FormRepresentation> <feat att="writtenForm" val="citatmosaik"/><feat att="inflectionalParadigm" val="MFG0062"/> <feat att="officiallyApproved" val="yes"/> <feat att="frequency" val=".0179"/></FormRepresentation></WordForm>
<WordForm><feat att="grammaticalGender" val="commonGender"/><feat att="definiteness" val="indefinite"/><feat att="grammaticalNumber" val="singular"/><feat att="case" val="genitiveCase"/>
<FormRepresentation> <feat att="writtenForm" val="citatmosaiks"/><feat att="inflectionalParadigm" val="MFG0062"/> <feat att="officiallyApproved" val="yes"/> <feat att="frequency" val="0.0"/></FormRepresentation></WordForm>
<WordForm><feat att="grammaticalGender" val="commonGender"/><feat att="definiteness" val="indefinite"/><feat att="grammaticalNumber" val="plural"/><feat att="case" val="unspecified"/>
<FormRepresentation> <feat att="writtenForm" val="citatmosaikker"/><feat att="inflectionalParadigm" val="MFG0062"/> <feat att="officiallyApproved" val="yes"/> <feat att="frequency" val="0.0"/></FormRepresentation></WordForm>
<WordForm><feat att="grammaticalGender" val="commonGender"/><feat att="definiteness" val="indefinite"/><feat att="grammaticalNumber" val="plural"/><feat att="case" val="genitiveCase"/>
<FormRepresentation> <feat att="writtenForm" val="citatmosaikkers"/><feat att="inflectionalParadigm" val="MFG0062"/> <feat att="officiallyApproved" val="yes"/> <feat att="frequency" val="0.0"/></FormRepresentation></WordForm>
<WordForm><feat att="grammaticalGender" val="commonGender"/><feat att="definiteness" val="definite"/><feat att="grammaticalNumber" val="singular"/><feat att="case" val="unspecified"/>
<FormRepresentation> <feat att="writtenForm" val="citatmosaikken"/><feat att="inflectionalParadigm" val="MFG0062"/> <feat att="officiallyApproved" val="yes"/> <feat att="frequency" val="0.0"/></FormRepresentation></WordForm>
<WordForm><feat att="grammaticalGender" val="commonGender"/><feat att="definiteness" val="definite"/><feat att="grammaticalNumber" val="singular"/><feat att="case" val="genitiveCase"/>
<FormRepresentation> <feat att="writtenForm" val="citatmosaikkens"/><feat att="inflectionalParadigm" val="MFG0062"/> <feat att="officiallyApproved" val="yes"/> <feat att="frequency" val="0.0"/></FormRepresentation></WordForm>
<WordForm><feat att="grammaticalGender" val="commonGender"/><feat att="definiteness" val="definite"/><feat att="grammaticalNumber" val="plural"/><feat att="case" val="unspecified"/>
<FormRepresentation> <feat att="writtenForm" val="citatmosaikkerne"/><feat att="inflectionalParadigm" val="MFG0062"/> <feat att="officiallyApproved" val="yes"/> <feat att="frequency" val="0.0"/></FormRepresentation></WordForm>
<WordForm><feat att="grammaticalGender" val="commonGender"/><feat att="definiteness" val="definite"/><feat att="grammaticalNumber" val="plural"/><feat att="case" val="genitiveCase"/>
<FormRepresentation> <feat att="writtenForm" val="citatmosaikkernes"/><feat att="inflectionalParadigm" val="MFG0062"/> <feat att="officiallyApproved" val="yes"/> <feat att="frequency" val="0.0"/></FormRepresentation></WordForm>
</LexicalEntry> 
<LexicalEntry><feat att="partOfSpeech" val="commonNoun"/> 
<feat att="id" val="GMU_chokoladeovertræk_1"/> 
<feat att="morphologicalUnitId" val="CHOKOLADEOVERTRÆK"/> 
<feat att="originalSource" val="DDO"/> 
<feat att="independentWord" val="yes"/> 
<feat att="decomposition" val="chokolade+overtræk"/> 
<Lemma><FormRepresentation> <feat att="writtenForm" val="chokoladeovertræk"/> <feat att="officiallyApproved" val="yes"/> 
<feat att="joiningElement" val="nil"/> 
<feat att="joiningElementResult" val="chokoladeovertræk"/> 
</FormRepresentation> </Lemma> 
<WordForm><feat att="grammaticalGender" val="neuter"/><feat att="definiteness" val="indefinite"/><feat att="grammaticalNumber" val="singular"/><feat att="case" val="unspecified"/>
<FormRepresentation> <feat att="writtenForm" val="chokoladeovertræk"/><feat att="inflectionalParadigm" val="MFG0063"/> <feat att="officiallyApproved" val="yes"/> <feat att="frequency" val=".25"/></FormRepresentation></WordForm>
<WordForm><feat att="grammaticalGender" val="neuter"/><feat att="definiteness" val="indefinite"/><feat att="grammaticalNumber" val="singular"/><feat att="case" val="genitiveCase"/>
<FormRepresentation> <feat att="writtenForm" val="chokoladeovertræks"/><feat att="inflectionalParadigm" val="MFG0063"/> <feat att="officiallyApproved" val="yes"/> <feat att="frequency" val="0.0"/></FormRepresentation></WordForm>
<WordForm><feat att="grammaticalGender" val="neuter"/><feat att="definiteness" val="indefinite"/><feat att="grammaticalNumber" val="plural"/><feat att="case" val="unspecified"/>
<FormRepresentation> <feat att="writtenForm" val="chokoladeovertræk"/><feat att="inflectionalParadigm" val="MFG0063"/> <feat att="officiallyApproved" val="yes"/> <feat att="frequency" val=".25"/></FormRepresentation></WordForm>
<WordForm><feat att="grammaticalGender" val="neuter"/><feat att="definiteness" val="indefinite"/><feat att="grammaticalNumber" val="plural"/><feat att="case" val="genitiveCase"/>
<FormRepresentation> <feat att="writtenForm" val="chokoladeovertræks"/><feat att="inflectionalParadigm" val="MFG0063"/> <feat att="officiallyApproved" val="yes"/> <feat att="frequency" val="0.0"/></FormRepresentation></WordForm>
<WordForm><feat att="grammaticalGender" val="neuter"/><feat att="definiteness" val="definite"/><feat att="grammaticalNumber" val="singular"/><feat att="case" val="unspecified"/>
<FormRepresentation> <feat att="writtenForm" val="chokoladeovertrækket"/><feat att="inflectionalParadigm" val="MFG0063"/> <feat att="officiallyApproved" val="yes"/> <feat att="frequency" val="0.0"/></FormRepresentation></WordForm>
<WordForm><feat att="grammaticalGender" val="neuter"/><feat att="definiteness" val="definite"/><feat att="grammaticalNumber" val="singular"/><feat att="case" val="genitiveCase"/>
<FormRepresentation> <feat att="writtenForm" val="chokoladeovertrækkets"/><feat att="inflectionalParadigm" val="MFG0063"/> <feat att="officiallyApproved" val="yes"/> <feat att="frequency" val="0.0"/></FormRepresentation></WordForm>
<WordForm><feat att="grammaticalGender" val="neuter"/><feat att="definiteness" val="definite"/><feat att="grammaticalNumber" val="plural"/><feat att="case" val="unspecified"/>
<FormRepresentation> <feat att="writtenForm" val="chokoladeovertrækkene"/><feat att="inflectionalParadigm" val="MFG0063"/> <feat att="officiallyApproved" val="yes"/> <feat att="frequency" val="0.0"/></FormRepresentation></WordForm>
<WordForm><feat att="grammaticalGender" val="neuter"/><feat att="definiteness" val="definite"/><feat att="grammaticalNumber" val="plural"/><feat att="case" val="genitiveCase"/>
<FormRepresentation> <feat att="writtenForm" val="chokoladeovertrækkenes"/><feat att="inflectionalParadigm" val="MFG0063"/> <feat att="officiallyApproved" val="yes"/> <feat att="frequency" val="0.0"/></FormRepresentation></WordForm>
</LexicalEntry> 
<LexicalEntry><feat att="partOfSpeech" val="commonNoun"/> 
<feat att="id" val="GMU_cementsten_1"/> 
<feat att="morphologicalUnitId" val="CEMENTSTEN"/> 
<feat att="originalSource" val="DDO"/> 
<feat att="independentWord" val="yes"/> 
<feat att="decomposition" val="cement+sten"/> 
<Lemma><FormRepresentation> <feat att="writtenForm" val="cementsten"/> <feat att="officiallyApproved" val="yes"/> 
<feat att="joiningElement" val="Not analyzed"/> 
</FormRepresentation> </Lemma> 
<WordForm><feat att="grammaticalGender" val="commonGender"/><feat att="definiteness" val="indefinite"/><feat att="grammaticalNumber" val="singular"/><feat att="case" val="unspecified"/>
<FormRepresentation> <feat att="writtenForm" val="cementsten"/><feat att="inflectionalParadigm" val="MFG0011"/> <feat att="officiallyApproved" val="yes"/> <feat att="frequency" val=".1964"/></FormRepresentation></WordForm>
<WordForm><feat att="grammaticalGender" val="commonGender"/><feat att="definiteness" val="indefinite"/><feat att="grammaticalNumber" val="singular"/><feat att="case" val="genitiveCase"/>
<FormRepresentation> <feat att="writtenForm" val="cementstens"/><feat att="inflectionalParadigm" val="MFG0011"/> <feat att="officiallyApproved" val="yes"/> <feat att="frequency" val="0.0"/></FormRepresentation></WordForm>
<WordForm><feat att="grammaticalGender" val="commonGender"/><feat att="definiteness" val="indefinite"/><feat att="grammaticalNumber" val="plural"/><feat att="case" val="unspecified"/>
<FormRepresentation> <feat att="writtenForm" val="cementsten"/><feat att="inflectionalParadigm" val="MFG0011"/> <feat att="officiallyApproved" val="yes"/> <feat att="frequency" val=".1964"/></FormRepresentation></WordForm>
<WordForm><feat att="grammaticalGender" val="commonGender"/><feat att="definiteness" val="indefinite"/><feat att="grammaticalNumber" val="plural"/><feat att="case" val="genitiveCase"/>
<FormRepresentation> <feat att="writtenForm" val="cementstens"/><feat att="inflectionalParadigm" val="MFG0011"/> <feat att="officiallyApproved" val="yes"/> <feat att="frequency" val="0.0"/></FormRepresentation></WordForm>
<WordForm><feat att="grammaticalGender" val="commonGender"/><feat att="definiteness" val="definite"/><feat att="grammaticalNumber" val="singular"/><feat att="case" val="unspecified"/>
<FormRepresentation> <feat att="writtenForm" val="cementstenen"/><feat att="inflectionalParadigm" val="MFG0011"/> <feat att="officiallyApproved" val="yes"/> <feat att="frequency" val="0.0"/></FormRepresentation></WordForm>
<WordForm><feat att="grammaticalGender" val="commonGender"/><feat att="definiteness" val="definite"/><feat att="grammaticalNumber" val="singular"/><feat att="case" val="genitiveCase"/>
<FormRepresentation> <feat att="writtenForm" val="cementstenens"/><feat att="inflectionalParadigm" val="MFG0011"/> <feat att="officiallyApproved" val="yes"/> <feat att="frequency" val="0.0"/></FormRepresentation></WordForm>
<WordForm><feat att="grammaticalGender" val="commonGender"/><feat att="definiteness" val="definite"/><feat att="grammaticalNumber" val="plural"/><feat att="case" val="unspecified"/>
<FormRepresentation> <feat att="writtenForm" val="cementstenene"/><feat att="inflectionalParadigm" val="MFG0011"/> <feat att="officiallyApproved" val="yes"/> <feat att="frequency" val="0.0"/></FormRepresentation></WordForm>
<WordForm><feat att="grammaticalGender" val="commonGender"/><feat att="definiteness" val="definite"/><feat att="grammaticalNumber" val="plural"/><feat att="case" val="genitiveCase"/>
<FormRepresentation> <feat att="writtenForm" val="cementstenenes"/><feat att="inflectionalParadigm" val="MFG0011"/> <feat att="officiallyApproved" val="yes"/> <feat att="frequency" val="0.0"/></FormRepresentation></WordForm>
</LexicalEntry> 
<LexicalEntry><feat att="partOfSpeech" val="commonNoun"/> 
<feat att="id" val="GMU_checkkonto_1"/> 
<feat att="morphologicalUnitId" val="CHECKKONTO"/> 
<feat att="originalSource" val="DDO"/> 
<feat att="independentWord" val="yes"/> 
<feat att="decomposition" val="check+konto"/> 
<Lemma><FormRepresentation> <feat att="writtenForm" val="checkkonto"/> <feat att="officiallyApproved" val="yes"/> 
<feat att="joiningElement" val="nil"/> 
<feat att="joiningElementResult" val="checkkonto"/> 
</FormRepresentation> </Lemma> 
<WordForm><feat att="grammaticalGender" val="commonGender"/><feat att="definiteness" val="indefinite"/><feat att="grammaticalNumber" val="singular"/><feat att="case" val="unspecified"/>
<FormRepresentation> <feat att="writtenForm" val="checkkonto"/><feat att="inflectionalParadigm" val="MFG0016,MFG1087"/> <feat att="officiallyApproved" val="yes"/> <feat att="frequency" val=".0893"/></FormRepresentation></WordForm>
<WordForm><feat att="grammaticalGender" val="commonGender"/><feat att="definiteness" val="indefinite"/><feat att="grammaticalNumber" val="singular"/><feat att="case" val="genitiveCase"/>
<FormRepresentation> <feat att="writtenForm" val="checkkontos"/><feat att="inflectionalParadigm" val="MFG0016,MFG1087"/> <feat att="officiallyApproved" val="yes"/> <feat att="frequency" val="0.0"/></FormRepresentation></WordForm>
<WordForm><feat att="grammaticalGender" val="commonGender"/><feat att="definiteness" val="indefinite"/><feat att="grammaticalNumber" val="plural"/><feat att="case" val="unspecified"/>
<FormRepresentation> <feat att="writtenForm" val="checkkontoer"/><feat att="inflectionalParadigm" val="MFG0016"/> <feat att="officiallyApproved" val="yes"/> <feat att="frequency" val="0.0"/></FormRepresentation><FormRepresentation> <feat att="writtenForm" val="checkkonti"/><feat att="inflectionalParadigm" val="MFG1087"/> <feat att="officiallyApproved" val="yes"/> <feat att="frequency" val=".0179"/></FormRepresentation></WordForm>
<WordForm><feat att="grammaticalGender" val="commonGender"/><feat att="definiteness" val="indefinite"/><feat att="grammaticalNumber" val="plural"/><feat att="case" val="genitiveCase"/>
<FormRepresentation> <feat att="writtenForm" val="checkkontoers"/><feat att="inflectionalParadigm" val="MFG0016"/> <feat att="officiallyApproved" val="yes"/> <feat att="frequency" val="0.0"/></FormRepresentation><FormRepresentation> <feat att="writtenForm" val="checkkontis"/><feat att="inflectionalParadigm" val="MFG1087"/> <feat att="officiallyApproved" val="yes"/> <feat att="frequency" val="0.0"/></FormRepresentation></WordForm>
<WordForm><feat att="grammaticalGender" val="commonGender"/><feat att="definiteness" val="definite"/><feat att="grammaticalNumber" val="singular"/><feat att="case" val="unspecified"/>
<FormRepresentation> <feat att="writtenForm" val="checkkontoen"/><feat att="inflectionalParadigm" val="MFG0016,MFG1087"/> <feat att="officiallyApproved" val="yes"/> <feat att="frequency" val="0.0"/></FormRepresentation></WordForm>
<WordForm><feat att="grammaticalGender" val="commonGender"/><feat att="definiteness" val="definite"/><feat att="grammaticalNumber" val="singular"/><feat att="case" val="genitiveCase"/>
<FormRepresentation> <feat att="writtenForm" val="checkkontoens"/><feat att="inflectionalParadigm" val="MFG0016,MFG1087"/> <feat att="officiallyApproved" val="yes"/> <feat att="frequency" val="0.0"/></FormRepresentation></WordForm>
<WordForm><feat att="grammaticalGender" val="commonGender"/><feat att="definiteness" val="definite"/><feat att="grammaticalNumber" val="plural"/><feat att="case" val="unspecified"/>
<FormRepresentation> <feat att="writtenForm" val="checkkontoerne"/><feat att="inflectionalParadigm" val="MFG0016"/> <feat att="officiallyApproved" val="yes"/> <feat att="frequency" val="0.0"/></FormRepresentation><FormRepresentation> <feat att="writtenForm" val="checkkontiene"/><feat att="inflectionalParadigm" val="MFG1087"/> <feat att="officiallyApproved" val="yes"/> <feat att="frequency" val="0.0"/></FormRepresentation></WordForm>
<WordForm><feat att="grammaticalGender" val="commonGender"/><feat att="definiteness" val="definite"/><feat att="grammaticalNumber" val="plural"/><feat att="case" val="genitiveCase"/>
<FormRepresentation> <feat att="writtenForm" val="checkkontoernes"/><feat att="inflectionalParadigm" val="MFG0016"/> <feat att="officiallyApproved" val="yes"/> <feat att="frequency" val="0.0"/></FormRepresentation><FormRepresentation> <feat att="writtenForm" val="checkkontienes"/><feat att="inflectionalParadigm" val="MFG1087"/> <feat att="officiallyApproved" val="yes"/> <feat att="frequency" val="0.0"/></FormRepresentation></WordForm>
</LexicalEntry> 
<LexicalEntry><feat att="partOfSpeech" val="commonNoun"/> 
<feat att="id" val="GMU_cyankalium_1"/> 
<feat att="morphologicalUnitId" val="CYANKALIUM"/> 
<feat att="originalSource" val="DDO"/> 
<feat att="independentWord" val="yes"/> 
<Lemma><FormRepresentation> <feat att="writtenForm" val="cyankalium"/> <feat att="officiallyApproved" val="yes"/> 
<feat att="joiningElement" val="nil"/> 
<feat att="joiningElementResult" val="cyankalium"/> 
</FormRepresentation> </Lemma> 
<WordForm><feat att="grammaticalGender" val="neuter"/><feat att="definiteness" val="indefinite"/><feat att="grammaticalNumber" val="singular"/><feat att="case" val="unspecified"/>
<FormRepresentation> <feat att="writtenForm" val="cyankalium"/><feat att="inflectionalParadigm" val="MFG0255"/> <feat att="officiallyApproved" val="yes"/></FormRepresentation></WordForm>
<WordForm><feat att="grammaticalGender" val="neuter"/><feat att="definiteness" val="indefinite"/><feat att="grammaticalNumber" val="singular"/><feat att="case" val="genitiveCase"/>
<FormRepresentation> <feat att="writtenForm" val="cyankaliums"/><feat att="inflectionalParadigm" val="MFG0255"/> <feat att="officiallyApproved" val="yes"/></FormRepresentation></WordForm>
<WordForm><feat att="grammaticalGender" val="neuter"/><feat att="definiteness" val="definite"/><feat att="grammaticalNumber" val="singular"/><feat att="case" val="unspecified"/>
<FormRepresentation> <feat att="writtenForm" val="cyankaliummet"/><feat att="inflectionalParadigm" val="MFG0255"/> <feat att="officiallyApproved" val="yes"/> <feat att="frequency" val="0.0"/></FormRepresentation><FormRepresentation> <feat att="writtenForm" val="cyankaliumet"/><feat att="inflectionalParadigm" val="MFG0221"/> <feat att="officiallyApproved" val="no"/> <feat att="frequency" val="0.0"/></FormRepresentation></WordForm>
<WordForm><feat att="grammaticalGender" val="neuter"/><feat att="definiteness" val="definite"/><feat att="grammaticalNumber" val="singular"/><feat att="case" val="genitiveCase"/>
<FormRepresentation> <feat att="writtenForm" val="cyankaliummets"/><feat att="inflectionalParadigm" val="MFG0255"/> <feat att="officiallyApproved" val="yes"/> <feat att="frequency" val="0.0"/></FormRepresentation><FormRepresentation> <feat att="writtenForm" val="cyankaliumets"/><feat att="inflectionalParadigm" val="MFG0221"/> <feat att="officiallyApproved" val="no"/> <feat att="frequency" val="0.0"/></FormRepresentation></WordForm>
</LexicalEntry> 
<LexicalEntry><feat att="partOfSpeech" val="commonNoun"/> 
<feat att="id" val="GMU_cadmium_1"/> 
<feat att="morphologicalUnitId" val="CADMIUM"/> 
<feat att="originalSource" val="DDO"/> 
<feat att="independentWord" val="yes"/> 
<Lemma><FormRepresentation> <feat att="writtenForm" val="cadmium"/> <feat att="officiallyApproved" val="yes"/> 
<feat att="joiningElement" val="nil"/> 
<feat att="joiningElementResult" val="cadmium"/> 
</FormRepresentation> </Lemma> 
<WordForm><feat att="grammaticalGender" val="neuter"/><feat att="definiteness" val="indefinite"/><feat att="grammaticalNumber" val="singular"/><feat att="case" val="unspecified"/>
<FormRepresentation> <feat att="writtenForm" val="cadmium"/><feat att="inflectionalParadigm" val="MFG0221,MFG0255"/> <feat att="officiallyApproved" val="yes"/> <feat att="frequency" val=".875"/></FormRepresentation></WordForm>
<WordForm><feat att="grammaticalGender" val="neuter"/><feat att="definiteness" val="indefinite"/><feat att="grammaticalNumber" val="singular"/><feat att="case" val="genitiveCase"/>
<FormRepresentation> <feat att="writtenForm" val="cadmiums"/><feat att="inflectionalParadigm" val="MFG0221,MFG0255"/> <feat att="officiallyApproved" val="yes"/> <feat att="frequency" val="0.0"/></FormRepresentation></WordForm>
<WordForm><feat att="grammaticalGender" val="neuter"/><feat att="definiteness" val="definite"/><feat att="grammaticalNumber" val="singular"/><feat att="case" val="unspecified"/>
<FormRepresentation> <feat att="writtenForm" val="cadmiummet"/><feat att="inflectionalParadigm" val="MFG0255"/> <feat att="officiallyApproved" val="yes"/> <feat att="frequency" val="0.0"/></FormRepresentation><FormRepresentation> <feat att="writtenForm" val="cadmiumet"/><feat att="inflectionalParadigm" val="MFG0221"/> <feat att="officiallyApproved" val="yes"/> <feat att="frequency" val="0.0"/></FormRepresentation></WordForm>
<WordForm><feat att="grammaticalGender" val="neuter"/><feat att="definiteness" val="definite"/><feat att="grammaticalNumber" val="singular"/><feat att="case" val="genitiveCase"/>
<FormRepresentation> <feat att="writtenForm" val="cadmiummets"/><feat att="inflectionalParadigm" val="MFG0255"/> <feat att="officiallyApproved" val="yes"/> <feat att="frequency" val="0.0"/></FormRepresentation><FormRepresentation> <feat att="writtenForm" val="cadmiumets"/><feat att="inflectionalParadigm" val="MFG0221"/> <feat att="officiallyApproved" val="yes"/> <feat att="frequency" val="0.0"/></FormRepresentation></WordForm>
</LexicalEntry> 
<LexicalEntry><feat att="partOfSpeech" val="commonNoun"/> 
<feat att="id" val="GMU_chiffer_1"/> 
<feat att="morphologicalUnitId" val="CHIFFER"/> 
<feat att="originalSource" val="DDO"/> 
<feat att="independentWord" val="yes"/> 
<Lemma><FormRepresentation> <feat att="writtenForm" val="chiffer"/> <feat att="officiallyApproved" val="yes"/> 
<feat att="joiningElement" val="nil"/> 
<feat att="joiningElementResult" val="chiffer"/> 
</FormRepresentation> </Lemma> 
<WordForm><feat att="grammaticalGender" val="neuter"/><feat att="definiteness" val="indefinite"/><feat att="grammaticalNumber" val="singular"/><feat att="case" val="unspecified"/>
<FormRepresentation> <feat att="writtenForm" val="chiffer"/><feat att="inflectionalParadigm" val="MFG0337,MFG0338"/> <feat att="officiallyApproved" val="yes"/> <feat att="frequency" val="0.0"/></FormRepresentation></WordForm>
<WordForm><feat att="grammaticalGender" val="neuter"/><feat att="definiteness" val="indefinite"/><feat att="grammaticalNumber" val="singular"/><feat att="case" val="genitiveCase"/>
<FormRepresentation> <feat att="writtenForm" val="chiffers"/><feat att="inflectionalParadigm" val="MFG0337,MFG0338"/> <feat att="officiallyApproved" val="yes"/> <feat att="frequency" val=".0179"/></FormRepresentation></WordForm>
<WordForm><feat att="grammaticalGender" val="neuter"/><feat att="definiteness" val="indefinite"/><feat att="grammaticalNumber" val="plural"/><feat att="case" val="unspecified"/>
<FormRepresentation> <feat att="writtenForm" val="chifre"/><feat att="inflectionalParadigm" val="MFG0337,MFG0338"/> <feat att="officiallyApproved" val="yes"/> <feat att="frequency" val="0.0"/></FormRepresentation></WordForm>
<WordForm><feat att="grammaticalGender" val="neuter"/><feat att="definiteness" val="indefinite"/><feat att="grammaticalNumber" val="plural"/><feat att="case" val="genitiveCase"/>
<FormRepresentation> <feat att="writtenForm" val="chifres"/><feat att="inflectionalParadigm" val="MFG0337,MFG0338"/> <feat att="officiallyApproved" val="yes"/> <feat att="frequency" val="0.0"/></FormRepresentation></WordForm>
<WordForm><feat att="grammaticalGender" val="neuter"/><feat att="definiteness" val="definite"/><feat att="grammaticalNumber" val="singular"/><feat att="case" val="unspecified"/>
<FormRepresentation> <feat att="writtenForm" val="chifret"/><feat att="inflectionalParadigm" val="MFG0338"/> <feat att="officiallyApproved" val="yes"/> <feat att="frequency" val="0.0"/></FormRepresentation><FormRepresentation> <feat att="writtenForm" val="chifferet"/><feat att="inflectionalParadigm" val="MFG0337"/> <feat att="officiallyApproved" val="yes"/> <feat att="frequency" val="0.0"/></FormRepresentation></WordForm>
<WordForm><feat att="grammaticalGender" val="neuter"/><feat att="definiteness" val="definite"/><feat att="grammaticalNumber" val="singular"/><feat att="case" val="genitiveCase"/>
<FormRepresentation> <feat att="writtenForm" val="chifrets"/><feat att="inflectionalParadigm" val="MFG0338"/> <feat att="officiallyApproved" val="yes"/> <feat att="frequency" val="0.0"/></FormRepresentation><FormRepresentation> <feat att="writtenForm" val="chifferets"/><feat att="inflectionalParadigm" val="MFG0337"/> <feat att="officiallyApproved" val="yes"/> <feat att="frequency" val="0.0"/></FormRepresentation></WordForm>
<WordForm><feat att="grammaticalGender" val="neuter"/><feat att="definiteness" val="definite"/><feat att="grammaticalNumber" val="plural"/><feat att="case" val="unspecified"/>
<FormRepresentation> <feat att="writtenForm" val="chifrene"/><feat att="inflectionalParadigm" val="MFG0337,MFG0338"/> <feat att="officiallyApproved" val="yes"/> <feat att="frequency" val=".0536"/></FormRepresentation></WordForm>
<WordForm><feat att="grammaticalGender" val="neuter"/><feat att="definiteness" val="definite"/><feat att="grammaticalNumber" val="plural"/><feat att="case" val="genitiveCase"/>
<FormRepresentation> <feat att="writtenForm" val="chifrenes"/><feat att="inflectionalParadigm" val="MFG0337,MFG0338"/> <feat att="officiallyApproved" val="yes"/> <feat att="frequency" val="0.0"/></FormRepresentation></WordForm>
</LexicalEntry> 
<LexicalEntry><feat att="partOfSpeech" val="commonNoun"/> 
<feat att="id" val="GMU_CHAKRA_1"/> 
<feat att="morphologicalUnitId" val="CHAKRA"/> 
<feat att="originalSource" val="SUNDHEDSKORPUS"/> 
<feat att="independentWord" val="yes"/> 
<Lemma><FormRepresentation> <feat att="writtenForm" val="chakra"/> <feat att="officiallyApproved" val="yes"/> 
<feat att="joiningElement" val="nil"/> 
<feat att="joiningElementResult" val="chakra"/> 
</FormRepresentation> </Lemma> 
<WordForm><feat att="grammaticalGender" val="commonGender"/><feat att="definiteness" val="indefinite"/><feat att="grammaticalNumber" val="singular"/><feat att="case" val="unspecified"/>
<FormRepresentation> <feat att="writtenForm" val="chakra"/><feat att="inflectionalParadigm" val="MFG0016"/> <feat att="officiallyApproved" val="yes"/> <feat att="frequency" val=".0893"/></FormRepresentation></WordForm>
<WordForm><feat att="grammaticalGender" val="commonGender"/><feat att="definiteness" val="indefinite"/><feat att="grammaticalNumber" val="singular"/><feat att="case" val="genitiveCase"/>
<FormRepresentation> <feat att="writtenForm" val="chakras"/><feat att="inflectionalParadigm" val="MFG0016"/> <feat att="officiallyApproved" val="yes"/> <feat att="frequency" val=".0357"/></FormRepresentation></WordForm>
<WordForm><feat att="grammaticalGender" val="commonGender"/><feat att="definiteness" val="indefinite"/><feat att="grammaticalNumber" val="plural"/><feat att="case" val="unspecified"/>
<FormRepresentation> <feat att="writtenForm" val="chakraer"/><feat att="inflectionalParadigm" val="MFG0016"/> <feat att="officiallyApproved" val="yes"/> <feat att="frequency" val=".1071"/></FormRepresentation></WordForm>
<WordForm><feat att="grammaticalGender" val="commonGender"/><feat att="definiteness" val="indefinite"/><feat att="grammaticalNumber" val="plural"/><feat att="case" val="genitiveCase"/>
<FormRepresentation> <feat att="writtenForm" val="chakraers"/><feat att="inflectionalParadigm" val="MFG0016"/> <feat att="officiallyApproved" val="yes"/> <feat att="frequency" val="0.0"/></FormRepresentation></WordForm>
<WordForm><feat att="grammaticalGender" val="commonGender"/><feat att="definiteness" val="definite"/><feat att="grammaticalNumber" val="singular"/><feat att="case" val="unspecified"/>
<FormRepresentation> <feat att="writtenForm" val="chakraen"/><feat att="inflectionalParadigm" val="MFG0016"/> <feat att="officiallyApproved" val="yes"/> <feat att="frequency" val=".0536"/></FormRepresentation></WordForm>
<WordForm><feat att="grammaticalGender" val="commonGender"/><feat att="definiteness" val="definite"/><feat att="grammaticalNumber" val="singular"/><feat att="case" val="genitiveCase"/>
<FormRepresentation> <feat att="writtenForm" val="chakraens"/><feat att="inflectionalParadigm" val="MFG0016"/> <feat att="officiallyApproved" val="yes"/> <feat att="frequency" val="0.0"/></FormRepresentation></WordForm>
<WordForm><feat att="grammaticalGender" val="commonGender"/><feat att="definiteness" val="definite"/><feat att="grammaticalNumber" val="plural"/><feat att="case" val="unspecified"/>
<FormRepresentation> <feat att="writtenForm" val="chakraerne"/><feat att="inflectionalParadigm" val="MFG0016"/> <feat att="officiallyApproved" val="yes"/> <feat att="frequency" val=".0179"/></FormRepresentation></WordForm>
<WordForm><feat att="grammaticalGender" val="commonGender"/><feat att="definiteness" val="definite"/><feat att="grammaticalNumber" val="plural"/><feat att="case" val="genitiveCase"/>
<FormRepresentation> <feat att="writtenForm" val="chakraernes"/><feat att="inflectionalParadigm" val="MFG0016"/> <feat att="officiallyApproved" val="yes"/> <feat att="frequency" val="0.0"/></FormRepresentation></WordForm>
</LexicalEntry> 
<LexicalEntry><feat att="partOfSpeech" val="commonNoun"/> 
<feat att="id" val="GMU_czekisk_1"/> 
<feat att="morphologicalUnitId" val="CZEKISK"/> 
<feat att="originalSource" val="DDO"/> 
<feat att="independentWord" val="yes"/> 
<Lemma><FormRepresentation> <feat att="writtenForm" val="czekisk"/> <feat att="officiallyApproved" val="yes"/> 
<feat att="joiningElement" val="nil"/> 
<feat att="joiningElementResult" val="czekisk"/> 
</FormRepresentation> </Lemma> 
<WordForm><feat att="grammaticalGender" val="neuter"/><feat att="definiteness" val="indefinite"/><feat att="grammaticalNumber" val="singular"/><feat att="case" val="unspecified"/>
<FormRepresentation> <feat att="writtenForm" val="czekisk"/><feat att="inflectionalParadigm" val="MFG0230"/> <feat att="officiallyApproved" val="yes"/> <feat att="frequency" val=".2321"/></FormRepresentation></WordForm>
<WordForm><feat att="grammaticalGender" val="neuter"/><feat att="definiteness" val="indefinite"/><feat att="grammaticalNumber" val="singular"/><feat att="case" val="genitiveCase"/>
<FormRepresentation> <feat att="writtenForm" val="czekisks"/><feat att="inflectionalParadigm" val="MFG0230"/> <feat att="officiallyApproved" val="yes"/> <feat att="frequency" val="0.0"/></FormRepresentation></WordForm>
<RelatedForm><feat att="spellingVariant" val="GMU_czekisk_2"/> <FormRepresentation><feat att="writtenForm" val="tjekkisk"/></FormRepresentation></RelatedForm> 
</LexicalEntry> 
<LexicalEntry><feat att="partOfSpeech" val="commonNoun"/> 
<feat att="id" val="GMU_czekisk_2"/> 
<feat att="morphologicalUnitId" val="CZEKISK"/> 
<feat att="originalSource" val="DDO"/> 
<feat att="independentWord" val="yes"/> 
<Lemma><FormRepresentation> <feat att="writtenForm" val="tjekkisk"/> <feat att="officiallyApproved" val="yes"/> 
<feat att="joiningElement" val="nil"/> 
<feat att="joiningElementResult" val="tjekkisk"/> 
</FormRepresentation> </Lemma> 
<WordForm><feat att="grammaticalGender" val="neuter"/><feat att="definiteness" val="indefinite"/><feat att="grammaticalNumber" val="singular"/><feat att="case" val="unspecified"/>
<FormRepresentation> <feat att="writtenForm" val="tjekkisk"/><feat att="inflectionalParadigm" val="MFG0230"/> <feat att="officiallyApproved" val="yes"/> <feat att="frequency" val="1.8929"/></FormRepresentation></WordForm>
<WordForm><feat att="grammaticalGender" val="neuter"/><feat att="definiteness" val="indefinite"/><feat att="grammaticalNumber" val="singular"/><feat att="case" val="genitiveCase"/>
<FormRepresentation> <feat att="writtenForm" val="tjekkisks"/><feat att="inflectionalParadigm" val="MFG0230"/> <feat att="officiallyApproved" val="yes"/> <feat att="frequency" val="0.0"/></FormRepresentation></WordForm>
<RelatedForm><feat att="spellingVariant" val="GMU_czekisk_1"/> <FormRepresentation><feat att="writtenForm" val="czekisk"/></FormRepresentation></RelatedForm> 
</LexicalEntry> 
<LexicalEntry><feat att="partOfSpeech" val="commonNoun"/> 
<feat att="id" val="GMU_CHECKLISTE_2"/> 
<feat att="morphologicalUnitId" val="CHECKLISTE"/> 
<feat att="originalSource" val="DDO"/> 
<feat att="independentWord" val="yes"/> 
<feat att="decomposition" val="tjek+liste"/> 
<Lemma><FormRepresentation> <feat att="writtenForm" val="tjekliste"/> <feat att="officiallyApproved" val="yes"/> 
<feat att="joiningElement" val="nil"/> 
<feat att="joiningElementResult" val="tjekliste"/> 
</FormRepresentation> </Lemma> 
<WordForm><feat att="grammaticalGender" val="commonGender"/><feat att="definiteness" val="indefinite"/><feat att="grammaticalNumber" val="singular"/><feat att="case" val="unspecified"/>
<FormRepresentation> <feat att="writtenForm" val="tjekliste"/><feat att="inflectionalParadigm" val="MFG0076"/> <feat att="officiallyApproved" val="yes"/> <feat att="frequency" val=".4107"/></FormRepresentation></WordForm>
<WordForm><feat att="grammaticalGender" val="commonGender"/><feat att="definiteness" val="indefinite"/><feat att="grammaticalNumber" val="singular"/><feat att="case" val="genitiveCase"/>
<FormRepresentation> <feat att="writtenForm" val="tjeklistes"/><feat att="inflectionalParadigm" val="MFG0076"/> <feat att="officiallyApproved" val="yes"/> <feat att="frequency" val="0.0"/></FormRepresentation></WordForm>
<WordForm><feat att="grammaticalGender" val="commonGender"/><feat att="definiteness" val="indefinite"/><feat att="grammaticalNumber" val="plural"/><feat att="case" val="unspecified"/>
<FormRepresentation> <feat att="writtenForm" val="tjeklister"/><feat att="inflectionalParadigm" val="MFG0076"/> <feat att="officiallyApproved" val="yes"/> <feat att="frequency" val=".0179"/></FormRepresentation></WordForm>
<WordForm><feat att="grammaticalGender" val="commonGender"/><feat att="definiteness" val="indefinite"/><feat att="grammaticalNumber" val="plural"/><feat att="case" val="genitiveCase"/>
<FormRepresentation> <feat att="writtenForm" val="tjeklisters"/><feat att="inflectionalParadigm" val="MFG0076"/> <feat att="officiallyApproved" val="yes"/> <feat att="frequency" val="0.0"/></FormRepresentation></WordForm>
<WordForm><feat att="grammaticalGender" val="commonGender"/><feat att="definiteness" val="definite"/><feat att="grammaticalNumber" val="singular"/><feat att="case" val="unspecified"/>
<FormRepresentation> <feat att="writtenForm" val="tjeklisten"/><feat att="inflectionalParadigm" val="MFG0076"/> <feat att="officiallyApproved" val="yes"/> <feat att="frequency" val=".0893"/></FormRepresentation></WordForm>
<WordForm><feat att="grammaticalGender" val="commonGender"/><feat att="definiteness" val="definite"/><feat att="grammaticalNumber" val="singular"/><feat att="case" val="genitiveCase"/>
<FormRepresentation> <feat att="writtenForm" val="tjeklistens"/><feat att="inflectionalParadigm" val="MFG0076"/> <feat att="officiallyApproved" val="yes"/> <feat att="frequency" val="0.0"/></FormRepresentation></WordForm>
<WordForm><feat att="grammaticalGender" val="commonGender"/><feat att="definiteness" val="definite"/><feat att="grammaticalNumber" val="plural"/><feat att="case" val="unspecified"/>
<FormRepresentation> <feat att="writtenForm" val="tjeklisterne"/><feat att="inflectionalParadigm" val="MFG0076"/> <feat att="officiallyApproved" val="yes"/> <feat att="frequency" val="0.0"/></FormRepresentation></WordForm>
<WordForm><feat att="grammaticalGender" val="commonGender"/><feat att="definiteness" val="definite"/><feat att="grammaticalNumber" val="plural"/><feat att="case" val="genitiveCase"/>
<FormRepresentation> <feat att="writtenForm" val="tjeklisternes"/><feat att="inflectionalParadigm" val="MFG0076"/> <feat att="officiallyApproved" val="yes"/> <feat att="frequency" val="0.0"/></FormRepresentation></WordForm>
<RelatedForm><feat att="spellingVariant" val="GMU_CHECKLISTE_1"/> <FormRepresentation><feat att="writtenForm" val="checkliste"/></FormRepresentation></RelatedForm> 
</LexicalEntry> 
<LexicalEntry><feat att="partOfSpeech" val="commonNoun"/> 
<feat att="id" val="GMU_campingferie_1"/> 
<feat att="morphologicalUnitId" val="CAMPINGFERIE"/> 
<feat att="originalSource" val="DDO"/> 
<feat att="independentWord" val="yes"/> 
<feat att="decomposition" val="camping+ferie"/> 
<Lemma><FormRepresentation> <feat att="writtenForm" val="campingferie"/> <feat att="officiallyApproved" val="yes"/> 
<feat att="joiningElement" val="nil"/> 
<feat att="joiningElementResult" val="campingferie"/> 
</FormRepresentation> </Lemma> 
<WordForm><feat att="grammaticalGender" val="commonGender"/><feat att="definiteness" val="indefinite"/><feat att="grammaticalNumber" val="singular"/><feat att="case" val="unspecified"/>
<FormRepresentation> <feat att="writtenForm" val="campingferie"/><feat att="inflectionalParadigm" val="MFG0076"/> <feat att="officiallyApproved" val="yes"/> <feat att="frequency" val=".5"/></FormRepresentation></WordForm>
<WordForm><feat att="grammaticalGender" val="commonGender"/><feat att="definiteness" val="indefinite"/><feat att="grammaticalNumber" val="singular"/><feat att="case" val="genitiveCase"/>
<FormRepresentation> <feat att="writtenForm" val="campingferies"/><feat att="inflectionalParadigm" val="MFG0076"/> <feat att="officiallyApproved" val="yes"/> <feat att="frequency" val="0.0"/></FormRepresentation></WordForm>
<WordForm><feat att="grammaticalGender" val="commonGender"/><feat att="definiteness" val="indefinite"/><feat att="grammaticalNumber" val="plural"/><feat att="case" val="unspecified"/>
<FormRepresentation> <feat att="writtenForm" val="campingferier"/><feat att="inflectionalParadigm" val="MFG0076"/> <feat att="officiallyApproved" val="yes"/> <feat att="frequency" val=".0536"/></FormRepresentation></WordForm>
<WordForm><feat att="grammaticalGender" val="commonGender"/><feat att="definiteness" val="indefinite"/><feat att="grammaticalNumber" val="plural"/><feat att="case" val="genitiveCase"/>
<FormRepresentation> <feat att="writtenForm" val="campingferiers"/><feat att="inflectionalParadigm" val="MFG0076"/> <feat att="officiallyApproved" val="yes"/> <feat att="frequency" val="0.0"/></FormRepresentation></WordForm>
<WordForm><feat att="grammaticalGender" val="commonGender"/><feat att="definiteness" val="definite"/><feat att="grammaticalNumber" val="singular"/><feat att="case" val="unspecified"/>
<FormRepresentation> <feat att="writtenForm" val="campingferien"/><feat att="inflectionalParadigm" val="MFG0076"/> <feat att="officiallyApproved" val="yes"/> <feat att="frequency" val=".0357"/></FormRepresentation></WordForm>
<WordForm><feat att="grammaticalGender" val="commonGender"/><feat att="definiteness" val="definite"/><feat att="grammaticalNumber" val="singular"/><feat att="case" val="genitiveCase"/>
<FormRepresentation> <feat att="writtenForm" val="campingferiens"/><feat att="inflectionalParadigm" val="MFG0076"/> <feat att="officiallyApproved" val="yes"/> <feat att="frequency" val="0.0"/></FormRepresentation></WordForm>
<WordForm><feat att="grammaticalGender" val="commonGender"/><feat att="definiteness" val="definite"/><feat att="grammaticalNumber" val="plural"/><feat att="case" val="unspecified"/>
<FormRepresentation> <feat att="writtenForm" val="campingferierne"/><feat att="inflectionalParadigm" val="MFG0076"/> <feat att="officiallyApproved" val="yes"/> <feat att="frequency" val="0.0"/></FormRepresentation></WordForm>
<WordForm><feat att="grammaticalGender" val="commonGender"/><feat att="definiteness" val="definite"/><feat att="grammaticalNumber" val="plural"/><feat att="case" val="genitiveCase"/>
<FormRepresentation> <feat att="writtenForm" val="campingferiernes"/><feat att="inflectionalParadigm" val="MFG0076"/> <feat att="officiallyApproved" val="yes"/> <feat att="frequency" val="0.0"/></FormRepresentation></WordForm>
</LexicalEntry> 
<LexicalEntry><feat att="partOfSpeech" val="commonNoun"/> 
<feat att="id" val="GMU_cykelferie_1"/> 
<feat att="morphologicalUnitId" val="CYKELFERIE"/> 
<feat att="originalSource" val="DDO"/> 
<feat att="independentWord" val="yes"/> 
<feat att="decomposition" val="cykel+ferie"/> 
<Lemma><FormRepresentation> <feat att="writtenForm" val="cykelferie"/> <feat att="officiallyApproved" val="yes"/> 
<feat att="joiningElement" val="nil"/> 
<feat att="joiningElementResult" val="cykelferie"/> 
</FormRepresentation> </Lemma> 
<WordForm><feat att="grammaticalGender" val="commonGender"/><feat att="definiteness" val="indefinite"/><feat att="grammaticalNumber" val="singular"/><feat att="case" val="unspecified"/>
<FormRepresentation> <feat att="writtenForm" val="cykelferie"/><feat att="inflectionalParadigm" val="MFG0076"/> <feat att="officiallyApproved" val="yes"/> <feat att="frequency" val=".6071"/></FormRepresentation></WordForm>
<WordForm><feat att="grammaticalGender" val="commonGender"/><feat att="definiteness" val="indefinite"/><feat att="grammaticalNumber" val="singular"/><feat att="case" val="genitiveCase"/>
<FormRepresentation> <feat att="writtenForm" val="cykelferies"/><feat att="inflectionalParadigm" val="MFG0076"/> <feat att="officiallyApproved" val="yes"/> <feat att="frequency" val="0.0"/></FormRepresentation></WordForm>
<WordForm><feat att="grammaticalGender" val="commonGender"/><feat att="definiteness" val="indefinite"/><feat att="grammaticalNumber" val="plural"/><feat att="case" val="unspecified"/>
<FormRepresentation> <feat att="writtenForm" val="cykelferier"/><feat att="inflectionalParadigm" val="MFG0076"/> <feat att="officiallyApproved" val="yes"/> <feat att="frequency" val=".0893"/></FormRepresentation></WordForm>
<WordForm><feat att="grammaticalGender" val="commonGender"/><feat att="definiteness" val="indefinite"/><feat att="grammaticalNumber" val="plural"/><feat att="case" val="genitiveCase"/>
<FormRepresentation> <feat att="writtenForm" val="cykelferiers"/><feat att="inflectionalParadigm" val="MFG0076"/> <feat att="officiallyApproved" val="yes"/> <feat att="frequency" val="0.0"/></FormRepresentation></WordForm>
<WordForm><feat att="grammaticalGender" val="commonGender"/><feat att="definiteness" val="definite"/><feat att="grammaticalNumber" val="singular"/><feat att="case" val="unspecified"/>
<FormRepresentation> <feat att="writtenForm" val="cykelferien"/><feat att="inflectionalParadigm" val="MFG0076"/> <feat att="officiallyApproved" val="yes"/> <feat att="frequency" val=".0357"/></FormRepresentation></WordForm>
<WordForm><feat att="grammaticalGender" val="commonGender"/><feat att="definiteness" val="definite"/><feat att="grammaticalNumber" val="singular"/><feat att="case" val="genitiveCase"/>
<FormRepresentation> <feat att="writtenForm" val="cykelferiens"/><feat att="inflectionalParadigm" val="MFG0076"/> <feat att="officiallyApproved" val="yes"/> <feat att="frequency" val="0.0"/></FormRepresentation></WordForm>
<WordForm><feat att="grammaticalGender" val="commonGender"/><feat att="definiteness" val="definite"/><feat att="grammaticalNumber" val="plural"/><feat att="case" val="unspecified"/>
<FormRepresentation> <feat att="writtenForm" val="cykelferierne"/><feat att="inflectionalParadigm" val="MFG0076"/> <feat att="officiallyApproved" val="yes"/> <feat att="frequency" val="0.0"/></FormRepresentation></WordForm>
<WordForm><feat att="grammaticalGender" val="commonGender"/><feat att="definiteness" val="definite"/><feat att="grammaticalNumber" val="plural"/><feat att="case" val="genitiveCase"/>
<FormRepresentation> <feat att="writtenForm" val="cykelferiernes"/><feat att="inflectionalParadigm" val="MFG0076"/> <feat att="officiallyApproved" val="yes"/> <feat att="frequency" val="0.0"/></FormRepresentation></WordForm>
</LexicalEntry> 
<LexicalEntry><feat att="partOfSpeech" val="commonNoun"/> 
<feat att="id" val="GMU_charterferie_1"/> 
<feat att="morphologicalUnitId" val="CHARTERFERIE"/> 
<feat att="originalSource" val="DDO"/> 
<feat att="independentWord" val="yes"/> 
<feat att="decomposition" val="charter+ferie"/> 
<Lemma><FormRepresentation> <feat att="writtenForm" val="charterferie"/> <feat att="officiallyApproved" val="yes"/> 
<feat att="joiningElement" val="nil"/> 
<feat att="joiningElementResult" val="charterferie"/> 
</FormRepresentation> </Lemma> 
<WordForm><feat att="grammaticalGender" val="commonGender"/><feat att="definiteness" val="indefinite"/><feat att="grammaticalNumber" val="singular"/><feat att="case" val="unspecified"/>
<FormRepresentation> <feat att="writtenForm" val="charterferie"/><feat att="inflectionalParadigm" val="MFG0076"/> <feat att="officiallyApproved" val="yes"/> <feat att="frequency" val=".625"/></FormRepresentation></WordForm>
<WordForm><feat att="grammaticalGender" val="commonGender"/><feat att="definiteness" val="indefinite"/><feat att="grammaticalNumber" val="singular"/><feat att="case" val="genitiveCase"/>
<FormRepresentation> <feat att="writtenForm" val="charterferies"/><feat att="inflectionalParadigm" val="MFG0076"/> <feat att="officiallyApproved" val="yes"/> <feat att="frequency" val="0.0"/></FormRepresentation></WordForm>
<WordForm><feat att="grammaticalGender" val="commonGender"/><feat att="definiteness" val="indefinite"/><feat att="grammaticalNumber" val="plural"/><feat att="case" val="unspecified"/>
<FormRepresentation> <feat att="writtenForm" val="charterferier"/><feat att="inflectionalParadigm" val="MFG0076"/> <feat att="officiallyApproved" val="yes"/> <feat att="frequency" val=".2143"/></FormRepresentation></WordForm>
<WordForm><feat att="grammaticalGender" val="commonGender"/><feat att="definiteness" val="indefinite"/><feat att="grammaticalNumber" val="plural"/><feat att="case" val="genitiveCase"/>
<FormRepresentation> <feat att="writtenForm" val="charterferiers"/><feat att="inflectionalParadigm" val="MFG0076"/> <feat att="officiallyApproved" val="yes"/> <feat att="frequency" val="0.0"/></FormRepresentation></WordForm>
<WordForm><feat att="grammaticalGender" val="commonGender"/><feat att="definiteness" val="definite"/><feat att="grammaticalNumber" val="singular"/><feat att="case" val="unspecified"/>
<FormRepresentation> <feat att="writtenForm" val="charterferien"/><feat att="inflectionalParadigm" val="MFG0076"/> <feat att="officiallyApproved" val="yes"/> <feat att="frequency" val=".0893"/></FormRepresentation></WordForm>
<WordForm><feat att="grammaticalGender" val="commonGender"/><feat att="definiteness" val="definite"/><feat att="grammaticalNumber" val="singular"/><feat att="case" val="genitiveCase"/>
<FormRepresentation> <feat att="writtenForm" val="charterferiens"/><feat att="inflectionalParadigm" val="MFG0076"/> <feat att="officiallyApproved" val="yes"/> <feat att="frequency" val=".0357"/></FormRepresentation></WordForm>
<WordForm><feat att="grammaticalGender" val="commonGender"/><feat att="definiteness" val="definite"/><feat att="grammaticalNumber" val="plural"/><feat att="case" val="unspecified"/>
<FormRepresentation> <feat att="writtenForm" val="charterferierne"/><feat att="inflectionalParadigm" val="MFG0076"/> <feat att="officiallyApproved" val="yes"/> <feat att="frequency" val=".0357"/></FormRepresentation></WordForm>
<WordForm><feat att="grammaticalGender" val="commonGender"/><feat att="definiteness" val="definite"/><feat att="grammaticalNumber" val="plural"/><feat att="case" val="genitiveCase"/>
<FormRepresentation> <feat att="writtenForm" val="charterferiernes"/><feat att="inflectionalParadigm" val="MFG0076"/> <feat att="officiallyApproved" val="yes"/> <feat att="frequency" val="0.0"/></FormRepresentation></WordForm>
</LexicalEntry> 
<LexicalEntry><feat att="partOfSpeech" val="commonNoun"/> 
<feat att="id" val="GMU_COMPUTERSKADE_1"/> 
<feat att="morphologicalUnitId" val="COMPUTERSKADE"/> 
<feat att="originalSource" val="SUNDHEDSKORPUS"/> 
<feat att="independentWord" val="yes"/> 
<feat att="decomposition" val="computer+skade"/> 
<Lemma><FormRepresentation> <feat att="writtenForm" val="computerskade"/> <feat att="officiallyApproved" val="yes"/> 
<feat att="joiningElement" val="nil"/> 
<feat att="joiningElementResult" val="computerskade"/> 
</FormRepresentation> </Lemma> 
<WordForm><feat att="grammaticalGender" val="commonGender"/><feat att="definiteness" val="indefinite"/><feat att="grammaticalNumber" val="singular"/><feat att="case" val="unspecified"/>
<FormRepresentation> <feat att="writtenForm" val="computerskade"/><feat att="inflectionalParadigm" val="MFG0076"/> <feat att="officiallyApproved" val="yes"/> <feat att="frequency" val="0.0"/></FormRepresentation></WordForm>
<WordForm><feat att="grammaticalGender" val="commonGender"/><feat att="definiteness" val="indefinite"/><feat att="grammaticalNumber" val="singular"/><feat att="case" val="genitiveCase"/>
<FormRepresentation> <feat att="writtenForm" val="computerskades"/><feat att="inflectionalParadigm" val="MFG0076"/> <feat att="officiallyApproved" val="yes"/> <feat att="frequency" val="0.0"/></FormRepresentation></WordForm>
<WordForm><feat att="grammaticalGender" val="commonGender"/><feat att="definiteness" val="indefinite"/><feat att="grammaticalNumber" val="plural"/><feat att="case" val="unspecified"/>
<FormRepresentation> <feat att="writtenForm" val="computerskader"/><feat att="inflectionalParadigm" val="MFG0076"/> <feat att="officiallyApproved" val="yes"/> <feat att="frequency" val="0.0"/></FormRepresentation></WordForm>
<WordForm><feat att="grammaticalGender" val="commonGender"/><feat att="definiteness" val="indefinite"/><feat att="grammaticalNumber" val="plural"/><feat att="case" val="genitiveCase"/>
<FormRepresentation> <feat att="writtenForm" val="computerskaders"/><feat att="inflectionalParadigm" val="MFG0076"/> <feat att="officiallyApproved" val="yes"/> <feat att="frequency" val="0.0"/></FormRepresentation></WordForm>
<WordForm><feat att="grammaticalGender" val="commonGender"/><feat att="definiteness" val="definite"/><feat att="grammaticalNumber" val="singular"/><feat att="case" val="unspecified"/>
<FormRepresentation> <feat att="writtenForm" val="computerskaden"/><feat att="inflectionalParadigm" val="MFG0076"/> <feat att="officiallyApproved" val="yes"/> <feat att="frequency" val="0.0"/></FormRepresentation></WordForm>
<WordForm><feat att="grammaticalGender" val="commonGender"/><feat att="definiteness" val="definite"/><feat att="grammaticalNumber" val="singular"/><feat att="case" val="genitiveCase"/>
<FormRepresentation> <feat att="writtenForm" val="computerskadens"/><feat att="inflectionalParadigm" val="MFG0076"/> <feat att="officiallyApproved" val="yes"/> <feat att="frequency" val="0.0"/></FormRepresentation></WordForm>
<WordForm><feat att="grammaticalGender" val="commonGender"/><feat att="definiteness" val="definite"/><feat att="grammaticalNumber" val="plural"/><feat att="case" val="unspecified"/>
<FormRepresentation> <feat att="writtenForm" val="computerskaderne"/><feat att="inflectionalParadigm" val="MFG0076"/> <feat att="officiallyApproved" val="yes"/> <feat att="frequency" val="0.0"/></FormRepresentation></WordForm>
<WordForm><feat att="grammaticalGender" val="commonGender"/><feat att="definiteness" val="definite"/><feat att="grammaticalNumber" val="plural"/><feat att="case" val="genitiveCase"/>
<FormRepresentation> <feat att="writtenForm" val="computerskadernes"/><feat att="inflectionalParadigm" val="MFG0076"/> <feat att="officiallyApproved" val="yes"/> <feat att="frequency" val="0.0"/></FormRepresentation></WordForm>
</LexicalEntry> 
<LexicalEntry><feat att="partOfSpeech" val="commonNoun"/> 
<feat att="id" val="GMU_citronskal_1"/> 
<feat att="morphologicalUnitId" val="CITRONSKAL"/> 
<feat att="originalSource" val="DDO"/> 
<feat att="independentWord" val="yes"/> 
<feat att="decomposition" val="citron+skal"/> 
<Lemma><FormRepresentation> <feat att="writtenForm" val="citronskal"/> <feat att="officiallyApproved" val="yes"/> 
<feat att="joiningElement" val="nil"/> 
<feat att="joiningElementResult" val="citronskal"/> 
</FormRepresentation> </Lemma> 
<WordForm><feat att="grammaticalGender" val="commonGender"/><feat att="definiteness" val="indefinite"/><feat att="grammaticalNumber" val="singular"/><feat att="case" val="unspecified"/>
<FormRepresentation> <feat att="writtenForm" val="citronskal"/><feat att="inflectionalParadigm" val="MFG0068"/> <feat att="officiallyApproved" val="yes"/> <feat att="frequency" val="1.2143"/></FormRepresentation></WordForm>
<WordForm><feat att="grammaticalGender" val="commonGender"/><feat att="definiteness" val="indefinite"/><feat att="grammaticalNumber" val="singular"/><feat att="case" val="genitiveCase"/>
<FormRepresentation> <feat att="writtenForm" val="citronskals"/><feat att="inflectionalParadigm" val="MFG0068"/> <feat att="officiallyApproved" val="yes"/> <feat att="frequency" val="0.0"/></FormRepresentation></WordForm>
<WordForm><feat att="grammaticalGender" val="commonGender"/><feat att="definiteness" val="indefinite"/><feat att="grammaticalNumber" val="plural"/><feat att="case" val="unspecified"/>
<FormRepresentation> <feat att="writtenForm" val="citronskaller"/><feat att="inflectionalParadigm" val="MFG0068"/> <feat att="officiallyApproved" val="yes"/> <feat att="frequency" val=".0357"/></FormRepresentation></WordForm>
<WordForm><feat att="grammaticalGender" val="commonGender"/><feat att="definiteness" val="indefinite"/><feat att="grammaticalNumber" val="plural"/><feat att="case" val="genitiveCase"/>
<FormRepresentation> <feat att="writtenForm" val="citronskallers"/><feat att="inflectionalParadigm" val="MFG0068"/> <feat att="officiallyApproved" val="yes"/> <feat att="frequency" val="0.0"/></FormRepresentation></WordForm>
<WordForm><feat att="grammaticalGender" val="commonGender"/><feat att="definiteness" val="definite"/><feat att="grammaticalNumber" val="singular"/><feat att="case" val="unspecified"/>
<FormRepresentation> <feat att="writtenForm" val="citronskallen"/><feat att="inflectionalParadigm" val="MFG0068"/> <feat att="officiallyApproved" val="yes"/> <feat att="frequency" val=".0714"/></FormRepresentation></WordForm>
<WordForm><feat att="grammaticalGender" val="commonGender"/><feat att="definiteness" val="definite"/><feat att="grammaticalNumber" val="singular"/><feat att="case" val="genitiveCase"/>
<FormRepresentation> <feat att="writtenForm" val="citronskallens"/><feat att="inflectionalParadigm" val="MFG0068"/> <feat att="officiallyApproved" val="yes"/> <feat att="frequency" val="0.0"/></FormRepresentation></WordForm>
<WordForm><feat att="grammaticalGender" val="commonGender"/><feat att="definiteness" val="definite"/><feat att="grammaticalNumber" val="plural"/><feat att="case" val="unspecified"/>
<FormRepresentation> <feat att="writtenForm" val="citronskallerne"/><feat att="inflectionalParadigm" val="MFG0068"/> <feat att="officiallyApproved" val="yes"/> <feat att="frequency" val="0.0"/></FormRepresentation></WordForm>
<WordForm><feat att="grammaticalGender" val="commonGender"/><feat att="definiteness" val="definite"/><feat att="grammaticalNumber" val="plural"/><feat att="case" val="genitiveCase"/>
<FormRepresentation> <feat att="writtenForm" val="citronskallernes"/><feat att="inflectionalParadigm" val="MFG0068"/> <feat att="officiallyApproved" val="yes"/> <feat att="frequency" val="0.0"/></FormRepresentation></WordForm>
</LexicalEntry> 
<LexicalEntry><feat att="partOfSpeech" val="commonNoun"/> 
<feat att="id" val="GMU_cockerspaniel_1"/> 
<feat att="morphologicalUnitId" val="COCKERSPANIEL"/> 
<feat att="originalSource" val="DDO"/> 
<feat att="independentWord" val="yes"/> 
<feat att="decomposition" val="cocker+spaniel"/> 
<Lemma><FormRepresentation> <feat att="writtenForm" val="cockerspaniel"/> <feat att="officiallyApproved" val="yes"/> 
<feat att="joiningElement" val="nil"/> 
<feat att="joiningElementResult" val="cockerspaniel"/> 
</FormRepresentation> </Lemma> 
<WordForm><feat att="grammaticalGender" val="commonGender"/><feat att="definiteness" val="indefinite"/><feat att="grammaticalNumber" val="singular"/><feat att="case" val="unspecified"/>
<FormRepresentation> <feat att="writtenForm" val="cockerspaniel"/><feat att="inflectionalParadigm" val="MFG0277,MFG0016"/> <feat att="officiallyApproved" val="yes"/> <feat att="frequency" val=".2679"/></FormRepresentation></WordForm>
<WordForm><feat att="grammaticalGender" val="commonGender"/><feat att="definiteness" val="indefinite"/><feat att="grammaticalNumber" val="singular"/><feat att="case" val="genitiveCase"/>
<FormRepresentation> <feat att="writtenForm" val="cockerspaniels"/><feat att="inflectionalParadigm" val="MFG0016,MFG0277"/> <feat att="officiallyApproved" val="yes"/> <feat att="frequency" val=".0179"/></FormRepresentation></WordForm>
<WordForm><feat att="grammaticalGender" val="commonGender"/><feat att="definiteness" val="indefinite"/><feat att="grammaticalNumber" val="plural"/><feat att="case" val="unspecified"/>
<FormRepresentation> <feat att="writtenForm" val="cockerspaniels"/><feat att="inflectionalParadigm" val="MFG0277"/> <feat att="officiallyApproved" val="yes"/> <feat att="frequency" val=".0179"/></FormRepresentation><FormRepresentation> <feat att="writtenForm" val="cockerspanieler"/><feat att="inflectionalParadigm" val="MFG0016"/> <feat att="officiallyApproved" val="yes"/> <feat att="frequency" val="0.0"/></FormRepresentation></WordForm>
<WordForm><feat att="grammaticalGender" val="commonGender"/><feat att="definiteness" val="indefinite"/><feat att="grammaticalNumber" val="plural"/><feat att="case" val="genitiveCase"/>
<FormRepresentation> <feat att="writtenForm" val="cockerspanielses"/><feat att="inflectionalParadigm" val="MFG0277"/> <feat att="officiallyApproved" val="no"/> <feat att="frequency" val="0.0"/></FormRepresentation><FormRepresentation> <feat att="writtenForm" val="cockerspaniels's"/><feat att="inflectionalParadigm" val="MFG0277"/> <feat att="officiallyApproved" val="no"/> <feat att="frequency" val="0.0"/></FormRepresentation><FormRepresentation> <feat att="writtenForm" val="cockerspaniels'"/><feat att="inflectionalParadigm" val="MFG0277"/> <feat att="officiallyApproved" val="yes"/> <feat att="frequency" val="0.0"/></FormRepresentation><FormRepresentation> <feat att="writtenForm" val="cockerspanielers"/><feat att="inflectionalParadigm" val="MFG0016"/> <feat att="officiallyApproved" val="yes"/> <feat att="frequency" val="0.0"/></FormRepresentation></WordForm>
<WordForm><feat att="grammaticalGender" val="commonGender"/><feat att="definiteness" val="definite"/><feat att="grammaticalNumber" val="singular"/><feat att="case" val="unspecified"/>
<FormRepresentation> <feat att="writtenForm" val="cockerspanielen"/><feat att="inflectionalParadigm" val="MFG0277,MFG0016"/> <feat att="officiallyApproved" val="yes"/> <feat att="frequency" val=".0893"/></FormRepresentation></WordForm>
<WordForm><feat att="grammaticalGender" val="commonGender"/><feat att="definiteness" val="definite"/><feat att="grammaticalNumber" val="singular"/><feat att="case" val="genitiveCase"/>
<FormRepresentation> <feat att="writtenForm" val="cockerspanielens"/><feat att="inflectionalParadigm" val="MFG0016,MFG0277"/> <feat att="officiallyApproved" val="yes"/> <feat att="frequency" val="0.0"/></FormRepresentation></WordForm>
<WordForm><feat att="grammaticalGender" val="commonGender"/><feat att="definiteness" val="definite"/><feat att="grammaticalNumber" val="plural"/><feat att="case" val="unspecified"/>
<FormRepresentation> <feat att="writtenForm" val="cockerspanielerne"/><feat att="inflectionalParadigm" val="MFG0277,MFG0016"/> <feat att="officiallyApproved" val="yes"/> <feat att="frequency" val="0.0"/></FormRepresentation></WordForm>
<WordForm><feat att="grammaticalGender" val="commonGender"/><feat att="definiteness" val="definite"/><feat att="grammaticalNumber" val="plural"/><feat att="case" val="genitiveCase"/>
<FormRepresentation> <feat att="writtenForm" val="cockerspanielernes"/><feat att="inflectionalParadigm" val="MFG0016,MFG0277"/> <feat att="officiallyApproved" val="yes"/> <feat att="frequency" val="0.0"/></FormRepresentation></WordForm>
</LexicalEntry> 
<LexicalEntry><feat att="partOfSpeech" val="commonNoun"/> 
<feat att="id" val="GMU_ceremoniel_1"/> 
<feat att="morphologicalUnitId" val="CEREMONIEL"/> 
<feat att="originalSource" val="DDO"/> 
<feat att="independentWord" val="yes"/> 
<Lemma><FormRepresentation> <feat att="writtenForm" val="ceremoniel"/> <feat att="officiallyApproved" val="yes"/> 
<feat att="joiningElement" val="nil"/> 
<feat att="joiningElementResult" val="ceremoniel"/> 
</FormRepresentation> </Lemma> 
<WordForm><feat att="grammaticalGender" val="neuter"/><feat att="definiteness" val="indefinite"/><feat att="grammaticalNumber" val="singular"/><feat att="case" val="unspecified"/>
<FormRepresentation> <feat att="writtenForm" val="ceremoniel"/><feat att="inflectionalParadigm" val="MFG0070"/> <feat att="officiallyApproved" val="yes"/> <feat att="frequency" val=".4286"/></FormRepresentation></WordForm>
<WordForm><feat att="grammaticalGender" val="neuter"/><feat att="definiteness" val="indefinite"/><feat att="grammaticalNumber" val="singular"/><feat att="case" val="genitiveCase"/>
<FormRepresentation> <feat att="writtenForm" val="ceremoniels"/><feat att="inflectionalParadigm" val="MFG0070"/> <feat att="officiallyApproved" val="yes"/> <feat att="frequency" val="0.0"/></FormRepresentation></WordForm>
<WordForm><feat att="grammaticalGender" val="neuter"/><feat att="definiteness" val="indefinite"/><feat att="grammaticalNumber" val="plural"/><feat att="case" val="unspecified"/>
<FormRepresentation> <feat att="writtenForm" val="ceremonieller"/><feat att="inflectionalParadigm" val="MFG0070"/> <feat att="officiallyApproved" val="yes"/> <feat att="frequency" val="0.0"/></FormRepresentation></WordForm>
<WordForm><feat att="grammaticalGender" val="neuter"/><feat att="definiteness" val="indefinite"/><feat att="grammaticalNumber" val="plural"/><feat att="case" val="genitiveCase"/>
<FormRepresentation> <feat att="writtenForm" val="ceremoniellers"/><feat att="inflectionalParadigm" val="MFG0070"/> <feat att="officiallyApproved" val="yes"/> <feat att="frequency" val="0.0"/></FormRepresentation></WordForm>
<WordForm><feat att="grammaticalGender" val="neuter"/><feat att="definiteness" val="definite"/><feat att="grammaticalNumber" val="singular"/><feat att="case" val="unspecified"/>
<FormRepresentation> <feat att="writtenForm" val="ceremoniellet"/><feat att="inflectionalParadigm" val="MFG0070"/> <feat att="officiallyApproved" val="yes"/> <feat att="frequency" val=".125"/></FormRepresentation></WordForm>
<WordForm><feat att="grammaticalGender" val="neuter"/><feat att="definiteness" val="definite"/><feat att="grammaticalNumber" val="singular"/><feat att="case" val="genitiveCase"/>
<FormRepresentation> <feat att="writtenForm" val="ceremoniellets"/><feat att="inflectionalParadigm" val="MFG0070"/> <feat att="officiallyApproved" val="yes"/> <feat att="frequency" val="0.0"/></FormRepresentation></WordForm>
<WordForm><feat att="grammaticalGender" val="neuter"/><feat att="definiteness" val="definite"/><feat att="grammaticalNumber" val="plural"/><feat att="case" val="unspecified"/>
<FormRepresentation> <feat att="writtenForm" val="ceremoniellerne"/><feat att="inflectionalParadigm" val="MFG0070"/> <feat att="officiallyApproved" val="yes"/> <feat att="frequency" val="0.0"/></FormRepresentation></WordForm>
<WordForm><feat att="grammaticalGender" val="neuter"/><feat att="definiteness" val="definite"/><feat att="grammaticalNumber" val="plural"/><feat att="case" val="genitiveCase"/>
<FormRepresentation> <feat att="writtenForm" val="ceremoniellernes"/><feat att="inflectionalParadigm" val="MFG0070"/> <feat att="officiallyApproved" val="yes"/> <feat att="frequency" val="0.0"/></FormRepresentation></WordForm>
</LexicalEntry> 
<LexicalEntry><feat att="partOfSpeech" val="commonNoun"/> 
<feat att="id" val="GMU_chokoladekrymmel_1"/> 
<feat att="morphologicalUnitId" val="CHOKOLADEKRYMMEL"/> 
<feat att="originalSource" val="DDO"/> 
<feat att="independentWord" val="yes"/> 
<feat att="decomposition" val="chokolade+krymmel"/> 
<Lemma><FormRepresentation> <feat att="writtenForm" val="chokoladekrymmel"/> <feat att="officiallyApproved" val="yes"/> 
<feat att="joiningElement" val="nil"/> 
<feat att="joiningElementResult" val="chokoladekrymmel"/> 
</FormRepresentation> </Lemma> 
<WordForm><feat att="grammaticalGender" val="neuter"/><feat att="definiteness" val="indefinite"/><feat att="grammaticalNumber" val="singular"/><feat att="case" val="unspecified"/>
<FormRepresentation> <feat att="writtenForm" val="chokoladekrymmel"/><feat att="inflectionalParadigm" val="MFG0221,MFG1068"/> <feat att="officiallyApproved" val="yes"/> <feat att="frequency" val=".125"/></FormRepresentation></WordForm>
<WordForm><feat att="grammaticalGender" val="neuter"/><feat att="definiteness" val="indefinite"/><feat att="grammaticalNumber" val="singular"/><feat att="case" val="genitiveCase"/>
<FormRepresentation> <feat att="writtenForm" val="chokoladekrymmels"/><feat att="inflectionalParadigm" val="MFG0221,MFG1068"/> <feat att="officiallyApproved" val="yes"/> <feat att="frequency" val="0.0"/></FormRepresentation></WordForm>
<WordForm><feat att="grammaticalGender" val="neuter"/><feat att="definiteness" val="definite"/><feat att="grammaticalNumber" val="singular"/><feat att="case" val="unspecified"/>
<FormRepresentation> <feat att="writtenForm" val="chokoladekrymmelet"/><feat att="inflectionalParadigm" val="MFG0221"/> <feat att="officiallyApproved" val="yes"/> <feat att="frequency" val="0.0"/></FormRepresentation><FormRepresentation> <feat att="writtenForm" val="chokoladekrymlet"/><feat att="inflectionalParadigm" val="MFG1068"/> <feat att="officiallyApproved" val="yes"/> <feat att="frequency" val="0.0"/></FormRepresentation></WordForm>
<WordForm><feat att="grammaticalGender" val="neuter"/><feat att="definiteness" val="definite"/><feat att="grammaticalNumber" val="singular"/><feat att="case" val="genitiveCase"/>
<FormRepresentation> <feat att="writtenForm" val="chokoladekrymmelets"/><feat att="inflectionalParadigm" val="MFG0221"/> <feat att="officiallyApproved" val="yes"/> <feat att="frequency" val="0.0"/></FormRepresentation><FormRepresentation> <feat att="writtenForm" val="chokoladekrymlets"/><feat att="inflectionalParadigm" val="MFG1068"/> <feat att="officiallyApproved" val="yes"/> <feat att="frequency" val="0.0"/></FormRepresentation></WordForm>
</LexicalEntry> 
<LexicalEntry><feat att="partOfSpeech" val="commonNoun"/> 
<feat att="id" val="GMU_cæsium_1"/> 
<feat att="morphologicalUnitId" val="CÆSIUM"/> 
<feat att="originalSource" val="DDO"/> 
<feat att="independentWord" val="yes"/> 
<Lemma><FormRepresentation> <feat att="writtenForm" val="cæsium"/> <feat att="officiallyApproved" val="yes"/> 
<feat att="joiningElement" val="nil"/> 
<feat att="joiningElementResult" val="cæsium"/> 
</FormRepresentation> </Lemma> 
<WordForm><feat att="grammaticalGender" val="neuter"/><feat att="definiteness" val="indefinite"/><feat att="grammaticalNumber" val="singular"/><feat att="case" val="unspecified"/>
<FormRepresentation> <feat att="writtenForm" val="cæsium"/><feat att="inflectionalParadigm" val="MFG0255"/> <feat att="officiallyApproved" val="yes"/></FormRepresentation></WordForm>
<WordForm><feat att="grammaticalGender" val="neuter"/><feat att="definiteness" val="indefinite"/><feat att="grammaticalNumber" val="singular"/><feat att="case" val="genitiveCase"/>
<FormRepresentation> <feat att="writtenForm" val="cæsiums"/><feat att="inflectionalParadigm" val="MFG0255"/> <feat att="officiallyApproved" val="yes"/></FormRepresentation></WordForm>
<WordForm><feat att="grammaticalGender" val="neuter"/><feat att="definiteness" val="definite"/><feat att="grammaticalNumber" val="singular"/><feat att="case" val="unspecified"/>
<FormRepresentation> <feat att="writtenForm" val="cæsiummet"/><feat att="inflectionalParadigm" val="MFG0255"/> <feat att="officiallyApproved" val="yes"/> <feat att="frequency" val="0.0"/></FormRepresentation><FormRepresentation> <feat att="writtenForm" val="cæsiumet"/><feat att="inflectionalParadigm" val="MFG0221"/> <feat att="officiallyApproved" val="no"/> <feat att="frequency" val="0.0"/></FormRepresentation></WordForm>
<WordForm><feat att="grammaticalGender" val="neuter"/><feat att="definiteness" val="definite"/><feat att="grammaticalNumber" val="singular"/><feat att="case" val="genitiveCase"/>
<FormRepresentation> <feat att="writtenForm" val="cæsiummets"/><feat att="inflectionalParadigm" val="MFG0255"/> <feat att="officiallyApproved" val="yes"/> <feat att="frequency" val="0.0"/></FormRepresentation><FormRepresentation> <feat att="writtenForm" val="cæsiumets"/><feat att="inflectionalParadigm" val="MFG0221"/> <feat att="officiallyApproved" val="no"/> <feat att="frequency" val="0.0"/></FormRepresentation></WordForm>
</LexicalEntry> 
<LexicalEntry><feat att="partOfSpeech" val="commonNoun"/> 
<feat att="id" val="GMU_chillum_1"/> 
<feat att="morphologicalUnitId" val="CHILLUM"/> 
<feat att="originalSource" val="DDO"/> 
<feat att="independentWord" val="yes"/> 
<Lemma><FormRepresentation> <feat att="writtenForm" val="chillum"/> <feat att="officiallyApproved" val="yes"/> 
<feat att="joiningElement" val="nil"/> 
<feat att="joiningElementResult" val="chillum"/> 
</FormRepresentation> </Lemma> 
<WordForm><feat att="grammaticalGender" val="commonGender"/><feat att="definiteness" val="indefinite"/><feat att="grammaticalNumber" val="singular"/><feat att="case" val="unspecified"/>
<FormRepresentation> <feat att="writtenForm" val="chillum"/><feat att="inflectionalParadigm" val="MFG0072"/> <feat att="officiallyApproved" val="yes"/></FormRepresentation></WordForm>
<WordForm><feat att="grammaticalGender" val="commonGender"/><feat att="definiteness" val="indefinite"/><feat att="grammaticalNumber" val="singular"/><feat att="case" val="genitiveCase"/>
<FormRepresentation> <feat att="writtenForm" val="chillums"/><feat att="inflectionalParadigm" val="MFG0072"/> <feat att="officiallyApproved" val="yes"/></FormRepresentation></WordForm>
<WordForm><feat att="grammaticalGender" val="commonGender"/><feat att="definiteness" val="indefinite"/><feat att="grammaticalNumber" val="plural"/><feat att="case" val="unspecified"/>
<FormRepresentation> <feat att="writtenForm" val="chillummer"/><feat att="inflectionalParadigm" val="MFG0072"/> <feat att="officiallyApproved" val="yes"/> <feat att="frequency" val="0.0"/></FormRepresentation><FormRepresentation> <feat att="writtenForm" val="chillumer"/><feat att="inflectionalParadigm" val="MFG0016"/> <feat att="officiallyApproved" val="no"/> <feat att="frequency" val="0.0"/></FormRepresentation></WordForm>
<WordForm><feat att="grammaticalGender" val="commonGender"/><feat att="definiteness" val="indefinite"/><feat att="grammaticalNumber" val="plural"/><feat att="case" val="genitiveCase"/>
<FormRepresentation> <feat att="writtenForm" val="chillummers"/><feat att="inflectionalParadigm" val="MFG0072"/> <feat att="officiallyApproved" val="yes"/> <feat att="frequency" val="0.0"/></FormRepresentation><FormRepresentation> <feat att="writtenForm" val="chillumers"/><feat att="inflectionalParadigm" val="MFG0016"/> <feat att="officiallyApproved" val="no"/> <feat att="frequency" val="0.0"/></FormRepresentation></WordForm>
<WordForm><feat att="grammaticalGender" val="commonGender"/><feat att="definiteness" val="definite"/><feat att="grammaticalNumber" val="singular"/><feat att="case" val="unspecified"/>
<FormRepresentation> <feat att="writtenForm" val="chillummen"/><feat att="inflectionalParadigm" val="MFG0072"/> <feat att="officiallyApproved" val="yes"/> <feat att="frequency" val=".0179"/></FormRepresentation><FormRepresentation> <feat att="writtenForm" val="chillumen"/><feat att="inflectionalParadigm" val="MFG0016"/> <feat att="officiallyApproved" val="no"/> <feat att="frequency" val="0.0"/></FormRepresentation></WordForm>
<WordForm><feat att="grammaticalGender" val="commonGender"/><feat att="definiteness" val="definite"/><feat att="grammaticalNumber" val="singular"/><feat att="case" val="genitiveCase"/>
<FormRepresentation> <feat att="writtenForm" val="chillummens"/><feat att="inflectionalParadigm" val="MFG0072"/> <feat att="officiallyApproved" val="yes"/> <feat att="frequency" val="0.0"/></FormRepresentation><FormRepresentation> <feat att="writtenForm" val="chillumens"/><feat att="inflectionalParadigm" val="MFG0016"/> <feat att="officiallyApproved" val="no"/> <feat att="frequency" val="0.0"/></FormRepresentation></WordForm>
<WordForm><feat att="grammaticalGender" val="commonGender"/><feat att="definiteness" val="definite"/><feat att="grammaticalNumber" val="plural"/><feat att="case" val="unspecified"/>
<FormRepresentation> <feat att="writtenForm" val="chillummerne"/><feat att="inflectionalParadigm" val="MFG0072"/> <feat att="officiallyApproved" val="yes"/> <feat att="frequency" val="0.0"/></FormRepresentation><FormRepresentation> <feat att="writtenForm" val="chillumerne"/><feat att="inflectionalParadigm" val="MFG0016"/> <feat att="officiallyApproved" val="no"/> <feat att="frequency" val="0.0"/></FormRepresentation></WordForm>
<WordForm><feat att="grammaticalGender" val="commonGender"/><feat att="definiteness" val="definite"/><feat att="grammaticalNumber" val="plural"/><feat att="case" val="genitiveCase"/>
<FormRepresentation> <feat att="writtenForm" val="chillummernes"/><feat att="inflectionalParadigm" val="MFG0072"/> <feat att="officiallyApproved" val="yes"/> <feat att="frequency" val="0.0"/></FormRepresentation><FormRepresentation> <feat att="writtenForm" val="chillumernes"/><feat att="inflectionalParadigm" val="MFG0016"/> <feat att="officiallyApproved" val="no"/> <feat att="frequency" val="0.0"/></FormRepresentation></WordForm>
</LexicalEntry> 
<LexicalEntry><feat att="partOfSpeech" val="commonNoun"/> 
<feat att="id" val="GMU_curriculum_1"/> 
<feat att="morphologicalUnitId" val="CURRICULUM"/> 
<feat att="originalSource" val="DDO"/> 
<feat att="independentWord" val="yes"/> 
<Lemma><FormRepresentation> <feat att="writtenForm" val="curriculum"/> <feat att="officiallyApproved" val="yes"/> 
<feat att="joiningElement" val="Not analyzed"/> 
</FormRepresentation> </Lemma> 
<WordForm><feat att="grammaticalGender" val="neuter"/><feat att="definiteness" val="indefinite"/><feat att="grammaticalNumber" val="singular"/><feat att="case" val="unspecified"/>
<FormRepresentation> <feat att="writtenForm" val="curriculum"/><feat att="inflectionalParadigm" val="MFG1078"/> <feat att="officiallyApproved" val="yes"/> <feat att="frequency" val=".2857"/></FormRepresentation></WordForm>
<WordForm><feat att="grammaticalGender" val="neuter"/><feat att="definiteness" val="indefinite"/><feat att="grammaticalNumber" val="singular"/><feat att="case" val="genitiveCase"/>
<FormRepresentation> <feat att="writtenForm" val="curriculums"/><feat att="inflectionalParadigm" val="MFG1078"/> <feat att="officiallyApproved" val="yes"/> <feat att="frequency" val="0.0"/></FormRepresentation></WordForm>
<WordForm><feat att="grammaticalGender" val="neuter"/><feat att="definiteness" val="indefinite"/><feat att="grammaticalNumber" val="plural"/><feat att="case" val="unspecified"/>
<FormRepresentation> <feat att="writtenForm" val="curricula"/><feat att="inflectionalParadigm" val="MFG1078"/> <feat att="officiallyApproved" val="yes"/> <feat att="frequency" val=".0536"/></FormRepresentation></WordForm>
<WordForm><feat att="grammaticalGender" val="neuter"/><feat att="definiteness" val="indefinite"/><feat att="grammaticalNumber" val="plural"/><feat att="case" val="genitiveCase"/>
<FormRepresentation> <feat att="writtenForm" val="curriculas"/><feat att="inflectionalParadigm" val="MFG1078"/> <feat att="officiallyApproved" val="yes"/> <feat att="frequency" val="0.0"/></FormRepresentation></WordForm>
<WordForm><feat att="grammaticalGender" val="neuter"/><feat att="definiteness" val="definite"/><feat att="grammaticalNumber" val="plural"/><feat att="case" val="unspecified"/>
<FormRepresentation> <feat att="writtenForm" val="curriculaene"/><feat att="inflectionalParadigm" val="MFG1078"/> <feat att="officiallyApproved" val="yes"/> <feat att="frequency" val="0.0"/></FormRepresentation></WordForm>
<WordForm><feat att="grammaticalGender" val="neuter"/><feat att="definiteness" val="definite"/><feat att="grammaticalNumber" val="plural"/><feat att="case" val="genitiveCase"/>
<FormRepresentation> <feat att="writtenForm" val="curriculaenes"/><feat att="inflectionalParadigm" val="MFG1078"/> <feat att="officiallyApproved" val="yes"/> <feat att="frequency" val="0.0"/></FormRepresentation></WordForm>
</LexicalEntry> 
<LexicalEntry><feat att="partOfSpeech" val="commonNoun"/> 
<feat att="id" val="GMU_cykelhjul_1"/> 
<feat att="morphologicalUnitId" val="CYKELHJUL"/> 
<feat att="originalSource" val="DDO"/> 
<feat att="independentWord" val="yes"/> 
<feat att="decomposition" val="cykel+hjul"/> 
<Lemma><FormRepresentation> <feat att="writtenForm" val="cykelhjul"/> <feat att="officiallyApproved" val="yes"/> 
<feat att="joiningElement" val="nil"/> 
<feat att="joiningElementResult" val="cykelhjul"/> 
</FormRepresentation> </Lemma> 
<WordForm><feat att="grammaticalGender" val="neuter"/><feat att="definiteness" val="indefinite"/><feat att="grammaticalNumber" val="singular"/><feat att="case" val="unspecified"/>
<FormRepresentation> <feat att="writtenForm" val="cykelhjul"/><feat att="inflectionalParadigm" val="MFG0040"/> <feat att="officiallyApproved" val="yes"/> <feat att="frequency" val=".25"/></FormRepresentation></WordForm>
<WordForm><feat att="grammaticalGender" val="neuter"/><feat att="definiteness" val="indefinite"/><feat att="grammaticalNumber" val="singular"/><feat att="case" val="genitiveCase"/>
<FormRepresentation> <feat att="writtenForm" val="cykelhjuls"/><feat att="inflectionalParadigm" val="MFG0040"/> <feat att="officiallyApproved" val="yes"/> <feat att="frequency" val="0.0"/></FormRepresentation></WordForm>
<WordForm><feat att="grammaticalGender" val="neuter"/><feat att="definiteness" val="indefinite"/><feat att="grammaticalNumber" val="plural"/><feat att="case" val="unspecified"/>
<FormRepresentation> <feat att="writtenForm" val="cykelhjul"/><feat att="inflectionalParadigm" val="MFG0040"/> <feat att="officiallyApproved" val="yes"/> <feat att="frequency" val=".25"/></FormRepresentation></WordForm>
<WordForm><feat att="grammaticalGender" val="neuter"/><feat att="definiteness" val="indefinite"/><feat att="grammaticalNumber" val="plural"/><feat att="case" val="genitiveCase"/>
<FormRepresentation> <feat att="writtenForm" val="cykelhjuls"/><feat att="inflectionalParadigm" val="MFG0040"/> <feat att="officiallyApproved" val="yes"/> <feat att="frequency" val="0.0"/></FormRepresentation></WordForm>
<WordForm><feat att="grammaticalGender" val="neuter"/><feat att="definiteness" val="definite"/><feat att="grammaticalNumber" val="singular"/><feat att="case" val="unspecified"/>
<FormRepresentation> <feat att="writtenForm" val="cykelhjulet"/><feat att="inflectionalParadigm" val="MFG0040"/> <feat att="officiallyApproved" val="yes"/> <feat att="frequency" val=".0357"/></FormRepresentation></WordForm>
<WordForm><feat att="grammaticalGender" val="neuter"/><feat att="definiteness" val="definite"/><feat att="grammaticalNumber" val="singular"/><feat att="case" val="genitiveCase"/>
<FormRepresentation> <feat att="writtenForm" val="cykelhjulets"/><feat att="inflectionalParadigm" val="MFG0040"/> <feat att="officiallyApproved" val="yes"/> <feat att="frequency" val="0.0"/></FormRepresentation></WordForm>
<WordForm><feat att="grammaticalGender" val="neuter"/><feat att="definiteness" val="definite"/><feat att="grammaticalNumber" val="plural"/><feat att="case" val="unspecified"/>
<FormRepresentation> <feat att="writtenForm" val="cykelhjulene"/><feat att="inflectionalParadigm" val="MFG0040"/> <feat att="officiallyApproved" val="yes"/> <feat att="frequency" val="0.0"/></FormRepresentation></WordForm>
<WordForm><feat att="grammaticalGender" val="neuter"/><feat att="definiteness" val="definite"/><feat att="grammaticalNumber" val="plural"/><feat att="case" val="genitiveCase"/>
<FormRepresentation> <feat att="writtenForm" val="cykelhjulenes"/><feat att="inflectionalParadigm" val="MFG0040"/> <feat att="officiallyApproved" val="yes"/> <feat att="frequency" val="0.0"/></FormRepresentation></WordForm>
</LexicalEntry> 
<LexicalEntry><feat att="partOfSpeech" val="commonNoun"/> 
<feat att="id" val="GMU_crawl_1"/> 
<feat att="morphologicalUnitId" val="CRAWL"/> 
<feat att="originalSource" val="DDO"/> 
<feat att="independentWord" val="yes"/> 
<Lemma><FormRepresentation> <feat att="writtenForm" val="crawl"/> <feat att="officiallyApproved" val="yes"/> 
<feat att="joiningElement" val="nil"/> 
<feat att="joiningElementResult" val="crawl"/> 
</FormRepresentation> </Lemma> 
<WordForm><feat att="grammaticalGender" val="commonGender"/><feat att="definiteness" val="indefinite"/><feat att="grammaticalNumber" val="singular"/><feat att="case" val="unspecified"/>
<FormRepresentation> <feat att="writtenForm" val="crawl"/><feat att="inflectionalParadigm" val="MFG0226"/> <feat att="officiallyApproved" val="yes"/> <feat att="frequency" val="1.6071"/></FormRepresentation></WordForm>
<WordForm><feat att="grammaticalGender" val="commonGender"/><feat att="definiteness" val="indefinite"/><feat att="grammaticalNumber" val="singular"/><feat att="case" val="genitiveCase"/>
<FormRepresentation> <feat att="writtenForm" val="crawls"/><feat att="inflectionalParadigm" val="MFG0226"/> <feat att="officiallyApproved" val="yes"/> <feat att="frequency" val="0.0"/></FormRepresentation></WordForm>
</LexicalEntry> 
<LexicalEntry><feat att="partOfSpeech" val="commonNoun"/> 
<feat att="id" val="GMU_czekoslovak_1"/> 
<feat att="morphologicalUnitId" val="CZEKOSLOVAK"/> 
<feat att="originalSource" val="DDO"/> 
<feat att="independentWord" val="yes"/> 
<Lemma><FormRepresentation> <feat att="writtenForm" val="czekoslovak"/> <feat att="officiallyApproved" val="yes"/> 
<feat att="joiningElement" val="nil"/> 
<feat att="joiningElementResult" val="czekoslovak"/> 
</FormRepresentation> </Lemma> 
<WordForm><feat att="grammaticalGender" val="commonGender"/><feat att="definiteness" val="indefinite"/><feat att="grammaticalNumber" val="singular"/><feat att="case" val="unspecified"/>
<FormRepresentation> <feat att="writtenForm" val="czekoslovak"/><feat att="inflectionalParadigm" val="MFG0062"/> <feat att="officiallyApproved" val="yes"/> <feat att="frequency" val="0.0"/></FormRepresentation></WordForm>
<WordForm><feat att="grammaticalGender" val="commonGender"/><feat att="definiteness" val="indefinite"/><feat att="grammaticalNumber" val="singular"/><feat att="case" val="genitiveCase"/>
<FormRepresentation> <feat att="writtenForm" val="czekoslovaks"/><feat att="inflectionalParadigm" val="MFG0062"/> <feat att="officiallyApproved" val="yes"/> <feat att="frequency" val="0.0"/></FormRepresentation></WordForm>
<WordForm><feat att="grammaticalGender" val="commonGender"/><feat att="definiteness" val="indefinite"/><feat att="grammaticalNumber" val="plural"/><feat att="case" val="unspecified"/>
<FormRepresentation> <feat att="writtenForm" val="czekoslovakker"/><feat att="inflectionalParadigm" val="MFG0062"/> <feat att="officiallyApproved" val="yes"/> <feat att="frequency" val="0.0"/></FormRepresentation></WordForm>
<WordForm><feat att="grammaticalGender" val="commonGender"/><feat att="definiteness" val="indefinite"/><feat att="grammaticalNumber" val="plural"/><feat att="case" val="genitiveCase"/>
<FormRepresentation> <feat att="writtenForm" val="czekoslovakkers"/><feat att="inflectionalParadigm" val="MFG0062"/> <feat att="officiallyApproved" val="yes"/> <feat att="frequency" val="0.0"/></FormRepresentation></WordForm>
<WordForm><feat att="grammaticalGender" val="commonGender"/><feat att="definiteness" val="definite"/><feat att="grammaticalNumber" val="singular"/><feat att="case" val="unspecified"/>
<FormRepresentation> <feat att="writtenForm" val="czekoslovakken"/><feat att="inflectionalParadigm" val="MFG0062"/> <feat att="officiallyApproved" val="yes"/> <feat att="frequency" val=".0179"/></FormRepresentation></WordForm>
<WordForm><feat att="grammaticalGender" val="commonGender"/><feat att="definiteness" val="definite"/><feat att="grammaticalNumber" val="singular"/><feat att="case" val="genitiveCase"/>
<FormRepresentation> <feat att="writtenForm" val="czekoslovakkens"/><feat att="inflectionalParadigm" val="MFG0062"/> <feat att="officiallyApproved" val="yes"/> <feat att="frequency" val="0.0"/></FormRepresentation></WordForm>
<WordForm><feat att="grammaticalGender" val="commonGender"/><feat att="definiteness" val="definite"/><feat att="grammaticalNumber" val="plural"/><feat att="case" val="unspecified"/>
<FormRepresentation> <feat att="writtenForm" val="czekoslovakkerne"/><feat att="inflectionalParadigm" val="MFG0062"/> <feat att="officiallyApproved" val="yes"/> <feat att="frequency" val="0.0"/></FormRepresentation></WordForm>
<WordForm><feat att="grammaticalGender" val="commonGender"/><feat att="definiteness" val="definite"/><feat att="grammaticalNumber" val="plural"/><feat att="case" val="genitiveCase"/>
<FormRepresentation> <feat att="writtenForm" val="czekoslovakkernes"/><feat att="inflectionalParadigm" val="MFG0062"/> <feat att="officiallyApproved" val="yes"/> <feat att="frequency" val="0.0"/></FormRepresentation></WordForm>
<RelatedForm><feat att="spellingVariant" val="GMU_czekoslovak_2"/> <FormRepresentation><feat att="writtenForm" val="tjekkoslovak"/></FormRepresentation></RelatedForm> 
</LexicalEntry> 
<LexicalEntry><feat att="partOfSpeech" val="commonNoun"/> 
<feat att="id" val="GMU_czekoslovak_2"/> 
<feat att="morphologicalUnitId" val="CZEKOSLOVAK"/> 
<feat att="originalSource" val="DDO"/> 
<feat att="independentWord" val="yes"/> 
<Lemma><FormRepresentation> <feat att="writtenForm" val="tjekkoslovak"/> <feat att="officiallyApproved" val="yes"/> 
<feat att="joiningElement" val="nil"/> 
<feat att="joiningElementResult" val="tjekkoslovak"/> 
</FormRepresentation> </Lemma> 
<WordForm><feat att="grammaticalGender" val="commonGender"/><feat att="definiteness" val="indefinite"/><feat att="grammaticalNumber" val="singular"/><feat att="case" val="unspecified"/>
<FormRepresentation> <feat att="writtenForm" val="tjekkoslovak"/><feat att="inflectionalParadigm" val="MFG0062"/> <feat att="officiallyApproved" val="yes"/> <feat att="frequency" val=".0536"/></FormRepresentation></WordForm>
<WordForm><feat att="grammaticalGender" val="commonGender"/><feat att="definiteness" val="indefinite"/><feat att="grammaticalNumber" val="singular"/><feat att="case" val="genitiveCase"/>
<FormRepresentation> <feat att="writtenForm" val="tjekkoslovaks"/><feat att="inflectionalParadigm" val="MFG0062"/> <feat att="officiallyApproved" val="yes"/> <feat att="frequency" val="0.0"/></FormRepresentation></WordForm>
<WordForm><feat att="grammaticalGender" val="commonGender"/><feat att="definiteness" val="indefinite"/><feat att="grammaticalNumber" val="plural"/><feat att="case" val="unspecified"/>
<FormRepresentation> <feat att="writtenForm" val="tjekkoslovakker"/><feat att="inflectionalParadigm" val="MFG0062"/> <feat att="officiallyApproved" val="yes"/> <feat att="frequency" val=".0714"/></FormRepresentation></WordForm>
<WordForm><feat att="grammaticalGender" val="commonGender"/><feat att="definiteness" val="indefinite"/><feat att="grammaticalNumber" val="plural"/><feat att="case" val="genitiveCase"/>
<FormRepresentation> <feat att="writtenForm" val="tjekkoslovakkers"/><feat att="inflectionalParadigm" val="MFG0062"/> <feat att="officiallyApproved" val="yes"/> <feat att="frequency" val=".0179"/></FormRepresentation></WordForm>
<WordForm><feat att="grammaticalGender" val="commonGender"/><feat att="definiteness" val="definite"/><feat att="grammaticalNumber" val="singular"/><feat att="case" val="unspecified"/>
<FormRepresentation> <feat att="writtenForm" val="tjekkoslovakken"/><feat att="inflectionalParadigm" val="MFG0062"/> <feat att="officiallyApproved" val="yes"/> <feat att="frequency" val=".0357"/></FormRepresentation></WordForm>
<WordForm><feat att="grammaticalGender" val="commonGender"/><feat att="definiteness" val="definite"/><feat att="grammaticalNumber" val="singular"/><feat att="case" val="genitiveCase"/>
<FormRepresentation> <feat att="writtenForm" val="tjekkoslovakkens"/><feat att="inflectionalParadigm" val="MFG0062"/> <feat att="officiallyApproved" val="yes"/> <feat att="frequency" val="0.0"/></FormRepresentation></WordForm>
<WordForm><feat att="grammaticalGender" val="commonGender"/><feat att="definiteness" val="definite"/><feat att="grammaticalNumber" val="plural"/><feat att="case" val="unspecified"/>
<FormRepresentation> <feat att="writtenForm" val="tjekkoslovakkerne"/><feat att="inflectionalParadigm" val="MFG0062"/> <feat att="officiallyApproved" val="yes"/> <feat att="frequency" val=".1786"/></FormRepresentation></WordForm>
<WordForm><feat att="grammaticalGender" val="commonGender"/><feat att="definiteness" val="definite"/><feat att="grammaticalNumber" val="plural"/><feat att="case" val="genitiveCase"/>
<FormRepresentation> <feat att="writtenForm" val="tjekkoslovakkernes"/><feat att="inflectionalParadigm" val="MFG0062"/> <feat att="officiallyApproved" val="yes"/> <feat att="frequency" val="0.0"/></FormRepresentation></WordForm>
<RelatedForm><feat att="spellingVariant" val="GMU_czekoslovak_1"/> <FormRepresentation><feat att="writtenForm" val="czekoslovak"/></FormRepresentation></RelatedForm> 
</LexicalEntry> 
<LexicalEntry><feat att="partOfSpeech" val="commonNoun"/> 
<feat att="id" val="GMU_cyberpunk_1"/> 
<feat att="morphologicalUnitId" val="CYBERPUNK"/> 
<feat att="originalSource" val="DDO"/> 
<feat att="independentWord" val="yes"/> 
<Lemma><FormRepresentation> <feat att="writtenForm" val="cyberpunk"/> <feat att="officiallyApproved" val="yes"/> 
<feat att="joiningElement" val="nil"/> 
<feat att="joiningElementResult" val="cyberpunk"/> 
</FormRepresentation> </Lemma> 
<WordForm><feat att="grammaticalGender" val="commonGender"/><feat att="definiteness" val="indefinite"/><feat att="grammaticalNumber" val="singular"/><feat att="case" val="unspecified"/>
<FormRepresentation> <feat att="writtenForm" val="cyberpunk"/><feat att="inflectionalParadigm" val="MFG0220"/> <feat att="officiallyApproved" val="yes"/> <feat att="frequency" val=".3036"/></FormRepresentation></WordForm>
<WordForm><feat att="grammaticalGender" val="commonGender"/><feat att="definiteness" val="indefinite"/><feat att="grammaticalNumber" val="singular"/><feat att="case" val="genitiveCase"/>
<FormRepresentation> <feat att="writtenForm" val="cyberpunks"/><feat att="inflectionalParadigm" val="MFG0220"/> <feat att="officiallyApproved" val="yes"/> <feat att="frequency" val=".0179"/></FormRepresentation></WordForm>
<WordForm><feat att="grammaticalGender" val="commonGender"/><feat att="definiteness" val="definite"/><feat att="grammaticalNumber" val="singular"/><feat att="case" val="unspecified"/>
<FormRepresentation> <feat att="writtenForm" val="cyberpunken"/><feat att="inflectionalParadigm" val="MFG0220"/> <feat att="officiallyApproved" val="yes"/> <feat att="frequency" val=".0536"/></FormRepresentation></WordForm>
<WordForm><feat att="grammaticalGender" val="commonGender"/><feat att="definiteness" val="definite"/><feat att="grammaticalNumber" val="singular"/><feat att="case" val="genitiveCase"/>
<FormRepresentation> <feat att="writtenForm" val="cyberpunkens"/><feat att="inflectionalParadigm" val="MFG0220"/> <feat att="officiallyApproved" val="yes"/> <feat att="frequency" val=".0357"/></FormRepresentation></WordForm>
</LexicalEntry> 
<LexicalEntry><feat att="partOfSpeech" val="commonNoun"/> 
<feat att="id" val="GMU_chefkok_1"/> 
<feat att="morphologicalUnitId" val="CHEFKOK"/> 
<feat att="originalSource" val="DDO"/> 
<feat att="independentWord" val="yes"/> 
<feat att="decomposition" val="chef+kok"/> 
<Lemma><FormRepresentation> <feat att="writtenForm" val="chefkok"/> <feat att="officiallyApproved" val="yes"/> 
<feat att="joiningElement" val="nil"/> 
<feat att="joiningElementResult" val="chefkok"/> 
</FormRepresentation> </Lemma> 
<WordForm><feat att="grammaticalGender" val="commonGender"/><feat att="definiteness" val="indefinite"/><feat att="grammaticalNumber" val="singular"/><feat att="case" val="unspecified"/>
<FormRepresentation> <feat att="writtenForm" val="chefkok"/><feat att="inflectionalParadigm" val="MFG0061"/> <feat att="officiallyApproved" val="yes"/> <feat att="frequency" val=".1786"/></FormRepresentation></WordForm>
<WordForm><feat att="grammaticalGender" val="commonGender"/><feat att="definiteness" val="indefinite"/><feat att="grammaticalNumber" val="singular"/><feat att="case" val="genitiveCase"/>
<FormRepresentation> <feat att="writtenForm" val="chefkoks"/><feat att="inflectionalParadigm" val="MFG0061"/> <feat att="officiallyApproved" val="yes"/> <feat att="frequency" val="0.0"/></FormRepresentation></WordForm>
<WordForm><feat att="grammaticalGender" val="commonGender"/><feat att="definiteness" val="indefinite"/><feat att="grammaticalNumber" val="plural"/><feat att="case" val="unspecified"/>
<FormRepresentation> <feat att="writtenForm" val="chefkokke"/><feat att="inflectionalParadigm" val="MFG0061"/> <feat att="officiallyApproved" val="yes"/> <feat att="frequency" val=".0179"/></FormRepresentation></WordForm>
<WordForm><feat att="grammaticalGender" val="commonGender"/><feat att="definiteness" val="indefinite"/><feat att="grammaticalNumber" val="plural"/><feat att="case" val="genitiveCase"/>
<FormRepresentation> <feat att="writtenForm" val="chefkokkes"/><feat att="inflectionalParadigm" val="MFG0061"/> <feat att="officiallyApproved" val="yes"/> <feat att="frequency" val="0.0"/></FormRepresentation></WordForm>
<WordForm><feat att="grammaticalGender" val="commonGender"/><feat att="definiteness" val="definite"/><feat att="grammaticalNumber" val="singular"/><feat att="case" val="unspecified"/>
<FormRepresentation> <feat att="writtenForm" val="chefkokken"/><feat att="inflectionalParadigm" val="MFG0061"/> <feat att="officiallyApproved" val="yes"/> <feat att="frequency" val=".1786"/></FormRepresentation></WordForm>
<WordForm><feat att="grammaticalGender" val="commonGender"/><feat att="definiteness" val="definite"/><feat att="grammaticalNumber" val="singular"/><feat att="case" val="genitiveCase"/>
<FormRepresentation> <feat att="writtenForm" val="chefkokkens"/><feat att="inflectionalParadigm" val="MFG0061"/> <feat att="officiallyApproved" val="yes"/> <feat att="frequency" val=".0179"/></FormRepresentation></WordForm>
<WordForm><feat att="grammaticalGender" val="commonGender"/><feat att="definiteness" val="definite"/><feat att="grammaticalNumber" val="plural"/><feat att="case" val="unspecified"/>
<FormRepresentation> <feat att="writtenForm" val="chefkokkene"/><feat att="inflectionalParadigm" val="MFG0061"/> <feat att="officiallyApproved" val="yes"/> <feat att="frequency" val="0.0"/></FormRepresentation></WordForm>
<WordForm><feat att="grammaticalGender" val="commonGender"/><feat att="definiteness" val="definite"/><feat att="grammaticalNumber" val="plural"/><feat att="case" val="genitiveCase"/>
<FormRepresentation> <feat att="writtenForm" val="chefkokkenes"/><feat att="inflectionalParadigm" val="MFG0061"/> <feat att="officiallyApproved" val="yes"/> <feat att="frequency" val="0.0"/></FormRepresentation></WordForm>
</LexicalEntry> 
<LexicalEntry><feat att="partOfSpeech" val="commonNoun"/> 
<feat att="id" val="GMU_cyklen_1"/> 
<feat att="morphologicalUnitId" val="CYKLEN"/> 
<feat att="originalSource" val="DDO"/> 
<feat att="independentWord" val="yes"/> 
<Lemma><FormRepresentation> <feat att="writtenForm" val="cyklen"/> <feat att="officiallyApproved" val="yes"/> 
<feat att="joiningElement" val="Not analyzed"/> 
</FormRepresentation> </Lemma> 
<WordForm><feat att="grammaticalGender" val="commonGender"/><feat att="definiteness" val="indefinite"/><feat att="grammaticalNumber" val="singular"/><feat att="case" val="unspecified"/>
<FormRepresentation> <feat att="writtenForm" val="cyklen"/><feat att="inflectionalParadigm" val="MFG0226"/> <feat att="officiallyApproved" val="yes"/> <feat att="frequency" val="15.5"/></FormRepresentation></WordForm>
<WordForm><feat att="grammaticalGender" val="commonGender"/><feat att="definiteness" val="indefinite"/><feat att="grammaticalNumber" val="singular"/><feat att="case" val="genitiveCase"/>
<FormRepresentation> <feat att="writtenForm" val="cyklens"/><feat att="inflectionalParadigm" val="MFG0226"/> <feat att="officiallyApproved" val="yes"/> <feat att="frequency" val=".5"/></FormRepresentation></WordForm>
</LexicalEntry> 
<LexicalEntry><feat att="partOfSpeech" val="commonNoun"/> 
<feat att="id" val="GMU_CELLEGRUPPE_1"/> 
<feat att="morphologicalUnitId" val="CELLEGRUPPE"/> 
<feat att="originalSource" val="SUNDHEDSKORPUS"/> 
<feat att="independentWord" val="yes"/> 
<feat att="decomposition" val="celle+gruppe"/> 
<Lemma><FormRepresentation> <feat att="writtenForm" val="cellegruppe"/> <feat att="officiallyApproved" val="yes"/> 
<feat att="joiningElement" val="nil"/> 
<feat att="joiningElementResult" val="cellegruppe"/> 
</FormRepresentation> </Lemma> 
<WordForm><feat att="grammaticalGender" val="commonGender"/><feat att="definiteness" val="indefinite"/><feat att="grammaticalNumber" val="singular"/><feat att="case" val="unspecified"/>
<FormRepresentation> <feat att="writtenForm" val="cellegruppe"/><feat att="inflectionalParadigm" val="MFG0076"/> <feat att="officiallyApproved" val="yes"/> <feat att="frequency" val="0.0"/></FormRepresentation></WordForm>
<WordForm><feat att="grammaticalGender" val="commonGender"/><feat att="definiteness" val="indefinite"/><feat att="grammaticalNumber" val="singular"/><feat att="case" val="genitiveCase"/>
<FormRepresentation> <feat att="writtenForm" val="cellegruppes"/><feat att="inflectionalParadigm" val="MFG0076"/> <feat att="officiallyApproved" val="yes"/> <feat att="frequency" val="0.0"/></FormRepresentation></WordForm>
<WordForm><feat att="grammaticalGender" val="commonGender"/><feat att="definiteness" val="indefinite"/><feat att="grammaticalNumber" val="plural"/><feat att="case" val="unspecified"/>
<FormRepresentation> <feat att="writtenForm" val="cellegrupper"/><feat att="inflectionalParadigm" val="MFG0076"/> <feat att="officiallyApproved" val="yes"/> <feat att="frequency" val="0.0"/></FormRepresentation></WordForm>
<WordForm><feat att="grammaticalGender" val="commonGender"/><feat att="definiteness" val="indefinite"/><feat att="grammaticalNumber" val="plural"/><feat att="case" val="genitiveCase"/>
<FormRepresentation> <feat att="writtenForm" val="cellegruppers"/><feat att="inflectionalParadigm" val="MFG0076"/> <feat att="officiallyApproved" val="yes"/> <feat att="frequency" val="0.0"/></FormRepresentation></WordForm>
<WordForm><feat att="grammaticalGender" val="commonGender"/><feat att="definiteness" val="definite"/><feat att="grammaticalNumber" val="singular"/><feat att="case" val="unspecified"/>
<FormRepresentation> <feat att="writtenForm" val="cellegruppen"/><feat att="inflectionalParadigm" val="MFG0076"/> <feat att="officiallyApproved" val="yes"/> <feat att="frequency" val="0.0"/></FormRepresentation></WordForm>
<WordForm><feat att="grammaticalGender" val="commonGender"/><feat att="definiteness" val="definite"/><feat att="grammaticalNumber" val="singular"/><feat att="case" val="genitiveCase"/>
<FormRepresentation> <feat att="writtenForm" val="cellegruppens"/><feat att="inflectionalParadigm" val="MFG0076"/> <feat att="officiallyApproved" val="yes"/> <feat att="frequency" val="0.0"/></FormRepresentation></WordForm>
<WordForm><feat att="grammaticalGender" val="commonGender"/><feat att="definiteness" val="definite"/><feat att="grammaticalNumber" val="plural"/><feat att="case" val="unspecified"/>
<FormRepresentation> <feat att="writtenForm" val="cellegrupperne"/><feat att="inflectionalParadigm" val="MFG0076"/> <feat att="officiallyApproved" val="yes"/> <feat att="frequency" val="0.0"/></FormRepresentation></WordForm>
<WordForm><feat att="grammaticalGender" val="commonGender"/><feat att="definiteness" val="definite"/><feat att="grammaticalNumber" val="plural"/><feat att="case" val="genitiveCase"/>
<FormRepresentation> <feat att="writtenForm" val="cellegruppernes"/><feat att="inflectionalParadigm" val="MFG0076"/> <feat att="officiallyApproved" val="yes"/> <feat att="frequency" val="0.0"/></FormRepresentation></WordForm>
</LexicalEntry> 
<LexicalEntry><feat att="partOfSpeech" val="commonNoun"/> 
<feat att="id" val="GMU_cymbel_1"/> 
<feat att="morphologicalUnitId" val="CYMBEL"/> 
<feat att="originalSource" val="DDO"/> 
<feat att="independentWord" val="yes"/> 
<Lemma><FormRepresentation> <feat att="writtenForm" val="cymbel"/> <feat att="officiallyApproved" val="yes"/> 
<feat att="joiningElement" val="nil"/> 
<feat att="joiningElementResult" val="cymbel"/> 
</FormRepresentation> </Lemma> 
<WordForm><feat att="grammaticalGender" val="commonGender"/><feat att="definiteness" val="indefinite"/><feat att="grammaticalNumber" val="singular"/><feat att="case" val="unspecified"/>
<FormRepresentation> <feat att="writtenForm" val="cymbel"/><feat att="inflectionalParadigm" val="MFG0026,MFG0104"/> <feat att="officiallyApproved" val="yes"/> <feat att="frequency" val="0.0"/></FormRepresentation></WordForm>
<WordForm><feat att="grammaticalGender" val="commonGender"/><feat att="definiteness" val="indefinite"/><feat att="grammaticalNumber" val="singular"/><feat att="case" val="genitiveCase"/>
<FormRepresentation> <feat att="writtenForm" val="cymbels"/><feat att="inflectionalParadigm" val="MFG0026,MFG0104"/> <feat att="officiallyApproved" val="yes"/> <feat att="frequency" val="0.0"/></FormRepresentation></WordForm>
<WordForm><feat att="grammaticalGender" val="commonGender"/><feat att="definiteness" val="indefinite"/><feat att="grammaticalNumber" val="plural"/><feat att="case" val="unspecified"/>
<FormRepresentation> <feat att="writtenForm" val="cymbler"/><feat att="inflectionalParadigm" val="MFG0026,MFG0104"/> <feat att="officiallyApproved" val="yes"/> <feat att="frequency" val=".0893"/></FormRepresentation></WordForm>
<WordForm><feat att="grammaticalGender" val="commonGender"/><feat att="definiteness" val="indefinite"/><feat att="grammaticalNumber" val="plural"/><feat att="case" val="genitiveCase"/>
<FormRepresentation> <feat att="writtenForm" val="cymblers"/><feat att="inflectionalParadigm" val="MFG0026,MFG0104"/> <feat att="officiallyApproved" val="yes"/> <feat att="frequency" val=".0357"/></FormRepresentation></WordForm>
<WordForm><feat att="grammaticalGender" val="commonGender"/><feat att="definiteness" val="definite"/><feat att="grammaticalNumber" val="singular"/><feat att="case" val="unspecified"/>
<FormRepresentation> <feat att="writtenForm" val="cymblen"/><feat att="inflectionalParadigm" val="MFG0104"/> <feat att="officiallyApproved" val="yes"/> <feat att="frequency" val="0.0"/></FormRepresentation><FormRepresentation> <feat att="writtenForm" val="cymbelen"/><feat att="inflectionalParadigm" val="MFG0026"/> <feat att="officiallyApproved" val="yes"/> <feat att="frequency" val="0.0"/></FormRepresentation></WordForm>
<WordForm><feat att="grammaticalGender" val="commonGender"/><feat att="definiteness" val="definite"/><feat att="grammaticalNumber" val="singular"/><feat att="case" val="genitiveCase"/>
<FormRepresentation> <feat att="writtenForm" val="cymblens"/><feat att="inflectionalParadigm" val="MFG0104"/> <feat att="officiallyApproved" val="yes"/> <feat att="frequency" val="0.0"/></FormRepresentation><FormRepresentation> <feat att="writtenForm" val="cymbelens"/><feat att="inflectionalParadigm" val="MFG0026"/> <feat att="officiallyApproved" val="yes"/> <feat att="frequency" val="0.0"/></FormRepresentation></WordForm>
<WordForm><feat att="grammaticalGender" val="commonGender"/><feat att="definiteness" val="definite"/><feat att="grammaticalNumber" val="plural"/><feat att="case" val="unspecified"/>
<FormRepresentation> <feat att="writtenForm" val="cymblerne"/><feat att="inflectionalParadigm" val="MFG0026,MFG0104"/> <feat att="officiallyApproved" val="yes"/> <feat att="frequency" val="0.0"/></FormRepresentation></WordForm>
<WordForm><feat att="grammaticalGender" val="commonGender"/><feat att="definiteness" val="definite"/><feat att="grammaticalNumber" val="plural"/><feat att="case" val="genitiveCase"/>
<FormRepresentation> <feat att="writtenForm" val="cymblernes"/><feat att="inflectionalParadigm" val="MFG0026,MFG0104"/> <feat att="officiallyApproved" val="yes"/> <feat att="frequency" val="0.0"/></FormRepresentation></WordForm>
</LexicalEntry> 
<LexicalEntry><feat att="partOfSpeech" val="commonNoun"/> 
<feat att="id" val="GMU_citadel_1"/> 
<feat att="morphologicalUnitId" val="CITADEL"/> 
<feat att="originalSource" val="DDO"/> 
<feat att="independentWord" val="yes"/> 
<Lemma><FormRepresentation> <feat att="writtenForm" val="citadel"/> <feat att="officiallyApproved" val="yes"/> 
<feat att="joiningElement" val="nil"/> 
<feat att="joiningElementResult" val="citadel"/> 
</FormRepresentation> </Lemma> 
<WordForm><feat att="grammaticalGender" val="neuter"/><feat att="definiteness" val="indefinite"/><feat att="grammaticalNumber" val="singular"/><feat att="case" val="unspecified"/>
<FormRepresentation> <feat att="writtenForm" val="citadel"/><feat att="inflectionalParadigm" val="MFG0070"/> <feat att="officiallyApproved" val="yes"/> <feat att="frequency" val=".0357"/></FormRepresentation></WordForm>
<WordForm><feat att="grammaticalGender" val="neuter"/><feat att="definiteness" val="indefinite"/><feat att="grammaticalNumber" val="singular"/><feat att="case" val="genitiveCase"/>
<FormRepresentation> <feat att="writtenForm" val="citadels"/><feat att="inflectionalParadigm" val="MFG0070"/> <feat att="officiallyApproved" val="yes"/> <feat att="frequency" val="0.0"/></FormRepresentation></WordForm>
<WordForm><feat att="grammaticalGender" val="neuter"/><feat att="definiteness" val="indefinite"/><feat att="grammaticalNumber" val="plural"/><feat att="case" val="unspecified"/>
<FormRepresentation> <feat att="writtenForm" val="citadeller"/><feat att="inflectionalParadigm" val="MFG0070"/> <feat att="officiallyApproved" val="yes"/> <feat att="frequency" val="0.0"/></FormRepresentation></WordForm>
<WordForm><feat att="grammaticalGender" val="neuter"/><feat att="definiteness" val="indefinite"/><feat att="grammaticalNumber" val="plural"/><feat att="case" val="genitiveCase"/>
<FormRepresentation> <feat att="writtenForm" val="citadellers"/><feat att="inflectionalParadigm" val="MFG0070"/> <feat att="officiallyApproved" val="yes"/> <feat att="frequency" val="0.0"/></FormRepresentation></WordForm>
<WordForm><feat att="grammaticalGender" val="neuter"/><feat att="definiteness" val="definite"/><feat att="grammaticalNumber" val="singular"/><feat att="case" val="unspecified"/>
<FormRepresentation> <feat att="writtenForm" val="citadellet"/><feat att="inflectionalParadigm" val="MFG0070"/> <feat att="officiallyApproved" val="yes"/> <feat att="frequency" val=".2679"/></FormRepresentation></WordForm>
<WordForm><feat att="grammaticalGender" val="neuter"/><feat att="definiteness" val="definite"/><feat att="grammaticalNumber" val="singular"/><feat att="case" val="genitiveCase"/>
<FormRepresentation> <feat att="writtenForm" val="citadellets"/><feat att="inflectionalParadigm" val="MFG0070"/> <feat att="officiallyApproved" val="yes"/> <feat att="frequency" val=".0179"/></FormRepresentation></WordForm>
<WordForm><feat att="grammaticalGender" val="neuter"/><feat att="definiteness" val="definite"/><feat att="grammaticalNumber" val="plural"/><feat att="case" val="unspecified"/>
<FormRepresentation> <feat att="writtenForm" val="citadellerne"/><feat att="inflectionalParadigm" val="MFG0070"/> <feat att="officiallyApproved" val="yes"/> <feat att="frequency" val="0.0"/></FormRepresentation></WordForm>
<WordForm><feat att="grammaticalGender" val="neuter"/><feat att="definiteness" val="definite"/><feat att="grammaticalNumber" val="plural"/><feat att="case" val="genitiveCase"/>
<FormRepresentation> <feat att="writtenForm" val="citadellernes"/><feat att="inflectionalParadigm" val="MFG0070"/> <feat att="officiallyApproved" val="yes"/> <feat att="frequency" val="0.0"/></FormRepresentation></WordForm>
</LexicalEntry> 
<LexicalEntry><feat att="partOfSpeech" val="commonNoun"/> 
<feat att="id" val="GMU_cementmørtel_1"/> 
<feat att="morphologicalUnitId" val="CEMENTMØRTEL"/> 
<feat att="originalSource" val="DDO"/> 
<feat att="independentWord" val="yes"/> 
<feat att="decomposition" val="cement+mørtel"/> 
<Lemma><FormRepresentation> <feat att="writtenForm" val="cementmørtel"/> <feat att="officiallyApproved" val="yes"/> 
<feat att="joiningElement" val="nil"/> 
<feat att="joiningElementResult" val="cementmørtel"/> 
</FormRepresentation> </Lemma> 
<WordForm><feat att="grammaticalGender" val="commonGender"/><feat att="definiteness" val="indefinite"/><feat att="grammaticalNumber" val="singular"/><feat att="case" val="unspecified"/>
<FormRepresentation> <feat att="writtenForm" val="cementmørtel"/><feat att="inflectionalParadigm" val="MFG0026,MFG0104"/> <feat att="officiallyApproved" val="yes"/> <feat att="frequency" val=".1429"/></FormRepresentation></WordForm>
<WordForm><feat att="grammaticalGender" val="commonGender"/><feat att="definiteness" val="indefinite"/><feat att="grammaticalNumber" val="singular"/><feat att="case" val="genitiveCase"/>
<FormRepresentation> <feat att="writtenForm" val="cementmørtels"/><feat att="inflectionalParadigm" val="MFG0026,MFG0104"/> <feat att="officiallyApproved" val="yes"/> <feat att="frequency" val="0.0"/></FormRepresentation></WordForm>
<WordForm><feat att="grammaticalGender" val="commonGender"/><feat att="definiteness" val="indefinite"/><feat att="grammaticalNumber" val="plural"/><feat att="case" val="unspecified"/>
<FormRepresentation> <feat att="writtenForm" val="cementmørtler"/><feat att="inflectionalParadigm" val="MFG0026,MFG0104"/> <feat att="officiallyApproved" val="yes"/> <feat att="frequency" val="0.0"/></FormRepresentation></WordForm>
<WordForm><feat att="grammaticalGender" val="commonGender"/><feat att="definiteness" val="indefinite"/><feat att="grammaticalNumber" val="plural"/><feat att="case" val="genitiveCase"/>
<FormRepresentation> <feat att="writtenForm" val="cementmørtlers"/><feat att="inflectionalParadigm" val="MFG0026,MFG0104"/> <feat att="officiallyApproved" val="yes"/> <feat att="frequency" val="0.0"/></FormRepresentation></WordForm>
<WordForm><feat att="grammaticalGender" val="commonGender"/><feat att="definiteness" val="definite"/><feat att="grammaticalNumber" val="singular"/><feat att="case" val="unspecified"/>
<FormRepresentation> <feat att="writtenForm" val="cementmørtlen"/><feat att="inflectionalParadigm" val="MFG0104"/> <feat att="officiallyApproved" val="yes"/> <feat att="frequency" val="0.0"/></FormRepresentation><FormRepresentation> <feat att="writtenForm" val="cementmørtelen"/><feat att="inflectionalParadigm" val="MFG0026"/> <feat att="officiallyApproved" val="yes"/> <feat att="frequency" val="0.0"/></FormRepresentation></WordForm>
<WordForm><feat att="grammaticalGender" val="commonGender"/><feat att="definiteness" val="definite"/><feat att="grammaticalNumber" val="singular"/><feat att="case" val="genitiveCase"/>
<FormRepresentation> <feat att="writtenForm" val="cementmørtlens"/><feat att="inflectionalParadigm" val="MFG0104"/> <feat att="officiallyApproved" val="yes"/> <feat att="frequency" val="0.0"/></FormRepresentation><FormRepresentation> <feat att="writtenForm" val="cementmørtelens"/><feat att="inflectionalParadigm" val="MFG0026"/> <feat att="officiallyApproved" val="yes"/> <feat att="frequency" val="0.0"/></FormRepresentation></WordForm>
<WordForm><feat att="grammaticalGender" val="commonGender"/><feat att="definiteness" val="definite"/><feat att="grammaticalNumber" val="plural"/><feat att="case" val="unspecified"/>
<FormRepresentation> <feat att="writtenForm" val="cementmørtlerne"/><feat att="inflectionalParadigm" val="MFG0026,MFG0104"/> <feat att="officiallyApproved" val="yes"/> <feat att="frequency" val="0.0"/></FormRepresentation></WordForm>
<WordForm><feat att="grammaticalGender" val="commonGender"/><feat att="definiteness" val="definite"/><feat att="grammaticalNumber" val="plural"/><feat att="case" val="genitiveCase"/>
<FormRepresentation> <feat att="writtenForm" val="cementmørtlernes"/><feat att="inflectionalParadigm" val="MFG0026,MFG0104"/> <feat att="officiallyApproved" val="yes"/> <feat att="frequency" val="0.0"/></FormRepresentation></WordForm>
</LexicalEntry> 
<LexicalEntry><feat att="partOfSpeech" val="commonNoun"/> 
<feat att="id" val="GMU_CLAIRVOYANT,1_1"/> 
<feat att="morphologicalUnitId" val="CLAIRVOYANT_1"/> 
<feat att="originalSource" val="DDO"/> 
<feat att="independentWord" val="yes"/> 
<Lemma><FormRepresentation> <feat att="writtenForm" val="clairvoyant"/> <feat att="officiallyApproved" val="yes"/> 
<feat att="joiningElement" val="nil"/> 
<feat att="joiningElementResult" val="clairvoyant"/> 
</FormRepresentation> </Lemma> 
<WordForm><feat att="grammaticalGender" val="commonGender"/><feat att="definiteness" val="indefinite"/><feat att="grammaticalNumber" val="singular"/><feat att="case" val="unspecified"/>
<FormRepresentation> <feat att="writtenForm" val="clairvoyant"/><feat att="inflectionalParadigm" val="MFG0016"/> <feat att="officiallyApproved" val="yes"/> <feat att="frequency" val=".5536"/></FormRepresentation></WordForm>
<WordForm><feat att="grammaticalGender" val="commonGender"/><feat att="definiteness" val="indefinite"/><feat att="grammaticalNumber" val="singular"/><feat att="case" val="genitiveCase"/>
<FormRepresentation> <feat att="writtenForm" val="clairvoyants"/><feat att="inflectionalParadigm" val="MFG0016"/> <feat att="officiallyApproved" val="yes"/> <feat att="frequency" val=".0179"/></FormRepresentation></WordForm>
<WordForm><feat att="grammaticalGender" val="commonGender"/><feat att="definiteness" val="indefinite"/><feat att="grammaticalNumber" val="plural"/><feat att="case" val="unspecified"/>
<FormRepresentation> <feat att="writtenForm" val="clairvoyanter"/><feat att="inflectionalParadigm" val="MFG0016"/> <feat att="officiallyApproved" val="yes"/> <feat att="frequency" val=".0357"/></FormRepresentation></WordForm>
<WordForm><feat att="grammaticalGender" val="commonGender"/><feat att="definiteness" val="indefinite"/><feat att="grammaticalNumber" val="plural"/><feat att="case" val="genitiveCase"/>
<FormRepresentation> <feat att="writtenForm" val="clairvoyanters"/><feat att="inflectionalParadigm" val="MFG0016"/> <feat att="officiallyApproved" val="yes"/> <feat att="frequency" val="0.0"/></FormRepresentation></WordForm>
<WordForm><feat att="grammaticalGender" val="commonGender"/><feat att="definiteness" val="definite"/><feat att="grammaticalNumber" val="singular"/><feat att="case" val="unspecified"/>
<FormRepresentation> <feat att="writtenForm" val="clairvoyanten"/><feat att="inflectionalParadigm" val="MFG0016"/> <feat att="officiallyApproved" val="yes"/> <feat att="frequency" val="0.0"/></FormRepresentation></WordForm>
<WordForm><feat att="grammaticalGender" val="commonGender"/><feat att="definiteness" val="definite"/><feat att="grammaticalNumber" val="singular"/><feat att="case" val="genitiveCase"/>
<FormRepresentation> <feat att="writtenForm" val="clairvoyantens"/><feat att="inflectionalParadigm" val="MFG0016"/> <feat att="officiallyApproved" val="yes"/> <feat att="frequency" val="0.0"/></FormRepresentation></WordForm>
<WordForm><feat att="grammaticalGender" val="commonGender"/><feat att="definiteness" val="definite"/><feat att="grammaticalNumber" val="plural"/><feat att="case" val="unspecified"/>
<FormRepresentation> <feat att="writtenForm" val="clairvoyanterne"/><feat att="inflectionalParadigm" val="MFG0016"/> <feat att="officiallyApproved" val="yes"/> <feat att="frequency" val="0.0"/></FormRepresentation></WordForm>
<WordForm><feat att="grammaticalGender" val="commonGender"/><feat att="definiteness" val="definite"/><feat att="grammaticalNumber" val="plural"/><feat att="case" val="genitiveCase"/>
<FormRepresentation> <feat att="writtenForm" val="clairvoyanternes"/><feat att="inflectionalParadigm" val="MFG0016"/> <feat att="officiallyApproved" val="yes"/> <feat att="frequency" val="0.0"/></FormRepresentation></WordForm>
</LexicalEntry> 
<LexicalEntry><feat att="partOfSpeech" val="commonNoun"/> 
<feat att="id" val="GMU_C-VITAMIN_1"/> 
<feat att="morphologicalUnitId" val="C-VITAMIN"/> 
<feat att="originalSource" val="SUNDHEDSKORPUS"/> 
<feat att="independentWord" val="yes"/> 
<feat att="decomposition" val="c+-+vitamin"/> 
<Lemma><FormRepresentation> <feat att="writtenForm" val="c-vitamin"/> <feat att="officiallyApproved" val="no"/> 
<feat att="joiningElement" val="nil"/> 
<feat att="joiningElementResult" val="c-vitamin"/> 
</FormRepresentation> </Lemma> 
<WordForm><feat att="grammaticalGender" val="neuter"/><feat att="definiteness" val="indefinite"/><feat att="grammaticalNumber" val="singular"/><feat att="case" val="unspecified"/>
<FormRepresentation> <feat att="writtenForm" val="c-vitamin"/><feat att="inflectionalParadigm" val="MFG0044"/> <feat att="officiallyApproved" val="yes"/> <feat att="frequency" val="1.5357"/></FormRepresentation></WordForm>
<WordForm><feat att="grammaticalGender" val="neuter"/><feat att="definiteness" val="indefinite"/><feat att="grammaticalNumber" val="singular"/><feat att="case" val="genitiveCase"/>
<FormRepresentation> <feat att="writtenForm" val="c-vitamins"/><feat att="inflectionalParadigm" val="MFG0044"/> <feat att="officiallyApproved" val="yes"/> <feat att="frequency" val="0.0"/></FormRepresentation></WordForm>
<WordForm><feat att="grammaticalGender" val="neuter"/><feat att="definiteness" val="indefinite"/><feat att="grammaticalNumber" val="plural"/><feat att="case" val="unspecified"/>
<FormRepresentation> <feat att="writtenForm" val="c-vitaminer"/><feat att="inflectionalParadigm" val="MFG0044"/> <feat att="officiallyApproved" val="yes"/> <feat att="frequency" val="1."/></FormRepresentation></WordForm>
<WordForm><feat att="grammaticalGender" val="neuter"/><feat att="definiteness" val="indefinite"/><feat att="grammaticalNumber" val="plural"/><feat att="case" val="genitiveCase"/>
<FormRepresentation> <feat att="writtenForm" val="c-vitaminers"/><feat att="inflectionalParadigm" val="MFG0044"/> <feat att="officiallyApproved" val="yes"/> <feat att="frequency" val=".0179"/></FormRepresentation></WordForm>
<WordForm><feat att="grammaticalGender" val="neuter"/><feat att="definiteness" val="definite"/><feat att="grammaticalNumber" val="singular"/><feat att="case" val="unspecified"/>
<FormRepresentation> <feat att="writtenForm" val="c-vitaminet"/><feat att="inflectionalParadigm" val="MFG0044"/> <feat att="officiallyApproved" val="yes"/> <feat att="frequency" val=".0357"/></FormRepresentation></WordForm>
<WordForm><feat att="grammaticalGender" val="neuter"/><feat att="definiteness" val="definite"/><feat att="grammaticalNumber" val="singular"/><feat att="case" val="genitiveCase"/>
<FormRepresentation> <feat att="writtenForm" val="c-vitaminets"/><feat att="inflectionalParadigm" val="MFG0044"/> <feat att="officiallyApproved" val="yes"/> <feat att="frequency" val="0.0"/></FormRepresentation></WordForm>
<WordForm><feat att="grammaticalGender" val="neuter"/><feat att="definiteness" val="definite"/><feat att="grammaticalNumber" val="plural"/><feat att="case" val="unspecified"/>
<FormRepresentation> <feat att="writtenForm" val="c-vitaminerne"/><feat att="inflectionalParadigm" val="MFG0044"/> <feat att="officiallyApproved" val="yes"/> <feat att="frequency" val="0.0"/></FormRepresentation></WordForm>
<WordForm><feat att="grammaticalGender" val="neuter"/><feat att="definiteness" val="definite"/><feat att="grammaticalNumber" val="plural"/><feat att="case" val="genitiveCase"/>
<FormRepresentation> <feat att="writtenForm" val="c-vitaminernes"/><feat att="inflectionalParadigm" val="MFG0044"/> <feat att="officiallyApproved" val="yes"/> <feat att="frequency" val="0.0"/></FormRepresentation></WordForm>
<RelatedForm><feat att="spellingVariant" val="GMU_C-VITAMIN_2"/> <FormRepresentation><feat att="writtenForm" val="C-vitamin"/></FormRepresentation></RelatedForm> 
</LexicalEntry> 
<LexicalEntry><feat att="partOfSpeech" val="commonNoun"/> 
<feat att="id" val="GMU_C-VITAMIN_2"/> 
<feat att="morphologicalUnitId" val="C-VITAMIN"/> 
<feat att="originalSource" val="SUNDHEDSKORPUS"/> 
<feat att="independentWord" val="yes"/> 
<feat att="decomposition" val="C+-+vitamin"/> 
<Lemma><FormRepresentation> <feat att="writtenForm" val="C-vitamin"/> <feat att="officiallyApproved" val="yes"/> 
<feat att="joiningElement" val="nil"/> 
<feat att="joiningElementResult" val="C-vitamin"/> 
</FormRepresentation> </Lemma> 
<WordForm><feat att="grammaticalGender" val="neuter"/><feat att="definiteness" val="indefinite"/><feat att="grammaticalNumber" val="singular"/><feat att="case" val="unspecified"/>
<FormRepresentation> <feat att="writtenForm" val="C-vitamin"/><feat att="inflectionalParadigm" val="MFG0044"/> <feat att="officiallyApproved" val="yes"/> <feat att="frequency" val="1.5357"/></FormRepresentation></WordForm>
<WordForm><feat att="grammaticalGender" val="neuter"/><feat att="definiteness" val="indefinite"/><feat att="grammaticalNumber" val="singular"/><feat att="case" val="genitiveCase"/>
<FormRepresentation> <feat att="writtenForm" val="C-vitamins"/><feat att="inflectionalParadigm" val="MFG0044"/> <feat att="officiallyApproved" val="yes"/> <feat att="frequency" val="0.0"/></FormRepresentation></WordForm>
<WordForm><feat att="grammaticalGender" val="neuter"/><feat att="definiteness" val="indefinite"/><feat att="grammaticalNumber" val="plural"/><feat att="case" val="unspecified"/>
<FormRepresentation> <feat att="writtenForm" val="C-vitaminer"/><feat att="inflectionalParadigm" val="MFG0044"/> <feat att="officiallyApproved" val="yes"/> <feat att="frequency" val="1."/></FormRepresentation></WordForm>
<WordForm><feat att="grammaticalGender" val="neuter"/><feat att="definiteness" val="indefinite"/><feat att="grammaticalNumber" val="plural"/><feat att="case" val="genitiveCase"/>
<FormRepresentation> <feat att="writtenForm" val="C-vitaminers"/><feat att="inflectionalParadigm" val="MFG0044"/> <feat att="officiallyApproved" val="yes"/> <feat att="frequency" val=".0179"/></FormRepresentation></WordForm>
<WordForm><feat att="grammaticalGender" val="neuter"/><feat att="definiteness" val="definite"/><feat att="grammaticalNumber" val="singular"/><feat att="case" val="unspecified"/>
<FormRepresentation> <feat att="writtenForm" val="C-vitaminet"/><feat att="inflectionalParadigm" val="MFG0044"/> <feat att="officiallyApproved" val="yes"/> <feat att="frequency" val=".0357"/></FormRepresentation></WordForm>
<WordForm><feat att="grammaticalGender" val="neuter"/><feat att="definiteness" val="definite"/><feat att="grammaticalNumber" val="singular"/><feat att="case" val="genitiveCase"/>
<FormRepresentation> <feat att="writtenForm" val="C-vitaminets"/><feat att="inflectionalParadigm" val="MFG0044"/> <feat att="officiallyApproved" val="yes"/> <feat att="frequency" val="0.0"/></FormRepresentation></WordForm>
<WordForm><feat att="grammaticalGender" val="neuter"/><feat att="definiteness" val="definite"/><feat att="grammaticalNumber" val="plural"/><feat att="case" val="unspecified"/>
<FormRepresentation> <feat att="writtenForm" val="C-vitaminerne"/><feat att="inflectionalParadigm" val="MFG0044"/> <feat att="officiallyApproved" val="yes"/> <feat att="frequency" val="0.0"/></FormRepresentation></WordForm>
<WordForm><feat att="grammaticalGender" val="neuter"/><feat att="definiteness" val="definite"/><feat att="grammaticalNumber" val="plural"/><feat att="case" val="genitiveCase"/>
<FormRepresentation> <feat att="writtenForm" val="C-vitaminernes"/><feat att="inflectionalParadigm" val="MFG0044"/> <feat att="officiallyApproved" val="yes"/> <feat att="frequency" val="0.0"/></FormRepresentation></WordForm>
<RelatedForm><feat att="spellingVariant" val="GMU_C-VITAMIN_1"/> <FormRepresentation><feat att="writtenForm" val="c-vitamin"/></FormRepresentation></RelatedForm> 
</LexicalEntry> 
<LexicalEntry><feat att="partOfSpeech" val="commonNoun"/> 
<feat att="id" val="GMU_campingbil_1"/> 
<feat att="morphologicalUnitId" val="CAMPINGBIL"/> 
<feat att="originalSource" val="DDO"/> 
<feat att="independentWord" val="yes"/> 
<feat att="decomposition" val="camping+bil"/> 
<Lemma><FormRepresentation> <feat att="writtenForm" val="campingbil"/> <feat att="officiallyApproved" val="yes"/> 
<feat att="joiningElement" val="nil"/> 
<feat att="joiningElementResult" val="campingbil"/> 
</FormRepresentation> </Lemma> 
<WordForm><feat att="grammaticalGender" val="commonGender"/><feat att="definiteness" val="indefinite"/><feat att="grammaticalNumber" val="singular"/><feat att="case" val="unspecified"/>
<FormRepresentation> <feat att="writtenForm" val="campingbil"/><feat att="inflectionalParadigm" val="MFG0016"/> <feat att="officiallyApproved" val="yes"/> <feat att="frequency" val=".125"/></FormRepresentation></WordForm>
<WordForm><feat att="grammaticalGender" val="commonGender"/><feat att="definiteness" val="indefinite"/><feat att="grammaticalNumber" val="singular"/><feat att="case" val="genitiveCase"/>
<FormRepresentation> <feat att="writtenForm" val="campingbils"/><feat att="inflectionalParadigm" val="MFG0016"/> <feat att="officiallyApproved" val="yes"/> <feat att="frequency" val="0.0"/></FormRepresentation></WordForm>
<WordForm><feat att="grammaticalGender" val="commonGender"/><feat att="definiteness" val="indefinite"/><feat att="grammaticalNumber" val="plural"/><feat att="case" val="unspecified"/>
<FormRepresentation> <feat att="writtenForm" val="campingbiler"/><feat att="inflectionalParadigm" val="MFG0016"/> <feat att="officiallyApproved" val="yes"/> <feat att="frequency" val=".125"/></FormRepresentation></WordForm>
<WordForm><feat att="grammaticalGender" val="commonGender"/><feat att="definiteness" val="indefinite"/><feat att="grammaticalNumber" val="plural"/><feat att="case" val="genitiveCase"/>
<FormRepresentation> <feat att="writtenForm" val="campingbilers"/><feat att="inflectionalParadigm" val="MFG0016"/> <feat att="officiallyApproved" val="yes"/> <feat att="frequency" val="0.0"/></FormRepresentation></WordForm>
<WordForm><feat att="grammaticalGender" val="commonGender"/><feat att="definiteness" val="definite"/><feat att="grammaticalNumber" val="singular"/><feat att="case" val="unspecified"/>
<FormRepresentation> <feat att="writtenForm" val="campingbilen"/><feat att="inflectionalParadigm" val="MFG0016"/> <feat att="officiallyApproved" val="yes"/> <feat att="frequency" val=".0536"/></FormRepresentation></WordForm>
<WordForm><feat att="grammaticalGender" val="commonGender"/><feat att="definiteness" val="definite"/><feat att="grammaticalNumber" val="singular"/><feat att="case" val="genitiveCase"/>
<FormRepresentation> <feat att="writtenForm" val="campingbilens"/><feat att="inflectionalParadigm" val="MFG0016"/> <feat att="officiallyApproved" val="yes"/> <feat att="frequency" val=".0179"/></FormRepresentation></WordForm>
<WordForm><feat att="grammaticalGender" val="commonGender"/><feat att="definiteness" val="definite"/><feat att="grammaticalNumber" val="plural"/><feat att="case" val="unspecified"/>
<FormRepresentation> <feat att="writtenForm" val="campingbilerne"/><feat att="inflectionalParadigm" val="MFG0016"/> <feat att="officiallyApproved" val="yes"/> <feat att="frequency" val=".0179"/></FormRepresentation></WordForm>
<WordForm><feat att="grammaticalGender" val="commonGender"/><feat att="definiteness" val="definite"/><feat att="grammaticalNumber" val="plural"/><feat att="case" val="genitiveCase"/>
<FormRepresentation> <feat att="writtenForm" val="campingbilernes"/><feat att="inflectionalParadigm" val="MFG0016"/> <feat att="officiallyApproved" val="yes"/> <feat att="frequency" val="0.0"/></FormRepresentation></WordForm>
</LexicalEntry> 
<LexicalEntry><feat att="partOfSpeech" val="commonNoun"/> 
<feat att="id" val="GMU_chokoladefabrik_1"/> 
<feat att="morphologicalUnitId" val="CHOKOLADEFABRIK"/> 
<feat att="originalSource" val="DDO"/> 
<feat att="independentWord" val="yes"/> 
<feat att="decomposition" val="chokolade+fabrik"/> 
<Lemma><FormRepresentation> <feat att="writtenForm" val="chokoladefabrik"/> <feat att="officiallyApproved" val="yes"/> 
<feat att="joiningElement" val="Not analyzed"/> 
</FormRepresentation> </Lemma> 
<WordForm><feat att="grammaticalGender" val="commonGender"/><feat att="definiteness" val="indefinite"/><feat att="grammaticalNumber" val="singular"/><feat att="case" val="unspecified"/>
<FormRepresentation> <feat att="writtenForm" val="chokoladefabrik"/><feat att="inflectionalParadigm" val="MFG0062"/> <feat att="officiallyApproved" val="yes"/> <feat att="frequency" val=".2143"/></FormRepresentation></WordForm>
<WordForm><feat att="grammaticalGender" val="commonGender"/><feat att="definiteness" val="indefinite"/><feat att="grammaticalNumber" val="singular"/><feat att="case" val="genitiveCase"/>
<FormRepresentation> <feat att="writtenForm" val="chokoladefabriks"/><feat att="inflectionalParadigm" val="MFG0062"/> <feat att="officiallyApproved" val="yes"/> <feat att="frequency" val="0.0"/></FormRepresentation></WordForm>
<WordForm><feat att="grammaticalGender" val="commonGender"/><feat att="definiteness" val="indefinite"/><feat att="grammaticalNumber" val="plural"/><feat att="case" val="unspecified"/>
<FormRepresentation> <feat att="writtenForm" val="chokoladefabrikker"/><feat att="inflectionalParadigm" val="MFG0062"/> <feat att="officiallyApproved" val="yes"/> <feat att="frequency" val=".0893"/></FormRepresentation></WordForm>
<WordForm><feat att="grammaticalGender" val="commonGender"/><feat att="definiteness" val="indefinite"/><feat att="grammaticalNumber" val="plural"/><feat att="case" val="genitiveCase"/>
<FormRepresentation> <feat att="writtenForm" val="chokoladefabrikkers"/><feat att="inflectionalParadigm" val="MFG0062"/> <feat att="officiallyApproved" val="yes"/> <feat att="frequency" val="0.0"/></FormRepresentation></WordForm>
<WordForm><feat att="grammaticalGender" val="commonGender"/><feat att="definiteness" val="definite"/><feat att="grammaticalNumber" val="singular"/><feat att="case" val="unspecified"/>
<FormRepresentation> <feat att="writtenForm" val="chokoladefabrikken"/><feat att="inflectionalParadigm" val="MFG0062"/> <feat att="officiallyApproved" val="yes"/> <feat att="frequency" val=".1071"/></FormRepresentation></WordForm>
<WordForm><feat att="grammaticalGender" val="commonGender"/><feat att="definiteness" val="definite"/><feat att="grammaticalNumber" val="singular"/><feat att="case" val="genitiveCase"/>
<FormRepresentation> <feat att="writtenForm" val="chokoladefabrikkens"/><feat att="inflectionalParadigm" val="MFG0062"/> <feat att="officiallyApproved" val="yes"/> <feat att="frequency" val=".0179"/></FormRepresentation></WordForm>
<WordForm><feat att="grammaticalGender" val="commonGender"/><feat att="definiteness" val="definite"/><feat att="grammaticalNumber" val="plural"/><feat att="case" val="unspecified"/>
<FormRepresentation> <feat att="writtenForm" val="chokoladefabrikkerne"/><feat att="inflectionalParadigm" val="MFG0062"/> <feat att="officiallyApproved" val="yes"/> <feat att="frequency" val=".0893"/></FormRepresentation></WordForm>
<WordForm><feat att="grammaticalGender" val="commonGender"/><feat att="definiteness" val="definite"/><feat att="grammaticalNumber" val="plural"/><feat att="case" val="genitiveCase"/>
<FormRepresentation> <feat att="writtenForm" val="chokoladefabrikkernes"/><feat att="inflectionalParadigm" val="MFG0062"/> <feat att="officiallyApproved" val="yes"/> <feat att="frequency" val="0.0"/></FormRepresentation></WordForm>
</LexicalEntry> 
<LexicalEntry><feat att="partOfSpeech" val="commonNoun"/> 
<feat att="id" val="GMU_CASE-UNDERSØGELSE_1"/> 
<feat att="morphologicalUnitId" val="CASE-UNDERSØGELSE"/> 
<feat att="originalSource" val="FORVALT-KORPUS"/> 
<feat att="independentWord" val="yes"/> 
<feat att="decomposition" val="case+-+undersøgelse"/> 
<Lemma><FormRepresentation> <feat att="writtenForm" val="case-undersøgelse"/> <feat att="officiallyApproved" val="yes"/> 
<feat att="joiningElement" val="Not analyzed"/> 
</FormRepresentation> </Lemma> 
<WordForm><feat att="grammaticalGender" val="commonGender"/><feat att="definiteness" val="indefinite"/><feat att="grammaticalNumber" val="singular"/><feat att="case" val="unspecified"/>
<FormRepresentation> <feat att="writtenForm" val="case-undersøgelse"/><feat att="inflectionalParadigm" val="MFG0076"/> <feat att="officiallyApproved" val="yes"/> <feat att="frequency" val="0.0"/></FormRepresentation></WordForm>
<WordForm><feat att="grammaticalGender" val="commonGender"/><feat att="definiteness" val="indefinite"/><feat att="grammaticalNumber" val="singular"/><feat att="case" val="genitiveCase"/>
<FormRepresentation> <feat att="writtenForm" val="case-undersøgelses"/><feat att="inflectionalParadigm" val="MFG0076"/> <feat att="officiallyApproved" val="yes"/> <feat att="frequency" val="0.0"/></FormRepresentation></WordForm>
<WordForm><feat att="grammaticalGender" val="commonGender"/><feat att="definiteness" val="indefinite"/><feat att="grammaticalNumber" val="plural"/><feat att="case" val="unspecified"/>
<FormRepresentation> <feat att="writtenForm" val="case-undersøgelser"/><feat att="inflectionalParadigm" val="MFG0076"/> <feat att="officiallyApproved" val="yes"/> <feat att="frequency" val="0.0"/></FormRepresentation></WordForm>
<WordForm><feat att="grammaticalGender" val="commonGender"/><feat att="definiteness" val="indefinite"/><feat att="grammaticalNumber" val="plural"/><feat att="case" val="genitiveCase"/>
<FormRepresentation> <feat att="writtenForm" val="case-undersøgelsers"/><feat att="inflectionalParadigm" val="MFG0076"/> <feat att="officiallyApproved" val="yes"/> <feat att="frequency" val="0.0"/></FormRepresentation></WordForm>
<WordForm><feat att="grammaticalGender" val="commonGender"/><feat att="definiteness" val="definite"/><feat att="grammaticalNumber" val="singular"/><feat att="case" val="unspecified"/>
<FormRepresentation> <feat att="writtenForm" val="case-undersøgelsen"/><feat att="inflectionalParadigm" val="MFG0076"/> <feat att="officiallyApproved" val="yes"/> <feat att="frequency" val="0.0"/></FormRepresentation></WordForm>
<WordForm><feat att="grammaticalGender" val="commonGender"/><feat att="definiteness" val="definite"/><feat att="grammaticalNumber" val="singular"/><feat att="case" val="genitiveCase"/>
<FormRepresentation> <feat att="writtenForm" val="case-undersøgelsens"/><feat att="inflectionalParadigm" val="MFG0076"/> <feat att="officiallyApproved" val="yes"/> <feat att="frequency" val="0.0"/></FormRepresentation></WordForm>
<WordForm><feat att="grammaticalGender" val="commonGender"/><feat att="definiteness" val="definite"/><feat att="grammaticalNumber" val="plural"/><feat att="case" val="unspecified"/>
<FormRepresentation> <feat att="writtenForm" val="case-undersøgelserne"/><feat att="inflectionalParadigm" val="MFG0076"/> <feat att="officiallyApproved" val="yes"/> <feat att="frequency" val="0.0"/></FormRepresentation></WordForm>
<WordForm><feat att="grammaticalGender" val="commonGender"/><feat att="definiteness" val="definite"/><feat att="grammaticalNumber" val="plural"/><feat att="case" val="genitiveCase"/>
<FormRepresentation> <feat att="writtenForm" val="case-undersøgelsernes"/><feat att="inflectionalParadigm" val="MFG0076"/> <feat att="officiallyApproved" val="yes"/> <feat att="frequency" val="0.0"/></FormRepresentation></WordForm>
</LexicalEntry> 
<LexicalEntry><feat att="partOfSpeech" val="commonNoun"/> 
<feat att="id" val="GMU_CENTERKOMMUNE_1"/> 
<feat att="morphologicalUnitId" val="CENTERKOMMUNE"/> 
<feat att="originalSource" val="FORVALT-KORPUS"/> 
<feat att="independentWord" val="yes"/> 
<feat att="decomposition" val="center+kommune"/> 
<Lemma><FormRepresentation> <feat att="writtenForm" val="centerkommune"/> <feat att="officiallyApproved" val="yes"/> 
<feat att="joiningElement" val="nil"/> 
<feat att="joiningElementResult" val="centerkommune"/> 
</FormRepresentation> </Lemma> 
<WordForm><feat att="grammaticalGender" val="commonGender"/><feat att="definiteness" val="indefinite"/><feat att="grammaticalNumber" val="singular"/><feat att="case" val="unspecified"/>
<FormRepresentation> <feat att="writtenForm" val="centerkommune"/><feat att="inflectionalParadigm" val="MFG0076"/> <feat att="officiallyApproved" val="yes"/> <feat att="frequency" val="0.0"/></FormRepresentation></WordForm>
<WordForm><feat att="grammaticalGender" val="commonGender"/><feat att="definiteness" val="indefinite"/><feat att="grammaticalNumber" val="singular"/><feat att="case" val="genitiveCase"/>
<FormRepresentation> <feat att="writtenForm" val="centerkommunes"/><feat att="inflectionalParadigm" val="MFG0076"/> <feat att="officiallyApproved" val="yes"/> <feat att="frequency" val="0.0"/></FormRepresentation></WordForm>
<WordForm><feat att="grammaticalGender" val="commonGender"/><feat att="definiteness" val="indefinite"/><feat att="grammaticalNumber" val="plural"/><feat att="case" val="unspecified"/>
<FormRepresentation> <feat att="writtenForm" val="centerkommuner"/><feat att="inflectionalParadigm" val="MFG0076"/> <feat att="officiallyApproved" val="yes"/> <feat att="frequency" val="0.0"/></FormRepresentation></WordForm>
<WordForm><feat att="grammaticalGender" val="commonGender"/><feat att="definiteness" val="indefinite"/><feat att="grammaticalNumber" val="plural"/><feat att="case" val="genitiveCase"/>
<FormRepresentation> <feat att="writtenForm" val="centerkommuners"/><feat att="inflectionalParadigm" val="MFG0076"/> <feat att="officiallyApproved" val="yes"/> <feat att="frequency" val="0.0"/></FormRepresentation></WordForm>
<WordForm><feat att="grammaticalGender" val="commonGender"/><feat att="definiteness" val="definite"/><feat att="grammaticalNumber" val="singular"/><feat att="case" val="unspecified"/>
<FormRepresentation> <feat att="writtenForm" val="centerkommunen"/><feat att="inflectionalParadigm" val="MFG0076"/> <feat att="officiallyApproved" val="yes"/> <feat att="frequency" val="0.0"/></FormRepresentation></WordForm>
<WordForm><feat att="grammaticalGender" val="commonGender"/><feat att="definiteness" val="definite"/><feat att="grammaticalNumber" val="singular"/><feat att="case" val="genitiveCase"/>
<FormRepresentation> <feat att="writtenForm" val="centerkommunens"/><feat att="inflectionalParadigm" val="MFG0076"/> <feat att="officiallyApproved" val="yes"/> <feat att="frequency" val="0.0"/></FormRepresentation></WordForm>
<WordForm><feat att="grammaticalGender" val="commonGender"/><feat att="definiteness" val="definite"/><feat att="grammaticalNumber" val="plural"/><feat att="case" val="unspecified"/>
<FormRepresentation> <feat att="writtenForm" val="centerkommunerne"/><feat att="inflectionalParadigm" val="MFG0076"/> <feat att="officiallyApproved" val="yes"/> <feat att="frequency" val="0.0"/></FormRepresentation></WordForm>
<WordForm><feat att="grammaticalGender" val="commonGender"/><feat att="definiteness" val="definite"/><feat att="grammaticalNumber" val="plural"/><feat att="case" val="genitiveCase"/>
<FormRepresentation> <feat att="writtenForm" val="centerkommunernes"/><feat att="inflectionalParadigm" val="MFG0076"/> <feat att="officiallyApproved" val="yes"/> <feat att="frequency" val="0.0"/></FormRepresentation></WordForm>
</LexicalEntry> 
<LexicalEntry><feat att="partOfSpeech" val="commonNoun"/> 
<feat att="id" val="GMU_CENTRALFORVALTNING_1"/> 
<feat att="morphologicalUnitId" val="CENTRALFORVALTNING"/> 
<feat att="originalSource" val="FORVALT-KORPUS"/> 
<feat att="independentWord" val="yes"/> 
<feat att="decomposition" val="central+forvaltning"/> 
<Lemma><FormRepresentation> <feat att="writtenForm" val="centralforvaltning"/> <feat att="officiallyApproved" val="yes"/> 
<feat att="joiningElement" val="Not analyzed"/> 
</FormRepresentation> </Lemma> 
<WordForm><feat att="grammaticalGender" val="commonGender"/><feat att="definiteness" val="indefinite"/><feat att="grammaticalNumber" val="singular"/><feat att="case" val="unspecified"/>
<FormRepresentation> <feat att="writtenForm" val="centralforvaltning"/><feat att="inflectionalParadigm" val="MFG0016"/> <feat att="officiallyApproved" val="yes"/> <feat att="frequency" val=".0893"/></FormRepresentation></WordForm>
<WordForm><feat att="grammaticalGender" val="commonGender"/><feat att="definiteness" val="indefinite"/><feat att="grammaticalNumber" val="singular"/><feat att="case" val="genitiveCase"/>
<FormRepresentation> <feat att="writtenForm" val="centralforvaltnings"/><feat att="inflectionalParadigm" val="MFG0016"/> <feat att="officiallyApproved" val="yes"/> <feat att="frequency" val="0.0"/></FormRepresentation></WordForm>
<WordForm><feat att="grammaticalGender" val="commonGender"/><feat att="definiteness" val="indefinite"/><feat att="grammaticalNumber" val="plural"/><feat att="case" val="unspecified"/>
<FormRepresentation> <feat att="writtenForm" val="centralforvaltninger"/><feat att="inflectionalParadigm" val="MFG0016"/> <feat att="officiallyApproved" val="yes"/> <feat att="frequency" val="0.0"/></FormRepresentation></WordForm>
<WordForm><feat att="grammaticalGender" val="commonGender"/><feat att="definiteness" val="indefinite"/><feat att="grammaticalNumber" val="plural"/><feat att="case" val="genitiveCase"/>
<FormRepresentation> <feat att="writtenForm" val="centralforvaltningers"/><feat att="inflectionalParadigm" val="MFG0016"/> <feat att="officiallyApproved" val="yes"/> <feat att="frequency" val="0.0"/></FormRepresentation></WordForm>
<WordForm><feat att="grammaticalGender" val="commonGender"/><feat att="definiteness" val="definite"/><feat att="grammaticalNumber" val="singular"/><feat att="case" val="unspecified"/>
<FormRepresentation> <feat att="writtenForm" val="centralforvaltningen"/><feat att="inflectionalParadigm" val="MFG0016"/> <feat att="officiallyApproved" val="yes"/> <feat att="frequency" val=".2143"/></FormRepresentation></WordForm>
<WordForm><feat att="grammaticalGender" val="commonGender"/><feat att="definiteness" val="definite"/><feat att="grammaticalNumber" val="singular"/><feat att="case" val="genitiveCase"/>
<FormRepresentation> <feat att="writtenForm" val="centralforvaltningens"/><feat att="inflectionalParadigm" val="MFG0016"/> <feat att="officiallyApproved" val="yes"/> <feat att="frequency" val="0.0"/></FormRepresentation></WordForm>
<WordForm><feat att="grammaticalGender" val="commonGender"/><feat att="definiteness" val="definite"/><feat att="grammaticalNumber" val="plural"/><feat att="case" val="unspecified"/>
<FormRepresentation> <feat att="writtenForm" val="centralforvaltningerne"/><feat att="inflectionalParadigm" val="MFG0016"/> <feat att="officiallyApproved" val="yes"/> <feat att="frequency" val=".0357"/></FormRepresentation></WordForm>
<WordForm><feat att="grammaticalGender" val="commonGender"/><feat att="definiteness" val="definite"/><feat att="grammaticalNumber" val="plural"/><feat att="case" val="genitiveCase"/>
<FormRepresentation> <feat att="writtenForm" val="centralforvaltningernes"/><feat att="inflectionalParadigm" val="MFG0016"/> <feat att="officiallyApproved" val="yes"/> <feat att="frequency" val="0.0"/></FormRepresentation></WordForm>
</LexicalEntry> 
<LexicalEntry><feat att="partOfSpeech" val="commonNoun"/> 
<feat att="id" val="GMU_CERTIFICERINGSTJENESTE_1"/> 
<feat att="morphologicalUnitId" val="CERTIFICERINGSTJENESTE"/> 
<feat att="originalSource" val="FORVALT-KORPUS"/> 
<feat att="independentWord" val="yes"/> 
<feat att="decomposition" val="certificering+s+tjeneste"/> 
<Lemma><FormRepresentation> <feat att="writtenForm" val="certificeringstjeneste"/> <feat att="officiallyApproved" val="yes"/> 
<feat att="joiningElement" val="nil"/> 
<feat att="joiningElementResult" val="certificeringstjeneste"/> 
</FormRepresentation> </Lemma> 
<WordForm><feat att="grammaticalGender" val="commonGender"/><feat att="definiteness" val="indefinite"/><feat att="grammaticalNumber" val="singular"/><feat att="case" val="unspecified"/>
<FormRepresentation> <feat att="writtenForm" val="certificeringstjeneste"/><feat att="inflectionalParadigm" val="MFG0076"/> <feat att="officiallyApproved" val="yes"/> <feat att="frequency" val="0.0"/></FormRepresentation></WordForm>
<WordForm><feat att="grammaticalGender" val="commonGender"/><feat att="definiteness" val="indefinite"/><feat att="grammaticalNumber" val="singular"/><feat att="case" val="genitiveCase"/>
<FormRepresentation> <feat att="writtenForm" val="certificeringstjenestes"/><feat att="inflectionalParadigm" val="MFG0076"/> <feat att="officiallyApproved" val="yes"/> <feat att="frequency" val="0.0"/></FormRepresentation></WordForm>
<WordForm><feat att="grammaticalGender" val="commonGender"/><feat att="definiteness" val="indefinite"/><feat att="grammaticalNumber" val="plural"/><feat att="case" val="unspecified"/>
<FormRepresentation> <feat att="writtenForm" val="certificeringstjenester"/><feat att="inflectionalParadigm" val="MFG0076"/> <feat att="officiallyApproved" val="yes"/> <feat att="frequency" val="0.0"/></FormRepresentation></WordForm>
<WordForm><feat att="grammaticalGender" val="commonGender"/><feat att="definiteness" val="indefinite"/><feat att="grammaticalNumber" val="plural"/><feat att="case" val="genitiveCase"/>
<FormRepresentation> <feat att="writtenForm" val="certificeringstjenesters"/><feat att="inflectionalParadigm" val="MFG0076"/> <feat att="officiallyApproved" val="yes"/> <feat att="frequency" val="0.0"/></FormRepresentation></WordForm>
<WordForm><feat att="grammaticalGender" val="commonGender"/><feat att="definiteness" val="definite"/><feat att="grammaticalNumber" val="singular"/><feat att="case" val="unspecified"/>
<FormRepresentation> <feat att="writtenForm" val="certificeringstjenesten"/><feat att="inflectionalParadigm" val="MFG0076"/> <feat att="officiallyApproved" val="yes"/> <feat att="frequency" val="0.0"/></FormRepresentation></WordForm>
<WordForm><feat att="grammaticalGender" val="commonGender"/><feat att="definiteness" val="definite"/><feat att="grammaticalNumber" val="singular"/><feat att="case" val="genitiveCase"/>
<FormRepresentation> <feat att="writtenForm" val="certificeringstjenestens"/><feat att="inflectionalParadigm" val="MFG0076"/> <feat att="officiallyApproved" val="yes"/> <feat att="frequency" val="0.0"/></FormRepresentation></WordForm>
<WordForm><feat att="grammaticalGender" val="commonGender"/><feat att="definiteness" val="definite"/><feat att="grammaticalNumber" val="plural"/><feat att="case" val="unspecified"/>
<FormRepresentation> <feat att="writtenForm" val="certificeringstjenesterne"/><feat att="inflectionalParadigm" val="MFG0076"/> <feat att="officiallyApproved" val="yes"/> <feat att="frequency" val="0.0"/></FormRepresentation></WordForm>
<WordForm><feat att="grammaticalGender" val="commonGender"/><feat att="definiteness" val="definite"/><feat att="grammaticalNumber" val="plural"/><feat att="case" val="genitiveCase"/>
<FormRepresentation> <feat att="writtenForm" val="certificeringstjenesternes"/><feat att="inflectionalParadigm" val="MFG0076"/> <feat att="officiallyApproved" val="yes"/> <feat att="frequency" val="0.0"/></FormRepresentation></WordForm>
</LexicalEntry> 
<LexicalEntry><feat att="partOfSpeech" val="commonNoun"/> 
<feat att="id" val="GMU_CIVILSAMFUND_1"/> 
<feat att="morphologicalUnitId" val="CIVILSAMFUND"/> 
<feat att="originalSource" val="FORVALT-KORPUS"/> 
<feat att="independentWord" val="yes"/> 
<feat att="decomposition" val="civil+samfund"/> 
<Lemma><FormRepresentation> <feat att="writtenForm" val="civilsamfund"/> <feat att="officiallyApproved" val="yes"/> 
<feat att="joiningElement" val="Not analyzed"/> 
</FormRepresentation> </Lemma> 
<WordForm><feat att="grammaticalGender" val="neuter"/><feat att="definiteness" val="indefinite"/><feat att="grammaticalNumber" val="singular"/><feat att="case" val="unspecified"/>
<FormRepresentation> <feat att="writtenForm" val="civilsamfund"/><feat att="inflectionalParadigm" val="MFG0040"/> <feat att="officiallyApproved" val="yes"/> <feat att="frequency" val=".3036"/></FormRepresentation></WordForm>
<WordForm><feat att="grammaticalGender" val="neuter"/><feat att="definiteness" val="indefinite"/><feat att="grammaticalNumber" val="singular"/><feat att="case" val="genitiveCase"/>
<FormRepresentation> <feat att="writtenForm" val="civilsamfunds"/><feat att="inflectionalParadigm" val="MFG0040"/> <feat att="officiallyApproved" val="yes"/> <feat att="frequency" val=".0179"/></FormRepresentation></WordForm>
<WordForm><feat att="grammaticalGender" val="neuter"/><feat att="definiteness" val="indefinite"/><feat att="grammaticalNumber" val="plural"/><feat att="case" val="unspecified"/>
<FormRepresentation> <feat att="writtenForm" val="civilsamfund"/><feat att="inflectionalParadigm" val="MFG0040"/> <feat att="officiallyApproved" val="yes"/> <feat att="frequency" val=".3036"/></FormRepresentation></WordForm>
<WordForm><feat att="grammaticalGender" val="neuter"/><feat att="definiteness" val="indefinite"/><feat att="grammaticalNumber" val="plural"/><feat att="case" val="genitiveCase"/>
<FormRepresentation> <feat att="writtenForm" val="civilsamfunds"/><feat att="inflectionalParadigm" val="MFG0040"/> <feat att="officiallyApproved" val="yes"/> <feat att="frequency" val=".0179"/></FormRepresentation></WordForm>
<WordForm><feat att="grammaticalGender" val="neuter"/><feat att="definiteness" val="definite"/><feat att="grammaticalNumber" val="singular"/><feat att="case" val="unspecified"/>
<FormRepresentation> <feat att="writtenForm" val="civilsamfundet"/><feat att="inflectionalParadigm" val="MFG0040"/> <feat att="officiallyApproved" val="yes"/> <feat att="frequency" val=".3571"/></FormRepresentation></WordForm>
<WordForm><feat att="grammaticalGender" val="neuter"/><feat att="definiteness" val="definite"/><feat att="grammaticalNumber" val="singular"/><feat att="case" val="genitiveCase"/>
<FormRepresentation> <feat att="writtenForm" val="civilsamfundets"/><feat att="inflectionalParadigm" val="MFG0040"/> <feat att="officiallyApproved" val="yes"/> <feat att="frequency" val=".1071"/></FormRepresentation></WordForm>
<WordForm><feat att="grammaticalGender" val="neuter"/><feat att="definiteness" val="definite"/><feat att="grammaticalNumber" val="plural"/><feat att="case" val="unspecified"/>
<FormRepresentation> <feat att="writtenForm" val="civilsamfundene"/><feat att="inflectionalParadigm" val="MFG0040"/> <feat att="officiallyApproved" val="yes"/> <feat att="frequency" val=".0179"/></FormRepresentation></WordForm>
<WordForm><feat att="grammaticalGender" val="neuter"/><feat att="definiteness" val="definite"/><feat att="grammaticalNumber" val="plural"/><feat att="case" val="genitiveCase"/>
<FormRepresentation> <feat att="writtenForm" val="civilsamfundenes"/><feat att="inflectionalParadigm" val="MFG0040"/> <feat att="officiallyApproved" val="yes"/> <feat att="frequency" val="0.0"/></FormRepresentation></WordForm>
</LexicalEntry> 
<LexicalEntry><feat att="partOfSpeech" val="commonNoun"/> 
<feat att="id" val="GMU_COST-BENEFIT-ANALYSE_1"/> 
<feat att="morphologicalUnitId" val="COST-BENEFIT-ANALYSE"/> 
<feat att="originalSource" val="FORVALT-KORPUS"/> 
<feat att="independentWord" val="yes"/> 
<Lemma><FormRepresentation> <feat att="writtenForm" val="costbenefitanalyse"/> <feat att="officiallyApproved" val="no"/> 
<feat att="joiningElement" val="nil"/> 
<feat att="joiningElementResult" val="costbenefitanalyse"/> 
</FormRepresentation> </Lemma> 
<WordForm><feat att="grammaticalGender" val="commonGender"/><feat att="definiteness" val="indefinite"/><feat att="grammaticalNumber" val="singular"/><feat att="case" val="unspecified"/>
<FormRepresentation> <feat att="writtenForm" val="costbenefitanalyse"/><feat att="inflectionalParadigm" val="MFG0076"/> <feat att="officiallyApproved" val="yes"/> <feat att="frequency" val=".0179"/></FormRepresentation></WordForm>
<WordForm><feat att="grammaticalGender" val="commonGender"/><feat att="definiteness" val="indefinite"/><feat att="grammaticalNumber" val="singular"/><feat att="case" val="genitiveCase"/>
<FormRepresentation> <feat att="writtenForm" val="costbenefitanalyses"/><feat att="inflectionalParadigm" val="MFG0076"/> <feat att="officiallyApproved" val="yes"/> <feat att="frequency" val="0.0"/></FormRepresentation></WordForm>
<WordForm><feat att="grammaticalGender" val="commonGender"/><feat att="definiteness" val="indefinite"/><feat att="grammaticalNumber" val="plural"/><feat att="case" val="unspecified"/>
<FormRepresentation> <feat att="writtenForm" val="costbenefitanalyser"/><feat att="inflectionalParadigm" val="MFG0076"/> <feat att="officiallyApproved" val="yes"/> <feat att="frequency" val="0.0"/></FormRepresentation></WordForm>
<WordForm><feat att="grammaticalGender" val="commonGender"/><feat att="definiteness" val="indefinite"/><feat att="grammaticalNumber" val="plural"/><feat att="case" val="genitiveCase"/>
<FormRepresentation> <feat att="writtenForm" val="costbenefitanalysers"/><feat att="inflectionalParadigm" val="MFG0076"/> <feat att="officiallyApproved" val="yes"/> <feat att="frequency" val="0.0"/></FormRepresentation></WordForm>
<WordForm><feat att="grammaticalGender" val="commonGender"/><feat att="definiteness" val="definite"/><feat att="grammaticalNumber" val="singular"/><feat att="case" val="unspecified"/>
<FormRepresentation> <feat att="writtenForm" val="costbenefitanalysen"/><feat att="inflectionalParadigm" val="MFG0076"/> <feat att="officiallyApproved" val="yes"/> <feat att="frequency" val="0.0"/></FormRepresentation></WordForm>
<WordForm><feat att="grammaticalGender" val="commonGender"/><feat att="definiteness" val="definite"/><feat att="grammaticalNumber" val="singular"/><feat att="case" val="genitiveCase"/>
<FormRepresentation> <feat att="writtenForm" val="costbenefitanalysens"/><feat att="inflectionalParadigm" val="MFG0076"/> <feat att="officiallyApproved" val="yes"/> <feat att="frequency" val="0.0"/></FormRepresentation></WordForm>
<WordForm><feat att="grammaticalGender" val="commonGender"/><feat att="definiteness" val="definite"/><feat att="grammaticalNumber" val="plural"/><feat att="case" val="unspecified"/>
<FormRepresentation> <feat att="writtenForm" val="costbenefitanalyserne"/><feat att="inflectionalParadigm" val="MFG0076"/> <feat att="officiallyApproved" val="yes"/> <feat att="frequency" val="0.0"/></FormRepresentation></WordForm>
<WordForm><feat att="grammaticalGender" val="commonGender"/><feat att="definiteness" val="definite"/><feat att="grammaticalNumber" val="plural"/><feat att="case" val="genitiveCase"/>
<FormRepresentation> <feat att="writtenForm" val="costbenefitanalysernes"/><feat att="inflectionalParadigm" val="MFG0076"/> <feat att="officiallyApproved" val="yes"/> <feat att="frequency" val="0.0"/></FormRepresentation></WordForm>
<RelatedForm><feat att="spellingVariant" val="GMU_COST-BENEFIT-ANALYSE_2"/> <FormRepresentation><feat att="writtenForm" val="cost-benefit-analyse"/></FormRepresentation></RelatedForm> 
</LexicalEntry> 
<LexicalEntry><feat att="partOfSpeech" val="commonNoun"/> 
<feat att="id" val="GMU_COST-BENEFIT-ANALYSE_2"/> 
<feat att="morphologicalUnitId" val="COST-BENEFIT-ANALYSE"/> 
<feat att="originalSource" val="FORVALT-KORPUS"/> 
<feat att="independentWord" val="yes"/> 
<Lemma><FormRepresentation> <feat att="writtenForm" val="cost-benefit-analyse"/> <feat att="officiallyApproved" val="yes"/> 
<feat att="joiningElement" val="nil"/> 
<feat att="joiningElementResult" val="cost-benefit-analyse"/> 
</FormRepresentation> </Lemma> 
<WordForm><feat att="grammaticalGender" val="commonGender"/><feat att="definiteness" val="indefinite"/><feat att="grammaticalNumber" val="singular"/><feat att="case" val="unspecified"/>
<FormRepresentation> <feat att="writtenForm" val="cost-benefit-analyse"/><feat att="inflectionalParadigm" val="MFG0076"/> <feat att="officiallyApproved" val="yes"/> <feat att="frequency" val=".0536"/></FormRepresentation></WordForm>
<WordForm><feat att="grammaticalGender" val="commonGender"/><feat att="definiteness" val="indefinite"/><feat att="grammaticalNumber" val="singular"/><feat att="case" val="genitiveCase"/>
<FormRepresentation> <feat att="writtenForm" val="cost-benefit-analyses"/><feat att="inflectionalParadigm" val="MFG0076"/> <feat att="officiallyApproved" val="yes"/> <feat att="frequency" val="0.0"/></FormRepresentation></WordForm>
<WordForm><feat att="grammaticalGender" val="commonGender"/><feat att="definiteness" val="indefinite"/><feat att="grammaticalNumber" val="plural"/><feat att="case" val="unspecified"/>
<FormRepresentation> <feat att="writtenForm" val="cost-benefit-analyser"/><feat att="inflectionalParadigm" val="MFG0076"/> <feat att="officiallyApproved" val="yes"/> <feat att="frequency" val=".0179"/></FormRepresentation></WordForm>
<WordForm><feat att="grammaticalGender" val="commonGender"/><feat att="definiteness" val="indefinite"/><feat att="grammaticalNumber" val="plural"/><feat att="case" val="genitiveCase"/>
<FormRepresentation> <feat att="writtenForm" val="cost-benefit-analysers"/><feat att="inflectionalParadigm" val="MFG0076"/> <feat att="officiallyApproved" val="yes"/> <feat att="frequency" val="0.0"/></FormRepresentation></WordForm>
<WordForm><feat att="grammaticalGender" val="commonGender"/><feat att="definiteness" val="definite"/><feat att="grammaticalNumber" val="singular"/><feat att="case" val="unspecified"/>
<FormRepresentation> <feat att="writtenForm" val="cost-benefit-analysen"/><feat att="inflectionalParadigm" val="MFG0076"/> <feat att="officiallyApproved" val="yes"/> <feat att="frequency" val="0.0"/></FormRepresentation></WordForm>
<WordForm><feat att="grammaticalGender" val="commonGender"/><feat att="definiteness" val="definite"/><feat att="grammaticalNumber" val="singular"/><feat att="case" val="genitiveCase"/>
<FormRepresentation> <feat att="writtenForm" val="cost-benefit-analysens"/><feat att="inflectionalParadigm" val="MFG0076"/> <feat att="officiallyApproved" val="yes"/> <feat att="frequency" val="0.0"/></FormRepresentation></WordForm>
<WordForm><feat att="grammaticalGender" val="commonGender"/><feat att="definiteness" val="definite"/><feat att="grammaticalNumber" val="plural"/><feat att="case" val="unspecified"/>
<FormRepresentation> <feat att="writtenForm" val="cost-benefit-analyserne"/><feat att="inflectionalParadigm" val="MFG0076"/> <feat att="officiallyApproved" val="yes"/> <feat att="frequency" val=".0179"/></FormRepresentation></WordForm>
<WordForm><feat att="grammaticalGender" val="commonGender"/><feat att="definiteness" val="definite"/><feat att="grammaticalNumber" val="plural"/><feat att="case" val="genitiveCase"/>
<FormRepresentation> <feat att="writtenForm" val="cost-benefit-analysernes"/><feat att="inflectionalParadigm" val="MFG0076"/> <feat att="officiallyApproved" val="yes"/> <feat att="frequency" val="0.0"/></FormRepresentation></WordForm>
<RelatedForm><feat att="spellingVariant" val="GMU_COST-BENEFIT-ANALYSE_1"/> <FormRepresentation><feat att="writtenForm" val="costbenefitanalyse"/></FormRepresentation></RelatedForm> 
</LexicalEntry> 
<LexicalEntry><feat att="partOfSpeech" val="commonNoun"/> 
<feat att="id" val="GMU_CEREALIER_1"/> 
<feat att="morphologicalUnitId" val="CEREALIER"/> 
<feat att="originalSource" val="SUNDHEDSKORPUS"/> 
<feat att="independentWord" val="yes"/> 
<Lemma><FormRepresentation> <feat att="writtenForm" val="cerealier"/> <feat att="officiallyApproved" val="yes"/> 
<feat att="joiningElement" val="nil"/> 
<feat att="joiningElementResult" val="cerealier"/> 
</FormRepresentation> </Lemma> 
<WordForm><feat att="grammaticalGender" val="neuter"/><feat att="definiteness" val="indefinite"/><feat att="grammaticalNumber" val="plural"/><feat att="case" val="unspecified"/>
<FormRepresentation> <feat att="writtenForm" val="cerealier"/><feat att="inflectionalParadigm" val="MFG1086"/> <feat att="officiallyApproved" val="yes"/> <feat att="frequency" val="0.0"/></FormRepresentation></WordForm>
<WordForm><feat att="grammaticalGender" val="neuter"/><feat att="definiteness" val="indefinite"/><feat att="grammaticalNumber" val="plural"/><feat att="case" val="genitiveCase"/>
<FormRepresentation> <feat att="writtenForm" val="cerealiers"/><feat att="inflectionalParadigm" val="MFG1086"/> <feat att="officiallyApproved" val="yes"/> <feat att="frequency" val="0.0"/></FormRepresentation></WordForm>
<WordForm><feat att="grammaticalGender" val="neuter"/><feat att="definiteness" val="definite"/><feat att="grammaticalNumber" val="plural"/><feat att="case" val="unspecified"/>
<FormRepresentation> <feat att="writtenForm" val="cerealierne"/><feat att="inflectionalParadigm" val="MFG1086"/> <feat att="officiallyApproved" val="yes"/> <feat att="frequency" val="0.0"/></FormRepresentation></WordForm>
<WordForm><feat att="grammaticalGender" val="neuter"/><feat att="definiteness" val="definite"/><feat att="grammaticalNumber" val="plural"/><feat att="case" val="genitiveCase"/>
<FormRepresentation> <feat att="writtenForm" val="cerealiernes"/><feat att="inflectionalParadigm" val="MFG1086"/> <feat att="officiallyApproved" val="yes"/> <feat att="frequency" val="0.0"/></FormRepresentation></WordForm>
<WordForm><feat att="grammaticalGender" val="commonGender"/><feat att="definiteness" val="indefinite"/><feat att="grammaticalNumber" val="plural"/><feat att="case" val="unspecified"/>
<FormRepresentation> <feat att="writtenForm" val="cerealier"/><feat att="inflectionalParadigm" val="MFG0248"/> <feat att="officiallyApproved" val="yes"/> <feat att="frequency" val="0.0"/></FormRepresentation></WordForm>
<WordForm><feat att="grammaticalGender" val="commonGender"/><feat att="definiteness" val="indefinite"/><feat att="grammaticalNumber" val="plural"/><feat att="case" val="genitiveCase"/>
<FormRepresentation> <feat att="writtenForm" val="cerealiers"/><feat att="inflectionalParadigm" val="MFG0248"/> <feat att="officiallyApproved" val="yes"/> <feat att="frequency" val="0.0"/></FormRepresentation></WordForm>
<WordForm><feat att="grammaticalGender" val="commonGender"/><feat att="definiteness" val="definite"/><feat att="grammaticalNumber" val="plural"/><feat att="case" val="unspecified"/>
<FormRepresentation> <feat att="writtenForm" val="cerealierne"/><feat att="inflectionalParadigm" val="MFG0248"/> <feat att="officiallyApproved" val="yes"/> <feat att="frequency" val="0.0"/></FormRepresentation></WordForm>
<WordForm><feat att="grammaticalGender" val="commonGender"/><feat att="definiteness" val="definite"/><feat att="grammaticalNumber" val="plural"/><feat att="case" val="genitiveCase"/>
<FormRepresentation> <feat att="writtenForm" val="cerealiernes"/><feat att="inflectionalParadigm" val="MFG0248"/> <feat att="officiallyApproved" val="yes"/> <feat att="frequency" val="0.0"/></FormRepresentation></WordForm>
</LexicalEntry> 
<LexicalEntry><feat att="partOfSpeech" val="commonNoun"/> 
<feat att="id" val="GMU_cellulosefabrik_1"/> 
<feat att="morphologicalUnitId" val="CELLULOSEFABRIK"/> 
<feat att="originalSource" val="DDO"/> 
<feat att="independentWord" val="yes"/> 
<feat att="decomposition" val="cellulose+fabrik"/> 
<Lemma><FormRepresentation> <feat att="writtenForm" val="cellulosefabrik"/> <feat att="officiallyApproved" val="yes"/> 
<feat att="joiningElement" val="Not analyzed"/> 
</FormRepresentation> </Lemma> 
<WordForm><feat att="grammaticalGender" val="commonGender"/><feat att="definiteness" val="indefinite"/><feat att="grammaticalNumber" val="singular"/><feat att="case" val="unspecified"/>
<FormRepresentation> <feat att="writtenForm" val="cellulosefabrik"/><feat att="inflectionalParadigm" val="MFG0062"/> <feat att="officiallyApproved" val="yes"/> <feat att="frequency" val=".1964"/></FormRepresentation></WordForm>
<WordForm><feat att="grammaticalGender" val="commonGender"/><feat att="definiteness" val="indefinite"/><feat att="grammaticalNumber" val="singular"/><feat att="case" val="genitiveCase"/>
<FormRepresentation> <feat att="writtenForm" val="cellulosefabriks"/><feat att="inflectionalParadigm" val="MFG0062"/> <feat att="officiallyApproved" val="yes"/> <feat att="frequency" val="0.0"/></FormRepresentation></WordForm>
<WordForm><feat att="grammaticalGender" val="commonGender"/><feat att="definiteness" val="indefinite"/><feat att="grammaticalNumber" val="plural"/><feat att="case" val="unspecified"/>
<FormRepresentation> <feat att="writtenForm" val="cellulosefabrikker"/><feat att="inflectionalParadigm" val="MFG0062"/> <feat att="officiallyApproved" val="yes"/> <feat att="frequency" val=".0357"/></FormRepresentation></WordForm>
<WordForm><feat att="grammaticalGender" val="commonGender"/><feat att="definiteness" val="indefinite"/><feat att="grammaticalNumber" val="plural"/><feat att="case" val="genitiveCase"/>
<FormRepresentation> <feat att="writtenForm" val="cellulosefabrikkers"/><feat att="inflectionalParadigm" val="MFG0062"/> <feat att="officiallyApproved" val="yes"/> <feat att="frequency" val="0.0"/></FormRepresentation></WordForm>
<WordForm><feat att="grammaticalGender" val="commonGender"/><feat att="definiteness" val="definite"/><feat att="grammaticalNumber" val="singular"/><feat att="case" val="unspecified"/>
<FormRepresentation> <feat att="writtenForm" val="cellulosefabrikken"/><feat att="inflectionalParadigm" val="MFG0062"/> <feat att="officiallyApproved" val="yes"/> <feat att="frequency" val=".1071"/></FormRepresentation></WordForm>
<WordForm><feat att="grammaticalGender" val="commonGender"/><feat att="definiteness" val="definite"/><feat att="grammaticalNumber" val="singular"/><feat att="case" val="genitiveCase"/>
<FormRepresentation> <feat att="writtenForm" val="cellulosefabrikkens"/><feat att="inflectionalParadigm" val="MFG0062"/> <feat att="officiallyApproved" val="yes"/> <feat att="frequency" val=".0357"/></FormRepresentation></WordForm>
<WordForm><feat att="grammaticalGender" val="commonGender"/><feat att="definiteness" val="definite"/><feat att="grammaticalNumber" val="plural"/><feat att="case" val="unspecified"/>
<FormRepresentation> <feat att="writtenForm" val="cellulosefabrikkerne"/><feat att="inflectionalParadigm" val="MFG0062"/> <feat att="officiallyApproved" val="yes"/> <feat att="frequency" val="0.0"/></FormRepresentation></WordForm>
<WordForm><feat att="grammaticalGender" val="commonGender"/><feat att="definiteness" val="definite"/><feat att="grammaticalNumber" val="plural"/><feat att="case" val="genitiveCase"/>
<FormRepresentation> <feat att="writtenForm" val="cellulosefabrikkernes"/><feat att="inflectionalParadigm" val="MFG0062"/> <feat att="officiallyApproved" val="yes"/> <feat att="frequency" val="0.0"/></FormRepresentation></WordForm>
</LexicalEntry> 
<LexicalEntry><feat att="partOfSpeech" val="commonNoun"/> 
<feat att="id" val="GMU_c-mol_1"/> 
<feat att="morphologicalUnitId" val="C-MOL"/> 
<feat att="originalSource" val="DDO"/> 
<feat att="independentWord" val="yes"/> 
<feat att="decomposition" val="c+-+mol"/> 
<Lemma><FormRepresentation> <feat att="writtenForm" val="c-mol"/> <feat att="officiallyApproved" val="yes"/> 
<feat att="joiningElement" val="nil"/> 
<feat att="joiningElementResult" val="c-mol"/> 
</FormRepresentation> </Lemma> 
<WordForm><feat att="grammaticalGender" val="commonGender"/><feat att="definiteness" val="indefinite"/><feat att="grammaticalNumber" val="singular"/><feat att="case" val="unspecified"/>
<FormRepresentation> <feat att="writtenForm" val="c-mol"/><feat att="inflectionalParadigm" val="MFG0226"/> <feat att="officiallyApproved" val="yes"/> <feat att="frequency" val=".5357"/></FormRepresentation></WordForm>
<WordForm><feat att="grammaticalGender" val="commonGender"/><feat att="definiteness" val="indefinite"/><feat att="grammaticalNumber" val="singular"/><feat att="case" val="genitiveCase"/>
<FormRepresentation> <feat att="writtenForm" val="c-mols"/><feat att="inflectionalParadigm" val="MFG0226"/> <feat att="officiallyApproved" val="yes"/> <feat att="frequency" val="0.0"/></FormRepresentation></WordForm>
</LexicalEntry> 
<LexicalEntry><feat att="partOfSpeech" val="commonNoun"/> 
<feat att="id" val="GMU_CASEINSTITUTION_1"/> 
<feat att="morphologicalUnitId" val="CASEINSTITUTION"/> 
<feat att="originalSource" val="FORVALT-KORPUS"/> 
<feat att="independentWord" val="yes"/> 
<feat att="decomposition" val="case+institution"/> 
<Lemma><FormRepresentation> <feat att="writtenForm" val="caseinstitution"/> <feat att="officiallyApproved" val="yes"/> 
<feat att="joiningElement" val="Not analyzed"/> 
</FormRepresentation> </Lemma> 
<WordForm><feat att="grammaticalGender" val="commonGender"/><feat att="definiteness" val="indefinite"/><feat att="grammaticalNumber" val="singular"/><feat att="case" val="unspecified"/>
<FormRepresentation> <feat att="writtenForm" val="caseinstitution"/><feat att="inflectionalParadigm" val="MFG0016"/> <feat att="officiallyApproved" val="yes"/> <feat att="frequency" val="0.0"/></FormRepresentation></WordForm>
<WordForm><feat att="grammaticalGender" val="commonGender"/><feat att="definiteness" val="indefinite"/><feat att="grammaticalNumber" val="singular"/><feat att="case" val="genitiveCase"/>
<FormRepresentation> <feat att="writtenForm" val="caseinstitutions"/><feat att="inflectionalParadigm" val="MFG0016"/> <feat att="officiallyApproved" val="yes"/> <feat att="frequency" val="0.0"/></FormRepresentation></WordForm>
<WordForm><feat att="grammaticalGender" val="commonGender"/><feat att="definiteness" val="indefinite"/><feat att="grammaticalNumber" val="plural"/><feat att="case" val="unspecified"/>
<FormRepresentation> <feat att="writtenForm" val="caseinstitutioner"/><feat att="inflectionalParadigm" val="MFG0016"/> <feat att="officiallyApproved" val="yes"/> <feat att="frequency" val="0.0"/></FormRepresentation></WordForm>
<WordForm><feat att="grammaticalGender" val="commonGender"/><feat att="definiteness" val="indefinite"/><feat att="grammaticalNumber" val="plural"/><feat att="case" val="genitiveCase"/>
<FormRepresentation> <feat att="writtenForm" val="caseinstitutioners"/><feat att="inflectionalParadigm" val="MFG0016"/> <feat att="officiallyApproved" val="yes"/> <feat att="frequency" val="0.0"/></FormRepresentation></WordForm>
<WordForm><feat att="grammaticalGender" val="commonGender"/><feat att="definiteness" val="definite"/><feat att="grammaticalNumber" val="singular"/><feat att="case" val="unspecified"/>
<FormRepresentation> <feat att="writtenForm" val="caseinstitutionen"/><feat att="inflectionalParadigm" val="MFG0016"/> <feat att="officiallyApproved" val="yes"/> <feat att="frequency" val="0.0"/></FormRepresentation></WordForm>
<WordForm><feat att="grammaticalGender" val="commonGender"/><feat att="definiteness" val="definite"/><feat att="grammaticalNumber" val="singular"/><feat att="case" val="genitiveCase"/>
<FormRepresentation> <feat att="writtenForm" val="caseinstitutionens"/><feat att="inflectionalParadigm" val="MFG0016"/> <feat att="officiallyApproved" val="yes"/> <feat att="frequency" val="0.0"/></FormRepresentation></WordForm>
<WordForm><feat att="grammaticalGender" val="commonGender"/><feat att="definiteness" val="definite"/><feat att="grammaticalNumber" val="plural"/><feat att="case" val="unspecified"/>
<FormRepresentation> <feat att="writtenForm" val="caseinstitutionerne"/><feat att="inflectionalParadigm" val="MFG0016"/> <feat att="officiallyApproved" val="yes"/> <feat att="frequency" val="0.0"/></FormRepresentation></WordForm>
<WordForm><feat att="grammaticalGender" val="commonGender"/><feat att="definiteness" val="definite"/><feat att="grammaticalNumber" val="plural"/><feat att="case" val="genitiveCase"/>
<FormRepresentation> <feat att="writtenForm" val="caseinstitutionernes"/><feat att="inflectionalParadigm" val="MFG0016"/> <feat att="officiallyApproved" val="yes"/> <feat att="frequency" val="0.0"/></FormRepresentation></WordForm>
</LexicalEntry> 
<LexicalEntry><feat att="partOfSpeech" val="commonNoun"/> 
<feat att="id" val="GMU_CERTIFIKATPOLITIK_1"/> 
<feat att="morphologicalUnitId" val="CERTIFIKATPOLITIK"/> 
<feat att="originalSource" val="FORVALT-KORPUS"/> 
<feat att="independentWord" val="yes"/> 
<feat att="decomposition" val="certifikat+politik"/> 
<Lemma><FormRepresentation> <feat att="writtenForm" val="certifikatpolitik"/> <feat att="officiallyApproved" val="yes"/> 
<feat att="joiningElement" val="nil"/> 
<feat att="joiningElementResult" val="certifikatpolitik"/> 
</FormRepresentation> </Lemma> 
<WordForm><feat att="grammaticalGender" val="commonGender"/><feat att="definiteness" val="indefinite"/><feat att="grammaticalNumber" val="singular"/><feat att="case" val="unspecified"/>
<FormRepresentation> <feat att="writtenForm" val="certifikatpolitik"/><feat att="inflectionalParadigm" val="MFG0062"/> <feat att="officiallyApproved" val="yes"/> <feat att="frequency" val="0.0"/></FormRepresentation></WordForm>
<WordForm><feat att="grammaticalGender" val="commonGender"/><feat att="definiteness" val="indefinite"/><feat att="grammaticalNumber" val="singular"/><feat att="case" val="genitiveCase"/>
<FormRepresentation> <feat att="writtenForm" val="certifikatpolitiks"/><feat att="inflectionalParadigm" val="MFG0062"/> <feat att="officiallyApproved" val="yes"/> <feat att="frequency" val="0.0"/></FormRepresentation></WordForm>
<WordForm><feat att="grammaticalGender" val="commonGender"/><feat att="definiteness" val="indefinite"/><feat att="grammaticalNumber" val="plural"/><feat att="case" val="unspecified"/>
<FormRepresentation> <feat att="writtenForm" val="certifikatpolitikker"/><feat att="inflectionalParadigm" val="MFG0062"/> <feat att="officiallyApproved" val="yes"/> <feat att="frequency" val="0.0"/></FormRepresentation></WordForm>
<WordForm><feat att="grammaticalGender" val="commonGender"/><feat att="definiteness" val="indefinite"/><feat att="grammaticalNumber" val="plural"/><feat att="case" val="genitiveCase"/>
<FormRepresentation> <feat att="writtenForm" val="certifikatpolitikkers"/><feat att="inflectionalParadigm" val="MFG0062"/> <feat att="officiallyApproved" val="yes"/> <feat att="frequency" val="0.0"/></FormRepresentation></WordForm>
<WordForm><feat att="grammaticalGender" val="commonGender"/><feat att="definiteness" val="definite"/><feat att="grammaticalNumber" val="singular"/><feat att="case" val="unspecified"/>
<FormRepresentation> <feat att="writtenForm" val="certifikatpolitikken"/><feat att="inflectionalParadigm" val="MFG0062"/> <feat att="officiallyApproved" val="yes"/> <feat att="frequency" val="0.0"/></FormRepresentation></WordForm>
<WordForm><feat att="grammaticalGender" val="commonGender"/><feat att="definiteness" val="definite"/><feat att="grammaticalNumber" val="singular"/><feat att="case" val="genitiveCase"/>
<FormRepresentation> <feat att="writtenForm" val="certifikatpolitikkens"/><feat att="inflectionalParadigm" val="MFG0062"/> <feat att="officiallyApproved" val="yes"/> <feat att="frequency" val="0.0"/></FormRepresentation></WordForm>
<WordForm><feat att="grammaticalGender" val="commonGender"/><feat att="definiteness" val="definite"/><feat att="grammaticalNumber" val="plural"/><feat att="case" val="unspecified"/>
<FormRepresentation> <feat att="writtenForm" val="certifikatpolitikkerne"/><feat att="inflectionalParadigm" val="MFG0062"/> <feat att="officiallyApproved" val="yes"/> <feat att="frequency" val="0.0"/></FormRepresentation></WordForm>
<WordForm><feat att="grammaticalGender" val="commonGender"/><feat att="definiteness" val="definite"/><feat att="grammaticalNumber" val="plural"/><feat att="case" val="genitiveCase"/>
<FormRepresentation> <feat att="writtenForm" val="certifikatpolitikkernes"/><feat att="inflectionalParadigm" val="MFG0062"/> <feat att="officiallyApproved" val="yes"/> <feat att="frequency" val="0.0"/></FormRepresentation></WordForm>
</LexicalEntry> 
<LexicalEntry><feat att="partOfSpeech" val="commonNoun"/> 
<feat att="id" val="GMU_CIVILREGION_1"/> 
<feat att="morphologicalUnitId" val="CIVILREGION"/> 
<feat att="originalSource" val="FORVALT-KORPUS"/> 
<feat att="independentWord" val="yes"/> 
<feat att="decomposition" val="civil+region"/> 
<Lemma><FormRepresentation> <feat att="writtenForm" val="civilregion"/> <feat att="officiallyApproved" val="yes"/> 
<feat att="joiningElement" val="Not analyzed"/> 
</FormRepresentation> </Lemma> 
<WordForm><feat att="grammaticalGender" val="commonGender"/><feat att="definiteness" val="indefinite"/><feat att="grammaticalNumber" val="singular"/><feat att="case" val="unspecified"/>
<FormRepresentation> <feat att="writtenForm" val="civilregion"/><feat att="inflectionalParadigm" val="MFG0016"/> <feat att="officiallyApproved" val="yes"/> <feat att="frequency" val="0.0"/></FormRepresentation></WordForm>
<WordForm><feat att="grammaticalGender" val="commonGender"/><feat att="definiteness" val="indefinite"/><feat att="grammaticalNumber" val="singular"/><feat att="case" val="genitiveCase"/>
<FormRepresentation> <feat att="writtenForm" val="civilregions"/><feat att="inflectionalParadigm" val="MFG0016"/> <feat att="officiallyApproved" val="yes"/> <feat att="frequency" val="0.0"/></FormRepresentation></WordForm>
<WordForm><feat att="grammaticalGender" val="commonGender"/><feat att="definiteness" val="indefinite"/><feat att="grammaticalNumber" val="plural"/><feat att="case" val="unspecified"/>
<FormRepresentation> <feat att="writtenForm" val="civilregioner"/><feat att="inflectionalParadigm" val="MFG0016"/> <feat att="officiallyApproved" val="yes"/> <feat att="frequency" val="0.0"/></FormRepresentation></WordForm>
<WordForm><feat att="grammaticalGender" val="commonGender"/><feat att="definiteness" val="indefinite"/><feat att="grammaticalNumber" val="plural"/><feat att="case" val="genitiveCase"/>
<FormRepresentation> <feat att="writtenForm" val="civilregioners"/><feat att="inflectionalParadigm" val="MFG0016"/> <feat att="officiallyApproved" val="yes"/> <feat att="frequency" val="0.0"/></FormRepresentation></WordForm>
<WordForm><feat att="grammaticalGender" val="commonGender"/><feat att="definiteness" val="definite"/><feat att="grammaticalNumber" val="singular"/><feat att="case" val="unspecified"/>
<FormRepresentation> <feat att="writtenForm" val="civilregionen"/><feat att="inflectionalParadigm" val="MFG0016"/> <feat att="officiallyApproved" val="yes"/> <feat att="frequency" val="0.0"/></FormRepresentation></WordForm>
<WordForm><feat att="grammaticalGender" val="commonGender"/><feat att="definiteness" val="definite"/><feat att="grammaticalNumber" val="singular"/><feat att="case" val="genitiveCase"/>
<FormRepresentation> <feat att="writtenForm" val="civilregionens"/><feat att="inflectionalParadigm" val="MFG0016"/> <feat att="officiallyApproved" val="yes"/> <feat att="frequency" val="0.0"/></FormRepresentation></WordForm>
<WordForm><feat att="grammaticalGender" val="commonGender"/><feat att="definiteness" val="definite"/><feat att="grammaticalNumber" val="plural"/><feat att="case" val="unspecified"/>
<FormRepresentation> <feat att="writtenForm" val="civilregionerne"/><feat att="inflectionalParadigm" val="MFG0016"/> <feat att="officiallyApproved" val="yes"/> <feat att="frequency" val="0.0"/></FormRepresentation></WordForm>
<WordForm><feat att="grammaticalGender" val="commonGender"/><feat att="definiteness" val="definite"/><feat att="grammaticalNumber" val="plural"/><feat att="case" val="genitiveCase"/>
<FormRepresentation> <feat att="writtenForm" val="civilregionernes"/><feat att="inflectionalParadigm" val="MFG0016"/> <feat att="officiallyApproved" val="yes"/> <feat att="frequency" val="0.0"/></FormRepresentation></WordForm>
</LexicalEntry> 
<LexicalEntry><feat att="partOfSpeech" val="commonNoun"/> 
<feat att="id" val="GMU_CIVILRETSDIREKTORAT_1"/> 
<feat att="morphologicalUnitId" val="CIVILRETSDIREKTORAT"/> 
<feat att="originalSource" val="FORVALT-KORPUS"/> 
<feat att="independentWord" val="yes"/> 
<feat att="decomposition" val="civilret+s+direktorat"/> 
<Lemma><FormRepresentation> <feat att="writtenForm" val="civilretsdirektorat"/> <feat att="officiallyApproved" val="yes"/> 
<feat att="joiningElement" val="Not analyzed"/> 
</FormRepresentation> </Lemma> 
<WordForm><feat att="grammaticalGender" val="neuter"/><feat att="definiteness" val="indefinite"/><feat att="grammaticalNumber" val="singular"/><feat att="case" val="unspecified"/>
<FormRepresentation> <feat att="writtenForm" val="civilretsdirektorat"/><feat att="inflectionalParadigm" val="MFG0044"/> <feat att="officiallyApproved" val="yes"/> <feat att="frequency" val=".0179"/></FormRepresentation></WordForm>
<WordForm><feat att="grammaticalGender" val="neuter"/><feat att="definiteness" val="indefinite"/><feat att="grammaticalNumber" val="singular"/><feat att="case" val="genitiveCase"/>
<FormRepresentation> <feat att="writtenForm" val="civilretsdirektorats"/><feat att="inflectionalParadigm" val="MFG0044"/> <feat att="officiallyApproved" val="yes"/> <feat att="frequency" val="0.0"/></FormRepresentation></WordForm>
<WordForm><feat att="grammaticalGender" val="neuter"/><feat att="definiteness" val="indefinite"/><feat att="grammaticalNumber" val="plural"/><feat att="case" val="unspecified"/>
<FormRepresentation> <feat att="writtenForm" val="civilretsdirektorater"/><feat att="inflectionalParadigm" val="MFG0044"/> <feat att="officiallyApproved" val="yes"/> <feat att="frequency" val="0.0"/></FormRepresentation></WordForm>
<WordForm><feat att="grammaticalGender" val="neuter"/><feat att="definiteness" val="indefinite"/><feat att="grammaticalNumber" val="plural"/><feat att="case" val="genitiveCase"/>
<FormRepresentation> <feat att="writtenForm" val="civilretsdirektoraters"/><feat att="inflectionalParadigm" val="MFG0044"/> <feat att="officiallyApproved" val="yes"/> <feat att="frequency" val="0.0"/></FormRepresentation></WordForm>
<WordForm><feat att="grammaticalGender" val="neuter"/><feat att="definiteness" val="definite"/><feat att="grammaticalNumber" val="singular"/><feat att="case" val="unspecified"/>
<FormRepresentation> <feat att="writtenForm" val="civilretsdirektoratet"/><feat att="inflectionalParadigm" val="MFG0044"/> <feat att="officiallyApproved" val="yes"/> <feat att="frequency" val="2.0893"/></FormRepresentation></WordForm>
<WordForm><feat att="grammaticalGender" val="neuter"/><feat att="definiteness" val="definite"/><feat att="grammaticalNumber" val="singular"/><feat att="case" val="genitiveCase"/>
<FormRepresentation> <feat att="writtenForm" val="civilretsdirektoratets"/><feat att="inflectionalParadigm" val="MFG0044"/> <feat att="officiallyApproved" val="yes"/> <feat att="frequency" val=".2143"/></FormRepresentation></WordForm>
<WordForm><feat att="grammaticalGender" val="neuter"/><feat att="definiteness" val="definite"/><feat att="grammaticalNumber" val="plural"/><feat att="case" val="unspecified"/>
<FormRepresentation> <feat att="writtenForm" val="civilretsdirektoraterne"/><feat att="inflectionalParadigm" val="MFG0044"/> <feat att="officiallyApproved" val="yes"/> <feat att="frequency" val="0.0"/></FormRepresentation></WordForm>
<WordForm><feat att="grammaticalGender" val="neuter"/><feat att="definiteness" val="definite"/><feat att="grammaticalNumber" val="plural"/><feat att="case" val="genitiveCase"/>
<FormRepresentation> <feat att="writtenForm" val="civilretsdirektoraternes"/><feat att="inflectionalParadigm" val="MFG0044"/> <feat att="officiallyApproved" val="yes"/> <feat att="frequency" val="0.0"/></FormRepresentation></WordForm>
</LexicalEntry> 
<LexicalEntry><feat att="partOfSpeech" val="commonNoun"/> 
<feat att="id" val="GMU_COST-EFFECTIVENESS_1"/> 
<feat att="morphologicalUnitId" val="COST-EFFECTIVENESS"/> 
<feat att="originalSource" val="FORVALT-KORPUS"/> 
<feat att="independentWord" val="yes"/> 
<Lemma><FormRepresentation> <feat att="writtenForm" val="cost-effectiveness"/> <feat att="officiallyApproved" val="yes"/> 
<feat att="joiningElement" val="nil"/> 
<feat att="joiningElementResult" val="cost-effectiveness"/> 
</FormRepresentation> </Lemma> 
<WordForm><feat att="grammaticalGender" val="commonGender"/><feat att="definiteness" val="indefinite"/><feat att="grammaticalNumber" val="singular"/><feat att="case" val="unspecified"/>
<FormRepresentation> <feat att="writtenForm" val="cost-effectiveness"/><feat att="inflectionalParadigm" val="MFG0236"/> <feat att="officiallyApproved" val="yes"/> <feat att="frequency" val="0.0"/></FormRepresentation></WordForm>
<WordForm><feat att="grammaticalGender" val="commonGender"/><feat att="definiteness" val="indefinite"/><feat att="grammaticalNumber" val="singular"/><feat att="case" val="genitiveCase"/>
<FormRepresentation> <feat att="writtenForm" val="cost-effectivenesses"/><feat att="inflectionalParadigm" val="MFG0236"/> <feat att="officiallyApproved" val="no"/> <feat att="frequency" val="0.0"/></FormRepresentation><FormRepresentation> <feat att="writtenForm" val="cost-effectiveness's"/><feat att="inflectionalParadigm" val="MFG0236"/> <feat att="officiallyApproved" val="no"/> <feat att="frequency" val="0.0"/></FormRepresentation><FormRepresentation> <feat att="writtenForm" val="cost-effectiveness'"/><feat att="inflectionalParadigm" val="MFG0236"/> <feat att="officiallyApproved" val="yes"/> <feat att="frequency" val="0.0"/></FormRepresentation></WordForm>
<WordForm><feat att="grammaticalGender" val="commonGender"/><feat att="definiteness" val="definite"/><feat att="grammaticalNumber" val="singular"/><feat att="case" val="unspecified"/>
<FormRepresentation> <feat att="writtenForm" val="cost-effectivenessen"/><feat att="inflectionalParadigm" val="MFG0236"/> <feat att="officiallyApproved" val="yes"/> <feat att="frequency" val="0.0"/></FormRepresentation></WordForm>
<WordForm><feat att="grammaticalGender" val="commonGender"/><feat att="definiteness" val="definite"/><feat att="grammaticalNumber" val="singular"/><feat att="case" val="genitiveCase"/>
<FormRepresentation> <feat att="writtenForm" val="cost-effectivenessens"/><feat att="inflectionalParadigm" val="MFG0236"/> <feat att="officiallyApproved" val="yes"/> <feat att="frequency" val="0.0"/></FormRepresentation></WordForm>
</LexicalEntry> 
<LexicalEntry><feat att="partOfSpeech" val="commonNoun"/> 
<feat att="id" val="GMU_CPR-KONTOR_1"/> 
<feat att="morphologicalUnitId" val="CPR-KONTOR"/> 
<feat att="originalSource" val="FORVALT-KORPUS"/> 
<feat att="independentWord" val="yes"/> 
<feat att="decomposition" val="cpr+-+kontor"/> 
<Lemma><FormRepresentation> <feat att="writtenForm" val="cpr-kontor"/> <feat att="officiallyApproved" val="yes"/> 
<feat att="joiningElement" val="nil"/> 
<feat att="joiningElementResult" val="cpr-kontor"/> 
</FormRepresentation> </Lemma> 
<WordForm><feat att="grammaticalGender" val="neuter"/><feat att="definiteness" val="indefinite"/><feat att="grammaticalNumber" val="singular"/><feat att="case" val="unspecified"/>
<FormRepresentation> <feat att="writtenForm" val="cpr-kontor"/><feat att="inflectionalParadigm" val="MFG0044"/> <feat att="officiallyApproved" val="yes"/> <feat att="frequency" val="0.0"/></FormRepresentation></WordForm>
<WordForm><feat att="grammaticalGender" val="neuter"/><feat att="definiteness" val="indefinite"/><feat att="grammaticalNumber" val="singular"/><feat att="case" val="genitiveCase"/>
<FormRepresentation> <feat att="writtenForm" val="cpr-kontors"/><feat att="inflectionalParadigm" val="MFG0044"/> <feat att="officiallyApproved" val="yes"/> <feat att="frequency" val="0.0"/></FormRepresentation></WordForm>
<WordForm><feat att="grammaticalGender" val="neuter"/><feat att="definiteness" val="indefinite"/><feat att="grammaticalNumber" val="plural"/><feat att="case" val="unspecified"/>
<FormRepresentation> <feat att="writtenForm" val="cpr-kontorer"/><feat att="inflectionalParadigm" val="MFG0044"/> <feat att="officiallyApproved" val="yes"/> <feat att="frequency" val="0.0"/></FormRepresentation></WordForm>
<WordForm><feat att="grammaticalGender" val="neuter"/><feat att="definiteness" val="indefinite"/><feat att="grammaticalNumber" val="plural"/><feat att="case" val="genitiveCase"/>
<FormRepresentation> <feat att="writtenForm" val="cpr-kontorers"/><feat att="inflectionalParadigm" val="MFG0044"/> <feat att="officiallyApproved" val="yes"/> <feat att="frequency" val="0.0"/></FormRepresentation></WordForm>
<WordForm><feat att="grammaticalGender" val="neuter"/><feat att="definiteness" val="definite"/><feat att="grammaticalNumber" val="singular"/><feat att="case" val="unspecified"/>
<FormRepresentation> <feat att="writtenForm" val="cpr-kontoret"/><feat att="inflectionalParadigm" val="MFG0044"/> <feat att="officiallyApproved" val="yes"/> <feat att="frequency" val="0.0"/></FormRepresentation></WordForm>
<WordForm><feat att="grammaticalGender" val="neuter"/><feat att="definiteness" val="definite"/><feat att="grammaticalNumber" val="singular"/><feat att="case" val="genitiveCase"/>
<FormRepresentation> <feat att="writtenForm" val="cpr-kontorets"/><feat att="inflectionalParadigm" val="MFG0044"/> <feat att="officiallyApproved" val="yes"/> <feat att="frequency" val="0.0"/></FormRepresentation></WordForm>
<WordForm><feat att="grammaticalGender" val="neuter"/><feat att="definiteness" val="definite"/><feat att="grammaticalNumber" val="plural"/><feat att="case" val="unspecified"/>
<FormRepresentation> <feat att="writtenForm" val="cpr-kontorerne"/><feat att="inflectionalParadigm" val="MFG0044"/> <feat att="officiallyApproved" val="yes"/> <feat att="frequency" val="0.0"/></FormRepresentation></WordForm>
<WordForm><feat att="grammaticalGender" val="neuter"/><feat att="definiteness" val="definite"/><feat att="grammaticalNumber" val="plural"/><feat att="case" val="genitiveCase"/>
<FormRepresentation> <feat att="writtenForm" val="cpr-kontorernes"/><feat att="inflectionalParadigm" val="MFG0044"/> <feat att="officiallyApproved" val="yes"/> <feat att="frequency" val="0.0"/></FormRepresentation></WordForm>
</LexicalEntry> 
<LexicalEntry><feat att="partOfSpeech" val="commonNoun"/> 
<feat att="id" val="GMU_CANDIDASVAMP_1"/> 
<feat att="morphologicalUnitId" val="CANDIDASVAMP"/> 
<feat att="originalSource" val="SUNDHEDSKORPUS"/> 
<feat att="independentWord" val="yes"/> 
<feat att="decomposition" val="candida+svamp"/> 
<Lemma><FormRepresentation> <feat att="writtenForm" val="candidasvamp"/> <feat att="officiallyApproved" val="yes"/> 
<feat att="joiningElement" val="Not analyzed"/> 
</FormRepresentation> </Lemma> 
<WordForm><feat att="grammaticalGender" val="commonGender"/><feat att="definiteness" val="indefinite"/><feat att="grammaticalNumber" val="singular"/><feat att="case" val="unspecified"/>
<FormRepresentation> <feat att="writtenForm" val="candidasvamp"/><feat att="inflectionalParadigm" val="MFG0014"/> <feat att="officiallyApproved" val="yes"/> <feat att="frequency" val="0.0"/></FormRepresentation></WordForm>
<WordForm><feat att="grammaticalGender" val="commonGender"/><feat att="definiteness" val="indefinite"/><feat att="grammaticalNumber" val="singular"/><feat att="case" val="genitiveCase"/>
<FormRepresentation> <feat att="writtenForm" val="candidasvamps"/><feat att="inflectionalParadigm" val="MFG0014"/> <feat att="officiallyApproved" val="yes"/> <feat att="frequency" val="0.0"/></FormRepresentation></WordForm>
<WordForm><feat att="grammaticalGender" val="commonGender"/><feat att="definiteness" val="indefinite"/><feat att="grammaticalNumber" val="plural"/><feat att="case" val="unspecified"/>
<FormRepresentation> <feat att="writtenForm" val="candidasvampe"/><feat att="inflectionalParadigm" val="MFG0014"/> <feat att="officiallyApproved" val="yes"/> <feat att="frequency" val="0.0"/></FormRepresentation></WordForm>
<WordForm><feat att="grammaticalGender" val="commonGender"/><feat att="definiteness" val="indefinite"/><feat att="grammaticalNumber" val="plural"/><feat att="case" val="genitiveCase"/>
<FormRepresentation> <feat att="writtenForm" val="candidasvampes"/><feat att="inflectionalParadigm" val="MFG0014"/> <feat att="officiallyApproved" val="yes"/> <feat att="frequency" val="0.0"/></FormRepresentation></WordForm>
<WordForm><feat att="grammaticalGender" val="commonGender"/><feat att="definiteness" val="definite"/><feat att="grammaticalNumber" val="singular"/><feat att="case" val="unspecified"/>
<FormRepresentation> <feat att="writtenForm" val="candidasvampen"/><feat att="inflectionalParadigm" val="MFG0014"/> <feat att="officiallyApproved" val="yes"/> <feat att="frequency" val="0.0"/></FormRepresentation></WordForm>
<WordForm><feat att="grammaticalGender" val="commonGender"/><feat att="definiteness" val="definite"/><feat att="grammaticalNumber" val="singular"/><feat att="case" val="genitiveCase"/>
<FormRepresentation> <feat att="writtenForm" val="candidasvampens"/><feat att="inflectionalParadigm" val="MFG0014"/> <feat att="officiallyApproved" val="yes"/> <feat att="frequency" val="0.0"/></FormRepresentation></WordForm>
<WordForm><feat att="grammaticalGender" val="commonGender"/><feat att="definiteness" val="definite"/><feat att="grammaticalNumber" val="plural"/><feat att="case" val="unspecified"/>
<FormRepresentation> <feat att="writtenForm" val="candidasvampene"/><feat att="inflectionalParadigm" val="MFG0014"/> <feat att="officiallyApproved" val="yes"/> <feat att="frequency" val="0.0"/></FormRepresentation></WordForm>
<WordForm><feat att="grammaticalGender" val="commonGender"/><feat att="definiteness" val="definite"/><feat att="grammaticalNumber" val="plural"/><feat att="case" val="genitiveCase"/>
<FormRepresentation> <feat att="writtenForm" val="candidasvampenes"/><feat att="inflectionalParadigm" val="MFG0014"/> <feat att="officiallyApproved" val="yes"/> <feat att="frequency" val="0.0"/></FormRepresentation></WordForm>
</LexicalEntry> 
<LexicalEntry><feat att="partOfSpeech" val="commonNoun"/> 
<feat att="id" val="GMU_CASORON_1"/> 
<feat att="morphologicalUnitId" val="CASORON"/> 
<feat att="originalSource" val="MILJØ-KORPUS"/> 
<feat att="independentWord" val="yes"/> 
<Lemma><FormRepresentation> <feat att="writtenForm" val="casoron"/> <feat att="officiallyApproved" val="yes"/> 
<feat att="joiningElement" val="nil"/> 
<feat att="joiningElementResult" val="casoron"/> 
</FormRepresentation> </Lemma> 
<WordForm><feat att="grammaticalGender" val="neuter"/><feat att="definiteness" val="indefinite"/><feat att="grammaticalNumber" val="singular"/><feat att="case" val="unspecified"/>
<FormRepresentation> <feat att="writtenForm" val="casoron"/><feat att="inflectionalParadigm" val="MFG0044"/> <feat att="officiallyApproved" val="yes"/> <feat att="frequency" val="0.0"/></FormRepresentation></WordForm>
<WordForm><feat att="grammaticalGender" val="neuter"/><feat att="definiteness" val="indefinite"/><feat att="grammaticalNumber" val="singular"/><feat att="case" val="genitiveCase"/>
<FormRepresentation> <feat att="writtenForm" val="casorons"/><feat att="inflectionalParadigm" val="MFG0044"/> <feat att="officiallyApproved" val="yes"/> <feat att="frequency" val="0.0"/></FormRepresentation></WordForm>
<WordForm><feat att="grammaticalGender" val="neuter"/><feat att="definiteness" val="indefinite"/><feat att="grammaticalNumber" val="plural"/><feat att="case" val="unspecified"/>
<FormRepresentation> <feat att="writtenForm" val="casoroner"/><feat att="inflectionalParadigm" val="MFG0044"/> <feat att="officiallyApproved" val="yes"/> <feat att="frequency" val="0.0"/></FormRepresentation></WordForm>
<WordForm><feat att="grammaticalGender" val="neuter"/><feat att="definiteness" val="indefinite"/><feat att="grammaticalNumber" val="plural"/><feat att="case" val="genitiveCase"/>
<FormRepresentation> <feat att="writtenForm" val="casoroners"/><feat att="inflectionalParadigm" val="MFG0044"/> <feat att="officiallyApproved" val="yes"/> <feat att="frequency" val="0.0"/></FormRepresentation></WordForm>
<WordForm><feat att="grammaticalGender" val="neuter"/><feat att="definiteness" val="definite"/><feat att="grammaticalNumber" val="singular"/><feat att="case" val="unspecified"/>
<FormRepresentation> <feat att="writtenForm" val="casoronet"/><feat att="inflectionalParadigm" val="MFG0044"/> <feat att="officiallyApproved" val="yes"/> <feat att="frequency" val="0.0"/></FormRepresentation></WordForm>
<WordForm><feat att="grammaticalGender" val="neuter"/><feat att="definiteness" val="definite"/><feat att="grammaticalNumber" val="singular"/><feat att="case" val="genitiveCase"/>
<FormRepresentation> <feat att="writtenForm" val="casoronets"/><feat att="inflectionalParadigm" val="MFG0044"/> <feat att="officiallyApproved" val="yes"/> <feat att="frequency" val="0.0"/></FormRepresentation></WordForm>
<WordForm><feat att="grammaticalGender" val="neuter"/><feat att="definiteness" val="definite"/><feat att="grammaticalNumber" val="plural"/><feat att="case" val="unspecified"/>
<FormRepresentation> <feat att="writtenForm" val="casoronerne"/><feat att="inflectionalParadigm" val="MFG0044"/> <feat att="officiallyApproved" val="yes"/> <feat att="frequency" val="0.0"/></FormRepresentation></WordForm>
<WordForm><feat att="grammaticalGender" val="neuter"/><feat att="definiteness" val="definite"/><feat att="grammaticalNumber" val="plural"/><feat att="case" val="genitiveCase"/>
<FormRepresentation> <feat att="writtenForm" val="casoronernes"/><feat att="inflectionalParadigm" val="MFG0044"/> <feat att="officiallyApproved" val="yes"/> <feat att="frequency" val="0.0"/></FormRepresentation></WordForm>
</LexicalEntry> 
<LexicalEntry><feat att="partOfSpeech" val="commonNoun"/> 
<feat att="id" val="GMU_CO2-UDLEDNING_1"/> 
<feat att="morphologicalUnitId" val="CO2-UDLEDNING"/> 
<feat att="originalSource" val="MILJØ-KORPUS"/> 
<feat att="independentWord" val="yes"/> 
<feat att="decomposition" val="CO2+-+udledning"/> 
<Lemma><FormRepresentation> <feat att="writtenForm" val="CO2-udledning"/> <feat att="officiallyApproved" val="yes"/> 
<feat att="joiningElement" val="Not analyzed"/> 
</FormRepresentation> </Lemma> 
<WordForm><feat att="grammaticalGender" val="commonGender"/><feat att="definiteness" val="indefinite"/><feat att="grammaticalNumber" val="singular"/><feat att="case" val="unspecified"/>
<FormRepresentation> <feat att="writtenForm" val="CO2-udledning"/><feat att="inflectionalParadigm" val="MFG0016"/> <feat att="officiallyApproved" val="yes"/> <feat att="frequency" val=".1786"/></FormRepresentation></WordForm>
<WordForm><feat att="grammaticalGender" val="commonGender"/><feat att="definiteness" val="indefinite"/><feat att="grammaticalNumber" val="singular"/><feat att="case" val="genitiveCase"/>
<FormRepresentation> <feat att="writtenForm" val="CO2-udlednings"/><feat att="inflectionalParadigm" val="MFG0016"/> <feat att="officiallyApproved" val="yes"/> <feat att="frequency" val="0.0"/></FormRepresentation></WordForm>
<WordForm><feat att="grammaticalGender" val="commonGender"/><feat att="definiteness" val="indefinite"/><feat att="grammaticalNumber" val="plural"/><feat att="case" val="unspecified"/>
<FormRepresentation> <feat att="writtenForm" val="CO2-udledninger"/><feat att="inflectionalParadigm" val="MFG0016"/> <feat att="officiallyApproved" val="yes"/> <feat att="frequency" val=".0357"/></FormRepresentation></WordForm>
<WordForm><feat att="grammaticalGender" val="commonGender"/><feat att="definiteness" val="indefinite"/><feat att="grammaticalNumber" val="plural"/><feat att="case" val="genitiveCase"/>
<FormRepresentation> <feat att="writtenForm" val="CO2-udledningers"/><feat att="inflectionalParadigm" val="MFG0016"/> <feat att="officiallyApproved" val="yes"/> <feat att="frequency" val="0.0"/></FormRepresentation></WordForm>
<WordForm><feat att="grammaticalGender" val="commonGender"/><feat att="definiteness" val="definite"/><feat att="grammaticalNumber" val="singular"/><feat att="case" val="unspecified"/>
<FormRepresentation> <feat att="writtenForm" val="CO2-udledningen"/><feat att="inflectionalParadigm" val="MFG0016"/> <feat att="officiallyApproved" val="yes"/> <feat att="frequency" val=".2143"/></FormRepresentation></WordForm>
<WordForm><feat att="grammaticalGender" val="commonGender"/><feat att="definiteness" val="definite"/><feat att="grammaticalNumber" val="singular"/><feat att="case" val="genitiveCase"/>
<FormRepresentation> <feat att="writtenForm" val="CO2-udledningens"/><feat att="inflectionalParadigm" val="MFG0016"/> <feat att="officiallyApproved" val="yes"/> <feat att="frequency" val="0.0"/></FormRepresentation></WordForm>
<WordForm><feat att="grammaticalGender" val="commonGender"/><feat att="definiteness" val="definite"/><feat att="grammaticalNumber" val="plural"/><feat att="case" val="unspecified"/>
<FormRepresentation> <feat att="writtenForm" val="CO2-udledningerne"/><feat att="inflectionalParadigm" val="MFG0016"/> <feat att="officiallyApproved" val="yes"/> <feat att="frequency" val=".0357"/></FormRepresentation></WordForm>
<WordForm><feat att="grammaticalGender" val="commonGender"/><feat att="definiteness" val="definite"/><feat att="grammaticalNumber" val="plural"/><feat att="case" val="genitiveCase"/>
<FormRepresentation> <feat att="writtenForm" val="CO2-udledningernes"/><feat att="inflectionalParadigm" val="MFG0016"/> <feat att="officiallyApproved" val="yes"/> <feat att="frequency" val="0.0"/></FormRepresentation></WordForm>
<RelatedForm><feat att="spellingVariant" val="GMU_CO2-UDLEDNING_2"/> <FormRepresentation><feat att="writtenForm" val="co2-udledning"/></FormRepresentation></RelatedForm> 
</LexicalEntry> 
<LexicalEntry><feat att="partOfSpeech" val="commonNoun"/> 
<feat att="id" val="GMU_CIVILBESKYTTELSE_1"/> 
<feat att="morphologicalUnitId" val="CIVILBESKYTTELSE"/> 
<feat att="originalSource" val="MILJØ-KORPUS"/> 
<feat att="independentWord" val="yes"/> 
<feat att="decomposition" val="civil+beskyttelse"/> 
<Lemma><FormRepresentation> <feat att="writtenForm" val="civilbeskyttelse"/> <feat att="officiallyApproved" val="yes"/> 
<feat att="joiningElement" val="Not analyzed"/> 
</FormRepresentation> </Lemma> 
<WordForm><feat att="grammaticalGender" val="commonGender"/><feat att="definiteness" val="indefinite"/><feat att="grammaticalNumber" val="singular"/><feat att="case" val="unspecified"/>
<FormRepresentation> <feat att="writtenForm" val="civilbeskyttelse"/><feat att="inflectionalParadigm" val="MFG0222"/> <feat att="officiallyApproved" val="yes"/> <feat att="frequency" val="0.0"/></FormRepresentation></WordForm>
<WordForm><feat att="grammaticalGender" val="commonGender"/><feat att="definiteness" val="indefinite"/><feat att="grammaticalNumber" val="singular"/><feat att="case" val="genitiveCase"/>
<FormRepresentation> <feat att="writtenForm" val="civilbeskyttelses"/><feat att="inflectionalParadigm" val="MFG0222"/> <feat att="officiallyApproved" val="yes"/> <feat att="frequency" val="0.0"/></FormRepresentation></WordForm>
<WordForm><feat att="grammaticalGender" val="commonGender"/><feat att="definiteness" val="definite"/><feat att="grammaticalNumber" val="singular"/><feat att="case" val="unspecified"/>
<FormRepresentation> <feat att="writtenForm" val="civilbeskyttelsen"/><feat att="inflectionalParadigm" val="MFG0222"/> <feat att="officiallyApproved" val="yes"/> <feat att="frequency" val=".0179"/></FormRepresentation></WordForm>
<WordForm><feat att="grammaticalGender" val="commonGender"/><feat att="definiteness" val="definite"/><feat att="grammaticalNumber" val="singular"/><feat att="case" val="genitiveCase"/>
<FormRepresentation> <feat att="writtenForm" val="civilbeskyttelsens"/><feat att="inflectionalParadigm" val="MFG0222"/> <feat att="officiallyApproved" val="yes"/> <feat att="frequency" val="0.0"/></FormRepresentation></WordForm>
</LexicalEntry> 
<LexicalEntry><feat att="partOfSpeech" val="commonNoun"/> 
<feat att="id" val="GMU_CATALANSK,1_1"/> 
<feat att="morphologicalUnitId" val="CATALANSK_1"/> 
<feat att="originalSource" val="DDO"/> 
<feat att="independentWord" val="yes"/> 
<Lemma><FormRepresentation> <feat att="writtenForm" val="catalansk"/> <feat att="officiallyApproved" val="yes"/> 
<feat att="joiningElement" val="nil"/> 
<feat att="joiningElementResult" val="catalansk"/> 
</FormRepresentation> </Lemma> 
<WordForm><feat att="grammaticalGender" val="neuter"/><feat att="definiteness" val="indefinite"/><feat att="grammaticalNumber" val="singular"/><feat att="case" val="unspecified"/>
<FormRepresentation> <feat att="writtenForm" val="catalansk"/><feat att="inflectionalParadigm" val="MFG0230"/> <feat att="officiallyApproved" val="yes"/> <feat att="frequency" val=".0714"/></FormRepresentation></WordForm>
<WordForm><feat att="grammaticalGender" val="neuter"/><feat att="definiteness" val="indefinite"/><feat att="grammaticalNumber" val="singular"/><feat att="case" val="genitiveCase"/>
<FormRepresentation> <feat att="writtenForm" val="catalansks"/><feat att="inflectionalParadigm" val="MFG0230"/> <feat att="officiallyApproved" val="yes"/> <feat att="frequency" val="0.0"/></FormRepresentation></WordForm>
</LexicalEntry> 
<LexicalEntry><feat att="partOfSpeech" val="commonNoun"/> 
<feat att="id" val="GMU_CO2-KVOTE_1"/> 
<feat att="morphologicalUnitId" val="CO2-KVOTE"/> 
<feat att="originalSource" val="MILJØ-KORPUS"/> 
<feat att="independentWord" val="yes"/> 
<feat att="decomposition" val="CO2+-+kvote"/> 
<Lemma><FormRepresentation> <feat att="writtenForm" val="CO2-kvote"/> <feat att="officiallyApproved" val="yes"/> 
<feat att="joiningElement" val="nil"/> 
<feat att="joiningElementResult" val="CO2-kvote"/> 
</FormRepresentation> </Lemma> 
<WordForm><feat att="grammaticalGender" val="commonGender"/><feat att="definiteness" val="indefinite"/><feat att="grammaticalNumber" val="singular"/><feat att="case" val="unspecified"/>
<FormRepresentation> <feat att="writtenForm" val="CO2-kvote"/><feat att="inflectionalParadigm" val="MFG0076"/> <feat att="officiallyApproved" val="yes"/> <feat att="frequency" val="0.0"/></FormRepresentation></WordForm>
<WordForm><feat att="grammaticalGender" val="commonGender"/><feat att="definiteness" val="indefinite"/><feat att="grammaticalNumber" val="singular"/><feat att="case" val="genitiveCase"/>
<FormRepresentation> <feat att="writtenForm" val="CO2-kvotes"/><feat att="inflectionalParadigm" val="MFG0076"/> <feat att="officiallyApproved" val="yes"/> <feat att="frequency" val="0.0"/></FormRepresentation></WordForm>
<WordForm><feat att="grammaticalGender" val="commonGender"/><feat att="definiteness" val="indefinite"/><feat att="grammaticalNumber" val="plural"/><feat att="case" val="unspecified"/>
<FormRepresentation> <feat att="writtenForm" val="CO2-kvoter"/><feat att="inflectionalParadigm" val="MFG0076"/> <feat att="officiallyApproved" val="yes"/> <feat att="frequency" val=".1607"/></FormRepresentation></WordForm>
<WordForm><feat att="grammaticalGender" val="commonGender"/><feat att="definiteness" val="indefinite"/><feat att="grammaticalNumber" val="plural"/><feat att="case" val="genitiveCase"/>
<FormRepresentation> <feat att="writtenForm" val="CO2-kvoters"/><feat att="inflectionalParadigm" val="MFG0076"/> <feat att="officiallyApproved" val="yes"/> <feat att="frequency" val="0.0"/></FormRepresentation></WordForm>
<WordForm><feat att="grammaticalGender" val="commonGender"/><feat att="definiteness" val="definite"/><feat att="grammaticalNumber" val="singular"/><feat att="case" val="unspecified"/>
<FormRepresentation> <feat att="writtenForm" val="CO2-kvoten"/><feat att="inflectionalParadigm" val="MFG0076"/> <feat att="officiallyApproved" val="yes"/> <feat att="frequency" val="0.0"/></FormRepresentation></WordForm>
<WordForm><feat att="grammaticalGender" val="commonGender"/><feat att="definiteness" val="definite"/><feat att="grammaticalNumber" val="singular"/><feat att="case" val="genitiveCase"/>
<FormRepresentation> <feat att="writtenForm" val="CO2-kvotens"/><feat att="inflectionalParadigm" val="MFG0076"/> <feat att="officiallyApproved" val="yes"/> <feat att="frequency" val="0.0"/></FormRepresentation></WordForm>
<WordForm><feat att="grammaticalGender" val="commonGender"/><feat att="definiteness" val="definite"/><feat att="grammaticalNumber" val="plural"/><feat att="case" val="unspecified"/>
<FormRepresentation> <feat att="writtenForm" val="CO2-kvoterne"/><feat att="inflectionalParadigm" val="MFG0076"/> <feat att="officiallyApproved" val="yes"/> <feat att="frequency" val="0.0"/></FormRepresentation></WordForm>
<WordForm><feat att="grammaticalGender" val="commonGender"/><feat att="definiteness" val="definite"/><feat att="grammaticalNumber" val="plural"/><feat att="case" val="genitiveCase"/>
<FormRepresentation> <feat att="writtenForm" val="CO2-kvoternes"/><feat att="inflectionalParadigm" val="MFG0076"/> <feat att="officiallyApproved" val="yes"/> <feat att="frequency" val="0.0"/></FormRepresentation></WordForm>
<RelatedForm><feat att="spellingVariant" val="GMU_CO2-KVOTE_2"/> <FormRepresentation><feat att="writtenForm" val="co2-kvote"/></FormRepresentation></RelatedForm> 
</LexicalEntry> 
<LexicalEntry><feat att="partOfSpeech" val="commonNoun"/> 
<feat att="id" val="GMU_CYKELRUTE_1"/> 
<feat att="morphologicalUnitId" val="CYKELRUTE"/> 
<feat att="originalSource" val="MILJØ-KORPUS"/> 
<feat att="independentWord" val="yes"/> 
<feat att="decomposition" val="cykel+rute"/> 
<Lemma><FormRepresentation> <feat att="writtenForm" val="cykelrute"/> <feat att="officiallyApproved" val="yes"/> 
<feat att="joiningElement" val="nil"/> 
<feat att="joiningElementResult" val="cykelrute"/> 
</FormRepresentation> </Lemma> 
<WordForm><feat att="grammaticalGender" val="commonGender"/><feat att="definiteness" val="indefinite"/><feat att="grammaticalNumber" val="singular"/><feat att="case" val="unspecified"/>
<FormRepresentation> <feat att="writtenForm" val="cykelrute"/><feat att="inflectionalParadigm" val="MFG0076"/> <feat att="officiallyApproved" val="yes"/> <feat att="frequency" val=".0714"/></FormRepresentation></WordForm>
<WordForm><feat att="grammaticalGender" val="commonGender"/><feat att="definiteness" val="indefinite"/><feat att="grammaticalNumber" val="singular"/><feat att="case" val="genitiveCase"/>
<FormRepresentation> <feat att="writtenForm" val="cykelrutes"/><feat att="inflectionalParadigm" val="MFG0076"/> <feat att="officiallyApproved" val="yes"/> <feat att="frequency" val="0.0"/></FormRepresentation></WordForm>
<WordForm><feat att="grammaticalGender" val="commonGender"/><feat att="definiteness" val="indefinite"/><feat att="grammaticalNumber" val="plural"/><feat att="case" val="unspecified"/>
<FormRepresentation> <feat att="writtenForm" val="cykelruter"/><feat att="inflectionalParadigm" val="MFG0076"/> <feat att="officiallyApproved" val="yes"/> <feat att="frequency" val=".1429"/></FormRepresentation></WordForm>
<WordForm><feat att="grammaticalGender" val="commonGender"/><feat att="definiteness" val="indefinite"/><feat att="grammaticalNumber" val="plural"/><feat att="case" val="genitiveCase"/>
<FormRepresentation> <feat att="writtenForm" val="cykelruters"/><feat att="inflectionalParadigm" val="MFG0076"/> <feat att="officiallyApproved" val="yes"/> <feat att="frequency" val="0.0"/></FormRepresentation></WordForm>
<WordForm><feat att="grammaticalGender" val="commonGender"/><feat att="definiteness" val="definite"/><feat att="grammaticalNumber" val="singular"/><feat att="case" val="unspecified"/>
<FormRepresentation> <feat att="writtenForm" val="cykelruten"/><feat att="inflectionalParadigm" val="MFG0076"/> <feat att="officiallyApproved" val="yes"/> <feat att="frequency" val=".0179"/></FormRepresentation></WordForm>
<WordForm><feat att="grammaticalGender" val="commonGender"/><feat att="definiteness" val="definite"/><feat att="grammaticalNumber" val="singular"/><feat att="case" val="genitiveCase"/>
<FormRepresentation> <feat att="writtenForm" val="cykelrutens"/><feat att="inflectionalParadigm" val="MFG0076"/> <feat att="officiallyApproved" val="yes"/> <feat att="frequency" val="0.0"/></FormRepresentation></WordForm>
<WordForm><feat att="grammaticalGender" val="commonGender"/><feat att="definiteness" val="definite"/><feat att="grammaticalNumber" val="plural"/><feat att="case" val="unspecified"/>
<FormRepresentation> <feat att="writtenForm" val="cykelruterne"/><feat att="inflectionalParadigm" val="MFG0076"/> <feat att="officiallyApproved" val="yes"/> <feat att="frequency" val=".0179"/></FormRepresentation></WordForm>
<WordForm><feat att="grammaticalGender" val="commonGender"/><feat att="definiteness" val="definite"/><feat att="grammaticalNumber" val="plural"/><feat att="case" val="genitiveCase"/>
<FormRepresentation> <feat att="writtenForm" val="cykelruternes"/><feat att="inflectionalParadigm" val="MFG0076"/> <feat att="officiallyApproved" val="yes"/> <feat att="frequency" val="0.0"/></FormRepresentation></WordForm>
</LexicalEntry> 
<LexicalEntry><feat att="partOfSpeech" val="commonNoun"/> 
<feat att="id" val="GMU_CO2-MÅLSÆTNING_1"/> 
<feat att="morphologicalUnitId" val="CO2-MÅLSÆTNING"/> 
<feat att="originalSource" val="MILJØ-KORPUS"/> 
<feat att="independentWord" val="yes"/> 
<feat att="decomposition" val="CO2+-+målsætning"/> 
<Lemma><FormRepresentation> <feat att="writtenForm" val="CO2-målsætning"/> <feat att="officiallyApproved" val="yes"/> 
<feat att="joiningElement" val="Not analyzed"/> 
</FormRepresentation> </Lemma> 
<WordForm><feat att="grammaticalGender" val="commonGender"/><feat att="definiteness" val="indefinite"/><feat att="grammaticalNumber" val="singular"/><feat att="case" val="unspecified"/>
<FormRepresentation> <feat att="writtenForm" val="CO2-målsætning"/><feat att="inflectionalParadigm" val="MFG0016"/> <feat att="officiallyApproved" val="yes"/> <feat att="frequency" val=".0357"/></FormRepresentation></WordForm>
<WordForm><feat att="grammaticalGender" val="commonGender"/><feat att="definiteness" val="indefinite"/><feat att="grammaticalNumber" val="singular"/><feat att="case" val="genitiveCase"/>
<FormRepresentation> <feat att="writtenForm" val="CO2-målsætnings"/><feat att="inflectionalParadigm" val="MFG0016"/> <feat att="officiallyApproved" val="yes"/> <feat att="frequency" val="0.0"/></FormRepresentation></WordForm>
<WordForm><feat att="grammaticalGender" val="commonGender"/><feat att="definiteness" val="indefinite"/><feat att="grammaticalNumber" val="plural"/><feat att="case" val="unspecified"/>
<FormRepresentation> <feat att="writtenForm" val="CO2-målsætninger"/><feat att="inflectionalParadigm" val="MFG0016"/> <feat att="officiallyApproved" val="yes"/> <feat att="frequency" val=".0179"/></FormRepresentation></WordForm>
<WordForm><feat att="grammaticalGender" val="commonGender"/><feat att="definiteness" val="indefinite"/><feat att="grammaticalNumber" val="plural"/><feat att="case" val="genitiveCase"/>
<FormRepresentation> <feat att="writtenForm" val="CO2-målsætningers"/><feat att="inflectionalParadigm" val="MFG0016"/> <feat att="officiallyApproved" val="yes"/> <feat att="frequency" val="0.0"/></FormRepresentation></WordForm>
<WordForm><feat att="grammaticalGender" val="commonGender"/><feat att="definiteness" val="definite"/><feat att="grammaticalNumber" val="singular"/><feat att="case" val="unspecified"/>
<FormRepresentation> <feat att="writtenForm" val="CO2-målsætningen"/><feat att="inflectionalParadigm" val="MFG0016"/> <feat att="officiallyApproved" val="yes"/> <feat att="frequency" val=".0179"/></FormRepresentation></WordForm>
<WordForm><feat att="grammaticalGender" val="commonGender"/><feat att="definiteness" val="definite"/><feat att="grammaticalNumber" val="singular"/><feat att="case" val="genitiveCase"/>
<FormRepresentation> <feat att="writtenForm" val="CO2-målsætningens"/><feat att="inflectionalParadigm" val="MFG0016"/> <feat att="officiallyApproved" val="yes"/> <feat att="frequency" val=".0179"/></FormRepresentation></WordForm>
<WordForm><feat att="grammaticalGender" val="commonGender"/><feat att="definiteness" val="definite"/><feat att="grammaticalNumber" val="plural"/><feat att="case" val="unspecified"/>
<FormRepresentation> <feat att="writtenForm" val="CO2-målsætningerne"/><feat att="inflectionalParadigm" val="MFG0016"/> <feat att="officiallyApproved" val="yes"/> <feat att="frequency" val="0.0"/></FormRepresentation></WordForm>
<WordForm><feat att="grammaticalGender" val="commonGender"/><feat att="definiteness" val="definite"/><feat att="grammaticalNumber" val="plural"/><feat att="case" val="genitiveCase"/>
<FormRepresentation> <feat att="writtenForm" val="CO2-målsætningernes"/><feat att="inflectionalParadigm" val="MFG0016"/> <feat att="officiallyApproved" val="yes"/> <feat att="frequency" val="0.0"/></FormRepresentation></WordForm>
<RelatedForm><feat att="spellingVariant" val="GMU_CO2-MÅLSÆTNING_2"/> <FormRepresentation><feat att="writtenForm" val="co2-målsætning"/></FormRepresentation></RelatedForm> 
</LexicalEntry> 
<LexicalEntry><feat att="partOfSpeech" val="commonNoun"/> 
<feat att="id" val="GMU_CO2-AFGIFT_1"/> 
<feat att="morphologicalUnitId" val="CO2-AFGIFT"/> 
<feat att="originalSource" val="MILJØ-KORPUS"/> 
<feat att="independentWord" val="yes"/> 
<feat att="decomposition" val="co2+-+afgift"/> 
<Lemma><FormRepresentation> <feat att="writtenForm" val="co2-afgift"/> <feat att="officiallyApproved" val="yes"/> 
<feat att="joiningElement" val="Not analyzed"/> 
</FormRepresentation> </Lemma> 
<WordForm><feat att="grammaticalGender" val="commonGender"/><feat att="definiteness" val="indefinite"/><feat att="grammaticalNumber" val="singular"/><feat att="case" val="unspecified"/>
<FormRepresentation> <feat att="writtenForm" val="co2-afgift"/><feat att="inflectionalParadigm" val="MFG0016"/> <feat att="officiallyApproved" val="yes"/> <feat att="frequency" val=".5179"/></FormRepresentation></WordForm>
<WordForm><feat att="grammaticalGender" val="commonGender"/><feat att="definiteness" val="indefinite"/><feat att="grammaticalNumber" val="singular"/><feat att="case" val="genitiveCase"/>
<FormRepresentation> <feat att="writtenForm" val="co2-afgifts"/><feat att="inflectionalParadigm" val="MFG0016"/> <feat att="officiallyApproved" val="yes"/> <feat att="frequency" val="0.0"/></FormRepresentation></WordForm>
<WordForm><feat att="grammaticalGender" val="commonGender"/><feat att="definiteness" val="indefinite"/><feat att="grammaticalNumber" val="plural"/><feat att="case" val="unspecified"/>
<FormRepresentation> <feat att="writtenForm" val="co2-afgifter"/><feat att="inflectionalParadigm" val="MFG0016"/> <feat att="officiallyApproved" val="yes"/> <feat att="frequency" val=".2321"/></FormRepresentation></WordForm>
<WordForm><feat att="grammaticalGender" val="commonGender"/><feat att="definiteness" val="indefinite"/><feat att="grammaticalNumber" val="plural"/><feat att="case" val="genitiveCase"/>
<FormRepresentation> <feat att="writtenForm" val="co2-afgifters"/><feat att="inflectionalParadigm" val="MFG0016"/> <feat att="officiallyApproved" val="yes"/> <feat att="frequency" val="0.0"/></FormRepresentation></WordForm>
<WordForm><feat att="grammaticalGender" val="commonGender"/><feat att="definiteness" val="definite"/><feat att="grammaticalNumber" val="singular"/><feat att="case" val="unspecified"/>
<FormRepresentation> <feat att="writtenForm" val="co2-afgiften"/><feat att="inflectionalParadigm" val="MFG0016"/> <feat att="officiallyApproved" val="yes"/> <feat att="frequency" val=".6786"/></FormRepresentation></WordForm>
<WordForm><feat att="grammaticalGender" val="commonGender"/><feat att="definiteness" val="definite"/><feat att="grammaticalNumber" val="singular"/><feat att="case" val="genitiveCase"/>
<FormRepresentation> <feat att="writtenForm" val="co2-afgiftens"/><feat att="inflectionalParadigm" val="MFG0016"/> <feat att="officiallyApproved" val="yes"/> <feat att="frequency" val="0.0"/></FormRepresentation></WordForm>
<WordForm><feat att="grammaticalGender" val="commonGender"/><feat att="definiteness" val="definite"/><feat att="grammaticalNumber" val="plural"/><feat att="case" val="unspecified"/>
<FormRepresentation> <feat att="writtenForm" val="co2-afgifterne"/><feat att="inflectionalParadigm" val="MFG0016"/> <feat att="officiallyApproved" val="yes"/> <feat att="frequency" val=".0179"/></FormRepresentation></WordForm>
<WordForm><feat att="grammaticalGender" val="commonGender"/><feat att="definiteness" val="definite"/><feat att="grammaticalNumber" val="plural"/><feat att="case" val="genitiveCase"/>
<FormRepresentation> <feat att="writtenForm" val="co2-afgifternes"/><feat att="inflectionalParadigm" val="MFG0016"/> <feat att="officiallyApproved" val="yes"/> <feat att="frequency" val="0.0"/></FormRepresentation></WordForm>
<RelatedForm><feat att="spellingVariant" val="GMU_CO2-AFGIFT_2"/> <FormRepresentation><feat att="writtenForm" val="CO2-afgift"/></FormRepresentation></RelatedForm> 
</LexicalEntry> 
<LexicalEntry><feat att="partOfSpeech" val="commonNoun"/> 
<feat att="id" val="GMU_CO2-AFGIFT_2"/> 
<feat att="morphologicalUnitId" val="CO2-AFGIFT"/> 
<feat att="originalSource" val="MILJØ-KORPUS"/> 
<feat att="independentWord" val="yes"/> 
<feat att="decomposition" val="CO2+-+afgift"/> 
<Lemma><FormRepresentation> <feat att="writtenForm" val="CO2-afgift"/> <feat att="officiallyApproved" val="yes"/> 
<feat att="joiningElement" val="Not analyzed"/> 
</FormRepresentation> </Lemma> 
<WordForm><feat att="grammaticalGender" val="commonGender"/><feat att="definiteness" val="indefinite"/><feat att="grammaticalNumber" val="singular"/><feat att="case" val="unspecified"/>
<FormRepresentation> <feat att="writtenForm" val="CO2-afgift"/><feat att="inflectionalParadigm" val="MFG0016"/> <feat att="officiallyApproved" val="yes"/> <feat att="frequency" val=".5179"/></FormRepresentation></WordForm>
<WordForm><feat att="grammaticalGender" val="commonGender"/><feat att="definiteness" val="indefinite"/><feat att="grammaticalNumber" val="singular"/><feat att="case" val="genitiveCase"/>
<FormRepresentation> <feat att="writtenForm" val="CO2-afgifts"/><feat att="inflectionalParadigm" val="MFG0016"/> <feat att="officiallyApproved" val="yes"/> <feat att="frequency" val="0.0"/></FormRepresentation></WordForm>
<WordForm><feat att="grammaticalGender" val="commonGender"/><feat att="definiteness" val="indefinite"/><feat att="grammaticalNumber" val="plural"/><feat att="case" val="unspecified"/>
<FormRepresentation> <feat att="writtenForm" val="CO2-afgifter"/><feat att="inflectionalParadigm" val="MFG0016"/> <feat att="officiallyApproved" val="yes"/> <feat att="frequency" val=".2321"/></FormRepresentation></WordForm>
<WordForm><feat att="grammaticalGender" val="commonGender"/><feat att="definiteness" val="indefinite"/><feat att="grammaticalNumber" val="plural"/><feat att="case" val="genitiveCase"/>
<FormRepresentation> <feat att="writtenForm" val="CO2-afgifters"/><feat att="inflectionalParadigm" val="MFG0016"/> <feat att="officiallyApproved" val="yes"/> <feat att="frequency" val="0.0"/></FormRepresentation></WordForm>
<WordForm><feat att="grammaticalGender" val="commonGender"/><feat att="definiteness" val="definite"/><feat att="grammaticalNumber" val="singular"/><feat att="case" val="unspecified"/>
<FormRepresentation> <feat att="writtenForm" val="CO2-afgiften"/><feat att="inflectionalParadigm" val="MFG0016"/> <feat att="officiallyApproved" val="yes"/> <feat att="frequency" val=".6786"/></FormRepresentation></WordForm>
<WordForm><feat att="grammaticalGender" val="commonGender"/><feat att="definiteness" val="definite"/><feat att="grammaticalNumber" val="singular"/><feat att="case" val="genitiveCase"/>
<FormRepresentation> <feat att="writtenForm" val="CO2-afgiftens"/><feat att="inflectionalParadigm" val="MFG0016"/> <feat att="officiallyApproved" val="yes"/> <feat att="frequency" val="0.0"/></FormRepresentation></WordForm>
<WordForm><feat att="grammaticalGender" val="commonGender"/><feat att="definiteness" val="definite"/><feat att="grammaticalNumber" val="plural"/><feat att="case" val="unspecified"/>
<FormRepresentation> <feat att="writtenForm" val="CO2-afgifterne"/><feat att="inflectionalParadigm" val="MFG0016"/> <feat att="officiallyApproved" val="yes"/> <feat att="frequency" val=".0179"/></FormRepresentation></WordForm>
<WordForm><feat att="grammaticalGender" val="commonGender"/><feat att="definiteness" val="definite"/><feat att="grammaticalNumber" val="plural"/><feat att="case" val="genitiveCase"/>
<FormRepresentation> <feat att="writtenForm" val="CO2-afgifternes"/><feat att="inflectionalParadigm" val="MFG0016"/> <feat att="officiallyApproved" val="yes"/> <feat att="frequency" val="0.0"/></FormRepresentation></WordForm>
<RelatedForm><feat att="spellingVariant" val="GMU_CO2-AFGIFT_1"/> <FormRepresentation><feat att="writtenForm" val="co2-afgift"/></FormRepresentation></RelatedForm> 
</LexicalEntry> 
<LexicalEntry><feat att="partOfSpeech" val="commonNoun"/> 
<feat att="id" val="GMU_CO2-LOFT_1"/> 
<feat att="morphologicalUnitId" val="CO2-LOFT"/> 
<feat att="originalSource" val="MILJØ-KORPUS"/> 
<feat att="independentWord" val="yes"/> 
<feat att="decomposition" val="co2+-+loft"/> 
<Lemma><FormRepresentation> <feat att="writtenForm" val="co2-loft"/> <feat att="officiallyApproved" val="no"/> 
<feat att="joiningElement" val="Not analyzed"/> 
</FormRepresentation> </Lemma> 
<WordForm><feat att="grammaticalGender" val="neuter"/><feat att="definiteness" val="indefinite"/><feat att="grammaticalNumber" val="singular"/><feat att="case" val="unspecified"/>
<FormRepresentation> <feat att="writtenForm" val="co2-loft"/><feat att="inflectionalParadigm" val="MFG0044"/> <feat att="officiallyApproved" val="yes"/> <feat att="frequency" val="0.0"/></FormRepresentation></WordForm>
<WordForm><feat att="grammaticalGender" val="neuter"/><feat att="definiteness" val="indefinite"/><feat att="grammaticalNumber" val="singular"/><feat att="case" val="genitiveCase"/>
<FormRepresentation> <feat att="writtenForm" val="co2-lofts"/><feat att="inflectionalParadigm" val="MFG0044"/> <feat att="officiallyApproved" val="yes"/> <feat att="frequency" val="0.0"/></FormRepresentation></WordForm>
<WordForm><feat att="grammaticalGender" val="neuter"/><feat att="definiteness" val="indefinite"/><feat att="grammaticalNumber" val="plural"/><feat att="case" val="unspecified"/>
<FormRepresentation> <feat att="writtenForm" val="co2-lofter"/><feat att="inflectionalParadigm" val="MFG0044"/> <feat att="officiallyApproved" val="yes"/> <feat att="frequency" val="0.0"/></FormRepresentation></WordForm>
<WordForm><feat att="grammaticalGender" val="neuter"/><feat att="definiteness" val="indefinite"/><feat att="grammaticalNumber" val="plural"/><feat att="case" val="genitiveCase"/>
<FormRepresentation> <feat att="writtenForm" val="co2-lofters"/><feat att="inflectionalParadigm" val="MFG0044"/> <feat att="officiallyApproved" val="yes"/> <feat att="frequency" val="0.0"/></FormRepresentation></WordForm>
<WordForm><feat att="grammaticalGender" val="neuter"/><feat att="definiteness" val="definite"/><feat att="grammaticalNumber" val="singular"/><feat att="case" val="unspecified"/>
<FormRepresentation> <feat att="writtenForm" val="co2-loftet"/><feat att="inflectionalParadigm" val="MFG0044"/> <feat att="officiallyApproved" val="yes"/> <feat att="frequency" val="0.0"/></FormRepresentation></WordForm>
<WordForm><feat att="grammaticalGender" val="neuter"/><feat att="definiteness" val="definite"/><feat att="grammaticalNumber" val="singular"/><feat att="case" val="genitiveCase"/>
<FormRepresentation> <feat att="writtenForm" val="co2-loftets"/><feat att="inflectionalParadigm" val="MFG0044"/> <feat att="officiallyApproved" val="yes"/> <feat att="frequency" val="0.0"/></FormRepresentation></WordForm>
<WordForm><feat att="grammaticalGender" val="neuter"/><feat att="definiteness" val="definite"/><feat att="grammaticalNumber" val="plural"/><feat att="case" val="unspecified"/>
<FormRepresentation> <feat att="writtenForm" val="co2-lofterne"/><feat att="inflectionalParadigm" val="MFG0044"/> <feat att="officiallyApproved" val="yes"/> <feat att="frequency" val="0.0"/></FormRepresentation></WordForm>
<WordForm><feat att="grammaticalGender" val="neuter"/><feat att="definiteness" val="definite"/><feat att="grammaticalNumber" val="plural"/><feat att="case" val="genitiveCase"/>
<FormRepresentation> <feat att="writtenForm" val="co2-lofternes"/><feat att="inflectionalParadigm" val="MFG0044"/> <feat att="officiallyApproved" val="yes"/> <feat att="frequency" val="0.0"/></FormRepresentation></WordForm>
<RelatedForm><feat att="spellingVariant" val="GMU_CO2-LOFT_2"/> <FormRepresentation><feat att="writtenForm" val="CO2-loft"/></FormRepresentation></RelatedForm> 
</LexicalEntry> 
<LexicalEntry><feat att="partOfSpeech" val="commonNoun"/> 
<feat att="id" val="GMU_CO2-LOFT_2"/> 
<feat att="morphologicalUnitId" val="CO2-LOFT"/> 
<feat att="originalSource" val="MILJØ-KORPUS"/> 
<feat att="independentWord" val="yes"/> 
<feat att="decomposition" val="CO2+-+loft"/> 
<Lemma><FormRepresentation> <feat att="writtenForm" val="CO2-loft"/> <feat att="officiallyApproved" val="yes"/> 
<feat att="joiningElement" val="Not analyzed"/> 
</FormRepresentation> </Lemma> 
<WordForm><feat att="grammaticalGender" val="neuter"/><feat att="definiteness" val="indefinite"/><feat att="grammaticalNumber" val="singular"/><feat att="case" val="unspecified"/>
<FormRepresentation> <feat att="writtenForm" val="CO2-loft"/><feat att="inflectionalParadigm" val="MFG0044"/> <feat att="officiallyApproved" val="yes"/> <feat att="frequency" val="0.0"/></FormRepresentation></WordForm>
<WordForm><feat att="grammaticalGender" val="neuter"/><feat att="definiteness" val="indefinite"/><feat att="grammaticalNumber" val="singular"/><feat att="case" val="genitiveCase"/>
<FormRepresentation> <feat att="writtenForm" val="CO2-lofts"/><feat att="inflectionalParadigm" val="MFG0044"/> <feat att="officiallyApproved" val="yes"/> <feat att="frequency" val="0.0"/></FormRepresentation></WordForm>
<WordForm><feat att="grammaticalGender" val="neuter"/><feat att="definiteness" val="indefinite"/><feat att="grammaticalNumber" val="plural"/><feat att="case" val="unspecified"/>
<FormRepresentation> <feat att="writtenForm" val="CO2-lofter"/><feat att="inflectionalParadigm" val="MFG0044"/> <feat att="officiallyApproved" val="yes"/> <feat att="frequency" val="0.0"/></FormRepresentation></WordForm>
<WordForm><feat att="grammaticalGender" val="neuter"/><feat att="definiteness" val="indefinite"/><feat att="grammaticalNumber" val="plural"/><feat att="case" val="genitiveCase"/>
<FormRepresentation> <feat att="writtenForm" val="CO2-lofters"/><feat att="inflectionalParadigm" val="MFG0044"/> <feat att="officiallyApproved" val="yes"/> <feat att="frequency" val="0.0"/></FormRepresentation></WordForm>
<WordForm><feat att="grammaticalGender" val="neuter"/><feat att="definiteness" val="definite"/><feat att="grammaticalNumber" val="singular"/><feat att="case" val="unspecified"/>
<FormRepresentation> <feat att="writtenForm" val="CO2-loftet"/><feat att="inflectionalParadigm" val="MFG0044"/> <feat att="officiallyApproved" val="yes"/> <feat att="frequency" val="0.0"/></FormRepresentation></WordForm>
<WordForm><feat att="grammaticalGender" val="neuter"/><feat att="definiteness" val="definite"/><feat att="grammaticalNumber" val="singular"/><feat att="case" val="genitiveCase"/>
<FormRepresentation> <feat att="writtenForm" val="CO2-loftets"/><feat att="inflectionalParadigm" val="MFG0044"/> <feat att="officiallyApproved" val="yes"/> <feat att="frequency" val="0.0"/></FormRepresentation></WordForm>
<WordForm><feat att="grammaticalGender" val="neuter"/><feat att="definiteness" val="definite"/><feat att="grammaticalNumber" val="plural"/><feat att="case" val="unspecified"/>
<FormRepresentation> <feat att="writtenForm" val="CO2-lofterne"/><feat att="inflectionalParadigm" val="MFG0044"/> <feat att="officiallyApproved" val="yes"/> <feat att="frequency" val="0.0"/></FormRepresentation></WordForm>
<WordForm><feat att="grammaticalGender" val="neuter"/><feat att="definiteness" val="definite"/><feat att="grammaticalNumber" val="plural"/><feat att="case" val="genitiveCase"/>
<FormRepresentation> <feat att="writtenForm" val="CO2-lofternes"/><feat att="inflectionalParadigm" val="MFG0044"/> <feat att="officiallyApproved" val="yes"/> <feat att="frequency" val="0.0"/></FormRepresentation></WordForm>
<RelatedForm><feat att="spellingVariant" val="GMU_CO2-LOFT_1"/> <FormRepresentation><feat att="writtenForm" val="co2-loft"/></FormRepresentation></RelatedForm> 
</LexicalEntry> 
<LexicalEntry><feat att="partOfSpeech" val="commonNoun"/> 
<feat att="id" val="GMU_CO2-UDSLIP_1"/> 
<feat att="morphologicalUnitId" val="CO2-UDSLIP"/> 
<feat att="originalSource" val="MILJØ-KORPUS"/> 
<feat att="independentWord" val="yes"/> 
<feat att="decomposition" val="co2+-+udslip"/> 
<Lemma><FormRepresentation> <feat att="writtenForm" val="co2-udslip"/> <feat att="officiallyApproved" val="no"/> 
<feat att="joiningElement" val="nil"/> 
<feat att="joiningElementResult" val="co2-udslip"/> 
</FormRepresentation> </Lemma> 
<WordForm><feat att="grammaticalGender" val="neuter"/><feat att="definiteness" val="indefinite"/><feat att="grammaticalNumber" val="singular"/><feat att="case" val="unspecified"/>
<FormRepresentation> <feat att="writtenForm" val="co2-udslip"/><feat att="inflectionalParadigm" val="MFG0085"/> <feat att="officiallyApproved" val="yes"/> <feat att="frequency" val=".8929"/></FormRepresentation></WordForm>
<WordForm><feat att="grammaticalGender" val="neuter"/><feat att="definiteness" val="indefinite"/><feat att="grammaticalNumber" val="singular"/><feat att="case" val="genitiveCase"/>
<FormRepresentation> <feat att="writtenForm" val="co2-udslips"/><feat att="inflectionalParadigm" val="MFG0085"/> <feat att="officiallyApproved" val="yes"/> <feat att="frequency" val="0.0"/></FormRepresentation></WordForm>
<WordForm><feat att="grammaticalGender" val="neuter"/><feat att="definiteness" val="indefinite"/><feat att="grammaticalNumber" val="plural"/><feat att="case" val="unspecified"/>
<FormRepresentation> <feat att="writtenForm" val="co2-udslip"/><feat att="inflectionalParadigm" val="MFG0085"/> <feat att="officiallyApproved" val="yes"/> <feat att="frequency" val=".8929"/></FormRepresentation></WordForm>
<WordForm><feat att="grammaticalGender" val="neuter"/><feat att="definiteness" val="indefinite"/><feat att="grammaticalNumber" val="plural"/><feat att="case" val="genitiveCase"/>
<FormRepresentation> <feat att="writtenForm" val="co2-udslips"/><feat att="inflectionalParadigm" val="MFG0085"/> <feat att="officiallyApproved" val="yes"/> <feat att="frequency" val="0.0"/></FormRepresentation></WordForm>
<WordForm><feat att="grammaticalGender" val="neuter"/><feat att="definiteness" val="definite"/><feat att="grammaticalNumber" val="singular"/><feat att="case" val="unspecified"/>
<FormRepresentation> <feat att="writtenForm" val="co2-udslippet"/><feat att="inflectionalParadigm" val="MFG0085"/> <feat att="officiallyApproved" val="yes"/> <feat att="frequency" val=".9643"/></FormRepresentation></WordForm>
<WordForm><feat att="grammaticalGender" val="neuter"/><feat att="definiteness" val="definite"/><feat att="grammaticalNumber" val="singular"/><feat att="case" val="genitiveCase"/>
<FormRepresentation> <feat att="writtenForm" val="co2-udslippets"/><feat att="inflectionalParadigm" val="MFG0085"/> <feat att="officiallyApproved" val="yes"/> <feat att="frequency" val="0.0"/></FormRepresentation></WordForm>
<WordForm><feat att="grammaticalGender" val="neuter"/><feat att="definiteness" val="definite"/><feat att="grammaticalNumber" val="plural"/><feat att="case" val="unspecified"/>
<FormRepresentation> <feat att="writtenForm" val="co2-udslippene"/><feat att="inflectionalParadigm" val="MFG0085"/> <feat att="officiallyApproved" val="yes"/> <feat att="frequency" val="0.0"/></FormRepresentation></WordForm>
<WordForm><feat att="grammaticalGender" val="neuter"/><feat att="definiteness" val="definite"/><feat att="grammaticalNumber" val="plural"/><feat att="case" val="genitiveCase"/>
<FormRepresentation> <feat att="writtenForm" val="co2-udslippenes"/><feat att="inflectionalParadigm" val="MFG0085"/> <feat att="officiallyApproved" val="yes"/> <feat att="frequency" val="0.0"/></FormRepresentation></WordForm>
<RelatedForm><feat att="spellingVariant" val="GMU_CO2-UDSLIP_2"/> <FormRepresentation><feat att="writtenForm" val="CO2-udslip"/></FormRepresentation></RelatedForm> 
</LexicalEntry> 
<LexicalEntry><feat att="partOfSpeech" val="commonNoun"/> 
<feat att="id" val="GMU_CO2-UDSLIP_2"/> 
<feat att="morphologicalUnitId" val="CO2-UDSLIP"/> 
<feat att="originalSource" val="MILJØ-KORPUS"/> 
<feat att="independentWord" val="yes"/> 
<feat att="decomposition" val="CO2+-+udslip"/> 
<Lemma><FormRepresentation> <feat att="writtenForm" val="CO2-udslip"/> <feat att="officiallyApproved" val="yes"/> 
<feat att="joiningElement" val="nil"/> 
<feat att="joiningElementResult" val="CO2-udslip"/> 
</FormRepresentation> </Lemma> 
<WordForm><feat att="grammaticalGender" val="neuter"/><feat att="definiteness" val="indefinite"/><feat att="grammaticalNumber" val="singular"/><feat att="case" val="unspecified"/>
<FormRepresentation> <feat att="writtenForm" val="CO2-udslip"/><feat att="inflectionalParadigm" val="MFG0085"/> <feat att="officiallyApproved" val="yes"/> <feat att="frequency" val=".8929"/></FormRepresentation></WordForm>
<WordForm><feat att="grammaticalGender" val="neuter"/><feat att="definiteness" val="indefinite"/><feat att="grammaticalNumber" val="singular"/><feat att="case" val="genitiveCase"/>
<FormRepresentation> <feat att="writtenForm" val="CO2-udslips"/><feat att="inflectionalParadigm" val="MFG0085"/> <feat att="officiallyApproved" val="yes"/> <feat att="frequency" val="0.0"/></FormRepresentation></WordForm>
<WordForm><feat att="grammaticalGender" val="neuter"/><feat att="definiteness" val="indefinite"/><feat att="grammaticalNumber" val="plural"/><feat att="case" val="unspecified"/>
<FormRepresentation> <feat att="writtenForm" val="CO2-udslip"/><feat att="inflectionalParadigm" val="MFG0085"/> <feat att="officiallyApproved" val="yes"/> <feat att="frequency" val=".8929"/></FormRepresentation></WordForm>
<WordForm><feat att="grammaticalGender" val="neuter"/><feat att="definiteness" val="indefinite"/><feat att="grammaticalNumber" val="plural"/><feat att="case" val="genitiveCase"/>
<FormRepresentation> <feat att="writtenForm" val="CO2-udslips"/><feat att="inflectionalParadigm" val="MFG0085"/> <feat att="officiallyApproved" val="yes"/> <feat att="frequency" val="0.0"/></FormRepresentation></WordForm>
<WordForm><feat att="grammaticalGender" val="neuter"/><feat att="definiteness" val="definite"/><feat att="grammaticalNumber" val="singular"/><feat att="case" val="unspecified"/>
<FormRepresentation> <feat att="writtenForm" val="CO2-udslippet"/><feat att="inflectionalParadigm" val="MFG0085"/> <feat att="officiallyApproved" val="yes"/> <feat att="frequency" val=".9643"/></FormRepresentation></WordForm>
<WordForm><feat att="grammaticalGender" val="neuter"/><feat att="definiteness" val="definite"/><feat att="grammaticalNumber" val="singular"/><feat att="case" val="genitiveCase"/>
<FormRepresentation> <feat att="writtenForm" val="CO2-udslippets"/><feat att="inflectionalParadigm" val="MFG0085"/> <feat att="officiallyApproved" val="yes"/> <feat att="frequency" val="0.0"/></FormRepresentation></WordForm>
<WordForm><feat att="grammaticalGender" val="neuter"/><feat att="definiteness" val="definite"/><feat att="grammaticalNumber" val="plural"/><feat att="case" val="unspecified"/>
<FormRepresentation> <feat att="writtenForm" val="CO2-udslippene"/><feat att="inflectionalParadigm" val="MFG0085"/> <feat att="officiallyApproved" val="yes"/> <feat att="frequency" val="0.0"/></FormRepresentation></WordForm>
<WordForm><feat att="grammaticalGender" val="neuter"/><feat att="definiteness" val="definite"/><feat att="grammaticalNumber" val="plural"/><feat att="case" val="genitiveCase"/>
<FormRepresentation> <feat att="writtenForm" val="CO2-udslippenes"/><feat att="inflectionalParadigm" val="MFG0085"/> <feat att="officiallyApproved" val="yes"/> <feat att="frequency" val="0.0"/></FormRepresentation></WordForm>
<RelatedForm><feat att="spellingVariant" val="GMU_CO2-UDSLIP_1"/> <FormRepresentation><feat att="writtenForm" val="co2-udslip"/></FormRepresentation></RelatedForm> 
</LexicalEntry> 
<LexicalEntry><feat att="partOfSpeech" val="commonNoun"/> 
<feat att="id" val="GMU_CO2-REDUKTION_1"/> 
<feat att="morphologicalUnitId" val="CO2-REDUKTION"/> 
<feat att="originalSource" val="MILJØ-KORPUS"/> 
<feat att="independentWord" val="yes"/> 
<feat att="decomposition" val="co2+-+reduktion"/> 
<Lemma><FormRepresentation> <feat att="writtenForm" val="co2-reduktion"/> <feat att="officiallyApproved" val="no"/> 
<feat att="joiningElement" val="Not analyzed"/> 
</FormRepresentation> </Lemma> 
<WordForm><feat att="grammaticalGender" val="commonGender"/><feat att="definiteness" val="indefinite"/><feat att="grammaticalNumber" val="singular"/><feat att="case" val="unspecified"/>
<FormRepresentation> <feat att="writtenForm" val="co2-reduktion"/><feat att="inflectionalParadigm" val="MFG0016"/> <feat att="officiallyApproved" val="yes"/> <feat att="frequency" val=".0357"/></FormRepresentation></WordForm>
<WordForm><feat att="grammaticalGender" val="commonGender"/><feat att="definiteness" val="indefinite"/><feat att="grammaticalNumber" val="singular"/><feat att="case" val="genitiveCase"/>
<FormRepresentation> <feat att="writtenForm" val="co2-reduktions"/><feat att="inflectionalParadigm" val="MFG0016"/> <feat att="officiallyApproved" val="yes"/> <feat att="frequency" val="0.0"/></FormRepresentation></WordForm>
<WordForm><feat att="grammaticalGender" val="commonGender"/><feat att="definiteness" val="indefinite"/><feat att="grammaticalNumber" val="plural"/><feat att="case" val="unspecified"/>
<FormRepresentation> <feat att="writtenForm" val="co2-reduktioner"/><feat att="inflectionalParadigm" val="MFG0016"/> <feat att="officiallyApproved" val="yes"/> <feat att="frequency" val=".0357"/></FormRepresentation></WordForm>
<WordForm><feat att="grammaticalGender" val="commonGender"/><feat att="definiteness" val="indefinite"/><feat att="grammaticalNumber" val="plural"/><feat att="case" val="genitiveCase"/>
<FormRepresentation> <feat att="writtenForm" val="co2-reduktioners"/><feat att="inflectionalParadigm" val="MFG0016"/> <feat att="officiallyApproved" val="yes"/> <feat att="frequency" val="0.0"/></FormRepresentation></WordForm>
<WordForm><feat att="grammaticalGender" val="commonGender"/><feat att="definiteness" val="definite"/><feat att="grammaticalNumber" val="singular"/><feat att="case" val="unspecified"/>
<FormRepresentation> <feat att="writtenForm" val="co2-reduktionen"/><feat att="inflectionalParadigm" val="MFG0016"/> <feat att="officiallyApproved" val="yes"/> <feat att="frequency" val=".0357"/></FormRepresentation></WordForm>
<WordForm><feat att="grammaticalGender" val="commonGender"/><feat att="definiteness" val="definite"/><feat att="grammaticalNumber" val="singular"/><feat att="case" val="genitiveCase"/>
<FormRepresentation> <feat att="writtenForm" val="co2-reduktionens"/><feat att="inflectionalParadigm" val="MFG0016"/> <feat att="officiallyApproved" val="yes"/> <feat att="frequency" val="0.0"/></FormRepresentation></WordForm>
<WordForm><feat att="grammaticalGender" val="commonGender"/><feat att="definiteness" val="definite"/><feat att="grammaticalNumber" val="plural"/><feat att="case" val="unspecified"/>
<FormRepresentation> <feat att="writtenForm" val="co2-reduktionerne"/><feat att="inflectionalParadigm" val="MFG0016"/> <feat att="officiallyApproved" val="yes"/> <feat att="frequency" val="0.0"/></FormRepresentation></WordForm>
<WordForm><feat att="grammaticalGender" val="commonGender"/><feat att="definiteness" val="definite"/><feat att="grammaticalNumber" val="plural"/><feat att="case" val="genitiveCase"/>
<FormRepresentation> <feat att="writtenForm" val="co2-reduktionernes"/><feat att="inflectionalParadigm" val="MFG0016"/> <feat att="officiallyApproved" val="yes"/> <feat att="frequency" val="0.0"/></FormRepresentation></WordForm>
<RelatedForm><feat att="spellingVariant" val="GMU_CO2-REDUKTION_2"/> <FormRepresentation><feat att="writtenForm" val="CO2-reduktion"/></FormRepresentation></RelatedForm> 
</LexicalEntry> 
<LexicalEntry><feat att="partOfSpeech" val="commonNoun"/> 
<feat att="id" val="GMU_CO2-REDUKTION_2"/> 
<feat att="morphologicalUnitId" val="CO2-REDUKTION"/> 
<feat att="originalSource" val="MILJØ-KORPUS"/> 
<feat att="independentWord" val="yes"/> 
<feat att="decomposition" val="CO2+-+reduktion"/> 
<Lemma><FormRepresentation> <feat att="writtenForm" val="CO2-reduktion"/> <feat att="officiallyApproved" val="yes"/> 
<feat att="joiningElement" val="Not analyzed"/> 
</FormRepresentation> </Lemma> 
<WordForm><feat att="grammaticalGender" val="commonGender"/><feat att="definiteness" val="indefinite"/><feat att="grammaticalNumber" val="singular"/><feat att="case" val="unspecified"/>
<FormRepresentation> <feat att="writtenForm" val="CO2-reduktion"/><feat att="inflectionalParadigm" val="MFG0016"/> <feat att="officiallyApproved" val="yes"/> <feat att="frequency" val=".0357"/></FormRepresentation></WordForm>
<WordForm><feat att="grammaticalGender" val="commonGender"/><feat att="definiteness" val="indefinite"/><feat att="grammaticalNumber" val="singular"/><feat att="case" val="genitiveCase"/>
<FormRepresentation> <feat att="writtenForm" val="CO2-reduktions"/><feat att="inflectionalParadigm" val="MFG0016"/> <feat att="officiallyApproved" val="yes"/> <feat att="frequency" val="0.0"/></FormRepresentation></WordForm>
<WordForm><feat att="grammaticalGender" val="commonGender"/><feat att="definiteness" val="indefinite"/><feat att="grammaticalNumber" val="plural"/><feat att="case" val="unspecified"/>
<FormRepresentation> <feat att="writtenForm" val="CO2-reduktioner"/><feat att="inflectionalParadigm" val="MFG0016"/> <feat att="officiallyApproved" val="yes"/> <feat att="frequency" val=".0357"/></FormRepresentation></WordForm>
<WordForm><feat att="grammaticalGender" val="commonGender"/><feat att="definiteness" val="indefinite"/><feat att="grammaticalNumber" val="plural"/><feat att="case" val="genitiveCase"/>
<FormRepresentation> <feat att="writtenForm" val="CO2-reduktioners"/><feat att="inflectionalParadigm" val="MFG0016"/> <feat att="officiallyApproved" val="yes"/> <feat att="frequency" val="0.0"/></FormRepresentation></WordForm>
<WordForm><feat att="grammaticalGender" val="commonGender"/><feat att="definiteness" val="definite"/><feat att="grammaticalNumber" val="singular"/><feat att="case" val="unspecified"/>
<FormRepresentation> <feat att="writtenForm" val="CO2-reduktionen"/><feat att="inflectionalParadigm" val="MFG0016"/> <feat att="officiallyApproved" val="yes"/> <feat att="frequency" val=".0357"/></FormRepresentation></WordForm>
<WordForm><feat att="grammaticalGender" val="commonGender"/><feat att="definiteness" val="definite"/><feat att="grammaticalNumber" val="singular"/><feat att="case" val="genitiveCase"/>
<FormRepresentation> <feat att="writtenForm" val="CO2-reduktionens"/><feat att="inflectionalParadigm" val="MFG0016"/> <feat att="officiallyApproved" val="yes"/> <feat att="frequency" val="0.0"/></FormRepresentation></WordForm>
<WordForm><feat att="grammaticalGender" val="commonGender"/><feat att="definiteness" val="definite"/><feat att="grammaticalNumber" val="plural"/><feat att="case" val="unspecified"/>
<FormRepresentation> <feat att="writtenForm" val="CO2-reduktionerne"/><feat att="inflectionalParadigm" val="MFG0016"/> <feat att="officiallyApproved" val="yes"/> <feat att="frequency" val="0.0"/></FormRepresentation></WordForm>
<WordForm><feat att="grammaticalGender" val="commonGender"/><feat att="definiteness" val="definite"/><feat att="grammaticalNumber" val="plural"/><feat att="case" val="genitiveCase"/>
<FormRepresentation> <feat att="writtenForm" val="CO2-reduktionernes"/><feat att="inflectionalParadigm" val="MFG0016"/> <feat att="officiallyApproved" val="yes"/> <feat att="frequency" val="0.0"/></FormRepresentation></WordForm>
<RelatedForm><feat att="spellingVariant" val="GMU_CO2-REDUKTION_1"/> <FormRepresentation><feat att="writtenForm" val="co2-reduktion"/></FormRepresentation></RelatedForm> 
</LexicalEntry> 
<LexicalEntry><feat att="partOfSpeech" val="commonNoun"/> 
<feat att="id" val="GMU_CE-MÆRKNING_1"/> 
<feat att="morphologicalUnitId" val="CE-MÆRKNING"/> 
<feat att="originalSource" val="MILJØ-KORPUS"/> 
<feat att="independentWord" val="yes"/> 
<feat att="decomposition" val="CE+-+mærkning"/> 
<Lemma><FormRepresentation> <feat att="writtenForm" val="CE-mærkning"/> <feat att="officiallyApproved" val="yes"/> 
<feat att="joiningElement" val="Not analyzed"/> 
</FormRepresentation> </Lemma> 
<WordForm><feat att="grammaticalGender" val="commonGender"/><feat att="definiteness" val="indefinite"/><feat att="grammaticalNumber" val="singular"/><feat att="case" val="unspecified"/>
<FormRepresentation> <feat att="writtenForm" val="CE-mærkning"/><feat att="inflectionalParadigm" val="MFG0016"/> <feat att="officiallyApproved" val="yes"/> <feat att="frequency" val=".0536"/></FormRepresentation></WordForm>
<WordForm><feat att="grammaticalGender" val="commonGender"/><feat att="definiteness" val="indefinite"/><feat att="grammaticalNumber" val="singular"/><feat att="case" val="genitiveCase"/>
<FormRepresentation> <feat att="writtenForm" val="CE-mærknings"/><feat att="inflectionalParadigm" val="MFG0016"/> <feat att="officiallyApproved" val="yes"/> <feat att="frequency" val="0.0"/></FormRepresentation></WordForm>
<WordForm><feat att="grammaticalGender" val="commonGender"/><feat att="definiteness" val="indefinite"/><feat att="grammaticalNumber" val="plural"/><feat att="case" val="unspecified"/>
<FormRepresentation> <feat att="writtenForm" val="CE-mærkninger"/><feat att="inflectionalParadigm" val="MFG0016"/> <feat att="officiallyApproved" val="yes"/> <feat att="frequency" val="0.0"/></FormRepresentation></WordForm>
<WordForm><feat att="grammaticalGender" val="commonGender"/><feat att="definiteness" val="indefinite"/><feat att="grammaticalNumber" val="plural"/><feat att="case" val="genitiveCase"/>
<FormRepresentation> <feat att="writtenForm" val="CE-mærkningers"/><feat att="inflectionalParadigm" val="MFG0016"/> <feat att="officiallyApproved" val="yes"/> <feat att="frequency" val="0.0"/></FormRepresentation></WordForm>
<WordForm><feat att="grammaticalGender" val="commonGender"/><feat att="definiteness" val="definite"/><feat att="grammaticalNumber" val="singular"/><feat att="case" val="unspecified"/>
<FormRepresentation> <feat att="writtenForm" val="CE-mærkningen"/><feat att="inflectionalParadigm" val="MFG0016"/> <feat att="officiallyApproved" val="yes"/> <feat att="frequency" val=".1607"/></FormRepresentation></WordForm>
<WordForm><feat att="grammaticalGender" val="commonGender"/><feat att="definiteness" val="definite"/><feat att="grammaticalNumber" val="singular"/><feat att="case" val="genitiveCase"/>
<FormRepresentation> <feat att="writtenForm" val="CE-mærkningens"/><feat att="inflectionalParadigm" val="MFG0016"/> <feat att="officiallyApproved" val="yes"/> <feat att="frequency" val="0.0"/></FormRepresentation></WordForm>
<WordForm><feat att="grammaticalGender" val="commonGender"/><feat att="definiteness" val="definite"/><feat att="grammaticalNumber" val="plural"/><feat att="case" val="unspecified"/>
<FormRepresentation> <feat att="writtenForm" val="CE-mærkningerne"/><feat att="inflectionalParadigm" val="MFG0016"/> <feat att="officiallyApproved" val="yes"/> <feat att="frequency" val="0.0"/></FormRepresentation></WordForm>
<WordForm><feat att="grammaticalGender" val="commonGender"/><feat att="definiteness" val="definite"/><feat att="grammaticalNumber" val="plural"/><feat att="case" val="genitiveCase"/>
<FormRepresentation> <feat att="writtenForm" val="CE-mærkningernes"/><feat att="inflectionalParadigm" val="MFG0016"/> <feat att="officiallyApproved" val="yes"/> <feat att="frequency" val="0.0"/></FormRepresentation></WordForm>
</LexicalEntry> 
<LexicalEntry><feat att="partOfSpeech" val="commonNoun"/> 
<feat att="id" val="GMU_CELLELÆNGDE_1"/> 
<feat att="morphologicalUnitId" val="CELLELÆNGDE"/> 
<feat att="originalSource" val="MILJØ-KORPUS"/> 
<feat att="independentWord" val="yes"/> 
<feat att="decomposition" val="celle+længde"/> 
<Lemma><FormRepresentation> <feat att="writtenForm" val="cellelængde"/> <feat att="officiallyApproved" val="yes"/> 
<feat att="joiningElement" val="nil"/> 
<feat att="joiningElementResult" val="cellelængde"/> 
</FormRepresentation> </Lemma> 
<WordForm><feat att="grammaticalGender" val="commonGender"/><feat att="definiteness" val="indefinite"/><feat att="grammaticalNumber" val="singular"/><feat att="case" val="unspecified"/>
<FormRepresentation> <feat att="writtenForm" val="cellelængde"/><feat att="inflectionalParadigm" val="MFG0076"/> <feat att="officiallyApproved" val="yes"/> <feat att="frequency" val="0.0"/></FormRepresentation></WordForm>
<WordForm><feat att="grammaticalGender" val="commonGender"/><feat att="definiteness" val="indefinite"/><feat att="grammaticalNumber" val="singular"/><feat att="case" val="genitiveCase"/>
<FormRepresentation> <feat att="writtenForm" val="cellelængdes"/><feat att="inflectionalParadigm" val="MFG0076"/> <feat att="officiallyApproved" val="yes"/> <feat att="frequency" val="0.0"/></FormRepresentation></WordForm>
<WordForm><feat att="grammaticalGender" val="commonGender"/><feat att="definiteness" val="indefinite"/><feat att="grammaticalNumber" val="plural"/><feat att="case" val="unspecified"/>
<FormRepresentation> <feat att="writtenForm" val="cellelængder"/><feat att="inflectionalParadigm" val="MFG0076"/> <feat att="officiallyApproved" val="yes"/> <feat att="frequency" val="0.0"/></FormRepresentation></WordForm>
<WordForm><feat att="grammaticalGender" val="commonGender"/><feat att="definiteness" val="indefinite"/><feat att="grammaticalNumber" val="plural"/><feat att="case" val="genitiveCase"/>
<FormRepresentation> <feat att="writtenForm" val="cellelængders"/><feat att="inflectionalParadigm" val="MFG0076"/> <feat att="officiallyApproved" val="yes"/> <feat att="frequency" val="0.0"/></FormRepresentation></WordForm>
<WordForm><feat att="grammaticalGender" val="commonGender"/><feat att="definiteness" val="definite"/><feat att="grammaticalNumber" val="singular"/><feat att="case" val="unspecified"/>
<FormRepresentation> <feat att="writtenForm" val="cellelængden"/><feat att="inflectionalParadigm" val="MFG0076"/> <feat att="officiallyApproved" val="yes"/> <feat att="frequency" val="0.0"/></FormRepresentation></WordForm>
<WordForm><feat att="grammaticalGender" val="commonGender"/><feat att="definiteness" val="definite"/><feat att="grammaticalNumber" val="singular"/><feat att="case" val="genitiveCase"/>
<FormRepresentation> <feat att="writtenForm" val="cellelængdens"/><feat att="inflectionalParadigm" val="MFG0076"/> <feat att="officiallyApproved" val="yes"/> <feat att="frequency" val="0.0"/></FormRepresentation></WordForm>
<WordForm><feat att="grammaticalGender" val="commonGender"/><feat att="definiteness" val="definite"/><feat att="grammaticalNumber" val="plural"/><feat att="case" val="unspecified"/>
<FormRepresentation> <feat att="writtenForm" val="cellelængderne"/><feat att="inflectionalParadigm" val="MFG0076"/> <feat att="officiallyApproved" val="yes"/> <feat att="frequency" val="0.0"/></FormRepresentation></WordForm>
<WordForm><feat att="grammaticalGender" val="commonGender"/><feat att="definiteness" val="definite"/><feat att="grammaticalNumber" val="plural"/><feat att="case" val="genitiveCase"/>
<FormRepresentation> <feat att="writtenForm" val="cellelængdernes"/><feat att="inflectionalParadigm" val="MFG0076"/> <feat att="officiallyApproved" val="yes"/> <feat att="frequency" val="0.0"/></FormRepresentation></WordForm>
</LexicalEntry> 
<LexicalEntry><feat att="partOfSpeech" val="commonNoun"/> 
<feat att="id" val="GMU_CFC_1"/> 
<feat att="morphologicalUnitId" val="CFC"/> 
<feat att="originalSource" val="MILJØ-KORPUS"/> 
<feat att="independentWord" val="yes"/> 
<Lemma><FormRepresentation> <feat att="writtenForm" val="cfc"/> <feat att="officiallyApproved" val="yes"/> 
<feat att="joiningElement" val="nil"/> 
<feat att="joiningElementResult" val="cfc"/> 
</FormRepresentation> </Lemma> 
<WordForm><feat att="grammaticalGender" val="commonGender"/><feat att="definiteness" val="indefinite"/><feat att="grammaticalNumber" val="singular"/><feat att="case" val="unspecified"/>
<FormRepresentation> <feat att="writtenForm" val="cfc"/><feat att="inflectionalParadigm" val="MFG0001"/> <feat att="officiallyApproved" val="yes"/> <feat att="frequency" val=".3036"/></FormRepresentation></WordForm>
<WordForm><feat att="grammaticalGender" val="commonGender"/><feat att="definiteness" val="indefinite"/><feat att="grammaticalNumber" val="singular"/><feat att="case" val="genitiveCase"/>
<FormRepresentation> <feat att="writtenForm" val="cfc's"/><feat att="inflectionalParadigm" val="MFG0001"/> <feat att="officiallyApproved" val="yes"/> <feat att="frequency" val="0.0"/></FormRepresentation></WordForm>
<WordForm><feat att="grammaticalGender" val="commonGender"/><feat att="definiteness" val="indefinite"/><feat att="grammaticalNumber" val="plural"/><feat att="case" val="unspecified"/>
<FormRepresentation> <feat att="writtenForm" val="cfc'er"/><feat att="inflectionalParadigm" val="MFG0001"/> <feat att="officiallyApproved" val="yes"/> <feat att="frequency" val="0.0"/></FormRepresentation></WordForm>
<WordForm><feat att="grammaticalGender" val="commonGender"/><feat att="definiteness" val="indefinite"/><feat att="grammaticalNumber" val="plural"/><feat att="case" val="genitiveCase"/>
<FormRepresentation> <feat att="writtenForm" val="cfc'ers"/><feat att="inflectionalParadigm" val="MFG0001"/> <feat att="officiallyApproved" val="yes"/> <feat att="frequency" val="0.0"/></FormRepresentation></WordForm>
<WordForm><feat att="grammaticalGender" val="commonGender"/><feat att="definiteness" val="definite"/><feat att="grammaticalNumber" val="singular"/><feat att="case" val="unspecified"/>
<FormRepresentation> <feat att="writtenForm" val="cfc'en"/><feat att="inflectionalParadigm" val="MFG0001"/> <feat att="officiallyApproved" val="yes"/> <feat att="frequency" val="0.0"/></FormRepresentation></WordForm>
<WordForm><feat att="grammaticalGender" val="commonGender"/><feat att="definiteness" val="definite"/><feat att="grammaticalNumber" val="singular"/><feat att="case" val="genitiveCase"/>
<FormRepresentation> <feat att="writtenForm" val="cfc'ens"/><feat att="inflectionalParadigm" val="MFG0001"/> <feat att="officiallyApproved" val="yes"/> <feat att="frequency" val="0.0"/></FormRepresentation></WordForm>
<WordForm><feat att="grammaticalGender" val="commonGender"/><feat att="definiteness" val="definite"/><feat att="grammaticalNumber" val="plural"/><feat att="case" val="unspecified"/>
<FormRepresentation> <feat att="writtenForm" val="cfc'erne"/><feat att="inflectionalParadigm" val="MFG0001"/> <feat att="officiallyApproved" val="yes"/> <feat att="frequency" val=".0179"/></FormRepresentation></WordForm>
<WordForm><feat att="grammaticalGender" val="commonGender"/><feat att="definiteness" val="definite"/><feat att="grammaticalNumber" val="plural"/><feat att="case" val="genitiveCase"/>
<FormRepresentation> <feat att="writtenForm" val="cfc'ernes"/><feat att="inflectionalParadigm" val="MFG0001"/> <feat att="officiallyApproved" val="yes"/> <feat att="frequency" val=".0179"/></FormRepresentation></WordForm>
<RelatedForm><feat att="spellingVariant" val="GMU_CFC_2"/> <FormRepresentation><feat att="writtenForm" val="CFC"/></FormRepresentation></RelatedForm> 
</LexicalEntry> 
<LexicalEntry><feat att="partOfSpeech" val="commonNoun"/> 
<feat att="id" val="GMU_CFC_2"/> 
<feat att="morphologicalUnitId" val="CFC"/> 
<feat att="originalSource" val="MILJØ-KORPUS"/> 
<feat att="independentWord" val="yes"/> 
<Lemma><FormRepresentation> <feat att="writtenForm" val="CFC"/> <feat att="officiallyApproved" val="no"/> 
<feat att="joiningElement" val="nil"/> 
<feat att="joiningElementResult" val="CFC"/> 
</FormRepresentation> </Lemma> 
<WordForm><feat att="grammaticalGender" val="commonGender"/><feat att="definiteness" val="indefinite"/><feat att="grammaticalNumber" val="singular"/><feat att="case" val="unspecified"/>
<FormRepresentation> <feat att="writtenForm" val="CFC"/><feat att="inflectionalParadigm" val="MFG0001"/> <feat att="officiallyApproved" val="yes"/> <feat att="frequency" val=".3036"/></FormRepresentation></WordForm>
<WordForm><feat att="grammaticalGender" val="commonGender"/><feat att="definiteness" val="indefinite"/><feat att="grammaticalNumber" val="singular"/><feat att="case" val="genitiveCase"/>
<FormRepresentation> <feat att="writtenForm" val="CFC's"/><feat att="inflectionalParadigm" val="MFG0001"/> <feat att="officiallyApproved" val="yes"/> <feat att="frequency" val="0.0"/></FormRepresentation></WordForm>
<WordForm><feat att="grammaticalGender" val="commonGender"/><feat att="definiteness" val="indefinite"/><feat att="grammaticalNumber" val="plural"/><feat att="case" val="unspecified"/>
<FormRepresentation> <feat att="writtenForm" val="CFC'er"/><feat att="inflectionalParadigm" val="MFG0001"/> <feat att="officiallyApproved" val="yes"/> <feat att="frequency" val="0.0"/></FormRepresentation></WordForm>
<WordForm><feat att="grammaticalGender" val="commonGender"/><feat att="definiteness" val="indefinite"/><feat att="grammaticalNumber" val="plural"/><feat att="case" val="genitiveCase"/>
<FormRepresentation> <feat att="writtenForm" val="CFC'ers"/><feat att="inflectionalParadigm" val="MFG0001"/> <feat att="officiallyApproved" val="yes"/> <feat att="frequency" val="0.0"/></FormRepresentation></WordForm>
<WordForm><feat att="grammaticalGender" val="commonGender"/><feat att="definiteness" val="definite"/><feat att="grammaticalNumber" val="singular"/><feat att="case" val="unspecified"/>
<FormRepresentation> <feat att="writtenForm" val="CFC'en"/><feat att="inflectionalParadigm" val="MFG0001"/> <feat att="officiallyApproved" val="yes"/> <feat att="frequency" val="0.0"/></FormRepresentation></WordForm>
<WordForm><feat att="grammaticalGender" val="commonGender"/><feat att="definiteness" val="definite"/><feat att="grammaticalNumber" val="singular"/><feat att="case" val="genitiveCase"/>
<FormRepresentation> <feat att="writtenForm" val="CFC'ens"/><feat att="inflectionalParadigm" val="MFG0001"/> <feat att="officiallyApproved" val="yes"/> <feat att="frequency" val="0.0"/></FormRepresentation></WordForm>
<WordForm><feat att="grammaticalGender" val="commonGender"/><feat att="definiteness" val="definite"/><feat att="grammaticalNumber" val="plural"/><feat att="case" val="unspecified"/>
<FormRepresentation> <feat att="writtenForm" val="CFC'erne"/><feat att="inflectionalParadigm" val="MFG0001"/> <feat att="officiallyApproved" val="yes"/> <feat att="frequency" val=".0179"/></FormRepresentation></WordForm>
<WordForm><feat att="grammaticalGender" val="commonGender"/><feat att="definiteness" val="definite"/><feat att="grammaticalNumber" val="plural"/><feat att="case" val="genitiveCase"/>
<FormRepresentation> <feat att="writtenForm" val="CFC'ernes"/><feat att="inflectionalParadigm" val="MFG0001"/> <feat att="officiallyApproved" val="yes"/> <feat att="frequency" val=".0179"/></FormRepresentation></WordForm>
<RelatedForm><feat att="spellingVariant" val="GMU_CFC_1"/> <FormRepresentation><feat att="writtenForm" val="cfc"/></FormRepresentation></RelatedForm> 
</LexicalEntry> 
<LexicalEntry><feat att="partOfSpeech" val="commonNoun"/> 
<feat att="id" val="GMU_CERTIFIKATMODEL_1"/> 
<feat att="morphologicalUnitId" val="CERTIFIKATMODEL"/> 
<feat att="originalSource" val="MILJØ-KORPUS"/> 
<feat att="independentWord" val="yes"/> 
<feat att="decomposition" val="certifikat+model"/> 
<Lemma><FormRepresentation> <feat att="writtenForm" val="certifikatmodel"/> <feat att="officiallyApproved" val="yes"/> 
<feat att="joiningElement" val="nil"/> 
<feat att="joiningElementResult" val="certifikatmodel"/> 
</FormRepresentation> </Lemma> 
<WordForm><feat att="grammaticalGender" val="commonGender"/><feat att="definiteness" val="indefinite"/><feat att="grammaticalNumber" val="singular"/><feat att="case" val="unspecified"/>
<FormRepresentation> <feat att="writtenForm" val="certifikatmodel"/><feat att="inflectionalParadigm" val="MFG0068"/> <feat att="officiallyApproved" val="yes"/> <feat att="frequency" val="0.0"/></FormRepresentation></WordForm>
<WordForm><feat att="grammaticalGender" val="commonGender"/><feat att="definiteness" val="indefinite"/><feat att="grammaticalNumber" val="singular"/><feat att="case" val="genitiveCase"/>
<FormRepresentation> <feat att="writtenForm" val="certifikatmodels"/><feat att="inflectionalParadigm" val="MFG0068"/> <feat att="officiallyApproved" val="yes"/> <feat att="frequency" val="0.0"/></FormRepresentation></WordForm>
<WordForm><feat att="grammaticalGender" val="commonGender"/><feat att="definiteness" val="indefinite"/><feat att="grammaticalNumber" val="plural"/><feat att="case" val="unspecified"/>
<FormRepresentation> <feat att="writtenForm" val="certifikatmodeller"/><feat att="inflectionalParadigm" val="MFG0068"/> <feat att="officiallyApproved" val="yes"/> <feat att="frequency" val="0.0"/></FormRepresentation></WordForm>
<WordForm><feat att="grammaticalGender" val="commonGender"/><feat att="definiteness" val="indefinite"/><feat att="grammaticalNumber" val="plural"/><feat att="case" val="genitiveCase"/>
<FormRepresentation> <feat att="writtenForm" val="certifikatmodellers"/><feat att="inflectionalParadigm" val="MFG0068"/> <feat att="officiallyApproved" val="yes"/> <feat att="frequency" val="0.0"/></FormRepresentation></WordForm>
<WordForm><feat att="grammaticalGender" val="commonGender"/><feat att="definiteness" val="definite"/><feat att="grammaticalNumber" val="singular"/><feat att="case" val="unspecified"/>
<FormRepresentation> <feat att="writtenForm" val="certifikatmodellen"/><feat att="inflectionalParadigm" val="MFG0068"/> <feat att="officiallyApproved" val="yes"/> <feat att="frequency" val="0.0"/></FormRepresentation></WordForm>
<WordForm><feat att="grammaticalGender" val="commonGender"/><feat att="definiteness" val="definite"/><feat att="grammaticalNumber" val="singular"/><feat att="case" val="genitiveCase"/>
<FormRepresentation> <feat att="writtenForm" val="certifikatmodellens"/><feat att="inflectionalParadigm" val="MFG0068"/> <feat att="officiallyApproved" val="yes"/> <feat att="frequency" val="0.0"/></FormRepresentation></WordForm>
<WordForm><feat att="grammaticalGender" val="commonGender"/><feat att="definiteness" val="definite"/><feat att="grammaticalNumber" val="plural"/><feat att="case" val="unspecified"/>
<FormRepresentation> <feat att="writtenForm" val="certifikatmodellerne"/><feat att="inflectionalParadigm" val="MFG0068"/> <feat att="officiallyApproved" val="yes"/> <feat att="frequency" val="0.0"/></FormRepresentation></WordForm>
<WordForm><feat att="grammaticalGender" val="commonGender"/><feat att="definiteness" val="definite"/><feat att="grammaticalNumber" val="plural"/><feat att="case" val="genitiveCase"/>
<FormRepresentation> <feat att="writtenForm" val="certifikatmodellernes"/><feat att="inflectionalParadigm" val="MFG0068"/> <feat att="officiallyApproved" val="yes"/> <feat att="frequency" val="0.0"/></FormRepresentation></WordForm>
</LexicalEntry> 
<LexicalEntry><feat att="partOfSpeech" val="commonNoun"/> 
<feat att="id" val="GMU_CHATONELLA_1"/> 
<feat att="morphologicalUnitId" val="CHATONELLA"/> 
<feat att="originalSource" val="MILJØ-KORPUS"/> 
<feat att="independentWord" val="yes"/> 
<Lemma><FormRepresentation> <feat att="writtenForm" val="chatonella"/> <feat att="officiallyApproved" val="yes"/> 
<feat att="joiningElement" val="nil"/> 
<feat att="joiningElementResult" val="chatonella"/> 
</FormRepresentation> </Lemma> 
<WordForm><feat att="grammaticalGender" val="commonGender"/><feat att="definiteness" val="indefinite"/><feat att="grammaticalNumber" val="singular"/><feat att="case" val="unspecified"/>
<FormRepresentation> <feat att="writtenForm" val="chatonella"/><feat att="inflectionalParadigm" val="MFG0016"/> <feat att="officiallyApproved" val="yes"/> <feat att="frequency" val=".0357"/></FormRepresentation></WordForm>
<WordForm><feat att="grammaticalGender" val="commonGender"/><feat att="definiteness" val="indefinite"/><feat att="grammaticalNumber" val="singular"/><feat att="case" val="genitiveCase"/>
<FormRepresentation> <feat att="writtenForm" val="chatonellas"/><feat att="inflectionalParadigm" val="MFG0016"/> <feat att="officiallyApproved" val="yes"/> <feat att="frequency" val="0.0"/></FormRepresentation></WordForm>
<WordForm><feat att="grammaticalGender" val="commonGender"/><feat att="definiteness" val="indefinite"/><feat att="grammaticalNumber" val="plural"/><feat att="case" val="unspecified"/>
<FormRepresentation> <feat att="writtenForm" val="chatonellaer"/><feat att="inflectionalParadigm" val="MFG0016"/> <feat att="officiallyApproved" val="yes"/> <feat att="frequency" val="0.0"/></FormRepresentation></WordForm>
<WordForm><feat att="grammaticalGender" val="commonGender"/><feat att="definiteness" val="indefinite"/><feat att="grammaticalNumber" val="plural"/><feat att="case" val="genitiveCase"/>
<FormRepresentation> <feat att="writtenForm" val="chatonellaers"/><feat att="inflectionalParadigm" val="MFG0016"/> <feat att="officiallyApproved" val="yes"/> <feat att="frequency" val="0.0"/></FormRepresentation></WordForm>
<WordForm><feat att="grammaticalGender" val="commonGender"/><feat att="definiteness" val="definite"/><feat att="grammaticalNumber" val="singular"/><feat att="case" val="unspecified"/>
<FormRepresentation> <feat att="writtenForm" val="chatonellaen"/><feat att="inflectionalParadigm" val="MFG0016"/> <feat att="officiallyApproved" val="yes"/> <feat att="frequency" val="0.0"/></FormRepresentation></WordForm>
<WordForm><feat att="grammaticalGender" val="commonGender"/><feat att="definiteness" val="definite"/><feat att="grammaticalNumber" val="singular"/><feat att="case" val="genitiveCase"/>
<FormRepresentation> <feat att="writtenForm" val="chatonellaens"/><feat att="inflectionalParadigm" val="MFG0016"/> <feat att="officiallyApproved" val="yes"/> <feat att="frequency" val="0.0"/></FormRepresentation></WordForm>
<WordForm><feat att="grammaticalGender" val="commonGender"/><feat att="definiteness" val="definite"/><feat att="grammaticalNumber" val="plural"/><feat att="case" val="unspecified"/>
<FormRepresentation> <feat att="writtenForm" val="chatonellaerne"/><feat att="inflectionalParadigm" val="MFG0016"/> <feat att="officiallyApproved" val="yes"/> <feat att="frequency" val="0.0"/></FormRepresentation></WordForm>
<WordForm><feat att="grammaticalGender" val="commonGender"/><feat att="definiteness" val="definite"/><feat att="grammaticalNumber" val="plural"/><feat att="case" val="genitiveCase"/>
<FormRepresentation> <feat att="writtenForm" val="chatonellaernes"/><feat att="inflectionalParadigm" val="MFG0016"/> <feat att="officiallyApproved" val="yes"/> <feat att="frequency" val="0.0"/></FormRepresentation></WordForm>
</LexicalEntry> 
<LexicalEntry><feat att="partOfSpeech" val="commonNoun"/> 
<feat att="id" val="GMU_CHLORID_1"/> 
<feat att="morphologicalUnitId" val="CHLORID"/> 
<feat att="originalSource" val="MILJØ-KORPUS"/> 
<feat att="independentWord" val="yes"/> 
<Lemma><FormRepresentation> <feat att="writtenForm" val="chlorid"/> <feat att="officiallyApproved" val="no"/> 
<feat att="joiningElement" val="nil"/> 
<feat att="joiningElementResult" val="chlorid"/> 
</FormRepresentation> </Lemma> 
<WordForm><feat att="grammaticalGender" val="neuter"/><feat att="definiteness" val="indefinite"/><feat att="grammaticalNumber" val="singular"/><feat att="case" val="unspecified"/>
<FormRepresentation> <feat att="writtenForm" val="chlorid"/><feat att="inflectionalParadigm" val="MFG0044"/> <feat att="officiallyApproved" val="yes"/> <feat att="frequency" val=".0179"/></FormRepresentation></WordForm>
<WordForm><feat att="grammaticalGender" val="neuter"/><feat att="definiteness" val="indefinite"/><feat att="grammaticalNumber" val="singular"/><feat att="case" val="genitiveCase"/>
<FormRepresentation> <feat att="writtenForm" val="chlorids"/><feat att="inflectionalParadigm" val="MFG0044"/> <feat att="officiallyApproved" val="yes"/> <feat att="frequency" val="0.0"/></FormRepresentation></WordForm>
<WordForm><feat att="grammaticalGender" val="neuter"/><feat att="definiteness" val="indefinite"/><feat att="grammaticalNumber" val="plural"/><feat att="case" val="unspecified"/>
<FormRepresentation> <feat att="writtenForm" val="chlorider"/><feat att="inflectionalParadigm" val="MFG0044"/> <feat att="officiallyApproved" val="yes"/> <feat att="frequency" val="0.0"/></FormRepresentation></WordForm>
<WordForm><feat att="grammaticalGender" val="neuter"/><feat att="definiteness" val="indefinite"/><feat att="grammaticalNumber" val="plural"/><feat att="case" val="genitiveCase"/>
<FormRepresentation> <feat att="writtenForm" val="chloriders"/><feat att="inflectionalParadigm" val="MFG0044"/> <feat att="officiallyApproved" val="yes"/> <feat att="frequency" val="0.0"/></FormRepresentation></WordForm>
<WordForm><feat att="grammaticalGender" val="neuter"/><feat att="definiteness" val="definite"/><feat att="grammaticalNumber" val="singular"/><feat att="case" val="unspecified"/>
<FormRepresentation> <feat att="writtenForm" val="chloridet"/><feat att="inflectionalParadigm" val="MFG0044"/> <feat att="officiallyApproved" val="yes"/> <feat att="frequency" val="0.0"/></FormRepresentation></WordForm>
<WordForm><feat att="grammaticalGender" val="neuter"/><feat att="definiteness" val="definite"/><feat att="grammaticalNumber" val="singular"/><feat att="case" val="genitiveCase"/>
<FormRepresentation> <feat att="writtenForm" val="chloridets"/><feat att="inflectionalParadigm" val="MFG0044"/> <feat att="officiallyApproved" val="yes"/> <feat att="frequency" val="0.0"/></FormRepresentation></WordForm>
<WordForm><feat att="grammaticalGender" val="neuter"/><feat att="definiteness" val="definite"/><feat att="grammaticalNumber" val="plural"/><feat att="case" val="unspecified"/>
<FormRepresentation> <feat att="writtenForm" val="chloriderne"/><feat att="inflectionalParadigm" val="MFG0044"/> <feat att="officiallyApproved" val="yes"/> <feat att="frequency" val=".0357"/></FormRepresentation></WordForm>
<WordForm><feat att="grammaticalGender" val="neuter"/><feat att="definiteness" val="definite"/><feat att="grammaticalNumber" val="plural"/><feat att="case" val="genitiveCase"/>
<FormRepresentation> <feat att="writtenForm" val="chloridernes"/><feat att="inflectionalParadigm" val="MFG0044"/> <feat att="officiallyApproved" val="yes"/> <feat att="frequency" val="0.0"/></FormRepresentation></WordForm>
<WordForm><feat att="grammaticalGender" val="commonGender"/><feat att="definiteness" val="indefinite"/><feat att="grammaticalNumber" val="singular"/><feat att="case" val="unspecified"/>
<FormRepresentation> <feat att="writtenForm" val="chlorid"/><feat att="inflectionalParadigm" val="MFG0016"/> <feat att="officiallyApproved" val="yes"/> <feat att="frequency" val=".0179"/></FormRepresentation></WordForm>
<WordForm><feat att="grammaticalGender" val="commonGender"/><feat att="definiteness" val="indefinite"/><feat att="grammaticalNumber" val="singular"/><feat att="case" val="genitiveCase"/>
<FormRepresentation> <feat att="writtenForm" val="chlorids"/><feat att="inflectionalParadigm" val="MFG0016"/> <feat att="officiallyApproved" val="yes"/> <feat att="frequency" val="0.0"/></FormRepresentation></WordForm>
<WordForm><feat att="grammaticalGender" val="commonGender"/><feat att="definiteness" val="indefinite"/><feat att="grammaticalNumber" val="plural"/><feat att="case" val="unspecified"/>
<FormRepresentation> <feat att="writtenForm" val="chlorider"/><feat att="inflectionalParadigm" val="MFG0016"/> <feat att="officiallyApproved" val="yes"/> <feat att="frequency" val="0.0"/></FormRepresentation></WordForm>
<WordForm><feat att="grammaticalGender" val="commonGender"/><feat att="definiteness" val="indefinite"/><feat att="grammaticalNumber" val="plural"/><feat att="case" val="genitiveCase"/>
<FormRepresentation> <feat att="writtenForm" val="chloriders"/><feat att="inflectionalParadigm" val="MFG0016"/> <feat att="officiallyApproved" val="yes"/> <feat att="frequency" val="0.0"/></FormRepresentation></WordForm>
<WordForm><feat att="grammaticalGender" val="commonGender"/><feat att="definiteness" val="definite"/><feat att="grammaticalNumber" val="singular"/><feat att="case" val="unspecified"/>
<FormRepresentation> <feat att="writtenForm" val="chloriden"/><feat att="inflectionalParadigm" val="MFG0016"/> <feat att="officiallyApproved" val="yes"/> <feat att="frequency" val="0.0"/></FormRepresentation></WordForm>
<WordForm><feat att="grammaticalGender" val="commonGender"/><feat att="definiteness" val="definite"/><feat att="grammaticalNumber" val="singular"/><feat att="case" val="genitiveCase"/>
<FormRepresentation> <feat att="writtenForm" val="chloridens"/><feat att="inflectionalParadigm" val="MFG0016"/> <feat att="officiallyApproved" val="yes"/> <feat att="frequency" val="0.0"/></FormRepresentation></WordForm>
<WordForm><feat att="grammaticalGender" val="commonGender"/><feat att="definiteness" val="definite"/><feat att="grammaticalNumber" val="plural"/><feat att="case" val="unspecified"/>
<FormRepresentation> <feat att="writtenForm" val="chloriderne"/><feat att="inflectionalParadigm" val="MFG0016"/> <feat att="officiallyApproved" val="yes"/> <feat att="frequency" val=".0357"/></FormRepresentation></WordForm>
<WordForm><feat att="grammaticalGender" val="commonGender"/><feat att="definiteness" val="definite"/><feat att="grammaticalNumber" val="plural"/><feat att="case" val="genitiveCase"/>
<FormRepresentation> <feat att="writtenForm" val="chloridernes"/><feat att="inflectionalParadigm" val="MFG0016"/> <feat att="officiallyApproved" val="yes"/> <feat att="frequency" val="0.0"/></FormRepresentation></WordForm>
<RelatedForm><feat att="spellingVariant" val="GMU_CHLORID_2"/> <FormRepresentation><feat att="writtenForm" val="klorid"/></FormRepresentation></RelatedForm> 
</LexicalEntry> 
<LexicalEntry><feat att="partOfSpeech" val="commonNoun"/> 
<feat att="id" val="GMU_CHLORID_2"/> 
<feat att="morphologicalUnitId" val="CHLORID"/> 
<feat att="originalSource" val="MILJØ-KORPUS"/> 
<feat att="independentWord" val="yes"/> 
<Lemma><FormRepresentation> <feat att="writtenForm" val="klorid"/> <feat att="officiallyApproved" val="yes"/> 
<feat att="joiningElement" val="nil"/> 
<feat att="joiningElementResult" val="klorid"/> 
</FormRepresentation> </Lemma> 
<WordForm><feat att="grammaticalGender" val="neuter"/><feat att="definiteness" val="indefinite"/><feat att="grammaticalNumber" val="singular"/><feat att="case" val="unspecified"/>
<FormRepresentation> <feat att="writtenForm" val="klorid"/><feat att="inflectionalParadigm" val="MFG0044"/> <feat att="officiallyApproved" val="yes"/> <feat att="frequency" val=".0357"/></FormRepresentation></WordForm>
<WordForm><feat att="grammaticalGender" val="neuter"/><feat att="definiteness" val="indefinite"/><feat att="grammaticalNumber" val="singular"/><feat att="case" val="genitiveCase"/>
<FormRepresentation> <feat att="writtenForm" val="klorids"/><feat att="inflectionalParadigm" val="MFG0044"/> <feat att="officiallyApproved" val="yes"/> <feat att="frequency" val="0.0"/></FormRepresentation></WordForm>
<WordForm><feat att="grammaticalGender" val="neuter"/><feat att="definiteness" val="indefinite"/><feat att="grammaticalNumber" val="plural"/><feat att="case" val="unspecified"/>
<FormRepresentation> <feat att="writtenForm" val="klorider"/><feat att="inflectionalParadigm" val="MFG0044"/> <feat att="officiallyApproved" val="yes"/> <feat att="frequency" val="0.0"/></FormRepresentation></WordForm>
<WordForm><feat att="grammaticalGender" val="neuter"/><feat att="definiteness" val="indefinite"/><feat att="grammaticalNumber" val="plural"/><feat att="case" val="genitiveCase"/>
<FormRepresentation> <feat att="writtenForm" val="kloriders"/><feat att="inflectionalParadigm" val="MFG0044"/> <feat att="officiallyApproved" val="yes"/> <feat att="frequency" val="0.0"/></FormRepresentation></WordForm>
<WordForm><feat att="grammaticalGender" val="neuter"/><feat att="definiteness" val="definite"/><feat att="grammaticalNumber" val="singular"/><feat att="case" val="unspecified"/>
<FormRepresentation> <feat att="writtenForm" val="kloridet"/><feat att="inflectionalParadigm" val="MFG0044"/> <feat att="officiallyApproved" val="yes"/> <feat att="frequency" val="0.0"/></FormRepresentation></WordForm>
<WordForm><feat att="grammaticalGender" val="neuter"/><feat att="definiteness" val="definite"/><feat att="grammaticalNumber" val="singular"/><feat att="case" val="genitiveCase"/>
<FormRepresentation> <feat att="writtenForm" val="kloridets"/><feat att="inflectionalParadigm" val="MFG0044"/> <feat att="officiallyApproved" val="yes"/> <feat att="frequency" val="0.0"/></FormRepresentation></WordForm>
<WordForm><feat att="grammaticalGender" val="neuter"/><feat att="definiteness" val="definite"/><feat att="grammaticalNumber" val="plural"/><feat att="case" val="unspecified"/>
<FormRepresentation> <feat att="writtenForm" val="kloriderne"/><feat att="inflectionalParadigm" val="MFG0044"/> <feat att="officiallyApproved" val="yes"/> <feat att="frequency" val="0.0"/></FormRepresentation></WordForm>
<WordForm><feat att="grammaticalGender" val="neuter"/><feat att="definiteness" val="definite"/><feat att="grammaticalNumber" val="plural"/><feat att="case" val="genitiveCase"/>
<FormRepresentation> <feat att="writtenForm" val="kloridernes"/><feat att="inflectionalParadigm" val="MFG0044"/> <feat att="officiallyApproved" val="yes"/> <feat att="frequency" val="0.0"/></FormRepresentation></WordForm>
<WordForm><feat att="grammaticalGender" val="commonGender"/><feat att="definiteness" val="indefinite"/><feat att="grammaticalNumber" val="singular"/><feat att="case" val="unspecified"/>
<FormRepresentation> <feat att="writtenForm" val="klorid"/><feat att="inflectionalParadigm" val="MFG0016"/> <feat att="officiallyApproved" val="yes"/> <feat att="frequency" val=".0357"/></FormRepresentation></WordForm>
<WordForm><feat att="grammaticalGender" val="commonGender"/><feat att="definiteness" val="indefinite"/><feat att="grammaticalNumber" val="singular"/><feat att="case" val="genitiveCase"/>
<FormRepresentation> <feat att="writtenForm" val="klorids"/><feat att="inflectionalParadigm" val="MFG0016"/> <feat att="officiallyApproved" val="yes"/> <feat att="frequency" val="0.0"/></FormRepresentation></WordForm>
<WordForm><feat att="grammaticalGender" val="commonGender"/><feat att="definiteness" val="indefinite"/><feat att="grammaticalNumber" val="plural"/><feat att="case" val="unspecified"/>
<FormRepresentation> <feat att="writtenForm" val="klorider"/><feat att="inflectionalParadigm" val="MFG0016"/> <feat att="officiallyApproved" val="yes"/> <feat att="frequency" val="0.0"/></FormRepresentation></WordForm>
<WordForm><feat att="grammaticalGender" val="commonGender"/><feat att="definiteness" val="indefinite"/><feat att="grammaticalNumber" val="plural"/><feat att="case" val="genitiveCase"/>
<FormRepresentation> <feat att="writtenForm" val="kloriders"/><feat att="inflectionalParadigm" val="MFG0016"/> <feat att="officiallyApproved" val="yes"/> <feat att="frequency" val="0.0"/></FormRepresentation></WordForm>
<WordForm><feat att="grammaticalGender" val="commonGender"/><feat att="definiteness" val="definite"/><feat att="grammaticalNumber" val="singular"/><feat att="case" val="unspecified"/>
<FormRepresentation> <feat att="writtenForm" val="kloriden"/><feat att="inflectionalParadigm" val="MFG0016"/> <feat att="officiallyApproved" val="yes"/> <feat att="frequency" val="0.0"/></FormRepresentation></WordForm>
<WordForm><feat att="grammaticalGender" val="commonGender"/><feat att="definiteness" val="definite"/><feat att="grammaticalNumber" val="singular"/><feat att="case" val="genitiveCase"/>
<FormRepresentation> <feat att="writtenForm" val="kloridens"/><feat att="inflectionalParadigm" val="MFG0016"/> <feat att="officiallyApproved" val="yes"/> <feat att="frequency" val="0.0"/></FormRepresentation></WordForm>
<WordForm><feat att="grammaticalGender" val="commonGender"/><feat att="definiteness" val="definite"/><feat att="grammaticalNumber" val="plural"/><feat att="case" val="unspecified"/>
<FormRepresentation> <feat att="writtenForm" val="kloriderne"/><feat att="inflectionalParadigm" val="MFG0016"/> <feat att="officiallyApproved" val="yes"/> <feat att="frequency" val="0.0"/></FormRepresentation></WordForm>
<WordForm><feat att="grammaticalGender" val="commonGender"/><feat att="definiteness" val="definite"/><feat att="grammaticalNumber" val="plural"/><feat att="case" val="genitiveCase"/>
<FormRepresentation> <feat att="writtenForm" val="kloridernes"/><feat att="inflectionalParadigm" val="MFG0016"/> <feat att="officiallyApproved" val="yes"/> <feat att="frequency" val="0.0"/></FormRepresentation></WordForm>
<RelatedForm><feat att="spellingVariant" val="GMU_CHLORID_1"/> <FormRepresentation><feat att="writtenForm" val="chlorid"/></FormRepresentation></RelatedForm> 
</LexicalEntry> 
<LexicalEntry><feat att="partOfSpeech" val="commonNoun"/> 
<feat att="id" val="GMU_CERTIFIKATMARKED_1"/> 
<feat att="morphologicalUnitId" val="CERTIFIKATMARKED"/> 
<feat att="originalSource" val="MILJØ-KORPUS"/> 
<feat att="independentWord" val="yes"/> 
<feat att="decomposition" val="certifikat+marked"/> 
<Lemma><FormRepresentation> <feat att="writtenForm" val="certifikatmarked"/> <feat att="officiallyApproved" val="yes"/> 
<feat att="joiningElement" val="Not analyzed"/> 
</FormRepresentation> </Lemma> 
<WordForm><feat att="grammaticalGender" val="neuter"/><feat att="definiteness" val="indefinite"/><feat att="grammaticalNumber" val="singular"/><feat att="case" val="unspecified"/>
<FormRepresentation> <feat att="writtenForm" val="certifikatmarked"/><feat att="inflectionalParadigm" val="MFG0044"/> <feat att="officiallyApproved" val="yes"/> <feat att="frequency" val="0.0"/></FormRepresentation></WordForm>
<WordForm><feat att="grammaticalGender" val="neuter"/><feat att="definiteness" val="indefinite"/><feat att="grammaticalNumber" val="singular"/><feat att="case" val="genitiveCase"/>
<FormRepresentation> <feat att="writtenForm" val="certifikatmarkeds"/><feat att="inflectionalParadigm" val="MFG0044"/> <feat att="officiallyApproved" val="yes"/> <feat att="frequency" val="0.0"/></FormRepresentation></WordForm>
<WordForm><feat att="grammaticalGender" val="neuter"/><feat att="definiteness" val="indefinite"/><feat att="grammaticalNumber" val="plural"/><feat att="case" val="unspecified"/>
<FormRepresentation> <feat att="writtenForm" val="certifikatmarkeder"/><feat att="inflectionalParadigm" val="MFG0044"/> <feat att="officiallyApproved" val="yes"/> <feat att="frequency" val="0.0"/></FormRepresentation></WordForm>
<WordForm><feat att="grammaticalGender" val="neuter"/><feat att="definiteness" val="indefinite"/><feat att="grammaticalNumber" val="plural"/><feat att="case" val="genitiveCase"/>
<FormRepresentation> <feat att="writtenForm" val="certifikatmarkeders"/><feat att="inflectionalParadigm" val="MFG0044"/> <feat att="officiallyApproved" val="yes"/> <feat att="frequency" val="0.0"/></FormRepresentation></WordForm>
<WordForm><feat att="grammaticalGender" val="neuter"/><feat att="definiteness" val="definite"/><feat att="grammaticalNumber" val="singular"/><feat att="case" val="unspecified"/>
<FormRepresentation> <feat att="writtenForm" val="certifikatmarkedet"/><feat att="inflectionalParadigm" val="MFG0044"/> <feat att="officiallyApproved" val="yes"/> <feat att="frequency" val="0.0"/></FormRepresentation></WordForm>
<WordForm><feat att="grammaticalGender" val="neuter"/><feat att="definiteness" val="definite"/><feat att="grammaticalNumber" val="singular"/><feat att="case" val="genitiveCase"/>
<FormRepresentation> <feat att="writtenForm" val="certifikatmarkedets"/><feat att="inflectionalParadigm" val="MFG0044"/> <feat att="officiallyApproved" val="yes"/> <feat att="frequency" val="0.0"/></FormRepresentation></WordForm>
<WordForm><feat att="grammaticalGender" val="neuter"/><feat att="definiteness" val="definite"/><feat att="grammaticalNumber" val="plural"/><feat att="case" val="unspecified"/>
<FormRepresentation> <feat att="writtenForm" val="certifikatmarkederne"/><feat att="inflectionalParadigm" val="MFG0044"/> <feat att="officiallyApproved" val="yes"/> <feat att="frequency" val="0.0"/></FormRepresentation></WordForm>
<WordForm><feat att="grammaticalGender" val="neuter"/><feat att="definiteness" val="definite"/><feat att="grammaticalNumber" val="plural"/><feat att="case" val="genitiveCase"/>
<FormRepresentation> <feat att="writtenForm" val="certifikatmarkedernes"/><feat att="inflectionalParadigm" val="MFG0044"/> <feat att="officiallyApproved" val="yes"/> <feat att="frequency" val="0.0"/></FormRepresentation></WordForm>
</LexicalEntry> 
<LexicalEntry><feat att="partOfSpeech" val="commonNoun"/> 
<feat att="id" val="GMU_CITES-IMPORTTILLADELSE_1"/> 
<feat att="morphologicalUnitId" val="CITES-IMPORTTILLADELSE"/> 
<feat att="originalSource" val="MILJØ-KORPUS"/> 
<feat att="independentWord" val="yes"/> 
<feat att="decomposition" val="CITES+-+importtilladelse"/> 
<Lemma><FormRepresentation> <feat att="writtenForm" val="CITES-importtilladelse"/> <feat att="officiallyApproved" val="yes"/> 
<feat att="joiningElement" val="Not analyzed"/> 
</FormRepresentation> </Lemma> 
<WordForm><feat att="grammaticalGender" val="commonGender"/><feat att="definiteness" val="indefinite"/><feat att="grammaticalNumber" val="singular"/><feat att="case" val="unspecified"/>
<FormRepresentation> <feat att="writtenForm" val="CITES-importtilladelse"/><feat att="inflectionalParadigm" val="MFG0076"/> <feat att="officiallyApproved" val="yes"/> <feat att="frequency" val="0.0"/></FormRepresentation></WordForm>
<WordForm><feat att="grammaticalGender" val="commonGender"/><feat att="definiteness" val="indefinite"/><feat att="grammaticalNumber" val="singular"/><feat att="case" val="genitiveCase"/>
<FormRepresentation> <feat att="writtenForm" val="CITES-importtilladelses"/><feat att="inflectionalParadigm" val="MFG0076"/> <feat att="officiallyApproved" val="yes"/> <feat att="frequency" val="0.0"/></FormRepresentation></WordForm>
<WordForm><feat att="grammaticalGender" val="commonGender"/><feat att="definiteness" val="indefinite"/><feat att="grammaticalNumber" val="plural"/><feat att="case" val="unspecified"/>
<FormRepresentation> <feat att="writtenForm" val="CITES-importtilladelser"/><feat att="inflectionalParadigm" val="MFG0076"/> <feat att="officiallyApproved" val="yes"/> <feat att="frequency" val="0.0"/></FormRepresentation></WordForm>
<WordForm><feat att="grammaticalGender" val="commonGender"/><feat att="definiteness" val="indefinite"/><feat att="grammaticalNumber" val="plural"/><feat att="case" val="genitiveCase"/>
<FormRepresentation> <feat att="writtenForm" val="CITES-importtilladelsers"/><feat att="inflectionalParadigm" val="MFG0076"/> <feat att="officiallyApproved" val="yes"/> <feat att="frequency" val="0.0"/></FormRepresentation></WordForm>
<WordForm><feat att="grammaticalGender" val="commonGender"/><feat att="definiteness" val="definite"/><feat att="grammaticalNumber" val="singular"/><feat att="case" val="unspecified"/>
<FormRepresentation> <feat att="writtenForm" val="CITES-importtilladelsen"/><feat att="inflectionalParadigm" val="MFG0076"/> <feat att="officiallyApproved" val="yes"/> <feat att="frequency" val="0.0"/></FormRepresentation></WordForm>
<WordForm><feat att="grammaticalGender" val="commonGender"/><feat att="definiteness" val="definite"/><feat att="grammaticalNumber" val="singular"/><feat att="case" val="genitiveCase"/>
<FormRepresentation> <feat att="writtenForm" val="CITES-importtilladelsens"/><feat att="inflectionalParadigm" val="MFG0076"/> <feat att="officiallyApproved" val="yes"/> <feat att="frequency" val="0.0"/></FormRepresentation></WordForm>
<WordForm><feat att="grammaticalGender" val="commonGender"/><feat att="definiteness" val="definite"/><feat att="grammaticalNumber" val="plural"/><feat att="case" val="unspecified"/>
<FormRepresentation> <feat att="writtenForm" val="CITES-importtilladelserne"/><feat att="inflectionalParadigm" val="MFG0076"/> <feat att="officiallyApproved" val="yes"/> <feat att="frequency" val="0.0"/></FormRepresentation></WordForm>
<WordForm><feat att="grammaticalGender" val="commonGender"/><feat att="definiteness" val="definite"/><feat att="grammaticalNumber" val="plural"/><feat att="case" val="genitiveCase"/>
<FormRepresentation> <feat att="writtenForm" val="CITES-importtilladelsernes"/><feat att="inflectionalParadigm" val="MFG0076"/> <feat att="officiallyApproved" val="yes"/> <feat att="frequency" val="0.0"/></FormRepresentation></WordForm>
</LexicalEntry> 
<LexicalEntry><feat att="partOfSpeech" val="commonNoun"/> 
<feat att="id" val="GMU_CYANOBAKTERIE_1"/> 
<feat att="morphologicalUnitId" val="CYANOBAKTERIE"/> 
<feat att="originalSource" val="MILJØ-KORPUS"/> 
<feat att="independentWord" val="yes"/> 
<feat att="decomposition" val="cyan+o+bakterie"/> 
<Lemma><FormRepresentation> <feat att="writtenForm" val="cyanobakterie"/> <feat att="officiallyApproved" val="yes"/> 
<feat att="joiningElement" val="nil"/> 
<feat att="joiningElementResult" val="cyanobakterie"/> 
</FormRepresentation> </Lemma> 
<WordForm><feat att="grammaticalGender" val="commonGender"/><feat att="definiteness" val="indefinite"/><feat att="grammaticalNumber" val="singular"/><feat att="case" val="unspecified"/>
<FormRepresentation> <feat att="writtenForm" val="cyanobakterie"/><feat att="inflectionalParadigm" val="MFG0076"/> <feat att="officiallyApproved" val="yes"/> <feat att="frequency" val=".0357"/></FormRepresentation></WordForm>
<WordForm><feat att="grammaticalGender" val="commonGender"/><feat att="definiteness" val="indefinite"/><feat att="grammaticalNumber" val="singular"/><feat att="case" val="genitiveCase"/>
<FormRepresentation> <feat att="writtenForm" val="cyanobakteries"/><feat att="inflectionalParadigm" val="MFG0076"/> <feat att="officiallyApproved" val="yes"/> <feat att="frequency" val="0.0"/></FormRepresentation></WordForm>
<WordForm><feat att="grammaticalGender" val="commonGender"/><feat att="definiteness" val="indefinite"/><feat att="grammaticalNumber" val="plural"/><feat att="case" val="unspecified"/>
<FormRepresentation> <feat att="writtenForm" val="cyanobakterier"/><feat att="inflectionalParadigm" val="MFG0076"/> <feat att="officiallyApproved" val="yes"/> <feat att="frequency" val=".0357"/></FormRepresentation></WordForm>
<WordForm><feat att="grammaticalGender" val="commonGender"/><feat att="definiteness" val="indefinite"/><feat att="grammaticalNumber" val="plural"/><feat att="case" val="genitiveCase"/>
<FormRepresentation> <feat att="writtenForm" val="cyanobakteriers"/><feat att="inflectionalParadigm" val="MFG0076"/> <feat att="officiallyApproved" val="yes"/> <feat att="frequency" val="0.0"/></FormRepresentation></WordForm>
<WordForm><feat att="grammaticalGender" val="commonGender"/><feat att="definiteness" val="definite"/><feat att="grammaticalNumber" val="singular"/><feat att="case" val="unspecified"/>
<FormRepresentation> <feat att="writtenForm" val="cyanobakterien"/><feat att="inflectionalParadigm" val="MFG0076"/> <feat att="officiallyApproved" val="yes"/> <feat att="frequency" val=".0357"/></FormRepresentation></WordForm>
<WordForm><feat att="grammaticalGender" val="commonGender"/><feat att="definiteness" val="definite"/><feat att="grammaticalNumber" val="singular"/><feat att="case" val="genitiveCase"/>
<FormRepresentation> <feat att="writtenForm" val="cyanobakteriens"/><feat att="inflectionalParadigm" val="MFG0076"/> <feat att="officiallyApproved" val="yes"/> <feat att="frequency" val="0.0"/></FormRepresentation></WordForm>
<WordForm><feat att="grammaticalGender" val="commonGender"/><feat att="definiteness" val="definite"/><feat att="grammaticalNumber" val="plural"/><feat att="case" val="unspecified"/>
<FormRepresentation> <feat att="writtenForm" val="cyanobakterierne"/><feat att="inflectionalParadigm" val="MFG0076"/> <feat att="officiallyApproved" val="yes"/> <feat att="frequency" val="0.0"/></FormRepresentation></WordForm>
<WordForm><feat att="grammaticalGender" val="commonGender"/><feat att="definiteness" val="definite"/><feat att="grammaticalNumber" val="plural"/><feat att="case" val="genitiveCase"/>
<FormRepresentation> <feat att="writtenForm" val="cyanobakteriernes"/><feat att="inflectionalParadigm" val="MFG0076"/> <feat att="officiallyApproved" val="yes"/> <feat att="frequency" val="0.0"/></FormRepresentation></WordForm>
</LexicalEntry> 
<LexicalEntry><feat att="partOfSpeech" val="commonNoun"/> 
<feat att="id" val="GMU_CYKELTRAFIK_1"/> 
<feat att="morphologicalUnitId" val="CYKELTRAFIK"/> 
<feat att="originalSource" val="MILJØ-KORPUS"/> 
<feat att="independentWord" val="yes"/> 
<feat att="decomposition" val="cykel+trafik"/> 
<Lemma><FormRepresentation> <feat att="writtenForm" val="cykeltrafik"/> <feat att="officiallyApproved" val="yes"/> 
<feat att="joiningElement" val="nil"/> 
<feat att="joiningElementResult" val="cykeltrafik"/> 
</FormRepresentation> </Lemma> 
<WordForm><feat att="grammaticalGender" val="commonGender"/><feat att="definiteness" val="indefinite"/><feat att="grammaticalNumber" val="singular"/><feat att="case" val="unspecified"/>
<FormRepresentation> <feat att="writtenForm" val="cykeltrafik"/><feat att="inflectionalParadigm" val="MFG0229"/> <feat att="officiallyApproved" val="yes"/> <feat att="frequency" val=".0179"/></FormRepresentation></WordForm>
<WordForm><feat att="grammaticalGender" val="commonGender"/><feat att="definiteness" val="indefinite"/><feat att="grammaticalNumber" val="singular"/><feat att="case" val="genitiveCase"/>
<FormRepresentation> <feat att="writtenForm" val="cykeltrafiks"/><feat att="inflectionalParadigm" val="MFG0229"/> <feat att="officiallyApproved" val="yes"/> <feat att="frequency" val="0.0"/></FormRepresentation></WordForm>
<WordForm><feat att="grammaticalGender" val="commonGender"/><feat att="definiteness" val="definite"/><feat att="grammaticalNumber" val="singular"/><feat att="case" val="unspecified"/>
<FormRepresentation> <feat att="writtenForm" val="cykeltrafikken"/><feat att="inflectionalParadigm" val="MFG0229"/> <feat att="officiallyApproved" val="yes"/> <feat att="frequency" val=".0536"/></FormRepresentation></WordForm>
<WordForm><feat att="grammaticalGender" val="commonGender"/><feat att="definiteness" val="definite"/><feat att="grammaticalNumber" val="singular"/><feat att="case" val="genitiveCase"/>
<FormRepresentation> <feat att="writtenForm" val="cykeltrafikkens"/><feat att="inflectionalParadigm" val="MFG0229"/> <feat att="officiallyApproved" val="yes"/> <feat att="frequency" val=".0357"/></FormRepresentation></WordForm>
</LexicalEntry> 
<LexicalEntry><feat att="partOfSpeech" val="commonNoun"/> 
<feat att="id" val="GMU_CO2-EMISSION_1"/> 
<feat att="morphologicalUnitId" val="CO2-EMISSION"/> 
<feat att="originalSource" val="MILJØ-KORPUS"/> 
<feat att="independentWord" val="yes"/> 
<feat att="decomposition" val="co2+-+emission"/> 
<Lemma><FormRepresentation> <feat att="writtenForm" val="co2-emission"/> <feat att="officiallyApproved" val="no"/> 
<feat att="joiningElement" val="Not analyzed"/> 
</FormRepresentation> </Lemma> 
<WordForm><feat att="grammaticalGender" val="commonGender"/><feat att="definiteness" val="indefinite"/><feat att="grammaticalNumber" val="singular"/><feat att="case" val="unspecified"/>
<FormRepresentation> <feat att="writtenForm" val="co2-emission"/><feat att="inflectionalParadigm" val="MFG0016"/> <feat att="officiallyApproved" val="yes"/> <feat att="frequency" val=".0179"/></FormRepresentation></WordForm>
<WordForm><feat att="grammaticalGender" val="commonGender"/><feat att="definiteness" val="indefinite"/><feat att="grammaticalNumber" val="singular"/><feat att="case" val="genitiveCase"/>
<FormRepresentation> <feat att="writtenForm" val="co2-emissions"/><feat att="inflectionalParadigm" val="MFG0016"/> <feat att="officiallyApproved" val="yes"/> <feat att="frequency" val="0.0"/></FormRepresentation></WordForm>
<WordForm><feat att="grammaticalGender" val="commonGender"/><feat att="definiteness" val="indefinite"/><feat att="grammaticalNumber" val="plural"/><feat att="case" val="unspecified"/>
<FormRepresentation> <feat att="writtenForm" val="co2-emissioner"/><feat att="inflectionalParadigm" val="MFG0016"/> <feat att="officiallyApproved" val="yes"/> <feat att="frequency" val="0.0"/></FormRepresentation></WordForm>
<WordForm><feat att="grammaticalGender" val="commonGender"/><feat att="definiteness" val="indefinite"/><feat att="grammaticalNumber" val="plural"/><feat att="case" val="genitiveCase"/>
<FormRepresentation> <feat att="writtenForm" val="co2-emissioners"/><feat att="inflectionalParadigm" val="MFG0016"/> <feat att="officiallyApproved" val="yes"/> <feat att="frequency" val="0.0"/></FormRepresentation></WordForm>
<WordForm><feat att="grammaticalGender" val="commonGender"/><feat att="definiteness" val="definite"/><feat att="grammaticalNumber" val="singular"/><feat att="case" val="unspecified"/>
<FormRepresentation> <feat att="writtenForm" val="co2-emissionen"/><feat att="inflectionalParadigm" val="MFG0016"/> <feat att="officiallyApproved" val="yes"/> <feat att="frequency" val=".0179"/></FormRepresentation></WordForm>
<WordForm><feat att="grammaticalGender" val="commonGender"/><feat att="definiteness" val="definite"/><feat att="grammaticalNumber" val="singular"/><feat att="case" val="genitiveCase"/>
<FormRepresentation> <feat att="writtenForm" val="co2-emissionens"/><feat att="inflectionalParadigm" val="MFG0016"/> <feat att="officiallyApproved" val="yes"/> <feat att="frequency" val="0.0"/></FormRepresentation></WordForm>
<WordForm><feat att="grammaticalGender" val="commonGender"/><feat att="definiteness" val="definite"/><feat att="grammaticalNumber" val="plural"/><feat att="case" val="unspecified"/>
<FormRepresentation> <feat att="writtenForm" val="co2-emissionerne"/><feat att="inflectionalParadigm" val="MFG0016"/> <feat att="officiallyApproved" val="yes"/> <feat att="frequency" val="0.0"/></FormRepresentation></WordForm>
<WordForm><feat att="grammaticalGender" val="commonGender"/><feat att="definiteness" val="definite"/><feat att="grammaticalNumber" val="plural"/><feat att="case" val="genitiveCase"/>
<FormRepresentation> <feat att="writtenForm" val="co2-emissionernes"/><feat att="inflectionalParadigm" val="MFG0016"/> <feat att="officiallyApproved" val="yes"/> <feat att="frequency" val="0.0"/></FormRepresentation></WordForm>
<RelatedForm><feat att="spellingVariant" val="GMU_CO2-EMISSION_2"/> <FormRepresentation><feat att="writtenForm" val="CO2-emission"/></FormRepresentation></RelatedForm> 
</LexicalEntry> 
<LexicalEntry><feat att="partOfSpeech" val="commonNoun"/> 
<feat att="id" val="GMU_CO2-EMISSION_2"/> 
<feat att="morphologicalUnitId" val="CO2-EMISSION"/> 
<feat att="originalSource" val="MILJØ-KORPUS"/> 
<feat att="independentWord" val="yes"/> 
<feat att="decomposition" val="CO2+-+emission"/> 
<Lemma><FormRepresentation> <feat att="writtenForm" val="CO2-emission"/> <feat att="officiallyApproved" val="yes"/> 
<feat att="joiningElement" val="Not analyzed"/> 
</FormRepresentation> </Lemma> 
<WordForm><feat att="grammaticalGender" val="commonGender"/><feat att="definiteness" val="indefinite"/><feat att="grammaticalNumber" val="singular"/><feat att="case" val="unspecified"/>
<FormRepresentation> <feat att="writtenForm" val="CO2-emission"/><feat att="inflectionalParadigm" val="MFG0016"/> <feat att="officiallyApproved" val="yes"/> <feat att="frequency" val=".0179"/></FormRepresentation></WordForm>
<WordForm><feat att="grammaticalGender" val="commonGender"/><feat att="definiteness" val="indefinite"/><feat att="grammaticalNumber" val="singular"/><feat att="case" val="genitiveCase"/>
<FormRepresentation> <feat att="writtenForm" val="CO2-emissions"/><feat att="inflectionalParadigm" val="MFG0016"/> <feat att="officiallyApproved" val="yes"/> <feat att="frequency" val="0.0"/></FormRepresentation></WordForm>
<WordForm><feat att="grammaticalGender" val="commonGender"/><feat att="definiteness" val="indefinite"/><feat att="grammaticalNumber" val="plural"/><feat att="case" val="unspecified"/>
<FormRepresentation> <feat att="writtenForm" val="CO2-emissioner"/><feat att="inflectionalParadigm" val="MFG0016"/> <feat att="officiallyApproved" val="yes"/> <feat att="frequency" val="0.0"/></FormRepresentation></WordForm>
<WordForm><feat att="grammaticalGender" val="commonGender"/><feat att="definiteness" val="indefinite"/><feat att="grammaticalNumber" val="plural"/><feat att="case" val="genitiveCase"/>
<FormRepresentation> <feat att="writtenForm" val="CO2-emissioners"/><feat att="inflectionalParadigm" val="MFG0016"/> <feat att="officiallyApproved" val="yes"/> <feat att="frequency" val="0.0"/></FormRepresentation></WordForm>
<WordForm><feat att="grammaticalGender" val="commonGender"/><feat att="definiteness" val="definite"/><feat att="grammaticalNumber" val="singular"/><feat att="case" val="unspecified"/>
<FormRepresentation> <feat att="writtenForm" val="CO2-emissionen"/><feat att="inflectionalParadigm" val="MFG0016"/> <feat att="officiallyApproved" val="yes"/> <feat att="frequency" val=".0179"/></FormRepresentation></WordForm>
<WordForm><feat att="grammaticalGender" val="commonGender"/><feat att="definiteness" val="definite"/><feat att="grammaticalNumber" val="singular"/><feat att="case" val="genitiveCase"/>
<FormRepresentation> <feat att="writtenForm" val="CO2-emissionens"/><feat att="inflectionalParadigm" val="MFG0016"/> <feat att="officiallyApproved" val="yes"/> <feat att="frequency" val="0.0"/></FormRepresentation></WordForm>
<WordForm><feat att="grammaticalGender" val="commonGender"/><feat att="definiteness" val="definite"/><feat att="grammaticalNumber" val="plural"/><feat att="case" val="unspecified"/>
<FormRepresentation> <feat att="writtenForm" val="CO2-emissionerne"/><feat att="inflectionalParadigm" val="MFG0016"/> <feat att="officiallyApproved" val="yes"/> <feat att="frequency" val="0.0"/></FormRepresentation></WordForm>
<WordForm><feat att="grammaticalGender" val="commonGender"/><feat att="definiteness" val="definite"/><feat att="grammaticalNumber" val="plural"/><feat att="case" val="genitiveCase"/>
<FormRepresentation> <feat att="writtenForm" val="CO2-emissionernes"/><feat att="inflectionalParadigm" val="MFG0016"/> <feat att="officiallyApproved" val="yes"/> <feat att="frequency" val="0.0"/></FormRepresentation></WordForm>
<RelatedForm><feat att="spellingVariant" val="GMU_CO2-EMISSION_1"/> <FormRepresentation><feat att="writtenForm" val="co2-emission"/></FormRepresentation></RelatedForm> 
</LexicalEntry> 
<LexicalEntry><feat att="partOfSpeech" val="commonNoun"/> 
<feat att="id" val="GMU_CITES-CERTIFIKAT_1"/> 
<feat att="morphologicalUnitId" val="CITES-CERTIFIKAT"/> 
<feat att="originalSource" val="MILJØ-KORPUS"/> 
<feat att="independentWord" val="yes"/> 
<feat att="decomposition" val="cites+-+certifikat"/> 
<Lemma><FormRepresentation> <feat att="writtenForm" val="cites-certifikat"/> <feat att="officiallyApproved" val="yes"/> 
<feat att="joiningElement" val="nil"/> 
<feat att="joiningElementResult" val="cites-certifikat"/> 
</FormRepresentation> </Lemma> 
<WordForm><feat att="grammaticalGender" val="neuter"/><feat att="definiteness" val="indefinite"/><feat att="grammaticalNumber" val="singular"/><feat att="case" val="unspecified"/>
<FormRepresentation> <feat att="writtenForm" val="cites-certifikat"/><feat att="inflectionalParadigm" val="MFG0044"/> <feat att="officiallyApproved" val="yes"/> <feat att="frequency" val="0.0"/></FormRepresentation></WordForm>
<WordForm><feat att="grammaticalGender" val="neuter"/><feat att="definiteness" val="indefinite"/><feat att="grammaticalNumber" val="singular"/><feat att="case" val="genitiveCase"/>
<FormRepresentation> <feat att="writtenForm" val="cites-certifikats"/><feat att="inflectionalParadigm" val="MFG0044"/> <feat att="officiallyApproved" val="yes"/> <feat att="frequency" val="0.0"/></FormRepresentation></WordForm>
<WordForm><feat att="grammaticalGender" val="neuter"/><feat att="definiteness" val="indefinite"/><feat att="grammaticalNumber" val="plural"/><feat att="case" val="unspecified"/>
<FormRepresentation> <feat att="writtenForm" val="cites-certifikater"/><feat att="inflectionalParadigm" val="MFG0044"/> <feat att="officiallyApproved" val="yes"/> <feat att="frequency" val="0.0"/></FormRepresentation></WordForm>
<WordForm><feat att="grammaticalGender" val="neuter"/><feat att="definiteness" val="indefinite"/><feat att="grammaticalNumber" val="plural"/><feat att="case" val="genitiveCase"/>
<FormRepresentation> <feat att="writtenForm" val="cites-certifikaters"/><feat att="inflectionalParadigm" val="MFG0044"/> <feat att="officiallyApproved" val="yes"/> <feat att="frequency" val="0.0"/></FormRepresentation></WordForm>
<WordForm><feat att="grammaticalGender" val="neuter"/><feat att="definiteness" val="definite"/><feat att="grammaticalNumber" val="singular"/><feat att="case" val="unspecified"/>
<FormRepresentation> <feat att="writtenForm" val="cites-certifikatet"/><feat att="inflectionalParadigm" val="MFG0044"/> <feat att="officiallyApproved" val="yes"/> <feat att="frequency" val="0.0"/></FormRepresentation></WordForm>
<WordForm><feat att="grammaticalGender" val="neuter"/><feat att="definiteness" val="definite"/><feat att="grammaticalNumber" val="singular"/><feat att="case" val="genitiveCase"/>
<FormRepresentation> <feat att="writtenForm" val="cites-certifikatets"/><feat att="inflectionalParadigm" val="MFG0044"/> <feat att="officiallyApproved" val="yes"/> <feat att="frequency" val="0.0"/></FormRepresentation></WordForm>
<WordForm><feat att="grammaticalGender" val="neuter"/><feat att="definiteness" val="definite"/><feat att="grammaticalNumber" val="plural"/><feat att="case" val="unspecified"/>
<FormRepresentation> <feat att="writtenForm" val="cites-certifikaterne"/><feat att="inflectionalParadigm" val="MFG0044"/> <feat att="officiallyApproved" val="yes"/> <feat att="frequency" val="0.0"/></FormRepresentation></WordForm>
<WordForm><feat att="grammaticalGender" val="neuter"/><feat att="definiteness" val="definite"/><feat att="grammaticalNumber" val="plural"/><feat att="case" val="genitiveCase"/>
<FormRepresentation> <feat att="writtenForm" val="cites-certifikaternes"/><feat att="inflectionalParadigm" val="MFG0044"/> <feat att="officiallyApproved" val="yes"/> <feat att="frequency" val="0.0"/></FormRepresentation></WordForm>
<RelatedForm><feat att="spellingVariant" val="GMU_CITES-CERTIFIKAT_2"/> <FormRepresentation><feat att="writtenForm" val="CITES-certifikat"/></FormRepresentation></RelatedForm> 
</LexicalEntry> 
<LexicalEntry><feat att="partOfSpeech" val="commonNoun"/> 
<feat att="id" val="GMU_CITES-CERTIFIKAT_2"/> 
<feat att="morphologicalUnitId" val="CITES-CERTIFIKAT"/> 
<feat att="originalSource" val="MILJØ-KORPUS"/> 
<feat att="independentWord" val="yes"/> 
<feat att="decomposition" val="CITES+-+certifikat"/> 
<Lemma><FormRepresentation> <feat att="writtenForm" val="CITES-certifikat"/> <feat att="officiallyApproved" val="yes"/> 
<feat att="joiningElement" val="nil"/> 
<feat att="joiningElementResult" val="CITES-certifikat"/> 
</FormRepresentation> </Lemma> 
<WordForm><feat att="grammaticalGender" val="neuter"/><feat att="definiteness" val="indefinite"/><feat att="grammaticalNumber" val="singular"/><feat att="case" val="unspecified"/>
<FormRepresentation> <feat att="writtenForm" val="CITES-certifikat"/><feat att="inflectionalParadigm" val="MFG0044"/> <feat att="officiallyApproved" val="yes"/> <feat att="frequency" val="0.0"/></FormRepresentation></WordForm>
<WordForm><feat att="grammaticalGender" val="neuter"/><feat att="definiteness" val="indefinite"/><feat att="grammaticalNumber" val="singular"/><feat att="case" val="genitiveCase"/>
<FormRepresentation> <feat att="writtenForm" val="CITES-certifikats"/><feat att="inflectionalParadigm" val="MFG0044"/> <feat att="officiallyApproved" val="yes"/> <feat att="frequency" val="0.0"/></FormRepresentation></WordForm>
<WordForm><feat att="grammaticalGender" val="neuter"/><feat att="definiteness" val="indefinite"/><feat att="grammaticalNumber" val="plural"/><feat att="case" val="unspecified"/>
<FormRepresentation> <feat att="writtenForm" val="CITES-certifikater"/><feat att="inflectionalParadigm" val="MFG0044"/> <feat att="officiallyApproved" val="yes"/> <feat att="frequency" val="0.0"/></FormRepresentation></WordForm>
<WordForm><feat att="grammaticalGender" val="neuter"/><feat att="definiteness" val="indefinite"/><feat att="grammaticalNumber" val="plural"/><feat att="case" val="genitiveCase"/>
<FormRepresentation> <feat att="writtenForm" val="CITES-certifikaters"/><feat att="inflectionalParadigm" val="MFG0044"/> <feat att="officiallyApproved" val="yes"/> <feat att="frequency" val="0.0"/></FormRepresentation></WordForm>
<WordForm><feat att="grammaticalGender" val="neuter"/><feat att="definiteness" val="definite"/><feat att="grammaticalNumber" val="singular"/><feat att="case" val="unspecified"/>
<FormRepresentation> <feat att="writtenForm" val="CITES-certifikatet"/><feat att="inflectionalParadigm" val="MFG0044"/> <feat att="officiallyApproved" val="yes"/> <feat att="frequency" val="0.0"/></FormRepresentation></WordForm>
<WordForm><feat att="grammaticalGender" val="neuter"/><feat att="definiteness" val="definite"/><feat att="grammaticalNumber" val="singular"/><feat att="case" val="genitiveCase"/>
<FormRepresentation> <feat att="writtenForm" val="CITES-certifikatets"/><feat att="inflectionalParadigm" val="MFG0044"/> <feat att="officiallyApproved" val="yes"/> <feat att="frequency" val="0.0"/></FormRepresentation></WordForm>
<WordForm><feat att="grammaticalGender" val="neuter"/><feat att="definiteness" val="definite"/><feat att="grammaticalNumber" val="plural"/><feat att="case" val="unspecified"/>
<FormRepresentation> <feat att="writtenForm" val="CITES-certifikaterne"/><feat att="inflectionalParadigm" val="MFG0044"/> <feat att="officiallyApproved" val="yes"/> <feat att="frequency" val="0.0"/></FormRepresentation></WordForm>
<WordForm><feat att="grammaticalGender" val="neuter"/><feat att="definiteness" val="definite"/><feat att="grammaticalNumber" val="plural"/><feat att="case" val="genitiveCase"/>
<FormRepresentation> <feat att="writtenForm" val="CITES-certifikaternes"/><feat att="inflectionalParadigm" val="MFG0044"/> <feat att="officiallyApproved" val="yes"/> <feat att="frequency" val="0.0"/></FormRepresentation></WordForm>
<RelatedForm><feat att="spellingVariant" val="GMU_CITES-CERTIFIKAT_1"/> <FormRepresentation><feat att="writtenForm" val="cites-certifikat"/></FormRepresentation></RelatedForm> 
</LexicalEntry> 
<LexicalEntry><feat att="partOfSpeech" val="commonNoun"/> 
<feat att="id" val="GMU_CITRAT_1"/> 
<feat att="morphologicalUnitId" val="CITRAT"/> 
<feat att="originalSource" val="MILJØ-KORPUS"/> 
<feat att="independentWord" val="yes"/> 
<Lemma><FormRepresentation> <feat att="writtenForm" val="citrat"/> <feat att="officiallyApproved" val="yes"/> 
<feat att="joiningElement" val="nil"/> 
<feat att="joiningElementResult" val="citrat"/> 
</FormRepresentation> </Lemma> 
<WordForm><feat att="grammaticalGender" val="neuter"/><feat att="definiteness" val="indefinite"/><feat att="grammaticalNumber" val="singular"/><feat att="case" val="unspecified"/>
<FormRepresentation> <feat att="writtenForm" val="citrat"/><feat att="inflectionalParadigm" val="MFG0044"/> <feat att="officiallyApproved" val="yes"/> <feat att="frequency" val="0.0"/></FormRepresentation></WordForm>
<WordForm><feat att="grammaticalGender" val="neuter"/><feat att="definiteness" val="indefinite"/><feat att="grammaticalNumber" val="singular"/><feat att="case" val="genitiveCase"/>
<FormRepresentation> <feat att="writtenForm" val="citrats"/><feat att="inflectionalParadigm" val="MFG0044"/> <feat att="officiallyApproved" val="yes"/> <feat att="frequency" val="0.0"/></FormRepresentation></WordForm>
<WordForm><feat att="grammaticalGender" val="neuter"/><feat att="definiteness" val="indefinite"/><feat att="grammaticalNumber" val="plural"/><feat att="case" val="unspecified"/>
<FormRepresentation> <feat att="writtenForm" val="citrater"/><feat att="inflectionalParadigm" val="MFG0044"/> <feat att="officiallyApproved" val="yes"/> <feat att="frequency" val="0.0"/></FormRepresentation></WordForm>
<WordForm><feat att="grammaticalGender" val="neuter"/><feat att="definiteness" val="indefinite"/><feat att="grammaticalNumber" val="plural"/><feat att="case" val="genitiveCase"/>
<FormRepresentation> <feat att="writtenForm" val="citraters"/><feat att="inflectionalParadigm" val="MFG0044"/> <feat att="officiallyApproved" val="yes"/> <feat att="frequency" val="0.0"/></FormRepresentation></WordForm>
<WordForm><feat att="grammaticalGender" val="neuter"/><feat att="definiteness" val="definite"/><feat att="grammaticalNumber" val="singular"/><feat att="case" val="unspecified"/>
<FormRepresentation> <feat att="writtenForm" val="citratet"/><feat att="inflectionalParadigm" val="MFG0044"/> <feat att="officiallyApproved" val="yes"/> <feat att="frequency" val="0.0"/></FormRepresentation></WordForm>
<WordForm><feat att="grammaticalGender" val="neuter"/><feat att="definiteness" val="definite"/><feat att="grammaticalNumber" val="singular"/><feat att="case" val="genitiveCase"/>
<FormRepresentation> <feat att="writtenForm" val="citratets"/><feat att="inflectionalParadigm" val="MFG0044"/> <feat att="officiallyApproved" val="yes"/> <feat att="frequency" val="0.0"/></FormRepresentation></WordForm>
<WordForm><feat att="grammaticalGender" val="neuter"/><feat att="definiteness" val="definite"/><feat att="grammaticalNumber" val="plural"/><feat att="case" val="unspecified"/>
<FormRepresentation> <feat att="writtenForm" val="citraterne"/><feat att="inflectionalParadigm" val="MFG0044"/> <feat att="officiallyApproved" val="yes"/> <feat att="frequency" val="0.0"/></FormRepresentation></WordForm>
<WordForm><feat att="grammaticalGender" val="neuter"/><feat att="definiteness" val="definite"/><feat att="grammaticalNumber" val="plural"/><feat att="case" val="genitiveCase"/>
<FormRepresentation> <feat att="writtenForm" val="citraternes"/><feat att="inflectionalParadigm" val="MFG0044"/> <feat att="officiallyApproved" val="yes"/> <feat att="frequency" val="0.0"/></FormRepresentation></WordForm>
</LexicalEntry> 
<LexicalEntry><feat att="partOfSpeech" val="commonNoun"/> 
<feat att="id" val="GMU_CO[2]-SKAT_1"/> 
<feat att="morphologicalUnitId" val="CO_2_-SKAT"/> 
<feat att="originalSource" val="MILJØ-KORPUS"/> 
<feat att="independentWord" val="yes"/> 
<feat att="decomposition" val="co2+-+skat"/> 
<Lemma><FormRepresentation> <feat att="writtenForm" val="co2-skat"/> <feat att="officiallyApproved" val="yes"/> 
<feat att="joiningElement" val="Not analyzed"/> 
</FormRepresentation> </Lemma> 
<WordForm><feat att="grammaticalGender" val="commonGender"/><feat att="definiteness" val="indefinite"/><feat att="grammaticalNumber" val="singular"/><feat att="case" val="unspecified"/>
<FormRepresentation> <feat att="writtenForm" val="co2-skat"/><feat att="inflectionalParadigm" val="MFG0096"/> <feat att="officiallyApproved" val="yes"/> <feat att="frequency" val=".0179"/></FormRepresentation></WordForm>
<WordForm><feat att="grammaticalGender" val="commonGender"/><feat att="definiteness" val="indefinite"/><feat att="grammaticalNumber" val="singular"/><feat att="case" val="genitiveCase"/>
<FormRepresentation> <feat att="writtenForm" val="co2-skats"/><feat att="inflectionalParadigm" val="MFG0096"/> <feat att="officiallyApproved" val="yes"/> <feat att="frequency" val="0.0"/></FormRepresentation></WordForm>
<WordForm><feat att="grammaticalGender" val="commonGender"/><feat att="definiteness" val="indefinite"/><feat att="grammaticalNumber" val="plural"/><feat att="case" val="unspecified"/>
<FormRepresentation> <feat att="writtenForm" val="co2-skatter"/><feat att="inflectionalParadigm" val="MFG0096"/> <feat att="officiallyApproved" val="yes"/> <feat att="frequency" val="0.0"/></FormRepresentation></WordForm>
<WordForm><feat att="grammaticalGender" val="commonGender"/><feat att="definiteness" val="indefinite"/><feat att="grammaticalNumber" val="plural"/><feat att="case" val="genitiveCase"/>
<FormRepresentation> <feat att="writtenForm" val="co2-skatters"/><feat att="inflectionalParadigm" val="MFG0096"/> <feat att="officiallyApproved" val="yes"/> <feat att="frequency" val="0.0"/></FormRepresentation></WordForm>
<WordForm><feat att="grammaticalGender" val="commonGender"/><feat att="definiteness" val="definite"/><feat att="grammaticalNumber" val="singular"/><feat att="case" val="unspecified"/>
<FormRepresentation> <feat att="writtenForm" val="co2-skatten"/><feat att="inflectionalParadigm" val="MFG0096"/> <feat att="officiallyApproved" val="yes"/> <feat att="frequency" val="0.0"/></FormRepresentation></WordForm>
<WordForm><feat att="grammaticalGender" val="commonGender"/><feat att="definiteness" val="definite"/><feat att="grammaticalNumber" val="singular"/><feat att="case" val="genitiveCase"/>
<FormRepresentation> <feat att="writtenForm" val="co2-skattens"/><feat att="inflectionalParadigm" val="MFG0096"/> <feat att="officiallyApproved" val="yes"/> <feat att="frequency" val="0.0"/></FormRepresentation></WordForm>
<WordForm><feat att="grammaticalGender" val="commonGender"/><feat att="definiteness" val="definite"/><feat att="grammaticalNumber" val="plural"/><feat att="case" val="unspecified"/>
<FormRepresentation> <feat att="writtenForm" val="co2-skatterne"/><feat att="inflectionalParadigm" val="MFG0096"/> <feat att="officiallyApproved" val="yes"/> <feat att="frequency" val="0.0"/></FormRepresentation></WordForm>
<WordForm><feat att="grammaticalGender" val="commonGender"/><feat att="definiteness" val="definite"/><feat att="grammaticalNumber" val="plural"/><feat att="case" val="genitiveCase"/>
<FormRepresentation> <feat att="writtenForm" val="co2-skatternes"/><feat att="inflectionalParadigm" val="MFG0096"/> <feat att="officiallyApproved" val="yes"/> <feat att="frequency" val="0.0"/></FormRepresentation></WordForm>
<RelatedForm><feat att="spellingVariant" val="GMU_CO[2]-SKAT_2"/> <FormRepresentation><feat att="writtenForm" val="CO2-skat"/></FormRepresentation></RelatedForm> 
</LexicalEntry> 
<LexicalEntry><feat att="partOfSpeech" val="commonNoun"/> 
<feat att="id" val="GMU_CO[2]-SKAT_2"/> 
<feat att="morphologicalUnitId" val="CO_2_-SKAT"/> 
<feat att="originalSource" val="MILJØ-KORPUS"/> 
<feat att="independentWord" val="yes"/> 
<feat att="decomposition" val="CO2+-+skat"/> 
<Lemma><FormRepresentation> <feat att="writtenForm" val="CO2-skat"/> <feat att="officiallyApproved" val="yes"/> 
<feat att="joiningElement" val="Not analyzed"/> 
</FormRepresentation> </Lemma> 
<WordForm><feat att="grammaticalGender" val="neuter"/><feat att="definiteness" val="indefinite"/><feat att="grammaticalNumber" val="singular"/><feat att="case" val="unspecified"/>
<FormRepresentation> <feat att="writtenForm" val="CO2-skat"/><feat att="inflectionalParadigm" val="MFG0044"/> <feat att="officiallyApproved" val="yes"/> <feat att="frequency" val=".0179"/></FormRepresentation></WordForm>
<WordForm><feat att="grammaticalGender" val="neuter"/><feat att="definiteness" val="indefinite"/><feat att="grammaticalNumber" val="singular"/><feat att="case" val="genitiveCase"/>
<FormRepresentation> <feat att="writtenForm" val="CO2-skats"/><feat att="inflectionalParadigm" val="MFG0044"/> <feat att="officiallyApproved" val="yes"/> <feat att="frequency" val="0.0"/></FormRepresentation></WordForm>
<WordForm><feat att="grammaticalGender" val="neuter"/><feat att="definiteness" val="indefinite"/><feat att="grammaticalNumber" val="plural"/><feat att="case" val="unspecified"/>
<FormRepresentation> <feat att="writtenForm" val="CO2-skater"/><feat att="inflectionalParadigm" val="MFG0044"/> <feat att="officiallyApproved" val="yes"/> <feat att="frequency" val="0.0"/></FormRepresentation></WordForm>
<WordForm><feat att="grammaticalGender" val="neuter"/><feat att="definiteness" val="indefinite"/><feat att="grammaticalNumber" val="plural"/><feat att="case" val="genitiveCase"/>
<FormRepresentation> <feat att="writtenForm" val="CO2-skaters"/><feat att="inflectionalParadigm" val="MFG0044"/> <feat att="officiallyApproved" val="yes"/> <feat att="frequency" val="0.0"/></FormRepresentation></WordForm>
<WordForm><feat att="grammaticalGender" val="neuter"/><feat att="definiteness" val="definite"/><feat att="grammaticalNumber" val="singular"/><feat att="case" val="unspecified"/>
<FormRepresentation> <feat att="writtenForm" val="CO2-skatet"/><feat att="inflectionalParadigm" val="MFG0044"/> <feat att="officiallyApproved" val="yes"/> <feat att="frequency" val="0.0"/></FormRepresentation></WordForm>
<WordForm><feat att="grammaticalGender" val="neuter"/><feat att="definiteness" val="definite"/><feat att="grammaticalNumber" val="singular"/><feat att="case" val="genitiveCase"/>
<FormRepresentation> <feat att="writtenForm" val="CO2-skatets"/><feat att="inflectionalParadigm" val="MFG0044"/> <feat att="officiallyApproved" val="yes"/> <feat att="frequency" val="0.0"/></FormRepresentation></WordForm>
<WordForm><feat att="grammaticalGender" val="neuter"/><feat att="definiteness" val="definite"/><feat att="grammaticalNumber" val="plural"/><feat att="case" val="unspecified"/>
<FormRepresentation> <feat att="writtenForm" val="CO2-skaterne"/><feat att="inflectionalParadigm" val="MFG0044"/> <feat att="officiallyApproved" val="yes"/> <feat att="frequency" val="0.0"/></FormRepresentation></WordForm>
<WordForm><feat att="grammaticalGender" val="neuter"/><feat att="definiteness" val="definite"/><feat att="grammaticalNumber" val="plural"/><feat att="case" val="genitiveCase"/>
<FormRepresentation> <feat att="writtenForm" val="CO2-skaternes"/><feat att="inflectionalParadigm" val="MFG0044"/> <feat att="officiallyApproved" val="yes"/> <feat att="frequency" val="0.0"/></FormRepresentation></WordForm>
<RelatedForm><feat att="spellingVariant" val="GMU_CO[2]-SKAT_1"/> <FormRepresentation><feat att="writtenForm" val="co2-skat"/></FormRepresentation></RelatedForm> 
</LexicalEntry> 
<LexicalEntry><feat att="partOfSpeech" val="commonNoun"/> 
<feat att="id" val="GMU_CERTIFIKATORDNING_1"/> 
<feat att="morphologicalUnitId" val="CERTIFIKATORDNING"/> 
<feat att="originalSource" val="MILJØ-KORPUS"/> 
<feat att="independentWord" val="yes"/> 
<feat att="decomposition" val="certifikat+ordning"/> 
<Lemma><FormRepresentation> <feat att="writtenForm" val="certifikatordning"/> <feat att="officiallyApproved" val="yes"/> 
<feat att="joiningElement" val="Not analyzed"/> 
</FormRepresentation> </Lemma> 
<WordForm><feat att="grammaticalGender" val="commonGender"/><feat att="definiteness" val="indefinite"/><feat att="grammaticalNumber" val="singular"/><feat att="case" val="unspecified"/>
<FormRepresentation> <feat att="writtenForm" val="certifikatordning"/><feat att="inflectionalParadigm" val="MFG0016"/> <feat att="officiallyApproved" val="yes"/> <feat att="frequency" val="0.0"/></FormRepresentation></WordForm>
<WordForm><feat att="grammaticalGender" val="commonGender"/><feat att="definiteness" val="indefinite"/><feat att="grammaticalNumber" val="singular"/><feat att="case" val="genitiveCase"/>
<FormRepresentation> <feat att="writtenForm" val="certifikatordnings"/><feat att="inflectionalParadigm" val="MFG0016"/> <feat att="officiallyApproved" val="yes"/> <feat att="frequency" val="0.0"/></FormRepresentation></WordForm>
<WordForm><feat att="grammaticalGender" val="commonGender"/><feat att="definiteness" val="indefinite"/><feat att="grammaticalNumber" val="plural"/><feat att="case" val="unspecified"/>
<FormRepresentation> <feat att="writtenForm" val="certifikatordninger"/><feat att="inflectionalParadigm" val="MFG0016"/> <feat att="officiallyApproved" val="yes"/> <feat att="frequency" val="0.0"/></FormRepresentation></WordForm>
<WordForm><feat att="grammaticalGender" val="commonGender"/><feat att="definiteness" val="indefinite"/><feat att="grammaticalNumber" val="plural"/><feat att="case" val="genitiveCase"/>
<FormRepresentation> <feat att="writtenForm" val="certifikatordningers"/><feat att="inflectionalParadigm" val="MFG0016"/> <feat att="officiallyApproved" val="yes"/> <feat att="frequency" val="0.0"/></FormRepresentation></WordForm>
<WordForm><feat att="grammaticalGender" val="commonGender"/><feat att="definiteness" val="definite"/><feat att="grammaticalNumber" val="singular"/><feat att="case" val="unspecified"/>
<FormRepresentation> <feat att="writtenForm" val="certifikatordningen"/><feat att="inflectionalParadigm" val="MFG0016"/> <feat att="officiallyApproved" val="yes"/> <feat att="frequency" val="0.0"/></FormRepresentation></WordForm>
<WordForm><feat att="grammaticalGender" val="commonGender"/><feat att="definiteness" val="definite"/><feat att="grammaticalNumber" val="singular"/><feat att="case" val="genitiveCase"/>
<FormRepresentation> <feat att="writtenForm" val="certifikatordningens"/><feat att="inflectionalParadigm" val="MFG0016"/> <feat att="officiallyApproved" val="yes"/> <feat att="frequency" val="0.0"/></FormRepresentation></WordForm>
<WordForm><feat att="grammaticalGender" val="commonGender"/><feat att="definiteness" val="definite"/><feat att="grammaticalNumber" val="plural"/><feat att="case" val="unspecified"/>
<FormRepresentation> <feat att="writtenForm" val="certifikatordningerne"/><feat att="inflectionalParadigm" val="MFG0016"/> <feat att="officiallyApproved" val="yes"/> <feat att="frequency" val="0.0"/></FormRepresentation></WordForm>
<WordForm><feat att="grammaticalGender" val="commonGender"/><feat att="definiteness" val="definite"/><feat att="grammaticalNumber" val="plural"/><feat att="case" val="genitiveCase"/>
<FormRepresentation> <feat att="writtenForm" val="certifikatordningernes"/><feat att="inflectionalParadigm" val="MFG0016"/> <feat att="officiallyApproved" val="yes"/> <feat att="frequency" val="0.0"/></FormRepresentation></WordForm>
</LexicalEntry> 
<LexicalEntry><feat att="partOfSpeech" val="commonNoun"/> 
<feat att="id" val="GMU_CAMPINGRÅD_1"/> 
<feat att="morphologicalUnitId" val="CAMPINGRÅD"/> 
<feat att="originalSource" val="MILJØ-KORPUS"/> 
<feat att="independentWord" val="yes"/> 
<feat att="decomposition" val="campingråd"/> 
<Lemma><FormRepresentation> <feat att="writtenForm" val="campingråd"/> <feat att="officiallyApproved" val="yes"/> 
<feat att="joiningElement" val="Not analyzed"/> 
</FormRepresentation> </Lemma> 
<WordForm><feat att="grammaticalGender" val="neuter"/><feat att="definiteness" val="indefinite"/><feat att="grammaticalNumber" val="singular"/><feat att="case" val="unspecified"/>
<FormRepresentation> <feat att="writtenForm" val="campingråd"/><feat att="inflectionalParadigm" val="MFG0040"/> <feat att="officiallyApproved" val="yes"/> <feat att="frequency" val="0.0"/></FormRepresentation></WordForm>
<WordForm><feat att="grammaticalGender" val="neuter"/><feat att="definiteness" val="indefinite"/><feat att="grammaticalNumber" val="singular"/><feat att="case" val="genitiveCase"/>
<FormRepresentation> <feat att="writtenForm" val="campingråds"/><feat att="inflectionalParadigm" val="MFG0040"/> <feat att="officiallyApproved" val="yes"/> <feat att="frequency" val="0.0"/></FormRepresentation></WordForm>
<WordForm><feat att="grammaticalGender" val="neuter"/><feat att="definiteness" val="indefinite"/><feat att="grammaticalNumber" val="plural"/><feat att="case" val="unspecified"/>
<FormRepresentation> <feat att="writtenForm" val="campingråd"/><feat att="inflectionalParadigm" val="MFG0040"/> <feat att="officiallyApproved" val="yes"/> <feat att="frequency" val="0.0"/></FormRepresentation></WordForm>
<WordForm><feat att="grammaticalGender" val="neuter"/><feat att="definiteness" val="indefinite"/><feat att="grammaticalNumber" val="plural"/><feat att="case" val="genitiveCase"/>
<FormRepresentation> <feat att="writtenForm" val="campingråds"/><feat att="inflectionalParadigm" val="MFG0040"/> <feat att="officiallyApproved" val="yes"/> <feat att="frequency" val="0.0"/></FormRepresentation></WordForm>
<WordForm><feat att="grammaticalGender" val="neuter"/><feat att="definiteness" val="definite"/><feat att="grammaticalNumber" val="singular"/><feat att="case" val="unspecified"/>
<FormRepresentation> <feat att="writtenForm" val="campingrådet"/><feat att="inflectionalParadigm" val="MFG0040"/> <feat att="officiallyApproved" val="yes"/> <feat att="frequency" val=".1429"/></FormRepresentation></WordForm>
<WordForm><feat att="grammaticalGender" val="neuter"/><feat att="definiteness" val="definite"/><feat att="grammaticalNumber" val="singular"/><feat att="case" val="genitiveCase"/>
<FormRepresentation> <feat att="writtenForm" val="campingrådets"/><feat att="inflectionalParadigm" val="MFG0040"/> <feat att="officiallyApproved" val="yes"/> <feat att="frequency" val=".0357"/></FormRepresentation></WordForm>
<WordForm><feat att="grammaticalGender" val="neuter"/><feat att="definiteness" val="definite"/><feat att="grammaticalNumber" val="plural"/><feat att="case" val="unspecified"/>
<FormRepresentation> <feat att="writtenForm" val="campingrådene"/><feat att="inflectionalParadigm" val="MFG0040"/> <feat att="officiallyApproved" val="yes"/> <feat att="frequency" val="0.0"/></FormRepresentation></WordForm>
<WordForm><feat att="grammaticalGender" val="neuter"/><feat att="definiteness" val="definite"/><feat att="grammaticalNumber" val="plural"/><feat att="case" val="genitiveCase"/>
<FormRepresentation> <feat att="writtenForm" val="campingrådenes"/><feat att="inflectionalParadigm" val="MFG0040"/> <feat att="officiallyApproved" val="yes"/> <feat att="frequency" val="0.0"/></FormRepresentation></WordForm>
</LexicalEntry> 
<LexicalEntry><feat att="partOfSpeech" val="commonNoun"/> 
<feat att="id" val="GMU_CAMPYLOBACTER_1"/> 
<feat att="morphologicalUnitId" val="CAMPYLOBACTER"/> 
<feat att="originalSource" val="MILJØ-KORPUS"/> 
<feat att="independentWord" val="yes"/> 
<Lemma><FormRepresentation> <feat att="writtenForm" val="campylobacter"/> <feat att="officiallyApproved" val="yes"/> 
<feat att="joiningElement" val="nil"/> 
<feat att="joiningElementResult" val="campylobacter"/> 
</FormRepresentation> </Lemma> 
<WordForm><feat att="grammaticalGender" val="commonGender"/><feat att="definiteness" val="indefinite"/><feat att="grammaticalNumber" val="singular"/><feat att="case" val="unspecified"/>
<FormRepresentation> <feat att="writtenForm" val="campylobacter"/><feat att="inflectionalParadigm" val="MFG0015"/> <feat att="officiallyApproved" val="yes"/> <feat att="frequency" val=".875"/></FormRepresentation></WordForm>
<WordForm><feat att="grammaticalGender" val="commonGender"/><feat att="definiteness" val="indefinite"/><feat att="grammaticalNumber" val="singular"/><feat att="case" val="genitiveCase"/>
<FormRepresentation> <feat att="writtenForm" val="campylobacters"/><feat att="inflectionalParadigm" val="MFG0015"/> <feat att="officiallyApproved" val="yes"/> <feat att="frequency" val=".0179"/></FormRepresentation></WordForm>
<WordForm><feat att="grammaticalGender" val="commonGender"/><feat att="definiteness" val="indefinite"/><feat att="grammaticalNumber" val="plural"/><feat att="case" val="unspecified"/>
<FormRepresentation> <feat att="writtenForm" val="campylobactere"/><feat att="inflectionalParadigm" val="MFG0015"/> <feat att="officiallyApproved" val="yes"/> <feat att="frequency" val="0.0"/></FormRepresentation></WordForm>
<WordForm><feat att="grammaticalGender" val="commonGender"/><feat att="definiteness" val="indefinite"/><feat att="grammaticalNumber" val="plural"/><feat att="case" val="genitiveCase"/>
<FormRepresentation> <feat att="writtenForm" val="campylobacteres"/><feat att="inflectionalParadigm" val="MFG0015"/> <feat att="officiallyApproved" val="yes"/> <feat att="frequency" val="0.0"/></FormRepresentation></WordForm>
<WordForm><feat att="grammaticalGender" val="commonGender"/><feat att="definiteness" val="definite"/><feat att="grammaticalNumber" val="singular"/><feat att="case" val="unspecified"/>
<FormRepresentation> <feat att="writtenForm" val="campylobacteren"/><feat att="inflectionalParadigm" val="MFG0015"/> <feat att="officiallyApproved" val="yes"/> <feat att="frequency" val=".0179"/></FormRepresentation></WordForm>
<WordForm><feat att="grammaticalGender" val="commonGender"/><feat att="definiteness" val="definite"/><feat att="grammaticalNumber" val="singular"/><feat att="case" val="genitiveCase"/>
<FormRepresentation> <feat att="writtenForm" val="campylobacterens"/><feat att="inflectionalParadigm" val="MFG0015"/> <feat att="officiallyApproved" val="yes"/> <feat att="frequency" val="0.0"/></FormRepresentation></WordForm>
<WordForm><feat att="grammaticalGender" val="commonGender"/><feat att="definiteness" val="definite"/><feat att="grammaticalNumber" val="plural"/><feat att="case" val="unspecified"/>
<FormRepresentation> <feat att="writtenForm" val="campylobacterne"/><feat att="inflectionalParadigm" val="MFG0015"/> <feat att="officiallyApproved" val="yes"/> <feat att="frequency" val=".0179"/></FormRepresentation></WordForm>
<WordForm><feat att="grammaticalGender" val="commonGender"/><feat att="definiteness" val="definite"/><feat att="grammaticalNumber" val="plural"/><feat att="case" val="genitiveCase"/>
<FormRepresentation> <feat att="writtenForm" val="campylobacternes"/><feat att="inflectionalParadigm" val="MFG0015"/> <feat att="officiallyApproved" val="yes"/> <feat att="frequency" val="0.0"/></FormRepresentation></WordForm>
</LexicalEntry> 
<LexicalEntry><feat att="partOfSpeech" val="commonNoun"/> 
<feat att="id" val="GMU_CAMPHOR_1"/> 
<feat att="morphologicalUnitId" val="CAMPHOR"/> 
<feat att="originalSource" val="MILJØ-KORPUS"/> 
<feat att="independentWord" val="yes"/> 
<Lemma><FormRepresentation> <feat att="writtenForm" val="camphor"/> <feat att="officiallyApproved" val="no"/> 
<feat att="joiningElement" val="nil"/> 
<feat att="joiningElementResult" val="camphor"/> 
</FormRepresentation> </Lemma> 
<WordForm><feat att="grammaticalGender" val="neuter"/><feat att="definiteness" val="indefinite"/><feat att="grammaticalNumber" val="singular"/><feat att="case" val="unspecified"/>
<FormRepresentation> <feat att="writtenForm" val="camphor"/><feat att="inflectionalParadigm" val="MFG0221"/> <feat att="officiallyApproved" val="yes"/> <feat att="frequency" val=".0179"/></FormRepresentation></WordForm>
<WordForm><feat att="grammaticalGender" val="neuter"/><feat att="definiteness" val="indefinite"/><feat att="grammaticalNumber" val="singular"/><feat att="case" val="genitiveCase"/>
<FormRepresentation> <feat att="writtenForm" val="camphors"/><feat att="inflectionalParadigm" val="MFG0221"/> <feat att="officiallyApproved" val="yes"/> <feat att="frequency" val="0.0"/></FormRepresentation></WordForm>
<WordForm><feat att="grammaticalGender" val="neuter"/><feat att="definiteness" val="definite"/><feat att="grammaticalNumber" val="singular"/><feat att="case" val="unspecified"/>
<FormRepresentation> <feat att="writtenForm" val="camphoret"/><feat att="inflectionalParadigm" val="MFG0221"/> <feat att="officiallyApproved" val="yes"/> <feat att="frequency" val="0.0"/></FormRepresentation></WordForm>
<WordForm><feat att="grammaticalGender" val="neuter"/><feat att="definiteness" val="definite"/><feat att="grammaticalNumber" val="singular"/><feat att="case" val="genitiveCase"/>
<FormRepresentation> <feat att="writtenForm" val="camphorets"/><feat att="inflectionalParadigm" val="MFG0221"/> <feat att="officiallyApproved" val="yes"/> <feat att="frequency" val="0.0"/></FormRepresentation></WordForm>
<WordForm><feat att="grammaticalGender" val="commonGender"/><feat att="definiteness" val="indefinite"/><feat att="grammaticalNumber" val="singular"/><feat att="case" val="unspecified"/>
<FormRepresentation> <feat att="writtenForm" val="camphor"/><feat att="inflectionalParadigm" val="MFG0220"/> <feat att="officiallyApproved" val="yes"/> <feat att="frequency" val=".0179"/></FormRepresentation></WordForm>
<WordForm><feat att="grammaticalGender" val="commonGender"/><feat att="definiteness" val="indefinite"/><feat att="grammaticalNumber" val="singular"/><feat att="case" val="genitiveCase"/>
<FormRepresentation> <feat att="writtenForm" val="camphors"/><feat att="inflectionalParadigm" val="MFG0220"/> <feat att="officiallyApproved" val="yes"/> <feat att="frequency" val="0.0"/></FormRepresentation></WordForm>
<WordForm><feat att="grammaticalGender" val="commonGender"/><feat att="definiteness" val="definite"/><feat att="grammaticalNumber" val="singular"/><feat att="case" val="unspecified"/>
<FormRepresentation> <feat att="writtenForm" val="camphoren"/><feat att="inflectionalParadigm" val="MFG0220"/> <feat att="officiallyApproved" val="yes"/> <feat att="frequency" val="0.0"/></FormRepresentation></WordForm>
<WordForm><feat att="grammaticalGender" val="commonGender"/><feat att="definiteness" val="definite"/><feat att="grammaticalNumber" val="singular"/><feat att="case" val="genitiveCase"/>
<FormRepresentation> <feat att="writtenForm" val="camphorens"/><feat att="inflectionalParadigm" val="MFG0220"/> <feat att="officiallyApproved" val="yes"/> <feat att="frequency" val="0.0"/></FormRepresentation></WordForm>
</LexicalEntry> 
<LexicalEntry><feat att="partOfSpeech" val="commonNoun"/> 
<feat att="id" val="GMU_CAPSLOCK_1"/> 
<feat att="morphologicalUnitId" val="CAPSLOCK"/> 
<feat att="originalSource" val="EDB-KORPUS"/> 
<feat att="independentWord" val="yes"/> 
<Lemma><FormRepresentation> <feat att="writtenForm" val="CapsLock"/> <feat att="officiallyApproved" val="no"/> 
<feat att="joiningElement" val="nil"/> 
<feat att="joiningElementResult" val="CapsLock"/> 
</FormRepresentation> </Lemma> 
<WordForm><feat att="grammaticalGender" val="neuter"/><feat att="definiteness" val="indefinite"/><feat att="grammaticalNumber" val="singular"/><feat att="case" val="unspecified"/>
<FormRepresentation> <feat att="writtenForm" val="CapsLock"/><feat att="inflectionalParadigm" val="MFG0228"/> <feat att="officiallyApproved" val="yes"/> <feat att="frequency" val="0.0"/></FormRepresentation></WordForm>
<WordForm><feat att="grammaticalGender" val="neuter"/><feat att="definiteness" val="indefinite"/><feat att="grammaticalNumber" val="singular"/><feat att="case" val="genitiveCase"/>
<FormRepresentation> <feat att="writtenForm" val="CapsLocks"/><feat att="inflectionalParadigm" val="MFG0228"/> <feat att="officiallyApproved" val="yes"/> <feat att="frequency" val="0.0"/></FormRepresentation></WordForm>
<WordForm><feat att="grammaticalGender" val="commonGender"/><feat att="definiteness" val="indefinite"/><feat att="grammaticalNumber" val="singular"/><feat att="case" val="unspecified"/>
<FormRepresentation> <feat att="writtenForm" val="CapsLock"/><feat att="inflectionalParadigm" val="MFG0228"/> <feat att="officiallyApproved" val="yes"/> <feat att="frequency" val="0.0"/></FormRepresentation></WordForm>
<WordForm><feat att="grammaticalGender" val="commonGender"/><feat att="definiteness" val="indefinite"/><feat att="grammaticalNumber" val="singular"/><feat att="case" val="genitiveCase"/>
<FormRepresentation> <feat att="writtenForm" val="CapsLocks"/><feat att="inflectionalParadigm" val="MFG0228"/> <feat att="officiallyApproved" val="yes"/> <feat att="frequency" val="0.0"/></FormRepresentation></WordForm>
</LexicalEntry> 
<LexicalEntry><feat att="partOfSpeech" val="commonNoun"/> 
<feat att="id" val="GMU_CACHE-RAM_1"/> 
<feat att="morphologicalUnitId" val="CACHE-RAM"/> 
<feat att="originalSource" val="EDB-KORPUS"/> 
<feat att="independentWord" val="yes"/> 
<feat att="decomposition" val="cache+-+RAM"/> 
<Lemma><FormRepresentation> <feat att="writtenForm" val="cache-RAM"/> <feat att="officiallyApproved" val="yes"/> 
<feat att="joiningElement" val="nil"/> 
<feat att="joiningElementResult" val="cache-RAM"/> 
</FormRepresentation> </Lemma> 


<WordForm><feat att="grammaticalGender" val="commonGender"/><feat att="definiteness" val="indefinite"/><feat att="grammaticalNumber" val="singular"/><feat att="case" val="unspecified"/>
<FormRepresentation> <feat att="writtenForm" val="cache-RAM"/><feat att="inflectionalParadigm" val="MFG1028,MFG1075"/> <feat att="officiallyApproved" val="yes"/> <feat att="frequency" val="0.0"/></FormRepresentation></WordForm>
<WordForm><feat att="grammaticalGender" val="commonGender"/><feat att="definiteness" val="indefinite"/><feat att="grammaticalNumber" val="singular"/><feat att="case" val="genitiveCase"/>
<FormRepresentation> <feat att="writtenForm" val="cache-RAMs"/><feat att="inflectionalParadigm" val="MFG1028,MFG1075"/> <feat att="officiallyApproved" val="yes"/> <feat att="frequency" val="0.0"/></FormRepresentation></WordForm>
<WordForm><feat att="grammaticalGender" val="commonGender"/><feat att="definiteness" val="indefinite"/><feat att="grammaticalNumber" val="plural"/><feat att="case" val="unspecified"/>
<FormRepresentation> <feat att="writtenForm" val="cache-RAM"/><feat att="inflectionalParadigm" val="MFG1075,MFG1028"/> <feat att="officiallyApproved" val="yes"/> <feat att="frequency" val="0.0"/></FormRepresentation></WordForm>
<WordForm><feat att="grammaticalGender" val="commonGender"/><feat att="definiteness" val="indefinite"/><feat att="grammaticalNumber" val="plural"/><feat att="case" val="genitiveCase"/>
<FormRepresentation> <feat att="writtenForm" val="cache-RAMs"/><feat att="inflectionalParadigm" val="MFG1028,MFG1075"/> <feat att="officiallyApproved" val="yes"/> <feat att="frequency" val="0.0"/></FormRepresentation></WordForm>
<WordForm><feat att="grammaticalGender" val="commonGender"/><feat att="definiteness" val="definite"/><feat att="grammaticalNumber" val="singular"/><feat att="case" val="unspecified"/>
<FormRepresentation> <feat att="writtenForm" val="cache-RAMmen"/><feat att="inflectionalParadigm" val="MFG1075"/> <feat att="officiallyApproved" val="yes"/> <feat att="frequency" val="0.0"/></FormRepresentation><FormRepresentation> <feat att="writtenForm" val="cache-RAM'en"/><feat att="inflectionalParadigm" val="MFG1028"/> <feat att="officiallyApproved" val="yes"/> <feat att="frequency" val="0.0"/></FormRepresentation></WordForm>
<WordForm><feat att="grammaticalGender" val="commonGender"/><feat att="definiteness" val="definite"/><feat att="grammaticalNumber" val="singular"/><feat att="case" val="genitiveCase"/>
<FormRepresentation> <feat att="writtenForm" val="cache-RAMmens"/><feat att="inflectionalParadigm" val="MFG1075"/> <feat att="officiallyApproved" val="yes"/> <feat att="frequency" val="0.0"/></FormRepresentation><FormRepresentation> <feat att="writtenForm" val="cache-RAM'ens"/><feat att="inflectionalParadigm" val="MFG1028"/> <feat att="officiallyApproved" val="yes"/> <feat att="frequency" val="0.0"/></FormRepresentation></WordForm>
<WordForm><feat att="grammaticalGender" val="commonGender"/><feat att="definiteness" val="definite"/><feat att="grammaticalNumber" val="plural"/><feat att="case" val="unspecified"/>
<FormRepresentation> <feat att="writtenForm" val="cache-RAMmene"/><feat att="inflectionalParadigm" val="MFG1075"/> <feat att="officiallyApproved" val="yes"/> <feat att="frequency" val="0.0"/></FormRepresentation><FormRepresentation> <feat att="writtenForm" val="cache-RAM'ene"/><feat att="inflectionalParadigm" val="MFG1028"/> <feat att="officiallyApproved" val="yes"/> <feat att="frequency" val="0.0"/></FormRepresentation></WordForm>
<WordForm><feat att="grammaticalGender" val="commonGender"/><feat att="definiteness" val="definite"/><feat att="grammaticalNumber" val="plural"/><feat att="case" val="genitiveCase"/>
<FormRepresentation> <feat att="writtenForm" val="cache-RAMmenes"/><feat att="inflectionalParadigm" val="MFG1075"/> <feat att="officiallyApproved" val="yes"/> <feat att="frequency" val="0.0"/></FormRepresentation><FormRepresentation> <feat att="writtenForm" val="cache-RAM'enes"/><feat att="inflectionalParadigm" val="MFG1028"/> <feat att="officiallyApproved" val="yes"/> <feat att="frequency" val="0.0"/></FormRepresentation></WordForm>
<RelatedForm><feat att="spellingVariant" val="GMU_CACHE-RAM_3"/> <FormRepresentation><feat att="writtenForm" val="cacheram"/></FormRepresentation></RelatedForm> 
</LexicalEntry> 
<LexicalEntry><feat att="partOfSpeech" val="commonNoun"/> 
<feat att="id" val="GMU_CACHE-RAM_2"/> 
<feat att="morphologicalUnitId" val="CACHE-RAM"/> 
<feat att="originalSource" val="EDB-KORPUS"/> 
<feat att="independentWord" val="yes"/> 
<feat att="decomposition" val="cache+-+ram"/> 
<Lemma><FormRepresentation> <feat att="writtenForm" val="cache-ram"/> <feat att="officiallyApproved" val="yes"/> 
<feat att="joiningElement" val="nil"/> 
<feat att="joiningElementResult" val="cache-ram"/> 
</FormRepresentation> </Lemma> 


<WordForm><feat att="grammaticalGender" val="commonGender"/><feat att="definiteness" val="indefinite"/><feat att="grammaticalNumber" val="singular"/><feat att="case" val="unspecified"/>
<FormRepresentation> <feat att="writtenForm" val="cache-ram"/><feat att="inflectionalParadigm" val="MFG1028,MFG1075"/> <feat att="officiallyApproved" val="yes"/> <feat att="frequency" val="0.0"/></FormRepresentation></WordForm>
<WordForm><feat att="grammaticalGender" val="commonGender"/><feat att="definiteness" val="indefinite"/><feat att="grammaticalNumber" val="singular"/><feat att="case" val="genitiveCase"/>
<FormRepresentation> <feat att="writtenForm" val="cache-rams"/><feat att="inflectionalParadigm" val="MFG1028,MFG1075"/> <feat att="officiallyApproved" val="yes"/> <feat att="frequency" val="0.0"/></FormRepresentation></WordForm>
<WordForm><feat att="grammaticalGender" val="commonGender"/><feat att="definiteness" val="indefinite"/><feat att="grammaticalNumber" val="plural"/><feat att="case" val="unspecified"/>
<FormRepresentation> <feat att="writtenForm" val="cache-ram"/><feat att="inflectionalParadigm" val="MFG1028,MFG1075"/> <feat att="officiallyApproved" val="yes"/> <feat att="frequency" val="0.0"/></FormRepresentation></WordForm>
<WordForm><feat att="grammaticalGender" val="commonGender"/><feat att="definiteness" val="indefinite"/><feat att="grammaticalNumber" val="plural"/><feat att="case" val="genitiveCase"/>
<FormRepresentation> <feat att="writtenForm" val="cache-rams"/><feat att="inflectionalParadigm" val="MFG1028,MFG1075"/> <feat att="officiallyApproved" val="yes"/> <feat att="frequency" val="0.0"/></FormRepresentation></WordForm>
<WordForm><feat att="grammaticalGender" val="commonGender"/><feat att="definiteness" val="definite"/><feat att="grammaticalNumber" val="singular"/><feat att="case" val="unspecified"/>
<FormRepresentation> <feat att="writtenForm" val="cache-rammen"/><feat att="inflectionalParadigm" val="MFG1075"/> <feat att="officiallyApproved" val="yes"/> <feat att="frequency" val="0.0"/></FormRepresentation><FormRepresentation> <feat att="writtenForm" val="cache-ram'en"/><feat att="inflectionalParadigm" val="MFG1028"/> <feat att="officiallyApproved" val="yes"/> <feat att="frequency" val="0.0"/></FormRepresentation></WordForm>
<WordForm><feat att="grammaticalGender" val="commonGender"/><feat att="definiteness" val="definite"/><feat att="grammaticalNumber" val="singular"/><feat att="case" val="genitiveCase"/>
<FormRepresentation> <feat att="writtenForm" val="cache-rammens"/><feat att="inflectionalParadigm" val="MFG1075"/> <feat att="officiallyApproved" val="yes"/> <feat att="frequency" val="0.0"/></FormRepresentation><FormRepresentation> <feat att="writtenForm" val="cache-ram'ens"/><feat att="inflectionalParadigm" val="MFG1028"/> <feat att="officiallyApproved" val="yes"/> <feat att="frequency" val="0.0"/></FormRepresentation></WordForm>
<WordForm><feat att="grammaticalGender" val="commonGender"/><feat att="definiteness" val="definite"/><feat att="grammaticalNumber" val="plural"/><feat att="case" val="unspecified"/>
<FormRepresentation> <feat att="writtenForm" val="cache-rammene"/><feat att="inflectionalParadigm" val="MFG1075"/> <feat att="officiallyApproved" val="yes"/> <feat att="frequency" val="0.0"/></FormRepresentation><FormRepresentation> <feat att="writtenForm" val="cache-ram'ene"/><feat att="inflectionalParadigm" val="MFG1028"/> <feat att="officiallyApproved" val="yes"/> <feat att="frequency" val="0.0"/></FormRepresentation></WordForm>
<WordForm><feat att="grammaticalGender" val="commonGender"/><feat att="definiteness" val="definite"/><feat att="grammaticalNumber" val="plural"/><feat att="case" val="genitiveCase"/>
<FormRepresentation> <feat att="writtenForm" val="cache-rammenes"/><feat att="inflectionalParadigm" val="MFG1075"/> <feat att="officiallyApproved" val="yes"/> <feat att="frequency" val="0.0"/></FormRepresentation><FormRepresentation> <feat att="writtenForm" val="cache-ram'enes"/><feat att="inflectionalParadigm" val="MFG1028"/> <feat att="officiallyApproved" val="yes"/> <feat att="frequency" val="0.0"/></FormRepresentation></WordForm>
<RelatedForm><feat att="spellingVariant" val="GMU_CACHE-RAM_3"/> <FormRepresentation><feat att="writtenForm" val="cacheram"/></FormRepresentation></RelatedForm> 
</LexicalEntry> 
<LexicalEntry><feat att="partOfSpeech" val="commonNoun"/> 
<feat att="id" val="GMU_CACHE-RAM_3"/> 
<feat att="morphologicalUnitId" val="CACHE-RAM"/> 
<feat att="originalSource" val="EDB-KORPUS"/> 
<feat att="independentWord" val="yes"/> 
<feat att="decomposition" val="cache+ram"/> 
<Lemma><FormRepresentation> <feat att="writtenForm" val="cacheram"/> <feat att="officiallyApproved" val="yes"/> 
<feat att="joiningElement" val="nil"/> 
<feat att="joiningElementResult" val="cacheram"/> 
</FormRepresentation> </Lemma> 


<WordForm><feat att="grammaticalGender" val="commonGender"/><feat att="definiteness" val="indefinite"/><feat att="grammaticalNumber" val="singular"/><feat att="case" val="unspecified"/>
<FormRepresentation> <feat att="writtenForm" val="cacheram"/><feat att="inflectionalParadigm" val="MFG1028,MFG1075"/> <feat att="officiallyApproved" val="yes"/> <feat att="frequency" val="0.0"/></FormRepresentation></WordForm>
<WordForm><feat att="grammaticalGender" val="commonGender"/><feat att="definiteness" val="indefinite"/><feat att="grammaticalNumber" val="singular"/><feat att="case" val="genitiveCase"/>
<FormRepresentation> <feat att="writtenForm" val="cacherams"/><feat att="inflectionalParadigm" val="MFG1028,MFG1075"/> <feat att="officiallyApproved" val="yes"/> <feat att="frequency" val="0.0"/></FormRepresentation></WordForm>
<WordForm><feat att="grammaticalGender" val="commonGender"/><feat att="definiteness" val="indefinite"/><feat att="grammaticalNumber" val="plural"/><feat att="case" val="unspecified"/>
<FormRepresentation> <feat att="writtenForm" val="cacheram"/><feat att="inflectionalParadigm" val="MFG1028,MFG1075"/> <feat att="officiallyApproved" val="yes"/> <feat att="frequency" val="0.0"/></FormRepresentation></WordForm>
<WordForm><feat att="grammaticalGender" val="commonGender"/><feat att="definiteness" val="indefinite"/><feat att="grammaticalNumber" val="plural"/><feat att="case" val="genitiveCase"/>
<FormRepresentation> <feat att="writtenForm" val="cacherams"/><feat att="inflectionalParadigm" val="MFG1028,MFG1075"/> <feat att="officiallyApproved" val="yes"/> <feat att="frequency" val="0.0"/></FormRepresentation></WordForm>
<WordForm><feat att="grammaticalGender" val="commonGender"/><feat att="definiteness" val="definite"/><feat att="grammaticalNumber" val="singular"/><feat att="case" val="unspecified"/>
<FormRepresentation> <feat att="writtenForm" val="cacherammen"/><feat att="inflectionalParadigm" val="MFG1075"/> <feat att="officiallyApproved" val="yes"/> <feat att="frequency" val="0.0"/></FormRepresentation><FormRepresentation> <feat att="writtenForm" val="cacheram'en"/><feat att="inflectionalParadigm" val="MFG1028"/> <feat att="officiallyApproved" val="yes"/> <feat att="frequency" val="0.0"/></FormRepresentation></WordForm>
<WordForm><feat att="grammaticalGender" val="commonGender"/><feat att="definiteness" val="definite"/><feat att="grammaticalNumber" val="singular"/><feat att="case" val="genitiveCase"/>
<FormRepresentation> <feat att="writtenForm" val="cacherammens"/><feat att="inflectionalParadigm" val="MFG1075"/> <feat att="officiallyApproved" val="yes"/> <feat att="frequency" val="0.0"/></FormRepresentation><FormRepresentation> <feat att="writtenForm" val="cacheram'ens"/><feat att="inflectionalParadigm" val="MFG1028"/> <feat att="officiallyApproved" val="yes"/> <feat att="frequency" val="0.0"/></FormRepresentation></WordForm>
<WordForm><feat att="grammaticalGender" val="commonGender"/><feat att="definiteness" val="definite"/><feat att="grammaticalNumber" val="plural"/><feat att="case" val="unspecified"/>
<FormRepresentation> <feat att="writtenForm" val="cacherammene"/><feat att="inflectionalParadigm" val="MFG1075"/> <feat att="officiallyApproved" val="yes"/> <feat att="frequency" val="0.0"/></FormRepresentation><FormRepresentation> <feat att="writtenForm" val="cacheram'ene"/><feat att="inflectionalParadigm" val="MFG1028"/> <feat att="officiallyApproved" val="yes"/> <feat att="frequency" val="0.0"/></FormRepresentation></WordForm>
<WordForm><feat att="grammaticalGender" val="commonGender"/><feat att="definiteness" val="definite"/><feat att="grammaticalNumber" val="plural"/><feat att="case" val="genitiveCase"/>
<FormRepresentation> <feat att="writtenForm" val="cacherammenes"/><feat att="inflectionalParadigm" val="MFG1075"/> <feat att="officiallyApproved" val="yes"/> <feat att="frequency" val="0.0"/></FormRepresentation><FormRepresentation> <feat att="writtenForm" val="cacheram'enes"/><feat att="inflectionalParadigm" val="MFG1028"/> <feat att="officiallyApproved" val="yes"/> <feat att="frequency" val="0.0"/></FormRepresentation></WordForm>
<RelatedForm><feat att="spellingVariant" val="GMU_CACHE-RAM_2"/> <FormRepresentation><feat att="writtenForm" val="cache-ram"/></FormRepresentation></RelatedForm> 
</LexicalEntry> 
<LexicalEntry><feat att="partOfSpeech" val="commonNoun"/> 
<feat att="id" val="GMU_CTRL_1"/> 
<feat att="morphologicalUnitId" val="CTRL"/> 
<feat att="originalSource" val="EDB-KORPUS"/> 
<feat att="independentWord" val="yes"/> 
<Lemma><FormRepresentation> <feat att="writtenForm" val="Ctrl"/> <feat att="officiallyApproved" val="yes"/> 
<feat att="joiningElement" val="nil"/> 
<feat att="joiningElementResult" val="Ctrl"/> 
</FormRepresentation> </Lemma> 
<WordForm><feat att="grammaticalGender" val="neuter"/><feat att="definiteness" val="indefinite"/><feat att="grammaticalNumber" val="singular"/><feat att="case" val="unspecified"/>
<FormRepresentation> <feat att="writtenForm" val="Ctrl"/><feat att="inflectionalParadigm" val="MFG0228"/> <feat att="officiallyApproved" val="yes"/> <feat att="frequency" val="0.0"/></FormRepresentation></WordForm>
<WordForm><feat att="grammaticalGender" val="neuter"/><feat att="definiteness" val="indefinite"/><feat att="grammaticalNumber" val="singular"/><feat att="case" val="genitiveCase"/>
<FormRepresentation> <feat att="writtenForm" val="Ctrls"/><feat att="inflectionalParadigm" val="MFG0228"/> <feat att="officiallyApproved" val="yes"/> <feat att="frequency" val="0.0"/></FormRepresentation></WordForm>
<WordForm><feat att="grammaticalGender" val="commonGender"/><feat att="definiteness" val="indefinite"/><feat att="grammaticalNumber" val="singular"/><feat att="case" val="unspecified"/>
<FormRepresentation> <feat att="writtenForm" val="Ctrl"/><feat att="inflectionalParadigm" val="MFG0228"/> <feat att="officiallyApproved" val="yes"/> <feat att="frequency" val="0.0"/></FormRepresentation></WordForm>
<WordForm><feat att="grammaticalGender" val="commonGender"/><feat att="definiteness" val="indefinite"/><feat att="grammaticalNumber" val="singular"/><feat att="case" val="genitiveCase"/>
<FormRepresentation> <feat att="writtenForm" val="Ctrls"/><feat att="inflectionalParadigm" val="MFG0228"/> <feat att="officiallyApproved" val="yes"/> <feat att="frequency" val="0.0"/></FormRepresentation></WordForm>
</LexicalEntry> 
<LexicalEntry><feat att="partOfSpeech" val="commonNoun"/> 
<feat att="id" val="GMU_CTRL-ALT-DEL_1"/> 
<feat att="morphologicalUnitId" val="CTRL-ALT-DEL"/> 
<feat att="originalSource" val="EDB-KORPUS"/> 
<feat att="independentWord" val="yes"/> 
<Lemma><FormRepresentation> <feat att="writtenForm" val="Ctrl-Alt-Del"/> <feat att="officiallyApproved" val="no"/> 
<feat att="joiningElement" val="nil"/> 
<feat att="joiningElementResult" val="Ctrl-Alt-Del"/> 
</FormRepresentation> </Lemma> 
<WordForm><feat att="grammaticalGender" val="neuter"/><feat att="definiteness" val="indefinite"/><feat att="grammaticalNumber" val="singular"/><feat att="case" val="unspecified"/>
<FormRepresentation> <feat att="writtenForm" val="Ctrl-Alt-Del"/><feat att="inflectionalParadigm" val="MFG0228"/> <feat att="officiallyApproved" val="yes"/> <feat att="frequency" val="0.0"/></FormRepresentation></WordForm>
<WordForm><feat att="grammaticalGender" val="neuter"/><feat att="definiteness" val="indefinite"/><feat att="grammaticalNumber" val="singular"/><feat att="case" val="genitiveCase"/>
<FormRepresentation> <feat att="writtenForm" val="Ctrl-Alt-Dels"/><feat att="inflectionalParadigm" val="MFG0228"/> <feat att="officiallyApproved" val="yes"/> <feat att="frequency" val="0.0"/></FormRepresentation></WordForm>
<WordForm><feat att="grammaticalGender" val="commonGender"/><feat att="definiteness" val="indefinite"/><feat att="grammaticalNumber" val="singular"/><feat att="case" val="unspecified"/>
<FormRepresentation> <feat att="writtenForm" val="Ctrl-Alt-Del"/><feat att="inflectionalParadigm" val="MFG0228"/> <feat att="officiallyApproved" val="yes"/> <feat att="frequency" val="0.0"/></FormRepresentation></WordForm>
<WordForm><feat att="grammaticalGender" val="commonGender"/><feat att="definiteness" val="indefinite"/><feat att="grammaticalNumber" val="singular"/><feat att="case" val="genitiveCase"/>
<FormRepresentation> <feat att="writtenForm" val="Ctrl-Alt-Dels"/><feat att="inflectionalParadigm" val="MFG0228"/> <feat att="officiallyApproved" val="yes"/> <feat att="frequency" val="0.0"/></FormRepresentation></WordForm>
</LexicalEntry> 
<LexicalEntry><feat att="partOfSpeech" val="commonNoun"/> 
<feat att="id" val="GMU_CHEFFORFATTER_1"/> 
<feat att="morphologicalUnitId" val="CHEFFORFATTER"/> 
<feat att="originalSource" val="MILJØ-KORPUS"/> 
<feat att="independentWord" val="yes"/> 
<feat att="decomposition" val="chef+forfatter"/> 
<Lemma><FormRepresentation> <feat att="writtenForm" val="chefforfatter"/> <feat att="officiallyApproved" val="yes"/> 
<feat att="joiningElement" val="nil"/> 
<feat att="joiningElementResult" val="chefforfatter"/> 
</FormRepresentation> </Lemma> 
<WordForm><feat att="grammaticalGender" val="commonGender"/><feat att="definiteness" val="indefinite"/><feat att="grammaticalNumber" val="singular"/><feat att="case" val="unspecified"/>
<FormRepresentation> <feat att="writtenForm" val="chefforfatter"/><feat att="inflectionalParadigm" val="MFG0015"/> <feat att="officiallyApproved" val="yes"/> <feat att="frequency" val="0.0"/></FormRepresentation></WordForm>
<WordForm><feat att="grammaticalGender" val="commonGender"/><feat att="definiteness" val="indefinite"/><feat att="grammaticalNumber" val="singular"/><feat att="case" val="genitiveCase"/>
<FormRepresentation> <feat att="writtenForm" val="chefforfatters"/><feat att="inflectionalParadigm" val="MFG0015"/> <feat att="officiallyApproved" val="yes"/> <feat att="frequency" val="0.0"/></FormRepresentation></WordForm>
<WordForm><feat att="grammaticalGender" val="commonGender"/><feat att="definiteness" val="indefinite"/><feat att="grammaticalNumber" val="plural"/><feat att="case" val="unspecified"/>
<FormRepresentation> <feat att="writtenForm" val="chefforfattere"/><feat att="inflectionalParadigm" val="MFG0015"/> <feat att="officiallyApproved" val="yes"/> <feat att="frequency" val="0.0"/></FormRepresentation></WordForm>
<WordForm><feat att="grammaticalGender" val="commonGender"/><feat att="definiteness" val="indefinite"/><feat att="grammaticalNumber" val="plural"/><feat att="case" val="genitiveCase"/>
<FormRepresentation> <feat att="writtenForm" val="chefforfatteres"/><feat att="inflectionalParadigm" val="MFG0015"/> <feat att="officiallyApproved" val="yes"/> <feat att="frequency" val="0.0"/></FormRepresentation></WordForm>
<WordForm><feat att="grammaticalGender" val="commonGender"/><feat att="definiteness" val="definite"/><feat att="grammaticalNumber" val="singular"/><feat att="case" val="unspecified"/>
<FormRepresentation> <feat att="writtenForm" val="chefforfatteren"/><feat att="inflectionalParadigm" val="MFG0015"/> <feat att="officiallyApproved" val="yes"/> <feat att="frequency" val="0.0"/></FormRepresentation></WordForm>
<WordForm><feat att="grammaticalGender" val="commonGender"/><feat att="definiteness" val="definite"/><feat att="grammaticalNumber" val="singular"/><feat att="case" val="genitiveCase"/>
<FormRepresentation> <feat att="writtenForm" val="chefforfatterens"/><feat att="inflectionalParadigm" val="MFG0015"/> <feat att="officiallyApproved" val="yes"/> <feat att="frequency" val="0.0"/></FormRepresentation></WordForm>
<WordForm><feat att="grammaticalGender" val="commonGender"/><feat att="definiteness" val="definite"/><feat att="grammaticalNumber" val="plural"/><feat att="case" val="unspecified"/>
<FormRepresentation> <feat att="writtenForm" val="chefforfatterne"/><feat att="inflectionalParadigm" val="MFG0015"/> <feat att="officiallyApproved" val="yes"/> <feat att="frequency" val="0.0"/></FormRepresentation></WordForm>
<WordForm><feat att="grammaticalGender" val="commonGender"/><feat att="definiteness" val="definite"/><feat att="grammaticalNumber" val="plural"/><feat att="case" val="genitiveCase"/>
<FormRepresentation> <feat att="writtenForm" val="chefforfatternes"/><feat att="inflectionalParadigm" val="MFG0015"/> <feat att="officiallyApproved" val="yes"/> <feat att="frequency" val="0.0"/></FormRepresentation></WordForm>
</LexicalEntry> 
<LexicalEntry><feat att="partOfSpeech" val="commonNoun"/> 
<feat att="id" val="GMU_CO[2]-HANDLINGSPLAN_1"/> 
<feat att="morphologicalUnitId" val="CO_2_-HANDLINGSPLAN"/> 
<feat att="originalSource" val="MILJØ-KORPUS"/> 
<feat att="independentWord" val="yes"/> 
<feat att="decomposition" val="co2+-+handlingsplan"/> 
<Lemma><FormRepresentation> <feat att="writtenForm" val="co2-handlingsplan"/> <feat att="officiallyApproved" val="yes"/> 
<feat att="joiningElement" val="nil"/> 
<feat att="joiningElementResult" val="co2-handlingsplan"/> 
</FormRepresentation> </Lemma> 
<WordForm><feat att="grammaticalGender" val="commonGender"/><feat att="definiteness" val="indefinite"/><feat att="grammaticalNumber" val="singular"/><feat att="case" val="unspecified"/>
<FormRepresentation> <feat att="writtenForm" val="co2-handlingsplan"/><feat att="inflectionalParadigm" val="MFG0016"/> <feat att="officiallyApproved" val="yes"/> <feat att="frequency" val="0.0"/></FormRepresentation></WordForm>
<WordForm><feat att="grammaticalGender" val="commonGender"/><feat att="definiteness" val="indefinite"/><feat att="grammaticalNumber" val="singular"/><feat att="case" val="genitiveCase"/>
<FormRepresentation> <feat att="writtenForm" val="co2-handlingsplans"/><feat att="inflectionalParadigm" val="MFG0016"/> <feat att="officiallyApproved" val="yes"/> <feat att="frequency" val="0.0"/></FormRepresentation></WordForm>
<WordForm><feat att="grammaticalGender" val="commonGender"/><feat att="definiteness" val="indefinite"/><feat att="grammaticalNumber" val="plural"/><feat att="case" val="unspecified"/>
<FormRepresentation> <feat att="writtenForm" val="co2-handlingsplaner"/><feat att="inflectionalParadigm" val="MFG0016"/> <feat att="officiallyApproved" val="yes"/> <feat att="frequency" val="0.0"/></FormRepresentation></WordForm>
<WordForm><feat att="grammaticalGender" val="commonGender"/><feat att="definiteness" val="indefinite"/><feat att="grammaticalNumber" val="plural"/><feat att="case" val="genitiveCase"/>
<FormRepresentation> <feat att="writtenForm" val="co2-handlingsplaners"/><feat att="inflectionalParadigm" val="MFG0016"/> <feat att="officiallyApproved" val="yes"/> <feat att="frequency" val="0.0"/></FormRepresentation></WordForm>
<WordForm><feat att="grammaticalGender" val="commonGender"/><feat att="definiteness" val="definite"/><feat att="grammaticalNumber" val="singular"/><feat att="case" val="unspecified"/>
<FormRepresentation> <feat att="writtenForm" val="co2-handlingsplanen"/><feat att="inflectionalParadigm" val="MFG0016"/> <feat att="officiallyApproved" val="yes"/> <feat att="frequency" val="0.0"/></FormRepresentation></WordForm>
<WordForm><feat att="grammaticalGender" val="commonGender"/><feat att="definiteness" val="definite"/><feat att="grammaticalNumber" val="singular"/><feat att="case" val="genitiveCase"/>
<FormRepresentation> <feat att="writtenForm" val="co2-handlingsplanens"/><feat att="inflectionalParadigm" val="MFG0016"/> <feat att="officiallyApproved" val="yes"/> <feat att="frequency" val="0.0"/></FormRepresentation></WordForm>
<WordForm><feat att="grammaticalGender" val="commonGender"/><feat att="definiteness" val="definite"/><feat att="grammaticalNumber" val="plural"/><feat att="case" val="unspecified"/>
<FormRepresentation> <feat att="writtenForm" val="co2-handlingsplanerne"/><feat att="inflectionalParadigm" val="MFG0016"/> <feat att="officiallyApproved" val="yes"/> <feat att="frequency" val="0.0"/></FormRepresentation></WordForm>
<WordForm><feat att="grammaticalGender" val="commonGender"/><feat att="definiteness" val="definite"/><feat att="grammaticalNumber" val="plural"/><feat att="case" val="genitiveCase"/>
<FormRepresentation> <feat att="writtenForm" val="co2-handlingsplanernes"/><feat att="inflectionalParadigm" val="MFG0016"/> <feat att="officiallyApproved" val="yes"/> <feat att="frequency" val="0.0"/></FormRepresentation></WordForm>
<RelatedForm><feat att="spellingVariant" val="GMU_CO[2]-HANDLINGSPLAN_2"/> <FormRepresentation><feat att="writtenForm" val="CO2-handlingsplan"/></FormRepresentation></RelatedForm> 
</LexicalEntry> 
<LexicalEntry><feat att="partOfSpeech" val="commonNoun"/> 
<feat att="id" val="GMU_CO[2]-HANDLINGSPLAN_2"/> 
<feat att="morphologicalUnitId" val="CO_2_-HANDLINGSPLAN"/> 
<feat att="originalSource" val="MILJØ-KORPUS"/> 
<feat att="independentWord" val="yes"/> 
<feat att="decomposition" val="CO2+-+handlingsplan"/> 
<Lemma><FormRepresentation> <feat att="writtenForm" val="CO2-handlingsplan"/> <feat att="officiallyApproved" val="yes"/> 
<feat att="joiningElement" val="nil"/> 
<feat att="joiningElementResult" val="CO2-handlingsplan"/> 
</FormRepresentation> </Lemma> 
<WordForm><feat att="grammaticalGender" val="commonGender"/><feat att="definiteness" val="indefinite"/><feat att="grammaticalNumber" val="singular"/><feat att="case" val="unspecified"/>
<FormRepresentation> <feat att="writtenForm" val="CO2-handlingsplan"/><feat att="inflectionalParadigm" val="MFG0016"/> <feat att="officiallyApproved" val="yes"/> <feat att="frequency" val="0.0"/></FormRepresentation></WordForm>
<WordForm><feat att="grammaticalGender" val="commonGender"/><feat att="definiteness" val="indefinite"/><feat att="grammaticalNumber" val="singular"/><feat att="case" val="genitiveCase"/>
<FormRepresentation> <feat att="writtenForm" val="CO2-handlingsplans"/><feat att="inflectionalParadigm" val="MFG0016"/> <feat att="officiallyApproved" val="yes"/> <feat att="frequency" val="0.0"/></FormRepresentation></WordForm>
<WordForm><feat att="grammaticalGender" val="commonGender"/><feat att="definiteness" val="indefinite"/><feat att="grammaticalNumber" val="plural"/><feat att="case" val="unspecified"/>
<FormRepresentation> <feat att="writtenForm" val="CO2-handlingsplaner"/><feat att="inflectionalParadigm" val="MFG0016"/> <feat att="officiallyApproved" val="yes"/> <feat att="frequency" val="0.0"/></FormRepresentation></WordForm>
<WordForm><feat att="grammaticalGender" val="commonGender"/><feat att="definiteness" val="indefinite"/><feat att="grammaticalNumber" val="plural"/><feat att="case" val="genitiveCase"/>
<FormRepresentation> <feat att="writtenForm" val="CO2-handlingsplaners"/><feat att="inflectionalParadigm" val="MFG0016"/> <feat att="officiallyApproved" val="yes"/> <feat att="frequency" val="0.0"/></FormRepresentation></WordForm>
<WordForm><feat att="grammaticalGender" val="commonGender"/><feat att="definiteness" val="definite"/><feat att="grammaticalNumber" val="singular"/><feat att="case" val="unspecified"/>
<FormRepresentation> <feat att="writtenForm" val="CO2-handlingsplanen"/><feat att="inflectionalParadigm" val="MFG0016"/> <feat att="officiallyApproved" val="yes"/> <feat att="frequency" val="0.0"/></FormRepresentation></WordForm>
<WordForm><feat att="grammaticalGender" val="commonGender"/><feat att="definiteness" val="definite"/><feat att="grammaticalNumber" val="singular"/><feat att="case" val="genitiveCase"/>
<FormRepresentation> <feat att="writtenForm" val="CO2-handlingsplanens"/><feat att="inflectionalParadigm" val="MFG0016"/> <feat att="officiallyApproved" val="yes"/> <feat att="frequency" val="0.0"/></FormRepresentation></WordForm>
<WordForm><feat att="grammaticalGender" val="commonGender"/><feat att="definiteness" val="definite"/><feat att="grammaticalNumber" val="plural"/><feat att="case" val="unspecified"/>
<FormRepresentation> <feat att="writtenForm" val="CO2-handlingsplanerne"/><feat att="inflectionalParadigm" val="MFG0016"/> <feat att="officiallyApproved" val="yes"/> <feat att="frequency" val="0.0"/></FormRepresentation></WordForm>
<WordForm><feat att="grammaticalGender" val="commonGender"/><feat att="definiteness" val="definite"/><feat att="grammaticalNumber" val="plural"/><feat att="case" val="genitiveCase"/>
<FormRepresentation> <feat att="writtenForm" val="CO2-handlingsplanernes"/><feat att="inflectionalParadigm" val="MFG0016"/> <feat att="officiallyApproved" val="yes"/> <feat att="frequency" val="0.0"/></FormRepresentation></WordForm>
<RelatedForm><feat att="spellingVariant" val="GMU_CO[2]-HANDLINGSPLAN_1"/> <FormRepresentation><feat att="writtenForm" val="co2-handlingsplan"/></FormRepresentation></RelatedForm> 
</LexicalEntry> 
<LexicalEntry><feat att="partOfSpeech" val="commonNoun"/> 
<feat att="id" val="GMU_CARIES_2"/> 
<feat att="morphologicalUnitId" val="CARIES"/> 
<feat att="originalSource" val="ONTOQUERY"/> 
<feat att="independentWord" val="yes"/> 
<Lemma><FormRepresentation> <feat att="writtenForm" val="karies"/> <feat att="officiallyApproved" val="yes"/> 
<feat att="joiningElement" val="nil"/> 
<feat att="joiningElementResult" val="karies"/> 
</FormRepresentation> </Lemma> 
<WordForm><feat att="grammaticalGender" val="neuter"/><feat att="definiteness" val="indefinite"/><feat att="grammaticalNumber" val="singular"/><feat att="case" val="unspecified"/>
<FormRepresentation> <feat att="writtenForm" val="karies"/><feat att="inflectionalParadigm" val="MFG0265"/> <feat att="officiallyApproved" val="yes"/> <feat att="frequency" val=".0357"/></FormRepresentation></WordForm>
<WordForm><feat att="grammaticalGender" val="neuter"/><feat att="definiteness" val="indefinite"/><feat att="grammaticalNumber" val="singular"/><feat att="case" val="genitiveCase"/>
<FormRepresentation> <feat att="writtenForm" val="karieses"/><feat att="inflectionalParadigm" val="MFG0265"/> <feat att="officiallyApproved" val="no"/> <feat att="frequency" val="0.0"/></FormRepresentation><FormRepresentation> <feat att="writtenForm" val="karies's"/><feat att="inflectionalParadigm" val="MFG0265"/> <feat att="officiallyApproved" val="no"/> <feat att="frequency" val="0.0"/></FormRepresentation><FormRepresentation> <feat att="writtenForm" val="karies'"/><feat att="inflectionalParadigm" val="MFG0265"/> <feat att="officiallyApproved" val="yes"/> <feat att="frequency" val="0.0"/></FormRepresentation></WordForm>
<WordForm><feat att="grammaticalGender" val="neuter"/><feat att="definiteness" val="definite"/><feat att="grammaticalNumber" val="singular"/><feat att="case" val="unspecified"/>
<FormRepresentation> <feat att="writtenForm" val="karieset"/><feat att="inflectionalParadigm" val="MFG0265"/> <feat att="officiallyApproved" val="yes"/> <feat att="frequency" val="0.0"/></FormRepresentation></WordForm>
<WordForm><feat att="grammaticalGender" val="neuter"/><feat att="definiteness" val="definite"/><feat att="grammaticalNumber" val="singular"/><feat att="case" val="genitiveCase"/>
<FormRepresentation> <feat att="writtenForm" val="kariesets"/><feat att="inflectionalParadigm" val="MFG0265"/> <feat att="officiallyApproved" val="yes"/> <feat att="frequency" val="0.0"/></FormRepresentation></WordForm>
<RelatedForm><feat att="spellingVariant" val="GMU_CARIES_1"/> <FormRepresentation><feat att="writtenForm" val="caries"/></FormRepresentation></RelatedForm> 
</LexicalEntry> 
<LexicalEntry><feat att="partOfSpeech" val="commonNoun"/> 
<feat att="id" val="GMU_CPR-nummer_2"/> 
<feat att="morphologicalUnitId" val="CPR-NUMMER"/> 
<feat att="originalSource" val="DDO"/> 
<feat att="independentWord" val="yes"/> 
<feat att="decomposition" val="cpr+-+nummer"/> 
<Lemma><FormRepresentation> <feat att="writtenForm" val="cpr-nummer"/> <feat att="officiallyApproved" val="yes"/> 
<feat att="joiningElement" val="Not analyzed"/> 
</FormRepresentation> </Lemma> 
<WordForm><feat att="grammaticalGender" val="neuter"/><feat att="definiteness" val="indefinite"/><feat att="grammaticalNumber" val="singular"/><feat att="case" val="unspecified"/>
<FormRepresentation> <feat att="writtenForm" val="cpr-nummer"/><feat att="inflectionalParadigm" val="MFG0259,MFG0260"/> <feat att="officiallyApproved" val="yes"/> <feat att="frequency" val=".6964"/></FormRepresentation></WordForm>
<WordForm><feat att="grammaticalGender" val="neuter"/><feat att="definiteness" val="indefinite"/><feat att="grammaticalNumber" val="singular"/><feat att="case" val="genitiveCase"/>
<FormRepresentation> <feat att="writtenForm" val="cpr-nummers"/><feat att="inflectionalParadigm" val="MFG0259,MFG0260"/> <feat att="officiallyApproved" val="yes"/> <feat att="frequency" val="0.0"/></FormRepresentation></WordForm>
<WordForm><feat att="grammaticalGender" val="neuter"/><feat att="definiteness" val="indefinite"/><feat att="grammaticalNumber" val="plural"/><feat att="case" val="unspecified"/>
<FormRepresentation> <feat att="writtenForm" val="cpr-numre"/><feat att="inflectionalParadigm" val="MFG0259,MFG0260"/> <feat att="officiallyApproved" val="yes"/> <feat att="frequency" val=".3571"/></FormRepresentation></WordForm>
<WordForm><feat att="grammaticalGender" val="neuter"/><feat att="definiteness" val="indefinite"/><feat att="grammaticalNumber" val="plural"/><feat att="case" val="genitiveCase"/>
<FormRepresentation> <feat att="writtenForm" val="cpr-numres"/><feat att="inflectionalParadigm" val="MFG0259,MFG0260"/> <feat att="officiallyApproved" val="yes"/> <feat att="frequency" val="0.0"/></FormRepresentation></WordForm>
<WordForm><feat att="grammaticalGender" val="neuter"/><feat att="definiteness" val="definite"/><feat att="grammaticalNumber" val="singular"/><feat att="case" val="unspecified"/>
<FormRepresentation> <feat att="writtenForm" val="cpr-numret"/><feat att="inflectionalParadigm" val="MFG0260"/> <feat att="officiallyApproved" val="yes"/> <feat att="frequency" val="0.0"/></FormRepresentation><FormRepresentation> <feat att="writtenForm" val="cpr-nummeret"/><feat att="inflectionalParadigm" val="MFG0259"/> <feat att="officiallyApproved" val="yes"/> <feat att="frequency" val=".1964"/></FormRepresentation></WordForm>
<WordForm><feat att="grammaticalGender" val="neuter"/><feat att="definiteness" val="definite"/><feat att="grammaticalNumber" val="singular"/><feat att="case" val="genitiveCase"/>
<FormRepresentation> <feat att="writtenForm" val="cpr-numrets"/><feat att="inflectionalParadigm" val="MFG0260"/> <feat att="officiallyApproved" val="yes"/> <feat att="frequency" val="0.0"/></FormRepresentation><FormRepresentation> <feat att="writtenForm" val="cpr-nummerets"/><feat att="inflectionalParadigm" val="MFG0259"/> <feat att="officiallyApproved" val="yes"/> <feat att="frequency" val="0.0"/></FormRepresentation></WordForm>
<WordForm><feat att="grammaticalGender" val="neuter"/><feat att="definiteness" val="definite"/><feat att="grammaticalNumber" val="plural"/><feat att="case" val="unspecified"/>
<FormRepresentation> <feat att="writtenForm" val="cpr-numrene"/><feat att="inflectionalParadigm" val="MFG0259,MFG0260"/> <feat att="officiallyApproved" val="yes"/> <feat att="frequency" val=".0357"/></FormRepresentation></WordForm>
<WordForm><feat att="grammaticalGender" val="neuter"/><feat att="definiteness" val="definite"/><feat att="grammaticalNumber" val="plural"/><feat att="case" val="genitiveCase"/>
<FormRepresentation> <feat att="writtenForm" val="cpr-numrenes"/><feat att="inflectionalParadigm" val="MFG0259,MFG0260"/> <feat att="officiallyApproved" val="yes"/> <feat att="frequency" val="0.0"/></FormRepresentation></WordForm>
<RelatedForm><feat att="spellingVariant" val="GMU_CPR-nummer_1"/> <FormRepresentation><feat att="writtenForm" val="CPR-nummer"/></FormRepresentation></RelatedForm> 
</LexicalEntry> 
<LexicalEntry><feat att="partOfSpeech" val="commonNoun"/> 
<feat att="id" val="GMU_CERTIFICERINGSSYSTEM_1"/> 
<feat att="morphologicalUnitId" val="CERTIFICERINGSSYSTEM"/> 
<feat att="originalSource" val="H_OG_E-KORPUS"/> 
<feat att="independentWord" val="yes"/> 
<feat att="decomposition" val="certificering+s+system"/> 
<Lemma><FormRepresentation> <feat att="writtenForm" val="certificeringssystem"/> <feat att="officiallyApproved" val="yes"/> 
<feat att="joiningElement" val="nil"/> 
<feat att="joiningElementResult" val="certificeringssystem"/> 
</FormRepresentation> </Lemma> 
<WordForm><feat att="grammaticalGender" val="neuter"/><feat att="definiteness" val="indefinite"/><feat att="grammaticalNumber" val="singular"/><feat att="case" val="unspecified"/>
<FormRepresentation> <feat att="writtenForm" val="certificeringssystem"/><feat att="inflectionalParadigm" val="MFG0044"/> <feat att="officiallyApproved" val="yes"/> <feat att="frequency" val=".0179"/></FormRepresentation></WordForm>
<WordForm><feat att="grammaticalGender" val="neuter"/><feat att="definiteness" val="indefinite"/><feat att="grammaticalNumber" val="singular"/><feat att="case" val="genitiveCase"/>
<FormRepresentation> <feat att="writtenForm" val="certificeringssystems"/><feat att="inflectionalParadigm" val="MFG0044"/> <feat att="officiallyApproved" val="yes"/> <feat att="frequency" val="0.0"/></FormRepresentation></WordForm>
<WordForm><feat att="grammaticalGender" val="neuter"/><feat att="definiteness" val="indefinite"/><feat att="grammaticalNumber" val="plural"/><feat att="case" val="unspecified"/>
<FormRepresentation> <feat att="writtenForm" val="certificeringssystemer"/><feat att="inflectionalParadigm" val="MFG0044"/> <feat att="officiallyApproved" val="yes"/> <feat att="frequency" val="0.0"/></FormRepresentation></WordForm>
<WordForm><feat att="grammaticalGender" val="neuter"/><feat att="definiteness" val="indefinite"/><feat att="grammaticalNumber" val="plural"/><feat att="case" val="genitiveCase"/>
<FormRepresentation> <feat att="writtenForm" val="certificeringssystemers"/><feat att="inflectionalParadigm" val="MFG0044"/> <feat att="officiallyApproved" val="yes"/> <feat att="frequency" val="0.0"/></FormRepresentation></WordForm>
<WordForm><feat att="grammaticalGender" val="neuter"/><feat att="definiteness" val="definite"/><feat att="grammaticalNumber" val="singular"/><feat att="case" val="unspecified"/>
<FormRepresentation> <feat att="writtenForm" val="certificeringssystemet"/><feat att="inflectionalParadigm" val="MFG0044"/> <feat att="officiallyApproved" val="yes"/> <feat att="frequency" val="0.0"/></FormRepresentation></WordForm>
<WordForm><feat att="grammaticalGender" val="neuter"/><feat att="definiteness" val="definite"/><feat att="grammaticalNumber" val="singular"/><feat att="case" val="genitiveCase"/>
<FormRepresentation> <feat att="writtenForm" val="certificeringssystemets"/><feat att="inflectionalParadigm" val="MFG0044"/> <feat att="officiallyApproved" val="yes"/> <feat att="frequency" val="0.0"/></FormRepresentation></WordForm>
<WordForm><feat att="grammaticalGender" val="neuter"/><feat att="definiteness" val="definite"/><feat att="grammaticalNumber" val="plural"/><feat att="case" val="unspecified"/>
<FormRepresentation> <feat att="writtenForm" val="certificeringssystemerne"/><feat att="inflectionalParadigm" val="MFG0044"/> <feat att="officiallyApproved" val="yes"/> <feat att="frequency" val="0.0"/></FormRepresentation></WordForm>
<WordForm><feat att="grammaticalGender" val="neuter"/><feat att="definiteness" val="definite"/><feat att="grammaticalNumber" val="plural"/><feat att="case" val="genitiveCase"/>
<FormRepresentation> <feat att="writtenForm" val="certificeringssystemernes"/><feat att="inflectionalParadigm" val="MFG0044"/> <feat att="officiallyApproved" val="yes"/> <feat att="frequency" val="0.0"/></FormRepresentation></WordForm>
</LexicalEntry> 
<LexicalEntry><feat att="partOfSpeech" val="commonNoun"/> 
<feat att="id" val="GMU_CHEFANALYTIKER_1"/> 
<feat att="morphologicalUnitId" val="CHEFANALYTIKER"/> 
<feat att="originalSource" val="H_OG_E-KORPUS"/> 
<feat att="independentWord" val="yes"/> 
<feat att="decomposition" val="chef+analytiker"/> 
<Lemma><FormRepresentation> <feat att="writtenForm" val="chefanalytiker"/> <feat att="officiallyApproved" val="yes"/> 
<feat att="joiningElement" val="nil"/> 
<feat att="joiningElementResult" val="chefanalytiker"/> 
</FormRepresentation> </Lemma> 
<WordForm><feat att="grammaticalGender" val="commonGender"/><feat att="definiteness" val="indefinite"/><feat att="grammaticalNumber" val="singular"/><feat att="case" val="unspecified"/>
<FormRepresentation> <feat att="writtenForm" val="chefanalytiker"/><feat att="inflectionalParadigm" val="MFG0015"/> <feat att="officiallyApproved" val="yes"/> <feat att="frequency" val=".25"/></FormRepresentation></WordForm>
<WordForm><feat att="grammaticalGender" val="commonGender"/><feat att="definiteness" val="indefinite"/><feat att="grammaticalNumber" val="singular"/><feat att="case" val="genitiveCase"/>
<FormRepresentation> <feat att="writtenForm" val="chefanalytikers"/><feat att="inflectionalParadigm" val="MFG0015"/> <feat att="officiallyApproved" val="yes"/> <feat att="frequency" val="0.0"/></FormRepresentation></WordForm>
<WordForm><feat att="grammaticalGender" val="commonGender"/><feat att="definiteness" val="indefinite"/><feat att="grammaticalNumber" val="plural"/><feat att="case" val="unspecified"/>
<FormRepresentation> <feat att="writtenForm" val="chefanalytikere"/><feat att="inflectionalParadigm" val="MFG0015"/> <feat att="officiallyApproved" val="yes"/> <feat att="frequency" val="0.0"/></FormRepresentation></WordForm>
<WordForm><feat att="grammaticalGender" val="commonGender"/><feat att="definiteness" val="indefinite"/><feat att="grammaticalNumber" val="plural"/><feat att="case" val="genitiveCase"/>
<FormRepresentation> <feat att="writtenForm" val="chefanalytikeres"/><feat att="inflectionalParadigm" val="MFG0015"/> <feat att="officiallyApproved" val="yes"/> <feat att="frequency" val="0.0"/></FormRepresentation></WordForm>
<WordForm><feat att="grammaticalGender" val="commonGender"/><feat att="definiteness" val="definite"/><feat att="grammaticalNumber" val="singular"/><feat att="case" val="unspecified"/>
<FormRepresentation> <feat att="writtenForm" val="chefanalytikeren"/><feat att="inflectionalParadigm" val="MFG0015"/> <feat att="officiallyApproved" val="yes"/> <feat att="frequency" val="0.0"/></FormRepresentation></WordForm>
<WordForm><feat att="grammaticalGender" val="commonGender"/><feat att="definiteness" val="definite"/><feat att="grammaticalNumber" val="singular"/><feat att="case" val="genitiveCase"/>
<FormRepresentation> <feat att="writtenForm" val="chefanalytikerens"/><feat att="inflectionalParadigm" val="MFG0015"/> <feat att="officiallyApproved" val="yes"/> <feat att="frequency" val="0.0"/></FormRepresentation></WordForm>
<WordForm><feat att="grammaticalGender" val="commonGender"/><feat att="definiteness" val="definite"/><feat att="grammaticalNumber" val="plural"/><feat att="case" val="unspecified"/>
<FormRepresentation> <feat att="writtenForm" val="chefanalytikerne"/><feat att="inflectionalParadigm" val="MFG0015"/> <feat att="officiallyApproved" val="yes"/> <feat att="frequency" val="0.0"/></FormRepresentation></WordForm>
<WordForm><feat att="grammaticalGender" val="commonGender"/><feat att="definiteness" val="definite"/><feat att="grammaticalNumber" val="plural"/><feat att="case" val="genitiveCase"/>
<FormRepresentation> <feat att="writtenForm" val="chefanalytikernes"/><feat att="inflectionalParadigm" val="MFG0015"/> <feat att="officiallyApproved" val="yes"/> <feat att="frequency" val="0.0"/></FormRepresentation></WordForm>
</LexicalEntry> 
<LexicalEntry><feat att="partOfSpeech" val="commonNoun"/> 
<feat att="id" val="GMU_CHIPKORT_1"/> 
<feat att="morphologicalUnitId" val="CHIPKORT"/> 
<feat att="originalSource" val="H_OG_E-KORPUS"/> 
<feat att="independentWord" val="yes"/> 
<feat att="decomposition" val="chip+kort"/> 
<Lemma><FormRepresentation> <feat att="writtenForm" val="chipkort"/> <feat att="officiallyApproved" val="yes"/> 
<feat att="joiningElement" val="nil"/> 
<feat att="joiningElementResult" val="chipkort"/> 
</FormRepresentation> </Lemma> 
<WordForm><feat att="grammaticalGender" val="neuter"/><feat att="definiteness" val="indefinite"/><feat att="grammaticalNumber" val="singular"/><feat att="case" val="unspecified"/>
<FormRepresentation> <feat att="writtenForm" val="chipkort"/><feat att="inflectionalParadigm" val="MFG0040"/> <feat att="officiallyApproved" val="yes"/> <feat att="frequency" val=".5357"/></FormRepresentation></WordForm>
<WordForm><feat att="grammaticalGender" val="neuter"/><feat att="definiteness" val="indefinite"/><feat att="grammaticalNumber" val="singular"/><feat att="case" val="genitiveCase"/>
<FormRepresentation> <feat att="writtenForm" val="chipkorts"/><feat att="inflectionalParadigm" val="MFG0040"/> <feat att="officiallyApproved" val="yes"/> <feat att="frequency" val="0.0"/></FormRepresentation></WordForm>
<WordForm><feat att="grammaticalGender" val="neuter"/><feat att="definiteness" val="indefinite"/><feat att="grammaticalNumber" val="plural"/><feat att="case" val="unspecified"/>
<FormRepresentation> <feat att="writtenForm" val="chipkort"/><feat att="inflectionalParadigm" val="MFG0040"/> <feat att="officiallyApproved" val="yes"/> <feat att="frequency" val=".5357"/></FormRepresentation></WordForm>
<WordForm><feat att="grammaticalGender" val="neuter"/><feat att="definiteness" val="indefinite"/><feat att="grammaticalNumber" val="plural"/><feat att="case" val="genitiveCase"/>
<FormRepresentation> <feat att="writtenForm" val="chipkorts"/><feat att="inflectionalParadigm" val="MFG0040"/> <feat att="officiallyApproved" val="yes"/> <feat att="frequency" val="0.0"/></FormRepresentation></WordForm>
<WordForm><feat att="grammaticalGender" val="neuter"/><feat att="definiteness" val="definite"/><feat att="grammaticalNumber" val="singular"/><feat att="case" val="unspecified"/>
<FormRepresentation> <feat att="writtenForm" val="chipkortet"/><feat att="inflectionalParadigm" val="MFG0040"/> <feat att="officiallyApproved" val="yes"/> <feat att="frequency" val=".1786"/></FormRepresentation></WordForm>
<WordForm><feat att="grammaticalGender" val="neuter"/><feat att="definiteness" val="definite"/><feat att="grammaticalNumber" val="singular"/><feat att="case" val="genitiveCase"/>
<FormRepresentation> <feat att="writtenForm" val="chipkortets"/><feat att="inflectionalParadigm" val="MFG0040"/> <feat att="officiallyApproved" val="yes"/> <feat att="frequency" val="0.0"/></FormRepresentation></WordForm>
<WordForm><feat att="grammaticalGender" val="neuter"/><feat att="definiteness" val="definite"/><feat att="grammaticalNumber" val="plural"/><feat att="case" val="unspecified"/>
<FormRepresentation> <feat att="writtenForm" val="chipkortene"/><feat att="inflectionalParadigm" val="MFG0040"/> <feat att="officiallyApproved" val="yes"/> <feat att="frequency" val=".0179"/></FormRepresentation></WordForm>
<WordForm><feat att="grammaticalGender" val="neuter"/><feat att="definiteness" val="definite"/><feat att="grammaticalNumber" val="plural"/><feat att="case" val="genitiveCase"/>
<FormRepresentation> <feat att="writtenForm" val="chipkortenes"/><feat att="inflectionalParadigm" val="MFG0040"/> <feat att="officiallyApproved" val="yes"/> <feat att="frequency" val=".0179"/></FormRepresentation></WordForm>
</LexicalEntry> 
<LexicalEntry><feat att="partOfSpeech" val="commonNoun"/> 
<feat att="id" val="GMU_CIRKULÆRESKRIVELSE_1"/> 
<feat att="morphologicalUnitId" val="CIRKULÆRESKRIVELSE"/> 
<feat att="originalSource" val="H_OG_E-KORPUS"/> 
<feat att="independentWord" val="yes"/> 
<feat att="decomposition" val="cirkulære+skrivelse"/> 
<Lemma><FormRepresentation> <feat att="writtenForm" val="cirkulæreskrivelse"/> <feat att="officiallyApproved" val="yes"/> 
<feat att="joiningElement" val="Not analyzed"/> 
</FormRepresentation> </Lemma> 
<WordForm><feat att="grammaticalGender" val="commonGender"/><feat att="definiteness" val="indefinite"/><feat att="grammaticalNumber" val="singular"/><feat att="case" val="unspecified"/>
<FormRepresentation> <feat att="writtenForm" val="cirkulæreskrivelse"/><feat att="inflectionalParadigm" val="MFG0076"/> <feat att="officiallyApproved" val="yes"/> <feat att="frequency" val=".2143"/></FormRepresentation></WordForm>
<WordForm><feat att="grammaticalGender" val="commonGender"/><feat att="definiteness" val="indefinite"/><feat att="grammaticalNumber" val="singular"/><feat att="case" val="genitiveCase"/>
<FormRepresentation> <feat att="writtenForm" val="cirkulæreskrivelses"/><feat att="inflectionalParadigm" val="MFG0076"/> <feat att="officiallyApproved" val="yes"/> <feat att="frequency" val="0.0"/></FormRepresentation></WordForm>
<WordForm><feat att="grammaticalGender" val="commonGender"/><feat att="definiteness" val="indefinite"/><feat att="grammaticalNumber" val="plural"/><feat att="case" val="unspecified"/>
<FormRepresentation> <feat att="writtenForm" val="cirkulæreskrivelser"/><feat att="inflectionalParadigm" val="MFG0076"/> <feat att="officiallyApproved" val="yes"/> <feat att="frequency" val="0.0"/></FormRepresentation></WordForm>
<WordForm><feat att="grammaticalGender" val="commonGender"/><feat att="definiteness" val="indefinite"/><feat att="grammaticalNumber" val="plural"/><feat att="case" val="genitiveCase"/>
<FormRepresentation> <feat att="writtenForm" val="cirkulæreskrivelsers"/><feat att="inflectionalParadigm" val="MFG0076"/> <feat att="officiallyApproved" val="yes"/> <feat att="frequency" val="0.0"/></FormRepresentation></WordForm>
<WordForm><feat att="grammaticalGender" val="commonGender"/><feat att="definiteness" val="definite"/><feat att="grammaticalNumber" val="singular"/><feat att="case" val="unspecified"/>
<FormRepresentation> <feat att="writtenForm" val="cirkulæreskrivelsen"/><feat att="inflectionalParadigm" val="MFG0076"/> <feat att="officiallyApproved" val="yes"/> <feat att="frequency" val=".0357"/></FormRepresentation></WordForm>
<WordForm><feat att="grammaticalGender" val="commonGender"/><feat att="definiteness" val="definite"/><feat att="grammaticalNumber" val="singular"/><feat att="case" val="genitiveCase"/>
<FormRepresentation> <feat att="writtenForm" val="cirkulæreskrivelsens"/><feat att="inflectionalParadigm" val="MFG0076"/> <feat att="officiallyApproved" val="yes"/> <feat att="frequency" val="0.0"/></FormRepresentation></WordForm>
<WordForm><feat att="grammaticalGender" val="commonGender"/><feat att="definiteness" val="definite"/><feat att="grammaticalNumber" val="plural"/><feat att="case" val="unspecified"/>
<FormRepresentation> <feat att="writtenForm" val="cirkulæreskrivelserne"/><feat att="inflectionalParadigm" val="MFG0076"/> <feat att="officiallyApproved" val="yes"/> <feat att="frequency" val="0.0"/></FormRepresentation></WordForm>
<WordForm><feat att="grammaticalGender" val="commonGender"/><feat att="definiteness" val="definite"/><feat att="grammaticalNumber" val="plural"/><feat att="case" val="genitiveCase"/>
<FormRepresentation> <feat att="writtenForm" val="cirkulæreskrivelsernes"/><feat att="inflectionalParadigm" val="MFG0076"/> <feat att="officiallyApproved" val="yes"/> <feat att="frequency" val="0.0"/></FormRepresentation></WordForm>
</LexicalEntry> 
<LexicalEntry><feat att="partOfSpeech" val="commonNoun"/> 
<feat att="id" val="GMU_CO-INDUSTRI_1"/> 
<feat att="morphologicalUnitId" val="CO-INDUSTRI"/> 
<feat att="originalSource" val="H_OG_E-KORPUS"/> 
<feat att="independentWord" val="yes"/> 
<Lemma><FormRepresentation> <feat att="writtenForm" val="CO-industri"/> <feat att="officiallyApproved" val="yes"/> 
<feat att="joiningElement" val="nil"/> 
<feat att="joiningElementResult" val="CO-industri"/> 
</FormRepresentation> </Lemma> 
<WordForm><feat att="grammaticalGender" val="commonGender"/><feat att="definiteness" val="indefinite"/><feat att="grammaticalNumber" val="singular"/><feat att="case" val="unspecified"/>
<FormRepresentation> <feat att="writtenForm" val="CO-industri"/><feat att="inflectionalParadigm" val="MFG0016"/> <feat att="officiallyApproved" val="yes"/> <feat att="frequency" val="1.2857"/></FormRepresentation></WordForm>
<WordForm><feat att="grammaticalGender" val="commonGender"/><feat att="definiteness" val="indefinite"/><feat att="grammaticalNumber" val="singular"/><feat att="case" val="genitiveCase"/>
<FormRepresentation> <feat att="writtenForm" val="CO-industris"/><feat att="inflectionalParadigm" val="MFG0016"/> <feat att="officiallyApproved" val="yes"/> <feat att="frequency" val=".125"/></FormRepresentation></WordForm>
<WordForm><feat att="grammaticalGender" val="commonGender"/><feat att="definiteness" val="indefinite"/><feat att="grammaticalNumber" val="plural"/><feat att="case" val="unspecified"/>
<FormRepresentation> <feat att="writtenForm" val="CO-industrier"/><feat att="inflectionalParadigm" val="MFG0016"/> <feat att="officiallyApproved" val="yes"/> <feat att="frequency" val="0.0"/></FormRepresentation></WordForm>
<WordForm><feat att="grammaticalGender" val="commonGender"/><feat att="definiteness" val="indefinite"/><feat att="grammaticalNumber" val="plural"/><feat att="case" val="genitiveCase"/>
<FormRepresentation> <feat att="writtenForm" val="CO-industriers"/><feat att="inflectionalParadigm" val="MFG0016"/> <feat att="officiallyApproved" val="yes"/> <feat att="frequency" val="0.0"/></FormRepresentation></WordForm>
<WordForm><feat att="grammaticalGender" val="commonGender"/><feat att="definiteness" val="definite"/><feat att="grammaticalNumber" val="singular"/><feat att="case" val="unspecified"/>
<FormRepresentation> <feat att="writtenForm" val="CO-industrien"/><feat att="inflectionalParadigm" val="MFG0016"/> <feat att="officiallyApproved" val="yes"/> <feat att="frequency" val="0.0"/></FormRepresentation></WordForm>
<WordForm><feat att="grammaticalGender" val="commonGender"/><feat att="definiteness" val="definite"/><feat att="grammaticalNumber" val="singular"/><feat att="case" val="genitiveCase"/>
<FormRepresentation> <feat att="writtenForm" val="CO-industriens"/><feat att="inflectionalParadigm" val="MFG0016"/> <feat att="officiallyApproved" val="yes"/> <feat att="frequency" val="0.0"/></FormRepresentation></WordForm>
<WordForm><feat att="grammaticalGender" val="commonGender"/><feat att="definiteness" val="definite"/><feat att="grammaticalNumber" val="plural"/><feat att="case" val="unspecified"/>
<FormRepresentation> <feat att="writtenForm" val="CO-industrierne"/><feat att="inflectionalParadigm" val="MFG0016"/> <feat att="officiallyApproved" val="yes"/> <feat att="frequency" val="0.0"/></FormRepresentation></WordForm>
<WordForm><feat att="grammaticalGender" val="commonGender"/><feat att="definiteness" val="definite"/><feat att="grammaticalNumber" val="plural"/><feat att="case" val="genitiveCase"/>
<FormRepresentation> <feat att="writtenForm" val="CO-industriernes"/><feat att="inflectionalParadigm" val="MFG0016"/> <feat att="officiallyApproved" val="yes"/> <feat att="frequency" val="0.0"/></FormRepresentation></WordForm>
</LexicalEntry> 
<LexicalEntry><feat att="partOfSpeech" val="commonNoun"/> 
<feat att="id" val="GMU_CVR-NUMMER_1"/> 
<feat att="morphologicalUnitId" val="CVR-NUMMER"/> 
<feat att="originalSource" val="H_OG_E-KORPUS"/> 
<feat att="independentWord" val="yes"/> 
<Lemma><FormRepresentation> <feat att="writtenForm" val="cvr-nummer"/> <feat att="officiallyApproved" val="no"/> 
<feat att="joiningElement" val="nil"/> 
<feat att="joiningElementResult" val="cvr-nummer"/> 
</FormRepresentation> </Lemma> 
<WordForm><feat att="grammaticalGender" val="neuter"/><feat att="definiteness" val="indefinite"/><feat att="grammaticalNumber" val="singular"/><feat att="case" val="unspecified"/>
<FormRepresentation> <feat att="writtenForm" val="cvr-nummer"/><feat att="inflectionalParadigm" val="MFG0259,MFG0260"/> <feat att="officiallyApproved" val="yes"/> <feat att="frequency" val="0.0"/></FormRepresentation></WordForm>
<WordForm><feat att="grammaticalGender" val="neuter"/><feat att="definiteness" val="indefinite"/><feat att="grammaticalNumber" val="singular"/><feat att="case" val="genitiveCase"/>
<FormRepresentation> <feat att="writtenForm" val="cvr-nummers"/><feat att="inflectionalParadigm" val="MFG0259,MFG0260"/> <feat att="officiallyApproved" val="yes"/> <feat att="frequency" val="0.0"/></FormRepresentation></WordForm>
<WordForm><feat att="grammaticalGender" val="neuter"/><feat att="definiteness" val="indefinite"/><feat att="grammaticalNumber" val="plural"/><feat att="case" val="unspecified"/>
<FormRepresentation> <feat att="writtenForm" val="cvr-numre"/><feat att="inflectionalParadigm" val="MFG0259,MFG0260"/> <feat att="officiallyApproved" val="yes"/> <feat att="frequency" val="0.0"/></FormRepresentation></WordForm>
<WordForm><feat att="grammaticalGender" val="neuter"/><feat att="definiteness" val="indefinite"/><feat att="grammaticalNumber" val="plural"/><feat att="case" val="genitiveCase"/>
<FormRepresentation> <feat att="writtenForm" val="cvr-numres"/><feat att="inflectionalParadigm" val="MFG0259,MFG0260"/> <feat att="officiallyApproved" val="yes"/> <feat att="frequency" val="0.0"/></FormRepresentation></WordForm>
<WordForm><feat att="grammaticalGender" val="neuter"/><feat att="definiteness" val="definite"/><feat att="grammaticalNumber" val="singular"/><feat att="case" val="unspecified"/>
<FormRepresentation> <feat att="writtenForm" val="cvr-numret"/><feat att="inflectionalParadigm" val="MFG0260"/> <feat att="officiallyApproved" val="yes"/> <feat att="frequency" val="0.0"/></FormRepresentation><FormRepresentation> <feat att="writtenForm" val="cvr-nummeret"/><feat att="inflectionalParadigm" val="MFG0259"/> <feat att="officiallyApproved" val="yes"/> <feat att="frequency" val="0.0"/></FormRepresentation></WordForm>
<WordForm><feat att="grammaticalGender" val="neuter"/><feat att="definiteness" val="definite"/><feat att="grammaticalNumber" val="singular"/><feat att="case" val="genitiveCase"/>
<FormRepresentation> <feat att="writtenForm" val="cvr-numrets"/><feat att="inflectionalParadigm" val="MFG0260"/> <feat att="officiallyApproved" val="yes"/> <feat att="frequency" val="0.0"/></FormRepresentation><FormRepresentation> <feat att="writtenForm" val="cvr-nummerets"/><feat att="inflectionalParadigm" val="MFG0259"/> <feat att="officiallyApproved" val="yes"/> <feat att="frequency" val="0.0"/></FormRepresentation></WordForm>
<WordForm><feat att="grammaticalGender" val="neuter"/><feat att="definiteness" val="definite"/><feat att="grammaticalNumber" val="plural"/><feat att="case" val="unspecified"/>
<FormRepresentation> <feat att="writtenForm" val="cvr-numrene"/><feat att="inflectionalParadigm" val="MFG0259,MFG0260"/> <feat att="officiallyApproved" val="yes"/> <feat att="frequency" val="0.0"/></FormRepresentation></WordForm>
<WordForm><feat att="grammaticalGender" val="neuter"/><feat att="definiteness" val="definite"/><feat att="grammaticalNumber" val="plural"/><feat att="case" val="genitiveCase"/>
<FormRepresentation> <feat att="writtenForm" val="cvr-numrenes"/><feat att="inflectionalParadigm" val="MFG0259,MFG0260"/> <feat att="officiallyApproved" val="yes"/> <feat att="frequency" val="0.0"/></FormRepresentation></WordForm>
<RelatedForm><feat att="spellingVariant" val="GMU_CVR-NUMMER_2"/> <FormRepresentation><feat att="writtenForm" val="CVR-nummer"/></FormRepresentation></RelatedForm> 
</LexicalEntry> 
<LexicalEntry><feat att="partOfSpeech" val="commonNoun"/> 
<feat att="id" val="GMU_CVR-NUMMER_2"/> 
<feat att="morphologicalUnitId" val="CVR-NUMMER"/> 
<feat att="originalSource" val="H_OG_E-KORPUS"/> 
<feat att="independentWord" val="yes"/> 
<Lemma><FormRepresentation> <feat att="writtenForm" val="CVR-nummer"/> <feat att="officiallyApproved" val="no"/> 
<feat att="joiningElement" val="nil"/> 
<feat att="joiningElementResult" val="CVR-nummer"/> 
</FormRepresentation> </Lemma> 
<WordForm><feat att="grammaticalGender" val="neuter"/><feat att="definiteness" val="indefinite"/><feat att="grammaticalNumber" val="singular"/><feat att="case" val="unspecified"/>
<FormRepresentation> <feat att="writtenForm" val="CVR-nummer"/><feat att="inflectionalParadigm" val="MFG0259,MFG0260"/> <feat att="officiallyApproved" val="yes"/> <feat att="frequency" val="0.0"/></FormRepresentation></WordForm>
<WordForm><feat att="grammaticalGender" val="neuter"/><feat att="definiteness" val="indefinite"/><feat att="grammaticalNumber" val="singular"/><feat att="case" val="genitiveCase"/>
<FormRepresentation> <feat att="writtenForm" val="CVR-nummers"/><feat att="inflectionalParadigm" val="MFG0259,MFG0260"/> <feat att="officiallyApproved" val="yes"/> <feat att="frequency" val="0.0"/></FormRepresentation></WordForm>
<WordForm><feat att="grammaticalGender" val="neuter"/><feat att="definiteness" val="indefinite"/><feat att="grammaticalNumber" val="plural"/><feat att="case" val="unspecified"/>
<FormRepresentation> <feat att="writtenForm" val="CVR-numre"/><feat att="inflectionalParadigm" val="MFG0259,MFG0260"/> <feat att="officiallyApproved" val="yes"/> <feat att="frequency" val="0.0"/></FormRepresentation></WordForm>
<WordForm><feat att="grammaticalGender" val="neuter"/><feat att="definiteness" val="indefinite"/><feat att="grammaticalNumber" val="plural"/><feat att="case" val="genitiveCase"/>
<FormRepresentation> <feat att="writtenForm" val="CVR-numres"/><feat att="inflectionalParadigm" val="MFG0259,MFG0260"/> <feat att="officiallyApproved" val="yes"/> <feat att="frequency" val="0.0"/></FormRepresentation></WordForm>
<WordForm><feat att="grammaticalGender" val="neuter"/><feat att="definiteness" val="definite"/><feat att="grammaticalNumber" val="singular"/><feat att="case" val="unspecified"/>
<FormRepresentation> <feat att="writtenForm" val="CVR-numret"/><feat att="inflectionalParadigm" val="MFG0260"/> <feat att="officiallyApproved" val="yes"/> <feat att="frequency" val="0.0"/></FormRepresentation><FormRepresentation> <feat att="writtenForm" val="CVR-nummeret"/><feat att="inflectionalParadigm" val="MFG0259"/> <feat att="officiallyApproved" val="yes"/> <feat att="frequency" val="0.0"/></FormRepresentation></WordForm>
<WordForm><feat att="grammaticalGender" val="neuter"/><feat att="definiteness" val="definite"/><feat att="grammaticalNumber" val="singular"/><feat att="case" val="genitiveCase"/>
<FormRepresentation> <feat att="writtenForm" val="CVR-numrets"/><feat att="inflectionalParadigm" val="MFG0260"/> <feat att="officiallyApproved" val="yes"/> <feat att="frequency" val="0.0"/></FormRepresentation><FormRepresentation> <feat att="writtenForm" val="CVR-nummerets"/><feat att="inflectionalParadigm" val="MFG0259"/> <feat att="officiallyApproved" val="yes"/> <feat att="frequency" val="0.0"/></FormRepresentation></WordForm>
<WordForm><feat att="grammaticalGender" val="neuter"/><feat att="definiteness" val="definite"/><feat att="grammaticalNumber" val="plural"/><feat att="case" val="unspecified"/>
<FormRepresentation> <feat att="writtenForm" val="CVR-numrene"/><feat att="inflectionalParadigm" val="MFG0259,MFG0260"/> <feat att="officiallyApproved" val="yes"/> <feat att="frequency" val="0.0"/></FormRepresentation></WordForm>
<WordForm><feat att="grammaticalGender" val="neuter"/><feat att="definiteness" val="definite"/><feat att="grammaticalNumber" val="plural"/><feat att="case" val="genitiveCase"/>
<FormRepresentation> <feat att="writtenForm" val="CVR-numrenes"/><feat att="inflectionalParadigm" val="MFG0259,MFG0260"/> <feat att="officiallyApproved" val="yes"/> <feat att="frequency" val="0.0"/></FormRepresentation></WordForm>
<RelatedForm><feat att="spellingVariant" val="GMU_CVR-NUMMER_1"/> <FormRepresentation><feat att="writtenForm" val="cvr-nummer"/></FormRepresentation></RelatedForm> 
</LexicalEntry> 
<LexicalEntry><feat att="partOfSpeech" val="commonNoun"/> 
<feat att="id" val="GMU_CHECK_1"/> 
<feat att="morphologicalUnitId" val="CHECK"/> 
<feat att="originalSource" val="RO2001"/> 
<feat att="independentWord" val="yes"/> 
<Lemma><FormRepresentation> <feat att="writtenForm" val="check"/> <feat att="officiallyApproved" val="yes"/> 
<feat att="joiningElement" val="nil"/> 
<feat att="joiningElementResult" val="check"/> 
</FormRepresentation> </Lemma> 
<WordForm><feat att="grammaticalGender" val="commonGender"/><feat att="definiteness" val="indefinite"/><feat att="grammaticalNumber" val="singular"/><feat att="case" val="unspecified"/>
<FormRepresentation> <feat att="writtenForm" val="check"/><feat att="inflectionalParadigm" val="MFG0263,MFG0011"/> <feat att="officiallyApproved" val="yes"/> <feat att="frequency" val="11.9286"/></FormRepresentation></WordForm>
<WordForm><feat att="grammaticalGender" val="commonGender"/><feat att="definiteness" val="indefinite"/><feat att="grammaticalNumber" val="singular"/><feat att="case" val="genitiveCase"/>
<FormRepresentation> <feat att="writtenForm" val="checks"/><feat att="inflectionalParadigm" val="MFG0011,MFG0263"/> <feat att="officiallyApproved" val="yes"/> <feat att="frequency" val="3.1071"/></FormRepresentation></WordForm>
<WordForm><feat att="grammaticalGender" val="commonGender"/><feat att="definiteness" val="indefinite"/><feat att="grammaticalNumber" val="plural"/><feat att="case" val="unspecified"/>
<FormRepresentation> <feat att="writtenForm" val="checks"/><feat att="inflectionalParadigm" val="MFG0263"/> <feat att="officiallyApproved" val="yes"/> <feat att="frequency" val="3.1071"/></FormRepresentation><FormRepresentation> <feat att="writtenForm" val="check"/><feat att="inflectionalParadigm" val="MFG0011"/> <feat att="officiallyApproved" val="yes"/> <feat att="frequency" val="11.9286"/></FormRepresentation></WordForm>
<WordForm><feat att="grammaticalGender" val="commonGender"/><feat att="definiteness" val="indefinite"/><feat att="grammaticalNumber" val="plural"/><feat att="case" val="genitiveCase"/>
<FormRepresentation> <feat att="writtenForm" val="checkses"/><feat att="inflectionalParadigm" val="MFG0263"/> <feat att="officiallyApproved" val="no"/> <feat att="frequency" val="0.0"/></FormRepresentation><FormRepresentation> <feat att="writtenForm" val="checks's"/><feat att="inflectionalParadigm" val="MFG0263"/> <feat att="officiallyApproved" val="no"/> <feat att="frequency" val="0.0"/></FormRepresentation><FormRepresentation> <feat att="writtenForm" val="checks'"/><feat att="inflectionalParadigm" val="MFG0263"/> <feat att="officiallyApproved" val="yes"/> <feat att="frequency" val="0.0"/></FormRepresentation><FormRepresentation> <feat att="writtenForm" val="checks"/><feat att="inflectionalParadigm" val="MFG0011"/> <feat att="officiallyApproved" val="yes"/> <feat att="frequency" val="3.1071"/></FormRepresentation></WordForm>
<WordForm><feat att="grammaticalGender" val="commonGender"/><feat att="definiteness" val="definite"/><feat att="grammaticalNumber" val="singular"/><feat att="case" val="unspecified"/>
<FormRepresentation> <feat att="writtenForm" val="checken"/><feat att="inflectionalParadigm" val="MFG0011,MFG0263"/> <feat att="officiallyApproved" val="yes"/> <feat att="frequency" val="0.0"/></FormRepresentation></WordForm>
<WordForm><feat att="grammaticalGender" val="commonGender"/><feat att="definiteness" val="definite"/><feat att="grammaticalNumber" val="singular"/><feat att="case" val="genitiveCase"/>
<FormRepresentation> <feat att="writtenForm" val="checkens"/><feat att="inflectionalParadigm" val="MFG0011,MFG0263"/> <feat att="officiallyApproved" val="yes"/> <feat att="frequency" val="0.0"/></FormRepresentation></WordForm>
<WordForm><feat att="grammaticalGender" val="commonGender"/><feat att="definiteness" val="definite"/><feat att="grammaticalNumber" val="plural"/><feat att="case" val="unspecified"/>
<FormRepresentation> <feat att="writtenForm" val="checkene"/><feat att="inflectionalParadigm" val="MFG0011,MFG0263"/> <feat att="officiallyApproved" val="yes"/> <feat att="frequency" val=".1607"/></FormRepresentation></WordForm>
<WordForm><feat att="grammaticalGender" val="commonGender"/><feat att="definiteness" val="definite"/><feat att="grammaticalNumber" val="plural"/><feat att="case" val="genitiveCase"/>
<FormRepresentation> <feat att="writtenForm" val="checkenes"/><feat att="inflectionalParadigm" val="MFG0011,MFG0263"/> <feat att="officiallyApproved" val="yes"/> <feat att="frequency" val=".0179"/></FormRepresentation></WordForm>
</LexicalEntry> 
<LexicalEntry><feat att="partOfSpeech" val="commonNoun"/> 
<feat att="id" val="GMU_CO2-UDLEDNING_2"/> 
<feat att="morphologicalUnitId" val="CO2-UDLEDNING"/> 
<feat att="originalSource" val="MILJØ-KORPUS"/> 
<feat att="independentWord" val="yes"/> 
<feat att="decomposition" val="co2+-+udledning"/> 
<Lemma><FormRepresentation> <feat att="writtenForm" val="co2-udledning"/> <feat att="officiallyApproved" val="yes"/> 
<feat att="joiningElement" val="Not analyzed"/> 
</FormRepresentation> </Lemma> 
<WordForm><feat att="grammaticalGender" val="commonGender"/><feat att="definiteness" val="indefinite"/><feat att="grammaticalNumber" val="singular"/><feat att="case" val="unspecified"/>
<FormRepresentation> <feat att="writtenForm" val="co2-udledning"/><feat att="inflectionalParadigm" val="MFG0016"/> <feat att="officiallyApproved" val="yes"/> <feat att="frequency" val=".1786"/></FormRepresentation></WordForm>
<WordForm><feat att="grammaticalGender" val="commonGender"/><feat att="definiteness" val="indefinite"/><feat att="grammaticalNumber" val="singular"/><feat att="case" val="genitiveCase"/>
<FormRepresentation> <feat att="writtenForm" val="co2-udlednings"/><feat att="inflectionalParadigm" val="MFG0016"/> <feat att="officiallyApproved" val="yes"/> <feat att="frequency" val="0.0"/></FormRepresentation></WordForm>
<WordForm><feat att="grammaticalGender" val="commonGender"/><feat att="definiteness" val="indefinite"/><feat att="grammaticalNumber" val="plural"/><feat att="case" val="unspecified"/>
<FormRepresentation> <feat att="writtenForm" val="co2-udledninger"/><feat att="inflectionalParadigm" val="MFG0016"/> <feat att="officiallyApproved" val="yes"/> <feat att="frequency" val=".0357"/></FormRepresentation></WordForm>
<WordForm><feat att="grammaticalGender" val="commonGender"/><feat att="definiteness" val="indefinite"/><feat att="grammaticalNumber" val="plural"/><feat att="case" val="genitiveCase"/>
<FormRepresentation> <feat att="writtenForm" val="co2-udledningers"/><feat att="inflectionalParadigm" val="MFG0016"/> <feat att="officiallyApproved" val="yes"/> <feat att="frequency" val="0.0"/></FormRepresentation></WordForm>
<WordForm><feat att="grammaticalGender" val="commonGender"/><feat att="definiteness" val="definite"/><feat att="grammaticalNumber" val="singular"/><feat att="case" val="unspecified"/>
<FormRepresentation> <feat att="writtenForm" val="co2-udledningen"/><feat att="inflectionalParadigm" val="MFG0016"/> <feat att="officiallyApproved" val="yes"/> <feat att="frequency" val=".2143"/></FormRepresentation></WordForm>
<WordForm><feat att="grammaticalGender" val="commonGender"/><feat att="definiteness" val="definite"/><feat att="grammaticalNumber" val="singular"/><feat att="case" val="genitiveCase"/>
<FormRepresentation> <feat att="writtenForm" val="co2-udledningens"/><feat att="inflectionalParadigm" val="MFG0016"/> <feat att="officiallyApproved" val="yes"/> <feat att="frequency" val="0.0"/></FormRepresentation></WordForm>
<WordForm><feat att="grammaticalGender" val="commonGender"/><feat att="definiteness" val="definite"/><feat att="grammaticalNumber" val="plural"/><feat att="case" val="unspecified"/>
<FormRepresentation> <feat att="writtenForm" val="co2-udledningerne"/><feat att="inflectionalParadigm" val="MFG0016"/> <feat att="officiallyApproved" val="yes"/> <feat att="frequency" val=".0357"/></FormRepresentation></WordForm>
<WordForm><feat att="grammaticalGender" val="commonGender"/><feat att="definiteness" val="definite"/><feat att="grammaticalNumber" val="plural"/><feat att="case" val="genitiveCase"/>
<FormRepresentation> <feat att="writtenForm" val="co2-udledningernes"/><feat att="inflectionalParadigm" val="MFG0016"/> <feat att="officiallyApproved" val="yes"/> <feat att="frequency" val="0.0"/></FormRepresentation></WordForm>
<RelatedForm><feat att="spellingVariant" val="GMU_CO2-UDLEDNING_1"/> <FormRepresentation><feat att="writtenForm" val="CO2-udledning"/></FormRepresentation></RelatedForm> 
</LexicalEntry> 
<LexicalEntry><feat att="partOfSpeech" val="commonNoun"/> 
<feat att="id" val="GMU_CO2-KVOTE_2"/> 
<feat att="morphologicalUnitId" val="CO2-KVOTE"/> 
<feat att="originalSource" val="MILJØ-KORPUS"/> 
<feat att="independentWord" val="yes"/> 
<feat att="decomposition" val="co2+-+kvote"/> 
<Lemma><FormRepresentation> <feat att="writtenForm" val="co2-kvote"/> <feat att="officiallyApproved" val="yes"/> 
<feat att="joiningElement" val="nil"/> 
<feat att="joiningElementResult" val="co2-kvote"/> 
</FormRepresentation> </Lemma> 
<WordForm><feat att="grammaticalGender" val="commonGender"/><feat att="definiteness" val="indefinite"/><feat att="grammaticalNumber" val="singular"/><feat att="case" val="unspecified"/>
<FormRepresentation> <feat att="writtenForm" val="co2-kvote"/><feat att="inflectionalParadigm" val="MFG0076"/> <feat att="officiallyApproved" val="yes"/> <feat att="frequency" val="0.0"/></FormRepresentation></WordForm>
<WordForm><feat att="grammaticalGender" val="commonGender"/><feat att="definiteness" val="indefinite"/><feat att="grammaticalNumber" val="singular"/><feat att="case" val="genitiveCase"/>
<FormRepresentation> <feat att="writtenForm" val="co2-kvotes"/><feat att="inflectionalParadigm" val="MFG0076"/> <feat att="officiallyApproved" val="yes"/> <feat att="frequency" val="0.0"/></FormRepresentation></WordForm>
<WordForm><feat att="grammaticalGender" val="commonGender"/><feat att="definiteness" val="indefinite"/><feat att="grammaticalNumber" val="plural"/><feat att="case" val="unspecified"/>
<FormRepresentation> <feat att="writtenForm" val="co2-kvoter"/><feat att="inflectionalParadigm" val="MFG0076"/> <feat att="officiallyApproved" val="yes"/> <feat att="frequency" val=".1607"/></FormRepresentation></WordForm>
<WordForm><feat att="grammaticalGender" val="commonGender"/><feat att="definiteness" val="indefinite"/><feat att="grammaticalNumber" val="plural"/><feat att="case" val="genitiveCase"/>
<FormRepresentation> <feat att="writtenForm" val="co2-kvoters"/><feat att="inflectionalParadigm" val="MFG0076"/> <feat att="officiallyApproved" val="yes"/> <feat att="frequency" val="0.0"/></FormRepresentation></WordForm>
<WordForm><feat att="grammaticalGender" val="commonGender"/><feat att="definiteness" val="definite"/><feat att="grammaticalNumber" val="singular"/><feat att="case" val="unspecified"/>
<FormRepresentation> <feat att="writtenForm" val="co2-kvoten"/><feat att="inflectionalParadigm" val="MFG0076"/> <feat att="officiallyApproved" val="yes"/> <feat att="frequency" val="0.0"/></FormRepresentation></WordForm>
<WordForm><feat att="grammaticalGender" val="commonGender"/><feat att="definiteness" val="definite"/><feat att="grammaticalNumber" val="singular"/><feat att="case" val="genitiveCase"/>
<FormRepresentation> <feat att="writtenForm" val="co2-kvotens"/><feat att="inflectionalParadigm" val="MFG0076"/> <feat att="officiallyApproved" val="yes"/> <feat att="frequency" val="0.0"/></FormRepresentation></WordForm>
<WordForm><feat att="grammaticalGender" val="commonGender"/><feat att="definiteness" val="definite"/><feat att="grammaticalNumber" val="plural"/><feat att="case" val="unspecified"/>
<FormRepresentation> <feat att="writtenForm" val="co2-kvoterne"/><feat att="inflectionalParadigm" val="MFG0076"/> <feat att="officiallyApproved" val="yes"/> <feat att="frequency" val="0.0"/></FormRepresentation></WordForm>
<WordForm><feat att="grammaticalGender" val="commonGender"/><feat att="definiteness" val="definite"/><feat att="grammaticalNumber" val="plural"/><feat att="case" val="genitiveCase"/>
<FormRepresentation> <feat att="writtenForm" val="co2-kvoternes"/><feat att="inflectionalParadigm" val="MFG0076"/> <feat att="officiallyApproved" val="yes"/> <feat att="frequency" val="0.0"/></FormRepresentation></WordForm>
<RelatedForm><feat att="spellingVariant" val="GMU_CO2-KVOTE_1"/> <FormRepresentation><feat att="writtenForm" val="CO2-kvote"/></FormRepresentation></RelatedForm> 
</LexicalEntry> 
<LexicalEntry><feat att="partOfSpeech" val="commonNoun"/> 
<feat att="id" val="GMU_CO2-MÅLSÆTNING_2"/> 
<feat att="morphologicalUnitId" val="CO2-MÅLSÆTNING"/> 
<feat att="originalSource" val="MILJØ-KORPUS"/> 
<feat att="independentWord" val="yes"/> 
<feat att="decomposition" val="co2+-+målsætning"/> 
<Lemma><FormRepresentation> <feat att="writtenForm" val="co2-målsætning"/> <feat att="officiallyApproved" val="yes"/> 
<feat att="joiningElement" val="Not analyzed"/> 
</FormRepresentation> </Lemma> 
<WordForm><feat att="grammaticalGender" val="commonGender"/><feat att="definiteness" val="indefinite"/><feat att="grammaticalNumber" val="singular"/><feat att="case" val="unspecified"/>
<FormRepresentation> <feat att="writtenForm" val="co2-målsætning"/><feat att="inflectionalParadigm" val="MFG0016"/> <feat att="officiallyApproved" val="yes"/> <feat att="frequency" val=".0357"/></FormRepresentation></WordForm>
<WordForm><feat att="grammaticalGender" val="commonGender"/><feat att="definiteness" val="indefinite"/><feat att="grammaticalNumber" val="singular"/><feat att="case" val="genitiveCase"/>
<FormRepresentation> <feat att="writtenForm" val="co2-målsætnings"/><feat att="inflectionalParadigm" val="MFG0016"/> <feat att="officiallyApproved" val="yes"/> <feat att="frequency" val="0.0"/></FormRepresentation></WordForm>
<WordForm><feat att="grammaticalGender" val="commonGender"/><feat att="definiteness" val="indefinite"/><feat att="grammaticalNumber" val="plural"/><feat att="case" val="unspecified"/>
<FormRepresentation> <feat att="writtenForm" val="co2-målsætninger"/><feat att="inflectionalParadigm" val="MFG0016"/> <feat att="officiallyApproved" val="yes"/> <feat att="frequency" val=".0179"/></FormRepresentation></WordForm>
<WordForm><feat att="grammaticalGender" val="commonGender"/><feat att="definiteness" val="indefinite"/><feat att="grammaticalNumber" val="plural"/><feat att="case" val="genitiveCase"/>
<FormRepresentation> <feat att="writtenForm" val="co2-målsætningers"/><feat att="inflectionalParadigm" val="MFG0016"/> <feat att="officiallyApproved" val="yes"/> <feat att="frequency" val="0.0"/></FormRepresentation></WordForm>
<WordForm><feat att="grammaticalGender" val="commonGender"/><feat att="definiteness" val="definite"/><feat att="grammaticalNumber" val="singular"/><feat att="case" val="unspecified"/>
<FormRepresentation> <feat att="writtenForm" val="co2-målsætningen"/><feat att="inflectionalParadigm" val="MFG0016"/> <feat att="officiallyApproved" val="yes"/> <feat att="frequency" val=".0179"/></FormRepresentation></WordForm>
<WordForm><feat att="grammaticalGender" val="commonGender"/><feat att="definiteness" val="definite"/><feat att="grammaticalNumber" val="singular"/><feat att="case" val="genitiveCase"/>
<FormRepresentation> <feat att="writtenForm" val="co2-målsætningens"/><feat att="inflectionalParadigm" val="MFG0016"/> <feat att="officiallyApproved" val="yes"/> <feat att="frequency" val=".0179"/></FormRepresentation></WordForm>
<WordForm><feat att="grammaticalGender" val="commonGender"/><feat att="definiteness" val="definite"/><feat att="grammaticalNumber" val="plural"/><feat att="case" val="unspecified"/>
<FormRepresentation> <feat att="writtenForm" val="co2-målsætningerne"/><feat att="inflectionalParadigm" val="MFG0016"/> <feat att="officiallyApproved" val="yes"/> <feat att="frequency" val="0.0"/></FormRepresentation></WordForm>
<WordForm><feat att="grammaticalGender" val="commonGender"/><feat att="definiteness" val="definite"/><feat att="grammaticalNumber" val="plural"/><feat att="case" val="genitiveCase"/>
<FormRepresentation> <feat att="writtenForm" val="co2-målsætningernes"/><feat att="inflectionalParadigm" val="MFG0016"/> <feat att="officiallyApproved" val="yes"/> <feat att="frequency" val="0.0"/></FormRepresentation></WordForm>
<RelatedForm><feat att="spellingVariant" val="GMU_CO2-MÅLSÆTNING_1"/> <FormRepresentation><feat att="writtenForm" val="CO2-målsætning"/></FormRepresentation></RelatedForm> 
</LexicalEntry> 
<LexicalEntry><feat att="partOfSpeech" val="commonNoun"/> 
<feat att="id" val="GMU_CENTRALBANKCHEF_1"/> 
<feat att="morphologicalUnitId" val="CENTRALBANKCHEF"/> 
<feat att="originalSource" val="FINANSKORPUS"/> 
<feat att="independentWord" val="yes"/> 
<feat att="decomposition" val="centralbank+chef"/> 
<Lemma><FormRepresentation> <feat att="writtenForm" val="centralbankchef"/> <feat att="officiallyApproved" val="yes"/> 
<feat att="joiningElement" val="nil"/> 
<feat att="joiningElementResult" val="centralbankchef"/> 
</FormRepresentation> </Lemma> 
<WordForm><feat att="grammaticalGender" val="commonGender"/><feat att="definiteness" val="indefinite"/><feat att="grammaticalNumber" val="singular"/><feat att="case" val="unspecified"/>
<FormRepresentation> <feat att="writtenForm" val="centralbankchef"/><feat att="inflectionalParadigm" val="MFG0016"/> <feat att="officiallyApproved" val="yes"/> <feat att="frequency" val=".9107"/></FormRepresentation></WordForm>
<WordForm><feat att="grammaticalGender" val="commonGender"/><feat att="definiteness" val="indefinite"/><feat att="grammaticalNumber" val="singular"/><feat att="case" val="genitiveCase"/>
<FormRepresentation> <feat att="writtenForm" val="centralbankchefs"/><feat att="inflectionalParadigm" val="MFG0016"/> <feat att="officiallyApproved" val="yes"/> <feat att="frequency" val="0.0"/></FormRepresentation></WordForm>
<WordForm><feat att="grammaticalGender" val="commonGender"/><feat att="definiteness" val="indefinite"/><feat att="grammaticalNumber" val="plural"/><feat att="case" val="unspecified"/>
<FormRepresentation> <feat att="writtenForm" val="centralbankchefer"/><feat att="inflectionalParadigm" val="MFG0016"/> <feat att="officiallyApproved" val="yes"/> <feat att="frequency" val=".1786"/></FormRepresentation></WordForm>
<WordForm><feat att="grammaticalGender" val="commonGender"/><feat att="definiteness" val="indefinite"/><feat att="grammaticalNumber" val="plural"/><feat att="case" val="genitiveCase"/>
<FormRepresentation> <feat att="writtenForm" val="centralbankchefers"/><feat att="inflectionalParadigm" val="MFG0016"/> <feat att="officiallyApproved" val="yes"/> <feat att="frequency" val=".0179"/></FormRepresentation></WordForm>
<WordForm><feat att="grammaticalGender" val="commonGender"/><feat att="definiteness" val="definite"/><feat att="grammaticalNumber" val="singular"/><feat att="case" val="unspecified"/>
<FormRepresentation> <feat att="writtenForm" val="centralbankchefen"/><feat att="inflectionalParadigm" val="MFG0016"/> <feat att="officiallyApproved" val="yes"/> <feat att="frequency" val=".1607"/></FormRepresentation></WordForm>
<WordForm><feat att="grammaticalGender" val="commonGender"/><feat att="definiteness" val="definite"/><feat att="grammaticalNumber" val="singular"/><feat att="case" val="genitiveCase"/>
<FormRepresentation> <feat att="writtenForm" val="centralbankchefens"/><feat att="inflectionalParadigm" val="MFG0016"/> <feat att="officiallyApproved" val="yes"/> <feat att="frequency" val=".0357"/></FormRepresentation></WordForm>
<WordForm><feat att="grammaticalGender" val="commonGender"/><feat att="definiteness" val="definite"/><feat att="grammaticalNumber" val="plural"/><feat att="case" val="unspecified"/>
<FormRepresentation> <feat att="writtenForm" val="centralbankcheferne"/><feat att="inflectionalParadigm" val="MFG0016"/> <feat att="officiallyApproved" val="yes"/> <feat att="frequency" val=".0714"/></FormRepresentation></WordForm>
<WordForm><feat att="grammaticalGender" val="commonGender"/><feat att="definiteness" val="definite"/><feat att="grammaticalNumber" val="plural"/><feat att="case" val="genitiveCase"/>
<FormRepresentation> <feat att="writtenForm" val="centralbankchefernes"/><feat att="inflectionalParadigm" val="MFG0016"/> <feat att="officiallyApproved" val="yes"/> <feat att="frequency" val="0.0"/></FormRepresentation></WordForm>
</LexicalEntry> 
<LexicalEntry><feat att="partOfSpeech" val="commonNoun"/> 
<feat att="id" val="GMU_CENTRALKURS_1"/> 
<feat att="morphologicalUnitId" val="CENTRALKURS"/> 
<feat att="originalSource" val="FINANSKORPUS"/> 
<feat att="independentWord" val="yes"/> 
<feat att="decomposition" val="central+kurs"/> 
<Lemma><FormRepresentation> <feat att="writtenForm" val="centralkurs"/> <feat att="officiallyApproved" val="yes"/> 
<feat att="joiningElement" val="nil"/> 
<feat att="joiningElementResult" val="centralkurs"/> 
</FormRepresentation> </Lemma> 
<WordForm><feat att="grammaticalGender" val="commonGender"/><feat att="definiteness" val="indefinite"/><feat att="grammaticalNumber" val="singular"/><feat att="case" val="unspecified"/>
<FormRepresentation> <feat att="writtenForm" val="centralkurs"/><feat att="inflectionalParadigm" val="MFG0225"/> <feat att="officiallyApproved" val="yes"/> <feat att="frequency" val=".0357"/></FormRepresentation></WordForm>
<WordForm><feat att="grammaticalGender" val="commonGender"/><feat att="definiteness" val="indefinite"/><feat att="grammaticalNumber" val="singular"/><feat att="case" val="genitiveCase"/>
<FormRepresentation> <feat att="writtenForm" val="centralkurses"/><feat att="inflectionalParadigm" val="MFG0225"/> <feat att="officiallyApproved" val="no"/> <feat att="frequency" val="0.0"/></FormRepresentation><FormRepresentation> <feat att="writtenForm" val="centralkurs's"/><feat att="inflectionalParadigm" val="MFG0225"/> <feat att="officiallyApproved" val="no"/> <feat att="frequency" val="0.0"/></FormRepresentation><FormRepresentation> <feat att="writtenForm" val="centralkurs'"/><feat att="inflectionalParadigm" val="MFG0225"/> <feat att="officiallyApproved" val="yes"/> <feat att="frequency" val="0.0"/></FormRepresentation></WordForm>
<WordForm><feat att="grammaticalGender" val="commonGender"/><feat att="definiteness" val="indefinite"/><feat att="grammaticalNumber" val="plural"/><feat att="case" val="unspecified"/>
<FormRepresentation> <feat att="writtenForm" val="centralkurser"/><feat att="inflectionalParadigm" val="MFG0225"/> <feat att="officiallyApproved" val="yes"/> <feat att="frequency" val=".0179"/></FormRepresentation></WordForm>
<WordForm><feat att="grammaticalGender" val="commonGender"/><feat att="definiteness" val="indefinite"/><feat att="grammaticalNumber" val="plural"/><feat att="case" val="genitiveCase"/>
<FormRepresentation> <feat att="writtenForm" val="centralkursers"/><feat att="inflectionalParadigm" val="MFG0225"/> <feat att="officiallyApproved" val="yes"/> <feat att="frequency" val="0.0"/></FormRepresentation></WordForm>
<WordForm><feat att="grammaticalGender" val="commonGender"/><feat att="definiteness" val="definite"/><feat att="grammaticalNumber" val="singular"/><feat att="case" val="unspecified"/>
<FormRepresentation> <feat att="writtenForm" val="centralkursen"/><feat att="inflectionalParadigm" val="MFG0225"/> <feat att="officiallyApproved" val="yes"/> <feat att="frequency" val=".1429"/></FormRepresentation></WordForm>
<WordForm><feat att="grammaticalGender" val="commonGender"/><feat att="definiteness" val="definite"/><feat att="grammaticalNumber" val="singular"/><feat att="case" val="genitiveCase"/>
<FormRepresentation> <feat att="writtenForm" val="centralkursens"/><feat att="inflectionalParadigm" val="MFG0225"/> <feat att="officiallyApproved" val="yes"/> <feat att="frequency" val="0.0"/></FormRepresentation></WordForm>
<WordForm><feat att="grammaticalGender" val="commonGender"/><feat att="definiteness" val="definite"/><feat att="grammaticalNumber" val="plural"/><feat att="case" val="unspecified"/>
<FormRepresentation> <feat att="writtenForm" val="centralkurserne"/><feat att="inflectionalParadigm" val="MFG0225"/> <feat att="officiallyApproved" val="yes"/> <feat att="frequency" val="0.0"/></FormRepresentation></WordForm>
<WordForm><feat att="grammaticalGender" val="commonGender"/><feat att="definiteness" val="definite"/><feat att="grammaticalNumber" val="plural"/><feat att="case" val="genitiveCase"/>
<FormRepresentation> <feat att="writtenForm" val="centralkursernes"/><feat att="inflectionalParadigm" val="MFG0225"/> <feat att="officiallyApproved" val="yes"/> <feat att="frequency" val="0.0"/></FormRepresentation></WordForm>
</LexicalEntry> 
<LexicalEntry><feat att="partOfSpeech" val="commonNoun"/> 
<feat att="id" val="GMU_CFC-INDKOMST_1"/> 
<feat att="morphologicalUnitId" val="CFC-INDKOMST"/> 
<feat att="originalSource" val="FINANSKORPUS"/> 
<feat att="independentWord" val="yes"/> 
<Lemma><FormRepresentation> <feat att="writtenForm" val="CFC-indkomst"/> <feat att="officiallyApproved" val="yes"/> 
<feat att="joiningElement" val="nil"/> 
<feat att="joiningElementResult" val="CFC-indkomst"/> 
</FormRepresentation> </Lemma> 
<WordForm><feat att="grammaticalGender" val="commonGender"/><feat att="definiteness" val="indefinite"/><feat att="grammaticalNumber" val="singular"/><feat att="case" val="unspecified"/>
<FormRepresentation> <feat att="writtenForm" val="CFC-indkomst"/><feat att="inflectionalParadigm" val="MFG0016"/> <feat att="officiallyApproved" val="yes"/> <feat att="frequency" val="0.0"/></FormRepresentation></WordForm>
<WordForm><feat att="grammaticalGender" val="commonGender"/><feat att="definiteness" val="indefinite"/><feat att="grammaticalNumber" val="singular"/><feat att="case" val="genitiveCase"/>
<FormRepresentation> <feat att="writtenForm" val="CFC-indkomsts"/><feat att="inflectionalParadigm" val="MFG0016"/> <feat att="officiallyApproved" val="yes"/> <feat att="frequency" val="0.0"/></FormRepresentation></WordForm>
<WordForm><feat att="grammaticalGender" val="commonGender"/><feat att="definiteness" val="indefinite"/><feat att="grammaticalNumber" val="plural"/><feat att="case" val="unspecified"/>
<FormRepresentation> <feat att="writtenForm" val="CFC-indkomster"/><feat att="inflectionalParadigm" val="MFG0016"/> <feat att="officiallyApproved" val="yes"/> <feat att="frequency" val="0.0"/></FormRepresentation></WordForm>
<WordForm><feat att="grammaticalGender" val="commonGender"/><feat att="definiteness" val="indefinite"/><feat att="grammaticalNumber" val="plural"/><feat att="case" val="genitiveCase"/>
<FormRepresentation> <feat att="writtenForm" val="CFC-indkomsters"/><feat att="inflectionalParadigm" val="MFG0016"/> <feat att="officiallyApproved" val="yes"/> <feat att="frequency" val="0.0"/></FormRepresentation></WordForm>
<WordForm><feat att="grammaticalGender" val="commonGender"/><feat att="definiteness" val="definite"/><feat att="grammaticalNumber" val="singular"/><feat att="case" val="unspecified"/>
<FormRepresentation> <feat att="writtenForm" val="CFC-indkomsten"/><feat att="inflectionalParadigm" val="MFG0016"/> <feat att="officiallyApproved" val="yes"/> <feat att="frequency" val="0.0"/></FormRepresentation></WordForm>
<WordForm><feat att="grammaticalGender" val="commonGender"/><feat att="definiteness" val="definite"/><feat att="grammaticalNumber" val="singular"/><feat att="case" val="genitiveCase"/>
<FormRepresentation> <feat att="writtenForm" val="CFC-indkomstens"/><feat att="inflectionalParadigm" val="MFG0016"/> <feat att="officiallyApproved" val="yes"/> <feat att="frequency" val="0.0"/></FormRepresentation></WordForm>
<WordForm><feat att="grammaticalGender" val="commonGender"/><feat att="definiteness" val="definite"/><feat att="grammaticalNumber" val="plural"/><feat att="case" val="unspecified"/>
<FormRepresentation> <feat att="writtenForm" val="CFC-indkomsterne"/><feat att="inflectionalParadigm" val="MFG0016"/> <feat att="officiallyApproved" val="yes"/> <feat att="frequency" val="0.0"/></FormRepresentation></WordForm>
<WordForm><feat att="grammaticalGender" val="commonGender"/><feat att="definiteness" val="definite"/><feat att="grammaticalNumber" val="plural"/><feat att="case" val="genitiveCase"/>
<FormRepresentation> <feat att="writtenForm" val="CFC-indkomsternes"/><feat att="inflectionalParadigm" val="MFG0016"/> <feat att="officiallyApproved" val="yes"/> <feat att="frequency" val="0.0"/></FormRepresentation></WordForm>
<RelatedForm><feat att="spellingVariant" val="GMU_CFC-INDKOMST_2"/> <FormRepresentation><feat att="writtenForm" val="cfc-indkomst"/></FormRepresentation></RelatedForm> 
</LexicalEntry> 
<LexicalEntry><feat att="partOfSpeech" val="commonNoun"/> 
<feat att="id" val="GMU_CFC-INDKOMST_2"/> 
<feat att="morphologicalUnitId" val="CFC-INDKOMST"/> 
<feat att="originalSource" val="FINANSKORPUS"/> 
<feat att="independentWord" val="yes"/> 
<Lemma><FormRepresentation> <feat att="writtenForm" val="cfc-indkomst"/> <feat att="officiallyApproved" val="yes"/> 
<feat att="joiningElement" val="nil"/> 
<feat att="joiningElementResult" val="cfc-indkomst"/> 
</FormRepresentation> </Lemma> 
<WordForm><feat att="grammaticalGender" val="commonGender"/><feat att="definiteness" val="indefinite"/><feat att="grammaticalNumber" val="singular"/><feat att="case" val="unspecified"/>
<FormRepresentation> <feat att="writtenForm" val="cfc-indkomst"/><feat att="inflectionalParadigm" val="MFG0016"/> <feat att="officiallyApproved" val="yes"/> <feat att="frequency" val="0.0"/></FormRepresentation></WordForm>
<WordForm><feat att="grammaticalGender" val="commonGender"/><feat att="definiteness" val="indefinite"/><feat att="grammaticalNumber" val="singular"/><feat att="case" val="genitiveCase"/>
<FormRepresentation> <feat att="writtenForm" val="cfc-indkomsts"/><feat att="inflectionalParadigm" val="MFG0016"/> <feat att="officiallyApproved" val="yes"/> <feat att="frequency" val="0.0"/></FormRepresentation></WordForm>
<WordForm><feat att="grammaticalGender" val="commonGender"/><feat att="definiteness" val="indefinite"/><feat att="grammaticalNumber" val="plural"/><feat att="case" val="unspecified"/>
<FormRepresentation> <feat att="writtenForm" val="cfc-indkomster"/><feat att="inflectionalParadigm" val="MFG0016"/> <feat att="officiallyApproved" val="yes"/> <feat att="frequency" val="0.0"/></FormRepresentation></WordForm>
<WordForm><feat att="grammaticalGender" val="commonGender"/><feat att="definiteness" val="indefinite"/><feat att="grammaticalNumber" val="plural"/><feat att="case" val="genitiveCase"/>
<FormRepresentation> <feat att="writtenForm" val="cfc-indkomsters"/><feat att="inflectionalParadigm" val="MFG0016"/> <feat att="officiallyApproved" val="yes"/> <feat att="frequency" val="0.0"/></FormRepresentation></WordForm>
<WordForm><feat att="grammaticalGender" val="commonGender"/><feat att="definiteness" val="definite"/><feat att="grammaticalNumber" val="singular"/><feat att="case" val="unspecified"/>
<FormRepresentation> <feat att="writtenForm" val="cfc-indkomsten"/><feat att="inflectionalParadigm" val="MFG0016"/> <feat att="officiallyApproved" val="yes"/> <feat att="frequency" val="0.0"/></FormRepresentation></WordForm>
<WordForm><feat att="grammaticalGender" val="commonGender"/><feat att="definiteness" val="definite"/><feat att="grammaticalNumber" val="singular"/><feat att="case" val="genitiveCase"/>
<FormRepresentation> <feat att="writtenForm" val="cfc-indkomstens"/><feat att="inflectionalParadigm" val="MFG0016"/> <feat att="officiallyApproved" val="yes"/> <feat att="frequency" val="0.0"/></FormRepresentation></WordForm>
<WordForm><feat att="grammaticalGender" val="commonGender"/><feat att="definiteness" val="definite"/><feat att="grammaticalNumber" val="plural"/><feat att="case" val="unspecified"/>
<FormRepresentation> <feat att="writtenForm" val="cfc-indkomsterne"/><feat att="inflectionalParadigm" val="MFG0016"/> <feat att="officiallyApproved" val="yes"/> <feat att="frequency" val="0.0"/></FormRepresentation></WordForm>
<WordForm><feat att="grammaticalGender" val="commonGender"/><feat att="definiteness" val="definite"/><feat att="grammaticalNumber" val="plural"/><feat att="case" val="genitiveCase"/>
<FormRepresentation> <feat att="writtenForm" val="cfc-indkomsternes"/><feat att="inflectionalParadigm" val="MFG0016"/> <feat att="officiallyApproved" val="yes"/> <feat att="frequency" val="0.0"/></FormRepresentation></WordForm>
<RelatedForm><feat att="spellingVariant" val="GMU_CFC-INDKOMST_1"/> <FormRepresentation><feat att="writtenForm" val="CFC-indkomst"/></FormRepresentation></RelatedForm> 
</LexicalEntry> 
<LexicalEntry><feat att="partOfSpeech" val="commonNoun"/> 
<feat att="id" val="GMU_CLEARINGCENTRAL_1"/> 
<feat att="morphologicalUnitId" val="CLEARINGCENTRAL"/> 
<feat att="originalSource" val="FINANSKORPUS"/> 
<feat att="independentWord" val="yes"/> 
<feat att="decomposition" val="clearing+central"/> 
<Lemma><FormRepresentation> <feat att="writtenForm" val="clearingcentral"/> <feat att="officiallyApproved" val="yes"/> 
<feat att="joiningElement" val="nil"/> 
<feat att="joiningElementResult" val="clearingcentral"/> 
</FormRepresentation> </Lemma> 
<WordForm><feat att="grammaticalGender" val="commonGender"/><feat att="definiteness" val="indefinite"/><feat att="grammaticalNumber" val="singular"/><feat att="case" val="unspecified"/>
<FormRepresentation> <feat att="writtenForm" val="clearingcentral"/><feat att="inflectionalParadigm" val="MFG0016"/> <feat att="officiallyApproved" val="yes"/> <feat att="frequency" val="0.0"/></FormRepresentation></WordForm>
<WordForm><feat att="grammaticalGender" val="commonGender"/><feat att="definiteness" val="indefinite"/><feat att="grammaticalNumber" val="singular"/><feat att="case" val="genitiveCase"/>
<FormRepresentation> <feat att="writtenForm" val="clearingcentrals"/><feat att="inflectionalParadigm" val="MFG0016"/> <feat att="officiallyApproved" val="yes"/> <feat att="frequency" val="0.0"/></FormRepresentation></WordForm>
<WordForm><feat att="grammaticalGender" val="commonGender"/><feat att="definiteness" val="indefinite"/><feat att="grammaticalNumber" val="plural"/><feat att="case" val="unspecified"/>
<FormRepresentation> <feat att="writtenForm" val="clearingcentraler"/><feat att="inflectionalParadigm" val="MFG0016"/> <feat att="officiallyApproved" val="yes"/> <feat att="frequency" val="0.0"/></FormRepresentation></WordForm>
<WordForm><feat att="grammaticalGender" val="commonGender"/><feat att="definiteness" val="indefinite"/><feat att="grammaticalNumber" val="plural"/><feat att="case" val="genitiveCase"/>
<FormRepresentation> <feat att="writtenForm" val="clearingcentralers"/><feat att="inflectionalParadigm" val="MFG0016"/> <feat att="officiallyApproved" val="yes"/> <feat att="frequency" val="0.0"/></FormRepresentation></WordForm>
<WordForm><feat att="grammaticalGender" val="commonGender"/><feat att="definiteness" val="definite"/><feat att="grammaticalNumber" val="singular"/><feat att="case" val="unspecified"/>
<FormRepresentation> <feat att="writtenForm" val="clearingcentralen"/><feat att="inflectionalParadigm" val="MFG0016"/> <feat att="officiallyApproved" val="yes"/> <feat att="frequency" val=".0179"/></FormRepresentation></WordForm>
<WordForm><feat att="grammaticalGender" val="commonGender"/><feat att="definiteness" val="definite"/><feat att="grammaticalNumber" val="singular"/><feat att="case" val="genitiveCase"/>
<FormRepresentation> <feat att="writtenForm" val="clearingcentralens"/><feat att="inflectionalParadigm" val="MFG0016"/> <feat att="officiallyApproved" val="yes"/> <feat att="frequency" val="0.0"/></FormRepresentation></WordForm>
<WordForm><feat att="grammaticalGender" val="commonGender"/><feat att="definiteness" val="definite"/><feat att="grammaticalNumber" val="plural"/><feat att="case" val="unspecified"/>
<FormRepresentation> <feat att="writtenForm" val="clearingcentralerne"/><feat att="inflectionalParadigm" val="MFG0016"/> <feat att="officiallyApproved" val="yes"/> <feat att="frequency" val="0.0"/></FormRepresentation></WordForm>
<WordForm><feat att="grammaticalGender" val="commonGender"/><feat att="definiteness" val="definite"/><feat att="grammaticalNumber" val="plural"/><feat att="case" val="genitiveCase"/>
<FormRepresentation> <feat att="writtenForm" val="clearingcentralernes"/><feat att="inflectionalParadigm" val="MFG0016"/> <feat att="officiallyApproved" val="yes"/> <feat att="frequency" val="0.0"/></FormRepresentation></WordForm>
</LexicalEntry> 
<LexicalEntry><feat att="partOfSpeech" val="commonNoun"/> 
<feat att="id" val="GMU_CLEARINGSYSTEM_1"/> 
<feat att="morphologicalUnitId" val="CLEARINGSYSTEM"/> 
<feat att="originalSource" val="FINANSKORPUS"/> 
<feat att="independentWord" val="yes"/> 
<feat att="decomposition" val="clearing+system"/> 
<Lemma><FormRepresentation> <feat att="writtenForm" val="clearingsystem"/> <feat att="officiallyApproved" val="yes"/> 
<feat att="joiningElement" val="nil"/> 
<feat att="joiningElementResult" val="clearingsystem"/> 
</FormRepresentation> </Lemma> 
<WordForm><feat att="grammaticalGender" val="neuter"/><feat att="definiteness" val="indefinite"/><feat att="grammaticalNumber" val="singular"/><feat att="case" val="unspecified"/>
<FormRepresentation> <feat att="writtenForm" val="clearingsystem"/><feat att="inflectionalParadigm" val="MFG0044"/> <feat att="officiallyApproved" val="yes"/> <feat att="frequency" val=".0179"/></FormRepresentation></WordForm>
<WordForm><feat att="grammaticalGender" val="neuter"/><feat att="definiteness" val="indefinite"/><feat att="grammaticalNumber" val="singular"/><feat att="case" val="genitiveCase"/>
<FormRepresentation> <feat att="writtenForm" val="clearingsystems"/><feat att="inflectionalParadigm" val="MFG0044"/> <feat att="officiallyApproved" val="yes"/> <feat att="frequency" val="0.0"/></FormRepresentation></WordForm>
<WordForm><feat att="grammaticalGender" val="neuter"/><feat att="definiteness" val="indefinite"/><feat att="grammaticalNumber" val="plural"/><feat att="case" val="unspecified"/>
<FormRepresentation> <feat att="writtenForm" val="clearingsystemer"/><feat att="inflectionalParadigm" val="MFG0044"/> <feat att="officiallyApproved" val="yes"/> <feat att="frequency" val="0.0"/></FormRepresentation></WordForm>
<WordForm><feat att="grammaticalGender" val="neuter"/><feat att="definiteness" val="indefinite"/><feat att="grammaticalNumber" val="plural"/><feat att="case" val="genitiveCase"/>
<FormRepresentation> <feat att="writtenForm" val="clearingsystemers"/><feat att="inflectionalParadigm" val="MFG0044"/> <feat att="officiallyApproved" val="yes"/> <feat att="frequency" val="0.0"/></FormRepresentation></WordForm>
<WordForm><feat att="grammaticalGender" val="neuter"/><feat att="definiteness" val="definite"/><feat att="grammaticalNumber" val="singular"/><feat att="case" val="unspecified"/>
<FormRepresentation> <feat att="writtenForm" val="clearingsystemet"/><feat att="inflectionalParadigm" val="MFG0044"/> <feat att="officiallyApproved" val="yes"/> <feat att="frequency" val="0.0"/></FormRepresentation></WordForm>
<WordForm><feat att="grammaticalGender" val="neuter"/><feat att="definiteness" val="definite"/><feat att="grammaticalNumber" val="singular"/><feat att="case" val="genitiveCase"/>
<FormRepresentation> <feat att="writtenForm" val="clearingsystemets"/><feat att="inflectionalParadigm" val="MFG0044"/> <feat att="officiallyApproved" val="yes"/> <feat att="frequency" val="0.0"/></FormRepresentation></WordForm>
<WordForm><feat att="grammaticalGender" val="neuter"/><feat att="definiteness" val="definite"/><feat att="grammaticalNumber" val="plural"/><feat att="case" val="unspecified"/>
<FormRepresentation> <feat att="writtenForm" val="clearingsystemerne"/><feat att="inflectionalParadigm" val="MFG0044"/> <feat att="officiallyApproved" val="yes"/> <feat att="frequency" val="0.0"/></FormRepresentation></WordForm>
<WordForm><feat att="grammaticalGender" val="neuter"/><feat att="definiteness" val="definite"/><feat att="grammaticalNumber" val="plural"/><feat att="case" val="genitiveCase"/>
<FormRepresentation> <feat att="writtenForm" val="clearingsystemernes"/><feat att="inflectionalParadigm" val="MFG0044"/> <feat att="officiallyApproved" val="yes"/> <feat att="frequency" val="0.0"/></FormRepresentation></WordForm>
</LexicalEntry> 
<LexicalEntry><feat att="partOfSpeech" val="commonNoun"/> 
<feat att="id" val="GMU_CLEARINGVIRKSOMHED_1"/> 
<feat att="morphologicalUnitId" val="CLEARINGVIRKSOMHED"/> 
<feat att="originalSource" val="FINANSKORPUS"/> 
<feat att="independentWord" val="yes"/> 
<feat att="decomposition" val="clearing+virksomhed"/> 
<Lemma><FormRepresentation> <feat att="writtenForm" val="clearingvirksomhed"/> <feat att="officiallyApproved" val="yes"/> 
<feat att="joiningElement" val="Not analyzed"/> 
</FormRepresentation> </Lemma> 
<WordForm><feat att="grammaticalGender" val="commonGender"/><feat att="definiteness" val="indefinite"/><feat att="grammaticalNumber" val="singular"/><feat att="case" val="unspecified"/>
<FormRepresentation> <feat att="writtenForm" val="clearingvirksomhed"/><feat att="inflectionalParadigm" val="MFG0016"/> <feat att="officiallyApproved" val="yes"/> <feat att="frequency" val="0.0"/></FormRepresentation></WordForm>
<WordForm><feat att="grammaticalGender" val="commonGender"/><feat att="definiteness" val="indefinite"/><feat att="grammaticalNumber" val="singular"/><feat att="case" val="genitiveCase"/>
<FormRepresentation> <feat att="writtenForm" val="clearingvirksomheds"/><feat att="inflectionalParadigm" val="MFG0016"/> <feat att="officiallyApproved" val="yes"/> <feat att="frequency" val="0.0"/></FormRepresentation></WordForm>
<WordForm><feat att="grammaticalGender" val="commonGender"/><feat att="definiteness" val="indefinite"/><feat att="grammaticalNumber" val="plural"/><feat att="case" val="unspecified"/>
<FormRepresentation> <feat att="writtenForm" val="clearingvirksomheder"/><feat att="inflectionalParadigm" val="MFG0016"/> <feat att="officiallyApproved" val="yes"/> <feat att="frequency" val="0.0"/></FormRepresentation></WordForm>
<WordForm><feat att="grammaticalGender" val="commonGender"/><feat att="definiteness" val="indefinite"/><feat att="grammaticalNumber" val="plural"/><feat att="case" val="genitiveCase"/>
<FormRepresentation> <feat att="writtenForm" val="clearingvirksomheders"/><feat att="inflectionalParadigm" val="MFG0016"/> <feat att="officiallyApproved" val="yes"/> <feat att="frequency" val="0.0"/></FormRepresentation></WordForm>
<WordForm><feat att="grammaticalGender" val="commonGender"/><feat att="definiteness" val="definite"/><feat att="grammaticalNumber" val="singular"/><feat att="case" val="unspecified"/>
<FormRepresentation> <feat att="writtenForm" val="clearingvirksomheden"/><feat att="inflectionalParadigm" val="MFG0016"/> <feat att="officiallyApproved" val="yes"/> <feat att="frequency" val="0.0"/></FormRepresentation></WordForm>
<WordForm><feat att="grammaticalGender" val="commonGender"/><feat att="definiteness" val="definite"/><feat att="grammaticalNumber" val="singular"/><feat att="case" val="genitiveCase"/>
<FormRepresentation> <feat att="writtenForm" val="clearingvirksomhedens"/><feat att="inflectionalParadigm" val="MFG0016"/> <feat att="officiallyApproved" val="yes"/> <feat att="frequency" val="0.0"/></FormRepresentation></WordForm>
<WordForm><feat att="grammaticalGender" val="commonGender"/><feat att="definiteness" val="definite"/><feat att="grammaticalNumber" val="plural"/><feat att="case" val="unspecified"/>
<FormRepresentation> <feat att="writtenForm" val="clearingvirksomhederne"/><feat att="inflectionalParadigm" val="MFG0016"/> <feat att="officiallyApproved" val="yes"/> <feat att="frequency" val="0.0"/></FormRepresentation></WordForm>
<WordForm><feat att="grammaticalGender" val="commonGender"/><feat att="definiteness" val="definite"/><feat att="grammaticalNumber" val="plural"/><feat att="case" val="genitiveCase"/>
<FormRepresentation> <feat att="writtenForm" val="clearingvirksomhedernes"/><feat att="inflectionalParadigm" val="MFG0016"/> <feat att="officiallyApproved" val="yes"/> <feat att="frequency" val="0.0"/></FormRepresentation></WordForm>
</LexicalEntry> 
<LexicalEntry><feat att="partOfSpeech" val="commonNoun"/> 
<feat att="id" val="GMU_CONTROLLERFUNKTION_1"/> 
<feat att="morphologicalUnitId" val="CONTROLLERFUNKTION"/> 
<feat att="originalSource" val="FINANSKORPUS"/> 
<feat att="independentWord" val="yes"/> 
<feat att="decomposition" val="controller+funktion"/> 
<Lemma><FormRepresentation> <feat att="writtenForm" val="controllerfunktion"/> <feat att="officiallyApproved" val="yes"/> 
<feat att="joiningElement" val="Not analyzed"/> 
</FormRepresentation> </Lemma> 
<WordForm><feat att="grammaticalGender" val="commonGender"/><feat att="definiteness" val="indefinite"/><feat att="grammaticalNumber" val="singular"/><feat att="case" val="unspecified"/>
<FormRepresentation> <feat att="writtenForm" val="controllerfunktion"/><feat att="inflectionalParadigm" val="MFG0016"/> <feat att="officiallyApproved" val="yes"/> <feat att="frequency" val=".0179"/></FormRepresentation></WordForm>
<WordForm><feat att="grammaticalGender" val="commonGender"/><feat att="definiteness" val="indefinite"/><feat att="grammaticalNumber" val="singular"/><feat att="case" val="genitiveCase"/>
<FormRepresentation> <feat att="writtenForm" val="controllerfunktions"/><feat att="inflectionalParadigm" val="MFG0016"/> <feat att="officiallyApproved" val="yes"/> <feat att="frequency" val="0.0"/></FormRepresentation></WordForm>
<WordForm><feat att="grammaticalGender" val="commonGender"/><feat att="definiteness" val="indefinite"/><feat att="grammaticalNumber" val="plural"/><feat att="case" val="unspecified"/>
<FormRepresentation> <feat att="writtenForm" val="controllerfunktioner"/><feat att="inflectionalParadigm" val="MFG0016"/> <feat att="officiallyApproved" val="yes"/> <feat att="frequency" val="0.0"/></FormRepresentation></WordForm>
<WordForm><feat att="grammaticalGender" val="commonGender"/><feat att="definiteness" val="indefinite"/><feat att="grammaticalNumber" val="plural"/><feat att="case" val="genitiveCase"/>
<FormRepresentation> <feat att="writtenForm" val="controllerfunktioners"/><feat att="inflectionalParadigm" val="MFG0016"/> <feat att="officiallyApproved" val="yes"/> <feat att="frequency" val="0.0"/></FormRepresentation></WordForm>
<WordForm><feat att="grammaticalGender" val="commonGender"/><feat att="definiteness" val="definite"/><feat att="grammaticalNumber" val="singular"/><feat att="case" val="unspecified"/>
<FormRepresentation> <feat att="writtenForm" val="controllerfunktionen"/><feat att="inflectionalParadigm" val="MFG0016"/> <feat att="officiallyApproved" val="yes"/> <feat att="frequency" val="0.0"/></FormRepresentation></WordForm>
<WordForm><feat att="grammaticalGender" val="commonGender"/><feat att="definiteness" val="definite"/><feat att="grammaticalNumber" val="singular"/><feat att="case" val="genitiveCase"/>
<FormRepresentation> <feat att="writtenForm" val="controllerfunktionens"/><feat att="inflectionalParadigm" val="MFG0016"/> <feat att="officiallyApproved" val="yes"/> <feat att="frequency" val=".0179"/></FormRepresentation></WordForm>
<WordForm><feat att="grammaticalGender" val="commonGender"/><feat att="definiteness" val="definite"/><feat att="grammaticalNumber" val="plural"/><feat att="case" val="unspecified"/>
<FormRepresentation> <feat att="writtenForm" val="controllerfunktionerne"/><feat att="inflectionalParadigm" val="MFG0016"/> <feat att="officiallyApproved" val="yes"/> <feat att="frequency" val="0.0"/></FormRepresentation></WordForm>
<WordForm><feat att="grammaticalGender" val="commonGender"/><feat att="definiteness" val="definite"/><feat att="grammaticalNumber" val="plural"/><feat att="case" val="genitiveCase"/>
<FormRepresentation> <feat att="writtenForm" val="controllerfunktionernes"/><feat att="inflectionalParadigm" val="MFG0016"/> <feat att="officiallyApproved" val="yes"/> <feat att="frequency" val="0.0"/></FormRepresentation></WordForm>
</LexicalEntry> 
<LexicalEntry><feat att="partOfSpeech" val="commonNoun"/> 
<feat att="id" val="GMU_CARDBUS_1"/> 
<feat att="morphologicalUnitId" val="CARDBUS"/> 
<feat att="originalSource" val="EDB-KORPUS"/> 
<feat att="independentWord" val="yes"/> 
<Lemma><FormRepresentation> <feat att="writtenForm" val="CardBus"/> <feat att="officiallyApproved" val="no"/> 
<feat att="joiningElement" val="nil"/> 
<feat att="joiningElementResult" val="CardBus"/> 
</FormRepresentation> </Lemma> 
<WordForm><feat att="grammaticalGender" val="commonGender"/><feat att="definiteness" val="indefinite"/><feat att="grammaticalNumber" val="singular"/><feat att="case" val="unspecified"/>
<FormRepresentation> <feat att="writtenForm" val="CardBus"/><feat att="inflectionalParadigm" val="MFG1093"/> <feat att="officiallyApproved" val="yes"/> <feat att="frequency" val="0.0"/></FormRepresentation></WordForm>
<WordForm><feat att="grammaticalGender" val="commonGender"/><feat att="definiteness" val="indefinite"/><feat att="grammaticalNumber" val="singular"/><feat att="case" val="genitiveCase"/>
<FormRepresentation> <feat att="writtenForm" val="CardBuses"/><feat att="inflectionalParadigm" val="MFG1093"/> <feat att="officiallyApproved" val="no"/> <feat att="frequency" val="0.0"/></FormRepresentation><FormRepresentation> <feat att="writtenForm" val="CardBus's"/><feat att="inflectionalParadigm" val="MFG1093"/> <feat att="officiallyApproved" val="no"/> <feat att="frequency" val="0.0"/></FormRepresentation><FormRepresentation> <feat att="writtenForm" val="CardBus'"/><feat att="inflectionalParadigm" val="MFG1093"/> <feat att="officiallyApproved" val="yes"/> <feat att="frequency" val="0.0"/></FormRepresentation></WordForm>
</LexicalEntry> 
<LexicalEntry><feat att="partOfSpeech" val="commonNoun"/> 
<feat att="id" val="GMU_CACHE_1"/> 
<feat att="morphologicalUnitId" val="CACHE"/> 
<feat att="originalSource" val="EDB-KORPUS"/> 
<feat att="independentWord" val="yes"/> 
<Lemma><FormRepresentation> <feat att="writtenForm" val="cache"/> <feat att="officiallyApproved" val="yes"/> 
<feat att="joiningElement" val="nil"/> 
<feat att="joiningElementResult" val="cache"/> 
</FormRepresentation> </Lemma> 
<WordForm><feat att="grammaticalGender" val="commonGender"/><feat att="definiteness" val="indefinite"/><feat att="grammaticalNumber" val="singular"/><feat att="case" val="unspecified"/>
<FormRepresentation> <feat att="writtenForm" val="cache"/><feat att="inflectionalParadigm" val="MFG0222"/> <feat att="officiallyApproved" val="yes"/> <feat att="frequency" val=".5357"/></FormRepresentation></WordForm>
<WordForm><feat att="grammaticalGender" val="commonGender"/><feat att="definiteness" val="indefinite"/><feat att="grammaticalNumber" val="singular"/><feat att="case" val="genitiveCase"/>
<FormRepresentation> <feat att="writtenForm" val="caches"/><feat att="inflectionalParadigm" val="MFG0222"/> <feat att="officiallyApproved" val="yes"/> <feat att="frequency" val="0.0"/></FormRepresentation></WordForm>
<WordForm><feat att="grammaticalGender" val="commonGender"/><feat att="definiteness" val="definite"/><feat att="grammaticalNumber" val="singular"/><feat att="case" val="unspecified"/>
<FormRepresentation> <feat att="writtenForm" val="cachen"/><feat att="inflectionalParadigm" val="MFG0222"/> <feat att="officiallyApproved" val="yes"/> <feat att="frequency" val=".0357"/></FormRepresentation></WordForm>
<WordForm><feat att="grammaticalGender" val="commonGender"/><feat att="definiteness" val="definite"/><feat att="grammaticalNumber" val="singular"/><feat att="case" val="genitiveCase"/>
<FormRepresentation> <feat att="writtenForm" val="cachens"/><feat att="inflectionalParadigm" val="MFG0222"/> <feat att="officiallyApproved" val="yes"/> <feat att="frequency" val="0.0"/></FormRepresentation></WordForm>
</LexicalEntry> 
</Lexicon> 
</LexicalResource> 
